{"etmek": "<iframe srcdoc='Conjugation of etmek <p><i><b>Note:</b> Actual conjugations can be more complex than tables below. Compound forms with the auxiliary <i  >olmak</i> not shown. See also Appendix:Turkish suffixes#Verbs.</i></p><table  style=\"background:#F9F9F9; text-align:center; width:100%\"><tbody><tr><th colspan=\"9\" >Positive declarative</th></tr><tr><th colspan=\"9\"></th></tr><tr><th colspan=\"3\" >infinitive</th><td colspan=\"6\"><span  ><strong >etmek</strong></span></td></tr><tr><th rowspan=\"3\" >impersonal participle</th><th colspan=\"2\" >imperfective</th><td colspan=\"6\"><span  >eden</span></td></tr><tr><th colspan=\"2\" >perfective</th><td colspan=\"6\"><span  >etmi\u015f</span></td></tr><tr><th colspan=\"2\" >prospective</th><td colspan=\"6\"><span  >edecek</span></td></tr><tr><th rowspan=\"2\" >personal participle</th><th colspan=\"2\" >non-prospective</th><td><span  >etti\u011fim</span></td><td><span  >etti\u011fin</span></td><td><span  >etti\u011fi</span></td><td><span  >etti\u011fimiz</span></td><td><span  >etti\u011finiz</span></td><td><span  >ettikleri</span></td></tr><tr><th colspan=\"2\" >prospective</th><td><span  >edece\u011fim</span></td><td><span  >edece\u011fin</span></td><td><span  >edece\u011fi</span></td><td><span  >edece\u011fimiz</span></td><td><span  >edece\u011finiz</span></td><td><span  >edecekleri</span></td></tr><tr><th colspan=\"3\" >verbal noun</th><td colspan=\"6\"><span  >etme</span></td></tr><tr><th colspan=\"3\" >way of doing</th><td colspan=\"6\"><span  >edi\u015f</span></td></tr><tr><th colspan=\"3\" rowspan=\"3\"></th><th colspan=\"3\" >singular</th><th colspan=\"3\" >plural</th></tr><tr><th >1 person</th><th >2 person</th><th >3 person</th><th >1 person</th><th >2 person</th><th >3 person</th></tr><tr><th >ben</th><th >sen</th><th >o</th><th >biz</th><th >siz</th><th >onlar</th></tr><tr><th rowspan=\"5\" >indicative</th><th rowspan=\"2\" >present</th><th >aorist</th><td><span  >ederim</span></td><td><span  >edersin</span></td><td><span  >eder</span></td><td><span  >ederiz</span></td><td><span  >edersiniz</span></td><td><span  >ederler</span></td></tr><tr><th >imperfective</th><td><span  >ediyorum</span></td><td><span  >ediyorsun</span></td><td><span  >ediyor</span></td><td><span  >ediyoruz</span></td><td><span  >ediyorsunuz</span></td><td><span  >ediyorlar</span></td></tr><tr><th rowspan=\"2\" >past</th><th >perfective</th><td><span  >ettim</span></td><td><span  >ettin</span></td><td><span  >etti</span></td><td><span  >ettik</span></td><td><span  >ettiniz</span></td><td><span  >ettiler</span></td></tr><tr><th >imperfective</th><td><span  >ediyordum</span></td><td><span  >ediyordun</span></td><td><span  >ediyordu</span></td><td><span  >ediyorduk</span></td><td><span  >ediyordunuz</span></td><td><span  >ediyorlard\u0131 (or ediyordular)</span></td></tr><tr><th colspan=\"2\" >future</th><td><span  >edece\u011fim</span></td><td><span  >edeceksin</span></td><td><span  >edecek</span></td><td><span  >edece\u011fiz</span></td><td><span  >edeceksiniz</span></td><td><span  >edecekler</span></td></tr><tr><th rowspan=\"3\" >inferential</th><th colspan=\"2\" >perfective</th><td><span  >etmi\u015fim</span></td><td><span  >etmi\u015fsin</span></td><td><span  >etmi\u015f</span></td><td><span  >etmi\u015fiz</span></td><td><span  >etmi\u015fsiniz</span></td><td><span  >etmi\u015fler</span></td></tr><tr><th colspan=\"2\" >aorist</th><td><span  >edermi\u015fim</span></td><td><span  >edermi\u015fsin</span></td><td><span  >edermi\u015f</span></td><td><span  >edermi\u015fiz</span></td><td><span  >edermi\u015fsiniz</span></td><td><span  >ederlermi\u015f (or edermi\u015flar)</span></td></tr><tr><th colspan=\"2\" >imperfective</th><td><span  >ediyormu\u015fum</span></td><td><span  >ediyormu\u015fsun</span></td><td><span  >ediyormu\u015f</span></td><td><span  >ediyormu\u015fuz</span></td><td><span  >ediyormu\u015fsunuz</span></td><td><span  >ediyorlarm\u0131\u015f</span></td></tr><tr><th rowspan=\"2\" >conditional</th><th colspan=\"2\" >simple</th><td><span  >etsem</span></td><td><span  >etsen</span></td><td><span  >etse</span></td><td><span  >etsek</span></td><td><span  >etseniz</span></td><td><span  >etseler</span></td></tr><tr><th colspan=\"2\" >perfective</th><td><span  >etseydim</span></td><td><span  >etseydin</span></td><td><span  >etseydi</span></td><td><span  >etseydik</span></td><td><span  >etseydiniz</span></td><td><span  >etseydiler</span></td></tr><tr><th colspan=\"3\" >optative</th><td><span  >edeyim</span></td><td><span  >edesin</span></td><td><span  >ede</span></td><td><span  >edelim</span></td><td><span  >edesiniz</span></td><td><span  >edeler</span></td></tr><tr><th colspan=\"3\" >progressive</th><td><span  >etmekteyim</span></td><td><span  >etmektesin</span></td><td><span  >etmekte</span></td><td><span  >etmekteyiz</span></td><td><span  >etmektesiniz</span></td><td><span  >etmekteler</span></td></tr><tr><th colspan=\"3\" >necessitative</th><td><span  >etmeliyim</span></td><td><span  >etmelisin</span></td><td><span  >etmeli</span></td><td><span  >etmeliyiz</span></td><td><span  >etmelisiniz</span></td><td><span  >etmeliler</span></td></tr><tr><th colspan=\"3\" >imperative</th><td></td><td><span  >et</span></td><td><span  >etsin</span></td><td></td><td><span  >edin (or ediniz)</span></td><td><span  >etsinler</span></td></tr><tr><th colspan=\"9\"></th></tr><tr><th colspan=\"9\" >Positive interrogative</th></tr><tr><th colspan=\"9\"></th></tr><tr><th colspan=\"3\" rowspan=\"3\"></th><th colspan=\"3\" >singular</th><th colspan=\"3\" >plural</th></tr><tr><th >1 person</th><th >2 person</th><th >3 person</th><th >1 person</th><th >2 person</th><th >3 person</th></tr><tr><th >ben</th><th >sen</th><th >o</th><th >biz</th><th >siz</th><th >onlar</th></tr><tr><th rowspan=\"5\" >indicative</th><th rowspan=\"2\" >present</th><th >aorist</th><td>eder miyim?</td><td>eder misin?</td><td>eder mi?</td><td>eder miyiz?</td><td>eder misiniz?</td><td>ederler mi?</td></tr><tr><th >imperfective</th><td>ediyor muyum?</td><td>ediyor musun?</td><td>ediyor mu?</td><td>ediyor muyuz?</td><td>ediyor musunuz?</td><td>ediyorlar m\u0131?</td></tr><tr><th rowspan=\"2\" >past</th><th >perfective</th><td>ettim mi?</td><td>ettin mi?</td><td>etti mi?</td><td>ettik mi?</td><td>ettiniz mi?</td><td>ettiler mi?</td></tr><tr><th >imperfective</th><td>ediyor muydum?</td><td>ediyor muydun?</td><td>ediyor muydu?</td><td>ediyor muyduk?</td><td>ediyor muydunuz?</td><td>ediyorlar m\u0131yd\u0131?</td></tr><tr><th colspan=\"2\" >future</th><td>edecek miyim?</td><td>edecek misin?</td><td>edecek mi?</td><td>edecek miyiz?</td><td>edecek misiniz?</td><td>edecekler mi?</td></tr><tr><th rowspan=\"3\" >inferential</th><th colspan=\"2\" >perfective</th><td>etmi\u015f miyim?</td><td>etmi\u015f misin?</td><td>etmi\u015f mi?</td><td>etmi\u015f miyiz?</td><td>etmi\u015f misiniz?</td><td>etmi\u015fler mi?</td></tr><tr><th colspan=\"2\" >aorist</th><td>eder miymi\u015fim?</td><td>eder miymi\u015fsin?</td><td>eder miymi\u015f?</td><td>eder miymi\u015fiz?</td><td>eder miymi\u015fsiniz?</td><td>ederler miymi\u015f?</td></tr><tr><th colspan=\"2\" >imperfective</th><td>ediyor muymu\u015fum?</td><td>ediyor muymu\u015fsun?</td><td>ediyor muymu\u015f?</td><td>ediyor muymu\u015fuz?</td><td>ediyor muymu\u015fsunuz?</td><td>ediyorlar m\u0131ym\u0131\u015f?</td></tr><tr><th rowspan=\"2\" >conditional</th><th colspan=\"2\" >simple</th><td>etsem mi?</td><td>etsen mi?</td><td>etse mi?</td><td>etsek mi?</td><td>etseniz mi?</td><td>etseler mi?</td></tr><tr><th colspan=\"2\" >perfective</th><td>etse miydim?</td><td>etse miydin?</td><td>etse miydi?</td><td>etse miydik?</td><td>etse miydiniz?</td><td>etseler miydi?</td></tr><tr><th colspan=\"3\" >progressive</th><td>etmekte<p>miyim?</p></td><td>etmekte misin?</td><td>etmekte mi?</td><td>etmekte miyiz?</td><td>etmekte misiniz?</td><td>etmekteler mi?</td></tr><tr><th colspan=\"3\" >necessitative</th><td>etmeli<p>miyim?</p></td><td>etmeli misin?</td><td>etmeli mi?</td><td>etmeli miyiz?</td><td>etmeli misiniz?</td><td>etmeliler mi?</td></tr><tr><th colspan=\"9\"></th></tr><tr><th colspan=\"9\" >Negative declarative</th></tr><tr><th colspan=\"9\"></th></tr><tr><th colspan=\"3\" >infinitive</th><td colspan=\"6\"><span  >etmemek</span></td></tr><tr><th rowspan=\"3\" >impersonal participle</th><th colspan=\"2\" >imperfective</th><td colspan=\"6\"><span  >etmeyen</span></td></tr><tr><th colspan=\"2\" >perfective</th><td colspan=\"6\"><span  >etmemi\u015f</span></td></tr><tr><th colspan=\"2\" >prospective</th><td colspan=\"6\"><span  >etmeyecek</span></td></tr><tr><th rowspan=\"2\" >personal participle</th><th colspan=\"2\" >non-prospective</th><td><span  >etmedi\u011fim</span></td><td><span  >etmedi\u011fin</span></td><td><span  >etmedi\u011fi</span></td><td><span  >etmedi\u011fimiz</span></td><td><span  >etmedi\u011finiz</span></td><td><span  >etmedikleri</span></td></tr><tr><th colspan=\"2\" >prospective</th><td><span  >etmeyece\u011fim</span></td><td><span  >etmeyece\u011fin</span></td><td><span  >etmeyece\u011fi</span></td><td><span  >etmeyece\u011fimiz</span></td><td><span  >etmeyece\u011finiz</span></td><td><span  >etmeyecekleri</span></td></tr><tr><th colspan=\"3\" >verbal noun</th><td colspan=\"6\"><span  >etmeme</span></td></tr><tr><th colspan=\"3\" >way of doing</th><td colspan=\"6\"><span  >etmeyi\u015f</span></td></tr><tr><th colspan=\"3\" rowspan=\"3\"></th><th colspan=\"3\" >singular</th><th colspan=\"3\" >plural</th></tr><tr><th >1 person</th><th >2 person</th><th >3 person</th><th >1 person</th><th >2 person</th><th >3 person</th></tr><tr><th >ben</th><th >sen</th><th >o</th><th >biz</th><th >siz</th><th >onlar</th></tr><tr><th rowspan=\"5\" >indicative</th><th rowspan=\"2\" >present</th><th >aorist</th><td><span  >etmem</span></td><td><span  >etmezsin</span></td><td><span  >etmez</span></td><td><span  >etmeyiz</span></td><td><span  >etmezsiniz</span></td><td><span  >etmezler</span></td></tr><tr><th >imperfective</th><td><span  >etmiyorum</span></td><td><span  >etmiyorsun</span></td><td><span  >etmiyor</span></td><td><span  >etmiyoruz</span></td><td><span  >etmiyorsunuz</span></td><td><span  >etmiyorlar</span></td></tr><tr><th rowspan=\"2\" >past</th><th >perfective</th><td><span  >etmedim</span></td><td><span  >etmedin</span></td><td><span  >etmedi</span></td><td><span  >etmedik</span></td><td><span  >etmediniz</span></td><td><span  >etmediler</span></td></tr><tr><th >imperfective</th><td><span  >etmiyordum</span></td><td><span  >etmiyordun</span></td><td><span  >etmiyordu</span></td><td><span  >etmiyorduk</span></td><td><span  >etmiyordunuz</span></td><td><span  >etmiyorlard\u0131</span></td></tr><tr><th colspan=\"2\" >future</th><td><span  >etmeyece\u011fim</span></td><td><span  >etmeyeceksin</span></td><td><span  >etmeyecek</span></td><td><span  >etmeyece\u011fiz</span></td><td><span  >etmeyeceksiniz</span></td><td><span  >etmeyecekler</span></td></tr><tr><th rowspan=\"3\" >inferential</th><th colspan=\"2\" >perfective</th><td><span  >etmemi\u015fim</span></td><td><span  >etmemi\u015fsin</span></td><td><span  >etmemi\u015f</span></td><td><span  >etmemi\u015fiz</span></td><td><span  >etmemi\u015fsiniz</span></td><td><span  >etmemi\u015fler</span></td></tr><tr><th colspan=\"2\" >aorist</th><td><span  >etmezmi\u015fim</span></td><td><span  >etmezmi\u015fsin</span></td><td><span  >etmezmi\u015f</span></td><td><span  >etmezmi\u015fiz</span></td><td><span  >etmezmi\u015fsiniz</span></td><td><span  >etmezlermi\u015f</span></td></tr><tr><th colspan=\"2\" >imperfective</th><td><span  >etmiyormu\u015fum</span></td><td><span  >etmiyormu\u015fsun</span></td><td><span  >etmiyormu\u015f</span></td><td><span  >etmiyormu\u015fuz</span></td><td><span  >etmiyormu\u015fsunuz</span></td><td><span  >etmiyorlarm\u0131\u015f</span></td></tr><tr><th rowspan=\"2\" >conditional</th><th colspan=\"2\" >simple</th><td><span  >etmesem</span></td><td><span  >etmesen</span></td><td><span  >etmese</span></td><td><span  >etmesek</span></td><td><span  >etmeseniz</span></td><td><span  >etmeseler</span></td></tr><tr><th colspan=\"2\" >perfective</th><td><span  >etmeseydim</span></td><td><span  >etmeseydin</span></td><td><span  >etmeseydi</span></td><td><span  >etmeseydik</span></td><td><span  >etmeseydiniz</span></td><td><span  >etmeseydiler</span></td></tr><tr><th colspan=\"3\" >optative</th><td><span  >etmeyeyim</span></td><td><span  >etmeyesin</span></td><td><span  >etmeye</span></td><td><span  >etmeyelim</span></td><td><span  >etmeyesiniz</span></td><td><span  >etmeyeler</span></td></tr><tr><th colspan=\"3\" >progressive</th><td><span  >etmemekteyim</span></td><td><span  >etmemektesin</span></td><td><span  >etmemekte</span></td><td><span  >etmemekteyiz</span></td><td><span  >etmemektesiniz</span></td><td><span  >etmemekteler</span></td></tr><tr><th colspan=\"3\" >necessitative</th><td><span  >etmemeliyim</span></td><td><span  >etmemelisin</span></td><td><span  >etmemeli</span></td><td><span  >etmemeliyiz</span></td><td><span  >etmemelisiniz</span></td><td><span  >etmemeliler</span></td></tr><tr><th colspan=\"3\" >imperative</th><td></td><td><span  >etme</span></td><td><span  >etmesin</span></td><td></td><td><span  >etmeyin (or etmeyiniz)</span></td><td><span  >etmesinler</span></td></tr><tr><th colspan=\"9\"></th></tr><tr><th colspan=\"9\" >Negative interrogative</th></tr><tr><th colspan=\"9\"></th></tr><tr><th colspan=\"3\" rowspan=\"3\"></th><th colspan=\"3\" >singular</th><th colspan=\"3\" >plural</th></tr><tr><th >1 person</th><th >2 person</th><th >3 person</th><th >1 person</th><th >2 person</th><th >3 person</th></tr><tr><th >ben</th><th >sen</th><th >o</th><th >biz</th><th >siz</th><th >onlar</th></tr><tr><th rowspan=\"5\" >indicative</th><th rowspan=\"2\" >present</th><th >aorist</th><td>etmez miyim?</td><td>etmez misin?</td><td>etmez mi?</td><td>etmez miyiz?</td><td>etmez misiniz?</td><td>etmezler mi?</td></tr><tr><th >imperfective</th><td>etmiyor muyum?</td><td>etmiyor musun?</td><td>etmiyor mu?</td><td>etmiyor muyuz?</td><td>etmiyor musunuz?</td><td>etmiyorlar m\u0131?</td></tr><tr><th rowspan=\"2\" >past</th><th >perfective</th><td>etmedim mi?</td><td>etmedin mi?</td><td>etmedi mi?</td><td>etmedik mi?</td><td>etmediniz mi?</td><td>etmediler mi?</td></tr><tr><th >imperfective</th><td>etmiyor muydum?</td><td>etmiyor muydun?</td><td>etmiyor muydu?</td><td>etmiyor muyduk?</td><td>etmiyor muydunuz?</td><td>etmiyorlar m\u0131yd\u0131?</td></tr><tr><th colspan=\"2\" >future</th><td>etmeyecek miyim?</td><td>etmeyecek misin?</td><td>etmeyecek mi?</td><td>etmeyecek miyiz?</td><td>etmeyecek misiniz?</td><td>etmeyecekler mi?</td></tr><tr><th rowspan=\"3\" >inferential</th><th colspan=\"2\" >perfective</th><td>etmemi\u015f miyim?</td><td>etmemi\u015f misin?</td><td>etmemi\u015f mi?</td><td>etmemi\u015f miyiz?</td><td>etmemi\u015f misiniz?</td><td>etmemi\u015fler mi?</td></tr><tr><th colspan=\"2\" >aorist</th><td>etmez miymi\u015fim?</td><td>etmez miymi\u015fsin?</td><td>etmez mimi\u015f?</td><td>etmez miymi\u015fiz?</td><td>etmez miymi\u015fsiniz?</td><td>etmezler miymi\u015f?</td></tr><tr><th colspan=\"2\" >imperfective</th><td>etmiyor muymu\u015fum?</td><td>etmiyor muymu\u015fsun?</td><td>etmiyor muymu\u015f?</td><td>etmiyor muymu\u015fuz?</td><td>etmiyor muymu\u015fsunuz?</td><td>etmiyorlar m\u0131ym\u0131\u015f?</td></tr><tr><th rowspan=\"2\" >conditional</th><th colspan=\"2\" >simple</th><td>etmesem mi?</td><td>etmesen mi?</td><td>etmese mi?</td><td>etmesek mi?</td><td>etmeseniz mi?</td><td>etmeseler mi?</td></tr><tr><th colspan=\"2\" >perfective</th><td>etmese miydim?</td><td>etmese miydin?</td><td>etmese miydi?</td><td>etmese miydik?</td><td>etmese miydiniz?</td><td>etmeseler miydi?</td></tr><tr><th colspan=\"3\" >progressive</th><td>etmemekte miyim?</td><td>etmemekte misin?</td><td>etmemekte mi?</td><td>etmemekte miyiz?</td><td>etmemekte misiniz?</td><td>etmemekteler mi?</td></tr><tr><th colspan=\"3\" >necessitative</th><td>etmemeli miyim?</td><td>etmemeli misin?</td><td>etmemeli mi?</td><td>etmemeli miyiz?</td><td>etmemeli misiniz?</td><td>etmemeliler mi?</td></tr></tbody></table>'></iframe>", "su\u00e7lamak": "<iframe srcdoc='Conjugation of su\u00e7lamak <p><i><b>Note:</b> Actual conjugations can be more complex than tables below. Compound forms with the auxiliary <i  >olmak</i> not shown. See also Appendix:Turkish suffixes#Verbs.</i></p><table  style=\"background:#F9F9F9; text-align:center; width:100%\"><tbody><tr><th colspan=\"9\" >Positive declarative</th></tr><tr><th colspan=\"9\"></th></tr><tr><th colspan=\"3\" >infinitive</th><td colspan=\"6\"><span  ><strong >su\u00e7lamak</strong></span></td></tr><tr><th rowspan=\"3\" >impersonal participle</th><th colspan=\"2\" >imperfective</th><td colspan=\"6\"><span  >su\u00e7layan</span></td></tr><tr><th colspan=\"2\" >perfective</th><td colspan=\"6\"><span  >su\u00e7lam\u0131\u015f</span></td></tr><tr><th colspan=\"2\" >prospective</th><td colspan=\"6\"><span  >su\u00e7layacak</span></td></tr><tr><th rowspan=\"2\" >personal participle</th><th colspan=\"2\" >non-prospective</th><td><span  >su\u00e7lad\u0131\u011f\u0131m</span></td><td><span  >su\u00e7lad\u0131\u011f\u0131n</span></td><td><span  >su\u00e7lad\u0131\u011f\u0131</span></td><td><span  >su\u00e7lad\u0131\u011f\u0131m\u0131z</span></td><td><span  >su\u00e7lad\u0131\u011f\u0131n\u0131z</span></td><td><span  >su\u00e7lad\u0131klar\u0131</span></td></tr><tr><th colspan=\"2\" >prospective</th><td><span  >su\u00e7layaca\u011f\u0131m</span></td><td><span  >su\u00e7layaca\u011f\u0131n</span></td><td><span  >su\u00e7layaca\u011f\u0131</span></td><td><span  >su\u00e7layaca\u011f\u0131m\u0131z</span></td><td><span  >su\u00e7layaca\u011f\u0131n\u0131z</span></td><td><span  >su\u00e7layacaklar\u0131</span></td></tr><tr><th colspan=\"3\" >verbal noun</th><td colspan=\"6\"><span  >su\u00e7lama</span></td></tr><tr><th colspan=\"3\" >way of doing</th><td colspan=\"6\"><span  >su\u00e7lay\u0131\u015f</span></td></tr><tr><th colspan=\"3\" rowspan=\"3\"></th><th colspan=\"3\" >singular</th><th colspan=\"3\" >plural</th></tr><tr><th >1 person</th><th >2 person</th><th >3 person</th><th >1 person</th><th >2 person</th><th >3 person</th></tr><tr><th >ben</th><th >sen</th><th >o</th><th >biz</th><th >siz</th><th >onlar</th></tr><tr><th rowspan=\"5\" >indicative</th><th rowspan=\"2\" >present</th><th >aorist</th><td><span  >su\u00e7lar\u0131m</span></td><td><span  >su\u00e7lars\u0131n</span></td><td><span  >su\u00e7lar</span></td><td><span  >su\u00e7lar\u0131z</span></td><td><span  >su\u00e7lars\u0131n\u0131z</span></td><td><span  >su\u00e7larlar</span></td></tr><tr><th >imperfective</th><td><span  >su\u00e7luyorum</span></td><td><span  >su\u00e7luyorsun</span></td><td><span  >su\u00e7luyor</span></td><td><span  >su\u00e7luyoruz</span></td><td><span  >su\u00e7luyorsunuz</span></td><td><span  >su\u00e7luyorlar</span></td></tr><tr><th rowspan=\"2\" >past</th><th >perfective</th><td><span  >su\u00e7lad\u0131m</span></td><td><span  >su\u00e7lad\u0131n</span></td><td><span  >su\u00e7lad\u0131</span></td><td><span  >su\u00e7lad\u0131k</span></td><td><span  >su\u00e7lad\u0131n\u0131z</span></td><td><span  >su\u00e7lad\u0131lar</span></td></tr><tr><th >imperfective</th><td><span  >su\u00e7luyordum</span></td><td><span  >su\u00e7luyordun</span></td><td><span  >su\u00e7luyordu</span></td><td><span  >su\u00e7luyorduk</span></td><td><span  >su\u00e7luyordunuz</span></td><td><span  >su\u00e7luyorlard\u0131</span></td></tr><tr><th colspan=\"2\" >future</th><td><span  >su\u00e7layaca\u011f\u0131m</span></td><td><span  >su\u00e7layacaks\u0131n</span></td><td><span  >su\u00e7layacak</span></td><td><span  >su\u00e7layaca\u011f\u0131z</span></td><td><span  >su\u00e7layacaks\u0131n\u0131z</span></td><td><span  >su\u00e7layacaklar</span></td></tr><tr><th rowspan=\"3\" >inferential</th><th colspan=\"2\" >perfective</th><td><span  >su\u00e7lam\u0131\u015f\u0131m</span></td><td><span  >su\u00e7lam\u0131\u015fs\u0131n</span></td><td><span  >su\u00e7lam\u0131\u015f</span></td><td><span  >su\u00e7lam\u0131\u015f\u0131z</span></td><td><span  >su\u00e7lam\u0131\u015fs\u0131n\u0131z</span></td><td><span  >su\u00e7lam\u0131\u015flar</span></td></tr><tr><th colspan=\"2\" >aorist</th><td><span  >su\u00e7larm\u0131\u015f\u0131m</span></td><td><span  >su\u00e7larm\u0131\u015fs\u0131n</span></td><td><span  >su\u00e7larm\u0131\u015f</span></td><td><span  >su\u00e7larm\u0131\u015f\u0131z</span></td><td><span  >su\u00e7larm\u0131\u015fs\u0131n\u0131z</span></td><td><span  >su\u00e7larm\u0131\u015flar</span></td></tr><tr><th colspan=\"2\" >imperfective</th><td><span  >su\u00e7luyormu\u015fum</span></td><td><span  >su\u00e7luyormu\u015fsun</span></td><td><span  >su\u00e7luyormu\u015f</span></td><td><span  >su\u00e7luyormu\u015fuz</span></td><td><span  >su\u00e7luyormu\u015fsunuz</span></td><td><span  >su\u00e7luyormu\u015flar</span></td></tr><tr><th rowspan=\"2\" >conditional</th><th colspan=\"2\" >simple</th><td><span  >su\u00e7lasam</span></td><td><span  >su\u00e7lasan</span></td><td><span  >su\u00e7lasa</span></td><td><span  >su\u00e7lasak</span></td><td><span  >su\u00e7lasan\u0131z</span></td><td><span  >su\u00e7lasalar</span></td></tr><tr><th colspan=\"2\" >perfective</th><td><span  >su\u00e7lasayd\u0131m</span></td><td><span  >su\u00e7lasayd\u0131n</span></td><td><span  >su\u00e7lasayd\u0131</span></td><td><span  >su\u00e7lasayd\u0131k</span></td><td><span  >su\u00e7lasayd\u0131n\u0131z</span></td><td><span  >su\u00e7lasayd\u0131lar</span></td></tr><tr><th colspan=\"3\" >optative</th><td><span  >su\u00e7layay\u0131m</span></td><td><span  >su\u00e7layas\u0131n</span></td><td><span  >su\u00e7laya</span></td><td><span  >su\u00e7layal\u0131m</span></td><td><span  >su\u00e7layas\u0131n\u0131z</span></td><td><span  >su\u00e7layalar</span></td></tr><tr><th colspan=\"3\" >progressive</th><td><span  >su\u00e7lamaktay\u0131m</span></td><td><span  >su\u00e7lamaktas\u0131n</span></td><td><span  >su\u00e7lamakta</span></td><td><span  >su\u00e7lamaktay\u0131z</span></td><td><span  >su\u00e7lamaktas\u0131n\u0131z</span></td><td><span  >su\u00e7lamaktalar</span></td></tr><tr><th colspan=\"3\" >necessitative</th><td><span  >su\u00e7lamal\u0131y\u0131m</span></td><td><span  >su\u00e7lamal\u0131s\u0131n</span></td><td><span  >su\u00e7lamal\u0131</span></td><td><span  >su\u00e7lamal\u0131y\u0131z</span></td><td><span  >su\u00e7lamal\u0131s\u0131n\u0131z</span></td><td><span  >su\u00e7lamal\u0131lar</span></td></tr><tr><th colspan=\"3\" >imperative</th><td></td><td><span  >su\u00e7la</span></td><td><span  >su\u00e7las\u0131n</span></td><td></td><td><span  >su\u00e7lay\u0131n</span></td><td><span  >su\u00e7las\u0131nlar</span></td></tr><tr><th colspan=\"9\"></th></tr><tr><th colspan=\"9\" >Positive interrogative</th></tr><tr><th colspan=\"9\"></th></tr><tr><th colspan=\"3\" rowspan=\"3\"></th><th colspan=\"3\" >singular</th><th colspan=\"3\" >plural</th></tr><tr><th >1 person</th><th >2 person</th><th >3 person</th><th >1 person</th><th >2 person</th><th >3 person</th></tr><tr><th >ben</th><th >sen</th><th >o</th><th >biz</th><th >siz</th><th >onlar</th></tr><tr><th rowspan=\"5\" >indicative</th><th rowspan=\"2\" >present</th><th >aorist</th><td>su\u00e7lar m\u0131y\u0131m?</td><td>su\u00e7lar m\u0131s\u0131n?</td><td>su\u00e7lar m\u0131?</td><td>su\u00e7lar m\u0131y\u0131z?</td><td>su\u00e7lar m\u0131s\u0131n\u0131z?</td><td>su\u00e7larlar m\u0131?</td></tr><tr><th >imperfective</th><td>su\u00e7luyor muyum?</td><td>su\u00e7luyor musun?</td><td>su\u00e7luyor mu?</td><td>su\u00e7luyor muyuz?</td><td>su\u00e7luyor musunuz?</td><td>su\u00e7luyorlar m\u0131?</td></tr><tr><th rowspan=\"2\" >past</th><th >perfective</th><td>su\u00e7lad\u0131m m\u0131?</td><td>su\u00e7lad\u0131n m\u0131?</td><td>su\u00e7lad\u0131 m\u0131?</td><td>su\u00e7lad\u0131k m\u0131?</td><td>su\u00e7lad\u0131n\u0131z m\u0131?</td><td>su\u00e7lad\u0131lar m\u0131?</td></tr><tr><th >imperfective</th><td>su\u00e7luyor muydum?</td><td>su\u00e7luyor muydun?</td><td>su\u00e7luyor muydu?</td><td>su\u00e7luyor muyduk?</td><td>su\u00e7luyor muydunuz?</td><td>su\u00e7luyorlar m\u0131yd\u0131?</td></tr><tr><th colspan=\"2\" >future</th><td>su\u00e7layacak m\u0131y\u0131m?</td><td>su\u00e7layacak m\u0131s\u0131n?</td><td>su\u00e7layacak m\u0131?</td><td>su\u00e7layacak m\u0131y\u0131z?</td><td>su\u00e7layacak m\u0131s\u0131n\u0131z?</td><td>su\u00e7layacaklar m\u0131?</td></tr><tr><th rowspan=\"3\" >inferential</th><th colspan=\"2\" >perfective</th><td>su\u00e7lam\u0131\u015f m\u0131y\u0131m?</td><td>su\u00e7lam\u0131\u015f m\u0131s\u0131n?</td><td>su\u00e7lam\u0131\u015f m\u0131?</td><td>su\u00e7lam\u0131\u015f m\u0131y\u0131z?</td><td>su\u00e7lam\u0131\u015f m\u0131s\u0131n\u0131z?</td><td>su\u00e7lam\u0131\u015flar m\u0131?</td></tr><tr><th colspan=\"2\" >aorist</th><td>su\u00e7lar m\u0131ym\u0131\u015f\u0131m?</td><td>su\u00e7lar m\u0131ym\u0131\u015fs\u0131n?</td><td>su\u00e7lar m\u0131ym\u0131\u015f?</td><td>su\u00e7lar m\u0131ym\u0131\u015f\u0131z?</td><td>su\u00e7lar m\u0131ym\u0131\u015fs\u0131n\u0131z?</td><td>su\u00e7larlar m\u0131ym\u0131\u015f?</td></tr><tr><th colspan=\"2\" >imperfective</th><td>su\u00e7luyor muymu\u015fum?</td><td>su\u00e7luyor muymu\u015fsun?</td><td>su\u00e7luyor muymu\u015f?</td><td>su\u00e7luyor muymu\u015fuz?</td><td>su\u00e7luyor muymu\u015fsunuz?</td><td>su\u00e7luyorlar m\u0131ym\u0131\u015f?</td></tr><tr><th rowspan=\"2\" >conditional</th><th colspan=\"2\" >simple</th><td>su\u00e7lasam m\u0131?</td><td>su\u00e7lasan m\u0131?</td><td>su\u00e7lasa m\u0131?</td><td>su\u00e7lasak m\u0131?</td><td>su\u00e7lasan\u0131z m\u0131?</td><td>su\u00e7lasalar m\u0131?</td></tr><tr><th colspan=\"2\" >perfective</th><td>su\u00e7lasa m\u0131yd\u0131m?</td><td>su\u00e7lasa m\u0131yd\u0131n?</td><td>su\u00e7lasa m\u0131yd\u0131?</td><td>su\u00e7lasa m\u0131yd\u0131k?</td><td>su\u00e7lasa m\u0131yd\u0131n\u0131z?</td><td>su\u00e7lasalar m\u0131yd\u0131?</td></tr><tr><th colspan=\"3\" >progressive</th><td>su\u00e7lamakta m\u0131y\u0131m?</td><td>su\u00e7lamakta m\u0131s\u0131n?</td><td>su\u00e7lamakta m\u0131?</td><td>su\u00e7lamakta m\u0131y\u0131z?</td><td>su\u00e7lamakta m\u0131s\u0131n\u0131z?</td><td>su\u00e7lamaktalar m\u0131?</td></tr><tr><th colspan=\"3\" >necessitative</th><td>su\u00e7lamal\u0131 m\u0131y\u0131m?</td><td>su\u00e7lamal\u0131 m\u0131s\u0131n?</td><td>su\u00e7lamal\u0131 m\u0131?</td><td>su\u00e7lamal\u0131 m\u0131y\u0131z?</td><td>su\u00e7lamal\u0131 m\u0131s\u0131n\u0131z?</td><td>su\u00e7lamal\u0131lar m\u0131?</td></tr><tr><th colspan=\"9\"></th></tr><tr><th colspan=\"9\" >Negative declarative</th></tr><tr><th colspan=\"9\"></th></tr><tr><th colspan=\"3\" >infinitive</th><td colspan=\"6\"><span  >su\u00e7lamamak</span></td></tr><tr><th rowspan=\"3\" >impersonal participle</th><th colspan=\"2\" >imperfective</th><td colspan=\"6\"><span  >su\u00e7lamayan</span></td></tr><tr><th colspan=\"2\" >perfective</th><td colspan=\"6\"><span  >su\u00e7lamam\u0131\u015f</span></td></tr><tr><th colspan=\"2\" >prospective</th><td colspan=\"6\"><span  >su\u00e7lamayacak</span></td></tr><tr><th rowspan=\"2\" >personal participle</th><th colspan=\"2\" >non-prospective</th><td><span  >su\u00e7lamad\u0131\u011f\u0131m</span></td><td><span  >su\u00e7lamad\u0131\u011f\u0131n</span></td><td><span  >su\u00e7lamad\u0131\u011f\u0131</span></td><td><span  >su\u00e7lamad\u0131\u011f\u0131m\u0131z</span></td><td><span  >su\u00e7lamad\u0131\u011f\u0131n\u0131z</span></td><td><span  >su\u00e7lamad\u0131klar\u0131</span></td></tr><tr><th colspan=\"2\" >prospective</th><td><span  >su\u00e7lamayaca\u011f\u0131m</span></td><td><span  >su\u00e7lamayaca\u011f\u0131n</span></td><td><span  >su\u00e7lamayaca\u011f\u0131</span></td><td><span  >su\u00e7lamayaca\u011f\u0131m\u0131z</span></td><td><span  >su\u00e7lamayaca\u011f\u0131n\u0131z</span></td><td><span  >su\u00e7lamayacaklar\u0131</span></td></tr><tr><th colspan=\"3\" >verbal noun</th><td colspan=\"6\"><span  >su\u00e7lamama</span></td></tr><tr><th colspan=\"3\" >way of doing</th><td colspan=\"6\"><span  >su\u00e7lamay\u0131\u015f</span></td></tr><tr><th colspan=\"3\" rowspan=\"3\"></th><th colspan=\"3\" >singular</th><th colspan=\"3\" >plural</th></tr><tr><th >1 person</th><th >2 person</th><th >3 person</th><th >1 person</th><th >2 person</th><th >3 person</th></tr><tr><th >ben</th><th >sen</th><th >o</th><th >biz</th><th >siz</th><th >onlar</th></tr><tr><th rowspan=\"5\" >indicative</th><th rowspan=\"2\" >present</th><th >aorist</th><td><span  >su\u00e7lamam</span></td><td><span  >su\u00e7lamazs\u0131n</span></td><td><span  >su\u00e7lamaz</span></td><td><span  >su\u00e7lamay\u0131z</span></td><td><span  >su\u00e7lamazs\u0131n\u0131z</span></td><td><span  >su\u00e7lamazlar</span></td></tr><tr><th >imperfective</th><td><span  >su\u00e7lam\u0131yorum</span></td><td><span  >su\u00e7lam\u0131yorsun</span></td><td><span  >su\u00e7lam\u0131yor</span></td><td><span  >su\u00e7lam\u0131yoruz</span></td><td><span  >su\u00e7lam\u0131yorsunuz</span></td><td><span  >su\u00e7lam\u0131yorlar</span></td></tr><tr><th rowspan=\"2\" >past</th><th >perfective</th><td><span  >su\u00e7lamad\u0131m</span></td><td><span  >su\u00e7lamad\u0131n</span></td><td><span  >su\u00e7lamad\u0131</span></td><td><span  >su\u00e7lamad\u0131k</span></td><td><span  >su\u00e7lamad\u0131n\u0131z</span></td><td><span  >su\u00e7lamad\u0131lar</span></td></tr><tr><th >imperfective</th><td><span  >su\u00e7lam\u0131yordum</span></td><td><span  >su\u00e7lam\u0131yordun</span></td><td><span  >su\u00e7lam\u0131yordu</span></td><td><span  >su\u00e7lam\u0131yorduk</span></td><td><span  >su\u00e7lam\u0131yordunuz</span></td><td><span  >su\u00e7lam\u0131yordular</span></td></tr><tr><th colspan=\"2\" >future</th><td><span  >su\u00e7lamayaca\u011f\u0131m</span></td><td><span  >su\u00e7lamayacaks\u0131n</span></td><td><span  >su\u00e7lamayacak</span></td><td><span  >su\u00e7lamayaca\u011f\u0131z</span></td><td><span  >su\u00e7lamayacaks\u0131n\u0131z</span></td><td><span  >su\u00e7lamayacaklar</span></td></tr><tr><th rowspan=\"3\" >inferential</th><th colspan=\"2\" >perfective</th><td><span  >su\u00e7lamam\u0131\u015f\u0131m</span></td><td><span  >su\u00e7lamam\u0131\u015fs\u0131n</span></td><td><span  >su\u00e7lamam\u0131\u015f</span></td><td><span  >su\u00e7lamam\u0131\u015f\u0131z</span></td><td><span  >su\u00e7lamam\u0131\u015fs\u0131n\u0131z</span></td><td><span  >su\u00e7lamam\u0131\u015flar</span></td></tr><tr><th colspan=\"2\" >aorist</th><td><span  >su\u00e7lamazm\u0131\u015f\u0131m</span></td><td><span  >su\u00e7lamazm\u0131\u015fs\u0131n</span></td><td><span  >su\u00e7lamazm\u0131\u015f</span></td><td><span  >su\u00e7lamazm\u0131\u015f\u0131z</span></td><td><span  >su\u00e7lamazm\u0131\u015fs\u0131n\u0131z</span></td><td><span  >su\u00e7lamazm\u0131\u015flar</span></td></tr><tr><th colspan=\"2\" >imperfective</th><td><span  >su\u00e7lam\u0131yormu\u015fum</span></td><td><span  >su\u00e7lam\u0131yormu\u015fsun</span></td><td><span  >su\u00e7lam\u0131yormu\u015f</span></td><td><span  >su\u00e7lam\u0131yormu\u015fuz</span></td><td><span  >su\u00e7lam\u0131yormu\u015fsunuz</span></td><td><span  >su\u00e7lam\u0131yormu\u015flar</span></td></tr><tr><th rowspan=\"2\" >conditional</th><th colspan=\"2\" >simple</th><td><span  >su\u00e7lamasam</span></td><td><span  >su\u00e7lamasan</span></td><td><span  >su\u00e7lamasa</span></td><td><span  >su\u00e7lamasak</span></td><td><span  >su\u00e7lamasan\u0131z</span></td><td><span  >su\u00e7lamasalar</span></td></tr><tr><th colspan=\"2\" >perfective</th><td><span  >su\u00e7lamasayd\u0131m</span></td><td><span  >su\u00e7lamasayd\u0131n</span></td><td><span  >su\u00e7lamasayd\u0131</span></td><td><span  >su\u00e7lamasayd\u0131k</span></td><td><span  >su\u00e7lamasayd\u0131n\u0131z</span></td><td><span  >su\u00e7lamasayd\u0131lar</span></td></tr><tr><th colspan=\"3\" >optative</th><td><span  >su\u00e7lamayay\u0131m</span></td><td><span  >su\u00e7lamayas\u0131n</span></td><td><span  >su\u00e7lamaya</span></td><td><span  >su\u00e7lamayal\u0131m</span></td><td><span  >su\u00e7lamayas\u0131n\u0131z</span></td><td><span  >su\u00e7lamayalar</span></td></tr><tr><th colspan=\"3\" >progressive</th><td><span  >su\u00e7lamamaktay\u0131m</span></td><td><span  >su\u00e7lamamaktas\u0131n</span></td><td><span  >su\u00e7lamamakta</span></td><td><span  >su\u00e7lamamaktay\u0131z</span></td><td><span  >su\u00e7lamamaktas\u0131n\u0131z</span></td><td><span  >su\u00e7lamamaktalar</span></td></tr><tr><th colspan=\"3\" >necessitative</th><td><span  >su\u00e7lamamal\u0131y\u0131m</span></td><td><span  >su\u00e7lamamal\u0131s\u0131n</span></td><td><span  >su\u00e7lamamal\u0131</span></td><td><span  >su\u00e7lamamal\u0131y\u0131z</span></td><td><span  >su\u00e7lamamal\u0131s\u0131n\u0131z</span></td><td><span  >su\u00e7lamamal\u0131lar</span></td></tr><tr><th colspan=\"3\" >imperative</th><td></td><td><span  >su\u00e7lama</span></td><td><span  >su\u00e7lamas\u0131n</span></td><td></td><td><span  >su\u00e7lamay\u0131n</span></td><td><span  >su\u00e7lamas\u0131nlar</span></td></tr><tr><th colspan=\"9\"></th></tr><tr><th colspan=\"9\" >Negative interrogative</th></tr><tr><th colspan=\"9\"></th></tr><tr><th colspan=\"3\" rowspan=\"3\"></th><th colspan=\"3\" >singular</th><th colspan=\"3\" >plural</th></tr><tr><th >1 person</th><th >2 person</th><th >3 person</th><th >1 person</th><th >2 person</th><th >3 person</th></tr><tr><th >ben</th><th >sen</th><th >o</th><th >biz</th><th >siz</th><th >onlar</th></tr><tr><th rowspan=\"5\" >indicative</th><th rowspan=\"2\" >present</th><th >aorist</th><td>su\u00e7lamaz m\u0131y\u0131m?</td><td>su\u00e7lamaz m\u0131s\u0131n?</td><td>su\u00e7lamaz m\u0131?</td><td>su\u00e7lamaz m\u0131y\u0131z?</td><td>su\u00e7lamaz m\u0131s\u0131n\u0131z?</td><td>su\u00e7lamazlar m\u0131?</td></tr><tr><th >imperfective</th><td>su\u00e7lam\u0131yor muyum?</td><td>su\u00e7lam\u0131yor musun?</td><td>su\u00e7lam\u0131yor mu?</td><td>su\u00e7lam\u0131yor muyuz?</td><td>su\u00e7lam\u0131yor musunuz?</td><td>su\u00e7lam\u0131yorlar m\u0131?</td></tr><tr><th rowspan=\"2\" >past</th><th >perfective</th><td>su\u00e7lamad\u0131m m\u0131?</td><td>su\u00e7lamad\u0131n m\u0131?</td><td>su\u00e7lamad\u0131 m\u0131?</td><td>su\u00e7lamad\u0131k m\u0131?</td><td>su\u00e7lamad\u0131n\u0131z m\u0131?</td><td>su\u00e7lamad\u0131lar m\u0131?</td></tr><tr><th >imperfective</th><td>su\u00e7lam\u0131yor muydum?</td><td>su\u00e7lam\u0131yor muydun?</td><td>su\u00e7lam\u0131yor muydu?</td><td>su\u00e7lam\u0131yor muyduk?</td><td>su\u00e7lam\u0131yor muydunuz?</td><td>su\u00e7lam\u0131yorlar m\u0131yd\u0131?</td></tr><tr><th colspan=\"2\" >future</th><td>su\u00e7lamayacak m\u0131y\u0131m?</td><td>su\u00e7lamayacak m\u0131s\u0131n?</td><td>su\u00e7lamayacak m\u0131?</td><td>su\u00e7lamayacak m\u0131y\u0131z?</td><td>su\u00e7lamayacak m\u0131s\u0131n\u0131z?</td><td>su\u00e7lamayacaklar m\u0131?</td></tr><tr><th rowspan=\"3\" >inferential</th><th colspan=\"2\" >perfective</th><td>su\u00e7lamam\u0131\u015f m\u0131y\u0131m?</td><td>su\u00e7lamam\u0131\u015f m\u0131s\u0131n?</td><td>su\u00e7lamam\u0131\u015f m\u0131?</td><td>su\u00e7lamam\u0131\u015f m\u0131y\u0131z?</td><td>su\u00e7lamam\u0131\u015f m\u0131s\u0131n\u0131z?</td><td>su\u00e7lamam\u0131\u015flar m\u0131?</td></tr><tr><th colspan=\"2\" >aorist</th><td>su\u00e7lamaz m\u0131ym\u0131\u015f\u0131m?</td><td>su\u00e7lamaz m\u0131ym\u0131\u015fs\u0131n?</td><td>su\u00e7lamaz m\u0131ym\u0131\u015f?</td><td>su\u00e7lamaz m\u0131ym\u0131\u015f\u0131z?</td><td>su\u00e7lamaz m\u0131ym\u0131\u015fs\u0131n\u0131z?</td><td>su\u00e7lamazlar m\u0131ym\u0131\u015f?</td></tr><tr><th colspan=\"2\" >imperfective</th><td>su\u00e7lam\u0131yor muymu\u015fum?</td><td>su\u00e7lam\u0131yor muymu\u015fsun?</td><td>su\u00e7lam\u0131yor muymu\u015f?</td><td>su\u00e7lam\u0131yor muymu\u015fuz?</td><td>su\u00e7lam\u0131yor muymu\u015fsunuz?</td><td>su\u00e7lam\u0131yorlar m\u0131ym\u0131\u015f?</td></tr><tr><th rowspan=\"2\" >conditional</th><th colspan=\"2\" >simple</th><td>su\u00e7lamasam m\u0131?</td><td>su\u00e7lamasan m\u0131?</td><td>su\u00e7lamasa m\u0131?</td><td>su\u00e7lamasak m\u0131?</td><td>su\u00e7lamasan\u0131z m\u0131?</td><td>su\u00e7lamasalar m\u0131?</td></tr><tr><th colspan=\"2\" >perfective</th><td>su\u00e7lamasa m\u0131yd\u0131m?</td><td>su\u00e7lamasa m\u0131yd\u0131n?</td><td>su\u00e7lamasa m\u0131yd\u0131?</td><td>su\u00e7lamasa m\u0131yd\u0131k?</td><td>su\u00e7lamasa m\u0131yd\u0131n\u0131z?</td><td>su\u00e7lamasalar m\u0131yd\u0131?</td></tr><tr><th colspan=\"3\" >progressive</th><td>su\u00e7lamamakta m\u0131y\u0131m?</td><td>su\u00e7lamamakta m\u0131s\u0131n?</td><td>su\u00e7lamamakta m\u0131?</td><td>su\u00e7lamamakta m\u0131y\u0131z?</td><td>su\u00e7lamamakta m\u0131s\u0131n\u0131z?</td><td>su\u00e7lamamaktalar m\u0131?</td></tr><tr><th colspan=\"3\" >necessitative</th><td>su\u00e7lamamal\u0131 m\u0131y\u0131m?</td><td>su\u00e7lamamal\u0131 m\u0131s\u0131n?</td><td>su\u00e7lamamal\u0131 m\u0131?</td><td>su\u00e7lamamal\u0131 m\u0131y\u0131z?</td><td>su\u00e7lamamal\u0131 m\u0131s\u0131n\u0131z?</td><td>su\u00e7lamamal\u0131lar m\u0131?</td></tr></tbody></table>'></iframe>", "ba\u015farmak": "<iframe srcdoc='Conjugation of ba\u015farmak (aorist in -<i  >V\u2074r</i>)<p><i><b>Note:</b> Actual conjugations can be more complex than tables below. Compound forms with the auxiliary <i  >olmak</i> not shown. See also Appendix:Turkish suffixes#Verbs.</i></p><table  style=\"background:#F9F9F9; text-align:center; width:100%\"><tbody><tr><th colspan=\"9\" >Positive declarative</th></tr><tr><th colspan=\"9\"></th></tr><tr><th colspan=\"3\" >infinitive</th><td colspan=\"6\"><span  ><strong >ba\u015farmak</strong></span></td></tr><tr><th rowspan=\"3\" >impersonal participle</th><th colspan=\"2\" >imperfective</th><td colspan=\"6\"><span  >ba\u015faran</span></td></tr><tr><th colspan=\"2\" >perfective</th><td colspan=\"6\"><span  >ba\u015farm\u0131\u015f</span></td></tr><tr><th colspan=\"2\" >prospective</th><td colspan=\"6\"><span  >ba\u015faracak</span></td></tr><tr><th rowspan=\"2\" >personal participle</th><th colspan=\"2\" >non-prospective</th><td><span  >ba\u015fard\u0131\u011f\u0131m</span></td><td><span  >ba\u015fard\u0131\u011f\u0131n</span></td><td><span  >ba\u015fard\u0131\u011f\u0131</span></td><td><span  >ba\u015fard\u0131\u011f\u0131m\u0131z</span></td><td><span  >ba\u015fard\u0131\u011f\u0131n\u0131z</span></td><td><span  >ba\u015fard\u0131klar\u0131</span></td></tr><tr><th colspan=\"2\" >prospective</th><td><span  >ba\u015faraca\u011f\u0131m</span></td><td><span  >ba\u015faraca\u011f\u0131n</span></td><td><span  >ba\u015faraca\u011f\u0131</span></td><td><span  >ba\u015faraca\u011f\u0131m\u0131z</span></td><td><span  >ba\u015faraca\u011f\u0131n\u0131z</span></td><td><span  >ba\u015faracaklar\u0131</span></td></tr><tr><th colspan=\"3\" >verbal noun</th><td colspan=\"6\"><span  >ba\u015farma</span></td></tr><tr><th colspan=\"3\" >way of doing</th><td colspan=\"6\"><span  >ba\u015far\u0131\u015f</span></td></tr><tr><th colspan=\"3\" rowspan=\"3\"></th><th colspan=\"3\" >singular</th><th colspan=\"3\" >plural</th></tr><tr><th >1 person</th><th >2 person</th><th >3 person</th><th >1 person</th><th >2 person</th><th >3 person</th></tr><tr><th >ben</th><th >sen</th><th >o</th><th >biz</th><th >siz</th><th >onlar</th></tr><tr><th rowspan=\"5\" >indicative</th><th rowspan=\"2\" >present</th><th >aorist</th><td><span  >ba\u015far\u0131r\u0131m</span></td><td><span  >ba\u015far\u0131rs\u0131n</span></td><td><span  >ba\u015far\u0131r</span></td><td><span  >ba\u015far\u0131r\u0131z</span></td><td><span  >ba\u015far\u0131rs\u0131n\u0131z</span></td><td><span  >ba\u015far\u0131rlar</span></td></tr><tr><th >imperfective</th><td><span  >ba\u015far\u0131yorum</span></td><td><span  >ba\u015far\u0131yorsun</span></td><td><span  >ba\u015far\u0131yor</span></td><td><span  >ba\u015far\u0131yoruz</span></td><td><span  >ba\u015far\u0131yorsunuz</span></td><td><span  >ba\u015far\u0131yorlar</span></td></tr><tr><th rowspan=\"2\" >past</th><th >perfective</th><td><span  >ba\u015fard\u0131m</span></td><td><span  >ba\u015fard\u0131n</span></td><td><span  >ba\u015fard\u0131</span></td><td><span  >ba\u015fard\u0131k</span></td><td><span  >ba\u015fard\u0131n\u0131z</span></td><td><span  >ba\u015fard\u0131lar</span></td></tr><tr><th >imperfective</th><td><span  >ba\u015far\u0131yordum</span></td><td><span  >ba\u015far\u0131yordun</span></td><td><span  >ba\u015far\u0131yordu</span></td><td><span  >ba\u015far\u0131yorduk</span></td><td><span  >ba\u015far\u0131yordunuz</span></td><td><span  >ba\u015far\u0131yorlard\u0131 (or ba\u015far\u0131yordular)</span></td></tr><tr><th colspan=\"2\" >future</th><td><span  >ba\u015faraca\u011f\u0131m</span></td><td><span  >ba\u015faracaks\u0131n</span></td><td><span  >ba\u015faracak</span></td><td><span  >ba\u015faraca\u011f\u0131z</span></td><td><span  >ba\u015faracaks\u0131n\u0131z</span></td><td><span  >ba\u015faracaklar</span></td></tr><tr><th rowspan=\"3\" >inferential</th><th colspan=\"2\" >perfective</th><td><span  >ba\u015farm\u0131\u015f\u0131m</span></td><td><span  >ba\u015farm\u0131\u015fs\u0131n</span></td><td><span  >ba\u015farm\u0131\u015f</span></td><td><span  >ba\u015farm\u0131\u015f\u0131z</span></td><td><span  >ba\u015farm\u0131\u015fs\u0131n\u0131z</span></td><td><span  >ba\u015farm\u0131\u015flar</span></td></tr><tr><th colspan=\"2\" >aorist</th><td><span  >ba\u015far\u0131rm\u0131\u015f\u0131m</span></td><td><span  >ba\u015far\u0131rm\u0131\u015fs\u0131n</span></td><td><span  >ba\u015far\u0131rm\u0131\u015f</span></td><td><span  >ba\u015far\u0131rm\u0131\u015f\u0131z</span></td><td><span  >ba\u015far\u0131rm\u0131\u015fs\u0131n\u0131z</span></td><td><span  >ba\u015far\u0131rlarm\u0131\u015f (or ba\u015far\u0131rm\u0131\u015flar)</span></td></tr><tr><th colspan=\"2\" >imperfective</th><td><span  >ba\u015far\u0131yormu\u015fum</span></td><td><span  >ba\u015far\u0131yormu\u015fsun</span></td><td><span  >ba\u015far\u0131yormu\u015f</span></td><td><span  >ba\u015far\u0131yormu\u015fuz</span></td><td><span  >ba\u015far\u0131yormu\u015fsunuz</span></td><td><span  >ba\u015far\u0131yorlarm\u0131\u015f</span></td></tr><tr><th rowspan=\"2\" >conditional</th><th colspan=\"2\" >simple</th><td><span  >ba\u015farsam</span></td><td><span  >ba\u015farsan</span></td><td><span  >ba\u015farsa</span></td><td><span  >ba\u015farsak</span></td><td><span  >ba\u015farsan\u0131z</span></td><td><span  >ba\u015farsalar</span></td></tr><tr><th colspan=\"2\" >perfective</th><td><span  >ba\u015farsayd\u0131m</span></td><td><span  >ba\u015farsayd\u0131n</span></td><td><span  >ba\u015farsayd\u0131</span></td><td><span  >ba\u015farsayd\u0131k</span></td><td><span  >ba\u015farsayd\u0131n\u0131z</span></td><td><span  >ba\u015farsayd\u0131lar</span></td></tr><tr><th colspan=\"3\" >optative</th><td><span  >ba\u015faray\u0131m</span></td><td><span  >ba\u015faras\u0131n</span></td><td><span  >ba\u015fara</span></td><td><span  >ba\u015faral\u0131m</span></td><td><span  >ba\u015faras\u0131n\u0131z</span></td><td><span  >ba\u015faralar</span></td></tr><tr><th colspan=\"3\" >progressive</th><td><span  >ba\u015farmaktay\u0131m</span></td><td><span  >ba\u015farmaktas\u0131n</span></td><td><span  >ba\u015farmakta</span></td><td><span  >ba\u015farmaktay\u0131z</span></td><td><span  >ba\u015farmaktas\u0131n\u0131z</span></td><td><span  >ba\u015farmaktalar</span></td></tr><tr><th colspan=\"3\" >necessitative</th><td><span  >ba\u015farmal\u0131y\u0131m</span></td><td><span  >ba\u015farmal\u0131s\u0131n</span></td><td><span  >ba\u015farmal\u0131</span></td><td><span  >ba\u015farmal\u0131y\u0131z</span></td><td><span  >ba\u015farmal\u0131s\u0131n\u0131z</span></td><td><span  >ba\u015farmal\u0131lar</span></td></tr><tr><th colspan=\"3\" >imperative</th><td></td><td><span  >ba\u015far</span></td><td><span  >ba\u015fars\u0131n</span></td><td></td><td><span  >ba\u015far\u0131n</span></td><td><span  >ba\u015fars\u0131nlar</span></td></tr><tr><th colspan=\"9\"></th></tr><tr><th colspan=\"9\" >Positive interrogative</th></tr><tr><th colspan=\"9\"></th></tr><tr><th colspan=\"3\" rowspan=\"3\"></th><th colspan=\"3\" >singular</th><th colspan=\"3\" >plural</th></tr><tr><th >1 person</th><th >2 person</th><th >3 person</th><th >1 person</th><th >2 person</th><th >3 person</th></tr><tr><th >ben</th><th >sen</th><th >o</th><th >biz</th><th >siz</th><th >onlar</th></tr><tr><th rowspan=\"5\" >indicative</th><th rowspan=\"2\" >present</th><th >aorist</th><td>ba\u015far\u0131r m\u0131y\u0131m?</td><td>ba\u015far\u0131r m\u0131s\u0131n?</td><td>ba\u015far\u0131r m\u0131?</td><td>ba\u015far\u0131r m\u0131y\u0131z?</td><td>ba\u015far\u0131r m\u0131s\u0131n\u0131z?</td><td>ba\u015far\u0131rlar m\u0131?</td></tr><tr><th >imperfective</th><td>ba\u015far\u0131yor muyum?</td><td>ba\u015far\u0131yor musun?</td><td>ba\u015far\u0131yor mu?</td><td>ba\u015far\u0131yor muyuz?</td><td>ba\u015far\u0131yor musunuz?</td><td>ba\u015far\u0131yorlar m\u0131?</td></tr><tr><th rowspan=\"2\" >past</th><th >perfective</th><td>ba\u015fard\u0131m m\u0131?</td><td>ba\u015fard\u0131n m\u0131?</td><td>ba\u015fard\u0131 m\u0131?</td><td>ba\u015fard\u0131k m\u0131?</td><td>ba\u015fard\u0131n\u0131z m\u0131?</td><td>ba\u015fard\u0131lar m\u0131?</td></tr><tr><th >imperfective</th><td>ba\u015far\u0131yor muydum?</td><td>ba\u015far\u0131yor muydun?</td><td>ba\u015far\u0131yor muydu?</td><td>ba\u015far\u0131yor muyduk?</td><td>ba\u015far\u0131yor muydunuz?</td><td>ba\u015far\u0131yorlar m\u0131yd\u0131?</td></tr><tr><th colspan=\"2\" >future</th><td>ba\u015faracak m\u0131y\u0131m?</td><td>ba\u015faracak m\u0131s\u0131n?</td><td>ba\u015faracak m\u0131?</td><td>ba\u015faracak m\u0131y\u0131z?</td><td>ba\u015faracak m\u0131s\u0131n\u0131z?</td><td>ba\u015faracaklar m\u0131?</td></tr><tr><th rowspan=\"3\" >inferential</th><th colspan=\"2\" >perfective</th><td>ba\u015farm\u0131\u015f m\u0131y\u0131m?</td><td>ba\u015farm\u0131\u015f m\u0131s\u0131n?</td><td>ba\u015farm\u0131\u015f m\u0131?</td><td>ba\u015farm\u0131\u015f m\u0131y\u0131z?</td><td>ba\u015farm\u0131\u015f m\u0131s\u0131n\u0131z?</td><td>ba\u015farm\u0131\u015flar m\u0131?</td></tr><tr><th colspan=\"2\" >aorist</th><td>ba\u015far\u0131r m\u0131ym\u0131\u015f\u0131m?</td><td>ba\u015far\u0131r m\u0131ym\u0131\u015fs\u0131n?</td><td>ba\u015far\u0131r m\u0131ym\u0131\u015f?</td><td>ba\u015far\u0131r m\u0131ym\u0131\u015f\u0131z?</td><td>ba\u015far\u0131r m\u0131ym\u0131\u015fs\u0131n\u0131z?</td><td>ba\u015far\u0131rlar m\u0131ym\u0131\u015f?</td></tr><tr><th colspan=\"2\" >imperfective</th><td>ba\u015far\u0131yor muymu\u015fum?</td><td>ba\u015far\u0131yor muymu\u015fsun?</td><td>ba\u015far\u0131yor muymu\u015f?</td><td>ba\u015far\u0131yor muymu\u015fuz?</td><td>ba\u015far\u0131yor muymu\u015fsunuz?</td><td>ba\u015far\u0131yorlar m\u0131ym\u0131\u015f?</td></tr><tr><th rowspan=\"2\" >conditional</th><th colspan=\"2\" >simple</th><td>ba\u015farsam m\u0131?</td><td>ba\u015farsan m\u0131?</td><td>ba\u015farsa m\u0131?</td><td>ba\u015farsak m\u0131?</td><td>ba\u015farsan\u0131z m\u0131?</td><td>ba\u015farsalar m\u0131?</td></tr><tr><th colspan=\"2\" >perfective</th><td>ba\u015farsa m\u0131yd\u0131m?</td><td>ba\u015farsa m\u0131yd\u0131n?</td><td>ba\u015farsa m\u0131yd\u0131?</td><td>ba\u015farsa m\u0131yd\u0131k?</td><td>ba\u015farsa m\u0131yd\u0131n\u0131z?</td><td>ba\u015farsalar m\u0131yd\u0131?</td></tr><tr><th colspan=\"3\" >progressive</th><td>ba\u015farmakta m\u0131y\u0131m?</td><td>ba\u015farmakta m\u0131s\u0131n?</td><td>ba\u015farmakta m\u0131?</td><td>ba\u015farmakta m\u0131y\u0131z?</td><td>ba\u015farmakta m\u0131s\u0131n\u0131z?</td><td>ba\u015farmaktalar m\u0131?</td></tr><tr><th colspan=\"3\" >necessitative</th><td>ba\u015farmal\u0131 m\u0131y\u0131m?</td><td>ba\u015farmal\u0131 m\u0131s\u0131n?</td><td>ba\u015farmal\u0131 m\u0131?</td><td>ba\u015farmal\u0131 m\u0131y\u0131z?</td><td>ba\u015farmal\u0131 m\u0131s\u0131n\u0131z?</td><td>ba\u015farmal\u0131lar m\u0131?</td></tr><tr><th colspan=\"9\"></th></tr><tr><th colspan=\"9\" >Negative declarative</th></tr><tr><th colspan=\"9\"></th></tr><tr><th colspan=\"3\" >infinitive</th><td colspan=\"6\"><span  >ba\u015farmamak</span></td></tr><tr><th rowspan=\"3\" >impersonal participle</th><th colspan=\"2\" >imperfective</th><td colspan=\"6\"><span  >ba\u015farmayan</span></td></tr><tr><th colspan=\"2\" >perfective</th><td colspan=\"6\"><span  >ba\u015farmam\u0131\u015f</span></td></tr><tr><th colspan=\"2\" >prospective</th><td colspan=\"6\"><span  >ba\u015farmayacak</span></td></tr><tr><th rowspan=\"2\" >personal participle</th><th colspan=\"2\" >non-prospective</th><td><span  >ba\u015farmad\u0131\u011f\u0131m</span></td><td><span  >ba\u015farmad\u0131\u011f\u0131n</span></td><td><span  >ba\u015farmad\u0131\u011f\u0131</span></td><td><span  >ba\u015farmad\u0131\u011f\u0131m\u0131z</span></td><td><span  >ba\u015farmad\u0131\u011f\u0131n\u0131z</span></td><td><span  >ba\u015farmad\u0131klar\u0131</span></td></tr><tr><th colspan=\"2\" >prospective</th><td><span  >ba\u015farmayaca\u011f\u0131m</span></td><td><span  >ba\u015farmayaca\u011f\u0131n</span></td><td><span  >ba\u015farmayaca\u011f\u0131</span></td><td><span  >ba\u015farmayaca\u011f\u0131m\u0131z</span></td><td><span  >ba\u015farmayaca\u011f\u0131n\u0131z</span></td><td><span  >ba\u015farmayacaklar\u0131</span></td></tr><tr><th colspan=\"3\" >verbal noun</th><td colspan=\"6\"><span  >ba\u015farmama</span></td></tr><tr><th colspan=\"3\" >way of doing</th><td colspan=\"6\"><span  >ba\u015farmay\u0131\u015f</span></td></tr><tr><th colspan=\"3\" rowspan=\"3\"></th><th colspan=\"3\" >singular</th><th colspan=\"3\" >plural</th></tr><tr><th >1 person</th><th >2 person</th><th >3 person</th><th >1 person</th><th >2 person</th><th >3 person</th></tr><tr><th >ben</th><th >sen</th><th >o</th><th >biz</th><th >siz</th><th >onlar</th></tr><tr><th rowspan=\"5\" >indicative</th><th rowspan=\"2\" >present</th><th >aorist</th><td><span  >ba\u015farmam</span></td><td><span  >ba\u015farmazs\u0131n</span></td><td><span  >ba\u015farmaz</span></td><td><span  >ba\u015farmay\u0131z</span></td><td><span  >ba\u015farmazs\u0131n\u0131z</span></td><td><span  >ba\u015farmazlar</span></td></tr><tr><th >imperfective</th><td><span  >ba\u015farm\u0131yorum</span></td><td><span  >ba\u015farm\u0131yorsun</span></td><td><span  >ba\u015farm\u0131yor</span></td><td><span  >ba\u015farm\u0131yoruz</span></td><td><span  >ba\u015farm\u0131yorsunuz</span></td><td><span  >ba\u015farm\u0131yorlar</span></td></tr><tr><th rowspan=\"2\" >past</th><th >perfective</th><td><span  >ba\u015farmad\u0131m</span></td><td><span  >ba\u015farmad\u0131n</span></td><td><span  >ba\u015farmad\u0131</span></td><td><span  >ba\u015farmad\u0131k</span></td><td><span  >ba\u015farmad\u0131n\u0131z</span></td><td><span  >ba\u015farmad\u0131lar</span></td></tr><tr><th >imperfective</th><td><span  >ba\u015farm\u0131yordum</span></td><td><span  >ba\u015farm\u0131yordun</span></td><td><span  >ba\u015farm\u0131yordu</span></td><td><span  >ba\u015farm\u0131yorduk</span></td><td><span  >ba\u015farm\u0131yordunuz</span></td><td><span  >ba\u015farm\u0131yorlard\u0131</span></td></tr><tr><th colspan=\"2\" >future</th><td><span  >ba\u015farmayaca\u011f\u0131m</span></td><td><span  >ba\u015farmayacaks\u0131n</span></td><td><span  >ba\u015farmayacak</span></td><td><span  >ba\u015farmayaca\u011f\u0131z</span></td><td><span  >ba\u015farmayacaks\u0131n\u0131z</span></td><td><span  >ba\u015farmayacaklar</span></td></tr><tr><th rowspan=\"3\" >inferential</th><th colspan=\"2\" >perfective</th><td><span  >ba\u015farmam\u0131\u015f\u0131m</span></td><td><span  >ba\u015farmam\u0131\u015fs\u0131n</span></td><td><span  >ba\u015farmam\u0131\u015f</span></td><td><span  >ba\u015farmam\u0131\u015f\u0131z</span></td><td><span  >ba\u015farmam\u0131\u015fs\u0131n\u0131z</span></td><td><span  >ba\u015farmam\u0131\u015flar</span></td></tr><tr><th colspan=\"2\" >aorist</th><td><span  >ba\u015farmazm\u0131\u015f\u0131m</span></td><td><span  >ba\u015farmazm\u0131\u015fs\u0131n</span></td><td><span  >ba\u015farmazm\u0131\u015f</span></td><td><span  >ba\u015farmazm\u0131\u015f\u0131z</span></td><td><span  >ba\u015farmazm\u0131\u015fs\u0131n\u0131z</span></td><td><span  >ba\u015farmazlarm\u0131\u015f</span></td></tr><tr><th colspan=\"2\" >imperfective</th><td><span  >ba\u015farm\u0131yormu\u015fum</span></td><td><span  >ba\u015farm\u0131yormu\u015fsun</span></td><td><span  >ba\u015farm\u0131yormu\u015f</span></td><td><span  >ba\u015farm\u0131yormu\u015fuz</span></td><td><span  >ba\u015farm\u0131yormu\u015fsunuz</span></td><td><span  >ba\u015farm\u0131yorlarm\u0131\u015f</span></td></tr><tr><th rowspan=\"2\" >conditional</th><th colspan=\"2\" >simple</th><td><span  >ba\u015farmasam</span></td><td><span  >ba\u015farmasan</span></td><td><span  >ba\u015farmasa</span></td><td><span  >ba\u015farmasak</span></td><td><span  >ba\u015farmasan\u0131z</span></td><td><span  >ba\u015farmasalar</span></td></tr><tr><th colspan=\"2\" >perfective</th><td><span  >ba\u015farmasayd\u0131m</span></td><td><span  >ba\u015farmasayd\u0131n</span></td><td><span  >ba\u015farmasayd\u0131</span></td><td><span  >ba\u015farmasayd\u0131k</span></td><td><span  >ba\u015farmasayd\u0131n\u0131z</span></td><td><span  >ba\u015farmasayd\u0131lar</span></td></tr><tr><th colspan=\"3\" >optative</th><td><span  >ba\u015farmayay\u0131m</span></td><td><span  >ba\u015farmayas\u0131n</span></td><td><span  >ba\u015farmaya</span></td><td><span  >ba\u015farmayal\u0131m</span></td><td><span  >ba\u015farmayas\u0131n\u0131z</span></td><td><span  >ba\u015farmayalar</span></td></tr><tr><th colspan=\"3\" >progressive</th><td><span  >ba\u015farmamaktay\u0131m</span></td><td><span  >ba\u015farmamaktas\u0131n</span></td><td><span  >ba\u015farmamakta</span></td><td><span  >ba\u015farmamaktay\u0131z</span></td><td><span  >ba\u015farmamaktas\u0131n\u0131z</span></td><td><span  >ba\u015farmamaktalar</span></td></tr><tr><th colspan=\"3\" >necessitative</th><td><span  >ba\u015farmamal\u0131y\u0131m</span></td><td><span  >ba\u015farmamal\u0131s\u0131n</span></td><td><span  >ba\u015farmamal\u0131</span></td><td><span  >ba\u015farmamal\u0131y\u0131z</span></td><td><span  >ba\u015farmamal\u0131s\u0131n\u0131z</span></td><td><span  >ba\u015farmamal\u0131lar</span></td></tr><tr><th colspan=\"3\" >imperative</th><td></td><td><span  >ba\u015farma</span></td><td><span  >ba\u015farmas\u0131n</span></td><td></td><td><span  >ba\u015farmay\u0131n</span></td><td><span  >ba\u015farmas\u0131nlar</span></td></tr><tr><th colspan=\"9\"></th></tr><tr><th colspan=\"9\" >Negative interrogative</th></tr><tr><th colspan=\"9\"></th></tr><tr><th colspan=\"3\" rowspan=\"3\"></th><th colspan=\"3\" >singular</th><th colspan=\"3\" >plural</th></tr><tr><th >1 person</th><th >2 person</th><th >3 person</th><th >1 person</th><th >2 person</th><th >3 person</th></tr><tr><th >ben</th><th >sen</th><th >o</th><th >biz</th><th >siz</th><th >onlar</th></tr><tr><th rowspan=\"5\" >indicative</th><th rowspan=\"2\" >present</th><th >aorist</th><td>ba\u015farmaz m\u0131y\u0131m?</td><td>ba\u015farmaz m\u0131s\u0131n?</td><td>ba\u015farmaz m\u0131?</td><td>ba\u015farmaz m\u0131y\u0131z?</td><td>ba\u015farmaz m\u0131s\u0131n\u0131z?</td><td>ba\u015farmazlar m\u0131?</td></tr><tr><th >imperfective</th><td>ba\u015farm\u0131yor muyum?</td><td>ba\u015farm\u0131yor musun?</td><td>ba\u015farm\u0131yor mu?</td><td>ba\u015farm\u0131yor muyuz?</td><td>ba\u015farm\u0131yor musunuz?</td><td>ba\u015farm\u0131yorlar m\u0131?</td></tr><tr><th rowspan=\"2\" >past</th><th >perfective</th><td>ba\u015farmad\u0131m m\u0131?</td><td>ba\u015farmad\u0131n m\u0131?</td><td>ba\u015farmad\u0131 m\u0131?</td><td>ba\u015farmad\u0131k m\u0131?</td><td>ba\u015farmad\u0131n\u0131z m\u0131?</td><td>ba\u015farmad\u0131lar m\u0131?</td></tr><tr><th >imperfective</th><td>ba\u015farm\u0131yor muydum?</td><td>ba\u015farm\u0131yor muydun?</td><td>ba\u015farm\u0131yor muydu?</td><td>ba\u015farm\u0131yor muyduk?</td><td>ba\u015farm\u0131yor muydunuz?</td><td>ba\u015farm\u0131yorlar m\u0131yd\u0131?</td></tr><tr><th colspan=\"2\" >future</th><td>ba\u015farmayacak m\u0131y\u0131m?</td><td>ba\u015farmayacak m\u0131s\u0131n?</td><td>ba\u015farmayacak m\u0131?</td><td>ba\u015farmayacak m\u0131y\u0131z?</td><td>ba\u015farmayacak m\u0131s\u0131n\u0131z?</td><td>ba\u015farmayacaklar m\u0131?</td></tr><tr><th rowspan=\"3\" >inferential</th><th colspan=\"2\" >perfective</th><td>ba\u015farmam\u0131\u015f m\u0131y\u0131m?</td><td>ba\u015farmam\u0131\u015f m\u0131s\u0131n?</td><td>ba\u015farmam\u0131\u015f m\u0131?</td><td>ba\u015farmam\u0131\u015f m\u0131y\u0131z?</td><td>ba\u015farmam\u0131\u015f m\u0131s\u0131n\u0131z?</td><td>ba\u015farmam\u0131\u015flar m\u0131?</td></tr><tr><th colspan=\"2\" >aorist</th><td>ba\u015farmaz m\u0131ym\u0131\u015f\u0131m?</td><td>ba\u015farmaz m\u0131ym\u0131\u015fs\u0131n?</td><td>ba\u015farmaz m\u0131ym\u0131\u015f?</td><td>ba\u015farmaz m\u0131ym\u0131\u015f\u0131z?</td><td>ba\u015farmaz m\u0131ym\u0131\u015fs\u0131n\u0131z?</td><td>ba\u015farmazlar m\u0131ym\u0131\u015f?</td></tr><tr><th colspan=\"2\" >imperfective</th><td>ba\u015farm\u0131yor muymu\u015fum?</td><td>ba\u015farm\u0131yor muymu\u015fsun?</td><td>ba\u015farm\u0131yor muymu\u015f?</td><td>ba\u015farm\u0131yor muymu\u015fuz?</td><td>ba\u015farm\u0131yor muymu\u015fsunuz?</td><td>ba\u015farm\u0131yorlar m\u0131ym\u0131\u015f?</td></tr><tr><th rowspan=\"2\" >conditional</th><th colspan=\"2\" >simple</th><td>ba\u015farmasam m\u0131?</td><td>ba\u015farmasan m\u0131?</td><td>ba\u015farmasa m\u0131?</td><td>ba\u015farmasak m\u0131?</td><td>ba\u015farmasan\u0131z m\u0131?</td><td>ba\u015farmasalar m\u0131?</td></tr><tr><th colspan=\"2\" >perfective</th><td>ba\u015farmasa m\u0131yd\u0131m?</td><td>ba\u015farmasa m\u0131yd\u0131n?</td><td>ba\u015farmasa m\u0131yd\u0131?</td><td>ba\u015farmasa m\u0131yd\u0131k?</td><td>ba\u015farmasa m\u0131yd\u0131n\u0131z?</td><td>ba\u015farmasalar m\u0131yd\u0131?</td></tr><tr><th colspan=\"3\" >progressive</th><td>ba\u015farmamakta m\u0131y\u0131m?</td><td>ba\u015farmamakta m\u0131s\u0131n?</td><td>ba\u015farmamakta m\u0131?</td><td>ba\u015farmamakta m\u0131y\u0131z?</td><td>ba\u015farmamakta m\u0131s\u0131n\u0131z?</td><td>ba\u015farmamaktalar m\u0131?</td></tr><tr><th colspan=\"3\" >necessitative</th><td>ba\u015farmamal\u0131 m\u0131y\u0131m?</td><td>ba\u015farmamal\u0131 m\u0131s\u0131n?</td><td>ba\u015farmamal\u0131 m\u0131?</td><td>ba\u015farmamal\u0131 m\u0131y\u0131z?</td><td>ba\u015farmamal\u0131 m\u0131s\u0131n\u0131z?</td><td>ba\u015farmamal\u0131lar m\u0131?</td></tr></tbody></table>'></iframe>", "davranmak": "<iframe srcdoc='Conjugation of davranmak (aorist in -<i  >V\u2074r</i>)<p><i><b>Note:</b> Actual conjugations can be more complex than tables below. Compound forms with the auxiliary <i  >olmak</i> not shown. See also Appendix:Turkish suffixes#Verbs.</i></p><table  style=\"background:#F9F9F9; text-align:center; width:100%\"><tbody><tr><th colspan=\"9\" >Positive declarative</th></tr><tr><th colspan=\"9\"></th></tr><tr><th colspan=\"3\" >infinitive</th><td colspan=\"6\"><span  ><strong >davranmak</strong></span></td></tr><tr><th rowspan=\"3\" >impersonal participle</th><th colspan=\"2\" >imperfective</th><td colspan=\"6\"><span  >davranan</span></td></tr><tr><th colspan=\"2\" >perfective</th><td colspan=\"6\"><span  >davranm\u0131\u015f</span></td></tr><tr><th colspan=\"2\" >prospective</th><td colspan=\"6\"><span  >davranacak</span></td></tr><tr><th rowspan=\"2\" >personal participle</th><th colspan=\"2\" >non-prospective</th><td><span  >davrand\u0131\u011f\u0131m</span></td><td><span  >davrand\u0131\u011f\u0131n</span></td><td><span  >davrand\u0131\u011f\u0131</span></td><td><span  >davrand\u0131\u011f\u0131m\u0131z</span></td><td><span  >davrand\u0131\u011f\u0131n\u0131z</span></td><td><span  >davrand\u0131klar\u0131</span></td></tr><tr><th colspan=\"2\" >prospective</th><td><span  >davranaca\u011f\u0131m</span></td><td><span  >davranaca\u011f\u0131n</span></td><td><span  >davranaca\u011f\u0131</span></td><td><span  >davranaca\u011f\u0131m\u0131z</span></td><td><span  >davranaca\u011f\u0131n\u0131z</span></td><td><span  >davranacaklar\u0131</span></td></tr><tr><th colspan=\"3\" >verbal noun</th><td colspan=\"6\"><span  >davranma</span></td></tr><tr><th colspan=\"3\" >way of doing</th><td colspan=\"6\"><span  >davran\u0131\u015f</span></td></tr><tr><th colspan=\"3\" rowspan=\"3\"></th><th colspan=\"3\" >singular</th><th colspan=\"3\" >plural</th></tr><tr><th >1 person</th><th >2 person</th><th >3 person</th><th >1 person</th><th >2 person</th><th >3 person</th></tr><tr><th >ben</th><th >sen</th><th >o</th><th >biz</th><th >siz</th><th >onlar</th></tr><tr><th rowspan=\"5\" >indicative</th><th rowspan=\"2\" >present</th><th >aorist</th><td><span  >davran\u0131r\u0131m</span></td><td><span  >davran\u0131rs\u0131n</span></td><td><span  >davran\u0131r</span></td><td><span  >davran\u0131r\u0131z</span></td><td><span  >davran\u0131rs\u0131n\u0131z</span></td><td><span  >davran\u0131rlar</span></td></tr><tr><th >imperfective</th><td><span  >davran\u0131yorum</span></td><td><span  >davran\u0131yorsun</span></td><td><span  >davran\u0131yor</span></td><td><span  >davran\u0131yoruz</span></td><td><span  >davran\u0131yorsunuz</span></td><td><span  >davran\u0131yorlar</span></td></tr><tr><th rowspan=\"2\" >past</th><th >perfective</th><td><span  >davrand\u0131m</span></td><td><span  >davrand\u0131n</span></td><td><span  >davrand\u0131</span></td><td><span  >davrand\u0131k</span></td><td><span  >davrand\u0131n\u0131z</span></td><td><span  >davrand\u0131lar</span></td></tr><tr><th >imperfective</th><td><span  >davran\u0131yordum</span></td><td><span  >davran\u0131yordun</span></td><td><span  >davran\u0131yordu</span></td><td><span  >davran\u0131yorduk</span></td><td><span  >davran\u0131yordunuz</span></td><td><span  >davran\u0131yorlard\u0131 (or davran\u0131yordular)</span></td></tr><tr><th colspan=\"2\" >future</th><td><span  >davranaca\u011f\u0131m</span></td><td><span  >davranacaks\u0131n</span></td><td><span  >davranacak</span></td><td><span  >davranaca\u011f\u0131z</span></td><td><span  >davranacaks\u0131n\u0131z</span></td><td><span  >davranacaklar</span></td></tr><tr><th rowspan=\"3\" >inferential</th><th colspan=\"2\" >perfective</th><td><span  >davranm\u0131\u015f\u0131m</span></td><td><span  >davranm\u0131\u015fs\u0131n</span></td><td><span  >davranm\u0131\u015f</span></td><td><span  >davranm\u0131\u015f\u0131z</span></td><td><span  >davranm\u0131\u015fs\u0131n\u0131z</span></td><td><span  >davranm\u0131\u015flar</span></td></tr><tr><th colspan=\"2\" >aorist</th><td><span  >davran\u0131rm\u0131\u015f\u0131m</span></td><td><span  >davran\u0131rm\u0131\u015fs\u0131n</span></td><td><span  >davran\u0131rm\u0131\u015f</span></td><td><span  >davran\u0131rm\u0131\u015f\u0131z</span></td><td><span  >davran\u0131rm\u0131\u015fs\u0131n\u0131z</span></td><td><span  >davran\u0131rlarm\u0131\u015f (or davran\u0131rm\u0131\u015flar)</span></td></tr><tr><th colspan=\"2\" >imperfective</th><td><span  >davran\u0131yormu\u015fum</span></td><td><span  >davran\u0131yormu\u015fsun</span></td><td><span  >davran\u0131yormu\u015f</span></td><td><span  >davran\u0131yormu\u015fuz</span></td><td><span  >davran\u0131yormu\u015fsunuz</span></td><td><span  >davran\u0131yorlarm\u0131\u015f</span></td></tr><tr><th rowspan=\"2\" >conditional</th><th colspan=\"2\" >simple</th><td><span  >davransam</span></td><td><span  >davransan</span></td><td><span  >davransa</span></td><td><span  >davransak</span></td><td><span  >davransan\u0131z</span></td><td><span  >davransalar</span></td></tr><tr><th colspan=\"2\" >perfective</th><td><span  >davransayd\u0131m</span></td><td><span  >davransayd\u0131n</span></td><td><span  >davransayd\u0131</span></td><td><span  >davransayd\u0131k</span></td><td><span  >davransayd\u0131n\u0131z</span></td><td><span  >davransayd\u0131lar</span></td></tr><tr><th colspan=\"3\" >optative</th><td><span  >davranay\u0131m</span></td><td><span  >davranas\u0131n</span></td><td><span  >davrana</span></td><td><span  >davranal\u0131m</span></td><td><span  >davranas\u0131n\u0131z</span></td><td><span  >davranalar</span></td></tr><tr><th colspan=\"3\" >progressive</th><td><span  >davranmaktay\u0131m</span></td><td><span  >davranmaktas\u0131n</span></td><td><span  >davranmakta</span></td><td><span  >davranmaktay\u0131z</span></td><td><span  >davranmaktas\u0131n\u0131z</span></td><td><span  >davranmaktalar</span></td></tr><tr><th colspan=\"3\" >necessitative</th><td><span  >davranmal\u0131y\u0131m</span></td><td><span  >davranmal\u0131s\u0131n</span></td><td><span  >davranmal\u0131</span></td><td><span  >davranmal\u0131y\u0131z</span></td><td><span  >davranmal\u0131s\u0131n\u0131z</span></td><td><span  >davranmal\u0131lar</span></td></tr><tr><th colspan=\"3\" >imperative</th><td></td><td><span  >davran</span></td><td><span  >davrans\u0131n</span></td><td></td><td><span  >davran\u0131n</span></td><td><span  >davrans\u0131nlar</span></td></tr><tr><th colspan=\"9\"></th></tr><tr><th colspan=\"9\" >Positive interrogative</th></tr><tr><th colspan=\"9\"></th></tr><tr><th colspan=\"3\" rowspan=\"3\"></th><th colspan=\"3\" >singular</th><th colspan=\"3\" >plural</th></tr><tr><th >1 person</th><th >2 person</th><th >3 person</th><th >1 person</th><th >2 person</th><th >3 person</th></tr><tr><th >ben</th><th >sen</th><th >o</th><th >biz</th><th >siz</th><th >onlar</th></tr><tr><th rowspan=\"5\" >indicative</th><th rowspan=\"2\" >present</th><th >aorist</th><td>davran\u0131r m\u0131y\u0131m?</td><td>davran\u0131r m\u0131s\u0131n?</td><td>davran\u0131r m\u0131?</td><td>davran\u0131r m\u0131y\u0131z?</td><td>davran\u0131r m\u0131s\u0131n\u0131z?</td><td>davran\u0131rlar m\u0131?</td></tr><tr><th >imperfective</th><td>davran\u0131yor muyum?</td><td>davran\u0131yor musun?</td><td>davran\u0131yor mu?</td><td>davran\u0131yor muyuz?</td><td>davran\u0131yor musunuz?</td><td>davran\u0131yorlar m\u0131?</td></tr><tr><th rowspan=\"2\" >past</th><th >perfective</th><td>davrand\u0131m m\u0131?</td><td>davrand\u0131n m\u0131?</td><td>davrand\u0131 m\u0131?</td><td>davrand\u0131k m\u0131?</td><td>davrand\u0131n\u0131z m\u0131?</td><td>davrand\u0131lar m\u0131?</td></tr><tr><th >imperfective</th><td>davran\u0131yor muydum?</td><td>davran\u0131yor muydun?</td><td>davran\u0131yor muydu?</td><td>davran\u0131yor muyduk?</td><td>davran\u0131yor muydunuz?</td><td>davran\u0131yorlar m\u0131yd\u0131?</td></tr><tr><th colspan=\"2\" >future</th><td>davranacak m\u0131y\u0131m?</td><td>davranacak m\u0131s\u0131n?</td><td>davranacak m\u0131?</td><td>davranacak m\u0131y\u0131z?</td><td>davranacak m\u0131s\u0131n\u0131z?</td><td>davranacaklar m\u0131?</td></tr><tr><th rowspan=\"3\" >inferential</th><th colspan=\"2\" >perfective</th><td>davranm\u0131\u015f m\u0131y\u0131m?</td><td>davranm\u0131\u015f m\u0131s\u0131n?</td><td>davranm\u0131\u015f m\u0131?</td><td>davranm\u0131\u015f m\u0131y\u0131z?</td><td>davranm\u0131\u015f m\u0131s\u0131n\u0131z?</td><td>davranm\u0131\u015flar m\u0131?</td></tr><tr><th colspan=\"2\" >aorist</th><td>davran\u0131r m\u0131ym\u0131\u015f\u0131m?</td><td>davran\u0131r m\u0131ym\u0131\u015fs\u0131n?</td><td>davran\u0131r m\u0131ym\u0131\u015f?</td><td>davran\u0131r m\u0131ym\u0131\u015f\u0131z?</td><td>davran\u0131r m\u0131ym\u0131\u015fs\u0131n\u0131z?</td><td>davran\u0131rlar m\u0131ym\u0131\u015f?</td></tr><tr><th colspan=\"2\" >imperfective</th><td>davran\u0131yor muymu\u015fum?</td><td>davran\u0131yor muymu\u015fsun?</td><td>davran\u0131yor muymu\u015f?</td><td>davran\u0131yor muymu\u015fuz?</td><td>davran\u0131yor muymu\u015fsunuz?</td><td>davran\u0131yorlar m\u0131ym\u0131\u015f?</td></tr><tr><th rowspan=\"2\" >conditional</th><th colspan=\"2\" >simple</th><td>davransam m\u0131?</td><td>davransan m\u0131?</td><td>davransa m\u0131?</td><td>davransak m\u0131?</td><td>davransan\u0131z m\u0131?</td><td>davransalar m\u0131?</td></tr><tr><th colspan=\"2\" >perfective</th><td>davransa m\u0131yd\u0131m?</td><td>davransa m\u0131yd\u0131n?</td><td>davransa m\u0131yd\u0131?</td><td>davransa m\u0131yd\u0131k?</td><td>davransa m\u0131yd\u0131n\u0131z?</td><td>davransalar m\u0131yd\u0131?</td></tr><tr><th colspan=\"3\" >progressive</th><td>davranmakta m\u0131y\u0131m?</td><td>davranmakta m\u0131s\u0131n?</td><td>davranmakta m\u0131?</td><td>davranmakta m\u0131y\u0131z?</td><td>davranmakta m\u0131s\u0131n\u0131z?</td><td>davranmaktalar m\u0131?</td></tr><tr><th colspan=\"3\" >necessitative</th><td>davranmal\u0131 m\u0131y\u0131m?</td><td>davranmal\u0131 m\u0131s\u0131n?</td><td>davranmal\u0131 m\u0131?</td><td>davranmal\u0131 m\u0131y\u0131z?</td><td>davranmal\u0131 m\u0131s\u0131n\u0131z?</td><td>davranmal\u0131lar m\u0131?</td></tr><tr><th colspan=\"9\"></th></tr><tr><th colspan=\"9\" >Negative declarative</th></tr><tr><th colspan=\"9\"></th></tr><tr><th colspan=\"3\" >infinitive</th><td colspan=\"6\"><span  >davranmamak</span></td></tr><tr><th rowspan=\"3\" >impersonal participle</th><th colspan=\"2\" >imperfective</th><td colspan=\"6\"><span  >davranmayan</span></td></tr><tr><th colspan=\"2\" >perfective</th><td colspan=\"6\"><span  >davranmam\u0131\u015f</span></td></tr><tr><th colspan=\"2\" >prospective</th><td colspan=\"6\"><span  >davranmayacak</span></td></tr><tr><th rowspan=\"2\" >personal participle</th><th colspan=\"2\" >non-prospective</th><td><span  >davranmad\u0131\u011f\u0131m</span></td><td><span  >davranmad\u0131\u011f\u0131n</span></td><td><span  >davranmad\u0131\u011f\u0131</span></td><td><span  >davranmad\u0131\u011f\u0131m\u0131z</span></td><td><span  >davranmad\u0131\u011f\u0131n\u0131z</span></td><td><span  >davranmad\u0131klar\u0131</span></td></tr><tr><th colspan=\"2\" >prospective</th><td><span  >davranmayaca\u011f\u0131m</span></td><td><span  >davranmayaca\u011f\u0131n</span></td><td><span  >davranmayaca\u011f\u0131</span></td><td><span  >davranmayaca\u011f\u0131m\u0131z</span></td><td><span  >davranmayaca\u011f\u0131n\u0131z</span></td><td><span  >davranmayacaklar\u0131</span></td></tr><tr><th colspan=\"3\" >verbal noun</th><td colspan=\"6\"><span  >davranmama</span></td></tr><tr><th colspan=\"3\" >way of doing</th><td colspan=\"6\"><span  >davranmay\u0131\u015f</span></td></tr><tr><th colspan=\"3\" rowspan=\"3\"></th><th colspan=\"3\" >singular</th><th colspan=\"3\" >plural</th></tr><tr><th >1 person</th><th >2 person</th><th >3 person</th><th >1 person</th><th >2 person</th><th >3 person</th></tr><tr><th >ben</th><th >sen</th><th >o</th><th >biz</th><th >siz</th><th >onlar</th></tr><tr><th rowspan=\"5\" >indicative</th><th rowspan=\"2\" >present</th><th >aorist</th><td><span  >davranmam</span></td><td><span  >davranmazs\u0131n</span></td><td><span  >davranmaz</span></td><td><span  >davranmay\u0131z</span></td><td><span  >davranmazs\u0131n\u0131z</span></td><td><span  >davranmazlar</span></td></tr><tr><th >imperfective</th><td><span  >davranm\u0131yorum</span></td><td><span  >davranm\u0131yorsun</span></td><td><span  >davranm\u0131yor</span></td><td><span  >davranm\u0131yoruz</span></td><td><span  >davranm\u0131yorsunuz</span></td><td><span  >davranm\u0131yorlar</span></td></tr><tr><th rowspan=\"2\" >past</th><th >perfective</th><td><span  >davranmad\u0131m</span></td><td><span  >davranmad\u0131n</span></td><td><span  >davranmad\u0131</span></td><td><span  >davranmad\u0131k</span></td><td><span  >davranmad\u0131n\u0131z</span></td><td><span  >davranmad\u0131lar</span></td></tr><tr><th >imperfective</th><td><span  >davranm\u0131yordum</span></td><td><span  >davranm\u0131yordun</span></td><td><span  >davranm\u0131yordu</span></td><td><span  >davranm\u0131yorduk</span></td><td><span  >davranm\u0131yordunuz</span></td><td><span  >davranm\u0131yorlard\u0131</span></td></tr><tr><th colspan=\"2\" >future</th><td><span  >davranmayaca\u011f\u0131m</span></td><td><span  >davranmayacaks\u0131n</span></td><td><span  >davranmayacak</span></td><td><span  >davranmayaca\u011f\u0131z</span></td><td><span  >davranmayacaks\u0131n\u0131z</span></td><td><span  >davranmayacaklar</span></td></tr><tr><th rowspan=\"3\" >inferential</th><th colspan=\"2\" >perfective</th><td><span  >davranmam\u0131\u015f\u0131m</span></td><td><span  >davranmam\u0131\u015fs\u0131n</span></td><td><span  >davranmam\u0131\u015f</span></td><td><span  >davranmam\u0131\u015f\u0131z</span></td><td><span  >davranmam\u0131\u015fs\u0131n\u0131z</span></td><td><span  >davranmam\u0131\u015flar</span></td></tr><tr><th colspan=\"2\" >aorist</th><td><span  >davranmazm\u0131\u015f\u0131m</span></td><td><span  >davranmazm\u0131\u015fs\u0131n</span></td><td><span  >davranmazm\u0131\u015f</span></td><td><span  >davranmazm\u0131\u015f\u0131z</span></td><td><span  >davranmazm\u0131\u015fs\u0131n\u0131z</span></td><td><span  >davranmazlarm\u0131\u015f</span></td></tr><tr><th colspan=\"2\" >imperfective</th><td><span  >davranm\u0131yormu\u015fum</span></td><td><span  >davranm\u0131yormu\u015fsun</span></td><td><span  >davranm\u0131yormu\u015f</span></td><td><span  >davranm\u0131yormu\u015fuz</span></td><td><span  >davranm\u0131yormu\u015fsunuz</span></td><td><span  >davranm\u0131yorlarm\u0131\u015f</span></td></tr><tr><th rowspan=\"2\" >conditional</th><th colspan=\"2\" >simple</th><td><span  >davranmasam</span></td><td><span  >davranmasan</span></td><td><span  >davranmasa</span></td><td><span  >davranmasak</span></td><td><span  >davranmasan\u0131z</span></td><td><span  >davranmasalar</span></td></tr><tr><th colspan=\"2\" >perfective</th><td><span  >davranmasayd\u0131m</span></td><td><span  >davranmasayd\u0131n</span></td><td><span  >davranmasayd\u0131</span></td><td><span  >davranmasayd\u0131k</span></td><td><span  >davranmasayd\u0131n\u0131z</span></td><td><span  >davranmasayd\u0131lar</span></td></tr><tr><th colspan=\"3\" >optative</th><td><span  >davranmayay\u0131m</span></td><td><span  >davranmayas\u0131n</span></td><td><span  >davranmaya</span></td><td><span  >davranmayal\u0131m</span></td><td><span  >davranmayas\u0131n\u0131z</span></td><td><span  >davranmayalar</span></td></tr><tr><th colspan=\"3\" >progressive</th><td><span  >davranmamaktay\u0131m</span></td><td><span  >davranmamaktas\u0131n</span></td><td><span  >davranmamakta</span></td><td><span  >davranmamaktay\u0131z</span></td><td><span  >davranmamaktas\u0131n\u0131z</span></td><td><span  >davranmamaktalar</span></td></tr><tr><th colspan=\"3\" >necessitative</th><td><span  >davranmamal\u0131y\u0131m</span></td><td><span  >davranmamal\u0131s\u0131n</span></td><td><span  >davranmamal\u0131</span></td><td><span  >davranmamal\u0131y\u0131z</span></td><td><span  >davranmamal\u0131s\u0131n\u0131z</span></td><td><span  >davranmamal\u0131lar</span></td></tr><tr><th colspan=\"3\" >imperative</th><td></td><td><span  >davranma</span></td><td><span  >davranmas\u0131n</span></td><td></td><td><span  >davranmay\u0131n</span></td><td><span  >davranmas\u0131nlar</span></td></tr><tr><th colspan=\"9\"></th></tr><tr><th colspan=\"9\" >Negative interrogative</th></tr><tr><th colspan=\"9\"></th></tr><tr><th colspan=\"3\" rowspan=\"3\"></th><th colspan=\"3\" >singular</th><th colspan=\"3\" >plural</th></tr><tr><th >1 person</th><th >2 person</th><th >3 person</th><th >1 person</th><th >2 person</th><th >3 person</th></tr><tr><th >ben</th><th >sen</th><th >o</th><th >biz</th><th >siz</th><th >onlar</th></tr><tr><th rowspan=\"5\" >indicative</th><th rowspan=\"2\" >present</th><th >aorist</th><td>davranmaz m\u0131y\u0131m?</td><td>davranmaz m\u0131s\u0131n?</td><td>davranmaz m\u0131?</td><td>davranmaz m\u0131y\u0131z?</td><td>davranmaz m\u0131s\u0131n\u0131z?</td><td>davranmazlar m\u0131?</td></tr><tr><th >imperfective</th><td>davranm\u0131yor muyum?</td><td>davranm\u0131yor musun?</td><td>davranm\u0131yor mu?</td><td>davranm\u0131yor muyuz?</td><td>davranm\u0131yor musunuz?</td><td>davranm\u0131yorlar m\u0131?</td></tr><tr><th rowspan=\"2\" >past</th><th >perfective</th><td>davranmad\u0131m m\u0131?</td><td>davranmad\u0131n m\u0131?</td><td>davranmad\u0131 m\u0131?</td><td>davranmad\u0131k m\u0131?</td><td>davranmad\u0131n\u0131z m\u0131?</td><td>davranmad\u0131lar m\u0131?</td></tr><tr><th >imperfective</th><td>davranm\u0131yor muydum?</td><td>davranm\u0131yor muydun?</td><td>davranm\u0131yor muydu?</td><td>davranm\u0131yor muyduk?</td><td>davranm\u0131yor muydunuz?</td><td>davranm\u0131yorlar m\u0131yd\u0131?</td></tr><tr><th colspan=\"2\" >future</th><td>davranmayacak m\u0131y\u0131m?</td><td>davranmayacak m\u0131s\u0131n?</td><td>davranmayacak m\u0131?</td><td>davranmayacak m\u0131y\u0131z?</td><td>davranmayacak m\u0131s\u0131n\u0131z?</td><td>davranmayacaklar m\u0131?</td></tr><tr><th rowspan=\"3\" >inferential</th><th colspan=\"2\" >perfective</th><td>davranmam\u0131\u015f m\u0131y\u0131m?</td><td>davranmam\u0131\u015f m\u0131s\u0131n?</td><td>davranmam\u0131\u015f m\u0131?</td><td>davranmam\u0131\u015f m\u0131y\u0131z?</td><td>davranmam\u0131\u015f m\u0131s\u0131n\u0131z?</td><td>davranmam\u0131\u015flar m\u0131?</td></tr><tr><th colspan=\"2\" >aorist</th><td>davranmaz m\u0131ym\u0131\u015f\u0131m?</td><td>davranmaz m\u0131ym\u0131\u015fs\u0131n?</td><td>davranmaz m\u0131ym\u0131\u015f?</td><td>davranmaz m\u0131ym\u0131\u015f\u0131z?</td><td>davranmaz m\u0131ym\u0131\u015fs\u0131n\u0131z?</td><td>davranmazlar m\u0131ym\u0131\u015f?</td></tr><tr><th colspan=\"2\" >imperfective</th><td>davranm\u0131yor muymu\u015fum?</td><td>davranm\u0131yor muymu\u015fsun?</td><td>davranm\u0131yor muymu\u015f?</td><td>davranm\u0131yor muymu\u015fuz?</td><td>davranm\u0131yor muymu\u015fsunuz?</td><td>davranm\u0131yorlar m\u0131ym\u0131\u015f?</td></tr><tr><th rowspan=\"2\" >conditional</th><th colspan=\"2\" >simple</th><td>davranmasam m\u0131?</td><td>davranmasan m\u0131?</td><td>davranmasa m\u0131?</td><td>davranmasak m\u0131?</td><td>davranmasan\u0131z m\u0131?</td><td>davranmasalar m\u0131?</td></tr><tr><th colspan=\"2\" >perfective</th><td>davranmasa m\u0131yd\u0131m?</td><td>davranmasa m\u0131yd\u0131n?</td><td>davranmasa m\u0131yd\u0131?</td><td>davranmasa m\u0131yd\u0131k?</td><td>davranmasa m\u0131yd\u0131n\u0131z?</td><td>davranmasalar m\u0131yd\u0131?</td></tr><tr><th colspan=\"3\" >progressive</th><td>davranmamakta m\u0131y\u0131m?</td><td>davranmamakta m\u0131s\u0131n?</td><td>davranmamakta m\u0131?</td><td>davranmamakta m\u0131y\u0131z?</td><td>davranmamakta m\u0131s\u0131n\u0131z?</td><td>davranmamaktalar m\u0131?</td></tr><tr><th colspan=\"3\" >necessitative</th><td>davranmamal\u0131 m\u0131y\u0131m?</td><td>davranmamal\u0131 m\u0131s\u0131n?</td><td>davranmamal\u0131 m\u0131?</td><td>davranmamal\u0131 m\u0131y\u0131z?</td><td>davranmamal\u0131 m\u0131s\u0131n\u0131z?</td><td>davranmamal\u0131lar m\u0131?</td></tr></tbody></table>'></iframe>", "be\u011fenmek": "<iframe srcdoc='Conjugation of be\u011fenmek (aorist in -<i  >V\u2074r</i>)<p><i><b>Note:</b> Actual conjugations can be more complex than tables below. Compound forms with the auxiliary <i  >olmak</i> not shown. See also Appendix:Turkish suffixes#Verbs.</i></p><table  style=\"background:#F9F9F9; text-align:center; width:100%\"><tbody><tr><th colspan=\"9\" >Positive declarative</th></tr><tr><th colspan=\"9\"></th></tr><tr><th colspan=\"3\" >infinitive</th><td colspan=\"6\"><span  ><strong >be\u011fenmek</strong></span></td></tr><tr><th rowspan=\"3\" >impersonal participle</th><th colspan=\"2\" >imperfective</th><td colspan=\"6\"><span  >be\u011fenen</span></td></tr><tr><th colspan=\"2\" >perfective</th><td colspan=\"6\"><span  >be\u011fenmi\u015f</span></td></tr><tr><th colspan=\"2\" >prospective</th><td colspan=\"6\"><span  >be\u011fenecek</span></td></tr><tr><th rowspan=\"2\" >personal participle</th><th colspan=\"2\" >non-prospective</th><td><span  >be\u011fendi\u011fim</span></td><td><span  >be\u011fendi\u011fin</span></td><td><span  >be\u011fendi\u011fi</span></td><td><span  >be\u011fendi\u011fimiz</span></td><td><span  >be\u011fendi\u011finiz</span></td><td><span  >be\u011fendikleri</span></td></tr><tr><th colspan=\"2\" >prospective</th><td><span  >be\u011fenece\u011fim</span></td><td><span  >be\u011fenece\u011fin</span></td><td><span  >be\u011fenece\u011fi</span></td><td><span  >be\u011fenece\u011fimiz</span></td><td><span  >be\u011fenece\u011finiz</span></td><td><span  >be\u011fenecekleri</span></td></tr><tr><th colspan=\"3\" >verbal noun</th><td colspan=\"6\"><span  >be\u011fenme</span></td></tr><tr><th colspan=\"3\" >way of doing</th><td colspan=\"6\"><span  >be\u011feni\u015f</span></td></tr><tr><th colspan=\"3\" rowspan=\"3\"></th><th colspan=\"3\" >singular</th><th colspan=\"3\" >plural</th></tr><tr><th >1 person</th><th >2 person</th><th >3 person</th><th >1 person</th><th >2 person</th><th >3 person</th></tr><tr><th >ben</th><th >sen</th><th >o</th><th >biz</th><th >siz</th><th >onlar</th></tr><tr><th rowspan=\"5\" >indicative</th><th rowspan=\"2\" >present</th><th >aorist</th><td><span  >be\u011fenirim</span></td><td><span  >be\u011fenirsin</span></td><td><span  >be\u011fenir</span></td><td><span  >be\u011feniriz</span></td><td><span  >be\u011fenirsiniz</span></td><td><span  >be\u011fenirler</span></td></tr><tr><th >imperfective</th><td><span  >be\u011feniyorum</span></td><td><span  >be\u011feniyorsun</span></td><td><span  >be\u011feniyor</span></td><td><span  >be\u011feniyoruz</span></td><td><span  >be\u011feniyorsunuz</span></td><td><span  >be\u011feniyorlar</span></td></tr><tr><th rowspan=\"2\" >past</th><th >perfective</th><td><span  >be\u011fendim</span></td><td><span  >be\u011fendin</span></td><td><span  >be\u011fendi</span></td><td><span  >be\u011fendik</span></td><td><span  >be\u011fendiniz</span></td><td><span  >be\u011fendiler</span></td></tr><tr><th >imperfective</th><td><span  >be\u011feniyordum</span></td><td><span  >be\u011feniyordun</span></td><td><span  >be\u011feniyordu</span></td><td><span  >be\u011feniyorduk</span></td><td><span  >be\u011feniyordunuz</span></td><td><span  >be\u011feniyorlard\u0131 (or be\u011feniyordular)</span></td></tr><tr><th colspan=\"2\" >future</th><td><span  >be\u011fenece\u011fim</span></td><td><span  >be\u011feneceksin</span></td><td><span  >be\u011fenecek</span></td><td><span  >be\u011fenece\u011fiz</span></td><td><span  >be\u011feneceksiniz</span></td><td><span  >be\u011fenecekler</span></td></tr><tr><th rowspan=\"3\" >inferential</th><th colspan=\"2\" >perfective</th><td><span  >be\u011fenmi\u015fim</span></td><td><span  >be\u011fenmi\u015fsin</span></td><td><span  >be\u011fenmi\u015f</span></td><td><span  >be\u011fenmi\u015fiz</span></td><td><span  >be\u011fenmi\u015fsiniz</span></td><td><span  >be\u011fenmi\u015fler</span></td></tr><tr><th colspan=\"2\" >aorist</th><td><span  >be\u011fenirmi\u015fim</span></td><td><span  >be\u011fenirmi\u015fsin</span></td><td><span  >be\u011fenirmi\u015f</span></td><td><span  >be\u011fenirmi\u015fiz</span></td><td><span  >be\u011fenirmi\u015fsiniz</span></td><td><span  >be\u011fenirlermi\u015f (or be\u011fenirmi\u015flar)</span></td></tr><tr><th colspan=\"2\" >imperfective</th><td><span  >be\u011feniyormu\u015fum</span></td><td><span  >be\u011feniyormu\u015fsun</span></td><td><span  >be\u011feniyormu\u015f</span></td><td><span  >be\u011feniyormu\u015fuz</span></td><td><span  >be\u011feniyormu\u015fsunuz</span></td><td><span  >be\u011feniyorlarm\u0131\u015f</span></td></tr><tr><th rowspan=\"2\" >conditional</th><th colspan=\"2\" >simple</th><td><span  >be\u011fensem</span></td><td><span  >be\u011fensen</span></td><td><span  >be\u011fense</span></td><td><span  >be\u011fensek</span></td><td><span  >be\u011fenseniz</span></td><td><span  >be\u011fenseler</span></td></tr><tr><th colspan=\"2\" >perfective</th><td><span  >be\u011fenseydim</span></td><td><span  >be\u011fenseydin</span></td><td><span  >be\u011fenseydi</span></td><td><span  >be\u011fenseydik</span></td><td><span  >be\u011fenseydiniz</span></td><td><span  >be\u011fenseydiler</span></td></tr><tr><th colspan=\"3\" >optative</th><td><span  >be\u011feneyim</span></td><td><span  >be\u011fenesin</span></td><td><span  >be\u011fene</span></td><td><span  >be\u011fenelim</span></td><td><span  >be\u011fenesiniz</span></td><td><span  >be\u011feneler</span></td></tr><tr><th colspan=\"3\" >progressive</th><td><span  >be\u011fenmekteyim</span></td><td><span  >be\u011fenmektesin</span></td><td><span  >be\u011fenmekte</span></td><td><span  >be\u011fenmekteyiz</span></td><td><span  >be\u011fenmektesiniz</span></td><td><span  >be\u011fenmekteler</span></td></tr><tr><th colspan=\"3\" >necessitative</th><td><span  >be\u011fenmeliyim</span></td><td><span  >be\u011fenmelisin</span></td><td><span  >be\u011fenmeli</span></td><td><span  >be\u011fenmeliyiz</span></td><td><span  >be\u011fenmelisiniz</span></td><td><span  >be\u011fenmeliler</span></td></tr><tr><th colspan=\"3\" >imperative</th><td></td><td><span  >be\u011fen</span></td><td><span  >be\u011fensin</span></td><td></td><td><span  >be\u011fenin</span></td><td><span  >be\u011fensinler</span></td></tr><tr><th colspan=\"9\"></th></tr><tr><th colspan=\"9\" >Positive interrogative</th></tr><tr><th colspan=\"9\"></th></tr><tr><th colspan=\"3\" rowspan=\"3\"></th><th colspan=\"3\" >singular</th><th colspan=\"3\" >plural</th></tr><tr><th >1 person</th><th >2 person</th><th >3 person</th><th >1 person</th><th >2 person</th><th >3 person</th></tr><tr><th >ben</th><th >sen</th><th >o</th><th >biz</th><th >siz</th><th >onlar</th></tr><tr><th rowspan=\"5\" >indicative</th><th rowspan=\"2\" >present</th><th >aorist</th><td>be\u011fenir miyim?</td><td>be\u011fenir misin?</td><td>be\u011fenir mi?</td><td>be\u011fenir miyiz?</td><td>be\u011fenir misiniz?</td><td>be\u011fenirler mi?</td></tr><tr><th >imperfective</th><td>be\u011feniyor muyum?</td><td>be\u011feniyor musun?</td><td>be\u011feniyor mu?</td><td>be\u011feniyor muyuz?</td><td>be\u011feniyor musunuz?</td><td>be\u011feniyorlar m\u0131?</td></tr><tr><th rowspan=\"2\" >past</th><th >perfective</th><td>be\u011fendim mi?</td><td>be\u011fendin mi?</td><td>be\u011fendi mi?</td><td>be\u011fendik mi?</td><td>be\u011fendiniz mi?</td><td>be\u011fendiler mi?</td></tr><tr><th >imperfective</th><td>be\u011feniyor muydum?</td><td>be\u011feniyor muydun?</td><td>be\u011feniyor muydu?</td><td>be\u011feniyor muyduk?</td><td>be\u011feniyor muydunuz?</td><td>be\u011feniyorlar m\u0131yd\u0131?</td></tr><tr><th colspan=\"2\" >future</th><td>be\u011fenecek miyim?</td><td>be\u011fenecek misin?</td><td>be\u011fenecek mi?</td><td>be\u011fenecek miyiz?</td><td>be\u011fenecek misiniz?</td><td>be\u011fenecekler mi?</td></tr><tr><th rowspan=\"3\" >inferential</th><th colspan=\"2\" >perfective</th><td>be\u011fenmi\u015f miyim?</td><td>be\u011fenmi\u015f misin?</td><td>be\u011fenmi\u015f mi?</td><td>be\u011fenmi\u015f miyiz?</td><td>be\u011fenmi\u015f misiniz?</td><td>be\u011fenmi\u015fler mi?</td></tr><tr><th colspan=\"2\" >aorist</th><td>be\u011fenir miymi\u015fim?</td><td>be\u011fenir miymi\u015fsin?</td><td>be\u011fenir miymi\u015f?</td><td>be\u011fenir miymi\u015fiz?</td><td>be\u011fenir miymi\u015fsiniz?</td><td>be\u011fenirler miymi\u015f?</td></tr><tr><th colspan=\"2\" >imperfective</th><td>be\u011feniyor muymu\u015fum?</td><td>be\u011feniyor muymu\u015fsun?</td><td>be\u011feniyor muymu\u015f?</td><td>be\u011feniyor muymu\u015fuz?</td><td>be\u011feniyor muymu\u015fsunuz?</td><td>be\u011feniyorlar m\u0131ym\u0131\u015f?</td></tr><tr><th rowspan=\"2\" >conditional</th><th colspan=\"2\" >simple</th><td>be\u011fensem mi?</td><td>be\u011fensen mi?</td><td>be\u011fense mi?</td><td>be\u011fensek mi?</td><td>be\u011fenseniz mi?</td><td>be\u011fenseler mi?</td></tr><tr><th colspan=\"2\" >perfective</th><td>be\u011fense miydim?</td><td>be\u011fense miydin?</td><td>be\u011fense miydi?</td><td>be\u011fense miydik?</td><td>be\u011fense miydiniz?</td><td>be\u011fenseler miydi?</td></tr><tr><th colspan=\"3\" >progressive</th><td>be\u011fenmekte miyim?</td><td>be\u011fenmekte misin?</td><td>be\u011fenmekte mi?</td><td>be\u011fenmekte miyiz?</td><td>be\u011fenmekte misiniz?</td><td>be\u011fenmekteler mi?</td></tr><tr><th colspan=\"3\" >necessitative</th><td>be\u011fenmeli miyim?</td><td>be\u011fenmeli misin?</td><td>be\u011fenmeli mi?</td><td>be\u011fenmeli miyiz?</td><td>be\u011fenmeli misiniz?</td><td>be\u011fenmeliler mi?</td></tr><tr><th colspan=\"9\"></th></tr><tr><th colspan=\"9\" >Negative declarative</th></tr><tr><th colspan=\"9\"></th></tr><tr><th colspan=\"3\" >infinitive</th><td colspan=\"6\"><span  >be\u011fenmemek</span></td></tr><tr><th rowspan=\"3\" >impersonal participle</th><th colspan=\"2\" >imperfective</th><td colspan=\"6\"><span  >be\u011fenmeyen</span></td></tr><tr><th colspan=\"2\" >perfective</th><td colspan=\"6\"><span  >be\u011fenmemi\u015f</span></td></tr><tr><th colspan=\"2\" >prospective</th><td colspan=\"6\"><span  >be\u011fenmeyecek</span></td></tr><tr><th rowspan=\"2\" >personal participle</th><th colspan=\"2\" >non-prospective</th><td><span  >be\u011fenmedi\u011fim</span></td><td><span  >be\u011fenmedi\u011fin</span></td><td><span  >be\u011fenmedi\u011fi</span></td><td><span  >be\u011fenmedi\u011fimiz</span></td><td><span  >be\u011fenmedi\u011finiz</span></td><td><span  >be\u011fenmedikleri</span></td></tr><tr><th colspan=\"2\" >prospective</th><td><span  >be\u011fenmeyece\u011fim</span></td><td><span  >be\u011fenmeyece\u011fin</span></td><td><span  >be\u011fenmeyece\u011fi</span></td><td><span  >be\u011fenmeyece\u011fimiz</span></td><td><span  >be\u011fenmeyece\u011finiz</span></td><td><span  >be\u011fenmeyecekleri</span></td></tr><tr><th colspan=\"3\" >verbal noun</th><td colspan=\"6\"><span  >be\u011fenmeme</span></td></tr><tr><th colspan=\"3\" >way of doing</th><td colspan=\"6\"><span  >be\u011fenmeyi\u015f</span></td></tr><tr><th colspan=\"3\" rowspan=\"3\"></th><th colspan=\"3\" >singular</th><th colspan=\"3\" >plural</th></tr><tr><th >1 person</th><th >2 person</th><th >3 person</th><th >1 person</th><th >2 person</th><th >3 person</th></tr><tr><th >ben</th><th >sen</th><th >o</th><th >biz</th><th >siz</th><th >onlar</th></tr><tr><th rowspan=\"5\" >indicative</th><th rowspan=\"2\" >present</th><th >aorist</th><td><span  >be\u011fenmem</span></td><td><span  >be\u011fenmezsin</span></td><td><span  >be\u011fenmez</span></td><td><span  >be\u011fenmeyiz</span></td><td><span  >be\u011fenmezsiniz</span></td><td><span  >be\u011fenmezler</span></td></tr><tr><th >imperfective</th><td><span  >be\u011fenmiyorum</span></td><td><span  >be\u011fenmiyorsun</span></td><td><span  >be\u011fenmiyor</span></td><td><span  >be\u011fenmiyoruz</span></td><td><span  >be\u011fenmiyorsunuz</span></td><td><span  >be\u011fenmiyorlar</span></td></tr><tr><th rowspan=\"2\" >past</th><th >perfective</th><td><span  >be\u011fenmedim</span></td><td><span  >be\u011fenmedin</span></td><td><span  >be\u011fenmedi</span></td><td><span  >be\u011fenmedik</span></td><td><span  >be\u011fenmediniz</span></td><td><span  >be\u011fenmediler</span></td></tr><tr><th >imperfective</th><td><span  >be\u011fenmiyordum</span></td><td><span  >be\u011fenmiyordun</span></td><td><span  >be\u011fenmiyordu</span></td><td><span  >be\u011fenmiyorduk</span></td><td><span  >be\u011fenmiyordunuz</span></td><td><span  >be\u011fenmiyorlard\u0131</span></td></tr><tr><th colspan=\"2\" >future</th><td><span  >be\u011fenmeyece\u011fim</span></td><td><span  >be\u011fenmeyeceksin</span></td><td><span  >be\u011fenmeyecek</span></td><td><span  >be\u011fenmeyece\u011fiz</span></td><td><span  >be\u011fenmeyeceksiniz</span></td><td><span  >be\u011fenmeyecekler</span></td></tr><tr><th rowspan=\"3\" >inferential</th><th colspan=\"2\" >perfective</th><td><span  >be\u011fenmemi\u015fim</span></td><td><span  >be\u011fenmemi\u015fsin</span></td><td><span  >be\u011fenmemi\u015f</span></td><td><span  >be\u011fenmemi\u015fiz</span></td><td><span  >be\u011fenmemi\u015fsiniz</span></td><td><span  >be\u011fenmemi\u015fler</span></td></tr><tr><th colspan=\"2\" >aorist</th><td><span  >be\u011fenmezmi\u015fim</span></td><td><span  >be\u011fenmezmi\u015fsin</span></td><td><span  >be\u011fenmezmi\u015f</span></td><td><span  >be\u011fenmezmi\u015fiz</span></td><td><span  >be\u011fenmezmi\u015fsiniz</span></td><td><span  >be\u011fenmezlermi\u015f</span></td></tr><tr><th colspan=\"2\" >imperfective</th><td><span  >be\u011fenmiyormu\u015fum</span></td><td><span  >be\u011fenmiyormu\u015fsun</span></td><td><span  >be\u011fenmiyormu\u015f</span></td><td><span  >be\u011fenmiyormu\u015fuz</span></td><td><span  >be\u011fenmiyormu\u015fsunuz</span></td><td><span  >be\u011fenmiyorlarm\u0131\u015f</span></td></tr><tr><th rowspan=\"2\" >conditional</th><th colspan=\"2\" >simple</th><td><span  >be\u011fenmesem</span></td><td><span  >be\u011fenmesen</span></td><td><span  >be\u011fenmese</span></td><td><span  >be\u011fenmesek</span></td><td><span  >be\u011fenmeseniz</span></td><td><span  >be\u011fenmeseler</span></td></tr><tr><th colspan=\"2\" >perfective</th><td><span  >be\u011fenmeseydim</span></td><td><span  >be\u011fenmeseydin</span></td><td><span  >be\u011fenmeseydi</span></td><td><span  >be\u011fenmeseydik</span></td><td><span  >be\u011fenmeseydiniz</span></td><td><span  >be\u011fenmeseydiler</span></td></tr><tr><th colspan=\"3\" >optative</th><td><span  >be\u011fenmeyeyim</span></td><td><span  >be\u011fenmeyesin</span></td><td><span  >be\u011fenmeye</span></td><td><span  >be\u011fenmeyelim</span></td><td><span  >be\u011fenmeyesiniz</span></td><td><span  >be\u011fenmeyeler</span></td></tr><tr><th colspan=\"3\" >progressive</th><td><span  >be\u011fenmemekteyim</span></td><td><span  >be\u011fenmemektesin</span></td><td><span  >be\u011fenmemekte</span></td><td><span  >be\u011fenmemekteyiz</span></td><td><span  >be\u011fenmemektesiniz</span></td><td><span  >be\u011fenmemekteler</span></td></tr><tr><th colspan=\"3\" >necessitative</th><td><span  >be\u011fenmemeliyim</span></td><td><span  >be\u011fenmemelisin</span></td><td><span  >be\u011fenmemeli</span></td><td><span  >be\u011fenmemeliyiz</span></td><td><span  >be\u011fenmemelisiniz</span></td><td><span  >be\u011fenmemeliler</span></td></tr><tr><th colspan=\"3\" >imperative</th><td></td><td><span  >be\u011fenme</span></td><td><span  >be\u011fenmesin</span></td><td></td><td><span  >be\u011fenmeyin</span></td><td><span  >be\u011fenmesinler</span></td></tr><tr><th colspan=\"9\"></th></tr><tr><th colspan=\"9\" >Negative interrogative</th></tr><tr><th colspan=\"9\"></th></tr><tr><th colspan=\"3\" rowspan=\"3\"></th><th colspan=\"3\" >singular</th><th colspan=\"3\" >plural</th></tr><tr><th >1 person</th><th >2 person</th><th >3 person</th><th >1 person</th><th >2 person</th><th >3 person</th></tr><tr><th >ben</th><th >sen</th><th >o</th><th >biz</th><th >siz</th><th >onlar</th></tr><tr><th rowspan=\"5\" >indicative</th><th rowspan=\"2\" >present</th><th >aorist</th><td>be\u011fenmez miyim?</td><td>be\u011fenmez misin?</td><td>be\u011fenmez mi?</td><td>be\u011fenmez miyiz?</td><td>be\u011fenmez misiniz?</td><td>be\u011fenmezler mi?</td></tr><tr><th >imperfective</th><td>be\u011fenmiyor muyum?</td><td>be\u011fenmiyor musun?</td><td>be\u011fenmiyor mu?</td><td>be\u011fenmiyor muyuz?</td><td>be\u011fenmiyor musunuz?</td><td>be\u011fenmiyorlar m\u0131?</td></tr><tr><th rowspan=\"2\" >past</th><th >perfective</th><td>be\u011fenmedim mi?</td><td>be\u011fenmedin mi?</td><td>be\u011fenmedi mi?</td><td>be\u011fenmedik mi?</td><td>be\u011fenmediniz mi?</td><td>be\u011fenmediler mi?</td></tr><tr><th >imperfective</th><td>be\u011fenmiyor muydum?</td><td>be\u011fenmiyor muydun?</td><td>be\u011fenmiyor muydu?</td><td>be\u011fenmiyor muyduk?</td><td>be\u011fenmiyor muydunuz?</td><td>be\u011fenmiyorlar m\u0131yd\u0131?</td></tr><tr><th colspan=\"2\" >future</th><td>be\u011fenmeyecek miyim?</td><td>be\u011fenmeyecek misin?</td><td>be\u011fenmeyecek mi?</td><td>be\u011fenmeyecek miyiz?</td><td>be\u011fenmeyecek misiniz?</td><td>be\u011fenmeyecekler mi?</td></tr><tr><th rowspan=\"3\" >inferential</th><th colspan=\"2\" >perfective</th><td>be\u011fenmemi\u015f miyim?</td><td>be\u011fenmemi\u015f misin?</td><td>be\u011fenmemi\u015f mi?</td><td>be\u011fenmemi\u015f miyiz?</td><td>be\u011fenmemi\u015f misiniz?</td><td>be\u011fenmemi\u015fler mi?</td></tr><tr><th colspan=\"2\" >aorist</th><td>be\u011fenmez miymi\u015fim?</td><td>be\u011fenmez miymi\u015fsin?</td><td>be\u011fenmez miymi\u015f?</td><td>be\u011fenmez miymi\u015fiz?</td><td>be\u011fenmez miymi\u015fsiniz?</td><td>be\u011fenmezler miymi\u015f?</td></tr><tr><th colspan=\"2\" >imperfective</th><td>be\u011fenmiyor muymu\u015fum?</td><td>be\u011fenmiyor muymu\u015fsun?</td><td>be\u011fenmiyor muymu\u015f?</td><td>be\u011fenmiyor muymu\u015fuz?</td><td>be\u011fenmiyor muymu\u015fsunuz?</td><td>be\u011fenmiyorlar m\u0131ym\u0131\u015f?</td></tr><tr><th rowspan=\"2\" >conditional</th><th colspan=\"2\" >simple</th><td>be\u011fenmesem mi?</td><td>be\u011fenmesen mi?</td><td>be\u011fenmese mi?</td><td>be\u011fenmesek mi?</td><td>be\u011fenmeseniz mi?</td><td>be\u011fenmeseler mi?</td></tr><tr><th colspan=\"2\" >perfective</th><td>be\u011fenmese miydim?</td><td>be\u011fenmese miydin?</td><td>be\u011fenmese miydi?</td><td>be\u011fenmese miydik?</td><td>be\u011fenmese miydiniz?</td><td>be\u011fenmeseler miydi?</td></tr><tr><th colspan=\"3\" >progressive</th><td>be\u011fenmemekte miyim?</td><td>be\u011fenmemekte misin?</td><td>be\u011fenmemekte mi?</td><td>be\u011fenmemekte miyiz?</td><td>be\u011fenmemekte misiniz?</td><td>be\u011fenmemekteler mi?</td></tr><tr><th colspan=\"3\" >necessitative</th><td>be\u011fenmemeli miyim?</td><td>be\u011fenmemeli misin?</td><td>be\u011fenmemeli mi?</td><td>be\u011fenmemeli miyiz?</td><td>be\u011fenmemeli misiniz?</td><td>be\u011fenmemeliler mi?</td></tr></tbody></table>'></iframe>", "edinmek": "<iframe srcdoc='Conjugation of edinmek (aorist in -<i  >V\u2074r</i>)<p><i><b>Note:</b> Actual conjugations can be more complex than tables below. Compound forms with the auxiliary <i  >olmak</i> not shown. See also Appendix:Turkish suffixes#Verbs.</i></p><table  style=\"background:#F9F9F9; text-align:center; width:100%\"><tbody><tr><th colspan=\"9\" >Positive declarative</th></tr><tr><th colspan=\"9\"></th></tr><tr><th colspan=\"3\" >infinitive</th><td colspan=\"6\"><span  ><strong >edinmek</strong></span></td></tr><tr><th rowspan=\"3\" >impersonal participle</th><th colspan=\"2\" >imperfective</th><td colspan=\"6\"><span  >edinen</span></td></tr><tr><th colspan=\"2\" >perfective</th><td colspan=\"6\"><span  >edinmi\u015f</span></td></tr><tr><th colspan=\"2\" >prospective</th><td colspan=\"6\"><span  >edinecek</span></td></tr><tr><th rowspan=\"2\" >personal participle</th><th colspan=\"2\" >non-prospective</th><td><span  >edindi\u011fim</span></td><td><span  >edindi\u011fin</span></td><td><span  >edindi\u011fi</span></td><td><span  >edindi\u011fimiz</span></td><td><span  >edindi\u011finiz</span></td><td><span  >edindikleri</span></td></tr><tr><th colspan=\"2\" >prospective</th><td><span  >edinece\u011fim</span></td><td><span  >edinece\u011fin</span></td><td><span  >edinece\u011fi</span></td><td><span  >edinece\u011fimiz</span></td><td><span  >edinece\u011finiz</span></td><td><span  >edinecekleri</span></td></tr><tr><th colspan=\"3\" >verbal noun</th><td colspan=\"6\"><span  >edinme</span></td></tr><tr><th colspan=\"3\" >way of doing</th><td colspan=\"6\"><span  >edini\u015f</span></td></tr><tr><th colspan=\"3\" rowspan=\"3\"></th><th colspan=\"3\" >singular</th><th colspan=\"3\" >plural</th></tr><tr><th >1 person</th><th >2 person</th><th >3 person</th><th >1 person</th><th >2 person</th><th >3 person</th></tr><tr><th >ben</th><th >sen</th><th >o</th><th >biz</th><th >siz</th><th >onlar</th></tr><tr><th rowspan=\"5\" >indicative</th><th rowspan=\"2\" >present</th><th >aorist</th><td><span  >edinirim</span></td><td><span  >edinirsin</span></td><td><span  >edinir</span></td><td><span  >ediniriz</span></td><td><span  >edinirsiniz</span></td><td><span  >edinirler</span></td></tr><tr><th >imperfective</th><td><span  >ediniyorum</span></td><td><span  >ediniyorsun</span></td><td><span  >ediniyor</span></td><td><span  >ediniyoruz</span></td><td><span  >ediniyorsunuz</span></td><td><span  >ediniyorlar</span></td></tr><tr><th rowspan=\"2\" >past</th><th >perfective</th><td><span  >edindim</span></td><td><span  >edindin</span></td><td><span  >edindi</span></td><td><span  >edindik</span></td><td><span  >edindiniz</span></td><td><span  >edindiler</span></td></tr><tr><th >imperfective</th><td><span  >ediniyordum</span></td><td><span  >ediniyordun</span></td><td><span  >ediniyordu</span></td><td><span  >ediniyorduk</span></td><td><span  >ediniyordunuz</span></td><td><span  >ediniyorlard\u0131 (or ediniyordular)</span></td></tr><tr><th colspan=\"2\" >future</th><td><span  >edinece\u011fim</span></td><td><span  >edineceksin</span></td><td><span  >edinecek</span></td><td><span  >edinece\u011fiz</span></td><td><span  >edineceksiniz</span></td><td><span  >edinecekler</span></td></tr><tr><th rowspan=\"3\" >inferential</th><th colspan=\"2\" >perfective</th><td><span  >edinmi\u015fim</span></td><td><span  >edinmi\u015fsin</span></td><td><span  >edinmi\u015f</span></td><td><span  >edinmi\u015fiz</span></td><td><span  >edinmi\u015fsiniz</span></td><td><span  >edinmi\u015fler</span></td></tr><tr><th colspan=\"2\" >aorist</th><td><span  >edinirmi\u015fim</span></td><td><span  >edinirmi\u015fsin</span></td><td><span  >edinirmi\u015f</span></td><td><span  >edinirmi\u015fiz</span></td><td><span  >edinirmi\u015fsiniz</span></td><td><span  >edinirlermi\u015f (or edinirmi\u015flar)</span></td></tr><tr><th colspan=\"2\" >imperfective</th><td><span  >ediniyormu\u015fum</span></td><td><span  >ediniyormu\u015fsun</span></td><td><span  >ediniyormu\u015f</span></td><td><span  >ediniyormu\u015fuz</span></td><td><span  >ediniyormu\u015fsunuz</span></td><td><span  >ediniyorlarm\u0131\u015f</span></td></tr><tr><th rowspan=\"2\" >conditional</th><th colspan=\"2\" >simple</th><td><span  >edinsem</span></td><td><span  >edinsen</span></td><td><span  >edinse</span></td><td><span  >edinsek</span></td><td><span  >edinseniz</span></td><td><span  >edinseler</span></td></tr><tr><th colspan=\"2\" >perfective</th><td><span  >edinseydim</span></td><td><span  >edinseydin</span></td><td><span  >edinseydi</span></td><td><span  >edinseydik</span></td><td><span  >edinseydiniz</span></td><td><span  >edinseydiler</span></td></tr><tr><th colspan=\"3\" >optative</th><td><span  >edineyim</span></td><td><span  >edinesin</span></td><td><span  >edine</span></td><td><span  >edinelim</span></td><td><span  >edinesiniz</span></td><td><span  >edineler</span></td></tr><tr><th colspan=\"3\" >progressive</th><td><span  >edinmekteyim</span></td><td><span  >edinmektesin</span></td><td><span  >edinmekte</span></td><td><span  >edinmekteyiz</span></td><td><span  >edinmektesiniz</span></td><td><span  >edinmekteler</span></td></tr><tr><th colspan=\"3\" >necessitative</th><td><span  >edinmeliyim</span></td><td><span  >edinmelisin</span></td><td><span  >edinmeli</span></td><td><span  >edinmeliyiz</span></td><td><span  >edinmelisiniz</span></td><td><span  >edinmeliler</span></td></tr><tr><th colspan=\"3\" >imperative</th><td></td><td><span  >edin</span></td><td><span  >edinsin</span></td><td></td><td><span  >edinin</span></td><td><span  >edinsinler</span></td></tr><tr><th colspan=\"9\"></th></tr><tr><th colspan=\"9\" >Positive interrogative</th></tr><tr><th colspan=\"9\"></th></tr><tr><th colspan=\"3\" rowspan=\"3\"></th><th colspan=\"3\" >singular</th><th colspan=\"3\" >plural</th></tr><tr><th >1 person</th><th >2 person</th><th >3 person</th><th >1 person</th><th >2 person</th><th >3 person</th></tr><tr><th >ben</th><th >sen</th><th >o</th><th >biz</th><th >siz</th><th >onlar</th></tr><tr><th rowspan=\"5\" >indicative</th><th rowspan=\"2\" >present</th><th >aorist</th><td>edinir miyim?</td><td>edinir misin?</td><td>edinir mi?</td><td>edinir miyiz?</td><td>edinir misiniz?</td><td>edinirler mi?</td></tr><tr><th >imperfective</th><td>ediniyor muyum?</td><td>ediniyor musun?</td><td>ediniyor mu?</td><td>ediniyor muyuz?</td><td>ediniyor musunuz?</td><td>ediniyorlar m\u0131?</td></tr><tr><th rowspan=\"2\" >past</th><th >perfective</th><td>edindim mi?</td><td>edindin mi?</td><td>edindi mi?</td><td>edindik mi?</td><td>edindiniz mi?</td><td>edindiler mi?</td></tr><tr><th >imperfective</th><td>ediniyor muydum?</td><td>ediniyor muydun?</td><td>ediniyor muydu?</td><td>ediniyor muyduk?</td><td>ediniyor muydunuz?</td><td>ediniyorlar m\u0131yd\u0131?</td></tr><tr><th colspan=\"2\" >future</th><td>edinecek miyim?</td><td>edinecek misin?</td><td>edinecek mi?</td><td>edinecek miyiz?</td><td>edinecek misiniz?</td><td>edinecekler mi?</td></tr><tr><th rowspan=\"3\" >inferential</th><th colspan=\"2\" >perfective</th><td>edinmi\u015f miyim?</td><td>edinmi\u015f misin?</td><td>edinmi\u015f mi?</td><td>edinmi\u015f miyiz?</td><td>edinmi\u015f misiniz?</td><td>edinmi\u015fler mi?</td></tr><tr><th colspan=\"2\" >aorist</th><td>edinir miymi\u015fim?</td><td>edinir miymi\u015fsin?</td><td>edinir miymi\u015f?</td><td>edinir miymi\u015fiz?</td><td>edinir miymi\u015fsiniz?</td><td>edinirler miymi\u015f?</td></tr><tr><th colspan=\"2\" >imperfective</th><td>ediniyor muymu\u015fum?</td><td>ediniyor muymu\u015fsun?</td><td>ediniyor muymu\u015f?</td><td>ediniyor muymu\u015fuz?</td><td>ediniyor muymu\u015fsunuz?</td><td>ediniyorlar m\u0131ym\u0131\u015f?</td></tr><tr><th rowspan=\"2\" >conditional</th><th colspan=\"2\" >simple</th><td>edinsem mi?</td><td>edinsen mi?</td><td>edinse mi?</td><td>edinsek mi?</td><td>edinseniz mi?</td><td>edinseler mi?</td></tr><tr><th colspan=\"2\" >perfective</th><td>edinse miydim?</td><td>edinse miydin?</td><td>edinse miydi?</td><td>edinse miydik?</td><td>edinse miydiniz?</td><td>edinseler miydi?</td></tr><tr><th colspan=\"3\" >progressive</th><td>edinmekte miyim?</td><td>edinmekte misin?</td><td>edinmekte mi?</td><td>edinmekte miyiz?</td><td>edinmekte misiniz?</td><td>edinmekteler mi?</td></tr><tr><th colspan=\"3\" >necessitative</th><td>edinmeli miyim?</td><td>edinmeli misin?</td><td>edinmeli mi?</td><td>edinmeli miyiz?</td><td>edinmeli misiniz?</td><td>edinmeliler mi?</td></tr><tr><th colspan=\"9\"></th></tr><tr><th colspan=\"9\" >Negative declarative</th></tr><tr><th colspan=\"9\"></th></tr><tr><th colspan=\"3\" >infinitive</th><td colspan=\"6\"><span  >edinmemek</span></td></tr><tr><th rowspan=\"3\" >impersonal participle</th><th colspan=\"2\" >imperfective</th><td colspan=\"6\"><span  >edinmeyen</span></td></tr><tr><th colspan=\"2\" >perfective</th><td colspan=\"6\"><span  >edinmemi\u015f</span></td></tr><tr><th colspan=\"2\" >prospective</th><td colspan=\"6\"><span  >edinmeyecek</span></td></tr><tr><th rowspan=\"2\" >personal participle</th><th colspan=\"2\" >non-prospective</th><td><span  >edinmedi\u011fim</span></td><td><span  >edinmedi\u011fin</span></td><td><span  >edinmedi\u011fi</span></td><td><span  >edinmedi\u011fimiz</span></td><td><span  >edinmedi\u011finiz</span></td><td><span  >edinmedikleri</span></td></tr><tr><th colspan=\"2\" >prospective</th><td><span  >edinmeyece\u011fim</span></td><td><span  >edinmeyece\u011fin</span></td><td><span  >edinmeyece\u011fi</span></td><td><span  >edinmeyece\u011fimiz</span></td><td><span  >edinmeyece\u011finiz</span></td><td><span  >edinmeyecekleri</span></td></tr><tr><th colspan=\"3\" >verbal noun</th><td colspan=\"6\"><span  >edinmeme</span></td></tr><tr><th colspan=\"3\" >way of doing</th><td colspan=\"6\"><span  >edinmeyi\u015f</span></td></tr><tr><th colspan=\"3\" rowspan=\"3\"></th><th colspan=\"3\" >singular</th><th colspan=\"3\" >plural</th></tr><tr><th >1 person</th><th >2 person</th><th >3 person</th><th >1 person</th><th >2 person</th><th >3 person</th></tr><tr><th >ben</th><th >sen</th><th >o</th><th >biz</th><th >siz</th><th >onlar</th></tr><tr><th rowspan=\"5\" >indicative</th><th rowspan=\"2\" >present</th><th >aorist</th><td><span  >edinmem</span></td><td><span  >edinmezsin</span></td><td><span  >edinmez</span></td><td><span  >edinmeyiz</span></td><td><span  >edinmezsiniz</span></td><td><span  >edinmezler</span></td></tr><tr><th >imperfective</th><td><span  >edinmiyorum</span></td><td><span  >edinmiyorsun</span></td><td><span  >edinmiyor</span></td><td><span  >edinmiyoruz</span></td><td><span  >edinmiyorsunuz</span></td><td><span  >edinmiyorlar</span></td></tr><tr><th rowspan=\"2\" >past</th><th >perfective</th><td><span  >edinmedim</span></td><td><span  >edinmedin</span></td><td><span  >edinmedi</span></td><td><span  >edinmedik</span></td><td><span  >edinmediniz</span></td><td><span  >edinmediler</span></td></tr><tr><th >imperfective</th><td><span  >edinmiyordum</span></td><td><span  >edinmiyordun</span></td><td><span  >edinmiyordu</span></td><td><span  >edinmiyorduk</span></td><td><span  >edinmiyordunuz</span></td><td><span  >edinmiyorlard\u0131</span></td></tr><tr><th colspan=\"2\" >future</th><td><span  >edinmeyece\u011fim</span></td><td><span  >edinmeyeceksin</span></td><td><span  >edinmeyecek</span></td><td><span  >edinmeyece\u011fiz</span></td><td><span  >edinmeyeceksiniz</span></td><td><span  >edinmeyecekler</span></td></tr><tr><th rowspan=\"3\" >inferential</th><th colspan=\"2\" >perfective</th><td><span  >edinmemi\u015fim</span></td><td><span  >edinmemi\u015fsin</span></td><td><span  >edinmemi\u015f</span></td><td><span  >edinmemi\u015fiz</span></td><td><span  >edinmemi\u015fsiniz</span></td><td><span  >edinmemi\u015fler</span></td></tr><tr><th colspan=\"2\" >aorist</th><td><span  >edinmezmi\u015fim</span></td><td><span  >edinmezmi\u015fsin</span></td><td><span  >edinmezmi\u015f</span></td><td><span  >edinmezmi\u015fiz</span></td><td><span  >edinmezmi\u015fsiniz</span></td><td><span  >edinmezlermi\u015f</span></td></tr><tr><th colspan=\"2\" >imperfective</th><td><span  >edinmiyormu\u015fum</span></td><td><span  >edinmiyormu\u015fsun</span></td><td><span  >edinmiyormu\u015f</span></td><td><span  >edinmiyormu\u015fuz</span></td><td><span  >edinmiyormu\u015fsunuz</span></td><td><span  >edinmiyorlarm\u0131\u015f</span></td></tr><tr><th rowspan=\"2\" >conditional</th><th colspan=\"2\" >simple</th><td><span  >edinmesem</span></td><td><span  >edinmesen</span></td><td><span  >edinmese</span></td><td><span  >edinmesek</span></td><td><span  >edinmeseniz</span></td><td><span  >edinmeseler</span></td></tr><tr><th colspan=\"2\" >perfective</th><td><span  >edinmeseydim</span></td><td><span  >edinmeseydin</span></td><td><span  >edinmeseydi</span></td><td><span  >edinmeseydik</span></td><td><span  >edinmeseydiniz</span></td><td><span  >edinmeseydiler</span></td></tr><tr><th colspan=\"3\" >optative</th><td><span  >edinmeyeyim</span></td><td><span  >edinmeyesin</span></td><td><span  >edinmeye</span></td><td><span  >edinmeyelim</span></td><td><span  >edinmeyesiniz</span></td><td><span  >edinmeyeler</span></td></tr><tr><th colspan=\"3\" >progressive</th><td><span  >edinmemekteyim</span></td><td><span  >edinmemektesin</span></td><td><span  >edinmemekte</span></td><td><span  >edinmemekteyiz</span></td><td><span  >edinmemektesiniz</span></td><td><span  >edinmemekteler</span></td></tr><tr><th colspan=\"3\" >necessitative</th><td><span  >edinmemeliyim</span></td><td><span  >edinmemelisin</span></td><td><span  >edinmemeli</span></td><td><span  >edinmemeliyiz</span></td><td><span  >edinmemelisiniz</span></td><td><span  >edinmemeliler</span></td></tr><tr><th colspan=\"3\" >imperative</th><td></td><td><span  >edinme</span></td><td><span  >edinmesin</span></td><td></td><td><span  >edinmeyin</span></td><td><span  >edinmesinler</span></td></tr><tr><th colspan=\"9\"></th></tr><tr><th colspan=\"9\" >Negative interrogative</th></tr><tr><th colspan=\"9\"></th></tr><tr><th colspan=\"3\" rowspan=\"3\"></th><th colspan=\"3\" >singular</th><th colspan=\"3\" >plural</th></tr><tr><th >1 person</th><th >2 person</th><th >3 person</th><th >1 person</th><th >2 person</th><th >3 person</th></tr><tr><th >ben</th><th >sen</th><th >o</th><th >biz</th><th >siz</th><th >onlar</th></tr><tr><th rowspan=\"5\" >indicative</th><th rowspan=\"2\" >present</th><th >aorist</th><td>edinmez miyim?</td><td>edinmez misin?</td><td>edinmez mi?</td><td>edinmez miyiz?</td><td>edinmez misiniz?</td><td>edinmezler mi?</td></tr><tr><th >imperfective</th><td>edinmiyor muyum?</td><td>edinmiyor musun?</td><td>edinmiyor mu?</td><td>edinmiyor muyuz?</td><td>edinmiyor musunuz?</td><td>edinmiyorlar m\u0131?</td></tr><tr><th rowspan=\"2\" >past</th><th >perfective</th><td>edinmedim mi?</td><td>edinmedin mi?</td><td>edinmedi mi?</td><td>edinmedik mi?</td><td>edinmediniz mi?</td><td>edinmediler mi?</td></tr><tr><th >imperfective</th><td>edinmiyor muydum?</td><td>edinmiyor muydun?</td><td>edinmiyor muydu?</td><td>edinmiyor muyduk?</td><td>edinmiyor muydunuz?</td><td>edinmiyorlar m\u0131yd\u0131?</td></tr><tr><th colspan=\"2\" >future</th><td>edinmeyecek miyim?</td><td>edinmeyecek misin?</td><td>edinmeyecek mi?</td><td>edinmeyecek miyiz?</td><td>edinmeyecek misiniz?</td><td>edinmeyecekler mi?</td></tr><tr><th rowspan=\"3\" >inferential</th><th colspan=\"2\" >perfective</th><td>edinmemi\u015f miyim?</td><td>edinmemi\u015f misin?</td><td>edinmemi\u015f mi?</td><td>edinmemi\u015f miyiz?</td><td>edinmemi\u015f misiniz?</td><td>edinmemi\u015fler mi?</td></tr><tr><th colspan=\"2\" >aorist</th><td>edinmez miymi\u015fim?</td><td>edinmez miymi\u015fsin?</td><td>edinmez miymi\u015f?</td><td>edinmez miymi\u015fiz?</td><td>edinmez miymi\u015fsiniz?</td><td>edinmezler miymi\u015f?</td></tr><tr><th colspan=\"2\" >imperfective</th><td>edinmiyor muymu\u015fum?</td><td>edinmiyor muymu\u015fsun?</td><td>edinmiyor muymu\u015f?</td><td>edinmiyor muymu\u015fuz?</td><td>edinmiyor muymu\u015fsunuz?</td><td>edinmiyorlar m\u0131ym\u0131\u015f?</td></tr><tr><th rowspan=\"2\" >conditional</th><th colspan=\"2\" >simple</th><td>edinmesem mi?</td><td>edinmesen mi?</td><td>edinmese mi?</td><td>edinmesek mi?</td><td>edinmeseniz mi?</td><td>edinmeseler mi?</td></tr><tr><th colspan=\"2\" >perfective</th><td>edinmese miydim?</td><td>edinmese miydin?</td><td>edinmese miydi?</td><td>edinmese miydik?</td><td>edinmese miydiniz?</td><td>edinmeseler miydi?</td></tr><tr><th colspan=\"3\" >progressive</th><td>edinmemekte miyim?</td><td>edinmemekte misin?</td><td>edinmemekte mi?</td><td>edinmemekte miyiz?</td><td>edinmemekte misiniz?</td><td>edinmemekteler mi?</td></tr><tr><th colspan=\"3\" >necessitative</th><td>edinmemeli miyim?</td><td>edinmemeli misin?</td><td>edinmemeli mi?</td><td>edinmemeli miyiz?</td><td>edinmemeli misiniz?</td><td>edinmemeliler mi?</td></tr></tbody></table>'></iframe>", "etkilemek": "<iframe srcdoc='Conjugation of etkilemek <p><i><b>Note:</b> Actual conjugations can be more complex than tables below. Compound forms with the auxiliary <i  >olmak</i> not shown. See also Appendix:Turkish suffixes#Verbs.</i></p><table  style=\"background:#F9F9F9; text-align:center; width:100%\"><tbody><tr><th colspan=\"9\" >Positive declarative</th></tr><tr><th colspan=\"9\"></th></tr><tr><th colspan=\"3\" >infinitive</th><td colspan=\"6\"><span  ><strong >etkilemek</strong></span></td></tr><tr><th rowspan=\"3\" >impersonal participle</th><th colspan=\"2\" >imperfective</th><td colspan=\"6\"><span  >etkileyen</span></td></tr><tr><th colspan=\"2\" >perfective</th><td colspan=\"6\"><span  >etkilemi\u015f</span></td></tr><tr><th colspan=\"2\" >prospective</th><td colspan=\"6\"><span  >etkileyecek</span></td></tr><tr><th rowspan=\"2\" >personal participle</th><th colspan=\"2\" >non-prospective</th><td><span  >etkiledi\u011fim</span></td><td><span  >etkiledi\u011fin</span></td><td><span  >etkiledi\u011fi</span></td><td><span  >etkiledi\u011fimiz</span></td><td><span  >etkiledi\u011finiz</span></td><td><span  >etkiledikleri</span></td></tr><tr><th colspan=\"2\" >prospective</th><td><span  >etkileyece\u011fim</span></td><td><span  >etkileyece\u011fin</span></td><td><span  >etkileyece\u011fi</span></td><td><span  >etkileyece\u011fimiz</span></td><td><span  >etkileyece\u011finiz</span></td><td><span  >etkileyecekleri</span></td></tr><tr><th colspan=\"3\" >verbal noun</th><td colspan=\"6\"><span  >etkileme</span></td></tr><tr><th colspan=\"3\" >way of doing</th><td colspan=\"6\"><span  >etkileyi\u015f</span></td></tr><tr><th colspan=\"3\" rowspan=\"3\"></th><th colspan=\"3\" >singular</th><th colspan=\"3\" >plural</th></tr><tr><th >1 person</th><th >2 person</th><th >3 person</th><th >1 person</th><th >2 person</th><th >3 person</th></tr><tr><th >ben</th><th >sen</th><th >o</th><th >biz</th><th >siz</th><th >onlar</th></tr><tr><th rowspan=\"5\" >indicative</th><th rowspan=\"2\" >present</th><th >aorist</th><td><span  >etkilerim</span></td><td><span  >etkilersin</span></td><td><span  >etkiler</span></td><td><span  >etkileriz</span></td><td><span  >etkilersiniz</span></td><td><span  >etkilerler</span></td></tr><tr><th >imperfective</th><td><span  >etkiliyorum</span></td><td><span  >etkiliyorsun</span></td><td><span  >etkiliyor</span></td><td><span  >etkiliyoruz</span></td><td><span  >etkiliyorsunuz</span></td><td><span  >etkiliyorlar</span></td></tr><tr><th rowspan=\"2\" >past</th><th >perfective</th><td><span  >etkiledim</span></td><td><span  >etkiledin</span></td><td><span  >etkiledi</span></td><td><span  >etkiledik</span></td><td><span  >etkilediniz</span></td><td><span  >etkilediler</span></td></tr><tr><th >imperfective</th><td><span  >etkiliyordum</span></td><td><span  >etkiliyordun</span></td><td><span  >etkiliyordu</span></td><td><span  >etkiliyorduk</span></td><td><span  >etkiliyordunuz</span></td><td><span  >etkiliyorlard\u0131</span></td></tr><tr><th colspan=\"2\" >future</th><td><span  >etkileyece\u011fim</span></td><td><span  >etkileyeceksin</span></td><td><span  >etkileyecek</span></td><td><span  >etkileyece\u011fiz</span></td><td><span  >etkileyeceksiniz</span></td><td><span  >etkileyecekler</span></td></tr><tr><th rowspan=\"3\" >inferential</th><th colspan=\"2\" >perfective</th><td><span  >etkilemi\u015fim</span></td><td><span  >etkilemi\u015fsin</span></td><td><span  >etkilemi\u015f</span></td><td><span  >etkilemi\u015fiz</span></td><td><span  >etkilemi\u015fsiniz</span></td><td><span  >etkilemi\u015fler</span></td></tr><tr><th colspan=\"2\" >aorist</th><td><span  >etkilermi\u015fim</span></td><td><span  >etkilermi\u015fsin</span></td><td><span  >etkilermi\u015f</span></td><td><span  >etkilermi\u015fiz</span></td><td><span  >etkilermi\u015fsiniz</span></td><td><span  >etkilermi\u015fler</span></td></tr><tr><th colspan=\"2\" >imperfective</th><td><span  >etkiliyormu\u015fum</span></td><td><span  >etkiliyormu\u015fsun</span></td><td><span  >etkiliyormu\u015f</span></td><td><span  >etkiliyormu\u015fuz</span></td><td><span  >etkiliyormu\u015fsunuz</span></td><td><span  >etkiliyormu\u015flar</span></td></tr><tr><th rowspan=\"2\" >conditional</th><th colspan=\"2\" >simple</th><td><span  >etkilesem</span></td><td><span  >etkilesen</span></td><td><span  >etkilese</span></td><td><span  >etkilesek</span></td><td><span  >etkileseniz</span></td><td><span  >etkileseler</span></td></tr><tr><th colspan=\"2\" >perfective</th><td><span  >etkileseydim</span></td><td><span  >etkileseydin</span></td><td><span  >etkileseydi</span></td><td><span  >etkileseydik</span></td><td><span  >etkileseydiniz</span></td><td><span  >etkileseydiler</span></td></tr><tr><th colspan=\"3\" >optative</th><td><span  >etkileyeyim</span></td><td><span  >etkileyesin</span></td><td><span  >etkileye</span></td><td><span  >etkileyelim</span></td><td><span  >etkileyesiniz</span></td><td><span  >etkileyeler</span></td></tr><tr><th colspan=\"3\" >progressive</th><td><span  >etkilemekteyim</span></td><td><span  >etkilemektesin</span></td><td><span  >etkilemekte</span></td><td><span  >etkilemekteyiz</span></td><td><span  >etkilemektesiniz</span></td><td><span  >etkilemekteler</span></td></tr><tr><th colspan=\"3\" >necessitative</th><td><span  >etkilemeliyim</span></td><td><span  >etkilemelisin</span></td><td><span  >etkilemeli</span></td><td><span  >etkilemeliyiz</span></td><td><span  >etkilemelisiniz</span></td><td><span  >etkilemeliler</span></td></tr><tr><th colspan=\"3\" >imperative</th><td></td><td><span  >etkile</span></td><td><span  >etkilesin</span></td><td></td><td><span  >etkileyin</span></td><td><span  >etkilesinler</span></td></tr><tr><th colspan=\"9\"></th></tr><tr><th colspan=\"9\" >Positive interrogative</th></tr><tr><th colspan=\"9\"></th></tr><tr><th colspan=\"3\" rowspan=\"3\"></th><th colspan=\"3\" >singular</th><th colspan=\"3\" >plural</th></tr><tr><th >1 person</th><th >2 person</th><th >3 person</th><th >1 person</th><th >2 person</th><th >3 person</th></tr><tr><th >ben</th><th >sen</th><th >o</th><th >biz</th><th >siz</th><th >onlar</th></tr><tr><th rowspan=\"5\" >indicative</th><th rowspan=\"2\" >present</th><th >aorist</th><td>etkiler miyim?</td><td>etkiler misin?</td><td>etkiler mi?</td><td>etkiler miyiz?</td><td>etkiler misiniz?</td><td>etkilerler mi?</td></tr><tr><th >imperfective</th><td>etkiliyor muyum?</td><td>etkiliyor musun?</td><td>etkiliyor mu?</td><td>etkiliyor muyuz?</td><td>etkiliyor musunuz?</td><td>etkiliyorlar m\u0131?</td></tr><tr><th rowspan=\"2\" >past</th><th >perfective</th><td>etkiledim mi?</td><td>etkiledin mi?</td><td>etkiledi mi?</td><td>etkiledik mi?</td><td>etkilediniz mi?</td><td>etkilediler mi?</td></tr><tr><th >imperfective</th><td>etkiliyor muydum?</td><td>etkiliyor muydun?</td><td>etkiliyor muydu?</td><td>etkiliyor muyduk?</td><td>etkiliyor muydunuz?</td><td>etkiliyorlar m\u0131yd\u0131?</td></tr><tr><th colspan=\"2\" >future</th><td>etkileyecek miyim?</td><td>etkileyecek misin?</td><td>etkileyecek mi?</td><td>etkileyecek miyiz?</td><td>etkileyecek misiniz?</td><td>etkileyecekler mi?</td></tr><tr><th rowspan=\"3\" >inferential</th><th colspan=\"2\" >perfective</th><td>etkilemi\u015f miyim?</td><td>etkilemi\u015f misin?</td><td>etkilemi\u015f mi?</td><td>etkilemi\u015f miyiz?</td><td>etkilemi\u015f misiniz?</td><td>etkilemi\u015fler mi?</td></tr><tr><th colspan=\"2\" >aorist</th><td>etkiler miymi\u015fim?</td><td>etkiler miymi\u015fsin?</td><td>etkiler miymi\u015f?</td><td>etkiler miymi\u015fiz?</td><td>etkiler miymi\u015fsiniz?</td><td>etkilerler miymi\u015f?</td></tr><tr><th colspan=\"2\" >imperfective</th><td>etkiliyor muymu\u015fum?</td><td>etkiliyor muymu\u015fsun?</td><td>etkiliyor muymu\u015f?</td><td>etkiliyor muymu\u015fuz?</td><td>etkiliyor muymu\u015fsunuz?</td><td>etkiliyorlar m\u0131ym\u0131\u015f?</td></tr><tr><th rowspan=\"2\" >conditional</th><th colspan=\"2\" >simple</th><td>etkilesem mi?</td><td>etkilesen mi?</td><td>etkilese mi?</td><td>etkilesek mi?</td><td>etkileseniz mi?</td><td>etkileseler mi?</td></tr><tr><th colspan=\"2\" >perfective</th><td>etkilese miydim?</td><td>etkilese miydin?</td><td>etkilese miydi?</td><td>etkilese miydik?</td><td>etkilese miydiniz?</td><td>etkileseler miydi?</td></tr><tr><th colspan=\"3\" >progressive</th><td>etkilemekte miyim?</td><td>etkilemekte misin?</td><td>etkilemekte mi?</td><td>etkilemekte miyiz?</td><td>etkilemekte misiniz?</td><td>etkilemekteler mi?</td></tr><tr><th colspan=\"3\" >necessitative</th><td>etkilemeli miyim?</td><td>etkilemeli misin?</td><td>etkilemeli mi?</td><td>etkilemeli miyiz?</td><td>etkilemeli misiniz?</td><td>etkilemeliler mi?</td></tr><tr><th colspan=\"9\"></th></tr><tr><th colspan=\"9\" >Negative declarative</th></tr><tr><th colspan=\"9\"></th></tr><tr><th colspan=\"3\" >infinitive</th><td colspan=\"6\"><span  >etkilememek</span></td></tr><tr><th rowspan=\"3\" >impersonal participle</th><th colspan=\"2\" >imperfective</th><td colspan=\"6\"><span  >etkilemeyen</span></td></tr><tr><th colspan=\"2\" >perfective</th><td colspan=\"6\"><span  >etkilememi\u015f</span></td></tr><tr><th colspan=\"2\" >prospective</th><td colspan=\"6\"><span  >etkilemeyecek</span></td></tr><tr><th rowspan=\"2\" >personal participle</th><th colspan=\"2\" >non-prospective</th><td><span  >etkilemedi\u011fim</span></td><td><span  >etkilemedi\u011fin</span></td><td><span  >etkilemedi\u011fi</span></td><td><span  >etkilemedi\u011fimiz</span></td><td><span  >etkilemedi\u011finiz</span></td><td><span  >etkilemedikleri</span></td></tr><tr><th colspan=\"2\" >prospective</th><td><span  >etkilemeyece\u011fim</span></td><td><span  >etkilemeyece\u011fin</span></td><td><span  >etkilemeyece\u011fi</span></td><td><span  >etkilemeyece\u011fimiz</span></td><td><span  >etkilemeyece\u011finiz</span></td><td><span  >etkilemeyecekleri</span></td></tr><tr><th colspan=\"3\" >verbal noun</th><td colspan=\"6\"><span  >etkilememe</span></td></tr><tr><th colspan=\"3\" >way of doing</th><td colspan=\"6\"><span  >etkilemeyi\u015f</span></td></tr><tr><th colspan=\"3\" rowspan=\"3\"></th><th colspan=\"3\" >singular</th><th colspan=\"3\" >plural</th></tr><tr><th >1 person</th><th >2 person</th><th >3 person</th><th >1 person</th><th >2 person</th><th >3 person</th></tr><tr><th >ben</th><th >sen</th><th >o</th><th >biz</th><th >siz</th><th >onlar</th></tr><tr><th rowspan=\"5\" >indicative</th><th rowspan=\"2\" >present</th><th >aorist</th><td><span  >etkilemem</span></td><td><span  >etkilemezsin</span></td><td><span  >etkilemez</span></td><td><span  >etkilemeyiz</span></td><td><span  >etkilemezsiniz</span></td><td><span  >etkilemezler</span></td></tr><tr><th >imperfective</th><td><span  >etkilemiyorum</span></td><td><span  >etkilemiyorsun</span></td><td><span  >etkilemiyor</span></td><td><span  >etkilemiyoruz</span></td><td><span  >etkilemiyorsunuz</span></td><td><span  >etkilemiyorlar</span></td></tr><tr><th rowspan=\"2\" >past</th><th >perfective</th><td><span  >etkilemedim</span></td><td><span  >etkilemedin</span></td><td><span  >etkilemedi</span></td><td><span  >etkilemedik</span></td><td><span  >etkilemediniz</span></td><td><span  >etkilemediler</span></td></tr><tr><th >imperfective</th><td><span  >etkilemiyordum</span></td><td><span  >etkilemiyordun</span></td><td><span  >etkilemiyordu</span></td><td><span  >etkilemiyorduk</span></td><td><span  >etkilemiyordunuz</span></td><td><span  >etkilemiyordular</span></td></tr><tr><th colspan=\"2\" >future</th><td><span  >etkilemeyece\u011fim</span></td><td><span  >etkilemeyeceksin</span></td><td><span  >etkilemeyecek</span></td><td><span  >etkilemeyece\u011fiz</span></td><td><span  >etkilemeyeceksiniz</span></td><td><span  >etkilemeyecekler</span></td></tr><tr><th rowspan=\"3\" >inferential</th><th colspan=\"2\" >perfective</th><td><span  >etkilememi\u015fim</span></td><td><span  >etkilememi\u015fsin</span></td><td><span  >etkilememi\u015f</span></td><td><span  >etkilememi\u015fiz</span></td><td><span  >etkilememi\u015fsiniz</span></td><td><span  >etkilememi\u015fler</span></td></tr><tr><th colspan=\"2\" >aorist</th><td><span  >etkilemezmi\u015fim</span></td><td><span  >etkilemezmi\u015fsin</span></td><td><span  >etkilemezmi\u015f</span></td><td><span  >etkilemezmi\u015fiz</span></td><td><span  >etkilemezmi\u015fsiniz</span></td><td><span  >etkilemezmi\u015fler</span></td></tr><tr><th colspan=\"2\" >imperfective</th><td><span  >etkilemiyormu\u015fum</span></td><td><span  >etkilemiyormu\u015fsun</span></td><td><span  >etkilemiyormu\u015f</span></td><td><span  >etkilemiyormu\u015fuz</span></td><td><span  >etkilemiyormu\u015fsunuz</span></td><td><span  >etkilemiyormu\u015flar</span></td></tr><tr><th rowspan=\"2\" >conditional</th><th colspan=\"2\" >simple</th><td><span  >etkilemesem</span></td><td><span  >etkilemesen</span></td><td><span  >etkilemese</span></td><td><span  >etkilemesek</span></td><td><span  >etkilemeseniz</span></td><td><span  >etkilemeseler</span></td></tr><tr><th colspan=\"2\" >perfective</th><td><span  >etkilemeseydim</span></td><td><span  >etkilemeseydin</span></td><td><span  >etkilemeseydi</span></td><td><span  >etkilemeseydik</span></td><td><span  >etkilemeseydiniz</span></td><td><span  >etkilemeseydiler</span></td></tr><tr><th colspan=\"3\" >optative</th><td><span  >etkilemeyeyim</span></td><td><span  >etkilemeyesin</span></td><td><span  >etkilemeye</span></td><td><span  >etkilemeyelim</span></td><td><span  >etkilemeyesiniz</span></td><td><span  >etkilemeyeler</span></td></tr><tr><th colspan=\"3\" >progressive</th><td><span  >etkilememekteyim</span></td><td><span  >etkilememektesin</span></td><td><span  >etkilememekte</span></td><td><span  >etkilememekteyiz</span></td><td><span  >etkilememektesiniz</span></td><td><span  >etkilememekteler</span></td></tr><tr><th colspan=\"3\" >necessitative</th><td><span  >etkilememeliyim</span></td><td><span  >etkilememelisin</span></td><td><span  >etkilememeli</span></td><td><span  >etkilememeliyiz</span></td><td><span  >etkilememelisiniz</span></td><td><span  >etkilememeliler</span></td></tr><tr><th colspan=\"3\" >imperative</th><td></td><td><span  >etkileme</span></td><td><span  >etkilemesin</span></td><td></td><td><span  >etkilemeyin</span></td><td><span  >etkilemesinler</span></td></tr><tr><th colspan=\"9\"></th></tr><tr><th colspan=\"9\" >Negative interrogative</th></tr><tr><th colspan=\"9\"></th></tr><tr><th colspan=\"3\" rowspan=\"3\"></th><th colspan=\"3\" >singular</th><th colspan=\"3\" >plural</th></tr><tr><th >1 person</th><th >2 person</th><th >3 person</th><th >1 person</th><th >2 person</th><th >3 person</th></tr><tr><th >ben</th><th >sen</th><th >o</th><th >biz</th><th >siz</th><th >onlar</th></tr><tr><th rowspan=\"5\" >indicative</th><th rowspan=\"2\" >present</th><th >aorist</th><td>etkilemez miyim?</td><td>etkilemez misin?</td><td>etkilemez mi?</td><td>etkilemez miyiz?</td><td>etkilemez misiniz?</td><td>etkilemezler mi?</td></tr><tr><th >imperfective</th><td>etkilemiyor muyum?</td><td>etkilemiyor musun?</td><td>etkilemiyor mu?</td><td>etkilemiyor muyuz?</td><td>etkilemiyor musunuz?</td><td>etkilemiyorlar m\u0131?</td></tr><tr><th rowspan=\"2\" >past</th><th >perfective</th><td>etkilemedim mi?</td><td>etkilemedin mi?</td><td>etkilemedi mi?</td><td>etkilemedik mi?</td><td>etkilemediniz mi?</td><td>etkilemediler mi?</td></tr><tr><th >imperfective</th><td>etkilemiyor muydum?</td><td>etkilemiyor muydun?</td><td>etkilemiyor muydu?</td><td>etkilemiyor muyduk?</td><td>etkilemiyor muydunuz?</td><td>etkilemiyorlar m\u0131yd\u0131?</td></tr><tr><th colspan=\"2\" >future</th><td>etkilemeyecek miyim?</td><td>etkilemeyecek misin?</td><td>etkilemeyecek mi?</td><td>etkilemeyecek miyiz?</td><td>etkilemeyecek misiniz?</td><td>etkilemeyecekler mi?</td></tr><tr><th rowspan=\"3\" >inferential</th><th colspan=\"2\" >perfective</th><td>etkilememi\u015f miyim?</td><td>etkilememi\u015f misin?</td><td>etkilememi\u015f mi?</td><td>etkilememi\u015f miyiz?</td><td>etkilememi\u015f misiniz?</td><td>etkilememi\u015fler mi?</td></tr><tr><th colspan=\"2\" >aorist</th><td>etkilemez miymi\u015fim?</td><td>etkilemez miymi\u015fsin?</td><td>etkilemez miymi\u015f?</td><td>etkilemez miymi\u015fiz?</td><td>etkilemez miymi\u015fsiniz?</td><td>etkilemezler miymi\u015f?</td></tr><tr><th colspan=\"2\" >imperfective</th><td>etkilemiyor muymu\u015fum?</td><td>etkilemiyor muymu\u015fsun?</td><td>etkilemiyor muymu\u015f?</td><td>etkilemiyor muymu\u015fuz?</td><td>etkilemiyor muymu\u015fsunuz?</td><td>etkilemiyorlar m\u0131ym\u0131\u015f?</td></tr><tr><th rowspan=\"2\" >conditional</th><th colspan=\"2\" >simple</th><td>etkilemesem mi?</td><td>etkilemesen mi?</td><td>etkilemese mi?</td><td>etkilemesek mi?</td><td>etkilemeseniz mi?</td><td>etkilemeseler mi?</td></tr><tr><th colspan=\"2\" >perfective</th><td>etkilemese miydim?</td><td>etkilemese miydin?</td><td>etkilemese miydi?</td><td>etkilemese miydik?</td><td>etkilemese miydiniz?</td><td>etkilemeseler miydi?</td></tr><tr><th colspan=\"3\" >progressive</th><td>etkilememekte miyim?</td><td>etkilememekte misin?</td><td>etkilememekte mi?</td><td>etkilememekte miyiz?</td><td>etkilememekte misiniz?</td><td>etkilememekteler mi?</td></tr><tr><th colspan=\"3\" >necessitative</th><td>etkilememeli miyim?</td><td>etkilememeli misin?</td><td>etkilememeli mi?</td><td>etkilememeli miyiz?</td><td>etkilememeli misiniz?</td><td>etkilememeliler mi?</td></tr></tbody></table>'></iframe>", "vermek": "<iframe srcdoc='Conjugation of vermek (aorist in -<i  >V\u2074r</i>)<p><i><b>Note:</b> Actual conjugations can be more complex than tables below. Compound forms with the auxiliary <i  >olmak</i> not shown. See also Appendix:Turkish suffixes#Verbs.</i></p><table  style=\"background:#F9F9F9; text-align:center; width:100%\"><tbody><tr><th colspan=\"9\" >Positive declarative</th></tr><tr><th colspan=\"9\"></th></tr><tr><th colspan=\"3\" >infinitive</th><td colspan=\"6\"><span  ><strong >vermek</strong></span></td></tr><tr><th rowspan=\"3\" >impersonal participle</th><th colspan=\"2\" >imperfective</th><td colspan=\"6\"><span  >veren</span></td></tr><tr><th colspan=\"2\" >perfective</th><td colspan=\"6\"><span  >vermi\u015f</span></td></tr><tr><th colspan=\"2\" >prospective</th><td colspan=\"6\"><span  >verecek</span></td></tr><tr><th rowspan=\"2\" >personal participle</th><th colspan=\"2\" >non-prospective</th><td><span  >verdi\u011fim</span></td><td><span  >verdi\u011fin</span></td><td><span  >verdi\u011fi</span></td><td><span  >verdi\u011fimiz</span></td><td><span  >verdi\u011finiz</span></td><td><span  >verdikleri</span></td></tr><tr><th colspan=\"2\" >prospective</th><td><span  >verece\u011fim</span></td><td><span  >verece\u011fin</span></td><td><span  >verece\u011fi</span></td><td><span  >verece\u011fimiz</span></td><td><span  >verece\u011finiz</span></td><td><span  >verecekleri</span></td></tr><tr><th colspan=\"3\" >verbal noun</th><td colspan=\"6\"><span  >verme</span></td></tr><tr><th colspan=\"3\" >way of doing</th><td colspan=\"6\"><span  >veri\u015f</span></td></tr><tr><th colspan=\"3\" rowspan=\"3\"></th><th colspan=\"3\" >singular</th><th colspan=\"3\" >plural</th></tr><tr><th >1 person</th><th >2 person</th><th >3 person</th><th >1 person</th><th >2 person</th><th >3 person</th></tr><tr><th >ben</th><th >sen</th><th >o</th><th >biz</th><th >siz</th><th >onlar</th></tr><tr><th rowspan=\"5\" >indicative</th><th rowspan=\"2\" >present</th><th >aorist</th><td><span  >veririm</span></td><td><span  >verirsin</span></td><td><span  >verir</span></td><td><span  >veririz</span></td><td><span  >verirsiniz</span></td><td><span  >verirler</span></td></tr><tr><th >imperfective</th><td><span  >veriyorum</span></td><td><span  >veriyorsun</span></td><td><span  >veriyor</span></td><td><span  >veriyoruz</span></td><td><span  >veriyorsunuz</span></td><td><span  >veriyorlar</span></td></tr><tr><th rowspan=\"2\" >past</th><th >perfective</th><td><span  >verdim</span></td><td><span  >verdin</span></td><td><span  >verdi</span></td><td><span  >verdik</span></td><td><span  >verdiniz</span></td><td><span  >verdiler</span></td></tr><tr><th >imperfective</th><td><span  >veriyordum</span></td><td><span  >veriyordun</span></td><td><span  >veriyordu</span></td><td><span  >veriyorduk</span></td><td><span  >veriyordunuz</span></td><td><span  >veriyorlard\u0131 (or veriyordular)</span></td></tr><tr><th colspan=\"2\" >future</th><td><span  >verece\u011fim</span></td><td><span  >vereceksin</span></td><td><span  >verecek</span></td><td><span  >verece\u011fiz</span></td><td><span  >vereceksiniz</span></td><td><span  >verecekler</span></td></tr><tr><th rowspan=\"3\" >inferential</th><th colspan=\"2\" >perfective</th><td><span  >vermi\u015fim</span></td><td><span  >vermi\u015fsin</span></td><td><span  >vermi\u015f</span></td><td><span  >vermi\u015fiz</span></td><td><span  >vermi\u015fsiniz</span></td><td><span  >vermi\u015fler</span></td></tr><tr><th colspan=\"2\" >aorist</th><td><span  >verirmi\u015fim</span></td><td><span  >verirmi\u015fsin</span></td><td><span  >verirmi\u015f</span></td><td><span  >verirmi\u015fiz</span></td><td><span  >verirmi\u015fsiniz</span></td><td><span  >verirlermi\u015f (or verirmi\u015flar)</span></td></tr><tr><th colspan=\"2\" >imperfective</th><td><span  >veriyormu\u015fum</span></td><td><span  >veriyormu\u015fsun</span></td><td><span  >veriyormu\u015f</span></td><td><span  >veriyormu\u015fuz</span></td><td><span  >veriyormu\u015fsunuz</span></td><td><span  >veriyorlarm\u0131\u015f</span></td></tr><tr><th rowspan=\"2\" >conditional</th><th colspan=\"2\" >simple</th><td><span  >versem</span></td><td><span  >versen</span></td><td><span  >verse</span></td><td><span  >versek</span></td><td><span  >verseniz</span></td><td><span  >verseler</span></td></tr><tr><th colspan=\"2\" >perfective</th><td><span  >verseydim</span></td><td><span  >verseydin</span></td><td><span  >verseydi</span></td><td><span  >verseydik</span></td><td><span  >verseydiniz</span></td><td><span  >verseydiler</span></td></tr><tr><th colspan=\"3\" >optative</th><td><span  >vereyim</span></td><td><span  >veresin</span></td><td><span  >vere</span></td><td><span  >verelim</span></td><td><span  >veresiniz</span></td><td><span  >vereler</span></td></tr><tr><th colspan=\"3\" >progressive</th><td><span  >vermekteyim</span></td><td><span  >vermektesin</span></td><td><span  >vermekte</span></td><td><span  >vermekteyiz</span></td><td><span  >vermektesiniz</span></td><td><span  >vermekteler</span></td></tr><tr><th colspan=\"3\" >necessitative</th><td><span  >vermeliyim</span></td><td><span  >vermelisin</span></td><td><span  >vermeli</span></td><td><span  >vermeliyiz</span></td><td><span  >vermelisiniz</span></td><td><span  >vermeliler</span></td></tr><tr><th colspan=\"3\" >imperative</th><td></td><td><span  >ver</span></td><td><span  >versin</span></td><td></td><td><span  >verin</span></td><td><span  >versinler</span></td></tr><tr><th colspan=\"9\"></th></tr><tr><th colspan=\"9\" >Positive interrogative</th></tr><tr><th colspan=\"9\"></th></tr><tr><th colspan=\"3\" rowspan=\"3\"></th><th colspan=\"3\" >singular</th><th colspan=\"3\" >plural</th></tr><tr><th >1 person</th><th >2 person</th><th >3 person</th><th >1 person</th><th >2 person</th><th >3 person</th></tr><tr><th >ben</th><th >sen</th><th >o</th><th >biz</th><th >siz</th><th >onlar</th></tr><tr><th rowspan=\"5\" >indicative</th><th rowspan=\"2\" >present</th><th >aorist</th><td>verir miyim?</td><td>verir misin?</td><td>verir mi?</td><td>verir miyiz?</td><td>verir misiniz?</td><td>verirler mi?</td></tr><tr><th >imperfective</th><td>veriyor muyum?</td><td>veriyor musun?</td><td>veriyor mu?</td><td>veriyor muyuz?</td><td>veriyor musunuz?</td><td>veriyorlar m\u0131?</td></tr><tr><th rowspan=\"2\" >past</th><th >perfective</th><td>verdim mi?</td><td>verdin mi?</td><td>verdi mi?</td><td>verdik mi?</td><td>verdiniz mi?</td><td>verdiler mi?</td></tr><tr><th >imperfective</th><td>veriyor muydum?</td><td>veriyor muydun?</td><td>veriyor muydu?</td><td>veriyor muyduk?</td><td>veriyor muydunuz?</td><td>veriyorlar m\u0131yd\u0131?</td></tr><tr><th colspan=\"2\" >future</th><td>verecek miyim?</td><td>verecek misin?</td><td>verecek mi?</td><td>verecek miyiz?</td><td>verecek misiniz?</td><td>verecekler mi?</td></tr><tr><th rowspan=\"3\" >inferential</th><th colspan=\"2\" >perfective</th><td>vermi\u015f miyim?</td><td>vermi\u015f misin?</td><td>vermi\u015f mi?</td><td>vermi\u015f miyiz?</td><td>vermi\u015f misiniz?</td><td>vermi\u015fler mi?</td></tr><tr><th colspan=\"2\" >aorist</th><td>verir miymi\u015fim?</td><td>verir miymi\u015fsin?</td><td>verir miymi\u015f?</td><td>verir miymi\u015fiz?</td><td>verir miymi\u015fsiniz?</td><td>verirler miymi\u015f?</td></tr><tr><th colspan=\"2\" >imperfective</th><td>veriyor muymu\u015fum?</td><td>veriyor muymu\u015fsun?</td><td>veriyor muymu\u015f?</td><td>veriyor muymu\u015fuz?</td><td>veriyor muymu\u015fsunuz?</td><td>veriyorlar m\u0131ym\u0131\u015f?</td></tr><tr><th rowspan=\"2\" >conditional</th><th colspan=\"2\" >simple</th><td>versem mi?</td><td>versen mi?</td><td>verse mi?</td><td>versek mi?</td><td>verseniz mi?</td><td>verseler mi?</td></tr><tr><th colspan=\"2\" >perfective</th><td>verse miydim?</td><td>verse miydin?</td><td>verse miydi?</td><td>verse miydik?</td><td>verse miydiniz?</td><td>verseler miydi?</td></tr><tr><th colspan=\"3\" >progressive</th><td>vermekte miyim?</td><td>vermekte misin?</td><td>vermekte mi?</td><td>vermekte miyiz?</td><td>vermekte misiniz?</td><td>vermekteler mi?</td></tr><tr><th colspan=\"3\" >necessitative</th><td>vermeli miyim?</td><td>vermeli misin?</td><td>vermeli mi?</td><td>vermeli miyiz?</td><td>vermeli misiniz?</td><td>vermeliler mi?</td></tr><tr><th colspan=\"9\"></th></tr><tr><th colspan=\"9\" >Negative declarative</th></tr><tr><th colspan=\"9\"></th></tr><tr><th colspan=\"3\" >infinitive</th><td colspan=\"6\"><span  >vermemek</span></td></tr><tr><th rowspan=\"3\" >impersonal participle</th><th colspan=\"2\" >imperfective</th><td colspan=\"6\"><span  >vermeyen</span></td></tr><tr><th colspan=\"2\" >perfective</th><td colspan=\"6\"><span  >vermemi\u015f</span></td></tr><tr><th colspan=\"2\" >prospective</th><td colspan=\"6\"><span  >vermeyecek</span></td></tr><tr><th rowspan=\"2\" >personal participle</th><th colspan=\"2\" >non-prospective</th><td><span  >vermedi\u011fim</span></td><td><span  >vermedi\u011fin</span></td><td><span  >vermedi\u011fi</span></td><td><span  >vermedi\u011fimiz</span></td><td><span  >vermedi\u011finiz</span></td><td><span  >vermedikleri</span></td></tr><tr><th colspan=\"2\" >prospective</th><td><span  >vermeyece\u011fim</span></td><td><span  >vermeyece\u011fin</span></td><td><span  >vermeyece\u011fi</span></td><td><span  >vermeyece\u011fimiz</span></td><td><span  >vermeyece\u011finiz</span></td><td><span  >vermeyecekleri</span></td></tr><tr><th colspan=\"3\" >verbal noun</th><td colspan=\"6\"><span  >vermeme</span></td></tr><tr><th colspan=\"3\" >way of doing</th><td colspan=\"6\"><span  >vermeyi\u015f</span></td></tr><tr><th colspan=\"3\" rowspan=\"3\"></th><th colspan=\"3\" >singular</th><th colspan=\"3\" >plural</th></tr><tr><th >1 person</th><th >2 person</th><th >3 person</th><th >1 person</th><th >2 person</th><th >3 person</th></tr><tr><th >ben</th><th >sen</th><th >o</th><th >biz</th><th >siz</th><th >onlar</th></tr><tr><th rowspan=\"5\" >indicative</th><th rowspan=\"2\" >present</th><th >aorist</th><td><span  >vermem</span></td><td><span  >vermezsin</span></td><td><span  >vermez</span></td><td><span  >vermeyiz</span></td><td><span  >vermezsiniz</span></td><td><span  >vermezler</span></td></tr><tr><th >imperfective</th><td><span  >vermiyorum</span></td><td><span  >vermiyorsun</span></td><td><span  >vermiyor</span></td><td><span  >vermiyoruz</span></td><td><span  >vermiyorsunuz</span></td><td><span  >vermiyorlar</span></td></tr><tr><th rowspan=\"2\" >past</th><th >perfective</th><td><span  >vermedim</span></td><td><span  >vermedin</span></td><td><span  >vermedi</span></td><td><span  >vermedik</span></td><td><span  >vermediniz</span></td><td><span  >vermediler</span></td></tr><tr><th >imperfective</th><td><span  >vermiyordum</span></td><td><span  >vermiyordun</span></td><td><span  >vermiyordu</span></td><td><span  >vermiyorduk</span></td><td><span  >vermiyordunuz</span></td><td><span  >vermiyorlard\u0131</span></td></tr><tr><th colspan=\"2\" >future</th><td><span  >vermeyece\u011fim</span></td><td><span  >vermeyeceksin</span></td><td><span  >vermeyecek</span></td><td><span  >vermeyece\u011fiz</span></td><td><span  >vermeyeceksiniz</span></td><td><span  >vermeyecekler</span></td></tr><tr><th rowspan=\"3\" >inferential</th><th colspan=\"2\" >perfective</th><td><span  >vermemi\u015fim</span></td><td><span  >vermemi\u015fsin</span></td><td><span  >vermemi\u015f</span></td><td><span  >vermemi\u015fiz</span></td><td><span  >vermemi\u015fsiniz</span></td><td><span  >vermemi\u015fler</span></td></tr><tr><th colspan=\"2\" >aorist</th><td><span  >vermezmi\u015fim</span></td><td><span  >vermezmi\u015fsin</span></td><td><span  >vermezmi\u015f</span></td><td><span  >vermezmi\u015fiz</span></td><td><span  >vermezmi\u015fsiniz</span></td><td><span  >vermezlermi\u015f</span></td></tr><tr><th colspan=\"2\" >imperfective</th><td><span  >vermiyormu\u015fum</span></td><td><span  >vermiyormu\u015fsun</span></td><td><span  >vermiyormu\u015f</span></td><td><span  >vermiyormu\u015fuz</span></td><td><span  >vermiyormu\u015fsunuz</span></td><td><span  >vermiyorlarm\u0131\u015f</span></td></tr><tr><th rowspan=\"2\" >conditional</th><th colspan=\"2\" >simple</th><td><span  >vermesem</span></td><td><span  >vermesen</span></td><td><span  >vermese</span></td><td><span  >vermesek</span></td><td><span  >vermeseniz</span></td><td><span  >vermeseler</span></td></tr><tr><th colspan=\"2\" >perfective</th><td><span  >vermeseydim</span></td><td><span  >vermeseydin</span></td><td><span  >vermeseydi</span></td><td><span  >vermeseydik</span></td><td><span  >vermeseydiniz</span></td><td><span  >vermeseydiler</span></td></tr><tr><th colspan=\"3\" >optative</th><td><span  >vermeyeyim</span></td><td><span  >vermeyesin</span></td><td><span  >vermeye</span></td><td><span  >vermeyelim</span></td><td><span  >vermeyesiniz</span></td><td><span  >vermeyeler</span></td></tr><tr><th colspan=\"3\" >progressive</th><td><span  >vermemekteyim</span></td><td><span  >vermemektesin</span></td><td><span  >vermemekte</span></td><td><span  >vermemekteyiz</span></td><td><span  >vermemektesiniz</span></td><td><span  >vermemekteler</span></td></tr><tr><th colspan=\"3\" >necessitative</th><td><span  >vermemeliyim</span></td><td><span  >vermemelisin</span></td><td><span  >vermemeli</span></td><td><span  >vermemeliyiz</span></td><td><span  >vermemelisiniz</span></td><td><span  >vermemeliler</span></td></tr><tr><th colspan=\"3\" >imperative</th><td></td><td><span  >verme</span></td><td><span  >vermesin</span></td><td></td><td><span  >vermeyin</span></td><td><span  >vermesinler</span></td></tr><tr><th colspan=\"9\"></th></tr><tr><th colspan=\"9\" >Negative interrogative</th></tr><tr><th colspan=\"9\"></th></tr><tr><th colspan=\"3\" rowspan=\"3\"></th><th colspan=\"3\" >singular</th><th colspan=\"3\" >plural</th></tr><tr><th >1 person</th><th >2 person</th><th >3 person</th><th >1 person</th><th >2 person</th><th >3 person</th></tr><tr><th >ben</th><th >sen</th><th >o</th><th >biz</th><th >siz</th><th >onlar</th></tr><tr><th rowspan=\"5\" >indicative</th><th rowspan=\"2\" >present</th><th >aorist</th><td>vermez miyim?</td><td>vermez misin?</td><td>vermez mi?</td><td>vermez miyiz?</td><td>vermez misiniz?</td><td>vermezler mi?</td></tr><tr><th >imperfective</th><td>vermiyor muyum?</td><td>vermiyor musun?</td><td>vermiyor mu?</td><td>vermiyor muyuz?</td><td>vermiyor musunuz?</td><td>vermiyorlar m\u0131?</td></tr><tr><th rowspan=\"2\" >past</th><th >perfective</th><td>vermedim mi?</td><td>vermedin mi?</td><td>vermedi mi?</td><td>vermedik mi?</td><td>vermediniz mi?</td><td>vermediler mi?</td></tr><tr><th >imperfective</th><td>vermiyor muydum?</td><td>vermiyor muydun?</td><td>vermiyor muydu?</td><td>vermiyor muyduk?</td><td>vermiyor muydunuz?</td><td>vermiyorlar m\u0131yd\u0131?</td></tr><tr><th colspan=\"2\" >future</th><td>vermeyecek miyim?</td><td>vermeyecek misin?</td><td>vermeyecek mi?</td><td>vermeyecek miyiz?</td><td>vermeyecek misiniz?</td><td>vermeyecekler mi?</td></tr><tr><th rowspan=\"3\" >inferential</th><th colspan=\"2\" >perfective</th><td>vermemi\u015f miyim?</td><td>vermemi\u015f misin?</td><td>vermemi\u015f mi?</td><td>vermemi\u015f miyiz?</td><td>vermemi\u015f misiniz?</td><td>vermemi\u015fler mi?</td></tr><tr><th colspan=\"2\" >aorist</th><td>vermez miymi\u015fim?</td><td>vermez miymi\u015fsin?</td><td>vermez miymi\u015f?</td><td>vermez miymi\u015fiz?</td><td>vermez miymi\u015fsiniz?</td><td>vermezler miymi\u015f?</td></tr><tr><th colspan=\"2\" >imperfective</th><td>vermiyor muymu\u015fum?</td><td>vermiyor muymu\u015fsun?</td><td>vermiyor muymu\u015f?</td><td>vermiyor muymu\u015fuz?</td><td>vermiyor muymu\u015fsunuz?</td><td>vermiyorlar m\u0131ym\u0131\u015f?</td></tr><tr><th rowspan=\"2\" >conditional</th><th colspan=\"2\" >simple</th><td>vermesem mi?</td><td>vermesen mi?</td><td>vermese mi?</td><td>vermesek mi?</td><td>vermeseniz mi?</td><td>vermeseler mi?</td></tr><tr><th colspan=\"2\" >perfective</th><td>vermese miydim?</td><td>vermese miydin?</td><td>vermese miydi?</td><td>vermese miydik?</td><td>vermese miydiniz?</td><td>vermeseler miydi?</td></tr><tr><th colspan=\"3\" >progressive</th><td>vermemekte miyim?</td><td>vermemekte misin?</td><td>vermemekte mi?</td><td>vermemekte miyiz?</td><td>vermemekte misiniz?</td><td>vermemekteler mi?</td></tr><tr><th colspan=\"3\" >necessitative</th><td>vermemeli miyim?</td><td>vermemeli misin?</td><td>vermemeli mi?</td><td>vermemeli miyiz?</td><td>vermemeli misiniz?</td><td>vermemeliler mi?</td></tr></tbody></table>'></iframe>", "de\u011fi\u015ftirmek": "<iframe srcdoc='Conjugation of de\u011fi\u015ftirmek (aorist in -<i  >V\u2074r</i>)<p><i><b>Note:</b> Actual conjugations can be more complex than tables below. Compound forms with the auxiliary <i  >olmak</i> not shown. See also Appendix:Turkish suffixes#Verbs.</i></p><table  style=\"background:#F9F9F9; text-align:center; width:100%\"><tbody><tr><th colspan=\"9\" >Positive declarative</th></tr><tr><th colspan=\"9\"></th></tr><tr><th colspan=\"3\" >infinitive</th><td colspan=\"6\"><span  ><strong >de\u011fi\u015ftirmek</strong></span></td></tr><tr><th rowspan=\"3\" >impersonal participle</th><th colspan=\"2\" >imperfective</th><td colspan=\"6\"><span  >de\u011fi\u015ftiren</span></td></tr><tr><th colspan=\"2\" >perfective</th><td colspan=\"6\"><span  >de\u011fi\u015ftirmi\u015f</span></td></tr><tr><th colspan=\"2\" >prospective</th><td colspan=\"6\"><span  >de\u011fi\u015ftirecek</span></td></tr><tr><th rowspan=\"2\" >personal participle</th><th colspan=\"2\" >non-prospective</th><td><span  >de\u011fi\u015ftirdi\u011fim</span></td><td><span  >de\u011fi\u015ftirdi\u011fin</span></td><td><span  >de\u011fi\u015ftirdi\u011fi</span></td><td><span  >de\u011fi\u015ftirdi\u011fimiz</span></td><td><span  >de\u011fi\u015ftirdi\u011finiz</span></td><td><span  >de\u011fi\u015ftirdikleri</span></td></tr><tr><th colspan=\"2\" >prospective</th><td><span  >de\u011fi\u015ftirece\u011fim</span></td><td><span  >de\u011fi\u015ftirece\u011fin</span></td><td><span  >de\u011fi\u015ftirece\u011fi</span></td><td><span  >de\u011fi\u015ftirece\u011fimiz</span></td><td><span  >de\u011fi\u015ftirece\u011finiz</span></td><td><span  >de\u011fi\u015ftirecekleri</span></td></tr><tr><th colspan=\"3\" >verbal noun</th><td colspan=\"6\"><span  >de\u011fi\u015ftirme</span></td></tr><tr><th colspan=\"3\" >way of doing</th><td colspan=\"6\"><span  >de\u011fi\u015ftiri\u015f</span></td></tr><tr><th colspan=\"3\" rowspan=\"3\"></th><th colspan=\"3\" >singular</th><th colspan=\"3\" >plural</th></tr><tr><th >1 person</th><th >2 person</th><th >3 person</th><th >1 person</th><th >2 person</th><th >3 person</th></tr><tr><th >ben</th><th >sen</th><th >o</th><th >biz</th><th >siz</th><th >onlar</th></tr><tr><th rowspan=\"5\" >indicative</th><th rowspan=\"2\" >present</th><th >aorist</th><td><span  >de\u011fi\u015ftiririm</span></td><td><span  >de\u011fi\u015ftirirsin</span></td><td><span  >de\u011fi\u015ftirir</span></td><td><span  >de\u011fi\u015ftiririz</span></td><td><span  >de\u011fi\u015ftirirsiniz</span></td><td><span  >de\u011fi\u015ftirirler</span></td></tr><tr><th >imperfective</th><td><span  >de\u011fi\u015ftiriyorum</span></td><td><span  >de\u011fi\u015ftiriyorsun</span></td><td><span  >de\u011fi\u015ftiriyor</span></td><td><span  >de\u011fi\u015ftiriyoruz</span></td><td><span  >de\u011fi\u015ftiriyorsunuz</span></td><td><span  >de\u011fi\u015ftiriyorlar</span></td></tr><tr><th rowspan=\"2\" >past</th><th >perfective</th><td><span  >de\u011fi\u015ftirdim</span></td><td><span  >de\u011fi\u015ftirdin</span></td><td><span  >de\u011fi\u015ftirdi</span></td><td><span  >de\u011fi\u015ftirdik</span></td><td><span  >de\u011fi\u015ftirdiniz</span></td><td><span  >de\u011fi\u015ftirdiler</span></td></tr><tr><th >imperfective</th><td><span  >de\u011fi\u015ftiriyordum</span></td><td><span  >de\u011fi\u015ftiriyordun</span></td><td><span  >de\u011fi\u015ftiriyordu</span></td><td><span  >de\u011fi\u015ftiriyorduk</span></td><td><span  >de\u011fi\u015ftiriyordunuz</span></td><td><span  >de\u011fi\u015ftiriyorlard\u0131 (or de\u011fi\u015ftiriyordular)</span></td></tr><tr><th colspan=\"2\" >future</th><td><span  >de\u011fi\u015ftirece\u011fim</span></td><td><span  >de\u011fi\u015ftireceksin</span></td><td><span  >de\u011fi\u015ftirecek</span></td><td><span  >de\u011fi\u015ftirece\u011fiz</span></td><td><span  >de\u011fi\u015ftireceksiniz</span></td><td><span  >de\u011fi\u015ftirecekler</span></td></tr><tr><th rowspan=\"3\" >inferential</th><th colspan=\"2\" >perfective</th><td><span  >de\u011fi\u015ftirmi\u015fim</span></td><td><span  >de\u011fi\u015ftirmi\u015fsin</span></td><td><span  >de\u011fi\u015ftirmi\u015f</span></td><td><span  >de\u011fi\u015ftirmi\u015fiz</span></td><td><span  >de\u011fi\u015ftirmi\u015fsiniz</span></td><td><span  >de\u011fi\u015ftirmi\u015fler</span></td></tr><tr><th colspan=\"2\" >aorist</th><td><span  >de\u011fi\u015ftirirmi\u015fim</span></td><td><span  >de\u011fi\u015ftirirmi\u015fsin</span></td><td><span  >de\u011fi\u015ftirirmi\u015f</span></td><td><span  >de\u011fi\u015ftirirmi\u015fiz</span></td><td><span  >de\u011fi\u015ftirirmi\u015fsiniz</span></td><td><span  >de\u011fi\u015ftirirlermi\u015f (or de\u011fi\u015ftirirmi\u015flar)</span></td></tr><tr><th colspan=\"2\" >imperfective</th><td><span  >de\u011fi\u015ftiriyormu\u015fum</span></td><td><span  >de\u011fi\u015ftiriyormu\u015fsun</span></td><td><span  >de\u011fi\u015ftiriyormu\u015f</span></td><td><span  >de\u011fi\u015ftiriyormu\u015fuz</span></td><td><span  >de\u011fi\u015ftiriyormu\u015fsunuz</span></td><td><span  >de\u011fi\u015ftiriyorlarm\u0131\u015f</span></td></tr><tr><th rowspan=\"2\" >conditional</th><th colspan=\"2\" >simple</th><td><span  >de\u011fi\u015ftirsem</span></td><td><span  >de\u011fi\u015ftirsen</span></td><td><span  >de\u011fi\u015ftirse</span></td><td><span  >de\u011fi\u015ftirsek</span></td><td><span  >de\u011fi\u015ftirseniz</span></td><td><span  >de\u011fi\u015ftirseler</span></td></tr><tr><th colspan=\"2\" >perfective</th><td><span  >de\u011fi\u015ftirseydim</span></td><td><span  >de\u011fi\u015ftirseydin</span></td><td><span  >de\u011fi\u015ftirseydi</span></td><td><span  >de\u011fi\u015ftirseydik</span></td><td><span  >de\u011fi\u015ftirseydiniz</span></td><td><span  >de\u011fi\u015ftirseydiler</span></td></tr><tr><th colspan=\"3\" >optative</th><td><span  >de\u011fi\u015ftireyim</span></td><td><span  >de\u011fi\u015ftiresin</span></td><td><span  >de\u011fi\u015ftire</span></td><td><span  >de\u011fi\u015ftirelim</span></td><td><span  >de\u011fi\u015ftiresiniz</span></td><td><span  >de\u011fi\u015ftireler</span></td></tr><tr><th colspan=\"3\" >progressive</th><td><span  >de\u011fi\u015ftirmekteyim</span></td><td><span  >de\u011fi\u015ftirmektesin</span></td><td><span  >de\u011fi\u015ftirmekte</span></td><td><span  >de\u011fi\u015ftirmekteyiz</span></td><td><span  >de\u011fi\u015ftirmektesiniz</span></td><td><span  >de\u011fi\u015ftirmekteler</span></td></tr><tr><th colspan=\"3\" >necessitative</th><td><span  >de\u011fi\u015ftirmeliyim</span></td><td><span  >de\u011fi\u015ftirmelisin</span></td><td><span  >de\u011fi\u015ftirmeli</span></td><td><span  >de\u011fi\u015ftirmeliyiz</span></td><td><span  >de\u011fi\u015ftirmelisiniz</span></td><td><span  >de\u011fi\u015ftirmeliler</span></td></tr><tr><th colspan=\"3\" >imperative</th><td></td><td><span  >de\u011fi\u015ftir</span></td><td><span  >de\u011fi\u015ftirsin</span></td><td></td><td><span  >de\u011fi\u015ftirin</span></td><td><span  >de\u011fi\u015ftirsinler</span></td></tr><tr><th colspan=\"9\"></th></tr><tr><th colspan=\"9\" >Positive interrogative</th></tr><tr><th colspan=\"9\"></th></tr><tr><th colspan=\"3\" rowspan=\"3\"></th><th colspan=\"3\" >singular</th><th colspan=\"3\" >plural</th></tr><tr><th >1 person</th><th >2 person</th><th >3 person</th><th >1 person</th><th >2 person</th><th >3 person</th></tr><tr><th >ben</th><th >sen</th><th >o</th><th >biz</th><th >siz</th><th >onlar</th></tr><tr><th rowspan=\"5\" >indicative</th><th rowspan=\"2\" >present</th><th >aorist</th><td>de\u011fi\u015ftirir miyim?</td><td>de\u011fi\u015ftirir misin?</td><td>de\u011fi\u015ftirir mi?</td><td>de\u011fi\u015ftirir miyiz?</td><td>de\u011fi\u015ftirir misiniz?</td><td>de\u011fi\u015ftirirler mi?</td></tr><tr><th >imperfective</th><td>de\u011fi\u015ftiriyor muyum?</td><td>de\u011fi\u015ftiriyor musun?</td><td>de\u011fi\u015ftiriyor mu?</td><td>de\u011fi\u015ftiriyor muyuz?</td><td>de\u011fi\u015ftiriyor musunuz?</td><td>de\u011fi\u015ftiriyorlar m\u0131?</td></tr><tr><th rowspan=\"2\" >past</th><th >perfective</th><td>de\u011fi\u015ftirdim mi?</td><td>de\u011fi\u015ftirdin mi?</td><td>de\u011fi\u015ftirdi mi?</td><td>de\u011fi\u015ftirdik mi?</td><td>de\u011fi\u015ftirdiniz mi?</td><td>de\u011fi\u015ftirdiler mi?</td></tr><tr><th >imperfective</th><td>de\u011fi\u015ftiriyor muydum?</td><td>de\u011fi\u015ftiriyor muydun?</td><td>de\u011fi\u015ftiriyor muydu?</td><td>de\u011fi\u015ftiriyor muyduk?</td><td>de\u011fi\u015ftiriyor muydunuz?</td><td>de\u011fi\u015ftiriyorlar m\u0131yd\u0131?</td></tr><tr><th colspan=\"2\" >future</th><td>de\u011fi\u015ftirecek miyim?</td><td>de\u011fi\u015ftirecek misin?</td><td>de\u011fi\u015ftirecek mi?</td><td>de\u011fi\u015ftirecek miyiz?</td><td>de\u011fi\u015ftirecek misiniz?</td><td>de\u011fi\u015ftirecekler mi?</td></tr><tr><th rowspan=\"3\" >inferential</th><th colspan=\"2\" >perfective</th><td>de\u011fi\u015ftirmi\u015f miyim?</td><td>de\u011fi\u015ftirmi\u015f misin?</td><td>de\u011fi\u015ftirmi\u015f mi?</td><td>de\u011fi\u015ftirmi\u015f miyiz?</td><td>de\u011fi\u015ftirmi\u015f misiniz?</td><td>de\u011fi\u015ftirmi\u015fler mi?</td></tr><tr><th colspan=\"2\" >aorist</th><td>de\u011fi\u015ftirir miymi\u015fim?</td><td>de\u011fi\u015ftirir miymi\u015fsin?</td><td>de\u011fi\u015ftirir miymi\u015f?</td><td>de\u011fi\u015ftirir miymi\u015fiz?</td><td>de\u011fi\u015ftirir miymi\u015fsiniz?</td><td>de\u011fi\u015ftirirler miymi\u015f?</td></tr><tr><th colspan=\"2\" >imperfective</th><td>de\u011fi\u015ftiriyor muymu\u015fum?</td><td>de\u011fi\u015ftiriyor muymu\u015fsun?</td><td>de\u011fi\u015ftiriyor muymu\u015f?</td><td>de\u011fi\u015ftiriyor muymu\u015fuz?</td><td>de\u011fi\u015ftiriyor muymu\u015fsunuz?</td><td>de\u011fi\u015ftiriyorlar m\u0131ym\u0131\u015f?</td></tr><tr><th rowspan=\"2\" >conditional</th><th colspan=\"2\" >simple</th><td>de\u011fi\u015ftirsem mi?</td><td>de\u011fi\u015ftirsen mi?</td><td>de\u011fi\u015ftirse mi?</td><td>de\u011fi\u015ftirsek mi?</td><td>de\u011fi\u015ftirseniz mi?</td><td>de\u011fi\u015ftirseler mi?</td></tr><tr><th colspan=\"2\" >perfective</th><td>de\u011fi\u015ftirse miydim?</td><td>de\u011fi\u015ftirse miydin?</td><td>de\u011fi\u015ftirse miydi?</td><td>de\u011fi\u015ftirse miydik?</td><td>de\u011fi\u015ftirse miydiniz?</td><td>de\u011fi\u015ftirseler miydi?</td></tr><tr><th colspan=\"3\" >progressive</th><td>de\u011fi\u015ftirmekte miyim?</td><td>de\u011fi\u015ftirmekte misin?</td><td>de\u011fi\u015ftirmekte mi?</td><td>de\u011fi\u015ftirmekte miyiz?</td><td>de\u011fi\u015ftirmekte misiniz?</td><td>de\u011fi\u015ftirmekteler mi?</td></tr><tr><th colspan=\"3\" >necessitative</th><td>de\u011fi\u015ftirmeli miyim?</td><td>de\u011fi\u015ftirmeli misin?</td><td>de\u011fi\u015ftirmeli mi?</td><td>de\u011fi\u015ftirmeli miyiz?</td><td>de\u011fi\u015ftirmeli misiniz?</td><td>de\u011fi\u015ftirmeliler mi?</td></tr><tr><th colspan=\"9\"></th></tr><tr><th colspan=\"9\" >Negative declarative</th></tr><tr><th colspan=\"9\"></th></tr><tr><th colspan=\"3\" >infinitive</th><td colspan=\"6\"><span  >de\u011fi\u015ftirmemek</span></td></tr><tr><th rowspan=\"3\" >impersonal participle</th><th colspan=\"2\" >imperfective</th><td colspan=\"6\"><span  >de\u011fi\u015ftirmeyen</span></td></tr><tr><th colspan=\"2\" >perfective</th><td colspan=\"6\"><span  >de\u011fi\u015ftirmemi\u015f</span></td></tr><tr><th colspan=\"2\" >prospective</th><td colspan=\"6\"><span  >de\u011fi\u015ftirmeyecek</span></td></tr><tr><th rowspan=\"2\" >personal participle</th><th colspan=\"2\" >non-prospective</th><td><span  >de\u011fi\u015ftirmedi\u011fim</span></td><td><span  >de\u011fi\u015ftirmedi\u011fin</span></td><td><span  >de\u011fi\u015ftirmedi\u011fi</span></td><td><span  >de\u011fi\u015ftirmedi\u011fimiz</span></td><td><span  >de\u011fi\u015ftirmedi\u011finiz</span></td><td><span  >de\u011fi\u015ftirmedikleri</span></td></tr><tr><th colspan=\"2\" >prospective</th><td><span  >de\u011fi\u015ftirmeyece\u011fim</span></td><td><span  >de\u011fi\u015ftirmeyece\u011fin</span></td><td><span  >de\u011fi\u015ftirmeyece\u011fi</span></td><td><span  >de\u011fi\u015ftirmeyece\u011fimiz</span></td><td><span  >de\u011fi\u015ftirmeyece\u011finiz</span></td><td><span  >de\u011fi\u015ftirmeyecekleri</span></td></tr><tr><th colspan=\"3\" >verbal noun</th><td colspan=\"6\"><span  >de\u011fi\u015ftirmeme</span></td></tr><tr><th colspan=\"3\" >way of doing</th><td colspan=\"6\"><span  >de\u011fi\u015ftirmeyi\u015f</span></td></tr><tr><th colspan=\"3\" rowspan=\"3\"></th><th colspan=\"3\" >singular</th><th colspan=\"3\" >plural</th></tr><tr><th >1 person</th><th >2 person</th><th >3 person</th><th >1 person</th><th >2 person</th><th >3 person</th></tr><tr><th >ben</th><th >sen</th><th >o</th><th >biz</th><th >siz</th><th >onlar</th></tr><tr><th rowspan=\"5\" >indicative</th><th rowspan=\"2\" >present</th><th >aorist</th><td><span  >de\u011fi\u015ftirmem</span></td><td><span  >de\u011fi\u015ftirmezsin</span></td><td><span  >de\u011fi\u015ftirmez</span></td><td><span  >de\u011fi\u015ftirmeyiz</span></td><td><span  >de\u011fi\u015ftirmezsiniz</span></td><td><span  >de\u011fi\u015ftirmezler</span></td></tr><tr><th >imperfective</th><td><span  >de\u011fi\u015ftirmiyorum</span></td><td><span  >de\u011fi\u015ftirmiyorsun</span></td><td><span  >de\u011fi\u015ftirmiyor</span></td><td><span  >de\u011fi\u015ftirmiyoruz</span></td><td><span  >de\u011fi\u015ftirmiyorsunuz</span></td><td><span  >de\u011fi\u015ftirmiyorlar</span></td></tr><tr><th rowspan=\"2\" >past</th><th >perfective</th><td><span  >de\u011fi\u015ftirmedim</span></td><td><span  >de\u011fi\u015ftirmedin</span></td><td><span  >de\u011fi\u015ftirmedi</span></td><td><span  >de\u011fi\u015ftirmedik</span></td><td><span  >de\u011fi\u015ftirmediniz</span></td><td><span  >de\u011fi\u015ftirmediler</span></td></tr><tr><th >imperfective</th><td><span  >de\u011fi\u015ftirmiyordum</span></td><td><span  >de\u011fi\u015ftirmiyordun</span></td><td><span  >de\u011fi\u015ftirmiyordu</span></td><td><span  >de\u011fi\u015ftirmiyorduk</span></td><td><span  >de\u011fi\u015ftirmiyordunuz</span></td><td><span  >de\u011fi\u015ftirmiyorlard\u0131</span></td></tr><tr><th colspan=\"2\" >future</th><td><span  >de\u011fi\u015ftirmeyece\u011fim</span></td><td><span  >de\u011fi\u015ftirmeyeceksin</span></td><td><span  >de\u011fi\u015ftirmeyecek</span></td><td><span  >de\u011fi\u015ftirmeyece\u011fiz</span></td><td><span  >de\u011fi\u015ftirmeyeceksiniz</span></td><td><span  >de\u011fi\u015ftirmeyecekler</span></td></tr><tr><th rowspan=\"3\" >inferential</th><th colspan=\"2\" >perfective</th><td><span  >de\u011fi\u015ftirmemi\u015fim</span></td><td><span  >de\u011fi\u015ftirmemi\u015fsin</span></td><td><span  >de\u011fi\u015ftirmemi\u015f</span></td><td><span  >de\u011fi\u015ftirmemi\u015fiz</span></td><td><span  >de\u011fi\u015ftirmemi\u015fsiniz</span></td><td><span  >de\u011fi\u015ftirmemi\u015fler</span></td></tr><tr><th colspan=\"2\" >aorist</th><td><span  >de\u011fi\u015ftirmezmi\u015fim</span></td><td><span  >de\u011fi\u015ftirmezmi\u015fsin</span></td><td><span  >de\u011fi\u015ftirmezmi\u015f</span></td><td><span  >de\u011fi\u015ftirmezmi\u015fiz</span></td><td><span  >de\u011fi\u015ftirmezmi\u015fsiniz</span></td><td><span  >de\u011fi\u015ftirmezlermi\u015f</span></td></tr><tr><th colspan=\"2\" >imperfective</th><td><span  >de\u011fi\u015ftirmiyormu\u015fum</span></td><td><span  >de\u011fi\u015ftirmiyormu\u015fsun</span></td><td><span  >de\u011fi\u015ftirmiyormu\u015f</span></td><td><span  >de\u011fi\u015ftirmiyormu\u015fuz</span></td><td><span  >de\u011fi\u015ftirmiyormu\u015fsunuz</span></td><td><span  >de\u011fi\u015ftirmiyorlarm\u0131\u015f</span></td></tr><tr><th rowspan=\"2\" >conditional</th><th colspan=\"2\" >simple</th><td><span  >de\u011fi\u015ftirmesem</span></td><td><span  >de\u011fi\u015ftirmesen</span></td><td><span  >de\u011fi\u015ftirmese</span></td><td><span  >de\u011fi\u015ftirmesek</span></td><td><span  >de\u011fi\u015ftirmeseniz</span></td><td><span  >de\u011fi\u015ftirmeseler</span></td></tr><tr><th colspan=\"2\" >perfective</th><td><span  >de\u011fi\u015ftirmeseydim</span></td><td><span  >de\u011fi\u015ftirmeseydin</span></td><td><span  >de\u011fi\u015ftirmeseydi</span></td><td><span  >de\u011fi\u015ftirmeseydik</span></td><td><span  >de\u011fi\u015ftirmeseydiniz</span></td><td><span  >de\u011fi\u015ftirmeseydiler</span></td></tr><tr><th colspan=\"3\" >optative</th><td><span  >de\u011fi\u015ftirmeyeyim</span></td><td><span  >de\u011fi\u015ftirmeyesin</span></td><td><span  >de\u011fi\u015ftirmeye</span></td><td><span  >de\u011fi\u015ftirmeyelim</span></td><td><span  >de\u011fi\u015ftirmeyesiniz</span></td><td><span  >de\u011fi\u015ftirmeyeler</span></td></tr><tr><th colspan=\"3\" >progressive</th><td><span  >de\u011fi\u015ftirmemekteyim</span></td><td><span  >de\u011fi\u015ftirmemektesin</span></td><td><span  >de\u011fi\u015ftirmemekte</span></td><td><span  >de\u011fi\u015ftirmemekteyiz</span></td><td><span  >de\u011fi\u015ftirmemektesiniz</span></td><td><span  >de\u011fi\u015ftirmemekteler</span></td></tr><tr><th colspan=\"3\" >necessitative</th><td><span  >de\u011fi\u015ftirmemeliyim</span></td><td><span  >de\u011fi\u015ftirmemelisin</span></td><td><span  >de\u011fi\u015ftirmemeli</span></td><td><span  >de\u011fi\u015ftirmemeliyiz</span></td><td><span  >de\u011fi\u015ftirmemelisiniz</span></td><td><span  >de\u011fi\u015ftirmemeliler</span></td></tr><tr><th colspan=\"3\" >imperative</th><td></td><td><span  >de\u011fi\u015ftirme</span></td><td><span  >de\u011fi\u015ftirmesin</span></td><td></td><td><span  >de\u011fi\u015ftirmeyin</span></td><td><span  >de\u011fi\u015ftirmesinler</span></td></tr><tr><th colspan=\"9\"></th></tr><tr><th colspan=\"9\" >Negative interrogative</th></tr><tr><th colspan=\"9\"></th></tr><tr><th colspan=\"3\" rowspan=\"3\"></th><th colspan=\"3\" >singular</th><th colspan=\"3\" >plural</th></tr><tr><th >1 person</th><th >2 person</th><th >3 person</th><th >1 person</th><th >2 person</th><th >3 person</th></tr><tr><th >ben</th><th >sen</th><th >o</th><th >biz</th><th >siz</th><th >onlar</th></tr><tr><th rowspan=\"5\" >indicative</th><th rowspan=\"2\" >present</th><th >aorist</th><td>de\u011fi\u015ftirmez miyim?</td><td>de\u011fi\u015ftirmez misin?</td><td>de\u011fi\u015ftirmez mi?</td><td>de\u011fi\u015ftirmez miyiz?</td><td>de\u011fi\u015ftirmez misiniz?</td><td>de\u011fi\u015ftirmezler mi?</td></tr><tr><th >imperfective</th><td>de\u011fi\u015ftirmiyor muyum?</td><td>de\u011fi\u015ftirmiyor musun?</td><td>de\u011fi\u015ftirmiyor mu?</td><td>de\u011fi\u015ftirmiyor muyuz?</td><td>de\u011fi\u015ftirmiyor musunuz?</td><td>de\u011fi\u015ftirmiyorlar m\u0131?</td></tr><tr><th rowspan=\"2\" >past</th><th >perfective</th><td>de\u011fi\u015ftirmedim mi?</td><td>de\u011fi\u015ftirmedin mi?</td><td>de\u011fi\u015ftirmedi mi?</td><td>de\u011fi\u015ftirmedik mi?</td><td>de\u011fi\u015ftirmediniz mi?</td><td>de\u011fi\u015ftirmediler mi?</td></tr><tr><th >imperfective</th><td>de\u011fi\u015ftirmiyor muydum?</td><td>de\u011fi\u015ftirmiyor muydun?</td><td>de\u011fi\u015ftirmiyor muydu?</td><td>de\u011fi\u015ftirmiyor muyduk?</td><td>de\u011fi\u015ftirmiyor muydunuz?</td><td>de\u011fi\u015ftirmiyorlar m\u0131yd\u0131?</td></tr><tr><th colspan=\"2\" >future</th><td>de\u011fi\u015ftirmeyecek miyim?</td><td>de\u011fi\u015ftirmeyecek misin?</td><td>de\u011fi\u015ftirmeyecek mi?</td><td>de\u011fi\u015ftirmeyecek miyiz?</td><td>de\u011fi\u015ftirmeyecek misiniz?</td><td>de\u011fi\u015ftirmeyecekler mi?</td></tr><tr><th rowspan=\"3\" >inferential</th><th colspan=\"2\" >perfective</th><td>de\u011fi\u015ftirmemi\u015f miyim?</td><td>de\u011fi\u015ftirmemi\u015f misin?</td><td>de\u011fi\u015ftirmemi\u015f mi?</td><td>de\u011fi\u015ftirmemi\u015f miyiz?</td><td>de\u011fi\u015ftirmemi\u015f misiniz?</td><td>de\u011fi\u015ftirmemi\u015fler mi?</td></tr><tr><th colspan=\"2\" >aorist</th><td>de\u011fi\u015ftirmez miymi\u015fim?</td><td>de\u011fi\u015ftirmez miymi\u015fsin?</td><td>de\u011fi\u015ftirmez miymi\u015f?</td><td>de\u011fi\u015ftirmez miymi\u015fiz?</td><td>de\u011fi\u015ftirmez miymi\u015fsiniz?</td><td>de\u011fi\u015ftirmezler miymi\u015f?</td></tr><tr><th colspan=\"2\" >imperfective</th><td>de\u011fi\u015ftirmiyor muymu\u015fum?</td><td>de\u011fi\u015ftirmiyor muymu\u015fsun?</td><td>de\u011fi\u015ftirmiyor muymu\u015f?</td><td>de\u011fi\u015ftirmiyor muymu\u015fuz?</td><td>de\u011fi\u015ftirmiyor muymu\u015fsunuz?</td><td>de\u011fi\u015ftirmiyorlar m\u0131ym\u0131\u015f?</td></tr><tr><th rowspan=\"2\" >conditional</th><th colspan=\"2\" >simple</th><td>de\u011fi\u015ftirmesem mi?</td><td>de\u011fi\u015ftirmesen mi?</td><td>de\u011fi\u015ftirmese mi?</td><td>de\u011fi\u015ftirmesek mi?</td><td>de\u011fi\u015ftirmeseniz mi?</td><td>de\u011fi\u015ftirmeseler mi?</td></tr><tr><th colspan=\"2\" >perfective</th><td>de\u011fi\u015ftirmese miydim?</td><td>de\u011fi\u015ftirmese miydin?</td><td>de\u011fi\u015ftirmese miydi?</td><td>de\u011fi\u015ftirmese miydik?</td><td>de\u011fi\u015ftirmese miydiniz?</td><td>de\u011fi\u015ftirmeseler miydi?</td></tr><tr><th colspan=\"3\" >progressive</th><td>de\u011fi\u015ftirmemekte miyim?</td><td>de\u011fi\u015ftirmemekte misin?</td><td>de\u011fi\u015ftirmemekte mi?</td><td>de\u011fi\u015ftirmemekte miyiz?</td><td>de\u011fi\u015ftirmemekte misiniz?</td><td>de\u011fi\u015ftirmemekteler mi?</td></tr><tr><th colspan=\"3\" >necessitative</th><td>de\u011fi\u015ftirmemeli miyim?</td><td>de\u011fi\u015ftirmemeli misin?</td><td>de\u011fi\u015ftirmemeli mi?</td><td>de\u011fi\u015ftirmemeli miyiz?</td><td>de\u011fi\u015ftirmemeli misiniz?</td><td>de\u011fi\u015ftirmemeliler mi?</td></tr></tbody></table>'></iframe>", "tutar": "<iframe srcdoc=' '></iframe>", "duyurmak": "<iframe srcdoc='Conjugation of duyurmak (aorist in -<i  >V\u2074r</i>)<p><i><b>Note:</b> Actual conjugations can be more complex than tables below. Compound forms with the auxiliary <i  >olmak</i> not shown. See also Appendix:Turkish suffixes#Verbs.</i></p><table  style=\"background:#F9F9F9; text-align:center; width:100%\"><tbody><tr><th colspan=\"9\" >Positive declarative</th></tr><tr><th colspan=\"9\"></th></tr><tr><th colspan=\"3\" >infinitive</th><td colspan=\"6\"><span  ><strong >duyurmak</strong></span></td></tr><tr><th rowspan=\"3\" >impersonal participle</th><th colspan=\"2\" >imperfective</th><td colspan=\"6\"><span  >duyuran</span></td></tr><tr><th colspan=\"2\" >perfective</th><td colspan=\"6\"><span  >duyurmu\u015f</span></td></tr><tr><th colspan=\"2\" >prospective</th><td colspan=\"6\"><span  >duyuracak</span></td></tr><tr><th rowspan=\"2\" >personal participle</th><th colspan=\"2\" >non-prospective</th><td><span  >duyurdu\u011fum</span></td><td><span  >duyurdu\u011fun</span></td><td><span  >duyurdu\u011fu</span></td><td><span  >duyurdu\u011fumuz</span></td><td><span  >duyurdu\u011funuz</span></td><td><span  >duyurduklar\u0131</span></td></tr><tr><th colspan=\"2\" >prospective</th><td><span  >duyuraca\u011f\u0131m</span></td><td><span  >duyuraca\u011f\u0131n</span></td><td><span  >duyuraca\u011f\u0131</span></td><td><span  >duyuraca\u011f\u0131m\u0131z</span></td><td><span  >duyuraca\u011f\u0131n\u0131z</span></td><td><span  >duyuracaklar\u0131</span></td></tr><tr><th colspan=\"3\" >verbal noun</th><td colspan=\"6\"><span  >duyurma</span></td></tr><tr><th colspan=\"3\" >way of doing</th><td colspan=\"6\"><span  >duyuru\u015f</span></td></tr><tr><th colspan=\"3\" rowspan=\"3\"></th><th colspan=\"3\" >singular</th><th colspan=\"3\" >plural</th></tr><tr><th >1 person</th><th >2 person</th><th >3 person</th><th >1 person</th><th >2 person</th><th >3 person</th></tr><tr><th >ben</th><th >sen</th><th >o</th><th >biz</th><th >siz</th><th >onlar</th></tr><tr><th rowspan=\"5\" >indicative</th><th rowspan=\"2\" >present</th><th >aorist</th><td><span  >duyururum</span></td><td><span  >duyurursun</span></td><td><span  >duyurur</span></td><td><span  >duyururuz</span></td><td><span  >duyurursunuz</span></td><td><span  >duyururlar</span></td></tr><tr><th >imperfective</th><td><span  >duyuruyorum</span></td><td><span  >duyuruyorsun</span></td><td><span  >duyuruyor</span></td><td><span  >duyuruyoruz</span></td><td><span  >duyuruyorsunuz</span></td><td><span  >duyuruyorlar</span></td></tr><tr><th rowspan=\"2\" >past</th><th >perfective</th><td><span  >duyurdum</span></td><td><span  >duyurdun</span></td><td><span  >duyurdu</span></td><td><span  >duyurduk</span></td><td><span  >duyurdunuz</span></td><td><span  >duyurdular</span></td></tr><tr><th >imperfective</th><td><span  >duyuruyordum</span></td><td><span  >duyuruyordun</span></td><td><span  >duyuruyordu</span></td><td><span  >duyuruyorduk</span></td><td><span  >duyuruyordunuz</span></td><td><span  >duyuruyorlard\u0131 (or duyuruyordular)</span></td></tr><tr><th colspan=\"2\" >future</th><td><span  >duyuraca\u011f\u0131m</span></td><td><span  >duyuracaks\u0131n</span></td><td><span  >duyuracak</span></td><td><span  >duyuraca\u011f\u0131z</span></td><td><span  >duyuracaks\u0131n\u0131z</span></td><td><span  >duyuracaklar</span></td></tr><tr><th rowspan=\"3\" >inferential</th><th colspan=\"2\" >perfective</th><td><span  >duyurmu\u015fum</span></td><td><span  >duyurmu\u015fsun</span></td><td><span  >duyurmu\u015f</span></td><td><span  >duyurmu\u015fuz</span></td><td><span  >duyurmu\u015fsunuz</span></td><td><span  >duyurmu\u015flar</span></td></tr><tr><th colspan=\"2\" >aorist</th><td><span  >duyururmu\u015fum</span></td><td><span  >duyururmu\u015fsun</span></td><td><span  >duyururmu\u015f</span></td><td><span  >duyururmu\u015fuz</span></td><td><span  >duyururmu\u015fsunuz</span></td><td><span  >duyururlarm\u0131\u015f (or duyururmu\u015flar)</span></td></tr><tr><th colspan=\"2\" >imperfective</th><td><span  >duyuruyormu\u015fum</span></td><td><span  >duyuruyormu\u015fsun</span></td><td><span  >duyuruyormu\u015f</span></td><td><span  >duyuruyormu\u015fuz</span></td><td><span  >duyuruyormu\u015fsunuz</span></td><td><span  >duyuruyorlarm\u0131\u015f</span></td></tr><tr><th rowspan=\"2\" >conditional</th><th colspan=\"2\" >simple</th><td><span  >duyursam</span></td><td><span  >duyursan</span></td><td><span  >duyursa</span></td><td><span  >duyursak</span></td><td><span  >duyursan\u0131z</span></td><td><span  >duyursalar</span></td></tr><tr><th colspan=\"2\" >perfective</th><td><span  >duyursayd\u0131m</span></td><td><span  >duyursayd\u0131n</span></td><td><span  >duyursayd\u0131</span></td><td><span  >duyursayd\u0131k</span></td><td><span  >duyursayd\u0131n\u0131z</span></td><td><span  >duyursayd\u0131lar</span></td></tr><tr><th colspan=\"3\" >optative</th><td><span  >duyuray\u0131m</span></td><td><span  >duyuras\u0131n</span></td><td><span  >duyura</span></td><td><span  >duyural\u0131m</span></td><td><span  >duyuras\u0131n\u0131z</span></td><td><span  >duyuralar</span></td></tr><tr><th colspan=\"3\" >progressive</th><td><span  >duyurmaktay\u0131m</span></td><td><span  >duyurmaktas\u0131n</span></td><td><span  >duyurmakta</span></td><td><span  >duyurmaktay\u0131z</span></td><td><span  >duyurmaktas\u0131n\u0131z</span></td><td><span  >duyurmaktalar</span></td></tr><tr><th colspan=\"3\" >necessitative</th><td><span  >duyurmal\u0131y\u0131m</span></td><td><span  >duyurmal\u0131s\u0131n</span></td><td><span  >duyurmal\u0131</span></td><td><span  >duyurmal\u0131y\u0131z</span></td><td><span  >duyurmal\u0131s\u0131n\u0131z</span></td><td><span  >duyurmal\u0131lar</span></td></tr><tr><th colspan=\"3\" >imperative</th><td></td><td><span  >duyur</span></td><td><span  >duyursun</span></td><td></td><td><span  >duyurun</span></td><td><span  >duyursunlar</span></td></tr><tr><th colspan=\"9\"></th></tr><tr><th colspan=\"9\" >Positive interrogative</th></tr><tr><th colspan=\"9\"></th></tr><tr><th colspan=\"3\" rowspan=\"3\"></th><th colspan=\"3\" >singular</th><th colspan=\"3\" >plural</th></tr><tr><th >1 person</th><th >2 person</th><th >3 person</th><th >1 person</th><th >2 person</th><th >3 person</th></tr><tr><th >ben</th><th >sen</th><th >o</th><th >biz</th><th >siz</th><th >onlar</th></tr><tr><th rowspan=\"5\" >indicative</th><th rowspan=\"2\" >present</th><th >aorist</th><td>duyurur muyum?</td><td>duyurur musun?</td><td>duyurur mu?</td><td>duyurur muyuz?</td><td>duyurur musunuz?</td><td>duyururlar m\u0131?</td></tr><tr><th >imperfective</th><td>duyuruyor muyum?</td><td>duyuruyor musun?</td><td>duyuruyor mu?</td><td>duyuruyor muyuz?</td><td>duyuruyor musunuz?</td><td>duyuruyorlar m\u0131?</td></tr><tr><th rowspan=\"2\" >past</th><th >perfective</th><td>duyurdum mu?</td><td>duyurdun mu?</td><td>duyurdu mu?</td><td>duyurduk mu?</td><td>duyurdunuz mu?</td><td>duyurdular m\u0131?</td></tr><tr><th >imperfective</th><td>duyuruyor muydum?</td><td>duyuruyor muydun?</td><td>duyuruyor muydu?</td><td>duyuruyor muyduk?</td><td>duyuruyor muydunuz?</td><td>duyuruyorlar m\u0131yd\u0131?</td></tr><tr><th colspan=\"2\" >future</th><td>duyuracak m\u0131y\u0131m?</td><td>duyuracak m\u0131s\u0131n?</td><td>duyuracak m\u0131?</td><td>duyuracak m\u0131y\u0131z?</td><td>duyuracak m\u0131s\u0131n\u0131z?</td><td>duyuracaklar m\u0131?</td></tr><tr><th rowspan=\"3\" >inferential</th><th colspan=\"2\" >perfective</th><td>duyurmu\u015f muyum?</td><td>duyurmu\u015f musun?</td><td>duyurmu\u015f mu?</td><td>duyurmu\u015f muyuz?</td><td>duyurmu\u015f musunuz?</td><td>duyurmu\u015flar m\u0131?</td></tr><tr><th colspan=\"2\" >aorist</th><td>duyurur muymu\u015fum?</td><td>duyurur muymu\u015fsun?</td><td>duyurur muymu\u015f?</td><td>duyurur muymu\u015fuz?</td><td>duyurur muymu\u015fsunuz?</td><td>duyururlar m\u0131ym\u0131\u015f?</td></tr><tr><th colspan=\"2\" >imperfective</th><td>duyuruyor muymu\u015fum?</td><td>duyuruyor muymu\u015fsun?</td><td>duyuruyor muymu\u015f?</td><td>duyuruyor muymu\u015fuz?</td><td>duyuruyor muymu\u015fsunuz?</td><td>duyuruyorlar m\u0131ym\u0131\u015f?</td></tr><tr><th rowspan=\"2\" >conditional</th><th colspan=\"2\" >simple</th><td>duyursam m\u0131?</td><td>duyursan m\u0131?</td><td>duyursa m\u0131?</td><td>duyursak m\u0131?</td><td>duyursan\u0131z m\u0131?</td><td>duyursalar m\u0131?</td></tr><tr><th colspan=\"2\" >perfective</th><td>duyursa m\u0131yd\u0131m?</td><td>duyursa m\u0131yd\u0131n?</td><td>duyursa m\u0131yd\u0131?</td><td>duyursa m\u0131yd\u0131k?</td><td>duyursa m\u0131yd\u0131n\u0131z?</td><td>duyursalar m\u0131yd\u0131?</td></tr><tr><th colspan=\"3\" >progressive</th><td>duyurmakta m\u0131y\u0131m?</td><td>duyurmakta m\u0131s\u0131n?</td><td>duyurmakta m\u0131?</td><td>duyurmakta m\u0131y\u0131z?</td><td>duyurmakta m\u0131s\u0131n\u0131z?</td><td>duyurmaktalar m\u0131?</td></tr><tr><th colspan=\"3\" >necessitative</th><td>duyurmal\u0131 m\u0131y\u0131m?</td><td>duyurmal\u0131 m\u0131s\u0131n?</td><td>duyurmal\u0131 m\u0131?</td><td>duyurmal\u0131 m\u0131y\u0131z?</td><td>duyurmal\u0131 m\u0131s\u0131n\u0131z?</td><td>duyurmal\u0131lar m\u0131?</td></tr><tr><th colspan=\"9\"></th></tr><tr><th colspan=\"9\" >Negative declarative</th></tr><tr><th colspan=\"9\"></th></tr><tr><th colspan=\"3\" >infinitive</th><td colspan=\"6\"><span  >duyurmamak</span></td></tr><tr><th rowspan=\"3\" >impersonal participle</th><th colspan=\"2\" >imperfective</th><td colspan=\"6\"><span  >duyurmayan</span></td></tr><tr><th colspan=\"2\" >perfective</th><td colspan=\"6\"><span  >duyurmam\u0131\u015f</span></td></tr><tr><th colspan=\"2\" >prospective</th><td colspan=\"6\"><span  >duyurmayacak</span></td></tr><tr><th rowspan=\"2\" >personal participle</th><th colspan=\"2\" >non-prospective</th><td><span  >duyurmad\u0131\u011f\u0131m</span></td><td><span  >duyurmad\u0131\u011f\u0131n</span></td><td><span  >duyurmad\u0131\u011f\u0131</span></td><td><span  >duyurmad\u0131\u011f\u0131m\u0131z</span></td><td><span  >duyurmad\u0131\u011f\u0131n\u0131z</span></td><td><span  >duyurmad\u0131klar\u0131</span></td></tr><tr><th colspan=\"2\" >prospective</th><td><span  >duyurmayaca\u011f\u0131m</span></td><td><span  >duyurmayaca\u011f\u0131n</span></td><td><span  >duyurmayaca\u011f\u0131</span></td><td><span  >duyurmayaca\u011f\u0131m\u0131z</span></td><td><span  >duyurmayaca\u011f\u0131n\u0131z</span></td><td><span  >duyurmayacaklar\u0131</span></td></tr><tr><th colspan=\"3\" >verbal noun</th><td colspan=\"6\"><span  >duyurmama</span></td></tr><tr><th colspan=\"3\" >way of doing</th><td colspan=\"6\"><span  >duyurmayu\u015f</span></td></tr><tr><th colspan=\"3\" rowspan=\"3\"></th><th colspan=\"3\" >singular</th><th colspan=\"3\" >plural</th></tr><tr><th >1 person</th><th >2 person</th><th >3 person</th><th >1 person</th><th >2 person</th><th >3 person</th></tr><tr><th >ben</th><th >sen</th><th >o</th><th >biz</th><th >siz</th><th >onlar</th></tr><tr><th rowspan=\"5\" >indicative</th><th rowspan=\"2\" >present</th><th >aorist</th><td><span  >duyurmam</span></td><td><span  >duyurmazs\u0131n</span></td><td><span  >duyurmaz</span></td><td><span  >duyurmay\u0131z</span></td><td><span  >duyurmazs\u0131n\u0131z</span></td><td><span  >duyurmazlar</span></td></tr><tr><th >imperfective</th><td><span  >duyurmuyorum</span></td><td><span  >duyurmuyorsun</span></td><td><span  >duyurmuyor</span></td><td><span  >duyurmuyoruz</span></td><td><span  >duyurmuyorsunuz</span></td><td><span  >duyurmuyorlar</span></td></tr><tr><th rowspan=\"2\" >past</th><th >perfective</th><td><span  >duyurmad\u0131m</span></td><td><span  >duyurmad\u0131n</span></td><td><span  >duyurmad\u0131</span></td><td><span  >duyurmad\u0131k</span></td><td><span  >duyurmad\u0131n\u0131z</span></td><td><span  >duyurmad\u0131lar</span></td></tr><tr><th >imperfective</th><td><span  >duyurmuyordum</span></td><td><span  >duyurmuyordun</span></td><td><span  >duyurmuyordu</span></td><td><span  >duyurmuyorduk</span></td><td><span  >duyurmuyordunuz</span></td><td><span  >duyurmuyorlard\u0131</span></td></tr><tr><th colspan=\"2\" >future</th><td><span  >duyurmayaca\u011f\u0131m</span></td><td><span  >duyurmayacaks\u0131n</span></td><td><span  >duyurmayacak</span></td><td><span  >duyurmayaca\u011f\u0131z</span></td><td><span  >duyurmayacaks\u0131n\u0131z</span></td><td><span  >duyurmayacaklar</span></td></tr><tr><th rowspan=\"3\" >inferential</th><th colspan=\"2\" >perfective</th><td><span  >duyurmam\u0131\u015f\u0131m</span></td><td><span  >duyurmam\u0131\u015fs\u0131n</span></td><td><span  >duyurmam\u0131\u015f</span></td><td><span  >duyurmam\u0131\u015f\u0131z</span></td><td><span  >duyurmam\u0131\u015fs\u0131n\u0131z</span></td><td><span  >duyurmam\u0131\u015flar</span></td></tr><tr><th colspan=\"2\" >aorist</th><td><span  >duyurmazm\u0131\u015f\u0131m</span></td><td><span  >duyurmazm\u0131\u015fs\u0131n</span></td><td><span  >duyurmazm\u0131\u015f</span></td><td><span  >duyurmazm\u0131\u015f\u0131z</span></td><td><span  >duyurmazm\u0131\u015fs\u0131n\u0131z</span></td><td><span  >duyurmazlarm\u0131\u015f</span></td></tr><tr><th colspan=\"2\" >imperfective</th><td><span  >duyurmuyormu\u015fum</span></td><td><span  >duyurmuyormu\u015fsun</span></td><td><span  >duyurmuyormu\u015f</span></td><td><span  >duyurmuyormu\u015fuz</span></td><td><span  >duyurmuyormu\u015fsunuz</span></td><td><span  >duyurmuyorlarm\u0131\u015f</span></td></tr><tr><th rowspan=\"2\" >conditional</th><th colspan=\"2\" >simple</th><td><span  >duyurmasam</span></td><td><span  >duyurmasan</span></td><td><span  >duyurmasa</span></td><td><span  >duyurmasak</span></td><td><span  >duyurmasan\u0131z</span></td><td><span  >duyurmasalar</span></td></tr><tr><th colspan=\"2\" >perfective</th><td><span  >duyurmasayd\u0131m</span></td><td><span  >duyurmasayd\u0131n</span></td><td><span  >duyurmasayd\u0131</span></td><td><span  >duyurmasayd\u0131k</span></td><td><span  >duyurmasayd\u0131n\u0131z</span></td><td><span  >duyurmasayd\u0131lar</span></td></tr><tr><th colspan=\"3\" >optative</th><td><span  >duyurmayay\u0131m</span></td><td><span  >duyurmayas\u0131n</span></td><td><span  >duyurmaya</span></td><td><span  >duyurmayal\u0131m</span></td><td><span  >duyurmayas\u0131n\u0131z</span></td><td><span  >duyurmayalar</span></td></tr><tr><th colspan=\"3\" >progressive</th><td><span  >duyurmamaktay\u0131m</span></td><td><span  >duyurmamaktas\u0131n</span></td><td><span  >duyurmamakta</span></td><td><span  >duyurmamaktay\u0131z</span></td><td><span  >duyurmamaktas\u0131n\u0131z</span></td><td><span  >duyurmamaktalar</span></td></tr><tr><th colspan=\"3\" >necessitative</th><td><span  >duyurmamal\u0131y\u0131m</span></td><td><span  >duyurmamal\u0131s\u0131n</span></td><td><span  >duyurmamal\u0131</span></td><td><span  >duyurmamal\u0131y\u0131z</span></td><td><span  >duyurmamal\u0131s\u0131n\u0131z</span></td><td><span  >duyurmamal\u0131lar</span></td></tr><tr><th colspan=\"3\" >imperative</th><td></td><td><span  >duyurma</span></td><td><span  >duyurmas\u0131n</span></td><td></td><td><span  >duyurmay\u0131n</span></td><td><span  >duyurmas\u0131nlar</span></td></tr><tr><th colspan=\"9\"></th></tr><tr><th colspan=\"9\" >Negative interrogative</th></tr><tr><th colspan=\"9\"></th></tr><tr><th colspan=\"3\" rowspan=\"3\"></th><th colspan=\"3\" >singular</th><th colspan=\"3\" >plural</th></tr><tr><th >1 person</th><th >2 person</th><th >3 person</th><th >1 person</th><th >2 person</th><th >3 person</th></tr><tr><th >ben</th><th >sen</th><th >o</th><th >biz</th><th >siz</th><th >onlar</th></tr><tr><th rowspan=\"5\" >indicative</th><th rowspan=\"2\" >present</th><th >aorist</th><td>duyurmaz m\u0131y\u0131m?</td><td>duyurmaz m\u0131s\u0131n?</td><td>duyurmaz m\u0131?</td><td>duyurmaz m\u0131y\u0131z?</td><td>duyurmaz m\u0131s\u0131n\u0131z?</td><td>duyurmazlar m\u0131?</td></tr><tr><th >imperfective</th><td>duyurmuyor muyum?</td><td>duyurmuyor musun?</td><td>duyurmuyor mu?</td><td>duyurmuyor muyuz?</td><td>duyurmuyor musunuz?</td><td>duyurmuyorlar m\u0131?</td></tr><tr><th rowspan=\"2\" >past</th><th >perfective</th><td>duyurmad\u0131m m\u0131?</td><td>duyurmad\u0131n m\u0131?</td><td>duyurmad\u0131 m\u0131?</td><td>duyurmad\u0131k m\u0131?</td><td>duyurmad\u0131n\u0131z m\u0131?</td><td>duyurmad\u0131lar m\u0131?</td></tr><tr><th >imperfective</th><td>duyurmuyor muydum?</td><td>duyurmuyor muydun?</td><td>duyurmuyor muydu?</td><td>duyurmuyor muyduk?</td><td>duyurmuyor muydunuz?</td><td>duyurmuyorlar m\u0131yd\u0131?</td></tr><tr><th colspan=\"2\" >future</th><td>duyurmayacak m\u0131y\u0131m?</td><td>duyurmayacak m\u0131s\u0131n?</td><td>duyurmayacak m\u0131?</td><td>duyurmayacak m\u0131y\u0131z?</td><td>duyurmayacak m\u0131s\u0131n\u0131z?</td><td>duyurmayacaklar m\u0131?</td></tr><tr><th rowspan=\"3\" >inferential</th><th colspan=\"2\" >perfective</th><td>duyurmam\u0131\u015f m\u0131y\u0131m?</td><td>duyurmam\u0131\u015f m\u0131s\u0131n?</td><td>duyurmam\u0131\u015f m\u0131?</td><td>duyurmam\u0131\u015f m\u0131y\u0131z?</td><td>duyurmam\u0131\u015f m\u0131s\u0131n\u0131z?</td><td>duyurmam\u0131\u015flar m\u0131?</td></tr><tr><th colspan=\"2\" >aorist</th><td>duyurmaz m\u0131ym\u0131\u015f\u0131m?</td><td>duyurmaz m\u0131ym\u0131\u015fs\u0131n?</td><td>duyurmaz m\u0131ym\u0131\u015f?</td><td>duyurmaz m\u0131ym\u0131\u015f\u0131z?</td><td>duyurmaz m\u0131ym\u0131\u015fs\u0131n\u0131z?</td><td>duyurmazlar m\u0131ym\u0131\u015f?</td></tr><tr><th colspan=\"2\" >imperfective</th><td>duyurmuyor muymu\u015fum?</td><td>duyurmuyor muymu\u015fsun?</td><td>duyurmuyor muymu\u015f?</td><td>duyurmuyor muymu\u015fuz?</td><td>duyurmuyor muymu\u015fsunuz?</td><td>duyurmuyorlar m\u0131ym\u0131\u015f?</td></tr><tr><th rowspan=\"2\" >conditional</th><th colspan=\"2\" >simple</th><td>duyurmasam m\u0131?</td><td>duyurmasan m\u0131?</td><td>duyurmasa m\u0131?</td><td>duyurmasak m\u0131?</td><td>duyurmasan\u0131z m\u0131?</td><td>duyurmasalar m\u0131?</td></tr><tr><th colspan=\"2\" >perfective</th><td>duyurmasa m\u0131yd\u0131m?</td><td>duyurmasa m\u0131yd\u0131n?</td><td>duyurmasa m\u0131yd\u0131?</td><td>duyurmasa m\u0131yd\u0131k?</td><td>duyurmasa m\u0131yd\u0131n\u0131z?</td><td>duyurmasalar m\u0131yd\u0131?</td></tr><tr><th colspan=\"3\" >progressive</th><td>duyurmamakta m\u0131y\u0131m?</td><td>duyurmamakta m\u0131s\u0131n?</td><td>duyurmamakta m\u0131?</td><td>duyurmamakta m\u0131y\u0131z?</td><td>duyurmamakta m\u0131s\u0131n\u0131z?</td><td>duyurmamaktalar m\u0131?</td></tr><tr><th colspan=\"3\" >necessitative</th><td>duyurmamal\u0131 m\u0131y\u0131m?</td><td>duyurmamal\u0131 m\u0131s\u0131n?</td><td>duyurmamal\u0131 m\u0131?</td><td>duyurmamal\u0131 m\u0131y\u0131z?</td><td>duyurmamal\u0131 m\u0131s\u0131n\u0131z?</td><td>duyurmamal\u0131lar m\u0131?</td></tr></tbody></table>'></iframe>", "yakla\u015fmak": "<iframe srcdoc='Conjugation of yakla\u015fmak (aorist in -<i  >V\u2074r</i>)<p><i><b>Note:</b> Actual conjugations can be more complex than tables below. Compound forms with the auxiliary <i  >olmak</i> not shown. See also Appendix:Turkish suffixes#Verbs.</i></p><table  style=\"background:#F9F9F9; text-align:center; width:100%\"><tbody><tr><th colspan=\"9\" >Positive declarative</th></tr><tr><th colspan=\"9\"></th></tr><tr><th colspan=\"3\" >infinitive</th><td colspan=\"6\"><span  ><strong >yakla\u015fmak</strong></span></td></tr><tr><th rowspan=\"3\" >impersonal participle</th><th colspan=\"2\" >imperfective</th><td colspan=\"6\"><span  >yakla\u015fan</span></td></tr><tr><th colspan=\"2\" >perfective</th><td colspan=\"6\"><span  >yakla\u015fm\u0131\u015f</span></td></tr><tr><th colspan=\"2\" >prospective</th><td colspan=\"6\"><span  >yakla\u015facak</span></td></tr><tr><th rowspan=\"2\" >personal participle</th><th colspan=\"2\" >non-prospective</th><td><span  >yakla\u015ft\u0131\u011f\u0131m</span></td><td><span  >yakla\u015ft\u0131\u011f\u0131n</span></td><td><span  >yakla\u015ft\u0131\u011f\u0131</span></td><td><span  >yakla\u015ft\u0131\u011f\u0131m\u0131z</span></td><td><span  >yakla\u015ft\u0131\u011f\u0131n\u0131z</span></td><td><span  >yakla\u015ft\u0131klar\u0131</span></td></tr><tr><th colspan=\"2\" >prospective</th><td><span  >yakla\u015faca\u011f\u0131m</span></td><td><span  >yakla\u015faca\u011f\u0131n</span></td><td><span  >yakla\u015faca\u011f\u0131</span></td><td><span  >yakla\u015faca\u011f\u0131m\u0131z</span></td><td><span  >yakla\u015faca\u011f\u0131n\u0131z</span></td><td><span  >yakla\u015facaklar\u0131</span></td></tr><tr><th colspan=\"3\" >verbal noun</th><td colspan=\"6\"><span  >yakla\u015fma</span></td></tr><tr><th colspan=\"3\" >way of doing</th><td colspan=\"6\"><span  >yakla\u015f\u0131\u015f</span></td></tr><tr><th colspan=\"3\" rowspan=\"3\"></th><th colspan=\"3\" >singular</th><th colspan=\"3\" >plural</th></tr><tr><th >1 person</th><th >2 person</th><th >3 person</th><th >1 person</th><th >2 person</th><th >3 person</th></tr><tr><th >ben</th><th >sen</th><th >o</th><th >biz</th><th >siz</th><th >onlar</th></tr><tr><th rowspan=\"5\" >indicative</th><th rowspan=\"2\" >present</th><th >aorist</th><td><span  >yakla\u015f\u0131r\u0131m</span></td><td><span  >yakla\u015f\u0131rs\u0131n</span></td><td><span  >yakla\u015f\u0131r</span></td><td><span  >yakla\u015f\u0131r\u0131z</span></td><td><span  >yakla\u015f\u0131rs\u0131n\u0131z</span></td><td><span  >yakla\u015f\u0131rlar</span></td></tr><tr><th >imperfective</th><td><span  >yakla\u015f\u0131yorum</span></td><td><span  >yakla\u015f\u0131yorsun</span></td><td><span  >yakla\u015f\u0131yor</span></td><td><span  >yakla\u015f\u0131yoruz</span></td><td><span  >yakla\u015f\u0131yorsunuz</span></td><td><span  >yakla\u015f\u0131yorlar</span></td></tr><tr><th rowspan=\"2\" >past</th><th >perfective</th><td><span  >yakla\u015ft\u0131m</span></td><td><span  >yakla\u015ft\u0131n</span></td><td><span  >yakla\u015ft\u0131</span></td><td><span  >yakla\u015ft\u0131k</span></td><td><span  >yakla\u015ft\u0131n\u0131z</span></td><td><span  >yakla\u015ft\u0131lar</span></td></tr><tr><th >imperfective</th><td><span  >yakla\u015f\u0131yordum</span></td><td><span  >yakla\u015f\u0131yordun</span></td><td><span  >yakla\u015f\u0131yordu</span></td><td><span  >yakla\u015f\u0131yorduk</span></td><td><span  >yakla\u015f\u0131yordunuz</span></td><td><span  >yakla\u015f\u0131yorlard\u0131 (or yakla\u015f\u0131yordular)</span></td></tr><tr><th colspan=\"2\" >future</th><td><span  >yakla\u015faca\u011f\u0131m</span></td><td><span  >yakla\u015facaks\u0131n</span></td><td><span  >yakla\u015facak</span></td><td><span  >yakla\u015faca\u011f\u0131z</span></td><td><span  >yakla\u015facaks\u0131n\u0131z</span></td><td><span  >yakla\u015facaklar</span></td></tr><tr><th rowspan=\"3\" >inferential</th><th colspan=\"2\" >perfective</th><td><span  >yakla\u015fm\u0131\u015f\u0131m</span></td><td><span  >yakla\u015fm\u0131\u015fs\u0131n</span></td><td><span  >yakla\u015fm\u0131\u015f</span></td><td><span  >yakla\u015fm\u0131\u015f\u0131z</span></td><td><span  >yakla\u015fm\u0131\u015fs\u0131n\u0131z</span></td><td><span  >yakla\u015fm\u0131\u015flar</span></td></tr><tr><th colspan=\"2\" >aorist</th><td><span  >yakla\u015f\u0131rm\u0131\u015f\u0131m</span></td><td><span  >yakla\u015f\u0131rm\u0131\u015fs\u0131n</span></td><td><span  >yakla\u015f\u0131rm\u0131\u015f</span></td><td><span  >yakla\u015f\u0131rm\u0131\u015f\u0131z</span></td><td><span  >yakla\u015f\u0131rm\u0131\u015fs\u0131n\u0131z</span></td><td><span  >yakla\u015f\u0131rlarm\u0131\u015f (or yakla\u015f\u0131rm\u0131\u015flar)</span></td></tr><tr><th colspan=\"2\" >imperfective</th><td><span  >yakla\u015f\u0131yormu\u015fum</span></td><td><span  >yakla\u015f\u0131yormu\u015fsun</span></td><td><span  >yakla\u015f\u0131yormu\u015f</span></td><td><span  >yakla\u015f\u0131yormu\u015fuz</span></td><td><span  >yakla\u015f\u0131yormu\u015fsunuz</span></td><td><span  >yakla\u015f\u0131yorlarm\u0131\u015f</span></td></tr><tr><th rowspan=\"2\" >conditional</th><th colspan=\"2\" >simple</th><td><span  >yakla\u015fsam</span></td><td><span  >yakla\u015fsan</span></td><td><span  >yakla\u015fsa</span></td><td><span  >yakla\u015fsak</span></td><td><span  >yakla\u015fsan\u0131z</span></td><td><span  >yakla\u015fsalar</span></td></tr><tr><th colspan=\"2\" >perfective</th><td><span  >yakla\u015fsayd\u0131m</span></td><td><span  >yakla\u015fsayd\u0131n</span></td><td><span  >yakla\u015fsayd\u0131</span></td><td><span  >yakla\u015fsayd\u0131k</span></td><td><span  >yakla\u015fsayd\u0131n\u0131z</span></td><td><span  >yakla\u015fsayd\u0131lar</span></td></tr><tr><th colspan=\"3\" >optative</th><td><span  >yakla\u015fay\u0131m</span></td><td><span  >yakla\u015fas\u0131n</span></td><td><span  >yakla\u015fa</span></td><td><span  >yakla\u015fal\u0131m</span></td><td><span  >yakla\u015fas\u0131n\u0131z</span></td><td><span  >yakla\u015falar</span></td></tr><tr><th colspan=\"3\" >progressive</th><td><span  >yakla\u015fmaktay\u0131m</span></td><td><span  >yakla\u015fmaktas\u0131n</span></td><td><span  >yakla\u015fmakta</span></td><td><span  >yakla\u015fmaktay\u0131z</span></td><td><span  >yakla\u015fmaktas\u0131n\u0131z</span></td><td><span  >yakla\u015fmaktalar</span></td></tr><tr><th colspan=\"3\" >necessitative</th><td><span  >yakla\u015fmal\u0131y\u0131m</span></td><td><span  >yakla\u015fmal\u0131s\u0131n</span></td><td><span  >yakla\u015fmal\u0131</span></td><td><span  >yakla\u015fmal\u0131y\u0131z</span></td><td><span  >yakla\u015fmal\u0131s\u0131n\u0131z</span></td><td><span  >yakla\u015fmal\u0131lar</span></td></tr><tr><th colspan=\"3\" >imperative</th><td></td><td><span  >yakla\u015f</span></td><td><span  >yakla\u015fs\u0131n</span></td><td></td><td><span  >yakla\u015f\u0131n</span></td><td><span  >yakla\u015fs\u0131nlar</span></td></tr><tr><th colspan=\"9\"></th></tr><tr><th colspan=\"9\" >Positive interrogative</th></tr><tr><th colspan=\"9\"></th></tr><tr><th colspan=\"3\" rowspan=\"3\"></th><th colspan=\"3\" >singular</th><th colspan=\"3\" >plural</th></tr><tr><th >1 person</th><th >2 person</th><th >3 person</th><th >1 person</th><th >2 person</th><th >3 person</th></tr><tr><th >ben</th><th >sen</th><th >o</th><th >biz</th><th >siz</th><th >onlar</th></tr><tr><th rowspan=\"5\" >indicative</th><th rowspan=\"2\" >present</th><th >aorist</th><td>yakla\u015f\u0131r m\u0131y\u0131m?</td><td>yakla\u015f\u0131r m\u0131s\u0131n?</td><td>yakla\u015f\u0131r m\u0131?</td><td>yakla\u015f\u0131r m\u0131y\u0131z?</td><td>yakla\u015f\u0131r m\u0131s\u0131n\u0131z?</td><td>yakla\u015f\u0131rlar m\u0131?</td></tr><tr><th >imperfective</th><td>yakla\u015f\u0131yor muyum?</td><td>yakla\u015f\u0131yor musun?</td><td>yakla\u015f\u0131yor mu?</td><td>yakla\u015f\u0131yor muyuz?</td><td>yakla\u015f\u0131yor musunuz?</td><td>yakla\u015f\u0131yorlar m\u0131?</td></tr><tr><th rowspan=\"2\" >past</th><th >perfective</th><td>yakla\u015ft\u0131m m\u0131?</td><td>yakla\u015ft\u0131n m\u0131?</td><td>yakla\u015ft\u0131 m\u0131?</td><td>yakla\u015ft\u0131k m\u0131?</td><td>yakla\u015ft\u0131n\u0131z m\u0131?</td><td>yakla\u015ft\u0131lar m\u0131?</td></tr><tr><th >imperfective</th><td>yakla\u015f\u0131yor muydum?</td><td>yakla\u015f\u0131yor muydun?</td><td>yakla\u015f\u0131yor muydu?</td><td>yakla\u015f\u0131yor muyduk?</td><td>yakla\u015f\u0131yor muydunuz?</td><td>yakla\u015f\u0131yorlar m\u0131yd\u0131?</td></tr><tr><th colspan=\"2\" >future</th><td>yakla\u015facak m\u0131y\u0131m?</td><td>yakla\u015facak m\u0131s\u0131n?</td><td>yakla\u015facak m\u0131?</td><td>yakla\u015facak m\u0131y\u0131z?</td><td>yakla\u015facak m\u0131s\u0131n\u0131z?</td><td>yakla\u015facaklar m\u0131?</td></tr><tr><th rowspan=\"3\" >inferential</th><th colspan=\"2\" >perfective</th><td>yakla\u015fm\u0131\u015f m\u0131y\u0131m?</td><td>yakla\u015fm\u0131\u015f m\u0131s\u0131n?</td><td>yakla\u015fm\u0131\u015f m\u0131?</td><td>yakla\u015fm\u0131\u015f m\u0131y\u0131z?</td><td>yakla\u015fm\u0131\u015f m\u0131s\u0131n\u0131z?</td><td>yakla\u015fm\u0131\u015flar m\u0131?</td></tr><tr><th colspan=\"2\" >aorist</th><td>yakla\u015f\u0131r m\u0131ym\u0131\u015f\u0131m?</td><td>yakla\u015f\u0131r m\u0131ym\u0131\u015fs\u0131n?</td><td>yakla\u015f\u0131r m\u0131ym\u0131\u015f?</td><td>yakla\u015f\u0131r m\u0131ym\u0131\u015f\u0131z?</td><td>yakla\u015f\u0131r m\u0131ym\u0131\u015fs\u0131n\u0131z?</td><td>yakla\u015f\u0131rlar m\u0131ym\u0131\u015f?</td></tr><tr><th colspan=\"2\" >imperfective</th><td>yakla\u015f\u0131yor muymu\u015fum?</td><td>yakla\u015f\u0131yor muymu\u015fsun?</td><td>yakla\u015f\u0131yor muymu\u015f?</td><td>yakla\u015f\u0131yor muymu\u015fuz?</td><td>yakla\u015f\u0131yor muymu\u015fsunuz?</td><td>yakla\u015f\u0131yorlar m\u0131ym\u0131\u015f?</td></tr><tr><th rowspan=\"2\" >conditional</th><th colspan=\"2\" >simple</th><td>yakla\u015fsam m\u0131?</td><td>yakla\u015fsan m\u0131?</td><td>yakla\u015fsa m\u0131?</td><td>yakla\u015fsak m\u0131?</td><td>yakla\u015fsan\u0131z m\u0131?</td><td>yakla\u015fsalar m\u0131?</td></tr><tr><th colspan=\"2\" >perfective</th><td>yakla\u015fsa m\u0131yd\u0131m?</td><td>yakla\u015fsa m\u0131yd\u0131n?</td><td>yakla\u015fsa m\u0131yd\u0131?</td><td>yakla\u015fsa m\u0131yd\u0131k?</td><td>yakla\u015fsa m\u0131yd\u0131n\u0131z?</td><td>yakla\u015fsalar m\u0131yd\u0131?</td></tr><tr><th colspan=\"3\" >progressive</th><td>yakla\u015fmakta m\u0131y\u0131m?</td><td>yakla\u015fmakta m\u0131s\u0131n?</td><td>yakla\u015fmakta m\u0131?</td><td>yakla\u015fmakta m\u0131y\u0131z?</td><td>yakla\u015fmakta m\u0131s\u0131n\u0131z?</td><td>yakla\u015fmaktalar m\u0131?</td></tr><tr><th colspan=\"3\" >necessitative</th><td>yakla\u015fmal\u0131 m\u0131y\u0131m?</td><td>yakla\u015fmal\u0131 m\u0131s\u0131n?</td><td>yakla\u015fmal\u0131 m\u0131?</td><td>yakla\u015fmal\u0131 m\u0131y\u0131z?</td><td>yakla\u015fmal\u0131 m\u0131s\u0131n\u0131z?</td><td>yakla\u015fmal\u0131lar m\u0131?</td></tr><tr><th colspan=\"9\"></th></tr><tr><th colspan=\"9\" >Negative declarative</th></tr><tr><th colspan=\"9\"></th></tr><tr><th colspan=\"3\" >infinitive</th><td colspan=\"6\"><span  >yakla\u015fmamak</span></td></tr><tr><th rowspan=\"3\" >impersonal participle</th><th colspan=\"2\" >imperfective</th><td colspan=\"6\"><span  >yakla\u015fmayan</span></td></tr><tr><th colspan=\"2\" >perfective</th><td colspan=\"6\"><span  >yakla\u015fmam\u0131\u015f</span></td></tr><tr><th colspan=\"2\" >prospective</th><td colspan=\"6\"><span  >yakla\u015fmayacak</span></td></tr><tr><th rowspan=\"2\" >personal participle</th><th colspan=\"2\" >non-prospective</th><td><span  >yakla\u015fmad\u0131\u011f\u0131m</span></td><td><span  >yakla\u015fmad\u0131\u011f\u0131n</span></td><td><span  >yakla\u015fmad\u0131\u011f\u0131</span></td><td><span  >yakla\u015fmad\u0131\u011f\u0131m\u0131z</span></td><td><span  >yakla\u015fmad\u0131\u011f\u0131n\u0131z</span></td><td><span  >yakla\u015fmad\u0131klar\u0131</span></td></tr><tr><th colspan=\"2\" >prospective</th><td><span  >yakla\u015fmayaca\u011f\u0131m</span></td><td><span  >yakla\u015fmayaca\u011f\u0131n</span></td><td><span  >yakla\u015fmayaca\u011f\u0131</span></td><td><span  >yakla\u015fmayaca\u011f\u0131m\u0131z</span></td><td><span  >yakla\u015fmayaca\u011f\u0131n\u0131z</span></td><td><span  >yakla\u015fmayacaklar\u0131</span></td></tr><tr><th colspan=\"3\" >verbal noun</th><td colspan=\"6\"><span  >yakla\u015fmama</span></td></tr><tr><th colspan=\"3\" >way of doing</th><td colspan=\"6\"><span  >yakla\u015fmay\u0131\u015f</span></td></tr><tr><th colspan=\"3\" rowspan=\"3\"></th><th colspan=\"3\" >singular</th><th colspan=\"3\" >plural</th></tr><tr><th >1 person</th><th >2 person</th><th >3 person</th><th >1 person</th><th >2 person</th><th >3 person</th></tr><tr><th >ben</th><th >sen</th><th >o</th><th >biz</th><th >siz</th><th >onlar</th></tr><tr><th rowspan=\"5\" >indicative</th><th rowspan=\"2\" >present</th><th >aorist</th><td><span  >yakla\u015fmam</span></td><td><span  >yakla\u015fmazs\u0131n</span></td><td><span  >yakla\u015fmaz</span></td><td><span  >yakla\u015fmay\u0131z</span></td><td><span  >yakla\u015fmazs\u0131n\u0131z</span></td><td><span  >yakla\u015fmazlar</span></td></tr><tr><th >imperfective</th><td><span  >yakla\u015fm\u0131yorum</span></td><td><span  >yakla\u015fm\u0131yorsun</span></td><td><span  >yakla\u015fm\u0131yor</span></td><td><span  >yakla\u015fm\u0131yoruz</span></td><td><span  >yakla\u015fm\u0131yorsunuz</span></td><td><span  >yakla\u015fm\u0131yorlar</span></td></tr><tr><th rowspan=\"2\" >past</th><th >perfective</th><td><span  >yakla\u015fmad\u0131m</span></td><td><span  >yakla\u015fmad\u0131n</span></td><td><span  >yakla\u015fmad\u0131</span></td><td><span  >yakla\u015fmad\u0131k</span></td><td><span  >yakla\u015fmad\u0131n\u0131z</span></td><td><span  >yakla\u015fmad\u0131lar</span></td></tr><tr><th >imperfective</th><td><span  >yakla\u015fm\u0131yordum</span></td><td><span  >yakla\u015fm\u0131yordun</span></td><td><span  >yakla\u015fm\u0131yordu</span></td><td><span  >yakla\u015fm\u0131yorduk</span></td><td><span  >yakla\u015fm\u0131yordunuz</span></td><td><span  >yakla\u015fm\u0131yorlard\u0131</span></td></tr><tr><th colspan=\"2\" >future</th><td><span  >yakla\u015fmayaca\u011f\u0131m</span></td><td><span  >yakla\u015fmayacaks\u0131n</span></td><td><span  >yakla\u015fmayacak</span></td><td><span  >yakla\u015fmayaca\u011f\u0131z</span></td><td><span  >yakla\u015fmayacaks\u0131n\u0131z</span></td><td><span  >yakla\u015fmayacaklar</span></td></tr><tr><th rowspan=\"3\" >inferential</th><th colspan=\"2\" >perfective</th><td><span  >yakla\u015fmam\u0131\u015f\u0131m</span></td><td><span  >yakla\u015fmam\u0131\u015fs\u0131n</span></td><td><span  >yakla\u015fmam\u0131\u015f</span></td><td><span  >yakla\u015fmam\u0131\u015f\u0131z</span></td><td><span  >yakla\u015fmam\u0131\u015fs\u0131n\u0131z</span></td><td><span  >yakla\u015fmam\u0131\u015flar</span></td></tr><tr><th colspan=\"2\" >aorist</th><td><span  >yakla\u015fmazm\u0131\u015f\u0131m</span></td><td><span  >yakla\u015fmazm\u0131\u015fs\u0131n</span></td><td><span  >yakla\u015fmazm\u0131\u015f</span></td><td><span  >yakla\u015fmazm\u0131\u015f\u0131z</span></td><td><span  >yakla\u015fmazm\u0131\u015fs\u0131n\u0131z</span></td><td><span  >yakla\u015fmazlarm\u0131\u015f</span></td></tr><tr><th colspan=\"2\" >imperfective</th><td><span  >yakla\u015fm\u0131yormu\u015fum</span></td><td><span  >yakla\u015fm\u0131yormu\u015fsun</span></td><td><span  >yakla\u015fm\u0131yormu\u015f</span></td><td><span  >yakla\u015fm\u0131yormu\u015fuz</span></td><td><span  >yakla\u015fm\u0131yormu\u015fsunuz</span></td><td><span  >yakla\u015fm\u0131yorlarm\u0131\u015f</span></td></tr><tr><th rowspan=\"2\" >conditional</th><th colspan=\"2\" >simple</th><td><span  >yakla\u015fmasam</span></td><td><span  >yakla\u015fmasan</span></td><td><span  >yakla\u015fmasa</span></td><td><span  >yakla\u015fmasak</span></td><td><span  >yakla\u015fmasan\u0131z</span></td><td><span  >yakla\u015fmasalar</span></td></tr><tr><th colspan=\"2\" >perfective</th><td><span  >yakla\u015fmasayd\u0131m</span></td><td><span  >yakla\u015fmasayd\u0131n</span></td><td><span  >yakla\u015fmasayd\u0131</span></td><td><span  >yakla\u015fmasayd\u0131k</span></td><td><span  >yakla\u015fmasayd\u0131n\u0131z</span></td><td><span  >yakla\u015fmasayd\u0131lar</span></td></tr><tr><th colspan=\"3\" >optative</th><td><span  >yakla\u015fmayay\u0131m</span></td><td><span  >yakla\u015fmayas\u0131n</span></td><td><span  >yakla\u015fmaya</span></td><td><span  >yakla\u015fmayal\u0131m</span></td><td><span  >yakla\u015fmayas\u0131n\u0131z</span></td><td><span  >yakla\u015fmayalar</span></td></tr><tr><th colspan=\"3\" >progressive</th><td><span  >yakla\u015fmamaktay\u0131m</span></td><td><span  >yakla\u015fmamaktas\u0131n</span></td><td><span  >yakla\u015fmamakta</span></td><td><span  >yakla\u015fmamaktay\u0131z</span></td><td><span  >yakla\u015fmamaktas\u0131n\u0131z</span></td><td><span  >yakla\u015fmamaktalar</span></td></tr><tr><th colspan=\"3\" >necessitative</th><td><span  >yakla\u015fmamal\u0131y\u0131m</span></td><td><span  >yakla\u015fmamal\u0131s\u0131n</span></td><td><span  >yakla\u015fmamal\u0131</span></td><td><span  >yakla\u015fmamal\u0131y\u0131z</span></td><td><span  >yakla\u015fmamal\u0131s\u0131n\u0131z</span></td><td><span  >yakla\u015fmamal\u0131lar</span></td></tr><tr><th colspan=\"3\" >imperative</th><td></td><td><span  >yakla\u015fma</span></td><td><span  >yakla\u015fmas\u0131n</span></td><td></td><td><span  >yakla\u015fmay\u0131n</span></td><td><span  >yakla\u015fmas\u0131nlar</span></td></tr><tr><th colspan=\"9\"></th></tr><tr><th colspan=\"9\" >Negative interrogative</th></tr><tr><th colspan=\"9\"></th></tr><tr><th colspan=\"3\" rowspan=\"3\"></th><th colspan=\"3\" >singular</th><th colspan=\"3\" >plural</th></tr><tr><th >1 person</th><th >2 person</th><th >3 person</th><th >1 person</th><th >2 person</th><th >3 person</th></tr><tr><th >ben</th><th >sen</th><th >o</th><th >biz</th><th >siz</th><th >onlar</th></tr><tr><th rowspan=\"5\" >indicative</th><th rowspan=\"2\" >present</th><th >aorist</th><td>yakla\u015fmaz m\u0131y\u0131m?</td><td>yakla\u015fmaz m\u0131s\u0131n?</td><td>yakla\u015fmaz m\u0131?</td><td>yakla\u015fmaz m\u0131y\u0131z?</td><td>yakla\u015fmaz m\u0131s\u0131n\u0131z?</td><td>yakla\u015fmazlar m\u0131?</td></tr><tr><th >imperfective</th><td>yakla\u015fm\u0131yor muyum?</td><td>yakla\u015fm\u0131yor musun?</td><td>yakla\u015fm\u0131yor mu?</td><td>yakla\u015fm\u0131yor muyuz?</td><td>yakla\u015fm\u0131yor musunuz?</td><td>yakla\u015fm\u0131yorlar m\u0131?</td></tr><tr><th rowspan=\"2\" >past</th><th >perfective</th><td>yakla\u015fmad\u0131m m\u0131?</td><td>yakla\u015fmad\u0131n m\u0131?</td><td>yakla\u015fmad\u0131 m\u0131?</td><td>yakla\u015fmad\u0131k m\u0131?</td><td>yakla\u015fmad\u0131n\u0131z m\u0131?</td><td>yakla\u015fmad\u0131lar m\u0131?</td></tr><tr><th >imperfective</th><td>yakla\u015fm\u0131yor muydum?</td><td>yakla\u015fm\u0131yor muydun?</td><td>yakla\u015fm\u0131yor muydu?</td><td>yakla\u015fm\u0131yor muyduk?</td><td>yakla\u015fm\u0131yor muydunuz?</td><td>yakla\u015fm\u0131yorlar m\u0131yd\u0131?</td></tr><tr><th colspan=\"2\" >future</th><td>yakla\u015fmayacak m\u0131y\u0131m?</td><td>yakla\u015fmayacak m\u0131s\u0131n?</td><td>yakla\u015fmayacak m\u0131?</td><td>yakla\u015fmayacak m\u0131y\u0131z?</td><td>yakla\u015fmayacak m\u0131s\u0131n\u0131z?</td><td>yakla\u015fmayacaklar m\u0131?</td></tr><tr><th rowspan=\"3\" >inferential</th><th colspan=\"2\" >perfective</th><td>yakla\u015fmam\u0131\u015f m\u0131y\u0131m?</td><td>yakla\u015fmam\u0131\u015f m\u0131s\u0131n?</td><td>yakla\u015fmam\u0131\u015f m\u0131?</td><td>yakla\u015fmam\u0131\u015f m\u0131y\u0131z?</td><td>yakla\u015fmam\u0131\u015f m\u0131s\u0131n\u0131z?</td><td>yakla\u015fmam\u0131\u015flar m\u0131?</td></tr><tr><th colspan=\"2\" >aorist</th><td>yakla\u015fmaz m\u0131ym\u0131\u015f\u0131m?</td><td>yakla\u015fmaz m\u0131ym\u0131\u015fs\u0131n?</td><td>yakla\u015fmaz m\u0131ym\u0131\u015f?</td><td>yakla\u015fmaz m\u0131ym\u0131\u015f\u0131z?</td><td>yakla\u015fmaz m\u0131ym\u0131\u015fs\u0131n\u0131z?</td><td>yakla\u015fmazlar m\u0131ym\u0131\u015f?</td></tr><tr><th colspan=\"2\" >imperfective</th><td>yakla\u015fm\u0131yor muymu\u015fum?</td><td>yakla\u015fm\u0131yor muymu\u015fsun?</td><td>yakla\u015fm\u0131yor muymu\u015f?</td><td>yakla\u015fm\u0131yor muymu\u015fuz?</td><td>yakla\u015fm\u0131yor muymu\u015fsunuz?</td><td>yakla\u015fm\u0131yorlar m\u0131ym\u0131\u015f?</td></tr><tr><th rowspan=\"2\" >conditional</th><th colspan=\"2\" >simple</th><td>yakla\u015fmasam m\u0131?</td><td>yakla\u015fmasan m\u0131?</td><td>yakla\u015fmasa m\u0131?</td><td>yakla\u015fmasak m\u0131?</td><td>yakla\u015fmasan\u0131z m\u0131?</td><td>yakla\u015fmasalar m\u0131?</td></tr><tr><th colspan=\"2\" >perfective</th><td>yakla\u015fmasa m\u0131yd\u0131m?</td><td>yakla\u015fmasa m\u0131yd\u0131n?</td><td>yakla\u015fmasa m\u0131yd\u0131?</td><td>yakla\u015fmasa m\u0131yd\u0131k?</td><td>yakla\u015fmasa m\u0131yd\u0131n\u0131z?</td><td>yakla\u015fmasalar m\u0131yd\u0131?</td></tr><tr><th colspan=\"3\" >progressive</th><td>yakla\u015fmamakta m\u0131y\u0131m?</td><td>yakla\u015fmamakta m\u0131s\u0131n?</td><td>yakla\u015fmamakta m\u0131?</td><td>yakla\u015fmamakta m\u0131y\u0131z?</td><td>yakla\u015fmamakta m\u0131s\u0131n\u0131z?</td><td>yakla\u015fmamaktalar m\u0131?</td></tr><tr><th colspan=\"3\" >necessitative</th><td>yakla\u015fmamal\u0131 m\u0131y\u0131m?</td><td>yakla\u015fmamal\u0131 m\u0131s\u0131n?</td><td>yakla\u015fmamal\u0131 m\u0131?</td><td>yakla\u015fmamal\u0131 m\u0131y\u0131z?</td><td>yakla\u015fmamal\u0131 m\u0131s\u0131n\u0131z?</td><td>yakla\u015fmamal\u0131lar m\u0131?</td></tr></tbody></table>'></iframe>", "varmak": "<iframe srcdoc='Conjugation of varmak (aorist in -<i  >V\u2074r</i>)<p><i><b>Note:</b> Actual conjugations can be more complex than tables below. Compound forms with the auxiliary <i  >olmak</i> not shown. See also Appendix:Turkish suffixes#Verbs.</i></p><table  style=\"background:#F9F9F9; text-align:center; width:100%\"><tbody><tr><th colspan=\"9\" >Positive declarative</th></tr><tr><th colspan=\"9\"></th></tr><tr><th colspan=\"3\" >infinitive</th><td colspan=\"6\"><span  ><strong >varmak</strong></span></td></tr><tr><th rowspan=\"3\" >impersonal participle</th><th colspan=\"2\" >imperfective</th><td colspan=\"6\"><span  >varan</span></td></tr><tr><th colspan=\"2\" >perfective</th><td colspan=\"6\"><span  >varm\u0131\u015f</span></td></tr><tr><th colspan=\"2\" >prospective</th><td colspan=\"6\"><span  >varacak</span></td></tr><tr><th rowspan=\"2\" >personal participle</th><th colspan=\"2\" >non-prospective</th><td><span  >vard\u0131\u011f\u0131m</span></td><td><span  >vard\u0131\u011f\u0131n</span></td><td><span  >vard\u0131\u011f\u0131</span></td><td><span  >vard\u0131\u011f\u0131m\u0131z</span></td><td><span  >vard\u0131\u011f\u0131n\u0131z</span></td><td><span  >vard\u0131klar\u0131</span></td></tr><tr><th colspan=\"2\" >prospective</th><td><span  >varaca\u011f\u0131m</span></td><td><span  >varaca\u011f\u0131n</span></td><td><span  >varaca\u011f\u0131</span></td><td><span  >varaca\u011f\u0131m\u0131z</span></td><td><span  >varaca\u011f\u0131n\u0131z</span></td><td><span  >varacaklar\u0131</span></td></tr><tr><th colspan=\"3\" >verbal noun</th><td colspan=\"6\"><span  >varma</span></td></tr><tr><th colspan=\"3\" >way of doing</th><td colspan=\"6\"><span  >var\u0131\u015f</span></td></tr><tr><th colspan=\"3\" rowspan=\"3\"></th><th colspan=\"3\" >singular</th><th colspan=\"3\" >plural</th></tr><tr><th >1 person</th><th >2 person</th><th >3 person</th><th >1 person</th><th >2 person</th><th >3 person</th></tr><tr><th >ben</th><th >sen</th><th >o</th><th >biz</th><th >siz</th><th >onlar</th></tr><tr><th rowspan=\"5\" >indicative</th><th rowspan=\"2\" >present</th><th >aorist</th><td><span  >var\u0131r\u0131m</span></td><td><span  >var\u0131rs\u0131n</span></td><td><span  >var\u0131r</span></td><td><span  >var\u0131r\u0131z</span></td><td><span  >var\u0131rs\u0131n\u0131z</span></td><td><span  >var\u0131rlar</span></td></tr><tr><th >imperfective</th><td><span  >var\u0131yorum</span></td><td><span  >var\u0131yorsun</span></td><td><span  >var\u0131yor</span></td><td><span  >var\u0131yoruz</span></td><td><span  >var\u0131yorsunuz</span></td><td><span  >var\u0131yorlar</span></td></tr><tr><th rowspan=\"2\" >past</th><th >perfective</th><td><span  >vard\u0131m</span></td><td><span  >vard\u0131n</span></td><td><span  >vard\u0131</span></td><td><span  >vard\u0131k</span></td><td><span  >vard\u0131n\u0131z</span></td><td><span  >vard\u0131lar</span></td></tr><tr><th >imperfective</th><td><span  >var\u0131yordum</span></td><td><span  >var\u0131yordun</span></td><td><span  >var\u0131yordu</span></td><td><span  >var\u0131yorduk</span></td><td><span  >var\u0131yordunuz</span></td><td><span  >var\u0131yorlard\u0131 (or var\u0131yordular)</span></td></tr><tr><th colspan=\"2\" >future</th><td><span  >varaca\u011f\u0131m</span></td><td><span  >varacaks\u0131n</span></td><td><span  >varacak</span></td><td><span  >varaca\u011f\u0131z</span></td><td><span  >varacaks\u0131n\u0131z</span></td><td><span  >varacaklar</span></td></tr><tr><th rowspan=\"3\" >inferential</th><th colspan=\"2\" >perfective</th><td><span  >varm\u0131\u015f\u0131m</span></td><td><span  >varm\u0131\u015fs\u0131n</span></td><td><span  >varm\u0131\u015f</span></td><td><span  >varm\u0131\u015f\u0131z</span></td><td><span  >varm\u0131\u015fs\u0131n\u0131z</span></td><td><span  >varm\u0131\u015flar</span></td></tr><tr><th colspan=\"2\" >aorist</th><td><span  >var\u0131rm\u0131\u015f\u0131m</span></td><td><span  >var\u0131rm\u0131\u015fs\u0131n</span></td><td><span  >var\u0131rm\u0131\u015f</span></td><td><span  >var\u0131rm\u0131\u015f\u0131z</span></td><td><span  >var\u0131rm\u0131\u015fs\u0131n\u0131z</span></td><td><span  >var\u0131rlarm\u0131\u015f (or var\u0131rm\u0131\u015flar)</span></td></tr><tr><th colspan=\"2\" >imperfective</th><td><span  >var\u0131yormu\u015fum</span></td><td><span  >var\u0131yormu\u015fsun</span></td><td><span  >var\u0131yormu\u015f</span></td><td><span  >var\u0131yormu\u015fuz</span></td><td><span  >var\u0131yormu\u015fsunuz</span></td><td><span  >var\u0131yorlarm\u0131\u015f</span></td></tr><tr><th rowspan=\"2\" >conditional</th><th colspan=\"2\" >simple</th><td><span  >varsam</span></td><td><span  >varsan</span></td><td><span  >varsa</span></td><td><span  >varsak</span></td><td><span  >varsan\u0131z</span></td><td><span  >varsalar</span></td></tr><tr><th colspan=\"2\" >perfective</th><td><span  >varsayd\u0131m</span></td><td><span  >varsayd\u0131n</span></td><td><span  >varsayd\u0131</span></td><td><span  >varsayd\u0131k</span></td><td><span  >varsayd\u0131n\u0131z</span></td><td><span  >varsayd\u0131lar</span></td></tr><tr><th colspan=\"3\" >optative</th><td><span  >varay\u0131m</span></td><td><span  >varas\u0131n</span></td><td><span  >vara</span></td><td><span  >varal\u0131m</span></td><td><span  >varas\u0131n\u0131z</span></td><td><span  >varalar</span></td></tr><tr><th colspan=\"3\" >progressive</th><td><span  >varmaktay\u0131m</span></td><td><span  >varmaktas\u0131n</span></td><td><span  >varmakta</span></td><td><span  >varmaktay\u0131z</span></td><td><span  >varmaktas\u0131n\u0131z</span></td><td><span  >varmaktalar</span></td></tr><tr><th colspan=\"3\" >necessitative</th><td><span  >varmal\u0131y\u0131m</span></td><td><span  >varmal\u0131s\u0131n</span></td><td><span  >varmal\u0131</span></td><td><span  >varmal\u0131y\u0131z</span></td><td><span  >varmal\u0131s\u0131n\u0131z</span></td><td><span  >varmal\u0131lar</span></td></tr><tr><th colspan=\"3\" >imperative</th><td></td><td><span  >var</span></td><td><span  >vars\u0131n</span></td><td></td><td><span  >var\u0131n</span></td><td><span  >vars\u0131nlar</span></td></tr><tr><th colspan=\"9\"></th></tr><tr><th colspan=\"9\" >Positive interrogative</th></tr><tr><th colspan=\"9\"></th></tr><tr><th colspan=\"3\" rowspan=\"3\"></th><th colspan=\"3\" >singular</th><th colspan=\"3\" >plural</th></tr><tr><th >1 person</th><th >2 person</th><th >3 person</th><th >1 person</th><th >2 person</th><th >3 person</th></tr><tr><th >ben</th><th >sen</th><th >o</th><th >biz</th><th >siz</th><th >onlar</th></tr><tr><th rowspan=\"5\" >indicative</th><th rowspan=\"2\" >present</th><th >aorist</th><td>var\u0131r m\u0131y\u0131m?</td><td>var\u0131r m\u0131s\u0131n?</td><td>var\u0131r m\u0131?</td><td>var\u0131r m\u0131y\u0131z?</td><td>var\u0131r m\u0131s\u0131n\u0131z?</td><td>var\u0131rlar m\u0131?</td></tr><tr><th >imperfective</th><td>var\u0131yor muyum?</td><td>var\u0131yor musun?</td><td>var\u0131yor mu?</td><td>var\u0131yor muyuz?</td><td>var\u0131yor musunuz?</td><td>var\u0131yorlar m\u0131?</td></tr><tr><th rowspan=\"2\" >past</th><th >perfective</th><td>vard\u0131m m\u0131?</td><td>vard\u0131n m\u0131?</td><td>vard\u0131 m\u0131?</td><td>vard\u0131k m\u0131?</td><td>vard\u0131n\u0131z m\u0131?</td><td>vard\u0131lar m\u0131?</td></tr><tr><th >imperfective</th><td>var\u0131yor muydum?</td><td>var\u0131yor muydun?</td><td>var\u0131yor muydu?</td><td>var\u0131yor muyduk?</td><td>var\u0131yor muydunuz?</td><td>var\u0131yorlar m\u0131yd\u0131?</td></tr><tr><th colspan=\"2\" >future</th><td>varacak m\u0131y\u0131m?</td><td>varacak m\u0131s\u0131n?</td><td>varacak m\u0131?</td><td>varacak m\u0131y\u0131z?</td><td>varacak m\u0131s\u0131n\u0131z?</td><td>varacaklar m\u0131?</td></tr><tr><th rowspan=\"3\" >inferential</th><th colspan=\"2\" >perfective</th><td>varm\u0131\u015f m\u0131y\u0131m?</td><td>varm\u0131\u015f m\u0131s\u0131n?</td><td>varm\u0131\u015f m\u0131?</td><td>varm\u0131\u015f m\u0131y\u0131z?</td><td>varm\u0131\u015f m\u0131s\u0131n\u0131z?</td><td>varm\u0131\u015flar m\u0131?</td></tr><tr><th colspan=\"2\" >aorist</th><td>var\u0131r m\u0131ym\u0131\u015f\u0131m?</td><td>var\u0131r m\u0131ym\u0131\u015fs\u0131n?</td><td>var\u0131r m\u0131ym\u0131\u015f?</td><td>var\u0131r m\u0131ym\u0131\u015f\u0131z?</td><td>var\u0131r m\u0131ym\u0131\u015fs\u0131n\u0131z?</td><td>var\u0131rlar m\u0131ym\u0131\u015f?</td></tr><tr><th colspan=\"2\" >imperfective</th><td>var\u0131yor muymu\u015fum?</td><td>var\u0131yor muymu\u015fsun?</td><td>var\u0131yor muymu\u015f?</td><td>var\u0131yor muymu\u015fuz?</td><td>var\u0131yor muymu\u015fsunuz?</td><td>var\u0131yorlar m\u0131ym\u0131\u015f?</td></tr><tr><th rowspan=\"2\" >conditional</th><th colspan=\"2\" >simple</th><td>varsam m\u0131?</td><td>varsan m\u0131?</td><td>varsa m\u0131?</td><td>varsak m\u0131?</td><td>varsan\u0131z m\u0131?</td><td>varsalar m\u0131?</td></tr><tr><th colspan=\"2\" >perfective</th><td>varsa m\u0131yd\u0131m?</td><td>varsa m\u0131yd\u0131n?</td><td>varsa m\u0131yd\u0131?</td><td>varsa m\u0131yd\u0131k?</td><td>varsa m\u0131yd\u0131n\u0131z?</td><td>varsalar m\u0131yd\u0131?</td></tr><tr><th colspan=\"3\" >progressive</th><td>varmakta m\u0131y\u0131m?</td><td>varmakta m\u0131s\u0131n?</td><td>varmakta m\u0131?</td><td>varmakta m\u0131y\u0131z?</td><td>varmakta m\u0131s\u0131n\u0131z?</td><td>varmaktalar m\u0131?</td></tr><tr><th colspan=\"3\" >necessitative</th><td>varmal\u0131 m\u0131y\u0131m?</td><td>varmal\u0131 m\u0131s\u0131n?</td><td>varmal\u0131 m\u0131?</td><td>varmal\u0131 m\u0131y\u0131z?</td><td>varmal\u0131 m\u0131s\u0131n\u0131z?</td><td>varmal\u0131lar m\u0131?</td></tr><tr><th colspan=\"9\"></th></tr><tr><th colspan=\"9\" >Negative declarative</th></tr><tr><th colspan=\"9\"></th></tr><tr><th colspan=\"3\" >infinitive</th><td colspan=\"6\"><span  >varmamak</span></td></tr><tr><th rowspan=\"3\" >impersonal participle</th><th colspan=\"2\" >imperfective</th><td colspan=\"6\"><span  >varmayan</span></td></tr><tr><th colspan=\"2\" >perfective</th><td colspan=\"6\"><span  >varmam\u0131\u015f</span></td></tr><tr><th colspan=\"2\" >prospective</th><td colspan=\"6\"><span  >varmayacak</span></td></tr><tr><th rowspan=\"2\" >personal participle</th><th colspan=\"2\" >non-prospective</th><td><span  >varmad\u0131\u011f\u0131m</span></td><td><span  >varmad\u0131\u011f\u0131n</span></td><td><span  >varmad\u0131\u011f\u0131</span></td><td><span  >varmad\u0131\u011f\u0131m\u0131z</span></td><td><span  >varmad\u0131\u011f\u0131n\u0131z</span></td><td><span  >varmad\u0131klar\u0131</span></td></tr><tr><th colspan=\"2\" >prospective</th><td><span  >varmayaca\u011f\u0131m</span></td><td><span  >varmayaca\u011f\u0131n</span></td><td><span  >varmayaca\u011f\u0131</span></td><td><span  >varmayaca\u011f\u0131m\u0131z</span></td><td><span  >varmayaca\u011f\u0131n\u0131z</span></td><td><span  >varmayacaklar\u0131</span></td></tr><tr><th colspan=\"3\" >verbal noun</th><td colspan=\"6\"><span  >varmama</span></td></tr><tr><th colspan=\"3\" >way of doing</th><td colspan=\"6\"><span  >varmay\u0131\u015f</span></td></tr><tr><th colspan=\"3\" rowspan=\"3\"></th><th colspan=\"3\" >singular</th><th colspan=\"3\" >plural</th></tr><tr><th >1 person</th><th >2 person</th><th >3 person</th><th >1 person</th><th >2 person</th><th >3 person</th></tr><tr><th >ben</th><th >sen</th><th >o</th><th >biz</th><th >siz</th><th >onlar</th></tr><tr><th rowspan=\"5\" >indicative</th><th rowspan=\"2\" >present</th><th >aorist</th><td><span  >varmam</span></td><td><span  >varmazs\u0131n</span></td><td><span  >varmaz</span></td><td><span  >varmay\u0131z</span></td><td><span  >varmazs\u0131n\u0131z</span></td><td><span  >varmazlar</span></td></tr><tr><th >imperfective</th><td><span  >varm\u0131yorum</span></td><td><span  >varm\u0131yorsun</span></td><td><span  >varm\u0131yor</span></td><td><span  >varm\u0131yoruz</span></td><td><span  >varm\u0131yorsunuz</span></td><td><span  >varm\u0131yorlar</span></td></tr><tr><th rowspan=\"2\" >past</th><th >perfective</th><td><span  >varmad\u0131m</span></td><td><span  >varmad\u0131n</span></td><td><span  >varmad\u0131</span></td><td><span  >varmad\u0131k</span></td><td><span  >varmad\u0131n\u0131z</span></td><td><span  >varmad\u0131lar</span></td></tr><tr><th >imperfective</th><td><span  >varm\u0131yordum</span></td><td><span  >varm\u0131yordun</span></td><td><span  >varm\u0131yordu</span></td><td><span  >varm\u0131yorduk</span></td><td><span  >varm\u0131yordunuz</span></td><td><span  >varm\u0131yorlard\u0131</span></td></tr><tr><th colspan=\"2\" >future</th><td><span  >varmayaca\u011f\u0131m</span></td><td><span  >varmayacaks\u0131n</span></td><td><span  >varmayacak</span></td><td><span  >varmayaca\u011f\u0131z</span></td><td><span  >varmayacaks\u0131n\u0131z</span></td><td><span  >varmayacaklar</span></td></tr><tr><th rowspan=\"3\" >inferential</th><th colspan=\"2\" >perfective</th><td><span  >varmam\u0131\u015f\u0131m</span></td><td><span  >varmam\u0131\u015fs\u0131n</span></td><td><span  >varmam\u0131\u015f</span></td><td><span  >varmam\u0131\u015f\u0131z</span></td><td><span  >varmam\u0131\u015fs\u0131n\u0131z</span></td><td><span  >varmam\u0131\u015flar</span></td></tr><tr><th colspan=\"2\" >aorist</th><td><span  >varmazm\u0131\u015f\u0131m</span></td><td><span  >varmazm\u0131\u015fs\u0131n</span></td><td><span  >varmazm\u0131\u015f</span></td><td><span  >varmazm\u0131\u015f\u0131z</span></td><td><span  >varmazm\u0131\u015fs\u0131n\u0131z</span></td><td><span  >varmazlarm\u0131\u015f</span></td></tr><tr><th colspan=\"2\" >imperfective</th><td><span  >varm\u0131yormu\u015fum</span></td><td><span  >varm\u0131yormu\u015fsun</span></td><td><span  >varm\u0131yormu\u015f</span></td><td><span  >varm\u0131yormu\u015fuz</span></td><td><span  >varm\u0131yormu\u015fsunuz</span></td><td><span  >varm\u0131yorlarm\u0131\u015f</span></td></tr><tr><th rowspan=\"2\" >conditional</th><th colspan=\"2\" >simple</th><td><span  >varmasam</span></td><td><span  >varmasan</span></td><td><span  >varmasa</span></td><td><span  >varmasak</span></td><td><span  >varmasan\u0131z</span></td><td><span  >varmasalar</span></td></tr><tr><th colspan=\"2\" >perfective</th><td><span  >varmasayd\u0131m</span></td><td><span  >varmasayd\u0131n</span></td><td><span  >varmasayd\u0131</span></td><td><span  >varmasayd\u0131k</span></td><td><span  >varmasayd\u0131n\u0131z</span></td><td><span  >varmasayd\u0131lar</span></td></tr><tr><th colspan=\"3\" >optative</th><td><span  >varmayay\u0131m</span></td><td><span  >varmayas\u0131n</span></td><td><span  >varmaya</span></td><td><span  >varmayal\u0131m</span></td><td><span  >varmayas\u0131n\u0131z</span></td><td><span  >varmayalar</span></td></tr><tr><th colspan=\"3\" >progressive</th><td><span  >varmamaktay\u0131m</span></td><td><span  >varmamaktas\u0131n</span></td><td><span  >varmamakta</span></td><td><span  >varmamaktay\u0131z</span></td><td><span  >varmamaktas\u0131n\u0131z</span></td><td><span  >varmamaktalar</span></td></tr><tr><th colspan=\"3\" >necessitative</th><td><span  >varmamal\u0131y\u0131m</span></td><td><span  >varmamal\u0131s\u0131n</span></td><td><span  >varmamal\u0131</span></td><td><span  >varmamal\u0131y\u0131z</span></td><td><span  >varmamal\u0131s\u0131n\u0131z</span></td><td><span  >varmamal\u0131lar</span></td></tr><tr><th colspan=\"3\" >imperative</th><td></td><td><span  >varma</span></td><td><span  >varmas\u0131n</span></td><td></td><td><span  >varmay\u0131n</span></td><td><span  >varmas\u0131nlar</span></td></tr><tr><th colspan=\"9\"></th></tr><tr><th colspan=\"9\" >Negative interrogative</th></tr><tr><th colspan=\"9\"></th></tr><tr><th colspan=\"3\" rowspan=\"3\"></th><th colspan=\"3\" >singular</th><th colspan=\"3\" >plural</th></tr><tr><th >1 person</th><th >2 person</th><th >3 person</th><th >1 person</th><th >2 person</th><th >3 person</th></tr><tr><th >ben</th><th >sen</th><th >o</th><th >biz</th><th >siz</th><th >onlar</th></tr><tr><th rowspan=\"5\" >indicative</th><th rowspan=\"2\" >present</th><th >aorist</th><td>varmaz m\u0131y\u0131m?</td><td>varmaz m\u0131s\u0131n?</td><td>varmaz m\u0131?</td><td>varmaz m\u0131y\u0131z?</td><td>varmaz m\u0131s\u0131n\u0131z?</td><td>varmazlar m\u0131?</td></tr><tr><th >imperfective</th><td>varm\u0131yor muyum?</td><td>varm\u0131yor musun?</td><td>varm\u0131yor mu?</td><td>varm\u0131yor muyuz?</td><td>varm\u0131yor musunuz?</td><td>varm\u0131yorlar m\u0131?</td></tr><tr><th rowspan=\"2\" >past</th><th >perfective</th><td>varmad\u0131m m\u0131?</td><td>varmad\u0131n m\u0131?</td><td>varmad\u0131 m\u0131?</td><td>varmad\u0131k m\u0131?</td><td>varmad\u0131n\u0131z m\u0131?</td><td>varmad\u0131lar m\u0131?</td></tr><tr><th >imperfective</th><td>varm\u0131yor muydum?</td><td>varm\u0131yor muydun?</td><td>varm\u0131yor muydu?</td><td>varm\u0131yor muyduk?</td><td>varm\u0131yor muydunuz?</td><td>varm\u0131yorlar m\u0131yd\u0131?</td></tr><tr><th colspan=\"2\" >future</th><td>varmayacak m\u0131y\u0131m?</td><td>varmayacak m\u0131s\u0131n?</td><td>varmayacak m\u0131?</td><td>varmayacak m\u0131y\u0131z?</td><td>varmayacak m\u0131s\u0131n\u0131z?</td><td>varmayacaklar m\u0131?</td></tr><tr><th rowspan=\"3\" >inferential</th><th colspan=\"2\" >perfective</th><td>varmam\u0131\u015f m\u0131y\u0131m?</td><td>varmam\u0131\u015f m\u0131s\u0131n?</td><td>varmam\u0131\u015f m\u0131?</td><td>varmam\u0131\u015f m\u0131y\u0131z?</td><td>varmam\u0131\u015f m\u0131s\u0131n\u0131z?</td><td>varmam\u0131\u015flar m\u0131?</td></tr><tr><th colspan=\"2\" >aorist</th><td>varmaz m\u0131ym\u0131\u015f\u0131m?</td><td>varmaz m\u0131ym\u0131\u015fs\u0131n?</td><td>varmaz m\u0131ym\u0131\u015f?</td><td>varmaz m\u0131ym\u0131\u015f\u0131z?</td><td>varmaz m\u0131ym\u0131\u015fs\u0131n\u0131z?</td><td>varmazlar m\u0131ym\u0131\u015f?</td></tr><tr><th colspan=\"2\" >imperfective</th><td>varm\u0131yor muymu\u015fum?</td><td>varm\u0131yor muymu\u015fsun?</td><td>varm\u0131yor muymu\u015f?</td><td>varm\u0131yor muymu\u015fuz?</td><td>varm\u0131yor muymu\u015fsunuz?</td><td>varm\u0131yorlar m\u0131ym\u0131\u015f?</td></tr><tr><th rowspan=\"2\" >conditional</th><th colspan=\"2\" >simple</th><td>varmasam m\u0131?</td><td>varmasan m\u0131?</td><td>varmasa m\u0131?</td><td>varmasak m\u0131?</td><td>varmasan\u0131z m\u0131?</td><td>varmasalar m\u0131?</td></tr><tr><th colspan=\"2\" >perfective</th><td>varmasa m\u0131yd\u0131m?</td><td>varmasa m\u0131yd\u0131n?</td><td>varmasa m\u0131yd\u0131?</td><td>varmasa m\u0131yd\u0131k?</td><td>varmasa m\u0131yd\u0131n\u0131z?</td><td>varmasalar m\u0131yd\u0131?</td></tr><tr><th colspan=\"3\" >progressive</th><td>varmamakta m\u0131y\u0131m?</td><td>varmamakta m\u0131s\u0131n?</td><td>varmamakta m\u0131?</td><td>varmamakta m\u0131y\u0131z?</td><td>varmamakta m\u0131s\u0131n\u0131z?</td><td>varmamaktalar m\u0131?</td></tr><tr><th colspan=\"3\" >necessitative</th><td>varmamal\u0131 m\u0131y\u0131m?</td><td>varmamal\u0131 m\u0131s\u0131n?</td><td>varmamal\u0131 m\u0131?</td><td>varmamal\u0131 m\u0131y\u0131z?</td><td>varmamal\u0131 m\u0131s\u0131n\u0131z?</td><td>varmamal\u0131lar m\u0131?</td></tr></tbody></table>'></iframe>", "sormak": "<iframe srcdoc='Conjugation of sormak (aorist in -<i  >V\u00b2r</i>)<p><i><b>Note:</b> Actual conjugations can be more complex than tables below. Compound forms with the auxiliary <i  >olmak</i> not shown. See also Appendix:Turkish suffixes#Verbs.</i></p><table  style=\"background:#F9F9F9; text-align:center; width:100%\"><tbody><tr><th colspan=\"9\" >Positive declarative</th></tr><tr><th colspan=\"9\"></th></tr><tr><th colspan=\"3\" >infinitive</th><td colspan=\"6\"><span  ><strong >sormak</strong></span></td></tr><tr><th rowspan=\"3\" >impersonal participle</th><th colspan=\"2\" >imperfective</th><td colspan=\"6\"><span  >soran</span></td></tr><tr><th colspan=\"2\" >perfective</th><td colspan=\"6\"><span  >sormu\u015f</span></td></tr><tr><th colspan=\"2\" >prospective</th><td colspan=\"6\"><span  >soracak</span></td></tr><tr><th rowspan=\"2\" >personal participle</th><th colspan=\"2\" >non-prospective</th><td><span  >sordu\u011fum</span></td><td><span  >sordu\u011fun</span></td><td><span  >sordu\u011fu</span></td><td><span  >sordu\u011fumuz</span></td><td><span  >sordu\u011funuz</span></td><td><span  >sorduklar\u0131</span></td></tr><tr><th colspan=\"2\" >prospective</th><td><span  >soraca\u011f\u0131m</span></td><td><span  >soraca\u011f\u0131n</span></td><td><span  >soraca\u011f\u0131</span></td><td><span  >soraca\u011f\u0131m\u0131z</span></td><td><span  >soraca\u011f\u0131n\u0131z</span></td><td><span  >soracaklar\u0131</span></td></tr><tr><th colspan=\"3\" >verbal noun</th><td colspan=\"6\"><span  >sorma</span></td></tr><tr><th colspan=\"3\" >way of doing</th><td colspan=\"6\"><span  >soru\u015f</span></td></tr><tr><th colspan=\"3\" rowspan=\"3\"></th><th colspan=\"3\" >singular</th><th colspan=\"3\" >plural</th></tr><tr><th >1 person</th><th >2 person</th><th >3 person</th><th >1 person</th><th >2 person</th><th >3 person</th></tr><tr><th >ben</th><th >sen</th><th >o</th><th >biz</th><th >siz</th><th >onlar</th></tr><tr><th rowspan=\"5\" >indicative</th><th rowspan=\"2\" >present</th><th >aorist</th><td><span  >sorar\u0131m</span></td><td><span  >sorars\u0131n</span></td><td><span  >sorar</span></td><td><span  >sorar\u0131z</span></td><td><span  >sorars\u0131n\u0131z</span></td><td><span  >sorarlar</span></td></tr><tr><th >imperfective</th><td><span  >soruyorum</span></td><td><span  >soruyorsun</span></td><td><span  >soruyor</span></td><td><span  >soruyoruz</span></td><td><span  >soruyorsunuz</span></td><td><span  >soruyorlar</span></td></tr><tr><th rowspan=\"2\" >past</th><th >perfective</th><td><span  >sordum</span></td><td><span  >sordun</span></td><td><span  >sordu</span></td><td><span  >sorduk</span></td><td><span  >sordunuz</span></td><td><span  >sordular</span></td></tr><tr><th >imperfective</th><td><span  >soruyordum</span></td><td><span  >soruyordun</span></td><td><span  >soruyordu</span></td><td><span  >soruyorduk</span></td><td><span  >soruyordunuz</span></td><td><span  >soruyorlard\u0131 (or soruyordular)</span></td></tr><tr><th colspan=\"2\" >future</th><td><span  >soraca\u011f\u0131m</span></td><td><span  >soracaks\u0131n</span></td><td><span  >soracak</span></td><td><span  >soraca\u011f\u0131z</span></td><td><span  >soracaks\u0131n\u0131z</span></td><td><span  >soracaklar</span></td></tr><tr><th rowspan=\"3\" >inferential</th><th colspan=\"2\" >perfective</th><td><span  >sorm\u0131\u015f\u0131m</span></td><td><span  >sorm\u0131\u015fs\u0131n</span></td><td><span  >sorm\u0131\u015f</span></td><td><span  >sorm\u0131\u015f\u0131z</span></td><td><span  >sorm\u0131\u015fs\u0131nuz</span></td><td><span  >sorm\u0131\u015flar</span></td></tr><tr><th colspan=\"2\" >aorist</th><td><span  >sorarm\u0131\u015f\u0131m</span></td><td><span  >sorarm\u0131\u015fs\u0131n</span></td><td><span  >sorarm\u0131\u015f</span></td><td><span  >sorarm\u0131\u015f\u0131z</span></td><td><span  >sorarm\u0131\u015fs\u0131n\u0131z</span></td><td><span  >sorarlarm\u0131\u015f (or sorarm\u0131\u015flar)</span></td></tr><tr><th colspan=\"2\" >imperfective</th><td><span  >soruyormu\u015fum</span></td><td><span  >soruyormu\u015fsun</span></td><td><span  >soruyormu\u015f</span></td><td><span  >soruyormu\u015fuz</span></td><td><span  >soruyormu\u015fsunuz</span></td><td><span  >soruyorlarm\u0131\u015f</span></td></tr><tr><th rowspan=\"2\" >conditional</th><th colspan=\"2\" >simple</th><td><span  >sorsam</span></td><td><span  >sorsan</span></td><td><span  >sorsa</span></td><td><span  >sorsak</span></td><td><span  >sorsan\u0131z</span></td><td><span  >sorsalar</span></td></tr><tr><th colspan=\"2\" >perfective</th><td><span  >sorsayd\u0131m</span></td><td><span  >sorsayd\u0131n</span></td><td><span  >sorsayd\u0131</span></td><td><span  >sorsayd\u0131k</span></td><td><span  >sorsayd\u0131n\u0131z</span></td><td><span  >sorsayd\u0131lar</span></td></tr><tr><th colspan=\"3\" >optative</th><td><span  >soray\u0131m</span></td><td><span  >soras\u0131n</span></td><td><span  >sora</span></td><td><span  >soral\u0131m</span></td><td><span  >soras\u0131n\u0131z</span></td><td><span  >soralar</span></td></tr><tr><th colspan=\"3\" >progressive</th><td><span  >sormaktay\u0131m</span></td><td><span  >sormaktas\u0131n</span></td><td><span  >sormakta</span></td><td><span  >sormaktay\u0131z</span></td><td><span  >sormaktas\u0131n\u0131z</span></td><td><span  >sormaktalar</span></td></tr><tr><th colspan=\"3\" >necessitative</th><td><span  >sormal\u0131y\u0131m</span></td><td><span  >sormal\u0131s\u0131n</span></td><td><span  >sormal\u0131</span></td><td><span  >sormal\u0131y\u0131z</span></td><td><span  >sormal\u0131s\u0131n\u0131z</span></td><td><span  >sormal\u0131lar</span></td></tr><tr><th colspan=\"3\" >imperative</th><td></td><td><span  >sor</span></td><td><span  >sorsun</span></td><td></td><td><span  >sorun</span></td><td><span  >sorsunlar</span></td></tr><tr><th colspan=\"9\"></th></tr><tr><th colspan=\"9\" >Positive interrogative</th></tr><tr><th colspan=\"9\"></th></tr><tr><th colspan=\"3\" rowspan=\"3\"></th><th colspan=\"3\" >singular</th><th colspan=\"3\" >plural</th></tr><tr><th >1 person</th><th >2 person</th><th >3 person</th><th >1 person</th><th >2 person</th><th >3 person</th></tr><tr><th >ben</th><th >sen</th><th >o</th><th >biz</th><th >siz</th><th >onlar</th></tr><tr><th rowspan=\"5\" >indicative</th><th rowspan=\"2\" >present</th><th >aorist</th><td>sorar m\u0131y\u0131m?</td><td>sorar m\u0131s\u0131n?</td><td>sorar m\u0131?</td><td>sorar m\u0131y\u0131z?</td><td>sorar m\u0131s\u0131n\u0131z?</td><td>sorarlar m\u0131?</td></tr><tr><th >imperfective</th><td>soruyor muyum?</td><td>soruyor musun?</td><td>soruyor mu?</td><td>soruyor muyuz?</td><td>soruyor musunuz?</td><td>soruyorlar m\u0131?</td></tr><tr><th rowspan=\"2\" >past</th><th >perfective</th><td>sordum mu?</td><td>sordun mu?</td><td>sordu mu?</td><td>sorduk mu?</td><td>sordunuz mu?</td><td>sordular m\u0131?</td></tr><tr><th >imperfective</th><td>soruyor muydum?</td><td>soruyor muydun?</td><td>soruyor muydu?</td><td>soruyor muyduk?</td><td>soruyor muydunuz?</td><td>soruyorlar m\u0131yd\u0131?</td></tr><tr><th colspan=\"2\" >future</th><td>soracak m\u0131y\u0131m?</td><td>soracak m\u0131s\u0131n?</td><td>soracak m\u0131?</td><td>soracak m\u0131y\u0131z?</td><td>soracak m\u0131s\u0131n\u0131z?</td><td>soracaklar m\u0131?</td></tr><tr><th rowspan=\"3\" >inferential</th><th colspan=\"2\" >perfective</th><td>sormu\u015f muyum?</td><td>sormu\u015f musun?</td><td>sormu\u015f mu?</td><td>sormu\u015f muyuz?</td><td>sormu\u015f musunuz?</td><td>sormu\u015flar m\u0131?</td></tr><tr><th colspan=\"2\" >aorist</th><td>sorar m\u0131ymu\u015f\u0131m?</td><td>sorar m\u0131ymu\u015fs\u0131n?</td><td>sorar m\u0131ymu\u015f?</td><td>sorar m\u0131ymu\u015f\u0131z?</td><td>sorar m\u0131ymu\u015fs\u0131n\u0131z?</td><td>sorarlar m\u0131ym\u0131\u015f?</td></tr><tr><th colspan=\"2\" >imperfective</th><td>soruyor muymu\u015fum?</td><td>soruyor muymu\u015fsun?</td><td>soruyor muymu\u015f?</td><td>soruyor muymu\u015fuz?</td><td>soruyor muymu\u015fsunuz?</td><td>soruyorlar m\u0131ym\u0131\u015f?</td></tr><tr><th rowspan=\"2\" >conditional</th><th colspan=\"2\" >simple</th><td>sorsam m\u0131?</td><td>sorsan m\u0131?</td><td>sorsa m\u0131?</td><td>sorsak m\u0131?</td><td>sorsan\u0131z m\u0131?</td><td>sorsalar m\u0131?</td></tr><tr><th colspan=\"2\" >perfective</th><td>sorsa m\u0131yd\u0131m?</td><td>sorsa m\u0131yd\u0131n?</td><td>sorsa m\u0131yd\u0131?</td><td>sorsa m\u0131yd\u0131k?</td><td>sorsa m\u0131yd\u0131n\u0131z?</td><td>sorsalar m\u0131yd\u0131?</td></tr><tr><th colspan=\"3\" >progressive</th><td>sormakta m\u0131y\u0131m?</td><td>sormakta m\u0131s\u0131n?</td><td>sormakta m\u0131?</td><td>sormakta m\u0131y\u0131z?</td><td>sormakta m\u0131s\u0131n\u0131z?</td><td>sormaktalar m\u0131?</td></tr><tr><th colspan=\"3\" >necessitative</th><td>sormal\u0131 m\u0131y\u0131m?</td><td>sormal\u0131 m\u0131s\u0131n?</td><td>sormal\u0131 m\u0131?</td><td>sormal\u0131 m\u0131y\u0131z?</td><td>sormal\u0131 m\u0131s\u0131n\u0131z?</td><td>sormal\u0131lar m\u0131?</td></tr><tr><th colspan=\"9\"></th></tr><tr><th colspan=\"9\" >Negative declarative</th></tr><tr><th colspan=\"9\"></th></tr><tr><th colspan=\"3\" >infinitive</th><td colspan=\"6\"><span  >sormamak</span></td></tr><tr><th rowspan=\"3\" >impersonal participle</th><th colspan=\"2\" >imperfective</th><td colspan=\"6\"><span  >sormayan</span></td></tr><tr><th colspan=\"2\" >perfective</th><td colspan=\"6\"><span  >sormam\u0131\u015f</span></td></tr><tr><th colspan=\"2\" >prospective</th><td colspan=\"6\"><span  >sormayacak</span></td></tr><tr><th rowspan=\"2\" >personal participle</th><th colspan=\"2\" >non-prospective</th><td><span  >sormad\u0131\u011f\u0131m</span></td><td><span  >sormad\u0131\u011f\u0131n</span></td><td><span  >sormad\u0131\u011f\u0131</span></td><td><span  >sormad\u0131\u011f\u0131m\u0131z</span></td><td><span  >sormad\u0131\u011f\u0131n\u0131z</span></td><td><span  >sormad\u0131klar\u0131</span></td></tr><tr><th colspan=\"2\" >prospective</th><td><span  >sormayaca\u011f\u0131m</span></td><td><span  >sormayaca\u011f\u0131n</span></td><td><span  >sormayaca\u011f\u0131</span></td><td><span  >sormayaca\u011f\u0131m\u0131z</span></td><td><span  >sormayaca\u011f\u0131n\u0131z</span></td><td><span  >sormayacaklar\u0131</span></td></tr><tr><th colspan=\"3\" >verbal noun</th><td colspan=\"6\"><span  >sormama</span></td></tr><tr><th colspan=\"3\" >way of doing</th><td colspan=\"6\"><span  >sormayu\u015f</span></td></tr><tr><th colspan=\"3\" rowspan=\"3\"></th><th colspan=\"3\" >singular</th><th colspan=\"3\" >plural</th></tr><tr><th >1 person</th><th >2 person</th><th >3 person</th><th >1 person</th><th >2 person</th><th >3 person</th></tr><tr><th >ben</th><th >sen</th><th >o</th><th >biz</th><th >siz</th><th >onlar</th></tr><tr><th rowspan=\"5\" >indicative</th><th rowspan=\"2\" >present</th><th >aorist</th><td><span  >sormam</span></td><td><span  >sormazs\u0131n</span></td><td><span  >sormaz</span></td><td><span  >sormay\u0131z</span></td><td><span  >sormazs\u0131n\u0131z</span></td><td><span  >sormazlar</span></td></tr><tr><th >imperfective</th><td><span  >sormuyorum</span></td><td><span  >sormuyorsun</span></td><td><span  >sormuyor</span></td><td><span  >sormuyoruz</span></td><td><span  >sormuyorsunuz</span></td><td><span  >sormuyorlar</span></td></tr><tr><th rowspan=\"2\" >past</th><th >perfective</th><td><span  >sormad\u0131m</span></td><td><span  >sormad\u0131n</span></td><td><span  >sormad\u0131</span></td><td><span  >sormad\u0131k</span></td><td><span  >sormad\u0131n\u0131z</span></td><td><span  >sormad\u0131lar</span></td></tr><tr><th >imperfective</th><td><span  >sormuyordum</span></td><td><span  >sormuyordun</span></td><td><span  >sormuyordu</span></td><td><span  >sormuyorduk</span></td><td><span  >sormuyordunuz</span></td><td><span  >sormuyorlard\u0131</span></td></tr><tr><th colspan=\"2\" >future</th><td><span  >sormayaca\u011f\u0131m</span></td><td><span  >sormayacaks\u0131n</span></td><td><span  >sormayacak</span></td><td><span  >sormayaca\u011f\u0131z</span></td><td><span  >sormayacaks\u0131n\u0131z</span></td><td><span  >sormayacaklar</span></td></tr><tr><th rowspan=\"3\" >inferential</th><th colspan=\"2\" >perfective</th><td><span  >sormam\u0131\u015f\u0131m</span></td><td><span  >sormam\u0131\u015fs\u0131n</span></td><td><span  >sormam\u0131\u015f</span></td><td><span  >sormam\u0131\u015f\u0131z</span></td><td><span  >sormam\u0131\u015fs\u0131n\u0131z</span></td><td><span  >sormam\u0131\u015flar</span></td></tr><tr><th colspan=\"2\" >aorist</th><td><span  >sormazm\u0131\u015f\u0131m</span></td><td><span  >sormazm\u0131\u015fs\u0131n</span></td><td><span  >sormazm\u0131\u015f</span></td><td><span  >sormazm\u0131\u015f\u0131z</span></td><td><span  >sormazm\u0131\u015fs\u0131n\u0131z</span></td><td><span  >sormazlarm\u0131\u015f</span></td></tr><tr><th colspan=\"2\" >imperfective</th><td><span  >sormuyormu\u015fum</span></td><td><span  >sormuyormu\u015fsun</span></td><td><span  >sormuyormu\u015f</span></td><td><span  >sormuyormu\u015fuz</span></td><td><span  >sormuyormu\u015fsunuz</span></td><td><span  >sormuyorlarm\u0131\u015f</span></td></tr><tr><th rowspan=\"2\" >conditional</th><th colspan=\"2\" >simple</th><td><span  >sormasam</span></td><td><span  >sormasan</span></td><td><span  >sormasa</span></td><td><span  >sormasak</span></td><td><span  >sormasan\u0131z</span></td><td><span  >sormasalar</span></td></tr><tr><th colspan=\"2\" >perfective</th><td><span  >sormasayd\u0131m</span></td><td><span  >sormasayd\u0131n</span></td><td><span  >sormasayd\u0131</span></td><td><span  >sormasayd\u0131k</span></td><td><span  >sormasayd\u0131n\u0131z</span></td><td><span  >sormasayd\u0131lar</span></td></tr><tr><th colspan=\"3\" >optative</th><td><span  >sormayay\u0131m</span></td><td><span  >sormayas\u0131n</span></td><td><span  >sormaya</span></td><td><span  >sormayal\u0131m</span></td><td><span  >sormayas\u0131n\u0131z</span></td><td><span  >sormayalar</span></td></tr><tr><th colspan=\"3\" >progressive</th><td><span  >sormamaktay\u0131m</span></td><td><span  >sormamaktas\u0131n</span></td><td><span  >sormamakta</span></td><td><span  >sormamaktay\u0131z</span></td><td><span  >sormamaktas\u0131n\u0131z</span></td><td><span  >sormamaktalar</span></td></tr><tr><th colspan=\"3\" >necessitative</th><td><span  >sormamal\u0131y\u0131m</span></td><td><span  >sormamal\u0131s\u0131n</span></td><td><span  >sormamal\u0131</span></td><td><span  >sormamal\u0131y\u0131z</span></td><td><span  >sormamal\u0131s\u0131n\u0131z</span></td><td><span  >sormamal\u0131lar</span></td></tr><tr><th colspan=\"3\" >imperative</th><td></td><td><span  >sorma</span></td><td><span  >sormas\u0131n</span></td><td></td><td><span  >sormay\u0131n</span></td><td><span  >sormas\u0131nlar</span></td></tr><tr><th colspan=\"9\"></th></tr><tr><th colspan=\"9\" >Negative interrogative</th></tr><tr><th colspan=\"9\"></th></tr><tr><th colspan=\"3\" rowspan=\"3\"></th><th colspan=\"3\" >singular</th><th colspan=\"3\" >plural</th></tr><tr><th >1 person</th><th >2 person</th><th >3 person</th><th >1 person</th><th >2 person</th><th >3 person</th></tr><tr><th >ben</th><th >sen</th><th >o</th><th >biz</th><th >siz</th><th >onlar</th></tr><tr><th rowspan=\"5\" >indicative</th><th rowspan=\"2\" >present</th><th >aorist</th><td>sormaz m\u0131y\u0131m?</td><td>sormaz m\u0131s\u0131n?</td><td>sormaz m\u0131?</td><td>sormaz m\u0131y\u0131z?</td><td>sormaz m\u0131s\u0131n\u0131z?</td><td>sormazlar m\u0131?</td></tr><tr><th >imperfective</th><td>sormuyor muyum?</td><td>sormuyor musun?</td><td>sormuyor mu?</td><td>sormuyor muyuz?</td><td>sormuyor musunuz?</td><td>sormuyorlar m\u0131?</td></tr><tr><th rowspan=\"2\" >past</th><th >perfective</th><td>sormad\u0131m m\u0131?</td><td>sormad\u0131n m\u0131?</td><td>sormad\u0131 m\u0131?</td><td>sormad\u0131k m\u0131?</td><td>sormad\u0131n\u0131z m\u0131?</td><td>sormad\u0131lar m\u0131?</td></tr><tr><th >imperfective</th><td>sormuyor muydum?</td><td>sormuyor muydun?</td><td>sormuyor muydu?</td><td>sormuyor muyduk?</td><td>sormuyor muydunuz?</td><td>sormuyorlar m\u0131yd\u0131?</td></tr><tr><th colspan=\"2\" >future</th><td>sormayacak m\u0131y\u0131m?</td><td>sormayacak m\u0131s\u0131n?</td><td>sormayacak m\u0131?</td><td>sormayacak m\u0131y\u0131z?</td><td>sormayacak m\u0131s\u0131n\u0131z?</td><td>sormayacaklar m\u0131?</td></tr><tr><th rowspan=\"3\" >inferential</th><th colspan=\"2\" >perfective</th><td>sormam\u0131\u015f m\u0131y\u0131m?</td><td>sormam\u0131\u015f m\u0131s\u0131n?</td><td>sormam\u0131\u015f m\u0131?</td><td>sormam\u0131\u015f m\u0131y\u0131z?</td><td>sormam\u0131\u015f m\u0131s\u0131n\u0131z?</td><td>sormam\u0131\u015flar m\u0131?</td></tr><tr><th colspan=\"2\" >aorist</th><td>sormaz m\u0131ym\u0131\u015f\u0131m?</td><td>sormaz m\u0131ym\u0131\u015fs\u0131n?</td><td>sormaz m\u0131ym\u0131\u015f?</td><td>sormaz m\u0131ym\u0131\u015f\u0131z?</td><td>sormaz m\u0131ym\u0131\u015fs\u0131n\u0131z?</td><td>sormazlar m\u0131ym\u0131\u015f?</td></tr><tr><th colspan=\"2\" >imperfective</th><td>sormuyor muymu\u015fum?</td><td>sormuyor muymu\u015fsun?</td><td>sormuyor muymu\u015f?</td><td>sormuyor muymu\u015fuz?</td><td>sormuyor muymu\u015fsunuz?</td><td>sormuyorlar m\u0131ym\u0131\u015f?</td></tr><tr><th rowspan=\"2\" >conditional</th><th colspan=\"2\" >simple</th><td>sormasam m\u0131?</td><td>sormasan m\u0131?</td><td>sormasa m\u0131?</td><td>sormasak m\u0131?</td><td>sormasan\u0131z m\u0131?</td><td>sormasalar m\u0131?</td></tr><tr><th colspan=\"2\" >perfective</th><td>sormasa m\u0131yd\u0131m?</td><td>sormasa m\u0131yd\u0131n?</td><td>sormasa m\u0131yd\u0131?</td><td>sormasa m\u0131yd\u0131k?</td><td>sormasa m\u0131yd\u0131n\u0131z?</td><td>sormasalar m\u0131yd\u0131?</td></tr><tr><th colspan=\"3\" >progressive</th><td>sormamakta m\u0131y\u0131m?</td><td>sormamakta m\u0131s\u0131n?</td><td>sormamakta m\u0131?</td><td>sormamakta m\u0131y\u0131z?</td><td>sormamakta m\u0131s\u0131n\u0131z?</td><td>sormamaktalar m\u0131?</td></tr><tr><th colspan=\"3\" >necessitative</th><td>sormamal\u0131 m\u0131y\u0131m?</td><td>sormamal\u0131 m\u0131s\u0131n?</td><td>sormamal\u0131 m\u0131?</td><td>sormamal\u0131 m\u0131y\u0131z?</td><td>sormamal\u0131 m\u0131s\u0131n\u0131z?</td><td>sormamal\u0131lar m\u0131?</td></tr></tbody></table>'></iframe>", "kat\u0131lmak": "<iframe srcdoc='Conjugation of kat\u0131lmak (aorist in -<i  >V\u2074r</i>)<p><i><b>Note:</b> Actual conjugations can be more complex than tables below. Compound forms with the auxiliary <i  >olmak</i> not shown. See also Appendix:Turkish suffixes#Verbs.</i></p><table  style=\"background:#F9F9F9; text-align:center; width:100%\"><tbody><tr><th colspan=\"9\" >Positive declarative</th></tr><tr><th colspan=\"9\"></th></tr><tr><th colspan=\"3\" >infinitive</th><td colspan=\"6\"><span  ><strong >kat\u0131lmak</strong></span></td></tr><tr><th rowspan=\"3\" >impersonal participle</th><th colspan=\"2\" >imperfective</th><td colspan=\"6\"><span  >kat\u0131lan</span></td></tr><tr><th colspan=\"2\" >perfective</th><td colspan=\"6\"><span  >kat\u0131lm\u0131\u015f</span></td></tr><tr><th colspan=\"2\" >prospective</th><td colspan=\"6\"><span  >kat\u0131lacak</span></td></tr><tr><th rowspan=\"2\" >personal participle</th><th colspan=\"2\" >non-prospective</th><td><span  >kat\u0131ld\u0131\u011f\u0131m</span></td><td><span  >kat\u0131ld\u0131\u011f\u0131n</span></td><td><span  >kat\u0131ld\u0131\u011f\u0131</span></td><td><span  >kat\u0131ld\u0131\u011f\u0131m\u0131z</span></td><td><span  >kat\u0131ld\u0131\u011f\u0131n\u0131z</span></td><td><span  >kat\u0131ld\u0131klar\u0131</span></td></tr><tr><th colspan=\"2\" >prospective</th><td><span  >kat\u0131laca\u011f\u0131m</span></td><td><span  >kat\u0131laca\u011f\u0131n</span></td><td><span  >kat\u0131laca\u011f\u0131</span></td><td><span  >kat\u0131laca\u011f\u0131m\u0131z</span></td><td><span  >kat\u0131laca\u011f\u0131n\u0131z</span></td><td><span  >kat\u0131lacaklar\u0131</span></td></tr><tr><th colspan=\"3\" >verbal noun</th><td colspan=\"6\"><span  >kat\u0131lma</span></td></tr><tr><th colspan=\"3\" >way of doing</th><td colspan=\"6\"><span  >kat\u0131l\u0131\u015f</span></td></tr><tr><th colspan=\"3\" rowspan=\"3\"></th><th colspan=\"3\" >singular</th><th colspan=\"3\" >plural</th></tr><tr><th >1 person</th><th >2 person</th><th >3 person</th><th >1 person</th><th >2 person</th><th >3 person</th></tr><tr><th >ben</th><th >sen</th><th >o</th><th >biz</th><th >siz</th><th >onlar</th></tr><tr><th rowspan=\"5\" >indicative</th><th rowspan=\"2\" >present</th><th >aorist</th><td><span  >kat\u0131l\u0131r\u0131m</span></td><td><span  >kat\u0131l\u0131rs\u0131n</span></td><td><span  >kat\u0131l\u0131r</span></td><td><span  >kat\u0131l\u0131r\u0131z</span></td><td><span  >kat\u0131l\u0131rs\u0131n\u0131z</span></td><td><span  >kat\u0131l\u0131rlar</span></td></tr><tr><th >imperfective</th><td><span  >kat\u0131l\u0131yorum</span></td><td><span  >kat\u0131l\u0131yorsun</span></td><td><span  >kat\u0131l\u0131yor</span></td><td><span  >kat\u0131l\u0131yoruz</span></td><td><span  >kat\u0131l\u0131yorsunuz</span></td><td><span  >kat\u0131l\u0131yorlar</span></td></tr><tr><th rowspan=\"2\" >past</th><th >perfective</th><td><span  >kat\u0131ld\u0131m</span></td><td><span  >kat\u0131ld\u0131n</span></td><td><span  >kat\u0131ld\u0131</span></td><td><span  >kat\u0131ld\u0131k</span></td><td><span  >kat\u0131ld\u0131n\u0131z</span></td><td><span  >kat\u0131ld\u0131lar</span></td></tr><tr><th >imperfective</th><td><span  >kat\u0131l\u0131yordum</span></td><td><span  >kat\u0131l\u0131yordun</span></td><td><span  >kat\u0131l\u0131yordu</span></td><td><span  >kat\u0131l\u0131yorduk</span></td><td><span  >kat\u0131l\u0131yordunuz</span></td><td><span  >kat\u0131l\u0131yorlard\u0131 (or kat\u0131l\u0131yordular)</span></td></tr><tr><th colspan=\"2\" >future</th><td><span  >kat\u0131laca\u011f\u0131m</span></td><td><span  >kat\u0131lacaks\u0131n</span></td><td><span  >kat\u0131lacak</span></td><td><span  >kat\u0131laca\u011f\u0131z</span></td><td><span  >kat\u0131lacaks\u0131n\u0131z</span></td><td><span  >kat\u0131lacaklar</span></td></tr><tr><th rowspan=\"3\" >inferential</th><th colspan=\"2\" >perfective</th><td><span  >kat\u0131lm\u0131\u015f\u0131m</span></td><td><span  >kat\u0131lm\u0131\u015fs\u0131n</span></td><td><span  >kat\u0131lm\u0131\u015f</span></td><td><span  >kat\u0131lm\u0131\u015f\u0131z</span></td><td><span  >kat\u0131lm\u0131\u015fs\u0131n\u0131z</span></td><td><span  >kat\u0131lm\u0131\u015flar</span></td></tr><tr><th colspan=\"2\" >aorist</th><td><span  >kat\u0131l\u0131rm\u0131\u015f\u0131m</span></td><td><span  >kat\u0131l\u0131rm\u0131\u015fs\u0131n</span></td><td><span  >kat\u0131l\u0131rm\u0131\u015f</span></td><td><span  >kat\u0131l\u0131rm\u0131\u015f\u0131z</span></td><td><span  >kat\u0131l\u0131rm\u0131\u015fs\u0131n\u0131z</span></td><td><span  >kat\u0131l\u0131rlarm\u0131\u015f (or kat\u0131l\u0131rm\u0131\u015flar)</span></td></tr><tr><th colspan=\"2\" >imperfective</th><td><span  >kat\u0131l\u0131yormu\u015fum</span></td><td><span  >kat\u0131l\u0131yormu\u015fsun</span></td><td><span  >kat\u0131l\u0131yormu\u015f</span></td><td><span  >kat\u0131l\u0131yormu\u015fuz</span></td><td><span  >kat\u0131l\u0131yormu\u015fsunuz</span></td><td><span  >kat\u0131l\u0131yorlarm\u0131\u015f</span></td></tr><tr><th rowspan=\"2\" >conditional</th><th colspan=\"2\" >simple</th><td><span  >kat\u0131lsam</span></td><td><span  >kat\u0131lsan</span></td><td><span  >kat\u0131lsa</span></td><td><span  >kat\u0131lsak</span></td><td><span  >kat\u0131lsan\u0131z</span></td><td><span  >kat\u0131lsalar</span></td></tr><tr><th colspan=\"2\" >perfective</th><td><span  >kat\u0131lsayd\u0131m</span></td><td><span  >kat\u0131lsayd\u0131n</span></td><td><span  >kat\u0131lsayd\u0131</span></td><td><span  >kat\u0131lsayd\u0131k</span></td><td><span  >kat\u0131lsayd\u0131n\u0131z</span></td><td><span  >kat\u0131lsayd\u0131lar</span></td></tr><tr><th colspan=\"3\" >optative</th><td><span  >kat\u0131lay\u0131m</span></td><td><span  >kat\u0131las\u0131n</span></td><td><span  >kat\u0131la</span></td><td><span  >kat\u0131lal\u0131m</span></td><td><span  >kat\u0131las\u0131n\u0131z</span></td><td><span  >kat\u0131lalar</span></td></tr><tr><th colspan=\"3\" >progressive</th><td><span  >kat\u0131lmaktay\u0131m</span></td><td><span  >kat\u0131lmaktas\u0131n</span></td><td><span  >kat\u0131lmakta</span></td><td><span  >kat\u0131lmaktay\u0131z</span></td><td><span  >kat\u0131lmaktas\u0131n\u0131z</span></td><td><span  >kat\u0131lmaktalar</span></td></tr><tr><th colspan=\"3\" >necessitative</th><td><span  >kat\u0131lmal\u0131y\u0131m</span></td><td><span  >kat\u0131lmal\u0131s\u0131n</span></td><td><span  >kat\u0131lmal\u0131</span></td><td><span  >kat\u0131lmal\u0131y\u0131z</span></td><td><span  >kat\u0131lmal\u0131s\u0131n\u0131z</span></td><td><span  >kat\u0131lmal\u0131lar</span></td></tr><tr><th colspan=\"3\" >imperative</th><td></td><td><span  >kat\u0131l</span></td><td><span  >kat\u0131ls\u0131n</span></td><td></td><td><span  >kat\u0131l\u0131n</span></td><td><span  >kat\u0131ls\u0131nlar</span></td></tr><tr><th colspan=\"9\"></th></tr><tr><th colspan=\"9\" >Positive interrogative</th></tr><tr><th colspan=\"9\"></th></tr><tr><th colspan=\"3\" rowspan=\"3\"></th><th colspan=\"3\" >singular</th><th colspan=\"3\" >plural</th></tr><tr><th >1 person</th><th >2 person</th><th >3 person</th><th >1 person</th><th >2 person</th><th >3 person</th></tr><tr><th >ben</th><th >sen</th><th >o</th><th >biz</th><th >siz</th><th >onlar</th></tr><tr><th rowspan=\"5\" >indicative</th><th rowspan=\"2\" >present</th><th >aorist</th><td>kat\u0131l\u0131r m\u0131y\u0131m?</td><td>kat\u0131l\u0131r m\u0131s\u0131n?</td><td>kat\u0131l\u0131r m\u0131?</td><td>kat\u0131l\u0131r m\u0131y\u0131z?</td><td>kat\u0131l\u0131r m\u0131s\u0131n\u0131z?</td><td>kat\u0131l\u0131rlar m\u0131?</td></tr><tr><th >imperfective</th><td>kat\u0131l\u0131yor muyum?</td><td>kat\u0131l\u0131yor musun?</td><td>kat\u0131l\u0131yor mu?</td><td>kat\u0131l\u0131yor muyuz?</td><td>kat\u0131l\u0131yor musunuz?</td><td>kat\u0131l\u0131yorlar m\u0131?</td></tr><tr><th rowspan=\"2\" >past</th><th >perfective</th><td>kat\u0131ld\u0131m m\u0131?</td><td>kat\u0131ld\u0131n m\u0131?</td><td>kat\u0131ld\u0131 m\u0131?</td><td>kat\u0131ld\u0131k m\u0131?</td><td>kat\u0131ld\u0131n\u0131z m\u0131?</td><td>kat\u0131ld\u0131lar m\u0131?</td></tr><tr><th >imperfective</th><td>kat\u0131l\u0131yor muydum?</td><td>kat\u0131l\u0131yor muydun?</td><td>kat\u0131l\u0131yor muydu?</td><td>kat\u0131l\u0131yor muyduk?</td><td>kat\u0131l\u0131yor muydunuz?</td><td>kat\u0131l\u0131yorlar m\u0131yd\u0131?</td></tr><tr><th colspan=\"2\" >future</th><td>kat\u0131lacak m\u0131y\u0131m?</td><td>kat\u0131lacak m\u0131s\u0131n?</td><td>kat\u0131lacak m\u0131?</td><td>kat\u0131lacak m\u0131y\u0131z?</td><td>kat\u0131lacak m\u0131s\u0131n\u0131z?</td><td>kat\u0131lacaklar m\u0131?</td></tr><tr><th rowspan=\"3\" >inferential</th><th colspan=\"2\" >perfective</th><td>kat\u0131lm\u0131\u015f m\u0131y\u0131m?</td><td>kat\u0131lm\u0131\u015f m\u0131s\u0131n?</td><td>kat\u0131lm\u0131\u015f m\u0131?</td><td>kat\u0131lm\u0131\u015f m\u0131y\u0131z?</td><td>kat\u0131lm\u0131\u015f m\u0131s\u0131n\u0131z?</td><td>kat\u0131lm\u0131\u015flar m\u0131?</td></tr><tr><th colspan=\"2\" >aorist</th><td>kat\u0131l\u0131r m\u0131ym\u0131\u015f\u0131m?</td><td>kat\u0131l\u0131r m\u0131ym\u0131\u015fs\u0131n?</td><td>kat\u0131l\u0131r m\u0131ym\u0131\u015f?</td><td>kat\u0131l\u0131r m\u0131ym\u0131\u015f\u0131z?</td><td>kat\u0131l\u0131r m\u0131ym\u0131\u015fs\u0131n\u0131z?</td><td>kat\u0131l\u0131rlar m\u0131ym\u0131\u015f?</td></tr><tr><th colspan=\"2\" >imperfective</th><td>kat\u0131l\u0131yor muymu\u015fum?</td><td>kat\u0131l\u0131yor muymu\u015fsun?</td><td>kat\u0131l\u0131yor muymu\u015f?</td><td>kat\u0131l\u0131yor muymu\u015fuz?</td><td>kat\u0131l\u0131yor muymu\u015fsunuz?</td><td>kat\u0131l\u0131yorlar m\u0131ym\u0131\u015f?</td></tr><tr><th rowspan=\"2\" >conditional</th><th colspan=\"2\" >simple</th><td>kat\u0131lsam m\u0131?</td><td>kat\u0131lsan m\u0131?</td><td>kat\u0131lsa m\u0131?</td><td>kat\u0131lsak m\u0131?</td><td>kat\u0131lsan\u0131z m\u0131?</td><td>kat\u0131lsalar m\u0131?</td></tr><tr><th colspan=\"2\" >perfective</th><td>kat\u0131lsa m\u0131yd\u0131m?</td><td>kat\u0131lsa m\u0131yd\u0131n?</td><td>kat\u0131lsa m\u0131yd\u0131?</td><td>kat\u0131lsa m\u0131yd\u0131k?</td><td>kat\u0131lsa m\u0131yd\u0131n\u0131z?</td><td>kat\u0131lsalar m\u0131yd\u0131?</td></tr><tr><th colspan=\"3\" >progressive</th><td>kat\u0131lmakta m\u0131y\u0131m?</td><td>kat\u0131lmakta m\u0131s\u0131n?</td><td>kat\u0131lmakta m\u0131?</td><td>kat\u0131lmakta m\u0131y\u0131z?</td><td>kat\u0131lmakta m\u0131s\u0131n\u0131z?</td><td>kat\u0131lmaktalar m\u0131?</td></tr><tr><th colspan=\"3\" >necessitative</th><td>kat\u0131lmal\u0131 m\u0131y\u0131m?</td><td>kat\u0131lmal\u0131 m\u0131s\u0131n?</td><td>kat\u0131lmal\u0131 m\u0131?</td><td>kat\u0131lmal\u0131 m\u0131y\u0131z?</td><td>kat\u0131lmal\u0131 m\u0131s\u0131n\u0131z?</td><td>kat\u0131lmal\u0131lar m\u0131?</td></tr><tr><th colspan=\"9\"></th></tr><tr><th colspan=\"9\" >Negative declarative</th></tr><tr><th colspan=\"9\"></th></tr><tr><th colspan=\"3\" >infinitive</th><td colspan=\"6\"><span  >kat\u0131lmamak</span></td></tr><tr><th rowspan=\"3\" >impersonal participle</th><th colspan=\"2\" >imperfective</th><td colspan=\"6\"><span  >kat\u0131lmayan</span></td></tr><tr><th colspan=\"2\" >perfective</th><td colspan=\"6\"><span  >kat\u0131lmam\u0131\u015f</span></td></tr><tr><th colspan=\"2\" >prospective</th><td colspan=\"6\"><span  >kat\u0131lmayacak</span></td></tr><tr><th rowspan=\"2\" >personal participle</th><th colspan=\"2\" >non-prospective</th><td><span  >kat\u0131lmad\u0131\u011f\u0131m</span></td><td><span  >kat\u0131lmad\u0131\u011f\u0131n</span></td><td><span  >kat\u0131lmad\u0131\u011f\u0131</span></td><td><span  >kat\u0131lmad\u0131\u011f\u0131m\u0131z</span></td><td><span  >kat\u0131lmad\u0131\u011f\u0131n\u0131z</span></td><td><span  >kat\u0131lmad\u0131klar\u0131</span></td></tr><tr><th colspan=\"2\" >prospective</th><td><span  >kat\u0131lmayaca\u011f\u0131m</span></td><td><span  >kat\u0131lmayaca\u011f\u0131n</span></td><td><span  >kat\u0131lmayaca\u011f\u0131</span></td><td><span  >kat\u0131lmayaca\u011f\u0131m\u0131z</span></td><td><span  >kat\u0131lmayaca\u011f\u0131n\u0131z</span></td><td><span  >kat\u0131lmayacaklar\u0131</span></td></tr><tr><th colspan=\"3\" >verbal noun</th><td colspan=\"6\"><span  >kat\u0131lmama</span></td></tr><tr><th colspan=\"3\" >way of doing</th><td colspan=\"6\"><span  >kat\u0131lmay\u0131\u015f</span></td></tr><tr><th colspan=\"3\" rowspan=\"3\"></th><th colspan=\"3\" >singular</th><th colspan=\"3\" >plural</th></tr><tr><th >1 person</th><th >2 person</th><th >3 person</th><th >1 person</th><th >2 person</th><th >3 person</th></tr><tr><th >ben</th><th >sen</th><th >o</th><th >biz</th><th >siz</th><th >onlar</th></tr><tr><th rowspan=\"5\" >indicative</th><th rowspan=\"2\" >present</th><th >aorist</th><td><span  >kat\u0131lmam</span></td><td><span  >kat\u0131lmazs\u0131n</span></td><td><span  >kat\u0131lmaz</span></td><td><span  >kat\u0131lmay\u0131z</span></td><td><span  >kat\u0131lmazs\u0131n\u0131z</span></td><td><span  >kat\u0131lmazlar</span></td></tr><tr><th >imperfective</th><td><span  >kat\u0131lm\u0131yorum</span></td><td><span  >kat\u0131lm\u0131yorsun</span></td><td><span  >kat\u0131lm\u0131yor</span></td><td><span  >kat\u0131lm\u0131yoruz</span></td><td><span  >kat\u0131lm\u0131yorsunuz</span></td><td><span  >kat\u0131lm\u0131yorlar</span></td></tr><tr><th rowspan=\"2\" >past</th><th >perfective</th><td><span  >kat\u0131lmad\u0131m</span></td><td><span  >kat\u0131lmad\u0131n</span></td><td><span  >kat\u0131lmad\u0131</span></td><td><span  >kat\u0131lmad\u0131k</span></td><td><span  >kat\u0131lmad\u0131n\u0131z</span></td><td><span  >kat\u0131lmad\u0131lar</span></td></tr><tr><th >imperfective</th><td><span  >kat\u0131lm\u0131yordum</span></td><td><span  >kat\u0131lm\u0131yordun</span></td><td><span  >kat\u0131lm\u0131yordu</span></td><td><span  >kat\u0131lm\u0131yorduk</span></td><td><span  >kat\u0131lm\u0131yordunuz</span></td><td><span  >kat\u0131lm\u0131yorlard\u0131</span></td></tr><tr><th colspan=\"2\" >future</th><td><span  >kat\u0131lmayaca\u011f\u0131m</span></td><td><span  >kat\u0131lmayacaks\u0131n</span></td><td><span  >kat\u0131lmayacak</span></td><td><span  >kat\u0131lmayaca\u011f\u0131z</span></td><td><span  >kat\u0131lmayacaks\u0131n\u0131z</span></td><td><span  >kat\u0131lmayacaklar</span></td></tr><tr><th rowspan=\"3\" >inferential</th><th colspan=\"2\" >perfective</th><td><span  >kat\u0131lmam\u0131\u015f\u0131m</span></td><td><span  >kat\u0131lmam\u0131\u015fs\u0131n</span></td><td><span  >kat\u0131lmam\u0131\u015f</span></td><td><span  >kat\u0131lmam\u0131\u015f\u0131z</span></td><td><span  >kat\u0131lmam\u0131\u015fs\u0131n\u0131z</span></td><td><span  >kat\u0131lmam\u0131\u015flar</span></td></tr><tr><th colspan=\"2\" >aorist</th><td><span  >kat\u0131lmazm\u0131\u015f\u0131m</span></td><td><span  >kat\u0131lmazm\u0131\u015fs\u0131n</span></td><td><span  >kat\u0131lmazm\u0131\u015f</span></td><td><span  >kat\u0131lmazm\u0131\u015f\u0131z</span></td><td><span  >kat\u0131lmazm\u0131\u015fs\u0131n\u0131z</span></td><td><span  >kat\u0131lmazlarm\u0131\u015f</span></td></tr><tr><th colspan=\"2\" >imperfective</th><td><span  >kat\u0131lm\u0131yormu\u015fum</span></td><td><span  >kat\u0131lm\u0131yormu\u015fsun</span></td><td><span  >kat\u0131lm\u0131yormu\u015f</span></td><td><span  >kat\u0131lm\u0131yormu\u015fuz</span></td><td><span  >kat\u0131lm\u0131yormu\u015fsunuz</span></td><td><span  >kat\u0131lm\u0131yorlarm\u0131\u015f</span></td></tr><tr><th rowspan=\"2\" >conditional</th><th colspan=\"2\" >simple</th><td><span  >kat\u0131lmasam</span></td><td><span  >kat\u0131lmasan</span></td><td><span  >kat\u0131lmasa</span></td><td><span  >kat\u0131lmasak</span></td><td><span  >kat\u0131lmasan\u0131z</span></td><td><span  >kat\u0131lmasalar</span></td></tr><tr><th colspan=\"2\" >perfective</th><td><span  >kat\u0131lmasayd\u0131m</span></td><td><span  >kat\u0131lmasayd\u0131n</span></td><td><span  >kat\u0131lmasayd\u0131</span></td><td><span  >kat\u0131lmasayd\u0131k</span></td><td><span  >kat\u0131lmasayd\u0131n\u0131z</span></td><td><span  >kat\u0131lmasayd\u0131lar</span></td></tr><tr><th colspan=\"3\" >optative</th><td><span  >kat\u0131lmayay\u0131m</span></td><td><span  >kat\u0131lmayas\u0131n</span></td><td><span  >kat\u0131lmaya</span></td><td><span  >kat\u0131lmayal\u0131m</span></td><td><span  >kat\u0131lmayas\u0131n\u0131z</span></td><td><span  >kat\u0131lmayalar</span></td></tr><tr><th colspan=\"3\" >progressive</th><td><span  >kat\u0131lmamaktay\u0131m</span></td><td><span  >kat\u0131lmamaktas\u0131n</span></td><td><span  >kat\u0131lmamakta</span></td><td><span  >kat\u0131lmamaktay\u0131z</span></td><td><span  >kat\u0131lmamaktas\u0131n\u0131z</span></td><td><span  >kat\u0131lmamaktalar</span></td></tr><tr><th colspan=\"3\" >necessitative</th><td><span  >kat\u0131lmamal\u0131y\u0131m</span></td><td><span  >kat\u0131lmamal\u0131s\u0131n</span></td><td><span  >kat\u0131lmamal\u0131</span></td><td><span  >kat\u0131lmamal\u0131y\u0131z</span></td><td><span  >kat\u0131lmamal\u0131s\u0131n\u0131z</span></td><td><span  >kat\u0131lmamal\u0131lar</span></td></tr><tr><th colspan=\"3\" >imperative</th><td></td><td><span  >kat\u0131lma</span></td><td><span  >kat\u0131lmas\u0131n</span></td><td></td><td><span  >kat\u0131lmay\u0131n</span></td><td><span  >kat\u0131lmas\u0131nlar</span></td></tr><tr><th colspan=\"9\"></th></tr><tr><th colspan=\"9\" >Negative interrogative</th></tr><tr><th colspan=\"9\"></th></tr><tr><th colspan=\"3\" rowspan=\"3\"></th><th colspan=\"3\" >singular</th><th colspan=\"3\" >plural</th></tr><tr><th >1 person</th><th >2 person</th><th >3 person</th><th >1 person</th><th >2 person</th><th >3 person</th></tr><tr><th >ben</th><th >sen</th><th >o</th><th >biz</th><th >siz</th><th >onlar</th></tr><tr><th rowspan=\"5\" >indicative</th><th rowspan=\"2\" >present</th><th >aorist</th><td>kat\u0131lmaz m\u0131y\u0131m?</td><td>kat\u0131lmaz m\u0131s\u0131n?</td><td>kat\u0131lmaz m\u0131?</td><td>kat\u0131lmaz m\u0131y\u0131z?</td><td>kat\u0131lmaz m\u0131s\u0131n\u0131z?</td><td>kat\u0131lmazlar m\u0131?</td></tr><tr><th >imperfective</th><td>kat\u0131lm\u0131yor muyum?</td><td>kat\u0131lm\u0131yor musun?</td><td>kat\u0131lm\u0131yor mu?</td><td>kat\u0131lm\u0131yor muyuz?</td><td>kat\u0131lm\u0131yor musunuz?</td><td>kat\u0131lm\u0131yorlar m\u0131?</td></tr><tr><th rowspan=\"2\" >past</th><th >perfective</th><td>kat\u0131lmad\u0131m m\u0131?</td><td>kat\u0131lmad\u0131n m\u0131?</td><td>kat\u0131lmad\u0131 m\u0131?</td><td>kat\u0131lmad\u0131k m\u0131?</td><td>kat\u0131lmad\u0131n\u0131z m\u0131?</td><td>kat\u0131lmad\u0131lar m\u0131?</td></tr><tr><th >imperfective</th><td>kat\u0131lm\u0131yor muydum?</td><td>kat\u0131lm\u0131yor muydun?</td><td>kat\u0131lm\u0131yor muydu?</td><td>kat\u0131lm\u0131yor muyduk?</td><td>kat\u0131lm\u0131yor muydunuz?</td><td>kat\u0131lm\u0131yorlar m\u0131yd\u0131?</td></tr><tr><th colspan=\"2\" >future</th><td>kat\u0131lmayacak m\u0131y\u0131m?</td><td>kat\u0131lmayacak m\u0131s\u0131n?</td><td>kat\u0131lmayacak m\u0131?</td><td>kat\u0131lmayacak m\u0131y\u0131z?</td><td>kat\u0131lmayacak m\u0131s\u0131n\u0131z?</td><td>kat\u0131lmayacaklar m\u0131?</td></tr><tr><th rowspan=\"3\" >inferential</th><th colspan=\"2\" >perfective</th><td>kat\u0131lmam\u0131\u015f m\u0131y\u0131m?</td><td>kat\u0131lmam\u0131\u015f m\u0131s\u0131n?</td><td>kat\u0131lmam\u0131\u015f m\u0131?</td><td>kat\u0131lmam\u0131\u015f m\u0131y\u0131z?</td><td>kat\u0131lmam\u0131\u015f m\u0131s\u0131n\u0131z?</td><td>kat\u0131lmam\u0131\u015flar m\u0131?</td></tr><tr><th colspan=\"2\" >aorist</th><td>kat\u0131lmaz m\u0131ym\u0131\u015f\u0131m?</td><td>kat\u0131lmaz m\u0131ym\u0131\u015fs\u0131n?</td><td>kat\u0131lmaz m\u0131ym\u0131\u015f?</td><td>kat\u0131lmaz m\u0131ym\u0131\u015f\u0131z?</td><td>kat\u0131lmaz m\u0131ym\u0131\u015fs\u0131n\u0131z?</td><td>kat\u0131lmazlar m\u0131ym\u0131\u015f?</td></tr><tr><th colspan=\"2\" >imperfective</th><td>kat\u0131lm\u0131yor muymu\u015fum?</td><td>kat\u0131lm\u0131yor muymu\u015fsun?</td><td>kat\u0131lm\u0131yor muymu\u015f?</td><td>kat\u0131lm\u0131yor muymu\u015fuz?</td><td>kat\u0131lm\u0131yor muymu\u015fsunuz?</td><td>kat\u0131lm\u0131yorlar m\u0131ym\u0131\u015f?</td></tr><tr><th rowspan=\"2\" >conditional</th><th colspan=\"2\" >simple</th><td>kat\u0131lmasam m\u0131?</td><td>kat\u0131lmasan m\u0131?</td><td>kat\u0131lmasa m\u0131?</td><td>kat\u0131lmasak m\u0131?</td><td>kat\u0131lmasan\u0131z m\u0131?</td><td>kat\u0131lmasalar m\u0131?</td></tr><tr><th colspan=\"2\" >perfective</th><td>kat\u0131lmasa m\u0131yd\u0131m?</td><td>kat\u0131lmasa m\u0131yd\u0131n?</td><td>kat\u0131lmasa m\u0131yd\u0131?</td><td>kat\u0131lmasa m\u0131yd\u0131k?</td><td>kat\u0131lmasa m\u0131yd\u0131n\u0131z?</td><td>kat\u0131lmasalar m\u0131yd\u0131?</td></tr><tr><th colspan=\"3\" >progressive</th><td>kat\u0131lmamakta m\u0131y\u0131m?</td><td>kat\u0131lmamakta m\u0131s\u0131n?</td><td>kat\u0131lmamakta m\u0131?</td><td>kat\u0131lmamakta m\u0131y\u0131z?</td><td>kat\u0131lmamakta m\u0131s\u0131n\u0131z?</td><td>kat\u0131lmamaktalar m\u0131?</td></tr><tr><th colspan=\"3\" >necessitative</th><td>kat\u0131lmamal\u0131 m\u0131y\u0131m?</td><td>kat\u0131lmamal\u0131 m\u0131s\u0131n?</td><td>kat\u0131lmamal\u0131 m\u0131?</td><td>kat\u0131lmamal\u0131 m\u0131y\u0131z?</td><td>kat\u0131lmamal\u0131 m\u0131s\u0131n\u0131z?</td><td>kat\u0131lmamal\u0131lar m\u0131?</td></tr></tbody></table>'></iframe>", "pi\u015firmek": "<iframe srcdoc='Conjugation of pi\u015firmek (aorist in -<i  >V\u2074r</i>)<p><i><b>Note:</b> Actual conjugations can be more complex than tables below. Compound forms with the auxiliary <i  >olmak</i> not shown. See also Appendix:Turkish suffixes#Verbs.</i></p><table  style=\"background:#F9F9F9; text-align:center; width:100%\"><tbody><tr><th colspan=\"9\" >Positive declarative</th></tr><tr><th colspan=\"9\"></th></tr><tr><th colspan=\"3\" >infinitive</th><td colspan=\"6\"><span  ><strong >pi\u015firmek</strong></span></td></tr><tr><th rowspan=\"3\" >impersonal participle</th><th colspan=\"2\" >imperfective</th><td colspan=\"6\"><span  >pi\u015firen</span></td></tr><tr><th colspan=\"2\" >perfective</th><td colspan=\"6\"><span  >pi\u015firmi\u015f</span></td></tr><tr><th colspan=\"2\" >prospective</th><td colspan=\"6\"><span  >pi\u015firecek</span></td></tr><tr><th rowspan=\"2\" >personal participle</th><th colspan=\"2\" >non-prospective</th><td><span  >pi\u015firdi\u011fim</span></td><td><span  >pi\u015firdi\u011fin</span></td><td><span  >pi\u015firdi\u011fi</span></td><td><span  >pi\u015firdi\u011fimiz</span></td><td><span  >pi\u015firdi\u011finiz</span></td><td><span  >pi\u015firdikleri</span></td></tr><tr><th colspan=\"2\" >prospective</th><td><span  >pi\u015firece\u011fim</span></td><td><span  >pi\u015firece\u011fin</span></td><td><span  >pi\u015firece\u011fi</span></td><td><span  >pi\u015firece\u011fimiz</span></td><td><span  >pi\u015firece\u011finiz</span></td><td><span  >pi\u015firecekleri</span></td></tr><tr><th colspan=\"3\" >verbal noun</th><td colspan=\"6\"><span  >pi\u015firme</span></td></tr><tr><th colspan=\"3\" >way of doing</th><td colspan=\"6\"><span  >pi\u015firi\u015f</span></td></tr><tr><th colspan=\"3\" rowspan=\"3\"></th><th colspan=\"3\" >singular</th><th colspan=\"3\" >plural</th></tr><tr><th >1 person</th><th >2 person</th><th >3 person</th><th >1 person</th><th >2 person</th><th >3 person</th></tr><tr><th >ben</th><th >sen</th><th >o</th><th >biz</th><th >siz</th><th >onlar</th></tr><tr><th rowspan=\"5\" >indicative</th><th rowspan=\"2\" >present</th><th >aorist</th><td><span  >pi\u015firirim</span></td><td><span  >pi\u015firirsin</span></td><td><span  >pi\u015firir</span></td><td><span  >pi\u015fiririz</span></td><td><span  >pi\u015firirsiniz</span></td><td><span  >pi\u015firirler</span></td></tr><tr><th >imperfective</th><td><span  >pi\u015firiyorum</span></td><td><span  >pi\u015firiyorsun</span></td><td><span  >pi\u015firiyor</span></td><td><span  >pi\u015firiyoruz</span></td><td><span  >pi\u015firiyorsunuz</span></td><td><span  >pi\u015firiyorlar</span></td></tr><tr><th rowspan=\"2\" >past</th><th >perfective</th><td><span  >pi\u015firdim</span></td><td><span  >pi\u015firdin</span></td><td><span  >pi\u015firdi</span></td><td><span  >pi\u015firdik</span></td><td><span  >pi\u015firdiniz</span></td><td><span  >pi\u015firdiler</span></td></tr><tr><th >imperfective</th><td><span  >pi\u015firiyordum</span></td><td><span  >pi\u015firiyordun</span></td><td><span  >pi\u015firiyordu</span></td><td><span  >pi\u015firiyorduk</span></td><td><span  >pi\u015firiyordunuz</span></td><td><span  >pi\u015firiyorlard\u0131 (or pi\u015firiyordular)</span></td></tr><tr><th colspan=\"2\" >future</th><td><span  >pi\u015firece\u011fim</span></td><td><span  >pi\u015fireceksin</span></td><td><span  >pi\u015firecek</span></td><td><span  >pi\u015firece\u011fiz</span></td><td><span  >pi\u015fireceksiniz</span></td><td><span  >pi\u015firecekler</span></td></tr><tr><th rowspan=\"3\" >inferential</th><th colspan=\"2\" >perfective</th><td><span  >pi\u015firmi\u015fim</span></td><td><span  >pi\u015firmi\u015fsin</span></td><td><span  >pi\u015firmi\u015f</span></td><td><span  >pi\u015firmi\u015fiz</span></td><td><span  >pi\u015firmi\u015fsiniz</span></td><td><span  >pi\u015firmi\u015fler</span></td></tr><tr><th colspan=\"2\" >aorist</th><td><span  >pi\u015firirmi\u015fim</span></td><td><span  >pi\u015firirmi\u015fsin</span></td><td><span  >pi\u015firirmi\u015f</span></td><td><span  >pi\u015firirmi\u015fiz</span></td><td><span  >pi\u015firirmi\u015fsiniz</span></td><td><span  >pi\u015firirlermi\u015f (or pi\u015firirmi\u015flar)</span></td></tr><tr><th colspan=\"2\" >imperfective</th><td><span  >pi\u015firiyormu\u015fum</span></td><td><span  >pi\u015firiyormu\u015fsun</span></td><td><span  >pi\u015firiyormu\u015f</span></td><td><span  >pi\u015firiyormu\u015fuz</span></td><td><span  >pi\u015firiyormu\u015fsunuz</span></td><td><span  >pi\u015firiyorlarm\u0131\u015f</span></td></tr><tr><th rowspan=\"2\" >conditional</th><th colspan=\"2\" >simple</th><td><span  >pi\u015firsem</span></td><td><span  >pi\u015firsen</span></td><td><span  >pi\u015firse</span></td><td><span  >pi\u015firsek</span></td><td><span  >pi\u015firseniz</span></td><td><span  >pi\u015firseler</span></td></tr><tr><th colspan=\"2\" >perfective</th><td><span  >pi\u015firseydim</span></td><td><span  >pi\u015firseydin</span></td><td><span  >pi\u015firseydi</span></td><td><span  >pi\u015firseydik</span></td><td><span  >pi\u015firseydiniz</span></td><td><span  >pi\u015firseydiler</span></td></tr><tr><th colspan=\"3\" >optative</th><td><span  >pi\u015fireyim</span></td><td><span  >pi\u015firesin</span></td><td><span  >pi\u015fire</span></td><td><span  >pi\u015firelim</span></td><td><span  >pi\u015firesiniz</span></td><td><span  >pi\u015fireler</span></td></tr><tr><th colspan=\"3\" >progressive</th><td><span  >pi\u015firmekteyim</span></td><td><span  >pi\u015firmektesin</span></td><td><span  >pi\u015firmekte</span></td><td><span  >pi\u015firmekteyiz</span></td><td><span  >pi\u015firmektesiniz</span></td><td><span  >pi\u015firmekteler</span></td></tr><tr><th colspan=\"3\" >necessitative</th><td><span  >pi\u015firmeliyim</span></td><td><span  >pi\u015firmelisin</span></td><td><span  >pi\u015firmeli</span></td><td><span  >pi\u015firmeliyiz</span></td><td><span  >pi\u015firmelisiniz</span></td><td><span  >pi\u015firmeliler</span></td></tr><tr><th colspan=\"3\" >imperative</th><td></td><td><span  >pi\u015fir</span></td><td><span  >pi\u015firsin</span></td><td></td><td><span  >pi\u015firin</span></td><td><span  >pi\u015firsinler</span></td></tr><tr><th colspan=\"9\"></th></tr><tr><th colspan=\"9\" >Positive interrogative</th></tr><tr><th colspan=\"9\"></th></tr><tr><th colspan=\"3\" rowspan=\"3\"></th><th colspan=\"3\" >singular</th><th colspan=\"3\" >plural</th></tr><tr><th >1 person</th><th >2 person</th><th >3 person</th><th >1 person</th><th >2 person</th><th >3 person</th></tr><tr><th >ben</th><th >sen</th><th >o</th><th >biz</th><th >siz</th><th >onlar</th></tr><tr><th rowspan=\"5\" >indicative</th><th rowspan=\"2\" >present</th><th >aorist</th><td>pi\u015firir miyim?</td><td>pi\u015firir misin?</td><td>pi\u015firir mi?</td><td>pi\u015firir miyiz?</td><td>pi\u015firir misiniz?</td><td>pi\u015firirler mi?</td></tr><tr><th >imperfective</th><td>pi\u015firiyor muyum?</td><td>pi\u015firiyor musun?</td><td>pi\u015firiyor mu?</td><td>pi\u015firiyor muyuz?</td><td>pi\u015firiyor musunuz?</td><td>pi\u015firiyorlar m\u0131?</td></tr><tr><th rowspan=\"2\" >past</th><th >perfective</th><td>pi\u015firdim mi?</td><td>pi\u015firdin mi?</td><td>pi\u015firdi mi?</td><td>pi\u015firdik mi?</td><td>pi\u015firdiniz mi?</td><td>pi\u015firdiler mi?</td></tr><tr><th >imperfective</th><td>pi\u015firiyor muydum?</td><td>pi\u015firiyor muydun?</td><td>pi\u015firiyor muydu?</td><td>pi\u015firiyor muyduk?</td><td>pi\u015firiyor muydunuz?</td><td>pi\u015firiyorlar m\u0131yd\u0131?</td></tr><tr><th colspan=\"2\" >future</th><td>pi\u015firecek miyim?</td><td>pi\u015firecek misin?</td><td>pi\u015firecek mi?</td><td>pi\u015firecek miyiz?</td><td>pi\u015firecek misiniz?</td><td>pi\u015firecekler mi?</td></tr><tr><th rowspan=\"3\" >inferential</th><th colspan=\"2\" >perfective</th><td>pi\u015firmi\u015f miyim?</td><td>pi\u015firmi\u015f misin?</td><td>pi\u015firmi\u015f mi?</td><td>pi\u015firmi\u015f miyiz?</td><td>pi\u015firmi\u015f misiniz?</td><td>pi\u015firmi\u015fler mi?</td></tr><tr><th colspan=\"2\" >aorist</th><td>pi\u015firir miymi\u015fim?</td><td>pi\u015firir miymi\u015fsin?</td><td>pi\u015firir miymi\u015f?</td><td>pi\u015firir miymi\u015fiz?</td><td>pi\u015firir miymi\u015fsiniz?</td><td>pi\u015firirler miymi\u015f?</td></tr><tr><th colspan=\"2\" >imperfective</th><td>pi\u015firiyor muymu\u015fum?</td><td>pi\u015firiyor muymu\u015fsun?</td><td>pi\u015firiyor muymu\u015f?</td><td>pi\u015firiyor muymu\u015fuz?</td><td>pi\u015firiyor muymu\u015fsunuz?</td><td>pi\u015firiyorlar m\u0131ym\u0131\u015f?</td></tr><tr><th rowspan=\"2\" >conditional</th><th colspan=\"2\" >simple</th><td>pi\u015firsem mi?</td><td>pi\u015firsen mi?</td><td>pi\u015firse mi?</td><td>pi\u015firsek mi?</td><td>pi\u015firseniz mi?</td><td>pi\u015firseler mi?</td></tr><tr><th colspan=\"2\" >perfective</th><td>pi\u015firse miydim?</td><td>pi\u015firse miydin?</td><td>pi\u015firse miydi?</td><td>pi\u015firse miydik?</td><td>pi\u015firse miydiniz?</td><td>pi\u015firseler miydi?</td></tr><tr><th colspan=\"3\" >progressive</th><td>pi\u015firmekte miyim?</td><td>pi\u015firmekte misin?</td><td>pi\u015firmekte mi?</td><td>pi\u015firmekte miyiz?</td><td>pi\u015firmekte misiniz?</td><td>pi\u015firmekteler mi?</td></tr><tr><th colspan=\"3\" >necessitative</th><td>pi\u015firmeli miyim?</td><td>pi\u015firmeli misin?</td><td>pi\u015firmeli mi?</td><td>pi\u015firmeli miyiz?</td><td>pi\u015firmeli misiniz?</td><td>pi\u015firmeliler mi?</td></tr><tr><th colspan=\"9\"></th></tr><tr><th colspan=\"9\" >Negative declarative</th></tr><tr><th colspan=\"9\"></th></tr><tr><th colspan=\"3\" >infinitive</th><td colspan=\"6\"><span  >pi\u015firmemek</span></td></tr><tr><th rowspan=\"3\" >impersonal participle</th><th colspan=\"2\" >imperfective</th><td colspan=\"6\"><span  >pi\u015firmeyen</span></td></tr><tr><th colspan=\"2\" >perfective</th><td colspan=\"6\"><span  >pi\u015firmemi\u015f</span></td></tr><tr><th colspan=\"2\" >prospective</th><td colspan=\"6\"><span  >pi\u015firmeyecek</span></td></tr><tr><th rowspan=\"2\" >personal participle</th><th colspan=\"2\" >non-prospective</th><td><span  >pi\u015firmedi\u011fim</span></td><td><span  >pi\u015firmedi\u011fin</span></td><td><span  >pi\u015firmedi\u011fi</span></td><td><span  >pi\u015firmedi\u011fimiz</span></td><td><span  >pi\u015firmedi\u011finiz</span></td><td><span  >pi\u015firmedikleri</span></td></tr><tr><th colspan=\"2\" >prospective</th><td><span  >pi\u015firmeyece\u011fim</span></td><td><span  >pi\u015firmeyece\u011fin</span></td><td><span  >pi\u015firmeyece\u011fi</span></td><td><span  >pi\u015firmeyece\u011fimiz</span></td><td><span  >pi\u015firmeyece\u011finiz</span></td><td><span  >pi\u015firmeyecekleri</span></td></tr><tr><th colspan=\"3\" >verbal noun</th><td colspan=\"6\"><span  >pi\u015firmeme</span></td></tr><tr><th colspan=\"3\" >way of doing</th><td colspan=\"6\"><span  >pi\u015firmeyi\u015f</span></td></tr><tr><th colspan=\"3\" rowspan=\"3\"></th><th colspan=\"3\" >singular</th><th colspan=\"3\" >plural</th></tr><tr><th >1 person</th><th >2 person</th><th >3 person</th><th >1 person</th><th >2 person</th><th >3 person</th></tr><tr><th >ben</th><th >sen</th><th >o</th><th >biz</th><th >siz</th><th >onlar</th></tr><tr><th rowspan=\"5\" >indicative</th><th rowspan=\"2\" >present</th><th >aorist</th><td><span  >pi\u015firmem</span></td><td><span  >pi\u015firmezsin</span></td><td><span  >pi\u015firmez</span></td><td><span  >pi\u015firmeyiz</span></td><td><span  >pi\u015firmezsiniz</span></td><td><span  >pi\u015firmezler</span></td></tr><tr><th >imperfective</th><td><span  >pi\u015firmiyorum</span></td><td><span  >pi\u015firmiyorsun</span></td><td><span  >pi\u015firmiyor</span></td><td><span  >pi\u015firmiyoruz</span></td><td><span  >pi\u015firmiyorsunuz</span></td><td><span  >pi\u015firmiyorlar</span></td></tr><tr><th rowspan=\"2\" >past</th><th >perfective</th><td><span  >pi\u015firmedim</span></td><td><span  >pi\u015firmedin</span></td><td><span  >pi\u015firmedi</span></td><td><span  >pi\u015firmedik</span></td><td><span  >pi\u015firmediniz</span></td><td><span  >pi\u015firmediler</span></td></tr><tr><th >imperfective</th><td><span  >pi\u015firmiyordum</span></td><td><span  >pi\u015firmiyordun</span></td><td><span  >pi\u015firmiyordu</span></td><td><span  >pi\u015firmiyorduk</span></td><td><span  >pi\u015firmiyordunuz</span></td><td><span  >pi\u015firmiyorlard\u0131</span></td></tr><tr><th colspan=\"2\" >future</th><td><span  >pi\u015firmeyece\u011fim</span></td><td><span  >pi\u015firmeyeceksin</span></td><td><span  >pi\u015firmeyecek</span></td><td><span  >pi\u015firmeyece\u011fiz</span></td><td><span  >pi\u015firmeyeceksiniz</span></td><td><span  >pi\u015firmeyecekler</span></td></tr><tr><th rowspan=\"3\" >inferential</th><th colspan=\"2\" >perfective</th><td><span  >pi\u015firmemi\u015fim</span></td><td><span  >pi\u015firmemi\u015fsin</span></td><td><span  >pi\u015firmemi\u015f</span></td><td><span  >pi\u015firmemi\u015fiz</span></td><td><span  >pi\u015firmemi\u015fsiniz</span></td><td><span  >pi\u015firmemi\u015fler</span></td></tr><tr><th colspan=\"2\" >aorist</th><td><span  >pi\u015firmezmi\u015fim</span></td><td><span  >pi\u015firmezmi\u015fsin</span></td><td><span  >pi\u015firmezmi\u015f</span></td><td><span  >pi\u015firmezmi\u015fiz</span></td><td><span  >pi\u015firmezmi\u015fsiniz</span></td><td><span  >pi\u015firmezlermi\u015f</span></td></tr><tr><th colspan=\"2\" >imperfective</th><td><span  >pi\u015firmiyormu\u015fum</span></td><td><span  >pi\u015firmiyormu\u015fsun</span></td><td><span  >pi\u015firmiyormu\u015f</span></td><td><span  >pi\u015firmiyormu\u015fuz</span></td><td><span  >pi\u015firmiyormu\u015fsunuz</span></td><td><span  >pi\u015firmiyorlarm\u0131\u015f</span></td></tr><tr><th rowspan=\"2\" >conditional</th><th colspan=\"2\" >simple</th><td><span  >pi\u015firmesem</span></td><td><span  >pi\u015firmesen</span></td><td><span  >pi\u015firmese</span></td><td><span  >pi\u015firmesek</span></td><td><span  >pi\u015firmeseniz</span></td><td><span  >pi\u015firmeseler</span></td></tr><tr><th colspan=\"2\" >perfective</th><td><span  >pi\u015firmeseydim</span></td><td><span  >pi\u015firmeseydin</span></td><td><span  >pi\u015firmeseydi</span></td><td><span  >pi\u015firmeseydik</span></td><td><span  >pi\u015firmeseydiniz</span></td><td><span  >pi\u015firmeseydiler</span></td></tr><tr><th colspan=\"3\" >optative</th><td><span  >pi\u015firmeyeyim</span></td><td><span  >pi\u015firmeyesin</span></td><td><span  >pi\u015firmeye</span></td><td><span  >pi\u015firmeyelim</span></td><td><span  >pi\u015firmeyesiniz</span></td><td><span  >pi\u015firmeyeler</span></td></tr><tr><th colspan=\"3\" >progressive</th><td><span  >pi\u015firmemekteyim</span></td><td><span  >pi\u015firmemektesin</span></td><td><span  >pi\u015firmemekte</span></td><td><span  >pi\u015firmemekteyiz</span></td><td><span  >pi\u015firmemektesiniz</span></td><td><span  >pi\u015firmemekteler</span></td></tr><tr><th colspan=\"3\" >necessitative</th><td><span  >pi\u015firmemeliyim</span></td><td><span  >pi\u015firmemelisin</span></td><td><span  >pi\u015firmemeli</span></td><td><span  >pi\u015firmemeliyiz</span></td><td><span  >pi\u015firmemelisiniz</span></td><td><span  >pi\u015firmemeliler</span></td></tr><tr><th colspan=\"3\" >imperative</th><td></td><td><span  >pi\u015firme</span></td><td><span  >pi\u015firmesin</span></td><td></td><td><span  >pi\u015firmeyin</span></td><td><span  >pi\u015firmesinler</span></td></tr><tr><th colspan=\"9\"></th></tr><tr><th colspan=\"9\" >Negative interrogative</th></tr><tr><th colspan=\"9\"></th></tr><tr><th colspan=\"3\" rowspan=\"3\"></th><th colspan=\"3\" >singular</th><th colspan=\"3\" >plural</th></tr><tr><th >1 person</th><th >2 person</th><th >3 person</th><th >1 person</th><th >2 person</th><th >3 person</th></tr><tr><th >ben</th><th >sen</th><th >o</th><th >biz</th><th >siz</th><th >onlar</th></tr><tr><th rowspan=\"5\" >indicative</th><th rowspan=\"2\" >present</th><th >aorist</th><td>pi\u015firmez miyim?</td><td>pi\u015firmez misin?</td><td>pi\u015firmez mi?</td><td>pi\u015firmez miyiz?</td><td>pi\u015firmez misiniz?</td><td>pi\u015firmezler mi?</td></tr><tr><th >imperfective</th><td>pi\u015firmiyor muyum?</td><td>pi\u015firmiyor musun?</td><td>pi\u015firmiyor mu?</td><td>pi\u015firmiyor muyuz?</td><td>pi\u015firmiyor musunuz?</td><td>pi\u015firmiyorlar m\u0131?</td></tr><tr><th rowspan=\"2\" >past</th><th >perfective</th><td>pi\u015firmedim mi?</td><td>pi\u015firmedin mi?</td><td>pi\u015firmedi mi?</td><td>pi\u015firmedik mi?</td><td>pi\u015firmediniz mi?</td><td>pi\u015firmediler mi?</td></tr><tr><th >imperfective</th><td>pi\u015firmiyor muydum?</td><td>pi\u015firmiyor muydun?</td><td>pi\u015firmiyor muydu?</td><td>pi\u015firmiyor muyduk?</td><td>pi\u015firmiyor muydunuz?</td><td>pi\u015firmiyorlar m\u0131yd\u0131?</td></tr><tr><th colspan=\"2\" >future</th><td>pi\u015firmeyecek miyim?</td><td>pi\u015firmeyecek misin?</td><td>pi\u015firmeyecek mi?</td><td>pi\u015firmeyecek miyiz?</td><td>pi\u015firmeyecek misiniz?</td><td>pi\u015firmeyecekler mi?</td></tr><tr><th rowspan=\"3\" >inferential</th><th colspan=\"2\" >perfective</th><td>pi\u015firmemi\u015f miyim?</td><td>pi\u015firmemi\u015f misin?</td><td>pi\u015firmemi\u015f mi?</td><td>pi\u015firmemi\u015f miyiz?</td><td>pi\u015firmemi\u015f misiniz?</td><td>pi\u015firmemi\u015fler mi?</td></tr><tr><th colspan=\"2\" >aorist</th><td>pi\u015firmez miymi\u015fim?</td><td>pi\u015firmez miymi\u015fsin?</td><td>pi\u015firmez miymi\u015f?</td><td>pi\u015firmez miymi\u015fiz?</td><td>pi\u015firmez miymi\u015fsiniz?</td><td>pi\u015firmezler miymi\u015f?</td></tr><tr><th colspan=\"2\" >imperfective</th><td>pi\u015firmiyor muymu\u015fum?</td><td>pi\u015firmiyor muymu\u015fsun?</td><td>pi\u015firmiyor muymu\u015f?</td><td>pi\u015firmiyor muymu\u015fuz?</td><td>pi\u015firmiyor muymu\u015fsunuz?</td><td>pi\u015firmiyorlar m\u0131ym\u0131\u015f?</td></tr><tr><th rowspan=\"2\" >conditional</th><th colspan=\"2\" >simple</th><td>pi\u015firmesem mi?</td><td>pi\u015firmesen mi?</td><td>pi\u015firmese mi?</td><td>pi\u015firmesek mi?</td><td>pi\u015firmeseniz mi?</td><td>pi\u015firmeseler mi?</td></tr><tr><th colspan=\"2\" >perfective</th><td>pi\u015firmese miydim?</td><td>pi\u015firmese miydin?</td><td>pi\u015firmese miydi?</td><td>pi\u015firmese miydik?</td><td>pi\u015firmese miydiniz?</td><td>pi\u015firmeseler miydi?</td></tr><tr><th colspan=\"3\" >progressive</th><td>pi\u015firmemekte miyim?</td><td>pi\u015firmemekte misin?</td><td>pi\u015firmemekte mi?</td><td>pi\u015firmemekte miyiz?</td><td>pi\u015firmemekte misiniz?</td><td>pi\u015firmemekteler mi?</td></tr><tr><th colspan=\"3\" >necessitative</th><td>pi\u015firmemeli miyim?</td><td>pi\u015firmemeli misin?</td><td>pi\u015firmemeli mi?</td><td>pi\u015firmemeli miyiz?</td><td>pi\u015firmemeli misiniz?</td><td>pi\u015firmemeliler mi?</td></tr></tbody></table>'></iframe>", "olmak": "<iframe srcdoc='Conjugation of olmak (aorist in -<i  >V\u2074r</i>)<p><i><b>Note:</b> Actual conjugations can be more complex than tables below. Compound forms with the auxiliary <i  >olmak</i> not shown. See also Appendix:Turkish suffixes#Verbs.</i></p><table  style=\"background:#F9F9F9; text-align:center; width:100%\"><tbody><tr><th colspan=\"9\" >Positive declarative</th></tr><tr><th colspan=\"9\"></th></tr><tr><th colspan=\"3\" >infinitive</th><td colspan=\"6\"><span  ><strong >olmak</strong></span></td></tr><tr><th rowspan=\"3\" >impersonal participle</th><th colspan=\"2\" >imperfective</th><td colspan=\"6\"><span  >olan</span></td></tr><tr><th colspan=\"2\" >perfective</th><td colspan=\"6\"><span  >olmu\u015f</span></td></tr><tr><th colspan=\"2\" >prospective</th><td colspan=\"6\"><span  >olacak</span></td></tr><tr><th rowspan=\"2\" >personal participle</th><th colspan=\"2\" >non-prospective</th><td><span  >oldu\u011fum</span></td><td><span  >oldu\u011fun</span></td><td><span  >oldu\u011fu</span></td><td><span  >oldu\u011fumuz</span></td><td><span  >oldu\u011funuz</span></td><td><span  >olduklar\u0131</span></td></tr><tr><th colspan=\"2\" >prospective</th><td><span  >olaca\u011f\u0131m</span></td><td><span  >olaca\u011f\u0131n</span></td><td><span  >olaca\u011f\u0131</span></td><td><span  >olaca\u011f\u0131m\u0131z</span></td><td><span  >olaca\u011f\u0131n\u0131z</span></td><td><span  >olacaklar\u0131</span></td></tr><tr><th colspan=\"3\" >verbal noun</th><td colspan=\"6\"><span  >olma</span></td></tr><tr><th colspan=\"3\" >way of doing</th><td colspan=\"6\"><span  >olu\u015f</span></td></tr><tr><th colspan=\"3\" rowspan=\"3\"></th><th colspan=\"3\" >singular</th><th colspan=\"3\" >plural</th></tr><tr><th >1 person</th><th >2 person</th><th >3 person</th><th >1 person</th><th >2 person</th><th >3 person</th></tr><tr><th >ben</th><th >sen</th><th >o</th><th >biz</th><th >siz</th><th >onlar</th></tr><tr><th rowspan=\"5\" >indicative</th><th rowspan=\"2\" >present</th><th >aorist</th><td><span  >olurum</span></td><td><span  >olursun</span></td><td><span  >olur</span></td><td><span  >oluruz</span></td><td><span  >olursunuz</span></td><td><span  >olurlar</span></td></tr><tr><th >imperfective</th><td><span  >oluyorum</span></td><td><span  >oluyorsun</span></td><td><span  >oluyor</span></td><td><span  >oluyoruz</span></td><td><span  >oluyorsunuz</span></td><td><span  >oluyorlar</span></td></tr><tr><th rowspan=\"2\" >past</th><th >perfective</th><td><span  >oldum</span></td><td><span  >oldun</span></td><td><span  >oldu</span></td><td><span  >olduk</span></td><td><span  >oldunuz</span></td><td><span  >oldular</span></td></tr><tr><th >imperfective</th><td><span  >oluyordum</span></td><td><span  >oluyordun</span></td><td><span  >oluyordu</span></td><td><span  >oluyorduk</span></td><td><span  >oluyordunuz</span></td><td><span  >oluyorlard\u0131 (or oluyordular)</span></td></tr><tr><th colspan=\"2\" >future</th><td><span  >olaca\u011f\u0131m</span></td><td><span  >olacaks\u0131n</span></td><td><span  >olacak</span></td><td><span  >olaca\u011f\u0131z</span></td><td><span  >olacaks\u0131n\u0131z</span></td><td><span  >olacaklar</span></td></tr><tr><th rowspan=\"3\" >inferential</th><th colspan=\"2\" >perfective</th><td><span  >olmu\u015fum</span></td><td><span  >olmu\u015fsun</span></td><td><span  >olmu\u015f</span></td><td><span  >olmu\u015fuz</span></td><td><span  >olmu\u015fsunuz</span></td><td><span  >olmu\u015flar</span></td></tr><tr><th colspan=\"2\" >aorist</th><td><span  >olurmu\u015fum</span></td><td><span  >olurmu\u015fsun</span></td><td><span  >olurmu\u015f</span></td><td><span  >olurmu\u015fuz</span></td><td><span  >olurmu\u015fsunuz</span></td><td><span  >olurlarm\u0131\u015f (or olurmu\u015flar)</span></td></tr><tr><th colspan=\"2\" >imperfective</th><td><span  >oluyormu\u015fum</span></td><td><span  >oluyormu\u015fsun</span></td><td><span  >oluyormu\u015f</span></td><td><span  >oluyormu\u015fuz</span></td><td><span  >oluyormu\u015fsunuz</span></td><td><span  >oluyorlarm\u0131\u015f</span></td></tr><tr><th rowspan=\"2\" >conditional</th><th colspan=\"2\" >simple</th><td><span  >olsam</span></td><td><span  >olsan</span></td><td><span  >olsa</span></td><td><span  >olsak</span></td><td><span  >olsan\u0131z</span></td><td><span  >olsalar</span></td></tr><tr><th colspan=\"2\" >perfective</th><td><span  >olsayd\u0131m</span></td><td><span  >olsayd\u0131n</span></td><td><span  >olsayd\u0131</span></td><td><span  >olsayd\u0131k</span></td><td><span  >olsayd\u0131n\u0131z</span></td><td><span  >olsayd\u0131lar</span></td></tr><tr><th colspan=\"3\" >optative</th><td><span  >olay\u0131m</span></td><td><span  >olas\u0131n</span></td><td><span  >ola</span></td><td><span  >olal\u0131m</span></td><td><span  >olas\u0131n\u0131z</span></td><td><span  >olalar</span></td></tr><tr><th colspan=\"3\" >progressive</th><td><span  >olmaktay\u0131m</span></td><td><span  >olmaktas\u0131n</span></td><td><span  >olmakta</span></td><td><span  >olmaktay\u0131z</span></td><td><span  >olmaktas\u0131n\u0131z</span></td><td><span  >olmaktalar</span></td></tr><tr><th colspan=\"3\" >necessitative</th><td><span  >olmal\u0131y\u0131m</span></td><td><span  >olmal\u0131s\u0131n</span></td><td><span  >olmal\u0131</span></td><td><span  >olmal\u0131y\u0131z</span></td><td><span  >olmal\u0131s\u0131n\u0131z</span></td><td><span  >olmal\u0131lar</span></td></tr><tr><th colspan=\"3\" >imperative</th><td></td><td><span  >ol</span></td><td><span  >olsun</span></td><td></td><td><span  >olun</span></td><td><span  >olsunlar</span></td></tr><tr><th colspan=\"9\"></th></tr><tr><th colspan=\"9\" >Positive interrogative</th></tr><tr><th colspan=\"9\"></th></tr><tr><th colspan=\"3\" rowspan=\"3\"></th><th colspan=\"3\" >singular</th><th colspan=\"3\" >plural</th></tr><tr><th >1 person</th><th >2 person</th><th >3 person</th><th >1 person</th><th >2 person</th><th >3 person</th></tr><tr><th >ben</th><th >sen</th><th >o</th><th >biz</th><th >siz</th><th >onlar</th></tr><tr><th rowspan=\"5\" >indicative</th><th rowspan=\"2\" >present</th><th >aorist</th><td>olur muyum?</td><td>olur musun?</td><td>olur mu?</td><td>olur muyuz?</td><td>olur musunuz?</td><td>olurlar m\u0131?</td></tr><tr><th >imperfective</th><td>oluyor muyum?</td><td>oluyor musun?</td><td>oluyor mu?</td><td>oluyor muyuz?</td><td>oluyor musunuz?</td><td>oluyorlar m\u0131?</td></tr><tr><th rowspan=\"2\" >past</th><th >perfective</th><td>oldum mu?</td><td>oldun mu?</td><td>oldu mu?</td><td>olduk mu?</td><td>oldunuz mu?</td><td>oldular m\u0131?</td></tr><tr><th >imperfective</th><td>oluyor muydum?</td><td>oluyor muydun?</td><td>oluyor muydu?</td><td>oluyor muyduk?</td><td>oluyor muydunuz?</td><td>oluyorlar m\u0131yd\u0131?</td></tr><tr><th colspan=\"2\" >future</th><td>olacak m\u0131y\u0131m?</td><td>olacak m\u0131s\u0131n?</td><td>olacak m\u0131?</td><td>olacak m\u0131y\u0131z?</td><td>olacak m\u0131s\u0131n\u0131z?</td><td>olacaklar m\u0131?</td></tr><tr><th rowspan=\"3\" >inferential</th><th colspan=\"2\" >perfective</th><td>olmu\u015f muyum?</td><td>olmu\u015f musun?</td><td>olmu\u015f mu?</td><td>olmu\u015f muyuz?</td><td>olmu\u015f musunuz?</td><td>olmu\u015flar m\u0131?</td></tr><tr><th colspan=\"2\" >aorist</th><td>olur muymu\u015fum?</td><td>olur muymu\u015fsun?</td><td>olur muymu\u015f?</td><td>olur muymu\u015fuz?</td><td>olur muymu\u015fsunuz?</td><td>olurlar m\u0131ym\u0131\u015f?</td></tr><tr><th colspan=\"2\" >imperfective</th><td>oluyor muymu\u015fum?</td><td>oluyor muymu\u015fsun?</td><td>oluyor muymu\u015f?</td><td>oluyor muymu\u015fuz?</td><td>oluyor muymu\u015fsunuz?</td><td>oluyorlar m\u0131ym\u0131\u015f?</td></tr><tr><th rowspan=\"2\" >conditional</th><th colspan=\"2\" >simple</th><td>olsam m\u0131?</td><td>olsan m\u0131?</td><td>olsa m\u0131?</td><td>olsak m\u0131?</td><td>olsan\u0131z m\u0131?</td><td>olsalar m\u0131?</td></tr><tr><th colspan=\"2\" >perfective</th><td>olsa m\u0131yd\u0131m?</td><td>olsa m\u0131yd\u0131n?</td><td>olsa m\u0131yd\u0131?</td><td>olsa m\u0131yd\u0131k?</td><td>olsa m\u0131yd\u0131n\u0131z?</td><td>olsalar m\u0131yd\u0131?</td></tr><tr><th colspan=\"3\" >progressive</th><td>olmakta m\u0131y\u0131m?</td><td>olmakta m\u0131s\u0131n?</td><td>olmakta m\u0131?</td><td>olmakta m\u0131y\u0131z?</td><td>olmakta m\u0131s\u0131n\u0131z?</td><td>olmaktalar m\u0131?</td></tr><tr><th colspan=\"3\" >necessitative</th><td>olmal\u0131 m\u0131y\u0131m?</td><td>olmal\u0131 m\u0131s\u0131n?</td><td>olmal\u0131 m\u0131?</td><td>olmal\u0131 m\u0131y\u0131z?</td><td>olmal\u0131 m\u0131s\u0131n\u0131z?</td><td>olmal\u0131lar m\u0131?</td></tr><tr><th colspan=\"9\"></th></tr><tr><th colspan=\"9\" >Negative declarative</th></tr><tr><th colspan=\"9\"></th></tr><tr><th colspan=\"3\" >infinitive</th><td colspan=\"6\"><span  >olmamak</span></td></tr><tr><th rowspan=\"3\" >impersonal participle</th><th colspan=\"2\" >imperfective</th><td colspan=\"6\"><span  >olmayan</span></td></tr><tr><th colspan=\"2\" >perfective</th><td colspan=\"6\"><span  >olmam\u0131\u015f</span></td></tr><tr><th colspan=\"2\" >prospective</th><td colspan=\"6\"><span  >olmayacak</span></td></tr><tr><th rowspan=\"2\" >personal participle</th><th colspan=\"2\" >non-prospective</th><td><span  >olmad\u0131\u011f\u0131m</span></td><td><span  >olmad\u0131\u011f\u0131n</span></td><td><span  >olmad\u0131\u011f\u0131</span></td><td><span  >olmad\u0131\u011f\u0131m\u0131z</span></td><td><span  >olmad\u0131\u011f\u0131n\u0131z</span></td><td><span  >olmad\u0131klar\u0131</span></td></tr><tr><th colspan=\"2\" >prospective</th><td><span  >olmayaca\u011f\u0131m</span></td><td><span  >olmayaca\u011f\u0131n</span></td><td><span  >olmayaca\u011f\u0131</span></td><td><span  >olmayaca\u011f\u0131m\u0131z</span></td><td><span  >olmayaca\u011f\u0131n\u0131z</span></td><td><span  >olmayacaklar\u0131</span></td></tr><tr><th colspan=\"3\" >verbal noun</th><td colspan=\"6\"><span  >olmama</span></td></tr><tr><th colspan=\"3\" >way of doing</th><td colspan=\"6\"><span  >olmayu\u015f</span></td></tr><tr><th colspan=\"3\" rowspan=\"3\"></th><th colspan=\"3\" >singular</th><th colspan=\"3\" >plural</th></tr><tr><th >1 person</th><th >2 person</th><th >3 person</th><th >1 person</th><th >2 person</th><th >3 person</th></tr><tr><th >ben</th><th >sen</th><th >o</th><th >biz</th><th >siz</th><th >onlar</th></tr><tr><th rowspan=\"5\" >indicative</th><th rowspan=\"2\" >present</th><th >aorist</th><td><span  >olmam</span></td><td><span  >olmazs\u0131n</span></td><td><span  >olmaz</span></td><td><span  >olmay\u0131z</span></td><td><span  >olmazs\u0131n\u0131z</span></td><td><span  >olmazlar</span></td></tr><tr><th >imperfective</th><td><span  >olmuyorum</span></td><td><span  >olmuyorsun</span></td><td><span  >olmuyor</span></td><td><span  >olmuyoruz</span></td><td><span  >olmuyorsunuz</span></td><td><span  >olmuyorlar</span></td></tr><tr><th rowspan=\"2\" >past</th><th >perfective</th><td><span  >olmad\u0131m</span></td><td><span  >olmad\u0131n</span></td><td><span  >olmad\u0131</span></td><td><span  >olmad\u0131k</span></td><td><span  >olmad\u0131n\u0131z</span></td><td><span  >olmad\u0131lar</span></td></tr><tr><th >imperfective</th><td><span  >olmuyordum</span></td><td><span  >olmuyordun</span></td><td><span  >olmuyordu</span></td><td><span  >olmuyorduk</span></td><td><span  >olmuyordunuz</span></td><td><span  >olmuyorlard\u0131</span></td></tr><tr><th colspan=\"2\" >future</th><td><span  >olmayaca\u011f\u0131m</span></td><td><span  >olmayacaks\u0131n</span></td><td><span  >olmayacak</span></td><td><span  >olmayaca\u011f\u0131z</span></td><td><span  >olmayacaks\u0131n\u0131z</span></td><td><span  >olmayacaklar</span></td></tr><tr><th rowspan=\"3\" >inferential</th><th colspan=\"2\" >perfective</th><td><span  >olmam\u0131\u015f\u0131m</span></td><td><span  >olmam\u0131\u015fs\u0131n</span></td><td><span  >olmam\u0131\u015f</span></td><td><span  >olmam\u0131\u015f\u0131z</span></td><td><span  >olmam\u0131\u015fs\u0131n\u0131z</span></td><td><span  >olmam\u0131\u015flar</span></td></tr><tr><th colspan=\"2\" >aorist</th><td><span  >olmazm\u0131\u015f\u0131m</span></td><td><span  >olmazm\u0131\u015fs\u0131n</span></td><td><span  >olmazm\u0131\u015f</span></td><td><span  >olmazm\u0131\u015f\u0131z</span></td><td><span  >olmazm\u0131\u015fs\u0131n\u0131z</span></td><td><span  >olmazlarm\u0131\u015f</span></td></tr><tr><th colspan=\"2\" >imperfective</th><td><span  >olmuyormu\u015fum</span></td><td><span  >olmuyormu\u015fsun</span></td><td><span  >olmuyormu\u015f</span></td><td><span  >olmuyormu\u015fuz</span></td><td><span  >olmuyormu\u015fsunuz</span></td><td><span  >olmuyorlarm\u0131\u015f</span></td></tr><tr><th rowspan=\"2\" >conditional</th><th colspan=\"2\" >simple</th><td><span  >olmasam</span></td><td><span  >olmasan</span></td><td><span  >olmasa</span></td><td><span  >olmasak</span></td><td><span  >olmasan\u0131z</span></td><td><span  >olmasalar</span></td></tr><tr><th colspan=\"2\" >perfective</th><td><span  >olmasayd\u0131m</span></td><td><span  >olmasayd\u0131n</span></td><td><span  >olmasayd\u0131</span></td><td><span  >olmasayd\u0131k</span></td><td><span  >olmasayd\u0131n\u0131z</span></td><td><span  >olmasayd\u0131lar</span></td></tr><tr><th colspan=\"3\" >optative</th><td><span  >olmayay\u0131m</span></td><td><span  >olmayas\u0131n</span></td><td><span  >olmaya</span></td><td><span  >olmayal\u0131m</span></td><td><span  >olmayas\u0131n\u0131z</span></td><td><span  >olmayalar</span></td></tr><tr><th colspan=\"3\" >progressive</th><td><span  >olmamaktay\u0131m</span></td><td><span  >olmamaktas\u0131n</span></td><td><span  >olmamakta</span></td><td><span  >olmamaktay\u0131z</span></td><td><span  >olmamaktas\u0131n\u0131z</span></td><td><span  >olmamaktalar</span></td></tr><tr><th colspan=\"3\" >necessitative</th><td><span  >olmamal\u0131y\u0131m</span></td><td><span  >olmamal\u0131s\u0131n</span></td><td><span  >olmamal\u0131</span></td><td><span  >olmamal\u0131y\u0131z</span></td><td><span  >olmamal\u0131s\u0131n\u0131z</span></td><td><span  >olmamal\u0131lar</span></td></tr><tr><th colspan=\"3\" >imperative</th><td></td><td><span  >olma</span></td><td><span  >olmas\u0131n</span></td><td></td><td><span  >olmay\u0131n</span></td><td><span  >olmas\u0131nlar</span></td></tr><tr><th colspan=\"9\"></th></tr><tr><th colspan=\"9\" >Negative interrogative</th></tr><tr><th colspan=\"9\"></th></tr><tr><th colspan=\"3\" rowspan=\"3\"></th><th colspan=\"3\" >singular</th><th colspan=\"3\" >plural</th></tr><tr><th >1 person</th><th >2 person</th><th >3 person</th><th >1 person</th><th >2 person</th><th >3 person</th></tr><tr><th >ben</th><th >sen</th><th >o</th><th >biz</th><th >siz</th><th >onlar</th></tr><tr><th rowspan=\"5\" >indicative</th><th rowspan=\"2\" >present</th><th >aorist</th><td>olmaz m\u0131y\u0131m?</td><td>olmaz m\u0131s\u0131n?</td><td>olmaz m\u0131?</td><td>olmaz m\u0131y\u0131z?</td><td>olmaz m\u0131s\u0131n\u0131z?</td><td>olmazlar m\u0131?</td></tr><tr><th >imperfective</th><td>olmuyor muyum?</td><td>olmuyor musun?</td><td>olmuyor mu?</td><td>olmuyor muyuz?</td><td>olmuyor musunuz?</td><td>olmuyorlar m\u0131?</td></tr><tr><th rowspan=\"2\" >past</th><th >perfective</th><td>olmad\u0131m m\u0131?</td><td>olmad\u0131n m\u0131?</td><td>olmad\u0131 m\u0131?</td><td>olmad\u0131k m\u0131?</td><td>olmad\u0131n\u0131z m\u0131?</td><td>olmad\u0131lar m\u0131?</td></tr><tr><th >imperfective</th><td>olmuyor muydum?</td><td>olmuyor muydun?</td><td>olmuyor muydu?</td><td>olmuyor muyduk?</td><td>olmuyor muydunuz?</td><td>olmuyorlar m\u0131yd\u0131?</td></tr><tr><th colspan=\"2\" >future</th><td>olmayacak m\u0131y\u0131m?</td><td>olmayacak m\u0131s\u0131n?</td><td>olmayacak m\u0131?</td><td>olmayacak m\u0131y\u0131z?</td><td>olmayacak m\u0131s\u0131n\u0131z?</td><td>olmayacaklar m\u0131?</td></tr><tr><th rowspan=\"3\" >inferential</th><th colspan=\"2\" >perfective</th><td>olmam\u0131\u015f m\u0131y\u0131m?</td><td>olmam\u0131\u015f m\u0131s\u0131n?</td><td>olmam\u0131\u015f m\u0131?</td><td>olmam\u0131\u015f m\u0131y\u0131z?</td><td>olmam\u0131\u015f m\u0131s\u0131n\u0131z?</td><td>olmam\u0131\u015flar m\u0131?</td></tr><tr><th colspan=\"2\" >aorist</th><td>olmaz m\u0131ym\u0131\u015f\u0131m?</td><td>olmaz m\u0131ym\u0131\u015fs\u0131n?</td><td>olmaz m\u0131ym\u0131\u015f?</td><td>olmaz m\u0131ym\u0131\u015f\u0131z?</td><td>olmaz m\u0131ym\u0131\u015fs\u0131n\u0131z?</td><td>olmazlar m\u0131ym\u0131\u015f?</td></tr><tr><th colspan=\"2\" >imperfective</th><td>olmuyor muymu\u015fum?</td><td>olmuyor muymu\u015fsun?</td><td>olmuyor muymu\u015f?</td><td>olmuyor muymu\u015fuz?</td><td>olmuyor muymu\u015fsunuz?</td><td>olmuyorlar m\u0131ym\u0131\u015f?</td></tr><tr><th rowspan=\"2\" >conditional</th><th colspan=\"2\" >simple</th><td>olmasam m\u0131?</td><td>olmasan m\u0131?</td><td>olmasa m\u0131?</td><td>olmasak m\u0131?</td><td>olmasan\u0131z m\u0131?</td><td>olmasalar m\u0131?</td></tr><tr><th colspan=\"2\" >perfective</th><td>olmasa m\u0131yd\u0131m?</td><td>olmasa m\u0131yd\u0131n?</td><td>olmasa m\u0131yd\u0131?</td><td>olmasa m\u0131yd\u0131k?</td><td>olmasa m\u0131yd\u0131n\u0131z?</td><td>olmasalar m\u0131yd\u0131?</td></tr><tr><th colspan=\"3\" >progressive</th><td>olmamakta m\u0131y\u0131m?</td><td>olmamakta m\u0131s\u0131n?</td><td>olmamakta m\u0131?</td><td>olmamakta m\u0131y\u0131z?</td><td>olmamakta m\u0131s\u0131n\u0131z?</td><td>olmamaktalar m\u0131?</td></tr><tr><th colspan=\"3\" >necessitative</th><td>olmamal\u0131 m\u0131y\u0131m?</td><td>olmamal\u0131 m\u0131s\u0131n?</td><td>olmamal\u0131 m\u0131?</td><td>olmamal\u0131 m\u0131y\u0131z?</td><td>olmamal\u0131 m\u0131s\u0131n\u0131z?</td><td>olmamal\u0131lar m\u0131?</td></tr></tbody></table>'></iframe>", "vurmak": "<iframe srcdoc='Conjugation of vurmak (aorist in -<i  >V\u2074r</i>)<p><i><b>Note:</b> Actual conjugations can be more complex than tables below. Compound forms with the auxiliary <i  >olmak</i> not shown. See also Appendix:Turkish suffixes#Verbs.</i></p><table  style=\"background:#F9F9F9; text-align:center; width:100%\"><tbody><tr><th colspan=\"9\" >Positive declarative</th></tr><tr><th colspan=\"9\"></th></tr><tr><th colspan=\"3\" >infinitive</th><td colspan=\"6\"><span  ><strong >vurmak</strong></span></td></tr><tr><th rowspan=\"3\" >impersonal participle</th><th colspan=\"2\" >imperfective</th><td colspan=\"6\"><span  >vuran</span></td></tr><tr><th colspan=\"2\" >perfective</th><td colspan=\"6\"><span  >vurmu\u015f</span></td></tr><tr><th colspan=\"2\" >prospective</th><td colspan=\"6\"><span  >vuracak</span></td></tr><tr><th rowspan=\"2\" >personal participle</th><th colspan=\"2\" >non-prospective</th><td><span  >vurdu\u011fum</span></td><td><span  >vurdu\u011fun</span></td><td><span  >vurdu\u011fu</span></td><td><span  >vurdu\u011fumuz</span></td><td><span  >vurdu\u011funuz</span></td><td><span  >vurduklar\u0131</span></td></tr><tr><th colspan=\"2\" >prospective</th><td><span  >vuraca\u011f\u0131m</span></td><td><span  >vuraca\u011f\u0131n</span></td><td><span  >vuraca\u011f\u0131</span></td><td><span  >vuraca\u011f\u0131m\u0131z</span></td><td><span  >vuraca\u011f\u0131n\u0131z</span></td><td><span  >vuracaklar\u0131</span></td></tr><tr><th colspan=\"3\" >verbal noun</th><td colspan=\"6\"><span  >vurma</span></td></tr><tr><th colspan=\"3\" >way of doing</th><td colspan=\"6\"><span  >vuru\u015f</span></td></tr><tr><th colspan=\"3\" rowspan=\"3\"></th><th colspan=\"3\" >singular</th><th colspan=\"3\" >plural</th></tr><tr><th >1 person</th><th >2 person</th><th >3 person</th><th >1 person</th><th >2 person</th><th >3 person</th></tr><tr><th >ben</th><th >sen</th><th >o</th><th >biz</th><th >siz</th><th >onlar</th></tr><tr><th rowspan=\"5\" >indicative</th><th rowspan=\"2\" >present</th><th >aorist</th><td><span  >vururum</span></td><td><span  >vurursun</span></td><td><span  >vurur</span></td><td><span  >vururuz</span></td><td><span  >vurursunuz</span></td><td><span  >vururlar</span></td></tr><tr><th >imperfective</th><td><span  >vuruyorum</span></td><td><span  >vuruyorsun</span></td><td><span  >vuruyor</span></td><td><span  >vuruyoruz</span></td><td><span  >vuruyorsunuz</span></td><td><span  >vuruyorlar</span></td></tr><tr><th rowspan=\"2\" >past</th><th >perfective</th><td><span  >vurdum</span></td><td><span  >vurdun</span></td><td><span  >vurdu</span></td><td><span  >vurduk</span></td><td><span  >vurdunuz</span></td><td><span  >vurdular</span></td></tr><tr><th >imperfective</th><td><span  >vuruyordum</span></td><td><span  >vuruyordun</span></td><td><span  >vuruyordu</span></td><td><span  >vuruyorduk</span></td><td><span  >vuruyordunuz</span></td><td><span  >vuruyorlard\u0131 (or vuruyordular)</span></td></tr><tr><th colspan=\"2\" >future</th><td><span  >vuraca\u011f\u0131m</span></td><td><span  >vuracaks\u0131n</span></td><td><span  >vuracak</span></td><td><span  >vuraca\u011f\u0131z</span></td><td><span  >vuracaks\u0131n\u0131z</span></td><td><span  >vuracaklar</span></td></tr><tr><th rowspan=\"3\" >inferential</th><th colspan=\"2\" >perfective</th><td><span  >vurmu\u015fum</span></td><td><span  >vurmu\u015fsun</span></td><td><span  >vurmu\u015f</span></td><td><span  >vurmu\u015fuz</span></td><td><span  >vurmu\u015fsunuz</span></td><td><span  >vurmu\u015flar</span></td></tr><tr><th colspan=\"2\" >aorist</th><td><span  >vururmu\u015fum</span></td><td><span  >vururmu\u015fsun</span></td><td><span  >vururmu\u015f</span></td><td><span  >vururmu\u015fuz</span></td><td><span  >vururmu\u015fsunuz</span></td><td><span  >vururlarm\u0131\u015f (or vururmu\u015flar)</span></td></tr><tr><th colspan=\"2\" >imperfective</th><td><span  >vuruyormu\u015fum</span></td><td><span  >vuruyormu\u015fsun</span></td><td><span  >vuruyormu\u015f</span></td><td><span  >vuruyormu\u015fuz</span></td><td><span  >vuruyormu\u015fsunuz</span></td><td><span  >vuruyorlarm\u0131\u015f</span></td></tr><tr><th rowspan=\"2\" >conditional</th><th colspan=\"2\" >simple</th><td><span  >vursam</span></td><td><span  >vursan</span></td><td><span  >vursa</span></td><td><span  >vursak</span></td><td><span  >vursan\u0131z</span></td><td><span  >vursalar</span></td></tr><tr><th colspan=\"2\" >perfective</th><td><span  >vursayd\u0131m</span></td><td><span  >vursayd\u0131n</span></td><td><span  >vursayd\u0131</span></td><td><span  >vursayd\u0131k</span></td><td><span  >vursayd\u0131n\u0131z</span></td><td><span  >vursayd\u0131lar</span></td></tr><tr><th colspan=\"3\" >optative</th><td><span  >vuray\u0131m</span></td><td><span  >vuras\u0131n</span></td><td><span  >vura</span></td><td><span  >vural\u0131m</span></td><td><span  >vuras\u0131n\u0131z</span></td><td><span  >vuralar</span></td></tr><tr><th colspan=\"3\" >progressive</th><td><span  >vurmaktay\u0131m</span></td><td><span  >vurmaktas\u0131n</span></td><td><span  >vurmakta</span></td><td><span  >vurmaktay\u0131z</span></td><td><span  >vurmaktas\u0131n\u0131z</span></td><td><span  >vurmaktalar</span></td></tr><tr><th colspan=\"3\" >necessitative</th><td><span  >vurmal\u0131y\u0131m</span></td><td><span  >vurmal\u0131s\u0131n</span></td><td><span  >vurmal\u0131</span></td><td><span  >vurmal\u0131y\u0131z</span></td><td><span  >vurmal\u0131s\u0131n\u0131z</span></td><td><span  >vurmal\u0131lar</span></td></tr><tr><th colspan=\"3\" >imperative</th><td></td><td><span  >vur</span></td><td><span  >vursun</span></td><td></td><td><span  >vurun</span></td><td><span  >vursunlar</span></td></tr><tr><th colspan=\"9\"></th></tr><tr><th colspan=\"9\" >Positive interrogative</th></tr><tr><th colspan=\"9\"></th></tr><tr><th colspan=\"3\" rowspan=\"3\"></th><th colspan=\"3\" >singular</th><th colspan=\"3\" >plural</th></tr><tr><th >1 person</th><th >2 person</th><th >3 person</th><th >1 person</th><th >2 person</th><th >3 person</th></tr><tr><th >ben</th><th >sen</th><th >o</th><th >biz</th><th >siz</th><th >onlar</th></tr><tr><th rowspan=\"5\" >indicative</th><th rowspan=\"2\" >present</th><th >aorist</th><td>vurur muyum?</td><td>vurur musun?</td><td>vurur mu?</td><td>vurur muyuz?</td><td>vurur musunuz?</td><td>vururlar m\u0131?</td></tr><tr><th >imperfective</th><td>vuruyor muyum?</td><td>vuruyor musun?</td><td>vuruyor mu?</td><td>vuruyor muyuz?</td><td>vuruyor musunuz?</td><td>vuruyorlar m\u0131?</td></tr><tr><th rowspan=\"2\" >past</th><th >perfective</th><td>vurdum mu?</td><td>vurdun mu?</td><td>vurdu mu?</td><td>vurduk mu?</td><td>vurdunuz mu?</td><td>vurdular m\u0131?</td></tr><tr><th >imperfective</th><td>vuruyor muydum?</td><td>vuruyor muydun?</td><td>vuruyor muydu?</td><td>vuruyor muyduk?</td><td>vuruyor muydunuz?</td><td>vuruyorlar m\u0131yd\u0131?</td></tr><tr><th colspan=\"2\" >future</th><td>vuracak m\u0131y\u0131m?</td><td>vuracak m\u0131s\u0131n?</td><td>vuracak m\u0131?</td><td>vuracak m\u0131y\u0131z?</td><td>vuracak m\u0131s\u0131n\u0131z?</td><td>vuracaklar m\u0131?</td></tr><tr><th rowspan=\"3\" >inferential</th><th colspan=\"2\" >perfective</th><td>vurmu\u015f muyum?</td><td>vurmu\u015f musun?</td><td>vurmu\u015f mu?</td><td>vurmu\u015f muyuz?</td><td>vurmu\u015f musunuz?</td><td>vurmu\u015flar m\u0131?</td></tr><tr><th colspan=\"2\" >aorist</th><td>vurur muymu\u015fum?</td><td>vurur muymu\u015fsun?</td><td>vurur muymu\u015f?</td><td>vurur muymu\u015fuz?</td><td>vurur muymu\u015fsunuz?</td><td>vururlar m\u0131ym\u0131\u015f?</td></tr><tr><th colspan=\"2\" >imperfective</th><td>vuruyor muymu\u015fum?</td><td>vuruyor muymu\u015fsun?</td><td>vuruyor muymu\u015f?</td><td>vuruyor muymu\u015fuz?</td><td>vuruyor muymu\u015fsunuz?</td><td>vuruyorlar m\u0131ym\u0131\u015f?</td></tr><tr><th rowspan=\"2\" >conditional</th><th colspan=\"2\" >simple</th><td>vursam m\u0131?</td><td>vursan m\u0131?</td><td>vursa m\u0131?</td><td>vursak m\u0131?</td><td>vursan\u0131z m\u0131?</td><td>vursalar m\u0131?</td></tr><tr><th colspan=\"2\" >perfective</th><td>vursa m\u0131yd\u0131m?</td><td>vursa m\u0131yd\u0131n?</td><td>vursa m\u0131yd\u0131?</td><td>vursa m\u0131yd\u0131k?</td><td>vursa m\u0131yd\u0131n\u0131z?</td><td>vursalar m\u0131yd\u0131?</td></tr><tr><th colspan=\"3\" >progressive</th><td>vurmakta m\u0131y\u0131m?</td><td>vurmakta m\u0131s\u0131n?</td><td>vurmakta m\u0131?</td><td>vurmakta m\u0131y\u0131z?</td><td>vurmakta m\u0131s\u0131n\u0131z?</td><td>vurmaktalar m\u0131?</td></tr><tr><th colspan=\"3\" >necessitative</th><td>vurmal\u0131 m\u0131y\u0131m?</td><td>vurmal\u0131 m\u0131s\u0131n?</td><td>vurmal\u0131 m\u0131?</td><td>vurmal\u0131 m\u0131y\u0131z?</td><td>vurmal\u0131 m\u0131s\u0131n\u0131z?</td><td>vurmal\u0131lar m\u0131?</td></tr><tr><th colspan=\"9\"></th></tr><tr><th colspan=\"9\" >Negative declarative</th></tr><tr><th colspan=\"9\"></th></tr><tr><th colspan=\"3\" >infinitive</th><td colspan=\"6\"><span  >vurmamak</span></td></tr><tr><th rowspan=\"3\" >impersonal participle</th><th colspan=\"2\" >imperfective</th><td colspan=\"6\"><span  >vurmayan</span></td></tr><tr><th colspan=\"2\" >perfective</th><td colspan=\"6\"><span  >vurmam\u0131\u015f</span></td></tr><tr><th colspan=\"2\" >prospective</th><td colspan=\"6\"><span  >vurmayacak</span></td></tr><tr><th rowspan=\"2\" >personal participle</th><th colspan=\"2\" >non-prospective</th><td><span  >vurmad\u0131\u011f\u0131m</span></td><td><span  >vurmad\u0131\u011f\u0131n</span></td><td><span  >vurmad\u0131\u011f\u0131</span></td><td><span  >vurmad\u0131\u011f\u0131m\u0131z</span></td><td><span  >vurmad\u0131\u011f\u0131n\u0131z</span></td><td><span  >vurmad\u0131klar\u0131</span></td></tr><tr><th colspan=\"2\" >prospective</th><td><span  >vurmayaca\u011f\u0131m</span></td><td><span  >vurmayaca\u011f\u0131n</span></td><td><span  >vurmayaca\u011f\u0131</span></td><td><span  >vurmayaca\u011f\u0131m\u0131z</span></td><td><span  >vurmayaca\u011f\u0131n\u0131z</span></td><td><span  >vurmayacaklar\u0131</span></td></tr><tr><th colspan=\"3\" >verbal noun</th><td colspan=\"6\"><span  >vurmama</span></td></tr><tr><th colspan=\"3\" >way of doing</th><td colspan=\"6\"><span  >vurmayu\u015f</span></td></tr><tr><th colspan=\"3\" rowspan=\"3\"></th><th colspan=\"3\" >singular</th><th colspan=\"3\" >plural</th></tr><tr><th >1 person</th><th >2 person</th><th >3 person</th><th >1 person</th><th >2 person</th><th >3 person</th></tr><tr><th >ben</th><th >sen</th><th >o</th><th >biz</th><th >siz</th><th >onlar</th></tr><tr><th rowspan=\"5\" >indicative</th><th rowspan=\"2\" >present</th><th >aorist</th><td><span  >vurmam</span></td><td><span  >vurmazs\u0131n</span></td><td><span  >vurmaz</span></td><td><span  >vurmay\u0131z</span></td><td><span  >vurmazs\u0131n\u0131z</span></td><td><span  >vurmazlar</span></td></tr><tr><th >imperfective</th><td><span  >vurmuyorum</span></td><td><span  >vurmuyorsun</span></td><td><span  >vurmuyor</span></td><td><span  >vurmuyoruz</span></td><td><span  >vurmuyorsunuz</span></td><td><span  >vurmuyorlar</span></td></tr><tr><th rowspan=\"2\" >past</th><th >perfective</th><td><span  >vurmad\u0131m</span></td><td><span  >vurmad\u0131n</span></td><td><span  >vurmad\u0131</span></td><td><span  >vurmad\u0131k</span></td><td><span  >vurmad\u0131n\u0131z</span></td><td><span  >vurmad\u0131lar</span></td></tr><tr><th >imperfective</th><td><span  >vurmuyordum</span></td><td><span  >vurmuyordun</span></td><td><span  >vurmuyordu</span></td><td><span  >vurmuyorduk</span></td><td><span  >vurmuyordunuz</span></td><td><span  >vurmuyorlard\u0131</span></td></tr><tr><th colspan=\"2\" >future</th><td><span  >vurmayaca\u011f\u0131m</span></td><td><span  >vurmayacaks\u0131n</span></td><td><span  >vurmayacak</span></td><td><span  >vurmayaca\u011f\u0131z</span></td><td><span  >vurmayacaks\u0131n\u0131z</span></td><td><span  >vurmayacaklar</span></td></tr><tr><th rowspan=\"3\" >inferential</th><th colspan=\"2\" >perfective</th><td><span  >vurmam\u0131\u015f\u0131m</span></td><td><span  >vurmam\u0131\u015fs\u0131n</span></td><td><span  >vurmam\u0131\u015f</span></td><td><span  >vurmam\u0131\u015f\u0131z</span></td><td><span  >vurmam\u0131\u015fs\u0131n\u0131z</span></td><td><span  >vurmam\u0131\u015flar</span></td></tr><tr><th colspan=\"2\" >aorist</th><td><span  >vurmazm\u0131\u015f\u0131m</span></td><td><span  >vurmazm\u0131\u015fs\u0131n</span></td><td><span  >vurmazm\u0131\u015f</span></td><td><span  >vurmazm\u0131\u015f\u0131z</span></td><td><span  >vurmazm\u0131\u015fs\u0131n\u0131z</span></td><td><span  >vurmazlarm\u0131\u015f</span></td></tr><tr><th colspan=\"2\" >imperfective</th><td><span  >vurmuyormu\u015fum</span></td><td><span  >vurmuyormu\u015fsun</span></td><td><span  >vurmuyormu\u015f</span></td><td><span  >vurmuyormu\u015fuz</span></td><td><span  >vurmuyormu\u015fsunuz</span></td><td><span  >vurmuyorlarm\u0131\u015f</span></td></tr><tr><th rowspan=\"2\" >conditional</th><th colspan=\"2\" >simple</th><td><span  >vurmasam</span></td><td><span  >vurmasan</span></td><td><span  >vurmasa</span></td><td><span  >vurmasak</span></td><td><span  >vurmasan\u0131z</span></td><td><span  >vurmasalar</span></td></tr><tr><th colspan=\"2\" >perfective</th><td><span  >vurmasayd\u0131m</span></td><td><span  >vurmasayd\u0131n</span></td><td><span  >vurmasayd\u0131</span></td><td><span  >vurmasayd\u0131k</span></td><td><span  >vurmasayd\u0131n\u0131z</span></td><td><span  >vurmasayd\u0131lar</span></td></tr><tr><th colspan=\"3\" >optative</th><td><span  >vurmayay\u0131m</span></td><td><span  >vurmayas\u0131n</span></td><td><span  >vurmaya</span></td><td><span  >vurmayal\u0131m</span></td><td><span  >vurmayas\u0131n\u0131z</span></td><td><span  >vurmayalar</span></td></tr><tr><th colspan=\"3\" >progressive</th><td><span  >vurmamaktay\u0131m</span></td><td><span  >vurmamaktas\u0131n</span></td><td><span  >vurmamakta</span></td><td><span  >vurmamaktay\u0131z</span></td><td><span  >vurmamaktas\u0131n\u0131z</span></td><td><span  >vurmamaktalar</span></td></tr><tr><th colspan=\"3\" >necessitative</th><td><span  >vurmamal\u0131y\u0131m</span></td><td><span  >vurmamal\u0131s\u0131n</span></td><td><span  >vurmamal\u0131</span></td><td><span  >vurmamal\u0131y\u0131z</span></td><td><span  >vurmamal\u0131s\u0131n\u0131z</span></td><td><span  >vurmamal\u0131lar</span></td></tr><tr><th colspan=\"3\" >imperative</th><td></td><td><span  >vurma</span></td><td><span  >vurmas\u0131n</span></td><td></td><td><span  >vurmay\u0131n</span></td><td><span  >vurmas\u0131nlar</span></td></tr><tr><th colspan=\"9\"></th></tr><tr><th colspan=\"9\" >Negative interrogative</th></tr><tr><th colspan=\"9\"></th></tr><tr><th colspan=\"3\" rowspan=\"3\"></th><th colspan=\"3\" >singular</th><th colspan=\"3\" >plural</th></tr><tr><th >1 person</th><th >2 person</th><th >3 person</th><th >1 person</th><th >2 person</th><th >3 person</th></tr><tr><th >ben</th><th >sen</th><th >o</th><th >biz</th><th >siz</th><th >onlar</th></tr><tr><th rowspan=\"5\" >indicative</th><th rowspan=\"2\" >present</th><th >aorist</th><td>vurmaz m\u0131y\u0131m?</td><td>vurmaz m\u0131s\u0131n?</td><td>vurmaz m\u0131?</td><td>vurmaz m\u0131y\u0131z?</td><td>vurmaz m\u0131s\u0131n\u0131z?</td><td>vurmazlar m\u0131?</td></tr><tr><th >imperfective</th><td>vurmuyor muyum?</td><td>vurmuyor musun?</td><td>vurmuyor mu?</td><td>vurmuyor muyuz?</td><td>vurmuyor musunuz?</td><td>vurmuyorlar m\u0131?</td></tr><tr><th rowspan=\"2\" >past</th><th >perfective</th><td>vurmad\u0131m m\u0131?</td><td>vurmad\u0131n m\u0131?</td><td>vurmad\u0131 m\u0131?</td><td>vurmad\u0131k m\u0131?</td><td>vurmad\u0131n\u0131z m\u0131?</td><td>vurmad\u0131lar m\u0131?</td></tr><tr><th >imperfective</th><td>vurmuyor muydum?</td><td>vurmuyor muydun?</td><td>vurmuyor muydu?</td><td>vurmuyor muyduk?</td><td>vurmuyor muydunuz?</td><td>vurmuyorlar m\u0131yd\u0131?</td></tr><tr><th colspan=\"2\" >future</th><td>vurmayacak m\u0131y\u0131m?</td><td>vurmayacak m\u0131s\u0131n?</td><td>vurmayacak m\u0131?</td><td>vurmayacak m\u0131y\u0131z?</td><td>vurmayacak m\u0131s\u0131n\u0131z?</td><td>vurmayacaklar m\u0131?</td></tr><tr><th rowspan=\"3\" >inferential</th><th colspan=\"2\" >perfective</th><td>vurmam\u0131\u015f m\u0131y\u0131m?</td><td>vurmam\u0131\u015f m\u0131s\u0131n?</td><td>vurmam\u0131\u015f m\u0131?</td><td>vurmam\u0131\u015f m\u0131y\u0131z?</td><td>vurmam\u0131\u015f m\u0131s\u0131n\u0131z?</td><td>vurmam\u0131\u015flar m\u0131?</td></tr><tr><th colspan=\"2\" >aorist</th><td>vurmaz m\u0131ym\u0131\u015f\u0131m?</td><td>vurmaz m\u0131ym\u0131\u015fs\u0131n?</td><td>vurmaz m\u0131ym\u0131\u015f?</td><td>vurmaz m\u0131ym\u0131\u015f\u0131z?</td><td>vurmaz m\u0131ym\u0131\u015fs\u0131n\u0131z?</td><td>vurmazlar m\u0131ym\u0131\u015f?</td></tr><tr><th colspan=\"2\" >imperfective</th><td>vurmuyor muymu\u015fum?</td><td>vurmuyor muymu\u015fsun?</td><td>vurmuyor muymu\u015f?</td><td>vurmuyor muymu\u015fuz?</td><td>vurmuyor muymu\u015fsunuz?</td><td>vurmuyorlar m\u0131ym\u0131\u015f?</td></tr><tr><th rowspan=\"2\" >conditional</th><th colspan=\"2\" >simple</th><td>vurmasam m\u0131?</td><td>vurmasan m\u0131?</td><td>vurmasa m\u0131?</td><td>vurmasak m\u0131?</td><td>vurmasan\u0131z m\u0131?</td><td>vurmasalar m\u0131?</td></tr><tr><th colspan=\"2\" >perfective</th><td>vurmasa m\u0131yd\u0131m?</td><td>vurmasa m\u0131yd\u0131n?</td><td>vurmasa m\u0131yd\u0131?</td><td>vurmasa m\u0131yd\u0131k?</td><td>vurmasa m\u0131yd\u0131n\u0131z?</td><td>vurmasalar m\u0131yd\u0131?</td></tr><tr><th colspan=\"3\" >progressive</th><td>vurmamakta m\u0131y\u0131m?</td><td>vurmamakta m\u0131s\u0131n?</td><td>vurmamakta m\u0131?</td><td>vurmamakta m\u0131y\u0131z?</td><td>vurmamakta m\u0131s\u0131n\u0131z?</td><td>vurmamaktalar m\u0131?</td></tr><tr><th colspan=\"3\" >necessitative</th><td>vurmamal\u0131 m\u0131y\u0131m?</td><td>vurmamal\u0131 m\u0131s\u0131n?</td><td>vurmamal\u0131 m\u0131?</td><td>vurmamal\u0131 m\u0131y\u0131z?</td><td>vurmamal\u0131 m\u0131s\u0131n\u0131z?</td><td>vurmamal\u0131lar m\u0131?</td></tr></tbody></table>'></iframe>", "ba\u015flamak": "<iframe srcdoc='Conjugation of ba\u015flamak <p><i><b>Note:</b> Actual conjugations can be more complex than tables below. Compound forms with the auxiliary <i  >olmak</i> not shown. See also Appendix:Turkish suffixes#Verbs.</i></p><table  style=\"background:#F9F9F9; text-align:center; width:100%\"><tbody><tr><th colspan=\"9\" >Positive declarative</th></tr><tr><th colspan=\"9\"></th></tr><tr><th colspan=\"3\" >infinitive</th><td colspan=\"6\"><span  ><strong >ba\u015flamak</strong></span></td></tr><tr><th rowspan=\"3\" >impersonal participle</th><th colspan=\"2\" >imperfective</th><td colspan=\"6\"><span  >ba\u015flayan</span></td></tr><tr><th colspan=\"2\" >perfective</th><td colspan=\"6\"><span  >ba\u015flam\u0131\u015f</span></td></tr><tr><th colspan=\"2\" >prospective</th><td colspan=\"6\"><span  >ba\u015flayacak</span></td></tr><tr><th rowspan=\"2\" >personal participle</th><th colspan=\"2\" >non-prospective</th><td><span  >ba\u015flad\u0131\u011f\u0131m</span></td><td><span  >ba\u015flad\u0131\u011f\u0131n</span></td><td><span  >ba\u015flad\u0131\u011f\u0131</span></td><td><span  >ba\u015flad\u0131\u011f\u0131m\u0131z</span></td><td><span  >ba\u015flad\u0131\u011f\u0131n\u0131z</span></td><td><span  >ba\u015flad\u0131klar\u0131</span></td></tr><tr><th colspan=\"2\" >prospective</th><td><span  >ba\u015flayaca\u011f\u0131m</span></td><td><span  >ba\u015flayaca\u011f\u0131n</span></td><td><span  >ba\u015flayaca\u011f\u0131</span></td><td><span  >ba\u015flayaca\u011f\u0131m\u0131z</span></td><td><span  >ba\u015flayaca\u011f\u0131n\u0131z</span></td><td><span  >ba\u015flayacaklar\u0131</span></td></tr><tr><th colspan=\"3\" >verbal noun</th><td colspan=\"6\"><span  >ba\u015flama</span></td></tr><tr><th colspan=\"3\" >way of doing</th><td colspan=\"6\"><span  >ba\u015flay\u0131\u015f</span></td></tr><tr><th colspan=\"3\" rowspan=\"3\"></th><th colspan=\"3\" >singular</th><th colspan=\"3\" >plural</th></tr><tr><th >1 person</th><th >2 person</th><th >3 person</th><th >1 person</th><th >2 person</th><th >3 person</th></tr><tr><th >ben</th><th >sen</th><th >o</th><th >biz</th><th >siz</th><th >onlar</th></tr><tr><th rowspan=\"5\" >indicative</th><th rowspan=\"2\" >present</th><th >aorist</th><td><span  >ba\u015flar\u0131m</span></td><td><span  >ba\u015flars\u0131n</span></td><td><span  >ba\u015flar</span></td><td><span  >ba\u015flar\u0131z</span></td><td><span  >ba\u015flars\u0131nz</span></td><td><span  >ba\u015flarlar</span></td></tr><tr><th >imperfective</th><td><span  >ba\u015fl\u0131yorum</span></td><td><span  >ba\u015fl\u0131yorsun</span></td><td><span  >ba\u015fl\u0131yor</span></td><td><span  >ba\u015fl\u0131yoruz</span></td><td><span  >ba\u015fl\u0131yorsunuz</span></td><td><span  >ba\u015fl\u0131yorlar</span></td></tr><tr><th rowspan=\"2\" >past</th><th >perfective</th><td><span  >ba\u015flad\u0131m</span></td><td><span  >ba\u015flad\u0131n</span></td><td><span  >ba\u015flad\u0131</span></td><td><span  >ba\u015flad\u0131k</span></td><td><span  >ba\u015flad\u0131n\u0131z</span></td><td><span  >ba\u015flad\u0131lar</span></td></tr><tr><th >imperfective</th><td><span  >ba\u015fl\u0131yordum</span></td><td><span  >ba\u015fl\u0131yordun</span></td><td><span  >ba\u015fl\u0131yordu</span></td><td><span  >ba\u015fl\u0131yorduk</span></td><td><span  >ba\u015fl\u0131yordunuz</span></td><td><span  >ba\u015fl\u0131yorlard\u0131</span></td></tr><tr><th colspan=\"2\" >future</th><td><span  >ba\u015flayaca\u011f\u0131m</span></td><td><span  >ba\u015flayacaks\u0131n</span></td><td><span  >ba\u015flayacak</span></td><td><span  >ba\u015flayaca\u011f\u0131z</span></td><td><span  >ba\u015flayacaks\u0131n\u0131z</span></td><td><span  >ba\u015flayacaklar</span></td></tr><tr><th rowspan=\"3\" >inferential</th><th colspan=\"2\" >perfective</th><td><span  >ba\u015flam\u0131\u015f\u0131m</span></td><td><span  >ba\u015flam\u0131\u015fs\u0131n</span></td><td><span  >ba\u015flam\u0131\u015f</span></td><td><span  >ba\u015flam\u0131\u015f\u0131z</span></td><td><span  >ba\u015flam\u0131\u015fs\u0131n\u0131z</span></td><td><span  >ba\u015flam\u0131\u015flar</span></td></tr><tr><th colspan=\"2\" >aorist</th><td><span  >ba\u015flarm\u0131\u015f\u0131m</span></td><td><span  >ba\u015flarm\u0131\u015fs\u0131n</span></td><td><span  >ba\u015flarm\u0131\u015f</span></td><td><span  >ba\u015flarm\u0131\u015f\u0131z</span></td><td><span  >ba\u015flarm\u0131\u015fs\u0131n\u0131z</span></td><td><span  >ba\u015flarm\u0131\u015flar</span></td></tr><tr><th colspan=\"2\" >imperfective</th><td><span  >ba\u015fl\u0131yormu\u015fum</span></td><td><span  >ba\u015fl\u0131yormu\u015fsun</span></td><td><span  >ba\u015fl\u0131yormu\u015f</span></td><td><span  >ba\u015fl\u0131yormu\u015fuz</span></td><td><span  >ba\u015fl\u0131yormu\u015fsunuz</span></td><td><span  >ba\u015fl\u0131yormu\u015flar</span></td></tr><tr><th rowspan=\"2\" >conditional</th><th colspan=\"2\" >simple</th><td><span  >ba\u015flasam</span></td><td><span  >ba\u015flasan</span></td><td><span  >ba\u015flasa</span></td><td><span  >ba\u015flasak</span></td><td><span  >ba\u015flasan\u0131z</span></td><td><span  >ba\u015flasalar</span></td></tr><tr><th colspan=\"2\" >perfective</th><td><span  >ba\u015flasayd\u0131m</span></td><td><span  >ba\u015flasayd\u0131n</span></td><td><span  >ba\u015flasayd\u0131</span></td><td><span  >ba\u015flasayd\u0131k</span></td><td><span  >ba\u015flasayd\u0131n\u0131z</span></td><td><span  >ba\u015flasayd\u0131lar</span></td></tr><tr><th colspan=\"3\" >optative</th><td><span  >ba\u015flayay\u0131m</span></td><td><span  >ba\u015flayas\u0131n</span></td><td><span  >ba\u015flaya</span></td><td><span  >ba\u015flayal\u0131m</span></td><td><span  >ba\u015flayas\u0131n\u0131z</span></td><td><span  >ba\u015flayalar</span></td></tr><tr><th colspan=\"3\" >progressive</th><td><span  >ba\u015flamaktay\u0131m</span></td><td><span  >ba\u015flamaktas\u0131n</span></td><td><span  >ba\u015flamakta</span></td><td><span  >ba\u015flamaktay\u0131z</span></td><td><span  >ba\u015flamaktas\u0131n\u0131z</span></td><td><span  >ba\u015flamaktalar</span></td></tr><tr><th colspan=\"3\" >necessitative</th><td><span  >ba\u015flamal\u0131y\u0131m</span></td><td><span  >ba\u015flamal\u0131s\u0131n</span></td><td><span  >ba\u015flamal\u0131</span></td><td><span  >ba\u015flamal\u0131y\u0131z</span></td><td><span  >ba\u015flamal\u0131s\u0131n\u0131z</span></td><td><span  >ba\u015flamal\u0131lar</span></td></tr><tr><th colspan=\"3\" >imperative</th><td></td><td><span  >ba\u015fla</span></td><td><span  >ba\u015flas\u0131n</span></td><td></td><td><span  >ba\u015flay\u0131n</span></td><td><span  >ba\u015flas\u0131nlar</span></td></tr><tr><th colspan=\"9\"></th></tr><tr><th colspan=\"9\" >Positive interrogative</th></tr><tr><th colspan=\"9\"></th></tr><tr><th colspan=\"3\" rowspan=\"3\"></th><th colspan=\"3\" >singular</th><th colspan=\"3\" >plural</th></tr><tr><th >1 person</th><th >2 person</th><th >3 person</th><th >1 person</th><th >2 person</th><th >3 person</th></tr><tr><th >ben</th><th >sen</th><th >o</th><th >biz</th><th >siz</th><th >onlar</th></tr><tr><th rowspan=\"5\" >indicative</th><th rowspan=\"2\" >present</th><th >aorist</th><td>ba\u015flar m\u0131y\u0131m?</td><td>ba\u015flar m\u0131s\u0131n?</td><td>ba\u015flar m\u0131?</td><td>ba\u015flar m\u0131y\u0131z?</td><td>ba\u015flar m\u0131s\u0131n\u0131z?</td><td>ba\u015flarlar m\u0131?</td></tr><tr><th >imperfective</th><td>ba\u015fl\u0131yor muyum?</td><td>ba\u015fl\u0131yor musun?</td><td>ba\u015fl\u0131yor mu?</td><td>ba\u015fl\u0131yor muyuz?</td><td>ba\u015fl\u0131yor musunuz?</td><td>ba\u015fl\u0131yorlar m\u0131?</td></tr><tr><th rowspan=\"2\" >past</th><th >perfective</th><td>ba\u015flad\u0131m m\u0131?</td><td>ba\u015flad\u0131n m\u0131?</td><td>ba\u015flad\u0131 m\u0131?</td><td>ba\u015flad\u0131k m\u0131?</td><td>ba\u015flad\u0131n\u0131z m\u0131?</td><td>ba\u015flad\u0131lar m\u0131?</td></tr><tr><th >imperfective</th><td>ba\u015fl\u0131yor muydum?</td><td>ba\u015fl\u0131yor muydun?</td><td>ba\u015fl\u0131yor muydu?</td><td>ba\u015fl\u0131yor muyduk?</td><td>ba\u015fl\u0131yor muydunuz?</td><td>ba\u015fl\u0131yorlar m\u0131yd\u0131?</td></tr><tr><th colspan=\"2\" >future</th><td>ba\u015flayacak m\u0131y\u0131m?</td><td>ba\u015flayacak m\u0131s\u0131n?</td><td>ba\u015flayacak m\u0131?</td><td>ba\u015flayacak m\u0131y\u0131z?</td><td>ba\u015flayacak m\u0131s\u0131n\u0131z?</td><td>ba\u015flayacaklar m\u0131?</td></tr><tr><th rowspan=\"3\" >inferential</th><th colspan=\"2\" >perfective</th><td>ba\u015flam\u0131\u015f m\u0131y\u0131m?</td><td>ba\u015flam\u0131\u015f m\u0131s\u0131n?</td><td>ba\u015flam\u0131\u015f m\u0131?</td><td>ba\u015flam\u0131\u015f m\u0131y\u0131z?</td><td>ba\u015flam\u0131\u015f m\u0131s\u0131n\u0131z?</td><td>ba\u015flam\u0131\u015flar m\u0131?</td></tr><tr><th colspan=\"2\" >aorist</th><td>ba\u015flar m\u0131ym\u0131\u015f\u0131m?</td><td>ba\u015flar m\u0131ym\u0131\u015fs\u0131n?</td><td>ba\u015flar m\u0131ym\u0131\u015f?</td><td>ba\u015flar m\u0131ym\u0131\u015f\u0131z?</td><td>ba\u015flar m\u0131ym\u0131\u015fs\u0131n\u0131z?</td><td>ba\u015flarlar m\u0131ym\u0131\u015f?</td></tr><tr><th colspan=\"2\" >imperfective</th><td>ba\u015fl\u0131yor muymu\u015fum?</td><td>ba\u015fl\u0131yor muymu\u015fsun?</td><td>ba\u015fl\u0131yor muymu\u015f?</td><td>ba\u015fl\u0131yor muymu\u015fuz?</td><td>ba\u015fl\u0131yor muymu\u015fsunuz?</td><td>ba\u015fl\u0131yorlar m\u0131ym\u0131\u015f?</td></tr><tr><th rowspan=\"2\" >conditional</th><th colspan=\"2\" >simple</th><td>ba\u015flasam m\u0131?</td><td>ba\u015flasan m\u0131?</td><td>ba\u015flasa m\u0131?</td><td>ba\u015flasak m\u0131?</td><td>ba\u015flasan\u0131z m\u0131?</td><td>ba\u015flasalar m\u0131?</td></tr><tr><th colspan=\"2\" >perfective</th><td>ba\u015flasa m\u0131yd\u0131m?</td><td>ba\u015flasa m\u0131yd\u0131n?</td><td>ba\u015flasa m\u0131yd\u0131?</td><td>ba\u015flasa m\u0131yd\u0131k?</td><td>ba\u015flasa m\u0131yd\u0131n\u0131z?</td><td>ba\u015flasalar m\u0131yd\u0131?</td></tr><tr><th colspan=\"3\" >progressive</th><td>ba\u015flamakta m\u0131y\u0131m?</td><td>ba\u015flamakta m\u0131s\u0131n?</td><td>ba\u015flamakta m\u0131?</td><td>ba\u015flamakta m\u0131y\u0131z?</td><td>ba\u015flamakta m\u0131s\u0131n\u0131z?</td><td>ba\u015flamaktalar m\u0131?</td></tr><tr><th colspan=\"3\" >necessitative</th><td>ba\u015flamal\u0131 m\u0131y\u0131m?</td><td>ba\u015flamal\u0131 m\u0131s\u0131n?</td><td>ba\u015flamal\u0131 m\u0131?</td><td>ba\u015flamal\u0131 m\u0131y\u0131z?</td><td>ba\u015flamal\u0131 m\u0131s\u0131n\u0131z?</td><td>ba\u015flamal\u0131lar m\u0131?</td></tr><tr><th colspan=\"9\"></th></tr><tr><th colspan=\"9\" >Negative declarative</th></tr><tr><th colspan=\"9\"></th></tr><tr><th colspan=\"3\" >infinitive</th><td colspan=\"6\"><span  >ba\u015flamamak</span></td></tr><tr><th rowspan=\"3\" >impersonal participle</th><th colspan=\"2\" >imperfective</th><td colspan=\"6\"><span  >ba\u015flamayan</span></td></tr><tr><th colspan=\"2\" >perfective</th><td colspan=\"6\"><span  >ba\u015flamam\u0131\u015f</span></td></tr><tr><th colspan=\"2\" >prospective</th><td colspan=\"6\"><span  >ba\u015flamayacak</span></td></tr><tr><th rowspan=\"2\" >personal participle</th><th colspan=\"2\" >non-prospective</th><td><span  >ba\u015flamad\u0131\u011f\u0131m</span></td><td><span  >ba\u015flamad\u0131\u011f\u0131n</span></td><td><span  >ba\u015flamad\u0131\u011f\u0131</span></td><td><span  >ba\u015flamad\u0131\u011f\u0131m\u0131z</span></td><td><span  >ba\u015flamad\u0131\u011f\u0131n\u0131z</span></td><td><span  >ba\u015flamad\u0131klar\u0131</span></td></tr><tr><th colspan=\"2\" >prospective</th><td><span  >ba\u015flamayaca\u011f\u0131m</span></td><td><span  >ba\u015flamayaca\u011f\u0131n</span></td><td><span  >ba\u015flamayaca\u011f\u0131</span></td><td><span  >ba\u015flamayaca\u011f\u0131m\u0131z</span></td><td><span  >ba\u015flamayaca\u011f\u0131n\u0131z</span></td><td><span  >ba\u015flamayacaklar\u0131</span></td></tr><tr><th colspan=\"3\" >verbal noun</th><td colspan=\"6\"><span  >ba\u015flamama</span></td></tr><tr><th colspan=\"3\" >way of doing</th><td colspan=\"6\"><span  >ba\u015flamay\u0131\u015f</span></td></tr><tr><th colspan=\"3\" rowspan=\"3\"></th><th colspan=\"3\" >singular</th><th colspan=\"3\" >plural</th></tr><tr><th >1 person</th><th >2 person</th><th >3 person</th><th >1 person</th><th >2 person</th><th >3 person</th></tr><tr><th >ben</th><th >sen</th><th >o</th><th >biz</th><th >siz</th><th >onlar</th></tr><tr><th rowspan=\"5\" >indicative</th><th rowspan=\"2\" >present</th><th >aorist</th><td><span  >ba\u015flamam</span></td><td><span  >ba\u015flamazs\u0131n</span></td><td><span  >ba\u015flamaz</span></td><td><span  >ba\u015flamay\u0131z</span></td><td><span  >ba\u015flamazs\u0131n\u0131z</span></td><td><span  >ba\u015flamazlar</span></td></tr><tr><th >imperfective</th><td><span  >ba\u015flam\u0131yorum</span></td><td><span  >ba\u015flam\u0131yorsun</span></td><td><span  >ba\u015flam\u0131yor</span></td><td><span  >ba\u015flam\u0131yoruz</span></td><td><span  >ba\u015flam\u0131yorsunuz</span></td><td><span  >ba\u015flam\u0131yorlar</span></td></tr><tr><th rowspan=\"2\" >past</th><th >perfective</th><td><span  >ba\u015flamad\u0131m</span></td><td><span  >ba\u015flamad\u0131n</span></td><td><span  >ba\u015flamad\u0131</span></td><td><span  >ba\u015flamad\u0131k</span></td><td><span  >ba\u015flamad\u0131n\u0131z</span></td><td><span  >ba\u015flamad\u0131lar</span></td></tr><tr><th >imperfective</th><td><span  >ba\u015flam\u0131yordum</span></td><td><span  >ba\u015flam\u0131yordun</span></td><td><span  >ba\u015flam\u0131yordu</span></td><td><span  >ba\u015flam\u0131yorduk</span></td><td><span  >ba\u015flam\u0131yordunuz</span></td><td><span  >ba\u015flam\u0131yordular</span></td></tr><tr><th colspan=\"2\" >future</th><td><span  >ba\u015flamayaca\u011f\u0131m</span></td><td><span  >ba\u015flamayacaks\u0131n</span></td><td><span  >ba\u015flamayacak</span></td><td><span  >ba\u015flamayaca\u011f\u0131z</span></td><td><span  >ba\u015flamayacaks\u0131n\u0131z</span></td><td><span  >ba\u015flamayacaklar</span></td></tr><tr><th rowspan=\"3\" >inferential</th><th colspan=\"2\" >perfective</th><td><span  >ba\u015flamam\u0131\u015f\u0131m</span></td><td><span  >ba\u015flamam\u0131\u015fs\u0131n</span></td><td><span  >ba\u015flamam\u0131\u015f</span></td><td><span  >ba\u015flamam\u0131\u015f\u0131z</span></td><td><span  >ba\u015flamam\u0131\u015fs\u0131n\u0131z</span></td><td><span  >ba\u015flamam\u0131\u015flar</span></td></tr><tr><th colspan=\"2\" >aorist</th><td><span  >ba\u015flamazm\u0131\u015f\u0131m</span></td><td><span  >ba\u015flamazm\u0131\u015fs\u0131n</span></td><td><span  >ba\u015flamazm\u0131\u015f</span></td><td><span  >ba\u015flamazm\u0131\u015f\u0131z</span></td><td><span  >ba\u015flamazm\u0131\u015fs\u0131n\u0131z</span></td><td><span  >ba\u015flamazm\u0131\u015flar</span></td></tr><tr><th colspan=\"2\" >imperfective</th><td><span  >ba\u015flam\u0131yormu\u015fum</span></td><td><span  >ba\u015flam\u0131yormu\u015fsun</span></td><td><span  >ba\u015flam\u0131yormu\u015f</span></td><td><span  >ba\u015flam\u0131yormu\u015fuz</span></td><td><span  >ba\u015flam\u0131yormu\u015fsunuz</span></td><td><span  >ba\u015flam\u0131yormu\u015flar</span></td></tr><tr><th rowspan=\"2\" >conditional</th><th colspan=\"2\" >simple</th><td><span  >ba\u015flamasam</span></td><td><span  >ba\u015flamasan</span></td><td><span  >ba\u015flamasa</span></td><td><span  >ba\u015flamasak</span></td><td><span  >ba\u015flamasan\u0131z</span></td><td><span  >ba\u015flamasalar</span></td></tr><tr><th colspan=\"2\" >perfective</th><td><span  >ba\u015flamasayd\u0131m</span></td><td><span  >ba\u015flamasayd\u0131n</span></td><td><span  >ba\u015flamasayd\u0131</span></td><td><span  >ba\u015flamasayd\u0131k</span></td><td><span  >ba\u015flamasayd\u0131n\u0131z</span></td><td><span  >ba\u015flamasayd\u0131lar</span></td></tr><tr><th colspan=\"3\" >optative</th><td><span  >ba\u015flamayay\u0131m</span></td><td><span  >ba\u015flamayas\u0131n</span></td><td><span  >ba\u015flamaya</span></td><td><span  >ba\u015flamayal\u0131m</span></td><td><span  >ba\u015flamayas\u0131n\u0131z</span></td><td><span  >ba\u015flamayalar</span></td></tr><tr><th colspan=\"3\" >progressive</th><td><span  >ba\u015flamamaktay\u0131m</span></td><td><span  >ba\u015flamamaktas\u0131n</span></td><td><span  >ba\u015flamamakta</span></td><td><span  >ba\u015flamamaktay\u0131z</span></td><td><span  >ba\u015flamamaktas\u0131n\u0131z</span></td><td><span  >ba\u015flamamaktalar</span></td></tr><tr><th colspan=\"3\" >necessitative</th><td><span  >ba\u015flamamal\u0131y\u0131m</span></td><td><span  >ba\u015flamamal\u0131s\u0131n</span></td><td><span  >ba\u015flamamal\u0131</span></td><td><span  >ba\u015flamamal\u0131y\u0131z</span></td><td><span  >ba\u015flamamal\u0131s\u0131n\u0131z</span></td><td><span  >ba\u015flamamal\u0131lar</span></td></tr><tr><th colspan=\"3\" >imperative</th><td></td><td><span  >ba\u015flama</span></td><td><span  >ba\u015flamas\u0131n</span></td><td></td><td><span  >ba\u015flamay\u0131n</span></td><td><span  >ba\u015flamas\u0131nlar</span></td></tr><tr><th colspan=\"9\"></th></tr><tr><th colspan=\"9\" >Negative interrogative</th></tr><tr><th colspan=\"9\"></th></tr><tr><th colspan=\"3\" rowspan=\"3\"></th><th colspan=\"3\" >singular</th><th colspan=\"3\" >plural</th></tr><tr><th >1 person</th><th >2 person</th><th >3 person</th><th >1 person</th><th >2 person</th><th >3 person</th></tr><tr><th >ben</th><th >sen</th><th >o</th><th >biz</th><th >siz</th><th >onlar</th></tr><tr><th rowspan=\"5\" >indicative</th><th rowspan=\"2\" >present</th><th >aorist</th><td>ba\u015flamaz m\u0131y\u0131m?</td><td>ba\u015flamaz m\u0131s\u0131n?</td><td>ba\u015flamaz m\u0131?</td><td>ba\u015flamaz m\u0131y\u0131z?</td><td>ba\u015flamaz m\u0131s\u0131n\u0131z?</td><td>ba\u015flamazlar m\u0131?</td></tr><tr><th >imperfective</th><td>ba\u015flam\u0131yor muyum?</td><td>ba\u015flam\u0131yor musun?</td><td>ba\u015flam\u0131yor mu?</td><td>ba\u015flam\u0131yor muyuz?</td><td>ba\u015flam\u0131yor musunuz?</td><td>ba\u015flam\u0131yorlar m\u0131?</td></tr><tr><th rowspan=\"2\" >past</th><th >perfective</th><td>ba\u015flamad\u0131m m\u0131?</td><td>ba\u015flamad\u0131n m\u0131?</td><td>ba\u015flamad\u0131 m\u0131?</td><td>ba\u015flamad\u0131k m\u0131?</td><td>ba\u015flamad\u0131n\u0131z m\u0131?</td><td>ba\u015flamad\u0131lar m\u0131?</td></tr><tr><th >imperfective</th><td>ba\u015flam\u0131yor muydum?</td><td>ba\u015flam\u0131yor muydun?</td><td>ba\u015flam\u0131yor muydu?</td><td>ba\u015flam\u0131yor muyduk?</td><td>ba\u015flam\u0131yor muydunuz?</td><td>ba\u015flam\u0131yorlar m\u0131yd\u0131?</td></tr><tr><th colspan=\"2\" >future</th><td>ba\u015flamayacak m\u0131y\u0131m?</td><td>ba\u015flamayacak m\u0131s\u0131n?</td><td>ba\u015flamayacak m\u0131?</td><td>ba\u015flamayacak m\u0131y\u0131z?</td><td>ba\u015flamayacak m\u0131s\u0131n\u0131z?</td><td>ba\u015flamayacaklar m\u0131?</td></tr><tr><th rowspan=\"3\" >inferential</th><th colspan=\"2\" >perfective</th><td>ba\u015flamam\u0131\u015f m\u0131y\u0131m?</td><td>ba\u015flamam\u0131\u015f m\u0131s\u0131n?</td><td>ba\u015flamam\u0131\u015f m\u0131?</td><td>ba\u015flamam\u0131\u015f m\u0131y\u0131z?</td><td>ba\u015flamam\u0131\u015f m\u0131s\u0131n\u0131z?</td><td>ba\u015flamam\u0131\u015flar m\u0131?</td></tr><tr><th colspan=\"2\" >aorist</th><td>ba\u015flamaz m\u0131ym\u0131\u015f\u0131m?</td><td>ba\u015flamaz m\u0131ym\u0131\u015fs\u0131n?</td><td>ba\u015flamaz m\u0131ym\u0131\u015f?</td><td>ba\u015flamaz m\u0131ym\u0131\u015f\u0131z?</td><td>ba\u015flamaz m\u0131ym\u0131\u015fs\u0131n\u0131z?</td><td>ba\u015flamazlar m\u0131ym\u0131\u015f?</td></tr><tr><th colspan=\"2\" >imperfective</th><td>ba\u015flam\u0131yor muymu\u015fum?</td><td>ba\u015flam\u0131yor muymu\u015fsun?</td><td>ba\u015flam\u0131yor muymu\u015f?</td><td>ba\u015flam\u0131yor muymu\u015fuz?</td><td>ba\u015flam\u0131yor muymu\u015fsunuz?</td><td>ba\u015flam\u0131yorlar m\u0131ym\u0131\u015f?</td></tr><tr><th rowspan=\"2\" >conditional</th><th colspan=\"2\" >simple</th><td>ba\u015flamasam m\u0131?</td><td>ba\u015flamasan m\u0131?</td><td>ba\u015flamasa m\u0131?</td><td>ba\u015flamasak m\u0131?</td><td>ba\u015flamasan\u0131z m\u0131?</td><td>ba\u015flamasalar m\u0131?</td></tr><tr><th colspan=\"2\" >perfective</th><td>ba\u015flamasa m\u0131yd\u0131m?</td><td>ba\u015flamasa m\u0131yd\u0131n?</td><td>ba\u015flamasa m\u0131yd\u0131?</td><td>ba\u015flamasa m\u0131yd\u0131k?</td><td>ba\u015flamasa m\u0131yd\u0131n\u0131z?</td><td>ba\u015flamasalar m\u0131yd\u0131?</td></tr><tr><th colspan=\"3\" >progressive</th><td>ba\u015flamamakta m\u0131y\u0131m?</td><td>ba\u015flamamakta m\u0131s\u0131n?</td><td>ba\u015flamamakta m\u0131?</td><td>ba\u015flamamakta m\u0131y\u0131z?</td><td>ba\u015flamamakta m\u0131s\u0131n\u0131z?</td><td>ba\u015flamamaktalar m\u0131?</td></tr><tr><th colspan=\"3\" >necessitative</th><td>ba\u015flamamal\u0131 m\u0131y\u0131m?</td><td>ba\u015flamamal\u0131 m\u0131s\u0131n?</td><td>ba\u015flamamal\u0131 m\u0131?</td><td>ba\u015flamamal\u0131 m\u0131y\u0131z?</td><td>ba\u015flamamal\u0131 m\u0131s\u0131n\u0131z?</td><td>ba\u015flamamal\u0131lar m\u0131?</td></tr></tbody></table>'></iframe>", "inanmak": "<iframe srcdoc='Conjugation of inanmak (aorist in -<i  >V\u2074r</i>)<p><i><b>Note:</b> Actual conjugations can be more complex than tables below. Compound forms with the auxiliary <i  >olmak</i> not shown. See also Appendix:Turkish suffixes#Verbs.</i></p><table  style=\"background:#F9F9F9; text-align:center; width:100%\"><tbody><tr><th colspan=\"9\" >Positive declarative</th></tr><tr><th colspan=\"9\"></th></tr><tr><th colspan=\"3\" >infinitive</th><td colspan=\"6\"><span  ><strong >inanmak</strong></span></td></tr><tr><th rowspan=\"3\" >impersonal participle</th><th colspan=\"2\" >imperfective</th><td colspan=\"6\"><span  >inanan</span></td></tr><tr><th colspan=\"2\" >perfective</th><td colspan=\"6\"><span  >inanm\u0131\u015f</span></td></tr><tr><th colspan=\"2\" >prospective</th><td colspan=\"6\"><span  >inanacak</span></td></tr><tr><th rowspan=\"2\" >personal participle</th><th colspan=\"2\" >non-prospective</th><td><span  >inand\u0131\u011f\u0131m</span></td><td><span  >inand\u0131\u011f\u0131n</span></td><td><span  >inand\u0131\u011f\u0131</span></td><td><span  >inand\u0131\u011f\u0131m\u0131z</span></td><td><span  >inand\u0131\u011f\u0131n\u0131z</span></td><td><span  >inand\u0131klar\u0131</span></td></tr><tr><th colspan=\"2\" >prospective</th><td><span  >inanaca\u011f\u0131m</span></td><td><span  >inanaca\u011f\u0131n</span></td><td><span  >inanaca\u011f\u0131</span></td><td><span  >inanaca\u011f\u0131m\u0131z</span></td><td><span  >inanaca\u011f\u0131n\u0131z</span></td><td><span  >inanacaklar\u0131</span></td></tr><tr><th colspan=\"3\" >verbal noun</th><td colspan=\"6\"><span  >inanma</span></td></tr><tr><th colspan=\"3\" >way of doing</th><td colspan=\"6\"><span  >inan\u0131\u015f</span></td></tr><tr><th colspan=\"3\" rowspan=\"3\"></th><th colspan=\"3\" >singular</th><th colspan=\"3\" >plural</th></tr><tr><th >1 person</th><th >2 person</th><th >3 person</th><th >1 person</th><th >2 person</th><th >3 person</th></tr><tr><th >ben</th><th >sen</th><th >o</th><th >biz</th><th >siz</th><th >onlar</th></tr><tr><th rowspan=\"5\" >indicative</th><th rowspan=\"2\" >present</th><th >aorist</th><td><span  >inan\u0131r\u0131m</span></td><td><span  >inan\u0131rs\u0131n</span></td><td><span  >inan\u0131r</span></td><td><span  >inan\u0131r\u0131z</span></td><td><span  >inan\u0131rs\u0131n\u0131z</span></td><td><span  >inan\u0131rlar</span></td></tr><tr><th >imperfective</th><td><span  >inan\u0131yorum</span></td><td><span  >inan\u0131yorsun</span></td><td><span  >inan\u0131yor</span></td><td><span  >inan\u0131yoruz</span></td><td><span  >inan\u0131yorsunuz</span></td><td><span  >inan\u0131yorlar</span></td></tr><tr><th rowspan=\"2\" >past</th><th >perfective</th><td><span  >inand\u0131m</span></td><td><span  >inand\u0131n</span></td><td><span  >inand\u0131</span></td><td><span  >inand\u0131k</span></td><td><span  >inand\u0131n\u0131z</span></td><td><span  >inand\u0131lar</span></td></tr><tr><th >imperfective</th><td><span  >inan\u0131yordum</span></td><td><span  >inan\u0131yordun</span></td><td><span  >inan\u0131yordu</span></td><td><span  >inan\u0131yorduk</span></td><td><span  >inan\u0131yordunuz</span></td><td><span  >inan\u0131yorlard\u0131 (or inan\u0131yordular)</span></td></tr><tr><th colspan=\"2\" >future</th><td><span  >inanaca\u011f\u0131m</span></td><td><span  >inanacaks\u0131n</span></td><td><span  >inanacak</span></td><td><span  >inanaca\u011f\u0131z</span></td><td><span  >inanacaks\u0131n\u0131z</span></td><td><span  >inanacaklar</span></td></tr><tr><th rowspan=\"3\" >inferential</th><th colspan=\"2\" >perfective</th><td><span  >inanm\u0131\u015f\u0131m</span></td><td><span  >inanm\u0131\u015fs\u0131n</span></td><td><span  >inanm\u0131\u015f</span></td><td><span  >inanm\u0131\u015f\u0131z</span></td><td><span  >inanm\u0131\u015fs\u0131n\u0131z</span></td><td><span  >inanm\u0131\u015flar</span></td></tr><tr><th colspan=\"2\" >aorist</th><td><span  >inan\u0131rm\u0131\u015f\u0131m</span></td><td><span  >inan\u0131rm\u0131\u015fs\u0131n</span></td><td><span  >inan\u0131rm\u0131\u015f</span></td><td><span  >inan\u0131rm\u0131\u015f\u0131z</span></td><td><span  >inan\u0131rm\u0131\u015fs\u0131n\u0131z</span></td><td><span  >inan\u0131rlarm\u0131\u015f (or inan\u0131rm\u0131\u015flar)</span></td></tr><tr><th colspan=\"2\" >imperfective</th><td><span  >inan\u0131yormu\u015fum</span></td><td><span  >inan\u0131yormu\u015fsun</span></td><td><span  >inan\u0131yormu\u015f</span></td><td><span  >inan\u0131yormu\u015fuz</span></td><td><span  >inan\u0131yormu\u015fsunuz</span></td><td><span  >inan\u0131yorlarm\u0131\u015f</span></td></tr><tr><th rowspan=\"2\" >conditional</th><th colspan=\"2\" >simple</th><td><span  >inansam</span></td><td><span  >inansan</span></td><td><span  >inansa</span></td><td><span  >inansak</span></td><td><span  >inansan\u0131z</span></td><td><span  >inansalar</span></td></tr><tr><th colspan=\"2\" >perfective</th><td><span  >inansayd\u0131m</span></td><td><span  >inansayd\u0131n</span></td><td><span  >inansayd\u0131</span></td><td><span  >inansayd\u0131k</span></td><td><span  >inansayd\u0131n\u0131z</span></td><td><span  >inansayd\u0131lar</span></td></tr><tr><th colspan=\"3\" >optative</th><td><span  >inanay\u0131m</span></td><td><span  >inanas\u0131n</span></td><td><span  >inana</span></td><td><span  >inanal\u0131m</span></td><td><span  >inanas\u0131n\u0131z</span></td><td><span  >inanalar</span></td></tr><tr><th colspan=\"3\" >progressive</th><td><span  >inanmaktay\u0131m</span></td><td><span  >inanmaktas\u0131n</span></td><td><span  >inanmakta</span></td><td><span  >inanmaktay\u0131z</span></td><td><span  >inanmaktas\u0131n\u0131z</span></td><td><span  >inanmaktalar</span></td></tr><tr><th colspan=\"3\" >necessitative</th><td><span  >inanmal\u0131y\u0131m</span></td><td><span  >inanmal\u0131s\u0131n</span></td><td><span  >inanmal\u0131</span></td><td><span  >inanmal\u0131y\u0131z</span></td><td><span  >inanmal\u0131s\u0131n\u0131z</span></td><td><span  >inanmal\u0131lar</span></td></tr><tr><th colspan=\"3\" >imperative</th><td></td><td><span  >inan</span></td><td><span  >inans\u0131n</span></td><td></td><td><span  >inan\u0131n</span></td><td><span  >inans\u0131nlar</span></td></tr><tr><th colspan=\"9\"></th></tr><tr><th colspan=\"9\" >Positive interrogative</th></tr><tr><th colspan=\"9\"></th></tr><tr><th colspan=\"3\" rowspan=\"3\"></th><th colspan=\"3\" >singular</th><th colspan=\"3\" >plural</th></tr><tr><th >1 person</th><th >2 person</th><th >3 person</th><th >1 person</th><th >2 person</th><th >3 person</th></tr><tr><th >ben</th><th >sen</th><th >o</th><th >biz</th><th >siz</th><th >onlar</th></tr><tr><th rowspan=\"5\" >indicative</th><th rowspan=\"2\" >present</th><th >aorist</th><td>inan\u0131r m\u0131y\u0131m?</td><td>inan\u0131r m\u0131s\u0131n?</td><td>inan\u0131r m\u0131?</td><td>inan\u0131r m\u0131y\u0131z?</td><td>inan\u0131r m\u0131s\u0131n\u0131z?</td><td>inan\u0131rlar m\u0131?</td></tr><tr><th >imperfective</th><td>inan\u0131yor muyum?</td><td>inan\u0131yor musun?</td><td>inan\u0131yor mu?</td><td>inan\u0131yor muyuz?</td><td>inan\u0131yor musunuz?</td><td>inan\u0131yorlar m\u0131?</td></tr><tr><th rowspan=\"2\" >past</th><th >perfective</th><td>inand\u0131m m\u0131?</td><td>inand\u0131n m\u0131?</td><td>inand\u0131 m\u0131?</td><td>inand\u0131k m\u0131?</td><td>inand\u0131n\u0131z m\u0131?</td><td>inand\u0131lar m\u0131?</td></tr><tr><th >imperfective</th><td>inan\u0131yor muydum?</td><td>inan\u0131yor muydun?</td><td>inan\u0131yor muydu?</td><td>inan\u0131yor muyduk?</td><td>inan\u0131yor muydunuz?</td><td>inan\u0131yorlar m\u0131yd\u0131?</td></tr><tr><th colspan=\"2\" >future</th><td>inanacak m\u0131y\u0131m?</td><td>inanacak m\u0131s\u0131n?</td><td>inanacak m\u0131?</td><td>inanacak m\u0131y\u0131z?</td><td>inanacak m\u0131s\u0131n\u0131z?</td><td>inanacaklar m\u0131?</td></tr><tr><th rowspan=\"3\" >inferential</th><th colspan=\"2\" >perfective</th><td>inanm\u0131\u015f m\u0131y\u0131m?</td><td>inanm\u0131\u015f m\u0131s\u0131n?</td><td>inanm\u0131\u015f m\u0131?</td><td>inanm\u0131\u015f m\u0131y\u0131z?</td><td>inanm\u0131\u015f m\u0131s\u0131n\u0131z?</td><td>inanm\u0131\u015flar m\u0131?</td></tr><tr><th colspan=\"2\" >aorist</th><td>inan\u0131r m\u0131ym\u0131\u015f\u0131m?</td><td>inan\u0131r m\u0131ym\u0131\u015fs\u0131n?</td><td>inan\u0131r m\u0131ym\u0131\u015f?</td><td>inan\u0131r m\u0131ym\u0131\u015f\u0131z?</td><td>inan\u0131r m\u0131ym\u0131\u015fs\u0131n\u0131z?</td><td>inan\u0131rlar m\u0131ym\u0131\u015f?</td></tr><tr><th colspan=\"2\" >imperfective</th><td>inan\u0131yor muymu\u015fum?</td><td>inan\u0131yor muymu\u015fsun?</td><td>inan\u0131yor muymu\u015f?</td><td>inan\u0131yor muymu\u015fuz?</td><td>inan\u0131yor muymu\u015fsunuz?</td><td>inan\u0131yorlar m\u0131ym\u0131\u015f?</td></tr><tr><th rowspan=\"2\" >conditional</th><th colspan=\"2\" >simple</th><td>inansam m\u0131?</td><td>inansan m\u0131?</td><td>inansa m\u0131?</td><td>inansak m\u0131?</td><td>inansan\u0131z m\u0131?</td><td>inansalar m\u0131?</td></tr><tr><th colspan=\"2\" >perfective</th><td>inansa m\u0131yd\u0131m?</td><td>inansa m\u0131yd\u0131n?</td><td>inansa m\u0131yd\u0131?</td><td>inansa m\u0131yd\u0131k?</td><td>inansa m\u0131yd\u0131n\u0131z?</td><td>inansalar m\u0131yd\u0131?</td></tr><tr><th colspan=\"3\" >progressive</th><td>inanmakta m\u0131y\u0131m?</td><td>inanmakta m\u0131s\u0131n?</td><td>inanmakta m\u0131?</td><td>inanmakta m\u0131y\u0131z?</td><td>inanmakta m\u0131s\u0131n\u0131z?</td><td>inanmaktalar m\u0131?</td></tr><tr><th colspan=\"3\" >necessitative</th><td>inanmal\u0131 m\u0131y\u0131m?</td><td>inanmal\u0131 m\u0131s\u0131n?</td><td>inanmal\u0131 m\u0131?</td><td>inanmal\u0131 m\u0131y\u0131z?</td><td>inanmal\u0131 m\u0131s\u0131n\u0131z?</td><td>inanmal\u0131lar m\u0131?</td></tr><tr><th colspan=\"9\"></th></tr><tr><th colspan=\"9\" >Negative declarative</th></tr><tr><th colspan=\"9\"></th></tr><tr><th colspan=\"3\" >infinitive</th><td colspan=\"6\"><span  >inanmamak</span></td></tr><tr><th rowspan=\"3\" >impersonal participle</th><th colspan=\"2\" >imperfective</th><td colspan=\"6\"><span  >inanmayan</span></td></tr><tr><th colspan=\"2\" >perfective</th><td colspan=\"6\"><span  >inanmam\u0131\u015f</span></td></tr><tr><th colspan=\"2\" >prospective</th><td colspan=\"6\"><span  >inanmayacak</span></td></tr><tr><th rowspan=\"2\" >personal participle</th><th colspan=\"2\" >non-prospective</th><td><span  >inanmad\u0131\u011f\u0131m</span></td><td><span  >inanmad\u0131\u011f\u0131n</span></td><td><span  >inanmad\u0131\u011f\u0131</span></td><td><span  >inanmad\u0131\u011f\u0131m\u0131z</span></td><td><span  >inanmad\u0131\u011f\u0131n\u0131z</span></td><td><span  >inanmad\u0131klar\u0131</span></td></tr><tr><th colspan=\"2\" >prospective</th><td><span  >inanmayaca\u011f\u0131m</span></td><td><span  >inanmayaca\u011f\u0131n</span></td><td><span  >inanmayaca\u011f\u0131</span></td><td><span  >inanmayaca\u011f\u0131m\u0131z</span></td><td><span  >inanmayaca\u011f\u0131n\u0131z</span></td><td><span  >inanmayacaklar\u0131</span></td></tr><tr><th colspan=\"3\" >verbal noun</th><td colspan=\"6\"><span  >inanmama</span></td></tr><tr><th colspan=\"3\" >way of doing</th><td colspan=\"6\"><span  >inanmay\u0131\u015f</span></td></tr><tr><th colspan=\"3\" rowspan=\"3\"></th><th colspan=\"3\" >singular</th><th colspan=\"3\" >plural</th></tr><tr><th >1 person</th><th >2 person</th><th >3 person</th><th >1 person</th><th >2 person</th><th >3 person</th></tr><tr><th >ben</th><th >sen</th><th >o</th><th >biz</th><th >siz</th><th >onlar</th></tr><tr><th rowspan=\"5\" >indicative</th><th rowspan=\"2\" >present</th><th >aorist</th><td><span  >inanmam</span></td><td><span  >inanmazs\u0131n</span></td><td><span  >inanmaz</span></td><td><span  >inanmay\u0131z</span></td><td><span  >inanmazs\u0131n\u0131z</span></td><td><span  >inanmazlar</span></td></tr><tr><th >imperfective</th><td><span  >inanm\u0131yorum</span></td><td><span  >inanm\u0131yorsun</span></td><td><span  >inanm\u0131yor</span></td><td><span  >inanm\u0131yoruz</span></td><td><span  >inanm\u0131yorsunuz</span></td><td><span  >inanm\u0131yorlar</span></td></tr><tr><th rowspan=\"2\" >past</th><th >perfective</th><td><span  >inanmad\u0131m</span></td><td><span  >inanmad\u0131n</span></td><td><span  >inanmad\u0131</span></td><td><span  >inanmad\u0131k</span></td><td><span  >inanmad\u0131n\u0131z</span></td><td><span  >inanmad\u0131lar</span></td></tr><tr><th >imperfective</th><td><span  >inanm\u0131yordum</span></td><td><span  >inanm\u0131yordun</span></td><td><span  >inanm\u0131yordu</span></td><td><span  >inanm\u0131yorduk</span></td><td><span  >inanm\u0131yordunuz</span></td><td><span  >inanm\u0131yorlard\u0131</span></td></tr><tr><th colspan=\"2\" >future</th><td><span  >inanmayaca\u011f\u0131m</span></td><td><span  >inanmayacaks\u0131n</span></td><td><span  >inanmayacak</span></td><td><span  >inanmayaca\u011f\u0131z</span></td><td><span  >inanmayacaks\u0131n\u0131z</span></td><td><span  >inanmayacaklar</span></td></tr><tr><th rowspan=\"3\" >inferential</th><th colspan=\"2\" >perfective</th><td><span  >inanmam\u0131\u015f\u0131m</span></td><td><span  >inanmam\u0131\u015fs\u0131n</span></td><td><span  >inanmam\u0131\u015f</span></td><td><span  >inanmam\u0131\u015f\u0131z</span></td><td><span  >inanmam\u0131\u015fs\u0131n\u0131z</span></td><td><span  >inanmam\u0131\u015flar</span></td></tr><tr><th colspan=\"2\" >aorist</th><td><span  >inanmazm\u0131\u015f\u0131m</span></td><td><span  >inanmazm\u0131\u015fs\u0131n</span></td><td><span  >inanmazm\u0131\u015f</span></td><td><span  >inanmazm\u0131\u015f\u0131z</span></td><td><span  >inanmazm\u0131\u015fs\u0131n\u0131z</span></td><td><span  >inanmazlarm\u0131\u015f</span></td></tr><tr><th colspan=\"2\" >imperfective</th><td><span  >inanm\u0131yormu\u015fum</span></td><td><span  >inanm\u0131yormu\u015fsun</span></td><td><span  >inanm\u0131yormu\u015f</span></td><td><span  >inanm\u0131yormu\u015fuz</span></td><td><span  >inanm\u0131yormu\u015fsunuz</span></td><td><span  >inanm\u0131yorlarm\u0131\u015f</span></td></tr><tr><th rowspan=\"2\" >conditional</th><th colspan=\"2\" >simple</th><td><span  >inanmasam</span></td><td><span  >inanmasan</span></td><td><span  >inanmasa</span></td><td><span  >inanmasak</span></td><td><span  >inanmasan\u0131z</span></td><td><span  >inanmasalar</span></td></tr><tr><th colspan=\"2\" >perfective</th><td><span  >inanmasayd\u0131m</span></td><td><span  >inanmasayd\u0131n</span></td><td><span  >inanmasayd\u0131</span></td><td><span  >inanmasayd\u0131k</span></td><td><span  >inanmasayd\u0131n\u0131z</span></td><td><span  >inanmasayd\u0131lar</span></td></tr><tr><th colspan=\"3\" >optative</th><td><span  >inanmayay\u0131m</span></td><td><span  >inanmayas\u0131n</span></td><td><span  >inanmaya</span></td><td><span  >inanmayal\u0131m</span></td><td><span  >inanmayas\u0131n\u0131z</span></td><td><span  >inanmayalar</span></td></tr><tr><th colspan=\"3\" >progressive</th><td><span  >inanmamaktay\u0131m</span></td><td><span  >inanmamaktas\u0131n</span></td><td><span  >inanmamakta</span></td><td><span  >inanmamaktay\u0131z</span></td><td><span  >inanmamaktas\u0131n\u0131z</span></td><td><span  >inanmamaktalar</span></td></tr><tr><th colspan=\"3\" >necessitative</th><td><span  >inanmamal\u0131y\u0131m</span></td><td><span  >inanmamal\u0131s\u0131n</span></td><td><span  >inanmamal\u0131</span></td><td><span  >inanmamal\u0131y\u0131z</span></td><td><span  >inanmamal\u0131s\u0131n\u0131z</span></td><td><span  >inanmamal\u0131lar</span></td></tr><tr><th colspan=\"3\" >imperative</th><td></td><td><span  >inanma</span></td><td><span  >inanmas\u0131n</span></td><td></td><td><span  >inanmay\u0131n</span></td><td><span  >inanmas\u0131nlar</span></td></tr><tr><th colspan=\"9\"></th></tr><tr><th colspan=\"9\" >Negative interrogative</th></tr><tr><th colspan=\"9\"></th></tr><tr><th colspan=\"3\" rowspan=\"3\"></th><th colspan=\"3\" >singular</th><th colspan=\"3\" >plural</th></tr><tr><th >1 person</th><th >2 person</th><th >3 person</th><th >1 person</th><th >2 person</th><th >3 person</th></tr><tr><th >ben</th><th >sen</th><th >o</th><th >biz</th><th >siz</th><th >onlar</th></tr><tr><th rowspan=\"5\" >indicative</th><th rowspan=\"2\" >present</th><th >aorist</th><td>inanmaz m\u0131y\u0131m?</td><td>inanmaz m\u0131s\u0131n?</td><td>inanmaz m\u0131?</td><td>inanmaz m\u0131y\u0131z?</td><td>inanmaz m\u0131s\u0131n\u0131z?</td><td>inanmazlar m\u0131?</td></tr><tr><th >imperfective</th><td>inanm\u0131yor muyum?</td><td>inanm\u0131yor musun?</td><td>inanm\u0131yor mu?</td><td>inanm\u0131yor muyuz?</td><td>inanm\u0131yor musunuz?</td><td>inanm\u0131yorlar m\u0131?</td></tr><tr><th rowspan=\"2\" >past</th><th >perfective</th><td>inanmad\u0131m m\u0131?</td><td>inanmad\u0131n m\u0131?</td><td>inanmad\u0131 m\u0131?</td><td>inanmad\u0131k m\u0131?</td><td>inanmad\u0131n\u0131z m\u0131?</td><td>inanmad\u0131lar m\u0131?</td></tr><tr><th >imperfective</th><td>inanm\u0131yor muydum?</td><td>inanm\u0131yor muydun?</td><td>inanm\u0131yor muydu?</td><td>inanm\u0131yor muyduk?</td><td>inanm\u0131yor muydunuz?</td><td>inanm\u0131yorlar m\u0131yd\u0131?</td></tr><tr><th colspan=\"2\" >future</th><td>inanmayacak m\u0131y\u0131m?</td><td>inanmayacak m\u0131s\u0131n?</td><td>inanmayacak m\u0131?</td><td>inanmayacak m\u0131y\u0131z?</td><td>inanmayacak m\u0131s\u0131n\u0131z?</td><td>inanmayacaklar m\u0131?</td></tr><tr><th rowspan=\"3\" >inferential</th><th colspan=\"2\" >perfective</th><td>inanmam\u0131\u015f m\u0131y\u0131m?</td><td>inanmam\u0131\u015f m\u0131s\u0131n?</td><td>inanmam\u0131\u015f m\u0131?</td><td>inanmam\u0131\u015f m\u0131y\u0131z?</td><td>inanmam\u0131\u015f m\u0131s\u0131n\u0131z?</td><td>inanmam\u0131\u015flar m\u0131?</td></tr><tr><th colspan=\"2\" >aorist</th><td>inanmaz m\u0131ym\u0131\u015f\u0131m?</td><td>inanmaz m\u0131ym\u0131\u015fs\u0131n?</td><td>inanmaz m\u0131ym\u0131\u015f?</td><td>inanmaz m\u0131ym\u0131\u015f\u0131z?</td><td>inanmaz m\u0131ym\u0131\u015fs\u0131n\u0131z?</td><td>inanmazlar m\u0131ym\u0131\u015f?</td></tr><tr><th colspan=\"2\" >imperfective</th><td>inanm\u0131yor muymu\u015fum?</td><td>inanm\u0131yor muymu\u015fsun?</td><td>inanm\u0131yor muymu\u015f?</td><td>inanm\u0131yor muymu\u015fuz?</td><td>inanm\u0131yor muymu\u015fsunuz?</td><td>inanm\u0131yorlar m\u0131ym\u0131\u015f?</td></tr><tr><th rowspan=\"2\" >conditional</th><th colspan=\"2\" >simple</th><td>inanmasam m\u0131?</td><td>inanmasan m\u0131?</td><td>inanmasa m\u0131?</td><td>inanmasak m\u0131?</td><td>inanmasan\u0131z m\u0131?</td><td>inanmasalar m\u0131?</td></tr><tr><th colspan=\"2\" >perfective</th><td>inanmasa m\u0131yd\u0131m?</td><td>inanmasa m\u0131yd\u0131n?</td><td>inanmasa m\u0131yd\u0131?</td><td>inanmasa m\u0131yd\u0131k?</td><td>inanmasa m\u0131yd\u0131n\u0131z?</td><td>inanmasalar m\u0131yd\u0131?</td></tr><tr><th colspan=\"3\" >progressive</th><td>inanmamakta m\u0131y\u0131m?</td><td>inanmamakta m\u0131s\u0131n?</td><td>inanmamakta m\u0131?</td><td>inanmamakta m\u0131y\u0131z?</td><td>inanmamakta m\u0131s\u0131n\u0131z?</td><td>inanmamaktalar m\u0131?</td></tr><tr><th colspan=\"3\" >necessitative</th><td>inanmamal\u0131 m\u0131y\u0131m?</td><td>inanmamal\u0131 m\u0131s\u0131n?</td><td>inanmamal\u0131 m\u0131?</td><td>inanmamal\u0131 m\u0131y\u0131z?</td><td>inanmamal\u0131 m\u0131s\u0131n\u0131z?</td><td>inanmamal\u0131lar m\u0131?</td></tr></tbody></table>'></iframe>", "b\u00fckmek": "<iframe srcdoc='Conjugation of b\u00fckmek (aorist in -<i  >V\u00b2r</i>)<p><i><b>Note:</b> Actual conjugations can be more complex than tables below. Compound forms with the auxiliary <i  >olmak</i> not shown. See also Appendix:Turkish suffixes#Verbs.</i></p><table  style=\"background:#F9F9F9; text-align:center; width:100%\"><tbody><tr><th colspan=\"9\" >Positive declarative</th></tr><tr><th colspan=\"9\"></th></tr><tr><th colspan=\"3\" >infinitive</th><td colspan=\"6\"><span  ><strong >b\u00fckmek</strong></span></td></tr><tr><th rowspan=\"3\" >impersonal participle</th><th colspan=\"2\" >imperfective</th><td colspan=\"6\"><span  >b\u00fcken</span></td></tr><tr><th colspan=\"2\" >perfective</th><td colspan=\"6\"><span  >b\u00fckm\u00fc\u015f</span></td></tr><tr><th colspan=\"2\" >prospective</th><td colspan=\"6\"><span  >b\u00fckecek</span></td></tr><tr><th rowspan=\"2\" >personal participle</th><th colspan=\"2\" >non-prospective</th><td><span  >b\u00fckt\u00fc\u011f\u00fcm</span></td><td><span  >b\u00fckt\u00fc\u011f\u00fcn</span></td><td><span  >b\u00fckt\u00fc\u011f\u00fc</span></td><td><span  >b\u00fckt\u00fc\u011f\u00fcm\u00fcz</span></td><td><span  >b\u00fckt\u00fc\u011f\u00fcn\u00fcz</span></td><td><span  >b\u00fckt\u00fckleri</span></td></tr><tr><th colspan=\"2\" >prospective</th><td><span  >b\u00fckece\u011fim</span></td><td><span  >b\u00fckece\u011fin</span></td><td><span  >b\u00fckece\u011fi</span></td><td><span  >b\u00fckece\u011fimiz</span></td><td><span  >b\u00fckece\u011finiz</span></td><td><span  >b\u00fckecekleri</span></td></tr><tr><th colspan=\"3\" >verbal noun</th><td colspan=\"6\"><span  >b\u00fckme</span></td></tr><tr><th colspan=\"3\" >way of doing</th><td colspan=\"6\"><span  >b\u00fck\u00fc\u015f</span></td></tr><tr><th colspan=\"3\" rowspan=\"3\"></th><th colspan=\"3\" >singular</th><th colspan=\"3\" >plural</th></tr><tr><th >1 person</th><th >2 person</th><th >3 person</th><th >1 person</th><th >2 person</th><th >3 person</th></tr><tr><th >ben</th><th >sen</th><th >o</th><th >biz</th><th >siz</th><th >onlar</th></tr><tr><th rowspan=\"5\" >indicative</th><th rowspan=\"2\" >present</th><th >aorist</th><td><span  >b\u00fckerim</span></td><td><span  >b\u00fckersin</span></td><td><span  >b\u00fcker</span></td><td><span  >b\u00fckeriz</span></td><td><span  >b\u00fckersiniz</span></td><td><span  >b\u00fckerler</span></td></tr><tr><th >imperfective</th><td><span  >b\u00fck\u00fcyorum</span></td><td><span  >b\u00fck\u00fcyorsun</span></td><td><span  >b\u00fck\u00fcyor</span></td><td><span  >b\u00fck\u00fcyoruz</span></td><td><span  >b\u00fck\u00fcyorsunuz</span></td><td><span  >b\u00fck\u00fcyorlar</span></td></tr><tr><th rowspan=\"2\" >past</th><th >perfective</th><td><span  >b\u00fckt\u00fcm</span></td><td><span  >b\u00fckt\u00fcn</span></td><td><span  >b\u00fckt\u00fc</span></td><td><span  >b\u00fckt\u00fck</span></td><td><span  >b\u00fckt\u00fcn\u00fcz</span></td><td><span  >b\u00fckt\u00fcler</span></td></tr><tr><th >imperfective</th><td><span  >b\u00fck\u00fcyordum</span></td><td><span  >b\u00fck\u00fcyordun</span></td><td><span  >b\u00fck\u00fcyordu</span></td><td><span  >b\u00fck\u00fcyorduk</span></td><td><span  >b\u00fck\u00fcyordunuz</span></td><td><span  >b\u00fck\u00fcyorlard\u0131 (or b\u00fck\u00fcyordular)</span></td></tr><tr><th colspan=\"2\" >future</th><td><span  >b\u00fckece\u011fim</span></td><td><span  >b\u00fckeceksin</span></td><td><span  >b\u00fckecek</span></td><td><span  >b\u00fckece\u011fiz</span></td><td><span  >b\u00fckeceksiniz</span></td><td><span  >b\u00fckecekler</span></td></tr><tr><th rowspan=\"3\" >inferential</th><th colspan=\"2\" >perfective</th><td><span  >b\u00fckmi\u015fim</span></td><td><span  >b\u00fckmi\u015fsin</span></td><td><span  >b\u00fckmi\u015f</span></td><td><span  >b\u00fckmi\u015fiz</span></td><td><span  >b\u00fckmi\u015fsin\u00fcz</span></td><td><span  >b\u00fckmi\u015fler</span></td></tr><tr><th colspan=\"2\" >aorist</th><td><span  >b\u00fckermi\u015fim</span></td><td><span  >b\u00fckermi\u015fsin</span></td><td><span  >b\u00fckermi\u015f</span></td><td><span  >b\u00fckermi\u015fiz</span></td><td><span  >b\u00fckermi\u015fsiniz</span></td><td><span  >b\u00fckerlermi\u015f (or b\u00fckermi\u015flar)</span></td></tr><tr><th colspan=\"2\" >imperfective</th><td><span  >b\u00fck\u00fcyormu\u015fum</span></td><td><span  >b\u00fck\u00fcyormu\u015fsun</span></td><td><span  >b\u00fck\u00fcyormu\u015f</span></td><td><span  >b\u00fck\u00fcyormu\u015fuz</span></td><td><span  >b\u00fck\u00fcyormu\u015fsunuz</span></td><td><span  >b\u00fck\u00fcyorlarm\u0131\u015f</span></td></tr><tr><th rowspan=\"2\" >conditional</th><th colspan=\"2\" >simple</th><td><span  >b\u00fcksem</span></td><td><span  >b\u00fcksen</span></td><td><span  >b\u00fckse</span></td><td><span  >b\u00fcksek</span></td><td><span  >b\u00fckseniz</span></td><td><span  >b\u00fckseler</span></td></tr><tr><th colspan=\"2\" >perfective</th><td><span  >b\u00fckseydim</span></td><td><span  >b\u00fckseydin</span></td><td><span  >b\u00fckseydi</span></td><td><span  >b\u00fckseydik</span></td><td><span  >b\u00fckseydiniz</span></td><td><span  >b\u00fckseydiler</span></td></tr><tr><th colspan=\"3\" >optative</th><td><span  >b\u00fckeyim</span></td><td><span  >b\u00fckesin</span></td><td><span  >b\u00fcke</span></td><td><span  >b\u00fckelim</span></td><td><span  >b\u00fckesiniz</span></td><td><span  >b\u00fckeler</span></td></tr><tr><th colspan=\"3\" >progressive</th><td><span  >b\u00fckmekteyim</span></td><td><span  >b\u00fckmektesin</span></td><td><span  >b\u00fckmekte</span></td><td><span  >b\u00fckmekteyiz</span></td><td><span  >b\u00fckmektesiniz</span></td><td><span  >b\u00fckmekteler</span></td></tr><tr><th colspan=\"3\" >necessitative</th><td><span  >b\u00fckmeliyim</span></td><td><span  >b\u00fckmelisin</span></td><td><span  >b\u00fckmeli</span></td><td><span  >b\u00fckmeliyiz</span></td><td><span  >b\u00fckmelisiniz</span></td><td><span  >b\u00fckmeliler</span></td></tr><tr><th colspan=\"3\" >imperative</th><td></td><td><span  >b\u00fck</span></td><td><span  >b\u00fcks\u00fcn</span></td><td></td><td><span  >b\u00fck\u00fcn</span></td><td><span  >b\u00fcks\u00fcnler</span></td></tr><tr><th colspan=\"9\"></th></tr><tr><th colspan=\"9\" >Positive interrogative</th></tr><tr><th colspan=\"9\"></th></tr><tr><th colspan=\"3\" rowspan=\"3\"></th><th colspan=\"3\" >singular</th><th colspan=\"3\" >plural</th></tr><tr><th >1 person</th><th >2 person</th><th >3 person</th><th >1 person</th><th >2 person</th><th >3 person</th></tr><tr><th >ben</th><th >sen</th><th >o</th><th >biz</th><th >siz</th><th >onlar</th></tr><tr><th rowspan=\"5\" >indicative</th><th rowspan=\"2\" >present</th><th >aorist</th><td>b\u00fcker miyim?</td><td>b\u00fcker misin?</td><td>b\u00fcker mi?</td><td>b\u00fcker miyiz?</td><td>b\u00fcker misiniz?</td><td>b\u00fckerler mi?</td></tr><tr><th >imperfective</th><td>b\u00fck\u00fcyor muyum?</td><td>b\u00fck\u00fcyor musun?</td><td>b\u00fck\u00fcyor mu?</td><td>b\u00fck\u00fcyor muyuz?</td><td>b\u00fck\u00fcyor musunuz?</td><td>b\u00fck\u00fcyorlar m\u0131?</td></tr><tr><th rowspan=\"2\" >past</th><th >perfective</th><td>b\u00fckt\u00fcm m\u00fc?</td><td>b\u00fckt\u00fcn m\u00fc?</td><td>b\u00fckt\u00fc m\u00fc?</td><td>b\u00fckt\u00fck m\u00fc?</td><td>b\u00fckt\u00fcn\u00fcz m\u00fc?</td><td>b\u00fckt\u00fcler mi?</td></tr><tr><th >imperfective</th><td>b\u00fck\u00fcyor muydum?</td><td>b\u00fck\u00fcyor muydun?</td><td>b\u00fck\u00fcyor muydu?</td><td>b\u00fck\u00fcyor muyduk?</td><td>b\u00fck\u00fcyor muydunuz?</td><td>b\u00fck\u00fcyorlar m\u0131yd\u0131?</td></tr><tr><th colspan=\"2\" >future</th><td>b\u00fckecek miyim?</td><td>b\u00fckecek misin?</td><td>b\u00fckecek mi?</td><td>b\u00fckecek miyiz?</td><td>b\u00fckecek misiniz?</td><td>b\u00fckecekler mi?</td></tr><tr><th rowspan=\"3\" >inferential</th><th colspan=\"2\" >perfective</th><td>b\u00fckm\u00fc\u015f m\u00fcy\u00fcm?</td><td>b\u00fckm\u00fc\u015f m\u00fcs\u00fcn?</td><td>b\u00fckm\u00fc\u015f m\u00fc?</td><td>b\u00fckm\u00fc\u015f m\u00fcy\u00fcz?</td><td>b\u00fckm\u00fc\u015f m\u00fcs\u00fcn\u00fcz?</td><td>b\u00fckm\u00fc\u015fler mi?</td></tr><tr><th colspan=\"2\" >aorist</th><td>b\u00fcker miym\u00fc\u015fim?</td><td>b\u00fcker miym\u00fc\u015fsin?</td><td>b\u00fcker miym\u00fc\u015f?</td><td>b\u00fcker miym\u00fc\u015fiz?</td><td>b\u00fcker miym\u00fc\u015fsiniz?</td><td>b\u00fckerler miymi\u015f?</td></tr><tr><th colspan=\"2\" >imperfective</th><td>b\u00fck\u00fcyor muymu\u015fum?</td><td>b\u00fck\u00fcyor muymu\u015fsun?</td><td>b\u00fck\u00fcyor muymu\u015f?</td><td>b\u00fck\u00fcyor muymu\u015fuz?</td><td>b\u00fck\u00fcyor muymu\u015fsunuz?</td><td>b\u00fck\u00fcyorlar m\u0131ym\u0131\u015f?</td></tr><tr><th rowspan=\"2\" >conditional</th><th colspan=\"2\" >simple</th><td>b\u00fcksem mi?</td><td>b\u00fcksen mi?</td><td>b\u00fckse mi?</td><td>b\u00fcksek mi?</td><td>b\u00fckseniz mi?</td><td>b\u00fckseler mi?</td></tr><tr><th colspan=\"2\" >perfective</th><td>b\u00fckse miydim?</td><td>b\u00fckse miydin?</td><td>b\u00fckse miydi?</td><td>b\u00fckse miydik?</td><td>b\u00fckse miydiniz?</td><td>b\u00fckseler miydi?</td></tr><tr><th colspan=\"3\" >progressive</th><td>b\u00fckmekte miyim?</td><td>b\u00fckmekte misin?</td><td>b\u00fckmekte mi?</td><td>b\u00fckmekte miyiz?</td><td>b\u00fckmekte misiniz?</td><td>b\u00fckmekteler mi?</td></tr><tr><th colspan=\"3\" >necessitative</th><td>b\u00fckmeli miyim?</td><td>b\u00fckmeli misin?</td><td>b\u00fckmeli mi?</td><td>b\u00fckmeli miyiz?</td><td>b\u00fckmeli misiniz?</td><td>b\u00fckmeliler mi?</td></tr><tr><th colspan=\"9\"></th></tr><tr><th colspan=\"9\" >Negative declarative</th></tr><tr><th colspan=\"9\"></th></tr><tr><th colspan=\"3\" >infinitive</th><td colspan=\"6\"><span  >b\u00fckmemek</span></td></tr><tr><th rowspan=\"3\" >impersonal participle</th><th colspan=\"2\" >imperfective</th><td colspan=\"6\"><span  >b\u00fckmeyen</span></td></tr><tr><th colspan=\"2\" >perfective</th><td colspan=\"6\"><span  >b\u00fckmemi\u015f</span></td></tr><tr><th colspan=\"2\" >prospective</th><td colspan=\"6\"><span  >b\u00fckmeyecek</span></td></tr><tr><th rowspan=\"2\" >personal participle</th><th colspan=\"2\" >non-prospective</th><td><span  >b\u00fckmedi\u011fim</span></td><td><span  >b\u00fckmedi\u011fin</span></td><td><span  >b\u00fckmedi\u011fi</span></td><td><span  >b\u00fckmedi\u011fimiz</span></td><td><span  >b\u00fckmedi\u011finiz</span></td><td><span  >b\u00fckmedikleri</span></td></tr><tr><th colspan=\"2\" >prospective</th><td><span  >b\u00fckmeyece\u011fim</span></td><td><span  >b\u00fckmeyece\u011fin</span></td><td><span  >b\u00fckmeyece\u011fi</span></td><td><span  >b\u00fckmeyece\u011fimiz</span></td><td><span  >b\u00fckmeyece\u011finiz</span></td><td><span  >b\u00fckmeyecekleri</span></td></tr><tr><th colspan=\"3\" >verbal noun</th><td colspan=\"6\"><span  >b\u00fckmeme</span></td></tr><tr><th colspan=\"3\" >way of doing</th><td colspan=\"6\"><span  >b\u00fckmey\u00fc\u015f</span></td></tr><tr><th colspan=\"3\" rowspan=\"3\"></th><th colspan=\"3\" >singular</th><th colspan=\"3\" >plural</th></tr><tr><th >1 person</th><th >2 person</th><th >3 person</th><th >1 person</th><th >2 person</th><th >3 person</th></tr><tr><th >ben</th><th >sen</th><th >o</th><th >biz</th><th >siz</th><th >onlar</th></tr><tr><th rowspan=\"5\" >indicative</th><th rowspan=\"2\" >present</th><th >aorist</th><td><span  >b\u00fckmem</span></td><td><span  >b\u00fckmezsin</span></td><td><span  >b\u00fckmez</span></td><td><span  >b\u00fckmeyiz</span></td><td><span  >b\u00fckmezsiniz</span></td><td><span  >b\u00fckmezler</span></td></tr><tr><th >imperfective</th><td><span  >b\u00fckm\u00fcyorum</span></td><td><span  >b\u00fckm\u00fcyorsun</span></td><td><span  >b\u00fckm\u00fcyor</span></td><td><span  >b\u00fckm\u00fcyoruz</span></td><td><span  >b\u00fckm\u00fcyorsunuz</span></td><td><span  >b\u00fckm\u00fcyorlar</span></td></tr><tr><th rowspan=\"2\" >past</th><th >perfective</th><td><span  >b\u00fckmedim</span></td><td><span  >b\u00fckmedin</span></td><td><span  >b\u00fckmedi</span></td><td><span  >b\u00fckmedik</span></td><td><span  >b\u00fckmediniz</span></td><td><span  >b\u00fckmediler</span></td></tr><tr><th >imperfective</th><td><span  >b\u00fckm\u00fcyordum</span></td><td><span  >b\u00fckm\u00fcyordun</span></td><td><span  >b\u00fckm\u00fcyordu</span></td><td><span  >b\u00fckm\u00fcyorduk</span></td><td><span  >b\u00fckm\u00fcyordunuz</span></td><td><span  >b\u00fckm\u00fcyorlard\u0131</span></td></tr><tr><th colspan=\"2\" >future</th><td><span  >b\u00fckmeyece\u011fim</span></td><td><span  >b\u00fckmeyeceksin</span></td><td><span  >b\u00fckmeyecek</span></td><td><span  >b\u00fckmeyece\u011fiz</span></td><td><span  >b\u00fckmeyeceksiniz</span></td><td><span  >b\u00fckmeyecekler</span></td></tr><tr><th rowspan=\"3\" >inferential</th><th colspan=\"2\" >perfective</th><td><span  >b\u00fckmemi\u015fim</span></td><td><span  >b\u00fckmemi\u015fsin</span></td><td><span  >b\u00fckmemi\u015f</span></td><td><span  >b\u00fckmemi\u015fiz</span></td><td><span  >b\u00fckmemi\u015fsiniz</span></td><td><span  >b\u00fckmemi\u015fler</span></td></tr><tr><th colspan=\"2\" >aorist</th><td><span  >b\u00fckmezmi\u015fim</span></td><td><span  >b\u00fckmezmi\u015fsin</span></td><td><span  >b\u00fckmezmi\u015f</span></td><td><span  >b\u00fckmezmi\u015fiz</span></td><td><span  >b\u00fckmezmi\u015fsiniz</span></td><td><span  >b\u00fckmezlermi\u015f</span></td></tr><tr><th colspan=\"2\" >imperfective</th><td><span  >b\u00fckm\u00fcyormu\u015fum</span></td><td><span  >b\u00fckm\u00fcyormu\u015fsun</span></td><td><span  >b\u00fckm\u00fcyormu\u015f</span></td><td><span  >b\u00fckm\u00fcyormu\u015fuz</span></td><td><span  >b\u00fckm\u00fcyormu\u015fsunuz</span></td><td><span  >b\u00fckm\u00fcyorlarm\u0131\u015f</span></td></tr><tr><th rowspan=\"2\" >conditional</th><th colspan=\"2\" >simple</th><td><span  >b\u00fckmesem</span></td><td><span  >b\u00fckmesen</span></td><td><span  >b\u00fckmese</span></td><td><span  >b\u00fckmesek</span></td><td><span  >b\u00fckmeseniz</span></td><td><span  >b\u00fckmeseler</span></td></tr><tr><th colspan=\"2\" >perfective</th><td><span  >b\u00fckmeseydim</span></td><td><span  >b\u00fckmeseydin</span></td><td><span  >b\u00fckmeseydi</span></td><td><span  >b\u00fckmeseydik</span></td><td><span  >b\u00fckmeseydiniz</span></td><td><span  >b\u00fckmeseydiler</span></td></tr><tr><th colspan=\"3\" >optative</th><td><span  >b\u00fckmeyeyim</span></td><td><span  >b\u00fckmeyesin</span></td><td><span  >b\u00fckmeye</span></td><td><span  >b\u00fckmeyelim</span></td><td><span  >b\u00fckmeyesiniz</span></td><td><span  >b\u00fckmeyeler</span></td></tr><tr><th colspan=\"3\" >progressive</th><td><span  >b\u00fckmemekteyim</span></td><td><span  >b\u00fckmemektesin</span></td><td><span  >b\u00fckmemekte</span></td><td><span  >b\u00fckmemekteyiz</span></td><td><span  >b\u00fckmemektesiniz</span></td><td><span  >b\u00fckmemekteler</span></td></tr><tr><th colspan=\"3\" >necessitative</th><td><span  >b\u00fckmemeliyim</span></td><td><span  >b\u00fckmemelisin</span></td><td><span  >b\u00fckmemeli</span></td><td><span  >b\u00fckmemeliyiz</span></td><td><span  >b\u00fckmemelisiniz</span></td><td><span  >b\u00fckmemeliler</span></td></tr><tr><th colspan=\"3\" >imperative</th><td></td><td><span  >b\u00fckme</span></td><td><span  >b\u00fckmesin</span></td><td></td><td><span  >b\u00fckmeyin</span></td><td><span  >b\u00fckmesinler</span></td></tr><tr><th colspan=\"9\"></th></tr><tr><th colspan=\"9\" >Negative interrogative</th></tr><tr><th colspan=\"9\"></th></tr><tr><th colspan=\"3\" rowspan=\"3\"></th><th colspan=\"3\" >singular</th><th colspan=\"3\" >plural</th></tr><tr><th >1 person</th><th >2 person</th><th >3 person</th><th >1 person</th><th >2 person</th><th >3 person</th></tr><tr><th >ben</th><th >sen</th><th >o</th><th >biz</th><th >siz</th><th >onlar</th></tr><tr><th rowspan=\"5\" >indicative</th><th rowspan=\"2\" >present</th><th >aorist</th><td>b\u00fckmez miyim?</td><td>b\u00fckmez misin?</td><td>b\u00fckmez mi?</td><td>b\u00fckmez miyiz?</td><td>b\u00fckmez misiniz?</td><td>b\u00fckmezler mi?</td></tr><tr><th >imperfective</th><td>b\u00fckm\u00fcyor muyum?</td><td>b\u00fckm\u00fcyor musun?</td><td>b\u00fckm\u00fcyor mu?</td><td>b\u00fckm\u00fcyor muyuz?</td><td>b\u00fckm\u00fcyor musunuz?</td><td>b\u00fckm\u00fcyorlar m\u0131?</td></tr><tr><th rowspan=\"2\" >past</th><th >perfective</th><td>b\u00fckmedim mi?</td><td>b\u00fckmedin mi?</td><td>b\u00fckmedi mi?</td><td>b\u00fckmedik mi?</td><td>b\u00fckmediniz mi?</td><td>b\u00fckmediler mi?</td></tr><tr><th >imperfective</th><td>b\u00fckm\u00fcyor muydum?</td><td>b\u00fckm\u00fcyor muydun?</td><td>b\u00fckm\u00fcyor muydu?</td><td>b\u00fckm\u00fcyor muyduk?</td><td>b\u00fckm\u00fcyor muydunuz?</td><td>b\u00fckm\u00fcyorlar m\u0131yd\u0131?</td></tr><tr><th colspan=\"2\" >future</th><td>b\u00fckmeyecek miyim?</td><td>b\u00fckmeyecek misin?</td><td>b\u00fckmeyecek mi?</td><td>b\u00fckmeyecek miyiz?</td><td>b\u00fckmeyecek misiniz?</td><td>b\u00fckmeyecekler mi?</td></tr><tr><th rowspan=\"3\" >inferential</th><th colspan=\"2\" >perfective</th><td>b\u00fckmemi\u015f miyim?</td><td>b\u00fckmemi\u015f misin?</td><td>b\u00fckmemi\u015f mi?</td><td>b\u00fckmemi\u015f miyiz?</td><td>b\u00fckmemi\u015f misiniz?</td><td>b\u00fckmemi\u015fler mi?</td></tr><tr><th colspan=\"2\" >aorist</th><td>b\u00fckmez miymi\u015fim?</td><td>b\u00fckmez miymi\u015fsin?</td><td>b\u00fckmez miymi\u015f?</td><td>b\u00fckmez miymi\u015fiz?</td><td>b\u00fckmez miymi\u015fsiniz?</td><td>b\u00fckmezler miymi\u015f?</td></tr><tr><th colspan=\"2\" >imperfective</th><td>b\u00fckm\u00fcyor muymu\u015fum?</td><td>b\u00fckm\u00fcyor muymu\u015fsun?</td><td>b\u00fckm\u00fcyor muymu\u015f?</td><td>b\u00fckm\u00fcyor muymu\u015fuz?</td><td>b\u00fckm\u00fcyor muymu\u015fsunuz?</td><td>b\u00fckm\u00fcyorlar m\u0131ym\u0131\u015f?</td></tr><tr><th rowspan=\"2\" >conditional</th><th colspan=\"2\" >simple</th><td>b\u00fckmesem mi?</td><td>b\u00fckmesen mi?</td><td>b\u00fckmese mi?</td><td>b\u00fckmesek mi?</td><td>b\u00fckmeseniz mi?</td><td>b\u00fckmeseler mi?</td></tr><tr><th colspan=\"2\" >perfective</th><td>b\u00fckmese miydim?</td><td>b\u00fckmese miydin?</td><td>b\u00fckmese miydi?</td><td>b\u00fckmese miydik?</td><td>b\u00fckmese miydiniz?</td><td>b\u00fckmeseler miydi?</td></tr><tr><th colspan=\"3\" >progressive</th><td>b\u00fckmemekte miyim?</td><td>b\u00fckmemekte misin?</td><td>b\u00fckmemekte mi?</td><td>b\u00fckmemekte miyiz?</td><td>b\u00fckmemekte misiniz?</td><td>b\u00fckmemekteler mi?</td></tr><tr><th colspan=\"3\" >necessitative</th><td>b\u00fckmemeli miyim?</td><td>b\u00fckmemeli misin?</td><td>b\u00fckmemeli mi?</td><td>b\u00fckmemeli miyiz?</td><td>b\u00fckmemeli misiniz?</td><td>b\u00fckmemeliler mi?</td></tr></tbody></table>'></iframe>", "\u0131s\u0131rmak": "<iframe srcdoc='Conjugation of \u0131s\u0131rmak (aorist in -<i  >V\u2074r</i>)<p><i><b>Note:</b> Actual conjugations can be more complex than tables below. Compound forms with the auxiliary <i  >olmak</i> not shown. See also Appendix:Turkish suffixes#Verbs.</i></p><table  style=\"background:#F9F9F9; text-align:center; width:100%\"><tbody><tr><th colspan=\"9\" >Positive declarative</th></tr><tr><th colspan=\"9\"></th></tr><tr><th colspan=\"3\" >infinitive</th><td colspan=\"6\"><span  ><strong >\u0131s\u0131rmak</strong></span></td></tr><tr><th rowspan=\"3\" >impersonal participle</th><th colspan=\"2\" >imperfective</th><td colspan=\"6\"><span  >\u0131s\u0131ran</span></td></tr><tr><th colspan=\"2\" >perfective</th><td colspan=\"6\"><span  >\u0131s\u0131rm\u0131\u015f</span></td></tr><tr><th colspan=\"2\" >prospective</th><td colspan=\"6\"><span  >\u0131s\u0131racak</span></td></tr><tr><th rowspan=\"2\" >personal participle</th><th colspan=\"2\" >non-prospective</th><td><span  >\u0131s\u0131rd\u0131\u011f\u0131m</span></td><td><span  >\u0131s\u0131rd\u0131\u011f\u0131n</span></td><td><span  >\u0131s\u0131rd\u0131\u011f\u0131</span></td><td><span  >\u0131s\u0131rd\u0131\u011f\u0131m\u0131z</span></td><td><span  >\u0131s\u0131rd\u0131\u011f\u0131n\u0131z</span></td><td><span  >\u0131s\u0131rd\u0131klar\u0131</span></td></tr><tr><th colspan=\"2\" >prospective</th><td><span  >\u0131s\u0131raca\u011f\u0131m</span></td><td><span  >\u0131s\u0131raca\u011f\u0131n</span></td><td><span  >\u0131s\u0131raca\u011f\u0131</span></td><td><span  >\u0131s\u0131raca\u011f\u0131m\u0131z</span></td><td><span  >\u0131s\u0131raca\u011f\u0131n\u0131z</span></td><td><span  >\u0131s\u0131racaklar\u0131</span></td></tr><tr><th colspan=\"3\" >verbal noun</th><td colspan=\"6\"><span  >\u0131s\u0131rma</span></td></tr><tr><th colspan=\"3\" >way of doing</th><td colspan=\"6\"><span  >\u0131s\u0131r\u0131\u015f</span></td></tr><tr><th colspan=\"3\" rowspan=\"3\"></th><th colspan=\"3\" >singular</th><th colspan=\"3\" >plural</th></tr><tr><th >1 person</th><th >2 person</th><th >3 person</th><th >1 person</th><th >2 person</th><th >3 person</th></tr><tr><th >ben</th><th >sen</th><th >o</th><th >biz</th><th >siz</th><th >onlar</th></tr><tr><th rowspan=\"5\" >indicative</th><th rowspan=\"2\" >present</th><th >aorist</th><td><span  >\u0131s\u0131r\u0131r\u0131m</span></td><td><span  >\u0131s\u0131r\u0131rs\u0131n</span></td><td><span  >\u0131s\u0131r\u0131r</span></td><td><span  >\u0131s\u0131r\u0131r\u0131z</span></td><td><span  >\u0131s\u0131r\u0131rs\u0131n\u0131z</span></td><td><span  >\u0131s\u0131r\u0131rlar</span></td></tr><tr><th >imperfective</th><td><span  >\u0131s\u0131r\u0131yorum</span></td><td><span  >\u0131s\u0131r\u0131yorsun</span></td><td><span  >\u0131s\u0131r\u0131yor</span></td><td><span  >\u0131s\u0131r\u0131yoruz</span></td><td><span  >\u0131s\u0131r\u0131yorsunuz</span></td><td><span  >\u0131s\u0131r\u0131yorlar</span></td></tr><tr><th rowspan=\"2\" >past</th><th >perfective</th><td><span  >\u0131s\u0131rd\u0131m</span></td><td><span  >\u0131s\u0131rd\u0131n</span></td><td><span  >\u0131s\u0131rd\u0131</span></td><td><span  >\u0131s\u0131rd\u0131k</span></td><td><span  >\u0131s\u0131rd\u0131n\u0131z</span></td><td><span  >\u0131s\u0131rd\u0131lar</span></td></tr><tr><th >imperfective</th><td><span  >\u0131s\u0131r\u0131yordum</span></td><td><span  >\u0131s\u0131r\u0131yordun</span></td><td><span  >\u0131s\u0131r\u0131yordu</span></td><td><span  >\u0131s\u0131r\u0131yorduk</span></td><td><span  >\u0131s\u0131r\u0131yordunuz</span></td><td><span  >\u0131s\u0131r\u0131yorlard\u0131 (or \u0131s\u0131r\u0131yordular)</span></td></tr><tr><th colspan=\"2\" >future</th><td><span  >\u0131s\u0131raca\u011f\u0131m</span></td><td><span  >\u0131s\u0131racaks\u0131n</span></td><td><span  >\u0131s\u0131racak</span></td><td><span  >\u0131s\u0131raca\u011f\u0131z</span></td><td><span  >\u0131s\u0131racaks\u0131n\u0131z</span></td><td><span  >\u0131s\u0131racaklar</span></td></tr><tr><th rowspan=\"3\" >inferential</th><th colspan=\"2\" >perfective</th><td><span  >\u0131s\u0131rm\u0131\u015f\u0131m</span></td><td><span  >\u0131s\u0131rm\u0131\u015fs\u0131n</span></td><td><span  >\u0131s\u0131rm\u0131\u015f</span></td><td><span  >\u0131s\u0131rm\u0131\u015f\u0131z</span></td><td><span  >\u0131s\u0131rm\u0131\u015fs\u0131n\u0131z</span></td><td><span  >\u0131s\u0131rm\u0131\u015flar</span></td></tr><tr><th colspan=\"2\" >aorist</th><td><span  >\u0131s\u0131r\u0131rm\u0131\u015f\u0131m</span></td><td><span  >\u0131s\u0131r\u0131rm\u0131\u015fs\u0131n</span></td><td><span  >\u0131s\u0131r\u0131rm\u0131\u015f</span></td><td><span  >\u0131s\u0131r\u0131rm\u0131\u015f\u0131z</span></td><td><span  >\u0131s\u0131r\u0131rm\u0131\u015fs\u0131n\u0131z</span></td><td><span  >\u0131s\u0131r\u0131rlarm\u0131\u015f (or \u0131s\u0131r\u0131rm\u0131\u015flar)</span></td></tr><tr><th colspan=\"2\" >imperfective</th><td><span  >\u0131s\u0131r\u0131yormu\u015fum</span></td><td><span  >\u0131s\u0131r\u0131yormu\u015fsun</span></td><td><span  >\u0131s\u0131r\u0131yormu\u015f</span></td><td><span  >\u0131s\u0131r\u0131yormu\u015fuz</span></td><td><span  >\u0131s\u0131r\u0131yormu\u015fsunuz</span></td><td><span  >\u0131s\u0131r\u0131yorlarm\u0131\u015f</span></td></tr><tr><th rowspan=\"2\" >conditional</th><th colspan=\"2\" >simple</th><td><span  >\u0131s\u0131rsam</span></td><td><span  >\u0131s\u0131rsan</span></td><td><span  >\u0131s\u0131rsa</span></td><td><span  >\u0131s\u0131rsak</span></td><td><span  >\u0131s\u0131rsan\u0131z</span></td><td><span  >\u0131s\u0131rsalar</span></td></tr><tr><th colspan=\"2\" >perfective</th><td><span  >\u0131s\u0131rsayd\u0131m</span></td><td><span  >\u0131s\u0131rsayd\u0131n</span></td><td><span  >\u0131s\u0131rsayd\u0131</span></td><td><span  >\u0131s\u0131rsayd\u0131k</span></td><td><span  >\u0131s\u0131rsayd\u0131n\u0131z</span></td><td><span  >\u0131s\u0131rsayd\u0131lar</span></td></tr><tr><th colspan=\"3\" >optative</th><td><span  >\u0131s\u0131ray\u0131m</span></td><td><span  >\u0131s\u0131ras\u0131n</span></td><td><span  >\u0131s\u0131ra</span></td><td><span  >\u0131s\u0131ral\u0131m</span></td><td><span  >\u0131s\u0131ras\u0131n\u0131z</span></td><td><span  >\u0131s\u0131ralar</span></td></tr><tr><th colspan=\"3\" >progressive</th><td><span  >\u0131s\u0131rmaktay\u0131m</span></td><td><span  >\u0131s\u0131rmaktas\u0131n</span></td><td><span  >\u0131s\u0131rmakta</span></td><td><span  >\u0131s\u0131rmaktay\u0131z</span></td><td><span  >\u0131s\u0131rmaktas\u0131n\u0131z</span></td><td><span  >\u0131s\u0131rmaktalar</span></td></tr><tr><th colspan=\"3\" >necessitative</th><td><span  >\u0131s\u0131rmal\u0131y\u0131m</span></td><td><span  >\u0131s\u0131rmal\u0131s\u0131n</span></td><td><span  >\u0131s\u0131rmal\u0131</span></td><td><span  >\u0131s\u0131rmal\u0131y\u0131z</span></td><td><span  >\u0131s\u0131rmal\u0131s\u0131n\u0131z</span></td><td><span  >\u0131s\u0131rmal\u0131lar</span></td></tr><tr><th colspan=\"3\" >imperative</th><td></td><td><span  >\u0131s\u0131r</span></td><td><span  >\u0131s\u0131rs\u0131n</span></td><td></td><td><span  >\u0131s\u0131r\u0131n</span></td><td><span  >\u0131s\u0131rs\u0131nlar</span></td></tr><tr><th colspan=\"9\"></th></tr><tr><th colspan=\"9\" >Positive interrogative</th></tr><tr><th colspan=\"9\"></th></tr><tr><th colspan=\"3\" rowspan=\"3\"></th><th colspan=\"3\" >singular</th><th colspan=\"3\" >plural</th></tr><tr><th >1 person</th><th >2 person</th><th >3 person</th><th >1 person</th><th >2 person</th><th >3 person</th></tr><tr><th >ben</th><th >sen</th><th >o</th><th >biz</th><th >siz</th><th >onlar</th></tr><tr><th rowspan=\"5\" >indicative</th><th rowspan=\"2\" >present</th><th >aorist</th><td>\u0131s\u0131r\u0131r m\u0131y\u0131m?</td><td>\u0131s\u0131r\u0131r m\u0131s\u0131n?</td><td>\u0131s\u0131r\u0131r m\u0131?</td><td>\u0131s\u0131r\u0131r m\u0131y\u0131z?</td><td>\u0131s\u0131r\u0131r m\u0131s\u0131n\u0131z?</td><td>\u0131s\u0131r\u0131rlar m\u0131?</td></tr><tr><th >imperfective</th><td>\u0131s\u0131r\u0131yor muyum?</td><td>\u0131s\u0131r\u0131yor musun?</td><td>\u0131s\u0131r\u0131yor mu?</td><td>\u0131s\u0131r\u0131yor muyuz?</td><td>\u0131s\u0131r\u0131yor musunuz?</td><td>\u0131s\u0131r\u0131yorlar m\u0131?</td></tr><tr><th rowspan=\"2\" >past</th><th >perfective</th><td>\u0131s\u0131rd\u0131m m\u0131?</td><td>\u0131s\u0131rd\u0131n m\u0131?</td><td>\u0131s\u0131rd\u0131 m\u0131?</td><td>\u0131s\u0131rd\u0131k m\u0131?</td><td>\u0131s\u0131rd\u0131n\u0131z m\u0131?</td><td>\u0131s\u0131rd\u0131lar m\u0131?</td></tr><tr><th >imperfective</th><td>\u0131s\u0131r\u0131yor muydum?</td><td>\u0131s\u0131r\u0131yor muydun?</td><td>\u0131s\u0131r\u0131yor muydu?</td><td>\u0131s\u0131r\u0131yor muyduk?</td><td>\u0131s\u0131r\u0131yor muydunuz?</td><td>\u0131s\u0131r\u0131yorlar m\u0131yd\u0131?</td></tr><tr><th colspan=\"2\" >future</th><td>\u0131s\u0131racak m\u0131y\u0131m?</td><td>\u0131s\u0131racak m\u0131s\u0131n?</td><td>\u0131s\u0131racak m\u0131?</td><td>\u0131s\u0131racak m\u0131y\u0131z?</td><td>\u0131s\u0131racak m\u0131s\u0131n\u0131z?</td><td>\u0131s\u0131racaklar m\u0131?</td></tr><tr><th rowspan=\"3\" >inferential</th><th colspan=\"2\" >perfective</th><td>\u0131s\u0131rm\u0131\u015f m\u0131y\u0131m?</td><td>\u0131s\u0131rm\u0131\u015f m\u0131s\u0131n?</td><td>\u0131s\u0131rm\u0131\u015f m\u0131?</td><td>\u0131s\u0131rm\u0131\u015f m\u0131y\u0131z?</td><td>\u0131s\u0131rm\u0131\u015f m\u0131s\u0131n\u0131z?</td><td>\u0131s\u0131rm\u0131\u015flar m\u0131?</td></tr><tr><th colspan=\"2\" >aorist</th><td>\u0131s\u0131r\u0131r m\u0131ym\u0131\u015f\u0131m?</td><td>\u0131s\u0131r\u0131r m\u0131ym\u0131\u015fs\u0131n?</td><td>\u0131s\u0131r\u0131r m\u0131ym\u0131\u015f?</td><td>\u0131s\u0131r\u0131r m\u0131ym\u0131\u015f\u0131z?</td><td>\u0131s\u0131r\u0131r m\u0131ym\u0131\u015fs\u0131n\u0131z?</td><td>\u0131s\u0131r\u0131rlar m\u0131ym\u0131\u015f?</td></tr><tr><th colspan=\"2\" >imperfective</th><td>\u0131s\u0131r\u0131yor muymu\u015fum?</td><td>\u0131s\u0131r\u0131yor muymu\u015fsun?</td><td>\u0131s\u0131r\u0131yor muymu\u015f?</td><td>\u0131s\u0131r\u0131yor muymu\u015fuz?</td><td>\u0131s\u0131r\u0131yor muymu\u015fsunuz?</td><td>\u0131s\u0131r\u0131yorlar m\u0131ym\u0131\u015f?</td></tr><tr><th rowspan=\"2\" >conditional</th><th colspan=\"2\" >simple</th><td>\u0131s\u0131rsam m\u0131?</td><td>\u0131s\u0131rsan m\u0131?</td><td>\u0131s\u0131rsa m\u0131?</td><td>\u0131s\u0131rsak m\u0131?</td><td>\u0131s\u0131rsan\u0131z m\u0131?</td><td>\u0131s\u0131rsalar m\u0131?</td></tr><tr><th colspan=\"2\" >perfective</th><td>\u0131s\u0131rsa m\u0131yd\u0131m?</td><td>\u0131s\u0131rsa m\u0131yd\u0131n?</td><td>\u0131s\u0131rsa m\u0131yd\u0131?</td><td>\u0131s\u0131rsa m\u0131yd\u0131k?</td><td>\u0131s\u0131rsa m\u0131yd\u0131n\u0131z?</td><td>\u0131s\u0131rsalar m\u0131yd\u0131?</td></tr><tr><th colspan=\"3\" >progressive</th><td>\u0131s\u0131rmakta m\u0131y\u0131m?</td><td>\u0131s\u0131rmakta m\u0131s\u0131n?</td><td>\u0131s\u0131rmakta m\u0131?</td><td>\u0131s\u0131rmakta m\u0131y\u0131z?</td><td>\u0131s\u0131rmakta m\u0131s\u0131n\u0131z?</td><td>\u0131s\u0131rmaktalar m\u0131?</td></tr><tr><th colspan=\"3\" >necessitative</th><td>\u0131s\u0131rmal\u0131 m\u0131y\u0131m?</td><td>\u0131s\u0131rmal\u0131 m\u0131s\u0131n?</td><td>\u0131s\u0131rmal\u0131 m\u0131?</td><td>\u0131s\u0131rmal\u0131 m\u0131y\u0131z?</td><td>\u0131s\u0131rmal\u0131 m\u0131s\u0131n\u0131z?</td><td>\u0131s\u0131rmal\u0131lar m\u0131?</td></tr><tr><th colspan=\"9\"></th></tr><tr><th colspan=\"9\" >Negative declarative</th></tr><tr><th colspan=\"9\"></th></tr><tr><th colspan=\"3\" >infinitive</th><td colspan=\"6\"><span  >\u0131s\u0131rmamak</span></td></tr><tr><th rowspan=\"3\" >impersonal participle</th><th colspan=\"2\" >imperfective</th><td colspan=\"6\"><span  >\u0131s\u0131rmayan</span></td></tr><tr><th colspan=\"2\" >perfective</th><td colspan=\"6\"><span  >\u0131s\u0131rmam\u0131\u015f</span></td></tr><tr><th colspan=\"2\" >prospective</th><td colspan=\"6\"><span  >\u0131s\u0131rmayacak</span></td></tr><tr><th rowspan=\"2\" >personal participle</th><th colspan=\"2\" >non-prospective</th><td><span  >\u0131s\u0131rmad\u0131\u011f\u0131m</span></td><td><span  >\u0131s\u0131rmad\u0131\u011f\u0131n</span></td><td><span  >\u0131s\u0131rmad\u0131\u011f\u0131</span></td><td><span  >\u0131s\u0131rmad\u0131\u011f\u0131m\u0131z</span></td><td><span  >\u0131s\u0131rmad\u0131\u011f\u0131n\u0131z</span></td><td><span  >\u0131s\u0131rmad\u0131klar\u0131</span></td></tr><tr><th colspan=\"2\" >prospective</th><td><span  >\u0131s\u0131rmayaca\u011f\u0131m</span></td><td><span  >\u0131s\u0131rmayaca\u011f\u0131n</span></td><td><span  >\u0131s\u0131rmayaca\u011f\u0131</span></td><td><span  >\u0131s\u0131rmayaca\u011f\u0131m\u0131z</span></td><td><span  >\u0131s\u0131rmayaca\u011f\u0131n\u0131z</span></td><td><span  >\u0131s\u0131rmayacaklar\u0131</span></td></tr><tr><th colspan=\"3\" >verbal noun</th><td colspan=\"6\"><span  >\u0131s\u0131rmama</span></td></tr><tr><th colspan=\"3\" >way of doing</th><td colspan=\"6\"><span  >\u0131s\u0131rmay\u0131\u015f</span></td></tr><tr><th colspan=\"3\" rowspan=\"3\"></th><th colspan=\"3\" >singular</th><th colspan=\"3\" >plural</th></tr><tr><th >1 person</th><th >2 person</th><th >3 person</th><th >1 person</th><th >2 person</th><th >3 person</th></tr><tr><th >ben</th><th >sen</th><th >o</th><th >biz</th><th >siz</th><th >onlar</th></tr><tr><th rowspan=\"5\" >indicative</th><th rowspan=\"2\" >present</th><th >aorist</th><td><span  >\u0131s\u0131rmam</span></td><td><span  >\u0131s\u0131rmazs\u0131n</span></td><td><span  >\u0131s\u0131rmaz</span></td><td><span  >\u0131s\u0131rmay\u0131z</span></td><td><span  >\u0131s\u0131rmazs\u0131n\u0131z</span></td><td><span  >\u0131s\u0131rmazlar</span></td></tr><tr><th >imperfective</th><td><span  >\u0131s\u0131rm\u0131yorum</span></td><td><span  >\u0131s\u0131rm\u0131yorsun</span></td><td><span  >\u0131s\u0131rm\u0131yor</span></td><td><span  >\u0131s\u0131rm\u0131yoruz</span></td><td><span  >\u0131s\u0131rm\u0131yorsunuz</span></td><td><span  >\u0131s\u0131rm\u0131yorlar</span></td></tr><tr><th rowspan=\"2\" >past</th><th >perfective</th><td><span  >\u0131s\u0131rmad\u0131m</span></td><td><span  >\u0131s\u0131rmad\u0131n</span></td><td><span  >\u0131s\u0131rmad\u0131</span></td><td><span  >\u0131s\u0131rmad\u0131k</span></td><td><span  >\u0131s\u0131rmad\u0131n\u0131z</span></td><td><span  >\u0131s\u0131rmad\u0131lar</span></td></tr><tr><th >imperfective</th><td><span  >\u0131s\u0131rm\u0131yordum</span></td><td><span  >\u0131s\u0131rm\u0131yordun</span></td><td><span  >\u0131s\u0131rm\u0131yordu</span></td><td><span  >\u0131s\u0131rm\u0131yorduk</span></td><td><span  >\u0131s\u0131rm\u0131yordunuz</span></td><td><span  >\u0131s\u0131rm\u0131yorlard\u0131</span></td></tr><tr><th colspan=\"2\" >future</th><td><span  >\u0131s\u0131rmayaca\u011f\u0131m</span></td><td><span  >\u0131s\u0131rmayacaks\u0131n</span></td><td><span  >\u0131s\u0131rmayacak</span></td><td><span  >\u0131s\u0131rmayaca\u011f\u0131z</span></td><td><span  >\u0131s\u0131rmayacaks\u0131n\u0131z</span></td><td><span  >\u0131s\u0131rmayacaklar</span></td></tr><tr><th rowspan=\"3\" >inferential</th><th colspan=\"2\" >perfective</th><td><span  >\u0131s\u0131rmam\u0131\u015f\u0131m</span></td><td><span  >\u0131s\u0131rmam\u0131\u015fs\u0131n</span></td><td><span  >\u0131s\u0131rmam\u0131\u015f</span></td><td><span  >\u0131s\u0131rmam\u0131\u015f\u0131z</span></td><td><span  >\u0131s\u0131rmam\u0131\u015fs\u0131n\u0131z</span></td><td><span  >\u0131s\u0131rmam\u0131\u015flar</span></td></tr><tr><th colspan=\"2\" >aorist</th><td><span  >\u0131s\u0131rmazm\u0131\u015f\u0131m</span></td><td><span  >\u0131s\u0131rmazm\u0131\u015fs\u0131n</span></td><td><span  >\u0131s\u0131rmazm\u0131\u015f</span></td><td><span  >\u0131s\u0131rmazm\u0131\u015f\u0131z</span></td><td><span  >\u0131s\u0131rmazm\u0131\u015fs\u0131n\u0131z</span></td><td><span  >\u0131s\u0131rmazlarm\u0131\u015f</span></td></tr><tr><th colspan=\"2\" >imperfective</th><td><span  >\u0131s\u0131rm\u0131yormu\u015fum</span></td><td><span  >\u0131s\u0131rm\u0131yormu\u015fsun</span></td><td><span  >\u0131s\u0131rm\u0131yormu\u015f</span></td><td><span  >\u0131s\u0131rm\u0131yormu\u015fuz</span></td><td><span  >\u0131s\u0131rm\u0131yormu\u015fsunuz</span></td><td><span  >\u0131s\u0131rm\u0131yorlarm\u0131\u015f</span></td></tr><tr><th rowspan=\"2\" >conditional</th><th colspan=\"2\" >simple</th><td><span  >\u0131s\u0131rmasam</span></td><td><span  >\u0131s\u0131rmasan</span></td><td><span  >\u0131s\u0131rmasa</span></td><td><span  >\u0131s\u0131rmasak</span></td><td><span  >\u0131s\u0131rmasan\u0131z</span></td><td><span  >\u0131s\u0131rmasalar</span></td></tr><tr><th colspan=\"2\" >perfective</th><td><span  >\u0131s\u0131rmasayd\u0131m</span></td><td><span  >\u0131s\u0131rmasayd\u0131n</span></td><td><span  >\u0131s\u0131rmasayd\u0131</span></td><td><span  >\u0131s\u0131rmasayd\u0131k</span></td><td><span  >\u0131s\u0131rmasayd\u0131n\u0131z</span></td><td><span  >\u0131s\u0131rmasayd\u0131lar</span></td></tr><tr><th colspan=\"3\" >optative</th><td><span  >\u0131s\u0131rmayay\u0131m</span></td><td><span  >\u0131s\u0131rmayas\u0131n</span></td><td><span  >\u0131s\u0131rmaya</span></td><td><span  >\u0131s\u0131rmayal\u0131m</span></td><td><span  >\u0131s\u0131rmayas\u0131n\u0131z</span></td><td><span  >\u0131s\u0131rmayalar</span></td></tr><tr><th colspan=\"3\" >progressive</th><td><span  >\u0131s\u0131rmamaktay\u0131m</span></td><td><span  >\u0131s\u0131rmamaktas\u0131n</span></td><td><span  >\u0131s\u0131rmamakta</span></td><td><span  >\u0131s\u0131rmamaktay\u0131z</span></td><td><span  >\u0131s\u0131rmamaktas\u0131n\u0131z</span></td><td><span  >\u0131s\u0131rmamaktalar</span></td></tr><tr><th colspan=\"3\" >necessitative</th><td><span  >\u0131s\u0131rmamal\u0131y\u0131m</span></td><td><span  >\u0131s\u0131rmamal\u0131s\u0131n</span></td><td><span  >\u0131s\u0131rmamal\u0131</span></td><td><span  >\u0131s\u0131rmamal\u0131y\u0131z</span></td><td><span  >\u0131s\u0131rmamal\u0131s\u0131n\u0131z</span></td><td><span  >\u0131s\u0131rmamal\u0131lar</span></td></tr><tr><th colspan=\"3\" >imperative</th><td></td><td><span  >\u0131s\u0131rma</span></td><td><span  >\u0131s\u0131rmas\u0131n</span></td><td></td><td><span  >\u0131s\u0131rmay\u0131n</span></td><td><span  >\u0131s\u0131rmas\u0131nlar</span></td></tr><tr><th colspan=\"9\"></th></tr><tr><th colspan=\"9\" >Negative interrogative</th></tr><tr><th colspan=\"9\"></th></tr><tr><th colspan=\"3\" rowspan=\"3\"></th><th colspan=\"3\" >singular</th><th colspan=\"3\" >plural</th></tr><tr><th >1 person</th><th >2 person</th><th >3 person</th><th >1 person</th><th >2 person</th><th >3 person</th></tr><tr><th >ben</th><th >sen</th><th >o</th><th >biz</th><th >siz</th><th >onlar</th></tr><tr><th rowspan=\"5\" >indicative</th><th rowspan=\"2\" >present</th><th >aorist</th><td>\u0131s\u0131rmaz m\u0131y\u0131m?</td><td>\u0131s\u0131rmaz m\u0131s\u0131n?</td><td>\u0131s\u0131rmaz m\u0131?</td><td>\u0131s\u0131rmaz m\u0131y\u0131z?</td><td>\u0131s\u0131rmaz m\u0131s\u0131n\u0131z?</td><td>\u0131s\u0131rmazlar m\u0131?</td></tr><tr><th >imperfective</th><td>\u0131s\u0131rm\u0131yor muyum?</td><td>\u0131s\u0131rm\u0131yor musun?</td><td>\u0131s\u0131rm\u0131yor mu?</td><td>\u0131s\u0131rm\u0131yor muyuz?</td><td>\u0131s\u0131rm\u0131yor musunuz?</td><td>\u0131s\u0131rm\u0131yorlar m\u0131?</td></tr><tr><th rowspan=\"2\" >past</th><th >perfective</th><td>\u0131s\u0131rmad\u0131m m\u0131?</td><td>\u0131s\u0131rmad\u0131n m\u0131?</td><td>\u0131s\u0131rmad\u0131 m\u0131?</td><td>\u0131s\u0131rmad\u0131k m\u0131?</td><td>\u0131s\u0131rmad\u0131n\u0131z m\u0131?</td><td>\u0131s\u0131rmad\u0131lar m\u0131?</td></tr><tr><th >imperfective</th><td>\u0131s\u0131rm\u0131yor muydum?</td><td>\u0131s\u0131rm\u0131yor muydun?</td><td>\u0131s\u0131rm\u0131yor muydu?</td><td>\u0131s\u0131rm\u0131yor muyduk?</td><td>\u0131s\u0131rm\u0131yor muydunuz?</td><td>\u0131s\u0131rm\u0131yorlar m\u0131yd\u0131?</td></tr><tr><th colspan=\"2\" >future</th><td>\u0131s\u0131rmayacak m\u0131y\u0131m?</td><td>\u0131s\u0131rmayacak m\u0131s\u0131n?</td><td>\u0131s\u0131rmayacak m\u0131?</td><td>\u0131s\u0131rmayacak m\u0131y\u0131z?</td><td>\u0131s\u0131rmayacak m\u0131s\u0131n\u0131z?</td><td>\u0131s\u0131rmayacaklar m\u0131?</td></tr><tr><th rowspan=\"3\" >inferential</th><th colspan=\"2\" >perfective</th><td>\u0131s\u0131rmam\u0131\u015f m\u0131y\u0131m?</td><td>\u0131s\u0131rmam\u0131\u015f m\u0131s\u0131n?</td><td>\u0131s\u0131rmam\u0131\u015f m\u0131?</td><td>\u0131s\u0131rmam\u0131\u015f m\u0131y\u0131z?</td><td>\u0131s\u0131rmam\u0131\u015f m\u0131s\u0131n\u0131z?</td><td>\u0131s\u0131rmam\u0131\u015flar m\u0131?</td></tr><tr><th colspan=\"2\" >aorist</th><td>\u0131s\u0131rmaz m\u0131ym\u0131\u015f\u0131m?</td><td>\u0131s\u0131rmaz m\u0131ym\u0131\u015fs\u0131n?</td><td>\u0131s\u0131rmaz m\u0131ym\u0131\u015f?</td><td>\u0131s\u0131rmaz m\u0131ym\u0131\u015f\u0131z?</td><td>\u0131s\u0131rmaz m\u0131ym\u0131\u015fs\u0131n\u0131z?</td><td>\u0131s\u0131rmazlar m\u0131ym\u0131\u015f?</td></tr><tr><th colspan=\"2\" >imperfective</th><td>\u0131s\u0131rm\u0131yor muymu\u015fum?</td><td>\u0131s\u0131rm\u0131yor muymu\u015fsun?</td><td>\u0131s\u0131rm\u0131yor muymu\u015f?</td><td>\u0131s\u0131rm\u0131yor muymu\u015fuz?</td><td>\u0131s\u0131rm\u0131yor muymu\u015fsunuz?</td><td>\u0131s\u0131rm\u0131yorlar m\u0131ym\u0131\u015f?</td></tr><tr><th rowspan=\"2\" >conditional</th><th colspan=\"2\" >simple</th><td>\u0131s\u0131rmasam m\u0131?</td><td>\u0131s\u0131rmasan m\u0131?</td><td>\u0131s\u0131rmasa m\u0131?</td><td>\u0131s\u0131rmasak m\u0131?</td><td>\u0131s\u0131rmasan\u0131z m\u0131?</td><td>\u0131s\u0131rmasalar m\u0131?</td></tr><tr><th colspan=\"2\" >perfective</th><td>\u0131s\u0131rmasa m\u0131yd\u0131m?</td><td>\u0131s\u0131rmasa m\u0131yd\u0131n?</td><td>\u0131s\u0131rmasa m\u0131yd\u0131?</td><td>\u0131s\u0131rmasa m\u0131yd\u0131k?</td><td>\u0131s\u0131rmasa m\u0131yd\u0131n\u0131z?</td><td>\u0131s\u0131rmasalar m\u0131yd\u0131?</td></tr><tr><th colspan=\"3\" >progressive</th><td>\u0131s\u0131rmamakta m\u0131y\u0131m?</td><td>\u0131s\u0131rmamakta m\u0131s\u0131n?</td><td>\u0131s\u0131rmamakta m\u0131?</td><td>\u0131s\u0131rmamakta m\u0131y\u0131z?</td><td>\u0131s\u0131rmamakta m\u0131s\u0131n\u0131z?</td><td>\u0131s\u0131rmamaktalar m\u0131?</td></tr><tr><th colspan=\"3\" >necessitative</th><td>\u0131s\u0131rmamal\u0131 m\u0131y\u0131m?</td><td>\u0131s\u0131rmamal\u0131 m\u0131s\u0131n?</td><td>\u0131s\u0131rmamal\u0131 m\u0131?</td><td>\u0131s\u0131rmamal\u0131 m\u0131y\u0131z?</td><td>\u0131s\u0131rmamal\u0131 m\u0131s\u0131n\u0131z?</td><td>\u0131s\u0131rmamal\u0131lar m\u0131?</td></tr></tbody></table>'></iframe>", "do\u011fmak": "<iframe srcdoc='Conjugation of do\u011fmak (aorist in -<i  >V\u00b2r</i>)<p><i><b>Note:</b> Actual conjugations can be more complex than tables below. Compound forms with the auxiliary <i  >olmak</i> not shown. See also Appendix:Turkish suffixes#Verbs.</i></p><table  style=\"background:#F9F9F9; text-align:center; width:100%\"><tbody><tr><th colspan=\"9\" >Positive declarative</th></tr><tr><th colspan=\"9\"></th></tr><tr><th colspan=\"3\" >infinitive</th><td colspan=\"6\"><span  ><strong >do\u011fmak</strong></span></td></tr><tr><th rowspan=\"3\" >impersonal participle</th><th colspan=\"2\" >imperfective</th><td colspan=\"6\"><span  >do\u011fan</span></td></tr><tr><th colspan=\"2\" >perfective</th><td colspan=\"6\"><span  >do\u011fmu\u015f</span></td></tr><tr><th colspan=\"2\" >prospective</th><td colspan=\"6\"><span  >do\u011facak</span></td></tr><tr><th rowspan=\"2\" >personal participle</th><th colspan=\"2\" >non-prospective</th><td><span  >do\u011fdu\u011fum</span></td><td><span  >do\u011fdu\u011fun</span></td><td><span  >do\u011fdu\u011fu</span></td><td><span  >do\u011fdu\u011fumuz</span></td><td><span  >do\u011fdu\u011funuz</span></td><td><span  >do\u011fduklar\u0131</span></td></tr><tr><th colspan=\"2\" >prospective</th><td><span  >do\u011faca\u011f\u0131m</span></td><td><span  >do\u011faca\u011f\u0131n</span></td><td><span  >do\u011faca\u011f\u0131</span></td><td><span  >do\u011faca\u011f\u0131m\u0131z</span></td><td><span  >do\u011faca\u011f\u0131n\u0131z</span></td><td><span  >do\u011facaklar\u0131</span></td></tr><tr><th colspan=\"3\" >verbal noun</th><td colspan=\"6\"><span  >do\u011fma</span></td></tr><tr><th colspan=\"3\" >way of doing</th><td colspan=\"6\"><span  >do\u011fu\u015f</span></td></tr><tr><th colspan=\"3\" rowspan=\"3\"></th><th colspan=\"3\" >singular</th><th colspan=\"3\" >plural</th></tr><tr><th >1 person</th><th >2 person</th><th >3 person</th><th >1 person</th><th >2 person</th><th >3 person</th></tr><tr><th >ben</th><th >sen</th><th >o</th><th >biz</th><th >siz</th><th >onlar</th></tr><tr><th rowspan=\"5\" >indicative</th><th rowspan=\"2\" >present</th><th >aorist</th><td><span  >do\u011far\u0131m</span></td><td><span  >do\u011fars\u0131n</span></td><td><span  >do\u011far</span></td><td><span  >do\u011far\u0131z</span></td><td><span  >do\u011fars\u0131n\u0131z</span></td><td><span  >do\u011farlar</span></td></tr><tr><th >imperfective</th><td><span  >do\u011fuyorum</span></td><td><span  >do\u011fuyorsun</span></td><td><span  >do\u011fuyor</span></td><td><span  >do\u011fuyoruz</span></td><td><span  >do\u011fuyorsunuz</span></td><td><span  >do\u011fuyorlar</span></td></tr><tr><th rowspan=\"2\" >past</th><th >perfective</th><td><span  >do\u011fdum</span></td><td><span  >do\u011fdun</span></td><td><span  >do\u011fdu</span></td><td><span  >do\u011fduk</span></td><td><span  >do\u011fdunuz</span></td><td><span  >do\u011fdular</span></td></tr><tr><th >imperfective</th><td><span  >do\u011fuyordum</span></td><td><span  >do\u011fuyordun</span></td><td><span  >do\u011fuyordu</span></td><td><span  >do\u011fuyorduk</span></td><td><span  >do\u011fuyordunuz</span></td><td><span  >do\u011fuyorlard\u0131 (or do\u011fuyordular)</span></td></tr><tr><th colspan=\"2\" >future</th><td><span  >do\u011faca\u011f\u0131m</span></td><td><span  >do\u011facaks\u0131n</span></td><td><span  >do\u011facak</span></td><td><span  >do\u011faca\u011f\u0131z</span></td><td><span  >do\u011facaks\u0131n\u0131z</span></td><td><span  >do\u011facaklar</span></td></tr><tr><th rowspan=\"3\" >inferential</th><th colspan=\"2\" >perfective</th><td><span  >do\u011fm\u0131\u015f\u0131m</span></td><td><span  >do\u011fm\u0131\u015fs\u0131n</span></td><td><span  >do\u011fm\u0131\u015f</span></td><td><span  >do\u011fm\u0131\u015f\u0131z</span></td><td><span  >do\u011fm\u0131\u015fs\u0131nuz</span></td><td><span  >do\u011fm\u0131\u015flar</span></td></tr><tr><th colspan=\"2\" >aorist</th><td><span  >do\u011farm\u0131\u015f\u0131m</span></td><td><span  >do\u011farm\u0131\u015fs\u0131n</span></td><td><span  >do\u011farm\u0131\u015f</span></td><td><span  >do\u011farm\u0131\u015f\u0131z</span></td><td><span  >do\u011farm\u0131\u015fs\u0131n\u0131z</span></td><td><span  >do\u011farlarm\u0131\u015f (or do\u011farm\u0131\u015flar)</span></td></tr><tr><th colspan=\"2\" >imperfective</th><td><span  >do\u011fuyormu\u015fum</span></td><td><span  >do\u011fuyormu\u015fsun</span></td><td><span  >do\u011fuyormu\u015f</span></td><td><span  >do\u011fuyormu\u015fuz</span></td><td><span  >do\u011fuyormu\u015fsunuz</span></td><td><span  >do\u011fuyorlarm\u0131\u015f</span></td></tr><tr><th rowspan=\"2\" >conditional</th><th colspan=\"2\" >simple</th><td><span  >do\u011fsam</span></td><td><span  >do\u011fsan</span></td><td><span  >do\u011fsa</span></td><td><span  >do\u011fsak</span></td><td><span  >do\u011fsan\u0131z</span></td><td><span  >do\u011fsalar</span></td></tr><tr><th colspan=\"2\" >perfective</th><td><span  >do\u011fsayd\u0131m</span></td><td><span  >do\u011fsayd\u0131n</span></td><td><span  >do\u011fsayd\u0131</span></td><td><span  >do\u011fsayd\u0131k</span></td><td><span  >do\u011fsayd\u0131n\u0131z</span></td><td><span  >do\u011fsayd\u0131lar</span></td></tr><tr><th colspan=\"3\" >optative</th><td><span  >do\u011fay\u0131m</span></td><td><span  >do\u011fas\u0131n</span></td><td><span  >do\u011fa</span></td><td><span  >do\u011fal\u0131m</span></td><td><span  >do\u011fas\u0131n\u0131z</span></td><td><span  >do\u011falar</span></td></tr><tr><th colspan=\"3\" >progressive</th><td><span  >do\u011fmaktay\u0131m</span></td><td><span  >do\u011fmaktas\u0131n</span></td><td><span  >do\u011fmakta</span></td><td><span  >do\u011fmaktay\u0131z</span></td><td><span  >do\u011fmaktas\u0131n\u0131z</span></td><td><span  >do\u011fmaktalar</span></td></tr><tr><th colspan=\"3\" >necessitative</th><td><span  >do\u011fmal\u0131y\u0131m</span></td><td><span  >do\u011fmal\u0131s\u0131n</span></td><td><span  >do\u011fmal\u0131</span></td><td><span  >do\u011fmal\u0131y\u0131z</span></td><td><span  >do\u011fmal\u0131s\u0131n\u0131z</span></td><td><span  >do\u011fmal\u0131lar</span></td></tr><tr><th colspan=\"3\" >imperative</th><td></td><td><span  >do\u011f</span></td><td><span  >do\u011fsun</span></td><td></td><td><span  >do\u011fun</span></td><td><span  >do\u011fsunlar</span></td></tr><tr><th colspan=\"9\"></th></tr><tr><th colspan=\"9\" >Positive interrogative</th></tr><tr><th colspan=\"9\"></th></tr><tr><th colspan=\"3\" rowspan=\"3\"></th><th colspan=\"3\" >singular</th><th colspan=\"3\" >plural</th></tr><tr><th >1 person</th><th >2 person</th><th >3 person</th><th >1 person</th><th >2 person</th><th >3 person</th></tr><tr><th >ben</th><th >sen</th><th >o</th><th >biz</th><th >siz</th><th >onlar</th></tr><tr><th rowspan=\"5\" >indicative</th><th rowspan=\"2\" >present</th><th >aorist</th><td>do\u011far m\u0131y\u0131m?</td><td>do\u011far m\u0131s\u0131n?</td><td>do\u011far m\u0131?</td><td>do\u011far m\u0131y\u0131z?</td><td>do\u011far m\u0131s\u0131n\u0131z?</td><td>do\u011farlar m\u0131?</td></tr><tr><th >imperfective</th><td>do\u011fuyor muyum?</td><td>do\u011fuyor musun?</td><td>do\u011fuyor mu?</td><td>do\u011fuyor muyuz?</td><td>do\u011fuyor musunuz?</td><td>do\u011fuyorlar m\u0131?</td></tr><tr><th rowspan=\"2\" >past</th><th >perfective</th><td>do\u011fdum mu?</td><td>do\u011fdun mu?</td><td>do\u011fdu mu?</td><td>do\u011fduk mu?</td><td>do\u011fdunuz mu?</td><td>do\u011fdular m\u0131?</td></tr><tr><th >imperfective</th><td>do\u011fuyor muydum?</td><td>do\u011fuyor muydun?</td><td>do\u011fuyor muydu?</td><td>do\u011fuyor muyduk?</td><td>do\u011fuyor muydunuz?</td><td>do\u011fuyorlar m\u0131yd\u0131?</td></tr><tr><th colspan=\"2\" >future</th><td>do\u011facak m\u0131y\u0131m?</td><td>do\u011facak m\u0131s\u0131n?</td><td>do\u011facak m\u0131?</td><td>do\u011facak m\u0131y\u0131z?</td><td>do\u011facak m\u0131s\u0131n\u0131z?</td><td>do\u011facaklar m\u0131?</td></tr><tr><th rowspan=\"3\" >inferential</th><th colspan=\"2\" >perfective</th><td>do\u011fmu\u015f muyum?</td><td>do\u011fmu\u015f musun?</td><td>do\u011fmu\u015f mu?</td><td>do\u011fmu\u015f muyuz?</td><td>do\u011fmu\u015f musunuz?</td><td>do\u011fmu\u015flar m\u0131?</td></tr><tr><th colspan=\"2\" >aorist</th><td>do\u011far m\u0131ymu\u015f\u0131m?</td><td>do\u011far m\u0131ymu\u015fs\u0131n?</td><td>do\u011far m\u0131ymu\u015f?</td><td>do\u011far m\u0131ymu\u015f\u0131z?</td><td>do\u011far m\u0131ymu\u015fs\u0131n\u0131z?</td><td>do\u011farlar m\u0131ym\u0131\u015f?</td></tr><tr><th colspan=\"2\" >imperfective</th><td>do\u011fuyor muymu\u015fum?</td><td>do\u011fuyor muymu\u015fsun?</td><td>do\u011fuyor muymu\u015f?</td><td>do\u011fuyor muymu\u015fuz?</td><td>do\u011fuyor muymu\u015fsunuz?</td><td>do\u011fuyorlar m\u0131ym\u0131\u015f?</td></tr><tr><th rowspan=\"2\" >conditional</th><th colspan=\"2\" >simple</th><td>do\u011fsam m\u0131?</td><td>do\u011fsan m\u0131?</td><td>do\u011fsa m\u0131?</td><td>do\u011fsak m\u0131?</td><td>do\u011fsan\u0131z m\u0131?</td><td>do\u011fsalar m\u0131?</td></tr><tr><th colspan=\"2\" >perfective</th><td>do\u011fsa m\u0131yd\u0131m?</td><td>do\u011fsa m\u0131yd\u0131n?</td><td>do\u011fsa m\u0131yd\u0131?</td><td>do\u011fsa m\u0131yd\u0131k?</td><td>do\u011fsa m\u0131yd\u0131n\u0131z?</td><td>do\u011fsalar m\u0131yd\u0131?</td></tr><tr><th colspan=\"3\" >progressive</th><td>do\u011fmakta m\u0131y\u0131m?</td><td>do\u011fmakta m\u0131s\u0131n?</td><td>do\u011fmakta m\u0131?</td><td>do\u011fmakta m\u0131y\u0131z?</td><td>do\u011fmakta m\u0131s\u0131n\u0131z?</td><td>do\u011fmaktalar m\u0131?</td></tr><tr><th colspan=\"3\" >necessitative</th><td>do\u011fmal\u0131 m\u0131y\u0131m?</td><td>do\u011fmal\u0131 m\u0131s\u0131n?</td><td>do\u011fmal\u0131 m\u0131?</td><td>do\u011fmal\u0131 m\u0131y\u0131z?</td><td>do\u011fmal\u0131 m\u0131s\u0131n\u0131z?</td><td>do\u011fmal\u0131lar m\u0131?</td></tr><tr><th colspan=\"9\"></th></tr><tr><th colspan=\"9\" >Negative declarative</th></tr><tr><th colspan=\"9\"></th></tr><tr><th colspan=\"3\" >infinitive</th><td colspan=\"6\"><span  >do\u011fmamak</span></td></tr><tr><th rowspan=\"3\" >impersonal participle</th><th colspan=\"2\" >imperfective</th><td colspan=\"6\"><span  >do\u011fmayan</span></td></tr><tr><th colspan=\"2\" >perfective</th><td colspan=\"6\"><span  >do\u011fmam\u0131\u015f</span></td></tr><tr><th colspan=\"2\" >prospective</th><td colspan=\"6\"><span  >do\u011fmayacak</span></td></tr><tr><th rowspan=\"2\" >personal participle</th><th colspan=\"2\" >non-prospective</th><td><span  >do\u011fmad\u0131\u011f\u0131m</span></td><td><span  >do\u011fmad\u0131\u011f\u0131n</span></td><td><span  >do\u011fmad\u0131\u011f\u0131</span></td><td><span  >do\u011fmad\u0131\u011f\u0131m\u0131z</span></td><td><span  >do\u011fmad\u0131\u011f\u0131n\u0131z</span></td><td><span  >do\u011fmad\u0131klar\u0131</span></td></tr><tr><th colspan=\"2\" >prospective</th><td><span  >do\u011fmayaca\u011f\u0131m</span></td><td><span  >do\u011fmayaca\u011f\u0131n</span></td><td><span  >do\u011fmayaca\u011f\u0131</span></td><td><span  >do\u011fmayaca\u011f\u0131m\u0131z</span></td><td><span  >do\u011fmayaca\u011f\u0131n\u0131z</span></td><td><span  >do\u011fmayacaklar\u0131</span></td></tr><tr><th colspan=\"3\" >verbal noun</th><td colspan=\"6\"><span  >do\u011fmama</span></td></tr><tr><th colspan=\"3\" >way of doing</th><td colspan=\"6\"><span  >do\u011fmayu\u015f</span></td></tr><tr><th colspan=\"3\" rowspan=\"3\"></th><th colspan=\"3\" >singular</th><th colspan=\"3\" >plural</th></tr><tr><th >1 person</th><th >2 person</th><th >3 person</th><th >1 person</th><th >2 person</th><th >3 person</th></tr><tr><th >ben</th><th >sen</th><th >o</th><th >biz</th><th >siz</th><th >onlar</th></tr><tr><th rowspan=\"5\" >indicative</th><th rowspan=\"2\" >present</th><th >aorist</th><td><span  >do\u011fmam</span></td><td><span  >do\u011fmazs\u0131n</span></td><td><span  >do\u011fmaz</span></td><td><span  >do\u011fmay\u0131z</span></td><td><span  >do\u011fmazs\u0131n\u0131z</span></td><td><span  >do\u011fmazlar</span></td></tr><tr><th >imperfective</th><td><span  >do\u011fmuyorum</span></td><td><span  >do\u011fmuyorsun</span></td><td><span  >do\u011fmuyor</span></td><td><span  >do\u011fmuyoruz</span></td><td><span  >do\u011fmuyorsunuz</span></td><td><span  >do\u011fmuyorlar</span></td></tr><tr><th rowspan=\"2\" >past</th><th >perfective</th><td><span  >do\u011fmad\u0131m</span></td><td><span  >do\u011fmad\u0131n</span></td><td><span  >do\u011fmad\u0131</span></td><td><span  >do\u011fmad\u0131k</span></td><td><span  >do\u011fmad\u0131n\u0131z</span></td><td><span  >do\u011fmad\u0131lar</span></td></tr><tr><th >imperfective</th><td><span  >do\u011fmuyordum</span></td><td><span  >do\u011fmuyordun</span></td><td><span  >do\u011fmuyordu</span></td><td><span  >do\u011fmuyorduk</span></td><td><span  >do\u011fmuyordunuz</span></td><td><span  >do\u011fmuyorlard\u0131</span></td></tr><tr><th colspan=\"2\" >future</th><td><span  >do\u011fmayaca\u011f\u0131m</span></td><td><span  >do\u011fmayacaks\u0131n</span></td><td><span  >do\u011fmayacak</span></td><td><span  >do\u011fmayaca\u011f\u0131z</span></td><td><span  >do\u011fmayacaks\u0131n\u0131z</span></td><td><span  >do\u011fmayacaklar</span></td></tr><tr><th rowspan=\"3\" >inferential</th><th colspan=\"2\" >perfective</th><td><span  >do\u011fmam\u0131\u015f\u0131m</span></td><td><span  >do\u011fmam\u0131\u015fs\u0131n</span></td><td><span  >do\u011fmam\u0131\u015f</span></td><td><span  >do\u011fmam\u0131\u015f\u0131z</span></td><td><span  >do\u011fmam\u0131\u015fs\u0131n\u0131z</span></td><td><span  >do\u011fmam\u0131\u015flar</span></td></tr><tr><th colspan=\"2\" >aorist</th><td><span  >do\u011fmazm\u0131\u015f\u0131m</span></td><td><span  >do\u011fmazm\u0131\u015fs\u0131n</span></td><td><span  >do\u011fmazm\u0131\u015f</span></td><td><span  >do\u011fmazm\u0131\u015f\u0131z</span></td><td><span  >do\u011fmazm\u0131\u015fs\u0131n\u0131z</span></td><td><span  >do\u011fmazlarm\u0131\u015f</span></td></tr><tr><th colspan=\"2\" >imperfective</th><td><span  >do\u011fmuyormu\u015fum</span></td><td><span  >do\u011fmuyormu\u015fsun</span></td><td><span  >do\u011fmuyormu\u015f</span></td><td><span  >do\u011fmuyormu\u015fuz</span></td><td><span  >do\u011fmuyormu\u015fsunuz</span></td><td><span  >do\u011fmuyorlarm\u0131\u015f</span></td></tr><tr><th rowspan=\"2\" >conditional</th><th colspan=\"2\" >simple</th><td><span  >do\u011fmasam</span></td><td><span  >do\u011fmasan</span></td><td><span  >do\u011fmasa</span></td><td><span  >do\u011fmasak</span></td><td><span  >do\u011fmasan\u0131z</span></td><td><span  >do\u011fmasalar</span></td></tr><tr><th colspan=\"2\" >perfective</th><td><span  >do\u011fmasayd\u0131m</span></td><td><span  >do\u011fmasayd\u0131n</span></td><td><span  >do\u011fmasayd\u0131</span></td><td><span  >do\u011fmasayd\u0131k</span></td><td><span  >do\u011fmasayd\u0131n\u0131z</span></td><td><span  >do\u011fmasayd\u0131lar</span></td></tr><tr><th colspan=\"3\" >optative</th><td><span  >do\u011fmayay\u0131m</span></td><td><span  >do\u011fmayas\u0131n</span></td><td><span  >do\u011fmaya</span></td><td><span  >do\u011fmayal\u0131m</span></td><td><span  >do\u011fmayas\u0131n\u0131z</span></td><td><span  >do\u011fmayalar</span></td></tr><tr><th colspan=\"3\" >progressive</th><td><span  >do\u011fmamaktay\u0131m</span></td><td><span  >do\u011fmamaktas\u0131n</span></td><td><span  >do\u011fmamakta</span></td><td><span  >do\u011fmamaktay\u0131z</span></td><td><span  >do\u011fmamaktas\u0131n\u0131z</span></td><td><span  >do\u011fmamaktalar</span></td></tr><tr><th colspan=\"3\" >necessitative</th><td><span  >do\u011fmamal\u0131y\u0131m</span></td><td><span  >do\u011fmamal\u0131s\u0131n</span></td><td><span  >do\u011fmamal\u0131</span></td><td><span  >do\u011fmamal\u0131y\u0131z</span></td><td><span  >do\u011fmamal\u0131s\u0131n\u0131z</span></td><td><span  >do\u011fmamal\u0131lar</span></td></tr><tr><th colspan=\"3\" >imperative</th><td></td><td><span  >do\u011fma</span></td><td><span  >do\u011fmas\u0131n</span></td><td></td><td><span  >do\u011fmay\u0131n</span></td><td><span  >do\u011fmas\u0131nlar</span></td></tr><tr><th colspan=\"9\"></th></tr><tr><th colspan=\"9\" >Negative interrogative</th></tr><tr><th colspan=\"9\"></th></tr><tr><th colspan=\"3\" rowspan=\"3\"></th><th colspan=\"3\" >singular</th><th colspan=\"3\" >plural</th></tr><tr><th >1 person</th><th >2 person</th><th >3 person</th><th >1 person</th><th >2 person</th><th >3 person</th></tr><tr><th >ben</th><th >sen</th><th >o</th><th >biz</th><th >siz</th><th >onlar</th></tr><tr><th rowspan=\"5\" >indicative</th><th rowspan=\"2\" >present</th><th >aorist</th><td>do\u011fmaz m\u0131y\u0131m?</td><td>do\u011fmaz m\u0131s\u0131n?</td><td>do\u011fmaz m\u0131?</td><td>do\u011fmaz m\u0131y\u0131z?</td><td>do\u011fmaz m\u0131s\u0131n\u0131z?</td><td>do\u011fmazlar m\u0131?</td></tr><tr><th >imperfective</th><td>do\u011fmuyor muyum?</td><td>do\u011fmuyor musun?</td><td>do\u011fmuyor mu?</td><td>do\u011fmuyor muyuz?</td><td>do\u011fmuyor musunuz?</td><td>do\u011fmuyorlar m\u0131?</td></tr><tr><th rowspan=\"2\" >past</th><th >perfective</th><td>do\u011fmad\u0131m m\u0131?</td><td>do\u011fmad\u0131n m\u0131?</td><td>do\u011fmad\u0131 m\u0131?</td><td>do\u011fmad\u0131k m\u0131?</td><td>do\u011fmad\u0131n\u0131z m\u0131?</td><td>do\u011fmad\u0131lar m\u0131?</td></tr><tr><th >imperfective</th><td>do\u011fmuyor muydum?</td><td>do\u011fmuyor muydun?</td><td>do\u011fmuyor muydu?</td><td>do\u011fmuyor muyduk?</td><td>do\u011fmuyor muydunuz?</td><td>do\u011fmuyorlar m\u0131yd\u0131?</td></tr><tr><th colspan=\"2\" >future</th><td>do\u011fmayacak m\u0131y\u0131m?</td><td>do\u011fmayacak m\u0131s\u0131n?</td><td>do\u011fmayacak m\u0131?</td><td>do\u011fmayacak m\u0131y\u0131z?</td><td>do\u011fmayacak m\u0131s\u0131n\u0131z?</td><td>do\u011fmayacaklar m\u0131?</td></tr><tr><th rowspan=\"3\" >inferential</th><th colspan=\"2\" >perfective</th><td>do\u011fmam\u0131\u015f m\u0131y\u0131m?</td><td>do\u011fmam\u0131\u015f m\u0131s\u0131n?</td><td>do\u011fmam\u0131\u015f m\u0131?</td><td>do\u011fmam\u0131\u015f m\u0131y\u0131z?</td><td>do\u011fmam\u0131\u015f m\u0131s\u0131n\u0131z?</td><td>do\u011fmam\u0131\u015flar m\u0131?</td></tr><tr><th colspan=\"2\" >aorist</th><td>do\u011fmaz m\u0131ym\u0131\u015f\u0131m?</td><td>do\u011fmaz m\u0131ym\u0131\u015fs\u0131n?</td><td>do\u011fmaz m\u0131ym\u0131\u015f?</td><td>do\u011fmaz m\u0131ym\u0131\u015f\u0131z?</td><td>do\u011fmaz m\u0131ym\u0131\u015fs\u0131n\u0131z?</td><td>do\u011fmazlar m\u0131ym\u0131\u015f?</td></tr><tr><th colspan=\"2\" >imperfective</th><td>do\u011fmuyor muymu\u015fum?</td><td>do\u011fmuyor muymu\u015fsun?</td><td>do\u011fmuyor muymu\u015f?</td><td>do\u011fmuyor muymu\u015fuz?</td><td>do\u011fmuyor muymu\u015fsunuz?</td><td>do\u011fmuyorlar m\u0131ym\u0131\u015f?</td></tr><tr><th rowspan=\"2\" >conditional</th><th colspan=\"2\" >simple</th><td>do\u011fmasam m\u0131?</td><td>do\u011fmasan m\u0131?</td><td>do\u011fmasa m\u0131?</td><td>do\u011fmasak m\u0131?</td><td>do\u011fmasan\u0131z m\u0131?</td><td>do\u011fmasalar m\u0131?</td></tr><tr><th colspan=\"2\" >perfective</th><td>do\u011fmasa m\u0131yd\u0131m?</td><td>do\u011fmasa m\u0131yd\u0131n?</td><td>do\u011fmasa m\u0131yd\u0131?</td><td>do\u011fmasa m\u0131yd\u0131k?</td><td>do\u011fmasa m\u0131yd\u0131n\u0131z?</td><td>do\u011fmasalar m\u0131yd\u0131?</td></tr><tr><th colspan=\"3\" >progressive</th><td>do\u011fmamakta m\u0131y\u0131m?</td><td>do\u011fmamakta m\u0131s\u0131n?</td><td>do\u011fmamakta m\u0131?</td><td>do\u011fmamakta m\u0131y\u0131z?</td><td>do\u011fmamakta m\u0131s\u0131n\u0131z?</td><td>do\u011fmamaktalar m\u0131?</td></tr><tr><th colspan=\"3\" >necessitative</th><td>do\u011fmamal\u0131 m\u0131y\u0131m?</td><td>do\u011fmamal\u0131 m\u0131s\u0131n?</td><td>do\u011fmamal\u0131 m\u0131?</td><td>do\u011fmamal\u0131 m\u0131y\u0131z?</td><td>do\u011fmamal\u0131 m\u0131s\u0131n\u0131z?</td><td>do\u011fmamal\u0131lar m\u0131?</td></tr></tbody></table>'></iframe>", "k\u0131rmak": "<iframe srcdoc='Conjugation of k\u0131rmak (aorist in -<i  >V\u00b2r</i>)<p><i><b>Note:</b> Actual conjugations can be more complex than tables below. Compound forms with the auxiliary <i  >olmak</i> not shown. See also Appendix:Turkish suffixes#Verbs.</i></p><table  style=\"background:#F9F9F9; text-align:center; width:100%\"><tbody><tr><th colspan=\"9\" >Positive declarative</th></tr><tr><th colspan=\"9\"></th></tr><tr><th colspan=\"3\" >infinitive</th><td colspan=\"6\"><span  ><strong >k\u0131rmak</strong></span></td></tr><tr><th rowspan=\"3\" >impersonal participle</th><th colspan=\"2\" >imperfective</th><td colspan=\"6\"><span  >k\u0131ran</span></td></tr><tr><th colspan=\"2\" >perfective</th><td colspan=\"6\"><span  >k\u0131rm\u0131\u015f</span></td></tr><tr><th colspan=\"2\" >prospective</th><td colspan=\"6\"><span  >k\u0131racak</span></td></tr><tr><th rowspan=\"2\" >personal participle</th><th colspan=\"2\" >non-prospective</th><td><span  >k\u0131rd\u0131\u011f\u0131m</span></td><td><span  >k\u0131rd\u0131\u011f\u0131n</span></td><td><span  >k\u0131rd\u0131\u011f\u0131</span></td><td><span  >k\u0131rd\u0131\u011f\u0131m\u0131z</span></td><td><span  >k\u0131rd\u0131\u011f\u0131n\u0131z</span></td><td><span  >k\u0131rd\u0131klar\u0131</span></td></tr><tr><th colspan=\"2\" >prospective</th><td><span  >k\u0131raca\u011f\u0131m</span></td><td><span  >k\u0131raca\u011f\u0131n</span></td><td><span  >k\u0131raca\u011f\u0131</span></td><td><span  >k\u0131raca\u011f\u0131m\u0131z</span></td><td><span  >k\u0131raca\u011f\u0131n\u0131z</span></td><td><span  >k\u0131racaklar\u0131</span></td></tr><tr><th colspan=\"3\" >verbal noun</th><td colspan=\"6\"><span  >k\u0131rma</span></td></tr><tr><th colspan=\"3\" >way of doing</th><td colspan=\"6\"><span  >k\u0131r\u0131\u015f</span></td></tr><tr><th colspan=\"3\" rowspan=\"3\"></th><th colspan=\"3\" >singular</th><th colspan=\"3\" >plural</th></tr><tr><th >1 person</th><th >2 person</th><th >3 person</th><th >1 person</th><th >2 person</th><th >3 person</th></tr><tr><th >ben</th><th >sen</th><th >o</th><th >biz</th><th >siz</th><th >onlar</th></tr><tr><th rowspan=\"5\" >indicative</th><th rowspan=\"2\" >present</th><th >aorist</th><td><span  >k\u0131rar\u0131m</span></td><td><span  >k\u0131rars\u0131n</span></td><td><span  >k\u0131rar</span></td><td><span  >k\u0131rar\u0131z</span></td><td><span  >k\u0131rars\u0131n\u0131z</span></td><td><span  >k\u0131rarlar</span></td></tr><tr><th >imperfective</th><td><span  >k\u0131r\u0131yorum</span></td><td><span  >k\u0131r\u0131yorsun</span></td><td><span  >k\u0131r\u0131yor</span></td><td><span  >k\u0131r\u0131yoruz</span></td><td><span  >k\u0131r\u0131yorsunuz</span></td><td><span  >k\u0131r\u0131yorlar</span></td></tr><tr><th rowspan=\"2\" >past</th><th >perfective</th><td><span  >k\u0131rd\u0131m</span></td><td><span  >k\u0131rd\u0131n</span></td><td><span  >k\u0131rd\u0131</span></td><td><span  >k\u0131rd\u0131k</span></td><td><span  >k\u0131rd\u0131n\u0131z</span></td><td><span  >k\u0131rd\u0131lar</span></td></tr><tr><th >imperfective</th><td><span  >k\u0131r\u0131yordum</span></td><td><span  >k\u0131r\u0131yordun</span></td><td><span  >k\u0131r\u0131yordu</span></td><td><span  >k\u0131r\u0131yorduk</span></td><td><span  >k\u0131r\u0131yordunuz</span></td><td><span  >k\u0131r\u0131yorlard\u0131 (or k\u0131r\u0131yordular)</span></td></tr><tr><th colspan=\"2\" >future</th><td><span  >k\u0131raca\u011f\u0131m</span></td><td><span  >k\u0131racaks\u0131n</span></td><td><span  >k\u0131racak</span></td><td><span  >k\u0131raca\u011f\u0131z</span></td><td><span  >k\u0131racaks\u0131n\u0131z</span></td><td><span  >k\u0131racaklar</span></td></tr><tr><th rowspan=\"3\" >inferential</th><th colspan=\"2\" >perfective</th><td><span  >k\u0131rm\u0131\u015f\u0131m</span></td><td><span  >k\u0131rm\u0131\u015fs\u0131n</span></td><td><span  >k\u0131rm\u0131\u015f</span></td><td><span  >k\u0131rm\u0131\u015f\u0131z</span></td><td><span  >k\u0131rm\u0131\u015fs\u0131n\u0131z</span></td><td><span  >k\u0131rm\u0131\u015flar</span></td></tr><tr><th colspan=\"2\" >aorist</th><td><span  >k\u0131rarm\u0131\u015f\u0131m</span></td><td><span  >k\u0131rarm\u0131\u015fs\u0131n</span></td><td><span  >k\u0131rarm\u0131\u015f</span></td><td><span  >k\u0131rarm\u0131\u015f\u0131z</span></td><td><span  >k\u0131rarm\u0131\u015fs\u0131n\u0131z</span></td><td><span  >k\u0131rarlarm\u0131\u015f (or k\u0131rarm\u0131\u015flar)</span></td></tr><tr><th colspan=\"2\" >imperfective</th><td><span  >k\u0131r\u0131yormu\u015fum</span></td><td><span  >k\u0131r\u0131yormu\u015fsun</span></td><td><span  >k\u0131r\u0131yormu\u015f</span></td><td><span  >k\u0131r\u0131yormu\u015fuz</span></td><td><span  >k\u0131r\u0131yormu\u015fsunuz</span></td><td><span  >k\u0131r\u0131yorlarm\u0131\u015f</span></td></tr><tr><th rowspan=\"2\" >conditional</th><th colspan=\"2\" >simple</th><td><span  >k\u0131rsam</span></td><td><span  >k\u0131rsan</span></td><td><span  >k\u0131rsa</span></td><td><span  >k\u0131rsak</span></td><td><span  >k\u0131rsan\u0131z</span></td><td><span  >k\u0131rsalar</span></td></tr><tr><th colspan=\"2\" >perfective</th><td><span  >k\u0131rsayd\u0131m</span></td><td><span  >k\u0131rsayd\u0131n</span></td><td><span  >k\u0131rsayd\u0131</span></td><td><span  >k\u0131rsayd\u0131k</span></td><td><span  >k\u0131rsayd\u0131n\u0131z</span></td><td><span  >k\u0131rsayd\u0131lar</span></td></tr><tr><th colspan=\"3\" >optative</th><td><span  >k\u0131ray\u0131m</span></td><td><span  >k\u0131ras\u0131n</span></td><td><span  >k\u0131ra</span></td><td><span  >k\u0131ral\u0131m</span></td><td><span  >k\u0131ras\u0131n\u0131z</span></td><td><span  >k\u0131ralar</span></td></tr><tr><th colspan=\"3\" >progressive</th><td><span  >k\u0131rmaktay\u0131m</span></td><td><span  >k\u0131rmaktas\u0131n</span></td><td><span  >k\u0131rmakta</span></td><td><span  >k\u0131rmaktay\u0131z</span></td><td><span  >k\u0131rmaktas\u0131n\u0131z</span></td><td><span  >k\u0131rmaktalar</span></td></tr><tr><th colspan=\"3\" >necessitative</th><td><span  >k\u0131rmal\u0131y\u0131m</span></td><td><span  >k\u0131rmal\u0131s\u0131n</span></td><td><span  >k\u0131rmal\u0131</span></td><td><span  >k\u0131rmal\u0131y\u0131z</span></td><td><span  >k\u0131rmal\u0131s\u0131n\u0131z</span></td><td><span  >k\u0131rmal\u0131lar</span></td></tr><tr><th colspan=\"3\" >imperative</th><td></td><td><span  >k\u0131r</span></td><td><span  >k\u0131rs\u0131n</span></td><td></td><td><span  >k\u0131r\u0131n</span></td><td><span  >k\u0131rs\u0131nlar</span></td></tr><tr><th colspan=\"9\"></th></tr><tr><th colspan=\"9\" >Positive interrogative</th></tr><tr><th colspan=\"9\"></th></tr><tr><th colspan=\"3\" rowspan=\"3\"></th><th colspan=\"3\" >singular</th><th colspan=\"3\" >plural</th></tr><tr><th >1 person</th><th >2 person</th><th >3 person</th><th >1 person</th><th >2 person</th><th >3 person</th></tr><tr><th >ben</th><th >sen</th><th >o</th><th >biz</th><th >siz</th><th >onlar</th></tr><tr><th rowspan=\"5\" >indicative</th><th rowspan=\"2\" >present</th><th >aorist</th><td>k\u0131rar m\u0131y\u0131m?</td><td>k\u0131rar m\u0131s\u0131n?</td><td>k\u0131rar m\u0131?</td><td>k\u0131rar m\u0131y\u0131z?</td><td>k\u0131rar m\u0131s\u0131n\u0131z?</td><td>k\u0131rarlar m\u0131?</td></tr><tr><th >imperfective</th><td>k\u0131r\u0131yor muyum?</td><td>k\u0131r\u0131yor musun?</td><td>k\u0131r\u0131yor mu?</td><td>k\u0131r\u0131yor muyuz?</td><td>k\u0131r\u0131yor musunuz?</td><td>k\u0131r\u0131yorlar m\u0131?</td></tr><tr><th rowspan=\"2\" >past</th><th >perfective</th><td>k\u0131rd\u0131m m\u0131?</td><td>k\u0131rd\u0131n m\u0131?</td><td>k\u0131rd\u0131 m\u0131?</td><td>k\u0131rd\u0131k m\u0131?</td><td>k\u0131rd\u0131n\u0131z m\u0131?</td><td>k\u0131rd\u0131lar m\u0131?</td></tr><tr><th >imperfective</th><td>k\u0131r\u0131yor muydum?</td><td>k\u0131r\u0131yor muydun?</td><td>k\u0131r\u0131yor muydu?</td><td>k\u0131r\u0131yor muyduk?</td><td>k\u0131r\u0131yor muydunuz?</td><td>k\u0131r\u0131yorlar m\u0131yd\u0131?</td></tr><tr><th colspan=\"2\" >future</th><td>k\u0131racak m\u0131y\u0131m?</td><td>k\u0131racak m\u0131s\u0131n?</td><td>k\u0131racak m\u0131?</td><td>k\u0131racak m\u0131y\u0131z?</td><td>k\u0131racak m\u0131s\u0131n\u0131z?</td><td>k\u0131racaklar m\u0131?</td></tr><tr><th rowspan=\"3\" >inferential</th><th colspan=\"2\" >perfective</th><td>k\u0131rm\u0131\u015f m\u0131y\u0131m?</td><td>k\u0131rm\u0131\u015f m\u0131s\u0131n?</td><td>k\u0131rm\u0131\u015f m\u0131?</td><td>k\u0131rm\u0131\u015f m\u0131y\u0131z?</td><td>k\u0131rm\u0131\u015f m\u0131s\u0131n\u0131z?</td><td>k\u0131rm\u0131\u015flar m\u0131?</td></tr><tr><th colspan=\"2\" >aorist</th><td>k\u0131rar m\u0131ym\u0131\u015f\u0131m?</td><td>k\u0131rar m\u0131ym\u0131\u015fs\u0131n?</td><td>k\u0131rar m\u0131ym\u0131\u015f?</td><td>k\u0131rar m\u0131ym\u0131\u015f\u0131z?</td><td>k\u0131rar m\u0131ym\u0131\u015fs\u0131n\u0131z?</td><td>k\u0131rarlar m\u0131ym\u0131\u015f?</td></tr><tr><th colspan=\"2\" >imperfective</th><td>k\u0131r\u0131yor muymu\u015fum?</td><td>k\u0131r\u0131yor muymu\u015fsun?</td><td>k\u0131r\u0131yor muymu\u015f?</td><td>k\u0131r\u0131yor muymu\u015fuz?</td><td>k\u0131r\u0131yor muymu\u015fsunuz?</td><td>k\u0131r\u0131yorlar m\u0131ym\u0131\u015f?</td></tr><tr><th rowspan=\"2\" >conditional</th><th colspan=\"2\" >simple</th><td>k\u0131rsam m\u0131?</td><td>k\u0131rsan m\u0131?</td><td>k\u0131rsa m\u0131?</td><td>k\u0131rsak m\u0131?</td><td>k\u0131rsan\u0131z m\u0131?</td><td>k\u0131rsalar m\u0131?</td></tr><tr><th colspan=\"2\" >perfective</th><td>k\u0131rsa m\u0131yd\u0131m?</td><td>k\u0131rsa m\u0131yd\u0131n?</td><td>k\u0131rsa m\u0131yd\u0131?</td><td>k\u0131rsa m\u0131yd\u0131k?</td><td>k\u0131rsa m\u0131yd\u0131n\u0131z?</td><td>k\u0131rsalar m\u0131yd\u0131?</td></tr><tr><th colspan=\"3\" >progressive</th><td>k\u0131rmakta m\u0131y\u0131m?</td><td>k\u0131rmakta m\u0131s\u0131n?</td><td>k\u0131rmakta m\u0131?</td><td>k\u0131rmakta m\u0131y\u0131z?</td><td>k\u0131rmakta m\u0131s\u0131n\u0131z?</td><td>k\u0131rmaktalar m\u0131?</td></tr><tr><th colspan=\"3\" >necessitative</th><td>k\u0131rmal\u0131 m\u0131y\u0131m?</td><td>k\u0131rmal\u0131 m\u0131s\u0131n?</td><td>k\u0131rmal\u0131 m\u0131?</td><td>k\u0131rmal\u0131 m\u0131y\u0131z?</td><td>k\u0131rmal\u0131 m\u0131s\u0131n\u0131z?</td><td>k\u0131rmal\u0131lar m\u0131?</td></tr><tr><th colspan=\"9\"></th></tr><tr><th colspan=\"9\" >Negative declarative</th></tr><tr><th colspan=\"9\"></th></tr><tr><th colspan=\"3\" >infinitive</th><td colspan=\"6\"><span  >k\u0131rmamak</span></td></tr><tr><th rowspan=\"3\" >impersonal participle</th><th colspan=\"2\" >imperfective</th><td colspan=\"6\"><span  >k\u0131rmayan</span></td></tr><tr><th colspan=\"2\" >perfective</th><td colspan=\"6\"><span  >k\u0131rmam\u0131\u015f</span></td></tr><tr><th colspan=\"2\" >prospective</th><td colspan=\"6\"><span  >k\u0131rmayacak</span></td></tr><tr><th rowspan=\"2\" >personal participle</th><th colspan=\"2\" >non-prospective</th><td><span  >k\u0131rmad\u0131\u011f\u0131m</span></td><td><span  >k\u0131rmad\u0131\u011f\u0131n</span></td><td><span  >k\u0131rmad\u0131\u011f\u0131</span></td><td><span  >k\u0131rmad\u0131\u011f\u0131m\u0131z</span></td><td><span  >k\u0131rmad\u0131\u011f\u0131n\u0131z</span></td><td><span  >k\u0131rmad\u0131klar\u0131</span></td></tr><tr><th colspan=\"2\" >prospective</th><td><span  >k\u0131rmayaca\u011f\u0131m</span></td><td><span  >k\u0131rmayaca\u011f\u0131n</span></td><td><span  >k\u0131rmayaca\u011f\u0131</span></td><td><span  >k\u0131rmayaca\u011f\u0131m\u0131z</span></td><td><span  >k\u0131rmayaca\u011f\u0131n\u0131z</span></td><td><span  >k\u0131rmayacaklar\u0131</span></td></tr><tr><th colspan=\"3\" >verbal noun</th><td colspan=\"6\"><span  >k\u0131rmama</span></td></tr><tr><th colspan=\"3\" >way of doing</th><td colspan=\"6\"><span  >k\u0131rmay\u0131\u015f</span></td></tr><tr><th colspan=\"3\" rowspan=\"3\"></th><th colspan=\"3\" >singular</th><th colspan=\"3\" >plural</th></tr><tr><th >1 person</th><th >2 person</th><th >3 person</th><th >1 person</th><th >2 person</th><th >3 person</th></tr><tr><th >ben</th><th >sen</th><th >o</th><th >biz</th><th >siz</th><th >onlar</th></tr><tr><th rowspan=\"5\" >indicative</th><th rowspan=\"2\" >present</th><th >aorist</th><td><span  >k\u0131rmam</span></td><td><span  >k\u0131rmazs\u0131n</span></td><td><span  >k\u0131rmaz</span></td><td><span  >k\u0131rmay\u0131z</span></td><td><span  >k\u0131rmazs\u0131n\u0131z</span></td><td><span  >k\u0131rmazlar</span></td></tr><tr><th >imperfective</th><td><span  >k\u0131rm\u0131yorum</span></td><td><span  >k\u0131rm\u0131yorsun</span></td><td><span  >k\u0131rm\u0131yor</span></td><td><span  >k\u0131rm\u0131yoruz</span></td><td><span  >k\u0131rm\u0131yorsunuz</span></td><td><span  >k\u0131rm\u0131yorlar</span></td></tr><tr><th rowspan=\"2\" >past</th><th >perfective</th><td><span  >k\u0131rmad\u0131m</span></td><td><span  >k\u0131rmad\u0131n</span></td><td><span  >k\u0131rmad\u0131</span></td><td><span  >k\u0131rmad\u0131k</span></td><td><span  >k\u0131rmad\u0131n\u0131z</span></td><td><span  >k\u0131rmad\u0131lar</span></td></tr><tr><th >imperfective</th><td><span  >k\u0131rm\u0131yordum</span></td><td><span  >k\u0131rm\u0131yordun</span></td><td><span  >k\u0131rm\u0131yordu</span></td><td><span  >k\u0131rm\u0131yorduk</span></td><td><span  >k\u0131rm\u0131yordunuz</span></td><td><span  >k\u0131rm\u0131yorlard\u0131</span></td></tr><tr><th colspan=\"2\" >future</th><td><span  >k\u0131rmayaca\u011f\u0131m</span></td><td><span  >k\u0131rmayacaks\u0131n</span></td><td><span  >k\u0131rmayacak</span></td><td><span  >k\u0131rmayaca\u011f\u0131z</span></td><td><span  >k\u0131rmayacaks\u0131n\u0131z</span></td><td><span  >k\u0131rmayacaklar</span></td></tr><tr><th rowspan=\"3\" >inferential</th><th colspan=\"2\" >perfective</th><td><span  >k\u0131rmam\u0131\u015f\u0131m</span></td><td><span  >k\u0131rmam\u0131\u015fs\u0131n</span></td><td><span  >k\u0131rmam\u0131\u015f</span></td><td><span  >k\u0131rmam\u0131\u015f\u0131z</span></td><td><span  >k\u0131rmam\u0131\u015fs\u0131n\u0131z</span></td><td><span  >k\u0131rmam\u0131\u015flar</span></td></tr><tr><th colspan=\"2\" >aorist</th><td><span  >k\u0131rmazm\u0131\u015f\u0131m</span></td><td><span  >k\u0131rmazm\u0131\u015fs\u0131n</span></td><td><span  >k\u0131rmazm\u0131\u015f</span></td><td><span  >k\u0131rmazm\u0131\u015f\u0131z</span></td><td><span  >k\u0131rmazm\u0131\u015fs\u0131n\u0131z</span></td><td><span  >k\u0131rmazlarm\u0131\u015f</span></td></tr><tr><th colspan=\"2\" >imperfective</th><td><span  >k\u0131rm\u0131yormu\u015fum</span></td><td><span  >k\u0131rm\u0131yormu\u015fsun</span></td><td><span  >k\u0131rm\u0131yormu\u015f</span></td><td><span  >k\u0131rm\u0131yormu\u015fuz</span></td><td><span  >k\u0131rm\u0131yormu\u015fsunuz</span></td><td><span  >k\u0131rm\u0131yorlarm\u0131\u015f</span></td></tr><tr><th rowspan=\"2\" >conditional</th><th colspan=\"2\" >simple</th><td><span  >k\u0131rmasam</span></td><td><span  >k\u0131rmasan</span></td><td><span  >k\u0131rmasa</span></td><td><span  >k\u0131rmasak</span></td><td><span  >k\u0131rmasan\u0131z</span></td><td><span  >k\u0131rmasalar</span></td></tr><tr><th colspan=\"2\" >perfective</th><td><span  >k\u0131rmasayd\u0131m</span></td><td><span  >k\u0131rmasayd\u0131n</span></td><td><span  >k\u0131rmasayd\u0131</span></td><td><span  >k\u0131rmasayd\u0131k</span></td><td><span  >k\u0131rmasayd\u0131n\u0131z</span></td><td><span  >k\u0131rmasayd\u0131lar</span></td></tr><tr><th colspan=\"3\" >optative</th><td><span  >k\u0131rmayay\u0131m</span></td><td><span  >k\u0131rmayas\u0131n</span></td><td><span  >k\u0131rmaya</span></td><td><span  >k\u0131rmayal\u0131m</span></td><td><span  >k\u0131rmayas\u0131n\u0131z</span></td><td><span  >k\u0131rmayalar</span></td></tr><tr><th colspan=\"3\" >progressive</th><td><span  >k\u0131rmamaktay\u0131m</span></td><td><span  >k\u0131rmamaktas\u0131n</span></td><td><span  >k\u0131rmamakta</span></td><td><span  >k\u0131rmamaktay\u0131z</span></td><td><span  >k\u0131rmamaktas\u0131n\u0131z</span></td><td><span  >k\u0131rmamaktalar</span></td></tr><tr><th colspan=\"3\" >necessitative</th><td><span  >k\u0131rmamal\u0131y\u0131m</span></td><td><span  >k\u0131rmamal\u0131s\u0131n</span></td><td><span  >k\u0131rmamal\u0131</span></td><td><span  >k\u0131rmamal\u0131y\u0131z</span></td><td><span  >k\u0131rmamal\u0131s\u0131n\u0131z</span></td><td><span  >k\u0131rmamal\u0131lar</span></td></tr><tr><th colspan=\"3\" >imperative</th><td></td><td><span  >k\u0131rma</span></td><td><span  >k\u0131rmas\u0131n</span></td><td></td><td><span  >k\u0131rmay\u0131n</span></td><td><span  >k\u0131rmas\u0131nlar</span></td></tr><tr><th colspan=\"9\"></th></tr><tr><th colspan=\"9\" >Negative interrogative</th></tr><tr><th colspan=\"9\"></th></tr><tr><th colspan=\"3\" rowspan=\"3\"></th><th colspan=\"3\" >singular</th><th colspan=\"3\" >plural</th></tr><tr><th >1 person</th><th >2 person</th><th >3 person</th><th >1 person</th><th >2 person</th><th >3 person</th></tr><tr><th >ben</th><th >sen</th><th >o</th><th >biz</th><th >siz</th><th >onlar</th></tr><tr><th rowspan=\"5\" >indicative</th><th rowspan=\"2\" >present</th><th >aorist</th><td>k\u0131rmaz m\u0131y\u0131m?</td><td>k\u0131rmaz m\u0131s\u0131n?</td><td>k\u0131rmaz m\u0131?</td><td>k\u0131rmaz m\u0131y\u0131z?</td><td>k\u0131rmaz m\u0131s\u0131n\u0131z?</td><td>k\u0131rmazlar m\u0131?</td></tr><tr><th >imperfective</th><td>k\u0131rm\u0131yor muyum?</td><td>k\u0131rm\u0131yor musun?</td><td>k\u0131rm\u0131yor mu?</td><td>k\u0131rm\u0131yor muyuz?</td><td>k\u0131rm\u0131yor musunuz?</td><td>k\u0131rm\u0131yorlar m\u0131?</td></tr><tr><th rowspan=\"2\" >past</th><th >perfective</th><td>k\u0131rmad\u0131m m\u0131?</td><td>k\u0131rmad\u0131n m\u0131?</td><td>k\u0131rmad\u0131 m\u0131?</td><td>k\u0131rmad\u0131k m\u0131?</td><td>k\u0131rmad\u0131n\u0131z m\u0131?</td><td>k\u0131rmad\u0131lar m\u0131?</td></tr><tr><th >imperfective</th><td>k\u0131rm\u0131yor muydum?</td><td>k\u0131rm\u0131yor muydun?</td><td>k\u0131rm\u0131yor muydu?</td><td>k\u0131rm\u0131yor muyduk?</td><td>k\u0131rm\u0131yor muydunuz?</td><td>k\u0131rm\u0131yorlar m\u0131yd\u0131?</td></tr><tr><th colspan=\"2\" >future</th><td>k\u0131rmayacak m\u0131y\u0131m?</td><td>k\u0131rmayacak m\u0131s\u0131n?</td><td>k\u0131rmayacak m\u0131?</td><td>k\u0131rmayacak m\u0131y\u0131z?</td><td>k\u0131rmayacak m\u0131s\u0131n\u0131z?</td><td>k\u0131rmayacaklar m\u0131?</td></tr><tr><th rowspan=\"3\" >inferential</th><th colspan=\"2\" >perfective</th><td>k\u0131rmam\u0131\u015f m\u0131y\u0131m?</td><td>k\u0131rmam\u0131\u015f m\u0131s\u0131n?</td><td>k\u0131rmam\u0131\u015f m\u0131?</td><td>k\u0131rmam\u0131\u015f m\u0131y\u0131z?</td><td>k\u0131rmam\u0131\u015f m\u0131s\u0131n\u0131z?</td><td>k\u0131rmam\u0131\u015flar m\u0131?</td></tr><tr><th colspan=\"2\" >aorist</th><td>k\u0131rmaz m\u0131ym\u0131\u015f\u0131m?</td><td>k\u0131rmaz m\u0131ym\u0131\u015fs\u0131n?</td><td>k\u0131rmaz m\u0131ym\u0131\u015f?</td><td>k\u0131rmaz m\u0131ym\u0131\u015f\u0131z?</td><td>k\u0131rmaz m\u0131ym\u0131\u015fs\u0131n\u0131z?</td><td>k\u0131rmazlar m\u0131ym\u0131\u015f?</td></tr><tr><th colspan=\"2\" >imperfective</th><td>k\u0131rm\u0131yor muymu\u015fum?</td><td>k\u0131rm\u0131yor muymu\u015fsun?</td><td>k\u0131rm\u0131yor muymu\u015f?</td><td>k\u0131rm\u0131yor muymu\u015fuz?</td><td>k\u0131rm\u0131yor muymu\u015fsunuz?</td><td>k\u0131rm\u0131yorlar m\u0131ym\u0131\u015f?</td></tr><tr><th rowspan=\"2\" >conditional</th><th colspan=\"2\" >simple</th><td>k\u0131rmasam m\u0131?</td><td>k\u0131rmasan m\u0131?</td><td>k\u0131rmasa m\u0131?</td><td>k\u0131rmasak m\u0131?</td><td>k\u0131rmasan\u0131z m\u0131?</td><td>k\u0131rmasalar m\u0131?</td></tr><tr><th colspan=\"2\" >perfective</th><td>k\u0131rmasa m\u0131yd\u0131m?</td><td>k\u0131rmasa m\u0131yd\u0131n?</td><td>k\u0131rmasa m\u0131yd\u0131?</td><td>k\u0131rmasa m\u0131yd\u0131k?</td><td>k\u0131rmasa m\u0131yd\u0131n\u0131z?</td><td>k\u0131rmasalar m\u0131yd\u0131?</td></tr><tr><th colspan=\"3\" >progressive</th><td>k\u0131rmamakta m\u0131y\u0131m?</td><td>k\u0131rmamakta m\u0131s\u0131n?</td><td>k\u0131rmamakta m\u0131?</td><td>k\u0131rmamakta m\u0131y\u0131z?</td><td>k\u0131rmamakta m\u0131s\u0131n\u0131z?</td><td>k\u0131rmamaktalar m\u0131?</td></tr><tr><th colspan=\"3\" >necessitative</th><td>k\u0131rmamal\u0131 m\u0131y\u0131m?</td><td>k\u0131rmamal\u0131 m\u0131s\u0131n?</td><td>k\u0131rmamal\u0131 m\u0131?</td><td>k\u0131rmamal\u0131 m\u0131y\u0131z?</td><td>k\u0131rmamal\u0131 m\u0131s\u0131n\u0131z?</td><td>k\u0131rmamal\u0131lar m\u0131?</td></tr></tbody></table>'></iframe>", "getirmek": "<iframe srcdoc='Conjugation of getirmek (aorist in -<i  >V\u2074r</i>)<p><i><b>Note:</b> Actual conjugations can be more complex than tables below. Compound forms with the auxiliary <i  >olmak</i> not shown. See also Appendix:Turkish suffixes#Verbs.</i></p><table  style=\"background:#F9F9F9; text-align:center; width:100%\"><tbody><tr><th colspan=\"9\" >Positive declarative</th></tr><tr><th colspan=\"9\"></th></tr><tr><th colspan=\"3\" >infinitive</th><td colspan=\"6\"><span  ><strong >getirmek</strong></span></td></tr><tr><th rowspan=\"3\" >impersonal participle</th><th colspan=\"2\" >imperfective</th><td colspan=\"6\"><span  >getiren</span></td></tr><tr><th colspan=\"2\" >perfective</th><td colspan=\"6\"><span  >getirmi\u015f</span></td></tr><tr><th colspan=\"2\" >prospective</th><td colspan=\"6\"><span  >getirecek</span></td></tr><tr><th rowspan=\"2\" >personal participle</th><th colspan=\"2\" >non-prospective</th><td><span  >getirdi\u011fim</span></td><td><span  >getirdi\u011fin</span></td><td><span  >getirdi\u011fi</span></td><td><span  >getirdi\u011fimiz</span></td><td><span  >getirdi\u011finiz</span></td><td><span  >getirdikleri</span></td></tr><tr><th colspan=\"2\" >prospective</th><td><span  >getirece\u011fim</span></td><td><span  >getirece\u011fin</span></td><td><span  >getirece\u011fi</span></td><td><span  >getirece\u011fimiz</span></td><td><span  >getirece\u011finiz</span></td><td><span  >getirecekleri</span></td></tr><tr><th colspan=\"3\" >verbal noun</th><td colspan=\"6\"><span  >getirme</span></td></tr><tr><th colspan=\"3\" >way of doing</th><td colspan=\"6\"><span  >getiri\u015f</span></td></tr><tr><th colspan=\"3\" rowspan=\"3\"></th><th colspan=\"3\" >singular</th><th colspan=\"3\" >plural</th></tr><tr><th >1 person</th><th >2 person</th><th >3 person</th><th >1 person</th><th >2 person</th><th >3 person</th></tr><tr><th >ben</th><th >sen</th><th >o</th><th >biz</th><th >siz</th><th >onlar</th></tr><tr><th rowspan=\"5\" >indicative</th><th rowspan=\"2\" >present</th><th >aorist</th><td><span  >getiririm</span></td><td><span  >getirirsin</span></td><td><span  >getirir</span></td><td><span  >getiririz</span></td><td><span  >getirirsiniz</span></td><td><span  >getirirler</span></td></tr><tr><th >imperfective</th><td><span  >getiriyorum</span></td><td><span  >getiriyorsun</span></td><td><span  >getiriyor</span></td><td><span  >getiriyoruz</span></td><td><span  >getiriyorsunuz</span></td><td><span  >getiriyorlar</span></td></tr><tr><th rowspan=\"2\" >past</th><th >perfective</th><td><span  >getirdim</span></td><td><span  >getirdin</span></td><td><span  >getirdi</span></td><td><span  >getirdik</span></td><td><span  >getirdiniz</span></td><td><span  >getirdiler</span></td></tr><tr><th >imperfective</th><td><span  >getiriyordum</span></td><td><span  >getiriyordun</span></td><td><span  >getiriyordu</span></td><td><span  >getiriyorduk</span></td><td><span  >getiriyordunuz</span></td><td><span  >getiriyorlard\u0131 (or getiriyordular)</span></td></tr><tr><th colspan=\"2\" >future</th><td><span  >getirece\u011fim</span></td><td><span  >getireceksin</span></td><td><span  >getirecek</span></td><td><span  >getirece\u011fiz</span></td><td><span  >getireceksiniz</span></td><td><span  >getirecekler</span></td></tr><tr><th rowspan=\"3\" >inferential</th><th colspan=\"2\" >perfective</th><td><span  >getirmi\u015fim</span></td><td><span  >getirmi\u015fsin</span></td><td><span  >getirmi\u015f</span></td><td><span  >getirmi\u015fiz</span></td><td><span  >getirmi\u015fsiniz</span></td><td><span  >getirmi\u015fler</span></td></tr><tr><th colspan=\"2\" >aorist</th><td><span  >getirirmi\u015fim</span></td><td><span  >getirirmi\u015fsin</span></td><td><span  >getirirmi\u015f</span></td><td><span  >getirirmi\u015fiz</span></td><td><span  >getirirmi\u015fsiniz</span></td><td><span  >getirirlermi\u015f (or getirirmi\u015flar)</span></td></tr><tr><th colspan=\"2\" >imperfective</th><td><span  >getiriyormu\u015fum</span></td><td><span  >getiriyormu\u015fsun</span></td><td><span  >getiriyormu\u015f</span></td><td><span  >getiriyormu\u015fuz</span></td><td><span  >getiriyormu\u015fsunuz</span></td><td><span  >getiriyorlarm\u0131\u015f</span></td></tr><tr><th rowspan=\"2\" >conditional</th><th colspan=\"2\" >simple</th><td><span  >getirsem</span></td><td><span  >getirsen</span></td><td><span  >getirse</span></td><td><span  >getirsek</span></td><td><span  >getirseniz</span></td><td><span  >getirseler</span></td></tr><tr><th colspan=\"2\" >perfective</th><td><span  >getirseydim</span></td><td><span  >getirseydin</span></td><td><span  >getirseydi</span></td><td><span  >getirseydik</span></td><td><span  >getirseydiniz</span></td><td><span  >getirseydiler</span></td></tr><tr><th colspan=\"3\" >optative</th><td><span  >getireyim</span></td><td><span  >getiresin</span></td><td><span  >getire</span></td><td><span  >getirelim</span></td><td><span  >getiresiniz</span></td><td><span  >getireler</span></td></tr><tr><th colspan=\"3\" >progressive</th><td><span  >getirmekteyim</span></td><td><span  >getirmektesin</span></td><td><span  >getirmekte</span></td><td><span  >getirmekteyiz</span></td><td><span  >getirmektesiniz</span></td><td><span  >getirmekteler</span></td></tr><tr><th colspan=\"3\" >necessitative</th><td><span  >getirmeliyim</span></td><td><span  >getirmelisin</span></td><td><span  >getirmeli</span></td><td><span  >getirmeliyiz</span></td><td><span  >getirmelisiniz</span></td><td><span  >getirmeliler</span></td></tr><tr><th colspan=\"3\" >imperative</th><td></td><td><span  >getir</span></td><td><span  >getirsin</span></td><td></td><td><span  >getirin</span></td><td><span  >getirsinler</span></td></tr><tr><th colspan=\"9\"></th></tr><tr><th colspan=\"9\" >Positive interrogative</th></tr><tr><th colspan=\"9\"></th></tr><tr><th colspan=\"3\" rowspan=\"3\"></th><th colspan=\"3\" >singular</th><th colspan=\"3\" >plural</th></tr><tr><th >1 person</th><th >2 person</th><th >3 person</th><th >1 person</th><th >2 person</th><th >3 person</th></tr><tr><th >ben</th><th >sen</th><th >o</th><th >biz</th><th >siz</th><th >onlar</th></tr><tr><th rowspan=\"5\" >indicative</th><th rowspan=\"2\" >present</th><th >aorist</th><td>getirir miyim?</td><td>getirir misin?</td><td>getirir mi?</td><td>getirir miyiz?</td><td>getirir misiniz?</td><td>getirirler mi?</td></tr><tr><th >imperfective</th><td>getiriyor muyum?</td><td>getiriyor musun?</td><td>getiriyor mu?</td><td>getiriyor muyuz?</td><td>getiriyor musunuz?</td><td>getiriyorlar m\u0131?</td></tr><tr><th rowspan=\"2\" >past</th><th >perfective</th><td>getirdim mi?</td><td>getirdin mi?</td><td>getirdi mi?</td><td>getirdik mi?</td><td>getirdiniz mi?</td><td>getirdiler mi?</td></tr><tr><th >imperfective</th><td>getiriyor muydum?</td><td>getiriyor muydun?</td><td>getiriyor muydu?</td><td>getiriyor muyduk?</td><td>getiriyor muydunuz?</td><td>getiriyorlar m\u0131yd\u0131?</td></tr><tr><th colspan=\"2\" >future</th><td>getirecek miyim?</td><td>getirecek misin?</td><td>getirecek mi?</td><td>getirecek miyiz?</td><td>getirecek misiniz?</td><td>getirecekler mi?</td></tr><tr><th rowspan=\"3\" >inferential</th><th colspan=\"2\" >perfective</th><td>getirmi\u015f miyim?</td><td>getirmi\u015f misin?</td><td>getirmi\u015f mi?</td><td>getirmi\u015f miyiz?</td><td>getirmi\u015f misiniz?</td><td>getirmi\u015fler mi?</td></tr><tr><th colspan=\"2\" >aorist</th><td>getirir miymi\u015fim?</td><td>getirir miymi\u015fsin?</td><td>getirir miymi\u015f?</td><td>getirir miymi\u015fiz?</td><td>getirir miymi\u015fsiniz?</td><td>getirirler miymi\u015f?</td></tr><tr><th colspan=\"2\" >imperfective</th><td>getiriyor muymu\u015fum?</td><td>getiriyor muymu\u015fsun?</td><td>getiriyor muymu\u015f?</td><td>getiriyor muymu\u015fuz?</td><td>getiriyor muymu\u015fsunuz?</td><td>getiriyorlar m\u0131ym\u0131\u015f?</td></tr><tr><th rowspan=\"2\" >conditional</th><th colspan=\"2\" >simple</th><td>getirsem mi?</td><td>getirsen mi?</td><td>getirse mi?</td><td>getirsek mi?</td><td>getirseniz mi?</td><td>getirseler mi?</td></tr><tr><th colspan=\"2\" >perfective</th><td>getirse miydim?</td><td>getirse miydin?</td><td>getirse miydi?</td><td>getirse miydik?</td><td>getirse miydiniz?</td><td>getirseler miydi?</td></tr><tr><th colspan=\"3\" >progressive</th><td>getirmekte miyim?</td><td>getirmekte misin?</td><td>getirmekte mi?</td><td>getirmekte miyiz?</td><td>getirmekte misiniz?</td><td>getirmekteler mi?</td></tr><tr><th colspan=\"3\" >necessitative</th><td>getirmeli miyim?</td><td>getirmeli misin?</td><td>getirmeli mi?</td><td>getirmeli miyiz?</td><td>getirmeli misiniz?</td><td>getirmeliler mi?</td></tr><tr><th colspan=\"9\"></th></tr><tr><th colspan=\"9\" >Negative declarative</th></tr><tr><th colspan=\"9\"></th></tr><tr><th colspan=\"3\" >infinitive</th><td colspan=\"6\"><span  >getirmemek</span></td></tr><tr><th rowspan=\"3\" >impersonal participle</th><th colspan=\"2\" >imperfective</th><td colspan=\"6\"><span  >getirmeyen</span></td></tr><tr><th colspan=\"2\" >perfective</th><td colspan=\"6\"><span  >getirmemi\u015f</span></td></tr><tr><th colspan=\"2\" >prospective</th><td colspan=\"6\"><span  >getirmeyecek</span></td></tr><tr><th rowspan=\"2\" >personal participle</th><th colspan=\"2\" >non-prospective</th><td><span  >getirmedi\u011fim</span></td><td><span  >getirmedi\u011fin</span></td><td><span  >getirmedi\u011fi</span></td><td><span  >getirmedi\u011fimiz</span></td><td><span  >getirmedi\u011finiz</span></td><td><span  >getirmedikleri</span></td></tr><tr><th colspan=\"2\" >prospective</th><td><span  >getirmeyece\u011fim</span></td><td><span  >getirmeyece\u011fin</span></td><td><span  >getirmeyece\u011fi</span></td><td><span  >getirmeyece\u011fimiz</span></td><td><span  >getirmeyece\u011finiz</span></td><td><span  >getirmeyecekleri</span></td></tr><tr><th colspan=\"3\" >verbal noun</th><td colspan=\"6\"><span  >getirmeme</span></td></tr><tr><th colspan=\"3\" >way of doing</th><td colspan=\"6\"><span  >getirmeyi\u015f</span></td></tr><tr><th colspan=\"3\" rowspan=\"3\"></th><th colspan=\"3\" >singular</th><th colspan=\"3\" >plural</th></tr><tr><th >1 person</th><th >2 person</th><th >3 person</th><th >1 person</th><th >2 person</th><th >3 person</th></tr><tr><th >ben</th><th >sen</th><th >o</th><th >biz</th><th >siz</th><th >onlar</th></tr><tr><th rowspan=\"5\" >indicative</th><th rowspan=\"2\" >present</th><th >aorist</th><td><span  >getirmem</span></td><td><span  >getirmezsin</span></td><td><span  >getirmez</span></td><td><span  >getirmeyiz</span></td><td><span  >getirmezsiniz</span></td><td><span  >getirmezler</span></td></tr><tr><th >imperfective</th><td><span  >getirmiyorum</span></td><td><span  >getirmiyorsun</span></td><td><span  >getirmiyor</span></td><td><span  >getirmiyoruz</span></td><td><span  >getirmiyorsunuz</span></td><td><span  >getirmiyorlar</span></td></tr><tr><th rowspan=\"2\" >past</th><th >perfective</th><td><span  >getirmedim</span></td><td><span  >getirmedin</span></td><td><span  >getirmedi</span></td><td><span  >getirmedik</span></td><td><span  >getirmediniz</span></td><td><span  >getirmediler</span></td></tr><tr><th >imperfective</th><td><span  >getirmiyordum</span></td><td><span  >getirmiyordun</span></td><td><span  >getirmiyordu</span></td><td><span  >getirmiyorduk</span></td><td><span  >getirmiyordunuz</span></td><td><span  >getirmiyorlard\u0131</span></td></tr><tr><th colspan=\"2\" >future</th><td><span  >getirmeyece\u011fim</span></td><td><span  >getirmeyeceksin</span></td><td><span  >getirmeyecek</span></td><td><span  >getirmeyece\u011fiz</span></td><td><span  >getirmeyeceksiniz</span></td><td><span  >getirmeyecekler</span></td></tr><tr><th rowspan=\"3\" >inferential</th><th colspan=\"2\" >perfective</th><td><span  >getirmemi\u015fim</span></td><td><span  >getirmemi\u015fsin</span></td><td><span  >getirmemi\u015f</span></td><td><span  >getirmemi\u015fiz</span></td><td><span  >getirmemi\u015fsiniz</span></td><td><span  >getirmemi\u015fler</span></td></tr><tr><th colspan=\"2\" >aorist</th><td><span  >getirmezmi\u015fim</span></td><td><span  >getirmezmi\u015fsin</span></td><td><span  >getirmezmi\u015f</span></td><td><span  >getirmezmi\u015fiz</span></td><td><span  >getirmezmi\u015fsiniz</span></td><td><span  >getirmezlermi\u015f</span></td></tr><tr><th colspan=\"2\" >imperfective</th><td><span  >getirmiyormu\u015fum</span></td><td><span  >getirmiyormu\u015fsun</span></td><td><span  >getirmiyormu\u015f</span></td><td><span  >getirmiyormu\u015fuz</span></td><td><span  >getirmiyormu\u015fsunuz</span></td><td><span  >getirmiyorlarm\u0131\u015f</span></td></tr><tr><th rowspan=\"2\" >conditional</th><th colspan=\"2\" >simple</th><td><span  >getirmesem</span></td><td><span  >getirmesen</span></td><td><span  >getirmese</span></td><td><span  >getirmesek</span></td><td><span  >getirmeseniz</span></td><td><span  >getirmeseler</span></td></tr><tr><th colspan=\"2\" >perfective</th><td><span  >getirmeseydim</span></td><td><span  >getirmeseydin</span></td><td><span  >getirmeseydi</span></td><td><span  >getirmeseydik</span></td><td><span  >getirmeseydiniz</span></td><td><span  >getirmeseydiler</span></td></tr><tr><th colspan=\"3\" >optative</th><td><span  >getirmeyeyim</span></td><td><span  >getirmeyesin</span></td><td><span  >getirmeye</span></td><td><span  >getirmeyelim</span></td><td><span  >getirmeyesiniz</span></td><td><span  >getirmeyeler</span></td></tr><tr><th colspan=\"3\" >progressive</th><td><span  >getirmemekteyim</span></td><td><span  >getirmemektesin</span></td><td><span  >getirmemekte</span></td><td><span  >getirmemekteyiz</span></td><td><span  >getirmemektesiniz</span></td><td><span  >getirmemekteler</span></td></tr><tr><th colspan=\"3\" >necessitative</th><td><span  >getirmemeliyim</span></td><td><span  >getirmemelisin</span></td><td><span  >getirmemeli</span></td><td><span  >getirmemeliyiz</span></td><td><span  >getirmemelisiniz</span></td><td><span  >getirmemeliler</span></td></tr><tr><th colspan=\"3\" >imperative</th><td></td><td><span  >getirme</span></td><td><span  >getirmesin</span></td><td></td><td><span  >getirmeyin</span></td><td><span  >getirmesinler</span></td></tr><tr><th colspan=\"9\"></th></tr><tr><th colspan=\"9\" >Negative interrogative</th></tr><tr><th colspan=\"9\"></th></tr><tr><th colspan=\"3\" rowspan=\"3\"></th><th colspan=\"3\" >singular</th><th colspan=\"3\" >plural</th></tr><tr><th >1 person</th><th >2 person</th><th >3 person</th><th >1 person</th><th >2 person</th><th >3 person</th></tr><tr><th >ben</th><th >sen</th><th >o</th><th >biz</th><th >siz</th><th >onlar</th></tr><tr><th rowspan=\"5\" >indicative</th><th rowspan=\"2\" >present</th><th >aorist</th><td>getirmez miyim?</td><td>getirmez misin?</td><td>getirmez mi?</td><td>getirmez miyiz?</td><td>getirmez misiniz?</td><td>getirmezler mi?</td></tr><tr><th >imperfective</th><td>getirmiyor muyum?</td><td>getirmiyor musun?</td><td>getirmiyor mu?</td><td>getirmiyor muyuz?</td><td>getirmiyor musunuz?</td><td>getirmiyorlar m\u0131?</td></tr><tr><th rowspan=\"2\" >past</th><th >perfective</th><td>getirmedim mi?</td><td>getirmedin mi?</td><td>getirmedi mi?</td><td>getirmedik mi?</td><td>getirmediniz mi?</td><td>getirmediler mi?</td></tr><tr><th >imperfective</th><td>getirmiyor muydum?</td><td>getirmiyor muydun?</td><td>getirmiyor muydu?</td><td>getirmiyor muyduk?</td><td>getirmiyor muydunuz?</td><td>getirmiyorlar m\u0131yd\u0131?</td></tr><tr><th colspan=\"2\" >future</th><td>getirmeyecek miyim?</td><td>getirmeyecek misin?</td><td>getirmeyecek mi?</td><td>getirmeyecek miyiz?</td><td>getirmeyecek misiniz?</td><td>getirmeyecekler mi?</td></tr><tr><th rowspan=\"3\" >inferential</th><th colspan=\"2\" >perfective</th><td>getirmemi\u015f miyim?</td><td>getirmemi\u015f misin?</td><td>getirmemi\u015f mi?</td><td>getirmemi\u015f miyiz?</td><td>getirmemi\u015f misiniz?</td><td>getirmemi\u015fler mi?</td></tr><tr><th colspan=\"2\" >aorist</th><td>getirmez miymi\u015fim?</td><td>getirmez miymi\u015fsin?</td><td>getirmez miymi\u015f?</td><td>getirmez miymi\u015fiz?</td><td>getirmez miymi\u015fsiniz?</td><td>getirmezler miymi\u015f?</td></tr><tr><th colspan=\"2\" >imperfective</th><td>getirmiyor muymu\u015fum?</td><td>getirmiyor muymu\u015fsun?</td><td>getirmiyor muymu\u015f?</td><td>getirmiyor muymu\u015fuz?</td><td>getirmiyor muymu\u015fsunuz?</td><td>getirmiyorlar m\u0131ym\u0131\u015f?</td></tr><tr><th rowspan=\"2\" >conditional</th><th colspan=\"2\" >simple</th><td>getirmesem mi?</td><td>getirmesen mi?</td><td>getirmese mi?</td><td>getirmesek mi?</td><td>getirmeseniz mi?</td><td>getirmeseler mi?</td></tr><tr><th colspan=\"2\" >perfective</th><td>getirmese miydim?</td><td>getirmese miydin?</td><td>getirmese miydi?</td><td>getirmese miydik?</td><td>getirmese miydiniz?</td><td>getirmeseler miydi?</td></tr><tr><th colspan=\"3\" >progressive</th><td>getirmemekte miyim?</td><td>getirmemekte misin?</td><td>getirmemekte mi?</td><td>getirmemekte miyiz?</td><td>getirmemekte misiniz?</td><td>getirmemekteler mi?</td></tr><tr><th colspan=\"3\" >necessitative</th><td>getirmemeli miyim?</td><td>getirmemeli misin?</td><td>getirmemeli mi?</td><td>getirmemeli miyiz?</td><td>getirmemeli misiniz?</td><td>getirmemeliler mi?</td></tr></tbody></table>'></iframe>", "yay\u0131n": "<iframe srcdoc=' '></iframe>", "yakmak": "<iframe srcdoc='Conjugation of yakmak (aorist in -<i  >V\u00b2r</i>)<p><i><b>Note:</b> Actual conjugations can be more complex than tables below. Compound forms with the auxiliary <i  >olmak</i> not shown. See also Appendix:Turkish suffixes#Verbs.</i></p><table  style=\"background:#F9F9F9; text-align:center; width:100%\"><tbody><tr><th colspan=\"9\" >Positive declarative</th></tr><tr><th colspan=\"9\"></th></tr><tr><th colspan=\"3\" >infinitive</th><td colspan=\"6\"><span  ><strong >yakmak</strong></span></td></tr><tr><th rowspan=\"3\" >impersonal participle</th><th colspan=\"2\" >imperfective</th><td colspan=\"6\"><span  >yakan</span></td></tr><tr><th colspan=\"2\" >perfective</th><td colspan=\"6\"><span  >yakm\u0131\u015f</span></td></tr><tr><th colspan=\"2\" >prospective</th><td colspan=\"6\"><span  >yakacak</span></td></tr><tr><th rowspan=\"2\" >personal participle</th><th colspan=\"2\" >non-prospective</th><td><span  >yakt\u0131\u011f\u0131m</span></td><td><span  >yakt\u0131\u011f\u0131n</span></td><td><span  >yakt\u0131\u011f\u0131</span></td><td><span  >yakt\u0131\u011f\u0131m\u0131z</span></td><td><span  >yakt\u0131\u011f\u0131n\u0131z</span></td><td><span  >yakt\u0131klar\u0131</span></td></tr><tr><th colspan=\"2\" >prospective</th><td><span  >yakaca\u011f\u0131m</span></td><td><span  >yakaca\u011f\u0131n</span></td><td><span  >yakaca\u011f\u0131</span></td><td><span  >yakaca\u011f\u0131m\u0131z</span></td><td><span  >yakaca\u011f\u0131n\u0131z</span></td><td><span  >yakacaklar\u0131</span></td></tr><tr><th colspan=\"3\" >verbal noun</th><td colspan=\"6\"><span  >yakma</span></td></tr><tr><th colspan=\"3\" >way of doing</th><td colspan=\"6\"><span  >yak\u0131\u015f</span></td></tr><tr><th colspan=\"3\" rowspan=\"3\"></th><th colspan=\"3\" >singular</th><th colspan=\"3\" >plural</th></tr><tr><th >1 person</th><th >2 person</th><th >3 person</th><th >1 person</th><th >2 person</th><th >3 person</th></tr><tr><th >ben</th><th >sen</th><th >o</th><th >biz</th><th >siz</th><th >onlar</th></tr><tr><th rowspan=\"5\" >indicative</th><th rowspan=\"2\" >present</th><th >aorist</th><td><span  >yakar\u0131m</span></td><td><span  >yakars\u0131n</span></td><td><span  >yakar</span></td><td><span  >yakar\u0131z</span></td><td><span  >yakars\u0131n\u0131z</span></td><td><span  >yakarlar</span></td></tr><tr><th >imperfective</th><td><span  >yak\u0131yorum</span></td><td><span  >yak\u0131yorsun</span></td><td><span  >yak\u0131yor</span></td><td><span  >yak\u0131yoruz</span></td><td><span  >yak\u0131yorsunuz</span></td><td><span  >yak\u0131yorlar</span></td></tr><tr><th rowspan=\"2\" >past</th><th >perfective</th><td><span  >yakt\u0131m</span></td><td><span  >yakt\u0131n</span></td><td><span  >yakt\u0131</span></td><td><span  >yakt\u0131k</span></td><td><span  >yakt\u0131n\u0131z</span></td><td><span  >yakt\u0131lar</span></td></tr><tr><th >imperfective</th><td><span  >yak\u0131yordum</span></td><td><span  >yak\u0131yordun</span></td><td><span  >yak\u0131yordu</span></td><td><span  >yak\u0131yorduk</span></td><td><span  >yak\u0131yordunuz</span></td><td><span  >yak\u0131yorlard\u0131 (or yak\u0131yordular)</span></td></tr><tr><th colspan=\"2\" >future</th><td><span  >yakaca\u011f\u0131m</span></td><td><span  >yakacaks\u0131n</span></td><td><span  >yakacak</span></td><td><span  >yakaca\u011f\u0131z</span></td><td><span  >yakacaks\u0131n\u0131z</span></td><td><span  >yakacaklar</span></td></tr><tr><th rowspan=\"3\" >inferential</th><th colspan=\"2\" >perfective</th><td><span  >yakm\u0131\u015f\u0131m</span></td><td><span  >yakm\u0131\u015fs\u0131n</span></td><td><span  >yakm\u0131\u015f</span></td><td><span  >yakm\u0131\u015f\u0131z</span></td><td><span  >yakm\u0131\u015fs\u0131n\u0131z</span></td><td><span  >yakm\u0131\u015flar</span></td></tr><tr><th colspan=\"2\" >aorist</th><td><span  >yakarm\u0131\u015f\u0131m</span></td><td><span  >yakarm\u0131\u015fs\u0131n</span></td><td><span  >yakarm\u0131\u015f</span></td><td><span  >yakarm\u0131\u015f\u0131z</span></td><td><span  >yakarm\u0131\u015fs\u0131n\u0131z</span></td><td><span  >yakarlarm\u0131\u015f (or yakarm\u0131\u015flar)</span></td></tr><tr><th colspan=\"2\" >imperfective</th><td><span  >yak\u0131yormu\u015fum</span></td><td><span  >yak\u0131yormu\u015fsun</span></td><td><span  >yak\u0131yormu\u015f</span></td><td><span  >yak\u0131yormu\u015fuz</span></td><td><span  >yak\u0131yormu\u015fsunuz</span></td><td><span  >yak\u0131yorlarm\u0131\u015f</span></td></tr><tr><th rowspan=\"2\" >conditional</th><th colspan=\"2\" >simple</th><td><span  >yaksam</span></td><td><span  >yaksan</span></td><td><span  >yaksa</span></td><td><span  >yaksak</span></td><td><span  >yaksan\u0131z</span></td><td><span  >yaksalar</span></td></tr><tr><th colspan=\"2\" >perfective</th><td><span  >yaksayd\u0131m</span></td><td><span  >yaksayd\u0131n</span></td><td><span  >yaksayd\u0131</span></td><td><span  >yaksayd\u0131k</span></td><td><span  >yaksayd\u0131n\u0131z</span></td><td><span  >yaksayd\u0131lar</span></td></tr><tr><th colspan=\"3\" >optative</th><td><span  >yakay\u0131m</span></td><td><span  >yakas\u0131n</span></td><td><span  >yaka</span></td><td><span  >yakal\u0131m</span></td><td><span  >yakas\u0131n\u0131z</span></td><td><span  >yakalar</span></td></tr><tr><th colspan=\"3\" >progressive</th><td><span  >yakmaktay\u0131m</span></td><td><span  >yakmaktas\u0131n</span></td><td><span  >yakmakta</span></td><td><span  >yakmaktay\u0131z</span></td><td><span  >yakmaktas\u0131n\u0131z</span></td><td><span  >yakmaktalar</span></td></tr><tr><th colspan=\"3\" >necessitative</th><td><span  >yakmal\u0131y\u0131m</span></td><td><span  >yakmal\u0131s\u0131n</span></td><td><span  >yakmal\u0131</span></td><td><span  >yakmal\u0131y\u0131z</span></td><td><span  >yakmal\u0131s\u0131n\u0131z</span></td><td><span  >yakmal\u0131lar</span></td></tr><tr><th colspan=\"3\" >imperative</th><td></td><td><span  >yak</span></td><td><span  >yaks\u0131n</span></td><td></td><td><span  >yak\u0131n</span></td><td><span  >yaks\u0131nlar</span></td></tr><tr><th colspan=\"9\"></th></tr><tr><th colspan=\"9\" >Positive interrogative</th></tr><tr><th colspan=\"9\"></th></tr><tr><th colspan=\"3\" rowspan=\"3\"></th><th colspan=\"3\" >singular</th><th colspan=\"3\" >plural</th></tr><tr><th >1 person</th><th >2 person</th><th >3 person</th><th >1 person</th><th >2 person</th><th >3 person</th></tr><tr><th >ben</th><th >sen</th><th >o</th><th >biz</th><th >siz</th><th >onlar</th></tr><tr><th rowspan=\"5\" >indicative</th><th rowspan=\"2\" >present</th><th >aorist</th><td>yakar m\u0131y\u0131m?</td><td>yakar m\u0131s\u0131n?</td><td>yakar m\u0131?</td><td>yakar m\u0131y\u0131z?</td><td>yakar m\u0131s\u0131n\u0131z?</td><td>yakarlar m\u0131?</td></tr><tr><th >imperfective</th><td>yak\u0131yor muyum?</td><td>yak\u0131yor musun?</td><td>yak\u0131yor mu?</td><td>yak\u0131yor muyuz?</td><td>yak\u0131yor musunuz?</td><td>yak\u0131yorlar m\u0131?</td></tr><tr><th rowspan=\"2\" >past</th><th >perfective</th><td>yakt\u0131m m\u0131?</td><td>yakt\u0131n m\u0131?</td><td>yakt\u0131 m\u0131?</td><td>yakt\u0131k m\u0131?</td><td>yakt\u0131n\u0131z m\u0131?</td><td>yakt\u0131lar m\u0131?</td></tr><tr><th >imperfective</th><td>yak\u0131yor muydum?</td><td>yak\u0131yor muydun?</td><td>yak\u0131yor muydu?</td><td>yak\u0131yor muyduk?</td><td>yak\u0131yor muydunuz?</td><td>yak\u0131yorlar m\u0131yd\u0131?</td></tr><tr><th colspan=\"2\" >future</th><td>yakacak m\u0131y\u0131m?</td><td>yakacak m\u0131s\u0131n?</td><td>yakacak m\u0131?</td><td>yakacak m\u0131y\u0131z?</td><td>yakacak m\u0131s\u0131n\u0131z?</td><td>yakacaklar m\u0131?</td></tr><tr><th rowspan=\"3\" >inferential</th><th colspan=\"2\" >perfective</th><td>yakm\u0131\u015f m\u0131y\u0131m?</td><td>yakm\u0131\u015f m\u0131s\u0131n?</td><td>yakm\u0131\u015f m\u0131?</td><td>yakm\u0131\u015f m\u0131y\u0131z?</td><td>yakm\u0131\u015f m\u0131s\u0131n\u0131z?</td><td>yakm\u0131\u015flar m\u0131?</td></tr><tr><th colspan=\"2\" >aorist</th><td>yakar m\u0131ym\u0131\u015f\u0131m?</td><td>yakar m\u0131ym\u0131\u015fs\u0131n?</td><td>yakar m\u0131ym\u0131\u015f?</td><td>yakar m\u0131ym\u0131\u015f\u0131z?</td><td>yakar m\u0131ym\u0131\u015fs\u0131n\u0131z?</td><td>yakarlar m\u0131ym\u0131\u015f?</td></tr><tr><th colspan=\"2\" >imperfective</th><td>yak\u0131yor muymu\u015fum?</td><td>yak\u0131yor muymu\u015fsun?</td><td>yak\u0131yor muymu\u015f?</td><td>yak\u0131yor muymu\u015fuz?</td><td>yak\u0131yor muymu\u015fsunuz?</td><td>yak\u0131yorlar m\u0131ym\u0131\u015f?</td></tr><tr><th rowspan=\"2\" >conditional</th><th colspan=\"2\" >simple</th><td>yaksam m\u0131?</td><td>yaksan m\u0131?</td><td>yaksa m\u0131?</td><td>yaksak m\u0131?</td><td>yaksan\u0131z m\u0131?</td><td>yaksalar m\u0131?</td></tr><tr><th colspan=\"2\" >perfective</th><td>yaksa m\u0131yd\u0131m?</td><td>yaksa m\u0131yd\u0131n?</td><td>yaksa m\u0131yd\u0131?</td><td>yaksa m\u0131yd\u0131k?</td><td>yaksa m\u0131yd\u0131n\u0131z?</td><td>yaksalar m\u0131yd\u0131?</td></tr><tr><th colspan=\"3\" >progressive</th><td>yakmakta m\u0131y\u0131m?</td><td>yakmakta m\u0131s\u0131n?</td><td>yakmakta m\u0131?</td><td>yakmakta m\u0131y\u0131z?</td><td>yakmakta m\u0131s\u0131n\u0131z?</td><td>yakmaktalar m\u0131?</td></tr><tr><th colspan=\"3\" >necessitative</th><td>yakmal\u0131 m\u0131y\u0131m?</td><td>yakmal\u0131 m\u0131s\u0131n?</td><td>yakmal\u0131 m\u0131?</td><td>yakmal\u0131 m\u0131y\u0131z?</td><td>yakmal\u0131 m\u0131s\u0131n\u0131z?</td><td>yakmal\u0131lar m\u0131?</td></tr><tr><th colspan=\"9\"></th></tr><tr><th colspan=\"9\" >Negative declarative</th></tr><tr><th colspan=\"9\"></th></tr><tr><th colspan=\"3\" >infinitive</th><td colspan=\"6\"><span  >yakmamak</span></td></tr><tr><th rowspan=\"3\" >impersonal participle</th><th colspan=\"2\" >imperfective</th><td colspan=\"6\"><span  >yakmayan</span></td></tr><tr><th colspan=\"2\" >perfective</th><td colspan=\"6\"><span  >yakmam\u0131\u015f</span></td></tr><tr><th colspan=\"2\" >prospective</th><td colspan=\"6\"><span  >yakmayacak</span></td></tr><tr><th rowspan=\"2\" >personal participle</th><th colspan=\"2\" >non-prospective</th><td><span  >yakmad\u0131\u011f\u0131m</span></td><td><span  >yakmad\u0131\u011f\u0131n</span></td><td><span  >yakmad\u0131\u011f\u0131</span></td><td><span  >yakmad\u0131\u011f\u0131m\u0131z</span></td><td><span  >yakmad\u0131\u011f\u0131n\u0131z</span></td><td><span  >yakmad\u0131klar\u0131</span></td></tr><tr><th colspan=\"2\" >prospective</th><td><span  >yakmayaca\u011f\u0131m</span></td><td><span  >yakmayaca\u011f\u0131n</span></td><td><span  >yakmayaca\u011f\u0131</span></td><td><span  >yakmayaca\u011f\u0131m\u0131z</span></td><td><span  >yakmayaca\u011f\u0131n\u0131z</span></td><td><span  >yakmayacaklar\u0131</span></td></tr><tr><th colspan=\"3\" >verbal noun</th><td colspan=\"6\"><span  >yakmama</span></td></tr><tr><th colspan=\"3\" >way of doing</th><td colspan=\"6\"><span  >yakmay\u0131\u015f</span></td></tr><tr><th colspan=\"3\" rowspan=\"3\"></th><th colspan=\"3\" >singular</th><th colspan=\"3\" >plural</th></tr><tr><th >1 person</th><th >2 person</th><th >3 person</th><th >1 person</th><th >2 person</th><th >3 person</th></tr><tr><th >ben</th><th >sen</th><th >o</th><th >biz</th><th >siz</th><th >onlar</th></tr><tr><th rowspan=\"5\" >indicative</th><th rowspan=\"2\" >present</th><th >aorist</th><td><span  >yakmam</span></td><td><span  >yakmazs\u0131n</span></td><td><span  >yakmaz</span></td><td><span  >yakmay\u0131z</span></td><td><span  >yakmazs\u0131n\u0131z</span></td><td><span  >yakmazlar</span></td></tr><tr><th >imperfective</th><td><span  >yakm\u0131yorum</span></td><td><span  >yakm\u0131yorsun</span></td><td><span  >yakm\u0131yor</span></td><td><span  >yakm\u0131yoruz</span></td><td><span  >yakm\u0131yorsunuz</span></td><td><span  >yakm\u0131yorlar</span></td></tr><tr><th rowspan=\"2\" >past</th><th >perfective</th><td><span  >yakmad\u0131m</span></td><td><span  >yakmad\u0131n</span></td><td><span  >yakmad\u0131</span></td><td><span  >yakmad\u0131k</span></td><td><span  >yakmad\u0131n\u0131z</span></td><td><span  >yakmad\u0131lar</span></td></tr><tr><th >imperfective</th><td><span  >yakm\u0131yordum</span></td><td><span  >yakm\u0131yordun</span></td><td><span  >yakm\u0131yordu</span></td><td><span  >yakm\u0131yorduk</span></td><td><span  >yakm\u0131yordunuz</span></td><td><span  >yakm\u0131yorlard\u0131</span></td></tr><tr><th colspan=\"2\" >future</th><td><span  >yakmayaca\u011f\u0131m</span></td><td><span  >yakmayacaks\u0131n</span></td><td><span  >yakmayacak</span></td><td><span  >yakmayaca\u011f\u0131z</span></td><td><span  >yakmayacaks\u0131n\u0131z</span></td><td><span  >yakmayacaklar</span></td></tr><tr><th rowspan=\"3\" >inferential</th><th colspan=\"2\" >perfective</th><td><span  >yakmam\u0131\u015f\u0131m</span></td><td><span  >yakmam\u0131\u015fs\u0131n</span></td><td><span  >yakmam\u0131\u015f</span></td><td><span  >yakmam\u0131\u015f\u0131z</span></td><td><span  >yakmam\u0131\u015fs\u0131n\u0131z</span></td><td><span  >yakmam\u0131\u015flar</span></td></tr><tr><th colspan=\"2\" >aorist</th><td><span  >yakmazm\u0131\u015f\u0131m</span></td><td><span  >yakmazm\u0131\u015fs\u0131n</span></td><td><span  >yakmazm\u0131\u015f</span></td><td><span  >yakmazm\u0131\u015f\u0131z</span></td><td><span  >yakmazm\u0131\u015fs\u0131n\u0131z</span></td><td><span  >yakmazlarm\u0131\u015f</span></td></tr><tr><th colspan=\"2\" >imperfective</th><td><span  >yakm\u0131yormu\u015fum</span></td><td><span  >yakm\u0131yormu\u015fsun</span></td><td><span  >yakm\u0131yormu\u015f</span></td><td><span  >yakm\u0131yormu\u015fuz</span></td><td><span  >yakm\u0131yormu\u015fsunuz</span></td><td><span  >yakm\u0131yorlarm\u0131\u015f</span></td></tr><tr><th rowspan=\"2\" >conditional</th><th colspan=\"2\" >simple</th><td><span  >yakmasam</span></td><td><span  >yakmasan</span></td><td><span  >yakmasa</span></td><td><span  >yakmasak</span></td><td><span  >yakmasan\u0131z</span></td><td><span  >yakmasalar</span></td></tr><tr><th colspan=\"2\" >perfective</th><td><span  >yakmasayd\u0131m</span></td><td><span  >yakmasayd\u0131n</span></td><td><span  >yakmasayd\u0131</span></td><td><span  >yakmasayd\u0131k</span></td><td><span  >yakmasayd\u0131n\u0131z</span></td><td><span  >yakmasayd\u0131lar</span></td></tr><tr><th colspan=\"3\" >optative</th><td><span  >yakmayay\u0131m</span></td><td><span  >yakmayas\u0131n</span></td><td><span  >yakmaya</span></td><td><span  >yakmayal\u0131m</span></td><td><span  >yakmayas\u0131n\u0131z</span></td><td><span  >yakmayalar</span></td></tr><tr><th colspan=\"3\" >progressive</th><td><span  >yakmamaktay\u0131m</span></td><td><span  >yakmamaktas\u0131n</span></td><td><span  >yakmamakta</span></td><td><span  >yakmamaktay\u0131z</span></td><td><span  >yakmamaktas\u0131n\u0131z</span></td><td><span  >yakmamaktalar</span></td></tr><tr><th colspan=\"3\" >necessitative</th><td><span  >yakmamal\u0131y\u0131m</span></td><td><span  >yakmamal\u0131s\u0131n</span></td><td><span  >yakmamal\u0131</span></td><td><span  >yakmamal\u0131y\u0131z</span></td><td><span  >yakmamal\u0131s\u0131n\u0131z</span></td><td><span  >yakmamal\u0131lar</span></td></tr><tr><th colspan=\"3\" >imperative</th><td></td><td><span  >yakma</span></td><td><span  >yakmas\u0131n</span></td><td></td><td><span  >yakmay\u0131n</span></td><td><span  >yakmas\u0131nlar</span></td></tr><tr><th colspan=\"9\"></th></tr><tr><th colspan=\"9\" >Negative interrogative</th></tr><tr><th colspan=\"9\"></th></tr><tr><th colspan=\"3\" rowspan=\"3\"></th><th colspan=\"3\" >singular</th><th colspan=\"3\" >plural</th></tr><tr><th >1 person</th><th >2 person</th><th >3 person</th><th >1 person</th><th >2 person</th><th >3 person</th></tr><tr><th >ben</th><th >sen</th><th >o</th><th >biz</th><th >siz</th><th >onlar</th></tr><tr><th rowspan=\"5\" >indicative</th><th rowspan=\"2\" >present</th><th >aorist</th><td>yakmaz m\u0131y\u0131m?</td><td>yakmaz m\u0131s\u0131n?</td><td>yakmaz m\u0131?</td><td>yakmaz m\u0131y\u0131z?</td><td>yakmaz m\u0131s\u0131n\u0131z?</td><td>yakmazlar m\u0131?</td></tr><tr><th >imperfective</th><td>yakm\u0131yor muyum?</td><td>yakm\u0131yor musun?</td><td>yakm\u0131yor mu?</td><td>yakm\u0131yor muyuz?</td><td>yakm\u0131yor musunuz?</td><td>yakm\u0131yorlar m\u0131?</td></tr><tr><th rowspan=\"2\" >past</th><th >perfective</th><td>yakmad\u0131m m\u0131?</td><td>yakmad\u0131n m\u0131?</td><td>yakmad\u0131 m\u0131?</td><td>yakmad\u0131k m\u0131?</td><td>yakmad\u0131n\u0131z m\u0131?</td><td>yakmad\u0131lar m\u0131?</td></tr><tr><th >imperfective</th><td>yakm\u0131yor muydum?</td><td>yakm\u0131yor muydun?</td><td>yakm\u0131yor muydu?</td><td>yakm\u0131yor muyduk?</td><td>yakm\u0131yor muydunuz?</td><td>yakm\u0131yorlar m\u0131yd\u0131?</td></tr><tr><th colspan=\"2\" >future</th><td>yakmayacak m\u0131y\u0131m?</td><td>yakmayacak m\u0131s\u0131n?</td><td>yakmayacak m\u0131?</td><td>yakmayacak m\u0131y\u0131z?</td><td>yakmayacak m\u0131s\u0131n\u0131z?</td><td>yakmayacaklar m\u0131?</td></tr><tr><th rowspan=\"3\" >inferential</th><th colspan=\"2\" >perfective</th><td>yakmam\u0131\u015f m\u0131y\u0131m?</td><td>yakmam\u0131\u015f m\u0131s\u0131n?</td><td>yakmam\u0131\u015f m\u0131?</td><td>yakmam\u0131\u015f m\u0131y\u0131z?</td><td>yakmam\u0131\u015f m\u0131s\u0131n\u0131z?</td><td>yakmam\u0131\u015flar m\u0131?</td></tr><tr><th colspan=\"2\" >aorist</th><td>yakmaz m\u0131ym\u0131\u015f\u0131m?</td><td>yakmaz m\u0131ym\u0131\u015fs\u0131n?</td><td>yakmaz m\u0131ym\u0131\u015f?</td><td>yakmaz m\u0131ym\u0131\u015f\u0131z?</td><td>yakmaz m\u0131ym\u0131\u015fs\u0131n\u0131z?</td><td>yakmazlar m\u0131ym\u0131\u015f?</td></tr><tr><th colspan=\"2\" >imperfective</th><td>yakm\u0131yor muymu\u015fum?</td><td>yakm\u0131yor muymu\u015fsun?</td><td>yakm\u0131yor muymu\u015f?</td><td>yakm\u0131yor muymu\u015fuz?</td><td>yakm\u0131yor muymu\u015fsunuz?</td><td>yakm\u0131yorlar m\u0131ym\u0131\u015f?</td></tr><tr><th rowspan=\"2\" >conditional</th><th colspan=\"2\" >simple</th><td>yakmasam m\u0131?</td><td>yakmasan m\u0131?</td><td>yakmasa m\u0131?</td><td>yakmasak m\u0131?</td><td>yakmasan\u0131z m\u0131?</td><td>yakmasalar m\u0131?</td></tr><tr><th colspan=\"2\" >perfective</th><td>yakmasa m\u0131yd\u0131m?</td><td>yakmasa m\u0131yd\u0131n?</td><td>yakmasa m\u0131yd\u0131?</td><td>yakmasa m\u0131yd\u0131k?</td><td>yakmasa m\u0131yd\u0131n\u0131z?</td><td>yakmasalar m\u0131yd\u0131?</td></tr><tr><th colspan=\"3\" >progressive</th><td>yakmamakta m\u0131y\u0131m?</td><td>yakmamakta m\u0131s\u0131n?</td><td>yakmamakta m\u0131?</td><td>yakmamakta m\u0131y\u0131z?</td><td>yakmamakta m\u0131s\u0131n\u0131z?</td><td>yakmamaktalar m\u0131?</td></tr><tr><th colspan=\"3\" >necessitative</th><td>yakmamal\u0131 m\u0131y\u0131m?</td><td>yakmamal\u0131 m\u0131s\u0131n?</td><td>yakmamal\u0131 m\u0131?</td><td>yakmamal\u0131 m\u0131y\u0131z?</td><td>yakmamal\u0131 m\u0131s\u0131n\u0131z?</td><td>yakmamal\u0131lar m\u0131?</td></tr></tbody></table>'></iframe>", "g\u00f6mmek": "<iframe srcdoc='Conjugation of g\u00f6mmek (aorist in -<i  >V\u00b2r</i>)<p><i><b>Note:</b> Actual conjugations can be more complex than tables below. Compound forms with the auxiliary <i  >olmak</i> not shown. See also Appendix:Turkish suffixes#Verbs.</i></p><table  style=\"background:#F9F9F9; text-align:center; width:100%\"><tbody><tr><th colspan=\"9\" >Positive declarative</th></tr><tr><th colspan=\"9\"></th></tr><tr><th colspan=\"3\" >infinitive</th><td colspan=\"6\"><span  ><strong >g\u00f6mmek</strong></span></td></tr><tr><th rowspan=\"3\" >impersonal participle</th><th colspan=\"2\" >imperfective</th><td colspan=\"6\"><span  >g\u00f6men</span></td></tr><tr><th colspan=\"2\" >perfective</th><td colspan=\"6\"><span  >g\u00f6mm\u00fc\u015f</span></td></tr><tr><th colspan=\"2\" >prospective</th><td colspan=\"6\"><span  >g\u00f6mecek</span></td></tr><tr><th rowspan=\"2\" >personal participle</th><th colspan=\"2\" >non-prospective</th><td><span  >g\u00f6md\u00fc\u011f\u00fcm</span></td><td><span  >g\u00f6md\u00fc\u011f\u00fcn</span></td><td><span  >g\u00f6md\u00fc\u011f\u00fc</span></td><td><span  >g\u00f6md\u00fc\u011f\u00fcm\u00fcz</span></td><td><span  >g\u00f6md\u00fc\u011f\u00fcn\u00fcz</span></td><td><span  >g\u00f6md\u00fckleri</span></td></tr><tr><th colspan=\"2\" >prospective</th><td><span  >g\u00f6mece\u011fim</span></td><td><span  >g\u00f6mece\u011fin</span></td><td><span  >g\u00f6mece\u011fi</span></td><td><span  >g\u00f6mece\u011fimiz</span></td><td><span  >g\u00f6mece\u011finiz</span></td><td><span  >g\u00f6mecekleri</span></td></tr><tr><th colspan=\"3\" >verbal noun</th><td colspan=\"6\"><span  >g\u00f6mme</span></td></tr><tr><th colspan=\"3\" >way of doing</th><td colspan=\"6\"><span  >g\u00f6m\u00fc\u015f</span></td></tr><tr><th colspan=\"3\" rowspan=\"3\"></th><th colspan=\"3\" >singular</th><th colspan=\"3\" >plural</th></tr><tr><th >1 person</th><th >2 person</th><th >3 person</th><th >1 person</th><th >2 person</th><th >3 person</th></tr><tr><th >ben</th><th >sen</th><th >o</th><th >biz</th><th >siz</th><th >onlar</th></tr><tr><th rowspan=\"5\" >indicative</th><th rowspan=\"2\" >present</th><th >aorist</th><td><span  >g\u00f6merim</span></td><td><span  >g\u00f6mersin</span></td><td><span  >g\u00f6mer</span></td><td><span  >g\u00f6meriz</span></td><td><span  >g\u00f6mersiniz</span></td><td><span  >g\u00f6merler</span></td></tr><tr><th >imperfective</th><td><span  >g\u00f6m\u00fcyorum</span></td><td><span  >g\u00f6m\u00fcyorsun</span></td><td><span  >g\u00f6m\u00fcyor</span></td><td><span  >g\u00f6m\u00fcyoruz</span></td><td><span  >g\u00f6m\u00fcyorsunuz</span></td><td><span  >g\u00f6m\u00fcyorlar</span></td></tr><tr><th rowspan=\"2\" >past</th><th >perfective</th><td><span  >g\u00f6md\u00fcm</span></td><td><span  >g\u00f6md\u00fcn</span></td><td><span  >g\u00f6md\u00fc</span></td><td><span  >g\u00f6md\u00fck</span></td><td><span  >g\u00f6md\u00fcn\u00fcz</span></td><td><span  >g\u00f6md\u00fcler</span></td></tr><tr><th >imperfective</th><td><span  >g\u00f6m\u00fcyordum</span></td><td><span  >g\u00f6m\u00fcyordun</span></td><td><span  >g\u00f6m\u00fcyordu</span></td><td><span  >g\u00f6m\u00fcyorduk</span></td><td><span  >g\u00f6m\u00fcyordunuz</span></td><td><span  >g\u00f6m\u00fcyorlard\u0131 (or g\u00f6m\u00fcyordular)</span></td></tr><tr><th colspan=\"2\" >future</th><td><span  >g\u00f6mece\u011fim</span></td><td><span  >g\u00f6meceksin</span></td><td><span  >g\u00f6mecek</span></td><td><span  >g\u00f6mece\u011fiz</span></td><td><span  >g\u00f6meceksiniz</span></td><td><span  >g\u00f6mecekler</span></td></tr><tr><th rowspan=\"3\" >inferential</th><th colspan=\"2\" >perfective</th><td><span  >g\u00f6mmi\u015fim</span></td><td><span  >g\u00f6mmi\u015fsin</span></td><td><span  >g\u00f6mmi\u015f</span></td><td><span  >g\u00f6mmi\u015fiz</span></td><td><span  >g\u00f6mmi\u015fsin\u00fcz</span></td><td><span  >g\u00f6mmi\u015fler</span></td></tr><tr><th colspan=\"2\" >aorist</th><td><span  >g\u00f6mermi\u015fim</span></td><td><span  >g\u00f6mermi\u015fsin</span></td><td><span  >g\u00f6mermi\u015f</span></td><td><span  >g\u00f6mermi\u015fiz</span></td><td><span  >g\u00f6mermi\u015fsiniz</span></td><td><span  >g\u00f6merlermi\u015f (or g\u00f6mermi\u015flar)</span></td></tr><tr><th colspan=\"2\" >imperfective</th><td><span  >g\u00f6m\u00fcyormu\u015fum</span></td><td><span  >g\u00f6m\u00fcyormu\u015fsun</span></td><td><span  >g\u00f6m\u00fcyormu\u015f</span></td><td><span  >g\u00f6m\u00fcyormu\u015fuz</span></td><td><span  >g\u00f6m\u00fcyormu\u015fsunuz</span></td><td><span  >g\u00f6m\u00fcyorlarm\u0131\u015f</span></td></tr><tr><th rowspan=\"2\" >conditional</th><th colspan=\"2\" >simple</th><td><span  >g\u00f6msem</span></td><td><span  >g\u00f6msen</span></td><td><span  >g\u00f6mse</span></td><td><span  >g\u00f6msek</span></td><td><span  >g\u00f6mseniz</span></td><td><span  >g\u00f6mseler</span></td></tr><tr><th colspan=\"2\" >perfective</th><td><span  >g\u00f6mseydim</span></td><td><span  >g\u00f6mseydin</span></td><td><span  >g\u00f6mseydi</span></td><td><span  >g\u00f6mseydik</span></td><td><span  >g\u00f6mseydiniz</span></td><td><span  >g\u00f6mseydiler</span></td></tr><tr><th colspan=\"3\" >optative</th><td><span  >g\u00f6meyim</span></td><td><span  >g\u00f6mesin</span></td><td><span  >g\u00f6me</span></td><td><span  >g\u00f6melim</span></td><td><span  >g\u00f6mesiniz</span></td><td><span  >g\u00f6meler</span></td></tr><tr><th colspan=\"3\" >progressive</th><td><span  >g\u00f6mmekteyim</span></td><td><span  >g\u00f6mmektesin</span></td><td><span  >g\u00f6mmekte</span></td><td><span  >g\u00f6mmekteyiz</span></td><td><span  >g\u00f6mmektesiniz</span></td><td><span  >g\u00f6mmekteler</span></td></tr><tr><th colspan=\"3\" >necessitative</th><td><span  >g\u00f6mmeliyim</span></td><td><span  >g\u00f6mmelisin</span></td><td><span  >g\u00f6mmeli</span></td><td><span  >g\u00f6mmeliyiz</span></td><td><span  >g\u00f6mmelisiniz</span></td><td><span  >g\u00f6mmeliler</span></td></tr><tr><th colspan=\"3\" >imperative</th><td></td><td><span  >g\u00f6m</span></td><td><span  >g\u00f6ms\u00fcn</span></td><td></td><td><span  >g\u00f6m\u00fcn</span></td><td><span  >g\u00f6ms\u00fcnler</span></td></tr><tr><th colspan=\"9\"></th></tr><tr><th colspan=\"9\" >Positive interrogative</th></tr><tr><th colspan=\"9\"></th></tr><tr><th colspan=\"3\" rowspan=\"3\"></th><th colspan=\"3\" >singular</th><th colspan=\"3\" >plural</th></tr><tr><th >1 person</th><th >2 person</th><th >3 person</th><th >1 person</th><th >2 person</th><th >3 person</th></tr><tr><th >ben</th><th >sen</th><th >o</th><th >biz</th><th >siz</th><th >onlar</th></tr><tr><th rowspan=\"5\" >indicative</th><th rowspan=\"2\" >present</th><th >aorist</th><td>g\u00f6mer miyim?</td><td>g\u00f6mer misin?</td><td>g\u00f6mer mi?</td><td>g\u00f6mer miyiz?</td><td>g\u00f6mer misiniz?</td><td>g\u00f6merler mi?</td></tr><tr><th >imperfective</th><td>g\u00f6m\u00fcyor muyum?</td><td>g\u00f6m\u00fcyor musun?</td><td>g\u00f6m\u00fcyor mu?</td><td>g\u00f6m\u00fcyor muyuz?</td><td>g\u00f6m\u00fcyor musunuz?</td><td>g\u00f6m\u00fcyorlar m\u0131?</td></tr><tr><th rowspan=\"2\" >past</th><th >perfective</th><td>g\u00f6md\u00fcm m\u00fc?</td><td>g\u00f6md\u00fcn m\u00fc?</td><td>g\u00f6md\u00fc m\u00fc?</td><td>g\u00f6md\u00fck m\u00fc?</td><td>g\u00f6md\u00fcn\u00fcz m\u00fc?</td><td>g\u00f6md\u00fcler mi?</td></tr><tr><th >imperfective</th><td>g\u00f6m\u00fcyor muydum?</td><td>g\u00f6m\u00fcyor muydun?</td><td>g\u00f6m\u00fcyor muydu?</td><td>g\u00f6m\u00fcyor muyduk?</td><td>g\u00f6m\u00fcyor muydunuz?</td><td>g\u00f6m\u00fcyorlar m\u0131yd\u0131?</td></tr><tr><th colspan=\"2\" >future</th><td>g\u00f6mecek miyim?</td><td>g\u00f6mecek misin?</td><td>g\u00f6mecek mi?</td><td>g\u00f6mecek miyiz?</td><td>g\u00f6mecek misiniz?</td><td>g\u00f6mecekler mi?</td></tr><tr><th rowspan=\"3\" >inferential</th><th colspan=\"2\" >perfective</th><td>g\u00f6mm\u00fc\u015f m\u00fcy\u00fcm?</td><td>g\u00f6mm\u00fc\u015f m\u00fcs\u00fcn?</td><td>g\u00f6mm\u00fc\u015f m\u00fc?</td><td>g\u00f6mm\u00fc\u015f m\u00fcy\u00fcz?</td><td>g\u00f6mm\u00fc\u015f m\u00fcs\u00fcn\u00fcz?</td><td>g\u00f6mm\u00fc\u015fler mi?</td></tr><tr><th colspan=\"2\" >aorist</th><td>g\u00f6mer miym\u00fc\u015fim?</td><td>g\u00f6mer miym\u00fc\u015fsin?</td><td>g\u00f6mer miym\u00fc\u015f?</td><td>g\u00f6mer miym\u00fc\u015fiz?</td><td>g\u00f6mer miym\u00fc\u015fsiniz?</td><td>g\u00f6merler miymi\u015f?</td></tr><tr><th colspan=\"2\" >imperfective</th><td>g\u00f6m\u00fcyor muymu\u015fum?</td><td>g\u00f6m\u00fcyor muymu\u015fsun?</td><td>g\u00f6m\u00fcyor muymu\u015f?</td><td>g\u00f6m\u00fcyor muymu\u015fuz?</td><td>g\u00f6m\u00fcyor muymu\u015fsunuz?</td><td>g\u00f6m\u00fcyorlar m\u0131ym\u0131\u015f?</td></tr><tr><th rowspan=\"2\" >conditional</th><th colspan=\"2\" >simple</th><td>g\u00f6msem mi?</td><td>g\u00f6msen mi?</td><td>g\u00f6mse mi?</td><td>g\u00f6msek mi?</td><td>g\u00f6mseniz mi?</td><td>g\u00f6mseler mi?</td></tr><tr><th colspan=\"2\" >perfective</th><td>g\u00f6mse miydim?</td><td>g\u00f6mse miydin?</td><td>g\u00f6mse miydi?</td><td>g\u00f6mse miydik?</td><td>g\u00f6mse miydiniz?</td><td>g\u00f6mseler miydi?</td></tr><tr><th colspan=\"3\" >progressive</th><td>g\u00f6mmekte miyim?</td><td>g\u00f6mmekte misin?</td><td>g\u00f6mmekte mi?</td><td>g\u00f6mmekte miyiz?</td><td>g\u00f6mmekte misiniz?</td><td>g\u00f6mmekteler mi?</td></tr><tr><th colspan=\"3\" >necessitative</th><td>g\u00f6mmeli miyim?</td><td>g\u00f6mmeli misin?</td><td>g\u00f6mmeli mi?</td><td>g\u00f6mmeli miyiz?</td><td>g\u00f6mmeli misiniz?</td><td>g\u00f6mmeliler mi?</td></tr><tr><th colspan=\"9\"></th></tr><tr><th colspan=\"9\" >Negative declarative</th></tr><tr><th colspan=\"9\"></th></tr><tr><th colspan=\"3\" >infinitive</th><td colspan=\"6\"><span  >g\u00f6mmemek</span></td></tr><tr><th rowspan=\"3\" >impersonal participle</th><th colspan=\"2\" >imperfective</th><td colspan=\"6\"><span  >g\u00f6mmeyen</span></td></tr><tr><th colspan=\"2\" >perfective</th><td colspan=\"6\"><span  >g\u00f6mmemi\u015f</span></td></tr><tr><th colspan=\"2\" >prospective</th><td colspan=\"6\"><span  >g\u00f6mmeyecek</span></td></tr><tr><th rowspan=\"2\" >personal participle</th><th colspan=\"2\" >non-prospective</th><td><span  >g\u00f6mmedi\u011fim</span></td><td><span  >g\u00f6mmedi\u011fin</span></td><td><span  >g\u00f6mmedi\u011fi</span></td><td><span  >g\u00f6mmedi\u011fimiz</span></td><td><span  >g\u00f6mmedi\u011finiz</span></td><td><span  >g\u00f6mmedikleri</span></td></tr><tr><th colspan=\"2\" >prospective</th><td><span  >g\u00f6mmeyece\u011fim</span></td><td><span  >g\u00f6mmeyece\u011fin</span></td><td><span  >g\u00f6mmeyece\u011fi</span></td><td><span  >g\u00f6mmeyece\u011fimiz</span></td><td><span  >g\u00f6mmeyece\u011finiz</span></td><td><span  >g\u00f6mmeyecekleri</span></td></tr><tr><th colspan=\"3\" >verbal noun</th><td colspan=\"6\"><span  >g\u00f6mmeme</span></td></tr><tr><th colspan=\"3\" >way of doing</th><td colspan=\"6\"><span  >g\u00f6mmey\u00fc\u015f</span></td></tr><tr><th colspan=\"3\" rowspan=\"3\"></th><th colspan=\"3\" >singular</th><th colspan=\"3\" >plural</th></tr><tr><th >1 person</th><th >2 person</th><th >3 person</th><th >1 person</th><th >2 person</th><th >3 person</th></tr><tr><th >ben</th><th >sen</th><th >o</th><th >biz</th><th >siz</th><th >onlar</th></tr><tr><th rowspan=\"5\" >indicative</th><th rowspan=\"2\" >present</th><th >aorist</th><td><span  >g\u00f6mmem</span></td><td><span  >g\u00f6mmezsin</span></td><td><span  >g\u00f6mmez</span></td><td><span  >g\u00f6mmeyiz</span></td><td><span  >g\u00f6mmezsiniz</span></td><td><span  >g\u00f6mmezler</span></td></tr><tr><th >imperfective</th><td><span  >g\u00f6mm\u00fcyorum</span></td><td><span  >g\u00f6mm\u00fcyorsun</span></td><td><span  >g\u00f6mm\u00fcyor</span></td><td><span  >g\u00f6mm\u00fcyoruz</span></td><td><span  >g\u00f6mm\u00fcyorsunuz</span></td><td><span  >g\u00f6mm\u00fcyorlar</span></td></tr><tr><th rowspan=\"2\" >past</th><th >perfective</th><td><span  >g\u00f6mmedim</span></td><td><span  >g\u00f6mmedin</span></td><td><span  >g\u00f6mmedi</span></td><td><span  >g\u00f6mmedik</span></td><td><span  >g\u00f6mmediniz</span></td><td><span  >g\u00f6mmediler</span></td></tr><tr><th >imperfective</th><td><span  >g\u00f6mm\u00fcyordum</span></td><td><span  >g\u00f6mm\u00fcyordun</span></td><td><span  >g\u00f6mm\u00fcyordu</span></td><td><span  >g\u00f6mm\u00fcyorduk</span></td><td><span  >g\u00f6mm\u00fcyordunuz</span></td><td><span  >g\u00f6mm\u00fcyorlard\u0131</span></td></tr><tr><th colspan=\"2\" >future</th><td><span  >g\u00f6mmeyece\u011fim</span></td><td><span  >g\u00f6mmeyeceksin</span></td><td><span  >g\u00f6mmeyecek</span></td><td><span  >g\u00f6mmeyece\u011fiz</span></td><td><span  >g\u00f6mmeyeceksiniz</span></td><td><span  >g\u00f6mmeyecekler</span></td></tr><tr><th rowspan=\"3\" >inferential</th><th colspan=\"2\" >perfective</th><td><span  >g\u00f6mmemi\u015fim</span></td><td><span  >g\u00f6mmemi\u015fsin</span></td><td><span  >g\u00f6mmemi\u015f</span></td><td><span  >g\u00f6mmemi\u015fiz</span></td><td><span  >g\u00f6mmemi\u015fsiniz</span></td><td><span  >g\u00f6mmemi\u015fler</span></td></tr><tr><th colspan=\"2\" >aorist</th><td><span  >g\u00f6mmezmi\u015fim</span></td><td><span  >g\u00f6mmezmi\u015fsin</span></td><td><span  >g\u00f6mmezmi\u015f</span></td><td><span  >g\u00f6mmezmi\u015fiz</span></td><td><span  >g\u00f6mmezmi\u015fsiniz</span></td><td><span  >g\u00f6mmezlermi\u015f</span></td></tr><tr><th colspan=\"2\" >imperfective</th><td><span  >g\u00f6mm\u00fcyormu\u015fum</span></td><td><span  >g\u00f6mm\u00fcyormu\u015fsun</span></td><td><span  >g\u00f6mm\u00fcyormu\u015f</span></td><td><span  >g\u00f6mm\u00fcyormu\u015fuz</span></td><td><span  >g\u00f6mm\u00fcyormu\u015fsunuz</span></td><td><span  >g\u00f6mm\u00fcyorlarm\u0131\u015f</span></td></tr><tr><th rowspan=\"2\" >conditional</th><th colspan=\"2\" >simple</th><td><span  >g\u00f6mmesem</span></td><td><span  >g\u00f6mmesen</span></td><td><span  >g\u00f6mmese</span></td><td><span  >g\u00f6mmesek</span></td><td><span  >g\u00f6mmeseniz</span></td><td><span  >g\u00f6mmeseler</span></td></tr><tr><th colspan=\"2\" >perfective</th><td><span  >g\u00f6mmeseydim</span></td><td><span  >g\u00f6mmeseydin</span></td><td><span  >g\u00f6mmeseydi</span></td><td><span  >g\u00f6mmeseydik</span></td><td><span  >g\u00f6mmeseydiniz</span></td><td><span  >g\u00f6mmeseydiler</span></td></tr><tr><th colspan=\"3\" >optative</th><td><span  >g\u00f6mmeyeyim</span></td><td><span  >g\u00f6mmeyesin</span></td><td><span  >g\u00f6mmeye</span></td><td><span  >g\u00f6mmeyelim</span></td><td><span  >g\u00f6mmeyesiniz</span></td><td><span  >g\u00f6mmeyeler</span></td></tr><tr><th colspan=\"3\" >progressive</th><td><span  >g\u00f6mmemekteyim</span></td><td><span  >g\u00f6mmemektesin</span></td><td><span  >g\u00f6mmemekte</span></td><td><span  >g\u00f6mmemekteyiz</span></td><td><span  >g\u00f6mmemektesiniz</span></td><td><span  >g\u00f6mmemekteler</span></td></tr><tr><th colspan=\"3\" >necessitative</th><td><span  >g\u00f6mmemeliyim</span></td><td><span  >g\u00f6mmemelisin</span></td><td><span  >g\u00f6mmemeli</span></td><td><span  >g\u00f6mmemeliyiz</span></td><td><span  >g\u00f6mmemelisiniz</span></td><td><span  >g\u00f6mmemeliler</span></td></tr><tr><th colspan=\"3\" >imperative</th><td></td><td><span  >g\u00f6mme</span></td><td><span  >g\u00f6mmesin</span></td><td></td><td><span  >g\u00f6mmeyin</span></td><td><span  >g\u00f6mmesinler</span></td></tr><tr><th colspan=\"9\"></th></tr><tr><th colspan=\"9\" >Negative interrogative</th></tr><tr><th colspan=\"9\"></th></tr><tr><th colspan=\"3\" rowspan=\"3\"></th><th colspan=\"3\" >singular</th><th colspan=\"3\" >plural</th></tr><tr><th >1 person</th><th >2 person</th><th >3 person</th><th >1 person</th><th >2 person</th><th >3 person</th></tr><tr><th >ben</th><th >sen</th><th >o</th><th >biz</th><th >siz</th><th >onlar</th></tr><tr><th rowspan=\"5\" >indicative</th><th rowspan=\"2\" >present</th><th >aorist</th><td>g\u00f6mmez miyim?</td><td>g\u00f6mmez misin?</td><td>g\u00f6mmez mi?</td><td>g\u00f6mmez miyiz?</td><td>g\u00f6mmez misiniz?</td><td>g\u00f6mmezler mi?</td></tr><tr><th >imperfective</th><td>g\u00f6mm\u00fcyor muyum?</td><td>g\u00f6mm\u00fcyor musun?</td><td>g\u00f6mm\u00fcyor mu?</td><td>g\u00f6mm\u00fcyor muyuz?</td><td>g\u00f6mm\u00fcyor musunuz?</td><td>g\u00f6mm\u00fcyorlar m\u0131?</td></tr><tr><th rowspan=\"2\" >past</th><th >perfective</th><td>g\u00f6mmedim mi?</td><td>g\u00f6mmedin mi?</td><td>g\u00f6mmedi mi?</td><td>g\u00f6mmedik mi?</td><td>g\u00f6mmediniz mi?</td><td>g\u00f6mmediler mi?</td></tr><tr><th >imperfective</th><td>g\u00f6mm\u00fcyor muydum?</td><td>g\u00f6mm\u00fcyor muydun?</td><td>g\u00f6mm\u00fcyor muydu?</td><td>g\u00f6mm\u00fcyor muyduk?</td><td>g\u00f6mm\u00fcyor muydunuz?</td><td>g\u00f6mm\u00fcyorlar m\u0131yd\u0131?</td></tr><tr><th colspan=\"2\" >future</th><td>g\u00f6mmeyecek miyim?</td><td>g\u00f6mmeyecek misin?</td><td>g\u00f6mmeyecek mi?</td><td>g\u00f6mmeyecek miyiz?</td><td>g\u00f6mmeyecek misiniz?</td><td>g\u00f6mmeyecekler mi?</td></tr><tr><th rowspan=\"3\" >inferential</th><th colspan=\"2\" >perfective</th><td>g\u00f6mmemi\u015f miyim?</td><td>g\u00f6mmemi\u015f misin?</td><td>g\u00f6mmemi\u015f mi?</td><td>g\u00f6mmemi\u015f miyiz?</td><td>g\u00f6mmemi\u015f misiniz?</td><td>g\u00f6mmemi\u015fler mi?</td></tr><tr><th colspan=\"2\" >aorist</th><td>g\u00f6mmez miymi\u015fim?</td><td>g\u00f6mmez miymi\u015fsin?</td><td>g\u00f6mmez miymi\u015f?</td><td>g\u00f6mmez miymi\u015fiz?</td><td>g\u00f6mmez miymi\u015fsiniz?</td><td>g\u00f6mmezler miymi\u015f?</td></tr><tr><th colspan=\"2\" >imperfective</th><td>g\u00f6mm\u00fcyor muymu\u015fum?</td><td>g\u00f6mm\u00fcyor muymu\u015fsun?</td><td>g\u00f6mm\u00fcyor muymu\u015f?</td><td>g\u00f6mm\u00fcyor muymu\u015fuz?</td><td>g\u00f6mm\u00fcyor muymu\u015fsunuz?</td><td>g\u00f6mm\u00fcyorlar m\u0131ym\u0131\u015f?</td></tr><tr><th rowspan=\"2\" >conditional</th><th colspan=\"2\" >simple</th><td>g\u00f6mmesem mi?</td><td>g\u00f6mmesen mi?</td><td>g\u00f6mmese mi?</td><td>g\u00f6mmesek mi?</td><td>g\u00f6mmeseniz mi?</td><td>g\u00f6mmeseler mi?</td></tr><tr><th colspan=\"2\" >perfective</th><td>g\u00f6mmese miydim?</td><td>g\u00f6mmese miydin?</td><td>g\u00f6mmese miydi?</td><td>g\u00f6mmese miydik?</td><td>g\u00f6mmese miydiniz?</td><td>g\u00f6mmeseler miydi?</td></tr><tr><th colspan=\"3\" >progressive</th><td>g\u00f6mmemekte miyim?</td><td>g\u00f6mmemekte misin?</td><td>g\u00f6mmemekte mi?</td><td>g\u00f6mmemekte miyiz?</td><td>g\u00f6mmemekte misiniz?</td><td>g\u00f6mmemekteler mi?</td></tr><tr><th colspan=\"3\" >necessitative</th><td>g\u00f6mmemeli miyim?</td><td>g\u00f6mmemeli misin?</td><td>g\u00f6mmemeli mi?</td><td>g\u00f6mmemeli miyiz?</td><td>g\u00f6mmemeli misiniz?</td><td>g\u00f6mmemeliler mi?</td></tr></tbody></table>'></iframe>", "aramak": "<iframe srcdoc='Conjugation of aramak <p><i><b>Note:</b> Actual conjugations can be more complex than tables below. Compound forms with the auxiliary <i  >olmak</i> not shown. See also Appendix:Turkish suffixes#Verbs.</i></p><table  style=\"background:#F9F9F9; text-align:center; width:100%\"><tbody><tr><th colspan=\"9\" >Positive declarative</th></tr><tr><th colspan=\"9\"></th></tr><tr><th colspan=\"3\" >infinitive</th><td colspan=\"6\"><span  ><strong >aramak</strong></span></td></tr><tr><th rowspan=\"3\" >impersonal participle</th><th colspan=\"2\" >imperfective</th><td colspan=\"6\"><span  >arayan</span></td></tr><tr><th colspan=\"2\" >perfective</th><td colspan=\"6\"><span  >aram\u0131\u015f</span></td></tr><tr><th colspan=\"2\" >prospective</th><td colspan=\"6\"><span  >arayacak</span></td></tr><tr><th rowspan=\"2\" >personal participle</th><th colspan=\"2\" >non-prospective</th><td><span  >arad\u0131\u011f\u0131m</span></td><td><span  >arad\u0131\u011f\u0131n</span></td><td><span  >arad\u0131\u011f\u0131</span></td><td><span  >arad\u0131\u011f\u0131m\u0131z</span></td><td><span  >arad\u0131\u011f\u0131n\u0131z</span></td><td><span  >arad\u0131klar\u0131</span></td></tr><tr><th colspan=\"2\" >prospective</th><td><span  >arayaca\u011f\u0131m</span></td><td><span  >arayaca\u011f\u0131n</span></td><td><span  >arayaca\u011f\u0131</span></td><td><span  >arayaca\u011f\u0131m\u0131z</span></td><td><span  >arayaca\u011f\u0131n\u0131z</span></td><td><span  >arayacaklar\u0131</span></td></tr><tr><th colspan=\"3\" >verbal noun</th><td colspan=\"6\"><span  >arama</span></td></tr><tr><th colspan=\"3\" >way of doing</th><td colspan=\"6\"><span  >aray\u0131\u015f</span></td></tr><tr><th colspan=\"3\" rowspan=\"3\"></th><th colspan=\"3\" >singular</th><th colspan=\"3\" >plural</th></tr><tr><th >1 person</th><th >2 person</th><th >3 person</th><th >1 person</th><th >2 person</th><th >3 person</th></tr><tr><th >ben</th><th >sen</th><th >o</th><th >biz</th><th >siz</th><th >onlar</th></tr><tr><th rowspan=\"5\" >indicative</th><th rowspan=\"2\" >present</th><th >aorist</th><td><span  >arar\u0131m</span></td><td><span  >arars\u0131n</span></td><td><span  >arar</span></td><td><span  >arar\u0131z</span></td><td><span  >arars\u0131n\u0131z</span></td><td><span  >ararlar</span></td></tr><tr><th >imperfective</th><td><span  >ar\u0131yorum</span></td><td><span  >ar\u0131yorsun</span></td><td><span  >ar\u0131yor</span></td><td><span  >ar\u0131yoruz</span></td><td><span  >ar\u0131yorsunuz</span></td><td><span  >ar\u0131yorlar</span></td></tr><tr><th rowspan=\"2\" >past</th><th >perfective</th><td><span  >arad\u0131m</span></td><td><span  >arad\u0131n</span></td><td><span  >arad\u0131</span></td><td><span  >arad\u0131k</span></td><td><span  >arad\u0131n\u0131z</span></td><td><span  >arad\u0131lar</span></td></tr><tr><th >imperfective</th><td><span  >ar\u0131yordum</span></td><td><span  >ar\u0131yordun</span></td><td><span  >ar\u0131yordu</span></td><td><span  >ar\u0131yorduk</span></td><td><span  >ar\u0131yordunuz</span></td><td><span  >ar\u0131yorlard\u0131</span></td></tr><tr><th colspan=\"2\" >future</th><td><span  >arayaca\u011f\u0131m</span></td><td><span  >arayacaks\u0131n</span></td><td><span  >arayacak</span></td><td><span  >arayaca\u011f\u0131z</span></td><td><span  >arayacaks\u0131n\u0131z</span></td><td><span  >arayacaklar</span></td></tr><tr><th rowspan=\"3\" >inferential</th><th colspan=\"2\" >perfective</th><td><span  >aram\u0131\u015f\u0131m</span></td><td><span  >aram\u0131\u015fs\u0131n</span></td><td><span  >aram\u0131\u015f</span></td><td><span  >aram\u0131\u015f\u0131z</span></td><td><span  >aram\u0131\u015fs\u0131n\u0131z</span></td><td><span  >aram\u0131\u015flar</span></td></tr><tr><th colspan=\"2\" >aorist</th><td><span  >ararm\u0131\u015f\u0131m</span></td><td><span  >ararm\u0131\u015fs\u0131n</span></td><td><span  >ararm\u0131\u015f</span></td><td><span  >ararm\u0131\u015f\u0131z</span></td><td><span  >ararm\u0131\u015fs\u0131n\u0131z</span></td><td><span  >ararm\u0131\u015flar</span></td></tr><tr><th colspan=\"2\" >imperfective</th><td><span  >ar\u0131yormu\u015fum</span></td><td><span  >ar\u0131yormu\u015fsun</span></td><td><span  >ar\u0131yormu\u015f</span></td><td><span  >ar\u0131yormu\u015fuz</span></td><td><span  >ar\u0131yormu\u015fsunuz</span></td><td><span  >ar\u0131yormu\u015flar</span></td></tr><tr><th rowspan=\"2\" >conditional</th><th colspan=\"2\" >simple</th><td><span  >arasam</span></td><td><span  >arasan</span></td><td><span  >arasa</span></td><td><span  >arasak</span></td><td><span  >arasan\u0131z</span></td><td><span  >arasalar</span></td></tr><tr><th colspan=\"2\" >perfective</th><td><span  >arasayd\u0131m</span></td><td><span  >arasayd\u0131n</span></td><td><span  >arasayd\u0131</span></td><td><span  >arasayd\u0131k</span></td><td><span  >arasayd\u0131n\u0131z</span></td><td><span  >arasayd\u0131lar</span></td></tr><tr><th colspan=\"3\" >optative</th><td><span  >arayay\u0131m</span></td><td><span  >arayas\u0131n</span></td><td><span  >araya</span></td><td><span  >arayal\u0131m</span></td><td><span  >arayas\u0131n\u0131z</span></td><td><span  >arayalar</span></td></tr><tr><th colspan=\"3\" >progressive</th><td><span  >aramaktay\u0131m</span></td><td><span  >aramaktas\u0131n</span></td><td><span  >aramakta</span></td><td><span  >aramaktay\u0131z</span></td><td><span  >aramaktas\u0131n\u0131z</span></td><td><span  >aramaktalar</span></td></tr><tr><th colspan=\"3\" >necessitative</th><td><span  >aramal\u0131y\u0131m</span></td><td><span  >aramal\u0131s\u0131n</span></td><td><span  >aramal\u0131</span></td><td><span  >aramal\u0131y\u0131z</span></td><td><span  >aramal\u0131s\u0131n\u0131z</span></td><td><span  >aramal\u0131lar</span></td></tr><tr><th colspan=\"3\" >imperative</th><td></td><td><span  >ara</span></td><td><span  >aras\u0131n</span></td><td></td><td><span  >aray\u0131n</span></td><td><span  >aras\u0131nlar</span></td></tr><tr><th colspan=\"9\"></th></tr><tr><th colspan=\"9\" >Positive interrogative</th></tr><tr><th colspan=\"9\"></th></tr><tr><th colspan=\"3\" rowspan=\"3\"></th><th colspan=\"3\" >singular</th><th colspan=\"3\" >plural</th></tr><tr><th >1 person</th><th >2 person</th><th >3 person</th><th >1 person</th><th >2 person</th><th >3 person</th></tr><tr><th >ben</th><th >sen</th><th >o</th><th >biz</th><th >siz</th><th >onlar</th></tr><tr><th rowspan=\"5\" >indicative</th><th rowspan=\"2\" >present</th><th >aorist</th><td>arar m\u0131y\u0131m?</td><td>arar m\u0131s\u0131n?</td><td>arar m\u0131?</td><td>arar m\u0131y\u0131z?</td><td>arar m\u0131s\u0131n\u0131z?</td><td>ararlar m\u0131?</td></tr><tr><th >imperfective</th><td>ar\u0131yor muyum?</td><td>ar\u0131yor musun?</td><td>ar\u0131yor mu?</td><td>ar\u0131yor muyuz?</td><td>ar\u0131yor musunuz?</td><td>ar\u0131yorlar m\u0131?</td></tr><tr><th rowspan=\"2\" >past</th><th >perfective</th><td>arad\u0131m m\u0131?</td><td>arad\u0131n m\u0131?</td><td>arad\u0131 m\u0131?</td><td>arad\u0131k m\u0131?</td><td>arad\u0131n\u0131z m\u0131?</td><td>arad\u0131lar m\u0131?</td></tr><tr><th >imperfective</th><td>ar\u0131yor muydum?</td><td>ar\u0131yor muydun?</td><td>ar\u0131yor muydu?</td><td>ar\u0131yor muyduk?</td><td>ar\u0131yor muydunuz?</td><td>ar\u0131yorlar m\u0131yd\u0131?</td></tr><tr><th colspan=\"2\" >future</th><td>arayacak m\u0131y\u0131m?</td><td>arayacak m\u0131s\u0131n?</td><td>arayacak m\u0131?</td><td>arayacak m\u0131y\u0131z?</td><td>arayacak m\u0131s\u0131n\u0131z?</td><td>arayacaklar m\u0131?</td></tr><tr><th rowspan=\"3\" >inferential</th><th colspan=\"2\" >perfective</th><td>aram\u0131\u015f m\u0131y\u0131m?</td><td>aram\u0131\u015f m\u0131s\u0131n?</td><td>aram\u0131\u015f m\u0131?</td><td>aram\u0131\u015f m\u0131y\u0131z?</td><td>aram\u0131\u015f m\u0131s\u0131n\u0131z?</td><td>aram\u0131\u015flar m\u0131?</td></tr><tr><th colspan=\"2\" >aorist</th><td>arar m\u0131ym\u0131\u015f\u0131m?</td><td>arar m\u0131ym\u0131\u015fs\u0131n?</td><td>arar m\u0131ym\u0131\u015f?</td><td>arar m\u0131ym\u0131\u015f\u0131z?</td><td>arar m\u0131ym\u0131\u015fs\u0131n\u0131z?</td><td>ararlar m\u0131ym\u0131\u015f?</td></tr><tr><th colspan=\"2\" >imperfective</th><td>ar\u0131yor muymu\u015fum?</td><td>ar\u0131yor muymu\u015fsun?</td><td>ar\u0131yor muymu\u015f?</td><td>ar\u0131yor muymu\u015fuz?</td><td>ar\u0131yor muymu\u015fsunuz?</td><td>ar\u0131yorlar m\u0131ym\u0131\u015f?</td></tr><tr><th rowspan=\"2\" >conditional</th><th colspan=\"2\" >simple</th><td>arasam m\u0131?</td><td>arasan m\u0131?</td><td>arasa m\u0131?</td><td>arasak m\u0131?</td><td>arasan\u0131z m\u0131?</td><td>arasalar m\u0131?</td></tr><tr><th colspan=\"2\" >perfective</th><td>arasa m\u0131yd\u0131m?</td><td>arasa m\u0131yd\u0131n?</td><td>arasa m\u0131yd\u0131?</td><td>arasa m\u0131yd\u0131k?</td><td>arasa m\u0131yd\u0131n\u0131z?</td><td>arasalar m\u0131yd\u0131?</td></tr><tr><th colspan=\"3\" >progressive</th><td>aramakta m\u0131y\u0131m?</td><td>aramakta m\u0131s\u0131n?</td><td>aramakta m\u0131?</td><td>aramakta m\u0131y\u0131z?</td><td>aramakta m\u0131s\u0131n\u0131z?</td><td>aramaktalar m\u0131?</td></tr><tr><th colspan=\"3\" >necessitative</th><td>aramal\u0131 m\u0131y\u0131m?</td><td>aramal\u0131 m\u0131s\u0131n?</td><td>aramal\u0131 m\u0131?</td><td>aramal\u0131 m\u0131y\u0131z?</td><td>aramal\u0131 m\u0131s\u0131n\u0131z?</td><td>aramal\u0131lar m\u0131?</td></tr><tr><th colspan=\"9\"></th></tr><tr><th colspan=\"9\" >Negative declarative</th></tr><tr><th colspan=\"9\"></th></tr><tr><th colspan=\"3\" >infinitive</th><td colspan=\"6\"><span  >aramamak</span></td></tr><tr><th rowspan=\"3\" >impersonal participle</th><th colspan=\"2\" >imperfective</th><td colspan=\"6\"><span  >aramayan</span></td></tr><tr><th colspan=\"2\" >perfective</th><td colspan=\"6\"><span  >aramam\u0131\u015f</span></td></tr><tr><th colspan=\"2\" >prospective</th><td colspan=\"6\"><span  >aramayacak</span></td></tr><tr><th rowspan=\"2\" >personal participle</th><th colspan=\"2\" >non-prospective</th><td><span  >aramad\u0131\u011f\u0131m</span></td><td><span  >aramad\u0131\u011f\u0131n</span></td><td><span  >aramad\u0131\u011f\u0131</span></td><td><span  >aramad\u0131\u011f\u0131m\u0131z</span></td><td><span  >aramad\u0131\u011f\u0131n\u0131z</span></td><td><span  >aramad\u0131klar\u0131</span></td></tr><tr><th colspan=\"2\" >prospective</th><td><span  >aramayaca\u011f\u0131m</span></td><td><span  >aramayaca\u011f\u0131n</span></td><td><span  >aramayaca\u011f\u0131</span></td><td><span  >aramayaca\u011f\u0131m\u0131z</span></td><td><span  >aramayaca\u011f\u0131n\u0131z</span></td><td><span  >aramayacaklar\u0131</span></td></tr><tr><th colspan=\"3\" >verbal noun</th><td colspan=\"6\"><span  >aramama</span></td></tr><tr><th colspan=\"3\" >way of doing</th><td colspan=\"6\"><span  >aramay\u0131\u015f</span></td></tr><tr><th colspan=\"3\" rowspan=\"3\"></th><th colspan=\"3\" >singular</th><th colspan=\"3\" >plural</th></tr><tr><th >1 person</th><th >2 person</th><th >3 person</th><th >1 person</th><th >2 person</th><th >3 person</th></tr><tr><th >ben</th><th >sen</th><th >o</th><th >biz</th><th >siz</th><th >onlar</th></tr><tr><th rowspan=\"5\" >indicative</th><th rowspan=\"2\" >present</th><th >aorist</th><td><span  >aramam</span></td><td><span  >aramazs\u0131n</span></td><td><span  >aramaz</span></td><td><span  >aramay\u0131z</span></td><td><span  >aramazs\u0131n\u0131z</span></td><td><span  >aramazlar</span></td></tr><tr><th >imperfective</th><td><span  >aram\u0131yorum</span></td><td><span  >aram\u0131yorsun</span></td><td><span  >aram\u0131yor</span></td><td><span  >aram\u0131yoruz</span></td><td><span  >aram\u0131yorsunuz</span></td><td><span  >aram\u0131yorlar</span></td></tr><tr><th rowspan=\"2\" >past</th><th >perfective</th><td><span  >aramad\u0131m</span></td><td><span  >aramad\u0131n</span></td><td><span  >aramad\u0131</span></td><td><span  >aramad\u0131k</span></td><td><span  >aramad\u0131n\u0131z</span></td><td><span  >aramad\u0131lar</span></td></tr><tr><th >imperfective</th><td><span  >aram\u0131yordum</span></td><td><span  >aram\u0131yordun</span></td><td><span  >aram\u0131yordu</span></td><td><span  >aram\u0131yorduk</span></td><td><span  >aram\u0131yordunuz</span></td><td><span  >aram\u0131yordular</span></td></tr><tr><th colspan=\"2\" >future</th><td><span  >aramayaca\u011f\u0131m</span></td><td><span  >aramayacaks\u0131n</span></td><td><span  >aramayacak</span></td><td><span  >aramayaca\u011f\u0131z</span></td><td><span  >aramayacaks\u0131n\u0131z</span></td><td><span  >aramayacaklar</span></td></tr><tr><th rowspan=\"3\" >inferential</th><th colspan=\"2\" >perfective</th><td><span  >aramam\u0131\u015f\u0131m</span></td><td><span  >aramam\u0131\u015fs\u0131n</span></td><td><span  >aramam\u0131\u015f</span></td><td><span  >aramam\u0131\u015f\u0131z</span></td><td><span  >aramam\u0131\u015fs\u0131n\u0131z</span></td><td><span  >aramam\u0131\u015flar</span></td></tr><tr><th colspan=\"2\" >aorist</th><td><span  >aramazm\u0131\u015f\u0131m</span></td><td><span  >aramazm\u0131\u015fs\u0131n</span></td><td><span  >aramazm\u0131\u015f</span></td><td><span  >aramazm\u0131\u015f\u0131z</span></td><td><span  >aramazm\u0131\u015fs\u0131n\u0131z</span></td><td><span  >aramazm\u0131\u015flar</span></td></tr><tr><th colspan=\"2\" >imperfective</th><td><span  >aram\u0131yormu\u015fum</span></td><td><span  >aram\u0131yormu\u015fsun</span></td><td><span  >aram\u0131yormu\u015f</span></td><td><span  >aram\u0131yormu\u015fuz</span></td><td><span  >aram\u0131yormu\u015fsunuz</span></td><td><span  >aram\u0131yormu\u015flar</span></td></tr><tr><th rowspan=\"2\" >conditional</th><th colspan=\"2\" >simple</th><td><span  >aramasam</span></td><td><span  >aramasan</span></td><td><span  >aramasa</span></td><td><span  >aramasak</span></td><td><span  >aramasan\u0131z</span></td><td><span  >aramasalar</span></td></tr><tr><th colspan=\"2\" >perfective</th><td><span  >aramasayd\u0131m</span></td><td><span  >aramasayd\u0131n</span></td><td><span  >aramasayd\u0131</span></td><td><span  >aramasayd\u0131k</span></td><td><span  >aramasayd\u0131n\u0131z</span></td><td><span  >aramasayd\u0131lar</span></td></tr><tr><th colspan=\"3\" >optative</th><td><span  >aramayay\u0131m</span></td><td><span  >aramayas\u0131n</span></td><td><span  >aramaya</span></td><td><span  >aramayal\u0131m</span></td><td><span  >aramayas\u0131n\u0131z</span></td><td><span  >aramayalar</span></td></tr><tr><th colspan=\"3\" >progressive</th><td><span  >aramamaktay\u0131m</span></td><td><span  >aramamaktas\u0131n</span></td><td><span  >aramamakta</span></td><td><span  >aramamaktay\u0131z</span></td><td><span  >aramamaktas\u0131n\u0131z</span></td><td><span  >aramamaktalar</span></td></tr><tr><th colspan=\"3\" >necessitative</th><td><span  >aramamal\u0131y\u0131m</span></td><td><span  >aramamal\u0131s\u0131n</span></td><td><span  >aramamal\u0131</span></td><td><span  >aramamal\u0131y\u0131z</span></td><td><span  >aramamal\u0131s\u0131n\u0131z</span></td><td><span  >aramamal\u0131lar</span></td></tr><tr><th colspan=\"3\" >imperative</th><td></td><td><span  >arama</span></td><td><span  >aramas\u0131n</span></td><td></td><td><span  >aramay\u0131n</span></td><td><span  >aramas\u0131nlar</span></td></tr><tr><th colspan=\"9\"></th></tr><tr><th colspan=\"9\" >Negative interrogative</th></tr><tr><th colspan=\"9\"></th></tr><tr><th colspan=\"3\" rowspan=\"3\"></th><th colspan=\"3\" >singular</th><th colspan=\"3\" >plural</th></tr><tr><th >1 person</th><th >2 person</th><th >3 person</th><th >1 person</th><th >2 person</th><th >3 person</th></tr><tr><th >ben</th><th >sen</th><th >o</th><th >biz</th><th >siz</th><th >onlar</th></tr><tr><th rowspan=\"5\" >indicative</th><th rowspan=\"2\" >present</th><th >aorist</th><td>aramaz m\u0131y\u0131m?</td><td>aramaz m\u0131s\u0131n?</td><td>aramaz m\u0131?</td><td>aramaz m\u0131y\u0131z?</td><td>aramaz m\u0131s\u0131n\u0131z?</td><td>aramazlar m\u0131?</td></tr><tr><th >imperfective</th><td>aram\u0131yor muyum?</td><td>aram\u0131yor musun?</td><td>aram\u0131yor mu?</td><td>aram\u0131yor muyuz?</td><td>aram\u0131yor musunuz?</td><td>aram\u0131yorlar m\u0131?</td></tr><tr><th rowspan=\"2\" >past</th><th >perfective</th><td>aramad\u0131m m\u0131?</td><td>aramad\u0131n m\u0131?</td><td>aramad\u0131 m\u0131?</td><td>aramad\u0131k m\u0131?</td><td>aramad\u0131n\u0131z m\u0131?</td><td>aramad\u0131lar m\u0131?</td></tr><tr><th >imperfective</th><td>aram\u0131yor muydum?</td><td>aram\u0131yor muydun?</td><td>aram\u0131yor muydu?</td><td>aram\u0131yor muyduk?</td><td>aram\u0131yor muydunuz?</td><td>aram\u0131yorlar m\u0131yd\u0131?</td></tr><tr><th colspan=\"2\" >future</th><td>aramayacak m\u0131y\u0131m?</td><td>aramayacak m\u0131s\u0131n?</td><td>aramayacak m\u0131?</td><td>aramayacak m\u0131y\u0131z?</td><td>aramayacak m\u0131s\u0131n\u0131z?</td><td>aramayacaklar m\u0131?</td></tr><tr><th rowspan=\"3\" >inferential</th><th colspan=\"2\" >perfective</th><td>aramam\u0131\u015f m\u0131y\u0131m?</td><td>aramam\u0131\u015f m\u0131s\u0131n?</td><td>aramam\u0131\u015f m\u0131?</td><td>aramam\u0131\u015f m\u0131y\u0131z?</td><td>aramam\u0131\u015f m\u0131s\u0131n\u0131z?</td><td>aramam\u0131\u015flar m\u0131?</td></tr><tr><th colspan=\"2\" >aorist</th><td>aramaz m\u0131ym\u0131\u015f\u0131m?</td><td>aramaz m\u0131ym\u0131\u015fs\u0131n?</td><td>aramaz m\u0131ym\u0131\u015f?</td><td>aramaz m\u0131ym\u0131\u015f\u0131z?</td><td>aramaz m\u0131ym\u0131\u015fs\u0131n\u0131z?</td><td>aramazlar m\u0131ym\u0131\u015f?</td></tr><tr><th colspan=\"2\" >imperfective</th><td>aram\u0131yor muymu\u015fum?</td><td>aram\u0131yor muymu\u015fsun?</td><td>aram\u0131yor muymu\u015f?</td><td>aram\u0131yor muymu\u015fuz?</td><td>aram\u0131yor muymu\u015fsunuz?</td><td>aram\u0131yorlar m\u0131ym\u0131\u015f?</td></tr><tr><th rowspan=\"2\" >conditional</th><th colspan=\"2\" >simple</th><td>aramasam m\u0131?</td><td>aramasan m\u0131?</td><td>aramasa m\u0131?</td><td>aramasak m\u0131?</td><td>aramasan\u0131z m\u0131?</td><td>aramasalar m\u0131?</td></tr><tr><th colspan=\"2\" >perfective</th><td>aramasa m\u0131yd\u0131m?</td><td>aramasa m\u0131yd\u0131n?</td><td>aramasa m\u0131yd\u0131?</td><td>aramasa m\u0131yd\u0131k?</td><td>aramasa m\u0131yd\u0131n\u0131z?</td><td>aramasalar m\u0131yd\u0131?</td></tr><tr><th colspan=\"3\" >progressive</th><td>aramamakta m\u0131y\u0131m?</td><td>aramamakta m\u0131s\u0131n?</td><td>aramamakta m\u0131?</td><td>aramamakta m\u0131y\u0131z?</td><td>aramamakta m\u0131s\u0131n\u0131z?</td><td>aramamaktalar m\u0131?</td></tr><tr><th colspan=\"3\" >necessitative</th><td>aramamal\u0131 m\u0131y\u0131m?</td><td>aramamal\u0131 m\u0131s\u0131n?</td><td>aramamal\u0131 m\u0131?</td><td>aramamal\u0131 m\u0131y\u0131z?</td><td>aramamal\u0131 m\u0131s\u0131n\u0131z?</td><td>aramamal\u0131lar m\u0131?</td></tr></tbody></table>'></iframe>", "can": "<iframe srcdoc='to be able<table  data-gloss=\"to be able\" role=\"presentation\" style=\"width:100%;\"><tbody><tr><td  style=\"background-color:#ffffe0; vertical-align:top; width:48%; text-align:left;\"><ul><li>Albanian: <span  lang=\"sq\">mund</span><span >\u00a0(sq)</span>, <span  lang=\"sq\">mundem</span><span >\u00a0(sq)</span></li><li>American Sign Language: <span  lang=\"ase\">S@Sternumhigh-PalmDown-S@Sternumhigh-PalmDown S@Chesthigh-PalmDown-S@Chesthigh-PalmDown</span></li><li>Arabic: <span  lang=\"ar\">\u0642\u064e\u062f\u064e\u0631\u064e</span>\u200e<span >\u00a0(ar)</span> <span >(</span><span  lang=\"ar-Latn\">qadara</span><span >)</span>, <span  lang=\"ar\">\u0627\u0650\u0633\u0652\u062a\u064e\u0637\u064e\u0627\u0639\u064e</span>\u200e<span >\u00a0(ar)</span> <span >(</span><span  lang=\"ar-Latn\">ista\u1e6d\u0101\u02bfa</span><span >)</span>, <span  lang=\"ar\">\u0623\u064e\u0645\u0652\u0643\u064e\u0646\u064e</span>\u200e <span >(</span><span  lang=\"ar-Latn\">\u02beamkana</span><span >)</span><dl><dd>Egyptian Arabic: <span  lang=\"arz\">\u0642\u062f\u0631</span>\u200e <span >(</span><span  lang=\"arz-Latn\">\u02beadar</span><span >)</span></dd></dl></li><li>Aragonese: <span  lang=\"an\">poder</span><span >\u00a0(an)</span></li><li>Armenian: <span  lang=\"hy\">\u056f\u0561\u0580\u0578\u0572\u0561\u0576\u0561\u056c</span><span >\u00a0(hy)</span> <span >(</span><span  lang=\"hy-Latn\">karo\u0142anal</span><span >)</span>, <span >(</span><span >Western Armenian</span><span >)</span> <span  lang=\"hy\">\u056f\u0580\u0576\u0561\u056c</span><span >\u00a0(hy)</span> <span >(</span><span  lang=\"hy-Latn\">krnal</span><span >)</span></li><li>Aromanian: <span  lang=\"rup\">pot</span></li><li>Assamese:<dl><dd>Central: <span  lang=\"as\">\u09aa\u09be\u09f0\u09be</span> <span >(</span><span  lang=\"as-Latn\">para</span><span >)</span></dd><dd>Eastern: <span  lang=\"as\">\u09aa\u09f0\u09be</span> <span >(</span><span  lang=\"as-Latn\">pora</span><span >)</span></dd></dl></li><li>Asturian: <span  lang=\"ast\">poder</span><span >\u00a0(ast)</span></li><li>Azerbaijani: <span  lang=\"az\">bilm\u0259k</span><span >\u00a0(az)</span>, <span  lang=\"az\">bacarmaq</span><span >\u00a0(az)</span></li><li>Basque: <span  lang=\"eu\">ahal izan</span></li><li>Belarusian: <span  lang=\"be\">\u043c\u0430\u0433\u0447\u044b\u0301</span>\u00a0<span >impf</abbr></span> <span >(</span><span  lang=\"be-Latn\">mah\u010d\u00fd</span><span >)</span>, <span  lang=\"be\">\u0437\u043c\u0430\u0433\u0447\u044b\u0301</span>\u00a0<span >pf</abbr></span> <span >(</span><span  lang=\"be-Latn\">zmah\u010d\u00fd</span><span >)</span>; <span >(</span><span >know how to</span><span >)</span> <span  lang=\"be\">\u0443\u043c\u0435\u0301\u0446\u044c</span>\u00a0<span >impf</abbr></span> <span >(</span><span  lang=\"be-Latn\">umj\u00e9c\u02b9</span><span >)</span>, <span  lang=\"be\">\u045e\u043c\u0435\u0446\u044c</span>\u00a0<span >impf</abbr></span> <span >(</span><span  lang=\"be-Latn\">\u016dmjec\u02b9</span><span >)</span>, <span  lang=\"be\">\u0441\u0443\u043c\u0435\u0301\u0446\u044c</span>\u00a0<span >pf</abbr></span> <span >(</span><span  lang=\"be-Latn\">sumj\u00e9c\u02b9</span><span >)</span></li><li>Breton: <span  lang=\"br\">gallout</span><span >\u00a0(br)</span></li><li>Bulgarian: <span  lang=\"bg\">\u043c\u043e\u0301\u0433\u0430</span><span >\u00a0(bg)</span>\u00a0<span >impf</abbr></span> <span >(</span><span  lang=\"bg-Latn\">m\u00f3ga</span><span >)</span>, <span  lang=\"bg\">\u0443\u043c\u0435\u0301\u044f</span><span >\u00a0(bg)</span>\u00a0<span >impf</abbr></span> <span >(</span><span  lang=\"bg-Latn\">um\u00e9ja</span><span >)</span></li><li>Burmese: <span  lang=\"my\">\u1014\u102d\u102f\u1004\u103a</span><span >\u00a0(my)</span> <span >(</span><span  lang=\"my-Latn\">nuing</span><span >)</span></li><li>Catalan: <span  lang=\"ca\">poder</span><span >\u00a0(ca)</span>, <span  lang=\"ca\">poguer</span><span >\u00a0(ca)</span></li><li>Chinese:<dl><dd>Cantonese: <span  lang=\"yue\">\u8b58\u5f97</span>, <span  lang=\"yue\">\u8bc6\u5f97</span> <span >(</span><span  lang=\"yue-Latn\">sik dak</span><span >)</span></dd><dd>Mandarin: <span  lang=\"cmn\">\u6703</span><span >\u00a0(zh)</span>, <span  lang=\"cmn\">\u4f1a</span><span >\u00a0(zh)</span> <span >(</span><span  lang=\"cmn-Latn\">hu\u00ec</span><span >)</span>, <span  lang=\"cmn\">\u80fd</span><span >\u00a0(zh)</span> <span >(</span><span  lang=\"cmn-Latn\">n\u00e9ng</span><span >)</span>, <span >(</span><span >the ability/inability to achieve a result is expressed with various verb complements, e.g. <span  lang=\"cmn\">\u5f97\u4e86</span><span >\u00a0(zh)</span> <span >(</span><span  lang=\"cmn-Latn\">-deli\u01ceo</span><span >)</span>/<span  lang=\"cmn\">\u4e0d\u4e86</span><span >\u00a0(zh)</span> <span >(</span><span  lang=\"cmn-Latn\">-buli\u01ceo</span><span >)</span></span><span >)</span>, <span  lang=\"cmn\">\u80fd\u5920</span><span >\u00a0(zh)</span>, <span  lang=\"cmn\">\u80fd\u591f</span><span >\u00a0(zh)</span> <span >(</span><span  lang=\"cmn-Latn\">n\u00e9ngg\u00f2u</span><span >)</span></dd><dd>Min Nan: <span  lang=\"nan\">\u6703\u5f97</span><span >\u00a0(zh-min-nan)</span>, <span  lang=\"nan\">\u4f1a\u5f97</span> <span >(</span><span  lang=\"nan-Latn\">\u0113-tit</span><span >)</span>, <span  lang=\"nan\">\u6703\u7576</span><span >\u00a0(zh-min-nan)</span>, <span  lang=\"nan\">\u4f1a\u5f53</span><span >\u00a0(zh-min-nan)</span> <span >(</span><span  lang=\"nan-Latn\">\u0113-t\u00e0ng</span><span >)</span>, <span  lang=\"nan\">\u6703\u51cd</span>, <span  lang=\"nan\">\u4f1a\u51bb</span> <span >(</span><span  lang=\"nan-Latn\">\u0113-t\u00e0ng</span><span >)</span></dd></dl></li><li>Cornish: <span  lang=\"kw\">gallos</span></li><li>Czech: <span  lang=\"cs\">moci</span><span >\u00a0(cs)</span>, <span  lang=\"cs\">um\u011bt</span><span >\u00a0(cs)</span></li><li>Dalmatian: <span  lang=\"dlm\">potar</span></li><li>Danish: <span  lang=\"da\">kunne</span><span >\u00a0(da)</span></li><li>Dutch: <span  lang=\"nl\">kunnen</span><span >\u00a0(nl)</span>, <span  lang=\"nl\">vermogen</span><span >\u00a0(nl)</span> <span >(</span><span >literary</span><span >)</span></li><li>Esperanto: <span  lang=\"eo\">povi</span><span >\u00a0(eo)</span></li><li>Estonian: <span  lang=\"et\">osata</span>, <span  lang=\"et\">v\u00f5ima</span><span >\u00a0(et)</span></li><li>Faroese: <span  lang=\"fo\">kunna</span><span >\u00a0(fo)</span></li><li>Finnish: <span  lang=\"fi\">osata</span><span >\u00a0(fi)</span>, <span  lang=\"fi\">voida</span><span >\u00a0(fi)</span>, <span  lang=\"fi\">pysty\u00e4</span><span >\u00a0(fi)</span></li><li>Franco-Proven\u00e7al: <span  lang=\"frp\">pov\u00ear</span>, <span  lang=\"frp\">poss\u00ear</span></li><li>French: <span  lang=\"fr\">pouvoir</span><span >\u00a0(fr)</span></li><li>Friulian: <span  lang=\"fur\">pod\u00ea</span></li><li>Galician: <span  lang=\"gl\">poder</span><span >\u00a0(gl)</span></li><li>Gallo: <span  lang=\"roa-gal\">p\u00f3eir</span></li><li>Georgian: <span  lang=\"ka\">\u10e8\u10d4\u10e3\u10eb\u10da\u10d8\u10d0</span> <span >(</span><span  lang=\"ka-Latn\">\u0161eu\u0292lia</span><span >)</span></li><li>German: <span  lang=\"de\">k\u00f6nnen</span><span >\u00a0(de)</span><dl><dd>Alemannic German: <span  lang=\"gsw\">ch\u00f6ne</span></dd></dl></li><li>Gilbertese: <span  lang=\"gil\">kona</span></li><li>Gothic: <span  lang=\"got\">\ud800\udf3c\ud800\udf30\ud800\udf32\ud800\udf30\ud800\udf3d</span> <span >(</span><span  lang=\"got-Latn\">magan</span><span >)</span>, <span  lang=\"got\">\ud800\udf3a\ud800\udf3f\ud800\udf3d\ud800\udf3d\ud800\udf30\ud800\udf3d</span> <span >(</span><span  lang=\"got-Latn\">kunnan</span><span >)</span></li><li>Greek: <span  lang=\"el\">\u03bc\u03c0\u03bf\u03c1\u03ce</span><span >\u00a0(el)</span> <span >(</span><span  lang=\"el-Latn\">bor\u00f3</span><span >)</span>, <span  lang=\"el\">\u03b4\u03cd\u03bd\u03b1\u03bc\u03b1\u03b9</span><span >\u00a0(el)</span> <span >(</span><span  lang=\"el-Latn\">d\u00fdnamai</span><span >)</span><dl><dd>Ancient: <span  lang=\"grc\">\u03b4\u03cd\u03bd\u03b1\u03bc\u03b1\u03b9</span> <span >(</span><span  lang=\"grc-Latn\">d\u00fanamai</span><span >)</span></dd></dl></li><li>Haitian Creole: <span  lang=\"ht\">ka</span>, <span  lang=\"ht\">kapab</span>, <span  lang=\"ht\">kab</span></li><li>Hebrew: <span  lang=\"he\">\u05d9\u05db\u05d5\u05dc / \u05d9\u05b8\u05db\u05b9\u05dc</span>\u200e<span >\u00a0(he)</span>\u00a0<span >m</abbr></span> <span >(</span><span  lang=\"he-Latn\">yakh\u00f3l</span><span >)</span>, <span  lang=\"he\">\u05de\u05e1\u05d5\u05d2\u05dc / \u05de\u05b0\u05e1\u05bb\u05d2\u05b8\u05bc\u05dc</span>\u200e\u00a0<span >m</abbr></span> <span >(</span><span  lang=\"he-Latn\">m'sug\u00e1l</span><span >)</span></li><li>Hindi: <span  lang=\"hi\">\u0938\u0915\u0928\u093e</span><span >\u00a0(hi)</span> <span >(</span><span  lang=\"hi-Latn\">sakn\u0101</span><span >)</span>, <span  lang=\"hi\">\u0938\u092e\u0930\u094d\u0925 \u0939\u094b\u0928\u093e</span> <span >(</span><span  lang=\"hi-Latn\">samarth hon\u0101</span><span >)</span></li><li>Hungarian: <span  lang=\"hu\">tud</span><span >\u00a0(hu)</span>, <span  lang=\"hu\">k\u00e9pes</span><span >\u00a0(hu)</span> <span >(</span><span >adjective</span><span >)</span></li><li>Icelandic: <span  lang=\"is\">geta</span><span >\u00a0(is)</span></li><li>Indonesian: <span  lang=\"id\">boleh</span><span >\u00a0(id)</span>, <span  lang=\"id\">bisa</span><span >\u00a0(id)</span></li><li>Irish: <span  lang=\"ga\">is f\u00e9idir le</span>, <span  lang=\"ga\">tig le</span>, <span  lang=\"ga\">f\u00e9ad</span>, <span  lang=\"ga\">b\u00ed</span> <span  lang=\"ga\">in ann</span><dl><dd>Old Irish: <span  lang=\"sga\">con\u00b7icc</span></dd></dl></li><li>Italian: <span  lang=\"it\">potere</span><span >\u00a0(it)</span>, <span  lang=\"it\">riuscire</span><span >\u00a0(it)</span>, <span  lang=\"it\">sapere</span><span >\u00a0(it)</span></li><li>Japanese: <span  lang=\"ja\">\u3067\u304d\u308b</span><span >\u00a0(ja)</span> <span >(</span><span >dekiru</span><span >)</span>, <span  lang=\"ja\">-\u308c\u308b</span><span >\u00a0(ja)</span> <span >(</span><span >-reru</span><span >)</span>, <span  lang=\"ja\">-\u3089\u308c\u308b</span><span >\u00a0(ja)</span> <span >(</span><span >-rareru</span><span >)</span> <span >(</span><span >expressed with the potential form of the verb</span><span >)</span></li><li>Kannada: <span  lang=\"kn\">\u0cac\u0cb9\u0cc1\u0ca6\u0cc1</span><span >\u00a0(kn)</span> <span >(</span><span  lang=\"kn-Latn\">bahudu</span><span >)</span></li><li>Khmer: <span  lang=\"km\">\u1794\u17b6\u1793</span><span >\u00a0(km)</span> <span >(</span><span  lang=\"km-Latn\">baan</span><span >)</span></li></ul></td><td style=\"width:1%;\"></td><td  style=\"background-color:#ffffe0; vertical-align:top; text-align:left; width:48%;\"><ul><li>Korean: <span  lang=\"ko\">...\uc744/\u1105 \uc218 \uc788\ub2e4</span><span >\u00a0(ko)</span> <span >(</span><span  lang=\"ko-Latn\">...-(eu)l su itda</span><span >)</span></li><li>Lao: <span  lang=\"lo\">\u0ec4\u0e94\u0ec9</span> <span >(</span><span  lang=\"lo-Latn\">dai</span><span >)</span></li><li>Latin: <span  lang=\"la\">possum</span><span >\u00a0(la)</span>, <span  lang=\"la\">queo</span>, <span  lang=\"la\">scio</span><span >\u00a0(la)</span></li><li>Latvian: <span  lang=\"lv\">prast</span><span >\u00a0(lv)</span>, <span  lang=\"lv\">sp\u0113t</span><span >\u00a0(lv)</span>, <span  lang=\"lv\">var\u0113t</span><span >\u00a0(lv)</span></li><li>Lithuanian: <span  lang=\"lt\">gal\u0117ti</span><span >\u00a0(lt)</span></li><li>Livonian: <span  lang=\"liv\">m\u022fist\u00f5</span>, <span  lang=\"liv\">v\u00f5id\u00f5</span></li><li>Low German: <span  lang=\"nds\">k\u00f6nen</span></li><li>Luxembourgish: <span  lang=\"lb\">k\u00ebnnen</span><span >\u00a0(lb)</span></li><li>L\u00fc: <span  lang=\"khb\">\u19ba\u19a1\u19c9</span> <span >(</span><span  lang=\"khb-Latn\">\u1e0bay</span><span >)</span></li><li>Macedonian: <span  lang=\"mk\">\u043c\u043e\u0436\u0435</span> <span >(</span><span  lang=\"mk-Latn\">mo\u017ee</span><span >)</span></li><li>Malay: <span  lang=\"ms\">dapat</span>, <span  lang=\"ms\">boleh</span>, <span  lang=\"ms\">bisa</span><span >\u00a0(ms)</span></li><li>Malayalam: <span  lang=\"ml\">\u0d15\u0d34\u0d3f\u0d2f\u0d41\u0d02</span> <span >(</span><span  lang=\"ml-Latn\">ka\u1e3biyu\u1e43</span><span >)</span></li><li>Maltese: <span  lang=\"mt\">seta'</span></li><li>Manx: <span  lang=\"gv\">jarg</span></li><li>Mongolian: <span  lang=\"mn\">\u0447\u0430\u0434\u0430\u0445</span><span >\u00a0(mn)</span> <span >(</span><span  lang=\"mn-Latn\">chadah</span><span >)</span>, <span  lang=\"mn\">\u1834\u1822\u1833\u1820\u182c\u1824</span> <span >(</span><span  lang=\"mn-Latn\">\u010didaqu</span><span >)</span></li><li>Nahuatl: <span  lang=\"nah\">huel\u012bti</span></li><li>Ngazidja Comorian: <span  lang=\"zdj\">udjua</span></li><li>North Frisian: <span >(</span><span >Mooring</span><span >)</span> <span  lang=\"frr\">koone</span>, <span >(</span><span >F\u00f6hr-Amrum</span><span >)</span> <span  lang=\"frr\">k\u00f6n</span>, <span >(</span><span >Helgoland</span><span >)</span> <span  lang=\"frr\">kan</span></li><li>Norwegian: <span  lang=\"no\">kunne</span><span >\u00a0(no)</span></li><li>Occitan: <span  lang=\"oc\">p\u00f2der</span>, <span  lang=\"oc\">podre</span></li><li>Old English: <span  lang=\"ang\">magan</span> <span >(</span><span >be able to</span><span >)</span>, <span  lang=\"ang\">cunnan</span> <span >(</span><span >know how to</span><span >)</span></li><li>Old Frisian: <span  lang=\"ofs\">kunna</span></li><li>Old Saxon: <span  lang=\"osx\">kunnan</span></li><li>Old Turkic: <span  lang=\"otk\">\ud803\udc06</span>\u200e <span >(</span><span  lang=\"otk-Latn\">u</span> <span >/u-/</span><span >)</span></li><li>Persian: <span  lang=\"fa\">\u062a\u0648\u0627\u0646\u0633\u062a\u0646</span>\u200e<span >\u00a0(fa)</span> <span >(</span><span  lang=\"fa-Latn\">tav\u00e2nestan</span><span >)</span>, <span  lang=\"fa\">\u0642\u0627\u062f\u0631 \u0628\u0648\u062f\u0646</span>\u200e</li><li>Pipil: <span  lang=\"ppl\">weli</span>, <span  lang=\"ppl\">hueli</span></li><li>Polish: <span  lang=\"pl\">m\u00f3c</span><span >\u00a0(pl)</span>, <span  lang=\"pl\">umie\u0107</span><span >\u00a0(pl)</span>, <span  lang=\"pl\">potrafi\u0107</span><span >\u00a0(pl)</span></li><li>Portuguese: <span  lang=\"pt\">conseguir</span><span >\u00a0(pt)</span> <span >(</span><span >be able to</span><span >)</span>, <span  lang=\"pt\">saber</span><span >\u00a0(pt)</span> <span >(</span><span >know how to</span><span >)</span></li><li>Quechua: <span  lang=\"qu\">atiy</span><span >\u00a0(qu)</span></li><li>Romanian: <span  lang=\"ro\">putea</span><span >\u00a0(ro)</span></li><li>Romansch: <span >(</span><span >Rumantsch Grischun, Puter, Vallader</span><span >)</span> <span  lang=\"rm\">pudair</span>, <span >(</span><span >Sursilvan, Sutsilvan</span><span >)</span> <span  lang=\"rm\">puder</span>, <span >(</span><span >Surmiran</span><span >)</span> <span  lang=\"rm\">pudeir</span></li><li>Russian: <span  lang=\"ru\">\u043c\u043e\u0447\u044c</span><span >\u00a0(ru)</span>\u00a0<span >impf</abbr></span> <span >(</span><span  lang=\"ru-Latn\">mo\u010d\u02b9</span><span >)</span>, <span  lang=\"ru\">\u0441\u043c\u043e\u0447\u044c</span><span >\u00a0(ru)</span>\u00a0<span >pf</abbr></span> <span >(</span><span  lang=\"ru-Latn\">smo\u010d\u02b9</span><span >)</span>, <span  lang=\"ru\">\u0443\u043c\u0435\u0301\u0442\u044c</span><span >\u00a0(ru)</span>\u00a0<span >impf</abbr></span> <span >(</span><span  lang=\"ru-Latn\">um\u00e9t\u02b9</span><span >)</span> <span >(</span><span >to be skilled enough</span><span >)</span>, <span  lang=\"ru\">\u0431\u044b\u0442\u044c \u0432 \u0441\u043e\u0441\u0442\u043e\u044f\u0301\u043d\u0438\u0438</span><span >\u00a0(ru)</span> <span >(</span><span  lang=\"ru-Latn\">byt\u02b9 v sostoj\u00e1nii</span><span >)</span></li><li>Sardinian: <span  lang=\"sc\">podere</span>, <span  lang=\"sc\">podi</span>, <span  lang=\"sc\">podiri</span>, <span  lang=\"sc\">pori</span>, <span  lang=\"sc\">porrere</span>, <span  lang=\"sc\">potere</span></li><li>Saterland Frisian: <span  lang=\"stq\">konne</span></li><li>Scottish Gaelic: <span  lang=\"gd\">'s urrainn do</span>, <span  lang=\"gd\">faod</span></li><li>Serbo-Croatian:<dl><dd>Cyrillic: <span  lang=\"sh\">\u043c\u043e\u045b\u0438</span>, <span  lang=\"sh\">\u0443\u043c\u0435\u0442\u0438</span>, <span  lang=\"sh\">\u0443\u043c\u0458\u0435\u0442\u0438</span></dd><dd>Roman: <span  lang=\"sh\">mo\u0107i</span><span >\u00a0(sh)</span>, <span  lang=\"sh\">umeti</span><span >\u00a0(sh)</span>, <span  lang=\"sh\">umjeti</span><span >\u00a0(sh)</span></dd></dl></li><li>Shan: <span  data-lang=\"shn\"><i>please add this translation if you can</i></span></li><li>Sicilian: <span  lang=\"scn\">putiri</span><span >\u00a0(scn)</span></li><li>Slovak: <span  lang=\"sk\">m\u00f4c\u0165</span></li><li>Slovene: <span  lang=\"sl\">mo\u010di</span><span >\u00a0(sl)</span></li><li>Sorbian:<dl><dd>Lower Sorbian: <span  lang=\"dsb\">m\u00f3c</span></dd></dl></li><li>Spanish: <span  lang=\"es\">poder</span><span >\u00a0(es)</span>, <span  lang=\"es\">saber</span><span >\u00a0(es)</span></li><li>Swedish: <span  lang=\"sv\">kunna</span><span >\u00a0(sv)</span></li><li>Sylheti: <span  lang=\"syl\">\ua819\ua823\ua81e\ua823</span> <span >(</span><span  lang=\"syl-Latn\">fara</span><span >)</span></li><li>Tamil: <span  lang=\"ta\">\u0b9a\u0bc6\u0baf\u0bcd\u0baf\u0b95\u0bcd\u0b95\u0bc2\u0b9f\u0bbf\u0baf</span> <span >(</span><span  lang=\"ta-Latn\">ceyyakk\u016b\u1e6diya</span><span >)</span></li><li>Thai: <span  lang=\"th\">\u0e44\u0e14\u0e49</span><span >\u00a0(th)</span> <span >(</span><span  lang=\"th-Latn\">d\u00e2ai</span><span >)</span>, <span  lang=\"th\">\u0e22\u0e48\u0e2d\u0e21</span><span >\u00a0(th)</span> <span >(</span><span  lang=\"th-Latn\">y\u0254\u0302m</span><span >)</span>, <span  lang=\"th\">\u0e2a\u0e32\u0e21\u0e32\u0e23\u0e16</span><span >\u00a0(th)</span> <span >(</span><span  lang=\"th-Latn\">s\u01cea-m\u00e2at</span><span >)</span></li><li>Tocharian B: <span  lang=\"txb\">y\u0101t-</span></li><li>Turkish: <span  >-ebilmek</span><span >\u00a0(tr)</span>, <span  >-abilmek</span><span >\u00a0(tr)</span></li><li>Ukrainian: <span  lang=\"uk\">\u043c\u043e\u0433\u0442\u0438\u0301</span><span >\u00a0(uk)</span>\u00a0<span >impf</abbr></span> <span >(</span><span  lang=\"uk-Latn\">moht\u00fd</span><span >)</span>, <span  lang=\"uk\">\u0437\u043c\u043e\u0433\u0442\u0438\u0301</span>\u00a0<span >pf</abbr></span> <span >(</span><span  lang=\"uk-Latn\">zmoht\u00fd</span><span >)</span>; <span >(</span><span >know how to</span><span >)</span> <span  lang=\"uk\">\u0432\u043c\u0456\u0301\u0442\u0438</span>\u00a0<span >impf</abbr></span> <span >(</span><span  lang=\"uk-Latn\">vm\u00edty</span><span >)</span>, <span  lang=\"uk\">\u0443\u043c\u0456\u0301\u0442\u0438</span>\u00a0<span >impf</abbr></span> <span >(</span><span  lang=\"uk-Latn\">um\u00edty</span><span >)</span>, <span  lang=\"uk\">\u0437\u0443\u043c\u0456\u0301\u0442\u0438</span>\u00a0<span >pf</abbr></span> <span >(</span><span  lang=\"uk-Latn\">zum\u00edty</span><span >)</span></li><li>Urdu: <span  lang=\"ur\">\u0633\u06a9\u0646\u0627</span>\u200e <span >(</span><span  lang=\"ur-Latn\">sakn\u0101</span><span >)</span></li><li>Venetian: <span  lang=\"vec\">poder</span></li><li>Vietnamese: <span  lang=\"vi\">c\u00f3 th\u1ec3</span><span >\u00a0(vi)</span>, <span  lang=\"vi\">\u0111\u01b0\u1ee3c</span><span >\u00a0(vi)</span></li><li>Walloon: <span  lang=\"wa\">poleur</span><span >\u00a0(wa)</span>, <span  lang=\"wa\">saveur</span><span >\u00a0(wa)</span>, <span  lang=\"wa\">saw\u00e8</span><span >\u00a0(wa)</span></li><li>Welsh: <span  lang=\"cy\">gallu</span><span >\u00a0(cy)</span>, <span  lang=\"cy\">medru</span><span >\u00a0(cy)</span></li><li>Yiddish: <span  lang=\"yi\">\u05e7\u05e2\u05e0\u05e2\u05df</span>\u200e <span >(</span><span  lang=\"yi-Latn\">kenen</span><span >)</span></li><li>Yup'ik: <span  lang=\"esu\">-yugnga</span> <span >(</span><span >verbal postbase</span><span >)</span></li><li>Zazaki: <span  lang=\"zza\">\u015fikenaene</span></li><li>Zhuang: <span  lang=\"za\">maenz</span></li></ul></td></tr></tbody></table>'></iframe>", "ge\u00e7irmek": "<iframe srcdoc='Conjugation of ge\u00e7irmek (aorist in -<i  >V\u2074r</i>)<p><i><b>Note:</b> Actual conjugations can be more complex than tables below. Compound forms with the auxiliary <i  >olmak</i> not shown. See also Appendix:Turkish suffixes#Verbs.</i></p><table  style=\"background:#F9F9F9; text-align:center; width:100%\"><tbody><tr><th colspan=\"9\" >Positive declarative</th></tr><tr><th colspan=\"9\"></th></tr><tr><th colspan=\"3\" >infinitive</th><td colspan=\"6\"><span  ><strong >ge\u00e7irmek</strong></span></td></tr><tr><th rowspan=\"3\" >impersonal participle</th><th colspan=\"2\" >imperfective</th><td colspan=\"6\"><span  >ge\u00e7iren</span></td></tr><tr><th colspan=\"2\" >perfective</th><td colspan=\"6\"><span  >ge\u00e7irmi\u015f</span></td></tr><tr><th colspan=\"2\" >prospective</th><td colspan=\"6\"><span  >ge\u00e7irecek</span></td></tr><tr><th rowspan=\"2\" >personal participle</th><th colspan=\"2\" >non-prospective</th><td><span  >ge\u00e7irdi\u011fim</span></td><td><span  >ge\u00e7irdi\u011fin</span></td><td><span  >ge\u00e7irdi\u011fi</span></td><td><span  >ge\u00e7irdi\u011fimiz</span></td><td><span  >ge\u00e7irdi\u011finiz</span></td><td><span  >ge\u00e7irdikleri</span></td></tr><tr><th colspan=\"2\" >prospective</th><td><span  >ge\u00e7irece\u011fim</span></td><td><span  >ge\u00e7irece\u011fin</span></td><td><span  >ge\u00e7irece\u011fi</span></td><td><span  >ge\u00e7irece\u011fimiz</span></td><td><span  >ge\u00e7irece\u011finiz</span></td><td><span  >ge\u00e7irecekleri</span></td></tr><tr><th colspan=\"3\" >verbal noun</th><td colspan=\"6\"><span  >ge\u00e7irme</span></td></tr><tr><th colspan=\"3\" >way of doing</th><td colspan=\"6\"><span  >ge\u00e7iri\u015f</span></td></tr><tr><th colspan=\"3\" rowspan=\"3\"></th><th colspan=\"3\" >singular</th><th colspan=\"3\" >plural</th></tr><tr><th >1 person</th><th >2 person</th><th >3 person</th><th >1 person</th><th >2 person</th><th >3 person</th></tr><tr><th >ben</th><th >sen</th><th >o</th><th >biz</th><th >siz</th><th >onlar</th></tr><tr><th rowspan=\"5\" >indicative</th><th rowspan=\"2\" >present</th><th >aorist</th><td><span  >ge\u00e7iririm</span></td><td><span  >ge\u00e7irirsin</span></td><td><span  >ge\u00e7irir</span></td><td><span  >ge\u00e7iririz</span></td><td><span  >ge\u00e7irirsiniz</span></td><td><span  >ge\u00e7irirler</span></td></tr><tr><th >imperfective</th><td><span  >ge\u00e7iriyorum</span></td><td><span  >ge\u00e7iriyorsun</span></td><td><span  >ge\u00e7iriyor</span></td><td><span  >ge\u00e7iriyoruz</span></td><td><span  >ge\u00e7iriyorsunuz</span></td><td><span  >ge\u00e7iriyorlar</span></td></tr><tr><th rowspan=\"2\" >past</th><th >perfective</th><td><span  >ge\u00e7irdim</span></td><td><span  >ge\u00e7irdin</span></td><td><span  >ge\u00e7irdi</span></td><td><span  >ge\u00e7irdik</span></td><td><span  >ge\u00e7irdiniz</span></td><td><span  >ge\u00e7irdiler</span></td></tr><tr><th >imperfective</th><td><span  >ge\u00e7iriyordum</span></td><td><span  >ge\u00e7iriyordun</span></td><td><span  >ge\u00e7iriyordu</span></td><td><span  >ge\u00e7iriyorduk</span></td><td><span  >ge\u00e7iriyordunuz</span></td><td><span  >ge\u00e7iriyorlard\u0131 (or ge\u00e7iriyordular)</span></td></tr><tr><th colspan=\"2\" >future</th><td><span  >ge\u00e7irece\u011fim</span></td><td><span  >ge\u00e7ireceksin</span></td><td><span  >ge\u00e7irecek</span></td><td><span  >ge\u00e7irece\u011fiz</span></td><td><span  >ge\u00e7ireceksiniz</span></td><td><span  >ge\u00e7irecekler</span></td></tr><tr><th rowspan=\"3\" >inferential</th><th colspan=\"2\" >perfective</th><td><span  >ge\u00e7irmi\u015fim</span></td><td><span  >ge\u00e7irmi\u015fsin</span></td><td><span  >ge\u00e7irmi\u015f</span></td><td><span  >ge\u00e7irmi\u015fiz</span></td><td><span  >ge\u00e7irmi\u015fsiniz</span></td><td><span  >ge\u00e7irmi\u015fler</span></td></tr><tr><th colspan=\"2\" >aorist</th><td><span  >ge\u00e7irirmi\u015fim</span></td><td><span  >ge\u00e7irirmi\u015fsin</span></td><td><span  >ge\u00e7irirmi\u015f</span></td><td><span  >ge\u00e7irirmi\u015fiz</span></td><td><span  >ge\u00e7irirmi\u015fsiniz</span></td><td><span  >ge\u00e7irirlermi\u015f (or ge\u00e7irirmi\u015flar)</span></td></tr><tr><th colspan=\"2\" >imperfective</th><td><span  >ge\u00e7iriyormu\u015fum</span></td><td><span  >ge\u00e7iriyormu\u015fsun</span></td><td><span  >ge\u00e7iriyormu\u015f</span></td><td><span  >ge\u00e7iriyormu\u015fuz</span></td><td><span  >ge\u00e7iriyormu\u015fsunuz</span></td><td><span  >ge\u00e7iriyorlarm\u0131\u015f</span></td></tr><tr><th rowspan=\"2\" >conditional</th><th colspan=\"2\" >simple</th><td><span  >ge\u00e7irsem</span></td><td><span  >ge\u00e7irsen</span></td><td><span  >ge\u00e7irse</span></td><td><span  >ge\u00e7irsek</span></td><td><span  >ge\u00e7irseniz</span></td><td><span  >ge\u00e7irseler</span></td></tr><tr><th colspan=\"2\" >perfective</th><td><span  >ge\u00e7irseydim</span></td><td><span  >ge\u00e7irseydin</span></td><td><span  >ge\u00e7irseydi</span></td><td><span  >ge\u00e7irseydik</span></td><td><span  >ge\u00e7irseydiniz</span></td><td><span  >ge\u00e7irseydiler</span></td></tr><tr><th colspan=\"3\" >optative</th><td><span  >ge\u00e7ireyim</span></td><td><span  >ge\u00e7iresin</span></td><td><span  >ge\u00e7ire</span></td><td><span  >ge\u00e7irelim</span></td><td><span  >ge\u00e7iresiniz</span></td><td><span  >ge\u00e7ireler</span></td></tr><tr><th colspan=\"3\" >progressive</th><td><span  >ge\u00e7irmekteyim</span></td><td><span  >ge\u00e7irmektesin</span></td><td><span  >ge\u00e7irmekte</span></td><td><span  >ge\u00e7irmekteyiz</span></td><td><span  >ge\u00e7irmektesiniz</span></td><td><span  >ge\u00e7irmekteler</span></td></tr><tr><th colspan=\"3\" >necessitative</th><td><span  >ge\u00e7irmeliyim</span></td><td><span  >ge\u00e7irmelisin</span></td><td><span  >ge\u00e7irmeli</span></td><td><span  >ge\u00e7irmeliyiz</span></td><td><span  >ge\u00e7irmelisiniz</span></td><td><span  >ge\u00e7irmeliler</span></td></tr><tr><th colspan=\"3\" >imperative</th><td></td><td><span  >ge\u00e7ir</span></td><td><span  >ge\u00e7irsin</span></td><td></td><td><span  >ge\u00e7irin</span></td><td><span  >ge\u00e7irsinler</span></td></tr><tr><th colspan=\"9\"></th></tr><tr><th colspan=\"9\" >Positive interrogative</th></tr><tr><th colspan=\"9\"></th></tr><tr><th colspan=\"3\" rowspan=\"3\"></th><th colspan=\"3\" >singular</th><th colspan=\"3\" >plural</th></tr><tr><th >1 person</th><th >2 person</th><th >3 person</th><th >1 person</th><th >2 person</th><th >3 person</th></tr><tr><th >ben</th><th >sen</th><th >o</th><th >biz</th><th >siz</th><th >onlar</th></tr><tr><th rowspan=\"5\" >indicative</th><th rowspan=\"2\" >present</th><th >aorist</th><td>ge\u00e7irir miyim?</td><td>ge\u00e7irir misin?</td><td>ge\u00e7irir mi?</td><td>ge\u00e7irir miyiz?</td><td>ge\u00e7irir misiniz?</td><td>ge\u00e7irirler mi?</td></tr><tr><th >imperfective</th><td>ge\u00e7iriyor muyum?</td><td>ge\u00e7iriyor musun?</td><td>ge\u00e7iriyor mu?</td><td>ge\u00e7iriyor muyuz?</td><td>ge\u00e7iriyor musunuz?</td><td>ge\u00e7iriyorlar m\u0131?</td></tr><tr><th rowspan=\"2\" >past</th><th >perfective</th><td>ge\u00e7irdim mi?</td><td>ge\u00e7irdin mi?</td><td>ge\u00e7irdi mi?</td><td>ge\u00e7irdik mi?</td><td>ge\u00e7irdiniz mi?</td><td>ge\u00e7irdiler mi?</td></tr><tr><th >imperfective</th><td>ge\u00e7iriyor muydum?</td><td>ge\u00e7iriyor muydun?</td><td>ge\u00e7iriyor muydu?</td><td>ge\u00e7iriyor muyduk?</td><td>ge\u00e7iriyor muydunuz?</td><td>ge\u00e7iriyorlar m\u0131yd\u0131?</td></tr><tr><th colspan=\"2\" >future</th><td>ge\u00e7irecek miyim?</td><td>ge\u00e7irecek misin?</td><td>ge\u00e7irecek mi?</td><td>ge\u00e7irecek miyiz?</td><td>ge\u00e7irecek misiniz?</td><td>ge\u00e7irecekler mi?</td></tr><tr><th rowspan=\"3\" >inferential</th><th colspan=\"2\" >perfective</th><td>ge\u00e7irmi\u015f miyim?</td><td>ge\u00e7irmi\u015f misin?</td><td>ge\u00e7irmi\u015f mi?</td><td>ge\u00e7irmi\u015f miyiz?</td><td>ge\u00e7irmi\u015f misiniz?</td><td>ge\u00e7irmi\u015fler mi?</td></tr><tr><th colspan=\"2\" >aorist</th><td>ge\u00e7irir miymi\u015fim?</td><td>ge\u00e7irir miymi\u015fsin?</td><td>ge\u00e7irir miymi\u015f?</td><td>ge\u00e7irir miymi\u015fiz?</td><td>ge\u00e7irir miymi\u015fsiniz?</td><td>ge\u00e7irirler miymi\u015f?</td></tr><tr><th colspan=\"2\" >imperfective</th><td>ge\u00e7iriyor muymu\u015fum?</td><td>ge\u00e7iriyor muymu\u015fsun?</td><td>ge\u00e7iriyor muymu\u015f?</td><td>ge\u00e7iriyor muymu\u015fuz?</td><td>ge\u00e7iriyor muymu\u015fsunuz?</td><td>ge\u00e7iriyorlar m\u0131ym\u0131\u015f?</td></tr><tr><th rowspan=\"2\" >conditional</th><th colspan=\"2\" >simple</th><td>ge\u00e7irsem mi?</td><td>ge\u00e7irsen mi?</td><td>ge\u00e7irse mi?</td><td>ge\u00e7irsek mi?</td><td>ge\u00e7irseniz mi?</td><td>ge\u00e7irseler mi?</td></tr><tr><th colspan=\"2\" >perfective</th><td>ge\u00e7irse miydim?</td><td>ge\u00e7irse miydin?</td><td>ge\u00e7irse miydi?</td><td>ge\u00e7irse miydik?</td><td>ge\u00e7irse miydiniz?</td><td>ge\u00e7irseler miydi?</td></tr><tr><th colspan=\"3\" >progressive</th><td>ge\u00e7irmekte miyim?</td><td>ge\u00e7irmekte misin?</td><td>ge\u00e7irmekte mi?</td><td>ge\u00e7irmekte miyiz?</td><td>ge\u00e7irmekte misiniz?</td><td>ge\u00e7irmekteler mi?</td></tr><tr><th colspan=\"3\" >necessitative</th><td>ge\u00e7irmeli miyim?</td><td>ge\u00e7irmeli misin?</td><td>ge\u00e7irmeli mi?</td><td>ge\u00e7irmeli miyiz?</td><td>ge\u00e7irmeli misiniz?</td><td>ge\u00e7irmeliler mi?</td></tr><tr><th colspan=\"9\"></th></tr><tr><th colspan=\"9\" >Negative declarative</th></tr><tr><th colspan=\"9\"></th></tr><tr><th colspan=\"3\" >infinitive</th><td colspan=\"6\"><span  >ge\u00e7irmemek</span></td></tr><tr><th rowspan=\"3\" >impersonal participle</th><th colspan=\"2\" >imperfective</th><td colspan=\"6\"><span  >ge\u00e7irmeyen</span></td></tr><tr><th colspan=\"2\" >perfective</th><td colspan=\"6\"><span  >ge\u00e7irmemi\u015f</span></td></tr><tr><th colspan=\"2\" >prospective</th><td colspan=\"6\"><span  >ge\u00e7irmeyecek</span></td></tr><tr><th rowspan=\"2\" >personal participle</th><th colspan=\"2\" >non-prospective</th><td><span  >ge\u00e7irmedi\u011fim</span></td><td><span  >ge\u00e7irmedi\u011fin</span></td><td><span  >ge\u00e7irmedi\u011fi</span></td><td><span  >ge\u00e7irmedi\u011fimiz</span></td><td><span  >ge\u00e7irmedi\u011finiz</span></td><td><span  >ge\u00e7irmedikleri</span></td></tr><tr><th colspan=\"2\" >prospective</th><td><span  >ge\u00e7irmeyece\u011fim</span></td><td><span  >ge\u00e7irmeyece\u011fin</span></td><td><span  >ge\u00e7irmeyece\u011fi</span></td><td><span  >ge\u00e7irmeyece\u011fimiz</span></td><td><span  >ge\u00e7irmeyece\u011finiz</span></td><td><span  >ge\u00e7irmeyecekleri</span></td></tr><tr><th colspan=\"3\" >verbal noun</th><td colspan=\"6\"><span  >ge\u00e7irmeme</span></td></tr><tr><th colspan=\"3\" >way of doing</th><td colspan=\"6\"><span  >ge\u00e7irmeyi\u015f</span></td></tr><tr><th colspan=\"3\" rowspan=\"3\"></th><th colspan=\"3\" >singular</th><th colspan=\"3\" >plural</th></tr><tr><th >1 person</th><th >2 person</th><th >3 person</th><th >1 person</th><th >2 person</th><th >3 person</th></tr><tr><th >ben</th><th >sen</th><th >o</th><th >biz</th><th >siz</th><th >onlar</th></tr><tr><th rowspan=\"5\" >indicative</th><th rowspan=\"2\" >present</th><th >aorist</th><td><span  >ge\u00e7irmem</span></td><td><span  >ge\u00e7irmezsin</span></td><td><span  >ge\u00e7irmez</span></td><td><span  >ge\u00e7irmeyiz</span></td><td><span  >ge\u00e7irmezsiniz</span></td><td><span  >ge\u00e7irmezler</span></td></tr><tr><th >imperfective</th><td><span  >ge\u00e7irmiyorum</span></td><td><span  >ge\u00e7irmiyorsun</span></td><td><span  >ge\u00e7irmiyor</span></td><td><span  >ge\u00e7irmiyoruz</span></td><td><span  >ge\u00e7irmiyorsunuz</span></td><td><span  >ge\u00e7irmiyorlar</span></td></tr><tr><th rowspan=\"2\" >past</th><th >perfective</th><td><span  >ge\u00e7irmedim</span></td><td><span  >ge\u00e7irmedin</span></td><td><span  >ge\u00e7irmedi</span></td><td><span  >ge\u00e7irmedik</span></td><td><span  >ge\u00e7irmediniz</span></td><td><span  >ge\u00e7irmediler</span></td></tr><tr><th >imperfective</th><td><span  >ge\u00e7irmiyordum</span></td><td><span  >ge\u00e7irmiyordun</span></td><td><span  >ge\u00e7irmiyordu</span></td><td><span  >ge\u00e7irmiyorduk</span></td><td><span  >ge\u00e7irmiyordunuz</span></td><td><span  >ge\u00e7irmiyorlard\u0131</span></td></tr><tr><th colspan=\"2\" >future</th><td><span  >ge\u00e7irmeyece\u011fim</span></td><td><span  >ge\u00e7irmeyeceksin</span></td><td><span  >ge\u00e7irmeyecek</span></td><td><span  >ge\u00e7irmeyece\u011fiz</span></td><td><span  >ge\u00e7irmeyeceksiniz</span></td><td><span  >ge\u00e7irmeyecekler</span></td></tr><tr><th rowspan=\"3\" >inferential</th><th colspan=\"2\" >perfective</th><td><span  >ge\u00e7irmemi\u015fim</span></td><td><span  >ge\u00e7irmemi\u015fsin</span></td><td><span  >ge\u00e7irmemi\u015f</span></td><td><span  >ge\u00e7irmemi\u015fiz</span></td><td><span  >ge\u00e7irmemi\u015fsiniz</span></td><td><span  >ge\u00e7irmemi\u015fler</span></td></tr><tr><th colspan=\"2\" >aorist</th><td><span  >ge\u00e7irmezmi\u015fim</span></td><td><span  >ge\u00e7irmezmi\u015fsin</span></td><td><span  >ge\u00e7irmezmi\u015f</span></td><td><span  >ge\u00e7irmezmi\u015fiz</span></td><td><span  >ge\u00e7irmezmi\u015fsiniz</span></td><td><span  >ge\u00e7irmezlermi\u015f</span></td></tr><tr><th colspan=\"2\" >imperfective</th><td><span  >ge\u00e7irmiyormu\u015fum</span></td><td><span  >ge\u00e7irmiyormu\u015fsun</span></td><td><span  >ge\u00e7irmiyormu\u015f</span></td><td><span  >ge\u00e7irmiyormu\u015fuz</span></td><td><span  >ge\u00e7irmiyormu\u015fsunuz</span></td><td><span  >ge\u00e7irmiyorlarm\u0131\u015f</span></td></tr><tr><th rowspan=\"2\" >conditional</th><th colspan=\"2\" >simple</th><td><span  >ge\u00e7irmesem</span></td><td><span  >ge\u00e7irmesen</span></td><td><span  >ge\u00e7irmese</span></td><td><span  >ge\u00e7irmesek</span></td><td><span  >ge\u00e7irmeseniz</span></td><td><span  >ge\u00e7irmeseler</span></td></tr><tr><th colspan=\"2\" >perfective</th><td><span  >ge\u00e7irmeseydim</span></td><td><span  >ge\u00e7irmeseydin</span></td><td><span  >ge\u00e7irmeseydi</span></td><td><span  >ge\u00e7irmeseydik</span></td><td><span  >ge\u00e7irmeseydiniz</span></td><td><span  >ge\u00e7irmeseydiler</span></td></tr><tr><th colspan=\"3\" >optative</th><td><span  >ge\u00e7irmeyeyim</span></td><td><span  >ge\u00e7irmeyesin</span></td><td><span  >ge\u00e7irmeye</span></td><td><span  >ge\u00e7irmeyelim</span></td><td><span  >ge\u00e7irmeyesiniz</span></td><td><span  >ge\u00e7irmeyeler</span></td></tr><tr><th colspan=\"3\" >progressive</th><td><span  >ge\u00e7irmemekteyim</span></td><td><span  >ge\u00e7irmemektesin</span></td><td><span  >ge\u00e7irmemekte</span></td><td><span  >ge\u00e7irmemekteyiz</span></td><td><span  >ge\u00e7irmemektesiniz</span></td><td><span  >ge\u00e7irmemekteler</span></td></tr><tr><th colspan=\"3\" >necessitative</th><td><span  >ge\u00e7irmemeliyim</span></td><td><span  >ge\u00e7irmemelisin</span></td><td><span  >ge\u00e7irmemeli</span></td><td><span  >ge\u00e7irmemeliyiz</span></td><td><span  >ge\u00e7irmemelisiniz</span></td><td><span  >ge\u00e7irmemeliler</span></td></tr><tr><th colspan=\"3\" >imperative</th><td></td><td><span  >ge\u00e7irme</span></td><td><span  >ge\u00e7irmesin</span></td><td></td><td><span  >ge\u00e7irmeyin</span></td><td><span  >ge\u00e7irmesinler</span></td></tr><tr><th colspan=\"9\"></th></tr><tr><th colspan=\"9\" >Negative interrogative</th></tr><tr><th colspan=\"9\"></th></tr><tr><th colspan=\"3\" rowspan=\"3\"></th><th colspan=\"3\" >singular</th><th colspan=\"3\" >plural</th></tr><tr><th >1 person</th><th >2 person</th><th >3 person</th><th >1 person</th><th >2 person</th><th >3 person</th></tr><tr><th >ben</th><th >sen</th><th >o</th><th >biz</th><th >siz</th><th >onlar</th></tr><tr><th rowspan=\"5\" >indicative</th><th rowspan=\"2\" >present</th><th >aorist</th><td>ge\u00e7irmez miyim?</td><td>ge\u00e7irmez misin?</td><td>ge\u00e7irmez mi?</td><td>ge\u00e7irmez miyiz?</td><td>ge\u00e7irmez misiniz?</td><td>ge\u00e7irmezler mi?</td></tr><tr><th >imperfective</th><td>ge\u00e7irmiyor muyum?</td><td>ge\u00e7irmiyor musun?</td><td>ge\u00e7irmiyor mu?</td><td>ge\u00e7irmiyor muyuz?</td><td>ge\u00e7irmiyor musunuz?</td><td>ge\u00e7irmiyorlar m\u0131?</td></tr><tr><th rowspan=\"2\" >past</th><th >perfective</th><td>ge\u00e7irmedim mi?</td><td>ge\u00e7irmedin mi?</td><td>ge\u00e7irmedi mi?</td><td>ge\u00e7irmedik mi?</td><td>ge\u00e7irmediniz mi?</td><td>ge\u00e7irmediler mi?</td></tr><tr><th >imperfective</th><td>ge\u00e7irmiyor muydum?</td><td>ge\u00e7irmiyor muydun?</td><td>ge\u00e7irmiyor muydu?</td><td>ge\u00e7irmiyor muyduk?</td><td>ge\u00e7irmiyor muydunuz?</td><td>ge\u00e7irmiyorlar m\u0131yd\u0131?</td></tr><tr><th colspan=\"2\" >future</th><td>ge\u00e7irmeyecek miyim?</td><td>ge\u00e7irmeyecek misin?</td><td>ge\u00e7irmeyecek mi?</td><td>ge\u00e7irmeyecek miyiz?</td><td>ge\u00e7irmeyecek misiniz?</td><td>ge\u00e7irmeyecekler mi?</td></tr><tr><th rowspan=\"3\" >inferential</th><th colspan=\"2\" >perfective</th><td>ge\u00e7irmemi\u015f miyim?</td><td>ge\u00e7irmemi\u015f misin?</td><td>ge\u00e7irmemi\u015f mi?</td><td>ge\u00e7irmemi\u015f miyiz?</td><td>ge\u00e7irmemi\u015f misiniz?</td><td>ge\u00e7irmemi\u015fler mi?</td></tr><tr><th colspan=\"2\" >aorist</th><td>ge\u00e7irmez miymi\u015fim?</td><td>ge\u00e7irmez miymi\u015fsin?</td><td>ge\u00e7irmez miymi\u015f?</td><td>ge\u00e7irmez miymi\u015fiz?</td><td>ge\u00e7irmez miymi\u015fsiniz?</td><td>ge\u00e7irmezler miymi\u015f?</td></tr><tr><th colspan=\"2\" >imperfective</th><td>ge\u00e7irmiyor muymu\u015fum?</td><td>ge\u00e7irmiyor muymu\u015fsun?</td><td>ge\u00e7irmiyor muymu\u015f?</td><td>ge\u00e7irmiyor muymu\u015fuz?</td><td>ge\u00e7irmiyor muymu\u015fsunuz?</td><td>ge\u00e7irmiyorlar m\u0131ym\u0131\u015f?</td></tr><tr><th rowspan=\"2\" >conditional</th><th colspan=\"2\" >simple</th><td>ge\u00e7irmesem mi?</td><td>ge\u00e7irmesen mi?</td><td>ge\u00e7irmese mi?</td><td>ge\u00e7irmesek mi?</td><td>ge\u00e7irmeseniz mi?</td><td>ge\u00e7irmeseler mi?</td></tr><tr><th colspan=\"2\" >perfective</th><td>ge\u00e7irmese miydim?</td><td>ge\u00e7irmese miydin?</td><td>ge\u00e7irmese miydi?</td><td>ge\u00e7irmese miydik?</td><td>ge\u00e7irmese miydiniz?</td><td>ge\u00e7irmeseler miydi?</td></tr><tr><th colspan=\"3\" >progressive</th><td>ge\u00e7irmemekte miyim?</td><td>ge\u00e7irmemekte misin?</td><td>ge\u00e7irmemekte mi?</td><td>ge\u00e7irmemekte miyiz?</td><td>ge\u00e7irmemekte misiniz?</td><td>ge\u00e7irmemekteler mi?</td></tr><tr><th colspan=\"3\" >necessitative</th><td>ge\u00e7irmemeli miyim?</td><td>ge\u00e7irmemeli misin?</td><td>ge\u00e7irmemeli mi?</td><td>ge\u00e7irmemeli miyiz?</td><td>ge\u00e7irmemeli misiniz?</td><td>ge\u00e7irmemeliler mi?</td></tr></tbody></table>'></iframe>", "ta\u015f\u0131mak": "<iframe srcdoc='Conjugation of ta\u015f\u0131mak <p><i><b>Note:</b> Actual conjugations can be more complex than tables below. Compound forms with the auxiliary <i  >olmak</i> not shown. See also Appendix:Turkish suffixes#Verbs.</i></p><table  style=\"background:#F9F9F9; text-align:center; width:100%\"><tbody><tr><th colspan=\"9\" >Positive declarative</th></tr><tr><th colspan=\"9\"></th></tr><tr><th colspan=\"3\" >infinitive</th><td colspan=\"6\"><span  ><strong >ta\u015f\u0131mak</strong></span></td></tr><tr><th rowspan=\"3\" >impersonal participle</th><th colspan=\"2\" >imperfective</th><td colspan=\"6\"><span  >ta\u015f\u0131yan</span></td></tr><tr><th colspan=\"2\" >perfective</th><td colspan=\"6\"><span  >ta\u015f\u0131m\u0131\u015f</span></td></tr><tr><th colspan=\"2\" >prospective</th><td colspan=\"6\"><span  >ta\u015f\u0131yacak</span></td></tr><tr><th rowspan=\"2\" >personal participle</th><th colspan=\"2\" >non-prospective</th><td><span  >ta\u015f\u0131d\u0131\u011f\u0131m</span></td><td><span  >ta\u015f\u0131d\u0131\u011f\u0131n</span></td><td><span  >ta\u015f\u0131d\u0131\u011f\u0131</span></td><td><span  >ta\u015f\u0131d\u0131\u011f\u0131m\u0131z</span></td><td><span  >ta\u015f\u0131d\u0131\u011f\u0131n\u0131z</span></td><td><span  >ta\u015f\u0131d\u0131klar\u0131</span></td></tr><tr><th colspan=\"2\" >prospective</th><td><span  >ta\u015f\u0131yaca\u011f\u0131m</span></td><td><span  >ta\u015f\u0131yaca\u011f\u0131n</span></td><td><span  >ta\u015f\u0131yaca\u011f\u0131</span></td><td><span  >ta\u015f\u0131yaca\u011f\u0131m\u0131z</span></td><td><span  >ta\u015f\u0131yaca\u011f\u0131n\u0131z</span></td><td><span  >ta\u015f\u0131yacaklar\u0131</span></td></tr><tr><th colspan=\"3\" >verbal noun</th><td colspan=\"6\"><span  >ta\u015f\u0131ma</span></td></tr><tr><th colspan=\"3\" >way of doing</th><td colspan=\"6\"><span  >ta\u015f\u0131y\u0131\u015f</span></td></tr><tr><th colspan=\"3\" rowspan=\"3\"></th><th colspan=\"3\" >singular</th><th colspan=\"3\" >plural</th></tr><tr><th >1 person</th><th >2 person</th><th >3 person</th><th >1 person</th><th >2 person</th><th >3 person</th></tr><tr><th >ben</th><th >sen</th><th >o</th><th >biz</th><th >siz</th><th >onlar</th></tr><tr><th rowspan=\"5\" >indicative</th><th rowspan=\"2\" >present</th><th >aorist</th><td><span  >ta\u015f\u0131r\u0131m</span></td><td><span  >ta\u015f\u0131rs\u0131n</span></td><td><span  >ta\u015f\u0131r</span></td><td><span  >ta\u015f\u0131r\u0131z</span></td><td><span  >ta\u015f\u0131rs\u0131n\u0131z</span></td><td><span  >ta\u015f\u0131rlar</span></td></tr><tr><th >imperfective</th><td><span  >ta\u015f\u0131yorum</span></td><td><span  >ta\u015f\u0131yorsun</span></td><td><span  >ta\u015f\u0131yor</span></td><td><span  >ta\u015f\u0131yoruz</span></td><td><span  >ta\u015f\u0131yorsunuz</span></td><td><span  >ta\u015f\u0131yorlar</span></td></tr><tr><th rowspan=\"2\" >past</th><th >perfective</th><td><span  >ta\u015f\u0131d\u0131m</span></td><td><span  >ta\u015f\u0131d\u0131n</span></td><td><span  >ta\u015f\u0131d\u0131</span></td><td><span  >ta\u015f\u0131d\u0131k</span></td><td><span  >ta\u015f\u0131d\u0131n\u0131z</span></td><td><span  >ta\u015f\u0131d\u0131lar</span></td></tr><tr><th >imperfective</th><td><span  >ta\u015f\u0131yordum</span></td><td><span  >ta\u015f\u0131yordun</span></td><td><span  >ta\u015f\u0131yordu</span></td><td><span  >ta\u015f\u0131yorduk</span></td><td><span  >ta\u015f\u0131yordunuz</span></td><td><span  >ta\u015f\u0131yorlard\u0131</span></td></tr><tr><th colspan=\"2\" >future</th><td><span  >ta\u015f\u0131yaca\u011f\u0131m</span></td><td><span  >ta\u015f\u0131yacaks\u0131n</span></td><td><span  >ta\u015f\u0131yacak</span></td><td><span  >ta\u015f\u0131yaca\u011f\u0131z</span></td><td><span  >ta\u015f\u0131yacaks\u0131n\u0131z</span></td><td><span  >ta\u015f\u0131yacaklar</span></td></tr><tr><th rowspan=\"3\" >inferential</th><th colspan=\"2\" >perfective</th><td><span  >ta\u015f\u0131m\u0131\u015f\u0131m</span></td><td><span  >ta\u015f\u0131m\u0131\u015fs\u0131n</span></td><td><span  >ta\u015f\u0131m\u0131\u015f</span></td><td><span  >ta\u015f\u0131m\u0131\u015f\u0131z</span></td><td><span  >ta\u015f\u0131m\u0131\u015fs\u0131n\u0131z</span></td><td><span  >ta\u015f\u0131m\u0131\u015flar</span></td></tr><tr><th colspan=\"2\" >aorist</th><td><span  >ta\u015f\u0131rm\u0131\u015f\u0131m</span></td><td><span  >ta\u015f\u0131rm\u0131\u015fs\u0131n</span></td><td><span  >ta\u015f\u0131rm\u0131\u015f</span></td><td><span  >ta\u015f\u0131rm\u0131\u015f\u0131z</span></td><td><span  >ta\u015f\u0131rm\u0131\u015fs\u0131n\u0131z</span></td><td><span  >ta\u015f\u0131rm\u0131\u015flar</span></td></tr><tr><th colspan=\"2\" >imperfective</th><td><span  >ta\u015f\u0131yormu\u015fum</span></td><td><span  >ta\u015f\u0131yormu\u015fsun</span></td><td><span  >ta\u015f\u0131yormu\u015f</span></td><td><span  >ta\u015f\u0131yormu\u015fuz</span></td><td><span  >ta\u015f\u0131yormu\u015fsunuz</span></td><td><span  >ta\u015f\u0131yormu\u015flar</span></td></tr><tr><th rowspan=\"2\" >conditional</th><th colspan=\"2\" >simple</th><td><span  >ta\u015f\u0131sam</span></td><td><span  >ta\u015f\u0131san</span></td><td><span  >ta\u015f\u0131sa</span></td><td><span  >ta\u015f\u0131sak</span></td><td><span  >ta\u015f\u0131san\u0131z</span></td><td><span  >ta\u015f\u0131salar</span></td></tr><tr><th colspan=\"2\" >perfective</th><td><span  >ta\u015f\u0131sayd\u0131m</span></td><td><span  >ta\u015f\u0131sayd\u0131n</span></td><td><span  >ta\u015f\u0131sayd\u0131</span></td><td><span  >ta\u015f\u0131sayd\u0131k</span></td><td><span  >ta\u015f\u0131sayd\u0131n\u0131z</span></td><td><span  >ta\u015f\u0131sayd\u0131lar</span></td></tr><tr><th colspan=\"3\" >optative</th><td><span  >ta\u015f\u0131yay\u0131m</span></td><td><span  >ta\u015f\u0131yas\u0131n</span></td><td><span  >ta\u015f\u0131ya</span></td><td><span  >ta\u015f\u0131yal\u0131m</span></td><td><span  >ta\u015f\u0131yas\u0131n\u0131z</span></td><td><span  >ta\u015f\u0131yalar</span></td></tr><tr><th colspan=\"3\" >progressive</th><td><span  >ta\u015f\u0131maktay\u0131m</span></td><td><span  >ta\u015f\u0131maktas\u0131n</span></td><td><span  >ta\u015f\u0131makta</span></td><td><span  >ta\u015f\u0131maktay\u0131z</span></td><td><span  >ta\u015f\u0131maktas\u0131n\u0131z</span></td><td><span  >ta\u015f\u0131maktalar</span></td></tr><tr><th colspan=\"3\" >necessitative</th><td><span  >ta\u015f\u0131mal\u0131y\u0131m</span></td><td><span  >ta\u015f\u0131mal\u0131s\u0131n</span></td><td><span  >ta\u015f\u0131mal\u0131</span></td><td><span  >ta\u015f\u0131mal\u0131y\u0131z</span></td><td><span  >ta\u015f\u0131mal\u0131s\u0131n\u0131z</span></td><td><span  >ta\u015f\u0131mal\u0131lar</span></td></tr><tr><th colspan=\"3\" >imperative</th><td></td><td><span  >ta\u015f\u0131</span></td><td><span  >ta\u015f\u0131s\u0131n</span></td><td></td><td><span  >ta\u015f\u0131y\u0131n</span></td><td><span  >ta\u015f\u0131s\u0131nlar</span></td></tr><tr><th colspan=\"9\"></th></tr><tr><th colspan=\"9\" >Positive interrogative</th></tr><tr><th colspan=\"9\"></th></tr><tr><th colspan=\"3\" rowspan=\"3\"></th><th colspan=\"3\" >singular</th><th colspan=\"3\" >plural</th></tr><tr><th >1 person</th><th >2 person</th><th >3 person</th><th >1 person</th><th >2 person</th><th >3 person</th></tr><tr><th >ben</th><th >sen</th><th >o</th><th >biz</th><th >siz</th><th >onlar</th></tr><tr><th rowspan=\"5\" >indicative</th><th rowspan=\"2\" >present</th><th >aorist</th><td>ta\u015f\u0131r m\u0131y\u0131m?</td><td>ta\u015f\u0131r m\u0131s\u0131n?</td><td>ta\u015f\u0131r m\u0131?</td><td>ta\u015f\u0131r m\u0131y\u0131z?</td><td>ta\u015f\u0131r m\u0131s\u0131n\u0131z?</td><td>ta\u015f\u0131rlar m\u0131?</td></tr><tr><th >imperfective</th><td>ta\u015f\u0131yor muyum?</td><td>ta\u015f\u0131yor musun?</td><td>ta\u015f\u0131yor mu?</td><td>ta\u015f\u0131yor muyuz?</td><td>ta\u015f\u0131yor musunuz?</td><td>ta\u015f\u0131yorlar m\u0131?</td></tr><tr><th rowspan=\"2\" >past</th><th >perfective</th><td>ta\u015f\u0131d\u0131m m\u0131?</td><td>ta\u015f\u0131d\u0131n m\u0131?</td><td>ta\u015f\u0131d\u0131 m\u0131?</td><td>ta\u015f\u0131d\u0131k m\u0131?</td><td>ta\u015f\u0131d\u0131n\u0131z m\u0131?</td><td>ta\u015f\u0131d\u0131lar m\u0131?</td></tr><tr><th >imperfective</th><td>ta\u015f\u0131yor muydum?</td><td>ta\u015f\u0131yor muydun?</td><td>ta\u015f\u0131yor muydu?</td><td>ta\u015f\u0131yor muyduk?</td><td>ta\u015f\u0131yor muydunuz?</td><td>ta\u015f\u0131yorlar m\u0131yd\u0131?</td></tr><tr><th colspan=\"2\" >future</th><td>ta\u015f\u0131yacak m\u0131y\u0131m?</td><td>ta\u015f\u0131yacak m\u0131s\u0131n?</td><td>ta\u015f\u0131yacak m\u0131?</td><td>ta\u015f\u0131yacak m\u0131y\u0131z?</td><td>ta\u015f\u0131yacak m\u0131s\u0131n\u0131z?</td><td>ta\u015f\u0131yacaklar m\u0131?</td></tr><tr><th rowspan=\"3\" >inferential</th><th colspan=\"2\" >perfective</th><td>ta\u015f\u0131m\u0131\u015f m\u0131y\u0131m?</td><td>ta\u015f\u0131m\u0131\u015f m\u0131s\u0131n?</td><td>ta\u015f\u0131m\u0131\u015f m\u0131?</td><td>ta\u015f\u0131m\u0131\u015f m\u0131y\u0131z?</td><td>ta\u015f\u0131m\u0131\u015f m\u0131s\u0131n\u0131z?</td><td>ta\u015f\u0131m\u0131\u015flar m\u0131?</td></tr><tr><th colspan=\"2\" >aorist</th><td>ta\u015f\u0131r m\u0131ym\u0131\u015f\u0131m?</td><td>ta\u015f\u0131r m\u0131ym\u0131\u015fs\u0131n?</td><td>ta\u015f\u0131r m\u0131ym\u0131\u015f?</td><td>ta\u015f\u0131r m\u0131ym\u0131\u015f\u0131z?</td><td>ta\u015f\u0131r m\u0131ym\u0131\u015fs\u0131n\u0131z?</td><td>ta\u015f\u0131rlar m\u0131ym\u0131\u015f?</td></tr><tr><th colspan=\"2\" >imperfective</th><td>ta\u015f\u0131yor muymu\u015fum?</td><td>ta\u015f\u0131yor muymu\u015fsun?</td><td>ta\u015f\u0131yor muymu\u015f?</td><td>ta\u015f\u0131yor muymu\u015fuz?</td><td>ta\u015f\u0131yor muymu\u015fsunuz?</td><td>ta\u015f\u0131yorlar m\u0131ym\u0131\u015f?</td></tr><tr><th rowspan=\"2\" >conditional</th><th colspan=\"2\" >simple</th><td>ta\u015f\u0131sam m\u0131?</td><td>ta\u015f\u0131san m\u0131?</td><td>ta\u015f\u0131sa m\u0131?</td><td>ta\u015f\u0131sak m\u0131?</td><td>ta\u015f\u0131san\u0131z m\u0131?</td><td>ta\u015f\u0131salar m\u0131?</td></tr><tr><th colspan=\"2\" >perfective</th><td>ta\u015f\u0131sa m\u0131yd\u0131m?</td><td>ta\u015f\u0131sa m\u0131yd\u0131n?</td><td>ta\u015f\u0131sa m\u0131yd\u0131?</td><td>ta\u015f\u0131sa m\u0131yd\u0131k?</td><td>ta\u015f\u0131sa m\u0131yd\u0131n\u0131z?</td><td>ta\u015f\u0131salar m\u0131yd\u0131?</td></tr><tr><th colspan=\"3\" >progressive</th><td>ta\u015f\u0131makta m\u0131y\u0131m?</td><td>ta\u015f\u0131makta m\u0131s\u0131n?</td><td>ta\u015f\u0131makta m\u0131?</td><td>ta\u015f\u0131makta m\u0131y\u0131z?</td><td>ta\u015f\u0131makta m\u0131s\u0131n\u0131z?</td><td>ta\u015f\u0131maktalar m\u0131?</td></tr><tr><th colspan=\"3\" >necessitative</th><td>ta\u015f\u0131mal\u0131 m\u0131y\u0131m?</td><td>ta\u015f\u0131mal\u0131 m\u0131s\u0131n?</td><td>ta\u015f\u0131mal\u0131 m\u0131?</td><td>ta\u015f\u0131mal\u0131 m\u0131y\u0131z?</td><td>ta\u015f\u0131mal\u0131 m\u0131s\u0131n\u0131z?</td><td>ta\u015f\u0131mal\u0131lar m\u0131?</td></tr><tr><th colspan=\"9\"></th></tr><tr><th colspan=\"9\" >Negative declarative</th></tr><tr><th colspan=\"9\"></th></tr><tr><th colspan=\"3\" >infinitive</th><td colspan=\"6\"><span  >ta\u015f\u0131mamak</span></td></tr><tr><th rowspan=\"3\" >impersonal participle</th><th colspan=\"2\" >imperfective</th><td colspan=\"6\"><span  >ta\u015f\u0131mayan</span></td></tr><tr><th colspan=\"2\" >perfective</th><td colspan=\"6\"><span  >ta\u015f\u0131mam\u0131\u015f</span></td></tr><tr><th colspan=\"2\" >prospective</th><td colspan=\"6\"><span  >ta\u015f\u0131mayacak</span></td></tr><tr><th rowspan=\"2\" >personal participle</th><th colspan=\"2\" >non-prospective</th><td><span  >ta\u015f\u0131mad\u0131\u011f\u0131m</span></td><td><span  >ta\u015f\u0131mad\u0131\u011f\u0131n</span></td><td><span  >ta\u015f\u0131mad\u0131\u011f\u0131</span></td><td><span  >ta\u015f\u0131mad\u0131\u011f\u0131m\u0131z</span></td><td><span  >ta\u015f\u0131mad\u0131\u011f\u0131n\u0131z</span></td><td><span  >ta\u015f\u0131mad\u0131klar\u0131</span></td></tr><tr><th colspan=\"2\" >prospective</th><td><span  >ta\u015f\u0131mayaca\u011f\u0131m</span></td><td><span  >ta\u015f\u0131mayaca\u011f\u0131n</span></td><td><span  >ta\u015f\u0131mayaca\u011f\u0131</span></td><td><span  >ta\u015f\u0131mayaca\u011f\u0131m\u0131z</span></td><td><span  >ta\u015f\u0131mayaca\u011f\u0131n\u0131z</span></td><td><span  >ta\u015f\u0131mayacaklar\u0131</span></td></tr><tr><th colspan=\"3\" >verbal noun</th><td colspan=\"6\"><span  >ta\u015f\u0131mama</span></td></tr><tr><th colspan=\"3\" >way of doing</th><td colspan=\"6\"><span  >ta\u015f\u0131may\u0131\u015f</span></td></tr><tr><th colspan=\"3\" rowspan=\"3\"></th><th colspan=\"3\" >singular</th><th colspan=\"3\" >plural</th></tr><tr><th >1 person</th><th >2 person</th><th >3 person</th><th >1 person</th><th >2 person</th><th >3 person</th></tr><tr><th >ben</th><th >sen</th><th >o</th><th >biz</th><th >siz</th><th >onlar</th></tr><tr><th rowspan=\"5\" >indicative</th><th rowspan=\"2\" >present</th><th >aorist</th><td><span  >ta\u015f\u0131mam</span></td><td><span  >ta\u015f\u0131mazs\u0131n</span></td><td><span  >ta\u015f\u0131maz</span></td><td><span  >ta\u015f\u0131may\u0131z</span></td><td><span  >ta\u015f\u0131mazs\u0131n\u0131z</span></td><td><span  >ta\u015f\u0131mazlar</span></td></tr><tr><th >imperfective</th><td><span  >ta\u015f\u0131m\u0131yorum</span></td><td><span  >ta\u015f\u0131m\u0131yorsun</span></td><td><span  >ta\u015f\u0131m\u0131yor</span></td><td><span  >ta\u015f\u0131m\u0131yoruz</span></td><td><span  >ta\u015f\u0131m\u0131yorsunuz</span></td><td><span  >ta\u015f\u0131m\u0131yorlar</span></td></tr><tr><th rowspan=\"2\" >past</th><th >perfective</th><td><span  >ta\u015f\u0131mad\u0131m</span></td><td><span  >ta\u015f\u0131mad\u0131n</span></td><td><span  >ta\u015f\u0131mad\u0131</span></td><td><span  >ta\u015f\u0131mad\u0131k</span></td><td><span  >ta\u015f\u0131mad\u0131n\u0131z</span></td><td><span  >ta\u015f\u0131mad\u0131lar</span></td></tr><tr><th >imperfective</th><td><span  >ta\u015f\u0131m\u0131yordum</span></td><td><span  >ta\u015f\u0131m\u0131yordun</span></td><td><span  >ta\u015f\u0131m\u0131yordu</span></td><td><span  >ta\u015f\u0131m\u0131yorduk</span></td><td><span  >ta\u015f\u0131m\u0131yordunuz</span></td><td><span  >ta\u015f\u0131m\u0131yordular</span></td></tr><tr><th colspan=\"2\" >future</th><td><span  >ta\u015f\u0131mayaca\u011f\u0131m</span></td><td><span  >ta\u015f\u0131mayacaks\u0131n</span></td><td><span  >ta\u015f\u0131mayacak</span></td><td><span  >ta\u015f\u0131mayaca\u011f\u0131z</span></td><td><span  >ta\u015f\u0131mayacaks\u0131n\u0131z</span></td><td><span  >ta\u015f\u0131mayacaklar</span></td></tr><tr><th rowspan=\"3\" >inferential</th><th colspan=\"2\" >perfective</th><td><span  >ta\u015f\u0131mam\u0131\u015f\u0131m</span></td><td><span  >ta\u015f\u0131mam\u0131\u015fs\u0131n</span></td><td><span  >ta\u015f\u0131mam\u0131\u015f</span></td><td><span  >ta\u015f\u0131mam\u0131\u015f\u0131z</span></td><td><span  >ta\u015f\u0131mam\u0131\u015fs\u0131n\u0131z</span></td><td><span  >ta\u015f\u0131mam\u0131\u015flar</span></td></tr><tr><th colspan=\"2\" >aorist</th><td><span  >ta\u015f\u0131mazm\u0131\u015f\u0131m</span></td><td><span  >ta\u015f\u0131mazm\u0131\u015fs\u0131n</span></td><td><span  >ta\u015f\u0131mazm\u0131\u015f</span></td><td><span  >ta\u015f\u0131mazm\u0131\u015f\u0131z</span></td><td><span  >ta\u015f\u0131mazm\u0131\u015fs\u0131n\u0131z</span></td><td><span  >ta\u015f\u0131mazm\u0131\u015flar</span></td></tr><tr><th colspan=\"2\" >imperfective</th><td><span  >ta\u015f\u0131m\u0131yormu\u015fum</span></td><td><span  >ta\u015f\u0131m\u0131yormu\u015fsun</span></td><td><span  >ta\u015f\u0131m\u0131yormu\u015f</span></td><td><span  >ta\u015f\u0131m\u0131yormu\u015fuz</span></td><td><span  >ta\u015f\u0131m\u0131yormu\u015fsunuz</span></td><td><span  >ta\u015f\u0131m\u0131yormu\u015flar</span></td></tr><tr><th rowspan=\"2\" >conditional</th><th colspan=\"2\" >simple</th><td><span  >ta\u015f\u0131masam</span></td><td><span  >ta\u015f\u0131masan</span></td><td><span  >ta\u015f\u0131masa</span></td><td><span  >ta\u015f\u0131masak</span></td><td><span  >ta\u015f\u0131masan\u0131z</span></td><td><span  >ta\u015f\u0131masalar</span></td></tr><tr><th colspan=\"2\" >perfective</th><td><span  >ta\u015f\u0131masayd\u0131m</span></td><td><span  >ta\u015f\u0131masayd\u0131n</span></td><td><span  >ta\u015f\u0131masayd\u0131</span></td><td><span  >ta\u015f\u0131masayd\u0131k</span></td><td><span  >ta\u015f\u0131masayd\u0131n\u0131z</span></td><td><span  >ta\u015f\u0131masayd\u0131lar</span></td></tr><tr><th colspan=\"3\" >optative</th><td><span  >ta\u015f\u0131mayay\u0131m</span></td><td><span  >ta\u015f\u0131mayas\u0131n</span></td><td><span  >ta\u015f\u0131maya</span></td><td><span  >ta\u015f\u0131mayal\u0131m</span></td><td><span  >ta\u015f\u0131mayas\u0131n\u0131z</span></td><td><span  >ta\u015f\u0131mayalar</span></td></tr><tr><th colspan=\"3\" >progressive</th><td><span  >ta\u015f\u0131mamaktay\u0131m</span></td><td><span  >ta\u015f\u0131mamaktas\u0131n</span></td><td><span  >ta\u015f\u0131mamakta</span></td><td><span  >ta\u015f\u0131mamaktay\u0131z</span></td><td><span  >ta\u015f\u0131mamaktas\u0131n\u0131z</span></td><td><span  >ta\u015f\u0131mamaktalar</span></td></tr><tr><th colspan=\"3\" >necessitative</th><td><span  >ta\u015f\u0131mamal\u0131y\u0131m</span></td><td><span  >ta\u015f\u0131mamal\u0131s\u0131n</span></td><td><span  >ta\u015f\u0131mamal\u0131</span></td><td><span  >ta\u015f\u0131mamal\u0131y\u0131z</span></td><td><span  >ta\u015f\u0131mamal\u0131s\u0131n\u0131z</span></td><td><span  >ta\u015f\u0131mamal\u0131lar</span></td></tr><tr><th colspan=\"3\" >imperative</th><td></td><td><span  >ta\u015f\u0131ma</span></td><td><span  >ta\u015f\u0131mas\u0131n</span></td><td></td><td><span  >ta\u015f\u0131may\u0131n</span></td><td><span  >ta\u015f\u0131mas\u0131nlar</span></td></tr><tr><th colspan=\"9\"></th></tr><tr><th colspan=\"9\" >Negative interrogative</th></tr><tr><th colspan=\"9\"></th></tr><tr><th colspan=\"3\" rowspan=\"3\"></th><th colspan=\"3\" >singular</th><th colspan=\"3\" >plural</th></tr><tr><th >1 person</th><th >2 person</th><th >3 person</th><th >1 person</th><th >2 person</th><th >3 person</th></tr><tr><th >ben</th><th >sen</th><th >o</th><th >biz</th><th >siz</th><th >onlar</th></tr><tr><th rowspan=\"5\" >indicative</th><th rowspan=\"2\" >present</th><th >aorist</th><td>ta\u015f\u0131maz m\u0131y\u0131m?</td><td>ta\u015f\u0131maz m\u0131s\u0131n?</td><td>ta\u015f\u0131maz m\u0131?</td><td>ta\u015f\u0131maz m\u0131y\u0131z?</td><td>ta\u015f\u0131maz m\u0131s\u0131n\u0131z?</td><td>ta\u015f\u0131mazlar m\u0131?</td></tr><tr><th >imperfective</th><td>ta\u015f\u0131m\u0131yor muyum?</td><td>ta\u015f\u0131m\u0131yor musun?</td><td>ta\u015f\u0131m\u0131yor mu?</td><td>ta\u015f\u0131m\u0131yor muyuz?</td><td>ta\u015f\u0131m\u0131yor musunuz?</td><td>ta\u015f\u0131m\u0131yorlar m\u0131?</td></tr><tr><th rowspan=\"2\" >past</th><th >perfective</th><td>ta\u015f\u0131mad\u0131m m\u0131?</td><td>ta\u015f\u0131mad\u0131n m\u0131?</td><td>ta\u015f\u0131mad\u0131 m\u0131?</td><td>ta\u015f\u0131mad\u0131k m\u0131?</td><td>ta\u015f\u0131mad\u0131n\u0131z m\u0131?</td><td>ta\u015f\u0131mad\u0131lar m\u0131?</td></tr><tr><th >imperfective</th><td>ta\u015f\u0131m\u0131yor muydum?</td><td>ta\u015f\u0131m\u0131yor muydun?</td><td>ta\u015f\u0131m\u0131yor muydu?</td><td>ta\u015f\u0131m\u0131yor muyduk?</td><td>ta\u015f\u0131m\u0131yor muydunuz?</td><td>ta\u015f\u0131m\u0131yorlar m\u0131yd\u0131?</td></tr><tr><th colspan=\"2\" >future</th><td>ta\u015f\u0131mayacak m\u0131y\u0131m?</td><td>ta\u015f\u0131mayacak m\u0131s\u0131n?</td><td>ta\u015f\u0131mayacak m\u0131?</td><td>ta\u015f\u0131mayacak m\u0131y\u0131z?</td><td>ta\u015f\u0131mayacak m\u0131s\u0131n\u0131z?</td><td>ta\u015f\u0131mayacaklar m\u0131?</td></tr><tr><th rowspan=\"3\" >inferential</th><th colspan=\"2\" >perfective</th><td>ta\u015f\u0131mam\u0131\u015f m\u0131y\u0131m?</td><td>ta\u015f\u0131mam\u0131\u015f m\u0131s\u0131n?</td><td>ta\u015f\u0131mam\u0131\u015f m\u0131?</td><td>ta\u015f\u0131mam\u0131\u015f m\u0131y\u0131z?</td><td>ta\u015f\u0131mam\u0131\u015f m\u0131s\u0131n\u0131z?</td><td>ta\u015f\u0131mam\u0131\u015flar m\u0131?</td></tr><tr><th colspan=\"2\" >aorist</th><td>ta\u015f\u0131maz m\u0131ym\u0131\u015f\u0131m?</td><td>ta\u015f\u0131maz m\u0131ym\u0131\u015fs\u0131n?</td><td>ta\u015f\u0131maz m\u0131ym\u0131\u015f?</td><td>ta\u015f\u0131maz m\u0131ym\u0131\u015f\u0131z?</td><td>ta\u015f\u0131maz m\u0131ym\u0131\u015fs\u0131n\u0131z?</td><td>ta\u015f\u0131mazlar m\u0131ym\u0131\u015f?</td></tr><tr><th colspan=\"2\" >imperfective</th><td>ta\u015f\u0131m\u0131yor muymu\u015fum?</td><td>ta\u015f\u0131m\u0131yor muymu\u015fsun?</td><td>ta\u015f\u0131m\u0131yor muymu\u015f?</td><td>ta\u015f\u0131m\u0131yor muymu\u015fuz?</td><td>ta\u015f\u0131m\u0131yor muymu\u015fsunuz?</td><td>ta\u015f\u0131m\u0131yorlar m\u0131ym\u0131\u015f?</td></tr><tr><th rowspan=\"2\" >conditional</th><th colspan=\"2\" >simple</th><td>ta\u015f\u0131masam m\u0131?</td><td>ta\u015f\u0131masan m\u0131?</td><td>ta\u015f\u0131masa m\u0131?</td><td>ta\u015f\u0131masak m\u0131?</td><td>ta\u015f\u0131masan\u0131z m\u0131?</td><td>ta\u015f\u0131masalar m\u0131?</td></tr><tr><th colspan=\"2\" >perfective</th><td>ta\u015f\u0131masa m\u0131yd\u0131m?</td><td>ta\u015f\u0131masa m\u0131yd\u0131n?</td><td>ta\u015f\u0131masa m\u0131yd\u0131?</td><td>ta\u015f\u0131masa m\u0131yd\u0131k?</td><td>ta\u015f\u0131masa m\u0131yd\u0131n\u0131z?</td><td>ta\u015f\u0131masalar m\u0131yd\u0131?</td></tr><tr><th colspan=\"3\" >progressive</th><td>ta\u015f\u0131mamakta m\u0131y\u0131m?</td><td>ta\u015f\u0131mamakta m\u0131s\u0131n?</td><td>ta\u015f\u0131mamakta m\u0131?</td><td>ta\u015f\u0131mamakta m\u0131y\u0131z?</td><td>ta\u015f\u0131mamakta m\u0131s\u0131n\u0131z?</td><td>ta\u015f\u0131mamaktalar m\u0131?</td></tr><tr><th colspan=\"3\" >necessitative</th><td>ta\u015f\u0131mamal\u0131 m\u0131y\u0131m?</td><td>ta\u015f\u0131mamal\u0131 m\u0131s\u0131n?</td><td>ta\u015f\u0131mamal\u0131 m\u0131?</td><td>ta\u015f\u0131mamal\u0131 m\u0131y\u0131z?</td><td>ta\u015f\u0131mamal\u0131 m\u0131s\u0131n\u0131z?</td><td>ta\u015f\u0131mamal\u0131lar m\u0131?</td></tr></tbody></table>'></iframe>", "tutmak": "<iframe srcdoc='Conjugation of tutmak (aorist in -<i  >V\u00b2r</i>)<p><i><b>Note:</b> Actual conjugations can be more complex than tables below. Compound forms with the auxiliary <i  >olmak</i> not shown. See also Appendix:Turkish suffixes#Verbs.</i></p><table  style=\"background:#F9F9F9; text-align:center; width:100%\"><tbody><tr><th colspan=\"9\" >Positive declarative</th></tr><tr><th colspan=\"9\"></th></tr><tr><th colspan=\"3\" >infinitive</th><td colspan=\"6\"><span  ><strong >tutmak</strong></span></td></tr><tr><th rowspan=\"3\" >impersonal participle</th><th colspan=\"2\" >imperfective</th><td colspan=\"6\"><span  >tutan</span></td></tr><tr><th colspan=\"2\" >perfective</th><td colspan=\"6\"><span  >tutmu\u015f</span></td></tr><tr><th colspan=\"2\" >prospective</th><td colspan=\"6\"><span  >tutacak</span></td></tr><tr><th rowspan=\"2\" >personal participle</th><th colspan=\"2\" >non-prospective</th><td><span  >tuttu\u011fum</span></td><td><span  >tuttu\u011fun</span></td><td><span  >tuttu\u011fu</span></td><td><span  >tuttu\u011fumuz</span></td><td><span  >tuttu\u011funuz</span></td><td><span  >tuttuklar\u0131</span></td></tr><tr><th colspan=\"2\" >prospective</th><td><span  >tutaca\u011f\u0131m</span></td><td><span  >tutaca\u011f\u0131n</span></td><td><span  >tutaca\u011f\u0131</span></td><td><span  >tutaca\u011f\u0131m\u0131z</span></td><td><span  >tutaca\u011f\u0131n\u0131z</span></td><td><span  >tutacaklar\u0131</span></td></tr><tr><th colspan=\"3\" >verbal noun</th><td colspan=\"6\"><span  >tutma</span></td></tr><tr><th colspan=\"3\" >way of doing</th><td colspan=\"6\"><span  >tutu\u015f</span></td></tr><tr><th colspan=\"3\" rowspan=\"3\"></th><th colspan=\"3\" >singular</th><th colspan=\"3\" >plural</th></tr><tr><th >1 person</th><th >2 person</th><th >3 person</th><th >1 person</th><th >2 person</th><th >3 person</th></tr><tr><th >ben</th><th >sen</th><th >o</th><th >biz</th><th >siz</th><th >onlar</th></tr><tr><th rowspan=\"5\" >indicative</th><th rowspan=\"2\" >present</th><th >aorist</th><td><span  >tutar\u0131m</span></td><td><span  >tutars\u0131n</span></td><td><span  >tutar</span></td><td><span  >tutar\u0131z</span></td><td><span  >tutars\u0131n\u0131z</span></td><td><span  >tutarlar</span></td></tr><tr><th >imperfective</th><td><span  >tutuyorum</span></td><td><span  >tutuyorsun</span></td><td><span  >tutuyor</span></td><td><span  >tutuyoruz</span></td><td><span  >tutuyorsunuz</span></td><td><span  >tutuyorlar</span></td></tr><tr><th rowspan=\"2\" >past</th><th >perfective</th><td><span  >tuttum</span></td><td><span  >tuttun</span></td><td><span  >tuttu</span></td><td><span  >tuttuk</span></td><td><span  >tuttunuz</span></td><td><span  >tuttular</span></td></tr><tr><th >imperfective</th><td><span  >tutuyordum</span></td><td><span  >tutuyordun</span></td><td><span  >tutuyordu</span></td><td><span  >tutuyorduk</span></td><td><span  >tutuyordunuz</span></td><td><span  >tutuyorlard\u0131 (or tutuyordular)</span></td></tr><tr><th colspan=\"2\" >future</th><td><span  >tutaca\u011f\u0131m</span></td><td><span  >tutacaks\u0131n</span></td><td><span  >tutacak</span></td><td><span  >tutaca\u011f\u0131z</span></td><td><span  >tutacaks\u0131n\u0131z</span></td><td><span  >tutacaklar</span></td></tr><tr><th rowspan=\"3\" >inferential</th><th colspan=\"2\" >perfective</th><td><span  >tutm\u0131\u015f\u0131m</span></td><td><span  >tutm\u0131\u015fs\u0131n</span></td><td><span  >tutm\u0131\u015f</span></td><td><span  >tutm\u0131\u015f\u0131z</span></td><td><span  >tutm\u0131\u015fs\u0131nuz</span></td><td><span  >tutm\u0131\u015flar</span></td></tr><tr><th colspan=\"2\" >aorist</th><td><span  >tutarm\u0131\u015f\u0131m</span></td><td><span  >tutarm\u0131\u015fs\u0131n</span></td><td><span  >tutarm\u0131\u015f</span></td><td><span  >tutarm\u0131\u015f\u0131z</span></td><td><span  >tutarm\u0131\u015fs\u0131n\u0131z</span></td><td><span  >tutarlarm\u0131\u015f (or tutarm\u0131\u015flar)</span></td></tr><tr><th colspan=\"2\" >imperfective</th><td><span  >tutuyormu\u015fum</span></td><td><span  >tutuyormu\u015fsun</span></td><td><span  >tutuyormu\u015f</span></td><td><span  >tutuyormu\u015fuz</span></td><td><span  >tutuyormu\u015fsunuz</span></td><td><span  >tutuyorlarm\u0131\u015f</span></td></tr><tr><th rowspan=\"2\" >conditional</th><th colspan=\"2\" >simple</th><td><span  >tutsam</span></td><td><span  >tutsan</span></td><td><span  >tutsa</span></td><td><span  >tutsak</span></td><td><span  >tutsan\u0131z</span></td><td><span  >tutsalar</span></td></tr><tr><th colspan=\"2\" >perfective</th><td><span  >tutsayd\u0131m</span></td><td><span  >tutsayd\u0131n</span></td><td><span  >tutsayd\u0131</span></td><td><span  >tutsayd\u0131k</span></td><td><span  >tutsayd\u0131n\u0131z</span></td><td><span  >tutsayd\u0131lar</span></td></tr><tr><th colspan=\"3\" >optative</th><td><span  >tutay\u0131m</span></td><td><span  >tutas\u0131n</span></td><td><span  >tuta</span></td><td><span  >tutal\u0131m</span></td><td><span  >tutas\u0131n\u0131z</span></td><td><span  >tutalar</span></td></tr><tr><th colspan=\"3\" >progressive</th><td><span  >tutmaktay\u0131m</span></td><td><span  >tutmaktas\u0131n</span></td><td><span  >tutmakta</span></td><td><span  >tutmaktay\u0131z</span></td><td><span  >tutmaktas\u0131n\u0131z</span></td><td><span  >tutmaktalar</span></td></tr><tr><th colspan=\"3\" >necessitative</th><td><span  >tutmal\u0131y\u0131m</span></td><td><span  >tutmal\u0131s\u0131n</span></td><td><span  >tutmal\u0131</span></td><td><span  >tutmal\u0131y\u0131z</span></td><td><span  >tutmal\u0131s\u0131n\u0131z</span></td><td><span  >tutmal\u0131lar</span></td></tr><tr><th colspan=\"3\" >imperative</th><td></td><td><span  >tut</span></td><td><span  >tutsun</span></td><td></td><td><span  >tutun</span></td><td><span  >tutsunlar</span></td></tr><tr><th colspan=\"9\"></th></tr><tr><th colspan=\"9\" >Positive interrogative</th></tr><tr><th colspan=\"9\"></th></tr><tr><th colspan=\"3\" rowspan=\"3\"></th><th colspan=\"3\" >singular</th><th colspan=\"3\" >plural</th></tr><tr><th >1 person</th><th >2 person</th><th >3 person</th><th >1 person</th><th >2 person</th><th >3 person</th></tr><tr><th >ben</th><th >sen</th><th >o</th><th >biz</th><th >siz</th><th >onlar</th></tr><tr><th rowspan=\"5\" >indicative</th><th rowspan=\"2\" >present</th><th >aorist</th><td>tutar m\u0131y\u0131m?</td><td>tutar m\u0131s\u0131n?</td><td>tutar m\u0131?</td><td>tutar m\u0131y\u0131z?</td><td>tutar m\u0131s\u0131n\u0131z?</td><td>tutarlar m\u0131?</td></tr><tr><th >imperfective</th><td>tutuyor muyum?</td><td>tutuyor musun?</td><td>tutuyor mu?</td><td>tutuyor muyuz?</td><td>tutuyor musunuz?</td><td>tutuyorlar m\u0131?</td></tr><tr><th rowspan=\"2\" >past</th><th >perfective</th><td>tuttum mu?</td><td>tuttun mu?</td><td>tuttu mu?</td><td>tuttuk mu?</td><td>tuttunuz mu?</td><td>tuttular m\u0131?</td></tr><tr><th >imperfective</th><td>tutuyor muydum?</td><td>tutuyor muydun?</td><td>tutuyor muydu?</td><td>tutuyor muyduk?</td><td>tutuyor muydunuz?</td><td>tutuyorlar m\u0131yd\u0131?</td></tr><tr><th colspan=\"2\" >future</th><td>tutacak m\u0131y\u0131m?</td><td>tutacak m\u0131s\u0131n?</td><td>tutacak m\u0131?</td><td>tutacak m\u0131y\u0131z?</td><td>tutacak m\u0131s\u0131n\u0131z?</td><td>tutacaklar m\u0131?</td></tr><tr><th rowspan=\"3\" >inferential</th><th colspan=\"2\" >perfective</th><td>tutmu\u015f muyum?</td><td>tutmu\u015f musun?</td><td>tutmu\u015f mu?</td><td>tutmu\u015f muyuz?</td><td>tutmu\u015f musunuz?</td><td>tutmu\u015flar m\u0131?</td></tr><tr><th colspan=\"2\" >aorist</th><td>tutar m\u0131ymu\u015f\u0131m?</td><td>tutar m\u0131ymu\u015fs\u0131n?</td><td>tutar m\u0131ymu\u015f?</td><td>tutar m\u0131ymu\u015f\u0131z?</td><td>tutar m\u0131ymu\u015fs\u0131n\u0131z?</td><td>tutarlar m\u0131ym\u0131\u015f?</td></tr><tr><th colspan=\"2\" >imperfective</th><td>tutuyor muymu\u015fum?</td><td>tutuyor muymu\u015fsun?</td><td>tutuyor muymu\u015f?</td><td>tutuyor muymu\u015fuz?</td><td>tutuyor muymu\u015fsunuz?</td><td>tutuyorlar m\u0131ym\u0131\u015f?</td></tr><tr><th rowspan=\"2\" >conditional</th><th colspan=\"2\" >simple</th><td>tutsam m\u0131?</td><td>tutsan m\u0131?</td><td>tutsa m\u0131?</td><td>tutsak m\u0131?</td><td>tutsan\u0131z m\u0131?</td><td>tutsalar m\u0131?</td></tr><tr><th colspan=\"2\" >perfective</th><td>tutsa m\u0131yd\u0131m?</td><td>tutsa m\u0131yd\u0131n?</td><td>tutsa m\u0131yd\u0131?</td><td>tutsa m\u0131yd\u0131k?</td><td>tutsa m\u0131yd\u0131n\u0131z?</td><td>tutsalar m\u0131yd\u0131?</td></tr><tr><th colspan=\"3\" >progressive</th><td>tutmakta m\u0131y\u0131m?</td><td>tutmakta m\u0131s\u0131n?</td><td>tutmakta m\u0131?</td><td>tutmakta m\u0131y\u0131z?</td><td>tutmakta m\u0131s\u0131n\u0131z?</td><td>tutmaktalar m\u0131?</td></tr><tr><th colspan=\"3\" >necessitative</th><td>tutmal\u0131 m\u0131y\u0131m?</td><td>tutmal\u0131 m\u0131s\u0131n?</td><td>tutmal\u0131 m\u0131?</td><td>tutmal\u0131 m\u0131y\u0131z?</td><td>tutmal\u0131 m\u0131s\u0131n\u0131z?</td><td>tutmal\u0131lar m\u0131?</td></tr><tr><th colspan=\"9\"></th></tr><tr><th colspan=\"9\" >Negative declarative</th></tr><tr><th colspan=\"9\"></th></tr><tr><th colspan=\"3\" >infinitive</th><td colspan=\"6\"><span  >tutmamak</span></td></tr><tr><th rowspan=\"3\" >impersonal participle</th><th colspan=\"2\" >imperfective</th><td colspan=\"6\"><span  >tutmayan</span></td></tr><tr><th colspan=\"2\" >perfective</th><td colspan=\"6\"><span  >tutmam\u0131\u015f</span></td></tr><tr><th colspan=\"2\" >prospective</th><td colspan=\"6\"><span  >tutmayacak</span></td></tr><tr><th rowspan=\"2\" >personal participle</th><th colspan=\"2\" >non-prospective</th><td><span  >tutmad\u0131\u011f\u0131m</span></td><td><span  >tutmad\u0131\u011f\u0131n</span></td><td><span  >tutmad\u0131\u011f\u0131</span></td><td><span  >tutmad\u0131\u011f\u0131m\u0131z</span></td><td><span  >tutmad\u0131\u011f\u0131n\u0131z</span></td><td><span  >tutmad\u0131klar\u0131</span></td></tr><tr><th colspan=\"2\" >prospective</th><td><span  >tutmayaca\u011f\u0131m</span></td><td><span  >tutmayaca\u011f\u0131n</span></td><td><span  >tutmayaca\u011f\u0131</span></td><td><span  >tutmayaca\u011f\u0131m\u0131z</span></td><td><span  >tutmayaca\u011f\u0131n\u0131z</span></td><td><span  >tutmayacaklar\u0131</span></td></tr><tr><th colspan=\"3\" >verbal noun</th><td colspan=\"6\"><span  >tutmama</span></td></tr><tr><th colspan=\"3\" >way of doing</th><td colspan=\"6\"><span  >tutmayu\u015f</span></td></tr><tr><th colspan=\"3\" rowspan=\"3\"></th><th colspan=\"3\" >singular</th><th colspan=\"3\" >plural</th></tr><tr><th >1 person</th><th >2 person</th><th >3 person</th><th >1 person</th><th >2 person</th><th >3 person</th></tr><tr><th >ben</th><th >sen</th><th >o</th><th >biz</th><th >siz</th><th >onlar</th></tr><tr><th rowspan=\"5\" >indicative</th><th rowspan=\"2\" >present</th><th >aorist</th><td><span  >tutmam</span></td><td><span  >tutmazs\u0131n</span></td><td><span  >tutmaz</span></td><td><span  >tutmay\u0131z</span></td><td><span  >tutmazs\u0131n\u0131z</span></td><td><span  >tutmazlar</span></td></tr><tr><th >imperfective</th><td><span  >tutmuyorum</span></td><td><span  >tutmuyorsun</span></td><td><span  >tutmuyor</span></td><td><span  >tutmuyoruz</span></td><td><span  >tutmuyorsunuz</span></td><td><span  >tutmuyorlar</span></td></tr><tr><th rowspan=\"2\" >past</th><th >perfective</th><td><span  >tutmad\u0131m</span></td><td><span  >tutmad\u0131n</span></td><td><span  >tutmad\u0131</span></td><td><span  >tutmad\u0131k</span></td><td><span  >tutmad\u0131n\u0131z</span></td><td><span  >tutmad\u0131lar</span></td></tr><tr><th >imperfective</th><td><span  >tutmuyordum</span></td><td><span  >tutmuyordun</span></td><td><span  >tutmuyordu</span></td><td><span  >tutmuyorduk</span></td><td><span  >tutmuyordunuz</span></td><td><span  >tutmuyorlard\u0131</span></td></tr><tr><th colspan=\"2\" >future</th><td><span  >tutmayaca\u011f\u0131m</span></td><td><span  >tutmayacaks\u0131n</span></td><td><span  >tutmayacak</span></td><td><span  >tutmayaca\u011f\u0131z</span></td><td><span  >tutmayacaks\u0131n\u0131z</span></td><td><span  >tutmayacaklar</span></td></tr><tr><th rowspan=\"3\" >inferential</th><th colspan=\"2\" >perfective</th><td><span  >tutmam\u0131\u015f\u0131m</span></td><td><span  >tutmam\u0131\u015fs\u0131n</span></td><td><span  >tutmam\u0131\u015f</span></td><td><span  >tutmam\u0131\u015f\u0131z</span></td><td><span  >tutmam\u0131\u015fs\u0131n\u0131z</span></td><td><span  >tutmam\u0131\u015flar</span></td></tr><tr><th colspan=\"2\" >aorist</th><td><span  >tutmazm\u0131\u015f\u0131m</span></td><td><span  >tutmazm\u0131\u015fs\u0131n</span></td><td><span  >tutmazm\u0131\u015f</span></td><td><span  >tutmazm\u0131\u015f\u0131z</span></td><td><span  >tutmazm\u0131\u015fs\u0131n\u0131z</span></td><td><span  >tutmazlarm\u0131\u015f</span></td></tr><tr><th colspan=\"2\" >imperfective</th><td><span  >tutmuyormu\u015fum</span></td><td><span  >tutmuyormu\u015fsun</span></td><td><span  >tutmuyormu\u015f</span></td><td><span  >tutmuyormu\u015fuz</span></td><td><span  >tutmuyormu\u015fsunuz</span></td><td><span  >tutmuyorlarm\u0131\u015f</span></td></tr><tr><th rowspan=\"2\" >conditional</th><th colspan=\"2\" >simple</th><td><span  >tutmasam</span></td><td><span  >tutmasan</span></td><td><span  >tutmasa</span></td><td><span  >tutmasak</span></td><td><span  >tutmasan\u0131z</span></td><td><span  >tutmasalar</span></td></tr><tr><th colspan=\"2\" >perfective</th><td><span  >tutmasayd\u0131m</span></td><td><span  >tutmasayd\u0131n</span></td><td><span  >tutmasayd\u0131</span></td><td><span  >tutmasayd\u0131k</span></td><td><span  >tutmasayd\u0131n\u0131z</span></td><td><span  >tutmasayd\u0131lar</span></td></tr><tr><th colspan=\"3\" >optative</th><td><span  >tutmayay\u0131m</span></td><td><span  >tutmayas\u0131n</span></td><td><span  >tutmaya</span></td><td><span  >tutmayal\u0131m</span></td><td><span  >tutmayas\u0131n\u0131z</span></td><td><span  >tutmayalar</span></td></tr><tr><th colspan=\"3\" >progressive</th><td><span  >tutmamaktay\u0131m</span></td><td><span  >tutmamaktas\u0131n</span></td><td><span  >tutmamakta</span></td><td><span  >tutmamaktay\u0131z</span></td><td><span  >tutmamaktas\u0131n\u0131z</span></td><td><span  >tutmamaktalar</span></td></tr><tr><th colspan=\"3\" >necessitative</th><td><span  >tutmamal\u0131y\u0131m</span></td><td><span  >tutmamal\u0131s\u0131n</span></td><td><span  >tutmamal\u0131</span></td><td><span  >tutmamal\u0131y\u0131z</span></td><td><span  >tutmamal\u0131s\u0131n\u0131z</span></td><td><span  >tutmamal\u0131lar</span></td></tr><tr><th colspan=\"3\" >imperative</th><td></td><td><span  >tutma</span></td><td><span  >tutmas\u0131n</span></td><td></td><td><span  >tutmay\u0131n</span></td><td><span  >tutmas\u0131nlar</span></td></tr><tr><th colspan=\"9\"></th></tr><tr><th colspan=\"9\" >Negative interrogative</th></tr><tr><th colspan=\"9\"></th></tr><tr><th colspan=\"3\" rowspan=\"3\"></th><th colspan=\"3\" >singular</th><th colspan=\"3\" >plural</th></tr><tr><th >1 person</th><th >2 person</th><th >3 person</th><th >1 person</th><th >2 person</th><th >3 person</th></tr><tr><th >ben</th><th >sen</th><th >o</th><th >biz</th><th >siz</th><th >onlar</th></tr><tr><th rowspan=\"5\" >indicative</th><th rowspan=\"2\" >present</th><th >aorist</th><td>tutmaz m\u0131y\u0131m?</td><td>tutmaz m\u0131s\u0131n?</td><td>tutmaz m\u0131?</td><td>tutmaz m\u0131y\u0131z?</td><td>tutmaz m\u0131s\u0131n\u0131z?</td><td>tutmazlar m\u0131?</td></tr><tr><th >imperfective</th><td>tutmuyor muyum?</td><td>tutmuyor musun?</td><td>tutmuyor mu?</td><td>tutmuyor muyuz?</td><td>tutmuyor musunuz?</td><td>tutmuyorlar m\u0131?</td></tr><tr><th rowspan=\"2\" >past</th><th >perfective</th><td>tutmad\u0131m m\u0131?</td><td>tutmad\u0131n m\u0131?</td><td>tutmad\u0131 m\u0131?</td><td>tutmad\u0131k m\u0131?</td><td>tutmad\u0131n\u0131z m\u0131?</td><td>tutmad\u0131lar m\u0131?</td></tr><tr><th >imperfective</th><td>tutmuyor muydum?</td><td>tutmuyor muydun?</td><td>tutmuyor muydu?</td><td>tutmuyor muyduk?</td><td>tutmuyor muydunuz?</td><td>tutmuyorlar m\u0131yd\u0131?</td></tr><tr><th colspan=\"2\" >future</th><td>tutmayacak m\u0131y\u0131m?</td><td>tutmayacak m\u0131s\u0131n?</td><td>tutmayacak m\u0131?</td><td>tutmayacak m\u0131y\u0131z?</td><td>tutmayacak m\u0131s\u0131n\u0131z?</td><td>tutmayacaklar m\u0131?</td></tr><tr><th rowspan=\"3\" >inferential</th><th colspan=\"2\" >perfective</th><td>tutmam\u0131\u015f m\u0131y\u0131m?</td><td>tutmam\u0131\u015f m\u0131s\u0131n?</td><td>tutmam\u0131\u015f m\u0131?</td><td>tutmam\u0131\u015f m\u0131y\u0131z?</td><td>tutmam\u0131\u015f m\u0131s\u0131n\u0131z?</td><td>tutmam\u0131\u015flar m\u0131?</td></tr><tr><th colspan=\"2\" >aorist</th><td>tutmaz m\u0131ym\u0131\u015f\u0131m?</td><td>tutmaz m\u0131ym\u0131\u015fs\u0131n?</td><td>tutmaz m\u0131ym\u0131\u015f?</td><td>tutmaz m\u0131ym\u0131\u015f\u0131z?</td><td>tutmaz m\u0131ym\u0131\u015fs\u0131n\u0131z?</td><td>tutmazlar m\u0131ym\u0131\u015f?</td></tr><tr><th colspan=\"2\" >imperfective</th><td>tutmuyor muymu\u015fum?</td><td>tutmuyor muymu\u015fsun?</td><td>tutmuyor muymu\u015f?</td><td>tutmuyor muymu\u015fuz?</td><td>tutmuyor muymu\u015fsunuz?</td><td>tutmuyorlar m\u0131ym\u0131\u015f?</td></tr><tr><th rowspan=\"2\" >conditional</th><th colspan=\"2\" >simple</th><td>tutmasam m\u0131?</td><td>tutmasan m\u0131?</td><td>tutmasa m\u0131?</td><td>tutmasak m\u0131?</td><td>tutmasan\u0131z m\u0131?</td><td>tutmasalar m\u0131?</td></tr><tr><th colspan=\"2\" >perfective</th><td>tutmasa m\u0131yd\u0131m?</td><td>tutmasa m\u0131yd\u0131n?</td><td>tutmasa m\u0131yd\u0131?</td><td>tutmasa m\u0131yd\u0131k?</td><td>tutmasa m\u0131yd\u0131n\u0131z?</td><td>tutmasalar m\u0131yd\u0131?</td></tr><tr><th colspan=\"3\" >progressive</th><td>tutmamakta m\u0131y\u0131m?</td><td>tutmamakta m\u0131s\u0131n?</td><td>tutmamakta m\u0131?</td><td>tutmamakta m\u0131y\u0131z?</td><td>tutmamakta m\u0131s\u0131n\u0131z?</td><td>tutmamaktalar m\u0131?</td></tr><tr><th colspan=\"3\" >necessitative</th><td>tutmamal\u0131 m\u0131y\u0131m?</td><td>tutmamal\u0131 m\u0131s\u0131n?</td><td>tutmamal\u0131 m\u0131?</td><td>tutmamal\u0131 m\u0131y\u0131z?</td><td>tutmamal\u0131 m\u0131s\u0131n\u0131z?</td><td>tutmamal\u0131lar m\u0131?</td></tr></tbody></table>'></iframe>", "aldatmak": "<iframe srcdoc='Conjugation of aldatmak (aorist in -<i  >V\u2074r</i>)<p><i><b>Note:</b> Actual conjugations can be more complex than tables below. Compound forms with the auxiliary <i  >olmak</i> not shown. See also Appendix:Turkish suffixes#Verbs.</i></p><table  style=\"background:#F9F9F9; text-align:center; width:100%\"><tbody><tr><th colspan=\"9\" >Positive declarative</th></tr><tr><th colspan=\"9\"></th></tr><tr><th colspan=\"3\" >infinitive</th><td colspan=\"6\"><span  ><strong >aldatmak</strong></span></td></tr><tr><th rowspan=\"3\" >impersonal participle</th><th colspan=\"2\" >imperfective</th><td colspan=\"6\"><span  >aldatan</span></td></tr><tr><th colspan=\"2\" >perfective</th><td colspan=\"6\"><span  >aldatm\u0131\u015f</span></td></tr><tr><th colspan=\"2\" >prospective</th><td colspan=\"6\"><span  >aldatacak</span></td></tr><tr><th rowspan=\"2\" >personal participle</th><th colspan=\"2\" >non-prospective</th><td><span  >aldatt\u0131\u011f\u0131m</span></td><td><span  >aldatt\u0131\u011f\u0131n</span></td><td><span  >aldatt\u0131\u011f\u0131</span></td><td><span  >aldatt\u0131\u011f\u0131m\u0131z</span></td><td><span  >aldatt\u0131\u011f\u0131n\u0131z</span></td><td><span  >aldatt\u0131klar\u0131</span></td></tr><tr><th colspan=\"2\" >prospective</th><td><span  >aldataca\u011f\u0131m</span></td><td><span  >aldataca\u011f\u0131n</span></td><td><span  >aldataca\u011f\u0131</span></td><td><span  >aldataca\u011f\u0131m\u0131z</span></td><td><span  >aldataca\u011f\u0131n\u0131z</span></td><td><span  >aldatacaklar\u0131</span></td></tr><tr><th colspan=\"3\" >verbal noun</th><td colspan=\"6\"><span  >aldatma</span></td></tr><tr><th colspan=\"3\" >way of doing</th><td colspan=\"6\"><span  >aldat\u0131\u015f</span></td></tr><tr><th colspan=\"3\" rowspan=\"3\"></th><th colspan=\"3\" >singular</th><th colspan=\"3\" >plural</th></tr><tr><th >1 person</th><th >2 person</th><th >3 person</th><th >1 person</th><th >2 person</th><th >3 person</th></tr><tr><th >ben</th><th >sen</th><th >o</th><th >biz</th><th >siz</th><th >onlar</th></tr><tr><th rowspan=\"5\" >indicative</th><th rowspan=\"2\" >present</th><th >aorist</th><td><span  >aldat\u0131r\u0131m</span></td><td><span  >aldat\u0131rs\u0131n</span></td><td><span  >aldat\u0131r</span></td><td><span  >aldat\u0131r\u0131z</span></td><td><span  >aldat\u0131rs\u0131n\u0131z</span></td><td><span  >aldat\u0131rlar</span></td></tr><tr><th >imperfective</th><td><span  >aldat\u0131yorum</span></td><td><span  >aldat\u0131yorsun</span></td><td><span  >aldat\u0131yor</span></td><td><span  >aldat\u0131yoruz</span></td><td><span  >aldat\u0131yorsunuz</span></td><td><span  >aldat\u0131yorlar</span></td></tr><tr><th rowspan=\"2\" >past</th><th >perfective</th><td><span  >aldatt\u0131m</span></td><td><span  >aldatt\u0131n</span></td><td><span  >aldatt\u0131</span></td><td><span  >aldatt\u0131k</span></td><td><span  >aldatt\u0131n\u0131z</span></td><td><span  >aldatt\u0131lar</span></td></tr><tr><th >imperfective</th><td><span  >aldat\u0131yordum</span></td><td><span  >aldat\u0131yordun</span></td><td><span  >aldat\u0131yordu</span></td><td><span  >aldat\u0131yorduk</span></td><td><span  >aldat\u0131yordunuz</span></td><td><span  >aldat\u0131yorlard\u0131 (or aldat\u0131yordular)</span></td></tr><tr><th colspan=\"2\" >future</th><td><span  >aldataca\u011f\u0131m</span></td><td><span  >aldatacaks\u0131n</span></td><td><span  >aldatacak</span></td><td><span  >aldataca\u011f\u0131z</span></td><td><span  >aldatacaks\u0131n\u0131z</span></td><td><span  >aldatacaklar</span></td></tr><tr><th rowspan=\"3\" >inferential</th><th colspan=\"2\" >perfective</th><td><span  >aldatm\u0131\u015f\u0131m</span></td><td><span  >aldatm\u0131\u015fs\u0131n</span></td><td><span  >aldatm\u0131\u015f</span></td><td><span  >aldatm\u0131\u015f\u0131z</span></td><td><span  >aldatm\u0131\u015fs\u0131n\u0131z</span></td><td><span  >aldatm\u0131\u015flar</span></td></tr><tr><th colspan=\"2\" >aorist</th><td><span  >aldat\u0131rm\u0131\u015f\u0131m</span></td><td><span  >aldat\u0131rm\u0131\u015fs\u0131n</span></td><td><span  >aldat\u0131rm\u0131\u015f</span></td><td><span  >aldat\u0131rm\u0131\u015f\u0131z</span></td><td><span  >aldat\u0131rm\u0131\u015fs\u0131n\u0131z</span></td><td><span  >aldat\u0131rlarm\u0131\u015f (or aldat\u0131rm\u0131\u015flar)</span></td></tr><tr><th colspan=\"2\" >imperfective</th><td><span  >aldat\u0131yormu\u015fum</span></td><td><span  >aldat\u0131yormu\u015fsun</span></td><td><span  >aldat\u0131yormu\u015f</span></td><td><span  >aldat\u0131yormu\u015fuz</span></td><td><span  >aldat\u0131yormu\u015fsunuz</span></td><td><span  >aldat\u0131yorlarm\u0131\u015f</span></td></tr><tr><th rowspan=\"2\" >conditional</th><th colspan=\"2\" >simple</th><td><span  >aldatsam</span></td><td><span  >aldatsan</span></td><td><span  >aldatsa</span></td><td><span  >aldatsak</span></td><td><span  >aldatsan\u0131z</span></td><td><span  >aldatsalar</span></td></tr><tr><th colspan=\"2\" >perfective</th><td><span  >aldatsayd\u0131m</span></td><td><span  >aldatsayd\u0131n</span></td><td><span  >aldatsayd\u0131</span></td><td><span  >aldatsayd\u0131k</span></td><td><span  >aldatsayd\u0131n\u0131z</span></td><td><span  >aldatsayd\u0131lar</span></td></tr><tr><th colspan=\"3\" >optative</th><td><span  >aldatay\u0131m</span></td><td><span  >aldatas\u0131n</span></td><td><span  >aldata</span></td><td><span  >aldatal\u0131m</span></td><td><span  >aldatas\u0131n\u0131z</span></td><td><span  >aldatalar</span></td></tr><tr><th colspan=\"3\" >progressive</th><td><span  >aldatmaktay\u0131m</span></td><td><span  >aldatmaktas\u0131n</span></td><td><span  >aldatmakta</span></td><td><span  >aldatmaktay\u0131z</span></td><td><span  >aldatmaktas\u0131n\u0131z</span></td><td><span  >aldatmaktalar</span></td></tr><tr><th colspan=\"3\" >necessitative</th><td><span  >aldatmal\u0131y\u0131m</span></td><td><span  >aldatmal\u0131s\u0131n</span></td><td><span  >aldatmal\u0131</span></td><td><span  >aldatmal\u0131y\u0131z</span></td><td><span  >aldatmal\u0131s\u0131n\u0131z</span></td><td><span  >aldatmal\u0131lar</span></td></tr><tr><th colspan=\"3\" >imperative</th><td></td><td><span  >aldat</span></td><td><span  >aldats\u0131n</span></td><td></td><td><span  >aldat\u0131n</span></td><td><span  >aldats\u0131nlar</span></td></tr><tr><th colspan=\"9\"></th></tr><tr><th colspan=\"9\" >Positive interrogative</th></tr><tr><th colspan=\"9\"></th></tr><tr><th colspan=\"3\" rowspan=\"3\"></th><th colspan=\"3\" >singular</th><th colspan=\"3\" >plural</th></tr><tr><th >1 person</th><th >2 person</th><th >3 person</th><th >1 person</th><th >2 person</th><th >3 person</th></tr><tr><th >ben</th><th >sen</th><th >o</th><th >biz</th><th >siz</th><th >onlar</th></tr><tr><th rowspan=\"5\" >indicative</th><th rowspan=\"2\" >present</th><th >aorist</th><td>aldat\u0131r m\u0131y\u0131m?</td><td>aldat\u0131r m\u0131s\u0131n?</td><td>aldat\u0131r m\u0131?</td><td>aldat\u0131r m\u0131y\u0131z?</td><td>aldat\u0131r m\u0131s\u0131n\u0131z?</td><td>aldat\u0131rlar m\u0131?</td></tr><tr><th >imperfective</th><td>aldat\u0131yor muyum?</td><td>aldat\u0131yor musun?</td><td>aldat\u0131yor mu?</td><td>aldat\u0131yor muyuz?</td><td>aldat\u0131yor musunuz?</td><td>aldat\u0131yorlar m\u0131?</td></tr><tr><th rowspan=\"2\" >past</th><th >perfective</th><td>aldatt\u0131m m\u0131?</td><td>aldatt\u0131n m\u0131?</td><td>aldatt\u0131 m\u0131?</td><td>aldatt\u0131k m\u0131?</td><td>aldatt\u0131n\u0131z m\u0131?</td><td>aldatt\u0131lar m\u0131?</td></tr><tr><th >imperfective</th><td>aldat\u0131yor muydum?</td><td>aldat\u0131yor muydun?</td><td>aldat\u0131yor muydu?</td><td>aldat\u0131yor muyduk?</td><td>aldat\u0131yor muydunuz?</td><td>aldat\u0131yorlar m\u0131yd\u0131?</td></tr><tr><th colspan=\"2\" >future</th><td>aldatacak m\u0131y\u0131m?</td><td>aldatacak m\u0131s\u0131n?</td><td>aldatacak m\u0131?</td><td>aldatacak m\u0131y\u0131z?</td><td>aldatacak m\u0131s\u0131n\u0131z?</td><td>aldatacaklar m\u0131?</td></tr><tr><th rowspan=\"3\" >inferential</th><th colspan=\"2\" >perfective</th><td>aldatm\u0131\u015f m\u0131y\u0131m?</td><td>aldatm\u0131\u015f m\u0131s\u0131n?</td><td>aldatm\u0131\u015f m\u0131?</td><td>aldatm\u0131\u015f m\u0131y\u0131z?</td><td>aldatm\u0131\u015f m\u0131s\u0131n\u0131z?</td><td>aldatm\u0131\u015flar m\u0131?</td></tr><tr><th colspan=\"2\" >aorist</th><td>aldat\u0131r m\u0131ym\u0131\u015f\u0131m?</td><td>aldat\u0131r m\u0131ym\u0131\u015fs\u0131n?</td><td>aldat\u0131r m\u0131ym\u0131\u015f?</td><td>aldat\u0131r m\u0131ym\u0131\u015f\u0131z?</td><td>aldat\u0131r m\u0131ym\u0131\u015fs\u0131n\u0131z?</td><td>aldat\u0131rlar m\u0131ym\u0131\u015f?</td></tr><tr><th colspan=\"2\" >imperfective</th><td>aldat\u0131yor muymu\u015fum?</td><td>aldat\u0131yor muymu\u015fsun?</td><td>aldat\u0131yor muymu\u015f?</td><td>aldat\u0131yor muymu\u015fuz?</td><td>aldat\u0131yor muymu\u015fsunuz?</td><td>aldat\u0131yorlar m\u0131ym\u0131\u015f?</td></tr><tr><th rowspan=\"2\" >conditional</th><th colspan=\"2\" >simple</th><td>aldatsam m\u0131?</td><td>aldatsan m\u0131?</td><td>aldatsa m\u0131?</td><td>aldatsak m\u0131?</td><td>aldatsan\u0131z m\u0131?</td><td>aldatsalar m\u0131?</td></tr><tr><th colspan=\"2\" >perfective</th><td>aldatsa m\u0131yd\u0131m?</td><td>aldatsa m\u0131yd\u0131n?</td><td>aldatsa m\u0131yd\u0131?</td><td>aldatsa m\u0131yd\u0131k?</td><td>aldatsa m\u0131yd\u0131n\u0131z?</td><td>aldatsalar m\u0131yd\u0131?</td></tr><tr><th colspan=\"3\" >progressive</th><td>aldatmakta m\u0131y\u0131m?</td><td>aldatmakta m\u0131s\u0131n?</td><td>aldatmakta m\u0131?</td><td>aldatmakta m\u0131y\u0131z?</td><td>aldatmakta m\u0131s\u0131n\u0131z?</td><td>aldatmaktalar m\u0131?</td></tr><tr><th colspan=\"3\" >necessitative</th><td>aldatmal\u0131 m\u0131y\u0131m?</td><td>aldatmal\u0131 m\u0131s\u0131n?</td><td>aldatmal\u0131 m\u0131?</td><td>aldatmal\u0131 m\u0131y\u0131z?</td><td>aldatmal\u0131 m\u0131s\u0131n\u0131z?</td><td>aldatmal\u0131lar m\u0131?</td></tr><tr><th colspan=\"9\"></th></tr><tr><th colspan=\"9\" >Negative declarative</th></tr><tr><th colspan=\"9\"></th></tr><tr><th colspan=\"3\" >infinitive</th><td colspan=\"6\"><span  >aldatmamak</span></td></tr><tr><th rowspan=\"3\" >impersonal participle</th><th colspan=\"2\" >imperfective</th><td colspan=\"6\"><span  >aldatmayan</span></td></tr><tr><th colspan=\"2\" >perfective</th><td colspan=\"6\"><span  >aldatmam\u0131\u015f</span></td></tr><tr><th colspan=\"2\" >prospective</th><td colspan=\"6\"><span  >aldatmayacak</span></td></tr><tr><th rowspan=\"2\" >personal participle</th><th colspan=\"2\" >non-prospective</th><td><span  >aldatmad\u0131\u011f\u0131m</span></td><td><span  >aldatmad\u0131\u011f\u0131n</span></td><td><span  >aldatmad\u0131\u011f\u0131</span></td><td><span  >aldatmad\u0131\u011f\u0131m\u0131z</span></td><td><span  >aldatmad\u0131\u011f\u0131n\u0131z</span></td><td><span  >aldatmad\u0131klar\u0131</span></td></tr><tr><th colspan=\"2\" >prospective</th><td><span  >aldatmayaca\u011f\u0131m</span></td><td><span  >aldatmayaca\u011f\u0131n</span></td><td><span  >aldatmayaca\u011f\u0131</span></td><td><span  >aldatmayaca\u011f\u0131m\u0131z</span></td><td><span  >aldatmayaca\u011f\u0131n\u0131z</span></td><td><span  >aldatmayacaklar\u0131</span></td></tr><tr><th colspan=\"3\" >verbal noun</th><td colspan=\"6\"><span  >aldatmama</span></td></tr><tr><th colspan=\"3\" >way of doing</th><td colspan=\"6\"><span  >aldatmay\u0131\u015f</span></td></tr><tr><th colspan=\"3\" rowspan=\"3\"></th><th colspan=\"3\" >singular</th><th colspan=\"3\" >plural</th></tr><tr><th >1 person</th><th >2 person</th><th >3 person</th><th >1 person</th><th >2 person</th><th >3 person</th></tr><tr><th >ben</th><th >sen</th><th >o</th><th >biz</th><th >siz</th><th >onlar</th></tr><tr><th rowspan=\"5\" >indicative</th><th rowspan=\"2\" >present</th><th >aorist</th><td><span  >aldatmam</span></td><td><span  >aldatmazs\u0131n</span></td><td><span  >aldatmaz</span></td><td><span  >aldatmay\u0131z</span></td><td><span  >aldatmazs\u0131n\u0131z</span></td><td><span  >aldatmazlar</span></td></tr><tr><th >imperfective</th><td><span  >aldatm\u0131yorum</span></td><td><span  >aldatm\u0131yorsun</span></td><td><span  >aldatm\u0131yor</span></td><td><span  >aldatm\u0131yoruz</span></td><td><span  >aldatm\u0131yorsunuz</span></td><td><span  >aldatm\u0131yorlar</span></td></tr><tr><th rowspan=\"2\" >past</th><th >perfective</th><td><span  >aldatmad\u0131m</span></td><td><span  >aldatmad\u0131n</span></td><td><span  >aldatmad\u0131</span></td><td><span  >aldatmad\u0131k</span></td><td><span  >aldatmad\u0131n\u0131z</span></td><td><span  >aldatmad\u0131lar</span></td></tr><tr><th >imperfective</th><td><span  >aldatm\u0131yordum</span></td><td><span  >aldatm\u0131yordun</span></td><td><span  >aldatm\u0131yordu</span></td><td><span  >aldatm\u0131yorduk</span></td><td><span  >aldatm\u0131yordunuz</span></td><td><span  >aldatm\u0131yorlard\u0131</span></td></tr><tr><th colspan=\"2\" >future</th><td><span  >aldatmayaca\u011f\u0131m</span></td><td><span  >aldatmayacaks\u0131n</span></td><td><span  >aldatmayacak</span></td><td><span  >aldatmayaca\u011f\u0131z</span></td><td><span  >aldatmayacaks\u0131n\u0131z</span></td><td><span  >aldatmayacaklar</span></td></tr><tr><th rowspan=\"3\" >inferential</th><th colspan=\"2\" >perfective</th><td><span  >aldatmam\u0131\u015f\u0131m</span></td><td><span  >aldatmam\u0131\u015fs\u0131n</span></td><td><span  >aldatmam\u0131\u015f</span></td><td><span  >aldatmam\u0131\u015f\u0131z</span></td><td><span  >aldatmam\u0131\u015fs\u0131n\u0131z</span></td><td><span  >aldatmam\u0131\u015flar</span></td></tr><tr><th colspan=\"2\" >aorist</th><td><span  >aldatmazm\u0131\u015f\u0131m</span></td><td><span  >aldatmazm\u0131\u015fs\u0131n</span></td><td><span  >aldatmazm\u0131\u015f</span></td><td><span  >aldatmazm\u0131\u015f\u0131z</span></td><td><span  >aldatmazm\u0131\u015fs\u0131n\u0131z</span></td><td><span  >aldatmazlarm\u0131\u015f</span></td></tr><tr><th colspan=\"2\" >imperfective</th><td><span  >aldatm\u0131yormu\u015fum</span></td><td><span  >aldatm\u0131yormu\u015fsun</span></td><td><span  >aldatm\u0131yormu\u015f</span></td><td><span  >aldatm\u0131yormu\u015fuz</span></td><td><span  >aldatm\u0131yormu\u015fsunuz</span></td><td><span  >aldatm\u0131yorlarm\u0131\u015f</span></td></tr><tr><th rowspan=\"2\" >conditional</th><th colspan=\"2\" >simple</th><td><span  >aldatmasam</span></td><td><span  >aldatmasan</span></td><td><span  >aldatmasa</span></td><td><span  >aldatmasak</span></td><td><span  >aldatmasan\u0131z</span></td><td><span  >aldatmasalar</span></td></tr><tr><th colspan=\"2\" >perfective</th><td><span  >aldatmasayd\u0131m</span></td><td><span  >aldatmasayd\u0131n</span></td><td><span  >aldatmasayd\u0131</span></td><td><span  >aldatmasayd\u0131k</span></td><td><span  >aldatmasayd\u0131n\u0131z</span></td><td><span  >aldatmasayd\u0131lar</span></td></tr><tr><th colspan=\"3\" >optative</th><td><span  >aldatmayay\u0131m</span></td><td><span  >aldatmayas\u0131n</span></td><td><span  >aldatmaya</span></td><td><span  >aldatmayal\u0131m</span></td><td><span  >aldatmayas\u0131n\u0131z</span></td><td><span  >aldatmayalar</span></td></tr><tr><th colspan=\"3\" >progressive</th><td><span  >aldatmamaktay\u0131m</span></td><td><span  >aldatmamaktas\u0131n</span></td><td><span  >aldatmamakta</span></td><td><span  >aldatmamaktay\u0131z</span></td><td><span  >aldatmamaktas\u0131n\u0131z</span></td><td><span  >aldatmamaktalar</span></td></tr><tr><th colspan=\"3\" >necessitative</th><td><span  >aldatmamal\u0131y\u0131m</span></td><td><span  >aldatmamal\u0131s\u0131n</span></td><td><span  >aldatmamal\u0131</span></td><td><span  >aldatmamal\u0131y\u0131z</span></td><td><span  >aldatmamal\u0131s\u0131n\u0131z</span></td><td><span  >aldatmamal\u0131lar</span></td></tr><tr><th colspan=\"3\" >imperative</th><td></td><td><span  >aldatma</span></td><td><span  >aldatmas\u0131n</span></td><td></td><td><span  >aldatmay\u0131n</span></td><td><span  >aldatmas\u0131nlar</span></td></tr><tr><th colspan=\"9\"></th></tr><tr><th colspan=\"9\" >Negative interrogative</th></tr><tr><th colspan=\"9\"></th></tr><tr><th colspan=\"3\" rowspan=\"3\"></th><th colspan=\"3\" >singular</th><th colspan=\"3\" >plural</th></tr><tr><th >1 person</th><th >2 person</th><th >3 person</th><th >1 person</th><th >2 person</th><th >3 person</th></tr><tr><th >ben</th><th >sen</th><th >o</th><th >biz</th><th >siz</th><th >onlar</th></tr><tr><th rowspan=\"5\" >indicative</th><th rowspan=\"2\" >present</th><th >aorist</th><td>aldatmaz m\u0131y\u0131m?</td><td>aldatmaz m\u0131s\u0131n?</td><td>aldatmaz m\u0131?</td><td>aldatmaz m\u0131y\u0131z?</td><td>aldatmaz m\u0131s\u0131n\u0131z?</td><td>aldatmazlar m\u0131?</td></tr><tr><th >imperfective</th><td>aldatm\u0131yor muyum?</td><td>aldatm\u0131yor musun?</td><td>aldatm\u0131yor mu?</td><td>aldatm\u0131yor muyuz?</td><td>aldatm\u0131yor musunuz?</td><td>aldatm\u0131yorlar m\u0131?</td></tr><tr><th rowspan=\"2\" >past</th><th >perfective</th><td>aldatmad\u0131m m\u0131?</td><td>aldatmad\u0131n m\u0131?</td><td>aldatmad\u0131 m\u0131?</td><td>aldatmad\u0131k m\u0131?</td><td>aldatmad\u0131n\u0131z m\u0131?</td><td>aldatmad\u0131lar m\u0131?</td></tr><tr><th >imperfective</th><td>aldatm\u0131yor muydum?</td><td>aldatm\u0131yor muydun?</td><td>aldatm\u0131yor muydu?</td><td>aldatm\u0131yor muyduk?</td><td>aldatm\u0131yor muydunuz?</td><td>aldatm\u0131yorlar m\u0131yd\u0131?</td></tr><tr><th colspan=\"2\" >future</th><td>aldatmayacak m\u0131y\u0131m?</td><td>aldatmayacak m\u0131s\u0131n?</td><td>aldatmayacak m\u0131?</td><td>aldatmayacak m\u0131y\u0131z?</td><td>aldatmayacak m\u0131s\u0131n\u0131z?</td><td>aldatmayacaklar m\u0131?</td></tr><tr><th rowspan=\"3\" >inferential</th><th colspan=\"2\" >perfective</th><td>aldatmam\u0131\u015f m\u0131y\u0131m?</td><td>aldatmam\u0131\u015f m\u0131s\u0131n?</td><td>aldatmam\u0131\u015f m\u0131?</td><td>aldatmam\u0131\u015f m\u0131y\u0131z?</td><td>aldatmam\u0131\u015f m\u0131s\u0131n\u0131z?</td><td>aldatmam\u0131\u015flar m\u0131?</td></tr><tr><th colspan=\"2\" >aorist</th><td>aldatmaz m\u0131ym\u0131\u015f\u0131m?</td><td>aldatmaz m\u0131ym\u0131\u015fs\u0131n?</td><td>aldatmaz m\u0131ym\u0131\u015f?</td><td>aldatmaz m\u0131ym\u0131\u015f\u0131z?</td><td>aldatmaz m\u0131ym\u0131\u015fs\u0131n\u0131z?</td><td>aldatmazlar m\u0131ym\u0131\u015f?</td></tr><tr><th colspan=\"2\" >imperfective</th><td>aldatm\u0131yor muymu\u015fum?</td><td>aldatm\u0131yor muymu\u015fsun?</td><td>aldatm\u0131yor muymu\u015f?</td><td>aldatm\u0131yor muymu\u015fuz?</td><td>aldatm\u0131yor muymu\u015fsunuz?</td><td>aldatm\u0131yorlar m\u0131ym\u0131\u015f?</td></tr><tr><th rowspan=\"2\" >conditional</th><th colspan=\"2\" >simple</th><td>aldatmasam m\u0131?</td><td>aldatmasan m\u0131?</td><td>aldatmasa m\u0131?</td><td>aldatmasak m\u0131?</td><td>aldatmasan\u0131z m\u0131?</td><td>aldatmasalar m\u0131?</td></tr><tr><th colspan=\"2\" >perfective</th><td>aldatmasa m\u0131yd\u0131m?</td><td>aldatmasa m\u0131yd\u0131n?</td><td>aldatmasa m\u0131yd\u0131?</td><td>aldatmasa m\u0131yd\u0131k?</td><td>aldatmasa m\u0131yd\u0131n\u0131z?</td><td>aldatmasalar m\u0131yd\u0131?</td></tr><tr><th colspan=\"3\" >progressive</th><td>aldatmamakta m\u0131y\u0131m?</td><td>aldatmamakta m\u0131s\u0131n?</td><td>aldatmamakta m\u0131?</td><td>aldatmamakta m\u0131y\u0131z?</td><td>aldatmamakta m\u0131s\u0131n\u0131z?</td><td>aldatmamaktalar m\u0131?</td></tr><tr><th colspan=\"3\" >necessitative</th><td>aldatmamal\u0131 m\u0131y\u0131m?</td><td>aldatmamal\u0131 m\u0131s\u0131n?</td><td>aldatmamal\u0131 m\u0131?</td><td>aldatmamal\u0131 m\u0131y\u0131z?</td><td>aldatmamal\u0131 m\u0131s\u0131n\u0131z?</td><td>aldatmamal\u0131lar m\u0131?</td></tr></tbody></table>'></iframe>", "anmak": "<iframe srcdoc='Conjugation of anmak (aorist in -<i  >V\u00b2r</i>)<p><i><b>Note:</b> Actual conjugations can be more complex than tables below. Compound forms with the auxiliary <i  >olmak</i> not shown. See also Appendix:Turkish suffixes#Verbs.</i></p><table  style=\"background:#F9F9F9; text-align:center; width:100%\"><tbody><tr><th colspan=\"9\" >Positive declarative</th></tr><tr><th colspan=\"9\"></th></tr><tr><th colspan=\"3\" >infinitive</th><td colspan=\"6\"><span  ><strong >anmak</strong></span></td></tr><tr><th rowspan=\"3\" >impersonal participle</th><th colspan=\"2\" >imperfective</th><td colspan=\"6\"><span  >anan</span></td></tr><tr><th colspan=\"2\" >perfective</th><td colspan=\"6\"><span  >anm\u0131\u015f</span></td></tr><tr><th colspan=\"2\" >prospective</th><td colspan=\"6\"><span  >anacak</span></td></tr><tr><th rowspan=\"2\" >personal participle</th><th colspan=\"2\" >non-prospective</th><td><span  >and\u0131\u011f\u0131m</span></td><td><span  >and\u0131\u011f\u0131n</span></td><td><span  >and\u0131\u011f\u0131</span></td><td><span  >and\u0131\u011f\u0131m\u0131z</span></td><td><span  >and\u0131\u011f\u0131n\u0131z</span></td><td><span  >and\u0131klar\u0131</span></td></tr><tr><th colspan=\"2\" >prospective</th><td><span  >anaca\u011f\u0131m</span></td><td><span  >anaca\u011f\u0131n</span></td><td><span  >anaca\u011f\u0131</span></td><td><span  >anaca\u011f\u0131m\u0131z</span></td><td><span  >anaca\u011f\u0131n\u0131z</span></td><td><span  >anacaklar\u0131</span></td></tr><tr><th colspan=\"3\" >verbal noun</th><td colspan=\"6\"><span  >anma</span></td></tr><tr><th colspan=\"3\" >way of doing</th><td colspan=\"6\"><span  >an\u0131\u015f</span></td></tr><tr><th colspan=\"3\" rowspan=\"3\"></th><th colspan=\"3\" >singular</th><th colspan=\"3\" >plural</th></tr><tr><th >1 person</th><th >2 person</th><th >3 person</th><th >1 person</th><th >2 person</th><th >3 person</th></tr><tr><th >ben</th><th >sen</th><th >o</th><th >biz</th><th >siz</th><th >onlar</th></tr><tr><th rowspan=\"5\" >indicative</th><th rowspan=\"2\" >present</th><th >aorist</th><td><span  >anar\u0131m</span></td><td><span  >anars\u0131n</span></td><td><span  >anar</span></td><td><span  >anar\u0131z</span></td><td><span  >anars\u0131n\u0131z</span></td><td><span  >anarlar</span></td></tr><tr><th >imperfective</th><td><span  >an\u0131yorum</span></td><td><span  >an\u0131yorsun</span></td><td><span  >an\u0131yor</span></td><td><span  >an\u0131yoruz</span></td><td><span  >an\u0131yorsunuz</span></td><td><span  >an\u0131yorlar</span></td></tr><tr><th rowspan=\"2\" >past</th><th >perfective</th><td><span  >and\u0131m</span></td><td><span  >and\u0131n</span></td><td><span  >and\u0131</span></td><td><span  >and\u0131k</span></td><td><span  >and\u0131n\u0131z</span></td><td><span  >and\u0131lar</span></td></tr><tr><th >imperfective</th><td><span  >an\u0131yordum</span></td><td><span  >an\u0131yordun</span></td><td><span  >an\u0131yordu</span></td><td><span  >an\u0131yorduk</span></td><td><span  >an\u0131yordunuz</span></td><td><span  >an\u0131yorlard\u0131 (or an\u0131yordular)</span></td></tr><tr><th colspan=\"2\" >future</th><td><span  >anaca\u011f\u0131m</span></td><td><span  >anacaks\u0131n</span></td><td><span  >anacak</span></td><td><span  >anaca\u011f\u0131z</span></td><td><span  >anacaks\u0131n\u0131z</span></td><td><span  >anacaklar</span></td></tr><tr><th rowspan=\"3\" >inferential</th><th colspan=\"2\" >perfective</th><td><span  >anm\u0131\u015f\u0131m</span></td><td><span  >anm\u0131\u015fs\u0131n</span></td><td><span  >anm\u0131\u015f</span></td><td><span  >anm\u0131\u015f\u0131z</span></td><td><span  >anm\u0131\u015fs\u0131n\u0131z</span></td><td><span  >anm\u0131\u015flar</span></td></tr><tr><th colspan=\"2\" >aorist</th><td><span  >anarm\u0131\u015f\u0131m</span></td><td><span  >anarm\u0131\u015fs\u0131n</span></td><td><span  >anarm\u0131\u015f</span></td><td><span  >anarm\u0131\u015f\u0131z</span></td><td><span  >anarm\u0131\u015fs\u0131n\u0131z</span></td><td><span  >anarlarm\u0131\u015f (or anarm\u0131\u015flar)</span></td></tr><tr><th colspan=\"2\" >imperfective</th><td><span  >an\u0131yormu\u015fum</span></td><td><span  >an\u0131yormu\u015fsun</span></td><td><span  >an\u0131yormu\u015f</span></td><td><span  >an\u0131yormu\u015fuz</span></td><td><span  >an\u0131yormu\u015fsunuz</span></td><td><span  >an\u0131yorlarm\u0131\u015f</span></td></tr><tr><th rowspan=\"2\" >conditional</th><th colspan=\"2\" >simple</th><td><span  >ansam</span></td><td><span  >ansan</span></td><td><span  >ansa</span></td><td><span  >ansak</span></td><td><span  >ansan\u0131z</span></td><td><span  >ansalar</span></td></tr><tr><th colspan=\"2\" >perfective</th><td><span  >ansayd\u0131m</span></td><td><span  >ansayd\u0131n</span></td><td><span  >ansayd\u0131</span></td><td><span  >ansayd\u0131k</span></td><td><span  >ansayd\u0131n\u0131z</span></td><td><span  >ansayd\u0131lar</span></td></tr><tr><th colspan=\"3\" >optative</th><td><span  >anay\u0131m</span></td><td><span  >anas\u0131n</span></td><td><span  >ana</span></td><td><span  >anal\u0131m</span></td><td><span  >anas\u0131n\u0131z</span></td><td><span  >analar</span></td></tr><tr><th colspan=\"3\" >progressive</th><td><span  >anmaktay\u0131m</span></td><td><span  >anmaktas\u0131n</span></td><td><span  >anmakta</span></td><td><span  >anmaktay\u0131z</span></td><td><span  >anmaktas\u0131n\u0131z</span></td><td><span  >anmaktalar</span></td></tr><tr><th colspan=\"3\" >necessitative</th><td><span  >anmal\u0131y\u0131m</span></td><td><span  >anmal\u0131s\u0131n</span></td><td><span  >anmal\u0131</span></td><td><span  >anmal\u0131y\u0131z</span></td><td><span  >anmal\u0131s\u0131n\u0131z</span></td><td><span  >anmal\u0131lar</span></td></tr><tr><th colspan=\"3\" >imperative</th><td></td><td><span  >an</span></td><td><span  >ans\u0131n</span></td><td></td><td><span  >an\u0131n</span></td><td><span  >ans\u0131nlar</span></td></tr><tr><th colspan=\"9\"></th></tr><tr><th colspan=\"9\" >Positive interrogative</th></tr><tr><th colspan=\"9\"></th></tr><tr><th colspan=\"3\" rowspan=\"3\"></th><th colspan=\"3\" >singular</th><th colspan=\"3\" >plural</th></tr><tr><th >1 person</th><th >2 person</th><th >3 person</th><th >1 person</th><th >2 person</th><th >3 person</th></tr><tr><th >ben</th><th >sen</th><th >o</th><th >biz</th><th >siz</th><th >onlar</th></tr><tr><th rowspan=\"5\" >indicative</th><th rowspan=\"2\" >present</th><th >aorist</th><td>anar m\u0131y\u0131m?</td><td>anar m\u0131s\u0131n?</td><td>anar m\u0131?</td><td>anar m\u0131y\u0131z?</td><td>anar m\u0131s\u0131n\u0131z?</td><td>anarlar m\u0131?</td></tr><tr><th >imperfective</th><td>an\u0131yor muyum?</td><td>an\u0131yor musun?</td><td>an\u0131yor mu?</td><td>an\u0131yor muyuz?</td><td>an\u0131yor musunuz?</td><td>an\u0131yorlar m\u0131?</td></tr><tr><th rowspan=\"2\" >past</th><th >perfective</th><td>and\u0131m m\u0131?</td><td>and\u0131n m\u0131?</td><td>and\u0131 m\u0131?</td><td>and\u0131k m\u0131?</td><td>and\u0131n\u0131z m\u0131?</td><td>and\u0131lar m\u0131?</td></tr><tr><th >imperfective</th><td>an\u0131yor muydum?</td><td>an\u0131yor muydun?</td><td>an\u0131yor muydu?</td><td>an\u0131yor muyduk?</td><td>an\u0131yor muydunuz?</td><td>an\u0131yorlar m\u0131yd\u0131?</td></tr><tr><th colspan=\"2\" >future</th><td>anacak m\u0131y\u0131m?</td><td>anacak m\u0131s\u0131n?</td><td>anacak m\u0131?</td><td>anacak m\u0131y\u0131z?</td><td>anacak m\u0131s\u0131n\u0131z?</td><td>anacaklar m\u0131?</td></tr><tr><th rowspan=\"3\" >inferential</th><th colspan=\"2\" >perfective</th><td>anm\u0131\u015f m\u0131y\u0131m?</td><td>anm\u0131\u015f m\u0131s\u0131n?</td><td>anm\u0131\u015f m\u0131?</td><td>anm\u0131\u015f m\u0131y\u0131z?</td><td>anm\u0131\u015f m\u0131s\u0131n\u0131z?</td><td>anm\u0131\u015flar m\u0131?</td></tr><tr><th colspan=\"2\" >aorist</th><td>anar m\u0131ym\u0131\u015f\u0131m?</td><td>anar m\u0131ym\u0131\u015fs\u0131n?</td><td>anar m\u0131ym\u0131\u015f?</td><td>anar m\u0131ym\u0131\u015f\u0131z?</td><td>anar m\u0131ym\u0131\u015fs\u0131n\u0131z?</td><td>anarlar m\u0131ym\u0131\u015f?</td></tr><tr><th colspan=\"2\" >imperfective</th><td>an\u0131yor muymu\u015fum?</td><td>an\u0131yor muymu\u015fsun?</td><td>an\u0131yor muymu\u015f?</td><td>an\u0131yor muymu\u015fuz?</td><td>an\u0131yor muymu\u015fsunuz?</td><td>an\u0131yorlar m\u0131ym\u0131\u015f?</td></tr><tr><th rowspan=\"2\" >conditional</th><th colspan=\"2\" >simple</th><td>ansam m\u0131?</td><td>ansan m\u0131?</td><td>ansa m\u0131?</td><td>ansak m\u0131?</td><td>ansan\u0131z m\u0131?</td><td>ansalar m\u0131?</td></tr><tr><th colspan=\"2\" >perfective</th><td>ansa m\u0131yd\u0131m?</td><td>ansa m\u0131yd\u0131n?</td><td>ansa m\u0131yd\u0131?</td><td>ansa m\u0131yd\u0131k?</td><td>ansa m\u0131yd\u0131n\u0131z?</td><td>ansalar m\u0131yd\u0131?</td></tr><tr><th colspan=\"3\" >progressive</th><td>anmakta m\u0131y\u0131m?</td><td>anmakta m\u0131s\u0131n?</td><td>anmakta m\u0131?</td><td>anmakta m\u0131y\u0131z?</td><td>anmakta m\u0131s\u0131n\u0131z?</td><td>anmaktalar m\u0131?</td></tr><tr><th colspan=\"3\" >necessitative</th><td>anmal\u0131 m\u0131y\u0131m?</td><td>anmal\u0131 m\u0131s\u0131n?</td><td>anmal\u0131 m\u0131?</td><td>anmal\u0131 m\u0131y\u0131z?</td><td>anmal\u0131 m\u0131s\u0131n\u0131z?</td><td>anmal\u0131lar m\u0131?</td></tr><tr><th colspan=\"9\"></th></tr><tr><th colspan=\"9\" >Negative declarative</th></tr><tr><th colspan=\"9\"></th></tr><tr><th colspan=\"3\" >infinitive</th><td colspan=\"6\"><span  >anmamak</span></td></tr><tr><th rowspan=\"3\" >impersonal participle</th><th colspan=\"2\" >imperfective</th><td colspan=\"6\"><span  >anmayan</span></td></tr><tr><th colspan=\"2\" >perfective</th><td colspan=\"6\"><span  >anmam\u0131\u015f</span></td></tr><tr><th colspan=\"2\" >prospective</th><td colspan=\"6\"><span  >anmayacak</span></td></tr><tr><th rowspan=\"2\" >personal participle</th><th colspan=\"2\" >non-prospective</th><td><span  >anmad\u0131\u011f\u0131m</span></td><td><span  >anmad\u0131\u011f\u0131n</span></td><td><span  >anmad\u0131\u011f\u0131</span></td><td><span  >anmad\u0131\u011f\u0131m\u0131z</span></td><td><span  >anmad\u0131\u011f\u0131n\u0131z</span></td><td><span  >anmad\u0131klar\u0131</span></td></tr><tr><th colspan=\"2\" >prospective</th><td><span  >anmayaca\u011f\u0131m</span></td><td><span  >anmayaca\u011f\u0131n</span></td><td><span  >anmayaca\u011f\u0131</span></td><td><span  >anmayaca\u011f\u0131m\u0131z</span></td><td><span  >anmayaca\u011f\u0131n\u0131z</span></td><td><span  >anmayacaklar\u0131</span></td></tr><tr><th colspan=\"3\" >verbal noun</th><td colspan=\"6\"><span  >anmama</span></td></tr><tr><th colspan=\"3\" >way of doing</th><td colspan=\"6\"><span  >anmay\u0131\u015f</span></td></tr><tr><th colspan=\"3\" rowspan=\"3\"></th><th colspan=\"3\" >singular</th><th colspan=\"3\" >plural</th></tr><tr><th >1 person</th><th >2 person</th><th >3 person</th><th >1 person</th><th >2 person</th><th >3 person</th></tr><tr><th >ben</th><th >sen</th><th >o</th><th >biz</th><th >siz</th><th >onlar</th></tr><tr><th rowspan=\"5\" >indicative</th><th rowspan=\"2\" >present</th><th >aorist</th><td><span  >anmam</span></td><td><span  >anmazs\u0131n</span></td><td><span  >anmaz</span></td><td><span  >anmay\u0131z</span></td><td><span  >anmazs\u0131n\u0131z</span></td><td><span  >anmazlar</span></td></tr><tr><th >imperfective</th><td><span  >anm\u0131yorum</span></td><td><span  >anm\u0131yorsun</span></td><td><span  >anm\u0131yor</span></td><td><span  >anm\u0131yoruz</span></td><td><span  >anm\u0131yorsunuz</span></td><td><span  >anm\u0131yorlar</span></td></tr><tr><th rowspan=\"2\" >past</th><th >perfective</th><td><span  >anmad\u0131m</span></td><td><span  >anmad\u0131n</span></td><td><span  >anmad\u0131</span></td><td><span  >anmad\u0131k</span></td><td><span  >anmad\u0131n\u0131z</span></td><td><span  >anmad\u0131lar</span></td></tr><tr><th >imperfective</th><td><span  >anm\u0131yordum</span></td><td><span  >anm\u0131yordun</span></td><td><span  >anm\u0131yordu</span></td><td><span  >anm\u0131yorduk</span></td><td><span  >anm\u0131yordunuz</span></td><td><span  >anm\u0131yorlard\u0131</span></td></tr><tr><th colspan=\"2\" >future</th><td><span  >anmayaca\u011f\u0131m</span></td><td><span  >anmayacaks\u0131n</span></td><td><span  >anmayacak</span></td><td><span  >anmayaca\u011f\u0131z</span></td><td><span  >anmayacaks\u0131n\u0131z</span></td><td><span  >anmayacaklar</span></td></tr><tr><th rowspan=\"3\" >inferential</th><th colspan=\"2\" >perfective</th><td><span  >anmam\u0131\u015f\u0131m</span></td><td><span  >anmam\u0131\u015fs\u0131n</span></td><td><span  >anmam\u0131\u015f</span></td><td><span  >anmam\u0131\u015f\u0131z</span></td><td><span  >anmam\u0131\u015fs\u0131n\u0131z</span></td><td><span  >anmam\u0131\u015flar</span></td></tr><tr><th colspan=\"2\" >aorist</th><td><span  >anmazm\u0131\u015f\u0131m</span></td><td><span  >anmazm\u0131\u015fs\u0131n</span></td><td><span  >anmazm\u0131\u015f</span></td><td><span  >anmazm\u0131\u015f\u0131z</span></td><td><span  >anmazm\u0131\u015fs\u0131n\u0131z</span></td><td><span  >anmazlarm\u0131\u015f</span></td></tr><tr><th colspan=\"2\" >imperfective</th><td><span  >anm\u0131yormu\u015fum</span></td><td><span  >anm\u0131yormu\u015fsun</span></td><td><span  >anm\u0131yormu\u015f</span></td><td><span  >anm\u0131yormu\u015fuz</span></td><td><span  >anm\u0131yormu\u015fsunuz</span></td><td><span  >anm\u0131yorlarm\u0131\u015f</span></td></tr><tr><th rowspan=\"2\" >conditional</th><th colspan=\"2\" >simple</th><td><span  >anmasam</span></td><td><span  >anmasan</span></td><td><span  >anmasa</span></td><td><span  >anmasak</span></td><td><span  >anmasan\u0131z</span></td><td><span  >anmasalar</span></td></tr><tr><th colspan=\"2\" >perfective</th><td><span  >anmasayd\u0131m</span></td><td><span  >anmasayd\u0131n</span></td><td><span  >anmasayd\u0131</span></td><td><span  >anmasayd\u0131k</span></td><td><span  >anmasayd\u0131n\u0131z</span></td><td><span  >anmasayd\u0131lar</span></td></tr><tr><th colspan=\"3\" >optative</th><td><span  >anmayay\u0131m</span></td><td><span  >anmayas\u0131n</span></td><td><span  >anmaya</span></td><td><span  >anmayal\u0131m</span></td><td><span  >anmayas\u0131n\u0131z</span></td><td><span  >anmayalar</span></td></tr><tr><th colspan=\"3\" >progressive</th><td><span  >anmamaktay\u0131m</span></td><td><span  >anmamaktas\u0131n</span></td><td><span  >anmamakta</span></td><td><span  >anmamaktay\u0131z</span></td><td><span  >anmamaktas\u0131n\u0131z</span></td><td><span  >anmamaktalar</span></td></tr><tr><th colspan=\"3\" >necessitative</th><td><span  >anmamal\u0131y\u0131m</span></td><td><span  >anmamal\u0131s\u0131n</span></td><td><span  >anmamal\u0131</span></td><td><span  >anmamal\u0131y\u0131z</span></td><td><span  >anmamal\u0131s\u0131n\u0131z</span></td><td><span  >anmamal\u0131lar</span></td></tr><tr><th colspan=\"3\" >imperative</th><td></td><td><span  >anma</span></td><td><span  >anmas\u0131n</span></td><td></td><td><span  >anmay\u0131n</span></td><td><span  >anmas\u0131nlar</span></td></tr><tr><th colspan=\"9\"></th></tr><tr><th colspan=\"9\" >Negative interrogative</th></tr><tr><th colspan=\"9\"></th></tr><tr><th colspan=\"3\" rowspan=\"3\"></th><th colspan=\"3\" >singular</th><th colspan=\"3\" >plural</th></tr><tr><th >1 person</th><th >2 person</th><th >3 person</th><th >1 person</th><th >2 person</th><th >3 person</th></tr><tr><th >ben</th><th >sen</th><th >o</th><th >biz</th><th >siz</th><th >onlar</th></tr><tr><th rowspan=\"5\" >indicative</th><th rowspan=\"2\" >present</th><th >aorist</th><td>anmaz m\u0131y\u0131m?</td><td>anmaz m\u0131s\u0131n?</td><td>anmaz m\u0131?</td><td>anmaz m\u0131y\u0131z?</td><td>anmaz m\u0131s\u0131n\u0131z?</td><td>anmazlar m\u0131?</td></tr><tr><th >imperfective</th><td>anm\u0131yor muyum?</td><td>anm\u0131yor musun?</td><td>anm\u0131yor mu?</td><td>anm\u0131yor muyuz?</td><td>anm\u0131yor musunuz?</td><td>anm\u0131yorlar m\u0131?</td></tr><tr><th rowspan=\"2\" >past</th><th >perfective</th><td>anmad\u0131m m\u0131?</td><td>anmad\u0131n m\u0131?</td><td>anmad\u0131 m\u0131?</td><td>anmad\u0131k m\u0131?</td><td>anmad\u0131n\u0131z m\u0131?</td><td>anmad\u0131lar m\u0131?</td></tr><tr><th >imperfective</th><td>anm\u0131yor muydum?</td><td>anm\u0131yor muydun?</td><td>anm\u0131yor muydu?</td><td>anm\u0131yor muyduk?</td><td>anm\u0131yor muydunuz?</td><td>anm\u0131yorlar m\u0131yd\u0131?</td></tr><tr><th colspan=\"2\" >future</th><td>anmayacak m\u0131y\u0131m?</td><td>anmayacak m\u0131s\u0131n?</td><td>anmayacak m\u0131?</td><td>anmayacak m\u0131y\u0131z?</td><td>anmayacak m\u0131s\u0131n\u0131z?</td><td>anmayacaklar m\u0131?</td></tr><tr><th rowspan=\"3\" >inferential</th><th colspan=\"2\" >perfective</th><td>anmam\u0131\u015f m\u0131y\u0131m?</td><td>anmam\u0131\u015f m\u0131s\u0131n?</td><td>anmam\u0131\u015f m\u0131?</td><td>anmam\u0131\u015f m\u0131y\u0131z?</td><td>anmam\u0131\u015f m\u0131s\u0131n\u0131z?</td><td>anmam\u0131\u015flar m\u0131?</td></tr><tr><th colspan=\"2\" >aorist</th><td>anmaz m\u0131ym\u0131\u015f\u0131m?</td><td>anmaz m\u0131ym\u0131\u015fs\u0131n?</td><td>anmaz m\u0131ym\u0131\u015f?</td><td>anmaz m\u0131ym\u0131\u015f\u0131z?</td><td>anmaz m\u0131ym\u0131\u015fs\u0131n\u0131z?</td><td>anmazlar m\u0131ym\u0131\u015f?</td></tr><tr><th colspan=\"2\" >imperfective</th><td>anm\u0131yor muymu\u015fum?</td><td>anm\u0131yor muymu\u015fsun?</td><td>anm\u0131yor muymu\u015f?</td><td>anm\u0131yor muymu\u015fuz?</td><td>anm\u0131yor muymu\u015fsunuz?</td><td>anm\u0131yorlar m\u0131ym\u0131\u015f?</td></tr><tr><th rowspan=\"2\" >conditional</th><th colspan=\"2\" >simple</th><td>anmasam m\u0131?</td><td>anmasan m\u0131?</td><td>anmasa m\u0131?</td><td>anmasak m\u0131?</td><td>anmasan\u0131z m\u0131?</td><td>anmasalar m\u0131?</td></tr><tr><th colspan=\"2\" >perfective</th><td>anmasa m\u0131yd\u0131m?</td><td>anmasa m\u0131yd\u0131n?</td><td>anmasa m\u0131yd\u0131?</td><td>anmasa m\u0131yd\u0131k?</td><td>anmasa m\u0131yd\u0131n\u0131z?</td><td>anmasalar m\u0131yd\u0131?</td></tr><tr><th colspan=\"3\" >progressive</th><td>anmamakta m\u0131y\u0131m?</td><td>anmamakta m\u0131s\u0131n?</td><td>anmamakta m\u0131?</td><td>anmamakta m\u0131y\u0131z?</td><td>anmamakta m\u0131s\u0131n\u0131z?</td><td>anmamaktalar m\u0131?</td></tr><tr><th colspan=\"3\" >necessitative</th><td>anmamal\u0131 m\u0131y\u0131m?</td><td>anmamal\u0131 m\u0131s\u0131n?</td><td>anmamal\u0131 m\u0131?</td><td>anmamal\u0131 m\u0131y\u0131z?</td><td>anmamal\u0131 m\u0131s\u0131n\u0131z?</td><td>anmamal\u0131lar m\u0131?</td></tr></tbody></table>'></iframe>", "t\u0131rmanmak": "<iframe srcdoc='Conjugation of t\u0131rmanmak (aorist in -<i  >V\u2074r</i>)<p><i><b>Note:</b> Actual conjugations can be more complex than tables below. Compound forms with the auxiliary <i  >olmak</i> not shown. See also Appendix:Turkish suffixes#Verbs.</i></p><table  style=\"background:#F9F9F9; text-align:center; width:100%\"><tbody><tr><th colspan=\"9\" >Positive declarative</th></tr><tr><th colspan=\"9\"></th></tr><tr><th colspan=\"3\" >infinitive</th><td colspan=\"6\"><span  ><strong >t\u0131rmanmak</strong></span></td></tr><tr><th rowspan=\"3\" >impersonal participle</th><th colspan=\"2\" >imperfective</th><td colspan=\"6\"><span  >t\u0131rmanan</span></td></tr><tr><th colspan=\"2\" >perfective</th><td colspan=\"6\"><span  >t\u0131rmanm\u0131\u015f</span></td></tr><tr><th colspan=\"2\" >prospective</th><td colspan=\"6\"><span  >t\u0131rmanacak</span></td></tr><tr><th rowspan=\"2\" >personal participle</th><th colspan=\"2\" >non-prospective</th><td><span  >t\u0131rmand\u0131\u011f\u0131m</span></td><td><span  >t\u0131rmand\u0131\u011f\u0131n</span></td><td><span  >t\u0131rmand\u0131\u011f\u0131</span></td><td><span  >t\u0131rmand\u0131\u011f\u0131m\u0131z</span></td><td><span  >t\u0131rmand\u0131\u011f\u0131n\u0131z</span></td><td><span  >t\u0131rmand\u0131klar\u0131</span></td></tr><tr><th colspan=\"2\" >prospective</th><td><span  >t\u0131rmanaca\u011f\u0131m</span></td><td><span  >t\u0131rmanaca\u011f\u0131n</span></td><td><span  >t\u0131rmanaca\u011f\u0131</span></td><td><span  >t\u0131rmanaca\u011f\u0131m\u0131z</span></td><td><span  >t\u0131rmanaca\u011f\u0131n\u0131z</span></td><td><span  >t\u0131rmanacaklar\u0131</span></td></tr><tr><th colspan=\"3\" >verbal noun</th><td colspan=\"6\"><span  >t\u0131rmanma</span></td></tr><tr><th colspan=\"3\" >way of doing</th><td colspan=\"6\"><span  >t\u0131rman\u0131\u015f</span></td></tr><tr><th colspan=\"3\" rowspan=\"3\"></th><th colspan=\"3\" >singular</th><th colspan=\"3\" >plural</th></tr><tr><th >1 person</th><th >2 person</th><th >3 person</th><th >1 person</th><th >2 person</th><th >3 person</th></tr><tr><th >ben</th><th >sen</th><th >o</th><th >biz</th><th >siz</th><th >onlar</th></tr><tr><th rowspan=\"5\" >indicative</th><th rowspan=\"2\" >present</th><th >aorist</th><td><span  >t\u0131rman\u0131r\u0131m</span></td><td><span  >t\u0131rman\u0131rs\u0131n</span></td><td><span  >t\u0131rman\u0131r</span></td><td><span  >t\u0131rman\u0131r\u0131z</span></td><td><span  >t\u0131rman\u0131rs\u0131n\u0131z</span></td><td><span  >t\u0131rman\u0131rlar</span></td></tr><tr><th >imperfective</th><td><span  >t\u0131rman\u0131yorum</span></td><td><span  >t\u0131rman\u0131yorsun</span></td><td><span  >t\u0131rman\u0131yor</span></td><td><span  >t\u0131rman\u0131yoruz</span></td><td><span  >t\u0131rman\u0131yorsunuz</span></td><td><span  >t\u0131rman\u0131yorlar</span></td></tr><tr><th rowspan=\"2\" >past</th><th >perfective</th><td><span  >t\u0131rmand\u0131m</span></td><td><span  >t\u0131rmand\u0131n</span></td><td><span  >t\u0131rmand\u0131</span></td><td><span  >t\u0131rmand\u0131k</span></td><td><span  >t\u0131rmand\u0131n\u0131z</span></td><td><span  >t\u0131rmand\u0131lar</span></td></tr><tr><th >imperfective</th><td><span  >t\u0131rman\u0131yordum</span></td><td><span  >t\u0131rman\u0131yordun</span></td><td><span  >t\u0131rman\u0131yordu</span></td><td><span  >t\u0131rman\u0131yorduk</span></td><td><span  >t\u0131rman\u0131yordunuz</span></td><td><span  >t\u0131rman\u0131yorlard\u0131 (or t\u0131rman\u0131yordular)</span></td></tr><tr><th colspan=\"2\" >future</th><td><span  >t\u0131rmanaca\u011f\u0131m</span></td><td><span  >t\u0131rmanacaks\u0131n</span></td><td><span  >t\u0131rmanacak</span></td><td><span  >t\u0131rmanaca\u011f\u0131z</span></td><td><span  >t\u0131rmanacaks\u0131n\u0131z</span></td><td><span  >t\u0131rmanacaklar</span></td></tr><tr><th rowspan=\"3\" >inferential</th><th colspan=\"2\" >perfective</th><td><span  >t\u0131rmanm\u0131\u015f\u0131m</span></td><td><span  >t\u0131rmanm\u0131\u015fs\u0131n</span></td><td><span  >t\u0131rmanm\u0131\u015f</span></td><td><span  >t\u0131rmanm\u0131\u015f\u0131z</span></td><td><span  >t\u0131rmanm\u0131\u015fs\u0131n\u0131z</span></td><td><span  >t\u0131rmanm\u0131\u015flar</span></td></tr><tr><th colspan=\"2\" >aorist</th><td><span  >t\u0131rman\u0131rm\u0131\u015f\u0131m</span></td><td><span  >t\u0131rman\u0131rm\u0131\u015fs\u0131n</span></td><td><span  >t\u0131rman\u0131rm\u0131\u015f</span></td><td><span  >t\u0131rman\u0131rm\u0131\u015f\u0131z</span></td><td><span  >t\u0131rman\u0131rm\u0131\u015fs\u0131n\u0131z</span></td><td><span  >t\u0131rman\u0131rlarm\u0131\u015f (or t\u0131rman\u0131rm\u0131\u015flar)</span></td></tr><tr><th colspan=\"2\" >imperfective</th><td><span  >t\u0131rman\u0131yormu\u015fum</span></td><td><span  >t\u0131rman\u0131yormu\u015fsun</span></td><td><span  >t\u0131rman\u0131yormu\u015f</span></td><td><span  >t\u0131rman\u0131yormu\u015fuz</span></td><td><span  >t\u0131rman\u0131yormu\u015fsunuz</span></td><td><span  >t\u0131rman\u0131yorlarm\u0131\u015f</span></td></tr><tr><th rowspan=\"2\" >conditional</th><th colspan=\"2\" >simple</th><td><span  >t\u0131rmansam</span></td><td><span  >t\u0131rmansan</span></td><td><span  >t\u0131rmansa</span></td><td><span  >t\u0131rmansak</span></td><td><span  >t\u0131rmansan\u0131z</span></td><td><span  >t\u0131rmansalar</span></td></tr><tr><th colspan=\"2\" >perfective</th><td><span  >t\u0131rmansayd\u0131m</span></td><td><span  >t\u0131rmansayd\u0131n</span></td><td><span  >t\u0131rmansayd\u0131</span></td><td><span  >t\u0131rmansayd\u0131k</span></td><td><span  >t\u0131rmansayd\u0131n\u0131z</span></td><td><span  >t\u0131rmansayd\u0131lar</span></td></tr><tr><th colspan=\"3\" >optative</th><td><span  >t\u0131rmanay\u0131m</span></td><td><span  >t\u0131rmanas\u0131n</span></td><td><span  >t\u0131rmana</span></td><td><span  >t\u0131rmanal\u0131m</span></td><td><span  >t\u0131rmanas\u0131n\u0131z</span></td><td><span  >t\u0131rmanalar</span></td></tr><tr><th colspan=\"3\" >progressive</th><td><span  >t\u0131rmanmaktay\u0131m</span></td><td><span  >t\u0131rmanmaktas\u0131n</span></td><td><span  >t\u0131rmanmakta</span></td><td><span  >t\u0131rmanmaktay\u0131z</span></td><td><span  >t\u0131rmanmaktas\u0131n\u0131z</span></td><td><span  >t\u0131rmanmaktalar</span></td></tr><tr><th colspan=\"3\" >necessitative</th><td><span  >t\u0131rmanmal\u0131y\u0131m</span></td><td><span  >t\u0131rmanmal\u0131s\u0131n</span></td><td><span  >t\u0131rmanmal\u0131</span></td><td><span  >t\u0131rmanmal\u0131y\u0131z</span></td><td><span  >t\u0131rmanmal\u0131s\u0131n\u0131z</span></td><td><span  >t\u0131rmanmal\u0131lar</span></td></tr><tr><th colspan=\"3\" >imperative</th><td></td><td><span  >t\u0131rman</span></td><td><span  >t\u0131rmans\u0131n</span></td><td></td><td><span  >t\u0131rman\u0131n</span></td><td><span  >t\u0131rmans\u0131nlar</span></td></tr><tr><th colspan=\"9\"></th></tr><tr><th colspan=\"9\" >Positive interrogative</th></tr><tr><th colspan=\"9\"></th></tr><tr><th colspan=\"3\" rowspan=\"3\"></th><th colspan=\"3\" >singular</th><th colspan=\"3\" >plural</th></tr><tr><th >1 person</th><th >2 person</th><th >3 person</th><th >1 person</th><th >2 person</th><th >3 person</th></tr><tr><th >ben</th><th >sen</th><th >o</th><th >biz</th><th >siz</th><th >onlar</th></tr><tr><th rowspan=\"5\" >indicative</th><th rowspan=\"2\" >present</th><th >aorist</th><td>t\u0131rman\u0131r m\u0131y\u0131m?</td><td>t\u0131rman\u0131r m\u0131s\u0131n?</td><td>t\u0131rman\u0131r m\u0131?</td><td>t\u0131rman\u0131r m\u0131y\u0131z?</td><td>t\u0131rman\u0131r m\u0131s\u0131n\u0131z?</td><td>t\u0131rman\u0131rlar m\u0131?</td></tr><tr><th >imperfective</th><td>t\u0131rman\u0131yor muyum?</td><td>t\u0131rman\u0131yor musun?</td><td>t\u0131rman\u0131yor mu?</td><td>t\u0131rman\u0131yor muyuz?</td><td>t\u0131rman\u0131yor musunuz?</td><td>t\u0131rman\u0131yorlar m\u0131?</td></tr><tr><th rowspan=\"2\" >past</th><th >perfective</th><td>t\u0131rmand\u0131m m\u0131?</td><td>t\u0131rmand\u0131n m\u0131?</td><td>t\u0131rmand\u0131 m\u0131?</td><td>t\u0131rmand\u0131k m\u0131?</td><td>t\u0131rmand\u0131n\u0131z m\u0131?</td><td>t\u0131rmand\u0131lar m\u0131?</td></tr><tr><th >imperfective</th><td>t\u0131rman\u0131yor muydum?</td><td>t\u0131rman\u0131yor muydun?</td><td>t\u0131rman\u0131yor muydu?</td><td>t\u0131rman\u0131yor muyduk?</td><td>t\u0131rman\u0131yor muydunuz?</td><td>t\u0131rman\u0131yorlar m\u0131yd\u0131?</td></tr><tr><th colspan=\"2\" >future</th><td>t\u0131rmanacak m\u0131y\u0131m?</td><td>t\u0131rmanacak m\u0131s\u0131n?</td><td>t\u0131rmanacak m\u0131?</td><td>t\u0131rmanacak m\u0131y\u0131z?</td><td>t\u0131rmanacak m\u0131s\u0131n\u0131z?</td><td>t\u0131rmanacaklar m\u0131?</td></tr><tr><th rowspan=\"3\" >inferential</th><th colspan=\"2\" >perfective</th><td>t\u0131rmanm\u0131\u015f m\u0131y\u0131m?</td><td>t\u0131rmanm\u0131\u015f m\u0131s\u0131n?</td><td>t\u0131rmanm\u0131\u015f m\u0131?</td><td>t\u0131rmanm\u0131\u015f m\u0131y\u0131z?</td><td>t\u0131rmanm\u0131\u015f m\u0131s\u0131n\u0131z?</td><td>t\u0131rmanm\u0131\u015flar m\u0131?</td></tr><tr><th colspan=\"2\" >aorist</th><td>t\u0131rman\u0131r m\u0131ym\u0131\u015f\u0131m?</td><td>t\u0131rman\u0131r m\u0131ym\u0131\u015fs\u0131n?</td><td>t\u0131rman\u0131r m\u0131ym\u0131\u015f?</td><td>t\u0131rman\u0131r m\u0131ym\u0131\u015f\u0131z?</td><td>t\u0131rman\u0131r m\u0131ym\u0131\u015fs\u0131n\u0131z?</td><td>t\u0131rman\u0131rlar m\u0131ym\u0131\u015f?</td></tr><tr><th colspan=\"2\" >imperfective</th><td>t\u0131rman\u0131yor muymu\u015fum?</td><td>t\u0131rman\u0131yor muymu\u015fsun?</td><td>t\u0131rman\u0131yor muymu\u015f?</td><td>t\u0131rman\u0131yor muymu\u015fuz?</td><td>t\u0131rman\u0131yor muymu\u015fsunuz?</td><td>t\u0131rman\u0131yorlar m\u0131ym\u0131\u015f?</td></tr><tr><th rowspan=\"2\" >conditional</th><th colspan=\"2\" >simple</th><td>t\u0131rmansam m\u0131?</td><td>t\u0131rmansan m\u0131?</td><td>t\u0131rmansa m\u0131?</td><td>t\u0131rmansak m\u0131?</td><td>t\u0131rmansan\u0131z m\u0131?</td><td>t\u0131rmansalar m\u0131?</td></tr><tr><th colspan=\"2\" >perfective</th><td>t\u0131rmansa m\u0131yd\u0131m?</td><td>t\u0131rmansa m\u0131yd\u0131n?</td><td>t\u0131rmansa m\u0131yd\u0131?</td><td>t\u0131rmansa m\u0131yd\u0131k?</td><td>t\u0131rmansa m\u0131yd\u0131n\u0131z?</td><td>t\u0131rmansalar m\u0131yd\u0131?</td></tr><tr><th colspan=\"3\" >progressive</th><td>t\u0131rmanmakta m\u0131y\u0131m?</td><td>t\u0131rmanmakta m\u0131s\u0131n?</td><td>t\u0131rmanmakta m\u0131?</td><td>t\u0131rmanmakta m\u0131y\u0131z?</td><td>t\u0131rmanmakta m\u0131s\u0131n\u0131z?</td><td>t\u0131rmanmaktalar m\u0131?</td></tr><tr><th colspan=\"3\" >necessitative</th><td>t\u0131rmanmal\u0131 m\u0131y\u0131m?</td><td>t\u0131rmanmal\u0131 m\u0131s\u0131n?</td><td>t\u0131rmanmal\u0131 m\u0131?</td><td>t\u0131rmanmal\u0131 m\u0131y\u0131z?</td><td>t\u0131rmanmal\u0131 m\u0131s\u0131n\u0131z?</td><td>t\u0131rmanmal\u0131lar m\u0131?</td></tr><tr><th colspan=\"9\"></th></tr><tr><th colspan=\"9\" >Negative declarative</th></tr><tr><th colspan=\"9\"></th></tr><tr><th colspan=\"3\" >infinitive</th><td colspan=\"6\"><span  >t\u0131rmanmamak</span></td></tr><tr><th rowspan=\"3\" >impersonal participle</th><th colspan=\"2\" >imperfective</th><td colspan=\"6\"><span  >t\u0131rmanmayan</span></td></tr><tr><th colspan=\"2\" >perfective</th><td colspan=\"6\"><span  >t\u0131rmanmam\u0131\u015f</span></td></tr><tr><th colspan=\"2\" >prospective</th><td colspan=\"6\"><span  >t\u0131rmanmayacak</span></td></tr><tr><th rowspan=\"2\" >personal participle</th><th colspan=\"2\" >non-prospective</th><td><span  >t\u0131rmanmad\u0131\u011f\u0131m</span></td><td><span  >t\u0131rmanmad\u0131\u011f\u0131n</span></td><td><span  >t\u0131rmanmad\u0131\u011f\u0131</span></td><td><span  >t\u0131rmanmad\u0131\u011f\u0131m\u0131z</span></td><td><span  >t\u0131rmanmad\u0131\u011f\u0131n\u0131z</span></td><td><span  >t\u0131rmanmad\u0131klar\u0131</span></td></tr><tr><th colspan=\"2\" >prospective</th><td><span  >t\u0131rmanmayaca\u011f\u0131m</span></td><td><span  >t\u0131rmanmayaca\u011f\u0131n</span></td><td><span  >t\u0131rmanmayaca\u011f\u0131</span></td><td><span  >t\u0131rmanmayaca\u011f\u0131m\u0131z</span></td><td><span  >t\u0131rmanmayaca\u011f\u0131n\u0131z</span></td><td><span  >t\u0131rmanmayacaklar\u0131</span></td></tr><tr><th colspan=\"3\" >verbal noun</th><td colspan=\"6\"><span  >t\u0131rmanmama</span></td></tr><tr><th colspan=\"3\" >way of doing</th><td colspan=\"6\"><span  >t\u0131rmanmay\u0131\u015f</span></td></tr><tr><th colspan=\"3\" rowspan=\"3\"></th><th colspan=\"3\" >singular</th><th colspan=\"3\" >plural</th></tr><tr><th >1 person</th><th >2 person</th><th >3 person</th><th >1 person</th><th >2 person</th><th >3 person</th></tr><tr><th >ben</th><th >sen</th><th >o</th><th >biz</th><th >siz</th><th >onlar</th></tr><tr><th rowspan=\"5\" >indicative</th><th rowspan=\"2\" >present</th><th >aorist</th><td><span  >t\u0131rmanmam</span></td><td><span  >t\u0131rmanmazs\u0131n</span></td><td><span  >t\u0131rmanmaz</span></td><td><span  >t\u0131rmanmay\u0131z</span></td><td><span  >t\u0131rmanmazs\u0131n\u0131z</span></td><td><span  >t\u0131rmanmazlar</span></td></tr><tr><th >imperfective</th><td><span  >t\u0131rmanm\u0131yorum</span></td><td><span  >t\u0131rmanm\u0131yorsun</span></td><td><span  >t\u0131rmanm\u0131yor</span></td><td><span  >t\u0131rmanm\u0131yoruz</span></td><td><span  >t\u0131rmanm\u0131yorsunuz</span></td><td><span  >t\u0131rmanm\u0131yorlar</span></td></tr><tr><th rowspan=\"2\" >past</th><th >perfective</th><td><span  >t\u0131rmanmad\u0131m</span></td><td><span  >t\u0131rmanmad\u0131n</span></td><td><span  >t\u0131rmanmad\u0131</span></td><td><span  >t\u0131rmanmad\u0131k</span></td><td><span  >t\u0131rmanmad\u0131n\u0131z</span></td><td><span  >t\u0131rmanmad\u0131lar</span></td></tr><tr><th >imperfective</th><td><span  >t\u0131rmanm\u0131yordum</span></td><td><span  >t\u0131rmanm\u0131yordun</span></td><td><span  >t\u0131rmanm\u0131yordu</span></td><td><span  >t\u0131rmanm\u0131yorduk</span></td><td><span  >t\u0131rmanm\u0131yordunuz</span></td><td><span  >t\u0131rmanm\u0131yorlard\u0131</span></td></tr><tr><th colspan=\"2\" >future</th><td><span  >t\u0131rmanmayaca\u011f\u0131m</span></td><td><span  >t\u0131rmanmayacaks\u0131n</span></td><td><span  >t\u0131rmanmayacak</span></td><td><span  >t\u0131rmanmayaca\u011f\u0131z</span></td><td><span  >t\u0131rmanmayacaks\u0131n\u0131z</span></td><td><span  >t\u0131rmanmayacaklar</span></td></tr><tr><th rowspan=\"3\" >inferential</th><th colspan=\"2\" >perfective</th><td><span  >t\u0131rmanmam\u0131\u015f\u0131m</span></td><td><span  >t\u0131rmanmam\u0131\u015fs\u0131n</span></td><td><span  >t\u0131rmanmam\u0131\u015f</span></td><td><span  >t\u0131rmanmam\u0131\u015f\u0131z</span></td><td><span  >t\u0131rmanmam\u0131\u015fs\u0131n\u0131z</span></td><td><span  >t\u0131rmanmam\u0131\u015flar</span></td></tr><tr><th colspan=\"2\" >aorist</th><td><span  >t\u0131rmanmazm\u0131\u015f\u0131m</span></td><td><span  >t\u0131rmanmazm\u0131\u015fs\u0131n</span></td><td><span  >t\u0131rmanmazm\u0131\u015f</span></td><td><span  >t\u0131rmanmazm\u0131\u015f\u0131z</span></td><td><span  >t\u0131rmanmazm\u0131\u015fs\u0131n\u0131z</span></td><td><span  >t\u0131rmanmazlarm\u0131\u015f</span></td></tr><tr><th colspan=\"2\" >imperfective</th><td><span  >t\u0131rmanm\u0131yormu\u015fum</span></td><td><span  >t\u0131rmanm\u0131yormu\u015fsun</span></td><td><span  >t\u0131rmanm\u0131yormu\u015f</span></td><td><span  >t\u0131rmanm\u0131yormu\u015fuz</span></td><td><span  >t\u0131rmanm\u0131yormu\u015fsunuz</span></td><td><span  >t\u0131rmanm\u0131yorlarm\u0131\u015f</span></td></tr><tr><th rowspan=\"2\" >conditional</th><th colspan=\"2\" >simple</th><td><span  >t\u0131rmanmasam</span></td><td><span  >t\u0131rmanmasan</span></td><td><span  >t\u0131rmanmasa</span></td><td><span  >t\u0131rmanmasak</span></td><td><span  >t\u0131rmanmasan\u0131z</span></td><td><span  >t\u0131rmanmasalar</span></td></tr><tr><th colspan=\"2\" >perfective</th><td><span  >t\u0131rmanmasayd\u0131m</span></td><td><span  >t\u0131rmanmasayd\u0131n</span></td><td><span  >t\u0131rmanmasayd\u0131</span></td><td><span  >t\u0131rmanmasayd\u0131k</span></td><td><span  >t\u0131rmanmasayd\u0131n\u0131z</span></td><td><span  >t\u0131rmanmasayd\u0131lar</span></td></tr><tr><th colspan=\"3\" >optative</th><td><span  >t\u0131rmanmayay\u0131m</span></td><td><span  >t\u0131rmanmayas\u0131n</span></td><td><span  >t\u0131rmanmaya</span></td><td><span  >t\u0131rmanmayal\u0131m</span></td><td><span  >t\u0131rmanmayas\u0131n\u0131z</span></td><td><span  >t\u0131rmanmayalar</span></td></tr><tr><th colspan=\"3\" >progressive</th><td><span  >t\u0131rmanmamaktay\u0131m</span></td><td><span  >t\u0131rmanmamaktas\u0131n</span></td><td><span  >t\u0131rmanmamakta</span></td><td><span  >t\u0131rmanmamaktay\u0131z</span></td><td><span  >t\u0131rmanmamaktas\u0131n\u0131z</span></td><td><span  >t\u0131rmanmamaktalar</span></td></tr><tr><th colspan=\"3\" >necessitative</th><td><span  >t\u0131rmanmamal\u0131y\u0131m</span></td><td><span  >t\u0131rmanmamal\u0131s\u0131n</span></td><td><span  >t\u0131rmanmamal\u0131</span></td><td><span  >t\u0131rmanmamal\u0131y\u0131z</span></td><td><span  >t\u0131rmanmamal\u0131s\u0131n\u0131z</span></td><td><span  >t\u0131rmanmamal\u0131lar</span></td></tr><tr><th colspan=\"3\" >imperative</th><td></td><td><span  >t\u0131rmanma</span></td><td><span  >t\u0131rmanmas\u0131n</span></td><td></td><td><span  >t\u0131rmanmay\u0131n</span></td><td><span  >t\u0131rmanmas\u0131nlar</span></td></tr><tr><th colspan=\"9\"></th></tr><tr><th colspan=\"9\" >Negative interrogative</th></tr><tr><th colspan=\"9\"></th></tr><tr><th colspan=\"3\" rowspan=\"3\"></th><th colspan=\"3\" >singular</th><th colspan=\"3\" >plural</th></tr><tr><th >1 person</th><th >2 person</th><th >3 person</th><th >1 person</th><th >2 person</th><th >3 person</th></tr><tr><th >ben</th><th >sen</th><th >o</th><th >biz</th><th >siz</th><th >onlar</th></tr><tr><th rowspan=\"5\" >indicative</th><th rowspan=\"2\" >present</th><th >aorist</th><td>t\u0131rmanmaz m\u0131y\u0131m?</td><td>t\u0131rmanmaz m\u0131s\u0131n?</td><td>t\u0131rmanmaz m\u0131?</td><td>t\u0131rmanmaz m\u0131y\u0131z?</td><td>t\u0131rmanmaz m\u0131s\u0131n\u0131z?</td><td>t\u0131rmanmazlar m\u0131?</td></tr><tr><th >imperfective</th><td>t\u0131rmanm\u0131yor muyum?</td><td>t\u0131rmanm\u0131yor musun?</td><td>t\u0131rmanm\u0131yor mu?</td><td>t\u0131rmanm\u0131yor muyuz?</td><td>t\u0131rmanm\u0131yor musunuz?</td><td>t\u0131rmanm\u0131yorlar m\u0131?</td></tr><tr><th rowspan=\"2\" >past</th><th >perfective</th><td>t\u0131rmanmad\u0131m m\u0131?</td><td>t\u0131rmanmad\u0131n m\u0131?</td><td>t\u0131rmanmad\u0131 m\u0131?</td><td>t\u0131rmanmad\u0131k m\u0131?</td><td>t\u0131rmanmad\u0131n\u0131z m\u0131?</td><td>t\u0131rmanmad\u0131lar m\u0131?</td></tr><tr><th >imperfective</th><td>t\u0131rmanm\u0131yor muydum?</td><td>t\u0131rmanm\u0131yor muydun?</td><td>t\u0131rmanm\u0131yor muydu?</td><td>t\u0131rmanm\u0131yor muyduk?</td><td>t\u0131rmanm\u0131yor muydunuz?</td><td>t\u0131rmanm\u0131yorlar m\u0131yd\u0131?</td></tr><tr><th colspan=\"2\" >future</th><td>t\u0131rmanmayacak m\u0131y\u0131m?</td><td>t\u0131rmanmayacak m\u0131s\u0131n?</td><td>t\u0131rmanmayacak m\u0131?</td><td>t\u0131rmanmayacak m\u0131y\u0131z?</td><td>t\u0131rmanmayacak m\u0131s\u0131n\u0131z?</td><td>t\u0131rmanmayacaklar m\u0131?</td></tr><tr><th rowspan=\"3\" >inferential</th><th colspan=\"2\" >perfective</th><td>t\u0131rmanmam\u0131\u015f m\u0131y\u0131m?</td><td>t\u0131rmanmam\u0131\u015f m\u0131s\u0131n?</td><td>t\u0131rmanmam\u0131\u015f m\u0131?</td><td>t\u0131rmanmam\u0131\u015f m\u0131y\u0131z?</td><td>t\u0131rmanmam\u0131\u015f m\u0131s\u0131n\u0131z?</td><td>t\u0131rmanmam\u0131\u015flar m\u0131?</td></tr><tr><th colspan=\"2\" >aorist</th><td>t\u0131rmanmaz m\u0131ym\u0131\u015f\u0131m?</td><td>t\u0131rmanmaz m\u0131ym\u0131\u015fs\u0131n?</td><td>t\u0131rmanmaz m\u0131ym\u0131\u015f?</td><td>t\u0131rmanmaz m\u0131ym\u0131\u015f\u0131z?</td><td>t\u0131rmanmaz m\u0131ym\u0131\u015fs\u0131n\u0131z?</td><td>t\u0131rmanmazlar m\u0131ym\u0131\u015f?</td></tr><tr><th colspan=\"2\" >imperfective</th><td>t\u0131rmanm\u0131yor muymu\u015fum?</td><td>t\u0131rmanm\u0131yor muymu\u015fsun?</td><td>t\u0131rmanm\u0131yor muymu\u015f?</td><td>t\u0131rmanm\u0131yor muymu\u015fuz?</td><td>t\u0131rmanm\u0131yor muymu\u015fsunuz?</td><td>t\u0131rmanm\u0131yorlar m\u0131ym\u0131\u015f?</td></tr><tr><th rowspan=\"2\" >conditional</th><th colspan=\"2\" >simple</th><td>t\u0131rmanmasam m\u0131?</td><td>t\u0131rmanmasan m\u0131?</td><td>t\u0131rmanmasa m\u0131?</td><td>t\u0131rmanmasak m\u0131?</td><td>t\u0131rmanmasan\u0131z m\u0131?</td><td>t\u0131rmanmasalar m\u0131?</td></tr><tr><th colspan=\"2\" >perfective</th><td>t\u0131rmanmasa m\u0131yd\u0131m?</td><td>t\u0131rmanmasa m\u0131yd\u0131n?</td><td>t\u0131rmanmasa m\u0131yd\u0131?</td><td>t\u0131rmanmasa m\u0131yd\u0131k?</td><td>t\u0131rmanmasa m\u0131yd\u0131n\u0131z?</td><td>t\u0131rmanmasalar m\u0131yd\u0131?</td></tr><tr><th colspan=\"3\" >progressive</th><td>t\u0131rmanmamakta m\u0131y\u0131m?</td><td>t\u0131rmanmamakta m\u0131s\u0131n?</td><td>t\u0131rmanmamakta m\u0131?</td><td>t\u0131rmanmamakta m\u0131y\u0131z?</td><td>t\u0131rmanmamakta m\u0131s\u0131n\u0131z?</td><td>t\u0131rmanmamaktalar m\u0131?</td></tr><tr><th colspan=\"3\" >necessitative</th><td>t\u0131rmanmamal\u0131 m\u0131y\u0131m?</td><td>t\u0131rmanmamal\u0131 m\u0131s\u0131n?</td><td>t\u0131rmanmamal\u0131 m\u0131?</td><td>t\u0131rmanmamal\u0131 m\u0131y\u0131z?</td><td>t\u0131rmanmamal\u0131 m\u0131s\u0131n\u0131z?</td><td>t\u0131rmanmamal\u0131lar m\u0131?</td></tr></tbody></table>'></iframe>", "toplamak": "<iframe srcdoc='Conjugation of toplamak <p><i><b>Note:</b> Actual conjugations can be more complex than tables below. Compound forms with the auxiliary <i  >olmak</i> not shown. See also Appendix:Turkish suffixes#Verbs.</i></p><table  style=\"background:#F9F9F9; text-align:center; width:100%\"><tbody><tr><th colspan=\"9\" >Positive declarative</th></tr><tr><th colspan=\"9\"></th></tr><tr><th colspan=\"3\" >infinitive</th><td colspan=\"6\"><span  ><strong >toplamak</strong></span></td></tr><tr><th rowspan=\"3\" >impersonal participle</th><th colspan=\"2\" >imperfective</th><td colspan=\"6\"><span  >toplayan</span></td></tr><tr><th colspan=\"2\" >perfective</th><td colspan=\"6\"><span  >toplam\u0131\u015f</span></td></tr><tr><th colspan=\"2\" >prospective</th><td colspan=\"6\"><span  >toplayacak</span></td></tr><tr><th rowspan=\"2\" >personal participle</th><th colspan=\"2\" >non-prospective</th><td><span  >toplad\u0131\u011f\u0131m</span></td><td><span  >toplad\u0131\u011f\u0131n</span></td><td><span  >toplad\u0131\u011f\u0131</span></td><td><span  >toplad\u0131\u011f\u0131m\u0131z</span></td><td><span  >toplad\u0131\u011f\u0131n\u0131z</span></td><td><span  >toplad\u0131klar\u0131</span></td></tr><tr><th colspan=\"2\" >prospective</th><td><span  >toplayaca\u011f\u0131m</span></td><td><span  >toplayaca\u011f\u0131n</span></td><td><span  >toplayaca\u011f\u0131</span></td><td><span  >toplayaca\u011f\u0131m\u0131z</span></td><td><span  >toplayaca\u011f\u0131n\u0131z</span></td><td><span  >toplayacaklar\u0131</span></td></tr><tr><th colspan=\"3\" >verbal noun</th><td colspan=\"6\"><span  >toplama</span></td></tr><tr><th colspan=\"3\" >way of doing</th><td colspan=\"6\"><span  >toplay\u0131\u015f</span></td></tr><tr><th colspan=\"3\" rowspan=\"3\"></th><th colspan=\"3\" >singular</th><th colspan=\"3\" >plural</th></tr><tr><th >1 person</th><th >2 person</th><th >3 person</th><th >1 person</th><th >2 person</th><th >3 person</th></tr><tr><th >ben</th><th >sen</th><th >o</th><th >biz</th><th >siz</th><th >onlar</th></tr><tr><th rowspan=\"5\" >indicative</th><th rowspan=\"2\" >present</th><th >aorist</th><td><span  >toplar\u0131m</span></td><td><span  >toplars\u0131n</span></td><td><span  >toplar</span></td><td><span  >toplar\u0131z</span></td><td><span  >toplars\u0131n\u0131z</span></td><td><span  >toplarlar</span></td></tr><tr><th >imperfective</th><td><span  >topluyorum</span></td><td><span  >topluyorsun</span></td><td><span  >topluyor</span></td><td><span  >topluyoruz</span></td><td><span  >topluyorsunuz</span></td><td><span  >topluyorlar</span></td></tr><tr><th rowspan=\"2\" >past</th><th >perfective</th><td><span  >toplad\u0131m</span></td><td><span  >toplad\u0131n</span></td><td><span  >toplad\u0131</span></td><td><span  >toplad\u0131k</span></td><td><span  >toplad\u0131n\u0131z</span></td><td><span  >toplad\u0131lar</span></td></tr><tr><th >imperfective</th><td><span  >topluyordum</span></td><td><span  >topluyordun</span></td><td><span  >topluyordu</span></td><td><span  >topluyorduk</span></td><td><span  >topluyordunuz</span></td><td><span  >topluyorlard\u0131</span></td></tr><tr><th colspan=\"2\" >future</th><td><span  >toplayaca\u011f\u0131m</span></td><td><span  >toplayacaks\u0131n</span></td><td><span  >toplayacak</span></td><td><span  >toplayaca\u011f\u0131z</span></td><td><span  >toplayacaks\u0131n\u0131z</span></td><td><span  >toplayacaklar</span></td></tr><tr><th rowspan=\"3\" >inferential</th><th colspan=\"2\" >perfective</th><td><span  >toplam\u0131\u015f\u0131m</span></td><td><span  >toplam\u0131\u015fs\u0131n</span></td><td><span  >toplam\u0131\u015f</span></td><td><span  >toplam\u0131\u015f\u0131z</span></td><td><span  >toplam\u0131\u015fs\u0131n\u0131z</span></td><td><span  >toplam\u0131\u015flar</span></td></tr><tr><th colspan=\"2\" >aorist</th><td><span  >toplarm\u0131\u015f\u0131m</span></td><td><span  >toplarm\u0131\u015fs\u0131n</span></td><td><span  >toplarm\u0131\u015f</span></td><td><span  >toplarm\u0131\u015f\u0131z</span></td><td><span  >toplarm\u0131\u015fs\u0131n\u0131z</span></td><td><span  >toplarm\u0131\u015flar</span></td></tr><tr><th colspan=\"2\" >imperfective</th><td><span  >topluyormu\u015fum</span></td><td><span  >topluyormu\u015fsun</span></td><td><span  >topluyormu\u015f</span></td><td><span  >topluyormu\u015fuz</span></td><td><span  >topluyormu\u015fsunuz</span></td><td><span  >topluyormu\u015flar</span></td></tr><tr><th rowspan=\"2\" >conditional</th><th colspan=\"2\" >simple</th><td><span  >toplasam</span></td><td><span  >toplasan</span></td><td><span  >toplasa</span></td><td><span  >toplasak</span></td><td><span  >toplasan\u0131z</span></td><td><span  >toplasalar</span></td></tr><tr><th colspan=\"2\" >perfective</th><td><span  >toplasayd\u0131m</span></td><td><span  >toplasayd\u0131n</span></td><td><span  >toplasayd\u0131</span></td><td><span  >toplasayd\u0131k</span></td><td><span  >toplasayd\u0131n\u0131z</span></td><td><span  >toplasayd\u0131lar</span></td></tr><tr><th colspan=\"3\" >optative</th><td><span  >toplayay\u0131m</span></td><td><span  >toplayas\u0131n</span></td><td><span  >toplaya</span></td><td><span  >toplayal\u0131m</span></td><td><span  >toplayas\u0131n\u0131z</span></td><td><span  >toplayalar</span></td></tr><tr><th colspan=\"3\" >progressive</th><td><span  >toplamaktay\u0131m</span></td><td><span  >toplamaktas\u0131n</span></td><td><span  >toplamakta</span></td><td><span  >toplamaktay\u0131z</span></td><td><span  >toplamaktas\u0131n\u0131z</span></td><td><span  >toplamaktalar</span></td></tr><tr><th colspan=\"3\" >necessitative</th><td><span  >toplamal\u0131y\u0131m</span></td><td><span  >toplamal\u0131s\u0131n</span></td><td><span  >toplamal\u0131</span></td><td><span  >toplamal\u0131y\u0131z</span></td><td><span  >toplamal\u0131s\u0131n\u0131z</span></td><td><span  >toplamal\u0131lar</span></td></tr><tr><th colspan=\"3\" >imperative</th><td></td><td><span  >topla</span></td><td><span  >toplas\u0131n</span></td><td></td><td><span  >toplay\u0131n</span></td><td><span  >toplas\u0131nlar</span></td></tr><tr><th colspan=\"9\"></th></tr><tr><th colspan=\"9\" >Positive interrogative</th></tr><tr><th colspan=\"9\"></th></tr><tr><th colspan=\"3\" rowspan=\"3\"></th><th colspan=\"3\" >singular</th><th colspan=\"3\" >plural</th></tr><tr><th >1 person</th><th >2 person</th><th >3 person</th><th >1 person</th><th >2 person</th><th >3 person</th></tr><tr><th >ben</th><th >sen</th><th >o</th><th >biz</th><th >siz</th><th >onlar</th></tr><tr><th rowspan=\"5\" >indicative</th><th rowspan=\"2\" >present</th><th >aorist</th><td>toplar m\u0131y\u0131m?</td><td>toplar m\u0131s\u0131n?</td><td>toplar m\u0131?</td><td>toplar m\u0131y\u0131z?</td><td>toplar m\u0131s\u0131n\u0131z?</td><td>toplarlar m\u0131?</td></tr><tr><th >imperfective</th><td>topluyor muyum?</td><td>topluyor musun?</td><td>topluyor mu?</td><td>topluyor muyuz?</td><td>topluyor musunuz?</td><td>topluyorlar m\u0131?</td></tr><tr><th rowspan=\"2\" >past</th><th >perfective</th><td>toplad\u0131m m\u0131?</td><td>toplad\u0131n m\u0131?</td><td>toplad\u0131 m\u0131?</td><td>toplad\u0131k m\u0131?</td><td>toplad\u0131n\u0131z m\u0131?</td><td>toplad\u0131lar m\u0131?</td></tr><tr><th >imperfective</th><td>topluyor muydum?</td><td>topluyor muydun?</td><td>topluyor muydu?</td><td>topluyor muyduk?</td><td>topluyor muydunuz?</td><td>topluyorlar m\u0131yd\u0131?</td></tr><tr><th colspan=\"2\" >future</th><td>toplayacak m\u0131y\u0131m?</td><td>toplayacak m\u0131s\u0131n?</td><td>toplayacak m\u0131?</td><td>toplayacak m\u0131y\u0131z?</td><td>toplayacak m\u0131s\u0131n\u0131z?</td><td>toplayacaklar m\u0131?</td></tr><tr><th rowspan=\"3\" >inferential</th><th colspan=\"2\" >perfective</th><td>toplam\u0131\u015f m\u0131y\u0131m?</td><td>toplam\u0131\u015f m\u0131s\u0131n?</td><td>toplam\u0131\u015f m\u0131?</td><td>toplam\u0131\u015f m\u0131y\u0131z?</td><td>toplam\u0131\u015f m\u0131s\u0131n\u0131z?</td><td>toplam\u0131\u015flar m\u0131?</td></tr><tr><th colspan=\"2\" >aorist</th><td>toplar m\u0131ym\u0131\u015f\u0131m?</td><td>toplar m\u0131ym\u0131\u015fs\u0131n?</td><td>toplar m\u0131ym\u0131\u015f?</td><td>toplar m\u0131ym\u0131\u015f\u0131z?</td><td>toplar m\u0131ym\u0131\u015fs\u0131n\u0131z?</td><td>toplarlar m\u0131ym\u0131\u015f?</td></tr><tr><th colspan=\"2\" >imperfective</th><td>topluyor muymu\u015fum?</td><td>topluyor muymu\u015fsun?</td><td>topluyor muymu\u015f?</td><td>topluyor muymu\u015fuz?</td><td>topluyor muymu\u015fsunuz?</td><td>topluyorlar m\u0131ym\u0131\u015f?</td></tr><tr><th rowspan=\"2\" >conditional</th><th colspan=\"2\" >simple</th><td>toplasam m\u0131?</td><td>toplasan m\u0131?</td><td>toplasa m\u0131?</td><td>toplasak m\u0131?</td><td>toplasan\u0131z m\u0131?</td><td>toplasalar m\u0131?</td></tr><tr><th colspan=\"2\" >perfective</th><td>toplasa m\u0131yd\u0131m?</td><td>toplasa m\u0131yd\u0131n?</td><td>toplasa m\u0131yd\u0131?</td><td>toplasa m\u0131yd\u0131k?</td><td>toplasa m\u0131yd\u0131n\u0131z?</td><td>toplasalar m\u0131yd\u0131?</td></tr><tr><th colspan=\"3\" >progressive</th><td>toplamakta m\u0131y\u0131m?</td><td>toplamakta m\u0131s\u0131n?</td><td>toplamakta m\u0131?</td><td>toplamakta m\u0131y\u0131z?</td><td>toplamakta m\u0131s\u0131n\u0131z?</td><td>toplamaktalar m\u0131?</td></tr><tr><th colspan=\"3\" >necessitative</th><td>toplamal\u0131 m\u0131y\u0131m?</td><td>toplamal\u0131 m\u0131s\u0131n?</td><td>toplamal\u0131 m\u0131?</td><td>toplamal\u0131 m\u0131y\u0131z?</td><td>toplamal\u0131 m\u0131s\u0131n\u0131z?</td><td>toplamal\u0131lar m\u0131?</td></tr><tr><th colspan=\"9\"></th></tr><tr><th colspan=\"9\" >Negative declarative</th></tr><tr><th colspan=\"9\"></th></tr><tr><th colspan=\"3\" >infinitive</th><td colspan=\"6\"><span  >toplamamak</span></td></tr><tr><th rowspan=\"3\" >impersonal participle</th><th colspan=\"2\" >imperfective</th><td colspan=\"6\"><span  >toplamayan</span></td></tr><tr><th colspan=\"2\" >perfective</th><td colspan=\"6\"><span  >toplamam\u0131\u015f</span></td></tr><tr><th colspan=\"2\" >prospective</th><td colspan=\"6\"><span  >toplamayacak</span></td></tr><tr><th rowspan=\"2\" >personal participle</th><th colspan=\"2\" >non-prospective</th><td><span  >toplamad\u0131\u011f\u0131m</span></td><td><span  >toplamad\u0131\u011f\u0131n</span></td><td><span  >toplamad\u0131\u011f\u0131</span></td><td><span  >toplamad\u0131\u011f\u0131m\u0131z</span></td><td><span  >toplamad\u0131\u011f\u0131n\u0131z</span></td><td><span  >toplamad\u0131klar\u0131</span></td></tr><tr><th colspan=\"2\" >prospective</th><td><span  >toplamayaca\u011f\u0131m</span></td><td><span  >toplamayaca\u011f\u0131n</span></td><td><span  >toplamayaca\u011f\u0131</span></td><td><span  >toplamayaca\u011f\u0131m\u0131z</span></td><td><span  >toplamayaca\u011f\u0131n\u0131z</span></td><td><span  >toplamayacaklar\u0131</span></td></tr><tr><th colspan=\"3\" >verbal noun</th><td colspan=\"6\"><span  >toplamama</span></td></tr><tr><th colspan=\"3\" >way of doing</th><td colspan=\"6\"><span  >toplamay\u0131\u015f</span></td></tr><tr><th colspan=\"3\" rowspan=\"3\"></th><th colspan=\"3\" >singular</th><th colspan=\"3\" >plural</th></tr><tr><th >1 person</th><th >2 person</th><th >3 person</th><th >1 person</th><th >2 person</th><th >3 person</th></tr><tr><th >ben</th><th >sen</th><th >o</th><th >biz</th><th >siz</th><th >onlar</th></tr><tr><th rowspan=\"5\" >indicative</th><th rowspan=\"2\" >present</th><th >aorist</th><td><span  >toplamam</span></td><td><span  >toplamazs\u0131n</span></td><td><span  >toplamaz</span></td><td><span  >toplamay\u0131z</span></td><td><span  >toplamazs\u0131n\u0131z</span></td><td><span  >toplamazlar</span></td></tr><tr><th >imperfective</th><td><span  >toplam\u0131yorum</span></td><td><span  >toplam\u0131yorsun</span></td><td><span  >toplam\u0131yor</span></td><td><span  >toplam\u0131yoruz</span></td><td><span  >toplam\u0131yorsunuz</span></td><td><span  >toplam\u0131yorlar</span></td></tr><tr><th rowspan=\"2\" >past</th><th >perfective</th><td><span  >toplamad\u0131m</span></td><td><span  >toplamad\u0131n</span></td><td><span  >toplamad\u0131</span></td><td><span  >toplamad\u0131k</span></td><td><span  >toplamad\u0131n\u0131z</span></td><td><span  >toplamad\u0131lar</span></td></tr><tr><th >imperfective</th><td><span  >toplam\u0131yordum</span></td><td><span  >toplam\u0131yordun</span></td><td><span  >toplam\u0131yordu</span></td><td><span  >toplam\u0131yorduk</span></td><td><span  >toplam\u0131yordunuz</span></td><td><span  >toplam\u0131yordular</span></td></tr><tr><th colspan=\"2\" >future</th><td><span  >toplamayaca\u011f\u0131m</span></td><td><span  >toplamayacaks\u0131n</span></td><td><span  >toplamayacak</span></td><td><span  >toplamayaca\u011f\u0131z</span></td><td><span  >toplamayacaks\u0131n\u0131z</span></td><td><span  >toplamayacaklar</span></td></tr><tr><th rowspan=\"3\" >inferential</th><th colspan=\"2\" >perfective</th><td><span  >toplamam\u0131\u015f\u0131m</span></td><td><span  >toplamam\u0131\u015fs\u0131n</span></td><td><span  >toplamam\u0131\u015f</span></td><td><span  >toplamam\u0131\u015f\u0131z</span></td><td><span  >toplamam\u0131\u015fs\u0131n\u0131z</span></td><td><span  >toplamam\u0131\u015flar</span></td></tr><tr><th colspan=\"2\" >aorist</th><td><span  >toplamazm\u0131\u015f\u0131m</span></td><td><span  >toplamazm\u0131\u015fs\u0131n</span></td><td><span  >toplamazm\u0131\u015f</span></td><td><span  >toplamazm\u0131\u015f\u0131z</span></td><td><span  >toplamazm\u0131\u015fs\u0131n\u0131z</span></td><td><span  >toplamazm\u0131\u015flar</span></td></tr><tr><th colspan=\"2\" >imperfective</th><td><span  >toplam\u0131yormu\u015fum</span></td><td><span  >toplam\u0131yormu\u015fsun</span></td><td><span  >toplam\u0131yormu\u015f</span></td><td><span  >toplam\u0131yormu\u015fuz</span></td><td><span  >toplam\u0131yormu\u015fsunuz</span></td><td><span  >toplam\u0131yormu\u015flar</span></td></tr><tr><th rowspan=\"2\" >conditional</th><th colspan=\"2\" >simple</th><td><span  >toplamasam</span></td><td><span  >toplamasan</span></td><td><span  >toplamasa</span></td><td><span  >toplamasak</span></td><td><span  >toplamasan\u0131z</span></td><td><span  >toplamasalar</span></td></tr><tr><th colspan=\"2\" >perfective</th><td><span  >toplamasayd\u0131m</span></td><td><span  >toplamasayd\u0131n</span></td><td><span  >toplamasayd\u0131</span></td><td><span  >toplamasayd\u0131k</span></td><td><span  >toplamasayd\u0131n\u0131z</span></td><td><span  >toplamasayd\u0131lar</span></td></tr><tr><th colspan=\"3\" >optative</th><td><span  >toplamayay\u0131m</span></td><td><span  >toplamayas\u0131n</span></td><td><span  >toplamaya</span></td><td><span  >toplamayal\u0131m</span></td><td><span  >toplamayas\u0131n\u0131z</span></td><td><span  >toplamayalar</span></td></tr><tr><th colspan=\"3\" >progressive</th><td><span  >toplamamaktay\u0131m</span></td><td><span  >toplamamaktas\u0131n</span></td><td><span  >toplamamakta</span></td><td><span  >toplamamaktay\u0131z</span></td><td><span  >toplamamaktas\u0131n\u0131z</span></td><td><span  >toplamamaktalar</span></td></tr><tr><th colspan=\"3\" >necessitative</th><td><span  >toplamamal\u0131y\u0131m</span></td><td><span  >toplamamal\u0131s\u0131n</span></td><td><span  >toplamamal\u0131</span></td><td><span  >toplamamal\u0131y\u0131z</span></td><td><span  >toplamamal\u0131s\u0131n\u0131z</span></td><td><span  >toplamamal\u0131lar</span></td></tr><tr><th colspan=\"3\" >imperative</th><td></td><td><span  >toplama</span></td><td><span  >toplamas\u0131n</span></td><td></td><td><span  >toplamay\u0131n</span></td><td><span  >toplamas\u0131nlar</span></td></tr><tr><th colspan=\"9\"></th></tr><tr><th colspan=\"9\" >Negative interrogative</th></tr><tr><th colspan=\"9\"></th></tr><tr><th colspan=\"3\" rowspan=\"3\"></th><th colspan=\"3\" >singular</th><th colspan=\"3\" >plural</th></tr><tr><th >1 person</th><th >2 person</th><th >3 person</th><th >1 person</th><th >2 person</th><th >3 person</th></tr><tr><th >ben</th><th >sen</th><th >o</th><th >biz</th><th >siz</th><th >onlar</th></tr><tr><th rowspan=\"5\" >indicative</th><th rowspan=\"2\" >present</th><th >aorist</th><td>toplamaz m\u0131y\u0131m?</td><td>toplamaz m\u0131s\u0131n?</td><td>toplamaz m\u0131?</td><td>toplamaz m\u0131y\u0131z?</td><td>toplamaz m\u0131s\u0131n\u0131z?</td><td>toplamazlar m\u0131?</td></tr><tr><th >imperfective</th><td>toplam\u0131yor muyum?</td><td>toplam\u0131yor musun?</td><td>toplam\u0131yor mu?</td><td>toplam\u0131yor muyuz?</td><td>toplam\u0131yor musunuz?</td><td>toplam\u0131yorlar m\u0131?</td></tr><tr><th rowspan=\"2\" >past</th><th >perfective</th><td>toplamad\u0131m m\u0131?</td><td>toplamad\u0131n m\u0131?</td><td>toplamad\u0131 m\u0131?</td><td>toplamad\u0131k m\u0131?</td><td>toplamad\u0131n\u0131z m\u0131?</td><td>toplamad\u0131lar m\u0131?</td></tr><tr><th >imperfective</th><td>toplam\u0131yor muydum?</td><td>toplam\u0131yor muydun?</td><td>toplam\u0131yor muydu?</td><td>toplam\u0131yor muyduk?</td><td>toplam\u0131yor muydunuz?</td><td>toplam\u0131yorlar m\u0131yd\u0131?</td></tr><tr><th colspan=\"2\" >future</th><td>toplamayacak m\u0131y\u0131m?</td><td>toplamayacak m\u0131s\u0131n?</td><td>toplamayacak m\u0131?</td><td>toplamayacak m\u0131y\u0131z?</td><td>toplamayacak m\u0131s\u0131n\u0131z?</td><td>toplamayacaklar m\u0131?</td></tr><tr><th rowspan=\"3\" >inferential</th><th colspan=\"2\" >perfective</th><td>toplamam\u0131\u015f m\u0131y\u0131m?</td><td>toplamam\u0131\u015f m\u0131s\u0131n?</td><td>toplamam\u0131\u015f m\u0131?</td><td>toplamam\u0131\u015f m\u0131y\u0131z?</td><td>toplamam\u0131\u015f m\u0131s\u0131n\u0131z?</td><td>toplamam\u0131\u015flar m\u0131?</td></tr><tr><th colspan=\"2\" >aorist</th><td>toplamaz m\u0131ym\u0131\u015f\u0131m?</td><td>toplamaz m\u0131ym\u0131\u015fs\u0131n?</td><td>toplamaz m\u0131ym\u0131\u015f?</td><td>toplamaz m\u0131ym\u0131\u015f\u0131z?</td><td>toplamaz m\u0131ym\u0131\u015fs\u0131n\u0131z?</td><td>toplamazlar m\u0131ym\u0131\u015f?</td></tr><tr><th colspan=\"2\" >imperfective</th><td>toplam\u0131yor muymu\u015fum?</td><td>toplam\u0131yor muymu\u015fsun?</td><td>toplam\u0131yor muymu\u015f?</td><td>toplam\u0131yor muymu\u015fuz?</td><td>toplam\u0131yor muymu\u015fsunuz?</td><td>toplam\u0131yorlar m\u0131ym\u0131\u015f?</td></tr><tr><th rowspan=\"2\" >conditional</th><th colspan=\"2\" >simple</th><td>toplamasam m\u0131?</td><td>toplamasan m\u0131?</td><td>toplamasa m\u0131?</td><td>toplamasak m\u0131?</td><td>toplamasan\u0131z m\u0131?</td><td>toplamasalar m\u0131?</td></tr><tr><th colspan=\"2\" >perfective</th><td>toplamasa m\u0131yd\u0131m?</td><td>toplamasa m\u0131yd\u0131n?</td><td>toplamasa m\u0131yd\u0131?</td><td>toplamasa m\u0131yd\u0131k?</td><td>toplamasa m\u0131yd\u0131n\u0131z?</td><td>toplamasalar m\u0131yd\u0131?</td></tr><tr><th colspan=\"3\" >progressive</th><td>toplamamakta m\u0131y\u0131m?</td><td>toplamamakta m\u0131s\u0131n?</td><td>toplamamakta m\u0131?</td><td>toplamamakta m\u0131y\u0131z?</td><td>toplamamakta m\u0131s\u0131n\u0131z?</td><td>toplamamaktalar m\u0131?</td></tr><tr><th colspan=\"3\" >necessitative</th><td>toplamamal\u0131 m\u0131y\u0131m?</td><td>toplamamal\u0131 m\u0131s\u0131n?</td><td>toplamamal\u0131 m\u0131?</td><td>toplamamal\u0131 m\u0131y\u0131z?</td><td>toplamamal\u0131 m\u0131s\u0131n\u0131z?</td><td>toplamamal\u0131lar m\u0131?</td></tr></tbody></table>'></iframe>", "birle\u015ftirmek": "<iframe srcdoc='Conjugation of birle\u015ftirmek (aorist in -<i  >V\u2074r</i>)<p><i><b>Note:</b> Actual conjugations can be more complex than tables below. Compound forms with the auxiliary <i  >olmak</i> not shown. See also Appendix:Turkish suffixes#Verbs.</i></p><table  style=\"background:#F9F9F9; text-align:center; width:100%\"><tbody><tr><th colspan=\"9\" >Positive declarative</th></tr><tr><th colspan=\"9\"></th></tr><tr><th colspan=\"3\" >infinitive</th><td colspan=\"6\"><span  ><strong >birle\u015ftirmek</strong></span></td></tr><tr><th rowspan=\"3\" >impersonal participle</th><th colspan=\"2\" >imperfective</th><td colspan=\"6\"><span  >birle\u015ftiren</span></td></tr><tr><th colspan=\"2\" >perfective</th><td colspan=\"6\"><span  >birle\u015ftirmi\u015f</span></td></tr><tr><th colspan=\"2\" >prospective</th><td colspan=\"6\"><span  >birle\u015ftirecek</span></td></tr><tr><th rowspan=\"2\" >personal participle</th><th colspan=\"2\" >non-prospective</th><td><span  >birle\u015ftirdi\u011fim</span></td><td><span  >birle\u015ftirdi\u011fin</span></td><td><span  >birle\u015ftirdi\u011fi</span></td><td><span  >birle\u015ftirdi\u011fimiz</span></td><td><span  >birle\u015ftirdi\u011finiz</span></td><td><span  >birle\u015ftirdikleri</span></td></tr><tr><th colspan=\"2\" >prospective</th><td><span  >birle\u015ftirece\u011fim</span></td><td><span  >birle\u015ftirece\u011fin</span></td><td><span  >birle\u015ftirece\u011fi</span></td><td><span  >birle\u015ftirece\u011fimiz</span></td><td><span  >birle\u015ftirece\u011finiz</span></td><td><span  >birle\u015ftirecekleri</span></td></tr><tr><th colspan=\"3\" >verbal noun</th><td colspan=\"6\"><span  >birle\u015ftirme</span></td></tr><tr><th colspan=\"3\" >way of doing</th><td colspan=\"6\"><span  >birle\u015ftiri\u015f</span></td></tr><tr><th colspan=\"3\" rowspan=\"3\"></th><th colspan=\"3\" >singular</th><th colspan=\"3\" >plural</th></tr><tr><th >1 person</th><th >2 person</th><th >3 person</th><th >1 person</th><th >2 person</th><th >3 person</th></tr><tr><th >ben</th><th >sen</th><th >o</th><th >biz</th><th >siz</th><th >onlar</th></tr><tr><th rowspan=\"5\" >indicative</th><th rowspan=\"2\" >present</th><th >aorist</th><td><span  >birle\u015ftiririm</span></td><td><span  >birle\u015ftirirsin</span></td><td><span  >birle\u015ftirir</span></td><td><span  >birle\u015ftiririz</span></td><td><span  >birle\u015ftirirsiniz</span></td><td><span  >birle\u015ftirirler</span></td></tr><tr><th >imperfective</th><td><span  >birle\u015ftiriyorum</span></td><td><span  >birle\u015ftiriyorsun</span></td><td><span  >birle\u015ftiriyor</span></td><td><span  >birle\u015ftiriyoruz</span></td><td><span  >birle\u015ftiriyorsunuz</span></td><td><span  >birle\u015ftiriyorlar</span></td></tr><tr><th rowspan=\"2\" >past</th><th >perfective</th><td><span  >birle\u015ftirdim</span></td><td><span  >birle\u015ftirdin</span></td><td><span  >birle\u015ftirdi</span></td><td><span  >birle\u015ftirdik</span></td><td><span  >birle\u015ftirdiniz</span></td><td><span  >birle\u015ftirdiler</span></td></tr><tr><th >imperfective</th><td><span  >birle\u015ftiriyordum</span></td><td><span  >birle\u015ftiriyordun</span></td><td><span  >birle\u015ftiriyordu</span></td><td><span  >birle\u015ftiriyorduk</span></td><td><span  >birle\u015ftiriyordunuz</span></td><td><span  >birle\u015ftiriyorlard\u0131 (or birle\u015ftiriyordular)</span></td></tr><tr><th colspan=\"2\" >future</th><td><span  >birle\u015ftirece\u011fim</span></td><td><span  >birle\u015ftireceksin</span></td><td><span  >birle\u015ftirecek</span></td><td><span  >birle\u015ftirece\u011fiz</span></td><td><span  >birle\u015ftireceksiniz</span></td><td><span  >birle\u015ftirecekler</span></td></tr><tr><th rowspan=\"3\" >inferential</th><th colspan=\"2\" >perfective</th><td><span  >birle\u015ftirmi\u015fim</span></td><td><span  >birle\u015ftirmi\u015fsin</span></td><td><span  >birle\u015ftirmi\u015f</span></td><td><span  >birle\u015ftirmi\u015fiz</span></td><td><span  >birle\u015ftirmi\u015fsiniz</span></td><td><span  >birle\u015ftirmi\u015fler</span></td></tr><tr><th colspan=\"2\" >aorist</th><td><span  >birle\u015ftirirmi\u015fim</span></td><td><span  >birle\u015ftirirmi\u015fsin</span></td><td><span  >birle\u015ftirirmi\u015f</span></td><td><span  >birle\u015ftirirmi\u015fiz</span></td><td><span  >birle\u015ftirirmi\u015fsiniz</span></td><td><span  >birle\u015ftirirlermi\u015f (or birle\u015ftirirmi\u015flar)</span></td></tr><tr><th colspan=\"2\" >imperfective</th><td><span  >birle\u015ftiriyormu\u015fum</span></td><td><span  >birle\u015ftiriyormu\u015fsun</span></td><td><span  >birle\u015ftiriyormu\u015f</span></td><td><span  >birle\u015ftiriyormu\u015fuz</span></td><td><span  >birle\u015ftiriyormu\u015fsunuz</span></td><td><span  >birle\u015ftiriyorlarm\u0131\u015f</span></td></tr><tr><th rowspan=\"2\" >conditional</th><th colspan=\"2\" >simple</th><td><span  >birle\u015ftirsem</span></td><td><span  >birle\u015ftirsen</span></td><td><span  >birle\u015ftirse</span></td><td><span  >birle\u015ftirsek</span></td><td><span  >birle\u015ftirseniz</span></td><td><span  >birle\u015ftirseler</span></td></tr><tr><th colspan=\"2\" >perfective</th><td><span  >birle\u015ftirseydim</span></td><td><span  >birle\u015ftirseydin</span></td><td><span  >birle\u015ftirseydi</span></td><td><span  >birle\u015ftirseydik</span></td><td><span  >birle\u015ftirseydiniz</span></td><td><span  >birle\u015ftirseydiler</span></td></tr><tr><th colspan=\"3\" >optative</th><td><span  >birle\u015ftireyim</span></td><td><span  >birle\u015ftiresin</span></td><td><span  >birle\u015ftire</span></td><td><span  >birle\u015ftirelim</span></td><td><span  >birle\u015ftiresiniz</span></td><td><span  >birle\u015ftireler</span></td></tr><tr><th colspan=\"3\" >progressive</th><td><span  >birle\u015ftirmekteyim</span></td><td><span  >birle\u015ftirmektesin</span></td><td><span  >birle\u015ftirmekte</span></td><td><span  >birle\u015ftirmekteyiz</span></td><td><span  >birle\u015ftirmektesiniz</span></td><td><span  >birle\u015ftirmekteler</span></td></tr><tr><th colspan=\"3\" >necessitative</th><td><span  >birle\u015ftirmeliyim</span></td><td><span  >birle\u015ftirmelisin</span></td><td><span  >birle\u015ftirmeli</span></td><td><span  >birle\u015ftirmeliyiz</span></td><td><span  >birle\u015ftirmelisiniz</span></td><td><span  >birle\u015ftirmeliler</span></td></tr><tr><th colspan=\"3\" >imperative</th><td></td><td><span  >birle\u015ftir</span></td><td><span  >birle\u015ftirsin</span></td><td></td><td><span  >birle\u015ftirin</span></td><td><span  >birle\u015ftirsinler</span></td></tr><tr><th colspan=\"9\"></th></tr><tr><th colspan=\"9\" >Positive interrogative</th></tr><tr><th colspan=\"9\"></th></tr><tr><th colspan=\"3\" rowspan=\"3\"></th><th colspan=\"3\" >singular</th><th colspan=\"3\" >plural</th></tr><tr><th >1 person</th><th >2 person</th><th >3 person</th><th >1 person</th><th >2 person</th><th >3 person</th></tr><tr><th >ben</th><th >sen</th><th >o</th><th >biz</th><th >siz</th><th >onlar</th></tr><tr><th rowspan=\"5\" >indicative</th><th rowspan=\"2\" >present</th><th >aorist</th><td>birle\u015ftirir miyim?</td><td>birle\u015ftirir misin?</td><td>birle\u015ftirir mi?</td><td>birle\u015ftirir miyiz?</td><td>birle\u015ftirir misiniz?</td><td>birle\u015ftirirler mi?</td></tr><tr><th >imperfective</th><td>birle\u015ftiriyor muyum?</td><td>birle\u015ftiriyor musun?</td><td>birle\u015ftiriyor mu?</td><td>birle\u015ftiriyor muyuz?</td><td>birle\u015ftiriyor musunuz?</td><td>birle\u015ftiriyorlar m\u0131?</td></tr><tr><th rowspan=\"2\" >past</th><th >perfective</th><td>birle\u015ftirdim mi?</td><td>birle\u015ftirdin mi?</td><td>birle\u015ftirdi mi?</td><td>birle\u015ftirdik mi?</td><td>birle\u015ftirdiniz mi?</td><td>birle\u015ftirdiler mi?</td></tr><tr><th >imperfective</th><td>birle\u015ftiriyor muydum?</td><td>birle\u015ftiriyor muydun?</td><td>birle\u015ftiriyor muydu?</td><td>birle\u015ftiriyor muyduk?</td><td>birle\u015ftiriyor muydunuz?</td><td>birle\u015ftiriyorlar m\u0131yd\u0131?</td></tr><tr><th colspan=\"2\" >future</th><td>birle\u015ftirecek miyim?</td><td>birle\u015ftirecek misin?</td><td>birle\u015ftirecek mi?</td><td>birle\u015ftirecek miyiz?</td><td>birle\u015ftirecek misiniz?</td><td>birle\u015ftirecekler mi?</td></tr><tr><th rowspan=\"3\" >inferential</th><th colspan=\"2\" >perfective</th><td>birle\u015ftirmi\u015f miyim?</td><td>birle\u015ftirmi\u015f misin?</td><td>birle\u015ftirmi\u015f mi?</td><td>birle\u015ftirmi\u015f miyiz?</td><td>birle\u015ftirmi\u015f misiniz?</td><td>birle\u015ftirmi\u015fler mi?</td></tr><tr><th colspan=\"2\" >aorist</th><td>birle\u015ftirir miymi\u015fim?</td><td>birle\u015ftirir miymi\u015fsin?</td><td>birle\u015ftirir miymi\u015f?</td><td>birle\u015ftirir miymi\u015fiz?</td><td>birle\u015ftirir miymi\u015fsiniz?</td><td>birle\u015ftirirler miymi\u015f?</td></tr><tr><th colspan=\"2\" >imperfective</th><td>birle\u015ftiriyor muymu\u015fum?</td><td>birle\u015ftiriyor muymu\u015fsun?</td><td>birle\u015ftiriyor muymu\u015f?</td><td>birle\u015ftiriyor muymu\u015fuz?</td><td>birle\u015ftiriyor muymu\u015fsunuz?</td><td>birle\u015ftiriyorlar m\u0131ym\u0131\u015f?</td></tr><tr><th rowspan=\"2\" >conditional</th><th colspan=\"2\" >simple</th><td>birle\u015ftirsem mi?</td><td>birle\u015ftirsen mi?</td><td>birle\u015ftirse mi?</td><td>birle\u015ftirsek mi?</td><td>birle\u015ftirseniz mi?</td><td>birle\u015ftirseler mi?</td></tr><tr><th colspan=\"2\" >perfective</th><td>birle\u015ftirse miydim?</td><td>birle\u015ftirse miydin?</td><td>birle\u015ftirse miydi?</td><td>birle\u015ftirse miydik?</td><td>birle\u015ftirse miydiniz?</td><td>birle\u015ftirseler miydi?</td></tr><tr><th colspan=\"3\" >progressive</th><td>birle\u015ftirmekte miyim?</td><td>birle\u015ftirmekte misin?</td><td>birle\u015ftirmekte mi?</td><td>birle\u015ftirmekte miyiz?</td><td>birle\u015ftirmekte misiniz?</td><td>birle\u015ftirmekteler mi?</td></tr><tr><th colspan=\"3\" >necessitative</th><td>birle\u015ftirmeli miyim?</td><td>birle\u015ftirmeli misin?</td><td>birle\u015ftirmeli mi?</td><td>birle\u015ftirmeli miyiz?</td><td>birle\u015ftirmeli misiniz?</td><td>birle\u015ftirmeliler mi?</td></tr><tr><th colspan=\"9\"></th></tr><tr><th colspan=\"9\" >Negative declarative</th></tr><tr><th colspan=\"9\"></th></tr><tr><th colspan=\"3\" >infinitive</th><td colspan=\"6\"><span  >birle\u015ftirmemek</span></td></tr><tr><th rowspan=\"3\" >impersonal participle</th><th colspan=\"2\" >imperfective</th><td colspan=\"6\"><span  >birle\u015ftirmeyen</span></td></tr><tr><th colspan=\"2\" >perfective</th><td colspan=\"6\"><span  >birle\u015ftirmemi\u015f</span></td></tr><tr><th colspan=\"2\" >prospective</th><td colspan=\"6\"><span  >birle\u015ftirmeyecek</span></td></tr><tr><th rowspan=\"2\" >personal participle</th><th colspan=\"2\" >non-prospective</th><td><span  >birle\u015ftirmedi\u011fim</span></td><td><span  >birle\u015ftirmedi\u011fin</span></td><td><span  >birle\u015ftirmedi\u011fi</span></td><td><span  >birle\u015ftirmedi\u011fimiz</span></td><td><span  >birle\u015ftirmedi\u011finiz</span></td><td><span  >birle\u015ftirmedikleri</span></td></tr><tr><th colspan=\"2\" >prospective</th><td><span  >birle\u015ftirmeyece\u011fim</span></td><td><span  >birle\u015ftirmeyece\u011fin</span></td><td><span  >birle\u015ftirmeyece\u011fi</span></td><td><span  >birle\u015ftirmeyece\u011fimiz</span></td><td><span  >birle\u015ftirmeyece\u011finiz</span></td><td><span  >birle\u015ftirmeyecekleri</span></td></tr><tr><th colspan=\"3\" >verbal noun</th><td colspan=\"6\"><span  >birle\u015ftirmeme</span></td></tr><tr><th colspan=\"3\" >way of doing</th><td colspan=\"6\"><span  >birle\u015ftirmeyi\u015f</span></td></tr><tr><th colspan=\"3\" rowspan=\"3\"></th><th colspan=\"3\" >singular</th><th colspan=\"3\" >plural</th></tr><tr><th >1 person</th><th >2 person</th><th >3 person</th><th >1 person</th><th >2 person</th><th >3 person</th></tr><tr><th >ben</th><th >sen</th><th >o</th><th >biz</th><th >siz</th><th >onlar</th></tr><tr><th rowspan=\"5\" >indicative</th><th rowspan=\"2\" >present</th><th >aorist</th><td><span  >birle\u015ftirmem</span></td><td><span  >birle\u015ftirmezsin</span></td><td><span  >birle\u015ftirmez</span></td><td><span  >birle\u015ftirmeyiz</span></td><td><span  >birle\u015ftirmezsiniz</span></td><td><span  >birle\u015ftirmezler</span></td></tr><tr><th >imperfective</th><td><span  >birle\u015ftirmiyorum</span></td><td><span  >birle\u015ftirmiyorsun</span></td><td><span  >birle\u015ftirmiyor</span></td><td><span  >birle\u015ftirmiyoruz</span></td><td><span  >birle\u015ftirmiyorsunuz</span></td><td><span  >birle\u015ftirmiyorlar</span></td></tr><tr><th rowspan=\"2\" >past</th><th >perfective</th><td><span  >birle\u015ftirmedim</span></td><td><span  >birle\u015ftirmedin</span></td><td><span  >birle\u015ftirmedi</span></td><td><span  >birle\u015ftirmedik</span></td><td><span  >birle\u015ftirmediniz</span></td><td><span  >birle\u015ftirmediler</span></td></tr><tr><th >imperfective</th><td><span  >birle\u015ftirmiyordum</span></td><td><span  >birle\u015ftirmiyordun</span></td><td><span  >birle\u015ftirmiyordu</span></td><td><span  >birle\u015ftirmiyorduk</span></td><td><span  >birle\u015ftirmiyordunuz</span></td><td><span  >birle\u015ftirmiyorlard\u0131</span></td></tr><tr><th colspan=\"2\" >future</th><td><span  >birle\u015ftirmeyece\u011fim</span></td><td><span  >birle\u015ftirmeyeceksin</span></td><td><span  >birle\u015ftirmeyecek</span></td><td><span  >birle\u015ftirmeyece\u011fiz</span></td><td><span  >birle\u015ftirmeyeceksiniz</span></td><td><span  >birle\u015ftirmeyecekler</span></td></tr><tr><th rowspan=\"3\" >inferential</th><th colspan=\"2\" >perfective</th><td><span  >birle\u015ftirmemi\u015fim</span></td><td><span  >birle\u015ftirmemi\u015fsin</span></td><td><span  >birle\u015ftirmemi\u015f</span></td><td><span  >birle\u015ftirmemi\u015fiz</span></td><td><span  >birle\u015ftirmemi\u015fsiniz</span></td><td><span  >birle\u015ftirmemi\u015fler</span></td></tr><tr><th colspan=\"2\" >aorist</th><td><span  >birle\u015ftirmezmi\u015fim</span></td><td><span  >birle\u015ftirmezmi\u015fsin</span></td><td><span  >birle\u015ftirmezmi\u015f</span></td><td><span  >birle\u015ftirmezmi\u015fiz</span></td><td><span  >birle\u015ftirmezmi\u015fsiniz</span></td><td><span  >birle\u015ftirmezlermi\u015f</span></td></tr><tr><th colspan=\"2\" >imperfective</th><td><span  >birle\u015ftirmiyormu\u015fum</span></td><td><span  >birle\u015ftirmiyormu\u015fsun</span></td><td><span  >birle\u015ftirmiyormu\u015f</span></td><td><span  >birle\u015ftirmiyormu\u015fuz</span></td><td><span  >birle\u015ftirmiyormu\u015fsunuz</span></td><td><span  >birle\u015ftirmiyorlarm\u0131\u015f</span></td></tr><tr><th rowspan=\"2\" >conditional</th><th colspan=\"2\" >simple</th><td><span  >birle\u015ftirmesem</span></td><td><span  >birle\u015ftirmesen</span></td><td><span  >birle\u015ftirmese</span></td><td><span  >birle\u015ftirmesek</span></td><td><span  >birle\u015ftirmeseniz</span></td><td><span  >birle\u015ftirmeseler</span></td></tr><tr><th colspan=\"2\" >perfective</th><td><span  >birle\u015ftirmeseydim</span></td><td><span  >birle\u015ftirmeseydin</span></td><td><span  >birle\u015ftirmeseydi</span></td><td><span  >birle\u015ftirmeseydik</span></td><td><span  >birle\u015ftirmeseydiniz</span></td><td><span  >birle\u015ftirmeseydiler</span></td></tr><tr><th colspan=\"3\" >optative</th><td><span  >birle\u015ftirmeyeyim</span></td><td><span  >birle\u015ftirmeyesin</span></td><td><span  >birle\u015ftirmeye</span></td><td><span  >birle\u015ftirmeyelim</span></td><td><span  >birle\u015ftirmeyesiniz</span></td><td><span  >birle\u015ftirmeyeler</span></td></tr><tr><th colspan=\"3\" >progressive</th><td><span  >birle\u015ftirmemekteyim</span></td><td><span  >birle\u015ftirmemektesin</span></td><td><span  >birle\u015ftirmemekte</span></td><td><span  >birle\u015ftirmemekteyiz</span></td><td><span  >birle\u015ftirmemektesiniz</span></td><td><span  >birle\u015ftirmemekteler</span></td></tr><tr><th colspan=\"3\" >necessitative</th><td><span  >birle\u015ftirmemeliyim</span></td><td><span  >birle\u015ftirmemelisin</span></td><td><span  >birle\u015ftirmemeli</span></td><td><span  >birle\u015ftirmemeliyiz</span></td><td><span  >birle\u015ftirmemelisiniz</span></td><td><span  >birle\u015ftirmemeliler</span></td></tr><tr><th colspan=\"3\" >imperative</th><td></td><td><span  >birle\u015ftirme</span></td><td><span  >birle\u015ftirmesin</span></td><td></td><td><span  >birle\u015ftirmeyin</span></td><td><span  >birle\u015ftirmesinler</span></td></tr><tr><th colspan=\"9\"></th></tr><tr><th colspan=\"9\" >Negative interrogative</th></tr><tr><th colspan=\"9\"></th></tr><tr><th colspan=\"3\" rowspan=\"3\"></th><th colspan=\"3\" >singular</th><th colspan=\"3\" >plural</th></tr><tr><th >1 person</th><th >2 person</th><th >3 person</th><th >1 person</th><th >2 person</th><th >3 person</th></tr><tr><th >ben</th><th >sen</th><th >o</th><th >biz</th><th >siz</th><th >onlar</th></tr><tr><th rowspan=\"5\" >indicative</th><th rowspan=\"2\" >present</th><th >aorist</th><td>birle\u015ftirmez miyim?</td><td>birle\u015ftirmez misin?</td><td>birle\u015ftirmez mi?</td><td>birle\u015ftirmez miyiz?</td><td>birle\u015ftirmez misiniz?</td><td>birle\u015ftirmezler mi?</td></tr><tr><th >imperfective</th><td>birle\u015ftirmiyor muyum?</td><td>birle\u015ftirmiyor musun?</td><td>birle\u015ftirmiyor mu?</td><td>birle\u015ftirmiyor muyuz?</td><td>birle\u015ftirmiyor musunuz?</td><td>birle\u015ftirmiyorlar m\u0131?</td></tr><tr><th rowspan=\"2\" >past</th><th >perfective</th><td>birle\u015ftirmedim mi?</td><td>birle\u015ftirmedin mi?</td><td>birle\u015ftirmedi mi?</td><td>birle\u015ftirmedik mi?</td><td>birle\u015ftirmediniz mi?</td><td>birle\u015ftirmediler mi?</td></tr><tr><th >imperfective</th><td>birle\u015ftirmiyor muydum?</td><td>birle\u015ftirmiyor muydun?</td><td>birle\u015ftirmiyor muydu?</td><td>birle\u015ftirmiyor muyduk?</td><td>birle\u015ftirmiyor muydunuz?</td><td>birle\u015ftirmiyorlar m\u0131yd\u0131?</td></tr><tr><th colspan=\"2\" >future</th><td>birle\u015ftirmeyecek miyim?</td><td>birle\u015ftirmeyecek misin?</td><td>birle\u015ftirmeyecek mi?</td><td>birle\u015ftirmeyecek miyiz?</td><td>birle\u015ftirmeyecek misiniz?</td><td>birle\u015ftirmeyecekler mi?</td></tr><tr><th rowspan=\"3\" >inferential</th><th colspan=\"2\" >perfective</th><td>birle\u015ftirmemi\u015f miyim?</td><td>birle\u015ftirmemi\u015f misin?</td><td>birle\u015ftirmemi\u015f mi?</td><td>birle\u015ftirmemi\u015f miyiz?</td><td>birle\u015ftirmemi\u015f misiniz?</td><td>birle\u015ftirmemi\u015fler mi?</td></tr><tr><th colspan=\"2\" >aorist</th><td>birle\u015ftirmez miymi\u015fim?</td><td>birle\u015ftirmez miymi\u015fsin?</td><td>birle\u015ftirmez miymi\u015f?</td><td>birle\u015ftirmez miymi\u015fiz?</td><td>birle\u015ftirmez miymi\u015fsiniz?</td><td>birle\u015ftirmezler miymi\u015f?</td></tr><tr><th colspan=\"2\" >imperfective</th><td>birle\u015ftirmiyor muymu\u015fum?</td><td>birle\u015ftirmiyor muymu\u015fsun?</td><td>birle\u015ftirmiyor muymu\u015f?</td><td>birle\u015ftirmiyor muymu\u015fuz?</td><td>birle\u015ftirmiyor muymu\u015fsunuz?</td><td>birle\u015ftirmiyorlar m\u0131ym\u0131\u015f?</td></tr><tr><th rowspan=\"2\" >conditional</th><th colspan=\"2\" >simple</th><td>birle\u015ftirmesem mi?</td><td>birle\u015ftirmesen mi?</td><td>birle\u015ftirmese mi?</td><td>birle\u015ftirmesek mi?</td><td>birle\u015ftirmeseniz mi?</td><td>birle\u015ftirmeseler mi?</td></tr><tr><th colspan=\"2\" >perfective</th><td>birle\u015ftirmese miydim?</td><td>birle\u015ftirmese miydin?</td><td>birle\u015ftirmese miydi?</td><td>birle\u015ftirmese miydik?</td><td>birle\u015ftirmese miydiniz?</td><td>birle\u015ftirmeseler miydi?</td></tr><tr><th colspan=\"3\" >progressive</th><td>birle\u015ftirmemekte miyim?</td><td>birle\u015ftirmemekte misin?</td><td>birle\u015ftirmemekte mi?</td><td>birle\u015ftirmemekte miyiz?</td><td>birle\u015ftirmemekte misiniz?</td><td>birle\u015ftirmemekteler mi?</td></tr><tr><th colspan=\"3\" >necessitative</th><td>birle\u015ftirmemeli miyim?</td><td>birle\u015ftirmemeli misin?</td><td>birle\u015ftirmemeli mi?</td><td>birle\u015ftirmemeli miyiz?</td><td>birle\u015ftirmemeli misiniz?</td><td>birle\u015ftirmemeliler mi?</td></tr></tbody></table>'></iframe>", "gelmek": "<iframe srcdoc='Conjugation of gelmek (aorist in -<i  >V\u2074r</i>)<p><i><b>Note:</b> Actual conjugations can be more complex than tables below. Compound forms with the auxiliary <i  >olmak</i> not shown. See also Appendix:Turkish suffixes#Verbs.</i></p><table  style=\"background:#F9F9F9; text-align:center; width:100%\"><tbody><tr><th colspan=\"9\" >Positive declarative</th></tr><tr><th colspan=\"9\"></th></tr><tr><th colspan=\"3\" >infinitive</th><td colspan=\"6\"><span  ><strong >gelmek</strong></span></td></tr><tr><th rowspan=\"3\" >impersonal participle</th><th colspan=\"2\" >imperfective</th><td colspan=\"6\"><span  >gelen</span></td></tr><tr><th colspan=\"2\" >perfective</th><td colspan=\"6\"><span  >gelmi\u015f</span></td></tr><tr><th colspan=\"2\" >prospective</th><td colspan=\"6\"><span  >gelecek</span></td></tr><tr><th rowspan=\"2\" >personal participle</th><th colspan=\"2\" >non-prospective</th><td><span  >geldi\u011fim</span></td><td><span  >geldi\u011fin</span></td><td><span  >geldi\u011fi</span></td><td><span  >geldi\u011fimiz</span></td><td><span  >geldi\u011finiz</span></td><td><span  >geldikleri</span></td></tr><tr><th colspan=\"2\" >prospective</th><td><span  >gelece\u011fim</span></td><td><span  >gelece\u011fin</span></td><td><span  >gelece\u011fi</span></td><td><span  >gelece\u011fimiz</span></td><td><span  >gelece\u011finiz</span></td><td><span  >gelecekleri</span></td></tr><tr><th colspan=\"3\" >verbal noun</th><td colspan=\"6\"><span  >gelme</span></td></tr><tr><th colspan=\"3\" >way of doing</th><td colspan=\"6\"><span  >geli\u015f</span></td></tr><tr><th colspan=\"3\" rowspan=\"3\"></th><th colspan=\"3\" >singular</th><th colspan=\"3\" >plural</th></tr><tr><th >1 person</th><th >2 person</th><th >3 person</th><th >1 person</th><th >2 person</th><th >3 person</th></tr><tr><th >ben</th><th >sen</th><th >o</th><th >biz</th><th >siz</th><th >onlar</th></tr><tr><th rowspan=\"5\" >indicative</th><th rowspan=\"2\" >present</th><th >aorist</th><td><span  >gelirim</span></td><td><span  >gelirsin</span></td><td><span  >gelir</span></td><td><span  >geliriz</span></td><td><span  >gelirsiniz</span></td><td><span  >gelirler</span></td></tr><tr><th >imperfective</th><td><span  >geliyorum</span></td><td><span  >geliyorsun</span></td><td><span  >geliyor</span></td><td><span  >geliyoruz</span></td><td><span  >geliyorsunuz</span></td><td><span  >geliyorlar</span></td></tr><tr><th rowspan=\"2\" >past</th><th >perfective</th><td><span  >geldim</span></td><td><span  >geldin</span></td><td><span  >geldi</span></td><td><span  >geldik</span></td><td><span  >geldiniz</span></td><td><span  >geldiler</span></td></tr><tr><th >imperfective</th><td><span  >geliyordum</span></td><td><span  >geliyordun</span></td><td><span  >geliyordu</span></td><td><span  >geliyorduk</span></td><td><span  >geliyordunuz</span></td><td><span  >geliyorlard\u0131 (or geliyordular)</span></td></tr><tr><th colspan=\"2\" >future</th><td><span  >gelece\u011fim</span></td><td><span  >geleceksin</span></td><td><span  >gelecek</span></td><td><span  >gelece\u011fiz</span></td><td><span  >geleceksiniz</span></td><td><span  >gelecekler</span></td></tr><tr><th rowspan=\"3\" >inferential</th><th colspan=\"2\" >perfective</th><td><span  >gelmi\u015fim</span></td><td><span  >gelmi\u015fsin</span></td><td><span  >gelmi\u015f</span></td><td><span  >gelmi\u015fiz</span></td><td><span  >gelmi\u015fsiniz</span></td><td><span  >gelmi\u015fler</span></td></tr><tr><th colspan=\"2\" >aorist</th><td><span  >gelirmi\u015fim</span></td><td><span  >gelirmi\u015fsin</span></td><td><span  >gelirmi\u015f</span></td><td><span  >gelirmi\u015fiz</span></td><td><span  >gelirmi\u015fsiniz</span></td><td><span  >gelirlermi\u015f (or gelirmi\u015flar)</span></td></tr><tr><th colspan=\"2\" >imperfective</th><td><span  >geliyormu\u015fum</span></td><td><span  >geliyormu\u015fsun</span></td><td><span  >geliyormu\u015f</span></td><td><span  >geliyormu\u015fuz</span></td><td><span  >geliyormu\u015fsunuz</span></td><td><span  >geliyorlarm\u0131\u015f</span></td></tr><tr><th rowspan=\"2\" >conditional</th><th colspan=\"2\" >simple</th><td><span  >gelsem</span></td><td><span  >gelsen</span></td><td><span  >gelse</span></td><td><span  >gelsek</span></td><td><span  >gelseniz</span></td><td><span  >gelseler</span></td></tr><tr><th colspan=\"2\" >perfective</th><td><span  >gelseydim</span></td><td><span  >gelseydin</span></td><td><span  >gelseydi</span></td><td><span  >gelseydik</span></td><td><span  >gelseydiniz</span></td><td><span  >gelseydiler</span></td></tr><tr><th colspan=\"3\" >optative</th><td><span  >geleyim</span></td><td><span  >gelesin</span></td><td><span  >gele</span></td><td><span  >gelelim</span></td><td><span  >gelesiniz</span></td><td><span  >geleler</span></td></tr><tr><th colspan=\"3\" >progressive</th><td><span  >gelmekteyim</span></td><td><span  >gelmektesin</span></td><td><span  >gelmekte</span></td><td><span  >gelmekteyiz</span></td><td><span  >gelmektesiniz</span></td><td><span  >gelmekteler</span></td></tr><tr><th colspan=\"3\" >necessitative</th><td><span  >gelmeliyim</span></td><td><span  >gelmelisin</span></td><td><span  >gelmeli</span></td><td><span  >gelmeliyiz</span></td><td><span  >gelmelisiniz</span></td><td><span  >gelmeliler</span></td></tr><tr><th colspan=\"3\" >imperative</th><td></td><td><span  >gel</span></td><td><span  >gelsin</span></td><td></td><td><span  >gelin</span></td><td><span  >gelsinler</span></td></tr><tr><th colspan=\"9\"></th></tr><tr><th colspan=\"9\" >Positive interrogative</th></tr><tr><th colspan=\"9\"></th></tr><tr><th colspan=\"3\" rowspan=\"3\"></th><th colspan=\"3\" >singular</th><th colspan=\"3\" >plural</th></tr><tr><th >1 person</th><th >2 person</th><th >3 person</th><th >1 person</th><th >2 person</th><th >3 person</th></tr><tr><th >ben</th><th >sen</th><th >o</th><th >biz</th><th >siz</th><th >onlar</th></tr><tr><th rowspan=\"5\" >indicative</th><th rowspan=\"2\" >present</th><th >aorist</th><td>gelir miyim?</td><td>gelir misin?</td><td>gelir mi?</td><td>gelir miyiz?</td><td>gelir misiniz?</td><td>gelirler mi?</td></tr><tr><th >imperfective</th><td>geliyor muyum?</td><td>geliyor musun?</td><td>geliyor mu?</td><td>geliyor muyuz?</td><td>geliyor musunuz?</td><td>geliyorlar m\u0131?</td></tr><tr><th rowspan=\"2\" >past</th><th >perfective</th><td>geldim mi?</td><td>geldin mi?</td><td>geldi mi?</td><td>geldik mi?</td><td>geldiniz mi?</td><td>geldiler mi?</td></tr><tr><th >imperfective</th><td>geliyor muydum?</td><td>geliyor muydun?</td><td>geliyor muydu?</td><td>geliyor muyduk?</td><td>geliyor muydunuz?</td><td>geliyorlar m\u0131yd\u0131?</td></tr><tr><th colspan=\"2\" >future</th><td>gelecek miyim?</td><td>gelecek misin?</td><td>gelecek mi?</td><td>gelecek miyiz?</td><td>gelecek misiniz?</td><td>gelecekler mi?</td></tr><tr><th rowspan=\"3\" >inferential</th><th colspan=\"2\" >perfective</th><td>gelmi\u015f miyim?</td><td>gelmi\u015f misin?</td><td>gelmi\u015f mi?</td><td>gelmi\u015f miyiz?</td><td>gelmi\u015f misiniz?</td><td>gelmi\u015fler mi?</td></tr><tr><th colspan=\"2\" >aorist</th><td>gelir miymi\u015fim?</td><td>gelir miymi\u015fsin?</td><td>gelir miymi\u015f?</td><td>gelir miymi\u015fiz?</td><td>gelir miymi\u015fsiniz?</td><td>gelirler miymi\u015f?</td></tr><tr><th colspan=\"2\" >imperfective</th><td>geliyor muymu\u015fum?</td><td>geliyor muymu\u015fsun?</td><td>geliyor muymu\u015f?</td><td>geliyor muymu\u015fuz?</td><td>geliyor muymu\u015fsunuz?</td><td>geliyorlar m\u0131ym\u0131\u015f?</td></tr><tr><th rowspan=\"2\" >conditional</th><th colspan=\"2\" >simple</th><td>gelsem mi?</td><td>gelsen mi?</td><td>gelse mi?</td><td>gelsek mi?</td><td>gelseniz mi?</td><td>gelseler mi?</td></tr><tr><th colspan=\"2\" >perfective</th><td>gelse miydim?</td><td>gelse miydin?</td><td>gelse miydi?</td><td>gelse miydik?</td><td>gelse miydiniz?</td><td>gelseler miydi?</td></tr><tr><th colspan=\"3\" >progressive</th><td>gelmekte miyim?</td><td>gelmekte misin?</td><td>gelmekte mi?</td><td>gelmekte miyiz?</td><td>gelmekte misiniz?</td><td>gelmekteler mi?</td></tr><tr><th colspan=\"3\" >necessitative</th><td>gelmeli miyim?</td><td>gelmeli misin?</td><td>gelmeli mi?</td><td>gelmeli miyiz?</td><td>gelmeli misiniz?</td><td>gelmeliler mi?</td></tr><tr><th colspan=\"9\"></th></tr><tr><th colspan=\"9\" >Negative declarative</th></tr><tr><th colspan=\"9\"></th></tr><tr><th colspan=\"3\" >infinitive</th><td colspan=\"6\"><span  >gelmemek</span></td></tr><tr><th rowspan=\"3\" >impersonal participle</th><th colspan=\"2\" >imperfective</th><td colspan=\"6\"><span  >gelmeyen</span></td></tr><tr><th colspan=\"2\" >perfective</th><td colspan=\"6\"><span  >gelmemi\u015f</span></td></tr><tr><th colspan=\"2\" >prospective</th><td colspan=\"6\"><span  >gelmeyecek</span></td></tr><tr><th rowspan=\"2\" >personal participle</th><th colspan=\"2\" >non-prospective</th><td><span  >gelmedi\u011fim</span></td><td><span  >gelmedi\u011fin</span></td><td><span  >gelmedi\u011fi</span></td><td><span  >gelmedi\u011fimiz</span></td><td><span  >gelmedi\u011finiz</span></td><td><span  >gelmedikleri</span></td></tr><tr><th colspan=\"2\" >prospective</th><td><span  >gelmeyece\u011fim</span></td><td><span  >gelmeyece\u011fin</span></td><td><span  >gelmeyece\u011fi</span></td><td><span  >gelmeyece\u011fimiz</span></td><td><span  >gelmeyece\u011finiz</span></td><td><span  >gelmeyecekleri</span></td></tr><tr><th colspan=\"3\" >verbal noun</th><td colspan=\"6\"><span  >gelmeme</span></td></tr><tr><th colspan=\"3\" >way of doing</th><td colspan=\"6\"><span  >gelmeyi\u015f</span></td></tr><tr><th colspan=\"3\" rowspan=\"3\"></th><th colspan=\"3\" >singular</th><th colspan=\"3\" >plural</th></tr><tr><th >1 person</th><th >2 person</th><th >3 person</th><th >1 person</th><th >2 person</th><th >3 person</th></tr><tr><th >ben</th><th >sen</th><th >o</th><th >biz</th><th >siz</th><th >onlar</th></tr><tr><th rowspan=\"5\" >indicative</th><th rowspan=\"2\" >present</th><th >aorist</th><td><span  >gelmem</span></td><td><span  >gelmezsin</span></td><td><span  >gelmez</span></td><td><span  >gelmeyiz</span></td><td><span  >gelmezsiniz</span></td><td><span  >gelmezler</span></td></tr><tr><th >imperfective</th><td><span  >gelmiyorum</span></td><td><span  >gelmiyorsun</span></td><td><span  >gelmiyor</span></td><td><span  >gelmiyoruz</span></td><td><span  >gelmiyorsunuz</span></td><td><span  >gelmiyorlar</span></td></tr><tr><th rowspan=\"2\" >past</th><th >perfective</th><td><span  >gelmedim</span></td><td><span  >gelmedin</span></td><td><span  >gelmedi</span></td><td><span  >gelmedik</span></td><td><span  >gelmediniz</span></td><td><span  >gelmediler</span></td></tr><tr><th >imperfective</th><td><span  >gelmiyordum</span></td><td><span  >gelmiyordun</span></td><td><span  >gelmiyordu</span></td><td><span  >gelmiyorduk</span></td><td><span  >gelmiyordunuz</span></td><td><span  >gelmiyorlard\u0131</span></td></tr><tr><th colspan=\"2\" >future</th><td><span  >gelmeyece\u011fim</span></td><td><span  >gelmeyeceksin</span></td><td><span  >gelmeyecek</span></td><td><span  >gelmeyece\u011fiz</span></td><td><span  >gelmeyeceksiniz</span></td><td><span  >gelmeyecekler</span></td></tr><tr><th rowspan=\"3\" >inferential</th><th colspan=\"2\" >perfective</th><td><span  >gelmemi\u015fim</span></td><td><span  >gelmemi\u015fsin</span></td><td><span  >gelmemi\u015f</span></td><td><span  >gelmemi\u015fiz</span></td><td><span  >gelmemi\u015fsiniz</span></td><td><span  >gelmemi\u015fler</span></td></tr><tr><th colspan=\"2\" >aorist</th><td><span  >gelmezmi\u015fim</span></td><td><span  >gelmezmi\u015fsin</span></td><td><span  >gelmezmi\u015f</span></td><td><span  >gelmezmi\u015fiz</span></td><td><span  >gelmezmi\u015fsiniz</span></td><td><span  >gelmezlermi\u015f</span></td></tr><tr><th colspan=\"2\" >imperfective</th><td><span  >gelmiyormu\u015fum</span></td><td><span  >gelmiyormu\u015fsun</span></td><td><span  >gelmiyormu\u015f</span></td><td><span  >gelmiyormu\u015fuz</span></td><td><span  >gelmiyormu\u015fsunuz</span></td><td><span  >gelmiyorlarm\u0131\u015f</span></td></tr><tr><th rowspan=\"2\" >conditional</th><th colspan=\"2\" >simple</th><td><span  >gelmesem</span></td><td><span  >gelmesen</span></td><td><span  >gelmese</span></td><td><span  >gelmesek</span></td><td><span  >gelmeseniz</span></td><td><span  >gelmeseler</span></td></tr><tr><th colspan=\"2\" >perfective</th><td><span  >gelmeseydim</span></td><td><span  >gelmeseydin</span></td><td><span  >gelmeseydi</span></td><td><span  >gelmeseydik</span></td><td><span  >gelmeseydiniz</span></td><td><span  >gelmeseydiler</span></td></tr><tr><th colspan=\"3\" >optative</th><td><span  >gelmeyeyim</span></td><td><span  >gelmeyesin</span></td><td><span  >gelmeye</span></td><td><span  >gelmeyelim</span></td><td><span  >gelmeyesiniz</span></td><td><span  >gelmeyeler</span></td></tr><tr><th colspan=\"3\" >progressive</th><td><span  >gelmemekteyim</span></td><td><span  >gelmemektesin</span></td><td><span  >gelmemekte</span></td><td><span  >gelmemekteyiz</span></td><td><span  >gelmemektesiniz</span></td><td><span  >gelmemekteler</span></td></tr><tr><th colspan=\"3\" >necessitative</th><td><span  >gelmemeliyim</span></td><td><span  >gelmemelisin</span></td><td><span  >gelmemeli</span></td><td><span  >gelmemeliyiz</span></td><td><span  >gelmemelisiniz</span></td><td><span  >gelmemeliler</span></td></tr><tr><th colspan=\"3\" >imperative</th><td></td><td><span  >gelme</span></td><td><span  >gelmesin</span></td><td></td><td><span  >gelmeyin</span></td><td><span  >gelmesinler</span></td></tr><tr><th colspan=\"9\"></th></tr><tr><th colspan=\"9\" >Negative interrogative</th></tr><tr><th colspan=\"9\"></th></tr><tr><th colspan=\"3\" rowspan=\"3\"></th><th colspan=\"3\" >singular</th><th colspan=\"3\" >plural</th></tr><tr><th >1 person</th><th >2 person</th><th >3 person</th><th >1 person</th><th >2 person</th><th >3 person</th></tr><tr><th >ben</th><th >sen</th><th >o</th><th >biz</th><th >siz</th><th >onlar</th></tr><tr><th rowspan=\"5\" >indicative</th><th rowspan=\"2\" >present</th><th >aorist</th><td>gelmez miyim?</td><td>gelmez misin?</td><td>gelmez mi?</td><td>gelmez miyiz?</td><td>gelmez misiniz?</td><td>gelmezler mi?</td></tr><tr><th >imperfective</th><td>gelmiyor muyum?</td><td>gelmiyor musun?</td><td>gelmiyor mu?</td><td>gelmiyor muyuz?</td><td>gelmiyor musunuz?</td><td>gelmiyorlar m\u0131?</td></tr><tr><th rowspan=\"2\" >past</th><th >perfective</th><td>gelmedim mi?</td><td>gelmedin mi?</td><td>gelmedi mi?</td><td>gelmedik mi?</td><td>gelmediniz mi?</td><td>gelmediler mi?</td></tr><tr><th >imperfective</th><td>gelmiyor muydum?</td><td>gelmiyor muydun?</td><td>gelmiyor muydu?</td><td>gelmiyor muyduk?</td><td>gelmiyor muydunuz?</td><td>gelmiyorlar m\u0131yd\u0131?</td></tr><tr><th colspan=\"2\" >future</th><td>gelmeyecek miyim?</td><td>gelmeyecek misin?</td><td>gelmeyecek mi?</td><td>gelmeyecek miyiz?</td><td>gelmeyecek misiniz?</td><td>gelmeyecekler mi?</td></tr><tr><th rowspan=\"3\" >inferential</th><th colspan=\"2\" >perfective</th><td>gelmemi\u015f miyim?</td><td>gelmemi\u015f misin?</td><td>gelmemi\u015f mi?</td><td>gelmemi\u015f miyiz?</td><td>gelmemi\u015f misiniz?</td><td>gelmemi\u015fler mi?</td></tr><tr><th colspan=\"2\" >aorist</th><td>gelmez miymi\u015fim?</td><td>gelmez miymi\u015fsin?</td><td>gelmez miymi\u015f?</td><td>gelmez miymi\u015fiz?</td><td>gelmez miymi\u015fsiniz?</td><td>gelmezler miymi\u015f?</td></tr><tr><th colspan=\"2\" >imperfective</th><td>gelmiyor muymu\u015fum?</td><td>gelmiyor muymu\u015fsun?</td><td>gelmiyor muymu\u015f?</td><td>gelmiyor muymu\u015fuz?</td><td>gelmiyor muymu\u015fsunuz?</td><td>gelmiyorlar m\u0131ym\u0131\u015f?</td></tr><tr><th rowspan=\"2\" >conditional</th><th colspan=\"2\" >simple</th><td>gelmesem mi?</td><td>gelmesen mi?</td><td>gelmese mi?</td><td>gelmesek mi?</td><td>gelmeseniz mi?</td><td>gelmeseler mi?</td></tr><tr><th colspan=\"2\" >perfective</th><td>gelmese miydim?</td><td>gelmese miydin?</td><td>gelmese miydi?</td><td>gelmese miydik?</td><td>gelmese miydiniz?</td><td>gelmeseler miydi?</td></tr><tr><th colspan=\"3\" >progressive</th><td>gelmemekte miyim?</td><td>gelmemekte misin?</td><td>gelmemekte mi?</td><td>gelmemekte miyiz?</td><td>gelmemekte misiniz?</td><td>gelmemekteler mi?</td></tr><tr><th colspan=\"3\" >necessitative</th><td>gelmemeli miyim?</td><td>gelmemeli misin?</td><td>gelmemeli mi?</td><td>gelmemeli miyiz?</td><td>gelmemeli misiniz?</td><td>gelmemeliler mi?</td></tr></tbody></table>'></iframe>", "emretmek": "<iframe srcdoc='Conjugation of emretmek <p><i><b>Note:</b> Actual conjugations can be more complex than tables below. Compound forms with the auxiliary <i  >olmak</i> not shown. See also Appendix:Turkish suffixes#Verbs.</i></p><table  style=\"background:#F9F9F9; text-align:center; width:100%\"><tbody><tr><th colspan=\"9\" >Positive declarative</th></tr><tr><th colspan=\"9\"></th></tr><tr><th colspan=\"3\" >infinitive</th><td colspan=\"6\"><span  ><strong >emretmek</strong></span></td></tr><tr><th rowspan=\"3\" >impersonal participle</th><th colspan=\"2\" >imperfective</th><td colspan=\"6\"><span  >emreden</span></td></tr><tr><th colspan=\"2\" >perfective</th><td colspan=\"6\"><span  >emretmi\u015f</span></td></tr><tr><th colspan=\"2\" >prospective</th><td colspan=\"6\"><span  >emredecek</span></td></tr><tr><th rowspan=\"2\" >personal participle</th><th colspan=\"2\" >non-prospective</th><td><span  >emretti\u011fim</span></td><td><span  >emretti\u011fin</span></td><td><span  >emretti\u011fi</span></td><td><span  >emretti\u011fimiz</span></td><td><span  >emretti\u011finiz</span></td><td><span  >emrettikleri</span></td></tr><tr><th colspan=\"2\" >prospective</th><td><span  >emredece\u011fim</span></td><td><span  >emredece\u011fin</span></td><td><span  >emredece\u011fi</span></td><td><span  >emredece\u011fimiz</span></td><td><span  >emredece\u011finiz</span></td><td><span  >emredecekleri</span></td></tr><tr><th colspan=\"3\" >verbal noun</th><td colspan=\"6\"><span  >emretme</span></td></tr><tr><th colspan=\"3\" >way of doing</th><td colspan=\"6\"><span  >emredi\u015f</span></td></tr><tr><th colspan=\"3\" rowspan=\"3\"></th><th colspan=\"3\" >singular</th><th colspan=\"3\" >plural</th></tr><tr><th >1 person</th><th >2 person</th><th >3 person</th><th >1 person</th><th >2 person</th><th >3 person</th></tr><tr><th >ben</th><th >sen</th><th >o</th><th >biz</th><th >siz</th><th >onlar</th></tr><tr><th rowspan=\"5\" >indicative</th><th rowspan=\"2\" >present</th><th >aorist</th><td><span  >emrederim</span></td><td><span  >emredersin</span></td><td><span  >emreder</span></td><td><span  >emrederiz</span></td><td><span  >emredersiniz</span></td><td><span  >emrederler</span></td></tr><tr><th >imperfective</th><td><span  >emrediyorum</span></td><td><span  >emrediyorsun</span></td><td><span  >emrediyor</span></td><td><span  >emrediyoruz</span></td><td><span  >emrediyorsunuz</span></td><td><span  >emrediyorlar</span></td></tr><tr><th rowspan=\"2\" >past</th><th >perfective</th><td><span  >emrettim</span></td><td><span  >emrettin</span></td><td><span  >emretti</span></td><td><span  >emrettik</span></td><td><span  >emrettiniz</span></td><td><span  >emrettiler</span></td></tr><tr><th >imperfective</th><td><span  >emrediyordum</span></td><td><span  >emrediyordun</span></td><td><span  >emrediyordu</span></td><td><span  >emrediyorduk</span></td><td><span  >emrediyordunuz</span></td><td><span  >emrediyorlard\u0131 (or emrediyordular)</span></td></tr><tr><th colspan=\"2\" >future</th><td><span  >emredece\u011fim</span></td><td><span  >emredeceksin</span></td><td><span  >emredecek</span></td><td><span  >emredece\u011fiz</span></td><td><span  >emredeceksiniz</span></td><td><span  >emredecekler</span></td></tr><tr><th rowspan=\"3\" >inferential</th><th colspan=\"2\" >perfective</th><td><span  >emretmi\u015fim</span></td><td><span  >emretmi\u015fsin</span></td><td><span  >emretmi\u015f</span></td><td><span  >emretmi\u015fiz</span></td><td><span  >emretmi\u015fsiniz</span></td><td><span  >emretmi\u015fler</span></td></tr><tr><th colspan=\"2\" >aorist</th><td><span  >emredermi\u015fim</span></td><td><span  >emredermi\u015fsin</span></td><td><span  >emredermi\u015f</span></td><td><span  >emredermi\u015fiz</span></td><td><span  >emredermi\u015fsiniz</span></td><td><span  >emrederlermi\u015f (or emredermi\u015flar)</span></td></tr><tr><th colspan=\"2\" >imperfective</th><td><span  >emrediyormu\u015fum</span></td><td><span  >emrediyormu\u015fsun</span></td><td><span  >emrediyormu\u015f</span></td><td><span  >emrediyormu\u015fuz</span></td><td><span  >emrediyormu\u015fsunuz</span></td><td><span  >emrediyorlarm\u0131\u015f</span></td></tr><tr><th rowspan=\"2\" >conditional</th><th colspan=\"2\" >simple</th><td><span  >emretsem</span></td><td><span  >emretsen</span></td><td><span  >emretse</span></td><td><span  >emretsek</span></td><td><span  >emretseniz</span></td><td><span  >emretseler</span></td></tr><tr><th colspan=\"2\" >perfective</th><td><span  >emretseydim</span></td><td><span  >emretseydin</span></td><td><span  >emretseydi</span></td><td><span  >emretseydik</span></td><td><span  >emretseydiniz</span></td><td><span  >emretseydiler</span></td></tr><tr><th colspan=\"3\" >optative</th><td><span  >emredeyim</span></td><td><span  >emredesin</span></td><td><span  >emrede</span></td><td><span  >emredelim</span></td><td><span  >emredesiniz</span></td><td><span  >emredeler</span></td></tr><tr><th colspan=\"3\" >progressive</th><td><span  >emretmekteyim</span></td><td><span  >emretmektesin</span></td><td><span  >emretmekte</span></td><td><span  >emretmekteyiz</span></td><td><span  >emretmektesiniz</span></td><td><span  >emretmekteler</span></td></tr><tr><th colspan=\"3\" >necessitative</th><td><span  >emretmeliyim</span></td><td><span  >emretmelisin</span></td><td><span  >emretmeli</span></td><td><span  >emretmeliyiz</span></td><td><span  >emretmelisiniz</span></td><td><span  >emretmeliler</span></td></tr><tr><th colspan=\"3\" >imperative</th><td></td><td><span  >emret</span></td><td><span  >emretsin</span></td><td></td><td><span  >emredin (or emrediniz)</span></td><td><span  >emretsinler</span></td></tr><tr><th colspan=\"9\"></th></tr><tr><th colspan=\"9\" >Positive interrogative</th></tr><tr><th colspan=\"9\"></th></tr><tr><th colspan=\"3\" rowspan=\"3\"></th><th colspan=\"3\" >singular</th><th colspan=\"3\" >plural</th></tr><tr><th >1 person</th><th >2 person</th><th >3 person</th><th >1 person</th><th >2 person</th><th >3 person</th></tr><tr><th >ben</th><th >sen</th><th >o</th><th >biz</th><th >siz</th><th >onlar</th></tr><tr><th rowspan=\"5\" >indicative</th><th rowspan=\"2\" >present</th><th >aorist</th><td>emreder miyim?</td><td>emreder misin?</td><td>emreder mi?</td><td>emreder miyiz?</td><td>emreder misiniz?</td><td>emrederler mi?</td></tr><tr><th >imperfective</th><td>emrediyor muyum?</td><td>emrediyor musun?</td><td>emrediyor mu?</td><td>emrediyor muyuz?</td><td>emrediyor musunuz?</td><td>emrediyorlar m\u0131?</td></tr><tr><th rowspan=\"2\" >past</th><th >perfective</th><td>emrettim mi?</td><td>emrettin mi?</td><td>emretti mi?</td><td>emrettik mi?</td><td>emrettiniz mi?</td><td>emrettiler mi?</td></tr><tr><th >imperfective</th><td>emrediyor muydum?</td><td>emrediyor muydun?</td><td>emrediyor muydu?</td><td>emrediyor muyduk?</td><td>emrediyor muydunuz?</td><td>emrediyorlar m\u0131yd\u0131?</td></tr><tr><th colspan=\"2\" >future</th><td>emredecek miyim?</td><td>emredecek misin?</td><td>emredecek mi?</td><td>emredecek miyiz?</td><td>emredecek misiniz?</td><td>emredecekler mi?</td></tr><tr><th rowspan=\"3\" >inferential</th><th colspan=\"2\" >perfective</th><td>emretmi\u015f miyim?</td><td>emretmi\u015f misin?</td><td>emretmi\u015f mi?</td><td>emretmi\u015f miyiz?</td><td>emretmi\u015f misiniz?</td><td>emretmi\u015fler mi?</td></tr><tr><th colspan=\"2\" >aorist</th><td>emreder miymi\u015fim?</td><td>emreder miymi\u015fsin?</td><td>emreder miymi\u015f?</td><td>emreder miymi\u015fiz?</td><td>emreder miymi\u015fsiniz?</td><td>emrederler miymi\u015f?</td></tr><tr><th colspan=\"2\" >imperfective</th><td>emrediyor muymu\u015fum?</td><td>emrediyor muymu\u015fsun?</td><td>emrediyor muymu\u015f?</td><td>emrediyor muymu\u015fuz?</td><td>emrediyor muymu\u015fsunuz?</td><td>emrediyorlar m\u0131ym\u0131\u015f?</td></tr><tr><th rowspan=\"2\" >conditional</th><th colspan=\"2\" >simple</th><td>emretsem mi?</td><td>emretsen mi?</td><td>emretse mi?</td><td>emretsek mi?</td><td>emretseniz mi?</td><td>emretseler mi?</td></tr><tr><th colspan=\"2\" >perfective</th><td>emretse miydim?</td><td>emretse miydin?</td><td>emretse miydi?</td><td>emretse miydik?</td><td>emretse miydiniz?</td><td>emretseler miydi?</td></tr><tr><th colspan=\"3\" >progressive</th><td>emretmekte<p>miyim?</p></td><td>emretmekte misin?</td><td>emretmekte mi?</td><td>emretmekte miyiz?</td><td>emretmekte misiniz?</td><td>emretmekteler mi?</td></tr><tr><th colspan=\"3\" >necessitative</th><td>emretmeli<p>miyim?</p></td><td>emretmeli misin?</td><td>emretmeli mi?</td><td>emretmeli miyiz?</td><td>emretmeli misiniz?</td><td>emretmeliler mi?</td></tr><tr><th colspan=\"9\"></th></tr><tr><th colspan=\"9\" >Negative declarative</th></tr><tr><th colspan=\"9\"></th></tr><tr><th colspan=\"3\" >infinitive</th><td colspan=\"6\"><span  >emretmemek</span></td></tr><tr><th rowspan=\"3\" >impersonal participle</th><th colspan=\"2\" >imperfective</th><td colspan=\"6\"><span  >emretmeyen</span></td></tr><tr><th colspan=\"2\" >perfective</th><td colspan=\"6\"><span  >emretmemi\u015f</span></td></tr><tr><th colspan=\"2\" >prospective</th><td colspan=\"6\"><span  >emretmeyecek</span></td></tr><tr><th rowspan=\"2\" >personal participle</th><th colspan=\"2\" >non-prospective</th><td><span  >emretmedi\u011fim</span></td><td><span  >emretmedi\u011fin</span></td><td><span  >emretmedi\u011fi</span></td><td><span  >emretmedi\u011fimiz</span></td><td><span  >emretmedi\u011finiz</span></td><td><span  >emretmedikleri</span></td></tr><tr><th colspan=\"2\" >prospective</th><td><span  >emretmeyece\u011fim</span></td><td><span  >emretmeyece\u011fin</span></td><td><span  >emretmeyece\u011fi</span></td><td><span  >emretmeyece\u011fimiz</span></td><td><span  >emretmeyece\u011finiz</span></td><td><span  >emretmeyecekleri</span></td></tr><tr><th colspan=\"3\" >verbal noun</th><td colspan=\"6\"><span  >emretmeme</span></td></tr><tr><th colspan=\"3\" >way of doing</th><td colspan=\"6\"><span  >emretmeyi\u015f</span></td></tr><tr><th colspan=\"3\" rowspan=\"3\"></th><th colspan=\"3\" >singular</th><th colspan=\"3\" >plural</th></tr><tr><th >1 person</th><th >2 person</th><th >3 person</th><th >1 person</th><th >2 person</th><th >3 person</th></tr><tr><th >ben</th><th >sen</th><th >o</th><th >biz</th><th >siz</th><th >onlar</th></tr><tr><th rowspan=\"5\" >indicative</th><th rowspan=\"2\" >present</th><th >aorist</th><td><span  >emretmem</span></td><td><span  >emretmezsin</span></td><td><span  >emretmez</span></td><td><span  >emretmeyiz</span></td><td><span  >emretmezsiniz</span></td><td><span  >emretmezler</span></td></tr><tr><th >imperfective</th><td><span  >emretmiyorum</span></td><td><span  >emretmiyorsun</span></td><td><span  >emretmiyor</span></td><td><span  >emretmiyoruz</span></td><td><span  >emretmiyorsunuz</span></td><td><span  >emretmiyorlar</span></td></tr><tr><th rowspan=\"2\" >past</th><th >perfective</th><td><span  >emretmedim</span></td><td><span  >emretmedin</span></td><td><span  >emretmedi</span></td><td><span  >emretmedik</span></td><td><span  >emretmediniz</span></td><td><span  >emretmediler</span></td></tr><tr><th >imperfective</th><td><span  >emretmiyordum</span></td><td><span  >emretmiyordun</span></td><td><span  >emretmiyordu</span></td><td><span  >emretmiyorduk</span></td><td><span  >emretmiyordunuz</span></td><td><span  >emretmiyorlard\u0131</span></td></tr><tr><th colspan=\"2\" >future</th><td><span  >emretmeyece\u011fim</span></td><td><span  >emretmeyeceksin</span></td><td><span  >emretmeyecek</span></td><td><span  >emretmeyece\u011fiz</span></td><td><span  >emretmeyeceksiniz</span></td><td><span  >emretmeyecekler</span></td></tr><tr><th rowspan=\"3\" >inferential</th><th colspan=\"2\" >perfective</th><td><span  >emretmemi\u015fim</span></td><td><span  >emretmemi\u015fsin</span></td><td><span  >emretmemi\u015f</span></td><td><span  >emretmemi\u015fiz</span></td><td><span  >emretmemi\u015fsiniz</span></td><td><span  >emretmemi\u015fler</span></td></tr><tr><th colspan=\"2\" >aorist</th><td><span  >emretmezmi\u015fim</span></td><td><span  >emretmezmi\u015fsin</span></td><td><span  >emretmezmi\u015f</span></td><td><span  >emretmezmi\u015fiz</span></td><td><span  >emretmezmi\u015fsiniz</span></td><td><span  >emretmezlermi\u015f</span></td></tr><tr><th colspan=\"2\" >imperfective</th><td><span  >emretmiyormu\u015fum</span></td><td><span  >emretmiyormu\u015fsun</span></td><td><span  >emretmiyormu\u015f</span></td><td><span  >emretmiyormu\u015fuz</span></td><td><span  >emretmiyormu\u015fsunuz</span></td><td><span  >emretmiyorlarm\u0131\u015f</span></td></tr><tr><th rowspan=\"2\" >conditional</th><th colspan=\"2\" >simple</th><td><span  >emretmesem</span></td><td><span  >emretmesen</span></td><td><span  >emretmese</span></td><td><span  >emretmesek</span></td><td><span  >emretmeseniz</span></td><td><span  >emretmeseler</span></td></tr><tr><th colspan=\"2\" >perfective</th><td><span  >emretmeseydim</span></td><td><span  >emretmeseydin</span></td><td><span  >emretmeseydi</span></td><td><span  >emretmeseydik</span></td><td><span  >emretmeseydiniz</span></td><td><span  >emretmeseydiler</span></td></tr><tr><th colspan=\"3\" >optative</th><td><span  >emretmeyeyim</span></td><td><span  >emretmeyesin</span></td><td><span  >emretmeye</span></td><td><span  >emretmeyelim</span></td><td><span  >emretmeyesiniz</span></td><td><span  >emretmeyeler</span></td></tr><tr><th colspan=\"3\" >progressive</th><td><span  >emretmemekteyim</span></td><td><span  >emretmemektesin</span></td><td><span  >emretmemekte</span></td><td><span  >emretmemekteyiz</span></td><td><span  >emretmemektesiniz</span></td><td><span  >emretmemekteler</span></td></tr><tr><th colspan=\"3\" >necessitative</th><td><span  >emretmemeliyim</span></td><td><span  >emretmemelisin</span></td><td><span  >emretmemeli</span></td><td><span  >emretmemeliyiz</span></td><td><span  >emretmemelisiniz</span></td><td><span  >emretmemeliler</span></td></tr><tr><th colspan=\"3\" >imperative</th><td></td><td><span  >emretme</span></td><td><span  >emretmesin</span></td><td></td><td><span  >emretmeyin (or emretmeyiniz)</span></td><td><span  >emretmesinler</span></td></tr><tr><th colspan=\"9\"></th></tr><tr><th colspan=\"9\" >Negative interrogative</th></tr><tr><th colspan=\"9\"></th></tr><tr><th colspan=\"3\" rowspan=\"3\"></th><th colspan=\"3\" >singular</th><th colspan=\"3\" >plural</th></tr><tr><th >1 person</th><th >2 person</th><th >3 person</th><th >1 person</th><th >2 person</th><th >3 person</th></tr><tr><th >ben</th><th >sen</th><th >o</th><th >biz</th><th >siz</th><th >onlar</th></tr><tr><th rowspan=\"5\" >indicative</th><th rowspan=\"2\" >present</th><th >aorist</th><td>emretmez miyim?</td><td>emretmez misin?</td><td>emretmez mi?</td><td>emretmez miyiz?</td><td>emretmez misiniz?</td><td>emretmezler mi?</td></tr><tr><th >imperfective</th><td>emretmiyor muyum?</td><td>emretmiyor musun?</td><td>emretmiyor mu?</td><td>emretmiyor muyuz?</td><td>emretmiyor musunuz?</td><td>emretmiyorlar m\u0131?</td></tr><tr><th rowspan=\"2\" >past</th><th >perfective</th><td>emretmedim mi?</td><td>emretmedin mi?</td><td>emretmedi mi?</td><td>emretmedik mi?</td><td>emretmediniz mi?</td><td>emretmediler mi?</td></tr><tr><th >imperfective</th><td>emretmiyor muydum?</td><td>emretmiyor muydun?</td><td>emretmiyor muydu?</td><td>emretmiyor muyduk?</td><td>emretmiyor muydunuz?</td><td>emretmiyorlar m\u0131yd\u0131?</td></tr><tr><th colspan=\"2\" >future</th><td>emretmeyecek miyim?</td><td>emretmeyecek misin?</td><td>emretmeyecek mi?</td><td>emretmeyecek miyiz?</td><td>emretmeyecek misiniz?</td><td>emretmeyecekler mi?</td></tr><tr><th rowspan=\"3\" >inferential</th><th colspan=\"2\" >perfective</th><td>emretmemi\u015f miyim?</td><td>emretmemi\u015f misin?</td><td>emretmemi\u015f mi?</td><td>emretmemi\u015f miyiz?</td><td>emretmemi\u015f misiniz?</td><td>emretmemi\u015fler mi?</td></tr><tr><th colspan=\"2\" >aorist</th><td>emretmez miymi\u015fim?</td><td>emretmez miymi\u015fsin?</td><td>emretmez mimi\u015f?</td><td>emretmez miymi\u015fiz?</td><td>emretmez miymi\u015fsiniz?</td><td>emretmezler miymi\u015f?</td></tr><tr><th colspan=\"2\" >imperfective</th><td>emretmiyor muymu\u015fum?</td><td>emretmiyor muymu\u015fsun?</td><td>emretmiyor muymu\u015f?</td><td>emretmiyor muymu\u015fuz?</td><td>emretmiyor muymu\u015fsunuz?</td><td>emretmiyorlar m\u0131ym\u0131\u015f?</td></tr><tr><th rowspan=\"2\" >conditional</th><th colspan=\"2\" >simple</th><td>emretmesem mi?</td><td>emretmesen mi?</td><td>emretmese mi?</td><td>emretmesek mi?</td><td>emretmeseniz mi?</td><td>emretmeseler mi?</td></tr><tr><th colspan=\"2\" >perfective</th><td>emretmese miydim?</td><td>emretmese miydin?</td><td>emretmese miydi?</td><td>emretmese miydik?</td><td>emretmese miydiniz?</td><td>emretmeseler miydi?</td></tr><tr><th colspan=\"3\" >progressive</th><td>emretmemekte miyim?</td><td>emretmemekte misin?</td><td>emretmemekte mi?</td><td>emretmemekte miyiz?</td><td>emretmemekte misiniz?</td><td>emretmemekteler mi?</td></tr><tr><th colspan=\"3\" >necessitative</th><td>emretmemeli miyim?</td><td>emretmemeli misin?</td><td>emretmemeli mi?</td><td>emretmemeli miyiz?</td><td>emretmemeli misiniz?</td><td>emretmemeliler mi?</td></tr></tbody></table>'></iframe>", "i\u015flemek": "<iframe srcdoc='Conjugation of i\u015flemek <p><i><b>Note:</b> Actual conjugations can be more complex than tables below. Compound forms with the auxiliary <i  >olmak</i> not shown. See also Appendix:Turkish suffixes#Verbs.</i></p><table  style=\"background:#F9F9F9; text-align:center; width:100%\"><tbody><tr><th colspan=\"9\" >Positive declarative</th></tr><tr><th colspan=\"9\"></th></tr><tr><th colspan=\"3\" >infinitive</th><td colspan=\"6\"><span  ><strong >i\u015flemek</strong></span></td></tr><tr><th rowspan=\"3\" >impersonal participle</th><th colspan=\"2\" >imperfective</th><td colspan=\"6\"><span  >i\u015fleyen</span></td></tr><tr><th colspan=\"2\" >perfective</th><td colspan=\"6\"><span  >i\u015flemi\u015f</span></td></tr><tr><th colspan=\"2\" >prospective</th><td colspan=\"6\"><span  >i\u015fleyecek</span></td></tr><tr><th rowspan=\"2\" >personal participle</th><th colspan=\"2\" >non-prospective</th><td><span  >i\u015fledi\u011fim</span></td><td><span  >i\u015fledi\u011fin</span></td><td><span  >i\u015fledi\u011fi</span></td><td><span  >i\u015fledi\u011fimiz</span></td><td><span  >i\u015fledi\u011finiz</span></td><td><span  >i\u015fledikleri</span></td></tr><tr><th colspan=\"2\" >prospective</th><td><span  >i\u015fleyece\u011fim</span></td><td><span  >i\u015fleyece\u011fin</span></td><td><span  >i\u015fleyece\u011fi</span></td><td><span  >i\u015fleyece\u011fimiz</span></td><td><span  >i\u015fleyece\u011finiz</span></td><td><span  >i\u015fleyecekleri</span></td></tr><tr><th colspan=\"3\" >verbal noun</th><td colspan=\"6\"><span  >i\u015fleme</span></td></tr><tr><th colspan=\"3\" >way of doing</th><td colspan=\"6\"><span  >i\u015fleyi\u015f</span></td></tr><tr><th colspan=\"3\" rowspan=\"3\"></th><th colspan=\"3\" >singular</th><th colspan=\"3\" >plural</th></tr><tr><th >1 person</th><th >2 person</th><th >3 person</th><th >1 person</th><th >2 person</th><th >3 person</th></tr><tr><th >ben</th><th >sen</th><th >o</th><th >biz</th><th >siz</th><th >onlar</th></tr><tr><th rowspan=\"5\" >indicative</th><th rowspan=\"2\" >present</th><th >aorist</th><td><span  >i\u015flerim</span></td><td><span  >i\u015flersin</span></td><td><span  >i\u015fler</span></td><td><span  >i\u015fleriz</span></td><td><span  >i\u015flersinz</span></td><td><span  >i\u015flerler</span></td></tr><tr><th >imperfective</th><td><span  >i\u015fliyorum</span></td><td><span  >i\u015fliyorsun</span></td><td><span  >i\u015fliyor</span></td><td><span  >i\u015fliyoruz</span></td><td><span  >i\u015fliyorsunuz</span></td><td><span  >i\u015fliyorlar</span></td></tr><tr><th rowspan=\"2\" >past</th><th >perfective</th><td><span  >i\u015fledim</span></td><td><span  >i\u015fledin</span></td><td><span  >i\u015fledi</span></td><td><span  >i\u015fledik</span></td><td><span  >i\u015flediniz</span></td><td><span  >i\u015flediler</span></td></tr><tr><th >imperfective</th><td><span  >i\u015fliyordum</span></td><td><span  >i\u015fliyordun</span></td><td><span  >i\u015fliyordu</span></td><td><span  >i\u015fliyorduk</span></td><td><span  >i\u015fliyordunuz</span></td><td><span  >i\u015fliyorlard\u0131</span></td></tr><tr><th colspan=\"2\" >future</th><td><span  >i\u015fleyece\u011fim</span></td><td><span  >i\u015fleyeceksin</span></td><td><span  >i\u015fleyecek</span></td><td><span  >i\u015fleyece\u011fiz</span></td><td><span  >i\u015fleyeceksiniz</span></td><td><span  >i\u015fleyecekler</span></td></tr><tr><th rowspan=\"3\" >inferential</th><th colspan=\"2\" >perfective</th><td><span  >i\u015flemi\u015fim</span></td><td><span  >i\u015flemi\u015fsin</span></td><td><span  >i\u015flemi\u015f</span></td><td><span  >i\u015flemi\u015fiz</span></td><td><span  >i\u015flemi\u015fsiniz</span></td><td><span  >i\u015flemi\u015fler</span></td></tr><tr><th colspan=\"2\" >aorist</th><td><span  >i\u015flermi\u015fim</span></td><td><span  >i\u015flermi\u015fsin</span></td><td><span  >i\u015flermi\u015f</span></td><td><span  >i\u015flermi\u015fiz</span></td><td><span  >i\u015flermi\u015fsiniz</span></td><td><span  >i\u015flermi\u015fler</span></td></tr><tr><th colspan=\"2\" >imperfective</th><td><span  >i\u015fliyormu\u015fum</span></td><td><span  >i\u015fliyormu\u015fsun</span></td><td><span  >i\u015fliyormu\u015f</span></td><td><span  >i\u015fliyormu\u015fuz</span></td><td><span  >i\u015fliyormu\u015fsunuz</span></td><td><span  >i\u015fliyormu\u015flar</span></td></tr><tr><th rowspan=\"2\" >conditional</th><th colspan=\"2\" >simple</th><td><span  >i\u015flesem</span></td><td><span  >i\u015flesen</span></td><td><span  >i\u015flese</span></td><td><span  >i\u015flesek</span></td><td><span  >i\u015fleseniz</span></td><td><span  >i\u015fleseler</span></td></tr><tr><th colspan=\"2\" >perfective</th><td><span  >i\u015fleseydim</span></td><td><span  >i\u015fleseydin</span></td><td><span  >i\u015fleseydi</span></td><td><span  >i\u015fleseydik</span></td><td><span  >i\u015fleseydiniz</span></td><td><span  >i\u015fleseydiler</span></td></tr><tr><th colspan=\"3\" >optative</th><td><span  >i\u015fleyeyim</span></td><td><span  >i\u015fleyesin</span></td><td><span  >i\u015fleye</span></td><td><span  >i\u015fleyelim</span></td><td><span  >i\u015fleyesiniz</span></td><td><span  >i\u015fleyeler</span></td></tr><tr><th colspan=\"3\" >progressive</th><td><span  >i\u015flemekteyim</span></td><td><span  >i\u015flemektesin</span></td><td><span  >i\u015flemekte</span></td><td><span  >i\u015flemekteyiz</span></td><td><span  >i\u015flemektesiniz</span></td><td><span  >i\u015flemekteler</span></td></tr><tr><th colspan=\"3\" >necessitative</th><td><span  >i\u015flemeliyim</span></td><td><span  >i\u015flemelisin</span></td><td><span  >i\u015flemeli</span></td><td><span  >i\u015flemeliyiz</span></td><td><span  >i\u015flemelisiniz</span></td><td><span  >i\u015flemeliler</span></td></tr><tr><th colspan=\"3\" >imperative</th><td></td><td><span  >i\u015fle</span></td><td><span  >i\u015flesin</span></td><td></td><td><span  >i\u015fleyin</span></td><td><span  >i\u015flesinler</span></td></tr><tr><th colspan=\"9\"></th></tr><tr><th colspan=\"9\" >Positive interrogative</th></tr><tr><th colspan=\"9\"></th></tr><tr><th colspan=\"3\" rowspan=\"3\"></th><th colspan=\"3\" >singular</th><th colspan=\"3\" >plural</th></tr><tr><th >1 person</th><th >2 person</th><th >3 person</th><th >1 person</th><th >2 person</th><th >3 person</th></tr><tr><th >ben</th><th >sen</th><th >o</th><th >biz</th><th >siz</th><th >onlar</th></tr><tr><th rowspan=\"5\" >indicative</th><th rowspan=\"2\" >present</th><th >aorist</th><td>i\u015fler miyim?</td><td>i\u015fler misin?</td><td>i\u015fler mi?</td><td>i\u015fler miyiz?</td><td>i\u015fler misiniz?</td><td>i\u015flerler mi?</td></tr><tr><th >imperfective</th><td>i\u015fliyor muyum?</td><td>i\u015fliyor musun?</td><td>i\u015fliyor mu?</td><td>i\u015fliyor muyuz?</td><td>i\u015fliyor musunuz?</td><td>i\u015fliyorlar m\u0131?</td></tr><tr><th rowspan=\"2\" >past</th><th >perfective</th><td>i\u015fledim mi?</td><td>i\u015fledin mi?</td><td>i\u015fledi mi?</td><td>i\u015fledik mi?</td><td>i\u015flediniz mi?</td><td>i\u015flediler mi?</td></tr><tr><th >imperfective</th><td>i\u015fliyor muydum?</td><td>i\u015fliyor muydun?</td><td>i\u015fliyor muydu?</td><td>i\u015fliyor muyduk?</td><td>i\u015fliyor muydunuz?</td><td>i\u015fliyorlar m\u0131yd\u0131?</td></tr><tr><th colspan=\"2\" >future</th><td>i\u015fleyecek miyim?</td><td>i\u015fleyecek misin?</td><td>i\u015fleyecek mi?</td><td>i\u015fleyecek miyiz?</td><td>i\u015fleyecek misiniz?</td><td>i\u015fleyecekler mi?</td></tr><tr><th rowspan=\"3\" >inferential</th><th colspan=\"2\" >perfective</th><td>i\u015flemi\u015f miyim?</td><td>i\u015flemi\u015f misin?</td><td>i\u015flemi\u015f mi?</td><td>i\u015flemi\u015f miyiz?</td><td>i\u015flemi\u015f misiniz?</td><td>i\u015flemi\u015fler mi?</td></tr><tr><th colspan=\"2\" >aorist</th><td>i\u015fler miymi\u015fim?</td><td>i\u015fler miymi\u015fsin?</td><td>i\u015fler miymi\u015f?</td><td>i\u015fler miymi\u015fiz?</td><td>i\u015fler miymi\u015fsiniz?</td><td>i\u015flerler miymi\u015f?</td></tr><tr><th colspan=\"2\" >imperfective</th><td>i\u015fliyor muymu\u015fum?</td><td>i\u015fliyor muymu\u015fsun?</td><td>i\u015fliyor muymu\u015f?</td><td>i\u015fliyor muymu\u015fuz?</td><td>i\u015fliyor muymu\u015fsunuz?</td><td>i\u015fliyorlar m\u0131ym\u0131\u015f?</td></tr><tr><th rowspan=\"2\" >conditional</th><th colspan=\"2\" >simple</th><td>i\u015flesem mi?</td><td>i\u015flesen mi?</td><td>i\u015flese mi?</td><td>i\u015flesek mi?</td><td>i\u015fleseniz mi?</td><td>i\u015fleseler mi?</td></tr><tr><th colspan=\"2\" >perfective</th><td>i\u015flese miydim?</td><td>i\u015flese miydin?</td><td>i\u015flese miydi?</td><td>i\u015flese miydik?</td><td>i\u015flese miydiniz?</td><td>i\u015fleseler miydi?</td></tr><tr><th colspan=\"3\" >progressive</th><td>i\u015flemekte miyim?</td><td>i\u015flemekte misin?</td><td>i\u015flemekte mi?</td><td>i\u015flemekte miyiz?</td><td>i\u015flemekte misiniz?</td><td>i\u015flemekteler mi?</td></tr><tr><th colspan=\"3\" >necessitative</th><td>i\u015flemeli miyim?</td><td>i\u015flemeli misin?</td><td>i\u015flemeli mi?</td><td>i\u015flemeli miyiz?</td><td>i\u015flemeli misiniz?</td><td>i\u015flemeliler mi?</td></tr><tr><th colspan=\"9\"></th></tr><tr><th colspan=\"9\" >Negative declarative</th></tr><tr><th colspan=\"9\"></th></tr><tr><th colspan=\"3\" >infinitive</th><td colspan=\"6\"><span  >i\u015flememek</span></td></tr><tr><th rowspan=\"3\" >impersonal participle</th><th colspan=\"2\" >imperfective</th><td colspan=\"6\"><span  >i\u015flemeyen</span></td></tr><tr><th colspan=\"2\" >perfective</th><td colspan=\"6\"><span  >i\u015flememi\u015f</span></td></tr><tr><th colspan=\"2\" >prospective</th><td colspan=\"6\"><span  >i\u015flemeyecek</span></td></tr><tr><th rowspan=\"2\" >personal participle</th><th colspan=\"2\" >non-prospective</th><td><span  >i\u015flemedi\u011fim</span></td><td><span  >i\u015flemedi\u011fin</span></td><td><span  >i\u015flemedi\u011fi</span></td><td><span  >i\u015flemedi\u011fimiz</span></td><td><span  >i\u015flemedi\u011finiz</span></td><td><span  >i\u015flemedikleri</span></td></tr><tr><th colspan=\"2\" >prospective</th><td><span  >i\u015flemeyece\u011fim</span></td><td><span  >i\u015flemeyece\u011fin</span></td><td><span  >i\u015flemeyece\u011fi</span></td><td><span  >i\u015flemeyece\u011fimiz</span></td><td><span  >i\u015flemeyece\u011finiz</span></td><td><span  >i\u015flemeyecekleri</span></td></tr><tr><th colspan=\"3\" >verbal noun</th><td colspan=\"6\"><span  >i\u015flememe</span></td></tr><tr><th colspan=\"3\" >way of doing</th><td colspan=\"6\"><span  >i\u015flemeyi\u015f</span></td></tr><tr><th colspan=\"3\" rowspan=\"3\"></th><th colspan=\"3\" >singular</th><th colspan=\"3\" >plural</th></tr><tr><th >1 person</th><th >2 person</th><th >3 person</th><th >1 person</th><th >2 person</th><th >3 person</th></tr><tr><th >ben</th><th >sen</th><th >o</th><th >biz</th><th >siz</th><th >onlar</th></tr><tr><th rowspan=\"5\" >indicative</th><th rowspan=\"2\" >present</th><th >aorist</th><td><span  >i\u015flemem</span></td><td><span  >i\u015flemezsin</span></td><td><span  >i\u015flemez</span></td><td><span  >i\u015flemeyiz</span></td><td><span  >i\u015flemezsiniz</span></td><td><span  >i\u015flemezler</span></td></tr><tr><th >imperfective</th><td><span  >i\u015flemiyorum</span></td><td><span  >i\u015flemiyorsun</span></td><td><span  >i\u015flemiyor</span></td><td><span  >i\u015flemiyoruz</span></td><td><span  >i\u015flemiyorsunuz</span></td><td><span  >i\u015flemiyorlar</span></td></tr><tr><th rowspan=\"2\" >past</th><th >perfective</th><td><span  >i\u015flemedim</span></td><td><span  >i\u015flemedin</span></td><td><span  >i\u015flemedi</span></td><td><span  >i\u015flemedik</span></td><td><span  >i\u015flemediniz</span></td><td><span  >i\u015flemediler</span></td></tr><tr><th >imperfective</th><td><span  >i\u015flemiyordum</span></td><td><span  >i\u015flemiyordun</span></td><td><span  >i\u015flemiyordu</span></td><td><span  >i\u015flemiyorduk</span></td><td><span  >i\u015flemiyordunuz</span></td><td><span  >i\u015flemiyordular</span></td></tr><tr><th colspan=\"2\" >future</th><td><span  >i\u015flemeyece\u011fim</span></td><td><span  >i\u015flemeyeceksin</span></td><td><span  >i\u015flemeyecek</span></td><td><span  >i\u015flemeyece\u011fiz</span></td><td><span  >i\u015flemeyeceksiniz</span></td><td><span  >i\u015flemeyecekler</span></td></tr><tr><th rowspan=\"3\" >inferential</th><th colspan=\"2\" >perfective</th><td><span  >i\u015flememi\u015fim</span></td><td><span  >i\u015flememi\u015fsin</span></td><td><span  >i\u015flememi\u015f</span></td><td><span  >i\u015flememi\u015fiz</span></td><td><span  >i\u015flememi\u015fsiniz</span></td><td><span  >i\u015flememi\u015fler</span></td></tr><tr><th colspan=\"2\" >aorist</th><td><span  >i\u015flemezmi\u015fim</span></td><td><span  >i\u015flemezmi\u015fsin</span></td><td><span  >i\u015flemezmi\u015f</span></td><td><span  >i\u015flemezmi\u015fiz</span></td><td><span  >i\u015flemezmi\u015fsiniz</span></td><td><span  >i\u015flemezmi\u015fler</span></td></tr><tr><th colspan=\"2\" >imperfective</th><td><span  >i\u015flemiyormu\u015fum</span></td><td><span  >i\u015flemiyormu\u015fsun</span></td><td><span  >i\u015flemiyormu\u015f</span></td><td><span  >i\u015flemiyormu\u015fuz</span></td><td><span  >i\u015flemiyormu\u015fsunuz</span></td><td><span  >i\u015flemiyormu\u015flar</span></td></tr><tr><th rowspan=\"2\" >conditional</th><th colspan=\"2\" >simple</th><td><span  >i\u015flemesem</span></td><td><span  >i\u015flemesen</span></td><td><span  >i\u015flemese</span></td><td><span  >i\u015flemesek</span></td><td><span  >i\u015flemeseniz</span></td><td><span  >i\u015flemeseler</span></td></tr><tr><th colspan=\"2\" >perfective</th><td><span  >i\u015flemeseydim</span></td><td><span  >i\u015flemeseydin</span></td><td><span  >i\u015flemeseydi</span></td><td><span  >i\u015flemeseydik</span></td><td><span  >i\u015flemeseydiniz</span></td><td><span  >i\u015flemeseydiler</span></td></tr><tr><th colspan=\"3\" >optative</th><td><span  >i\u015flemeyeyim</span></td><td><span  >i\u015flemeyesin</span></td><td><span  >i\u015flemeye</span></td><td><span  >i\u015flemeyelim</span></td><td><span  >i\u015flemeyesiniz</span></td><td><span  >i\u015flemeyeler</span></td></tr><tr><th colspan=\"3\" >progressive</th><td><span  >i\u015flememekteyim</span></td><td><span  >i\u015flememektesin</span></td><td><span  >i\u015flememekte</span></td><td><span  >i\u015flememekteyiz</span></td><td><span  >i\u015flememektesiniz</span></td><td><span  >i\u015flememekteler</span></td></tr><tr><th colspan=\"3\" >necessitative</th><td><span  >i\u015flememeliyim</span></td><td><span  >i\u015flememelisin</span></td><td><span  >i\u015flememeli</span></td><td><span  >i\u015flememeliyiz</span></td><td><span  >i\u015flememelisiniz</span></td><td><span  >i\u015flememeliler</span></td></tr><tr><th colspan=\"3\" >imperative</th><td></td><td><span  >i\u015fleme</span></td><td><span  >i\u015flemesin</span></td><td></td><td><span  >i\u015flemeyin</span></td><td><span  >i\u015flemesinler</span></td></tr><tr><th colspan=\"9\"></th></tr><tr><th colspan=\"9\" >Negative interrogative</th></tr><tr><th colspan=\"9\"></th></tr><tr><th colspan=\"3\" rowspan=\"3\"></th><th colspan=\"3\" >singular</th><th colspan=\"3\" >plural</th></tr><tr><th >1 person</th><th >2 person</th><th >3 person</th><th >1 person</th><th >2 person</th><th >3 person</th></tr><tr><th >ben</th><th >sen</th><th >o</th><th >biz</th><th >siz</th><th >onlar</th></tr><tr><th rowspan=\"5\" >indicative</th><th rowspan=\"2\" >present</th><th >aorist</th><td>i\u015flemez miyim?</td><td>i\u015flemez misin?</td><td>i\u015flemez mi?</td><td>i\u015flemez miyiz?</td><td>i\u015flemez misiniz?</td><td>i\u015flemezler mi?</td></tr><tr><th >imperfective</th><td>i\u015flemiyor muyum?</td><td>i\u015flemiyor musun?</td><td>i\u015flemiyor mu?</td><td>i\u015flemiyor muyuz?</td><td>i\u015flemiyor musunuz?</td><td>i\u015flemiyorlar m\u0131?</td></tr><tr><th rowspan=\"2\" >past</th><th >perfective</th><td>i\u015flemedim mi?</td><td>i\u015flemedin mi?</td><td>i\u015flemedi mi?</td><td>i\u015flemedik mi?</td><td>i\u015flemediniz mi?</td><td>i\u015flemediler mi?</td></tr><tr><th >imperfective</th><td>i\u015flemiyor muydum?</td><td>i\u015flemiyor muydun?</td><td>i\u015flemiyor muydu?</td><td>i\u015flemiyor muyduk?</td><td>i\u015flemiyor muydunuz?</td><td>i\u015flemiyorlar m\u0131yd\u0131?</td></tr><tr><th colspan=\"2\" >future</th><td>i\u015flemeyecek miyim?</td><td>i\u015flemeyecek misin?</td><td>i\u015flemeyecek mi?</td><td>i\u015flemeyecek miyiz?</td><td>i\u015flemeyecek misiniz?</td><td>i\u015flemeyecekler mi?</td></tr><tr><th rowspan=\"3\" >inferential</th><th colspan=\"2\" >perfective</th><td>i\u015flememi\u015f miyim?</td><td>i\u015flememi\u015f misin?</td><td>i\u015flememi\u015f mi?</td><td>i\u015flememi\u015f miyiz?</td><td>i\u015flememi\u015f misiniz?</td><td>i\u015flememi\u015fler mi?</td></tr><tr><th colspan=\"2\" >aorist</th><td>i\u015flemez miymi\u015fim?</td><td>i\u015flemez miymi\u015fsin?</td><td>i\u015flemez miymi\u015f?</td><td>i\u015flemez miymi\u015fiz?</td><td>i\u015flemez miymi\u015fsiniz?</td><td>i\u015flemezler miymi\u015f?</td></tr><tr><th colspan=\"2\" >imperfective</th><td>i\u015flemiyor muymu\u015fum?</td><td>i\u015flemiyor muymu\u015fsun?</td><td>i\u015flemiyor muymu\u015f?</td><td>i\u015flemiyor muymu\u015fuz?</td><td>i\u015flemiyor muymu\u015fsunuz?</td><td>i\u015flemiyorlar m\u0131ym\u0131\u015f?</td></tr><tr><th rowspan=\"2\" >conditional</th><th colspan=\"2\" >simple</th><td>i\u015flemesem mi?</td><td>i\u015flemesen mi?</td><td>i\u015flemese mi?</td><td>i\u015flemesek mi?</td><td>i\u015flemeseniz mi?</td><td>i\u015flemeseler mi?</td></tr><tr><th colspan=\"2\" >perfective</th><td>i\u015flemese miydim?</td><td>i\u015flemese miydin?</td><td>i\u015flemese miydi?</td><td>i\u015flemese miydik?</td><td>i\u015flemese miydiniz?</td><td>i\u015flemeseler miydi?</td></tr><tr><th colspan=\"3\" >progressive</th><td>i\u015flememekte miyim?</td><td>i\u015flememekte misin?</td><td>i\u015flememekte mi?</td><td>i\u015flememekte miyiz?</td><td>i\u015flememekte misiniz?</td><td>i\u015flememekteler mi?</td></tr><tr><th colspan=\"3\" >necessitative</th><td>i\u015flememeli miyim?</td><td>i\u015flememeli misin?</td><td>i\u015flememeli mi?</td><td>i\u015flememeli miyiz?</td><td>i\u015flememeli misiniz?</td><td>i\u015flememeliler mi?</td></tr></tbody></table>'></iframe>", "y\u00f6netmek": "<iframe srcdoc='Conjugation of y\u00f6netmek (aorist in -<i  >V\u2074r</i>)<p><i><b>Note:</b> Actual conjugations can be more complex than tables below. Compound forms with the auxiliary <i  >olmak</i> not shown. See also Appendix:Turkish suffixes#Verbs.</i></p><table  style=\"background:#F9F9F9; text-align:center; width:100%\"><tbody><tr><th colspan=\"9\" >Positive declarative</th></tr><tr><th colspan=\"9\"></th></tr><tr><th colspan=\"3\" >infinitive</th><td colspan=\"6\"><span  ><strong >y\u00f6netmek</strong></span></td></tr><tr><th rowspan=\"3\" >impersonal participle</th><th colspan=\"2\" >imperfective</th><td colspan=\"6\"><span  >y\u00f6neten</span></td></tr><tr><th colspan=\"2\" >perfective</th><td colspan=\"6\"><span  >y\u00f6netmi\u015f</span></td></tr><tr><th colspan=\"2\" >prospective</th><td colspan=\"6\"><span  >y\u00f6netecek</span></td></tr><tr><th rowspan=\"2\" >personal participle</th><th colspan=\"2\" >non-prospective</th><td><span  >y\u00f6netti\u011fim</span></td><td><span  >y\u00f6netti\u011fin</span></td><td><span  >y\u00f6netti\u011fi</span></td><td><span  >y\u00f6netti\u011fimiz</span></td><td><span  >y\u00f6netti\u011finiz</span></td><td><span  >y\u00f6nettikleri</span></td></tr><tr><th colspan=\"2\" >prospective</th><td><span  >y\u00f6netece\u011fim</span></td><td><span  >y\u00f6netece\u011fin</span></td><td><span  >y\u00f6netece\u011fi</span></td><td><span  >y\u00f6netece\u011fimiz</span></td><td><span  >y\u00f6netece\u011finiz</span></td><td><span  >y\u00f6netecekleri</span></td></tr><tr><th colspan=\"3\" >verbal noun</th><td colspan=\"6\"><span  >y\u00f6netme</span></td></tr><tr><th colspan=\"3\" >way of doing</th><td colspan=\"6\"><span  >y\u00f6neti\u015f</span></td></tr><tr><th colspan=\"3\" rowspan=\"3\"></th><th colspan=\"3\" >singular</th><th colspan=\"3\" >plural</th></tr><tr><th >1 person</th><th >2 person</th><th >3 person</th><th >1 person</th><th >2 person</th><th >3 person</th></tr><tr><th >ben</th><th >sen</th><th >o</th><th >biz</th><th >siz</th><th >onlar</th></tr><tr><th rowspan=\"5\" >indicative</th><th rowspan=\"2\" >present</th><th >aorist</th><td><span  >y\u00f6netirim</span></td><td><span  >y\u00f6netirsin</span></td><td><span  >y\u00f6netir</span></td><td><span  >y\u00f6netiriz</span></td><td><span  >y\u00f6netirsiniz</span></td><td><span  >y\u00f6netirler</span></td></tr><tr><th >imperfective</th><td><span  >y\u00f6netiyorum</span></td><td><span  >y\u00f6netiyorsun</span></td><td><span  >y\u00f6netiyor</span></td><td><span  >y\u00f6netiyoruz</span></td><td><span  >y\u00f6netiyorsunuz</span></td><td><span  >y\u00f6netiyorlar</span></td></tr><tr><th rowspan=\"2\" >past</th><th >perfective</th><td><span  >y\u00f6nettim</span></td><td><span  >y\u00f6nettin</span></td><td><span  >y\u00f6netti</span></td><td><span  >y\u00f6nettik</span></td><td><span  >y\u00f6nettiniz</span></td><td><span  >y\u00f6nettiler</span></td></tr><tr><th >imperfective</th><td><span  >y\u00f6netiyordum</span></td><td><span  >y\u00f6netiyordun</span></td><td><span  >y\u00f6netiyordu</span></td><td><span  >y\u00f6netiyorduk</span></td><td><span  >y\u00f6netiyordunuz</span></td><td><span  >y\u00f6netiyorlard\u0131 (or y\u00f6netiyordular)</span></td></tr><tr><th colspan=\"2\" >future</th><td><span  >y\u00f6netece\u011fim</span></td><td><span  >y\u00f6neteceksin</span></td><td><span  >y\u00f6netecek</span></td><td><span  >y\u00f6netece\u011fiz</span></td><td><span  >y\u00f6neteceksiniz</span></td><td><span  >y\u00f6netecekler</span></td></tr><tr><th rowspan=\"3\" >inferential</th><th colspan=\"2\" >perfective</th><td><span  >y\u00f6netmi\u015fim</span></td><td><span  >y\u00f6netmi\u015fsin</span></td><td><span  >y\u00f6netmi\u015f</span></td><td><span  >y\u00f6netmi\u015fiz</span></td><td><span  >y\u00f6netmi\u015fsiniz</span></td><td><span  >y\u00f6netmi\u015fler</span></td></tr><tr><th colspan=\"2\" >aorist</th><td><span  >y\u00f6netirmi\u015fim</span></td><td><span  >y\u00f6netirmi\u015fsin</span></td><td><span  >y\u00f6netirmi\u015f</span></td><td><span  >y\u00f6netirmi\u015fiz</span></td><td><span  >y\u00f6netirmi\u015fsiniz</span></td><td><span  >y\u00f6netirlermi\u015f (or y\u00f6netirmi\u015flar)</span></td></tr><tr><th colspan=\"2\" >imperfective</th><td><span  >y\u00f6netiyormu\u015fum</span></td><td><span  >y\u00f6netiyormu\u015fsun</span></td><td><span  >y\u00f6netiyormu\u015f</span></td><td><span  >y\u00f6netiyormu\u015fuz</span></td><td><span  >y\u00f6netiyormu\u015fsunuz</span></td><td><span  >y\u00f6netiyorlarm\u0131\u015f</span></td></tr><tr><th rowspan=\"2\" >conditional</th><th colspan=\"2\" >simple</th><td><span  >y\u00f6netsem</span></td><td><span  >y\u00f6netsen</span></td><td><span  >y\u00f6netse</span></td><td><span  >y\u00f6netsek</span></td><td><span  >y\u00f6netseniz</span></td><td><span  >y\u00f6netseler</span></td></tr><tr><th colspan=\"2\" >perfective</th><td><span  >y\u00f6netseydim</span></td><td><span  >y\u00f6netseydin</span></td><td><span  >y\u00f6netseydi</span></td><td><span  >y\u00f6netseydik</span></td><td><span  >y\u00f6netseydiniz</span></td><td><span  >y\u00f6netseydiler</span></td></tr><tr><th colspan=\"3\" >optative</th><td><span  >y\u00f6neteyim</span></td><td><span  >y\u00f6netesin</span></td><td><span  >y\u00f6nete</span></td><td><span  >y\u00f6netelim</span></td><td><span  >y\u00f6netesiniz</span></td><td><span  >y\u00f6neteler</span></td></tr><tr><th colspan=\"3\" >progressive</th><td><span  >y\u00f6netmekteyim</span></td><td><span  >y\u00f6netmektesin</span></td><td><span  >y\u00f6netmekte</span></td><td><span  >y\u00f6netmekteyiz</span></td><td><span  >y\u00f6netmektesiniz</span></td><td><span  >y\u00f6netmekteler</span></td></tr><tr><th colspan=\"3\" >necessitative</th><td><span  >y\u00f6netmeliyim</span></td><td><span  >y\u00f6netmelisin</span></td><td><span  >y\u00f6netmeli</span></td><td><span  >y\u00f6netmeliyiz</span></td><td><span  >y\u00f6netmelisiniz</span></td><td><span  >y\u00f6netmeliler</span></td></tr><tr><th colspan=\"3\" >imperative</th><td></td><td><span  >y\u00f6net</span></td><td><span  >y\u00f6netsin</span></td><td></td><td><span  >y\u00f6netin</span></td><td><span  >y\u00f6netsinler</span></td></tr><tr><th colspan=\"9\"></th></tr><tr><th colspan=\"9\" >Positive interrogative</th></tr><tr><th colspan=\"9\"></th></tr><tr><th colspan=\"3\" rowspan=\"3\"></th><th colspan=\"3\" >singular</th><th colspan=\"3\" >plural</th></tr><tr><th >1 person</th><th >2 person</th><th >3 person</th><th >1 person</th><th >2 person</th><th >3 person</th></tr><tr><th >ben</th><th >sen</th><th >o</th><th >biz</th><th >siz</th><th >onlar</th></tr><tr><th rowspan=\"5\" >indicative</th><th rowspan=\"2\" >present</th><th >aorist</th><td>y\u00f6netir miyim?</td><td>y\u00f6netir misin?</td><td>y\u00f6netir mi?</td><td>y\u00f6netir miyiz?</td><td>y\u00f6netir misiniz?</td><td>y\u00f6netirler mi?</td></tr><tr><th >imperfective</th><td>y\u00f6netiyor muyum?</td><td>y\u00f6netiyor musun?</td><td>y\u00f6netiyor mu?</td><td>y\u00f6netiyor muyuz?</td><td>y\u00f6netiyor musunuz?</td><td>y\u00f6netiyorlar m\u0131?</td></tr><tr><th rowspan=\"2\" >past</th><th >perfective</th><td>y\u00f6nettim mi?</td><td>y\u00f6nettin mi?</td><td>y\u00f6netti mi?</td><td>y\u00f6nettik mi?</td><td>y\u00f6nettiniz mi?</td><td>y\u00f6nettiler mi?</td></tr><tr><th >imperfective</th><td>y\u00f6netiyor muydum?</td><td>y\u00f6netiyor muydun?</td><td>y\u00f6netiyor muydu?</td><td>y\u00f6netiyor muyduk?</td><td>y\u00f6netiyor muydunuz?</td><td>y\u00f6netiyorlar m\u0131yd\u0131?</td></tr><tr><th colspan=\"2\" >future</th><td>y\u00f6netecek miyim?</td><td>y\u00f6netecek misin?</td><td>y\u00f6netecek mi?</td><td>y\u00f6netecek miyiz?</td><td>y\u00f6netecek misiniz?</td><td>y\u00f6netecekler mi?</td></tr><tr><th rowspan=\"3\" >inferential</th><th colspan=\"2\" >perfective</th><td>y\u00f6netmi\u015f miyim?</td><td>y\u00f6netmi\u015f misin?</td><td>y\u00f6netmi\u015f mi?</td><td>y\u00f6netmi\u015f miyiz?</td><td>y\u00f6netmi\u015f misiniz?</td><td>y\u00f6netmi\u015fler mi?</td></tr><tr><th colspan=\"2\" >aorist</th><td>y\u00f6netir miymi\u015fim?</td><td>y\u00f6netir miymi\u015fsin?</td><td>y\u00f6netir miymi\u015f?</td><td>y\u00f6netir miymi\u015fiz?</td><td>y\u00f6netir miymi\u015fsiniz?</td><td>y\u00f6netirler miymi\u015f?</td></tr><tr><th colspan=\"2\" >imperfective</th><td>y\u00f6netiyor muymu\u015fum?</td><td>y\u00f6netiyor muymu\u015fsun?</td><td>y\u00f6netiyor muymu\u015f?</td><td>y\u00f6netiyor muymu\u015fuz?</td><td>y\u00f6netiyor muymu\u015fsunuz?</td><td>y\u00f6netiyorlar m\u0131ym\u0131\u015f?</td></tr><tr><th rowspan=\"2\" >conditional</th><th colspan=\"2\" >simple</th><td>y\u00f6netsem mi?</td><td>y\u00f6netsen mi?</td><td>y\u00f6netse mi?</td><td>y\u00f6netsek mi?</td><td>y\u00f6netseniz mi?</td><td>y\u00f6netseler mi?</td></tr><tr><th colspan=\"2\" >perfective</th><td>y\u00f6netse miydim?</td><td>y\u00f6netse miydin?</td><td>y\u00f6netse miydi?</td><td>y\u00f6netse miydik?</td><td>y\u00f6netse miydiniz?</td><td>y\u00f6netseler miydi?</td></tr><tr><th colspan=\"3\" >progressive</th><td>y\u00f6netmekte miyim?</td><td>y\u00f6netmekte misin?</td><td>y\u00f6netmekte mi?</td><td>y\u00f6netmekte miyiz?</td><td>y\u00f6netmekte misiniz?</td><td>y\u00f6netmekteler mi?</td></tr><tr><th colspan=\"3\" >necessitative</th><td>y\u00f6netmeli miyim?</td><td>y\u00f6netmeli misin?</td><td>y\u00f6netmeli mi?</td><td>y\u00f6netmeli miyiz?</td><td>y\u00f6netmeli misiniz?</td><td>y\u00f6netmeliler mi?</td></tr><tr><th colspan=\"9\"></th></tr><tr><th colspan=\"9\" >Negative declarative</th></tr><tr><th colspan=\"9\"></th></tr><tr><th colspan=\"3\" >infinitive</th><td colspan=\"6\"><span  >y\u00f6netmemek</span></td></tr><tr><th rowspan=\"3\" >impersonal participle</th><th colspan=\"2\" >imperfective</th><td colspan=\"6\"><span  >y\u00f6netmeyen</span></td></tr><tr><th colspan=\"2\" >perfective</th><td colspan=\"6\"><span  >y\u00f6netmemi\u015f</span></td></tr><tr><th colspan=\"2\" >prospective</th><td colspan=\"6\"><span  >y\u00f6netmeyecek</span></td></tr><tr><th rowspan=\"2\" >personal participle</th><th colspan=\"2\" >non-prospective</th><td><span  >y\u00f6netmedi\u011fim</span></td><td><span  >y\u00f6netmedi\u011fin</span></td><td><span  >y\u00f6netmedi\u011fi</span></td><td><span  >y\u00f6netmedi\u011fimiz</span></td><td><span  >y\u00f6netmedi\u011finiz</span></td><td><span  >y\u00f6netmedikleri</span></td></tr><tr><th colspan=\"2\" >prospective</th><td><span  >y\u00f6netmeyece\u011fim</span></td><td><span  >y\u00f6netmeyece\u011fin</span></td><td><span  >y\u00f6netmeyece\u011fi</span></td><td><span  >y\u00f6netmeyece\u011fimiz</span></td><td><span  >y\u00f6netmeyece\u011finiz</span></td><td><span  >y\u00f6netmeyecekleri</span></td></tr><tr><th colspan=\"3\" >verbal noun</th><td colspan=\"6\"><span  >y\u00f6netmeme</span></td></tr><tr><th colspan=\"3\" >way of doing</th><td colspan=\"6\"><span  >y\u00f6netmeyi\u015f</span></td></tr><tr><th colspan=\"3\" rowspan=\"3\"></th><th colspan=\"3\" >singular</th><th colspan=\"3\" >plural</th></tr><tr><th >1 person</th><th >2 person</th><th >3 person</th><th >1 person</th><th >2 person</th><th >3 person</th></tr><tr><th >ben</th><th >sen</th><th >o</th><th >biz</th><th >siz</th><th >onlar</th></tr><tr><th rowspan=\"5\" >indicative</th><th rowspan=\"2\" >present</th><th >aorist</th><td><span  >y\u00f6netmem</span></td><td><span  >y\u00f6netmezsin</span></td><td><span  >y\u00f6netmez</span></td><td><span  >y\u00f6netmeyiz</span></td><td><span  >y\u00f6netmezsiniz</span></td><td><span  >y\u00f6netmezler</span></td></tr><tr><th >imperfective</th><td><span  >y\u00f6netmiyorum</span></td><td><span  >y\u00f6netmiyorsun</span></td><td><span  >y\u00f6netmiyor</span></td><td><span  >y\u00f6netmiyoruz</span></td><td><span  >y\u00f6netmiyorsunuz</span></td><td><span  >y\u00f6netmiyorlar</span></td></tr><tr><th rowspan=\"2\" >past</th><th >perfective</th><td><span  >y\u00f6netmedim</span></td><td><span  >y\u00f6netmedin</span></td><td><span  >y\u00f6netmedi</span></td><td><span  >y\u00f6netmedik</span></td><td><span  >y\u00f6netmediniz</span></td><td><span  >y\u00f6netmediler</span></td></tr><tr><th >imperfective</th><td><span  >y\u00f6netmiyordum</span></td><td><span  >y\u00f6netmiyordun</span></td><td><span  >y\u00f6netmiyordu</span></td><td><span  >y\u00f6netmiyorduk</span></td><td><span  >y\u00f6netmiyordunuz</span></td><td><span  >y\u00f6netmiyorlard\u0131</span></td></tr><tr><th colspan=\"2\" >future</th><td><span  >y\u00f6netmeyece\u011fim</span></td><td><span  >y\u00f6netmeyeceksin</span></td><td><span  >y\u00f6netmeyecek</span></td><td><span  >y\u00f6netmeyece\u011fiz</span></td><td><span  >y\u00f6netmeyeceksiniz</span></td><td><span  >y\u00f6netmeyecekler</span></td></tr><tr><th rowspan=\"3\" >inferential</th><th colspan=\"2\" >perfective</th><td><span  >y\u00f6netmemi\u015fim</span></td><td><span  >y\u00f6netmemi\u015fsin</span></td><td><span  >y\u00f6netmemi\u015f</span></td><td><span  >y\u00f6netmemi\u015fiz</span></td><td><span  >y\u00f6netmemi\u015fsiniz</span></td><td><span  >y\u00f6netmemi\u015fler</span></td></tr><tr><th colspan=\"2\" >aorist</th><td><span  >y\u00f6netmezmi\u015fim</span></td><td><span  >y\u00f6netmezmi\u015fsin</span></td><td><span  >y\u00f6netmezmi\u015f</span></td><td><span  >y\u00f6netmezmi\u015fiz</span></td><td><span  >y\u00f6netmezmi\u015fsiniz</span></td><td><span  >y\u00f6netmezlermi\u015f</span></td></tr><tr><th colspan=\"2\" >imperfective</th><td><span  >y\u00f6netmiyormu\u015fum</span></td><td><span  >y\u00f6netmiyormu\u015fsun</span></td><td><span  >y\u00f6netmiyormu\u015f</span></td><td><span  >y\u00f6netmiyormu\u015fuz</span></td><td><span  >y\u00f6netmiyormu\u015fsunuz</span></td><td><span  >y\u00f6netmiyorlarm\u0131\u015f</span></td></tr><tr><th rowspan=\"2\" >conditional</th><th colspan=\"2\" >simple</th><td><span  >y\u00f6netmesem</span></td><td><span  >y\u00f6netmesen</span></td><td><span  >y\u00f6netmese</span></td><td><span  >y\u00f6netmesek</span></td><td><span  >y\u00f6netmeseniz</span></td><td><span  >y\u00f6netmeseler</span></td></tr><tr><th colspan=\"2\" >perfective</th><td><span  >y\u00f6netmeseydim</span></td><td><span  >y\u00f6netmeseydin</span></td><td><span  >y\u00f6netmeseydi</span></td><td><span  >y\u00f6netmeseydik</span></td><td><span  >y\u00f6netmeseydiniz</span></td><td><span  >y\u00f6netmeseydiler</span></td></tr><tr><th colspan=\"3\" >optative</th><td><span  >y\u00f6netmeyeyim</span></td><td><span  >y\u00f6netmeyesin</span></td><td><span  >y\u00f6netmeye</span></td><td><span  >y\u00f6netmeyelim</span></td><td><span  >y\u00f6netmeyesiniz</span></td><td><span  >y\u00f6netmeyeler</span></td></tr><tr><th colspan=\"3\" >progressive</th><td><span  >y\u00f6netmemekteyim</span></td><td><span  >y\u00f6netmemektesin</span></td><td><span  >y\u00f6netmemekte</span></td><td><span  >y\u00f6netmemekteyiz</span></td><td><span  >y\u00f6netmemektesiniz</span></td><td><span  >y\u00f6netmemekteler</span></td></tr><tr><th colspan=\"3\" >necessitative</th><td><span  >y\u00f6netmemeliyim</span></td><td><span  >y\u00f6netmemelisin</span></td><td><span  >y\u00f6netmemeli</span></td><td><span  >y\u00f6netmemeliyiz</span></td><td><span  >y\u00f6netmemelisiniz</span></td><td><span  >y\u00f6netmemeliler</span></td></tr><tr><th colspan=\"3\" >imperative</th><td></td><td><span  >y\u00f6netme</span></td><td><span  >y\u00f6netmesin</span></td><td></td><td><span  >y\u00f6netmeyin</span></td><td><span  >y\u00f6netmesinler</span></td></tr><tr><th colspan=\"9\"></th></tr><tr><th colspan=\"9\" >Negative interrogative</th></tr><tr><th colspan=\"9\"></th></tr><tr><th colspan=\"3\" rowspan=\"3\"></th><th colspan=\"3\" >singular</th><th colspan=\"3\" >plural</th></tr><tr><th >1 person</th><th >2 person</th><th >3 person</th><th >1 person</th><th >2 person</th><th >3 person</th></tr><tr><th >ben</th><th >sen</th><th >o</th><th >biz</th><th >siz</th><th >onlar</th></tr><tr><th rowspan=\"5\" >indicative</th><th rowspan=\"2\" >present</th><th >aorist</th><td>y\u00f6netmez miyim?</td><td>y\u00f6netmez misin?</td><td>y\u00f6netmez mi?</td><td>y\u00f6netmez miyiz?</td><td>y\u00f6netmez misiniz?</td><td>y\u00f6netmezler mi?</td></tr><tr><th >imperfective</th><td>y\u00f6netmiyor muyum?</td><td>y\u00f6netmiyor musun?</td><td>y\u00f6netmiyor mu?</td><td>y\u00f6netmiyor muyuz?</td><td>y\u00f6netmiyor musunuz?</td><td>y\u00f6netmiyorlar m\u0131?</td></tr><tr><th rowspan=\"2\" >past</th><th >perfective</th><td>y\u00f6netmedim mi?</td><td>y\u00f6netmedin mi?</td><td>y\u00f6netmedi mi?</td><td>y\u00f6netmedik mi?</td><td>y\u00f6netmediniz mi?</td><td>y\u00f6netmediler mi?</td></tr><tr><th >imperfective</th><td>y\u00f6netmiyor muydum?</td><td>y\u00f6netmiyor muydun?</td><td>y\u00f6netmiyor muydu?</td><td>y\u00f6netmiyor muyduk?</td><td>y\u00f6netmiyor muydunuz?</td><td>y\u00f6netmiyorlar m\u0131yd\u0131?</td></tr><tr><th colspan=\"2\" >future</th><td>y\u00f6netmeyecek miyim?</td><td>y\u00f6netmeyecek misin?</td><td>y\u00f6netmeyecek mi?</td><td>y\u00f6netmeyecek miyiz?</td><td>y\u00f6netmeyecek misiniz?</td><td>y\u00f6netmeyecekler mi?</td></tr><tr><th rowspan=\"3\" >inferential</th><th colspan=\"2\" >perfective</th><td>y\u00f6netmemi\u015f miyim?</td><td>y\u00f6netmemi\u015f misin?</td><td>y\u00f6netmemi\u015f mi?</td><td>y\u00f6netmemi\u015f miyiz?</td><td>y\u00f6netmemi\u015f misiniz?</td><td>y\u00f6netmemi\u015fler mi?</td></tr><tr><th colspan=\"2\" >aorist</th><td>y\u00f6netmez miymi\u015fim?</td><td>y\u00f6netmez miymi\u015fsin?</td><td>y\u00f6netmez miymi\u015f?</td><td>y\u00f6netmez miymi\u015fiz?</td><td>y\u00f6netmez miymi\u015fsiniz?</td><td>y\u00f6netmezler miymi\u015f?</td></tr><tr><th colspan=\"2\" >imperfective</th><td>y\u00f6netmiyor muymu\u015fum?</td><td>y\u00f6netmiyor muymu\u015fsun?</td><td>y\u00f6netmiyor muymu\u015f?</td><td>y\u00f6netmiyor muymu\u015fuz?</td><td>y\u00f6netmiyor muymu\u015fsunuz?</td><td>y\u00f6netmiyorlar m\u0131ym\u0131\u015f?</td></tr><tr><th rowspan=\"2\" >conditional</th><th colspan=\"2\" >simple</th><td>y\u00f6netmesem mi?</td><td>y\u00f6netmesen mi?</td><td>y\u00f6netmese mi?</td><td>y\u00f6netmesek mi?</td><td>y\u00f6netmeseniz mi?</td><td>y\u00f6netmeseler mi?</td></tr><tr><th colspan=\"2\" >perfective</th><td>y\u00f6netmese miydim?</td><td>y\u00f6netmese miydin?</td><td>y\u00f6netmese miydi?</td><td>y\u00f6netmese miydik?</td><td>y\u00f6netmese miydiniz?</td><td>y\u00f6netmeseler miydi?</td></tr><tr><th colspan=\"3\" >progressive</th><td>y\u00f6netmemekte miyim?</td><td>y\u00f6netmemekte misin?</td><td>y\u00f6netmemekte mi?</td><td>y\u00f6netmemekte miyiz?</td><td>y\u00f6netmemekte misiniz?</td><td>y\u00f6netmemekteler mi?</td></tr><tr><th colspan=\"3\" >necessitative</th><td>y\u00f6netmemeli miyim?</td><td>y\u00f6netmemeli misin?</td><td>y\u00f6netmemeli mi?</td><td>y\u00f6netmemeli miyiz?</td><td>y\u00f6netmemeli misiniz?</td><td>y\u00f6netmemeliler mi?</td></tr></tbody></table>'></iframe>", "\u015fa\u015f\u0131rtmak": "<iframe srcdoc='Conjugation of \u015fa\u015f\u0131rtmak (aorist in -<i  >V\u2074r</i>)<p><i><b>Note:</b> Actual conjugations can be more complex than tables below. Compound forms with the auxiliary <i  >olmak</i> not shown. See also Appendix:Turkish suffixes#Verbs.</i></p><table  style=\"background:#F9F9F9; text-align:center; width:100%\"><tbody><tr><th colspan=\"9\" >Positive declarative</th></tr><tr><th colspan=\"9\"></th></tr><tr><th colspan=\"3\" >infinitive</th><td colspan=\"6\"><span  ><strong >\u015fa\u015f\u0131rtmak</strong></span></td></tr><tr><th rowspan=\"3\" >impersonal participle</th><th colspan=\"2\" >imperfective</th><td colspan=\"6\"><span  >\u015fa\u015f\u0131rtan</span></td></tr><tr><th colspan=\"2\" >perfective</th><td colspan=\"6\"><span  >\u015fa\u015f\u0131rtm\u0131\u015f</span></td></tr><tr><th colspan=\"2\" >prospective</th><td colspan=\"6\"><span  >\u015fa\u015f\u0131rtacak</span></td></tr><tr><th rowspan=\"2\" >personal participle</th><th colspan=\"2\" >non-prospective</th><td><span  >\u015fa\u015f\u0131rtd\u0131\u011f\u0131m</span></td><td><span  >\u015fa\u015f\u0131rtd\u0131\u011f\u0131n</span></td><td><span  >\u015fa\u015f\u0131rtd\u0131\u011f\u0131</span></td><td><span  >\u015fa\u015f\u0131rtd\u0131\u011f\u0131m\u0131z</span></td><td><span  >\u015fa\u015f\u0131rtd\u0131\u011f\u0131n\u0131z</span></td><td><span  >\u015fa\u015f\u0131rtd\u0131klar\u0131</span></td></tr><tr><th colspan=\"2\" >prospective</th><td><span  >\u015fa\u015f\u0131rtaca\u011f\u0131m</span></td><td><span  >\u015fa\u015f\u0131rtaca\u011f\u0131n</span></td><td><span  >\u015fa\u015f\u0131rtaca\u011f\u0131</span></td><td><span  >\u015fa\u015f\u0131rtaca\u011f\u0131m\u0131z</span></td><td><span  >\u015fa\u015f\u0131rtaca\u011f\u0131n\u0131z</span></td><td><span  >\u015fa\u015f\u0131rtacaklar\u0131</span></td></tr><tr><th colspan=\"3\" >verbal noun</th><td colspan=\"6\"><span  >\u015fa\u015f\u0131rtma</span></td></tr><tr><th colspan=\"3\" >way of doing</th><td colspan=\"6\"><span  >\u015fa\u015f\u0131rt\u0131\u015f</span></td></tr><tr><th colspan=\"3\" rowspan=\"3\"></th><th colspan=\"3\" >singular</th><th colspan=\"3\" >plural</th></tr><tr><th >1 person</th><th >2 person</th><th >3 person</th><th >1 person</th><th >2 person</th><th >3 person</th></tr><tr><th >ben</th><th >sen</th><th >o</th><th >biz</th><th >siz</th><th >onlar</th></tr><tr><th rowspan=\"5\" >indicative</th><th rowspan=\"2\" >present</th><th >aorist</th><td><span  >\u015fa\u015f\u0131rt\u0131r\u0131m</span></td><td><span  >\u015fa\u015f\u0131rt\u0131rs\u0131n</span></td><td><span  >\u015fa\u015f\u0131rt\u0131r</span></td><td><span  >\u015fa\u015f\u0131rt\u0131r\u0131z</span></td><td><span  >\u015fa\u015f\u0131rt\u0131rs\u0131n\u0131z</span></td><td><span  >\u015fa\u015f\u0131rt\u0131rlar</span></td></tr><tr><th >imperfective</th><td><span  >\u015fa\u015f\u0131rt\u0131yorum</span></td><td><span  >\u015fa\u015f\u0131rt\u0131yorsun</span></td><td><span  >\u015fa\u015f\u0131rt\u0131yor</span></td><td><span  >\u015fa\u015f\u0131rt\u0131yoruz</span></td><td><span  >\u015fa\u015f\u0131rt\u0131yorsunuz</span></td><td><span  >\u015fa\u015f\u0131rt\u0131yorlar</span></td></tr><tr><th rowspan=\"2\" >past</th><th >perfective</th><td><span  >\u015fa\u015f\u0131rtd\u0131m</span></td><td><span  >\u015fa\u015f\u0131rtd\u0131n</span></td><td><span  >\u015fa\u015f\u0131rtd\u0131</span></td><td><span  >\u015fa\u015f\u0131rtd\u0131k</span></td><td><span  >\u015fa\u015f\u0131rtd\u0131n\u0131z</span></td><td><span  >\u015fa\u015f\u0131rtd\u0131lar</span></td></tr><tr><th >imperfective</th><td><span  >\u015fa\u015f\u0131rt\u0131yordum</span></td><td><span  >\u015fa\u015f\u0131rt\u0131yordun</span></td><td><span  >\u015fa\u015f\u0131rt\u0131yordu</span></td><td><span  >\u015fa\u015f\u0131rt\u0131yorduk</span></td><td><span  >\u015fa\u015f\u0131rt\u0131yordunuz</span></td><td><span  >\u015fa\u015f\u0131rt\u0131yorlard\u0131 (or \u015fa\u015f\u0131rt\u0131yordular)</span></td></tr><tr><th colspan=\"2\" >future</th><td><span  >\u015fa\u015f\u0131rtaca\u011f\u0131m</span></td><td><span  >\u015fa\u015f\u0131rtacaks\u0131n</span></td><td><span  >\u015fa\u015f\u0131rtacak</span></td><td><span  >\u015fa\u015f\u0131rtaca\u011f\u0131z</span></td><td><span  >\u015fa\u015f\u0131rtacaks\u0131n\u0131z</span></td><td><span  >\u015fa\u015f\u0131rtacaklar</span></td></tr><tr><th rowspan=\"3\" >inferential</th><th colspan=\"2\" >perfective</th><td><span  >\u015fa\u015f\u0131rtm\u0131\u015f\u0131m</span></td><td><span  >\u015fa\u015f\u0131rtm\u0131\u015fs\u0131n</span></td><td><span  >\u015fa\u015f\u0131rtm\u0131\u015f</span></td><td><span  >\u015fa\u015f\u0131rtm\u0131\u015f\u0131z</span></td><td><span  >\u015fa\u015f\u0131rtm\u0131\u015fs\u0131n\u0131z</span></td><td><span  >\u015fa\u015f\u0131rtm\u0131\u015flar</span></td></tr><tr><th colspan=\"2\" >aorist</th><td><span  >\u015fa\u015f\u0131rt\u0131rm\u0131\u015f\u0131m</span></td><td><span  >\u015fa\u015f\u0131rt\u0131rm\u0131\u015fs\u0131n</span></td><td><span  >\u015fa\u015f\u0131rt\u0131rm\u0131\u015f</span></td><td><span  >\u015fa\u015f\u0131rt\u0131rm\u0131\u015f\u0131z</span></td><td><span  >\u015fa\u015f\u0131rt\u0131rm\u0131\u015fs\u0131n\u0131z</span></td><td><span  >\u015fa\u015f\u0131rt\u0131rlarm\u0131\u015f (or \u015fa\u015f\u0131rt\u0131rm\u0131\u015flar)</span></td></tr><tr><th colspan=\"2\" >imperfective</th><td><span  >\u015fa\u015f\u0131rt\u0131yormu\u015fum</span></td><td><span  >\u015fa\u015f\u0131rt\u0131yormu\u015fsun</span></td><td><span  >\u015fa\u015f\u0131rt\u0131yormu\u015f</span></td><td><span  >\u015fa\u015f\u0131rt\u0131yormu\u015fuz</span></td><td><span  >\u015fa\u015f\u0131rt\u0131yormu\u015fsunuz</span></td><td><span  >\u015fa\u015f\u0131rt\u0131yorlarm\u0131\u015f</span></td></tr><tr><th rowspan=\"2\" >conditional</th><th colspan=\"2\" >simple</th><td><span  >\u015fa\u015f\u0131rtsam</span></td><td><span  >\u015fa\u015f\u0131rtsan</span></td><td><span  >\u015fa\u015f\u0131rtsa</span></td><td><span  >\u015fa\u015f\u0131rtsak</span></td><td><span  >\u015fa\u015f\u0131rtsan\u0131z</span></td><td><span  >\u015fa\u015f\u0131rtsalar</span></td></tr><tr><th colspan=\"2\" >perfective</th><td><span  >\u015fa\u015f\u0131rtsayd\u0131m</span></td><td><span  >\u015fa\u015f\u0131rtsayd\u0131n</span></td><td><span  >\u015fa\u015f\u0131rtsayd\u0131</span></td><td><span  >\u015fa\u015f\u0131rtsayd\u0131k</span></td><td><span  >\u015fa\u015f\u0131rtsayd\u0131n\u0131z</span></td><td><span  >\u015fa\u015f\u0131rtsayd\u0131lar</span></td></tr><tr><th colspan=\"3\" >optative</th><td><span  >\u015fa\u015f\u0131rtay\u0131m</span></td><td><span  >\u015fa\u015f\u0131rtas\u0131n</span></td><td><span  >\u015fa\u015f\u0131rta</span></td><td><span  >\u015fa\u015f\u0131rtal\u0131m</span></td><td><span  >\u015fa\u015f\u0131rtas\u0131n\u0131z</span></td><td><span  >\u015fa\u015f\u0131rtalar</span></td></tr><tr><th colspan=\"3\" >progressive</th><td><span  >\u015fa\u015f\u0131rtmaktay\u0131m</span></td><td><span  >\u015fa\u015f\u0131rtmaktas\u0131n</span></td><td><span  >\u015fa\u015f\u0131rtmakta</span></td><td><span  >\u015fa\u015f\u0131rtmaktay\u0131z</span></td><td><span  >\u015fa\u015f\u0131rtmaktas\u0131n\u0131z</span></td><td><span  >\u015fa\u015f\u0131rtmaktalar</span></td></tr><tr><th colspan=\"3\" >necessitative</th><td><span  >\u015fa\u015f\u0131rtmal\u0131y\u0131m</span></td><td><span  >\u015fa\u015f\u0131rtmal\u0131s\u0131n</span></td><td><span  >\u015fa\u015f\u0131rtmal\u0131</span></td><td><span  >\u015fa\u015f\u0131rtmal\u0131y\u0131z</span></td><td><span  >\u015fa\u015f\u0131rtmal\u0131s\u0131n\u0131z</span></td><td><span  >\u015fa\u015f\u0131rtmal\u0131lar</span></td></tr><tr><th colspan=\"3\" >imperative</th><td></td><td><span  >\u015fa\u015f\u0131rt</span></td><td><span  >\u015fa\u015f\u0131rts\u0131n</span></td><td></td><td><span  >\u015fa\u015f\u0131rt\u0131n</span></td><td><span  >\u015fa\u015f\u0131rts\u0131nlar</span></td></tr><tr><th colspan=\"9\"></th></tr><tr><th colspan=\"9\" >Positive interrogative</th></tr><tr><th colspan=\"9\"></th></tr><tr><th colspan=\"3\" rowspan=\"3\"></th><th colspan=\"3\" >singular</th><th colspan=\"3\" >plural</th></tr><tr><th >1 person</th><th >2 person</th><th >3 person</th><th >1 person</th><th >2 person</th><th >3 person</th></tr><tr><th >ben</th><th >sen</th><th >o</th><th >biz</th><th >siz</th><th >onlar</th></tr><tr><th rowspan=\"5\" >indicative</th><th rowspan=\"2\" >present</th><th >aorist</th><td>\u015fa\u015f\u0131rt\u0131r m\u0131y\u0131m?</td><td>\u015fa\u015f\u0131rt\u0131r m\u0131s\u0131n?</td><td>\u015fa\u015f\u0131rt\u0131r m\u0131?</td><td>\u015fa\u015f\u0131rt\u0131r m\u0131y\u0131z?</td><td>\u015fa\u015f\u0131rt\u0131r m\u0131s\u0131n\u0131z?</td><td>\u015fa\u015f\u0131rt\u0131rlar m\u0131?</td></tr><tr><th >imperfective</th><td>\u015fa\u015f\u0131rt\u0131yor muyum?</td><td>\u015fa\u015f\u0131rt\u0131yor musun?</td><td>\u015fa\u015f\u0131rt\u0131yor mu?</td><td>\u015fa\u015f\u0131rt\u0131yor muyuz?</td><td>\u015fa\u015f\u0131rt\u0131yor musunuz?</td><td>\u015fa\u015f\u0131rt\u0131yorlar m\u0131?</td></tr><tr><th rowspan=\"2\" >past</th><th >perfective</th><td>\u015fa\u015f\u0131rtd\u0131m m\u0131?</td><td>\u015fa\u015f\u0131rtd\u0131n m\u0131?</td><td>\u015fa\u015f\u0131rtd\u0131 m\u0131?</td><td>\u015fa\u015f\u0131rtd\u0131k m\u0131?</td><td>\u015fa\u015f\u0131rtd\u0131n\u0131z m\u0131?</td><td>\u015fa\u015f\u0131rtd\u0131lar m\u0131?</td></tr><tr><th >imperfective</th><td>\u015fa\u015f\u0131rt\u0131yor muydum?</td><td>\u015fa\u015f\u0131rt\u0131yor muydun?</td><td>\u015fa\u015f\u0131rt\u0131yor muydu?</td><td>\u015fa\u015f\u0131rt\u0131yor muyduk?</td><td>\u015fa\u015f\u0131rt\u0131yor muydunuz?</td><td>\u015fa\u015f\u0131rt\u0131yorlar m\u0131yd\u0131?</td></tr><tr><th colspan=\"2\" >future</th><td>\u015fa\u015f\u0131rtacak m\u0131y\u0131m?</td><td>\u015fa\u015f\u0131rtacak m\u0131s\u0131n?</td><td>\u015fa\u015f\u0131rtacak m\u0131?</td><td>\u015fa\u015f\u0131rtacak m\u0131y\u0131z?</td><td>\u015fa\u015f\u0131rtacak m\u0131s\u0131n\u0131z?</td><td>\u015fa\u015f\u0131rtacaklar m\u0131?</td></tr><tr><th rowspan=\"3\" >inferential</th><th colspan=\"2\" >perfective</th><td>\u015fa\u015f\u0131rtm\u0131\u015f m\u0131y\u0131m?</td><td>\u015fa\u015f\u0131rtm\u0131\u015f m\u0131s\u0131n?</td><td>\u015fa\u015f\u0131rtm\u0131\u015f m\u0131?</td><td>\u015fa\u015f\u0131rtm\u0131\u015f m\u0131y\u0131z?</td><td>\u015fa\u015f\u0131rtm\u0131\u015f m\u0131s\u0131n\u0131z?</td><td>\u015fa\u015f\u0131rtm\u0131\u015flar m\u0131?</td></tr><tr><th colspan=\"2\" >aorist</th><td>\u015fa\u015f\u0131rt\u0131r m\u0131ym\u0131\u015f\u0131m?</td><td>\u015fa\u015f\u0131rt\u0131r m\u0131ym\u0131\u015fs\u0131n?</td><td>\u015fa\u015f\u0131rt\u0131r m\u0131ym\u0131\u015f?</td><td>\u015fa\u015f\u0131rt\u0131r m\u0131ym\u0131\u015f\u0131z?</td><td>\u015fa\u015f\u0131rt\u0131r m\u0131ym\u0131\u015fs\u0131n\u0131z?</td><td>\u015fa\u015f\u0131rt\u0131rlar m\u0131ym\u0131\u015f?</td></tr><tr><th colspan=\"2\" >imperfective</th><td>\u015fa\u015f\u0131rt\u0131yor muymu\u015fum?</td><td>\u015fa\u015f\u0131rt\u0131yor muymu\u015fsun?</td><td>\u015fa\u015f\u0131rt\u0131yor muymu\u015f?</td><td>\u015fa\u015f\u0131rt\u0131yor muymu\u015fuz?</td><td>\u015fa\u015f\u0131rt\u0131yor muymu\u015fsunuz?</td><td>\u015fa\u015f\u0131rt\u0131yorlar m\u0131ym\u0131\u015f?</td></tr><tr><th rowspan=\"2\" >conditional</th><th colspan=\"2\" >simple</th><td>\u015fa\u015f\u0131rtsam m\u0131?</td><td>\u015fa\u015f\u0131rtsan m\u0131?</td><td>\u015fa\u015f\u0131rtsa m\u0131?</td><td>\u015fa\u015f\u0131rtsak m\u0131?</td><td>\u015fa\u015f\u0131rtsan\u0131z m\u0131?</td><td>\u015fa\u015f\u0131rtsalar m\u0131?</td></tr><tr><th colspan=\"2\" >perfective</th><td>\u015fa\u015f\u0131rtsa m\u0131yd\u0131m?</td><td>\u015fa\u015f\u0131rtsa m\u0131yd\u0131n?</td><td>\u015fa\u015f\u0131rtsa m\u0131yd\u0131?</td><td>\u015fa\u015f\u0131rtsa m\u0131yd\u0131k?</td><td>\u015fa\u015f\u0131rtsa m\u0131yd\u0131n\u0131z?</td><td>\u015fa\u015f\u0131rtsalar m\u0131yd\u0131?</td></tr><tr><th colspan=\"3\" >progressive</th><td>\u015fa\u015f\u0131rtmakta m\u0131y\u0131m?</td><td>\u015fa\u015f\u0131rtmakta m\u0131s\u0131n?</td><td>\u015fa\u015f\u0131rtmakta m\u0131?</td><td>\u015fa\u015f\u0131rtmakta m\u0131y\u0131z?</td><td>\u015fa\u015f\u0131rtmakta m\u0131s\u0131n\u0131z?</td><td>\u015fa\u015f\u0131rtmaktalar m\u0131?</td></tr><tr><th colspan=\"3\" >necessitative</th><td>\u015fa\u015f\u0131rtmal\u0131 m\u0131y\u0131m?</td><td>\u015fa\u015f\u0131rtmal\u0131 m\u0131s\u0131n?</td><td>\u015fa\u015f\u0131rtmal\u0131 m\u0131?</td><td>\u015fa\u015f\u0131rtmal\u0131 m\u0131y\u0131z?</td><td>\u015fa\u015f\u0131rtmal\u0131 m\u0131s\u0131n\u0131z?</td><td>\u015fa\u015f\u0131rtmal\u0131lar m\u0131?</td></tr><tr><th colspan=\"9\"></th></tr><tr><th colspan=\"9\" >Negative declarative</th></tr><tr><th colspan=\"9\"></th></tr><tr><th colspan=\"3\" >infinitive</th><td colspan=\"6\"><span  >\u015fa\u015f\u0131rtmamak</span></td></tr><tr><th rowspan=\"3\" >impersonal participle</th><th colspan=\"2\" >imperfective</th><td colspan=\"6\"><span  >\u015fa\u015f\u0131rtmayan</span></td></tr><tr><th colspan=\"2\" >perfective</th><td colspan=\"6\"><span  >\u015fa\u015f\u0131rtmam\u0131\u015f</span></td></tr><tr><th colspan=\"2\" >prospective</th><td colspan=\"6\"><span  >\u015fa\u015f\u0131rtmayacak</span></td></tr><tr><th rowspan=\"2\" >personal participle</th><th colspan=\"2\" >non-prospective</th><td><span  >\u015fa\u015f\u0131rtmad\u0131\u011f\u0131m</span></td><td><span  >\u015fa\u015f\u0131rtmad\u0131\u011f\u0131n</span></td><td><span  >\u015fa\u015f\u0131rtmad\u0131\u011f\u0131</span></td><td><span  >\u015fa\u015f\u0131rtmad\u0131\u011f\u0131m\u0131z</span></td><td><span  >\u015fa\u015f\u0131rtmad\u0131\u011f\u0131n\u0131z</span></td><td><span  >\u015fa\u015f\u0131rtmad\u0131klar\u0131</span></td></tr><tr><th colspan=\"2\" >prospective</th><td><span  >\u015fa\u015f\u0131rtmayaca\u011f\u0131m</span></td><td><span  >\u015fa\u015f\u0131rtmayaca\u011f\u0131n</span></td><td><span  >\u015fa\u015f\u0131rtmayaca\u011f\u0131</span></td><td><span  >\u015fa\u015f\u0131rtmayaca\u011f\u0131m\u0131z</span></td><td><span  >\u015fa\u015f\u0131rtmayaca\u011f\u0131n\u0131z</span></td><td><span  >\u015fa\u015f\u0131rtmayacaklar\u0131</span></td></tr><tr><th colspan=\"3\" >verbal noun</th><td colspan=\"6\"><span  >\u015fa\u015f\u0131rtmama</span></td></tr><tr><th colspan=\"3\" >way of doing</th><td colspan=\"6\"><span  >\u015fa\u015f\u0131rtmay\u0131\u015f</span></td></tr><tr><th colspan=\"3\" rowspan=\"3\"></th><th colspan=\"3\" >singular</th><th colspan=\"3\" >plural</th></tr><tr><th >1 person</th><th >2 person</th><th >3 person</th><th >1 person</th><th >2 person</th><th >3 person</th></tr><tr><th >ben</th><th >sen</th><th >o</th><th >biz</th><th >siz</th><th >onlar</th></tr><tr><th rowspan=\"5\" >indicative</th><th rowspan=\"2\" >present</th><th >aorist</th><td><span  >\u015fa\u015f\u0131rtmam</span></td><td><span  >\u015fa\u015f\u0131rtmazs\u0131n</span></td><td><span  >\u015fa\u015f\u0131rtmaz</span></td><td><span  >\u015fa\u015f\u0131rtmay\u0131z</span></td><td><span  >\u015fa\u015f\u0131rtmazs\u0131n\u0131z</span></td><td><span  >\u015fa\u015f\u0131rtmazlar</span></td></tr><tr><th >imperfective</th><td><span  >\u015fa\u015f\u0131rtm\u0131yorum</span></td><td><span  >\u015fa\u015f\u0131rtm\u0131yorsun</span></td><td><span  >\u015fa\u015f\u0131rtm\u0131yor</span></td><td><span  >\u015fa\u015f\u0131rtm\u0131yoruz</span></td><td><span  >\u015fa\u015f\u0131rtm\u0131yorsunuz</span></td><td><span  >\u015fa\u015f\u0131rtm\u0131yorlar</span></td></tr><tr><th rowspan=\"2\" >past</th><th >perfective</th><td><span  >\u015fa\u015f\u0131rtmad\u0131m</span></td><td><span  >\u015fa\u015f\u0131rtmad\u0131n</span></td><td><span  >\u015fa\u015f\u0131rtmad\u0131</span></td><td><span  >\u015fa\u015f\u0131rtmad\u0131k</span></td><td><span  >\u015fa\u015f\u0131rtmad\u0131n\u0131z</span></td><td><span  >\u015fa\u015f\u0131rtmad\u0131lar</span></td></tr><tr><th >imperfective</th><td><span  >\u015fa\u015f\u0131rtm\u0131yordum</span></td><td><span  >\u015fa\u015f\u0131rtm\u0131yordun</span></td><td><span  >\u015fa\u015f\u0131rtm\u0131yordu</span></td><td><span  >\u015fa\u015f\u0131rtm\u0131yorduk</span></td><td><span  >\u015fa\u015f\u0131rtm\u0131yordunuz</span></td><td><span  >\u015fa\u015f\u0131rtm\u0131yorlard\u0131</span></td></tr><tr><th colspan=\"2\" >future</th><td><span  >\u015fa\u015f\u0131rtmayaca\u011f\u0131m</span></td><td><span  >\u015fa\u015f\u0131rtmayacaks\u0131n</span></td><td><span  >\u015fa\u015f\u0131rtmayacak</span></td><td><span  >\u015fa\u015f\u0131rtmayaca\u011f\u0131z</span></td><td><span  >\u015fa\u015f\u0131rtmayacaks\u0131n\u0131z</span></td><td><span  >\u015fa\u015f\u0131rtmayacaklar</span></td></tr><tr><th rowspan=\"3\" >inferential</th><th colspan=\"2\" >perfective</th><td><span  >\u015fa\u015f\u0131rtmam\u0131\u015f\u0131m</span></td><td><span  >\u015fa\u015f\u0131rtmam\u0131\u015fs\u0131n</span></td><td><span  >\u015fa\u015f\u0131rtmam\u0131\u015f</span></td><td><span  >\u015fa\u015f\u0131rtmam\u0131\u015f\u0131z</span></td><td><span  >\u015fa\u015f\u0131rtmam\u0131\u015fs\u0131n\u0131z</span></td><td><span  >\u015fa\u015f\u0131rtmam\u0131\u015flar</span></td></tr><tr><th colspan=\"2\" >aorist</th><td><span  >\u015fa\u015f\u0131rtmazm\u0131\u015f\u0131m</span></td><td><span  >\u015fa\u015f\u0131rtmazm\u0131\u015fs\u0131n</span></td><td><span  >\u015fa\u015f\u0131rtmazm\u0131\u015f</span></td><td><span  >\u015fa\u015f\u0131rtmazm\u0131\u015f\u0131z</span></td><td><span  >\u015fa\u015f\u0131rtmazm\u0131\u015fs\u0131n\u0131z</span></td><td><span  >\u015fa\u015f\u0131rtmazlarm\u0131\u015f</span></td></tr><tr><th colspan=\"2\" >imperfective</th><td><span  >\u015fa\u015f\u0131rtm\u0131yormu\u015fum</span></td><td><span  >\u015fa\u015f\u0131rtm\u0131yormu\u015fsun</span></td><td><span  >\u015fa\u015f\u0131rtm\u0131yormu\u015f</span></td><td><span  >\u015fa\u015f\u0131rtm\u0131yormu\u015fuz</span></td><td><span  >\u015fa\u015f\u0131rtm\u0131yormu\u015fsunuz</span></td><td><span  >\u015fa\u015f\u0131rtm\u0131yorlarm\u0131\u015f</span></td></tr><tr><th rowspan=\"2\" >conditional</th><th colspan=\"2\" >simple</th><td><span  >\u015fa\u015f\u0131rtmasam</span></td><td><span  >\u015fa\u015f\u0131rtmasan</span></td><td><span  >\u015fa\u015f\u0131rtmasa</span></td><td><span  >\u015fa\u015f\u0131rtmasak</span></td><td><span  >\u015fa\u015f\u0131rtmasan\u0131z</span></td><td><span  >\u015fa\u015f\u0131rtmasalar</span></td></tr><tr><th colspan=\"2\" >perfective</th><td><span  >\u015fa\u015f\u0131rtmasayd\u0131m</span></td><td><span  >\u015fa\u015f\u0131rtmasayd\u0131n</span></td><td><span  >\u015fa\u015f\u0131rtmasayd\u0131</span></td><td><span  >\u015fa\u015f\u0131rtmasayd\u0131k</span></td><td><span  >\u015fa\u015f\u0131rtmasayd\u0131n\u0131z</span></td><td><span  >\u015fa\u015f\u0131rtmasayd\u0131lar</span></td></tr><tr><th colspan=\"3\" >optative</th><td><span  >\u015fa\u015f\u0131rtmayay\u0131m</span></td><td><span  >\u015fa\u015f\u0131rtmayas\u0131n</span></td><td><span  >\u015fa\u015f\u0131rtmaya</span></td><td><span  >\u015fa\u015f\u0131rtmayal\u0131m</span></td><td><span  >\u015fa\u015f\u0131rtmayas\u0131n\u0131z</span></td><td><span  >\u015fa\u015f\u0131rtmayalar</span></td></tr><tr><th colspan=\"3\" >progressive</th><td><span  >\u015fa\u015f\u0131rtmamaktay\u0131m</span></td><td><span  >\u015fa\u015f\u0131rtmamaktas\u0131n</span></td><td><span  >\u015fa\u015f\u0131rtmamakta</span></td><td><span  >\u015fa\u015f\u0131rtmamaktay\u0131z</span></td><td><span  >\u015fa\u015f\u0131rtmamaktas\u0131n\u0131z</span></td><td><span  >\u015fa\u015f\u0131rtmamaktalar</span></td></tr><tr><th colspan=\"3\" >necessitative</th><td><span  >\u015fa\u015f\u0131rtmamal\u0131y\u0131m</span></td><td><span  >\u015fa\u015f\u0131rtmamal\u0131s\u0131n</span></td><td><span  >\u015fa\u015f\u0131rtmamal\u0131</span></td><td><span  >\u015fa\u015f\u0131rtmamal\u0131y\u0131z</span></td><td><span  >\u015fa\u015f\u0131rtmamal\u0131s\u0131n\u0131z</span></td><td><span  >\u015fa\u015f\u0131rtmamal\u0131lar</span></td></tr><tr><th colspan=\"3\" >imperative</th><td></td><td><span  >\u015fa\u015f\u0131rtma</span></td><td><span  >\u015fa\u015f\u0131rtmas\u0131n</span></td><td></td><td><span  >\u015fa\u015f\u0131rtmay\u0131n</span></td><td><span  >\u015fa\u015f\u0131rtmas\u0131nlar</span></td></tr><tr><th colspan=\"9\"></th></tr><tr><th colspan=\"9\" >Negative interrogative</th></tr><tr><th colspan=\"9\"></th></tr><tr><th colspan=\"3\" rowspan=\"3\"></th><th colspan=\"3\" >singular</th><th colspan=\"3\" >plural</th></tr><tr><th >1 person</th><th >2 person</th><th >3 person</th><th >1 person</th><th >2 person</th><th >3 person</th></tr><tr><th >ben</th><th >sen</th><th >o</th><th >biz</th><th >siz</th><th >onlar</th></tr><tr><th rowspan=\"5\" >indicative</th><th rowspan=\"2\" >present</th><th >aorist</th><td>\u015fa\u015f\u0131rtmaz m\u0131y\u0131m?</td><td>\u015fa\u015f\u0131rtmaz m\u0131s\u0131n?</td><td>\u015fa\u015f\u0131rtmaz m\u0131?</td><td>\u015fa\u015f\u0131rtmaz m\u0131y\u0131z?</td><td>\u015fa\u015f\u0131rtmaz m\u0131s\u0131n\u0131z?</td><td>\u015fa\u015f\u0131rtmazlar m\u0131?</td></tr><tr><th >imperfective</th><td>\u015fa\u015f\u0131rtm\u0131yor muyum?</td><td>\u015fa\u015f\u0131rtm\u0131yor musun?</td><td>\u015fa\u015f\u0131rtm\u0131yor mu?</td><td>\u015fa\u015f\u0131rtm\u0131yor muyuz?</td><td>\u015fa\u015f\u0131rtm\u0131yor musunuz?</td><td>\u015fa\u015f\u0131rtm\u0131yorlar m\u0131?</td></tr><tr><th rowspan=\"2\" >past</th><th >perfective</th><td>\u015fa\u015f\u0131rtmad\u0131m m\u0131?</td><td>\u015fa\u015f\u0131rtmad\u0131n m\u0131?</td><td>\u015fa\u015f\u0131rtmad\u0131 m\u0131?</td><td>\u015fa\u015f\u0131rtmad\u0131k m\u0131?</td><td>\u015fa\u015f\u0131rtmad\u0131n\u0131z m\u0131?</td><td>\u015fa\u015f\u0131rtmad\u0131lar m\u0131?</td></tr><tr><th >imperfective</th><td>\u015fa\u015f\u0131rtm\u0131yor muydum?</td><td>\u015fa\u015f\u0131rtm\u0131yor muydun?</td><td>\u015fa\u015f\u0131rtm\u0131yor muydu?</td><td>\u015fa\u015f\u0131rtm\u0131yor muyduk?</td><td>\u015fa\u015f\u0131rtm\u0131yor muydunuz?</td><td>\u015fa\u015f\u0131rtm\u0131yorlar m\u0131yd\u0131?</td></tr><tr><th colspan=\"2\" >future</th><td>\u015fa\u015f\u0131rtmayacak m\u0131y\u0131m?</td><td>\u015fa\u015f\u0131rtmayacak m\u0131s\u0131n?</td><td>\u015fa\u015f\u0131rtmayacak m\u0131?</td><td>\u015fa\u015f\u0131rtmayacak m\u0131y\u0131z?</td><td>\u015fa\u015f\u0131rtmayacak m\u0131s\u0131n\u0131z?</td><td>\u015fa\u015f\u0131rtmayacaklar m\u0131?</td></tr><tr><th rowspan=\"3\" >inferential</th><th colspan=\"2\" >perfective</th><td>\u015fa\u015f\u0131rtmam\u0131\u015f m\u0131y\u0131m?</td><td>\u015fa\u015f\u0131rtmam\u0131\u015f m\u0131s\u0131n?</td><td>\u015fa\u015f\u0131rtmam\u0131\u015f m\u0131?</td><td>\u015fa\u015f\u0131rtmam\u0131\u015f m\u0131y\u0131z?</td><td>\u015fa\u015f\u0131rtmam\u0131\u015f m\u0131s\u0131n\u0131z?</td><td>\u015fa\u015f\u0131rtmam\u0131\u015flar m\u0131?</td></tr><tr><th colspan=\"2\" >aorist</th><td>\u015fa\u015f\u0131rtmaz m\u0131ym\u0131\u015f\u0131m?</td><td>\u015fa\u015f\u0131rtmaz m\u0131ym\u0131\u015fs\u0131n?</td><td>\u015fa\u015f\u0131rtmaz m\u0131ym\u0131\u015f?</td><td>\u015fa\u015f\u0131rtmaz m\u0131ym\u0131\u015f\u0131z?</td><td>\u015fa\u015f\u0131rtmaz m\u0131ym\u0131\u015fs\u0131n\u0131z?</td><td>\u015fa\u015f\u0131rtmazlar m\u0131ym\u0131\u015f?</td></tr><tr><th colspan=\"2\" >imperfective</th><td>\u015fa\u015f\u0131rtm\u0131yor muymu\u015fum?</td><td>\u015fa\u015f\u0131rtm\u0131yor muymu\u015fsun?</td><td>\u015fa\u015f\u0131rtm\u0131yor muymu\u015f?</td><td>\u015fa\u015f\u0131rtm\u0131yor muymu\u015fuz?</td><td>\u015fa\u015f\u0131rtm\u0131yor muymu\u015fsunuz?</td><td>\u015fa\u015f\u0131rtm\u0131yorlar m\u0131ym\u0131\u015f?</td></tr><tr><th rowspan=\"2\" >conditional</th><th colspan=\"2\" >simple</th><td>\u015fa\u015f\u0131rtmasam m\u0131?</td><td>\u015fa\u015f\u0131rtmasan m\u0131?</td><td>\u015fa\u015f\u0131rtmasa m\u0131?</td><td>\u015fa\u015f\u0131rtmasak m\u0131?</td><td>\u015fa\u015f\u0131rtmasan\u0131z m\u0131?</td><td>\u015fa\u015f\u0131rtmasalar m\u0131?</td></tr><tr><th colspan=\"2\" >perfective</th><td>\u015fa\u015f\u0131rtmasa m\u0131yd\u0131m?</td><td>\u015fa\u015f\u0131rtmasa m\u0131yd\u0131n?</td><td>\u015fa\u015f\u0131rtmasa m\u0131yd\u0131?</td><td>\u015fa\u015f\u0131rtmasa m\u0131yd\u0131k?</td><td>\u015fa\u015f\u0131rtmasa m\u0131yd\u0131n\u0131z?</td><td>\u015fa\u015f\u0131rtmasalar m\u0131yd\u0131?</td></tr><tr><th colspan=\"3\" >progressive</th><td>\u015fa\u015f\u0131rtmamakta m\u0131y\u0131m?</td><td>\u015fa\u015f\u0131rtmamakta m\u0131s\u0131n?</td><td>\u015fa\u015f\u0131rtmamakta m\u0131?</td><td>\u015fa\u015f\u0131rtmamakta m\u0131y\u0131z?</td><td>\u015fa\u015f\u0131rtmamakta m\u0131s\u0131n\u0131z?</td><td>\u015fa\u015f\u0131rtmamaktalar m\u0131?</td></tr><tr><th colspan=\"3\" >necessitative</th><td>\u015fa\u015f\u0131rtmamal\u0131 m\u0131y\u0131m?</td><td>\u015fa\u015f\u0131rtmamal\u0131 m\u0131s\u0131n?</td><td>\u015fa\u015f\u0131rtmamal\u0131 m\u0131?</td><td>\u015fa\u015f\u0131rtmamal\u0131 m\u0131y\u0131z?</td><td>\u015fa\u015f\u0131rtmamal\u0131 m\u0131s\u0131n\u0131z?</td><td>\u015fa\u015f\u0131rtmamal\u0131lar m\u0131?</td></tr></tbody></table>'></iframe>", "ba\u011flamak": "<iframe srcdoc='Conjugation of ba\u011flamak <p><i><b>Note:</b> Actual conjugations can be more complex than tables below. Compound forms with the auxiliary <i  >olmak</i> not shown. See also Appendix:Turkish suffixes#Verbs.</i></p><table  style=\"background:#F9F9F9; text-align:center; width:100%\"><tbody><tr><th colspan=\"9\" >Positive declarative</th></tr><tr><th colspan=\"9\"></th></tr><tr><th colspan=\"3\" >infinitive</th><td colspan=\"6\"><span  ><strong >ba\u011flamak</strong></span></td></tr><tr><th rowspan=\"3\" >impersonal participle</th><th colspan=\"2\" >imperfective</th><td colspan=\"6\"><span  >ba\u011flayan</span></td></tr><tr><th colspan=\"2\" >perfective</th><td colspan=\"6\"><span  >ba\u011flam\u0131\u015f</span></td></tr><tr><th colspan=\"2\" >prospective</th><td colspan=\"6\"><span  >ba\u011flayacak</span></td></tr><tr><th rowspan=\"2\" >personal participle</th><th colspan=\"2\" >non-prospective</th><td><span  >ba\u011flad\u0131\u011f\u0131m</span></td><td><span  >ba\u011flad\u0131\u011f\u0131n</span></td><td><span  >ba\u011flad\u0131\u011f\u0131</span></td><td><span  >ba\u011flad\u0131\u011f\u0131m\u0131z</span></td><td><span  >ba\u011flad\u0131\u011f\u0131n\u0131z</span></td><td><span  >ba\u011flad\u0131klar\u0131</span></td></tr><tr><th colspan=\"2\" >prospective</th><td><span  >ba\u011flayaca\u011f\u0131m</span></td><td><span  >ba\u011flayaca\u011f\u0131n</span></td><td><span  >ba\u011flayaca\u011f\u0131</span></td><td><span  >ba\u011flayaca\u011f\u0131m\u0131z</span></td><td><span  >ba\u011flayaca\u011f\u0131n\u0131z</span></td><td><span  >ba\u011flayacaklar\u0131</span></td></tr><tr><th colspan=\"3\" >verbal noun</th><td colspan=\"6\"><span  >ba\u011flama</span></td></tr><tr><th colspan=\"3\" >way of doing</th><td colspan=\"6\"><span  >ba\u011flay\u0131\u015f</span></td></tr><tr><th colspan=\"3\" rowspan=\"3\"></th><th colspan=\"3\" >singular</th><th colspan=\"3\" >plural</th></tr><tr><th >1 person</th><th >2 person</th><th >3 person</th><th >1 person</th><th >2 person</th><th >3 person</th></tr><tr><th >ben</th><th >sen</th><th >o</th><th >biz</th><th >siz</th><th >onlar</th></tr><tr><th rowspan=\"5\" >indicative</th><th rowspan=\"2\" >present</th><th >aorist</th><td><span  >ba\u011flar\u0131m</span></td><td><span  >ba\u011flars\u0131n</span></td><td><span  >ba\u011flar</span></td><td><span  >ba\u011flar\u0131z</span></td><td><span  >ba\u011flars\u0131n\u0131z</span></td><td><span  >ba\u011flarlar</span></td></tr><tr><th >imperfective</th><td><span  >ba\u011fl\u0131yorum</span></td><td><span  >ba\u011fl\u0131yorsun</span></td><td><span  >ba\u011fl\u0131yor</span></td><td><span  >ba\u011fl\u0131yoruz</span></td><td><span  >ba\u011fl\u0131yorsunuz</span></td><td><span  >ba\u011fl\u0131yorlar</span></td></tr><tr><th rowspan=\"2\" >past</th><th >perfective</th><td><span  >ba\u011flad\u0131m</span></td><td><span  >ba\u011flad\u0131n</span></td><td><span  >ba\u011flad\u0131</span></td><td><span  >ba\u011flad\u0131k</span></td><td><span  >ba\u011flad\u0131n\u0131z</span></td><td><span  >ba\u011flad\u0131lar</span></td></tr><tr><th >imperfective</th><td><span  >ba\u011fl\u0131yordum</span></td><td><span  >ba\u011fl\u0131yordun</span></td><td><span  >ba\u011fl\u0131yordu</span></td><td><span  >ba\u011fl\u0131yorduk</span></td><td><span  >ba\u011fl\u0131yordunuz</span></td><td><span  >ba\u011fl\u0131yorlard\u0131</span></td></tr><tr><th colspan=\"2\" >future</th><td><span  >ba\u011flayaca\u011f\u0131m</span></td><td><span  >ba\u011flayacaks\u0131n</span></td><td><span  >ba\u011flayacak</span></td><td><span  >ba\u011flayaca\u011f\u0131z</span></td><td><span  >ba\u011flayacaks\u0131n\u0131z</span></td><td><span  >ba\u011flayacaklar</span></td></tr><tr><th rowspan=\"3\" >inferential</th><th colspan=\"2\" >perfective</th><td><span  >ba\u011flam\u0131\u015f\u0131m</span></td><td><span  >ba\u011flam\u0131\u015fs\u0131n</span></td><td><span  >ba\u011flam\u0131\u015f</span></td><td><span  >ba\u011flam\u0131\u015f\u0131z</span></td><td><span  >ba\u011flam\u0131\u015fs\u0131n\u0131z</span></td><td><span  >ba\u011flam\u0131\u015flar</span></td></tr><tr><th colspan=\"2\" >aorist</th><td><span  >ba\u011flarm\u0131\u015f\u0131m</span></td><td><span  >ba\u011flarm\u0131\u015fs\u0131n</span></td><td><span  >ba\u011flarm\u0131\u015f</span></td><td><span  >ba\u011flarm\u0131\u015f\u0131z</span></td><td><span  >ba\u011flarm\u0131\u015fs\u0131n\u0131z</span></td><td><span  >ba\u011flarm\u0131\u015flar</span></td></tr><tr><th colspan=\"2\" >imperfective</th><td><span  >ba\u011fl\u0131yormu\u015fum</span></td><td><span  >ba\u011fl\u0131yormu\u015fsun</span></td><td><span  >ba\u011fl\u0131yormu\u015f</span></td><td><span  >ba\u011fl\u0131yormu\u015fuz</span></td><td><span  >ba\u011fl\u0131yormu\u015fsunuz</span></td><td><span  >ba\u011fl\u0131yormu\u015flar</span></td></tr><tr><th rowspan=\"2\" >conditional</th><th colspan=\"2\" >simple</th><td><span  >ba\u011flasam</span></td><td><span  >ba\u011flasan</span></td><td><span  >ba\u011flasa</span></td><td><span  >ba\u011flasak</span></td><td><span  >ba\u011flasan\u0131z</span></td><td><span  >ba\u011flasalar</span></td></tr><tr><th colspan=\"2\" >perfective</th><td><span  >ba\u011flasayd\u0131m</span></td><td><span  >ba\u011flasayd\u0131n</span></td><td><span  >ba\u011flasayd\u0131</span></td><td><span  >ba\u011flasayd\u0131k</span></td><td><span  >ba\u011flasayd\u0131n\u0131z</span></td><td><span  >ba\u011flasayd\u0131lar</span></td></tr><tr><th colspan=\"3\" >optative</th><td><span  >ba\u011flayay\u0131m</span></td><td><span  >ba\u011flayas\u0131n</span></td><td><span  >ba\u011flaya</span></td><td><span  >ba\u011flayal\u0131m</span></td><td><span  >ba\u011flayas\u0131n\u0131z</span></td><td><span  >ba\u011flayalar</span></td></tr><tr><th colspan=\"3\" >progressive</th><td><span  >ba\u011flamaktay\u0131m</span></td><td><span  >ba\u011flamaktas\u0131n</span></td><td><span  >ba\u011flamakta</span></td><td><span  >ba\u011flamaktay\u0131z</span></td><td><span  >ba\u011flamaktas\u0131n\u0131z</span></td><td><span  >ba\u011flamaktalar</span></td></tr><tr><th colspan=\"3\" >necessitative</th><td><span  >ba\u011flamal\u0131y\u0131m</span></td><td><span  >ba\u011flamal\u0131s\u0131n</span></td><td><span  >ba\u011flamal\u0131</span></td><td><span  >ba\u011flamal\u0131y\u0131z</span></td><td><span  >ba\u011flamal\u0131s\u0131n\u0131z</span></td><td><span  >ba\u011flamal\u0131lar</span></td></tr><tr><th colspan=\"3\" >imperative</th><td></td><td><span  >ba\u011fla</span></td><td><span  >ba\u011flas\u0131n</span></td><td></td><td><span  >ba\u011flay\u0131n</span></td><td><span  >ba\u011flas\u0131nlar</span></td></tr><tr><th colspan=\"9\"></th></tr><tr><th colspan=\"9\" >Positive interrogative</th></tr><tr><th colspan=\"9\"></th></tr><tr><th colspan=\"3\" rowspan=\"3\"></th><th colspan=\"3\" >singular</th><th colspan=\"3\" >plural</th></tr><tr><th >1 person</th><th >2 person</th><th >3 person</th><th >1 person</th><th >2 person</th><th >3 person</th></tr><tr><th >ben</th><th >sen</th><th >o</th><th >biz</th><th >siz</th><th >onlar</th></tr><tr><th rowspan=\"5\" >indicative</th><th rowspan=\"2\" >present</th><th >aorist</th><td>ba\u011flar m\u0131y\u0131m?</td><td>ba\u011flar m\u0131s\u0131n?</td><td>ba\u011flar m\u0131?</td><td>ba\u011flar m\u0131y\u0131z?</td><td>ba\u011flar m\u0131s\u0131n\u0131z?</td><td>ba\u011flarlar m\u0131?</td></tr><tr><th >imperfective</th><td>ba\u011fl\u0131yor muyum?</td><td>ba\u011fl\u0131yor musun?</td><td>ba\u011fl\u0131yor mu?</td><td>ba\u011fl\u0131yor muyuz?</td><td>ba\u011fl\u0131yor musunuz?</td><td>ba\u011fl\u0131yorlar m\u0131?</td></tr><tr><th rowspan=\"2\" >past</th><th >perfective</th><td>ba\u011flad\u0131m m\u0131?</td><td>ba\u011flad\u0131n m\u0131?</td><td>ba\u011flad\u0131 m\u0131?</td><td>ba\u011flad\u0131k m\u0131?</td><td>ba\u011flad\u0131n\u0131z m\u0131?</td><td>ba\u011flad\u0131lar m\u0131?</td></tr><tr><th >imperfective</th><td>ba\u011fl\u0131yor muydum?</td><td>ba\u011fl\u0131yor muydun?</td><td>ba\u011fl\u0131yor muydu?</td><td>ba\u011fl\u0131yor muyduk?</td><td>ba\u011fl\u0131yor muydunuz?</td><td>ba\u011fl\u0131yorlar m\u0131yd\u0131?</td></tr><tr><th colspan=\"2\" >future</th><td>ba\u011flayacak m\u0131y\u0131m?</td><td>ba\u011flayacak m\u0131s\u0131n?</td><td>ba\u011flayacak m\u0131?</td><td>ba\u011flayacak m\u0131y\u0131z?</td><td>ba\u011flayacak m\u0131s\u0131n\u0131z?</td><td>ba\u011flayacaklar m\u0131?</td></tr><tr><th rowspan=\"3\" >inferential</th><th colspan=\"2\" >perfective</th><td>ba\u011flam\u0131\u015f m\u0131y\u0131m?</td><td>ba\u011flam\u0131\u015f m\u0131s\u0131n?</td><td>ba\u011flam\u0131\u015f m\u0131?</td><td>ba\u011flam\u0131\u015f m\u0131y\u0131z?</td><td>ba\u011flam\u0131\u015f m\u0131s\u0131n\u0131z?</td><td>ba\u011flam\u0131\u015flar m\u0131?</td></tr><tr><th colspan=\"2\" >aorist</th><td>ba\u011flar m\u0131ym\u0131\u015f\u0131m?</td><td>ba\u011flar m\u0131ym\u0131\u015fs\u0131n?</td><td>ba\u011flar m\u0131ym\u0131\u015f?</td><td>ba\u011flar m\u0131ym\u0131\u015f\u0131z?</td><td>ba\u011flar m\u0131ym\u0131\u015fs\u0131n\u0131z?</td><td>ba\u011flarlar m\u0131ym\u0131\u015f?</td></tr><tr><th colspan=\"2\" >imperfective</th><td>ba\u011fl\u0131yor muymu\u015fum?</td><td>ba\u011fl\u0131yor muymu\u015fsun?</td><td>ba\u011fl\u0131yor muymu\u015f?</td><td>ba\u011fl\u0131yor muymu\u015fuz?</td><td>ba\u011fl\u0131yor muymu\u015fsunuz?</td><td>ba\u011fl\u0131yorlar m\u0131ym\u0131\u015f?</td></tr><tr><th rowspan=\"2\" >conditional</th><th colspan=\"2\" >simple</th><td>ba\u011flasam m\u0131?</td><td>ba\u011flasan m\u0131?</td><td>ba\u011flasa m\u0131?</td><td>ba\u011flasak m\u0131?</td><td>ba\u011flasan\u0131z m\u0131?</td><td>ba\u011flasalar m\u0131?</td></tr><tr><th colspan=\"2\" >perfective</th><td>ba\u011flasa m\u0131yd\u0131m?</td><td>ba\u011flasa m\u0131yd\u0131n?</td><td>ba\u011flasa m\u0131yd\u0131?</td><td>ba\u011flasa m\u0131yd\u0131k?</td><td>ba\u011flasa m\u0131yd\u0131n\u0131z?</td><td>ba\u011flasalar m\u0131yd\u0131?</td></tr><tr><th colspan=\"3\" >progressive</th><td>ba\u011flamakta m\u0131y\u0131m?</td><td>ba\u011flamakta m\u0131s\u0131n?</td><td>ba\u011flamakta m\u0131?</td><td>ba\u011flamakta m\u0131y\u0131z?</td><td>ba\u011flamakta m\u0131s\u0131n\u0131z?</td><td>ba\u011flamaktalar m\u0131?</td></tr><tr><th colspan=\"3\" >necessitative</th><td>ba\u011flamal\u0131 m\u0131y\u0131m?</td><td>ba\u011flamal\u0131 m\u0131s\u0131n?</td><td>ba\u011flamal\u0131 m\u0131?</td><td>ba\u011flamal\u0131 m\u0131y\u0131z?</td><td>ba\u011flamal\u0131 m\u0131s\u0131n\u0131z?</td><td>ba\u011flamal\u0131lar m\u0131?</td></tr><tr><th colspan=\"9\"></th></tr><tr><th colspan=\"9\" >Negative declarative</th></tr><tr><th colspan=\"9\"></th></tr><tr><th colspan=\"3\" >infinitive</th><td colspan=\"6\"><span  >ba\u011flamamak</span></td></tr><tr><th rowspan=\"3\" >impersonal participle</th><th colspan=\"2\" >imperfective</th><td colspan=\"6\"><span  >ba\u011flamayan</span></td></tr><tr><th colspan=\"2\" >perfective</th><td colspan=\"6\"><span  >ba\u011flamam\u0131\u015f</span></td></tr><tr><th colspan=\"2\" >prospective</th><td colspan=\"6\"><span  >ba\u011flamayacak</span></td></tr><tr><th rowspan=\"2\" >personal participle</th><th colspan=\"2\" >non-prospective</th><td><span  >ba\u011flamad\u0131\u011f\u0131m</span></td><td><span  >ba\u011flamad\u0131\u011f\u0131n</span></td><td><span  >ba\u011flamad\u0131\u011f\u0131</span></td><td><span  >ba\u011flamad\u0131\u011f\u0131m\u0131z</span></td><td><span  >ba\u011flamad\u0131\u011f\u0131n\u0131z</span></td><td><span  >ba\u011flamad\u0131klar\u0131</span></td></tr><tr><th colspan=\"2\" >prospective</th><td><span  >ba\u011flamayaca\u011f\u0131m</span></td><td><span  >ba\u011flamayaca\u011f\u0131n</span></td><td><span  >ba\u011flamayaca\u011f\u0131</span></td><td><span  >ba\u011flamayaca\u011f\u0131m\u0131z</span></td><td><span  >ba\u011flamayaca\u011f\u0131n\u0131z</span></td><td><span  >ba\u011flamayacaklar\u0131</span></td></tr><tr><th colspan=\"3\" >verbal noun</th><td colspan=\"6\"><span  >ba\u011flamama</span></td></tr><tr><th colspan=\"3\" >way of doing</th><td colspan=\"6\"><span  >ba\u011flamay\u0131\u015f</span></td></tr><tr><th colspan=\"3\" rowspan=\"3\"></th><th colspan=\"3\" >singular</th><th colspan=\"3\" >plural</th></tr><tr><th >1 person</th><th >2 person</th><th >3 person</th><th >1 person</th><th >2 person</th><th >3 person</th></tr><tr><th >ben</th><th >sen</th><th >o</th><th >biz</th><th >siz</th><th >onlar</th></tr><tr><th rowspan=\"5\" >indicative</th><th rowspan=\"2\" >present</th><th >aorist</th><td><span  >ba\u011flamam</span></td><td><span  >ba\u011flamazs\u0131n</span></td><td><span  >ba\u011flamaz</span></td><td><span  >ba\u011flamay\u0131z</span></td><td><span  >ba\u011flamazs\u0131n\u0131z</span></td><td><span  >ba\u011flamazlar</span></td></tr><tr><th >imperfective</th><td><span  >ba\u011flam\u0131yorum</span></td><td><span  >ba\u011flam\u0131yorsun</span></td><td><span  >ba\u011flam\u0131yor</span></td><td><span  >ba\u011flam\u0131yoruz</span></td><td><span  >ba\u011flam\u0131yorsunuz</span></td><td><span  >ba\u011flam\u0131yorlar</span></td></tr><tr><th rowspan=\"2\" >past</th><th >perfective</th><td><span  >ba\u011flamad\u0131m</span></td><td><span  >ba\u011flamad\u0131n</span></td><td><span  >ba\u011flamad\u0131</span></td><td><span  >ba\u011flamad\u0131k</span></td><td><span  >ba\u011flamad\u0131n\u0131z</span></td><td><span  >ba\u011flamad\u0131lar</span></td></tr><tr><th >imperfective</th><td><span  >ba\u011flam\u0131yordum</span></td><td><span  >ba\u011flam\u0131yordun</span></td><td><span  >ba\u011flam\u0131yordu</span></td><td><span  >ba\u011flam\u0131yorduk</span></td><td><span  >ba\u011flam\u0131yordunuz</span></td><td><span  >ba\u011flam\u0131yordular</span></td></tr><tr><th colspan=\"2\" >future</th><td><span  >ba\u011flamayaca\u011f\u0131m</span></td><td><span  >ba\u011flamayacaks\u0131n</span></td><td><span  >ba\u011flamayacak</span></td><td><span  >ba\u011flamayaca\u011f\u0131z</span></td><td><span  >ba\u011flamayacaks\u0131n\u0131z</span></td><td><span  >ba\u011flamayacaklar</span></td></tr><tr><th rowspan=\"3\" >inferential</th><th colspan=\"2\" >perfective</th><td><span  >ba\u011flamam\u0131\u015f\u0131m</span></td><td><span  >ba\u011flamam\u0131\u015fs\u0131n</span></td><td><span  >ba\u011flamam\u0131\u015f</span></td><td><span  >ba\u011flamam\u0131\u015f\u0131z</span></td><td><span  >ba\u011flamam\u0131\u015fs\u0131n\u0131z</span></td><td><span  >ba\u011flamam\u0131\u015flar</span></td></tr><tr><th colspan=\"2\" >aorist</th><td><span  >ba\u011flamazm\u0131\u015f\u0131m</span></td><td><span  >ba\u011flamazm\u0131\u015fs\u0131n</span></td><td><span  >ba\u011flamazm\u0131\u015f</span></td><td><span  >ba\u011flamazm\u0131\u015f\u0131z</span></td><td><span  >ba\u011flamazm\u0131\u015fs\u0131n\u0131z</span></td><td><span  >ba\u011flamazm\u0131\u015flar</span></td></tr><tr><th colspan=\"2\" >imperfective</th><td><span  >ba\u011flam\u0131yormu\u015fum</span></td><td><span  >ba\u011flam\u0131yormu\u015fsun</span></td><td><span  >ba\u011flam\u0131yormu\u015f</span></td><td><span  >ba\u011flam\u0131yormu\u015fuz</span></td><td><span  >ba\u011flam\u0131yormu\u015fsunuz</span></td><td><span  >ba\u011flam\u0131yormu\u015flar</span></td></tr><tr><th rowspan=\"2\" >conditional</th><th colspan=\"2\" >simple</th><td><span  >ba\u011flamasam</span></td><td><span  >ba\u011flamasan</span></td><td><span  >ba\u011flamasa</span></td><td><span  >ba\u011flamasak</span></td><td><span  >ba\u011flamasan\u0131z</span></td><td><span  >ba\u011flamasalar</span></td></tr><tr><th colspan=\"2\" >perfective</th><td><span  >ba\u011flamasayd\u0131m</span></td><td><span  >ba\u011flamasayd\u0131n</span></td><td><span  >ba\u011flamasayd\u0131</span></td><td><span  >ba\u011flamasayd\u0131k</span></td><td><span  >ba\u011flamasayd\u0131n\u0131z</span></td><td><span  >ba\u011flamasayd\u0131lar</span></td></tr><tr><th colspan=\"3\" >optative</th><td><span  >ba\u011flamayay\u0131m</span></td><td><span  >ba\u011flamayas\u0131n</span></td><td><span  >ba\u011flamaya</span></td><td><span  >ba\u011flamayal\u0131m</span></td><td><span  >ba\u011flamayas\u0131n\u0131z</span></td><td><span  >ba\u011flamayalar</span></td></tr><tr><th colspan=\"3\" >progressive</th><td><span  >ba\u011flamamaktay\u0131m</span></td><td><span  >ba\u011flamamaktas\u0131n</span></td><td><span  >ba\u011flamamakta</span></td><td><span  >ba\u011flamamaktay\u0131z</span></td><td><span  >ba\u011flamamaktas\u0131n\u0131z</span></td><td><span  >ba\u011flamamaktalar</span></td></tr><tr><th colspan=\"3\" >necessitative</th><td><span  >ba\u011flamamal\u0131y\u0131m</span></td><td><span  >ba\u011flamamal\u0131s\u0131n</span></td><td><span  >ba\u011flamamal\u0131</span></td><td><span  >ba\u011flamamal\u0131y\u0131z</span></td><td><span  >ba\u011flamamal\u0131s\u0131n\u0131z</span></td><td><span  >ba\u011flamamal\u0131lar</span></td></tr><tr><th colspan=\"3\" >imperative</th><td></td><td><span  >ba\u011flama</span></td><td><span  >ba\u011flamas\u0131n</span></td><td></td><td><span  >ba\u011flamay\u0131n</span></td><td><span  >ba\u011flamas\u0131nlar</span></td></tr><tr><th colspan=\"9\"></th></tr><tr><th colspan=\"9\" >Negative interrogative</th></tr><tr><th colspan=\"9\"></th></tr><tr><th colspan=\"3\" rowspan=\"3\"></th><th colspan=\"3\" >singular</th><th colspan=\"3\" >plural</th></tr><tr><th >1 person</th><th >2 person</th><th >3 person</th><th >1 person</th><th >2 person</th><th >3 person</th></tr><tr><th >ben</th><th >sen</th><th >o</th><th >biz</th><th >siz</th><th >onlar</th></tr><tr><th rowspan=\"5\" >indicative</th><th rowspan=\"2\" >present</th><th >aorist</th><td>ba\u011flamaz m\u0131y\u0131m?</td><td>ba\u011flamaz m\u0131s\u0131n?</td><td>ba\u011flamaz m\u0131?</td><td>ba\u011flamaz m\u0131y\u0131z?</td><td>ba\u011flamaz m\u0131s\u0131n\u0131z?</td><td>ba\u011flamazlar m\u0131?</td></tr><tr><th >imperfective</th><td>ba\u011flam\u0131yor muyum?</td><td>ba\u011flam\u0131yor musun?</td><td>ba\u011flam\u0131yor mu?</td><td>ba\u011flam\u0131yor muyuz?</td><td>ba\u011flam\u0131yor musunuz?</td><td>ba\u011flam\u0131yorlar m\u0131?</td></tr><tr><th rowspan=\"2\" >past</th><th >perfective</th><td>ba\u011flamad\u0131m m\u0131?</td><td>ba\u011flamad\u0131n m\u0131?</td><td>ba\u011flamad\u0131 m\u0131?</td><td>ba\u011flamad\u0131k m\u0131?</td><td>ba\u011flamad\u0131n\u0131z m\u0131?</td><td>ba\u011flamad\u0131lar m\u0131?</td></tr><tr><th >imperfective</th><td>ba\u011flam\u0131yor muydum?</td><td>ba\u011flam\u0131yor muydun?</td><td>ba\u011flam\u0131yor muydu?</td><td>ba\u011flam\u0131yor muyduk?</td><td>ba\u011flam\u0131yor muydunuz?</td><td>ba\u011flam\u0131yorlar m\u0131yd\u0131?</td></tr><tr><th colspan=\"2\" >future</th><td>ba\u011flamayacak m\u0131y\u0131m?</td><td>ba\u011flamayacak m\u0131s\u0131n?</td><td>ba\u011flamayacak m\u0131?</td><td>ba\u011flamayacak m\u0131y\u0131z?</td><td>ba\u011flamayacak m\u0131s\u0131n\u0131z?</td><td>ba\u011flamayacaklar m\u0131?</td></tr><tr><th rowspan=\"3\" >inferential</th><th colspan=\"2\" >perfective</th><td>ba\u011flamam\u0131\u015f m\u0131y\u0131m?</td><td>ba\u011flamam\u0131\u015f m\u0131s\u0131n?</td><td>ba\u011flamam\u0131\u015f m\u0131?</td><td>ba\u011flamam\u0131\u015f m\u0131y\u0131z?</td><td>ba\u011flamam\u0131\u015f m\u0131s\u0131n\u0131z?</td><td>ba\u011flamam\u0131\u015flar m\u0131?</td></tr><tr><th colspan=\"2\" >aorist</th><td>ba\u011flamaz m\u0131ym\u0131\u015f\u0131m?</td><td>ba\u011flamaz m\u0131ym\u0131\u015fs\u0131n?</td><td>ba\u011flamaz m\u0131ym\u0131\u015f?</td><td>ba\u011flamaz m\u0131ym\u0131\u015f\u0131z?</td><td>ba\u011flamaz m\u0131ym\u0131\u015fs\u0131n\u0131z?</td><td>ba\u011flamazlar m\u0131ym\u0131\u015f?</td></tr><tr><th colspan=\"2\" >imperfective</th><td>ba\u011flam\u0131yor muymu\u015fum?</td><td>ba\u011flam\u0131yor muymu\u015fsun?</td><td>ba\u011flam\u0131yor muymu\u015f?</td><td>ba\u011flam\u0131yor muymu\u015fuz?</td><td>ba\u011flam\u0131yor muymu\u015fsunuz?</td><td>ba\u011flam\u0131yorlar m\u0131ym\u0131\u015f?</td></tr><tr><th rowspan=\"2\" >conditional</th><th colspan=\"2\" >simple</th><td>ba\u011flamasam m\u0131?</td><td>ba\u011flamasan m\u0131?</td><td>ba\u011flamasa m\u0131?</td><td>ba\u011flamasak m\u0131?</td><td>ba\u011flamasan\u0131z m\u0131?</td><td>ba\u011flamasalar m\u0131?</td></tr><tr><th colspan=\"2\" >perfective</th><td>ba\u011flamasa m\u0131yd\u0131m?</td><td>ba\u011flamasa m\u0131yd\u0131n?</td><td>ba\u011flamasa m\u0131yd\u0131?</td><td>ba\u011flamasa m\u0131yd\u0131k?</td><td>ba\u011flamasa m\u0131yd\u0131n\u0131z?</td><td>ba\u011flamasalar m\u0131yd\u0131?</td></tr><tr><th colspan=\"3\" >progressive</th><td>ba\u011flamamakta m\u0131y\u0131m?</td><td>ba\u011flamamakta m\u0131s\u0131n?</td><td>ba\u011flamamakta m\u0131?</td><td>ba\u011flamamakta m\u0131y\u0131z?</td><td>ba\u011flamamakta m\u0131s\u0131n\u0131z?</td><td>ba\u011flamamaktalar m\u0131?</td></tr><tr><th colspan=\"3\" >necessitative</th><td>ba\u011flamamal\u0131 m\u0131y\u0131m?</td><td>ba\u011flamamal\u0131 m\u0131s\u0131n?</td><td>ba\u011flamamal\u0131 m\u0131?</td><td>ba\u011flamamal\u0131 m\u0131y\u0131z?</td><td>ba\u011flamamal\u0131 m\u0131s\u0131n\u0131z?</td><td>ba\u011flamamal\u0131lar m\u0131?</td></tr></tbody></table>'></iframe>", "d\u00fc\u015f\u00fcnmek": "<iframe srcdoc='Conjugation of d\u00fc\u015f\u00fcnmek (aorist in -<i  >V\u2074r</i>)<p><i><b>Note:</b> Actual conjugations can be more complex than tables below. Compound forms with the auxiliary <i  >olmak</i> not shown. See also Appendix:Turkish suffixes#Verbs.</i></p><table  style=\"background:#F9F9F9; text-align:center; width:100%\"><tbody><tr><th colspan=\"9\" >Positive declarative</th></tr><tr><th colspan=\"9\"></th></tr><tr><th colspan=\"3\" >infinitive</th><td colspan=\"6\"><span  ><strong >d\u00fc\u015f\u00fcnmek</strong></span></td></tr><tr><th rowspan=\"3\" >impersonal participle</th><th colspan=\"2\" >imperfective</th><td colspan=\"6\"><span  >d\u00fc\u015f\u00fcnen</span></td></tr><tr><th colspan=\"2\" >perfective</th><td colspan=\"6\"><span  >d\u00fc\u015f\u00fcnm\u00fc\u015f</span></td></tr><tr><th colspan=\"2\" >prospective</th><td colspan=\"6\"><span  >d\u00fc\u015f\u00fcnecek</span></td></tr><tr><th rowspan=\"2\" >personal participle</th><th colspan=\"2\" >non-prospective</th><td><span  >d\u00fc\u015f\u00fcnd\u00fc\u011f\u00fcm</span></td><td><span  >d\u00fc\u015f\u00fcnd\u00fc\u011f\u00fcn</span></td><td><span  >d\u00fc\u015f\u00fcnd\u00fc\u011f\u00fc</span></td><td><span  >d\u00fc\u015f\u00fcnd\u00fc\u011f\u00fcm\u00fcz</span></td><td><span  >d\u00fc\u015f\u00fcnd\u00fc\u011f\u00fcn\u00fcz</span></td><td><span  >d\u00fc\u015f\u00fcnd\u00fckleri</span></td></tr><tr><th colspan=\"2\" >prospective</th><td><span  >d\u00fc\u015f\u00fcnece\u011fim</span></td><td><span  >d\u00fc\u015f\u00fcnece\u011fin</span></td><td><span  >d\u00fc\u015f\u00fcnece\u011fi</span></td><td><span  >d\u00fc\u015f\u00fcnece\u011fimiz</span></td><td><span  >d\u00fc\u015f\u00fcnece\u011finiz</span></td><td><span  >d\u00fc\u015f\u00fcnecekleri</span></td></tr><tr><th colspan=\"3\" >verbal noun</th><td colspan=\"6\"><span  >d\u00fc\u015f\u00fcnme</span></td></tr><tr><th colspan=\"3\" >way of doing</th><td colspan=\"6\"><span  >d\u00fc\u015f\u00fcn\u00fc\u015f</span></td></tr><tr><th colspan=\"3\" rowspan=\"3\"></th><th colspan=\"3\" >singular</th><th colspan=\"3\" >plural</th></tr><tr><th >1 person</th><th >2 person</th><th >3 person</th><th >1 person</th><th >2 person</th><th >3 person</th></tr><tr><th >ben</th><th >sen</th><th >o</th><th >biz</th><th >siz</th><th >onlar</th></tr><tr><th rowspan=\"5\" >indicative</th><th rowspan=\"2\" >present</th><th >aorist</th><td><span  >d\u00fc\u015f\u00fcn\u00fcr\u00fcm</span></td><td><span  >d\u00fc\u015f\u00fcn\u00fcrs\u00fcn</span></td><td><span  >d\u00fc\u015f\u00fcn\u00fcr</span></td><td><span  >d\u00fc\u015f\u00fcn\u00fcr\u00fcz</span></td><td><span  >d\u00fc\u015f\u00fcn\u00fcrs\u00fcn\u00fcz</span></td><td><span  >d\u00fc\u015f\u00fcn\u00fcrler</span></td></tr><tr><th >imperfective</th><td><span  >d\u00fc\u015f\u00fcn\u00fcyorum</span></td><td><span  >d\u00fc\u015f\u00fcn\u00fcyorsun</span></td><td><span  >d\u00fc\u015f\u00fcn\u00fcyor</span></td><td><span  >d\u00fc\u015f\u00fcn\u00fcyoruz</span></td><td><span  >d\u00fc\u015f\u00fcn\u00fcyorsunuz</span></td><td><span  >d\u00fc\u015f\u00fcn\u00fcyorlar</span></td></tr><tr><th rowspan=\"2\" >past</th><th >perfective</th><td><span  >d\u00fc\u015f\u00fcnd\u00fcm</span></td><td><span  >d\u00fc\u015f\u00fcnd\u00fcn</span></td><td><span  >d\u00fc\u015f\u00fcnd\u00fc</span></td><td><span  >d\u00fc\u015f\u00fcnd\u00fck</span></td><td><span  >d\u00fc\u015f\u00fcnd\u00fcn\u00fcz</span></td><td><span  >d\u00fc\u015f\u00fcnd\u00fcler</span></td></tr><tr><th >imperfective</th><td><span  >d\u00fc\u015f\u00fcn\u00fcyordum</span></td><td><span  >d\u00fc\u015f\u00fcn\u00fcyordun</span></td><td><span  >d\u00fc\u015f\u00fcn\u00fcyordu</span></td><td><span  >d\u00fc\u015f\u00fcn\u00fcyorduk</span></td><td><span  >d\u00fc\u015f\u00fcn\u00fcyordunuz</span></td><td><span  >d\u00fc\u015f\u00fcn\u00fcyorlard\u0131 (or d\u00fc\u015f\u00fcn\u00fcyordular)</span></td></tr><tr><th colspan=\"2\" >future</th><td><span  >d\u00fc\u015f\u00fcnece\u011fim</span></td><td><span  >d\u00fc\u015f\u00fcneceksin</span></td><td><span  >d\u00fc\u015f\u00fcnecek</span></td><td><span  >d\u00fc\u015f\u00fcnece\u011fiz</span></td><td><span  >d\u00fc\u015f\u00fcneceksiniz</span></td><td><span  >d\u00fc\u015f\u00fcnecekler</span></td></tr><tr><th rowspan=\"3\" >inferential</th><th colspan=\"2\" >perfective</th><td><span  >d\u00fc\u015f\u00fcnm\u00fc\u015f\u00fcm</span></td><td><span  >d\u00fc\u015f\u00fcnm\u00fc\u015fs\u00fcn</span></td><td><span  >d\u00fc\u015f\u00fcnm\u00fc\u015f</span></td><td><span  >d\u00fc\u015f\u00fcnm\u00fc\u015f\u00fcz</span></td><td><span  >d\u00fc\u015f\u00fcnm\u00fc\u015fs\u00fcn\u00fcz</span></td><td><span  >d\u00fc\u015f\u00fcnm\u00fc\u015fler</span></td></tr><tr><th colspan=\"2\" >aorist</th><td><span  >d\u00fc\u015f\u00fcn\u00fcrm\u00fc\u015f\u00fcm</span></td><td><span  >d\u00fc\u015f\u00fcn\u00fcrm\u00fc\u015fs\u00fcn</span></td><td><span  >d\u00fc\u015f\u00fcn\u00fcrm\u00fc\u015f</span></td><td><span  >d\u00fc\u015f\u00fcn\u00fcrm\u00fc\u015f\u00fcz</span></td><td><span  >d\u00fc\u015f\u00fcn\u00fcrm\u00fc\u015fs\u00fcn\u00fcz</span></td><td><span  >d\u00fc\u015f\u00fcn\u00fcrlermi\u015f (or d\u00fc\u015f\u00fcn\u00fcrm\u00fc\u015flar)</span></td></tr><tr><th colspan=\"2\" >imperfective</th><td><span  >d\u00fc\u015f\u00fcn\u00fcyormu\u015fum</span></td><td><span  >d\u00fc\u015f\u00fcn\u00fcyormu\u015fsun</span></td><td><span  >d\u00fc\u015f\u00fcn\u00fcyormu\u015f</span></td><td><span  >d\u00fc\u015f\u00fcn\u00fcyormu\u015fuz</span></td><td><span  >d\u00fc\u015f\u00fcn\u00fcyormu\u015fsunuz</span></td><td><span  >d\u00fc\u015f\u00fcn\u00fcyorlarm\u0131\u015f</span></td></tr><tr><th rowspan=\"2\" >conditional</th><th colspan=\"2\" >simple</th><td><span  >d\u00fc\u015f\u00fcnsem</span></td><td><span  >d\u00fc\u015f\u00fcnsen</span></td><td><span  >d\u00fc\u015f\u00fcnse</span></td><td><span  >d\u00fc\u015f\u00fcnsek</span></td><td><span  >d\u00fc\u015f\u00fcnseniz</span></td><td><span  >d\u00fc\u015f\u00fcnseler</span></td></tr><tr><th colspan=\"2\" >perfective</th><td><span  >d\u00fc\u015f\u00fcnseydim</span></td><td><span  >d\u00fc\u015f\u00fcnseydin</span></td><td><span  >d\u00fc\u015f\u00fcnseydi</span></td><td><span  >d\u00fc\u015f\u00fcnseydik</span></td><td><span  >d\u00fc\u015f\u00fcnseydiniz</span></td><td><span  >d\u00fc\u015f\u00fcnseydiler</span></td></tr><tr><th colspan=\"3\" >optative</th><td><span  >d\u00fc\u015f\u00fcneyim</span></td><td><span  >d\u00fc\u015f\u00fcnesin</span></td><td><span  >d\u00fc\u015f\u00fcne</span></td><td><span  >d\u00fc\u015f\u00fcnelim</span></td><td><span  >d\u00fc\u015f\u00fcnesiniz</span></td><td><span  >d\u00fc\u015f\u00fcneler</span></td></tr><tr><th colspan=\"3\" >progressive</th><td><span  >d\u00fc\u015f\u00fcnmekteyim</span></td><td><span  >d\u00fc\u015f\u00fcnmektesin</span></td><td><span  >d\u00fc\u015f\u00fcnmekte</span></td><td><span  >d\u00fc\u015f\u00fcnmekteyiz</span></td><td><span  >d\u00fc\u015f\u00fcnmektesiniz</span></td><td><span  >d\u00fc\u015f\u00fcnmekteler</span></td></tr><tr><th colspan=\"3\" >necessitative</th><td><span  >d\u00fc\u015f\u00fcnmeliyim</span></td><td><span  >d\u00fc\u015f\u00fcnmelisin</span></td><td><span  >d\u00fc\u015f\u00fcnmeli</span></td><td><span  >d\u00fc\u015f\u00fcnmeliyiz</span></td><td><span  >d\u00fc\u015f\u00fcnmelisiniz</span></td><td><span  >d\u00fc\u015f\u00fcnmeliler</span></td></tr><tr><th colspan=\"3\" >imperative</th><td></td><td><span  >d\u00fc\u015f\u00fcn</span></td><td><span  >d\u00fc\u015f\u00fcns\u00fcn</span></td><td></td><td><span  >d\u00fc\u015f\u00fcn\u00fcn</span></td><td><span  >d\u00fc\u015f\u00fcns\u00fcnler</span></td></tr><tr><th colspan=\"9\"></th></tr><tr><th colspan=\"9\" >Positive interrogative</th></tr><tr><th colspan=\"9\"></th></tr><tr><th colspan=\"3\" rowspan=\"3\"></th><th colspan=\"3\" >singular</th><th colspan=\"3\" >plural</th></tr><tr><th >1 person</th><th >2 person</th><th >3 person</th><th >1 person</th><th >2 person</th><th >3 person</th></tr><tr><th >ben</th><th >sen</th><th >o</th><th >biz</th><th >siz</th><th >onlar</th></tr><tr><th rowspan=\"5\" >indicative</th><th rowspan=\"2\" >present</th><th >aorist</th><td>d\u00fc\u015f\u00fcn\u00fcr m\u00fcy\u00fcm?</td><td>d\u00fc\u015f\u00fcn\u00fcr m\u00fcs\u00fcn?</td><td>d\u00fc\u015f\u00fcn\u00fcr m\u00fc?</td><td>d\u00fc\u015f\u00fcn\u00fcr m\u00fcy\u00fcz?</td><td>d\u00fc\u015f\u00fcn\u00fcr m\u00fcs\u00fcn\u00fcz?</td><td>d\u00fc\u015f\u00fcn\u00fcrler mi?</td></tr><tr><th >imperfective</th><td>d\u00fc\u015f\u00fcn\u00fcyor muyum?</td><td>d\u00fc\u015f\u00fcn\u00fcyor musun?</td><td>d\u00fc\u015f\u00fcn\u00fcyor mu?</td><td>d\u00fc\u015f\u00fcn\u00fcyor muyuz?</td><td>d\u00fc\u015f\u00fcn\u00fcyor musunuz?</td><td>d\u00fc\u015f\u00fcn\u00fcyorlar m\u0131?</td></tr><tr><th rowspan=\"2\" >past</th><th >perfective</th><td>d\u00fc\u015f\u00fcnd\u00fcm m\u00fc?</td><td>d\u00fc\u015f\u00fcnd\u00fcn m\u00fc?</td><td>d\u00fc\u015f\u00fcnd\u00fc m\u00fc?</td><td>d\u00fc\u015f\u00fcnd\u00fck m\u00fc?</td><td>d\u00fc\u015f\u00fcnd\u00fcn\u00fcz m\u00fc?</td><td>d\u00fc\u015f\u00fcnd\u00fcler mi?</td></tr><tr><th >imperfective</th><td>d\u00fc\u015f\u00fcn\u00fcyor muydum?</td><td>d\u00fc\u015f\u00fcn\u00fcyor muydun?</td><td>d\u00fc\u015f\u00fcn\u00fcyor muydu?</td><td>d\u00fc\u015f\u00fcn\u00fcyor muyduk?</td><td>d\u00fc\u015f\u00fcn\u00fcyor muydunuz?</td><td>d\u00fc\u015f\u00fcn\u00fcyorlar m\u0131yd\u0131?</td></tr><tr><th colspan=\"2\" >future</th><td>d\u00fc\u015f\u00fcnecek miyim?</td><td>d\u00fc\u015f\u00fcnecek misin?</td><td>d\u00fc\u015f\u00fcnecek mi?</td><td>d\u00fc\u015f\u00fcnecek miyiz?</td><td>d\u00fc\u015f\u00fcnecek misiniz?</td><td>d\u00fc\u015f\u00fcnecekler mi?</td></tr><tr><th rowspan=\"3\" >inferential</th><th colspan=\"2\" >perfective</th><td>d\u00fc\u015f\u00fcnm\u00fc\u015f m\u00fcy\u00fcm?</td><td>d\u00fc\u015f\u00fcnm\u00fc\u015f m\u00fcs\u00fcn?</td><td>d\u00fc\u015f\u00fcnm\u00fc\u015f m\u00fc?</td><td>d\u00fc\u015f\u00fcnm\u00fc\u015f m\u00fcy\u00fcz?</td><td>d\u00fc\u015f\u00fcnm\u00fc\u015f m\u00fcs\u00fcn\u00fcz?</td><td>d\u00fc\u015f\u00fcnm\u00fc\u015fler mi?</td></tr><tr><th colspan=\"2\" >aorist</th><td>d\u00fc\u015f\u00fcn\u00fcr m\u00fcym\u00fc\u015f\u00fcm?</td><td>d\u00fc\u015f\u00fcn\u00fcr m\u00fcym\u00fc\u015fs\u00fcn?</td><td>d\u00fc\u015f\u00fcn\u00fcr m\u00fcym\u00fc\u015f?</td><td>d\u00fc\u015f\u00fcn\u00fcr m\u00fcym\u00fc\u015f\u00fcz?</td><td>d\u00fc\u015f\u00fcn\u00fcr m\u00fcym\u00fc\u015fs\u00fcn\u00fcz?</td><td>d\u00fc\u015f\u00fcn\u00fcrler miymi\u015f?</td></tr><tr><th colspan=\"2\" >imperfective</th><td>d\u00fc\u015f\u00fcn\u00fcyor muymu\u015fum?</td><td>d\u00fc\u015f\u00fcn\u00fcyor muymu\u015fsun?</td><td>d\u00fc\u015f\u00fcn\u00fcyor muymu\u015f?</td><td>d\u00fc\u015f\u00fcn\u00fcyor muymu\u015fuz?</td><td>d\u00fc\u015f\u00fcn\u00fcyor muymu\u015fsunuz?</td><td>d\u00fc\u015f\u00fcn\u00fcyorlar m\u0131ym\u0131\u015f?</td></tr><tr><th rowspan=\"2\" >conditional</th><th colspan=\"2\" >simple</th><td>d\u00fc\u015f\u00fcnsem mi?</td><td>d\u00fc\u015f\u00fcnsen mi?</td><td>d\u00fc\u015f\u00fcnse mi?</td><td>d\u00fc\u015f\u00fcnsek mi?</td><td>d\u00fc\u015f\u00fcnseniz mi?</td><td>d\u00fc\u015f\u00fcnseler mi?</td></tr><tr><th colspan=\"2\" >perfective</th><td>d\u00fc\u015f\u00fcnse miydim?</td><td>d\u00fc\u015f\u00fcnse miydin?</td><td>d\u00fc\u015f\u00fcnse miydi?</td><td>d\u00fc\u015f\u00fcnse miydik?</td><td>d\u00fc\u015f\u00fcnse miydiniz?</td><td>d\u00fc\u015f\u00fcnseler miydi?</td></tr><tr><th colspan=\"3\" >progressive</th><td>d\u00fc\u015f\u00fcnmekte miyim?</td><td>d\u00fc\u015f\u00fcnmekte misin?</td><td>d\u00fc\u015f\u00fcnmekte mi?</td><td>d\u00fc\u015f\u00fcnmekte miyiz?</td><td>d\u00fc\u015f\u00fcnmekte misiniz?</td><td>d\u00fc\u015f\u00fcnmekteler mi?</td></tr><tr><th colspan=\"3\" >necessitative</th><td>d\u00fc\u015f\u00fcnmeli miyim?</td><td>d\u00fc\u015f\u00fcnmeli misin?</td><td>d\u00fc\u015f\u00fcnmeli mi?</td><td>d\u00fc\u015f\u00fcnmeli miyiz?</td><td>d\u00fc\u015f\u00fcnmeli misiniz?</td><td>d\u00fc\u015f\u00fcnmeliler mi?</td></tr><tr><th colspan=\"9\"></th></tr><tr><th colspan=\"9\" >Negative declarative</th></tr><tr><th colspan=\"9\"></th></tr><tr><th colspan=\"3\" >infinitive</th><td colspan=\"6\"><span  >d\u00fc\u015f\u00fcnmemek</span></td></tr><tr><th rowspan=\"3\" >impersonal participle</th><th colspan=\"2\" >imperfective</th><td colspan=\"6\"><span  >d\u00fc\u015f\u00fcnmeyen</span></td></tr><tr><th colspan=\"2\" >perfective</th><td colspan=\"6\"><span  >d\u00fc\u015f\u00fcnmemi\u015f</span></td></tr><tr><th colspan=\"2\" >prospective</th><td colspan=\"6\"><span  >d\u00fc\u015f\u00fcnmeyecek</span></td></tr><tr><th rowspan=\"2\" >personal participle</th><th colspan=\"2\" >non-prospective</th><td><span  >d\u00fc\u015f\u00fcnmedi\u011fim</span></td><td><span  >d\u00fc\u015f\u00fcnmedi\u011fin</span></td><td><span  >d\u00fc\u015f\u00fcnmedi\u011fi</span></td><td><span  >d\u00fc\u015f\u00fcnmedi\u011fimiz</span></td><td><span  >d\u00fc\u015f\u00fcnmedi\u011finiz</span></td><td><span  >d\u00fc\u015f\u00fcnmedikleri</span></td></tr><tr><th colspan=\"2\" >prospective</th><td><span  >d\u00fc\u015f\u00fcnmeyece\u011fim</span></td><td><span  >d\u00fc\u015f\u00fcnmeyece\u011fin</span></td><td><span  >d\u00fc\u015f\u00fcnmeyece\u011fi</span></td><td><span  >d\u00fc\u015f\u00fcnmeyece\u011fimiz</span></td><td><span  >d\u00fc\u015f\u00fcnmeyece\u011finiz</span></td><td><span  >d\u00fc\u015f\u00fcnmeyecekleri</span></td></tr><tr><th colspan=\"3\" >verbal noun</th><td colspan=\"6\"><span  >d\u00fc\u015f\u00fcnmeme</span></td></tr><tr><th colspan=\"3\" >way of doing</th><td colspan=\"6\"><span  >d\u00fc\u015f\u00fcnmey\u00fc\u015f</span></td></tr><tr><th colspan=\"3\" rowspan=\"3\"></th><th colspan=\"3\" >singular</th><th colspan=\"3\" >plural</th></tr><tr><th >1 person</th><th >2 person</th><th >3 person</th><th >1 person</th><th >2 person</th><th >3 person</th></tr><tr><th >ben</th><th >sen</th><th >o</th><th >biz</th><th >siz</th><th >onlar</th></tr><tr><th rowspan=\"5\" >indicative</th><th rowspan=\"2\" >present</th><th >aorist</th><td><span  >d\u00fc\u015f\u00fcnmem</span></td><td><span  >d\u00fc\u015f\u00fcnmezsin</span></td><td><span  >d\u00fc\u015f\u00fcnmez</span></td><td><span  >d\u00fc\u015f\u00fcnmeyiz</span></td><td><span  >d\u00fc\u015f\u00fcnmezsiniz</span></td><td><span  >d\u00fc\u015f\u00fcnmezler</span></td></tr><tr><th >imperfective</th><td><span  >d\u00fc\u015f\u00fcnm\u00fcyorum</span></td><td><span  >d\u00fc\u015f\u00fcnm\u00fcyorsun</span></td><td><span  >d\u00fc\u015f\u00fcnm\u00fcyor</span></td><td><span  >d\u00fc\u015f\u00fcnm\u00fcyoruz</span></td><td><span  >d\u00fc\u015f\u00fcnm\u00fcyorsunuz</span></td><td><span  >d\u00fc\u015f\u00fcnm\u00fcyorlar</span></td></tr><tr><th rowspan=\"2\" >past</th><th >perfective</th><td><span  >d\u00fc\u015f\u00fcnmedim</span></td><td><span  >d\u00fc\u015f\u00fcnmedin</span></td><td><span  >d\u00fc\u015f\u00fcnmedi</span></td><td><span  >d\u00fc\u015f\u00fcnmedik</span></td><td><span  >d\u00fc\u015f\u00fcnmediniz</span></td><td><span  >d\u00fc\u015f\u00fcnmediler</span></td></tr><tr><th >imperfective</th><td><span  >d\u00fc\u015f\u00fcnm\u00fcyordum</span></td><td><span  >d\u00fc\u015f\u00fcnm\u00fcyordun</span></td><td><span  >d\u00fc\u015f\u00fcnm\u00fcyordu</span></td><td><span  >d\u00fc\u015f\u00fcnm\u00fcyorduk</span></td><td><span  >d\u00fc\u015f\u00fcnm\u00fcyordunuz</span></td><td><span  >d\u00fc\u015f\u00fcnm\u00fcyorlard\u0131</span></td></tr><tr><th colspan=\"2\" >future</th><td><span  >d\u00fc\u015f\u00fcnmeyece\u011fim</span></td><td><span  >d\u00fc\u015f\u00fcnmeyeceksin</span></td><td><span  >d\u00fc\u015f\u00fcnmeyecek</span></td><td><span  >d\u00fc\u015f\u00fcnmeyece\u011fiz</span></td><td><span  >d\u00fc\u015f\u00fcnmeyeceksiniz</span></td><td><span  >d\u00fc\u015f\u00fcnmeyecekler</span></td></tr><tr><th rowspan=\"3\" >inferential</th><th colspan=\"2\" >perfective</th><td><span  >d\u00fc\u015f\u00fcnmemi\u015fim</span></td><td><span  >d\u00fc\u015f\u00fcnmemi\u015fsin</span></td><td><span  >d\u00fc\u015f\u00fcnmemi\u015f</span></td><td><span  >d\u00fc\u015f\u00fcnmemi\u015fiz</span></td><td><span  >d\u00fc\u015f\u00fcnmemi\u015fsiniz</span></td><td><span  >d\u00fc\u015f\u00fcnmemi\u015fler</span></td></tr><tr><th colspan=\"2\" >aorist</th><td><span  >d\u00fc\u015f\u00fcnmezmi\u015fim</span></td><td><span  >d\u00fc\u015f\u00fcnmezmi\u015fsin</span></td><td><span  >d\u00fc\u015f\u00fcnmezmi\u015f</span></td><td><span  >d\u00fc\u015f\u00fcnmezmi\u015fiz</span></td><td><span  >d\u00fc\u015f\u00fcnmezmi\u015fsiniz</span></td><td><span  >d\u00fc\u015f\u00fcnmezlermi\u015f</span></td></tr><tr><th colspan=\"2\" >imperfective</th><td><span  >d\u00fc\u015f\u00fcnm\u00fcyormu\u015fum</span></td><td><span  >d\u00fc\u015f\u00fcnm\u00fcyormu\u015fsun</span></td><td><span  >d\u00fc\u015f\u00fcnm\u00fcyormu\u015f</span></td><td><span  >d\u00fc\u015f\u00fcnm\u00fcyormu\u015fuz</span></td><td><span  >d\u00fc\u015f\u00fcnm\u00fcyormu\u015fsunuz</span></td><td><span  >d\u00fc\u015f\u00fcnm\u00fcyorlarm\u0131\u015f</span></td></tr><tr><th rowspan=\"2\" >conditional</th><th colspan=\"2\" >simple</th><td><span  >d\u00fc\u015f\u00fcnmesem</span></td><td><span  >d\u00fc\u015f\u00fcnmesen</span></td><td><span  >d\u00fc\u015f\u00fcnmese</span></td><td><span  >d\u00fc\u015f\u00fcnmesek</span></td><td><span  >d\u00fc\u015f\u00fcnmeseniz</span></td><td><span  >d\u00fc\u015f\u00fcnmeseler</span></td></tr><tr><th colspan=\"2\" >perfective</th><td><span  >d\u00fc\u015f\u00fcnmeseydim</span></td><td><span  >d\u00fc\u015f\u00fcnmeseydin</span></td><td><span  >d\u00fc\u015f\u00fcnmeseydi</span></td><td><span  >d\u00fc\u015f\u00fcnmeseydik</span></td><td><span  >d\u00fc\u015f\u00fcnmeseydiniz</span></td><td><span  >d\u00fc\u015f\u00fcnmeseydiler</span></td></tr><tr><th colspan=\"3\" >optative</th><td><span  >d\u00fc\u015f\u00fcnmeyeyim</span></td><td><span  >d\u00fc\u015f\u00fcnmeyesin</span></td><td><span  >d\u00fc\u015f\u00fcnmeye</span></td><td><span  >d\u00fc\u015f\u00fcnmeyelim</span></td><td><span  >d\u00fc\u015f\u00fcnmeyesiniz</span></td><td><span  >d\u00fc\u015f\u00fcnmeyeler</span></td></tr><tr><th colspan=\"3\" >progressive</th><td><span  >d\u00fc\u015f\u00fcnmemekteyim</span></td><td><span  >d\u00fc\u015f\u00fcnmemektesin</span></td><td><span  >d\u00fc\u015f\u00fcnmemekte</span></td><td><span  >d\u00fc\u015f\u00fcnmemekteyiz</span></td><td><span  >d\u00fc\u015f\u00fcnmemektesiniz</span></td><td><span  >d\u00fc\u015f\u00fcnmemekteler</span></td></tr><tr><th colspan=\"3\" >necessitative</th><td><span  >d\u00fc\u015f\u00fcnmemeliyim</span></td><td><span  >d\u00fc\u015f\u00fcnmemelisin</span></td><td><span  >d\u00fc\u015f\u00fcnmemeli</span></td><td><span  >d\u00fc\u015f\u00fcnmemeliyiz</span></td><td><span  >d\u00fc\u015f\u00fcnmemelisiniz</span></td><td><span  >d\u00fc\u015f\u00fcnmemeliler</span></td></tr><tr><th colspan=\"3\" >imperative</th><td></td><td><span  >d\u00fc\u015f\u00fcnme</span></td><td><span  >d\u00fc\u015f\u00fcnmesin</span></td><td></td><td><span  >d\u00fc\u015f\u00fcnmeyin</span></td><td><span  >d\u00fc\u015f\u00fcnmesinler</span></td></tr><tr><th colspan=\"9\"></th></tr><tr><th colspan=\"9\" >Negative interrogative</th></tr><tr><th colspan=\"9\"></th></tr><tr><th colspan=\"3\" rowspan=\"3\"></th><th colspan=\"3\" >singular</th><th colspan=\"3\" >plural</th></tr><tr><th >1 person</th><th >2 person</th><th >3 person</th><th >1 person</th><th >2 person</th><th >3 person</th></tr><tr><th >ben</th><th >sen</th><th >o</th><th >biz</th><th >siz</th><th >onlar</th></tr><tr><th rowspan=\"5\" >indicative</th><th rowspan=\"2\" >present</th><th >aorist</th><td>d\u00fc\u015f\u00fcnmez miyim?</td><td>d\u00fc\u015f\u00fcnmez misin?</td><td>d\u00fc\u015f\u00fcnmez mi?</td><td>d\u00fc\u015f\u00fcnmez miyiz?</td><td>d\u00fc\u015f\u00fcnmez misiniz?</td><td>d\u00fc\u015f\u00fcnmezler mi?</td></tr><tr><th >imperfective</th><td>d\u00fc\u015f\u00fcnm\u00fcyor muyum?</td><td>d\u00fc\u015f\u00fcnm\u00fcyor musun?</td><td>d\u00fc\u015f\u00fcnm\u00fcyor mu?</td><td>d\u00fc\u015f\u00fcnm\u00fcyor muyuz?</td><td>d\u00fc\u015f\u00fcnm\u00fcyor musunuz?</td><td>d\u00fc\u015f\u00fcnm\u00fcyorlar m\u0131?</td></tr><tr><th rowspan=\"2\" >past</th><th >perfective</th><td>d\u00fc\u015f\u00fcnmedim mi?</td><td>d\u00fc\u015f\u00fcnmedin mi?</td><td>d\u00fc\u015f\u00fcnmedi mi?</td><td>d\u00fc\u015f\u00fcnmedik mi?</td><td>d\u00fc\u015f\u00fcnmediniz mi?</td><td>d\u00fc\u015f\u00fcnmediler mi?</td></tr><tr><th >imperfective</th><td>d\u00fc\u015f\u00fcnm\u00fcyor muydum?</td><td>d\u00fc\u015f\u00fcnm\u00fcyor muydun?</td><td>d\u00fc\u015f\u00fcnm\u00fcyor muydu?</td><td>d\u00fc\u015f\u00fcnm\u00fcyor muyduk?</td><td>d\u00fc\u015f\u00fcnm\u00fcyor muydunuz?</td><td>d\u00fc\u015f\u00fcnm\u00fcyorlar m\u0131yd\u0131?</td></tr><tr><th colspan=\"2\" >future</th><td>d\u00fc\u015f\u00fcnmeyecek miyim?</td><td>d\u00fc\u015f\u00fcnmeyecek misin?</td><td>d\u00fc\u015f\u00fcnmeyecek mi?</td><td>d\u00fc\u015f\u00fcnmeyecek miyiz?</td><td>d\u00fc\u015f\u00fcnmeyecek misiniz?</td><td>d\u00fc\u015f\u00fcnmeyecekler mi?</td></tr><tr><th rowspan=\"3\" >inferential</th><th colspan=\"2\" >perfective</th><td>d\u00fc\u015f\u00fcnmemi\u015f miyim?</td><td>d\u00fc\u015f\u00fcnmemi\u015f misin?</td><td>d\u00fc\u015f\u00fcnmemi\u015f mi?</td><td>d\u00fc\u015f\u00fcnmemi\u015f miyiz?</td><td>d\u00fc\u015f\u00fcnmemi\u015f misiniz?</td><td>d\u00fc\u015f\u00fcnmemi\u015fler mi?</td></tr><tr><th colspan=\"2\" >aorist</th><td>d\u00fc\u015f\u00fcnmez miymi\u015fim?</td><td>d\u00fc\u015f\u00fcnmez miymi\u015fsin?</td><td>d\u00fc\u015f\u00fcnmez miymi\u015f?</td><td>d\u00fc\u015f\u00fcnmez miymi\u015fiz?</td><td>d\u00fc\u015f\u00fcnmez miymi\u015fsiniz?</td><td>d\u00fc\u015f\u00fcnmezler miymi\u015f?</td></tr><tr><th colspan=\"2\" >imperfective</th><td>d\u00fc\u015f\u00fcnm\u00fcyor muymu\u015fum?</td><td>d\u00fc\u015f\u00fcnm\u00fcyor muymu\u015fsun?</td><td>d\u00fc\u015f\u00fcnm\u00fcyor muymu\u015f?</td><td>d\u00fc\u015f\u00fcnm\u00fcyor muymu\u015fuz?</td><td>d\u00fc\u015f\u00fcnm\u00fcyor muymu\u015fsunuz?</td><td>d\u00fc\u015f\u00fcnm\u00fcyorlar m\u0131ym\u0131\u015f?</td></tr><tr><th rowspan=\"2\" >conditional</th><th colspan=\"2\" >simple</th><td>d\u00fc\u015f\u00fcnmesem mi?</td><td>d\u00fc\u015f\u00fcnmesen mi?</td><td>d\u00fc\u015f\u00fcnmese mi?</td><td>d\u00fc\u015f\u00fcnmesek mi?</td><td>d\u00fc\u015f\u00fcnmeseniz mi?</td><td>d\u00fc\u015f\u00fcnmeseler mi?</td></tr><tr><th colspan=\"2\" >perfective</th><td>d\u00fc\u015f\u00fcnmese miydim?</td><td>d\u00fc\u015f\u00fcnmese miydin?</td><td>d\u00fc\u015f\u00fcnmese miydi?</td><td>d\u00fc\u015f\u00fcnmese miydik?</td><td>d\u00fc\u015f\u00fcnmese miydiniz?</td><td>d\u00fc\u015f\u00fcnmeseler miydi?</td></tr><tr><th colspan=\"3\" >progressive</th><td>d\u00fc\u015f\u00fcnmemekte miyim?</td><td>d\u00fc\u015f\u00fcnmemekte misin?</td><td>d\u00fc\u015f\u00fcnmemekte mi?</td><td>d\u00fc\u015f\u00fcnmemekte miyiz?</td><td>d\u00fc\u015f\u00fcnmemekte misiniz?</td><td>d\u00fc\u015f\u00fcnmemekteler mi?</td></tr><tr><th colspan=\"3\" >necessitative</th><td>d\u00fc\u015f\u00fcnmemeli miyim?</td><td>d\u00fc\u015f\u00fcnmemeli misin?</td><td>d\u00fc\u015f\u00fcnmemeli mi?</td><td>d\u00fc\u015f\u00fcnmemeli miyiz?</td><td>d\u00fc\u015f\u00fcnmemeli misiniz?</td><td>d\u00fc\u015f\u00fcnmemeliler mi?</td></tr></tbody></table>'></iframe>", "t\u00fcketmek": "<iframe srcdoc='Conjugation of t\u00fcketmek (aorist in -<i  >V\u2074r</i>)<p><i><b>Note:</b> Actual conjugations can be more complex than tables below. Compound forms with the auxiliary <i  >olmak</i> not shown. See also Appendix:Turkish suffixes#Verbs.</i></p><table  style=\"background:#F9F9F9; text-align:center; width:100%\"><tbody><tr><th colspan=\"9\" >Positive declarative</th></tr><tr><th colspan=\"9\"></th></tr><tr><th colspan=\"3\" >infinitive</th><td colspan=\"6\"><span  ><strong >t\u00fcketmek</strong></span></td></tr><tr><th rowspan=\"3\" >impersonal participle</th><th colspan=\"2\" >imperfective</th><td colspan=\"6\"><span  >t\u00fcketen</span></td></tr><tr><th colspan=\"2\" >perfective</th><td colspan=\"6\"><span  >t\u00fcketmi\u015f</span></td></tr><tr><th colspan=\"2\" >prospective</th><td colspan=\"6\"><span  >t\u00fcketecek</span></td></tr><tr><th rowspan=\"2\" >personal participle</th><th colspan=\"2\" >non-prospective</th><td><span  >t\u00fcketti\u011fim</span></td><td><span  >t\u00fcketti\u011fin</span></td><td><span  >t\u00fcketti\u011fi</span></td><td><span  >t\u00fcketti\u011fimiz</span></td><td><span  >t\u00fcketti\u011finiz</span></td><td><span  >t\u00fckettikleri</span></td></tr><tr><th colspan=\"2\" >prospective</th><td><span  >t\u00fcketece\u011fim</span></td><td><span  >t\u00fcketece\u011fin</span></td><td><span  >t\u00fcketece\u011fi</span></td><td><span  >t\u00fcketece\u011fimiz</span></td><td><span  >t\u00fcketece\u011finiz</span></td><td><span  >t\u00fcketecekleri</span></td></tr><tr><th colspan=\"3\" >verbal noun</th><td colspan=\"6\"><span  >t\u00fcketme</span></td></tr><tr><th colspan=\"3\" >way of doing</th><td colspan=\"6\"><span  >t\u00fcketi\u015f</span></td></tr><tr><th colspan=\"3\" rowspan=\"3\"></th><th colspan=\"3\" >singular</th><th colspan=\"3\" >plural</th></tr><tr><th >1 person</th><th >2 person</th><th >3 person</th><th >1 person</th><th >2 person</th><th >3 person</th></tr><tr><th >ben</th><th >sen</th><th >o</th><th >biz</th><th >siz</th><th >onlar</th></tr><tr><th rowspan=\"5\" >indicative</th><th rowspan=\"2\" >present</th><th >aorist</th><td><span  >t\u00fcketirim</span></td><td><span  >t\u00fcketirsin</span></td><td><span  >t\u00fcketir</span></td><td><span  >t\u00fcketiriz</span></td><td><span  >t\u00fcketirsiniz</span></td><td><span  >t\u00fcketirler</span></td></tr><tr><th >imperfective</th><td><span  >t\u00fcketiyorum</span></td><td><span  >t\u00fcketiyorsun</span></td><td><span  >t\u00fcketiyor</span></td><td><span  >t\u00fcketiyoruz</span></td><td><span  >t\u00fcketiyorsunuz</span></td><td><span  >t\u00fcketiyorlar</span></td></tr><tr><th rowspan=\"2\" >past</th><th >perfective</th><td><span  >t\u00fckettim</span></td><td><span  >t\u00fckettin</span></td><td><span  >t\u00fcketti</span></td><td><span  >t\u00fckettik</span></td><td><span  >t\u00fckettiniz</span></td><td><span  >t\u00fckettiler</span></td></tr><tr><th >imperfective</th><td><span  >t\u00fcketiyordum</span></td><td><span  >t\u00fcketiyordun</span></td><td><span  >t\u00fcketiyordu</span></td><td><span  >t\u00fcketiyorduk</span></td><td><span  >t\u00fcketiyordunuz</span></td><td><span  >t\u00fcketiyorlard\u0131 (or t\u00fcketiyordular)</span></td></tr><tr><th colspan=\"2\" >future</th><td><span  >t\u00fcketece\u011fim</span></td><td><span  >t\u00fcketeceksin</span></td><td><span  >t\u00fcketecek</span></td><td><span  >t\u00fcketece\u011fiz</span></td><td><span  >t\u00fcketeceksiniz</span></td><td><span  >t\u00fcketecekler</span></td></tr><tr><th rowspan=\"3\" >inferential</th><th colspan=\"2\" >perfective</th><td><span  >t\u00fcketmi\u015fim</span></td><td><span  >t\u00fcketmi\u015fsin</span></td><td><span  >t\u00fcketmi\u015f</span></td><td><span  >t\u00fcketmi\u015fiz</span></td><td><span  >t\u00fcketmi\u015fsiniz</span></td><td><span  >t\u00fcketmi\u015fler</span></td></tr><tr><th colspan=\"2\" >aorist</th><td><span  >t\u00fcketirmi\u015fim</span></td><td><span  >t\u00fcketirmi\u015fsin</span></td><td><span  >t\u00fcketirmi\u015f</span></td><td><span  >t\u00fcketirmi\u015fiz</span></td><td><span  >t\u00fcketirmi\u015fsiniz</span></td><td><span  >t\u00fcketirlermi\u015f (or t\u00fcketirmi\u015flar)</span></td></tr><tr><th colspan=\"2\" >imperfective</th><td><span  >t\u00fcketiyormu\u015fum</span></td><td><span  >t\u00fcketiyormu\u015fsun</span></td><td><span  >t\u00fcketiyormu\u015f</span></td><td><span  >t\u00fcketiyormu\u015fuz</span></td><td><span  >t\u00fcketiyormu\u015fsunuz</span></td><td><span  >t\u00fcketiyorlarm\u0131\u015f</span></td></tr><tr><th rowspan=\"2\" >conditional</th><th colspan=\"2\" >simple</th><td><span  >t\u00fcketsem</span></td><td><span  >t\u00fcketsen</span></td><td><span  >t\u00fcketse</span></td><td><span  >t\u00fcketsek</span></td><td><span  >t\u00fcketseniz</span></td><td><span  >t\u00fcketseler</span></td></tr><tr><th colspan=\"2\" >perfective</th><td><span  >t\u00fcketseydim</span></td><td><span  >t\u00fcketseydin</span></td><td><span  >t\u00fcketseydi</span></td><td><span  >t\u00fcketseydik</span></td><td><span  >t\u00fcketseydiniz</span></td><td><span  >t\u00fcketseydiler</span></td></tr><tr><th colspan=\"3\" >optative</th><td><span  >t\u00fcketeyim</span></td><td><span  >t\u00fcketesin</span></td><td><span  >t\u00fckete</span></td><td><span  >t\u00fcketelim</span></td><td><span  >t\u00fcketesiniz</span></td><td><span  >t\u00fcketeler</span></td></tr><tr><th colspan=\"3\" >progressive</th><td><span  >t\u00fcketmekteyim</span></td><td><span  >t\u00fcketmektesin</span></td><td><span  >t\u00fcketmekte</span></td><td><span  >t\u00fcketmekteyiz</span></td><td><span  >t\u00fcketmektesiniz</span></td><td><span  >t\u00fcketmekteler</span></td></tr><tr><th colspan=\"3\" >necessitative</th><td><span  >t\u00fcketmeliyim</span></td><td><span  >t\u00fcketmelisin</span></td><td><span  >t\u00fcketmeli</span></td><td><span  >t\u00fcketmeliyiz</span></td><td><span  >t\u00fcketmelisiniz</span></td><td><span  >t\u00fcketmeliler</span></td></tr><tr><th colspan=\"3\" >imperative</th><td></td><td><span  >t\u00fcket</span></td><td><span  >t\u00fcketsin</span></td><td></td><td><span  >t\u00fcketin</span></td><td><span  >t\u00fcketsinler</span></td></tr><tr><th colspan=\"9\"></th></tr><tr><th colspan=\"9\" >Positive interrogative</th></tr><tr><th colspan=\"9\"></th></tr><tr><th colspan=\"3\" rowspan=\"3\"></th><th colspan=\"3\" >singular</th><th colspan=\"3\" >plural</th></tr><tr><th >1 person</th><th >2 person</th><th >3 person</th><th >1 person</th><th >2 person</th><th >3 person</th></tr><tr><th >ben</th><th >sen</th><th >o</th><th >biz</th><th >siz</th><th >onlar</th></tr><tr><th rowspan=\"5\" >indicative</th><th rowspan=\"2\" >present</th><th >aorist</th><td>t\u00fcketir miyim?</td><td>t\u00fcketir misin?</td><td>t\u00fcketir mi?</td><td>t\u00fcketir miyiz?</td><td>t\u00fcketir misiniz?</td><td>t\u00fcketirler mi?</td></tr><tr><th >imperfective</th><td>t\u00fcketiyor muyum?</td><td>t\u00fcketiyor musun?</td><td>t\u00fcketiyor mu?</td><td>t\u00fcketiyor muyuz?</td><td>t\u00fcketiyor musunuz?</td><td>t\u00fcketiyorlar m\u0131?</td></tr><tr><th rowspan=\"2\" >past</th><th >perfective</th><td>t\u00fckettim mi?</td><td>t\u00fckettin mi?</td><td>t\u00fcketti mi?</td><td>t\u00fckettik mi?</td><td>t\u00fckettiniz mi?</td><td>t\u00fckettiler mi?</td></tr><tr><th >imperfective</th><td>t\u00fcketiyor muydum?</td><td>t\u00fcketiyor muydun?</td><td>t\u00fcketiyor muydu?</td><td>t\u00fcketiyor muyduk?</td><td>t\u00fcketiyor muydunuz?</td><td>t\u00fcketiyorlar m\u0131yd\u0131?</td></tr><tr><th colspan=\"2\" >future</th><td>t\u00fcketecek miyim?</td><td>t\u00fcketecek misin?</td><td>t\u00fcketecek mi?</td><td>t\u00fcketecek miyiz?</td><td>t\u00fcketecek misiniz?</td><td>t\u00fcketecekler mi?</td></tr><tr><th rowspan=\"3\" >inferential</th><th colspan=\"2\" >perfective</th><td>t\u00fcketmi\u015f miyim?</td><td>t\u00fcketmi\u015f misin?</td><td>t\u00fcketmi\u015f mi?</td><td>t\u00fcketmi\u015f miyiz?</td><td>t\u00fcketmi\u015f misiniz?</td><td>t\u00fcketmi\u015fler mi?</td></tr><tr><th colspan=\"2\" >aorist</th><td>t\u00fcketir miymi\u015fim?</td><td>t\u00fcketir miymi\u015fsin?</td><td>t\u00fcketir miymi\u015f?</td><td>t\u00fcketir miymi\u015fiz?</td><td>t\u00fcketir miymi\u015fsiniz?</td><td>t\u00fcketirler miymi\u015f?</td></tr><tr><th colspan=\"2\" >imperfective</th><td>t\u00fcketiyor muymu\u015fum?</td><td>t\u00fcketiyor muymu\u015fsun?</td><td>t\u00fcketiyor muymu\u015f?</td><td>t\u00fcketiyor muymu\u015fuz?</td><td>t\u00fcketiyor muymu\u015fsunuz?</td><td>t\u00fcketiyorlar m\u0131ym\u0131\u015f?</td></tr><tr><th rowspan=\"2\" >conditional</th><th colspan=\"2\" >simple</th><td>t\u00fcketsem mi?</td><td>t\u00fcketsen mi?</td><td>t\u00fcketse mi?</td><td>t\u00fcketsek mi?</td><td>t\u00fcketseniz mi?</td><td>t\u00fcketseler mi?</td></tr><tr><th colspan=\"2\" >perfective</th><td>t\u00fcketse miydim?</td><td>t\u00fcketse miydin?</td><td>t\u00fcketse miydi?</td><td>t\u00fcketse miydik?</td><td>t\u00fcketse miydiniz?</td><td>t\u00fcketseler miydi?</td></tr><tr><th colspan=\"3\" >progressive</th><td>t\u00fcketmekte miyim?</td><td>t\u00fcketmekte misin?</td><td>t\u00fcketmekte mi?</td><td>t\u00fcketmekte miyiz?</td><td>t\u00fcketmekte misiniz?</td><td>t\u00fcketmekteler mi?</td></tr><tr><th colspan=\"3\" >necessitative</th><td>t\u00fcketmeli miyim?</td><td>t\u00fcketmeli misin?</td><td>t\u00fcketmeli mi?</td><td>t\u00fcketmeli miyiz?</td><td>t\u00fcketmeli misiniz?</td><td>t\u00fcketmeliler mi?</td></tr><tr><th colspan=\"9\"></th></tr><tr><th colspan=\"9\" >Negative declarative</th></tr><tr><th colspan=\"9\"></th></tr><tr><th colspan=\"3\" >infinitive</th><td colspan=\"6\"><span  >t\u00fcketmemek</span></td></tr><tr><th rowspan=\"3\" >impersonal participle</th><th colspan=\"2\" >imperfective</th><td colspan=\"6\"><span  >t\u00fcketmeyen</span></td></tr><tr><th colspan=\"2\" >perfective</th><td colspan=\"6\"><span  >t\u00fcketmemi\u015f</span></td></tr><tr><th colspan=\"2\" >prospective</th><td colspan=\"6\"><span  >t\u00fcketmeyecek</span></td></tr><tr><th rowspan=\"2\" >personal participle</th><th colspan=\"2\" >non-prospective</th><td><span  >t\u00fcketmedi\u011fim</span></td><td><span  >t\u00fcketmedi\u011fin</span></td><td><span  >t\u00fcketmedi\u011fi</span></td><td><span  >t\u00fcketmedi\u011fimiz</span></td><td><span  >t\u00fcketmedi\u011finiz</span></td><td><span  >t\u00fcketmedikleri</span></td></tr><tr><th colspan=\"2\" >prospective</th><td><span  >t\u00fcketmeyece\u011fim</span></td><td><span  >t\u00fcketmeyece\u011fin</span></td><td><span  >t\u00fcketmeyece\u011fi</span></td><td><span  >t\u00fcketmeyece\u011fimiz</span></td><td><span  >t\u00fcketmeyece\u011finiz</span></td><td><span  >t\u00fcketmeyecekleri</span></td></tr><tr><th colspan=\"3\" >verbal noun</th><td colspan=\"6\"><span  >t\u00fcketmeme</span></td></tr><tr><th colspan=\"3\" >way of doing</th><td colspan=\"6\"><span  >t\u00fcketmeyi\u015f</span></td></tr><tr><th colspan=\"3\" rowspan=\"3\"></th><th colspan=\"3\" >singular</th><th colspan=\"3\" >plural</th></tr><tr><th >1 person</th><th >2 person</th><th >3 person</th><th >1 person</th><th >2 person</th><th >3 person</th></tr><tr><th >ben</th><th >sen</th><th >o</th><th >biz</th><th >siz</th><th >onlar</th></tr><tr><th rowspan=\"5\" >indicative</th><th rowspan=\"2\" >present</th><th >aorist</th><td><span  >t\u00fcketmem</span></td><td><span  >t\u00fcketmezsin</span></td><td><span  >t\u00fcketmez</span></td><td><span  >t\u00fcketmeyiz</span></td><td><span  >t\u00fcketmezsiniz</span></td><td><span  >t\u00fcketmezler</span></td></tr><tr><th >imperfective</th><td><span  >t\u00fcketmiyorum</span></td><td><span  >t\u00fcketmiyorsun</span></td><td><span  >t\u00fcketmiyor</span></td><td><span  >t\u00fcketmiyoruz</span></td><td><span  >t\u00fcketmiyorsunuz</span></td><td><span  >t\u00fcketmiyorlar</span></td></tr><tr><th rowspan=\"2\" >past</th><th >perfective</th><td><span  >t\u00fcketmedim</span></td><td><span  >t\u00fcketmedin</span></td><td><span  >t\u00fcketmedi</span></td><td><span  >t\u00fcketmedik</span></td><td><span  >t\u00fcketmediniz</span></td><td><span  >t\u00fcketmediler</span></td></tr><tr><th >imperfective</th><td><span  >t\u00fcketmiyordum</span></td><td><span  >t\u00fcketmiyordun</span></td><td><span  >t\u00fcketmiyordu</span></td><td><span  >t\u00fcketmiyorduk</span></td><td><span  >t\u00fcketmiyordunuz</span></td><td><span  >t\u00fcketmiyorlard\u0131</span></td></tr><tr><th colspan=\"2\" >future</th><td><span  >t\u00fcketmeyece\u011fim</span></td><td><span  >t\u00fcketmeyeceksin</span></td><td><span  >t\u00fcketmeyecek</span></td><td><span  >t\u00fcketmeyece\u011fiz</span></td><td><span  >t\u00fcketmeyeceksiniz</span></td><td><span  >t\u00fcketmeyecekler</span></td></tr><tr><th rowspan=\"3\" >inferential</th><th colspan=\"2\" >perfective</th><td><span  >t\u00fcketmemi\u015fim</span></td><td><span  >t\u00fcketmemi\u015fsin</span></td><td><span  >t\u00fcketmemi\u015f</span></td><td><span  >t\u00fcketmemi\u015fiz</span></td><td><span  >t\u00fcketmemi\u015fsiniz</span></td><td><span  >t\u00fcketmemi\u015fler</span></td></tr><tr><th colspan=\"2\" >aorist</th><td><span  >t\u00fcketmezmi\u015fim</span></td><td><span  >t\u00fcketmezmi\u015fsin</span></td><td><span  >t\u00fcketmezmi\u015f</span></td><td><span  >t\u00fcketmezmi\u015fiz</span></td><td><span  >t\u00fcketmezmi\u015fsiniz</span></td><td><span  >t\u00fcketmezlermi\u015f</span></td></tr><tr><th colspan=\"2\" >imperfective</th><td><span  >t\u00fcketmiyormu\u015fum</span></td><td><span  >t\u00fcketmiyormu\u015fsun</span></td><td><span  >t\u00fcketmiyormu\u015f</span></td><td><span  >t\u00fcketmiyormu\u015fuz</span></td><td><span  >t\u00fcketmiyormu\u015fsunuz</span></td><td><span  >t\u00fcketmiyorlarm\u0131\u015f</span></td></tr><tr><th rowspan=\"2\" >conditional</th><th colspan=\"2\" >simple</th><td><span  >t\u00fcketmesem</span></td><td><span  >t\u00fcketmesen</span></td><td><span  >t\u00fcketmese</span></td><td><span  >t\u00fcketmesek</span></td><td><span  >t\u00fcketmeseniz</span></td><td><span  >t\u00fcketmeseler</span></td></tr><tr><th colspan=\"2\" >perfective</th><td><span  >t\u00fcketmeseydim</span></td><td><span  >t\u00fcketmeseydin</span></td><td><span  >t\u00fcketmeseydi</span></td><td><span  >t\u00fcketmeseydik</span></td><td><span  >t\u00fcketmeseydiniz</span></td><td><span  >t\u00fcketmeseydiler</span></td></tr><tr><th colspan=\"3\" >optative</th><td><span  >t\u00fcketmeyeyim</span></td><td><span  >t\u00fcketmeyesin</span></td><td><span  >t\u00fcketmeye</span></td><td><span  >t\u00fcketmeyelim</span></td><td><span  >t\u00fcketmeyesiniz</span></td><td><span  >t\u00fcketmeyeler</span></td></tr><tr><th colspan=\"3\" >progressive</th><td><span  >t\u00fcketmemekteyim</span></td><td><span  >t\u00fcketmemektesin</span></td><td><span  >t\u00fcketmemekte</span></td><td><span  >t\u00fcketmemekteyiz</span></td><td><span  >t\u00fcketmemektesiniz</span></td><td><span  >t\u00fcketmemekteler</span></td></tr><tr><th colspan=\"3\" >necessitative</th><td><span  >t\u00fcketmemeliyim</span></td><td><span  >t\u00fcketmemelisin</span></td><td><span  >t\u00fcketmemeli</span></td><td><span  >t\u00fcketmemeliyiz</span></td><td><span  >t\u00fcketmemelisiniz</span></td><td><span  >t\u00fcketmemeliler</span></td></tr><tr><th colspan=\"3\" >imperative</th><td></td><td><span  >t\u00fcketme</span></td><td><span  >t\u00fcketmesin</span></td><td></td><td><span  >t\u00fcketmeyin</span></td><td><span  >t\u00fcketmesinler</span></td></tr><tr><th colspan=\"9\"></th></tr><tr><th colspan=\"9\" >Negative interrogative</th></tr><tr><th colspan=\"9\"></th></tr><tr><th colspan=\"3\" rowspan=\"3\"></th><th colspan=\"3\" >singular</th><th colspan=\"3\" >plural</th></tr><tr><th >1 person</th><th >2 person</th><th >3 person</th><th >1 person</th><th >2 person</th><th >3 person</th></tr><tr><th >ben</th><th >sen</th><th >o</th><th >biz</th><th >siz</th><th >onlar</th></tr><tr><th rowspan=\"5\" >indicative</th><th rowspan=\"2\" >present</th><th >aorist</th><td>t\u00fcketmez miyim?</td><td>t\u00fcketmez misin?</td><td>t\u00fcketmez mi?</td><td>t\u00fcketmez miyiz?</td><td>t\u00fcketmez misiniz?</td><td>t\u00fcketmezler mi?</td></tr><tr><th >imperfective</th><td>t\u00fcketmiyor muyum?</td><td>t\u00fcketmiyor musun?</td><td>t\u00fcketmiyor mu?</td><td>t\u00fcketmiyor muyuz?</td><td>t\u00fcketmiyor musunuz?</td><td>t\u00fcketmiyorlar m\u0131?</td></tr><tr><th rowspan=\"2\" >past</th><th >perfective</th><td>t\u00fcketmedim mi?</td><td>t\u00fcketmedin mi?</td><td>t\u00fcketmedi mi?</td><td>t\u00fcketmedik mi?</td><td>t\u00fcketmediniz mi?</td><td>t\u00fcketmediler mi?</td></tr><tr><th >imperfective</th><td>t\u00fcketmiyor muydum?</td><td>t\u00fcketmiyor muydun?</td><td>t\u00fcketmiyor muydu?</td><td>t\u00fcketmiyor muyduk?</td><td>t\u00fcketmiyor muydunuz?</td><td>t\u00fcketmiyorlar m\u0131yd\u0131?</td></tr><tr><th colspan=\"2\" >future</th><td>t\u00fcketmeyecek miyim?</td><td>t\u00fcketmeyecek misin?</td><td>t\u00fcketmeyecek mi?</td><td>t\u00fcketmeyecek miyiz?</td><td>t\u00fcketmeyecek misiniz?</td><td>t\u00fcketmeyecekler mi?</td></tr><tr><th rowspan=\"3\" >inferential</th><th colspan=\"2\" >perfective</th><td>t\u00fcketmemi\u015f miyim?</td><td>t\u00fcketmemi\u015f misin?</td><td>t\u00fcketmemi\u015f mi?</td><td>t\u00fcketmemi\u015f miyiz?</td><td>t\u00fcketmemi\u015f misiniz?</td><td>t\u00fcketmemi\u015fler mi?</td></tr><tr><th colspan=\"2\" >aorist</th><td>t\u00fcketmez miymi\u015fim?</td><td>t\u00fcketmez miymi\u015fsin?</td><td>t\u00fcketmez miymi\u015f?</td><td>t\u00fcketmez miymi\u015fiz?</td><td>t\u00fcketmez miymi\u015fsiniz?</td><td>t\u00fcketmezler miymi\u015f?</td></tr><tr><th colspan=\"2\" >imperfective</th><td>t\u00fcketmiyor muymu\u015fum?</td><td>t\u00fcketmiyor muymu\u015fsun?</td><td>t\u00fcketmiyor muymu\u015f?</td><td>t\u00fcketmiyor muymu\u015fuz?</td><td>t\u00fcketmiyor muymu\u015fsunuz?</td><td>t\u00fcketmiyorlar m\u0131ym\u0131\u015f?</td></tr><tr><th rowspan=\"2\" >conditional</th><th colspan=\"2\" >simple</th><td>t\u00fcketmesem mi?</td><td>t\u00fcketmesen mi?</td><td>t\u00fcketmese mi?</td><td>t\u00fcketmesek mi?</td><td>t\u00fcketmeseniz mi?</td><td>t\u00fcketmeseler mi?</td></tr><tr><th colspan=\"2\" >perfective</th><td>t\u00fcketmese miydim?</td><td>t\u00fcketmese miydin?</td><td>t\u00fcketmese miydi?</td><td>t\u00fcketmese miydik?</td><td>t\u00fcketmese miydiniz?</td><td>t\u00fcketmeseler miydi?</td></tr><tr><th colspan=\"3\" >progressive</th><td>t\u00fcketmemekte miyim?</td><td>t\u00fcketmemekte misin?</td><td>t\u00fcketmemekte mi?</td><td>t\u00fcketmemekte miyiz?</td><td>t\u00fcketmemekte misiniz?</td><td>t\u00fcketmemekteler mi?</td></tr><tr><th colspan=\"3\" >necessitative</th><td>t\u00fcketmemeli miyim?</td><td>t\u00fcketmemeli misin?</td><td>t\u00fcketmemeli mi?</td><td>t\u00fcketmemeli miyiz?</td><td>t\u00fcketmemeli misiniz?</td><td>t\u00fcketmemeliler mi?</td></tr></tbody></table>'></iframe>", "i\u00e7ermek": "<iframe srcdoc='Conjugation of i\u00e7ermek (aorist in -<i  >V\u2074r</i>)<p><i><b>Note:</b> Actual conjugations can be more complex than tables below. Compound forms with the auxiliary <i  >olmak</i> not shown. See also Appendix:Turkish suffixes#Verbs.</i></p><table  style=\"background:#F9F9F9; text-align:center; width:100%\"><tbody><tr><th colspan=\"9\" >Positive declarative</th></tr><tr><th colspan=\"9\"></th></tr><tr><th colspan=\"3\" >infinitive</th><td colspan=\"6\"><span  ><strong >i\u00e7ermek</strong></span></td></tr><tr><th rowspan=\"3\" >impersonal participle</th><th colspan=\"2\" >imperfective</th><td colspan=\"6\"><span  >i\u00e7eren</span></td></tr><tr><th colspan=\"2\" >perfective</th><td colspan=\"6\"><span  >i\u00e7ermi\u015f</span></td></tr><tr><th colspan=\"2\" >prospective</th><td colspan=\"6\"><span  >i\u00e7erecek</span></td></tr><tr><th rowspan=\"2\" >personal participle</th><th colspan=\"2\" >non-prospective</th><td><span  >i\u00e7erdi\u011fim</span></td><td><span  >i\u00e7erdi\u011fin</span></td><td><span  >i\u00e7erdi\u011fi</span></td><td><span  >i\u00e7erdi\u011fimiz</span></td><td><span  >i\u00e7erdi\u011finiz</span></td><td><span  >i\u00e7erdikleri</span></td></tr><tr><th colspan=\"2\" >prospective</th><td><span  >i\u00e7erece\u011fim</span></td><td><span  >i\u00e7erece\u011fin</span></td><td><span  >i\u00e7erece\u011fi</span></td><td><span  >i\u00e7erece\u011fimiz</span></td><td><span  >i\u00e7erece\u011finiz</span></td><td><span  >i\u00e7erecekleri</span></td></tr><tr><th colspan=\"3\" >verbal noun</th><td colspan=\"6\"><span  >i\u00e7erme</span></td></tr><tr><th colspan=\"3\" >way of doing</th><td colspan=\"6\"><span  >i\u00e7eri\u015f</span></td></tr><tr><th colspan=\"3\" rowspan=\"3\"></th><th colspan=\"3\" >singular</th><th colspan=\"3\" >plural</th></tr><tr><th >1 person</th><th >2 person</th><th >3 person</th><th >1 person</th><th >2 person</th><th >3 person</th></tr><tr><th >ben</th><th >sen</th><th >o</th><th >biz</th><th >siz</th><th >onlar</th></tr><tr><th rowspan=\"5\" >indicative</th><th rowspan=\"2\" >present</th><th >aorist</th><td><span  >i\u00e7eririm</span></td><td><span  >i\u00e7erirsin</span></td><td><span  >i\u00e7erir</span></td><td><span  >i\u00e7eririz</span></td><td><span  >i\u00e7erirsiniz</span></td><td><span  >i\u00e7erirler</span></td></tr><tr><th >imperfective</th><td><span  >i\u00e7eriyorum</span></td><td><span  >i\u00e7eriyorsun</span></td><td><span  >i\u00e7eriyor</span></td><td><span  >i\u00e7eriyoruz</span></td><td><span  >i\u00e7eriyorsunuz</span></td><td><span  >i\u00e7eriyorlar</span></td></tr><tr><th rowspan=\"2\" >past</th><th >perfective</th><td><span  >i\u00e7erdim</span></td><td><span  >i\u00e7erdin</span></td><td><span  >i\u00e7erdi</span></td><td><span  >i\u00e7erdik</span></td><td><span  >i\u00e7erdiniz</span></td><td><span  >i\u00e7erdiler</span></td></tr><tr><th >imperfective</th><td><span  >i\u00e7eriyordum</span></td><td><span  >i\u00e7eriyordun</span></td><td><span  >i\u00e7eriyordu</span></td><td><span  >i\u00e7eriyorduk</span></td><td><span  >i\u00e7eriyordunuz</span></td><td><span  >i\u00e7eriyorlard\u0131 (or i\u00e7eriyordular)</span></td></tr><tr><th colspan=\"2\" >future</th><td><span  >i\u00e7erece\u011fim</span></td><td><span  >i\u00e7ereceksin</span></td><td><span  >i\u00e7erecek</span></td><td><span  >i\u00e7erece\u011fiz</span></td><td><span  >i\u00e7ereceksiniz</span></td><td><span  >i\u00e7erecekler</span></td></tr><tr><th rowspan=\"3\" >inferential</th><th colspan=\"2\" >perfective</th><td><span  >i\u00e7ermi\u015fim</span></td><td><span  >i\u00e7ermi\u015fsin</span></td><td><span  >i\u00e7ermi\u015f</span></td><td><span  >i\u00e7ermi\u015fiz</span></td><td><span  >i\u00e7ermi\u015fsiniz</span></td><td><span  >i\u00e7ermi\u015fler</span></td></tr><tr><th colspan=\"2\" >aorist</th><td><span  >i\u00e7erirmi\u015fim</span></td><td><span  >i\u00e7erirmi\u015fsin</span></td><td><span  >i\u00e7erirmi\u015f</span></td><td><span  >i\u00e7erirmi\u015fiz</span></td><td><span  >i\u00e7erirmi\u015fsiniz</span></td><td><span  >i\u00e7erirlermi\u015f (or i\u00e7erirmi\u015flar)</span></td></tr><tr><th colspan=\"2\" >imperfective</th><td><span  >i\u00e7eriyormu\u015fum</span></td><td><span  >i\u00e7eriyormu\u015fsun</span></td><td><span  >i\u00e7eriyormu\u015f</span></td><td><span  >i\u00e7eriyormu\u015fuz</span></td><td><span  >i\u00e7eriyormu\u015fsunuz</span></td><td><span  >i\u00e7eriyorlarm\u0131\u015f</span></td></tr><tr><th rowspan=\"2\" >conditional</th><th colspan=\"2\" >simple</th><td><span  >i\u00e7ersem</span></td><td><span  >i\u00e7ersen</span></td><td><span  >i\u00e7erse</span></td><td><span  >i\u00e7ersek</span></td><td><span  >i\u00e7erseniz</span></td><td><span  >i\u00e7erseler</span></td></tr><tr><th colspan=\"2\" >perfective</th><td><span  >i\u00e7erseydim</span></td><td><span  >i\u00e7erseydin</span></td><td><span  >i\u00e7erseydi</span></td><td><span  >i\u00e7erseydik</span></td><td><span  >i\u00e7erseydiniz</span></td><td><span  >i\u00e7erseydiler</span></td></tr><tr><th colspan=\"3\" >optative</th><td><span  >i\u00e7ereyim</span></td><td><span  >i\u00e7eresin</span></td><td><span  >i\u00e7ere</span></td><td><span  >i\u00e7erelim</span></td><td><span  >i\u00e7eresiniz</span></td><td><span  >i\u00e7ereler</span></td></tr><tr><th colspan=\"3\" >progressive</th><td><span  >i\u00e7ermekteyim</span></td><td><span  >i\u00e7ermektesin</span></td><td><span  >i\u00e7ermekte</span></td><td><span  >i\u00e7ermekteyiz</span></td><td><span  >i\u00e7ermektesiniz</span></td><td><span  >i\u00e7ermekteler</span></td></tr><tr><th colspan=\"3\" >necessitative</th><td><span  >i\u00e7ermeliyim</span></td><td><span  >i\u00e7ermelisin</span></td><td><span  >i\u00e7ermeli</span></td><td><span  >i\u00e7ermeliyiz</span></td><td><span  >i\u00e7ermelisiniz</span></td><td><span  >i\u00e7ermeliler</span></td></tr><tr><th colspan=\"3\" >imperative</th><td></td><td><span  >i\u00e7er</span></td><td><span  >i\u00e7ersin</span></td><td></td><td><span  >i\u00e7erin</span></td><td><span  >i\u00e7ersinler</span></td></tr><tr><th colspan=\"9\"></th></tr><tr><th colspan=\"9\" >Positive interrogative</th></tr><tr><th colspan=\"9\"></th></tr><tr><th colspan=\"3\" rowspan=\"3\"></th><th colspan=\"3\" >singular</th><th colspan=\"3\" >plural</th></tr><tr><th >1 person</th><th >2 person</th><th >3 person</th><th >1 person</th><th >2 person</th><th >3 person</th></tr><tr><th >ben</th><th >sen</th><th >o</th><th >biz</th><th >siz</th><th >onlar</th></tr><tr><th rowspan=\"5\" >indicative</th><th rowspan=\"2\" >present</th><th >aorist</th><td>i\u00e7erir miyim?</td><td>i\u00e7erir misin?</td><td>i\u00e7erir mi?</td><td>i\u00e7erir miyiz?</td><td>i\u00e7erir misiniz?</td><td>i\u00e7erirler mi?</td></tr><tr><th >imperfective</th><td>i\u00e7eriyor muyum?</td><td>i\u00e7eriyor musun?</td><td>i\u00e7eriyor mu?</td><td>i\u00e7eriyor muyuz?</td><td>i\u00e7eriyor musunuz?</td><td>i\u00e7eriyorlar m\u0131?</td></tr><tr><th rowspan=\"2\" >past</th><th >perfective</th><td>i\u00e7erdim mi?</td><td>i\u00e7erdin mi?</td><td>i\u00e7erdi mi?</td><td>i\u00e7erdik mi?</td><td>i\u00e7erdiniz mi?</td><td>i\u00e7erdiler mi?</td></tr><tr><th >imperfective</th><td>i\u00e7eriyor muydum?</td><td>i\u00e7eriyor muydun?</td><td>i\u00e7eriyor muydu?</td><td>i\u00e7eriyor muyduk?</td><td>i\u00e7eriyor muydunuz?</td><td>i\u00e7eriyorlar m\u0131yd\u0131?</td></tr><tr><th colspan=\"2\" >future</th><td>i\u00e7erecek miyim?</td><td>i\u00e7erecek misin?</td><td>i\u00e7erecek mi?</td><td>i\u00e7erecek miyiz?</td><td>i\u00e7erecek misiniz?</td><td>i\u00e7erecekler mi?</td></tr><tr><th rowspan=\"3\" >inferential</th><th colspan=\"2\" >perfective</th><td>i\u00e7ermi\u015f miyim?</td><td>i\u00e7ermi\u015f misin?</td><td>i\u00e7ermi\u015f mi?</td><td>i\u00e7ermi\u015f miyiz?</td><td>i\u00e7ermi\u015f misiniz?</td><td>i\u00e7ermi\u015fler mi?</td></tr><tr><th colspan=\"2\" >aorist</th><td>i\u00e7erir miymi\u015fim?</td><td>i\u00e7erir miymi\u015fsin?</td><td>i\u00e7erir miymi\u015f?</td><td>i\u00e7erir miymi\u015fiz?</td><td>i\u00e7erir miymi\u015fsiniz?</td><td>i\u00e7erirler miymi\u015f?</td></tr><tr><th colspan=\"2\" >imperfective</th><td>i\u00e7eriyor muymu\u015fum?</td><td>i\u00e7eriyor muymu\u015fsun?</td><td>i\u00e7eriyor muymu\u015f?</td><td>i\u00e7eriyor muymu\u015fuz?</td><td>i\u00e7eriyor muymu\u015fsunuz?</td><td>i\u00e7eriyorlar m\u0131ym\u0131\u015f?</td></tr><tr><th rowspan=\"2\" >conditional</th><th colspan=\"2\" >simple</th><td>i\u00e7ersem mi?</td><td>i\u00e7ersen mi?</td><td>i\u00e7erse mi?</td><td>i\u00e7ersek mi?</td><td>i\u00e7erseniz mi?</td><td>i\u00e7erseler mi?</td></tr><tr><th colspan=\"2\" >perfective</th><td>i\u00e7erse miydim?</td><td>i\u00e7erse miydin?</td><td>i\u00e7erse miydi?</td><td>i\u00e7erse miydik?</td><td>i\u00e7erse miydiniz?</td><td>i\u00e7erseler miydi?</td></tr><tr><th colspan=\"3\" >progressive</th><td>i\u00e7ermekte miyim?</td><td>i\u00e7ermekte misin?</td><td>i\u00e7ermekte mi?</td><td>i\u00e7ermekte miyiz?</td><td>i\u00e7ermekte misiniz?</td><td>i\u00e7ermekteler mi?</td></tr><tr><th colspan=\"3\" >necessitative</th><td>i\u00e7ermeli miyim?</td><td>i\u00e7ermeli misin?</td><td>i\u00e7ermeli mi?</td><td>i\u00e7ermeli miyiz?</td><td>i\u00e7ermeli misiniz?</td><td>i\u00e7ermeliler mi?</td></tr><tr><th colspan=\"9\"></th></tr><tr><th colspan=\"9\" >Negative declarative</th></tr><tr><th colspan=\"9\"></th></tr><tr><th colspan=\"3\" >infinitive</th><td colspan=\"6\"><span  >i\u00e7ermemek</span></td></tr><tr><th rowspan=\"3\" >impersonal participle</th><th colspan=\"2\" >imperfective</th><td colspan=\"6\"><span  >i\u00e7ermeyen</span></td></tr><tr><th colspan=\"2\" >perfective</th><td colspan=\"6\"><span  >i\u00e7ermemi\u015f</span></td></tr><tr><th colspan=\"2\" >prospective</th><td colspan=\"6\"><span  >i\u00e7ermeyecek</span></td></tr><tr><th rowspan=\"2\" >personal participle</th><th colspan=\"2\" >non-prospective</th><td><span  >i\u00e7ermedi\u011fim</span></td><td><span  >i\u00e7ermedi\u011fin</span></td><td><span  >i\u00e7ermedi\u011fi</span></td><td><span  >i\u00e7ermedi\u011fimiz</span></td><td><span  >i\u00e7ermedi\u011finiz</span></td><td><span  >i\u00e7ermedikleri</span></td></tr><tr><th colspan=\"2\" >prospective</th><td><span  >i\u00e7ermeyece\u011fim</span></td><td><span  >i\u00e7ermeyece\u011fin</span></td><td><span  >i\u00e7ermeyece\u011fi</span></td><td><span  >i\u00e7ermeyece\u011fimiz</span></td><td><span  >i\u00e7ermeyece\u011finiz</span></td><td><span  >i\u00e7ermeyecekleri</span></td></tr><tr><th colspan=\"3\" >verbal noun</th><td colspan=\"6\"><span  >i\u00e7ermeme</span></td></tr><tr><th colspan=\"3\" >way of doing</th><td colspan=\"6\"><span  >i\u00e7ermeyi\u015f</span></td></tr><tr><th colspan=\"3\" rowspan=\"3\"></th><th colspan=\"3\" >singular</th><th colspan=\"3\" >plural</th></tr><tr><th >1 person</th><th >2 person</th><th >3 person</th><th >1 person</th><th >2 person</th><th >3 person</th></tr><tr><th >ben</th><th >sen</th><th >o</th><th >biz</th><th >siz</th><th >onlar</th></tr><tr><th rowspan=\"5\" >indicative</th><th rowspan=\"2\" >present</th><th >aorist</th><td><span  >i\u00e7ermem</span></td><td><span  >i\u00e7ermezsin</span></td><td><span  >i\u00e7ermez</span></td><td><span  >i\u00e7ermeyiz</span></td><td><span  >i\u00e7ermezsiniz</span></td><td><span  >i\u00e7ermezler</span></td></tr><tr><th >imperfective</th><td><span  >i\u00e7ermiyorum</span></td><td><span  >i\u00e7ermiyorsun</span></td><td><span  >i\u00e7ermiyor</span></td><td><span  >i\u00e7ermiyoruz</span></td><td><span  >i\u00e7ermiyorsunuz</span></td><td><span  >i\u00e7ermiyorlar</span></td></tr><tr><th rowspan=\"2\" >past</th><th >perfective</th><td><span  >i\u00e7ermedim</span></td><td><span  >i\u00e7ermedin</span></td><td><span  >i\u00e7ermedi</span></td><td><span  >i\u00e7ermedik</span></td><td><span  >i\u00e7ermediniz</span></td><td><span  >i\u00e7ermediler</span></td></tr><tr><th >imperfective</th><td><span  >i\u00e7ermiyordum</span></td><td><span  >i\u00e7ermiyordun</span></td><td><span  >i\u00e7ermiyordu</span></td><td><span  >i\u00e7ermiyorduk</span></td><td><span  >i\u00e7ermiyordunuz</span></td><td><span  >i\u00e7ermiyorlard\u0131</span></td></tr><tr><th colspan=\"2\" >future</th><td><span  >i\u00e7ermeyece\u011fim</span></td><td><span  >i\u00e7ermeyeceksin</span></td><td><span  >i\u00e7ermeyecek</span></td><td><span  >i\u00e7ermeyece\u011fiz</span></td><td><span  >i\u00e7ermeyeceksiniz</span></td><td><span  >i\u00e7ermeyecekler</span></td></tr><tr><th rowspan=\"3\" >inferential</th><th colspan=\"2\" >perfective</th><td><span  >i\u00e7ermemi\u015fim</span></td><td><span  >i\u00e7ermemi\u015fsin</span></td><td><span  >i\u00e7ermemi\u015f</span></td><td><span  >i\u00e7ermemi\u015fiz</span></td><td><span  >i\u00e7ermemi\u015fsiniz</span></td><td><span  >i\u00e7ermemi\u015fler</span></td></tr><tr><th colspan=\"2\" >aorist</th><td><span  >i\u00e7ermezmi\u015fim</span></td><td><span  >i\u00e7ermezmi\u015fsin</span></td><td><span  >i\u00e7ermezmi\u015f</span></td><td><span  >i\u00e7ermezmi\u015fiz</span></td><td><span  >i\u00e7ermezmi\u015fsiniz</span></td><td><span  >i\u00e7ermezlermi\u015f</span></td></tr><tr><th colspan=\"2\" >imperfective</th><td><span  >i\u00e7ermiyormu\u015fum</span></td><td><span  >i\u00e7ermiyormu\u015fsun</span></td><td><span  >i\u00e7ermiyormu\u015f</span></td><td><span  >i\u00e7ermiyormu\u015fuz</span></td><td><span  >i\u00e7ermiyormu\u015fsunuz</span></td><td><span  >i\u00e7ermiyorlarm\u0131\u015f</span></td></tr><tr><th rowspan=\"2\" >conditional</th><th colspan=\"2\" >simple</th><td><span  >i\u00e7ermesem</span></td><td><span  >i\u00e7ermesen</span></td><td><span  >i\u00e7ermese</span></td><td><span  >i\u00e7ermesek</span></td><td><span  >i\u00e7ermeseniz</span></td><td><span  >i\u00e7ermeseler</span></td></tr><tr><th colspan=\"2\" >perfective</th><td><span  >i\u00e7ermeseydim</span></td><td><span  >i\u00e7ermeseydin</span></td><td><span  >i\u00e7ermeseydi</span></td><td><span  >i\u00e7ermeseydik</span></td><td><span  >i\u00e7ermeseydiniz</span></td><td><span  >i\u00e7ermeseydiler</span></td></tr><tr><th colspan=\"3\" >optative</th><td><span  >i\u00e7ermeyeyim</span></td><td><span  >i\u00e7ermeyesin</span></td><td><span  >i\u00e7ermeye</span></td><td><span  >i\u00e7ermeyelim</span></td><td><span  >i\u00e7ermeyesiniz</span></td><td><span  >i\u00e7ermeyeler</span></td></tr><tr><th colspan=\"3\" >progressive</th><td><span  >i\u00e7ermemekteyim</span></td><td><span  >i\u00e7ermemektesin</span></td><td><span  >i\u00e7ermemekte</span></td><td><span  >i\u00e7ermemekteyiz</span></td><td><span  >i\u00e7ermemektesiniz</span></td><td><span  >i\u00e7ermemekteler</span></td></tr><tr><th colspan=\"3\" >necessitative</th><td><span  >i\u00e7ermemeliyim</span></td><td><span  >i\u00e7ermemelisin</span></td><td><span  >i\u00e7ermemeli</span></td><td><span  >i\u00e7ermemeliyiz</span></td><td><span  >i\u00e7ermemelisiniz</span></td><td><span  >i\u00e7ermemeliler</span></td></tr><tr><th colspan=\"3\" >imperative</th><td></td><td><span  >i\u00e7erme</span></td><td><span  >i\u00e7ermesin</span></td><td></td><td><span  >i\u00e7ermeyin</span></td><td><span  >i\u00e7ermesinler</span></td></tr><tr><th colspan=\"9\"></th></tr><tr><th colspan=\"9\" >Negative interrogative</th></tr><tr><th colspan=\"9\"></th></tr><tr><th colspan=\"3\" rowspan=\"3\"></th><th colspan=\"3\" >singular</th><th colspan=\"3\" >plural</th></tr><tr><th >1 person</th><th >2 person</th><th >3 person</th><th >1 person</th><th >2 person</th><th >3 person</th></tr><tr><th >ben</th><th >sen</th><th >o</th><th >biz</th><th >siz</th><th >onlar</th></tr><tr><th rowspan=\"5\" >indicative</th><th rowspan=\"2\" >present</th><th >aorist</th><td>i\u00e7ermez miyim?</td><td>i\u00e7ermez misin?</td><td>i\u00e7ermez mi?</td><td>i\u00e7ermez miyiz?</td><td>i\u00e7ermez misiniz?</td><td>i\u00e7ermezler mi?</td></tr><tr><th >imperfective</th><td>i\u00e7ermiyor muyum?</td><td>i\u00e7ermiyor musun?</td><td>i\u00e7ermiyor mu?</td><td>i\u00e7ermiyor muyuz?</td><td>i\u00e7ermiyor musunuz?</td><td>i\u00e7ermiyorlar m\u0131?</td></tr><tr><th rowspan=\"2\" >past</th><th >perfective</th><td>i\u00e7ermedim mi?</td><td>i\u00e7ermedin mi?</td><td>i\u00e7ermedi mi?</td><td>i\u00e7ermedik mi?</td><td>i\u00e7ermediniz mi?</td><td>i\u00e7ermediler mi?</td></tr><tr><th >imperfective</th><td>i\u00e7ermiyor muydum?</td><td>i\u00e7ermiyor muydun?</td><td>i\u00e7ermiyor muydu?</td><td>i\u00e7ermiyor muyduk?</td><td>i\u00e7ermiyor muydunuz?</td><td>i\u00e7ermiyorlar m\u0131yd\u0131?</td></tr><tr><th colspan=\"2\" >future</th><td>i\u00e7ermeyecek miyim?</td><td>i\u00e7ermeyecek misin?</td><td>i\u00e7ermeyecek mi?</td><td>i\u00e7ermeyecek miyiz?</td><td>i\u00e7ermeyecek misiniz?</td><td>i\u00e7ermeyecekler mi?</td></tr><tr><th rowspan=\"3\" >inferential</th><th colspan=\"2\" >perfective</th><td>i\u00e7ermemi\u015f miyim?</td><td>i\u00e7ermemi\u015f misin?</td><td>i\u00e7ermemi\u015f mi?</td><td>i\u00e7ermemi\u015f miyiz?</td><td>i\u00e7ermemi\u015f misiniz?</td><td>i\u00e7ermemi\u015fler mi?</td></tr><tr><th colspan=\"2\" >aorist</th><td>i\u00e7ermez miymi\u015fim?</td><td>i\u00e7ermez miymi\u015fsin?</td><td>i\u00e7ermez miymi\u015f?</td><td>i\u00e7ermez miymi\u015fiz?</td><td>i\u00e7ermez miymi\u015fsiniz?</td><td>i\u00e7ermezler miymi\u015f?</td></tr><tr><th colspan=\"2\" >imperfective</th><td>i\u00e7ermiyor muymu\u015fum?</td><td>i\u00e7ermiyor muymu\u015fsun?</td><td>i\u00e7ermiyor muymu\u015f?</td><td>i\u00e7ermiyor muymu\u015fuz?</td><td>i\u00e7ermiyor muymu\u015fsunuz?</td><td>i\u00e7ermiyorlar m\u0131ym\u0131\u015f?</td></tr><tr><th rowspan=\"2\" >conditional</th><th colspan=\"2\" >simple</th><td>i\u00e7ermesem mi?</td><td>i\u00e7ermesen mi?</td><td>i\u00e7ermese mi?</td><td>i\u00e7ermesek mi?</td><td>i\u00e7ermeseniz mi?</td><td>i\u00e7ermeseler mi?</td></tr><tr><th colspan=\"2\" >perfective</th><td>i\u00e7ermese miydim?</td><td>i\u00e7ermese miydin?</td><td>i\u00e7ermese miydi?</td><td>i\u00e7ermese miydik?</td><td>i\u00e7ermese miydiniz?</td><td>i\u00e7ermeseler miydi?</td></tr><tr><th colspan=\"3\" >progressive</th><td>i\u00e7ermemekte miyim?</td><td>i\u00e7ermemekte misin?</td><td>i\u00e7ermemekte mi?</td><td>i\u00e7ermemekte miyiz?</td><td>i\u00e7ermemekte misiniz?</td><td>i\u00e7ermemekteler mi?</td></tr><tr><th colspan=\"3\" >necessitative</th><td>i\u00e7ermemeli miyim?</td><td>i\u00e7ermemeli misin?</td><td>i\u00e7ermemeli mi?</td><td>i\u00e7ermemeli miyiz?</td><td>i\u00e7ermemeli misiniz?</td><td>i\u00e7ermemeliler mi?</td></tr></tbody></table>'></iframe>", "bulunmak": "<iframe srcdoc='Conjugation of bulunmak (aorist in -<i  >V\u2074r</i>)<p><i><b>Note:</b> Actual conjugations can be more complex than tables below. Compound forms with the auxiliary <i  >olmak</i> not shown. See also Appendix:Turkish suffixes#Verbs.</i></p><table  style=\"background:#F9F9F9; text-align:center; width:100%\"><tbody><tr><th colspan=\"9\" >Positive declarative</th></tr><tr><th colspan=\"9\"></th></tr><tr><th colspan=\"3\" >infinitive</th><td colspan=\"6\"><span  ><strong >bulunmak</strong></span></td></tr><tr><th rowspan=\"3\" >impersonal participle</th><th colspan=\"2\" >imperfective</th><td colspan=\"6\"><span  >bulunan</span></td></tr><tr><th colspan=\"2\" >perfective</th><td colspan=\"6\"><span  >bulunmu\u015f</span></td></tr><tr><th colspan=\"2\" >prospective</th><td colspan=\"6\"><span  >bulunacak</span></td></tr><tr><th rowspan=\"2\" >personal participle</th><th colspan=\"2\" >non-prospective</th><td><span  >bulundu\u011fum</span></td><td><span  >bulundu\u011fun</span></td><td><span  >bulundu\u011fu</span></td><td><span  >bulundu\u011fumuz</span></td><td><span  >bulundu\u011funuz</span></td><td><span  >bulunduklar\u0131</span></td></tr><tr><th colspan=\"2\" >prospective</th><td><span  >bulunaca\u011f\u0131m</span></td><td><span  >bulunaca\u011f\u0131n</span></td><td><span  >bulunaca\u011f\u0131</span></td><td><span  >bulunaca\u011f\u0131m\u0131z</span></td><td><span  >bulunaca\u011f\u0131n\u0131z</span></td><td><span  >bulunacaklar\u0131</span></td></tr><tr><th colspan=\"3\" >verbal noun</th><td colspan=\"6\"><span  >bulunma</span></td></tr><tr><th colspan=\"3\" >way of doing</th><td colspan=\"6\"><span  >bulunu\u015f</span></td></tr><tr><th colspan=\"3\" rowspan=\"3\"></th><th colspan=\"3\" >singular</th><th colspan=\"3\" >plural</th></tr><tr><th >1 person</th><th >2 person</th><th >3 person</th><th >1 person</th><th >2 person</th><th >3 person</th></tr><tr><th >ben</th><th >sen</th><th >o</th><th >biz</th><th >siz</th><th >onlar</th></tr><tr><th rowspan=\"5\" >indicative</th><th rowspan=\"2\" >present</th><th >aorist</th><td><span  >bulunurum</span></td><td><span  >bulunursun</span></td><td><span  >bulunur</span></td><td><span  >bulunuruz</span></td><td><span  >bulunursunuz</span></td><td><span  >bulunurlar</span></td></tr><tr><th >imperfective</th><td><span  >bulunuyorum</span></td><td><span  >bulunuyorsun</span></td><td><span  >bulunuyor</span></td><td><span  >bulunuyoruz</span></td><td><span  >bulunuyorsunuz</span></td><td><span  >bulunuyorlar</span></td></tr><tr><th rowspan=\"2\" >past</th><th >perfective</th><td><span  >bulundum</span></td><td><span  >bulundun</span></td><td><span  >bulundu</span></td><td><span  >bulunduk</span></td><td><span  >bulundunuz</span></td><td><span  >bulundular</span></td></tr><tr><th >imperfective</th><td><span  >bulunuyordum</span></td><td><span  >bulunuyordun</span></td><td><span  >bulunuyordu</span></td><td><span  >bulunuyorduk</span></td><td><span  >bulunuyordunuz</span></td><td><span  >bulunuyorlard\u0131 (or bulunuyordular)</span></td></tr><tr><th colspan=\"2\" >future</th><td><span  >bulunaca\u011f\u0131m</span></td><td><span  >bulunacaks\u0131n</span></td><td><span  >bulunacak</span></td><td><span  >bulunaca\u011f\u0131z</span></td><td><span  >bulunacaks\u0131n\u0131z</span></td><td><span  >bulunacaklar</span></td></tr><tr><th rowspan=\"3\" >inferential</th><th colspan=\"2\" >perfective</th><td><span  >bulunmu\u015fum</span></td><td><span  >bulunmu\u015fsun</span></td><td><span  >bulunmu\u015f</span></td><td><span  >bulunmu\u015fuz</span></td><td><span  >bulunmu\u015fsunuz</span></td><td><span  >bulunmu\u015flar</span></td></tr><tr><th colspan=\"2\" >aorist</th><td><span  >bulunurmu\u015fum</span></td><td><span  >bulunurmu\u015fsun</span></td><td><span  >bulunurmu\u015f</span></td><td><span  >bulunurmu\u015fuz</span></td><td><span  >bulunurmu\u015fsunuz</span></td><td><span  >bulunurlarm\u0131\u015f (or bulunurmu\u015flar)</span></td></tr><tr><th colspan=\"2\" >imperfective</th><td><span  >bulunuyormu\u015fum</span></td><td><span  >bulunuyormu\u015fsun</span></td><td><span  >bulunuyormu\u015f</span></td><td><span  >bulunuyormu\u015fuz</span></td><td><span  >bulunuyormu\u015fsunuz</span></td><td><span  >bulunuyorlarm\u0131\u015f</span></td></tr><tr><th rowspan=\"2\" >conditional</th><th colspan=\"2\" >simple</th><td><span  >bulunsam</span></td><td><span  >bulunsan</span></td><td><span  >bulunsa</span></td><td><span  >bulunsak</span></td><td><span  >bulunsan\u0131z</span></td><td><span  >bulunsalar</span></td></tr><tr><th colspan=\"2\" >perfective</th><td><span  >bulunsayd\u0131m</span></td><td><span  >bulunsayd\u0131n</span></td><td><span  >bulunsayd\u0131</span></td><td><span  >bulunsayd\u0131k</span></td><td><span  >bulunsayd\u0131n\u0131z</span></td><td><span  >bulunsayd\u0131lar</span></td></tr><tr><th colspan=\"3\" >optative</th><td><span  >bulunay\u0131m</span></td><td><span  >bulunas\u0131n</span></td><td><span  >buluna</span></td><td><span  >bulunal\u0131m</span></td><td><span  >bulunas\u0131n\u0131z</span></td><td><span  >bulunalar</span></td></tr><tr><th colspan=\"3\" >progressive</th><td><span  >bulunmaktay\u0131m</span></td><td><span  >bulunmaktas\u0131n</span></td><td><span  >bulunmakta</span></td><td><span  >bulunmaktay\u0131z</span></td><td><span  >bulunmaktas\u0131n\u0131z</span></td><td><span  >bulunmaktalar</span></td></tr><tr><th colspan=\"3\" >necessitative</th><td><span  >bulunmal\u0131y\u0131m</span></td><td><span  >bulunmal\u0131s\u0131n</span></td><td><span  >bulunmal\u0131</span></td><td><span  >bulunmal\u0131y\u0131z</span></td><td><span  >bulunmal\u0131s\u0131n\u0131z</span></td><td><span  >bulunmal\u0131lar</span></td></tr><tr><th colspan=\"3\" >imperative</th><td></td><td><span  >bulun</span></td><td><span  >bulunsun</span></td><td></td><td><span  >bulunun</span></td><td><span  >bulunsunlar</span></td></tr><tr><th colspan=\"9\"></th></tr><tr><th colspan=\"9\" >Positive interrogative</th></tr><tr><th colspan=\"9\"></th></tr><tr><th colspan=\"3\" rowspan=\"3\"></th><th colspan=\"3\" >singular</th><th colspan=\"3\" >plural</th></tr><tr><th >1 person</th><th >2 person</th><th >3 person</th><th >1 person</th><th >2 person</th><th >3 person</th></tr><tr><th >ben</th><th >sen</th><th >o</th><th >biz</th><th >siz</th><th >onlar</th></tr><tr><th rowspan=\"5\" >indicative</th><th rowspan=\"2\" >present</th><th >aorist</th><td>bulunur muyum?</td><td>bulunur musun?</td><td>bulunur mu?</td><td>bulunur muyuz?</td><td>bulunur musunuz?</td><td>bulunurlar m\u0131?</td></tr><tr><th >imperfective</th><td>bulunuyor muyum?</td><td>bulunuyor musun?</td><td>bulunuyor mu?</td><td>bulunuyor muyuz?</td><td>bulunuyor musunuz?</td><td>bulunuyorlar m\u0131?</td></tr><tr><th rowspan=\"2\" >past</th><th >perfective</th><td>bulundum mu?</td><td>bulundun mu?</td><td>bulundu mu?</td><td>bulunduk mu?</td><td>bulundunuz mu?</td><td>bulundular m\u0131?</td></tr><tr><th >imperfective</th><td>bulunuyor muydum?</td><td>bulunuyor muydun?</td><td>bulunuyor muydu?</td><td>bulunuyor muyduk?</td><td>bulunuyor muydunuz?</td><td>bulunuyorlar m\u0131yd\u0131?</td></tr><tr><th colspan=\"2\" >future</th><td>bulunacak m\u0131y\u0131m?</td><td>bulunacak m\u0131s\u0131n?</td><td>bulunacak m\u0131?</td><td>bulunacak m\u0131y\u0131z?</td><td>bulunacak m\u0131s\u0131n\u0131z?</td><td>bulunacaklar m\u0131?</td></tr><tr><th rowspan=\"3\" >inferential</th><th colspan=\"2\" >perfective</th><td>bulunmu\u015f muyum?</td><td>bulunmu\u015f musun?</td><td>bulunmu\u015f mu?</td><td>bulunmu\u015f muyuz?</td><td>bulunmu\u015f musunuz?</td><td>bulunmu\u015flar m\u0131?</td></tr><tr><th colspan=\"2\" >aorist</th><td>bulunur muymu\u015fum?</td><td>bulunur muymu\u015fsun?</td><td>bulunur muymu\u015f?</td><td>bulunur muymu\u015fuz?</td><td>bulunur muymu\u015fsunuz?</td><td>bulunurlar m\u0131ym\u0131\u015f?</td></tr><tr><th colspan=\"2\" >imperfective</th><td>bulunuyor muymu\u015fum?</td><td>bulunuyor muymu\u015fsun?</td><td>bulunuyor muymu\u015f?</td><td>bulunuyor muymu\u015fuz?</td><td>bulunuyor muymu\u015fsunuz?</td><td>bulunuyorlar m\u0131ym\u0131\u015f?</td></tr><tr><th rowspan=\"2\" >conditional</th><th colspan=\"2\" >simple</th><td>bulunsam m\u0131?</td><td>bulunsan m\u0131?</td><td>bulunsa m\u0131?</td><td>bulunsak m\u0131?</td><td>bulunsan\u0131z m\u0131?</td><td>bulunsalar m\u0131?</td></tr><tr><th colspan=\"2\" >perfective</th><td>bulunsa m\u0131yd\u0131m?</td><td>bulunsa m\u0131yd\u0131n?</td><td>bulunsa m\u0131yd\u0131?</td><td>bulunsa m\u0131yd\u0131k?</td><td>bulunsa m\u0131yd\u0131n\u0131z?</td><td>bulunsalar m\u0131yd\u0131?</td></tr><tr><th colspan=\"3\" >progressive</th><td>bulunmakta m\u0131y\u0131m?</td><td>bulunmakta m\u0131s\u0131n?</td><td>bulunmakta m\u0131?</td><td>bulunmakta m\u0131y\u0131z?</td><td>bulunmakta m\u0131s\u0131n\u0131z?</td><td>bulunmaktalar m\u0131?</td></tr><tr><th colspan=\"3\" >necessitative</th><td>bulunmal\u0131 m\u0131y\u0131m?</td><td>bulunmal\u0131 m\u0131s\u0131n?</td><td>bulunmal\u0131 m\u0131?</td><td>bulunmal\u0131 m\u0131y\u0131z?</td><td>bulunmal\u0131 m\u0131s\u0131n\u0131z?</td><td>bulunmal\u0131lar m\u0131?</td></tr><tr><th colspan=\"9\"></th></tr><tr><th colspan=\"9\" >Negative declarative</th></tr><tr><th colspan=\"9\"></th></tr><tr><th colspan=\"3\" >infinitive</th><td colspan=\"6\"><span  >bulunmamak</span></td></tr><tr><th rowspan=\"3\" >impersonal participle</th><th colspan=\"2\" >imperfective</th><td colspan=\"6\"><span  >bulunmayan</span></td></tr><tr><th colspan=\"2\" >perfective</th><td colspan=\"6\"><span  >bulunmam\u0131\u015f</span></td></tr><tr><th colspan=\"2\" >prospective</th><td colspan=\"6\"><span  >bulunmayacak</span></td></tr><tr><th rowspan=\"2\" >personal participle</th><th colspan=\"2\" >non-prospective</th><td><span  >bulunmad\u0131\u011f\u0131m</span></td><td><span  >bulunmad\u0131\u011f\u0131n</span></td><td><span  >bulunmad\u0131\u011f\u0131</span></td><td><span  >bulunmad\u0131\u011f\u0131m\u0131z</span></td><td><span  >bulunmad\u0131\u011f\u0131n\u0131z</span></td><td><span  >bulunmad\u0131klar\u0131</span></td></tr><tr><th colspan=\"2\" >prospective</th><td><span  >bulunmayaca\u011f\u0131m</span></td><td><span  >bulunmayaca\u011f\u0131n</span></td><td><span  >bulunmayaca\u011f\u0131</span></td><td><span  >bulunmayaca\u011f\u0131m\u0131z</span></td><td><span  >bulunmayaca\u011f\u0131n\u0131z</span></td><td><span  >bulunmayacaklar\u0131</span></td></tr><tr><th colspan=\"3\" >verbal noun</th><td colspan=\"6\"><span  >bulunmama</span></td></tr><tr><th colspan=\"3\" >way of doing</th><td colspan=\"6\"><span  >bulunmayu\u015f</span></td></tr><tr><th colspan=\"3\" rowspan=\"3\"></th><th colspan=\"3\" >singular</th><th colspan=\"3\" >plural</th></tr><tr><th >1 person</th><th >2 person</th><th >3 person</th><th >1 person</th><th >2 person</th><th >3 person</th></tr><tr><th >ben</th><th >sen</th><th >o</th><th >biz</th><th >siz</th><th >onlar</th></tr><tr><th rowspan=\"5\" >indicative</th><th rowspan=\"2\" >present</th><th >aorist</th><td><span  >bulunmam</span></td><td><span  >bulunmazs\u0131n</span></td><td><span  >bulunmaz</span></td><td><span  >bulunmay\u0131z</span></td><td><span  >bulunmazs\u0131n\u0131z</span></td><td><span  >bulunmazlar</span></td></tr><tr><th >imperfective</th><td><span  >bulunmuyorum</span></td><td><span  >bulunmuyorsun</span></td><td><span  >bulunmuyor</span></td><td><span  >bulunmuyoruz</span></td><td><span  >bulunmuyorsunuz</span></td><td><span  >bulunmuyorlar</span></td></tr><tr><th rowspan=\"2\" >past</th><th >perfective</th><td><span  >bulunmad\u0131m</span></td><td><span  >bulunmad\u0131n</span></td><td><span  >bulunmad\u0131</span></td><td><span  >bulunmad\u0131k</span></td><td><span  >bulunmad\u0131n\u0131z</span></td><td><span  >bulunmad\u0131lar</span></td></tr><tr><th >imperfective</th><td><span  >bulunmuyordum</span></td><td><span  >bulunmuyordun</span></td><td><span  >bulunmuyordu</span></td><td><span  >bulunmuyorduk</span></td><td><span  >bulunmuyordunuz</span></td><td><span  >bulunmuyorlard\u0131</span></td></tr><tr><th colspan=\"2\" >future</th><td><span  >bulunmayaca\u011f\u0131m</span></td><td><span  >bulunmayacaks\u0131n</span></td><td><span  >bulunmayacak</span></td><td><span  >bulunmayaca\u011f\u0131z</span></td><td><span  >bulunmayacaks\u0131n\u0131z</span></td><td><span  >bulunmayacaklar</span></td></tr><tr><th rowspan=\"3\" >inferential</th><th colspan=\"2\" >perfective</th><td><span  >bulunmam\u0131\u015f\u0131m</span></td><td><span  >bulunmam\u0131\u015fs\u0131n</span></td><td><span  >bulunmam\u0131\u015f</span></td><td><span  >bulunmam\u0131\u015f\u0131z</span></td><td><span  >bulunmam\u0131\u015fs\u0131n\u0131z</span></td><td><span  >bulunmam\u0131\u015flar</span></td></tr><tr><th colspan=\"2\" >aorist</th><td><span  >bulunmazm\u0131\u015f\u0131m</span></td><td><span  >bulunmazm\u0131\u015fs\u0131n</span></td><td><span  >bulunmazm\u0131\u015f</span></td><td><span  >bulunmazm\u0131\u015f\u0131z</span></td><td><span  >bulunmazm\u0131\u015fs\u0131n\u0131z</span></td><td><span  >bulunmazlarm\u0131\u015f</span></td></tr><tr><th colspan=\"2\" >imperfective</th><td><span  >bulunmuyormu\u015fum</span></td><td><span  >bulunmuyormu\u015fsun</span></td><td><span  >bulunmuyormu\u015f</span></td><td><span  >bulunmuyormu\u015fuz</span></td><td><span  >bulunmuyormu\u015fsunuz</span></td><td><span  >bulunmuyorlarm\u0131\u015f</span></td></tr><tr><th rowspan=\"2\" >conditional</th><th colspan=\"2\" >simple</th><td><span  >bulunmasam</span></td><td><span  >bulunmasan</span></td><td><span  >bulunmasa</span></td><td><span  >bulunmasak</span></td><td><span  >bulunmasan\u0131z</span></td><td><span  >bulunmasalar</span></td></tr><tr><th colspan=\"2\" >perfective</th><td><span  >bulunmasayd\u0131m</span></td><td><span  >bulunmasayd\u0131n</span></td><td><span  >bulunmasayd\u0131</span></td><td><span  >bulunmasayd\u0131k</span></td><td><span  >bulunmasayd\u0131n\u0131z</span></td><td><span  >bulunmasayd\u0131lar</span></td></tr><tr><th colspan=\"3\" >optative</th><td><span  >bulunmayay\u0131m</span></td><td><span  >bulunmayas\u0131n</span></td><td><span  >bulunmaya</span></td><td><span  >bulunmayal\u0131m</span></td><td><span  >bulunmayas\u0131n\u0131z</span></td><td><span  >bulunmayalar</span></td></tr><tr><th colspan=\"3\" >progressive</th><td><span  >bulunmamaktay\u0131m</span></td><td><span  >bulunmamaktas\u0131n</span></td><td><span  >bulunmamakta</span></td><td><span  >bulunmamaktay\u0131z</span></td><td><span  >bulunmamaktas\u0131n\u0131z</span></td><td><span  >bulunmamaktalar</span></td></tr><tr><th colspan=\"3\" >necessitative</th><td><span  >bulunmamal\u0131y\u0131m</span></td><td><span  >bulunmamal\u0131s\u0131n</span></td><td><span  >bulunmamal\u0131</span></td><td><span  >bulunmamal\u0131y\u0131z</span></td><td><span  >bulunmamal\u0131s\u0131n\u0131z</span></td><td><span  >bulunmamal\u0131lar</span></td></tr><tr><th colspan=\"3\" >imperative</th><td></td><td><span  >bulunma</span></td><td><span  >bulunmas\u0131n</span></td><td></td><td><span  >bulunmay\u0131n</span></td><td><span  >bulunmas\u0131nlar</span></td></tr><tr><th colspan=\"9\"></th></tr><tr><th colspan=\"9\" >Negative interrogative</th></tr><tr><th colspan=\"9\"></th></tr><tr><th colspan=\"3\" rowspan=\"3\"></th><th colspan=\"3\" >singular</th><th colspan=\"3\" >plural</th></tr><tr><th >1 person</th><th >2 person</th><th >3 person</th><th >1 person</th><th >2 person</th><th >3 person</th></tr><tr><th >ben</th><th >sen</th><th >o</th><th >biz</th><th >siz</th><th >onlar</th></tr><tr><th rowspan=\"5\" >indicative</th><th rowspan=\"2\" >present</th><th >aorist</th><td>bulunmaz m\u0131y\u0131m?</td><td>bulunmaz m\u0131s\u0131n?</td><td>bulunmaz m\u0131?</td><td>bulunmaz m\u0131y\u0131z?</td><td>bulunmaz m\u0131s\u0131n\u0131z?</td><td>bulunmazlar m\u0131?</td></tr><tr><th >imperfective</th><td>bulunmuyor muyum?</td><td>bulunmuyor musun?</td><td>bulunmuyor mu?</td><td>bulunmuyor muyuz?</td><td>bulunmuyor musunuz?</td><td>bulunmuyorlar m\u0131?</td></tr><tr><th rowspan=\"2\" >past</th><th >perfective</th><td>bulunmad\u0131m m\u0131?</td><td>bulunmad\u0131n m\u0131?</td><td>bulunmad\u0131 m\u0131?</td><td>bulunmad\u0131k m\u0131?</td><td>bulunmad\u0131n\u0131z m\u0131?</td><td>bulunmad\u0131lar m\u0131?</td></tr><tr><th >imperfective</th><td>bulunmuyor muydum?</td><td>bulunmuyor muydun?</td><td>bulunmuyor muydu?</td><td>bulunmuyor muyduk?</td><td>bulunmuyor muydunuz?</td><td>bulunmuyorlar m\u0131yd\u0131?</td></tr><tr><th colspan=\"2\" >future</th><td>bulunmayacak m\u0131y\u0131m?</td><td>bulunmayacak m\u0131s\u0131n?</td><td>bulunmayacak m\u0131?</td><td>bulunmayacak m\u0131y\u0131z?</td><td>bulunmayacak m\u0131s\u0131n\u0131z?</td><td>bulunmayacaklar m\u0131?</td></tr><tr><th rowspan=\"3\" >inferential</th><th colspan=\"2\" >perfective</th><td>bulunmam\u0131\u015f m\u0131y\u0131m?</td><td>bulunmam\u0131\u015f m\u0131s\u0131n?</td><td>bulunmam\u0131\u015f m\u0131?</td><td>bulunmam\u0131\u015f m\u0131y\u0131z?</td><td>bulunmam\u0131\u015f m\u0131s\u0131n\u0131z?</td><td>bulunmam\u0131\u015flar m\u0131?</td></tr><tr><th colspan=\"2\" >aorist</th><td>bulunmaz m\u0131ym\u0131\u015f\u0131m?</td><td>bulunmaz m\u0131ym\u0131\u015fs\u0131n?</td><td>bulunmaz m\u0131ym\u0131\u015f?</td><td>bulunmaz m\u0131ym\u0131\u015f\u0131z?</td><td>bulunmaz m\u0131ym\u0131\u015fs\u0131n\u0131z?</td><td>bulunmazlar m\u0131ym\u0131\u015f?</td></tr><tr><th colspan=\"2\" >imperfective</th><td>bulunmuyor muymu\u015fum?</td><td>bulunmuyor muymu\u015fsun?</td><td>bulunmuyor muymu\u015f?</td><td>bulunmuyor muymu\u015fuz?</td><td>bulunmuyor muymu\u015fsunuz?</td><td>bulunmuyorlar m\u0131ym\u0131\u015f?</td></tr><tr><th rowspan=\"2\" >conditional</th><th colspan=\"2\" >simple</th><td>bulunmasam m\u0131?</td><td>bulunmasan m\u0131?</td><td>bulunmasa m\u0131?</td><td>bulunmasak m\u0131?</td><td>bulunmasan\u0131z m\u0131?</td><td>bulunmasalar m\u0131?</td></tr><tr><th colspan=\"2\" >perfective</th><td>bulunmasa m\u0131yd\u0131m?</td><td>bulunmasa m\u0131yd\u0131n?</td><td>bulunmasa m\u0131yd\u0131?</td><td>bulunmasa m\u0131yd\u0131k?</td><td>bulunmasa m\u0131yd\u0131n\u0131z?</td><td>bulunmasalar m\u0131yd\u0131?</td></tr><tr><th colspan=\"3\" >progressive</th><td>bulunmamakta m\u0131y\u0131m?</td><td>bulunmamakta m\u0131s\u0131n?</td><td>bulunmamakta m\u0131?</td><td>bulunmamakta m\u0131y\u0131z?</td><td>bulunmamakta m\u0131s\u0131n\u0131z?</td><td>bulunmamaktalar m\u0131?</td></tr><tr><th colspan=\"3\" >necessitative</th><td>bulunmamal\u0131 m\u0131y\u0131m?</td><td>bulunmamal\u0131 m\u0131s\u0131n?</td><td>bulunmamal\u0131 m\u0131?</td><td>bulunmamal\u0131 m\u0131y\u0131z?</td><td>bulunmamal\u0131 m\u0131s\u0131n\u0131z?</td><td>bulunmamal\u0131lar m\u0131?</td></tr></tbody></table>'></iframe>", "d\u00f6n\u00fc\u015ft\u00fcrmek": "<iframe srcdoc='Conjugation of d\u00f6n\u00fc\u015ft\u00fcrmek (aorist in -<i  >V\u2074r</i>)<p><i><b>Note:</b> Actual conjugations can be more complex than tables below. Compound forms with the auxiliary <i  >olmak</i> not shown. See also Appendix:Turkish suffixes#Verbs.</i></p><table  style=\"background:#F9F9F9; text-align:center; width:100%\"><tbody><tr><th colspan=\"9\" >Positive declarative</th></tr><tr><th colspan=\"9\"></th></tr><tr><th colspan=\"3\" >infinitive</th><td colspan=\"6\"><span  ><strong >d\u00f6n\u00fc\u015ft\u00fcrmek</strong></span></td></tr><tr><th rowspan=\"3\" >impersonal participle</th><th colspan=\"2\" >imperfective</th><td colspan=\"6\"><span  >d\u00f6n\u00fc\u015ft\u00fcren</span></td></tr><tr><th colspan=\"2\" >perfective</th><td colspan=\"6\"><span  >d\u00f6n\u00fc\u015ft\u00fcrm\u00fc\u015f</span></td></tr><tr><th colspan=\"2\" >prospective</th><td colspan=\"6\"><span  >d\u00f6n\u00fc\u015ft\u00fcrecek</span></td></tr><tr><th rowspan=\"2\" >personal participle</th><th colspan=\"2\" >non-prospective</th><td><span  >d\u00f6n\u00fc\u015ft\u00fcrd\u00fc\u011f\u00fcm</span></td><td><span  >d\u00f6n\u00fc\u015ft\u00fcrd\u00fc\u011f\u00fcn</span></td><td><span  >d\u00f6n\u00fc\u015ft\u00fcrd\u00fc\u011f\u00fc</span></td><td><span  >d\u00f6n\u00fc\u015ft\u00fcrd\u00fc\u011f\u00fcm\u00fcz</span></td><td><span  >d\u00f6n\u00fc\u015ft\u00fcrd\u00fc\u011f\u00fcn\u00fcz</span></td><td><span  >d\u00f6n\u00fc\u015ft\u00fcrd\u00fckleri</span></td></tr><tr><th colspan=\"2\" >prospective</th><td><span  >d\u00f6n\u00fc\u015ft\u00fcrece\u011fim</span></td><td><span  >d\u00f6n\u00fc\u015ft\u00fcrece\u011fin</span></td><td><span  >d\u00f6n\u00fc\u015ft\u00fcrece\u011fi</span></td><td><span  >d\u00f6n\u00fc\u015ft\u00fcrece\u011fimiz</span></td><td><span  >d\u00f6n\u00fc\u015ft\u00fcrece\u011finiz</span></td><td><span  >d\u00f6n\u00fc\u015ft\u00fcrecekleri</span></td></tr><tr><th colspan=\"3\" >verbal noun</th><td colspan=\"6\"><span  >d\u00f6n\u00fc\u015ft\u00fcrme</span></td></tr><tr><th colspan=\"3\" >way of doing</th><td colspan=\"6\"><span  >d\u00f6n\u00fc\u015ft\u00fcr\u00fc\u015f</span></td></tr><tr><th colspan=\"3\" rowspan=\"3\"></th><th colspan=\"3\" >singular</th><th colspan=\"3\" >plural</th></tr><tr><th >1 person</th><th >2 person</th><th >3 person</th><th >1 person</th><th >2 person</th><th >3 person</th></tr><tr><th >ben</th><th >sen</th><th >o</th><th >biz</th><th >siz</th><th >onlar</th></tr><tr><th rowspan=\"5\" >indicative</th><th rowspan=\"2\" >present</th><th >aorist</th><td><span  >d\u00f6n\u00fc\u015ft\u00fcr\u00fcrim</span></td><td><span  >d\u00f6n\u00fc\u015ft\u00fcr\u00fcrsin</span></td><td><span  >d\u00f6n\u00fc\u015ft\u00fcr\u00fcr</span></td><td><span  >d\u00f6n\u00fc\u015ft\u00fcr\u00fcriz</span></td><td><span  >d\u00f6n\u00fc\u015ft\u00fcr\u00fcrsiniz</span></td><td><span  >d\u00f6n\u00fc\u015ft\u00fcr\u00fcrler</span></td></tr><tr><th >imperfective</th><td><span  >d\u00f6n\u00fc\u015ft\u00fcr\u00fcyorum</span></td><td><span  >d\u00f6n\u00fc\u015ft\u00fcr\u00fcyorsun</span></td><td><span  >d\u00f6n\u00fc\u015ft\u00fcr\u00fcyor</span></td><td><span  >d\u00f6n\u00fc\u015ft\u00fcr\u00fcyoruz</span></td><td><span  >d\u00f6n\u00fc\u015ft\u00fcr\u00fcyorsunuz</span></td><td><span  >d\u00f6n\u00fc\u015ft\u00fcr\u00fcyorlar</span></td></tr><tr><th rowspan=\"2\" >past</th><th >perfective</th><td><span  >d\u00f6n\u00fc\u015ft\u00fcrd\u00fcm</span></td><td><span  >d\u00f6n\u00fc\u015ft\u00fcrd\u00fcn</span></td><td><span  >d\u00f6n\u00fc\u015ft\u00fcrd\u00fc</span></td><td><span  >d\u00f6n\u00fc\u015ft\u00fcrd\u00fck</span></td><td><span  >d\u00f6n\u00fc\u015ft\u00fcrd\u00fcn\u00fcz</span></td><td><span  >d\u00f6n\u00fc\u015ft\u00fcrd\u00fcler</span></td></tr><tr><th >imperfective</th><td><span  >d\u00f6n\u00fc\u015ft\u00fcr\u00fcyordum</span></td><td><span  >d\u00f6n\u00fc\u015ft\u00fcr\u00fcyordun</span></td><td><span  >d\u00f6n\u00fc\u015ft\u00fcr\u00fcyordu</span></td><td><span  >d\u00f6n\u00fc\u015ft\u00fcr\u00fcyorduk</span></td><td><span  >d\u00f6n\u00fc\u015ft\u00fcr\u00fcyordunuz</span></td><td><span  >d\u00f6n\u00fc\u015ft\u00fcr\u00fcyorlard\u0131 (or d\u00f6n\u00fc\u015ft\u00fcr\u00fcyordular)</span></td></tr><tr><th colspan=\"2\" >future</th><td><span  >d\u00f6n\u00fc\u015ft\u00fcrece\u011fim</span></td><td><span  >d\u00f6n\u00fc\u015ft\u00fcreceksin</span></td><td><span  >d\u00f6n\u00fc\u015ft\u00fcrecek</span></td><td><span  >d\u00f6n\u00fc\u015ft\u00fcrece\u011fiz</span></td><td><span  >d\u00f6n\u00fc\u015ft\u00fcreceksiniz</span></td><td><span  >d\u00f6n\u00fc\u015ft\u00fcrecekler</span></td></tr><tr><th rowspan=\"3\" >inferential</th><th colspan=\"2\" >perfective</th><td><span  >d\u00f6n\u00fc\u015ft\u00fcrmi\u015fim</span></td><td><span  >d\u00f6n\u00fc\u015ft\u00fcrmi\u015fsin</span></td><td><span  >d\u00f6n\u00fc\u015ft\u00fcrmi\u015f</span></td><td><span  >d\u00f6n\u00fc\u015ft\u00fcrmi\u015fiz</span></td><td><span  >d\u00f6n\u00fc\u015ft\u00fcrmi\u015fsin\u00fcz</span></td><td><span  >d\u00f6n\u00fc\u015ft\u00fcrmi\u015fler</span></td></tr><tr><th colspan=\"2\" >aorist</th><td><span  >d\u00f6n\u00fc\u015ft\u00fcr\u00fcrmi\u015fim</span></td><td><span  >d\u00f6n\u00fc\u015ft\u00fcr\u00fcrmi\u015fsin</span></td><td><span  >d\u00f6n\u00fc\u015ft\u00fcr\u00fcrmi\u015f</span></td><td><span  >d\u00f6n\u00fc\u015ft\u00fcr\u00fcrmi\u015fiz</span></td><td><span  >d\u00f6n\u00fc\u015ft\u00fcr\u00fcrmi\u015fsiniz</span></td><td><span  >d\u00f6n\u00fc\u015ft\u00fcr\u00fcrlermi\u015f (or d\u00f6n\u00fc\u015ft\u00fcr\u00fcrmi\u015flar)</span></td></tr><tr><th colspan=\"2\" >imperfective</th><td><span  >d\u00f6n\u00fc\u015ft\u00fcr\u00fcyormu\u015fum</span></td><td><span  >d\u00f6n\u00fc\u015ft\u00fcr\u00fcyormu\u015fsun</span></td><td><span  >d\u00f6n\u00fc\u015ft\u00fcr\u00fcyormu\u015f</span></td><td><span  >d\u00f6n\u00fc\u015ft\u00fcr\u00fcyormu\u015fuz</span></td><td><span  >d\u00f6n\u00fc\u015ft\u00fcr\u00fcyormu\u015fsunuz</span></td><td><span  >d\u00f6n\u00fc\u015ft\u00fcr\u00fcyorlarm\u0131\u015f</span></td></tr><tr><th rowspan=\"2\" >conditional</th><th colspan=\"2\" >simple</th><td><span  >d\u00f6n\u00fc\u015ft\u00fcrsem</span></td><td><span  >d\u00f6n\u00fc\u015ft\u00fcrsen</span></td><td><span  >d\u00f6n\u00fc\u015ft\u00fcrse</span></td><td><span  >d\u00f6n\u00fc\u015ft\u00fcrsek</span></td><td><span  >d\u00f6n\u00fc\u015ft\u00fcrseniz</span></td><td><span  >d\u00f6n\u00fc\u015ft\u00fcrseler</span></td></tr><tr><th colspan=\"2\" >perfective</th><td><span  >d\u00f6n\u00fc\u015ft\u00fcrseydim</span></td><td><span  >d\u00f6n\u00fc\u015ft\u00fcrseydin</span></td><td><span  >d\u00f6n\u00fc\u015ft\u00fcrseydi</span></td><td><span  >d\u00f6n\u00fc\u015ft\u00fcrseydik</span></td><td><span  >d\u00f6n\u00fc\u015ft\u00fcrseydiniz</span></td><td><span  >d\u00f6n\u00fc\u015ft\u00fcrseydiler</span></td></tr><tr><th colspan=\"3\" >optative</th><td><span  >d\u00f6n\u00fc\u015ft\u00fcreyim</span></td><td><span  >d\u00f6n\u00fc\u015ft\u00fcresin</span></td><td><span  >d\u00f6n\u00fc\u015ft\u00fcre</span></td><td><span  >d\u00f6n\u00fc\u015ft\u00fcrelim</span></td><td><span  >d\u00f6n\u00fc\u015ft\u00fcresiniz</span></td><td><span  >d\u00f6n\u00fc\u015ft\u00fcreler</span></td></tr><tr><th colspan=\"3\" >progressive</th><td><span  >d\u00f6n\u00fc\u015ft\u00fcrmekteyim</span></td><td><span  >d\u00f6n\u00fc\u015ft\u00fcrmektesin</span></td><td><span  >d\u00f6n\u00fc\u015ft\u00fcrmekte</span></td><td><span  >d\u00f6n\u00fc\u015ft\u00fcrmekteyiz</span></td><td><span  >d\u00f6n\u00fc\u015ft\u00fcrmektesiniz</span></td><td><span  >d\u00f6n\u00fc\u015ft\u00fcrmekteler</span></td></tr><tr><th colspan=\"3\" >necessitative</th><td><span  >d\u00f6n\u00fc\u015ft\u00fcrmeliyim</span></td><td><span  >d\u00f6n\u00fc\u015ft\u00fcrmelisin</span></td><td><span  >d\u00f6n\u00fc\u015ft\u00fcrmeli</span></td><td><span  >d\u00f6n\u00fc\u015ft\u00fcrmeliyiz</span></td><td><span  >d\u00f6n\u00fc\u015ft\u00fcrmelisiniz</span></td><td><span  >d\u00f6n\u00fc\u015ft\u00fcrmeliler</span></td></tr><tr><th colspan=\"3\" >imperative</th><td></td><td><span  >d\u00f6n\u00fc\u015ft\u00fcr</span></td><td><span  >d\u00f6n\u00fc\u015ft\u00fcrs\u00fcn</span></td><td></td><td><span  >d\u00f6n\u00fc\u015ft\u00fcr\u00fcn</span></td><td><span  >d\u00f6n\u00fc\u015ft\u00fcrs\u00fcnler</span></td></tr><tr><th colspan=\"9\"></th></tr><tr><th colspan=\"9\" >Positive interrogative</th></tr><tr><th colspan=\"9\"></th></tr><tr><th colspan=\"3\" rowspan=\"3\"></th><th colspan=\"3\" >singular</th><th colspan=\"3\" >plural</th></tr><tr><th >1 person</th><th >2 person</th><th >3 person</th><th >1 person</th><th >2 person</th><th >3 person</th></tr><tr><th >ben</th><th >sen</th><th >o</th><th >biz</th><th >siz</th><th >onlar</th></tr><tr><th rowspan=\"5\" >indicative</th><th rowspan=\"2\" >present</th><th >aorist</th><td>d\u00f6n\u00fc\u015ft\u00fcr\u00fcr miyim?</td><td>d\u00f6n\u00fc\u015ft\u00fcr\u00fcr misin?</td><td>d\u00f6n\u00fc\u015ft\u00fcr\u00fcr mi?</td><td>d\u00f6n\u00fc\u015ft\u00fcr\u00fcr miyiz?</td><td>d\u00f6n\u00fc\u015ft\u00fcr\u00fcr misiniz?</td><td>d\u00f6n\u00fc\u015ft\u00fcr\u00fcrler mi?</td></tr><tr><th >imperfective</th><td>d\u00f6n\u00fc\u015ft\u00fcr\u00fcyor muyum?</td><td>d\u00f6n\u00fc\u015ft\u00fcr\u00fcyor musun?</td><td>d\u00f6n\u00fc\u015ft\u00fcr\u00fcyor mu?</td><td>d\u00f6n\u00fc\u015ft\u00fcr\u00fcyor muyuz?</td><td>d\u00f6n\u00fc\u015ft\u00fcr\u00fcyor musunuz?</td><td>d\u00f6n\u00fc\u015ft\u00fcr\u00fcyorlar m\u0131?</td></tr><tr><th rowspan=\"2\" >past</th><th >perfective</th><td>d\u00f6n\u00fc\u015ft\u00fcrd\u00fcm m\u00fc?</td><td>d\u00f6n\u00fc\u015ft\u00fcrd\u00fcn m\u00fc?</td><td>d\u00f6n\u00fc\u015ft\u00fcrd\u00fc m\u00fc?</td><td>d\u00f6n\u00fc\u015ft\u00fcrd\u00fck m\u00fc?</td><td>d\u00f6n\u00fc\u015ft\u00fcrd\u00fcn\u00fcz m\u00fc?</td><td>d\u00f6n\u00fc\u015ft\u00fcrd\u00fcler mi?</td></tr><tr><th >imperfective</th><td>d\u00f6n\u00fc\u015ft\u00fcr\u00fcyor muydum?</td><td>d\u00f6n\u00fc\u015ft\u00fcr\u00fcyor muydun?</td><td>d\u00f6n\u00fc\u015ft\u00fcr\u00fcyor muydu?</td><td>d\u00f6n\u00fc\u015ft\u00fcr\u00fcyor muyduk?</td><td>d\u00f6n\u00fc\u015ft\u00fcr\u00fcyor muydunuz?</td><td>d\u00f6n\u00fc\u015ft\u00fcr\u00fcyorlar m\u0131yd\u0131?</td></tr><tr><th colspan=\"2\" >future</th><td>d\u00f6n\u00fc\u015ft\u00fcrecek miyim?</td><td>d\u00f6n\u00fc\u015ft\u00fcrecek misin?</td><td>d\u00f6n\u00fc\u015ft\u00fcrecek mi?</td><td>d\u00f6n\u00fc\u015ft\u00fcrecek miyiz?</td><td>d\u00f6n\u00fc\u015ft\u00fcrecek misiniz?</td><td>d\u00f6n\u00fc\u015ft\u00fcrecekler mi?</td></tr><tr><th rowspan=\"3\" >inferential</th><th colspan=\"2\" >perfective</th><td>d\u00f6n\u00fc\u015ft\u00fcrm\u00fc\u015f m\u00fcy\u00fcm?</td><td>d\u00f6n\u00fc\u015ft\u00fcrm\u00fc\u015f m\u00fcs\u00fcn?</td><td>d\u00f6n\u00fc\u015ft\u00fcrm\u00fc\u015f m\u00fc?</td><td>d\u00f6n\u00fc\u015ft\u00fcrm\u00fc\u015f m\u00fcy\u00fcz?</td><td>d\u00f6n\u00fc\u015ft\u00fcrm\u00fc\u015f m\u00fcs\u00fcn\u00fcz?</td><td>d\u00f6n\u00fc\u015ft\u00fcrm\u00fc\u015fler mi?</td></tr><tr><th colspan=\"2\" >aorist</th><td>d\u00f6n\u00fc\u015ft\u00fcr\u00fcr miym\u00fc\u015fim?</td><td>d\u00f6n\u00fc\u015ft\u00fcr\u00fcr miym\u00fc\u015fsin?</td><td>d\u00f6n\u00fc\u015ft\u00fcr\u00fcr miym\u00fc\u015f?</td><td>d\u00f6n\u00fc\u015ft\u00fcr\u00fcr miym\u00fc\u015fiz?</td><td>d\u00f6n\u00fc\u015ft\u00fcr\u00fcr miym\u00fc\u015fsiniz?</td><td>d\u00f6n\u00fc\u015ft\u00fcr\u00fcrler miymi\u015f?</td></tr><tr><th colspan=\"2\" >imperfective</th><td>d\u00f6n\u00fc\u015ft\u00fcr\u00fcyor muymu\u015fum?</td><td>d\u00f6n\u00fc\u015ft\u00fcr\u00fcyor muymu\u015fsun?</td><td>d\u00f6n\u00fc\u015ft\u00fcr\u00fcyor muymu\u015f?</td><td>d\u00f6n\u00fc\u015ft\u00fcr\u00fcyor muymu\u015fuz?</td><td>d\u00f6n\u00fc\u015ft\u00fcr\u00fcyor muymu\u015fsunuz?</td><td>d\u00f6n\u00fc\u015ft\u00fcr\u00fcyorlar m\u0131ym\u0131\u015f?</td></tr><tr><th rowspan=\"2\" >conditional</th><th colspan=\"2\" >simple</th><td>d\u00f6n\u00fc\u015ft\u00fcrsem mi?</td><td>d\u00f6n\u00fc\u015ft\u00fcrsen mi?</td><td>d\u00f6n\u00fc\u015ft\u00fcrse mi?</td><td>d\u00f6n\u00fc\u015ft\u00fcrsek mi?</td><td>d\u00f6n\u00fc\u015ft\u00fcrseniz mi?</td><td>d\u00f6n\u00fc\u015ft\u00fcrseler mi?</td></tr><tr><th colspan=\"2\" >perfective</th><td>d\u00f6n\u00fc\u015ft\u00fcrse miydim?</td><td>d\u00f6n\u00fc\u015ft\u00fcrse miydin?</td><td>d\u00f6n\u00fc\u015ft\u00fcrse miydi?</td><td>d\u00f6n\u00fc\u015ft\u00fcrse miydik?</td><td>d\u00f6n\u00fc\u015ft\u00fcrse miydiniz?</td><td>d\u00f6n\u00fc\u015ft\u00fcrseler miydi?</td></tr><tr><th colspan=\"3\" >progressive</th><td>d\u00f6n\u00fc\u015ft\u00fcrmekte miyim?</td><td>d\u00f6n\u00fc\u015ft\u00fcrmekte misin?</td><td>d\u00f6n\u00fc\u015ft\u00fcrmekte mi?</td><td>d\u00f6n\u00fc\u015ft\u00fcrmekte miyiz?</td><td>d\u00f6n\u00fc\u015ft\u00fcrmekte misiniz?</td><td>d\u00f6n\u00fc\u015ft\u00fcrmekteler mi?</td></tr><tr><th colspan=\"3\" >necessitative</th><td>d\u00f6n\u00fc\u015ft\u00fcrmeli miyim?</td><td>d\u00f6n\u00fc\u015ft\u00fcrmeli misin?</td><td>d\u00f6n\u00fc\u015ft\u00fcrmeli mi?</td><td>d\u00f6n\u00fc\u015ft\u00fcrmeli miyiz?</td><td>d\u00f6n\u00fc\u015ft\u00fcrmeli misiniz?</td><td>d\u00f6n\u00fc\u015ft\u00fcrmeliler mi?</td></tr><tr><th colspan=\"9\"></th></tr><tr><th colspan=\"9\" >Negative declarative</th></tr><tr><th colspan=\"9\"></th></tr><tr><th colspan=\"3\" >infinitive</th><td colspan=\"6\"><span  >d\u00f6n\u00fc\u015ft\u00fcrmemek</span></td></tr><tr><th rowspan=\"3\" >impersonal participle</th><th colspan=\"2\" >imperfective</th><td colspan=\"6\"><span  >d\u00f6n\u00fc\u015ft\u00fcrmeyen</span></td></tr><tr><th colspan=\"2\" >perfective</th><td colspan=\"6\"><span  >d\u00f6n\u00fc\u015ft\u00fcrmemi\u015f</span></td></tr><tr><th colspan=\"2\" >prospective</th><td colspan=\"6\"><span  >d\u00f6n\u00fc\u015ft\u00fcrmeyecek</span></td></tr><tr><th rowspan=\"2\" >personal participle</th><th colspan=\"2\" >non-prospective</th><td><span  >d\u00f6n\u00fc\u015ft\u00fcrmedi\u011fim</span></td><td><span  >d\u00f6n\u00fc\u015ft\u00fcrmedi\u011fin</span></td><td><span  >d\u00f6n\u00fc\u015ft\u00fcrmedi\u011fi</span></td><td><span  >d\u00f6n\u00fc\u015ft\u00fcrmedi\u011fimiz</span></td><td><span  >d\u00f6n\u00fc\u015ft\u00fcrmedi\u011finiz</span></td><td><span  >d\u00f6n\u00fc\u015ft\u00fcrmedikleri</span></td></tr><tr><th colspan=\"2\" >prospective</th><td><span  >d\u00f6n\u00fc\u015ft\u00fcrmeyece\u011fim</span></td><td><span  >d\u00f6n\u00fc\u015ft\u00fcrmeyece\u011fin</span></td><td><span  >d\u00f6n\u00fc\u015ft\u00fcrmeyece\u011fi</span></td><td><span  >d\u00f6n\u00fc\u015ft\u00fcrmeyece\u011fimiz</span></td><td><span  >d\u00f6n\u00fc\u015ft\u00fcrmeyece\u011finiz</span></td><td><span  >d\u00f6n\u00fc\u015ft\u00fcrmeyecekleri</span></td></tr><tr><th colspan=\"3\" >verbal noun</th><td colspan=\"6\"><span  >d\u00f6n\u00fc\u015ft\u00fcrmeme</span></td></tr><tr><th colspan=\"3\" >way of doing</th><td colspan=\"6\"><span  >d\u00f6n\u00fc\u015ft\u00fcrmey\u00fc\u015f</span></td></tr><tr><th colspan=\"3\" rowspan=\"3\"></th><th colspan=\"3\" >singular</th><th colspan=\"3\" >plural</th></tr><tr><th >1 person</th><th >2 person</th><th >3 person</th><th >1 person</th><th >2 person</th><th >3 person</th></tr><tr><th >ben</th><th >sen</th><th >o</th><th >biz</th><th >siz</th><th >onlar</th></tr><tr><th rowspan=\"5\" >indicative</th><th rowspan=\"2\" >present</th><th >aorist</th><td><span  >d\u00f6n\u00fc\u015ft\u00fcrmem</span></td><td><span  >d\u00f6n\u00fc\u015ft\u00fcrmezsin</span></td><td><span  >d\u00f6n\u00fc\u015ft\u00fcrmez</span></td><td><span  >d\u00f6n\u00fc\u015ft\u00fcrmeyiz</span></td><td><span  >d\u00f6n\u00fc\u015ft\u00fcrmezsiniz</span></td><td><span  >d\u00f6n\u00fc\u015ft\u00fcrmezler</span></td></tr><tr><th >imperfective</th><td><span  >d\u00f6n\u00fc\u015ft\u00fcrm\u00fcyorum</span></td><td><span  >d\u00f6n\u00fc\u015ft\u00fcrm\u00fcyorsun</span></td><td><span  >d\u00f6n\u00fc\u015ft\u00fcrm\u00fcyor</span></td><td><span  >d\u00f6n\u00fc\u015ft\u00fcrm\u00fcyoruz</span></td><td><span  >d\u00f6n\u00fc\u015ft\u00fcrm\u00fcyorsunuz</span></td><td><span  >d\u00f6n\u00fc\u015ft\u00fcrm\u00fcyorlar</span></td></tr><tr><th rowspan=\"2\" >past</th><th >perfective</th><td><span  >d\u00f6n\u00fc\u015ft\u00fcrmedim</span></td><td><span  >d\u00f6n\u00fc\u015ft\u00fcrmedin</span></td><td><span  >d\u00f6n\u00fc\u015ft\u00fcrmedi</span></td><td><span  >d\u00f6n\u00fc\u015ft\u00fcrmedik</span></td><td><span  >d\u00f6n\u00fc\u015ft\u00fcrmediniz</span></td><td><span  >d\u00f6n\u00fc\u015ft\u00fcrmediler</span></td></tr><tr><th >imperfective</th><td><span  >d\u00f6n\u00fc\u015ft\u00fcrm\u00fcyordum</span></td><td><span  >d\u00f6n\u00fc\u015ft\u00fcrm\u00fcyordun</span></td><td><span  >d\u00f6n\u00fc\u015ft\u00fcrm\u00fcyordu</span></td><td><span  >d\u00f6n\u00fc\u015ft\u00fcrm\u00fcyorduk</span></td><td><span  >d\u00f6n\u00fc\u015ft\u00fcrm\u00fcyordunuz</span></td><td><span  >d\u00f6n\u00fc\u015ft\u00fcrm\u00fcyorlard\u0131</span></td></tr><tr><th colspan=\"2\" >future</th><td><span  >d\u00f6n\u00fc\u015ft\u00fcrmeyece\u011fim</span></td><td><span  >d\u00f6n\u00fc\u015ft\u00fcrmeyeceksin</span></td><td><span  >d\u00f6n\u00fc\u015ft\u00fcrmeyecek</span></td><td><span  >d\u00f6n\u00fc\u015ft\u00fcrmeyece\u011fiz</span></td><td><span  >d\u00f6n\u00fc\u015ft\u00fcrmeyeceksiniz</span></td><td><span  >d\u00f6n\u00fc\u015ft\u00fcrmeyecekler</span></td></tr><tr><th rowspan=\"3\" >inferential</th><th colspan=\"2\" >perfective</th><td><span  >d\u00f6n\u00fc\u015ft\u00fcrmemi\u015fim</span></td><td><span  >d\u00f6n\u00fc\u015ft\u00fcrmemi\u015fsin</span></td><td><span  >d\u00f6n\u00fc\u015ft\u00fcrmemi\u015f</span></td><td><span  >d\u00f6n\u00fc\u015ft\u00fcrmemi\u015fiz</span></td><td><span  >d\u00f6n\u00fc\u015ft\u00fcrmemi\u015fsiniz</span></td><td><span  >d\u00f6n\u00fc\u015ft\u00fcrmemi\u015fler</span></td></tr><tr><th colspan=\"2\" >aorist</th><td><span  >d\u00f6n\u00fc\u015ft\u00fcrmezmi\u015fim</span></td><td><span  >d\u00f6n\u00fc\u015ft\u00fcrmezmi\u015fsin</span></td><td><span  >d\u00f6n\u00fc\u015ft\u00fcrmezmi\u015f</span></td><td><span  >d\u00f6n\u00fc\u015ft\u00fcrmezmi\u015fiz</span></td><td><span  >d\u00f6n\u00fc\u015ft\u00fcrmezmi\u015fsiniz</span></td><td><span  >d\u00f6n\u00fc\u015ft\u00fcrmezlermi\u015f</span></td></tr><tr><th colspan=\"2\" >imperfective</th><td><span  >d\u00f6n\u00fc\u015ft\u00fcrm\u00fcyormu\u015fum</span></td><td><span  >d\u00f6n\u00fc\u015ft\u00fcrm\u00fcyormu\u015fsun</span></td><td><span  >d\u00f6n\u00fc\u015ft\u00fcrm\u00fcyormu\u015f</span></td><td><span  >d\u00f6n\u00fc\u015ft\u00fcrm\u00fcyormu\u015fuz</span></td><td><span  >d\u00f6n\u00fc\u015ft\u00fcrm\u00fcyormu\u015fsunuz</span></td><td><span  >d\u00f6n\u00fc\u015ft\u00fcrm\u00fcyorlarm\u0131\u015f</span></td></tr><tr><th rowspan=\"2\" >conditional</th><th colspan=\"2\" >simple</th><td><span  >d\u00f6n\u00fc\u015ft\u00fcrmesem</span></td><td><span  >d\u00f6n\u00fc\u015ft\u00fcrmesen</span></td><td><span  >d\u00f6n\u00fc\u015ft\u00fcrmese</span></td><td><span  >d\u00f6n\u00fc\u015ft\u00fcrmesek</span></td><td><span  >d\u00f6n\u00fc\u015ft\u00fcrmeseniz</span></td><td><span  >d\u00f6n\u00fc\u015ft\u00fcrmeseler</span></td></tr><tr><th colspan=\"2\" >perfective</th><td><span  >d\u00f6n\u00fc\u015ft\u00fcrmeseydim</span></td><td><span  >d\u00f6n\u00fc\u015ft\u00fcrmeseydin</span></td><td><span  >d\u00f6n\u00fc\u015ft\u00fcrmeseydi</span></td><td><span  >d\u00f6n\u00fc\u015ft\u00fcrmeseydik</span></td><td><span  >d\u00f6n\u00fc\u015ft\u00fcrmeseydiniz</span></td><td><span  >d\u00f6n\u00fc\u015ft\u00fcrmeseydiler</span></td></tr><tr><th colspan=\"3\" >optative</th><td><span  >d\u00f6n\u00fc\u015ft\u00fcrmeyeyim</span></td><td><span  >d\u00f6n\u00fc\u015ft\u00fcrmeyesin</span></td><td><span  >d\u00f6n\u00fc\u015ft\u00fcrmeye</span></td><td><span  >d\u00f6n\u00fc\u015ft\u00fcrmeyelim</span></td><td><span  >d\u00f6n\u00fc\u015ft\u00fcrmeyesiniz</span></td><td><span  >d\u00f6n\u00fc\u015ft\u00fcrmeyeler</span></td></tr><tr><th colspan=\"3\" >progressive</th><td><span  >d\u00f6n\u00fc\u015ft\u00fcrmemekteyim</span></td><td><span  >d\u00f6n\u00fc\u015ft\u00fcrmemektesin</span></td><td><span  >d\u00f6n\u00fc\u015ft\u00fcrmemekte</span></td><td><span  >d\u00f6n\u00fc\u015ft\u00fcrmemekteyiz</span></td><td><span  >d\u00f6n\u00fc\u015ft\u00fcrmemektesiniz</span></td><td><span  >d\u00f6n\u00fc\u015ft\u00fcrmemekteler</span></td></tr><tr><th colspan=\"3\" >necessitative</th><td><span  >d\u00f6n\u00fc\u015ft\u00fcrmemeliyim</span></td><td><span  >d\u00f6n\u00fc\u015ft\u00fcrmemelisin</span></td><td><span  >d\u00f6n\u00fc\u015ft\u00fcrmemeli</span></td><td><span  >d\u00f6n\u00fc\u015ft\u00fcrmemeliyiz</span></td><td><span  >d\u00f6n\u00fc\u015ft\u00fcrmemelisiniz</span></td><td><span  >d\u00f6n\u00fc\u015ft\u00fcrmemeliler</span></td></tr><tr><th colspan=\"3\" >imperative</th><td></td><td><span  >d\u00f6n\u00fc\u015ft\u00fcrme</span></td><td><span  >d\u00f6n\u00fc\u015ft\u00fcrmesin</span></td><td></td><td><span  >d\u00f6n\u00fc\u015ft\u00fcrmeyin</span></td><td><span  >d\u00f6n\u00fc\u015ft\u00fcrmesinler</span></td></tr><tr><th colspan=\"9\"></th></tr><tr><th colspan=\"9\" >Negative interrogative</th></tr><tr><th colspan=\"9\"></th></tr><tr><th colspan=\"3\" rowspan=\"3\"></th><th colspan=\"3\" >singular</th><th colspan=\"3\" >plural</th></tr><tr><th >1 person</th><th >2 person</th><th >3 person</th><th >1 person</th><th >2 person</th><th >3 person</th></tr><tr><th >ben</th><th >sen</th><th >o</th><th >biz</th><th >siz</th><th >onlar</th></tr><tr><th rowspan=\"5\" >indicative</th><th rowspan=\"2\" >present</th><th >aorist</th><td>d\u00f6n\u00fc\u015ft\u00fcrmez miyim?</td><td>d\u00f6n\u00fc\u015ft\u00fcrmez misin?</td><td>d\u00f6n\u00fc\u015ft\u00fcrmez mi?</td><td>d\u00f6n\u00fc\u015ft\u00fcrmez miyiz?</td><td>d\u00f6n\u00fc\u015ft\u00fcrmez misiniz?</td><td>d\u00f6n\u00fc\u015ft\u00fcrmezler mi?</td></tr><tr><th >imperfective</th><td>d\u00f6n\u00fc\u015ft\u00fcrm\u00fcyor muyum?</td><td>d\u00f6n\u00fc\u015ft\u00fcrm\u00fcyor musun?</td><td>d\u00f6n\u00fc\u015ft\u00fcrm\u00fcyor mu?</td><td>d\u00f6n\u00fc\u015ft\u00fcrm\u00fcyor muyuz?</td><td>d\u00f6n\u00fc\u015ft\u00fcrm\u00fcyor musunuz?</td><td>d\u00f6n\u00fc\u015ft\u00fcrm\u00fcyorlar m\u0131?</td></tr><tr><th rowspan=\"2\" >past</th><th >perfective</th><td>d\u00f6n\u00fc\u015ft\u00fcrmedim mi?</td><td>d\u00f6n\u00fc\u015ft\u00fcrmedin mi?</td><td>d\u00f6n\u00fc\u015ft\u00fcrmedi mi?</td><td>d\u00f6n\u00fc\u015ft\u00fcrmedik mi?</td><td>d\u00f6n\u00fc\u015ft\u00fcrmediniz mi?</td><td>d\u00f6n\u00fc\u015ft\u00fcrmediler mi?</td></tr><tr><th >imperfective</th><td>d\u00f6n\u00fc\u015ft\u00fcrm\u00fcyor muydum?</td><td>d\u00f6n\u00fc\u015ft\u00fcrm\u00fcyor muydun?</td><td>d\u00f6n\u00fc\u015ft\u00fcrm\u00fcyor muydu?</td><td>d\u00f6n\u00fc\u015ft\u00fcrm\u00fcyor muyduk?</td><td>d\u00f6n\u00fc\u015ft\u00fcrm\u00fcyor muydunuz?</td><td>d\u00f6n\u00fc\u015ft\u00fcrm\u00fcyorlar m\u0131yd\u0131?</td></tr><tr><th colspan=\"2\" >future</th><td>d\u00f6n\u00fc\u015ft\u00fcrmeyecek miyim?</td><td>d\u00f6n\u00fc\u015ft\u00fcrmeyecek misin?</td><td>d\u00f6n\u00fc\u015ft\u00fcrmeyecek mi?</td><td>d\u00f6n\u00fc\u015ft\u00fcrmeyecek miyiz?</td><td>d\u00f6n\u00fc\u015ft\u00fcrmeyecek misiniz?</td><td>d\u00f6n\u00fc\u015ft\u00fcrmeyecekler mi?</td></tr><tr><th rowspan=\"3\" >inferential</th><th colspan=\"2\" >perfective</th><td>d\u00f6n\u00fc\u015ft\u00fcrmemi\u015f miyim?</td><td>d\u00f6n\u00fc\u015ft\u00fcrmemi\u015f misin?</td><td>d\u00f6n\u00fc\u015ft\u00fcrmemi\u015f mi?</td><td>d\u00f6n\u00fc\u015ft\u00fcrmemi\u015f miyiz?</td><td>d\u00f6n\u00fc\u015ft\u00fcrmemi\u015f misiniz?</td><td>d\u00f6n\u00fc\u015ft\u00fcrmemi\u015fler mi?</td></tr><tr><th colspan=\"2\" >aorist</th><td>d\u00f6n\u00fc\u015ft\u00fcrmez miymi\u015fim?</td><td>d\u00f6n\u00fc\u015ft\u00fcrmez miymi\u015fsin?</td><td>d\u00f6n\u00fc\u015ft\u00fcrmez miymi\u015f?</td><td>d\u00f6n\u00fc\u015ft\u00fcrmez miymi\u015fiz?</td><td>d\u00f6n\u00fc\u015ft\u00fcrmez miymi\u015fsiniz?</td><td>d\u00f6n\u00fc\u015ft\u00fcrmezler miymi\u015f?</td></tr><tr><th colspan=\"2\" >imperfective</th><td>d\u00f6n\u00fc\u015ft\u00fcrm\u00fcyor muymu\u015fum?</td><td>d\u00f6n\u00fc\u015ft\u00fcrm\u00fcyor muymu\u015fsun?</td><td>d\u00f6n\u00fc\u015ft\u00fcrm\u00fcyor muymu\u015f?</td><td>d\u00f6n\u00fc\u015ft\u00fcrm\u00fcyor muymu\u015fuz?</td><td>d\u00f6n\u00fc\u015ft\u00fcrm\u00fcyor muymu\u015fsunuz?</td><td>d\u00f6n\u00fc\u015ft\u00fcrm\u00fcyorlar m\u0131ym\u0131\u015f?</td></tr><tr><th rowspan=\"2\" >conditional</th><th colspan=\"2\" >simple</th><td>d\u00f6n\u00fc\u015ft\u00fcrmesem mi?</td><td>d\u00f6n\u00fc\u015ft\u00fcrmesen mi?</td><td>d\u00f6n\u00fc\u015ft\u00fcrmese mi?</td><td>d\u00f6n\u00fc\u015ft\u00fcrmesek mi?</td><td>d\u00f6n\u00fc\u015ft\u00fcrmeseniz mi?</td><td>d\u00f6n\u00fc\u015ft\u00fcrmeseler mi?</td></tr><tr><th colspan=\"2\" >perfective</th><td>d\u00f6n\u00fc\u015ft\u00fcrmese miydim?</td><td>d\u00f6n\u00fc\u015ft\u00fcrmese miydin?</td><td>d\u00f6n\u00fc\u015ft\u00fcrmese miydi?</td><td>d\u00f6n\u00fc\u015ft\u00fcrmese miydik?</td><td>d\u00f6n\u00fc\u015ft\u00fcrmese miydiniz?</td><td>d\u00f6n\u00fc\u015ft\u00fcrmeseler miydi?</td></tr><tr><th colspan=\"3\" >progressive</th><td>d\u00f6n\u00fc\u015ft\u00fcrmemekte miyim?</td><td>d\u00f6n\u00fc\u015ft\u00fcrmemekte misin?</td><td>d\u00f6n\u00fc\u015ft\u00fcrmemekte mi?</td><td>d\u00f6n\u00fc\u015ft\u00fcrmemekte miyiz?</td><td>d\u00f6n\u00fc\u015ft\u00fcrmemekte misiniz?</td><td>d\u00f6n\u00fc\u015ft\u00fcrmemekteler mi?</td></tr><tr><th colspan=\"3\" >necessitative</th><td>d\u00f6n\u00fc\u015ft\u00fcrmemeli miyim?</td><td>d\u00f6n\u00fc\u015ft\u00fcrmemeli misin?</td><td>d\u00f6n\u00fc\u015ft\u00fcrmemeli mi?</td><td>d\u00f6n\u00fc\u015ft\u00fcrmemeli miyiz?</td><td>d\u00f6n\u00fc\u015ft\u00fcrmemeli misiniz?</td><td>d\u00f6n\u00fc\u015ft\u00fcrmemeliler mi?</td></tr></tbody></table>'></iframe>", "kopyalamak": "<iframe srcdoc='Conjugation of kopyalamak <p><i><b>Note:</b> Actual conjugations can be more complex than tables below. Compound forms with the auxiliary <i  >olmak</i> not shown. See also Appendix:Turkish suffixes#Verbs.</i></p><table  style=\"background:#F9F9F9; text-align:center; width:100%\"><tbody><tr><th colspan=\"9\" >Positive declarative</th></tr><tr><th colspan=\"9\"></th></tr><tr><th colspan=\"3\" >infinitive</th><td colspan=\"6\"><span  ><strong >kopyalamak</strong></span></td></tr><tr><th rowspan=\"3\" >impersonal participle</th><th colspan=\"2\" >imperfective</th><td colspan=\"6\"><span  >kopyalayan</span></td></tr><tr><th colspan=\"2\" >perfective</th><td colspan=\"6\"><span  >kopyalam\u0131\u015f</span></td></tr><tr><th colspan=\"2\" >prospective</th><td colspan=\"6\"><span  >kopyalayacak</span></td></tr><tr><th rowspan=\"2\" >personal participle</th><th colspan=\"2\" >non-prospective</th><td><span  >kopyalad\u0131\u011f\u0131m</span></td><td><span  >kopyalad\u0131\u011f\u0131n</span></td><td><span  >kopyalad\u0131\u011f\u0131</span></td><td><span  >kopyalad\u0131\u011f\u0131m\u0131z</span></td><td><span  >kopyalad\u0131\u011f\u0131n\u0131z</span></td><td><span  >kopyalad\u0131klar\u0131</span></td></tr><tr><th colspan=\"2\" >prospective</th><td><span  >kopyalayaca\u011f\u0131m</span></td><td><span  >kopyalayaca\u011f\u0131n</span></td><td><span  >kopyalayaca\u011f\u0131</span></td><td><span  >kopyalayaca\u011f\u0131m\u0131z</span></td><td><span  >kopyalayaca\u011f\u0131n\u0131z</span></td><td><span  >kopyalayacaklar\u0131</span></td></tr><tr><th colspan=\"3\" >verbal noun</th><td colspan=\"6\"><span  >kopyalama</span></td></tr><tr><th colspan=\"3\" >way of doing</th><td colspan=\"6\"><span  >kopyalay\u0131\u015f</span></td></tr><tr><th colspan=\"3\" rowspan=\"3\"></th><th colspan=\"3\" >singular</th><th colspan=\"3\" >plural</th></tr><tr><th >1 person</th><th >2 person</th><th >3 person</th><th >1 person</th><th >2 person</th><th >3 person</th></tr><tr><th >ben</th><th >sen</th><th >o</th><th >biz</th><th >siz</th><th >onlar</th></tr><tr><th rowspan=\"5\" >indicative</th><th rowspan=\"2\" >present</th><th >aorist</th><td><span  >kopyalar\u0131m</span></td><td><span  >kopyalars\u0131n</span></td><td><span  >kopyalar</span></td><td><span  >kopyalar\u0131z</span></td><td><span  >kopyalars\u0131n\u0131z</span></td><td><span  >kopyalarlar</span></td></tr><tr><th >imperfective</th><td><span  >kopyal\u0131yorum</span></td><td><span  >kopyal\u0131yorsun</span></td><td><span  >kopyal\u0131yor</span></td><td><span  >kopyal\u0131yoruz</span></td><td><span  >kopyal\u0131yorsunuz</span></td><td><span  >kopyal\u0131yorlar</span></td></tr><tr><th rowspan=\"2\" >past</th><th >perfective</th><td><span  >kopyalad\u0131m</span></td><td><span  >kopyalad\u0131n</span></td><td><span  >kopyalad\u0131</span></td><td><span  >kopyalad\u0131k</span></td><td><span  >kopyalad\u0131n\u0131z</span></td><td><span  >kopyalad\u0131lar</span></td></tr><tr><th >imperfective</th><td><span  >kopyal\u0131yordum</span></td><td><span  >kopyal\u0131yordun</span></td><td><span  >kopyal\u0131yordu</span></td><td><span  >kopyal\u0131yorduk</span></td><td><span  >kopyal\u0131yordunuz</span></td><td><span  >kopyal\u0131yorlard\u0131</span></td></tr><tr><th colspan=\"2\" >future</th><td><span  >kopyalayaca\u011f\u0131m</span></td><td><span  >kopyalayacaks\u0131n</span></td><td><span  >kopyalayacak</span></td><td><span  >kopyalayaca\u011f\u0131z</span></td><td><span  >kopyalayacaks\u0131n\u0131z</span></td><td><span  >kopyalayacaklar</span></td></tr><tr><th rowspan=\"3\" >inferential</th><th colspan=\"2\" >perfective</th><td><span  >kopyalam\u0131\u015f\u0131m</span></td><td><span  >kopyalam\u0131\u015fs\u0131n</span></td><td><span  >kopyalam\u0131\u015f</span></td><td><span  >kopyalam\u0131\u015f\u0131z</span></td><td><span  >kopyalam\u0131\u015fs\u0131n\u0131z</span></td><td><span  >kopyalam\u0131\u015flar</span></td></tr><tr><th colspan=\"2\" >aorist</th><td><span  >kopyalarm\u0131\u015f\u0131m</span></td><td><span  >kopyalarm\u0131\u015fs\u0131n</span></td><td><span  >kopyalarm\u0131\u015f</span></td><td><span  >kopyalarm\u0131\u015f\u0131z</span></td><td><span  >kopyalarm\u0131\u015fs\u0131n\u0131z</span></td><td><span  >kopyalarm\u0131\u015flar</span></td></tr><tr><th colspan=\"2\" >imperfective</th><td><span  >kopyal\u0131yormu\u015fum</span></td><td><span  >kopyal\u0131yormu\u015fsun</span></td><td><span  >kopyal\u0131yormu\u015f</span></td><td><span  >kopyal\u0131yormu\u015fuz</span></td><td><span  >kopyal\u0131yormu\u015fsunuz</span></td><td><span  >kopyal\u0131yormu\u015flar</span></td></tr><tr><th rowspan=\"2\" >conditional</th><th colspan=\"2\" >simple</th><td><span  >kopyalasam</span></td><td><span  >kopyalasan</span></td><td><span  >kopyalasa</span></td><td><span  >kopyalasak</span></td><td><span  >kopyalasan\u0131z</span></td><td><span  >kopyalasalar</span></td></tr><tr><th colspan=\"2\" >perfective</th><td><span  >kopyalasayd\u0131m</span></td><td><span  >kopyalasayd\u0131n</span></td><td><span  >kopyalasayd\u0131</span></td><td><span  >kopyalasayd\u0131k</span></td><td><span  >kopyalasayd\u0131n\u0131z</span></td><td><span  >kopyalasayd\u0131lar</span></td></tr><tr><th colspan=\"3\" >optative</th><td><span  >kopyalayay\u0131m</span></td><td><span  >kopyalayas\u0131n</span></td><td><span  >kopyalaya</span></td><td><span  >kopyalayal\u0131m</span></td><td><span  >kopyalayas\u0131n\u0131z</span></td><td><span  >kopyalayalar</span></td></tr><tr><th colspan=\"3\" >progressive</th><td><span  >kopyalamaktay\u0131m</span></td><td><span  >kopyalamaktas\u0131n</span></td><td><span  >kopyalamakta</span></td><td><span  >kopyalamaktay\u0131z</span></td><td><span  >kopyalamaktas\u0131n\u0131z</span></td><td><span  >kopyalamaktalar</span></td></tr><tr><th colspan=\"3\" >necessitative</th><td><span  >kopyalamal\u0131y\u0131m</span></td><td><span  >kopyalamal\u0131s\u0131n</span></td><td><span  >kopyalamal\u0131</span></td><td><span  >kopyalamal\u0131y\u0131z</span></td><td><span  >kopyalamal\u0131s\u0131n\u0131z</span></td><td><span  >kopyalamal\u0131lar</span></td></tr><tr><th colspan=\"3\" >imperative</th><td></td><td><span  >kopyala</span></td><td><span  >kopyalas\u0131n</span></td><td></td><td><span  >kopyalay\u0131n</span></td><td><span  >kopyalas\u0131nlar</span></td></tr><tr><th colspan=\"9\"></th></tr><tr><th colspan=\"9\" >Positive interrogative</th></tr><tr><th colspan=\"9\"></th></tr><tr><th colspan=\"3\" rowspan=\"3\"></th><th colspan=\"3\" >singular</th><th colspan=\"3\" >plural</th></tr><tr><th >1 person</th><th >2 person</th><th >3 person</th><th >1 person</th><th >2 person</th><th >3 person</th></tr><tr><th >ben</th><th >sen</th><th >o</th><th >biz</th><th >siz</th><th >onlar</th></tr><tr><th rowspan=\"5\" >indicative</th><th rowspan=\"2\" >present</th><th >aorist</th><td>kopyalar m\u0131y\u0131m?</td><td>kopyalar m\u0131s\u0131n?</td><td>kopyalar m\u0131?</td><td>kopyalar m\u0131y\u0131z?</td><td>kopyalar m\u0131s\u0131n\u0131z?</td><td>kopyalarlar m\u0131?</td></tr><tr><th >imperfective</th><td>kopyal\u0131yor muyum?</td><td>kopyal\u0131yor musun?</td><td>kopyal\u0131yor mu?</td><td>kopyal\u0131yor muyuz?</td><td>kopyal\u0131yor musunuz?</td><td>kopyal\u0131yorlar m\u0131?</td></tr><tr><th rowspan=\"2\" >past</th><th >perfective</th><td>kopyalad\u0131m m\u0131?</td><td>kopyalad\u0131n m\u0131?</td><td>kopyalad\u0131 m\u0131?</td><td>kopyalad\u0131k m\u0131?</td><td>kopyalad\u0131n\u0131z m\u0131?</td><td>kopyalad\u0131lar m\u0131?</td></tr><tr><th >imperfective</th><td>kopyal\u0131yor muydum?</td><td>kopyal\u0131yor muydun?</td><td>kopyal\u0131yor muydu?</td><td>kopyal\u0131yor muyduk?</td><td>kopyal\u0131yor muydunuz?</td><td>kopyal\u0131yorlar m\u0131yd\u0131?</td></tr><tr><th colspan=\"2\" >future</th><td>kopyalayacak m\u0131y\u0131m?</td><td>kopyalayacak m\u0131s\u0131n?</td><td>kopyalayacak m\u0131?</td><td>kopyalayacak m\u0131y\u0131z?</td><td>kopyalayacak m\u0131s\u0131n\u0131z?</td><td>kopyalayacaklar m\u0131?</td></tr><tr><th rowspan=\"3\" >inferential</th><th colspan=\"2\" >perfective</th><td>kopyalam\u0131\u015f m\u0131y\u0131m?</td><td>kopyalam\u0131\u015f m\u0131s\u0131n?</td><td>kopyalam\u0131\u015f m\u0131?</td><td>kopyalam\u0131\u015f m\u0131y\u0131z?</td><td>kopyalam\u0131\u015f m\u0131s\u0131n\u0131z?</td><td>kopyalam\u0131\u015flar m\u0131?</td></tr><tr><th colspan=\"2\" >aorist</th><td>kopyalar m\u0131ym\u0131\u015f\u0131m?</td><td>kopyalar m\u0131ym\u0131\u015fs\u0131n?</td><td>kopyalar m\u0131ym\u0131\u015f?</td><td>kopyalar m\u0131ym\u0131\u015f\u0131z?</td><td>kopyalar m\u0131ym\u0131\u015fs\u0131n\u0131z?</td><td>kopyalarlar m\u0131ym\u0131\u015f?</td></tr><tr><th colspan=\"2\" >imperfective</th><td>kopyal\u0131yor muymu\u015fum?</td><td>kopyal\u0131yor muymu\u015fsun?</td><td>kopyal\u0131yor muymu\u015f?</td><td>kopyal\u0131yor muymu\u015fuz?</td><td>kopyal\u0131yor muymu\u015fsunuz?</td><td>kopyal\u0131yorlar m\u0131ym\u0131\u015f?</td></tr><tr><th rowspan=\"2\" >conditional</th><th colspan=\"2\" >simple</th><td>kopyalasam m\u0131?</td><td>kopyalasan m\u0131?</td><td>kopyalasa m\u0131?</td><td>kopyalasak m\u0131?</td><td>kopyalasan\u0131z m\u0131?</td><td>kopyalasalar m\u0131?</td></tr><tr><th colspan=\"2\" >perfective</th><td>kopyalasa m\u0131yd\u0131m?</td><td>kopyalasa m\u0131yd\u0131n?</td><td>kopyalasa m\u0131yd\u0131?</td><td>kopyalasa m\u0131yd\u0131k?</td><td>kopyalasa m\u0131yd\u0131n\u0131z?</td><td>kopyalasalar m\u0131yd\u0131?</td></tr><tr><th colspan=\"3\" >progressive</th><td>kopyalamakta m\u0131y\u0131m?</td><td>kopyalamakta m\u0131s\u0131n?</td><td>kopyalamakta m\u0131?</td><td>kopyalamakta m\u0131y\u0131z?</td><td>kopyalamakta m\u0131s\u0131n\u0131z?</td><td>kopyalamaktalar m\u0131?</td></tr><tr><th colspan=\"3\" >necessitative</th><td>kopyalamal\u0131 m\u0131y\u0131m?</td><td>kopyalamal\u0131 m\u0131s\u0131n?</td><td>kopyalamal\u0131 m\u0131?</td><td>kopyalamal\u0131 m\u0131y\u0131z?</td><td>kopyalamal\u0131 m\u0131s\u0131n\u0131z?</td><td>kopyalamal\u0131lar m\u0131?</td></tr><tr><th colspan=\"9\"></th></tr><tr><th colspan=\"9\" >Negative declarative</th></tr><tr><th colspan=\"9\"></th></tr><tr><th colspan=\"3\" >infinitive</th><td colspan=\"6\"><span  >kopyalamamak</span></td></tr><tr><th rowspan=\"3\" >impersonal participle</th><th colspan=\"2\" >imperfective</th><td colspan=\"6\"><span  >kopyalamayan</span></td></tr><tr><th colspan=\"2\" >perfective</th><td colspan=\"6\"><span  >kopyalamam\u0131\u015f</span></td></tr><tr><th colspan=\"2\" >prospective</th><td colspan=\"6\"><span  >kopyalamayacak</span></td></tr><tr><th rowspan=\"2\" >personal participle</th><th colspan=\"2\" >non-prospective</th><td><span  >kopyalamad\u0131\u011f\u0131m</span></td><td><span  >kopyalamad\u0131\u011f\u0131n</span></td><td><span  >kopyalamad\u0131\u011f\u0131</span></td><td><span  >kopyalamad\u0131\u011f\u0131m\u0131z</span></td><td><span  >kopyalamad\u0131\u011f\u0131n\u0131z</span></td><td><span  >kopyalamad\u0131klar\u0131</span></td></tr><tr><th colspan=\"2\" >prospective</th><td><span  >kopyalamayaca\u011f\u0131m</span></td><td><span  >kopyalamayaca\u011f\u0131n</span></td><td><span  >kopyalamayaca\u011f\u0131</span></td><td><span  >kopyalamayaca\u011f\u0131m\u0131z</span></td><td><span  >kopyalamayaca\u011f\u0131n\u0131z</span></td><td><span  >kopyalamayacaklar\u0131</span></td></tr><tr><th colspan=\"3\" >verbal noun</th><td colspan=\"6\"><span  >kopyalamama</span></td></tr><tr><th colspan=\"3\" >way of doing</th><td colspan=\"6\"><span  >kopyalamay\u0131\u015f</span></td></tr><tr><th colspan=\"3\" rowspan=\"3\"></th><th colspan=\"3\" >singular</th><th colspan=\"3\" >plural</th></tr><tr><th >1 person</th><th >2 person</th><th >3 person</th><th >1 person</th><th >2 person</th><th >3 person</th></tr><tr><th >ben</th><th >sen</th><th >o</th><th >biz</th><th >siz</th><th >onlar</th></tr><tr><th rowspan=\"5\" >indicative</th><th rowspan=\"2\" >present</th><th >aorist</th><td><span  >kopyalamam</span></td><td><span  >kopyalamazs\u0131n</span></td><td><span  >kopyalamaz</span></td><td><span  >kopyalamay\u0131z</span></td><td><span  >kopyalamazs\u0131n\u0131z</span></td><td><span  >kopyalamazlar</span></td></tr><tr><th >imperfective</th><td><span  >kopyalam\u0131yorum</span></td><td><span  >kopyalam\u0131yorsun</span></td><td><span  >kopyalam\u0131yor</span></td><td><span  >kopyalam\u0131yoruz</span></td><td><span  >kopyalam\u0131yorsunuz</span></td><td><span  >kopyalam\u0131yorlar</span></td></tr><tr><th rowspan=\"2\" >past</th><th >perfective</th><td><span  >kopyalamad\u0131m</span></td><td><span  >kopyalamad\u0131n</span></td><td><span  >kopyalamad\u0131</span></td><td><span  >kopyalamad\u0131k</span></td><td><span  >kopyalamad\u0131n\u0131z</span></td><td><span  >kopyalamad\u0131lar</span></td></tr><tr><th >imperfective</th><td><span  >kopyalam\u0131yordum</span></td><td><span  >kopyalam\u0131yordun</span></td><td><span  >kopyalam\u0131yordu</span></td><td><span  >kopyalam\u0131yorduk</span></td><td><span  >kopyalam\u0131yordunuz</span></td><td><span  >kopyalam\u0131yordular</span></td></tr><tr><th colspan=\"2\" >future</th><td><span  >kopyalamayaca\u011f\u0131m</span></td><td><span  >kopyalamayacaks\u0131n</span></td><td><span  >kopyalamayacak</span></td><td><span  >kopyalamayaca\u011f\u0131z</span></td><td><span  >kopyalamayacaks\u0131n\u0131z</span></td><td><span  >kopyalamayacaklar</span></td></tr><tr><th rowspan=\"3\" >inferential</th><th colspan=\"2\" >perfective</th><td><span  >kopyalamam\u0131\u015f\u0131m</span></td><td><span  >kopyalamam\u0131\u015fs\u0131n</span></td><td><span  >kopyalamam\u0131\u015f</span></td><td><span  >kopyalamam\u0131\u015f\u0131z</span></td><td><span  >kopyalamam\u0131\u015fs\u0131n\u0131z</span></td><td><span  >kopyalamam\u0131\u015flar</span></td></tr><tr><th colspan=\"2\" >aorist</th><td><span  >kopyalamazm\u0131\u015f\u0131m</span></td><td><span  >kopyalamazm\u0131\u015fs\u0131n</span></td><td><span  >kopyalamazm\u0131\u015f</span></td><td><span  >kopyalamazm\u0131\u015f\u0131z</span></td><td><span  >kopyalamazm\u0131\u015fs\u0131n\u0131z</span></td><td><span  >kopyalamazm\u0131\u015flar</span></td></tr><tr><th colspan=\"2\" >imperfective</th><td><span  >kopyalam\u0131yormu\u015fum</span></td><td><span  >kopyalam\u0131yormu\u015fsun</span></td><td><span  >kopyalam\u0131yormu\u015f</span></td><td><span  >kopyalam\u0131yormu\u015fuz</span></td><td><span  >kopyalam\u0131yormu\u015fsunuz</span></td><td><span  >kopyalam\u0131yormu\u015flar</span></td></tr><tr><th rowspan=\"2\" >conditional</th><th colspan=\"2\" >simple</th><td><span  >kopyalamasam</span></td><td><span  >kopyalamasan</span></td><td><span  >kopyalamasa</span></td><td><span  >kopyalamasak</span></td><td><span  >kopyalamasan\u0131z</span></td><td><span  >kopyalamasalar</span></td></tr><tr><th colspan=\"2\" >perfective</th><td><span  >kopyalamasayd\u0131m</span></td><td><span  >kopyalamasayd\u0131n</span></td><td><span  >kopyalamasayd\u0131</span></td><td><span  >kopyalamasayd\u0131k</span></td><td><span  >kopyalamasayd\u0131n\u0131z</span></td><td><span  >kopyalamasayd\u0131lar</span></td></tr><tr><th colspan=\"3\" >optative</th><td><span  >kopyalamayay\u0131m</span></td><td><span  >kopyalamayas\u0131n</span></td><td><span  >kopyalamaya</span></td><td><span  >kopyalamayal\u0131m</span></td><td><span  >kopyalamayas\u0131n\u0131z</span></td><td><span  >kopyalamayalar</span></td></tr><tr><th colspan=\"3\" >progressive</th><td><span  >kopyalamamaktay\u0131m</span></td><td><span  >kopyalamamaktas\u0131n</span></td><td><span  >kopyalamamakta</span></td><td><span  >kopyalamamaktay\u0131z</span></td><td><span  >kopyalamamaktas\u0131n\u0131z</span></td><td><span  >kopyalamamaktalar</span></td></tr><tr><th colspan=\"3\" >necessitative</th><td><span  >kopyalamamal\u0131y\u0131m</span></td><td><span  >kopyalamamal\u0131s\u0131n</span></td><td><span  >kopyalamamal\u0131</span></td><td><span  >kopyalamamal\u0131y\u0131z</span></td><td><span  >kopyalamamal\u0131s\u0131n\u0131z</span></td><td><span  >kopyalamamal\u0131lar</span></td></tr><tr><th colspan=\"3\" >imperative</th><td></td><td><span  >kopyalama</span></td><td><span  >kopyalamas\u0131n</span></td><td></td><td><span  >kopyalamay\u0131n</span></td><td><span  >kopyalamas\u0131nlar</span></td></tr><tr><th colspan=\"9\"></th></tr><tr><th colspan=\"9\" >Negative interrogative</th></tr><tr><th colspan=\"9\"></th></tr><tr><th colspan=\"3\" rowspan=\"3\"></th><th colspan=\"3\" >singular</th><th colspan=\"3\" >plural</th></tr><tr><th >1 person</th><th >2 person</th><th >3 person</th><th >1 person</th><th >2 person</th><th >3 person</th></tr><tr><th >ben</th><th >sen</th><th >o</th><th >biz</th><th >siz</th><th >onlar</th></tr><tr><th rowspan=\"5\" >indicative</th><th rowspan=\"2\" >present</th><th >aorist</th><td>kopyalamaz m\u0131y\u0131m?</td><td>kopyalamaz m\u0131s\u0131n?</td><td>kopyalamaz m\u0131?</td><td>kopyalamaz m\u0131y\u0131z?</td><td>kopyalamaz m\u0131s\u0131n\u0131z?</td><td>kopyalamazlar m\u0131?</td></tr><tr><th >imperfective</th><td>kopyalam\u0131yor muyum?</td><td>kopyalam\u0131yor musun?</td><td>kopyalam\u0131yor mu?</td><td>kopyalam\u0131yor muyuz?</td><td>kopyalam\u0131yor musunuz?</td><td>kopyalam\u0131yorlar m\u0131?</td></tr><tr><th rowspan=\"2\" >past</th><th >perfective</th><td>kopyalamad\u0131m m\u0131?</td><td>kopyalamad\u0131n m\u0131?</td><td>kopyalamad\u0131 m\u0131?</td><td>kopyalamad\u0131k m\u0131?</td><td>kopyalamad\u0131n\u0131z m\u0131?</td><td>kopyalamad\u0131lar m\u0131?</td></tr><tr><th >imperfective</th><td>kopyalam\u0131yor muydum?</td><td>kopyalam\u0131yor muydun?</td><td>kopyalam\u0131yor muydu?</td><td>kopyalam\u0131yor muyduk?</td><td>kopyalam\u0131yor muydunuz?</td><td>kopyalam\u0131yorlar m\u0131yd\u0131?</td></tr><tr><th colspan=\"2\" >future</th><td>kopyalamayacak m\u0131y\u0131m?</td><td>kopyalamayacak m\u0131s\u0131n?</td><td>kopyalamayacak m\u0131?</td><td>kopyalamayacak m\u0131y\u0131z?</td><td>kopyalamayacak m\u0131s\u0131n\u0131z?</td><td>kopyalamayacaklar m\u0131?</td></tr><tr><th rowspan=\"3\" >inferential</th><th colspan=\"2\" >perfective</th><td>kopyalamam\u0131\u015f m\u0131y\u0131m?</td><td>kopyalamam\u0131\u015f m\u0131s\u0131n?</td><td>kopyalamam\u0131\u015f m\u0131?</td><td>kopyalamam\u0131\u015f m\u0131y\u0131z?</td><td>kopyalamam\u0131\u015f m\u0131s\u0131n\u0131z?</td><td>kopyalamam\u0131\u015flar m\u0131?</td></tr><tr><th colspan=\"2\" >aorist</th><td>kopyalamaz m\u0131ym\u0131\u015f\u0131m?</td><td>kopyalamaz m\u0131ym\u0131\u015fs\u0131n?</td><td>kopyalamaz m\u0131ym\u0131\u015f?</td><td>kopyalamaz m\u0131ym\u0131\u015f\u0131z?</td><td>kopyalamaz m\u0131ym\u0131\u015fs\u0131n\u0131z?</td><td>kopyalamazlar m\u0131ym\u0131\u015f?</td></tr><tr><th colspan=\"2\" >imperfective</th><td>kopyalam\u0131yor muymu\u015fum?</td><td>kopyalam\u0131yor muymu\u015fsun?</td><td>kopyalam\u0131yor muymu\u015f?</td><td>kopyalam\u0131yor muymu\u015fuz?</td><td>kopyalam\u0131yor muymu\u015fsunuz?</td><td>kopyalam\u0131yorlar m\u0131ym\u0131\u015f?</td></tr><tr><th rowspan=\"2\" >conditional</th><th colspan=\"2\" >simple</th><td>kopyalamasam m\u0131?</td><td>kopyalamasan m\u0131?</td><td>kopyalamasa m\u0131?</td><td>kopyalamasak m\u0131?</td><td>kopyalamasan\u0131z m\u0131?</td><td>kopyalamasalar m\u0131?</td></tr><tr><th colspan=\"2\" >perfective</th><td>kopyalamasa m\u0131yd\u0131m?</td><td>kopyalamasa m\u0131yd\u0131n?</td><td>kopyalamasa m\u0131yd\u0131?</td><td>kopyalamasa m\u0131yd\u0131k?</td><td>kopyalamasa m\u0131yd\u0131n\u0131z?</td><td>kopyalamasalar m\u0131yd\u0131?</td></tr><tr><th colspan=\"3\" >progressive</th><td>kopyalamamakta m\u0131y\u0131m?</td><td>kopyalamamakta m\u0131s\u0131n?</td><td>kopyalamamakta m\u0131?</td><td>kopyalamamakta m\u0131y\u0131z?</td><td>kopyalamamakta m\u0131s\u0131n\u0131z?</td><td>kopyalamamaktalar m\u0131?</td></tr><tr><th colspan=\"3\" >necessitative</th><td>kopyalamamal\u0131 m\u0131y\u0131m?</td><td>kopyalamamal\u0131 m\u0131s\u0131n?</td><td>kopyalamamal\u0131 m\u0131?</td><td>kopyalamamal\u0131 m\u0131y\u0131z?</td><td>kopyalamamal\u0131 m\u0131s\u0131n\u0131z?</td><td>kopyalamamal\u0131lar m\u0131?</td></tr></tbody></table>'></iframe>", "saymak": "<iframe srcdoc='Conjugation of saymak (aorist in -<i  >V\u00b2r</i>)<p><i><b>Note:</b> Actual conjugations can be more complex than tables below. Compound forms with the auxiliary <i  >olmak</i> not shown. See also Appendix:Turkish suffixes#Verbs.</i></p><table  style=\"background:#F9F9F9; text-align:center; width:100%\"><tbody><tr><th colspan=\"9\" >Positive declarative</th></tr><tr><th colspan=\"9\"></th></tr><tr><th colspan=\"3\" >infinitive</th><td colspan=\"6\"><span  ><strong >saymak</strong></span></td></tr><tr><th rowspan=\"3\" >impersonal participle</th><th colspan=\"2\" >imperfective</th><td colspan=\"6\"><span  >sayan</span></td></tr><tr><th colspan=\"2\" >perfective</th><td colspan=\"6\"><span  >saym\u0131\u015f</span></td></tr><tr><th colspan=\"2\" >prospective</th><td colspan=\"6\"><span  >sayacak</span></td></tr><tr><th rowspan=\"2\" >personal participle</th><th colspan=\"2\" >non-prospective</th><td><span  >sayd\u0131\u011f\u0131m</span></td><td><span  >sayd\u0131\u011f\u0131n</span></td><td><span  >sayd\u0131\u011f\u0131</span></td><td><span  >sayd\u0131\u011f\u0131m\u0131z</span></td><td><span  >sayd\u0131\u011f\u0131n\u0131z</span></td><td><span  >sayd\u0131klar\u0131</span></td></tr><tr><th colspan=\"2\" >prospective</th><td><span  >sayaca\u011f\u0131m</span></td><td><span  >sayaca\u011f\u0131n</span></td><td><span  >sayaca\u011f\u0131</span></td><td><span  >sayaca\u011f\u0131m\u0131z</span></td><td><span  >sayaca\u011f\u0131n\u0131z</span></td><td><span  >sayacaklar\u0131</span></td></tr><tr><th colspan=\"3\" >verbal noun</th><td colspan=\"6\"><span  >sayma</span></td></tr><tr><th colspan=\"3\" >way of doing</th><td colspan=\"6\"><span  >say\u0131\u015f</span></td></tr><tr><th colspan=\"3\" rowspan=\"3\"></th><th colspan=\"3\" >singular</th><th colspan=\"3\" >plural</th></tr><tr><th >1 person</th><th >2 person</th><th >3 person</th><th >1 person</th><th >2 person</th><th >3 person</th></tr><tr><th >ben</th><th >sen</th><th >o</th><th >biz</th><th >siz</th><th >onlar</th></tr><tr><th rowspan=\"5\" >indicative</th><th rowspan=\"2\" >present</th><th >aorist</th><td><span  >sayar\u0131m</span></td><td><span  >sayars\u0131n</span></td><td><span  >sayar</span></td><td><span  >sayar\u0131z</span></td><td><span  >sayars\u0131n\u0131z</span></td><td><span  >sayarlar</span></td></tr><tr><th >imperfective</th><td><span  >say\u0131yorum</span></td><td><span  >say\u0131yorsun</span></td><td><span  >say\u0131yor</span></td><td><span  >say\u0131yoruz</span></td><td><span  >say\u0131yorsunuz</span></td><td><span  >say\u0131yorlar</span></td></tr><tr><th rowspan=\"2\" >past</th><th >perfective</th><td><span  >sayd\u0131m</span></td><td><span  >sayd\u0131n</span></td><td><span  >sayd\u0131</span></td><td><span  >sayd\u0131k</span></td><td><span  >sayd\u0131n\u0131z</span></td><td><span  >sayd\u0131lar</span></td></tr><tr><th >imperfective</th><td><span  >say\u0131yordum</span></td><td><span  >say\u0131yordun</span></td><td><span  >say\u0131yordu</span></td><td><span  >say\u0131yorduk</span></td><td><span  >say\u0131yordunuz</span></td><td><span  >say\u0131yorlard\u0131 (or say\u0131yordular)</span></td></tr><tr><th colspan=\"2\" >future</th><td><span  >sayaca\u011f\u0131m</span></td><td><span  >sayacaks\u0131n</span></td><td><span  >sayacak</span></td><td><span  >sayaca\u011f\u0131z</span></td><td><span  >sayacaks\u0131n\u0131z</span></td><td><span  >sayacaklar</span></td></tr><tr><th rowspan=\"3\" >inferential</th><th colspan=\"2\" >perfective</th><td><span  >saym\u0131\u015f\u0131m</span></td><td><span  >saym\u0131\u015fs\u0131n</span></td><td><span  >saym\u0131\u015f</span></td><td><span  >saym\u0131\u015f\u0131z</span></td><td><span  >saym\u0131\u015fs\u0131n\u0131z</span></td><td><span  >saym\u0131\u015flar</span></td></tr><tr><th colspan=\"2\" >aorist</th><td><span  >sayarm\u0131\u015f\u0131m</span></td><td><span  >sayarm\u0131\u015fs\u0131n</span></td><td><span  >sayarm\u0131\u015f</span></td><td><span  >sayarm\u0131\u015f\u0131z</span></td><td><span  >sayarm\u0131\u015fs\u0131n\u0131z</span></td><td><span  >sayarlarm\u0131\u015f (or sayarm\u0131\u015flar)</span></td></tr><tr><th colspan=\"2\" >imperfective</th><td><span  >say\u0131yormu\u015fum</span></td><td><span  >say\u0131yormu\u015fsun</span></td><td><span  >say\u0131yormu\u015f</span></td><td><span  >say\u0131yormu\u015fuz</span></td><td><span  >say\u0131yormu\u015fsunuz</span></td><td><span  >say\u0131yorlarm\u0131\u015f</span></td></tr><tr><th rowspan=\"2\" >conditional</th><th colspan=\"2\" >simple</th><td><span  >saysam</span></td><td><span  >saysan</span></td><td><span  >saysa</span></td><td><span  >saysak</span></td><td><span  >saysan\u0131z</span></td><td><span  >saysalar</span></td></tr><tr><th colspan=\"2\" >perfective</th><td><span  >saysayd\u0131m</span></td><td><span  >saysayd\u0131n</span></td><td><span  >saysayd\u0131</span></td><td><span  >saysayd\u0131k</span></td><td><span  >saysayd\u0131n\u0131z</span></td><td><span  >saysayd\u0131lar</span></td></tr><tr><th colspan=\"3\" >optative</th><td><span  >sayay\u0131m</span></td><td><span  >sayas\u0131n</span></td><td><span  >saya</span></td><td><span  >sayal\u0131m</span></td><td><span  >sayas\u0131n\u0131z</span></td><td><span  >sayalar</span></td></tr><tr><th colspan=\"3\" >progressive</th><td><span  >saymaktay\u0131m</span></td><td><span  >saymaktas\u0131n</span></td><td><span  >saymakta</span></td><td><span  >saymaktay\u0131z</span></td><td><span  >saymaktas\u0131n\u0131z</span></td><td><span  >saymaktalar</span></td></tr><tr><th colspan=\"3\" >necessitative</th><td><span  >saymal\u0131y\u0131m</span></td><td><span  >saymal\u0131s\u0131n</span></td><td><span  >saymal\u0131</span></td><td><span  >saymal\u0131y\u0131z</span></td><td><span  >saymal\u0131s\u0131n\u0131z</span></td><td><span  >saymal\u0131lar</span></td></tr><tr><th colspan=\"3\" >imperative</th><td></td><td><span  >say</span></td><td><span  >says\u0131n</span></td><td></td><td><span  >say\u0131n</span></td><td><span  >says\u0131nlar</span></td></tr><tr><th colspan=\"9\"></th></tr><tr><th colspan=\"9\" >Positive interrogative</th></tr><tr><th colspan=\"9\"></th></tr><tr><th colspan=\"3\" rowspan=\"3\"></th><th colspan=\"3\" >singular</th><th colspan=\"3\" >plural</th></tr><tr><th >1 person</th><th >2 person</th><th >3 person</th><th >1 person</th><th >2 person</th><th >3 person</th></tr><tr><th >ben</th><th >sen</th><th >o</th><th >biz</th><th >siz</th><th >onlar</th></tr><tr><th rowspan=\"5\" >indicative</th><th rowspan=\"2\" >present</th><th >aorist</th><td>sayar m\u0131y\u0131m?</td><td>sayar m\u0131s\u0131n?</td><td>sayar m\u0131?</td><td>sayar m\u0131y\u0131z?</td><td>sayar m\u0131s\u0131n\u0131z?</td><td>sayarlar m\u0131?</td></tr><tr><th >imperfective</th><td>say\u0131yor muyum?</td><td>say\u0131yor musun?</td><td>say\u0131yor mu?</td><td>say\u0131yor muyuz?</td><td>say\u0131yor musunuz?</td><td>say\u0131yorlar m\u0131?</td></tr><tr><th rowspan=\"2\" >past</th><th >perfective</th><td>sayd\u0131m m\u0131?</td><td>sayd\u0131n m\u0131?</td><td>sayd\u0131 m\u0131?</td><td>sayd\u0131k m\u0131?</td><td>sayd\u0131n\u0131z m\u0131?</td><td>sayd\u0131lar m\u0131?</td></tr><tr><th >imperfective</th><td>say\u0131yor muydum?</td><td>say\u0131yor muydun?</td><td>say\u0131yor muydu?</td><td>say\u0131yor muyduk?</td><td>say\u0131yor muydunuz?</td><td>say\u0131yorlar m\u0131yd\u0131?</td></tr><tr><th colspan=\"2\" >future</th><td>sayacak m\u0131y\u0131m?</td><td>sayacak m\u0131s\u0131n?</td><td>sayacak m\u0131?</td><td>sayacak m\u0131y\u0131z?</td><td>sayacak m\u0131s\u0131n\u0131z?</td><td>sayacaklar m\u0131?</td></tr><tr><th rowspan=\"3\" >inferential</th><th colspan=\"2\" >perfective</th><td>saym\u0131\u015f m\u0131y\u0131m?</td><td>saym\u0131\u015f m\u0131s\u0131n?</td><td>saym\u0131\u015f m\u0131?</td><td>saym\u0131\u015f m\u0131y\u0131z?</td><td>saym\u0131\u015f m\u0131s\u0131n\u0131z?</td><td>saym\u0131\u015flar m\u0131?</td></tr><tr><th colspan=\"2\" >aorist</th><td>sayar m\u0131ym\u0131\u015f\u0131m?</td><td>sayar m\u0131ym\u0131\u015fs\u0131n?</td><td>sayar m\u0131ym\u0131\u015f?</td><td>sayar m\u0131ym\u0131\u015f\u0131z?</td><td>sayar m\u0131ym\u0131\u015fs\u0131n\u0131z?</td><td>sayarlar m\u0131ym\u0131\u015f?</td></tr><tr><th colspan=\"2\" >imperfective</th><td>say\u0131yor muymu\u015fum?</td><td>say\u0131yor muymu\u015fsun?</td><td>say\u0131yor muymu\u015f?</td><td>say\u0131yor muymu\u015fuz?</td><td>say\u0131yor muymu\u015fsunuz?</td><td>say\u0131yorlar m\u0131ym\u0131\u015f?</td></tr><tr><th rowspan=\"2\" >conditional</th><th colspan=\"2\" >simple</th><td>saysam m\u0131?</td><td>saysan m\u0131?</td><td>saysa m\u0131?</td><td>saysak m\u0131?</td><td>saysan\u0131z m\u0131?</td><td>saysalar m\u0131?</td></tr><tr><th colspan=\"2\" >perfective</th><td>saysa m\u0131yd\u0131m?</td><td>saysa m\u0131yd\u0131n?</td><td>saysa m\u0131yd\u0131?</td><td>saysa m\u0131yd\u0131k?</td><td>saysa m\u0131yd\u0131n\u0131z?</td><td>saysalar m\u0131yd\u0131?</td></tr><tr><th colspan=\"3\" >progressive</th><td>saymakta m\u0131y\u0131m?</td><td>saymakta m\u0131s\u0131n?</td><td>saymakta m\u0131?</td><td>saymakta m\u0131y\u0131z?</td><td>saymakta m\u0131s\u0131n\u0131z?</td><td>saymaktalar m\u0131?</td></tr><tr><th colspan=\"3\" >necessitative</th><td>saymal\u0131 m\u0131y\u0131m?</td><td>saymal\u0131 m\u0131s\u0131n?</td><td>saymal\u0131 m\u0131?</td><td>saymal\u0131 m\u0131y\u0131z?</td><td>saymal\u0131 m\u0131s\u0131n\u0131z?</td><td>saymal\u0131lar m\u0131?</td></tr><tr><th colspan=\"9\"></th></tr><tr><th colspan=\"9\" >Negative declarative</th></tr><tr><th colspan=\"9\"></th></tr><tr><th colspan=\"3\" >infinitive</th><td colspan=\"6\"><span  >saymamak</span></td></tr><tr><th rowspan=\"3\" >impersonal participle</th><th colspan=\"2\" >imperfective</th><td colspan=\"6\"><span  >saymayan</span></td></tr><tr><th colspan=\"2\" >perfective</th><td colspan=\"6\"><span  >saymam\u0131\u015f</span></td></tr><tr><th colspan=\"2\" >prospective</th><td colspan=\"6\"><span  >saymayacak</span></td></tr><tr><th rowspan=\"2\" >personal participle</th><th colspan=\"2\" >non-prospective</th><td><span  >saymad\u0131\u011f\u0131m</span></td><td><span  >saymad\u0131\u011f\u0131n</span></td><td><span  >saymad\u0131\u011f\u0131</span></td><td><span  >saymad\u0131\u011f\u0131m\u0131z</span></td><td><span  >saymad\u0131\u011f\u0131n\u0131z</span></td><td><span  >saymad\u0131klar\u0131</span></td></tr><tr><th colspan=\"2\" >prospective</th><td><span  >saymayaca\u011f\u0131m</span></td><td><span  >saymayaca\u011f\u0131n</span></td><td><span  >saymayaca\u011f\u0131</span></td><td><span  >saymayaca\u011f\u0131m\u0131z</span></td><td><span  >saymayaca\u011f\u0131n\u0131z</span></td><td><span  >saymayacaklar\u0131</span></td></tr><tr><th colspan=\"3\" >verbal noun</th><td colspan=\"6\"><span  >saymama</span></td></tr><tr><th colspan=\"3\" >way of doing</th><td colspan=\"6\"><span  >saymay\u0131\u015f</span></td></tr><tr><th colspan=\"3\" rowspan=\"3\"></th><th colspan=\"3\" >singular</th><th colspan=\"3\" >plural</th></tr><tr><th >1 person</th><th >2 person</th><th >3 person</th><th >1 person</th><th >2 person</th><th >3 person</th></tr><tr><th >ben</th><th >sen</th><th >o</th><th >biz</th><th >siz</th><th >onlar</th></tr><tr><th rowspan=\"5\" >indicative</th><th rowspan=\"2\" >present</th><th >aorist</th><td><span  >saymam</span></td><td><span  >saymazs\u0131n</span></td><td><span  >saymaz</span></td><td><span  >saymay\u0131z</span></td><td><span  >saymazs\u0131n\u0131z</span></td><td><span  >saymazlar</span></td></tr><tr><th >imperfective</th><td><span  >saym\u0131yorum</span></td><td><span  >saym\u0131yorsun</span></td><td><span  >saym\u0131yor</span></td><td><span  >saym\u0131yoruz</span></td><td><span  >saym\u0131yorsunuz</span></td><td><span  >saym\u0131yorlar</span></td></tr><tr><th rowspan=\"2\" >past</th><th >perfective</th><td><span  >saymad\u0131m</span></td><td><span  >saymad\u0131n</span></td><td><span  >saymad\u0131</span></td><td><span  >saymad\u0131k</span></td><td><span  >saymad\u0131n\u0131z</span></td><td><span  >saymad\u0131lar</span></td></tr><tr><th >imperfective</th><td><span  >saym\u0131yordum</span></td><td><span  >saym\u0131yordun</span></td><td><span  >saym\u0131yordu</span></td><td><span  >saym\u0131yorduk</span></td><td><span  >saym\u0131yordunuz</span></td><td><span  >saym\u0131yorlard\u0131</span></td></tr><tr><th colspan=\"2\" >future</th><td><span  >saymayaca\u011f\u0131m</span></td><td><span  >saymayacaks\u0131n</span></td><td><span  >saymayacak</span></td><td><span  >saymayaca\u011f\u0131z</span></td><td><span  >saymayacaks\u0131n\u0131z</span></td><td><span  >saymayacaklar</span></td></tr><tr><th rowspan=\"3\" >inferential</th><th colspan=\"2\" >perfective</th><td><span  >saymam\u0131\u015f\u0131m</span></td><td><span  >saymam\u0131\u015fs\u0131n</span></td><td><span  >saymam\u0131\u015f</span></td><td><span  >saymam\u0131\u015f\u0131z</span></td><td><span  >saymam\u0131\u015fs\u0131n\u0131z</span></td><td><span  >saymam\u0131\u015flar</span></td></tr><tr><th colspan=\"2\" >aorist</th><td><span  >saymazm\u0131\u015f\u0131m</span></td><td><span  >saymazm\u0131\u015fs\u0131n</span></td><td><span  >saymazm\u0131\u015f</span></td><td><span  >saymazm\u0131\u015f\u0131z</span></td><td><span  >saymazm\u0131\u015fs\u0131n\u0131z</span></td><td><span  >saymazlarm\u0131\u015f</span></td></tr><tr><th colspan=\"2\" >imperfective</th><td><span  >saym\u0131yormu\u015fum</span></td><td><span  >saym\u0131yormu\u015fsun</span></td><td><span  >saym\u0131yormu\u015f</span></td><td><span  >saym\u0131yormu\u015fuz</span></td><td><span  >saym\u0131yormu\u015fsunuz</span></td><td><span  >saym\u0131yorlarm\u0131\u015f</span></td></tr><tr><th rowspan=\"2\" >conditional</th><th colspan=\"2\" >simple</th><td><span  >saymasam</span></td><td><span  >saymasan</span></td><td><span  >saymasa</span></td><td><span  >saymasak</span></td><td><span  >saymasan\u0131z</span></td><td><span  >saymasalar</span></td></tr><tr><th colspan=\"2\" >perfective</th><td><span  >saymasayd\u0131m</span></td><td><span  >saymasayd\u0131n</span></td><td><span  >saymasayd\u0131</span></td><td><span  >saymasayd\u0131k</span></td><td><span  >saymasayd\u0131n\u0131z</span></td><td><span  >saymasayd\u0131lar</span></td></tr><tr><th colspan=\"3\" >optative</th><td><span  >saymayay\u0131m</span></td><td><span  >saymayas\u0131n</span></td><td><span  >saymaya</span></td><td><span  >saymayal\u0131m</span></td><td><span  >saymayas\u0131n\u0131z</span></td><td><span  >saymayalar</span></td></tr><tr><th colspan=\"3\" >progressive</th><td><span  >saymamaktay\u0131m</span></td><td><span  >saymamaktas\u0131n</span></td><td><span  >saymamakta</span></td><td><span  >saymamaktay\u0131z</span></td><td><span  >saymamaktas\u0131n\u0131z</span></td><td><span  >saymamaktalar</span></td></tr><tr><th colspan=\"3\" >necessitative</th><td><span  >saymamal\u0131y\u0131m</span></td><td><span  >saymamal\u0131s\u0131n</span></td><td><span  >saymamal\u0131</span></td><td><span  >saymamal\u0131y\u0131z</span></td><td><span  >saymamal\u0131s\u0131n\u0131z</span></td><td><span  >saymamal\u0131lar</span></td></tr><tr><th colspan=\"3\" >imperative</th><td></td><td><span  >sayma</span></td><td><span  >saymas\u0131n</span></td><td></td><td><span  >saymay\u0131n</span></td><td><span  >saymas\u0131nlar</span></td></tr><tr><th colspan=\"9\"></th></tr><tr><th colspan=\"9\" >Negative interrogative</th></tr><tr><th colspan=\"9\"></th></tr><tr><th colspan=\"3\" rowspan=\"3\"></th><th colspan=\"3\" >singular</th><th colspan=\"3\" >plural</th></tr><tr><th >1 person</th><th >2 person</th><th >3 person</th><th >1 person</th><th >2 person</th><th >3 person</th></tr><tr><th >ben</th><th >sen</th><th >o</th><th >biz</th><th >siz</th><th >onlar</th></tr><tr><th rowspan=\"5\" >indicative</th><th rowspan=\"2\" >present</th><th >aorist</th><td>saymaz m\u0131y\u0131m?</td><td>saymaz m\u0131s\u0131n?</td><td>saymaz m\u0131?</td><td>saymaz m\u0131y\u0131z?</td><td>saymaz m\u0131s\u0131n\u0131z?</td><td>saymazlar m\u0131?</td></tr><tr><th >imperfective</th><td>saym\u0131yor muyum?</td><td>saym\u0131yor musun?</td><td>saym\u0131yor mu?</td><td>saym\u0131yor muyuz?</td><td>saym\u0131yor musunuz?</td><td>saym\u0131yorlar m\u0131?</td></tr><tr><th rowspan=\"2\" >past</th><th >perfective</th><td>saymad\u0131m m\u0131?</td><td>saymad\u0131n m\u0131?</td><td>saymad\u0131 m\u0131?</td><td>saymad\u0131k m\u0131?</td><td>saymad\u0131n\u0131z m\u0131?</td><td>saymad\u0131lar m\u0131?</td></tr><tr><th >imperfective</th><td>saym\u0131yor muydum?</td><td>saym\u0131yor muydun?</td><td>saym\u0131yor muydu?</td><td>saym\u0131yor muyduk?</td><td>saym\u0131yor muydunuz?</td><td>saym\u0131yorlar m\u0131yd\u0131?</td></tr><tr><th colspan=\"2\" >future</th><td>saymayacak m\u0131y\u0131m?</td><td>saymayacak m\u0131s\u0131n?</td><td>saymayacak m\u0131?</td><td>saymayacak m\u0131y\u0131z?</td><td>saymayacak m\u0131s\u0131n\u0131z?</td><td>saymayacaklar m\u0131?</td></tr><tr><th rowspan=\"3\" >inferential</th><th colspan=\"2\" >perfective</th><td>saymam\u0131\u015f m\u0131y\u0131m?</td><td>saymam\u0131\u015f m\u0131s\u0131n?</td><td>saymam\u0131\u015f m\u0131?</td><td>saymam\u0131\u015f m\u0131y\u0131z?</td><td>saymam\u0131\u015f m\u0131s\u0131n\u0131z?</td><td>saymam\u0131\u015flar m\u0131?</td></tr><tr><th colspan=\"2\" >aorist</th><td>saymaz m\u0131ym\u0131\u015f\u0131m?</td><td>saymaz m\u0131ym\u0131\u015fs\u0131n?</td><td>saymaz m\u0131ym\u0131\u015f?</td><td>saymaz m\u0131ym\u0131\u015f\u0131z?</td><td>saymaz m\u0131ym\u0131\u015fs\u0131n\u0131z?</td><td>saymazlar m\u0131ym\u0131\u015f?</td></tr><tr><th colspan=\"2\" >imperfective</th><td>saym\u0131yor muymu\u015fum?</td><td>saym\u0131yor muymu\u015fsun?</td><td>saym\u0131yor muymu\u015f?</td><td>saym\u0131yor muymu\u015fuz?</td><td>saym\u0131yor muymu\u015fsunuz?</td><td>saym\u0131yorlar m\u0131ym\u0131\u015f?</td></tr><tr><th rowspan=\"2\" >conditional</th><th colspan=\"2\" >simple</th><td>saymasam m\u0131?</td><td>saymasan m\u0131?</td><td>saymasa m\u0131?</td><td>saymasak m\u0131?</td><td>saymasan\u0131z m\u0131?</td><td>saymasalar m\u0131?</td></tr><tr><th colspan=\"2\" >perfective</th><td>saymasa m\u0131yd\u0131m?</td><td>saymasa m\u0131yd\u0131n?</td><td>saymasa m\u0131yd\u0131?</td><td>saymasa m\u0131yd\u0131k?</td><td>saymasa m\u0131yd\u0131n\u0131z?</td><td>saymasalar m\u0131yd\u0131?</td></tr><tr><th colspan=\"3\" >progressive</th><td>saymamakta m\u0131y\u0131m?</td><td>saymamakta m\u0131s\u0131n?</td><td>saymamakta m\u0131?</td><td>saymamakta m\u0131y\u0131z?</td><td>saymamakta m\u0131s\u0131n\u0131z?</td><td>saymamaktalar m\u0131?</td></tr><tr><th colspan=\"3\" >necessitative</th><td>saymamal\u0131 m\u0131y\u0131m?</td><td>saymamal\u0131 m\u0131s\u0131n?</td><td>saymamal\u0131 m\u0131?</td><td>saymamal\u0131 m\u0131y\u0131z?</td><td>saymamal\u0131 m\u0131s\u0131n\u0131z?</td><td>saymamal\u0131lar m\u0131?</td></tr></tbody></table>'></iframe>", "\u00f6rtmek": "<iframe srcdoc='Conjugation of \u00f6rtmek (aorist in -<i  >V\u00b2r</i>)<p><i><b>Note:</b> Actual conjugations can be more complex than tables below. Compound forms with the auxiliary <i  >olmak</i> not shown. See also Appendix:Turkish suffixes#Verbs.</i></p><table  style=\"background:#F9F9F9; text-align:center; width:100%\"><tbody><tr><th colspan=\"9\" >Positive declarative</th></tr><tr><th colspan=\"9\"></th></tr><tr><th colspan=\"3\" >infinitive</th><td colspan=\"6\"><span  ><strong >\u00f6rtmek</strong></span></td></tr><tr><th rowspan=\"3\" >impersonal participle</th><th colspan=\"2\" >imperfective</th><td colspan=\"6\"><span  >\u00f6rten</span></td></tr><tr><th colspan=\"2\" >perfective</th><td colspan=\"6\"><span  >\u00f6rtm\u00fc\u015f</span></td></tr><tr><th colspan=\"2\" >prospective</th><td colspan=\"6\"><span  >\u00f6rtecek</span></td></tr><tr><th rowspan=\"2\" >personal participle</th><th colspan=\"2\" >non-prospective</th><td><span  >\u00f6rtt\u00fc\u011f\u00fcm</span></td><td><span  >\u00f6rtt\u00fc\u011f\u00fcn</span></td><td><span  >\u00f6rtt\u00fc\u011f\u00fc</span></td><td><span  >\u00f6rtt\u00fc\u011f\u00fcm\u00fcz</span></td><td><span  >\u00f6rtt\u00fc\u011f\u00fcn\u00fcz</span></td><td><span  >\u00f6rtt\u00fckleri</span></td></tr><tr><th colspan=\"2\" >prospective</th><td><span  >\u00f6rtece\u011fim</span></td><td><span  >\u00f6rtece\u011fin</span></td><td><span  >\u00f6rtece\u011fi</span></td><td><span  >\u00f6rtece\u011fimiz</span></td><td><span  >\u00f6rtece\u011finiz</span></td><td><span  >\u00f6rtecekleri</span></td></tr><tr><th colspan=\"3\" >verbal noun</th><td colspan=\"6\"><span  >\u00f6rtme</span></td></tr><tr><th colspan=\"3\" >way of doing</th><td colspan=\"6\"><span  >\u00f6rt\u00fc\u015f</span></td></tr><tr><th colspan=\"3\" rowspan=\"3\"></th><th colspan=\"3\" >singular</th><th colspan=\"3\" >plural</th></tr><tr><th >1 person</th><th >2 person</th><th >3 person</th><th >1 person</th><th >2 person</th><th >3 person</th></tr><tr><th >ben</th><th >sen</th><th >o</th><th >biz</th><th >siz</th><th >onlar</th></tr><tr><th rowspan=\"5\" >indicative</th><th rowspan=\"2\" >present</th><th >aorist</th><td><span  >\u00f6rterim</span></td><td><span  >\u00f6rtersin</span></td><td><span  >\u00f6rter</span></td><td><span  >\u00f6rteriz</span></td><td><span  >\u00f6rtersiniz</span></td><td><span  >\u00f6rterler</span></td></tr><tr><th >imperfective</th><td><span  >\u00f6rt\u00fcyorum</span></td><td><span  >\u00f6rt\u00fcyorsun</span></td><td><span  >\u00f6rt\u00fcyor</span></td><td><span  >\u00f6rt\u00fcyoruz</span></td><td><span  >\u00f6rt\u00fcyorsunuz</span></td><td><span  >\u00f6rt\u00fcyorlar</span></td></tr><tr><th rowspan=\"2\" >past</th><th >perfective</th><td><span  >\u00f6rtt\u00fcm</span></td><td><span  >\u00f6rtt\u00fcn</span></td><td><span  >\u00f6rtt\u00fc</span></td><td><span  >\u00f6rtt\u00fck</span></td><td><span  >\u00f6rtt\u00fcn\u00fcz</span></td><td><span  >\u00f6rtt\u00fcler</span></td></tr><tr><th >imperfective</th><td><span  >\u00f6rt\u00fcyordum</span></td><td><span  >\u00f6rt\u00fcyordun</span></td><td><span  >\u00f6rt\u00fcyordu</span></td><td><span  >\u00f6rt\u00fcyorduk</span></td><td><span  >\u00f6rt\u00fcyordunuz</span></td><td><span  >\u00f6rt\u00fcyorlard\u0131 (or \u00f6rt\u00fcyordular)</span></td></tr><tr><th colspan=\"2\" >future</th><td><span  >\u00f6rtece\u011fim</span></td><td><span  >\u00f6rteceksin</span></td><td><span  >\u00f6rtecek</span></td><td><span  >\u00f6rtece\u011fiz</span></td><td><span  >\u00f6rteceksiniz</span></td><td><span  >\u00f6rtecekler</span></td></tr><tr><th rowspan=\"3\" >inferential</th><th colspan=\"2\" >perfective</th><td><span  >\u00f6rtmi\u015fim</span></td><td><span  >\u00f6rtmi\u015fsin</span></td><td><span  >\u00f6rtmi\u015f</span></td><td><span  >\u00f6rtmi\u015fiz</span></td><td><span  >\u00f6rtmi\u015fsin\u00fcz</span></td><td><span  >\u00f6rtmi\u015fler</span></td></tr><tr><th colspan=\"2\" >aorist</th><td><span  >\u00f6rtermi\u015fim</span></td><td><span  >\u00f6rtermi\u015fsin</span></td><td><span  >\u00f6rtermi\u015f</span></td><td><span  >\u00f6rtermi\u015fiz</span></td><td><span  >\u00f6rtermi\u015fsiniz</span></td><td><span  >\u00f6rterlermi\u015f (or \u00f6rtermi\u015flar)</span></td></tr><tr><th colspan=\"2\" >imperfective</th><td><span  >\u00f6rt\u00fcyormu\u015fum</span></td><td><span  >\u00f6rt\u00fcyormu\u015fsun</span></td><td><span  >\u00f6rt\u00fcyormu\u015f</span></td><td><span  >\u00f6rt\u00fcyormu\u015fuz</span></td><td><span  >\u00f6rt\u00fcyormu\u015fsunuz</span></td><td><span  >\u00f6rt\u00fcyorlarm\u0131\u015f</span></td></tr><tr><th rowspan=\"2\" >conditional</th><th colspan=\"2\" >simple</th><td><span  >\u00f6rtsem</span></td><td><span  >\u00f6rtsen</span></td><td><span  >\u00f6rtse</span></td><td><span  >\u00f6rtsek</span></td><td><span  >\u00f6rtseniz</span></td><td><span  >\u00f6rtseler</span></td></tr><tr><th colspan=\"2\" >perfective</th><td><span  >\u00f6rtseydim</span></td><td><span  >\u00f6rtseydin</span></td><td><span  >\u00f6rtseydi</span></td><td><span  >\u00f6rtseydik</span></td><td><span  >\u00f6rtseydiniz</span></td><td><span  >\u00f6rtseydiler</span></td></tr><tr><th colspan=\"3\" >optative</th><td><span  >\u00f6rteyim</span></td><td><span  >\u00f6rtesin</span></td><td><span  >\u00f6rte</span></td><td><span  >\u00f6rtelim</span></td><td><span  >\u00f6rtesiniz</span></td><td><span  >\u00f6rteler</span></td></tr><tr><th colspan=\"3\" >progressive</th><td><span  >\u00f6rtmekteyim</span></td><td><span  >\u00f6rtmektesin</span></td><td><span  >\u00f6rtmekte</span></td><td><span  >\u00f6rtmekteyiz</span></td><td><span  >\u00f6rtmektesiniz</span></td><td><span  >\u00f6rtmekteler</span></td></tr><tr><th colspan=\"3\" >necessitative</th><td><span  >\u00f6rtmeliyim</span></td><td><span  >\u00f6rtmelisin</span></td><td><span  >\u00f6rtmeli</span></td><td><span  >\u00f6rtmeliyiz</span></td><td><span  >\u00f6rtmelisiniz</span></td><td><span  >\u00f6rtmeliler</span></td></tr><tr><th colspan=\"3\" >imperative</th><td></td><td><span  >\u00f6rt</span></td><td><span  >\u00f6rts\u00fcn</span></td><td></td><td><span  >\u00f6rt\u00fcn</span></td><td><span  >\u00f6rts\u00fcnler</span></td></tr><tr><th colspan=\"9\"></th></tr><tr><th colspan=\"9\" >Positive interrogative</th></tr><tr><th colspan=\"9\"></th></tr><tr><th colspan=\"3\" rowspan=\"3\"></th><th colspan=\"3\" >singular</th><th colspan=\"3\" >plural</th></tr><tr><th >1 person</th><th >2 person</th><th >3 person</th><th >1 person</th><th >2 person</th><th >3 person</th></tr><tr><th >ben</th><th >sen</th><th >o</th><th >biz</th><th >siz</th><th >onlar</th></tr><tr><th rowspan=\"5\" >indicative</th><th rowspan=\"2\" >present</th><th >aorist</th><td>\u00f6rter miyim?</td><td>\u00f6rter misin?</td><td>\u00f6rter mi?</td><td>\u00f6rter miyiz?</td><td>\u00f6rter misiniz?</td><td>\u00f6rterler mi?</td></tr><tr><th >imperfective</th><td>\u00f6rt\u00fcyor muyum?</td><td>\u00f6rt\u00fcyor musun?</td><td>\u00f6rt\u00fcyor mu?</td><td>\u00f6rt\u00fcyor muyuz?</td><td>\u00f6rt\u00fcyor musunuz?</td><td>\u00f6rt\u00fcyorlar m\u0131?</td></tr><tr><th rowspan=\"2\" >past</th><th >perfective</th><td>\u00f6rtt\u00fcm m\u00fc?</td><td>\u00f6rtt\u00fcn m\u00fc?</td><td>\u00f6rtt\u00fc m\u00fc?</td><td>\u00f6rtt\u00fck m\u00fc?</td><td>\u00f6rtt\u00fcn\u00fcz m\u00fc?</td><td>\u00f6rtt\u00fcler mi?</td></tr><tr><th >imperfective</th><td>\u00f6rt\u00fcyor muydum?</td><td>\u00f6rt\u00fcyor muydun?</td><td>\u00f6rt\u00fcyor muydu?</td><td>\u00f6rt\u00fcyor muyduk?</td><td>\u00f6rt\u00fcyor muydunuz?</td><td>\u00f6rt\u00fcyorlar m\u0131yd\u0131?</td></tr><tr><th colspan=\"2\" >future</th><td>\u00f6rtecek miyim?</td><td>\u00f6rtecek misin?</td><td>\u00f6rtecek mi?</td><td>\u00f6rtecek miyiz?</td><td>\u00f6rtecek misiniz?</td><td>\u00f6rtecekler mi?</td></tr><tr><th rowspan=\"3\" >inferential</th><th colspan=\"2\" >perfective</th><td>\u00f6rtm\u00fc\u015f m\u00fcy\u00fcm?</td><td>\u00f6rtm\u00fc\u015f m\u00fcs\u00fcn?</td><td>\u00f6rtm\u00fc\u015f m\u00fc?</td><td>\u00f6rtm\u00fc\u015f m\u00fcy\u00fcz?</td><td>\u00f6rtm\u00fc\u015f m\u00fcs\u00fcn\u00fcz?</td><td>\u00f6rtm\u00fc\u015fler mi?</td></tr><tr><th colspan=\"2\" >aorist</th><td>\u00f6rter miym\u00fc\u015fim?</td><td>\u00f6rter miym\u00fc\u015fsin?</td><td>\u00f6rter miym\u00fc\u015f?</td><td>\u00f6rter miym\u00fc\u015fiz?</td><td>\u00f6rter miym\u00fc\u015fsiniz?</td><td>\u00f6rterler miymi\u015f?</td></tr><tr><th colspan=\"2\" >imperfective</th><td>\u00f6rt\u00fcyor muymu\u015fum?</td><td>\u00f6rt\u00fcyor muymu\u015fsun?</td><td>\u00f6rt\u00fcyor muymu\u015f?</td><td>\u00f6rt\u00fcyor muymu\u015fuz?</td><td>\u00f6rt\u00fcyor muymu\u015fsunuz?</td><td>\u00f6rt\u00fcyorlar m\u0131ym\u0131\u015f?</td></tr><tr><th rowspan=\"2\" >conditional</th><th colspan=\"2\" >simple</th><td>\u00f6rtsem mi?</td><td>\u00f6rtsen mi?</td><td>\u00f6rtse mi?</td><td>\u00f6rtsek mi?</td><td>\u00f6rtseniz mi?</td><td>\u00f6rtseler mi?</td></tr><tr><th colspan=\"2\" >perfective</th><td>\u00f6rtse miydim?</td><td>\u00f6rtse miydin?</td><td>\u00f6rtse miydi?</td><td>\u00f6rtse miydik?</td><td>\u00f6rtse miydiniz?</td><td>\u00f6rtseler miydi?</td></tr><tr><th colspan=\"3\" >progressive</th><td>\u00f6rtmekte miyim?</td><td>\u00f6rtmekte misin?</td><td>\u00f6rtmekte mi?</td><td>\u00f6rtmekte miyiz?</td><td>\u00f6rtmekte misiniz?</td><td>\u00f6rtmekteler mi?</td></tr><tr><th colspan=\"3\" >necessitative</th><td>\u00f6rtmeli miyim?</td><td>\u00f6rtmeli misin?</td><td>\u00f6rtmeli mi?</td><td>\u00f6rtmeli miyiz?</td><td>\u00f6rtmeli misiniz?</td><td>\u00f6rtmeliler mi?</td></tr><tr><th colspan=\"9\"></th></tr><tr><th colspan=\"9\" >Negative declarative</th></tr><tr><th colspan=\"9\"></th></tr><tr><th colspan=\"3\" >infinitive</th><td colspan=\"6\"><span  >\u00f6rtmemek</span></td></tr><tr><th rowspan=\"3\" >impersonal participle</th><th colspan=\"2\" >imperfective</th><td colspan=\"6\"><span  >\u00f6rtmeyen</span></td></tr><tr><th colspan=\"2\" >perfective</th><td colspan=\"6\"><span  >\u00f6rtmemi\u015f</span></td></tr><tr><th colspan=\"2\" >prospective</th><td colspan=\"6\"><span  >\u00f6rtmeyecek</span></td></tr><tr><th rowspan=\"2\" >personal participle</th><th colspan=\"2\" >non-prospective</th><td><span  >\u00f6rtmedi\u011fim</span></td><td><span  >\u00f6rtmedi\u011fin</span></td><td><span  >\u00f6rtmedi\u011fi</span></td><td><span  >\u00f6rtmedi\u011fimiz</span></td><td><span  >\u00f6rtmedi\u011finiz</span></td><td><span  >\u00f6rtmedikleri</span></td></tr><tr><th colspan=\"2\" >prospective</th><td><span  >\u00f6rtmeyece\u011fim</span></td><td><span  >\u00f6rtmeyece\u011fin</span></td><td><span  >\u00f6rtmeyece\u011fi</span></td><td><span  >\u00f6rtmeyece\u011fimiz</span></td><td><span  >\u00f6rtmeyece\u011finiz</span></td><td><span  >\u00f6rtmeyecekleri</span></td></tr><tr><th colspan=\"3\" >verbal noun</th><td colspan=\"6\"><span  >\u00f6rtmeme</span></td></tr><tr><th colspan=\"3\" >way of doing</th><td colspan=\"6\"><span  >\u00f6rtmey\u00fc\u015f</span></td></tr><tr><th colspan=\"3\" rowspan=\"3\"></th><th colspan=\"3\" >singular</th><th colspan=\"3\" >plural</th></tr><tr><th >1 person</th><th >2 person</th><th >3 person</th><th >1 person</th><th >2 person</th><th >3 person</th></tr><tr><th >ben</th><th >sen</th><th >o</th><th >biz</th><th >siz</th><th >onlar</th></tr><tr><th rowspan=\"5\" >indicative</th><th rowspan=\"2\" >present</th><th >aorist</th><td><span  >\u00f6rtmem</span></td><td><span  >\u00f6rtmezsin</span></td><td><span  >\u00f6rtmez</span></td><td><span  >\u00f6rtmeyiz</span></td><td><span  >\u00f6rtmezsiniz</span></td><td><span  >\u00f6rtmezler</span></td></tr><tr><th >imperfective</th><td><span  >\u00f6rtm\u00fcyorum</span></td><td><span  >\u00f6rtm\u00fcyorsun</span></td><td><span  >\u00f6rtm\u00fcyor</span></td><td><span  >\u00f6rtm\u00fcyoruz</span></td><td><span  >\u00f6rtm\u00fcyorsunuz</span></td><td><span  >\u00f6rtm\u00fcyorlar</span></td></tr><tr><th rowspan=\"2\" >past</th><th >perfective</th><td><span  >\u00f6rtmedim</span></td><td><span  >\u00f6rtmedin</span></td><td><span  >\u00f6rtmedi</span></td><td><span  >\u00f6rtmedik</span></td><td><span  >\u00f6rtmediniz</span></td><td><span  >\u00f6rtmediler</span></td></tr><tr><th >imperfective</th><td><span  >\u00f6rtm\u00fcyordum</span></td><td><span  >\u00f6rtm\u00fcyordun</span></td><td><span  >\u00f6rtm\u00fcyordu</span></td><td><span  >\u00f6rtm\u00fcyorduk</span></td><td><span  >\u00f6rtm\u00fcyordunuz</span></td><td><span  >\u00f6rtm\u00fcyorlard\u0131</span></td></tr><tr><th colspan=\"2\" >future</th><td><span  >\u00f6rtmeyece\u011fim</span></td><td><span  >\u00f6rtmeyeceksin</span></td><td><span  >\u00f6rtmeyecek</span></td><td><span  >\u00f6rtmeyece\u011fiz</span></td><td><span  >\u00f6rtmeyeceksiniz</span></td><td><span  >\u00f6rtmeyecekler</span></td></tr><tr><th rowspan=\"3\" >inferential</th><th colspan=\"2\" >perfective</th><td><span  >\u00f6rtmemi\u015fim</span></td><td><span  >\u00f6rtmemi\u015fsin</span></td><td><span  >\u00f6rtmemi\u015f</span></td><td><span  >\u00f6rtmemi\u015fiz</span></td><td><span  >\u00f6rtmemi\u015fsiniz</span></td><td><span  >\u00f6rtmemi\u015fler</span></td></tr><tr><th colspan=\"2\" >aorist</th><td><span  >\u00f6rtmezmi\u015fim</span></td><td><span  >\u00f6rtmezmi\u015fsin</span></td><td><span  >\u00f6rtmezmi\u015f</span></td><td><span  >\u00f6rtmezmi\u015fiz</span></td><td><span  >\u00f6rtmezmi\u015fsiniz</span></td><td><span  >\u00f6rtmezlermi\u015f</span></td></tr><tr><th colspan=\"2\" >imperfective</th><td><span  >\u00f6rtm\u00fcyormu\u015fum</span></td><td><span  >\u00f6rtm\u00fcyormu\u015fsun</span></td><td><span  >\u00f6rtm\u00fcyormu\u015f</span></td><td><span  >\u00f6rtm\u00fcyormu\u015fuz</span></td><td><span  >\u00f6rtm\u00fcyormu\u015fsunuz</span></td><td><span  >\u00f6rtm\u00fcyorlarm\u0131\u015f</span></td></tr><tr><th rowspan=\"2\" >conditional</th><th colspan=\"2\" >simple</th><td><span  >\u00f6rtmesem</span></td><td><span  >\u00f6rtmesen</span></td><td><span  >\u00f6rtmese</span></td><td><span  >\u00f6rtmesek</span></td><td><span  >\u00f6rtmeseniz</span></td><td><span  >\u00f6rtmeseler</span></td></tr><tr><th colspan=\"2\" >perfective</th><td><span  >\u00f6rtmeseydim</span></td><td><span  >\u00f6rtmeseydin</span></td><td><span  >\u00f6rtmeseydi</span></td><td><span  >\u00f6rtmeseydik</span></td><td><span  >\u00f6rtmeseydiniz</span></td><td><span  >\u00f6rtmeseydiler</span></td></tr><tr><th colspan=\"3\" >optative</th><td><span  >\u00f6rtmeyeyim</span></td><td><span  >\u00f6rtmeyesin</span></td><td><span  >\u00f6rtmeye</span></td><td><span  >\u00f6rtmeyelim</span></td><td><span  >\u00f6rtmeyesiniz</span></td><td><span  >\u00f6rtmeyeler</span></td></tr><tr><th colspan=\"3\" >progressive</th><td><span  >\u00f6rtmemekteyim</span></td><td><span  >\u00f6rtmemektesin</span></td><td><span  >\u00f6rtmemekte</span></td><td><span  >\u00f6rtmemekteyiz</span></td><td><span  >\u00f6rtmemektesiniz</span></td><td><span  >\u00f6rtmemekteler</span></td></tr><tr><th colspan=\"3\" >necessitative</th><td><span  >\u00f6rtmemeliyim</span></td><td><span  >\u00f6rtmemelisin</span></td><td><span  >\u00f6rtmemeli</span></td><td><span  >\u00f6rtmemeliyiz</span></td><td><span  >\u00f6rtmemelisiniz</span></td><td><span  >\u00f6rtmemeliler</span></td></tr><tr><th colspan=\"3\" >imperative</th><td></td><td><span  >\u00f6rtme</span></td><td><span  >\u00f6rtmesin</span></td><td></td><td><span  >\u00f6rtmeyin</span></td><td><span  >\u00f6rtmesinler</span></td></tr><tr><th colspan=\"9\"></th></tr><tr><th colspan=\"9\" >Negative interrogative</th></tr><tr><th colspan=\"9\"></th></tr><tr><th colspan=\"3\" rowspan=\"3\"></th><th colspan=\"3\" >singular</th><th colspan=\"3\" >plural</th></tr><tr><th >1 person</th><th >2 person</th><th >3 person</th><th >1 person</th><th >2 person</th><th >3 person</th></tr><tr><th >ben</th><th >sen</th><th >o</th><th >biz</th><th >siz</th><th >onlar</th></tr><tr><th rowspan=\"5\" >indicative</th><th rowspan=\"2\" >present</th><th >aorist</th><td>\u00f6rtmez miyim?</td><td>\u00f6rtmez misin?</td><td>\u00f6rtmez mi?</td><td>\u00f6rtmez miyiz?</td><td>\u00f6rtmez misiniz?</td><td>\u00f6rtmezler mi?</td></tr><tr><th >imperfective</th><td>\u00f6rtm\u00fcyor muyum?</td><td>\u00f6rtm\u00fcyor musun?</td><td>\u00f6rtm\u00fcyor mu?</td><td>\u00f6rtm\u00fcyor muyuz?</td><td>\u00f6rtm\u00fcyor musunuz?</td><td>\u00f6rtm\u00fcyorlar m\u0131?</td></tr><tr><th rowspan=\"2\" >past</th><th >perfective</th><td>\u00f6rtmedim mi?</td><td>\u00f6rtmedin mi?</td><td>\u00f6rtmedi mi?</td><td>\u00f6rtmedik mi?</td><td>\u00f6rtmediniz mi?</td><td>\u00f6rtmediler mi?</td></tr><tr><th >imperfective</th><td>\u00f6rtm\u00fcyor muydum?</td><td>\u00f6rtm\u00fcyor muydun?</td><td>\u00f6rtm\u00fcyor muydu?</td><td>\u00f6rtm\u00fcyor muyduk?</td><td>\u00f6rtm\u00fcyor muydunuz?</td><td>\u00f6rtm\u00fcyorlar m\u0131yd\u0131?</td></tr><tr><th colspan=\"2\" >future</th><td>\u00f6rtmeyecek miyim?</td><td>\u00f6rtmeyecek misin?</td><td>\u00f6rtmeyecek mi?</td><td>\u00f6rtmeyecek miyiz?</td><td>\u00f6rtmeyecek misiniz?</td><td>\u00f6rtmeyecekler mi?</td></tr><tr><th rowspan=\"3\" >inferential</th><th colspan=\"2\" >perfective</th><td>\u00f6rtmemi\u015f miyim?</td><td>\u00f6rtmemi\u015f misin?</td><td>\u00f6rtmemi\u015f mi?</td><td>\u00f6rtmemi\u015f miyiz?</td><td>\u00f6rtmemi\u015f misiniz?</td><td>\u00f6rtmemi\u015fler mi?</td></tr><tr><th colspan=\"2\" >aorist</th><td>\u00f6rtmez miymi\u015fim?</td><td>\u00f6rtmez miymi\u015fsin?</td><td>\u00f6rtmez miymi\u015f?</td><td>\u00f6rtmez miymi\u015fiz?</td><td>\u00f6rtmez miymi\u015fsiniz?</td><td>\u00f6rtmezler miymi\u015f?</td></tr><tr><th colspan=\"2\" >imperfective</th><td>\u00f6rtm\u00fcyor muymu\u015fum?</td><td>\u00f6rtm\u00fcyor muymu\u015fsun?</td><td>\u00f6rtm\u00fcyor muymu\u015f?</td><td>\u00f6rtm\u00fcyor muymu\u015fuz?</td><td>\u00f6rtm\u00fcyor muymu\u015fsunuz?</td><td>\u00f6rtm\u00fcyorlar m\u0131ym\u0131\u015f?</td></tr><tr><th rowspan=\"2\" >conditional</th><th colspan=\"2\" >simple</th><td>\u00f6rtmesem mi?</td><td>\u00f6rtmesen mi?</td><td>\u00f6rtmese mi?</td><td>\u00f6rtmesek mi?</td><td>\u00f6rtmeseniz mi?</td><td>\u00f6rtmeseler mi?</td></tr><tr><th colspan=\"2\" >perfective</th><td>\u00f6rtmese miydim?</td><td>\u00f6rtmese miydin?</td><td>\u00f6rtmese miydi?</td><td>\u00f6rtmese miydik?</td><td>\u00f6rtmese miydiniz?</td><td>\u00f6rtmeseler miydi?</td></tr><tr><th colspan=\"3\" >progressive</th><td>\u00f6rtmemekte miyim?</td><td>\u00f6rtmemekte misin?</td><td>\u00f6rtmemekte mi?</td><td>\u00f6rtmemekte miyiz?</td><td>\u00f6rtmemekte misiniz?</td><td>\u00f6rtmemekteler mi?</td></tr><tr><th colspan=\"3\" >necessitative</th><td>\u00f6rtmemeli miyim?</td><td>\u00f6rtmemeli misin?</td><td>\u00f6rtmemeli mi?</td><td>\u00f6rtmemeli miyiz?</td><td>\u00f6rtmemeli misiniz?</td><td>\u00f6rtmemeliler mi?</td></tr></tbody></table>'></iframe>", "kaza": "<iframe srcdoc='Translations<table  data-gloss=\"\" role=\"presentation\" style=\"width:100%;\"><tbody><tr><td  style=\"background-color:#ffffe0; vertical-align:top; width:48%; text-align:left;\"><ul><li>Albanian: <span  lang=\"sq\">kaza</span><span >\u00a0(sq)</span>\u00a0<span >f</abbr></span></li></ul></td><td style=\"width:1%;\"></td><td  style=\"background-color:#ffffe0; vertical-align:top; text-align:left; width:48%;\"><ul><li>Turkish: <span  >kaza</span><span >\u00a0(tr)</span></li></ul></td></tr></tbody></table>'></iframe>", "olu\u015fturmak": "<iframe srcdoc='Conjugation of olu\u015fturmak (aorist in -<i  >V\u2074r</i>)<p><i><b>Note:</b> Actual conjugations can be more complex than tables below. Compound forms with the auxiliary <i  >olmak</i> not shown. See also Appendix:Turkish suffixes#Verbs.</i></p><table  style=\"background:#F9F9F9; text-align:center; width:100%\"><tbody><tr><th colspan=\"9\" >Positive declarative</th></tr><tr><th colspan=\"9\"></th></tr><tr><th colspan=\"3\" >infinitive</th><td colspan=\"6\"><span  ><strong >olu\u015fturmak</strong></span></td></tr><tr><th rowspan=\"3\" >impersonal participle</th><th colspan=\"2\" >imperfective</th><td colspan=\"6\"><span  >olu\u015fturan</span></td></tr><tr><th colspan=\"2\" >perfective</th><td colspan=\"6\"><span  >olu\u015fturmu\u015f</span></td></tr><tr><th colspan=\"2\" >prospective</th><td colspan=\"6\"><span  >olu\u015fturacak</span></td></tr><tr><th rowspan=\"2\" >personal participle</th><th colspan=\"2\" >non-prospective</th><td><span  >olu\u015fturdu\u011fum</span></td><td><span  >olu\u015fturdu\u011fun</span></td><td><span  >olu\u015fturdu\u011fu</span></td><td><span  >olu\u015fturdu\u011fumuz</span></td><td><span  >olu\u015fturdu\u011funuz</span></td><td><span  >olu\u015fturduklar\u0131</span></td></tr><tr><th colspan=\"2\" >prospective</th><td><span  >olu\u015fturaca\u011f\u0131m</span></td><td><span  >olu\u015fturaca\u011f\u0131n</span></td><td><span  >olu\u015fturaca\u011f\u0131</span></td><td><span  >olu\u015fturaca\u011f\u0131m\u0131z</span></td><td><span  >olu\u015fturaca\u011f\u0131n\u0131z</span></td><td><span  >olu\u015fturacaklar\u0131</span></td></tr><tr><th colspan=\"3\" >verbal noun</th><td colspan=\"6\"><span  >olu\u015fturma</span></td></tr><tr><th colspan=\"3\" >way of doing</th><td colspan=\"6\"><span  >olu\u015fturu\u015f</span></td></tr><tr><th colspan=\"3\" rowspan=\"3\"></th><th colspan=\"3\" >singular</th><th colspan=\"3\" >plural</th></tr><tr><th >1 person</th><th >2 person</th><th >3 person</th><th >1 person</th><th >2 person</th><th >3 person</th></tr><tr><th >ben</th><th >sen</th><th >o</th><th >biz</th><th >siz</th><th >onlar</th></tr><tr><th rowspan=\"5\" >indicative</th><th rowspan=\"2\" >present</th><th >aorist</th><td><span  >olu\u015ftururum</span></td><td><span  >olu\u015fturursun</span></td><td><span  >olu\u015fturur</span></td><td><span  >olu\u015ftururuz</span></td><td><span  >olu\u015fturursunuz</span></td><td><span  >olu\u015ftururlar</span></td></tr><tr><th >imperfective</th><td><span  >olu\u015fturuyorum</span></td><td><span  >olu\u015fturuyorsun</span></td><td><span  >olu\u015fturuyor</span></td><td><span  >olu\u015fturuyoruz</span></td><td><span  >olu\u015fturuyorsunuz</span></td><td><span  >olu\u015fturuyorlar</span></td></tr><tr><th rowspan=\"2\" >past</th><th >perfective</th><td><span  >olu\u015fturdum</span></td><td><span  >olu\u015fturdun</span></td><td><span  >olu\u015fturdu</span></td><td><span  >olu\u015fturduk</span></td><td><span  >olu\u015fturdunuz</span></td><td><span  >olu\u015fturdular</span></td></tr><tr><th >imperfective</th><td><span  >olu\u015fturuyordum</span></td><td><span  >olu\u015fturuyordun</span></td><td><span  >olu\u015fturuyordu</span></td><td><span  >olu\u015fturuyorduk</span></td><td><span  >olu\u015fturuyordunuz</span></td><td><span  >olu\u015fturuyorlard\u0131 (or olu\u015fturuyordular)</span></td></tr><tr><th colspan=\"2\" >future</th><td><span  >olu\u015fturaca\u011f\u0131m</span></td><td><span  >olu\u015fturacaks\u0131n</span></td><td><span  >olu\u015fturacak</span></td><td><span  >olu\u015fturaca\u011f\u0131z</span></td><td><span  >olu\u015fturacaks\u0131n\u0131z</span></td><td><span  >olu\u015fturacaklar</span></td></tr><tr><th rowspan=\"3\" >inferential</th><th colspan=\"2\" >perfective</th><td><span  >olu\u015fturmu\u015fum</span></td><td><span  >olu\u015fturmu\u015fsun</span></td><td><span  >olu\u015fturmu\u015f</span></td><td><span  >olu\u015fturmu\u015fuz</span></td><td><span  >olu\u015fturmu\u015fsunuz</span></td><td><span  >olu\u015fturmu\u015flar</span></td></tr><tr><th colspan=\"2\" >aorist</th><td><span  >olu\u015ftururmu\u015fum</span></td><td><span  >olu\u015ftururmu\u015fsun</span></td><td><span  >olu\u015ftururmu\u015f</span></td><td><span  >olu\u015ftururmu\u015fuz</span></td><td><span  >olu\u015ftururmu\u015fsunuz</span></td><td><span  >olu\u015ftururlarm\u0131\u015f (or olu\u015ftururmu\u015flar)</span></td></tr><tr><th colspan=\"2\" >imperfective</th><td><span  >olu\u015fturuyormu\u015fum</span></td><td><span  >olu\u015fturuyormu\u015fsun</span></td><td><span  >olu\u015fturuyormu\u015f</span></td><td><span  >olu\u015fturuyormu\u015fuz</span></td><td><span  >olu\u015fturuyormu\u015fsunuz</span></td><td><span  >olu\u015fturuyorlarm\u0131\u015f</span></td></tr><tr><th rowspan=\"2\" >conditional</th><th colspan=\"2\" >simple</th><td><span  >olu\u015ftursam</span></td><td><span  >olu\u015ftursan</span></td><td><span  >olu\u015ftursa</span></td><td><span  >olu\u015ftursak</span></td><td><span  >olu\u015ftursan\u0131z</span></td><td><span  >olu\u015ftursalar</span></td></tr><tr><th colspan=\"2\" >perfective</th><td><span  >olu\u015ftursayd\u0131m</span></td><td><span  >olu\u015ftursayd\u0131n</span></td><td><span  >olu\u015ftursayd\u0131</span></td><td><span  >olu\u015ftursayd\u0131k</span></td><td><span  >olu\u015ftursayd\u0131n\u0131z</span></td><td><span  >olu\u015ftursayd\u0131lar</span></td></tr><tr><th colspan=\"3\" >optative</th><td><span  >olu\u015fturay\u0131m</span></td><td><span  >olu\u015fturas\u0131n</span></td><td><span  >olu\u015ftura</span></td><td><span  >olu\u015ftural\u0131m</span></td><td><span  >olu\u015fturas\u0131n\u0131z</span></td><td><span  >olu\u015fturalar</span></td></tr><tr><th colspan=\"3\" >progressive</th><td><span  >olu\u015fturmaktay\u0131m</span></td><td><span  >olu\u015fturmaktas\u0131n</span></td><td><span  >olu\u015fturmakta</span></td><td><span  >olu\u015fturmaktay\u0131z</span></td><td><span  >olu\u015fturmaktas\u0131n\u0131z</span></td><td><span  >olu\u015fturmaktalar</span></td></tr><tr><th colspan=\"3\" >necessitative</th><td><span  >olu\u015fturmal\u0131y\u0131m</span></td><td><span  >olu\u015fturmal\u0131s\u0131n</span></td><td><span  >olu\u015fturmal\u0131</span></td><td><span  >olu\u015fturmal\u0131y\u0131z</span></td><td><span  >olu\u015fturmal\u0131s\u0131n\u0131z</span></td><td><span  >olu\u015fturmal\u0131lar</span></td></tr><tr><th colspan=\"3\" >imperative</th><td></td><td><span  >olu\u015ftur</span></td><td><span  >olu\u015ftursun</span></td><td></td><td><span  >olu\u015fturun</span></td><td><span  >olu\u015ftursunlar</span></td></tr><tr><th colspan=\"9\"></th></tr><tr><th colspan=\"9\" >Positive interrogative</th></tr><tr><th colspan=\"9\"></th></tr><tr><th colspan=\"3\" rowspan=\"3\"></th><th colspan=\"3\" >singular</th><th colspan=\"3\" >plural</th></tr><tr><th >1 person</th><th >2 person</th><th >3 person</th><th >1 person</th><th >2 person</th><th >3 person</th></tr><tr><th >ben</th><th >sen</th><th >o</th><th >biz</th><th >siz</th><th >onlar</th></tr><tr><th rowspan=\"5\" >indicative</th><th rowspan=\"2\" >present</th><th >aorist</th><td>olu\u015fturur muyum?</td><td>olu\u015fturur musun?</td><td>olu\u015fturur mu?</td><td>olu\u015fturur muyuz?</td><td>olu\u015fturur musunuz?</td><td>olu\u015ftururlar m\u0131?</td></tr><tr><th >imperfective</th><td>olu\u015fturuyor muyum?</td><td>olu\u015fturuyor musun?</td><td>olu\u015fturuyor mu?</td><td>olu\u015fturuyor muyuz?</td><td>olu\u015fturuyor musunuz?</td><td>olu\u015fturuyorlar m\u0131?</td></tr><tr><th rowspan=\"2\" >past</th><th >perfective</th><td>olu\u015fturdum mu?</td><td>olu\u015fturdun mu?</td><td>olu\u015fturdu mu?</td><td>olu\u015fturduk mu?</td><td>olu\u015fturdunuz mu?</td><td>olu\u015fturdular m\u0131?</td></tr><tr><th >imperfective</th><td>olu\u015fturuyor muydum?</td><td>olu\u015fturuyor muydun?</td><td>olu\u015fturuyor muydu?</td><td>olu\u015fturuyor muyduk?</td><td>olu\u015fturuyor muydunuz?</td><td>olu\u015fturuyorlar m\u0131yd\u0131?</td></tr><tr><th colspan=\"2\" >future</th><td>olu\u015fturacak m\u0131y\u0131m?</td><td>olu\u015fturacak m\u0131s\u0131n?</td><td>olu\u015fturacak m\u0131?</td><td>olu\u015fturacak m\u0131y\u0131z?</td><td>olu\u015fturacak m\u0131s\u0131n\u0131z?</td><td>olu\u015fturacaklar m\u0131?</td></tr><tr><th rowspan=\"3\" >inferential</th><th colspan=\"2\" >perfective</th><td>olu\u015fturmu\u015f muyum?</td><td>olu\u015fturmu\u015f musun?</td><td>olu\u015fturmu\u015f mu?</td><td>olu\u015fturmu\u015f muyuz?</td><td>olu\u015fturmu\u015f musunuz?</td><td>olu\u015fturmu\u015flar m\u0131?</td></tr><tr><th colspan=\"2\" >aorist</th><td>olu\u015fturur muymu\u015fum?</td><td>olu\u015fturur muymu\u015fsun?</td><td>olu\u015fturur muymu\u015f?</td><td>olu\u015fturur muymu\u015fuz?</td><td>olu\u015fturur muymu\u015fsunuz?</td><td>olu\u015ftururlar m\u0131ym\u0131\u015f?</td></tr><tr><th colspan=\"2\" >imperfective</th><td>olu\u015fturuyor muymu\u015fum?</td><td>olu\u015fturuyor muymu\u015fsun?</td><td>olu\u015fturuyor muymu\u015f?</td><td>olu\u015fturuyor muymu\u015fuz?</td><td>olu\u015fturuyor muymu\u015fsunuz?</td><td>olu\u015fturuyorlar m\u0131ym\u0131\u015f?</td></tr><tr><th rowspan=\"2\" >conditional</th><th colspan=\"2\" >simple</th><td>olu\u015ftursam m\u0131?</td><td>olu\u015ftursan m\u0131?</td><td>olu\u015ftursa m\u0131?</td><td>olu\u015ftursak m\u0131?</td><td>olu\u015ftursan\u0131z m\u0131?</td><td>olu\u015ftursalar m\u0131?</td></tr><tr><th colspan=\"2\" >perfective</th><td>olu\u015ftursa m\u0131yd\u0131m?</td><td>olu\u015ftursa m\u0131yd\u0131n?</td><td>olu\u015ftursa m\u0131yd\u0131?</td><td>olu\u015ftursa m\u0131yd\u0131k?</td><td>olu\u015ftursa m\u0131yd\u0131n\u0131z?</td><td>olu\u015ftursalar m\u0131yd\u0131?</td></tr><tr><th colspan=\"3\" >progressive</th><td>olu\u015fturmakta m\u0131y\u0131m?</td><td>olu\u015fturmakta m\u0131s\u0131n?</td><td>olu\u015fturmakta m\u0131?</td><td>olu\u015fturmakta m\u0131y\u0131z?</td><td>olu\u015fturmakta m\u0131s\u0131n\u0131z?</td><td>olu\u015fturmaktalar m\u0131?</td></tr><tr><th colspan=\"3\" >necessitative</th><td>olu\u015fturmal\u0131 m\u0131y\u0131m?</td><td>olu\u015fturmal\u0131 m\u0131s\u0131n?</td><td>olu\u015fturmal\u0131 m\u0131?</td><td>olu\u015fturmal\u0131 m\u0131y\u0131z?</td><td>olu\u015fturmal\u0131 m\u0131s\u0131n\u0131z?</td><td>olu\u015fturmal\u0131lar m\u0131?</td></tr><tr><th colspan=\"9\"></th></tr><tr><th colspan=\"9\" >Negative declarative</th></tr><tr><th colspan=\"9\"></th></tr><tr><th colspan=\"3\" >infinitive</th><td colspan=\"6\"><span  >olu\u015fturmamak</span></td></tr><tr><th rowspan=\"3\" >impersonal participle</th><th colspan=\"2\" >imperfective</th><td colspan=\"6\"><span  >olu\u015fturmayan</span></td></tr><tr><th colspan=\"2\" >perfective</th><td colspan=\"6\"><span  >olu\u015fturmam\u0131\u015f</span></td></tr><tr><th colspan=\"2\" >prospective</th><td colspan=\"6\"><span  >olu\u015fturmayacak</span></td></tr><tr><th rowspan=\"2\" >personal participle</th><th colspan=\"2\" >non-prospective</th><td><span  >olu\u015fturmad\u0131\u011f\u0131m</span></td><td><span  >olu\u015fturmad\u0131\u011f\u0131n</span></td><td><span  >olu\u015fturmad\u0131\u011f\u0131</span></td><td><span  >olu\u015fturmad\u0131\u011f\u0131m\u0131z</span></td><td><span  >olu\u015fturmad\u0131\u011f\u0131n\u0131z</span></td><td><span  >olu\u015fturmad\u0131klar\u0131</span></td></tr><tr><th colspan=\"2\" >prospective</th><td><span  >olu\u015fturmayaca\u011f\u0131m</span></td><td><span  >olu\u015fturmayaca\u011f\u0131n</span></td><td><span  >olu\u015fturmayaca\u011f\u0131</span></td><td><span  >olu\u015fturmayaca\u011f\u0131m\u0131z</span></td><td><span  >olu\u015fturmayaca\u011f\u0131n\u0131z</span></td><td><span  >olu\u015fturmayacaklar\u0131</span></td></tr><tr><th colspan=\"3\" >verbal noun</th><td colspan=\"6\"><span  >olu\u015fturmama</span></td></tr><tr><th colspan=\"3\" >way of doing</th><td colspan=\"6\"><span  >olu\u015fturmayu\u015f</span></td></tr><tr><th colspan=\"3\" rowspan=\"3\"></th><th colspan=\"3\" >singular</th><th colspan=\"3\" >plural</th></tr><tr><th >1 person</th><th >2 person</th><th >3 person</th><th >1 person</th><th >2 person</th><th >3 person</th></tr><tr><th >ben</th><th >sen</th><th >o</th><th >biz</th><th >siz</th><th >onlar</th></tr><tr><th rowspan=\"5\" >indicative</th><th rowspan=\"2\" >present</th><th >aorist</th><td><span  >olu\u015fturmam</span></td><td><span  >olu\u015fturmazs\u0131n</span></td><td><span  >olu\u015fturmaz</span></td><td><span  >olu\u015fturmay\u0131z</span></td><td><span  >olu\u015fturmazs\u0131n\u0131z</span></td><td><span  >olu\u015fturmazlar</span></td></tr><tr><th >imperfective</th><td><span  >olu\u015fturmuyorum</span></td><td><span  >olu\u015fturmuyorsun</span></td><td><span  >olu\u015fturmuyor</span></td><td><span  >olu\u015fturmuyoruz</span></td><td><span  >olu\u015fturmuyorsunuz</span></td><td><span  >olu\u015fturmuyorlar</span></td></tr><tr><th rowspan=\"2\" >past</th><th >perfective</th><td><span  >olu\u015fturmad\u0131m</span></td><td><span  >olu\u015fturmad\u0131n</span></td><td><span  >olu\u015fturmad\u0131</span></td><td><span  >olu\u015fturmad\u0131k</span></td><td><span  >olu\u015fturmad\u0131n\u0131z</span></td><td><span  >olu\u015fturmad\u0131lar</span></td></tr><tr><th >imperfective</th><td><span  >olu\u015fturmuyordum</span></td><td><span  >olu\u015fturmuyordun</span></td><td><span  >olu\u015fturmuyordu</span></td><td><span  >olu\u015fturmuyorduk</span></td><td><span  >olu\u015fturmuyordunuz</span></td><td><span  >olu\u015fturmuyorlard\u0131</span></td></tr><tr><th colspan=\"2\" >future</th><td><span  >olu\u015fturmayaca\u011f\u0131m</span></td><td><span  >olu\u015fturmayacaks\u0131n</span></td><td><span  >olu\u015fturmayacak</span></td><td><span  >olu\u015fturmayaca\u011f\u0131z</span></td><td><span  >olu\u015fturmayacaks\u0131n\u0131z</span></td><td><span  >olu\u015fturmayacaklar</span></td></tr><tr><th rowspan=\"3\" >inferential</th><th colspan=\"2\" >perfective</th><td><span  >olu\u015fturmam\u0131\u015f\u0131m</span></td><td><span  >olu\u015fturmam\u0131\u015fs\u0131n</span></td><td><span  >olu\u015fturmam\u0131\u015f</span></td><td><span  >olu\u015fturmam\u0131\u015f\u0131z</span></td><td><span  >olu\u015fturmam\u0131\u015fs\u0131n\u0131z</span></td><td><span  >olu\u015fturmam\u0131\u015flar</span></td></tr><tr><th colspan=\"2\" >aorist</th><td><span  >olu\u015fturmazm\u0131\u015f\u0131m</span></td><td><span  >olu\u015fturmazm\u0131\u015fs\u0131n</span></td><td><span  >olu\u015fturmazm\u0131\u015f</span></td><td><span  >olu\u015fturmazm\u0131\u015f\u0131z</span></td><td><span  >olu\u015fturmazm\u0131\u015fs\u0131n\u0131z</span></td><td><span  >olu\u015fturmazlarm\u0131\u015f</span></td></tr><tr><th colspan=\"2\" >imperfective</th><td><span  >olu\u015fturmuyormu\u015fum</span></td><td><span  >olu\u015fturmuyormu\u015fsun</span></td><td><span  >olu\u015fturmuyormu\u015f</span></td><td><span  >olu\u015fturmuyormu\u015fuz</span></td><td><span  >olu\u015fturmuyormu\u015fsunuz</span></td><td><span  >olu\u015fturmuyorlarm\u0131\u015f</span></td></tr><tr><th rowspan=\"2\" >conditional</th><th colspan=\"2\" >simple</th><td><span  >olu\u015fturmasam</span></td><td><span  >olu\u015fturmasan</span></td><td><span  >olu\u015fturmasa</span></td><td><span  >olu\u015fturmasak</span></td><td><span  >olu\u015fturmasan\u0131z</span></td><td><span  >olu\u015fturmasalar</span></td></tr><tr><th colspan=\"2\" >perfective</th><td><span  >olu\u015fturmasayd\u0131m</span></td><td><span  >olu\u015fturmasayd\u0131n</span></td><td><span  >olu\u015fturmasayd\u0131</span></td><td><span  >olu\u015fturmasayd\u0131k</span></td><td><span  >olu\u015fturmasayd\u0131n\u0131z</span></td><td><span  >olu\u015fturmasayd\u0131lar</span></td></tr><tr><th colspan=\"3\" >optative</th><td><span  >olu\u015fturmayay\u0131m</span></td><td><span  >olu\u015fturmayas\u0131n</span></td><td><span  >olu\u015fturmaya</span></td><td><span  >olu\u015fturmayal\u0131m</span></td><td><span  >olu\u015fturmayas\u0131n\u0131z</span></td><td><span  >olu\u015fturmayalar</span></td></tr><tr><th colspan=\"3\" >progressive</th><td><span  >olu\u015fturmamaktay\u0131m</span></td><td><span  >olu\u015fturmamaktas\u0131n</span></td><td><span  >olu\u015fturmamakta</span></td><td><span  >olu\u015fturmamaktay\u0131z</span></td><td><span  >olu\u015fturmamaktas\u0131n\u0131z</span></td><td><span  >olu\u015fturmamaktalar</span></td></tr><tr><th colspan=\"3\" >necessitative</th><td><span  >olu\u015fturmamal\u0131y\u0131m</span></td><td><span  >olu\u015fturmamal\u0131s\u0131n</span></td><td><span  >olu\u015fturmamal\u0131</span></td><td><span  >olu\u015fturmamal\u0131y\u0131z</span></td><td><span  >olu\u015fturmamal\u0131s\u0131n\u0131z</span></td><td><span  >olu\u015fturmamal\u0131lar</span></td></tr><tr><th colspan=\"3\" >imperative</th><td></td><td><span  >olu\u015fturma</span></td><td><span  >olu\u015fturmas\u0131n</span></td><td></td><td><span  >olu\u015fturmay\u0131n</span></td><td><span  >olu\u015fturmas\u0131nlar</span></td></tr><tr><th colspan=\"9\"></th></tr><tr><th colspan=\"9\" >Negative interrogative</th></tr><tr><th colspan=\"9\"></th></tr><tr><th colspan=\"3\" rowspan=\"3\"></th><th colspan=\"3\" >singular</th><th colspan=\"3\" >plural</th></tr><tr><th >1 person</th><th >2 person</th><th >3 person</th><th >1 person</th><th >2 person</th><th >3 person</th></tr><tr><th >ben</th><th >sen</th><th >o</th><th >biz</th><th >siz</th><th >onlar</th></tr><tr><th rowspan=\"5\" >indicative</th><th rowspan=\"2\" >present</th><th >aorist</th><td>olu\u015fturmaz m\u0131y\u0131m?</td><td>olu\u015fturmaz m\u0131s\u0131n?</td><td>olu\u015fturmaz m\u0131?</td><td>olu\u015fturmaz m\u0131y\u0131z?</td><td>olu\u015fturmaz m\u0131s\u0131n\u0131z?</td><td>olu\u015fturmazlar m\u0131?</td></tr><tr><th >imperfective</th><td>olu\u015fturmuyor muyum?</td><td>olu\u015fturmuyor musun?</td><td>olu\u015fturmuyor mu?</td><td>olu\u015fturmuyor muyuz?</td><td>olu\u015fturmuyor musunuz?</td><td>olu\u015fturmuyorlar m\u0131?</td></tr><tr><th rowspan=\"2\" >past</th><th >perfective</th><td>olu\u015fturmad\u0131m m\u0131?</td><td>olu\u015fturmad\u0131n m\u0131?</td><td>olu\u015fturmad\u0131 m\u0131?</td><td>olu\u015fturmad\u0131k m\u0131?</td><td>olu\u015fturmad\u0131n\u0131z m\u0131?</td><td>olu\u015fturmad\u0131lar m\u0131?</td></tr><tr><th >imperfective</th><td>olu\u015fturmuyor muydum?</td><td>olu\u015fturmuyor muydun?</td><td>olu\u015fturmuyor muydu?</td><td>olu\u015fturmuyor muyduk?</td><td>olu\u015fturmuyor muydunuz?</td><td>olu\u015fturmuyorlar m\u0131yd\u0131?</td></tr><tr><th colspan=\"2\" >future</th><td>olu\u015fturmayacak m\u0131y\u0131m?</td><td>olu\u015fturmayacak m\u0131s\u0131n?</td><td>olu\u015fturmayacak m\u0131?</td><td>olu\u015fturmayacak m\u0131y\u0131z?</td><td>olu\u015fturmayacak m\u0131s\u0131n\u0131z?</td><td>olu\u015fturmayacaklar m\u0131?</td></tr><tr><th rowspan=\"3\" >inferential</th><th colspan=\"2\" >perfective</th><td>olu\u015fturmam\u0131\u015f m\u0131y\u0131m?</td><td>olu\u015fturmam\u0131\u015f m\u0131s\u0131n?</td><td>olu\u015fturmam\u0131\u015f m\u0131?</td><td>olu\u015fturmam\u0131\u015f m\u0131y\u0131z?</td><td>olu\u015fturmam\u0131\u015f m\u0131s\u0131n\u0131z?</td><td>olu\u015fturmam\u0131\u015flar m\u0131?</td></tr><tr><th colspan=\"2\" >aorist</th><td>olu\u015fturmaz m\u0131ym\u0131\u015f\u0131m?</td><td>olu\u015fturmaz m\u0131ym\u0131\u015fs\u0131n?</td><td>olu\u015fturmaz m\u0131ym\u0131\u015f?</td><td>olu\u015fturmaz m\u0131ym\u0131\u015f\u0131z?</td><td>olu\u015fturmaz m\u0131ym\u0131\u015fs\u0131n\u0131z?</td><td>olu\u015fturmazlar m\u0131ym\u0131\u015f?</td></tr><tr><th colspan=\"2\" >imperfective</th><td>olu\u015fturmuyor muymu\u015fum?</td><td>olu\u015fturmuyor muymu\u015fsun?</td><td>olu\u015fturmuyor muymu\u015f?</td><td>olu\u015fturmuyor muymu\u015fuz?</td><td>olu\u015fturmuyor muymu\u015fsunuz?</td><td>olu\u015fturmuyorlar m\u0131ym\u0131\u015f?</td></tr><tr><th rowspan=\"2\" >conditional</th><th colspan=\"2\" >simple</th><td>olu\u015fturmasam m\u0131?</td><td>olu\u015fturmasan m\u0131?</td><td>olu\u015fturmasa m\u0131?</td><td>olu\u015fturmasak m\u0131?</td><td>olu\u015fturmasan\u0131z m\u0131?</td><td>olu\u015fturmasalar m\u0131?</td></tr><tr><th colspan=\"2\" >perfective</th><td>olu\u015fturmasa m\u0131yd\u0131m?</td><td>olu\u015fturmasa m\u0131yd\u0131n?</td><td>olu\u015fturmasa m\u0131yd\u0131?</td><td>olu\u015fturmasa m\u0131yd\u0131k?</td><td>olu\u015fturmasa m\u0131yd\u0131n\u0131z?</td><td>olu\u015fturmasalar m\u0131yd\u0131?</td></tr><tr><th colspan=\"3\" >progressive</th><td>olu\u015fturmamakta m\u0131y\u0131m?</td><td>olu\u015fturmamakta m\u0131s\u0131n?</td><td>olu\u015fturmamakta m\u0131?</td><td>olu\u015fturmamakta m\u0131y\u0131z?</td><td>olu\u015fturmamakta m\u0131s\u0131n\u0131z?</td><td>olu\u015fturmamaktalar m\u0131?</td></tr><tr><th colspan=\"3\" >necessitative</th><td>olu\u015fturmamal\u0131 m\u0131y\u0131m?</td><td>olu\u015fturmamal\u0131 m\u0131s\u0131n?</td><td>olu\u015fturmamal\u0131 m\u0131?</td><td>olu\u015fturmamal\u0131 m\u0131y\u0131z?</td><td>olu\u015fturmamal\u0131 m\u0131s\u0131n\u0131z?</td><td>olu\u015fturmamal\u0131lar m\u0131?</td></tr></tbody></table>'></iframe>", "ele\u015ftirmek": "<iframe srcdoc='Conjugation of ele\u015ftirmek (aorist in -<i  >V\u2074r</i>)<p><i><b>Note:</b> Actual conjugations can be more complex than tables below. Compound forms with the auxiliary <i  >olmak</i> not shown. See also Appendix:Turkish suffixes#Verbs.</i></p><table  style=\"background:#F9F9F9; text-align:center; width:100%\"><tbody><tr><th colspan=\"9\" >Positive declarative</th></tr><tr><th colspan=\"9\"></th></tr><tr><th colspan=\"3\" >infinitive</th><td colspan=\"6\"><span  ><strong >ele\u015ftirmek</strong></span></td></tr><tr><th rowspan=\"3\" >impersonal participle</th><th colspan=\"2\" >imperfective</th><td colspan=\"6\"><span  >ele\u015ftiren</span></td></tr><tr><th colspan=\"2\" >perfective</th><td colspan=\"6\"><span  >ele\u015ftirmi\u015f</span></td></tr><tr><th colspan=\"2\" >prospective</th><td colspan=\"6\"><span  >ele\u015ftirecek</span></td></tr><tr><th rowspan=\"2\" >personal participle</th><th colspan=\"2\" >non-prospective</th><td><span  >ele\u015ftirdi\u011fim</span></td><td><span  >ele\u015ftirdi\u011fin</span></td><td><span  >ele\u015ftirdi\u011fi</span></td><td><span  >ele\u015ftirdi\u011fimiz</span></td><td><span  >ele\u015ftirdi\u011finiz</span></td><td><span  >ele\u015ftirdikleri</span></td></tr><tr><th colspan=\"2\" >prospective</th><td><span  >ele\u015ftirece\u011fim</span></td><td><span  >ele\u015ftirece\u011fin</span></td><td><span  >ele\u015ftirece\u011fi</span></td><td><span  >ele\u015ftirece\u011fimiz</span></td><td><span  >ele\u015ftirece\u011finiz</span></td><td><span  >ele\u015ftirecekleri</span></td></tr><tr><th colspan=\"3\" >verbal noun</th><td colspan=\"6\"><span  >ele\u015ftirme</span></td></tr><tr><th colspan=\"3\" >way of doing</th><td colspan=\"6\"><span  >ele\u015ftiri\u015f</span></td></tr><tr><th colspan=\"3\" rowspan=\"3\"></th><th colspan=\"3\" >singular</th><th colspan=\"3\" >plural</th></tr><tr><th >1 person</th><th >2 person</th><th >3 person</th><th >1 person</th><th >2 person</th><th >3 person</th></tr><tr><th >ben</th><th >sen</th><th >o</th><th >biz</th><th >siz</th><th >onlar</th></tr><tr><th rowspan=\"5\" >indicative</th><th rowspan=\"2\" >present</th><th >aorist</th><td><span  >ele\u015ftiririm</span></td><td><span  >ele\u015ftirirsin</span></td><td><span  >ele\u015ftirir</span></td><td><span  >ele\u015ftiririz</span></td><td><span  >ele\u015ftirirsiniz</span></td><td><span  >ele\u015ftirirler</span></td></tr><tr><th >imperfective</th><td><span  >ele\u015ftiriyorum</span></td><td><span  >ele\u015ftiriyorsun</span></td><td><span  >ele\u015ftiriyor</span></td><td><span  >ele\u015ftiriyoruz</span></td><td><span  >ele\u015ftiriyorsunuz</span></td><td><span  >ele\u015ftiriyorlar</span></td></tr><tr><th rowspan=\"2\" >past</th><th >perfective</th><td><span  >ele\u015ftirdim</span></td><td><span  >ele\u015ftirdin</span></td><td><span  >ele\u015ftirdi</span></td><td><span  >ele\u015ftirdik</span></td><td><span  >ele\u015ftirdiniz</span></td><td><span  >ele\u015ftirdiler</span></td></tr><tr><th >imperfective</th><td><span  >ele\u015ftiriyordum</span></td><td><span  >ele\u015ftiriyordun</span></td><td><span  >ele\u015ftiriyordu</span></td><td><span  >ele\u015ftiriyorduk</span></td><td><span  >ele\u015ftiriyordunuz</span></td><td><span  >ele\u015ftiriyorlard\u0131 (or ele\u015ftiriyordular)</span></td></tr><tr><th colspan=\"2\" >future</th><td><span  >ele\u015ftirece\u011fim</span></td><td><span  >ele\u015ftireceksin</span></td><td><span  >ele\u015ftirecek</span></td><td><span  >ele\u015ftirece\u011fiz</span></td><td><span  >ele\u015ftireceksiniz</span></td><td><span  >ele\u015ftirecekler</span></td></tr><tr><th rowspan=\"3\" >inferential</th><th colspan=\"2\" >perfective</th><td><span  >ele\u015ftirmi\u015fim</span></td><td><span  >ele\u015ftirmi\u015fsin</span></td><td><span  >ele\u015ftirmi\u015f</span></td><td><span  >ele\u015ftirmi\u015fiz</span></td><td><span  >ele\u015ftirmi\u015fsiniz</span></td><td><span  >ele\u015ftirmi\u015fler</span></td></tr><tr><th colspan=\"2\" >aorist</th><td><span  >ele\u015ftirirmi\u015fim</span></td><td><span  >ele\u015ftirirmi\u015fsin</span></td><td><span  >ele\u015ftirirmi\u015f</span></td><td><span  >ele\u015ftirirmi\u015fiz</span></td><td><span  >ele\u015ftirirmi\u015fsiniz</span></td><td><span  >ele\u015ftirirlermi\u015f (or ele\u015ftirirmi\u015flar)</span></td></tr><tr><th colspan=\"2\" >imperfective</th><td><span  >ele\u015ftiriyormu\u015fum</span></td><td><span  >ele\u015ftiriyormu\u015fsun</span></td><td><span  >ele\u015ftiriyormu\u015f</span></td><td><span  >ele\u015ftiriyormu\u015fuz</span></td><td><span  >ele\u015ftiriyormu\u015fsunuz</span></td><td><span  >ele\u015ftiriyorlarm\u0131\u015f</span></td></tr><tr><th rowspan=\"2\" >conditional</th><th colspan=\"2\" >simple</th><td><span  >ele\u015ftirsem</span></td><td><span  >ele\u015ftirsen</span></td><td><span  >ele\u015ftirse</span></td><td><span  >ele\u015ftirsek</span></td><td><span  >ele\u015ftirseniz</span></td><td><span  >ele\u015ftirseler</span></td></tr><tr><th colspan=\"2\" >perfective</th><td><span  >ele\u015ftirseydim</span></td><td><span  >ele\u015ftirseydin</span></td><td><span  >ele\u015ftirseydi</span></td><td><span  >ele\u015ftirseydik</span></td><td><span  >ele\u015ftirseydiniz</span></td><td><span  >ele\u015ftirseydiler</span></td></tr><tr><th colspan=\"3\" >optative</th><td><span  >ele\u015ftireyim</span></td><td><span  >ele\u015ftiresin</span></td><td><span  >ele\u015ftire</span></td><td><span  >ele\u015ftirelim</span></td><td><span  >ele\u015ftiresiniz</span></td><td><span  >ele\u015ftireler</span></td></tr><tr><th colspan=\"3\" >progressive</th><td><span  >ele\u015ftirmekteyim</span></td><td><span  >ele\u015ftirmektesin</span></td><td><span  >ele\u015ftirmekte</span></td><td><span  >ele\u015ftirmekteyiz</span></td><td><span  >ele\u015ftirmektesiniz</span></td><td><span  >ele\u015ftirmekteler</span></td></tr><tr><th colspan=\"3\" >necessitative</th><td><span  >ele\u015ftirmeliyim</span></td><td><span  >ele\u015ftirmelisin</span></td><td><span  >ele\u015ftirmeli</span></td><td><span  >ele\u015ftirmeliyiz</span></td><td><span  >ele\u015ftirmelisiniz</span></td><td><span  >ele\u015ftirmeliler</span></td></tr><tr><th colspan=\"3\" >imperative</th><td></td><td><span  >ele\u015ftir</span></td><td><span  >ele\u015ftirsin</span></td><td></td><td><span  >ele\u015ftirin</span></td><td><span  >ele\u015ftirsinler</span></td></tr><tr><th colspan=\"9\"></th></tr><tr><th colspan=\"9\" >Positive interrogative</th></tr><tr><th colspan=\"9\"></th></tr><tr><th colspan=\"3\" rowspan=\"3\"></th><th colspan=\"3\" >singular</th><th colspan=\"3\" >plural</th></tr><tr><th >1 person</th><th >2 person</th><th >3 person</th><th >1 person</th><th >2 person</th><th >3 person</th></tr><tr><th >ben</th><th >sen</th><th >o</th><th >biz</th><th >siz</th><th >onlar</th></tr><tr><th rowspan=\"5\" >indicative</th><th rowspan=\"2\" >present</th><th >aorist</th><td>ele\u015ftirir miyim?</td><td>ele\u015ftirir misin?</td><td>ele\u015ftirir mi?</td><td>ele\u015ftirir miyiz?</td><td>ele\u015ftirir misiniz?</td><td>ele\u015ftirirler mi?</td></tr><tr><th >imperfective</th><td>ele\u015ftiriyor muyum?</td><td>ele\u015ftiriyor musun?</td><td>ele\u015ftiriyor mu?</td><td>ele\u015ftiriyor muyuz?</td><td>ele\u015ftiriyor musunuz?</td><td>ele\u015ftiriyorlar m\u0131?</td></tr><tr><th rowspan=\"2\" >past</th><th >perfective</th><td>ele\u015ftirdim mi?</td><td>ele\u015ftirdin mi?</td><td>ele\u015ftirdi mi?</td><td>ele\u015ftirdik mi?</td><td>ele\u015ftirdiniz mi?</td><td>ele\u015ftirdiler mi?</td></tr><tr><th >imperfective</th><td>ele\u015ftiriyor muydum?</td><td>ele\u015ftiriyor muydun?</td><td>ele\u015ftiriyor muydu?</td><td>ele\u015ftiriyor muyduk?</td><td>ele\u015ftiriyor muydunuz?</td><td>ele\u015ftiriyorlar m\u0131yd\u0131?</td></tr><tr><th colspan=\"2\" >future</th><td>ele\u015ftirecek miyim?</td><td>ele\u015ftirecek misin?</td><td>ele\u015ftirecek mi?</td><td>ele\u015ftirecek miyiz?</td><td>ele\u015ftirecek misiniz?</td><td>ele\u015ftirecekler mi?</td></tr><tr><th rowspan=\"3\" >inferential</th><th colspan=\"2\" >perfective</th><td>ele\u015ftirmi\u015f miyim?</td><td>ele\u015ftirmi\u015f misin?</td><td>ele\u015ftirmi\u015f mi?</td><td>ele\u015ftirmi\u015f miyiz?</td><td>ele\u015ftirmi\u015f misiniz?</td><td>ele\u015ftirmi\u015fler mi?</td></tr><tr><th colspan=\"2\" >aorist</th><td>ele\u015ftirir miymi\u015fim?</td><td>ele\u015ftirir miymi\u015fsin?</td><td>ele\u015ftirir miymi\u015f?</td><td>ele\u015ftirir miymi\u015fiz?</td><td>ele\u015ftirir miymi\u015fsiniz?</td><td>ele\u015ftirirler miymi\u015f?</td></tr><tr><th colspan=\"2\" >imperfective</th><td>ele\u015ftiriyor muymu\u015fum?</td><td>ele\u015ftiriyor muymu\u015fsun?</td><td>ele\u015ftiriyor muymu\u015f?</td><td>ele\u015ftiriyor muymu\u015fuz?</td><td>ele\u015ftiriyor muymu\u015fsunuz?</td><td>ele\u015ftiriyorlar m\u0131ym\u0131\u015f?</td></tr><tr><th rowspan=\"2\" >conditional</th><th colspan=\"2\" >simple</th><td>ele\u015ftirsem mi?</td><td>ele\u015ftirsen mi?</td><td>ele\u015ftirse mi?</td><td>ele\u015ftirsek mi?</td><td>ele\u015ftirseniz mi?</td><td>ele\u015ftirseler mi?</td></tr><tr><th colspan=\"2\" >perfective</th><td>ele\u015ftirse miydim?</td><td>ele\u015ftirse miydin?</td><td>ele\u015ftirse miydi?</td><td>ele\u015ftirse miydik?</td><td>ele\u015ftirse miydiniz?</td><td>ele\u015ftirseler miydi?</td></tr><tr><th colspan=\"3\" >progressive</th><td>ele\u015ftirmekte miyim?</td><td>ele\u015ftirmekte misin?</td><td>ele\u015ftirmekte mi?</td><td>ele\u015ftirmekte miyiz?</td><td>ele\u015ftirmekte misiniz?</td><td>ele\u015ftirmekteler mi?</td></tr><tr><th colspan=\"3\" >necessitative</th><td>ele\u015ftirmeli miyim?</td><td>ele\u015ftirmeli misin?</td><td>ele\u015ftirmeli mi?</td><td>ele\u015ftirmeli miyiz?</td><td>ele\u015ftirmeli misiniz?</td><td>ele\u015ftirmeliler mi?</td></tr><tr><th colspan=\"9\"></th></tr><tr><th colspan=\"9\" >Negative declarative</th></tr><tr><th colspan=\"9\"></th></tr><tr><th colspan=\"3\" >infinitive</th><td colspan=\"6\"><span  >ele\u015ftirmemek</span></td></tr><tr><th rowspan=\"3\" >impersonal participle</th><th colspan=\"2\" >imperfective</th><td colspan=\"6\"><span  >ele\u015ftirmeyen</span></td></tr><tr><th colspan=\"2\" >perfective</th><td colspan=\"6\"><span  >ele\u015ftirmemi\u015f</span></td></tr><tr><th colspan=\"2\" >prospective</th><td colspan=\"6\"><span  >ele\u015ftirmeyecek</span></td></tr><tr><th rowspan=\"2\" >personal participle</th><th colspan=\"2\" >non-prospective</th><td><span  >ele\u015ftirmedi\u011fim</span></td><td><span  >ele\u015ftirmedi\u011fin</span></td><td><span  >ele\u015ftirmedi\u011fi</span></td><td><span  >ele\u015ftirmedi\u011fimiz</span></td><td><span  >ele\u015ftirmedi\u011finiz</span></td><td><span  >ele\u015ftirmedikleri</span></td></tr><tr><th colspan=\"2\" >prospective</th><td><span  >ele\u015ftirmeyece\u011fim</span></td><td><span  >ele\u015ftirmeyece\u011fin</span></td><td><span  >ele\u015ftirmeyece\u011fi</span></td><td><span  >ele\u015ftirmeyece\u011fimiz</span></td><td><span  >ele\u015ftirmeyece\u011finiz</span></td><td><span  >ele\u015ftirmeyecekleri</span></td></tr><tr><th colspan=\"3\" >verbal noun</th><td colspan=\"6\"><span  >ele\u015ftirmeme</span></td></tr><tr><th colspan=\"3\" >way of doing</th><td colspan=\"6\"><span  >ele\u015ftirmeyi\u015f</span></td></tr><tr><th colspan=\"3\" rowspan=\"3\"></th><th colspan=\"3\" >singular</th><th colspan=\"3\" >plural</th></tr><tr><th >1 person</th><th >2 person</th><th >3 person</th><th >1 person</th><th >2 person</th><th >3 person</th></tr><tr><th >ben</th><th >sen</th><th >o</th><th >biz</th><th >siz</th><th >onlar</th></tr><tr><th rowspan=\"5\" >indicative</th><th rowspan=\"2\" >present</th><th >aorist</th><td><span  >ele\u015ftirmem</span></td><td><span  >ele\u015ftirmezsin</span></td><td><span  >ele\u015ftirmez</span></td><td><span  >ele\u015ftirmeyiz</span></td><td><span  >ele\u015ftirmezsiniz</span></td><td><span  >ele\u015ftirmezler</span></td></tr><tr><th >imperfective</th><td><span  >ele\u015ftirmiyorum</span></td><td><span  >ele\u015ftirmiyorsun</span></td><td><span  >ele\u015ftirmiyor</span></td><td><span  >ele\u015ftirmiyoruz</span></td><td><span  >ele\u015ftirmiyorsunuz</span></td><td><span  >ele\u015ftirmiyorlar</span></td></tr><tr><th rowspan=\"2\" >past</th><th >perfective</th><td><span  >ele\u015ftirmedim</span></td><td><span  >ele\u015ftirmedin</span></td><td><span  >ele\u015ftirmedi</span></td><td><span  >ele\u015ftirmedik</span></td><td><span  >ele\u015ftirmediniz</span></td><td><span  >ele\u015ftirmediler</span></td></tr><tr><th >imperfective</th><td><span  >ele\u015ftirmiyordum</span></td><td><span  >ele\u015ftirmiyordun</span></td><td><span  >ele\u015ftirmiyordu</span></td><td><span  >ele\u015ftirmiyorduk</span></td><td><span  >ele\u015ftirmiyordunuz</span></td><td><span  >ele\u015ftirmiyorlard\u0131</span></td></tr><tr><th colspan=\"2\" >future</th><td><span  >ele\u015ftirmeyece\u011fim</span></td><td><span  >ele\u015ftirmeyeceksin</span></td><td><span  >ele\u015ftirmeyecek</span></td><td><span  >ele\u015ftirmeyece\u011fiz</span></td><td><span  >ele\u015ftirmeyeceksiniz</span></td><td><span  >ele\u015ftirmeyecekler</span></td></tr><tr><th rowspan=\"3\" >inferential</th><th colspan=\"2\" >perfective</th><td><span  >ele\u015ftirmemi\u015fim</span></td><td><span  >ele\u015ftirmemi\u015fsin</span></td><td><span  >ele\u015ftirmemi\u015f</span></td><td><span  >ele\u015ftirmemi\u015fiz</span></td><td><span  >ele\u015ftirmemi\u015fsiniz</span></td><td><span  >ele\u015ftirmemi\u015fler</span></td></tr><tr><th colspan=\"2\" >aorist</th><td><span  >ele\u015ftirmezmi\u015fim</span></td><td><span  >ele\u015ftirmezmi\u015fsin</span></td><td><span  >ele\u015ftirmezmi\u015f</span></td><td><span  >ele\u015ftirmezmi\u015fiz</span></td><td><span  >ele\u015ftirmezmi\u015fsiniz</span></td><td><span  >ele\u015ftirmezlermi\u015f</span></td></tr><tr><th colspan=\"2\" >imperfective</th><td><span  >ele\u015ftirmiyormu\u015fum</span></td><td><span  >ele\u015ftirmiyormu\u015fsun</span></td><td><span  >ele\u015ftirmiyormu\u015f</span></td><td><span  >ele\u015ftirmiyormu\u015fuz</span></td><td><span  >ele\u015ftirmiyormu\u015fsunuz</span></td><td><span  >ele\u015ftirmiyorlarm\u0131\u015f</span></td></tr><tr><th rowspan=\"2\" >conditional</th><th colspan=\"2\" >simple</th><td><span  >ele\u015ftirmesem</span></td><td><span  >ele\u015ftirmesen</span></td><td><span  >ele\u015ftirmese</span></td><td><span  >ele\u015ftirmesek</span></td><td><span  >ele\u015ftirmeseniz</span></td><td><span  >ele\u015ftirmeseler</span></td></tr><tr><th colspan=\"2\" >perfective</th><td><span  >ele\u015ftirmeseydim</span></td><td><span  >ele\u015ftirmeseydin</span></td><td><span  >ele\u015ftirmeseydi</span></td><td><span  >ele\u015ftirmeseydik</span></td><td><span  >ele\u015ftirmeseydiniz</span></td><td><span  >ele\u015ftirmeseydiler</span></td></tr><tr><th colspan=\"3\" >optative</th><td><span  >ele\u015ftirmeyeyim</span></td><td><span  >ele\u015ftirmeyesin</span></td><td><span  >ele\u015ftirmeye</span></td><td><span  >ele\u015ftirmeyelim</span></td><td><span  >ele\u015ftirmeyesiniz</span></td><td><span  >ele\u015ftirmeyeler</span></td></tr><tr><th colspan=\"3\" >progressive</th><td><span  >ele\u015ftirmemekteyim</span></td><td><span  >ele\u015ftirmemektesin</span></td><td><span  >ele\u015ftirmemekte</span></td><td><span  >ele\u015ftirmemekteyiz</span></td><td><span  >ele\u015ftirmemektesiniz</span></td><td><span  >ele\u015ftirmemekteler</span></td></tr><tr><th colspan=\"3\" >necessitative</th><td><span  >ele\u015ftirmemeliyim</span></td><td><span  >ele\u015ftirmemelisin</span></td><td><span  >ele\u015ftirmemeli</span></td><td><span  >ele\u015ftirmemeliyiz</span></td><td><span  >ele\u015ftirmemelisiniz</span></td><td><span  >ele\u015ftirmemeliler</span></td></tr><tr><th colspan=\"3\" >imperative</th><td></td><td><span  >ele\u015ftirme</span></td><td><span  >ele\u015ftirmesin</span></td><td></td><td><span  >ele\u015ftirmeyin</span></td><td><span  >ele\u015ftirmesinler</span></td></tr><tr><th colspan=\"9\"></th></tr><tr><th colspan=\"9\" >Negative interrogative</th></tr><tr><th colspan=\"9\"></th></tr><tr><th colspan=\"3\" rowspan=\"3\"></th><th colspan=\"3\" >singular</th><th colspan=\"3\" >plural</th></tr><tr><th >1 person</th><th >2 person</th><th >3 person</th><th >1 person</th><th >2 person</th><th >3 person</th></tr><tr><th >ben</th><th >sen</th><th >o</th><th >biz</th><th >siz</th><th >onlar</th></tr><tr><th rowspan=\"5\" >indicative</th><th rowspan=\"2\" >present</th><th >aorist</th><td>ele\u015ftirmez miyim?</td><td>ele\u015ftirmez misin?</td><td>ele\u015ftirmez mi?</td><td>ele\u015ftirmez miyiz?</td><td>ele\u015ftirmez misiniz?</td><td>ele\u015ftirmezler mi?</td></tr><tr><th >imperfective</th><td>ele\u015ftirmiyor muyum?</td><td>ele\u015ftirmiyor musun?</td><td>ele\u015ftirmiyor mu?</td><td>ele\u015ftirmiyor muyuz?</td><td>ele\u015ftirmiyor musunuz?</td><td>ele\u015ftirmiyorlar m\u0131?</td></tr><tr><th rowspan=\"2\" >past</th><th >perfective</th><td>ele\u015ftirmedim mi?</td><td>ele\u015ftirmedin mi?</td><td>ele\u015ftirmedi mi?</td><td>ele\u015ftirmedik mi?</td><td>ele\u015ftirmediniz mi?</td><td>ele\u015ftirmediler mi?</td></tr><tr><th >imperfective</th><td>ele\u015ftirmiyor muydum?</td><td>ele\u015ftirmiyor muydun?</td><td>ele\u015ftirmiyor muydu?</td><td>ele\u015ftirmiyor muyduk?</td><td>ele\u015ftirmiyor muydunuz?</td><td>ele\u015ftirmiyorlar m\u0131yd\u0131?</td></tr><tr><th colspan=\"2\" >future</th><td>ele\u015ftirmeyecek miyim?</td><td>ele\u015ftirmeyecek misin?</td><td>ele\u015ftirmeyecek mi?</td><td>ele\u015ftirmeyecek miyiz?</td><td>ele\u015ftirmeyecek misiniz?</td><td>ele\u015ftirmeyecekler mi?</td></tr><tr><th rowspan=\"3\" >inferential</th><th colspan=\"2\" >perfective</th><td>ele\u015ftirmemi\u015f miyim?</td><td>ele\u015ftirmemi\u015f misin?</td><td>ele\u015ftirmemi\u015f mi?</td><td>ele\u015ftirmemi\u015f miyiz?</td><td>ele\u015ftirmemi\u015f misiniz?</td><td>ele\u015ftirmemi\u015fler mi?</td></tr><tr><th colspan=\"2\" >aorist</th><td>ele\u015ftirmez miymi\u015fim?</td><td>ele\u015ftirmez miymi\u015fsin?</td><td>ele\u015ftirmez miymi\u015f?</td><td>ele\u015ftirmez miymi\u015fiz?</td><td>ele\u015ftirmez miymi\u015fsiniz?</td><td>ele\u015ftirmezler miymi\u015f?</td></tr><tr><th colspan=\"2\" >imperfective</th><td>ele\u015ftirmiyor muymu\u015fum?</td><td>ele\u015ftirmiyor muymu\u015fsun?</td><td>ele\u015ftirmiyor muymu\u015f?</td><td>ele\u015ftirmiyor muymu\u015fuz?</td><td>ele\u015ftirmiyor muymu\u015fsunuz?</td><td>ele\u015ftirmiyorlar m\u0131ym\u0131\u015f?</td></tr><tr><th rowspan=\"2\" >conditional</th><th colspan=\"2\" >simple</th><td>ele\u015ftirmesem mi?</td><td>ele\u015ftirmesen mi?</td><td>ele\u015ftirmese mi?</td><td>ele\u015ftirmesek mi?</td><td>ele\u015ftirmeseniz mi?</td><td>ele\u015ftirmeseler mi?</td></tr><tr><th colspan=\"2\" >perfective</th><td>ele\u015ftirmese miydim?</td><td>ele\u015ftirmese miydin?</td><td>ele\u015ftirmese miydi?</td><td>ele\u015ftirmese miydik?</td><td>ele\u015ftirmese miydiniz?</td><td>ele\u015ftirmeseler miydi?</td></tr><tr><th colspan=\"3\" >progressive</th><td>ele\u015ftirmemekte miyim?</td><td>ele\u015ftirmemekte misin?</td><td>ele\u015ftirmemekte mi?</td><td>ele\u015ftirmemekte miyiz?</td><td>ele\u015ftirmemekte misiniz?</td><td>ele\u015ftirmemekteler mi?</td></tr><tr><th colspan=\"3\" >necessitative</th><td>ele\u015ftirmemeli miyim?</td><td>ele\u015ftirmemeli misin?</td><td>ele\u015ftirmemeli mi?</td><td>ele\u015ftirmemeli miyiz?</td><td>ele\u015ftirmemeli misiniz?</td><td>ele\u015ftirmemeliler mi?</td></tr></tbody></table>'></iframe>", "ge\u00e7mek": "<iframe srcdoc='Conjugation of ge\u00e7mek (aorist in -<i  >V\u00b2r</i>)<p><i><b>Note:</b> Actual conjugations can be more complex than tables below. Compound forms with the auxiliary <i  >olmak</i> not shown. See also Appendix:Turkish suffixes#Verbs.</i></p><table  style=\"background:#F9F9F9; text-align:center; width:100%\"><tbody><tr><th colspan=\"9\" >Positive declarative</th></tr><tr><th colspan=\"9\"></th></tr><tr><th colspan=\"3\" >infinitive</th><td colspan=\"6\"><span  ><strong >ge\u00e7mek</strong></span></td></tr><tr><th rowspan=\"3\" >impersonal participle</th><th colspan=\"2\" >imperfective</th><td colspan=\"6\"><span  >ge\u00e7en</span></td></tr><tr><th colspan=\"2\" >perfective</th><td colspan=\"6\"><span  >ge\u00e7mi\u015f</span></td></tr><tr><th colspan=\"2\" >prospective</th><td colspan=\"6\"><span  >ge\u00e7ecek</span></td></tr><tr><th rowspan=\"2\" >personal participle</th><th colspan=\"2\" >non-prospective</th><td><span  >ge\u00e7ti\u011fim</span></td><td><span  >ge\u00e7ti\u011fin</span></td><td><span  >ge\u00e7ti\u011fi</span></td><td><span  >ge\u00e7ti\u011fimiz</span></td><td><span  >ge\u00e7ti\u011finiz</span></td><td><span  >ge\u00e7tikleri</span></td></tr><tr><th colspan=\"2\" >prospective</th><td><span  >ge\u00e7ece\u011fim</span></td><td><span  >ge\u00e7ece\u011fin</span></td><td><span  >ge\u00e7ece\u011fi</span></td><td><span  >ge\u00e7ece\u011fimiz</span></td><td><span  >ge\u00e7ece\u011finiz</span></td><td><span  >ge\u00e7ecekleri</span></td></tr><tr><th colspan=\"3\" >verbal noun</th><td colspan=\"6\"><span  >ge\u00e7me</span></td></tr><tr><th colspan=\"3\" >way of doing</th><td colspan=\"6\"><span  >ge\u00e7i\u015f</span></td></tr><tr><th colspan=\"3\" rowspan=\"3\"></th><th colspan=\"3\" >singular</th><th colspan=\"3\" >plural</th></tr><tr><th >1 person</th><th >2 person</th><th >3 person</th><th >1 person</th><th >2 person</th><th >3 person</th></tr><tr><th >ben</th><th >sen</th><th >o</th><th >biz</th><th >siz</th><th >onlar</th></tr><tr><th rowspan=\"5\" >indicative</th><th rowspan=\"2\" >present</th><th >aorist</th><td><span  >ge\u00e7erim</span></td><td><span  >ge\u00e7ersin</span></td><td><span  >ge\u00e7er</span></td><td><span  >ge\u00e7eriz</span></td><td><span  >ge\u00e7ersiniz</span></td><td><span  >ge\u00e7erler</span></td></tr><tr><th >imperfective</th><td><span  >ge\u00e7iyorum</span></td><td><span  >ge\u00e7iyorsun</span></td><td><span  >ge\u00e7iyor</span></td><td><span  >ge\u00e7iyoruz</span></td><td><span  >ge\u00e7iyorsunuz</span></td><td><span  >ge\u00e7iyorlar</span></td></tr><tr><th rowspan=\"2\" >past</th><th >perfective</th><td><span  >ge\u00e7tim</span></td><td><span  >ge\u00e7tin</span></td><td><span  >ge\u00e7ti</span></td><td><span  >ge\u00e7tik</span></td><td><span  >ge\u00e7tiniz</span></td><td><span  >ge\u00e7tiler</span></td></tr><tr><th >imperfective</th><td><span  >ge\u00e7iyordum</span></td><td><span  >ge\u00e7iyordun</span></td><td><span  >ge\u00e7iyordu</span></td><td><span  >ge\u00e7iyorduk</span></td><td><span  >ge\u00e7iyordunuz</span></td><td><span  >ge\u00e7iyorlard\u0131 (or ge\u00e7iyordular)</span></td></tr><tr><th colspan=\"2\" >future</th><td><span  >ge\u00e7ece\u011fim</span></td><td><span  >ge\u00e7eceksin</span></td><td><span  >ge\u00e7ecek</span></td><td><span  >ge\u00e7ece\u011fiz</span></td><td><span  >ge\u00e7eceksiniz</span></td><td><span  >ge\u00e7ecekler</span></td></tr><tr><th rowspan=\"3\" >inferential</th><th colspan=\"2\" >perfective</th><td><span  >ge\u00e7mi\u015fim</span></td><td><span  >ge\u00e7mi\u015fsin</span></td><td><span  >ge\u00e7mi\u015f</span></td><td><span  >ge\u00e7mi\u015fiz</span></td><td><span  >ge\u00e7mi\u015fsiniz</span></td><td><span  >ge\u00e7mi\u015fler</span></td></tr><tr><th colspan=\"2\" >aorist</th><td><span  >ge\u00e7ermi\u015fim</span></td><td><span  >ge\u00e7ermi\u015fsin</span></td><td><span  >ge\u00e7ermi\u015f</span></td><td><span  >ge\u00e7ermi\u015fiz</span></td><td><span  >ge\u00e7ermi\u015fsiniz</span></td><td><span  >ge\u00e7erlermi\u015f (or ge\u00e7ermi\u015flar)</span></td></tr><tr><th colspan=\"2\" >imperfective</th><td><span  >ge\u00e7iyormu\u015fum</span></td><td><span  >ge\u00e7iyormu\u015fsun</span></td><td><span  >ge\u00e7iyormu\u015f</span></td><td><span  >ge\u00e7iyormu\u015fuz</span></td><td><span  >ge\u00e7iyormu\u015fsunuz</span></td><td><span  >ge\u00e7iyorlarm\u0131\u015f</span></td></tr><tr><th rowspan=\"2\" >conditional</th><th colspan=\"2\" >simple</th><td><span  >ge\u00e7sem</span></td><td><span  >ge\u00e7sen</span></td><td><span  >ge\u00e7se</span></td><td><span  >ge\u00e7sek</span></td><td><span  >ge\u00e7seniz</span></td><td><span  >ge\u00e7seler</span></td></tr><tr><th colspan=\"2\" >perfective</th><td><span  >ge\u00e7seydim</span></td><td><span  >ge\u00e7seydin</span></td><td><span  >ge\u00e7seydi</span></td><td><span  >ge\u00e7seydik</span></td><td><span  >ge\u00e7seydiniz</span></td><td><span  >ge\u00e7seydiler</span></td></tr><tr><th colspan=\"3\" >optative</th><td><span  >ge\u00e7eyim</span></td><td><span  >ge\u00e7esin</span></td><td><span  >ge\u00e7e</span></td><td><span  >ge\u00e7elim</span></td><td><span  >ge\u00e7esiniz</span></td><td><span  >ge\u00e7eler</span></td></tr><tr><th colspan=\"3\" >progressive</th><td><span  >ge\u00e7mekteyim</span></td><td><span  >ge\u00e7mektesin</span></td><td><span  >ge\u00e7mekte</span></td><td><span  >ge\u00e7mekteyiz</span></td><td><span  >ge\u00e7mektesiniz</span></td><td><span  >ge\u00e7mekteler</span></td></tr><tr><th colspan=\"3\" >necessitative</th><td><span  >ge\u00e7meliyim</span></td><td><span  >ge\u00e7melisin</span></td><td><span  >ge\u00e7meli</span></td><td><span  >ge\u00e7meliyiz</span></td><td><span  >ge\u00e7melisiniz</span></td><td><span  >ge\u00e7meliler</span></td></tr><tr><th colspan=\"3\" >imperative</th><td></td><td><span  >ge\u00e7</span></td><td><span  >ge\u00e7sin</span></td><td></td><td><span  >ge\u00e7in</span></td><td><span  >ge\u00e7sinler</span></td></tr><tr><th colspan=\"9\"></th></tr><tr><th colspan=\"9\" >Positive interrogative</th></tr><tr><th colspan=\"9\"></th></tr><tr><th colspan=\"3\" rowspan=\"3\"></th><th colspan=\"3\" >singular</th><th colspan=\"3\" >plural</th></tr><tr><th >1 person</th><th >2 person</th><th >3 person</th><th >1 person</th><th >2 person</th><th >3 person</th></tr><tr><th >ben</th><th >sen</th><th >o</th><th >biz</th><th >siz</th><th >onlar</th></tr><tr><th rowspan=\"5\" >indicative</th><th rowspan=\"2\" >present</th><th >aorist</th><td>ge\u00e7er miyim?</td><td>ge\u00e7er misin?</td><td>ge\u00e7er mi?</td><td>ge\u00e7er miyiz?</td><td>ge\u00e7er misiniz?</td><td>ge\u00e7erler mi?</td></tr><tr><th >imperfective</th><td>ge\u00e7iyor muyum?</td><td>ge\u00e7iyor musun?</td><td>ge\u00e7iyor mu?</td><td>ge\u00e7iyor muyuz?</td><td>ge\u00e7iyor musunuz?</td><td>ge\u00e7iyorlar m\u0131?</td></tr><tr><th rowspan=\"2\" >past</th><th >perfective</th><td>ge\u00e7tim mi?</td><td>ge\u00e7tin mi?</td><td>ge\u00e7ti mi?</td><td>ge\u00e7tik mi?</td><td>ge\u00e7tiniz mi?</td><td>ge\u00e7tiler mi?</td></tr><tr><th >imperfective</th><td>ge\u00e7iyor muydum?</td><td>ge\u00e7iyor muydun?</td><td>ge\u00e7iyor muydu?</td><td>ge\u00e7iyor muyduk?</td><td>ge\u00e7iyor muydunuz?</td><td>ge\u00e7iyorlar m\u0131yd\u0131?</td></tr><tr><th colspan=\"2\" >future</th><td>ge\u00e7ecek miyim?</td><td>ge\u00e7ecek misin?</td><td>ge\u00e7ecek mi?</td><td>ge\u00e7ecek miyiz?</td><td>ge\u00e7ecek misiniz?</td><td>ge\u00e7ecekler mi?</td></tr><tr><th rowspan=\"3\" >inferential</th><th colspan=\"2\" >perfective</th><td>ge\u00e7mi\u015f miyim?</td><td>ge\u00e7mi\u015f misin?</td><td>ge\u00e7mi\u015f mi?</td><td>ge\u00e7mi\u015f miyiz?</td><td>ge\u00e7mi\u015f misiniz?</td><td>ge\u00e7mi\u015fler mi?</td></tr><tr><th colspan=\"2\" >aorist</th><td>ge\u00e7er miymi\u015fim?</td><td>ge\u00e7er miymi\u015fsin?</td><td>ge\u00e7er miymi\u015f?</td><td>ge\u00e7er miymi\u015fiz?</td><td>ge\u00e7er miymi\u015fsiniz?</td><td>ge\u00e7erler miymi\u015f?</td></tr><tr><th colspan=\"2\" >imperfective</th><td>ge\u00e7iyor muymu\u015fum?</td><td>ge\u00e7iyor muymu\u015fsun?</td><td>ge\u00e7iyor muymu\u015f?</td><td>ge\u00e7iyor muymu\u015fuz?</td><td>ge\u00e7iyor muymu\u015fsunuz?</td><td>ge\u00e7iyorlar m\u0131ym\u0131\u015f?</td></tr><tr><th rowspan=\"2\" >conditional</th><th colspan=\"2\" >simple</th><td>ge\u00e7sem mi?</td><td>ge\u00e7sen mi?</td><td>ge\u00e7se mi?</td><td>ge\u00e7sek mi?</td><td>ge\u00e7seniz mi?</td><td>ge\u00e7seler mi?</td></tr><tr><th colspan=\"2\" >perfective</th><td>ge\u00e7se miydim?</td><td>ge\u00e7se miydin?</td><td>ge\u00e7se miydi?</td><td>ge\u00e7se miydik?</td><td>ge\u00e7se miydiniz?</td><td>ge\u00e7seler miydi?</td></tr><tr><th colspan=\"3\" >progressive</th><td>ge\u00e7mekte miyim?</td><td>ge\u00e7mekte misin?</td><td>ge\u00e7mekte mi?</td><td>ge\u00e7mekte miyiz?</td><td>ge\u00e7mekte misiniz?</td><td>ge\u00e7mekteler mi?</td></tr><tr><th colspan=\"3\" >necessitative</th><td>ge\u00e7meli miyim?</td><td>ge\u00e7meli misin?</td><td>ge\u00e7meli mi?</td><td>ge\u00e7meli miyiz?</td><td>ge\u00e7meli misiniz?</td><td>ge\u00e7meliler mi?</td></tr><tr><th colspan=\"9\"></th></tr><tr><th colspan=\"9\" >Negative declarative</th></tr><tr><th colspan=\"9\"></th></tr><tr><th colspan=\"3\" >infinitive</th><td colspan=\"6\"><span  >ge\u00e7memek</span></td></tr><tr><th rowspan=\"3\" >impersonal participle</th><th colspan=\"2\" >imperfective</th><td colspan=\"6\"><span  >ge\u00e7meyen</span></td></tr><tr><th colspan=\"2\" >perfective</th><td colspan=\"6\"><span  >ge\u00e7memi\u015f</span></td></tr><tr><th colspan=\"2\" >prospective</th><td colspan=\"6\"><span  >ge\u00e7meyecek</span></td></tr><tr><th rowspan=\"2\" >personal participle</th><th colspan=\"2\" >non-prospective</th><td><span  >ge\u00e7medi\u011fim</span></td><td><span  >ge\u00e7medi\u011fin</span></td><td><span  >ge\u00e7medi\u011fi</span></td><td><span  >ge\u00e7medi\u011fimiz</span></td><td><span  >ge\u00e7medi\u011finiz</span></td><td><span  >ge\u00e7medikleri</span></td></tr><tr><th colspan=\"2\" >prospective</th><td><span  >ge\u00e7meyece\u011fim</span></td><td><span  >ge\u00e7meyece\u011fin</span></td><td><span  >ge\u00e7meyece\u011fi</span></td><td><span  >ge\u00e7meyece\u011fimiz</span></td><td><span  >ge\u00e7meyece\u011finiz</span></td><td><span  >ge\u00e7meyecekleri</span></td></tr><tr><th colspan=\"3\" >verbal noun</th><td colspan=\"6\"><span  >ge\u00e7meme</span></td></tr><tr><th colspan=\"3\" >way of doing</th><td colspan=\"6\"><span  >ge\u00e7meyi\u015f</span></td></tr><tr><th colspan=\"3\" rowspan=\"3\"></th><th colspan=\"3\" >singular</th><th colspan=\"3\" >plural</th></tr><tr><th >1 person</th><th >2 person</th><th >3 person</th><th >1 person</th><th >2 person</th><th >3 person</th></tr><tr><th >ben</th><th >sen</th><th >o</th><th >biz</th><th >siz</th><th >onlar</th></tr><tr><th rowspan=\"5\" >indicative</th><th rowspan=\"2\" >present</th><th >aorist</th><td><span  >ge\u00e7mem</span></td><td><span  >ge\u00e7mezsin</span></td><td><span  >ge\u00e7mez</span></td><td><span  >ge\u00e7meyiz</span></td><td><span  >ge\u00e7mezsiniz</span></td><td><span  >ge\u00e7mezler</span></td></tr><tr><th >imperfective</th><td><span  >ge\u00e7miyorum</span></td><td><span  >ge\u00e7miyorsun</span></td><td><span  >ge\u00e7miyor</span></td><td><span  >ge\u00e7miyoruz</span></td><td><span  >ge\u00e7miyorsunuz</span></td><td><span  >ge\u00e7miyorlar</span></td></tr><tr><th rowspan=\"2\" >past</th><th >perfective</th><td><span  >ge\u00e7medim</span></td><td><span  >ge\u00e7medin</span></td><td><span  >ge\u00e7medi</span></td><td><span  >ge\u00e7medik</span></td><td><span  >ge\u00e7mediniz</span></td><td><span  >ge\u00e7mediler</span></td></tr><tr><th >imperfective</th><td><span  >ge\u00e7miyordum</span></td><td><span  >ge\u00e7miyordun</span></td><td><span  >ge\u00e7miyordu</span></td><td><span  >ge\u00e7miyorduk</span></td><td><span  >ge\u00e7miyordunuz</span></td><td><span  >ge\u00e7miyorlard\u0131</span></td></tr><tr><th colspan=\"2\" >future</th><td><span  >ge\u00e7meyece\u011fim</span></td><td><span  >ge\u00e7meyeceksin</span></td><td><span  >ge\u00e7meyecek</span></td><td><span  >ge\u00e7meyece\u011fiz</span></td><td><span  >ge\u00e7meyeceksiniz</span></td><td><span  >ge\u00e7meyecekler</span></td></tr><tr><th rowspan=\"3\" >inferential</th><th colspan=\"2\" >perfective</th><td><span  >ge\u00e7memi\u015fim</span></td><td><span  >ge\u00e7memi\u015fsin</span></td><td><span  >ge\u00e7memi\u015f</span></td><td><span  >ge\u00e7memi\u015fiz</span></td><td><span  >ge\u00e7memi\u015fsiniz</span></td><td><span  >ge\u00e7memi\u015fler</span></td></tr><tr><th colspan=\"2\" >aorist</th><td><span  >ge\u00e7mezmi\u015fim</span></td><td><span  >ge\u00e7mezmi\u015fsin</span></td><td><span  >ge\u00e7mezmi\u015f</span></td><td><span  >ge\u00e7mezmi\u015fiz</span></td><td><span  >ge\u00e7mezmi\u015fsiniz</span></td><td><span  >ge\u00e7mezlermi\u015f</span></td></tr><tr><th colspan=\"2\" >imperfective</th><td><span  >ge\u00e7miyormu\u015fum</span></td><td><span  >ge\u00e7miyormu\u015fsun</span></td><td><span  >ge\u00e7miyormu\u015f</span></td><td><span  >ge\u00e7miyormu\u015fuz</span></td><td><span  >ge\u00e7miyormu\u015fsunuz</span></td><td><span  >ge\u00e7miyorlarm\u0131\u015f</span></td></tr><tr><th rowspan=\"2\" >conditional</th><th colspan=\"2\" >simple</th><td><span  >ge\u00e7mesem</span></td><td><span  >ge\u00e7mesen</span></td><td><span  >ge\u00e7mese</span></td><td><span  >ge\u00e7mesek</span></td><td><span  >ge\u00e7meseniz</span></td><td><span  >ge\u00e7meseler</span></td></tr><tr><th colspan=\"2\" >perfective</th><td><span  >ge\u00e7meseydim</span></td><td><span  >ge\u00e7meseydin</span></td><td><span  >ge\u00e7meseydi</span></td><td><span  >ge\u00e7meseydik</span></td><td><span  >ge\u00e7meseydiniz</span></td><td><span  >ge\u00e7meseydiler</span></td></tr><tr><th colspan=\"3\" >optative</th><td><span  >ge\u00e7meyeyim</span></td><td><span  >ge\u00e7meyesin</span></td><td><span  >ge\u00e7meye</span></td><td><span  >ge\u00e7meyelim</span></td><td><span  >ge\u00e7meyesiniz</span></td><td><span  >ge\u00e7meyeler</span></td></tr><tr><th colspan=\"3\" >progressive</th><td><span  >ge\u00e7memekteyim</span></td><td><span  >ge\u00e7memektesin</span></td><td><span  >ge\u00e7memekte</span></td><td><span  >ge\u00e7memekteyiz</span></td><td><span  >ge\u00e7memektesiniz</span></td><td><span  >ge\u00e7memekteler</span></td></tr><tr><th colspan=\"3\" >necessitative</th><td><span  >ge\u00e7memeliyim</span></td><td><span  >ge\u00e7memelisin</span></td><td><span  >ge\u00e7memeli</span></td><td><span  >ge\u00e7memeliyiz</span></td><td><span  >ge\u00e7memelisiniz</span></td><td><span  >ge\u00e7memeliler</span></td></tr><tr><th colspan=\"3\" >imperative</th><td></td><td><span  >ge\u00e7me</span></td><td><span  >ge\u00e7mesin</span></td><td></td><td><span  >ge\u00e7meyin</span></td><td><span  >ge\u00e7mesinler</span></td></tr><tr><th colspan=\"9\"></th></tr><tr><th colspan=\"9\" >Negative interrogative</th></tr><tr><th colspan=\"9\"></th></tr><tr><th colspan=\"3\" rowspan=\"3\"></th><th colspan=\"3\" >singular</th><th colspan=\"3\" >plural</th></tr><tr><th >1 person</th><th >2 person</th><th >3 person</th><th >1 person</th><th >2 person</th><th >3 person</th></tr><tr><th >ben</th><th >sen</th><th >o</th><th >biz</th><th >siz</th><th >onlar</th></tr><tr><th rowspan=\"5\" >indicative</th><th rowspan=\"2\" >present</th><th >aorist</th><td>ge\u00e7mez miyim?</td><td>ge\u00e7mez misin?</td><td>ge\u00e7mez mi?</td><td>ge\u00e7mez miyiz?</td><td>ge\u00e7mez misiniz?</td><td>ge\u00e7mezler mi?</td></tr><tr><th >imperfective</th><td>ge\u00e7miyor muyum?</td><td>ge\u00e7miyor musun?</td><td>ge\u00e7miyor mu?</td><td>ge\u00e7miyor muyuz?</td><td>ge\u00e7miyor musunuz?</td><td>ge\u00e7miyorlar m\u0131?</td></tr><tr><th rowspan=\"2\" >past</th><th >perfective</th><td>ge\u00e7medim mi?</td><td>ge\u00e7medin mi?</td><td>ge\u00e7medi mi?</td><td>ge\u00e7medik mi?</td><td>ge\u00e7mediniz mi?</td><td>ge\u00e7mediler mi?</td></tr><tr><th >imperfective</th><td>ge\u00e7miyor muydum?</td><td>ge\u00e7miyor muydun?</td><td>ge\u00e7miyor muydu?</td><td>ge\u00e7miyor muyduk?</td><td>ge\u00e7miyor muydunuz?</td><td>ge\u00e7miyorlar m\u0131yd\u0131?</td></tr><tr><th colspan=\"2\" >future</th><td>ge\u00e7meyecek miyim?</td><td>ge\u00e7meyecek misin?</td><td>ge\u00e7meyecek mi?</td><td>ge\u00e7meyecek miyiz?</td><td>ge\u00e7meyecek misiniz?</td><td>ge\u00e7meyecekler mi?</td></tr><tr><th rowspan=\"3\" >inferential</th><th colspan=\"2\" >perfective</th><td>ge\u00e7memi\u015f miyim?</td><td>ge\u00e7memi\u015f misin?</td><td>ge\u00e7memi\u015f mi?</td><td>ge\u00e7memi\u015f miyiz?</td><td>ge\u00e7memi\u015f misiniz?</td><td>ge\u00e7memi\u015fler mi?</td></tr><tr><th colspan=\"2\" >aorist</th><td>ge\u00e7mez miymi\u015fim?</td><td>ge\u00e7mez miymi\u015fsin?</td><td>ge\u00e7mez miymi\u015f?</td><td>ge\u00e7mez miymi\u015fiz?</td><td>ge\u00e7mez miymi\u015fsiniz?</td><td>ge\u00e7mezler miymi\u015f?</td></tr><tr><th colspan=\"2\" >imperfective</th><td>ge\u00e7miyor muymu\u015fum?</td><td>ge\u00e7miyor muymu\u015fsun?</td><td>ge\u00e7miyor muymu\u015f?</td><td>ge\u00e7miyor muymu\u015fuz?</td><td>ge\u00e7miyor muymu\u015fsunuz?</td><td>ge\u00e7miyorlar m\u0131ym\u0131\u015f?</td></tr><tr><th rowspan=\"2\" >conditional</th><th colspan=\"2\" >simple</th><td>ge\u00e7mesem mi?</td><td>ge\u00e7mesen mi?</td><td>ge\u00e7mese mi?</td><td>ge\u00e7mesek mi?</td><td>ge\u00e7meseniz mi?</td><td>ge\u00e7meseler mi?</td></tr><tr><th colspan=\"2\" >perfective</th><td>ge\u00e7mese miydim?</td><td>ge\u00e7mese miydin?</td><td>ge\u00e7mese miydi?</td><td>ge\u00e7mese miydik?</td><td>ge\u00e7mese miydiniz?</td><td>ge\u00e7meseler miydi?</td></tr><tr><th colspan=\"3\" >progressive</th><td>ge\u00e7memekte miyim?</td><td>ge\u00e7memekte misin?</td><td>ge\u00e7memekte mi?</td><td>ge\u00e7memekte miyiz?</td><td>ge\u00e7memekte misiniz?</td><td>ge\u00e7memekteler mi?</td></tr><tr><th colspan=\"3\" >necessitative</th><td>ge\u00e7memeli miyim?</td><td>ge\u00e7memeli misin?</td><td>ge\u00e7memeli mi?</td><td>ge\u00e7memeli miyiz?</td><td>ge\u00e7memeli misiniz?</td><td>ge\u00e7memeliler mi?</td></tr></tbody></table>'></iframe>", "kesmek": "<iframe srcdoc=' '></iframe>", "bildirmek": "<iframe srcdoc='Conjugation of bildirmek (aorist in -<i  >V\u2074r</i>)<p><i><b>Note:</b> Actual conjugations can be more complex than tables below. Compound forms with the auxiliary <i  >olmak</i> not shown. See also Appendix:Turkish suffixes#Verbs.</i></p><table  style=\"background:#F9F9F9; text-align:center; width:100%\"><tbody><tr><th colspan=\"9\" >Positive declarative</th></tr><tr><th colspan=\"9\"></th></tr><tr><th colspan=\"3\" >infinitive</th><td colspan=\"6\"><span  ><strong >bildirmek</strong></span></td></tr><tr><th rowspan=\"3\" >impersonal participle</th><th colspan=\"2\" >imperfective</th><td colspan=\"6\"><span  >bildiren</span></td></tr><tr><th colspan=\"2\" >perfective</th><td colspan=\"6\"><span  >bildirmi\u015f</span></td></tr><tr><th colspan=\"2\" >prospective</th><td colspan=\"6\"><span  >bildirecek</span></td></tr><tr><th rowspan=\"2\" >personal participle</th><th colspan=\"2\" >non-prospective</th><td><span  >bildirdi\u011fim</span></td><td><span  >bildirdi\u011fin</span></td><td><span  >bildirdi\u011fi</span></td><td><span  >bildirdi\u011fimiz</span></td><td><span  >bildirdi\u011finiz</span></td><td><span  >bildirdikleri</span></td></tr><tr><th colspan=\"2\" >prospective</th><td><span  >bildirece\u011fim</span></td><td><span  >bildirece\u011fin</span></td><td><span  >bildirece\u011fi</span></td><td><span  >bildirece\u011fimiz</span></td><td><span  >bildirece\u011finiz</span></td><td><span  >bildirecekleri</span></td></tr><tr><th colspan=\"3\" >verbal noun</th><td colspan=\"6\"><span  >bildirme</span></td></tr><tr><th colspan=\"3\" >way of doing</th><td colspan=\"6\"><span  >bildiri\u015f</span></td></tr><tr><th colspan=\"3\" rowspan=\"3\"></th><th colspan=\"3\" >singular</th><th colspan=\"3\" >plural</th></tr><tr><th >1 person</th><th >2 person</th><th >3 person</th><th >1 person</th><th >2 person</th><th >3 person</th></tr><tr><th >ben</th><th >sen</th><th >o</th><th >biz</th><th >siz</th><th >onlar</th></tr><tr><th rowspan=\"5\" >indicative</th><th rowspan=\"2\" >present</th><th >aorist</th><td><span  >bildiririm</span></td><td><span  >bildirirsin</span></td><td><span  >bildirir</span></td><td><span  >bildiririz</span></td><td><span  >bildirirsiniz</span></td><td><span  >bildirirler</span></td></tr><tr><th >imperfective</th><td><span  >bildiriyorum</span></td><td><span  >bildiriyorsun</span></td><td><span  >bildiriyor</span></td><td><span  >bildiriyoruz</span></td><td><span  >bildiriyorsunuz</span></td><td><span  >bildiriyorlar</span></td></tr><tr><th rowspan=\"2\" >past</th><th >perfective</th><td><span  >bildirdim</span></td><td><span  >bildirdin</span></td><td><span  >bildirdi</span></td><td><span  >bildirdik</span></td><td><span  >bildirdiniz</span></td><td><span  >bildirdiler</span></td></tr><tr><th >imperfective</th><td><span  >bildiriyordum</span></td><td><span  >bildiriyordun</span></td><td><span  >bildiriyordu</span></td><td><span  >bildiriyorduk</span></td><td><span  >bildiriyordunuz</span></td><td><span  >bildiriyorlard\u0131 (or bildiriyordular)</span></td></tr><tr><th colspan=\"2\" >future</th><td><span  >bildirece\u011fim</span></td><td><span  >bildireceksin</span></td><td><span  >bildirecek</span></td><td><span  >bildirece\u011fiz</span></td><td><span  >bildireceksiniz</span></td><td><span  >bildirecekler</span></td></tr><tr><th rowspan=\"3\" >inferential</th><th colspan=\"2\" >perfective</th><td><span  >bildirmi\u015fim</span></td><td><span  >bildirmi\u015fsin</span></td><td><span  >bildirmi\u015f</span></td><td><span  >bildirmi\u015fiz</span></td><td><span  >bildirmi\u015fsiniz</span></td><td><span  >bildirmi\u015fler</span></td></tr><tr><th colspan=\"2\" >aorist</th><td><span  >bildirirmi\u015fim</span></td><td><span  >bildirirmi\u015fsin</span></td><td><span  >bildirirmi\u015f</span></td><td><span  >bildirirmi\u015fiz</span></td><td><span  >bildirirmi\u015fsiniz</span></td><td><span  >bildirirlermi\u015f (or bildirirmi\u015flar)</span></td></tr><tr><th colspan=\"2\" >imperfective</th><td><span  >bildiriyormu\u015fum</span></td><td><span  >bildiriyormu\u015fsun</span></td><td><span  >bildiriyormu\u015f</span></td><td><span  >bildiriyormu\u015fuz</span></td><td><span  >bildiriyormu\u015fsunuz</span></td><td><span  >bildiriyorlarm\u0131\u015f</span></td></tr><tr><th rowspan=\"2\" >conditional</th><th colspan=\"2\" >simple</th><td><span  >bildirsem</span></td><td><span  >bildirsen</span></td><td><span  >bildirse</span></td><td><span  >bildirsek</span></td><td><span  >bildirseniz</span></td><td><span  >bildirseler</span></td></tr><tr><th colspan=\"2\" >perfective</th><td><span  >bildirseydim</span></td><td><span  >bildirseydin</span></td><td><span  >bildirseydi</span></td><td><span  >bildirseydik</span></td><td><span  >bildirseydiniz</span></td><td><span  >bildirseydiler</span></td></tr><tr><th colspan=\"3\" >optative</th><td><span  >bildireyim</span></td><td><span  >bildiresin</span></td><td><span  >bildire</span></td><td><span  >bildirelim</span></td><td><span  >bildiresiniz</span></td><td><span  >bildireler</span></td></tr><tr><th colspan=\"3\" >progressive</th><td><span  >bildirmekteyim</span></td><td><span  >bildirmektesin</span></td><td><span  >bildirmekte</span></td><td><span  >bildirmekteyiz</span></td><td><span  >bildirmektesiniz</span></td><td><span  >bildirmekteler</span></td></tr><tr><th colspan=\"3\" >necessitative</th><td><span  >bildirmeliyim</span></td><td><span  >bildirmelisin</span></td><td><span  >bildirmeli</span></td><td><span  >bildirmeliyiz</span></td><td><span  >bildirmelisiniz</span></td><td><span  >bildirmeliler</span></td></tr><tr><th colspan=\"3\" >imperative</th><td></td><td><span  >bildir</span></td><td><span  >bildirsin</span></td><td></td><td><span  >bildirin</span></td><td><span  >bildirsinler</span></td></tr><tr><th colspan=\"9\"></th></tr><tr><th colspan=\"9\" >Positive interrogative</th></tr><tr><th colspan=\"9\"></th></tr><tr><th colspan=\"3\" rowspan=\"3\"></th><th colspan=\"3\" >singular</th><th colspan=\"3\" >plural</th></tr><tr><th >1 person</th><th >2 person</th><th >3 person</th><th >1 person</th><th >2 person</th><th >3 person</th></tr><tr><th >ben</th><th >sen</th><th >o</th><th >biz</th><th >siz</th><th >onlar</th></tr><tr><th rowspan=\"5\" >indicative</th><th rowspan=\"2\" >present</th><th >aorist</th><td>bildirir miyim?</td><td>bildirir misin?</td><td>bildirir mi?</td><td>bildirir miyiz?</td><td>bildirir misiniz?</td><td>bildirirler mi?</td></tr><tr><th >imperfective</th><td>bildiriyor muyum?</td><td>bildiriyor musun?</td><td>bildiriyor mu?</td><td>bildiriyor muyuz?</td><td>bildiriyor musunuz?</td><td>bildiriyorlar m\u0131?</td></tr><tr><th rowspan=\"2\" >past</th><th >perfective</th><td>bildirdim mi?</td><td>bildirdin mi?</td><td>bildirdi mi?</td><td>bildirdik mi?</td><td>bildirdiniz mi?</td><td>bildirdiler mi?</td></tr><tr><th >imperfective</th><td>bildiriyor muydum?</td><td>bildiriyor muydun?</td><td>bildiriyor muydu?</td><td>bildiriyor muyduk?</td><td>bildiriyor muydunuz?</td><td>bildiriyorlar m\u0131yd\u0131?</td></tr><tr><th colspan=\"2\" >future</th><td>bildirecek miyim?</td><td>bildirecek misin?</td><td>bildirecek mi?</td><td>bildirecek miyiz?</td><td>bildirecek misiniz?</td><td>bildirecekler mi?</td></tr><tr><th rowspan=\"3\" >inferential</th><th colspan=\"2\" >perfective</th><td>bildirmi\u015f miyim?</td><td>bildirmi\u015f misin?</td><td>bildirmi\u015f mi?</td><td>bildirmi\u015f miyiz?</td><td>bildirmi\u015f misiniz?</td><td>bildirmi\u015fler mi?</td></tr><tr><th colspan=\"2\" >aorist</th><td>bildirir miymi\u015fim?</td><td>bildirir miymi\u015fsin?</td><td>bildirir miymi\u015f?</td><td>bildirir miymi\u015fiz?</td><td>bildirir miymi\u015fsiniz?</td><td>bildirirler miymi\u015f?</td></tr><tr><th colspan=\"2\" >imperfective</th><td>bildiriyor muymu\u015fum?</td><td>bildiriyor muymu\u015fsun?</td><td>bildiriyor muymu\u015f?</td><td>bildiriyor muymu\u015fuz?</td><td>bildiriyor muymu\u015fsunuz?</td><td>bildiriyorlar m\u0131ym\u0131\u015f?</td></tr><tr><th rowspan=\"2\" >conditional</th><th colspan=\"2\" >simple</th><td>bildirsem mi?</td><td>bildirsen mi?</td><td>bildirse mi?</td><td>bildirsek mi?</td><td>bildirseniz mi?</td><td>bildirseler mi?</td></tr><tr><th colspan=\"2\" >perfective</th><td>bildirse miydim?</td><td>bildirse miydin?</td><td>bildirse miydi?</td><td>bildirse miydik?</td><td>bildirse miydiniz?</td><td>bildirseler miydi?</td></tr><tr><th colspan=\"3\" >progressive</th><td>bildirmekte miyim?</td><td>bildirmekte misin?</td><td>bildirmekte mi?</td><td>bildirmekte miyiz?</td><td>bildirmekte misiniz?</td><td>bildirmekteler mi?</td></tr><tr><th colspan=\"3\" >necessitative</th><td>bildirmeli miyim?</td><td>bildirmeli misin?</td><td>bildirmeli mi?</td><td>bildirmeli miyiz?</td><td>bildirmeli misiniz?</td><td>bildirmeliler mi?</td></tr><tr><th colspan=\"9\"></th></tr><tr><th colspan=\"9\" >Negative declarative</th></tr><tr><th colspan=\"9\"></th></tr><tr><th colspan=\"3\" >infinitive</th><td colspan=\"6\"><span  >bildirmemek</span></td></tr><tr><th rowspan=\"3\" >impersonal participle</th><th colspan=\"2\" >imperfective</th><td colspan=\"6\"><span  >bildirmeyen</span></td></tr><tr><th colspan=\"2\" >perfective</th><td colspan=\"6\"><span  >bildirmemi\u015f</span></td></tr><tr><th colspan=\"2\" >prospective</th><td colspan=\"6\"><span  >bildirmeyecek</span></td></tr><tr><th rowspan=\"2\" >personal participle</th><th colspan=\"2\" >non-prospective</th><td><span  >bildirmedi\u011fim</span></td><td><span  >bildirmedi\u011fin</span></td><td><span  >bildirmedi\u011fi</span></td><td><span  >bildirmedi\u011fimiz</span></td><td><span  >bildirmedi\u011finiz</span></td><td><span  >bildirmedikleri</span></td></tr><tr><th colspan=\"2\" >prospective</th><td><span  >bildirmeyece\u011fim</span></td><td><span  >bildirmeyece\u011fin</span></td><td><span  >bildirmeyece\u011fi</span></td><td><span  >bildirmeyece\u011fimiz</span></td><td><span  >bildirmeyece\u011finiz</span></td><td><span  >bildirmeyecekleri</span></td></tr><tr><th colspan=\"3\" >verbal noun</th><td colspan=\"6\"><span  >bildirmeme</span></td></tr><tr><th colspan=\"3\" >way of doing</th><td colspan=\"6\"><span  >bildirmeyi\u015f</span></td></tr><tr><th colspan=\"3\" rowspan=\"3\"></th><th colspan=\"3\" >singular</th><th colspan=\"3\" >plural</th></tr><tr><th >1 person</th><th >2 person</th><th >3 person</th><th >1 person</th><th >2 person</th><th >3 person</th></tr><tr><th >ben</th><th >sen</th><th >o</th><th >biz</th><th >siz</th><th >onlar</th></tr><tr><th rowspan=\"5\" >indicative</th><th rowspan=\"2\" >present</th><th >aorist</th><td><span  >bildirmem</span></td><td><span  >bildirmezsin</span></td><td><span  >bildirmez</span></td><td><span  >bildirmeyiz</span></td><td><span  >bildirmezsiniz</span></td><td><span  >bildirmezler</span></td></tr><tr><th >imperfective</th><td><span  >bildirmiyorum</span></td><td><span  >bildirmiyorsun</span></td><td><span  >bildirmiyor</span></td><td><span  >bildirmiyoruz</span></td><td><span  >bildirmiyorsunuz</span></td><td><span  >bildirmiyorlar</span></td></tr><tr><th rowspan=\"2\" >past</th><th >perfective</th><td><span  >bildirmedim</span></td><td><span  >bildirmedin</span></td><td><span  >bildirmedi</span></td><td><span  >bildirmedik</span></td><td><span  >bildirmediniz</span></td><td><span  >bildirmediler</span></td></tr><tr><th >imperfective</th><td><span  >bildirmiyordum</span></td><td><span  >bildirmiyordun</span></td><td><span  >bildirmiyordu</span></td><td><span  >bildirmiyorduk</span></td><td><span  >bildirmiyordunuz</span></td><td><span  >bildirmiyorlard\u0131</span></td></tr><tr><th colspan=\"2\" >future</th><td><span  >bildirmeyece\u011fim</span></td><td><span  >bildirmeyeceksin</span></td><td><span  >bildirmeyecek</span></td><td><span  >bildirmeyece\u011fiz</span></td><td><span  >bildirmeyeceksiniz</span></td><td><span  >bildirmeyecekler</span></td></tr><tr><th rowspan=\"3\" >inferential</th><th colspan=\"2\" >perfective</th><td><span  >bildirmemi\u015fim</span></td><td><span  >bildirmemi\u015fsin</span></td><td><span  >bildirmemi\u015f</span></td><td><span  >bildirmemi\u015fiz</span></td><td><span  >bildirmemi\u015fsiniz</span></td><td><span  >bildirmemi\u015fler</span></td></tr><tr><th colspan=\"2\" >aorist</th><td><span  >bildirmezmi\u015fim</span></td><td><span  >bildirmezmi\u015fsin</span></td><td><span  >bildirmezmi\u015f</span></td><td><span  >bildirmezmi\u015fiz</span></td><td><span  >bildirmezmi\u015fsiniz</span></td><td><span  >bildirmezlermi\u015f</span></td></tr><tr><th colspan=\"2\" >imperfective</th><td><span  >bildirmiyormu\u015fum</span></td><td><span  >bildirmiyormu\u015fsun</span></td><td><span  >bildirmiyormu\u015f</span></td><td><span  >bildirmiyormu\u015fuz</span></td><td><span  >bildirmiyormu\u015fsunuz</span></td><td><span  >bildirmiyorlarm\u0131\u015f</span></td></tr><tr><th rowspan=\"2\" >conditional</th><th colspan=\"2\" >simple</th><td><span  >bildirmesem</span></td><td><span  >bildirmesen</span></td><td><span  >bildirmese</span></td><td><span  >bildirmesek</span></td><td><span  >bildirmeseniz</span></td><td><span  >bildirmeseler</span></td></tr><tr><th colspan=\"2\" >perfective</th><td><span  >bildirmeseydim</span></td><td><span  >bildirmeseydin</span></td><td><span  >bildirmeseydi</span></td><td><span  >bildirmeseydik</span></td><td><span  >bildirmeseydiniz</span></td><td><span  >bildirmeseydiler</span></td></tr><tr><th colspan=\"3\" >optative</th><td><span  >bildirmeyeyim</span></td><td><span  >bildirmeyesin</span></td><td><span  >bildirmeye</span></td><td><span  >bildirmeyelim</span></td><td><span  >bildirmeyesiniz</span></td><td><span  >bildirmeyeler</span></td></tr><tr><th colspan=\"3\" >progressive</th><td><span  >bildirmemekteyim</span></td><td><span  >bildirmemektesin</span></td><td><span  >bildirmemekte</span></td><td><span  >bildirmemekteyiz</span></td><td><span  >bildirmemektesiniz</span></td><td><span  >bildirmemekteler</span></td></tr><tr><th colspan=\"3\" >necessitative</th><td><span  >bildirmemeliyim</span></td><td><span  >bildirmemelisin</span></td><td><span  >bildirmemeli</span></td><td><span  >bildirmemeliyiz</span></td><td><span  >bildirmemelisiniz</span></td><td><span  >bildirmemeliler</span></td></tr><tr><th colspan=\"3\" >imperative</th><td></td><td><span  >bildirme</span></td><td><span  >bildirmesin</span></td><td></td><td><span  >bildirmeyin</span></td><td><span  >bildirmesinler</span></td></tr><tr><th colspan=\"9\"></th></tr><tr><th colspan=\"9\" >Negative interrogative</th></tr><tr><th colspan=\"9\"></th></tr><tr><th colspan=\"3\" rowspan=\"3\"></th><th colspan=\"3\" >singular</th><th colspan=\"3\" >plural</th></tr><tr><th >1 person</th><th >2 person</th><th >3 person</th><th >1 person</th><th >2 person</th><th >3 person</th></tr><tr><th >ben</th><th >sen</th><th >o</th><th >biz</th><th >siz</th><th >onlar</th></tr><tr><th rowspan=\"5\" >indicative</th><th rowspan=\"2\" >present</th><th >aorist</th><td>bildirmez miyim?</td><td>bildirmez misin?</td><td>bildirmez mi?</td><td>bildirmez miyiz?</td><td>bildirmez misiniz?</td><td>bildirmezler mi?</td></tr><tr><th >imperfective</th><td>bildirmiyor muyum?</td><td>bildirmiyor musun?</td><td>bildirmiyor mu?</td><td>bildirmiyor muyuz?</td><td>bildirmiyor musunuz?</td><td>bildirmiyorlar m\u0131?</td></tr><tr><th rowspan=\"2\" >past</th><th >perfective</th><td>bildirmedim mi?</td><td>bildirmedin mi?</td><td>bildirmedi mi?</td><td>bildirmedik mi?</td><td>bildirmediniz mi?</td><td>bildirmediler mi?</td></tr><tr><th >imperfective</th><td>bildirmiyor muydum?</td><td>bildirmiyor muydun?</td><td>bildirmiyor muydu?</td><td>bildirmiyor muyduk?</td><td>bildirmiyor muydunuz?</td><td>bildirmiyorlar m\u0131yd\u0131?</td></tr><tr><th colspan=\"2\" >future</th><td>bildirmeyecek miyim?</td><td>bildirmeyecek misin?</td><td>bildirmeyecek mi?</td><td>bildirmeyecek miyiz?</td><td>bildirmeyecek misiniz?</td><td>bildirmeyecekler mi?</td></tr><tr><th rowspan=\"3\" >inferential</th><th colspan=\"2\" >perfective</th><td>bildirmemi\u015f miyim?</td><td>bildirmemi\u015f misin?</td><td>bildirmemi\u015f mi?</td><td>bildirmemi\u015f miyiz?</td><td>bildirmemi\u015f misiniz?</td><td>bildirmemi\u015fler mi?</td></tr><tr><th colspan=\"2\" >aorist</th><td>bildirmez miymi\u015fim?</td><td>bildirmez miymi\u015fsin?</td><td>bildirmez miymi\u015f?</td><td>bildirmez miymi\u015fiz?</td><td>bildirmez miymi\u015fsiniz?</td><td>bildirmezler miymi\u015f?</td></tr><tr><th colspan=\"2\" >imperfective</th><td>bildirmiyor muymu\u015fum?</td><td>bildirmiyor muymu\u015fsun?</td><td>bildirmiyor muymu\u015f?</td><td>bildirmiyor muymu\u015fuz?</td><td>bildirmiyor muymu\u015fsunuz?</td><td>bildirmiyorlar m\u0131ym\u0131\u015f?</td></tr><tr><th rowspan=\"2\" >conditional</th><th colspan=\"2\" >simple</th><td>bildirmesem mi?</td><td>bildirmesen mi?</td><td>bildirmese mi?</td><td>bildirmesek mi?</td><td>bildirmeseniz mi?</td><td>bildirmeseler mi?</td></tr><tr><th colspan=\"2\" >perfective</th><td>bildirmese miydim?</td><td>bildirmese miydin?</td><td>bildirmese miydi?</td><td>bildirmese miydik?</td><td>bildirmese miydiniz?</td><td>bildirmeseler miydi?</td></tr><tr><th colspan=\"3\" >progressive</th><td>bildirmemekte miyim?</td><td>bildirmemekte misin?</td><td>bildirmemekte mi?</td><td>bildirmemekte miyiz?</td><td>bildirmemekte misiniz?</td><td>bildirmemekteler mi?</td></tr><tr><th colspan=\"3\" >necessitative</th><td>bildirmemeli miyim?</td><td>bildirmemeli misin?</td><td>bildirmemeli mi?</td><td>bildirmemeli miyiz?</td><td>bildirmemeli misiniz?</td><td>bildirmemeliler mi?</td></tr></tbody></table>'></iframe>", "reddetmek": "<iframe srcdoc='Conjugation of reddetmek <p><i><b>Note:</b> Actual conjugations can be more complex than tables below. Compound forms with the auxiliary <i  >olmak</i> not shown. See also Appendix:Turkish suffixes#Verbs.</i></p><table  style=\"background:#F9F9F9; text-align:center; width:100%\"><tbody><tr><th colspan=\"9\" >Positive declarative</th></tr><tr><th colspan=\"9\"></th></tr><tr><th colspan=\"3\" >infinitive</th><td colspan=\"6\"><span  ><strong >reddetmek</strong></span></td></tr><tr><th rowspan=\"3\" >impersonal participle</th><th colspan=\"2\" >imperfective</th><td colspan=\"6\"><span  >reddeden</span></td></tr><tr><th colspan=\"2\" >perfective</th><td colspan=\"6\"><span  >reddetmi\u015f</span></td></tr><tr><th colspan=\"2\" >prospective</th><td colspan=\"6\"><span  >reddedecek</span></td></tr><tr><th rowspan=\"2\" >personal participle</th><th colspan=\"2\" >non-prospective</th><td><span  >reddetti\u011fim</span></td><td><span  >reddetti\u011fin</span></td><td><span  >reddetti\u011fi</span></td><td><span  >reddetti\u011fimiz</span></td><td><span  >reddetti\u011finiz</span></td><td><span  >reddettikleri</span></td></tr><tr><th colspan=\"2\" >prospective</th><td><span  >reddedece\u011fim</span></td><td><span  >reddedece\u011fin</span></td><td><span  >reddedece\u011fi</span></td><td><span  >reddedece\u011fimiz</span></td><td><span  >reddedece\u011finiz</span></td><td><span  >reddedecekleri</span></td></tr><tr><th colspan=\"3\" >verbal noun</th><td colspan=\"6\"><span  >reddetme</span></td></tr><tr><th colspan=\"3\" >way of doing</th><td colspan=\"6\"><span  >reddedi\u015f</span></td></tr><tr><th colspan=\"3\" rowspan=\"3\"></th><th colspan=\"3\" >singular</th><th colspan=\"3\" >plural</th></tr><tr><th >1 person</th><th >2 person</th><th >3 person</th><th >1 person</th><th >2 person</th><th >3 person</th></tr><tr><th >ben</th><th >sen</th><th >o</th><th >biz</th><th >siz</th><th >onlar</th></tr><tr><th rowspan=\"5\" >indicative</th><th rowspan=\"2\" >present</th><th >aorist</th><td><span  >reddederim</span></td><td><span  >reddedersin</span></td><td><span  >reddeder</span></td><td><span  >reddederiz</span></td><td><span  >reddedersiniz</span></td><td><span  >reddederler</span></td></tr><tr><th >imperfective</th><td><span  >reddediyorum</span></td><td><span  >reddediyorsun</span></td><td><span  >reddediyor</span></td><td><span  >reddediyoruz</span></td><td><span  >reddediyorsunuz</span></td><td><span  >reddediyorlar</span></td></tr><tr><th rowspan=\"2\" >past</th><th >perfective</th><td><span  >reddettim</span></td><td><span  >reddettin</span></td><td><span  >reddetti</span></td><td><span  >reddettik</span></td><td><span  >reddettiniz</span></td><td><span  >reddettiler</span></td></tr><tr><th >imperfective</th><td><span  >reddediyordum</span></td><td><span  >reddediyordun</span></td><td><span  >reddediyordu</span></td><td><span  >reddediyorduk</span></td><td><span  >reddediyordunuz</span></td><td><span  >reddediyorlard\u0131 (or reddediyordular)</span></td></tr><tr><th colspan=\"2\" >future</th><td><span  >reddedece\u011fim</span></td><td><span  >reddedeceksin</span></td><td><span  >reddedecek</span></td><td><span  >reddedece\u011fiz</span></td><td><span  >reddedeceksiniz</span></td><td><span  >reddedecekler</span></td></tr><tr><th rowspan=\"3\" >inferential</th><th colspan=\"2\" >perfective</th><td><span  >reddetmi\u015fim</span></td><td><span  >reddetmi\u015fsin</span></td><td><span  >reddetmi\u015f</span></td><td><span  >reddetmi\u015fiz</span></td><td><span  >reddetmi\u015fsiniz</span></td><td><span  >reddetmi\u015fler</span></td></tr><tr><th colspan=\"2\" >aorist</th><td><span  >reddedermi\u015fim</span></td><td><span  >reddedermi\u015fsin</span></td><td><span  >reddedermi\u015f</span></td><td><span  >reddedermi\u015fiz</span></td><td><span  >reddedermi\u015fsiniz</span></td><td><span  >reddederlermi\u015f (or reddedermi\u015flar)</span></td></tr><tr><th colspan=\"2\" >imperfective</th><td><span  >reddediyormu\u015fum</span></td><td><span  >reddediyormu\u015fsun</span></td><td><span  >reddediyormu\u015f</span></td><td><span  >reddediyormu\u015fuz</span></td><td><span  >reddediyormu\u015fsunuz</span></td><td><span  >reddediyorlarm\u0131\u015f</span></td></tr><tr><th rowspan=\"2\" >conditional</th><th colspan=\"2\" >simple</th><td><span  >reddetsem</span></td><td><span  >reddetsen</span></td><td><span  >reddetse</span></td><td><span  >reddetsek</span></td><td><span  >reddetseniz</span></td><td><span  >reddetseler</span></td></tr><tr><th colspan=\"2\" >perfective</th><td><span  >reddetseydim</span></td><td><span  >reddetseydin</span></td><td><span  >reddetseydi</span></td><td><span  >reddetseydik</span></td><td><span  >reddetseydiniz</span></td><td><span  >reddetseydiler</span></td></tr><tr><th colspan=\"3\" >optative</th><td><span  >reddedeyim</span></td><td><span  >reddedesin</span></td><td><span  >reddede</span></td><td><span  >reddedelim</span></td><td><span  >reddedesiniz</span></td><td><span  >reddedeler</span></td></tr><tr><th colspan=\"3\" >progressive</th><td><span  >reddetmekteyim</span></td><td><span  >reddetmektesin</span></td><td><span  >reddetmekte</span></td><td><span  >reddetmekteyiz</span></td><td><span  >reddetmektesiniz</span></td><td><span  >reddetmekteler</span></td></tr><tr><th colspan=\"3\" >necessitative</th><td><span  >reddetmeliyim</span></td><td><span  >reddetmelisin</span></td><td><span  >reddetmeli</span></td><td><span  >reddetmeliyiz</span></td><td><span  >reddetmelisiniz</span></td><td><span  >reddetmeliler</span></td></tr><tr><th colspan=\"3\" >imperative</th><td></td><td><span  >reddet</span></td><td><span  >reddetsin</span></td><td></td><td><span  >reddedin (or reddediniz)</span></td><td><span  >reddetsinler</span></td></tr><tr><th colspan=\"9\"></th></tr><tr><th colspan=\"9\" >Positive interrogative</th></tr><tr><th colspan=\"9\"></th></tr><tr><th colspan=\"3\" rowspan=\"3\"></th><th colspan=\"3\" >singular</th><th colspan=\"3\" >plural</th></tr><tr><th >1 person</th><th >2 person</th><th >3 person</th><th >1 person</th><th >2 person</th><th >3 person</th></tr><tr><th >ben</th><th >sen</th><th >o</th><th >biz</th><th >siz</th><th >onlar</th></tr><tr><th rowspan=\"5\" >indicative</th><th rowspan=\"2\" >present</th><th >aorist</th><td>reddeder miyim?</td><td>reddeder misin?</td><td>reddeder mi?</td><td>reddeder miyiz?</td><td>reddeder misiniz?</td><td>reddederler mi?</td></tr><tr><th >imperfective</th><td>reddediyor muyum?</td><td>reddediyor musun?</td><td>reddediyor mu?</td><td>reddediyor muyuz?</td><td>reddediyor musunuz?</td><td>reddediyorlar m\u0131?</td></tr><tr><th rowspan=\"2\" >past</th><th >perfective</th><td>reddettim mi?</td><td>reddettin mi?</td><td>reddetti mi?</td><td>reddettik mi?</td><td>reddettiniz mi?</td><td>reddettiler mi?</td></tr><tr><th >imperfective</th><td>reddediyor muydum?</td><td>reddediyor muydun?</td><td>reddediyor muydu?</td><td>reddediyor muyduk?</td><td>reddediyor muydunuz?</td><td>reddediyorlar m\u0131yd\u0131?</td></tr><tr><th colspan=\"2\" >future</th><td>reddedecek miyim?</td><td>reddedecek misin?</td><td>reddedecek mi?</td><td>reddedecek miyiz?</td><td>reddedecek misiniz?</td><td>reddedecekler mi?</td></tr><tr><th rowspan=\"3\" >inferential</th><th colspan=\"2\" >perfective</th><td>reddetmi\u015f miyim?</td><td>reddetmi\u015f misin?</td><td>reddetmi\u015f mi?</td><td>reddetmi\u015f miyiz?</td><td>reddetmi\u015f misiniz?</td><td>reddetmi\u015fler mi?</td></tr><tr><th colspan=\"2\" >aorist</th><td>reddeder miymi\u015fim?</td><td>reddeder miymi\u015fsin?</td><td>reddeder miymi\u015f?</td><td>reddeder miymi\u015fiz?</td><td>reddeder miymi\u015fsiniz?</td><td>reddederler miymi\u015f?</td></tr><tr><th colspan=\"2\" >imperfective</th><td>reddediyor muymu\u015fum?</td><td>reddediyor muymu\u015fsun?</td><td>reddediyor muymu\u015f?</td><td>reddediyor muymu\u015fuz?</td><td>reddediyor muymu\u015fsunuz?</td><td>reddediyorlar m\u0131ym\u0131\u015f?</td></tr><tr><th rowspan=\"2\" >conditional</th><th colspan=\"2\" >simple</th><td>reddetsem mi?</td><td>reddetsen mi?</td><td>reddetse mi?</td><td>reddetsek mi?</td><td>reddetseniz mi?</td><td>reddetseler mi?</td></tr><tr><th colspan=\"2\" >perfective</th><td>reddetse miydim?</td><td>reddetse miydin?</td><td>reddetse miydi?</td><td>reddetse miydik?</td><td>reddetse miydiniz?</td><td>reddetseler miydi?</td></tr><tr><th colspan=\"3\" >progressive</th><td>reddetmekte<p>miyim?</p></td><td>reddetmekte misin?</td><td>reddetmekte mi?</td><td>reddetmekte miyiz?</td><td>reddetmekte misiniz?</td><td>reddetmekteler mi?</td></tr><tr><th colspan=\"3\" >necessitative</th><td>reddetmeli<p>miyim?</p></td><td>reddetmeli misin?</td><td>reddetmeli mi?</td><td>reddetmeli miyiz?</td><td>reddetmeli misiniz?</td><td>reddetmeliler mi?</td></tr><tr><th colspan=\"9\"></th></tr><tr><th colspan=\"9\" >Negative declarative</th></tr><tr><th colspan=\"9\"></th></tr><tr><th colspan=\"3\" >infinitive</th><td colspan=\"6\"><span  >reddetmemek</span></td></tr><tr><th rowspan=\"3\" >impersonal participle</th><th colspan=\"2\" >imperfective</th><td colspan=\"6\"><span  >reddetmeyen</span></td></tr><tr><th colspan=\"2\" >perfective</th><td colspan=\"6\"><span  >reddetmemi\u015f</span></td></tr><tr><th colspan=\"2\" >prospective</th><td colspan=\"6\"><span  >reddetmeyecek</span></td></tr><tr><th rowspan=\"2\" >personal participle</th><th colspan=\"2\" >non-prospective</th><td><span  >reddetmedi\u011fim</span></td><td><span  >reddetmedi\u011fin</span></td><td><span  >reddetmedi\u011fi</span></td><td><span  >reddetmedi\u011fimiz</span></td><td><span  >reddetmedi\u011finiz</span></td><td><span  >reddetmedikleri</span></td></tr><tr><th colspan=\"2\" >prospective</th><td><span  >reddetmeyece\u011fim</span></td><td><span  >reddetmeyece\u011fin</span></td><td><span  >reddetmeyece\u011fi</span></td><td><span  >reddetmeyece\u011fimiz</span></td><td><span  >reddetmeyece\u011finiz</span></td><td><span  >reddetmeyecekleri</span></td></tr><tr><th colspan=\"3\" >verbal noun</th><td colspan=\"6\"><span  >reddetmeme</span></td></tr><tr><th colspan=\"3\" >way of doing</th><td colspan=\"6\"><span  >reddetmeyi\u015f</span></td></tr><tr><th colspan=\"3\" rowspan=\"3\"></th><th colspan=\"3\" >singular</th><th colspan=\"3\" >plural</th></tr><tr><th >1 person</th><th >2 person</th><th >3 person</th><th >1 person</th><th >2 person</th><th >3 person</th></tr><tr><th >ben</th><th >sen</th><th >o</th><th >biz</th><th >siz</th><th >onlar</th></tr><tr><th rowspan=\"5\" >indicative</th><th rowspan=\"2\" >present</th><th >aorist</th><td><span  >reddetmem</span></td><td><span  >reddetmezsin</span></td><td><span  >reddetmez</span></td><td><span  >reddetmeyiz</span></td><td><span  >reddetmezsiniz</span></td><td><span  >reddetmezler</span></td></tr><tr><th >imperfective</th><td><span  >reddetmiyorum</span></td><td><span  >reddetmiyorsun</span></td><td><span  >reddetmiyor</span></td><td><span  >reddetmiyoruz</span></td><td><span  >reddetmiyorsunuz</span></td><td><span  >reddetmiyorlar</span></td></tr><tr><th rowspan=\"2\" >past</th><th >perfective</th><td><span  >reddetmedim</span></td><td><span  >reddetmedin</span></td><td><span  >reddetmedi</span></td><td><span  >reddetmedik</span></td><td><span  >reddetmediniz</span></td><td><span  >reddetmediler</span></td></tr><tr><th >imperfective</th><td><span  >reddetmiyordum</span></td><td><span  >reddetmiyordun</span></td><td><span  >reddetmiyordu</span></td><td><span  >reddetmiyorduk</span></td><td><span  >reddetmiyordunuz</span></td><td><span  >reddetmiyorlard\u0131</span></td></tr><tr><th colspan=\"2\" >future</th><td><span  >reddetmeyece\u011fim</span></td><td><span  >reddetmeyeceksin</span></td><td><span  >reddetmeyecek</span></td><td><span  >reddetmeyece\u011fiz</span></td><td><span  >reddetmeyeceksiniz</span></td><td><span  >reddetmeyecekler</span></td></tr><tr><th rowspan=\"3\" >inferential</th><th colspan=\"2\" >perfective</th><td><span  >reddetmemi\u015fim</span></td><td><span  >reddetmemi\u015fsin</span></td><td><span  >reddetmemi\u015f</span></td><td><span  >reddetmemi\u015fiz</span></td><td><span  >reddetmemi\u015fsiniz</span></td><td><span  >reddetmemi\u015fler</span></td></tr><tr><th colspan=\"2\" >aorist</th><td><span  >reddetmezmi\u015fim</span></td><td><span  >reddetmezmi\u015fsin</span></td><td><span  >reddetmezmi\u015f</span></td><td><span  >reddetmezmi\u015fiz</span></td><td><span  >reddetmezmi\u015fsiniz</span></td><td><span  >reddetmezlermi\u015f</span></td></tr><tr><th colspan=\"2\" >imperfective</th><td><span  >reddetmiyormu\u015fum</span></td><td><span  >reddetmiyormu\u015fsun</span></td><td><span  >reddetmiyormu\u015f</span></td><td><span  >reddetmiyormu\u015fuz</span></td><td><span  >reddetmiyormu\u015fsunuz</span></td><td><span  >reddetmiyorlarm\u0131\u015f</span></td></tr><tr><th rowspan=\"2\" >conditional</th><th colspan=\"2\" >simple</th><td><span  >reddetmesem</span></td><td><span  >reddetmesen</span></td><td><span  >reddetmese</span></td><td><span  >reddetmesek</span></td><td><span  >reddetmeseniz</span></td><td><span  >reddetmeseler</span></td></tr><tr><th colspan=\"2\" >perfective</th><td><span  >reddetmeseydim</span></td><td><span  >reddetmeseydin</span></td><td><span  >reddetmeseydi</span></td><td><span  >reddetmeseydik</span></td><td><span  >reddetmeseydiniz</span></td><td><span  >reddetmeseydiler</span></td></tr><tr><th colspan=\"3\" >optative</th><td><span  >reddetmeyeyim</span></td><td><span  >reddetmeyesin</span></td><td><span  >reddetmeye</span></td><td><span  >reddetmeyelim</span></td><td><span  >reddetmeyesiniz</span></td><td><span  >reddetmeyeler</span></td></tr><tr><th colspan=\"3\" >progressive</th><td><span  >reddetmemekteyim</span></td><td><span  >reddetmemektesin</span></td><td><span  >reddetmemekte</span></td><td><span  >reddetmemekteyiz</span></td><td><span  >reddetmemektesiniz</span></td><td><span  >reddetmemekteler</span></td></tr><tr><th colspan=\"3\" >necessitative</th><td><span  >reddetmemeliyim</span></td><td><span  >reddetmemelisin</span></td><td><span  >reddetmemeli</span></td><td><span  >reddetmemeliyiz</span></td><td><span  >reddetmemelisiniz</span></td><td><span  >reddetmemeliler</span></td></tr><tr><th colspan=\"3\" >imperative</th><td></td><td><span  >reddetme</span></td><td><span  >reddetmesin</span></td><td></td><td><span  >reddetmeyin (or reddetmeyiniz)</span></td><td><span  >reddetmesinler</span></td></tr><tr><th colspan=\"9\"></th></tr><tr><th colspan=\"9\" >Negative interrogative</th></tr><tr><th colspan=\"9\"></th></tr><tr><th colspan=\"3\" rowspan=\"3\"></th><th colspan=\"3\" >singular</th><th colspan=\"3\" >plural</th></tr><tr><th >1 person</th><th >2 person</th><th >3 person</th><th >1 person</th><th >2 person</th><th >3 person</th></tr><tr><th >ben</th><th >sen</th><th >o</th><th >biz</th><th >siz</th><th >onlar</th></tr><tr><th rowspan=\"5\" >indicative</th><th rowspan=\"2\" >present</th><th >aorist</th><td>reddetmez miyim?</td><td>reddetmez misin?</td><td>reddetmez mi?</td><td>reddetmez miyiz?</td><td>reddetmez misiniz?</td><td>reddetmezler mi?</td></tr><tr><th >imperfective</th><td>reddetmiyor muyum?</td><td>reddetmiyor musun?</td><td>reddetmiyor mu?</td><td>reddetmiyor muyuz?</td><td>reddetmiyor musunuz?</td><td>reddetmiyorlar m\u0131?</td></tr><tr><th rowspan=\"2\" >past</th><th >perfective</th><td>reddetmedim mi?</td><td>reddetmedin mi?</td><td>reddetmedi mi?</td><td>reddetmedik mi?</td><td>reddetmediniz mi?</td><td>reddetmediler mi?</td></tr><tr><th >imperfective</th><td>reddetmiyor muydum?</td><td>reddetmiyor muydun?</td><td>reddetmiyor muydu?</td><td>reddetmiyor muyduk?</td><td>reddetmiyor muydunuz?</td><td>reddetmiyorlar m\u0131yd\u0131?</td></tr><tr><th colspan=\"2\" >future</th><td>reddetmeyecek miyim?</td><td>reddetmeyecek misin?</td><td>reddetmeyecek mi?</td><td>reddetmeyecek miyiz?</td><td>reddetmeyecek misiniz?</td><td>reddetmeyecekler mi?</td></tr><tr><th rowspan=\"3\" >inferential</th><th colspan=\"2\" >perfective</th><td>reddetmemi\u015f miyim?</td><td>reddetmemi\u015f misin?</td><td>reddetmemi\u015f mi?</td><td>reddetmemi\u015f miyiz?</td><td>reddetmemi\u015f misiniz?</td><td>reddetmemi\u015fler mi?</td></tr><tr><th colspan=\"2\" >aorist</th><td>reddetmez miymi\u015fim?</td><td>reddetmez miymi\u015fsin?</td><td>reddetmez mimi\u015f?</td><td>reddetmez miymi\u015fiz?</td><td>reddetmez miymi\u015fsiniz?</td><td>reddetmezler miymi\u015f?</td></tr><tr><th colspan=\"2\" >imperfective</th><td>reddetmiyor muymu\u015fum?</td><td>reddetmiyor muymu\u015fsun?</td><td>reddetmiyor muymu\u015f?</td><td>reddetmiyor muymu\u015fuz?</td><td>reddetmiyor muymu\u015fsunuz?</td><td>reddetmiyorlar m\u0131ym\u0131\u015f?</td></tr><tr><th rowspan=\"2\" >conditional</th><th colspan=\"2\" >simple</th><td>reddetmesem mi?</td><td>reddetmesen mi?</td><td>reddetmese mi?</td><td>reddetmesek mi?</td><td>reddetmeseniz mi?</td><td>reddetmeseler mi?</td></tr><tr><th colspan=\"2\" >perfective</th><td>reddetmese miydim?</td><td>reddetmese miydin?</td><td>reddetmese miydi?</td><td>reddetmese miydik?</td><td>reddetmese miydiniz?</td><td>reddetmeseler miydi?</td></tr><tr><th colspan=\"3\" >progressive</th><td>reddetmemekte miyim?</td><td>reddetmemekte misin?</td><td>reddetmemekte mi?</td><td>reddetmemekte miyiz?</td><td>reddetmemekte misiniz?</td><td>reddetmemekteler mi?</td></tr><tr><th colspan=\"3\" >necessitative</th><td>reddetmemeli miyim?</td><td>reddetmemeli misin?</td><td>reddetmemeli mi?</td><td>reddetmemeli miyiz?</td><td>reddetmemeli misiniz?</td><td>reddetmemeliler mi?</td></tr></tbody></table>'></iframe>", "savunmak": "<iframe srcdoc='Conjugation of savunmak (aorist in -<i  >V\u2074r</i>)<p><i><b>Note:</b> Actual conjugations can be more complex than tables below. Compound forms with the auxiliary <i  >olmak</i> not shown. See also Appendix:Turkish suffixes#Verbs.</i></p><table  style=\"background:#F9F9F9; text-align:center; width:100%\"><tbody><tr><th colspan=\"9\" >Positive declarative</th></tr><tr><th colspan=\"9\"></th></tr><tr><th colspan=\"3\" >infinitive</th><td colspan=\"6\"><span  ><strong >savunmak</strong></span></td></tr><tr><th rowspan=\"3\" >impersonal participle</th><th colspan=\"2\" >imperfective</th><td colspan=\"6\"><span  >savunan</span></td></tr><tr><th colspan=\"2\" >perfective</th><td colspan=\"6\"><span  >savunmu\u015f</span></td></tr><tr><th colspan=\"2\" >prospective</th><td colspan=\"6\"><span  >savunacak</span></td></tr><tr><th rowspan=\"2\" >personal participle</th><th colspan=\"2\" >non-prospective</th><td><span  >savundu\u011fum</span></td><td><span  >savundu\u011fun</span></td><td><span  >savundu\u011fu</span></td><td><span  >savundu\u011fumuz</span></td><td><span  >savundu\u011funuz</span></td><td><span  >savunduklar\u0131</span></td></tr><tr><th colspan=\"2\" >prospective</th><td><span  >savunaca\u011f\u0131m</span></td><td><span  >savunaca\u011f\u0131n</span></td><td><span  >savunaca\u011f\u0131</span></td><td><span  >savunaca\u011f\u0131m\u0131z</span></td><td><span  >savunaca\u011f\u0131n\u0131z</span></td><td><span  >savunacaklar\u0131</span></td></tr><tr><th colspan=\"3\" >verbal noun</th><td colspan=\"6\"><span  >savunma</span></td></tr><tr><th colspan=\"3\" >way of doing</th><td colspan=\"6\"><span  >savunu\u015f</span></td></tr><tr><th colspan=\"3\" rowspan=\"3\"></th><th colspan=\"3\" >singular</th><th colspan=\"3\" >plural</th></tr><tr><th >1 person</th><th >2 person</th><th >3 person</th><th >1 person</th><th >2 person</th><th >3 person</th></tr><tr><th >ben</th><th >sen</th><th >o</th><th >biz</th><th >siz</th><th >onlar</th></tr><tr><th rowspan=\"5\" >indicative</th><th rowspan=\"2\" >present</th><th >aorist</th><td><span  >savunurum</span></td><td><span  >savunursun</span></td><td><span  >savunur</span></td><td><span  >savunuruz</span></td><td><span  >savunursunuz</span></td><td><span  >savunurlar</span></td></tr><tr><th >imperfective</th><td><span  >savunuyorum</span></td><td><span  >savunuyorsun</span></td><td><span  >savunuyor</span></td><td><span  >savunuyoruz</span></td><td><span  >savunuyorsunuz</span></td><td><span  >savunuyorlar</span></td></tr><tr><th rowspan=\"2\" >past</th><th >perfective</th><td><span  >savundum</span></td><td><span  >savundun</span></td><td><span  >savundu</span></td><td><span  >savunduk</span></td><td><span  >savundunuz</span></td><td><span  >savundular</span></td></tr><tr><th >imperfective</th><td><span  >savunuyordum</span></td><td><span  >savunuyordun</span></td><td><span  >savunuyordu</span></td><td><span  >savunuyorduk</span></td><td><span  >savunuyordunuz</span></td><td><span  >savunuyorlard\u0131 (or savunuyordular)</span></td></tr><tr><th colspan=\"2\" >future</th><td><span  >savunaca\u011f\u0131m</span></td><td><span  >savunacaks\u0131n</span></td><td><span  >savunacak</span></td><td><span  >savunaca\u011f\u0131z</span></td><td><span  >savunacaks\u0131n\u0131z</span></td><td><span  >savunacaklar</span></td></tr><tr><th rowspan=\"3\" >inferential</th><th colspan=\"2\" >perfective</th><td><span  >savunmu\u015fum</span></td><td><span  >savunmu\u015fsun</span></td><td><span  >savunmu\u015f</span></td><td><span  >savunmu\u015fuz</span></td><td><span  >savunmu\u015fsunuz</span></td><td><span  >savunmu\u015flar</span></td></tr><tr><th colspan=\"2\" >aorist</th><td><span  >savunurmu\u015fum</span></td><td><span  >savunurmu\u015fsun</span></td><td><span  >savunurmu\u015f</span></td><td><span  >savunurmu\u015fuz</span></td><td><span  >savunurmu\u015fsunuz</span></td><td><span  >savunurlarm\u0131\u015f (or savunurmu\u015flar)</span></td></tr><tr><th colspan=\"2\" >imperfective</th><td><span  >savunuyormu\u015fum</span></td><td><span  >savunuyormu\u015fsun</span></td><td><span  >savunuyormu\u015f</span></td><td><span  >savunuyormu\u015fuz</span></td><td><span  >savunuyormu\u015fsunuz</span></td><td><span  >savunuyorlarm\u0131\u015f</span></td></tr><tr><th rowspan=\"2\" >conditional</th><th colspan=\"2\" >simple</th><td><span  >savunsam</span></td><td><span  >savunsan</span></td><td><span  >savunsa</span></td><td><span  >savunsak</span></td><td><span  >savunsan\u0131z</span></td><td><span  >savunsalar</span></td></tr><tr><th colspan=\"2\" >perfective</th><td><span  >savunsayd\u0131m</span></td><td><span  >savunsayd\u0131n</span></td><td><span  >savunsayd\u0131</span></td><td><span  >savunsayd\u0131k</span></td><td><span  >savunsayd\u0131n\u0131z</span></td><td><span  >savunsayd\u0131lar</span></td></tr><tr><th colspan=\"3\" >optative</th><td><span  >savunay\u0131m</span></td><td><span  >savunas\u0131n</span></td><td><span  >savuna</span></td><td><span  >savunal\u0131m</span></td><td><span  >savunas\u0131n\u0131z</span></td><td><span  >savunalar</span></td></tr><tr><th colspan=\"3\" >progressive</th><td><span  >savunmaktay\u0131m</span></td><td><span  >savunmaktas\u0131n</span></td><td><span  >savunmakta</span></td><td><span  >savunmaktay\u0131z</span></td><td><span  >savunmaktas\u0131n\u0131z</span></td><td><span  >savunmaktalar</span></td></tr><tr><th colspan=\"3\" >necessitative</th><td><span  >savunmal\u0131y\u0131m</span></td><td><span  >savunmal\u0131s\u0131n</span></td><td><span  >savunmal\u0131</span></td><td><span  >savunmal\u0131y\u0131z</span></td><td><span  >savunmal\u0131s\u0131n\u0131z</span></td><td><span  >savunmal\u0131lar</span></td></tr><tr><th colspan=\"3\" >imperative</th><td></td><td><span  >savun</span></td><td><span  >savunsun</span></td><td></td><td><span  >savunun</span></td><td><span  >savunsunlar</span></td></tr><tr><th colspan=\"9\"></th></tr><tr><th colspan=\"9\" >Positive interrogative</th></tr><tr><th colspan=\"9\"></th></tr><tr><th colspan=\"3\" rowspan=\"3\"></th><th colspan=\"3\" >singular</th><th colspan=\"3\" >plural</th></tr><tr><th >1 person</th><th >2 person</th><th >3 person</th><th >1 person</th><th >2 person</th><th >3 person</th></tr><tr><th >ben</th><th >sen</th><th >o</th><th >biz</th><th >siz</th><th >onlar</th></tr><tr><th rowspan=\"5\" >indicative</th><th rowspan=\"2\" >present</th><th >aorist</th><td>savunur muyum?</td><td>savunur musun?</td><td>savunur mu?</td><td>savunur muyuz?</td><td>savunur musunuz?</td><td>savunurlar m\u0131?</td></tr><tr><th >imperfective</th><td>savunuyor muyum?</td><td>savunuyor musun?</td><td>savunuyor mu?</td><td>savunuyor muyuz?</td><td>savunuyor musunuz?</td><td>savunuyorlar m\u0131?</td></tr><tr><th rowspan=\"2\" >past</th><th >perfective</th><td>savundum mu?</td><td>savundun mu?</td><td>savundu mu?</td><td>savunduk mu?</td><td>savundunuz mu?</td><td>savundular m\u0131?</td></tr><tr><th >imperfective</th><td>savunuyor muydum?</td><td>savunuyor muydun?</td><td>savunuyor muydu?</td><td>savunuyor muyduk?</td><td>savunuyor muydunuz?</td><td>savunuyorlar m\u0131yd\u0131?</td></tr><tr><th colspan=\"2\" >future</th><td>savunacak m\u0131y\u0131m?</td><td>savunacak m\u0131s\u0131n?</td><td>savunacak m\u0131?</td><td>savunacak m\u0131y\u0131z?</td><td>savunacak m\u0131s\u0131n\u0131z?</td><td>savunacaklar m\u0131?</td></tr><tr><th rowspan=\"3\" >inferential</th><th colspan=\"2\" >perfective</th><td>savunmu\u015f muyum?</td><td>savunmu\u015f musun?</td><td>savunmu\u015f mu?</td><td>savunmu\u015f muyuz?</td><td>savunmu\u015f musunuz?</td><td>savunmu\u015flar m\u0131?</td></tr><tr><th colspan=\"2\" >aorist</th><td>savunur muymu\u015fum?</td><td>savunur muymu\u015fsun?</td><td>savunur muymu\u015f?</td><td>savunur muymu\u015fuz?</td><td>savunur muymu\u015fsunuz?</td><td>savunurlar m\u0131ym\u0131\u015f?</td></tr><tr><th colspan=\"2\" >imperfective</th><td>savunuyor muymu\u015fum?</td><td>savunuyor muymu\u015fsun?</td><td>savunuyor muymu\u015f?</td><td>savunuyor muymu\u015fuz?</td><td>savunuyor muymu\u015fsunuz?</td><td>savunuyorlar m\u0131ym\u0131\u015f?</td></tr><tr><th rowspan=\"2\" >conditional</th><th colspan=\"2\" >simple</th><td>savunsam m\u0131?</td><td>savunsan m\u0131?</td><td>savunsa m\u0131?</td><td>savunsak m\u0131?</td><td>savunsan\u0131z m\u0131?</td><td>savunsalar m\u0131?</td></tr><tr><th colspan=\"2\" >perfective</th><td>savunsa m\u0131yd\u0131m?</td><td>savunsa m\u0131yd\u0131n?</td><td>savunsa m\u0131yd\u0131?</td><td>savunsa m\u0131yd\u0131k?</td><td>savunsa m\u0131yd\u0131n\u0131z?</td><td>savunsalar m\u0131yd\u0131?</td></tr><tr><th colspan=\"3\" >progressive</th><td>savunmakta m\u0131y\u0131m?</td><td>savunmakta m\u0131s\u0131n?</td><td>savunmakta m\u0131?</td><td>savunmakta m\u0131y\u0131z?</td><td>savunmakta m\u0131s\u0131n\u0131z?</td><td>savunmaktalar m\u0131?</td></tr><tr><th colspan=\"3\" >necessitative</th><td>savunmal\u0131 m\u0131y\u0131m?</td><td>savunmal\u0131 m\u0131s\u0131n?</td><td>savunmal\u0131 m\u0131?</td><td>savunmal\u0131 m\u0131y\u0131z?</td><td>savunmal\u0131 m\u0131s\u0131n\u0131z?</td><td>savunmal\u0131lar m\u0131?</td></tr><tr><th colspan=\"9\"></th></tr><tr><th colspan=\"9\" >Negative declarative</th></tr><tr><th colspan=\"9\"></th></tr><tr><th colspan=\"3\" >infinitive</th><td colspan=\"6\"><span  >savunmamak</span></td></tr><tr><th rowspan=\"3\" >impersonal participle</th><th colspan=\"2\" >imperfective</th><td colspan=\"6\"><span  >savunmayan</span></td></tr><tr><th colspan=\"2\" >perfective</th><td colspan=\"6\"><span  >savunmam\u0131\u015f</span></td></tr><tr><th colspan=\"2\" >prospective</th><td colspan=\"6\"><span  >savunmayacak</span></td></tr><tr><th rowspan=\"2\" >personal participle</th><th colspan=\"2\" >non-prospective</th><td><span  >savunmad\u0131\u011f\u0131m</span></td><td><span  >savunmad\u0131\u011f\u0131n</span></td><td><span  >savunmad\u0131\u011f\u0131</span></td><td><span  >savunmad\u0131\u011f\u0131m\u0131z</span></td><td><span  >savunmad\u0131\u011f\u0131n\u0131z</span></td><td><span  >savunmad\u0131klar\u0131</span></td></tr><tr><th colspan=\"2\" >prospective</th><td><span  >savunmayaca\u011f\u0131m</span></td><td><span  >savunmayaca\u011f\u0131n</span></td><td><span  >savunmayaca\u011f\u0131</span></td><td><span  >savunmayaca\u011f\u0131m\u0131z</span></td><td><span  >savunmayaca\u011f\u0131n\u0131z</span></td><td><span  >savunmayacaklar\u0131</span></td></tr><tr><th colspan=\"3\" >verbal noun</th><td colspan=\"6\"><span  >savunmama</span></td></tr><tr><th colspan=\"3\" >way of doing</th><td colspan=\"6\"><span  >savunmayu\u015f</span></td></tr><tr><th colspan=\"3\" rowspan=\"3\"></th><th colspan=\"3\" >singular</th><th colspan=\"3\" >plural</th></tr><tr><th >1 person</th><th >2 person</th><th >3 person</th><th >1 person</th><th >2 person</th><th >3 person</th></tr><tr><th >ben</th><th >sen</th><th >o</th><th >biz</th><th >siz</th><th >onlar</th></tr><tr><th rowspan=\"5\" >indicative</th><th rowspan=\"2\" >present</th><th >aorist</th><td><span  >savunmam</span></td><td><span  >savunmazs\u0131n</span></td><td><span  >savunmaz</span></td><td><span  >savunmay\u0131z</span></td><td><span  >savunmazs\u0131n\u0131z</span></td><td><span  >savunmazlar</span></td></tr><tr><th >imperfective</th><td><span  >savunmuyorum</span></td><td><span  >savunmuyorsun</span></td><td><span  >savunmuyor</span></td><td><span  >savunmuyoruz</span></td><td><span  >savunmuyorsunuz</span></td><td><span  >savunmuyorlar</span></td></tr><tr><th rowspan=\"2\" >past</th><th >perfective</th><td><span  >savunmad\u0131m</span></td><td><span  >savunmad\u0131n</span></td><td><span  >savunmad\u0131</span></td><td><span  >savunmad\u0131k</span></td><td><span  >savunmad\u0131n\u0131z</span></td><td><span  >savunmad\u0131lar</span></td></tr><tr><th >imperfective</th><td><span  >savunmuyordum</span></td><td><span  >savunmuyordun</span></td><td><span  >savunmuyordu</span></td><td><span  >savunmuyorduk</span></td><td><span  >savunmuyordunuz</span></td><td><span  >savunmuyorlard\u0131</span></td></tr><tr><th colspan=\"2\" >future</th><td><span  >savunmayaca\u011f\u0131m</span></td><td><span  >savunmayacaks\u0131n</span></td><td><span  >savunmayacak</span></td><td><span  >savunmayaca\u011f\u0131z</span></td><td><span  >savunmayacaks\u0131n\u0131z</span></td><td><span  >savunmayacaklar</span></td></tr><tr><th rowspan=\"3\" >inferential</th><th colspan=\"2\" >perfective</th><td><span  >savunmam\u0131\u015f\u0131m</span></td><td><span  >savunmam\u0131\u015fs\u0131n</span></td><td><span  >savunmam\u0131\u015f</span></td><td><span  >savunmam\u0131\u015f\u0131z</span></td><td><span  >savunmam\u0131\u015fs\u0131n\u0131z</span></td><td><span  >savunmam\u0131\u015flar</span></td></tr><tr><th colspan=\"2\" >aorist</th><td><span  >savunmazm\u0131\u015f\u0131m</span></td><td><span  >savunmazm\u0131\u015fs\u0131n</span></td><td><span  >savunmazm\u0131\u015f</span></td><td><span  >savunmazm\u0131\u015f\u0131z</span></td><td><span  >savunmazm\u0131\u015fs\u0131n\u0131z</span></td><td><span  >savunmazlarm\u0131\u015f</span></td></tr><tr><th colspan=\"2\" >imperfective</th><td><span  >savunmuyormu\u015fum</span></td><td><span  >savunmuyormu\u015fsun</span></td><td><span  >savunmuyormu\u015f</span></td><td><span  >savunmuyormu\u015fuz</span></td><td><span  >savunmuyormu\u015fsunuz</span></td><td><span  >savunmuyorlarm\u0131\u015f</span></td></tr><tr><th rowspan=\"2\" >conditional</th><th colspan=\"2\" >simple</th><td><span  >savunmasam</span></td><td><span  >savunmasan</span></td><td><span  >savunmasa</span></td><td><span  >savunmasak</span></td><td><span  >savunmasan\u0131z</span></td><td><span  >savunmasalar</span></td></tr><tr><th colspan=\"2\" >perfective</th><td><span  >savunmasayd\u0131m</span></td><td><span  >savunmasayd\u0131n</span></td><td><span  >savunmasayd\u0131</span></td><td><span  >savunmasayd\u0131k</span></td><td><span  >savunmasayd\u0131n\u0131z</span></td><td><span  >savunmasayd\u0131lar</span></td></tr><tr><th colspan=\"3\" >optative</th><td><span  >savunmayay\u0131m</span></td><td><span  >savunmayas\u0131n</span></td><td><span  >savunmaya</span></td><td><span  >savunmayal\u0131m</span></td><td><span  >savunmayas\u0131n\u0131z</span></td><td><span  >savunmayalar</span></td></tr><tr><th colspan=\"3\" >progressive</th><td><span  >savunmamaktay\u0131m</span></td><td><span  >savunmamaktas\u0131n</span></td><td><span  >savunmamakta</span></td><td><span  >savunmamaktay\u0131z</span></td><td><span  >savunmamaktas\u0131n\u0131z</span></td><td><span  >savunmamaktalar</span></td></tr><tr><th colspan=\"3\" >necessitative</th><td><span  >savunmamal\u0131y\u0131m</span></td><td><span  >savunmamal\u0131s\u0131n</span></td><td><span  >savunmamal\u0131</span></td><td><span  >savunmamal\u0131y\u0131z</span></td><td><span  >savunmamal\u0131s\u0131n\u0131z</span></td><td><span  >savunmamal\u0131lar</span></td></tr><tr><th colspan=\"3\" >imperative</th><td></td><td><span  >savunma</span></td><td><span  >savunmas\u0131n</span></td><td></td><td><span  >savunmay\u0131n</span></td><td><span  >savunmas\u0131nlar</span></td></tr><tr><th colspan=\"9\"></th></tr><tr><th colspan=\"9\" >Negative interrogative</th></tr><tr><th colspan=\"9\"></th></tr><tr><th colspan=\"3\" rowspan=\"3\"></th><th colspan=\"3\" >singular</th><th colspan=\"3\" >plural</th></tr><tr><th >1 person</th><th >2 person</th><th >3 person</th><th >1 person</th><th >2 person</th><th >3 person</th></tr><tr><th >ben</th><th >sen</th><th >o</th><th >biz</th><th >siz</th><th >onlar</th></tr><tr><th rowspan=\"5\" >indicative</th><th rowspan=\"2\" >present</th><th >aorist</th><td>savunmaz m\u0131y\u0131m?</td><td>savunmaz m\u0131s\u0131n?</td><td>savunmaz m\u0131?</td><td>savunmaz m\u0131y\u0131z?</td><td>savunmaz m\u0131s\u0131n\u0131z?</td><td>savunmazlar m\u0131?</td></tr><tr><th >imperfective</th><td>savunmuyor muyum?</td><td>savunmuyor musun?</td><td>savunmuyor mu?</td><td>savunmuyor muyuz?</td><td>savunmuyor musunuz?</td><td>savunmuyorlar m\u0131?</td></tr><tr><th rowspan=\"2\" >past</th><th >perfective</th><td>savunmad\u0131m m\u0131?</td><td>savunmad\u0131n m\u0131?</td><td>savunmad\u0131 m\u0131?</td><td>savunmad\u0131k m\u0131?</td><td>savunmad\u0131n\u0131z m\u0131?</td><td>savunmad\u0131lar m\u0131?</td></tr><tr><th >imperfective</th><td>savunmuyor muydum?</td><td>savunmuyor muydun?</td><td>savunmuyor muydu?</td><td>savunmuyor muyduk?</td><td>savunmuyor muydunuz?</td><td>savunmuyorlar m\u0131yd\u0131?</td></tr><tr><th colspan=\"2\" >future</th><td>savunmayacak m\u0131y\u0131m?</td><td>savunmayacak m\u0131s\u0131n?</td><td>savunmayacak m\u0131?</td><td>savunmayacak m\u0131y\u0131z?</td><td>savunmayacak m\u0131s\u0131n\u0131z?</td><td>savunmayacaklar m\u0131?</td></tr><tr><th rowspan=\"3\" >inferential</th><th colspan=\"2\" >perfective</th><td>savunmam\u0131\u015f m\u0131y\u0131m?</td><td>savunmam\u0131\u015f m\u0131s\u0131n?</td><td>savunmam\u0131\u015f m\u0131?</td><td>savunmam\u0131\u015f m\u0131y\u0131z?</td><td>savunmam\u0131\u015f m\u0131s\u0131n\u0131z?</td><td>savunmam\u0131\u015flar m\u0131?</td></tr><tr><th colspan=\"2\" >aorist</th><td>savunmaz m\u0131ym\u0131\u015f\u0131m?</td><td>savunmaz m\u0131ym\u0131\u015fs\u0131n?</td><td>savunmaz m\u0131ym\u0131\u015f?</td><td>savunmaz m\u0131ym\u0131\u015f\u0131z?</td><td>savunmaz m\u0131ym\u0131\u015fs\u0131n\u0131z?</td><td>savunmazlar m\u0131ym\u0131\u015f?</td></tr><tr><th colspan=\"2\" >imperfective</th><td>savunmuyor muymu\u015fum?</td><td>savunmuyor muymu\u015fsun?</td><td>savunmuyor muymu\u015f?</td><td>savunmuyor muymu\u015fuz?</td><td>savunmuyor muymu\u015fsunuz?</td><td>savunmuyorlar m\u0131ym\u0131\u015f?</td></tr><tr><th rowspan=\"2\" >conditional</th><th colspan=\"2\" >simple</th><td>savunmasam m\u0131?</td><td>savunmasan m\u0131?</td><td>savunmasa m\u0131?</td><td>savunmasak m\u0131?</td><td>savunmasan\u0131z m\u0131?</td><td>savunmasalar m\u0131?</td></tr><tr><th colspan=\"2\" >perfective</th><td>savunmasa m\u0131yd\u0131m?</td><td>savunmasa m\u0131yd\u0131n?</td><td>savunmasa m\u0131yd\u0131?</td><td>savunmasa m\u0131yd\u0131k?</td><td>savunmasa m\u0131yd\u0131n\u0131z?</td><td>savunmasalar m\u0131yd\u0131?</td></tr><tr><th colspan=\"3\" >progressive</th><td>savunmamakta m\u0131y\u0131m?</td><td>savunmamakta m\u0131s\u0131n?</td><td>savunmamakta m\u0131?</td><td>savunmamakta m\u0131y\u0131z?</td><td>savunmamakta m\u0131s\u0131n\u0131z?</td><td>savunmamaktalar m\u0131?</td></tr><tr><th colspan=\"3\" >necessitative</th><td>savunmamal\u0131 m\u0131y\u0131m?</td><td>savunmamal\u0131 m\u0131s\u0131n?</td><td>savunmamal\u0131 m\u0131?</td><td>savunmamal\u0131 m\u0131y\u0131z?</td><td>savunmamal\u0131 m\u0131s\u0131n\u0131z?</td><td>savunmamal\u0131lar m\u0131?</td></tr></tbody></table>'></iframe>", "g\u00f6stermek": "<iframe srcdoc='Conjugation of g\u00f6stermek (aorist in -<i  >V\u2074r</i>)<p><i><b>Note:</b> Actual conjugations can be more complex than tables below. Compound forms with the auxiliary <i  >olmak</i> not shown. See also Appendix:Turkish suffixes#Verbs.</i></p><table  style=\"background:#F9F9F9; text-align:center; width:100%\"><tbody><tr><th colspan=\"9\" >Positive declarative</th></tr><tr><th colspan=\"9\"></th></tr><tr><th colspan=\"3\" >infinitive</th><td colspan=\"6\"><span  ><strong >g\u00f6stermek</strong></span></td></tr><tr><th rowspan=\"3\" >impersonal participle</th><th colspan=\"2\" >imperfective</th><td colspan=\"6\"><span  >g\u00f6steren</span></td></tr><tr><th colspan=\"2\" >perfective</th><td colspan=\"6\"><span  >g\u00f6stermi\u015f</span></td></tr><tr><th colspan=\"2\" >prospective</th><td colspan=\"6\"><span  >g\u00f6sterecek</span></td></tr><tr><th rowspan=\"2\" >personal participle</th><th colspan=\"2\" >non-prospective</th><td><span  >g\u00f6sterdi\u011fim</span></td><td><span  >g\u00f6sterdi\u011fin</span></td><td><span  >g\u00f6sterdi\u011fi</span></td><td><span  >g\u00f6sterdi\u011fimiz</span></td><td><span  >g\u00f6sterdi\u011finiz</span></td><td><span  >g\u00f6sterdikleri</span></td></tr><tr><th colspan=\"2\" >prospective</th><td><span  >g\u00f6sterece\u011fim</span></td><td><span  >g\u00f6sterece\u011fin</span></td><td><span  >g\u00f6sterece\u011fi</span></td><td><span  >g\u00f6sterece\u011fimiz</span></td><td><span  >g\u00f6sterece\u011finiz</span></td><td><span  >g\u00f6sterecekleri</span></td></tr><tr><th colspan=\"3\" >verbal noun</th><td colspan=\"6\"><span  >g\u00f6sterme</span></td></tr><tr><th colspan=\"3\" >way of doing</th><td colspan=\"6\"><span  >g\u00f6steri\u015f</span></td></tr><tr><th colspan=\"3\" rowspan=\"3\"></th><th colspan=\"3\" >singular</th><th colspan=\"3\" >plural</th></tr><tr><th >1 person</th><th >2 person</th><th >3 person</th><th >1 person</th><th >2 person</th><th >3 person</th></tr><tr><th >ben</th><th >sen</th><th >o</th><th >biz</th><th >siz</th><th >onlar</th></tr><tr><th rowspan=\"5\" >indicative</th><th rowspan=\"2\" >present</th><th >aorist</th><td><span  >g\u00f6steririm</span></td><td><span  >g\u00f6sterirsin</span></td><td><span  >g\u00f6sterir</span></td><td><span  >g\u00f6steririz</span></td><td><span  >g\u00f6sterirsiniz</span></td><td><span  >g\u00f6sterirler</span></td></tr><tr><th >imperfective</th><td><span  >g\u00f6steriyorum</span></td><td><span  >g\u00f6steriyorsun</span></td><td><span  >g\u00f6steriyor</span></td><td><span  >g\u00f6steriyoruz</span></td><td><span  >g\u00f6steriyorsunuz</span></td><td><span  >g\u00f6steriyorlar</span></td></tr><tr><th rowspan=\"2\" >past</th><th >perfective</th><td><span  >g\u00f6sterdim</span></td><td><span  >g\u00f6sterdin</span></td><td><span  >g\u00f6sterdi</span></td><td><span  >g\u00f6sterdik</span></td><td><span  >g\u00f6sterdiniz</span></td><td><span  >g\u00f6sterdiler</span></td></tr><tr><th >imperfective</th><td><span  >g\u00f6steriyordum</span></td><td><span  >g\u00f6steriyordun</span></td><td><span  >g\u00f6steriyordu</span></td><td><span  >g\u00f6steriyorduk</span></td><td><span  >g\u00f6steriyordunuz</span></td><td><span  >g\u00f6steriyorlard\u0131 (or g\u00f6steriyordular)</span></td></tr><tr><th colspan=\"2\" >future</th><td><span  >g\u00f6sterece\u011fim</span></td><td><span  >g\u00f6stereceksin</span></td><td><span  >g\u00f6sterecek</span></td><td><span  >g\u00f6sterece\u011fiz</span></td><td><span  >g\u00f6stereceksiniz</span></td><td><span  >g\u00f6sterecekler</span></td></tr><tr><th rowspan=\"3\" >inferential</th><th colspan=\"2\" >perfective</th><td><span  >g\u00f6stermi\u015fim</span></td><td><span  >g\u00f6stermi\u015fsin</span></td><td><span  >g\u00f6stermi\u015f</span></td><td><span  >g\u00f6stermi\u015fiz</span></td><td><span  >g\u00f6stermi\u015fsiniz</span></td><td><span  >g\u00f6stermi\u015fler</span></td></tr><tr><th colspan=\"2\" >aorist</th><td><span  >g\u00f6sterirmi\u015fim</span></td><td><span  >g\u00f6sterirmi\u015fsin</span></td><td><span  >g\u00f6sterirmi\u015f</span></td><td><span  >g\u00f6sterirmi\u015fiz</span></td><td><span  >g\u00f6sterirmi\u015fsiniz</span></td><td><span  >g\u00f6sterirlermi\u015f (or g\u00f6sterirmi\u015flar)</span></td></tr><tr><th colspan=\"2\" >imperfective</th><td><span  >g\u00f6steriyormu\u015fum</span></td><td><span  >g\u00f6steriyormu\u015fsun</span></td><td><span  >g\u00f6steriyormu\u015f</span></td><td><span  >g\u00f6steriyormu\u015fuz</span></td><td><span  >g\u00f6steriyormu\u015fsunuz</span></td><td><span  >g\u00f6steriyorlarm\u0131\u015f</span></td></tr><tr><th rowspan=\"2\" >conditional</th><th colspan=\"2\" >simple</th><td><span  >g\u00f6stersem</span></td><td><span  >g\u00f6stersen</span></td><td><span  >g\u00f6sterse</span></td><td><span  >g\u00f6stersek</span></td><td><span  >g\u00f6sterseniz</span></td><td><span  >g\u00f6sterseler</span></td></tr><tr><th colspan=\"2\" >perfective</th><td><span  >g\u00f6sterseydim</span></td><td><span  >g\u00f6sterseydin</span></td><td><span  >g\u00f6sterseydi</span></td><td><span  >g\u00f6sterseydik</span></td><td><span  >g\u00f6sterseydiniz</span></td><td><span  >g\u00f6sterseydiler</span></td></tr><tr><th colspan=\"3\" >optative</th><td><span  >g\u00f6stereyim</span></td><td><span  >g\u00f6steresin</span></td><td><span  >g\u00f6stere</span></td><td><span  >g\u00f6sterelim</span></td><td><span  >g\u00f6steresiniz</span></td><td><span  >g\u00f6stereler</span></td></tr><tr><th colspan=\"3\" >progressive</th><td><span  >g\u00f6stermekteyim</span></td><td><span  >g\u00f6stermektesin</span></td><td><span  >g\u00f6stermekte</span></td><td><span  >g\u00f6stermekteyiz</span></td><td><span  >g\u00f6stermektesiniz</span></td><td><span  >g\u00f6stermekteler</span></td></tr><tr><th colspan=\"3\" >necessitative</th><td><span  >g\u00f6stermeliyim</span></td><td><span  >g\u00f6stermelisin</span></td><td><span  >g\u00f6stermeli</span></td><td><span  >g\u00f6stermeliyiz</span></td><td><span  >g\u00f6stermelisiniz</span></td><td><span  >g\u00f6stermeliler</span></td></tr><tr><th colspan=\"3\" >imperative</th><td></td><td><span  >g\u00f6ster</span></td><td><span  >g\u00f6stersin</span></td><td></td><td><span  >g\u00f6sterin</span></td><td><span  >g\u00f6stersinler</span></td></tr><tr><th colspan=\"9\"></th></tr><tr><th colspan=\"9\" >Positive interrogative</th></tr><tr><th colspan=\"9\"></th></tr><tr><th colspan=\"3\" rowspan=\"3\"></th><th colspan=\"3\" >singular</th><th colspan=\"3\" >plural</th></tr><tr><th >1 person</th><th >2 person</th><th >3 person</th><th >1 person</th><th >2 person</th><th >3 person</th></tr><tr><th >ben</th><th >sen</th><th >o</th><th >biz</th><th >siz</th><th >onlar</th></tr><tr><th rowspan=\"5\" >indicative</th><th rowspan=\"2\" >present</th><th >aorist</th><td>g\u00f6sterir miyim?</td><td>g\u00f6sterir misin?</td><td>g\u00f6sterir mi?</td><td>g\u00f6sterir miyiz?</td><td>g\u00f6sterir misiniz?</td><td>g\u00f6sterirler mi?</td></tr><tr><th >imperfective</th><td>g\u00f6steriyor muyum?</td><td>g\u00f6steriyor musun?</td><td>g\u00f6steriyor mu?</td><td>g\u00f6steriyor muyuz?</td><td>g\u00f6steriyor musunuz?</td><td>g\u00f6steriyorlar m\u0131?</td></tr><tr><th rowspan=\"2\" >past</th><th >perfective</th><td>g\u00f6sterdim mi?</td><td>g\u00f6sterdin mi?</td><td>g\u00f6sterdi mi?</td><td>g\u00f6sterdik mi?</td><td>g\u00f6sterdiniz mi?</td><td>g\u00f6sterdiler mi?</td></tr><tr><th >imperfective</th><td>g\u00f6steriyor muydum?</td><td>g\u00f6steriyor muydun?</td><td>g\u00f6steriyor muydu?</td><td>g\u00f6steriyor muyduk?</td><td>g\u00f6steriyor muydunuz?</td><td>g\u00f6steriyorlar m\u0131yd\u0131?</td></tr><tr><th colspan=\"2\" >future</th><td>g\u00f6sterecek miyim?</td><td>g\u00f6sterecek misin?</td><td>g\u00f6sterecek mi?</td><td>g\u00f6sterecek miyiz?</td><td>g\u00f6sterecek misiniz?</td><td>g\u00f6sterecekler mi?</td></tr><tr><th rowspan=\"3\" >inferential</th><th colspan=\"2\" >perfective</th><td>g\u00f6stermi\u015f miyim?</td><td>g\u00f6stermi\u015f misin?</td><td>g\u00f6stermi\u015f mi?</td><td>g\u00f6stermi\u015f miyiz?</td><td>g\u00f6stermi\u015f misiniz?</td><td>g\u00f6stermi\u015fler mi?</td></tr><tr><th colspan=\"2\" >aorist</th><td>g\u00f6sterir miymi\u015fim?</td><td>g\u00f6sterir miymi\u015fsin?</td><td>g\u00f6sterir miymi\u015f?</td><td>g\u00f6sterir miymi\u015fiz?</td><td>g\u00f6sterir miymi\u015fsiniz?</td><td>g\u00f6sterirler miymi\u015f?</td></tr><tr><th colspan=\"2\" >imperfective</th><td>g\u00f6steriyor muymu\u015fum?</td><td>g\u00f6steriyor muymu\u015fsun?</td><td>g\u00f6steriyor muymu\u015f?</td><td>g\u00f6steriyor muymu\u015fuz?</td><td>g\u00f6steriyor muymu\u015fsunuz?</td><td>g\u00f6steriyorlar m\u0131ym\u0131\u015f?</td></tr><tr><th rowspan=\"2\" >conditional</th><th colspan=\"2\" >simple</th><td>g\u00f6stersem mi?</td><td>g\u00f6stersen mi?</td><td>g\u00f6sterse mi?</td><td>g\u00f6stersek mi?</td><td>g\u00f6sterseniz mi?</td><td>g\u00f6sterseler mi?</td></tr><tr><th colspan=\"2\" >perfective</th><td>g\u00f6sterse miydim?</td><td>g\u00f6sterse miydin?</td><td>g\u00f6sterse miydi?</td><td>g\u00f6sterse miydik?</td><td>g\u00f6sterse miydiniz?</td><td>g\u00f6sterseler miydi?</td></tr><tr><th colspan=\"3\" >progressive</th><td>g\u00f6stermekte miyim?</td><td>g\u00f6stermekte misin?</td><td>g\u00f6stermekte mi?</td><td>g\u00f6stermekte miyiz?</td><td>g\u00f6stermekte misiniz?</td><td>g\u00f6stermekteler mi?</td></tr><tr><th colspan=\"3\" >necessitative</th><td>g\u00f6stermeli miyim?</td><td>g\u00f6stermeli misin?</td><td>g\u00f6stermeli mi?</td><td>g\u00f6stermeli miyiz?</td><td>g\u00f6stermeli misiniz?</td><td>g\u00f6stermeliler mi?</td></tr><tr><th colspan=\"9\"></th></tr><tr><th colspan=\"9\" >Negative declarative</th></tr><tr><th colspan=\"9\"></th></tr><tr><th colspan=\"3\" >infinitive</th><td colspan=\"6\"><span  >g\u00f6stermemek</span></td></tr><tr><th rowspan=\"3\" >impersonal participle</th><th colspan=\"2\" >imperfective</th><td colspan=\"6\"><span  >g\u00f6stermeyen</span></td></tr><tr><th colspan=\"2\" >perfective</th><td colspan=\"6\"><span  >g\u00f6stermemi\u015f</span></td></tr><tr><th colspan=\"2\" >prospective</th><td colspan=\"6\"><span  >g\u00f6stermeyecek</span></td></tr><tr><th rowspan=\"2\" >personal participle</th><th colspan=\"2\" >non-prospective</th><td><span  >g\u00f6stermedi\u011fim</span></td><td><span  >g\u00f6stermedi\u011fin</span></td><td><span  >g\u00f6stermedi\u011fi</span></td><td><span  >g\u00f6stermedi\u011fimiz</span></td><td><span  >g\u00f6stermedi\u011finiz</span></td><td><span  >g\u00f6stermedikleri</span></td></tr><tr><th colspan=\"2\" >prospective</th><td><span  >g\u00f6stermeyece\u011fim</span></td><td><span  >g\u00f6stermeyece\u011fin</span></td><td><span  >g\u00f6stermeyece\u011fi</span></td><td><span  >g\u00f6stermeyece\u011fimiz</span></td><td><span  >g\u00f6stermeyece\u011finiz</span></td><td><span  >g\u00f6stermeyecekleri</span></td></tr><tr><th colspan=\"3\" >verbal noun</th><td colspan=\"6\"><span  >g\u00f6stermeme</span></td></tr><tr><th colspan=\"3\" >way of doing</th><td colspan=\"6\"><span  >g\u00f6stermeyi\u015f</span></td></tr><tr><th colspan=\"3\" rowspan=\"3\"></th><th colspan=\"3\" >singular</th><th colspan=\"3\" >plural</th></tr><tr><th >1 person</th><th >2 person</th><th >3 person</th><th >1 person</th><th >2 person</th><th >3 person</th></tr><tr><th >ben</th><th >sen</th><th >o</th><th >biz</th><th >siz</th><th >onlar</th></tr><tr><th rowspan=\"5\" >indicative</th><th rowspan=\"2\" >present</th><th >aorist</th><td><span  >g\u00f6stermem</span></td><td><span  >g\u00f6stermezsin</span></td><td><span  >g\u00f6stermez</span></td><td><span  >g\u00f6stermeyiz</span></td><td><span  >g\u00f6stermezsiniz</span></td><td><span  >g\u00f6stermezler</span></td></tr><tr><th >imperfective</th><td><span  >g\u00f6stermiyorum</span></td><td><span  >g\u00f6stermiyorsun</span></td><td><span  >g\u00f6stermiyor</span></td><td><span  >g\u00f6stermiyoruz</span></td><td><span  >g\u00f6stermiyorsunuz</span></td><td><span  >g\u00f6stermiyorlar</span></td></tr><tr><th rowspan=\"2\" >past</th><th >perfective</th><td><span  >g\u00f6stermedim</span></td><td><span  >g\u00f6stermedin</span></td><td><span  >g\u00f6stermedi</span></td><td><span  >g\u00f6stermedik</span></td><td><span  >g\u00f6stermediniz</span></td><td><span  >g\u00f6stermediler</span></td></tr><tr><th >imperfective</th><td><span  >g\u00f6stermiyordum</span></td><td><span  >g\u00f6stermiyordun</span></td><td><span  >g\u00f6stermiyordu</span></td><td><span  >g\u00f6stermiyorduk</span></td><td><span  >g\u00f6stermiyordunuz</span></td><td><span  >g\u00f6stermiyorlard\u0131</span></td></tr><tr><th colspan=\"2\" >future</th><td><span  >g\u00f6stermeyece\u011fim</span></td><td><span  >g\u00f6stermeyeceksin</span></td><td><span  >g\u00f6stermeyecek</span></td><td><span  >g\u00f6stermeyece\u011fiz</span></td><td><span  >g\u00f6stermeyeceksiniz</span></td><td><span  >g\u00f6stermeyecekler</span></td></tr><tr><th rowspan=\"3\" >inferential</th><th colspan=\"2\" >perfective</th><td><span  >g\u00f6stermemi\u015fim</span></td><td><span  >g\u00f6stermemi\u015fsin</span></td><td><span  >g\u00f6stermemi\u015f</span></td><td><span  >g\u00f6stermemi\u015fiz</span></td><td><span  >g\u00f6stermemi\u015fsiniz</span></td><td><span  >g\u00f6stermemi\u015fler</span></td></tr><tr><th colspan=\"2\" >aorist</th><td><span  >g\u00f6stermezmi\u015fim</span></td><td><span  >g\u00f6stermezmi\u015fsin</span></td><td><span  >g\u00f6stermezmi\u015f</span></td><td><span  >g\u00f6stermezmi\u015fiz</span></td><td><span  >g\u00f6stermezmi\u015fsiniz</span></td><td><span  >g\u00f6stermezlermi\u015f</span></td></tr><tr><th colspan=\"2\" >imperfective</th><td><span  >g\u00f6stermiyormu\u015fum</span></td><td><span  >g\u00f6stermiyormu\u015fsun</span></td><td><span  >g\u00f6stermiyormu\u015f</span></td><td><span  >g\u00f6stermiyormu\u015fuz</span></td><td><span  >g\u00f6stermiyormu\u015fsunuz</span></td><td><span  >g\u00f6stermiyorlarm\u0131\u015f</span></td></tr><tr><th rowspan=\"2\" >conditional</th><th colspan=\"2\" >simple</th><td><span  >g\u00f6stermesem</span></td><td><span  >g\u00f6stermesen</span></td><td><span  >g\u00f6stermese</span></td><td><span  >g\u00f6stermesek</span></td><td><span  >g\u00f6stermeseniz</span></td><td><span  >g\u00f6stermeseler</span></td></tr><tr><th colspan=\"2\" >perfective</th><td><span  >g\u00f6stermeseydim</span></td><td><span  >g\u00f6stermeseydin</span></td><td><span  >g\u00f6stermeseydi</span></td><td><span  >g\u00f6stermeseydik</span></td><td><span  >g\u00f6stermeseydiniz</span></td><td><span  >g\u00f6stermeseydiler</span></td></tr><tr><th colspan=\"3\" >optative</th><td><span  >g\u00f6stermeyeyim</span></td><td><span  >g\u00f6stermeyesin</span></td><td><span  >g\u00f6stermeye</span></td><td><span  >g\u00f6stermeyelim</span></td><td><span  >g\u00f6stermeyesiniz</span></td><td><span  >g\u00f6stermeyeler</span></td></tr><tr><th colspan=\"3\" >progressive</th><td><span  >g\u00f6stermemekteyim</span></td><td><span  >g\u00f6stermemektesin</span></td><td><span  >g\u00f6stermemekte</span></td><td><span  >g\u00f6stermemekteyiz</span></td><td><span  >g\u00f6stermemektesiniz</span></td><td><span  >g\u00f6stermemekteler</span></td></tr><tr><th colspan=\"3\" >necessitative</th><td><span  >g\u00f6stermemeliyim</span></td><td><span  >g\u00f6stermemelisin</span></td><td><span  >g\u00f6stermemeli</span></td><td><span  >g\u00f6stermemeliyiz</span></td><td><span  >g\u00f6stermemelisiniz</span></td><td><span  >g\u00f6stermemeliler</span></td></tr><tr><th colspan=\"3\" >imperative</th><td></td><td><span  >g\u00f6sterme</span></td><td><span  >g\u00f6stermesin</span></td><td></td><td><span  >g\u00f6stermeyin</span></td><td><span  >g\u00f6stermesinler</span></td></tr><tr><th colspan=\"9\"></th></tr><tr><th colspan=\"9\" >Negative interrogative</th></tr><tr><th colspan=\"9\"></th></tr><tr><th colspan=\"3\" rowspan=\"3\"></th><th colspan=\"3\" >singular</th><th colspan=\"3\" >plural</th></tr><tr><th >1 person</th><th >2 person</th><th >3 person</th><th >1 person</th><th >2 person</th><th >3 person</th></tr><tr><th >ben</th><th >sen</th><th >o</th><th >biz</th><th >siz</th><th >onlar</th></tr><tr><th rowspan=\"5\" >indicative</th><th rowspan=\"2\" >present</th><th >aorist</th><td>g\u00f6stermez miyim?</td><td>g\u00f6stermez misin?</td><td>g\u00f6stermez mi?</td><td>g\u00f6stermez miyiz?</td><td>g\u00f6stermez misiniz?</td><td>g\u00f6stermezler mi?</td></tr><tr><th >imperfective</th><td>g\u00f6stermiyor muyum?</td><td>g\u00f6stermiyor musun?</td><td>g\u00f6stermiyor mu?</td><td>g\u00f6stermiyor muyuz?</td><td>g\u00f6stermiyor musunuz?</td><td>g\u00f6stermiyorlar m\u0131?</td></tr><tr><th rowspan=\"2\" >past</th><th >perfective</th><td>g\u00f6stermedim mi?</td><td>g\u00f6stermedin mi?</td><td>g\u00f6stermedi mi?</td><td>g\u00f6stermedik mi?</td><td>g\u00f6stermediniz mi?</td><td>g\u00f6stermediler mi?</td></tr><tr><th >imperfective</th><td>g\u00f6stermiyor muydum?</td><td>g\u00f6stermiyor muydun?</td><td>g\u00f6stermiyor muydu?</td><td>g\u00f6stermiyor muyduk?</td><td>g\u00f6stermiyor muydunuz?</td><td>g\u00f6stermiyorlar m\u0131yd\u0131?</td></tr><tr><th colspan=\"2\" >future</th><td>g\u00f6stermeyecek miyim?</td><td>g\u00f6stermeyecek misin?</td><td>g\u00f6stermeyecek mi?</td><td>g\u00f6stermeyecek miyiz?</td><td>g\u00f6stermeyecek misiniz?</td><td>g\u00f6stermeyecekler mi?</td></tr><tr><th rowspan=\"3\" >inferential</th><th colspan=\"2\" >perfective</th><td>g\u00f6stermemi\u015f miyim?</td><td>g\u00f6stermemi\u015f misin?</td><td>g\u00f6stermemi\u015f mi?</td><td>g\u00f6stermemi\u015f miyiz?</td><td>g\u00f6stermemi\u015f misiniz?</td><td>g\u00f6stermemi\u015fler mi?</td></tr><tr><th colspan=\"2\" >aorist</th><td>g\u00f6stermez miymi\u015fim?</td><td>g\u00f6stermez miymi\u015fsin?</td><td>g\u00f6stermez miymi\u015f?</td><td>g\u00f6stermez miymi\u015fiz?</td><td>g\u00f6stermez miymi\u015fsiniz?</td><td>g\u00f6stermezler miymi\u015f?</td></tr><tr><th colspan=\"2\" >imperfective</th><td>g\u00f6stermiyor muymu\u015fum?</td><td>g\u00f6stermiyor muymu\u015fsun?</td><td>g\u00f6stermiyor muymu\u015f?</td><td>g\u00f6stermiyor muymu\u015fuz?</td><td>g\u00f6stermiyor muymu\u015fsunuz?</td><td>g\u00f6stermiyorlar m\u0131ym\u0131\u015f?</td></tr><tr><th rowspan=\"2\" >conditional</th><th colspan=\"2\" >simple</th><td>g\u00f6stermesem mi?</td><td>g\u00f6stermesen mi?</td><td>g\u00f6stermese mi?</td><td>g\u00f6stermesek mi?</td><td>g\u00f6stermeseniz mi?</td><td>g\u00f6stermeseler mi?</td></tr><tr><th colspan=\"2\" >perfective</th><td>g\u00f6stermese miydim?</td><td>g\u00f6stermese miydin?</td><td>g\u00f6stermese miydi?</td><td>g\u00f6stermese miydik?</td><td>g\u00f6stermese miydiniz?</td><td>g\u00f6stermeseler miydi?</td></tr><tr><th colspan=\"3\" >progressive</th><td>g\u00f6stermemekte miyim?</td><td>g\u00f6stermemekte misin?</td><td>g\u00f6stermemekte mi?</td><td>g\u00f6stermemekte miyiz?</td><td>g\u00f6stermemekte misiniz?</td><td>g\u00f6stermemekteler mi?</td></tr><tr><th colspan=\"3\" >necessitative</th><td>g\u00f6stermemeli miyim?</td><td>g\u00f6stermemeli misin?</td><td>g\u00f6stermemeli mi?</td><td>g\u00f6stermemeli miyiz?</td><td>g\u00f6stermemeli misiniz?</td><td>g\u00f6stermemeliler mi?</td></tr></tbody></table>'></iframe>", "geli\u015ftirmek": "<iframe srcdoc='Conjugation of geli\u015ftirmek (aorist in -<i  >V\u2074r</i>)<p><i><b>Note:</b> Actual conjugations can be more complex than tables below. Compound forms with the auxiliary <i  >olmak</i> not shown. See also Appendix:Turkish suffixes#Verbs.</i></p><table  style=\"background:#F9F9F9; text-align:center; width:100%\"><tbody><tr><th colspan=\"9\" >Positive declarative</th></tr><tr><th colspan=\"9\"></th></tr><tr><th colspan=\"3\" >infinitive</th><td colspan=\"6\"><span  ><strong >geli\u015ftirmek</strong></span></td></tr><tr><th rowspan=\"3\" >impersonal participle</th><th colspan=\"2\" >imperfective</th><td colspan=\"6\"><span  >geli\u015ftiren</span></td></tr><tr><th colspan=\"2\" >perfective</th><td colspan=\"6\"><span  >geli\u015ftirmi\u015f</span></td></tr><tr><th colspan=\"2\" >prospective</th><td colspan=\"6\"><span  >geli\u015ftirecek</span></td></tr><tr><th rowspan=\"2\" >personal participle</th><th colspan=\"2\" >non-prospective</th><td><span  >geli\u015ftirdi\u011fim</span></td><td><span  >geli\u015ftirdi\u011fin</span></td><td><span  >geli\u015ftirdi\u011fi</span></td><td><span  >geli\u015ftirdi\u011fimiz</span></td><td><span  >geli\u015ftirdi\u011finiz</span></td><td><span  >geli\u015ftirdikleri</span></td></tr><tr><th colspan=\"2\" >prospective</th><td><span  >geli\u015ftirece\u011fim</span></td><td><span  >geli\u015ftirece\u011fin</span></td><td><span  >geli\u015ftirece\u011fi</span></td><td><span  >geli\u015ftirece\u011fimiz</span></td><td><span  >geli\u015ftirece\u011finiz</span></td><td><span  >geli\u015ftirecekleri</span></td></tr><tr><th colspan=\"3\" >verbal noun</th><td colspan=\"6\"><span  >geli\u015ftirme</span></td></tr><tr><th colspan=\"3\" >way of doing</th><td colspan=\"6\"><span  >geli\u015ftiri\u015f</span></td></tr><tr><th colspan=\"3\" rowspan=\"3\"></th><th colspan=\"3\" >singular</th><th colspan=\"3\" >plural</th></tr><tr><th >1 person</th><th >2 person</th><th >3 person</th><th >1 person</th><th >2 person</th><th >3 person</th></tr><tr><th >ben</th><th >sen</th><th >o</th><th >biz</th><th >siz</th><th >onlar</th></tr><tr><th rowspan=\"5\" >indicative</th><th rowspan=\"2\" >present</th><th >aorist</th><td><span  >geli\u015ftiririm</span></td><td><span  >geli\u015ftirirsin</span></td><td><span  >geli\u015ftirir</span></td><td><span  >geli\u015ftiririz</span></td><td><span  >geli\u015ftirirsiniz</span></td><td><span  >geli\u015ftirirler</span></td></tr><tr><th >imperfective</th><td><span  >geli\u015ftiriyorum</span></td><td><span  >geli\u015ftiriyorsun</span></td><td><span  >geli\u015ftiriyor</span></td><td><span  >geli\u015ftiriyoruz</span></td><td><span  >geli\u015ftiriyorsunuz</span></td><td><span  >geli\u015ftiriyorlar</span></td></tr><tr><th rowspan=\"2\" >past</th><th >perfective</th><td><span  >geli\u015ftirdim</span></td><td><span  >geli\u015ftirdin</span></td><td><span  >geli\u015ftirdi</span></td><td><span  >geli\u015ftirdik</span></td><td><span  >geli\u015ftirdiniz</span></td><td><span  >geli\u015ftirdiler</span></td></tr><tr><th >imperfective</th><td><span  >geli\u015ftiriyordum</span></td><td><span  >geli\u015ftiriyordun</span></td><td><span  >geli\u015ftiriyordu</span></td><td><span  >geli\u015ftiriyorduk</span></td><td><span  >geli\u015ftiriyordunuz</span></td><td><span  >geli\u015ftiriyorlard\u0131 (or geli\u015ftiriyordular)</span></td></tr><tr><th colspan=\"2\" >future</th><td><span  >geli\u015ftirece\u011fim</span></td><td><span  >geli\u015ftireceksin</span></td><td><span  >geli\u015ftirecek</span></td><td><span  >geli\u015ftirece\u011fiz</span></td><td><span  >geli\u015ftireceksiniz</span></td><td><span  >geli\u015ftirecekler</span></td></tr><tr><th rowspan=\"3\" >inferential</th><th colspan=\"2\" >perfective</th><td><span  >geli\u015ftirmi\u015fim</span></td><td><span  >geli\u015ftirmi\u015fsin</span></td><td><span  >geli\u015ftirmi\u015f</span></td><td><span  >geli\u015ftirmi\u015fiz</span></td><td><span  >geli\u015ftirmi\u015fsiniz</span></td><td><span  >geli\u015ftirmi\u015fler</span></td></tr><tr><th colspan=\"2\" >aorist</th><td><span  >geli\u015ftirirmi\u015fim</span></td><td><span  >geli\u015ftirirmi\u015fsin</span></td><td><span  >geli\u015ftirirmi\u015f</span></td><td><span  >geli\u015ftirirmi\u015fiz</span></td><td><span  >geli\u015ftirirmi\u015fsiniz</span></td><td><span  >geli\u015ftirirlermi\u015f (or geli\u015ftirirmi\u015flar)</span></td></tr><tr><th colspan=\"2\" >imperfective</th><td><span  >geli\u015ftiriyormu\u015fum</span></td><td><span  >geli\u015ftiriyormu\u015fsun</span></td><td><span  >geli\u015ftiriyormu\u015f</span></td><td><span  >geli\u015ftiriyormu\u015fuz</span></td><td><span  >geli\u015ftiriyormu\u015fsunuz</span></td><td><span  >geli\u015ftiriyorlarm\u0131\u015f</span></td></tr><tr><th rowspan=\"2\" >conditional</th><th colspan=\"2\" >simple</th><td><span  >geli\u015ftirsem</span></td><td><span  >geli\u015ftirsen</span></td><td><span  >geli\u015ftirse</span></td><td><span  >geli\u015ftirsek</span></td><td><span  >geli\u015ftirseniz</span></td><td><span  >geli\u015ftirseler</span></td></tr><tr><th colspan=\"2\" >perfective</th><td><span  >geli\u015ftirseydim</span></td><td><span  >geli\u015ftirseydin</span></td><td><span  >geli\u015ftirseydi</span></td><td><span  >geli\u015ftirseydik</span></td><td><span  >geli\u015ftirseydiniz</span></td><td><span  >geli\u015ftirseydiler</span></td></tr><tr><th colspan=\"3\" >optative</th><td><span  >geli\u015ftireyim</span></td><td><span  >geli\u015ftiresin</span></td><td><span  >geli\u015ftire</span></td><td><span  >geli\u015ftirelim</span></td><td><span  >geli\u015ftiresiniz</span></td><td><span  >geli\u015ftireler</span></td></tr><tr><th colspan=\"3\" >progressive</th><td><span  >geli\u015ftirmekteyim</span></td><td><span  >geli\u015ftirmektesin</span></td><td><span  >geli\u015ftirmekte</span></td><td><span  >geli\u015ftirmekteyiz</span></td><td><span  >geli\u015ftirmektesiniz</span></td><td><span  >geli\u015ftirmekteler</span></td></tr><tr><th colspan=\"3\" >necessitative</th><td><span  >geli\u015ftirmeliyim</span></td><td><span  >geli\u015ftirmelisin</span></td><td><span  >geli\u015ftirmeli</span></td><td><span  >geli\u015ftirmeliyiz</span></td><td><span  >geli\u015ftirmelisiniz</span></td><td><span  >geli\u015ftirmeliler</span></td></tr><tr><th colspan=\"3\" >imperative</th><td></td><td><span  >geli\u015ftir</span></td><td><span  >geli\u015ftirsin</span></td><td></td><td><span  >geli\u015ftirin</span></td><td><span  >geli\u015ftirsinler</span></td></tr><tr><th colspan=\"9\"></th></tr><tr><th colspan=\"9\" >Positive interrogative</th></tr><tr><th colspan=\"9\"></th></tr><tr><th colspan=\"3\" rowspan=\"3\"></th><th colspan=\"3\" >singular</th><th colspan=\"3\" >plural</th></tr><tr><th >1 person</th><th >2 person</th><th >3 person</th><th >1 person</th><th >2 person</th><th >3 person</th></tr><tr><th >ben</th><th >sen</th><th >o</th><th >biz</th><th >siz</th><th >onlar</th></tr><tr><th rowspan=\"5\" >indicative</th><th rowspan=\"2\" >present</th><th >aorist</th><td>geli\u015ftirir miyim?</td><td>geli\u015ftirir misin?</td><td>geli\u015ftirir mi?</td><td>geli\u015ftirir miyiz?</td><td>geli\u015ftirir misiniz?</td><td>geli\u015ftirirler mi?</td></tr><tr><th >imperfective</th><td>geli\u015ftiriyor muyum?</td><td>geli\u015ftiriyor musun?</td><td>geli\u015ftiriyor mu?</td><td>geli\u015ftiriyor muyuz?</td><td>geli\u015ftiriyor musunuz?</td><td>geli\u015ftiriyorlar m\u0131?</td></tr><tr><th rowspan=\"2\" >past</th><th >perfective</th><td>geli\u015ftirdim mi?</td><td>geli\u015ftirdin mi?</td><td>geli\u015ftirdi mi?</td><td>geli\u015ftirdik mi?</td><td>geli\u015ftirdiniz mi?</td><td>geli\u015ftirdiler mi?</td></tr><tr><th >imperfective</th><td>geli\u015ftiriyor muydum?</td><td>geli\u015ftiriyor muydun?</td><td>geli\u015ftiriyor muydu?</td><td>geli\u015ftiriyor muyduk?</td><td>geli\u015ftiriyor muydunuz?</td><td>geli\u015ftiriyorlar m\u0131yd\u0131?</td></tr><tr><th colspan=\"2\" >future</th><td>geli\u015ftirecek miyim?</td><td>geli\u015ftirecek misin?</td><td>geli\u015ftirecek mi?</td><td>geli\u015ftirecek miyiz?</td><td>geli\u015ftirecek misiniz?</td><td>geli\u015ftirecekler mi?</td></tr><tr><th rowspan=\"3\" >inferential</th><th colspan=\"2\" >perfective</th><td>geli\u015ftirmi\u015f miyim?</td><td>geli\u015ftirmi\u015f misin?</td><td>geli\u015ftirmi\u015f mi?</td><td>geli\u015ftirmi\u015f miyiz?</td><td>geli\u015ftirmi\u015f misiniz?</td><td>geli\u015ftirmi\u015fler mi?</td></tr><tr><th colspan=\"2\" >aorist</th><td>geli\u015ftirir miymi\u015fim?</td><td>geli\u015ftirir miymi\u015fsin?</td><td>geli\u015ftirir miymi\u015f?</td><td>geli\u015ftirir miymi\u015fiz?</td><td>geli\u015ftirir miymi\u015fsiniz?</td><td>geli\u015ftirirler miymi\u015f?</td></tr><tr><th colspan=\"2\" >imperfective</th><td>geli\u015ftiriyor muymu\u015fum?</td><td>geli\u015ftiriyor muymu\u015fsun?</td><td>geli\u015ftiriyor muymu\u015f?</td><td>geli\u015ftiriyor muymu\u015fuz?</td><td>geli\u015ftiriyor muymu\u015fsunuz?</td><td>geli\u015ftiriyorlar m\u0131ym\u0131\u015f?</td></tr><tr><th rowspan=\"2\" >conditional</th><th colspan=\"2\" >simple</th><td>geli\u015ftirsem mi?</td><td>geli\u015ftirsen mi?</td><td>geli\u015ftirse mi?</td><td>geli\u015ftirsek mi?</td><td>geli\u015ftirseniz mi?</td><td>geli\u015ftirseler mi?</td></tr><tr><th colspan=\"2\" >perfective</th><td>geli\u015ftirse miydim?</td><td>geli\u015ftirse miydin?</td><td>geli\u015ftirse miydi?</td><td>geli\u015ftirse miydik?</td><td>geli\u015ftirse miydiniz?</td><td>geli\u015ftirseler miydi?</td></tr><tr><th colspan=\"3\" >progressive</th><td>geli\u015ftirmekte miyim?</td><td>geli\u015ftirmekte misin?</td><td>geli\u015ftirmekte mi?</td><td>geli\u015ftirmekte miyiz?</td><td>geli\u015ftirmekte misiniz?</td><td>geli\u015ftirmekteler mi?</td></tr><tr><th colspan=\"3\" >necessitative</th><td>geli\u015ftirmeli miyim?</td><td>geli\u015ftirmeli misin?</td><td>geli\u015ftirmeli mi?</td><td>geli\u015ftirmeli miyiz?</td><td>geli\u015ftirmeli misiniz?</td><td>geli\u015ftirmeliler mi?</td></tr><tr><th colspan=\"9\"></th></tr><tr><th colspan=\"9\" >Negative declarative</th></tr><tr><th colspan=\"9\"></th></tr><tr><th colspan=\"3\" >infinitive</th><td colspan=\"6\"><span  >geli\u015ftirmemek</span></td></tr><tr><th rowspan=\"3\" >impersonal participle</th><th colspan=\"2\" >imperfective</th><td colspan=\"6\"><span  >geli\u015ftirmeyen</span></td></tr><tr><th colspan=\"2\" >perfective</th><td colspan=\"6\"><span  >geli\u015ftirmemi\u015f</span></td></tr><tr><th colspan=\"2\" >prospective</th><td colspan=\"6\"><span  >geli\u015ftirmeyecek</span></td></tr><tr><th rowspan=\"2\" >personal participle</th><th colspan=\"2\" >non-prospective</th><td><span  >geli\u015ftirmedi\u011fim</span></td><td><span  >geli\u015ftirmedi\u011fin</span></td><td><span  >geli\u015ftirmedi\u011fi</span></td><td><span  >geli\u015ftirmedi\u011fimiz</span></td><td><span  >geli\u015ftirmedi\u011finiz</span></td><td><span  >geli\u015ftirmedikleri</span></td></tr><tr><th colspan=\"2\" >prospective</th><td><span  >geli\u015ftirmeyece\u011fim</span></td><td><span  >geli\u015ftirmeyece\u011fin</span></td><td><span  >geli\u015ftirmeyece\u011fi</span></td><td><span  >geli\u015ftirmeyece\u011fimiz</span></td><td><span  >geli\u015ftirmeyece\u011finiz</span></td><td><span  >geli\u015ftirmeyecekleri</span></td></tr><tr><th colspan=\"3\" >verbal noun</th><td colspan=\"6\"><span  >geli\u015ftirmeme</span></td></tr><tr><th colspan=\"3\" >way of doing</th><td colspan=\"6\"><span  >geli\u015ftirmeyi\u015f</span></td></tr><tr><th colspan=\"3\" rowspan=\"3\"></th><th colspan=\"3\" >singular</th><th colspan=\"3\" >plural</th></tr><tr><th >1 person</th><th >2 person</th><th >3 person</th><th >1 person</th><th >2 person</th><th >3 person</th></tr><tr><th >ben</th><th >sen</th><th >o</th><th >biz</th><th >siz</th><th >onlar</th></tr><tr><th rowspan=\"5\" >indicative</th><th rowspan=\"2\" >present</th><th >aorist</th><td><span  >geli\u015ftirmem</span></td><td><span  >geli\u015ftirmezsin</span></td><td><span  >geli\u015ftirmez</span></td><td><span  >geli\u015ftirmeyiz</span></td><td><span  >geli\u015ftirmezsiniz</span></td><td><span  >geli\u015ftirmezler</span></td></tr><tr><th >imperfective</th><td><span  >geli\u015ftirmiyorum</span></td><td><span  >geli\u015ftirmiyorsun</span></td><td><span  >geli\u015ftirmiyor</span></td><td><span  >geli\u015ftirmiyoruz</span></td><td><span  >geli\u015ftirmiyorsunuz</span></td><td><span  >geli\u015ftirmiyorlar</span></td></tr><tr><th rowspan=\"2\" >past</th><th >perfective</th><td><span  >geli\u015ftirmedim</span></td><td><span  >geli\u015ftirmedin</span></td><td><span  >geli\u015ftirmedi</span></td><td><span  >geli\u015ftirmedik</span></td><td><span  >geli\u015ftirmediniz</span></td><td><span  >geli\u015ftirmediler</span></td></tr><tr><th >imperfective</th><td><span  >geli\u015ftirmiyordum</span></td><td><span  >geli\u015ftirmiyordun</span></td><td><span  >geli\u015ftirmiyordu</span></td><td><span  >geli\u015ftirmiyorduk</span></td><td><span  >geli\u015ftirmiyordunuz</span></td><td><span  >geli\u015ftirmiyorlard\u0131</span></td></tr><tr><th colspan=\"2\" >future</th><td><span  >geli\u015ftirmeyece\u011fim</span></td><td><span  >geli\u015ftirmeyeceksin</span></td><td><span  >geli\u015ftirmeyecek</span></td><td><span  >geli\u015ftirmeyece\u011fiz</span></td><td><span  >geli\u015ftirmeyeceksiniz</span></td><td><span  >geli\u015ftirmeyecekler</span></td></tr><tr><th rowspan=\"3\" >inferential</th><th colspan=\"2\" >perfective</th><td><span  >geli\u015ftirmemi\u015fim</span></td><td><span  >geli\u015ftirmemi\u015fsin</span></td><td><span  >geli\u015ftirmemi\u015f</span></td><td><span  >geli\u015ftirmemi\u015fiz</span></td><td><span  >geli\u015ftirmemi\u015fsiniz</span></td><td><span  >geli\u015ftirmemi\u015fler</span></td></tr><tr><th colspan=\"2\" >aorist</th><td><span  >geli\u015ftirmezmi\u015fim</span></td><td><span  >geli\u015ftirmezmi\u015fsin</span></td><td><span  >geli\u015ftirmezmi\u015f</span></td><td><span  >geli\u015ftirmezmi\u015fiz</span></td><td><span  >geli\u015ftirmezmi\u015fsiniz</span></td><td><span  >geli\u015ftirmezlermi\u015f</span></td></tr><tr><th colspan=\"2\" >imperfective</th><td><span  >geli\u015ftirmiyormu\u015fum</span></td><td><span  >geli\u015ftirmiyormu\u015fsun</span></td><td><span  >geli\u015ftirmiyormu\u015f</span></td><td><span  >geli\u015ftirmiyormu\u015fuz</span></td><td><span  >geli\u015ftirmiyormu\u015fsunuz</span></td><td><span  >geli\u015ftirmiyorlarm\u0131\u015f</span></td></tr><tr><th rowspan=\"2\" >conditional</th><th colspan=\"2\" >simple</th><td><span  >geli\u015ftirmesem</span></td><td><span  >geli\u015ftirmesen</span></td><td><span  >geli\u015ftirmese</span></td><td><span  >geli\u015ftirmesek</span></td><td><span  >geli\u015ftirmeseniz</span></td><td><span  >geli\u015ftirmeseler</span></td></tr><tr><th colspan=\"2\" >perfective</th><td><span  >geli\u015ftirmeseydim</span></td><td><span  >geli\u015ftirmeseydin</span></td><td><span  >geli\u015ftirmeseydi</span></td><td><span  >geli\u015ftirmeseydik</span></td><td><span  >geli\u015ftirmeseydiniz</span></td><td><span  >geli\u015ftirmeseydiler</span></td></tr><tr><th colspan=\"3\" >optative</th><td><span  >geli\u015ftirmeyeyim</span></td><td><span  >geli\u015ftirmeyesin</span></td><td><span  >geli\u015ftirmeye</span></td><td><span  >geli\u015ftirmeyelim</span></td><td><span  >geli\u015ftirmeyesiniz</span></td><td><span  >geli\u015ftirmeyeler</span></td></tr><tr><th colspan=\"3\" >progressive</th><td><span  >geli\u015ftirmemekteyim</span></td><td><span  >geli\u015ftirmemektesin</span></td><td><span  >geli\u015ftirmemekte</span></td><td><span  >geli\u015ftirmemekteyiz</span></td><td><span  >geli\u015ftirmemektesiniz</span></td><td><span  >geli\u015ftirmemekteler</span></td></tr><tr><th colspan=\"3\" >necessitative</th><td><span  >geli\u015ftirmemeliyim</span></td><td><span  >geli\u015ftirmemelisin</span></td><td><span  >geli\u015ftirmemeli</span></td><td><span  >geli\u015ftirmemeliyiz</span></td><td><span  >geli\u015ftirmemelisiniz</span></td><td><span  >geli\u015ftirmemeliler</span></td></tr><tr><th colspan=\"3\" >imperative</th><td></td><td><span  >geli\u015ftirme</span></td><td><span  >geli\u015ftirmesin</span></td><td></td><td><span  >geli\u015ftirmeyin</span></td><td><span  >geli\u015ftirmesinler</span></td></tr><tr><th colspan=\"9\"></th></tr><tr><th colspan=\"9\" >Negative interrogative</th></tr><tr><th colspan=\"9\"></th></tr><tr><th colspan=\"3\" rowspan=\"3\"></th><th colspan=\"3\" >singular</th><th colspan=\"3\" >plural</th></tr><tr><th >1 person</th><th >2 person</th><th >3 person</th><th >1 person</th><th >2 person</th><th >3 person</th></tr><tr><th >ben</th><th >sen</th><th >o</th><th >biz</th><th >siz</th><th >onlar</th></tr><tr><th rowspan=\"5\" >indicative</th><th rowspan=\"2\" >present</th><th >aorist</th><td>geli\u015ftirmez miyim?</td><td>geli\u015ftirmez misin?</td><td>geli\u015ftirmez mi?</td><td>geli\u015ftirmez miyiz?</td><td>geli\u015ftirmez misiniz?</td><td>geli\u015ftirmezler mi?</td></tr><tr><th >imperfective</th><td>geli\u015ftirmiyor muyum?</td><td>geli\u015ftirmiyor musun?</td><td>geli\u015ftirmiyor mu?</td><td>geli\u015ftirmiyor muyuz?</td><td>geli\u015ftirmiyor musunuz?</td><td>geli\u015ftirmiyorlar m\u0131?</td></tr><tr><th rowspan=\"2\" >past</th><th >perfective</th><td>geli\u015ftirmedim mi?</td><td>geli\u015ftirmedin mi?</td><td>geli\u015ftirmedi mi?</td><td>geli\u015ftirmedik mi?</td><td>geli\u015ftirmediniz mi?</td><td>geli\u015ftirmediler mi?</td></tr><tr><th >imperfective</th><td>geli\u015ftirmiyor muydum?</td><td>geli\u015ftirmiyor muydun?</td><td>geli\u015ftirmiyor muydu?</td><td>geli\u015ftirmiyor muyduk?</td><td>geli\u015ftirmiyor muydunuz?</td><td>geli\u015ftirmiyorlar m\u0131yd\u0131?</td></tr><tr><th colspan=\"2\" >future</th><td>geli\u015ftirmeyecek miyim?</td><td>geli\u015ftirmeyecek misin?</td><td>geli\u015ftirmeyecek mi?</td><td>geli\u015ftirmeyecek miyiz?</td><td>geli\u015ftirmeyecek misiniz?</td><td>geli\u015ftirmeyecekler mi?</td></tr><tr><th rowspan=\"3\" >inferential</th><th colspan=\"2\" >perfective</th><td>geli\u015ftirmemi\u015f miyim?</td><td>geli\u015ftirmemi\u015f misin?</td><td>geli\u015ftirmemi\u015f mi?</td><td>geli\u015ftirmemi\u015f miyiz?</td><td>geli\u015ftirmemi\u015f misiniz?</td><td>geli\u015ftirmemi\u015fler mi?</td></tr><tr><th colspan=\"2\" >aorist</th><td>geli\u015ftirmez miymi\u015fim?</td><td>geli\u015ftirmez miymi\u015fsin?</td><td>geli\u015ftirmez miymi\u015f?</td><td>geli\u015ftirmez miymi\u015fiz?</td><td>geli\u015ftirmez miymi\u015fsiniz?</td><td>geli\u015ftirmezler miymi\u015f?</td></tr><tr><th colspan=\"2\" >imperfective</th><td>geli\u015ftirmiyor muymu\u015fum?</td><td>geli\u015ftirmiyor muymu\u015fsun?</td><td>geli\u015ftirmiyor muymu\u015f?</td><td>geli\u015ftirmiyor muymu\u015fuz?</td><td>geli\u015ftirmiyor muymu\u015fsunuz?</td><td>geli\u015ftirmiyorlar m\u0131ym\u0131\u015f?</td></tr><tr><th rowspan=\"2\" >conditional</th><th colspan=\"2\" >simple</th><td>geli\u015ftirmesem mi?</td><td>geli\u015ftirmesen mi?</td><td>geli\u015ftirmese mi?</td><td>geli\u015ftirmesek mi?</td><td>geli\u015ftirmeseniz mi?</td><td>geli\u015ftirmeseler mi?</td></tr><tr><th colspan=\"2\" >perfective</th><td>geli\u015ftirmese miydim?</td><td>geli\u015ftirmese miydin?</td><td>geli\u015ftirmese miydi?</td><td>geli\u015ftirmese miydik?</td><td>geli\u015ftirmese miydiniz?</td><td>geli\u015ftirmeseler miydi?</td></tr><tr><th colspan=\"3\" >progressive</th><td>geli\u015ftirmemekte miyim?</td><td>geli\u015ftirmemekte misin?</td><td>geli\u015ftirmemekte mi?</td><td>geli\u015ftirmemekte miyiz?</td><td>geli\u015ftirmemekte misiniz?</td><td>geli\u015ftirmemekteler mi?</td></tr><tr><th colspan=\"3\" >necessitative</th><td>geli\u015ftirmemeli miyim?</td><td>geli\u015ftirmemeli misin?</td><td>geli\u015ftirmemeli mi?</td><td>geli\u015ftirmemeli miyiz?</td><td>geli\u015ftirmemeli misiniz?</td><td>geli\u015ftirmemeliler mi?</td></tr></tbody></table>'></iframe>", "\u00f6lmek": "<iframe srcdoc='Conjugation of \u00f6lmek (aorist in -<i  >V\u2074r</i>)<p><i><b>Note:</b> Actual conjugations can be more complex than tables below. Compound forms with the auxiliary <i  >olmak</i> not shown. See also Appendix:Turkish suffixes#Verbs.</i></p><table  style=\"background:#F9F9F9; text-align:center; width:100%\"><tbody><tr><th colspan=\"9\" >Positive declarative</th></tr><tr><th colspan=\"9\"></th></tr><tr><th colspan=\"3\" >infinitive</th><td colspan=\"6\"><span  ><strong >\u00f6lmek</strong></span></td></tr><tr><th rowspan=\"3\" >impersonal participle</th><th colspan=\"2\" >imperfective</th><td colspan=\"6\"><span  >\u00f6len</span></td></tr><tr><th colspan=\"2\" >perfective</th><td colspan=\"6\"><span  >\u00f6lm\u00fc\u015f</span></td></tr><tr><th colspan=\"2\" >prospective</th><td colspan=\"6\"><span  >\u00f6lecek</span></td></tr><tr><th rowspan=\"2\" >personal participle</th><th colspan=\"2\" >non-prospective</th><td><span  >\u00f6ld\u00fc\u011f\u00fcm</span></td><td><span  >\u00f6ld\u00fc\u011f\u00fcn</span></td><td><span  >\u00f6ld\u00fc\u011f\u00fc</span></td><td><span  >\u00f6ld\u00fc\u011f\u00fcm\u00fcz</span></td><td><span  >\u00f6ld\u00fc\u011f\u00fcn\u00fcz</span></td><td><span  >\u00f6ld\u00fckleri</span></td></tr><tr><th colspan=\"2\" >prospective</th><td><span  >\u00f6lece\u011fim</span></td><td><span  >\u00f6lece\u011fin</span></td><td><span  >\u00f6lece\u011fi</span></td><td><span  >\u00f6lece\u011fimiz</span></td><td><span  >\u00f6lece\u011finiz</span></td><td><span  >\u00f6lecekleri</span></td></tr><tr><th colspan=\"3\" >verbal noun</th><td colspan=\"6\"><span  >\u00f6lme</span></td></tr><tr><th colspan=\"3\" >way of doing</th><td colspan=\"6\"><span  >\u00f6l\u00fc\u015f</span></td></tr><tr><th colspan=\"3\" rowspan=\"3\"></th><th colspan=\"3\" >singular</th><th colspan=\"3\" >plural</th></tr><tr><th >1 person</th><th >2 person</th><th >3 person</th><th >1 person</th><th >2 person</th><th >3 person</th></tr><tr><th >ben</th><th >sen</th><th >o</th><th >biz</th><th >siz</th><th >onlar</th></tr><tr><th rowspan=\"5\" >indicative</th><th rowspan=\"2\" >present</th><th >aorist</th><td><span  >\u00f6l\u00fcr\u00fcm</span></td><td><span  >\u00f6l\u00fcrs\u00fcn</span></td><td><span  >\u00f6l\u00fcr</span></td><td><span  >\u00f6l\u00fcr\u00fcz</span></td><td><span  >\u00f6l\u00fcrs\u00fcn\u00fcz</span></td><td><span  >\u00f6l\u00fcrler</span></td></tr><tr><th >imperfective</th><td><span  >\u00f6l\u00fcyorum</span></td><td><span  >\u00f6l\u00fcyorsun</span></td><td><span  >\u00f6l\u00fcyor</span></td><td><span  >\u00f6l\u00fcyoruz</span></td><td><span  >\u00f6l\u00fcyorsunuz</span></td><td><span  >\u00f6l\u00fcyorlar</span></td></tr><tr><th rowspan=\"2\" >past</th><th >perfective</th><td><span  >\u00f6ld\u00fcm</span></td><td><span  >\u00f6ld\u00fcn</span></td><td><span  >\u00f6ld\u00fc</span></td><td><span  >\u00f6ld\u00fck</span></td><td><span  >\u00f6ld\u00fcn\u00fcz</span></td><td><span  >\u00f6ld\u00fcler</span></td></tr><tr><th >imperfective</th><td><span  >\u00f6l\u00fcyordum</span></td><td><span  >\u00f6l\u00fcyordun</span></td><td><span  >\u00f6l\u00fcyordu</span></td><td><span  >\u00f6l\u00fcyorduk</span></td><td><span  >\u00f6l\u00fcyordunuz</span></td><td><span  >\u00f6l\u00fcyorlard\u0131 (or \u00f6l\u00fcyordular)</span></td></tr><tr><th colspan=\"2\" >future</th><td><span  >\u00f6lece\u011fim</span></td><td><span  >\u00f6leceksin</span></td><td><span  >\u00f6lecek</span></td><td><span  >\u00f6lece\u011fiz</span></td><td><span  >\u00f6leceksiniz</span></td><td><span  >\u00f6lecekler</span></td></tr><tr><th rowspan=\"3\" >inferential</th><th colspan=\"2\" >perfective</th><td><span  >\u00f6lm\u00fc\u015f\u00fcm</span></td><td><span  >\u00f6lm\u00fc\u015fs\u00fcn</span></td><td><span  >\u00f6lm\u00fc\u015f</span></td><td><span  >\u00f6lm\u00fc\u015f\u00fcz</span></td><td><span  >\u00f6lm\u00fc\u015fs\u00fcn\u00fcz</span></td><td><span  >\u00f6lm\u00fc\u015fler</span></td></tr><tr><th colspan=\"2\" >aorist</th><td><span  >\u00f6l\u00fcrm\u00fc\u015f\u00fcm</span></td><td><span  >\u00f6l\u00fcrm\u00fc\u015fs\u00fcn</span></td><td><span  >\u00f6l\u00fcrm\u00fc\u015f</span></td><td><span  >\u00f6l\u00fcrm\u00fc\u015f\u00fcz</span></td><td><span  >\u00f6l\u00fcrm\u00fc\u015fs\u00fcn\u00fcz</span></td><td><span  >\u00f6l\u00fcrlermi\u015f (or \u00f6l\u00fcrm\u00fc\u015flar)</span></td></tr><tr><th colspan=\"2\" >imperfective</th><td><span  >\u00f6l\u00fcyormu\u015fum</span></td><td><span  >\u00f6l\u00fcyormu\u015fsun</span></td><td><span  >\u00f6l\u00fcyormu\u015f</span></td><td><span  >\u00f6l\u00fcyormu\u015fuz</span></td><td><span  >\u00f6l\u00fcyormu\u015fsunuz</span></td><td><span  >\u00f6l\u00fcyorlarm\u0131\u015f</span></td></tr><tr><th rowspan=\"2\" >conditional</th><th colspan=\"2\" >simple</th><td><span  >\u00f6lsem</span></td><td><span  >\u00f6lsen</span></td><td><span  >\u00f6lse</span></td><td><span  >\u00f6lsek</span></td><td><span  >\u00f6lseniz</span></td><td><span  >\u00f6lseler</span></td></tr><tr><th colspan=\"2\" >perfective</th><td><span  >\u00f6lseydim</span></td><td><span  >\u00f6lseydin</span></td><td><span  >\u00f6lseydi</span></td><td><span  >\u00f6lseydik</span></td><td><span  >\u00f6lseydiniz</span></td><td><span  >\u00f6lseydiler</span></td></tr><tr><th colspan=\"3\" >optative</th><td><span  >\u00f6leyim</span></td><td><span  >\u00f6lesin</span></td><td><span  >\u00f6le</span></td><td><span  >\u00f6lelim</span></td><td><span  >\u00f6lesiniz</span></td><td><span  >\u00f6leler</span></td></tr><tr><th colspan=\"3\" >progressive</th><td><span  >\u00f6lmekteyim</span></td><td><span  >\u00f6lmektesin</span></td><td><span  >\u00f6lmekte</span></td><td><span  >\u00f6lmekteyiz</span></td><td><span  >\u00f6lmektesiniz</span></td><td><span  >\u00f6lmekteler</span></td></tr><tr><th colspan=\"3\" >necessitative</th><td><span  >\u00f6lmeliyim</span></td><td><span  >\u00f6lmelisin</span></td><td><span  >\u00f6lmeli</span></td><td><span  >\u00f6lmeliyiz</span></td><td><span  >\u00f6lmelisiniz</span></td><td><span  >\u00f6lmeliler</span></td></tr><tr><th colspan=\"3\" >imperative</th><td></td><td><span  >\u00f6l</span></td><td><span  >\u00f6ls\u00fcn</span></td><td></td><td><span  >\u00f6l\u00fcn</span></td><td><span  >\u00f6ls\u00fcnler</span></td></tr><tr><th colspan=\"9\"></th></tr><tr><th colspan=\"9\" >Positive interrogative</th></tr><tr><th colspan=\"9\"></th></tr><tr><th colspan=\"3\" rowspan=\"3\"></th><th colspan=\"3\" >singular</th><th colspan=\"3\" >plural</th></tr><tr><th >1 person</th><th >2 person</th><th >3 person</th><th >1 person</th><th >2 person</th><th >3 person</th></tr><tr><th >ben</th><th >sen</th><th >o</th><th >biz</th><th >siz</th><th >onlar</th></tr><tr><th rowspan=\"5\" >indicative</th><th rowspan=\"2\" >present</th><th >aorist</th><td>\u00f6l\u00fcr m\u00fcy\u00fcm?</td><td>\u00f6l\u00fcr m\u00fcs\u00fcn?</td><td>\u00f6l\u00fcr m\u00fc?</td><td>\u00f6l\u00fcr m\u00fcy\u00fcz?</td><td>\u00f6l\u00fcr m\u00fcs\u00fcn\u00fcz?</td><td>\u00f6l\u00fcrler mi?</td></tr><tr><th >imperfective</th><td>\u00f6l\u00fcyor muyum?</td><td>\u00f6l\u00fcyor musun?</td><td>\u00f6l\u00fcyor mu?</td><td>\u00f6l\u00fcyor muyuz?</td><td>\u00f6l\u00fcyor musunuz?</td><td>\u00f6l\u00fcyorlar m\u0131?</td></tr><tr><th rowspan=\"2\" >past</th><th >perfective</th><td>\u00f6ld\u00fcm m\u00fc?</td><td>\u00f6ld\u00fcn m\u00fc?</td><td>\u00f6ld\u00fc m\u00fc?</td><td>\u00f6ld\u00fck m\u00fc?</td><td>\u00f6ld\u00fcn\u00fcz m\u00fc?</td><td>\u00f6ld\u00fcler mi?</td></tr><tr><th >imperfective</th><td>\u00f6l\u00fcyor muydum?</td><td>\u00f6l\u00fcyor muydun?</td><td>\u00f6l\u00fcyor muydu?</td><td>\u00f6l\u00fcyor muyduk?</td><td>\u00f6l\u00fcyor muydunuz?</td><td>\u00f6l\u00fcyorlar m\u0131yd\u0131?</td></tr><tr><th colspan=\"2\" >future</th><td>\u00f6lecek miyim?</td><td>\u00f6lecek misin?</td><td>\u00f6lecek mi?</td><td>\u00f6lecek miyiz?</td><td>\u00f6lecek misiniz?</td><td>\u00f6lecekler mi?</td></tr><tr><th rowspan=\"3\" >inferential</th><th colspan=\"2\" >perfective</th><td>\u00f6lm\u00fc\u015f m\u00fcy\u00fcm?</td><td>\u00f6lm\u00fc\u015f m\u00fcs\u00fcn?</td><td>\u00f6lm\u00fc\u015f m\u00fc?</td><td>\u00f6lm\u00fc\u015f m\u00fcy\u00fcz?</td><td>\u00f6lm\u00fc\u015f m\u00fcs\u00fcn\u00fcz?</td><td>\u00f6lm\u00fc\u015fler mi?</td></tr><tr><th colspan=\"2\" >aorist</th><td>\u00f6l\u00fcr m\u00fcym\u00fc\u015f\u00fcm?</td><td>\u00f6l\u00fcr m\u00fcym\u00fc\u015fs\u00fcn?</td><td>\u00f6l\u00fcr m\u00fcym\u00fc\u015f?</td><td>\u00f6l\u00fcr m\u00fcym\u00fc\u015f\u00fcz?</td><td>\u00f6l\u00fcr m\u00fcym\u00fc\u015fs\u00fcn\u00fcz?</td><td>\u00f6l\u00fcrler miymi\u015f?</td></tr><tr><th colspan=\"2\" >imperfective</th><td>\u00f6l\u00fcyor muymu\u015fum?</td><td>\u00f6l\u00fcyor muymu\u015fsun?</td><td>\u00f6l\u00fcyor muymu\u015f?</td><td>\u00f6l\u00fcyor muymu\u015fuz?</td><td>\u00f6l\u00fcyor muymu\u015fsunuz?</td><td>\u00f6l\u00fcyorlar m\u0131ym\u0131\u015f?</td></tr><tr><th rowspan=\"2\" >conditional</th><th colspan=\"2\" >simple</th><td>\u00f6lsem mi?</td><td>\u00f6lsen mi?</td><td>\u00f6lse mi?</td><td>\u00f6lsek mi?</td><td>\u00f6lseniz mi?</td><td>\u00f6lseler mi?</td></tr><tr><th colspan=\"2\" >perfective</th><td>\u00f6lse miydim?</td><td>\u00f6lse miydin?</td><td>\u00f6lse miydi?</td><td>\u00f6lse miydik?</td><td>\u00f6lse miydiniz?</td><td>\u00f6lseler miydi?</td></tr><tr><th colspan=\"3\" >progressive</th><td>\u00f6lmekte miyim?</td><td>\u00f6lmekte misin?</td><td>\u00f6lmekte mi?</td><td>\u00f6lmekte miyiz?</td><td>\u00f6lmekte misiniz?</td><td>\u00f6lmekteler mi?</td></tr><tr><th colspan=\"3\" >necessitative</th><td>\u00f6lmeli miyim?</td><td>\u00f6lmeli misin?</td><td>\u00f6lmeli mi?</td><td>\u00f6lmeli miyiz?</td><td>\u00f6lmeli misiniz?</td><td>\u00f6lmeliler mi?</td></tr><tr><th colspan=\"9\"></th></tr><tr><th colspan=\"9\" >Negative declarative</th></tr><tr><th colspan=\"9\"></th></tr><tr><th colspan=\"3\" >infinitive</th><td colspan=\"6\"><span  >\u00f6lmemek</span></td></tr><tr><th rowspan=\"3\" >impersonal participle</th><th colspan=\"2\" >imperfective</th><td colspan=\"6\"><span  >\u00f6lmeyen</span></td></tr><tr><th colspan=\"2\" >perfective</th><td colspan=\"6\"><span  >\u00f6lmemi\u015f</span></td></tr><tr><th colspan=\"2\" >prospective</th><td colspan=\"6\"><span  >\u00f6lmeyecek</span></td></tr><tr><th rowspan=\"2\" >personal participle</th><th colspan=\"2\" >non-prospective</th><td><span  >\u00f6lmedi\u011fim</span></td><td><span  >\u00f6lmedi\u011fin</span></td><td><span  >\u00f6lmedi\u011fi</span></td><td><span  >\u00f6lmedi\u011fimiz</span></td><td><span  >\u00f6lmedi\u011finiz</span></td><td><span  >\u00f6lmedikleri</span></td></tr><tr><th colspan=\"2\" >prospective</th><td><span  >\u00f6lmeyece\u011fim</span></td><td><span  >\u00f6lmeyece\u011fin</span></td><td><span  >\u00f6lmeyece\u011fi</span></td><td><span  >\u00f6lmeyece\u011fimiz</span></td><td><span  >\u00f6lmeyece\u011finiz</span></td><td><span  >\u00f6lmeyecekleri</span></td></tr><tr><th colspan=\"3\" >verbal noun</th><td colspan=\"6\"><span  >\u00f6lmeme</span></td></tr><tr><th colspan=\"3\" >way of doing</th><td colspan=\"6\"><span  >\u00f6lmey\u00fc\u015f</span></td></tr><tr><th colspan=\"3\" rowspan=\"3\"></th><th colspan=\"3\" >singular</th><th colspan=\"3\" >plural</th></tr><tr><th >1 person</th><th >2 person</th><th >3 person</th><th >1 person</th><th >2 person</th><th >3 person</th></tr><tr><th >ben</th><th >sen</th><th >o</th><th >biz</th><th >siz</th><th >onlar</th></tr><tr><th rowspan=\"5\" >indicative</th><th rowspan=\"2\" >present</th><th >aorist</th><td><span  >\u00f6lmem</span></td><td><span  >\u00f6lmezsin</span></td><td><span  >\u00f6lmez</span></td><td><span  >\u00f6lmeyiz</span></td><td><span  >\u00f6lmezsiniz</span></td><td><span  >\u00f6lmezler</span></td></tr><tr><th >imperfective</th><td><span  >\u00f6lm\u00fcyorum</span></td><td><span  >\u00f6lm\u00fcyorsun</span></td><td><span  >\u00f6lm\u00fcyor</span></td><td><span  >\u00f6lm\u00fcyoruz</span></td><td><span  >\u00f6lm\u00fcyorsunuz</span></td><td><span  >\u00f6lm\u00fcyorlar</span></td></tr><tr><th rowspan=\"2\" >past</th><th >perfective</th><td><span  >\u00f6lmedim</span></td><td><span  >\u00f6lmedin</span></td><td><span  >\u00f6lmedi</span></td><td><span  >\u00f6lmedik</span></td><td><span  >\u00f6lmediniz</span></td><td><span  >\u00f6lmediler</span></td></tr><tr><th >imperfective</th><td><span  >\u00f6lm\u00fcyordum</span></td><td><span  >\u00f6lm\u00fcyordun</span></td><td><span  >\u00f6lm\u00fcyordu</span></td><td><span  >\u00f6lm\u00fcyorduk</span></td><td><span  >\u00f6lm\u00fcyordunuz</span></td><td><span  >\u00f6lm\u00fcyorlard\u0131</span></td></tr><tr><th colspan=\"2\" >future</th><td><span  >\u00f6lmeyece\u011fim</span></td><td><span  >\u00f6lmeyeceksin</span></td><td><span  >\u00f6lmeyecek</span></td><td><span  >\u00f6lmeyece\u011fiz</span></td><td><span  >\u00f6lmeyeceksiniz</span></td><td><span  >\u00f6lmeyecekler</span></td></tr><tr><th rowspan=\"3\" >inferential</th><th colspan=\"2\" >perfective</th><td><span  >\u00f6lmemi\u015fim</span></td><td><span  >\u00f6lmemi\u015fsin</span></td><td><span  >\u00f6lmemi\u015f</span></td><td><span  >\u00f6lmemi\u015fiz</span></td><td><span  >\u00f6lmemi\u015fsiniz</span></td><td><span  >\u00f6lmemi\u015fler</span></td></tr><tr><th colspan=\"2\" >aorist</th><td><span  >\u00f6lmezmi\u015fim</span></td><td><span  >\u00f6lmezmi\u015fsin</span></td><td><span  >\u00f6lmezmi\u015f</span></td><td><span  >\u00f6lmezmi\u015fiz</span></td><td><span  >\u00f6lmezmi\u015fsiniz</span></td><td><span  >\u00f6lmezlermi\u015f</span></td></tr><tr><th colspan=\"2\" >imperfective</th><td><span  >\u00f6lm\u00fcyormu\u015fum</span></td><td><span  >\u00f6lm\u00fcyormu\u015fsun</span></td><td><span  >\u00f6lm\u00fcyormu\u015f</span></td><td><span  >\u00f6lm\u00fcyormu\u015fuz</span></td><td><span  >\u00f6lm\u00fcyormu\u015fsunuz</span></td><td><span  >\u00f6lm\u00fcyorlarm\u0131\u015f</span></td></tr><tr><th rowspan=\"2\" >conditional</th><th colspan=\"2\" >simple</th><td><span  >\u00f6lmesem</span></td><td><span  >\u00f6lmesen</span></td><td><span  >\u00f6lmese</span></td><td><span  >\u00f6lmesek</span></td><td><span  >\u00f6lmeseniz</span></td><td><span  >\u00f6lmeseler</span></td></tr><tr><th colspan=\"2\" >perfective</th><td><span  >\u00f6lmeseydim</span></td><td><span  >\u00f6lmeseydin</span></td><td><span  >\u00f6lmeseydi</span></td><td><span  >\u00f6lmeseydik</span></td><td><span  >\u00f6lmeseydiniz</span></td><td><span  >\u00f6lmeseydiler</span></td></tr><tr><th colspan=\"3\" >optative</th><td><span  >\u00f6lmeyeyim</span></td><td><span  >\u00f6lmeyesin</span></td><td><span  >\u00f6lmeye</span></td><td><span  >\u00f6lmeyelim</span></td><td><span  >\u00f6lmeyesiniz</span></td><td><span  >\u00f6lmeyeler</span></td></tr><tr><th colspan=\"3\" >progressive</th><td><span  >\u00f6lmemekteyim</span></td><td><span  >\u00f6lmemektesin</span></td><td><span  >\u00f6lmemekte</span></td><td><span  >\u00f6lmemekteyiz</span></td><td><span  >\u00f6lmemektesiniz</span></td><td><span  >\u00f6lmemekteler</span></td></tr><tr><th colspan=\"3\" >necessitative</th><td><span  >\u00f6lmemeliyim</span></td><td><span  >\u00f6lmemelisin</span></td><td><span  >\u00f6lmemeli</span></td><td><span  >\u00f6lmemeliyiz</span></td><td><span  >\u00f6lmemelisiniz</span></td><td><span  >\u00f6lmemeliler</span></td></tr><tr><th colspan=\"3\" >imperative</th><td></td><td><span  >\u00f6lme</span></td><td><span  >\u00f6lmesin</span></td><td></td><td><span  >\u00f6lmeyin</span></td><td><span  >\u00f6lmesinler</span></td></tr><tr><th colspan=\"9\"></th></tr><tr><th colspan=\"9\" >Negative interrogative</th></tr><tr><th colspan=\"9\"></th></tr><tr><th colspan=\"3\" rowspan=\"3\"></th><th colspan=\"3\" >singular</th><th colspan=\"3\" >plural</th></tr><tr><th >1 person</th><th >2 person</th><th >3 person</th><th >1 person</th><th >2 person</th><th >3 person</th></tr><tr><th >ben</th><th >sen</th><th >o</th><th >biz</th><th >siz</th><th >onlar</th></tr><tr><th rowspan=\"5\" >indicative</th><th rowspan=\"2\" >present</th><th >aorist</th><td>\u00f6lmez miyim?</td><td>\u00f6lmez misin?</td><td>\u00f6lmez mi?</td><td>\u00f6lmez miyiz?</td><td>\u00f6lmez misiniz?</td><td>\u00f6lmezler mi?</td></tr><tr><th >imperfective</th><td>\u00f6lm\u00fcyor muyum?</td><td>\u00f6lm\u00fcyor musun?</td><td>\u00f6lm\u00fcyor mu?</td><td>\u00f6lm\u00fcyor muyuz?</td><td>\u00f6lm\u00fcyor musunuz?</td><td>\u00f6lm\u00fcyorlar m\u0131?</td></tr><tr><th rowspan=\"2\" >past</th><th >perfective</th><td>\u00f6lmedim mi?</td><td>\u00f6lmedin mi?</td><td>\u00f6lmedi mi?</td><td>\u00f6lmedik mi?</td><td>\u00f6lmediniz mi?</td><td>\u00f6lmediler mi?</td></tr><tr><th >imperfective</th><td>\u00f6lm\u00fcyor muydum?</td><td>\u00f6lm\u00fcyor muydun?</td><td>\u00f6lm\u00fcyor muydu?</td><td>\u00f6lm\u00fcyor muyduk?</td><td>\u00f6lm\u00fcyor muydunuz?</td><td>\u00f6lm\u00fcyorlar m\u0131yd\u0131?</td></tr><tr><th colspan=\"2\" >future</th><td>\u00f6lmeyecek miyim?</td><td>\u00f6lmeyecek misin?</td><td>\u00f6lmeyecek mi?</td><td>\u00f6lmeyecek miyiz?</td><td>\u00f6lmeyecek misiniz?</td><td>\u00f6lmeyecekler mi?</td></tr><tr><th rowspan=\"3\" >inferential</th><th colspan=\"2\" >perfective</th><td>\u00f6lmemi\u015f miyim?</td><td>\u00f6lmemi\u015f misin?</td><td>\u00f6lmemi\u015f mi?</td><td>\u00f6lmemi\u015f miyiz?</td><td>\u00f6lmemi\u015f misiniz?</td><td>\u00f6lmemi\u015fler mi?</td></tr><tr><th colspan=\"2\" >aorist</th><td>\u00f6lmez miymi\u015fim?</td><td>\u00f6lmez miymi\u015fsin?</td><td>\u00f6lmez miymi\u015f?</td><td>\u00f6lmez miymi\u015fiz?</td><td>\u00f6lmez miymi\u015fsiniz?</td><td>\u00f6lmezler miymi\u015f?</td></tr><tr><th colspan=\"2\" >imperfective</th><td>\u00f6lm\u00fcyor muymu\u015fum?</td><td>\u00f6lm\u00fcyor muymu\u015fsun?</td><td>\u00f6lm\u00fcyor muymu\u015f?</td><td>\u00f6lm\u00fcyor muymu\u015fuz?</td><td>\u00f6lm\u00fcyor muymu\u015fsunuz?</td><td>\u00f6lm\u00fcyorlar m\u0131ym\u0131\u015f?</td></tr><tr><th rowspan=\"2\" >conditional</th><th colspan=\"2\" >simple</th><td>\u00f6lmesem mi?</td><td>\u00f6lmesen mi?</td><td>\u00f6lmese mi?</td><td>\u00f6lmesek mi?</td><td>\u00f6lmeseniz mi?</td><td>\u00f6lmeseler mi?</td></tr><tr><th colspan=\"2\" >perfective</th><td>\u00f6lmese miydim?</td><td>\u00f6lmese miydin?</td><td>\u00f6lmese miydi?</td><td>\u00f6lmese miydik?</td><td>\u00f6lmese miydiniz?</td><td>\u00f6lmeseler miydi?</td></tr><tr><th colspan=\"3\" >progressive</th><td>\u00f6lmemekte miyim?</td><td>\u00f6lmemekte misin?</td><td>\u00f6lmemekte mi?</td><td>\u00f6lmemekte miyiz?</td><td>\u00f6lmemekte misiniz?</td><td>\u00f6lmemekteler mi?</td></tr><tr><th colspan=\"3\" >necessitative</th><td>\u00f6lmemeli miyim?</td><td>\u00f6lmemeli misin?</td><td>\u00f6lmemeli mi?</td><td>\u00f6lmemeli miyiz?</td><td>\u00f6lmemeli misiniz?</td><td>\u00f6lmemeliler mi?</td></tr></tbody></table>'></iframe>", "kazmak": "<iframe srcdoc='Conjugation of kazmak (aorist in -<i  >V\u00b2r</i>)<p><i><b>Note:</b> Actual conjugations can be more complex than tables below. Compound forms with the auxiliary <i  >olmak</i> not shown. See also Appendix:Turkish suffixes#Verbs.</i></p><table  style=\"background:#F9F9F9; text-align:center; width:100%\"><tbody><tr><th colspan=\"9\" >Positive declarative</th></tr><tr><th colspan=\"9\"></th></tr><tr><th colspan=\"3\" >infinitive</th><td colspan=\"6\"><span  ><strong >kazmak</strong></span></td></tr><tr><th rowspan=\"3\" >impersonal participle</th><th colspan=\"2\" >imperfective</th><td colspan=\"6\"><span  >kazan</span></td></tr><tr><th colspan=\"2\" >perfective</th><td colspan=\"6\"><span  >kazm\u0131\u015f</span></td></tr><tr><th colspan=\"2\" >prospective</th><td colspan=\"6\"><span  >kazacak</span></td></tr><tr><th rowspan=\"2\" >personal participle</th><th colspan=\"2\" >non-prospective</th><td><span  >kazd\u0131\u011f\u0131m</span></td><td><span  >kazd\u0131\u011f\u0131n</span></td><td><span  >kazd\u0131\u011f\u0131</span></td><td><span  >kazd\u0131\u011f\u0131m\u0131z</span></td><td><span  >kazd\u0131\u011f\u0131n\u0131z</span></td><td><span  >kazd\u0131klar\u0131</span></td></tr><tr><th colspan=\"2\" >prospective</th><td><span  >kazaca\u011f\u0131m</span></td><td><span  >kazaca\u011f\u0131n</span></td><td><span  >kazaca\u011f\u0131</span></td><td><span  >kazaca\u011f\u0131m\u0131z</span></td><td><span  >kazaca\u011f\u0131n\u0131z</span></td><td><span  >kazacaklar\u0131</span></td></tr><tr><th colspan=\"3\" >verbal noun</th><td colspan=\"6\"><span  >kazma</span></td></tr><tr><th colspan=\"3\" >way of doing</th><td colspan=\"6\"><span  >kaz\u0131\u015f</span></td></tr><tr><th colspan=\"3\" rowspan=\"3\"></th><th colspan=\"3\" >singular</th><th colspan=\"3\" >plural</th></tr><tr><th >1 person</th><th >2 person</th><th >3 person</th><th >1 person</th><th >2 person</th><th >3 person</th></tr><tr><th >ben</th><th >sen</th><th >o</th><th >biz</th><th >siz</th><th >onlar</th></tr><tr><th rowspan=\"5\" >indicative</th><th rowspan=\"2\" >present</th><th >aorist</th><td><span  >kazar\u0131m</span></td><td><span  >kazars\u0131n</span></td><td><span  >kazar</span></td><td><span  >kazar\u0131z</span></td><td><span  >kazars\u0131n\u0131z</span></td><td><span  >kazarlar</span></td></tr><tr><th >imperfective</th><td><span  >kaz\u0131yorum</span></td><td><span  >kaz\u0131yorsun</span></td><td><span  >kaz\u0131yor</span></td><td><span  >kaz\u0131yoruz</span></td><td><span  >kaz\u0131yorsunuz</span></td><td><span  >kaz\u0131yorlar</span></td></tr><tr><th rowspan=\"2\" >past</th><th >perfective</th><td><span  >kazd\u0131m</span></td><td><span  >kazd\u0131n</span></td><td><span  >kazd\u0131</span></td><td><span  >kazd\u0131k</span></td><td><span  >kazd\u0131n\u0131z</span></td><td><span  >kazd\u0131lar</span></td></tr><tr><th >imperfective</th><td><span  >kaz\u0131yordum</span></td><td><span  >kaz\u0131yordun</span></td><td><span  >kaz\u0131yordu</span></td><td><span  >kaz\u0131yorduk</span></td><td><span  >kaz\u0131yordunuz</span></td><td><span  >kaz\u0131yorlard\u0131 (or kaz\u0131yordular)</span></td></tr><tr><th colspan=\"2\" >future</th><td><span  >kazaca\u011f\u0131m</span></td><td><span  >kazacaks\u0131n</span></td><td><span  >kazacak</span></td><td><span  >kazaca\u011f\u0131z</span></td><td><span  >kazacaks\u0131n\u0131z</span></td><td><span  >kazacaklar</span></td></tr><tr><th rowspan=\"3\" >inferential</th><th colspan=\"2\" >perfective</th><td><span  >kazm\u0131\u015f\u0131m</span></td><td><span  >kazm\u0131\u015fs\u0131n</span></td><td><span  >kazm\u0131\u015f</span></td><td><span  >kazm\u0131\u015f\u0131z</span></td><td><span  >kazm\u0131\u015fs\u0131n\u0131z</span></td><td><span  >kazm\u0131\u015flar</span></td></tr><tr><th colspan=\"2\" >aorist</th><td><span  >kazarm\u0131\u015f\u0131m</span></td><td><span  >kazarm\u0131\u015fs\u0131n</span></td><td><span  >kazarm\u0131\u015f</span></td><td><span  >kazarm\u0131\u015f\u0131z</span></td><td><span  >kazarm\u0131\u015fs\u0131n\u0131z</span></td><td><span  >kazarlarm\u0131\u015f (or kazarm\u0131\u015flar)</span></td></tr><tr><th colspan=\"2\" >imperfective</th><td><span  >kaz\u0131yormu\u015fum</span></td><td><span  >kaz\u0131yormu\u015fsun</span></td><td><span  >kaz\u0131yormu\u015f</span></td><td><span  >kaz\u0131yormu\u015fuz</span></td><td><span  >kaz\u0131yormu\u015fsunuz</span></td><td><span  >kaz\u0131yorlarm\u0131\u015f</span></td></tr><tr><th rowspan=\"2\" >conditional</th><th colspan=\"2\" >simple</th><td><span  >kazsam</span></td><td><span  >kazsan</span></td><td><span  >kazsa</span></td><td><span  >kazsak</span></td><td><span  >kazsan\u0131z</span></td><td><span  >kazsalar</span></td></tr><tr><th colspan=\"2\" >perfective</th><td><span  >kazsayd\u0131m</span></td><td><span  >kazsayd\u0131n</span></td><td><span  >kazsayd\u0131</span></td><td><span  >kazsayd\u0131k</span></td><td><span  >kazsayd\u0131n\u0131z</span></td><td><span  >kazsayd\u0131lar</span></td></tr><tr><th colspan=\"3\" >optative</th><td><span  >kazay\u0131m</span></td><td><span  >kazas\u0131n</span></td><td><span  >kaza</span></td><td><span  >kazal\u0131m</span></td><td><span  >kazas\u0131n\u0131z</span></td><td><span  >kazalar</span></td></tr><tr><th colspan=\"3\" >progressive</th><td><span  >kazmaktay\u0131m</span></td><td><span  >kazmaktas\u0131n</span></td><td><span  >kazmakta</span></td><td><span  >kazmaktay\u0131z</span></td><td><span  >kazmaktas\u0131n\u0131z</span></td><td><span  >kazmaktalar</span></td></tr><tr><th colspan=\"3\" >necessitative</th><td><span  >kazmal\u0131y\u0131m</span></td><td><span  >kazmal\u0131s\u0131n</span></td><td><span  >kazmal\u0131</span></td><td><span  >kazmal\u0131y\u0131z</span></td><td><span  >kazmal\u0131s\u0131n\u0131z</span></td><td><span  >kazmal\u0131lar</span></td></tr><tr><th colspan=\"3\" >imperative</th><td></td><td><span  >kaz</span></td><td><span  >kazs\u0131n</span></td><td></td><td><span  >kaz\u0131n</span></td><td><span  >kazs\u0131nlar</span></td></tr><tr><th colspan=\"9\"></th></tr><tr><th colspan=\"9\" >Positive interrogative</th></tr><tr><th colspan=\"9\"></th></tr><tr><th colspan=\"3\" rowspan=\"3\"></th><th colspan=\"3\" >singular</th><th colspan=\"3\" >plural</th></tr><tr><th >1 person</th><th >2 person</th><th >3 person</th><th >1 person</th><th >2 person</th><th >3 person</th></tr><tr><th >ben</th><th >sen</th><th >o</th><th >biz</th><th >siz</th><th >onlar</th></tr><tr><th rowspan=\"5\" >indicative</th><th rowspan=\"2\" >present</th><th >aorist</th><td>kazar m\u0131y\u0131m?</td><td>kazar m\u0131s\u0131n?</td><td>kazar m\u0131?</td><td>kazar m\u0131y\u0131z?</td><td>kazar m\u0131s\u0131n\u0131z?</td><td>kazarlar m\u0131?</td></tr><tr><th >imperfective</th><td>kaz\u0131yor muyum?</td><td>kaz\u0131yor musun?</td><td>kaz\u0131yor mu?</td><td>kaz\u0131yor muyuz?</td><td>kaz\u0131yor musunuz?</td><td>kaz\u0131yorlar m\u0131?</td></tr><tr><th rowspan=\"2\" >past</th><th >perfective</th><td>kazd\u0131m m\u0131?</td><td>kazd\u0131n m\u0131?</td><td>kazd\u0131 m\u0131?</td><td>kazd\u0131k m\u0131?</td><td>kazd\u0131n\u0131z m\u0131?</td><td>kazd\u0131lar m\u0131?</td></tr><tr><th >imperfective</th><td>kaz\u0131yor muydum?</td><td>kaz\u0131yor muydun?</td><td>kaz\u0131yor muydu?</td><td>kaz\u0131yor muyduk?</td><td>kaz\u0131yor muydunuz?</td><td>kaz\u0131yorlar m\u0131yd\u0131?</td></tr><tr><th colspan=\"2\" >future</th><td>kazacak m\u0131y\u0131m?</td><td>kazacak m\u0131s\u0131n?</td><td>kazacak m\u0131?</td><td>kazacak m\u0131y\u0131z?</td><td>kazacak m\u0131s\u0131n\u0131z?</td><td>kazacaklar m\u0131?</td></tr><tr><th rowspan=\"3\" >inferential</th><th colspan=\"2\" >perfective</th><td>kazm\u0131\u015f m\u0131y\u0131m?</td><td>kazm\u0131\u015f m\u0131s\u0131n?</td><td>kazm\u0131\u015f m\u0131?</td><td>kazm\u0131\u015f m\u0131y\u0131z?</td><td>kazm\u0131\u015f m\u0131s\u0131n\u0131z?</td><td>kazm\u0131\u015flar m\u0131?</td></tr><tr><th colspan=\"2\" >aorist</th><td>kazar m\u0131ym\u0131\u015f\u0131m?</td><td>kazar m\u0131ym\u0131\u015fs\u0131n?</td><td>kazar m\u0131ym\u0131\u015f?</td><td>kazar m\u0131ym\u0131\u015f\u0131z?</td><td>kazar m\u0131ym\u0131\u015fs\u0131n\u0131z?</td><td>kazarlar m\u0131ym\u0131\u015f?</td></tr><tr><th colspan=\"2\" >imperfective</th><td>kaz\u0131yor muymu\u015fum?</td><td>kaz\u0131yor muymu\u015fsun?</td><td>kaz\u0131yor muymu\u015f?</td><td>kaz\u0131yor muymu\u015fuz?</td><td>kaz\u0131yor muymu\u015fsunuz?</td><td>kaz\u0131yorlar m\u0131ym\u0131\u015f?</td></tr><tr><th rowspan=\"2\" >conditional</th><th colspan=\"2\" >simple</th><td>kazsam m\u0131?</td><td>kazsan m\u0131?</td><td>kazsa m\u0131?</td><td>kazsak m\u0131?</td><td>kazsan\u0131z m\u0131?</td><td>kazsalar m\u0131?</td></tr><tr><th colspan=\"2\" >perfective</th><td>kazsa m\u0131yd\u0131m?</td><td>kazsa m\u0131yd\u0131n?</td><td>kazsa m\u0131yd\u0131?</td><td>kazsa m\u0131yd\u0131k?</td><td>kazsa m\u0131yd\u0131n\u0131z?</td><td>kazsalar m\u0131yd\u0131?</td></tr><tr><th colspan=\"3\" >progressive</th><td>kazmakta m\u0131y\u0131m?</td><td>kazmakta m\u0131s\u0131n?</td><td>kazmakta m\u0131?</td><td>kazmakta m\u0131y\u0131z?</td><td>kazmakta m\u0131s\u0131n\u0131z?</td><td>kazmaktalar m\u0131?</td></tr><tr><th colspan=\"3\" >necessitative</th><td>kazmal\u0131 m\u0131y\u0131m?</td><td>kazmal\u0131 m\u0131s\u0131n?</td><td>kazmal\u0131 m\u0131?</td><td>kazmal\u0131 m\u0131y\u0131z?</td><td>kazmal\u0131 m\u0131s\u0131n\u0131z?</td><td>kazmal\u0131lar m\u0131?</td></tr><tr><th colspan=\"9\"></th></tr><tr><th colspan=\"9\" >Negative declarative</th></tr><tr><th colspan=\"9\"></th></tr><tr><th colspan=\"3\" >infinitive</th><td colspan=\"6\"><span  >kazmamak</span></td></tr><tr><th rowspan=\"3\" >impersonal participle</th><th colspan=\"2\" >imperfective</th><td colspan=\"6\"><span  >kazmayan</span></td></tr><tr><th colspan=\"2\" >perfective</th><td colspan=\"6\"><span  >kazmam\u0131\u015f</span></td></tr><tr><th colspan=\"2\" >prospective</th><td colspan=\"6\"><span  >kazmayacak</span></td></tr><tr><th rowspan=\"2\" >personal participle</th><th colspan=\"2\" >non-prospective</th><td><span  >kazmad\u0131\u011f\u0131m</span></td><td><span  >kazmad\u0131\u011f\u0131n</span></td><td><span  >kazmad\u0131\u011f\u0131</span></td><td><span  >kazmad\u0131\u011f\u0131m\u0131z</span></td><td><span  >kazmad\u0131\u011f\u0131n\u0131z</span></td><td><span  >kazmad\u0131klar\u0131</span></td></tr><tr><th colspan=\"2\" >prospective</th><td><span  >kazmayaca\u011f\u0131m</span></td><td><span  >kazmayaca\u011f\u0131n</span></td><td><span  >kazmayaca\u011f\u0131</span></td><td><span  >kazmayaca\u011f\u0131m\u0131z</span></td><td><span  >kazmayaca\u011f\u0131n\u0131z</span></td><td><span  >kazmayacaklar\u0131</span></td></tr><tr><th colspan=\"3\" >verbal noun</th><td colspan=\"6\"><span  >kazmama</span></td></tr><tr><th colspan=\"3\" >way of doing</th><td colspan=\"6\"><span  >kazmay\u0131\u015f</span></td></tr><tr><th colspan=\"3\" rowspan=\"3\"></th><th colspan=\"3\" >singular</th><th colspan=\"3\" >plural</th></tr><tr><th >1 person</th><th >2 person</th><th >3 person</th><th >1 person</th><th >2 person</th><th >3 person</th></tr><tr><th >ben</th><th >sen</th><th >o</th><th >biz</th><th >siz</th><th >onlar</th></tr><tr><th rowspan=\"5\" >indicative</th><th rowspan=\"2\" >present</th><th >aorist</th><td><span  >kazmam</span></td><td><span  >kazmazs\u0131n</span></td><td><span  >kazmaz</span></td><td><span  >kazmay\u0131z</span></td><td><span  >kazmazs\u0131n\u0131z</span></td><td><span  >kazmazlar</span></td></tr><tr><th >imperfective</th><td><span  >kazm\u0131yorum</span></td><td><span  >kazm\u0131yorsun</span></td><td><span  >kazm\u0131yor</span></td><td><span  >kazm\u0131yoruz</span></td><td><span  >kazm\u0131yorsunuz</span></td><td><span  >kazm\u0131yorlar</span></td></tr><tr><th rowspan=\"2\" >past</th><th >perfective</th><td><span  >kazmad\u0131m</span></td><td><span  >kazmad\u0131n</span></td><td><span  >kazmad\u0131</span></td><td><span  >kazmad\u0131k</span></td><td><span  >kazmad\u0131n\u0131z</span></td><td><span  >kazmad\u0131lar</span></td></tr><tr><th >imperfective</th><td><span  >kazm\u0131yordum</span></td><td><span  >kazm\u0131yordun</span></td><td><span  >kazm\u0131yordu</span></td><td><span  >kazm\u0131yorduk</span></td><td><span  >kazm\u0131yordunuz</span></td><td><span  >kazm\u0131yorlard\u0131</span></td></tr><tr><th colspan=\"2\" >future</th><td><span  >kazmayaca\u011f\u0131m</span></td><td><span  >kazmayacaks\u0131n</span></td><td><span  >kazmayacak</span></td><td><span  >kazmayaca\u011f\u0131z</span></td><td><span  >kazmayacaks\u0131n\u0131z</span></td><td><span  >kazmayacaklar</span></td></tr><tr><th rowspan=\"3\" >inferential</th><th colspan=\"2\" >perfective</th><td><span  >kazmam\u0131\u015f\u0131m</span></td><td><span  >kazmam\u0131\u015fs\u0131n</span></td><td><span  >kazmam\u0131\u015f</span></td><td><span  >kazmam\u0131\u015f\u0131z</span></td><td><span  >kazmam\u0131\u015fs\u0131n\u0131z</span></td><td><span  >kazmam\u0131\u015flar</span></td></tr><tr><th colspan=\"2\" >aorist</th><td><span  >kazmazm\u0131\u015f\u0131m</span></td><td><span  >kazmazm\u0131\u015fs\u0131n</span></td><td><span  >kazmazm\u0131\u015f</span></td><td><span  >kazmazm\u0131\u015f\u0131z</span></td><td><span  >kazmazm\u0131\u015fs\u0131n\u0131z</span></td><td><span  >kazmazlarm\u0131\u015f</span></td></tr><tr><th colspan=\"2\" >imperfective</th><td><span  >kazm\u0131yormu\u015fum</span></td><td><span  >kazm\u0131yormu\u015fsun</span></td><td><span  >kazm\u0131yormu\u015f</span></td><td><span  >kazm\u0131yormu\u015fuz</span></td><td><span  >kazm\u0131yormu\u015fsunuz</span></td><td><span  >kazm\u0131yorlarm\u0131\u015f</span></td></tr><tr><th rowspan=\"2\" >conditional</th><th colspan=\"2\" >simple</th><td><span  >kazmasam</span></td><td><span  >kazmasan</span></td><td><span  >kazmasa</span></td><td><span  >kazmasak</span></td><td><span  >kazmasan\u0131z</span></td><td><span  >kazmasalar</span></td></tr><tr><th colspan=\"2\" >perfective</th><td><span  >kazmasayd\u0131m</span></td><td><span  >kazmasayd\u0131n</span></td><td><span  >kazmasayd\u0131</span></td><td><span  >kazmasayd\u0131k</span></td><td><span  >kazmasayd\u0131n\u0131z</span></td><td><span  >kazmasayd\u0131lar</span></td></tr><tr><th colspan=\"3\" >optative</th><td><span  >kazmayay\u0131m</span></td><td><span  >kazmayas\u0131n</span></td><td><span  >kazmaya</span></td><td><span  >kazmayal\u0131m</span></td><td><span  >kazmayas\u0131n\u0131z</span></td><td><span  >kazmayalar</span></td></tr><tr><th colspan=\"3\" >progressive</th><td><span  >kazmamaktay\u0131m</span></td><td><span  >kazmamaktas\u0131n</span></td><td><span  >kazmamakta</span></td><td><span  >kazmamaktay\u0131z</span></td><td><span  >kazmamaktas\u0131n\u0131z</span></td><td><span  >kazmamaktalar</span></td></tr><tr><th colspan=\"3\" >necessitative</th><td><span  >kazmamal\u0131y\u0131m</span></td><td><span  >kazmamal\u0131s\u0131n</span></td><td><span  >kazmamal\u0131</span></td><td><span  >kazmamal\u0131y\u0131z</span></td><td><span  >kazmamal\u0131s\u0131n\u0131z</span></td><td><span  >kazmamal\u0131lar</span></td></tr><tr><th colspan=\"3\" >imperative</th><td></td><td><span  >kazma</span></td><td><span  >kazmas\u0131n</span></td><td></td><td><span  >kazmay\u0131n</span></td><td><span  >kazmas\u0131nlar</span></td></tr><tr><th colspan=\"9\"></th></tr><tr><th colspan=\"9\" >Negative interrogative</th></tr><tr><th colspan=\"9\"></th></tr><tr><th colspan=\"3\" rowspan=\"3\"></th><th colspan=\"3\" >singular</th><th colspan=\"3\" >plural</th></tr><tr><th >1 person</th><th >2 person</th><th >3 person</th><th >1 person</th><th >2 person</th><th >3 person</th></tr><tr><th >ben</th><th >sen</th><th >o</th><th >biz</th><th >siz</th><th >onlar</th></tr><tr><th rowspan=\"5\" >indicative</th><th rowspan=\"2\" >present</th><th >aorist</th><td>kazmaz m\u0131y\u0131m?</td><td>kazmaz m\u0131s\u0131n?</td><td>kazmaz m\u0131?</td><td>kazmaz m\u0131y\u0131z?</td><td>kazmaz m\u0131s\u0131n\u0131z?</td><td>kazmazlar m\u0131?</td></tr><tr><th >imperfective</th><td>kazm\u0131yor muyum?</td><td>kazm\u0131yor musun?</td><td>kazm\u0131yor mu?</td><td>kazm\u0131yor muyuz?</td><td>kazm\u0131yor musunuz?</td><td>kazm\u0131yorlar m\u0131?</td></tr><tr><th rowspan=\"2\" >past</th><th >perfective</th><td>kazmad\u0131m m\u0131?</td><td>kazmad\u0131n m\u0131?</td><td>kazmad\u0131 m\u0131?</td><td>kazmad\u0131k m\u0131?</td><td>kazmad\u0131n\u0131z m\u0131?</td><td>kazmad\u0131lar m\u0131?</td></tr><tr><th >imperfective</th><td>kazm\u0131yor muydum?</td><td>kazm\u0131yor muydun?</td><td>kazm\u0131yor muydu?</td><td>kazm\u0131yor muyduk?</td><td>kazm\u0131yor muydunuz?</td><td>kazm\u0131yorlar m\u0131yd\u0131?</td></tr><tr><th colspan=\"2\" >future</th><td>kazmayacak m\u0131y\u0131m?</td><td>kazmayacak m\u0131s\u0131n?</td><td>kazmayacak m\u0131?</td><td>kazmayacak m\u0131y\u0131z?</td><td>kazmayacak m\u0131s\u0131n\u0131z?</td><td>kazmayacaklar m\u0131?</td></tr><tr><th rowspan=\"3\" >inferential</th><th colspan=\"2\" >perfective</th><td>kazmam\u0131\u015f m\u0131y\u0131m?</td><td>kazmam\u0131\u015f m\u0131s\u0131n?</td><td>kazmam\u0131\u015f m\u0131?</td><td>kazmam\u0131\u015f m\u0131y\u0131z?</td><td>kazmam\u0131\u015f m\u0131s\u0131n\u0131z?</td><td>kazmam\u0131\u015flar m\u0131?</td></tr><tr><th colspan=\"2\" >aorist</th><td>kazmaz m\u0131ym\u0131\u015f\u0131m?</td><td>kazmaz m\u0131ym\u0131\u015fs\u0131n?</td><td>kazmaz m\u0131ym\u0131\u015f?</td><td>kazmaz m\u0131ym\u0131\u015f\u0131z?</td><td>kazmaz m\u0131ym\u0131\u015fs\u0131n\u0131z?</td><td>kazmazlar m\u0131ym\u0131\u015f?</td></tr><tr><th colspan=\"2\" >imperfective</th><td>kazm\u0131yor muymu\u015fum?</td><td>kazm\u0131yor muymu\u015fsun?</td><td>kazm\u0131yor muymu\u015f?</td><td>kazm\u0131yor muymu\u015fuz?</td><td>kazm\u0131yor muymu\u015fsunuz?</td><td>kazm\u0131yorlar m\u0131ym\u0131\u015f?</td></tr><tr><th rowspan=\"2\" >conditional</th><th colspan=\"2\" >simple</th><td>kazmasam m\u0131?</td><td>kazmasan m\u0131?</td><td>kazmasa m\u0131?</td><td>kazmasak m\u0131?</td><td>kazmasan\u0131z m\u0131?</td><td>kazmasalar m\u0131?</td></tr><tr><th colspan=\"2\" >perfective</th><td>kazmasa m\u0131yd\u0131m?</td><td>kazmasa m\u0131yd\u0131n?</td><td>kazmasa m\u0131yd\u0131?</td><td>kazmasa m\u0131yd\u0131k?</td><td>kazmasa m\u0131yd\u0131n\u0131z?</td><td>kazmasalar m\u0131yd\u0131?</td></tr><tr><th colspan=\"3\" >progressive</th><td>kazmamakta m\u0131y\u0131m?</td><td>kazmamakta m\u0131s\u0131n?</td><td>kazmamakta m\u0131?</td><td>kazmamakta m\u0131y\u0131z?</td><td>kazmamakta m\u0131s\u0131n\u0131z?</td><td>kazmamaktalar m\u0131?</td></tr><tr><th colspan=\"3\" >necessitative</th><td>kazmamal\u0131 m\u0131y\u0131m?</td><td>kazmamal\u0131 m\u0131s\u0131n?</td><td>kazmamal\u0131 m\u0131?</td><td>kazmamal\u0131 m\u0131y\u0131z?</td><td>kazmamal\u0131 m\u0131s\u0131n\u0131z?</td><td>kazmamal\u0131lar m\u0131?</td></tr></tbody></table>'></iframe>", "kaybolmak": "<iframe srcdoc='Conjugation of kaybolmak (aorist in -<i  >V\u2074r</i>)<p><i><b>Note:</b> Actual conjugations can be more complex than tables below. Compound forms with the auxiliary <i  >olmak</i> not shown. See also Appendix:Turkish suffixes#Verbs.</i></p><table  style=\"background:#F9F9F9; text-align:center; width:100%\"><tbody><tr><th colspan=\"9\" >Positive declarative</th></tr><tr><th colspan=\"9\"></th></tr><tr><th colspan=\"3\" >infinitive</th><td colspan=\"6\"><span  ><strong >kaybolmak</strong></span></td></tr><tr><th rowspan=\"3\" >impersonal participle</th><th colspan=\"2\" >imperfective</th><td colspan=\"6\"><span  >kaybolan</span></td></tr><tr><th colspan=\"2\" >perfective</th><td colspan=\"6\"><span  >kaybolmu\u015f</span></td></tr><tr><th colspan=\"2\" >prospective</th><td colspan=\"6\"><span  >kaybolacak</span></td></tr><tr><th rowspan=\"2\" >personal participle</th><th colspan=\"2\" >non-prospective</th><td><span  >kayboldu\u011fum</span></td><td><span  >kayboldu\u011fun</span></td><td><span  >kayboldu\u011fu</span></td><td><span  >kayboldu\u011fumuz</span></td><td><span  >kayboldu\u011funuz</span></td><td><span  >kaybolduklar\u0131</span></td></tr><tr><th colspan=\"2\" >prospective</th><td><span  >kaybolaca\u011f\u0131m</span></td><td><span  >kaybolaca\u011f\u0131n</span></td><td><span  >kaybolaca\u011f\u0131</span></td><td><span  >kaybolaca\u011f\u0131m\u0131z</span></td><td><span  >kaybolaca\u011f\u0131n\u0131z</span></td><td><span  >kaybolacaklar\u0131</span></td></tr><tr><th colspan=\"3\" >verbal noun</th><td colspan=\"6\"><span  >kaybolma</span></td></tr><tr><th colspan=\"3\" >way of doing</th><td colspan=\"6\"><span  >kaybolu\u015f</span></td></tr><tr><th colspan=\"3\" rowspan=\"3\"></th><th colspan=\"3\" >singular</th><th colspan=\"3\" >plural</th></tr><tr><th >1 person</th><th >2 person</th><th >3 person</th><th >1 person</th><th >2 person</th><th >3 person</th></tr><tr><th >ben</th><th >sen</th><th >o</th><th >biz</th><th >siz</th><th >onlar</th></tr><tr><th rowspan=\"5\" >indicative</th><th rowspan=\"2\" >present</th><th >aorist</th><td><span  >kaybolurum</span></td><td><span  >kaybolursun</span></td><td><span  >kaybolur</span></td><td><span  >kayboluruz</span></td><td><span  >kaybolursunuz</span></td><td><span  >kaybolurlar</span></td></tr><tr><th >imperfective</th><td><span  >kayboluyorum</span></td><td><span  >kayboluyorsun</span></td><td><span  >kayboluyor</span></td><td><span  >kayboluyoruz</span></td><td><span  >kayboluyorsunuz</span></td><td><span  >kayboluyorlar</span></td></tr><tr><th rowspan=\"2\" >past</th><th >perfective</th><td><span  >kayboldum</span></td><td><span  >kayboldun</span></td><td><span  >kayboldu</span></td><td><span  >kaybolduk</span></td><td><span  >kayboldunuz</span></td><td><span  >kayboldular</span></td></tr><tr><th >imperfective</th><td><span  >kayboluyordum</span></td><td><span  >kayboluyordun</span></td><td><span  >kayboluyordu</span></td><td><span  >kayboluyorduk</span></td><td><span  >kayboluyordunuz</span></td><td><span  >kayboluyorlard\u0131 (or kayboluyordular)</span></td></tr><tr><th colspan=\"2\" >future</th><td><span  >kaybolaca\u011f\u0131m</span></td><td><span  >kaybolacaks\u0131n</span></td><td><span  >kaybolacak</span></td><td><span  >kaybolaca\u011f\u0131z</span></td><td><span  >kaybolacaks\u0131n\u0131z</span></td><td><span  >kaybolacaklar</span></td></tr><tr><th rowspan=\"3\" >inferential</th><th colspan=\"2\" >perfective</th><td><span  >kaybolmu\u015fum</span></td><td><span  >kaybolmu\u015fsun</span></td><td><span  >kaybolmu\u015f</span></td><td><span  >kaybolmu\u015fuz</span></td><td><span  >kaybolmu\u015fsunuz</span></td><td><span  >kaybolmu\u015flar</span></td></tr><tr><th colspan=\"2\" >aorist</th><td><span  >kaybolurmu\u015fum</span></td><td><span  >kaybolurmu\u015fsun</span></td><td><span  >kaybolurmu\u015f</span></td><td><span  >kaybolurmu\u015fuz</span></td><td><span  >kaybolurmu\u015fsunuz</span></td><td><span  >kaybolurlarm\u0131\u015f (or kaybolurmu\u015flar)</span></td></tr><tr><th colspan=\"2\" >imperfective</th><td><span  >kayboluyormu\u015fum</span></td><td><span  >kayboluyormu\u015fsun</span></td><td><span  >kayboluyormu\u015f</span></td><td><span  >kayboluyormu\u015fuz</span></td><td><span  >kayboluyormu\u015fsunuz</span></td><td><span  >kayboluyorlarm\u0131\u015f</span></td></tr><tr><th rowspan=\"2\" >conditional</th><th colspan=\"2\" >simple</th><td><span  >kaybolsam</span></td><td><span  >kaybolsan</span></td><td><span  >kaybolsa</span></td><td><span  >kaybolsak</span></td><td><span  >kaybolsan\u0131z</span></td><td><span  >kaybolsalar</span></td></tr><tr><th colspan=\"2\" >perfective</th><td><span  >kaybolsayd\u0131m</span></td><td><span  >kaybolsayd\u0131n</span></td><td><span  >kaybolsayd\u0131</span></td><td><span  >kaybolsayd\u0131k</span></td><td><span  >kaybolsayd\u0131n\u0131z</span></td><td><span  >kaybolsayd\u0131lar</span></td></tr><tr><th colspan=\"3\" >optative</th><td><span  >kaybolay\u0131m</span></td><td><span  >kaybolas\u0131n</span></td><td><span  >kaybola</span></td><td><span  >kaybolal\u0131m</span></td><td><span  >kaybolas\u0131n\u0131z</span></td><td><span  >kaybolalar</span></td></tr><tr><th colspan=\"3\" >progressive</th><td><span  >kaybolmaktay\u0131m</span></td><td><span  >kaybolmaktas\u0131n</span></td><td><span  >kaybolmakta</span></td><td><span  >kaybolmaktay\u0131z</span></td><td><span  >kaybolmaktas\u0131n\u0131z</span></td><td><span  >kaybolmaktalar</span></td></tr><tr><th colspan=\"3\" >necessitative</th><td><span  >kaybolmal\u0131y\u0131m</span></td><td><span  >kaybolmal\u0131s\u0131n</span></td><td><span  >kaybolmal\u0131</span></td><td><span  >kaybolmal\u0131y\u0131z</span></td><td><span  >kaybolmal\u0131s\u0131n\u0131z</span></td><td><span  >kaybolmal\u0131lar</span></td></tr><tr><th colspan=\"3\" >imperative</th><td></td><td><span  >kaybol</span></td><td><span  >kaybolsun</span></td><td></td><td><span  >kaybolun</span></td><td><span  >kaybolsunlar</span></td></tr><tr><th colspan=\"9\"></th></tr><tr><th colspan=\"9\" >Positive interrogative</th></tr><tr><th colspan=\"9\"></th></tr><tr><th colspan=\"3\" rowspan=\"3\"></th><th colspan=\"3\" >singular</th><th colspan=\"3\" >plural</th></tr><tr><th >1 person</th><th >2 person</th><th >3 person</th><th >1 person</th><th >2 person</th><th >3 person</th></tr><tr><th >ben</th><th >sen</th><th >o</th><th >biz</th><th >siz</th><th >onlar</th></tr><tr><th rowspan=\"5\" >indicative</th><th rowspan=\"2\" >present</th><th >aorist</th><td>kaybolur muyum?</td><td>kaybolur musun?</td><td>kaybolur mu?</td><td>kaybolur muyuz?</td><td>kaybolur musunuz?</td><td>kaybolurlar m\u0131?</td></tr><tr><th >imperfective</th><td>kayboluyor muyum?</td><td>kayboluyor musun?</td><td>kayboluyor mu?</td><td>kayboluyor muyuz?</td><td>kayboluyor musunuz?</td><td>kayboluyorlar m\u0131?</td></tr><tr><th rowspan=\"2\" >past</th><th >perfective</th><td>kayboldum mu?</td><td>kayboldun mu?</td><td>kayboldu mu?</td><td>kaybolduk mu?</td><td>kayboldunuz mu?</td><td>kayboldular m\u0131?</td></tr><tr><th >imperfective</th><td>kayboluyor muydum?</td><td>kayboluyor muydun?</td><td>kayboluyor muydu?</td><td>kayboluyor muyduk?</td><td>kayboluyor muydunuz?</td><td>kayboluyorlar m\u0131yd\u0131?</td></tr><tr><th colspan=\"2\" >future</th><td>kaybolacak m\u0131y\u0131m?</td><td>kaybolacak m\u0131s\u0131n?</td><td>kaybolacak m\u0131?</td><td>kaybolacak m\u0131y\u0131z?</td><td>kaybolacak m\u0131s\u0131n\u0131z?</td><td>kaybolacaklar m\u0131?</td></tr><tr><th rowspan=\"3\" >inferential</th><th colspan=\"2\" >perfective</th><td>kaybolmu\u015f muyum?</td><td>kaybolmu\u015f musun?</td><td>kaybolmu\u015f mu?</td><td>kaybolmu\u015f muyuz?</td><td>kaybolmu\u015f musunuz?</td><td>kaybolmu\u015flar m\u0131?</td></tr><tr><th colspan=\"2\" >aorist</th><td>kaybolur muymu\u015fum?</td><td>kaybolur muymu\u015fsun?</td><td>kaybolur muymu\u015f?</td><td>kaybolur muymu\u015fuz?</td><td>kaybolur muymu\u015fsunuz?</td><td>kaybolurlar m\u0131ym\u0131\u015f?</td></tr><tr><th colspan=\"2\" >imperfective</th><td>kayboluyor muymu\u015fum?</td><td>kayboluyor muymu\u015fsun?</td><td>kayboluyor muymu\u015f?</td><td>kayboluyor muymu\u015fuz?</td><td>kayboluyor muymu\u015fsunuz?</td><td>kayboluyorlar m\u0131ym\u0131\u015f?</td></tr><tr><th rowspan=\"2\" >conditional</th><th colspan=\"2\" >simple</th><td>kaybolsam m\u0131?</td><td>kaybolsan m\u0131?</td><td>kaybolsa m\u0131?</td><td>kaybolsak m\u0131?</td><td>kaybolsan\u0131z m\u0131?</td><td>kaybolsalar m\u0131?</td></tr><tr><th colspan=\"2\" >perfective</th><td>kaybolsa m\u0131yd\u0131m?</td><td>kaybolsa m\u0131yd\u0131n?</td><td>kaybolsa m\u0131yd\u0131?</td><td>kaybolsa m\u0131yd\u0131k?</td><td>kaybolsa m\u0131yd\u0131n\u0131z?</td><td>kaybolsalar m\u0131yd\u0131?</td></tr><tr><th colspan=\"3\" >progressive</th><td>kaybolmakta m\u0131y\u0131m?</td><td>kaybolmakta m\u0131s\u0131n?</td><td>kaybolmakta m\u0131?</td><td>kaybolmakta m\u0131y\u0131z?</td><td>kaybolmakta m\u0131s\u0131n\u0131z?</td><td>kaybolmaktalar m\u0131?</td></tr><tr><th colspan=\"3\" >necessitative</th><td>kaybolmal\u0131 m\u0131y\u0131m?</td><td>kaybolmal\u0131 m\u0131s\u0131n?</td><td>kaybolmal\u0131 m\u0131?</td><td>kaybolmal\u0131 m\u0131y\u0131z?</td><td>kaybolmal\u0131 m\u0131s\u0131n\u0131z?</td><td>kaybolmal\u0131lar m\u0131?</td></tr><tr><th colspan=\"9\"></th></tr><tr><th colspan=\"9\" >Negative declarative</th></tr><tr><th colspan=\"9\"></th></tr><tr><th colspan=\"3\" >infinitive</th><td colspan=\"6\"><span  >kaybolmamak</span></td></tr><tr><th rowspan=\"3\" >impersonal participle</th><th colspan=\"2\" >imperfective</th><td colspan=\"6\"><span  >kaybolmayan</span></td></tr><tr><th colspan=\"2\" >perfective</th><td colspan=\"6\"><span  >kaybolmam\u0131\u015f</span></td></tr><tr><th colspan=\"2\" >prospective</th><td colspan=\"6\"><span  >kaybolmayacak</span></td></tr><tr><th rowspan=\"2\" >personal participle</th><th colspan=\"2\" >non-prospective</th><td><span  >kaybolmad\u0131\u011f\u0131m</span></td><td><span  >kaybolmad\u0131\u011f\u0131n</span></td><td><span  >kaybolmad\u0131\u011f\u0131</span></td><td><span  >kaybolmad\u0131\u011f\u0131m\u0131z</span></td><td><span  >kaybolmad\u0131\u011f\u0131n\u0131z</span></td><td><span  >kaybolmad\u0131klar\u0131</span></td></tr><tr><th colspan=\"2\" >prospective</th><td><span  >kaybolmayaca\u011f\u0131m</span></td><td><span  >kaybolmayaca\u011f\u0131n</span></td><td><span  >kaybolmayaca\u011f\u0131</span></td><td><span  >kaybolmayaca\u011f\u0131m\u0131z</span></td><td><span  >kaybolmayaca\u011f\u0131n\u0131z</span></td><td><span  >kaybolmayacaklar\u0131</span></td></tr><tr><th colspan=\"3\" >verbal noun</th><td colspan=\"6\"><span  >kaybolmama</span></td></tr><tr><th colspan=\"3\" >way of doing</th><td colspan=\"6\"><span  >kaybolmayu\u015f</span></td></tr><tr><th colspan=\"3\" rowspan=\"3\"></th><th colspan=\"3\" >singular</th><th colspan=\"3\" >plural</th></tr><tr><th >1 person</th><th >2 person</th><th >3 person</th><th >1 person</th><th >2 person</th><th >3 person</th></tr><tr><th >ben</th><th >sen</th><th >o</th><th >biz</th><th >siz</th><th >onlar</th></tr><tr><th rowspan=\"5\" >indicative</th><th rowspan=\"2\" >present</th><th >aorist</th><td><span  >kaybolmam</span></td><td><span  >kaybolmazs\u0131n</span></td><td><span  >kaybolmaz</span></td><td><span  >kaybolmay\u0131z</span></td><td><span  >kaybolmazs\u0131n\u0131z</span></td><td><span  >kaybolmazlar</span></td></tr><tr><th >imperfective</th><td><span  >kaybolmuyorum</span></td><td><span  >kaybolmuyorsun</span></td><td><span  >kaybolmuyor</span></td><td><span  >kaybolmuyoruz</span></td><td><span  >kaybolmuyorsunuz</span></td><td><span  >kaybolmuyorlar</span></td></tr><tr><th rowspan=\"2\" >past</th><th >perfective</th><td><span  >kaybolmad\u0131m</span></td><td><span  >kaybolmad\u0131n</span></td><td><span  >kaybolmad\u0131</span></td><td><span  >kaybolmad\u0131k</span></td><td><span  >kaybolmad\u0131n\u0131z</span></td><td><span  >kaybolmad\u0131lar</span></td></tr><tr><th >imperfective</th><td><span  >kaybolmuyordum</span></td><td><span  >kaybolmuyordun</span></td><td><span  >kaybolmuyordu</span></td><td><span  >kaybolmuyorduk</span></td><td><span  >kaybolmuyordunuz</span></td><td><span  >kaybolmuyorlard\u0131</span></td></tr><tr><th colspan=\"2\" >future</th><td><span  >kaybolmayaca\u011f\u0131m</span></td><td><span  >kaybolmayacaks\u0131n</span></td><td><span  >kaybolmayacak</span></td><td><span  >kaybolmayaca\u011f\u0131z</span></td><td><span  >kaybolmayacaks\u0131n\u0131z</span></td><td><span  >kaybolmayacaklar</span></td></tr><tr><th rowspan=\"3\" >inferential</th><th colspan=\"2\" >perfective</th><td><span  >kaybolmam\u0131\u015f\u0131m</span></td><td><span  >kaybolmam\u0131\u015fs\u0131n</span></td><td><span  >kaybolmam\u0131\u015f</span></td><td><span  >kaybolmam\u0131\u015f\u0131z</span></td><td><span  >kaybolmam\u0131\u015fs\u0131n\u0131z</span></td><td><span  >kaybolmam\u0131\u015flar</span></td></tr><tr><th colspan=\"2\" >aorist</th><td><span  >kaybolmazm\u0131\u015f\u0131m</span></td><td><span  >kaybolmazm\u0131\u015fs\u0131n</span></td><td><span  >kaybolmazm\u0131\u015f</span></td><td><span  >kaybolmazm\u0131\u015f\u0131z</span></td><td><span  >kaybolmazm\u0131\u015fs\u0131n\u0131z</span></td><td><span  >kaybolmazlarm\u0131\u015f</span></td></tr><tr><th colspan=\"2\" >imperfective</th><td><span  >kaybolmuyormu\u015fum</span></td><td><span  >kaybolmuyormu\u015fsun</span></td><td><span  >kaybolmuyormu\u015f</span></td><td><span  >kaybolmuyormu\u015fuz</span></td><td><span  >kaybolmuyormu\u015fsunuz</span></td><td><span  >kaybolmuyorlarm\u0131\u015f</span></td></tr><tr><th rowspan=\"2\" >conditional</th><th colspan=\"2\" >simple</th><td><span  >kaybolmasam</span></td><td><span  >kaybolmasan</span></td><td><span  >kaybolmasa</span></td><td><span  >kaybolmasak</span></td><td><span  >kaybolmasan\u0131z</span></td><td><span  >kaybolmasalar</span></td></tr><tr><th colspan=\"2\" >perfective</th><td><span  >kaybolmasayd\u0131m</span></td><td><span  >kaybolmasayd\u0131n</span></td><td><span  >kaybolmasayd\u0131</span></td><td><span  >kaybolmasayd\u0131k</span></td><td><span  >kaybolmasayd\u0131n\u0131z</span></td><td><span  >kaybolmasayd\u0131lar</span></td></tr><tr><th colspan=\"3\" >optative</th><td><span  >kaybolmayay\u0131m</span></td><td><span  >kaybolmayas\u0131n</span></td><td><span  >kaybolmaya</span></td><td><span  >kaybolmayal\u0131m</span></td><td><span  >kaybolmayas\u0131n\u0131z</span></td><td><span  >kaybolmayalar</span></td></tr><tr><th colspan=\"3\" >progressive</th><td><span  >kaybolmamaktay\u0131m</span></td><td><span  >kaybolmamaktas\u0131n</span></td><td><span  >kaybolmamakta</span></td><td><span  >kaybolmamaktay\u0131z</span></td><td><span  >kaybolmamaktas\u0131n\u0131z</span></td><td><span  >kaybolmamaktalar</span></td></tr><tr><th colspan=\"3\" >necessitative</th><td><span  >kaybolmamal\u0131y\u0131m</span></td><td><span  >kaybolmamal\u0131s\u0131n</span></td><td><span  >kaybolmamal\u0131</span></td><td><span  >kaybolmamal\u0131y\u0131z</span></td><td><span  >kaybolmamal\u0131s\u0131n\u0131z</span></td><td><span  >kaybolmamal\u0131lar</span></td></tr><tr><th colspan=\"3\" >imperative</th><td></td><td><span  >kaybolma</span></td><td><span  >kaybolmas\u0131n</span></td><td></td><td><span  >kaybolmay\u0131n</span></td><td><span  >kaybolmas\u0131nlar</span></td></tr><tr><th colspan=\"9\"></th></tr><tr><th colspan=\"9\" >Negative interrogative</th></tr><tr><th colspan=\"9\"></th></tr><tr><th colspan=\"3\" rowspan=\"3\"></th><th colspan=\"3\" >singular</th><th colspan=\"3\" >plural</th></tr><tr><th >1 person</th><th >2 person</th><th >3 person</th><th >1 person</th><th >2 person</th><th >3 person</th></tr><tr><th >ben</th><th >sen</th><th >o</th><th >biz</th><th >siz</th><th >onlar</th></tr><tr><th rowspan=\"5\" >indicative</th><th rowspan=\"2\" >present</th><th >aorist</th><td>kaybolmaz m\u0131y\u0131m?</td><td>kaybolmaz m\u0131s\u0131n?</td><td>kaybolmaz m\u0131?</td><td>kaybolmaz m\u0131y\u0131z?</td><td>kaybolmaz m\u0131s\u0131n\u0131z?</td><td>kaybolmazlar m\u0131?</td></tr><tr><th >imperfective</th><td>kaybolmuyor muyum?</td><td>kaybolmuyor musun?</td><td>kaybolmuyor mu?</td><td>kaybolmuyor muyuz?</td><td>kaybolmuyor musunuz?</td><td>kaybolmuyorlar m\u0131?</td></tr><tr><th rowspan=\"2\" >past</th><th >perfective</th><td>kaybolmad\u0131m m\u0131?</td><td>kaybolmad\u0131n m\u0131?</td><td>kaybolmad\u0131 m\u0131?</td><td>kaybolmad\u0131k m\u0131?</td><td>kaybolmad\u0131n\u0131z m\u0131?</td><td>kaybolmad\u0131lar m\u0131?</td></tr><tr><th >imperfective</th><td>kaybolmuyor muydum?</td><td>kaybolmuyor muydun?</td><td>kaybolmuyor muydu?</td><td>kaybolmuyor muyduk?</td><td>kaybolmuyor muydunuz?</td><td>kaybolmuyorlar m\u0131yd\u0131?</td></tr><tr><th colspan=\"2\" >future</th><td>kaybolmayacak m\u0131y\u0131m?</td><td>kaybolmayacak m\u0131s\u0131n?</td><td>kaybolmayacak m\u0131?</td><td>kaybolmayacak m\u0131y\u0131z?</td><td>kaybolmayacak m\u0131s\u0131n\u0131z?</td><td>kaybolmayacaklar m\u0131?</td></tr><tr><th rowspan=\"3\" >inferential</th><th colspan=\"2\" >perfective</th><td>kaybolmam\u0131\u015f m\u0131y\u0131m?</td><td>kaybolmam\u0131\u015f m\u0131s\u0131n?</td><td>kaybolmam\u0131\u015f m\u0131?</td><td>kaybolmam\u0131\u015f m\u0131y\u0131z?</td><td>kaybolmam\u0131\u015f m\u0131s\u0131n\u0131z?</td><td>kaybolmam\u0131\u015flar m\u0131?</td></tr><tr><th colspan=\"2\" >aorist</th><td>kaybolmaz m\u0131ym\u0131\u015f\u0131m?</td><td>kaybolmaz m\u0131ym\u0131\u015fs\u0131n?</td><td>kaybolmaz m\u0131ym\u0131\u015f?</td><td>kaybolmaz m\u0131ym\u0131\u015f\u0131z?</td><td>kaybolmaz m\u0131ym\u0131\u015fs\u0131n\u0131z?</td><td>kaybolmazlar m\u0131ym\u0131\u015f?</td></tr><tr><th colspan=\"2\" >imperfective</th><td>kaybolmuyor muymu\u015fum?</td><td>kaybolmuyor muymu\u015fsun?</td><td>kaybolmuyor muymu\u015f?</td><td>kaybolmuyor muymu\u015fuz?</td><td>kaybolmuyor muymu\u015fsunuz?</td><td>kaybolmuyorlar m\u0131ym\u0131\u015f?</td></tr><tr><th rowspan=\"2\" >conditional</th><th colspan=\"2\" >simple</th><td>kaybolmasam m\u0131?</td><td>kaybolmasan m\u0131?</td><td>kaybolmasa m\u0131?</td><td>kaybolmasak m\u0131?</td><td>kaybolmasan\u0131z m\u0131?</td><td>kaybolmasalar m\u0131?</td></tr><tr><th colspan=\"2\" >perfective</th><td>kaybolmasa m\u0131yd\u0131m?</td><td>kaybolmasa m\u0131yd\u0131n?</td><td>kaybolmasa m\u0131yd\u0131?</td><td>kaybolmasa m\u0131yd\u0131k?</td><td>kaybolmasa m\u0131yd\u0131n\u0131z?</td><td>kaybolmasalar m\u0131yd\u0131?</td></tr><tr><th colspan=\"3\" >progressive</th><td>kaybolmamakta m\u0131y\u0131m?</td><td>kaybolmamakta m\u0131s\u0131n?</td><td>kaybolmamakta m\u0131?</td><td>kaybolmamakta m\u0131y\u0131z?</td><td>kaybolmamakta m\u0131s\u0131n\u0131z?</td><td>kaybolmamaktalar m\u0131?</td></tr><tr><th colspan=\"3\" >necessitative</th><td>kaybolmamal\u0131 m\u0131y\u0131m?</td><td>kaybolmamal\u0131 m\u0131s\u0131n?</td><td>kaybolmamal\u0131 m\u0131?</td><td>kaybolmamal\u0131 m\u0131y\u0131z?</td><td>kaybolmamal\u0131 m\u0131s\u0131n\u0131z?</td><td>kaybolmamal\u0131lar m\u0131?</td></tr></tbody></table>'></iframe>", "ke\u015ffetmek": "<iframe srcdoc='Conjugation of ke\u015ffetmek <p><i><b>Note:</b> Actual conjugations can be more complex than tables below. Compound forms with the auxiliary <i  >olmak</i> not shown. See also Appendix:Turkish suffixes#Verbs.</i></p><table  style=\"background:#F9F9F9; text-align:center; width:100%\"><tbody><tr><th colspan=\"9\" >Positive declarative</th></tr><tr><th colspan=\"9\"></th></tr><tr><th colspan=\"3\" >infinitive</th><td colspan=\"6\"><span  ><strong >ke\u015ffetmek</strong></span></td></tr><tr><th rowspan=\"3\" >impersonal participle</th><th colspan=\"2\" >imperfective</th><td colspan=\"6\"><span  >ke\u015ffeden</span></td></tr><tr><th colspan=\"2\" >perfective</th><td colspan=\"6\"><span  >ke\u015ffetmi\u015f</span></td></tr><tr><th colspan=\"2\" >prospective</th><td colspan=\"6\"><span  >ke\u015ffedecek</span></td></tr><tr><th rowspan=\"2\" >personal participle</th><th colspan=\"2\" >non-prospective</th><td><span  >ke\u015ffetti\u011fim</span></td><td><span  >ke\u015ffetti\u011fin</span></td><td><span  >ke\u015ffetti\u011fi</span></td><td><span  >ke\u015ffetti\u011fimiz</span></td><td><span  >ke\u015ffetti\u011finiz</span></td><td><span  >ke\u015ffettikleri</span></td></tr><tr><th colspan=\"2\" >prospective</th><td><span  >ke\u015ffedece\u011fim</span></td><td><span  >ke\u015ffedece\u011fin</span></td><td><span  >ke\u015ffedece\u011fi</span></td><td><span  >ke\u015ffedece\u011fimiz</span></td><td><span  >ke\u015ffedece\u011finiz</span></td><td><span  >ke\u015ffedecekleri</span></td></tr><tr><th colspan=\"3\" >verbal noun</th><td colspan=\"6\"><span  >ke\u015ffetme</span></td></tr><tr><th colspan=\"3\" >way of doing</th><td colspan=\"6\"><span  >ke\u015ffedi\u015f</span></td></tr><tr><th colspan=\"3\" rowspan=\"3\"></th><th colspan=\"3\" >singular</th><th colspan=\"3\" >plural</th></tr><tr><th >1 person</th><th >2 person</th><th >3 person</th><th >1 person</th><th >2 person</th><th >3 person</th></tr><tr><th >ben</th><th >sen</th><th >o</th><th >biz</th><th >siz</th><th >onlar</th></tr><tr><th rowspan=\"5\" >indicative</th><th rowspan=\"2\" >present</th><th >aorist</th><td><span  >ke\u015ffederim</span></td><td><span  >ke\u015ffedersin</span></td><td><span  >ke\u015ffeder</span></td><td><span  >ke\u015ffederiz</span></td><td><span  >ke\u015ffedersiniz</span></td><td><span  >ke\u015ffederler</span></td></tr><tr><th >imperfective</th><td><span  >ke\u015ffediyorum</span></td><td><span  >ke\u015ffediyorsun</span></td><td><span  >ke\u015ffediyor</span></td><td><span  >ke\u015ffediyoruz</span></td><td><span  >ke\u015ffediyorsunuz</span></td><td><span  >ke\u015ffediyorlar</span></td></tr><tr><th rowspan=\"2\" >past</th><th >perfective</th><td><span  >ke\u015ffettim</span></td><td><span  >ke\u015ffettin</span></td><td><span  >ke\u015ffetti</span></td><td><span  >ke\u015ffettik</span></td><td><span  >ke\u015ffettiniz</span></td><td><span  >ke\u015ffettiler</span></td></tr><tr><th >imperfective</th><td><span  >ke\u015ffediyordum</span></td><td><span  >ke\u015ffediyordun</span></td><td><span  >ke\u015ffediyordu</span></td><td><span  >ke\u015ffediyorduk</span></td><td><span  >ke\u015ffediyordunuz</span></td><td><span  >ke\u015ffediyorlard\u0131 (or ke\u015ffediyordular)</span></td></tr><tr><th colspan=\"2\" >future</th><td><span  >ke\u015ffedece\u011fim</span></td><td><span  >ke\u015ffedeceksin</span></td><td><span  >ke\u015ffedecek</span></td><td><span  >ke\u015ffedece\u011fiz</span></td><td><span  >ke\u015ffedeceksiniz</span></td><td><span  >ke\u015ffedecekler</span></td></tr><tr><th rowspan=\"3\" >inferential</th><th colspan=\"2\" >perfective</th><td><span  >ke\u015ffetmi\u015fim</span></td><td><span  >ke\u015ffetmi\u015fsin</span></td><td><span  >ke\u015ffetmi\u015f</span></td><td><span  >ke\u015ffetmi\u015fiz</span></td><td><span  >ke\u015ffetmi\u015fsiniz</span></td><td><span  >ke\u015ffetmi\u015fler</span></td></tr><tr><th colspan=\"2\" >aorist</th><td><span  >ke\u015ffedermi\u015fim</span></td><td><span  >ke\u015ffedermi\u015fsin</span></td><td><span  >ke\u015ffedermi\u015f</span></td><td><span  >ke\u015ffedermi\u015fiz</span></td><td><span  >ke\u015ffedermi\u015fsiniz</span></td><td><span  >ke\u015ffederlermi\u015f (or ke\u015ffedermi\u015flar)</span></td></tr><tr><th colspan=\"2\" >imperfective</th><td><span  >ke\u015ffediyormu\u015fum</span></td><td><span  >ke\u015ffediyormu\u015fsun</span></td><td><span  >ke\u015ffediyormu\u015f</span></td><td><span  >ke\u015ffediyormu\u015fuz</span></td><td><span  >ke\u015ffediyormu\u015fsunuz</span></td><td><span  >ke\u015ffediyorlarm\u0131\u015f</span></td></tr><tr><th rowspan=\"2\" >conditional</th><th colspan=\"2\" >simple</th><td><span  >ke\u015ffetsem</span></td><td><span  >ke\u015ffetsen</span></td><td><span  >ke\u015ffetse</span></td><td><span  >ke\u015ffetsek</span></td><td><span  >ke\u015ffetseniz</span></td><td><span  >ke\u015ffetseler</span></td></tr><tr><th colspan=\"2\" >perfective</th><td><span  >ke\u015ffetseydim</span></td><td><span  >ke\u015ffetseydin</span></td><td><span  >ke\u015ffetseydi</span></td><td><span  >ke\u015ffetseydik</span></td><td><span  >ke\u015ffetseydiniz</span></td><td><span  >ke\u015ffetseydiler</span></td></tr><tr><th colspan=\"3\" >optative</th><td><span  >ke\u015ffedeyim</span></td><td><span  >ke\u015ffedesin</span></td><td><span  >ke\u015ffede</span></td><td><span  >ke\u015ffedelim</span></td><td><span  >ke\u015ffedesiniz</span></td><td><span  >ke\u015ffedeler</span></td></tr><tr><th colspan=\"3\" >progressive</th><td><span  >ke\u015ffetmekteyim</span></td><td><span  >ke\u015ffetmektesin</span></td><td><span  >ke\u015ffetmekte</span></td><td><span  >ke\u015ffetmekteyiz</span></td><td><span  >ke\u015ffetmektesiniz</span></td><td><span  >ke\u015ffetmekteler</span></td></tr><tr><th colspan=\"3\" >necessitative</th><td><span  >ke\u015ffetmeliyim</span></td><td><span  >ke\u015ffetmelisin</span></td><td><span  >ke\u015ffetmeli</span></td><td><span  >ke\u015ffetmeliyiz</span></td><td><span  >ke\u015ffetmelisiniz</span></td><td><span  >ke\u015ffetmeliler</span></td></tr><tr><th colspan=\"3\" >imperative</th><td></td><td><span  >ke\u015ffet</span></td><td><span  >ke\u015ffetsin</span></td><td></td><td><span  >ke\u015ffedin (or ke\u015ffediniz)</span></td><td><span  >ke\u015ffetsinler</span></td></tr><tr><th colspan=\"9\"></th></tr><tr><th colspan=\"9\" >Positive interrogative</th></tr><tr><th colspan=\"9\"></th></tr><tr><th colspan=\"3\" rowspan=\"3\"></th><th colspan=\"3\" >singular</th><th colspan=\"3\" >plural</th></tr><tr><th >1 person</th><th >2 person</th><th >3 person</th><th >1 person</th><th >2 person</th><th >3 person</th></tr><tr><th >ben</th><th >sen</th><th >o</th><th >biz</th><th >siz</th><th >onlar</th></tr><tr><th rowspan=\"5\" >indicative</th><th rowspan=\"2\" >present</th><th >aorist</th><td>ke\u015ffeder miyim?</td><td>ke\u015ffeder misin?</td><td>ke\u015ffeder mi?</td><td>ke\u015ffeder miyiz?</td><td>ke\u015ffeder misiniz?</td><td>ke\u015ffederler mi?</td></tr><tr><th >imperfective</th><td>ke\u015ffediyor muyum?</td><td>ke\u015ffediyor musun?</td><td>ke\u015ffediyor mu?</td><td>ke\u015ffediyor muyuz?</td><td>ke\u015ffediyor musunuz?</td><td>ke\u015ffediyorlar m\u0131?</td></tr><tr><th rowspan=\"2\" >past</th><th >perfective</th><td>ke\u015ffettim mi?</td><td>ke\u015ffettin mi?</td><td>ke\u015ffetti mi?</td><td>ke\u015ffettik mi?</td><td>ke\u015ffettiniz mi?</td><td>ke\u015ffettiler mi?</td></tr><tr><th >imperfective</th><td>ke\u015ffediyor muydum?</td><td>ke\u015ffediyor muydun?</td><td>ke\u015ffediyor muydu?</td><td>ke\u015ffediyor muyduk?</td><td>ke\u015ffediyor muydunuz?</td><td>ke\u015ffediyorlar m\u0131yd\u0131?</td></tr><tr><th colspan=\"2\" >future</th><td>ke\u015ffedecek miyim?</td><td>ke\u015ffedecek misin?</td><td>ke\u015ffedecek mi?</td><td>ke\u015ffedecek miyiz?</td><td>ke\u015ffedecek misiniz?</td><td>ke\u015ffedecekler mi?</td></tr><tr><th rowspan=\"3\" >inferential</th><th colspan=\"2\" >perfective</th><td>ke\u015ffetmi\u015f miyim?</td><td>ke\u015ffetmi\u015f misin?</td><td>ke\u015ffetmi\u015f mi?</td><td>ke\u015ffetmi\u015f miyiz?</td><td>ke\u015ffetmi\u015f misiniz?</td><td>ke\u015ffetmi\u015fler mi?</td></tr><tr><th colspan=\"2\" >aorist</th><td>ke\u015ffeder miymi\u015fim?</td><td>ke\u015ffeder miymi\u015fsin?</td><td>ke\u015ffeder miymi\u015f?</td><td>ke\u015ffeder miymi\u015fiz?</td><td>ke\u015ffeder miymi\u015fsiniz?</td><td>ke\u015ffederler miymi\u015f?</td></tr><tr><th colspan=\"2\" >imperfective</th><td>ke\u015ffediyor muymu\u015fum?</td><td>ke\u015ffediyor muymu\u015fsun?</td><td>ke\u015ffediyor muymu\u015f?</td><td>ke\u015ffediyor muymu\u015fuz?</td><td>ke\u015ffediyor muymu\u015fsunuz?</td><td>ke\u015ffediyorlar m\u0131ym\u0131\u015f?</td></tr><tr><th rowspan=\"2\" >conditional</th><th colspan=\"2\" >simple</th><td>ke\u015ffetsem mi?</td><td>ke\u015ffetsen mi?</td><td>ke\u015ffetse mi?</td><td>ke\u015ffetsek mi?</td><td>ke\u015ffetseniz mi?</td><td>ke\u015ffetseler mi?</td></tr><tr><th colspan=\"2\" >perfective</th><td>ke\u015ffetse miydim?</td><td>ke\u015ffetse miydin?</td><td>ke\u015ffetse miydi?</td><td>ke\u015ffetse miydik?</td><td>ke\u015ffetse miydiniz?</td><td>ke\u015ffetseler miydi?</td></tr><tr><th colspan=\"3\" >progressive</th><td>ke\u015ffetmekte<p>miyim?</p></td><td>ke\u015ffetmekte misin?</td><td>ke\u015ffetmekte mi?</td><td>ke\u015ffetmekte miyiz?</td><td>ke\u015ffetmekte misiniz?</td><td>ke\u015ffetmekteler mi?</td></tr><tr><th colspan=\"3\" >necessitative</th><td>ke\u015ffetmeli<p>miyim?</p></td><td>ke\u015ffetmeli misin?</td><td>ke\u015ffetmeli mi?</td><td>ke\u015ffetmeli miyiz?</td><td>ke\u015ffetmeli misiniz?</td><td>ke\u015ffetmeliler mi?</td></tr><tr><th colspan=\"9\"></th></tr><tr><th colspan=\"9\" >Negative declarative</th></tr><tr><th colspan=\"9\"></th></tr><tr><th colspan=\"3\" >infinitive</th><td colspan=\"6\"><span  >ke\u015ffetmemek</span></td></tr><tr><th rowspan=\"3\" >impersonal participle</th><th colspan=\"2\" >imperfective</th><td colspan=\"6\"><span  >ke\u015ffetmeyen</span></td></tr><tr><th colspan=\"2\" >perfective</th><td colspan=\"6\"><span  >ke\u015ffetmemi\u015f</span></td></tr><tr><th colspan=\"2\" >prospective</th><td colspan=\"6\"><span  >ke\u015ffetmeyecek</span></td></tr><tr><th rowspan=\"2\" >personal participle</th><th colspan=\"2\" >non-prospective</th><td><span  >ke\u015ffetmedi\u011fim</span></td><td><span  >ke\u015ffetmedi\u011fin</span></td><td><span  >ke\u015ffetmedi\u011fi</span></td><td><span  >ke\u015ffetmedi\u011fimiz</span></td><td><span  >ke\u015ffetmedi\u011finiz</span></td><td><span  >ke\u015ffetmedikleri</span></td></tr><tr><th colspan=\"2\" >prospective</th><td><span  >ke\u015ffetmeyece\u011fim</span></td><td><span  >ke\u015ffetmeyece\u011fin</span></td><td><span  >ke\u015ffetmeyece\u011fi</span></td><td><span  >ke\u015ffetmeyece\u011fimiz</span></td><td><span  >ke\u015ffetmeyece\u011finiz</span></td><td><span  >ke\u015ffetmeyecekleri</span></td></tr><tr><th colspan=\"3\" >verbal noun</th><td colspan=\"6\"><span  >ke\u015ffetmeme</span></td></tr><tr><th colspan=\"3\" >way of doing</th><td colspan=\"6\"><span  >ke\u015ffetmeyi\u015f</span></td></tr><tr><th colspan=\"3\" rowspan=\"3\"></th><th colspan=\"3\" >singular</th><th colspan=\"3\" >plural</th></tr><tr><th >1 person</th><th >2 person</th><th >3 person</th><th >1 person</th><th >2 person</th><th >3 person</th></tr><tr><th >ben</th><th >sen</th><th >o</th><th >biz</th><th >siz</th><th >onlar</th></tr><tr><th rowspan=\"5\" >indicative</th><th rowspan=\"2\" >present</th><th >aorist</th><td><span  >ke\u015ffetmem</span></td><td><span  >ke\u015ffetmezsin</span></td><td><span  >ke\u015ffetmez</span></td><td><span  >ke\u015ffetmeyiz</span></td><td><span  >ke\u015ffetmezsiniz</span></td><td><span  >ke\u015ffetmezler</span></td></tr><tr><th >imperfective</th><td><span  >ke\u015ffetmiyorum</span></td><td><span  >ke\u015ffetmiyorsun</span></td><td><span  >ke\u015ffetmiyor</span></td><td><span  >ke\u015ffetmiyoruz</span></td><td><span  >ke\u015ffetmiyorsunuz</span></td><td><span  >ke\u015ffetmiyorlar</span></td></tr><tr><th rowspan=\"2\" >past</th><th >perfective</th><td><span  >ke\u015ffetmedim</span></td><td><span  >ke\u015ffetmedin</span></td><td><span  >ke\u015ffetmedi</span></td><td><span  >ke\u015ffetmedik</span></td><td><span  >ke\u015ffetmediniz</span></td><td><span  >ke\u015ffetmediler</span></td></tr><tr><th >imperfective</th><td><span  >ke\u015ffetmiyordum</span></td><td><span  >ke\u015ffetmiyordun</span></td><td><span  >ke\u015ffetmiyordu</span></td><td><span  >ke\u015ffetmiyorduk</span></td><td><span  >ke\u015ffetmiyordunuz</span></td><td><span  >ke\u015ffetmiyorlard\u0131</span></td></tr><tr><th colspan=\"2\" >future</th><td><span  >ke\u015ffetmeyece\u011fim</span></td><td><span  >ke\u015ffetmeyeceksin</span></td><td><span  >ke\u015ffetmeyecek</span></td><td><span  >ke\u015ffetmeyece\u011fiz</span></td><td><span  >ke\u015ffetmeyeceksiniz</span></td><td><span  >ke\u015ffetmeyecekler</span></td></tr><tr><th rowspan=\"3\" >inferential</th><th colspan=\"2\" >perfective</th><td><span  >ke\u015ffetmemi\u015fim</span></td><td><span  >ke\u015ffetmemi\u015fsin</span></td><td><span  >ke\u015ffetmemi\u015f</span></td><td><span  >ke\u015ffetmemi\u015fiz</span></td><td><span  >ke\u015ffetmemi\u015fsiniz</span></td><td><span  >ke\u015ffetmemi\u015fler</span></td></tr><tr><th colspan=\"2\" >aorist</th><td><span  >ke\u015ffetmezmi\u015fim</span></td><td><span  >ke\u015ffetmezmi\u015fsin</span></td><td><span  >ke\u015ffetmezmi\u015f</span></td><td><span  >ke\u015ffetmezmi\u015fiz</span></td><td><span  >ke\u015ffetmezmi\u015fsiniz</span></td><td><span  >ke\u015ffetmezlermi\u015f</span></td></tr><tr><th colspan=\"2\" >imperfective</th><td><span  >ke\u015ffetmiyormu\u015fum</span></td><td><span  >ke\u015ffetmiyormu\u015fsun</span></td><td><span  >ke\u015ffetmiyormu\u015f</span></td><td><span  >ke\u015ffetmiyormu\u015fuz</span></td><td><span  >ke\u015ffetmiyormu\u015fsunuz</span></td><td><span  >ke\u015ffetmiyorlarm\u0131\u015f</span></td></tr><tr><th rowspan=\"2\" >conditional</th><th colspan=\"2\" >simple</th><td><span  >ke\u015ffetmesem</span></td><td><span  >ke\u015ffetmesen</span></td><td><span  >ke\u015ffetmese</span></td><td><span  >ke\u015ffetmesek</span></td><td><span  >ke\u015ffetmeseniz</span></td><td><span  >ke\u015ffetmeseler</span></td></tr><tr><th colspan=\"2\" >perfective</th><td><span  >ke\u015ffetmeseydim</span></td><td><span  >ke\u015ffetmeseydin</span></td><td><span  >ke\u015ffetmeseydi</span></td><td><span  >ke\u015ffetmeseydik</span></td><td><span  >ke\u015ffetmeseydiniz</span></td><td><span  >ke\u015ffetmeseydiler</span></td></tr><tr><th colspan=\"3\" >optative</th><td><span  >ke\u015ffetmeyeyim</span></td><td><span  >ke\u015ffetmeyesin</span></td><td><span  >ke\u015ffetmeye</span></td><td><span  >ke\u015ffetmeyelim</span></td><td><span  >ke\u015ffetmeyesiniz</span></td><td><span  >ke\u015ffetmeyeler</span></td></tr><tr><th colspan=\"3\" >progressive</th><td><span  >ke\u015ffetmemekteyim</span></td><td><span  >ke\u015ffetmemektesin</span></td><td><span  >ke\u015ffetmemekte</span></td><td><span  >ke\u015ffetmemekteyiz</span></td><td><span  >ke\u015ffetmemektesiniz</span></td><td><span  >ke\u015ffetmemekteler</span></td></tr><tr><th colspan=\"3\" >necessitative</th><td><span  >ke\u015ffetmemeliyim</span></td><td><span  >ke\u015ffetmemelisin</span></td><td><span  >ke\u015ffetmemeli</span></td><td><span  >ke\u015ffetmemeliyiz</span></td><td><span  >ke\u015ffetmemelisiniz</span></td><td><span  >ke\u015ffetmemeliler</span></td></tr><tr><th colspan=\"3\" >imperative</th><td></td><td><span  >ke\u015ffetme</span></td><td><span  >ke\u015ffetmesin</span></td><td></td><td><span  >ke\u015ffetmeyin (or ke\u015ffetmeyiniz)</span></td><td><span  >ke\u015ffetmesinler</span></td></tr><tr><th colspan=\"9\"></th></tr><tr><th colspan=\"9\" >Negative interrogative</th></tr><tr><th colspan=\"9\"></th></tr><tr><th colspan=\"3\" rowspan=\"3\"></th><th colspan=\"3\" >singular</th><th colspan=\"3\" >plural</th></tr><tr><th >1 person</th><th >2 person</th><th >3 person</th><th >1 person</th><th >2 person</th><th >3 person</th></tr><tr><th >ben</th><th >sen</th><th >o</th><th >biz</th><th >siz</th><th >onlar</th></tr><tr><th rowspan=\"5\" >indicative</th><th rowspan=\"2\" >present</th><th >aorist</th><td>ke\u015ffetmez miyim?</td><td>ke\u015ffetmez misin?</td><td>ke\u015ffetmez mi?</td><td>ke\u015ffetmez miyiz?</td><td>ke\u015ffetmez misiniz?</td><td>ke\u015ffetmezler mi?</td></tr><tr><th >imperfective</th><td>ke\u015ffetmiyor muyum?</td><td>ke\u015ffetmiyor musun?</td><td>ke\u015ffetmiyor mu?</td><td>ke\u015ffetmiyor muyuz?</td><td>ke\u015ffetmiyor musunuz?</td><td>ke\u015ffetmiyorlar m\u0131?</td></tr><tr><th rowspan=\"2\" >past</th><th >perfective</th><td>ke\u015ffetmedim mi?</td><td>ke\u015ffetmedin mi?</td><td>ke\u015ffetmedi mi?</td><td>ke\u015ffetmedik mi?</td><td>ke\u015ffetmediniz mi?</td><td>ke\u015ffetmediler mi?</td></tr><tr><th >imperfective</th><td>ke\u015ffetmiyor muydum?</td><td>ke\u015ffetmiyor muydun?</td><td>ke\u015ffetmiyor muydu?</td><td>ke\u015ffetmiyor muyduk?</td><td>ke\u015ffetmiyor muydunuz?</td><td>ke\u015ffetmiyorlar m\u0131yd\u0131?</td></tr><tr><th colspan=\"2\" >future</th><td>ke\u015ffetmeyecek miyim?</td><td>ke\u015ffetmeyecek misin?</td><td>ke\u015ffetmeyecek mi?</td><td>ke\u015ffetmeyecek miyiz?</td><td>ke\u015ffetmeyecek misiniz?</td><td>ke\u015ffetmeyecekler mi?</td></tr><tr><th rowspan=\"3\" >inferential</th><th colspan=\"2\" >perfective</th><td>ke\u015ffetmemi\u015f miyim?</td><td>ke\u015ffetmemi\u015f misin?</td><td>ke\u015ffetmemi\u015f mi?</td><td>ke\u015ffetmemi\u015f miyiz?</td><td>ke\u015ffetmemi\u015f misiniz?</td><td>ke\u015ffetmemi\u015fler mi?</td></tr><tr><th colspan=\"2\" >aorist</th><td>ke\u015ffetmez miymi\u015fim?</td><td>ke\u015ffetmez miymi\u015fsin?</td><td>ke\u015ffetmez mimi\u015f?</td><td>ke\u015ffetmez miymi\u015fiz?</td><td>ke\u015ffetmez miymi\u015fsiniz?</td><td>ke\u015ffetmezler miymi\u015f?</td></tr><tr><th colspan=\"2\" >imperfective</th><td>ke\u015ffetmiyor muymu\u015fum?</td><td>ke\u015ffetmiyor muymu\u015fsun?</td><td>ke\u015ffetmiyor muymu\u015f?</td><td>ke\u015ffetmiyor muymu\u015fuz?</td><td>ke\u015ffetmiyor muymu\u015fsunuz?</td><td>ke\u015ffetmiyorlar m\u0131ym\u0131\u015f?</td></tr><tr><th rowspan=\"2\" >conditional</th><th colspan=\"2\" >simple</th><td>ke\u015ffetmesem mi?</td><td>ke\u015ffetmesen mi?</td><td>ke\u015ffetmese mi?</td><td>ke\u015ffetmesek mi?</td><td>ke\u015ffetmeseniz mi?</td><td>ke\u015ffetmeseler mi?</td></tr><tr><th colspan=\"2\" >perfective</th><td>ke\u015ffetmese miydim?</td><td>ke\u015ffetmese miydin?</td><td>ke\u015ffetmese miydi?</td><td>ke\u015ffetmese miydik?</td><td>ke\u015ffetmese miydiniz?</td><td>ke\u015ffetmeseler miydi?</td></tr><tr><th colspan=\"3\" >progressive</th><td>ke\u015ffetmemekte miyim?</td><td>ke\u015ffetmemekte misin?</td><td>ke\u015ffetmemekte mi?</td><td>ke\u015ffetmemekte miyiz?</td><td>ke\u015ffetmemekte misiniz?</td><td>ke\u015ffetmemekteler mi?</td></tr><tr><th colspan=\"3\" >necessitative</th><td>ke\u015ffetmemeli miyim?</td><td>ke\u015ffetmemeli misin?</td><td>ke\u015ffetmemeli mi?</td><td>ke\u015ffetmemeli miyiz?</td><td>ke\u015ffetmemeli misiniz?</td><td>ke\u015ffetmemeliler mi?</td></tr></tbody></table>'></iframe>", "da\u011f\u0131tmak": "<iframe srcdoc='Conjugation of da\u011f\u0131tmak (aorist in -<i  >V\u2074r</i>)<p><i><b>Note:</b> Actual conjugations can be more complex than tables below. Compound forms with the auxiliary <i  >olmak</i> not shown. See also Appendix:Turkish suffixes#Verbs.</i></p><table  style=\"background:#F9F9F9; text-align:center; width:100%\"><tbody><tr><th colspan=\"9\" >Positive declarative</th></tr><tr><th colspan=\"9\"></th></tr><tr><th colspan=\"3\" >infinitive</th><td colspan=\"6\"><span  ><strong >da\u011f\u0131tmak</strong></span></td></tr><tr><th rowspan=\"3\" >impersonal participle</th><th colspan=\"2\" >imperfective</th><td colspan=\"6\"><span  >da\u011f\u0131tan</span></td></tr><tr><th colspan=\"2\" >perfective</th><td colspan=\"6\"><span  >da\u011f\u0131tm\u0131\u015f</span></td></tr><tr><th colspan=\"2\" >prospective</th><td colspan=\"6\"><span  >da\u011f\u0131tacak</span></td></tr><tr><th rowspan=\"2\" >personal participle</th><th colspan=\"2\" >non-prospective</th><td><span  >da\u011f\u0131tt\u0131\u011f\u0131m</span></td><td><span  >da\u011f\u0131tt\u0131\u011f\u0131n</span></td><td><span  >da\u011f\u0131tt\u0131\u011f\u0131</span></td><td><span  >da\u011f\u0131tt\u0131\u011f\u0131m\u0131z</span></td><td><span  >da\u011f\u0131tt\u0131\u011f\u0131n\u0131z</span></td><td><span  >da\u011f\u0131tt\u0131klar\u0131</span></td></tr><tr><th colspan=\"2\" >prospective</th><td><span  >da\u011f\u0131taca\u011f\u0131m</span></td><td><span  >da\u011f\u0131taca\u011f\u0131n</span></td><td><span  >da\u011f\u0131taca\u011f\u0131</span></td><td><span  >da\u011f\u0131taca\u011f\u0131m\u0131z</span></td><td><span  >da\u011f\u0131taca\u011f\u0131n\u0131z</span></td><td><span  >da\u011f\u0131tacaklar\u0131</span></td></tr><tr><th colspan=\"3\" >verbal noun</th><td colspan=\"6\"><span  >da\u011f\u0131tma</span></td></tr><tr><th colspan=\"3\" >way of doing</th><td colspan=\"6\"><span  >da\u011f\u0131t\u0131\u015f</span></td></tr><tr><th colspan=\"3\" rowspan=\"3\"></th><th colspan=\"3\" >singular</th><th colspan=\"3\" >plural</th></tr><tr><th >1 person</th><th >2 person</th><th >3 person</th><th >1 person</th><th >2 person</th><th >3 person</th></tr><tr><th >ben</th><th >sen</th><th >o</th><th >biz</th><th >siz</th><th >onlar</th></tr><tr><th rowspan=\"5\" >indicative</th><th rowspan=\"2\" >present</th><th >aorist</th><td><span  >da\u011f\u0131t\u0131r\u0131m</span></td><td><span  >da\u011f\u0131t\u0131rs\u0131n</span></td><td><span  >da\u011f\u0131t\u0131r</span></td><td><span  >da\u011f\u0131t\u0131r\u0131z</span></td><td><span  >da\u011f\u0131t\u0131rs\u0131n\u0131z</span></td><td><span  >da\u011f\u0131t\u0131rlar</span></td></tr><tr><th >imperfective</th><td><span  >da\u011f\u0131t\u0131yorum</span></td><td><span  >da\u011f\u0131t\u0131yorsun</span></td><td><span  >da\u011f\u0131t\u0131yor</span></td><td><span  >da\u011f\u0131t\u0131yoruz</span></td><td><span  >da\u011f\u0131t\u0131yorsunuz</span></td><td><span  >da\u011f\u0131t\u0131yorlar</span></td></tr><tr><th rowspan=\"2\" >past</th><th >perfective</th><td><span  >da\u011f\u0131tt\u0131m</span></td><td><span  >da\u011f\u0131tt\u0131n</span></td><td><span  >da\u011f\u0131tt\u0131</span></td><td><span  >da\u011f\u0131tt\u0131k</span></td><td><span  >da\u011f\u0131tt\u0131n\u0131z</span></td><td><span  >da\u011f\u0131tt\u0131lar</span></td></tr><tr><th >imperfective</th><td><span  >da\u011f\u0131t\u0131yordum</span></td><td><span  >da\u011f\u0131t\u0131yordun</span></td><td><span  >da\u011f\u0131t\u0131yordu</span></td><td><span  >da\u011f\u0131t\u0131yorduk</span></td><td><span  >da\u011f\u0131t\u0131yordunuz</span></td><td><span  >da\u011f\u0131t\u0131yorlard\u0131 (or da\u011f\u0131t\u0131yordular)</span></td></tr><tr><th colspan=\"2\" >future</th><td><span  >da\u011f\u0131taca\u011f\u0131m</span></td><td><span  >da\u011f\u0131tacaks\u0131n</span></td><td><span  >da\u011f\u0131tacak</span></td><td><span  >da\u011f\u0131taca\u011f\u0131z</span></td><td><span  >da\u011f\u0131tacaks\u0131n\u0131z</span></td><td><span  >da\u011f\u0131tacaklar</span></td></tr><tr><th rowspan=\"3\" >inferential</th><th colspan=\"2\" >perfective</th><td><span  >da\u011f\u0131tm\u0131\u015f\u0131m</span></td><td><span  >da\u011f\u0131tm\u0131\u015fs\u0131n</span></td><td><span  >da\u011f\u0131tm\u0131\u015f</span></td><td><span  >da\u011f\u0131tm\u0131\u015f\u0131z</span></td><td><span  >da\u011f\u0131tm\u0131\u015fs\u0131n\u0131z</span></td><td><span  >da\u011f\u0131tm\u0131\u015flar</span></td></tr><tr><th colspan=\"2\" >aorist</th><td><span  >da\u011f\u0131t\u0131rm\u0131\u015f\u0131m</span></td><td><span  >da\u011f\u0131t\u0131rm\u0131\u015fs\u0131n</span></td><td><span  >da\u011f\u0131t\u0131rm\u0131\u015f</span></td><td><span  >da\u011f\u0131t\u0131rm\u0131\u015f\u0131z</span></td><td><span  >da\u011f\u0131t\u0131rm\u0131\u015fs\u0131n\u0131z</span></td><td><span  >da\u011f\u0131t\u0131rlarm\u0131\u015f (or da\u011f\u0131t\u0131rm\u0131\u015flar)</span></td></tr><tr><th colspan=\"2\" >imperfective</th><td><span  >da\u011f\u0131t\u0131yormu\u015fum</span></td><td><span  >da\u011f\u0131t\u0131yormu\u015fsun</span></td><td><span  >da\u011f\u0131t\u0131yormu\u015f</span></td><td><span  >da\u011f\u0131t\u0131yormu\u015fuz</span></td><td><span  >da\u011f\u0131t\u0131yormu\u015fsunuz</span></td><td><span  >da\u011f\u0131t\u0131yorlarm\u0131\u015f</span></td></tr><tr><th rowspan=\"2\" >conditional</th><th colspan=\"2\" >simple</th><td><span  >da\u011f\u0131tsam</span></td><td><span  >da\u011f\u0131tsan</span></td><td><span  >da\u011f\u0131tsa</span></td><td><span  >da\u011f\u0131tsak</span></td><td><span  >da\u011f\u0131tsan\u0131z</span></td><td><span  >da\u011f\u0131tsalar</span></td></tr><tr><th colspan=\"2\" >perfective</th><td><span  >da\u011f\u0131tsayd\u0131m</span></td><td><span  >da\u011f\u0131tsayd\u0131n</span></td><td><span  >da\u011f\u0131tsayd\u0131</span></td><td><span  >da\u011f\u0131tsayd\u0131k</span></td><td><span  >da\u011f\u0131tsayd\u0131n\u0131z</span></td><td><span  >da\u011f\u0131tsayd\u0131lar</span></td></tr><tr><th colspan=\"3\" >optative</th><td><span  >da\u011f\u0131tay\u0131m</span></td><td><span  >da\u011f\u0131tas\u0131n</span></td><td><span  >da\u011f\u0131ta</span></td><td><span  >da\u011f\u0131tal\u0131m</span></td><td><span  >da\u011f\u0131tas\u0131n\u0131z</span></td><td><span  >da\u011f\u0131talar</span></td></tr><tr><th colspan=\"3\" >progressive</th><td><span  >da\u011f\u0131tmaktay\u0131m</span></td><td><span  >da\u011f\u0131tmaktas\u0131n</span></td><td><span  >da\u011f\u0131tmakta</span></td><td><span  >da\u011f\u0131tmaktay\u0131z</span></td><td><span  >da\u011f\u0131tmaktas\u0131n\u0131z</span></td><td><span  >da\u011f\u0131tmaktalar</span></td></tr><tr><th colspan=\"3\" >necessitative</th><td><span  >da\u011f\u0131tmal\u0131y\u0131m</span></td><td><span  >da\u011f\u0131tmal\u0131s\u0131n</span></td><td><span  >da\u011f\u0131tmal\u0131</span></td><td><span  >da\u011f\u0131tmal\u0131y\u0131z</span></td><td><span  >da\u011f\u0131tmal\u0131s\u0131n\u0131z</span></td><td><span  >da\u011f\u0131tmal\u0131lar</span></td></tr><tr><th colspan=\"3\" >imperative</th><td></td><td><span  >da\u011f\u0131t</span></td><td><span  >da\u011f\u0131ts\u0131n</span></td><td></td><td><span  >da\u011f\u0131t\u0131n</span></td><td><span  >da\u011f\u0131ts\u0131nlar</span></td></tr><tr><th colspan=\"9\"></th></tr><tr><th colspan=\"9\" >Positive interrogative</th></tr><tr><th colspan=\"9\"></th></tr><tr><th colspan=\"3\" rowspan=\"3\"></th><th colspan=\"3\" >singular</th><th colspan=\"3\" >plural</th></tr><tr><th >1 person</th><th >2 person</th><th >3 person</th><th >1 person</th><th >2 person</th><th >3 person</th></tr><tr><th >ben</th><th >sen</th><th >o</th><th >biz</th><th >siz</th><th >onlar</th></tr><tr><th rowspan=\"5\" >indicative</th><th rowspan=\"2\" >present</th><th >aorist</th><td>da\u011f\u0131t\u0131r m\u0131y\u0131m?</td><td>da\u011f\u0131t\u0131r m\u0131s\u0131n?</td><td>da\u011f\u0131t\u0131r m\u0131?</td><td>da\u011f\u0131t\u0131r m\u0131y\u0131z?</td><td>da\u011f\u0131t\u0131r m\u0131s\u0131n\u0131z?</td><td>da\u011f\u0131t\u0131rlar m\u0131?</td></tr><tr><th >imperfective</th><td>da\u011f\u0131t\u0131yor muyum?</td><td>da\u011f\u0131t\u0131yor musun?</td><td>da\u011f\u0131t\u0131yor mu?</td><td>da\u011f\u0131t\u0131yor muyuz?</td><td>da\u011f\u0131t\u0131yor musunuz?</td><td>da\u011f\u0131t\u0131yorlar m\u0131?</td></tr><tr><th rowspan=\"2\" >past</th><th >perfective</th><td>da\u011f\u0131tt\u0131m m\u0131?</td><td>da\u011f\u0131tt\u0131n m\u0131?</td><td>da\u011f\u0131tt\u0131 m\u0131?</td><td>da\u011f\u0131tt\u0131k m\u0131?</td><td>da\u011f\u0131tt\u0131n\u0131z m\u0131?</td><td>da\u011f\u0131tt\u0131lar m\u0131?</td></tr><tr><th >imperfective</th><td>da\u011f\u0131t\u0131yor muydum?</td><td>da\u011f\u0131t\u0131yor muydun?</td><td>da\u011f\u0131t\u0131yor muydu?</td><td>da\u011f\u0131t\u0131yor muyduk?</td><td>da\u011f\u0131t\u0131yor muydunuz?</td><td>da\u011f\u0131t\u0131yorlar m\u0131yd\u0131?</td></tr><tr><th colspan=\"2\" >future</th><td>da\u011f\u0131tacak m\u0131y\u0131m?</td><td>da\u011f\u0131tacak m\u0131s\u0131n?</td><td>da\u011f\u0131tacak m\u0131?</td><td>da\u011f\u0131tacak m\u0131y\u0131z?</td><td>da\u011f\u0131tacak m\u0131s\u0131n\u0131z?</td><td>da\u011f\u0131tacaklar m\u0131?</td></tr><tr><th rowspan=\"3\" >inferential</th><th colspan=\"2\" >perfective</th><td>da\u011f\u0131tm\u0131\u015f m\u0131y\u0131m?</td><td>da\u011f\u0131tm\u0131\u015f m\u0131s\u0131n?</td><td>da\u011f\u0131tm\u0131\u015f m\u0131?</td><td>da\u011f\u0131tm\u0131\u015f m\u0131y\u0131z?</td><td>da\u011f\u0131tm\u0131\u015f m\u0131s\u0131n\u0131z?</td><td>da\u011f\u0131tm\u0131\u015flar m\u0131?</td></tr><tr><th colspan=\"2\" >aorist</th><td>da\u011f\u0131t\u0131r m\u0131ym\u0131\u015f\u0131m?</td><td>da\u011f\u0131t\u0131r m\u0131ym\u0131\u015fs\u0131n?</td><td>da\u011f\u0131t\u0131r m\u0131ym\u0131\u015f?</td><td>da\u011f\u0131t\u0131r m\u0131ym\u0131\u015f\u0131z?</td><td>da\u011f\u0131t\u0131r m\u0131ym\u0131\u015fs\u0131n\u0131z?</td><td>da\u011f\u0131t\u0131rlar m\u0131ym\u0131\u015f?</td></tr><tr><th colspan=\"2\" >imperfective</th><td>da\u011f\u0131t\u0131yor muymu\u015fum?</td><td>da\u011f\u0131t\u0131yor muymu\u015fsun?</td><td>da\u011f\u0131t\u0131yor muymu\u015f?</td><td>da\u011f\u0131t\u0131yor muymu\u015fuz?</td><td>da\u011f\u0131t\u0131yor muymu\u015fsunuz?</td><td>da\u011f\u0131t\u0131yorlar m\u0131ym\u0131\u015f?</td></tr><tr><th rowspan=\"2\" >conditional</th><th colspan=\"2\" >simple</th><td>da\u011f\u0131tsam m\u0131?</td><td>da\u011f\u0131tsan m\u0131?</td><td>da\u011f\u0131tsa m\u0131?</td><td>da\u011f\u0131tsak m\u0131?</td><td>da\u011f\u0131tsan\u0131z m\u0131?</td><td>da\u011f\u0131tsalar m\u0131?</td></tr><tr><th colspan=\"2\" >perfective</th><td>da\u011f\u0131tsa m\u0131yd\u0131m?</td><td>da\u011f\u0131tsa m\u0131yd\u0131n?</td><td>da\u011f\u0131tsa m\u0131yd\u0131?</td><td>da\u011f\u0131tsa m\u0131yd\u0131k?</td><td>da\u011f\u0131tsa m\u0131yd\u0131n\u0131z?</td><td>da\u011f\u0131tsalar m\u0131yd\u0131?</td></tr><tr><th colspan=\"3\" >progressive</th><td>da\u011f\u0131tmakta m\u0131y\u0131m?</td><td>da\u011f\u0131tmakta m\u0131s\u0131n?</td><td>da\u011f\u0131tmakta m\u0131?</td><td>da\u011f\u0131tmakta m\u0131y\u0131z?</td><td>da\u011f\u0131tmakta m\u0131s\u0131n\u0131z?</td><td>da\u011f\u0131tmaktalar m\u0131?</td></tr><tr><th colspan=\"3\" >necessitative</th><td>da\u011f\u0131tmal\u0131 m\u0131y\u0131m?</td><td>da\u011f\u0131tmal\u0131 m\u0131s\u0131n?</td><td>da\u011f\u0131tmal\u0131 m\u0131?</td><td>da\u011f\u0131tmal\u0131 m\u0131y\u0131z?</td><td>da\u011f\u0131tmal\u0131 m\u0131s\u0131n\u0131z?</td><td>da\u011f\u0131tmal\u0131lar m\u0131?</td></tr><tr><th colspan=\"9\"></th></tr><tr><th colspan=\"9\" >Negative declarative</th></tr><tr><th colspan=\"9\"></th></tr><tr><th colspan=\"3\" >infinitive</th><td colspan=\"6\"><span  >da\u011f\u0131tmamak</span></td></tr><tr><th rowspan=\"3\" >impersonal participle</th><th colspan=\"2\" >imperfective</th><td colspan=\"6\"><span  >da\u011f\u0131tmayan</span></td></tr><tr><th colspan=\"2\" >perfective</th><td colspan=\"6\"><span  >da\u011f\u0131tmam\u0131\u015f</span></td></tr><tr><th colspan=\"2\" >prospective</th><td colspan=\"6\"><span  >da\u011f\u0131tmayacak</span></td></tr><tr><th rowspan=\"2\" >personal participle</th><th colspan=\"2\" >non-prospective</th><td><span  >da\u011f\u0131tmad\u0131\u011f\u0131m</span></td><td><span  >da\u011f\u0131tmad\u0131\u011f\u0131n</span></td><td><span  >da\u011f\u0131tmad\u0131\u011f\u0131</span></td><td><span  >da\u011f\u0131tmad\u0131\u011f\u0131m\u0131z</span></td><td><span  >da\u011f\u0131tmad\u0131\u011f\u0131n\u0131z</span></td><td><span  >da\u011f\u0131tmad\u0131klar\u0131</span></td></tr><tr><th colspan=\"2\" >prospective</th><td><span  >da\u011f\u0131tmayaca\u011f\u0131m</span></td><td><span  >da\u011f\u0131tmayaca\u011f\u0131n</span></td><td><span  >da\u011f\u0131tmayaca\u011f\u0131</span></td><td><span  >da\u011f\u0131tmayaca\u011f\u0131m\u0131z</span></td><td><span  >da\u011f\u0131tmayaca\u011f\u0131n\u0131z</span></td><td><span  >da\u011f\u0131tmayacaklar\u0131</span></td></tr><tr><th colspan=\"3\" >verbal noun</th><td colspan=\"6\"><span  >da\u011f\u0131tmama</span></td></tr><tr><th colspan=\"3\" >way of doing</th><td colspan=\"6\"><span  >da\u011f\u0131tmay\u0131\u015f</span></td></tr><tr><th colspan=\"3\" rowspan=\"3\"></th><th colspan=\"3\" >singular</th><th colspan=\"3\" >plural</th></tr><tr><th >1 person</th><th >2 person</th><th >3 person</th><th >1 person</th><th >2 person</th><th >3 person</th></tr><tr><th >ben</th><th >sen</th><th >o</th><th >biz</th><th >siz</th><th >onlar</th></tr><tr><th rowspan=\"5\" >indicative</th><th rowspan=\"2\" >present</th><th >aorist</th><td><span  >da\u011f\u0131tmam</span></td><td><span  >da\u011f\u0131tmazs\u0131n</span></td><td><span  >da\u011f\u0131tmaz</span></td><td><span  >da\u011f\u0131tmay\u0131z</span></td><td><span  >da\u011f\u0131tmazs\u0131n\u0131z</span></td><td><span  >da\u011f\u0131tmazlar</span></td></tr><tr><th >imperfective</th><td><span  >da\u011f\u0131tm\u0131yorum</span></td><td><span  >da\u011f\u0131tm\u0131yorsun</span></td><td><span  >da\u011f\u0131tm\u0131yor</span></td><td><span  >da\u011f\u0131tm\u0131yoruz</span></td><td><span  >da\u011f\u0131tm\u0131yorsunuz</span></td><td><span  >da\u011f\u0131tm\u0131yorlar</span></td></tr><tr><th rowspan=\"2\" >past</th><th >perfective</th><td><span  >da\u011f\u0131tmad\u0131m</span></td><td><span  >da\u011f\u0131tmad\u0131n</span></td><td><span  >da\u011f\u0131tmad\u0131</span></td><td><span  >da\u011f\u0131tmad\u0131k</span></td><td><span  >da\u011f\u0131tmad\u0131n\u0131z</span></td><td><span  >da\u011f\u0131tmad\u0131lar</span></td></tr><tr><th >imperfective</th><td><span  >da\u011f\u0131tm\u0131yordum</span></td><td><span  >da\u011f\u0131tm\u0131yordun</span></td><td><span  >da\u011f\u0131tm\u0131yordu</span></td><td><span  >da\u011f\u0131tm\u0131yorduk</span></td><td><span  >da\u011f\u0131tm\u0131yordunuz</span></td><td><span  >da\u011f\u0131tm\u0131yorlard\u0131</span></td></tr><tr><th colspan=\"2\" >future</th><td><span  >da\u011f\u0131tmayaca\u011f\u0131m</span></td><td><span  >da\u011f\u0131tmayacaks\u0131n</span></td><td><span  >da\u011f\u0131tmayacak</span></td><td><span  >da\u011f\u0131tmayaca\u011f\u0131z</span></td><td><span  >da\u011f\u0131tmayacaks\u0131n\u0131z</span></td><td><span  >da\u011f\u0131tmayacaklar</span></td></tr><tr><th rowspan=\"3\" >inferential</th><th colspan=\"2\" >perfective</th><td><span  >da\u011f\u0131tmam\u0131\u015f\u0131m</span></td><td><span  >da\u011f\u0131tmam\u0131\u015fs\u0131n</span></td><td><span  >da\u011f\u0131tmam\u0131\u015f</span></td><td><span  >da\u011f\u0131tmam\u0131\u015f\u0131z</span></td><td><span  >da\u011f\u0131tmam\u0131\u015fs\u0131n\u0131z</span></td><td><span  >da\u011f\u0131tmam\u0131\u015flar</span></td></tr><tr><th colspan=\"2\" >aorist</th><td><span  >da\u011f\u0131tmazm\u0131\u015f\u0131m</span></td><td><span  >da\u011f\u0131tmazm\u0131\u015fs\u0131n</span></td><td><span  >da\u011f\u0131tmazm\u0131\u015f</span></td><td><span  >da\u011f\u0131tmazm\u0131\u015f\u0131z</span></td><td><span  >da\u011f\u0131tmazm\u0131\u015fs\u0131n\u0131z</span></td><td><span  >da\u011f\u0131tmazlarm\u0131\u015f</span></td></tr><tr><th colspan=\"2\" >imperfective</th><td><span  >da\u011f\u0131tm\u0131yormu\u015fum</span></td><td><span  >da\u011f\u0131tm\u0131yormu\u015fsun</span></td><td><span  >da\u011f\u0131tm\u0131yormu\u015f</span></td><td><span  >da\u011f\u0131tm\u0131yormu\u015fuz</span></td><td><span  >da\u011f\u0131tm\u0131yormu\u015fsunuz</span></td><td><span  >da\u011f\u0131tm\u0131yorlarm\u0131\u015f</span></td></tr><tr><th rowspan=\"2\" >conditional</th><th colspan=\"2\" >simple</th><td><span  >da\u011f\u0131tmasam</span></td><td><span  >da\u011f\u0131tmasan</span></td><td><span  >da\u011f\u0131tmasa</span></td><td><span  >da\u011f\u0131tmasak</span></td><td><span  >da\u011f\u0131tmasan\u0131z</span></td><td><span  >da\u011f\u0131tmasalar</span></td></tr><tr><th colspan=\"2\" >perfective</th><td><span  >da\u011f\u0131tmasayd\u0131m</span></td><td><span  >da\u011f\u0131tmasayd\u0131n</span></td><td><span  >da\u011f\u0131tmasayd\u0131</span></td><td><span  >da\u011f\u0131tmasayd\u0131k</span></td><td><span  >da\u011f\u0131tmasayd\u0131n\u0131z</span></td><td><span  >da\u011f\u0131tmasayd\u0131lar</span></td></tr><tr><th colspan=\"3\" >optative</th><td><span  >da\u011f\u0131tmayay\u0131m</span></td><td><span  >da\u011f\u0131tmayas\u0131n</span></td><td><span  >da\u011f\u0131tmaya</span></td><td><span  >da\u011f\u0131tmayal\u0131m</span></td><td><span  >da\u011f\u0131tmayas\u0131n\u0131z</span></td><td><span  >da\u011f\u0131tmayalar</span></td></tr><tr><th colspan=\"3\" >progressive</th><td><span  >da\u011f\u0131tmamaktay\u0131m</span></td><td><span  >da\u011f\u0131tmamaktas\u0131n</span></td><td><span  >da\u011f\u0131tmamakta</span></td><td><span  >da\u011f\u0131tmamaktay\u0131z</span></td><td><span  >da\u011f\u0131tmamaktas\u0131n\u0131z</span></td><td><span  >da\u011f\u0131tmamaktalar</span></td></tr><tr><th colspan=\"3\" >necessitative</th><td><span  >da\u011f\u0131tmamal\u0131y\u0131m</span></td><td><span  >da\u011f\u0131tmamal\u0131s\u0131n</span></td><td><span  >da\u011f\u0131tmamal\u0131</span></td><td><span  >da\u011f\u0131tmamal\u0131y\u0131z</span></td><td><span  >da\u011f\u0131tmamal\u0131s\u0131n\u0131z</span></td><td><span  >da\u011f\u0131tmamal\u0131lar</span></td></tr><tr><th colspan=\"3\" >imperative</th><td></td><td><span  >da\u011f\u0131tma</span></td><td><span  >da\u011f\u0131tmas\u0131n</span></td><td></td><td><span  >da\u011f\u0131tmay\u0131n</span></td><td><span  >da\u011f\u0131tmas\u0131nlar</span></td></tr><tr><th colspan=\"9\"></th></tr><tr><th colspan=\"9\" >Negative interrogative</th></tr><tr><th colspan=\"9\"></th></tr><tr><th colspan=\"3\" rowspan=\"3\"></th><th colspan=\"3\" >singular</th><th colspan=\"3\" >plural</th></tr><tr><th >1 person</th><th >2 person</th><th >3 person</th><th >1 person</th><th >2 person</th><th >3 person</th></tr><tr><th >ben</th><th >sen</th><th >o</th><th >biz</th><th >siz</th><th >onlar</th></tr><tr><th rowspan=\"5\" >indicative</th><th rowspan=\"2\" >present</th><th >aorist</th><td>da\u011f\u0131tmaz m\u0131y\u0131m?</td><td>da\u011f\u0131tmaz m\u0131s\u0131n?</td><td>da\u011f\u0131tmaz m\u0131?</td><td>da\u011f\u0131tmaz m\u0131y\u0131z?</td><td>da\u011f\u0131tmaz m\u0131s\u0131n\u0131z?</td><td>da\u011f\u0131tmazlar m\u0131?</td></tr><tr><th >imperfective</th><td>da\u011f\u0131tm\u0131yor muyum?</td><td>da\u011f\u0131tm\u0131yor musun?</td><td>da\u011f\u0131tm\u0131yor mu?</td><td>da\u011f\u0131tm\u0131yor muyuz?</td><td>da\u011f\u0131tm\u0131yor musunuz?</td><td>da\u011f\u0131tm\u0131yorlar m\u0131?</td></tr><tr><th rowspan=\"2\" >past</th><th >perfective</th><td>da\u011f\u0131tmad\u0131m m\u0131?</td><td>da\u011f\u0131tmad\u0131n m\u0131?</td><td>da\u011f\u0131tmad\u0131 m\u0131?</td><td>da\u011f\u0131tmad\u0131k m\u0131?</td><td>da\u011f\u0131tmad\u0131n\u0131z m\u0131?</td><td>da\u011f\u0131tmad\u0131lar m\u0131?</td></tr><tr><th >imperfective</th><td>da\u011f\u0131tm\u0131yor muydum?</td><td>da\u011f\u0131tm\u0131yor muydun?</td><td>da\u011f\u0131tm\u0131yor muydu?</td><td>da\u011f\u0131tm\u0131yor muyduk?</td><td>da\u011f\u0131tm\u0131yor muydunuz?</td><td>da\u011f\u0131tm\u0131yorlar m\u0131yd\u0131?</td></tr><tr><th colspan=\"2\" >future</th><td>da\u011f\u0131tmayacak m\u0131y\u0131m?</td><td>da\u011f\u0131tmayacak m\u0131s\u0131n?</td><td>da\u011f\u0131tmayacak m\u0131?</td><td>da\u011f\u0131tmayacak m\u0131y\u0131z?</td><td>da\u011f\u0131tmayacak m\u0131s\u0131n\u0131z?</td><td>da\u011f\u0131tmayacaklar m\u0131?</td></tr><tr><th rowspan=\"3\" >inferential</th><th colspan=\"2\" >perfective</th><td>da\u011f\u0131tmam\u0131\u015f m\u0131y\u0131m?</td><td>da\u011f\u0131tmam\u0131\u015f m\u0131s\u0131n?</td><td>da\u011f\u0131tmam\u0131\u015f m\u0131?</td><td>da\u011f\u0131tmam\u0131\u015f m\u0131y\u0131z?</td><td>da\u011f\u0131tmam\u0131\u015f m\u0131s\u0131n\u0131z?</td><td>da\u011f\u0131tmam\u0131\u015flar m\u0131?</td></tr><tr><th colspan=\"2\" >aorist</th><td>da\u011f\u0131tmaz m\u0131ym\u0131\u015f\u0131m?</td><td>da\u011f\u0131tmaz m\u0131ym\u0131\u015fs\u0131n?</td><td>da\u011f\u0131tmaz m\u0131ym\u0131\u015f?</td><td>da\u011f\u0131tmaz m\u0131ym\u0131\u015f\u0131z?</td><td>da\u011f\u0131tmaz m\u0131ym\u0131\u015fs\u0131n\u0131z?</td><td>da\u011f\u0131tmazlar m\u0131ym\u0131\u015f?</td></tr><tr><th colspan=\"2\" >imperfective</th><td>da\u011f\u0131tm\u0131yor muymu\u015fum?</td><td>da\u011f\u0131tm\u0131yor muymu\u015fsun?</td><td>da\u011f\u0131tm\u0131yor muymu\u015f?</td><td>da\u011f\u0131tm\u0131yor muymu\u015fuz?</td><td>da\u011f\u0131tm\u0131yor muymu\u015fsunuz?</td><td>da\u011f\u0131tm\u0131yorlar m\u0131ym\u0131\u015f?</td></tr><tr><th rowspan=\"2\" >conditional</th><th colspan=\"2\" >simple</th><td>da\u011f\u0131tmasam m\u0131?</td><td>da\u011f\u0131tmasan m\u0131?</td><td>da\u011f\u0131tmasa m\u0131?</td><td>da\u011f\u0131tmasak m\u0131?</td><td>da\u011f\u0131tmasan\u0131z m\u0131?</td><td>da\u011f\u0131tmasalar m\u0131?</td></tr><tr><th colspan=\"2\" >perfective</th><td>da\u011f\u0131tmasa m\u0131yd\u0131m?</td><td>da\u011f\u0131tmasa m\u0131yd\u0131n?</td><td>da\u011f\u0131tmasa m\u0131yd\u0131?</td><td>da\u011f\u0131tmasa m\u0131yd\u0131k?</td><td>da\u011f\u0131tmasa m\u0131yd\u0131n\u0131z?</td><td>da\u011f\u0131tmasalar m\u0131yd\u0131?</td></tr><tr><th colspan=\"3\" >progressive</th><td>da\u011f\u0131tmamakta m\u0131y\u0131m?</td><td>da\u011f\u0131tmamakta m\u0131s\u0131n?</td><td>da\u011f\u0131tmamakta m\u0131?</td><td>da\u011f\u0131tmamakta m\u0131y\u0131z?</td><td>da\u011f\u0131tmamakta m\u0131s\u0131n\u0131z?</td><td>da\u011f\u0131tmamaktalar m\u0131?</td></tr><tr><th colspan=\"3\" >necessitative</th><td>da\u011f\u0131tmamal\u0131 m\u0131y\u0131m?</td><td>da\u011f\u0131tmamal\u0131 m\u0131s\u0131n?</td><td>da\u011f\u0131tmamal\u0131 m\u0131?</td><td>da\u011f\u0131tmamal\u0131 m\u0131y\u0131z?</td><td>da\u011f\u0131tmamal\u0131 m\u0131s\u0131n\u0131z?</td><td>da\u011f\u0131tmamal\u0131lar m\u0131?</td></tr></tbody></table>'></iframe>", "b\u00f6lmek": "<iframe srcdoc='Conjugation of b\u00f6lmek (aorist in -<i  >V\u00b2r</i>)<p><i><b>Note:</b> Actual conjugations can be more complex than tables below. Compound forms with the auxiliary <i  >olmak</i> not shown. See also Appendix:Turkish suffixes#Verbs.</i></p><table  style=\"background:#F9F9F9; text-align:center; width:100%\"><tbody><tr><th colspan=\"9\" >Positive declarative</th></tr><tr><th colspan=\"9\"></th></tr><tr><th colspan=\"3\" >infinitive</th><td colspan=\"6\"><span  ><strong >b\u00f6lmek</strong></span></td></tr><tr><th rowspan=\"3\" >impersonal participle</th><th colspan=\"2\" >imperfective</th><td colspan=\"6\"><span  >b\u00f6len</span></td></tr><tr><th colspan=\"2\" >perfective</th><td colspan=\"6\"><span  >b\u00f6lm\u00fc\u015f</span></td></tr><tr><th colspan=\"2\" >prospective</th><td colspan=\"6\"><span  >b\u00f6lecek</span></td></tr><tr><th rowspan=\"2\" >personal participle</th><th colspan=\"2\" >non-prospective</th><td><span  >b\u00f6ld\u00fc\u011f\u00fcm</span></td><td><span  >b\u00f6ld\u00fc\u011f\u00fcn</span></td><td><span  >b\u00f6ld\u00fc\u011f\u00fc</span></td><td><span  >b\u00f6ld\u00fc\u011f\u00fcm\u00fcz</span></td><td><span  >b\u00f6ld\u00fc\u011f\u00fcn\u00fcz</span></td><td><span  >b\u00f6ld\u00fckleri</span></td></tr><tr><th colspan=\"2\" >prospective</th><td><span  >b\u00f6lece\u011fim</span></td><td><span  >b\u00f6lece\u011fin</span></td><td><span  >b\u00f6lece\u011fi</span></td><td><span  >b\u00f6lece\u011fimiz</span></td><td><span  >b\u00f6lece\u011finiz</span></td><td><span  >b\u00f6lecekleri</span></td></tr><tr><th colspan=\"3\" >verbal noun</th><td colspan=\"6\"><span  >b\u00f6lme</span></td></tr><tr><th colspan=\"3\" >way of doing</th><td colspan=\"6\"><span  >b\u00f6l\u00fc\u015f</span></td></tr><tr><th colspan=\"3\" rowspan=\"3\"></th><th colspan=\"3\" >singular</th><th colspan=\"3\" >plural</th></tr><tr><th >1 person</th><th >2 person</th><th >3 person</th><th >1 person</th><th >2 person</th><th >3 person</th></tr><tr><th >ben</th><th >sen</th><th >o</th><th >biz</th><th >siz</th><th >onlar</th></tr><tr><th rowspan=\"5\" >indicative</th><th rowspan=\"2\" >present</th><th >aorist</th><td><span  >b\u00f6lerim</span></td><td><span  >b\u00f6lersin</span></td><td><span  >b\u00f6ler</span></td><td><span  >b\u00f6leriz</span></td><td><span  >b\u00f6lersiniz</span></td><td><span  >b\u00f6lerler</span></td></tr><tr><th >imperfective</th><td><span  >b\u00f6l\u00fcyorum</span></td><td><span  >b\u00f6l\u00fcyorsun</span></td><td><span  >b\u00f6l\u00fcyor</span></td><td><span  >b\u00f6l\u00fcyoruz</span></td><td><span  >b\u00f6l\u00fcyorsunuz</span></td><td><span  >b\u00f6l\u00fcyorlar</span></td></tr><tr><th rowspan=\"2\" >past</th><th >perfective</th><td><span  >b\u00f6ld\u00fcm</span></td><td><span  >b\u00f6ld\u00fcn</span></td><td><span  >b\u00f6ld\u00fc</span></td><td><span  >b\u00f6ld\u00fck</span></td><td><span  >b\u00f6ld\u00fcn\u00fcz</span></td><td><span  >b\u00f6ld\u00fcler</span></td></tr><tr><th >imperfective</th><td><span  >b\u00f6l\u00fcyordum</span></td><td><span  >b\u00f6l\u00fcyordun</span></td><td><span  >b\u00f6l\u00fcyordu</span></td><td><span  >b\u00f6l\u00fcyorduk</span></td><td><span  >b\u00f6l\u00fcyordunuz</span></td><td><span  >b\u00f6l\u00fcyorlard\u0131 (or b\u00f6l\u00fcyordular)</span></td></tr><tr><th colspan=\"2\" >future</th><td><span  >b\u00f6lece\u011fim</span></td><td><span  >b\u00f6leceksin</span></td><td><span  >b\u00f6lecek</span></td><td><span  >b\u00f6lece\u011fiz</span></td><td><span  >b\u00f6leceksiniz</span></td><td><span  >b\u00f6lecekler</span></td></tr><tr><th rowspan=\"3\" >inferential</th><th colspan=\"2\" >perfective</th><td><span  >b\u00f6lmi\u015fim</span></td><td><span  >b\u00f6lmi\u015fsin</span></td><td><span  >b\u00f6lmi\u015f</span></td><td><span  >b\u00f6lmi\u015fiz</span></td><td><span  >b\u00f6lmi\u015fsin\u00fcz</span></td><td><span  >b\u00f6lmi\u015fler</span></td></tr><tr><th colspan=\"2\" >aorist</th><td><span  >b\u00f6lermi\u015fim</span></td><td><span  >b\u00f6lermi\u015fsin</span></td><td><span  >b\u00f6lermi\u015f</span></td><td><span  >b\u00f6lermi\u015fiz</span></td><td><span  >b\u00f6lermi\u015fsiniz</span></td><td><span  >b\u00f6lerlermi\u015f (or b\u00f6lermi\u015flar)</span></td></tr><tr><th colspan=\"2\" >imperfective</th><td><span  >b\u00f6l\u00fcyormu\u015fum</span></td><td><span  >b\u00f6l\u00fcyormu\u015fsun</span></td><td><span  >b\u00f6l\u00fcyormu\u015f</span></td><td><span  >b\u00f6l\u00fcyormu\u015fuz</span></td><td><span  >b\u00f6l\u00fcyormu\u015fsunuz</span></td><td><span  >b\u00f6l\u00fcyorlarm\u0131\u015f</span></td></tr><tr><th rowspan=\"2\" >conditional</th><th colspan=\"2\" >simple</th><td><span  >b\u00f6lsem</span></td><td><span  >b\u00f6lsen</span></td><td><span  >b\u00f6lse</span></td><td><span  >b\u00f6lsek</span></td><td><span  >b\u00f6lseniz</span></td><td><span  >b\u00f6lseler</span></td></tr><tr><th colspan=\"2\" >perfective</th><td><span  >b\u00f6lseydim</span></td><td><span  >b\u00f6lseydin</span></td><td><span  >b\u00f6lseydi</span></td><td><span  >b\u00f6lseydik</span></td><td><span  >b\u00f6lseydiniz</span></td><td><span  >b\u00f6lseydiler</span></td></tr><tr><th colspan=\"3\" >optative</th><td><span  >b\u00f6leyim</span></td><td><span  >b\u00f6lesin</span></td><td><span  >b\u00f6le</span></td><td><span  >b\u00f6lelim</span></td><td><span  >b\u00f6lesiniz</span></td><td><span  >b\u00f6leler</span></td></tr><tr><th colspan=\"3\" >progressive</th><td><span  >b\u00f6lmekteyim</span></td><td><span  >b\u00f6lmektesin</span></td><td><span  >b\u00f6lmekte</span></td><td><span  >b\u00f6lmekteyiz</span></td><td><span  >b\u00f6lmektesiniz</span></td><td><span  >b\u00f6lmekteler</span></td></tr><tr><th colspan=\"3\" >necessitative</th><td><span  >b\u00f6lmeliyim</span></td><td><span  >b\u00f6lmelisin</span></td><td><span  >b\u00f6lmeli</span></td><td><span  >b\u00f6lmeliyiz</span></td><td><span  >b\u00f6lmelisiniz</span></td><td><span  >b\u00f6lmeliler</span></td></tr><tr><th colspan=\"3\" >imperative</th><td></td><td><span  >b\u00f6l</span></td><td><span  >b\u00f6ls\u00fcn</span></td><td></td><td><span  >b\u00f6l\u00fcn</span></td><td><span  >b\u00f6ls\u00fcnler</span></td></tr><tr><th colspan=\"9\"></th></tr><tr><th colspan=\"9\" >Positive interrogative</th></tr><tr><th colspan=\"9\"></th></tr><tr><th colspan=\"3\" rowspan=\"3\"></th><th colspan=\"3\" >singular</th><th colspan=\"3\" >plural</th></tr><tr><th >1 person</th><th >2 person</th><th >3 person</th><th >1 person</th><th >2 person</th><th >3 person</th></tr><tr><th >ben</th><th >sen</th><th >o</th><th >biz</th><th >siz</th><th >onlar</th></tr><tr><th rowspan=\"5\" >indicative</th><th rowspan=\"2\" >present</th><th >aorist</th><td>b\u00f6ler miyim?</td><td>b\u00f6ler misin?</td><td>b\u00f6ler mi?</td><td>b\u00f6ler miyiz?</td><td>b\u00f6ler misiniz?</td><td>b\u00f6lerler mi?</td></tr><tr><th >imperfective</th><td>b\u00f6l\u00fcyor muyum?</td><td>b\u00f6l\u00fcyor musun?</td><td>b\u00f6l\u00fcyor mu?</td><td>b\u00f6l\u00fcyor muyuz?</td><td>b\u00f6l\u00fcyor musunuz?</td><td>b\u00f6l\u00fcyorlar m\u0131?</td></tr><tr><th rowspan=\"2\" >past</th><th >perfective</th><td>b\u00f6ld\u00fcm m\u00fc?</td><td>b\u00f6ld\u00fcn m\u00fc?</td><td>b\u00f6ld\u00fc m\u00fc?</td><td>b\u00f6ld\u00fck m\u00fc?</td><td>b\u00f6ld\u00fcn\u00fcz m\u00fc?</td><td>b\u00f6ld\u00fcler mi?</td></tr><tr><th >imperfective</th><td>b\u00f6l\u00fcyor muydum?</td><td>b\u00f6l\u00fcyor muydun?</td><td>b\u00f6l\u00fcyor muydu?</td><td>b\u00f6l\u00fcyor muyduk?</td><td>b\u00f6l\u00fcyor muydunuz?</td><td>b\u00f6l\u00fcyorlar m\u0131yd\u0131?</td></tr><tr><th colspan=\"2\" >future</th><td>b\u00f6lecek miyim?</td><td>b\u00f6lecek misin?</td><td>b\u00f6lecek mi?</td><td>b\u00f6lecek miyiz?</td><td>b\u00f6lecek misiniz?</td><td>b\u00f6lecekler mi?</td></tr><tr><th rowspan=\"3\" >inferential</th><th colspan=\"2\" >perfective</th><td>b\u00f6lm\u00fc\u015f m\u00fcy\u00fcm?</td><td>b\u00f6lm\u00fc\u015f m\u00fcs\u00fcn?</td><td>b\u00f6lm\u00fc\u015f m\u00fc?</td><td>b\u00f6lm\u00fc\u015f m\u00fcy\u00fcz?</td><td>b\u00f6lm\u00fc\u015f m\u00fcs\u00fcn\u00fcz?</td><td>b\u00f6lm\u00fc\u015fler mi?</td></tr><tr><th colspan=\"2\" >aorist</th><td>b\u00f6ler miym\u00fc\u015fim?</td><td>b\u00f6ler miym\u00fc\u015fsin?</td><td>b\u00f6ler miym\u00fc\u015f?</td><td>b\u00f6ler miym\u00fc\u015fiz?</td><td>b\u00f6ler miym\u00fc\u015fsiniz?</td><td>b\u00f6lerler miymi\u015f?</td></tr><tr><th colspan=\"2\" >imperfective</th><td>b\u00f6l\u00fcyor muymu\u015fum?</td><td>b\u00f6l\u00fcyor muymu\u015fsun?</td><td>b\u00f6l\u00fcyor muymu\u015f?</td><td>b\u00f6l\u00fcyor muymu\u015fuz?</td><td>b\u00f6l\u00fcyor muymu\u015fsunuz?</td><td>b\u00f6l\u00fcyorlar m\u0131ym\u0131\u015f?</td></tr><tr><th rowspan=\"2\" >conditional</th><th colspan=\"2\" >simple</th><td>b\u00f6lsem mi?</td><td>b\u00f6lsen mi?</td><td>b\u00f6lse mi?</td><td>b\u00f6lsek mi?</td><td>b\u00f6lseniz mi?</td><td>b\u00f6lseler mi?</td></tr><tr><th colspan=\"2\" >perfective</th><td>b\u00f6lse miydim?</td><td>b\u00f6lse miydin?</td><td>b\u00f6lse miydi?</td><td>b\u00f6lse miydik?</td><td>b\u00f6lse miydiniz?</td><td>b\u00f6lseler miydi?</td></tr><tr><th colspan=\"3\" >progressive</th><td>b\u00f6lmekte miyim?</td><td>b\u00f6lmekte misin?</td><td>b\u00f6lmekte mi?</td><td>b\u00f6lmekte miyiz?</td><td>b\u00f6lmekte misiniz?</td><td>b\u00f6lmekteler mi?</td></tr><tr><th colspan=\"3\" >necessitative</th><td>b\u00f6lmeli miyim?</td><td>b\u00f6lmeli misin?</td><td>b\u00f6lmeli mi?</td><td>b\u00f6lmeli miyiz?</td><td>b\u00f6lmeli misiniz?</td><td>b\u00f6lmeliler mi?</td></tr><tr><th colspan=\"9\"></th></tr><tr><th colspan=\"9\" >Negative declarative</th></tr><tr><th colspan=\"9\"></th></tr><tr><th colspan=\"3\" >infinitive</th><td colspan=\"6\"><span  >b\u00f6lmemek</span></td></tr><tr><th rowspan=\"3\" >impersonal participle</th><th colspan=\"2\" >imperfective</th><td colspan=\"6\"><span  >b\u00f6lmeyen</span></td></tr><tr><th colspan=\"2\" >perfective</th><td colspan=\"6\"><span  >b\u00f6lmemi\u015f</span></td></tr><tr><th colspan=\"2\" >prospective</th><td colspan=\"6\"><span  >b\u00f6lmeyecek</span></td></tr><tr><th rowspan=\"2\" >personal participle</th><th colspan=\"2\" >non-prospective</th><td><span  >b\u00f6lmedi\u011fim</span></td><td><span  >b\u00f6lmedi\u011fin</span></td><td><span  >b\u00f6lmedi\u011fi</span></td><td><span  >b\u00f6lmedi\u011fimiz</span></td><td><span  >b\u00f6lmedi\u011finiz</span></td><td><span  >b\u00f6lmedikleri</span></td></tr><tr><th colspan=\"2\" >prospective</th><td><span  >b\u00f6lmeyece\u011fim</span></td><td><span  >b\u00f6lmeyece\u011fin</span></td><td><span  >b\u00f6lmeyece\u011fi</span></td><td><span  >b\u00f6lmeyece\u011fimiz</span></td><td><span  >b\u00f6lmeyece\u011finiz</span></td><td><span  >b\u00f6lmeyecekleri</span></td></tr><tr><th colspan=\"3\" >verbal noun</th><td colspan=\"6\"><span  >b\u00f6lmeme</span></td></tr><tr><th colspan=\"3\" >way of doing</th><td colspan=\"6\"><span  >b\u00f6lmey\u00fc\u015f</span></td></tr><tr><th colspan=\"3\" rowspan=\"3\"></th><th colspan=\"3\" >singular</th><th colspan=\"3\" >plural</th></tr><tr><th >1 person</th><th >2 person</th><th >3 person</th><th >1 person</th><th >2 person</th><th >3 person</th></tr><tr><th >ben</th><th >sen</th><th >o</th><th >biz</th><th >siz</th><th >onlar</th></tr><tr><th rowspan=\"5\" >indicative</th><th rowspan=\"2\" >present</th><th >aorist</th><td><span  >b\u00f6lmem</span></td><td><span  >b\u00f6lmezsin</span></td><td><span  >b\u00f6lmez</span></td><td><span  >b\u00f6lmeyiz</span></td><td><span  >b\u00f6lmezsiniz</span></td><td><span  >b\u00f6lmezler</span></td></tr><tr><th >imperfective</th><td><span  >b\u00f6lm\u00fcyorum</span></td><td><span  >b\u00f6lm\u00fcyorsun</span></td><td><span  >b\u00f6lm\u00fcyor</span></td><td><span  >b\u00f6lm\u00fcyoruz</span></td><td><span  >b\u00f6lm\u00fcyorsunuz</span></td><td><span  >b\u00f6lm\u00fcyorlar</span></td></tr><tr><th rowspan=\"2\" >past</th><th >perfective</th><td><span  >b\u00f6lmedim</span></td><td><span  >b\u00f6lmedin</span></td><td><span  >b\u00f6lmedi</span></td><td><span  >b\u00f6lmedik</span></td><td><span  >b\u00f6lmediniz</span></td><td><span  >b\u00f6lmediler</span></td></tr><tr><th >imperfective</th><td><span  >b\u00f6lm\u00fcyordum</span></td><td><span  >b\u00f6lm\u00fcyordun</span></td><td><span  >b\u00f6lm\u00fcyordu</span></td><td><span  >b\u00f6lm\u00fcyorduk</span></td><td><span  >b\u00f6lm\u00fcyordunuz</span></td><td><span  >b\u00f6lm\u00fcyorlard\u0131</span></td></tr><tr><th colspan=\"2\" >future</th><td><span  >b\u00f6lmeyece\u011fim</span></td><td><span  >b\u00f6lmeyeceksin</span></td><td><span  >b\u00f6lmeyecek</span></td><td><span  >b\u00f6lmeyece\u011fiz</span></td><td><span  >b\u00f6lmeyeceksiniz</span></td><td><span  >b\u00f6lmeyecekler</span></td></tr><tr><th rowspan=\"3\" >inferential</th><th colspan=\"2\" >perfective</th><td><span  >b\u00f6lmemi\u015fim</span></td><td><span  >b\u00f6lmemi\u015fsin</span></td><td><span  >b\u00f6lmemi\u015f</span></td><td><span  >b\u00f6lmemi\u015fiz</span></td><td><span  >b\u00f6lmemi\u015fsiniz</span></td><td><span  >b\u00f6lmemi\u015fler</span></td></tr><tr><th colspan=\"2\" >aorist</th><td><span  >b\u00f6lmezmi\u015fim</span></td><td><span  >b\u00f6lmezmi\u015fsin</span></td><td><span  >b\u00f6lmezmi\u015f</span></td><td><span  >b\u00f6lmezmi\u015fiz</span></td><td><span  >b\u00f6lmezmi\u015fsiniz</span></td><td><span  >b\u00f6lmezlermi\u015f</span></td></tr><tr><th colspan=\"2\" >imperfective</th><td><span  >b\u00f6lm\u00fcyormu\u015fum</span></td><td><span  >b\u00f6lm\u00fcyormu\u015fsun</span></td><td><span  >b\u00f6lm\u00fcyormu\u015f</span></td><td><span  >b\u00f6lm\u00fcyormu\u015fuz</span></td><td><span  >b\u00f6lm\u00fcyormu\u015fsunuz</span></td><td><span  >b\u00f6lm\u00fcyorlarm\u0131\u015f</span></td></tr><tr><th rowspan=\"2\" >conditional</th><th colspan=\"2\" >simple</th><td><span  >b\u00f6lmesem</span></td><td><span  >b\u00f6lmesen</span></td><td><span  >b\u00f6lmese</span></td><td><span  >b\u00f6lmesek</span></td><td><span  >b\u00f6lmeseniz</span></td><td><span  >b\u00f6lmeseler</span></td></tr><tr><th colspan=\"2\" >perfective</th><td><span  >b\u00f6lmeseydim</span></td><td><span  >b\u00f6lmeseydin</span></td><td><span  >b\u00f6lmeseydi</span></td><td><span  >b\u00f6lmeseydik</span></td><td><span  >b\u00f6lmeseydiniz</span></td><td><span  >b\u00f6lmeseydiler</span></td></tr><tr><th colspan=\"3\" >optative</th><td><span  >b\u00f6lmeyeyim</span></td><td><span  >b\u00f6lmeyesin</span></td><td><span  >b\u00f6lmeye</span></td><td><span  >b\u00f6lmeyelim</span></td><td><span  >b\u00f6lmeyesiniz</span></td><td><span  >b\u00f6lmeyeler</span></td></tr><tr><th colspan=\"3\" >progressive</th><td><span  >b\u00f6lmemekteyim</span></td><td><span  >b\u00f6lmemektesin</span></td><td><span  >b\u00f6lmemekte</span></td><td><span  >b\u00f6lmemekteyiz</span></td><td><span  >b\u00f6lmemektesiniz</span></td><td><span  >b\u00f6lmemekteler</span></td></tr><tr><th colspan=\"3\" >necessitative</th><td><span  >b\u00f6lmemeliyim</span></td><td><span  >b\u00f6lmemelisin</span></td><td><span  >b\u00f6lmemeli</span></td><td><span  >b\u00f6lmemeliyiz</span></td><td><span  >b\u00f6lmemelisiniz</span></td><td><span  >b\u00f6lmemeliler</span></td></tr><tr><th colspan=\"3\" >imperative</th><td></td><td><span  >b\u00f6lme</span></td><td><span  >b\u00f6lmesin</span></td><td></td><td><span  >b\u00f6lmeyin</span></td><td><span  >b\u00f6lmesinler</span></td></tr><tr><th colspan=\"9\"></th></tr><tr><th colspan=\"9\" >Negative interrogative</th></tr><tr><th colspan=\"9\"></th></tr><tr><th colspan=\"3\" rowspan=\"3\"></th><th colspan=\"3\" >singular</th><th colspan=\"3\" >plural</th></tr><tr><th >1 person</th><th >2 person</th><th >3 person</th><th >1 person</th><th >2 person</th><th >3 person</th></tr><tr><th >ben</th><th >sen</th><th >o</th><th >biz</th><th >siz</th><th >onlar</th></tr><tr><th rowspan=\"5\" >indicative</th><th rowspan=\"2\" >present</th><th >aorist</th><td>b\u00f6lmez miyim?</td><td>b\u00f6lmez misin?</td><td>b\u00f6lmez mi?</td><td>b\u00f6lmez miyiz?</td><td>b\u00f6lmez misiniz?</td><td>b\u00f6lmezler mi?</td></tr><tr><th >imperfective</th><td>b\u00f6lm\u00fcyor muyum?</td><td>b\u00f6lm\u00fcyor musun?</td><td>b\u00f6lm\u00fcyor mu?</td><td>b\u00f6lm\u00fcyor muyuz?</td><td>b\u00f6lm\u00fcyor musunuz?</td><td>b\u00f6lm\u00fcyorlar m\u0131?</td></tr><tr><th rowspan=\"2\" >past</th><th >perfective</th><td>b\u00f6lmedim mi?</td><td>b\u00f6lmedin mi?</td><td>b\u00f6lmedi mi?</td><td>b\u00f6lmedik mi?</td><td>b\u00f6lmediniz mi?</td><td>b\u00f6lmediler mi?</td></tr><tr><th >imperfective</th><td>b\u00f6lm\u00fcyor muydum?</td><td>b\u00f6lm\u00fcyor muydun?</td><td>b\u00f6lm\u00fcyor muydu?</td><td>b\u00f6lm\u00fcyor muyduk?</td><td>b\u00f6lm\u00fcyor muydunuz?</td><td>b\u00f6lm\u00fcyorlar m\u0131yd\u0131?</td></tr><tr><th colspan=\"2\" >future</th><td>b\u00f6lmeyecek miyim?</td><td>b\u00f6lmeyecek misin?</td><td>b\u00f6lmeyecek mi?</td><td>b\u00f6lmeyecek miyiz?</td><td>b\u00f6lmeyecek misiniz?</td><td>b\u00f6lmeyecekler mi?</td></tr><tr><th rowspan=\"3\" >inferential</th><th colspan=\"2\" >perfective</th><td>b\u00f6lmemi\u015f miyim?</td><td>b\u00f6lmemi\u015f misin?</td><td>b\u00f6lmemi\u015f mi?</td><td>b\u00f6lmemi\u015f miyiz?</td><td>b\u00f6lmemi\u015f misiniz?</td><td>b\u00f6lmemi\u015fler mi?</td></tr><tr><th colspan=\"2\" >aorist</th><td>b\u00f6lmez miymi\u015fim?</td><td>b\u00f6lmez miymi\u015fsin?</td><td>b\u00f6lmez miymi\u015f?</td><td>b\u00f6lmez miymi\u015fiz?</td><td>b\u00f6lmez miymi\u015fsiniz?</td><td>b\u00f6lmezler miymi\u015f?</td></tr><tr><th colspan=\"2\" >imperfective</th><td>b\u00f6lm\u00fcyor muymu\u015fum?</td><td>b\u00f6lm\u00fcyor muymu\u015fsun?</td><td>b\u00f6lm\u00fcyor muymu\u015f?</td><td>b\u00f6lm\u00fcyor muymu\u015fuz?</td><td>b\u00f6lm\u00fcyor muymu\u015fsunuz?</td><td>b\u00f6lm\u00fcyorlar m\u0131ym\u0131\u015f?</td></tr><tr><th rowspan=\"2\" >conditional</th><th colspan=\"2\" >simple</th><td>b\u00f6lmesem mi?</td><td>b\u00f6lmesen mi?</td><td>b\u00f6lmese mi?</td><td>b\u00f6lmesek mi?</td><td>b\u00f6lmeseniz mi?</td><td>b\u00f6lmeseler mi?</td></tr><tr><th colspan=\"2\" >perfective</th><td>b\u00f6lmese miydim?</td><td>b\u00f6lmese miydin?</td><td>b\u00f6lmese miydi?</td><td>b\u00f6lmese miydik?</td><td>b\u00f6lmese miydiniz?</td><td>b\u00f6lmeseler miydi?</td></tr><tr><th colspan=\"3\" >progressive</th><td>b\u00f6lmemekte miyim?</td><td>b\u00f6lmemekte misin?</td><td>b\u00f6lmemekte mi?</td><td>b\u00f6lmemekte miyiz?</td><td>b\u00f6lmemekte misiniz?</td><td>b\u00f6lmemekteler mi?</td></tr><tr><th colspan=\"3\" >necessitative</th><td>b\u00f6lmemeli miyim?</td><td>b\u00f6lmemeli misin?</td><td>b\u00f6lmemeli mi?</td><td>b\u00f6lmemeli miyiz?</td><td>b\u00f6lmemeli misiniz?</td><td>b\u00f6lmemeliler mi?</td></tr></tbody></table>'></iframe>", "yapmak": "<iframe srcdoc='Conjugation of yapmak (aorist in -<i  >V\u00b2r</i>)<p><i><b>Note:</b> Actual conjugations can be more complex than tables below. Compound forms with the auxiliary <i  >olmak</i> not shown. See also Appendix:Turkish suffixes#Verbs.</i></p><table  style=\"background:#F9F9F9; text-align:center; width:100%\"><tbody><tr><th colspan=\"9\" >Positive declarative</th></tr><tr><th colspan=\"9\"></th></tr><tr><th colspan=\"3\" >infinitive</th><td colspan=\"6\"><span  ><strong >yapmak</strong></span></td></tr><tr><th rowspan=\"3\" >impersonal participle</th><th colspan=\"2\" >imperfective</th><td colspan=\"6\"><span  >yapan</span></td></tr><tr><th colspan=\"2\" >perfective</th><td colspan=\"6\"><span  >yapm\u0131\u015f</span></td></tr><tr><th colspan=\"2\" >prospective</th><td colspan=\"6\"><span  >yapacak</span></td></tr><tr><th rowspan=\"2\" >personal participle</th><th colspan=\"2\" >non-prospective</th><td><span  >yapt\u0131\u011f\u0131m</span></td><td><span  >yapt\u0131\u011f\u0131n</span></td><td><span  >yapt\u0131\u011f\u0131</span></td><td><span  >yapt\u0131\u011f\u0131m\u0131z</span></td><td><span  >yapt\u0131\u011f\u0131n\u0131z</span></td><td><span  >yapt\u0131klar\u0131</span></td></tr><tr><th colspan=\"2\" >prospective</th><td><span  >yapaca\u011f\u0131m</span></td><td><span  >yapaca\u011f\u0131n</span></td><td><span  >yapaca\u011f\u0131</span></td><td><span  >yapaca\u011f\u0131m\u0131z</span></td><td><span  >yapaca\u011f\u0131n\u0131z</span></td><td><span  >yapacaklar\u0131</span></td></tr><tr><th colspan=\"3\" >verbal noun</th><td colspan=\"6\"><span  >yapma</span></td></tr><tr><th colspan=\"3\" >way of doing</th><td colspan=\"6\"><span  >yap\u0131\u015f</span></td></tr><tr><th colspan=\"3\" rowspan=\"3\"></th><th colspan=\"3\" >singular</th><th colspan=\"3\" >plural</th></tr><tr><th >1 person</th><th >2 person</th><th >3 person</th><th >1 person</th><th >2 person</th><th >3 person</th></tr><tr><th >ben</th><th >sen</th><th >o</th><th >biz</th><th >siz</th><th >onlar</th></tr><tr><th rowspan=\"5\" >indicative</th><th rowspan=\"2\" >present</th><th >aorist</th><td><span  >yapar\u0131m</span></td><td><span  >yapars\u0131n</span></td><td><span  >yapar</span></td><td><span  >yapar\u0131z</span></td><td><span  >yapars\u0131n\u0131z</span></td><td><span  >yaparlar</span></td></tr><tr><th >imperfective</th><td><span  >yap\u0131yorum</span></td><td><span  >yap\u0131yorsun</span></td><td><span  >yap\u0131yor</span></td><td><span  >yap\u0131yoruz</span></td><td><span  >yap\u0131yorsunuz</span></td><td><span  >yap\u0131yorlar</span></td></tr><tr><th rowspan=\"2\" >past</th><th >perfective</th><td><span  >yapt\u0131m</span></td><td><span  >yapt\u0131n</span></td><td><span  >yapt\u0131</span></td><td><span  >yapt\u0131k</span></td><td><span  >yapt\u0131n\u0131z</span></td><td><span  >yapt\u0131lar</span></td></tr><tr><th >imperfective</th><td><span  >yap\u0131yordum</span></td><td><span  >yap\u0131yordun</span></td><td><span  >yap\u0131yordu</span></td><td><span  >yap\u0131yorduk</span></td><td><span  >yap\u0131yordunuz</span></td><td><span  >yap\u0131yorlard\u0131 (or yap\u0131yordular)</span></td></tr><tr><th colspan=\"2\" >future</th><td><span  >yapaca\u011f\u0131m</span></td><td><span  >yapacaks\u0131n</span></td><td><span  >yapacak</span></td><td><span  >yapaca\u011f\u0131z</span></td><td><span  >yapacaks\u0131n\u0131z</span></td><td><span  >yapacaklar</span></td></tr><tr><th rowspan=\"3\" >inferential</th><th colspan=\"2\" >perfective</th><td><span  >yapm\u0131\u015f\u0131m</span></td><td><span  >yapm\u0131\u015fs\u0131n</span></td><td><span  >yapm\u0131\u015f</span></td><td><span  >yapm\u0131\u015f\u0131z</span></td><td><span  >yapm\u0131\u015fs\u0131n\u0131z</span></td><td><span  >yapm\u0131\u015flar</span></td></tr><tr><th colspan=\"2\" >aorist</th><td><span  >yaparm\u0131\u015f\u0131m</span></td><td><span  >yaparm\u0131\u015fs\u0131n</span></td><td><span  >yaparm\u0131\u015f</span></td><td><span  >yaparm\u0131\u015f\u0131z</span></td><td><span  >yaparm\u0131\u015fs\u0131n\u0131z</span></td><td><span  >yaparlarm\u0131\u015f (or yaparm\u0131\u015flar)</span></td></tr><tr><th colspan=\"2\" >imperfective</th><td><span  >yap\u0131yormu\u015fum</span></td><td><span  >yap\u0131yormu\u015fsun</span></td><td><span  >yap\u0131yormu\u015f</span></td><td><span  >yap\u0131yormu\u015fuz</span></td><td><span  >yap\u0131yormu\u015fsunuz</span></td><td><span  >yap\u0131yorlarm\u0131\u015f</span></td></tr><tr><th rowspan=\"2\" >conditional</th><th colspan=\"2\" >simple</th><td><span  >yapsam</span></td><td><span  >yapsan</span></td><td><span  >yapsa</span></td><td><span  >yapsak</span></td><td><span  >yapsan\u0131z</span></td><td><span  >yapsalar</span></td></tr><tr><th colspan=\"2\" >perfective</th><td><span  >yapsayd\u0131m</span></td><td><span  >yapsayd\u0131n</span></td><td><span  >yapsayd\u0131</span></td><td><span  >yapsayd\u0131k</span></td><td><span  >yapsayd\u0131n\u0131z</span></td><td><span  >yapsayd\u0131lar</span></td></tr><tr><th colspan=\"3\" >optative</th><td><span  >yapay\u0131m</span></td><td><span  >yapas\u0131n</span></td><td><span  >yapa</span></td><td><span  >yapal\u0131m</span></td><td><span  >yapas\u0131n\u0131z</span></td><td><span  >yapalar</span></td></tr><tr><th colspan=\"3\" >progressive</th><td><span  >yapmaktay\u0131m</span></td><td><span  >yapmaktas\u0131n</span></td><td><span  >yapmakta</span></td><td><span  >yapmaktay\u0131z</span></td><td><span  >yapmaktas\u0131n\u0131z</span></td><td><span  >yapmaktalar</span></td></tr><tr><th colspan=\"3\" >necessitative</th><td><span  >yapmal\u0131y\u0131m</span></td><td><span  >yapmal\u0131s\u0131n</span></td><td><span  >yapmal\u0131</span></td><td><span  >yapmal\u0131y\u0131z</span></td><td><span  >yapmal\u0131s\u0131n\u0131z</span></td><td><span  >yapmal\u0131lar</span></td></tr><tr><th colspan=\"3\" >imperative</th><td></td><td><span  >yap</span></td><td><span  >yaps\u0131n</span></td><td></td><td><span  >yap\u0131n</span></td><td><span  >yaps\u0131nlar</span></td></tr><tr><th colspan=\"9\"></th></tr><tr><th colspan=\"9\" >Positive interrogative</th></tr><tr><th colspan=\"9\"></th></tr><tr><th colspan=\"3\" rowspan=\"3\"></th><th colspan=\"3\" >singular</th><th colspan=\"3\" >plural</th></tr><tr><th >1 person</th><th >2 person</th><th >3 person</th><th >1 person</th><th >2 person</th><th >3 person</th></tr><tr><th >ben</th><th >sen</th><th >o</th><th >biz</th><th >siz</th><th >onlar</th></tr><tr><th rowspan=\"5\" >indicative</th><th rowspan=\"2\" >present</th><th >aorist</th><td>yapar m\u0131y\u0131m?</td><td>yapar m\u0131s\u0131n?</td><td>yapar m\u0131?</td><td>yapar m\u0131y\u0131z?</td><td>yapar m\u0131s\u0131n\u0131z?</td><td>yaparlar m\u0131?</td></tr><tr><th >imperfective</th><td>yap\u0131yor muyum?</td><td>yap\u0131yor musun?</td><td>yap\u0131yor mu?</td><td>yap\u0131yor muyuz?</td><td>yap\u0131yor musunuz?</td><td>yap\u0131yorlar m\u0131?</td></tr><tr><th rowspan=\"2\" >past</th><th >perfective</th><td>yapt\u0131m m\u0131?</td><td>yapt\u0131n m\u0131?</td><td>yapt\u0131 m\u0131?</td><td>yapt\u0131k m\u0131?</td><td>yapt\u0131n\u0131z m\u0131?</td><td>yapt\u0131lar m\u0131?</td></tr><tr><th >imperfective</th><td>yap\u0131yor muydum?</td><td>yap\u0131yor muydun?</td><td>yap\u0131yor muydu?</td><td>yap\u0131yor muyduk?</td><td>yap\u0131yor muydunuz?</td><td>yap\u0131yorlar m\u0131yd\u0131?</td></tr><tr><th colspan=\"2\" >future</th><td>yapacak m\u0131y\u0131m?</td><td>yapacak m\u0131s\u0131n?</td><td>yapacak m\u0131?</td><td>yapacak m\u0131y\u0131z?</td><td>yapacak m\u0131s\u0131n\u0131z?</td><td>yapacaklar m\u0131?</td></tr><tr><th rowspan=\"3\" >inferential</th><th colspan=\"2\" >perfective</th><td>yapm\u0131\u015f m\u0131y\u0131m?</td><td>yapm\u0131\u015f m\u0131s\u0131n?</td><td>yapm\u0131\u015f m\u0131?</td><td>yapm\u0131\u015f m\u0131y\u0131z?</td><td>yapm\u0131\u015f m\u0131s\u0131n\u0131z?</td><td>yapm\u0131\u015flar m\u0131?</td></tr><tr><th colspan=\"2\" >aorist</th><td>yapar m\u0131ym\u0131\u015f\u0131m?</td><td>yapar m\u0131ym\u0131\u015fs\u0131n?</td><td>yapar m\u0131ym\u0131\u015f?</td><td>yapar m\u0131ym\u0131\u015f\u0131z?</td><td>yapar m\u0131ym\u0131\u015fs\u0131n\u0131z?</td><td>yaparlar m\u0131ym\u0131\u015f?</td></tr><tr><th colspan=\"2\" >imperfective</th><td>yap\u0131yor muymu\u015fum?</td><td>yap\u0131yor muymu\u015fsun?</td><td>yap\u0131yor muymu\u015f?</td><td>yap\u0131yor muymu\u015fuz?</td><td>yap\u0131yor muymu\u015fsunuz?</td><td>yap\u0131yorlar m\u0131ym\u0131\u015f?</td></tr><tr><th rowspan=\"2\" >conditional</th><th colspan=\"2\" >simple</th><td>yapsam m\u0131?</td><td>yapsan m\u0131?</td><td>yapsa m\u0131?</td><td>yapsak m\u0131?</td><td>yapsan\u0131z m\u0131?</td><td>yapsalar m\u0131?</td></tr><tr><th colspan=\"2\" >perfective</th><td>yapsa m\u0131yd\u0131m?</td><td>yapsa m\u0131yd\u0131n?</td><td>yapsa m\u0131yd\u0131?</td><td>yapsa m\u0131yd\u0131k?</td><td>yapsa m\u0131yd\u0131n\u0131z?</td><td>yapsalar m\u0131yd\u0131?</td></tr><tr><th colspan=\"3\" >progressive</th><td>yapmakta m\u0131y\u0131m?</td><td>yapmakta m\u0131s\u0131n?</td><td>yapmakta m\u0131?</td><td>yapmakta m\u0131y\u0131z?</td><td>yapmakta m\u0131s\u0131n\u0131z?</td><td>yapmaktalar m\u0131?</td></tr><tr><th colspan=\"3\" >necessitative</th><td>yapmal\u0131 m\u0131y\u0131m?</td><td>yapmal\u0131 m\u0131s\u0131n?</td><td>yapmal\u0131 m\u0131?</td><td>yapmal\u0131 m\u0131y\u0131z?</td><td>yapmal\u0131 m\u0131s\u0131n\u0131z?</td><td>yapmal\u0131lar m\u0131?</td></tr><tr><th colspan=\"9\"></th></tr><tr><th colspan=\"9\" >Negative declarative</th></tr><tr><th colspan=\"9\"></th></tr><tr><th colspan=\"3\" >infinitive</th><td colspan=\"6\"><span  >yapmamak</span></td></tr><tr><th rowspan=\"3\" >impersonal participle</th><th colspan=\"2\" >imperfective</th><td colspan=\"6\"><span  >yapmayan</span></td></tr><tr><th colspan=\"2\" >perfective</th><td colspan=\"6\"><span  >yapmam\u0131\u015f</span></td></tr><tr><th colspan=\"2\" >prospective</th><td colspan=\"6\"><span  >yapmayacak</span></td></tr><tr><th rowspan=\"2\" >personal participle</th><th colspan=\"2\" >non-prospective</th><td><span  >yapmad\u0131\u011f\u0131m</span></td><td><span  >yapmad\u0131\u011f\u0131n</span></td><td><span  >yapmad\u0131\u011f\u0131</span></td><td><span  >yapmad\u0131\u011f\u0131m\u0131z</span></td><td><span  >yapmad\u0131\u011f\u0131n\u0131z</span></td><td><span  >yapmad\u0131klar\u0131</span></td></tr><tr><th colspan=\"2\" >prospective</th><td><span  >yapmayaca\u011f\u0131m</span></td><td><span  >yapmayaca\u011f\u0131n</span></td><td><span  >yapmayaca\u011f\u0131</span></td><td><span  >yapmayaca\u011f\u0131m\u0131z</span></td><td><span  >yapmayaca\u011f\u0131n\u0131z</span></td><td><span  >yapmayacaklar\u0131</span></td></tr><tr><th colspan=\"3\" >verbal noun</th><td colspan=\"6\"><span  >yapmama</span></td></tr><tr><th colspan=\"3\" >way of doing</th><td colspan=\"6\"><span  >yapmay\u0131\u015f</span></td></tr><tr><th colspan=\"3\" rowspan=\"3\"></th><th colspan=\"3\" >singular</th><th colspan=\"3\" >plural</th></tr><tr><th >1 person</th><th >2 person</th><th >3 person</th><th >1 person</th><th >2 person</th><th >3 person</th></tr><tr><th >ben</th><th >sen</th><th >o</th><th >biz</th><th >siz</th><th >onlar</th></tr><tr><th rowspan=\"5\" >indicative</th><th rowspan=\"2\" >present</th><th >aorist</th><td><span  >yapmam</span></td><td><span  >yapmazs\u0131n</span></td><td><span  >yapmaz</span></td><td><span  >yapmay\u0131z</span></td><td><span  >yapmazs\u0131n\u0131z</span></td><td><span  >yapmazlar</span></td></tr><tr><th >imperfective</th><td><span  >yapm\u0131yorum</span></td><td><span  >yapm\u0131yorsun</span></td><td><span  >yapm\u0131yor</span></td><td><span  >yapm\u0131yoruz</span></td><td><span  >yapm\u0131yorsunuz</span></td><td><span  >yapm\u0131yorlar</span></td></tr><tr><th rowspan=\"2\" >past</th><th >perfective</th><td><span  >yapmad\u0131m</span></td><td><span  >yapmad\u0131n</span></td><td><span  >yapmad\u0131</span></td><td><span  >yapmad\u0131k</span></td><td><span  >yapmad\u0131n\u0131z</span></td><td><span  >yapmad\u0131lar</span></td></tr><tr><th >imperfective</th><td><span  >yapm\u0131yordum</span></td><td><span  >yapm\u0131yordun</span></td><td><span  >yapm\u0131yordu</span></td><td><span  >yapm\u0131yorduk</span></td><td><span  >yapm\u0131yordunuz</span></td><td><span  >yapm\u0131yorlard\u0131</span></td></tr><tr><th colspan=\"2\" >future</th><td><span  >yapmayaca\u011f\u0131m</span></td><td><span  >yapmayacaks\u0131n</span></td><td><span  >yapmayacak</span></td><td><span  >yapmayaca\u011f\u0131z</span></td><td><span  >yapmayacaks\u0131n\u0131z</span></td><td><span  >yapmayacaklar</span></td></tr><tr><th rowspan=\"3\" >inferential</th><th colspan=\"2\" >perfective</th><td><span  >yapmam\u0131\u015f\u0131m</span></td><td><span  >yapmam\u0131\u015fs\u0131n</span></td><td><span  >yapmam\u0131\u015f</span></td><td><span  >yapmam\u0131\u015f\u0131z</span></td><td><span  >yapmam\u0131\u015fs\u0131n\u0131z</span></td><td><span  >yapmam\u0131\u015flar</span></td></tr><tr><th colspan=\"2\" >aorist</th><td><span  >yapmazm\u0131\u015f\u0131m</span></td><td><span  >yapmazm\u0131\u015fs\u0131n</span></td><td><span  >yapmazm\u0131\u015f</span></td><td><span  >yapmazm\u0131\u015f\u0131z</span></td><td><span  >yapmazm\u0131\u015fs\u0131n\u0131z</span></td><td><span  >yapmazlarm\u0131\u015f</span></td></tr><tr><th colspan=\"2\" >imperfective</th><td><span  >yapm\u0131yormu\u015fum</span></td><td><span  >yapm\u0131yormu\u015fsun</span></td><td><span  >yapm\u0131yormu\u015f</span></td><td><span  >yapm\u0131yormu\u015fuz</span></td><td><span  >yapm\u0131yormu\u015fsunuz</span></td><td><span  >yapm\u0131yorlarm\u0131\u015f</span></td></tr><tr><th rowspan=\"2\" >conditional</th><th colspan=\"2\" >simple</th><td><span  >yapmasam</span></td><td><span  >yapmasan</span></td><td><span  >yapmasa</span></td><td><span  >yapmasak</span></td><td><span  >yapmasan\u0131z</span></td><td><span  >yapmasalar</span></td></tr><tr><th colspan=\"2\" >perfective</th><td><span  >yapmasayd\u0131m</span></td><td><span  >yapmasayd\u0131n</span></td><td><span  >yapmasayd\u0131</span></td><td><span  >yapmasayd\u0131k</span></td><td><span  >yapmasayd\u0131n\u0131z</span></td><td><span  >yapmasayd\u0131lar</span></td></tr><tr><th colspan=\"3\" >optative</th><td><span  >yapmayay\u0131m</span></td><td><span  >yapmayas\u0131n</span></td><td><span  >yapmaya</span></td><td><span  >yapmayal\u0131m</span></td><td><span  >yapmayas\u0131n\u0131z</span></td><td><span  >yapmayalar</span></td></tr><tr><th colspan=\"3\" >progressive</th><td><span  >yapmamaktay\u0131m</span></td><td><span  >yapmamaktas\u0131n</span></td><td><span  >yapmamakta</span></td><td><span  >yapmamaktay\u0131z</span></td><td><span  >yapmamaktas\u0131n\u0131z</span></td><td><span  >yapmamaktalar</span></td></tr><tr><th colspan=\"3\" >necessitative</th><td><span  >yapmamal\u0131y\u0131m</span></td><td><span  >yapmamal\u0131s\u0131n</span></td><td><span  >yapmamal\u0131</span></td><td><span  >yapmamal\u0131y\u0131z</span></td><td><span  >yapmamal\u0131s\u0131n\u0131z</span></td><td><span  >yapmamal\u0131lar</span></td></tr><tr><th colspan=\"3\" >imperative</th><td></td><td><span  >yapma</span></td><td><span  >yapmas\u0131n</span></td><td></td><td><span  >yapmay\u0131n</span></td><td><span  >yapmas\u0131nlar</span></td></tr><tr><th colspan=\"9\"></th></tr><tr><th colspan=\"9\" >Negative interrogative</th></tr><tr><th colspan=\"9\"></th></tr><tr><th colspan=\"3\" rowspan=\"3\"></th><th colspan=\"3\" >singular</th><th colspan=\"3\" >plural</th></tr><tr><th >1 person</th><th >2 person</th><th >3 person</th><th >1 person</th><th >2 person</th><th >3 person</th></tr><tr><th >ben</th><th >sen</th><th >o</th><th >biz</th><th >siz</th><th >onlar</th></tr><tr><th rowspan=\"5\" >indicative</th><th rowspan=\"2\" >present</th><th >aorist</th><td>yapmaz m\u0131y\u0131m?</td><td>yapmaz m\u0131s\u0131n?</td><td>yapmaz m\u0131?</td><td>yapmaz m\u0131y\u0131z?</td><td>yapmaz m\u0131s\u0131n\u0131z?</td><td>yapmazlar m\u0131?</td></tr><tr><th >imperfective</th><td>yapm\u0131yor muyum?</td><td>yapm\u0131yor musun?</td><td>yapm\u0131yor mu?</td><td>yapm\u0131yor muyuz?</td><td>yapm\u0131yor musunuz?</td><td>yapm\u0131yorlar m\u0131?</td></tr><tr><th rowspan=\"2\" >past</th><th >perfective</th><td>yapmad\u0131m m\u0131?</td><td>yapmad\u0131n m\u0131?</td><td>yapmad\u0131 m\u0131?</td><td>yapmad\u0131k m\u0131?</td><td>yapmad\u0131n\u0131z m\u0131?</td><td>yapmad\u0131lar m\u0131?</td></tr><tr><th >imperfective</th><td>yapm\u0131yor muydum?</td><td>yapm\u0131yor muydun?</td><td>yapm\u0131yor muydu?</td><td>yapm\u0131yor muyduk?</td><td>yapm\u0131yor muydunuz?</td><td>yapm\u0131yorlar m\u0131yd\u0131?</td></tr><tr><th colspan=\"2\" >future</th><td>yapmayacak m\u0131y\u0131m?</td><td>yapmayacak m\u0131s\u0131n?</td><td>yapmayacak m\u0131?</td><td>yapmayacak m\u0131y\u0131z?</td><td>yapmayacak m\u0131s\u0131n\u0131z?</td><td>yapmayacaklar m\u0131?</td></tr><tr><th rowspan=\"3\" >inferential</th><th colspan=\"2\" >perfective</th><td>yapmam\u0131\u015f m\u0131y\u0131m?</td><td>yapmam\u0131\u015f m\u0131s\u0131n?</td><td>yapmam\u0131\u015f m\u0131?</td><td>yapmam\u0131\u015f m\u0131y\u0131z?</td><td>yapmam\u0131\u015f m\u0131s\u0131n\u0131z?</td><td>yapmam\u0131\u015flar m\u0131?</td></tr><tr><th colspan=\"2\" >aorist</th><td>yapmaz m\u0131ym\u0131\u015f\u0131m?</td><td>yapmaz m\u0131ym\u0131\u015fs\u0131n?</td><td>yapmaz m\u0131ym\u0131\u015f?</td><td>yapmaz m\u0131ym\u0131\u015f\u0131z?</td><td>yapmaz m\u0131ym\u0131\u015fs\u0131n\u0131z?</td><td>yapmazlar m\u0131ym\u0131\u015f?</td></tr><tr><th colspan=\"2\" >imperfective</th><td>yapm\u0131yor muymu\u015fum?</td><td>yapm\u0131yor muymu\u015fsun?</td><td>yapm\u0131yor muymu\u015f?</td><td>yapm\u0131yor muymu\u015fuz?</td><td>yapm\u0131yor muymu\u015fsunuz?</td><td>yapm\u0131yorlar m\u0131ym\u0131\u015f?</td></tr><tr><th rowspan=\"2\" >conditional</th><th colspan=\"2\" >simple</th><td>yapmasam m\u0131?</td><td>yapmasan m\u0131?</td><td>yapmasa m\u0131?</td><td>yapmasak m\u0131?</td><td>yapmasan\u0131z m\u0131?</td><td>yapmasalar m\u0131?</td></tr><tr><th colspan=\"2\" >perfective</th><td>yapmasa m\u0131yd\u0131m?</td><td>yapmasa m\u0131yd\u0131n?</td><td>yapmasa m\u0131yd\u0131?</td><td>yapmasa m\u0131yd\u0131k?</td><td>yapmasa m\u0131yd\u0131n\u0131z?</td><td>yapmasalar m\u0131yd\u0131?</td></tr><tr><th colspan=\"3\" >progressive</th><td>yapmamakta m\u0131y\u0131m?</td><td>yapmamakta m\u0131s\u0131n?</td><td>yapmamakta m\u0131?</td><td>yapmamakta m\u0131y\u0131z?</td><td>yapmamakta m\u0131s\u0131n\u0131z?</td><td>yapmamaktalar m\u0131?</td></tr><tr><th colspan=\"3\" >necessitative</th><td>yapmamal\u0131 m\u0131y\u0131m?</td><td>yapmamal\u0131 m\u0131s\u0131n?</td><td>yapmamal\u0131 m\u0131?</td><td>yapmamal\u0131 m\u0131y\u0131z?</td><td>yapmamal\u0131 m\u0131s\u0131n\u0131z?</td><td>yapmamal\u0131lar m\u0131?</td></tr></tbody></table>'></iframe>", "indirmek": "<iframe srcdoc='Conjugation of indirmek (aorist in -<i  >V\u2074r</i>)<p><i><b>Note:</b> Actual conjugations can be more complex than tables below. Compound forms with the auxiliary <i  >olmak</i> not shown. See also Appendix:Turkish suffixes#Verbs.</i></p><table  style=\"background:#F9F9F9; text-align:center; width:100%\"><tbody><tr><th colspan=\"9\" >Positive declarative</th></tr><tr><th colspan=\"9\"></th></tr><tr><th colspan=\"3\" >infinitive</th><td colspan=\"6\"><span  ><strong >indirmek</strong></span></td></tr><tr><th rowspan=\"3\" >impersonal participle</th><th colspan=\"2\" >imperfective</th><td colspan=\"6\"><span  >indiren</span></td></tr><tr><th colspan=\"2\" >perfective</th><td colspan=\"6\"><span  >indirmi\u015f</span></td></tr><tr><th colspan=\"2\" >prospective</th><td colspan=\"6\"><span  >indirecek</span></td></tr><tr><th rowspan=\"2\" >personal participle</th><th colspan=\"2\" >non-prospective</th><td><span  >indirdi\u011fim</span></td><td><span  >indirdi\u011fin</span></td><td><span  >indirdi\u011fi</span></td><td><span  >indirdi\u011fimiz</span></td><td><span  >indirdi\u011finiz</span></td><td><span  >indirdikleri</span></td></tr><tr><th colspan=\"2\" >prospective</th><td><span  >indirece\u011fim</span></td><td><span  >indirece\u011fin</span></td><td><span  >indirece\u011fi</span></td><td><span  >indirece\u011fimiz</span></td><td><span  >indirece\u011finiz</span></td><td><span  >indirecekleri</span></td></tr><tr><th colspan=\"3\" >verbal noun</th><td colspan=\"6\"><span  >indirme</span></td></tr><tr><th colspan=\"3\" >way of doing</th><td colspan=\"6\"><span  >indiri\u015f</span></td></tr><tr><th colspan=\"3\" rowspan=\"3\"></th><th colspan=\"3\" >singular</th><th colspan=\"3\" >plural</th></tr><tr><th >1 person</th><th >2 person</th><th >3 person</th><th >1 person</th><th >2 person</th><th >3 person</th></tr><tr><th >ben</th><th >sen</th><th >o</th><th >biz</th><th >siz</th><th >onlar</th></tr><tr><th rowspan=\"5\" >indicative</th><th rowspan=\"2\" >present</th><th >aorist</th><td><span  >indiririm</span></td><td><span  >indirirsin</span></td><td><span  >indirir</span></td><td><span  >indiririz</span></td><td><span  >indirirsiniz</span></td><td><span  >indirirler</span></td></tr><tr><th >imperfective</th><td><span  >indiriyorum</span></td><td><span  >indiriyorsun</span></td><td><span  >indiriyor</span></td><td><span  >indiriyoruz</span></td><td><span  >indiriyorsunuz</span></td><td><span  >indiriyorlar</span></td></tr><tr><th rowspan=\"2\" >past</th><th >perfective</th><td><span  >indirdim</span></td><td><span  >indirdin</span></td><td><span  >indirdi</span></td><td><span  >indirdik</span></td><td><span  >indirdiniz</span></td><td><span  >indirdiler</span></td></tr><tr><th >imperfective</th><td><span  >indiriyordum</span></td><td><span  >indiriyordun</span></td><td><span  >indiriyordu</span></td><td><span  >indiriyorduk</span></td><td><span  >indiriyordunuz</span></td><td><span  >indiriyorlard\u0131 (or indiriyordular)</span></td></tr><tr><th colspan=\"2\" >future</th><td><span  >indirece\u011fim</span></td><td><span  >indireceksin</span></td><td><span  >indirecek</span></td><td><span  >indirece\u011fiz</span></td><td><span  >indireceksiniz</span></td><td><span  >indirecekler</span></td></tr><tr><th rowspan=\"3\" >inferential</th><th colspan=\"2\" >perfective</th><td><span  >indirmi\u015fim</span></td><td><span  >indirmi\u015fsin</span></td><td><span  >indirmi\u015f</span></td><td><span  >indirmi\u015fiz</span></td><td><span  >indirmi\u015fsiniz</span></td><td><span  >indirmi\u015fler</span></td></tr><tr><th colspan=\"2\" >aorist</th><td><span  >indirirmi\u015fim</span></td><td><span  >indirirmi\u015fsin</span></td><td><span  >indirirmi\u015f</span></td><td><span  >indirirmi\u015fiz</span></td><td><span  >indirirmi\u015fsiniz</span></td><td><span  >indirirlermi\u015f (or indirirmi\u015flar)</span></td></tr><tr><th colspan=\"2\" >imperfective</th><td><span  >indiriyormu\u015fum</span></td><td><span  >indiriyormu\u015fsun</span></td><td><span  >indiriyormu\u015f</span></td><td><span  >indiriyormu\u015fuz</span></td><td><span  >indiriyormu\u015fsunuz</span></td><td><span  >indiriyorlarm\u0131\u015f</span></td></tr><tr><th rowspan=\"2\" >conditional</th><th colspan=\"2\" >simple</th><td><span  >indirsem</span></td><td><span  >indirsen</span></td><td><span  >indirse</span></td><td><span  >indirsek</span></td><td><span  >indirseniz</span></td><td><span  >indirseler</span></td></tr><tr><th colspan=\"2\" >perfective</th><td><span  >indirseydim</span></td><td><span  >indirseydin</span></td><td><span  >indirseydi</span></td><td><span  >indirseydik</span></td><td><span  >indirseydiniz</span></td><td><span  >indirseydiler</span></td></tr><tr><th colspan=\"3\" >optative</th><td><span  >indireyim</span></td><td><span  >indiresin</span></td><td><span  >indire</span></td><td><span  >indirelim</span></td><td><span  >indiresiniz</span></td><td><span  >indireler</span></td></tr><tr><th colspan=\"3\" >progressive</th><td><span  >indirmekteyim</span></td><td><span  >indirmektesin</span></td><td><span  >indirmekte</span></td><td><span  >indirmekteyiz</span></td><td><span  >indirmektesiniz</span></td><td><span  >indirmekteler</span></td></tr><tr><th colspan=\"3\" >necessitative</th><td><span  >indirmeliyim</span></td><td><span  >indirmelisin</span></td><td><span  >indirmeli</span></td><td><span  >indirmeliyiz</span></td><td><span  >indirmelisiniz</span></td><td><span  >indirmeliler</span></td></tr><tr><th colspan=\"3\" >imperative</th><td></td><td><span  >indir</span></td><td><span  >indirsin</span></td><td></td><td><span  >indirin</span></td><td><span  >indirsinler</span></td></tr><tr><th colspan=\"9\"></th></tr><tr><th colspan=\"9\" >Positive interrogative</th></tr><tr><th colspan=\"9\"></th></tr><tr><th colspan=\"3\" rowspan=\"3\"></th><th colspan=\"3\" >singular</th><th colspan=\"3\" >plural</th></tr><tr><th >1 person</th><th >2 person</th><th >3 person</th><th >1 person</th><th >2 person</th><th >3 person</th></tr><tr><th >ben</th><th >sen</th><th >o</th><th >biz</th><th >siz</th><th >onlar</th></tr><tr><th rowspan=\"5\" >indicative</th><th rowspan=\"2\" >present</th><th >aorist</th><td>indirir miyim?</td><td>indirir misin?</td><td>indirir mi?</td><td>indirir miyiz?</td><td>indirir misiniz?</td><td>indirirler mi?</td></tr><tr><th >imperfective</th><td>indiriyor muyum?</td><td>indiriyor musun?</td><td>indiriyor mu?</td><td>indiriyor muyuz?</td><td>indiriyor musunuz?</td><td>indiriyorlar m\u0131?</td></tr><tr><th rowspan=\"2\" >past</th><th >perfective</th><td>indirdim mi?</td><td>indirdin mi?</td><td>indirdi mi?</td><td>indirdik mi?</td><td>indirdiniz mi?</td><td>indirdiler mi?</td></tr><tr><th >imperfective</th><td>indiriyor muydum?</td><td>indiriyor muydun?</td><td>indiriyor muydu?</td><td>indiriyor muyduk?</td><td>indiriyor muydunuz?</td><td>indiriyorlar m\u0131yd\u0131?</td></tr><tr><th colspan=\"2\" >future</th><td>indirecek miyim?</td><td>indirecek misin?</td><td>indirecek mi?</td><td>indirecek miyiz?</td><td>indirecek misiniz?</td><td>indirecekler mi?</td></tr><tr><th rowspan=\"3\" >inferential</th><th colspan=\"2\" >perfective</th><td>indirmi\u015f miyim?</td><td>indirmi\u015f misin?</td><td>indirmi\u015f mi?</td><td>indirmi\u015f miyiz?</td><td>indirmi\u015f misiniz?</td><td>indirmi\u015fler mi?</td></tr><tr><th colspan=\"2\" >aorist</th><td>indirir miymi\u015fim?</td><td>indirir miymi\u015fsin?</td><td>indirir miymi\u015f?</td><td>indirir miymi\u015fiz?</td><td>indirir miymi\u015fsiniz?</td><td>indirirler miymi\u015f?</td></tr><tr><th colspan=\"2\" >imperfective</th><td>indiriyor muymu\u015fum?</td><td>indiriyor muymu\u015fsun?</td><td>indiriyor muymu\u015f?</td><td>indiriyor muymu\u015fuz?</td><td>indiriyor muymu\u015fsunuz?</td><td>indiriyorlar m\u0131ym\u0131\u015f?</td></tr><tr><th rowspan=\"2\" >conditional</th><th colspan=\"2\" >simple</th><td>indirsem mi?</td><td>indirsen mi?</td><td>indirse mi?</td><td>indirsek mi?</td><td>indirseniz mi?</td><td>indirseler mi?</td></tr><tr><th colspan=\"2\" >perfective</th><td>indirse miydim?</td><td>indirse miydin?</td><td>indirse miydi?</td><td>indirse miydik?</td><td>indirse miydiniz?</td><td>indirseler miydi?</td></tr><tr><th colspan=\"3\" >progressive</th><td>indirmekte miyim?</td><td>indirmekte misin?</td><td>indirmekte mi?</td><td>indirmekte miyiz?</td><td>indirmekte misiniz?</td><td>indirmekteler mi?</td></tr><tr><th colspan=\"3\" >necessitative</th><td>indirmeli miyim?</td><td>indirmeli misin?</td><td>indirmeli mi?</td><td>indirmeli miyiz?</td><td>indirmeli misiniz?</td><td>indirmeliler mi?</td></tr><tr><th colspan=\"9\"></th></tr><tr><th colspan=\"9\" >Negative declarative</th></tr><tr><th colspan=\"9\"></th></tr><tr><th colspan=\"3\" >infinitive</th><td colspan=\"6\"><span  >indirmemek</span></td></tr><tr><th rowspan=\"3\" >impersonal participle</th><th colspan=\"2\" >imperfective</th><td colspan=\"6\"><span  >indirmeyen</span></td></tr><tr><th colspan=\"2\" >perfective</th><td colspan=\"6\"><span  >indirmemi\u015f</span></td></tr><tr><th colspan=\"2\" >prospective</th><td colspan=\"6\"><span  >indirmeyecek</span></td></tr><tr><th rowspan=\"2\" >personal participle</th><th colspan=\"2\" >non-prospective</th><td><span  >indirmedi\u011fim</span></td><td><span  >indirmedi\u011fin</span></td><td><span  >indirmedi\u011fi</span></td><td><span  >indirmedi\u011fimiz</span></td><td><span  >indirmedi\u011finiz</span></td><td><span  >indirmedikleri</span></td></tr><tr><th colspan=\"2\" >prospective</th><td><span  >indirmeyece\u011fim</span></td><td><span  >indirmeyece\u011fin</span></td><td><span  >indirmeyece\u011fi</span></td><td><span  >indirmeyece\u011fimiz</span></td><td><span  >indirmeyece\u011finiz</span></td><td><span  >indirmeyecekleri</span></td></tr><tr><th colspan=\"3\" >verbal noun</th><td colspan=\"6\"><span  >indirmeme</span></td></tr><tr><th colspan=\"3\" >way of doing</th><td colspan=\"6\"><span  >indirmeyi\u015f</span></td></tr><tr><th colspan=\"3\" rowspan=\"3\"></th><th colspan=\"3\" >singular</th><th colspan=\"3\" >plural</th></tr><tr><th >1 person</th><th >2 person</th><th >3 person</th><th >1 person</th><th >2 person</th><th >3 person</th></tr><tr><th >ben</th><th >sen</th><th >o</th><th >biz</th><th >siz</th><th >onlar</th></tr><tr><th rowspan=\"5\" >indicative</th><th rowspan=\"2\" >present</th><th >aorist</th><td><span  >indirmem</span></td><td><span  >indirmezsin</span></td><td><span  >indirmez</span></td><td><span  >indirmeyiz</span></td><td><span  >indirmezsiniz</span></td><td><span  >indirmezler</span></td></tr><tr><th >imperfective</th><td><span  >indirmiyorum</span></td><td><span  >indirmiyorsun</span></td><td><span  >indirmiyor</span></td><td><span  >indirmiyoruz</span></td><td><span  >indirmiyorsunuz</span></td><td><span  >indirmiyorlar</span></td></tr><tr><th rowspan=\"2\" >past</th><th >perfective</th><td><span  >indirmedim</span></td><td><span  >indirmedin</span></td><td><span  >indirmedi</span></td><td><span  >indirmedik</span></td><td><span  >indirmediniz</span></td><td><span  >indirmediler</span></td></tr><tr><th >imperfective</th><td><span  >indirmiyordum</span></td><td><span  >indirmiyordun</span></td><td><span  >indirmiyordu</span></td><td><span  >indirmiyorduk</span></td><td><span  >indirmiyordunuz</span></td><td><span  >indirmiyorlard\u0131</span></td></tr><tr><th colspan=\"2\" >future</th><td><span  >indirmeyece\u011fim</span></td><td><span  >indirmeyeceksin</span></td><td><span  >indirmeyecek</span></td><td><span  >indirmeyece\u011fiz</span></td><td><span  >indirmeyeceksiniz</span></td><td><span  >indirmeyecekler</span></td></tr><tr><th rowspan=\"3\" >inferential</th><th colspan=\"2\" >perfective</th><td><span  >indirmemi\u015fim</span></td><td><span  >indirmemi\u015fsin</span></td><td><span  >indirmemi\u015f</span></td><td><span  >indirmemi\u015fiz</span></td><td><span  >indirmemi\u015fsiniz</span></td><td><span  >indirmemi\u015fler</span></td></tr><tr><th colspan=\"2\" >aorist</th><td><span  >indirmezmi\u015fim</span></td><td><span  >indirmezmi\u015fsin</span></td><td><span  >indirmezmi\u015f</span></td><td><span  >indirmezmi\u015fiz</span></td><td><span  >indirmezmi\u015fsiniz</span></td><td><span  >indirmezlermi\u015f</span></td></tr><tr><th colspan=\"2\" >imperfective</th><td><span  >indirmiyormu\u015fum</span></td><td><span  >indirmiyormu\u015fsun</span></td><td><span  >indirmiyormu\u015f</span></td><td><span  >indirmiyormu\u015fuz</span></td><td><span  >indirmiyormu\u015fsunuz</span></td><td><span  >indirmiyorlarm\u0131\u015f</span></td></tr><tr><th rowspan=\"2\" >conditional</th><th colspan=\"2\" >simple</th><td><span  >indirmesem</span></td><td><span  >indirmesen</span></td><td><span  >indirmese</span></td><td><span  >indirmesek</span></td><td><span  >indirmeseniz</span></td><td><span  >indirmeseler</span></td></tr><tr><th colspan=\"2\" >perfective</th><td><span  >indirmeseydim</span></td><td><span  >indirmeseydin</span></td><td><span  >indirmeseydi</span></td><td><span  >indirmeseydik</span></td><td><span  >indirmeseydiniz</span></td><td><span  >indirmeseydiler</span></td></tr><tr><th colspan=\"3\" >optative</th><td><span  >indirmeyeyim</span></td><td><span  >indirmeyesin</span></td><td><span  >indirmeye</span></td><td><span  >indirmeyelim</span></td><td><span  >indirmeyesiniz</span></td><td><span  >indirmeyeler</span></td></tr><tr><th colspan=\"3\" >progressive</th><td><span  >indirmemekteyim</span></td><td><span  >indirmemektesin</span></td><td><span  >indirmemekte</span></td><td><span  >indirmemekteyiz</span></td><td><span  >indirmemektesiniz</span></td><td><span  >indirmemekteler</span></td></tr><tr><th colspan=\"3\" >necessitative</th><td><span  >indirmemeliyim</span></td><td><span  >indirmemelisin</span></td><td><span  >indirmemeli</span></td><td><span  >indirmemeliyiz</span></td><td><span  >indirmemelisiniz</span></td><td><span  >indirmemeliler</span></td></tr><tr><th colspan=\"3\" >imperative</th><td></td><td><span  >indirme</span></td><td><span  >indirmesin</span></td><td></td><td><span  >indirmeyin</span></td><td><span  >indirmesinler</span></td></tr><tr><th colspan=\"9\"></th></tr><tr><th colspan=\"9\" >Negative interrogative</th></tr><tr><th colspan=\"9\"></th></tr><tr><th colspan=\"3\" rowspan=\"3\"></th><th colspan=\"3\" >singular</th><th colspan=\"3\" >plural</th></tr><tr><th >1 person</th><th >2 person</th><th >3 person</th><th >1 person</th><th >2 person</th><th >3 person</th></tr><tr><th >ben</th><th >sen</th><th >o</th><th >biz</th><th >siz</th><th >onlar</th></tr><tr><th rowspan=\"5\" >indicative</th><th rowspan=\"2\" >present</th><th >aorist</th><td>indirmez miyim?</td><td>indirmez misin?</td><td>indirmez mi?</td><td>indirmez miyiz?</td><td>indirmez misiniz?</td><td>indirmezler mi?</td></tr><tr><th >imperfective</th><td>indirmiyor muyum?</td><td>indirmiyor musun?</td><td>indirmiyor mu?</td><td>indirmiyor muyuz?</td><td>indirmiyor musunuz?</td><td>indirmiyorlar m\u0131?</td></tr><tr><th rowspan=\"2\" >past</th><th >perfective</th><td>indirmedim mi?</td><td>indirmedin mi?</td><td>indirmedi mi?</td><td>indirmedik mi?</td><td>indirmediniz mi?</td><td>indirmediler mi?</td></tr><tr><th >imperfective</th><td>indirmiyor muydum?</td><td>indirmiyor muydun?</td><td>indirmiyor muydu?</td><td>indirmiyor muyduk?</td><td>indirmiyor muydunuz?</td><td>indirmiyorlar m\u0131yd\u0131?</td></tr><tr><th colspan=\"2\" >future</th><td>indirmeyecek miyim?</td><td>indirmeyecek misin?</td><td>indirmeyecek mi?</td><td>indirmeyecek miyiz?</td><td>indirmeyecek misiniz?</td><td>indirmeyecekler mi?</td></tr><tr><th rowspan=\"3\" >inferential</th><th colspan=\"2\" >perfective</th><td>indirmemi\u015f miyim?</td><td>indirmemi\u015f misin?</td><td>indirmemi\u015f mi?</td><td>indirmemi\u015f miyiz?</td><td>indirmemi\u015f misiniz?</td><td>indirmemi\u015fler mi?</td></tr><tr><th colspan=\"2\" >aorist</th><td>indirmez miymi\u015fim?</td><td>indirmez miymi\u015fsin?</td><td>indirmez miymi\u015f?</td><td>indirmez miymi\u015fiz?</td><td>indirmez miymi\u015fsiniz?</td><td>indirmezler miymi\u015f?</td></tr><tr><th colspan=\"2\" >imperfective</th><td>indirmiyor muymu\u015fum?</td><td>indirmiyor muymu\u015fsun?</td><td>indirmiyor muymu\u015f?</td><td>indirmiyor muymu\u015fuz?</td><td>indirmiyor muymu\u015fsunuz?</td><td>indirmiyorlar m\u0131ym\u0131\u015f?</td></tr><tr><th rowspan=\"2\" >conditional</th><th colspan=\"2\" >simple</th><td>indirmesem mi?</td><td>indirmesen mi?</td><td>indirmese mi?</td><td>indirmesek mi?</td><td>indirmeseniz mi?</td><td>indirmeseler mi?</td></tr><tr><th colspan=\"2\" >perfective</th><td>indirmese miydim?</td><td>indirmese miydin?</td><td>indirmese miydi?</td><td>indirmese miydik?</td><td>indirmese miydiniz?</td><td>indirmeseler miydi?</td></tr><tr><th colspan=\"3\" >progressive</th><td>indirmemekte miyim?</td><td>indirmemekte misin?</td><td>indirmemekte mi?</td><td>indirmemekte miyiz?</td><td>indirmemekte misiniz?</td><td>indirmemekteler mi?</td></tr><tr><th colspan=\"3\" >necessitative</th><td>indirmemeli miyim?</td><td>indirmemeli misin?</td><td>indirmemeli mi?</td><td>indirmemeli miyiz?</td><td>indirmemeli misiniz?</td><td>indirmemeliler mi?</td></tr></tbody></table>'></iframe>", "kazanmak": "<iframe srcdoc='Conjugation of kazanmak (aorist in -<i  >V\u2074r</i>)<p><i><b>Note:</b> Actual conjugations can be more complex than tables below. Compound forms with the auxiliary <i  >olmak</i> not shown. See also Appendix:Turkish suffixes#Verbs.</i></p><table  style=\"background:#F9F9F9; text-align:center; width:100%\"><tbody><tr><th colspan=\"9\" >Positive declarative</th></tr><tr><th colspan=\"9\"></th></tr><tr><th colspan=\"3\" >infinitive</th><td colspan=\"6\"><span  ><strong >kazanmak</strong></span></td></tr><tr><th rowspan=\"3\" >impersonal participle</th><th colspan=\"2\" >imperfective</th><td colspan=\"6\"><span  >kazanan</span></td></tr><tr><th colspan=\"2\" >perfective</th><td colspan=\"6\"><span  >kazanm\u0131\u015f</span></td></tr><tr><th colspan=\"2\" >prospective</th><td colspan=\"6\"><span  >kazanacak</span></td></tr><tr><th rowspan=\"2\" >personal participle</th><th colspan=\"2\" >non-prospective</th><td><span  >kazand\u0131\u011f\u0131m</span></td><td><span  >kazand\u0131\u011f\u0131n</span></td><td><span  >kazand\u0131\u011f\u0131</span></td><td><span  >kazand\u0131\u011f\u0131m\u0131z</span></td><td><span  >kazand\u0131\u011f\u0131n\u0131z</span></td><td><span  >kazand\u0131klar\u0131</span></td></tr><tr><th colspan=\"2\" >prospective</th><td><span  >kazanaca\u011f\u0131m</span></td><td><span  >kazanaca\u011f\u0131n</span></td><td><span  >kazanaca\u011f\u0131</span></td><td><span  >kazanaca\u011f\u0131m\u0131z</span></td><td><span  >kazanaca\u011f\u0131n\u0131z</span></td><td><span  >kazanacaklar\u0131</span></td></tr><tr><th colspan=\"3\" >verbal noun</th><td colspan=\"6\"><span  >kazanma</span></td></tr><tr><th colspan=\"3\" >way of doing</th><td colspan=\"6\"><span  >kazan\u0131\u015f</span></td></tr><tr><th colspan=\"3\" rowspan=\"3\"></th><th colspan=\"3\" >singular</th><th colspan=\"3\" >plural</th></tr><tr><th >1 person</th><th >2 person</th><th >3 person</th><th >1 person</th><th >2 person</th><th >3 person</th></tr><tr><th >ben</th><th >sen</th><th >o</th><th >biz</th><th >siz</th><th >onlar</th></tr><tr><th rowspan=\"5\" >indicative</th><th rowspan=\"2\" >present</th><th >aorist</th><td><span  >kazan\u0131r\u0131m</span></td><td><span  >kazan\u0131rs\u0131n</span></td><td><span  >kazan\u0131r</span></td><td><span  >kazan\u0131r\u0131z</span></td><td><span  >kazan\u0131rs\u0131n\u0131z</span></td><td><span  >kazan\u0131rlar</span></td></tr><tr><th >imperfective</th><td><span  >kazan\u0131yorum</span></td><td><span  >kazan\u0131yorsun</span></td><td><span  >kazan\u0131yor</span></td><td><span  >kazan\u0131yoruz</span></td><td><span  >kazan\u0131yorsunuz</span></td><td><span  >kazan\u0131yorlar</span></td></tr><tr><th rowspan=\"2\" >past</th><th >perfective</th><td><span  >kazand\u0131m</span></td><td><span  >kazand\u0131n</span></td><td><span  >kazand\u0131</span></td><td><span  >kazand\u0131k</span></td><td><span  >kazand\u0131n\u0131z</span></td><td><span  >kazand\u0131lar</span></td></tr><tr><th >imperfective</th><td><span  >kazan\u0131yordum</span></td><td><span  >kazan\u0131yordun</span></td><td><span  >kazan\u0131yordu</span></td><td><span  >kazan\u0131yorduk</span></td><td><span  >kazan\u0131yordunuz</span></td><td><span  >kazan\u0131yorlard\u0131 (or kazan\u0131yordular)</span></td></tr><tr><th colspan=\"2\" >future</th><td><span  >kazanaca\u011f\u0131m</span></td><td><span  >kazanacaks\u0131n</span></td><td><span  >kazanacak</span></td><td><span  >kazanaca\u011f\u0131z</span></td><td><span  >kazanacaks\u0131n\u0131z</span></td><td><span  >kazanacaklar</span></td></tr><tr><th rowspan=\"3\" >inferential</th><th colspan=\"2\" >perfective</th><td><span  >kazanm\u0131\u015f\u0131m</span></td><td><span  >kazanm\u0131\u015fs\u0131n</span></td><td><span  >kazanm\u0131\u015f</span></td><td><span  >kazanm\u0131\u015f\u0131z</span></td><td><span  >kazanm\u0131\u015fs\u0131n\u0131z</span></td><td><span  >kazanm\u0131\u015flar</span></td></tr><tr><th colspan=\"2\" >aorist</th><td><span  >kazan\u0131rm\u0131\u015f\u0131m</span></td><td><span  >kazan\u0131rm\u0131\u015fs\u0131n</span></td><td><span  >kazan\u0131rm\u0131\u015f</span></td><td><span  >kazan\u0131rm\u0131\u015f\u0131z</span></td><td><span  >kazan\u0131rm\u0131\u015fs\u0131n\u0131z</span></td><td><span  >kazan\u0131rlarm\u0131\u015f (or kazan\u0131rm\u0131\u015flar)</span></td></tr><tr><th colspan=\"2\" >imperfective</th><td><span  >kazan\u0131yormu\u015fum</span></td><td><span  >kazan\u0131yormu\u015fsun</span></td><td><span  >kazan\u0131yormu\u015f</span></td><td><span  >kazan\u0131yormu\u015fuz</span></td><td><span  >kazan\u0131yormu\u015fsunuz</span></td><td><span  >kazan\u0131yorlarm\u0131\u015f</span></td></tr><tr><th rowspan=\"2\" >conditional</th><th colspan=\"2\" >simple</th><td><span  >kazansam</span></td><td><span  >kazansan</span></td><td><span  >kazansa</span></td><td><span  >kazansak</span></td><td><span  >kazansan\u0131z</span></td><td><span  >kazansalar</span></td></tr><tr><th colspan=\"2\" >perfective</th><td><span  >kazansayd\u0131m</span></td><td><span  >kazansayd\u0131n</span></td><td><span  >kazansayd\u0131</span></td><td><span  >kazansayd\u0131k</span></td><td><span  >kazansayd\u0131n\u0131z</span></td><td><span  >kazansayd\u0131lar</span></td></tr><tr><th colspan=\"3\" >optative</th><td><span  >kazanay\u0131m</span></td><td><span  >kazanas\u0131n</span></td><td><span  >kazana</span></td><td><span  >kazanal\u0131m</span></td><td><span  >kazanas\u0131n\u0131z</span></td><td><span  >kazanalar</span></td></tr><tr><th colspan=\"3\" >progressive</th><td><span  >kazanmaktay\u0131m</span></td><td><span  >kazanmaktas\u0131n</span></td><td><span  >kazanmakta</span></td><td><span  >kazanmaktay\u0131z</span></td><td><span  >kazanmaktas\u0131n\u0131z</span></td><td><span  >kazanmaktalar</span></td></tr><tr><th colspan=\"3\" >necessitative</th><td><span  >kazanmal\u0131y\u0131m</span></td><td><span  >kazanmal\u0131s\u0131n</span></td><td><span  >kazanmal\u0131</span></td><td><span  >kazanmal\u0131y\u0131z</span></td><td><span  >kazanmal\u0131s\u0131n\u0131z</span></td><td><span  >kazanmal\u0131lar</span></td></tr><tr><th colspan=\"3\" >imperative</th><td></td><td><span  >kazan</span></td><td><span  >kazans\u0131n</span></td><td></td><td><span  >kazan\u0131n</span></td><td><span  >kazans\u0131nlar</span></td></tr><tr><th colspan=\"9\"></th></tr><tr><th colspan=\"9\" >Positive interrogative</th></tr><tr><th colspan=\"9\"></th></tr><tr><th colspan=\"3\" rowspan=\"3\"></th><th colspan=\"3\" >singular</th><th colspan=\"3\" >plural</th></tr><tr><th >1 person</th><th >2 person</th><th >3 person</th><th >1 person</th><th >2 person</th><th >3 person</th></tr><tr><th >ben</th><th >sen</th><th >o</th><th >biz</th><th >siz</th><th >onlar</th></tr><tr><th rowspan=\"5\" >indicative</th><th rowspan=\"2\" >present</th><th >aorist</th><td>kazan\u0131r m\u0131y\u0131m?</td><td>kazan\u0131r m\u0131s\u0131n?</td><td>kazan\u0131r m\u0131?</td><td>kazan\u0131r m\u0131y\u0131z?</td><td>kazan\u0131r m\u0131s\u0131n\u0131z?</td><td>kazan\u0131rlar m\u0131?</td></tr><tr><th >imperfective</th><td>kazan\u0131yor muyum?</td><td>kazan\u0131yor musun?</td><td>kazan\u0131yor mu?</td><td>kazan\u0131yor muyuz?</td><td>kazan\u0131yor musunuz?</td><td>kazan\u0131yorlar m\u0131?</td></tr><tr><th rowspan=\"2\" >past</th><th >perfective</th><td>kazand\u0131m m\u0131?</td><td>kazand\u0131n m\u0131?</td><td>kazand\u0131 m\u0131?</td><td>kazand\u0131k m\u0131?</td><td>kazand\u0131n\u0131z m\u0131?</td><td>kazand\u0131lar m\u0131?</td></tr><tr><th >imperfective</th><td>kazan\u0131yor muydum?</td><td>kazan\u0131yor muydun?</td><td>kazan\u0131yor muydu?</td><td>kazan\u0131yor muyduk?</td><td>kazan\u0131yor muydunuz?</td><td>kazan\u0131yorlar m\u0131yd\u0131?</td></tr><tr><th colspan=\"2\" >future</th><td>kazanacak m\u0131y\u0131m?</td><td>kazanacak m\u0131s\u0131n?</td><td>kazanacak m\u0131?</td><td>kazanacak m\u0131y\u0131z?</td><td>kazanacak m\u0131s\u0131n\u0131z?</td><td>kazanacaklar m\u0131?</td></tr><tr><th rowspan=\"3\" >inferential</th><th colspan=\"2\" >perfective</th><td>kazanm\u0131\u015f m\u0131y\u0131m?</td><td>kazanm\u0131\u015f m\u0131s\u0131n?</td><td>kazanm\u0131\u015f m\u0131?</td><td>kazanm\u0131\u015f m\u0131y\u0131z?</td><td>kazanm\u0131\u015f m\u0131s\u0131n\u0131z?</td><td>kazanm\u0131\u015flar m\u0131?</td></tr><tr><th colspan=\"2\" >aorist</th><td>kazan\u0131r m\u0131ym\u0131\u015f\u0131m?</td><td>kazan\u0131r m\u0131ym\u0131\u015fs\u0131n?</td><td>kazan\u0131r m\u0131ym\u0131\u015f?</td><td>kazan\u0131r m\u0131ym\u0131\u015f\u0131z?</td><td>kazan\u0131r m\u0131ym\u0131\u015fs\u0131n\u0131z?</td><td>kazan\u0131rlar m\u0131ym\u0131\u015f?</td></tr><tr><th colspan=\"2\" >imperfective</th><td>kazan\u0131yor muymu\u015fum?</td><td>kazan\u0131yor muymu\u015fsun?</td><td>kazan\u0131yor muymu\u015f?</td><td>kazan\u0131yor muymu\u015fuz?</td><td>kazan\u0131yor muymu\u015fsunuz?</td><td>kazan\u0131yorlar m\u0131ym\u0131\u015f?</td></tr><tr><th rowspan=\"2\" >conditional</th><th colspan=\"2\" >simple</th><td>kazansam m\u0131?</td><td>kazansan m\u0131?</td><td>kazansa m\u0131?</td><td>kazansak m\u0131?</td><td>kazansan\u0131z m\u0131?</td><td>kazansalar m\u0131?</td></tr><tr><th colspan=\"2\" >perfective</th><td>kazansa m\u0131yd\u0131m?</td><td>kazansa m\u0131yd\u0131n?</td><td>kazansa m\u0131yd\u0131?</td><td>kazansa m\u0131yd\u0131k?</td><td>kazansa m\u0131yd\u0131n\u0131z?</td><td>kazansalar m\u0131yd\u0131?</td></tr><tr><th colspan=\"3\" >progressive</th><td>kazanmakta m\u0131y\u0131m?</td><td>kazanmakta m\u0131s\u0131n?</td><td>kazanmakta m\u0131?</td><td>kazanmakta m\u0131y\u0131z?</td><td>kazanmakta m\u0131s\u0131n\u0131z?</td><td>kazanmaktalar m\u0131?</td></tr><tr><th colspan=\"3\" >necessitative</th><td>kazanmal\u0131 m\u0131y\u0131m?</td><td>kazanmal\u0131 m\u0131s\u0131n?</td><td>kazanmal\u0131 m\u0131?</td><td>kazanmal\u0131 m\u0131y\u0131z?</td><td>kazanmal\u0131 m\u0131s\u0131n\u0131z?</td><td>kazanmal\u0131lar m\u0131?</td></tr><tr><th colspan=\"9\"></th></tr><tr><th colspan=\"9\" >Negative declarative</th></tr><tr><th colspan=\"9\"></th></tr><tr><th colspan=\"3\" >infinitive</th><td colspan=\"6\"><span  >kazanmamak</span></td></tr><tr><th rowspan=\"3\" >impersonal participle</th><th colspan=\"2\" >imperfective</th><td colspan=\"6\"><span  >kazanmayan</span></td></tr><tr><th colspan=\"2\" >perfective</th><td colspan=\"6\"><span  >kazanmam\u0131\u015f</span></td></tr><tr><th colspan=\"2\" >prospective</th><td colspan=\"6\"><span  >kazanmayacak</span></td></tr><tr><th rowspan=\"2\" >personal participle</th><th colspan=\"2\" >non-prospective</th><td><span  >kazanmad\u0131\u011f\u0131m</span></td><td><span  >kazanmad\u0131\u011f\u0131n</span></td><td><span  >kazanmad\u0131\u011f\u0131</span></td><td><span  >kazanmad\u0131\u011f\u0131m\u0131z</span></td><td><span  >kazanmad\u0131\u011f\u0131n\u0131z</span></td><td><span  >kazanmad\u0131klar\u0131</span></td></tr><tr><th colspan=\"2\" >prospective</th><td><span  >kazanmayaca\u011f\u0131m</span></td><td><span  >kazanmayaca\u011f\u0131n</span></td><td><span  >kazanmayaca\u011f\u0131</span></td><td><span  >kazanmayaca\u011f\u0131m\u0131z</span></td><td><span  >kazanmayaca\u011f\u0131n\u0131z</span></td><td><span  >kazanmayacaklar\u0131</span></td></tr><tr><th colspan=\"3\" >verbal noun</th><td colspan=\"6\"><span  >kazanmama</span></td></tr><tr><th colspan=\"3\" >way of doing</th><td colspan=\"6\"><span  >kazanmay\u0131\u015f</span></td></tr><tr><th colspan=\"3\" rowspan=\"3\"></th><th colspan=\"3\" >singular</th><th colspan=\"3\" >plural</th></tr><tr><th >1 person</th><th >2 person</th><th >3 person</th><th >1 person</th><th >2 person</th><th >3 person</th></tr><tr><th >ben</th><th >sen</th><th >o</th><th >biz</th><th >siz</th><th >onlar</th></tr><tr><th rowspan=\"5\" >indicative</th><th rowspan=\"2\" >present</th><th >aorist</th><td><span  >kazanmam</span></td><td><span  >kazanmazs\u0131n</span></td><td><span  >kazanmaz</span></td><td><span  >kazanmay\u0131z</span></td><td><span  >kazanmazs\u0131n\u0131z</span></td><td><span  >kazanmazlar</span></td></tr><tr><th >imperfective</th><td><span  >kazanm\u0131yorum</span></td><td><span  >kazanm\u0131yorsun</span></td><td><span  >kazanm\u0131yor</span></td><td><span  >kazanm\u0131yoruz</span></td><td><span  >kazanm\u0131yorsunuz</span></td><td><span  >kazanm\u0131yorlar</span></td></tr><tr><th rowspan=\"2\" >past</th><th >perfective</th><td><span  >kazanmad\u0131m</span></td><td><span  >kazanmad\u0131n</span></td><td><span  >kazanmad\u0131</span></td><td><span  >kazanmad\u0131k</span></td><td><span  >kazanmad\u0131n\u0131z</span></td><td><span  >kazanmad\u0131lar</span></td></tr><tr><th >imperfective</th><td><span  >kazanm\u0131yordum</span></td><td><span  >kazanm\u0131yordun</span></td><td><span  >kazanm\u0131yordu</span></td><td><span  >kazanm\u0131yorduk</span></td><td><span  >kazanm\u0131yordunuz</span></td><td><span  >kazanm\u0131yorlard\u0131</span></td></tr><tr><th colspan=\"2\" >future</th><td><span  >kazanmayaca\u011f\u0131m</span></td><td><span  >kazanmayacaks\u0131n</span></td><td><span  >kazanmayacak</span></td><td><span  >kazanmayaca\u011f\u0131z</span></td><td><span  >kazanmayacaks\u0131n\u0131z</span></td><td><span  >kazanmayacaklar</span></td></tr><tr><th rowspan=\"3\" >inferential</th><th colspan=\"2\" >perfective</th><td><span  >kazanmam\u0131\u015f\u0131m</span></td><td><span  >kazanmam\u0131\u015fs\u0131n</span></td><td><span  >kazanmam\u0131\u015f</span></td><td><span  >kazanmam\u0131\u015f\u0131z</span></td><td><span  >kazanmam\u0131\u015fs\u0131n\u0131z</span></td><td><span  >kazanmam\u0131\u015flar</span></td></tr><tr><th colspan=\"2\" >aorist</th><td><span  >kazanmazm\u0131\u015f\u0131m</span></td><td><span  >kazanmazm\u0131\u015fs\u0131n</span></td><td><span  >kazanmazm\u0131\u015f</span></td><td><span  >kazanmazm\u0131\u015f\u0131z</span></td><td><span  >kazanmazm\u0131\u015fs\u0131n\u0131z</span></td><td><span  >kazanmazlarm\u0131\u015f</span></td></tr><tr><th colspan=\"2\" >imperfective</th><td><span  >kazanm\u0131yormu\u015fum</span></td><td><span  >kazanm\u0131yormu\u015fsun</span></td><td><span  >kazanm\u0131yormu\u015f</span></td><td><span  >kazanm\u0131yormu\u015fuz</span></td><td><span  >kazanm\u0131yormu\u015fsunuz</span></td><td><span  >kazanm\u0131yorlarm\u0131\u015f</span></td></tr><tr><th rowspan=\"2\" >conditional</th><th colspan=\"2\" >simple</th><td><span  >kazanmasam</span></td><td><span  >kazanmasan</span></td><td><span  >kazanmasa</span></td><td><span  >kazanmasak</span></td><td><span  >kazanmasan\u0131z</span></td><td><span  >kazanmasalar</span></td></tr><tr><th colspan=\"2\" >perfective</th><td><span  >kazanmasayd\u0131m</span></td><td><span  >kazanmasayd\u0131n</span></td><td><span  >kazanmasayd\u0131</span></td><td><span  >kazanmasayd\u0131k</span></td><td><span  >kazanmasayd\u0131n\u0131z</span></td><td><span  >kazanmasayd\u0131lar</span></td></tr><tr><th colspan=\"3\" >optative</th><td><span  >kazanmayay\u0131m</span></td><td><span  >kazanmayas\u0131n</span></td><td><span  >kazanmaya</span></td><td><span  >kazanmayal\u0131m</span></td><td><span  >kazanmayas\u0131n\u0131z</span></td><td><span  >kazanmayalar</span></td></tr><tr><th colspan=\"3\" >progressive</th><td><span  >kazanmamaktay\u0131m</span></td><td><span  >kazanmamaktas\u0131n</span></td><td><span  >kazanmamakta</span></td><td><span  >kazanmamaktay\u0131z</span></td><td><span  >kazanmamaktas\u0131n\u0131z</span></td><td><span  >kazanmamaktalar</span></td></tr><tr><th colspan=\"3\" >necessitative</th><td><span  >kazanmamal\u0131y\u0131m</span></td><td><span  >kazanmamal\u0131s\u0131n</span></td><td><span  >kazanmamal\u0131</span></td><td><span  >kazanmamal\u0131y\u0131z</span></td><td><span  >kazanmamal\u0131s\u0131n\u0131z</span></td><td><span  >kazanmamal\u0131lar</span></td></tr><tr><th colspan=\"3\" >imperative</th><td></td><td><span  >kazanma</span></td><td><span  >kazanmas\u0131n</span></td><td></td><td><span  >kazanmay\u0131n</span></td><td><span  >kazanmas\u0131nlar</span></td></tr><tr><th colspan=\"9\"></th></tr><tr><th colspan=\"9\" >Negative interrogative</th></tr><tr><th colspan=\"9\"></th></tr><tr><th colspan=\"3\" rowspan=\"3\"></th><th colspan=\"3\" >singular</th><th colspan=\"3\" >plural</th></tr><tr><th >1 person</th><th >2 person</th><th >3 person</th><th >1 person</th><th >2 person</th><th >3 person</th></tr><tr><th >ben</th><th >sen</th><th >o</th><th >biz</th><th >siz</th><th >onlar</th></tr><tr><th rowspan=\"5\" >indicative</th><th rowspan=\"2\" >present</th><th >aorist</th><td>kazanmaz m\u0131y\u0131m?</td><td>kazanmaz m\u0131s\u0131n?</td><td>kazanmaz m\u0131?</td><td>kazanmaz m\u0131y\u0131z?</td><td>kazanmaz m\u0131s\u0131n\u0131z?</td><td>kazanmazlar m\u0131?</td></tr><tr><th >imperfective</th><td>kazanm\u0131yor muyum?</td><td>kazanm\u0131yor musun?</td><td>kazanm\u0131yor mu?</td><td>kazanm\u0131yor muyuz?</td><td>kazanm\u0131yor musunuz?</td><td>kazanm\u0131yorlar m\u0131?</td></tr><tr><th rowspan=\"2\" >past</th><th >perfective</th><td>kazanmad\u0131m m\u0131?</td><td>kazanmad\u0131n m\u0131?</td><td>kazanmad\u0131 m\u0131?</td><td>kazanmad\u0131k m\u0131?</td><td>kazanmad\u0131n\u0131z m\u0131?</td><td>kazanmad\u0131lar m\u0131?</td></tr><tr><th >imperfective</th><td>kazanm\u0131yor muydum?</td><td>kazanm\u0131yor muydun?</td><td>kazanm\u0131yor muydu?</td><td>kazanm\u0131yor muyduk?</td><td>kazanm\u0131yor muydunuz?</td><td>kazanm\u0131yorlar m\u0131yd\u0131?</td></tr><tr><th colspan=\"2\" >future</th><td>kazanmayacak m\u0131y\u0131m?</td><td>kazanmayacak m\u0131s\u0131n?</td><td>kazanmayacak m\u0131?</td><td>kazanmayacak m\u0131y\u0131z?</td><td>kazanmayacak m\u0131s\u0131n\u0131z?</td><td>kazanmayacaklar m\u0131?</td></tr><tr><th rowspan=\"3\" >inferential</th><th colspan=\"2\" >perfective</th><td>kazanmam\u0131\u015f m\u0131y\u0131m?</td><td>kazanmam\u0131\u015f m\u0131s\u0131n?</td><td>kazanmam\u0131\u015f m\u0131?</td><td>kazanmam\u0131\u015f m\u0131y\u0131z?</td><td>kazanmam\u0131\u015f m\u0131s\u0131n\u0131z?</td><td>kazanmam\u0131\u015flar m\u0131?</td></tr><tr><th colspan=\"2\" >aorist</th><td>kazanmaz m\u0131ym\u0131\u015f\u0131m?</td><td>kazanmaz m\u0131ym\u0131\u015fs\u0131n?</td><td>kazanmaz m\u0131ym\u0131\u015f?</td><td>kazanmaz m\u0131ym\u0131\u015f\u0131z?</td><td>kazanmaz m\u0131ym\u0131\u015fs\u0131n\u0131z?</td><td>kazanmazlar m\u0131ym\u0131\u015f?</td></tr><tr><th colspan=\"2\" >imperfective</th><td>kazanm\u0131yor muymu\u015fum?</td><td>kazanm\u0131yor muymu\u015fsun?</td><td>kazanm\u0131yor muymu\u015f?</td><td>kazanm\u0131yor muymu\u015fuz?</td><td>kazanm\u0131yor muymu\u015fsunuz?</td><td>kazanm\u0131yorlar m\u0131ym\u0131\u015f?</td></tr><tr><th rowspan=\"2\" >conditional</th><th colspan=\"2\" >simple</th><td>kazanmasam m\u0131?</td><td>kazanmasan m\u0131?</td><td>kazanmasa m\u0131?</td><td>kazanmasak m\u0131?</td><td>kazanmasan\u0131z m\u0131?</td><td>kazanmasalar m\u0131?</td></tr><tr><th colspan=\"2\" >perfective</th><td>kazanmasa m\u0131yd\u0131m?</td><td>kazanmasa m\u0131yd\u0131n?</td><td>kazanmasa m\u0131yd\u0131?</td><td>kazanmasa m\u0131yd\u0131k?</td><td>kazanmasa m\u0131yd\u0131n\u0131z?</td><td>kazanmasalar m\u0131yd\u0131?</td></tr><tr><th colspan=\"3\" >progressive</th><td>kazanmamakta m\u0131y\u0131m?</td><td>kazanmamakta m\u0131s\u0131n?</td><td>kazanmamakta m\u0131?</td><td>kazanmamakta m\u0131y\u0131z?</td><td>kazanmamakta m\u0131s\u0131n\u0131z?</td><td>kazanmamaktalar m\u0131?</td></tr><tr><th colspan=\"3\" >necessitative</th><td>kazanmamal\u0131 m\u0131y\u0131m?</td><td>kazanmamal\u0131 m\u0131s\u0131n?</td><td>kazanmamal\u0131 m\u0131?</td><td>kazanmamal\u0131 m\u0131y\u0131z?</td><td>kazanmamal\u0131 m\u0131s\u0131n\u0131z?</td><td>kazanmamal\u0131lar m\u0131?</td></tr></tbody></table>'></iframe>", "yemek": "<iframe srcdoc='Conjugation of yemek <p><i><b>Note:</b> Actual conjugations can be more complex than tables below. Compound forms with the auxiliary <i  >olmak</i> not shown. See also Appendix:Turkish suffixes#Verbs.</i></p><table  style=\"background:#F9F9F9; text-align:center; width:100%\"><tbody><tr><th colspan=\"9\" >Positive declarative</th></tr><tr><th colspan=\"9\"></th></tr><tr><th colspan=\"3\" >infinitive</th><td colspan=\"6\"><span  ><strong >yemek</strong></span></td></tr><tr><th rowspan=\"3\" >impersonal participle</th><th colspan=\"2\" >imperfective</th><td colspan=\"6\"><span  >yiyen</span></td></tr><tr><th colspan=\"2\" >perfective</th><td colspan=\"6\"><span  >yemi\u015f</span></td></tr><tr><th colspan=\"2\" >prospective</th><td colspan=\"6\"><span  >yiyecek</span></td></tr><tr><th rowspan=\"2\" >personal participle</th><th colspan=\"2\" >non-prospective</th><td><span  >yedi\u011fim</span></td><td><span  >yedi\u011fin</span></td><td><span  >yedi\u011fi</span></td><td><span  >yedi\u011fimiz</span></td><td><span  >yedi\u011finiz</span></td><td><span  >yedikler</span></td></tr><tr><th colspan=\"2\" >prospective</th><td><span  >yiyece\u011fim</span></td><td><span  >yiyece\u011fin</span></td><td><span  >yiyece\u011fi</span></td><td><span  >yiyece\u011fimiz</span></td><td><span  >yiyece\u011finiz</span></td><td><span  >yiyecekler</span></td></tr><tr><th colspan=\"3\" >verbal noun</th><td colspan=\"6\"><span  >yeme</span></td></tr><tr><th colspan=\"3\" >way of doing</th><td colspan=\"6\"><span  >yiyi\u015f</span></td></tr><tr><th colspan=\"3\" rowspan=\"3\"></th><th colspan=\"3\" >singular</th><th colspan=\"3\" >plural</th></tr><tr><th >1 person</th><th >2 person</th><th >3 person</th><th >1 person</th><th >2 person</th><th >3 person</th></tr><tr><th >ben</th><th >sen</th><th >o</th><th >biz</th><th >siz</th><th >onlar</th></tr><tr><th rowspan=\"5\" >indicative</th><th rowspan=\"2\" >present</th><th >aorist</th><td><span  >yerim</span></td><td><span  >yersin</span></td><td><span  >yer</span></td><td><span  >yeriz</span></td><td><span  >yersiniz</span></td><td><span  >yerler</span></td></tr><tr><th >imperfective</th><td><span  >yiyorum</span></td><td><span  >yiyorsun</span></td><td><span  >yiyor</span></td><td><span  >yiyoruz</span></td><td><span  >yiyorsunuz</span></td><td><span  >yiyorlar</span></td></tr><tr><th rowspan=\"2\" >past</th><th >perfective</th><td><span  >yedim</span></td><td><span  >yedin</span></td><td><span  >yedi</span></td><td><span  >yedik</span></td><td><span  >yediniz</span></td><td><span  >yediler</span></td></tr><tr><th >imperfective</th><td><span  >yiyordum</span></td><td><span  >yiyordun</span></td><td><span  >yiyordu</span></td><td><span  >yiyorduk</span></td><td><span  >yiyordunuz</span></td><td><span  >yiyorlard\u0131</span></td></tr><tr><th colspan=\"2\" >future</th><td><span  >yiyece\u011fim</span></td><td><span  >yiyeceksin</span></td><td><span  >yiyecek</span></td><td><span  >yiyece\u011fiz</span></td><td><span  >yiyeceksiniz</span></td><td><span  >yiyecekler</span></td></tr><tr><th rowspan=\"3\" >inferential</th><th colspan=\"2\" >perfective</th><td><span  >yemi\u015fim</span></td><td><span  >yemi\u015fsin</span></td><td><span  >yemi\u015f</span></td><td><span  >yemi\u015fiz</span></td><td><span  >yemi\u015fsiniz</span></td><td><span  >yemi\u015fler</span></td></tr><tr><th colspan=\"2\" >aorist</th><td><span  >yermi\u015fim</span></td><td><span  >yermi\u015fsin</span></td><td><span  >yermi\u015f</span></td><td><span  >yermi\u015fiz</span></td><td><span  >yermi\u015fsiniz</span></td><td><span  >yerlermi\u015f</span></td></tr><tr><th colspan=\"2\" >imperfective</th><td><span  >yiyormu\u015fum</span></td><td><span  >yiyormu\u015fsun</span></td><td><span  >yiyormu\u015f</span></td><td><span  >yiyormu\u015fuz</span></td><td><span  >yiyormu\u015fsunuz</span></td><td><span  >yiyorlarmu\u015f</span></td></tr><tr><th rowspan=\"2\" >conditional</th><th colspan=\"2\" >simple</th><td><span  >yesem</span></td><td><span  >yesen</span></td><td><span  >yese</span></td><td><span  >yesek</span></td><td><span  >yeseniz</span></td><td><span  >yeseler</span></td></tr><tr><th colspan=\"2\" >perfective</th><td><span  >yeseydim</span></td><td><span  >yeseydin</span></td><td><span  >yeseydi</span></td><td><span  >yeseydik</span></td><td><span  >yeseydiniz</span></td><td><span  >yeseydiler</span></td></tr><tr><th colspan=\"3\" >optative</th><td><span  >yiyeyim</span></td><td><span  >yiyesin</span></td><td><span  >yiye</span></td><td><span  >yiyelim</span></td><td><span  >yiyesiniz</span></td><td><span  >yiyeler</span></td></tr><tr><th colspan=\"3\" >progressive</th><td><span  >yemekteyim</span></td><td><span  >yemektesin</span></td><td><span  >yemekte</span></td><td><span  >yemekteyiz</span></td><td><span  >yemektesiniz</span></td><td><span  >yemekteler</span></td></tr><tr><th colspan=\"3\" >necessitative</th><td><span  >yemeliyim</span></td><td><span  >yemelisin</span></td><td><span  >yemeli</span></td><td><span  >yemeliyiz</span></td><td><span  >yemelisiniz</span></td><td><span  >yemeliler</span></td></tr><tr><th colspan=\"3\" >imperative</th><td></td><td><span  >ye</span></td><td><span  >yesin</span></td><td></td><td><span  >yiyin</span></td><td><span  >yesinler</span></td></tr><tr><th colspan=\"9\"></th></tr><tr><th colspan=\"9\" >Positive interrogative</th></tr><tr><th colspan=\"9\"></th></tr><tr><th colspan=\"3\" rowspan=\"3\"></th><th colspan=\"3\" >singular</th><th colspan=\"3\" >plural</th></tr><tr><th >1 person</th><th >2 person</th><th >3 person</th><th >1 person</th><th >2 person</th><th >3 person</th></tr><tr><th >ben</th><th >sen</th><th >o</th><th >biz</th><th >siz</th><th >onlar</th></tr><tr><th rowspan=\"5\" >indicative</th><th rowspan=\"2\" >present</th><th >aorist</th><td>yer miyim?</td><td>yer misin?</td><td>yer mi?</td><td>yer miyiz?</td><td>yer misiniz?</td><td>yerler mi?</td></tr><tr><th >imperfective</th><td>yiyor muyum?</td><td>yiyor musun?</td><td>yiyor mu?</td><td>yiyor muyuz?</td><td>yiyor musunuz?</td><td>yiyorlar m\u0131?</td></tr><tr><th rowspan=\"2\" >past</th><th >perfective</th><td>yedim mi?</td><td>yedin mi?</td><td>yedi mi?</td><td>yedik mi?</td><td>yediniz mi?</td><td>yediler mi?</td></tr><tr><th >imperfective</th><td>yiyor muydum?</td><td>yiyor muydun?</td><td>yiyor muydu?</td><td>yiyor muyduk?</td><td>yiyor muydunuz?</td><td>yiyorlar m\u0131yd\u0131?</td></tr><tr><th colspan=\"2\" >future</th><td>yiyecek miyim?</td><td>yiyecek misin?</td><td>yiyecek mi?</td><td>yiyecek miyiz?</td><td>yiyecek misiniz?</td><td>yiyecekler mi?</td></tr><tr><th rowspan=\"3\" >inferential</th><th colspan=\"2\" >perfective</th><td>yemi\u015f miyim?</td><td>yemi\u015f misin?</td><td>yemi\u015f mi?</td><td>yemi\u015f miyiz?</td><td>yemi\u015f misiniz?</td><td>yemi\u015fler mi?</td></tr><tr><th colspan=\"2\" >aorist</th><td>yer miymi\u015fim?</td><td>yer miymi\u015fsin?</td><td>yer miymi\u015f?</td><td>yer miymi\u015fiz?</td><td>yer miymi\u015fsiniz?</td><td>yerler miymi\u015f?</td></tr><tr><th colspan=\"2\" >imperfective</th><td>yiyor muymu\u015fum?</td><td>yiyor muymu\u015fsun?</td><td>yiyor muymu\u015f?</td><td>yiyor muymu\u015fuz?</td><td>yiyor muymu\u015fsunuz?</td><td>yiyorlar m\u0131ym\u0131\u015f?</td></tr><tr><th rowspan=\"2\" >conditional</th><th colspan=\"2\" >simple</th><td>yesem mi?</td><td>yesen mi?</td><td>yese mi?</td><td>yesek mi?</td><td>yeseniz mi?</td><td>yeseler mi?</td></tr><tr><th colspan=\"2\" >perfective</th><td>yese miydim?</td><td>yese miydin?</td><td>yese miydi?</td><td>yese miydik?</td><td>yese miydiniz?</td><td>yeseler miydi?</td></tr><tr><th colspan=\"3\" >progressive</th><td>yemekte miyim?</td><td>yemekte misin?</td><td>yemekte mi?</td><td>yemekte miyiz?</td><td>yemekte misiniz?</td><td>yemekteler mi?</td></tr><tr><th colspan=\"3\" >necessitative</th><td>yemeli miyim?</td><td>yemeli misin?</td><td>yemeli mi?</td><td>yemeli miyiz?</td><td>yemeli misiniz?</td><td>yemeliler mi?</td></tr><tr><th colspan=\"9\"></th></tr><tr><th colspan=\"9\" >Negative declarative</th></tr><tr><th colspan=\"9\"></th></tr><tr><th colspan=\"3\" >infinitive</th><td colspan=\"6\"><span  >yememek</span></td></tr><tr><th rowspan=\"3\" >impersonal participle</th><th colspan=\"2\" >imperfective</th><td colspan=\"6\"><span  >yemiyen</span></td></tr><tr><th colspan=\"2\" >perfective</th><td colspan=\"6\"><span  >yememi\u015f</span></td></tr><tr><th colspan=\"2\" >prospective</th><td colspan=\"6\"><span  >yemeyecek</span></td></tr><tr><th rowspan=\"2\" >personal participle</th><th colspan=\"2\" >non-prospective</th><td><span  >yemedi\u011fim</span></td><td><span  >yemedi\u011fin</span></td><td><span  >yemedi\u011fi</span></td><td><span  >yemedi\u011fimiz</span></td><td><span  >yemedi\u011finiz</span></td><td><span  >yemedikler</span></td></tr><tr><th colspan=\"2\" >prospective</th><td><span  >yemeyece\u011fim</span></td><td><span  >yemeyece\u011fin</span></td><td><span  >yemeyece\u011fi</span></td><td><span  >yemeyece\u011fimiz</span></td><td><span  >yemeyece\u011finiz</span></td><td><span  >yemeyecekler</span></td></tr><tr><th colspan=\"3\" >verbal noun</th><td colspan=\"6\"><span  >yememe</span></td></tr><tr><th colspan=\"3\" >way of doing</th><td colspan=\"6\"><span  >yemeyi\u015f</span></td></tr><tr><th colspan=\"3\" rowspan=\"3\"></th><th colspan=\"3\" >singular</th><th colspan=\"3\" >plural</th></tr><tr><th >1 person</th><th >2 person</th><th >3 person</th><th >1 person</th><th >2 person</th><th >3 person</th></tr><tr><th >ben</th><th >sen</th><th >o</th><th >biz</th><th >siz</th><th >onlar</th></tr><tr><th rowspan=\"5\" >indicative</th><th rowspan=\"2\" >present</th><th >aorist</th><td><span  >yemem</span></td><td><span  >yemezsin</span></td><td><span  >yemez</span></td><td><span  >yemeyiz</span></td><td><span  >yemezsiniz</span></td><td><span  >yemezler</span></td></tr><tr><th >imperfective</th><td><span  >yemiyorum</span></td><td><span  >yemiyorsun</span></td><td><span  >yemiyor</span></td><td><span  >yemiyoruz</span></td><td><span  >yemiyorsunuz</span></td><td><span  >yemiyorlar</span></td></tr><tr><th rowspan=\"2\" >past</th><th >perfective</th><td><span  >yemedim</span></td><td><span  >yemedin</span></td><td><span  >yemedi</span></td><td><span  >yemedik</span></td><td><span  >yemediniz</span></td><td><span  >yemediler</span></td></tr><tr><th >imperfective</th><td><span  >yemiyordum</span></td><td><span  >yemiyordun</span></td><td><span  >yemiyordu</span></td><td><span  >yemiyorduk</span></td><td><span  >yemiyordunuz</span></td><td><span  >yemiyordular</span></td></tr><tr><th colspan=\"2\" >future</th><td><span  >yemeyece\u011fim</span></td><td><span  >yemeyeceksin</span></td><td><span  >yemeyecek</span></td><td><span  >yemeyece\u011fiz</span></td><td><span  >yemeyeceksiniz</span></td><td><span  >yemeyecekler</span></td></tr><tr><th rowspan=\"3\" >inferential</th><th colspan=\"2\" >perfective</th><td><span  >yememi\u015fim</span></td><td><span  >yememi\u015fsin</span></td><td><span  >yememi\u015f</span></td><td><span  >yememi\u015fiz</span></td><td><span  >yememi\u015fsiniz</span></td><td><span  >yememi\u015fler</span></td></tr><tr><th colspan=\"2\" >aorist</th><td><span  >yemezmi\u015fim</span></td><td><span  >yemezmi\u015fsin</span></td><td><span  >yemezmi\u015f</span></td><td><span  >yemezmi\u015fiz</span></td><td><span  >yemezmi\u015fsiniz</span></td><td><span  >yemezlermi\u015f</span></td></tr><tr><th colspan=\"2\" >imperfective</th><td><span  >yemiyormu\u015fum</span></td><td><span  >yemiyormu\u015fsun</span></td><td><span  >yemiyormu\u015f</span></td><td><span  >yemiyormu\u015fuz</span></td><td><span  >yemiyormu\u015fsunuz</span></td><td><span  >yemiyorlarmu\u015f</span></td></tr><tr><th rowspan=\"2\" >conditional</th><th colspan=\"2\" >simple</th><td><span  >yemesem</span></td><td><span  >yemesen</span></td><td><span  >yemese</span></td><td><span  >yemesek</span></td><td><span  >yemeseniz</span></td><td><span  >yemeseler</span></td></tr><tr><th colspan=\"2\" >perfective</th><td><span  >yemeseydim</span></td><td><span  >yemeseydin</span></td><td><span  >yemeseydi</span></td><td><span  >yemeseydik</span></td><td><span  >yemeseydiniz</span></td><td><span  >yemeseydiler</span></td></tr><tr><th colspan=\"3\" >optative</th><td><span  >yemeyeyim</span></td><td><span  >yemeyesin</span></td><td><span  >yemeye</span></td><td><span  >yemeyelim</span></td><td><span  >yemeyesiniz</span></td><td><span  >yemeyeler</span></td></tr><tr><th colspan=\"3\" >progressive</th><td><span  >yememekteyim</span></td><td><span  >yememektesin</span></td><td><span  >yememekte</span></td><td><span  >yememekteyiz</span></td><td><span  >yememektesiniz</span></td><td><span  >yememekteler</span></td></tr><tr><th colspan=\"3\" >necessitative</th><td><span  >yememeliyim</span></td><td><span  >yememelisin</span></td><td><span  >yememeli</span></td><td><span  >yememeliyiz</span></td><td><span  >yememelisiniz</span></td><td><span  >yememeliler</span></td></tr><tr><th colspan=\"3\" >imperative</th><td></td><td><span  >yeme</span></td><td><span  >yemesin</span></td><td></td><td><span  >yemeyin</span></td><td><span  >yemesinler</span></td></tr><tr><th colspan=\"9\"></th></tr><tr><th colspan=\"9\" >Negative interrogative</th></tr><tr><th colspan=\"9\"></th></tr><tr><th colspan=\"3\" rowspan=\"3\"></th><th colspan=\"3\" >singular</th><th colspan=\"3\" >plural</th></tr><tr><th >1 person</th><th >2 person</th><th >3 person</th><th >1 person</th><th >2 person</th><th >3 person</th></tr><tr><th >ben</th><th >sen</th><th >o</th><th >biz</th><th >siz</th><th >onlar</th></tr><tr><th rowspan=\"5\" >indicative</th><th rowspan=\"2\" >present</th><th >aorist</th><td>yemez miyim?</td><td>yemez misin?</td><td>yemez mi?</td><td>yemez miyiz?</td><td>yemez misiniz?</td><td>yemezler mi?</td></tr><tr><th >imperfective</th><td>yemiyor muyum?</td><td>yemiyor musun?</td><td>yemiyor mu?</td><td>yemiyor muyuz?</td><td>yemiyor musunuz?</td><td>yemiyorlar m\u0131?</td></tr><tr><th rowspan=\"2\" >past</th><th >perfective</th><td>yemedim mi?</td><td>yemedin mi?</td><td>yemedi mi?</td><td>yemedik mi?</td><td>yemediniz mi?</td><td>yemediler mi?</td></tr><tr><th >imperfective</th><td>yemiyor muydum?</td><td>yemiyor muydun?</td><td>yemiyor muydu?</td><td>yemiyor muyduk?</td><td>yemiyor muydunuz?</td><td>yemiyorlar m\u0131yd\u0131?</td></tr><tr><th colspan=\"2\" >future</th><td>yemeyecek miyim?</td><td>yemeyecek misin?</td><td>yemeyecek mi?</td><td>yemeyecek miyiz?</td><td>yemeyecek misiniz?</td><td>yemeyecekler mi?</td></tr><tr><th rowspan=\"3\" >inferential</th><th colspan=\"2\" >perfective</th><td>yememi\u015f miyim?</td><td>yememi\u015f misin?</td><td>yememi\u015f mi?</td><td>yememi\u015f miyiz?</td><td>yememi\u015f misiniz?</td><td>yememi\u015fler mi?</td></tr><tr><th colspan=\"2\" >aorist</th><td>yemez miymi\u015fim?</td><td>yemez miymi\u015fsin?</td><td>yemez miymi\u015f?</td><td>yemez miymi\u015fiz?</td><td>yemez miymi\u015fsiniz?</td><td>yemezler miymi\u015f?</td></tr><tr><th colspan=\"2\" >imperfective</th><td>yemiyor muymu\u015fum?</td><td>yemiyor muymu\u015fsun?</td><td>yemiyor muymu\u015f?</td><td>yemiyor muymu\u015fuz?</td><td>yemiyor muymu\u015fsunuz?</td><td>yemiyorlar m\u0131ym\u0131\u015f?</td></tr><tr><th rowspan=\"2\" >conditional</th><th colspan=\"2\" >simple</th><td>yemesem mi?</td><td>yemesen mi?</td><td>yemese mi?</td><td>yemesek mi?</td><td>yemeseniz mi?</td><td>yemeseler mi?</td></tr><tr><th colspan=\"2\" >perfective</th><td>yemese miydim?</td><td>yemese miydin?</td><td>yemese miydi?</td><td>yemese miydik?</td><td>yemese miydiniz?</td><td>yemeseler miydi?</td></tr><tr><th colspan=\"3\" >progressive</th><td>yememekte miyim?</td><td>yememekte misin?</td><td>yememekte mi?</td><td>yememekte miyiz?</td><td>yememekte misiniz?</td><td>yememekteler mi?</td></tr><tr><th colspan=\"3\" >necessitative</th><td>yememeli miyim?</td><td>yememeli misin?</td><td>yememeli mi?</td><td>yememeli miyiz?</td><td>yememeli misiniz?</td><td>yememeliler mi?</td></tr></tbody></table>'></iframe>", "se\u00e7mek": "<iframe srcdoc='Conjugation of se\u00e7mek (aorist in -<i  >V\u00b2r</i>)<p><i><b>Note:</b> Actual conjugations can be more complex than tables below. Compound forms with the auxiliary <i  >olmak</i> not shown. See also Appendix:Turkish suffixes#Verbs.</i></p><table  style=\"background:#F9F9F9; text-align:center; width:100%\"><tbody><tr><th colspan=\"9\" >Positive declarative</th></tr><tr><th colspan=\"9\"></th></tr><tr><th colspan=\"3\" >infinitive</th><td colspan=\"6\"><span  ><strong >se\u00e7mek</strong></span></td></tr><tr><th rowspan=\"3\" >impersonal participle</th><th colspan=\"2\" >imperfective</th><td colspan=\"6\"><span  >se\u00e7en</span></td></tr><tr><th colspan=\"2\" >perfective</th><td colspan=\"6\"><span  >se\u00e7mi\u015f</span></td></tr><tr><th colspan=\"2\" >prospective</th><td colspan=\"6\"><span  >se\u00e7ecek</span></td></tr><tr><th rowspan=\"2\" >personal participle</th><th colspan=\"2\" >non-prospective</th><td><span  >se\u00e7ti\u011fim</span></td><td><span  >se\u00e7ti\u011fin</span></td><td><span  >se\u00e7ti\u011fi</span></td><td><span  >se\u00e7ti\u011fimiz</span></td><td><span  >se\u00e7ti\u011finiz</span></td><td><span  >se\u00e7tikleri</span></td></tr><tr><th colspan=\"2\" >prospective</th><td><span  >se\u00e7ece\u011fim</span></td><td><span  >se\u00e7ece\u011fin</span></td><td><span  >se\u00e7ece\u011fi</span></td><td><span  >se\u00e7ece\u011fimiz</span></td><td><span  >se\u00e7ece\u011finiz</span></td><td><span  >se\u00e7ecekleri</span></td></tr><tr><th colspan=\"3\" >verbal noun</th><td colspan=\"6\"><span  >se\u00e7me</span></td></tr><tr><th colspan=\"3\" >way of doing</th><td colspan=\"6\"><span  >se\u00e7i\u015f</span></td></tr><tr><th colspan=\"3\" rowspan=\"3\"></th><th colspan=\"3\" >singular</th><th colspan=\"3\" >plural</th></tr><tr><th >1 person</th><th >2 person</th><th >3 person</th><th >1 person</th><th >2 person</th><th >3 person</th></tr><tr><th >ben</th><th >sen</th><th >o</th><th >biz</th><th >siz</th><th >onlar</th></tr><tr><th rowspan=\"5\" >indicative</th><th rowspan=\"2\" >present</th><th >aorist</th><td><span  >se\u00e7erim</span></td><td><span  >se\u00e7ersin</span></td><td><span  >se\u00e7er</span></td><td><span  >se\u00e7eriz</span></td><td><span  >se\u00e7ersiniz</span></td><td><span  >se\u00e7erler</span></td></tr><tr><th >imperfective</th><td><span  >se\u00e7iyorum</span></td><td><span  >se\u00e7iyorsun</span></td><td><span  >se\u00e7iyor</span></td><td><span  >se\u00e7iyoruz</span></td><td><span  >se\u00e7iyorsunuz</span></td><td><span  >se\u00e7iyorlar</span></td></tr><tr><th rowspan=\"2\" >past</th><th >perfective</th><td><span  >se\u00e7tim</span></td><td><span  >se\u00e7tin</span></td><td><span  >se\u00e7ti</span></td><td><span  >se\u00e7tik</span></td><td><span  >se\u00e7tiniz</span></td><td><span  >se\u00e7tiler</span></td></tr><tr><th >imperfective</th><td><span  >se\u00e7iyordum</span></td><td><span  >se\u00e7iyordun</span></td><td><span  >se\u00e7iyordu</span></td><td><span  >se\u00e7iyorduk</span></td><td><span  >se\u00e7iyordunuz</span></td><td><span  >se\u00e7iyorlard\u0131 (or se\u00e7iyordular)</span></td></tr><tr><th colspan=\"2\" >future</th><td><span  >se\u00e7ece\u011fim</span></td><td><span  >se\u00e7eceksin</span></td><td><span  >se\u00e7ecek</span></td><td><span  >se\u00e7ece\u011fiz</span></td><td><span  >se\u00e7eceksiniz</span></td><td><span  >se\u00e7ecekler</span></td></tr><tr><th rowspan=\"3\" >inferential</th><th colspan=\"2\" >perfective</th><td><span  >se\u00e7mi\u015fim</span></td><td><span  >se\u00e7mi\u015fsin</span></td><td><span  >se\u00e7mi\u015f</span></td><td><span  >se\u00e7mi\u015fiz</span></td><td><span  >se\u00e7mi\u015fsiniz</span></td><td><span  >se\u00e7mi\u015fler</span></td></tr><tr><th colspan=\"2\" >aorist</th><td><span  >se\u00e7ermi\u015fim</span></td><td><span  >se\u00e7ermi\u015fsin</span></td><td><span  >se\u00e7ermi\u015f</span></td><td><span  >se\u00e7ermi\u015fiz</span></td><td><span  >se\u00e7ermi\u015fsiniz</span></td><td><span  >se\u00e7erlermi\u015f (or se\u00e7ermi\u015flar)</span></td></tr><tr><th colspan=\"2\" >imperfective</th><td><span  >se\u00e7iyormu\u015fum</span></td><td><span  >se\u00e7iyormu\u015fsun</span></td><td><span  >se\u00e7iyormu\u015f</span></td><td><span  >se\u00e7iyormu\u015fuz</span></td><td><span  >se\u00e7iyormu\u015fsunuz</span></td><td><span  >se\u00e7iyorlarm\u0131\u015f</span></td></tr><tr><th rowspan=\"2\" >conditional</th><th colspan=\"2\" >simple</th><td><span  >se\u00e7sem</span></td><td><span  >se\u00e7sen</span></td><td><span  >se\u00e7se</span></td><td><span  >se\u00e7sek</span></td><td><span  >se\u00e7seniz</span></td><td><span  >se\u00e7seler</span></td></tr><tr><th colspan=\"2\" >perfective</th><td><span  >se\u00e7seydim</span></td><td><span  >se\u00e7seydin</span></td><td><span  >se\u00e7seydi</span></td><td><span  >se\u00e7seydik</span></td><td><span  >se\u00e7seydiniz</span></td><td><span  >se\u00e7seydiler</span></td></tr><tr><th colspan=\"3\" >optative</th><td><span  >se\u00e7eyim</span></td><td><span  >se\u00e7esin</span></td><td><span  >se\u00e7e</span></td><td><span  >se\u00e7elim</span></td><td><span  >se\u00e7esiniz</span></td><td><span  >se\u00e7eler</span></td></tr><tr><th colspan=\"3\" >progressive</th><td><span  >se\u00e7mekteyim</span></td><td><span  >se\u00e7mektesin</span></td><td><span  >se\u00e7mekte</span></td><td><span  >se\u00e7mekteyiz</span></td><td><span  >se\u00e7mektesiniz</span></td><td><span  >se\u00e7mekteler</span></td></tr><tr><th colspan=\"3\" >necessitative</th><td><span  >se\u00e7meliyim</span></td><td><span  >se\u00e7melisin</span></td><td><span  >se\u00e7meli</span></td><td><span  >se\u00e7meliyiz</span></td><td><span  >se\u00e7melisiniz</span></td><td><span  >se\u00e7meliler</span></td></tr><tr><th colspan=\"3\" >imperative</th><td></td><td><span  >se\u00e7</span></td><td><span  >se\u00e7sin</span></td><td></td><td><span  >se\u00e7in</span></td><td><span  >se\u00e7sinler</span></td></tr><tr><th colspan=\"9\"></th></tr><tr><th colspan=\"9\" >Positive interrogative</th></tr><tr><th colspan=\"9\"></th></tr><tr><th colspan=\"3\" rowspan=\"3\"></th><th colspan=\"3\" >singular</th><th colspan=\"3\" >plural</th></tr><tr><th >1 person</th><th >2 person</th><th >3 person</th><th >1 person</th><th >2 person</th><th >3 person</th></tr><tr><th >ben</th><th >sen</th><th >o</th><th >biz</th><th >siz</th><th >onlar</th></tr><tr><th rowspan=\"5\" >indicative</th><th rowspan=\"2\" >present</th><th >aorist</th><td>se\u00e7er miyim?</td><td>se\u00e7er misin?</td><td>se\u00e7er mi?</td><td>se\u00e7er miyiz?</td><td>se\u00e7er misiniz?</td><td>se\u00e7erler mi?</td></tr><tr><th >imperfective</th><td>se\u00e7iyor muyum?</td><td>se\u00e7iyor musun?</td><td>se\u00e7iyor mu?</td><td>se\u00e7iyor muyuz?</td><td>se\u00e7iyor musunuz?</td><td>se\u00e7iyorlar m\u0131?</td></tr><tr><th rowspan=\"2\" >past</th><th >perfective</th><td>se\u00e7tim mi?</td><td>se\u00e7tin mi?</td><td>se\u00e7ti mi?</td><td>se\u00e7tik mi?</td><td>se\u00e7tiniz mi?</td><td>se\u00e7tiler mi?</td></tr><tr><th >imperfective</th><td>se\u00e7iyor muydum?</td><td>se\u00e7iyor muydun?</td><td>se\u00e7iyor muydu?</td><td>se\u00e7iyor muyduk?</td><td>se\u00e7iyor muydunuz?</td><td>se\u00e7iyorlar m\u0131yd\u0131?</td></tr><tr><th colspan=\"2\" >future</th><td>se\u00e7ecek miyim?</td><td>se\u00e7ecek misin?</td><td>se\u00e7ecek mi?</td><td>se\u00e7ecek miyiz?</td><td>se\u00e7ecek misiniz?</td><td>se\u00e7ecekler mi?</td></tr><tr><th rowspan=\"3\" >inferential</th><th colspan=\"2\" >perfective</th><td>se\u00e7mi\u015f miyim?</td><td>se\u00e7mi\u015f misin?</td><td>se\u00e7mi\u015f mi?</td><td>se\u00e7mi\u015f miyiz?</td><td>se\u00e7mi\u015f misiniz?</td><td>se\u00e7mi\u015fler mi?</td></tr><tr><th colspan=\"2\" >aorist</th><td>se\u00e7er miymi\u015fim?</td><td>se\u00e7er miymi\u015fsin?</td><td>se\u00e7er miymi\u015f?</td><td>se\u00e7er miymi\u015fiz?</td><td>se\u00e7er miymi\u015fsiniz?</td><td>se\u00e7erler miymi\u015f?</td></tr><tr><th colspan=\"2\" >imperfective</th><td>se\u00e7iyor muymu\u015fum?</td><td>se\u00e7iyor muymu\u015fsun?</td><td>se\u00e7iyor muymu\u015f?</td><td>se\u00e7iyor muymu\u015fuz?</td><td>se\u00e7iyor muymu\u015fsunuz?</td><td>se\u00e7iyorlar m\u0131ym\u0131\u015f?</td></tr><tr><th rowspan=\"2\" >conditional</th><th colspan=\"2\" >simple</th><td>se\u00e7sem mi?</td><td>se\u00e7sen mi?</td><td>se\u00e7se mi?</td><td>se\u00e7sek mi?</td><td>se\u00e7seniz mi?</td><td>se\u00e7seler mi?</td></tr><tr><th colspan=\"2\" >perfective</th><td>se\u00e7se miydim?</td><td>se\u00e7se miydin?</td><td>se\u00e7se miydi?</td><td>se\u00e7se miydik?</td><td>se\u00e7se miydiniz?</td><td>se\u00e7seler miydi?</td></tr><tr><th colspan=\"3\" >progressive</th><td>se\u00e7mekte miyim?</td><td>se\u00e7mekte misin?</td><td>se\u00e7mekte mi?</td><td>se\u00e7mekte miyiz?</td><td>se\u00e7mekte misiniz?</td><td>se\u00e7mekteler mi?</td></tr><tr><th colspan=\"3\" >necessitative</th><td>se\u00e7meli miyim?</td><td>se\u00e7meli misin?</td><td>se\u00e7meli mi?</td><td>se\u00e7meli miyiz?</td><td>se\u00e7meli misiniz?</td><td>se\u00e7meliler mi?</td></tr><tr><th colspan=\"9\"></th></tr><tr><th colspan=\"9\" >Negative declarative</th></tr><tr><th colspan=\"9\"></th></tr><tr><th colspan=\"3\" >infinitive</th><td colspan=\"6\"><span  >se\u00e7memek</span></td></tr><tr><th rowspan=\"3\" >impersonal participle</th><th colspan=\"2\" >imperfective</th><td colspan=\"6\"><span  >se\u00e7meyen</span></td></tr><tr><th colspan=\"2\" >perfective</th><td colspan=\"6\"><span  >se\u00e7memi\u015f</span></td></tr><tr><th colspan=\"2\" >prospective</th><td colspan=\"6\"><span  >se\u00e7meyecek</span></td></tr><tr><th rowspan=\"2\" >personal participle</th><th colspan=\"2\" >non-prospective</th><td><span  >se\u00e7medi\u011fim</span></td><td><span  >se\u00e7medi\u011fin</span></td><td><span  >se\u00e7medi\u011fi</span></td><td><span  >se\u00e7medi\u011fimiz</span></td><td><span  >se\u00e7medi\u011finiz</span></td><td><span  >se\u00e7medikleri</span></td></tr><tr><th colspan=\"2\" >prospective</th><td><span  >se\u00e7meyece\u011fim</span></td><td><span  >se\u00e7meyece\u011fin</span></td><td><span  >se\u00e7meyece\u011fi</span></td><td><span  >se\u00e7meyece\u011fimiz</span></td><td><span  >se\u00e7meyece\u011finiz</span></td><td><span  >se\u00e7meyecekleri</span></td></tr><tr><th colspan=\"3\" >verbal noun</th><td colspan=\"6\"><span  >se\u00e7meme</span></td></tr><tr><th colspan=\"3\" >way of doing</th><td colspan=\"6\"><span  >se\u00e7meyi\u015f</span></td></tr><tr><th colspan=\"3\" rowspan=\"3\"></th><th colspan=\"3\" >singular</th><th colspan=\"3\" >plural</th></tr><tr><th >1 person</th><th >2 person</th><th >3 person</th><th >1 person</th><th >2 person</th><th >3 person</th></tr><tr><th >ben</th><th >sen</th><th >o</th><th >biz</th><th >siz</th><th >onlar</th></tr><tr><th rowspan=\"5\" >indicative</th><th rowspan=\"2\" >present</th><th >aorist</th><td><span  >se\u00e7mem</span></td><td><span  >se\u00e7mezsin</span></td><td><span  >se\u00e7mez</span></td><td><span  >se\u00e7meyiz</span></td><td><span  >se\u00e7mezsiniz</span></td><td><span  >se\u00e7mezler</span></td></tr><tr><th >imperfective</th><td><span  >se\u00e7miyorum</span></td><td><span  >se\u00e7miyorsun</span></td><td><span  >se\u00e7miyor</span></td><td><span  >se\u00e7miyoruz</span></td><td><span  >se\u00e7miyorsunuz</span></td><td><span  >se\u00e7miyorlar</span></td></tr><tr><th rowspan=\"2\" >past</th><th >perfective</th><td><span  >se\u00e7medim</span></td><td><span  >se\u00e7medin</span></td><td><span  >se\u00e7medi</span></td><td><span  >se\u00e7medik</span></td><td><span  >se\u00e7mediniz</span></td><td><span  >se\u00e7mediler</span></td></tr><tr><th >imperfective</th><td><span  >se\u00e7miyordum</span></td><td><span  >se\u00e7miyordun</span></td><td><span  >se\u00e7miyordu</span></td><td><span  >se\u00e7miyorduk</span></td><td><span  >se\u00e7miyordunuz</span></td><td><span  >se\u00e7miyorlard\u0131</span></td></tr><tr><th colspan=\"2\" >future</th><td><span  >se\u00e7meyece\u011fim</span></td><td><span  >se\u00e7meyeceksin</span></td><td><span  >se\u00e7meyecek</span></td><td><span  >se\u00e7meyece\u011fiz</span></td><td><span  >se\u00e7meyeceksiniz</span></td><td><span  >se\u00e7meyecekler</span></td></tr><tr><th rowspan=\"3\" >inferential</th><th colspan=\"2\" >perfective</th><td><span  >se\u00e7memi\u015fim</span></td><td><span  >se\u00e7memi\u015fsin</span></td><td><span  >se\u00e7memi\u015f</span></td><td><span  >se\u00e7memi\u015fiz</span></td><td><span  >se\u00e7memi\u015fsiniz</span></td><td><span  >se\u00e7memi\u015fler</span></td></tr><tr><th colspan=\"2\" >aorist</th><td><span  >se\u00e7mezmi\u015fim</span></td><td><span  >se\u00e7mezmi\u015fsin</span></td><td><span  >se\u00e7mezmi\u015f</span></td><td><span  >se\u00e7mezmi\u015fiz</span></td><td><span  >se\u00e7mezmi\u015fsiniz</span></td><td><span  >se\u00e7mezlermi\u015f</span></td></tr><tr><th colspan=\"2\" >imperfective</th><td><span  >se\u00e7miyormu\u015fum</span></td><td><span  >se\u00e7miyormu\u015fsun</span></td><td><span  >se\u00e7miyormu\u015f</span></td><td><span  >se\u00e7miyormu\u015fuz</span></td><td><span  >se\u00e7miyormu\u015fsunuz</span></td><td><span  >se\u00e7miyorlarm\u0131\u015f</span></td></tr><tr><th rowspan=\"2\" >conditional</th><th colspan=\"2\" >simple</th><td><span  >se\u00e7mesem</span></td><td><span  >se\u00e7mesen</span></td><td><span  >se\u00e7mese</span></td><td><span  >se\u00e7mesek</span></td><td><span  >se\u00e7meseniz</span></td><td><span  >se\u00e7meseler</span></td></tr><tr><th colspan=\"2\" >perfective</th><td><span  >se\u00e7meseydim</span></td><td><span  >se\u00e7meseydin</span></td><td><span  >se\u00e7meseydi</span></td><td><span  >se\u00e7meseydik</span></td><td><span  >se\u00e7meseydiniz</span></td><td><span  >se\u00e7meseydiler</span></td></tr><tr><th colspan=\"3\" >optative</th><td><span  >se\u00e7meyeyim</span></td><td><span  >se\u00e7meyesin</span></td><td><span  >se\u00e7meye</span></td><td><span  >se\u00e7meyelim</span></td><td><span  >se\u00e7meyesiniz</span></td><td><span  >se\u00e7meyeler</span></td></tr><tr><th colspan=\"3\" >progressive</th><td><span  >se\u00e7memekteyim</span></td><td><span  >se\u00e7memektesin</span></td><td><span  >se\u00e7memekte</span></td><td><span  >se\u00e7memekteyiz</span></td><td><span  >se\u00e7memektesiniz</span></td><td><span  >se\u00e7memekteler</span></td></tr><tr><th colspan=\"3\" >necessitative</th><td><span  >se\u00e7memeliyim</span></td><td><span  >se\u00e7memelisin</span></td><td><span  >se\u00e7memeli</span></td><td><span  >se\u00e7memeliyiz</span></td><td><span  >se\u00e7memelisiniz</span></td><td><span  >se\u00e7memeliler</span></td></tr><tr><th colspan=\"3\" >imperative</th><td></td><td><span  >se\u00e7me</span></td><td><span  >se\u00e7mesin</span></td><td></td><td><span  >se\u00e7meyin</span></td><td><span  >se\u00e7mesinler</span></td></tr><tr><th colspan=\"9\"></th></tr><tr><th colspan=\"9\" >Negative interrogative</th></tr><tr><th colspan=\"9\"></th></tr><tr><th colspan=\"3\" rowspan=\"3\"></th><th colspan=\"3\" >singular</th><th colspan=\"3\" >plural</th></tr><tr><th >1 person</th><th >2 person</th><th >3 person</th><th >1 person</th><th >2 person</th><th >3 person</th></tr><tr><th >ben</th><th >sen</th><th >o</th><th >biz</th><th >siz</th><th >onlar</th></tr><tr><th rowspan=\"5\" >indicative</th><th rowspan=\"2\" >present</th><th >aorist</th><td>se\u00e7mez miyim?</td><td>se\u00e7mez misin?</td><td>se\u00e7mez mi?</td><td>se\u00e7mez miyiz?</td><td>se\u00e7mez misiniz?</td><td>se\u00e7mezler mi?</td></tr><tr><th >imperfective</th><td>se\u00e7miyor muyum?</td><td>se\u00e7miyor musun?</td><td>se\u00e7miyor mu?</td><td>se\u00e7miyor muyuz?</td><td>se\u00e7miyor musunuz?</td><td>se\u00e7miyorlar m\u0131?</td></tr><tr><th rowspan=\"2\" >past</th><th >perfective</th><td>se\u00e7medim mi?</td><td>se\u00e7medin mi?</td><td>se\u00e7medi mi?</td><td>se\u00e7medik mi?</td><td>se\u00e7mediniz mi?</td><td>se\u00e7mediler mi?</td></tr><tr><th >imperfective</th><td>se\u00e7miyor muydum?</td><td>se\u00e7miyor muydun?</td><td>se\u00e7miyor muydu?</td><td>se\u00e7miyor muyduk?</td><td>se\u00e7miyor muydunuz?</td><td>se\u00e7miyorlar m\u0131yd\u0131?</td></tr><tr><th colspan=\"2\" >future</th><td>se\u00e7meyecek miyim?</td><td>se\u00e7meyecek misin?</td><td>se\u00e7meyecek mi?</td><td>se\u00e7meyecek miyiz?</td><td>se\u00e7meyecek misiniz?</td><td>se\u00e7meyecekler mi?</td></tr><tr><th rowspan=\"3\" >inferential</th><th colspan=\"2\" >perfective</th><td>se\u00e7memi\u015f miyim?</td><td>se\u00e7memi\u015f misin?</td><td>se\u00e7memi\u015f mi?</td><td>se\u00e7memi\u015f miyiz?</td><td>se\u00e7memi\u015f misiniz?</td><td>se\u00e7memi\u015fler mi?</td></tr><tr><th colspan=\"2\" >aorist</th><td>se\u00e7mez miymi\u015fim?</td><td>se\u00e7mez miymi\u015fsin?</td><td>se\u00e7mez miymi\u015f?</td><td>se\u00e7mez miymi\u015fiz?</td><td>se\u00e7mez miymi\u015fsiniz?</td><td>se\u00e7mezler miymi\u015f?</td></tr><tr><th colspan=\"2\" >imperfective</th><td>se\u00e7miyor muymu\u015fum?</td><td>se\u00e7miyor muymu\u015fsun?</td><td>se\u00e7miyor muymu\u015f?</td><td>se\u00e7miyor muymu\u015fuz?</td><td>se\u00e7miyor muymu\u015fsunuz?</td><td>se\u00e7miyorlar m\u0131ym\u0131\u015f?</td></tr><tr><th rowspan=\"2\" >conditional</th><th colspan=\"2\" >simple</th><td>se\u00e7mesem mi?</td><td>se\u00e7mesen mi?</td><td>se\u00e7mese mi?</td><td>se\u00e7mesek mi?</td><td>se\u00e7meseniz mi?</td><td>se\u00e7meseler mi?</td></tr><tr><th colspan=\"2\" >perfective</th><td>se\u00e7mese miydim?</td><td>se\u00e7mese miydin?</td><td>se\u00e7mese miydi?</td><td>se\u00e7mese miydik?</td><td>se\u00e7mese miydiniz?</td><td>se\u00e7meseler miydi?</td></tr><tr><th colspan=\"3\" >progressive</th><td>se\u00e7memekte miyim?</td><td>se\u00e7memekte misin?</td><td>se\u00e7memekte mi?</td><td>se\u00e7memekte miyiz?</td><td>se\u00e7memekte misiniz?</td><td>se\u00e7memekteler mi?</td></tr><tr><th colspan=\"3\" >necessitative</th><td>se\u00e7memeli miyim?</td><td>se\u00e7memeli misin?</td><td>se\u00e7memeli mi?</td><td>se\u00e7memeli miyiz?</td><td>se\u00e7memeli misiniz?</td><td>se\u00e7memeliler mi?</td></tr></tbody></table>'></iframe>", "kullanmak": "<iframe srcdoc='Conjugation of kullanmak (aorist in -<i  >V\u2074r</i>)<p><i><b>Note:</b> Actual conjugations can be more complex than tables below. Compound forms with the auxiliary <i  >olmak</i> not shown. See also Appendix:Turkish suffixes#Verbs.</i></p><table  style=\"background:#F9F9F9; text-align:center; width:100%\"><tbody><tr><th colspan=\"9\" >Positive declarative</th></tr><tr><th colspan=\"9\"></th></tr><tr><th colspan=\"3\" >infinitive</th><td colspan=\"6\"><span  ><strong >kullanmak</strong></span></td></tr><tr><th rowspan=\"3\" >impersonal participle</th><th colspan=\"2\" >imperfective</th><td colspan=\"6\"><span  >kullanan</span></td></tr><tr><th colspan=\"2\" >perfective</th><td colspan=\"6\"><span  >kullanm\u0131\u015f</span></td></tr><tr><th colspan=\"2\" >prospective</th><td colspan=\"6\"><span  >kullanacak</span></td></tr><tr><th rowspan=\"2\" >personal participle</th><th colspan=\"2\" >non-prospective</th><td><span  >kulland\u0131\u011f\u0131m</span></td><td><span  >kulland\u0131\u011f\u0131n</span></td><td><span  >kulland\u0131\u011f\u0131</span></td><td><span  >kulland\u0131\u011f\u0131m\u0131z</span></td><td><span  >kulland\u0131\u011f\u0131n\u0131z</span></td><td><span  >kulland\u0131klar\u0131</span></td></tr><tr><th colspan=\"2\" >prospective</th><td><span  >kullanaca\u011f\u0131m</span></td><td><span  >kullanaca\u011f\u0131n</span></td><td><span  >kullanaca\u011f\u0131</span></td><td><span  >kullanaca\u011f\u0131m\u0131z</span></td><td><span  >kullanaca\u011f\u0131n\u0131z</span></td><td><span  >kullanacaklar\u0131</span></td></tr><tr><th colspan=\"3\" >verbal noun</th><td colspan=\"6\"><span  >kullanma</span></td></tr><tr><th colspan=\"3\" >way of doing</th><td colspan=\"6\"><span  >kullan\u0131\u015f</span></td></tr><tr><th colspan=\"3\" rowspan=\"3\"></th><th colspan=\"3\" >singular</th><th colspan=\"3\" >plural</th></tr><tr><th >1 person</th><th >2 person</th><th >3 person</th><th >1 person</th><th >2 person</th><th >3 person</th></tr><tr><th >ben</th><th >sen</th><th >o</th><th >biz</th><th >siz</th><th >onlar</th></tr><tr><th rowspan=\"5\" >indicative</th><th rowspan=\"2\" >present</th><th >aorist</th><td><span  >kullan\u0131r\u0131m</span></td><td><span  >kullan\u0131rs\u0131n</span></td><td><span  >kullan\u0131r</span></td><td><span  >kullan\u0131r\u0131z</span></td><td><span  >kullan\u0131rs\u0131n\u0131z</span></td><td><span  >kullan\u0131rlar</span></td></tr><tr><th >imperfective</th><td><span  >kullan\u0131yorum</span></td><td><span  >kullan\u0131yorsun</span></td><td><span  >kullan\u0131yor</span></td><td><span  >kullan\u0131yoruz</span></td><td><span  >kullan\u0131yorsunuz</span></td><td><span  >kullan\u0131yorlar</span></td></tr><tr><th rowspan=\"2\" >past</th><th >perfective</th><td><span  >kulland\u0131m</span></td><td><span  >kulland\u0131n</span></td><td><span  >kulland\u0131</span></td><td><span  >kulland\u0131k</span></td><td><span  >kulland\u0131n\u0131z</span></td><td><span  >kulland\u0131lar</span></td></tr><tr><th >imperfective</th><td><span  >kullan\u0131yordum</span></td><td><span  >kullan\u0131yordun</span></td><td><span  >kullan\u0131yordu</span></td><td><span  >kullan\u0131yorduk</span></td><td><span  >kullan\u0131yordunuz</span></td><td><span  >kullan\u0131yorlard\u0131 (or kullan\u0131yordular)</span></td></tr><tr><th colspan=\"2\" >future</th><td><span  >kullanaca\u011f\u0131m</span></td><td><span  >kullanacaks\u0131n</span></td><td><span  >kullanacak</span></td><td><span  >kullanaca\u011f\u0131z</span></td><td><span  >kullanacaks\u0131n\u0131z</span></td><td><span  >kullanacaklar</span></td></tr><tr><th rowspan=\"3\" >inferential</th><th colspan=\"2\" >perfective</th><td><span  >kullanm\u0131\u015f\u0131m</span></td><td><span  >kullanm\u0131\u015fs\u0131n</span></td><td><span  >kullanm\u0131\u015f</span></td><td><span  >kullanm\u0131\u015f\u0131z</span></td><td><span  >kullanm\u0131\u015fs\u0131n\u0131z</span></td><td><span  >kullanm\u0131\u015flar</span></td></tr><tr><th colspan=\"2\" >aorist</th><td><span  >kullan\u0131rm\u0131\u015f\u0131m</span></td><td><span  >kullan\u0131rm\u0131\u015fs\u0131n</span></td><td><span  >kullan\u0131rm\u0131\u015f</span></td><td><span  >kullan\u0131rm\u0131\u015f\u0131z</span></td><td><span  >kullan\u0131rm\u0131\u015fs\u0131n\u0131z</span></td><td><span  >kullan\u0131rlarm\u0131\u015f (or kullan\u0131rm\u0131\u015flar)</span></td></tr><tr><th colspan=\"2\" >imperfective</th><td><span  >kullan\u0131yormu\u015fum</span></td><td><span  >kullan\u0131yormu\u015fsun</span></td><td><span  >kullan\u0131yormu\u015f</span></td><td><span  >kullan\u0131yormu\u015fuz</span></td><td><span  >kullan\u0131yormu\u015fsunuz</span></td><td><span  >kullan\u0131yorlarm\u0131\u015f</span></td></tr><tr><th rowspan=\"2\" >conditional</th><th colspan=\"2\" >simple</th><td><span  >kullansam</span></td><td><span  >kullansan</span></td><td><span  >kullansa</span></td><td><span  >kullansak</span></td><td><span  >kullansan\u0131z</span></td><td><span  >kullansalar</span></td></tr><tr><th colspan=\"2\" >perfective</th><td><span  >kullansayd\u0131m</span></td><td><span  >kullansayd\u0131n</span></td><td><span  >kullansayd\u0131</span></td><td><span  >kullansayd\u0131k</span></td><td><span  >kullansayd\u0131n\u0131z</span></td><td><span  >kullansayd\u0131lar</span></td></tr><tr><th colspan=\"3\" >optative</th><td><span  >kullanay\u0131m</span></td><td><span  >kullanas\u0131n</span></td><td><span  >kullana</span></td><td><span  >kullanal\u0131m</span></td><td><span  >kullanas\u0131n\u0131z</span></td><td><span  >kullanalar</span></td></tr><tr><th colspan=\"3\" >progressive</th><td><span  >kullanmaktay\u0131m</span></td><td><span  >kullanmaktas\u0131n</span></td><td><span  >kullanmakta</span></td><td><span  >kullanmaktay\u0131z</span></td><td><span  >kullanmaktas\u0131n\u0131z</span></td><td><span  >kullanmaktalar</span></td></tr><tr><th colspan=\"3\" >necessitative</th><td><span  >kullanmal\u0131y\u0131m</span></td><td><span  >kullanmal\u0131s\u0131n</span></td><td><span  >kullanmal\u0131</span></td><td><span  >kullanmal\u0131y\u0131z</span></td><td><span  >kullanmal\u0131s\u0131n\u0131z</span></td><td><span  >kullanmal\u0131lar</span></td></tr><tr><th colspan=\"3\" >imperative</th><td></td><td><span  >kullan</span></td><td><span  >kullans\u0131n</span></td><td></td><td><span  >kullan\u0131n</span></td><td><span  >kullans\u0131nlar</span></td></tr><tr><th colspan=\"9\"></th></tr><tr><th colspan=\"9\" >Positive interrogative</th></tr><tr><th colspan=\"9\"></th></tr><tr><th colspan=\"3\" rowspan=\"3\"></th><th colspan=\"3\" >singular</th><th colspan=\"3\" >plural</th></tr><tr><th >1 person</th><th >2 person</th><th >3 person</th><th >1 person</th><th >2 person</th><th >3 person</th></tr><tr><th >ben</th><th >sen</th><th >o</th><th >biz</th><th >siz</th><th >onlar</th></tr><tr><th rowspan=\"5\" >indicative</th><th rowspan=\"2\" >present</th><th >aorist</th><td>kullan\u0131r m\u0131y\u0131m?</td><td>kullan\u0131r m\u0131s\u0131n?</td><td>kullan\u0131r m\u0131?</td><td>kullan\u0131r m\u0131y\u0131z?</td><td>kullan\u0131r m\u0131s\u0131n\u0131z?</td><td>kullan\u0131rlar m\u0131?</td></tr><tr><th >imperfective</th><td>kullan\u0131yor muyum?</td><td>kullan\u0131yor musun?</td><td>kullan\u0131yor mu?</td><td>kullan\u0131yor muyuz?</td><td>kullan\u0131yor musunuz?</td><td>kullan\u0131yorlar m\u0131?</td></tr><tr><th rowspan=\"2\" >past</th><th >perfective</th><td>kulland\u0131m m\u0131?</td><td>kulland\u0131n m\u0131?</td><td>kulland\u0131 m\u0131?</td><td>kulland\u0131k m\u0131?</td><td>kulland\u0131n\u0131z m\u0131?</td><td>kulland\u0131lar m\u0131?</td></tr><tr><th >imperfective</th><td>kullan\u0131yor muydum?</td><td>kullan\u0131yor muydun?</td><td>kullan\u0131yor muydu?</td><td>kullan\u0131yor muyduk?</td><td>kullan\u0131yor muydunuz?</td><td>kullan\u0131yorlar m\u0131yd\u0131?</td></tr><tr><th colspan=\"2\" >future</th><td>kullanacak m\u0131y\u0131m?</td><td>kullanacak m\u0131s\u0131n?</td><td>kullanacak m\u0131?</td><td>kullanacak m\u0131y\u0131z?</td><td>kullanacak m\u0131s\u0131n\u0131z?</td><td>kullanacaklar m\u0131?</td></tr><tr><th rowspan=\"3\" >inferential</th><th colspan=\"2\" >perfective</th><td>kullanm\u0131\u015f m\u0131y\u0131m?</td><td>kullanm\u0131\u015f m\u0131s\u0131n?</td><td>kullanm\u0131\u015f m\u0131?</td><td>kullanm\u0131\u015f m\u0131y\u0131z?</td><td>kullanm\u0131\u015f m\u0131s\u0131n\u0131z?</td><td>kullanm\u0131\u015flar m\u0131?</td></tr><tr><th colspan=\"2\" >aorist</th><td>kullan\u0131r m\u0131ym\u0131\u015f\u0131m?</td><td>kullan\u0131r m\u0131ym\u0131\u015fs\u0131n?</td><td>kullan\u0131r m\u0131ym\u0131\u015f?</td><td>kullan\u0131r m\u0131ym\u0131\u015f\u0131z?</td><td>kullan\u0131r m\u0131ym\u0131\u015fs\u0131n\u0131z?</td><td>kullan\u0131rlar m\u0131ym\u0131\u015f?</td></tr><tr><th colspan=\"2\" >imperfective</th><td>kullan\u0131yor muymu\u015fum?</td><td>kullan\u0131yor muymu\u015fsun?</td><td>kullan\u0131yor muymu\u015f?</td><td>kullan\u0131yor muymu\u015fuz?</td><td>kullan\u0131yor muymu\u015fsunuz?</td><td>kullan\u0131yorlar m\u0131ym\u0131\u015f?</td></tr><tr><th rowspan=\"2\" >conditional</th><th colspan=\"2\" >simple</th><td>kullansam m\u0131?</td><td>kullansan m\u0131?</td><td>kullansa m\u0131?</td><td>kullansak m\u0131?</td><td>kullansan\u0131z m\u0131?</td><td>kullansalar m\u0131?</td></tr><tr><th colspan=\"2\" >perfective</th><td>kullansa m\u0131yd\u0131m?</td><td>kullansa m\u0131yd\u0131n?</td><td>kullansa m\u0131yd\u0131?</td><td>kullansa m\u0131yd\u0131k?</td><td>kullansa m\u0131yd\u0131n\u0131z?</td><td>kullansalar m\u0131yd\u0131?</td></tr><tr><th colspan=\"3\" >progressive</th><td>kullanmakta m\u0131y\u0131m?</td><td>kullanmakta m\u0131s\u0131n?</td><td>kullanmakta m\u0131?</td><td>kullanmakta m\u0131y\u0131z?</td><td>kullanmakta m\u0131s\u0131n\u0131z?</td><td>kullanmaktalar m\u0131?</td></tr><tr><th colspan=\"3\" >necessitative</th><td>kullanmal\u0131 m\u0131y\u0131m?</td><td>kullanmal\u0131 m\u0131s\u0131n?</td><td>kullanmal\u0131 m\u0131?</td><td>kullanmal\u0131 m\u0131y\u0131z?</td><td>kullanmal\u0131 m\u0131s\u0131n\u0131z?</td><td>kullanmal\u0131lar m\u0131?</td></tr><tr><th colspan=\"9\"></th></tr><tr><th colspan=\"9\" >Negative declarative</th></tr><tr><th colspan=\"9\"></th></tr><tr><th colspan=\"3\" >infinitive</th><td colspan=\"6\"><span  >kullanmamak</span></td></tr><tr><th rowspan=\"3\" >impersonal participle</th><th colspan=\"2\" >imperfective</th><td colspan=\"6\"><span  >kullanmayan</span></td></tr><tr><th colspan=\"2\" >perfective</th><td colspan=\"6\"><span  >kullanmam\u0131\u015f</span></td></tr><tr><th colspan=\"2\" >prospective</th><td colspan=\"6\"><span  >kullanmayacak</span></td></tr><tr><th rowspan=\"2\" >personal participle</th><th colspan=\"2\" >non-prospective</th><td><span  >kullanmad\u0131\u011f\u0131m</span></td><td><span  >kullanmad\u0131\u011f\u0131n</span></td><td><span  >kullanmad\u0131\u011f\u0131</span></td><td><span  >kullanmad\u0131\u011f\u0131m\u0131z</span></td><td><span  >kullanmad\u0131\u011f\u0131n\u0131z</span></td><td><span  >kullanmad\u0131klar\u0131</span></td></tr><tr><th colspan=\"2\" >prospective</th><td><span  >kullanmayaca\u011f\u0131m</span></td><td><span  >kullanmayaca\u011f\u0131n</span></td><td><span  >kullanmayaca\u011f\u0131</span></td><td><span  >kullanmayaca\u011f\u0131m\u0131z</span></td><td><span  >kullanmayaca\u011f\u0131n\u0131z</span></td><td><span  >kullanmayacaklar\u0131</span></td></tr><tr><th colspan=\"3\" >verbal noun</th><td colspan=\"6\"><span  >kullanmama</span></td></tr><tr><th colspan=\"3\" >way of doing</th><td colspan=\"6\"><span  >kullanmay\u0131\u015f</span></td></tr><tr><th colspan=\"3\" rowspan=\"3\"></th><th colspan=\"3\" >singular</th><th colspan=\"3\" >plural</th></tr><tr><th >1 person</th><th >2 person</th><th >3 person</th><th >1 person</th><th >2 person</th><th >3 person</th></tr><tr><th >ben</th><th >sen</th><th >o</th><th >biz</th><th >siz</th><th >onlar</th></tr><tr><th rowspan=\"5\" >indicative</th><th rowspan=\"2\" >present</th><th >aorist</th><td><span  >kullanmam</span></td><td><span  >kullanmazs\u0131n</span></td><td><span  >kullanmaz</span></td><td><span  >kullanmay\u0131z</span></td><td><span  >kullanmazs\u0131n\u0131z</span></td><td><span  >kullanmazlar</span></td></tr><tr><th >imperfective</th><td><span  >kullanm\u0131yorum</span></td><td><span  >kullanm\u0131yorsun</span></td><td><span  >kullanm\u0131yor</span></td><td><span  >kullanm\u0131yoruz</span></td><td><span  >kullanm\u0131yorsunuz</span></td><td><span  >kullanm\u0131yorlar</span></td></tr><tr><th rowspan=\"2\" >past</th><th >perfective</th><td><span  >kullanmad\u0131m</span></td><td><span  >kullanmad\u0131n</span></td><td><span  >kullanmad\u0131</span></td><td><span  >kullanmad\u0131k</span></td><td><span  >kullanmad\u0131n\u0131z</span></td><td><span  >kullanmad\u0131lar</span></td></tr><tr><th >imperfective</th><td><span  >kullanm\u0131yordum</span></td><td><span  >kullanm\u0131yordun</span></td><td><span  >kullanm\u0131yordu</span></td><td><span  >kullanm\u0131yorduk</span></td><td><span  >kullanm\u0131yordunuz</span></td><td><span  >kullanm\u0131yorlard\u0131</span></td></tr><tr><th colspan=\"2\" >future</th><td><span  >kullanmayaca\u011f\u0131m</span></td><td><span  >kullanmayacaks\u0131n</span></td><td><span  >kullanmayacak</span></td><td><span  >kullanmayaca\u011f\u0131z</span></td><td><span  >kullanmayacaks\u0131n\u0131z</span></td><td><span  >kullanmayacaklar</span></td></tr><tr><th rowspan=\"3\" >inferential</th><th colspan=\"2\" >perfective</th><td><span  >kullanmam\u0131\u015f\u0131m</span></td><td><span  >kullanmam\u0131\u015fs\u0131n</span></td><td><span  >kullanmam\u0131\u015f</span></td><td><span  >kullanmam\u0131\u015f\u0131z</span></td><td><span  >kullanmam\u0131\u015fs\u0131n\u0131z</span></td><td><span  >kullanmam\u0131\u015flar</span></td></tr><tr><th colspan=\"2\" >aorist</th><td><span  >kullanmazm\u0131\u015f\u0131m</span></td><td><span  >kullanmazm\u0131\u015fs\u0131n</span></td><td><span  >kullanmazm\u0131\u015f</span></td><td><span  >kullanmazm\u0131\u015f\u0131z</span></td><td><span  >kullanmazm\u0131\u015fs\u0131n\u0131z</span></td><td><span  >kullanmazlarm\u0131\u015f</span></td></tr><tr><th colspan=\"2\" >imperfective</th><td><span  >kullanm\u0131yormu\u015fum</span></td><td><span  >kullanm\u0131yormu\u015fsun</span></td><td><span  >kullanm\u0131yormu\u015f</span></td><td><span  >kullanm\u0131yormu\u015fuz</span></td><td><span  >kullanm\u0131yormu\u015fsunuz</span></td><td><span  >kullanm\u0131yorlarm\u0131\u015f</span></td></tr><tr><th rowspan=\"2\" >conditional</th><th colspan=\"2\" >simple</th><td><span  >kullanmasam</span></td><td><span  >kullanmasan</span></td><td><span  >kullanmasa</span></td><td><span  >kullanmasak</span></td><td><span  >kullanmasan\u0131z</span></td><td><span  >kullanmasalar</span></td></tr><tr><th colspan=\"2\" >perfective</th><td><span  >kullanmasayd\u0131m</span></td><td><span  >kullanmasayd\u0131n</span></td><td><span  >kullanmasayd\u0131</span></td><td><span  >kullanmasayd\u0131k</span></td><td><span  >kullanmasayd\u0131n\u0131z</span></td><td><span  >kullanmasayd\u0131lar</span></td></tr><tr><th colspan=\"3\" >optative</th><td><span  >kullanmayay\u0131m</span></td><td><span  >kullanmayas\u0131n</span></td><td><span  >kullanmaya</span></td><td><span  >kullanmayal\u0131m</span></td><td><span  >kullanmayas\u0131n\u0131z</span></td><td><span  >kullanmayalar</span></td></tr><tr><th colspan=\"3\" >progressive</th><td><span  >kullanmamaktay\u0131m</span></td><td><span  >kullanmamaktas\u0131n</span></td><td><span  >kullanmamakta</span></td><td><span  >kullanmamaktay\u0131z</span></td><td><span  >kullanmamaktas\u0131n\u0131z</span></td><td><span  >kullanmamaktalar</span></td></tr><tr><th colspan=\"3\" >necessitative</th><td><span  >kullanmamal\u0131y\u0131m</span></td><td><span  >kullanmamal\u0131s\u0131n</span></td><td><span  >kullanmamal\u0131</span></td><td><span  >kullanmamal\u0131y\u0131z</span></td><td><span  >kullanmamal\u0131s\u0131n\u0131z</span></td><td><span  >kullanmamal\u0131lar</span></td></tr><tr><th colspan=\"3\" >imperative</th><td></td><td><span  >kullanma</span></td><td><span  >kullanmas\u0131n</span></td><td></td><td><span  >kullanmay\u0131n</span></td><td><span  >kullanmas\u0131nlar</span></td></tr><tr><th colspan=\"9\"></th></tr><tr><th colspan=\"9\" >Negative interrogative</th></tr><tr><th colspan=\"9\"></th></tr><tr><th colspan=\"3\" rowspan=\"3\"></th><th colspan=\"3\" >singular</th><th colspan=\"3\" >plural</th></tr><tr><th >1 person</th><th >2 person</th><th >3 person</th><th >1 person</th><th >2 person</th><th >3 person</th></tr><tr><th >ben</th><th >sen</th><th >o</th><th >biz</th><th >siz</th><th >onlar</th></tr><tr><th rowspan=\"5\" >indicative</th><th rowspan=\"2\" >present</th><th >aorist</th><td>kullanmaz m\u0131y\u0131m?</td><td>kullanmaz m\u0131s\u0131n?</td><td>kullanmaz m\u0131?</td><td>kullanmaz m\u0131y\u0131z?</td><td>kullanmaz m\u0131s\u0131n\u0131z?</td><td>kullanmazlar m\u0131?</td></tr><tr><th >imperfective</th><td>kullanm\u0131yor muyum?</td><td>kullanm\u0131yor musun?</td><td>kullanm\u0131yor mu?</td><td>kullanm\u0131yor muyuz?</td><td>kullanm\u0131yor musunuz?</td><td>kullanm\u0131yorlar m\u0131?</td></tr><tr><th rowspan=\"2\" >past</th><th >perfective</th><td>kullanmad\u0131m m\u0131?</td><td>kullanmad\u0131n m\u0131?</td><td>kullanmad\u0131 m\u0131?</td><td>kullanmad\u0131k m\u0131?</td><td>kullanmad\u0131n\u0131z m\u0131?</td><td>kullanmad\u0131lar m\u0131?</td></tr><tr><th >imperfective</th><td>kullanm\u0131yor muydum?</td><td>kullanm\u0131yor muydun?</td><td>kullanm\u0131yor muydu?</td><td>kullanm\u0131yor muyduk?</td><td>kullanm\u0131yor muydunuz?</td><td>kullanm\u0131yorlar m\u0131yd\u0131?</td></tr><tr><th colspan=\"2\" >future</th><td>kullanmayacak m\u0131y\u0131m?</td><td>kullanmayacak m\u0131s\u0131n?</td><td>kullanmayacak m\u0131?</td><td>kullanmayacak m\u0131y\u0131z?</td><td>kullanmayacak m\u0131s\u0131n\u0131z?</td><td>kullanmayacaklar m\u0131?</td></tr><tr><th rowspan=\"3\" >inferential</th><th colspan=\"2\" >perfective</th><td>kullanmam\u0131\u015f m\u0131y\u0131m?</td><td>kullanmam\u0131\u015f m\u0131s\u0131n?</td><td>kullanmam\u0131\u015f m\u0131?</td><td>kullanmam\u0131\u015f m\u0131y\u0131z?</td><td>kullanmam\u0131\u015f m\u0131s\u0131n\u0131z?</td><td>kullanmam\u0131\u015flar m\u0131?</td></tr><tr><th colspan=\"2\" >aorist</th><td>kullanmaz m\u0131ym\u0131\u015f\u0131m?</td><td>kullanmaz m\u0131ym\u0131\u015fs\u0131n?</td><td>kullanmaz m\u0131ym\u0131\u015f?</td><td>kullanmaz m\u0131ym\u0131\u015f\u0131z?</td><td>kullanmaz m\u0131ym\u0131\u015fs\u0131n\u0131z?</td><td>kullanmazlar m\u0131ym\u0131\u015f?</td></tr><tr><th colspan=\"2\" >imperfective</th><td>kullanm\u0131yor muymu\u015fum?</td><td>kullanm\u0131yor muymu\u015fsun?</td><td>kullanm\u0131yor muymu\u015f?</td><td>kullanm\u0131yor muymu\u015fuz?</td><td>kullanm\u0131yor muymu\u015fsunuz?</td><td>kullanm\u0131yorlar m\u0131ym\u0131\u015f?</td></tr><tr><th rowspan=\"2\" >conditional</th><th colspan=\"2\" >simple</th><td>kullanmasam m\u0131?</td><td>kullanmasan m\u0131?</td><td>kullanmasa m\u0131?</td><td>kullanmasak m\u0131?</td><td>kullanmasan\u0131z m\u0131?</td><td>kullanmasalar m\u0131?</td></tr><tr><th colspan=\"2\" >perfective</th><td>kullanmasa m\u0131yd\u0131m?</td><td>kullanmasa m\u0131yd\u0131n?</td><td>kullanmasa m\u0131yd\u0131?</td><td>kullanmasa m\u0131yd\u0131k?</td><td>kullanmasa m\u0131yd\u0131n\u0131z?</td><td>kullanmasalar m\u0131yd\u0131?</td></tr><tr><th colspan=\"3\" >progressive</th><td>kullanmamakta m\u0131y\u0131m?</td><td>kullanmamakta m\u0131s\u0131n?</td><td>kullanmamakta m\u0131?</td><td>kullanmamakta m\u0131y\u0131z?</td><td>kullanmamakta m\u0131s\u0131n\u0131z?</td><td>kullanmamaktalar m\u0131?</td></tr><tr><th colspan=\"3\" >necessitative</th><td>kullanmamal\u0131 m\u0131y\u0131m?</td><td>kullanmamal\u0131 m\u0131s\u0131n?</td><td>kullanmamal\u0131 m\u0131?</td><td>kullanmamal\u0131 m\u0131y\u0131z?</td><td>kullanmamal\u0131 m\u0131s\u0131n\u0131z?</td><td>kullanmamal\u0131lar m\u0131?</td></tr></tbody></table>'></iframe>", "girmek": "<iframe srcdoc='Conjugation of girmek (aorist in -<i  >V\u00b2r</i>)<p><i><b>Note:</b> Actual conjugations can be more complex than tables below. Compound forms with the auxiliary <i  >olmak</i> not shown. See also Appendix:Turkish suffixes#Verbs.</i></p><table  style=\"background:#F9F9F9; text-align:center; width:100%\"><tbody><tr><th colspan=\"9\" >Positive declarative</th></tr><tr><th colspan=\"9\"></th></tr><tr><th colspan=\"3\" >infinitive</th><td colspan=\"6\"><span  ><strong >girmek</strong></span></td></tr><tr><th rowspan=\"3\" >impersonal participle</th><th colspan=\"2\" >imperfective</th><td colspan=\"6\"><span  >giren</span></td></tr><tr><th colspan=\"2\" >perfective</th><td colspan=\"6\"><span  >girmi\u015f</span></td></tr><tr><th colspan=\"2\" >prospective</th><td colspan=\"6\"><span  >girecek</span></td></tr><tr><th rowspan=\"2\" >personal participle</th><th colspan=\"2\" >non-prospective</th><td><span  >girdi\u011fim</span></td><td><span  >girdi\u011fin</span></td><td><span  >girdi\u011fi</span></td><td><span  >girdi\u011fimiz</span></td><td><span  >girdi\u011finiz</span></td><td><span  >girdikleri</span></td></tr><tr><th colspan=\"2\" >prospective</th><td><span  >girece\u011fim</span></td><td><span  >girece\u011fin</span></td><td><span  >girece\u011fi</span></td><td><span  >girece\u011fimiz</span></td><td><span  >girece\u011finiz</span></td><td><span  >girecekleri</span></td></tr><tr><th colspan=\"3\" >verbal noun</th><td colspan=\"6\"><span  >girme</span></td></tr><tr><th colspan=\"3\" >way of doing</th><td colspan=\"6\"><span  >giri\u015f</span></td></tr><tr><th colspan=\"3\" rowspan=\"3\"></th><th colspan=\"3\" >singular</th><th colspan=\"3\" >plural</th></tr><tr><th >1 person</th><th >2 person</th><th >3 person</th><th >1 person</th><th >2 person</th><th >3 person</th></tr><tr><th >ben</th><th >sen</th><th >o</th><th >biz</th><th >siz</th><th >onlar</th></tr><tr><th rowspan=\"5\" >indicative</th><th rowspan=\"2\" >present</th><th >aorist</th><td><span  >girerim</span></td><td><span  >girersin</span></td><td><span  >girer</span></td><td><span  >gireriz</span></td><td><span  >girersiniz</span></td><td><span  >girerler</span></td></tr><tr><th >imperfective</th><td><span  >giriyorum</span></td><td><span  >giriyorsun</span></td><td><span  >giriyor</span></td><td><span  >giriyoruz</span></td><td><span  >giriyorsunuz</span></td><td><span  >giriyorlar</span></td></tr><tr><th rowspan=\"2\" >past</th><th >perfective</th><td><span  >girdim</span></td><td><span  >girdin</span></td><td><span  >girdi</span></td><td><span  >girdik</span></td><td><span  >girdiniz</span></td><td><span  >girdiler</span></td></tr><tr><th >imperfective</th><td><span  >giriyordum</span></td><td><span  >giriyordun</span></td><td><span  >giriyordu</span></td><td><span  >giriyorduk</span></td><td><span  >giriyordunuz</span></td><td><span  >giriyorlard\u0131 (or giriyordular)</span></td></tr><tr><th colspan=\"2\" >future</th><td><span  >girece\u011fim</span></td><td><span  >gireceksin</span></td><td><span  >girecek</span></td><td><span  >girece\u011fiz</span></td><td><span  >gireceksiniz</span></td><td><span  >girecekler</span></td></tr><tr><th rowspan=\"3\" >inferential</th><th colspan=\"2\" >perfective</th><td><span  >girmi\u015fim</span></td><td><span  >girmi\u015fsin</span></td><td><span  >girmi\u015f</span></td><td><span  >girmi\u015fiz</span></td><td><span  >girmi\u015fsiniz</span></td><td><span  >girmi\u015fler</span></td></tr><tr><th colspan=\"2\" >aorist</th><td><span  >girermi\u015fim</span></td><td><span  >girermi\u015fsin</span></td><td><span  >girermi\u015f</span></td><td><span  >girermi\u015fiz</span></td><td><span  >girermi\u015fsiniz</span></td><td><span  >girerlermi\u015f (or girermi\u015flar)</span></td></tr><tr><th colspan=\"2\" >imperfective</th><td><span  >giriyormu\u015fum</span></td><td><span  >giriyormu\u015fsun</span></td><td><span  >giriyormu\u015f</span></td><td><span  >giriyormu\u015fuz</span></td><td><span  >giriyormu\u015fsunuz</span></td><td><span  >giriyorlarm\u0131\u015f</span></td></tr><tr><th rowspan=\"2\" >conditional</th><th colspan=\"2\" >simple</th><td><span  >girsem</span></td><td><span  >girsen</span></td><td><span  >girse</span></td><td><span  >girsek</span></td><td><span  >girseniz</span></td><td><span  >girseler</span></td></tr><tr><th colspan=\"2\" >perfective</th><td><span  >girseydim</span></td><td><span  >girseydin</span></td><td><span  >girseydi</span></td><td><span  >girseydik</span></td><td><span  >girseydiniz</span></td><td><span  >girseydiler</span></td></tr><tr><th colspan=\"3\" >optative</th><td><span  >gireyim</span></td><td><span  >giresin</span></td><td><span  >gire</span></td><td><span  >girelim</span></td><td><span  >giresiniz</span></td><td><span  >gireler</span></td></tr><tr><th colspan=\"3\" >progressive</th><td><span  >girmekteyim</span></td><td><span  >girmektesin</span></td><td><span  >girmekte</span></td><td><span  >girmekteyiz</span></td><td><span  >girmektesiniz</span></td><td><span  >girmekteler</span></td></tr><tr><th colspan=\"3\" >necessitative</th><td><span  >girmeliyim</span></td><td><span  >girmelisin</span></td><td><span  >girmeli</span></td><td><span  >girmeliyiz</span></td><td><span  >girmelisiniz</span></td><td><span  >girmeliler</span></td></tr><tr><th colspan=\"3\" >imperative</th><td></td><td><span  >gir</span></td><td><span  >girsin</span></td><td></td><td><span  >girin</span></td><td><span  >girsinler</span></td></tr><tr><th colspan=\"9\"></th></tr><tr><th colspan=\"9\" >Positive interrogative</th></tr><tr><th colspan=\"9\"></th></tr><tr><th colspan=\"3\" rowspan=\"3\"></th><th colspan=\"3\" >singular</th><th colspan=\"3\" >plural</th></tr><tr><th >1 person</th><th >2 person</th><th >3 person</th><th >1 person</th><th >2 person</th><th >3 person</th></tr><tr><th >ben</th><th >sen</th><th >o</th><th >biz</th><th >siz</th><th >onlar</th></tr><tr><th rowspan=\"5\" >indicative</th><th rowspan=\"2\" >present</th><th >aorist</th><td>girer miyim?</td><td>girer misin?</td><td>girer mi?</td><td>girer miyiz?</td><td>girer misiniz?</td><td>girerler mi?</td></tr><tr><th >imperfective</th><td>giriyor muyum?</td><td>giriyor musun?</td><td>giriyor mu?</td><td>giriyor muyuz?</td><td>giriyor musunuz?</td><td>giriyorlar m\u0131?</td></tr><tr><th rowspan=\"2\" >past</th><th >perfective</th><td>girdim mi?</td><td>girdin mi?</td><td>girdi mi?</td><td>girdik mi?</td><td>girdiniz mi?</td><td>girdiler mi?</td></tr><tr><th >imperfective</th><td>giriyor muydum?</td><td>giriyor muydun?</td><td>giriyor muydu?</td><td>giriyor muyduk?</td><td>giriyor muydunuz?</td><td>giriyorlar m\u0131yd\u0131?</td></tr><tr><th colspan=\"2\" >future</th><td>girecek miyim?</td><td>girecek misin?</td><td>girecek mi?</td><td>girecek miyiz?</td><td>girecek misiniz?</td><td>girecekler mi?</td></tr><tr><th rowspan=\"3\" >inferential</th><th colspan=\"2\" >perfective</th><td>girmi\u015f miyim?</td><td>girmi\u015f misin?</td><td>girmi\u015f mi?</td><td>girmi\u015f miyiz?</td><td>girmi\u015f misiniz?</td><td>girmi\u015fler mi?</td></tr><tr><th colspan=\"2\" >aorist</th><td>girer miymi\u015fim?</td><td>girer miymi\u015fsin?</td><td>girer miymi\u015f?</td><td>girer miymi\u015fiz?</td><td>girer miymi\u015fsiniz?</td><td>girerler miymi\u015f?</td></tr><tr><th colspan=\"2\" >imperfective</th><td>giriyor muymu\u015fum?</td><td>giriyor muymu\u015fsun?</td><td>giriyor muymu\u015f?</td><td>giriyor muymu\u015fuz?</td><td>giriyor muymu\u015fsunuz?</td><td>giriyorlar m\u0131ym\u0131\u015f?</td></tr><tr><th rowspan=\"2\" >conditional</th><th colspan=\"2\" >simple</th><td>girsem mi?</td><td>girsen mi?</td><td>girse mi?</td><td>girsek mi?</td><td>girseniz mi?</td><td>girseler mi?</td></tr><tr><th colspan=\"2\" >perfective</th><td>girse miydim?</td><td>girse miydin?</td><td>girse miydi?</td><td>girse miydik?</td><td>girse miydiniz?</td><td>girseler miydi?</td></tr><tr><th colspan=\"3\" >progressive</th><td>girmekte miyim?</td><td>girmekte misin?</td><td>girmekte mi?</td><td>girmekte miyiz?</td><td>girmekte misiniz?</td><td>girmekteler mi?</td></tr><tr><th colspan=\"3\" >necessitative</th><td>girmeli miyim?</td><td>girmeli misin?</td><td>girmeli mi?</td><td>girmeli miyiz?</td><td>girmeli misiniz?</td><td>girmeliler mi?</td></tr><tr><th colspan=\"9\"></th></tr><tr><th colspan=\"9\" >Negative declarative</th></tr><tr><th colspan=\"9\"></th></tr><tr><th colspan=\"3\" >infinitive</th><td colspan=\"6\"><span  >girmemek</span></td></tr><tr><th rowspan=\"3\" >impersonal participle</th><th colspan=\"2\" >imperfective</th><td colspan=\"6\"><span  >girmeyen</span></td></tr><tr><th colspan=\"2\" >perfective</th><td colspan=\"6\"><span  >girmemi\u015f</span></td></tr><tr><th colspan=\"2\" >prospective</th><td colspan=\"6\"><span  >girmeyecek</span></td></tr><tr><th rowspan=\"2\" >personal participle</th><th colspan=\"2\" >non-prospective</th><td><span  >girmedi\u011fim</span></td><td><span  >girmedi\u011fin</span></td><td><span  >girmedi\u011fi</span></td><td><span  >girmedi\u011fimiz</span></td><td><span  >girmedi\u011finiz</span></td><td><span  >girmedikleri</span></td></tr><tr><th colspan=\"2\" >prospective</th><td><span  >girmeyece\u011fim</span></td><td><span  >girmeyece\u011fin</span></td><td><span  >girmeyece\u011fi</span></td><td><span  >girmeyece\u011fimiz</span></td><td><span  >girmeyece\u011finiz</span></td><td><span  >girmeyecekleri</span></td></tr><tr><th colspan=\"3\" >verbal noun</th><td colspan=\"6\"><span  >girmeme</span></td></tr><tr><th colspan=\"3\" >way of doing</th><td colspan=\"6\"><span  >girmeyi\u015f</span></td></tr><tr><th colspan=\"3\" rowspan=\"3\"></th><th colspan=\"3\" >singular</th><th colspan=\"3\" >plural</th></tr><tr><th >1 person</th><th >2 person</th><th >3 person</th><th >1 person</th><th >2 person</th><th >3 person</th></tr><tr><th >ben</th><th >sen</th><th >o</th><th >biz</th><th >siz</th><th >onlar</th></tr><tr><th rowspan=\"5\" >indicative</th><th rowspan=\"2\" >present</th><th >aorist</th><td><span  >girmem</span></td><td><span  >girmezsin</span></td><td><span  >girmez</span></td><td><span  >girmeyiz</span></td><td><span  >girmezsiniz</span></td><td><span  >girmezler</span></td></tr><tr><th >imperfective</th><td><span  >girmiyorum</span></td><td><span  >girmiyorsun</span></td><td><span  >girmiyor</span></td><td><span  >girmiyoruz</span></td><td><span  >girmiyorsunuz</span></td><td><span  >girmiyorlar</span></td></tr><tr><th rowspan=\"2\" >past</th><th >perfective</th><td><span  >girmedim</span></td><td><span  >girmedin</span></td><td><span  >girmedi</span></td><td><span  >girmedik</span></td><td><span  >girmediniz</span></td><td><span  >girmediler</span></td></tr><tr><th >imperfective</th><td><span  >girmiyordum</span></td><td><span  >girmiyordun</span></td><td><span  >girmiyordu</span></td><td><span  >girmiyorduk</span></td><td><span  >girmiyordunuz</span></td><td><span  >girmiyorlard\u0131</span></td></tr><tr><th colspan=\"2\" >future</th><td><span  >girmeyece\u011fim</span></td><td><span  >girmeyeceksin</span></td><td><span  >girmeyecek</span></td><td><span  >girmeyece\u011fiz</span></td><td><span  >girmeyeceksiniz</span></td><td><span  >girmeyecekler</span></td></tr><tr><th rowspan=\"3\" >inferential</th><th colspan=\"2\" >perfective</th><td><span  >girmemi\u015fim</span></td><td><span  >girmemi\u015fsin</span></td><td><span  >girmemi\u015f</span></td><td><span  >girmemi\u015fiz</span></td><td><span  >girmemi\u015fsiniz</span></td><td><span  >girmemi\u015fler</span></td></tr><tr><th colspan=\"2\" >aorist</th><td><span  >girmezmi\u015fim</span></td><td><span  >girmezmi\u015fsin</span></td><td><span  >girmezmi\u015f</span></td><td><span  >girmezmi\u015fiz</span></td><td><span  >girmezmi\u015fsiniz</span></td><td><span  >girmezlermi\u015f</span></td></tr><tr><th colspan=\"2\" >imperfective</th><td><span  >girmiyormu\u015fum</span></td><td><span  >girmiyormu\u015fsun</span></td><td><span  >girmiyormu\u015f</span></td><td><span  >girmiyormu\u015fuz</span></td><td><span  >girmiyormu\u015fsunuz</span></td><td><span  >girmiyorlarm\u0131\u015f</span></td></tr><tr><th rowspan=\"2\" >conditional</th><th colspan=\"2\" >simple</th><td><span  >girmesem</span></td><td><span  >girmesen</span></td><td><span  >girmese</span></td><td><span  >girmesek</span></td><td><span  >girmeseniz</span></td><td><span  >girmeseler</span></td></tr><tr><th colspan=\"2\" >perfective</th><td><span  >girmeseydim</span></td><td><span  >girmeseydin</span></td><td><span  >girmeseydi</span></td><td><span  >girmeseydik</span></td><td><span  >girmeseydiniz</span></td><td><span  >girmeseydiler</span></td></tr><tr><th colspan=\"3\" >optative</th><td><span  >girmeyeyim</span></td><td><span  >girmeyesin</span></td><td><span  >girmeye</span></td><td><span  >girmeyelim</span></td><td><span  >girmeyesiniz</span></td><td><span  >girmeyeler</span></td></tr><tr><th colspan=\"3\" >progressive</th><td><span  >girmemekteyim</span></td><td><span  >girmemektesin</span></td><td><span  >girmemekte</span></td><td><span  >girmemekteyiz</span></td><td><span  >girmemektesiniz</span></td><td><span  >girmemekteler</span></td></tr><tr><th colspan=\"3\" >necessitative</th><td><span  >girmemeliyim</span></td><td><span  >girmemelisin</span></td><td><span  >girmemeli</span></td><td><span  >girmemeliyiz</span></td><td><span  >girmemelisiniz</span></td><td><span  >girmemeliler</span></td></tr><tr><th colspan=\"3\" >imperative</th><td></td><td><span  >girme</span></td><td><span  >girmesin</span></td><td></td><td><span  >girmeyin</span></td><td><span  >girmesinler</span></td></tr><tr><th colspan=\"9\"></th></tr><tr><th colspan=\"9\" >Negative interrogative</th></tr><tr><th colspan=\"9\"></th></tr><tr><th colspan=\"3\" rowspan=\"3\"></th><th colspan=\"3\" >singular</th><th colspan=\"3\" >plural</th></tr><tr><th >1 person</th><th >2 person</th><th >3 person</th><th >1 person</th><th >2 person</th><th >3 person</th></tr><tr><th >ben</th><th >sen</th><th >o</th><th >biz</th><th >siz</th><th >onlar</th></tr><tr><th rowspan=\"5\" >indicative</th><th rowspan=\"2\" >present</th><th >aorist</th><td>girmez miyim?</td><td>girmez misin?</td><td>girmez mi?</td><td>girmez miyiz?</td><td>girmez misiniz?</td><td>girmezler mi?</td></tr><tr><th >imperfective</th><td>girmiyor muyum?</td><td>girmiyor musun?</td><td>girmiyor mu?</td><td>girmiyor muyuz?</td><td>girmiyor musunuz?</td><td>girmiyorlar m\u0131?</td></tr><tr><th rowspan=\"2\" >past</th><th >perfective</th><td>girmedim mi?</td><td>girmedin mi?</td><td>girmedi mi?</td><td>girmedik mi?</td><td>girmediniz mi?</td><td>girmediler mi?</td></tr><tr><th >imperfective</th><td>girmiyor muydum?</td><td>girmiyor muydun?</td><td>girmiyor muydu?</td><td>girmiyor muyduk?</td><td>girmiyor muydunuz?</td><td>girmiyorlar m\u0131yd\u0131?</td></tr><tr><th colspan=\"2\" >future</th><td>girmeyecek miyim?</td><td>girmeyecek misin?</td><td>girmeyecek mi?</td><td>girmeyecek miyiz?</td><td>girmeyecek misiniz?</td><td>girmeyecekler mi?</td></tr><tr><th rowspan=\"3\" >inferential</th><th colspan=\"2\" >perfective</th><td>girmemi\u015f miyim?</td><td>girmemi\u015f misin?</td><td>girmemi\u015f mi?</td><td>girmemi\u015f miyiz?</td><td>girmemi\u015f misiniz?</td><td>girmemi\u015fler mi?</td></tr><tr><th colspan=\"2\" >aorist</th><td>girmez miymi\u015fim?</td><td>girmez miymi\u015fsin?</td><td>girmez miymi\u015f?</td><td>girmez miymi\u015fiz?</td><td>girmez miymi\u015fsiniz?</td><td>girmezler miymi\u015f?</td></tr><tr><th colspan=\"2\" >imperfective</th><td>girmiyor muymu\u015fum?</td><td>girmiyor muymu\u015fsun?</td><td>girmiyor muymu\u015f?</td><td>girmiyor muymu\u015fuz?</td><td>girmiyor muymu\u015fsunuz?</td><td>girmiyorlar m\u0131ym\u0131\u015f?</td></tr><tr><th rowspan=\"2\" >conditional</th><th colspan=\"2\" >simple</th><td>girmesem mi?</td><td>girmesen mi?</td><td>girmese mi?</td><td>girmesek mi?</td><td>girmeseniz mi?</td><td>girmeseler mi?</td></tr><tr><th colspan=\"2\" >perfective</th><td>girmese miydim?</td><td>girmese miydin?</td><td>girmese miydi?</td><td>girmese miydik?</td><td>girmese miydiniz?</td><td>girmeseler miydi?</td></tr><tr><th colspan=\"3\" >progressive</th><td>girmemekte miyim?</td><td>girmemekte misin?</td><td>girmemekte mi?</td><td>girmemekte miyiz?</td><td>girmemekte misiniz?</td><td>girmemekteler mi?</td></tr><tr><th colspan=\"3\" >necessitative</th><td>girmemeli miyim?</td><td>girmemeli misin?</td><td>girmemeli mi?</td><td>girmemeli miyiz?</td><td>girmemeli misiniz?</td><td>girmemeliler mi?</td></tr></tbody></table>'></iframe>", "ka\u00e7mak": "<iframe srcdoc='Conjugation of ka\u00e7mak (aorist in -<i  >V\u00b2r</i>)<p><i><b>Note:</b> Actual conjugations can be more complex than tables below. Compound forms with the auxiliary <i  >olmak</i> not shown. See also Appendix:Turkish suffixes#Verbs.</i></p><table  style=\"background:#F9F9F9; text-align:center; width:100%\"><tbody><tr><th colspan=\"9\" >Positive declarative</th></tr><tr><th colspan=\"9\"></th></tr><tr><th colspan=\"3\" >infinitive</th><td colspan=\"6\"><span  ><strong >ka\u00e7mak</strong></span></td></tr><tr><th rowspan=\"3\" >impersonal participle</th><th colspan=\"2\" >imperfective</th><td colspan=\"6\"><span  >ka\u00e7an</span></td></tr><tr><th colspan=\"2\" >perfective</th><td colspan=\"6\"><span  >ka\u00e7m\u0131\u015f</span></td></tr><tr><th colspan=\"2\" >prospective</th><td colspan=\"6\"><span  >ka\u00e7acak</span></td></tr><tr><th rowspan=\"2\" >personal participle</th><th colspan=\"2\" >non-prospective</th><td><span  >ka\u00e7t\u0131\u011f\u0131m</span></td><td><span  >ka\u00e7t\u0131\u011f\u0131n</span></td><td><span  >ka\u00e7t\u0131\u011f\u0131</span></td><td><span  >ka\u00e7t\u0131\u011f\u0131m\u0131z</span></td><td><span  >ka\u00e7t\u0131\u011f\u0131n\u0131z</span></td><td><span  >ka\u00e7t\u0131klar\u0131</span></td></tr><tr><th colspan=\"2\" >prospective</th><td><span  >ka\u00e7aca\u011f\u0131m</span></td><td><span  >ka\u00e7aca\u011f\u0131n</span></td><td><span  >ka\u00e7aca\u011f\u0131</span></td><td><span  >ka\u00e7aca\u011f\u0131m\u0131z</span></td><td><span  >ka\u00e7aca\u011f\u0131n\u0131z</span></td><td><span  >ka\u00e7acaklar\u0131</span></td></tr><tr><th colspan=\"3\" >verbal noun</th><td colspan=\"6\"><span  >ka\u00e7ma</span></td></tr><tr><th colspan=\"3\" >way of doing</th><td colspan=\"6\"><span  >ka\u00e7\u0131\u015f</span></td></tr><tr><th colspan=\"3\" rowspan=\"3\"></th><th colspan=\"3\" >singular</th><th colspan=\"3\" >plural</th></tr><tr><th >1 person</th><th >2 person</th><th >3 person</th><th >1 person</th><th >2 person</th><th >3 person</th></tr><tr><th >ben</th><th >sen</th><th >o</th><th >biz</th><th >siz</th><th >onlar</th></tr><tr><th rowspan=\"5\" >indicative</th><th rowspan=\"2\" >present</th><th >aorist</th><td><span  >ka\u00e7ar\u0131m</span></td><td><span  >ka\u00e7ars\u0131n</span></td><td><span  >ka\u00e7ar</span></td><td><span  >ka\u00e7ar\u0131z</span></td><td><span  >ka\u00e7ars\u0131n\u0131z</span></td><td><span  >ka\u00e7arlar</span></td></tr><tr><th >imperfective</th><td><span  >ka\u00e7\u0131yorum</span></td><td><span  >ka\u00e7\u0131yorsun</span></td><td><span  >ka\u00e7\u0131yor</span></td><td><span  >ka\u00e7\u0131yoruz</span></td><td><span  >ka\u00e7\u0131yorsunuz</span></td><td><span  >ka\u00e7\u0131yorlar</span></td></tr><tr><th rowspan=\"2\" >past</th><th >perfective</th><td><span  >ka\u00e7t\u0131m</span></td><td><span  >ka\u00e7t\u0131n</span></td><td><span  >ka\u00e7t\u0131</span></td><td><span  >ka\u00e7t\u0131k</span></td><td><span  >ka\u00e7t\u0131n\u0131z</span></td><td><span  >ka\u00e7t\u0131lar</span></td></tr><tr><th >imperfective</th><td><span  >ka\u00e7\u0131yordum</span></td><td><span  >ka\u00e7\u0131yordun</span></td><td><span  >ka\u00e7\u0131yordu</span></td><td><span  >ka\u00e7\u0131yorduk</span></td><td><span  >ka\u00e7\u0131yordunuz</span></td><td><span  >ka\u00e7\u0131yorlard\u0131 (or ka\u00e7\u0131yordular)</span></td></tr><tr><th colspan=\"2\" >future</th><td><span  >ka\u00e7aca\u011f\u0131m</span></td><td><span  >ka\u00e7acaks\u0131n</span></td><td><span  >ka\u00e7acak</span></td><td><span  >ka\u00e7aca\u011f\u0131z</span></td><td><span  >ka\u00e7acaks\u0131n\u0131z</span></td><td><span  >ka\u00e7acaklar</span></td></tr><tr><th rowspan=\"3\" >inferential</th><th colspan=\"2\" >perfective</th><td><span  >ka\u00e7m\u0131\u015f\u0131m</span></td><td><span  >ka\u00e7m\u0131\u015fs\u0131n</span></td><td><span  >ka\u00e7m\u0131\u015f</span></td><td><span  >ka\u00e7m\u0131\u015f\u0131z</span></td><td><span  >ka\u00e7m\u0131\u015fs\u0131n\u0131z</span></td><td><span  >ka\u00e7m\u0131\u015flar</span></td></tr><tr><th colspan=\"2\" >aorist</th><td><span  >ka\u00e7arm\u0131\u015f\u0131m</span></td><td><span  >ka\u00e7arm\u0131\u015fs\u0131n</span></td><td><span  >ka\u00e7arm\u0131\u015f</span></td><td><span  >ka\u00e7arm\u0131\u015f\u0131z</span></td><td><span  >ka\u00e7arm\u0131\u015fs\u0131n\u0131z</span></td><td><span  >ka\u00e7arlarm\u0131\u015f (or ka\u00e7arm\u0131\u015flar)</span></td></tr><tr><th colspan=\"2\" >imperfective</th><td><span  >ka\u00e7\u0131yormu\u015fum</span></td><td><span  >ka\u00e7\u0131yormu\u015fsun</span></td><td><span  >ka\u00e7\u0131yormu\u015f</span></td><td><span  >ka\u00e7\u0131yormu\u015fuz</span></td><td><span  >ka\u00e7\u0131yormu\u015fsunuz</span></td><td><span  >ka\u00e7\u0131yorlarm\u0131\u015f</span></td></tr><tr><th rowspan=\"2\" >conditional</th><th colspan=\"2\" >simple</th><td><span  >ka\u00e7sam</span></td><td><span  >ka\u00e7san</span></td><td><span  >ka\u00e7sa</span></td><td><span  >ka\u00e7sak</span></td><td><span  >ka\u00e7san\u0131z</span></td><td><span  >ka\u00e7salar</span></td></tr><tr><th colspan=\"2\" >perfective</th><td><span  >ka\u00e7sayd\u0131m</span></td><td><span  >ka\u00e7sayd\u0131n</span></td><td><span  >ka\u00e7sayd\u0131</span></td><td><span  >ka\u00e7sayd\u0131k</span></td><td><span  >ka\u00e7sayd\u0131n\u0131z</span></td><td><span  >ka\u00e7sayd\u0131lar</span></td></tr><tr><th colspan=\"3\" >optative</th><td><span  >ka\u00e7ay\u0131m</span></td><td><span  >ka\u00e7as\u0131n</span></td><td><span  >ka\u00e7a</span></td><td><span  >ka\u00e7al\u0131m</span></td><td><span  >ka\u00e7as\u0131n\u0131z</span></td><td><span  >ka\u00e7alar</span></td></tr><tr><th colspan=\"3\" >progressive</th><td><span  >ka\u00e7maktay\u0131m</span></td><td><span  >ka\u00e7maktas\u0131n</span></td><td><span  >ka\u00e7makta</span></td><td><span  >ka\u00e7maktay\u0131z</span></td><td><span  >ka\u00e7maktas\u0131n\u0131z</span></td><td><span  >ka\u00e7maktalar</span></td></tr><tr><th colspan=\"3\" >necessitative</th><td><span  >ka\u00e7mal\u0131y\u0131m</span></td><td><span  >ka\u00e7mal\u0131s\u0131n</span></td><td><span  >ka\u00e7mal\u0131</span></td><td><span  >ka\u00e7mal\u0131y\u0131z</span></td><td><span  >ka\u00e7mal\u0131s\u0131n\u0131z</span></td><td><span  >ka\u00e7mal\u0131lar</span></td></tr><tr><th colspan=\"3\" >imperative</th><td></td><td><span  >ka\u00e7</span></td><td><span  >ka\u00e7s\u0131n</span></td><td></td><td><span  >ka\u00e7\u0131n</span></td><td><span  >ka\u00e7s\u0131nlar</span></td></tr><tr><th colspan=\"9\"></th></tr><tr><th colspan=\"9\" >Positive interrogative</th></tr><tr><th colspan=\"9\"></th></tr><tr><th colspan=\"3\" rowspan=\"3\"></th><th colspan=\"3\" >singular</th><th colspan=\"3\" >plural</th></tr><tr><th >1 person</th><th >2 person</th><th >3 person</th><th >1 person</th><th >2 person</th><th >3 person</th></tr><tr><th >ben</th><th >sen</th><th >o</th><th >biz</th><th >siz</th><th >onlar</th></tr><tr><th rowspan=\"5\" >indicative</th><th rowspan=\"2\" >present</th><th >aorist</th><td>ka\u00e7ar m\u0131y\u0131m?</td><td>ka\u00e7ar m\u0131s\u0131n?</td><td>ka\u00e7ar m\u0131?</td><td>ka\u00e7ar m\u0131y\u0131z?</td><td>ka\u00e7ar m\u0131s\u0131n\u0131z?</td><td>ka\u00e7arlar m\u0131?</td></tr><tr><th >imperfective</th><td>ka\u00e7\u0131yor muyum?</td><td>ka\u00e7\u0131yor musun?</td><td>ka\u00e7\u0131yor mu?</td><td>ka\u00e7\u0131yor muyuz?</td><td>ka\u00e7\u0131yor musunuz?</td><td>ka\u00e7\u0131yorlar m\u0131?</td></tr><tr><th rowspan=\"2\" >past</th><th >perfective</th><td>ka\u00e7t\u0131m m\u0131?</td><td>ka\u00e7t\u0131n m\u0131?</td><td>ka\u00e7t\u0131 m\u0131?</td><td>ka\u00e7t\u0131k m\u0131?</td><td>ka\u00e7t\u0131n\u0131z m\u0131?</td><td>ka\u00e7t\u0131lar m\u0131?</td></tr><tr><th >imperfective</th><td>ka\u00e7\u0131yor muydum?</td><td>ka\u00e7\u0131yor muydun?</td><td>ka\u00e7\u0131yor muydu?</td><td>ka\u00e7\u0131yor muyduk?</td><td>ka\u00e7\u0131yor muydunuz?</td><td>ka\u00e7\u0131yorlar m\u0131yd\u0131?</td></tr><tr><th colspan=\"2\" >future</th><td>ka\u00e7acak m\u0131y\u0131m?</td><td>ka\u00e7acak m\u0131s\u0131n?</td><td>ka\u00e7acak m\u0131?</td><td>ka\u00e7acak m\u0131y\u0131z?</td><td>ka\u00e7acak m\u0131s\u0131n\u0131z?</td><td>ka\u00e7acaklar m\u0131?</td></tr><tr><th rowspan=\"3\" >inferential</th><th colspan=\"2\" >perfective</th><td>ka\u00e7m\u0131\u015f m\u0131y\u0131m?</td><td>ka\u00e7m\u0131\u015f m\u0131s\u0131n?</td><td>ka\u00e7m\u0131\u015f m\u0131?</td><td>ka\u00e7m\u0131\u015f m\u0131y\u0131z?</td><td>ka\u00e7m\u0131\u015f m\u0131s\u0131n\u0131z?</td><td>ka\u00e7m\u0131\u015flar m\u0131?</td></tr><tr><th colspan=\"2\" >aorist</th><td>ka\u00e7ar m\u0131ym\u0131\u015f\u0131m?</td><td>ka\u00e7ar m\u0131ym\u0131\u015fs\u0131n?</td><td>ka\u00e7ar m\u0131ym\u0131\u015f?</td><td>ka\u00e7ar m\u0131ym\u0131\u015f\u0131z?</td><td>ka\u00e7ar m\u0131ym\u0131\u015fs\u0131n\u0131z?</td><td>ka\u00e7arlar m\u0131ym\u0131\u015f?</td></tr><tr><th colspan=\"2\" >imperfective</th><td>ka\u00e7\u0131yor muymu\u015fum?</td><td>ka\u00e7\u0131yor muymu\u015fsun?</td><td>ka\u00e7\u0131yor muymu\u015f?</td><td>ka\u00e7\u0131yor muymu\u015fuz?</td><td>ka\u00e7\u0131yor muymu\u015fsunuz?</td><td>ka\u00e7\u0131yorlar m\u0131ym\u0131\u015f?</td></tr><tr><th rowspan=\"2\" >conditional</th><th colspan=\"2\" >simple</th><td>ka\u00e7sam m\u0131?</td><td>ka\u00e7san m\u0131?</td><td>ka\u00e7sa m\u0131?</td><td>ka\u00e7sak m\u0131?</td><td>ka\u00e7san\u0131z m\u0131?</td><td>ka\u00e7salar m\u0131?</td></tr><tr><th colspan=\"2\" >perfective</th><td>ka\u00e7sa m\u0131yd\u0131m?</td><td>ka\u00e7sa m\u0131yd\u0131n?</td><td>ka\u00e7sa m\u0131yd\u0131?</td><td>ka\u00e7sa m\u0131yd\u0131k?</td><td>ka\u00e7sa m\u0131yd\u0131n\u0131z?</td><td>ka\u00e7salar m\u0131yd\u0131?</td></tr><tr><th colspan=\"3\" >progressive</th><td>ka\u00e7makta m\u0131y\u0131m?</td><td>ka\u00e7makta m\u0131s\u0131n?</td><td>ka\u00e7makta m\u0131?</td><td>ka\u00e7makta m\u0131y\u0131z?</td><td>ka\u00e7makta m\u0131s\u0131n\u0131z?</td><td>ka\u00e7maktalar m\u0131?</td></tr><tr><th colspan=\"3\" >necessitative</th><td>ka\u00e7mal\u0131 m\u0131y\u0131m?</td><td>ka\u00e7mal\u0131 m\u0131s\u0131n?</td><td>ka\u00e7mal\u0131 m\u0131?</td><td>ka\u00e7mal\u0131 m\u0131y\u0131z?</td><td>ka\u00e7mal\u0131 m\u0131s\u0131n\u0131z?</td><td>ka\u00e7mal\u0131lar m\u0131?</td></tr><tr><th colspan=\"9\"></th></tr><tr><th colspan=\"9\" >Negative declarative</th></tr><tr><th colspan=\"9\"></th></tr><tr><th colspan=\"3\" >infinitive</th><td colspan=\"6\"><span  >ka\u00e7mamak</span></td></tr><tr><th rowspan=\"3\" >impersonal participle</th><th colspan=\"2\" >imperfective</th><td colspan=\"6\"><span  >ka\u00e7mayan</span></td></tr><tr><th colspan=\"2\" >perfective</th><td colspan=\"6\"><span  >ka\u00e7mam\u0131\u015f</span></td></tr><tr><th colspan=\"2\" >prospective</th><td colspan=\"6\"><span  >ka\u00e7mayacak</span></td></tr><tr><th rowspan=\"2\" >personal participle</th><th colspan=\"2\" >non-prospective</th><td><span  >ka\u00e7mad\u0131\u011f\u0131m</span></td><td><span  >ka\u00e7mad\u0131\u011f\u0131n</span></td><td><span  >ka\u00e7mad\u0131\u011f\u0131</span></td><td><span  >ka\u00e7mad\u0131\u011f\u0131m\u0131z</span></td><td><span  >ka\u00e7mad\u0131\u011f\u0131n\u0131z</span></td><td><span  >ka\u00e7mad\u0131klar\u0131</span></td></tr><tr><th colspan=\"2\" >prospective</th><td><span  >ka\u00e7mayaca\u011f\u0131m</span></td><td><span  >ka\u00e7mayaca\u011f\u0131n</span></td><td><span  >ka\u00e7mayaca\u011f\u0131</span></td><td><span  >ka\u00e7mayaca\u011f\u0131m\u0131z</span></td><td><span  >ka\u00e7mayaca\u011f\u0131n\u0131z</span></td><td><span  >ka\u00e7mayacaklar\u0131</span></td></tr><tr><th colspan=\"3\" >verbal noun</th><td colspan=\"6\"><span  >ka\u00e7mama</span></td></tr><tr><th colspan=\"3\" >way of doing</th><td colspan=\"6\"><span  >ka\u00e7may\u0131\u015f</span></td></tr><tr><th colspan=\"3\" rowspan=\"3\"></th><th colspan=\"3\" >singular</th><th colspan=\"3\" >plural</th></tr><tr><th >1 person</th><th >2 person</th><th >3 person</th><th >1 person</th><th >2 person</th><th >3 person</th></tr><tr><th >ben</th><th >sen</th><th >o</th><th >biz</th><th >siz</th><th >onlar</th></tr><tr><th rowspan=\"5\" >indicative</th><th rowspan=\"2\" >present</th><th >aorist</th><td><span  >ka\u00e7mam</span></td><td><span  >ka\u00e7mazs\u0131n</span></td><td><span  >ka\u00e7maz</span></td><td><span  >ka\u00e7may\u0131z</span></td><td><span  >ka\u00e7mazs\u0131n\u0131z</span></td><td><span  >ka\u00e7mazlar</span></td></tr><tr><th >imperfective</th><td><span  >ka\u00e7m\u0131yorum</span></td><td><span  >ka\u00e7m\u0131yorsun</span></td><td><span  >ka\u00e7m\u0131yor</span></td><td><span  >ka\u00e7m\u0131yoruz</span></td><td><span  >ka\u00e7m\u0131yorsunuz</span></td><td><span  >ka\u00e7m\u0131yorlar</span></td></tr><tr><th rowspan=\"2\" >past</th><th >perfective</th><td><span  >ka\u00e7mad\u0131m</span></td><td><span  >ka\u00e7mad\u0131n</span></td><td><span  >ka\u00e7mad\u0131</span></td><td><span  >ka\u00e7mad\u0131k</span></td><td><span  >ka\u00e7mad\u0131n\u0131z</span></td><td><span  >ka\u00e7mad\u0131lar</span></td></tr><tr><th >imperfective</th><td><span  >ka\u00e7m\u0131yordum</span></td><td><span  >ka\u00e7m\u0131yordun</span></td><td><span  >ka\u00e7m\u0131yordu</span></td><td><span  >ka\u00e7m\u0131yorduk</span></td><td><span  >ka\u00e7m\u0131yordunuz</span></td><td><span  >ka\u00e7m\u0131yorlard\u0131</span></td></tr><tr><th colspan=\"2\" >future</th><td><span  >ka\u00e7mayaca\u011f\u0131m</span></td><td><span  >ka\u00e7mayacaks\u0131n</span></td><td><span  >ka\u00e7mayacak</span></td><td><span  >ka\u00e7mayaca\u011f\u0131z</span></td><td><span  >ka\u00e7mayacaks\u0131n\u0131z</span></td><td><span  >ka\u00e7mayacaklar</span></td></tr><tr><th rowspan=\"3\" >inferential</th><th colspan=\"2\" >perfective</th><td><span  >ka\u00e7mam\u0131\u015f\u0131m</span></td><td><span  >ka\u00e7mam\u0131\u015fs\u0131n</span></td><td><span  >ka\u00e7mam\u0131\u015f</span></td><td><span  >ka\u00e7mam\u0131\u015f\u0131z</span></td><td><span  >ka\u00e7mam\u0131\u015fs\u0131n\u0131z</span></td><td><span  >ka\u00e7mam\u0131\u015flar</span></td></tr><tr><th colspan=\"2\" >aorist</th><td><span  >ka\u00e7mazm\u0131\u015f\u0131m</span></td><td><span  >ka\u00e7mazm\u0131\u015fs\u0131n</span></td><td><span  >ka\u00e7mazm\u0131\u015f</span></td><td><span  >ka\u00e7mazm\u0131\u015f\u0131z</span></td><td><span  >ka\u00e7mazm\u0131\u015fs\u0131n\u0131z</span></td><td><span  >ka\u00e7mazlarm\u0131\u015f</span></td></tr><tr><th colspan=\"2\" >imperfective</th><td><span  >ka\u00e7m\u0131yormu\u015fum</span></td><td><span  >ka\u00e7m\u0131yormu\u015fsun</span></td><td><span  >ka\u00e7m\u0131yormu\u015f</span></td><td><span  >ka\u00e7m\u0131yormu\u015fuz</span></td><td><span  >ka\u00e7m\u0131yormu\u015fsunuz</span></td><td><span  >ka\u00e7m\u0131yorlarm\u0131\u015f</span></td></tr><tr><th rowspan=\"2\" >conditional</th><th colspan=\"2\" >simple</th><td><span  >ka\u00e7masam</span></td><td><span  >ka\u00e7masan</span></td><td><span  >ka\u00e7masa</span></td><td><span  >ka\u00e7masak</span></td><td><span  >ka\u00e7masan\u0131z</span></td><td><span  >ka\u00e7masalar</span></td></tr><tr><th colspan=\"2\" >perfective</th><td><span  >ka\u00e7masayd\u0131m</span></td><td><span  >ka\u00e7masayd\u0131n</span></td><td><span  >ka\u00e7masayd\u0131</span></td><td><span  >ka\u00e7masayd\u0131k</span></td><td><span  >ka\u00e7masayd\u0131n\u0131z</span></td><td><span  >ka\u00e7masayd\u0131lar</span></td></tr><tr><th colspan=\"3\" >optative</th><td><span  >ka\u00e7mayay\u0131m</span></td><td><span  >ka\u00e7mayas\u0131n</span></td><td><span  >ka\u00e7maya</span></td><td><span  >ka\u00e7mayal\u0131m</span></td><td><span  >ka\u00e7mayas\u0131n\u0131z</span></td><td><span  >ka\u00e7mayalar</span></td></tr><tr><th colspan=\"3\" >progressive</th><td><span  >ka\u00e7mamaktay\u0131m</span></td><td><span  >ka\u00e7mamaktas\u0131n</span></td><td><span  >ka\u00e7mamakta</span></td><td><span  >ka\u00e7mamaktay\u0131z</span></td><td><span  >ka\u00e7mamaktas\u0131n\u0131z</span></td><td><span  >ka\u00e7mamaktalar</span></td></tr><tr><th colspan=\"3\" >necessitative</th><td><span  >ka\u00e7mamal\u0131y\u0131m</span></td><td><span  >ka\u00e7mamal\u0131s\u0131n</span></td><td><span  >ka\u00e7mamal\u0131</span></td><td><span  >ka\u00e7mamal\u0131y\u0131z</span></td><td><span  >ka\u00e7mamal\u0131s\u0131n\u0131z</span></td><td><span  >ka\u00e7mamal\u0131lar</span></td></tr><tr><th colspan=\"3\" >imperative</th><td></td><td><span  >ka\u00e7ma</span></td><td><span  >ka\u00e7mas\u0131n</span></td><td></td><td><span  >ka\u00e7may\u0131n</span></td><td><span  >ka\u00e7mas\u0131nlar</span></td></tr><tr><th colspan=\"9\"></th></tr><tr><th colspan=\"9\" >Negative interrogative</th></tr><tr><th colspan=\"9\"></th></tr><tr><th colspan=\"3\" rowspan=\"3\"></th><th colspan=\"3\" >singular</th><th colspan=\"3\" >plural</th></tr><tr><th >1 person</th><th >2 person</th><th >3 person</th><th >1 person</th><th >2 person</th><th >3 person</th></tr><tr><th >ben</th><th >sen</th><th >o</th><th >biz</th><th >siz</th><th >onlar</th></tr><tr><th rowspan=\"5\" >indicative</th><th rowspan=\"2\" >present</th><th >aorist</th><td>ka\u00e7maz m\u0131y\u0131m?</td><td>ka\u00e7maz m\u0131s\u0131n?</td><td>ka\u00e7maz m\u0131?</td><td>ka\u00e7maz m\u0131y\u0131z?</td><td>ka\u00e7maz m\u0131s\u0131n\u0131z?</td><td>ka\u00e7mazlar m\u0131?</td></tr><tr><th >imperfective</th><td>ka\u00e7m\u0131yor muyum?</td><td>ka\u00e7m\u0131yor musun?</td><td>ka\u00e7m\u0131yor mu?</td><td>ka\u00e7m\u0131yor muyuz?</td><td>ka\u00e7m\u0131yor musunuz?</td><td>ka\u00e7m\u0131yorlar m\u0131?</td></tr><tr><th rowspan=\"2\" >past</th><th >perfective</th><td>ka\u00e7mad\u0131m m\u0131?</td><td>ka\u00e7mad\u0131n m\u0131?</td><td>ka\u00e7mad\u0131 m\u0131?</td><td>ka\u00e7mad\u0131k m\u0131?</td><td>ka\u00e7mad\u0131n\u0131z m\u0131?</td><td>ka\u00e7mad\u0131lar m\u0131?</td></tr><tr><th >imperfective</th><td>ka\u00e7m\u0131yor muydum?</td><td>ka\u00e7m\u0131yor muydun?</td><td>ka\u00e7m\u0131yor muydu?</td><td>ka\u00e7m\u0131yor muyduk?</td><td>ka\u00e7m\u0131yor muydunuz?</td><td>ka\u00e7m\u0131yorlar m\u0131yd\u0131?</td></tr><tr><th colspan=\"2\" >future</th><td>ka\u00e7mayacak m\u0131y\u0131m?</td><td>ka\u00e7mayacak m\u0131s\u0131n?</td><td>ka\u00e7mayacak m\u0131?</td><td>ka\u00e7mayacak m\u0131y\u0131z?</td><td>ka\u00e7mayacak m\u0131s\u0131n\u0131z?</td><td>ka\u00e7mayacaklar m\u0131?</td></tr><tr><th rowspan=\"3\" >inferential</th><th colspan=\"2\" >perfective</th><td>ka\u00e7mam\u0131\u015f m\u0131y\u0131m?</td><td>ka\u00e7mam\u0131\u015f m\u0131s\u0131n?</td><td>ka\u00e7mam\u0131\u015f m\u0131?</td><td>ka\u00e7mam\u0131\u015f m\u0131y\u0131z?</td><td>ka\u00e7mam\u0131\u015f m\u0131s\u0131n\u0131z?</td><td>ka\u00e7mam\u0131\u015flar m\u0131?</td></tr><tr><th colspan=\"2\" >aorist</th><td>ka\u00e7maz m\u0131ym\u0131\u015f\u0131m?</td><td>ka\u00e7maz m\u0131ym\u0131\u015fs\u0131n?</td><td>ka\u00e7maz m\u0131ym\u0131\u015f?</td><td>ka\u00e7maz m\u0131ym\u0131\u015f\u0131z?</td><td>ka\u00e7maz m\u0131ym\u0131\u015fs\u0131n\u0131z?</td><td>ka\u00e7mazlar m\u0131ym\u0131\u015f?</td></tr><tr><th colspan=\"2\" >imperfective</th><td>ka\u00e7m\u0131yor muymu\u015fum?</td><td>ka\u00e7m\u0131yor muymu\u015fsun?</td><td>ka\u00e7m\u0131yor muymu\u015f?</td><td>ka\u00e7m\u0131yor muymu\u015fuz?</td><td>ka\u00e7m\u0131yor muymu\u015fsunuz?</td><td>ka\u00e7m\u0131yorlar m\u0131ym\u0131\u015f?</td></tr><tr><th rowspan=\"2\" >conditional</th><th colspan=\"2\" >simple</th><td>ka\u00e7masam m\u0131?</td><td>ka\u00e7masan m\u0131?</td><td>ka\u00e7masa m\u0131?</td><td>ka\u00e7masak m\u0131?</td><td>ka\u00e7masan\u0131z m\u0131?</td><td>ka\u00e7masalar m\u0131?</td></tr><tr><th colspan=\"2\" >perfective</th><td>ka\u00e7masa m\u0131yd\u0131m?</td><td>ka\u00e7masa m\u0131yd\u0131n?</td><td>ka\u00e7masa m\u0131yd\u0131?</td><td>ka\u00e7masa m\u0131yd\u0131k?</td><td>ka\u00e7masa m\u0131yd\u0131n\u0131z?</td><td>ka\u00e7masalar m\u0131yd\u0131?</td></tr><tr><th colspan=\"3\" >progressive</th><td>ka\u00e7mamakta m\u0131y\u0131m?</td><td>ka\u00e7mamakta m\u0131s\u0131n?</td><td>ka\u00e7mamakta m\u0131?</td><td>ka\u00e7mamakta m\u0131y\u0131z?</td><td>ka\u00e7mamakta m\u0131s\u0131n\u0131z?</td><td>ka\u00e7mamaktalar m\u0131?</td></tr><tr><th colspan=\"3\" >necessitative</th><td>ka\u00e7mamal\u0131 m\u0131y\u0131m?</td><td>ka\u00e7mamal\u0131 m\u0131s\u0131n?</td><td>ka\u00e7mamal\u0131 m\u0131?</td><td>ka\u00e7mamal\u0131 m\u0131y\u0131z?</td><td>ka\u00e7mamal\u0131 m\u0131s\u0131n\u0131z?</td><td>ka\u00e7mamal\u0131lar m\u0131?</td></tr></tbody></table>'></iframe>", "kurmak": "<iframe srcdoc='Conjugation of kurmak (aorist in -<i  >V\u00b2r</i>)<p><i><b>Note:</b> Actual conjugations can be more complex than tables below. Compound forms with the auxiliary <i  >olmak</i> not shown. See also Appendix:Turkish suffixes#Verbs.</i></p><table  style=\"background:#F9F9F9; text-align:center; width:100%\"><tbody><tr><th colspan=\"9\" >Positive declarative</th></tr><tr><th colspan=\"9\"></th></tr><tr><th colspan=\"3\" >infinitive</th><td colspan=\"6\"><span  ><strong >kurmak</strong></span></td></tr><tr><th rowspan=\"3\" >impersonal participle</th><th colspan=\"2\" >imperfective</th><td colspan=\"6\"><span  >kuran</span></td></tr><tr><th colspan=\"2\" >perfective</th><td colspan=\"6\"><span  >kurmu\u015f</span></td></tr><tr><th colspan=\"2\" >prospective</th><td colspan=\"6\"><span  >kuracak</span></td></tr><tr><th rowspan=\"2\" >personal participle</th><th colspan=\"2\" >non-prospective</th><td><span  >kurdu\u011fum</span></td><td><span  >kurdu\u011fun</span></td><td><span  >kurdu\u011fu</span></td><td><span  >kurdu\u011fumuz</span></td><td><span  >kurdu\u011funuz</span></td><td><span  >kurduklar\u0131</span></td></tr><tr><th colspan=\"2\" >prospective</th><td><span  >kuraca\u011f\u0131m</span></td><td><span  >kuraca\u011f\u0131n</span></td><td><span  >kuraca\u011f\u0131</span></td><td><span  >kuraca\u011f\u0131m\u0131z</span></td><td><span  >kuraca\u011f\u0131n\u0131z</span></td><td><span  >kuracaklar\u0131</span></td></tr><tr><th colspan=\"3\" >verbal noun</th><td colspan=\"6\"><span  >kurma</span></td></tr><tr><th colspan=\"3\" >way of doing</th><td colspan=\"6\"><span  >kuru\u015f</span></td></tr><tr><th colspan=\"3\" rowspan=\"3\"></th><th colspan=\"3\" >singular</th><th colspan=\"3\" >plural</th></tr><tr><th >1 person</th><th >2 person</th><th >3 person</th><th >1 person</th><th >2 person</th><th >3 person</th></tr><tr><th >ben</th><th >sen</th><th >o</th><th >biz</th><th >siz</th><th >onlar</th></tr><tr><th rowspan=\"5\" >indicative</th><th rowspan=\"2\" >present</th><th >aorist</th><td><span  >kurar\u0131m</span></td><td><span  >kurars\u0131n</span></td><td><span  >kurar</span></td><td><span  >kurar\u0131z</span></td><td><span  >kurars\u0131n\u0131z</span></td><td><span  >kurarlar</span></td></tr><tr><th >imperfective</th><td><span  >kuruyorum</span></td><td><span  >kuruyorsun</span></td><td><span  >kuruyor</span></td><td><span  >kuruyoruz</span></td><td><span  >kuruyorsunuz</span></td><td><span  >kuruyorlar</span></td></tr><tr><th rowspan=\"2\" >past</th><th >perfective</th><td><span  >kurdum</span></td><td><span  >kurdun</span></td><td><span  >kurdu</span></td><td><span  >kurduk</span></td><td><span  >kurdunuz</span></td><td><span  >kurdular</span></td></tr><tr><th >imperfective</th><td><span  >kuruyordum</span></td><td><span  >kuruyordun</span></td><td><span  >kuruyordu</span></td><td><span  >kuruyorduk</span></td><td><span  >kuruyordunuz</span></td><td><span  >kuruyorlard\u0131 (or kuruyordular)</span></td></tr><tr><th colspan=\"2\" >future</th><td><span  >kuraca\u011f\u0131m</span></td><td><span  >kuracaks\u0131n</span></td><td><span  >kuracak</span></td><td><span  >kuraca\u011f\u0131z</span></td><td><span  >kuracaks\u0131n\u0131z</span></td><td><span  >kuracaklar</span></td></tr><tr><th rowspan=\"3\" >inferential</th><th colspan=\"2\" >perfective</th><td><span  >kurm\u0131\u015f\u0131m</span></td><td><span  >kurm\u0131\u015fs\u0131n</span></td><td><span  >kurm\u0131\u015f</span></td><td><span  >kurm\u0131\u015f\u0131z</span></td><td><span  >kurm\u0131\u015fs\u0131nuz</span></td><td><span  >kurm\u0131\u015flar</span></td></tr><tr><th colspan=\"2\" >aorist</th><td><span  >kurarm\u0131\u015f\u0131m</span></td><td><span  >kurarm\u0131\u015fs\u0131n</span></td><td><span  >kurarm\u0131\u015f</span></td><td><span  >kurarm\u0131\u015f\u0131z</span></td><td><span  >kurarm\u0131\u015fs\u0131n\u0131z</span></td><td><span  >kurarlarm\u0131\u015f (or kurarm\u0131\u015flar)</span></td></tr><tr><th colspan=\"2\" >imperfective</th><td><span  >kuruyormu\u015fum</span></td><td><span  >kuruyormu\u015fsun</span></td><td><span  >kuruyormu\u015f</span></td><td><span  >kuruyormu\u015fuz</span></td><td><span  >kuruyormu\u015fsunuz</span></td><td><span  >kuruyorlarm\u0131\u015f</span></td></tr><tr><th rowspan=\"2\" >conditional</th><th colspan=\"2\" >simple</th><td><span  >kursam</span></td><td><span  >kursan</span></td><td><span  >kursa</span></td><td><span  >kursak</span></td><td><span  >kursan\u0131z</span></td><td><span  >kursalar</span></td></tr><tr><th colspan=\"2\" >perfective</th><td><span  >kursayd\u0131m</span></td><td><span  >kursayd\u0131n</span></td><td><span  >kursayd\u0131</span></td><td><span  >kursayd\u0131k</span></td><td><span  >kursayd\u0131n\u0131z</span></td><td><span  >kursayd\u0131lar</span></td></tr><tr><th colspan=\"3\" >optative</th><td><span  >kuray\u0131m</span></td><td><span  >kuras\u0131n</span></td><td><span  >kura</span></td><td><span  >kural\u0131m</span></td><td><span  >kuras\u0131n\u0131z</span></td><td><span  >kuralar</span></td></tr><tr><th colspan=\"3\" >progressive</th><td><span  >kurmaktay\u0131m</span></td><td><span  >kurmaktas\u0131n</span></td><td><span  >kurmakta</span></td><td><span  >kurmaktay\u0131z</span></td><td><span  >kurmaktas\u0131n\u0131z</span></td><td><span  >kurmaktalar</span></td></tr><tr><th colspan=\"3\" >necessitative</th><td><span  >kurmal\u0131y\u0131m</span></td><td><span  >kurmal\u0131s\u0131n</span></td><td><span  >kurmal\u0131</span></td><td><span  >kurmal\u0131y\u0131z</span></td><td><span  >kurmal\u0131s\u0131n\u0131z</span></td><td><span  >kurmal\u0131lar</span></td></tr><tr><th colspan=\"3\" >imperative</th><td></td><td><span  >kur</span></td><td><span  >kursun</span></td><td></td><td><span  >kurun</span></td><td><span  >kursunlar</span></td></tr><tr><th colspan=\"9\"></th></tr><tr><th colspan=\"9\" >Positive interrogative</th></tr><tr><th colspan=\"9\"></th></tr><tr><th colspan=\"3\" rowspan=\"3\"></th><th colspan=\"3\" >singular</th><th colspan=\"3\" >plural</th></tr><tr><th >1 person</th><th >2 person</th><th >3 person</th><th >1 person</th><th >2 person</th><th >3 person</th></tr><tr><th >ben</th><th >sen</th><th >o</th><th >biz</th><th >siz</th><th >onlar</th></tr><tr><th rowspan=\"5\" >indicative</th><th rowspan=\"2\" >present</th><th >aorist</th><td>kurar m\u0131y\u0131m?</td><td>kurar m\u0131s\u0131n?</td><td>kurar m\u0131?</td><td>kurar m\u0131y\u0131z?</td><td>kurar m\u0131s\u0131n\u0131z?</td><td>kurarlar m\u0131?</td></tr><tr><th >imperfective</th><td>kuruyor muyum?</td><td>kuruyor musun?</td><td>kuruyor mu?</td><td>kuruyor muyuz?</td><td>kuruyor musunuz?</td><td>kuruyorlar m\u0131?</td></tr><tr><th rowspan=\"2\" >past</th><th >perfective</th><td>kurdum mu?</td><td>kurdun mu?</td><td>kurdu mu?</td><td>kurduk mu?</td><td>kurdunuz mu?</td><td>kurdular m\u0131?</td></tr><tr><th >imperfective</th><td>kuruyor muydum?</td><td>kuruyor muydun?</td><td>kuruyor muydu?</td><td>kuruyor muyduk?</td><td>kuruyor muydunuz?</td><td>kuruyorlar m\u0131yd\u0131?</td></tr><tr><th colspan=\"2\" >future</th><td>kuracak m\u0131y\u0131m?</td><td>kuracak m\u0131s\u0131n?</td><td>kuracak m\u0131?</td><td>kuracak m\u0131y\u0131z?</td><td>kuracak m\u0131s\u0131n\u0131z?</td><td>kuracaklar m\u0131?</td></tr><tr><th rowspan=\"3\" >inferential</th><th colspan=\"2\" >perfective</th><td>kurmu\u015f muyum?</td><td>kurmu\u015f musun?</td><td>kurmu\u015f mu?</td><td>kurmu\u015f muyuz?</td><td>kurmu\u015f musunuz?</td><td>kurmu\u015flar m\u0131?</td></tr><tr><th colspan=\"2\" >aorist</th><td>kurar m\u0131ymu\u015f\u0131m?</td><td>kurar m\u0131ymu\u015fs\u0131n?</td><td>kurar m\u0131ymu\u015f?</td><td>kurar m\u0131ymu\u015f\u0131z?</td><td>kurar m\u0131ymu\u015fs\u0131n\u0131z?</td><td>kurarlar m\u0131ym\u0131\u015f?</td></tr><tr><th colspan=\"2\" >imperfective</th><td>kuruyor muymu\u015fum?</td><td>kuruyor muymu\u015fsun?</td><td>kuruyor muymu\u015f?</td><td>kuruyor muymu\u015fuz?</td><td>kuruyor muymu\u015fsunuz?</td><td>kuruyorlar m\u0131ym\u0131\u015f?</td></tr><tr><th rowspan=\"2\" >conditional</th><th colspan=\"2\" >simple</th><td>kursam m\u0131?</td><td>kursan m\u0131?</td><td>kursa m\u0131?</td><td>kursak m\u0131?</td><td>kursan\u0131z m\u0131?</td><td>kursalar m\u0131?</td></tr><tr><th colspan=\"2\" >perfective</th><td>kursa m\u0131yd\u0131m?</td><td>kursa m\u0131yd\u0131n?</td><td>kursa m\u0131yd\u0131?</td><td>kursa m\u0131yd\u0131k?</td><td>kursa m\u0131yd\u0131n\u0131z?</td><td>kursalar m\u0131yd\u0131?</td></tr><tr><th colspan=\"3\" >progressive</th><td>kurmakta m\u0131y\u0131m?</td><td>kurmakta m\u0131s\u0131n?</td><td>kurmakta m\u0131?</td><td>kurmakta m\u0131y\u0131z?</td><td>kurmakta m\u0131s\u0131n\u0131z?</td><td>kurmaktalar m\u0131?</td></tr><tr><th colspan=\"3\" >necessitative</th><td>kurmal\u0131 m\u0131y\u0131m?</td><td>kurmal\u0131 m\u0131s\u0131n?</td><td>kurmal\u0131 m\u0131?</td><td>kurmal\u0131 m\u0131y\u0131z?</td><td>kurmal\u0131 m\u0131s\u0131n\u0131z?</td><td>kurmal\u0131lar m\u0131?</td></tr><tr><th colspan=\"9\"></th></tr><tr><th colspan=\"9\" >Negative declarative</th></tr><tr><th colspan=\"9\"></th></tr><tr><th colspan=\"3\" >infinitive</th><td colspan=\"6\"><span  >kurmamak</span></td></tr><tr><th rowspan=\"3\" >impersonal participle</th><th colspan=\"2\" >imperfective</th><td colspan=\"6\"><span  >kurmayan</span></td></tr><tr><th colspan=\"2\" >perfective</th><td colspan=\"6\"><span  >kurmam\u0131\u015f</span></td></tr><tr><th colspan=\"2\" >prospective</th><td colspan=\"6\"><span  >kurmayacak</span></td></tr><tr><th rowspan=\"2\" >personal participle</th><th colspan=\"2\" >non-prospective</th><td><span  >kurmad\u0131\u011f\u0131m</span></td><td><span  >kurmad\u0131\u011f\u0131n</span></td><td><span  >kurmad\u0131\u011f\u0131</span></td><td><span  >kurmad\u0131\u011f\u0131m\u0131z</span></td><td><span  >kurmad\u0131\u011f\u0131n\u0131z</span></td><td><span  >kurmad\u0131klar\u0131</span></td></tr><tr><th colspan=\"2\" >prospective</th><td><span  >kurmayaca\u011f\u0131m</span></td><td><span  >kurmayaca\u011f\u0131n</span></td><td><span  >kurmayaca\u011f\u0131</span></td><td><span  >kurmayaca\u011f\u0131m\u0131z</span></td><td><span  >kurmayaca\u011f\u0131n\u0131z</span></td><td><span  >kurmayacaklar\u0131</span></td></tr><tr><th colspan=\"3\" >verbal noun</th><td colspan=\"6\"><span  >kurmama</span></td></tr><tr><th colspan=\"3\" >way of doing</th><td colspan=\"6\"><span  >kurmayu\u015f</span></td></tr><tr><th colspan=\"3\" rowspan=\"3\"></th><th colspan=\"3\" >singular</th><th colspan=\"3\" >plural</th></tr><tr><th >1 person</th><th >2 person</th><th >3 person</th><th >1 person</th><th >2 person</th><th >3 person</th></tr><tr><th >ben</th><th >sen</th><th >o</th><th >biz</th><th >siz</th><th >onlar</th></tr><tr><th rowspan=\"5\" >indicative</th><th rowspan=\"2\" >present</th><th >aorist</th><td><span  >kurmam</span></td><td><span  >kurmazs\u0131n</span></td><td><span  >kurmaz</span></td><td><span  >kurmay\u0131z</span></td><td><span  >kurmazs\u0131n\u0131z</span></td><td><span  >kurmazlar</span></td></tr><tr><th >imperfective</th><td><span  >kurmuyorum</span></td><td><span  >kurmuyorsun</span></td><td><span  >kurmuyor</span></td><td><span  >kurmuyoruz</span></td><td><span  >kurmuyorsunuz</span></td><td><span  >kurmuyorlar</span></td></tr><tr><th rowspan=\"2\" >past</th><th >perfective</th><td><span  >kurmad\u0131m</span></td><td><span  >kurmad\u0131n</span></td><td><span  >kurmad\u0131</span></td><td><span  >kurmad\u0131k</span></td><td><span  >kurmad\u0131n\u0131z</span></td><td><span  >kurmad\u0131lar</span></td></tr><tr><th >imperfective</th><td><span  >kurmuyordum</span></td><td><span  >kurmuyordun</span></td><td><span  >kurmuyordu</span></td><td><span  >kurmuyorduk</span></td><td><span  >kurmuyordunuz</span></td><td><span  >kurmuyorlard\u0131</span></td></tr><tr><th colspan=\"2\" >future</th><td><span  >kurmayaca\u011f\u0131m</span></td><td><span  >kurmayacaks\u0131n</span></td><td><span  >kurmayacak</span></td><td><span  >kurmayaca\u011f\u0131z</span></td><td><span  >kurmayacaks\u0131n\u0131z</span></td><td><span  >kurmayacaklar</span></td></tr><tr><th rowspan=\"3\" >inferential</th><th colspan=\"2\" >perfective</th><td><span  >kurmam\u0131\u015f\u0131m</span></td><td><span  >kurmam\u0131\u015fs\u0131n</span></td><td><span  >kurmam\u0131\u015f</span></td><td><span  >kurmam\u0131\u015f\u0131z</span></td><td><span  >kurmam\u0131\u015fs\u0131n\u0131z</span></td><td><span  >kurmam\u0131\u015flar</span></td></tr><tr><th colspan=\"2\" >aorist</th><td><span  >kurmazm\u0131\u015f\u0131m</span></td><td><span  >kurmazm\u0131\u015fs\u0131n</span></td><td><span  >kurmazm\u0131\u015f</span></td><td><span  >kurmazm\u0131\u015f\u0131z</span></td><td><span  >kurmazm\u0131\u015fs\u0131n\u0131z</span></td><td><span  >kurmazlarm\u0131\u015f</span></td></tr><tr><th colspan=\"2\" >imperfective</th><td><span  >kurmuyormu\u015fum</span></td><td><span  >kurmuyormu\u015fsun</span></td><td><span  >kurmuyormu\u015f</span></td><td><span  >kurmuyormu\u015fuz</span></td><td><span  >kurmuyormu\u015fsunuz</span></td><td><span  >kurmuyorlarm\u0131\u015f</span></td></tr><tr><th rowspan=\"2\" >conditional</th><th colspan=\"2\" >simple</th><td><span  >kurmasam</span></td><td><span  >kurmasan</span></td><td><span  >kurmasa</span></td><td><span  >kurmasak</span></td><td><span  >kurmasan\u0131z</span></td><td><span  >kurmasalar</span></td></tr><tr><th colspan=\"2\" >perfective</th><td><span  >kurmasayd\u0131m</span></td><td><span  >kurmasayd\u0131n</span></td><td><span  >kurmasayd\u0131</span></td><td><span  >kurmasayd\u0131k</span></td><td><span  >kurmasayd\u0131n\u0131z</span></td><td><span  >kurmasayd\u0131lar</span></td></tr><tr><th colspan=\"3\" >optative</th><td><span  >kurmayay\u0131m</span></td><td><span  >kurmayas\u0131n</span></td><td><span  >kurmaya</span></td><td><span  >kurmayal\u0131m</span></td><td><span  >kurmayas\u0131n\u0131z</span></td><td><span  >kurmayalar</span></td></tr><tr><th colspan=\"3\" >progressive</th><td><span  >kurmamaktay\u0131m</span></td><td><span  >kurmamaktas\u0131n</span></td><td><span  >kurmamakta</span></td><td><span  >kurmamaktay\u0131z</span></td><td><span  >kurmamaktas\u0131n\u0131z</span></td><td><span  >kurmamaktalar</span></td></tr><tr><th colspan=\"3\" >necessitative</th><td><span  >kurmamal\u0131y\u0131m</span></td><td><span  >kurmamal\u0131s\u0131n</span></td><td><span  >kurmamal\u0131</span></td><td><span  >kurmamal\u0131y\u0131z</span></td><td><span  >kurmamal\u0131s\u0131n\u0131z</span></td><td><span  >kurmamal\u0131lar</span></td></tr><tr><th colspan=\"3\" >imperative</th><td></td><td><span  >kurma</span></td><td><span  >kurmas\u0131n</span></td><td></td><td><span  >kurmay\u0131n</span></td><td><span  >kurmas\u0131nlar</span></td></tr><tr><th colspan=\"9\"></th></tr><tr><th colspan=\"9\" >Negative interrogative</th></tr><tr><th colspan=\"9\"></th></tr><tr><th colspan=\"3\" rowspan=\"3\"></th><th colspan=\"3\" >singular</th><th colspan=\"3\" >plural</th></tr><tr><th >1 person</th><th >2 person</th><th >3 person</th><th >1 person</th><th >2 person</th><th >3 person</th></tr><tr><th >ben</th><th >sen</th><th >o</th><th >biz</th><th >siz</th><th >onlar</th></tr><tr><th rowspan=\"5\" >indicative</th><th rowspan=\"2\" >present</th><th >aorist</th><td>kurmaz m\u0131y\u0131m?</td><td>kurmaz m\u0131s\u0131n?</td><td>kurmaz m\u0131?</td><td>kurmaz m\u0131y\u0131z?</td><td>kurmaz m\u0131s\u0131n\u0131z?</td><td>kurmazlar m\u0131?</td></tr><tr><th >imperfective</th><td>kurmuyor muyum?</td><td>kurmuyor musun?</td><td>kurmuyor mu?</td><td>kurmuyor muyuz?</td><td>kurmuyor musunuz?</td><td>kurmuyorlar m\u0131?</td></tr><tr><th rowspan=\"2\" >past</th><th >perfective</th><td>kurmad\u0131m m\u0131?</td><td>kurmad\u0131n m\u0131?</td><td>kurmad\u0131 m\u0131?</td><td>kurmad\u0131k m\u0131?</td><td>kurmad\u0131n\u0131z m\u0131?</td><td>kurmad\u0131lar m\u0131?</td></tr><tr><th >imperfective</th><td>kurmuyor muydum?</td><td>kurmuyor muydun?</td><td>kurmuyor muydu?</td><td>kurmuyor muyduk?</td><td>kurmuyor muydunuz?</td><td>kurmuyorlar m\u0131yd\u0131?</td></tr><tr><th colspan=\"2\" >future</th><td>kurmayacak m\u0131y\u0131m?</td><td>kurmayacak m\u0131s\u0131n?</td><td>kurmayacak m\u0131?</td><td>kurmayacak m\u0131y\u0131z?</td><td>kurmayacak m\u0131s\u0131n\u0131z?</td><td>kurmayacaklar m\u0131?</td></tr><tr><th rowspan=\"3\" >inferential</th><th colspan=\"2\" >perfective</th><td>kurmam\u0131\u015f m\u0131y\u0131m?</td><td>kurmam\u0131\u015f m\u0131s\u0131n?</td><td>kurmam\u0131\u015f m\u0131?</td><td>kurmam\u0131\u015f m\u0131y\u0131z?</td><td>kurmam\u0131\u015f m\u0131s\u0131n\u0131z?</td><td>kurmam\u0131\u015flar m\u0131?</td></tr><tr><th colspan=\"2\" >aorist</th><td>kurmaz m\u0131ym\u0131\u015f\u0131m?</td><td>kurmaz m\u0131ym\u0131\u015fs\u0131n?</td><td>kurmaz m\u0131ym\u0131\u015f?</td><td>kurmaz m\u0131ym\u0131\u015f\u0131z?</td><td>kurmaz m\u0131ym\u0131\u015fs\u0131n\u0131z?</td><td>kurmazlar m\u0131ym\u0131\u015f?</td></tr><tr><th colspan=\"2\" >imperfective</th><td>kurmuyor muymu\u015fum?</td><td>kurmuyor muymu\u015fsun?</td><td>kurmuyor muymu\u015f?</td><td>kurmuyor muymu\u015fuz?</td><td>kurmuyor muymu\u015fsunuz?</td><td>kurmuyorlar m\u0131ym\u0131\u015f?</td></tr><tr><th rowspan=\"2\" >conditional</th><th colspan=\"2\" >simple</th><td>kurmasam m\u0131?</td><td>kurmasan m\u0131?</td><td>kurmasa m\u0131?</td><td>kurmasak m\u0131?</td><td>kurmasan\u0131z m\u0131?</td><td>kurmasalar m\u0131?</td></tr><tr><th colspan=\"2\" >perfective</th><td>kurmasa m\u0131yd\u0131m?</td><td>kurmasa m\u0131yd\u0131n?</td><td>kurmasa m\u0131yd\u0131?</td><td>kurmasa m\u0131yd\u0131k?</td><td>kurmasa m\u0131yd\u0131n\u0131z?</td><td>kurmasalar m\u0131yd\u0131?</td></tr><tr><th colspan=\"3\" >progressive</th><td>kurmamakta m\u0131y\u0131m?</td><td>kurmamakta m\u0131s\u0131n?</td><td>kurmamakta m\u0131?</td><td>kurmamakta m\u0131y\u0131z?</td><td>kurmamakta m\u0131s\u0131n\u0131z?</td><td>kurmamaktalar m\u0131?</td></tr><tr><th colspan=\"3\" >necessitative</th><td>kurmamal\u0131 m\u0131y\u0131m?</td><td>kurmamal\u0131 m\u0131s\u0131n?</td><td>kurmamal\u0131 m\u0131?</td><td>kurmamal\u0131 m\u0131y\u0131z?</td><td>kurmamal\u0131 m\u0131s\u0131n\u0131z?</td><td>kurmamal\u0131lar m\u0131?</td></tr></tbody></table>'></iframe>", "beklemek": "<iframe srcdoc='Conjugation of beklemek <p><i><b>Note:</b> Actual conjugations can be more complex than tables below. Compound forms with the auxiliary <i  >olmak</i> not shown. See also Appendix:Turkish suffixes#Verbs.</i></p><table  style=\"background:#F9F9F9; text-align:center; width:100%\"><tbody><tr><th colspan=\"9\" >Positive declarative</th></tr><tr><th colspan=\"9\"></th></tr><tr><th colspan=\"3\" >infinitive</th><td colspan=\"6\"><span  ><strong >beklemek</strong></span></td></tr><tr><th rowspan=\"3\" >impersonal participle</th><th colspan=\"2\" >imperfective</th><td colspan=\"6\"><span  >bekleyen</span></td></tr><tr><th colspan=\"2\" >perfective</th><td colspan=\"6\"><span  >beklemi\u015f</span></td></tr><tr><th colspan=\"2\" >prospective</th><td colspan=\"6\"><span  >bekleyecek</span></td></tr><tr><th rowspan=\"2\" >personal participle</th><th colspan=\"2\" >non-prospective</th><td><span  >bekledi\u011fim</span></td><td><span  >bekledi\u011fin</span></td><td><span  >bekledi\u011fi</span></td><td><span  >bekledi\u011fimiz</span></td><td><span  >bekledi\u011finiz</span></td><td><span  >bekledikleri</span></td></tr><tr><th colspan=\"2\" >prospective</th><td><span  >bekleyece\u011fim</span></td><td><span  >bekleyece\u011fin</span></td><td><span  >bekleyece\u011fi</span></td><td><span  >bekleyece\u011fimiz</span></td><td><span  >bekleyece\u011finiz</span></td><td><span  >bekleyecekleri</span></td></tr><tr><th colspan=\"3\" >verbal noun</th><td colspan=\"6\"><span  >bekleme</span></td></tr><tr><th colspan=\"3\" >way of doing</th><td colspan=\"6\"><span  >bekleyi\u015f</span></td></tr><tr><th colspan=\"3\" rowspan=\"3\"></th><th colspan=\"3\" >singular</th><th colspan=\"3\" >plural</th></tr><tr><th >1 person</th><th >2 person</th><th >3 person</th><th >1 person</th><th >2 person</th><th >3 person</th></tr><tr><th >ben</th><th >sen</th><th >o</th><th >biz</th><th >siz</th><th >onlar</th></tr><tr><th rowspan=\"5\" >indicative</th><th rowspan=\"2\" >present</th><th >aorist</th><td><span  >beklerim</span></td><td><span  >beklersin</span></td><td><span  >bekler</span></td><td><span  >bekleriz</span></td><td><span  >beklersiniz</span></td><td><span  >beklerler</span></td></tr><tr><th >imperfective</th><td><span  >bekliyorum</span></td><td><span  >bekliyorsun</span></td><td><span  >bekliyor</span></td><td><span  >bekliyoruz</span></td><td><span  >bekliyorsunuz</span></td><td><span  >bekliyorlar</span></td></tr><tr><th rowspan=\"2\" >past</th><th >perfective</th><td><span  >bekledim</span></td><td><span  >bekledin</span></td><td><span  >bekledi</span></td><td><span  >bekledik</span></td><td><span  >beklediniz</span></td><td><span  >beklediler</span></td></tr><tr><th >imperfective</th><td><span  >bekliyordum</span></td><td><span  >bekliyordun</span></td><td><span  >bekliyordu</span></td><td><span  >bekliyorduk</span></td><td><span  >bekliyordunuz</span></td><td><span  >bekliyorlard\u0131</span></td></tr><tr><th colspan=\"2\" >future</th><td><span  >bekleyece\u011fim</span></td><td><span  >bekleyeceksin</span></td><td><span  >bekleyecek</span></td><td><span  >bekleyece\u011fiz</span></td><td><span  >bekleyeceksiniz</span></td><td><span  >bekleyecekler</span></td></tr><tr><th rowspan=\"3\" >inferential</th><th colspan=\"2\" >perfective</th><td><span  >beklemi\u015fim</span></td><td><span  >beklemi\u015fsin</span></td><td><span  >beklemi\u015f</span></td><td><span  >beklemi\u015fiz</span></td><td><span  >beklemi\u015fsiniz</span></td><td><span  >beklemi\u015fler</span></td></tr><tr><th colspan=\"2\" >aorist</th><td><span  >beklermi\u015fim</span></td><td><span  >beklermi\u015fsin</span></td><td><span  >beklermi\u015f</span></td><td><span  >beklermi\u015fiz</span></td><td><span  >beklermi\u015fsiniz</span></td><td><span  >beklermi\u015fler</span></td></tr><tr><th colspan=\"2\" >imperfective</th><td><span  >bekliyormu\u015fum</span></td><td><span  >bekliyormu\u015fsun</span></td><td><span  >bekliyormu\u015f</span></td><td><span  >bekliyormu\u015fuz</span></td><td><span  >bekliyormu\u015fsunuz</span></td><td><span  >bekliyormu\u015flar</span></td></tr><tr><th rowspan=\"2\" >conditional</th><th colspan=\"2\" >simple</th><td><span  >beklesem</span></td><td><span  >beklesen</span></td><td><span  >beklese</span></td><td><span  >beklesek</span></td><td><span  >bekleseniz</span></td><td><span  >bekleseler</span></td></tr><tr><th colspan=\"2\" >perfective</th><td><span  >bekleseydim</span></td><td><span  >bekleseydin</span></td><td><span  >bekleseydi</span></td><td><span  >bekleseydik</span></td><td><span  >bekleseydiniz</span></td><td><span  >bekleseydiler</span></td></tr><tr><th colspan=\"3\" >optative</th><td><span  >bekleyeyim</span></td><td><span  >bekleyesin</span></td><td><span  >bekleye</span></td><td><span  >bekleyelim</span></td><td><span  >bekleyesiniz</span></td><td><span  >bekleyeler</span></td></tr><tr><th colspan=\"3\" >progressive</th><td><span  >beklemekteyim</span></td><td><span  >beklemektesin</span></td><td><span  >beklemekte</span></td><td><span  >beklemekteyiz</span></td><td><span  >beklemektesiniz</span></td><td><span  >beklemekteler</span></td></tr><tr><th colspan=\"3\" >necessitative</th><td><span  >beklemeliyim</span></td><td><span  >beklemelisin</span></td><td><span  >beklemeli</span></td><td><span  >beklemeliyiz</span></td><td><span  >beklemelisiniz</span></td><td><span  >beklemeliler</span></td></tr><tr><th colspan=\"3\" >imperative</th><td></td><td><span  >bekle</span></td><td><span  >beklesin</span></td><td></td><td><span  >bekleyin</span></td><td><span  >beklesinler</span></td></tr><tr><th colspan=\"9\"></th></tr><tr><th colspan=\"9\" >Positive interrogative</th></tr><tr><th colspan=\"9\"></th></tr><tr><th colspan=\"3\" rowspan=\"3\"></th><th colspan=\"3\" >singular</th><th colspan=\"3\" >plural</th></tr><tr><th >1 person</th><th >2 person</th><th >3 person</th><th >1 person</th><th >2 person</th><th >3 person</th></tr><tr><th >ben</th><th >sen</th><th >o</th><th >biz</th><th >siz</th><th >onlar</th></tr><tr><th rowspan=\"5\" >indicative</th><th rowspan=\"2\" >present</th><th >aorist</th><td>bekler miyim?</td><td>bekler misin?</td><td>bekler mi?</td><td>bekler miyiz?</td><td>bekler misiniz?</td><td>beklerler mi?</td></tr><tr><th >imperfective</th><td>bekliyor muyum?</td><td>bekliyor musun?</td><td>bekliyor mu?</td><td>bekliyor muyuz?</td><td>bekliyor musunuz?</td><td>bekliyorlar m\u0131?</td></tr><tr><th rowspan=\"2\" >past</th><th >perfective</th><td>bekledim mi?</td><td>bekledin mi?</td><td>bekledi mi?</td><td>bekledik mi?</td><td>beklediniz mi?</td><td>beklediler mi?</td></tr><tr><th >imperfective</th><td>bekliyor muydum?</td><td>bekliyor muydun?</td><td>bekliyor muydu?</td><td>bekliyor muyduk?</td><td>bekliyor muydunuz?</td><td>bekliyorlar m\u0131yd\u0131?</td></tr><tr><th colspan=\"2\" >future</th><td>bekleyecek miyim?</td><td>bekleyecek misin?</td><td>bekleyecek mi?</td><td>bekleyecek miyiz?</td><td>bekleyecek misiniz?</td><td>bekleyecekler mi?</td></tr><tr><th rowspan=\"3\" >inferential</th><th colspan=\"2\" >perfective</th><td>beklemi\u015f miyim?</td><td>beklemi\u015f misin?</td><td>beklemi\u015f mi?</td><td>beklemi\u015f miyiz?</td><td>beklemi\u015f misiniz?</td><td>beklemi\u015fler mi?</td></tr><tr><th colspan=\"2\" >aorist</th><td>bekler miymi\u015fim?</td><td>bekler miymi\u015fsin?</td><td>bekler miymi\u015f?</td><td>bekler miymi\u015fiz?</td><td>bekler miymi\u015fsiniz?</td><td>beklerler miymi\u015f?</td></tr><tr><th colspan=\"2\" >imperfective</th><td>bekliyor muymu\u015fum?</td><td>bekliyor muymu\u015fsun?</td><td>bekliyor muymu\u015f?</td><td>bekliyor muymu\u015fuz?</td><td>bekliyor muymu\u015fsunuz?</td><td>bekliyorlar m\u0131ym\u0131\u015f?</td></tr><tr><th rowspan=\"2\" >conditional</th><th colspan=\"2\" >simple</th><td>beklesem mi?</td><td>beklesen mi?</td><td>beklese mi?</td><td>beklesek mi?</td><td>bekleseniz mi?</td><td>bekleseler mi?</td></tr><tr><th colspan=\"2\" >perfective</th><td>beklese miydim?</td><td>beklese miydin?</td><td>beklese miydi?</td><td>beklese miydik?</td><td>beklese miydiniz?</td><td>bekleseler miydi?</td></tr><tr><th colspan=\"3\" >progressive</th><td>beklemekte miyim?</td><td>beklemekte misin?</td><td>beklemekte mi?</td><td>beklemekte miyiz?</td><td>beklemekte misiniz?</td><td>beklemekteler mi?</td></tr><tr><th colspan=\"3\" >necessitative</th><td>beklemeli miyim?</td><td>beklemeli misin?</td><td>beklemeli mi?</td><td>beklemeli miyiz?</td><td>beklemeli misiniz?</td><td>beklemeliler mi?</td></tr><tr><th colspan=\"9\"></th></tr><tr><th colspan=\"9\" >Negative declarative</th></tr><tr><th colspan=\"9\"></th></tr><tr><th colspan=\"3\" >infinitive</th><td colspan=\"6\"><span  >beklememek</span></td></tr><tr><th rowspan=\"3\" >impersonal participle</th><th colspan=\"2\" >imperfective</th><td colspan=\"6\"><span  >beklemeyen</span></td></tr><tr><th colspan=\"2\" >perfective</th><td colspan=\"6\"><span  >beklememi\u015f</span></td></tr><tr><th colspan=\"2\" >prospective</th><td colspan=\"6\"><span  >beklemeyecek</span></td></tr><tr><th rowspan=\"2\" >personal participle</th><th colspan=\"2\" >non-prospective</th><td><span  >beklemedi\u011fim</span></td><td><span  >beklemedi\u011fin</span></td><td><span  >beklemedi\u011fi</span></td><td><span  >beklemedi\u011fimiz</span></td><td><span  >beklemedi\u011finiz</span></td><td><span  >beklemedikleri</span></td></tr><tr><th colspan=\"2\" >prospective</th><td><span  >beklemeyece\u011fim</span></td><td><span  >beklemeyece\u011fin</span></td><td><span  >beklemeyece\u011fi</span></td><td><span  >beklemeyece\u011fimiz</span></td><td><span  >beklemeyece\u011finiz</span></td><td><span  >beklemeyecekleri</span></td></tr><tr><th colspan=\"3\" >verbal noun</th><td colspan=\"6\"><span  >beklememe</span></td></tr><tr><th colspan=\"3\" >way of doing</th><td colspan=\"6\"><span  >beklemeyi\u015f</span></td></tr><tr><th colspan=\"3\" rowspan=\"3\"></th><th colspan=\"3\" >singular</th><th colspan=\"3\" >plural</th></tr><tr><th >1 person</th><th >2 person</th><th >3 person</th><th >1 person</th><th >2 person</th><th >3 person</th></tr><tr><th >ben</th><th >sen</th><th >o</th><th >biz</th><th >siz</th><th >onlar</th></tr><tr><th rowspan=\"5\" >indicative</th><th rowspan=\"2\" >present</th><th >aorist</th><td><span  >beklemem</span></td><td><span  >beklemezsin</span></td><td><span  >beklemez</span></td><td><span  >beklemeyiz</span></td><td><span  >beklemezsiniz</span></td><td><span  >beklemezler</span></td></tr><tr><th >imperfective</th><td><span  >beklemiyorum</span></td><td><span  >beklemiyorsun</span></td><td><span  >beklemiyor</span></td><td><span  >beklemiyoruz</span></td><td><span  >beklemiyorsunuz</span></td><td><span  >beklemiyorlar</span></td></tr><tr><th rowspan=\"2\" >past</th><th >perfective</th><td><span  >beklemedim</span></td><td><span  >beklemedin</span></td><td><span  >beklemedi</span></td><td><span  >beklemedik</span></td><td><span  >beklemediniz</span></td><td><span  >beklemediler</span></td></tr><tr><th >imperfective</th><td><span  >beklemiyordum</span></td><td><span  >beklemiyordun</span></td><td><span  >beklemiyordu</span></td><td><span  >beklemiyorduk</span></td><td><span  >beklemiyordunuz</span></td><td><span  >beklemiyordular</span></td></tr><tr><th colspan=\"2\" >future</th><td><span  >beklemeyece\u011fim</span></td><td><span  >beklemeyeceksin</span></td><td><span  >beklemeyecek</span></td><td><span  >beklemeyece\u011fiz</span></td><td><span  >beklemeyeceksiniz</span></td><td><span  >beklemeyecekler</span></td></tr><tr><th rowspan=\"3\" >inferential</th><th colspan=\"2\" >perfective</th><td><span  >beklememi\u015fim</span></td><td><span  >beklememi\u015fsin</span></td><td><span  >beklememi\u015f</span></td><td><span  >beklememi\u015fiz</span></td><td><span  >beklememi\u015fsiniz</span></td><td><span  >beklememi\u015fler</span></td></tr><tr><th colspan=\"2\" >aorist</th><td><span  >beklemezmi\u015fim</span></td><td><span  >beklemezmi\u015fsin</span></td><td><span  >beklemezmi\u015f</span></td><td><span  >beklemezmi\u015fiz</span></td><td><span  >beklemezmi\u015fsiniz</span></td><td><span  >beklemezmi\u015fler</span></td></tr><tr><th colspan=\"2\" >imperfective</th><td><span  >beklemiyormu\u015fum</span></td><td><span  >beklemiyormu\u015fsun</span></td><td><span  >beklemiyormu\u015f</span></td><td><span  >beklemiyormu\u015fuz</span></td><td><span  >beklemiyormu\u015fsunuz</span></td><td><span  >beklemiyormu\u015flar</span></td></tr><tr><th rowspan=\"2\" >conditional</th><th colspan=\"2\" >simple</th><td><span  >beklemesem</span></td><td><span  >beklemesen</span></td><td><span  >beklemese</span></td><td><span  >beklemesek</span></td><td><span  >beklemeseniz</span></td><td><span  >beklemeseler</span></td></tr><tr><th colspan=\"2\" >perfective</th><td><span  >beklemeseydim</span></td><td><span  >beklemeseydin</span></td><td><span  >beklemeseydi</span></td><td><span  >beklemeseydik</span></td><td><span  >beklemeseydiniz</span></td><td><span  >beklemeseydiler</span></td></tr><tr><th colspan=\"3\" >optative</th><td><span  >beklemeyeyim</span></td><td><span  >beklemeyesin</span></td><td><span  >beklemeye</span></td><td><span  >beklemeyelim</span></td><td><span  >beklemeyesiniz</span></td><td><span  >beklemeyeler</span></td></tr><tr><th colspan=\"3\" >progressive</th><td><span  >beklememekteyim</span></td><td><span  >beklememektesin</span></td><td><span  >beklememekte</span></td><td><span  >beklememekteyiz</span></td><td><span  >beklememektesiniz</span></td><td><span  >beklememekteler</span></td></tr><tr><th colspan=\"3\" >necessitative</th><td><span  >beklememeliyim</span></td><td><span  >beklememelisin</span></td><td><span  >beklememeli</span></td><td><span  >beklememeliyiz</span></td><td><span  >beklememelisiniz</span></td><td><span  >beklememeliler</span></td></tr><tr><th colspan=\"3\" >imperative</th><td></td><td><span  >bekleme</span></td><td><span  >beklemesin</span></td><td></td><td><span  >beklemeyin</span></td><td><span  >beklemesinler</span></td></tr><tr><th colspan=\"9\"></th></tr><tr><th colspan=\"9\" >Negative interrogative</th></tr><tr><th colspan=\"9\"></th></tr><tr><th colspan=\"3\" rowspan=\"3\"></th><th colspan=\"3\" >singular</th><th colspan=\"3\" >plural</th></tr><tr><th >1 person</th><th >2 person</th><th >3 person</th><th >1 person</th><th >2 person</th><th >3 person</th></tr><tr><th >ben</th><th >sen</th><th >o</th><th >biz</th><th >siz</th><th >onlar</th></tr><tr><th rowspan=\"5\" >indicative</th><th rowspan=\"2\" >present</th><th >aorist</th><td>beklemez miyim?</td><td>beklemez misin?</td><td>beklemez mi?</td><td>beklemez miyiz?</td><td>beklemez misiniz?</td><td>beklemezler mi?</td></tr><tr><th >imperfective</th><td>beklemiyor muyum?</td><td>beklemiyor musun?</td><td>beklemiyor mu?</td><td>beklemiyor muyuz?</td><td>beklemiyor musunuz?</td><td>beklemiyorlar m\u0131?</td></tr><tr><th rowspan=\"2\" >past</th><th >perfective</th><td>beklemedim mi?</td><td>beklemedin mi?</td><td>beklemedi mi?</td><td>beklemedik mi?</td><td>beklemediniz mi?</td><td>beklemediler mi?</td></tr><tr><th >imperfective</th><td>beklemiyor muydum?</td><td>beklemiyor muydun?</td><td>beklemiyor muydu?</td><td>beklemiyor muyduk?</td><td>beklemiyor muydunuz?</td><td>beklemiyorlar m\u0131yd\u0131?</td></tr><tr><th colspan=\"2\" >future</th><td>beklemeyecek miyim?</td><td>beklemeyecek misin?</td><td>beklemeyecek mi?</td><td>beklemeyecek miyiz?</td><td>beklemeyecek misiniz?</td><td>beklemeyecekler mi?</td></tr><tr><th rowspan=\"3\" >inferential</th><th colspan=\"2\" >perfective</th><td>beklememi\u015f miyim?</td><td>beklememi\u015f misin?</td><td>beklememi\u015f mi?</td><td>beklememi\u015f miyiz?</td><td>beklememi\u015f misiniz?</td><td>beklememi\u015fler mi?</td></tr><tr><th colspan=\"2\" >aorist</th><td>beklemez miymi\u015fim?</td><td>beklemez miymi\u015fsin?</td><td>beklemez miymi\u015f?</td><td>beklemez miymi\u015fiz?</td><td>beklemez miymi\u015fsiniz?</td><td>beklemezler miymi\u015f?</td></tr><tr><th colspan=\"2\" >imperfective</th><td>beklemiyor muymu\u015fum?</td><td>beklemiyor muymu\u015fsun?</td><td>beklemiyor muymu\u015f?</td><td>beklemiyor muymu\u015fuz?</td><td>beklemiyor muymu\u015fsunuz?</td><td>beklemiyorlar m\u0131ym\u0131\u015f?</td></tr><tr><th rowspan=\"2\" >conditional</th><th colspan=\"2\" >simple</th><td>beklemesem mi?</td><td>beklemesen mi?</td><td>beklemese mi?</td><td>beklemesek mi?</td><td>beklemeseniz mi?</td><td>beklemeseler mi?</td></tr><tr><th colspan=\"2\" >perfective</th><td>beklemese miydim?</td><td>beklemese miydin?</td><td>beklemese miydi?</td><td>beklemese miydik?</td><td>beklemese miydiniz?</td><td>beklemeseler miydi?</td></tr><tr><th colspan=\"3\" >progressive</th><td>beklememekte miyim?</td><td>beklememekte misin?</td><td>beklememekte mi?</td><td>beklememekte miyiz?</td><td>beklememekte misiniz?</td><td>beklememekteler mi?</td></tr><tr><th colspan=\"3\" >necessitative</th><td>beklememeli miyim?</td><td>beklememeli misin?</td><td>beklememeli mi?</td><td>beklememeli miyiz?</td><td>beklememeli misiniz?</td><td>beklememeliler mi?</td></tr></tbody></table>'></iframe>", "patlamak": "<iframe srcdoc='Conjugation of patlamak <p><i><b>Note:</b> Actual conjugations can be more complex than tables below. Compound forms with the auxiliary <i  >olmak</i> not shown. See also Appendix:Turkish suffixes#Verbs.</i></p><table  style=\"background:#F9F9F9; text-align:center; width:100%\"><tbody><tr><th colspan=\"9\" >Positive declarative</th></tr><tr><th colspan=\"9\"></th></tr><tr><th colspan=\"3\" >infinitive</th><td colspan=\"6\"><span  ><strong >patlamak</strong></span></td></tr><tr><th rowspan=\"3\" >impersonal participle</th><th colspan=\"2\" >imperfective</th><td colspan=\"6\"><span  >patlayan</span></td></tr><tr><th colspan=\"2\" >perfective</th><td colspan=\"6\"><span  >patlam\u0131\u015f</span></td></tr><tr><th colspan=\"2\" >prospective</th><td colspan=\"6\"><span  >patlayacak</span></td></tr><tr><th rowspan=\"2\" >personal participle</th><th colspan=\"2\" >non-prospective</th><td><span  >patlad\u0131\u011f\u0131m</span></td><td><span  >patlad\u0131\u011f\u0131n</span></td><td><span  >patlad\u0131\u011f\u0131</span></td><td><span  >patlad\u0131\u011f\u0131m\u0131z</span></td><td><span  >patlad\u0131\u011f\u0131n\u0131z</span></td><td><span  >patlad\u0131klar\u0131</span></td></tr><tr><th colspan=\"2\" >prospective</th><td><span  >patlayaca\u011f\u0131m</span></td><td><span  >patlayaca\u011f\u0131n</span></td><td><span  >patlayaca\u011f\u0131</span></td><td><span  >patlayaca\u011f\u0131m\u0131z</span></td><td><span  >patlayaca\u011f\u0131n\u0131z</span></td><td><span  >patlayacaklar\u0131</span></td></tr><tr><th colspan=\"3\" >verbal noun</th><td colspan=\"6\"><span  >patlama</span></td></tr><tr><th colspan=\"3\" >way of doing</th><td colspan=\"6\"><span  >patlay\u0131\u015f</span></td></tr><tr><th colspan=\"3\" rowspan=\"3\"></th><th colspan=\"3\" >singular</th><th colspan=\"3\" >plural</th></tr><tr><th >1 person</th><th >2 person</th><th >3 person</th><th >1 person</th><th >2 person</th><th >3 person</th></tr><tr><th >ben</th><th >sen</th><th >o</th><th >biz</th><th >siz</th><th >onlar</th></tr><tr><th rowspan=\"5\" >indicative</th><th rowspan=\"2\" >present</th><th >aorist</th><td><span  >patlar\u0131m</span></td><td><span  >patlars\u0131n</span></td><td><span  >patlar</span></td><td><span  >patlar\u0131z</span></td><td><span  >patlars\u0131n\u0131z</span></td><td><span  >patlarlar</span></td></tr><tr><th >imperfective</th><td><span  >patl\u0131yorum</span></td><td><span  >patl\u0131yorsun</span></td><td><span  >patl\u0131yor</span></td><td><span  >patl\u0131yoruz</span></td><td><span  >patl\u0131yorsunuz</span></td><td><span  >patl\u0131yorlar</span></td></tr><tr><th rowspan=\"2\" >past</th><th >perfective</th><td><span  >patlad\u0131m</span></td><td><span  >patlad\u0131n</span></td><td><span  >patlad\u0131</span></td><td><span  >patlad\u0131k</span></td><td><span  >patlad\u0131n\u0131z</span></td><td><span  >patlad\u0131lar</span></td></tr><tr><th >imperfective</th><td><span  >patl\u0131yordum</span></td><td><span  >patl\u0131yordun</span></td><td><span  >patl\u0131yordu</span></td><td><span  >patl\u0131yorduk</span></td><td><span  >patl\u0131yordunuz</span></td><td><span  >patl\u0131yorlard\u0131</span></td></tr><tr><th colspan=\"2\" >future</th><td><span  >patlayaca\u011f\u0131m</span></td><td><span  >patlayacaks\u0131n</span></td><td><span  >patlayacak</span></td><td><span  >patlayaca\u011f\u0131z</span></td><td><span  >patlayacaks\u0131n\u0131z</span></td><td><span  >patlayacaklar</span></td></tr><tr><th rowspan=\"3\" >inferential</th><th colspan=\"2\" >perfective</th><td><span  >patlam\u0131\u015f\u0131m</span></td><td><span  >patlam\u0131\u015fs\u0131n</span></td><td><span  >patlam\u0131\u015f</span></td><td><span  >patlam\u0131\u015f\u0131z</span></td><td><span  >patlam\u0131\u015fs\u0131n\u0131z</span></td><td><span  >patlam\u0131\u015flar</span></td></tr><tr><th colspan=\"2\" >aorist</th><td><span  >patlarm\u0131\u015f\u0131m</span></td><td><span  >patlarm\u0131\u015fs\u0131n</span></td><td><span  >patlarm\u0131\u015f</span></td><td><span  >patlarm\u0131\u015f\u0131z</span></td><td><span  >patlarm\u0131\u015fs\u0131n\u0131z</span></td><td><span  >patlarm\u0131\u015flar</span></td></tr><tr><th colspan=\"2\" >imperfective</th><td><span  >patl\u0131yormu\u015fum</span></td><td><span  >patl\u0131yormu\u015fsun</span></td><td><span  >patl\u0131yormu\u015f</span></td><td><span  >patl\u0131yormu\u015fuz</span></td><td><span  >patl\u0131yormu\u015fsunuz</span></td><td><span  >patl\u0131yormu\u015flar</span></td></tr><tr><th rowspan=\"2\" >conditional</th><th colspan=\"2\" >simple</th><td><span  >patlasam</span></td><td><span  >patlasan</span></td><td><span  >patlasa</span></td><td><span  >patlasak</span></td><td><span  >patlasan\u0131z</span></td><td><span  >patlasalar</span></td></tr><tr><th colspan=\"2\" >perfective</th><td><span  >patlasayd\u0131m</span></td><td><span  >patlasayd\u0131n</span></td><td><span  >patlasayd\u0131</span></td><td><span  >patlasayd\u0131k</span></td><td><span  >patlasayd\u0131n\u0131z</span></td><td><span  >patlasayd\u0131lar</span></td></tr><tr><th colspan=\"3\" >optative</th><td><span  >patlayay\u0131m</span></td><td><span  >patlayas\u0131n</span></td><td><span  >patlaya</span></td><td><span  >patlayal\u0131m</span></td><td><span  >patlayas\u0131n\u0131z</span></td><td><span  >patlayalar</span></td></tr><tr><th colspan=\"3\" >progressive</th><td><span  >patlamaktay\u0131m</span></td><td><span  >patlamaktas\u0131n</span></td><td><span  >patlamakta</span></td><td><span  >patlamaktay\u0131z</span></td><td><span  >patlamaktas\u0131n\u0131z</span></td><td><span  >patlamaktalar</span></td></tr><tr><th colspan=\"3\" >necessitative</th><td><span  >patlamal\u0131y\u0131m</span></td><td><span  >patlamal\u0131s\u0131n</span></td><td><span  >patlamal\u0131</span></td><td><span  >patlamal\u0131y\u0131z</span></td><td><span  >patlamal\u0131s\u0131n\u0131z</span></td><td><span  >patlamal\u0131lar</span></td></tr><tr><th colspan=\"3\" >imperative</th><td></td><td><span  >patla</span></td><td><span  >patlas\u0131n</span></td><td></td><td><span  >patlay\u0131n</span></td><td><span  >patlas\u0131nlar</span></td></tr><tr><th colspan=\"9\"></th></tr><tr><th colspan=\"9\" >Positive interrogative</th></tr><tr><th colspan=\"9\"></th></tr><tr><th colspan=\"3\" rowspan=\"3\"></th><th colspan=\"3\" >singular</th><th colspan=\"3\" >plural</th></tr><tr><th >1 person</th><th >2 person</th><th >3 person</th><th >1 person</th><th >2 person</th><th >3 person</th></tr><tr><th >ben</th><th >sen</th><th >o</th><th >biz</th><th >siz</th><th >onlar</th></tr><tr><th rowspan=\"5\" >indicative</th><th rowspan=\"2\" >present</th><th >aorist</th><td>patlar m\u0131y\u0131m?</td><td>patlar m\u0131s\u0131n?</td><td>patlar m\u0131?</td><td>patlar m\u0131y\u0131z?</td><td>patlar m\u0131s\u0131n\u0131z?</td><td>patlarlar m\u0131?</td></tr><tr><th >imperfective</th><td>patl\u0131yor muyum?</td><td>patl\u0131yor musun?</td><td>patl\u0131yor mu?</td><td>patl\u0131yor muyuz?</td><td>patl\u0131yor musunuz?</td><td>patl\u0131yorlar m\u0131?</td></tr><tr><th rowspan=\"2\" >past</th><th >perfective</th><td>patlad\u0131m m\u0131?</td><td>patlad\u0131n m\u0131?</td><td>patlad\u0131 m\u0131?</td><td>patlad\u0131k m\u0131?</td><td>patlad\u0131n\u0131z m\u0131?</td><td>patlad\u0131lar m\u0131?</td></tr><tr><th >imperfective</th><td>patl\u0131yor muydum?</td><td>patl\u0131yor muydun?</td><td>patl\u0131yor muydu?</td><td>patl\u0131yor muyduk?</td><td>patl\u0131yor muydunuz?</td><td>patl\u0131yorlar m\u0131yd\u0131?</td></tr><tr><th colspan=\"2\" >future</th><td>patlayacak m\u0131y\u0131m?</td><td>patlayacak m\u0131s\u0131n?</td><td>patlayacak m\u0131?</td><td>patlayacak m\u0131y\u0131z?</td><td>patlayacak m\u0131s\u0131n\u0131z?</td><td>patlayacaklar m\u0131?</td></tr><tr><th rowspan=\"3\" >inferential</th><th colspan=\"2\" >perfective</th><td>patlam\u0131\u015f m\u0131y\u0131m?</td><td>patlam\u0131\u015f m\u0131s\u0131n?</td><td>patlam\u0131\u015f m\u0131?</td><td>patlam\u0131\u015f m\u0131y\u0131z?</td><td>patlam\u0131\u015f m\u0131s\u0131n\u0131z?</td><td>patlam\u0131\u015flar m\u0131?</td></tr><tr><th colspan=\"2\" >aorist</th><td>patlar m\u0131ym\u0131\u015f\u0131m?</td><td>patlar m\u0131ym\u0131\u015fs\u0131n?</td><td>patlar m\u0131ym\u0131\u015f?</td><td>patlar m\u0131ym\u0131\u015f\u0131z?</td><td>patlar m\u0131ym\u0131\u015fs\u0131n\u0131z?</td><td>patlarlar m\u0131ym\u0131\u015f?</td></tr><tr><th colspan=\"2\" >imperfective</th><td>patl\u0131yor muymu\u015fum?</td><td>patl\u0131yor muymu\u015fsun?</td><td>patl\u0131yor muymu\u015f?</td><td>patl\u0131yor muymu\u015fuz?</td><td>patl\u0131yor muymu\u015fsunuz?</td><td>patl\u0131yorlar m\u0131ym\u0131\u015f?</td></tr><tr><th rowspan=\"2\" >conditional</th><th colspan=\"2\" >simple</th><td>patlasam m\u0131?</td><td>patlasan m\u0131?</td><td>patlasa m\u0131?</td><td>patlasak m\u0131?</td><td>patlasan\u0131z m\u0131?</td><td>patlasalar m\u0131?</td></tr><tr><th colspan=\"2\" >perfective</th><td>patlasa m\u0131yd\u0131m?</td><td>patlasa m\u0131yd\u0131n?</td><td>patlasa m\u0131yd\u0131?</td><td>patlasa m\u0131yd\u0131k?</td><td>patlasa m\u0131yd\u0131n\u0131z?</td><td>patlasalar m\u0131yd\u0131?</td></tr><tr><th colspan=\"3\" >progressive</th><td>patlamakta m\u0131y\u0131m?</td><td>patlamakta m\u0131s\u0131n?</td><td>patlamakta m\u0131?</td><td>patlamakta m\u0131y\u0131z?</td><td>patlamakta m\u0131s\u0131n\u0131z?</td><td>patlamaktalar m\u0131?</td></tr><tr><th colspan=\"3\" >necessitative</th><td>patlamal\u0131 m\u0131y\u0131m?</td><td>patlamal\u0131 m\u0131s\u0131n?</td><td>patlamal\u0131 m\u0131?</td><td>patlamal\u0131 m\u0131y\u0131z?</td><td>patlamal\u0131 m\u0131s\u0131n\u0131z?</td><td>patlamal\u0131lar m\u0131?</td></tr><tr><th colspan=\"9\"></th></tr><tr><th colspan=\"9\" >Negative declarative</th></tr><tr><th colspan=\"9\"></th></tr><tr><th colspan=\"3\" >infinitive</th><td colspan=\"6\"><span  >patlamamak</span></td></tr><tr><th rowspan=\"3\" >impersonal participle</th><th colspan=\"2\" >imperfective</th><td colspan=\"6\"><span  >patlamayan</span></td></tr><tr><th colspan=\"2\" >perfective</th><td colspan=\"6\"><span  >patlamam\u0131\u015f</span></td></tr><tr><th colspan=\"2\" >prospective</th><td colspan=\"6\"><span  >patlamayacak</span></td></tr><tr><th rowspan=\"2\" >personal participle</th><th colspan=\"2\" >non-prospective</th><td><span  >patlamad\u0131\u011f\u0131m</span></td><td><span  >patlamad\u0131\u011f\u0131n</span></td><td><span  >patlamad\u0131\u011f\u0131</span></td><td><span  >patlamad\u0131\u011f\u0131m\u0131z</span></td><td><span  >patlamad\u0131\u011f\u0131n\u0131z</span></td><td><span  >patlamad\u0131klar\u0131</span></td></tr><tr><th colspan=\"2\" >prospective</th><td><span  >patlamayaca\u011f\u0131m</span></td><td><span  >patlamayaca\u011f\u0131n</span></td><td><span  >patlamayaca\u011f\u0131</span></td><td><span  >patlamayaca\u011f\u0131m\u0131z</span></td><td><span  >patlamayaca\u011f\u0131n\u0131z</span></td><td><span  >patlamayacaklar\u0131</span></td></tr><tr><th colspan=\"3\" >verbal noun</th><td colspan=\"6\"><span  >patlamama</span></td></tr><tr><th colspan=\"3\" >way of doing</th><td colspan=\"6\"><span  >patlamay\u0131\u015f</span></td></tr><tr><th colspan=\"3\" rowspan=\"3\"></th><th colspan=\"3\" >singular</th><th colspan=\"3\" >plural</th></tr><tr><th >1 person</th><th >2 person</th><th >3 person</th><th >1 person</th><th >2 person</th><th >3 person</th></tr><tr><th >ben</th><th >sen</th><th >o</th><th >biz</th><th >siz</th><th >onlar</th></tr><tr><th rowspan=\"5\" >indicative</th><th rowspan=\"2\" >present</th><th >aorist</th><td><span  >patlamam</span></td><td><span  >patlamazs\u0131n</span></td><td><span  >patlamaz</span></td><td><span  >patlamay\u0131z</span></td><td><span  >patlamazs\u0131n\u0131z</span></td><td><span  >patlamazlar</span></td></tr><tr><th >imperfective</th><td><span  >patlam\u0131yorum</span></td><td><span  >patlam\u0131yorsun</span></td><td><span  >patlam\u0131yor</span></td><td><span  >patlam\u0131yoruz</span></td><td><span  >patlam\u0131yorsunuz</span></td><td><span  >patlam\u0131yorlar</span></td></tr><tr><th rowspan=\"2\" >past</th><th >perfective</th><td><span  >patlamad\u0131m</span></td><td><span  >patlamad\u0131n</span></td><td><span  >patlamad\u0131</span></td><td><span  >patlamad\u0131k</span></td><td><span  >patlamad\u0131n\u0131z</span></td><td><span  >patlamad\u0131lar</span></td></tr><tr><th >imperfective</th><td><span  >patlam\u0131yordum</span></td><td><span  >patlam\u0131yordun</span></td><td><span  >patlam\u0131yordu</span></td><td><span  >patlam\u0131yorduk</span></td><td><span  >patlam\u0131yordunuz</span></td><td><span  >patlam\u0131yordular</span></td></tr><tr><th colspan=\"2\" >future</th><td><span  >patlamayaca\u011f\u0131m</span></td><td><span  >patlamayacaks\u0131n</span></td><td><span  >patlamayacak</span></td><td><span  >patlamayaca\u011f\u0131z</span></td><td><span  >patlamayacaks\u0131n\u0131z</span></td><td><span  >patlamayacaklar</span></td></tr><tr><th rowspan=\"3\" >inferential</th><th colspan=\"2\" >perfective</th><td><span  >patlamam\u0131\u015f\u0131m</span></td><td><span  >patlamam\u0131\u015fs\u0131n</span></td><td><span  >patlamam\u0131\u015f</span></td><td><span  >patlamam\u0131\u015f\u0131z</span></td><td><span  >patlamam\u0131\u015fs\u0131n\u0131z</span></td><td><span  >patlamam\u0131\u015flar</span></td></tr><tr><th colspan=\"2\" >aorist</th><td><span  >patlamazm\u0131\u015f\u0131m</span></td><td><span  >patlamazm\u0131\u015fs\u0131n</span></td><td><span  >patlamazm\u0131\u015f</span></td><td><span  >patlamazm\u0131\u015f\u0131z</span></td><td><span  >patlamazm\u0131\u015fs\u0131n\u0131z</span></td><td><span  >patlamazm\u0131\u015flar</span></td></tr><tr><th colspan=\"2\" >imperfective</th><td><span  >patlam\u0131yormu\u015fum</span></td><td><span  >patlam\u0131yormu\u015fsun</span></td><td><span  >patlam\u0131yormu\u015f</span></td><td><span  >patlam\u0131yormu\u015fuz</span></td><td><span  >patlam\u0131yormu\u015fsunuz</span></td><td><span  >patlam\u0131yormu\u015flar</span></td></tr><tr><th rowspan=\"2\" >conditional</th><th colspan=\"2\" >simple</th><td><span  >patlamasam</span></td><td><span  >patlamasan</span></td><td><span  >patlamasa</span></td><td><span  >patlamasak</span></td><td><span  >patlamasan\u0131z</span></td><td><span  >patlamasalar</span></td></tr><tr><th colspan=\"2\" >perfective</th><td><span  >patlamasayd\u0131m</span></td><td><span  >patlamasayd\u0131n</span></td><td><span  >patlamasayd\u0131</span></td><td><span  >patlamasayd\u0131k</span></td><td><span  >patlamasayd\u0131n\u0131z</span></td><td><span  >patlamasayd\u0131lar</span></td></tr><tr><th colspan=\"3\" >optative</th><td><span  >patlamayay\u0131m</span></td><td><span  >patlamayas\u0131n</span></td><td><span  >patlamaya</span></td><td><span  >patlamayal\u0131m</span></td><td><span  >patlamayas\u0131n\u0131z</span></td><td><span  >patlamayalar</span></td></tr><tr><th colspan=\"3\" >progressive</th><td><span  >patlamamaktay\u0131m</span></td><td><span  >patlamamaktas\u0131n</span></td><td><span  >patlamamakta</span></td><td><span  >patlamamaktay\u0131z</span></td><td><span  >patlamamaktas\u0131n\u0131z</span></td><td><span  >patlamamaktalar</span></td></tr><tr><th colspan=\"3\" >necessitative</th><td><span  >patlamamal\u0131y\u0131m</span></td><td><span  >patlamamal\u0131s\u0131n</span></td><td><span  >patlamamal\u0131</span></td><td><span  >patlamamal\u0131y\u0131z</span></td><td><span  >patlamamal\u0131s\u0131n\u0131z</span></td><td><span  >patlamamal\u0131lar</span></td></tr><tr><th colspan=\"3\" >imperative</th><td></td><td><span  >patlama</span></td><td><span  >patlamas\u0131n</span></td><td></td><td><span  >patlamay\u0131n</span></td><td><span  >patlamas\u0131nlar</span></td></tr><tr><th colspan=\"9\"></th></tr><tr><th colspan=\"9\" >Negative interrogative</th></tr><tr><th colspan=\"9\"></th></tr><tr><th colspan=\"3\" rowspan=\"3\"></th><th colspan=\"3\" >singular</th><th colspan=\"3\" >plural</th></tr><tr><th >1 person</th><th >2 person</th><th >3 person</th><th >1 person</th><th >2 person</th><th >3 person</th></tr><tr><th >ben</th><th >sen</th><th >o</th><th >biz</th><th >siz</th><th >onlar</th></tr><tr><th rowspan=\"5\" >indicative</th><th rowspan=\"2\" >present</th><th >aorist</th><td>patlamaz m\u0131y\u0131m?</td><td>patlamaz m\u0131s\u0131n?</td><td>patlamaz m\u0131?</td><td>patlamaz m\u0131y\u0131z?</td><td>patlamaz m\u0131s\u0131n\u0131z?</td><td>patlamazlar m\u0131?</td></tr><tr><th >imperfective</th><td>patlam\u0131yor muyum?</td><td>patlam\u0131yor musun?</td><td>patlam\u0131yor mu?</td><td>patlam\u0131yor muyuz?</td><td>patlam\u0131yor musunuz?</td><td>patlam\u0131yorlar m\u0131?</td></tr><tr><th rowspan=\"2\" >past</th><th >perfective</th><td>patlamad\u0131m m\u0131?</td><td>patlamad\u0131n m\u0131?</td><td>patlamad\u0131 m\u0131?</td><td>patlamad\u0131k m\u0131?</td><td>patlamad\u0131n\u0131z m\u0131?</td><td>patlamad\u0131lar m\u0131?</td></tr><tr><th >imperfective</th><td>patlam\u0131yor muydum?</td><td>patlam\u0131yor muydun?</td><td>patlam\u0131yor muydu?</td><td>patlam\u0131yor muyduk?</td><td>patlam\u0131yor muydunuz?</td><td>patlam\u0131yorlar m\u0131yd\u0131?</td></tr><tr><th colspan=\"2\" >future</th><td>patlamayacak m\u0131y\u0131m?</td><td>patlamayacak m\u0131s\u0131n?</td><td>patlamayacak m\u0131?</td><td>patlamayacak m\u0131y\u0131z?</td><td>patlamayacak m\u0131s\u0131n\u0131z?</td><td>patlamayacaklar m\u0131?</td></tr><tr><th rowspan=\"3\" >inferential</th><th colspan=\"2\" >perfective</th><td>patlamam\u0131\u015f m\u0131y\u0131m?</td><td>patlamam\u0131\u015f m\u0131s\u0131n?</td><td>patlamam\u0131\u015f m\u0131?</td><td>patlamam\u0131\u015f m\u0131y\u0131z?</td><td>patlamam\u0131\u015f m\u0131s\u0131n\u0131z?</td><td>patlamam\u0131\u015flar m\u0131?</td></tr><tr><th colspan=\"2\" >aorist</th><td>patlamaz m\u0131ym\u0131\u015f\u0131m?</td><td>patlamaz m\u0131ym\u0131\u015fs\u0131n?</td><td>patlamaz m\u0131ym\u0131\u015f?</td><td>patlamaz m\u0131ym\u0131\u015f\u0131z?</td><td>patlamaz m\u0131ym\u0131\u015fs\u0131n\u0131z?</td><td>patlamazlar m\u0131ym\u0131\u015f?</td></tr><tr><th colspan=\"2\" >imperfective</th><td>patlam\u0131yor muymu\u015fum?</td><td>patlam\u0131yor muymu\u015fsun?</td><td>patlam\u0131yor muymu\u015f?</td><td>patlam\u0131yor muymu\u015fuz?</td><td>patlam\u0131yor muymu\u015fsunuz?</td><td>patlam\u0131yorlar m\u0131ym\u0131\u015f?</td></tr><tr><th rowspan=\"2\" >conditional</th><th colspan=\"2\" >simple</th><td>patlamasam m\u0131?</td><td>patlamasan m\u0131?</td><td>patlamasa m\u0131?</td><td>patlamasak m\u0131?</td><td>patlamasan\u0131z m\u0131?</td><td>patlamasalar m\u0131?</td></tr><tr><th colspan=\"2\" >perfective</th><td>patlamasa m\u0131yd\u0131m?</td><td>patlamasa m\u0131yd\u0131n?</td><td>patlamasa m\u0131yd\u0131?</td><td>patlamasa m\u0131yd\u0131k?</td><td>patlamasa m\u0131yd\u0131n\u0131z?</td><td>patlamasalar m\u0131yd\u0131?</td></tr><tr><th colspan=\"3\" >progressive</th><td>patlamamakta m\u0131y\u0131m?</td><td>patlamamakta m\u0131s\u0131n?</td><td>patlamamakta m\u0131?</td><td>patlamamakta m\u0131y\u0131z?</td><td>patlamamakta m\u0131s\u0131n\u0131z?</td><td>patlamamaktalar m\u0131?</td></tr><tr><th colspan=\"3\" >necessitative</th><td>patlamamal\u0131 m\u0131y\u0131m?</td><td>patlamamal\u0131 m\u0131s\u0131n?</td><td>patlamamal\u0131 m\u0131?</td><td>patlamamal\u0131 m\u0131y\u0131z?</td><td>patlamamal\u0131 m\u0131s\u0131n\u0131z?</td><td>patlamamal\u0131lar m\u0131?</td></tr></tbody></table>'></iframe>", "\u00e7\u0131karmak": "<iframe srcdoc='Conjugation of \u00e7\u0131karmak (aorist in -<i  >V\u2074r</i>)<p><i><b>Note:</b> Actual conjugations can be more complex than tables below. Compound forms with the auxiliary <i  >olmak</i> not shown. See also Appendix:Turkish suffixes#Verbs.</i></p><table  style=\"background:#F9F9F9; text-align:center; width:100%\"><tbody><tr><th colspan=\"9\" >Positive declarative</th></tr><tr><th colspan=\"9\"></th></tr><tr><th colspan=\"3\" >infinitive</th><td colspan=\"6\"><span  ><strong >\u00e7\u0131karmak</strong></span></td></tr><tr><th rowspan=\"3\" >impersonal participle</th><th colspan=\"2\" >imperfective</th><td colspan=\"6\"><span  >\u00e7\u0131karan</span></td></tr><tr><th colspan=\"2\" >perfective</th><td colspan=\"6\"><span  >\u00e7\u0131karm\u0131\u015f</span></td></tr><tr><th colspan=\"2\" >prospective</th><td colspan=\"6\"><span  >\u00e7\u0131karacak</span></td></tr><tr><th rowspan=\"2\" >personal participle</th><th colspan=\"2\" >non-prospective</th><td><span  >\u00e7\u0131kard\u0131\u011f\u0131m</span></td><td><span  >\u00e7\u0131kard\u0131\u011f\u0131n</span></td><td><span  >\u00e7\u0131kard\u0131\u011f\u0131</span></td><td><span  >\u00e7\u0131kard\u0131\u011f\u0131m\u0131z</span></td><td><span  >\u00e7\u0131kard\u0131\u011f\u0131n\u0131z</span></td><td><span  >\u00e7\u0131kard\u0131klar\u0131</span></td></tr><tr><th colspan=\"2\" >prospective</th><td><span  >\u00e7\u0131karaca\u011f\u0131m</span></td><td><span  >\u00e7\u0131karaca\u011f\u0131n</span></td><td><span  >\u00e7\u0131karaca\u011f\u0131</span></td><td><span  >\u00e7\u0131karaca\u011f\u0131m\u0131z</span></td><td><span  >\u00e7\u0131karaca\u011f\u0131n\u0131z</span></td><td><span  >\u00e7\u0131karacaklar\u0131</span></td></tr><tr><th colspan=\"3\" >verbal noun</th><td colspan=\"6\"><span  >\u00e7\u0131karma</span></td></tr><tr><th colspan=\"3\" >way of doing</th><td colspan=\"6\"><span  >\u00e7\u0131kar\u0131\u015f</span></td></tr><tr><th colspan=\"3\" rowspan=\"3\"></th><th colspan=\"3\" >singular</th><th colspan=\"3\" >plural</th></tr><tr><th >1 person</th><th >2 person</th><th >3 person</th><th >1 person</th><th >2 person</th><th >3 person</th></tr><tr><th >ben</th><th >sen</th><th >o</th><th >biz</th><th >siz</th><th >onlar</th></tr><tr><th rowspan=\"5\" >indicative</th><th rowspan=\"2\" >present</th><th >aorist</th><td><span  >\u00e7\u0131kar\u0131r\u0131m</span></td><td><span  >\u00e7\u0131kar\u0131rs\u0131n</span></td><td><span  >\u00e7\u0131kar\u0131r</span></td><td><span  >\u00e7\u0131kar\u0131r\u0131z</span></td><td><span  >\u00e7\u0131kar\u0131rs\u0131n\u0131z</span></td><td><span  >\u00e7\u0131kar\u0131rlar</span></td></tr><tr><th >imperfective</th><td><span  >\u00e7\u0131kar\u0131yorum</span></td><td><span  >\u00e7\u0131kar\u0131yorsun</span></td><td><span  >\u00e7\u0131kar\u0131yor</span></td><td><span  >\u00e7\u0131kar\u0131yoruz</span></td><td><span  >\u00e7\u0131kar\u0131yorsunuz</span></td><td><span  >\u00e7\u0131kar\u0131yorlar</span></td></tr><tr><th rowspan=\"2\" >past</th><th >perfective</th><td><span  >\u00e7\u0131kard\u0131m</span></td><td><span  >\u00e7\u0131kard\u0131n</span></td><td><span  >\u00e7\u0131kard\u0131</span></td><td><span  >\u00e7\u0131kard\u0131k</span></td><td><span  >\u00e7\u0131kard\u0131n\u0131z</span></td><td><span  >\u00e7\u0131kard\u0131lar</span></td></tr><tr><th >imperfective</th><td><span  >\u00e7\u0131kar\u0131yordum</span></td><td><span  >\u00e7\u0131kar\u0131yordun</span></td><td><span  >\u00e7\u0131kar\u0131yordu</span></td><td><span  >\u00e7\u0131kar\u0131yorduk</span></td><td><span  >\u00e7\u0131kar\u0131yordunuz</span></td><td><span  >\u00e7\u0131kar\u0131yorlard\u0131 (or \u00e7\u0131kar\u0131yordular)</span></td></tr><tr><th colspan=\"2\" >future</th><td><span  >\u00e7\u0131karaca\u011f\u0131m</span></td><td><span  >\u00e7\u0131karacaks\u0131n</span></td><td><span  >\u00e7\u0131karacak</span></td><td><span  >\u00e7\u0131karaca\u011f\u0131z</span></td><td><span  >\u00e7\u0131karacaks\u0131n\u0131z</span></td><td><span  >\u00e7\u0131karacaklar</span></td></tr><tr><th rowspan=\"3\" >inferential</th><th colspan=\"2\" >perfective</th><td><span  >\u00e7\u0131karm\u0131\u015f\u0131m</span></td><td><span  >\u00e7\u0131karm\u0131\u015fs\u0131n</span></td><td><span  >\u00e7\u0131karm\u0131\u015f</span></td><td><span  >\u00e7\u0131karm\u0131\u015f\u0131z</span></td><td><span  >\u00e7\u0131karm\u0131\u015fs\u0131n\u0131z</span></td><td><span  >\u00e7\u0131karm\u0131\u015flar</span></td></tr><tr><th colspan=\"2\" >aorist</th><td><span  >\u00e7\u0131kar\u0131rm\u0131\u015f\u0131m</span></td><td><span  >\u00e7\u0131kar\u0131rm\u0131\u015fs\u0131n</span></td><td><span  >\u00e7\u0131kar\u0131rm\u0131\u015f</span></td><td><span  >\u00e7\u0131kar\u0131rm\u0131\u015f\u0131z</span></td><td><span  >\u00e7\u0131kar\u0131rm\u0131\u015fs\u0131n\u0131z</span></td><td><span  >\u00e7\u0131kar\u0131rlarm\u0131\u015f (or \u00e7\u0131kar\u0131rm\u0131\u015flar)</span></td></tr><tr><th colspan=\"2\" >imperfective</th><td><span  >\u00e7\u0131kar\u0131yormu\u015fum</span></td><td><span  >\u00e7\u0131kar\u0131yormu\u015fsun</span></td><td><span  >\u00e7\u0131kar\u0131yormu\u015f</span></td><td><span  >\u00e7\u0131kar\u0131yormu\u015fuz</span></td><td><span  >\u00e7\u0131kar\u0131yormu\u015fsunuz</span></td><td><span  >\u00e7\u0131kar\u0131yorlarm\u0131\u015f</span></td></tr><tr><th rowspan=\"2\" >conditional</th><th colspan=\"2\" >simple</th><td><span  >\u00e7\u0131karsam</span></td><td><span  >\u00e7\u0131karsan</span></td><td><span  >\u00e7\u0131karsa</span></td><td><span  >\u00e7\u0131karsak</span></td><td><span  >\u00e7\u0131karsan\u0131z</span></td><td><span  >\u00e7\u0131karsalar</span></td></tr><tr><th colspan=\"2\" >perfective</th><td><span  >\u00e7\u0131karsayd\u0131m</span></td><td><span  >\u00e7\u0131karsayd\u0131n</span></td><td><span  >\u00e7\u0131karsayd\u0131</span></td><td><span  >\u00e7\u0131karsayd\u0131k</span></td><td><span  >\u00e7\u0131karsayd\u0131n\u0131z</span></td><td><span  >\u00e7\u0131karsayd\u0131lar</span></td></tr><tr><th colspan=\"3\" >optative</th><td><span  >\u00e7\u0131karay\u0131m</span></td><td><span  >\u00e7\u0131karas\u0131n</span></td><td><span  >\u00e7\u0131kara</span></td><td><span  >\u00e7\u0131karal\u0131m</span></td><td><span  >\u00e7\u0131karas\u0131n\u0131z</span></td><td><span  >\u00e7\u0131karalar</span></td></tr><tr><th colspan=\"3\" >progressive</th><td><span  >\u00e7\u0131karmaktay\u0131m</span></td><td><span  >\u00e7\u0131karmaktas\u0131n</span></td><td><span  >\u00e7\u0131karmakta</span></td><td><span  >\u00e7\u0131karmaktay\u0131z</span></td><td><span  >\u00e7\u0131karmaktas\u0131n\u0131z</span></td><td><span  >\u00e7\u0131karmaktalar</span></td></tr><tr><th colspan=\"3\" >necessitative</th><td><span  >\u00e7\u0131karmal\u0131y\u0131m</span></td><td><span  >\u00e7\u0131karmal\u0131s\u0131n</span></td><td><span  >\u00e7\u0131karmal\u0131</span></td><td><span  >\u00e7\u0131karmal\u0131y\u0131z</span></td><td><span  >\u00e7\u0131karmal\u0131s\u0131n\u0131z</span></td><td><span  >\u00e7\u0131karmal\u0131lar</span></td></tr><tr><th colspan=\"3\" >imperative</th><td></td><td><span  >\u00e7\u0131kar</span></td><td><span  >\u00e7\u0131kars\u0131n</span></td><td></td><td><span  >\u00e7\u0131kar\u0131n</span></td><td><span  >\u00e7\u0131kars\u0131nlar</span></td></tr><tr><th colspan=\"9\"></th></tr><tr><th colspan=\"9\" >Positive interrogative</th></tr><tr><th colspan=\"9\"></th></tr><tr><th colspan=\"3\" rowspan=\"3\"></th><th colspan=\"3\" >singular</th><th colspan=\"3\" >plural</th></tr><tr><th >1 person</th><th >2 person</th><th >3 person</th><th >1 person</th><th >2 person</th><th >3 person</th></tr><tr><th >ben</th><th >sen</th><th >o</th><th >biz</th><th >siz</th><th >onlar</th></tr><tr><th rowspan=\"5\" >indicative</th><th rowspan=\"2\" >present</th><th >aorist</th><td>\u00e7\u0131kar\u0131r m\u0131y\u0131m?</td><td>\u00e7\u0131kar\u0131r m\u0131s\u0131n?</td><td>\u00e7\u0131kar\u0131r m\u0131?</td><td>\u00e7\u0131kar\u0131r m\u0131y\u0131z?</td><td>\u00e7\u0131kar\u0131r m\u0131s\u0131n\u0131z?</td><td>\u00e7\u0131kar\u0131rlar m\u0131?</td></tr><tr><th >imperfective</th><td>\u00e7\u0131kar\u0131yor muyum?</td><td>\u00e7\u0131kar\u0131yor musun?</td><td>\u00e7\u0131kar\u0131yor mu?</td><td>\u00e7\u0131kar\u0131yor muyuz?</td><td>\u00e7\u0131kar\u0131yor musunuz?</td><td>\u00e7\u0131kar\u0131yorlar m\u0131?</td></tr><tr><th rowspan=\"2\" >past</th><th >perfective</th><td>\u00e7\u0131kard\u0131m m\u0131?</td><td>\u00e7\u0131kard\u0131n m\u0131?</td><td>\u00e7\u0131kard\u0131 m\u0131?</td><td>\u00e7\u0131kard\u0131k m\u0131?</td><td>\u00e7\u0131kard\u0131n\u0131z m\u0131?</td><td>\u00e7\u0131kard\u0131lar m\u0131?</td></tr><tr><th >imperfective</th><td>\u00e7\u0131kar\u0131yor muydum?</td><td>\u00e7\u0131kar\u0131yor muydun?</td><td>\u00e7\u0131kar\u0131yor muydu?</td><td>\u00e7\u0131kar\u0131yor muyduk?</td><td>\u00e7\u0131kar\u0131yor muydunuz?</td><td>\u00e7\u0131kar\u0131yorlar m\u0131yd\u0131?</td></tr><tr><th colspan=\"2\" >future</th><td>\u00e7\u0131karacak m\u0131y\u0131m?</td><td>\u00e7\u0131karacak m\u0131s\u0131n?</td><td>\u00e7\u0131karacak m\u0131?</td><td>\u00e7\u0131karacak m\u0131y\u0131z?</td><td>\u00e7\u0131karacak m\u0131s\u0131n\u0131z?</td><td>\u00e7\u0131karacaklar m\u0131?</td></tr><tr><th rowspan=\"3\" >inferential</th><th colspan=\"2\" >perfective</th><td>\u00e7\u0131karm\u0131\u015f m\u0131y\u0131m?</td><td>\u00e7\u0131karm\u0131\u015f m\u0131s\u0131n?</td><td>\u00e7\u0131karm\u0131\u015f m\u0131?</td><td>\u00e7\u0131karm\u0131\u015f m\u0131y\u0131z?</td><td>\u00e7\u0131karm\u0131\u015f m\u0131s\u0131n\u0131z?</td><td>\u00e7\u0131karm\u0131\u015flar m\u0131?</td></tr><tr><th colspan=\"2\" >aorist</th><td>\u00e7\u0131kar\u0131r m\u0131ym\u0131\u015f\u0131m?</td><td>\u00e7\u0131kar\u0131r m\u0131ym\u0131\u015fs\u0131n?</td><td>\u00e7\u0131kar\u0131r m\u0131ym\u0131\u015f?</td><td>\u00e7\u0131kar\u0131r m\u0131ym\u0131\u015f\u0131z?</td><td>\u00e7\u0131kar\u0131r m\u0131ym\u0131\u015fs\u0131n\u0131z?</td><td>\u00e7\u0131kar\u0131rlar m\u0131ym\u0131\u015f?</td></tr><tr><th colspan=\"2\" >imperfective</th><td>\u00e7\u0131kar\u0131yor muymu\u015fum?</td><td>\u00e7\u0131kar\u0131yor muymu\u015fsun?</td><td>\u00e7\u0131kar\u0131yor muymu\u015f?</td><td>\u00e7\u0131kar\u0131yor muymu\u015fuz?</td><td>\u00e7\u0131kar\u0131yor muymu\u015fsunuz?</td><td>\u00e7\u0131kar\u0131yorlar m\u0131ym\u0131\u015f?</td></tr><tr><th rowspan=\"2\" >conditional</th><th colspan=\"2\" >simple</th><td>\u00e7\u0131karsam m\u0131?</td><td>\u00e7\u0131karsan m\u0131?</td><td>\u00e7\u0131karsa m\u0131?</td><td>\u00e7\u0131karsak m\u0131?</td><td>\u00e7\u0131karsan\u0131z m\u0131?</td><td>\u00e7\u0131karsalar m\u0131?</td></tr><tr><th colspan=\"2\" >perfective</th><td>\u00e7\u0131karsa m\u0131yd\u0131m?</td><td>\u00e7\u0131karsa m\u0131yd\u0131n?</td><td>\u00e7\u0131karsa m\u0131yd\u0131?</td><td>\u00e7\u0131karsa m\u0131yd\u0131k?</td><td>\u00e7\u0131karsa m\u0131yd\u0131n\u0131z?</td><td>\u00e7\u0131karsalar m\u0131yd\u0131?</td></tr><tr><th colspan=\"3\" >progressive</th><td>\u00e7\u0131karmakta m\u0131y\u0131m?</td><td>\u00e7\u0131karmakta m\u0131s\u0131n?</td><td>\u00e7\u0131karmakta m\u0131?</td><td>\u00e7\u0131karmakta m\u0131y\u0131z?</td><td>\u00e7\u0131karmakta m\u0131s\u0131n\u0131z?</td><td>\u00e7\u0131karmaktalar m\u0131?</td></tr><tr><th colspan=\"3\" >necessitative</th><td>\u00e7\u0131karmal\u0131 m\u0131y\u0131m?</td><td>\u00e7\u0131karmal\u0131 m\u0131s\u0131n?</td><td>\u00e7\u0131karmal\u0131 m\u0131?</td><td>\u00e7\u0131karmal\u0131 m\u0131y\u0131z?</td><td>\u00e7\u0131karmal\u0131 m\u0131s\u0131n\u0131z?</td><td>\u00e7\u0131karmal\u0131lar m\u0131?</td></tr><tr><th colspan=\"9\"></th></tr><tr><th colspan=\"9\" >Negative declarative</th></tr><tr><th colspan=\"9\"></th></tr><tr><th colspan=\"3\" >infinitive</th><td colspan=\"6\"><span  >\u00e7\u0131karmamak</span></td></tr><tr><th rowspan=\"3\" >impersonal participle</th><th colspan=\"2\" >imperfective</th><td colspan=\"6\"><span  >\u00e7\u0131karmayan</span></td></tr><tr><th colspan=\"2\" >perfective</th><td colspan=\"6\"><span  >\u00e7\u0131karmam\u0131\u015f</span></td></tr><tr><th colspan=\"2\" >prospective</th><td colspan=\"6\"><span  >\u00e7\u0131karmayacak</span></td></tr><tr><th rowspan=\"2\" >personal participle</th><th colspan=\"2\" >non-prospective</th><td><span  >\u00e7\u0131karmad\u0131\u011f\u0131m</span></td><td><span  >\u00e7\u0131karmad\u0131\u011f\u0131n</span></td><td><span  >\u00e7\u0131karmad\u0131\u011f\u0131</span></td><td><span  >\u00e7\u0131karmad\u0131\u011f\u0131m\u0131z</span></td><td><span  >\u00e7\u0131karmad\u0131\u011f\u0131n\u0131z</span></td><td><span  >\u00e7\u0131karmad\u0131klar\u0131</span></td></tr><tr><th colspan=\"2\" >prospective</th><td><span  >\u00e7\u0131karmayaca\u011f\u0131m</span></td><td><span  >\u00e7\u0131karmayaca\u011f\u0131n</span></td><td><span  >\u00e7\u0131karmayaca\u011f\u0131</span></td><td><span  >\u00e7\u0131karmayaca\u011f\u0131m\u0131z</span></td><td><span  >\u00e7\u0131karmayaca\u011f\u0131n\u0131z</span></td><td><span  >\u00e7\u0131karmayacaklar\u0131</span></td></tr><tr><th colspan=\"3\" >verbal noun</th><td colspan=\"6\"><span  >\u00e7\u0131karmama</span></td></tr><tr><th colspan=\"3\" >way of doing</th><td colspan=\"6\"><span  >\u00e7\u0131karmay\u0131\u015f</span></td></tr><tr><th colspan=\"3\" rowspan=\"3\"></th><th colspan=\"3\" >singular</th><th colspan=\"3\" >plural</th></tr><tr><th >1 person</th><th >2 person</th><th >3 person</th><th >1 person</th><th >2 person</th><th >3 person</th></tr><tr><th >ben</th><th >sen</th><th >o</th><th >biz</th><th >siz</th><th >onlar</th></tr><tr><th rowspan=\"5\" >indicative</th><th rowspan=\"2\" >present</th><th >aorist</th><td><span  >\u00e7\u0131karmam</span></td><td><span  >\u00e7\u0131karmazs\u0131n</span></td><td><span  >\u00e7\u0131karmaz</span></td><td><span  >\u00e7\u0131karmay\u0131z</span></td><td><span  >\u00e7\u0131karmazs\u0131n\u0131z</span></td><td><span  >\u00e7\u0131karmazlar</span></td></tr><tr><th >imperfective</th><td><span  >\u00e7\u0131karm\u0131yorum</span></td><td><span  >\u00e7\u0131karm\u0131yorsun</span></td><td><span  >\u00e7\u0131karm\u0131yor</span></td><td><span  >\u00e7\u0131karm\u0131yoruz</span></td><td><span  >\u00e7\u0131karm\u0131yorsunuz</span></td><td><span  >\u00e7\u0131karm\u0131yorlar</span></td></tr><tr><th rowspan=\"2\" >past</th><th >perfective</th><td><span  >\u00e7\u0131karmad\u0131m</span></td><td><span  >\u00e7\u0131karmad\u0131n</span></td><td><span  >\u00e7\u0131karmad\u0131</span></td><td><span  >\u00e7\u0131karmad\u0131k</span></td><td><span  >\u00e7\u0131karmad\u0131n\u0131z</span></td><td><span  >\u00e7\u0131karmad\u0131lar</span></td></tr><tr><th >imperfective</th><td><span  >\u00e7\u0131karm\u0131yordum</span></td><td><span  >\u00e7\u0131karm\u0131yordun</span></td><td><span  >\u00e7\u0131karm\u0131yordu</span></td><td><span  >\u00e7\u0131karm\u0131yorduk</span></td><td><span  >\u00e7\u0131karm\u0131yordunuz</span></td><td><span  >\u00e7\u0131karm\u0131yorlard\u0131</span></td></tr><tr><th colspan=\"2\" >future</th><td><span  >\u00e7\u0131karmayaca\u011f\u0131m</span></td><td><span  >\u00e7\u0131karmayacaks\u0131n</span></td><td><span  >\u00e7\u0131karmayacak</span></td><td><span  >\u00e7\u0131karmayaca\u011f\u0131z</span></td><td><span  >\u00e7\u0131karmayacaks\u0131n\u0131z</span></td><td><span  >\u00e7\u0131karmayacaklar</span></td></tr><tr><th rowspan=\"3\" >inferential</th><th colspan=\"2\" >perfective</th><td><span  >\u00e7\u0131karmam\u0131\u015f\u0131m</span></td><td><span  >\u00e7\u0131karmam\u0131\u015fs\u0131n</span></td><td><span  >\u00e7\u0131karmam\u0131\u015f</span></td><td><span  >\u00e7\u0131karmam\u0131\u015f\u0131z</span></td><td><span  >\u00e7\u0131karmam\u0131\u015fs\u0131n\u0131z</span></td><td><span  >\u00e7\u0131karmam\u0131\u015flar</span></td></tr><tr><th colspan=\"2\" >aorist</th><td><span  >\u00e7\u0131karmazm\u0131\u015f\u0131m</span></td><td><span  >\u00e7\u0131karmazm\u0131\u015fs\u0131n</span></td><td><span  >\u00e7\u0131karmazm\u0131\u015f</span></td><td><span  >\u00e7\u0131karmazm\u0131\u015f\u0131z</span></td><td><span  >\u00e7\u0131karmazm\u0131\u015fs\u0131n\u0131z</span></td><td><span  >\u00e7\u0131karmazlarm\u0131\u015f</span></td></tr><tr><th colspan=\"2\" >imperfective</th><td><span  >\u00e7\u0131karm\u0131yormu\u015fum</span></td><td><span  >\u00e7\u0131karm\u0131yormu\u015fsun</span></td><td><span  >\u00e7\u0131karm\u0131yormu\u015f</span></td><td><span  >\u00e7\u0131karm\u0131yormu\u015fuz</span></td><td><span  >\u00e7\u0131karm\u0131yormu\u015fsunuz</span></td><td><span  >\u00e7\u0131karm\u0131yorlarm\u0131\u015f</span></td></tr><tr><th rowspan=\"2\" >conditional</th><th colspan=\"2\" >simple</th><td><span  >\u00e7\u0131karmasam</span></td><td><span  >\u00e7\u0131karmasan</span></td><td><span  >\u00e7\u0131karmasa</span></td><td><span  >\u00e7\u0131karmasak</span></td><td><span  >\u00e7\u0131karmasan\u0131z</span></td><td><span  >\u00e7\u0131karmasalar</span></td></tr><tr><th colspan=\"2\" >perfective</th><td><span  >\u00e7\u0131karmasayd\u0131m</span></td><td><span  >\u00e7\u0131karmasayd\u0131n</span></td><td><span  >\u00e7\u0131karmasayd\u0131</span></td><td><span  >\u00e7\u0131karmasayd\u0131k</span></td><td><span  >\u00e7\u0131karmasayd\u0131n\u0131z</span></td><td><span  >\u00e7\u0131karmasayd\u0131lar</span></td></tr><tr><th colspan=\"3\" >optative</th><td><span  >\u00e7\u0131karmayay\u0131m</span></td><td><span  >\u00e7\u0131karmayas\u0131n</span></td><td><span  >\u00e7\u0131karmaya</span></td><td><span  >\u00e7\u0131karmayal\u0131m</span></td><td><span  >\u00e7\u0131karmayas\u0131n\u0131z</span></td><td><span  >\u00e7\u0131karmayalar</span></td></tr><tr><th colspan=\"3\" >progressive</th><td><span  >\u00e7\u0131karmamaktay\u0131m</span></td><td><span  >\u00e7\u0131karmamaktas\u0131n</span></td><td><span  >\u00e7\u0131karmamakta</span></td><td><span  >\u00e7\u0131karmamaktay\u0131z</span></td><td><span  >\u00e7\u0131karmamaktas\u0131n\u0131z</span></td><td><span  >\u00e7\u0131karmamaktalar</span></td></tr><tr><th colspan=\"3\" >necessitative</th><td><span  >\u00e7\u0131karmamal\u0131y\u0131m</span></td><td><span  >\u00e7\u0131karmamal\u0131s\u0131n</span></td><td><span  >\u00e7\u0131karmamal\u0131</span></td><td><span  >\u00e7\u0131karmamal\u0131y\u0131z</span></td><td><span  >\u00e7\u0131karmamal\u0131s\u0131n\u0131z</span></td><td><span  >\u00e7\u0131karmamal\u0131lar</span></td></tr><tr><th colspan=\"3\" >imperative</th><td></td><td><span  >\u00e7\u0131karma</span></td><td><span  >\u00e7\u0131karmas\u0131n</span></td><td></td><td><span  >\u00e7\u0131karmay\u0131n</span></td><td><span  >\u00e7\u0131karmas\u0131nlar</span></td></tr><tr><th colspan=\"9\"></th></tr><tr><th colspan=\"9\" >Negative interrogative</th></tr><tr><th colspan=\"9\"></th></tr><tr><th colspan=\"3\" rowspan=\"3\"></th><th colspan=\"3\" >singular</th><th colspan=\"3\" >plural</th></tr><tr><th >1 person</th><th >2 person</th><th >3 person</th><th >1 person</th><th >2 person</th><th >3 person</th></tr><tr><th >ben</th><th >sen</th><th >o</th><th >biz</th><th >siz</th><th >onlar</th></tr><tr><th rowspan=\"5\" >indicative</th><th rowspan=\"2\" >present</th><th >aorist</th><td>\u00e7\u0131karmaz m\u0131y\u0131m?</td><td>\u00e7\u0131karmaz m\u0131s\u0131n?</td><td>\u00e7\u0131karmaz m\u0131?</td><td>\u00e7\u0131karmaz m\u0131y\u0131z?</td><td>\u00e7\u0131karmaz m\u0131s\u0131n\u0131z?</td><td>\u00e7\u0131karmazlar m\u0131?</td></tr><tr><th >imperfective</th><td>\u00e7\u0131karm\u0131yor muyum?</td><td>\u00e7\u0131karm\u0131yor musun?</td><td>\u00e7\u0131karm\u0131yor mu?</td><td>\u00e7\u0131karm\u0131yor muyuz?</td><td>\u00e7\u0131karm\u0131yor musunuz?</td><td>\u00e7\u0131karm\u0131yorlar m\u0131?</td></tr><tr><th rowspan=\"2\" >past</th><th >perfective</th><td>\u00e7\u0131karmad\u0131m m\u0131?</td><td>\u00e7\u0131karmad\u0131n m\u0131?</td><td>\u00e7\u0131karmad\u0131 m\u0131?</td><td>\u00e7\u0131karmad\u0131k m\u0131?</td><td>\u00e7\u0131karmad\u0131n\u0131z m\u0131?</td><td>\u00e7\u0131karmad\u0131lar m\u0131?</td></tr><tr><th >imperfective</th><td>\u00e7\u0131karm\u0131yor muydum?</td><td>\u00e7\u0131karm\u0131yor muydun?</td><td>\u00e7\u0131karm\u0131yor muydu?</td><td>\u00e7\u0131karm\u0131yor muyduk?</td><td>\u00e7\u0131karm\u0131yor muydunuz?</td><td>\u00e7\u0131karm\u0131yorlar m\u0131yd\u0131?</td></tr><tr><th colspan=\"2\" >future</th><td>\u00e7\u0131karmayacak m\u0131y\u0131m?</td><td>\u00e7\u0131karmayacak m\u0131s\u0131n?</td><td>\u00e7\u0131karmayacak m\u0131?</td><td>\u00e7\u0131karmayacak m\u0131y\u0131z?</td><td>\u00e7\u0131karmayacak m\u0131s\u0131n\u0131z?</td><td>\u00e7\u0131karmayacaklar m\u0131?</td></tr><tr><th rowspan=\"3\" >inferential</th><th colspan=\"2\" >perfective</th><td>\u00e7\u0131karmam\u0131\u015f m\u0131y\u0131m?</td><td>\u00e7\u0131karmam\u0131\u015f m\u0131s\u0131n?</td><td>\u00e7\u0131karmam\u0131\u015f m\u0131?</td><td>\u00e7\u0131karmam\u0131\u015f m\u0131y\u0131z?</td><td>\u00e7\u0131karmam\u0131\u015f m\u0131s\u0131n\u0131z?</td><td>\u00e7\u0131karmam\u0131\u015flar m\u0131?</td></tr><tr><th colspan=\"2\" >aorist</th><td>\u00e7\u0131karmaz m\u0131ym\u0131\u015f\u0131m?</td><td>\u00e7\u0131karmaz m\u0131ym\u0131\u015fs\u0131n?</td><td>\u00e7\u0131karmaz m\u0131ym\u0131\u015f?</td><td>\u00e7\u0131karmaz m\u0131ym\u0131\u015f\u0131z?</td><td>\u00e7\u0131karmaz m\u0131ym\u0131\u015fs\u0131n\u0131z?</td><td>\u00e7\u0131karmazlar m\u0131ym\u0131\u015f?</td></tr><tr><th colspan=\"2\" >imperfective</th><td>\u00e7\u0131karm\u0131yor muymu\u015fum?</td><td>\u00e7\u0131karm\u0131yor muymu\u015fsun?</td><td>\u00e7\u0131karm\u0131yor muymu\u015f?</td><td>\u00e7\u0131karm\u0131yor muymu\u015fuz?</td><td>\u00e7\u0131karm\u0131yor muymu\u015fsunuz?</td><td>\u00e7\u0131karm\u0131yorlar m\u0131ym\u0131\u015f?</td></tr><tr><th rowspan=\"2\" >conditional</th><th colspan=\"2\" >simple</th><td>\u00e7\u0131karmasam m\u0131?</td><td>\u00e7\u0131karmasan m\u0131?</td><td>\u00e7\u0131karmasa m\u0131?</td><td>\u00e7\u0131karmasak m\u0131?</td><td>\u00e7\u0131karmasan\u0131z m\u0131?</td><td>\u00e7\u0131karmasalar m\u0131?</td></tr><tr><th colspan=\"2\" >perfective</th><td>\u00e7\u0131karmasa m\u0131yd\u0131m?</td><td>\u00e7\u0131karmasa m\u0131yd\u0131n?</td><td>\u00e7\u0131karmasa m\u0131yd\u0131?</td><td>\u00e7\u0131karmasa m\u0131yd\u0131k?</td><td>\u00e7\u0131karmasa m\u0131yd\u0131n\u0131z?</td><td>\u00e7\u0131karmasalar m\u0131yd\u0131?</td></tr><tr><th colspan=\"3\" >progressive</th><td>\u00e7\u0131karmamakta m\u0131y\u0131m?</td><td>\u00e7\u0131karmamakta m\u0131s\u0131n?</td><td>\u00e7\u0131karmamakta m\u0131?</td><td>\u00e7\u0131karmamakta m\u0131y\u0131z?</td><td>\u00e7\u0131karmamakta m\u0131s\u0131n\u0131z?</td><td>\u00e7\u0131karmamaktalar m\u0131?</td></tr><tr><th colspan=\"3\" >necessitative</th><td>\u00e7\u0131karmamal\u0131 m\u0131y\u0131m?</td><td>\u00e7\u0131karmamal\u0131 m\u0131s\u0131n?</td><td>\u00e7\u0131karmamal\u0131 m\u0131?</td><td>\u00e7\u0131karmamal\u0131 m\u0131y\u0131z?</td><td>\u00e7\u0131karmamal\u0131 m\u0131s\u0131n\u0131z?</td><td>\u00e7\u0131karmamal\u0131lar m\u0131?</td></tr></tbody></table>'></iframe>", "korku": "<iframe srcdoc='Derived terms<ul><li><span  >korkulu</span></li><li><span  >korkun\u00e7</span></li></ul><ul><li><span  >korkak</span></li><li><span  lang=\"en\">korkutucu</span></li><li><span  lang=\"en\">korku dolu</span></li></ul>'></iframe>", "hissetmek": "<iframe srcdoc='Conjugation of hissetmek <p><i><b>Note:</b> Actual conjugations can be more complex than tables below. Compound forms with the auxiliary <i  >olmak</i> not shown. See also Appendix:Turkish suffixes#Verbs.</i></p><table  style=\"background:#F9F9F9; text-align:center; width:100%\"><tbody><tr><th colspan=\"9\" >Positive declarative</th></tr><tr><th colspan=\"9\"></th></tr><tr><th colspan=\"3\" >infinitive</th><td colspan=\"6\"><span  ><strong >hissetmek</strong></span></td></tr><tr><th rowspan=\"3\" >impersonal participle</th><th colspan=\"2\" >imperfective</th><td colspan=\"6\"><span  >hisseden</span></td></tr><tr><th colspan=\"2\" >perfective</th><td colspan=\"6\"><span  >hissetmi\u015f</span></td></tr><tr><th colspan=\"2\" >prospective</th><td colspan=\"6\"><span  >hissedecek</span></td></tr><tr><th rowspan=\"2\" >personal participle</th><th colspan=\"2\" >non-prospective</th><td><span  >hissetti\u011fim</span></td><td><span  >hissetti\u011fin</span></td><td><span  >hissetti\u011fi</span></td><td><span  >hissetti\u011fimiz</span></td><td><span  >hissetti\u011finiz</span></td><td><span  >hissettikleri</span></td></tr><tr><th colspan=\"2\" >prospective</th><td><span  >hissedece\u011fim</span></td><td><span  >hissedece\u011fin</span></td><td><span  >hissedece\u011fi</span></td><td><span  >hissedece\u011fimiz</span></td><td><span  >hissedece\u011finiz</span></td><td><span  >hissedecekleri</span></td></tr><tr><th colspan=\"3\" >verbal noun</th><td colspan=\"6\"><span  >hissetme</span></td></tr><tr><th colspan=\"3\" >way of doing</th><td colspan=\"6\"><span  >hissedi\u015f</span></td></tr><tr><th colspan=\"3\" rowspan=\"3\"></th><th colspan=\"3\" >singular</th><th colspan=\"3\" >plural</th></tr><tr><th >1 person</th><th >2 person</th><th >3 person</th><th >1 person</th><th >2 person</th><th >3 person</th></tr><tr><th >ben</th><th >sen</th><th >o</th><th >biz</th><th >siz</th><th >onlar</th></tr><tr><th rowspan=\"5\" >indicative</th><th rowspan=\"2\" >present</th><th >aorist</th><td><span  >hissederim</span></td><td><span  >hissedersin</span></td><td><span  >hisseder</span></td><td><span  >hissederiz</span></td><td><span  >hissedersiniz</span></td><td><span  >hissederler</span></td></tr><tr><th >imperfective</th><td><span  >hissediyorum</span></td><td><span  >hissediyorsun</span></td><td><span  >hissediyor</span></td><td><span  >hissediyoruz</span></td><td><span  >hissediyorsunuz</span></td><td><span  >hissediyorlar</span></td></tr><tr><th rowspan=\"2\" >past</th><th >perfective</th><td><span  >hissettim</span></td><td><span  >hissettin</span></td><td><span  >hissetti</span></td><td><span  >hissettik</span></td><td><span  >hissettiniz</span></td><td><span  >hissettiler</span></td></tr><tr><th >imperfective</th><td><span  >hissediyordum</span></td><td><span  >hissediyordun</span></td><td><span  >hissediyordu</span></td><td><span  >hissediyorduk</span></td><td><span  >hissediyordunuz</span></td><td><span  >hissediyorlard\u0131 (or hissediyordular)</span></td></tr><tr><th colspan=\"2\" >future</th><td><span  >hissedece\u011fim</span></td><td><span  >hissedeceksin</span></td><td><span  >hissedecek</span></td><td><span  >hissedece\u011fiz</span></td><td><span  >hissedeceksiniz</span></td><td><span  >hissedecekler</span></td></tr><tr><th rowspan=\"3\" >inferential</th><th colspan=\"2\" >perfective</th><td><span  >hissetmi\u015fim</span></td><td><span  >hissetmi\u015fsin</span></td><td><span  >hissetmi\u015f</span></td><td><span  >hissetmi\u015fiz</span></td><td><span  >hissetmi\u015fsiniz</span></td><td><span  >hissetmi\u015fler</span></td></tr><tr><th colspan=\"2\" >aorist</th><td><span  >hissedermi\u015fim</span></td><td><span  >hissedermi\u015fsin</span></td><td><span  >hissedermi\u015f</span></td><td><span  >hissedermi\u015fiz</span></td><td><span  >hissedermi\u015fsiniz</span></td><td><span  >hissederlermi\u015f (or hissedermi\u015flar)</span></td></tr><tr><th colspan=\"2\" >imperfective</th><td><span  >hissediyormu\u015fum</span></td><td><span  >hissediyormu\u015fsun</span></td><td><span  >hissediyormu\u015f</span></td><td><span  >hissediyormu\u015fuz</span></td><td><span  >hissediyormu\u015fsunuz</span></td><td><span  >hissediyorlarm\u0131\u015f</span></td></tr><tr><th rowspan=\"2\" >conditional</th><th colspan=\"2\" >simple</th><td><span  >hissetsem</span></td><td><span  >hissetsen</span></td><td><span  >hissetse</span></td><td><span  >hissetsek</span></td><td><span  >hissetseniz</span></td><td><span  >hissetseler</span></td></tr><tr><th colspan=\"2\" >perfective</th><td><span  >hissetseydim</span></td><td><span  >hissetseydin</span></td><td><span  >hissetseydi</span></td><td><span  >hissetseydik</span></td><td><span  >hissetseydiniz</span></td><td><span  >hissetseydiler</span></td></tr><tr><th colspan=\"3\" >optative</th><td><span  >hissedeyim</span></td><td><span  >hissedesin</span></td><td><span  >hissede</span></td><td><span  >hissedelim</span></td><td><span  >hissedesiniz</span></td><td><span  >hissedeler</span></td></tr><tr><th colspan=\"3\" >progressive</th><td><span  >hissetmekteyim</span></td><td><span  >hissetmektesin</span></td><td><span  >hissetmekte</span></td><td><span  >hissetmekteyiz</span></td><td><span  >hissetmektesiniz</span></td><td><span  >hissetmekteler</span></td></tr><tr><th colspan=\"3\" >necessitative</th><td><span  >hissetmeliyim</span></td><td><span  >hissetmelisin</span></td><td><span  >hissetmeli</span></td><td><span  >hissetmeliyiz</span></td><td><span  >hissetmelisiniz</span></td><td><span  >hissetmeliler</span></td></tr><tr><th colspan=\"3\" >imperative</th><td></td><td><span  >hisset</span></td><td><span  >hissetsin</span></td><td></td><td><span  >hissedin (or hissediniz)</span></td><td><span  >hissetsinler</span></td></tr><tr><th colspan=\"9\"></th></tr><tr><th colspan=\"9\" >Positive interrogative</th></tr><tr><th colspan=\"9\"></th></tr><tr><th colspan=\"3\" rowspan=\"3\"></th><th colspan=\"3\" >singular</th><th colspan=\"3\" >plural</th></tr><tr><th >1 person</th><th >2 person</th><th >3 person</th><th >1 person</th><th >2 person</th><th >3 person</th></tr><tr><th >ben</th><th >sen</th><th >o</th><th >biz</th><th >siz</th><th >onlar</th></tr><tr><th rowspan=\"5\" >indicative</th><th rowspan=\"2\" >present</th><th >aorist</th><td>hisseder miyim?</td><td>hisseder misin?</td><td>hisseder mi?</td><td>hisseder miyiz?</td><td>hisseder misiniz?</td><td>hissederler mi?</td></tr><tr><th >imperfective</th><td>hissediyor muyum?</td><td>hissediyor musun?</td><td>hissediyor mu?</td><td>hissediyor muyuz?</td><td>hissediyor musunuz?</td><td>hissediyorlar m\u0131?</td></tr><tr><th rowspan=\"2\" >past</th><th >perfective</th><td>hissettim mi?</td><td>hissettin mi?</td><td>hissetti mi?</td><td>hissettik mi?</td><td>hissettiniz mi?</td><td>hissettiler mi?</td></tr><tr><th >imperfective</th><td>hissediyor muydum?</td><td>hissediyor muydun?</td><td>hissediyor muydu?</td><td>hissediyor muyduk?</td><td>hissediyor muydunuz?</td><td>hissediyorlar m\u0131yd\u0131?</td></tr><tr><th colspan=\"2\" >future</th><td>hissedecek miyim?</td><td>hissedecek misin?</td><td>hissedecek mi?</td><td>hissedecek miyiz?</td><td>hissedecek misiniz?</td><td>hissedecekler mi?</td></tr><tr><th rowspan=\"3\" >inferential</th><th colspan=\"2\" >perfective</th><td>hissetmi\u015f miyim?</td><td>hissetmi\u015f misin?</td><td>hissetmi\u015f mi?</td><td>hissetmi\u015f miyiz?</td><td>hissetmi\u015f misiniz?</td><td>hissetmi\u015fler mi?</td></tr><tr><th colspan=\"2\" >aorist</th><td>hisseder miymi\u015fim?</td><td>hisseder miymi\u015fsin?</td><td>hisseder miymi\u015f?</td><td>hisseder miymi\u015fiz?</td><td>hisseder miymi\u015fsiniz?</td><td>hissederler miymi\u015f?</td></tr><tr><th colspan=\"2\" >imperfective</th><td>hissediyor muymu\u015fum?</td><td>hissediyor muymu\u015fsun?</td><td>hissediyor muymu\u015f?</td><td>hissediyor muymu\u015fuz?</td><td>hissediyor muymu\u015fsunuz?</td><td>hissediyorlar m\u0131ym\u0131\u015f?</td></tr><tr><th rowspan=\"2\" >conditional</th><th colspan=\"2\" >simple</th><td>hissetsem mi?</td><td>hissetsen mi?</td><td>hissetse mi?</td><td>hissetsek mi?</td><td>hissetseniz mi?</td><td>hissetseler mi?</td></tr><tr><th colspan=\"2\" >perfective</th><td>hissetse miydim?</td><td>hissetse miydin?</td><td>hissetse miydi?</td><td>hissetse miydik?</td><td>hissetse miydiniz?</td><td>hissetseler miydi?</td></tr><tr><th colspan=\"3\" >progressive</th><td>hissetmekte<p>miyim?</p></td><td>hissetmekte misin?</td><td>hissetmekte mi?</td><td>hissetmekte miyiz?</td><td>hissetmekte misiniz?</td><td>hissetmekteler mi?</td></tr><tr><th colspan=\"3\" >necessitative</th><td>hissetmeli<p>miyim?</p></td><td>hissetmeli misin?</td><td>hissetmeli mi?</td><td>hissetmeli miyiz?</td><td>hissetmeli misiniz?</td><td>hissetmeliler mi?</td></tr><tr><th colspan=\"9\"></th></tr><tr><th colspan=\"9\" >Negative declarative</th></tr><tr><th colspan=\"9\"></th></tr><tr><th colspan=\"3\" >infinitive</th><td colspan=\"6\"><span  >hissetmemek</span></td></tr><tr><th rowspan=\"3\" >impersonal participle</th><th colspan=\"2\" >imperfective</th><td colspan=\"6\"><span  >hissetmeyen</span></td></tr><tr><th colspan=\"2\" >perfective</th><td colspan=\"6\"><span  >hissetmemi\u015f</span></td></tr><tr><th colspan=\"2\" >prospective</th><td colspan=\"6\"><span  >hissetmeyecek</span></td></tr><tr><th rowspan=\"2\" >personal participle</th><th colspan=\"2\" >non-prospective</th><td><span  >hissetmedi\u011fim</span></td><td><span  >hissetmedi\u011fin</span></td><td><span  >hissetmedi\u011fi</span></td><td><span  >hissetmedi\u011fimiz</span></td><td><span  >hissetmedi\u011finiz</span></td><td><span  >hissetmedikleri</span></td></tr><tr><th colspan=\"2\" >prospective</th><td><span  >hissetmeyece\u011fim</span></td><td><span  >hissetmeyece\u011fin</span></td><td><span  >hissetmeyece\u011fi</span></td><td><span  >hissetmeyece\u011fimiz</span></td><td><span  >hissetmeyece\u011finiz</span></td><td><span  >hissetmeyecekleri</span></td></tr><tr><th colspan=\"3\" >verbal noun</th><td colspan=\"6\"><span  >hissetmeme</span></td></tr><tr><th colspan=\"3\" >way of doing</th><td colspan=\"6\"><span  >hissetmeyi\u015f</span></td></tr><tr><th colspan=\"3\" rowspan=\"3\"></th><th colspan=\"3\" >singular</th><th colspan=\"3\" >plural</th></tr><tr><th >1 person</th><th >2 person</th><th >3 person</th><th >1 person</th><th >2 person</th><th >3 person</th></tr><tr><th >ben</th><th >sen</th><th >o</th><th >biz</th><th >siz</th><th >onlar</th></tr><tr><th rowspan=\"5\" >indicative</th><th rowspan=\"2\" >present</th><th >aorist</th><td><span  >hissetmem</span></td><td><span  >hissetmezsin</span></td><td><span  >hissetmez</span></td><td><span  >hissetmeyiz</span></td><td><span  >hissetmezsiniz</span></td><td><span  >hissetmezler</span></td></tr><tr><th >imperfective</th><td><span  >hissetmiyorum</span></td><td><span  >hissetmiyorsun</span></td><td><span  >hissetmiyor</span></td><td><span  >hissetmiyoruz</span></td><td><span  >hissetmiyorsunuz</span></td><td><span  >hissetmiyorlar</span></td></tr><tr><th rowspan=\"2\" >past</th><th >perfective</th><td><span  >hissetmedim</span></td><td><span  >hissetmedin</span></td><td><span  >hissetmedi</span></td><td><span  >hissetmedik</span></td><td><span  >hissetmediniz</span></td><td><span  >hissetmediler</span></td></tr><tr><th >imperfective</th><td><span  >hissetmiyordum</span></td><td><span  >hissetmiyordun</span></td><td><span  >hissetmiyordu</span></td><td><span  >hissetmiyorduk</span></td><td><span  >hissetmiyordunuz</span></td><td><span  >hissetmiyorlard\u0131</span></td></tr><tr><th colspan=\"2\" >future</th><td><span  >hissetmeyece\u011fim</span></td><td><span  >hissetmeyeceksin</span></td><td><span  >hissetmeyecek</span></td><td><span  >hissetmeyece\u011fiz</span></td><td><span  >hissetmeyeceksiniz</span></td><td><span  >hissetmeyecekler</span></td></tr><tr><th rowspan=\"3\" >inferential</th><th colspan=\"2\" >perfective</th><td><span  >hissetmemi\u015fim</span></td><td><span  >hissetmemi\u015fsin</span></td><td><span  >hissetmemi\u015f</span></td><td><span  >hissetmemi\u015fiz</span></td><td><span  >hissetmemi\u015fsiniz</span></td><td><span  >hissetmemi\u015fler</span></td></tr><tr><th colspan=\"2\" >aorist</th><td><span  >hissetmezmi\u015fim</span></td><td><span  >hissetmezmi\u015fsin</span></td><td><span  >hissetmezmi\u015f</span></td><td><span  >hissetmezmi\u015fiz</span></td><td><span  >hissetmezmi\u015fsiniz</span></td><td><span  >hissetmezlermi\u015f</span></td></tr><tr><th colspan=\"2\" >imperfective</th><td><span  >hissetmiyormu\u015fum</span></td><td><span  >hissetmiyormu\u015fsun</span></td><td><span  >hissetmiyormu\u015f</span></td><td><span  >hissetmiyormu\u015fuz</span></td><td><span  >hissetmiyormu\u015fsunuz</span></td><td><span  >hissetmiyorlarm\u0131\u015f</span></td></tr><tr><th rowspan=\"2\" >conditional</th><th colspan=\"2\" >simple</th><td><span  >hissetmesem</span></td><td><span  >hissetmesen</span></td><td><span  >hissetmese</span></td><td><span  >hissetmesek</span></td><td><span  >hissetmeseniz</span></td><td><span  >hissetmeseler</span></td></tr><tr><th colspan=\"2\" >perfective</th><td><span  >hissetmeseydim</span></td><td><span  >hissetmeseydin</span></td><td><span  >hissetmeseydi</span></td><td><span  >hissetmeseydik</span></td><td><span  >hissetmeseydiniz</span></td><td><span  >hissetmeseydiler</span></td></tr><tr><th colspan=\"3\" >optative</th><td><span  >hissetmeyeyim</span></td><td><span  >hissetmeyesin</span></td><td><span  >hissetmeye</span></td><td><span  >hissetmeyelim</span></td><td><span  >hissetmeyesiniz</span></td><td><span  >hissetmeyeler</span></td></tr><tr><th colspan=\"3\" >progressive</th><td><span  >hissetmemekteyim</span></td><td><span  >hissetmemektesin</span></td><td><span  >hissetmemekte</span></td><td><span  >hissetmemekteyiz</span></td><td><span  >hissetmemektesiniz</span></td><td><span  >hissetmemekteler</span></td></tr><tr><th colspan=\"3\" >necessitative</th><td><span  >hissetmemeliyim</span></td><td><span  >hissetmemelisin</span></td><td><span  >hissetmemeli</span></td><td><span  >hissetmemeliyiz</span></td><td><span  >hissetmemelisiniz</span></td><td><span  >hissetmemeliler</span></td></tr><tr><th colspan=\"3\" >imperative</th><td></td><td><span  >hissetme</span></td><td><span  >hissetmesin</span></td><td></td><td><span  >hissetmeyin (or hissetmeyiniz)</span></td><td><span  >hissetmesinler</span></td></tr><tr><th colspan=\"9\"></th></tr><tr><th colspan=\"9\" >Negative interrogative</th></tr><tr><th colspan=\"9\"></th></tr><tr><th colspan=\"3\" rowspan=\"3\"></th><th colspan=\"3\" >singular</th><th colspan=\"3\" >plural</th></tr><tr><th >1 person</th><th >2 person</th><th >3 person</th><th >1 person</th><th >2 person</th><th >3 person</th></tr><tr><th >ben</th><th >sen</th><th >o</th><th >biz</th><th >siz</th><th >onlar</th></tr><tr><th rowspan=\"5\" >indicative</th><th rowspan=\"2\" >present</th><th >aorist</th><td>hissetmez miyim?</td><td>hissetmez misin?</td><td>hissetmez mi?</td><td>hissetmez miyiz?</td><td>hissetmez misiniz?</td><td>hissetmezler mi?</td></tr><tr><th >imperfective</th><td>hissetmiyor muyum?</td><td>hissetmiyor musun?</td><td>hissetmiyor mu?</td><td>hissetmiyor muyuz?</td><td>hissetmiyor musunuz?</td><td>hissetmiyorlar m\u0131?</td></tr><tr><th rowspan=\"2\" >past</th><th >perfective</th><td>hissetmedim mi?</td><td>hissetmedin mi?</td><td>hissetmedi mi?</td><td>hissetmedik mi?</td><td>hissetmediniz mi?</td><td>hissetmediler mi?</td></tr><tr><th >imperfective</th><td>hissetmiyor muydum?</td><td>hissetmiyor muydun?</td><td>hissetmiyor muydu?</td><td>hissetmiyor muyduk?</td><td>hissetmiyor muydunuz?</td><td>hissetmiyorlar m\u0131yd\u0131?</td></tr><tr><th colspan=\"2\" >future</th><td>hissetmeyecek miyim?</td><td>hissetmeyecek misin?</td><td>hissetmeyecek mi?</td><td>hissetmeyecek miyiz?</td><td>hissetmeyecek misiniz?</td><td>hissetmeyecekler mi?</td></tr><tr><th rowspan=\"3\" >inferential</th><th colspan=\"2\" >perfective</th><td>hissetmemi\u015f miyim?</td><td>hissetmemi\u015f misin?</td><td>hissetmemi\u015f mi?</td><td>hissetmemi\u015f miyiz?</td><td>hissetmemi\u015f misiniz?</td><td>hissetmemi\u015fler mi?</td></tr><tr><th colspan=\"2\" >aorist</th><td>hissetmez miymi\u015fim?</td><td>hissetmez miymi\u015fsin?</td><td>hissetmez mimi\u015f?</td><td>hissetmez miymi\u015fiz?</td><td>hissetmez miymi\u015fsiniz?</td><td>hissetmezler miymi\u015f?</td></tr><tr><th colspan=\"2\" >imperfective</th><td>hissetmiyor muymu\u015fum?</td><td>hissetmiyor muymu\u015fsun?</td><td>hissetmiyor muymu\u015f?</td><td>hissetmiyor muymu\u015fuz?</td><td>hissetmiyor muymu\u015fsunuz?</td><td>hissetmiyorlar m\u0131ym\u0131\u015f?</td></tr><tr><th rowspan=\"2\" >conditional</th><th colspan=\"2\" >simple</th><td>hissetmesem mi?</td><td>hissetmesen mi?</td><td>hissetmese mi?</td><td>hissetmesek mi?</td><td>hissetmeseniz mi?</td><td>hissetmeseler mi?</td></tr><tr><th colspan=\"2\" >perfective</th><td>hissetmese miydim?</td><td>hissetmese miydin?</td><td>hissetmese miydi?</td><td>hissetmese miydik?</td><td>hissetmese miydiniz?</td><td>hissetmeseler miydi?</td></tr><tr><th colspan=\"3\" >progressive</th><td>hissetmemekte miyim?</td><td>hissetmemekte misin?</td><td>hissetmemekte mi?</td><td>hissetmemekte miyiz?</td><td>hissetmemekte misiniz?</td><td>hissetmemekteler mi?</td></tr><tr><th colspan=\"3\" >necessitative</th><td>hissetmemeli miyim?</td><td>hissetmemeli misin?</td><td>hissetmemeli mi?</td><td>hissetmemeli miyiz?</td><td>hissetmemeli misiniz?</td><td>hissetmemeliler mi?</td></tr></tbody></table>'></iframe>", "doldurmak": "<iframe srcdoc='Conjugation of doldurmak (aorist in -<i  >V\u2074r</i>)<p><i><b>Note:</b> Actual conjugations can be more complex than tables below. Compound forms with the auxiliary <i  >olmak</i> not shown. See also Appendix:Turkish suffixes#Verbs.</i></p><table  style=\"background:#F9F9F9; text-align:center; width:100%\"><tbody><tr><th colspan=\"9\" >Positive declarative</th></tr><tr><th colspan=\"9\"></th></tr><tr><th colspan=\"3\" >infinitive</th><td colspan=\"6\"><span  ><strong >doldurmak</strong></span></td></tr><tr><th rowspan=\"3\" >impersonal participle</th><th colspan=\"2\" >imperfective</th><td colspan=\"6\"><span  >dolduran</span></td></tr><tr><th colspan=\"2\" >perfective</th><td colspan=\"6\"><span  >doldurmu\u015f</span></td></tr><tr><th colspan=\"2\" >prospective</th><td colspan=\"6\"><span  >dolduracak</span></td></tr><tr><th rowspan=\"2\" >personal participle</th><th colspan=\"2\" >non-prospective</th><td><span  >doldurdu\u011fum</span></td><td><span  >doldurdu\u011fun</span></td><td><span  >doldurdu\u011fu</span></td><td><span  >doldurdu\u011fumuz</span></td><td><span  >doldurdu\u011funuz</span></td><td><span  >doldurduklar\u0131</span></td></tr><tr><th colspan=\"2\" >prospective</th><td><span  >dolduraca\u011f\u0131m</span></td><td><span  >dolduraca\u011f\u0131n</span></td><td><span  >dolduraca\u011f\u0131</span></td><td><span  >dolduraca\u011f\u0131m\u0131z</span></td><td><span  >dolduraca\u011f\u0131n\u0131z</span></td><td><span  >dolduracaklar\u0131</span></td></tr><tr><th colspan=\"3\" >verbal noun</th><td colspan=\"6\"><span  >doldurma</span></td></tr><tr><th colspan=\"3\" >way of doing</th><td colspan=\"6\"><span  >dolduru\u015f</span></td></tr><tr><th colspan=\"3\" rowspan=\"3\"></th><th colspan=\"3\" >singular</th><th colspan=\"3\" >plural</th></tr><tr><th >1 person</th><th >2 person</th><th >3 person</th><th >1 person</th><th >2 person</th><th >3 person</th></tr><tr><th >ben</th><th >sen</th><th >o</th><th >biz</th><th >siz</th><th >onlar</th></tr><tr><th rowspan=\"5\" >indicative</th><th rowspan=\"2\" >present</th><th >aorist</th><td><span  >doldururum</span></td><td><span  >doldurursun</span></td><td><span  >doldurur</span></td><td><span  >doldururuz</span></td><td><span  >doldurursunuz</span></td><td><span  >doldururlar</span></td></tr><tr><th >imperfective</th><td><span  >dolduruyorum</span></td><td><span  >dolduruyorsun</span></td><td><span  >dolduruyor</span></td><td><span  >dolduruyoruz</span></td><td><span  >dolduruyorsunuz</span></td><td><span  >dolduruyorlar</span></td></tr><tr><th rowspan=\"2\" >past</th><th >perfective</th><td><span  >doldurdum</span></td><td><span  >doldurdun</span></td><td><span  >doldurdu</span></td><td><span  >doldurduk</span></td><td><span  >doldurdunuz</span></td><td><span  >doldurdular</span></td></tr><tr><th >imperfective</th><td><span  >dolduruyordum</span></td><td><span  >dolduruyordun</span></td><td><span  >dolduruyordu</span></td><td><span  >dolduruyorduk</span></td><td><span  >dolduruyordunuz</span></td><td><span  >dolduruyorlard\u0131 (or dolduruyordular)</span></td></tr><tr><th colspan=\"2\" >future</th><td><span  >dolduraca\u011f\u0131m</span></td><td><span  >dolduracaks\u0131n</span></td><td><span  >dolduracak</span></td><td><span  >dolduraca\u011f\u0131z</span></td><td><span  >dolduracaks\u0131n\u0131z</span></td><td><span  >dolduracaklar</span></td></tr><tr><th rowspan=\"3\" >inferential</th><th colspan=\"2\" >perfective</th><td><span  >doldurmu\u015fum</span></td><td><span  >doldurmu\u015fsun</span></td><td><span  >doldurmu\u015f</span></td><td><span  >doldurmu\u015fuz</span></td><td><span  >doldurmu\u015fsunuz</span></td><td><span  >doldurmu\u015flar</span></td></tr><tr><th colspan=\"2\" >aorist</th><td><span  >doldururmu\u015fum</span></td><td><span  >doldururmu\u015fsun</span></td><td><span  >doldururmu\u015f</span></td><td><span  >doldururmu\u015fuz</span></td><td><span  >doldururmu\u015fsunuz</span></td><td><span  >doldururlarm\u0131\u015f (or doldururmu\u015flar)</span></td></tr><tr><th colspan=\"2\" >imperfective</th><td><span  >dolduruyormu\u015fum</span></td><td><span  >dolduruyormu\u015fsun</span></td><td><span  >dolduruyormu\u015f</span></td><td><span  >dolduruyormu\u015fuz</span></td><td><span  >dolduruyormu\u015fsunuz</span></td><td><span  >dolduruyorlarm\u0131\u015f</span></td></tr><tr><th rowspan=\"2\" >conditional</th><th colspan=\"2\" >simple</th><td><span  >doldursam</span></td><td><span  >doldursan</span></td><td><span  >doldursa</span></td><td><span  >doldursak</span></td><td><span  >doldursan\u0131z</span></td><td><span  >doldursalar</span></td></tr><tr><th colspan=\"2\" >perfective</th><td><span  >doldursayd\u0131m</span></td><td><span  >doldursayd\u0131n</span></td><td><span  >doldursayd\u0131</span></td><td><span  >doldursayd\u0131k</span></td><td><span  >doldursayd\u0131n\u0131z</span></td><td><span  >doldursayd\u0131lar</span></td></tr><tr><th colspan=\"3\" >optative</th><td><span  >dolduray\u0131m</span></td><td><span  >dolduras\u0131n</span></td><td><span  >doldura</span></td><td><span  >doldural\u0131m</span></td><td><span  >dolduras\u0131n\u0131z</span></td><td><span  >dolduralar</span></td></tr><tr><th colspan=\"3\" >progressive</th><td><span  >doldurmaktay\u0131m</span></td><td><span  >doldurmaktas\u0131n</span></td><td><span  >doldurmakta</span></td><td><span  >doldurmaktay\u0131z</span></td><td><span  >doldurmaktas\u0131n\u0131z</span></td><td><span  >doldurmaktalar</span></td></tr><tr><th colspan=\"3\" >necessitative</th><td><span  >doldurmal\u0131y\u0131m</span></td><td><span  >doldurmal\u0131s\u0131n</span></td><td><span  >doldurmal\u0131</span></td><td><span  >doldurmal\u0131y\u0131z</span></td><td><span  >doldurmal\u0131s\u0131n\u0131z</span></td><td><span  >doldurmal\u0131lar</span></td></tr><tr><th colspan=\"3\" >imperative</th><td></td><td><span  >doldur</span></td><td><span  >doldursun</span></td><td></td><td><span  >doldurun</span></td><td><span  >doldursunlar</span></td></tr><tr><th colspan=\"9\"></th></tr><tr><th colspan=\"9\" >Positive interrogative</th></tr><tr><th colspan=\"9\"></th></tr><tr><th colspan=\"3\" rowspan=\"3\"></th><th colspan=\"3\" >singular</th><th colspan=\"3\" >plural</th></tr><tr><th >1 person</th><th >2 person</th><th >3 person</th><th >1 person</th><th >2 person</th><th >3 person</th></tr><tr><th >ben</th><th >sen</th><th >o</th><th >biz</th><th >siz</th><th >onlar</th></tr><tr><th rowspan=\"5\" >indicative</th><th rowspan=\"2\" >present</th><th >aorist</th><td>doldurur muyum?</td><td>doldurur musun?</td><td>doldurur mu?</td><td>doldurur muyuz?</td><td>doldurur musunuz?</td><td>doldururlar m\u0131?</td></tr><tr><th >imperfective</th><td>dolduruyor muyum?</td><td>dolduruyor musun?</td><td>dolduruyor mu?</td><td>dolduruyor muyuz?</td><td>dolduruyor musunuz?</td><td>dolduruyorlar m\u0131?</td></tr><tr><th rowspan=\"2\" >past</th><th >perfective</th><td>doldurdum mu?</td><td>doldurdun mu?</td><td>doldurdu mu?</td><td>doldurduk mu?</td><td>doldurdunuz mu?</td><td>doldurdular m\u0131?</td></tr><tr><th >imperfective</th><td>dolduruyor muydum?</td><td>dolduruyor muydun?</td><td>dolduruyor muydu?</td><td>dolduruyor muyduk?</td><td>dolduruyor muydunuz?</td><td>dolduruyorlar m\u0131yd\u0131?</td></tr><tr><th colspan=\"2\" >future</th><td>dolduracak m\u0131y\u0131m?</td><td>dolduracak m\u0131s\u0131n?</td><td>dolduracak m\u0131?</td><td>dolduracak m\u0131y\u0131z?</td><td>dolduracak m\u0131s\u0131n\u0131z?</td><td>dolduracaklar m\u0131?</td></tr><tr><th rowspan=\"3\" >inferential</th><th colspan=\"2\" >perfective</th><td>doldurmu\u015f muyum?</td><td>doldurmu\u015f musun?</td><td>doldurmu\u015f mu?</td><td>doldurmu\u015f muyuz?</td><td>doldurmu\u015f musunuz?</td><td>doldurmu\u015flar m\u0131?</td></tr><tr><th colspan=\"2\" >aorist</th><td>doldurur muymu\u015fum?</td><td>doldurur muymu\u015fsun?</td><td>doldurur muymu\u015f?</td><td>doldurur muymu\u015fuz?</td><td>doldurur muymu\u015fsunuz?</td><td>doldururlar m\u0131ym\u0131\u015f?</td></tr><tr><th colspan=\"2\" >imperfective</th><td>dolduruyor muymu\u015fum?</td><td>dolduruyor muymu\u015fsun?</td><td>dolduruyor muymu\u015f?</td><td>dolduruyor muymu\u015fuz?</td><td>dolduruyor muymu\u015fsunuz?</td><td>dolduruyorlar m\u0131ym\u0131\u015f?</td></tr><tr><th rowspan=\"2\" >conditional</th><th colspan=\"2\" >simple</th><td>doldursam m\u0131?</td><td>doldursan m\u0131?</td><td>doldursa m\u0131?</td><td>doldursak m\u0131?</td><td>doldursan\u0131z m\u0131?</td><td>doldursalar m\u0131?</td></tr><tr><th colspan=\"2\" >perfective</th><td>doldursa m\u0131yd\u0131m?</td><td>doldursa m\u0131yd\u0131n?</td><td>doldursa m\u0131yd\u0131?</td><td>doldursa m\u0131yd\u0131k?</td><td>doldursa m\u0131yd\u0131n\u0131z?</td><td>doldursalar m\u0131yd\u0131?</td></tr><tr><th colspan=\"3\" >progressive</th><td>doldurmakta m\u0131y\u0131m?</td><td>doldurmakta m\u0131s\u0131n?</td><td>doldurmakta m\u0131?</td><td>doldurmakta m\u0131y\u0131z?</td><td>doldurmakta m\u0131s\u0131n\u0131z?</td><td>doldurmaktalar m\u0131?</td></tr><tr><th colspan=\"3\" >necessitative</th><td>doldurmal\u0131 m\u0131y\u0131m?</td><td>doldurmal\u0131 m\u0131s\u0131n?</td><td>doldurmal\u0131 m\u0131?</td><td>doldurmal\u0131 m\u0131y\u0131z?</td><td>doldurmal\u0131 m\u0131s\u0131n\u0131z?</td><td>doldurmal\u0131lar m\u0131?</td></tr><tr><th colspan=\"9\"></th></tr><tr><th colspan=\"9\" >Negative declarative</th></tr><tr><th colspan=\"9\"></th></tr><tr><th colspan=\"3\" >infinitive</th><td colspan=\"6\"><span  >doldurmamak</span></td></tr><tr><th rowspan=\"3\" >impersonal participle</th><th colspan=\"2\" >imperfective</th><td colspan=\"6\"><span  >doldurmayan</span></td></tr><tr><th colspan=\"2\" >perfective</th><td colspan=\"6\"><span  >doldurmam\u0131\u015f</span></td></tr><tr><th colspan=\"2\" >prospective</th><td colspan=\"6\"><span  >doldurmayacak</span></td></tr><tr><th rowspan=\"2\" >personal participle</th><th colspan=\"2\" >non-prospective</th><td><span  >doldurmad\u0131\u011f\u0131m</span></td><td><span  >doldurmad\u0131\u011f\u0131n</span></td><td><span  >doldurmad\u0131\u011f\u0131</span></td><td><span  >doldurmad\u0131\u011f\u0131m\u0131z</span></td><td><span  >doldurmad\u0131\u011f\u0131n\u0131z</span></td><td><span  >doldurmad\u0131klar\u0131</span></td></tr><tr><th colspan=\"2\" >prospective</th><td><span  >doldurmayaca\u011f\u0131m</span></td><td><span  >doldurmayaca\u011f\u0131n</span></td><td><span  >doldurmayaca\u011f\u0131</span></td><td><span  >doldurmayaca\u011f\u0131m\u0131z</span></td><td><span  >doldurmayaca\u011f\u0131n\u0131z</span></td><td><span  >doldurmayacaklar\u0131</span></td></tr><tr><th colspan=\"3\" >verbal noun</th><td colspan=\"6\"><span  >doldurmama</span></td></tr><tr><th colspan=\"3\" >way of doing</th><td colspan=\"6\"><span  >doldurmayu\u015f</span></td></tr><tr><th colspan=\"3\" rowspan=\"3\"></th><th colspan=\"3\" >singular</th><th colspan=\"3\" >plural</th></tr><tr><th >1 person</th><th >2 person</th><th >3 person</th><th >1 person</th><th >2 person</th><th >3 person</th></tr><tr><th >ben</th><th >sen</th><th >o</th><th >biz</th><th >siz</th><th >onlar</th></tr><tr><th rowspan=\"5\" >indicative</th><th rowspan=\"2\" >present</th><th >aorist</th><td><span  >doldurmam</span></td><td><span  >doldurmazs\u0131n</span></td><td><span  >doldurmaz</span></td><td><span  >doldurmay\u0131z</span></td><td><span  >doldurmazs\u0131n\u0131z</span></td><td><span  >doldurmazlar</span></td></tr><tr><th >imperfective</th><td><span  >doldurmuyorum</span></td><td><span  >doldurmuyorsun</span></td><td><span  >doldurmuyor</span></td><td><span  >doldurmuyoruz</span></td><td><span  >doldurmuyorsunuz</span></td><td><span  >doldurmuyorlar</span></td></tr><tr><th rowspan=\"2\" >past</th><th >perfective</th><td><span  >doldurmad\u0131m</span></td><td><span  >doldurmad\u0131n</span></td><td><span  >doldurmad\u0131</span></td><td><span  >doldurmad\u0131k</span></td><td><span  >doldurmad\u0131n\u0131z</span></td><td><span  >doldurmad\u0131lar</span></td></tr><tr><th >imperfective</th><td><span  >doldurmuyordum</span></td><td><span  >doldurmuyordun</span></td><td><span  >doldurmuyordu</span></td><td><span  >doldurmuyorduk</span></td><td><span  >doldurmuyordunuz</span></td><td><span  >doldurmuyorlard\u0131</span></td></tr><tr><th colspan=\"2\" >future</th><td><span  >doldurmayaca\u011f\u0131m</span></td><td><span  >doldurmayacaks\u0131n</span></td><td><span  >doldurmayacak</span></td><td><span  >doldurmayaca\u011f\u0131z</span></td><td><span  >doldurmayacaks\u0131n\u0131z</span></td><td><span  >doldurmayacaklar</span></td></tr><tr><th rowspan=\"3\" >inferential</th><th colspan=\"2\" >perfective</th><td><span  >doldurmam\u0131\u015f\u0131m</span></td><td><span  >doldurmam\u0131\u015fs\u0131n</span></td><td><span  >doldurmam\u0131\u015f</span></td><td><span  >doldurmam\u0131\u015f\u0131z</span></td><td><span  >doldurmam\u0131\u015fs\u0131n\u0131z</span></td><td><span  >doldurmam\u0131\u015flar</span></td></tr><tr><th colspan=\"2\" >aorist</th><td><span  >doldurmazm\u0131\u015f\u0131m</span></td><td><span  >doldurmazm\u0131\u015fs\u0131n</span></td><td><span  >doldurmazm\u0131\u015f</span></td><td><span  >doldurmazm\u0131\u015f\u0131z</span></td><td><span  >doldurmazm\u0131\u015fs\u0131n\u0131z</span></td><td><span  >doldurmazlarm\u0131\u015f</span></td></tr><tr><th colspan=\"2\" >imperfective</th><td><span  >doldurmuyormu\u015fum</span></td><td><span  >doldurmuyormu\u015fsun</span></td><td><span  >doldurmuyormu\u015f</span></td><td><span  >doldurmuyormu\u015fuz</span></td><td><span  >doldurmuyormu\u015fsunuz</span></td><td><span  >doldurmuyorlarm\u0131\u015f</span></td></tr><tr><th rowspan=\"2\" >conditional</th><th colspan=\"2\" >simple</th><td><span  >doldurmasam</span></td><td><span  >doldurmasan</span></td><td><span  >doldurmasa</span></td><td><span  >doldurmasak</span></td><td><span  >doldurmasan\u0131z</span></td><td><span  >doldurmasalar</span></td></tr><tr><th colspan=\"2\" >perfective</th><td><span  >doldurmasayd\u0131m</span></td><td><span  >doldurmasayd\u0131n</span></td><td><span  >doldurmasayd\u0131</span></td><td><span  >doldurmasayd\u0131k</span></td><td><span  >doldurmasayd\u0131n\u0131z</span></td><td><span  >doldurmasayd\u0131lar</span></td></tr><tr><th colspan=\"3\" >optative</th><td><span  >doldurmayay\u0131m</span></td><td><span  >doldurmayas\u0131n</span></td><td><span  >doldurmaya</span></td><td><span  >doldurmayal\u0131m</span></td><td><span  >doldurmayas\u0131n\u0131z</span></td><td><span  >doldurmayalar</span></td></tr><tr><th colspan=\"3\" >progressive</th><td><span  >doldurmamaktay\u0131m</span></td><td><span  >doldurmamaktas\u0131n</span></td><td><span  >doldurmamakta</span></td><td><span  >doldurmamaktay\u0131z</span></td><td><span  >doldurmamaktas\u0131n\u0131z</span></td><td><span  >doldurmamaktalar</span></td></tr><tr><th colspan=\"3\" >necessitative</th><td><span  >doldurmamal\u0131y\u0131m</span></td><td><span  >doldurmamal\u0131s\u0131n</span></td><td><span  >doldurmamal\u0131</span></td><td><span  >doldurmamal\u0131y\u0131z</span></td><td><span  >doldurmamal\u0131s\u0131n\u0131z</span></td><td><span  >doldurmamal\u0131lar</span></td></tr><tr><th colspan=\"3\" >imperative</th><td></td><td><span  >doldurma</span></td><td><span  >doldurmas\u0131n</span></td><td></td><td><span  >doldurmay\u0131n</span></td><td><span  >doldurmas\u0131nlar</span></td></tr><tr><th colspan=\"9\"></th></tr><tr><th colspan=\"9\" >Negative interrogative</th></tr><tr><th colspan=\"9\"></th></tr><tr><th colspan=\"3\" rowspan=\"3\"></th><th colspan=\"3\" >singular</th><th colspan=\"3\" >plural</th></tr><tr><th >1 person</th><th >2 person</th><th >3 person</th><th >1 person</th><th >2 person</th><th >3 person</th></tr><tr><th >ben</th><th >sen</th><th >o</th><th >biz</th><th >siz</th><th >onlar</th></tr><tr><th rowspan=\"5\" >indicative</th><th rowspan=\"2\" >present</th><th >aorist</th><td>doldurmaz m\u0131y\u0131m?</td><td>doldurmaz m\u0131s\u0131n?</td><td>doldurmaz m\u0131?</td><td>doldurmaz m\u0131y\u0131z?</td><td>doldurmaz m\u0131s\u0131n\u0131z?</td><td>doldurmazlar m\u0131?</td></tr><tr><th >imperfective</th><td>doldurmuyor muyum?</td><td>doldurmuyor musun?</td><td>doldurmuyor mu?</td><td>doldurmuyor muyuz?</td><td>doldurmuyor musunuz?</td><td>doldurmuyorlar m\u0131?</td></tr><tr><th rowspan=\"2\" >past</th><th >perfective</th><td>doldurmad\u0131m m\u0131?</td><td>doldurmad\u0131n m\u0131?</td><td>doldurmad\u0131 m\u0131?</td><td>doldurmad\u0131k m\u0131?</td><td>doldurmad\u0131n\u0131z m\u0131?</td><td>doldurmad\u0131lar m\u0131?</td></tr><tr><th >imperfective</th><td>doldurmuyor muydum?</td><td>doldurmuyor muydun?</td><td>doldurmuyor muydu?</td><td>doldurmuyor muyduk?</td><td>doldurmuyor muydunuz?</td><td>doldurmuyorlar m\u0131yd\u0131?</td></tr><tr><th colspan=\"2\" >future</th><td>doldurmayacak m\u0131y\u0131m?</td><td>doldurmayacak m\u0131s\u0131n?</td><td>doldurmayacak m\u0131?</td><td>doldurmayacak m\u0131y\u0131z?</td><td>doldurmayacak m\u0131s\u0131n\u0131z?</td><td>doldurmayacaklar m\u0131?</td></tr><tr><th rowspan=\"3\" >inferential</th><th colspan=\"2\" >perfective</th><td>doldurmam\u0131\u015f m\u0131y\u0131m?</td><td>doldurmam\u0131\u015f m\u0131s\u0131n?</td><td>doldurmam\u0131\u015f m\u0131?</td><td>doldurmam\u0131\u015f m\u0131y\u0131z?</td><td>doldurmam\u0131\u015f m\u0131s\u0131n\u0131z?</td><td>doldurmam\u0131\u015flar m\u0131?</td></tr><tr><th colspan=\"2\" >aorist</th><td>doldurmaz m\u0131ym\u0131\u015f\u0131m?</td><td>doldurmaz m\u0131ym\u0131\u015fs\u0131n?</td><td>doldurmaz m\u0131ym\u0131\u015f?</td><td>doldurmaz m\u0131ym\u0131\u015f\u0131z?</td><td>doldurmaz m\u0131ym\u0131\u015fs\u0131n\u0131z?</td><td>doldurmazlar m\u0131ym\u0131\u015f?</td></tr><tr><th colspan=\"2\" >imperfective</th><td>doldurmuyor muymu\u015fum?</td><td>doldurmuyor muymu\u015fsun?</td><td>doldurmuyor muymu\u015f?</td><td>doldurmuyor muymu\u015fuz?</td><td>doldurmuyor muymu\u015fsunuz?</td><td>doldurmuyorlar m\u0131ym\u0131\u015f?</td></tr><tr><th rowspan=\"2\" >conditional</th><th colspan=\"2\" >simple</th><td>doldurmasam m\u0131?</td><td>doldurmasan m\u0131?</td><td>doldurmasa m\u0131?</td><td>doldurmasak m\u0131?</td><td>doldurmasan\u0131z m\u0131?</td><td>doldurmasalar m\u0131?</td></tr><tr><th colspan=\"2\" >perfective</th><td>doldurmasa m\u0131yd\u0131m?</td><td>doldurmasa m\u0131yd\u0131n?</td><td>doldurmasa m\u0131yd\u0131?</td><td>doldurmasa m\u0131yd\u0131k?</td><td>doldurmasa m\u0131yd\u0131n\u0131z?</td><td>doldurmasalar m\u0131yd\u0131?</td></tr><tr><th colspan=\"3\" >progressive</th><td>doldurmamakta m\u0131y\u0131m?</td><td>doldurmamakta m\u0131s\u0131n?</td><td>doldurmamakta m\u0131?</td><td>doldurmamakta m\u0131y\u0131z?</td><td>doldurmamakta m\u0131s\u0131n\u0131z?</td><td>doldurmamaktalar m\u0131?</td></tr><tr><th colspan=\"3\" >necessitative</th><td>doldurmamal\u0131 m\u0131y\u0131m?</td><td>doldurmamal\u0131 m\u0131s\u0131n?</td><td>doldurmamal\u0131 m\u0131?</td><td>doldurmamal\u0131 m\u0131y\u0131z?</td><td>doldurmamal\u0131 m\u0131s\u0131n\u0131z?</td><td>doldurmamal\u0131lar m\u0131?</td></tr></tbody></table>'></iframe>", "bulmak": "<iframe srcdoc='Conjugation of bulmak (aorist in -<i  >V\u2074r</i>)<p><i><b>Note:</b> Actual conjugations can be more complex than tables below. Compound forms with the auxiliary <i  >olmak</i> not shown. See also Appendix:Turkish suffixes#Verbs.</i></p><table  style=\"background:#F9F9F9; text-align:center; width:100%\"><tbody><tr><th colspan=\"9\" >Positive declarative</th></tr><tr><th colspan=\"9\"></th></tr><tr><th colspan=\"3\" >infinitive</th><td colspan=\"6\"><span  ><strong >bulmak</strong></span></td></tr><tr><th rowspan=\"3\" >impersonal participle</th><th colspan=\"2\" >imperfective</th><td colspan=\"6\"><span  >bulan</span></td></tr><tr><th colspan=\"2\" >perfective</th><td colspan=\"6\"><span  >bulmu\u015f</span></td></tr><tr><th colspan=\"2\" >prospective</th><td colspan=\"6\"><span  >bulacak</span></td></tr><tr><th rowspan=\"2\" >personal participle</th><th colspan=\"2\" >non-prospective</th><td><span  >buldu\u011fum</span></td><td><span  >buldu\u011fun</span></td><td><span  >buldu\u011fu</span></td><td><span  >buldu\u011fumuz</span></td><td><span  >buldu\u011funuz</span></td><td><span  >bulduklar\u0131</span></td></tr><tr><th colspan=\"2\" >prospective</th><td><span  >bulaca\u011f\u0131m</span></td><td><span  >bulaca\u011f\u0131n</span></td><td><span  >bulaca\u011f\u0131</span></td><td><span  >bulaca\u011f\u0131m\u0131z</span></td><td><span  >bulaca\u011f\u0131n\u0131z</span></td><td><span  >bulacaklar\u0131</span></td></tr><tr><th colspan=\"3\" >verbal noun</th><td colspan=\"6\"><span  >bulma</span></td></tr><tr><th colspan=\"3\" >way of doing</th><td colspan=\"6\"><span  >bulu\u015f</span></td></tr><tr><th colspan=\"3\" rowspan=\"3\"></th><th colspan=\"3\" >singular</th><th colspan=\"3\" >plural</th></tr><tr><th >1 person</th><th >2 person</th><th >3 person</th><th >1 person</th><th >2 person</th><th >3 person</th></tr><tr><th >ben</th><th >sen</th><th >o</th><th >biz</th><th >siz</th><th >onlar</th></tr><tr><th rowspan=\"5\" >indicative</th><th rowspan=\"2\" >present</th><th >aorist</th><td><span  >bulurum</span></td><td><span  >bulursun</span></td><td><span  >bulur</span></td><td><span  >buluruz</span></td><td><span  >bulursunuz</span></td><td><span  >bulurlar</span></td></tr><tr><th >imperfective</th><td><span  >buluyorum</span></td><td><span  >buluyorsun</span></td><td><span  >buluyor</span></td><td><span  >buluyoruz</span></td><td><span  >buluyorsunuz</span></td><td><span  >buluyorlar</span></td></tr><tr><th rowspan=\"2\" >past</th><th >perfective</th><td><span  >buldum</span></td><td><span  >buldun</span></td><td><span  >buldu</span></td><td><span  >bulduk</span></td><td><span  >buldunuz</span></td><td><span  >buldular</span></td></tr><tr><th >imperfective</th><td><span  >buluyordum</span></td><td><span  >buluyordun</span></td><td><span  >buluyordu</span></td><td><span  >buluyorduk</span></td><td><span  >buluyordunuz</span></td><td><span  >buluyorlard\u0131 (or buluyordular)</span></td></tr><tr><th colspan=\"2\" >future</th><td><span  >bulaca\u011f\u0131m</span></td><td><span  >bulacaks\u0131n</span></td><td><span  >bulacak</span></td><td><span  >bulaca\u011f\u0131z</span></td><td><span  >bulacaks\u0131n\u0131z</span></td><td><span  >bulacaklar</span></td></tr><tr><th rowspan=\"3\" >inferential</th><th colspan=\"2\" >perfective</th><td><span  >bulmu\u015fum</span></td><td><span  >bulmu\u015fsun</span></td><td><span  >bulmu\u015f</span></td><td><span  >bulmu\u015fuz</span></td><td><span  >bulmu\u015fsunuz</span></td><td><span  >bulmu\u015flar</span></td></tr><tr><th colspan=\"2\" >aorist</th><td><span  >bulurmu\u015fum</span></td><td><span  >bulurmu\u015fsun</span></td><td><span  >bulurmu\u015f</span></td><td><span  >bulurmu\u015fuz</span></td><td><span  >bulurmu\u015fsunuz</span></td><td><span  >bulurlarm\u0131\u015f (or bulurmu\u015flar)</span></td></tr><tr><th colspan=\"2\" >imperfective</th><td><span  >buluyormu\u015fum</span></td><td><span  >buluyormu\u015fsun</span></td><td><span  >buluyormu\u015f</span></td><td><span  >buluyormu\u015fuz</span></td><td><span  >buluyormu\u015fsunuz</span></td><td><span  >buluyorlarm\u0131\u015f</span></td></tr><tr><th rowspan=\"2\" >conditional</th><th colspan=\"2\" >simple</th><td><span  >bulsam</span></td><td><span  >bulsan</span></td><td><span  >bulsa</span></td><td><span  >bulsak</span></td><td><span  >bulsan\u0131z</span></td><td><span  >bulsalar</span></td></tr><tr><th colspan=\"2\" >perfective</th><td><span  >bulsayd\u0131m</span></td><td><span  >bulsayd\u0131n</span></td><td><span  >bulsayd\u0131</span></td><td><span  >bulsayd\u0131k</span></td><td><span  >bulsayd\u0131n\u0131z</span></td><td><span  >bulsayd\u0131lar</span></td></tr><tr><th colspan=\"3\" >optative</th><td><span  >bulay\u0131m</span></td><td><span  >bulas\u0131n</span></td><td><span  >bula</span></td><td><span  >bulal\u0131m</span></td><td><span  >bulas\u0131n\u0131z</span></td><td><span  >bulalar</span></td></tr><tr><th colspan=\"3\" >progressive</th><td><span  >bulmaktay\u0131m</span></td><td><span  >bulmaktas\u0131n</span></td><td><span  >bulmakta</span></td><td><span  >bulmaktay\u0131z</span></td><td><span  >bulmaktas\u0131n\u0131z</span></td><td><span  >bulmaktalar</span></td></tr><tr><th colspan=\"3\" >necessitative</th><td><span  >bulmal\u0131y\u0131m</span></td><td><span  >bulmal\u0131s\u0131n</span></td><td><span  >bulmal\u0131</span></td><td><span  >bulmal\u0131y\u0131z</span></td><td><span  >bulmal\u0131s\u0131n\u0131z</span></td><td><span  >bulmal\u0131lar</span></td></tr><tr><th colspan=\"3\" >imperative</th><td></td><td><span  >bul</span></td><td><span  >bulsun</span></td><td></td><td><span  >bulun</span></td><td><span  >bulsunlar</span></td></tr><tr><th colspan=\"9\"></th></tr><tr><th colspan=\"9\" >Positive interrogative</th></tr><tr><th colspan=\"9\"></th></tr><tr><th colspan=\"3\" rowspan=\"3\"></th><th colspan=\"3\" >singular</th><th colspan=\"3\" >plural</th></tr><tr><th >1 person</th><th >2 person</th><th >3 person</th><th >1 person</th><th >2 person</th><th >3 person</th></tr><tr><th >ben</th><th >sen</th><th >o</th><th >biz</th><th >siz</th><th >onlar</th></tr><tr><th rowspan=\"5\" >indicative</th><th rowspan=\"2\" >present</th><th >aorist</th><td>bulur muyum?</td><td>bulur musun?</td><td>bulur mu?</td><td>bulur muyuz?</td><td>bulur musunuz?</td><td>bulurlar m\u0131?</td></tr><tr><th >imperfective</th><td>buluyor muyum?</td><td>buluyor musun?</td><td>buluyor mu?</td><td>buluyor muyuz?</td><td>buluyor musunuz?</td><td>buluyorlar m\u0131?</td></tr><tr><th rowspan=\"2\" >past</th><th >perfective</th><td>buldum mu?</td><td>buldun mu?</td><td>buldu mu?</td><td>bulduk mu?</td><td>buldunuz mu?</td><td>buldular m\u0131?</td></tr><tr><th >imperfective</th><td>buluyor muydum?</td><td>buluyor muydun?</td><td>buluyor muydu?</td><td>buluyor muyduk?</td><td>buluyor muydunuz?</td><td>buluyorlar m\u0131yd\u0131?</td></tr><tr><th colspan=\"2\" >future</th><td>bulacak m\u0131y\u0131m?</td><td>bulacak m\u0131s\u0131n?</td><td>bulacak m\u0131?</td><td>bulacak m\u0131y\u0131z?</td><td>bulacak m\u0131s\u0131n\u0131z?</td><td>bulacaklar m\u0131?</td></tr><tr><th rowspan=\"3\" >inferential</th><th colspan=\"2\" >perfective</th><td>bulmu\u015f muyum?</td><td>bulmu\u015f musun?</td><td>bulmu\u015f mu?</td><td>bulmu\u015f muyuz?</td><td>bulmu\u015f musunuz?</td><td>bulmu\u015flar m\u0131?</td></tr><tr><th colspan=\"2\" >aorist</th><td>bulur muymu\u015fum?</td><td>bulur muymu\u015fsun?</td><td>bulur muymu\u015f?</td><td>bulur muymu\u015fuz?</td><td>bulur muymu\u015fsunuz?</td><td>bulurlar m\u0131ym\u0131\u015f?</td></tr><tr><th colspan=\"2\" >imperfective</th><td>buluyor muymu\u015fum?</td><td>buluyor muymu\u015fsun?</td><td>buluyor muymu\u015f?</td><td>buluyor muymu\u015fuz?</td><td>buluyor muymu\u015fsunuz?</td><td>buluyorlar m\u0131ym\u0131\u015f?</td></tr><tr><th rowspan=\"2\" >conditional</th><th colspan=\"2\" >simple</th><td>bulsam m\u0131?</td><td>bulsan m\u0131?</td><td>bulsa m\u0131?</td><td>bulsak m\u0131?</td><td>bulsan\u0131z m\u0131?</td><td>bulsalar m\u0131?</td></tr><tr><th colspan=\"2\" >perfective</th><td>bulsa m\u0131yd\u0131m?</td><td>bulsa m\u0131yd\u0131n?</td><td>bulsa m\u0131yd\u0131?</td><td>bulsa m\u0131yd\u0131k?</td><td>bulsa m\u0131yd\u0131n\u0131z?</td><td>bulsalar m\u0131yd\u0131?</td></tr><tr><th colspan=\"3\" >progressive</th><td>bulmakta m\u0131y\u0131m?</td><td>bulmakta m\u0131s\u0131n?</td><td>bulmakta m\u0131?</td><td>bulmakta m\u0131y\u0131z?</td><td>bulmakta m\u0131s\u0131n\u0131z?</td><td>bulmaktalar m\u0131?</td></tr><tr><th colspan=\"3\" >necessitative</th><td>bulmal\u0131 m\u0131y\u0131m?</td><td>bulmal\u0131 m\u0131s\u0131n?</td><td>bulmal\u0131 m\u0131?</td><td>bulmal\u0131 m\u0131y\u0131z?</td><td>bulmal\u0131 m\u0131s\u0131n\u0131z?</td><td>bulmal\u0131lar m\u0131?</td></tr><tr><th colspan=\"9\"></th></tr><tr><th colspan=\"9\" >Negative declarative</th></tr><tr><th colspan=\"9\"></th></tr><tr><th colspan=\"3\" >infinitive</th><td colspan=\"6\"><span  >bulmamak</span></td></tr><tr><th rowspan=\"3\" >impersonal participle</th><th colspan=\"2\" >imperfective</th><td colspan=\"6\"><span  >bulmayan</span></td></tr><tr><th colspan=\"2\" >perfective</th><td colspan=\"6\"><span  >bulmam\u0131\u015f</span></td></tr><tr><th colspan=\"2\" >prospective</th><td colspan=\"6\"><span  >bulmayacak</span></td></tr><tr><th rowspan=\"2\" >personal participle</th><th colspan=\"2\" >non-prospective</th><td><span  >bulmad\u0131\u011f\u0131m</span></td><td><span  >bulmad\u0131\u011f\u0131n</span></td><td><span  >bulmad\u0131\u011f\u0131</span></td><td><span  >bulmad\u0131\u011f\u0131m\u0131z</span></td><td><span  >bulmad\u0131\u011f\u0131n\u0131z</span></td><td><span  >bulmad\u0131klar\u0131</span></td></tr><tr><th colspan=\"2\" >prospective</th><td><span  >bulmayaca\u011f\u0131m</span></td><td><span  >bulmayaca\u011f\u0131n</span></td><td><span  >bulmayaca\u011f\u0131</span></td><td><span  >bulmayaca\u011f\u0131m\u0131z</span></td><td><span  >bulmayaca\u011f\u0131n\u0131z</span></td><td><span  >bulmayacaklar\u0131</span></td></tr><tr><th colspan=\"3\" >verbal noun</th><td colspan=\"6\"><span  >bulmama</span></td></tr><tr><th colspan=\"3\" >way of doing</th><td colspan=\"6\"><span  >bulmayu\u015f</span></td></tr><tr><th colspan=\"3\" rowspan=\"3\"></th><th colspan=\"3\" >singular</th><th colspan=\"3\" >plural</th></tr><tr><th >1 person</th><th >2 person</th><th >3 person</th><th >1 person</th><th >2 person</th><th >3 person</th></tr><tr><th >ben</th><th >sen</th><th >o</th><th >biz</th><th >siz</th><th >onlar</th></tr><tr><th rowspan=\"5\" >indicative</th><th rowspan=\"2\" >present</th><th >aorist</th><td><span  >bulmam</span></td><td><span  >bulmazs\u0131n</span></td><td><span  >bulmaz</span></td><td><span  >bulmay\u0131z</span></td><td><span  >bulmazs\u0131n\u0131z</span></td><td><span  >bulmazlar</span></td></tr><tr><th >imperfective</th><td><span  >bulmuyorum</span></td><td><span  >bulmuyorsun</span></td><td><span  >bulmuyor</span></td><td><span  >bulmuyoruz</span></td><td><span  >bulmuyorsunuz</span></td><td><span  >bulmuyorlar</span></td></tr><tr><th rowspan=\"2\" >past</th><th >perfective</th><td><span  >bulmad\u0131m</span></td><td><span  >bulmad\u0131n</span></td><td><span  >bulmad\u0131</span></td><td><span  >bulmad\u0131k</span></td><td><span  >bulmad\u0131n\u0131z</span></td><td><span  >bulmad\u0131lar</span></td></tr><tr><th >imperfective</th><td><span  >bulmuyordum</span></td><td><span  >bulmuyordun</span></td><td><span  >bulmuyordu</span></td><td><span  >bulmuyorduk</span></td><td><span  >bulmuyordunuz</span></td><td><span  >bulmuyorlard\u0131</span></td></tr><tr><th colspan=\"2\" >future</th><td><span  >bulmayaca\u011f\u0131m</span></td><td><span  >bulmayacaks\u0131n</span></td><td><span  >bulmayacak</span></td><td><span  >bulmayaca\u011f\u0131z</span></td><td><span  >bulmayacaks\u0131n\u0131z</span></td><td><span  >bulmayacaklar</span></td></tr><tr><th rowspan=\"3\" >inferential</th><th colspan=\"2\" >perfective</th><td><span  >bulmam\u0131\u015f\u0131m</span></td><td><span  >bulmam\u0131\u015fs\u0131n</span></td><td><span  >bulmam\u0131\u015f</span></td><td><span  >bulmam\u0131\u015f\u0131z</span></td><td><span  >bulmam\u0131\u015fs\u0131n\u0131z</span></td><td><span  >bulmam\u0131\u015flar</span></td></tr><tr><th colspan=\"2\" >aorist</th><td><span  >bulmazm\u0131\u015f\u0131m</span></td><td><span  >bulmazm\u0131\u015fs\u0131n</span></td><td><span  >bulmazm\u0131\u015f</span></td><td><span  >bulmazm\u0131\u015f\u0131z</span></td><td><span  >bulmazm\u0131\u015fs\u0131n\u0131z</span></td><td><span  >bulmazlarm\u0131\u015f</span></td></tr><tr><th colspan=\"2\" >imperfective</th><td><span  >bulmuyormu\u015fum</span></td><td><span  >bulmuyormu\u015fsun</span></td><td><span  >bulmuyormu\u015f</span></td><td><span  >bulmuyormu\u015fuz</span></td><td><span  >bulmuyormu\u015fsunuz</span></td><td><span  >bulmuyorlarm\u0131\u015f</span></td></tr><tr><th rowspan=\"2\" >conditional</th><th colspan=\"2\" >simple</th><td><span  >bulmasam</span></td><td><span  >bulmasan</span></td><td><span  >bulmasa</span></td><td><span  >bulmasak</span></td><td><span  >bulmasan\u0131z</span></td><td><span  >bulmasalar</span></td></tr><tr><th colspan=\"2\" >perfective</th><td><span  >bulmasayd\u0131m</span></td><td><span  >bulmasayd\u0131n</span></td><td><span  >bulmasayd\u0131</span></td><td><span  >bulmasayd\u0131k</span></td><td><span  >bulmasayd\u0131n\u0131z</span></td><td><span  >bulmasayd\u0131lar</span></td></tr><tr><th colspan=\"3\" >optative</th><td><span  >bulmayay\u0131m</span></td><td><span  >bulmayas\u0131n</span></td><td><span  >bulmaya</span></td><td><span  >bulmayal\u0131m</span></td><td><span  >bulmayas\u0131n\u0131z</span></td><td><span  >bulmayalar</span></td></tr><tr><th colspan=\"3\" >progressive</th><td><span  >bulmamaktay\u0131m</span></td><td><span  >bulmamaktas\u0131n</span></td><td><span  >bulmamakta</span></td><td><span  >bulmamaktay\u0131z</span></td><td><span  >bulmamaktas\u0131n\u0131z</span></td><td><span  >bulmamaktalar</span></td></tr><tr><th colspan=\"3\" >necessitative</th><td><span  >bulmamal\u0131y\u0131m</span></td><td><span  >bulmamal\u0131s\u0131n</span></td><td><span  >bulmamal\u0131</span></td><td><span  >bulmamal\u0131y\u0131z</span></td><td><span  >bulmamal\u0131s\u0131n\u0131z</span></td><td><span  >bulmamal\u0131lar</span></td></tr><tr><th colspan=\"3\" >imperative</th><td></td><td><span  >bulma</span></td><td><span  >bulmas\u0131n</span></td><td></td><td><span  >bulmay\u0131n</span></td><td><span  >bulmas\u0131nlar</span></td></tr><tr><th colspan=\"9\"></th></tr><tr><th colspan=\"9\" >Negative interrogative</th></tr><tr><th colspan=\"9\"></th></tr><tr><th colspan=\"3\" rowspan=\"3\"></th><th colspan=\"3\" >singular</th><th colspan=\"3\" >plural</th></tr><tr><th >1 person</th><th >2 person</th><th >3 person</th><th >1 person</th><th >2 person</th><th >3 person</th></tr><tr><th >ben</th><th >sen</th><th >o</th><th >biz</th><th >siz</th><th >onlar</th></tr><tr><th rowspan=\"5\" >indicative</th><th rowspan=\"2\" >present</th><th >aorist</th><td>bulmaz m\u0131y\u0131m?</td><td>bulmaz m\u0131s\u0131n?</td><td>bulmaz m\u0131?</td><td>bulmaz m\u0131y\u0131z?</td><td>bulmaz m\u0131s\u0131n\u0131z?</td><td>bulmazlar m\u0131?</td></tr><tr><th >imperfective</th><td>bulmuyor muyum?</td><td>bulmuyor musun?</td><td>bulmuyor mu?</td><td>bulmuyor muyuz?</td><td>bulmuyor musunuz?</td><td>bulmuyorlar m\u0131?</td></tr><tr><th rowspan=\"2\" >past</th><th >perfective</th><td>bulmad\u0131m m\u0131?</td><td>bulmad\u0131n m\u0131?</td><td>bulmad\u0131 m\u0131?</td><td>bulmad\u0131k m\u0131?</td><td>bulmad\u0131n\u0131z m\u0131?</td><td>bulmad\u0131lar m\u0131?</td></tr><tr><th >imperfective</th><td>bulmuyor muydum?</td><td>bulmuyor muydun?</td><td>bulmuyor muydu?</td><td>bulmuyor muyduk?</td><td>bulmuyor muydunuz?</td><td>bulmuyorlar m\u0131yd\u0131?</td></tr><tr><th colspan=\"2\" >future</th><td>bulmayacak m\u0131y\u0131m?</td><td>bulmayacak m\u0131s\u0131n?</td><td>bulmayacak m\u0131?</td><td>bulmayacak m\u0131y\u0131z?</td><td>bulmayacak m\u0131s\u0131n\u0131z?</td><td>bulmayacaklar m\u0131?</td></tr><tr><th rowspan=\"3\" >inferential</th><th colspan=\"2\" >perfective</th><td>bulmam\u0131\u015f m\u0131y\u0131m?</td><td>bulmam\u0131\u015f m\u0131s\u0131n?</td><td>bulmam\u0131\u015f m\u0131?</td><td>bulmam\u0131\u015f m\u0131y\u0131z?</td><td>bulmam\u0131\u015f m\u0131s\u0131n\u0131z?</td><td>bulmam\u0131\u015flar m\u0131?</td></tr><tr><th colspan=\"2\" >aorist</th><td>bulmaz m\u0131ym\u0131\u015f\u0131m?</td><td>bulmaz m\u0131ym\u0131\u015fs\u0131n?</td><td>bulmaz m\u0131ym\u0131\u015f?</td><td>bulmaz m\u0131ym\u0131\u015f\u0131z?</td><td>bulmaz m\u0131ym\u0131\u015fs\u0131n\u0131z?</td><td>bulmazlar m\u0131ym\u0131\u015f?</td></tr><tr><th colspan=\"2\" >imperfective</th><td>bulmuyor muymu\u015fum?</td><td>bulmuyor muymu\u015fsun?</td><td>bulmuyor muymu\u015f?</td><td>bulmuyor muymu\u015fuz?</td><td>bulmuyor muymu\u015fsunuz?</td><td>bulmuyorlar m\u0131ym\u0131\u015f?</td></tr><tr><th rowspan=\"2\" >conditional</th><th colspan=\"2\" >simple</th><td>bulmasam m\u0131?</td><td>bulmasan m\u0131?</td><td>bulmasa m\u0131?</td><td>bulmasak m\u0131?</td><td>bulmasan\u0131z m\u0131?</td><td>bulmasalar m\u0131?</td></tr><tr><th colspan=\"2\" >perfective</th><td>bulmasa m\u0131yd\u0131m?</td><td>bulmasa m\u0131yd\u0131n?</td><td>bulmasa m\u0131yd\u0131?</td><td>bulmasa m\u0131yd\u0131k?</td><td>bulmasa m\u0131yd\u0131n\u0131z?</td><td>bulmasalar m\u0131yd\u0131?</td></tr><tr><th colspan=\"3\" >progressive</th><td>bulmamakta m\u0131y\u0131m?</td><td>bulmamakta m\u0131s\u0131n?</td><td>bulmamakta m\u0131?</td><td>bulmamakta m\u0131y\u0131z?</td><td>bulmamakta m\u0131s\u0131n\u0131z?</td><td>bulmamaktalar m\u0131?</td></tr><tr><th colspan=\"3\" >necessitative</th><td>bulmamal\u0131 m\u0131y\u0131m?</td><td>bulmamal\u0131 m\u0131s\u0131n?</td><td>bulmamal\u0131 m\u0131?</td><td>bulmamal\u0131 m\u0131y\u0131z?</td><td>bulmamal\u0131 m\u0131s\u0131n\u0131z?</td><td>bulmamal\u0131lar m\u0131?</td></tr></tbody></table>'></iframe>", "d\u00fczeltmek": "<iframe srcdoc='Conjugation of d\u00fczeltmek (aorist in -<i  >V\u2074r</i>)<p><i><b>Note:</b> Actual conjugations can be more complex than tables below. Compound forms with the auxiliary <i  >olmak</i> not shown. See also Appendix:Turkish suffixes#Verbs.</i></p><table  style=\"background:#F9F9F9; text-align:center; width:100%\"><tbody><tr><th colspan=\"9\" >Positive declarative</th></tr><tr><th colspan=\"9\"></th></tr><tr><th colspan=\"3\" >infinitive</th><td colspan=\"6\"><span  ><strong >d\u00fczeltmek</strong></span></td></tr><tr><th rowspan=\"3\" >impersonal participle</th><th colspan=\"2\" >imperfective</th><td colspan=\"6\"><span  >d\u00fczelten</span></td></tr><tr><th colspan=\"2\" >perfective</th><td colspan=\"6\"><span  >d\u00fczeltmi\u015f</span></td></tr><tr><th colspan=\"2\" >prospective</th><td colspan=\"6\"><span  >d\u00fczeltecek</span></td></tr><tr><th rowspan=\"2\" >personal participle</th><th colspan=\"2\" >non-prospective</th><td><span  >d\u00fczeltdi\u011fim</span></td><td><span  >d\u00fczeltdi\u011fin</span></td><td><span  >d\u00fczeltdi\u011fi</span></td><td><span  >d\u00fczeltdi\u011fimiz</span></td><td><span  >d\u00fczeltdi\u011finiz</span></td><td><span  >d\u00fczeltdikleri</span></td></tr><tr><th colspan=\"2\" >prospective</th><td><span  >d\u00fczeltece\u011fim</span></td><td><span  >d\u00fczeltece\u011fin</span></td><td><span  >d\u00fczeltece\u011fi</span></td><td><span  >d\u00fczeltece\u011fimiz</span></td><td><span  >d\u00fczeltece\u011finiz</span></td><td><span  >d\u00fczeltecekleri</span></td></tr><tr><th colspan=\"3\" >verbal noun</th><td colspan=\"6\"><span  >d\u00fczeltme</span></td></tr><tr><th colspan=\"3\" >way of doing</th><td colspan=\"6\"><span  >d\u00fczelti\u015f</span></td></tr><tr><th colspan=\"3\" rowspan=\"3\"></th><th colspan=\"3\" >singular</th><th colspan=\"3\" >plural</th></tr><tr><th >1 person</th><th >2 person</th><th >3 person</th><th >1 person</th><th >2 person</th><th >3 person</th></tr><tr><th >ben</th><th >sen</th><th >o</th><th >biz</th><th >siz</th><th >onlar</th></tr><tr><th rowspan=\"5\" >indicative</th><th rowspan=\"2\" >present</th><th >aorist</th><td><span  >d\u00fczeltirim</span></td><td><span  >d\u00fczeltirsin</span></td><td><span  >d\u00fczeltir</span></td><td><span  >d\u00fczeltiriz</span></td><td><span  >d\u00fczeltirsiniz</span></td><td><span  >d\u00fczeltirler</span></td></tr><tr><th >imperfective</th><td><span  >d\u00fczeltiyorum</span></td><td><span  >d\u00fczeltiyorsun</span></td><td><span  >d\u00fczeltiyor</span></td><td><span  >d\u00fczeltiyoruz</span></td><td><span  >d\u00fczeltiyorsunuz</span></td><td><span  >d\u00fczeltiyorlar</span></td></tr><tr><th rowspan=\"2\" >past</th><th >perfective</th><td><span  >d\u00fczeltdim</span></td><td><span  >d\u00fczeltdin</span></td><td><span  >d\u00fczeltdi</span></td><td><span  >d\u00fczeltdik</span></td><td><span  >d\u00fczeltdiniz</span></td><td><span  >d\u00fczeltdiler</span></td></tr><tr><th >imperfective</th><td><span  >d\u00fczeltiyordum</span></td><td><span  >d\u00fczeltiyordun</span></td><td><span  >d\u00fczeltiyordu</span></td><td><span  >d\u00fczeltiyorduk</span></td><td><span  >d\u00fczeltiyordunuz</span></td><td><span  >d\u00fczeltiyorlard\u0131 (or d\u00fczeltiyordular)</span></td></tr><tr><th colspan=\"2\" >future</th><td><span  >d\u00fczeltece\u011fim</span></td><td><span  >d\u00fczelteceksin</span></td><td><span  >d\u00fczeltecek</span></td><td><span  >d\u00fczeltece\u011fiz</span></td><td><span  >d\u00fczelteceksiniz</span></td><td><span  >d\u00fczeltecekler</span></td></tr><tr><th rowspan=\"3\" >inferential</th><th colspan=\"2\" >perfective</th><td><span  >d\u00fczeltmi\u015fim</span></td><td><span  >d\u00fczeltmi\u015fsin</span></td><td><span  >d\u00fczeltmi\u015f</span></td><td><span  >d\u00fczeltmi\u015fiz</span></td><td><span  >d\u00fczeltmi\u015fsiniz</span></td><td><span  >d\u00fczeltmi\u015fler</span></td></tr><tr><th colspan=\"2\" >aorist</th><td><span  >d\u00fczeltirmi\u015fim</span></td><td><span  >d\u00fczeltirmi\u015fsin</span></td><td><span  >d\u00fczeltirmi\u015f</span></td><td><span  >d\u00fczeltirmi\u015fiz</span></td><td><span  >d\u00fczeltirmi\u015fsiniz</span></td><td><span  >d\u00fczeltirlermi\u015f (or d\u00fczeltirmi\u015flar)</span></td></tr><tr><th colspan=\"2\" >imperfective</th><td><span  >d\u00fczeltiyormu\u015fum</span></td><td><span  >d\u00fczeltiyormu\u015fsun</span></td><td><span  >d\u00fczeltiyormu\u015f</span></td><td><span  >d\u00fczeltiyormu\u015fuz</span></td><td><span  >d\u00fczeltiyormu\u015fsunuz</span></td><td><span  >d\u00fczeltiyorlarm\u0131\u015f</span></td></tr><tr><th rowspan=\"2\" >conditional</th><th colspan=\"2\" >simple</th><td><span  >d\u00fczeltsem</span></td><td><span  >d\u00fczeltsen</span></td><td><span  >d\u00fczeltse</span></td><td><span  >d\u00fczeltsek</span></td><td><span  >d\u00fczeltseniz</span></td><td><span  >d\u00fczeltseler</span></td></tr><tr><th colspan=\"2\" >perfective</th><td><span  >d\u00fczeltseydim</span></td><td><span  >d\u00fczeltseydin</span></td><td><span  >d\u00fczeltseydi</span></td><td><span  >d\u00fczeltseydik</span></td><td><span  >d\u00fczeltseydiniz</span></td><td><span  >d\u00fczeltseydiler</span></td></tr><tr><th colspan=\"3\" >optative</th><td><span  >d\u00fczelteyim</span></td><td><span  >d\u00fczeltesin</span></td><td><span  >d\u00fczelte</span></td><td><span  >d\u00fczeltelim</span></td><td><span  >d\u00fczeltesiniz</span></td><td><span  >d\u00fczelteler</span></td></tr><tr><th colspan=\"3\" >progressive</th><td><span  >d\u00fczeltmekteyim</span></td><td><span  >d\u00fczeltmektesin</span></td><td><span  >d\u00fczeltmekte</span></td><td><span  >d\u00fczeltmekteyiz</span></td><td><span  >d\u00fczeltmektesiniz</span></td><td><span  >d\u00fczeltmekteler</span></td></tr><tr><th colspan=\"3\" >necessitative</th><td><span  >d\u00fczeltmeliyim</span></td><td><span  >d\u00fczeltmelisin</span></td><td><span  >d\u00fczeltmeli</span></td><td><span  >d\u00fczeltmeliyiz</span></td><td><span  >d\u00fczeltmelisiniz</span></td><td><span  >d\u00fczeltmeliler</span></td></tr><tr><th colspan=\"3\" >imperative</th><td></td><td><span  >d\u00fczelt</span></td><td><span  >d\u00fczeltsin</span></td><td></td><td><span  >d\u00fczeltin</span></td><td><span  >d\u00fczeltsinler</span></td></tr><tr><th colspan=\"9\"></th></tr><tr><th colspan=\"9\" >Positive interrogative</th></tr><tr><th colspan=\"9\"></th></tr><tr><th colspan=\"3\" rowspan=\"3\"></th><th colspan=\"3\" >singular</th><th colspan=\"3\" >plural</th></tr><tr><th >1 person</th><th >2 person</th><th >3 person</th><th >1 person</th><th >2 person</th><th >3 person</th></tr><tr><th >ben</th><th >sen</th><th >o</th><th >biz</th><th >siz</th><th >onlar</th></tr><tr><th rowspan=\"5\" >indicative</th><th rowspan=\"2\" >present</th><th >aorist</th><td>d\u00fczeltir miyim?</td><td>d\u00fczeltir misin?</td><td>d\u00fczeltir mi?</td><td>d\u00fczeltir miyiz?</td><td>d\u00fczeltir misiniz?</td><td>d\u00fczeltirler mi?</td></tr><tr><th >imperfective</th><td>d\u00fczeltiyor muyum?</td><td>d\u00fczeltiyor musun?</td><td>d\u00fczeltiyor mu?</td><td>d\u00fczeltiyor muyuz?</td><td>d\u00fczeltiyor musunuz?</td><td>d\u00fczeltiyorlar m\u0131?</td></tr><tr><th rowspan=\"2\" >past</th><th >perfective</th><td>d\u00fczeltdim mi?</td><td>d\u00fczeltdin mi?</td><td>d\u00fczeltdi mi?</td><td>d\u00fczeltdik mi?</td><td>d\u00fczeltdiniz mi?</td><td>d\u00fczeltdiler mi?</td></tr><tr><th >imperfective</th><td>d\u00fczeltiyor muydum?</td><td>d\u00fczeltiyor muydun?</td><td>d\u00fczeltiyor muydu?</td><td>d\u00fczeltiyor muyduk?</td><td>d\u00fczeltiyor muydunuz?</td><td>d\u00fczeltiyorlar m\u0131yd\u0131?</td></tr><tr><th colspan=\"2\" >future</th><td>d\u00fczeltecek miyim?</td><td>d\u00fczeltecek misin?</td><td>d\u00fczeltecek mi?</td><td>d\u00fczeltecek miyiz?</td><td>d\u00fczeltecek misiniz?</td><td>d\u00fczeltecekler mi?</td></tr><tr><th rowspan=\"3\" >inferential</th><th colspan=\"2\" >perfective</th><td>d\u00fczeltmi\u015f miyim?</td><td>d\u00fczeltmi\u015f misin?</td><td>d\u00fczeltmi\u015f mi?</td><td>d\u00fczeltmi\u015f miyiz?</td><td>d\u00fczeltmi\u015f misiniz?</td><td>d\u00fczeltmi\u015fler mi?</td></tr><tr><th colspan=\"2\" >aorist</th><td>d\u00fczeltir miymi\u015fim?</td><td>d\u00fczeltir miymi\u015fsin?</td><td>d\u00fczeltir miymi\u015f?</td><td>d\u00fczeltir miymi\u015fiz?</td><td>d\u00fczeltir miymi\u015fsiniz?</td><td>d\u00fczeltirler miymi\u015f?</td></tr><tr><th colspan=\"2\" >imperfective</th><td>d\u00fczeltiyor muymu\u015fum?</td><td>d\u00fczeltiyor muymu\u015fsun?</td><td>d\u00fczeltiyor muymu\u015f?</td><td>d\u00fczeltiyor muymu\u015fuz?</td><td>d\u00fczeltiyor muymu\u015fsunuz?</td><td>d\u00fczeltiyorlar m\u0131ym\u0131\u015f?</td></tr><tr><th rowspan=\"2\" >conditional</th><th colspan=\"2\" >simple</th><td>d\u00fczeltsem mi?</td><td>d\u00fczeltsen mi?</td><td>d\u00fczeltse mi?</td><td>d\u00fczeltsek mi?</td><td>d\u00fczeltseniz mi?</td><td>d\u00fczeltseler mi?</td></tr><tr><th colspan=\"2\" >perfective</th><td>d\u00fczeltse miydim?</td><td>d\u00fczeltse miydin?</td><td>d\u00fczeltse miydi?</td><td>d\u00fczeltse miydik?</td><td>d\u00fczeltse miydiniz?</td><td>d\u00fczeltseler miydi?</td></tr><tr><th colspan=\"3\" >progressive</th><td>d\u00fczeltmekte miyim?</td><td>d\u00fczeltmekte misin?</td><td>d\u00fczeltmekte mi?</td><td>d\u00fczeltmekte miyiz?</td><td>d\u00fczeltmekte misiniz?</td><td>d\u00fczeltmekteler mi?</td></tr><tr><th colspan=\"3\" >necessitative</th><td>d\u00fczeltmeli miyim?</td><td>d\u00fczeltmeli misin?</td><td>d\u00fczeltmeli mi?</td><td>d\u00fczeltmeli miyiz?</td><td>d\u00fczeltmeli misiniz?</td><td>d\u00fczeltmeliler mi?</td></tr><tr><th colspan=\"9\"></th></tr><tr><th colspan=\"9\" >Negative declarative</th></tr><tr><th colspan=\"9\"></th></tr><tr><th colspan=\"3\" >infinitive</th><td colspan=\"6\"><span  >d\u00fczeltmemek</span></td></tr><tr><th rowspan=\"3\" >impersonal participle</th><th colspan=\"2\" >imperfective</th><td colspan=\"6\"><span  >d\u00fczeltmeyen</span></td></tr><tr><th colspan=\"2\" >perfective</th><td colspan=\"6\"><span  >d\u00fczeltmemi\u015f</span></td></tr><tr><th colspan=\"2\" >prospective</th><td colspan=\"6\"><span  >d\u00fczeltmeyecek</span></td></tr><tr><th rowspan=\"2\" >personal participle</th><th colspan=\"2\" >non-prospective</th><td><span  >d\u00fczeltmedi\u011fim</span></td><td><span  >d\u00fczeltmedi\u011fin</span></td><td><span  >d\u00fczeltmedi\u011fi</span></td><td><span  >d\u00fczeltmedi\u011fimiz</span></td><td><span  >d\u00fczeltmedi\u011finiz</span></td><td><span  >d\u00fczeltmedikleri</span></td></tr><tr><th colspan=\"2\" >prospective</th><td><span  >d\u00fczeltmeyece\u011fim</span></td><td><span  >d\u00fczeltmeyece\u011fin</span></td><td><span  >d\u00fczeltmeyece\u011fi</span></td><td><span  >d\u00fczeltmeyece\u011fimiz</span></td><td><span  >d\u00fczeltmeyece\u011finiz</span></td><td><span  >d\u00fczeltmeyecekleri</span></td></tr><tr><th colspan=\"3\" >verbal noun</th><td colspan=\"6\"><span  >d\u00fczeltmeme</span></td></tr><tr><th colspan=\"3\" >way of doing</th><td colspan=\"6\"><span  >d\u00fczeltmeyi\u015f</span></td></tr><tr><th colspan=\"3\" rowspan=\"3\"></th><th colspan=\"3\" >singular</th><th colspan=\"3\" >plural</th></tr><tr><th >1 person</th><th >2 person</th><th >3 person</th><th >1 person</th><th >2 person</th><th >3 person</th></tr><tr><th >ben</th><th >sen</th><th >o</th><th >biz</th><th >siz</th><th >onlar</th></tr><tr><th rowspan=\"5\" >indicative</th><th rowspan=\"2\" >present</th><th >aorist</th><td><span  >d\u00fczeltmem</span></td><td><span  >d\u00fczeltmezsin</span></td><td><span  >d\u00fczeltmez</span></td><td><span  >d\u00fczeltmeyiz</span></td><td><span  >d\u00fczeltmezsiniz</span></td><td><span  >d\u00fczeltmezler</span></td></tr><tr><th >imperfective</th><td><span  >d\u00fczeltmiyorum</span></td><td><span  >d\u00fczeltmiyorsun</span></td><td><span  >d\u00fczeltmiyor</span></td><td><span  >d\u00fczeltmiyoruz</span></td><td><span  >d\u00fczeltmiyorsunuz</span></td><td><span  >d\u00fczeltmiyorlar</span></td></tr><tr><th rowspan=\"2\" >past</th><th >perfective</th><td><span  >d\u00fczeltmedim</span></td><td><span  >d\u00fczeltmedin</span></td><td><span  >d\u00fczeltmedi</span></td><td><span  >d\u00fczeltmedik</span></td><td><span  >d\u00fczeltmediniz</span></td><td><span  >d\u00fczeltmediler</span></td></tr><tr><th >imperfective</th><td><span  >d\u00fczeltmiyordum</span></td><td><span  >d\u00fczeltmiyordun</span></td><td><span  >d\u00fczeltmiyordu</span></td><td><span  >d\u00fczeltmiyorduk</span></td><td><span  >d\u00fczeltmiyordunuz</span></td><td><span  >d\u00fczeltmiyorlard\u0131</span></td></tr><tr><th colspan=\"2\" >future</th><td><span  >d\u00fczeltmeyece\u011fim</span></td><td><span  >d\u00fczeltmeyeceksin</span></td><td><span  >d\u00fczeltmeyecek</span></td><td><span  >d\u00fczeltmeyece\u011fiz</span></td><td><span  >d\u00fczeltmeyeceksiniz</span></td><td><span  >d\u00fczeltmeyecekler</span></td></tr><tr><th rowspan=\"3\" >inferential</th><th colspan=\"2\" >perfective</th><td><span  >d\u00fczeltmemi\u015fim</span></td><td><span  >d\u00fczeltmemi\u015fsin</span></td><td><span  >d\u00fczeltmemi\u015f</span></td><td><span  >d\u00fczeltmemi\u015fiz</span></td><td><span  >d\u00fczeltmemi\u015fsiniz</span></td><td><span  >d\u00fczeltmemi\u015fler</span></td></tr><tr><th colspan=\"2\" >aorist</th><td><span  >d\u00fczeltmezmi\u015fim</span></td><td><span  >d\u00fczeltmezmi\u015fsin</span></td><td><span  >d\u00fczeltmezmi\u015f</span></td><td><span  >d\u00fczeltmezmi\u015fiz</span></td><td><span  >d\u00fczeltmezmi\u015fsiniz</span></td><td><span  >d\u00fczeltmezlermi\u015f</span></td></tr><tr><th colspan=\"2\" >imperfective</th><td><span  >d\u00fczeltmiyormu\u015fum</span></td><td><span  >d\u00fczeltmiyormu\u015fsun</span></td><td><span  >d\u00fczeltmiyormu\u015f</span></td><td><span  >d\u00fczeltmiyormu\u015fuz</span></td><td><span  >d\u00fczeltmiyormu\u015fsunuz</span></td><td><span  >d\u00fczeltmiyorlarm\u0131\u015f</span></td></tr><tr><th rowspan=\"2\" >conditional</th><th colspan=\"2\" >simple</th><td><span  >d\u00fczeltmesem</span></td><td><span  >d\u00fczeltmesen</span></td><td><span  >d\u00fczeltmese</span></td><td><span  >d\u00fczeltmesek</span></td><td><span  >d\u00fczeltmeseniz</span></td><td><span  >d\u00fczeltmeseler</span></td></tr><tr><th colspan=\"2\" >perfective</th><td><span  >d\u00fczeltmeseydim</span></td><td><span  >d\u00fczeltmeseydin</span></td><td><span  >d\u00fczeltmeseydi</span></td><td><span  >d\u00fczeltmeseydik</span></td><td><span  >d\u00fczeltmeseydiniz</span></td><td><span  >d\u00fczeltmeseydiler</span></td></tr><tr><th colspan=\"3\" >optative</th><td><span  >d\u00fczeltmeyeyim</span></td><td><span  >d\u00fczeltmeyesin</span></td><td><span  >d\u00fczeltmeye</span></td><td><span  >d\u00fczeltmeyelim</span></td><td><span  >d\u00fczeltmeyesiniz</span></td><td><span  >d\u00fczeltmeyeler</span></td></tr><tr><th colspan=\"3\" >progressive</th><td><span  >d\u00fczeltmemekteyim</span></td><td><span  >d\u00fczeltmemektesin</span></td><td><span  >d\u00fczeltmemekte</span></td><td><span  >d\u00fczeltmemekteyiz</span></td><td><span  >d\u00fczeltmemektesiniz</span></td><td><span  >d\u00fczeltmemekteler</span></td></tr><tr><th colspan=\"3\" >necessitative</th><td><span  >d\u00fczeltmemeliyim</span></td><td><span  >d\u00fczeltmemelisin</span></td><td><span  >d\u00fczeltmemeli</span></td><td><span  >d\u00fczeltmemeliyiz</span></td><td><span  >d\u00fczeltmemelisiniz</span></td><td><span  >d\u00fczeltmemeliler</span></td></tr><tr><th colspan=\"3\" >imperative</th><td></td><td><span  >d\u00fczeltme</span></td><td><span  >d\u00fczeltmesin</span></td><td></td><td><span  >d\u00fczeltmeyin</span></td><td><span  >d\u00fczeltmesinler</span></td></tr><tr><th colspan=\"9\"></th></tr><tr><th colspan=\"9\" >Negative interrogative</th></tr><tr><th colspan=\"9\"></th></tr><tr><th colspan=\"3\" rowspan=\"3\"></th><th colspan=\"3\" >singular</th><th colspan=\"3\" >plural</th></tr><tr><th >1 person</th><th >2 person</th><th >3 person</th><th >1 person</th><th >2 person</th><th >3 person</th></tr><tr><th >ben</th><th >sen</th><th >o</th><th >biz</th><th >siz</th><th >onlar</th></tr><tr><th rowspan=\"5\" >indicative</th><th rowspan=\"2\" >present</th><th >aorist</th><td>d\u00fczeltmez miyim?</td><td>d\u00fczeltmez misin?</td><td>d\u00fczeltmez mi?</td><td>d\u00fczeltmez miyiz?</td><td>d\u00fczeltmez misiniz?</td><td>d\u00fczeltmezler mi?</td></tr><tr><th >imperfective</th><td>d\u00fczeltmiyor muyum?</td><td>d\u00fczeltmiyor musun?</td><td>d\u00fczeltmiyor mu?</td><td>d\u00fczeltmiyor muyuz?</td><td>d\u00fczeltmiyor musunuz?</td><td>d\u00fczeltmiyorlar m\u0131?</td></tr><tr><th rowspan=\"2\" >past</th><th >perfective</th><td>d\u00fczeltmedim mi?</td><td>d\u00fczeltmedin mi?</td><td>d\u00fczeltmedi mi?</td><td>d\u00fczeltmedik mi?</td><td>d\u00fczeltmediniz mi?</td><td>d\u00fczeltmediler mi?</td></tr><tr><th >imperfective</th><td>d\u00fczeltmiyor muydum?</td><td>d\u00fczeltmiyor muydun?</td><td>d\u00fczeltmiyor muydu?</td><td>d\u00fczeltmiyor muyduk?</td><td>d\u00fczeltmiyor muydunuz?</td><td>d\u00fczeltmiyorlar m\u0131yd\u0131?</td></tr><tr><th colspan=\"2\" >future</th><td>d\u00fczeltmeyecek miyim?</td><td>d\u00fczeltmeyecek misin?</td><td>d\u00fczeltmeyecek mi?</td><td>d\u00fczeltmeyecek miyiz?</td><td>d\u00fczeltmeyecek misiniz?</td><td>d\u00fczeltmeyecekler mi?</td></tr><tr><th rowspan=\"3\" >inferential</th><th colspan=\"2\" >perfective</th><td>d\u00fczeltmemi\u015f miyim?</td><td>d\u00fczeltmemi\u015f misin?</td><td>d\u00fczeltmemi\u015f mi?</td><td>d\u00fczeltmemi\u015f miyiz?</td><td>d\u00fczeltmemi\u015f misiniz?</td><td>d\u00fczeltmemi\u015fler mi?</td></tr><tr><th colspan=\"2\" >aorist</th><td>d\u00fczeltmez miymi\u015fim?</td><td>d\u00fczeltmez miymi\u015fsin?</td><td>d\u00fczeltmez miymi\u015f?</td><td>d\u00fczeltmez miymi\u015fiz?</td><td>d\u00fczeltmez miymi\u015fsiniz?</td><td>d\u00fczeltmezler miymi\u015f?</td></tr><tr><th colspan=\"2\" >imperfective</th><td>d\u00fczeltmiyor muymu\u015fum?</td><td>d\u00fczeltmiyor muymu\u015fsun?</td><td>d\u00fczeltmiyor muymu\u015f?</td><td>d\u00fczeltmiyor muymu\u015fuz?</td><td>d\u00fczeltmiyor muymu\u015fsunuz?</td><td>d\u00fczeltmiyorlar m\u0131ym\u0131\u015f?</td></tr><tr><th rowspan=\"2\" >conditional</th><th colspan=\"2\" >simple</th><td>d\u00fczeltmesem mi?</td><td>d\u00fczeltmesen mi?</td><td>d\u00fczeltmese mi?</td><td>d\u00fczeltmesek mi?</td><td>d\u00fczeltmeseniz mi?</td><td>d\u00fczeltmeseler mi?</td></tr><tr><th colspan=\"2\" >perfective</th><td>d\u00fczeltmese miydim?</td><td>d\u00fczeltmese miydin?</td><td>d\u00fczeltmese miydi?</td><td>d\u00fczeltmese miydik?</td><td>d\u00fczeltmese miydiniz?</td><td>d\u00fczeltmeseler miydi?</td></tr><tr><th colspan=\"3\" >progressive</th><td>d\u00fczeltmemekte miyim?</td><td>d\u00fczeltmemekte misin?</td><td>d\u00fczeltmemekte mi?</td><td>d\u00fczeltmemekte miyiz?</td><td>d\u00fczeltmemekte misiniz?</td><td>d\u00fczeltmemekteler mi?</td></tr><tr><th colspan=\"3\" >necessitative</th><td>d\u00fczeltmemeli miyim?</td><td>d\u00fczeltmemeli misin?</td><td>d\u00fczeltmemeli mi?</td><td>d\u00fczeltmemeli miyiz?</td><td>d\u00fczeltmemeli misiniz?</td><td>d\u00fczeltmemeliler mi?</td></tr></tbody></table>'></iframe>", "u\u00e7mak": "<iframe srcdoc='Conjugation of u\u00e7mak (aorist in -<i  >V\u00b2r</i>)<p><i><b>Note:</b> Actual conjugations can be more complex than tables below. Compound forms with the auxiliary <i  >olmak</i> not shown. See also Appendix:Turkish suffixes#Verbs.</i></p><table  style=\"background:#F9F9F9; text-align:center; width:100%\"><tbody><tr><th colspan=\"9\" >Positive declarative</th></tr><tr><th colspan=\"9\"></th></tr><tr><th colspan=\"3\" >infinitive</th><td colspan=\"6\"><span  ><strong >u\u00e7mak</strong></span></td></tr><tr><th rowspan=\"3\" >impersonal participle</th><th colspan=\"2\" >imperfective</th><td colspan=\"6\"><span  >u\u00e7an</span></td></tr><tr><th colspan=\"2\" >perfective</th><td colspan=\"6\"><span  >u\u00e7mu\u015f</span></td></tr><tr><th colspan=\"2\" >prospective</th><td colspan=\"6\"><span  >u\u00e7acak</span></td></tr><tr><th rowspan=\"2\" >personal participle</th><th colspan=\"2\" >non-prospective</th><td><span  >u\u00e7tu\u011fum</span></td><td><span  >u\u00e7tu\u011fun</span></td><td><span  >u\u00e7tu\u011fu</span></td><td><span  >u\u00e7tu\u011fumuz</span></td><td><span  >u\u00e7tu\u011funuz</span></td><td><span  >u\u00e7tuklar\u0131</span></td></tr><tr><th colspan=\"2\" >prospective</th><td><span  >u\u00e7aca\u011f\u0131m</span></td><td><span  >u\u00e7aca\u011f\u0131n</span></td><td><span  >u\u00e7aca\u011f\u0131</span></td><td><span  >u\u00e7aca\u011f\u0131m\u0131z</span></td><td><span  >u\u00e7aca\u011f\u0131n\u0131z</span></td><td><span  >u\u00e7acaklar\u0131</span></td></tr><tr><th colspan=\"3\" >verbal noun</th><td colspan=\"6\"><span  >u\u00e7ma</span></td></tr><tr><th colspan=\"3\" >way of doing</th><td colspan=\"6\"><span  >u\u00e7u\u015f</span></td></tr><tr><th colspan=\"3\" rowspan=\"3\"></th><th colspan=\"3\" >singular</th><th colspan=\"3\" >plural</th></tr><tr><th >1 person</th><th >2 person</th><th >3 person</th><th >1 person</th><th >2 person</th><th >3 person</th></tr><tr><th >ben</th><th >sen</th><th >o</th><th >biz</th><th >siz</th><th >onlar</th></tr><tr><th rowspan=\"5\" >indicative</th><th rowspan=\"2\" >present</th><th >aorist</th><td><span  >u\u00e7ar\u0131m</span></td><td><span  >u\u00e7ars\u0131n</span></td><td><span  >u\u00e7ar</span></td><td><span  >u\u00e7ar\u0131z</span></td><td><span  >u\u00e7ars\u0131n\u0131z</span></td><td><span  >u\u00e7arlar</span></td></tr><tr><th >imperfective</th><td><span  >u\u00e7uyorum</span></td><td><span  >u\u00e7uyorsun</span></td><td><span  >u\u00e7uyor</span></td><td><span  >u\u00e7uyoruz</span></td><td><span  >u\u00e7uyorsunuz</span></td><td><span  >u\u00e7uyorlar</span></td></tr><tr><th rowspan=\"2\" >past</th><th >perfective</th><td><span  >u\u00e7tum</span></td><td><span  >u\u00e7tun</span></td><td><span  >u\u00e7tu</span></td><td><span  >u\u00e7tuk</span></td><td><span  >u\u00e7tunuz</span></td><td><span  >u\u00e7tular</span></td></tr><tr><th >imperfective</th><td><span  >u\u00e7uyordum</span></td><td><span  >u\u00e7uyordun</span></td><td><span  >u\u00e7uyordu</span></td><td><span  >u\u00e7uyorduk</span></td><td><span  >u\u00e7uyordunuz</span></td><td><span  >u\u00e7uyorlard\u0131 (or u\u00e7uyordular)</span></td></tr><tr><th colspan=\"2\" >future</th><td><span  >u\u00e7aca\u011f\u0131m</span></td><td><span  >u\u00e7acaks\u0131n</span></td><td><span  >u\u00e7acak</span></td><td><span  >u\u00e7aca\u011f\u0131z</span></td><td><span  >u\u00e7acaks\u0131n\u0131z</span></td><td><span  >u\u00e7acaklar</span></td></tr><tr><th rowspan=\"3\" >inferential</th><th colspan=\"2\" >perfective</th><td><span  >u\u00e7m\u0131\u015f\u0131m</span></td><td><span  >u\u00e7m\u0131\u015fs\u0131n</span></td><td><span  >u\u00e7m\u0131\u015f</span></td><td><span  >u\u00e7m\u0131\u015f\u0131z</span></td><td><span  >u\u00e7m\u0131\u015fs\u0131nuz</span></td><td><span  >u\u00e7m\u0131\u015flar</span></td></tr><tr><th colspan=\"2\" >aorist</th><td><span  >u\u00e7arm\u0131\u015f\u0131m</span></td><td><span  >u\u00e7arm\u0131\u015fs\u0131n</span></td><td><span  >u\u00e7arm\u0131\u015f</span></td><td><span  >u\u00e7arm\u0131\u015f\u0131z</span></td><td><span  >u\u00e7arm\u0131\u015fs\u0131n\u0131z</span></td><td><span  >u\u00e7arlarm\u0131\u015f (or u\u00e7arm\u0131\u015flar)</span></td></tr><tr><th colspan=\"2\" >imperfective</th><td><span  >u\u00e7uyormu\u015fum</span></td><td><span  >u\u00e7uyormu\u015fsun</span></td><td><span  >u\u00e7uyormu\u015f</span></td><td><span  >u\u00e7uyormu\u015fuz</span></td><td><span  >u\u00e7uyormu\u015fsunuz</span></td><td><span  >u\u00e7uyorlarm\u0131\u015f</span></td></tr><tr><th rowspan=\"2\" >conditional</th><th colspan=\"2\" >simple</th><td><span  >u\u00e7sam</span></td><td><span  >u\u00e7san</span></td><td><span  >u\u00e7sa</span></td><td><span  >u\u00e7sak</span></td><td><span  >u\u00e7san\u0131z</span></td><td><span  >u\u00e7salar</span></td></tr><tr><th colspan=\"2\" >perfective</th><td><span  >u\u00e7sayd\u0131m</span></td><td><span  >u\u00e7sayd\u0131n</span></td><td><span  >u\u00e7sayd\u0131</span></td><td><span  >u\u00e7sayd\u0131k</span></td><td><span  >u\u00e7sayd\u0131n\u0131z</span></td><td><span  >u\u00e7sayd\u0131lar</span></td></tr><tr><th colspan=\"3\" >optative</th><td><span  >u\u00e7ay\u0131m</span></td><td><span  >u\u00e7as\u0131n</span></td><td><span  >u\u00e7a</span></td><td><span  >u\u00e7al\u0131m</span></td><td><span  >u\u00e7as\u0131n\u0131z</span></td><td><span  >u\u00e7alar</span></td></tr><tr><th colspan=\"3\" >progressive</th><td><span  >u\u00e7maktay\u0131m</span></td><td><span  >u\u00e7maktas\u0131n</span></td><td><span  >u\u00e7makta</span></td><td><span  >u\u00e7maktay\u0131z</span></td><td><span  >u\u00e7maktas\u0131n\u0131z</span></td><td><span  >u\u00e7maktalar</span></td></tr><tr><th colspan=\"3\" >necessitative</th><td><span  >u\u00e7mal\u0131y\u0131m</span></td><td><span  >u\u00e7mal\u0131s\u0131n</span></td><td><span  >u\u00e7mal\u0131</span></td><td><span  >u\u00e7mal\u0131y\u0131z</span></td><td><span  >u\u00e7mal\u0131s\u0131n\u0131z</span></td><td><span  >u\u00e7mal\u0131lar</span></td></tr><tr><th colspan=\"3\" >imperative</th><td></td><td><span  >u\u00e7</span></td><td><span  >u\u00e7sun</span></td><td></td><td><span  >u\u00e7un</span></td><td><span  >u\u00e7sunlar</span></td></tr><tr><th colspan=\"9\"></th></tr><tr><th colspan=\"9\" >Positive interrogative</th></tr><tr><th colspan=\"9\"></th></tr><tr><th colspan=\"3\" rowspan=\"3\"></th><th colspan=\"3\" >singular</th><th colspan=\"3\" >plural</th></tr><tr><th >1 person</th><th >2 person</th><th >3 person</th><th >1 person</th><th >2 person</th><th >3 person</th></tr><tr><th >ben</th><th >sen</th><th >o</th><th >biz</th><th >siz</th><th >onlar</th></tr><tr><th rowspan=\"5\" >indicative</th><th rowspan=\"2\" >present</th><th >aorist</th><td>u\u00e7ar m\u0131y\u0131m?</td><td>u\u00e7ar m\u0131s\u0131n?</td><td>u\u00e7ar m\u0131?</td><td>u\u00e7ar m\u0131y\u0131z?</td><td>u\u00e7ar m\u0131s\u0131n\u0131z?</td><td>u\u00e7arlar m\u0131?</td></tr><tr><th >imperfective</th><td>u\u00e7uyor muyum?</td><td>u\u00e7uyor musun?</td><td>u\u00e7uyor mu?</td><td>u\u00e7uyor muyuz?</td><td>u\u00e7uyor musunuz?</td><td>u\u00e7uyorlar m\u0131?</td></tr><tr><th rowspan=\"2\" >past</th><th >perfective</th><td>u\u00e7tum mu?</td><td>u\u00e7tun mu?</td><td>u\u00e7tu mu?</td><td>u\u00e7tuk mu?</td><td>u\u00e7tunuz mu?</td><td>u\u00e7tular m\u0131?</td></tr><tr><th >imperfective</th><td>u\u00e7uyor muydum?</td><td>u\u00e7uyor muydun?</td><td>u\u00e7uyor muydu?</td><td>u\u00e7uyor muyduk?</td><td>u\u00e7uyor muydunuz?</td><td>u\u00e7uyorlar m\u0131yd\u0131?</td></tr><tr><th colspan=\"2\" >future</th><td>u\u00e7acak m\u0131y\u0131m?</td><td>u\u00e7acak m\u0131s\u0131n?</td><td>u\u00e7acak m\u0131?</td><td>u\u00e7acak m\u0131y\u0131z?</td><td>u\u00e7acak m\u0131s\u0131n\u0131z?</td><td>u\u00e7acaklar m\u0131?</td></tr><tr><th rowspan=\"3\" >inferential</th><th colspan=\"2\" >perfective</th><td>u\u00e7mu\u015f muyum?</td><td>u\u00e7mu\u015f musun?</td><td>u\u00e7mu\u015f mu?</td><td>u\u00e7mu\u015f muyuz?</td><td>u\u00e7mu\u015f musunuz?</td><td>u\u00e7mu\u015flar m\u0131?</td></tr><tr><th colspan=\"2\" >aorist</th><td>u\u00e7ar m\u0131ymu\u015f\u0131m?</td><td>u\u00e7ar m\u0131ymu\u015fs\u0131n?</td><td>u\u00e7ar m\u0131ymu\u015f?</td><td>u\u00e7ar m\u0131ymu\u015f\u0131z?</td><td>u\u00e7ar m\u0131ymu\u015fs\u0131n\u0131z?</td><td>u\u00e7arlar m\u0131ym\u0131\u015f?</td></tr><tr><th colspan=\"2\" >imperfective</th><td>u\u00e7uyor muymu\u015fum?</td><td>u\u00e7uyor muymu\u015fsun?</td><td>u\u00e7uyor muymu\u015f?</td><td>u\u00e7uyor muymu\u015fuz?</td><td>u\u00e7uyor muymu\u015fsunuz?</td><td>u\u00e7uyorlar m\u0131ym\u0131\u015f?</td></tr><tr><th rowspan=\"2\" >conditional</th><th colspan=\"2\" >simple</th><td>u\u00e7sam m\u0131?</td><td>u\u00e7san m\u0131?</td><td>u\u00e7sa m\u0131?</td><td>u\u00e7sak m\u0131?</td><td>u\u00e7san\u0131z m\u0131?</td><td>u\u00e7salar m\u0131?</td></tr><tr><th colspan=\"2\" >perfective</th><td>u\u00e7sa m\u0131yd\u0131m?</td><td>u\u00e7sa m\u0131yd\u0131n?</td><td>u\u00e7sa m\u0131yd\u0131?</td><td>u\u00e7sa m\u0131yd\u0131k?</td><td>u\u00e7sa m\u0131yd\u0131n\u0131z?</td><td>u\u00e7salar m\u0131yd\u0131?</td></tr><tr><th colspan=\"3\" >progressive</th><td>u\u00e7makta m\u0131y\u0131m?</td><td>u\u00e7makta m\u0131s\u0131n?</td><td>u\u00e7makta m\u0131?</td><td>u\u00e7makta m\u0131y\u0131z?</td><td>u\u00e7makta m\u0131s\u0131n\u0131z?</td><td>u\u00e7maktalar m\u0131?</td></tr><tr><th colspan=\"3\" >necessitative</th><td>u\u00e7mal\u0131 m\u0131y\u0131m?</td><td>u\u00e7mal\u0131 m\u0131s\u0131n?</td><td>u\u00e7mal\u0131 m\u0131?</td><td>u\u00e7mal\u0131 m\u0131y\u0131z?</td><td>u\u00e7mal\u0131 m\u0131s\u0131n\u0131z?</td><td>u\u00e7mal\u0131lar m\u0131?</td></tr><tr><th colspan=\"9\"></th></tr><tr><th colspan=\"9\" >Negative declarative</th></tr><tr><th colspan=\"9\"></th></tr><tr><th colspan=\"3\" >infinitive</th><td colspan=\"6\"><span  >u\u00e7mamak</span></td></tr><tr><th rowspan=\"3\" >impersonal participle</th><th colspan=\"2\" >imperfective</th><td colspan=\"6\"><span  >u\u00e7mayan</span></td></tr><tr><th colspan=\"2\" >perfective</th><td colspan=\"6\"><span  >u\u00e7mam\u0131\u015f</span></td></tr><tr><th colspan=\"2\" >prospective</th><td colspan=\"6\"><span  >u\u00e7mayacak</span></td></tr><tr><th rowspan=\"2\" >personal participle</th><th colspan=\"2\" >non-prospective</th><td><span  >u\u00e7mad\u0131\u011f\u0131m</span></td><td><span  >u\u00e7mad\u0131\u011f\u0131n</span></td><td><span  >u\u00e7mad\u0131\u011f\u0131</span></td><td><span  >u\u00e7mad\u0131\u011f\u0131m\u0131z</span></td><td><span  >u\u00e7mad\u0131\u011f\u0131n\u0131z</span></td><td><span  >u\u00e7mad\u0131klar\u0131</span></td></tr><tr><th colspan=\"2\" >prospective</th><td><span  >u\u00e7mayaca\u011f\u0131m</span></td><td><span  >u\u00e7mayaca\u011f\u0131n</span></td><td><span  >u\u00e7mayaca\u011f\u0131</span></td><td><span  >u\u00e7mayaca\u011f\u0131m\u0131z</span></td><td><span  >u\u00e7mayaca\u011f\u0131n\u0131z</span></td><td><span  >u\u00e7mayacaklar\u0131</span></td></tr><tr><th colspan=\"3\" >verbal noun</th><td colspan=\"6\"><span  >u\u00e7mama</span></td></tr><tr><th colspan=\"3\" >way of doing</th><td colspan=\"6\"><span  >u\u00e7mayu\u015f</span></td></tr><tr><th colspan=\"3\" rowspan=\"3\"></th><th colspan=\"3\" >singular</th><th colspan=\"3\" >plural</th></tr><tr><th >1 person</th><th >2 person</th><th >3 person</th><th >1 person</th><th >2 person</th><th >3 person</th></tr><tr><th >ben</th><th >sen</th><th >o</th><th >biz</th><th >siz</th><th >onlar</th></tr><tr><th rowspan=\"5\" >indicative</th><th rowspan=\"2\" >present</th><th >aorist</th><td><span  >u\u00e7mam</span></td><td><span  >u\u00e7mazs\u0131n</span></td><td><span  >u\u00e7maz</span></td><td><span  >u\u00e7may\u0131z</span></td><td><span  >u\u00e7mazs\u0131n\u0131z</span></td><td><span  >u\u00e7mazlar</span></td></tr><tr><th >imperfective</th><td><span  >u\u00e7muyorum</span></td><td><span  >u\u00e7muyorsun</span></td><td><span  >u\u00e7muyor</span></td><td><span  >u\u00e7muyoruz</span></td><td><span  >u\u00e7muyorsunuz</span></td><td><span  >u\u00e7muyorlar</span></td></tr><tr><th rowspan=\"2\" >past</th><th >perfective</th><td><span  >u\u00e7mad\u0131m</span></td><td><span  >u\u00e7mad\u0131n</span></td><td><span  >u\u00e7mad\u0131</span></td><td><span  >u\u00e7mad\u0131k</span></td><td><span  >u\u00e7mad\u0131n\u0131z</span></td><td><span  >u\u00e7mad\u0131lar</span></td></tr><tr><th >imperfective</th><td><span  >u\u00e7muyordum</span></td><td><span  >u\u00e7muyordun</span></td><td><span  >u\u00e7muyordu</span></td><td><span  >u\u00e7muyorduk</span></td><td><span  >u\u00e7muyordunuz</span></td><td><span  >u\u00e7muyorlard\u0131</span></td></tr><tr><th colspan=\"2\" >future</th><td><span  >u\u00e7mayaca\u011f\u0131m</span></td><td><span  >u\u00e7mayacaks\u0131n</span></td><td><span  >u\u00e7mayacak</span></td><td><span  >u\u00e7mayaca\u011f\u0131z</span></td><td><span  >u\u00e7mayacaks\u0131n\u0131z</span></td><td><span  >u\u00e7mayacaklar</span></td></tr><tr><th rowspan=\"3\" >inferential</th><th colspan=\"2\" >perfective</th><td><span  >u\u00e7mam\u0131\u015f\u0131m</span></td><td><span  >u\u00e7mam\u0131\u015fs\u0131n</span></td><td><span  >u\u00e7mam\u0131\u015f</span></td><td><span  >u\u00e7mam\u0131\u015f\u0131z</span></td><td><span  >u\u00e7mam\u0131\u015fs\u0131n\u0131z</span></td><td><span  >u\u00e7mam\u0131\u015flar</span></td></tr><tr><th colspan=\"2\" >aorist</th><td><span  >u\u00e7mazm\u0131\u015f\u0131m</span></td><td><span  >u\u00e7mazm\u0131\u015fs\u0131n</span></td><td><span  >u\u00e7mazm\u0131\u015f</span></td><td><span  >u\u00e7mazm\u0131\u015f\u0131z</span></td><td><span  >u\u00e7mazm\u0131\u015fs\u0131n\u0131z</span></td><td><span  >u\u00e7mazlarm\u0131\u015f</span></td></tr><tr><th colspan=\"2\" >imperfective</th><td><span  >u\u00e7muyormu\u015fum</span></td><td><span  >u\u00e7muyormu\u015fsun</span></td><td><span  >u\u00e7muyormu\u015f</span></td><td><span  >u\u00e7muyormu\u015fuz</span></td><td><span  >u\u00e7muyormu\u015fsunuz</span></td><td><span  >u\u00e7muyorlarm\u0131\u015f</span></td></tr><tr><th rowspan=\"2\" >conditional</th><th colspan=\"2\" >simple</th><td><span  >u\u00e7masam</span></td><td><span  >u\u00e7masan</span></td><td><span  >u\u00e7masa</span></td><td><span  >u\u00e7masak</span></td><td><span  >u\u00e7masan\u0131z</span></td><td><span  >u\u00e7masalar</span></td></tr><tr><th colspan=\"2\" >perfective</th><td><span  >u\u00e7masayd\u0131m</span></td><td><span  >u\u00e7masayd\u0131n</span></td><td><span  >u\u00e7masayd\u0131</span></td><td><span  >u\u00e7masayd\u0131k</span></td><td><span  >u\u00e7masayd\u0131n\u0131z</span></td><td><span  >u\u00e7masayd\u0131lar</span></td></tr><tr><th colspan=\"3\" >optative</th><td><span  >u\u00e7mayay\u0131m</span></td><td><span  >u\u00e7mayas\u0131n</span></td><td><span  >u\u00e7maya</span></td><td><span  >u\u00e7mayal\u0131m</span></td><td><span  >u\u00e7mayas\u0131n\u0131z</span></td><td><span  >u\u00e7mayalar</span></td></tr><tr><th colspan=\"3\" >progressive</th><td><span  >u\u00e7mamaktay\u0131m</span></td><td><span  >u\u00e7mamaktas\u0131n</span></td><td><span  >u\u00e7mamakta</span></td><td><span  >u\u00e7mamaktay\u0131z</span></td><td><span  >u\u00e7mamaktas\u0131n\u0131z</span></td><td><span  >u\u00e7mamaktalar</span></td></tr><tr><th colspan=\"3\" >necessitative</th><td><span  >u\u00e7mamal\u0131y\u0131m</span></td><td><span  >u\u00e7mamal\u0131s\u0131n</span></td><td><span  >u\u00e7mamal\u0131</span></td><td><span  >u\u00e7mamal\u0131y\u0131z</span></td><td><span  >u\u00e7mamal\u0131s\u0131n\u0131z</span></td><td><span  >u\u00e7mamal\u0131lar</span></td></tr><tr><th colspan=\"3\" >imperative</th><td></td><td><span  >u\u00e7ma</span></td><td><span  >u\u00e7mas\u0131n</span></td><td></td><td><span  >u\u00e7may\u0131n</span></td><td><span  >u\u00e7mas\u0131nlar</span></td></tr><tr><th colspan=\"9\"></th></tr><tr><th colspan=\"9\" >Negative interrogative</th></tr><tr><th colspan=\"9\"></th></tr><tr><th colspan=\"3\" rowspan=\"3\"></th><th colspan=\"3\" >singular</th><th colspan=\"3\" >plural</th></tr><tr><th >1 person</th><th >2 person</th><th >3 person</th><th >1 person</th><th >2 person</th><th >3 person</th></tr><tr><th >ben</th><th >sen</th><th >o</th><th >biz</th><th >siz</th><th >onlar</th></tr><tr><th rowspan=\"5\" >indicative</th><th rowspan=\"2\" >present</th><th >aorist</th><td>u\u00e7maz m\u0131y\u0131m?</td><td>u\u00e7maz m\u0131s\u0131n?</td><td>u\u00e7maz m\u0131?</td><td>u\u00e7maz m\u0131y\u0131z?</td><td>u\u00e7maz m\u0131s\u0131n\u0131z?</td><td>u\u00e7mazlar m\u0131?</td></tr><tr><th >imperfective</th><td>u\u00e7muyor muyum?</td><td>u\u00e7muyor musun?</td><td>u\u00e7muyor mu?</td><td>u\u00e7muyor muyuz?</td><td>u\u00e7muyor musunuz?</td><td>u\u00e7muyorlar m\u0131?</td></tr><tr><th rowspan=\"2\" >past</th><th >perfective</th><td>u\u00e7mad\u0131m m\u0131?</td><td>u\u00e7mad\u0131n m\u0131?</td><td>u\u00e7mad\u0131 m\u0131?</td><td>u\u00e7mad\u0131k m\u0131?</td><td>u\u00e7mad\u0131n\u0131z m\u0131?</td><td>u\u00e7mad\u0131lar m\u0131?</td></tr><tr><th >imperfective</th><td>u\u00e7muyor muydum?</td><td>u\u00e7muyor muydun?</td><td>u\u00e7muyor muydu?</td><td>u\u00e7muyor muyduk?</td><td>u\u00e7muyor muydunuz?</td><td>u\u00e7muyorlar m\u0131yd\u0131?</td></tr><tr><th colspan=\"2\" >future</th><td>u\u00e7mayacak m\u0131y\u0131m?</td><td>u\u00e7mayacak m\u0131s\u0131n?</td><td>u\u00e7mayacak m\u0131?</td><td>u\u00e7mayacak m\u0131y\u0131z?</td><td>u\u00e7mayacak m\u0131s\u0131n\u0131z?</td><td>u\u00e7mayacaklar m\u0131?</td></tr><tr><th rowspan=\"3\" >inferential</th><th colspan=\"2\" >perfective</th><td>u\u00e7mam\u0131\u015f m\u0131y\u0131m?</td><td>u\u00e7mam\u0131\u015f m\u0131s\u0131n?</td><td>u\u00e7mam\u0131\u015f m\u0131?</td><td>u\u00e7mam\u0131\u015f m\u0131y\u0131z?</td><td>u\u00e7mam\u0131\u015f m\u0131s\u0131n\u0131z?</td><td>u\u00e7mam\u0131\u015flar m\u0131?</td></tr><tr><th colspan=\"2\" >aorist</th><td>u\u00e7maz m\u0131ym\u0131\u015f\u0131m?</td><td>u\u00e7maz m\u0131ym\u0131\u015fs\u0131n?</td><td>u\u00e7maz m\u0131ym\u0131\u015f?</td><td>u\u00e7maz m\u0131ym\u0131\u015f\u0131z?</td><td>u\u00e7maz m\u0131ym\u0131\u015fs\u0131n\u0131z?</td><td>u\u00e7mazlar m\u0131ym\u0131\u015f?</td></tr><tr><th colspan=\"2\" >imperfective</th><td>u\u00e7muyor muymu\u015fum?</td><td>u\u00e7muyor muymu\u015fsun?</td><td>u\u00e7muyor muymu\u015f?</td><td>u\u00e7muyor muymu\u015fuz?</td><td>u\u00e7muyor muymu\u015fsunuz?</td><td>u\u00e7muyorlar m\u0131ym\u0131\u015f?</td></tr><tr><th rowspan=\"2\" >conditional</th><th colspan=\"2\" >simple</th><td>u\u00e7masam m\u0131?</td><td>u\u00e7masan m\u0131?</td><td>u\u00e7masa m\u0131?</td><td>u\u00e7masak m\u0131?</td><td>u\u00e7masan\u0131z m\u0131?</td><td>u\u00e7masalar m\u0131?</td></tr><tr><th colspan=\"2\" >perfective</th><td>u\u00e7masa m\u0131yd\u0131m?</td><td>u\u00e7masa m\u0131yd\u0131n?</td><td>u\u00e7masa m\u0131yd\u0131?</td><td>u\u00e7masa m\u0131yd\u0131k?</td><td>u\u00e7masa m\u0131yd\u0131n\u0131z?</td><td>u\u00e7masalar m\u0131yd\u0131?</td></tr><tr><th colspan=\"3\" >progressive</th><td>u\u00e7mamakta m\u0131y\u0131m?</td><td>u\u00e7mamakta m\u0131s\u0131n?</td><td>u\u00e7mamakta m\u0131?</td><td>u\u00e7mamakta m\u0131y\u0131z?</td><td>u\u00e7mamakta m\u0131s\u0131n\u0131z?</td><td>u\u00e7mamaktalar m\u0131?</td></tr><tr><th colspan=\"3\" >necessitative</th><td>u\u00e7mamal\u0131 m\u0131y\u0131m?</td><td>u\u00e7mamal\u0131 m\u0131s\u0131n?</td><td>u\u00e7mamal\u0131 m\u0131?</td><td>u\u00e7mamal\u0131 m\u0131y\u0131z?</td><td>u\u00e7mamal\u0131 m\u0131s\u0131n\u0131z?</td><td>u\u00e7mamal\u0131lar m\u0131?</td></tr></tbody></table>'></iframe>", "unutmak": "<iframe srcdoc=' '></iframe>", "affetmek": "<iframe srcdoc='Conjugation of affetmek <p><i><b>Note:</b> Actual conjugations can be more complex than tables below. Compound forms with the auxiliary <i  >olmak</i> not shown. See also Appendix:Turkish suffixes#Verbs.</i></p><table  style=\"background:#F9F9F9; text-align:center; width:100%\"><tbody><tr><th colspan=\"9\" >Positive declarative</th></tr><tr><th colspan=\"9\"></th></tr><tr><th colspan=\"3\" >infinitive</th><td colspan=\"6\"><span  ><strong >affetmek</strong></span></td></tr><tr><th rowspan=\"3\" >impersonal participle</th><th colspan=\"2\" >imperfective</th><td colspan=\"6\"><span  >affeden</span></td></tr><tr><th colspan=\"2\" >perfective</th><td colspan=\"6\"><span  >affetmi\u015f</span></td></tr><tr><th colspan=\"2\" >prospective</th><td colspan=\"6\"><span  >affedecek</span></td></tr><tr><th rowspan=\"2\" >personal participle</th><th colspan=\"2\" >non-prospective</th><td><span  >affetti\u011fim</span></td><td><span  >affetti\u011fin</span></td><td><span  >affetti\u011fi</span></td><td><span  >affetti\u011fimiz</span></td><td><span  >affetti\u011finiz</span></td><td><span  >affettikleri</span></td></tr><tr><th colspan=\"2\" >prospective</th><td><span  >affedece\u011fim</span></td><td><span  >affedece\u011fin</span></td><td><span  >affedece\u011fi</span></td><td><span  >affedece\u011fimiz</span></td><td><span  >affedece\u011finiz</span></td><td><span  >affedecekleri</span></td></tr><tr><th colspan=\"3\" >verbal noun</th><td colspan=\"6\"><span  >affetme</span></td></tr><tr><th colspan=\"3\" >way of doing</th><td colspan=\"6\"><span  >affedi\u015f</span></td></tr><tr><th colspan=\"3\" rowspan=\"3\"></th><th colspan=\"3\" >singular</th><th colspan=\"3\" >plural</th></tr><tr><th >1 person</th><th >2 person</th><th >3 person</th><th >1 person</th><th >2 person</th><th >3 person</th></tr><tr><th >ben</th><th >sen</th><th >o</th><th >biz</th><th >siz</th><th >onlar</th></tr><tr><th rowspan=\"5\" >indicative</th><th rowspan=\"2\" >present</th><th >aorist</th><td><span  >affederim</span></td><td><span  >affedersin</span></td><td><span  >affeder</span></td><td><span  >affederiz</span></td><td><span  >affedersiniz</span></td><td><span  >affederler</span></td></tr><tr><th >imperfective</th><td><span  >affediyorum</span></td><td><span  >affediyorsun</span></td><td><span  >affediyor</span></td><td><span  >affediyoruz</span></td><td><span  >affediyorsunuz</span></td><td><span  >affediyorlar</span></td></tr><tr><th rowspan=\"2\" >past</th><th >perfective</th><td><span  >affettim</span></td><td><span  >affettin</span></td><td><span  >affetti</span></td><td><span  >affettik</span></td><td><span  >affettiniz</span></td><td><span  >affettiler</span></td></tr><tr><th >imperfective</th><td><span  >affediyordum</span></td><td><span  >affediyordun</span></td><td><span  >affediyordu</span></td><td><span  >affediyorduk</span></td><td><span  >affediyordunuz</span></td><td><span  >affediyorlard\u0131 (or affediyordular)</span></td></tr><tr><th colspan=\"2\" >future</th><td><span  >affedece\u011fim</span></td><td><span  >affedeceksin</span></td><td><span  >affedecek</span></td><td><span  >affedece\u011fiz</span></td><td><span  >affedeceksiniz</span></td><td><span  >affedecekler</span></td></tr><tr><th rowspan=\"3\" >inferential</th><th colspan=\"2\" >perfective</th><td><span  >affetmi\u015fim</span></td><td><span  >affetmi\u015fsin</span></td><td><span  >affetmi\u015f</span></td><td><span  >affetmi\u015fiz</span></td><td><span  >affetmi\u015fsiniz</span></td><td><span  >affetmi\u015fler</span></td></tr><tr><th colspan=\"2\" >aorist</th><td><span  >affedermi\u015fim</span></td><td><span  >affedermi\u015fsin</span></td><td><span  >affedermi\u015f</span></td><td><span  >affedermi\u015fiz</span></td><td><span  >affedermi\u015fsiniz</span></td><td><span  >affederlermi\u015f (or affedermi\u015flar)</span></td></tr><tr><th colspan=\"2\" >imperfective</th><td><span  >affediyormu\u015fum</span></td><td><span  >affediyormu\u015fsun</span></td><td><span  >affediyormu\u015f</span></td><td><span  >affediyormu\u015fuz</span></td><td><span  >affediyormu\u015fsunuz</span></td><td><span  >affediyorlarm\u0131\u015f</span></td></tr><tr><th rowspan=\"2\" >conditional</th><th colspan=\"2\" >simple</th><td><span  >affetsem</span></td><td><span  >affetsen</span></td><td><span  >affetse</span></td><td><span  >affetsek</span></td><td><span  >affetseniz</span></td><td><span  >affetseler</span></td></tr><tr><th colspan=\"2\" >perfective</th><td><span  >affetseydim</span></td><td><span  >affetseydin</span></td><td><span  >affetseydi</span></td><td><span  >affetseydik</span></td><td><span  >affetseydiniz</span></td><td><span  >affetseydiler</span></td></tr><tr><th colspan=\"3\" >optative</th><td><span  >affedeyim</span></td><td><span  >affedesin</span></td><td><span  >affede</span></td><td><span  >affedelim</span></td><td><span  >affedesiniz</span></td><td><span  >affedeler</span></td></tr><tr><th colspan=\"3\" >progressive</th><td><span  >affetmekteyim</span></td><td><span  >affetmektesin</span></td><td><span  >affetmekte</span></td><td><span  >affetmekteyiz</span></td><td><span  >affetmektesiniz</span></td><td><span  >affetmekteler</span></td></tr><tr><th colspan=\"3\" >necessitative</th><td><span  >affetmeliyim</span></td><td><span  >affetmelisin</span></td><td><span  >affetmeli</span></td><td><span  >affetmeliyiz</span></td><td><span  >affetmelisiniz</span></td><td><span  >affetmeliler</span></td></tr><tr><th colspan=\"3\" >imperative</th><td></td><td><span  >affet</span></td><td><span  >affetsin</span></td><td></td><td><span  >affedin (or affediniz)</span></td><td><span  >affetsinler</span></td></tr><tr><th colspan=\"9\"></th></tr><tr><th colspan=\"9\" >Positive interrogative</th></tr><tr><th colspan=\"9\"></th></tr><tr><th colspan=\"3\" rowspan=\"3\"></th><th colspan=\"3\" >singular</th><th colspan=\"3\" >plural</th></tr><tr><th >1 person</th><th >2 person</th><th >3 person</th><th >1 person</th><th >2 person</th><th >3 person</th></tr><tr><th >ben</th><th >sen</th><th >o</th><th >biz</th><th >siz</th><th >onlar</th></tr><tr><th rowspan=\"5\" >indicative</th><th rowspan=\"2\" >present</th><th >aorist</th><td>affeder miyim?</td><td>affeder misin?</td><td>affeder mi?</td><td>affeder miyiz?</td><td>affeder misiniz?</td><td>affederler mi?</td></tr><tr><th >imperfective</th><td>affediyor muyum?</td><td>affediyor musun?</td><td>affediyor mu?</td><td>affediyor muyuz?</td><td>affediyor musunuz?</td><td>affediyorlar m\u0131?</td></tr><tr><th rowspan=\"2\" >past</th><th >perfective</th><td>affettim mi?</td><td>affettin mi?</td><td>affetti mi?</td><td>affettik mi?</td><td>affettiniz mi?</td><td>affettiler mi?</td></tr><tr><th >imperfective</th><td>affediyor muydum?</td><td>affediyor muydun?</td><td>affediyor muydu?</td><td>affediyor muyduk?</td><td>affediyor muydunuz?</td><td>affediyorlar m\u0131yd\u0131?</td></tr><tr><th colspan=\"2\" >future</th><td>affedecek miyim?</td><td>affedecek misin?</td><td>affedecek mi?</td><td>affedecek miyiz?</td><td>affedecek misiniz?</td><td>affedecekler mi?</td></tr><tr><th rowspan=\"3\" >inferential</th><th colspan=\"2\" >perfective</th><td>affetmi\u015f miyim?</td><td>affetmi\u015f misin?</td><td>affetmi\u015f mi?</td><td>affetmi\u015f miyiz?</td><td>affetmi\u015f misiniz?</td><td>affetmi\u015fler mi?</td></tr><tr><th colspan=\"2\" >aorist</th><td>affeder miymi\u015fim?</td><td>affeder miymi\u015fsin?</td><td>affeder miymi\u015f?</td><td>affeder miymi\u015fiz?</td><td>affeder miymi\u015fsiniz?</td><td>affederler miymi\u015f?</td></tr><tr><th colspan=\"2\" >imperfective</th><td>affediyor muymu\u015fum?</td><td>affediyor muymu\u015fsun?</td><td>affediyor muymu\u015f?</td><td>affediyor muymu\u015fuz?</td><td>affediyor muymu\u015fsunuz?</td><td>affediyorlar m\u0131ym\u0131\u015f?</td></tr><tr><th rowspan=\"2\" >conditional</th><th colspan=\"2\" >simple</th><td>affetsem mi?</td><td>affetsen mi?</td><td>affetse mi?</td><td>affetsek mi?</td><td>affetseniz mi?</td><td>affetseler mi?</td></tr><tr><th colspan=\"2\" >perfective</th><td>affetse miydim?</td><td>affetse miydin?</td><td>affetse miydi?</td><td>affetse miydik?</td><td>affetse miydiniz?</td><td>affetseler miydi?</td></tr><tr><th colspan=\"3\" >progressive</th><td>affetmekte<p>miyim?</p></td><td>affetmekte misin?</td><td>affetmekte mi?</td><td>affetmekte miyiz?</td><td>affetmekte misiniz?</td><td>affetmekteler mi?</td></tr><tr><th colspan=\"3\" >necessitative</th><td>affetmeli<p>miyim?</p></td><td>affetmeli misin?</td><td>affetmeli mi?</td><td>affetmeli miyiz?</td><td>affetmeli misiniz?</td><td>affetmeliler mi?</td></tr><tr><th colspan=\"9\"></th></tr><tr><th colspan=\"9\" >Negative declarative</th></tr><tr><th colspan=\"9\"></th></tr><tr><th colspan=\"3\" >infinitive</th><td colspan=\"6\"><span  >affetmemek</span></td></tr><tr><th rowspan=\"3\" >impersonal participle</th><th colspan=\"2\" >imperfective</th><td colspan=\"6\"><span  >affetmeyen</span></td></tr><tr><th colspan=\"2\" >perfective</th><td colspan=\"6\"><span  >affetmemi\u015f</span></td></tr><tr><th colspan=\"2\" >prospective</th><td colspan=\"6\"><span  >affetmeyecek</span></td></tr><tr><th rowspan=\"2\" >personal participle</th><th colspan=\"2\" >non-prospective</th><td><span  >affetmedi\u011fim</span></td><td><span  >affetmedi\u011fin</span></td><td><span  >affetmedi\u011fi</span></td><td><span  >affetmedi\u011fimiz</span></td><td><span  >affetmedi\u011finiz</span></td><td><span  >affetmedikleri</span></td></tr><tr><th colspan=\"2\" >prospective</th><td><span  >affetmeyece\u011fim</span></td><td><span  >affetmeyece\u011fin</span></td><td><span  >affetmeyece\u011fi</span></td><td><span  >affetmeyece\u011fimiz</span></td><td><span  >affetmeyece\u011finiz</span></td><td><span  >affetmeyecekleri</span></td></tr><tr><th colspan=\"3\" >verbal noun</th><td colspan=\"6\"><span  >affetmeme</span></td></tr><tr><th colspan=\"3\" >way of doing</th><td colspan=\"6\"><span  >affetmeyi\u015f</span></td></tr><tr><th colspan=\"3\" rowspan=\"3\"></th><th colspan=\"3\" >singular</th><th colspan=\"3\" >plural</th></tr><tr><th >1 person</th><th >2 person</th><th >3 person</th><th >1 person</th><th >2 person</th><th >3 person</th></tr><tr><th >ben</th><th >sen</th><th >o</th><th >biz</th><th >siz</th><th >onlar</th></tr><tr><th rowspan=\"5\" >indicative</th><th rowspan=\"2\" >present</th><th >aorist</th><td><span  >affetmem</span></td><td><span  >affetmezsin</span></td><td><span  >affetmez</span></td><td><span  >affetmeyiz</span></td><td><span  >affetmezsiniz</span></td><td><span  >affetmezler</span></td></tr><tr><th >imperfective</th><td><span  >affetmiyorum</span></td><td><span  >affetmiyorsun</span></td><td><span  >affetmiyor</span></td><td><span  >affetmiyoruz</span></td><td><span  >affetmiyorsunuz</span></td><td><span  >affetmiyorlar</span></td></tr><tr><th rowspan=\"2\" >past</th><th >perfective</th><td><span  >affetmedim</span></td><td><span  >affetmedin</span></td><td><span  >affetmedi</span></td><td><span  >affetmedik</span></td><td><span  >affetmediniz</span></td><td><span  >affetmediler</span></td></tr><tr><th >imperfective</th><td><span  >affetmiyordum</span></td><td><span  >affetmiyordun</span></td><td><span  >affetmiyordu</span></td><td><span  >affetmiyorduk</span></td><td><span  >affetmiyordunuz</span></td><td><span  >affetmiyorlard\u0131</span></td></tr><tr><th colspan=\"2\" >future</th><td><span  >affetmeyece\u011fim</span></td><td><span  >affetmeyeceksin</span></td><td><span  >affetmeyecek</span></td><td><span  >affetmeyece\u011fiz</span></td><td><span  >affetmeyeceksiniz</span></td><td><span  >affetmeyecekler</span></td></tr><tr><th rowspan=\"3\" >inferential</th><th colspan=\"2\" >perfective</th><td><span  >affetmemi\u015fim</span></td><td><span  >affetmemi\u015fsin</span></td><td><span  >affetmemi\u015f</span></td><td><span  >affetmemi\u015fiz</span></td><td><span  >affetmemi\u015fsiniz</span></td><td><span  >affetmemi\u015fler</span></td></tr><tr><th colspan=\"2\" >aorist</th><td><span  >affetmezmi\u015fim</span></td><td><span  >affetmezmi\u015fsin</span></td><td><span  >affetmezmi\u015f</span></td><td><span  >affetmezmi\u015fiz</span></td><td><span  >affetmezmi\u015fsiniz</span></td><td><span  >affetmezlermi\u015f</span></td></tr><tr><th colspan=\"2\" >imperfective</th><td><span  >affetmiyormu\u015fum</span></td><td><span  >affetmiyormu\u015fsun</span></td><td><span  >affetmiyormu\u015f</span></td><td><span  >affetmiyormu\u015fuz</span></td><td><span  >affetmiyormu\u015fsunuz</span></td><td><span  >affetmiyorlarm\u0131\u015f</span></td></tr><tr><th rowspan=\"2\" >conditional</th><th colspan=\"2\" >simple</th><td><span  >affetmesem</span></td><td><span  >affetmesen</span></td><td><span  >affetmese</span></td><td><span  >affetmesek</span></td><td><span  >affetmeseniz</span></td><td><span  >affetmeseler</span></td></tr><tr><th colspan=\"2\" >perfective</th><td><span  >affetmeseydim</span></td><td><span  >affetmeseydin</span></td><td><span  >affetmeseydi</span></td><td><span  >affetmeseydik</span></td><td><span  >affetmeseydiniz</span></td><td><span  >affetmeseydiler</span></td></tr><tr><th colspan=\"3\" >optative</th><td><span  >affetmeyeyim</span></td><td><span  >affetmeyesin</span></td><td><span  >affetmeye</span></td><td><span  >affetmeyelim</span></td><td><span  >affetmeyesiniz</span></td><td><span  >affetmeyeler</span></td></tr><tr><th colspan=\"3\" >progressive</th><td><span  >affetmemekteyim</span></td><td><span  >affetmemektesin</span></td><td><span  >affetmemekte</span></td><td><span  >affetmemekteyiz</span></td><td><span  >affetmemektesiniz</span></td><td><span  >affetmemekteler</span></td></tr><tr><th colspan=\"3\" >necessitative</th><td><span  >affetmemeliyim</span></td><td><span  >affetmemelisin</span></td><td><span  >affetmemeli</span></td><td><span  >affetmemeliyiz</span></td><td><span  >affetmemelisiniz</span></td><td><span  >affetmemeliler</span></td></tr><tr><th colspan=\"3\" >imperative</th><td></td><td><span  >affetme</span></td><td><span  >affetmesin</span></td><td></td><td><span  >affetmeyin (or affetmeyiniz)</span></td><td><span  >affetmesinler</span></td></tr><tr><th colspan=\"9\"></th></tr><tr><th colspan=\"9\" >Negative interrogative</th></tr><tr><th colspan=\"9\"></th></tr><tr><th colspan=\"3\" rowspan=\"3\"></th><th colspan=\"3\" >singular</th><th colspan=\"3\" >plural</th></tr><tr><th >1 person</th><th >2 person</th><th >3 person</th><th >1 person</th><th >2 person</th><th >3 person</th></tr><tr><th >ben</th><th >sen</th><th >o</th><th >biz</th><th >siz</th><th >onlar</th></tr><tr><th rowspan=\"5\" >indicative</th><th rowspan=\"2\" >present</th><th >aorist</th><td>affetmez miyim?</td><td>affetmez misin?</td><td>affetmez mi?</td><td>affetmez miyiz?</td><td>affetmez misiniz?</td><td>affetmezler mi?</td></tr><tr><th >imperfective</th><td>affetmiyor muyum?</td><td>affetmiyor musun?</td><td>affetmiyor mu?</td><td>affetmiyor muyuz?</td><td>affetmiyor musunuz?</td><td>affetmiyorlar m\u0131?</td></tr><tr><th rowspan=\"2\" >past</th><th >perfective</th><td>affetmedim mi?</td><td>affetmedin mi?</td><td>affetmedi mi?</td><td>affetmedik mi?</td><td>affetmediniz mi?</td><td>affetmediler mi?</td></tr><tr><th >imperfective</th><td>affetmiyor muydum?</td><td>affetmiyor muydun?</td><td>affetmiyor muydu?</td><td>affetmiyor muyduk?</td><td>affetmiyor muydunuz?</td><td>affetmiyorlar m\u0131yd\u0131?</td></tr><tr><th colspan=\"2\" >future</th><td>affetmeyecek miyim?</td><td>affetmeyecek misin?</td><td>affetmeyecek mi?</td><td>affetmeyecek miyiz?</td><td>affetmeyecek misiniz?</td><td>affetmeyecekler mi?</td></tr><tr><th rowspan=\"3\" >inferential</th><th colspan=\"2\" >perfective</th><td>affetmemi\u015f miyim?</td><td>affetmemi\u015f misin?</td><td>affetmemi\u015f mi?</td><td>affetmemi\u015f miyiz?</td><td>affetmemi\u015f misiniz?</td><td>affetmemi\u015fler mi?</td></tr><tr><th colspan=\"2\" >aorist</th><td>affetmez miymi\u015fim?</td><td>affetmez miymi\u015fsin?</td><td>affetmez mimi\u015f?</td><td>affetmez miymi\u015fiz?</td><td>affetmez miymi\u015fsiniz?</td><td>affetmezler miymi\u015f?</td></tr><tr><th colspan=\"2\" >imperfective</th><td>affetmiyor muymu\u015fum?</td><td>affetmiyor muymu\u015fsun?</td><td>affetmiyor muymu\u015f?</td><td>affetmiyor muymu\u015fuz?</td><td>affetmiyor muymu\u015fsunuz?</td><td>affetmiyorlar m\u0131ym\u0131\u015f?</td></tr><tr><th rowspan=\"2\" >conditional</th><th colspan=\"2\" >simple</th><td>affetmesem mi?</td><td>affetmesen mi?</td><td>affetmese mi?</td><td>affetmesek mi?</td><td>affetmeseniz mi?</td><td>affetmeseler mi?</td></tr><tr><th colspan=\"2\" >perfective</th><td>affetmese miydim?</td><td>affetmese miydin?</td><td>affetmese miydi?</td><td>affetmese miydik?</td><td>affetmese miydiniz?</td><td>affetmeseler miydi?</td></tr><tr><th colspan=\"3\" >progressive</th><td>affetmemekte miyim?</td><td>affetmemekte misin?</td><td>affetmemekte mi?</td><td>affetmemekte miyiz?</td><td>affetmemekte misiniz?</td><td>affetmemekteler mi?</td></tr><tr><th colspan=\"3\" >necessitative</th><td>affetmemeli miyim?</td><td>affetmemeli misin?</td><td>affetmemeli mi?</td><td>affetmemeli miyiz?</td><td>affetmemeli misiniz?</td><td>affetmemeliler mi?</td></tr></tbody></table>'></iframe>", "donmak": "<iframe srcdoc='Conjugation of donmak (aorist in -<i  >V\u00b2r</i>)<p><i><b>Note:</b> Actual conjugations can be more complex than tables below. Compound forms with the auxiliary <i  >olmak</i> not shown. See also Appendix:Turkish suffixes#Verbs.</i></p><table  style=\"background:#F9F9F9; text-align:center; width:100%\"><tbody><tr><th colspan=\"9\" >Positive declarative</th></tr><tr><th colspan=\"9\"></th></tr><tr><th colspan=\"3\" >infinitive</th><td colspan=\"6\"><span  ><strong >donmak</strong></span></td></tr><tr><th rowspan=\"3\" >impersonal participle</th><th colspan=\"2\" >imperfective</th><td colspan=\"6\"><span  >donan</span></td></tr><tr><th colspan=\"2\" >perfective</th><td colspan=\"6\"><span  >donmu\u015f</span></td></tr><tr><th colspan=\"2\" >prospective</th><td colspan=\"6\"><span  >donacak</span></td></tr><tr><th rowspan=\"2\" >personal participle</th><th colspan=\"2\" >non-prospective</th><td><span  >dondu\u011fum</span></td><td><span  >dondu\u011fun</span></td><td><span  >dondu\u011fu</span></td><td><span  >dondu\u011fumuz</span></td><td><span  >dondu\u011funuz</span></td><td><span  >donduklar\u0131</span></td></tr><tr><th colspan=\"2\" >prospective</th><td><span  >donaca\u011f\u0131m</span></td><td><span  >donaca\u011f\u0131n</span></td><td><span  >donaca\u011f\u0131</span></td><td><span  >donaca\u011f\u0131m\u0131z</span></td><td><span  >donaca\u011f\u0131n\u0131z</span></td><td><span  >donacaklar\u0131</span></td></tr><tr><th colspan=\"3\" >verbal noun</th><td colspan=\"6\"><span  >donma</span></td></tr><tr><th colspan=\"3\" >way of doing</th><td colspan=\"6\"><span  >donu\u015f</span></td></tr><tr><th colspan=\"3\" rowspan=\"3\"></th><th colspan=\"3\" >singular</th><th colspan=\"3\" >plural</th></tr><tr><th >1 person</th><th >2 person</th><th >3 person</th><th >1 person</th><th >2 person</th><th >3 person</th></tr><tr><th >ben</th><th >sen</th><th >o</th><th >biz</th><th >siz</th><th >onlar</th></tr><tr><th rowspan=\"5\" >indicative</th><th rowspan=\"2\" >present</th><th >aorist</th><td><span  >donar\u0131m</span></td><td><span  >donars\u0131n</span></td><td><span  >donar</span></td><td><span  >donar\u0131z</span></td><td><span  >donars\u0131n\u0131z</span></td><td><span  >donarlar</span></td></tr><tr><th >imperfective</th><td><span  >donuyorum</span></td><td><span  >donuyorsun</span></td><td><span  >donuyor</span></td><td><span  >donuyoruz</span></td><td><span  >donuyorsunuz</span></td><td><span  >donuyorlar</span></td></tr><tr><th rowspan=\"2\" >past</th><th >perfective</th><td><span  >dondum</span></td><td><span  >dondun</span></td><td><span  >dondu</span></td><td><span  >donduk</span></td><td><span  >dondunuz</span></td><td><span  >dondular</span></td></tr><tr><th >imperfective</th><td><span  >donuyordum</span></td><td><span  >donuyordun</span></td><td><span  >donuyordu</span></td><td><span  >donuyorduk</span></td><td><span  >donuyordunuz</span></td><td><span  >donuyorlard\u0131 (or donuyordular)</span></td></tr><tr><th colspan=\"2\" >future</th><td><span  >donaca\u011f\u0131m</span></td><td><span  >donacaks\u0131n</span></td><td><span  >donacak</span></td><td><span  >donaca\u011f\u0131z</span></td><td><span  >donacaks\u0131n\u0131z</span></td><td><span  >donacaklar</span></td></tr><tr><th rowspan=\"3\" >inferential</th><th colspan=\"2\" >perfective</th><td><span  >donm\u0131\u015f\u0131m</span></td><td><span  >donm\u0131\u015fs\u0131n</span></td><td><span  >donm\u0131\u015f</span></td><td><span  >donm\u0131\u015f\u0131z</span></td><td><span  >donm\u0131\u015fs\u0131nuz</span></td><td><span  >donm\u0131\u015flar</span></td></tr><tr><th colspan=\"2\" >aorist</th><td><span  >donarm\u0131\u015f\u0131m</span></td><td><span  >donarm\u0131\u015fs\u0131n</span></td><td><span  >donarm\u0131\u015f</span></td><td><span  >donarm\u0131\u015f\u0131z</span></td><td><span  >donarm\u0131\u015fs\u0131n\u0131z</span></td><td><span  >donarlarm\u0131\u015f (or donarm\u0131\u015flar)</span></td></tr><tr><th colspan=\"2\" >imperfective</th><td><span  >donuyormu\u015fum</span></td><td><span  >donuyormu\u015fsun</span></td><td><span  >donuyormu\u015f</span></td><td><span  >donuyormu\u015fuz</span></td><td><span  >donuyormu\u015fsunuz</span></td><td><span  >donuyorlarm\u0131\u015f</span></td></tr><tr><th rowspan=\"2\" >conditional</th><th colspan=\"2\" >simple</th><td><span  >donsam</span></td><td><span  >donsan</span></td><td><span  >donsa</span></td><td><span  >donsak</span></td><td><span  >donsan\u0131z</span></td><td><span  >donsalar</span></td></tr><tr><th colspan=\"2\" >perfective</th><td><span  >donsayd\u0131m</span></td><td><span  >donsayd\u0131n</span></td><td><span  >donsayd\u0131</span></td><td><span  >donsayd\u0131k</span></td><td><span  >donsayd\u0131n\u0131z</span></td><td><span  >donsayd\u0131lar</span></td></tr><tr><th colspan=\"3\" >optative</th><td><span  >donay\u0131m</span></td><td><span  >donas\u0131n</span></td><td><span  >dona</span></td><td><span  >donal\u0131m</span></td><td><span  >donas\u0131n\u0131z</span></td><td><span  >donalar</span></td></tr><tr><th colspan=\"3\" >progressive</th><td><span  >donmaktay\u0131m</span></td><td><span  >donmaktas\u0131n</span></td><td><span  >donmakta</span></td><td><span  >donmaktay\u0131z</span></td><td><span  >donmaktas\u0131n\u0131z</span></td><td><span  >donmaktalar</span></td></tr><tr><th colspan=\"3\" >necessitative</th><td><span  >donmal\u0131y\u0131m</span></td><td><span  >donmal\u0131s\u0131n</span></td><td><span  >donmal\u0131</span></td><td><span  >donmal\u0131y\u0131z</span></td><td><span  >donmal\u0131s\u0131n\u0131z</span></td><td><span  >donmal\u0131lar</span></td></tr><tr><th colspan=\"3\" >imperative</th><td></td><td><span  >don</span></td><td><span  >donsun</span></td><td></td><td><span  >donun</span></td><td><span  >donsunlar</span></td></tr><tr><th colspan=\"9\"></th></tr><tr><th colspan=\"9\" >Positive interrogative</th></tr><tr><th colspan=\"9\"></th></tr><tr><th colspan=\"3\" rowspan=\"3\"></th><th colspan=\"3\" >singular</th><th colspan=\"3\" >plural</th></tr><tr><th >1 person</th><th >2 person</th><th >3 person</th><th >1 person</th><th >2 person</th><th >3 person</th></tr><tr><th >ben</th><th >sen</th><th >o</th><th >biz</th><th >siz</th><th >onlar</th></tr><tr><th rowspan=\"5\" >indicative</th><th rowspan=\"2\" >present</th><th >aorist</th><td>donar m\u0131y\u0131m?</td><td>donar m\u0131s\u0131n?</td><td>donar m\u0131?</td><td>donar m\u0131y\u0131z?</td><td>donar m\u0131s\u0131n\u0131z?</td><td>donarlar m\u0131?</td></tr><tr><th >imperfective</th><td>donuyor muyum?</td><td>donuyor musun?</td><td>donuyor mu?</td><td>donuyor muyuz?</td><td>donuyor musunuz?</td><td>donuyorlar m\u0131?</td></tr><tr><th rowspan=\"2\" >past</th><th >perfective</th><td>dondum mu?</td><td>dondun mu?</td><td>dondu mu?</td><td>donduk mu?</td><td>dondunuz mu?</td><td>dondular m\u0131?</td></tr><tr><th >imperfective</th><td>donuyor muydum?</td><td>donuyor muydun?</td><td>donuyor muydu?</td><td>donuyor muyduk?</td><td>donuyor muydunuz?</td><td>donuyorlar m\u0131yd\u0131?</td></tr><tr><th colspan=\"2\" >future</th><td>donacak m\u0131y\u0131m?</td><td>donacak m\u0131s\u0131n?</td><td>donacak m\u0131?</td><td>donacak m\u0131y\u0131z?</td><td>donacak m\u0131s\u0131n\u0131z?</td><td>donacaklar m\u0131?</td></tr><tr><th rowspan=\"3\" >inferential</th><th colspan=\"2\" >perfective</th><td>donmu\u015f muyum?</td><td>donmu\u015f musun?</td><td>donmu\u015f mu?</td><td>donmu\u015f muyuz?</td><td>donmu\u015f musunuz?</td><td>donmu\u015flar m\u0131?</td></tr><tr><th colspan=\"2\" >aorist</th><td>donar m\u0131ymu\u015f\u0131m?</td><td>donar m\u0131ymu\u015fs\u0131n?</td><td>donar m\u0131ymu\u015f?</td><td>donar m\u0131ymu\u015f\u0131z?</td><td>donar m\u0131ymu\u015fs\u0131n\u0131z?</td><td>donarlar m\u0131ym\u0131\u015f?</td></tr><tr><th colspan=\"2\" >imperfective</th><td>donuyor muymu\u015fum?</td><td>donuyor muymu\u015fsun?</td><td>donuyor muymu\u015f?</td><td>donuyor muymu\u015fuz?</td><td>donuyor muymu\u015fsunuz?</td><td>donuyorlar m\u0131ym\u0131\u015f?</td></tr><tr><th rowspan=\"2\" >conditional</th><th colspan=\"2\" >simple</th><td>donsam m\u0131?</td><td>donsan m\u0131?</td><td>donsa m\u0131?</td><td>donsak m\u0131?</td><td>donsan\u0131z m\u0131?</td><td>donsalar m\u0131?</td></tr><tr><th colspan=\"2\" >perfective</th><td>donsa m\u0131yd\u0131m?</td><td>donsa m\u0131yd\u0131n?</td><td>donsa m\u0131yd\u0131?</td><td>donsa m\u0131yd\u0131k?</td><td>donsa m\u0131yd\u0131n\u0131z?</td><td>donsalar m\u0131yd\u0131?</td></tr><tr><th colspan=\"3\" >progressive</th><td>donmakta m\u0131y\u0131m?</td><td>donmakta m\u0131s\u0131n?</td><td>donmakta m\u0131?</td><td>donmakta m\u0131y\u0131z?</td><td>donmakta m\u0131s\u0131n\u0131z?</td><td>donmaktalar m\u0131?</td></tr><tr><th colspan=\"3\" >necessitative</th><td>donmal\u0131 m\u0131y\u0131m?</td><td>donmal\u0131 m\u0131s\u0131n?</td><td>donmal\u0131 m\u0131?</td><td>donmal\u0131 m\u0131y\u0131z?</td><td>donmal\u0131 m\u0131s\u0131n\u0131z?</td><td>donmal\u0131lar m\u0131?</td></tr><tr><th colspan=\"9\"></th></tr><tr><th colspan=\"9\" >Negative declarative</th></tr><tr><th colspan=\"9\"></th></tr><tr><th colspan=\"3\" >infinitive</th><td colspan=\"6\"><span  >donmamak</span></td></tr><tr><th rowspan=\"3\" >impersonal participle</th><th colspan=\"2\" >imperfective</th><td colspan=\"6\"><span  >donmayan</span></td></tr><tr><th colspan=\"2\" >perfective</th><td colspan=\"6\"><span  >donmam\u0131\u015f</span></td></tr><tr><th colspan=\"2\" >prospective</th><td colspan=\"6\"><span  >donmayacak</span></td></tr><tr><th rowspan=\"2\" >personal participle</th><th colspan=\"2\" >non-prospective</th><td><span  >donmad\u0131\u011f\u0131m</span></td><td><span  >donmad\u0131\u011f\u0131n</span></td><td><span  >donmad\u0131\u011f\u0131</span></td><td><span  >donmad\u0131\u011f\u0131m\u0131z</span></td><td><span  >donmad\u0131\u011f\u0131n\u0131z</span></td><td><span  >donmad\u0131klar\u0131</span></td></tr><tr><th colspan=\"2\" >prospective</th><td><span  >donmayaca\u011f\u0131m</span></td><td><span  >donmayaca\u011f\u0131n</span></td><td><span  >donmayaca\u011f\u0131</span></td><td><span  >donmayaca\u011f\u0131m\u0131z</span></td><td><span  >donmayaca\u011f\u0131n\u0131z</span></td><td><span  >donmayacaklar\u0131</span></td></tr><tr><th colspan=\"3\" >verbal noun</th><td colspan=\"6\"><span  >donmama</span></td></tr><tr><th colspan=\"3\" >way of doing</th><td colspan=\"6\"><span  >donmayu\u015f</span></td></tr><tr><th colspan=\"3\" rowspan=\"3\"></th><th colspan=\"3\" >singular</th><th colspan=\"3\" >plural</th></tr><tr><th >1 person</th><th >2 person</th><th >3 person</th><th >1 person</th><th >2 person</th><th >3 person</th></tr><tr><th >ben</th><th >sen</th><th >o</th><th >biz</th><th >siz</th><th >onlar</th></tr><tr><th rowspan=\"5\" >indicative</th><th rowspan=\"2\" >present</th><th >aorist</th><td><span  >donmam</span></td><td><span  >donmazs\u0131n</span></td><td><span  >donmaz</span></td><td><span  >donmay\u0131z</span></td><td><span  >donmazs\u0131n\u0131z</span></td><td><span  >donmazlar</span></td></tr><tr><th >imperfective</th><td><span  >donmuyorum</span></td><td><span  >donmuyorsun</span></td><td><span  >donmuyor</span></td><td><span  >donmuyoruz</span></td><td><span  >donmuyorsunuz</span></td><td><span  >donmuyorlar</span></td></tr><tr><th rowspan=\"2\" >past</th><th >perfective</th><td><span  >donmad\u0131m</span></td><td><span  >donmad\u0131n</span></td><td><span  >donmad\u0131</span></td><td><span  >donmad\u0131k</span></td><td><span  >donmad\u0131n\u0131z</span></td><td><span  >donmad\u0131lar</span></td></tr><tr><th >imperfective</th><td><span  >donmuyordum</span></td><td><span  >donmuyordun</span></td><td><span  >donmuyordu</span></td><td><span  >donmuyorduk</span></td><td><span  >donmuyordunuz</span></td><td><span  >donmuyorlard\u0131</span></td></tr><tr><th colspan=\"2\" >future</th><td><span  >donmayaca\u011f\u0131m</span></td><td><span  >donmayacaks\u0131n</span></td><td><span  >donmayacak</span></td><td><span  >donmayaca\u011f\u0131z</span></td><td><span  >donmayacaks\u0131n\u0131z</span></td><td><span  >donmayacaklar</span></td></tr><tr><th rowspan=\"3\" >inferential</th><th colspan=\"2\" >perfective</th><td><span  >donmam\u0131\u015f\u0131m</span></td><td><span  >donmam\u0131\u015fs\u0131n</span></td><td><span  >donmam\u0131\u015f</span></td><td><span  >donmam\u0131\u015f\u0131z</span></td><td><span  >donmam\u0131\u015fs\u0131n\u0131z</span></td><td><span  >donmam\u0131\u015flar</span></td></tr><tr><th colspan=\"2\" >aorist</th><td><span  >donmazm\u0131\u015f\u0131m</span></td><td><span  >donmazm\u0131\u015fs\u0131n</span></td><td><span  >donmazm\u0131\u015f</span></td><td><span  >donmazm\u0131\u015f\u0131z</span></td><td><span  >donmazm\u0131\u015fs\u0131n\u0131z</span></td><td><span  >donmazlarm\u0131\u015f</span></td></tr><tr><th colspan=\"2\" >imperfective</th><td><span  >donmuyormu\u015fum</span></td><td><span  >donmuyormu\u015fsun</span></td><td><span  >donmuyormu\u015f</span></td><td><span  >donmuyormu\u015fuz</span></td><td><span  >donmuyormu\u015fsunuz</span></td><td><span  >donmuyorlarm\u0131\u015f</span></td></tr><tr><th rowspan=\"2\" >conditional</th><th colspan=\"2\" >simple</th><td><span  >donmasam</span></td><td><span  >donmasan</span></td><td><span  >donmasa</span></td><td><span  >donmasak</span></td><td><span  >donmasan\u0131z</span></td><td><span  >donmasalar</span></td></tr><tr><th colspan=\"2\" >perfective</th><td><span  >donmasayd\u0131m</span></td><td><span  >donmasayd\u0131n</span></td><td><span  >donmasayd\u0131</span></td><td><span  >donmasayd\u0131k</span></td><td><span  >donmasayd\u0131n\u0131z</span></td><td><span  >donmasayd\u0131lar</span></td></tr><tr><th colspan=\"3\" >optative</th><td><span  >donmayay\u0131m</span></td><td><span  >donmayas\u0131n</span></td><td><span  >donmaya</span></td><td><span  >donmayal\u0131m</span></td><td><span  >donmayas\u0131n\u0131z</span></td><td><span  >donmayalar</span></td></tr><tr><th colspan=\"3\" >progressive</th><td><span  >donmamaktay\u0131m</span></td><td><span  >donmamaktas\u0131n</span></td><td><span  >donmamakta</span></td><td><span  >donmamaktay\u0131z</span></td><td><span  >donmamaktas\u0131n\u0131z</span></td><td><span  >donmamaktalar</span></td></tr><tr><th colspan=\"3\" >necessitative</th><td><span  >donmamal\u0131y\u0131m</span></td><td><span  >donmamal\u0131s\u0131n</span></td><td><span  >donmamal\u0131</span></td><td><span  >donmamal\u0131y\u0131z</span></td><td><span  >donmamal\u0131s\u0131n\u0131z</span></td><td><span  >donmamal\u0131lar</span></td></tr><tr><th colspan=\"3\" >imperative</th><td></td><td><span  >donma</span></td><td><span  >donmas\u0131n</span></td><td></td><td><span  >donmay\u0131n</span></td><td><span  >donmas\u0131nlar</span></td></tr><tr><th colspan=\"9\"></th></tr><tr><th colspan=\"9\" >Negative interrogative</th></tr><tr><th colspan=\"9\"></th></tr><tr><th colspan=\"3\" rowspan=\"3\"></th><th colspan=\"3\" >singular</th><th colspan=\"3\" >plural</th></tr><tr><th >1 person</th><th >2 person</th><th >3 person</th><th >1 person</th><th >2 person</th><th >3 person</th></tr><tr><th >ben</th><th >sen</th><th >o</th><th >biz</th><th >siz</th><th >onlar</th></tr><tr><th rowspan=\"5\" >indicative</th><th rowspan=\"2\" >present</th><th >aorist</th><td>donmaz m\u0131y\u0131m?</td><td>donmaz m\u0131s\u0131n?</td><td>donmaz m\u0131?</td><td>donmaz m\u0131y\u0131z?</td><td>donmaz m\u0131s\u0131n\u0131z?</td><td>donmazlar m\u0131?</td></tr><tr><th >imperfective</th><td>donmuyor muyum?</td><td>donmuyor musun?</td><td>donmuyor mu?</td><td>donmuyor muyuz?</td><td>donmuyor musunuz?</td><td>donmuyorlar m\u0131?</td></tr><tr><th rowspan=\"2\" >past</th><th >perfective</th><td>donmad\u0131m m\u0131?</td><td>donmad\u0131n m\u0131?</td><td>donmad\u0131 m\u0131?</td><td>donmad\u0131k m\u0131?</td><td>donmad\u0131n\u0131z m\u0131?</td><td>donmad\u0131lar m\u0131?</td></tr><tr><th >imperfective</th><td>donmuyor muydum?</td><td>donmuyor muydun?</td><td>donmuyor muydu?</td><td>donmuyor muyduk?</td><td>donmuyor muydunuz?</td><td>donmuyorlar m\u0131yd\u0131?</td></tr><tr><th colspan=\"2\" >future</th><td>donmayacak m\u0131y\u0131m?</td><td>donmayacak m\u0131s\u0131n?</td><td>donmayacak m\u0131?</td><td>donmayacak m\u0131y\u0131z?</td><td>donmayacak m\u0131s\u0131n\u0131z?</td><td>donmayacaklar m\u0131?</td></tr><tr><th rowspan=\"3\" >inferential</th><th colspan=\"2\" >perfective</th><td>donmam\u0131\u015f m\u0131y\u0131m?</td><td>donmam\u0131\u015f m\u0131s\u0131n?</td><td>donmam\u0131\u015f m\u0131?</td><td>donmam\u0131\u015f m\u0131y\u0131z?</td><td>donmam\u0131\u015f m\u0131s\u0131n\u0131z?</td><td>donmam\u0131\u015flar m\u0131?</td></tr><tr><th colspan=\"2\" >aorist</th><td>donmaz m\u0131ym\u0131\u015f\u0131m?</td><td>donmaz m\u0131ym\u0131\u015fs\u0131n?</td><td>donmaz m\u0131ym\u0131\u015f?</td><td>donmaz m\u0131ym\u0131\u015f\u0131z?</td><td>donmaz m\u0131ym\u0131\u015fs\u0131n\u0131z?</td><td>donmazlar m\u0131ym\u0131\u015f?</td></tr><tr><th colspan=\"2\" >imperfective</th><td>donmuyor muymu\u015fum?</td><td>donmuyor muymu\u015fsun?</td><td>donmuyor muymu\u015f?</td><td>donmuyor muymu\u015fuz?</td><td>donmuyor muymu\u015fsunuz?</td><td>donmuyorlar m\u0131ym\u0131\u015f?</td></tr><tr><th rowspan=\"2\" >conditional</th><th colspan=\"2\" >simple</th><td>donmasam m\u0131?</td><td>donmasan m\u0131?</td><td>donmasa m\u0131?</td><td>donmasak m\u0131?</td><td>donmasan\u0131z m\u0131?</td><td>donmasalar m\u0131?</td></tr><tr><th colspan=\"2\" >perfective</th><td>donmasa m\u0131yd\u0131m?</td><td>donmasa m\u0131yd\u0131n?</td><td>donmasa m\u0131yd\u0131?</td><td>donmasa m\u0131yd\u0131k?</td><td>donmasa m\u0131yd\u0131n\u0131z?</td><td>donmasalar m\u0131yd\u0131?</td></tr><tr><th colspan=\"3\" >progressive</th><td>donmamakta m\u0131y\u0131m?</td><td>donmamakta m\u0131s\u0131n?</td><td>donmamakta m\u0131?</td><td>donmamakta m\u0131y\u0131z?</td><td>donmamakta m\u0131s\u0131n\u0131z?</td><td>donmamaktalar m\u0131?</td></tr><tr><th colspan=\"3\" >necessitative</th><td>donmamal\u0131 m\u0131y\u0131m?</td><td>donmamal\u0131 m\u0131s\u0131n?</td><td>donmamal\u0131 m\u0131?</td><td>donmamal\u0131 m\u0131y\u0131z?</td><td>donmamal\u0131 m\u0131s\u0131n\u0131z?</td><td>donmamal\u0131lar m\u0131?</td></tr></tbody></table>'></iframe>", "korkutmak": "<iframe srcdoc='Conjugation of korkutmak (aorist in -<i  >V\u2074r</i>)<p><i><b>Note:</b> Actual conjugations can be more complex than tables below. Compound forms with the auxiliary <i  >olmak</i> not shown. See also Appendix:Turkish suffixes#Verbs.</i></p><table  style=\"background:#F9F9F9; text-align:center; width:100%\"><tbody><tr><th colspan=\"9\" >Positive declarative</th></tr><tr><th colspan=\"9\"></th></tr><tr><th colspan=\"3\" >infinitive</th><td colspan=\"6\"><span  ><strong >korkutmak</strong></span></td></tr><tr><th rowspan=\"3\" >impersonal participle</th><th colspan=\"2\" >imperfective</th><td colspan=\"6\"><span  >korkutan</span></td></tr><tr><th colspan=\"2\" >perfective</th><td colspan=\"6\"><span  >korkutmu\u015f</span></td></tr><tr><th colspan=\"2\" >prospective</th><td colspan=\"6\"><span  >korkutacak</span></td></tr><tr><th rowspan=\"2\" >personal participle</th><th colspan=\"2\" >non-prospective</th><td><span  >korkuttu\u011fum</span></td><td><span  >korkuttu\u011fun</span></td><td><span  >korkuttu\u011fu</span></td><td><span  >korkuttu\u011fumuz</span></td><td><span  >korkuttu\u011funuz</span></td><td><span  >korkuttuklar\u0131</span></td></tr><tr><th colspan=\"2\" >prospective</th><td><span  >korkutaca\u011f\u0131m</span></td><td><span  >korkutaca\u011f\u0131n</span></td><td><span  >korkutaca\u011f\u0131</span></td><td><span  >korkutaca\u011f\u0131m\u0131z</span></td><td><span  >korkutaca\u011f\u0131n\u0131z</span></td><td><span  >korkutacaklar\u0131</span></td></tr><tr><th colspan=\"3\" >verbal noun</th><td colspan=\"6\"><span  >korkutma</span></td></tr><tr><th colspan=\"3\" >way of doing</th><td colspan=\"6\"><span  >korkutu\u015f</span></td></tr><tr><th colspan=\"3\" rowspan=\"3\"></th><th colspan=\"3\" >singular</th><th colspan=\"3\" >plural</th></tr><tr><th >1 person</th><th >2 person</th><th >3 person</th><th >1 person</th><th >2 person</th><th >3 person</th></tr><tr><th >ben</th><th >sen</th><th >o</th><th >biz</th><th >siz</th><th >onlar</th></tr><tr><th rowspan=\"5\" >indicative</th><th rowspan=\"2\" >present</th><th >aorist</th><td><span  >korkuturum</span></td><td><span  >korkutursun</span></td><td><span  >korkutur</span></td><td><span  >korkuturuz</span></td><td><span  >korkutursunuz</span></td><td><span  >korkuturlar</span></td></tr><tr><th >imperfective</th><td><span  >korkutuyorum</span></td><td><span  >korkutuyorsun</span></td><td><span  >korkutuyor</span></td><td><span  >korkutuyoruz</span></td><td><span  >korkutuyorsunuz</span></td><td><span  >korkutuyorlar</span></td></tr><tr><th rowspan=\"2\" >past</th><th >perfective</th><td><span  >korkuttum</span></td><td><span  >korkuttun</span></td><td><span  >korkuttu</span></td><td><span  >korkuttuk</span></td><td><span  >korkuttunuz</span></td><td><span  >korkuttular</span></td></tr><tr><th >imperfective</th><td><span  >korkutuyordum</span></td><td><span  >korkutuyordun</span></td><td><span  >korkutuyordu</span></td><td><span  >korkutuyorduk</span></td><td><span  >korkutuyordunuz</span></td><td><span  >korkutuyorlard\u0131 (or korkutuyordular)</span></td></tr><tr><th colspan=\"2\" >future</th><td><span  >korkutaca\u011f\u0131m</span></td><td><span  >korkutacaks\u0131n</span></td><td><span  >korkutacak</span></td><td><span  >korkutaca\u011f\u0131z</span></td><td><span  >korkutacaks\u0131n\u0131z</span></td><td><span  >korkutacaklar</span></td></tr><tr><th rowspan=\"3\" >inferential</th><th colspan=\"2\" >perfective</th><td><span  >korkutmu\u015fum</span></td><td><span  >korkutmu\u015fsun</span></td><td><span  >korkutmu\u015f</span></td><td><span  >korkutmu\u015fuz</span></td><td><span  >korkutmu\u015fsunuz</span></td><td><span  >korkutmu\u015flar</span></td></tr><tr><th colspan=\"2\" >aorist</th><td><span  >korkuturmu\u015fum</span></td><td><span  >korkuturmu\u015fsun</span></td><td><span  >korkuturmu\u015f</span></td><td><span  >korkuturmu\u015fuz</span></td><td><span  >korkuturmu\u015fsunuz</span></td><td><span  >korkuturlarm\u0131\u015f (or korkuturmu\u015flar)</span></td></tr><tr><th colspan=\"2\" >imperfective</th><td><span  >korkutuyormu\u015fum</span></td><td><span  >korkutuyormu\u015fsun</span></td><td><span  >korkutuyormu\u015f</span></td><td><span  >korkutuyormu\u015fuz</span></td><td><span  >korkutuyormu\u015fsunuz</span></td><td><span  >korkutuyorlarm\u0131\u015f</span></td></tr><tr><th rowspan=\"2\" >conditional</th><th colspan=\"2\" >simple</th><td><span  >korkutsam</span></td><td><span  >korkutsan</span></td><td><span  >korkutsa</span></td><td><span  >korkutsak</span></td><td><span  >korkutsan\u0131z</span></td><td><span  >korkutsalar</span></td></tr><tr><th colspan=\"2\" >perfective</th><td><span  >korkutsayd\u0131m</span></td><td><span  >korkutsayd\u0131n</span></td><td><span  >korkutsayd\u0131</span></td><td><span  >korkutsayd\u0131k</span></td><td><span  >korkutsayd\u0131n\u0131z</span></td><td><span  >korkutsayd\u0131lar</span></td></tr><tr><th colspan=\"3\" >optative</th><td><span  >korkutay\u0131m</span></td><td><span  >korkutas\u0131n</span></td><td><span  >korkuta</span></td><td><span  >korkutal\u0131m</span></td><td><span  >korkutas\u0131n\u0131z</span></td><td><span  >korkutalar</span></td></tr><tr><th colspan=\"3\" >progressive</th><td><span  >korkutmaktay\u0131m</span></td><td><span  >korkutmaktas\u0131n</span></td><td><span  >korkutmakta</span></td><td><span  >korkutmaktay\u0131z</span></td><td><span  >korkutmaktas\u0131n\u0131z</span></td><td><span  >korkutmaktalar</span></td></tr><tr><th colspan=\"3\" >necessitative</th><td><span  >korkutmal\u0131y\u0131m</span></td><td><span  >korkutmal\u0131s\u0131n</span></td><td><span  >korkutmal\u0131</span></td><td><span  >korkutmal\u0131y\u0131z</span></td><td><span  >korkutmal\u0131s\u0131n\u0131z</span></td><td><span  >korkutmal\u0131lar</span></td></tr><tr><th colspan=\"3\" >imperative</th><td></td><td><span  >korkut</span></td><td><span  >korkutsun</span></td><td></td><td><span  >korkutun</span></td><td><span  >korkutsunlar</span></td></tr><tr><th colspan=\"9\"></th></tr><tr><th colspan=\"9\" >Positive interrogative</th></tr><tr><th colspan=\"9\"></th></tr><tr><th colspan=\"3\" rowspan=\"3\"></th><th colspan=\"3\" >singular</th><th colspan=\"3\" >plural</th></tr><tr><th >1 person</th><th >2 person</th><th >3 person</th><th >1 person</th><th >2 person</th><th >3 person</th></tr><tr><th >ben</th><th >sen</th><th >o</th><th >biz</th><th >siz</th><th >onlar</th></tr><tr><th rowspan=\"5\" >indicative</th><th rowspan=\"2\" >present</th><th >aorist</th><td>korkutur muyum?</td><td>korkutur musun?</td><td>korkutur mu?</td><td>korkutur muyuz?</td><td>korkutur musunuz?</td><td>korkuturlar m\u0131?</td></tr><tr><th >imperfective</th><td>korkutuyor muyum?</td><td>korkutuyor musun?</td><td>korkutuyor mu?</td><td>korkutuyor muyuz?</td><td>korkutuyor musunuz?</td><td>korkutuyorlar m\u0131?</td></tr><tr><th rowspan=\"2\" >past</th><th >perfective</th><td>korkuttum mu?</td><td>korkuttun mu?</td><td>korkuttu mu?</td><td>korkuttuk mu?</td><td>korkuttunuz mu?</td><td>korkuttular m\u0131?</td></tr><tr><th >imperfective</th><td>korkutuyor muydum?</td><td>korkutuyor muydun?</td><td>korkutuyor muydu?</td><td>korkutuyor muyduk?</td><td>korkutuyor muydunuz?</td><td>korkutuyorlar m\u0131yd\u0131?</td></tr><tr><th colspan=\"2\" >future</th><td>korkutacak m\u0131y\u0131m?</td><td>korkutacak m\u0131s\u0131n?</td><td>korkutacak m\u0131?</td><td>korkutacak m\u0131y\u0131z?</td><td>korkutacak m\u0131s\u0131n\u0131z?</td><td>korkutacaklar m\u0131?</td></tr><tr><th rowspan=\"3\" >inferential</th><th colspan=\"2\" >perfective</th><td>korkutmu\u015f muyum?</td><td>korkutmu\u015f musun?</td><td>korkutmu\u015f mu?</td><td>korkutmu\u015f muyuz?</td><td>korkutmu\u015f musunuz?</td><td>korkutmu\u015flar m\u0131?</td></tr><tr><th colspan=\"2\" >aorist</th><td>korkutur muymu\u015fum?</td><td>korkutur muymu\u015fsun?</td><td>korkutur muymu\u015f?</td><td>korkutur muymu\u015fuz?</td><td>korkutur muymu\u015fsunuz?</td><td>korkuturlar m\u0131ym\u0131\u015f?</td></tr><tr><th colspan=\"2\" >imperfective</th><td>korkutuyor muymu\u015fum?</td><td>korkutuyor muymu\u015fsun?</td><td>korkutuyor muymu\u015f?</td><td>korkutuyor muymu\u015fuz?</td><td>korkutuyor muymu\u015fsunuz?</td><td>korkutuyorlar m\u0131ym\u0131\u015f?</td></tr><tr><th rowspan=\"2\" >conditional</th><th colspan=\"2\" >simple</th><td>korkutsam m\u0131?</td><td>korkutsan m\u0131?</td><td>korkutsa m\u0131?</td><td>korkutsak m\u0131?</td><td>korkutsan\u0131z m\u0131?</td><td>korkutsalar m\u0131?</td></tr><tr><th colspan=\"2\" >perfective</th><td>korkutsa m\u0131yd\u0131m?</td><td>korkutsa m\u0131yd\u0131n?</td><td>korkutsa m\u0131yd\u0131?</td><td>korkutsa m\u0131yd\u0131k?</td><td>korkutsa m\u0131yd\u0131n\u0131z?</td><td>korkutsalar m\u0131yd\u0131?</td></tr><tr><th colspan=\"3\" >progressive</th><td>korkutmakta m\u0131y\u0131m?</td><td>korkutmakta m\u0131s\u0131n?</td><td>korkutmakta m\u0131?</td><td>korkutmakta m\u0131y\u0131z?</td><td>korkutmakta m\u0131s\u0131n\u0131z?</td><td>korkutmaktalar m\u0131?</td></tr><tr><th colspan=\"3\" >necessitative</th><td>korkutmal\u0131 m\u0131y\u0131m?</td><td>korkutmal\u0131 m\u0131s\u0131n?</td><td>korkutmal\u0131 m\u0131?</td><td>korkutmal\u0131 m\u0131y\u0131z?</td><td>korkutmal\u0131 m\u0131s\u0131n\u0131z?</td><td>korkutmal\u0131lar m\u0131?</td></tr><tr><th colspan=\"9\"></th></tr><tr><th colspan=\"9\" >Negative declarative</th></tr><tr><th colspan=\"9\"></th></tr><tr><th colspan=\"3\" >infinitive</th><td colspan=\"6\"><span  >korkutmamak</span></td></tr><tr><th rowspan=\"3\" >impersonal participle</th><th colspan=\"2\" >imperfective</th><td colspan=\"6\"><span  >korkutmayan</span></td></tr><tr><th colspan=\"2\" >perfective</th><td colspan=\"6\"><span  >korkutmam\u0131\u015f</span></td></tr><tr><th colspan=\"2\" >prospective</th><td colspan=\"6\"><span  >korkutmayacak</span></td></tr><tr><th rowspan=\"2\" >personal participle</th><th colspan=\"2\" >non-prospective</th><td><span  >korkutmad\u0131\u011f\u0131m</span></td><td><span  >korkutmad\u0131\u011f\u0131n</span></td><td><span  >korkutmad\u0131\u011f\u0131</span></td><td><span  >korkutmad\u0131\u011f\u0131m\u0131z</span></td><td><span  >korkutmad\u0131\u011f\u0131n\u0131z</span></td><td><span  >korkutmad\u0131klar\u0131</span></td></tr><tr><th colspan=\"2\" >prospective</th><td><span  >korkutmayaca\u011f\u0131m</span></td><td><span  >korkutmayaca\u011f\u0131n</span></td><td><span  >korkutmayaca\u011f\u0131</span></td><td><span  >korkutmayaca\u011f\u0131m\u0131z</span></td><td><span  >korkutmayaca\u011f\u0131n\u0131z</span></td><td><span  >korkutmayacaklar\u0131</span></td></tr><tr><th colspan=\"3\" >verbal noun</th><td colspan=\"6\"><span  >korkutmama</span></td></tr><tr><th colspan=\"3\" >way of doing</th><td colspan=\"6\"><span  >korkutmayu\u015f</span></td></tr><tr><th colspan=\"3\" rowspan=\"3\"></th><th colspan=\"3\" >singular</th><th colspan=\"3\" >plural</th></tr><tr><th >1 person</th><th >2 person</th><th >3 person</th><th >1 person</th><th >2 person</th><th >3 person</th></tr><tr><th >ben</th><th >sen</th><th >o</th><th >biz</th><th >siz</th><th >onlar</th></tr><tr><th rowspan=\"5\" >indicative</th><th rowspan=\"2\" >present</th><th >aorist</th><td><span  >korkutmam</span></td><td><span  >korkutmazs\u0131n</span></td><td><span  >korkutmaz</span></td><td><span  >korkutmay\u0131z</span></td><td><span  >korkutmazs\u0131n\u0131z</span></td><td><span  >korkutmazlar</span></td></tr><tr><th >imperfective</th><td><span  >korkutmuyorum</span></td><td><span  >korkutmuyorsun</span></td><td><span  >korkutmuyor</span></td><td><span  >korkutmuyoruz</span></td><td><span  >korkutmuyorsunuz</span></td><td><span  >korkutmuyorlar</span></td></tr><tr><th rowspan=\"2\" >past</th><th >perfective</th><td><span  >korkutmad\u0131m</span></td><td><span  >korkutmad\u0131n</span></td><td><span  >korkutmad\u0131</span></td><td><span  >korkutmad\u0131k</span></td><td><span  >korkutmad\u0131n\u0131z</span></td><td><span  >korkutmad\u0131lar</span></td></tr><tr><th >imperfective</th><td><span  >korkutmuyordum</span></td><td><span  >korkutmuyordun</span></td><td><span  >korkutmuyordu</span></td><td><span  >korkutmuyorduk</span></td><td><span  >korkutmuyordunuz</span></td><td><span  >korkutmuyorlard\u0131</span></td></tr><tr><th colspan=\"2\" >future</th><td><span  >korkutmayaca\u011f\u0131m</span></td><td><span  >korkutmayacaks\u0131n</span></td><td><span  >korkutmayacak</span></td><td><span  >korkutmayaca\u011f\u0131z</span></td><td><span  >korkutmayacaks\u0131n\u0131z</span></td><td><span  >korkutmayacaklar</span></td></tr><tr><th rowspan=\"3\" >inferential</th><th colspan=\"2\" >perfective</th><td><span  >korkutmam\u0131\u015f\u0131m</span></td><td><span  >korkutmam\u0131\u015fs\u0131n</span></td><td><span  >korkutmam\u0131\u015f</span></td><td><span  >korkutmam\u0131\u015f\u0131z</span></td><td><span  >korkutmam\u0131\u015fs\u0131n\u0131z</span></td><td><span  >korkutmam\u0131\u015flar</span></td></tr><tr><th colspan=\"2\" >aorist</th><td><span  >korkutmazm\u0131\u015f\u0131m</span></td><td><span  >korkutmazm\u0131\u015fs\u0131n</span></td><td><span  >korkutmazm\u0131\u015f</span></td><td><span  >korkutmazm\u0131\u015f\u0131z</span></td><td><span  >korkutmazm\u0131\u015fs\u0131n\u0131z</span></td><td><span  >korkutmazlarm\u0131\u015f</span></td></tr><tr><th colspan=\"2\" >imperfective</th><td><span  >korkutmuyormu\u015fum</span></td><td><span  >korkutmuyormu\u015fsun</span></td><td><span  >korkutmuyormu\u015f</span></td><td><span  >korkutmuyormu\u015fuz</span></td><td><span  >korkutmuyormu\u015fsunuz</span></td><td><span  >korkutmuyorlarm\u0131\u015f</span></td></tr><tr><th rowspan=\"2\" >conditional</th><th colspan=\"2\" >simple</th><td><span  >korkutmasam</span></td><td><span  >korkutmasan</span></td><td><span  >korkutmasa</span></td><td><span  >korkutmasak</span></td><td><span  >korkutmasan\u0131z</span></td><td><span  >korkutmasalar</span></td></tr><tr><th colspan=\"2\" >perfective</th><td><span  >korkutmasayd\u0131m</span></td><td><span  >korkutmasayd\u0131n</span></td><td><span  >korkutmasayd\u0131</span></td><td><span  >korkutmasayd\u0131k</span></td><td><span  >korkutmasayd\u0131n\u0131z</span></td><td><span  >korkutmasayd\u0131lar</span></td></tr><tr><th colspan=\"3\" >optative</th><td><span  >korkutmayay\u0131m</span></td><td><span  >korkutmayas\u0131n</span></td><td><span  >korkutmaya</span></td><td><span  >korkutmayal\u0131m</span></td><td><span  >korkutmayas\u0131n\u0131z</span></td><td><span  >korkutmayalar</span></td></tr><tr><th colspan=\"3\" >progressive</th><td><span  >korkutmamaktay\u0131m</span></td><td><span  >korkutmamaktas\u0131n</span></td><td><span  >korkutmamakta</span></td><td><span  >korkutmamaktay\u0131z</span></td><td><span  >korkutmamaktas\u0131n\u0131z</span></td><td><span  >korkutmamaktalar</span></td></tr><tr><th colspan=\"3\" >necessitative</th><td><span  >korkutmamal\u0131y\u0131m</span></td><td><span  >korkutmamal\u0131s\u0131n</span></td><td><span  >korkutmamal\u0131</span></td><td><span  >korkutmamal\u0131y\u0131z</span></td><td><span  >korkutmamal\u0131s\u0131n\u0131z</span></td><td><span  >korkutmamal\u0131lar</span></td></tr><tr><th colspan=\"3\" >imperative</th><td></td><td><span  >korkutma</span></td><td><span  >korkutmas\u0131n</span></td><td></td><td><span  >korkutmay\u0131n</span></td><td><span  >korkutmas\u0131nlar</span></td></tr><tr><th colspan=\"9\"></th></tr><tr><th colspan=\"9\" >Negative interrogative</th></tr><tr><th colspan=\"9\"></th></tr><tr><th colspan=\"3\" rowspan=\"3\"></th><th colspan=\"3\" >singular</th><th colspan=\"3\" >plural</th></tr><tr><th >1 person</th><th >2 person</th><th >3 person</th><th >1 person</th><th >2 person</th><th >3 person</th></tr><tr><th >ben</th><th >sen</th><th >o</th><th >biz</th><th >siz</th><th >onlar</th></tr><tr><th rowspan=\"5\" >indicative</th><th rowspan=\"2\" >present</th><th >aorist</th><td>korkutmaz m\u0131y\u0131m?</td><td>korkutmaz m\u0131s\u0131n?</td><td>korkutmaz m\u0131?</td><td>korkutmaz m\u0131y\u0131z?</td><td>korkutmaz m\u0131s\u0131n\u0131z?</td><td>korkutmazlar m\u0131?</td></tr><tr><th >imperfective</th><td>korkutmuyor muyum?</td><td>korkutmuyor musun?</td><td>korkutmuyor mu?</td><td>korkutmuyor muyuz?</td><td>korkutmuyor musunuz?</td><td>korkutmuyorlar m\u0131?</td></tr><tr><th rowspan=\"2\" >past</th><th >perfective</th><td>korkutmad\u0131m m\u0131?</td><td>korkutmad\u0131n m\u0131?</td><td>korkutmad\u0131 m\u0131?</td><td>korkutmad\u0131k m\u0131?</td><td>korkutmad\u0131n\u0131z m\u0131?</td><td>korkutmad\u0131lar m\u0131?</td></tr><tr><th >imperfective</th><td>korkutmuyor muydum?</td><td>korkutmuyor muydun?</td><td>korkutmuyor muydu?</td><td>korkutmuyor muyduk?</td><td>korkutmuyor muydunuz?</td><td>korkutmuyorlar m\u0131yd\u0131?</td></tr><tr><th colspan=\"2\" >future</th><td>korkutmayacak m\u0131y\u0131m?</td><td>korkutmayacak m\u0131s\u0131n?</td><td>korkutmayacak m\u0131?</td><td>korkutmayacak m\u0131y\u0131z?</td><td>korkutmayacak m\u0131s\u0131n\u0131z?</td><td>korkutmayacaklar m\u0131?</td></tr><tr><th rowspan=\"3\" >inferential</th><th colspan=\"2\" >perfective</th><td>korkutmam\u0131\u015f m\u0131y\u0131m?</td><td>korkutmam\u0131\u015f m\u0131s\u0131n?</td><td>korkutmam\u0131\u015f m\u0131?</td><td>korkutmam\u0131\u015f m\u0131y\u0131z?</td><td>korkutmam\u0131\u015f m\u0131s\u0131n\u0131z?</td><td>korkutmam\u0131\u015flar m\u0131?</td></tr><tr><th colspan=\"2\" >aorist</th><td>korkutmaz m\u0131ym\u0131\u015f\u0131m?</td><td>korkutmaz m\u0131ym\u0131\u015fs\u0131n?</td><td>korkutmaz m\u0131ym\u0131\u015f?</td><td>korkutmaz m\u0131ym\u0131\u015f\u0131z?</td><td>korkutmaz m\u0131ym\u0131\u015fs\u0131n\u0131z?</td><td>korkutmazlar m\u0131ym\u0131\u015f?</td></tr><tr><th colspan=\"2\" >imperfective</th><td>korkutmuyor muymu\u015fum?</td><td>korkutmuyor muymu\u015fsun?</td><td>korkutmuyor muymu\u015f?</td><td>korkutmuyor muymu\u015fuz?</td><td>korkutmuyor muymu\u015fsunuz?</td><td>korkutmuyorlar m\u0131ym\u0131\u015f?</td></tr><tr><th rowspan=\"2\" >conditional</th><th colspan=\"2\" >simple</th><td>korkutmasam m\u0131?</td><td>korkutmasan m\u0131?</td><td>korkutmasa m\u0131?</td><td>korkutmasak m\u0131?</td><td>korkutmasan\u0131z m\u0131?</td><td>korkutmasalar m\u0131?</td></tr><tr><th colspan=\"2\" >perfective</th><td>korkutmasa m\u0131yd\u0131m?</td><td>korkutmasa m\u0131yd\u0131n?</td><td>korkutmasa m\u0131yd\u0131?</td><td>korkutmasa m\u0131yd\u0131k?</td><td>korkutmasa m\u0131yd\u0131n\u0131z?</td><td>korkutmasalar m\u0131yd\u0131?</td></tr><tr><th colspan=\"3\" >progressive</th><td>korkutmamakta m\u0131y\u0131m?</td><td>korkutmamakta m\u0131s\u0131n?</td><td>korkutmamakta m\u0131?</td><td>korkutmamakta m\u0131y\u0131z?</td><td>korkutmamakta m\u0131s\u0131n\u0131z?</td><td>korkutmamaktalar m\u0131?</td></tr><tr><th colspan=\"3\" >necessitative</th><td>korkutmamal\u0131 m\u0131y\u0131m?</td><td>korkutmamal\u0131 m\u0131s\u0131n?</td><td>korkutmamal\u0131 m\u0131?</td><td>korkutmamal\u0131 m\u0131y\u0131z?</td><td>korkutmamal\u0131 m\u0131s\u0131n\u0131z?</td><td>korkutmamal\u0131lar m\u0131?</td></tr></tbody></table>'></iframe>", "k\u0131zartmak": "<iframe srcdoc='Conjugation of k\u0131zartmak (aorist in -<i  >V\u2074r</i>)<p><i><b>Note:</b> Actual conjugations can be more complex than tables below. Compound forms with the auxiliary <i  >olmak</i> not shown. See also Appendix:Turkish suffixes#Verbs.</i></p><table  style=\"background:#F9F9F9; text-align:center; width:100%\"><tbody><tr><th colspan=\"9\" >Positive declarative</th></tr><tr><th colspan=\"9\"></th></tr><tr><th colspan=\"3\" >infinitive</th><td colspan=\"6\"><span  ><strong >k\u0131zartmak</strong></span></td></tr><tr><th rowspan=\"3\" >impersonal participle</th><th colspan=\"2\" >imperfective</th><td colspan=\"6\"><span  >k\u0131zartan</span></td></tr><tr><th colspan=\"2\" >perfective</th><td colspan=\"6\"><span  >k\u0131zartm\u0131\u015f</span></td></tr><tr><th colspan=\"2\" >prospective</th><td colspan=\"6\"><span  >k\u0131zartacak</span></td></tr><tr><th rowspan=\"2\" >personal participle</th><th colspan=\"2\" >non-prospective</th><td><span  >k\u0131zartt\u0131\u011f\u0131m</span></td><td><span  >k\u0131zartt\u0131\u011f\u0131n</span></td><td><span  >k\u0131zartt\u0131\u011f\u0131</span></td><td><span  >k\u0131zartt\u0131\u011f\u0131m\u0131z</span></td><td><span  >k\u0131zartt\u0131\u011f\u0131n\u0131z</span></td><td><span  >k\u0131zartt\u0131klar\u0131</span></td></tr><tr><th colspan=\"2\" >prospective</th><td><span  >k\u0131zartaca\u011f\u0131m</span></td><td><span  >k\u0131zartaca\u011f\u0131n</span></td><td><span  >k\u0131zartaca\u011f\u0131</span></td><td><span  >k\u0131zartaca\u011f\u0131m\u0131z</span></td><td><span  >k\u0131zartaca\u011f\u0131n\u0131z</span></td><td><span  >k\u0131zartacaklar\u0131</span></td></tr><tr><th colspan=\"3\" >verbal noun</th><td colspan=\"6\"><span  >k\u0131zartma</span></td></tr><tr><th colspan=\"3\" >way of doing</th><td colspan=\"6\"><span  >k\u0131zart\u0131\u015f</span></td></tr><tr><th colspan=\"3\" rowspan=\"3\"></th><th colspan=\"3\" >singular</th><th colspan=\"3\" >plural</th></tr><tr><th >1 person</th><th >2 person</th><th >3 person</th><th >1 person</th><th >2 person</th><th >3 person</th></tr><tr><th >ben</th><th >sen</th><th >o</th><th >biz</th><th >siz</th><th >onlar</th></tr><tr><th rowspan=\"5\" >indicative</th><th rowspan=\"2\" >present</th><th >aorist</th><td><span  >k\u0131zart\u0131r\u0131m</span></td><td><span  >k\u0131zart\u0131rs\u0131n</span></td><td><span  >k\u0131zart\u0131r</span></td><td><span  >k\u0131zart\u0131r\u0131z</span></td><td><span  >k\u0131zart\u0131rs\u0131n\u0131z</span></td><td><span  >k\u0131zart\u0131rlar</span></td></tr><tr><th >imperfective</th><td><span  >k\u0131zart\u0131yorum</span></td><td><span  >k\u0131zart\u0131yorsun</span></td><td><span  >k\u0131zart\u0131yor</span></td><td><span  >k\u0131zart\u0131yoruz</span></td><td><span  >k\u0131zart\u0131yorsunuz</span></td><td><span  >k\u0131zart\u0131yorlar</span></td></tr><tr><th rowspan=\"2\" >past</th><th >perfective</th><td><span  >k\u0131zartt\u0131m</span></td><td><span  >k\u0131zartt\u0131n</span></td><td><span  >k\u0131zartt\u0131</span></td><td><span  >k\u0131zartt\u0131k</span></td><td><span  >k\u0131zartt\u0131n\u0131z</span></td><td><span  >k\u0131zartt\u0131lar</span></td></tr><tr><th >imperfective</th><td><span  >k\u0131zart\u0131yordum</span></td><td><span  >k\u0131zart\u0131yordun</span></td><td><span  >k\u0131zart\u0131yordu</span></td><td><span  >k\u0131zart\u0131yorduk</span></td><td><span  >k\u0131zart\u0131yordunuz</span></td><td><span  >k\u0131zart\u0131yorlard\u0131 (or k\u0131zart\u0131yordular)</span></td></tr><tr><th colspan=\"2\" >future</th><td><span  >k\u0131zartaca\u011f\u0131m</span></td><td><span  >k\u0131zartacaks\u0131n</span></td><td><span  >k\u0131zartacak</span></td><td><span  >k\u0131zartaca\u011f\u0131z</span></td><td><span  >k\u0131zartacaks\u0131n\u0131z</span></td><td><span  >k\u0131zartacaklar</span></td></tr><tr><th rowspan=\"3\" >inferential</th><th colspan=\"2\" >perfective</th><td><span  >k\u0131zartm\u0131\u015f\u0131m</span></td><td><span  >k\u0131zartm\u0131\u015fs\u0131n</span></td><td><span  >k\u0131zartm\u0131\u015f</span></td><td><span  >k\u0131zartm\u0131\u015f\u0131z</span></td><td><span  >k\u0131zartm\u0131\u015fs\u0131n\u0131z</span></td><td><span  >k\u0131zartm\u0131\u015flar</span></td></tr><tr><th colspan=\"2\" >aorist</th><td><span  >k\u0131zart\u0131rm\u0131\u015f\u0131m</span></td><td><span  >k\u0131zart\u0131rm\u0131\u015fs\u0131n</span></td><td><span  >k\u0131zart\u0131rm\u0131\u015f</span></td><td><span  >k\u0131zart\u0131rm\u0131\u015f\u0131z</span></td><td><span  >k\u0131zart\u0131rm\u0131\u015fs\u0131n\u0131z</span></td><td><span  >k\u0131zart\u0131rlarm\u0131\u015f (or k\u0131zart\u0131rm\u0131\u015flar)</span></td></tr><tr><th colspan=\"2\" >imperfective</th><td><span  >k\u0131zart\u0131yormu\u015fum</span></td><td><span  >k\u0131zart\u0131yormu\u015fsun</span></td><td><span  >k\u0131zart\u0131yormu\u015f</span></td><td><span  >k\u0131zart\u0131yormu\u015fuz</span></td><td><span  >k\u0131zart\u0131yormu\u015fsunuz</span></td><td><span  >k\u0131zart\u0131yorlarm\u0131\u015f</span></td></tr><tr><th rowspan=\"2\" >conditional</th><th colspan=\"2\" >simple</th><td><span  >k\u0131zartsam</span></td><td><span  >k\u0131zartsan</span></td><td><span  >k\u0131zartsa</span></td><td><span  >k\u0131zartsak</span></td><td><span  >k\u0131zartsan\u0131z</span></td><td><span  >k\u0131zartsalar</span></td></tr><tr><th colspan=\"2\" >perfective</th><td><span  >k\u0131zartsayd\u0131m</span></td><td><span  >k\u0131zartsayd\u0131n</span></td><td><span  >k\u0131zartsayd\u0131</span></td><td><span  >k\u0131zartsayd\u0131k</span></td><td><span  >k\u0131zartsayd\u0131n\u0131z</span></td><td><span  >k\u0131zartsayd\u0131lar</span></td></tr><tr><th colspan=\"3\" >optative</th><td><span  >k\u0131zartay\u0131m</span></td><td><span  >k\u0131zartas\u0131n</span></td><td><span  >k\u0131zarta</span></td><td><span  >k\u0131zartal\u0131m</span></td><td><span  >k\u0131zartas\u0131n\u0131z</span></td><td><span  >k\u0131zartalar</span></td></tr><tr><th colspan=\"3\" >progressive</th><td><span  >k\u0131zartmaktay\u0131m</span></td><td><span  >k\u0131zartmaktas\u0131n</span></td><td><span  >k\u0131zartmakta</span></td><td><span  >k\u0131zartmaktay\u0131z</span></td><td><span  >k\u0131zartmaktas\u0131n\u0131z</span></td><td><span  >k\u0131zartmaktalar</span></td></tr><tr><th colspan=\"3\" >necessitative</th><td><span  >k\u0131zartmal\u0131y\u0131m</span></td><td><span  >k\u0131zartmal\u0131s\u0131n</span></td><td><span  >k\u0131zartmal\u0131</span></td><td><span  >k\u0131zartmal\u0131y\u0131z</span></td><td><span  >k\u0131zartmal\u0131s\u0131n\u0131z</span></td><td><span  >k\u0131zartmal\u0131lar</span></td></tr><tr><th colspan=\"3\" >imperative</th><td></td><td><span  >k\u0131zart</span></td><td><span  >k\u0131zarts\u0131n</span></td><td></td><td><span  >k\u0131zart\u0131n</span></td><td><span  >k\u0131zarts\u0131nlar</span></td></tr><tr><th colspan=\"9\"></th></tr><tr><th colspan=\"9\" >Positive interrogative</th></tr><tr><th colspan=\"9\"></th></tr><tr><th colspan=\"3\" rowspan=\"3\"></th><th colspan=\"3\" >singular</th><th colspan=\"3\" >plural</th></tr><tr><th >1 person</th><th >2 person</th><th >3 person</th><th >1 person</th><th >2 person</th><th >3 person</th></tr><tr><th >ben</th><th >sen</th><th >o</th><th >biz</th><th >siz</th><th >onlar</th></tr><tr><th rowspan=\"5\" >indicative</th><th rowspan=\"2\" >present</th><th >aorist</th><td>k\u0131zart\u0131r m\u0131y\u0131m?</td><td>k\u0131zart\u0131r m\u0131s\u0131n?</td><td>k\u0131zart\u0131r m\u0131?</td><td>k\u0131zart\u0131r m\u0131y\u0131z?</td><td>k\u0131zart\u0131r m\u0131s\u0131n\u0131z?</td><td>k\u0131zart\u0131rlar m\u0131?</td></tr><tr><th >imperfective</th><td>k\u0131zart\u0131yor muyum?</td><td>k\u0131zart\u0131yor musun?</td><td>k\u0131zart\u0131yor mu?</td><td>k\u0131zart\u0131yor muyuz?</td><td>k\u0131zart\u0131yor musunuz?</td><td>k\u0131zart\u0131yorlar m\u0131?</td></tr><tr><th rowspan=\"2\" >past</th><th >perfective</th><td>k\u0131zartt\u0131m m\u0131?</td><td>k\u0131zartt\u0131n m\u0131?</td><td>k\u0131zartt\u0131 m\u0131?</td><td>k\u0131zartt\u0131k m\u0131?</td><td>k\u0131zartt\u0131n\u0131z m\u0131?</td><td>k\u0131zartt\u0131lar m\u0131?</td></tr><tr><th >imperfective</th><td>k\u0131zart\u0131yor muydum?</td><td>k\u0131zart\u0131yor muydun?</td><td>k\u0131zart\u0131yor muydu?</td><td>k\u0131zart\u0131yor muyduk?</td><td>k\u0131zart\u0131yor muydunuz?</td><td>k\u0131zart\u0131yorlar m\u0131yd\u0131?</td></tr><tr><th colspan=\"2\" >future</th><td>k\u0131zartacak m\u0131y\u0131m?</td><td>k\u0131zartacak m\u0131s\u0131n?</td><td>k\u0131zartacak m\u0131?</td><td>k\u0131zartacak m\u0131y\u0131z?</td><td>k\u0131zartacak m\u0131s\u0131n\u0131z?</td><td>k\u0131zartacaklar m\u0131?</td></tr><tr><th rowspan=\"3\" >inferential</th><th colspan=\"2\" >perfective</th><td>k\u0131zartm\u0131\u015f m\u0131y\u0131m?</td><td>k\u0131zartm\u0131\u015f m\u0131s\u0131n?</td><td>k\u0131zartm\u0131\u015f m\u0131?</td><td>k\u0131zartm\u0131\u015f m\u0131y\u0131z?</td><td>k\u0131zartm\u0131\u015f m\u0131s\u0131n\u0131z?</td><td>k\u0131zartm\u0131\u015flar m\u0131?</td></tr><tr><th colspan=\"2\" >aorist</th><td>k\u0131zart\u0131r m\u0131ym\u0131\u015f\u0131m?</td><td>k\u0131zart\u0131r m\u0131ym\u0131\u015fs\u0131n?</td><td>k\u0131zart\u0131r m\u0131ym\u0131\u015f?</td><td>k\u0131zart\u0131r m\u0131ym\u0131\u015f\u0131z?</td><td>k\u0131zart\u0131r m\u0131ym\u0131\u015fs\u0131n\u0131z?</td><td>k\u0131zart\u0131rlar m\u0131ym\u0131\u015f?</td></tr><tr><th colspan=\"2\" >imperfective</th><td>k\u0131zart\u0131yor muymu\u015fum?</td><td>k\u0131zart\u0131yor muymu\u015fsun?</td><td>k\u0131zart\u0131yor muymu\u015f?</td><td>k\u0131zart\u0131yor muymu\u015fuz?</td><td>k\u0131zart\u0131yor muymu\u015fsunuz?</td><td>k\u0131zart\u0131yorlar m\u0131ym\u0131\u015f?</td></tr><tr><th rowspan=\"2\" >conditional</th><th colspan=\"2\" >simple</th><td>k\u0131zartsam m\u0131?</td><td>k\u0131zartsan m\u0131?</td><td>k\u0131zartsa m\u0131?</td><td>k\u0131zartsak m\u0131?</td><td>k\u0131zartsan\u0131z m\u0131?</td><td>k\u0131zartsalar m\u0131?</td></tr><tr><th colspan=\"2\" >perfective</th><td>k\u0131zartsa m\u0131yd\u0131m?</td><td>k\u0131zartsa m\u0131yd\u0131n?</td><td>k\u0131zartsa m\u0131yd\u0131?</td><td>k\u0131zartsa m\u0131yd\u0131k?</td><td>k\u0131zartsa m\u0131yd\u0131n\u0131z?</td><td>k\u0131zartsalar m\u0131yd\u0131?</td></tr><tr><th colspan=\"3\" >progressive</th><td>k\u0131zartmakta m\u0131y\u0131m?</td><td>k\u0131zartmakta m\u0131s\u0131n?</td><td>k\u0131zartmakta m\u0131?</td><td>k\u0131zartmakta m\u0131y\u0131z?</td><td>k\u0131zartmakta m\u0131s\u0131n\u0131z?</td><td>k\u0131zartmaktalar m\u0131?</td></tr><tr><th colspan=\"3\" >necessitative</th><td>k\u0131zartmal\u0131 m\u0131y\u0131m?</td><td>k\u0131zartmal\u0131 m\u0131s\u0131n?</td><td>k\u0131zartmal\u0131 m\u0131?</td><td>k\u0131zartmal\u0131 m\u0131y\u0131z?</td><td>k\u0131zartmal\u0131 m\u0131s\u0131n\u0131z?</td><td>k\u0131zartmal\u0131lar m\u0131?</td></tr><tr><th colspan=\"9\"></th></tr><tr><th colspan=\"9\" >Negative declarative</th></tr><tr><th colspan=\"9\"></th></tr><tr><th colspan=\"3\" >infinitive</th><td colspan=\"6\"><span  >k\u0131zartmamak</span></td></tr><tr><th rowspan=\"3\" >impersonal participle</th><th colspan=\"2\" >imperfective</th><td colspan=\"6\"><span  >k\u0131zartmayan</span></td></tr><tr><th colspan=\"2\" >perfective</th><td colspan=\"6\"><span  >k\u0131zartmam\u0131\u015f</span></td></tr><tr><th colspan=\"2\" >prospective</th><td colspan=\"6\"><span  >k\u0131zartmayacak</span></td></tr><tr><th rowspan=\"2\" >personal participle</th><th colspan=\"2\" >non-prospective</th><td><span  >k\u0131zartmad\u0131\u011f\u0131m</span></td><td><span  >k\u0131zartmad\u0131\u011f\u0131n</span></td><td><span  >k\u0131zartmad\u0131\u011f\u0131</span></td><td><span  >k\u0131zartmad\u0131\u011f\u0131m\u0131z</span></td><td><span  >k\u0131zartmad\u0131\u011f\u0131n\u0131z</span></td><td><span  >k\u0131zartmad\u0131klar\u0131</span></td></tr><tr><th colspan=\"2\" >prospective</th><td><span  >k\u0131zartmayaca\u011f\u0131m</span></td><td><span  >k\u0131zartmayaca\u011f\u0131n</span></td><td><span  >k\u0131zartmayaca\u011f\u0131</span></td><td><span  >k\u0131zartmayaca\u011f\u0131m\u0131z</span></td><td><span  >k\u0131zartmayaca\u011f\u0131n\u0131z</span></td><td><span  >k\u0131zartmayacaklar\u0131</span></td></tr><tr><th colspan=\"3\" >verbal noun</th><td colspan=\"6\"><span  >k\u0131zartmama</span></td></tr><tr><th colspan=\"3\" >way of doing</th><td colspan=\"6\"><span  >k\u0131zartmay\u0131\u015f</span></td></tr><tr><th colspan=\"3\" rowspan=\"3\"></th><th colspan=\"3\" >singular</th><th colspan=\"3\" >plural</th></tr><tr><th >1 person</th><th >2 person</th><th >3 person</th><th >1 person</th><th >2 person</th><th >3 person</th></tr><tr><th >ben</th><th >sen</th><th >o</th><th >biz</th><th >siz</th><th >onlar</th></tr><tr><th rowspan=\"5\" >indicative</th><th rowspan=\"2\" >present</th><th >aorist</th><td><span  >k\u0131zartmam</span></td><td><span  >k\u0131zartmazs\u0131n</span></td><td><span  >k\u0131zartmaz</span></td><td><span  >k\u0131zartmay\u0131z</span></td><td><span  >k\u0131zartmazs\u0131n\u0131z</span></td><td><span  >k\u0131zartmazlar</span></td></tr><tr><th >imperfective</th><td><span  >k\u0131zartm\u0131yorum</span></td><td><span  >k\u0131zartm\u0131yorsun</span></td><td><span  >k\u0131zartm\u0131yor</span></td><td><span  >k\u0131zartm\u0131yoruz</span></td><td><span  >k\u0131zartm\u0131yorsunuz</span></td><td><span  >k\u0131zartm\u0131yorlar</span></td></tr><tr><th rowspan=\"2\" >past</th><th >perfective</th><td><span  >k\u0131zartmad\u0131m</span></td><td><span  >k\u0131zartmad\u0131n</span></td><td><span  >k\u0131zartmad\u0131</span></td><td><span  >k\u0131zartmad\u0131k</span></td><td><span  >k\u0131zartmad\u0131n\u0131z</span></td><td><span  >k\u0131zartmad\u0131lar</span></td></tr><tr><th >imperfective</th><td><span  >k\u0131zartm\u0131yordum</span></td><td><span  >k\u0131zartm\u0131yordun</span></td><td><span  >k\u0131zartm\u0131yordu</span></td><td><span  >k\u0131zartm\u0131yorduk</span></td><td><span  >k\u0131zartm\u0131yordunuz</span></td><td><span  >k\u0131zartm\u0131yorlard\u0131</span></td></tr><tr><th colspan=\"2\" >future</th><td><span  >k\u0131zartmayaca\u011f\u0131m</span></td><td><span  >k\u0131zartmayacaks\u0131n</span></td><td><span  >k\u0131zartmayacak</span></td><td><span  >k\u0131zartmayaca\u011f\u0131z</span></td><td><span  >k\u0131zartmayacaks\u0131n\u0131z</span></td><td><span  >k\u0131zartmayacaklar</span></td></tr><tr><th rowspan=\"3\" >inferential</th><th colspan=\"2\" >perfective</th><td><span  >k\u0131zartmam\u0131\u015f\u0131m</span></td><td><span  >k\u0131zartmam\u0131\u015fs\u0131n</span></td><td><span  >k\u0131zartmam\u0131\u015f</span></td><td><span  >k\u0131zartmam\u0131\u015f\u0131z</span></td><td><span  >k\u0131zartmam\u0131\u015fs\u0131n\u0131z</span></td><td><span  >k\u0131zartmam\u0131\u015flar</span></td></tr><tr><th colspan=\"2\" >aorist</th><td><span  >k\u0131zartmazm\u0131\u015f\u0131m</span></td><td><span  >k\u0131zartmazm\u0131\u015fs\u0131n</span></td><td><span  >k\u0131zartmazm\u0131\u015f</span></td><td><span  >k\u0131zartmazm\u0131\u015f\u0131z</span></td><td><span  >k\u0131zartmazm\u0131\u015fs\u0131n\u0131z</span></td><td><span  >k\u0131zartmazlarm\u0131\u015f</span></td></tr><tr><th colspan=\"2\" >imperfective</th><td><span  >k\u0131zartm\u0131yormu\u015fum</span></td><td><span  >k\u0131zartm\u0131yormu\u015fsun</span></td><td><span  >k\u0131zartm\u0131yormu\u015f</span></td><td><span  >k\u0131zartm\u0131yormu\u015fuz</span></td><td><span  >k\u0131zartm\u0131yormu\u015fsunuz</span></td><td><span  >k\u0131zartm\u0131yorlarm\u0131\u015f</span></td></tr><tr><th rowspan=\"2\" >conditional</th><th colspan=\"2\" >simple</th><td><span  >k\u0131zartmasam</span></td><td><span  >k\u0131zartmasan</span></td><td><span  >k\u0131zartmasa</span></td><td><span  >k\u0131zartmasak</span></td><td><span  >k\u0131zartmasan\u0131z</span></td><td><span  >k\u0131zartmasalar</span></td></tr><tr><th colspan=\"2\" >perfective</th><td><span  >k\u0131zartmasayd\u0131m</span></td><td><span  >k\u0131zartmasayd\u0131n</span></td><td><span  >k\u0131zartmasayd\u0131</span></td><td><span  >k\u0131zartmasayd\u0131k</span></td><td><span  >k\u0131zartmasayd\u0131n\u0131z</span></td><td><span  >k\u0131zartmasayd\u0131lar</span></td></tr><tr><th colspan=\"3\" >optative</th><td><span  >k\u0131zartmayay\u0131m</span></td><td><span  >k\u0131zartmayas\u0131n</span></td><td><span  >k\u0131zartmaya</span></td><td><span  >k\u0131zartmayal\u0131m</span></td><td><span  >k\u0131zartmayas\u0131n\u0131z</span></td><td><span  >k\u0131zartmayalar</span></td></tr><tr><th colspan=\"3\" >progressive</th><td><span  >k\u0131zartmamaktay\u0131m</span></td><td><span  >k\u0131zartmamaktas\u0131n</span></td><td><span  >k\u0131zartmamakta</span></td><td><span  >k\u0131zartmamaktay\u0131z</span></td><td><span  >k\u0131zartmamaktas\u0131n\u0131z</span></td><td><span  >k\u0131zartmamaktalar</span></td></tr><tr><th colspan=\"3\" >necessitative</th><td><span  >k\u0131zartmamal\u0131y\u0131m</span></td><td><span  >k\u0131zartmamal\u0131s\u0131n</span></td><td><span  >k\u0131zartmamal\u0131</span></td><td><span  >k\u0131zartmamal\u0131y\u0131z</span></td><td><span  >k\u0131zartmamal\u0131s\u0131n\u0131z</span></td><td><span  >k\u0131zartmamal\u0131lar</span></td></tr><tr><th colspan=\"3\" >imperative</th><td></td><td><span  >k\u0131zartma</span></td><td><span  >k\u0131zartmas\u0131n</span></td><td></td><td><span  >k\u0131zartmay\u0131n</span></td><td><span  >k\u0131zartmas\u0131nlar</span></td></tr><tr><th colspan=\"9\"></th></tr><tr><th colspan=\"9\" >Negative interrogative</th></tr><tr><th colspan=\"9\"></th></tr><tr><th colspan=\"3\" rowspan=\"3\"></th><th colspan=\"3\" >singular</th><th colspan=\"3\" >plural</th></tr><tr><th >1 person</th><th >2 person</th><th >3 person</th><th >1 person</th><th >2 person</th><th >3 person</th></tr><tr><th >ben</th><th >sen</th><th >o</th><th >biz</th><th >siz</th><th >onlar</th></tr><tr><th rowspan=\"5\" >indicative</th><th rowspan=\"2\" >present</th><th >aorist</th><td>k\u0131zartmaz m\u0131y\u0131m?</td><td>k\u0131zartmaz m\u0131s\u0131n?</td><td>k\u0131zartmaz m\u0131?</td><td>k\u0131zartmaz m\u0131y\u0131z?</td><td>k\u0131zartmaz m\u0131s\u0131n\u0131z?</td><td>k\u0131zartmazlar m\u0131?</td></tr><tr><th >imperfective</th><td>k\u0131zartm\u0131yor muyum?</td><td>k\u0131zartm\u0131yor musun?</td><td>k\u0131zartm\u0131yor mu?</td><td>k\u0131zartm\u0131yor muyuz?</td><td>k\u0131zartm\u0131yor musunuz?</td><td>k\u0131zartm\u0131yorlar m\u0131?</td></tr><tr><th rowspan=\"2\" >past</th><th >perfective</th><td>k\u0131zartmad\u0131m m\u0131?</td><td>k\u0131zartmad\u0131n m\u0131?</td><td>k\u0131zartmad\u0131 m\u0131?</td><td>k\u0131zartmad\u0131k m\u0131?</td><td>k\u0131zartmad\u0131n\u0131z m\u0131?</td><td>k\u0131zartmad\u0131lar m\u0131?</td></tr><tr><th >imperfective</th><td>k\u0131zartm\u0131yor muydum?</td><td>k\u0131zartm\u0131yor muydun?</td><td>k\u0131zartm\u0131yor muydu?</td><td>k\u0131zartm\u0131yor muyduk?</td><td>k\u0131zartm\u0131yor muydunuz?</td><td>k\u0131zartm\u0131yorlar m\u0131yd\u0131?</td></tr><tr><th colspan=\"2\" >future</th><td>k\u0131zartmayacak m\u0131y\u0131m?</td><td>k\u0131zartmayacak m\u0131s\u0131n?</td><td>k\u0131zartmayacak m\u0131?</td><td>k\u0131zartmayacak m\u0131y\u0131z?</td><td>k\u0131zartmayacak m\u0131s\u0131n\u0131z?</td><td>k\u0131zartmayacaklar m\u0131?</td></tr><tr><th rowspan=\"3\" >inferential</th><th colspan=\"2\" >perfective</th><td>k\u0131zartmam\u0131\u015f m\u0131y\u0131m?</td><td>k\u0131zartmam\u0131\u015f m\u0131s\u0131n?</td><td>k\u0131zartmam\u0131\u015f m\u0131?</td><td>k\u0131zartmam\u0131\u015f m\u0131y\u0131z?</td><td>k\u0131zartmam\u0131\u015f m\u0131s\u0131n\u0131z?</td><td>k\u0131zartmam\u0131\u015flar m\u0131?</td></tr><tr><th colspan=\"2\" >aorist</th><td>k\u0131zartmaz m\u0131ym\u0131\u015f\u0131m?</td><td>k\u0131zartmaz m\u0131ym\u0131\u015fs\u0131n?</td><td>k\u0131zartmaz m\u0131ym\u0131\u015f?</td><td>k\u0131zartmaz m\u0131ym\u0131\u015f\u0131z?</td><td>k\u0131zartmaz m\u0131ym\u0131\u015fs\u0131n\u0131z?</td><td>k\u0131zartmazlar m\u0131ym\u0131\u015f?</td></tr><tr><th colspan=\"2\" >imperfective</th><td>k\u0131zartm\u0131yor muymu\u015fum?</td><td>k\u0131zartm\u0131yor muymu\u015fsun?</td><td>k\u0131zartm\u0131yor muymu\u015f?</td><td>k\u0131zartm\u0131yor muymu\u015fuz?</td><td>k\u0131zartm\u0131yor muymu\u015fsunuz?</td><td>k\u0131zartm\u0131yorlar m\u0131ym\u0131\u015f?</td></tr><tr><th rowspan=\"2\" >conditional</th><th colspan=\"2\" >simple</th><td>k\u0131zartmasam m\u0131?</td><td>k\u0131zartmasan m\u0131?</td><td>k\u0131zartmasa m\u0131?</td><td>k\u0131zartmasak m\u0131?</td><td>k\u0131zartmasan\u0131z m\u0131?</td><td>k\u0131zartmasalar m\u0131?</td></tr><tr><th colspan=\"2\" >perfective</th><td>k\u0131zartmasa m\u0131yd\u0131m?</td><td>k\u0131zartmasa m\u0131yd\u0131n?</td><td>k\u0131zartmasa m\u0131yd\u0131?</td><td>k\u0131zartmasa m\u0131yd\u0131k?</td><td>k\u0131zartmasa m\u0131yd\u0131n\u0131z?</td><td>k\u0131zartmasalar m\u0131yd\u0131?</td></tr><tr><th colspan=\"3\" >progressive</th><td>k\u0131zartmamakta m\u0131y\u0131m?</td><td>k\u0131zartmamakta m\u0131s\u0131n?</td><td>k\u0131zartmamakta m\u0131?</td><td>k\u0131zartmamakta m\u0131y\u0131z?</td><td>k\u0131zartmamakta m\u0131s\u0131n\u0131z?</td><td>k\u0131zartmamaktalar m\u0131?</td></tr><tr><th colspan=\"3\" >necessitative</th><td>k\u0131zartmamal\u0131 m\u0131y\u0131m?</td><td>k\u0131zartmamal\u0131 m\u0131s\u0131n?</td><td>k\u0131zartmamal\u0131 m\u0131?</td><td>k\u0131zartmamal\u0131 m\u0131y\u0131z?</td><td>k\u0131zartmamal\u0131 m\u0131s\u0131n\u0131z?</td><td>k\u0131zartmamal\u0131lar m\u0131?</td></tr></tbody></table>'></iframe>", "almak": "<iframe srcdoc='Conjugation of almak (aorist in -<i  >V\u2074r</i>)<p><i><b>Note:</b> Actual conjugations can be more complex than tables below. Compound forms with the auxiliary <i  >olmak</i> not shown. See also Appendix:Turkish suffixes#Verbs.</i></p><table  style=\"background:#F9F9F9; text-align:center; width:100%\"><tbody><tr><th colspan=\"9\" >Positive declarative</th></tr><tr><th colspan=\"9\"></th></tr><tr><th colspan=\"3\" >infinitive</th><td colspan=\"6\"><span  ><strong >almak</strong></span></td></tr><tr><th rowspan=\"3\" >impersonal participle</th><th colspan=\"2\" >imperfective</th><td colspan=\"6\"><span  >alan</span></td></tr><tr><th colspan=\"2\" >perfective</th><td colspan=\"6\"><span  >alm\u0131\u015f</span></td></tr><tr><th colspan=\"2\" >prospective</th><td colspan=\"6\"><span  >alacak</span></td></tr><tr><th rowspan=\"2\" >personal participle</th><th colspan=\"2\" >non-prospective</th><td><span  >ald\u0131\u011f\u0131m</span></td><td><span  >ald\u0131\u011f\u0131n</span></td><td><span  >ald\u0131\u011f\u0131</span></td><td><span  >ald\u0131\u011f\u0131m\u0131z</span></td><td><span  >ald\u0131\u011f\u0131n\u0131z</span></td><td><span  >ald\u0131klar\u0131</span></td></tr><tr><th colspan=\"2\" >prospective</th><td><span  >alaca\u011f\u0131m</span></td><td><span  >alaca\u011f\u0131n</span></td><td><span  >alaca\u011f\u0131</span></td><td><span  >alaca\u011f\u0131m\u0131z</span></td><td><span  >alaca\u011f\u0131n\u0131z</span></td><td><span  >alacaklar\u0131</span></td></tr><tr><th colspan=\"3\" >verbal noun</th><td colspan=\"6\"><span  >alma</span></td></tr><tr><th colspan=\"3\" >way of doing</th><td colspan=\"6\"><span  >al\u0131\u015f</span></td></tr><tr><th colspan=\"3\" rowspan=\"3\"></th><th colspan=\"3\" >singular</th><th colspan=\"3\" >plural</th></tr><tr><th >1 person</th><th >2 person</th><th >3 person</th><th >1 person</th><th >2 person</th><th >3 person</th></tr><tr><th >ben</th><th >sen</th><th >o</th><th >biz</th><th >siz</th><th >onlar</th></tr><tr><th rowspan=\"5\" >indicative</th><th rowspan=\"2\" >present</th><th >aorist</th><td><span  >al\u0131r\u0131m</span></td><td><span  >al\u0131rs\u0131n</span></td><td><span  >al\u0131r</span></td><td><span  >al\u0131r\u0131z</span></td><td><span  >al\u0131rs\u0131n\u0131z</span></td><td><span  >al\u0131rlar</span></td></tr><tr><th >imperfective</th><td><span  >al\u0131yorum</span></td><td><span  >al\u0131yorsun</span></td><td><span  >al\u0131yor</span></td><td><span  >al\u0131yoruz</span></td><td><span  >al\u0131yorsunuz</span></td><td><span  >al\u0131yorlar</span></td></tr><tr><th rowspan=\"2\" >past</th><th >perfective</th><td><span  >ald\u0131m</span></td><td><span  >ald\u0131n</span></td><td><span  >ald\u0131</span></td><td><span  >ald\u0131k</span></td><td><span  >ald\u0131n\u0131z</span></td><td><span  >ald\u0131lar</span></td></tr><tr><th >imperfective</th><td><span  >al\u0131yordum</span></td><td><span  >al\u0131yordun</span></td><td><span  >al\u0131yordu</span></td><td><span  >al\u0131yorduk</span></td><td><span  >al\u0131yordunuz</span></td><td><span  >al\u0131yorlard\u0131 (or al\u0131yordular)</span></td></tr><tr><th colspan=\"2\" >future</th><td><span  >alaca\u011f\u0131m</span></td><td><span  >alacaks\u0131n</span></td><td><span  >alacak</span></td><td><span  >alaca\u011f\u0131z</span></td><td><span  >alacaks\u0131n\u0131z</span></td><td><span  >alacaklar</span></td></tr><tr><th rowspan=\"3\" >inferential</th><th colspan=\"2\" >perfective</th><td><span  >alm\u0131\u015f\u0131m</span></td><td><span  >alm\u0131\u015fs\u0131n</span></td><td><span  >alm\u0131\u015f</span></td><td><span  >alm\u0131\u015f\u0131z</span></td><td><span  >alm\u0131\u015fs\u0131n\u0131z</span></td><td><span  >alm\u0131\u015flar</span></td></tr><tr><th colspan=\"2\" >aorist</th><td><span  >al\u0131rm\u0131\u015f\u0131m</span></td><td><span  >al\u0131rm\u0131\u015fs\u0131n</span></td><td><span  >al\u0131rm\u0131\u015f</span></td><td><span  >al\u0131rm\u0131\u015f\u0131z</span></td><td><span  >al\u0131rm\u0131\u015fs\u0131n\u0131z</span></td><td><span  >al\u0131rlarm\u0131\u015f (or al\u0131rm\u0131\u015flar)</span></td></tr><tr><th colspan=\"2\" >imperfective</th><td><span  >al\u0131yormu\u015fum</span></td><td><span  >al\u0131yormu\u015fsun</span></td><td><span  >al\u0131yormu\u015f</span></td><td><span  >al\u0131yormu\u015fuz</span></td><td><span  >al\u0131yormu\u015fsunuz</span></td><td><span  >al\u0131yorlarm\u0131\u015f</span></td></tr><tr><th rowspan=\"2\" >conditional</th><th colspan=\"2\" >simple</th><td><span  >alsam</span></td><td><span  >alsan</span></td><td><span  >alsa</span></td><td><span  >alsak</span></td><td><span  >alsan\u0131z</span></td><td><span  >alsalar</span></td></tr><tr><th colspan=\"2\" >perfective</th><td><span  >alsayd\u0131m</span></td><td><span  >alsayd\u0131n</span></td><td><span  >alsayd\u0131</span></td><td><span  >alsayd\u0131k</span></td><td><span  >alsayd\u0131n\u0131z</span></td><td><span  >alsayd\u0131lar</span></td></tr><tr><th colspan=\"3\" >optative</th><td><span  >alay\u0131m</span></td><td><span  >alas\u0131n</span></td><td><span  >ala</span></td><td><span  >alal\u0131m</span></td><td><span  >alas\u0131n\u0131z</span></td><td><span  >alalar</span></td></tr><tr><th colspan=\"3\" >progressive</th><td><span  >almaktay\u0131m</span></td><td><span  >almaktas\u0131n</span></td><td><span  >almakta</span></td><td><span  >almaktay\u0131z</span></td><td><span  >almaktas\u0131n\u0131z</span></td><td><span  >almaktalar</span></td></tr><tr><th colspan=\"3\" >necessitative</th><td><span  >almal\u0131y\u0131m</span></td><td><span  >almal\u0131s\u0131n</span></td><td><span  >almal\u0131</span></td><td><span  >almal\u0131y\u0131z</span></td><td><span  >almal\u0131s\u0131n\u0131z</span></td><td><span  >almal\u0131lar</span></td></tr><tr><th colspan=\"3\" >imperative</th><td></td><td><span  >al</span></td><td><span  >als\u0131n</span></td><td></td><td><span  >al\u0131n</span></td><td><span  >als\u0131nlar</span></td></tr><tr><th colspan=\"9\"></th></tr><tr><th colspan=\"9\" >Positive interrogative</th></tr><tr><th colspan=\"9\"></th></tr><tr><th colspan=\"3\" rowspan=\"3\"></th><th colspan=\"3\" >singular</th><th colspan=\"3\" >plural</th></tr><tr><th >1 person</th><th >2 person</th><th >3 person</th><th >1 person</th><th >2 person</th><th >3 person</th></tr><tr><th >ben</th><th >sen</th><th >o</th><th >biz</th><th >siz</th><th >onlar</th></tr><tr><th rowspan=\"5\" >indicative</th><th rowspan=\"2\" >present</th><th >aorist</th><td>al\u0131r m\u0131y\u0131m?</td><td>al\u0131r m\u0131s\u0131n?</td><td>al\u0131r m\u0131?</td><td>al\u0131r m\u0131y\u0131z?</td><td>al\u0131r m\u0131s\u0131n\u0131z?</td><td>al\u0131rlar m\u0131?</td></tr><tr><th >imperfective</th><td>al\u0131yor muyum?</td><td>al\u0131yor musun?</td><td>al\u0131yor mu?</td><td>al\u0131yor muyuz?</td><td>al\u0131yor musunuz?</td><td>al\u0131yorlar m\u0131?</td></tr><tr><th rowspan=\"2\" >past</th><th >perfective</th><td>ald\u0131m m\u0131?</td><td>ald\u0131n m\u0131?</td><td>ald\u0131 m\u0131?</td><td>ald\u0131k m\u0131?</td><td>ald\u0131n\u0131z m\u0131?</td><td>ald\u0131lar m\u0131?</td></tr><tr><th >imperfective</th><td>al\u0131yor muydum?</td><td>al\u0131yor muydun?</td><td>al\u0131yor muydu?</td><td>al\u0131yor muyduk?</td><td>al\u0131yor muydunuz?</td><td>al\u0131yorlar m\u0131yd\u0131?</td></tr><tr><th colspan=\"2\" >future</th><td>alacak m\u0131y\u0131m?</td><td>alacak m\u0131s\u0131n?</td><td>alacak m\u0131?</td><td>alacak m\u0131y\u0131z?</td><td>alacak m\u0131s\u0131n\u0131z?</td><td>alacaklar m\u0131?</td></tr><tr><th rowspan=\"3\" >inferential</th><th colspan=\"2\" >perfective</th><td>alm\u0131\u015f m\u0131y\u0131m?</td><td>alm\u0131\u015f m\u0131s\u0131n?</td><td>alm\u0131\u015f m\u0131?</td><td>alm\u0131\u015f m\u0131y\u0131z?</td><td>alm\u0131\u015f m\u0131s\u0131n\u0131z?</td><td>alm\u0131\u015flar m\u0131?</td></tr><tr><th colspan=\"2\" >aorist</th><td>al\u0131r m\u0131ym\u0131\u015f\u0131m?</td><td>al\u0131r m\u0131ym\u0131\u015fs\u0131n?</td><td>al\u0131r m\u0131ym\u0131\u015f?</td><td>al\u0131r m\u0131ym\u0131\u015f\u0131z?</td><td>al\u0131r m\u0131ym\u0131\u015fs\u0131n\u0131z?</td><td>al\u0131rlar m\u0131ym\u0131\u015f?</td></tr><tr><th colspan=\"2\" >imperfective</th><td>al\u0131yor muymu\u015fum?</td><td>al\u0131yor muymu\u015fsun?</td><td>al\u0131yor muymu\u015f?</td><td>al\u0131yor muymu\u015fuz?</td><td>al\u0131yor muymu\u015fsunuz?</td><td>al\u0131yorlar m\u0131ym\u0131\u015f?</td></tr><tr><th rowspan=\"2\" >conditional</th><th colspan=\"2\" >simple</th><td>alsam m\u0131?</td><td>alsan m\u0131?</td><td>alsa m\u0131?</td><td>alsak m\u0131?</td><td>alsan\u0131z m\u0131?</td><td>alsalar m\u0131?</td></tr><tr><th colspan=\"2\" >perfective</th><td>alsa m\u0131yd\u0131m?</td><td>alsa m\u0131yd\u0131n?</td><td>alsa m\u0131yd\u0131?</td><td>alsa m\u0131yd\u0131k?</td><td>alsa m\u0131yd\u0131n\u0131z?</td><td>alsalar m\u0131yd\u0131?</td></tr><tr><th colspan=\"3\" >progressive</th><td>almakta m\u0131y\u0131m?</td><td>almakta m\u0131s\u0131n?</td><td>almakta m\u0131?</td><td>almakta m\u0131y\u0131z?</td><td>almakta m\u0131s\u0131n\u0131z?</td><td>almaktalar m\u0131?</td></tr><tr><th colspan=\"3\" >necessitative</th><td>almal\u0131 m\u0131y\u0131m?</td><td>almal\u0131 m\u0131s\u0131n?</td><td>almal\u0131 m\u0131?</td><td>almal\u0131 m\u0131y\u0131z?</td><td>almal\u0131 m\u0131s\u0131n\u0131z?</td><td>almal\u0131lar m\u0131?</td></tr><tr><th colspan=\"9\"></th></tr><tr><th colspan=\"9\" >Negative declarative</th></tr><tr><th colspan=\"9\"></th></tr><tr><th colspan=\"3\" >infinitive</th><td colspan=\"6\"><span  >almamak</span></td></tr><tr><th rowspan=\"3\" >impersonal participle</th><th colspan=\"2\" >imperfective</th><td colspan=\"6\"><span  >almayan</span></td></tr><tr><th colspan=\"2\" >perfective</th><td colspan=\"6\"><span  >almam\u0131\u015f</span></td></tr><tr><th colspan=\"2\" >prospective</th><td colspan=\"6\"><span  >almayacak</span></td></tr><tr><th rowspan=\"2\" >personal participle</th><th colspan=\"2\" >non-prospective</th><td><span  >almad\u0131\u011f\u0131m</span></td><td><span  >almad\u0131\u011f\u0131n</span></td><td><span  >almad\u0131\u011f\u0131</span></td><td><span  >almad\u0131\u011f\u0131m\u0131z</span></td><td><span  >almad\u0131\u011f\u0131n\u0131z</span></td><td><span  >almad\u0131klar\u0131</span></td></tr><tr><th colspan=\"2\" >prospective</th><td><span  >almayaca\u011f\u0131m</span></td><td><span  >almayaca\u011f\u0131n</span></td><td><span  >almayaca\u011f\u0131</span></td><td><span  >almayaca\u011f\u0131m\u0131z</span></td><td><span  >almayaca\u011f\u0131n\u0131z</span></td><td><span  >almayacaklar\u0131</span></td></tr><tr><th colspan=\"3\" >verbal noun</th><td colspan=\"6\"><span  >almama</span></td></tr><tr><th colspan=\"3\" >way of doing</th><td colspan=\"6\"><span  >almay\u0131\u015f</span></td></tr><tr><th colspan=\"3\" rowspan=\"3\"></th><th colspan=\"3\" >singular</th><th colspan=\"3\" >plural</th></tr><tr><th >1 person</th><th >2 person</th><th >3 person</th><th >1 person</th><th >2 person</th><th >3 person</th></tr><tr><th >ben</th><th >sen</th><th >o</th><th >biz</th><th >siz</th><th >onlar</th></tr><tr><th rowspan=\"5\" >indicative</th><th rowspan=\"2\" >present</th><th >aorist</th><td><span  >almam</span></td><td><span  >almazs\u0131n</span></td><td><span  >almaz</span></td><td><span  >almay\u0131z</span></td><td><span  >almazs\u0131n\u0131z</span></td><td><span  >almazlar</span></td></tr><tr><th >imperfective</th><td><span  >alm\u0131yorum</span></td><td><span  >alm\u0131yorsun</span></td><td><span  >alm\u0131yor</span></td><td><span  >alm\u0131yoruz</span></td><td><span  >alm\u0131yorsunuz</span></td><td><span  >alm\u0131yorlar</span></td></tr><tr><th rowspan=\"2\" >past</th><th >perfective</th><td><span  >almad\u0131m</span></td><td><span  >almad\u0131n</span></td><td><span  >almad\u0131</span></td><td><span  >almad\u0131k</span></td><td><span  >almad\u0131n\u0131z</span></td><td><span  >almad\u0131lar</span></td></tr><tr><th >imperfective</th><td><span  >alm\u0131yordum</span></td><td><span  >alm\u0131yordun</span></td><td><span  >alm\u0131yordu</span></td><td><span  >alm\u0131yorduk</span></td><td><span  >alm\u0131yordunuz</span></td><td><span  >alm\u0131yorlard\u0131</span></td></tr><tr><th colspan=\"2\" >future</th><td><span  >almayaca\u011f\u0131m</span></td><td><span  >almayacaks\u0131n</span></td><td><span  >almayacak</span></td><td><span  >almayaca\u011f\u0131z</span></td><td><span  >almayacaks\u0131n\u0131z</span></td><td><span  >almayacaklar</span></td></tr><tr><th rowspan=\"3\" >inferential</th><th colspan=\"2\" >perfective</th><td><span  >almam\u0131\u015f\u0131m</span></td><td><span  >almam\u0131\u015fs\u0131n</span></td><td><span  >almam\u0131\u015f</span></td><td><span  >almam\u0131\u015f\u0131z</span></td><td><span  >almam\u0131\u015fs\u0131n\u0131z</span></td><td><span  >almam\u0131\u015flar</span></td></tr><tr><th colspan=\"2\" >aorist</th><td><span  >almazm\u0131\u015f\u0131m</span></td><td><span  >almazm\u0131\u015fs\u0131n</span></td><td><span  >almazm\u0131\u015f</span></td><td><span  >almazm\u0131\u015f\u0131z</span></td><td><span  >almazm\u0131\u015fs\u0131n\u0131z</span></td><td><span  >almazlarm\u0131\u015f</span></td></tr><tr><th colspan=\"2\" >imperfective</th><td><span  >alm\u0131yormu\u015fum</span></td><td><span  >alm\u0131yormu\u015fsun</span></td><td><span  >alm\u0131yormu\u015f</span></td><td><span  >alm\u0131yormu\u015fuz</span></td><td><span  >alm\u0131yormu\u015fsunuz</span></td><td><span  >alm\u0131yorlarm\u0131\u015f</span></td></tr><tr><th rowspan=\"2\" >conditional</th><th colspan=\"2\" >simple</th><td><span  >almasam</span></td><td><span  >almasan</span></td><td><span  >almasa</span></td><td><span  >almasak</span></td><td><span  >almasan\u0131z</span></td><td><span  >almasalar</span></td></tr><tr><th colspan=\"2\" >perfective</th><td><span  >almasayd\u0131m</span></td><td><span  >almasayd\u0131n</span></td><td><span  >almasayd\u0131</span></td><td><span  >almasayd\u0131k</span></td><td><span  >almasayd\u0131n\u0131z</span></td><td><span  >almasayd\u0131lar</span></td></tr><tr><th colspan=\"3\" >optative</th><td><span  >almayay\u0131m</span></td><td><span  >almayas\u0131n</span></td><td><span  >almaya</span></td><td><span  >almayal\u0131m</span></td><td><span  >almayas\u0131n\u0131z</span></td><td><span  >almayalar</span></td></tr><tr><th colspan=\"3\" >progressive</th><td><span  >almamaktay\u0131m</span></td><td><span  >almamaktas\u0131n</span></td><td><span  >almamakta</span></td><td><span  >almamaktay\u0131z</span></td><td><span  >almamaktas\u0131n\u0131z</span></td><td><span  >almamaktalar</span></td></tr><tr><th colspan=\"3\" >necessitative</th><td><span  >almamal\u0131y\u0131m</span></td><td><span  >almamal\u0131s\u0131n</span></td><td><span  >almamal\u0131</span></td><td><span  >almamal\u0131y\u0131z</span></td><td><span  >almamal\u0131s\u0131n\u0131z</span></td><td><span  >almamal\u0131lar</span></td></tr><tr><th colspan=\"3\" >imperative</th><td></td><td><span  >alma</span></td><td><span  >almas\u0131n</span></td><td></td><td><span  >almay\u0131n</span></td><td><span  >almas\u0131nlar</span></td></tr><tr><th colspan=\"9\"></th></tr><tr><th colspan=\"9\" >Negative interrogative</th></tr><tr><th colspan=\"9\"></th></tr><tr><th colspan=\"3\" rowspan=\"3\"></th><th colspan=\"3\" >singular</th><th colspan=\"3\" >plural</th></tr><tr><th >1 person</th><th >2 person</th><th >3 person</th><th >1 person</th><th >2 person</th><th >3 person</th></tr><tr><th >ben</th><th >sen</th><th >o</th><th >biz</th><th >siz</th><th >onlar</th></tr><tr><th rowspan=\"5\" >indicative</th><th rowspan=\"2\" >present</th><th >aorist</th><td>almaz m\u0131y\u0131m?</td><td>almaz m\u0131s\u0131n?</td><td>almaz m\u0131?</td><td>almaz m\u0131y\u0131z?</td><td>almaz m\u0131s\u0131n\u0131z?</td><td>almazlar m\u0131?</td></tr><tr><th >imperfective</th><td>alm\u0131yor muyum?</td><td>alm\u0131yor musun?</td><td>alm\u0131yor mu?</td><td>alm\u0131yor muyuz?</td><td>alm\u0131yor musunuz?</td><td>alm\u0131yorlar m\u0131?</td></tr><tr><th rowspan=\"2\" >past</th><th >perfective</th><td>almad\u0131m m\u0131?</td><td>almad\u0131n m\u0131?</td><td>almad\u0131 m\u0131?</td><td>almad\u0131k m\u0131?</td><td>almad\u0131n\u0131z m\u0131?</td><td>almad\u0131lar m\u0131?</td></tr><tr><th >imperfective</th><td>alm\u0131yor muydum?</td><td>alm\u0131yor muydun?</td><td>alm\u0131yor muydu?</td><td>alm\u0131yor muyduk?</td><td>alm\u0131yor muydunuz?</td><td>alm\u0131yorlar m\u0131yd\u0131?</td></tr><tr><th colspan=\"2\" >future</th><td>almayacak m\u0131y\u0131m?</td><td>almayacak m\u0131s\u0131n?</td><td>almayacak m\u0131?</td><td>almayacak m\u0131y\u0131z?</td><td>almayacak m\u0131s\u0131n\u0131z?</td><td>almayacaklar m\u0131?</td></tr><tr><th rowspan=\"3\" >inferential</th><th colspan=\"2\" >perfective</th><td>almam\u0131\u015f m\u0131y\u0131m?</td><td>almam\u0131\u015f m\u0131s\u0131n?</td><td>almam\u0131\u015f m\u0131?</td><td>almam\u0131\u015f m\u0131y\u0131z?</td><td>almam\u0131\u015f m\u0131s\u0131n\u0131z?</td><td>almam\u0131\u015flar m\u0131?</td></tr><tr><th colspan=\"2\" >aorist</th><td>almaz m\u0131ym\u0131\u015f\u0131m?</td><td>almaz m\u0131ym\u0131\u015fs\u0131n?</td><td>almaz m\u0131ym\u0131\u015f?</td><td>almaz m\u0131ym\u0131\u015f\u0131z?</td><td>almaz m\u0131ym\u0131\u015fs\u0131n\u0131z?</td><td>almazlar m\u0131ym\u0131\u015f?</td></tr><tr><th colspan=\"2\" >imperfective</th><td>alm\u0131yor muymu\u015fum?</td><td>alm\u0131yor muymu\u015fsun?</td><td>alm\u0131yor muymu\u015f?</td><td>alm\u0131yor muymu\u015fuz?</td><td>alm\u0131yor muymu\u015fsunuz?</td><td>alm\u0131yorlar m\u0131ym\u0131\u015f?</td></tr><tr><th rowspan=\"2\" >conditional</th><th colspan=\"2\" >simple</th><td>almasam m\u0131?</td><td>almasan m\u0131?</td><td>almasa m\u0131?</td><td>almasak m\u0131?</td><td>almasan\u0131z m\u0131?</td><td>almasalar m\u0131?</td></tr><tr><th colspan=\"2\" >perfective</th><td>almasa m\u0131yd\u0131m?</td><td>almasa m\u0131yd\u0131n?</td><td>almasa m\u0131yd\u0131?</td><td>almasa m\u0131yd\u0131k?</td><td>almasa m\u0131yd\u0131n\u0131z?</td><td>almasalar m\u0131yd\u0131?</td></tr><tr><th colspan=\"3\" >progressive</th><td>almamakta m\u0131y\u0131m?</td><td>almamakta m\u0131s\u0131n?</td><td>almamakta m\u0131?</td><td>almamakta m\u0131y\u0131z?</td><td>almamakta m\u0131s\u0131n\u0131z?</td><td>almamaktalar m\u0131?</td></tr><tr><th colspan=\"3\" >necessitative</th><td>almamal\u0131 m\u0131y\u0131m?</td><td>almamal\u0131 m\u0131s\u0131n?</td><td>almamal\u0131 m\u0131?</td><td>almamal\u0131 m\u0131y\u0131z?</td><td>almamal\u0131 m\u0131s\u0131n\u0131z?</td><td>almamal\u0131lar m\u0131?</td></tr></tbody></table>'></iframe>", "git": "<iframe srcdoc='A silly, incompetent, stupid, annoying or childish person<table  data-gloss=\"A silly, incompetent, stupid, annoying or childish person\" role=\"presentation\" style=\"width:100%;\"><tbody><tr><td  style=\"background-color:#ffffe0; vertical-align:top; width:48%; text-align:left;\"><ul><li>Czech: <span  lang=\"cs\">blbec</span><span >\u00a0(cs)</span>\u00a0<span >m</abbr></span>, <span  lang=\"cs\">h\u0148up</span><span >\u00a0(cs)</span>\u00a0<span >m</abbr></span></li><li>Danish: <span  lang=\"da\">idiot</span>\u00a0<span >c</abbr></span>, <span  lang=\"da\">spade</span><span >\u00a0(da)</span>\u00a0<span >c</abbr></span></li><li>Dutch: <span  lang=\"nl\">geit</span><span >\u00a0(nl)</span>\u00a0<span >f</abbr></span></li><li>French: <span  lang=\"fr\">con</span><span >\u00a0(fr)</span>\u00a0<span >m</abbr></span>, <span  lang=\"fr\">tar\u00e9</span><span >\u00a0(fr)</span></li><li>German: <span  lang=\"de\">Idiot</span><span >\u00a0(de)</span>\u00a0<span >m</abbr></span>, <span  lang=\"de\">Bl\u00f6dmann</span><span >\u00a0(de)</span>\u00a0<span >m</abbr></span>, <span  lang=\"de\">Dummkopf</span><span >\u00a0(de)</span>\u00a0<span >m</abbr></span></li><li>Russian: <span  lang=\"ru\">\u043c\u0435\u0440\u0437\u0430\u0301\u0432\u0435\u0446</span><span >\u00a0(ru)</span>\u00a0<span >m</abbr></span> <span >(</span><span  lang=\"ru-Latn\">merz\u00e1vec</span><span >)</span>, <span  lang=\"ru\">\u0434\u0443\u0440\u0430\u0301\u043a</span><span >\u00a0(ru)</span>\u00a0<span >m</abbr></span> <span >(</span><span  lang=\"ru-Latn\">dur\u00e1k</span><span >)</span></li></ul></td><td style=\"width:1%;\"></td><td  style=\"background-color:#ffffe0; vertical-align:top; text-align:left; width:48%;\"><ul><li>Spanish: <span  lang=\"es\">pendejo</span><span >\u00a0(es)</span>\u00a0<span >m</abbr></span>, <span  lang=\"es\">bastardo</span><span >\u00a0(es)</span>\u00a0<span >m</abbr></span>, <span  lang=\"es\">cretino</span><span >\u00a0(es)</span>\u00a0<span >m</abbr></span></li><li>Turkish: <span  >aptal</span><span >\u00a0(tr)</span>, <span  >salak</span><span >\u00a0(tr)</span></li></ul></td></tr></tbody></table>'></iframe>", "b\u00fcy\u00fcmek": "<iframe srcdoc='Conjugation of b\u00fcy\u00fcmek <p><i><b>Note:</b> Actual conjugations can be more complex than tables below. Compound forms with the auxiliary <i  >olmak</i> not shown. See also Appendix:Turkish suffixes#Verbs.</i></p><table  style=\"background:#F9F9F9; text-align:center; width:100%\"><tbody><tr><th colspan=\"9\" >Positive declarative</th></tr><tr><th colspan=\"9\"></th></tr><tr><th colspan=\"3\" >infinitive</th><td colspan=\"6\"><span  ><strong >b\u00fcy\u00fcmek</strong></span></td></tr><tr><th rowspan=\"3\" >impersonal participle</th><th colspan=\"2\" >imperfective</th><td colspan=\"6\"><span  >b\u00fcy\u00fcyen</span></td></tr><tr><th colspan=\"2\" >perfective</th><td colspan=\"6\"><span  >b\u00fcy\u00fcm\u00fc\u015f</span></td></tr><tr><th colspan=\"2\" >prospective</th><td colspan=\"6\"><span  >b\u00fcy\u00fcyecek</span></td></tr><tr><th rowspan=\"2\" >personal participle</th><th colspan=\"2\" >non-prospective</th><td><span  >b\u00fcy\u00fcd\u00fc\u011f\u00fcm</span></td><td><span  >b\u00fcy\u00fcd\u00fc\u011f\u00fcn</span></td><td><span  >b\u00fcy\u00fcd\u00fc\u011f\u00fc</span></td><td><span  >b\u00fcy\u00fcd\u00fc\u011f\u00fcm\u00fcz</span></td><td><span  >b\u00fcy\u00fcd\u00fc\u011f\u00fcn\u00fcz</span></td><td><span  >b\u00fcy\u00fcd\u00fckleri</span></td></tr><tr><th colspan=\"2\" >prospective</th><td><span  >b\u00fcy\u00fcyece\u011fim</span></td><td><span  >b\u00fcy\u00fcyece\u011fin</span></td><td><span  >b\u00fcy\u00fcyece\u011fi</span></td><td><span  >b\u00fcy\u00fcyece\u011fimiz</span></td><td><span  >b\u00fcy\u00fcyece\u011finiz</span></td><td><span  >b\u00fcy\u00fcyecekleri</span></td></tr><tr><th colspan=\"3\" >verbal noun</th><td colspan=\"6\"><span  >b\u00fcy\u00fcme</span></td></tr><tr><th colspan=\"3\" >way of doing</th><td colspan=\"6\"><span  >b\u00fcy\u00fcy\u00fc\u015f</span></td></tr><tr><th colspan=\"3\" rowspan=\"3\"></th><th colspan=\"3\" >singular</th><th colspan=\"3\" >plural</th></tr><tr><th >1 person</th><th >2 person</th><th >3 person</th><th >1 person</th><th >2 person</th><th >3 person</th></tr><tr><th >ben</th><th >sen</th><th >o</th><th >biz</th><th >siz</th><th >onlar</th></tr><tr><th rowspan=\"5\" >indicative</th><th rowspan=\"2\" >present</th><th >aorist</th><td><span  >b\u00fcy\u00fcr\u00fcm</span></td><td><span  >b\u00fcy\u00fcrs\u00fcn</span></td><td><span  >b\u00fcy\u00fcr</span></td><td><span  >b\u00fcy\u00fcr\u00fcz</span></td><td><span  >b\u00fcy\u00fcrs\u00fcn\u00fcz</span></td><td><span  >b\u00fcy\u00fcrler</span></td></tr><tr><th >imperfective</th><td><span  >b\u00fcy\u00fcyorum</span></td><td><span  >b\u00fcy\u00fcyorsun</span></td><td><span  >b\u00fcy\u00fcyor</span></td><td><span  >b\u00fcy\u00fcyoruz</span></td><td><span  >b\u00fcy\u00fcyorsunuz</span></td><td><span  >b\u00fcy\u00fcyorlar</span></td></tr><tr><th rowspan=\"2\" >past</th><th >perfective</th><td><span  >b\u00fcy\u00fcd\u00fcm</span></td><td><span  >b\u00fcy\u00fcd\u00fcn</span></td><td><span  >b\u00fcy\u00fcd\u00fc</span></td><td><span  >b\u00fcy\u00fcd\u00fck</span></td><td><span  >b\u00fcy\u00fcd\u00fcn\u00fcz</span></td><td><span  >b\u00fcy\u00fcd\u00fcler</span></td></tr><tr><th >imperfective</th><td><span  >b\u00fcy\u00fcyordum</span></td><td><span  >b\u00fcy\u00fcyordun</span></td><td><span  >b\u00fcy\u00fcyordu</span></td><td><span  >b\u00fcy\u00fcyorduk</span></td><td><span  >b\u00fcy\u00fcyordunuz</span></td><td><span  >b\u00fcy\u00fcyorlard\u0131</span></td></tr><tr><th colspan=\"2\" >future</th><td><span  >b\u00fcy\u00fcyece\u011fim</span></td><td><span  >b\u00fcy\u00fcyeceksin</span></td><td><span  >b\u00fcy\u00fcyecek</span></td><td><span  >b\u00fcy\u00fcyece\u011fiz</span></td><td><span  >b\u00fcy\u00fcyeceksiniz</span></td><td><span  >b\u00fcy\u00fcyecekler</span></td></tr><tr><th rowspan=\"3\" >inferential</th><th colspan=\"2\" >perfective</th><td><span  >b\u00fcy\u00fcmi\u015fim</span></td><td><span  >b\u00fcy\u00fcmi\u015fsin</span></td><td><span  >b\u00fcy\u00fcmi\u015f</span></td><td><span  >b\u00fcy\u00fcmi\u015fiz</span></td><td><span  >b\u00fcy\u00fcmi\u015fsiniz</span></td><td><span  >b\u00fcy\u00fcmi\u015fler</span></td></tr><tr><th colspan=\"2\" >aorist</th><td><span  >b\u00fcy\u00fcrmi\u015fim</span></td><td><span  >b\u00fcy\u00fcrmi\u015fsin</span></td><td><span  >b\u00fcy\u00fcrmi\u015f</span></td><td><span  >b\u00fcy\u00fcrmi\u015fiz</span></td><td><span  >b\u00fcy\u00fcrmi\u015fsiniz</span></td><td><span  >b\u00fcy\u00fcrmi\u015fler</span></td></tr><tr><th colspan=\"2\" >imperfective</th><td><span  >b\u00fcy\u00fcyormu\u015fum</span></td><td><span  >b\u00fcy\u00fcyormu\u015fsun</span></td><td><span  >b\u00fcy\u00fcyormu\u015f</span></td><td><span  >b\u00fcy\u00fcyormu\u015fuz</span></td><td><span  >b\u00fcy\u00fcyormu\u015fsunuz</span></td><td><span  >b\u00fcy\u00fcyormu\u015flar</span></td></tr><tr><th rowspan=\"2\" >conditional</th><th colspan=\"2\" >simple</th><td><span  >b\u00fcy\u00fcsem</span></td><td><span  >b\u00fcy\u00fcsen</span></td><td><span  >b\u00fcy\u00fcse</span></td><td><span  >b\u00fcy\u00fcsek</span></td><td><span  >b\u00fcy\u00fcseniz</span></td><td><span  >b\u00fcy\u00fcseler</span></td></tr><tr><th colspan=\"2\" >perfective</th><td><span  >b\u00fcy\u00fcseydim</span></td><td><span  >b\u00fcy\u00fcseydin</span></td><td><span  >b\u00fcy\u00fcseydi</span></td><td><span  >b\u00fcy\u00fcseydik</span></td><td><span  >b\u00fcy\u00fcseydiniz</span></td><td><span  >b\u00fcy\u00fcseydiler</span></td></tr><tr><th colspan=\"3\" >optative</th><td><span  >b\u00fcy\u00fcyeyim</span></td><td><span  >b\u00fcy\u00fcyesin</span></td><td><span  >b\u00fcy\u00fcye</span></td><td><span  >b\u00fcy\u00fcyelim</span></td><td><span  >b\u00fcy\u00fcyesiniz</span></td><td><span  >b\u00fcy\u00fcyeler</span></td></tr><tr><th colspan=\"3\" >progressive</th><td><span  >b\u00fcy\u00fcmekteyim</span></td><td><span  >b\u00fcy\u00fcmektesin</span></td><td><span  >b\u00fcy\u00fcmekte</span></td><td><span  >b\u00fcy\u00fcmekteyiz</span></td><td><span  >b\u00fcy\u00fcmektesiniz</span></td><td><span  >b\u00fcy\u00fcmekteler</span></td></tr><tr><th colspan=\"3\" >necessitative</th><td><span  >b\u00fcy\u00fcmeliyim</span></td><td><span  >b\u00fcy\u00fcmelisin</span></td><td><span  >b\u00fcy\u00fcmeli</span></td><td><span  >b\u00fcy\u00fcmeliyiz</span></td><td><span  >b\u00fcy\u00fcmelisiniz</span></td><td><span  >b\u00fcy\u00fcmeliler</span></td></tr><tr><th colspan=\"3\" >imperative</th><td></td><td><span  >b\u00fcy\u00fc</span></td><td><span  >b\u00fcy\u00fcs\u00fcn</span></td><td></td><td><span  >b\u00fcy\u00fcy\u00fcn</span></td><td><span  >b\u00fcy\u00fcs\u00fcnler</span></td></tr><tr><th colspan=\"9\"></th></tr><tr><th colspan=\"9\" >Positive interrogative</th></tr><tr><th colspan=\"9\"></th></tr><tr><th colspan=\"3\" rowspan=\"3\"></th><th colspan=\"3\" >singular</th><th colspan=\"3\" >plural</th></tr><tr><th >1 person</th><th >2 person</th><th >3 person</th><th >1 person</th><th >2 person</th><th >3 person</th></tr><tr><th >ben</th><th >sen</th><th >o</th><th >biz</th><th >siz</th><th >onlar</th></tr><tr><th rowspan=\"5\" >indicative</th><th rowspan=\"2\" >present</th><th >aorist</th><td>b\u00fcy\u00fcr m\u00fcy\u00fcm?</td><td>b\u00fcy\u00fcr m\u00fcs\u00fcn?</td><td>b\u00fcy\u00fcr m\u00fc?</td><td>b\u00fcy\u00fcr m\u00fcy\u00fcz?</td><td>b\u00fcy\u00fcr m\u00fcs\u00fcn\u00fcz?</td><td>b\u00fcy\u00fcrler mi?</td></tr><tr><th >imperfective</th><td>b\u00fcy\u00fcyor muyum?</td><td>b\u00fcy\u00fcyor musun?</td><td>b\u00fcy\u00fcyor mu?</td><td>b\u00fcy\u00fcyor muyuz?</td><td>b\u00fcy\u00fcyor musunuz?</td><td>b\u00fcy\u00fcyorlar m\u0131?</td></tr><tr><th rowspan=\"2\" >past</th><th >perfective</th><td>b\u00fcy\u00fcd\u00fcm m\u00fc?</td><td>b\u00fcy\u00fcd\u00fcn m\u00fc?</td><td>b\u00fcy\u00fcd\u00fc m\u00fc?</td><td>b\u00fcy\u00fcd\u00fck m\u00fc?</td><td>b\u00fcy\u00fcd\u00fcn\u00fcz m\u00fc?</td><td>b\u00fcy\u00fcd\u00fcler m\u00fc?</td></tr><tr><th >imperfective</th><td>b\u00fcy\u00fcyor muydum?</td><td>b\u00fcy\u00fcyor muydun?</td><td>b\u00fcy\u00fcyor muydu?</td><td>b\u00fcy\u00fcyor muyduk?</td><td>b\u00fcy\u00fcyor muydunuz?</td><td>b\u00fcy\u00fcyorlar m\u0131yd\u0131?</td></tr><tr><th colspan=\"2\" >future</th><td>b\u00fcy\u00fcyecek miyim?</td><td>b\u00fcy\u00fcyecek misin?</td><td>b\u00fcy\u00fcyecek mi?</td><td>b\u00fcy\u00fcyecek miyiz?</td><td>b\u00fcy\u00fcyecek misiniz?</td><td>b\u00fcy\u00fcyecekler mi?</td></tr><tr><th rowspan=\"3\" >inferential</th><th colspan=\"2\" >perfective</th><td>b\u00fcy\u00fcmi\u015f miyim?</td><td>b\u00fcy\u00fcmi\u015f misin?</td><td>b\u00fcy\u00fcmi\u015f mi?</td><td>b\u00fcy\u00fcmi\u015f miyiz?</td><td>b\u00fcy\u00fcmi\u015f misiniz?</td><td>b\u00fcy\u00fcmi\u015fler mi?</td></tr><tr><th colspan=\"2\" >aorist</th><td>b\u00fcy\u00fcr m\u00fcymi\u015f\u00fcm?</td><td>b\u00fcy\u00fcr m\u00fcymi\u015fs\u00fcn?</td><td>b\u00fcy\u00fcr m\u00fcymi\u015f?</td><td>b\u00fcy\u00fcr m\u00fcymi\u015f\u00fcz?</td><td>b\u00fcy\u00fcr m\u00fcymi\u015fs\u00fcn\u00fcz?</td><td>b\u00fcy\u00fcrler miymi\u015f?</td></tr><tr><th colspan=\"2\" >imperfective</th><td>b\u00fcy\u00fcyor muymu\u015fum?</td><td>b\u00fcy\u00fcyor muymu\u015fsun?</td><td>b\u00fcy\u00fcyor muymu\u015f?</td><td>b\u00fcy\u00fcyor muymu\u015fuz?</td><td>b\u00fcy\u00fcyor muymu\u015fsunuz?</td><td>b\u00fcy\u00fcyorlar m\u0131ym\u0131\u015f?</td></tr><tr><th rowspan=\"2\" >conditional</th><th colspan=\"2\" >simple</th><td>b\u00fcy\u00fcsem mi?</td><td>b\u00fcy\u00fcsen mi?</td><td>b\u00fcy\u00fcse mi?</td><td>b\u00fcy\u00fcsek mi?</td><td>b\u00fcy\u00fcseniz mi?</td><td>b\u00fcy\u00fcseler mi?</td></tr><tr><th colspan=\"2\" >perfective</th><td>b\u00fcy\u00fcse miydim?</td><td>b\u00fcy\u00fcse miydin?</td><td>b\u00fcy\u00fcse miydi?</td><td>b\u00fcy\u00fcse miydik?</td><td>b\u00fcy\u00fcse miydiniz?</td><td>b\u00fcy\u00fcseler miydi?</td></tr><tr><th colspan=\"3\" >progressive</th><td>b\u00fcy\u00fcmekte miyim?</td><td>b\u00fcy\u00fcmekte misin?</td><td>b\u00fcy\u00fcmekte mi?</td><td>b\u00fcy\u00fcmekte miyiz?</td><td>b\u00fcy\u00fcmekte misiniz?</td><td>b\u00fcy\u00fcmekteler mi?</td></tr><tr><th colspan=\"3\" >necessitative</th><td>b\u00fcy\u00fcmeli miyim?</td><td>b\u00fcy\u00fcmeli misin?</td><td>b\u00fcy\u00fcmeli mi?</td><td>b\u00fcy\u00fcmeli miyiz?</td><td>b\u00fcy\u00fcmeli misiniz?</td><td>b\u00fcy\u00fcmeliler mi?</td></tr><tr><th colspan=\"9\"></th></tr><tr><th colspan=\"9\" >Negative declarative</th></tr><tr><th colspan=\"9\"></th></tr><tr><th colspan=\"3\" >infinitive</th><td colspan=\"6\"><span  >b\u00fcy\u00fcmemek</span></td></tr><tr><th rowspan=\"3\" >impersonal participle</th><th colspan=\"2\" >imperfective</th><td colspan=\"6\"><span  >b\u00fcy\u00fcmeyen</span></td></tr><tr><th colspan=\"2\" >perfective</th><td colspan=\"6\"><span  >b\u00fcy\u00fcmem\u00fc\u015f</span></td></tr><tr><th colspan=\"2\" >prospective</th><td colspan=\"6\"><span  >b\u00fcy\u00fcmeyecek</span></td></tr><tr><th rowspan=\"2\" >personal participle</th><th colspan=\"2\" >non-prospective</th><td><span  >b\u00fcy\u00fcmed\u00fc\u011f\u00fcm</span></td><td><span  >b\u00fcy\u00fcmed\u00fc\u011f\u00fcn</span></td><td><span  >b\u00fcy\u00fcmed\u00fc\u011f\u00fc</span></td><td><span  >b\u00fcy\u00fcmed\u00fc\u011f\u00fcm\u00fcz</span></td><td><span  >b\u00fcy\u00fcmed\u00fc\u011f\u00fcn\u00fcz</span></td><td><span  >b\u00fcy\u00fcmed\u00fckleri</span></td></tr><tr><th colspan=\"2\" >prospective</th><td><span  >b\u00fcy\u00fcmeyece\u011fim</span></td><td><span  >b\u00fcy\u00fcmeyece\u011fin</span></td><td><span  >b\u00fcy\u00fcmeyece\u011fi</span></td><td><span  >b\u00fcy\u00fcmeyece\u011fimiz</span></td><td><span  >b\u00fcy\u00fcmeyece\u011finiz</span></td><td><span  >b\u00fcy\u00fcmeyecekleri</span></td></tr><tr><th colspan=\"3\" >verbal noun</th><td colspan=\"6\"><span  >b\u00fcy\u00fcmeme</span></td></tr><tr><th colspan=\"3\" >way of doing</th><td colspan=\"6\"><span  >b\u00fcy\u00fcmey\u00fc\u015f</span></td></tr><tr><th colspan=\"3\" rowspan=\"3\"></th><th colspan=\"3\" >singular</th><th colspan=\"3\" >plural</th></tr><tr><th >1 person</th><th >2 person</th><th >3 person</th><th >1 person</th><th >2 person</th><th >3 person</th></tr><tr><th >ben</th><th >sen</th><th >o</th><th >biz</th><th >siz</th><th >onlar</th></tr><tr><th rowspan=\"5\" >indicative</th><th rowspan=\"2\" >present</th><th >aorist</th><td><span  >b\u00fcy\u00fcmem</span></td><td><span  >b\u00fcy\u00fcmezsin</span></td><td><span  >b\u00fcy\u00fcmez</span></td><td><span  >b\u00fcy\u00fcmeyiz</span></td><td><span  >b\u00fcy\u00fcmezsiniz</span></td><td><span  >b\u00fcy\u00fcmezler</span></td></tr><tr><th >imperfective</th><td><span  >b\u00fcy\u00fcm\u00fcyorum</span></td><td><span  >b\u00fcy\u00fcm\u00fcyorsun</span></td><td><span  >b\u00fcy\u00fcm\u00fcyor</span></td><td><span  >b\u00fcy\u00fcm\u00fcyoruz</span></td><td><span  >b\u00fcy\u00fcm\u00fcyorsunuz</span></td><td><span  >b\u00fcy\u00fcm\u00fcyorlar</span></td></tr><tr><th rowspan=\"2\" >past</th><th >perfective</th><td><span  >b\u00fcy\u00fcmedim</span></td><td><span  >b\u00fcy\u00fcmedin</span></td><td><span  >b\u00fcy\u00fcmedi</span></td><td><span  >b\u00fcy\u00fcmedik</span></td><td><span  >b\u00fcy\u00fcmediniz</span></td><td><span  >b\u00fcy\u00fcmediler</span></td></tr><tr><th >imperfective</th><td><span  >b\u00fcy\u00fcm\u00fcyordum</span></td><td><span  >b\u00fcy\u00fcm\u00fcyordun</span></td><td><span  >b\u00fcy\u00fcm\u00fcyordu</span></td><td><span  >b\u00fcy\u00fcm\u00fcyorduk</span></td><td><span  >b\u00fcy\u00fcm\u00fcyordunuz</span></td><td><span  >b\u00fcy\u00fcm\u00fcyordular</span></td></tr><tr><th colspan=\"2\" >future</th><td><span  >b\u00fcy\u00fcmeyece\u011fim</span></td><td><span  >b\u00fcy\u00fcmeyeceksin</span></td><td><span  >b\u00fcy\u00fcmeyecek</span></td><td><span  >b\u00fcy\u00fcmeyece\u011fiz</span></td><td><span  >b\u00fcy\u00fcmeyeceksiniz</span></td><td><span  >b\u00fcy\u00fcmeyecekler</span></td></tr><tr><th rowspan=\"3\" >inferential</th><th colspan=\"2\" >perfective</th><td><span  >b\u00fcy\u00fcmemi\u015fim</span></td><td><span  >b\u00fcy\u00fcmemi\u015fsin</span></td><td><span  >b\u00fcy\u00fcmemi\u015f</span></td><td><span  >b\u00fcy\u00fcmemi\u015fiz</span></td><td><span  >b\u00fcy\u00fcmemi\u015fsiniz</span></td><td><span  >b\u00fcy\u00fcmemi\u015fler</span></td></tr><tr><th colspan=\"2\" >aorist</th><td><span  >b\u00fcy\u00fcmezmi\u015fim</span></td><td><span  >b\u00fcy\u00fcmezmi\u015fsin</span></td><td><span  >b\u00fcy\u00fcmezmi\u015f</span></td><td><span  >b\u00fcy\u00fcmezmi\u015fiz</span></td><td><span  >b\u00fcy\u00fcmezmi\u015fsiniz</span></td><td><span  >b\u00fcy\u00fcmezmi\u015fler</span></td></tr><tr><th colspan=\"2\" >imperfective</th><td><span  >b\u00fcy\u00fcm\u00fcyormu\u015fum</span></td><td><span  >b\u00fcy\u00fcm\u00fcyormu\u015fsun</span></td><td><span  >b\u00fcy\u00fcm\u00fcyormu\u015f</span></td><td><span  >b\u00fcy\u00fcm\u00fcyormu\u015fuz</span></td><td><span  >b\u00fcy\u00fcm\u00fcyormu\u015fsunuz</span></td><td><span  >b\u00fcy\u00fcm\u00fcyormu\u015flar</span></td></tr><tr><th rowspan=\"2\" >conditional</th><th colspan=\"2\" >simple</th><td><span  >b\u00fcy\u00fcmesem</span></td><td><span  >b\u00fcy\u00fcmesen</span></td><td><span  >b\u00fcy\u00fcmese</span></td><td><span  >b\u00fcy\u00fcmesek</span></td><td><span  >b\u00fcy\u00fcmeseniz</span></td><td><span  >b\u00fcy\u00fcmeseler</span></td></tr><tr><th colspan=\"2\" >perfective</th><td><span  >b\u00fcy\u00fcmeseydim</span></td><td><span  >b\u00fcy\u00fcmeseydin</span></td><td><span  >b\u00fcy\u00fcmeseydi</span></td><td><span  >b\u00fcy\u00fcmeseydik</span></td><td><span  >b\u00fcy\u00fcmeseydiniz</span></td><td><span  >b\u00fcy\u00fcmeseydiler</span></td></tr><tr><th colspan=\"3\" >optative</th><td><span  >b\u00fcy\u00fcmeyeyim</span></td><td><span  >b\u00fcy\u00fcmeyesin</span></td><td><span  >b\u00fcy\u00fcmeye</span></td><td><span  >b\u00fcy\u00fcmeyelim</span></td><td><span  >b\u00fcy\u00fcmeyesiniz</span></td><td><span  >b\u00fcy\u00fcmeyeler</span></td></tr><tr><th colspan=\"3\" >progressive</th><td><span  >b\u00fcy\u00fcmemekteyim</span></td><td><span  >b\u00fcy\u00fcmemektesin</span></td><td><span  >b\u00fcy\u00fcmemekte</span></td><td><span  >b\u00fcy\u00fcmemekteyiz</span></td><td><span  >b\u00fcy\u00fcmemektesiniz</span></td><td><span  >b\u00fcy\u00fcmemekteler</span></td></tr><tr><th colspan=\"3\" >necessitative</th><td><span  >b\u00fcy\u00fcmemeliyim</span></td><td><span  >b\u00fcy\u00fcmemelisin</span></td><td><span  >b\u00fcy\u00fcmemeli</span></td><td><span  >b\u00fcy\u00fcmemeliyiz</span></td><td><span  >b\u00fcy\u00fcmemelisiniz</span></td><td><span  >b\u00fcy\u00fcmemeliler</span></td></tr><tr><th colspan=\"3\" >imperative</th><td></td><td><span  >b\u00fcy\u00fcme</span></td><td><span  >b\u00fcy\u00fcmesin</span></td><td></td><td><span  >b\u00fcy\u00fcmeyin</span></td><td><span  >b\u00fcy\u00fcmesinler</span></td></tr><tr><th colspan=\"9\"></th></tr><tr><th colspan=\"9\" >Negative interrogative</th></tr><tr><th colspan=\"9\"></th></tr><tr><th colspan=\"3\" rowspan=\"3\"></th><th colspan=\"3\" >singular</th><th colspan=\"3\" >plural</th></tr><tr><th >1 person</th><th >2 person</th><th >3 person</th><th >1 person</th><th >2 person</th><th >3 person</th></tr><tr><th >ben</th><th >sen</th><th >o</th><th >biz</th><th >siz</th><th >onlar</th></tr><tr><th rowspan=\"5\" >indicative</th><th rowspan=\"2\" >present</th><th >aorist</th><td>b\u00fcy\u00fcmez miyim?</td><td>b\u00fcy\u00fcmez misin?</td><td>b\u00fcy\u00fcmez mi?</td><td>b\u00fcy\u00fcmez miyiz?</td><td>b\u00fcy\u00fcmez misiniz?</td><td>b\u00fcy\u00fcmezler mi?</td></tr><tr><th >imperfective</th><td>b\u00fcy\u00fcm\u00fcyor muyum?</td><td>b\u00fcy\u00fcm\u00fcyor musun?</td><td>b\u00fcy\u00fcm\u00fcyor mu?</td><td>b\u00fcy\u00fcm\u00fcyor muyuz?</td><td>b\u00fcy\u00fcm\u00fcyor musunuz?</td><td>b\u00fcy\u00fcm\u00fcyorlar m\u0131?</td></tr><tr><th rowspan=\"2\" >past</th><th >perfective</th><td>b\u00fcy\u00fcmedim mi?</td><td>b\u00fcy\u00fcmedin mi?</td><td>b\u00fcy\u00fcmedi mi?</td><td>b\u00fcy\u00fcmedik mi?</td><td>b\u00fcy\u00fcmediniz mi?</td><td>b\u00fcy\u00fcmediler mi?</td></tr><tr><th >imperfective</th><td>b\u00fcy\u00fcm\u00fcyor muydum?</td><td>b\u00fcy\u00fcm\u00fcyor muydun?</td><td>b\u00fcy\u00fcm\u00fcyor muydu?</td><td>b\u00fcy\u00fcm\u00fcyor muyduk?</td><td>b\u00fcy\u00fcm\u00fcyor muydunuz?</td><td>b\u00fcy\u00fcm\u00fcyorlar m\u0131yd\u0131?</td></tr><tr><th colspan=\"2\" >future</th><td>b\u00fcy\u00fcmeyecek miyim?</td><td>b\u00fcy\u00fcmeyecek misin?</td><td>b\u00fcy\u00fcmeyecek mi?</td><td>b\u00fcy\u00fcmeyecek miyiz?</td><td>b\u00fcy\u00fcmeyecek misiniz?</td><td>b\u00fcy\u00fcmeyecekler mi?</td></tr><tr><th rowspan=\"3\" >inferential</th><th colspan=\"2\" >perfective</th><td>b\u00fcy\u00fcmemi\u015f miyim?</td><td>b\u00fcy\u00fcmemi\u015f misin?</td><td>b\u00fcy\u00fcmemi\u015f mi?</td><td>b\u00fcy\u00fcmemi\u015f miyiz?</td><td>b\u00fcy\u00fcmemi\u015f misiniz?</td><td>b\u00fcy\u00fcmemi\u015fler mi?</td></tr><tr><th colspan=\"2\" >aorist</th><td>b\u00fcy\u00fcmez miymi\u015fim?</td><td>b\u00fcy\u00fcmez miymi\u015fsin?</td><td>b\u00fcy\u00fcmez miymi\u015f?</td><td>b\u00fcy\u00fcmez miymi\u015fiz?</td><td>b\u00fcy\u00fcmez miymi\u015fsiniz?</td><td>b\u00fcy\u00fcmezler miymi\u015f?</td></tr><tr><th colspan=\"2\" >imperfective</th><td>b\u00fcy\u00fcm\u00fcyor muymu\u015fum?</td><td>b\u00fcy\u00fcm\u00fcyor muymu\u015fsun?</td><td>b\u00fcy\u00fcm\u00fcyor muymu\u015f?</td><td>b\u00fcy\u00fcm\u00fcyor muymu\u015fuz?</td><td>b\u00fcy\u00fcm\u00fcyor muymu\u015fsunuz?</td><td>b\u00fcy\u00fcm\u00fcyorlar m\u0131ym\u0131\u015f?</td></tr><tr><th rowspan=\"2\" >conditional</th><th colspan=\"2\" >simple</th><td>b\u00fcy\u00fcmesem mi?</td><td>b\u00fcy\u00fcmesen mi?</td><td>b\u00fcy\u00fcmese mi?</td><td>b\u00fcy\u00fcmesek mi?</td><td>b\u00fcy\u00fcmeseniz mi?</td><td>b\u00fcy\u00fcmeseler mi?</td></tr><tr><th colspan=\"2\" >perfective</th><td>b\u00fcy\u00fcmese miydim?</td><td>b\u00fcy\u00fcmese miydin?</td><td>b\u00fcy\u00fcmese miydi?</td><td>b\u00fcy\u00fcmese miydik?</td><td>b\u00fcy\u00fcmese miydiniz?</td><td>b\u00fcy\u00fcmeseler miydi?</td></tr><tr><th colspan=\"3\" >progressive</th><td>b\u00fcy\u00fcmemekte miyim?</td><td>b\u00fcy\u00fcmemekte misin?</td><td>b\u00fcy\u00fcmemekte mi?</td><td>b\u00fcy\u00fcmemekte miyiz?</td><td>b\u00fcy\u00fcmemekte misiniz?</td><td>b\u00fcy\u00fcmemekteler mi?</td></tr><tr><th colspan=\"3\" >necessitative</th><td>b\u00fcy\u00fcmemeli miyim?</td><td>b\u00fcy\u00fcmemeli misin?</td><td>b\u00fcy\u00fcmemeli mi?</td><td>b\u00fcy\u00fcmemeli miyiz?</td><td>b\u00fcy\u00fcmemeli misiniz?</td><td>b\u00fcy\u00fcmemeliler mi?</td></tr></tbody></table>'></iframe>", "asmak": "<iframe srcdoc='Conjugation of asmak (aorist in -<i  >V\u00b2r</i>)<p><i><b>Note:</b> Actual conjugations can be more complex than tables below. Compound forms with the auxiliary <i  >olmak</i> not shown. See also Appendix:Turkish suffixes#Verbs.</i></p><table  style=\"background:#F9F9F9; text-align:center; width:100%\"><tbody><tr><th colspan=\"9\" >Positive declarative</th></tr><tr><th colspan=\"9\"></th></tr><tr><th colspan=\"3\" >infinitive</th><td colspan=\"6\"><span  ><strong >asmak</strong></span></td></tr><tr><th rowspan=\"3\" >impersonal participle</th><th colspan=\"2\" >imperfective</th><td colspan=\"6\"><span  >asan</span></td></tr><tr><th colspan=\"2\" >perfective</th><td colspan=\"6\"><span  >asm\u0131\u015f</span></td></tr><tr><th colspan=\"2\" >prospective</th><td colspan=\"6\"><span  >asacak</span></td></tr><tr><th rowspan=\"2\" >personal participle</th><th colspan=\"2\" >non-prospective</th><td><span  >ast\u0131\u011f\u0131m</span></td><td><span  >ast\u0131\u011f\u0131n</span></td><td><span  >ast\u0131\u011f\u0131</span></td><td><span  >ast\u0131\u011f\u0131m\u0131z</span></td><td><span  >ast\u0131\u011f\u0131n\u0131z</span></td><td><span  >ast\u0131klar\u0131</span></td></tr><tr><th colspan=\"2\" >prospective</th><td><span  >asaca\u011f\u0131m</span></td><td><span  >asaca\u011f\u0131n</span></td><td><span  >asaca\u011f\u0131</span></td><td><span  >asaca\u011f\u0131m\u0131z</span></td><td><span  >asaca\u011f\u0131n\u0131z</span></td><td><span  >asacaklar\u0131</span></td></tr><tr><th colspan=\"3\" >verbal noun</th><td colspan=\"6\"><span  >asma</span></td></tr><tr><th colspan=\"3\" >way of doing</th><td colspan=\"6\"><span  >as\u0131\u015f</span></td></tr><tr><th colspan=\"3\" rowspan=\"3\"></th><th colspan=\"3\" >singular</th><th colspan=\"3\" >plural</th></tr><tr><th >1 person</th><th >2 person</th><th >3 person</th><th >1 person</th><th >2 person</th><th >3 person</th></tr><tr><th >ben</th><th >sen</th><th >o</th><th >biz</th><th >siz</th><th >onlar</th></tr><tr><th rowspan=\"5\" >indicative</th><th rowspan=\"2\" >present</th><th >aorist</th><td><span  >asar\u0131m</span></td><td><span  >asars\u0131n</span></td><td><span  >asar</span></td><td><span  >asar\u0131z</span></td><td><span  >asars\u0131n\u0131z</span></td><td><span  >asarlar</span></td></tr><tr><th >imperfective</th><td><span  >as\u0131yorum</span></td><td><span  >as\u0131yorsun</span></td><td><span  >as\u0131yor</span></td><td><span  >as\u0131yoruz</span></td><td><span  >as\u0131yorsunuz</span></td><td><span  >as\u0131yorlar</span></td></tr><tr><th rowspan=\"2\" >past</th><th >perfective</th><td><span  >ast\u0131m</span></td><td><span  >ast\u0131n</span></td><td><span  >ast\u0131</span></td><td><span  >ast\u0131k</span></td><td><span  >ast\u0131n\u0131z</span></td><td><span  >ast\u0131lar</span></td></tr><tr><th >imperfective</th><td><span  >as\u0131yordum</span></td><td><span  >as\u0131yordun</span></td><td><span  >as\u0131yordu</span></td><td><span  >as\u0131yorduk</span></td><td><span  >as\u0131yordunuz</span></td><td><span  >as\u0131yorlard\u0131 (or as\u0131yordular)</span></td></tr><tr><th colspan=\"2\" >future</th><td><span  >asaca\u011f\u0131m</span></td><td><span  >asacaks\u0131n</span></td><td><span  >asacak</span></td><td><span  >asaca\u011f\u0131z</span></td><td><span  >asacaks\u0131n\u0131z</span></td><td><span  >asacaklar</span></td></tr><tr><th rowspan=\"3\" >inferential</th><th colspan=\"2\" >perfective</th><td><span  >asm\u0131\u015f\u0131m</span></td><td><span  >asm\u0131\u015fs\u0131n</span></td><td><span  >asm\u0131\u015f</span></td><td><span  >asm\u0131\u015f\u0131z</span></td><td><span  >asm\u0131\u015fs\u0131n\u0131z</span></td><td><span  >asm\u0131\u015flar</span></td></tr><tr><th colspan=\"2\" >aorist</th><td><span  >asarm\u0131\u015f\u0131m</span></td><td><span  >asarm\u0131\u015fs\u0131n</span></td><td><span  >asarm\u0131\u015f</span></td><td><span  >asarm\u0131\u015f\u0131z</span></td><td><span  >asarm\u0131\u015fs\u0131n\u0131z</span></td><td><span  >asarlarm\u0131\u015f (or asarm\u0131\u015flar)</span></td></tr><tr><th colspan=\"2\" >imperfective</th><td><span  >as\u0131yormu\u015fum</span></td><td><span  >as\u0131yormu\u015fsun</span></td><td><span  >as\u0131yormu\u015f</span></td><td><span  >as\u0131yormu\u015fuz</span></td><td><span  >as\u0131yormu\u015fsunuz</span></td><td><span  >as\u0131yorlarm\u0131\u015f</span></td></tr><tr><th rowspan=\"2\" >conditional</th><th colspan=\"2\" >simple</th><td><span  >assam</span></td><td><span  >assan</span></td><td><span  >assa</span></td><td><span  >assak</span></td><td><span  >assan\u0131z</span></td><td><span  >assalar</span></td></tr><tr><th colspan=\"2\" >perfective</th><td><span  >assayd\u0131m</span></td><td><span  >assayd\u0131n</span></td><td><span  >assayd\u0131</span></td><td><span  >assayd\u0131k</span></td><td><span  >assayd\u0131n\u0131z</span></td><td><span  >assayd\u0131lar</span></td></tr><tr><th colspan=\"3\" >optative</th><td><span  >asay\u0131m</span></td><td><span  >asas\u0131n</span></td><td><span  >asa</span></td><td><span  >asal\u0131m</span></td><td><span  >asas\u0131n\u0131z</span></td><td><span  >asalar</span></td></tr><tr><th colspan=\"3\" >progressive</th><td><span  >asmaktay\u0131m</span></td><td><span  >asmaktas\u0131n</span></td><td><span  >asmakta</span></td><td><span  >asmaktay\u0131z</span></td><td><span  >asmaktas\u0131n\u0131z</span></td><td><span  >asmaktalar</span></td></tr><tr><th colspan=\"3\" >necessitative</th><td><span  >asmal\u0131y\u0131m</span></td><td><span  >asmal\u0131s\u0131n</span></td><td><span  >asmal\u0131</span></td><td><span  >asmal\u0131y\u0131z</span></td><td><span  >asmal\u0131s\u0131n\u0131z</span></td><td><span  >asmal\u0131lar</span></td></tr><tr><th colspan=\"3\" >imperative</th><td></td><td><span  >as</span></td><td><span  >ass\u0131n</span></td><td></td><td><span  >as\u0131n</span></td><td><span  >ass\u0131nlar</span></td></tr><tr><th colspan=\"9\"></th></tr><tr><th colspan=\"9\" >Positive interrogative</th></tr><tr><th colspan=\"9\"></th></tr><tr><th colspan=\"3\" rowspan=\"3\"></th><th colspan=\"3\" >singular</th><th colspan=\"3\" >plural</th></tr><tr><th >1 person</th><th >2 person</th><th >3 person</th><th >1 person</th><th >2 person</th><th >3 person</th></tr><tr><th >ben</th><th >sen</th><th >o</th><th >biz</th><th >siz</th><th >onlar</th></tr><tr><th rowspan=\"5\" >indicative</th><th rowspan=\"2\" >present</th><th >aorist</th><td>asar m\u0131y\u0131m?</td><td>asar m\u0131s\u0131n?</td><td>asar m\u0131?</td><td>asar m\u0131y\u0131z?</td><td>asar m\u0131s\u0131n\u0131z?</td><td>asarlar m\u0131?</td></tr><tr><th >imperfective</th><td>as\u0131yor muyum?</td><td>as\u0131yor musun?</td><td>as\u0131yor mu?</td><td>as\u0131yor muyuz?</td><td>as\u0131yor musunuz?</td><td>as\u0131yorlar m\u0131?</td></tr><tr><th rowspan=\"2\" >past</th><th >perfective</th><td>ast\u0131m m\u0131?</td><td>ast\u0131n m\u0131?</td><td>ast\u0131 m\u0131?</td><td>ast\u0131k m\u0131?</td><td>ast\u0131n\u0131z m\u0131?</td><td>ast\u0131lar m\u0131?</td></tr><tr><th >imperfective</th><td>as\u0131yor muydum?</td><td>as\u0131yor muydun?</td><td>as\u0131yor muydu?</td><td>as\u0131yor muyduk?</td><td>as\u0131yor muydunuz?</td><td>as\u0131yorlar m\u0131yd\u0131?</td></tr><tr><th colspan=\"2\" >future</th><td>asacak m\u0131y\u0131m?</td><td>asacak m\u0131s\u0131n?</td><td>asacak m\u0131?</td><td>asacak m\u0131y\u0131z?</td><td>asacak m\u0131s\u0131n\u0131z?</td><td>asacaklar m\u0131?</td></tr><tr><th rowspan=\"3\" >inferential</th><th colspan=\"2\" >perfective</th><td>asm\u0131\u015f m\u0131y\u0131m?</td><td>asm\u0131\u015f m\u0131s\u0131n?</td><td>asm\u0131\u015f m\u0131?</td><td>asm\u0131\u015f m\u0131y\u0131z?</td><td>asm\u0131\u015f m\u0131s\u0131n\u0131z?</td><td>asm\u0131\u015flar m\u0131?</td></tr><tr><th colspan=\"2\" >aorist</th><td>asar m\u0131ym\u0131\u015f\u0131m?</td><td>asar m\u0131ym\u0131\u015fs\u0131n?</td><td>asar m\u0131ym\u0131\u015f?</td><td>asar m\u0131ym\u0131\u015f\u0131z?</td><td>asar m\u0131ym\u0131\u015fs\u0131n\u0131z?</td><td>asarlar m\u0131ym\u0131\u015f?</td></tr><tr><th colspan=\"2\" >imperfective</th><td>as\u0131yor muymu\u015fum?</td><td>as\u0131yor muymu\u015fsun?</td><td>as\u0131yor muymu\u015f?</td><td>as\u0131yor muymu\u015fuz?</td><td>as\u0131yor muymu\u015fsunuz?</td><td>as\u0131yorlar m\u0131ym\u0131\u015f?</td></tr><tr><th rowspan=\"2\" >conditional</th><th colspan=\"2\" >simple</th><td>assam m\u0131?</td><td>assan m\u0131?</td><td>assa m\u0131?</td><td>assak m\u0131?</td><td>assan\u0131z m\u0131?</td><td>assalar m\u0131?</td></tr><tr><th colspan=\"2\" >perfective</th><td>assa m\u0131yd\u0131m?</td><td>assa m\u0131yd\u0131n?</td><td>assa m\u0131yd\u0131?</td><td>assa m\u0131yd\u0131k?</td><td>assa m\u0131yd\u0131n\u0131z?</td><td>assalar m\u0131yd\u0131?</td></tr><tr><th colspan=\"3\" >progressive</th><td>asmakta m\u0131y\u0131m?</td><td>asmakta m\u0131s\u0131n?</td><td>asmakta m\u0131?</td><td>asmakta m\u0131y\u0131z?</td><td>asmakta m\u0131s\u0131n\u0131z?</td><td>asmaktalar m\u0131?</td></tr><tr><th colspan=\"3\" >necessitative</th><td>asmal\u0131 m\u0131y\u0131m?</td><td>asmal\u0131 m\u0131s\u0131n?</td><td>asmal\u0131 m\u0131?</td><td>asmal\u0131 m\u0131y\u0131z?</td><td>asmal\u0131 m\u0131s\u0131n\u0131z?</td><td>asmal\u0131lar m\u0131?</td></tr><tr><th colspan=\"9\"></th></tr><tr><th colspan=\"9\" >Negative declarative</th></tr><tr><th colspan=\"9\"></th></tr><tr><th colspan=\"3\" >infinitive</th><td colspan=\"6\"><span  >asmamak</span></td></tr><tr><th rowspan=\"3\" >impersonal participle</th><th colspan=\"2\" >imperfective</th><td colspan=\"6\"><span  >asmayan</span></td></tr><tr><th colspan=\"2\" >perfective</th><td colspan=\"6\"><span  >asmam\u0131\u015f</span></td></tr><tr><th colspan=\"2\" >prospective</th><td colspan=\"6\"><span  >asmayacak</span></td></tr><tr><th rowspan=\"2\" >personal participle</th><th colspan=\"2\" >non-prospective</th><td><span  >asmad\u0131\u011f\u0131m</span></td><td><span  >asmad\u0131\u011f\u0131n</span></td><td><span  >asmad\u0131\u011f\u0131</span></td><td><span  >asmad\u0131\u011f\u0131m\u0131z</span></td><td><span  >asmad\u0131\u011f\u0131n\u0131z</span></td><td><span  >asmad\u0131klar\u0131</span></td></tr><tr><th colspan=\"2\" >prospective</th><td><span  >asmayaca\u011f\u0131m</span></td><td><span  >asmayaca\u011f\u0131n</span></td><td><span  >asmayaca\u011f\u0131</span></td><td><span  >asmayaca\u011f\u0131m\u0131z</span></td><td><span  >asmayaca\u011f\u0131n\u0131z</span></td><td><span  >asmayacaklar\u0131</span></td></tr><tr><th colspan=\"3\" >verbal noun</th><td colspan=\"6\"><span  >asmama</span></td></tr><tr><th colspan=\"3\" >way of doing</th><td colspan=\"6\"><span  >asmay\u0131\u015f</span></td></tr><tr><th colspan=\"3\" rowspan=\"3\"></th><th colspan=\"3\" >singular</th><th colspan=\"3\" >plural</th></tr><tr><th >1 person</th><th >2 person</th><th >3 person</th><th >1 person</th><th >2 person</th><th >3 person</th></tr><tr><th >ben</th><th >sen</th><th >o</th><th >biz</th><th >siz</th><th >onlar</th></tr><tr><th rowspan=\"5\" >indicative</th><th rowspan=\"2\" >present</th><th >aorist</th><td><span  >asmam</span></td><td><span  >asmazs\u0131n</span></td><td><span  >asmaz</span></td><td><span  >asmay\u0131z</span></td><td><span  >asmazs\u0131n\u0131z</span></td><td><span  >asmazlar</span></td></tr><tr><th >imperfective</th><td><span  >asm\u0131yorum</span></td><td><span  >asm\u0131yorsun</span></td><td><span  >asm\u0131yor</span></td><td><span  >asm\u0131yoruz</span></td><td><span  >asm\u0131yorsunuz</span></td><td><span  >asm\u0131yorlar</span></td></tr><tr><th rowspan=\"2\" >past</th><th >perfective</th><td><span  >asmad\u0131m</span></td><td><span  >asmad\u0131n</span></td><td><span  >asmad\u0131</span></td><td><span  >asmad\u0131k</span></td><td><span  >asmad\u0131n\u0131z</span></td><td><span  >asmad\u0131lar</span></td></tr><tr><th >imperfective</th><td><span  >asm\u0131yordum</span></td><td><span  >asm\u0131yordun</span></td><td><span  >asm\u0131yordu</span></td><td><span  >asm\u0131yorduk</span></td><td><span  >asm\u0131yordunuz</span></td><td><span  >asm\u0131yorlard\u0131</span></td></tr><tr><th colspan=\"2\" >future</th><td><span  >asmayaca\u011f\u0131m</span></td><td><span  >asmayacaks\u0131n</span></td><td><span  >asmayacak</span></td><td><span  >asmayaca\u011f\u0131z</span></td><td><span  >asmayacaks\u0131n\u0131z</span></td><td><span  >asmayacaklar</span></td></tr><tr><th rowspan=\"3\" >inferential</th><th colspan=\"2\" >perfective</th><td><span  >asmam\u0131\u015f\u0131m</span></td><td><span  >asmam\u0131\u015fs\u0131n</span></td><td><span  >asmam\u0131\u015f</span></td><td><span  >asmam\u0131\u015f\u0131z</span></td><td><span  >asmam\u0131\u015fs\u0131n\u0131z</span></td><td><span  >asmam\u0131\u015flar</span></td></tr><tr><th colspan=\"2\" >aorist</th><td><span  >asmazm\u0131\u015f\u0131m</span></td><td><span  >asmazm\u0131\u015fs\u0131n</span></td><td><span  >asmazm\u0131\u015f</span></td><td><span  >asmazm\u0131\u015f\u0131z</span></td><td><span  >asmazm\u0131\u015fs\u0131n\u0131z</span></td><td><span  >asmazlarm\u0131\u015f</span></td></tr><tr><th colspan=\"2\" >imperfective</th><td><span  >asm\u0131yormu\u015fum</span></td><td><span  >asm\u0131yormu\u015fsun</span></td><td><span  >asm\u0131yormu\u015f</span></td><td><span  >asm\u0131yormu\u015fuz</span></td><td><span  >asm\u0131yormu\u015fsunuz</span></td><td><span  >asm\u0131yorlarm\u0131\u015f</span></td></tr><tr><th rowspan=\"2\" >conditional</th><th colspan=\"2\" >simple</th><td><span  >asmasam</span></td><td><span  >asmasan</span></td><td><span  >asmasa</span></td><td><span  >asmasak</span></td><td><span  >asmasan\u0131z</span></td><td><span  >asmasalar</span></td></tr><tr><th colspan=\"2\" >perfective</th><td><span  >asmasayd\u0131m</span></td><td><span  >asmasayd\u0131n</span></td><td><span  >asmasayd\u0131</span></td><td><span  >asmasayd\u0131k</span></td><td><span  >asmasayd\u0131n\u0131z</span></td><td><span  >asmasayd\u0131lar</span></td></tr><tr><th colspan=\"3\" >optative</th><td><span  >asmayay\u0131m</span></td><td><span  >asmayas\u0131n</span></td><td><span  >asmaya</span></td><td><span  >asmayal\u0131m</span></td><td><span  >asmayas\u0131n\u0131z</span></td><td><span  >asmayalar</span></td></tr><tr><th colspan=\"3\" >progressive</th><td><span  >asmamaktay\u0131m</span></td><td><span  >asmamaktas\u0131n</span></td><td><span  >asmamakta</span></td><td><span  >asmamaktay\u0131z</span></td><td><span  >asmamaktas\u0131n\u0131z</span></td><td><span  >asmamaktalar</span></td></tr><tr><th colspan=\"3\" >necessitative</th><td><span  >asmamal\u0131y\u0131m</span></td><td><span  >asmamal\u0131s\u0131n</span></td><td><span  >asmamal\u0131</span></td><td><span  >asmamal\u0131y\u0131z</span></td><td><span  >asmamal\u0131s\u0131n\u0131z</span></td><td><span  >asmamal\u0131lar</span></td></tr><tr><th colspan=\"3\" >imperative</th><td></td><td><span  >asma</span></td><td><span  >asmas\u0131n</span></td><td></td><td><span  >asmay\u0131n</span></td><td><span  >asmas\u0131nlar</span></td></tr><tr><th colspan=\"9\"></th></tr><tr><th colspan=\"9\" >Negative interrogative</th></tr><tr><th colspan=\"9\"></th></tr><tr><th colspan=\"3\" rowspan=\"3\"></th><th colspan=\"3\" >singular</th><th colspan=\"3\" >plural</th></tr><tr><th >1 person</th><th >2 person</th><th >3 person</th><th >1 person</th><th >2 person</th><th >3 person</th></tr><tr><th >ben</th><th >sen</th><th >o</th><th >biz</th><th >siz</th><th >onlar</th></tr><tr><th rowspan=\"5\" >indicative</th><th rowspan=\"2\" >present</th><th >aorist</th><td>asmaz m\u0131y\u0131m?</td><td>asmaz m\u0131s\u0131n?</td><td>asmaz m\u0131?</td><td>asmaz m\u0131y\u0131z?</td><td>asmaz m\u0131s\u0131n\u0131z?</td><td>asmazlar m\u0131?</td></tr><tr><th >imperfective</th><td>asm\u0131yor muyum?</td><td>asm\u0131yor musun?</td><td>asm\u0131yor mu?</td><td>asm\u0131yor muyuz?</td><td>asm\u0131yor musunuz?</td><td>asm\u0131yorlar m\u0131?</td></tr><tr><th rowspan=\"2\" >past</th><th >perfective</th><td>asmad\u0131m m\u0131?</td><td>asmad\u0131n m\u0131?</td><td>asmad\u0131 m\u0131?</td><td>asmad\u0131k m\u0131?</td><td>asmad\u0131n\u0131z m\u0131?</td><td>asmad\u0131lar m\u0131?</td></tr><tr><th >imperfective</th><td>asm\u0131yor muydum?</td><td>asm\u0131yor muydun?</td><td>asm\u0131yor muydu?</td><td>asm\u0131yor muyduk?</td><td>asm\u0131yor muydunuz?</td><td>asm\u0131yorlar m\u0131yd\u0131?</td></tr><tr><th colspan=\"2\" >future</th><td>asmayacak m\u0131y\u0131m?</td><td>asmayacak m\u0131s\u0131n?</td><td>asmayacak m\u0131?</td><td>asmayacak m\u0131y\u0131z?</td><td>asmayacak m\u0131s\u0131n\u0131z?</td><td>asmayacaklar m\u0131?</td></tr><tr><th rowspan=\"3\" >inferential</th><th colspan=\"2\" >perfective</th><td>asmam\u0131\u015f m\u0131y\u0131m?</td><td>asmam\u0131\u015f m\u0131s\u0131n?</td><td>asmam\u0131\u015f m\u0131?</td><td>asmam\u0131\u015f m\u0131y\u0131z?</td><td>asmam\u0131\u015f m\u0131s\u0131n\u0131z?</td><td>asmam\u0131\u015flar m\u0131?</td></tr><tr><th colspan=\"2\" >aorist</th><td>asmaz m\u0131ym\u0131\u015f\u0131m?</td><td>asmaz m\u0131ym\u0131\u015fs\u0131n?</td><td>asmaz m\u0131ym\u0131\u015f?</td><td>asmaz m\u0131ym\u0131\u015f\u0131z?</td><td>asmaz m\u0131ym\u0131\u015fs\u0131n\u0131z?</td><td>asmazlar m\u0131ym\u0131\u015f?</td></tr><tr><th colspan=\"2\" >imperfective</th><td>asm\u0131yor muymu\u015fum?</td><td>asm\u0131yor muymu\u015fsun?</td><td>asm\u0131yor muymu\u015f?</td><td>asm\u0131yor muymu\u015fuz?</td><td>asm\u0131yor muymu\u015fsunuz?</td><td>asm\u0131yorlar m\u0131ym\u0131\u015f?</td></tr><tr><th rowspan=\"2\" >conditional</th><th colspan=\"2\" >simple</th><td>asmasam m\u0131?</td><td>asmasan m\u0131?</td><td>asmasa m\u0131?</td><td>asmasak m\u0131?</td><td>asmasan\u0131z m\u0131?</td><td>asmasalar m\u0131?</td></tr><tr><th colspan=\"2\" >perfective</th><td>asmasa m\u0131yd\u0131m?</td><td>asmasa m\u0131yd\u0131n?</td><td>asmasa m\u0131yd\u0131?</td><td>asmasa m\u0131yd\u0131k?</td><td>asmasa m\u0131yd\u0131n\u0131z?</td><td>asmasalar m\u0131yd\u0131?</td></tr><tr><th colspan=\"3\" >progressive</th><td>asmamakta m\u0131y\u0131m?</td><td>asmamakta m\u0131s\u0131n?</td><td>asmamakta m\u0131?</td><td>asmamakta m\u0131y\u0131z?</td><td>asmamakta m\u0131s\u0131n\u0131z?</td><td>asmamaktalar m\u0131?</td></tr><tr><th colspan=\"3\" >necessitative</th><td>asmamal\u0131 m\u0131y\u0131m?</td><td>asmamal\u0131 m\u0131s\u0131n?</td><td>asmamal\u0131 m\u0131?</td><td>asmamal\u0131 m\u0131y\u0131z?</td><td>asmamal\u0131 m\u0131s\u0131n\u0131z?</td><td>asmamal\u0131lar m\u0131?</td></tr></tbody></table>'></iframe>", "duymak": "<iframe srcdoc='Conjugation of duymak (aorist in -<i  >V\u00b2r</i>)<p><i><b>Note:</b> Actual conjugations can be more complex than tables below. Compound forms with the auxiliary <i  >olmak</i> not shown. See also Appendix:Turkish suffixes#Verbs.</i></p><table  style=\"background:#F9F9F9; text-align:center; width:100%\"><tbody><tr><th colspan=\"9\" >Positive declarative</th></tr><tr><th colspan=\"9\"></th></tr><tr><th colspan=\"3\" >infinitive</th><td colspan=\"6\"><span  ><strong >duymak</strong></span></td></tr><tr><th rowspan=\"3\" >impersonal participle</th><th colspan=\"2\" >imperfective</th><td colspan=\"6\"><span  >duyan</span></td></tr><tr><th colspan=\"2\" >perfective</th><td colspan=\"6\"><span  >duymu\u015f</span></td></tr><tr><th colspan=\"2\" >prospective</th><td colspan=\"6\"><span  >duyacak</span></td></tr><tr><th rowspan=\"2\" >personal participle</th><th colspan=\"2\" >non-prospective</th><td><span  >duydu\u011fum</span></td><td><span  >duydu\u011fun</span></td><td><span  >duydu\u011fu</span></td><td><span  >duydu\u011fumuz</span></td><td><span  >duydu\u011funuz</span></td><td><span  >duyduklar\u0131</span></td></tr><tr><th colspan=\"2\" >prospective</th><td><span  >duyaca\u011f\u0131m</span></td><td><span  >duyaca\u011f\u0131n</span></td><td><span  >duyaca\u011f\u0131</span></td><td><span  >duyaca\u011f\u0131m\u0131z</span></td><td><span  >duyaca\u011f\u0131n\u0131z</span></td><td><span  >duyacaklar\u0131</span></td></tr><tr><th colspan=\"3\" >verbal noun</th><td colspan=\"6\"><span  >duyma</span></td></tr><tr><th colspan=\"3\" >way of doing</th><td colspan=\"6\"><span  >duyu\u015f</span></td></tr><tr><th colspan=\"3\" rowspan=\"3\"></th><th colspan=\"3\" >singular</th><th colspan=\"3\" >plural</th></tr><tr><th >1 person</th><th >2 person</th><th >3 person</th><th >1 person</th><th >2 person</th><th >3 person</th></tr><tr><th >ben</th><th >sen</th><th >o</th><th >biz</th><th >siz</th><th >onlar</th></tr><tr><th rowspan=\"5\" >indicative</th><th rowspan=\"2\" >present</th><th >aorist</th><td><span  >duyar\u0131m</span></td><td><span  >duyars\u0131n</span></td><td><span  >duyar</span></td><td><span  >duyar\u0131z</span></td><td><span  >duyars\u0131n\u0131z</span></td><td><span  >duyarlar</span></td></tr><tr><th >imperfective</th><td><span  >duyuyorum</span></td><td><span  >duyuyorsun</span></td><td><span  >duyuyor</span></td><td><span  >duyuyoruz</span></td><td><span  >duyuyorsunuz</span></td><td><span  >duyuyorlar</span></td></tr><tr><th rowspan=\"2\" >past</th><th >perfective</th><td><span  >duydum</span></td><td><span  >duydun</span></td><td><span  >duydu</span></td><td><span  >duyduk</span></td><td><span  >duydunuz</span></td><td><span  >duydular</span></td></tr><tr><th >imperfective</th><td><span  >duyuyordum</span></td><td><span  >duyuyordun</span></td><td><span  >duyuyordu</span></td><td><span  >duyuyorduk</span></td><td><span  >duyuyordunuz</span></td><td><span  >duyuyorlard\u0131 (or duyuyordular)</span></td></tr><tr><th colspan=\"2\" >future</th><td><span  >duyaca\u011f\u0131m</span></td><td><span  >duyacaks\u0131n</span></td><td><span  >duyacak</span></td><td><span  >duyaca\u011f\u0131z</span></td><td><span  >duyacaks\u0131n\u0131z</span></td><td><span  >duyacaklar</span></td></tr><tr><th rowspan=\"3\" >inferential</th><th colspan=\"2\" >perfective</th><td><span  >duym\u0131\u015f\u0131m</span></td><td><span  >duym\u0131\u015fs\u0131n</span></td><td><span  >duym\u0131\u015f</span></td><td><span  >duym\u0131\u015f\u0131z</span></td><td><span  >duym\u0131\u015fs\u0131nuz</span></td><td><span  >duym\u0131\u015flar</span></td></tr><tr><th colspan=\"2\" >aorist</th><td><span  >duyarm\u0131\u015f\u0131m</span></td><td><span  >duyarm\u0131\u015fs\u0131n</span></td><td><span  >duyarm\u0131\u015f</span></td><td><span  >duyarm\u0131\u015f\u0131z</span></td><td><span  >duyarm\u0131\u015fs\u0131n\u0131z</span></td><td><span  >duyarlarm\u0131\u015f (or duyarm\u0131\u015flar)</span></td></tr><tr><th colspan=\"2\" >imperfective</th><td><span  >duyuyormu\u015fum</span></td><td><span  >duyuyormu\u015fsun</span></td><td><span  >duyuyormu\u015f</span></td><td><span  >duyuyormu\u015fuz</span></td><td><span  >duyuyormu\u015fsunuz</span></td><td><span  >duyuyorlarm\u0131\u015f</span></td></tr><tr><th rowspan=\"2\" >conditional</th><th colspan=\"2\" >simple</th><td><span  >duysam</span></td><td><span  >duysan</span></td><td><span  >duysa</span></td><td><span  >duysak</span></td><td><span  >duysan\u0131z</span></td><td><span  >duysalar</span></td></tr><tr><th colspan=\"2\" >perfective</th><td><span  >duysayd\u0131m</span></td><td><span  >duysayd\u0131n</span></td><td><span  >duysayd\u0131</span></td><td><span  >duysayd\u0131k</span></td><td><span  >duysayd\u0131n\u0131z</span></td><td><span  >duysayd\u0131lar</span></td></tr><tr><th colspan=\"3\" >optative</th><td><span  >duyay\u0131m</span></td><td><span  >duyas\u0131n</span></td><td><span  >duya</span></td><td><span  >duyal\u0131m</span></td><td><span  >duyas\u0131n\u0131z</span></td><td><span  >duyalar</span></td></tr><tr><th colspan=\"3\" >progressive</th><td><span  >duymaktay\u0131m</span></td><td><span  >duymaktas\u0131n</span></td><td><span  >duymakta</span></td><td><span  >duymaktay\u0131z</span></td><td><span  >duymaktas\u0131n\u0131z</span></td><td><span  >duymaktalar</span></td></tr><tr><th colspan=\"3\" >necessitative</th><td><span  >duymal\u0131y\u0131m</span></td><td><span  >duymal\u0131s\u0131n</span></td><td><span  >duymal\u0131</span></td><td><span  >duymal\u0131y\u0131z</span></td><td><span  >duymal\u0131s\u0131n\u0131z</span></td><td><span  >duymal\u0131lar</span></td></tr><tr><th colspan=\"3\" >imperative</th><td></td><td><span  >duy</span></td><td><span  >duysun</span></td><td></td><td><span  >duyun</span></td><td><span  >duysunlar</span></td></tr><tr><th colspan=\"9\"></th></tr><tr><th colspan=\"9\" >Positive interrogative</th></tr><tr><th colspan=\"9\"></th></tr><tr><th colspan=\"3\" rowspan=\"3\"></th><th colspan=\"3\" >singular</th><th colspan=\"3\" >plural</th></tr><tr><th >1 person</th><th >2 person</th><th >3 person</th><th >1 person</th><th >2 person</th><th >3 person</th></tr><tr><th >ben</th><th >sen</th><th >o</th><th >biz</th><th >siz</th><th >onlar</th></tr><tr><th rowspan=\"5\" >indicative</th><th rowspan=\"2\" >present</th><th >aorist</th><td>duyar m\u0131y\u0131m?</td><td>duyar m\u0131s\u0131n?</td><td>duyar m\u0131?</td><td>duyar m\u0131y\u0131z?</td><td>duyar m\u0131s\u0131n\u0131z?</td><td>duyarlar m\u0131?</td></tr><tr><th >imperfective</th><td>duyuyor muyum?</td><td>duyuyor musun?</td><td>duyuyor mu?</td><td>duyuyor muyuz?</td><td>duyuyor musunuz?</td><td>duyuyorlar m\u0131?</td></tr><tr><th rowspan=\"2\" >past</th><th >perfective</th><td>duydum mu?</td><td>duydun mu?</td><td>duydu mu?</td><td>duyduk mu?</td><td>duydunuz mu?</td><td>duydular m\u0131?</td></tr><tr><th >imperfective</th><td>duyuyor muydum?</td><td>duyuyor muydun?</td><td>duyuyor muydu?</td><td>duyuyor muyduk?</td><td>duyuyor muydunuz?</td><td>duyuyorlar m\u0131yd\u0131?</td></tr><tr><th colspan=\"2\" >future</th><td>duyacak m\u0131y\u0131m?</td><td>duyacak m\u0131s\u0131n?</td><td>duyacak m\u0131?</td><td>duyacak m\u0131y\u0131z?</td><td>duyacak m\u0131s\u0131n\u0131z?</td><td>duyacaklar m\u0131?</td></tr><tr><th rowspan=\"3\" >inferential</th><th colspan=\"2\" >perfective</th><td>duymu\u015f muyum?</td><td>duymu\u015f musun?</td><td>duymu\u015f mu?</td><td>duymu\u015f muyuz?</td><td>duymu\u015f musunuz?</td><td>duymu\u015flar m\u0131?</td></tr><tr><th colspan=\"2\" >aorist</th><td>duyar m\u0131ymu\u015f\u0131m?</td><td>duyar m\u0131ymu\u015fs\u0131n?</td><td>duyar m\u0131ymu\u015f?</td><td>duyar m\u0131ymu\u015f\u0131z?</td><td>duyar m\u0131ymu\u015fs\u0131n\u0131z?</td><td>duyarlar m\u0131ym\u0131\u015f?</td></tr><tr><th colspan=\"2\" >imperfective</th><td>duyuyor muymu\u015fum?</td><td>duyuyor muymu\u015fsun?</td><td>duyuyor muymu\u015f?</td><td>duyuyor muymu\u015fuz?</td><td>duyuyor muymu\u015fsunuz?</td><td>duyuyorlar m\u0131ym\u0131\u015f?</td></tr><tr><th rowspan=\"2\" >conditional</th><th colspan=\"2\" >simple</th><td>duysam m\u0131?</td><td>duysan m\u0131?</td><td>duysa m\u0131?</td><td>duysak m\u0131?</td><td>duysan\u0131z m\u0131?</td><td>duysalar m\u0131?</td></tr><tr><th colspan=\"2\" >perfective</th><td>duysa m\u0131yd\u0131m?</td><td>duysa m\u0131yd\u0131n?</td><td>duysa m\u0131yd\u0131?</td><td>duysa m\u0131yd\u0131k?</td><td>duysa m\u0131yd\u0131n\u0131z?</td><td>duysalar m\u0131yd\u0131?</td></tr><tr><th colspan=\"3\" >progressive</th><td>duymakta m\u0131y\u0131m?</td><td>duymakta m\u0131s\u0131n?</td><td>duymakta m\u0131?</td><td>duymakta m\u0131y\u0131z?</td><td>duymakta m\u0131s\u0131n\u0131z?</td><td>duymaktalar m\u0131?</td></tr><tr><th colspan=\"3\" >necessitative</th><td>duymal\u0131 m\u0131y\u0131m?</td><td>duymal\u0131 m\u0131s\u0131n?</td><td>duymal\u0131 m\u0131?</td><td>duymal\u0131 m\u0131y\u0131z?</td><td>duymal\u0131 m\u0131s\u0131n\u0131z?</td><td>duymal\u0131lar m\u0131?</td></tr><tr><th colspan=\"9\"></th></tr><tr><th colspan=\"9\" >Negative declarative</th></tr><tr><th colspan=\"9\"></th></tr><tr><th colspan=\"3\" >infinitive</th><td colspan=\"6\"><span  >duymamak</span></td></tr><tr><th rowspan=\"3\" >impersonal participle</th><th colspan=\"2\" >imperfective</th><td colspan=\"6\"><span  >duymayan</span></td></tr><tr><th colspan=\"2\" >perfective</th><td colspan=\"6\"><span  >duymam\u0131\u015f</span></td></tr><tr><th colspan=\"2\" >prospective</th><td colspan=\"6\"><span  >duymayacak</span></td></tr><tr><th rowspan=\"2\" >personal participle</th><th colspan=\"2\" >non-prospective</th><td><span  >duymad\u0131\u011f\u0131m</span></td><td><span  >duymad\u0131\u011f\u0131n</span></td><td><span  >duymad\u0131\u011f\u0131</span></td><td><span  >duymad\u0131\u011f\u0131m\u0131z</span></td><td><span  >duymad\u0131\u011f\u0131n\u0131z</span></td><td><span  >duymad\u0131klar\u0131</span></td></tr><tr><th colspan=\"2\" >prospective</th><td><span  >duymayaca\u011f\u0131m</span></td><td><span  >duymayaca\u011f\u0131n</span></td><td><span  >duymayaca\u011f\u0131</span></td><td><span  >duymayaca\u011f\u0131m\u0131z</span></td><td><span  >duymayaca\u011f\u0131n\u0131z</span></td><td><span  >duymayacaklar\u0131</span></td></tr><tr><th colspan=\"3\" >verbal noun</th><td colspan=\"6\"><span  >duymama</span></td></tr><tr><th colspan=\"3\" >way of doing</th><td colspan=\"6\"><span  >duymayu\u015f</span></td></tr><tr><th colspan=\"3\" rowspan=\"3\"></th><th colspan=\"3\" >singular</th><th colspan=\"3\" >plural</th></tr><tr><th >1 person</th><th >2 person</th><th >3 person</th><th >1 person</th><th >2 person</th><th >3 person</th></tr><tr><th >ben</th><th >sen</th><th >o</th><th >biz</th><th >siz</th><th >onlar</th></tr><tr><th rowspan=\"5\" >indicative</th><th rowspan=\"2\" >present</th><th >aorist</th><td><span  >duymam</span></td><td><span  >duymazs\u0131n</span></td><td><span  >duymaz</span></td><td><span  >duymay\u0131z</span></td><td><span  >duymazs\u0131n\u0131z</span></td><td><span  >duymazlar</span></td></tr><tr><th >imperfective</th><td><span  >duymuyorum</span></td><td><span  >duymuyorsun</span></td><td><span  >duymuyor</span></td><td><span  >duymuyoruz</span></td><td><span  >duymuyorsunuz</span></td><td><span  >duymuyorlar</span></td></tr><tr><th rowspan=\"2\" >past</th><th >perfective</th><td><span  >duymad\u0131m</span></td><td><span  >duymad\u0131n</span></td><td><span  >duymad\u0131</span></td><td><span  >duymad\u0131k</span></td><td><span  >duymad\u0131n\u0131z</span></td><td><span  >duymad\u0131lar</span></td></tr><tr><th >imperfective</th><td><span  >duymuyordum</span></td><td><span  >duymuyordun</span></td><td><span  >duymuyordu</span></td><td><span  >duymuyorduk</span></td><td><span  >duymuyordunuz</span></td><td><span  >duymuyorlard\u0131</span></td></tr><tr><th colspan=\"2\" >future</th><td><span  >duymayaca\u011f\u0131m</span></td><td><span  >duymayacaks\u0131n</span></td><td><span  >duymayacak</span></td><td><span  >duymayaca\u011f\u0131z</span></td><td><span  >duymayacaks\u0131n\u0131z</span></td><td><span  >duymayacaklar</span></td></tr><tr><th rowspan=\"3\" >inferential</th><th colspan=\"2\" >perfective</th><td><span  >duymam\u0131\u015f\u0131m</span></td><td><span  >duymam\u0131\u015fs\u0131n</span></td><td><span  >duymam\u0131\u015f</span></td><td><span  >duymam\u0131\u015f\u0131z</span></td><td><span  >duymam\u0131\u015fs\u0131n\u0131z</span></td><td><span  >duymam\u0131\u015flar</span></td></tr><tr><th colspan=\"2\" >aorist</th><td><span  >duymazm\u0131\u015f\u0131m</span></td><td><span  >duymazm\u0131\u015fs\u0131n</span></td><td><span  >duymazm\u0131\u015f</span></td><td><span  >duymazm\u0131\u015f\u0131z</span></td><td><span  >duymazm\u0131\u015fs\u0131n\u0131z</span></td><td><span  >duymazlarm\u0131\u015f</span></td></tr><tr><th colspan=\"2\" >imperfective</th><td><span  >duymuyormu\u015fum</span></td><td><span  >duymuyormu\u015fsun</span></td><td><span  >duymuyormu\u015f</span></td><td><span  >duymuyormu\u015fuz</span></td><td><span  >duymuyormu\u015fsunuz</span></td><td><span  >duymuyorlarm\u0131\u015f</span></td></tr><tr><th rowspan=\"2\" >conditional</th><th colspan=\"2\" >simple</th><td><span  >duymasam</span></td><td><span  >duymasan</span></td><td><span  >duymasa</span></td><td><span  >duymasak</span></td><td><span  >duymasan\u0131z</span></td><td><span  >duymasalar</span></td></tr><tr><th colspan=\"2\" >perfective</th><td><span  >duymasayd\u0131m</span></td><td><span  >duymasayd\u0131n</span></td><td><span  >duymasayd\u0131</span></td><td><span  >duymasayd\u0131k</span></td><td><span  >duymasayd\u0131n\u0131z</span></td><td><span  >duymasayd\u0131lar</span></td></tr><tr><th colspan=\"3\" >optative</th><td><span  >duymayay\u0131m</span></td><td><span  >duymayas\u0131n</span></td><td><span  >duymaya</span></td><td><span  >duymayal\u0131m</span></td><td><span  >duymayas\u0131n\u0131z</span></td><td><span  >duymayalar</span></td></tr><tr><th colspan=\"3\" >progressive</th><td><span  >duymamaktay\u0131m</span></td><td><span  >duymamaktas\u0131n</span></td><td><span  >duymamakta</span></td><td><span  >duymamaktay\u0131z</span></td><td><span  >duymamaktas\u0131n\u0131z</span></td><td><span  >duymamaktalar</span></td></tr><tr><th colspan=\"3\" >necessitative</th><td><span  >duymamal\u0131y\u0131m</span></td><td><span  >duymamal\u0131s\u0131n</span></td><td><span  >duymamal\u0131</span></td><td><span  >duymamal\u0131y\u0131z</span></td><td><span  >duymamal\u0131s\u0131n\u0131z</span></td><td><span  >duymamal\u0131lar</span></td></tr><tr><th colspan=\"3\" >imperative</th><td></td><td><span  >duyma</span></td><td><span  >duymas\u0131n</span></td><td></td><td><span  >duymay\u0131n</span></td><td><span  >duymas\u0131nlar</span></td></tr><tr><th colspan=\"9\"></th></tr><tr><th colspan=\"9\" >Negative interrogative</th></tr><tr><th colspan=\"9\"></th></tr><tr><th colspan=\"3\" rowspan=\"3\"></th><th colspan=\"3\" >singular</th><th colspan=\"3\" >plural</th></tr><tr><th >1 person</th><th >2 person</th><th >3 person</th><th >1 person</th><th >2 person</th><th >3 person</th></tr><tr><th >ben</th><th >sen</th><th >o</th><th >biz</th><th >siz</th><th >onlar</th></tr><tr><th rowspan=\"5\" >indicative</th><th rowspan=\"2\" >present</th><th >aorist</th><td>duymaz m\u0131y\u0131m?</td><td>duymaz m\u0131s\u0131n?</td><td>duymaz m\u0131?</td><td>duymaz m\u0131y\u0131z?</td><td>duymaz m\u0131s\u0131n\u0131z?</td><td>duymazlar m\u0131?</td></tr><tr><th >imperfective</th><td>duymuyor muyum?</td><td>duymuyor musun?</td><td>duymuyor mu?</td><td>duymuyor muyuz?</td><td>duymuyor musunuz?</td><td>duymuyorlar m\u0131?</td></tr><tr><th rowspan=\"2\" >past</th><th >perfective</th><td>duymad\u0131m m\u0131?</td><td>duymad\u0131n m\u0131?</td><td>duymad\u0131 m\u0131?</td><td>duymad\u0131k m\u0131?</td><td>duymad\u0131n\u0131z m\u0131?</td><td>duymad\u0131lar m\u0131?</td></tr><tr><th >imperfective</th><td>duymuyor muydum?</td><td>duymuyor muydun?</td><td>duymuyor muydu?</td><td>duymuyor muyduk?</td><td>duymuyor muydunuz?</td><td>duymuyorlar m\u0131yd\u0131?</td></tr><tr><th colspan=\"2\" >future</th><td>duymayacak m\u0131y\u0131m?</td><td>duymayacak m\u0131s\u0131n?</td><td>duymayacak m\u0131?</td><td>duymayacak m\u0131y\u0131z?</td><td>duymayacak m\u0131s\u0131n\u0131z?</td><td>duymayacaklar m\u0131?</td></tr><tr><th rowspan=\"3\" >inferential</th><th colspan=\"2\" >perfective</th><td>duymam\u0131\u015f m\u0131y\u0131m?</td><td>duymam\u0131\u015f m\u0131s\u0131n?</td><td>duymam\u0131\u015f m\u0131?</td><td>duymam\u0131\u015f m\u0131y\u0131z?</td><td>duymam\u0131\u015f m\u0131s\u0131n\u0131z?</td><td>duymam\u0131\u015flar m\u0131?</td></tr><tr><th colspan=\"2\" >aorist</th><td>duymaz m\u0131ym\u0131\u015f\u0131m?</td><td>duymaz m\u0131ym\u0131\u015fs\u0131n?</td><td>duymaz m\u0131ym\u0131\u015f?</td><td>duymaz m\u0131ym\u0131\u015f\u0131z?</td><td>duymaz m\u0131ym\u0131\u015fs\u0131n\u0131z?</td><td>duymazlar m\u0131ym\u0131\u015f?</td></tr><tr><th colspan=\"2\" >imperfective</th><td>duymuyor muymu\u015fum?</td><td>duymuyor muymu\u015fsun?</td><td>duymuyor muymu\u015f?</td><td>duymuyor muymu\u015fuz?</td><td>duymuyor muymu\u015fsunuz?</td><td>duymuyorlar m\u0131ym\u0131\u015f?</td></tr><tr><th rowspan=\"2\" >conditional</th><th colspan=\"2\" >simple</th><td>duymasam m\u0131?</td><td>duymasan m\u0131?</td><td>duymasa m\u0131?</td><td>duymasak m\u0131?</td><td>duymasan\u0131z m\u0131?</td><td>duymasalar m\u0131?</td></tr><tr><th colspan=\"2\" >perfective</th><td>duymasa m\u0131yd\u0131m?</td><td>duymasa m\u0131yd\u0131n?</td><td>duymasa m\u0131yd\u0131?</td><td>duymasa m\u0131yd\u0131k?</td><td>duymasa m\u0131yd\u0131n\u0131z?</td><td>duymasalar m\u0131yd\u0131?</td></tr><tr><th colspan=\"3\" >progressive</th><td>duymamakta m\u0131y\u0131m?</td><td>duymamakta m\u0131s\u0131n?</td><td>duymamakta m\u0131?</td><td>duymamakta m\u0131y\u0131z?</td><td>duymamakta m\u0131s\u0131n\u0131z?</td><td>duymamaktalar m\u0131?</td></tr><tr><th colspan=\"3\" >necessitative</th><td>duymamal\u0131 m\u0131y\u0131m?</td><td>duymamal\u0131 m\u0131s\u0131n?</td><td>duymamal\u0131 m\u0131?</td><td>duymamal\u0131 m\u0131y\u0131z?</td><td>duymamal\u0131 m\u0131s\u0131n\u0131z?</td><td>duymamal\u0131lar m\u0131?</td></tr></tbody></table>'></iframe>", "saklamak": "<iframe srcdoc=' '></iframe>", "ev": "<iframe srcdoc='Hyponyms of ev<ul><li><span  >apartman</span></li><li><span  >k\u00f6y evi</span></li><li><span  >m\u00fcstakil ev</span></li></ul>'></iframe>", "avlamak": "<iframe srcdoc='Conjugation of avlamak <p><i><b>Note:</b> Actual conjugations can be more complex than tables below. Compound forms with the auxiliary <i  >olmak</i> not shown. See also Appendix:Turkish suffixes#Verbs.</i></p><table  style=\"background:#F9F9F9; text-align:center; width:100%\"><tbody><tr><th colspan=\"9\" >Positive declarative</th></tr><tr><th colspan=\"9\"></th></tr><tr><th colspan=\"3\" >infinitive</th><td colspan=\"6\"><span  ><strong >avlamak</strong></span></td></tr><tr><th rowspan=\"3\" >impersonal participle</th><th colspan=\"2\" >imperfective</th><td colspan=\"6\"><span  >avlayan</span></td></tr><tr><th colspan=\"2\" >perfective</th><td colspan=\"6\"><span  >avlam\u0131\u015f</span></td></tr><tr><th colspan=\"2\" >prospective</th><td colspan=\"6\"><span  >avlayacak</span></td></tr><tr><th rowspan=\"2\" >personal participle</th><th colspan=\"2\" >non-prospective</th><td><span  >avlad\u0131\u011f\u0131m</span></td><td><span  >avlad\u0131\u011f\u0131n</span></td><td><span  >avlad\u0131\u011f\u0131</span></td><td><span  >avlad\u0131\u011f\u0131m\u0131z</span></td><td><span  >avlad\u0131\u011f\u0131n\u0131z</span></td><td><span  >avlad\u0131klar\u0131</span></td></tr><tr><th colspan=\"2\" >prospective</th><td><span  >avlayaca\u011f\u0131m</span></td><td><span  >avlayaca\u011f\u0131n</span></td><td><span  >avlayaca\u011f\u0131</span></td><td><span  >avlayaca\u011f\u0131m\u0131z</span></td><td><span  >avlayaca\u011f\u0131n\u0131z</span></td><td><span  >avlayacaklar\u0131</span></td></tr><tr><th colspan=\"3\" >verbal noun</th><td colspan=\"6\"><span  >avlama</span></td></tr><tr><th colspan=\"3\" >way of doing</th><td colspan=\"6\"><span  >avlay\u0131\u015f</span></td></tr><tr><th colspan=\"3\" rowspan=\"3\"></th><th colspan=\"3\" >singular</th><th colspan=\"3\" >plural</th></tr><tr><th >1 person</th><th >2 person</th><th >3 person</th><th >1 person</th><th >2 person</th><th >3 person</th></tr><tr><th >ben</th><th >sen</th><th >o</th><th >biz</th><th >siz</th><th >onlar</th></tr><tr><th rowspan=\"5\" >indicative</th><th rowspan=\"2\" >present</th><th >aorist</th><td><span  >avlar\u0131m</span></td><td><span  >avlars\u0131n</span></td><td><span  >avlar</span></td><td><span  >avlar\u0131z</span></td><td><span  >avlars\u0131nz</span></td><td><span  >avlarlar</span></td></tr><tr><th >imperfective</th><td><span  >avl\u0131yorum</span></td><td><span  >avl\u0131yorsun</span></td><td><span  >avl\u0131yor</span></td><td><span  >avl\u0131yoruz</span></td><td><span  >avl\u0131yorsunuz</span></td><td><span  >avl\u0131yorlar</span></td></tr><tr><th rowspan=\"2\" >past</th><th >perfective</th><td><span  >avlad\u0131m</span></td><td><span  >avlad\u0131n</span></td><td><span  >avlad\u0131</span></td><td><span  >avlad\u0131k</span></td><td><span  >avlad\u0131n\u0131z</span></td><td><span  >avlad\u0131lar</span></td></tr><tr><th >imperfective</th><td><span  >avl\u0131yordum</span></td><td><span  >avl\u0131yordun</span></td><td><span  >avl\u0131yordu</span></td><td><span  >avl\u0131yorduk</span></td><td><span  >avl\u0131yordunuz</span></td><td><span  >avl\u0131yorlard\u0131</span></td></tr><tr><th colspan=\"2\" >future</th><td><span  >avlayaca\u011f\u0131m</span></td><td><span  >avlayacaks\u0131n</span></td><td><span  >avlayacak</span></td><td><span  >avlayaca\u011f\u0131z</span></td><td><span  >avlayacaks\u0131n\u0131z</span></td><td><span  >avlayacaklar</span></td></tr><tr><th rowspan=\"3\" >inferential</th><th colspan=\"2\" >perfective</th><td><span  >avlam\u0131\u015f\u0131m</span></td><td><span  >avlam\u0131\u015fs\u0131n</span></td><td><span  >avlam\u0131\u015f</span></td><td><span  >avlam\u0131\u015f\u0131z</span></td><td><span  >avlam\u0131\u015fs\u0131n\u0131z</span></td><td><span  >avlam\u0131\u015flar</span></td></tr><tr><th colspan=\"2\" >aorist</th><td><span  >avlarm\u0131\u015f\u0131m</span></td><td><span  >avlarm\u0131\u015fs\u0131n</span></td><td><span  >avlarm\u0131\u015f</span></td><td><span  >avlarm\u0131\u015f\u0131z</span></td><td><span  >avlarm\u0131\u015fs\u0131n\u0131z</span></td><td><span  >avlarm\u0131\u015flar</span></td></tr><tr><th colspan=\"2\" >imperfective</th><td><span  >avl\u0131yormu\u015fum</span></td><td><span  >avl\u0131yormu\u015fsun</span></td><td><span  >avl\u0131yormu\u015f</span></td><td><span  >avl\u0131yormu\u015fuz</span></td><td><span  >avl\u0131yormu\u015fsunuz</span></td><td><span  >avl\u0131yormu\u015flar</span></td></tr><tr><th rowspan=\"2\" >conditional</th><th colspan=\"2\" >simple</th><td><span  >avlasam</span></td><td><span  >avlasan</span></td><td><span  >avlasa</span></td><td><span  >avlasak</span></td><td><span  >avlasan\u0131z</span></td><td><span  >avlasalar</span></td></tr><tr><th colspan=\"2\" >perfective</th><td><span  >avlasayd\u0131m</span></td><td><span  >avlasayd\u0131n</span></td><td><span  >avlasayd\u0131</span></td><td><span  >avlasayd\u0131k</span></td><td><span  >avlasayd\u0131n\u0131z</span></td><td><span  >avlasayd\u0131lar</span></td></tr><tr><th colspan=\"3\" >optative</th><td><span  >avlayay\u0131m</span></td><td><span  >avlayas\u0131n</span></td><td><span  >avlaya</span></td><td><span  >avlayal\u0131m</span></td><td><span  >avlayas\u0131n\u0131z</span></td><td><span  >avlayalar</span></td></tr><tr><th colspan=\"3\" >progressive</th><td><span  >avlamaktay\u0131m</span></td><td><span  >avlamaktas\u0131n</span></td><td><span  >avlamakta</span></td><td><span  >avlamaktay\u0131z</span></td><td><span  >avlamaktas\u0131n\u0131z</span></td><td><span  >avlamaktalar</span></td></tr><tr><th colspan=\"3\" >necessitative</th><td><span  >avlamal\u0131y\u0131m</span></td><td><span  >avlamal\u0131s\u0131n</span></td><td><span  >avlamal\u0131</span></td><td><span  >avlamal\u0131y\u0131z</span></td><td><span  >avlamal\u0131s\u0131n\u0131z</span></td><td><span  >avlamal\u0131lar</span></td></tr><tr><th colspan=\"3\" >imperative</th><td></td><td><span  >avla</span></td><td><span  >avlas\u0131n</span></td><td></td><td><span  >avlay\u0131n</span></td><td><span  >avlas\u0131nlar</span></td></tr><tr><th colspan=\"9\"></th></tr><tr><th colspan=\"9\" >Positive interrogative</th></tr><tr><th colspan=\"9\"></th></tr><tr><th colspan=\"3\" rowspan=\"3\"></th><th colspan=\"3\" >singular</th><th colspan=\"3\" >plural</th></tr><tr><th >1 person</th><th >2 person</th><th >3 person</th><th >1 person</th><th >2 person</th><th >3 person</th></tr><tr><th >ben</th><th >sen</th><th >o</th><th >biz</th><th >siz</th><th >onlar</th></tr><tr><th rowspan=\"5\" >indicative</th><th rowspan=\"2\" >present</th><th >aorist</th><td>avlar m\u0131y\u0131m?</td><td>avlar m\u0131s\u0131n?</td><td>avlar m\u0131?</td><td>avlar m\u0131y\u0131z?</td><td>avlar m\u0131s\u0131n\u0131z?</td><td>avlarlar m\u0131?</td></tr><tr><th >imperfective</th><td>avl\u0131yor muyum?</td><td>avl\u0131yor musun?</td><td>avl\u0131yor mu?</td><td>avl\u0131yor muyuz?</td><td>avl\u0131yor musunuz?</td><td>avl\u0131yorlar m\u0131?</td></tr><tr><th rowspan=\"2\" >past</th><th >perfective</th><td>avlad\u0131m m\u0131?</td><td>avlad\u0131n m\u0131?</td><td>avlad\u0131 m\u0131?</td><td>avlad\u0131k m\u0131?</td><td>avlad\u0131n\u0131z m\u0131?</td><td>avlad\u0131lar m\u0131?</td></tr><tr><th >imperfective</th><td>avl\u0131yor muydum?</td><td>avl\u0131yor muydun?</td><td>avl\u0131yor muydu?</td><td>avl\u0131yor muyduk?</td><td>avl\u0131yor muydunuz?</td><td>avl\u0131yorlar m\u0131yd\u0131?</td></tr><tr><th colspan=\"2\" >future</th><td>avlayacak m\u0131y\u0131m?</td><td>avlayacak m\u0131s\u0131n?</td><td>avlayacak m\u0131?</td><td>avlayacak m\u0131y\u0131z?</td><td>avlayacak m\u0131s\u0131n\u0131z?</td><td>avlayacaklar m\u0131?</td></tr><tr><th rowspan=\"3\" >inferential</th><th colspan=\"2\" >perfective</th><td>avlam\u0131\u015f m\u0131y\u0131m?</td><td>avlam\u0131\u015f m\u0131s\u0131n?</td><td>avlam\u0131\u015f m\u0131?</td><td>avlam\u0131\u015f m\u0131y\u0131z?</td><td>avlam\u0131\u015f m\u0131s\u0131n\u0131z?</td><td>avlam\u0131\u015flar m\u0131?</td></tr><tr><th colspan=\"2\" >aorist</th><td>avlar m\u0131ym\u0131\u015f\u0131m?</td><td>avlar m\u0131ym\u0131\u015fs\u0131n?</td><td>avlar m\u0131ym\u0131\u015f?</td><td>avlar m\u0131ym\u0131\u015f\u0131z?</td><td>avlar m\u0131ym\u0131\u015fs\u0131n\u0131z?</td><td>avlarlar m\u0131ym\u0131\u015f?</td></tr><tr><th colspan=\"2\" >imperfective</th><td>avl\u0131yor muymu\u015fum?</td><td>avl\u0131yor muymu\u015fsun?</td><td>avl\u0131yor muymu\u015f?</td><td>avl\u0131yor muymu\u015fuz?</td><td>avl\u0131yor muymu\u015fsunuz?</td><td>avl\u0131yorlar m\u0131ym\u0131\u015f?</td></tr><tr><th rowspan=\"2\" >conditional</th><th colspan=\"2\" >simple</th><td>avlasam m\u0131?</td><td>avlasan m\u0131?</td><td>avlasa m\u0131?</td><td>avlasak m\u0131?</td><td>avlasan\u0131z m\u0131?</td><td>avlasalar m\u0131?</td></tr><tr><th colspan=\"2\" >perfective</th><td>avlasa m\u0131yd\u0131m?</td><td>avlasa m\u0131yd\u0131n?</td><td>avlasa m\u0131yd\u0131?</td><td>avlasa m\u0131yd\u0131k?</td><td>avlasa m\u0131yd\u0131n\u0131z?</td><td>avlasalar m\u0131yd\u0131?</td></tr><tr><th colspan=\"3\" >progressive</th><td>avlamakta m\u0131y\u0131m?</td><td>avlamakta m\u0131s\u0131n?</td><td>avlamakta m\u0131?</td><td>avlamakta m\u0131y\u0131z?</td><td>avlamakta m\u0131s\u0131n\u0131z?</td><td>avlamaktalar m\u0131?</td></tr><tr><th colspan=\"3\" >necessitative</th><td>avlamal\u0131 m\u0131y\u0131m?</td><td>avlamal\u0131 m\u0131s\u0131n?</td><td>avlamal\u0131 m\u0131?</td><td>avlamal\u0131 m\u0131y\u0131z?</td><td>avlamal\u0131 m\u0131s\u0131n\u0131z?</td><td>avlamal\u0131lar m\u0131?</td></tr><tr><th colspan=\"9\"></th></tr><tr><th colspan=\"9\" >Negative declarative</th></tr><tr><th colspan=\"9\"></th></tr><tr><th colspan=\"3\" >infinitive</th><td colspan=\"6\"><span  >avlamamak</span></td></tr><tr><th rowspan=\"3\" >impersonal participle</th><th colspan=\"2\" >imperfective</th><td colspan=\"6\"><span  >avlamayan</span></td></tr><tr><th colspan=\"2\" >perfective</th><td colspan=\"6\"><span  >avlamam\u0131\u015f</span></td></tr><tr><th colspan=\"2\" >prospective</th><td colspan=\"6\"><span  >avlamayacak</span></td></tr><tr><th rowspan=\"2\" >personal participle</th><th colspan=\"2\" >non-prospective</th><td><span  >avlamad\u0131\u011f\u0131m</span></td><td><span  >avlamad\u0131\u011f\u0131n</span></td><td><span  >avlamad\u0131\u011f\u0131</span></td><td><span  >avlamad\u0131\u011f\u0131m\u0131z</span></td><td><span  >avlamad\u0131\u011f\u0131n\u0131z</span></td><td><span  >avlamad\u0131klar\u0131</span></td></tr><tr><th colspan=\"2\" >prospective</th><td><span  >avlamayaca\u011f\u0131m</span></td><td><span  >avlamayaca\u011f\u0131n</span></td><td><span  >avlamayaca\u011f\u0131</span></td><td><span  >avlamayaca\u011f\u0131m\u0131z</span></td><td><span  >avlamayaca\u011f\u0131n\u0131z</span></td><td><span  >avlamayacaklar\u0131</span></td></tr><tr><th colspan=\"3\" >verbal noun</th><td colspan=\"6\"><span  >avlamama</span></td></tr><tr><th colspan=\"3\" >way of doing</th><td colspan=\"6\"><span  >avlamay\u0131\u015f</span></td></tr><tr><th colspan=\"3\" rowspan=\"3\"></th><th colspan=\"3\" >singular</th><th colspan=\"3\" >plural</th></tr><tr><th >1 person</th><th >2 person</th><th >3 person</th><th >1 person</th><th >2 person</th><th >3 person</th></tr><tr><th >ben</th><th >sen</th><th >o</th><th >biz</th><th >siz</th><th >onlar</th></tr><tr><th rowspan=\"5\" >indicative</th><th rowspan=\"2\" >present</th><th >aorist</th><td><span  >avlamam</span></td><td><span  >avlamazs\u0131n</span></td><td><span  >avlamaz</span></td><td><span  >avlamay\u0131z</span></td><td><span  >avlamazs\u0131n\u0131z</span></td><td><span  >avlamazlar</span></td></tr><tr><th >imperfective</th><td><span  >avlam\u0131yorum</span></td><td><span  >avlam\u0131yorsun</span></td><td><span  >avlam\u0131yor</span></td><td><span  >avlam\u0131yoruz</span></td><td><span  >avlam\u0131yorsunuz</span></td><td><span  >avlam\u0131yorlar</span></td></tr><tr><th rowspan=\"2\" >past</th><th >perfective</th><td><span  >avlamad\u0131m</span></td><td><span  >avlamad\u0131n</span></td><td><span  >avlamad\u0131</span></td><td><span  >avlamad\u0131k</span></td><td><span  >avlamad\u0131n\u0131z</span></td><td><span  >avlamad\u0131lar</span></td></tr><tr><th >imperfective</th><td><span  >avlam\u0131yordum</span></td><td><span  >avlam\u0131yordun</span></td><td><span  >avlam\u0131yordu</span></td><td><span  >avlam\u0131yorduk</span></td><td><span  >avlam\u0131yordunuz</span></td><td><span  >avlam\u0131yordular</span></td></tr><tr><th colspan=\"2\" >future</th><td><span  >avlamayaca\u011f\u0131m</span></td><td><span  >avlamayacaks\u0131n</span></td><td><span  >avlamayacak</span></td><td><span  >avlamayaca\u011f\u0131z</span></td><td><span  >avlamayacaks\u0131n\u0131z</span></td><td><span  >avlamayacaklar</span></td></tr><tr><th rowspan=\"3\" >inferential</th><th colspan=\"2\" >perfective</th><td><span  >avlamam\u0131\u015f\u0131m</span></td><td><span  >avlamam\u0131\u015fs\u0131n</span></td><td><span  >avlamam\u0131\u015f</span></td><td><span  >avlamam\u0131\u015f\u0131z</span></td><td><span  >avlamam\u0131\u015fs\u0131n\u0131z</span></td><td><span  >avlamam\u0131\u015flar</span></td></tr><tr><th colspan=\"2\" >aorist</th><td><span  >avlamazm\u0131\u015f\u0131m</span></td><td><span  >avlamazm\u0131\u015fs\u0131n</span></td><td><span  >avlamazm\u0131\u015f</span></td><td><span  >avlamazm\u0131\u015f\u0131z</span></td><td><span  >avlamazm\u0131\u015fs\u0131n\u0131z</span></td><td><span  >avlamazm\u0131\u015flar</span></td></tr><tr><th colspan=\"2\" >imperfective</th><td><span  >avlam\u0131yormu\u015fum</span></td><td><span  >avlam\u0131yormu\u015fsun</span></td><td><span  >avlam\u0131yormu\u015f</span></td><td><span  >avlam\u0131yormu\u015fuz</span></td><td><span  >avlam\u0131yormu\u015fsunuz</span></td><td><span  >avlam\u0131yormu\u015flar</span></td></tr><tr><th rowspan=\"2\" >conditional</th><th colspan=\"2\" >simple</th><td><span  >avlamasam</span></td><td><span  >avlamasan</span></td><td><span  >avlamasa</span></td><td><span  >avlamasak</span></td><td><span  >avlamasan\u0131z</span></td><td><span  >avlamasalar</span></td></tr><tr><th colspan=\"2\" >perfective</th><td><span  >avlamasayd\u0131m</span></td><td><span  >avlamasayd\u0131n</span></td><td><span  >avlamasayd\u0131</span></td><td><span  >avlamasayd\u0131k</span></td><td><span  >avlamasayd\u0131n\u0131z</span></td><td><span  >avlamasayd\u0131lar</span></td></tr><tr><th colspan=\"3\" >optative</th><td><span  >avlamayay\u0131m</span></td><td><span  >avlamayas\u0131n</span></td><td><span  >avlamaya</span></td><td><span  >avlamayal\u0131m</span></td><td><span  >avlamayas\u0131n\u0131z</span></td><td><span  >avlamayalar</span></td></tr><tr><th colspan=\"3\" >progressive</th><td><span  >avlamamaktay\u0131m</span></td><td><span  >avlamamaktas\u0131n</span></td><td><span  >avlamamakta</span></td><td><span  >avlamamaktay\u0131z</span></td><td><span  >avlamamaktas\u0131n\u0131z</span></td><td><span  >avlamamaktalar</span></td></tr><tr><th colspan=\"3\" >necessitative</th><td><span  >avlamamal\u0131y\u0131m</span></td><td><span  >avlamamal\u0131s\u0131n</span></td><td><span  >avlamamal\u0131</span></td><td><span  >avlamamal\u0131y\u0131z</span></td><td><span  >avlamamal\u0131s\u0131n\u0131z</span></td><td><span  >avlamamal\u0131lar</span></td></tr><tr><th colspan=\"3\" >imperative</th><td></td><td><span  >avlama</span></td><td><span  >avlamas\u0131n</span></td><td></td><td><span  >avlamay\u0131n</span></td><td><span  >avlamas\u0131nlar</span></td></tr><tr><th colspan=\"9\"></th></tr><tr><th colspan=\"9\" >Negative interrogative</th></tr><tr><th colspan=\"9\"></th></tr><tr><th colspan=\"3\" rowspan=\"3\"></th><th colspan=\"3\" >singular</th><th colspan=\"3\" >plural</th></tr><tr><th >1 person</th><th >2 person</th><th >3 person</th><th >1 person</th><th >2 person</th><th >3 person</th></tr><tr><th >ben</th><th >sen</th><th >o</th><th >biz</th><th >siz</th><th >onlar</th></tr><tr><th rowspan=\"5\" >indicative</th><th rowspan=\"2\" >present</th><th >aorist</th><td>avlamaz m\u0131y\u0131m?</td><td>avlamaz m\u0131s\u0131n?</td><td>avlamaz m\u0131?</td><td>avlamaz m\u0131y\u0131z?</td><td>avlamaz m\u0131s\u0131n\u0131z?</td><td>avlamazlar m\u0131?</td></tr><tr><th >imperfective</th><td>avlam\u0131yor muyum?</td><td>avlam\u0131yor musun?</td><td>avlam\u0131yor mu?</td><td>avlam\u0131yor muyuz?</td><td>avlam\u0131yor musunuz?</td><td>avlam\u0131yorlar m\u0131?</td></tr><tr><th rowspan=\"2\" >past</th><th >perfective</th><td>avlamad\u0131m m\u0131?</td><td>avlamad\u0131n m\u0131?</td><td>avlamad\u0131 m\u0131?</td><td>avlamad\u0131k m\u0131?</td><td>avlamad\u0131n\u0131z m\u0131?</td><td>avlamad\u0131lar m\u0131?</td></tr><tr><th >imperfective</th><td>avlam\u0131yor muydum?</td><td>avlam\u0131yor muydun?</td><td>avlam\u0131yor muydu?</td><td>avlam\u0131yor muyduk?</td><td>avlam\u0131yor muydunuz?</td><td>avlam\u0131yorlar m\u0131yd\u0131?</td></tr><tr><th colspan=\"2\" >future</th><td>avlamayacak m\u0131y\u0131m?</td><td>avlamayacak m\u0131s\u0131n?</td><td>avlamayacak m\u0131?</td><td>avlamayacak m\u0131y\u0131z?</td><td>avlamayacak m\u0131s\u0131n\u0131z?</td><td>avlamayacaklar m\u0131?</td></tr><tr><th rowspan=\"3\" >inferential</th><th colspan=\"2\" >perfective</th><td>avlamam\u0131\u015f m\u0131y\u0131m?</td><td>avlamam\u0131\u015f m\u0131s\u0131n?</td><td>avlamam\u0131\u015f m\u0131?</td><td>avlamam\u0131\u015f m\u0131y\u0131z?</td><td>avlamam\u0131\u015f m\u0131s\u0131n\u0131z?</td><td>avlamam\u0131\u015flar m\u0131?</td></tr><tr><th colspan=\"2\" >aorist</th><td>avlamaz m\u0131ym\u0131\u015f\u0131m?</td><td>avlamaz m\u0131ym\u0131\u015fs\u0131n?</td><td>avlamaz m\u0131ym\u0131\u015f?</td><td>avlamaz m\u0131ym\u0131\u015f\u0131z?</td><td>avlamaz m\u0131ym\u0131\u015fs\u0131n\u0131z?</td><td>avlamazlar m\u0131ym\u0131\u015f?</td></tr><tr><th colspan=\"2\" >imperfective</th><td>avlam\u0131yor muymu\u015fum?</td><td>avlam\u0131yor muymu\u015fsun?</td><td>avlam\u0131yor muymu\u015f?</td><td>avlam\u0131yor muymu\u015fuz?</td><td>avlam\u0131yor muymu\u015fsunuz?</td><td>avlam\u0131yorlar m\u0131ym\u0131\u015f?</td></tr><tr><th rowspan=\"2\" >conditional</th><th colspan=\"2\" >simple</th><td>avlamasam m\u0131?</td><td>avlamasan m\u0131?</td><td>avlamasa m\u0131?</td><td>avlamasak m\u0131?</td><td>avlamasan\u0131z m\u0131?</td><td>avlamasalar m\u0131?</td></tr><tr><th colspan=\"2\" >perfective</th><td>avlamasa m\u0131yd\u0131m?</td><td>avlamasa m\u0131yd\u0131n?</td><td>avlamasa m\u0131yd\u0131?</td><td>avlamasa m\u0131yd\u0131k?</td><td>avlamasa m\u0131yd\u0131n\u0131z?</td><td>avlamasalar m\u0131yd\u0131?</td></tr><tr><th colspan=\"3\" >progressive</th><td>avlamamakta m\u0131y\u0131m?</td><td>avlamamakta m\u0131s\u0131n?</td><td>avlamamakta m\u0131?</td><td>avlamamakta m\u0131y\u0131z?</td><td>avlamamakta m\u0131s\u0131n\u0131z?</td><td>avlamamaktalar m\u0131?</td></tr><tr><th colspan=\"3\" >necessitative</th><td>avlamamal\u0131 m\u0131y\u0131m?</td><td>avlamamal\u0131 m\u0131s\u0131n?</td><td>avlamamal\u0131 m\u0131?</td><td>avlamamal\u0131 m\u0131y\u0131z?</td><td>avlamamal\u0131 m\u0131s\u0131n\u0131z?</td><td>avlamamal\u0131lar m\u0131?</td></tr></tbody></table>'></iframe>", "ac\u0131tmak": "<iframe srcdoc='Conjugation of ac\u0131tmak (aorist in -<i  >V\u2074r</i>)<p><i><b>Note:</b> Actual conjugations can be more complex than tables below. Compound forms with the auxiliary <i  >olmak</i> not shown. See also Appendix:Turkish suffixes#Verbs.</i></p><table  style=\"background:#F9F9F9; text-align:center; width:100%\"><tbody><tr><th colspan=\"9\" >Positive declarative</th></tr><tr><th colspan=\"9\"></th></tr><tr><th colspan=\"3\" >infinitive</th><td colspan=\"6\"><span  ><strong >ac\u0131tmak</strong></span></td></tr><tr><th rowspan=\"3\" >impersonal participle</th><th colspan=\"2\" >imperfective</th><td colspan=\"6\"><span  >ac\u0131tan</span></td></tr><tr><th colspan=\"2\" >perfective</th><td colspan=\"6\"><span  >ac\u0131tm\u0131\u015f</span></td></tr><tr><th colspan=\"2\" >prospective</th><td colspan=\"6\"><span  >ac\u0131tacak</span></td></tr><tr><th rowspan=\"2\" >personal participle</th><th colspan=\"2\" >non-prospective</th><td><span  >ac\u0131tt\u0131\u011f\u0131m</span></td><td><span  >ac\u0131tt\u0131\u011f\u0131n</span></td><td><span  >ac\u0131tt\u0131\u011f\u0131</span></td><td><span  >ac\u0131tt\u0131\u011f\u0131m\u0131z</span></td><td><span  >ac\u0131tt\u0131\u011f\u0131n\u0131z</span></td><td><span  >ac\u0131tt\u0131klar\u0131</span></td></tr><tr><th colspan=\"2\" >prospective</th><td><span  >ac\u0131taca\u011f\u0131m</span></td><td><span  >ac\u0131taca\u011f\u0131n</span></td><td><span  >ac\u0131taca\u011f\u0131</span></td><td><span  >ac\u0131taca\u011f\u0131m\u0131z</span></td><td><span  >ac\u0131taca\u011f\u0131n\u0131z</span></td><td><span  >ac\u0131tacaklar\u0131</span></td></tr><tr><th colspan=\"3\" >verbal noun</th><td colspan=\"6\"><span  >ac\u0131tma</span></td></tr><tr><th colspan=\"3\" >way of doing</th><td colspan=\"6\"><span  >ac\u0131t\u0131\u015f</span></td></tr><tr><th colspan=\"3\" rowspan=\"3\"></th><th colspan=\"3\" >singular</th><th colspan=\"3\" >plural</th></tr><tr><th >1 person</th><th >2 person</th><th >3 person</th><th >1 person</th><th >2 person</th><th >3 person</th></tr><tr><th >ben</th><th >sen</th><th >o</th><th >biz</th><th >siz</th><th >onlar</th></tr><tr><th rowspan=\"5\" >indicative</th><th rowspan=\"2\" >present</th><th >aorist</th><td><span  >ac\u0131t\u0131r\u0131m</span></td><td><span  >ac\u0131t\u0131rs\u0131n</span></td><td><span  >ac\u0131t\u0131r</span></td><td><span  >ac\u0131t\u0131r\u0131z</span></td><td><span  >ac\u0131t\u0131rs\u0131n\u0131z</span></td><td><span  >ac\u0131t\u0131rlar</span></td></tr><tr><th >imperfective</th><td><span  >ac\u0131t\u0131yorum</span></td><td><span  >ac\u0131t\u0131yorsun</span></td><td><span  >ac\u0131t\u0131yor</span></td><td><span  >ac\u0131t\u0131yoruz</span></td><td><span  >ac\u0131t\u0131yorsunuz</span></td><td><span  >ac\u0131t\u0131yorlar</span></td></tr><tr><th rowspan=\"2\" >past</th><th >perfective</th><td><span  >ac\u0131tt\u0131m</span></td><td><span  >ac\u0131tt\u0131n</span></td><td><span  >ac\u0131tt\u0131</span></td><td><span  >ac\u0131tt\u0131k</span></td><td><span  >ac\u0131tt\u0131n\u0131z</span></td><td><span  >ac\u0131tt\u0131lar</span></td></tr><tr><th >imperfective</th><td><span  >ac\u0131t\u0131yordum</span></td><td><span  >ac\u0131t\u0131yordun</span></td><td><span  >ac\u0131t\u0131yordu</span></td><td><span  >ac\u0131t\u0131yorduk</span></td><td><span  >ac\u0131t\u0131yordunuz</span></td><td><span  >ac\u0131t\u0131yorlard\u0131 (or ac\u0131t\u0131yordular)</span></td></tr><tr><th colspan=\"2\" >future</th><td><span  >ac\u0131taca\u011f\u0131m</span></td><td><span  >ac\u0131tacaks\u0131n</span></td><td><span  >ac\u0131tacak</span></td><td><span  >ac\u0131taca\u011f\u0131z</span></td><td><span  >ac\u0131tacaks\u0131n\u0131z</span></td><td><span  >ac\u0131tacaklar</span></td></tr><tr><th rowspan=\"3\" >inferential</th><th colspan=\"2\" >perfective</th><td><span  >ac\u0131tm\u0131\u015f\u0131m</span></td><td><span  >ac\u0131tm\u0131\u015fs\u0131n</span></td><td><span  >ac\u0131tm\u0131\u015f</span></td><td><span  >ac\u0131tm\u0131\u015f\u0131z</span></td><td><span  >ac\u0131tm\u0131\u015fs\u0131n\u0131z</span></td><td><span  >ac\u0131tm\u0131\u015flar</span></td></tr><tr><th colspan=\"2\" >aorist</th><td><span  >ac\u0131t\u0131rm\u0131\u015f\u0131m</span></td><td><span  >ac\u0131t\u0131rm\u0131\u015fs\u0131n</span></td><td><span  >ac\u0131t\u0131rm\u0131\u015f</span></td><td><span  >ac\u0131t\u0131rm\u0131\u015f\u0131z</span></td><td><span  >ac\u0131t\u0131rm\u0131\u015fs\u0131n\u0131z</span></td><td><span  >ac\u0131t\u0131rlarm\u0131\u015f (or ac\u0131t\u0131rm\u0131\u015flar)</span></td></tr><tr><th colspan=\"2\" >imperfective</th><td><span  >ac\u0131t\u0131yormu\u015fum</span></td><td><span  >ac\u0131t\u0131yormu\u015fsun</span></td><td><span  >ac\u0131t\u0131yormu\u015f</span></td><td><span  >ac\u0131t\u0131yormu\u015fuz</span></td><td><span  >ac\u0131t\u0131yormu\u015fsunuz</span></td><td><span  >ac\u0131t\u0131yorlarm\u0131\u015f</span></td></tr><tr><th rowspan=\"2\" >conditional</th><th colspan=\"2\" >simple</th><td><span  >ac\u0131tsam</span></td><td><span  >ac\u0131tsan</span></td><td><span  >ac\u0131tsa</span></td><td><span  >ac\u0131tsak</span></td><td><span  >ac\u0131tsan\u0131z</span></td><td><span  >ac\u0131tsalar</span></td></tr><tr><th colspan=\"2\" >perfective</th><td><span  >ac\u0131tsayd\u0131m</span></td><td><span  >ac\u0131tsayd\u0131n</span></td><td><span  >ac\u0131tsayd\u0131</span></td><td><span  >ac\u0131tsayd\u0131k</span></td><td><span  >ac\u0131tsayd\u0131n\u0131z</span></td><td><span  >ac\u0131tsayd\u0131lar</span></td></tr><tr><th colspan=\"3\" >optative</th><td><span  >ac\u0131tay\u0131m</span></td><td><span  >ac\u0131tas\u0131n</span></td><td><span  >ac\u0131ta</span></td><td><span  >ac\u0131tal\u0131m</span></td><td><span  >ac\u0131tas\u0131n\u0131z</span></td><td><span  >ac\u0131talar</span></td></tr><tr><th colspan=\"3\" >progressive</th><td><span  >ac\u0131tmaktay\u0131m</span></td><td><span  >ac\u0131tmaktas\u0131n</span></td><td><span  >ac\u0131tmakta</span></td><td><span  >ac\u0131tmaktay\u0131z</span></td><td><span  >ac\u0131tmaktas\u0131n\u0131z</span></td><td><span  >ac\u0131tmaktalar</span></td></tr><tr><th colspan=\"3\" >necessitative</th><td><span  >ac\u0131tmal\u0131y\u0131m</span></td><td><span  >ac\u0131tmal\u0131s\u0131n</span></td><td><span  >ac\u0131tmal\u0131</span></td><td><span  >ac\u0131tmal\u0131y\u0131z</span></td><td><span  >ac\u0131tmal\u0131s\u0131n\u0131z</span></td><td><span  >ac\u0131tmal\u0131lar</span></td></tr><tr><th colspan=\"3\" >imperative</th><td></td><td><span  >ac\u0131t</span></td><td><span  >ac\u0131ts\u0131n</span></td><td></td><td><span  >ac\u0131t\u0131n</span></td><td><span  >ac\u0131ts\u0131nlar</span></td></tr><tr><th colspan=\"9\"></th></tr><tr><th colspan=\"9\" >Positive interrogative</th></tr><tr><th colspan=\"9\"></th></tr><tr><th colspan=\"3\" rowspan=\"3\"></th><th colspan=\"3\" >singular</th><th colspan=\"3\" >plural</th></tr><tr><th >1 person</th><th >2 person</th><th >3 person</th><th >1 person</th><th >2 person</th><th >3 person</th></tr><tr><th >ben</th><th >sen</th><th >o</th><th >biz</th><th >siz</th><th >onlar</th></tr><tr><th rowspan=\"5\" >indicative</th><th rowspan=\"2\" >present</th><th >aorist</th><td>ac\u0131t\u0131r m\u0131y\u0131m?</td><td>ac\u0131t\u0131r m\u0131s\u0131n?</td><td>ac\u0131t\u0131r m\u0131?</td><td>ac\u0131t\u0131r m\u0131y\u0131z?</td><td>ac\u0131t\u0131r m\u0131s\u0131n\u0131z?</td><td>ac\u0131t\u0131rlar m\u0131?</td></tr><tr><th >imperfective</th><td>ac\u0131t\u0131yor muyum?</td><td>ac\u0131t\u0131yor musun?</td><td>ac\u0131t\u0131yor mu?</td><td>ac\u0131t\u0131yor muyuz?</td><td>ac\u0131t\u0131yor musunuz?</td><td>ac\u0131t\u0131yorlar m\u0131?</td></tr><tr><th rowspan=\"2\" >past</th><th >perfective</th><td>ac\u0131tt\u0131m m\u0131?</td><td>ac\u0131tt\u0131n m\u0131?</td><td>ac\u0131tt\u0131 m\u0131?</td><td>ac\u0131tt\u0131k m\u0131?</td><td>ac\u0131tt\u0131n\u0131z m\u0131?</td><td>ac\u0131tt\u0131lar m\u0131?</td></tr><tr><th >imperfective</th><td>ac\u0131t\u0131yor muydum?</td><td>ac\u0131t\u0131yor muydun?</td><td>ac\u0131t\u0131yor muydu?</td><td>ac\u0131t\u0131yor muyduk?</td><td>ac\u0131t\u0131yor muydunuz?</td><td>ac\u0131t\u0131yorlar m\u0131yd\u0131?</td></tr><tr><th colspan=\"2\" >future</th><td>ac\u0131tacak m\u0131y\u0131m?</td><td>ac\u0131tacak m\u0131s\u0131n?</td><td>ac\u0131tacak m\u0131?</td><td>ac\u0131tacak m\u0131y\u0131z?</td><td>ac\u0131tacak m\u0131s\u0131n\u0131z?</td><td>ac\u0131tacaklar m\u0131?</td></tr><tr><th rowspan=\"3\" >inferential</th><th colspan=\"2\" >perfective</th><td>ac\u0131tm\u0131\u015f m\u0131y\u0131m?</td><td>ac\u0131tm\u0131\u015f m\u0131s\u0131n?</td><td>ac\u0131tm\u0131\u015f m\u0131?</td><td>ac\u0131tm\u0131\u015f m\u0131y\u0131z?</td><td>ac\u0131tm\u0131\u015f m\u0131s\u0131n\u0131z?</td><td>ac\u0131tm\u0131\u015flar m\u0131?</td></tr><tr><th colspan=\"2\" >aorist</th><td>ac\u0131t\u0131r m\u0131ym\u0131\u015f\u0131m?</td><td>ac\u0131t\u0131r m\u0131ym\u0131\u015fs\u0131n?</td><td>ac\u0131t\u0131r m\u0131ym\u0131\u015f?</td><td>ac\u0131t\u0131r m\u0131ym\u0131\u015f\u0131z?</td><td>ac\u0131t\u0131r m\u0131ym\u0131\u015fs\u0131n\u0131z?</td><td>ac\u0131t\u0131rlar m\u0131ym\u0131\u015f?</td></tr><tr><th colspan=\"2\" >imperfective</th><td>ac\u0131t\u0131yor muymu\u015fum?</td><td>ac\u0131t\u0131yor muymu\u015fsun?</td><td>ac\u0131t\u0131yor muymu\u015f?</td><td>ac\u0131t\u0131yor muymu\u015fuz?</td><td>ac\u0131t\u0131yor muymu\u015fsunuz?</td><td>ac\u0131t\u0131yorlar m\u0131ym\u0131\u015f?</td></tr><tr><th rowspan=\"2\" >conditional</th><th colspan=\"2\" >simple</th><td>ac\u0131tsam m\u0131?</td><td>ac\u0131tsan m\u0131?</td><td>ac\u0131tsa m\u0131?</td><td>ac\u0131tsak m\u0131?</td><td>ac\u0131tsan\u0131z m\u0131?</td><td>ac\u0131tsalar m\u0131?</td></tr><tr><th colspan=\"2\" >perfective</th><td>ac\u0131tsa m\u0131yd\u0131m?</td><td>ac\u0131tsa m\u0131yd\u0131n?</td><td>ac\u0131tsa m\u0131yd\u0131?</td><td>ac\u0131tsa m\u0131yd\u0131k?</td><td>ac\u0131tsa m\u0131yd\u0131n\u0131z?</td><td>ac\u0131tsalar m\u0131yd\u0131?</td></tr><tr><th colspan=\"3\" >progressive</th><td>ac\u0131tmakta m\u0131y\u0131m?</td><td>ac\u0131tmakta m\u0131s\u0131n?</td><td>ac\u0131tmakta m\u0131?</td><td>ac\u0131tmakta m\u0131y\u0131z?</td><td>ac\u0131tmakta m\u0131s\u0131n\u0131z?</td><td>ac\u0131tmaktalar m\u0131?</td></tr><tr><th colspan=\"3\" >necessitative</th><td>ac\u0131tmal\u0131 m\u0131y\u0131m?</td><td>ac\u0131tmal\u0131 m\u0131s\u0131n?</td><td>ac\u0131tmal\u0131 m\u0131?</td><td>ac\u0131tmal\u0131 m\u0131y\u0131z?</td><td>ac\u0131tmal\u0131 m\u0131s\u0131n\u0131z?</td><td>ac\u0131tmal\u0131lar m\u0131?</td></tr><tr><th colspan=\"9\"></th></tr><tr><th colspan=\"9\" >Negative declarative</th></tr><tr><th colspan=\"9\"></th></tr><tr><th colspan=\"3\" >infinitive</th><td colspan=\"6\"><span  >ac\u0131tmamak</span></td></tr><tr><th rowspan=\"3\" >impersonal participle</th><th colspan=\"2\" >imperfective</th><td colspan=\"6\"><span  >ac\u0131tmayan</span></td></tr><tr><th colspan=\"2\" >perfective</th><td colspan=\"6\"><span  >ac\u0131tmam\u0131\u015f</span></td></tr><tr><th colspan=\"2\" >prospective</th><td colspan=\"6\"><span  >ac\u0131tmayacak</span></td></tr><tr><th rowspan=\"2\" >personal participle</th><th colspan=\"2\" >non-prospective</th><td><span  >ac\u0131tmad\u0131\u011f\u0131m</span></td><td><span  >ac\u0131tmad\u0131\u011f\u0131n</span></td><td><span  >ac\u0131tmad\u0131\u011f\u0131</span></td><td><span  >ac\u0131tmad\u0131\u011f\u0131m\u0131z</span></td><td><span  >ac\u0131tmad\u0131\u011f\u0131n\u0131z</span></td><td><span  >ac\u0131tmad\u0131klar\u0131</span></td></tr><tr><th colspan=\"2\" >prospective</th><td><span  >ac\u0131tmayaca\u011f\u0131m</span></td><td><span  >ac\u0131tmayaca\u011f\u0131n</span></td><td><span  >ac\u0131tmayaca\u011f\u0131</span></td><td><span  >ac\u0131tmayaca\u011f\u0131m\u0131z</span></td><td><span  >ac\u0131tmayaca\u011f\u0131n\u0131z</span></td><td><span  >ac\u0131tmayacaklar\u0131</span></td></tr><tr><th colspan=\"3\" >verbal noun</th><td colspan=\"6\"><span  >ac\u0131tmama</span></td></tr><tr><th colspan=\"3\" >way of doing</th><td colspan=\"6\"><span  >ac\u0131tmay\u0131\u015f</span></td></tr><tr><th colspan=\"3\" rowspan=\"3\"></th><th colspan=\"3\" >singular</th><th colspan=\"3\" >plural</th></tr><tr><th >1 person</th><th >2 person</th><th >3 person</th><th >1 person</th><th >2 person</th><th >3 person</th></tr><tr><th >ben</th><th >sen</th><th >o</th><th >biz</th><th >siz</th><th >onlar</th></tr><tr><th rowspan=\"5\" >indicative</th><th rowspan=\"2\" >present</th><th >aorist</th><td><span  >ac\u0131tmam</span></td><td><span  >ac\u0131tmazs\u0131n</span></td><td><span  >ac\u0131tmaz</span></td><td><span  >ac\u0131tmay\u0131z</span></td><td><span  >ac\u0131tmazs\u0131n\u0131z</span></td><td><span  >ac\u0131tmazlar</span></td></tr><tr><th >imperfective</th><td><span  >ac\u0131tm\u0131yorum</span></td><td><span  >ac\u0131tm\u0131yorsun</span></td><td><span  >ac\u0131tm\u0131yor</span></td><td><span  >ac\u0131tm\u0131yoruz</span></td><td><span  >ac\u0131tm\u0131yorsunuz</span></td><td><span  >ac\u0131tm\u0131yorlar</span></td></tr><tr><th rowspan=\"2\" >past</th><th >perfective</th><td><span  >ac\u0131tmad\u0131m</span></td><td><span  >ac\u0131tmad\u0131n</span></td><td><span  >ac\u0131tmad\u0131</span></td><td><span  >ac\u0131tmad\u0131k</span></td><td><span  >ac\u0131tmad\u0131n\u0131z</span></td><td><span  >ac\u0131tmad\u0131lar</span></td></tr><tr><th >imperfective</th><td><span  >ac\u0131tm\u0131yordum</span></td><td><span  >ac\u0131tm\u0131yordun</span></td><td><span  >ac\u0131tm\u0131yordu</span></td><td><span  >ac\u0131tm\u0131yorduk</span></td><td><span  >ac\u0131tm\u0131yordunuz</span></td><td><span  >ac\u0131tm\u0131yorlard\u0131</span></td></tr><tr><th colspan=\"2\" >future</th><td><span  >ac\u0131tmayaca\u011f\u0131m</span></td><td><span  >ac\u0131tmayacaks\u0131n</span></td><td><span  >ac\u0131tmayacak</span></td><td><span  >ac\u0131tmayaca\u011f\u0131z</span></td><td><span  >ac\u0131tmayacaks\u0131n\u0131z</span></td><td><span  >ac\u0131tmayacaklar</span></td></tr><tr><th rowspan=\"3\" >inferential</th><th colspan=\"2\" >perfective</th><td><span  >ac\u0131tmam\u0131\u015f\u0131m</span></td><td><span  >ac\u0131tmam\u0131\u015fs\u0131n</span></td><td><span  >ac\u0131tmam\u0131\u015f</span></td><td><span  >ac\u0131tmam\u0131\u015f\u0131z</span></td><td><span  >ac\u0131tmam\u0131\u015fs\u0131n\u0131z</span></td><td><span  >ac\u0131tmam\u0131\u015flar</span></td></tr><tr><th colspan=\"2\" >aorist</th><td><span  >ac\u0131tmazm\u0131\u015f\u0131m</span></td><td><span  >ac\u0131tmazm\u0131\u015fs\u0131n</span></td><td><span  >ac\u0131tmazm\u0131\u015f</span></td><td><span  >ac\u0131tmazm\u0131\u015f\u0131z</span></td><td><span  >ac\u0131tmazm\u0131\u015fs\u0131n\u0131z</span></td><td><span  >ac\u0131tmazlarm\u0131\u015f</span></td></tr><tr><th colspan=\"2\" >imperfective</th><td><span  >ac\u0131tm\u0131yormu\u015fum</span></td><td><span  >ac\u0131tm\u0131yormu\u015fsun</span></td><td><span  >ac\u0131tm\u0131yormu\u015f</span></td><td><span  >ac\u0131tm\u0131yormu\u015fuz</span></td><td><span  >ac\u0131tm\u0131yormu\u015fsunuz</span></td><td><span  >ac\u0131tm\u0131yorlarm\u0131\u015f</span></td></tr><tr><th rowspan=\"2\" >conditional</th><th colspan=\"2\" >simple</th><td><span  >ac\u0131tmasam</span></td><td><span  >ac\u0131tmasan</span></td><td><span  >ac\u0131tmasa</span></td><td><span  >ac\u0131tmasak</span></td><td><span  >ac\u0131tmasan\u0131z</span></td><td><span  >ac\u0131tmasalar</span></td></tr><tr><th colspan=\"2\" >perfective</th><td><span  >ac\u0131tmasayd\u0131m</span></td><td><span  >ac\u0131tmasayd\u0131n</span></td><td><span  >ac\u0131tmasayd\u0131</span></td><td><span  >ac\u0131tmasayd\u0131k</span></td><td><span  >ac\u0131tmasayd\u0131n\u0131z</span></td><td><span  >ac\u0131tmasayd\u0131lar</span></td></tr><tr><th colspan=\"3\" >optative</th><td><span  >ac\u0131tmayay\u0131m</span></td><td><span  >ac\u0131tmayas\u0131n</span></td><td><span  >ac\u0131tmaya</span></td><td><span  >ac\u0131tmayal\u0131m</span></td><td><span  >ac\u0131tmayas\u0131n\u0131z</span></td><td><span  >ac\u0131tmayalar</span></td></tr><tr><th colspan=\"3\" >progressive</th><td><span  >ac\u0131tmamaktay\u0131m</span></td><td><span  >ac\u0131tmamaktas\u0131n</span></td><td><span  >ac\u0131tmamakta</span></td><td><span  >ac\u0131tmamaktay\u0131z</span></td><td><span  >ac\u0131tmamaktas\u0131n\u0131z</span></td><td><span  >ac\u0131tmamaktalar</span></td></tr><tr><th colspan=\"3\" >necessitative</th><td><span  >ac\u0131tmamal\u0131y\u0131m</span></td><td><span  >ac\u0131tmamal\u0131s\u0131n</span></td><td><span  >ac\u0131tmamal\u0131</span></td><td><span  >ac\u0131tmamal\u0131y\u0131z</span></td><td><span  >ac\u0131tmamal\u0131s\u0131n\u0131z</span></td><td><span  >ac\u0131tmamal\u0131lar</span></td></tr><tr><th colspan=\"3\" >imperative</th><td></td><td><span  >ac\u0131tma</span></td><td><span  >ac\u0131tmas\u0131n</span></td><td></td><td><span  >ac\u0131tmay\u0131n</span></td><td><span  >ac\u0131tmas\u0131nlar</span></td></tr><tr><th colspan=\"9\"></th></tr><tr><th colspan=\"9\" >Negative interrogative</th></tr><tr><th colspan=\"9\"></th></tr><tr><th colspan=\"3\" rowspan=\"3\"></th><th colspan=\"3\" >singular</th><th colspan=\"3\" >plural</th></tr><tr><th >1 person</th><th >2 person</th><th >3 person</th><th >1 person</th><th >2 person</th><th >3 person</th></tr><tr><th >ben</th><th >sen</th><th >o</th><th >biz</th><th >siz</th><th >onlar</th></tr><tr><th rowspan=\"5\" >indicative</th><th rowspan=\"2\" >present</th><th >aorist</th><td>ac\u0131tmaz m\u0131y\u0131m?</td><td>ac\u0131tmaz m\u0131s\u0131n?</td><td>ac\u0131tmaz m\u0131?</td><td>ac\u0131tmaz m\u0131y\u0131z?</td><td>ac\u0131tmaz m\u0131s\u0131n\u0131z?</td><td>ac\u0131tmazlar m\u0131?</td></tr><tr><th >imperfective</th><td>ac\u0131tm\u0131yor muyum?</td><td>ac\u0131tm\u0131yor musun?</td><td>ac\u0131tm\u0131yor mu?</td><td>ac\u0131tm\u0131yor muyuz?</td><td>ac\u0131tm\u0131yor musunuz?</td><td>ac\u0131tm\u0131yorlar m\u0131?</td></tr><tr><th rowspan=\"2\" >past</th><th >perfective</th><td>ac\u0131tmad\u0131m m\u0131?</td><td>ac\u0131tmad\u0131n m\u0131?</td><td>ac\u0131tmad\u0131 m\u0131?</td><td>ac\u0131tmad\u0131k m\u0131?</td><td>ac\u0131tmad\u0131n\u0131z m\u0131?</td><td>ac\u0131tmad\u0131lar m\u0131?</td></tr><tr><th >imperfective</th><td>ac\u0131tm\u0131yor muydum?</td><td>ac\u0131tm\u0131yor muydun?</td><td>ac\u0131tm\u0131yor muydu?</td><td>ac\u0131tm\u0131yor muyduk?</td><td>ac\u0131tm\u0131yor muydunuz?</td><td>ac\u0131tm\u0131yorlar m\u0131yd\u0131?</td></tr><tr><th colspan=\"2\" >future</th><td>ac\u0131tmayacak m\u0131y\u0131m?</td><td>ac\u0131tmayacak m\u0131s\u0131n?</td><td>ac\u0131tmayacak m\u0131?</td><td>ac\u0131tmayacak m\u0131y\u0131z?</td><td>ac\u0131tmayacak m\u0131s\u0131n\u0131z?</td><td>ac\u0131tmayacaklar m\u0131?</td></tr><tr><th rowspan=\"3\" >inferential</th><th colspan=\"2\" >perfective</th><td>ac\u0131tmam\u0131\u015f m\u0131y\u0131m?</td><td>ac\u0131tmam\u0131\u015f m\u0131s\u0131n?</td><td>ac\u0131tmam\u0131\u015f m\u0131?</td><td>ac\u0131tmam\u0131\u015f m\u0131y\u0131z?</td><td>ac\u0131tmam\u0131\u015f m\u0131s\u0131n\u0131z?</td><td>ac\u0131tmam\u0131\u015flar m\u0131?</td></tr><tr><th colspan=\"2\" >aorist</th><td>ac\u0131tmaz m\u0131ym\u0131\u015f\u0131m?</td><td>ac\u0131tmaz m\u0131ym\u0131\u015fs\u0131n?</td><td>ac\u0131tmaz m\u0131ym\u0131\u015f?</td><td>ac\u0131tmaz m\u0131ym\u0131\u015f\u0131z?</td><td>ac\u0131tmaz m\u0131ym\u0131\u015fs\u0131n\u0131z?</td><td>ac\u0131tmazlar m\u0131ym\u0131\u015f?</td></tr><tr><th colspan=\"2\" >imperfective</th><td>ac\u0131tm\u0131yor muymu\u015fum?</td><td>ac\u0131tm\u0131yor muymu\u015fsun?</td><td>ac\u0131tm\u0131yor muymu\u015f?</td><td>ac\u0131tm\u0131yor muymu\u015fuz?</td><td>ac\u0131tm\u0131yor muymu\u015fsunuz?</td><td>ac\u0131tm\u0131yorlar m\u0131ym\u0131\u015f?</td></tr><tr><th rowspan=\"2\" >conditional</th><th colspan=\"2\" >simple</th><td>ac\u0131tmasam m\u0131?</td><td>ac\u0131tmasan m\u0131?</td><td>ac\u0131tmasa m\u0131?</td><td>ac\u0131tmasak m\u0131?</td><td>ac\u0131tmasan\u0131z m\u0131?</td><td>ac\u0131tmasalar m\u0131?</td></tr><tr><th colspan=\"2\" >perfective</th><td>ac\u0131tmasa m\u0131yd\u0131m?</td><td>ac\u0131tmasa m\u0131yd\u0131n?</td><td>ac\u0131tmasa m\u0131yd\u0131?</td><td>ac\u0131tmasa m\u0131yd\u0131k?</td><td>ac\u0131tmasa m\u0131yd\u0131n\u0131z?</td><td>ac\u0131tmasalar m\u0131yd\u0131?</td></tr><tr><th colspan=\"3\" >progressive</th><td>ac\u0131tmamakta m\u0131y\u0131m?</td><td>ac\u0131tmamakta m\u0131s\u0131n?</td><td>ac\u0131tmamakta m\u0131?</td><td>ac\u0131tmamakta m\u0131y\u0131z?</td><td>ac\u0131tmamakta m\u0131s\u0131n\u0131z?</td><td>ac\u0131tmamaktalar m\u0131?</td></tr><tr><th colspan=\"3\" >necessitative</th><td>ac\u0131tmamal\u0131 m\u0131y\u0131m?</td><td>ac\u0131tmamal\u0131 m\u0131s\u0131n?</td><td>ac\u0131tmamal\u0131 m\u0131?</td><td>ac\u0131tmamal\u0131 m\u0131y\u0131z?</td><td>ac\u0131tmamal\u0131 m\u0131s\u0131n\u0131z?</td><td>ac\u0131tmamal\u0131lar m\u0131?</td></tr></tbody></table>'></iframe>", "canland\u0131rmak": "<iframe srcdoc='Conjugation of canland\u0131rmak (aorist in -<i  >V\u2074r</i>)<p><i><b>Note:</b> Actual conjugations can be more complex than tables below. Compound forms with the auxiliary <i  >olmak</i> not shown. See also Appendix:Turkish suffixes#Verbs.</i></p><table  style=\"background:#F9F9F9; text-align:center; width:100%\"><tbody><tr><th colspan=\"9\" >Positive declarative</th></tr><tr><th colspan=\"9\"></th></tr><tr><th colspan=\"3\" >infinitive</th><td colspan=\"6\"><span  ><strong >canland\u0131rmak</strong></span></td></tr><tr><th rowspan=\"3\" >impersonal participle</th><th colspan=\"2\" >imperfective</th><td colspan=\"6\"><span  >canland\u0131ran</span></td></tr><tr><th colspan=\"2\" >perfective</th><td colspan=\"6\"><span  >canland\u0131rm\u0131\u015f</span></td></tr><tr><th colspan=\"2\" >prospective</th><td colspan=\"6\"><span  >canland\u0131racak</span></td></tr><tr><th rowspan=\"2\" >personal participle</th><th colspan=\"2\" >non-prospective</th><td><span  >canland\u0131rd\u0131\u011f\u0131m</span></td><td><span  >canland\u0131rd\u0131\u011f\u0131n</span></td><td><span  >canland\u0131rd\u0131\u011f\u0131</span></td><td><span  >canland\u0131rd\u0131\u011f\u0131m\u0131z</span></td><td><span  >canland\u0131rd\u0131\u011f\u0131n\u0131z</span></td><td><span  >canland\u0131rd\u0131klar\u0131</span></td></tr><tr><th colspan=\"2\" >prospective</th><td><span  >canland\u0131raca\u011f\u0131m</span></td><td><span  >canland\u0131raca\u011f\u0131n</span></td><td><span  >canland\u0131raca\u011f\u0131</span></td><td><span  >canland\u0131raca\u011f\u0131m\u0131z</span></td><td><span  >canland\u0131raca\u011f\u0131n\u0131z</span></td><td><span  >canland\u0131racaklar\u0131</span></td></tr><tr><th colspan=\"3\" >verbal noun</th><td colspan=\"6\"><span  >canland\u0131rma</span></td></tr><tr><th colspan=\"3\" >way of doing</th><td colspan=\"6\"><span  >canland\u0131r\u0131\u015f</span></td></tr><tr><th colspan=\"3\" rowspan=\"3\"></th><th colspan=\"3\" >singular</th><th colspan=\"3\" >plural</th></tr><tr><th >1 person</th><th >2 person</th><th >3 person</th><th >1 person</th><th >2 person</th><th >3 person</th></tr><tr><th >ben</th><th >sen</th><th >o</th><th >biz</th><th >siz</th><th >onlar</th></tr><tr><th rowspan=\"5\" >indicative</th><th rowspan=\"2\" >present</th><th >aorist</th><td><span  >canland\u0131r\u0131r\u0131m</span></td><td><span  >canland\u0131r\u0131rs\u0131n</span></td><td><span  >canland\u0131r\u0131r</span></td><td><span  >canland\u0131r\u0131r\u0131z</span></td><td><span  >canland\u0131r\u0131rs\u0131n\u0131z</span></td><td><span  >canland\u0131r\u0131rlar</span></td></tr><tr><th >imperfective</th><td><span  >canland\u0131r\u0131yorum</span></td><td><span  >canland\u0131r\u0131yorsun</span></td><td><span  >canland\u0131r\u0131yor</span></td><td><span  >canland\u0131r\u0131yoruz</span></td><td><span  >canland\u0131r\u0131yorsunuz</span></td><td><span  >canland\u0131r\u0131yorlar</span></td></tr><tr><th rowspan=\"2\" >past</th><th >perfective</th><td><span  >canland\u0131rd\u0131m</span></td><td><span  >canland\u0131rd\u0131n</span></td><td><span  >canland\u0131rd\u0131</span></td><td><span  >canland\u0131rd\u0131k</span></td><td><span  >canland\u0131rd\u0131n\u0131z</span></td><td><span  >canland\u0131rd\u0131lar</span></td></tr><tr><th >imperfective</th><td><span  >canland\u0131r\u0131yordum</span></td><td><span  >canland\u0131r\u0131yordun</span></td><td><span  >canland\u0131r\u0131yordu</span></td><td><span  >canland\u0131r\u0131yorduk</span></td><td><span  >canland\u0131r\u0131yordunuz</span></td><td><span  >canland\u0131r\u0131yorlard\u0131 (or canland\u0131r\u0131yordular)</span></td></tr><tr><th colspan=\"2\" >future</th><td><span  >canland\u0131raca\u011f\u0131m</span></td><td><span  >canland\u0131racaks\u0131n</span></td><td><span  >canland\u0131racak</span></td><td><span  >canland\u0131raca\u011f\u0131z</span></td><td><span  >canland\u0131racaks\u0131n\u0131z</span></td><td><span  >canland\u0131racaklar</span></td></tr><tr><th rowspan=\"3\" >inferential</th><th colspan=\"2\" >perfective</th><td><span  >canland\u0131rm\u0131\u015f\u0131m</span></td><td><span  >canland\u0131rm\u0131\u015fs\u0131n</span></td><td><span  >canland\u0131rm\u0131\u015f</span></td><td><span  >canland\u0131rm\u0131\u015f\u0131z</span></td><td><span  >canland\u0131rm\u0131\u015fs\u0131n\u0131z</span></td><td><span  >canland\u0131rm\u0131\u015flar</span></td></tr><tr><th colspan=\"2\" >aorist</th><td><span  >canland\u0131r\u0131rm\u0131\u015f\u0131m</span></td><td><span  >canland\u0131r\u0131rm\u0131\u015fs\u0131n</span></td><td><span  >canland\u0131r\u0131rm\u0131\u015f</span></td><td><span  >canland\u0131r\u0131rm\u0131\u015f\u0131z</span></td><td><span  >canland\u0131r\u0131rm\u0131\u015fs\u0131n\u0131z</span></td><td><span  >canland\u0131r\u0131rlarm\u0131\u015f (or canland\u0131r\u0131rm\u0131\u015flar)</span></td></tr><tr><th colspan=\"2\" >imperfective</th><td><span  >canland\u0131r\u0131yormu\u015fum</span></td><td><span  >canland\u0131r\u0131yormu\u015fsun</span></td><td><span  >canland\u0131r\u0131yormu\u015f</span></td><td><span  >canland\u0131r\u0131yormu\u015fuz</span></td><td><span  >canland\u0131r\u0131yormu\u015fsunuz</span></td><td><span  >canland\u0131r\u0131yorlarm\u0131\u015f</span></td></tr><tr><th rowspan=\"2\" >conditional</th><th colspan=\"2\" >simple</th><td><span  >canland\u0131rsam</span></td><td><span  >canland\u0131rsan</span></td><td><span  >canland\u0131rsa</span></td><td><span  >canland\u0131rsak</span></td><td><span  >canland\u0131rsan\u0131z</span></td><td><span  >canland\u0131rsalar</span></td></tr><tr><th colspan=\"2\" >perfective</th><td><span  >canland\u0131rsayd\u0131m</span></td><td><span  >canland\u0131rsayd\u0131n</span></td><td><span  >canland\u0131rsayd\u0131</span></td><td><span  >canland\u0131rsayd\u0131k</span></td><td><span  >canland\u0131rsayd\u0131n\u0131z</span></td><td><span  >canland\u0131rsayd\u0131lar</span></td></tr><tr><th colspan=\"3\" >optative</th><td><span  >canland\u0131ray\u0131m</span></td><td><span  >canland\u0131ras\u0131n</span></td><td><span  >canland\u0131ra</span></td><td><span  >canland\u0131ral\u0131m</span></td><td><span  >canland\u0131ras\u0131n\u0131z</span></td><td><span  >canland\u0131ralar</span></td></tr><tr><th colspan=\"3\" >progressive</th><td><span  >canland\u0131rmaktay\u0131m</span></td><td><span  >canland\u0131rmaktas\u0131n</span></td><td><span  >canland\u0131rmakta</span></td><td><span  >canland\u0131rmaktay\u0131z</span></td><td><span  >canland\u0131rmaktas\u0131n\u0131z</span></td><td><span  >canland\u0131rmaktalar</span></td></tr><tr><th colspan=\"3\" >necessitative</th><td><span  >canland\u0131rmal\u0131y\u0131m</span></td><td><span  >canland\u0131rmal\u0131s\u0131n</span></td><td><span  >canland\u0131rmal\u0131</span></td><td><span  >canland\u0131rmal\u0131y\u0131z</span></td><td><span  >canland\u0131rmal\u0131s\u0131n\u0131z</span></td><td><span  >canland\u0131rmal\u0131lar</span></td></tr><tr><th colspan=\"3\" >imperative</th><td></td><td><span  >canland\u0131r</span></td><td><span  >canland\u0131rs\u0131n</span></td><td></td><td><span  >canland\u0131r\u0131n</span></td><td><span  >canland\u0131rs\u0131nlar</span></td></tr><tr><th colspan=\"9\"></th></tr><tr><th colspan=\"9\" >Positive interrogative</th></tr><tr><th colspan=\"9\"></th></tr><tr><th colspan=\"3\" rowspan=\"3\"></th><th colspan=\"3\" >singular</th><th colspan=\"3\" >plural</th></tr><tr><th >1 person</th><th >2 person</th><th >3 person</th><th >1 person</th><th >2 person</th><th >3 person</th></tr><tr><th >ben</th><th >sen</th><th >o</th><th >biz</th><th >siz</th><th >onlar</th></tr><tr><th rowspan=\"5\" >indicative</th><th rowspan=\"2\" >present</th><th >aorist</th><td>canland\u0131r\u0131r m\u0131y\u0131m?</td><td>canland\u0131r\u0131r m\u0131s\u0131n?</td><td>canland\u0131r\u0131r m\u0131?</td><td>canland\u0131r\u0131r m\u0131y\u0131z?</td><td>canland\u0131r\u0131r m\u0131s\u0131n\u0131z?</td><td>canland\u0131r\u0131rlar m\u0131?</td></tr><tr><th >imperfective</th><td>canland\u0131r\u0131yor muyum?</td><td>canland\u0131r\u0131yor musun?</td><td>canland\u0131r\u0131yor mu?</td><td>canland\u0131r\u0131yor muyuz?</td><td>canland\u0131r\u0131yor musunuz?</td><td>canland\u0131r\u0131yorlar m\u0131?</td></tr><tr><th rowspan=\"2\" >past</th><th >perfective</th><td>canland\u0131rd\u0131m m\u0131?</td><td>canland\u0131rd\u0131n m\u0131?</td><td>canland\u0131rd\u0131 m\u0131?</td><td>canland\u0131rd\u0131k m\u0131?</td><td>canland\u0131rd\u0131n\u0131z m\u0131?</td><td>canland\u0131rd\u0131lar m\u0131?</td></tr><tr><th >imperfective</th><td>canland\u0131r\u0131yor muydum?</td><td>canland\u0131r\u0131yor muydun?</td><td>canland\u0131r\u0131yor muydu?</td><td>canland\u0131r\u0131yor muyduk?</td><td>canland\u0131r\u0131yor muydunuz?</td><td>canland\u0131r\u0131yorlar m\u0131yd\u0131?</td></tr><tr><th colspan=\"2\" >future</th><td>canland\u0131racak m\u0131y\u0131m?</td><td>canland\u0131racak m\u0131s\u0131n?</td><td>canland\u0131racak m\u0131?</td><td>canland\u0131racak m\u0131y\u0131z?</td><td>canland\u0131racak m\u0131s\u0131n\u0131z?</td><td>canland\u0131racaklar m\u0131?</td></tr><tr><th rowspan=\"3\" >inferential</th><th colspan=\"2\" >perfective</th><td>canland\u0131rm\u0131\u015f m\u0131y\u0131m?</td><td>canland\u0131rm\u0131\u015f m\u0131s\u0131n?</td><td>canland\u0131rm\u0131\u015f m\u0131?</td><td>canland\u0131rm\u0131\u015f m\u0131y\u0131z?</td><td>canland\u0131rm\u0131\u015f m\u0131s\u0131n\u0131z?</td><td>canland\u0131rm\u0131\u015flar m\u0131?</td></tr><tr><th colspan=\"2\" >aorist</th><td>canland\u0131r\u0131r m\u0131ym\u0131\u015f\u0131m?</td><td>canland\u0131r\u0131r m\u0131ym\u0131\u015fs\u0131n?</td><td>canland\u0131r\u0131r m\u0131ym\u0131\u015f?</td><td>canland\u0131r\u0131r m\u0131ym\u0131\u015f\u0131z?</td><td>canland\u0131r\u0131r m\u0131ym\u0131\u015fs\u0131n\u0131z?</td><td>canland\u0131r\u0131rlar m\u0131ym\u0131\u015f?</td></tr><tr><th colspan=\"2\" >imperfective</th><td>canland\u0131r\u0131yor muymu\u015fum?</td><td>canland\u0131r\u0131yor muymu\u015fsun?</td><td>canland\u0131r\u0131yor muymu\u015f?</td><td>canland\u0131r\u0131yor muymu\u015fuz?</td><td>canland\u0131r\u0131yor muymu\u015fsunuz?</td><td>canland\u0131r\u0131yorlar m\u0131ym\u0131\u015f?</td></tr><tr><th rowspan=\"2\" >conditional</th><th colspan=\"2\" >simple</th><td>canland\u0131rsam m\u0131?</td><td>canland\u0131rsan m\u0131?</td><td>canland\u0131rsa m\u0131?</td><td>canland\u0131rsak m\u0131?</td><td>canland\u0131rsan\u0131z m\u0131?</td><td>canland\u0131rsalar m\u0131?</td></tr><tr><th colspan=\"2\" >perfective</th><td>canland\u0131rsa m\u0131yd\u0131m?</td><td>canland\u0131rsa m\u0131yd\u0131n?</td><td>canland\u0131rsa m\u0131yd\u0131?</td><td>canland\u0131rsa m\u0131yd\u0131k?</td><td>canland\u0131rsa m\u0131yd\u0131n\u0131z?</td><td>canland\u0131rsalar m\u0131yd\u0131?</td></tr><tr><th colspan=\"3\" >progressive</th><td>canland\u0131rmakta m\u0131y\u0131m?</td><td>canland\u0131rmakta m\u0131s\u0131n?</td><td>canland\u0131rmakta m\u0131?</td><td>canland\u0131rmakta m\u0131y\u0131z?</td><td>canland\u0131rmakta m\u0131s\u0131n\u0131z?</td><td>canland\u0131rmaktalar m\u0131?</td></tr><tr><th colspan=\"3\" >necessitative</th><td>canland\u0131rmal\u0131 m\u0131y\u0131m?</td><td>canland\u0131rmal\u0131 m\u0131s\u0131n?</td><td>canland\u0131rmal\u0131 m\u0131?</td><td>canland\u0131rmal\u0131 m\u0131y\u0131z?</td><td>canland\u0131rmal\u0131 m\u0131s\u0131n\u0131z?</td><td>canland\u0131rmal\u0131lar m\u0131?</td></tr><tr><th colspan=\"9\"></th></tr><tr><th colspan=\"9\" >Negative declarative</th></tr><tr><th colspan=\"9\"></th></tr><tr><th colspan=\"3\" >infinitive</th><td colspan=\"6\"><span  >canland\u0131rmamak</span></td></tr><tr><th rowspan=\"3\" >impersonal participle</th><th colspan=\"2\" >imperfective</th><td colspan=\"6\"><span  >canland\u0131rmayan</span></td></tr><tr><th colspan=\"2\" >perfective</th><td colspan=\"6\"><span  >canland\u0131rmam\u0131\u015f</span></td></tr><tr><th colspan=\"2\" >prospective</th><td colspan=\"6\"><span  >canland\u0131rmayacak</span></td></tr><tr><th rowspan=\"2\" >personal participle</th><th colspan=\"2\" >non-prospective</th><td><span  >canland\u0131rmad\u0131\u011f\u0131m</span></td><td><span  >canland\u0131rmad\u0131\u011f\u0131n</span></td><td><span  >canland\u0131rmad\u0131\u011f\u0131</span></td><td><span  >canland\u0131rmad\u0131\u011f\u0131m\u0131z</span></td><td><span  >canland\u0131rmad\u0131\u011f\u0131n\u0131z</span></td><td><span  >canland\u0131rmad\u0131klar\u0131</span></td></tr><tr><th colspan=\"2\" >prospective</th><td><span  >canland\u0131rmayaca\u011f\u0131m</span></td><td><span  >canland\u0131rmayaca\u011f\u0131n</span></td><td><span  >canland\u0131rmayaca\u011f\u0131</span></td><td><span  >canland\u0131rmayaca\u011f\u0131m\u0131z</span></td><td><span  >canland\u0131rmayaca\u011f\u0131n\u0131z</span></td><td><span  >canland\u0131rmayacaklar\u0131</span></td></tr><tr><th colspan=\"3\" >verbal noun</th><td colspan=\"6\"><span  >canland\u0131rmama</span></td></tr><tr><th colspan=\"3\" >way of doing</th><td colspan=\"6\"><span  >canland\u0131rmay\u0131\u015f</span></td></tr><tr><th colspan=\"3\" rowspan=\"3\"></th><th colspan=\"3\" >singular</th><th colspan=\"3\" >plural</th></tr><tr><th >1 person</th><th >2 person</th><th >3 person</th><th >1 person</th><th >2 person</th><th >3 person</th></tr><tr><th >ben</th><th >sen</th><th >o</th><th >biz</th><th >siz</th><th >onlar</th></tr><tr><th rowspan=\"5\" >indicative</th><th rowspan=\"2\" >present</th><th >aorist</th><td><span  >canland\u0131rmam</span></td><td><span  >canland\u0131rmazs\u0131n</span></td><td><span  >canland\u0131rmaz</span></td><td><span  >canland\u0131rmay\u0131z</span></td><td><span  >canland\u0131rmazs\u0131n\u0131z</span></td><td><span  >canland\u0131rmazlar</span></td></tr><tr><th >imperfective</th><td><span  >canland\u0131rm\u0131yorum</span></td><td><span  >canland\u0131rm\u0131yorsun</span></td><td><span  >canland\u0131rm\u0131yor</span></td><td><span  >canland\u0131rm\u0131yoruz</span></td><td><span  >canland\u0131rm\u0131yorsunuz</span></td><td><span  >canland\u0131rm\u0131yorlar</span></td></tr><tr><th rowspan=\"2\" >past</th><th >perfective</th><td><span  >canland\u0131rmad\u0131m</span></td><td><span  >canland\u0131rmad\u0131n</span></td><td><span  >canland\u0131rmad\u0131</span></td><td><span  >canland\u0131rmad\u0131k</span></td><td><span  >canland\u0131rmad\u0131n\u0131z</span></td><td><span  >canland\u0131rmad\u0131lar</span></td></tr><tr><th >imperfective</th><td><span  >canland\u0131rm\u0131yordum</span></td><td><span  >canland\u0131rm\u0131yordun</span></td><td><span  >canland\u0131rm\u0131yordu</span></td><td><span  >canland\u0131rm\u0131yorduk</span></td><td><span  >canland\u0131rm\u0131yordunuz</span></td><td><span  >canland\u0131rm\u0131yorlard\u0131</span></td></tr><tr><th colspan=\"2\" >future</th><td><span  >canland\u0131rmayaca\u011f\u0131m</span></td><td><span  >canland\u0131rmayacaks\u0131n</span></td><td><span  >canland\u0131rmayacak</span></td><td><span  >canland\u0131rmayaca\u011f\u0131z</span></td><td><span  >canland\u0131rmayacaks\u0131n\u0131z</span></td><td><span  >canland\u0131rmayacaklar</span></td></tr><tr><th rowspan=\"3\" >inferential</th><th colspan=\"2\" >perfective</th><td><span  >canland\u0131rmam\u0131\u015f\u0131m</span></td><td><span  >canland\u0131rmam\u0131\u015fs\u0131n</span></td><td><span  >canland\u0131rmam\u0131\u015f</span></td><td><span  >canland\u0131rmam\u0131\u015f\u0131z</span></td><td><span  >canland\u0131rmam\u0131\u015fs\u0131n\u0131z</span></td><td><span  >canland\u0131rmam\u0131\u015flar</span></td></tr><tr><th colspan=\"2\" >aorist</th><td><span  >canland\u0131rmazm\u0131\u015f\u0131m</span></td><td><span  >canland\u0131rmazm\u0131\u015fs\u0131n</span></td><td><span  >canland\u0131rmazm\u0131\u015f</span></td><td><span  >canland\u0131rmazm\u0131\u015f\u0131z</span></td><td><span  >canland\u0131rmazm\u0131\u015fs\u0131n\u0131z</span></td><td><span  >canland\u0131rmazlarm\u0131\u015f</span></td></tr><tr><th colspan=\"2\" >imperfective</th><td><span  >canland\u0131rm\u0131yormu\u015fum</span></td><td><span  >canland\u0131rm\u0131yormu\u015fsun</span></td><td><span  >canland\u0131rm\u0131yormu\u015f</span></td><td><span  >canland\u0131rm\u0131yormu\u015fuz</span></td><td><span  >canland\u0131rm\u0131yormu\u015fsunuz</span></td><td><span  >canland\u0131rm\u0131yorlarm\u0131\u015f</span></td></tr><tr><th rowspan=\"2\" >conditional</th><th colspan=\"2\" >simple</th><td><span  >canland\u0131rmasam</span></td><td><span  >canland\u0131rmasan</span></td><td><span  >canland\u0131rmasa</span></td><td><span  >canland\u0131rmasak</span></td><td><span  >canland\u0131rmasan\u0131z</span></td><td><span  >canland\u0131rmasalar</span></td></tr><tr><th colspan=\"2\" >perfective</th><td><span  >canland\u0131rmasayd\u0131m</span></td><td><span  >canland\u0131rmasayd\u0131n</span></td><td><span  >canland\u0131rmasayd\u0131</span></td><td><span  >canland\u0131rmasayd\u0131k</span></td><td><span  >canland\u0131rmasayd\u0131n\u0131z</span></td><td><span  >canland\u0131rmasayd\u0131lar</span></td></tr><tr><th colspan=\"3\" >optative</th><td><span  >canland\u0131rmayay\u0131m</span></td><td><span  >canland\u0131rmayas\u0131n</span></td><td><span  >canland\u0131rmaya</span></td><td><span  >canland\u0131rmayal\u0131m</span></td><td><span  >canland\u0131rmayas\u0131n\u0131z</span></td><td><span  >canland\u0131rmayalar</span></td></tr><tr><th colspan=\"3\" >progressive</th><td><span  >canland\u0131rmamaktay\u0131m</span></td><td><span  >canland\u0131rmamaktas\u0131n</span></td><td><span  >canland\u0131rmamakta</span></td><td><span  >canland\u0131rmamaktay\u0131z</span></td><td><span  >canland\u0131rmamaktas\u0131n\u0131z</span></td><td><span  >canland\u0131rmamaktalar</span></td></tr><tr><th colspan=\"3\" >necessitative</th><td><span  >canland\u0131rmamal\u0131y\u0131m</span></td><td><span  >canland\u0131rmamal\u0131s\u0131n</span></td><td><span  >canland\u0131rmamal\u0131</span></td><td><span  >canland\u0131rmamal\u0131y\u0131z</span></td><td><span  >canland\u0131rmamal\u0131s\u0131n\u0131z</span></td><td><span  >canland\u0131rmamal\u0131lar</span></td></tr><tr><th colspan=\"3\" >imperative</th><td></td><td><span  >canland\u0131rma</span></td><td><span  >canland\u0131rmas\u0131n</span></td><td></td><td><span  >canland\u0131rmay\u0131n</span></td><td><span  >canland\u0131rmas\u0131nlar</span></td></tr><tr><th colspan=\"9\"></th></tr><tr><th colspan=\"9\" >Negative interrogative</th></tr><tr><th colspan=\"9\"></th></tr><tr><th colspan=\"3\" rowspan=\"3\"></th><th colspan=\"3\" >singular</th><th colspan=\"3\" >plural</th></tr><tr><th >1 person</th><th >2 person</th><th >3 person</th><th >1 person</th><th >2 person</th><th >3 person</th></tr><tr><th >ben</th><th >sen</th><th >o</th><th >biz</th><th >siz</th><th >onlar</th></tr><tr><th rowspan=\"5\" >indicative</th><th rowspan=\"2\" >present</th><th >aorist</th><td>canland\u0131rmaz m\u0131y\u0131m?</td><td>canland\u0131rmaz m\u0131s\u0131n?</td><td>canland\u0131rmaz m\u0131?</td><td>canland\u0131rmaz m\u0131y\u0131z?</td><td>canland\u0131rmaz m\u0131s\u0131n\u0131z?</td><td>canland\u0131rmazlar m\u0131?</td></tr><tr><th >imperfective</th><td>canland\u0131rm\u0131yor muyum?</td><td>canland\u0131rm\u0131yor musun?</td><td>canland\u0131rm\u0131yor mu?</td><td>canland\u0131rm\u0131yor muyuz?</td><td>canland\u0131rm\u0131yor musunuz?</td><td>canland\u0131rm\u0131yorlar m\u0131?</td></tr><tr><th rowspan=\"2\" >past</th><th >perfective</th><td>canland\u0131rmad\u0131m m\u0131?</td><td>canland\u0131rmad\u0131n m\u0131?</td><td>canland\u0131rmad\u0131 m\u0131?</td><td>canland\u0131rmad\u0131k m\u0131?</td><td>canland\u0131rmad\u0131n\u0131z m\u0131?</td><td>canland\u0131rmad\u0131lar m\u0131?</td></tr><tr><th >imperfective</th><td>canland\u0131rm\u0131yor muydum?</td><td>canland\u0131rm\u0131yor muydun?</td><td>canland\u0131rm\u0131yor muydu?</td><td>canland\u0131rm\u0131yor muyduk?</td><td>canland\u0131rm\u0131yor muydunuz?</td><td>canland\u0131rm\u0131yorlar m\u0131yd\u0131?</td></tr><tr><th colspan=\"2\" >future</th><td>canland\u0131rmayacak m\u0131y\u0131m?</td><td>canland\u0131rmayacak m\u0131s\u0131n?</td><td>canland\u0131rmayacak m\u0131?</td><td>canland\u0131rmayacak m\u0131y\u0131z?</td><td>canland\u0131rmayacak m\u0131s\u0131n\u0131z?</td><td>canland\u0131rmayacaklar m\u0131?</td></tr><tr><th rowspan=\"3\" >inferential</th><th colspan=\"2\" >perfective</th><td>canland\u0131rmam\u0131\u015f m\u0131y\u0131m?</td><td>canland\u0131rmam\u0131\u015f m\u0131s\u0131n?</td><td>canland\u0131rmam\u0131\u015f m\u0131?</td><td>canland\u0131rmam\u0131\u015f m\u0131y\u0131z?</td><td>canland\u0131rmam\u0131\u015f m\u0131s\u0131n\u0131z?</td><td>canland\u0131rmam\u0131\u015flar m\u0131?</td></tr><tr><th colspan=\"2\" >aorist</th><td>canland\u0131rmaz m\u0131ym\u0131\u015f\u0131m?</td><td>canland\u0131rmaz m\u0131ym\u0131\u015fs\u0131n?</td><td>canland\u0131rmaz m\u0131ym\u0131\u015f?</td><td>canland\u0131rmaz m\u0131ym\u0131\u015f\u0131z?</td><td>canland\u0131rmaz m\u0131ym\u0131\u015fs\u0131n\u0131z?</td><td>canland\u0131rmazlar m\u0131ym\u0131\u015f?</td></tr><tr><th colspan=\"2\" >imperfective</th><td>canland\u0131rm\u0131yor muymu\u015fum?</td><td>canland\u0131rm\u0131yor muymu\u015fsun?</td><td>canland\u0131rm\u0131yor muymu\u015f?</td><td>canland\u0131rm\u0131yor muymu\u015fuz?</td><td>canland\u0131rm\u0131yor muymu\u015fsunuz?</td><td>canland\u0131rm\u0131yorlar m\u0131ym\u0131\u015f?</td></tr><tr><th rowspan=\"2\" >conditional</th><th colspan=\"2\" >simple</th><td>canland\u0131rmasam m\u0131?</td><td>canland\u0131rmasan m\u0131?</td><td>canland\u0131rmasa m\u0131?</td><td>canland\u0131rmasak m\u0131?</td><td>canland\u0131rmasan\u0131z m\u0131?</td><td>canland\u0131rmasalar m\u0131?</td></tr><tr><th colspan=\"2\" >perfective</th><td>canland\u0131rmasa m\u0131yd\u0131m?</td><td>canland\u0131rmasa m\u0131yd\u0131n?</td><td>canland\u0131rmasa m\u0131yd\u0131?</td><td>canland\u0131rmasa m\u0131yd\u0131k?</td><td>canland\u0131rmasa m\u0131yd\u0131n\u0131z?</td><td>canland\u0131rmasalar m\u0131yd\u0131?</td></tr><tr><th colspan=\"3\" >progressive</th><td>canland\u0131rmamakta m\u0131y\u0131m?</td><td>canland\u0131rmamakta m\u0131s\u0131n?</td><td>canland\u0131rmamakta m\u0131?</td><td>canland\u0131rmamakta m\u0131y\u0131z?</td><td>canland\u0131rmamakta m\u0131s\u0131n\u0131z?</td><td>canland\u0131rmamaktalar m\u0131?</td></tr><tr><th colspan=\"3\" >necessitative</th><td>canland\u0131rmamal\u0131 m\u0131y\u0131m?</td><td>canland\u0131rmamal\u0131 m\u0131s\u0131n?</td><td>canland\u0131rmamal\u0131 m\u0131?</td><td>canland\u0131rmamal\u0131 m\u0131y\u0131z?</td><td>canland\u0131rmamal\u0131 m\u0131s\u0131n\u0131z?</td><td>canland\u0131rmamal\u0131lar m\u0131?</td></tr></tbody></table>'></iframe>", "z\u0131plamak": "<iframe srcdoc='Conjugation of z\u0131plamak <p><i><b>Note:</b> Actual conjugations can be more complex than tables below. Compound forms with the auxiliary <i  >olmak</i> not shown. See also Appendix:Turkish suffixes#Verbs.</i></p><table  style=\"background:#F9F9F9; text-align:center; width:100%\"><tbody><tr><th colspan=\"9\" >Positive declarative</th></tr><tr><th colspan=\"9\"></th></tr><tr><th colspan=\"3\" >infinitive</th><td colspan=\"6\"><span  ><strong >z\u0131plamak</strong></span></td></tr><tr><th rowspan=\"3\" >impersonal participle</th><th colspan=\"2\" >imperfective</th><td colspan=\"6\"><span  >z\u0131playan</span></td></tr><tr><th colspan=\"2\" >perfective</th><td colspan=\"6\"><span  >z\u0131plam\u0131\u015f</span></td></tr><tr><th colspan=\"2\" >prospective</th><td colspan=\"6\"><span  >z\u0131playacak</span></td></tr><tr><th rowspan=\"2\" >personal participle</th><th colspan=\"2\" >non-prospective</th><td><span  >z\u0131plad\u0131\u011f\u0131m</span></td><td><span  >z\u0131plad\u0131\u011f\u0131n</span></td><td><span  >z\u0131plad\u0131\u011f\u0131</span></td><td><span  >z\u0131plad\u0131\u011f\u0131m\u0131z</span></td><td><span  >z\u0131plad\u0131\u011f\u0131n\u0131z</span></td><td><span  >z\u0131plad\u0131klar\u0131</span></td></tr><tr><th colspan=\"2\" >prospective</th><td><span  >z\u0131playaca\u011f\u0131m</span></td><td><span  >z\u0131playaca\u011f\u0131n</span></td><td><span  >z\u0131playaca\u011f\u0131</span></td><td><span  >z\u0131playaca\u011f\u0131m\u0131z</span></td><td><span  >z\u0131playaca\u011f\u0131n\u0131z</span></td><td><span  >z\u0131playacaklar\u0131</span></td></tr><tr><th colspan=\"3\" >verbal noun</th><td colspan=\"6\"><span  >z\u0131plama</span></td></tr><tr><th colspan=\"3\" >way of doing</th><td colspan=\"6\"><span  >z\u0131play\u0131\u015f</span></td></tr><tr><th colspan=\"3\" rowspan=\"3\"></th><th colspan=\"3\" >singular</th><th colspan=\"3\" >plural</th></tr><tr><th >1 person</th><th >2 person</th><th >3 person</th><th >1 person</th><th >2 person</th><th >3 person</th></tr><tr><th >ben</th><th >sen</th><th >o</th><th >biz</th><th >siz</th><th >onlar</th></tr><tr><th rowspan=\"5\" >indicative</th><th rowspan=\"2\" >present</th><th >aorist</th><td><span  >z\u0131plar\u0131m</span></td><td><span  >z\u0131plars\u0131n</span></td><td><span  >z\u0131plar</span></td><td><span  >z\u0131plar\u0131z</span></td><td><span  >z\u0131plars\u0131nz</span></td><td><span  >z\u0131plarlar</span></td></tr><tr><th >imperfective</th><td><span  >z\u0131pl\u0131yorum</span></td><td><span  >z\u0131pl\u0131yorsun</span></td><td><span  >z\u0131pl\u0131yor</span></td><td><span  >z\u0131pl\u0131yoruz</span></td><td><span  >z\u0131pl\u0131yorsunuz</span></td><td><span  >z\u0131pl\u0131yorlar</span></td></tr><tr><th rowspan=\"2\" >past</th><th >perfective</th><td><span  >z\u0131plad\u0131m</span></td><td><span  >z\u0131plad\u0131n</span></td><td><span  >z\u0131plad\u0131</span></td><td><span  >z\u0131plad\u0131k</span></td><td><span  >z\u0131plad\u0131n\u0131z</span></td><td><span  >z\u0131plad\u0131lar</span></td></tr><tr><th >imperfective</th><td><span  >z\u0131pl\u0131yordum</span></td><td><span  >z\u0131pl\u0131yordun</span></td><td><span  >z\u0131pl\u0131yordu</span></td><td><span  >z\u0131pl\u0131yorduk</span></td><td><span  >z\u0131pl\u0131yordunuz</span></td><td><span  >z\u0131pl\u0131yorlard\u0131</span></td></tr><tr><th colspan=\"2\" >future</th><td><span  >z\u0131playaca\u011f\u0131m</span></td><td><span  >z\u0131playacaks\u0131n</span></td><td><span  >z\u0131playacak</span></td><td><span  >z\u0131playaca\u011f\u0131z</span></td><td><span  >z\u0131playacaks\u0131n\u0131z</span></td><td><span  >z\u0131playacaklar</span></td></tr><tr><th rowspan=\"3\" >inferential</th><th colspan=\"2\" >perfective</th><td><span  >z\u0131plam\u0131\u015f\u0131m</span></td><td><span  >z\u0131plam\u0131\u015fs\u0131n</span></td><td><span  >z\u0131plam\u0131\u015f</span></td><td><span  >z\u0131plam\u0131\u015f\u0131z</span></td><td><span  >z\u0131plam\u0131\u015fs\u0131n\u0131z</span></td><td><span  >z\u0131plam\u0131\u015flar</span></td></tr><tr><th colspan=\"2\" >aorist</th><td><span  >z\u0131plarm\u0131\u015f\u0131m</span></td><td><span  >z\u0131plarm\u0131\u015fs\u0131n</span></td><td><span  >z\u0131plarm\u0131\u015f</span></td><td><span  >z\u0131plarm\u0131\u015f\u0131z</span></td><td><span  >z\u0131plarm\u0131\u015fs\u0131n\u0131z</span></td><td><span  >z\u0131plarm\u0131\u015flar</span></td></tr><tr><th colspan=\"2\" >imperfective</th><td><span  >z\u0131pl\u0131yormu\u015fum</span></td><td><span  >z\u0131pl\u0131yormu\u015fsun</span></td><td><span  >z\u0131pl\u0131yormu\u015f</span></td><td><span  >z\u0131pl\u0131yormu\u015fuz</span></td><td><span  >z\u0131pl\u0131yormu\u015fsunuz</span></td><td><span  >z\u0131pl\u0131yormu\u015flar</span></td></tr><tr><th rowspan=\"2\" >conditional</th><th colspan=\"2\" >simple</th><td><span  >z\u0131plasam</span></td><td><span  >z\u0131plasan</span></td><td><span  >z\u0131plasa</span></td><td><span  >z\u0131plasak</span></td><td><span  >z\u0131plasan\u0131z</span></td><td><span  >z\u0131plasalar</span></td></tr><tr><th colspan=\"2\" >perfective</th><td><span  >z\u0131plasayd\u0131m</span></td><td><span  >z\u0131plasayd\u0131n</span></td><td><span  >z\u0131plasayd\u0131</span></td><td><span  >z\u0131plasayd\u0131k</span></td><td><span  >z\u0131plasayd\u0131n\u0131z</span></td><td><span  >z\u0131plasayd\u0131lar</span></td></tr><tr><th colspan=\"3\" >optative</th><td><span  >z\u0131playay\u0131m</span></td><td><span  >z\u0131playas\u0131n</span></td><td><span  >z\u0131playa</span></td><td><span  >z\u0131playal\u0131m</span></td><td><span  >z\u0131playas\u0131n\u0131z</span></td><td><span  >z\u0131playalar</span></td></tr><tr><th colspan=\"3\" >progressive</th><td><span  >z\u0131plamaktay\u0131m</span></td><td><span  >z\u0131plamaktas\u0131n</span></td><td><span  >z\u0131plamakta</span></td><td><span  >z\u0131plamaktay\u0131z</span></td><td><span  >z\u0131plamaktas\u0131n\u0131z</span></td><td><span  >z\u0131plamaktalar</span></td></tr><tr><th colspan=\"3\" >necessitative</th><td><span  >z\u0131plamal\u0131y\u0131m</span></td><td><span  >z\u0131plamal\u0131s\u0131n</span></td><td><span  >z\u0131plamal\u0131</span></td><td><span  >z\u0131plamal\u0131y\u0131z</span></td><td><span  >z\u0131plamal\u0131s\u0131n\u0131z</span></td><td><span  >z\u0131plamal\u0131lar</span></td></tr><tr><th colspan=\"3\" >imperative</th><td></td><td><span  >z\u0131pla</span></td><td><span  >z\u0131plas\u0131n</span></td><td></td><td><span  >z\u0131play\u0131n</span></td><td><span  >z\u0131plas\u0131nlar</span></td></tr><tr><th colspan=\"9\"></th></tr><tr><th colspan=\"9\" >Positive interrogative</th></tr><tr><th colspan=\"9\"></th></tr><tr><th colspan=\"3\" rowspan=\"3\"></th><th colspan=\"3\" >singular</th><th colspan=\"3\" >plural</th></tr><tr><th >1 person</th><th >2 person</th><th >3 person</th><th >1 person</th><th >2 person</th><th >3 person</th></tr><tr><th >ben</th><th >sen</th><th >o</th><th >biz</th><th >siz</th><th >onlar</th></tr><tr><th rowspan=\"5\" >indicative</th><th rowspan=\"2\" >present</th><th >aorist</th><td>z\u0131plar m\u0131y\u0131m?</td><td>z\u0131plar m\u0131s\u0131n?</td><td>z\u0131plar m\u0131?</td><td>z\u0131plar m\u0131y\u0131z?</td><td>z\u0131plar m\u0131s\u0131n\u0131z?</td><td>z\u0131plarlar m\u0131?</td></tr><tr><th >imperfective</th><td>z\u0131pl\u0131yor muyum?</td><td>z\u0131pl\u0131yor musun?</td><td>z\u0131pl\u0131yor mu?</td><td>z\u0131pl\u0131yor muyuz?</td><td>z\u0131pl\u0131yor musunuz?</td><td>z\u0131pl\u0131yorlar m\u0131?</td></tr><tr><th rowspan=\"2\" >past</th><th >perfective</th><td>z\u0131plad\u0131m m\u0131?</td><td>z\u0131plad\u0131n m\u0131?</td><td>z\u0131plad\u0131 m\u0131?</td><td>z\u0131plad\u0131k m\u0131?</td><td>z\u0131plad\u0131n\u0131z m\u0131?</td><td>z\u0131plad\u0131lar m\u0131?</td></tr><tr><th >imperfective</th><td>z\u0131pl\u0131yor muydum?</td><td>z\u0131pl\u0131yor muydun?</td><td>z\u0131pl\u0131yor muydu?</td><td>z\u0131pl\u0131yor muyduk?</td><td>z\u0131pl\u0131yor muydunuz?</td><td>z\u0131pl\u0131yorlar m\u0131yd\u0131?</td></tr><tr><th colspan=\"2\" >future</th><td>z\u0131playacak m\u0131y\u0131m?</td><td>z\u0131playacak m\u0131s\u0131n?</td><td>z\u0131playacak m\u0131?</td><td>z\u0131playacak m\u0131y\u0131z?</td><td>z\u0131playacak m\u0131s\u0131n\u0131z?</td><td>z\u0131playacaklar m\u0131?</td></tr><tr><th rowspan=\"3\" >inferential</th><th colspan=\"2\" >perfective</th><td>z\u0131plam\u0131\u015f m\u0131y\u0131m?</td><td>z\u0131plam\u0131\u015f m\u0131s\u0131n?</td><td>z\u0131plam\u0131\u015f m\u0131?</td><td>z\u0131plam\u0131\u015f m\u0131y\u0131z?</td><td>z\u0131plam\u0131\u015f m\u0131s\u0131n\u0131z?</td><td>z\u0131plam\u0131\u015flar m\u0131?</td></tr><tr><th colspan=\"2\" >aorist</th><td>z\u0131plar m\u0131ym\u0131\u015f\u0131m?</td><td>z\u0131plar m\u0131ym\u0131\u015fs\u0131n?</td><td>z\u0131plar m\u0131ym\u0131\u015f?</td><td>z\u0131plar m\u0131ym\u0131\u015f\u0131z?</td><td>z\u0131plar m\u0131ym\u0131\u015fs\u0131n\u0131z?</td><td>z\u0131plarlar m\u0131ym\u0131\u015f?</td></tr><tr><th colspan=\"2\" >imperfective</th><td>z\u0131pl\u0131yor muymu\u015fum?</td><td>z\u0131pl\u0131yor muymu\u015fsun?</td><td>z\u0131pl\u0131yor muymu\u015f?</td><td>z\u0131pl\u0131yor muymu\u015fuz?</td><td>z\u0131pl\u0131yor muymu\u015fsunuz?</td><td>z\u0131pl\u0131yorlar m\u0131ym\u0131\u015f?</td></tr><tr><th rowspan=\"2\" >conditional</th><th colspan=\"2\" >simple</th><td>z\u0131plasam m\u0131?</td><td>z\u0131plasan m\u0131?</td><td>z\u0131plasa m\u0131?</td><td>z\u0131plasak m\u0131?</td><td>z\u0131plasan\u0131z m\u0131?</td><td>z\u0131plasalar m\u0131?</td></tr><tr><th colspan=\"2\" >perfective</th><td>z\u0131plasa m\u0131yd\u0131m?</td><td>z\u0131plasa m\u0131yd\u0131n?</td><td>z\u0131plasa m\u0131yd\u0131?</td><td>z\u0131plasa m\u0131yd\u0131k?</td><td>z\u0131plasa m\u0131yd\u0131n\u0131z?</td><td>z\u0131plasalar m\u0131yd\u0131?</td></tr><tr><th colspan=\"3\" >progressive</th><td>z\u0131plamakta m\u0131y\u0131m?</td><td>z\u0131plamakta m\u0131s\u0131n?</td><td>z\u0131plamakta m\u0131?</td><td>z\u0131plamakta m\u0131y\u0131z?</td><td>z\u0131plamakta m\u0131s\u0131n\u0131z?</td><td>z\u0131plamaktalar m\u0131?</td></tr><tr><th colspan=\"3\" >necessitative</th><td>z\u0131plamal\u0131 m\u0131y\u0131m?</td><td>z\u0131plamal\u0131 m\u0131s\u0131n?</td><td>z\u0131plamal\u0131 m\u0131?</td><td>z\u0131plamal\u0131 m\u0131y\u0131z?</td><td>z\u0131plamal\u0131 m\u0131s\u0131n\u0131z?</td><td>z\u0131plamal\u0131lar m\u0131?</td></tr><tr><th colspan=\"9\"></th></tr><tr><th colspan=\"9\" >Negative declarative</th></tr><tr><th colspan=\"9\"></th></tr><tr><th colspan=\"3\" >infinitive</th><td colspan=\"6\"><span  >z\u0131plamamak</span></td></tr><tr><th rowspan=\"3\" >impersonal participle</th><th colspan=\"2\" >imperfective</th><td colspan=\"6\"><span  >z\u0131plamayan</span></td></tr><tr><th colspan=\"2\" >perfective</th><td colspan=\"6\"><span  >z\u0131plamam\u0131\u015f</span></td></tr><tr><th colspan=\"2\" >prospective</th><td colspan=\"6\"><span  >z\u0131plamayacak</span></td></tr><tr><th rowspan=\"2\" >personal participle</th><th colspan=\"2\" >non-prospective</th><td><span  >z\u0131plamad\u0131\u011f\u0131m</span></td><td><span  >z\u0131plamad\u0131\u011f\u0131n</span></td><td><span  >z\u0131plamad\u0131\u011f\u0131</span></td><td><span  >z\u0131plamad\u0131\u011f\u0131m\u0131z</span></td><td><span  >z\u0131plamad\u0131\u011f\u0131n\u0131z</span></td><td><span  >z\u0131plamad\u0131klar\u0131</span></td></tr><tr><th colspan=\"2\" >prospective</th><td><span  >z\u0131plamayaca\u011f\u0131m</span></td><td><span  >z\u0131plamayaca\u011f\u0131n</span></td><td><span  >z\u0131plamayaca\u011f\u0131</span></td><td><span  >z\u0131plamayaca\u011f\u0131m\u0131z</span></td><td><span  >z\u0131plamayaca\u011f\u0131n\u0131z</span></td><td><span  >z\u0131plamayacaklar\u0131</span></td></tr><tr><th colspan=\"3\" >verbal noun</th><td colspan=\"6\"><span  >z\u0131plamama</span></td></tr><tr><th colspan=\"3\" >way of doing</th><td colspan=\"6\"><span  >z\u0131plamay\u0131\u015f</span></td></tr><tr><th colspan=\"3\" rowspan=\"3\"></th><th colspan=\"3\" >singular</th><th colspan=\"3\" >plural</th></tr><tr><th >1 person</th><th >2 person</th><th >3 person</th><th >1 person</th><th >2 person</th><th >3 person</th></tr><tr><th >ben</th><th >sen</th><th >o</th><th >biz</th><th >siz</th><th >onlar</th></tr><tr><th rowspan=\"5\" >indicative</th><th rowspan=\"2\" >present</th><th >aorist</th><td><span  >z\u0131plamam</span></td><td><span  >z\u0131plamazs\u0131n</span></td><td><span  >z\u0131plamaz</span></td><td><span  >z\u0131plamay\u0131z</span></td><td><span  >z\u0131plamazs\u0131n\u0131z</span></td><td><span  >z\u0131plamazlar</span></td></tr><tr><th >imperfective</th><td><span  >z\u0131plam\u0131yorum</span></td><td><span  >z\u0131plam\u0131yorsun</span></td><td><span  >z\u0131plam\u0131yor</span></td><td><span  >z\u0131plam\u0131yoruz</span></td><td><span  >z\u0131plam\u0131yorsunuz</span></td><td><span  >z\u0131plam\u0131yorlar</span></td></tr><tr><th rowspan=\"2\" >past</th><th >perfective</th><td><span  >z\u0131plamad\u0131m</span></td><td><span  >z\u0131plamad\u0131n</span></td><td><span  >z\u0131plamad\u0131</span></td><td><span  >z\u0131plamad\u0131k</span></td><td><span  >z\u0131plamad\u0131n\u0131z</span></td><td><span  >z\u0131plamad\u0131lar</span></td></tr><tr><th >imperfective</th><td><span  >z\u0131plam\u0131yordum</span></td><td><span  >z\u0131plam\u0131yordun</span></td><td><span  >z\u0131plam\u0131yordu</span></td><td><span  >z\u0131plam\u0131yorduk</span></td><td><span  >z\u0131plam\u0131yordunuz</span></td><td><span  >z\u0131plam\u0131yordular</span></td></tr><tr><th colspan=\"2\" >future</th><td><span  >z\u0131plamayaca\u011f\u0131m</span></td><td><span  >z\u0131plamayacaks\u0131n</span></td><td><span  >z\u0131plamayacak</span></td><td><span  >z\u0131plamayaca\u011f\u0131z</span></td><td><span  >z\u0131plamayacaks\u0131n\u0131z</span></td><td><span  >z\u0131plamayacaklar</span></td></tr><tr><th rowspan=\"3\" >inferential</th><th colspan=\"2\" >perfective</th><td><span  >z\u0131plamam\u0131\u015f\u0131m</span></td><td><span  >z\u0131plamam\u0131\u015fs\u0131n</span></td><td><span  >z\u0131plamam\u0131\u015f</span></td><td><span  >z\u0131plamam\u0131\u015f\u0131z</span></td><td><span  >z\u0131plamam\u0131\u015fs\u0131n\u0131z</span></td><td><span  >z\u0131plamam\u0131\u015flar</span></td></tr><tr><th colspan=\"2\" >aorist</th><td><span  >z\u0131plamazm\u0131\u015f\u0131m</span></td><td><span  >z\u0131plamazm\u0131\u015fs\u0131n</span></td><td><span  >z\u0131plamazm\u0131\u015f</span></td><td><span  >z\u0131plamazm\u0131\u015f\u0131z</span></td><td><span  >z\u0131plamazm\u0131\u015fs\u0131n\u0131z</span></td><td><span  >z\u0131plamazm\u0131\u015flar</span></td></tr><tr><th colspan=\"2\" >imperfective</th><td><span  >z\u0131plam\u0131yormu\u015fum</span></td><td><span  >z\u0131plam\u0131yormu\u015fsun</span></td><td><span  >z\u0131plam\u0131yormu\u015f</span></td><td><span  >z\u0131plam\u0131yormu\u015fuz</span></td><td><span  >z\u0131plam\u0131yormu\u015fsunuz</span></td><td><span  >z\u0131plam\u0131yormu\u015flar</span></td></tr><tr><th rowspan=\"2\" >conditional</th><th colspan=\"2\" >simple</th><td><span  >z\u0131plamasam</span></td><td><span  >z\u0131plamasan</span></td><td><span  >z\u0131plamasa</span></td><td><span  >z\u0131plamasak</span></td><td><span  >z\u0131plamasan\u0131z</span></td><td><span  >z\u0131plamasalar</span></td></tr><tr><th colspan=\"2\" >perfective</th><td><span  >z\u0131plamasayd\u0131m</span></td><td><span  >z\u0131plamasayd\u0131n</span></td><td><span  >z\u0131plamasayd\u0131</span></td><td><span  >z\u0131plamasayd\u0131k</span></td><td><span  >z\u0131plamasayd\u0131n\u0131z</span></td><td><span  >z\u0131plamasayd\u0131lar</span></td></tr><tr><th colspan=\"3\" >optative</th><td><span  >z\u0131plamayay\u0131m</span></td><td><span  >z\u0131plamayas\u0131n</span></td><td><span  >z\u0131plamaya</span></td><td><span  >z\u0131plamayal\u0131m</span></td><td><span  >z\u0131plamayas\u0131n\u0131z</span></td><td><span  >z\u0131plamayalar</span></td></tr><tr><th colspan=\"3\" >progressive</th><td><span  >z\u0131plamamaktay\u0131m</span></td><td><span  >z\u0131plamamaktas\u0131n</span></td><td><span  >z\u0131plamamakta</span></td><td><span  >z\u0131plamamaktay\u0131z</span></td><td><span  >z\u0131plamamaktas\u0131n\u0131z</span></td><td><span  >z\u0131plamamaktalar</span></td></tr><tr><th colspan=\"3\" >necessitative</th><td><span  >z\u0131plamamal\u0131y\u0131m</span></td><td><span  >z\u0131plamamal\u0131s\u0131n</span></td><td><span  >z\u0131plamamal\u0131</span></td><td><span  >z\u0131plamamal\u0131y\u0131z</span></td><td><span  >z\u0131plamamal\u0131s\u0131n\u0131z</span></td><td><span  >z\u0131plamamal\u0131lar</span></td></tr><tr><th colspan=\"3\" >imperative</th><td></td><td><span  >z\u0131plama</span></td><td><span  >z\u0131plamas\u0131n</span></td><td></td><td><span  >z\u0131plamay\u0131n</span></td><td><span  >z\u0131plamas\u0131nlar</span></td></tr><tr><th colspan=\"9\"></th></tr><tr><th colspan=\"9\" >Negative interrogative</th></tr><tr><th colspan=\"9\"></th></tr><tr><th colspan=\"3\" rowspan=\"3\"></th><th colspan=\"3\" >singular</th><th colspan=\"3\" >plural</th></tr><tr><th >1 person</th><th >2 person</th><th >3 person</th><th >1 person</th><th >2 person</th><th >3 person</th></tr><tr><th >ben</th><th >sen</th><th >o</th><th >biz</th><th >siz</th><th >onlar</th></tr><tr><th rowspan=\"5\" >indicative</th><th rowspan=\"2\" >present</th><th >aorist</th><td>z\u0131plamaz m\u0131y\u0131m?</td><td>z\u0131plamaz m\u0131s\u0131n?</td><td>z\u0131plamaz m\u0131?</td><td>z\u0131plamaz m\u0131y\u0131z?</td><td>z\u0131plamaz m\u0131s\u0131n\u0131z?</td><td>z\u0131plamazlar m\u0131?</td></tr><tr><th >imperfective</th><td>z\u0131plam\u0131yor muyum?</td><td>z\u0131plam\u0131yor musun?</td><td>z\u0131plam\u0131yor mu?</td><td>z\u0131plam\u0131yor muyuz?</td><td>z\u0131plam\u0131yor musunuz?</td><td>z\u0131plam\u0131yorlar m\u0131?</td></tr><tr><th rowspan=\"2\" >past</th><th >perfective</th><td>z\u0131plamad\u0131m m\u0131?</td><td>z\u0131plamad\u0131n m\u0131?</td><td>z\u0131plamad\u0131 m\u0131?</td><td>z\u0131plamad\u0131k m\u0131?</td><td>z\u0131plamad\u0131n\u0131z m\u0131?</td><td>z\u0131plamad\u0131lar m\u0131?</td></tr><tr><th >imperfective</th><td>z\u0131plam\u0131yor muydum?</td><td>z\u0131plam\u0131yor muydun?</td><td>z\u0131plam\u0131yor muydu?</td><td>z\u0131plam\u0131yor muyduk?</td><td>z\u0131plam\u0131yor muydunuz?</td><td>z\u0131plam\u0131yorlar m\u0131yd\u0131?</td></tr><tr><th colspan=\"2\" >future</th><td>z\u0131plamayacak m\u0131y\u0131m?</td><td>z\u0131plamayacak m\u0131s\u0131n?</td><td>z\u0131plamayacak m\u0131?</td><td>z\u0131plamayacak m\u0131y\u0131z?</td><td>z\u0131plamayacak m\u0131s\u0131n\u0131z?</td><td>z\u0131plamayacaklar m\u0131?</td></tr><tr><th rowspan=\"3\" >inferential</th><th colspan=\"2\" >perfective</th><td>z\u0131plamam\u0131\u015f m\u0131y\u0131m?</td><td>z\u0131plamam\u0131\u015f m\u0131s\u0131n?</td><td>z\u0131plamam\u0131\u015f m\u0131?</td><td>z\u0131plamam\u0131\u015f m\u0131y\u0131z?</td><td>z\u0131plamam\u0131\u015f m\u0131s\u0131n\u0131z?</td><td>z\u0131plamam\u0131\u015flar m\u0131?</td></tr><tr><th colspan=\"2\" >aorist</th><td>z\u0131plamaz m\u0131ym\u0131\u015f\u0131m?</td><td>z\u0131plamaz m\u0131ym\u0131\u015fs\u0131n?</td><td>z\u0131plamaz m\u0131ym\u0131\u015f?</td><td>z\u0131plamaz m\u0131ym\u0131\u015f\u0131z?</td><td>z\u0131plamaz m\u0131ym\u0131\u015fs\u0131n\u0131z?</td><td>z\u0131plamazlar m\u0131ym\u0131\u015f?</td></tr><tr><th colspan=\"2\" >imperfective</th><td>z\u0131plam\u0131yor muymu\u015fum?</td><td>z\u0131plam\u0131yor muymu\u015fsun?</td><td>z\u0131plam\u0131yor muymu\u015f?</td><td>z\u0131plam\u0131yor muymu\u015fuz?</td><td>z\u0131plam\u0131yor muymu\u015fsunuz?</td><td>z\u0131plam\u0131yorlar m\u0131ym\u0131\u015f?</td></tr><tr><th rowspan=\"2\" >conditional</th><th colspan=\"2\" >simple</th><td>z\u0131plamasam m\u0131?</td><td>z\u0131plamasan m\u0131?</td><td>z\u0131plamasa m\u0131?</td><td>z\u0131plamasak m\u0131?</td><td>z\u0131plamasan\u0131z m\u0131?</td><td>z\u0131plamasalar m\u0131?</td></tr><tr><th colspan=\"2\" >perfective</th><td>z\u0131plamasa m\u0131yd\u0131m?</td><td>z\u0131plamasa m\u0131yd\u0131n?</td><td>z\u0131plamasa m\u0131yd\u0131?</td><td>z\u0131plamasa m\u0131yd\u0131k?</td><td>z\u0131plamasa m\u0131yd\u0131n\u0131z?</td><td>z\u0131plamasalar m\u0131yd\u0131?</td></tr><tr><th colspan=\"3\" >progressive</th><td>z\u0131plamamakta m\u0131y\u0131m?</td><td>z\u0131plamamakta m\u0131s\u0131n?</td><td>z\u0131plamamakta m\u0131?</td><td>z\u0131plamamakta m\u0131y\u0131z?</td><td>z\u0131plamamakta m\u0131s\u0131n\u0131z?</td><td>z\u0131plamamaktalar m\u0131?</td></tr><tr><th colspan=\"3\" >necessitative</th><td>z\u0131plamamal\u0131 m\u0131y\u0131m?</td><td>z\u0131plamamal\u0131 m\u0131s\u0131n?</td><td>z\u0131plamamal\u0131 m\u0131?</td><td>z\u0131plamamal\u0131 m\u0131y\u0131z?</td><td>z\u0131plamamal\u0131 m\u0131s\u0131n\u0131z?</td><td>z\u0131plamamal\u0131lar m\u0131?</td></tr></tbody></table>'></iframe>", "\u00f6ld\u00fcrmek": "<iframe srcdoc='Conjugation of \u00f6ld\u00fcrmek (aorist in -<i  >V\u2074r</i>)<p><i><b>Note:</b> Actual conjugations can be more complex than tables below. Compound forms with the auxiliary <i  >olmak</i> not shown. See also Appendix:Turkish suffixes#Verbs.</i></p><table  style=\"background:#F9F9F9; text-align:center; width:100%\"><tbody><tr><th colspan=\"9\" >Positive declarative</th></tr><tr><th colspan=\"9\"></th></tr><tr><th colspan=\"3\" >infinitive</th><td colspan=\"6\"><span  ><strong >\u00f6ld\u00fcrmek</strong></span></td></tr><tr><th rowspan=\"3\" >impersonal participle</th><th colspan=\"2\" >imperfective</th><td colspan=\"6\"><span  >\u00f6ld\u00fcren</span></td></tr><tr><th colspan=\"2\" >perfective</th><td colspan=\"6\"><span  >\u00f6ld\u00fcrm\u00fc\u015f</span></td></tr><tr><th colspan=\"2\" >prospective</th><td colspan=\"6\"><span  >\u00f6ld\u00fcrecek</span></td></tr><tr><th rowspan=\"2\" >personal participle</th><th colspan=\"2\" >non-prospective</th><td><span  >\u00f6ld\u00fcrd\u00fc\u011f\u00fcm</span></td><td><span  >\u00f6ld\u00fcrd\u00fc\u011f\u00fcn</span></td><td><span  >\u00f6ld\u00fcrd\u00fc\u011f\u00fc</span></td><td><span  >\u00f6ld\u00fcrd\u00fc\u011f\u00fcm\u00fcz</span></td><td><span  >\u00f6ld\u00fcrd\u00fc\u011f\u00fcn\u00fcz</span></td><td><span  >\u00f6ld\u00fcrd\u00fckleri</span></td></tr><tr><th colspan=\"2\" >prospective</th><td><span  >\u00f6ld\u00fcrece\u011fim</span></td><td><span  >\u00f6ld\u00fcrece\u011fin</span></td><td><span  >\u00f6ld\u00fcrece\u011fi</span></td><td><span  >\u00f6ld\u00fcrece\u011fimiz</span></td><td><span  >\u00f6ld\u00fcrece\u011finiz</span></td><td><span  >\u00f6ld\u00fcrecekleri</span></td></tr><tr><th colspan=\"3\" >verbal noun</th><td colspan=\"6\"><span  >\u00f6ld\u00fcrme</span></td></tr><tr><th colspan=\"3\" >way of doing</th><td colspan=\"6\"><span  >\u00f6ld\u00fcr\u00fc\u015f</span></td></tr><tr><th colspan=\"3\" rowspan=\"3\"></th><th colspan=\"3\" >singular</th><th colspan=\"3\" >plural</th></tr><tr><th >1 person</th><th >2 person</th><th >3 person</th><th >1 person</th><th >2 person</th><th >3 person</th></tr><tr><th >ben</th><th >sen</th><th >o</th><th >biz</th><th >siz</th><th >onlar</th></tr><tr><th rowspan=\"5\" >indicative</th><th rowspan=\"2\" >present</th><th >aorist</th><td><span  >\u00f6ld\u00fcr\u00fcr\u00fcm</span></td><td><span  >\u00f6ld\u00fcr\u00fcrs\u00fcn</span></td><td><span  >\u00f6ld\u00fcr\u00fcr</span></td><td><span  >\u00f6ld\u00fcr\u00fcr\u00fcz</span></td><td><span  >\u00f6ld\u00fcr\u00fcrs\u00fcn\u00fcz</span></td><td><span  >\u00f6ld\u00fcr\u00fcrler</span></td></tr><tr><th >imperfective</th><td><span  >\u00f6ld\u00fcr\u00fcyorum</span></td><td><span  >\u00f6ld\u00fcr\u00fcyorsun</span></td><td><span  >\u00f6ld\u00fcr\u00fcyor</span></td><td><span  >\u00f6ld\u00fcr\u00fcyoruz</span></td><td><span  >\u00f6ld\u00fcr\u00fcyorsunuz</span></td><td><span  >\u00f6ld\u00fcr\u00fcyorlar</span></td></tr><tr><th rowspan=\"2\" >past</th><th >perfective</th><td><span  >\u00f6ld\u00fcrd\u00fcm</span></td><td><span  >\u00f6ld\u00fcrd\u00fcn</span></td><td><span  >\u00f6ld\u00fcrd\u00fc</span></td><td><span  >\u00f6ld\u00fcrd\u00fck</span></td><td><span  >\u00f6ld\u00fcrd\u00fcn\u00fcz</span></td><td><span  >\u00f6ld\u00fcrd\u00fcler</span></td></tr><tr><th >imperfective</th><td><span  >\u00f6ld\u00fcr\u00fcyordum</span></td><td><span  >\u00f6ld\u00fcr\u00fcyordun</span></td><td><span  >\u00f6ld\u00fcr\u00fcyordu</span></td><td><span  >\u00f6ld\u00fcr\u00fcyorduk</span></td><td><span  >\u00f6ld\u00fcr\u00fcyordunuz</span></td><td><span  >\u00f6ld\u00fcr\u00fcyorlard\u0131 (or \u00f6ld\u00fcr\u00fcyordular)</span></td></tr><tr><th colspan=\"2\" >future</th><td><span  >\u00f6ld\u00fcrece\u011fim</span></td><td><span  >\u00f6ld\u00fcreceksin</span></td><td><span  >\u00f6ld\u00fcrecek</span></td><td><span  >\u00f6ld\u00fcrece\u011fiz</span></td><td><span  >\u00f6ld\u00fcreceksiniz</span></td><td><span  >\u00f6ld\u00fcrecekler</span></td></tr><tr><th rowspan=\"3\" >inferential</th><th colspan=\"2\" >perfective</th><td><span  >\u00f6ld\u00fcrm\u00fc\u015f\u00fcm</span></td><td><span  >\u00f6ld\u00fcrm\u00fc\u015fs\u00fcn</span></td><td><span  >\u00f6ld\u00fcrm\u00fc\u015f</span></td><td><span  >\u00f6ld\u00fcrm\u00fc\u015f\u00fcz</span></td><td><span  >\u00f6ld\u00fcrm\u00fc\u015fs\u00fcn\u00fcz</span></td><td><span  >\u00f6ld\u00fcrm\u00fc\u015fler</span></td></tr><tr><th colspan=\"2\" >aorist</th><td><span  >\u00f6ld\u00fcr\u00fcrm\u00fc\u015f\u00fcm</span></td><td><span  >\u00f6ld\u00fcr\u00fcrm\u00fc\u015fs\u00fcn</span></td><td><span  >\u00f6ld\u00fcr\u00fcrm\u00fc\u015f</span></td><td><span  >\u00f6ld\u00fcr\u00fcrm\u00fc\u015f\u00fcz</span></td><td><span  >\u00f6ld\u00fcr\u00fcrm\u00fc\u015fs\u00fcn\u00fcz</span></td><td><span  >\u00f6ld\u00fcr\u00fcrlermi\u015f (or \u00f6ld\u00fcr\u00fcrm\u00fc\u015flar)</span></td></tr><tr><th colspan=\"2\" >imperfective</th><td><span  >\u00f6ld\u00fcr\u00fcyormu\u015fum</span></td><td><span  >\u00f6ld\u00fcr\u00fcyormu\u015fsun</span></td><td><span  >\u00f6ld\u00fcr\u00fcyormu\u015f</span></td><td><span  >\u00f6ld\u00fcr\u00fcyormu\u015fuz</span></td><td><span  >\u00f6ld\u00fcr\u00fcyormu\u015fsunuz</span></td><td><span  >\u00f6ld\u00fcr\u00fcyorlarm\u0131\u015f</span></td></tr><tr><th rowspan=\"2\" >conditional</th><th colspan=\"2\" >simple</th><td><span  >\u00f6ld\u00fcrsem</span></td><td><span  >\u00f6ld\u00fcrsen</span></td><td><span  >\u00f6ld\u00fcrse</span></td><td><span  >\u00f6ld\u00fcrsek</span></td><td><span  >\u00f6ld\u00fcrseniz</span></td><td><span  >\u00f6ld\u00fcrseler</span></td></tr><tr><th colspan=\"2\" >perfective</th><td><span  >\u00f6ld\u00fcrseydim</span></td><td><span  >\u00f6ld\u00fcrseydin</span></td><td><span  >\u00f6ld\u00fcrseydi</span></td><td><span  >\u00f6ld\u00fcrseydik</span></td><td><span  >\u00f6ld\u00fcrseydiniz</span></td><td><span  >\u00f6ld\u00fcrseydiler</span></td></tr><tr><th colspan=\"3\" >optative</th><td><span  >\u00f6ld\u00fcreyim</span></td><td><span  >\u00f6ld\u00fcresin</span></td><td><span  >\u00f6ld\u00fcre</span></td><td><span  >\u00f6ld\u00fcrelim</span></td><td><span  >\u00f6ld\u00fcresiniz</span></td><td><span  >\u00f6ld\u00fcreler</span></td></tr><tr><th colspan=\"3\" >progressive</th><td><span  >\u00f6ld\u00fcrmekteyim</span></td><td><span  >\u00f6ld\u00fcrmektesin</span></td><td><span  >\u00f6ld\u00fcrmekte</span></td><td><span  >\u00f6ld\u00fcrmekteyiz</span></td><td><span  >\u00f6ld\u00fcrmektesiniz</span></td><td><span  >\u00f6ld\u00fcrmekteler</span></td></tr><tr><th colspan=\"3\" >necessitative</th><td><span  >\u00f6ld\u00fcrmeliyim</span></td><td><span  >\u00f6ld\u00fcrmelisin</span></td><td><span  >\u00f6ld\u00fcrmeli</span></td><td><span  >\u00f6ld\u00fcrmeliyiz</span></td><td><span  >\u00f6ld\u00fcrmelisiniz</span></td><td><span  >\u00f6ld\u00fcrmeliler</span></td></tr><tr><th colspan=\"3\" >imperative</th><td></td><td><span  >\u00f6ld\u00fcr</span></td><td><span  >\u00f6ld\u00fcrs\u00fcn</span></td><td></td><td><span  >\u00f6ld\u00fcr\u00fcn</span></td><td><span  >\u00f6ld\u00fcrs\u00fcnler</span></td></tr><tr><th colspan=\"9\"></th></tr><tr><th colspan=\"9\" >Positive interrogative</th></tr><tr><th colspan=\"9\"></th></tr><tr><th colspan=\"3\" rowspan=\"3\"></th><th colspan=\"3\" >singular</th><th colspan=\"3\" >plural</th></tr><tr><th >1 person</th><th >2 person</th><th >3 person</th><th >1 person</th><th >2 person</th><th >3 person</th></tr><tr><th >ben</th><th >sen</th><th >o</th><th >biz</th><th >siz</th><th >onlar</th></tr><tr><th rowspan=\"5\" >indicative</th><th rowspan=\"2\" >present</th><th >aorist</th><td>\u00f6ld\u00fcr\u00fcr m\u00fcy\u00fcm?</td><td>\u00f6ld\u00fcr\u00fcr m\u00fcs\u00fcn?</td><td>\u00f6ld\u00fcr\u00fcr m\u00fc?</td><td>\u00f6ld\u00fcr\u00fcr m\u00fcy\u00fcz?</td><td>\u00f6ld\u00fcr\u00fcr m\u00fcs\u00fcn\u00fcz?</td><td>\u00f6ld\u00fcr\u00fcrler mi?</td></tr><tr><th >imperfective</th><td>\u00f6ld\u00fcr\u00fcyor muyum?</td><td>\u00f6ld\u00fcr\u00fcyor musun?</td><td>\u00f6ld\u00fcr\u00fcyor mu?</td><td>\u00f6ld\u00fcr\u00fcyor muyuz?</td><td>\u00f6ld\u00fcr\u00fcyor musunuz?</td><td>\u00f6ld\u00fcr\u00fcyorlar m\u0131?</td></tr><tr><th rowspan=\"2\" >past</th><th >perfective</th><td>\u00f6ld\u00fcrd\u00fcm m\u00fc?</td><td>\u00f6ld\u00fcrd\u00fcn m\u00fc?</td><td>\u00f6ld\u00fcrd\u00fc m\u00fc?</td><td>\u00f6ld\u00fcrd\u00fck m\u00fc?</td><td>\u00f6ld\u00fcrd\u00fcn\u00fcz m\u00fc?</td><td>\u00f6ld\u00fcrd\u00fcler mi?</td></tr><tr><th >imperfective</th><td>\u00f6ld\u00fcr\u00fcyor muydum?</td><td>\u00f6ld\u00fcr\u00fcyor muydun?</td><td>\u00f6ld\u00fcr\u00fcyor muydu?</td><td>\u00f6ld\u00fcr\u00fcyor muyduk?</td><td>\u00f6ld\u00fcr\u00fcyor muydunuz?</td><td>\u00f6ld\u00fcr\u00fcyorlar m\u0131yd\u0131?</td></tr><tr><th colspan=\"2\" >future</th><td>\u00f6ld\u00fcrecek miyim?</td><td>\u00f6ld\u00fcrecek misin?</td><td>\u00f6ld\u00fcrecek mi?</td><td>\u00f6ld\u00fcrecek miyiz?</td><td>\u00f6ld\u00fcrecek misiniz?</td><td>\u00f6ld\u00fcrecekler mi?</td></tr><tr><th rowspan=\"3\" >inferential</th><th colspan=\"2\" >perfective</th><td>\u00f6ld\u00fcrm\u00fc\u015f m\u00fcy\u00fcm?</td><td>\u00f6ld\u00fcrm\u00fc\u015f m\u00fcs\u00fcn?</td><td>\u00f6ld\u00fcrm\u00fc\u015f m\u00fc?</td><td>\u00f6ld\u00fcrm\u00fc\u015f m\u00fcy\u00fcz?</td><td>\u00f6ld\u00fcrm\u00fc\u015f m\u00fcs\u00fcn\u00fcz?</td><td>\u00f6ld\u00fcrm\u00fc\u015fler mi?</td></tr><tr><th colspan=\"2\" >aorist</th><td>\u00f6ld\u00fcr\u00fcr m\u00fcym\u00fc\u015f\u00fcm?</td><td>\u00f6ld\u00fcr\u00fcr m\u00fcym\u00fc\u015fs\u00fcn?</td><td>\u00f6ld\u00fcr\u00fcr m\u00fcym\u00fc\u015f?</td><td>\u00f6ld\u00fcr\u00fcr m\u00fcym\u00fc\u015f\u00fcz?</td><td>\u00f6ld\u00fcr\u00fcr m\u00fcym\u00fc\u015fs\u00fcn\u00fcz?</td><td>\u00f6ld\u00fcr\u00fcrler miymi\u015f?</td></tr><tr><th colspan=\"2\" >imperfective</th><td>\u00f6ld\u00fcr\u00fcyor muymu\u015fum?</td><td>\u00f6ld\u00fcr\u00fcyor muymu\u015fsun?</td><td>\u00f6ld\u00fcr\u00fcyor muymu\u015f?</td><td>\u00f6ld\u00fcr\u00fcyor muymu\u015fuz?</td><td>\u00f6ld\u00fcr\u00fcyor muymu\u015fsunuz?</td><td>\u00f6ld\u00fcr\u00fcyorlar m\u0131ym\u0131\u015f?</td></tr><tr><th rowspan=\"2\" >conditional</th><th colspan=\"2\" >simple</th><td>\u00f6ld\u00fcrsem mi?</td><td>\u00f6ld\u00fcrsen mi?</td><td>\u00f6ld\u00fcrse mi?</td><td>\u00f6ld\u00fcrsek mi?</td><td>\u00f6ld\u00fcrseniz mi?</td><td>\u00f6ld\u00fcrseler mi?</td></tr><tr><th colspan=\"2\" >perfective</th><td>\u00f6ld\u00fcrse miydim?</td><td>\u00f6ld\u00fcrse miydin?</td><td>\u00f6ld\u00fcrse miydi?</td><td>\u00f6ld\u00fcrse miydik?</td><td>\u00f6ld\u00fcrse miydiniz?</td><td>\u00f6ld\u00fcrseler miydi?</td></tr><tr><th colspan=\"3\" >progressive</th><td>\u00f6ld\u00fcrmekte miyim?</td><td>\u00f6ld\u00fcrmekte misin?</td><td>\u00f6ld\u00fcrmekte mi?</td><td>\u00f6ld\u00fcrmekte miyiz?</td><td>\u00f6ld\u00fcrmekte misiniz?</td><td>\u00f6ld\u00fcrmekteler mi?</td></tr><tr><th colspan=\"3\" >necessitative</th><td>\u00f6ld\u00fcrmeli miyim?</td><td>\u00f6ld\u00fcrmeli misin?</td><td>\u00f6ld\u00fcrmeli mi?</td><td>\u00f6ld\u00fcrmeli miyiz?</td><td>\u00f6ld\u00fcrmeli misiniz?</td><td>\u00f6ld\u00fcrmeliler mi?</td></tr><tr><th colspan=\"9\"></th></tr><tr><th colspan=\"9\" >Negative declarative</th></tr><tr><th colspan=\"9\"></th></tr><tr><th colspan=\"3\" >infinitive</th><td colspan=\"6\"><span  >\u00f6ld\u00fcrmemek</span></td></tr><tr><th rowspan=\"3\" >impersonal participle</th><th colspan=\"2\" >imperfective</th><td colspan=\"6\"><span  >\u00f6ld\u00fcrmeyen</span></td></tr><tr><th colspan=\"2\" >perfective</th><td colspan=\"6\"><span  >\u00f6ld\u00fcrmemi\u015f</span></td></tr><tr><th colspan=\"2\" >prospective</th><td colspan=\"6\"><span  >\u00f6ld\u00fcrmeyecek</span></td></tr><tr><th rowspan=\"2\" >personal participle</th><th colspan=\"2\" >non-prospective</th><td><span  >\u00f6ld\u00fcrmedi\u011fim</span></td><td><span  >\u00f6ld\u00fcrmedi\u011fin</span></td><td><span  >\u00f6ld\u00fcrmedi\u011fi</span></td><td><span  >\u00f6ld\u00fcrmedi\u011fimiz</span></td><td><span  >\u00f6ld\u00fcrmedi\u011finiz</span></td><td><span  >\u00f6ld\u00fcrmedikleri</span></td></tr><tr><th colspan=\"2\" >prospective</th><td><span  >\u00f6ld\u00fcrmeyece\u011fim</span></td><td><span  >\u00f6ld\u00fcrmeyece\u011fin</span></td><td><span  >\u00f6ld\u00fcrmeyece\u011fi</span></td><td><span  >\u00f6ld\u00fcrmeyece\u011fimiz</span></td><td><span  >\u00f6ld\u00fcrmeyece\u011finiz</span></td><td><span  >\u00f6ld\u00fcrmeyecekleri</span></td></tr><tr><th colspan=\"3\" >verbal noun</th><td colspan=\"6\"><span  >\u00f6ld\u00fcrmeme</span></td></tr><tr><th colspan=\"3\" >way of doing</th><td colspan=\"6\"><span  >\u00f6ld\u00fcrmey\u00fc\u015f</span></td></tr><tr><th colspan=\"3\" rowspan=\"3\"></th><th colspan=\"3\" >singular</th><th colspan=\"3\" >plural</th></tr><tr><th >1 person</th><th >2 person</th><th >3 person</th><th >1 person</th><th >2 person</th><th >3 person</th></tr><tr><th >ben</th><th >sen</th><th >o</th><th >biz</th><th >siz</th><th >onlar</th></tr><tr><th rowspan=\"5\" >indicative</th><th rowspan=\"2\" >present</th><th >aorist</th><td><span  >\u00f6ld\u00fcrmem</span></td><td><span  >\u00f6ld\u00fcrmezsin</span></td><td><span  >\u00f6ld\u00fcrmez</span></td><td><span  >\u00f6ld\u00fcrmeyiz</span></td><td><span  >\u00f6ld\u00fcrmezsiniz</span></td><td><span  >\u00f6ld\u00fcrmezler</span></td></tr><tr><th >imperfective</th><td><span  >\u00f6ld\u00fcrm\u00fcyorum</span></td><td><span  >\u00f6ld\u00fcrm\u00fcyorsun</span></td><td><span  >\u00f6ld\u00fcrm\u00fcyor</span></td><td><span  >\u00f6ld\u00fcrm\u00fcyoruz</span></td><td><span  >\u00f6ld\u00fcrm\u00fcyorsunuz</span></td><td><span  >\u00f6ld\u00fcrm\u00fcyorlar</span></td></tr><tr><th rowspan=\"2\" >past</th><th >perfective</th><td><span  >\u00f6ld\u00fcrmedim</span></td><td><span  >\u00f6ld\u00fcrmedin</span></td><td><span  >\u00f6ld\u00fcrmedi</span></td><td><span  >\u00f6ld\u00fcrmedik</span></td><td><span  >\u00f6ld\u00fcrmediniz</span></td><td><span  >\u00f6ld\u00fcrmediler</span></td></tr><tr><th >imperfective</th><td><span  >\u00f6ld\u00fcrm\u00fcyordum</span></td><td><span  >\u00f6ld\u00fcrm\u00fcyordun</span></td><td><span  >\u00f6ld\u00fcrm\u00fcyordu</span></td><td><span  >\u00f6ld\u00fcrm\u00fcyorduk</span></td><td><span  >\u00f6ld\u00fcrm\u00fcyordunuz</span></td><td><span  >\u00f6ld\u00fcrm\u00fcyorlard\u0131</span></td></tr><tr><th colspan=\"2\" >future</th><td><span  >\u00f6ld\u00fcrmeyece\u011fim</span></td><td><span  >\u00f6ld\u00fcrmeyeceksin</span></td><td><span  >\u00f6ld\u00fcrmeyecek</span></td><td><span  >\u00f6ld\u00fcrmeyece\u011fiz</span></td><td><span  >\u00f6ld\u00fcrmeyeceksiniz</span></td><td><span  >\u00f6ld\u00fcrmeyecekler</span></td></tr><tr><th rowspan=\"3\" >inferential</th><th colspan=\"2\" >perfective</th><td><span  >\u00f6ld\u00fcrmemi\u015fim</span></td><td><span  >\u00f6ld\u00fcrmemi\u015fsin</span></td><td><span  >\u00f6ld\u00fcrmemi\u015f</span></td><td><span  >\u00f6ld\u00fcrmemi\u015fiz</span></td><td><span  >\u00f6ld\u00fcrmemi\u015fsiniz</span></td><td><span  >\u00f6ld\u00fcrmemi\u015fler</span></td></tr><tr><th colspan=\"2\" >aorist</th><td><span  >\u00f6ld\u00fcrmezmi\u015fim</span></td><td><span  >\u00f6ld\u00fcrmezmi\u015fsin</span></td><td><span  >\u00f6ld\u00fcrmezmi\u015f</span></td><td><span  >\u00f6ld\u00fcrmezmi\u015fiz</span></td><td><span  >\u00f6ld\u00fcrmezmi\u015fsiniz</span></td><td><span  >\u00f6ld\u00fcrmezlermi\u015f</span></td></tr><tr><th colspan=\"2\" >imperfective</th><td><span  >\u00f6ld\u00fcrm\u00fcyormu\u015fum</span></td><td><span  >\u00f6ld\u00fcrm\u00fcyormu\u015fsun</span></td><td><span  >\u00f6ld\u00fcrm\u00fcyormu\u015f</span></td><td><span  >\u00f6ld\u00fcrm\u00fcyormu\u015fuz</span></td><td><span  >\u00f6ld\u00fcrm\u00fcyormu\u015fsunuz</span></td><td><span  >\u00f6ld\u00fcrm\u00fcyorlarm\u0131\u015f</span></td></tr><tr><th rowspan=\"2\" >conditional</th><th colspan=\"2\" >simple</th><td><span  >\u00f6ld\u00fcrmesem</span></td><td><span  >\u00f6ld\u00fcrmesen</span></td><td><span  >\u00f6ld\u00fcrmese</span></td><td><span  >\u00f6ld\u00fcrmesek</span></td><td><span  >\u00f6ld\u00fcrmeseniz</span></td><td><span  >\u00f6ld\u00fcrmeseler</span></td></tr><tr><th colspan=\"2\" >perfective</th><td><span  >\u00f6ld\u00fcrmeseydim</span></td><td><span  >\u00f6ld\u00fcrmeseydin</span></td><td><span  >\u00f6ld\u00fcrmeseydi</span></td><td><span  >\u00f6ld\u00fcrmeseydik</span></td><td><span  >\u00f6ld\u00fcrmeseydiniz</span></td><td><span  >\u00f6ld\u00fcrmeseydiler</span></td></tr><tr><th colspan=\"3\" >optative</th><td><span  >\u00f6ld\u00fcrmeyeyim</span></td><td><span  >\u00f6ld\u00fcrmeyesin</span></td><td><span  >\u00f6ld\u00fcrmeye</span></td><td><span  >\u00f6ld\u00fcrmeyelim</span></td><td><span  >\u00f6ld\u00fcrmeyesiniz</span></td><td><span  >\u00f6ld\u00fcrmeyeler</span></td></tr><tr><th colspan=\"3\" >progressive</th><td><span  >\u00f6ld\u00fcrmemekteyim</span></td><td><span  >\u00f6ld\u00fcrmemektesin</span></td><td><span  >\u00f6ld\u00fcrmemekte</span></td><td><span  >\u00f6ld\u00fcrmemekteyiz</span></td><td><span  >\u00f6ld\u00fcrmemektesiniz</span></td><td><span  >\u00f6ld\u00fcrmemekteler</span></td></tr><tr><th colspan=\"3\" >necessitative</th><td><span  >\u00f6ld\u00fcrmemeliyim</span></td><td><span  >\u00f6ld\u00fcrmemelisin</span></td><td><span  >\u00f6ld\u00fcrmemeli</span></td><td><span  >\u00f6ld\u00fcrmemeliyiz</span></td><td><span  >\u00f6ld\u00fcrmemelisiniz</span></td><td><span  >\u00f6ld\u00fcrmemeliler</span></td></tr><tr><th colspan=\"3\" >imperative</th><td></td><td><span  >\u00f6ld\u00fcrme</span></td><td><span  >\u00f6ld\u00fcrmesin</span></td><td></td><td><span  >\u00f6ld\u00fcrmeyin</span></td><td><span  >\u00f6ld\u00fcrmesinler</span></td></tr><tr><th colspan=\"9\"></th></tr><tr><th colspan=\"9\" >Negative interrogative</th></tr><tr><th colspan=\"9\"></th></tr><tr><th colspan=\"3\" rowspan=\"3\"></th><th colspan=\"3\" >singular</th><th colspan=\"3\" >plural</th></tr><tr><th >1 person</th><th >2 person</th><th >3 person</th><th >1 person</th><th >2 person</th><th >3 person</th></tr><tr><th >ben</th><th >sen</th><th >o</th><th >biz</th><th >siz</th><th >onlar</th></tr><tr><th rowspan=\"5\" >indicative</th><th rowspan=\"2\" >present</th><th >aorist</th><td>\u00f6ld\u00fcrmez miyim?</td><td>\u00f6ld\u00fcrmez misin?</td><td>\u00f6ld\u00fcrmez mi?</td><td>\u00f6ld\u00fcrmez miyiz?</td><td>\u00f6ld\u00fcrmez misiniz?</td><td>\u00f6ld\u00fcrmezler mi?</td></tr><tr><th >imperfective</th><td>\u00f6ld\u00fcrm\u00fcyor muyum?</td><td>\u00f6ld\u00fcrm\u00fcyor musun?</td><td>\u00f6ld\u00fcrm\u00fcyor mu?</td><td>\u00f6ld\u00fcrm\u00fcyor muyuz?</td><td>\u00f6ld\u00fcrm\u00fcyor musunuz?</td><td>\u00f6ld\u00fcrm\u00fcyorlar m\u0131?</td></tr><tr><th rowspan=\"2\" >past</th><th >perfective</th><td>\u00f6ld\u00fcrmedim mi?</td><td>\u00f6ld\u00fcrmedin mi?</td><td>\u00f6ld\u00fcrmedi mi?</td><td>\u00f6ld\u00fcrmedik mi?</td><td>\u00f6ld\u00fcrmediniz mi?</td><td>\u00f6ld\u00fcrmediler mi?</td></tr><tr><th >imperfective</th><td>\u00f6ld\u00fcrm\u00fcyor muydum?</td><td>\u00f6ld\u00fcrm\u00fcyor muydun?</td><td>\u00f6ld\u00fcrm\u00fcyor muydu?</td><td>\u00f6ld\u00fcrm\u00fcyor muyduk?</td><td>\u00f6ld\u00fcrm\u00fcyor muydunuz?</td><td>\u00f6ld\u00fcrm\u00fcyorlar m\u0131yd\u0131?</td></tr><tr><th colspan=\"2\" >future</th><td>\u00f6ld\u00fcrmeyecek miyim?</td><td>\u00f6ld\u00fcrmeyecek misin?</td><td>\u00f6ld\u00fcrmeyecek mi?</td><td>\u00f6ld\u00fcrmeyecek miyiz?</td><td>\u00f6ld\u00fcrmeyecek misiniz?</td><td>\u00f6ld\u00fcrmeyecekler mi?</td></tr><tr><th rowspan=\"3\" >inferential</th><th colspan=\"2\" >perfective</th><td>\u00f6ld\u00fcrmemi\u015f miyim?</td><td>\u00f6ld\u00fcrmemi\u015f misin?</td><td>\u00f6ld\u00fcrmemi\u015f mi?</td><td>\u00f6ld\u00fcrmemi\u015f miyiz?</td><td>\u00f6ld\u00fcrmemi\u015f misiniz?</td><td>\u00f6ld\u00fcrmemi\u015fler mi?</td></tr><tr><th colspan=\"2\" >aorist</th><td>\u00f6ld\u00fcrmez miymi\u015fim?</td><td>\u00f6ld\u00fcrmez miymi\u015fsin?</td><td>\u00f6ld\u00fcrmez miymi\u015f?</td><td>\u00f6ld\u00fcrmez miymi\u015fiz?</td><td>\u00f6ld\u00fcrmez miymi\u015fsiniz?</td><td>\u00f6ld\u00fcrmezler miymi\u015f?</td></tr><tr><th colspan=\"2\" >imperfective</th><td>\u00f6ld\u00fcrm\u00fcyor muymu\u015fum?</td><td>\u00f6ld\u00fcrm\u00fcyor muymu\u015fsun?</td><td>\u00f6ld\u00fcrm\u00fcyor muymu\u015f?</td><td>\u00f6ld\u00fcrm\u00fcyor muymu\u015fuz?</td><td>\u00f6ld\u00fcrm\u00fcyor muymu\u015fsunuz?</td><td>\u00f6ld\u00fcrm\u00fcyorlar m\u0131ym\u0131\u015f?</td></tr><tr><th rowspan=\"2\" >conditional</th><th colspan=\"2\" >simple</th><td>\u00f6ld\u00fcrmesem mi?</td><td>\u00f6ld\u00fcrmesen mi?</td><td>\u00f6ld\u00fcrmese mi?</td><td>\u00f6ld\u00fcrmesek mi?</td><td>\u00f6ld\u00fcrmeseniz mi?</td><td>\u00f6ld\u00fcrmeseler mi?</td></tr><tr><th colspan=\"2\" >perfective</th><td>\u00f6ld\u00fcrmese miydim?</td><td>\u00f6ld\u00fcrmese miydin?</td><td>\u00f6ld\u00fcrmese miydi?</td><td>\u00f6ld\u00fcrmese miydik?</td><td>\u00f6ld\u00fcrmese miydiniz?</td><td>\u00f6ld\u00fcrmeseler miydi?</td></tr><tr><th colspan=\"3\" >progressive</th><td>\u00f6ld\u00fcrmemekte miyim?</td><td>\u00f6ld\u00fcrmemekte misin?</td><td>\u00f6ld\u00fcrmemekte mi?</td><td>\u00f6ld\u00fcrmemekte miyiz?</td><td>\u00f6ld\u00fcrmemekte misiniz?</td><td>\u00f6ld\u00fcrmemekteler mi?</td></tr><tr><th colspan=\"3\" >necessitative</th><td>\u00f6ld\u00fcrmemeli miyim?</td><td>\u00f6ld\u00fcrmemeli misin?</td><td>\u00f6ld\u00fcrmemeli mi?</td><td>\u00f6ld\u00fcrmemeli miyiz?</td><td>\u00f6ld\u00fcrmemeli misiniz?</td><td>\u00f6ld\u00fcrmemeliler mi?</td></tr></tbody></table>'></iframe>", "bilmek": "<iframe srcdoc='Conjugation of bilmek (aorist in -<i  >V\u2074r</i>)<p><i><b>Note:</b> Actual conjugations can be more complex than tables below. Compound forms with the auxiliary <i  >olmak</i> not shown. See also Appendix:Turkish suffixes#Verbs.</i></p><table  style=\"background:#F9F9F9; text-align:center; width:100%\"><tbody><tr><th colspan=\"9\" >Positive declarative</th></tr><tr><th colspan=\"9\"></th></tr><tr><th colspan=\"3\" >infinitive</th><td colspan=\"6\"><span  ><strong >bilmek</strong></span></td></tr><tr><th rowspan=\"3\" >impersonal participle</th><th colspan=\"2\" >imperfective</th><td colspan=\"6\"><span  >bilen</span></td></tr><tr><th colspan=\"2\" >perfective</th><td colspan=\"6\"><span  >bilmi\u015f</span></td></tr><tr><th colspan=\"2\" >prospective</th><td colspan=\"6\"><span  >bilecek</span></td></tr><tr><th rowspan=\"2\" >personal participle</th><th colspan=\"2\" >non-prospective</th><td><span  >bildi\u011fim</span></td><td><span  >bildi\u011fin</span></td><td><span  >bildi\u011fi</span></td><td><span  >bildi\u011fimiz</span></td><td><span  >bildi\u011finiz</span></td><td><span  >bildikleri</span></td></tr><tr><th colspan=\"2\" >prospective</th><td><span  >bilece\u011fim</span></td><td><span  >bilece\u011fin</span></td><td><span  >bilece\u011fi</span></td><td><span  >bilece\u011fimiz</span></td><td><span  >bilece\u011finiz</span></td><td><span  >bilecekleri</span></td></tr><tr><th colspan=\"3\" >verbal noun</th><td colspan=\"6\"><span  >bilme</span></td></tr><tr><th colspan=\"3\" >way of doing</th><td colspan=\"6\"><span  >bili\u015f</span></td></tr><tr><th colspan=\"3\" rowspan=\"3\"></th><th colspan=\"3\" >singular</th><th colspan=\"3\" >plural</th></tr><tr><th >1 person</th><th >2 person</th><th >3 person</th><th >1 person</th><th >2 person</th><th >3 person</th></tr><tr><th >ben</th><th >sen</th><th >o</th><th >biz</th><th >siz</th><th >onlar</th></tr><tr><th rowspan=\"5\" >indicative</th><th rowspan=\"2\" >present</th><th >aorist</th><td><span  >bilirim</span></td><td><span  >bilirsin</span></td><td><span  >bilir</span></td><td><span  >biliriz</span></td><td><span  >bilirsiniz</span></td><td><span  >bilirler</span></td></tr><tr><th >imperfective</th><td><span  >biliyorum</span></td><td><span  >biliyorsun</span></td><td><span  >biliyor</span></td><td><span  >biliyoruz</span></td><td><span  >biliyorsunuz</span></td><td><span  >biliyorlar</span></td></tr><tr><th rowspan=\"2\" >past</th><th >perfective</th><td><span  >bildim</span></td><td><span  >bildin</span></td><td><span  >bildi</span></td><td><span  >bildik</span></td><td><span  >bildiniz</span></td><td><span  >bildiler</span></td></tr><tr><th >imperfective</th><td><span  >biliyordum</span></td><td><span  >biliyordun</span></td><td><span  >biliyordu</span></td><td><span  >biliyorduk</span></td><td><span  >biliyordunuz</span></td><td><span  >biliyorlard\u0131 (or biliyordular)</span></td></tr><tr><th colspan=\"2\" >future</th><td><span  >bilece\u011fim</span></td><td><span  >bileceksin</span></td><td><span  >bilecek</span></td><td><span  >bilece\u011fiz</span></td><td><span  >bileceksiniz</span></td><td><span  >bilecekler</span></td></tr><tr><th rowspan=\"3\" >inferential</th><th colspan=\"2\" >perfective</th><td><span  >bilmi\u015fim</span></td><td><span  >bilmi\u015fsin</span></td><td><span  >bilmi\u015f</span></td><td><span  >bilmi\u015fiz</span></td><td><span  >bilmi\u015fsiniz</span></td><td><span  >bilmi\u015fler</span></td></tr><tr><th colspan=\"2\" >aorist</th><td><span  >bilirmi\u015fim</span></td><td><span  >bilirmi\u015fsin</span></td><td><span  >bilirmi\u015f</span></td><td><span  >bilirmi\u015fiz</span></td><td><span  >bilirmi\u015fsiniz</span></td><td><span  >bilirlermi\u015f (or bilirmi\u015flar)</span></td></tr><tr><th colspan=\"2\" >imperfective</th><td><span  >biliyormu\u015fum</span></td><td><span  >biliyormu\u015fsun</span></td><td><span  >biliyormu\u015f</span></td><td><span  >biliyormu\u015fuz</span></td><td><span  >biliyormu\u015fsunuz</span></td><td><span  >biliyorlarm\u0131\u015f</span></td></tr><tr><th rowspan=\"2\" >conditional</th><th colspan=\"2\" >simple</th><td><span  >bilsem</span></td><td><span  >bilsen</span></td><td><span  >bilse</span></td><td><span  >bilsek</span></td><td><span  >bilseniz</span></td><td><span  >bilseler</span></td></tr><tr><th colspan=\"2\" >perfective</th><td><span  >bilseydim</span></td><td><span  >bilseydin</span></td><td><span  >bilseydi</span></td><td><span  >bilseydik</span></td><td><span  >bilseydiniz</span></td><td><span  >bilseydiler</span></td></tr><tr><th colspan=\"3\" >optative</th><td><span  >bileyim</span></td><td><span  >bilesin</span></td><td><span  >bile</span></td><td><span  >bilelim</span></td><td><span  >bilesiniz</span></td><td><span  >bileler</span></td></tr><tr><th colspan=\"3\" >progressive</th><td><span  >bilmekteyim</span></td><td><span  >bilmektesin</span></td><td><span  >bilmekte</span></td><td><span  >bilmekteyiz</span></td><td><span  >bilmektesiniz</span></td><td><span  >bilmekteler</span></td></tr><tr><th colspan=\"3\" >necessitative</th><td><span  >bilmeliyim</span></td><td><span  >bilmelisin</span></td><td><span  >bilmeli</span></td><td><span  >bilmeliyiz</span></td><td><span  >bilmelisiniz</span></td><td><span  >bilmeliler</span></td></tr><tr><th colspan=\"3\" >imperative</th><td></td><td><span  >bil</span></td><td><span  >bilsin</span></td><td></td><td><span  >bilin</span></td><td><span  >bilsinler</span></td></tr><tr><th colspan=\"9\"></th></tr><tr><th colspan=\"9\" >Positive interrogative</th></tr><tr><th colspan=\"9\"></th></tr><tr><th colspan=\"3\" rowspan=\"3\"></th><th colspan=\"3\" >singular</th><th colspan=\"3\" >plural</th></tr><tr><th >1 person</th><th >2 person</th><th >3 person</th><th >1 person</th><th >2 person</th><th >3 person</th></tr><tr><th >ben</th><th >sen</th><th >o</th><th >biz</th><th >siz</th><th >onlar</th></tr><tr><th rowspan=\"5\" >indicative</th><th rowspan=\"2\" >present</th><th >aorist</th><td>bilir miyim?</td><td>bilir misin?</td><td>bilir mi?</td><td>bilir miyiz?</td><td>bilir misiniz?</td><td>bilirler mi?</td></tr><tr><th >imperfective</th><td>biliyor muyum?</td><td>biliyor musun?</td><td>biliyor mu?</td><td>biliyor muyuz?</td><td>biliyor musunuz?</td><td>biliyorlar m\u0131?</td></tr><tr><th rowspan=\"2\" >past</th><th >perfective</th><td>bildim mi?</td><td>bildin mi?</td><td>bildi mi?</td><td>bildik mi?</td><td>bildiniz mi?</td><td>bildiler mi?</td></tr><tr><th >imperfective</th><td>biliyor muydum?</td><td>biliyor muydun?</td><td>biliyor muydu?</td><td>biliyor muyduk?</td><td>biliyor muydunuz?</td><td>biliyorlar m\u0131yd\u0131?</td></tr><tr><th colspan=\"2\" >future</th><td>bilecek miyim?</td><td>bilecek misin?</td><td>bilecek mi?</td><td>bilecek miyiz?</td><td>bilecek misiniz?</td><td>bilecekler mi?</td></tr><tr><th rowspan=\"3\" >inferential</th><th colspan=\"2\" >perfective</th><td>bilmi\u015f miyim?</td><td>bilmi\u015f misin?</td><td>bilmi\u015f mi?</td><td>bilmi\u015f miyiz?</td><td>bilmi\u015f misiniz?</td><td>bilmi\u015fler mi?</td></tr><tr><th colspan=\"2\" >aorist</th><td>bilir miymi\u015fim?</td><td>bilir miymi\u015fsin?</td><td>bilir miymi\u015f?</td><td>bilir miymi\u015fiz?</td><td>bilir miymi\u015fsiniz?</td><td>bilirler miymi\u015f?</td></tr><tr><th colspan=\"2\" >imperfective</th><td>biliyor muymu\u015fum?</td><td>biliyor muymu\u015fsun?</td><td>biliyor muymu\u015f?</td><td>biliyor muymu\u015fuz?</td><td>biliyor muymu\u015fsunuz?</td><td>biliyorlar m\u0131ym\u0131\u015f?</td></tr><tr><th rowspan=\"2\" >conditional</th><th colspan=\"2\" >simple</th><td>bilsem mi?</td><td>bilsen mi?</td><td>bilse mi?</td><td>bilsek mi?</td><td>bilseniz mi?</td><td>bilseler mi?</td></tr><tr><th colspan=\"2\" >perfective</th><td>bilse miydim?</td><td>bilse miydin?</td><td>bilse miydi?</td><td>bilse miydik?</td><td>bilse miydiniz?</td><td>bilseler miydi?</td></tr><tr><th colspan=\"3\" >progressive</th><td>bilmekte miyim?</td><td>bilmekte misin?</td><td>bilmekte mi?</td><td>bilmekte miyiz?</td><td>bilmekte misiniz?</td><td>bilmekteler mi?</td></tr><tr><th colspan=\"3\" >necessitative</th><td>bilmeli miyim?</td><td>bilmeli misin?</td><td>bilmeli mi?</td><td>bilmeli miyiz?</td><td>bilmeli misiniz?</td><td>bilmeliler mi?</td></tr><tr><th colspan=\"9\"></th></tr><tr><th colspan=\"9\" >Negative declarative</th></tr><tr><th colspan=\"9\"></th></tr><tr><th colspan=\"3\" >infinitive</th><td colspan=\"6\"><span  >bilmemek</span></td></tr><tr><th rowspan=\"3\" >impersonal participle</th><th colspan=\"2\" >imperfective</th><td colspan=\"6\"><span  >bilmeyen</span></td></tr><tr><th colspan=\"2\" >perfective</th><td colspan=\"6\"><span  >bilmemi\u015f</span></td></tr><tr><th colspan=\"2\" >prospective</th><td colspan=\"6\"><span  >bilmeyecek</span></td></tr><tr><th rowspan=\"2\" >personal participle</th><th colspan=\"2\" >non-prospective</th><td><span  >bilmedi\u011fim</span></td><td><span  >bilmedi\u011fin</span></td><td><span  >bilmedi\u011fi</span></td><td><span  >bilmedi\u011fimiz</span></td><td><span  >bilmedi\u011finiz</span></td><td><span  >bilmedikleri</span></td></tr><tr><th colspan=\"2\" >prospective</th><td><span  >bilmeyece\u011fim</span></td><td><span  >bilmeyece\u011fin</span></td><td><span  >bilmeyece\u011fi</span></td><td><span  >bilmeyece\u011fimiz</span></td><td><span  >bilmeyece\u011finiz</span></td><td><span  >bilmeyecekleri</span></td></tr><tr><th colspan=\"3\" >verbal noun</th><td colspan=\"6\"><span  >bilmeme</span></td></tr><tr><th colspan=\"3\" >way of doing</th><td colspan=\"6\"><span  >bilmeyi\u015f</span></td></tr><tr><th colspan=\"3\" rowspan=\"3\"></th><th colspan=\"3\" >singular</th><th colspan=\"3\" >plural</th></tr><tr><th >1 person</th><th >2 person</th><th >3 person</th><th >1 person</th><th >2 person</th><th >3 person</th></tr><tr><th >ben</th><th >sen</th><th >o</th><th >biz</th><th >siz</th><th >onlar</th></tr><tr><th rowspan=\"5\" >indicative</th><th rowspan=\"2\" >present</th><th >aorist</th><td><span  >bilmem</span></td><td><span  >bilmezsin</span></td><td><span  >bilmez</span></td><td><span  >bilmeyiz</span></td><td><span  >bilmezsiniz</span></td><td><span  >bilmezler</span></td></tr><tr><th >imperfective</th><td><span  >bilmiyorum</span></td><td><span  >bilmiyorsun</span></td><td><span  >bilmiyor</span></td><td><span  >bilmiyoruz</span></td><td><span  >bilmiyorsunuz</span></td><td><span  >bilmiyorlar</span></td></tr><tr><th rowspan=\"2\" >past</th><th >perfective</th><td><span  >bilmedim</span></td><td><span  >bilmedin</span></td><td><span  >bilmedi</span></td><td><span  >bilmedik</span></td><td><span  >bilmediniz</span></td><td><span  >bilmediler</span></td></tr><tr><th >imperfective</th><td><span  >bilmiyordum</span></td><td><span  >bilmiyordun</span></td><td><span  >bilmiyordu</span></td><td><span  >bilmiyorduk</span></td><td><span  >bilmiyordunuz</span></td><td><span  >bilmiyorlard\u0131</span></td></tr><tr><th colspan=\"2\" >future</th><td><span  >bilmeyece\u011fim</span></td><td><span  >bilmeyeceksin</span></td><td><span  >bilmeyecek</span></td><td><span  >bilmeyece\u011fiz</span></td><td><span  >bilmeyeceksiniz</span></td><td><span  >bilmeyecekler</span></td></tr><tr><th rowspan=\"3\" >inferential</th><th colspan=\"2\" >perfective</th><td><span  >bilmemi\u015fim</span></td><td><span  >bilmemi\u015fsin</span></td><td><span  >bilmemi\u015f</span></td><td><span  >bilmemi\u015fiz</span></td><td><span  >bilmemi\u015fsiniz</span></td><td><span  >bilmemi\u015fler</span></td></tr><tr><th colspan=\"2\" >aorist</th><td><span  >bilmezmi\u015fim</span></td><td><span  >bilmezmi\u015fsin</span></td><td><span  >bilmezmi\u015f</span></td><td><span  >bilmezmi\u015fiz</span></td><td><span  >bilmezmi\u015fsiniz</span></td><td><span  >bilmezlermi\u015f</span></td></tr><tr><th colspan=\"2\" >imperfective</th><td><span  >bilmiyormu\u015fum</span></td><td><span  >bilmiyormu\u015fsun</span></td><td><span  >bilmiyormu\u015f</span></td><td><span  >bilmiyormu\u015fuz</span></td><td><span  >bilmiyormu\u015fsunuz</span></td><td><span  >bilmiyorlarm\u0131\u015f</span></td></tr><tr><th rowspan=\"2\" >conditional</th><th colspan=\"2\" >simple</th><td><span  >bilmesem</span></td><td><span  >bilmesen</span></td><td><span  >bilmese</span></td><td><span  >bilmesek</span></td><td><span  >bilmeseniz</span></td><td><span  >bilmeseler</span></td></tr><tr><th colspan=\"2\" >perfective</th><td><span  >bilmeseydim</span></td><td><span  >bilmeseydin</span></td><td><span  >bilmeseydi</span></td><td><span  >bilmeseydik</span></td><td><span  >bilmeseydiniz</span></td><td><span  >bilmeseydiler</span></td></tr><tr><th colspan=\"3\" >optative</th><td><span  >bilmeyeyim</span></td><td><span  >bilmeyesin</span></td><td><span  >bilmeye</span></td><td><span  >bilmeyelim</span></td><td><span  >bilmeyesiniz</span></td><td><span  >bilmeyeler</span></td></tr><tr><th colspan=\"3\" >progressive</th><td><span  >bilmemekteyim</span></td><td><span  >bilmemektesin</span></td><td><span  >bilmemekte</span></td><td><span  >bilmemekteyiz</span></td><td><span  >bilmemektesiniz</span></td><td><span  >bilmemekteler</span></td></tr><tr><th colspan=\"3\" >necessitative</th><td><span  >bilmemeliyim</span></td><td><span  >bilmemelisin</span></td><td><span  >bilmemeli</span></td><td><span  >bilmemeliyiz</span></td><td><span  >bilmemelisiniz</span></td><td><span  >bilmemeliler</span></td></tr><tr><th colspan=\"3\" >imperative</th><td></td><td><span  >bilme</span></td><td><span  >bilmesin</span></td><td></td><td><span  >bilmeyin</span></td><td><span  >bilmesinler</span></td></tr><tr><th colspan=\"9\"></th></tr><tr><th colspan=\"9\" >Negative interrogative</th></tr><tr><th colspan=\"9\"></th></tr><tr><th colspan=\"3\" rowspan=\"3\"></th><th colspan=\"3\" >singular</th><th colspan=\"3\" >plural</th></tr><tr><th >1 person</th><th >2 person</th><th >3 person</th><th >1 person</th><th >2 person</th><th >3 person</th></tr><tr><th >ben</th><th >sen</th><th >o</th><th >biz</th><th >siz</th><th >onlar</th></tr><tr><th rowspan=\"5\" >indicative</th><th rowspan=\"2\" >present</th><th >aorist</th><td>bilmez miyim?</td><td>bilmez misin?</td><td>bilmez mi?</td><td>bilmez miyiz?</td><td>bilmez misiniz?</td><td>bilmezler mi?</td></tr><tr><th >imperfective</th><td>bilmiyor muyum?</td><td>bilmiyor musun?</td><td>bilmiyor mu?</td><td>bilmiyor muyuz?</td><td>bilmiyor musunuz?</td><td>bilmiyorlar m\u0131?</td></tr><tr><th rowspan=\"2\" >past</th><th >perfective</th><td>bilmedim mi?</td><td>bilmedin mi?</td><td>bilmedi mi?</td><td>bilmedik mi?</td><td>bilmediniz mi?</td><td>bilmediler mi?</td></tr><tr><th >imperfective</th><td>bilmiyor muydum?</td><td>bilmiyor muydun?</td><td>bilmiyor muydu?</td><td>bilmiyor muyduk?</td><td>bilmiyor muydunuz?</td><td>bilmiyorlar m\u0131yd\u0131?</td></tr><tr><th colspan=\"2\" >future</th><td>bilmeyecek miyim?</td><td>bilmeyecek misin?</td><td>bilmeyecek mi?</td><td>bilmeyecek miyiz?</td><td>bilmeyecek misiniz?</td><td>bilmeyecekler mi?</td></tr><tr><th rowspan=\"3\" >inferential</th><th colspan=\"2\" >perfective</th><td>bilmemi\u015f miyim?</td><td>bilmemi\u015f misin?</td><td>bilmemi\u015f mi?</td><td>bilmemi\u015f miyiz?</td><td>bilmemi\u015f misiniz?</td><td>bilmemi\u015fler mi?</td></tr><tr><th colspan=\"2\" >aorist</th><td>bilmez miymi\u015fim?</td><td>bilmez miymi\u015fsin?</td><td>bilmez miymi\u015f?</td><td>bilmez miymi\u015fiz?</td><td>bilmez miymi\u015fsiniz?</td><td>bilmezler miymi\u015f?</td></tr><tr><th colspan=\"2\" >imperfective</th><td>bilmiyor muymu\u015fum?</td><td>bilmiyor muymu\u015fsun?</td><td>bilmiyor muymu\u015f?</td><td>bilmiyor muymu\u015fuz?</td><td>bilmiyor muymu\u015fsunuz?</td><td>bilmiyorlar m\u0131ym\u0131\u015f?</td></tr><tr><th rowspan=\"2\" >conditional</th><th colspan=\"2\" >simple</th><td>bilmesem mi?</td><td>bilmesen mi?</td><td>bilmese mi?</td><td>bilmesek mi?</td><td>bilmeseniz mi?</td><td>bilmeseler mi?</td></tr><tr><th colspan=\"2\" >perfective</th><td>bilmese miydim?</td><td>bilmese miydin?</td><td>bilmese miydi?</td><td>bilmese miydik?</td><td>bilmese miydiniz?</td><td>bilmeseler miydi?</td></tr><tr><th colspan=\"3\" >progressive</th><td>bilmemekte miyim?</td><td>bilmemekte misin?</td><td>bilmemekte mi?</td><td>bilmemekte miyiz?</td><td>bilmemekte misiniz?</td><td>bilmemekteler mi?</td></tr><tr><th colspan=\"3\" >necessitative</th><td>bilmemeli miyim?</td><td>bilmemeli misin?</td><td>bilmemeli mi?</td><td>bilmemeli miyiz?</td><td>bilmemeli misiniz?</td><td>bilmemeliler mi?</td></tr></tbody></table>'></iframe>", "kahkaha": "<iframe srcdoc='Derived terms<ul><li><span  >kahkahaya bo\u011fulmak</span> (split one's sides)</li><li><span  >kahkahay\u0131 basmak</span> (to laugh loud)</li></ul><ul><li><span  >kahkahay\u0131 patlatmak</span> (burst out laughing)</li><li><span  >kahkaha f\u0131rt\u0131nas\u0131</span> (fit of laughter); (convulsions of laughter); (figuratively) laughing stock</li></ul>'></iframe>", "sermek": "<iframe srcdoc='Conjugation of sermek (aorist in -<i  >V\u00b2r</i>)<p><i><b>Note:</b> Actual conjugations can be more complex than tables below. Compound forms with the auxiliary <i  >olmak</i> not shown. See also Appendix:Turkish suffixes#Verbs.</i></p><table  style=\"background:#F9F9F9; text-align:center; width:100%\"><tbody><tr><th colspan=\"9\" >Positive declarative</th></tr><tr><th colspan=\"9\"></th></tr><tr><th colspan=\"3\" >infinitive</th><td colspan=\"6\"><span  ><strong >sermek</strong></span></td></tr><tr><th rowspan=\"3\" >impersonal participle</th><th colspan=\"2\" >imperfective</th><td colspan=\"6\"><span  >seren</span></td></tr><tr><th colspan=\"2\" >perfective</th><td colspan=\"6\"><span  >sermi\u015f</span></td></tr><tr><th colspan=\"2\" >prospective</th><td colspan=\"6\"><span  >serecek</span></td></tr><tr><th rowspan=\"2\" >personal participle</th><th colspan=\"2\" >non-prospective</th><td><span  >serdi\u011fim</span></td><td><span  >serdi\u011fin</span></td><td><span  >serdi\u011fi</span></td><td><span  >serdi\u011fimiz</span></td><td><span  >serdi\u011finiz</span></td><td><span  >serdikleri</span></td></tr><tr><th colspan=\"2\" >prospective</th><td><span  >serece\u011fim</span></td><td><span  >serece\u011fin</span></td><td><span  >serece\u011fi</span></td><td><span  >serece\u011fimiz</span></td><td><span  >serece\u011finiz</span></td><td><span  >serecekleri</span></td></tr><tr><th colspan=\"3\" >verbal noun</th><td colspan=\"6\"><span  >serme</span></td></tr><tr><th colspan=\"3\" >way of doing</th><td colspan=\"6\"><span  >seri\u015f</span></td></tr><tr><th colspan=\"3\" rowspan=\"3\"></th><th colspan=\"3\" >singular</th><th colspan=\"3\" >plural</th></tr><tr><th >1 person</th><th >2 person</th><th >3 person</th><th >1 person</th><th >2 person</th><th >3 person</th></tr><tr><th >ben</th><th >sen</th><th >o</th><th >biz</th><th >siz</th><th >onlar</th></tr><tr><th rowspan=\"5\" >indicative</th><th rowspan=\"2\" >present</th><th >aorist</th><td><span  >sererim</span></td><td><span  >serersin</span></td><td><span  >serer</span></td><td><span  >sereriz</span></td><td><span  >serersiniz</span></td><td><span  >sererler</span></td></tr><tr><th >imperfective</th><td><span  >seriyorum</span></td><td><span  >seriyorsun</span></td><td><span  >seriyor</span></td><td><span  >seriyoruz</span></td><td><span  >seriyorsunuz</span></td><td><span  >seriyorlar</span></td></tr><tr><th rowspan=\"2\" >past</th><th >perfective</th><td><span  >serdim</span></td><td><span  >serdin</span></td><td><span  >serdi</span></td><td><span  >serdik</span></td><td><span  >serdiniz</span></td><td><span  >serdiler</span></td></tr><tr><th >imperfective</th><td><span  >seriyordum</span></td><td><span  >seriyordun</span></td><td><span  >seriyordu</span></td><td><span  >seriyorduk</span></td><td><span  >seriyordunuz</span></td><td><span  >seriyorlard\u0131 (or seriyordular)</span></td></tr><tr><th colspan=\"2\" >future</th><td><span  >serece\u011fim</span></td><td><span  >sereceksin</span></td><td><span  >serecek</span></td><td><span  >serece\u011fiz</span></td><td><span  >sereceksiniz</span></td><td><span  >serecekler</span></td></tr><tr><th rowspan=\"3\" >inferential</th><th colspan=\"2\" >perfective</th><td><span  >sermi\u015fim</span></td><td><span  >sermi\u015fsin</span></td><td><span  >sermi\u015f</span></td><td><span  >sermi\u015fiz</span></td><td><span  >sermi\u015fsiniz</span></td><td><span  >sermi\u015fler</span></td></tr><tr><th colspan=\"2\" >aorist</th><td><span  >serermi\u015fim</span></td><td><span  >serermi\u015fsin</span></td><td><span  >serermi\u015f</span></td><td><span  >serermi\u015fiz</span></td><td><span  >serermi\u015fsiniz</span></td><td><span  >sererlermi\u015f (or serermi\u015flar)</span></td></tr><tr><th colspan=\"2\" >imperfective</th><td><span  >seriyormu\u015fum</span></td><td><span  >seriyormu\u015fsun</span></td><td><span  >seriyormu\u015f</span></td><td><span  >seriyormu\u015fuz</span></td><td><span  >seriyormu\u015fsunuz</span></td><td><span  >seriyorlarm\u0131\u015f</span></td></tr><tr><th rowspan=\"2\" >conditional</th><th colspan=\"2\" >simple</th><td><span  >sersem</span></td><td><span  >sersen</span></td><td><span  >serse</span></td><td><span  >sersek</span></td><td><span  >serseniz</span></td><td><span  >serseler</span></td></tr><tr><th colspan=\"2\" >perfective</th><td><span  >serseydim</span></td><td><span  >serseydin</span></td><td><span  >serseydi</span></td><td><span  >serseydik</span></td><td><span  >serseydiniz</span></td><td><span  >serseydiler</span></td></tr><tr><th colspan=\"3\" >optative</th><td><span  >sereyim</span></td><td><span  >seresin</span></td><td><span  >sere</span></td><td><span  >serelim</span></td><td><span  >seresiniz</span></td><td><span  >sereler</span></td></tr><tr><th colspan=\"3\" >progressive</th><td><span  >sermekteyim</span></td><td><span  >sermektesin</span></td><td><span  >sermekte</span></td><td><span  >sermekteyiz</span></td><td><span  >sermektesiniz</span></td><td><span  >sermekteler</span></td></tr><tr><th colspan=\"3\" >necessitative</th><td><span  >sermeliyim</span></td><td><span  >sermelisin</span></td><td><span  >sermeli</span></td><td><span  >sermeliyiz</span></td><td><span  >sermelisiniz</span></td><td><span  >sermeliler</span></td></tr><tr><th colspan=\"3\" >imperative</th><td></td><td><span  >ser</span></td><td><span  >sersin</span></td><td></td><td><span  >serin</span></td><td><span  >sersinler</span></td></tr><tr><th colspan=\"9\"></th></tr><tr><th colspan=\"9\" >Positive interrogative</th></tr><tr><th colspan=\"9\"></th></tr><tr><th colspan=\"3\" rowspan=\"3\"></th><th colspan=\"3\" >singular</th><th colspan=\"3\" >plural</th></tr><tr><th >1 person</th><th >2 person</th><th >3 person</th><th >1 person</th><th >2 person</th><th >3 person</th></tr><tr><th >ben</th><th >sen</th><th >o</th><th >biz</th><th >siz</th><th >onlar</th></tr><tr><th rowspan=\"5\" >indicative</th><th rowspan=\"2\" >present</th><th >aorist</th><td>serer miyim?</td><td>serer misin?</td><td>serer mi?</td><td>serer miyiz?</td><td>serer misiniz?</td><td>sererler mi?</td></tr><tr><th >imperfective</th><td>seriyor muyum?</td><td>seriyor musun?</td><td>seriyor mu?</td><td>seriyor muyuz?</td><td>seriyor musunuz?</td><td>seriyorlar m\u0131?</td></tr><tr><th rowspan=\"2\" >past</th><th >perfective</th><td>serdim mi?</td><td>serdin mi?</td><td>serdi mi?</td><td>serdik mi?</td><td>serdiniz mi?</td><td>serdiler mi?</td></tr><tr><th >imperfective</th><td>seriyor muydum?</td><td>seriyor muydun?</td><td>seriyor muydu?</td><td>seriyor muyduk?</td><td>seriyor muydunuz?</td><td>seriyorlar m\u0131yd\u0131?</td></tr><tr><th colspan=\"2\" >future</th><td>serecek miyim?</td><td>serecek misin?</td><td>serecek mi?</td><td>serecek miyiz?</td><td>serecek misiniz?</td><td>serecekler mi?</td></tr><tr><th rowspan=\"3\" >inferential</th><th colspan=\"2\" >perfective</th><td>sermi\u015f miyim?</td><td>sermi\u015f misin?</td><td>sermi\u015f mi?</td><td>sermi\u015f miyiz?</td><td>sermi\u015f misiniz?</td><td>sermi\u015fler mi?</td></tr><tr><th colspan=\"2\" >aorist</th><td>serer miymi\u015fim?</td><td>serer miymi\u015fsin?</td><td>serer miymi\u015f?</td><td>serer miymi\u015fiz?</td><td>serer miymi\u015fsiniz?</td><td>sererler miymi\u015f?</td></tr><tr><th colspan=\"2\" >imperfective</th><td>seriyor muymu\u015fum?</td><td>seriyor muymu\u015fsun?</td><td>seriyor muymu\u015f?</td><td>seriyor muymu\u015fuz?</td><td>seriyor muymu\u015fsunuz?</td><td>seriyorlar m\u0131ym\u0131\u015f?</td></tr><tr><th rowspan=\"2\" >conditional</th><th colspan=\"2\" >simple</th><td>sersem mi?</td><td>sersen mi?</td><td>serse mi?</td><td>sersek mi?</td><td>serseniz mi?</td><td>serseler mi?</td></tr><tr><th colspan=\"2\" >perfective</th><td>serse miydim?</td><td>serse miydin?</td><td>serse miydi?</td><td>serse miydik?</td><td>serse miydiniz?</td><td>serseler miydi?</td></tr><tr><th colspan=\"3\" >progressive</th><td>sermekte miyim?</td><td>sermekte misin?</td><td>sermekte mi?</td><td>sermekte miyiz?</td><td>sermekte misiniz?</td><td>sermekteler mi?</td></tr><tr><th colspan=\"3\" >necessitative</th><td>sermeli miyim?</td><td>sermeli misin?</td><td>sermeli mi?</td><td>sermeli miyiz?</td><td>sermeli misiniz?</td><td>sermeliler mi?</td></tr><tr><th colspan=\"9\"></th></tr><tr><th colspan=\"9\" >Negative declarative</th></tr><tr><th colspan=\"9\"></th></tr><tr><th colspan=\"3\" >infinitive</th><td colspan=\"6\"><span  >sermemek</span></td></tr><tr><th rowspan=\"3\" >impersonal participle</th><th colspan=\"2\" >imperfective</th><td colspan=\"6\"><span  >sermeyen</span></td></tr><tr><th colspan=\"2\" >perfective</th><td colspan=\"6\"><span  >sermemi\u015f</span></td></tr><tr><th colspan=\"2\" >prospective</th><td colspan=\"6\"><span  >sermeyecek</span></td></tr><tr><th rowspan=\"2\" >personal participle</th><th colspan=\"2\" >non-prospective</th><td><span  >sermedi\u011fim</span></td><td><span  >sermedi\u011fin</span></td><td><span  >sermedi\u011fi</span></td><td><span  >sermedi\u011fimiz</span></td><td><span  >sermedi\u011finiz</span></td><td><span  >sermedikleri</span></td></tr><tr><th colspan=\"2\" >prospective</th><td><span  >sermeyece\u011fim</span></td><td><span  >sermeyece\u011fin</span></td><td><span  >sermeyece\u011fi</span></td><td><span  >sermeyece\u011fimiz</span></td><td><span  >sermeyece\u011finiz</span></td><td><span  >sermeyecekleri</span></td></tr><tr><th colspan=\"3\" >verbal noun</th><td colspan=\"6\"><span  >sermeme</span></td></tr><tr><th colspan=\"3\" >way of doing</th><td colspan=\"6\"><span  >sermeyi\u015f</span></td></tr><tr><th colspan=\"3\" rowspan=\"3\"></th><th colspan=\"3\" >singular</th><th colspan=\"3\" >plural</th></tr><tr><th >1 person</th><th >2 person</th><th >3 person</th><th >1 person</th><th >2 person</th><th >3 person</th></tr><tr><th >ben</th><th >sen</th><th >o</th><th >biz</th><th >siz</th><th >onlar</th></tr><tr><th rowspan=\"5\" >indicative</th><th rowspan=\"2\" >present</th><th >aorist</th><td><span  >sermem</span></td><td><span  >sermezsin</span></td><td><span  >sermez</span></td><td><span  >sermeyiz</span></td><td><span  >sermezsiniz</span></td><td><span  >sermezler</span></td></tr><tr><th >imperfective</th><td><span  >sermiyorum</span></td><td><span  >sermiyorsun</span></td><td><span  >sermiyor</span></td><td><span  >sermiyoruz</span></td><td><span  >sermiyorsunuz</span></td><td><span  >sermiyorlar</span></td></tr><tr><th rowspan=\"2\" >past</th><th >perfective</th><td><span  >sermedim</span></td><td><span  >sermedin</span></td><td><span  >sermedi</span></td><td><span  >sermedik</span></td><td><span  >sermediniz</span></td><td><span  >sermediler</span></td></tr><tr><th >imperfective</th><td><span  >sermiyordum</span></td><td><span  >sermiyordun</span></td><td><span  >sermiyordu</span></td><td><span  >sermiyorduk</span></td><td><span  >sermiyordunuz</span></td><td><span  >sermiyorlard\u0131</span></td></tr><tr><th colspan=\"2\" >future</th><td><span  >sermeyece\u011fim</span></td><td><span  >sermeyeceksin</span></td><td><span  >sermeyecek</span></td><td><span  >sermeyece\u011fiz</span></td><td><span  >sermeyeceksiniz</span></td><td><span  >sermeyecekler</span></td></tr><tr><th rowspan=\"3\" >inferential</th><th colspan=\"2\" >perfective</th><td><span  >sermemi\u015fim</span></td><td><span  >sermemi\u015fsin</span></td><td><span  >sermemi\u015f</span></td><td><span  >sermemi\u015fiz</span></td><td><span  >sermemi\u015fsiniz</span></td><td><span  >sermemi\u015fler</span></td></tr><tr><th colspan=\"2\" >aorist</th><td><span  >sermezmi\u015fim</span></td><td><span  >sermezmi\u015fsin</span></td><td><span  >sermezmi\u015f</span></td><td><span  >sermezmi\u015fiz</span></td><td><span  >sermezmi\u015fsiniz</span></td><td><span  >sermezlermi\u015f</span></td></tr><tr><th colspan=\"2\" >imperfective</th><td><span  >sermiyormu\u015fum</span></td><td><span  >sermiyormu\u015fsun</span></td><td><span  >sermiyormu\u015f</span></td><td><span  >sermiyormu\u015fuz</span></td><td><span  >sermiyormu\u015fsunuz</span></td><td><span  >sermiyorlarm\u0131\u015f</span></td></tr><tr><th rowspan=\"2\" >conditional</th><th colspan=\"2\" >simple</th><td><span  >sermesem</span></td><td><span  >sermesen</span></td><td><span  >sermese</span></td><td><span  >sermesek</span></td><td><span  >sermeseniz</span></td><td><span  >sermeseler</span></td></tr><tr><th colspan=\"2\" >perfective</th><td><span  >sermeseydim</span></td><td><span  >sermeseydin</span></td><td><span  >sermeseydi</span></td><td><span  >sermeseydik</span></td><td><span  >sermeseydiniz</span></td><td><span  >sermeseydiler</span></td></tr><tr><th colspan=\"3\" >optative</th><td><span  >sermeyeyim</span></td><td><span  >sermeyesin</span></td><td><span  >sermeye</span></td><td><span  >sermeyelim</span></td><td><span  >sermeyesiniz</span></td><td><span  >sermeyeler</span></td></tr><tr><th colspan=\"3\" >progressive</th><td><span  >sermemekteyim</span></td><td><span  >sermemektesin</span></td><td><span  >sermemekte</span></td><td><span  >sermemekteyiz</span></td><td><span  >sermemektesiniz</span></td><td><span  >sermemekteler</span></td></tr><tr><th colspan=\"3\" >necessitative</th><td><span  >sermemeliyim</span></td><td><span  >sermemelisin</span></td><td><span  >sermemeli</span></td><td><span  >sermemeliyiz</span></td><td><span  >sermemelisiniz</span></td><td><span  >sermemeliler</span></td></tr><tr><th colspan=\"3\" >imperative</th><td></td><td><span  >serme</span></td><td><span  >sermesin</span></td><td></td><td><span  >sermeyin</span></td><td><span  >sermesinler</span></td></tr><tr><th colspan=\"9\"></th></tr><tr><th colspan=\"9\" >Negative interrogative</th></tr><tr><th colspan=\"9\"></th></tr><tr><th colspan=\"3\" rowspan=\"3\"></th><th colspan=\"3\" >singular</th><th colspan=\"3\" >plural</th></tr><tr><th >1 person</th><th >2 person</th><th >3 person</th><th >1 person</th><th >2 person</th><th >3 person</th></tr><tr><th >ben</th><th >sen</th><th >o</th><th >biz</th><th >siz</th><th >onlar</th></tr><tr><th rowspan=\"5\" >indicative</th><th rowspan=\"2\" >present</th><th >aorist</th><td>sermez miyim?</td><td>sermez misin?</td><td>sermez mi?</td><td>sermez miyiz?</td><td>sermez misiniz?</td><td>sermezler mi?</td></tr><tr><th >imperfective</th><td>sermiyor muyum?</td><td>sermiyor musun?</td><td>sermiyor mu?</td><td>sermiyor muyuz?</td><td>sermiyor musunuz?</td><td>sermiyorlar m\u0131?</td></tr><tr><th rowspan=\"2\" >past</th><th >perfective</th><td>sermedim mi?</td><td>sermedin mi?</td><td>sermedi mi?</td><td>sermedik mi?</td><td>sermediniz mi?</td><td>sermediler mi?</td></tr><tr><th >imperfective</th><td>sermiyor muydum?</td><td>sermiyor muydun?</td><td>sermiyor muydu?</td><td>sermiyor muyduk?</td><td>sermiyor muydunuz?</td><td>sermiyorlar m\u0131yd\u0131?</td></tr><tr><th colspan=\"2\" >future</th><td>sermeyecek miyim?</td><td>sermeyecek misin?</td><td>sermeyecek mi?</td><td>sermeyecek miyiz?</td><td>sermeyecek misiniz?</td><td>sermeyecekler mi?</td></tr><tr><th rowspan=\"3\" >inferential</th><th colspan=\"2\" >perfective</th><td>sermemi\u015f miyim?</td><td>sermemi\u015f misin?</td><td>sermemi\u015f mi?</td><td>sermemi\u015f miyiz?</td><td>sermemi\u015f misiniz?</td><td>sermemi\u015fler mi?</td></tr><tr><th colspan=\"2\" >aorist</th><td>sermez miymi\u015fim?</td><td>sermez miymi\u015fsin?</td><td>sermez miymi\u015f?</td><td>sermez miymi\u015fiz?</td><td>sermez miymi\u015fsiniz?</td><td>sermezler miymi\u015f?</td></tr><tr><th colspan=\"2\" >imperfective</th><td>sermiyor muymu\u015fum?</td><td>sermiyor muymu\u015fsun?</td><td>sermiyor muymu\u015f?</td><td>sermiyor muymu\u015fuz?</td><td>sermiyor muymu\u015fsunuz?</td><td>sermiyorlar m\u0131ym\u0131\u015f?</td></tr><tr><th rowspan=\"2\" >conditional</th><th colspan=\"2\" >simple</th><td>sermesem mi?</td><td>sermesen mi?</td><td>sermese mi?</td><td>sermesek mi?</td><td>sermeseniz mi?</td><td>sermeseler mi?</td></tr><tr><th colspan=\"2\" >perfective</th><td>sermese miydim?</td><td>sermese miydin?</td><td>sermese miydi?</td><td>sermese miydik?</td><td>sermese miydiniz?</td><td>sermeseler miydi?</td></tr><tr><th colspan=\"3\" >progressive</th><td>sermemekte miyim?</td><td>sermemekte misin?</td><td>sermemekte mi?</td><td>sermemekte miyiz?</td><td>sermemekte misiniz?</td><td>sermemekteler mi?</td></tr><tr><th colspan=\"3\" >necessitative</th><td>sermemeli miyim?</td><td>sermemeli misin?</td><td>sermemeli mi?</td><td>sermemeli miyiz?</td><td>sermemeli misiniz?</td><td>sermemeliler mi?</td></tr></tbody></table>'></iframe>", "\u00f6\u011frenmek": "<iframe srcdoc='Conjugation of \u00f6\u011frenmek (aorist in -<i  >V\u2074r</i>)<p><i><b>Note:</b> Actual conjugations can be more complex than tables below. Compound forms with the auxiliary <i  >olmak</i> not shown. See also Appendix:Turkish suffixes#Verbs.</i></p><table  style=\"background:#F9F9F9; text-align:center; width:100%\"><tbody><tr><th colspan=\"9\" >Positive declarative</th></tr><tr><th colspan=\"9\"></th></tr><tr><th colspan=\"3\" >infinitive</th><td colspan=\"6\"><span  ><strong >\u00f6\u011frenmek</strong></span></td></tr><tr><th rowspan=\"3\" >impersonal participle</th><th colspan=\"2\" >imperfective</th><td colspan=\"6\"><span  >\u00f6\u011frenen</span></td></tr><tr><th colspan=\"2\" >perfective</th><td colspan=\"6\"><span  >\u00f6\u011frenmi\u015f</span></td></tr><tr><th colspan=\"2\" >prospective</th><td colspan=\"6\"><span  >\u00f6\u011frenecek</span></td></tr><tr><th rowspan=\"2\" >personal participle</th><th colspan=\"2\" >non-prospective</th><td><span  >\u00f6\u011frendi\u011fim</span></td><td><span  >\u00f6\u011frendi\u011fin</span></td><td><span  >\u00f6\u011frendi\u011fi</span></td><td><span  >\u00f6\u011frendi\u011fimiz</span></td><td><span  >\u00f6\u011frendi\u011finiz</span></td><td><span  >\u00f6\u011frendikleri</span></td></tr><tr><th colspan=\"2\" >prospective</th><td><span  >\u00f6\u011frenece\u011fim</span></td><td><span  >\u00f6\u011frenece\u011fin</span></td><td><span  >\u00f6\u011frenece\u011fi</span></td><td><span  >\u00f6\u011frenece\u011fimiz</span></td><td><span  >\u00f6\u011frenece\u011finiz</span></td><td><span  >\u00f6\u011frenecekleri</span></td></tr><tr><th colspan=\"3\" >verbal noun</th><td colspan=\"6\"><span  >\u00f6\u011frenme</span></td></tr><tr><th colspan=\"3\" >way of doing</th><td colspan=\"6\"><span  >\u00f6\u011freni\u015f</span></td></tr><tr><th colspan=\"3\" rowspan=\"3\"></th><th colspan=\"3\" >singular</th><th colspan=\"3\" >plural</th></tr><tr><th >1 person</th><th >2 person</th><th >3 person</th><th >1 person</th><th >2 person</th><th >3 person</th></tr><tr><th >ben</th><th >sen</th><th >o</th><th >biz</th><th >siz</th><th >onlar</th></tr><tr><th rowspan=\"5\" >indicative</th><th rowspan=\"2\" >present</th><th >aorist</th><td><span  >\u00f6\u011frenirim</span></td><td><span  >\u00f6\u011frenirsin</span></td><td><span  >\u00f6\u011frenir</span></td><td><span  >\u00f6\u011freniriz</span></td><td><span  >\u00f6\u011frenirsiniz</span></td><td><span  >\u00f6\u011frenirler</span></td></tr><tr><th >imperfective</th><td><span  >\u00f6\u011freniyorum</span></td><td><span  >\u00f6\u011freniyorsun</span></td><td><span  >\u00f6\u011freniyor</span></td><td><span  >\u00f6\u011freniyoruz</span></td><td><span  >\u00f6\u011freniyorsunuz</span></td><td><span  >\u00f6\u011freniyorlar</span></td></tr><tr><th rowspan=\"2\" >past</th><th >perfective</th><td><span  >\u00f6\u011frendim</span></td><td><span  >\u00f6\u011frendin</span></td><td><span  >\u00f6\u011frendi</span></td><td><span  >\u00f6\u011frendik</span></td><td><span  >\u00f6\u011frendiniz</span></td><td><span  >\u00f6\u011frendiler</span></td></tr><tr><th >imperfective</th><td><span  >\u00f6\u011freniyordum</span></td><td><span  >\u00f6\u011freniyordun</span></td><td><span  >\u00f6\u011freniyordu</span></td><td><span  >\u00f6\u011freniyorduk</span></td><td><span  >\u00f6\u011freniyordunuz</span></td><td><span  >\u00f6\u011freniyorlard\u0131 (or \u00f6\u011freniyordular)</span></td></tr><tr><th colspan=\"2\" >future</th><td><span  >\u00f6\u011frenece\u011fim</span></td><td><span  >\u00f6\u011freneceksin</span></td><td><span  >\u00f6\u011frenecek</span></td><td><span  >\u00f6\u011frenece\u011fiz</span></td><td><span  >\u00f6\u011freneceksiniz</span></td><td><span  >\u00f6\u011frenecekler</span></td></tr><tr><th rowspan=\"3\" >inferential</th><th colspan=\"2\" >perfective</th><td><span  >\u00f6\u011frenmi\u015fim</span></td><td><span  >\u00f6\u011frenmi\u015fsin</span></td><td><span  >\u00f6\u011frenmi\u015f</span></td><td><span  >\u00f6\u011frenmi\u015fiz</span></td><td><span  >\u00f6\u011frenmi\u015fsiniz</span></td><td><span  >\u00f6\u011frenmi\u015fler</span></td></tr><tr><th colspan=\"2\" >aorist</th><td><span  >\u00f6\u011frenirmi\u015fim</span></td><td><span  >\u00f6\u011frenirmi\u015fsin</span></td><td><span  >\u00f6\u011frenirmi\u015f</span></td><td><span  >\u00f6\u011frenirmi\u015fiz</span></td><td><span  >\u00f6\u011frenirmi\u015fsiniz</span></td><td><span  >\u00f6\u011frenirlermi\u015f (or \u00f6\u011frenirmi\u015flar)</span></td></tr><tr><th colspan=\"2\" >imperfective</th><td><span  >\u00f6\u011freniyormu\u015fum</span></td><td><span  >\u00f6\u011freniyormu\u015fsun</span></td><td><span  >\u00f6\u011freniyormu\u015f</span></td><td><span  >\u00f6\u011freniyormu\u015fuz</span></td><td><span  >\u00f6\u011freniyormu\u015fsunuz</span></td><td><span  >\u00f6\u011freniyorlarm\u0131\u015f</span></td></tr><tr><th rowspan=\"2\" >conditional</th><th colspan=\"2\" >simple</th><td><span  >\u00f6\u011frensem</span></td><td><span  >\u00f6\u011frensen</span></td><td><span  >\u00f6\u011frense</span></td><td><span  >\u00f6\u011frensek</span></td><td><span  >\u00f6\u011frenseniz</span></td><td><span  >\u00f6\u011frenseler</span></td></tr><tr><th colspan=\"2\" >perfective</th><td><span  >\u00f6\u011frenseydim</span></td><td><span  >\u00f6\u011frenseydin</span></td><td><span  >\u00f6\u011frenseydi</span></td><td><span  >\u00f6\u011frenseydik</span></td><td><span  >\u00f6\u011frenseydiniz</span></td><td><span  >\u00f6\u011frenseydiler</span></td></tr><tr><th colspan=\"3\" >optative</th><td><span  >\u00f6\u011freneyim</span></td><td><span  >\u00f6\u011frenesin</span></td><td><span  >\u00f6\u011frene</span></td><td><span  >\u00f6\u011frenelim</span></td><td><span  >\u00f6\u011frenesiniz</span></td><td><span  >\u00f6\u011freneler</span></td></tr><tr><th colspan=\"3\" >progressive</th><td><span  >\u00f6\u011frenmekteyim</span></td><td><span  >\u00f6\u011frenmektesin</span></td><td><span  >\u00f6\u011frenmekte</span></td><td><span  >\u00f6\u011frenmekteyiz</span></td><td><span  >\u00f6\u011frenmektesiniz</span></td><td><span  >\u00f6\u011frenmekteler</span></td></tr><tr><th colspan=\"3\" >necessitative</th><td><span  >\u00f6\u011frenmeliyim</span></td><td><span  >\u00f6\u011frenmelisin</span></td><td><span  >\u00f6\u011frenmeli</span></td><td><span  >\u00f6\u011frenmeliyiz</span></td><td><span  >\u00f6\u011frenmelisiniz</span></td><td><span  >\u00f6\u011frenmeliler</span></td></tr><tr><th colspan=\"3\" >imperative</th><td></td><td><span  >\u00f6\u011fren</span></td><td><span  >\u00f6\u011frensin</span></td><td></td><td><span  >\u00f6\u011frenin</span></td><td><span  >\u00f6\u011frensinler</span></td></tr><tr><th colspan=\"9\"></th></tr><tr><th colspan=\"9\" >Positive interrogative</th></tr><tr><th colspan=\"9\"></th></tr><tr><th colspan=\"3\" rowspan=\"3\"></th><th colspan=\"3\" >singular</th><th colspan=\"3\" >plural</th></tr><tr><th >1 person</th><th >2 person</th><th >3 person</th><th >1 person</th><th >2 person</th><th >3 person</th></tr><tr><th >ben</th><th >sen</th><th >o</th><th >biz</th><th >siz</th><th >onlar</th></tr><tr><th rowspan=\"5\" >indicative</th><th rowspan=\"2\" >present</th><th >aorist</th><td>\u00f6\u011frenir miyim?</td><td>\u00f6\u011frenir misin?</td><td>\u00f6\u011frenir mi?</td><td>\u00f6\u011frenir miyiz?</td><td>\u00f6\u011frenir misiniz?</td><td>\u00f6\u011frenirler mi?</td></tr><tr><th >imperfective</th><td>\u00f6\u011freniyor muyum?</td><td>\u00f6\u011freniyor musun?</td><td>\u00f6\u011freniyor mu?</td><td>\u00f6\u011freniyor muyuz?</td><td>\u00f6\u011freniyor musunuz?</td><td>\u00f6\u011freniyorlar m\u0131?</td></tr><tr><th rowspan=\"2\" >past</th><th >perfective</th><td>\u00f6\u011frendim mi?</td><td>\u00f6\u011frendin mi?</td><td>\u00f6\u011frendi mi?</td><td>\u00f6\u011frendik mi?</td><td>\u00f6\u011frendiniz mi?</td><td>\u00f6\u011frendiler mi?</td></tr><tr><th >imperfective</th><td>\u00f6\u011freniyor muydum?</td><td>\u00f6\u011freniyor muydun?</td><td>\u00f6\u011freniyor muydu?</td><td>\u00f6\u011freniyor muyduk?</td><td>\u00f6\u011freniyor muydunuz?</td><td>\u00f6\u011freniyorlar m\u0131yd\u0131?</td></tr><tr><th colspan=\"2\" >future</th><td>\u00f6\u011frenecek miyim?</td><td>\u00f6\u011frenecek misin?</td><td>\u00f6\u011frenecek mi?</td><td>\u00f6\u011frenecek miyiz?</td><td>\u00f6\u011frenecek misiniz?</td><td>\u00f6\u011frenecekler mi?</td></tr><tr><th rowspan=\"3\" >inferential</th><th colspan=\"2\" >perfective</th><td>\u00f6\u011frenmi\u015f miyim?</td><td>\u00f6\u011frenmi\u015f misin?</td><td>\u00f6\u011frenmi\u015f mi?</td><td>\u00f6\u011frenmi\u015f miyiz?</td><td>\u00f6\u011frenmi\u015f misiniz?</td><td>\u00f6\u011frenmi\u015fler mi?</td></tr><tr><th colspan=\"2\" >aorist</th><td>\u00f6\u011frenir miymi\u015fim?</td><td>\u00f6\u011frenir miymi\u015fsin?</td><td>\u00f6\u011frenir miymi\u015f?</td><td>\u00f6\u011frenir miymi\u015fiz?</td><td>\u00f6\u011frenir miymi\u015fsiniz?</td><td>\u00f6\u011frenirler miymi\u015f?</td></tr><tr><th colspan=\"2\" >imperfective</th><td>\u00f6\u011freniyor muymu\u015fum?</td><td>\u00f6\u011freniyor muymu\u015fsun?</td><td>\u00f6\u011freniyor muymu\u015f?</td><td>\u00f6\u011freniyor muymu\u015fuz?</td><td>\u00f6\u011freniyor muymu\u015fsunuz?</td><td>\u00f6\u011freniyorlar m\u0131ym\u0131\u015f?</td></tr><tr><th rowspan=\"2\" >conditional</th><th colspan=\"2\" >simple</th><td>\u00f6\u011frensem mi?</td><td>\u00f6\u011frensen mi?</td><td>\u00f6\u011frense mi?</td><td>\u00f6\u011frensek mi?</td><td>\u00f6\u011frenseniz mi?</td><td>\u00f6\u011frenseler mi?</td></tr><tr><th colspan=\"2\" >perfective</th><td>\u00f6\u011frense miydim?</td><td>\u00f6\u011frense miydin?</td><td>\u00f6\u011frense miydi?</td><td>\u00f6\u011frense miydik?</td><td>\u00f6\u011frense miydiniz?</td><td>\u00f6\u011frenseler miydi?</td></tr><tr><th colspan=\"3\" >progressive</th><td>\u00f6\u011frenmekte miyim?</td><td>\u00f6\u011frenmekte misin?</td><td>\u00f6\u011frenmekte mi?</td><td>\u00f6\u011frenmekte miyiz?</td><td>\u00f6\u011frenmekte misiniz?</td><td>\u00f6\u011frenmekteler mi?</td></tr><tr><th colspan=\"3\" >necessitative</th><td>\u00f6\u011frenmeli miyim?</td><td>\u00f6\u011frenmeli misin?</td><td>\u00f6\u011frenmeli mi?</td><td>\u00f6\u011frenmeli miyiz?</td><td>\u00f6\u011frenmeli misiniz?</td><td>\u00f6\u011frenmeliler mi?</td></tr><tr><th colspan=\"9\"></th></tr><tr><th colspan=\"9\" >Negative declarative</th></tr><tr><th colspan=\"9\"></th></tr><tr><th colspan=\"3\" >infinitive</th><td colspan=\"6\"><span  >\u00f6\u011frenmemek</span></td></tr><tr><th rowspan=\"3\" >impersonal participle</th><th colspan=\"2\" >imperfective</th><td colspan=\"6\"><span  >\u00f6\u011frenmeyen</span></td></tr><tr><th colspan=\"2\" >perfective</th><td colspan=\"6\"><span  >\u00f6\u011frenmemi\u015f</span></td></tr><tr><th colspan=\"2\" >prospective</th><td colspan=\"6\"><span  >\u00f6\u011frenmeyecek</span></td></tr><tr><th rowspan=\"2\" >personal participle</th><th colspan=\"2\" >non-prospective</th><td><span  >\u00f6\u011frenmedi\u011fim</span></td><td><span  >\u00f6\u011frenmedi\u011fin</span></td><td><span  >\u00f6\u011frenmedi\u011fi</span></td><td><span  >\u00f6\u011frenmedi\u011fimiz</span></td><td><span  >\u00f6\u011frenmedi\u011finiz</span></td><td><span  >\u00f6\u011frenmedikleri</span></td></tr><tr><th colspan=\"2\" >prospective</th><td><span  >\u00f6\u011frenmeyece\u011fim</span></td><td><span  >\u00f6\u011frenmeyece\u011fin</span></td><td><span  >\u00f6\u011frenmeyece\u011fi</span></td><td><span  >\u00f6\u011frenmeyece\u011fimiz</span></td><td><span  >\u00f6\u011frenmeyece\u011finiz</span></td><td><span  >\u00f6\u011frenmeyecekleri</span></td></tr><tr><th colspan=\"3\" >verbal noun</th><td colspan=\"6\"><span  >\u00f6\u011frenmeme</span></td></tr><tr><th colspan=\"3\" >way of doing</th><td colspan=\"6\"><span  >\u00f6\u011frenmeyi\u015f</span></td></tr><tr><th colspan=\"3\" rowspan=\"3\"></th><th colspan=\"3\" >singular</th><th colspan=\"3\" >plural</th></tr><tr><th >1 person</th><th >2 person</th><th >3 person</th><th >1 person</th><th >2 person</th><th >3 person</th></tr><tr><th >ben</th><th >sen</th><th >o</th><th >biz</th><th >siz</th><th >onlar</th></tr><tr><th rowspan=\"5\" >indicative</th><th rowspan=\"2\" >present</th><th >aorist</th><td><span  >\u00f6\u011frenmem</span></td><td><span  >\u00f6\u011frenmezsin</span></td><td><span  >\u00f6\u011frenmez</span></td><td><span  >\u00f6\u011frenmeyiz</span></td><td><span  >\u00f6\u011frenmezsiniz</span></td><td><span  >\u00f6\u011frenmezler</span></td></tr><tr><th >imperfective</th><td><span  >\u00f6\u011frenmiyorum</span></td><td><span  >\u00f6\u011frenmiyorsun</span></td><td><span  >\u00f6\u011frenmiyor</span></td><td><span  >\u00f6\u011frenmiyoruz</span></td><td><span  >\u00f6\u011frenmiyorsunuz</span></td><td><span  >\u00f6\u011frenmiyorlar</span></td></tr><tr><th rowspan=\"2\" >past</th><th >perfective</th><td><span  >\u00f6\u011frenmedim</span></td><td><span  >\u00f6\u011frenmedin</span></td><td><span  >\u00f6\u011frenmedi</span></td><td><span  >\u00f6\u011frenmedik</span></td><td><span  >\u00f6\u011frenmediniz</span></td><td><span  >\u00f6\u011frenmediler</span></td></tr><tr><th >imperfective</th><td><span  >\u00f6\u011frenmiyordum</span></td><td><span  >\u00f6\u011frenmiyordun</span></td><td><span  >\u00f6\u011frenmiyordu</span></td><td><span  >\u00f6\u011frenmiyorduk</span></td><td><span  >\u00f6\u011frenmiyordunuz</span></td><td><span  >\u00f6\u011frenmiyorlard\u0131</span></td></tr><tr><th colspan=\"2\" >future</th><td><span  >\u00f6\u011frenmeyece\u011fim</span></td><td><span  >\u00f6\u011frenmeyeceksin</span></td><td><span  >\u00f6\u011frenmeyecek</span></td><td><span  >\u00f6\u011frenmeyece\u011fiz</span></td><td><span  >\u00f6\u011frenmeyeceksiniz</span></td><td><span  >\u00f6\u011frenmeyecekler</span></td></tr><tr><th rowspan=\"3\" >inferential</th><th colspan=\"2\" >perfective</th><td><span  >\u00f6\u011frenmemi\u015fim</span></td><td><span  >\u00f6\u011frenmemi\u015fsin</span></td><td><span  >\u00f6\u011frenmemi\u015f</span></td><td><span  >\u00f6\u011frenmemi\u015fiz</span></td><td><span  >\u00f6\u011frenmemi\u015fsiniz</span></td><td><span  >\u00f6\u011frenmemi\u015fler</span></td></tr><tr><th colspan=\"2\" >aorist</th><td><span  >\u00f6\u011frenmezmi\u015fim</span></td><td><span  >\u00f6\u011frenmezmi\u015fsin</span></td><td><span  >\u00f6\u011frenmezmi\u015f</span></td><td><span  >\u00f6\u011frenmezmi\u015fiz</span></td><td><span  >\u00f6\u011frenmezmi\u015fsiniz</span></td><td><span  >\u00f6\u011frenmezlermi\u015f</span></td></tr><tr><th colspan=\"2\" >imperfective</th><td><span  >\u00f6\u011frenmiyormu\u015fum</span></td><td><span  >\u00f6\u011frenmiyormu\u015fsun</span></td><td><span  >\u00f6\u011frenmiyormu\u015f</span></td><td><span  >\u00f6\u011frenmiyormu\u015fuz</span></td><td><span  >\u00f6\u011frenmiyormu\u015fsunuz</span></td><td><span  >\u00f6\u011frenmiyorlarm\u0131\u015f</span></td></tr><tr><th rowspan=\"2\" >conditional</th><th colspan=\"2\" >simple</th><td><span  >\u00f6\u011frenmesem</span></td><td><span  >\u00f6\u011frenmesen</span></td><td><span  >\u00f6\u011frenmese</span></td><td><span  >\u00f6\u011frenmesek</span></td><td><span  >\u00f6\u011frenmeseniz</span></td><td><span  >\u00f6\u011frenmeseler</span></td></tr><tr><th colspan=\"2\" >perfective</th><td><span  >\u00f6\u011frenmeseydim</span></td><td><span  >\u00f6\u011frenmeseydin</span></td><td><span  >\u00f6\u011frenmeseydi</span></td><td><span  >\u00f6\u011frenmeseydik</span></td><td><span  >\u00f6\u011frenmeseydiniz</span></td><td><span  >\u00f6\u011frenmeseydiler</span></td></tr><tr><th colspan=\"3\" >optative</th><td><span  >\u00f6\u011frenmeyeyim</span></td><td><span  >\u00f6\u011frenmeyesin</span></td><td><span  >\u00f6\u011frenmeye</span></td><td><span  >\u00f6\u011frenmeyelim</span></td><td><span  >\u00f6\u011frenmeyesiniz</span></td><td><span  >\u00f6\u011frenmeyeler</span></td></tr><tr><th colspan=\"3\" >progressive</th><td><span  >\u00f6\u011frenmemekteyim</span></td><td><span  >\u00f6\u011frenmemektesin</span></td><td><span  >\u00f6\u011frenmemekte</span></td><td><span  >\u00f6\u011frenmemekteyiz</span></td><td><span  >\u00f6\u011frenmemektesiniz</span></td><td><span  >\u00f6\u011frenmemekteler</span></td></tr><tr><th colspan=\"3\" >necessitative</th><td><span  >\u00f6\u011frenmemeliyim</span></td><td><span  >\u00f6\u011frenmemelisin</span></td><td><span  >\u00f6\u011frenmemeli</span></td><td><span  >\u00f6\u011frenmemeliyiz</span></td><td><span  >\u00f6\u011frenmemelisiniz</span></td><td><span  >\u00f6\u011frenmemeliler</span></td></tr><tr><th colspan=\"3\" >imperative</th><td></td><td><span  >\u00f6\u011frenme</span></td><td><span  >\u00f6\u011frenmesin</span></td><td></td><td><span  >\u00f6\u011frenmeyin</span></td><td><span  >\u00f6\u011frenmesinler</span></td></tr><tr><th colspan=\"9\"></th></tr><tr><th colspan=\"9\" >Negative interrogative</th></tr><tr><th colspan=\"9\"></th></tr><tr><th colspan=\"3\" rowspan=\"3\"></th><th colspan=\"3\" >singular</th><th colspan=\"3\" >plural</th></tr><tr><th >1 person</th><th >2 person</th><th >3 person</th><th >1 person</th><th >2 person</th><th >3 person</th></tr><tr><th >ben</th><th >sen</th><th >o</th><th >biz</th><th >siz</th><th >onlar</th></tr><tr><th rowspan=\"5\" >indicative</th><th rowspan=\"2\" >present</th><th >aorist</th><td>\u00f6\u011frenmez miyim?</td><td>\u00f6\u011frenmez misin?</td><td>\u00f6\u011frenmez mi?</td><td>\u00f6\u011frenmez miyiz?</td><td>\u00f6\u011frenmez misiniz?</td><td>\u00f6\u011frenmezler mi?</td></tr><tr><th >imperfective</th><td>\u00f6\u011frenmiyor muyum?</td><td>\u00f6\u011frenmiyor musun?</td><td>\u00f6\u011frenmiyor mu?</td><td>\u00f6\u011frenmiyor muyuz?</td><td>\u00f6\u011frenmiyor musunuz?</td><td>\u00f6\u011frenmiyorlar m\u0131?</td></tr><tr><th rowspan=\"2\" >past</th><th >perfective</th><td>\u00f6\u011frenmedim mi?</td><td>\u00f6\u011frenmedin mi?</td><td>\u00f6\u011frenmedi mi?</td><td>\u00f6\u011frenmedik mi?</td><td>\u00f6\u011frenmediniz mi?</td><td>\u00f6\u011frenmediler mi?</td></tr><tr><th >imperfective</th><td>\u00f6\u011frenmiyor muydum?</td><td>\u00f6\u011frenmiyor muydun?</td><td>\u00f6\u011frenmiyor muydu?</td><td>\u00f6\u011frenmiyor muyduk?</td><td>\u00f6\u011frenmiyor muydunuz?</td><td>\u00f6\u011frenmiyorlar m\u0131yd\u0131?</td></tr><tr><th colspan=\"2\" >future</th><td>\u00f6\u011frenmeyecek miyim?</td><td>\u00f6\u011frenmeyecek misin?</td><td>\u00f6\u011frenmeyecek mi?</td><td>\u00f6\u011frenmeyecek miyiz?</td><td>\u00f6\u011frenmeyecek misiniz?</td><td>\u00f6\u011frenmeyecekler mi?</td></tr><tr><th rowspan=\"3\" >inferential</th><th colspan=\"2\" >perfective</th><td>\u00f6\u011frenmemi\u015f miyim?</td><td>\u00f6\u011frenmemi\u015f misin?</td><td>\u00f6\u011frenmemi\u015f mi?</td><td>\u00f6\u011frenmemi\u015f miyiz?</td><td>\u00f6\u011frenmemi\u015f misiniz?</td><td>\u00f6\u011frenmemi\u015fler mi?</td></tr><tr><th colspan=\"2\" >aorist</th><td>\u00f6\u011frenmez miymi\u015fim?</td><td>\u00f6\u011frenmez miymi\u015fsin?</td><td>\u00f6\u011frenmez miymi\u015f?</td><td>\u00f6\u011frenmez miymi\u015fiz?</td><td>\u00f6\u011frenmez miymi\u015fsiniz?</td><td>\u00f6\u011frenmezler miymi\u015f?</td></tr><tr><th colspan=\"2\" >imperfective</th><td>\u00f6\u011frenmiyor muymu\u015fum?</td><td>\u00f6\u011frenmiyor muymu\u015fsun?</td><td>\u00f6\u011frenmiyor muymu\u015f?</td><td>\u00f6\u011frenmiyor muymu\u015fuz?</td><td>\u00f6\u011frenmiyor muymu\u015fsunuz?</td><td>\u00f6\u011frenmiyorlar m\u0131ym\u0131\u015f?</td></tr><tr><th rowspan=\"2\" >conditional</th><th colspan=\"2\" >simple</th><td>\u00f6\u011frenmesem mi?</td><td>\u00f6\u011frenmesen mi?</td><td>\u00f6\u011frenmese mi?</td><td>\u00f6\u011frenmesek mi?</td><td>\u00f6\u011frenmeseniz mi?</td><td>\u00f6\u011frenmeseler mi?</td></tr><tr><th colspan=\"2\" >perfective</th><td>\u00f6\u011frenmese miydim?</td><td>\u00f6\u011frenmese miydin?</td><td>\u00f6\u011frenmese miydi?</td><td>\u00f6\u011frenmese miydik?</td><td>\u00f6\u011frenmese miydiniz?</td><td>\u00f6\u011frenmeseler miydi?</td></tr><tr><th colspan=\"3\" >progressive</th><td>\u00f6\u011frenmemekte miyim?</td><td>\u00f6\u011frenmemekte misin?</td><td>\u00f6\u011frenmemekte mi?</td><td>\u00f6\u011frenmemekte miyiz?</td><td>\u00f6\u011frenmemekte misiniz?</td><td>\u00f6\u011frenmemekteler mi?</td></tr><tr><th colspan=\"3\" >necessitative</th><td>\u00f6\u011frenmemeli miyim?</td><td>\u00f6\u011frenmemeli misin?</td><td>\u00f6\u011frenmemeli mi?</td><td>\u00f6\u011frenmemeli miyiz?</td><td>\u00f6\u011frenmemeli misiniz?</td><td>\u00f6\u011frenmemeliler mi?</td></tr></tbody></table>'></iframe>", "ayr\u0131lmak": "<iframe srcdoc='Conjugation of ayr\u0131lmak (aorist in -<i  >V\u2074r</i>)<p><i><b>Note:</b> Actual conjugations can be more complex than tables below. Compound forms with the auxiliary <i  >olmak</i> not shown. See also Appendix:Turkish suffixes#Verbs.</i></p><table  style=\"background:#F9F9F9; text-align:center; width:100%\"><tbody><tr><th colspan=\"9\" >Positive declarative</th></tr><tr><th colspan=\"9\"></th></tr><tr><th colspan=\"3\" >infinitive</th><td colspan=\"6\"><span  ><strong >ayr\u0131lmak</strong></span></td></tr><tr><th rowspan=\"3\" >impersonal participle</th><th colspan=\"2\" >imperfective</th><td colspan=\"6\"><span  >ayr\u0131lan</span></td></tr><tr><th colspan=\"2\" >perfective</th><td colspan=\"6\"><span  >ayr\u0131lm\u0131\u015f</span></td></tr><tr><th colspan=\"2\" >prospective</th><td colspan=\"6\"><span  >ayr\u0131lacak</span></td></tr><tr><th rowspan=\"2\" >personal participle</th><th colspan=\"2\" >non-prospective</th><td><span  >ayr\u0131ld\u0131\u011f\u0131m</span></td><td><span  >ayr\u0131ld\u0131\u011f\u0131n</span></td><td><span  >ayr\u0131ld\u0131\u011f\u0131</span></td><td><span  >ayr\u0131ld\u0131\u011f\u0131m\u0131z</span></td><td><span  >ayr\u0131ld\u0131\u011f\u0131n\u0131z</span></td><td><span  >ayr\u0131ld\u0131klar\u0131</span></td></tr><tr><th colspan=\"2\" >prospective</th><td><span  >ayr\u0131laca\u011f\u0131m</span></td><td><span  >ayr\u0131laca\u011f\u0131n</span></td><td><span  >ayr\u0131laca\u011f\u0131</span></td><td><span  >ayr\u0131laca\u011f\u0131m\u0131z</span></td><td><span  >ayr\u0131laca\u011f\u0131n\u0131z</span></td><td><span  >ayr\u0131lacaklar\u0131</span></td></tr><tr><th colspan=\"3\" >verbal noun</th><td colspan=\"6\"><span  >ayr\u0131lma</span></td></tr><tr><th colspan=\"3\" >way of doing</th><td colspan=\"6\"><span  >ayr\u0131l\u0131\u015f</span></td></tr><tr><th colspan=\"3\" rowspan=\"3\"></th><th colspan=\"3\" >singular</th><th colspan=\"3\" >plural</th></tr><tr><th >1 person</th><th >2 person</th><th >3 person</th><th >1 person</th><th >2 person</th><th >3 person</th></tr><tr><th >ben</th><th >sen</th><th >o</th><th >biz</th><th >siz</th><th >onlar</th></tr><tr><th rowspan=\"5\" >indicative</th><th rowspan=\"2\" >present</th><th >aorist</th><td><span  >ayr\u0131l\u0131r\u0131m</span></td><td><span  >ayr\u0131l\u0131rs\u0131n</span></td><td><span  >ayr\u0131l\u0131r</span></td><td><span  >ayr\u0131l\u0131r\u0131z</span></td><td><span  >ayr\u0131l\u0131rs\u0131n\u0131z</span></td><td><span  >ayr\u0131l\u0131rlar</span></td></tr><tr><th >imperfective</th><td><span  >ayr\u0131l\u0131yorum</span></td><td><span  >ayr\u0131l\u0131yorsun</span></td><td><span  >ayr\u0131l\u0131yor</span></td><td><span  >ayr\u0131l\u0131yoruz</span></td><td><span  >ayr\u0131l\u0131yorsunuz</span></td><td><span  >ayr\u0131l\u0131yorlar</span></td></tr><tr><th rowspan=\"2\" >past</th><th >perfective</th><td><span  >ayr\u0131ld\u0131m</span></td><td><span  >ayr\u0131ld\u0131n</span></td><td><span  >ayr\u0131ld\u0131</span></td><td><span  >ayr\u0131ld\u0131k</span></td><td><span  >ayr\u0131ld\u0131n\u0131z</span></td><td><span  >ayr\u0131ld\u0131lar</span></td></tr><tr><th >imperfective</th><td><span  >ayr\u0131l\u0131yordum</span></td><td><span  >ayr\u0131l\u0131yordun</span></td><td><span  >ayr\u0131l\u0131yordu</span></td><td><span  >ayr\u0131l\u0131yorduk</span></td><td><span  >ayr\u0131l\u0131yordunuz</span></td><td><span  >ayr\u0131l\u0131yorlard\u0131 (or ayr\u0131l\u0131yordular)</span></td></tr><tr><th colspan=\"2\" >future</th><td><span  >ayr\u0131laca\u011f\u0131m</span></td><td><span  >ayr\u0131lacaks\u0131n</span></td><td><span  >ayr\u0131lacak</span></td><td><span  >ayr\u0131laca\u011f\u0131z</span></td><td><span  >ayr\u0131lacaks\u0131n\u0131z</span></td><td><span  >ayr\u0131lacaklar</span></td></tr><tr><th rowspan=\"3\" >inferential</th><th colspan=\"2\" >perfective</th><td><span  >ayr\u0131lm\u0131\u015f\u0131m</span></td><td><span  >ayr\u0131lm\u0131\u015fs\u0131n</span></td><td><span  >ayr\u0131lm\u0131\u015f</span></td><td><span  >ayr\u0131lm\u0131\u015f\u0131z</span></td><td><span  >ayr\u0131lm\u0131\u015fs\u0131n\u0131z</span></td><td><span  >ayr\u0131lm\u0131\u015flar</span></td></tr><tr><th colspan=\"2\" >aorist</th><td><span  >ayr\u0131l\u0131rm\u0131\u015f\u0131m</span></td><td><span  >ayr\u0131l\u0131rm\u0131\u015fs\u0131n</span></td><td><span  >ayr\u0131l\u0131rm\u0131\u015f</span></td><td><span  >ayr\u0131l\u0131rm\u0131\u015f\u0131z</span></td><td><span  >ayr\u0131l\u0131rm\u0131\u015fs\u0131n\u0131z</span></td><td><span  >ayr\u0131l\u0131rlarm\u0131\u015f (or ayr\u0131l\u0131rm\u0131\u015flar)</span></td></tr><tr><th colspan=\"2\" >imperfective</th><td><span  >ayr\u0131l\u0131yormu\u015fum</span></td><td><span  >ayr\u0131l\u0131yormu\u015fsun</span></td><td><span  >ayr\u0131l\u0131yormu\u015f</span></td><td><span  >ayr\u0131l\u0131yormu\u015fuz</span></td><td><span  >ayr\u0131l\u0131yormu\u015fsunuz</span></td><td><span  >ayr\u0131l\u0131yorlarm\u0131\u015f</span></td></tr><tr><th rowspan=\"2\" >conditional</th><th colspan=\"2\" >simple</th><td><span  >ayr\u0131lsam</span></td><td><span  >ayr\u0131lsan</span></td><td><span  >ayr\u0131lsa</span></td><td><span  >ayr\u0131lsak</span></td><td><span  >ayr\u0131lsan\u0131z</span></td><td><span  >ayr\u0131lsalar</span></td></tr><tr><th colspan=\"2\" >perfective</th><td><span  >ayr\u0131lsayd\u0131m</span></td><td><span  >ayr\u0131lsayd\u0131n</span></td><td><span  >ayr\u0131lsayd\u0131</span></td><td><span  >ayr\u0131lsayd\u0131k</span></td><td><span  >ayr\u0131lsayd\u0131n\u0131z</span></td><td><span  >ayr\u0131lsayd\u0131lar</span></td></tr><tr><th colspan=\"3\" >optative</th><td><span  >ayr\u0131lay\u0131m</span></td><td><span  >ayr\u0131las\u0131n</span></td><td><span  >ayr\u0131la</span></td><td><span  >ayr\u0131lal\u0131m</span></td><td><span  >ayr\u0131las\u0131n\u0131z</span></td><td><span  >ayr\u0131lalar</span></td></tr><tr><th colspan=\"3\" >progressive</th><td><span  >ayr\u0131lmaktay\u0131m</span></td><td><span  >ayr\u0131lmaktas\u0131n</span></td><td><span  >ayr\u0131lmakta</span></td><td><span  >ayr\u0131lmaktay\u0131z</span></td><td><span  >ayr\u0131lmaktas\u0131n\u0131z</span></td><td><span  >ayr\u0131lmaktalar</span></td></tr><tr><th colspan=\"3\" >necessitative</th><td><span  >ayr\u0131lmal\u0131y\u0131m</span></td><td><span  >ayr\u0131lmal\u0131s\u0131n</span></td><td><span  >ayr\u0131lmal\u0131</span></td><td><span  >ayr\u0131lmal\u0131y\u0131z</span></td><td><span  >ayr\u0131lmal\u0131s\u0131n\u0131z</span></td><td><span  >ayr\u0131lmal\u0131lar</span></td></tr><tr><th colspan=\"3\" >imperative</th><td></td><td><span  >ayr\u0131l</span></td><td><span  >ayr\u0131ls\u0131n</span></td><td></td><td><span  >ayr\u0131l\u0131n</span></td><td><span  >ayr\u0131ls\u0131nlar</span></td></tr><tr><th colspan=\"9\"></th></tr><tr><th colspan=\"9\" >Positive interrogative</th></tr><tr><th colspan=\"9\"></th></tr><tr><th colspan=\"3\" rowspan=\"3\"></th><th colspan=\"3\" >singular</th><th colspan=\"3\" >plural</th></tr><tr><th >1 person</th><th >2 person</th><th >3 person</th><th >1 person</th><th >2 person</th><th >3 person</th></tr><tr><th >ben</th><th >sen</th><th >o</th><th >biz</th><th >siz</th><th >onlar</th></tr><tr><th rowspan=\"5\" >indicative</th><th rowspan=\"2\" >present</th><th >aorist</th><td>ayr\u0131l\u0131r m\u0131y\u0131m?</td><td>ayr\u0131l\u0131r m\u0131s\u0131n?</td><td>ayr\u0131l\u0131r m\u0131?</td><td>ayr\u0131l\u0131r m\u0131y\u0131z?</td><td>ayr\u0131l\u0131r m\u0131s\u0131n\u0131z?</td><td>ayr\u0131l\u0131rlar m\u0131?</td></tr><tr><th >imperfective</th><td>ayr\u0131l\u0131yor muyum?</td><td>ayr\u0131l\u0131yor musun?</td><td>ayr\u0131l\u0131yor mu?</td><td>ayr\u0131l\u0131yor muyuz?</td><td>ayr\u0131l\u0131yor musunuz?</td><td>ayr\u0131l\u0131yorlar m\u0131?</td></tr><tr><th rowspan=\"2\" >past</th><th >perfective</th><td>ayr\u0131ld\u0131m m\u0131?</td><td>ayr\u0131ld\u0131n m\u0131?</td><td>ayr\u0131ld\u0131 m\u0131?</td><td>ayr\u0131ld\u0131k m\u0131?</td><td>ayr\u0131ld\u0131n\u0131z m\u0131?</td><td>ayr\u0131ld\u0131lar m\u0131?</td></tr><tr><th >imperfective</th><td>ayr\u0131l\u0131yor muydum?</td><td>ayr\u0131l\u0131yor muydun?</td><td>ayr\u0131l\u0131yor muydu?</td><td>ayr\u0131l\u0131yor muyduk?</td><td>ayr\u0131l\u0131yor muydunuz?</td><td>ayr\u0131l\u0131yorlar m\u0131yd\u0131?</td></tr><tr><th colspan=\"2\" >future</th><td>ayr\u0131lacak m\u0131y\u0131m?</td><td>ayr\u0131lacak m\u0131s\u0131n?</td><td>ayr\u0131lacak m\u0131?</td><td>ayr\u0131lacak m\u0131y\u0131z?</td><td>ayr\u0131lacak m\u0131s\u0131n\u0131z?</td><td>ayr\u0131lacaklar m\u0131?</td></tr><tr><th rowspan=\"3\" >inferential</th><th colspan=\"2\" >perfective</th><td>ayr\u0131lm\u0131\u015f m\u0131y\u0131m?</td><td>ayr\u0131lm\u0131\u015f m\u0131s\u0131n?</td><td>ayr\u0131lm\u0131\u015f m\u0131?</td><td>ayr\u0131lm\u0131\u015f m\u0131y\u0131z?</td><td>ayr\u0131lm\u0131\u015f m\u0131s\u0131n\u0131z?</td><td>ayr\u0131lm\u0131\u015flar m\u0131?</td></tr><tr><th colspan=\"2\" >aorist</th><td>ayr\u0131l\u0131r m\u0131ym\u0131\u015f\u0131m?</td><td>ayr\u0131l\u0131r m\u0131ym\u0131\u015fs\u0131n?</td><td>ayr\u0131l\u0131r m\u0131ym\u0131\u015f?</td><td>ayr\u0131l\u0131r m\u0131ym\u0131\u015f\u0131z?</td><td>ayr\u0131l\u0131r m\u0131ym\u0131\u015fs\u0131n\u0131z?</td><td>ayr\u0131l\u0131rlar m\u0131ym\u0131\u015f?</td></tr><tr><th colspan=\"2\" >imperfective</th><td>ayr\u0131l\u0131yor muymu\u015fum?</td><td>ayr\u0131l\u0131yor muymu\u015fsun?</td><td>ayr\u0131l\u0131yor muymu\u015f?</td><td>ayr\u0131l\u0131yor muymu\u015fuz?</td><td>ayr\u0131l\u0131yor muymu\u015fsunuz?</td><td>ayr\u0131l\u0131yorlar m\u0131ym\u0131\u015f?</td></tr><tr><th rowspan=\"2\" >conditional</th><th colspan=\"2\" >simple</th><td>ayr\u0131lsam m\u0131?</td><td>ayr\u0131lsan m\u0131?</td><td>ayr\u0131lsa m\u0131?</td><td>ayr\u0131lsak m\u0131?</td><td>ayr\u0131lsan\u0131z m\u0131?</td><td>ayr\u0131lsalar m\u0131?</td></tr><tr><th colspan=\"2\" >perfective</th><td>ayr\u0131lsa m\u0131yd\u0131m?</td><td>ayr\u0131lsa m\u0131yd\u0131n?</td><td>ayr\u0131lsa m\u0131yd\u0131?</td><td>ayr\u0131lsa m\u0131yd\u0131k?</td><td>ayr\u0131lsa m\u0131yd\u0131n\u0131z?</td><td>ayr\u0131lsalar m\u0131yd\u0131?</td></tr><tr><th colspan=\"3\" >progressive</th><td>ayr\u0131lmakta m\u0131y\u0131m?</td><td>ayr\u0131lmakta m\u0131s\u0131n?</td><td>ayr\u0131lmakta m\u0131?</td><td>ayr\u0131lmakta m\u0131y\u0131z?</td><td>ayr\u0131lmakta m\u0131s\u0131n\u0131z?</td><td>ayr\u0131lmaktalar m\u0131?</td></tr><tr><th colspan=\"3\" >necessitative</th><td>ayr\u0131lmal\u0131 m\u0131y\u0131m?</td><td>ayr\u0131lmal\u0131 m\u0131s\u0131n?</td><td>ayr\u0131lmal\u0131 m\u0131?</td><td>ayr\u0131lmal\u0131 m\u0131y\u0131z?</td><td>ayr\u0131lmal\u0131 m\u0131s\u0131n\u0131z?</td><td>ayr\u0131lmal\u0131lar m\u0131?</td></tr><tr><th colspan=\"9\"></th></tr><tr><th colspan=\"9\" >Negative declarative</th></tr><tr><th colspan=\"9\"></th></tr><tr><th colspan=\"3\" >infinitive</th><td colspan=\"6\"><span  >ayr\u0131lmamak</span></td></tr><tr><th rowspan=\"3\" >impersonal participle</th><th colspan=\"2\" >imperfective</th><td colspan=\"6\"><span  >ayr\u0131lmayan</span></td></tr><tr><th colspan=\"2\" >perfective</th><td colspan=\"6\"><span  >ayr\u0131lmam\u0131\u015f</span></td></tr><tr><th colspan=\"2\" >prospective</th><td colspan=\"6\"><span  >ayr\u0131lmayacak</span></td></tr><tr><th rowspan=\"2\" >personal participle</th><th colspan=\"2\" >non-prospective</th><td><span  >ayr\u0131lmad\u0131\u011f\u0131m</span></td><td><span  >ayr\u0131lmad\u0131\u011f\u0131n</span></td><td><span  >ayr\u0131lmad\u0131\u011f\u0131</span></td><td><span  >ayr\u0131lmad\u0131\u011f\u0131m\u0131z</span></td><td><span  >ayr\u0131lmad\u0131\u011f\u0131n\u0131z</span></td><td><span  >ayr\u0131lmad\u0131klar\u0131</span></td></tr><tr><th colspan=\"2\" >prospective</th><td><span  >ayr\u0131lmayaca\u011f\u0131m</span></td><td><span  >ayr\u0131lmayaca\u011f\u0131n</span></td><td><span  >ayr\u0131lmayaca\u011f\u0131</span></td><td><span  >ayr\u0131lmayaca\u011f\u0131m\u0131z</span></td><td><span  >ayr\u0131lmayaca\u011f\u0131n\u0131z</span></td><td><span  >ayr\u0131lmayacaklar\u0131</span></td></tr><tr><th colspan=\"3\" >verbal noun</th><td colspan=\"6\"><span  >ayr\u0131lmama</span></td></tr><tr><th colspan=\"3\" >way of doing</th><td colspan=\"6\"><span  >ayr\u0131lmay\u0131\u015f</span></td></tr><tr><th colspan=\"3\" rowspan=\"3\"></th><th colspan=\"3\" >singular</th><th colspan=\"3\" >plural</th></tr><tr><th >1 person</th><th >2 person</th><th >3 person</th><th >1 person</th><th >2 person</th><th >3 person</th></tr><tr><th >ben</th><th >sen</th><th >o</th><th >biz</th><th >siz</th><th >onlar</th></tr><tr><th rowspan=\"5\" >indicative</th><th rowspan=\"2\" >present</th><th >aorist</th><td><span  >ayr\u0131lmam</span></td><td><span  >ayr\u0131lmazs\u0131n</span></td><td><span  >ayr\u0131lmaz</span></td><td><span  >ayr\u0131lmay\u0131z</span></td><td><span  >ayr\u0131lmazs\u0131n\u0131z</span></td><td><span  >ayr\u0131lmazlar</span></td></tr><tr><th >imperfective</th><td><span  >ayr\u0131lm\u0131yorum</span></td><td><span  >ayr\u0131lm\u0131yorsun</span></td><td><span  >ayr\u0131lm\u0131yor</span></td><td><span  >ayr\u0131lm\u0131yoruz</span></td><td><span  >ayr\u0131lm\u0131yorsunuz</span></td><td><span  >ayr\u0131lm\u0131yorlar</span></td></tr><tr><th rowspan=\"2\" >past</th><th >perfective</th><td><span  >ayr\u0131lmad\u0131m</span></td><td><span  >ayr\u0131lmad\u0131n</span></td><td><span  >ayr\u0131lmad\u0131</span></td><td><span  >ayr\u0131lmad\u0131k</span></td><td><span  >ayr\u0131lmad\u0131n\u0131z</span></td><td><span  >ayr\u0131lmad\u0131lar</span></td></tr><tr><th >imperfective</th><td><span  >ayr\u0131lm\u0131yordum</span></td><td><span  >ayr\u0131lm\u0131yordun</span></td><td><span  >ayr\u0131lm\u0131yordu</span></td><td><span  >ayr\u0131lm\u0131yorduk</span></td><td><span  >ayr\u0131lm\u0131yordunuz</span></td><td><span  >ayr\u0131lm\u0131yorlard\u0131</span></td></tr><tr><th colspan=\"2\" >future</th><td><span  >ayr\u0131lmayaca\u011f\u0131m</span></td><td><span  >ayr\u0131lmayacaks\u0131n</span></td><td><span  >ayr\u0131lmayacak</span></td><td><span  >ayr\u0131lmayaca\u011f\u0131z</span></td><td><span  >ayr\u0131lmayacaks\u0131n\u0131z</span></td><td><span  >ayr\u0131lmayacaklar</span></td></tr><tr><th rowspan=\"3\" >inferential</th><th colspan=\"2\" >perfective</th><td><span  >ayr\u0131lmam\u0131\u015f\u0131m</span></td><td><span  >ayr\u0131lmam\u0131\u015fs\u0131n</span></td><td><span  >ayr\u0131lmam\u0131\u015f</span></td><td><span  >ayr\u0131lmam\u0131\u015f\u0131z</span></td><td><span  >ayr\u0131lmam\u0131\u015fs\u0131n\u0131z</span></td><td><span  >ayr\u0131lmam\u0131\u015flar</span></td></tr><tr><th colspan=\"2\" >aorist</th><td><span  >ayr\u0131lmazm\u0131\u015f\u0131m</span></td><td><span  >ayr\u0131lmazm\u0131\u015fs\u0131n</span></td><td><span  >ayr\u0131lmazm\u0131\u015f</span></td><td><span  >ayr\u0131lmazm\u0131\u015f\u0131z</span></td><td><span  >ayr\u0131lmazm\u0131\u015fs\u0131n\u0131z</span></td><td><span  >ayr\u0131lmazlarm\u0131\u015f</span></td></tr><tr><th colspan=\"2\" >imperfective</th><td><span  >ayr\u0131lm\u0131yormu\u015fum</span></td><td><span  >ayr\u0131lm\u0131yormu\u015fsun</span></td><td><span  >ayr\u0131lm\u0131yormu\u015f</span></td><td><span  >ayr\u0131lm\u0131yormu\u015fuz</span></td><td><span  >ayr\u0131lm\u0131yormu\u015fsunuz</span></td><td><span  >ayr\u0131lm\u0131yorlarm\u0131\u015f</span></td></tr><tr><th rowspan=\"2\" >conditional</th><th colspan=\"2\" >simple</th><td><span  >ayr\u0131lmasam</span></td><td><span  >ayr\u0131lmasan</span></td><td><span  >ayr\u0131lmasa</span></td><td><span  >ayr\u0131lmasak</span></td><td><span  >ayr\u0131lmasan\u0131z</span></td><td><span  >ayr\u0131lmasalar</span></td></tr><tr><th colspan=\"2\" >perfective</th><td><span  >ayr\u0131lmasayd\u0131m</span></td><td><span  >ayr\u0131lmasayd\u0131n</span></td><td><span  >ayr\u0131lmasayd\u0131</span></td><td><span  >ayr\u0131lmasayd\u0131k</span></td><td><span  >ayr\u0131lmasayd\u0131n\u0131z</span></td><td><span  >ayr\u0131lmasayd\u0131lar</span></td></tr><tr><th colspan=\"3\" >optative</th><td><span  >ayr\u0131lmayay\u0131m</span></td><td><span  >ayr\u0131lmayas\u0131n</span></td><td><span  >ayr\u0131lmaya</span></td><td><span  >ayr\u0131lmayal\u0131m</span></td><td><span  >ayr\u0131lmayas\u0131n\u0131z</span></td><td><span  >ayr\u0131lmayalar</span></td></tr><tr><th colspan=\"3\" >progressive</th><td><span  >ayr\u0131lmamaktay\u0131m</span></td><td><span  >ayr\u0131lmamaktas\u0131n</span></td><td><span  >ayr\u0131lmamakta</span></td><td><span  >ayr\u0131lmamaktay\u0131z</span></td><td><span  >ayr\u0131lmamaktas\u0131n\u0131z</span></td><td><span  >ayr\u0131lmamaktalar</span></td></tr><tr><th colspan=\"3\" >necessitative</th><td><span  >ayr\u0131lmamal\u0131y\u0131m</span></td><td><span  >ayr\u0131lmamal\u0131s\u0131n</span></td><td><span  >ayr\u0131lmamal\u0131</span></td><td><span  >ayr\u0131lmamal\u0131y\u0131z</span></td><td><span  >ayr\u0131lmamal\u0131s\u0131n\u0131z</span></td><td><span  >ayr\u0131lmamal\u0131lar</span></td></tr><tr><th colspan=\"3\" >imperative</th><td></td><td><span  >ayr\u0131lma</span></td><td><span  >ayr\u0131lmas\u0131n</span></td><td></td><td><span  >ayr\u0131lmay\u0131n</span></td><td><span  >ayr\u0131lmas\u0131nlar</span></td></tr><tr><th colspan=\"9\"></th></tr><tr><th colspan=\"9\" >Negative interrogative</th></tr><tr><th colspan=\"9\"></th></tr><tr><th colspan=\"3\" rowspan=\"3\"></th><th colspan=\"3\" >singular</th><th colspan=\"3\" >plural</th></tr><tr><th >1 person</th><th >2 person</th><th >3 person</th><th >1 person</th><th >2 person</th><th >3 person</th></tr><tr><th >ben</th><th >sen</th><th >o</th><th >biz</th><th >siz</th><th >onlar</th></tr><tr><th rowspan=\"5\" >indicative</th><th rowspan=\"2\" >present</th><th >aorist</th><td>ayr\u0131lmaz m\u0131y\u0131m?</td><td>ayr\u0131lmaz m\u0131s\u0131n?</td><td>ayr\u0131lmaz m\u0131?</td><td>ayr\u0131lmaz m\u0131y\u0131z?</td><td>ayr\u0131lmaz m\u0131s\u0131n\u0131z?</td><td>ayr\u0131lmazlar m\u0131?</td></tr><tr><th >imperfective</th><td>ayr\u0131lm\u0131yor muyum?</td><td>ayr\u0131lm\u0131yor musun?</td><td>ayr\u0131lm\u0131yor mu?</td><td>ayr\u0131lm\u0131yor muyuz?</td><td>ayr\u0131lm\u0131yor musunuz?</td><td>ayr\u0131lm\u0131yorlar m\u0131?</td></tr><tr><th rowspan=\"2\" >past</th><th >perfective</th><td>ayr\u0131lmad\u0131m m\u0131?</td><td>ayr\u0131lmad\u0131n m\u0131?</td><td>ayr\u0131lmad\u0131 m\u0131?</td><td>ayr\u0131lmad\u0131k m\u0131?</td><td>ayr\u0131lmad\u0131n\u0131z m\u0131?</td><td>ayr\u0131lmad\u0131lar m\u0131?</td></tr><tr><th >imperfective</th><td>ayr\u0131lm\u0131yor muydum?</td><td>ayr\u0131lm\u0131yor muydun?</td><td>ayr\u0131lm\u0131yor muydu?</td><td>ayr\u0131lm\u0131yor muyduk?</td><td>ayr\u0131lm\u0131yor muydunuz?</td><td>ayr\u0131lm\u0131yorlar m\u0131yd\u0131?</td></tr><tr><th colspan=\"2\" >future</th><td>ayr\u0131lmayacak m\u0131y\u0131m?</td><td>ayr\u0131lmayacak m\u0131s\u0131n?</td><td>ayr\u0131lmayacak m\u0131?</td><td>ayr\u0131lmayacak m\u0131y\u0131z?</td><td>ayr\u0131lmayacak m\u0131s\u0131n\u0131z?</td><td>ayr\u0131lmayacaklar m\u0131?</td></tr><tr><th rowspan=\"3\" >inferential</th><th colspan=\"2\" >perfective</th><td>ayr\u0131lmam\u0131\u015f m\u0131y\u0131m?</td><td>ayr\u0131lmam\u0131\u015f m\u0131s\u0131n?</td><td>ayr\u0131lmam\u0131\u015f m\u0131?</td><td>ayr\u0131lmam\u0131\u015f m\u0131y\u0131z?</td><td>ayr\u0131lmam\u0131\u015f m\u0131s\u0131n\u0131z?</td><td>ayr\u0131lmam\u0131\u015flar m\u0131?</td></tr><tr><th colspan=\"2\" >aorist</th><td>ayr\u0131lmaz m\u0131ym\u0131\u015f\u0131m?</td><td>ayr\u0131lmaz m\u0131ym\u0131\u015fs\u0131n?</td><td>ayr\u0131lmaz m\u0131ym\u0131\u015f?</td><td>ayr\u0131lmaz m\u0131ym\u0131\u015f\u0131z?</td><td>ayr\u0131lmaz m\u0131ym\u0131\u015fs\u0131n\u0131z?</td><td>ayr\u0131lmazlar m\u0131ym\u0131\u015f?</td></tr><tr><th colspan=\"2\" >imperfective</th><td>ayr\u0131lm\u0131yor muymu\u015fum?</td><td>ayr\u0131lm\u0131yor muymu\u015fsun?</td><td>ayr\u0131lm\u0131yor muymu\u015f?</td><td>ayr\u0131lm\u0131yor muymu\u015fuz?</td><td>ayr\u0131lm\u0131yor muymu\u015fsunuz?</td><td>ayr\u0131lm\u0131yorlar m\u0131ym\u0131\u015f?</td></tr><tr><th rowspan=\"2\" >conditional</th><th colspan=\"2\" >simple</th><td>ayr\u0131lmasam m\u0131?</td><td>ayr\u0131lmasan m\u0131?</td><td>ayr\u0131lmasa m\u0131?</td><td>ayr\u0131lmasak m\u0131?</td><td>ayr\u0131lmasan\u0131z m\u0131?</td><td>ayr\u0131lmasalar m\u0131?</td></tr><tr><th colspan=\"2\" >perfective</th><td>ayr\u0131lmasa m\u0131yd\u0131m?</td><td>ayr\u0131lmasa m\u0131yd\u0131n?</td><td>ayr\u0131lmasa m\u0131yd\u0131?</td><td>ayr\u0131lmasa m\u0131yd\u0131k?</td><td>ayr\u0131lmasa m\u0131yd\u0131n\u0131z?</td><td>ayr\u0131lmasalar m\u0131yd\u0131?</td></tr><tr><th colspan=\"3\" >progressive</th><td>ayr\u0131lmamakta m\u0131y\u0131m?</td><td>ayr\u0131lmamakta m\u0131s\u0131n?</td><td>ayr\u0131lmamakta m\u0131?</td><td>ayr\u0131lmamakta m\u0131y\u0131z?</td><td>ayr\u0131lmamakta m\u0131s\u0131n\u0131z?</td><td>ayr\u0131lmamaktalar m\u0131?</td></tr><tr><th colspan=\"3\" >necessitative</th><td>ayr\u0131lmamal\u0131 m\u0131y\u0131m?</td><td>ayr\u0131lmamal\u0131 m\u0131s\u0131n?</td><td>ayr\u0131lmamal\u0131 m\u0131?</td><td>ayr\u0131lmamal\u0131 m\u0131y\u0131z?</td><td>ayr\u0131lmamal\u0131 m\u0131s\u0131n\u0131z?</td><td>ayr\u0131lmamal\u0131lar m\u0131?</td></tr></tbody></table>'></iframe>", "kald\u0131rmak": "<iframe srcdoc='Conjugation of kald\u0131rmak (aorist in -<i  >V\u2074r</i>)<p><i><b>Note:</b> Actual conjugations can be more complex than tables below. Compound forms with the auxiliary <i  >olmak</i> not shown. See also Appendix:Turkish suffixes#Verbs.</i></p><table  style=\"background:#F9F9F9; text-align:center; width:100%\"><tbody><tr><th colspan=\"9\" >Positive declarative</th></tr><tr><th colspan=\"9\"></th></tr><tr><th colspan=\"3\" >infinitive</th><td colspan=\"6\"><span  ><strong >kald\u0131rmak</strong></span></td></tr><tr><th rowspan=\"3\" >impersonal participle</th><th colspan=\"2\" >imperfective</th><td colspan=\"6\"><span  >kald\u0131ran</span></td></tr><tr><th colspan=\"2\" >perfective</th><td colspan=\"6\"><span  >kald\u0131rm\u0131\u015f</span></td></tr><tr><th colspan=\"2\" >prospective</th><td colspan=\"6\"><span  >kald\u0131racak</span></td></tr><tr><th rowspan=\"2\" >personal participle</th><th colspan=\"2\" >non-prospective</th><td><span  >kald\u0131rd\u0131\u011f\u0131m</span></td><td><span  >kald\u0131rd\u0131\u011f\u0131n</span></td><td><span  >kald\u0131rd\u0131\u011f\u0131</span></td><td><span  >kald\u0131rd\u0131\u011f\u0131m\u0131z</span></td><td><span  >kald\u0131rd\u0131\u011f\u0131n\u0131z</span></td><td><span  >kald\u0131rd\u0131klar\u0131</span></td></tr><tr><th colspan=\"2\" >prospective</th><td><span  >kald\u0131raca\u011f\u0131m</span></td><td><span  >kald\u0131raca\u011f\u0131n</span></td><td><span  >kald\u0131raca\u011f\u0131</span></td><td><span  >kald\u0131raca\u011f\u0131m\u0131z</span></td><td><span  >kald\u0131raca\u011f\u0131n\u0131z</span></td><td><span  >kald\u0131racaklar\u0131</span></td></tr><tr><th colspan=\"3\" >verbal noun</th><td colspan=\"6\"><span  >kald\u0131rma</span></td></tr><tr><th colspan=\"3\" >way of doing</th><td colspan=\"6\"><span  >kald\u0131r\u0131\u015f</span></td></tr><tr><th colspan=\"3\" rowspan=\"3\"></th><th colspan=\"3\" >singular</th><th colspan=\"3\" >plural</th></tr><tr><th >1 person</th><th >2 person</th><th >3 person</th><th >1 person</th><th >2 person</th><th >3 person</th></tr><tr><th >ben</th><th >sen</th><th >o</th><th >biz</th><th >siz</th><th >onlar</th></tr><tr><th rowspan=\"5\" >indicative</th><th rowspan=\"2\" >present</th><th >aorist</th><td><span  >kald\u0131r\u0131r\u0131m</span></td><td><span  >kald\u0131r\u0131rs\u0131n</span></td><td><span  >kald\u0131r\u0131r</span></td><td><span  >kald\u0131r\u0131r\u0131z</span></td><td><span  >kald\u0131r\u0131rs\u0131n\u0131z</span></td><td><span  >kald\u0131r\u0131rlar</span></td></tr><tr><th >imperfective</th><td><span  >kald\u0131r\u0131yorum</span></td><td><span  >kald\u0131r\u0131yorsun</span></td><td><span  >kald\u0131r\u0131yor</span></td><td><span  >kald\u0131r\u0131yoruz</span></td><td><span  >kald\u0131r\u0131yorsunuz</span></td><td><span  >kald\u0131r\u0131yorlar</span></td></tr><tr><th rowspan=\"2\" >past</th><th >perfective</th><td><span  >kald\u0131rd\u0131m</span></td><td><span  >kald\u0131rd\u0131n</span></td><td><span  >kald\u0131rd\u0131</span></td><td><span  >kald\u0131rd\u0131k</span></td><td><span  >kald\u0131rd\u0131n\u0131z</span></td><td><span  >kald\u0131rd\u0131lar</span></td></tr><tr><th >imperfective</th><td><span  >kald\u0131r\u0131yordum</span></td><td><span  >kald\u0131r\u0131yordun</span></td><td><span  >kald\u0131r\u0131yordu</span></td><td><span  >kald\u0131r\u0131yorduk</span></td><td><span  >kald\u0131r\u0131yordunuz</span></td><td><span  >kald\u0131r\u0131yorlard\u0131 (or kald\u0131r\u0131yordular)</span></td></tr><tr><th colspan=\"2\" >future</th><td><span  >kald\u0131raca\u011f\u0131m</span></td><td><span  >kald\u0131racaks\u0131n</span></td><td><span  >kald\u0131racak</span></td><td><span  >kald\u0131raca\u011f\u0131z</span></td><td><span  >kald\u0131racaks\u0131n\u0131z</span></td><td><span  >kald\u0131racaklar</span></td></tr><tr><th rowspan=\"3\" >inferential</th><th colspan=\"2\" >perfective</th><td><span  >kald\u0131rm\u0131\u015f\u0131m</span></td><td><span  >kald\u0131rm\u0131\u015fs\u0131n</span></td><td><span  >kald\u0131rm\u0131\u015f</span></td><td><span  >kald\u0131rm\u0131\u015f\u0131z</span></td><td><span  >kald\u0131rm\u0131\u015fs\u0131n\u0131z</span></td><td><span  >kald\u0131rm\u0131\u015flar</span></td></tr><tr><th colspan=\"2\" >aorist</th><td><span  >kald\u0131r\u0131rm\u0131\u015f\u0131m</span></td><td><span  >kald\u0131r\u0131rm\u0131\u015fs\u0131n</span></td><td><span  >kald\u0131r\u0131rm\u0131\u015f</span></td><td><span  >kald\u0131r\u0131rm\u0131\u015f\u0131z</span></td><td><span  >kald\u0131r\u0131rm\u0131\u015fs\u0131n\u0131z</span></td><td><span  >kald\u0131r\u0131rlarm\u0131\u015f (or kald\u0131r\u0131rm\u0131\u015flar)</span></td></tr><tr><th colspan=\"2\" >imperfective</th><td><span  >kald\u0131r\u0131yormu\u015fum</span></td><td><span  >kald\u0131r\u0131yormu\u015fsun</span></td><td><span  >kald\u0131r\u0131yormu\u015f</span></td><td><span  >kald\u0131r\u0131yormu\u015fuz</span></td><td><span  >kald\u0131r\u0131yormu\u015fsunuz</span></td><td><span  >kald\u0131r\u0131yorlarm\u0131\u015f</span></td></tr><tr><th rowspan=\"2\" >conditional</th><th colspan=\"2\" >simple</th><td><span  >kald\u0131rsam</span></td><td><span  >kald\u0131rsan</span></td><td><span  >kald\u0131rsa</span></td><td><span  >kald\u0131rsak</span></td><td><span  >kald\u0131rsan\u0131z</span></td><td><span  >kald\u0131rsalar</span></td></tr><tr><th colspan=\"2\" >perfective</th><td><span  >kald\u0131rsayd\u0131m</span></td><td><span  >kald\u0131rsayd\u0131n</span></td><td><span  >kald\u0131rsayd\u0131</span></td><td><span  >kald\u0131rsayd\u0131k</span></td><td><span  >kald\u0131rsayd\u0131n\u0131z</span></td><td><span  >kald\u0131rsayd\u0131lar</span></td></tr><tr><th colspan=\"3\" >optative</th><td><span  >kald\u0131ray\u0131m</span></td><td><span  >kald\u0131ras\u0131n</span></td><td><span  >kald\u0131ra</span></td><td><span  >kald\u0131ral\u0131m</span></td><td><span  >kald\u0131ras\u0131n\u0131z</span></td><td><span  >kald\u0131ralar</span></td></tr><tr><th colspan=\"3\" >progressive</th><td><span  >kald\u0131rmaktay\u0131m</span></td><td><span  >kald\u0131rmaktas\u0131n</span></td><td><span  >kald\u0131rmakta</span></td><td><span  >kald\u0131rmaktay\u0131z</span></td><td><span  >kald\u0131rmaktas\u0131n\u0131z</span></td><td><span  >kald\u0131rmaktalar</span></td></tr><tr><th colspan=\"3\" >necessitative</th><td><span  >kald\u0131rmal\u0131y\u0131m</span></td><td><span  >kald\u0131rmal\u0131s\u0131n</span></td><td><span  >kald\u0131rmal\u0131</span></td><td><span  >kald\u0131rmal\u0131y\u0131z</span></td><td><span  >kald\u0131rmal\u0131s\u0131n\u0131z</span></td><td><span  >kald\u0131rmal\u0131lar</span></td></tr><tr><th colspan=\"3\" >imperative</th><td></td><td><span  >kald\u0131r</span></td><td><span  >kald\u0131rs\u0131n</span></td><td></td><td><span  >kald\u0131r\u0131n</span></td><td><span  >kald\u0131rs\u0131nlar</span></td></tr><tr><th colspan=\"9\"></th></tr><tr><th colspan=\"9\" >Positive interrogative</th></tr><tr><th colspan=\"9\"></th></tr><tr><th colspan=\"3\" rowspan=\"3\"></th><th colspan=\"3\" >singular</th><th colspan=\"3\" >plural</th></tr><tr><th >1 person</th><th >2 person</th><th >3 person</th><th >1 person</th><th >2 person</th><th >3 person</th></tr><tr><th >ben</th><th >sen</th><th >o</th><th >biz</th><th >siz</th><th >onlar</th></tr><tr><th rowspan=\"5\" >indicative</th><th rowspan=\"2\" >present</th><th >aorist</th><td>kald\u0131r\u0131r m\u0131y\u0131m?</td><td>kald\u0131r\u0131r m\u0131s\u0131n?</td><td>kald\u0131r\u0131r m\u0131?</td><td>kald\u0131r\u0131r m\u0131y\u0131z?</td><td>kald\u0131r\u0131r m\u0131s\u0131n\u0131z?</td><td>kald\u0131r\u0131rlar m\u0131?</td></tr><tr><th >imperfective</th><td>kald\u0131r\u0131yor muyum?</td><td>kald\u0131r\u0131yor musun?</td><td>kald\u0131r\u0131yor mu?</td><td>kald\u0131r\u0131yor muyuz?</td><td>kald\u0131r\u0131yor musunuz?</td><td>kald\u0131r\u0131yorlar m\u0131?</td></tr><tr><th rowspan=\"2\" >past</th><th >perfective</th><td>kald\u0131rd\u0131m m\u0131?</td><td>kald\u0131rd\u0131n m\u0131?</td><td>kald\u0131rd\u0131 m\u0131?</td><td>kald\u0131rd\u0131k m\u0131?</td><td>kald\u0131rd\u0131n\u0131z m\u0131?</td><td>kald\u0131rd\u0131lar m\u0131?</td></tr><tr><th >imperfective</th><td>kald\u0131r\u0131yor muydum?</td><td>kald\u0131r\u0131yor muydun?</td><td>kald\u0131r\u0131yor muydu?</td><td>kald\u0131r\u0131yor muyduk?</td><td>kald\u0131r\u0131yor muydunuz?</td><td>kald\u0131r\u0131yorlar m\u0131yd\u0131?</td></tr><tr><th colspan=\"2\" >future</th><td>kald\u0131racak m\u0131y\u0131m?</td><td>kald\u0131racak m\u0131s\u0131n?</td><td>kald\u0131racak m\u0131?</td><td>kald\u0131racak m\u0131y\u0131z?</td><td>kald\u0131racak m\u0131s\u0131n\u0131z?</td><td>kald\u0131racaklar m\u0131?</td></tr><tr><th rowspan=\"3\" >inferential</th><th colspan=\"2\" >perfective</th><td>kald\u0131rm\u0131\u015f m\u0131y\u0131m?</td><td>kald\u0131rm\u0131\u015f m\u0131s\u0131n?</td><td>kald\u0131rm\u0131\u015f m\u0131?</td><td>kald\u0131rm\u0131\u015f m\u0131y\u0131z?</td><td>kald\u0131rm\u0131\u015f m\u0131s\u0131n\u0131z?</td><td>kald\u0131rm\u0131\u015flar m\u0131?</td></tr><tr><th colspan=\"2\" >aorist</th><td>kald\u0131r\u0131r m\u0131ym\u0131\u015f\u0131m?</td><td>kald\u0131r\u0131r m\u0131ym\u0131\u015fs\u0131n?</td><td>kald\u0131r\u0131r m\u0131ym\u0131\u015f?</td><td>kald\u0131r\u0131r m\u0131ym\u0131\u015f\u0131z?</td><td>kald\u0131r\u0131r m\u0131ym\u0131\u015fs\u0131n\u0131z?</td><td>kald\u0131r\u0131rlar m\u0131ym\u0131\u015f?</td></tr><tr><th colspan=\"2\" >imperfective</th><td>kald\u0131r\u0131yor muymu\u015fum?</td><td>kald\u0131r\u0131yor muymu\u015fsun?</td><td>kald\u0131r\u0131yor muymu\u015f?</td><td>kald\u0131r\u0131yor muymu\u015fuz?</td><td>kald\u0131r\u0131yor muymu\u015fsunuz?</td><td>kald\u0131r\u0131yorlar m\u0131ym\u0131\u015f?</td></tr><tr><th rowspan=\"2\" >conditional</th><th colspan=\"2\" >simple</th><td>kald\u0131rsam m\u0131?</td><td>kald\u0131rsan m\u0131?</td><td>kald\u0131rsa m\u0131?</td><td>kald\u0131rsak m\u0131?</td><td>kald\u0131rsan\u0131z m\u0131?</td><td>kald\u0131rsalar m\u0131?</td></tr><tr><th colspan=\"2\" >perfective</th><td>kald\u0131rsa m\u0131yd\u0131m?</td><td>kald\u0131rsa m\u0131yd\u0131n?</td><td>kald\u0131rsa m\u0131yd\u0131?</td><td>kald\u0131rsa m\u0131yd\u0131k?</td><td>kald\u0131rsa m\u0131yd\u0131n\u0131z?</td><td>kald\u0131rsalar m\u0131yd\u0131?</td></tr><tr><th colspan=\"3\" >progressive</th><td>kald\u0131rmakta m\u0131y\u0131m?</td><td>kald\u0131rmakta m\u0131s\u0131n?</td><td>kald\u0131rmakta m\u0131?</td><td>kald\u0131rmakta m\u0131y\u0131z?</td><td>kald\u0131rmakta m\u0131s\u0131n\u0131z?</td><td>kald\u0131rmaktalar m\u0131?</td></tr><tr><th colspan=\"3\" >necessitative</th><td>kald\u0131rmal\u0131 m\u0131y\u0131m?</td><td>kald\u0131rmal\u0131 m\u0131s\u0131n?</td><td>kald\u0131rmal\u0131 m\u0131?</td><td>kald\u0131rmal\u0131 m\u0131y\u0131z?</td><td>kald\u0131rmal\u0131 m\u0131s\u0131n\u0131z?</td><td>kald\u0131rmal\u0131lar m\u0131?</td></tr><tr><th colspan=\"9\"></th></tr><tr><th colspan=\"9\" >Negative declarative</th></tr><tr><th colspan=\"9\"></th></tr><tr><th colspan=\"3\" >infinitive</th><td colspan=\"6\"><span  >kald\u0131rmamak</span></td></tr><tr><th rowspan=\"3\" >impersonal participle</th><th colspan=\"2\" >imperfective</th><td colspan=\"6\"><span  >kald\u0131rmayan</span></td></tr><tr><th colspan=\"2\" >perfective</th><td colspan=\"6\"><span  >kald\u0131rmam\u0131\u015f</span></td></tr><tr><th colspan=\"2\" >prospective</th><td colspan=\"6\"><span  >kald\u0131rmayacak</span></td></tr><tr><th rowspan=\"2\" >personal participle</th><th colspan=\"2\" >non-prospective</th><td><span  >kald\u0131rmad\u0131\u011f\u0131m</span></td><td><span  >kald\u0131rmad\u0131\u011f\u0131n</span></td><td><span  >kald\u0131rmad\u0131\u011f\u0131</span></td><td><span  >kald\u0131rmad\u0131\u011f\u0131m\u0131z</span></td><td><span  >kald\u0131rmad\u0131\u011f\u0131n\u0131z</span></td><td><span  >kald\u0131rmad\u0131klar\u0131</span></td></tr><tr><th colspan=\"2\" >prospective</th><td><span  >kald\u0131rmayaca\u011f\u0131m</span></td><td><span  >kald\u0131rmayaca\u011f\u0131n</span></td><td><span  >kald\u0131rmayaca\u011f\u0131</span></td><td><span  >kald\u0131rmayaca\u011f\u0131m\u0131z</span></td><td><span  >kald\u0131rmayaca\u011f\u0131n\u0131z</span></td><td><span  >kald\u0131rmayacaklar\u0131</span></td></tr><tr><th colspan=\"3\" >verbal noun</th><td colspan=\"6\"><span  >kald\u0131rmama</span></td></tr><tr><th colspan=\"3\" >way of doing</th><td colspan=\"6\"><span  >kald\u0131rmay\u0131\u015f</span></td></tr><tr><th colspan=\"3\" rowspan=\"3\"></th><th colspan=\"3\" >singular</th><th colspan=\"3\" >plural</th></tr><tr><th >1 person</th><th >2 person</th><th >3 person</th><th >1 person</th><th >2 person</th><th >3 person</th></tr><tr><th >ben</th><th >sen</th><th >o</th><th >biz</th><th >siz</th><th >onlar</th></tr><tr><th rowspan=\"5\" >indicative</th><th rowspan=\"2\" >present</th><th >aorist</th><td><span  >kald\u0131rmam</span></td><td><span  >kald\u0131rmazs\u0131n</span></td><td><span  >kald\u0131rmaz</span></td><td><span  >kald\u0131rmay\u0131z</span></td><td><span  >kald\u0131rmazs\u0131n\u0131z</span></td><td><span  >kald\u0131rmazlar</span></td></tr><tr><th >imperfective</th><td><span  >kald\u0131rm\u0131yorum</span></td><td><span  >kald\u0131rm\u0131yorsun</span></td><td><span  >kald\u0131rm\u0131yor</span></td><td><span  >kald\u0131rm\u0131yoruz</span></td><td><span  >kald\u0131rm\u0131yorsunuz</span></td><td><span  >kald\u0131rm\u0131yorlar</span></td></tr><tr><th rowspan=\"2\" >past</th><th >perfective</th><td><span  >kald\u0131rmad\u0131m</span></td><td><span  >kald\u0131rmad\u0131n</span></td><td><span  >kald\u0131rmad\u0131</span></td><td><span  >kald\u0131rmad\u0131k</span></td><td><span  >kald\u0131rmad\u0131n\u0131z</span></td><td><span  >kald\u0131rmad\u0131lar</span></td></tr><tr><th >imperfective</th><td><span  >kald\u0131rm\u0131yordum</span></td><td><span  >kald\u0131rm\u0131yordun</span></td><td><span  >kald\u0131rm\u0131yordu</span></td><td><span  >kald\u0131rm\u0131yorduk</span></td><td><span  >kald\u0131rm\u0131yordunuz</span></td><td><span  >kald\u0131rm\u0131yorlard\u0131</span></td></tr><tr><th colspan=\"2\" >future</th><td><span  >kald\u0131rmayaca\u011f\u0131m</span></td><td><span  >kald\u0131rmayacaks\u0131n</span></td><td><span  >kald\u0131rmayacak</span></td><td><span  >kald\u0131rmayaca\u011f\u0131z</span></td><td><span  >kald\u0131rmayacaks\u0131n\u0131z</span></td><td><span  >kald\u0131rmayacaklar</span></td></tr><tr><th rowspan=\"3\" >inferential</th><th colspan=\"2\" >perfective</th><td><span  >kald\u0131rmam\u0131\u015f\u0131m</span></td><td><span  >kald\u0131rmam\u0131\u015fs\u0131n</span></td><td><span  >kald\u0131rmam\u0131\u015f</span></td><td><span  >kald\u0131rmam\u0131\u015f\u0131z</span></td><td><span  >kald\u0131rmam\u0131\u015fs\u0131n\u0131z</span></td><td><span  >kald\u0131rmam\u0131\u015flar</span></td></tr><tr><th colspan=\"2\" >aorist</th><td><span  >kald\u0131rmazm\u0131\u015f\u0131m</span></td><td><span  >kald\u0131rmazm\u0131\u015fs\u0131n</span></td><td><span  >kald\u0131rmazm\u0131\u015f</span></td><td><span  >kald\u0131rmazm\u0131\u015f\u0131z</span></td><td><span  >kald\u0131rmazm\u0131\u015fs\u0131n\u0131z</span></td><td><span  >kald\u0131rmazlarm\u0131\u015f</span></td></tr><tr><th colspan=\"2\" >imperfective</th><td><span  >kald\u0131rm\u0131yormu\u015fum</span></td><td><span  >kald\u0131rm\u0131yormu\u015fsun</span></td><td><span  >kald\u0131rm\u0131yormu\u015f</span></td><td><span  >kald\u0131rm\u0131yormu\u015fuz</span></td><td><span  >kald\u0131rm\u0131yormu\u015fsunuz</span></td><td><span  >kald\u0131rm\u0131yorlarm\u0131\u015f</span></td></tr><tr><th rowspan=\"2\" >conditional</th><th colspan=\"2\" >simple</th><td><span  >kald\u0131rmasam</span></td><td><span  >kald\u0131rmasan</span></td><td><span  >kald\u0131rmasa</span></td><td><span  >kald\u0131rmasak</span></td><td><span  >kald\u0131rmasan\u0131z</span></td><td><span  >kald\u0131rmasalar</span></td></tr><tr><th colspan=\"2\" >perfective</th><td><span  >kald\u0131rmasayd\u0131m</span></td><td><span  >kald\u0131rmasayd\u0131n</span></td><td><span  >kald\u0131rmasayd\u0131</span></td><td><span  >kald\u0131rmasayd\u0131k</span></td><td><span  >kald\u0131rmasayd\u0131n\u0131z</span></td><td><span  >kald\u0131rmasayd\u0131lar</span></td></tr><tr><th colspan=\"3\" >optative</th><td><span  >kald\u0131rmayay\u0131m</span></td><td><span  >kald\u0131rmayas\u0131n</span></td><td><span  >kald\u0131rmaya</span></td><td><span  >kald\u0131rmayal\u0131m</span></td><td><span  >kald\u0131rmayas\u0131n\u0131z</span></td><td><span  >kald\u0131rmayalar</span></td></tr><tr><th colspan=\"3\" >progressive</th><td><span  >kald\u0131rmamaktay\u0131m</span></td><td><span  >kald\u0131rmamaktas\u0131n</span></td><td><span  >kald\u0131rmamakta</span></td><td><span  >kald\u0131rmamaktay\u0131z</span></td><td><span  >kald\u0131rmamaktas\u0131n\u0131z</span></td><td><span  >kald\u0131rmamaktalar</span></td></tr><tr><th colspan=\"3\" >necessitative</th><td><span  >kald\u0131rmamal\u0131y\u0131m</span></td><td><span  >kald\u0131rmamal\u0131s\u0131n</span></td><td><span  >kald\u0131rmamal\u0131</span></td><td><span  >kald\u0131rmamal\u0131y\u0131z</span></td><td><span  >kald\u0131rmamal\u0131s\u0131n\u0131z</span></td><td><span  >kald\u0131rmamal\u0131lar</span></td></tr><tr><th colspan=\"3\" >imperative</th><td></td><td><span  >kald\u0131rma</span></td><td><span  >kald\u0131rmas\u0131n</span></td><td></td><td><span  >kald\u0131rmay\u0131n</span></td><td><span  >kald\u0131rmas\u0131nlar</span></td></tr><tr><th colspan=\"9\"></th></tr><tr><th colspan=\"9\" >Negative interrogative</th></tr><tr><th colspan=\"9\"></th></tr><tr><th colspan=\"3\" rowspan=\"3\"></th><th colspan=\"3\" >singular</th><th colspan=\"3\" >plural</th></tr><tr><th >1 person</th><th >2 person</th><th >3 person</th><th >1 person</th><th >2 person</th><th >3 person</th></tr><tr><th >ben</th><th >sen</th><th >o</th><th >biz</th><th >siz</th><th >onlar</th></tr><tr><th rowspan=\"5\" >indicative</th><th rowspan=\"2\" >present</th><th >aorist</th><td>kald\u0131rmaz m\u0131y\u0131m?</td><td>kald\u0131rmaz m\u0131s\u0131n?</td><td>kald\u0131rmaz m\u0131?</td><td>kald\u0131rmaz m\u0131y\u0131z?</td><td>kald\u0131rmaz m\u0131s\u0131n\u0131z?</td><td>kald\u0131rmazlar m\u0131?</td></tr><tr><th >imperfective</th><td>kald\u0131rm\u0131yor muyum?</td><td>kald\u0131rm\u0131yor musun?</td><td>kald\u0131rm\u0131yor mu?</td><td>kald\u0131rm\u0131yor muyuz?</td><td>kald\u0131rm\u0131yor musunuz?</td><td>kald\u0131rm\u0131yorlar m\u0131?</td></tr><tr><th rowspan=\"2\" >past</th><th >perfective</th><td>kald\u0131rmad\u0131m m\u0131?</td><td>kald\u0131rmad\u0131n m\u0131?</td><td>kald\u0131rmad\u0131 m\u0131?</td><td>kald\u0131rmad\u0131k m\u0131?</td><td>kald\u0131rmad\u0131n\u0131z m\u0131?</td><td>kald\u0131rmad\u0131lar m\u0131?</td></tr><tr><th >imperfective</th><td>kald\u0131rm\u0131yor muydum?</td><td>kald\u0131rm\u0131yor muydun?</td><td>kald\u0131rm\u0131yor muydu?</td><td>kald\u0131rm\u0131yor muyduk?</td><td>kald\u0131rm\u0131yor muydunuz?</td><td>kald\u0131rm\u0131yorlar m\u0131yd\u0131?</td></tr><tr><th colspan=\"2\" >future</th><td>kald\u0131rmayacak m\u0131y\u0131m?</td><td>kald\u0131rmayacak m\u0131s\u0131n?</td><td>kald\u0131rmayacak m\u0131?</td><td>kald\u0131rmayacak m\u0131y\u0131z?</td><td>kald\u0131rmayacak m\u0131s\u0131n\u0131z?</td><td>kald\u0131rmayacaklar m\u0131?</td></tr><tr><th rowspan=\"3\" >inferential</th><th colspan=\"2\" >perfective</th><td>kald\u0131rmam\u0131\u015f m\u0131y\u0131m?</td><td>kald\u0131rmam\u0131\u015f m\u0131s\u0131n?</td><td>kald\u0131rmam\u0131\u015f m\u0131?</td><td>kald\u0131rmam\u0131\u015f m\u0131y\u0131z?</td><td>kald\u0131rmam\u0131\u015f m\u0131s\u0131n\u0131z?</td><td>kald\u0131rmam\u0131\u015flar m\u0131?</td></tr><tr><th colspan=\"2\" >aorist</th><td>kald\u0131rmaz m\u0131ym\u0131\u015f\u0131m?</td><td>kald\u0131rmaz m\u0131ym\u0131\u015fs\u0131n?</td><td>kald\u0131rmaz m\u0131ym\u0131\u015f?</td><td>kald\u0131rmaz m\u0131ym\u0131\u015f\u0131z?</td><td>kald\u0131rmaz m\u0131ym\u0131\u015fs\u0131n\u0131z?</td><td>kald\u0131rmazlar m\u0131ym\u0131\u015f?</td></tr><tr><th colspan=\"2\" >imperfective</th><td>kald\u0131rm\u0131yor muymu\u015fum?</td><td>kald\u0131rm\u0131yor muymu\u015fsun?</td><td>kald\u0131rm\u0131yor muymu\u015f?</td><td>kald\u0131rm\u0131yor muymu\u015fuz?</td><td>kald\u0131rm\u0131yor muymu\u015fsunuz?</td><td>kald\u0131rm\u0131yorlar m\u0131ym\u0131\u015f?</td></tr><tr><th rowspan=\"2\" >conditional</th><th colspan=\"2\" >simple</th><td>kald\u0131rmasam m\u0131?</td><td>kald\u0131rmasan m\u0131?</td><td>kald\u0131rmasa m\u0131?</td><td>kald\u0131rmasak m\u0131?</td><td>kald\u0131rmasan\u0131z m\u0131?</td><td>kald\u0131rmasalar m\u0131?</td></tr><tr><th colspan=\"2\" >perfective</th><td>kald\u0131rmasa m\u0131yd\u0131m?</td><td>kald\u0131rmasa m\u0131yd\u0131n?</td><td>kald\u0131rmasa m\u0131yd\u0131?</td><td>kald\u0131rmasa m\u0131yd\u0131k?</td><td>kald\u0131rmasa m\u0131yd\u0131n\u0131z?</td><td>kald\u0131rmasalar m\u0131yd\u0131?</td></tr><tr><th colspan=\"3\" >progressive</th><td>kald\u0131rmamakta m\u0131y\u0131m?</td><td>kald\u0131rmamakta m\u0131s\u0131n?</td><td>kald\u0131rmamakta m\u0131?</td><td>kald\u0131rmamakta m\u0131y\u0131z?</td><td>kald\u0131rmamakta m\u0131s\u0131n\u0131z?</td><td>kald\u0131rmamaktalar m\u0131?</td></tr><tr><th colspan=\"3\" >necessitative</th><td>kald\u0131rmamal\u0131 m\u0131y\u0131m?</td><td>kald\u0131rmamal\u0131 m\u0131s\u0131n?</td><td>kald\u0131rmamal\u0131 m\u0131?</td><td>kald\u0131rmamal\u0131 m\u0131y\u0131z?</td><td>kald\u0131rmamal\u0131 m\u0131s\u0131n\u0131z?</td><td>kald\u0131rmamal\u0131lar m\u0131?</td></tr></tbody></table>'></iframe>", "limit": "<iframe srcdoc='restriction; bound beyond which one may not go<table  data-gloss=\"restriction; bound beyond which one may not go\" role=\"presentation\" style=\"width:100%;\"><tbody><tr><td  style=\"background-color:#ffffe0; vertical-align:top; width:48%; text-align:left;\"><ul><li>Albanian: <span  lang=\"sq\">kufi</span><span >\u00a0(sq)</span>\u00a0<span >m</abbr> or f</abbr></span>, <span  lang=\"sq\">cak</span><span >\u00a0(sq)</span>\u00a0<span >m</abbr></span></li><li>Arabic: <span  lang=\"ar\">\u062d\u064e\u062f\u0651</span>\u200e<span >\u00a0(ar)</span>\u00a0<span >m</abbr></span> <span >(</span><span  lang=\"ar-Latn\">\u1e25add</span><span >)</span></li><li>Armenian: <span  lang=\"hy\">\u057d\u0561\u0570\u0574\u0561\u0576</span><span >\u00a0(hy)</span> <span >(</span><span  lang=\"hy-Latn\">sahman</span><span >)</span></li><li>Basque: <span  data-lang=\"eu\"><i>please add this translation if you can</i></span></li><li>Belarusian: <span  lang=\"be\">\u043c\u044f\u0436\u0430\u0301</span>\u00a0<span >f</abbr></span> <span >(</span><span  lang=\"be-Latn\">mja\u017e\u00e1</span><span >)</span>, <span  lang=\"be\">\u043b\u0456\u043c\u0456\u0301\u0442</span>\u00a0<span >m</abbr></span> <span >(</span><span  lang=\"be-Latn\">lim\u00edt</span><span >)</span></li><li>Bulgarian: <span  lang=\"bg\">\u0433\u0440\u0430\u0301\u043d\u0438\u0446\u0430</span><span >\u00a0(bg)</span>\u00a0<span >f</abbr></span> <span >(</span><span  lang=\"bg-Latn\">gr\u00e1nica</span><span >)</span>, <span  lang=\"bg\">\u043e\u0433\u0440\u0430\u043d\u0438\u0447\u0435\u0301\u043d\u0438\u0435</span><span >\u00a0(bg)</span>\u00a0<span >n</abbr></span> <span >(</span><span  lang=\"bg-Latn\">ograni\u010d\u00e9nie</span><span >)</span>, <span  lang=\"bg\">\u043f\u0440\u0435\u0434\u0435\u0301\u043b</span><span >\u00a0(bg)</span>\u00a0<span >m</abbr></span> <span >(</span><span  lang=\"bg-Latn\">pred\u00e9l</span><span >)</span></li><li>Catalan: <span  lang=\"ca\">l\u00edmit</span><span >\u00a0(ca)</span>\u00a0<span >m</abbr></span></li><li>Chinese:<dl><dd>Mandarin: <span > <span  lang=\"cmn\">\u6975\u9650</span><span >\u00a0(zh)</span></span>, <span > <span  lang=\"cmn\">\u6781\u9650</span><span >\u00a0(zh)</span> <span >(</span><span  lang=\"cmn-Latn\">j\u00edxi\u00e0n</span><span >)</span></span></dd></dl></li><li>Czech: <span  lang=\"cs\">mez</span><span >\u00a0(cs)</span>\u00a0<span >f</abbr></span>, <span  lang=\"cs\">limit</span><span >\u00a0(cs)</span>\u00a0<span >m</abbr></span></li><li>Danish: <span  lang=\"da\">gr\u00e6nse</span><span >\u00a0(da)</span>\u00a0<span >c</abbr></span> <span >(</span><span >physical</span><span >)</span>, <span  lang=\"da\">begr\u00e6nsning</span><span >\u00a0(da)</span>\u00a0<span >c</abbr></span> <span >(</span><span >what one can handle</span><span >)</span></li><li>Dutch: <span  lang=\"nl\">grens</span><span >\u00a0(nl)</span></li><li>Esperanto: <span  lang=\"eo\">limito</span><span >\u00a0(eo)</span></li><li>Estonian: <span  lang=\"et\">piirang</span>, <span  lang=\"et\">piir</span><span >\u00a0(et)</span></li><li>Finnish: <span  lang=\"fi\">raja</span><span >\u00a0(fi)</span>, <span  lang=\"fi\">rajoitus</span><span >\u00a0(fi)</span></li><li>French: <span  lang=\"fr\">limite</span><span >\u00a0(fr)</span>\u00a0<span >f</abbr></span></li><li>Georgian: <span  lang=\"ka\">\u10d6\u10e6\u10d5\u10d0\u10e0\u10d8</span> <span >(</span><span  lang=\"ka-Latn\">z\u0263vari</span><span >)</span>, <span  lang=\"ka\">\u10da\u10d8\u10db\u10d8\u10e2\u10d8</span> <span >(</span><span  lang=\"ka-Latn\">limi\u1e6di</span><span >)</span></li><li>German: <span  lang=\"de\">Grenze</span><span >\u00a0(de)</span>\u00a0<span >f</abbr></span>, <span  lang=\"de\">Begrenzer</span><span >\u00a0(de)</span>\u00a0<span >m</abbr></span></li><li>Greek: <span  lang=\"el\">\u03cc\u03c1\u03b9\u03bf</span><span >\u00a0(el)</span>\u00a0<span >n</abbr></span> <span >(</span><span  lang=\"el-Latn\">\u00f3rio</span><span >)</span>, <span  lang=\"el\">\u03c3\u03cd\u03bd\u03bf\u03c1\u03bf</span><span >\u00a0(el)</span>\u00a0<span >n</abbr></span> <span >(</span><span  lang=\"el-Latn\">s\u00fdnoro</span><span >)</span><dl><dd>Ancient: <span  lang=\"grc\">\u1f45\u03c1\u03bf\u03c2</span>\u00a0<span >m</abbr></span> <span >(</span><span  lang=\"grc-Latn\">h\u00f3ros</span><span >)</span>, <span  lang=\"grc\">\u1f45\u03c1\u03b9\u03bf\u03bd</span>\u00a0<span >n</abbr></span> <span >(</span><span  lang=\"grc-Latn\">h\u00f3rion</span><span >)</span></dd></dl></li><li>Hindi: <span  lang=\"hi\">\u0938\u0940\u092e\u093e</span><span >\u00a0(hi)</span>\u00a0<span >f</abbr></span> <span >(</span><span  lang=\"hi-Latn\">s\u012bm\u0101</span><span >)</span></li><li>Hungarian: <span  lang=\"hu\">hat\u00e1r</span><span >\u00a0(hu)</span></li><li>Ido: <span  lang=\"io\">limito</span><span >\u00a0(io)</span></li><li>Indonesian: <span  lang=\"id\">batas</span><span >\u00a0(id)</span></li><li>Italian: <span  lang=\"it\">limite</span><span >\u00a0(it)</span>\u00a0<span >m</abbr></span>, <span  lang=\"it\">confine</span><span >\u00a0(it)</span>\u00a0<span >m</abbr></span></li><li>Japanese: <span  lang=\"ja\">\u9650\u5ea6</span><span >\u00a0(ja)</span> <span >(</span><span >\u3052\u3093\u3069, gendo</span><span >)</span>, <span  lang=\"ja\">\u9650\u754c</span><span >\u00a0(ja)</span> <span >(</span><span >\u3052\u3093\u304b\u3044,genkai</span><span >)</span>, <span  lang=\"ja\">\u30ea\u30df\u30c3\u30c8</span> <span >(</span><span >rimitto</span><span >)</span></li><li>Javanese: <span  lang=\"jv\">wates</span></li><li>Khmer: <span  lang=\"km\">\u1780\u17c6\u178e\u178f\u17cb</span><span >\u00a0(km)</span> <span >(</span><span  lang=\"km-Latn\">k\u0251mn\u0251t</span><span >)</span></li><li>Korean: <span  lang=\"ko\">\uc81c\ud55c</span><span >\u00a0(ko)</span> <span >(</span><span  lang=\"ko-Latn\">jehan</span><span >)</span>, <span  lang=\"ko\">\ub9ac\ubbf8\ud2b8</span> <span >(</span><span  lang=\"ko-Latn\">rimiteu</span><span >)</span></li></ul></td><td style=\"width:1%;\"></td><td  style=\"background-color:#ffffe0; vertical-align:top; text-align:left; width:48%;\"><ul><li>Kurdish:<dl><dd>Central Kurdish: <span  lang=\"ckb\">\u0633\u0650\u0646\u0648\u0631</span>\u200e <span >(</span><span  lang=\"ckb-Latn\">sinur</span><span >)</span></dd></dl></li><li>Latin: <span  lang=\"la\">limes</span><span >\u00a0(la)</span>\u00a0<span >m</abbr></span>, <span  lang=\"la\">terminus</span><span >\u00a0(la)</span>\u00a0<span >m</abbr></span></li><li>Macedonian: <span  lang=\"mk\">\u0433\u0440\u0430\u043d\u0438\u0446\u0430</span>\u00a0<span >f</abbr></span> <span >(</span><span  lang=\"mk-Latn\">granica</span><span >)</span></li><li>Malay: <span  lang=\"ms\">had</span><span >\u00a0(ms)</span>, <span  lang=\"ms\">batas</span>, <span  lang=\"ms\">hinggan</span> <span >(</span><span >archaic</span><span >)</span></li><li>Malayalam: <span  lang=\"ml\">\u0d2a\u0d30\u0d3f\u0d27\u0d3f</span><span >\u00a0(ml)</span> <span >(</span><span  lang=\"ml-Latn\">paridhi</span><span >)</span></li><li>Maori: <span  lang=\"mi\">tepe</span>, <span  lang=\"mi\">tepenga</span></li><li>Mongolian: <span  data-lang=\"mn\"><i>please add this translation if you can</i></span></li><li>Norman: <span  lang=\"nrf\">l\u00eenmite</span>\u00a0<span >f</abbr></span></li><li>Norwegian: <span  lang=\"no\">begrensning</span><span >\u00a0(no)</span></li><li>Occitan: <span  lang=\"oc\">limit</span><span >\u00a0(oc)</span>\u00a0<span >m</abbr></span></li><li>Old English: <span  lang=\"ang\">\u0121em\u01e3re</span>\u00a0<span >n</abbr></span></li><li>Old Javanese: <span  lang=\"kaw\">wat\u0115s</span></li><li>Polish: <span  lang=\"pl\">limit</span><span >\u00a0(pl)</span>\u00a0<span >m</abbr></span></li><li>Portuguese: <span  lang=\"pt\">limite</span><span >\u00a0(pt)</span>\u00a0<span >m</abbr></span></li><li>Romanian: <span  lang=\"ro\">limit\u0103</span><span >\u00a0(ro)</span>\u00a0<span >f</abbr></span>, <span  lang=\"ro\">hotar</span><span >\u00a0(ro)</span>\u00a0<span >n</abbr></span></li><li>Russian: <span  lang=\"ru\">\u043f\u0440\u0435\u0434\u0435\u0301\u043b</span><span >\u00a0(ru)</span>\u00a0<span >m</abbr></span> <span >(</span><span  lang=\"ru-Latn\">pred\u00e9l</span><span >)</span>, <span  lang=\"ru\">\u043b\u0438\u043c\u0438\u0301\u0442</span><span >\u00a0(ru)</span>\u00a0<span >m</abbr></span> <span >(</span><span  lang=\"ru-Latn\">lim\u00edt</span><span >)</span>, <span  lang=\"ru\">\u0433\u0440\u0430\u043d\u0438\u0301\u0446\u0430</span><span >\u00a0(ru)</span>\u00a0<span >f</abbr></span> <span >(</span><span  lang=\"ru-Latn\">gran\u00edca</span><span >)</span>, <span  lang=\"ru\">\u043e\u0433\u0440\u0430\u043d\u0438\u0447\u0435\u0301\u043d\u0438\u0435</span><span >\u00a0(ru)</span>\u00a0<span >n</abbr></span> <span >(</span><span  lang=\"ru-Latn\">ograni\u010d\u00e9nije</span><span >)</span></li><li>Scottish Gaelic: <span  lang=\"gd\">iomall</span>\u00a0<span >m</abbr></span></li><li>Serbo-Croatian: <span  lang=\"sh\">granica</span><span >\u00a0(sh)</span>\u00a0<span >f</abbr></span>, <span  lang=\"sh\">\u0433\u0440\u0430\u043d\u0438\u0446\u0430</span>\u00a0<span >f</abbr></span></li><li>Slovak: <span  lang=\"sk\">medza</span>\u00a0<span >f</abbr></span>, <span  lang=\"sk\">limit</span>\u00a0<span >m</abbr></span></li><li>Slovene: <span  lang=\"sl\">omejitev</span>\u00a0<span >f</abbr></span></li><li>Spanish: <span  lang=\"es\">l\u00edmite</span><span >\u00a0(es)</span>\u00a0<span >m</abbr></span></li><li>Swedish: <span >(</span><span >physical</span><span >)</span> <span  lang=\"sv\">gr\u00e4ns</span><span >\u00a0(sv)</span>\u00a0<span >c</abbr></span>, <span >(</span><span >what one can handle</span><span >)</span> <span  lang=\"sv\">begr\u00e4nsning</span><span >\u00a0(sv)</span>\u00a0<span >c</abbr></span></li><li>Telugu: <span  lang=\"te\">\u0c39\u0c26\u0c4d\u0c26\u0c41</span><span >\u00a0(te)</span> <span >(</span><span  lang=\"te-Latn\">haddu</span><span >)</span></li><li>Thai: <span  lang=\"th\">\u0e02\u0e35\u0e14\u0e08\u0e33\u0e01\u0e31\u0e14</span><span >\u00a0(th)</span> <span >(</span><span  lang=\"th-Latn\">k\u00ecit-jam-g\u00e0t</span><span >)</span></li><li>Turkish: <span  >k\u0131s\u0131tlay\u0131c\u0131</span><span >\u00a0(tr)</span>, <span  >s\u0131n\u0131rlay\u0131c\u0131</span></li><li>Ukrainian: <span  lang=\"uk\">\u043c\u0435\u0436\u0430\u0301</span>\u00a0<span >f</abbr></span> <span >(</span><span  lang=\"uk-Latn\">me\u017e\u00e1</span><span >)</span>, <span  lang=\"uk\">\u043b\u0456\u043c\u0456\u0301\u0442</span>\u00a0<span >m</abbr></span> <span >(</span><span  lang=\"uk-Latn\">lim\u00edt</span><span >)</span></li><li>Vietnamese: <span  lang=\"vi\">gi\u1edbi h\u1ea1n</span><span >\u00a0(vi)</span></li></ul></td></tr></tbody></table>'></iframe>", "dinlemek": "<iframe srcdoc='Conjugation of dinlemek <p><i><b>Note:</b> Actual conjugations can be more complex than tables below. Compound forms with the auxiliary <i  >olmak</i> not shown. See also Appendix:Turkish suffixes#Verbs.</i></p><table  style=\"background:#F9F9F9; text-align:center; width:100%\"><tbody><tr><th colspan=\"9\" >Positive declarative</th></tr><tr><th colspan=\"9\"></th></tr><tr><th colspan=\"3\" >infinitive</th><td colspan=\"6\"><span  ><strong >dinlemek</strong></span></td></tr><tr><th rowspan=\"3\" >impersonal participle</th><th colspan=\"2\" >imperfective</th><td colspan=\"6\"><span  >dinleyen</span></td></tr><tr><th colspan=\"2\" >perfective</th><td colspan=\"6\"><span  >dinlemi\u015f</span></td></tr><tr><th colspan=\"2\" >prospective</th><td colspan=\"6\"><span  >dinleyecek</span></td></tr><tr><th rowspan=\"2\" >personal participle</th><th colspan=\"2\" >non-prospective</th><td><span  >dinledi\u011fim</span></td><td><span  >dinledi\u011fin</span></td><td><span  >dinledi\u011fi</span></td><td><span  >dinledi\u011fimiz</span></td><td><span  >dinledi\u011finiz</span></td><td><span  >dinledikleri</span></td></tr><tr><th colspan=\"2\" >prospective</th><td><span  >dinleyece\u011fim</span></td><td><span  >dinleyece\u011fin</span></td><td><span  >dinleyece\u011fi</span></td><td><span  >dinleyece\u011fimiz</span></td><td><span  >dinleyece\u011finiz</span></td><td><span  >dinleyecekleri</span></td></tr><tr><th colspan=\"3\" >verbal noun</th><td colspan=\"6\"><span  >dinleme</span></td></tr><tr><th colspan=\"3\" >way of doing</th><td colspan=\"6\"><span  >dinleyi\u015f</span></td></tr><tr><th colspan=\"3\" rowspan=\"3\"></th><th colspan=\"3\" >singular</th><th colspan=\"3\" >plural</th></tr><tr><th >1 person</th><th >2 person</th><th >3 person</th><th >1 person</th><th >2 person</th><th >3 person</th></tr><tr><th >ben</th><th >sen</th><th >o</th><th >biz</th><th >siz</th><th >onlar</th></tr><tr><th rowspan=\"5\" >indicative</th><th rowspan=\"2\" >present</th><th >aorist</th><td><span  >dinlerim</span></td><td><span  >dinlersin</span></td><td><span  >dinler</span></td><td><span  >dinleriz</span></td><td><span  >dinlersiniz</span></td><td><span  >dinlerler</span></td></tr><tr><th >imperfective</th><td><span  >dinliyorum</span></td><td><span  >dinliyorsun</span></td><td><span  >dinliyor</span></td><td><span  >dinliyoruz</span></td><td><span  >dinliyorsunuz</span></td><td><span  >dinliyorlar</span></td></tr><tr><th rowspan=\"2\" >past</th><th >perfective</th><td><span  >dinledim</span></td><td><span  >dinledin</span></td><td><span  >dinledi</span></td><td><span  >dinledik</span></td><td><span  >dinlediniz</span></td><td><span  >dinlediler</span></td></tr><tr><th >imperfective</th><td><span  >dinliyordum</span></td><td><span  >dinliyordun</span></td><td><span  >dinliyordu</span></td><td><span  >dinliyorduk</span></td><td><span  >dinliyordunuz</span></td><td><span  >dinliyorlard\u0131</span></td></tr><tr><th colspan=\"2\" >future</th><td><span  >dinleyece\u011fim</span></td><td><span  >dinleyeceksin</span></td><td><span  >dinleyecek</span></td><td><span  >dinleyece\u011fiz</span></td><td><span  >dinleyeceksiniz</span></td><td><span  >dinleyecekler</span></td></tr><tr><th rowspan=\"3\" >inferential</th><th colspan=\"2\" >perfective</th><td><span  >dinlemi\u015fim</span></td><td><span  >dinlemi\u015fsin</span></td><td><span  >dinlemi\u015f</span></td><td><span  >dinlemi\u015fiz</span></td><td><span  >dinlemi\u015fsiniz</span></td><td><span  >dinlemi\u015fler</span></td></tr><tr><th colspan=\"2\" >aorist</th><td><span  >dinlermi\u015fim</span></td><td><span  >dinlermi\u015fsin</span></td><td><span  >dinlermi\u015f</span></td><td><span  >dinlermi\u015fiz</span></td><td><span  >dinlermi\u015fsiniz</span></td><td><span  >dinlermi\u015fler</span></td></tr><tr><th colspan=\"2\" >imperfective</th><td><span  >dinliyormu\u015fum</span></td><td><span  >dinliyormu\u015fsun</span></td><td><span  >dinliyormu\u015f</span></td><td><span  >dinliyormu\u015fuz</span></td><td><span  >dinliyormu\u015fsunuz</span></td><td><span  >dinliyormu\u015flar</span></td></tr><tr><th rowspan=\"2\" >conditional</th><th colspan=\"2\" >simple</th><td><span  >dinlesem</span></td><td><span  >dinlesen</span></td><td><span  >dinlese</span></td><td><span  >dinlesek</span></td><td><span  >dinleseniz</span></td><td><span  >dinleseler</span></td></tr><tr><th colspan=\"2\" >perfective</th><td><span  >dinleseydim</span></td><td><span  >dinleseydin</span></td><td><span  >dinleseydi</span></td><td><span  >dinleseydik</span></td><td><span  >dinleseydiniz</span></td><td><span  >dinleseydiler</span></td></tr><tr><th colspan=\"3\" >optative</th><td><span  >dinleyeyim</span></td><td><span  >dinleyesin</span></td><td><span  >dinleye</span></td><td><span  >dinleyelim</span></td><td><span  >dinleyesiniz</span></td><td><span  >dinleyeler</span></td></tr><tr><th colspan=\"3\" >progressive</th><td><span  >dinlemekteyim</span></td><td><span  >dinlemektesin</span></td><td><span  >dinlemekte</span></td><td><span  >dinlemekteyiz</span></td><td><span  >dinlemektesiniz</span></td><td><span  >dinlemekteler</span></td></tr><tr><th colspan=\"3\" >necessitative</th><td><span  >dinlemeliyim</span></td><td><span  >dinlemelisin</span></td><td><span  >dinlemeli</span></td><td><span  >dinlemeliyiz</span></td><td><span  >dinlemelisiniz</span></td><td><span  >dinlemeliler</span></td></tr><tr><th colspan=\"3\" >imperative</th><td></td><td><span  >dinle</span></td><td><span  >dinlesin</span></td><td></td><td><span  >dinleyin</span></td><td><span  >dinlesinler</span></td></tr><tr><th colspan=\"9\"></th></tr><tr><th colspan=\"9\" >Positive interrogative</th></tr><tr><th colspan=\"9\"></th></tr><tr><th colspan=\"3\" rowspan=\"3\"></th><th colspan=\"3\" >singular</th><th colspan=\"3\" >plural</th></tr><tr><th >1 person</th><th >2 person</th><th >3 person</th><th >1 person</th><th >2 person</th><th >3 person</th></tr><tr><th >ben</th><th >sen</th><th >o</th><th >biz</th><th >siz</th><th >onlar</th></tr><tr><th rowspan=\"5\" >indicative</th><th rowspan=\"2\" >present</th><th >aorist</th><td>dinler miyim?</td><td>dinler misin?</td><td>dinler mi?</td><td>dinler miyiz?</td><td>dinler misiniz?</td><td>dinlerler mi?</td></tr><tr><th >imperfective</th><td>dinliyor muyum?</td><td>dinliyor musun?</td><td>dinliyor mu?</td><td>dinliyor muyuz?</td><td>dinliyor musunuz?</td><td>dinliyorlar m\u0131?</td></tr><tr><th rowspan=\"2\" >past</th><th >perfective</th><td>dinledim mi?</td><td>dinledin mi?</td><td>dinledi mi?</td><td>dinledik mi?</td><td>dinlediniz mi?</td><td>dinlediler mi?</td></tr><tr><th >imperfective</th><td>dinliyor muydum?</td><td>dinliyor muydun?</td><td>dinliyor muydu?</td><td>dinliyor muyduk?</td><td>dinliyor muydunuz?</td><td>dinliyorlar m\u0131yd\u0131?</td></tr><tr><th colspan=\"2\" >future</th><td>dinleyecek miyim?</td><td>dinleyecek misin?</td><td>dinleyecek mi?</td><td>dinleyecek miyiz?</td><td>dinleyecek misiniz?</td><td>dinleyecekler mi?</td></tr><tr><th rowspan=\"3\" >inferential</th><th colspan=\"2\" >perfective</th><td>dinlemi\u015f miyim?</td><td>dinlemi\u015f misin?</td><td>dinlemi\u015f mi?</td><td>dinlemi\u015f miyiz?</td><td>dinlemi\u015f misiniz?</td><td>dinlemi\u015fler mi?</td></tr><tr><th colspan=\"2\" >aorist</th><td>dinler miymi\u015fim?</td><td>dinler miymi\u015fsin?</td><td>dinler miymi\u015f?</td><td>dinler miymi\u015fiz?</td><td>dinler miymi\u015fsiniz?</td><td>dinlerler miymi\u015f?</td></tr><tr><th colspan=\"2\" >imperfective</th><td>dinliyor muymu\u015fum?</td><td>dinliyor muymu\u015fsun?</td><td>dinliyor muymu\u015f?</td><td>dinliyor muymu\u015fuz?</td><td>dinliyor muymu\u015fsunuz?</td><td>dinliyorlar m\u0131ym\u0131\u015f?</td></tr><tr><th rowspan=\"2\" >conditional</th><th colspan=\"2\" >simple</th><td>dinlesem mi?</td><td>dinlesen mi?</td><td>dinlese mi?</td><td>dinlesek mi?</td><td>dinleseniz mi?</td><td>dinleseler mi?</td></tr><tr><th colspan=\"2\" >perfective</th><td>dinlese miydim?</td><td>dinlese miydin?</td><td>dinlese miydi?</td><td>dinlese miydik?</td><td>dinlese miydiniz?</td><td>dinleseler miydi?</td></tr><tr><th colspan=\"3\" >progressive</th><td>dinlemekte miyim?</td><td>dinlemekte misin?</td><td>dinlemekte mi?</td><td>dinlemekte miyiz?</td><td>dinlemekte misiniz?</td><td>dinlemekteler mi?</td></tr><tr><th colspan=\"3\" >necessitative</th><td>dinlemeli miyim?</td><td>dinlemeli misin?</td><td>dinlemeli mi?</td><td>dinlemeli miyiz?</td><td>dinlemeli misiniz?</td><td>dinlemeliler mi?</td></tr><tr><th colspan=\"9\"></th></tr><tr><th colspan=\"9\" >Negative declarative</th></tr><tr><th colspan=\"9\"></th></tr><tr><th colspan=\"3\" >infinitive</th><td colspan=\"6\"><span  >dinlememek</span></td></tr><tr><th rowspan=\"3\" >impersonal participle</th><th colspan=\"2\" >imperfective</th><td colspan=\"6\"><span  >dinlemeyen</span></td></tr><tr><th colspan=\"2\" >perfective</th><td colspan=\"6\"><span  >dinlememi\u015f</span></td></tr><tr><th colspan=\"2\" >prospective</th><td colspan=\"6\"><span  >dinlemeyecek</span></td></tr><tr><th rowspan=\"2\" >personal participle</th><th colspan=\"2\" >non-prospective</th><td><span  >dinlemedi\u011fim</span></td><td><span  >dinlemedi\u011fin</span></td><td><span  >dinlemedi\u011fi</span></td><td><span  >dinlemedi\u011fimiz</span></td><td><span  >dinlemedi\u011finiz</span></td><td><span  >dinlemedikleri</span></td></tr><tr><th colspan=\"2\" >prospective</th><td><span  >dinlemeyece\u011fim</span></td><td><span  >dinlemeyece\u011fin</span></td><td><span  >dinlemeyece\u011fi</span></td><td><span  >dinlemeyece\u011fimiz</span></td><td><span  >dinlemeyece\u011finiz</span></td><td><span  >dinlemeyecekleri</span></td></tr><tr><th colspan=\"3\" >verbal noun</th><td colspan=\"6\"><span  >dinlememe</span></td></tr><tr><th colspan=\"3\" >way of doing</th><td colspan=\"6\"><span  >dinlemeyi\u015f</span></td></tr><tr><th colspan=\"3\" rowspan=\"3\"></th><th colspan=\"3\" >singular</th><th colspan=\"3\" >plural</th></tr><tr><th >1 person</th><th >2 person</th><th >3 person</th><th >1 person</th><th >2 person</th><th >3 person</th></tr><tr><th >ben</th><th >sen</th><th >o</th><th >biz</th><th >siz</th><th >onlar</th></tr><tr><th rowspan=\"5\" >indicative</th><th rowspan=\"2\" >present</th><th >aorist</th><td><span  >dinlemem</span></td><td><span  >dinlemezsin</span></td><td><span  >dinlemez</span></td><td><span  >dinlemeyiz</span></td><td><span  >dinlemezsiniz</span></td><td><span  >dinlemezler</span></td></tr><tr><th >imperfective</th><td><span  >dinlemiyorum</span></td><td><span  >dinlemiyorsun</span></td><td><span  >dinlemiyor</span></td><td><span  >dinlemiyoruz</span></td><td><span  >dinlemiyorsunuz</span></td><td><span  >dinlemiyorlar</span></td></tr><tr><th rowspan=\"2\" >past</th><th >perfective</th><td><span  >dinlemedim</span></td><td><span  >dinlemedin</span></td><td><span  >dinlemedi</span></td><td><span  >dinlemedik</span></td><td><span  >dinlemediniz</span></td><td><span  >dinlemediler</span></td></tr><tr><th >imperfective</th><td><span  >dinlemiyordum</span></td><td><span  >dinlemiyordun</span></td><td><span  >dinlemiyordu</span></td><td><span  >dinlemiyorduk</span></td><td><span  >dinlemiyordunuz</span></td><td><span  >dinlemiyordular</span></td></tr><tr><th colspan=\"2\" >future</th><td><span  >dinlemeyece\u011fim</span></td><td><span  >dinlemeyeceksin</span></td><td><span  >dinlemeyecek</span></td><td><span  >dinlemeyece\u011fiz</span></td><td><span  >dinlemeyeceksiniz</span></td><td><span  >dinlemeyecekler</span></td></tr><tr><th rowspan=\"3\" >inferential</th><th colspan=\"2\" >perfective</th><td><span  >dinlememi\u015fim</span></td><td><span  >dinlememi\u015fsin</span></td><td><span  >dinlememi\u015f</span></td><td><span  >dinlememi\u015fiz</span></td><td><span  >dinlememi\u015fsiniz</span></td><td><span  >dinlememi\u015fler</span></td></tr><tr><th colspan=\"2\" >aorist</th><td><span  >dinlemezmi\u015fim</span></td><td><span  >dinlemezmi\u015fsin</span></td><td><span  >dinlemezmi\u015f</span></td><td><span  >dinlemezmi\u015fiz</span></td><td><span  >dinlemezmi\u015fsiniz</span></td><td><span  >dinlemezmi\u015fler</span></td></tr><tr><th colspan=\"2\" >imperfective</th><td><span  >dinlemiyormu\u015fum</span></td><td><span  >dinlemiyormu\u015fsun</span></td><td><span  >dinlemiyormu\u015f</span></td><td><span  >dinlemiyormu\u015fuz</span></td><td><span  >dinlemiyormu\u015fsunuz</span></td><td><span  >dinlemiyormu\u015flar</span></td></tr><tr><th rowspan=\"2\" >conditional</th><th colspan=\"2\" >simple</th><td><span  >dinlemesem</span></td><td><span  >dinlemesen</span></td><td><span  >dinlemese</span></td><td><span  >dinlemesek</span></td><td><span  >dinlemeseniz</span></td><td><span  >dinlemeseler</span></td></tr><tr><th colspan=\"2\" >perfective</th><td><span  >dinlemeseydim</span></td><td><span  >dinlemeseydin</span></td><td><span  >dinlemeseydi</span></td><td><span  >dinlemeseydik</span></td><td><span  >dinlemeseydiniz</span></td><td><span  >dinlemeseydiler</span></td></tr><tr><th colspan=\"3\" >optative</th><td><span  >dinlemeyeyim</span></td><td><span  >dinlemeyesin</span></td><td><span  >dinlemeye</span></td><td><span  >dinlemeyelim</span></td><td><span  >dinlemeyesiniz</span></td><td><span  >dinlemeyeler</span></td></tr><tr><th colspan=\"3\" >progressive</th><td><span  >dinlememekteyim</span></td><td><span  >dinlememektesin</span></td><td><span  >dinlememekte</span></td><td><span  >dinlememekteyiz</span></td><td><span  >dinlememektesiniz</span></td><td><span  >dinlememekteler</span></td></tr><tr><th colspan=\"3\" >necessitative</th><td><span  >dinlememeliyim</span></td><td><span  >dinlememelisin</span></td><td><span  >dinlememeli</span></td><td><span  >dinlememeliyiz</span></td><td><span  >dinlememelisiniz</span></td><td><span  >dinlememeliler</span></td></tr><tr><th colspan=\"3\" >imperative</th><td></td><td><span  >dinleme</span></td><td><span  >dinlemesin</span></td><td></td><td><span  >dinlemeyin</span></td><td><span  >dinlemesinler</span></td></tr><tr><th colspan=\"9\"></th></tr><tr><th colspan=\"9\" >Negative interrogative</th></tr><tr><th colspan=\"9\"></th></tr><tr><th colspan=\"3\" rowspan=\"3\"></th><th colspan=\"3\" >singular</th><th colspan=\"3\" >plural</th></tr><tr><th >1 person</th><th >2 person</th><th >3 person</th><th >1 person</th><th >2 person</th><th >3 person</th></tr><tr><th >ben</th><th >sen</th><th >o</th><th >biz</th><th >siz</th><th >onlar</th></tr><tr><th rowspan=\"5\" >indicative</th><th rowspan=\"2\" >present</th><th >aorist</th><td>dinlemez miyim?</td><td>dinlemez misin?</td><td>dinlemez mi?</td><td>dinlemez miyiz?</td><td>dinlemez misiniz?</td><td>dinlemezler mi?</td></tr><tr><th >imperfective</th><td>dinlemiyor muyum?</td><td>dinlemiyor musun?</td><td>dinlemiyor mu?</td><td>dinlemiyor muyuz?</td><td>dinlemiyor musunuz?</td><td>dinlemiyorlar m\u0131?</td></tr><tr><th rowspan=\"2\" >past</th><th >perfective</th><td>dinlemedim mi?</td><td>dinlemedin mi?</td><td>dinlemedi mi?</td><td>dinlemedik mi?</td><td>dinlemediniz mi?</td><td>dinlemediler mi?</td></tr><tr><th >imperfective</th><td>dinlemiyor muydum?</td><td>dinlemiyor muydun?</td><td>dinlemiyor muydu?</td><td>dinlemiyor muyduk?</td><td>dinlemiyor muydunuz?</td><td>dinlemiyorlar m\u0131yd\u0131?</td></tr><tr><th colspan=\"2\" >future</th><td>dinlemeyecek miyim?</td><td>dinlemeyecek misin?</td><td>dinlemeyecek mi?</td><td>dinlemeyecek miyiz?</td><td>dinlemeyecek misiniz?</td><td>dinlemeyecekler mi?</td></tr><tr><th rowspan=\"3\" >inferential</th><th colspan=\"2\" >perfective</th><td>dinlememi\u015f miyim?</td><td>dinlememi\u015f misin?</td><td>dinlememi\u015f mi?</td><td>dinlememi\u015f miyiz?</td><td>dinlememi\u015f misiniz?</td><td>dinlememi\u015fler mi?</td></tr><tr><th colspan=\"2\" >aorist</th><td>dinlemez miymi\u015fim?</td><td>dinlemez miymi\u015fsin?</td><td>dinlemez miymi\u015f?</td><td>dinlemez miymi\u015fiz?</td><td>dinlemez miymi\u015fsiniz?</td><td>dinlemezler miymi\u015f?</td></tr><tr><th colspan=\"2\" >imperfective</th><td>dinlemiyor muymu\u015fum?</td><td>dinlemiyor muymu\u015fsun?</td><td>dinlemiyor muymu\u015f?</td><td>dinlemiyor muymu\u015fuz?</td><td>dinlemiyor muymu\u015fsunuz?</td><td>dinlemiyorlar m\u0131ym\u0131\u015f?</td></tr><tr><th rowspan=\"2\" >conditional</th><th colspan=\"2\" >simple</th><td>dinlemesem mi?</td><td>dinlemesen mi?</td><td>dinlemese mi?</td><td>dinlemesek mi?</td><td>dinlemeseniz mi?</td><td>dinlemeseler mi?</td></tr><tr><th colspan=\"2\" >perfective</th><td>dinlemese miydim?</td><td>dinlemese miydin?</td><td>dinlemese miydi?</td><td>dinlemese miydik?</td><td>dinlemese miydiniz?</td><td>dinlemeseler miydi?</td></tr><tr><th colspan=\"3\" >progressive</th><td>dinlememekte miyim?</td><td>dinlememekte misin?</td><td>dinlememekte mi?</td><td>dinlememekte miyiz?</td><td>dinlememekte misiniz?</td><td>dinlememekteler mi?</td></tr><tr><th colspan=\"3\" >necessitative</th><td>dinlememeli miyim?</td><td>dinlememeli misin?</td><td>dinlememeli mi?</td><td>dinlememeli miyiz?</td><td>dinlememeli misiniz?</td><td>dinlememeliler mi?</td></tr></tbody></table>'></iframe>", "bakmak": "<iframe srcdoc='Conjugation of bakmak (aorist in -<i  >V\u00b2r</i>)<p><i><b>Note:</b> Actual conjugations can be more complex than tables below. Compound forms with the auxiliary <i  >olmak</i> not shown. See also Appendix:Turkish suffixes#Verbs.</i></p><table  style=\"background:#F9F9F9; text-align:center; width:100%\"><tbody><tr><th colspan=\"9\" >Positive declarative</th></tr><tr><th colspan=\"9\"></th></tr><tr><th colspan=\"3\" >infinitive</th><td colspan=\"6\"><span  ><strong >bakmak</strong></span></td></tr><tr><th rowspan=\"3\" >impersonal participle</th><th colspan=\"2\" >imperfective</th><td colspan=\"6\"><span  >bakan</span></td></tr><tr><th colspan=\"2\" >perfective</th><td colspan=\"6\"><span  >bakm\u0131\u015f</span></td></tr><tr><th colspan=\"2\" >prospective</th><td colspan=\"6\"><span  >bakacak</span></td></tr><tr><th rowspan=\"2\" >personal participle</th><th colspan=\"2\" >non-prospective</th><td><span  >bakt\u0131\u011f\u0131m</span></td><td><span  >bakt\u0131\u011f\u0131n</span></td><td><span  >bakt\u0131\u011f\u0131</span></td><td><span  >bakt\u0131\u011f\u0131m\u0131z</span></td><td><span  >bakt\u0131\u011f\u0131n\u0131z</span></td><td><span  >bakt\u0131klar\u0131</span></td></tr><tr><th colspan=\"2\" >prospective</th><td><span  >bakaca\u011f\u0131m</span></td><td><span  >bakaca\u011f\u0131n</span></td><td><span  >bakaca\u011f\u0131</span></td><td><span  >bakaca\u011f\u0131m\u0131z</span></td><td><span  >bakaca\u011f\u0131n\u0131z</span></td><td><span  >bakacaklar\u0131</span></td></tr><tr><th colspan=\"3\" >verbal noun</th><td colspan=\"6\"><span  >bakma</span></td></tr><tr><th colspan=\"3\" >way of doing</th><td colspan=\"6\"><span  >bak\u0131\u015f</span></td></tr><tr><th colspan=\"3\" rowspan=\"3\"></th><th colspan=\"3\" >singular</th><th colspan=\"3\" >plural</th></tr><tr><th >1 person</th><th >2 person</th><th >3 person</th><th >1 person</th><th >2 person</th><th >3 person</th></tr><tr><th >ben</th><th >sen</th><th >o</th><th >biz</th><th >siz</th><th >onlar</th></tr><tr><th rowspan=\"5\" >indicative</th><th rowspan=\"2\" >present</th><th >aorist</th><td><span  >bakar\u0131m</span></td><td><span  >bakars\u0131n</span></td><td><span  >bakar</span></td><td><span  >bakar\u0131z</span></td><td><span  >bakars\u0131n\u0131z</span></td><td><span  >bakarlar</span></td></tr><tr><th >imperfective</th><td><span  >bak\u0131yorum</span></td><td><span  >bak\u0131yorsun</span></td><td><span  >bak\u0131yor</span></td><td><span  >bak\u0131yoruz</span></td><td><span  >bak\u0131yorsunuz</span></td><td><span  >bak\u0131yorlar</span></td></tr><tr><th rowspan=\"2\" >past</th><th >perfective</th><td><span  >bakt\u0131m</span></td><td><span  >bakt\u0131n</span></td><td><span  >bakt\u0131</span></td><td><span  >bakt\u0131k</span></td><td><span  >bakt\u0131n\u0131z</span></td><td><span  >bakt\u0131lar</span></td></tr><tr><th >imperfective</th><td><span  >bak\u0131yordum</span></td><td><span  >bak\u0131yordun</span></td><td><span  >bak\u0131yordu</span></td><td><span  >bak\u0131yorduk</span></td><td><span  >bak\u0131yordunuz</span></td><td><span  >bak\u0131yorlard\u0131 (or bak\u0131yordular)</span></td></tr><tr><th colspan=\"2\" >future</th><td><span  >bakaca\u011f\u0131m</span></td><td><span  >bakacaks\u0131n</span></td><td><span  >bakacak</span></td><td><span  >bakaca\u011f\u0131z</span></td><td><span  >bakacaks\u0131n\u0131z</span></td><td><span  >bakacaklar</span></td></tr><tr><th rowspan=\"3\" >inferential</th><th colspan=\"2\" >perfective</th><td><span  >bakm\u0131\u015f\u0131m</span></td><td><span  >bakm\u0131\u015fs\u0131n</span></td><td><span  >bakm\u0131\u015f</span></td><td><span  >bakm\u0131\u015f\u0131z</span></td><td><span  >bakm\u0131\u015fs\u0131n\u0131z</span></td><td><span  >bakm\u0131\u015flar</span></td></tr><tr><th colspan=\"2\" >aorist</th><td><span  >bakarm\u0131\u015f\u0131m</span></td><td><span  >bakarm\u0131\u015fs\u0131n</span></td><td><span  >bakarm\u0131\u015f</span></td><td><span  >bakarm\u0131\u015f\u0131z</span></td><td><span  >bakarm\u0131\u015fs\u0131n\u0131z</span></td><td><span  >bakarlarm\u0131\u015f (or bakarm\u0131\u015flar)</span></td></tr><tr><th colspan=\"2\" >imperfective</th><td><span  >bak\u0131yormu\u015fum</span></td><td><span  >bak\u0131yormu\u015fsun</span></td><td><span  >bak\u0131yormu\u015f</span></td><td><span  >bak\u0131yormu\u015fuz</span></td><td><span  >bak\u0131yormu\u015fsunuz</span></td><td><span  >bak\u0131yorlarm\u0131\u015f</span></td></tr><tr><th rowspan=\"2\" >conditional</th><th colspan=\"2\" >simple</th><td><span  >baksam</span></td><td><span  >baksan</span></td><td><span  >baksa</span></td><td><span  >baksak</span></td><td><span  >baksan\u0131z</span></td><td><span  >baksalar</span></td></tr><tr><th colspan=\"2\" >perfective</th><td><span  >baksayd\u0131m</span></td><td><span  >baksayd\u0131n</span></td><td><span  >baksayd\u0131</span></td><td><span  >baksayd\u0131k</span></td><td><span  >baksayd\u0131n\u0131z</span></td><td><span  >baksayd\u0131lar</span></td></tr><tr><th colspan=\"3\" >optative</th><td><span  >bakay\u0131m</span></td><td><span  >bakas\u0131n</span></td><td><span  >baka</span></td><td><span  >bakal\u0131m</span></td><td><span  >bakas\u0131n\u0131z</span></td><td><span  >bakalar</span></td></tr><tr><th colspan=\"3\" >progressive</th><td><span  >bakmaktay\u0131m</span></td><td><span  >bakmaktas\u0131n</span></td><td><span  >bakmakta</span></td><td><span  >bakmaktay\u0131z</span></td><td><span  >bakmaktas\u0131n\u0131z</span></td><td><span  >bakmaktalar</span></td></tr><tr><th colspan=\"3\" >necessitative</th><td><span  >bakmal\u0131y\u0131m</span></td><td><span  >bakmal\u0131s\u0131n</span></td><td><span  >bakmal\u0131</span></td><td><span  >bakmal\u0131y\u0131z</span></td><td><span  >bakmal\u0131s\u0131n\u0131z</span></td><td><span  >bakmal\u0131lar</span></td></tr><tr><th colspan=\"3\" >imperative</th><td></td><td><span  >bak</span></td><td><span  >baks\u0131n</span></td><td></td><td><span  >bak\u0131n</span></td><td><span  >baks\u0131nlar</span></td></tr><tr><th colspan=\"9\"></th></tr><tr><th colspan=\"9\" >Positive interrogative</th></tr><tr><th colspan=\"9\"></th></tr><tr><th colspan=\"3\" rowspan=\"3\"></th><th colspan=\"3\" >singular</th><th colspan=\"3\" >plural</th></tr><tr><th >1 person</th><th >2 person</th><th >3 person</th><th >1 person</th><th >2 person</th><th >3 person</th></tr><tr><th >ben</th><th >sen</th><th >o</th><th >biz</th><th >siz</th><th >onlar</th></tr><tr><th rowspan=\"5\" >indicative</th><th rowspan=\"2\" >present</th><th >aorist</th><td>bakar m\u0131y\u0131m?</td><td>bakar m\u0131s\u0131n?</td><td>bakar m\u0131?</td><td>bakar m\u0131y\u0131z?</td><td>bakar m\u0131s\u0131n\u0131z?</td><td>bakarlar m\u0131?</td></tr><tr><th >imperfective</th><td>bak\u0131yor muyum?</td><td>bak\u0131yor musun?</td><td>bak\u0131yor mu?</td><td>bak\u0131yor muyuz?</td><td>bak\u0131yor musunuz?</td><td>bak\u0131yorlar m\u0131?</td></tr><tr><th rowspan=\"2\" >past</th><th >perfective</th><td>bakt\u0131m m\u0131?</td><td>bakt\u0131n m\u0131?</td><td>bakt\u0131 m\u0131?</td><td>bakt\u0131k m\u0131?</td><td>bakt\u0131n\u0131z m\u0131?</td><td>bakt\u0131lar m\u0131?</td></tr><tr><th >imperfective</th><td>bak\u0131yor muydum?</td><td>bak\u0131yor muydun?</td><td>bak\u0131yor muydu?</td><td>bak\u0131yor muyduk?</td><td>bak\u0131yor muydunuz?</td><td>bak\u0131yorlar m\u0131yd\u0131?</td></tr><tr><th colspan=\"2\" >future</th><td>bakacak m\u0131y\u0131m?</td><td>bakacak m\u0131s\u0131n?</td><td>bakacak m\u0131?</td><td>bakacak m\u0131y\u0131z?</td><td>bakacak m\u0131s\u0131n\u0131z?</td><td>bakacaklar m\u0131?</td></tr><tr><th rowspan=\"3\" >inferential</th><th colspan=\"2\" >perfective</th><td>bakm\u0131\u015f m\u0131y\u0131m?</td><td>bakm\u0131\u015f m\u0131s\u0131n?</td><td>bakm\u0131\u015f m\u0131?</td><td>bakm\u0131\u015f m\u0131y\u0131z?</td><td>bakm\u0131\u015f m\u0131s\u0131n\u0131z?</td><td>bakm\u0131\u015flar m\u0131?</td></tr><tr><th colspan=\"2\" >aorist</th><td>bakar m\u0131ym\u0131\u015f\u0131m?</td><td>bakar m\u0131ym\u0131\u015fs\u0131n?</td><td>bakar m\u0131ym\u0131\u015f?</td><td>bakar m\u0131ym\u0131\u015f\u0131z?</td><td>bakar m\u0131ym\u0131\u015fs\u0131n\u0131z?</td><td>bakarlar m\u0131ym\u0131\u015f?</td></tr><tr><th colspan=\"2\" >imperfective</th><td>bak\u0131yor muymu\u015fum?</td><td>bak\u0131yor muymu\u015fsun?</td><td>bak\u0131yor muymu\u015f?</td><td>bak\u0131yor muymu\u015fuz?</td><td>bak\u0131yor muymu\u015fsunuz?</td><td>bak\u0131yorlar m\u0131ym\u0131\u015f?</td></tr><tr><th rowspan=\"2\" >conditional</th><th colspan=\"2\" >simple</th><td>baksam m\u0131?</td><td>baksan m\u0131?</td><td>baksa m\u0131?</td><td>baksak m\u0131?</td><td>baksan\u0131z m\u0131?</td><td>baksalar m\u0131?</td></tr><tr><th colspan=\"2\" >perfective</th><td>baksa m\u0131yd\u0131m?</td><td>baksa m\u0131yd\u0131n?</td><td>baksa m\u0131yd\u0131?</td><td>baksa m\u0131yd\u0131k?</td><td>baksa m\u0131yd\u0131n\u0131z?</td><td>baksalar m\u0131yd\u0131?</td></tr><tr><th colspan=\"3\" >progressive</th><td>bakmakta m\u0131y\u0131m?</td><td>bakmakta m\u0131s\u0131n?</td><td>bakmakta m\u0131?</td><td>bakmakta m\u0131y\u0131z?</td><td>bakmakta m\u0131s\u0131n\u0131z?</td><td>bakmaktalar m\u0131?</td></tr><tr><th colspan=\"3\" >necessitative</th><td>bakmal\u0131 m\u0131y\u0131m?</td><td>bakmal\u0131 m\u0131s\u0131n?</td><td>bakmal\u0131 m\u0131?</td><td>bakmal\u0131 m\u0131y\u0131z?</td><td>bakmal\u0131 m\u0131s\u0131n\u0131z?</td><td>bakmal\u0131lar m\u0131?</td></tr><tr><th colspan=\"9\"></th></tr><tr><th colspan=\"9\" >Negative declarative</th></tr><tr><th colspan=\"9\"></th></tr><tr><th colspan=\"3\" >infinitive</th><td colspan=\"6\"><span  >bakmamak</span></td></tr><tr><th rowspan=\"3\" >impersonal participle</th><th colspan=\"2\" >imperfective</th><td colspan=\"6\"><span  >bakmayan</span></td></tr><tr><th colspan=\"2\" >perfective</th><td colspan=\"6\"><span  >bakmam\u0131\u015f</span></td></tr><tr><th colspan=\"2\" >prospective</th><td colspan=\"6\"><span  >bakmayacak</span></td></tr><tr><th rowspan=\"2\" >personal participle</th><th colspan=\"2\" >non-prospective</th><td><span  >bakmad\u0131\u011f\u0131m</span></td><td><span  >bakmad\u0131\u011f\u0131n</span></td><td><span  >bakmad\u0131\u011f\u0131</span></td><td><span  >bakmad\u0131\u011f\u0131m\u0131z</span></td><td><span  >bakmad\u0131\u011f\u0131n\u0131z</span></td><td><span  >bakmad\u0131klar\u0131</span></td></tr><tr><th colspan=\"2\" >prospective</th><td><span  >bakmayaca\u011f\u0131m</span></td><td><span  >bakmayaca\u011f\u0131n</span></td><td><span  >bakmayaca\u011f\u0131</span></td><td><span  >bakmayaca\u011f\u0131m\u0131z</span></td><td><span  >bakmayaca\u011f\u0131n\u0131z</span></td><td><span  >bakmayacaklar\u0131</span></td></tr><tr><th colspan=\"3\" >verbal noun</th><td colspan=\"6\"><span  >bakmama</span></td></tr><tr><th colspan=\"3\" >way of doing</th><td colspan=\"6\"><span  >bakmay\u0131\u015f</span></td></tr><tr><th colspan=\"3\" rowspan=\"3\"></th><th colspan=\"3\" >singular</th><th colspan=\"3\" >plural</th></tr><tr><th >1 person</th><th >2 person</th><th >3 person</th><th >1 person</th><th >2 person</th><th >3 person</th></tr><tr><th >ben</th><th >sen</th><th >o</th><th >biz</th><th >siz</th><th >onlar</th></tr><tr><th rowspan=\"5\" >indicative</th><th rowspan=\"2\" >present</th><th >aorist</th><td><span  >bakmam</span></td><td><span  >bakmazs\u0131n</span></td><td><span  >bakmaz</span></td><td><span  >bakmay\u0131z</span></td><td><span  >bakmazs\u0131n\u0131z</span></td><td><span  >bakmazlar</span></td></tr><tr><th >imperfective</th><td><span  >bakm\u0131yorum</span></td><td><span  >bakm\u0131yorsun</span></td><td><span  >bakm\u0131yor</span></td><td><span  >bakm\u0131yoruz</span></td><td><span  >bakm\u0131yorsunuz</span></td><td><span  >bakm\u0131yorlar</span></td></tr><tr><th rowspan=\"2\" >past</th><th >perfective</th><td><span  >bakmad\u0131m</span></td><td><span  >bakmad\u0131n</span></td><td><span  >bakmad\u0131</span></td><td><span  >bakmad\u0131k</span></td><td><span  >bakmad\u0131n\u0131z</span></td><td><span  >bakmad\u0131lar</span></td></tr><tr><th >imperfective</th><td><span  >bakm\u0131yordum</span></td><td><span  >bakm\u0131yordun</span></td><td><span  >bakm\u0131yordu</span></td><td><span  >bakm\u0131yorduk</span></td><td><span  >bakm\u0131yordunuz</span></td><td><span  >bakm\u0131yorlard\u0131</span></td></tr><tr><th colspan=\"2\" >future</th><td><span  >bakmayaca\u011f\u0131m</span></td><td><span  >bakmayacaks\u0131n</span></td><td><span  >bakmayacak</span></td><td><span  >bakmayaca\u011f\u0131z</span></td><td><span  >bakmayacaks\u0131n\u0131z</span></td><td><span  >bakmayacaklar</span></td></tr><tr><th rowspan=\"3\" >inferential</th><th colspan=\"2\" >perfective</th><td><span  >bakmam\u0131\u015f\u0131m</span></td><td><span  >bakmam\u0131\u015fs\u0131n</span></td><td><span  >bakmam\u0131\u015f</span></td><td><span  >bakmam\u0131\u015f\u0131z</span></td><td><span  >bakmam\u0131\u015fs\u0131n\u0131z</span></td><td><span  >bakmam\u0131\u015flar</span></td></tr><tr><th colspan=\"2\" >aorist</th><td><span  >bakmazm\u0131\u015f\u0131m</span></td><td><span  >bakmazm\u0131\u015fs\u0131n</span></td><td><span  >bakmazm\u0131\u015f</span></td><td><span  >bakmazm\u0131\u015f\u0131z</span></td><td><span  >bakmazm\u0131\u015fs\u0131n\u0131z</span></td><td><span  >bakmazlarm\u0131\u015f</span></td></tr><tr><th colspan=\"2\" >imperfective</th><td><span  >bakm\u0131yormu\u015fum</span></td><td><span  >bakm\u0131yormu\u015fsun</span></td><td><span  >bakm\u0131yormu\u015f</span></td><td><span  >bakm\u0131yormu\u015fuz</span></td><td><span  >bakm\u0131yormu\u015fsunuz</span></td><td><span  >bakm\u0131yorlarm\u0131\u015f</span></td></tr><tr><th rowspan=\"2\" >conditional</th><th colspan=\"2\" >simple</th><td><span  >bakmasam</span></td><td><span  >bakmasan</span></td><td><span  >bakmasa</span></td><td><span  >bakmasak</span></td><td><span  >bakmasan\u0131z</span></td><td><span  >bakmasalar</span></td></tr><tr><th colspan=\"2\" >perfective</th><td><span  >bakmasayd\u0131m</span></td><td><span  >bakmasayd\u0131n</span></td><td><span  >bakmasayd\u0131</span></td><td><span  >bakmasayd\u0131k</span></td><td><span  >bakmasayd\u0131n\u0131z</span></td><td><span  >bakmasayd\u0131lar</span></td></tr><tr><th colspan=\"3\" >optative</th><td><span  >bakmayay\u0131m</span></td><td><span  >bakmayas\u0131n</span></td><td><span  >bakmaya</span></td><td><span  >bakmayal\u0131m</span></td><td><span  >bakmayas\u0131n\u0131z</span></td><td><span  >bakmayalar</span></td></tr><tr><th colspan=\"3\" >progressive</th><td><span  >bakmamaktay\u0131m</span></td><td><span  >bakmamaktas\u0131n</span></td><td><span  >bakmamakta</span></td><td><span  >bakmamaktay\u0131z</span></td><td><span  >bakmamaktas\u0131n\u0131z</span></td><td><span  >bakmamaktalar</span></td></tr><tr><th colspan=\"3\" >necessitative</th><td><span  >bakmamal\u0131y\u0131m</span></td><td><span  >bakmamal\u0131s\u0131n</span></td><td><span  >bakmamal\u0131</span></td><td><span  >bakmamal\u0131y\u0131z</span></td><td><span  >bakmamal\u0131s\u0131n\u0131z</span></td><td><span  >bakmamal\u0131lar</span></td></tr><tr><th colspan=\"3\" >imperative</th><td></td><td><span  >bakma</span></td><td><span  >bakmas\u0131n</span></td><td></td><td><span  >bakmay\u0131n</span></td><td><span  >bakmas\u0131nlar</span></td></tr><tr><th colspan=\"9\"></th></tr><tr><th colspan=\"9\" >Negative interrogative</th></tr><tr><th colspan=\"9\"></th></tr><tr><th colspan=\"3\" rowspan=\"3\"></th><th colspan=\"3\" >singular</th><th colspan=\"3\" >plural</th></tr><tr><th >1 person</th><th >2 person</th><th >3 person</th><th >1 person</th><th >2 person</th><th >3 person</th></tr><tr><th >ben</th><th >sen</th><th >o</th><th >biz</th><th >siz</th><th >onlar</th></tr><tr><th rowspan=\"5\" >indicative</th><th rowspan=\"2\" >present</th><th >aorist</th><td>bakmaz m\u0131y\u0131m?</td><td>bakmaz m\u0131s\u0131n?</td><td>bakmaz m\u0131?</td><td>bakmaz m\u0131y\u0131z?</td><td>bakmaz m\u0131s\u0131n\u0131z?</td><td>bakmazlar m\u0131?</td></tr><tr><th >imperfective</th><td>bakm\u0131yor muyum?</td><td>bakm\u0131yor musun?</td><td>bakm\u0131yor mu?</td><td>bakm\u0131yor muyuz?</td><td>bakm\u0131yor musunuz?</td><td>bakm\u0131yorlar m\u0131?</td></tr><tr><th rowspan=\"2\" >past</th><th >perfective</th><td>bakmad\u0131m m\u0131?</td><td>bakmad\u0131n m\u0131?</td><td>bakmad\u0131 m\u0131?</td><td>bakmad\u0131k m\u0131?</td><td>bakmad\u0131n\u0131z m\u0131?</td><td>bakmad\u0131lar m\u0131?</td></tr><tr><th >imperfective</th><td>bakm\u0131yor muydum?</td><td>bakm\u0131yor muydun?</td><td>bakm\u0131yor muydu?</td><td>bakm\u0131yor muyduk?</td><td>bakm\u0131yor muydunuz?</td><td>bakm\u0131yorlar m\u0131yd\u0131?</td></tr><tr><th colspan=\"2\" >future</th><td>bakmayacak m\u0131y\u0131m?</td><td>bakmayacak m\u0131s\u0131n?</td><td>bakmayacak m\u0131?</td><td>bakmayacak m\u0131y\u0131z?</td><td>bakmayacak m\u0131s\u0131n\u0131z?</td><td>bakmayacaklar m\u0131?</td></tr><tr><th rowspan=\"3\" >inferential</th><th colspan=\"2\" >perfective</th><td>bakmam\u0131\u015f m\u0131y\u0131m?</td><td>bakmam\u0131\u015f m\u0131s\u0131n?</td><td>bakmam\u0131\u015f m\u0131?</td><td>bakmam\u0131\u015f m\u0131y\u0131z?</td><td>bakmam\u0131\u015f m\u0131s\u0131n\u0131z?</td><td>bakmam\u0131\u015flar m\u0131?</td></tr><tr><th colspan=\"2\" >aorist</th><td>bakmaz m\u0131ym\u0131\u015f\u0131m?</td><td>bakmaz m\u0131ym\u0131\u015fs\u0131n?</td><td>bakmaz m\u0131ym\u0131\u015f?</td><td>bakmaz m\u0131ym\u0131\u015f\u0131z?</td><td>bakmaz m\u0131ym\u0131\u015fs\u0131n\u0131z?</td><td>bakmazlar m\u0131ym\u0131\u015f?</td></tr><tr><th colspan=\"2\" >imperfective</th><td>bakm\u0131yor muymu\u015fum?</td><td>bakm\u0131yor muymu\u015fsun?</td><td>bakm\u0131yor muymu\u015f?</td><td>bakm\u0131yor muymu\u015fuz?</td><td>bakm\u0131yor muymu\u015fsunuz?</td><td>bakm\u0131yorlar m\u0131ym\u0131\u015f?</td></tr><tr><th rowspan=\"2\" >conditional</th><th colspan=\"2\" >simple</th><td>bakmasam m\u0131?</td><td>bakmasan m\u0131?</td><td>bakmasa m\u0131?</td><td>bakmasak m\u0131?</td><td>bakmasan\u0131z m\u0131?</td><td>bakmasalar m\u0131?</td></tr><tr><th colspan=\"2\" >perfective</th><td>bakmasa m\u0131yd\u0131m?</td><td>bakmasa m\u0131yd\u0131n?</td><td>bakmasa m\u0131yd\u0131?</td><td>bakmasa m\u0131yd\u0131k?</td><td>bakmasa m\u0131yd\u0131n\u0131z?</td><td>bakmasalar m\u0131yd\u0131?</td></tr><tr><th colspan=\"3\" >progressive</th><td>bakmamakta m\u0131y\u0131m?</td><td>bakmamakta m\u0131s\u0131n?</td><td>bakmamakta m\u0131?</td><td>bakmamakta m\u0131y\u0131z?</td><td>bakmamakta m\u0131s\u0131n\u0131z?</td><td>bakmamaktalar m\u0131?</td></tr><tr><th colspan=\"3\" >necessitative</th><td>bakmamal\u0131 m\u0131y\u0131m?</td><td>bakmamal\u0131 m\u0131s\u0131n?</td><td>bakmamal\u0131 m\u0131?</td><td>bakmamal\u0131 m\u0131y\u0131z?</td><td>bakmamal\u0131 m\u0131s\u0131n\u0131z?</td><td>bakmamal\u0131lar m\u0131?</td></tr></tbody></table>'></iframe>", "kaybetmek": "<iframe srcdoc='Conjugation of kaybetmek <p><i><b>Note:</b> Actual conjugations can be more complex than tables below. Compound forms with the auxiliary <i  >olmak</i> not shown. See also Appendix:Turkish suffixes#Verbs.</i></p><table  style=\"background:#F9F9F9; text-align:center; width:100%\"><tbody><tr><th colspan=\"9\" >Positive declarative</th></tr><tr><th colspan=\"9\"></th></tr><tr><th colspan=\"3\" >infinitive</th><td colspan=\"6\"><span  ><strong >kaybetmek</strong></span></td></tr><tr><th rowspan=\"3\" >impersonal participle</th><th colspan=\"2\" >imperfective</th><td colspan=\"6\"><span  >kaybeden</span></td></tr><tr><th colspan=\"2\" >perfective</th><td colspan=\"6\"><span  >kaybetmi\u015f</span></td></tr><tr><th colspan=\"2\" >prospective</th><td colspan=\"6\"><span  >kaybedecek</span></td></tr><tr><th rowspan=\"2\" >personal participle</th><th colspan=\"2\" >non-prospective</th><td><span  >kaybetti\u011fim</span></td><td><span  >kaybetti\u011fin</span></td><td><span  >kaybetti\u011fi</span></td><td><span  >kaybetti\u011fimiz</span></td><td><span  >kaybetti\u011finiz</span></td><td><span  >kaybettikleri</span></td></tr><tr><th colspan=\"2\" >prospective</th><td><span  >kaybedece\u011fim</span></td><td><span  >kaybedece\u011fin</span></td><td><span  >kaybedece\u011fi</span></td><td><span  >kaybedece\u011fimiz</span></td><td><span  >kaybedece\u011finiz</span></td><td><span  >kaybedecekleri</span></td></tr><tr><th colspan=\"3\" >verbal noun</th><td colspan=\"6\"><span  >kaybetme</span></td></tr><tr><th colspan=\"3\" >way of doing</th><td colspan=\"6\"><span  >kaybedi\u015f</span></td></tr><tr><th colspan=\"3\" rowspan=\"3\"></th><th colspan=\"3\" >singular</th><th colspan=\"3\" >plural</th></tr><tr><th >1 person</th><th >2 person</th><th >3 person</th><th >1 person</th><th >2 person</th><th >3 person</th></tr><tr><th >ben</th><th >sen</th><th >o</th><th >biz</th><th >siz</th><th >onlar</th></tr><tr><th rowspan=\"5\" >indicative</th><th rowspan=\"2\" >present</th><th >aorist</th><td><span  >kaybederim</span></td><td><span  >kaybedersin</span></td><td><span  >kaybeder</span></td><td><span  >kaybederiz</span></td><td><span  >kaybedersiniz</span></td><td><span  >kaybederler</span></td></tr><tr><th >imperfective</th><td><span  >kaybediyorum</span></td><td><span  >kaybediyorsun</span></td><td><span  >kaybediyor</span></td><td><span  >kaybediyoruz</span></td><td><span  >kaybediyorsunuz</span></td><td><span  >kaybediyorlar</span></td></tr><tr><th rowspan=\"2\" >past</th><th >perfective</th><td><span  >kaybettim</span></td><td><span  >kaybettin</span></td><td><span  >kaybetti</span></td><td><span  >kaybettik</span></td><td><span  >kaybettiniz</span></td><td><span  >kaybettiler</span></td></tr><tr><th >imperfective</th><td><span  >kaybediyordum</span></td><td><span  >kaybediyordun</span></td><td><span  >kaybediyordu</span></td><td><span  >kaybediyorduk</span></td><td><span  >kaybediyordunuz</span></td><td><span  >kaybediyorlard\u0131 (or kaybediyordular)</span></td></tr><tr><th colspan=\"2\" >future</th><td><span  >kaybedece\u011fim</span></td><td><span  >kaybedeceksin</span></td><td><span  >kaybedecek</span></td><td><span  >kaybedece\u011fiz</span></td><td><span  >kaybedeceksiniz</span></td><td><span  >kaybedecekler</span></td></tr><tr><th rowspan=\"3\" >inferential</th><th colspan=\"2\" >perfective</th><td><span  >kaybetmi\u015fim</span></td><td><span  >kaybetmi\u015fsin</span></td><td><span  >kaybetmi\u015f</span></td><td><span  >kaybetmi\u015fiz</span></td><td><span  >kaybetmi\u015fsiniz</span></td><td><span  >kaybetmi\u015fler</span></td></tr><tr><th colspan=\"2\" >aorist</th><td><span  >kaybedermi\u015fim</span></td><td><span  >kaybedermi\u015fsin</span></td><td><span  >kaybedermi\u015f</span></td><td><span  >kaybedermi\u015fiz</span></td><td><span  >kaybedermi\u015fsiniz</span></td><td><span  >kaybederlermi\u015f (or kaybedermi\u015flar)</span></td></tr><tr><th colspan=\"2\" >imperfective</th><td><span  >kaybediyormu\u015fum</span></td><td><span  >kaybediyormu\u015fsun</span></td><td><span  >kaybediyormu\u015f</span></td><td><span  >kaybediyormu\u015fuz</span></td><td><span  >kaybediyormu\u015fsunuz</span></td><td><span  >kaybediyorlarm\u0131\u015f</span></td></tr><tr><th rowspan=\"2\" >conditional</th><th colspan=\"2\" >simple</th><td><span  >kaybetsem</span></td><td><span  >kaybetsen</span></td><td><span  >kaybetse</span></td><td><span  >kaybetsek</span></td><td><span  >kaybetseniz</span></td><td><span  >kaybetseler</span></td></tr><tr><th colspan=\"2\" >perfective</th><td><span  >kaybetseydim</span></td><td><span  >kaybetseydin</span></td><td><span  >kaybetseydi</span></td><td><span  >kaybetseydik</span></td><td><span  >kaybetseydiniz</span></td><td><span  >kaybetseydiler</span></td></tr><tr><th colspan=\"3\" >optative</th><td><span  >kaybedeyim</span></td><td><span  >kaybedesin</span></td><td><span  >kaybede</span></td><td><span  >kaybedelim</span></td><td><span  >kaybedesiniz</span></td><td><span  >kaybedeler</span></td></tr><tr><th colspan=\"3\" >progressive</th><td><span  >kaybetmekteyim</span></td><td><span  >kaybetmektesin</span></td><td><span  >kaybetmekte</span></td><td><span  >kaybetmekteyiz</span></td><td><span  >kaybetmektesiniz</span></td><td><span  >kaybetmekteler</span></td></tr><tr><th colspan=\"3\" >necessitative</th><td><span  >kaybetmeliyim</span></td><td><span  >kaybetmelisin</span></td><td><span  >kaybetmeli</span></td><td><span  >kaybetmeliyiz</span></td><td><span  >kaybetmelisiniz</span></td><td><span  >kaybetmeliler</span></td></tr><tr><th colspan=\"3\" >imperative</th><td></td><td><span  >kaybet</span></td><td><span  >kaybetsin</span></td><td></td><td><span  >kaybedin (or kaybediniz)</span></td><td><span  >kaybetsinler</span></td></tr><tr><th colspan=\"9\"></th></tr><tr><th colspan=\"9\" >Positive interrogative</th></tr><tr><th colspan=\"9\"></th></tr><tr><th colspan=\"3\" rowspan=\"3\"></th><th colspan=\"3\" >singular</th><th colspan=\"3\" >plural</th></tr><tr><th >1 person</th><th >2 person</th><th >3 person</th><th >1 person</th><th >2 person</th><th >3 person</th></tr><tr><th >ben</th><th >sen</th><th >o</th><th >biz</th><th >siz</th><th >onlar</th></tr><tr><th rowspan=\"5\" >indicative</th><th rowspan=\"2\" >present</th><th >aorist</th><td>kaybeder miyim?</td><td>kaybeder misin?</td><td>kaybeder mi?</td><td>kaybeder miyiz?</td><td>kaybeder misiniz?</td><td>kaybederler mi?</td></tr><tr><th >imperfective</th><td>kaybediyor muyum?</td><td>kaybediyor musun?</td><td>kaybediyor mu?</td><td>kaybediyor muyuz?</td><td>kaybediyor musunuz?</td><td>kaybediyorlar m\u0131?</td></tr><tr><th rowspan=\"2\" >past</th><th >perfective</th><td>kaybettim mi?</td><td>kaybettin mi?</td><td>kaybetti mi?</td><td>kaybettik mi?</td><td>kaybettiniz mi?</td><td>kaybettiler mi?</td></tr><tr><th >imperfective</th><td>kaybediyor muydum?</td><td>kaybediyor muydun?</td><td>kaybediyor muydu?</td><td>kaybediyor muyduk?</td><td>kaybediyor muydunuz?</td><td>kaybediyorlar m\u0131yd\u0131?</td></tr><tr><th colspan=\"2\" >future</th><td>kaybedecek miyim?</td><td>kaybedecek misin?</td><td>kaybedecek mi?</td><td>kaybedecek miyiz?</td><td>kaybedecek misiniz?</td><td>kaybedecekler mi?</td></tr><tr><th rowspan=\"3\" >inferential</th><th colspan=\"2\" >perfective</th><td>kaybetmi\u015f miyim?</td><td>kaybetmi\u015f misin?</td><td>kaybetmi\u015f mi?</td><td>kaybetmi\u015f miyiz?</td><td>kaybetmi\u015f misiniz?</td><td>kaybetmi\u015fler mi?</td></tr><tr><th colspan=\"2\" >aorist</th><td>kaybeder miymi\u015fim?</td><td>kaybeder miymi\u015fsin?</td><td>kaybeder miymi\u015f?</td><td>kaybeder miymi\u015fiz?</td><td>kaybeder miymi\u015fsiniz?</td><td>kaybederler miymi\u015f?</td></tr><tr><th colspan=\"2\" >imperfective</th><td>kaybediyor muymu\u015fum?</td><td>kaybediyor muymu\u015fsun?</td><td>kaybediyor muymu\u015f?</td><td>kaybediyor muymu\u015fuz?</td><td>kaybediyor muymu\u015fsunuz?</td><td>kaybediyorlar m\u0131ym\u0131\u015f?</td></tr><tr><th rowspan=\"2\" >conditional</th><th colspan=\"2\" >simple</th><td>kaybetsem mi?</td><td>kaybetsen mi?</td><td>kaybetse mi?</td><td>kaybetsek mi?</td><td>kaybetseniz mi?</td><td>kaybetseler mi?</td></tr><tr><th colspan=\"2\" >perfective</th><td>kaybetse miydim?</td><td>kaybetse miydin?</td><td>kaybetse miydi?</td><td>kaybetse miydik?</td><td>kaybetse miydiniz?</td><td>kaybetseler miydi?</td></tr><tr><th colspan=\"3\" >progressive</th><td>kaybetmekte<p>miyim?</p></td><td>kaybetmekte misin?</td><td>kaybetmekte mi?</td><td>kaybetmekte miyiz?</td><td>kaybetmekte misiniz?</td><td>kaybetmekteler mi?</td></tr><tr><th colspan=\"3\" >necessitative</th><td>kaybetmeli<p>miyim?</p></td><td>kaybetmeli misin?</td><td>kaybetmeli mi?</td><td>kaybetmeli miyiz?</td><td>kaybetmeli misiniz?</td><td>kaybetmeliler mi?</td></tr><tr><th colspan=\"9\"></th></tr><tr><th colspan=\"9\" >Negative declarative</th></tr><tr><th colspan=\"9\"></th></tr><tr><th colspan=\"3\" >infinitive</th><td colspan=\"6\"><span  >kaybetmemek</span></td></tr><tr><th rowspan=\"3\" >impersonal participle</th><th colspan=\"2\" >imperfective</th><td colspan=\"6\"><span  >kaybetmeyen</span></td></tr><tr><th colspan=\"2\" >perfective</th><td colspan=\"6\"><span  >kaybetmemi\u015f</span></td></tr><tr><th colspan=\"2\" >prospective</th><td colspan=\"6\"><span  >kaybetmeyecek</span></td></tr><tr><th rowspan=\"2\" >personal participle</th><th colspan=\"2\" >non-prospective</th><td><span  >kaybetmedi\u011fim</span></td><td><span  >kaybetmedi\u011fin</span></td><td><span  >kaybetmedi\u011fi</span></td><td><span  >kaybetmedi\u011fimiz</span></td><td><span  >kaybetmedi\u011finiz</span></td><td><span  >kaybetmedikleri</span></td></tr><tr><th colspan=\"2\" >prospective</th><td><span  >kaybetmeyece\u011fim</span></td><td><span  >kaybetmeyece\u011fin</span></td><td><span  >kaybetmeyece\u011fi</span></td><td><span  >kaybetmeyece\u011fimiz</span></td><td><span  >kaybetmeyece\u011finiz</span></td><td><span  >kaybetmeyecekleri</span></td></tr><tr><th colspan=\"3\" >verbal noun</th><td colspan=\"6\"><span  >kaybetmeme</span></td></tr><tr><th colspan=\"3\" >way of doing</th><td colspan=\"6\"><span  >kaybetmeyi\u015f</span></td></tr><tr><th colspan=\"3\" rowspan=\"3\"></th><th colspan=\"3\" >singular</th><th colspan=\"3\" >plural</th></tr><tr><th >1 person</th><th >2 person</th><th >3 person</th><th >1 person</th><th >2 person</th><th >3 person</th></tr><tr><th >ben</th><th >sen</th><th >o</th><th >biz</th><th >siz</th><th >onlar</th></tr><tr><th rowspan=\"5\" >indicative</th><th rowspan=\"2\" >present</th><th >aorist</th><td><span  >kaybetmem</span></td><td><span  >kaybetmezsin</span></td><td><span  >kaybetmez</span></td><td><span  >kaybetmeyiz</span></td><td><span  >kaybetmezsiniz</span></td><td><span  >kaybetmezler</span></td></tr><tr><th >imperfective</th><td><span  >kaybetmiyorum</span></td><td><span  >kaybetmiyorsun</span></td><td><span  >kaybetmiyor</span></td><td><span  >kaybetmiyoruz</span></td><td><span  >kaybetmiyorsunuz</span></td><td><span  >kaybetmiyorlar</span></td></tr><tr><th rowspan=\"2\" >past</th><th >perfective</th><td><span  >kaybetmedim</span></td><td><span  >kaybetmedin</span></td><td><span  >kaybetmedi</span></td><td><span  >kaybetmedik</span></td><td><span  >kaybetmediniz</span></td><td><span  >kaybetmediler</span></td></tr><tr><th >imperfective</th><td><span  >kaybetmiyordum</span></td><td><span  >kaybetmiyordun</span></td><td><span  >kaybetmiyordu</span></td><td><span  >kaybetmiyorduk</span></td><td><span  >kaybetmiyordunuz</span></td><td><span  >kaybetmiyorlard\u0131</span></td></tr><tr><th colspan=\"2\" >future</th><td><span  >kaybetmeyece\u011fim</span></td><td><span  >kaybetmeyeceksin</span></td><td><span  >kaybetmeyecek</span></td><td><span  >kaybetmeyece\u011fiz</span></td><td><span  >kaybetmeyeceksiniz</span></td><td><span  >kaybetmeyecekler</span></td></tr><tr><th rowspan=\"3\" >inferential</th><th colspan=\"2\" >perfective</th><td><span  >kaybetmemi\u015fim</span></td><td><span  >kaybetmemi\u015fsin</span></td><td><span  >kaybetmemi\u015f</span></td><td><span  >kaybetmemi\u015fiz</span></td><td><span  >kaybetmemi\u015fsiniz</span></td><td><span  >kaybetmemi\u015fler</span></td></tr><tr><th colspan=\"2\" >aorist</th><td><span  >kaybetmezmi\u015fim</span></td><td><span  >kaybetmezmi\u015fsin</span></td><td><span  >kaybetmezmi\u015f</span></td><td><span  >kaybetmezmi\u015fiz</span></td><td><span  >kaybetmezmi\u015fsiniz</span></td><td><span  >kaybetmezlermi\u015f</span></td></tr><tr><th colspan=\"2\" >imperfective</th><td><span  >kaybetmiyormu\u015fum</span></td><td><span  >kaybetmiyormu\u015fsun</span></td><td><span  >kaybetmiyormu\u015f</span></td><td><span  >kaybetmiyormu\u015fuz</span></td><td><span  >kaybetmiyormu\u015fsunuz</span></td><td><span  >kaybetmiyorlarm\u0131\u015f</span></td></tr><tr><th rowspan=\"2\" >conditional</th><th colspan=\"2\" >simple</th><td><span  >kaybetmesem</span></td><td><span  >kaybetmesen</span></td><td><span  >kaybetmese</span></td><td><span  >kaybetmesek</span></td><td><span  >kaybetmeseniz</span></td><td><span  >kaybetmeseler</span></td></tr><tr><th colspan=\"2\" >perfective</th><td><span  >kaybetmeseydim</span></td><td><span  >kaybetmeseydin</span></td><td><span  >kaybetmeseydi</span></td><td><span  >kaybetmeseydik</span></td><td><span  >kaybetmeseydiniz</span></td><td><span  >kaybetmeseydiler</span></td></tr><tr><th colspan=\"3\" >optative</th><td><span  >kaybetmeyeyim</span></td><td><span  >kaybetmeyesin</span></td><td><span  >kaybetmeye</span></td><td><span  >kaybetmeyelim</span></td><td><span  >kaybetmeyesiniz</span></td><td><span  >kaybetmeyeler</span></td></tr><tr><th colspan=\"3\" >progressive</th><td><span  >kaybetmemekteyim</span></td><td><span  >kaybetmemektesin</span></td><td><span  >kaybetmemekte</span></td><td><span  >kaybetmemekteyiz</span></td><td><span  >kaybetmemektesiniz</span></td><td><span  >kaybetmemekteler</span></td></tr><tr><th colspan=\"3\" >necessitative</th><td><span  >kaybetmemeliyim</span></td><td><span  >kaybetmemelisin</span></td><td><span  >kaybetmemeli</span></td><td><span  >kaybetmemeliyiz</span></td><td><span  >kaybetmemelisiniz</span></td><td><span  >kaybetmemeliler</span></td></tr><tr><th colspan=\"3\" >imperative</th><td></td><td><span  >kaybetme</span></td><td><span  >kaybetmesin</span></td><td></td><td><span  >kaybetmeyin (or kaybetmeyiniz)</span></td><td><span  >kaybetmesinler</span></td></tr><tr><th colspan=\"9\"></th></tr><tr><th colspan=\"9\" >Negative interrogative</th></tr><tr><th colspan=\"9\"></th></tr><tr><th colspan=\"3\" rowspan=\"3\"></th><th colspan=\"3\" >singular</th><th colspan=\"3\" >plural</th></tr><tr><th >1 person</th><th >2 person</th><th >3 person</th><th >1 person</th><th >2 person</th><th >3 person</th></tr><tr><th >ben</th><th >sen</th><th >o</th><th >biz</th><th >siz</th><th >onlar</th></tr><tr><th rowspan=\"5\" >indicative</th><th rowspan=\"2\" >present</th><th >aorist</th><td>kaybetmez miyim?</td><td>kaybetmez misin?</td><td>kaybetmez mi?</td><td>kaybetmez miyiz?</td><td>kaybetmez misiniz?</td><td>kaybetmezler mi?</td></tr><tr><th >imperfective</th><td>kaybetmiyor muyum?</td><td>kaybetmiyor musun?</td><td>kaybetmiyor mu?</td><td>kaybetmiyor muyuz?</td><td>kaybetmiyor musunuz?</td><td>kaybetmiyorlar m\u0131?</td></tr><tr><th rowspan=\"2\" >past</th><th >perfective</th><td>kaybetmedim mi?</td><td>kaybetmedin mi?</td><td>kaybetmedi mi?</td><td>kaybetmedik mi?</td><td>kaybetmediniz mi?</td><td>kaybetmediler mi?</td></tr><tr><th >imperfective</th><td>kaybetmiyor muydum?</td><td>kaybetmiyor muydun?</td><td>kaybetmiyor muydu?</td><td>kaybetmiyor muyduk?</td><td>kaybetmiyor muydunuz?</td><td>kaybetmiyorlar m\u0131yd\u0131?</td></tr><tr><th colspan=\"2\" >future</th><td>kaybetmeyecek miyim?</td><td>kaybetmeyecek misin?</td><td>kaybetmeyecek mi?</td><td>kaybetmeyecek miyiz?</td><td>kaybetmeyecek misiniz?</td><td>kaybetmeyecekler mi?</td></tr><tr><th rowspan=\"3\" >inferential</th><th colspan=\"2\" >perfective</th><td>kaybetmemi\u015f miyim?</td><td>kaybetmemi\u015f misin?</td><td>kaybetmemi\u015f mi?</td><td>kaybetmemi\u015f miyiz?</td><td>kaybetmemi\u015f misiniz?</td><td>kaybetmemi\u015fler mi?</td></tr><tr><th colspan=\"2\" >aorist</th><td>kaybetmez miymi\u015fim?</td><td>kaybetmez miymi\u015fsin?</td><td>kaybetmez mimi\u015f?</td><td>kaybetmez miymi\u015fiz?</td><td>kaybetmez miymi\u015fsiniz?</td><td>kaybetmezler miymi\u015f?</td></tr><tr><th colspan=\"2\" >imperfective</th><td>kaybetmiyor muymu\u015fum?</td><td>kaybetmiyor muymu\u015fsun?</td><td>kaybetmiyor muymu\u015f?</td><td>kaybetmiyor muymu\u015fuz?</td><td>kaybetmiyor muymu\u015fsunuz?</td><td>kaybetmiyorlar m\u0131ym\u0131\u015f?</td></tr><tr><th rowspan=\"2\" >conditional</th><th colspan=\"2\" >simple</th><td>kaybetmesem mi?</td><td>kaybetmesen mi?</td><td>kaybetmese mi?</td><td>kaybetmesek mi?</td><td>kaybetmeseniz mi?</td><td>kaybetmeseler mi?</td></tr><tr><th colspan=\"2\" >perfective</th><td>kaybetmese miydim?</td><td>kaybetmese miydin?</td><td>kaybetmese miydi?</td><td>kaybetmese miydik?</td><td>kaybetmese miydiniz?</td><td>kaybetmeseler miydi?</td></tr><tr><th colspan=\"3\" >progressive</th><td>kaybetmemekte miyim?</td><td>kaybetmemekte misin?</td><td>kaybetmemekte mi?</td><td>kaybetmemekte miyiz?</td><td>kaybetmemekte misiniz?</td><td>kaybetmemekteler mi?</td></tr><tr><th colspan=\"3\" >necessitative</th><td>kaybetmemeli miyim?</td><td>kaybetmemeli misin?</td><td>kaybetmemeli mi?</td><td>kaybetmemeli miyiz?</td><td>kaybetmemeli misiniz?</td><td>kaybetmemeliler mi?</td></tr></tbody></table>'></iframe>", "evlenmek": "<iframe srcdoc='Conjugation of evlenmek (aorist in -<i  >V\u2074r</i>)<p><i><b>Note:</b> Actual conjugations can be more complex than tables below. Compound forms with the auxiliary <i  >olmak</i> not shown. See also Appendix:Turkish suffixes#Verbs.</i></p><table  style=\"background:#F9F9F9; text-align:center; width:100%\"><tbody><tr><th colspan=\"9\" >Positive declarative</th></tr><tr><th colspan=\"9\"></th></tr><tr><th colspan=\"3\" >infinitive</th><td colspan=\"6\"><span  ><strong >evlenmek</strong></span></td></tr><tr><th rowspan=\"3\" >impersonal participle</th><th colspan=\"2\" >imperfective</th><td colspan=\"6\"><span  >evlenen</span></td></tr><tr><th colspan=\"2\" >perfective</th><td colspan=\"6\"><span  >evlenmi\u015f</span></td></tr><tr><th colspan=\"2\" >prospective</th><td colspan=\"6\"><span  >evlenecek</span></td></tr><tr><th rowspan=\"2\" >personal participle</th><th colspan=\"2\" >non-prospective</th><td><span  >evlendi\u011fim</span></td><td><span  >evlendi\u011fin</span></td><td><span  >evlendi\u011fi</span></td><td><span  >evlendi\u011fimiz</span></td><td><span  >evlendi\u011finiz</span></td><td><span  >evlendikleri</span></td></tr><tr><th colspan=\"2\" >prospective</th><td><span  >evlenece\u011fim</span></td><td><span  >evlenece\u011fin</span></td><td><span  >evlenece\u011fi</span></td><td><span  >evlenece\u011fimiz</span></td><td><span  >evlenece\u011finiz</span></td><td><span  >evlenecekleri</span></td></tr><tr><th colspan=\"3\" >verbal noun</th><td colspan=\"6\"><span  >evlenme</span></td></tr><tr><th colspan=\"3\" >way of doing</th><td colspan=\"6\"><span  >evleni\u015f</span></td></tr><tr><th colspan=\"3\" rowspan=\"3\"></th><th colspan=\"3\" >singular</th><th colspan=\"3\" >plural</th></tr><tr><th >1 person</th><th >2 person</th><th >3 person</th><th >1 person</th><th >2 person</th><th >3 person</th></tr><tr><th >ben</th><th >sen</th><th >o</th><th >biz</th><th >siz</th><th >onlar</th></tr><tr><th rowspan=\"5\" >indicative</th><th rowspan=\"2\" >present</th><th >aorist</th><td><span  >evlenirim</span></td><td><span  >evlenirsin</span></td><td><span  >evlenir</span></td><td><span  >evleniriz</span></td><td><span  >evlenirsiniz</span></td><td><span  >evlenirler</span></td></tr><tr><th >imperfective</th><td><span  >evleniyorum</span></td><td><span  >evleniyorsun</span></td><td><span  >evleniyor</span></td><td><span  >evleniyoruz</span></td><td><span  >evleniyorsunuz</span></td><td><span  >evleniyorlar</span></td></tr><tr><th rowspan=\"2\" >past</th><th >perfective</th><td><span  >evlendim</span></td><td><span  >evlendin</span></td><td><span  >evlendi</span></td><td><span  >evlendik</span></td><td><span  >evlendiniz</span></td><td><span  >evlendiler</span></td></tr><tr><th >imperfective</th><td><span  >evleniyordum</span></td><td><span  >evleniyordun</span></td><td><span  >evleniyordu</span></td><td><span  >evleniyorduk</span></td><td><span  >evleniyordunuz</span></td><td><span  >evleniyorlard\u0131 (or evleniyordular)</span></td></tr><tr><th colspan=\"2\" >future</th><td><span  >evlenece\u011fim</span></td><td><span  >evleneceksin</span></td><td><span  >evlenecek</span></td><td><span  >evlenece\u011fiz</span></td><td><span  >evleneceksiniz</span></td><td><span  >evlenecekler</span></td></tr><tr><th rowspan=\"3\" >inferential</th><th colspan=\"2\" >perfective</th><td><span  >evlenmi\u015fim</span></td><td><span  >evlenmi\u015fsin</span></td><td><span  >evlenmi\u015f</span></td><td><span  >evlenmi\u015fiz</span></td><td><span  >evlenmi\u015fsiniz</span></td><td><span  >evlenmi\u015fler</span></td></tr><tr><th colspan=\"2\" >aorist</th><td><span  >evlenirmi\u015fim</span></td><td><span  >evlenirmi\u015fsin</span></td><td><span  >evlenirmi\u015f</span></td><td><span  >evlenirmi\u015fiz</span></td><td><span  >evlenirmi\u015fsiniz</span></td><td><span  >evlenirlermi\u015f (or evlenirmi\u015flar)</span></td></tr><tr><th colspan=\"2\" >imperfective</th><td><span  >evleniyormu\u015fum</span></td><td><span  >evleniyormu\u015fsun</span></td><td><span  >evleniyormu\u015f</span></td><td><span  >evleniyormu\u015fuz</span></td><td><span  >evleniyormu\u015fsunuz</span></td><td><span  >evleniyorlarm\u0131\u015f</span></td></tr><tr><th rowspan=\"2\" >conditional</th><th colspan=\"2\" >simple</th><td><span  >evlensem</span></td><td><span  >evlensen</span></td><td><span  >evlense</span></td><td><span  >evlensek</span></td><td><span  >evlenseniz</span></td><td><span  >evlenseler</span></td></tr><tr><th colspan=\"2\" >perfective</th><td><span  >evlenseydim</span></td><td><span  >evlenseydin</span></td><td><span  >evlenseydi</span></td><td><span  >evlenseydik</span></td><td><span  >evlenseydiniz</span></td><td><span  >evlenseydiler</span></td></tr><tr><th colspan=\"3\" >optative</th><td><span  >evleneyim</span></td><td><span  >evlenesin</span></td><td><span  >evlene</span></td><td><span  >evlenelim</span></td><td><span  >evlenesiniz</span></td><td><span  >evleneler</span></td></tr><tr><th colspan=\"3\" >progressive</th><td><span  >evlenmekteyim</span></td><td><span  >evlenmektesin</span></td><td><span  >evlenmekte</span></td><td><span  >evlenmekteyiz</span></td><td><span  >evlenmektesiniz</span></td><td><span  >evlenmekteler</span></td></tr><tr><th colspan=\"3\" >necessitative</th><td><span  >evlenmeliyim</span></td><td><span  >evlenmelisin</span></td><td><span  >evlenmeli</span></td><td><span  >evlenmeliyiz</span></td><td><span  >evlenmelisiniz</span></td><td><span  >evlenmeliler</span></td></tr><tr><th colspan=\"3\" >imperative</th><td></td><td><span  >evlen</span></td><td><span  >evlensin</span></td><td></td><td><span  >evlenin</span></td><td><span  >evlensinler</span></td></tr><tr><th colspan=\"9\"></th></tr><tr><th colspan=\"9\" >Positive interrogative</th></tr><tr><th colspan=\"9\"></th></tr><tr><th colspan=\"3\" rowspan=\"3\"></th><th colspan=\"3\" >singular</th><th colspan=\"3\" >plural</th></tr><tr><th >1 person</th><th >2 person</th><th >3 person</th><th >1 person</th><th >2 person</th><th >3 person</th></tr><tr><th >ben</th><th >sen</th><th >o</th><th >biz</th><th >siz</th><th >onlar</th></tr><tr><th rowspan=\"5\" >indicative</th><th rowspan=\"2\" >present</th><th >aorist</th><td>evlenir miyim?</td><td>evlenir misin?</td><td>evlenir mi?</td><td>evlenir miyiz?</td><td>evlenir misiniz?</td><td>evlenirler mi?</td></tr><tr><th >imperfective</th><td>evleniyor muyum?</td><td>evleniyor musun?</td><td>evleniyor mu?</td><td>evleniyor muyuz?</td><td>evleniyor musunuz?</td><td>evleniyorlar m\u0131?</td></tr><tr><th rowspan=\"2\" >past</th><th >perfective</th><td>evlendim mi?</td><td>evlendin mi?</td><td>evlendi mi?</td><td>evlendik mi?</td><td>evlendiniz mi?</td><td>evlendiler mi?</td></tr><tr><th >imperfective</th><td>evleniyor muydum?</td><td>evleniyor muydun?</td><td>evleniyor muydu?</td><td>evleniyor muyduk?</td><td>evleniyor muydunuz?</td><td>evleniyorlar m\u0131yd\u0131?</td></tr><tr><th colspan=\"2\" >future</th><td>evlenecek miyim?</td><td>evlenecek misin?</td><td>evlenecek mi?</td><td>evlenecek miyiz?</td><td>evlenecek misiniz?</td><td>evlenecekler mi?</td></tr><tr><th rowspan=\"3\" >inferential</th><th colspan=\"2\" >perfective</th><td>evlenmi\u015f miyim?</td><td>evlenmi\u015f misin?</td><td>evlenmi\u015f mi?</td><td>evlenmi\u015f miyiz?</td><td>evlenmi\u015f misiniz?</td><td>evlenmi\u015fler mi?</td></tr><tr><th colspan=\"2\" >aorist</th><td>evlenir miymi\u015fim?</td><td>evlenir miymi\u015fsin?</td><td>evlenir miymi\u015f?</td><td>evlenir miymi\u015fiz?</td><td>evlenir miymi\u015fsiniz?</td><td>evlenirler miymi\u015f?</td></tr><tr><th colspan=\"2\" >imperfective</th><td>evleniyor muymu\u015fum?</td><td>evleniyor muymu\u015fsun?</td><td>evleniyor muymu\u015f?</td><td>evleniyor muymu\u015fuz?</td><td>evleniyor muymu\u015fsunuz?</td><td>evleniyorlar m\u0131ym\u0131\u015f?</td></tr><tr><th rowspan=\"2\" >conditional</th><th colspan=\"2\" >simple</th><td>evlensem mi?</td><td>evlensen mi?</td><td>evlense mi?</td><td>evlensek mi?</td><td>evlenseniz mi?</td><td>evlenseler mi?</td></tr><tr><th colspan=\"2\" >perfective</th><td>evlense miydim?</td><td>evlense miydin?</td><td>evlense miydi?</td><td>evlense miydik?</td><td>evlense miydiniz?</td><td>evlenseler miydi?</td></tr><tr><th colspan=\"3\" >progressive</th><td>evlenmekte miyim?</td><td>evlenmekte misin?</td><td>evlenmekte mi?</td><td>evlenmekte miyiz?</td><td>evlenmekte misiniz?</td><td>evlenmekteler mi?</td></tr><tr><th colspan=\"3\" >necessitative</th><td>evlenmeli miyim?</td><td>evlenmeli misin?</td><td>evlenmeli mi?</td><td>evlenmeli miyiz?</td><td>evlenmeli misiniz?</td><td>evlenmeliler mi?</td></tr><tr><th colspan=\"9\"></th></tr><tr><th colspan=\"9\" >Negative declarative</th></tr><tr><th colspan=\"9\"></th></tr><tr><th colspan=\"3\" >infinitive</th><td colspan=\"6\"><span  >evlenmemek</span></td></tr><tr><th rowspan=\"3\" >impersonal participle</th><th colspan=\"2\" >imperfective</th><td colspan=\"6\"><span  >evlenmeyen</span></td></tr><tr><th colspan=\"2\" >perfective</th><td colspan=\"6\"><span  >evlenmemi\u015f</span></td></tr><tr><th colspan=\"2\" >prospective</th><td colspan=\"6\"><span  >evlenmeyecek</span></td></tr><tr><th rowspan=\"2\" >personal participle</th><th colspan=\"2\" >non-prospective</th><td><span  >evlenmedi\u011fim</span></td><td><span  >evlenmedi\u011fin</span></td><td><span  >evlenmedi\u011fi</span></td><td><span  >evlenmedi\u011fimiz</span></td><td><span  >evlenmedi\u011finiz</span></td><td><span  >evlenmedikleri</span></td></tr><tr><th colspan=\"2\" >prospective</th><td><span  >evlenmeyece\u011fim</span></td><td><span  >evlenmeyece\u011fin</span></td><td><span  >evlenmeyece\u011fi</span></td><td><span  >evlenmeyece\u011fimiz</span></td><td><span  >evlenmeyece\u011finiz</span></td><td><span  >evlenmeyecekleri</span></td></tr><tr><th colspan=\"3\" >verbal noun</th><td colspan=\"6\"><span  >evlenmeme</span></td></tr><tr><th colspan=\"3\" >way of doing</th><td colspan=\"6\"><span  >evlenmeyi\u015f</span></td></tr><tr><th colspan=\"3\" rowspan=\"3\"></th><th colspan=\"3\" >singular</th><th colspan=\"3\" >plural</th></tr><tr><th >1 person</th><th >2 person</th><th >3 person</th><th >1 person</th><th >2 person</th><th >3 person</th></tr><tr><th >ben</th><th >sen</th><th >o</th><th >biz</th><th >siz</th><th >onlar</th></tr><tr><th rowspan=\"5\" >indicative</th><th rowspan=\"2\" >present</th><th >aorist</th><td><span  >evlenmem</span></td><td><span  >evlenmezsin</span></td><td><span  >evlenmez</span></td><td><span  >evlenmeyiz</span></td><td><span  >evlenmezsiniz</span></td><td><span  >evlenmezler</span></td></tr><tr><th >imperfective</th><td><span  >evlenmiyorum</span></td><td><span  >evlenmiyorsun</span></td><td><span  >evlenmiyor</span></td><td><span  >evlenmiyoruz</span></td><td><span  >evlenmiyorsunuz</span></td><td><span  >evlenmiyorlar</span></td></tr><tr><th rowspan=\"2\" >past</th><th >perfective</th><td><span  >evlenmedim</span></td><td><span  >evlenmedin</span></td><td><span  >evlenmedi</span></td><td><span  >evlenmedik</span></td><td><span  >evlenmediniz</span></td><td><span  >evlenmediler</span></td></tr><tr><th >imperfective</th><td><span  >evlenmiyordum</span></td><td><span  >evlenmiyordun</span></td><td><span  >evlenmiyordu</span></td><td><span  >evlenmiyorduk</span></td><td><span  >evlenmiyordunuz</span></td><td><span  >evlenmiyorlard\u0131</span></td></tr><tr><th colspan=\"2\" >future</th><td><span  >evlenmeyece\u011fim</span></td><td><span  >evlenmeyeceksin</span></td><td><span  >evlenmeyecek</span></td><td><span  >evlenmeyece\u011fiz</span></td><td><span  >evlenmeyeceksiniz</span></td><td><span  >evlenmeyecekler</span></td></tr><tr><th rowspan=\"3\" >inferential</th><th colspan=\"2\" >perfective</th><td><span  >evlenmemi\u015fim</span></td><td><span  >evlenmemi\u015fsin</span></td><td><span  >evlenmemi\u015f</span></td><td><span  >evlenmemi\u015fiz</span></td><td><span  >evlenmemi\u015fsiniz</span></td><td><span  >evlenmemi\u015fler</span></td></tr><tr><th colspan=\"2\" >aorist</th><td><span  >evlenmezmi\u015fim</span></td><td><span  >evlenmezmi\u015fsin</span></td><td><span  >evlenmezmi\u015f</span></td><td><span  >evlenmezmi\u015fiz</span></td><td><span  >evlenmezmi\u015fsiniz</span></td><td><span  >evlenmezlermi\u015f</span></td></tr><tr><th colspan=\"2\" >imperfective</th><td><span  >evlenmiyormu\u015fum</span></td><td><span  >evlenmiyormu\u015fsun</span></td><td><span  >evlenmiyormu\u015f</span></td><td><span  >evlenmiyormu\u015fuz</span></td><td><span  >evlenmiyormu\u015fsunuz</span></td><td><span  >evlenmiyorlarm\u0131\u015f</span></td></tr><tr><th rowspan=\"2\" >conditional</th><th colspan=\"2\" >simple</th><td><span  >evlenmesem</span></td><td><span  >evlenmesen</span></td><td><span  >evlenmese</span></td><td><span  >evlenmesek</span></td><td><span  >evlenmeseniz</span></td><td><span  >evlenmeseler</span></td></tr><tr><th colspan=\"2\" >perfective</th><td><span  >evlenmeseydim</span></td><td><span  >evlenmeseydin</span></td><td><span  >evlenmeseydi</span></td><td><span  >evlenmeseydik</span></td><td><span  >evlenmeseydiniz</span></td><td><span  >evlenmeseydiler</span></td></tr><tr><th colspan=\"3\" >optative</th><td><span  >evlenmeyeyim</span></td><td><span  >evlenmeyesin</span></td><td><span  >evlenmeye</span></td><td><span  >evlenmeyelim</span></td><td><span  >evlenmeyesiniz</span></td><td><span  >evlenmeyeler</span></td></tr><tr><th colspan=\"3\" >progressive</th><td><span  >evlenmemekteyim</span></td><td><span  >evlenmemektesin</span></td><td><span  >evlenmemekte</span></td><td><span  >evlenmemekteyiz</span></td><td><span  >evlenmemektesiniz</span></td><td><span  >evlenmemekteler</span></td></tr><tr><th colspan=\"3\" >necessitative</th><td><span  >evlenmemeliyim</span></td><td><span  >evlenmemelisin</span></td><td><span  >evlenmemeli</span></td><td><span  >evlenmemeliyiz</span></td><td><span  >evlenmemelisiniz</span></td><td><span  >evlenmemeliler</span></td></tr><tr><th colspan=\"3\" >imperative</th><td></td><td><span  >evlenme</span></td><td><span  >evlenmesin</span></td><td></td><td><span  >evlenmeyin</span></td><td><span  >evlenmesinler</span></td></tr><tr><th colspan=\"9\"></th></tr><tr><th colspan=\"9\" >Negative interrogative</th></tr><tr><th colspan=\"9\"></th></tr><tr><th colspan=\"3\" rowspan=\"3\"></th><th colspan=\"3\" >singular</th><th colspan=\"3\" >plural</th></tr><tr><th >1 person</th><th >2 person</th><th >3 person</th><th >1 person</th><th >2 person</th><th >3 person</th></tr><tr><th >ben</th><th >sen</th><th >o</th><th >biz</th><th >siz</th><th >onlar</th></tr><tr><th rowspan=\"5\" >indicative</th><th rowspan=\"2\" >present</th><th >aorist</th><td>evlenmez miyim?</td><td>evlenmez misin?</td><td>evlenmez mi?</td><td>evlenmez miyiz?</td><td>evlenmez misiniz?</td><td>evlenmezler mi?</td></tr><tr><th >imperfective</th><td>evlenmiyor muyum?</td><td>evlenmiyor musun?</td><td>evlenmiyor mu?</td><td>evlenmiyor muyuz?</td><td>evlenmiyor musunuz?</td><td>evlenmiyorlar m\u0131?</td></tr><tr><th rowspan=\"2\" >past</th><th >perfective</th><td>evlenmedim mi?</td><td>evlenmedin mi?</td><td>evlenmedi mi?</td><td>evlenmedik mi?</td><td>evlenmediniz mi?</td><td>evlenmediler mi?</td></tr><tr><th >imperfective</th><td>evlenmiyor muydum?</td><td>evlenmiyor muydun?</td><td>evlenmiyor muydu?</td><td>evlenmiyor muyduk?</td><td>evlenmiyor muydunuz?</td><td>evlenmiyorlar m\u0131yd\u0131?</td></tr><tr><th colspan=\"2\" >future</th><td>evlenmeyecek miyim?</td><td>evlenmeyecek misin?</td><td>evlenmeyecek mi?</td><td>evlenmeyecek miyiz?</td><td>evlenmeyecek misiniz?</td><td>evlenmeyecekler mi?</td></tr><tr><th rowspan=\"3\" >inferential</th><th colspan=\"2\" >perfective</th><td>evlenmemi\u015f miyim?</td><td>evlenmemi\u015f misin?</td><td>evlenmemi\u015f mi?</td><td>evlenmemi\u015f miyiz?</td><td>evlenmemi\u015f misiniz?</td><td>evlenmemi\u015fler mi?</td></tr><tr><th colspan=\"2\" >aorist</th><td>evlenmez miymi\u015fim?</td><td>evlenmez miymi\u015fsin?</td><td>evlenmez miymi\u015f?</td><td>evlenmez miymi\u015fiz?</td><td>evlenmez miymi\u015fsiniz?</td><td>evlenmezler miymi\u015f?</td></tr><tr><th colspan=\"2\" >imperfective</th><td>evlenmiyor muymu\u015fum?</td><td>evlenmiyor muymu\u015fsun?</td><td>evlenmiyor muymu\u015f?</td><td>evlenmiyor muymu\u015fuz?</td><td>evlenmiyor muymu\u015fsunuz?</td><td>evlenmiyorlar m\u0131ym\u0131\u015f?</td></tr><tr><th rowspan=\"2\" >conditional</th><th colspan=\"2\" >simple</th><td>evlenmesem mi?</td><td>evlenmesen mi?</td><td>evlenmese mi?</td><td>evlenmesek mi?</td><td>evlenmeseniz mi?</td><td>evlenmeseler mi?</td></tr><tr><th colspan=\"2\" >perfective</th><td>evlenmese miydim?</td><td>evlenmese miydin?</td><td>evlenmese miydi?</td><td>evlenmese miydik?</td><td>evlenmese miydiniz?</td><td>evlenmeseler miydi?</td></tr><tr><th colspan=\"3\" >progressive</th><td>evlenmemekte miyim?</td><td>evlenmemekte misin?</td><td>evlenmemekte mi?</td><td>evlenmemekte miyiz?</td><td>evlenmemekte misiniz?</td><td>evlenmemekteler mi?</td></tr><tr><th colspan=\"3\" >necessitative</th><td>evlenmemeli miyim?</td><td>evlenmemeli misin?</td><td>evlenmemeli mi?</td><td>evlenmemeli miyiz?</td><td>evlenmemeli misiniz?</td><td>evlenmemeliler mi?</td></tr></tbody></table>'></iframe>", "tan\u0131\u015fmak": "<iframe srcdoc='Conjugation of tan\u0131\u015fmak (aorist in -<i  >V\u2074r</i>)<p><i><b>Note:</b> Actual conjugations can be more complex than tables below. Compound forms with the auxiliary <i  >olmak</i> not shown. See also Appendix:Turkish suffixes#Verbs.</i></p><table  style=\"background:#F9F9F9; text-align:center; width:100%\"><tbody><tr><th colspan=\"9\" >Positive declarative</th></tr><tr><th colspan=\"9\"></th></tr><tr><th colspan=\"3\" >infinitive</th><td colspan=\"6\"><span  ><strong >tan\u0131\u015fmak</strong></span></td></tr><tr><th rowspan=\"3\" >impersonal participle</th><th colspan=\"2\" >imperfective</th><td colspan=\"6\"><span  >tan\u0131\u015fan</span></td></tr><tr><th colspan=\"2\" >perfective</th><td colspan=\"6\"><span  >tan\u0131\u015fm\u0131\u015f</span></td></tr><tr><th colspan=\"2\" >prospective</th><td colspan=\"6\"><span  >tan\u0131\u015facak</span></td></tr><tr><th rowspan=\"2\" >personal participle</th><th colspan=\"2\" >non-prospective</th><td><span  >tan\u0131\u015ft\u0131\u011f\u0131m</span></td><td><span  >tan\u0131\u015ft\u0131\u011f\u0131n</span></td><td><span  >tan\u0131\u015ft\u0131\u011f\u0131</span></td><td><span  >tan\u0131\u015ft\u0131\u011f\u0131m\u0131z</span></td><td><span  >tan\u0131\u015ft\u0131\u011f\u0131n\u0131z</span></td><td><span  >tan\u0131\u015ft\u0131klar\u0131</span></td></tr><tr><th colspan=\"2\" >prospective</th><td><span  >tan\u0131\u015faca\u011f\u0131m</span></td><td><span  >tan\u0131\u015faca\u011f\u0131n</span></td><td><span  >tan\u0131\u015faca\u011f\u0131</span></td><td><span  >tan\u0131\u015faca\u011f\u0131m\u0131z</span></td><td><span  >tan\u0131\u015faca\u011f\u0131n\u0131z</span></td><td><span  >tan\u0131\u015facaklar\u0131</span></td></tr><tr><th colspan=\"3\" >verbal noun</th><td colspan=\"6\"><span  >tan\u0131\u015fma</span></td></tr><tr><th colspan=\"3\" >way of doing</th><td colspan=\"6\"><span  >tan\u0131\u015f\u0131\u015f</span></td></tr><tr><th colspan=\"3\" rowspan=\"3\"></th><th colspan=\"3\" >singular</th><th colspan=\"3\" >plural</th></tr><tr><th >1 person</th><th >2 person</th><th >3 person</th><th >1 person</th><th >2 person</th><th >3 person</th></tr><tr><th >ben</th><th >sen</th><th >o</th><th >biz</th><th >siz</th><th >onlar</th></tr><tr><th rowspan=\"5\" >indicative</th><th rowspan=\"2\" >present</th><th >aorist</th><td><span  >tan\u0131\u015f\u0131r\u0131m</span></td><td><span  >tan\u0131\u015f\u0131rs\u0131n</span></td><td><span  >tan\u0131\u015f\u0131r</span></td><td><span  >tan\u0131\u015f\u0131r\u0131z</span></td><td><span  >tan\u0131\u015f\u0131rs\u0131n\u0131z</span></td><td><span  >tan\u0131\u015f\u0131rlar</span></td></tr><tr><th >imperfective</th><td><span  >tan\u0131\u015f\u0131yorum</span></td><td><span  >tan\u0131\u015f\u0131yorsun</span></td><td><span  >tan\u0131\u015f\u0131yor</span></td><td><span  >tan\u0131\u015f\u0131yoruz</span></td><td><span  >tan\u0131\u015f\u0131yorsunuz</span></td><td><span  >tan\u0131\u015f\u0131yorlar</span></td></tr><tr><th rowspan=\"2\" >past</th><th >perfective</th><td><span  >tan\u0131\u015ft\u0131m</span></td><td><span  >tan\u0131\u015ft\u0131n</span></td><td><span  >tan\u0131\u015ft\u0131</span></td><td><span  >tan\u0131\u015ft\u0131k</span></td><td><span  >tan\u0131\u015ft\u0131n\u0131z</span></td><td><span  >tan\u0131\u015ft\u0131lar</span></td></tr><tr><th >imperfective</th><td><span  >tan\u0131\u015f\u0131yordum</span></td><td><span  >tan\u0131\u015f\u0131yordun</span></td><td><span  >tan\u0131\u015f\u0131yordu</span></td><td><span  >tan\u0131\u015f\u0131yorduk</span></td><td><span  >tan\u0131\u015f\u0131yordunuz</span></td><td><span  >tan\u0131\u015f\u0131yorlard\u0131 (or tan\u0131\u015f\u0131yordular)</span></td></tr><tr><th colspan=\"2\" >future</th><td><span  >tan\u0131\u015faca\u011f\u0131m</span></td><td><span  >tan\u0131\u015facaks\u0131n</span></td><td><span  >tan\u0131\u015facak</span></td><td><span  >tan\u0131\u015faca\u011f\u0131z</span></td><td><span  >tan\u0131\u015facaks\u0131n\u0131z</span></td><td><span  >tan\u0131\u015facaklar</span></td></tr><tr><th rowspan=\"3\" >inferential</th><th colspan=\"2\" >perfective</th><td><span  >tan\u0131\u015fm\u0131\u015f\u0131m</span></td><td><span  >tan\u0131\u015fm\u0131\u015fs\u0131n</span></td><td><span  >tan\u0131\u015fm\u0131\u015f</span></td><td><span  >tan\u0131\u015fm\u0131\u015f\u0131z</span></td><td><span  >tan\u0131\u015fm\u0131\u015fs\u0131n\u0131z</span></td><td><span  >tan\u0131\u015fm\u0131\u015flar</span></td></tr><tr><th colspan=\"2\" >aorist</th><td><span  >tan\u0131\u015f\u0131rm\u0131\u015f\u0131m</span></td><td><span  >tan\u0131\u015f\u0131rm\u0131\u015fs\u0131n</span></td><td><span  >tan\u0131\u015f\u0131rm\u0131\u015f</span></td><td><span  >tan\u0131\u015f\u0131rm\u0131\u015f\u0131z</span></td><td><span  >tan\u0131\u015f\u0131rm\u0131\u015fs\u0131n\u0131z</span></td><td><span  >tan\u0131\u015f\u0131rlarm\u0131\u015f (or tan\u0131\u015f\u0131rm\u0131\u015flar)</span></td></tr><tr><th colspan=\"2\" >imperfective</th><td><span  >tan\u0131\u015f\u0131yormu\u015fum</span></td><td><span  >tan\u0131\u015f\u0131yormu\u015fsun</span></td><td><span  >tan\u0131\u015f\u0131yormu\u015f</span></td><td><span  >tan\u0131\u015f\u0131yormu\u015fuz</span></td><td><span  >tan\u0131\u015f\u0131yormu\u015fsunuz</span></td><td><span  >tan\u0131\u015f\u0131yorlarm\u0131\u015f</span></td></tr><tr><th rowspan=\"2\" >conditional</th><th colspan=\"2\" >simple</th><td><span  >tan\u0131\u015fsam</span></td><td><span  >tan\u0131\u015fsan</span></td><td><span  >tan\u0131\u015fsa</span></td><td><span  >tan\u0131\u015fsak</span></td><td><span  >tan\u0131\u015fsan\u0131z</span></td><td><span  >tan\u0131\u015fsalar</span></td></tr><tr><th colspan=\"2\" >perfective</th><td><span  >tan\u0131\u015fsayd\u0131m</span></td><td><span  >tan\u0131\u015fsayd\u0131n</span></td><td><span  >tan\u0131\u015fsayd\u0131</span></td><td><span  >tan\u0131\u015fsayd\u0131k</span></td><td><span  >tan\u0131\u015fsayd\u0131n\u0131z</span></td><td><span  >tan\u0131\u015fsayd\u0131lar</span></td></tr><tr><th colspan=\"3\" >optative</th><td><span  >tan\u0131\u015fay\u0131m</span></td><td><span  >tan\u0131\u015fas\u0131n</span></td><td><span  >tan\u0131\u015fa</span></td><td><span  >tan\u0131\u015fal\u0131m</span></td><td><span  >tan\u0131\u015fas\u0131n\u0131z</span></td><td><span  >tan\u0131\u015falar</span></td></tr><tr><th colspan=\"3\" >progressive</th><td><span  >tan\u0131\u015fmaktay\u0131m</span></td><td><span  >tan\u0131\u015fmaktas\u0131n</span></td><td><span  >tan\u0131\u015fmakta</span></td><td><span  >tan\u0131\u015fmaktay\u0131z</span></td><td><span  >tan\u0131\u015fmaktas\u0131n\u0131z</span></td><td><span  >tan\u0131\u015fmaktalar</span></td></tr><tr><th colspan=\"3\" >necessitative</th><td><span  >tan\u0131\u015fmal\u0131y\u0131m</span></td><td><span  >tan\u0131\u015fmal\u0131s\u0131n</span></td><td><span  >tan\u0131\u015fmal\u0131</span></td><td><span  >tan\u0131\u015fmal\u0131y\u0131z</span></td><td><span  >tan\u0131\u015fmal\u0131s\u0131n\u0131z</span></td><td><span  >tan\u0131\u015fmal\u0131lar</span></td></tr><tr><th colspan=\"3\" >imperative</th><td></td><td><span  >tan\u0131\u015f</span></td><td><span  >tan\u0131\u015fs\u0131n</span></td><td></td><td><span  >tan\u0131\u015f\u0131n</span></td><td><span  >tan\u0131\u015fs\u0131nlar</span></td></tr><tr><th colspan=\"9\"></th></tr><tr><th colspan=\"9\" >Positive interrogative</th></tr><tr><th colspan=\"9\"></th></tr><tr><th colspan=\"3\" rowspan=\"3\"></th><th colspan=\"3\" >singular</th><th colspan=\"3\" >plural</th></tr><tr><th >1 person</th><th >2 person</th><th >3 person</th><th >1 person</th><th >2 person</th><th >3 person</th></tr><tr><th >ben</th><th >sen</th><th >o</th><th >biz</th><th >siz</th><th >onlar</th></tr><tr><th rowspan=\"5\" >indicative</th><th rowspan=\"2\" >present</th><th >aorist</th><td>tan\u0131\u015f\u0131r m\u0131y\u0131m?</td><td>tan\u0131\u015f\u0131r m\u0131s\u0131n?</td><td>tan\u0131\u015f\u0131r m\u0131?</td><td>tan\u0131\u015f\u0131r m\u0131y\u0131z?</td><td>tan\u0131\u015f\u0131r m\u0131s\u0131n\u0131z?</td><td>tan\u0131\u015f\u0131rlar m\u0131?</td></tr><tr><th >imperfective</th><td>tan\u0131\u015f\u0131yor muyum?</td><td>tan\u0131\u015f\u0131yor musun?</td><td>tan\u0131\u015f\u0131yor mu?</td><td>tan\u0131\u015f\u0131yor muyuz?</td><td>tan\u0131\u015f\u0131yor musunuz?</td><td>tan\u0131\u015f\u0131yorlar m\u0131?</td></tr><tr><th rowspan=\"2\" >past</th><th >perfective</th><td>tan\u0131\u015ft\u0131m m\u0131?</td><td>tan\u0131\u015ft\u0131n m\u0131?</td><td>tan\u0131\u015ft\u0131 m\u0131?</td><td>tan\u0131\u015ft\u0131k m\u0131?</td><td>tan\u0131\u015ft\u0131n\u0131z m\u0131?</td><td>tan\u0131\u015ft\u0131lar m\u0131?</td></tr><tr><th >imperfective</th><td>tan\u0131\u015f\u0131yor muydum?</td><td>tan\u0131\u015f\u0131yor muydun?</td><td>tan\u0131\u015f\u0131yor muydu?</td><td>tan\u0131\u015f\u0131yor muyduk?</td><td>tan\u0131\u015f\u0131yor muydunuz?</td><td>tan\u0131\u015f\u0131yorlar m\u0131yd\u0131?</td></tr><tr><th colspan=\"2\" >future</th><td>tan\u0131\u015facak m\u0131y\u0131m?</td><td>tan\u0131\u015facak m\u0131s\u0131n?</td><td>tan\u0131\u015facak m\u0131?</td><td>tan\u0131\u015facak m\u0131y\u0131z?</td><td>tan\u0131\u015facak m\u0131s\u0131n\u0131z?</td><td>tan\u0131\u015facaklar m\u0131?</td></tr><tr><th rowspan=\"3\" >inferential</th><th colspan=\"2\" >perfective</th><td>tan\u0131\u015fm\u0131\u015f m\u0131y\u0131m?</td><td>tan\u0131\u015fm\u0131\u015f m\u0131s\u0131n?</td><td>tan\u0131\u015fm\u0131\u015f m\u0131?</td><td>tan\u0131\u015fm\u0131\u015f m\u0131y\u0131z?</td><td>tan\u0131\u015fm\u0131\u015f m\u0131s\u0131n\u0131z?</td><td>tan\u0131\u015fm\u0131\u015flar m\u0131?</td></tr><tr><th colspan=\"2\" >aorist</th><td>tan\u0131\u015f\u0131r m\u0131ym\u0131\u015f\u0131m?</td><td>tan\u0131\u015f\u0131r m\u0131ym\u0131\u015fs\u0131n?</td><td>tan\u0131\u015f\u0131r m\u0131ym\u0131\u015f?</td><td>tan\u0131\u015f\u0131r m\u0131ym\u0131\u015f\u0131z?</td><td>tan\u0131\u015f\u0131r m\u0131ym\u0131\u015fs\u0131n\u0131z?</td><td>tan\u0131\u015f\u0131rlar m\u0131ym\u0131\u015f?</td></tr><tr><th colspan=\"2\" >imperfective</th><td>tan\u0131\u015f\u0131yor muymu\u015fum?</td><td>tan\u0131\u015f\u0131yor muymu\u015fsun?</td><td>tan\u0131\u015f\u0131yor muymu\u015f?</td><td>tan\u0131\u015f\u0131yor muymu\u015fuz?</td><td>tan\u0131\u015f\u0131yor muymu\u015fsunuz?</td><td>tan\u0131\u015f\u0131yorlar m\u0131ym\u0131\u015f?</td></tr><tr><th rowspan=\"2\" >conditional</th><th colspan=\"2\" >simple</th><td>tan\u0131\u015fsam m\u0131?</td><td>tan\u0131\u015fsan m\u0131?</td><td>tan\u0131\u015fsa m\u0131?</td><td>tan\u0131\u015fsak m\u0131?</td><td>tan\u0131\u015fsan\u0131z m\u0131?</td><td>tan\u0131\u015fsalar m\u0131?</td></tr><tr><th colspan=\"2\" >perfective</th><td>tan\u0131\u015fsa m\u0131yd\u0131m?</td><td>tan\u0131\u015fsa m\u0131yd\u0131n?</td><td>tan\u0131\u015fsa m\u0131yd\u0131?</td><td>tan\u0131\u015fsa m\u0131yd\u0131k?</td><td>tan\u0131\u015fsa m\u0131yd\u0131n\u0131z?</td><td>tan\u0131\u015fsalar m\u0131yd\u0131?</td></tr><tr><th colspan=\"3\" >progressive</th><td>tan\u0131\u015fmakta m\u0131y\u0131m?</td><td>tan\u0131\u015fmakta m\u0131s\u0131n?</td><td>tan\u0131\u015fmakta m\u0131?</td><td>tan\u0131\u015fmakta m\u0131y\u0131z?</td><td>tan\u0131\u015fmakta m\u0131s\u0131n\u0131z?</td><td>tan\u0131\u015fmaktalar m\u0131?</td></tr><tr><th colspan=\"3\" >necessitative</th><td>tan\u0131\u015fmal\u0131 m\u0131y\u0131m?</td><td>tan\u0131\u015fmal\u0131 m\u0131s\u0131n?</td><td>tan\u0131\u015fmal\u0131 m\u0131?</td><td>tan\u0131\u015fmal\u0131 m\u0131y\u0131z?</td><td>tan\u0131\u015fmal\u0131 m\u0131s\u0131n\u0131z?</td><td>tan\u0131\u015fmal\u0131lar m\u0131?</td></tr><tr><th colspan=\"9\"></th></tr><tr><th colspan=\"9\" >Negative declarative</th></tr><tr><th colspan=\"9\"></th></tr><tr><th colspan=\"3\" >infinitive</th><td colspan=\"6\"><span  >tan\u0131\u015fmamak</span></td></tr><tr><th rowspan=\"3\" >impersonal participle</th><th colspan=\"2\" >imperfective</th><td colspan=\"6\"><span  >tan\u0131\u015fmayan</span></td></tr><tr><th colspan=\"2\" >perfective</th><td colspan=\"6\"><span  >tan\u0131\u015fmam\u0131\u015f</span></td></tr><tr><th colspan=\"2\" >prospective</th><td colspan=\"6\"><span  >tan\u0131\u015fmayacak</span></td></tr><tr><th rowspan=\"2\" >personal participle</th><th colspan=\"2\" >non-prospective</th><td><span  >tan\u0131\u015fmad\u0131\u011f\u0131m</span></td><td><span  >tan\u0131\u015fmad\u0131\u011f\u0131n</span></td><td><span  >tan\u0131\u015fmad\u0131\u011f\u0131</span></td><td><span  >tan\u0131\u015fmad\u0131\u011f\u0131m\u0131z</span></td><td><span  >tan\u0131\u015fmad\u0131\u011f\u0131n\u0131z</span></td><td><span  >tan\u0131\u015fmad\u0131klar\u0131</span></td></tr><tr><th colspan=\"2\" >prospective</th><td><span  >tan\u0131\u015fmayaca\u011f\u0131m</span></td><td><span  >tan\u0131\u015fmayaca\u011f\u0131n</span></td><td><span  >tan\u0131\u015fmayaca\u011f\u0131</span></td><td><span  >tan\u0131\u015fmayaca\u011f\u0131m\u0131z</span></td><td><span  >tan\u0131\u015fmayaca\u011f\u0131n\u0131z</span></td><td><span  >tan\u0131\u015fmayacaklar\u0131</span></td></tr><tr><th colspan=\"3\" >verbal noun</th><td colspan=\"6\"><span  >tan\u0131\u015fmama</span></td></tr><tr><th colspan=\"3\" >way of doing</th><td colspan=\"6\"><span  >tan\u0131\u015fmay\u0131\u015f</span></td></tr><tr><th colspan=\"3\" rowspan=\"3\"></th><th colspan=\"3\" >singular</th><th colspan=\"3\" >plural</th></tr><tr><th >1 person</th><th >2 person</th><th >3 person</th><th >1 person</th><th >2 person</th><th >3 person</th></tr><tr><th >ben</th><th >sen</th><th >o</th><th >biz</th><th >siz</th><th >onlar</th></tr><tr><th rowspan=\"5\" >indicative</th><th rowspan=\"2\" >present</th><th >aorist</th><td><span  >tan\u0131\u015fmam</span></td><td><span  >tan\u0131\u015fmazs\u0131n</span></td><td><span  >tan\u0131\u015fmaz</span></td><td><span  >tan\u0131\u015fmay\u0131z</span></td><td><span  >tan\u0131\u015fmazs\u0131n\u0131z</span></td><td><span  >tan\u0131\u015fmazlar</span></td></tr><tr><th >imperfective</th><td><span  >tan\u0131\u015fm\u0131yorum</span></td><td><span  >tan\u0131\u015fm\u0131yorsun</span></td><td><span  >tan\u0131\u015fm\u0131yor</span></td><td><span  >tan\u0131\u015fm\u0131yoruz</span></td><td><span  >tan\u0131\u015fm\u0131yorsunuz</span></td><td><span  >tan\u0131\u015fm\u0131yorlar</span></td></tr><tr><th rowspan=\"2\" >past</th><th >perfective</th><td><span  >tan\u0131\u015fmad\u0131m</span></td><td><span  >tan\u0131\u015fmad\u0131n</span></td><td><span  >tan\u0131\u015fmad\u0131</span></td><td><span  >tan\u0131\u015fmad\u0131k</span></td><td><span  >tan\u0131\u015fmad\u0131n\u0131z</span></td><td><span  >tan\u0131\u015fmad\u0131lar</span></td></tr><tr><th >imperfective</th><td><span  >tan\u0131\u015fm\u0131yordum</span></td><td><span  >tan\u0131\u015fm\u0131yordun</span></td><td><span  >tan\u0131\u015fm\u0131yordu</span></td><td><span  >tan\u0131\u015fm\u0131yorduk</span></td><td><span  >tan\u0131\u015fm\u0131yordunuz</span></td><td><span  >tan\u0131\u015fm\u0131yorlard\u0131</span></td></tr><tr><th colspan=\"2\" >future</th><td><span  >tan\u0131\u015fmayaca\u011f\u0131m</span></td><td><span  >tan\u0131\u015fmayacaks\u0131n</span></td><td><span  >tan\u0131\u015fmayacak</span></td><td><span  >tan\u0131\u015fmayaca\u011f\u0131z</span></td><td><span  >tan\u0131\u015fmayacaks\u0131n\u0131z</span></td><td><span  >tan\u0131\u015fmayacaklar</span></td></tr><tr><th rowspan=\"3\" >inferential</th><th colspan=\"2\" >perfective</th><td><span  >tan\u0131\u015fmam\u0131\u015f\u0131m</span></td><td><span  >tan\u0131\u015fmam\u0131\u015fs\u0131n</span></td><td><span  >tan\u0131\u015fmam\u0131\u015f</span></td><td><span  >tan\u0131\u015fmam\u0131\u015f\u0131z</span></td><td><span  >tan\u0131\u015fmam\u0131\u015fs\u0131n\u0131z</span></td><td><span  >tan\u0131\u015fmam\u0131\u015flar</span></td></tr><tr><th colspan=\"2\" >aorist</th><td><span  >tan\u0131\u015fmazm\u0131\u015f\u0131m</span></td><td><span  >tan\u0131\u015fmazm\u0131\u015fs\u0131n</span></td><td><span  >tan\u0131\u015fmazm\u0131\u015f</span></td><td><span  >tan\u0131\u015fmazm\u0131\u015f\u0131z</span></td><td><span  >tan\u0131\u015fmazm\u0131\u015fs\u0131n\u0131z</span></td><td><span  >tan\u0131\u015fmazlarm\u0131\u015f</span></td></tr><tr><th colspan=\"2\" >imperfective</th><td><span  >tan\u0131\u015fm\u0131yormu\u015fum</span></td><td><span  >tan\u0131\u015fm\u0131yormu\u015fsun</span></td><td><span  >tan\u0131\u015fm\u0131yormu\u015f</span></td><td><span  >tan\u0131\u015fm\u0131yormu\u015fuz</span></td><td><span  >tan\u0131\u015fm\u0131yormu\u015fsunuz</span></td><td><span  >tan\u0131\u015fm\u0131yorlarm\u0131\u015f</span></td></tr><tr><th rowspan=\"2\" >conditional</th><th colspan=\"2\" >simple</th><td><span  >tan\u0131\u015fmasam</span></td><td><span  >tan\u0131\u015fmasan</span></td><td><span  >tan\u0131\u015fmasa</span></td><td><span  >tan\u0131\u015fmasak</span></td><td><span  >tan\u0131\u015fmasan\u0131z</span></td><td><span  >tan\u0131\u015fmasalar</span></td></tr><tr><th colspan=\"2\" >perfective</th><td><span  >tan\u0131\u015fmasayd\u0131m</span></td><td><span  >tan\u0131\u015fmasayd\u0131n</span></td><td><span  >tan\u0131\u015fmasayd\u0131</span></td><td><span  >tan\u0131\u015fmasayd\u0131k</span></td><td><span  >tan\u0131\u015fmasayd\u0131n\u0131z</span></td><td><span  >tan\u0131\u015fmasayd\u0131lar</span></td></tr><tr><th colspan=\"3\" >optative</th><td><span  >tan\u0131\u015fmayay\u0131m</span></td><td><span  >tan\u0131\u015fmayas\u0131n</span></td><td><span  >tan\u0131\u015fmaya</span></td><td><span  >tan\u0131\u015fmayal\u0131m</span></td><td><span  >tan\u0131\u015fmayas\u0131n\u0131z</span></td><td><span  >tan\u0131\u015fmayalar</span></td></tr><tr><th colspan=\"3\" >progressive</th><td><span  >tan\u0131\u015fmamaktay\u0131m</span></td><td><span  >tan\u0131\u015fmamaktas\u0131n</span></td><td><span  >tan\u0131\u015fmamakta</span></td><td><span  >tan\u0131\u015fmamaktay\u0131z</span></td><td><span  >tan\u0131\u015fmamaktas\u0131n\u0131z</span></td><td><span  >tan\u0131\u015fmamaktalar</span></td></tr><tr><th colspan=\"3\" >necessitative</th><td><span  >tan\u0131\u015fmamal\u0131y\u0131m</span></td><td><span  >tan\u0131\u015fmamal\u0131s\u0131n</span></td><td><span  >tan\u0131\u015fmamal\u0131</span></td><td><span  >tan\u0131\u015fmamal\u0131y\u0131z</span></td><td><span  >tan\u0131\u015fmamal\u0131s\u0131n\u0131z</span></td><td><span  >tan\u0131\u015fmamal\u0131lar</span></td></tr><tr><th colspan=\"3\" >imperative</th><td></td><td><span  >tan\u0131\u015fma</span></td><td><span  >tan\u0131\u015fmas\u0131n</span></td><td></td><td><span  >tan\u0131\u015fmay\u0131n</span></td><td><span  >tan\u0131\u015fmas\u0131nlar</span></td></tr><tr><th colspan=\"9\"></th></tr><tr><th colspan=\"9\" >Negative interrogative</th></tr><tr><th colspan=\"9\"></th></tr><tr><th colspan=\"3\" rowspan=\"3\"></th><th colspan=\"3\" >singular</th><th colspan=\"3\" >plural</th></tr><tr><th >1 person</th><th >2 person</th><th >3 person</th><th >1 person</th><th >2 person</th><th >3 person</th></tr><tr><th >ben</th><th >sen</th><th >o</th><th >biz</th><th >siz</th><th >onlar</th></tr><tr><th rowspan=\"5\" >indicative</th><th rowspan=\"2\" >present</th><th >aorist</th><td>tan\u0131\u015fmaz m\u0131y\u0131m?</td><td>tan\u0131\u015fmaz m\u0131s\u0131n?</td><td>tan\u0131\u015fmaz m\u0131?</td><td>tan\u0131\u015fmaz m\u0131y\u0131z?</td><td>tan\u0131\u015fmaz m\u0131s\u0131n\u0131z?</td><td>tan\u0131\u015fmazlar m\u0131?</td></tr><tr><th >imperfective</th><td>tan\u0131\u015fm\u0131yor muyum?</td><td>tan\u0131\u015fm\u0131yor musun?</td><td>tan\u0131\u015fm\u0131yor mu?</td><td>tan\u0131\u015fm\u0131yor muyuz?</td><td>tan\u0131\u015fm\u0131yor musunuz?</td><td>tan\u0131\u015fm\u0131yorlar m\u0131?</td></tr><tr><th rowspan=\"2\" >past</th><th >perfective</th><td>tan\u0131\u015fmad\u0131m m\u0131?</td><td>tan\u0131\u015fmad\u0131n m\u0131?</td><td>tan\u0131\u015fmad\u0131 m\u0131?</td><td>tan\u0131\u015fmad\u0131k m\u0131?</td><td>tan\u0131\u015fmad\u0131n\u0131z m\u0131?</td><td>tan\u0131\u015fmad\u0131lar m\u0131?</td></tr><tr><th >imperfective</th><td>tan\u0131\u015fm\u0131yor muydum?</td><td>tan\u0131\u015fm\u0131yor muydun?</td><td>tan\u0131\u015fm\u0131yor muydu?</td><td>tan\u0131\u015fm\u0131yor muyduk?</td><td>tan\u0131\u015fm\u0131yor muydunuz?</td><td>tan\u0131\u015fm\u0131yorlar m\u0131yd\u0131?</td></tr><tr><th colspan=\"2\" >future</th><td>tan\u0131\u015fmayacak m\u0131y\u0131m?</td><td>tan\u0131\u015fmayacak m\u0131s\u0131n?</td><td>tan\u0131\u015fmayacak m\u0131?</td><td>tan\u0131\u015fmayacak m\u0131y\u0131z?</td><td>tan\u0131\u015fmayacak m\u0131s\u0131n\u0131z?</td><td>tan\u0131\u015fmayacaklar m\u0131?</td></tr><tr><th rowspan=\"3\" >inferential</th><th colspan=\"2\" >perfective</th><td>tan\u0131\u015fmam\u0131\u015f m\u0131y\u0131m?</td><td>tan\u0131\u015fmam\u0131\u015f m\u0131s\u0131n?</td><td>tan\u0131\u015fmam\u0131\u015f m\u0131?</td><td>tan\u0131\u015fmam\u0131\u015f m\u0131y\u0131z?</td><td>tan\u0131\u015fmam\u0131\u015f m\u0131s\u0131n\u0131z?</td><td>tan\u0131\u015fmam\u0131\u015flar m\u0131?</td></tr><tr><th colspan=\"2\" >aorist</th><td>tan\u0131\u015fmaz m\u0131ym\u0131\u015f\u0131m?</td><td>tan\u0131\u015fmaz m\u0131ym\u0131\u015fs\u0131n?</td><td>tan\u0131\u015fmaz m\u0131ym\u0131\u015f?</td><td>tan\u0131\u015fmaz m\u0131ym\u0131\u015f\u0131z?</td><td>tan\u0131\u015fmaz m\u0131ym\u0131\u015fs\u0131n\u0131z?</td><td>tan\u0131\u015fmazlar m\u0131ym\u0131\u015f?</td></tr><tr><th colspan=\"2\" >imperfective</th><td>tan\u0131\u015fm\u0131yor muymu\u015fum?</td><td>tan\u0131\u015fm\u0131yor muymu\u015fsun?</td><td>tan\u0131\u015fm\u0131yor muymu\u015f?</td><td>tan\u0131\u015fm\u0131yor muymu\u015fuz?</td><td>tan\u0131\u015fm\u0131yor muymu\u015fsunuz?</td><td>tan\u0131\u015fm\u0131yorlar m\u0131ym\u0131\u015f?</td></tr><tr><th rowspan=\"2\" >conditional</th><th colspan=\"2\" >simple</th><td>tan\u0131\u015fmasam m\u0131?</td><td>tan\u0131\u015fmasan m\u0131?</td><td>tan\u0131\u015fmasa m\u0131?</td><td>tan\u0131\u015fmasak m\u0131?</td><td>tan\u0131\u015fmasan\u0131z m\u0131?</td><td>tan\u0131\u015fmasalar m\u0131?</td></tr><tr><th colspan=\"2\" >perfective</th><td>tan\u0131\u015fmasa m\u0131yd\u0131m?</td><td>tan\u0131\u015fmasa m\u0131yd\u0131n?</td><td>tan\u0131\u015fmasa m\u0131yd\u0131?</td><td>tan\u0131\u015fmasa m\u0131yd\u0131k?</td><td>tan\u0131\u015fmasa m\u0131yd\u0131n\u0131z?</td><td>tan\u0131\u015fmasalar m\u0131yd\u0131?</td></tr><tr><th colspan=\"3\" >progressive</th><td>tan\u0131\u015fmamakta m\u0131y\u0131m?</td><td>tan\u0131\u015fmamakta m\u0131s\u0131n?</td><td>tan\u0131\u015fmamakta m\u0131?</td><td>tan\u0131\u015fmamakta m\u0131y\u0131z?</td><td>tan\u0131\u015fmamakta m\u0131s\u0131n\u0131z?</td><td>tan\u0131\u015fmamaktalar m\u0131?</td></tr><tr><th colspan=\"3\" >necessitative</th><td>tan\u0131\u015fmamal\u0131 m\u0131y\u0131m?</td><td>tan\u0131\u015fmamal\u0131 m\u0131s\u0131n?</td><td>tan\u0131\u015fmamal\u0131 m\u0131?</td><td>tan\u0131\u015fmamal\u0131 m\u0131y\u0131z?</td><td>tan\u0131\u015fmamal\u0131 m\u0131s\u0131n\u0131z?</td><td>tan\u0131\u015fmamal\u0131lar m\u0131?</td></tr></tbody></table>'></iframe>", "erimek": "<iframe srcdoc='Conjugation of erimek <p><i><b>Note:</b> Actual conjugations can be more complex than tables below. Compound forms with the auxiliary <i  >olmak</i> not shown. See also Appendix:Turkish suffixes#Verbs.</i></p><table  style=\"background:#F9F9F9; text-align:center; width:100%\"><tbody><tr><th colspan=\"9\" >Positive declarative</th></tr><tr><th colspan=\"9\"></th></tr><tr><th colspan=\"3\" >infinitive</th><td colspan=\"6\"><span  ><strong >erimek</strong></span></td></tr><tr><th rowspan=\"3\" >impersonal participle</th><th colspan=\"2\" >imperfective</th><td colspan=\"6\"><span  >eriyen</span></td></tr><tr><th colspan=\"2\" >perfective</th><td colspan=\"6\"><span  >erimi\u015f</span></td></tr><tr><th colspan=\"2\" >prospective</th><td colspan=\"6\"><span  >eriyecek</span></td></tr><tr><th rowspan=\"2\" >personal participle</th><th colspan=\"2\" >non-prospective</th><td><span  >eridi\u011fim</span></td><td><span  >eridi\u011fin</span></td><td><span  >eridi\u011fi</span></td><td><span  >eridi\u011fimiz</span></td><td><span  >eridi\u011finiz</span></td><td><span  >eridikleri</span></td></tr><tr><th colspan=\"2\" >prospective</th><td><span  >eriyece\u011fim</span></td><td><span  >eriyece\u011fin</span></td><td><span  >eriyece\u011fi</span></td><td><span  >eriyece\u011fimiz</span></td><td><span  >eriyece\u011finiz</span></td><td><span  >eriyecekleri</span></td></tr><tr><th colspan=\"3\" >verbal noun</th><td colspan=\"6\"><span  >erime</span></td></tr><tr><th colspan=\"3\" >way of doing</th><td colspan=\"6\"><span  >eriyi\u015f</span></td></tr><tr><th colspan=\"3\" rowspan=\"3\"></th><th colspan=\"3\" >singular</th><th colspan=\"3\" >plural</th></tr><tr><th >1 person</th><th >2 person</th><th >3 person</th><th >1 person</th><th >2 person</th><th >3 person</th></tr><tr><th >ben</th><th >sen</th><th >o</th><th >biz</th><th >siz</th><th >onlar</th></tr><tr><th rowspan=\"5\" >indicative</th><th rowspan=\"2\" >present</th><th >aorist</th><td><span  >eririm</span></td><td><span  >erirsin</span></td><td><span  >erir</span></td><td><span  >eririz</span></td><td><span  >erirsiniz</span></td><td><span  >erirler</span></td></tr><tr><th >imperfective</th><td><span  >eriyorum</span></td><td><span  >eriyorsun</span></td><td><span  >eriyor</span></td><td><span  >eriyoruz</span></td><td><span  >eriyorsunuz</span></td><td><span  >eriyorlar</span></td></tr><tr><th rowspan=\"2\" >past</th><th >perfective</th><td><span  >eridim</span></td><td><span  >eridin</span></td><td><span  >eridi</span></td><td><span  >eridik</span></td><td><span  >eridiniz</span></td><td><span  >eridiler</span></td></tr><tr><th >imperfective</th><td><span  >eriyordum</span></td><td><span  >eriyordun</span></td><td><span  >eriyordu</span></td><td><span  >eriyorduk</span></td><td><span  >eriyordunuz</span></td><td><span  >eriyorlard\u0131</span></td></tr><tr><th colspan=\"2\" >future</th><td><span  >eriyece\u011fim</span></td><td><span  >eriyeceksin</span></td><td><span  >eriyecek</span></td><td><span  >eriyece\u011fiz</span></td><td><span  >eriyeceksiniz</span></td><td><span  >eriyecekler</span></td></tr><tr><th rowspan=\"3\" >inferential</th><th colspan=\"2\" >perfective</th><td><span  >erimi\u015fim</span></td><td><span  >erimi\u015fsin</span></td><td><span  >erimi\u015f</span></td><td><span  >erimi\u015fiz</span></td><td><span  >erimi\u015fsiniz</span></td><td><span  >erimi\u015fler</span></td></tr><tr><th colspan=\"2\" >aorist</th><td><span  >erirmi\u015fim</span></td><td><span  >erirmi\u015fsin</span></td><td><span  >erirmi\u015f</span></td><td><span  >erirmi\u015fiz</span></td><td><span  >erirmi\u015fsiniz</span></td><td><span  >erirmi\u015fler</span></td></tr><tr><th colspan=\"2\" >imperfective</th><td><span  >eriyormu\u015fum</span></td><td><span  >eriyormu\u015fsun</span></td><td><span  >eriyormu\u015f</span></td><td><span  >eriyormu\u015fuz</span></td><td><span  >eriyormu\u015fsunuz</span></td><td><span  >eriyormu\u015flar</span></td></tr><tr><th rowspan=\"2\" >conditional</th><th colspan=\"2\" >simple</th><td><span  >erisem</span></td><td><span  >erisen</span></td><td><span  >erise</span></td><td><span  >erisek</span></td><td><span  >eriseniz</span></td><td><span  >eriseler</span></td></tr><tr><th colspan=\"2\" >perfective</th><td><span  >eriseydim</span></td><td><span  >eriseydin</span></td><td><span  >eriseydi</span></td><td><span  >eriseydik</span></td><td><span  >eriseydiniz</span></td><td><span  >eriseydiler</span></td></tr><tr><th colspan=\"3\" >optative</th><td><span  >eriyeyim</span></td><td><span  >eriyesin</span></td><td><span  >eriye</span></td><td><span  >eriyelim</span></td><td><span  >eriyesiniz</span></td><td><span  >eriyeler</span></td></tr><tr><th colspan=\"3\" >progressive</th><td><span  >erimekteyim</span></td><td><span  >erimektesin</span></td><td><span  >erimekte</span></td><td><span  >erimekteyiz</span></td><td><span  >erimektesiniz</span></td><td><span  >erimekteler</span></td></tr><tr><th colspan=\"3\" >necessitative</th><td><span  >erimeliyim</span></td><td><span  >erimelisin</span></td><td><span  >erimeli</span></td><td><span  >erimeliyiz</span></td><td><span  >erimelisiniz</span></td><td><span  >erimeliler</span></td></tr><tr><th colspan=\"3\" >imperative</th><td></td><td><span  >eri</span></td><td><span  >erisin</span></td><td></td><td><span  >eriyin</span></td><td><span  >erisinler</span></td></tr><tr><th colspan=\"9\"></th></tr><tr><th colspan=\"9\" >Positive interrogative</th></tr><tr><th colspan=\"9\"></th></tr><tr><th colspan=\"3\" rowspan=\"3\"></th><th colspan=\"3\" >singular</th><th colspan=\"3\" >plural</th></tr><tr><th >1 person</th><th >2 person</th><th >3 person</th><th >1 person</th><th >2 person</th><th >3 person</th></tr><tr><th >ben</th><th >sen</th><th >o</th><th >biz</th><th >siz</th><th >onlar</th></tr><tr><th rowspan=\"5\" >indicative</th><th rowspan=\"2\" >present</th><th >aorist</th><td>erir miyim?</td><td>erir misin?</td><td>erir mi?</td><td>erir miyiz?</td><td>erir misiniz?</td><td>erirler mi?</td></tr><tr><th >imperfective</th><td>eriyor muyum?</td><td>eriyor musun?</td><td>eriyor mu?</td><td>eriyor muyuz?</td><td>eriyor musunuz?</td><td>eriyorlar m\u0131?</td></tr><tr><th rowspan=\"2\" >past</th><th >perfective</th><td>eridim mi?</td><td>eridin mi?</td><td>eridi mi?</td><td>eridik mi?</td><td>eridiniz mi?</td><td>eridiler mi?</td></tr><tr><th >imperfective</th><td>eriyor muydum?</td><td>eriyor muydun?</td><td>eriyor muydu?</td><td>eriyor muyduk?</td><td>eriyor muydunuz?</td><td>eriyorlar m\u0131yd\u0131?</td></tr><tr><th colspan=\"2\" >future</th><td>eriyecek miyim?</td><td>eriyecek misin?</td><td>eriyecek mi?</td><td>eriyecek miyiz?</td><td>eriyecek misiniz?</td><td>eriyecekler mi?</td></tr><tr><th rowspan=\"3\" >inferential</th><th colspan=\"2\" >perfective</th><td>erimi\u015f miyim?</td><td>erimi\u015f misin?</td><td>erimi\u015f mi?</td><td>erimi\u015f miyiz?</td><td>erimi\u015f misiniz?</td><td>erimi\u015fler mi?</td></tr><tr><th colspan=\"2\" >aorist</th><td>erir miymi\u015fim?</td><td>erir miymi\u015fsin?</td><td>erir miymi\u015f?</td><td>erir miymi\u015fiz?</td><td>erir miymi\u015fsiniz?</td><td>erirler miymi\u015f?</td></tr><tr><th colspan=\"2\" >imperfective</th><td>eriyor muymu\u015fum?</td><td>eriyor muymu\u015fsun?</td><td>eriyor muymu\u015f?</td><td>eriyor muymu\u015fuz?</td><td>eriyor muymu\u015fsunuz?</td><td>eriyorlar m\u0131ym\u0131\u015f?</td></tr><tr><th rowspan=\"2\" >conditional</th><th colspan=\"2\" >simple</th><td>erisem mi?</td><td>erisen mi?</td><td>erise mi?</td><td>erisek mi?</td><td>eriseniz mi?</td><td>eriseler mi?</td></tr><tr><th colspan=\"2\" >perfective</th><td>erise miydim?</td><td>erise miydin?</td><td>erise miydi?</td><td>erise miydik?</td><td>erise miydiniz?</td><td>eriseler miydi?</td></tr><tr><th colspan=\"3\" >progressive</th><td>erimekte miyim?</td><td>erimekte misin?</td><td>erimekte mi?</td><td>erimekte miyiz?</td><td>erimekte misiniz?</td><td>erimekteler mi?</td></tr><tr><th colspan=\"3\" >necessitative</th><td>erimeli miyim?</td><td>erimeli misin?</td><td>erimeli mi?</td><td>erimeli miyiz?</td><td>erimeli misiniz?</td><td>erimeliler mi?</td></tr><tr><th colspan=\"9\"></th></tr><tr><th colspan=\"9\" >Negative declarative</th></tr><tr><th colspan=\"9\"></th></tr><tr><th colspan=\"3\" >infinitive</th><td colspan=\"6\"><span  >erimemek</span></td></tr><tr><th rowspan=\"3\" >impersonal participle</th><th colspan=\"2\" >imperfective</th><td colspan=\"6\"><span  >erimeyen</span></td></tr><tr><th colspan=\"2\" >perfective</th><td colspan=\"6\"><span  >erimemi\u015f</span></td></tr><tr><th colspan=\"2\" >prospective</th><td colspan=\"6\"><span  >erimeyecek</span></td></tr><tr><th rowspan=\"2\" >personal participle</th><th colspan=\"2\" >non-prospective</th><td><span  >erimedi\u011fim</span></td><td><span  >erimedi\u011fin</span></td><td><span  >erimedi\u011fi</span></td><td><span  >erimedi\u011fimiz</span></td><td><span  >erimedi\u011finiz</span></td><td><span  >erimedikleri</span></td></tr><tr><th colspan=\"2\" >prospective</th><td><span  >erimeyece\u011fim</span></td><td><span  >erimeyece\u011fin</span></td><td><span  >erimeyece\u011fi</span></td><td><span  >erimeyece\u011fimiz</span></td><td><span  >erimeyece\u011finiz</span></td><td><span  >erimeyecekleri</span></td></tr><tr><th colspan=\"3\" >verbal noun</th><td colspan=\"6\"><span  >erimeme</span></td></tr><tr><th colspan=\"3\" >way of doing</th><td colspan=\"6\"><span  >erimeyi\u015f</span></td></tr><tr><th colspan=\"3\" rowspan=\"3\"></th><th colspan=\"3\" >singular</th><th colspan=\"3\" >plural</th></tr><tr><th >1 person</th><th >2 person</th><th >3 person</th><th >1 person</th><th >2 person</th><th >3 person</th></tr><tr><th >ben</th><th >sen</th><th >o</th><th >biz</th><th >siz</th><th >onlar</th></tr><tr><th rowspan=\"5\" >indicative</th><th rowspan=\"2\" >present</th><th >aorist</th><td><span  >erimem</span></td><td><span  >erimezsin</span></td><td><span  >erimez</span></td><td><span  >erimeyiz</span></td><td><span  >erimezsiniz</span></td><td><span  >erimezler</span></td></tr><tr><th >imperfective</th><td><span  >erimiyorum</span></td><td><span  >erimiyorsun</span></td><td><span  >erimiyor</span></td><td><span  >erimiyoruz</span></td><td><span  >erimiyorsunuz</span></td><td><span  >erimiyorlar</span></td></tr><tr><th rowspan=\"2\" >past</th><th >perfective</th><td><span  >erimedim</span></td><td><span  >erimedin</span></td><td><span  >erimedi</span></td><td><span  >erimedik</span></td><td><span  >erimediniz</span></td><td><span  >erimediler</span></td></tr><tr><th >imperfective</th><td><span  >erimiyordum</span></td><td><span  >erimiyordun</span></td><td><span  >erimiyordu</span></td><td><span  >erimiyorduk</span></td><td><span  >erimiyordunuz</span></td><td><span  >erimiyordular</span></td></tr><tr><th colspan=\"2\" >future</th><td><span  >erimeyece\u011fim</span></td><td><span  >erimeyeceksin</span></td><td><span  >erimeyecek</span></td><td><span  >erimeyece\u011fiz</span></td><td><span  >erimeyeceksiniz</span></td><td><span  >erimeyecekler</span></td></tr><tr><th rowspan=\"3\" >inferential</th><th colspan=\"2\" >perfective</th><td><span  >erimemi\u015fim</span></td><td><span  >erimemi\u015fsin</span></td><td><span  >erimemi\u015f</span></td><td><span  >erimemi\u015fiz</span></td><td><span  >erimemi\u015fsiniz</span></td><td><span  >erimemi\u015fler</span></td></tr><tr><th colspan=\"2\" >aorist</th><td><span  >erimezmi\u015fim</span></td><td><span  >erimezmi\u015fsin</span></td><td><span  >erimezmi\u015f</span></td><td><span  >erimezmi\u015fiz</span></td><td><span  >erimezmi\u015fsiniz</span></td><td><span  >erimezmi\u015fler</span></td></tr><tr><th colspan=\"2\" >imperfective</th><td><span  >erimiyormu\u015fum</span></td><td><span  >erimiyormu\u015fsun</span></td><td><span  >erimiyormu\u015f</span></td><td><span  >erimiyormu\u015fuz</span></td><td><span  >erimiyormu\u015fsunuz</span></td><td><span  >erimiyormu\u015flar</span></td></tr><tr><th rowspan=\"2\" >conditional</th><th colspan=\"2\" >simple</th><td><span  >erimesem</span></td><td><span  >erimesen</span></td><td><span  >erimese</span></td><td><span  >erimesek</span></td><td><span  >erimeseniz</span></td><td><span  >erimeseler</span></td></tr><tr><th colspan=\"2\" >perfective</th><td><span  >erimeseydim</span></td><td><span  >erimeseydin</span></td><td><span  >erimeseydi</span></td><td><span  >erimeseydik</span></td><td><span  >erimeseydiniz</span></td><td><span  >erimeseydiler</span></td></tr><tr><th colspan=\"3\" >optative</th><td><span  >erimeyeyim</span></td><td><span  >erimeyesin</span></td><td><span  >erimeye</span></td><td><span  >erimeyelim</span></td><td><span  >erimeyesiniz</span></td><td><span  >erimeyeler</span></td></tr><tr><th colspan=\"3\" >progressive</th><td><span  >erimemekteyim</span></td><td><span  >erimemektesin</span></td><td><span  >erimemekte</span></td><td><span  >erimemekteyiz</span></td><td><span  >erimemektesiniz</span></td><td><span  >erimemekteler</span></td></tr><tr><th colspan=\"3\" >necessitative</th><td><span  >erimemeliyim</span></td><td><span  >erimemelisin</span></td><td><span  >erimemeli</span></td><td><span  >erimemeliyiz</span></td><td><span  >erimemelisiniz</span></td><td><span  >erimemeliler</span></td></tr><tr><th colspan=\"3\" >imperative</th><td></td><td><span  >erime</span></td><td><span  >erimesin</span></td><td></td><td><span  >erimeyin</span></td><td><span  >erimesinler</span></td></tr><tr><th colspan=\"9\"></th></tr><tr><th colspan=\"9\" >Negative interrogative</th></tr><tr><th colspan=\"9\"></th></tr><tr><th colspan=\"3\" rowspan=\"3\"></th><th colspan=\"3\" >singular</th><th colspan=\"3\" >plural</th></tr><tr><th >1 person</th><th >2 person</th><th >3 person</th><th >1 person</th><th >2 person</th><th >3 person</th></tr><tr><th >ben</th><th >sen</th><th >o</th><th >biz</th><th >siz</th><th >onlar</th></tr><tr><th rowspan=\"5\" >indicative</th><th rowspan=\"2\" >present</th><th >aorist</th><td>erimez miyim?</td><td>erimez misin?</td><td>erimez mi?</td><td>erimez miyiz?</td><td>erimez misiniz?</td><td>erimezler mi?</td></tr><tr><th >imperfective</th><td>erimiyor muyum?</td><td>erimiyor musun?</td><td>erimiyor mu?</td><td>erimiyor muyuz?</td><td>erimiyor musunuz?</td><td>erimiyorlar m\u0131?</td></tr><tr><th rowspan=\"2\" >past</th><th >perfective</th><td>erimedim mi?</td><td>erimedin mi?</td><td>erimedi mi?</td><td>erimedik mi?</td><td>erimediniz mi?</td><td>erimediler mi?</td></tr><tr><th >imperfective</th><td>erimiyor muydum?</td><td>erimiyor muydun?</td><td>erimiyor muydu?</td><td>erimiyor muyduk?</td><td>erimiyor muydunuz?</td><td>erimiyorlar m\u0131yd\u0131?</td></tr><tr><th colspan=\"2\" >future</th><td>erimeyecek miyim?</td><td>erimeyecek misin?</td><td>erimeyecek mi?</td><td>erimeyecek miyiz?</td><td>erimeyecek misiniz?</td><td>erimeyecekler mi?</td></tr><tr><th rowspan=\"3\" >inferential</th><th colspan=\"2\" >perfective</th><td>erimemi\u015f miyim?</td><td>erimemi\u015f misin?</td><td>erimemi\u015f mi?</td><td>erimemi\u015f miyiz?</td><td>erimemi\u015f misiniz?</td><td>erimemi\u015fler mi?</td></tr><tr><th colspan=\"2\" >aorist</th><td>erimez miymi\u015fim?</td><td>erimez miymi\u015fsin?</td><td>erimez miymi\u015f?</td><td>erimez miymi\u015fiz?</td><td>erimez miymi\u015fsiniz?</td><td>erimezler miymi\u015f?</td></tr><tr><th colspan=\"2\" >imperfective</th><td>erimiyor muymu\u015fum?</td><td>erimiyor muymu\u015fsun?</td><td>erimiyor muymu\u015f?</td><td>erimiyor muymu\u015fuz?</td><td>erimiyor muymu\u015fsunuz?</td><td>erimiyorlar m\u0131ym\u0131\u015f?</td></tr><tr><th rowspan=\"2\" >conditional</th><th colspan=\"2\" >simple</th><td>erimesem mi?</td><td>erimesen mi?</td><td>erimese mi?</td><td>erimesek mi?</td><td>erimeseniz mi?</td><td>erimeseler mi?</td></tr><tr><th colspan=\"2\" >perfective</th><td>erimese miydim?</td><td>erimese miydin?</td><td>erimese miydi?</td><td>erimese miydik?</td><td>erimese miydiniz?</td><td>erimeseler miydi?</td></tr><tr><th colspan=\"3\" >progressive</th><td>erimemekte miyim?</td><td>erimemekte misin?</td><td>erimemekte mi?</td><td>erimemekte miyiz?</td><td>erimemekte misiniz?</td><td>erimemekteler mi?</td></tr><tr><th colspan=\"3\" >necessitative</th><td>erimemeli miyim?</td><td>erimemeli misin?</td><td>erimemeli mi?</td><td>erimemeli miyiz?</td><td>erimemeli misiniz?</td><td>erimemeliler mi?</td></tr></tbody></table>'></iframe>", "\u00f6zlemek": "<iframe srcdoc='Conjugation of \u00f6zlemek <p><i><b>Note:</b> Actual conjugations can be more complex than tables below. Compound forms with the auxiliary <i  >olmak</i> not shown. See also Appendix:Turkish suffixes#Verbs.</i></p><table  style=\"background:#F9F9F9; text-align:center; width:100%\"><tbody><tr><th colspan=\"9\" >Positive declarative</th></tr><tr><th colspan=\"9\"></th></tr><tr><th colspan=\"3\" >infinitive</th><td colspan=\"6\"><span  ><strong >\u00f6zlemek</strong></span></td></tr><tr><th rowspan=\"3\" >impersonal participle</th><th colspan=\"2\" >imperfective</th><td colspan=\"6\"><span  >\u00f6zleyen</span></td></tr><tr><th colspan=\"2\" >perfective</th><td colspan=\"6\"><span  >\u00f6zlemi\u015f</span></td></tr><tr><th colspan=\"2\" >prospective</th><td colspan=\"6\"><span  >\u00f6zleyecek</span></td></tr><tr><th rowspan=\"2\" >personal participle</th><th colspan=\"2\" >non-prospective</th><td><span  >\u00f6zledi\u011fim</span></td><td><span  >\u00f6zledi\u011fin</span></td><td><span  >\u00f6zledi\u011fi</span></td><td><span  >\u00f6zledi\u011fimiz</span></td><td><span  >\u00f6zledi\u011finiz</span></td><td><span  >\u00f6zledikleri</span></td></tr><tr><th colspan=\"2\" >prospective</th><td><span  >\u00f6zleyece\u011fim</span></td><td><span  >\u00f6zleyece\u011fin</span></td><td><span  >\u00f6zleyece\u011fi</span></td><td><span  >\u00f6zleyece\u011fimiz</span></td><td><span  >\u00f6zleyece\u011finiz</span></td><td><span  >\u00f6zleyecekleri</span></td></tr><tr><th colspan=\"3\" >verbal noun</th><td colspan=\"6\"><span  >\u00f6zleme</span></td></tr><tr><th colspan=\"3\" >way of doing</th><td colspan=\"6\"><span  >\u00f6zleyi\u015f</span></td></tr><tr><th colspan=\"3\" rowspan=\"3\"></th><th colspan=\"3\" >singular</th><th colspan=\"3\" >plural</th></tr><tr><th >1 person</th><th >2 person</th><th >3 person</th><th >1 person</th><th >2 person</th><th >3 person</th></tr><tr><th >ben</th><th >sen</th><th >o</th><th >biz</th><th >siz</th><th >onlar</th></tr><tr><th rowspan=\"5\" >indicative</th><th rowspan=\"2\" >present</th><th >aorist</th><td><span  >\u00f6zlerim</span></td><td><span  >\u00f6zlersin</span></td><td><span  >\u00f6zler</span></td><td><span  >\u00f6zleriz</span></td><td><span  >\u00f6zlersiniz</span></td><td><span  >\u00f6zlerler</span></td></tr><tr><th >imperfective</th><td><span  >\u00f6zl\u00fcyorum</span></td><td><span  >\u00f6zl\u00fcyorsun</span></td><td><span  >\u00f6zl\u00fcyor</span></td><td><span  >\u00f6zl\u00fcyoruz</span></td><td><span  >\u00f6zl\u00fcyorsunuz</span></td><td><span  >\u00f6zl\u00fcyorlar</span></td></tr><tr><th rowspan=\"2\" >past</th><th >perfective</th><td><span  >\u00f6zledim</span></td><td><span  >\u00f6zledin</span></td><td><span  >\u00f6zledi</span></td><td><span  >\u00f6zledik</span></td><td><span  >\u00f6zlediniz</span></td><td><span  >\u00f6zlediler</span></td></tr><tr><th >imperfective</th><td><span  >\u00f6zl\u00fcyordum</span></td><td><span  >\u00f6zl\u00fcyordun</span></td><td><span  >\u00f6zl\u00fcyordu</span></td><td><span  >\u00f6zl\u00fcyorduk</span></td><td><span  >\u00f6zl\u00fcyordunuz</span></td><td><span  >\u00f6zl\u00fcyorlard\u0131</span></td></tr><tr><th colspan=\"2\" >future</th><td><span  >\u00f6zleyece\u011fim</span></td><td><span  >\u00f6zleyeceksin</span></td><td><span  >\u00f6zleyecek</span></td><td><span  >\u00f6zleyece\u011fiz</span></td><td><span  >\u00f6zleyeceksiniz</span></td><td><span  >\u00f6zleyecekler</span></td></tr><tr><th rowspan=\"3\" >inferential</th><th colspan=\"2\" >perfective</th><td><span  >\u00f6zlemi\u015fim</span></td><td><span  >\u00f6zlemi\u015fsin</span></td><td><span  >\u00f6zlemi\u015f</span></td><td><span  >\u00f6zlemi\u015fiz</span></td><td><span  >\u00f6zlemi\u015fsiniz</span></td><td><span  >\u00f6zlemi\u015fler</span></td></tr><tr><th colspan=\"2\" >aorist</th><td><span  >\u00f6zlermi\u015fim</span></td><td><span  >\u00f6zlermi\u015fsin</span></td><td><span  >\u00f6zlermi\u015f</span></td><td><span  >\u00f6zlermi\u015fiz</span></td><td><span  >\u00f6zlermi\u015fsiniz</span></td><td><span  >\u00f6zlermi\u015fler</span></td></tr><tr><th colspan=\"2\" >imperfective</th><td><span  >\u00f6zl\u00fcyormu\u015fum</span></td><td><span  >\u00f6zl\u00fcyormu\u015fsun</span></td><td><span  >\u00f6zl\u00fcyormu\u015f</span></td><td><span  >\u00f6zl\u00fcyormu\u015fuz</span></td><td><span  >\u00f6zl\u00fcyormu\u015fsunuz</span></td><td><span  >\u00f6zl\u00fcyormu\u015flar</span></td></tr><tr><th rowspan=\"2\" >conditional</th><th colspan=\"2\" >simple</th><td><span  >\u00f6zlesem</span></td><td><span  >\u00f6zlesen</span></td><td><span  >\u00f6zlese</span></td><td><span  >\u00f6zlesek</span></td><td><span  >\u00f6zleseniz</span></td><td><span  >\u00f6zleseler</span></td></tr><tr><th colspan=\"2\" >perfective</th><td><span  >\u00f6zleseydim</span></td><td><span  >\u00f6zleseydin</span></td><td><span  >\u00f6zleseydi</span></td><td><span  >\u00f6zleseydik</span></td><td><span  >\u00f6zleseydiniz</span></td><td><span  >\u00f6zleseydiler</span></td></tr><tr><th colspan=\"3\" >optative</th><td><span  >\u00f6zleyeyim</span></td><td><span  >\u00f6zleyesin</span></td><td><span  >\u00f6zleye</span></td><td><span  >\u00f6zleyelim</span></td><td><span  >\u00f6zleyesiniz</span></td><td><span  >\u00f6zleyeler</span></td></tr><tr><th colspan=\"3\" >progressive</th><td><span  >\u00f6zlemekteyim</span></td><td><span  >\u00f6zlemektesin</span></td><td><span  >\u00f6zlemekte</span></td><td><span  >\u00f6zlemekteyiz</span></td><td><span  >\u00f6zlemektesiniz</span></td><td><span  >\u00f6zlemekteler</span></td></tr><tr><th colspan=\"3\" >necessitative</th><td><span  >\u00f6zlemeliyim</span></td><td><span  >\u00f6zlemelisin</span></td><td><span  >\u00f6zlemeli</span></td><td><span  >\u00f6zlemeliyiz</span></td><td><span  >\u00f6zlemelisiniz</span></td><td><span  >\u00f6zlemeliler</span></td></tr><tr><th colspan=\"3\" >imperative</th><td></td><td><span  >\u00f6zle</span></td><td><span  >\u00f6zlesin</span></td><td></td><td><span  >\u00f6zleyin</span></td><td><span  >\u00f6zlesinler</span></td></tr><tr><th colspan=\"9\"></th></tr><tr><th colspan=\"9\" >Positive interrogative</th></tr><tr><th colspan=\"9\"></th></tr><tr><th colspan=\"3\" rowspan=\"3\"></th><th colspan=\"3\" >singular</th><th colspan=\"3\" >plural</th></tr><tr><th >1 person</th><th >2 person</th><th >3 person</th><th >1 person</th><th >2 person</th><th >3 person</th></tr><tr><th >ben</th><th >sen</th><th >o</th><th >biz</th><th >siz</th><th >onlar</th></tr><tr><th rowspan=\"5\" >indicative</th><th rowspan=\"2\" >present</th><th >aorist</th><td>\u00f6zler miyim?</td><td>\u00f6zler misin?</td><td>\u00f6zler mi?</td><td>\u00f6zler miyiz?</td><td>\u00f6zler misiniz?</td><td>\u00f6zlerler mi?</td></tr><tr><th >imperfective</th><td>\u00f6zl\u00fcyor muyum?</td><td>\u00f6zl\u00fcyor musun?</td><td>\u00f6zl\u00fcyor mu?</td><td>\u00f6zl\u00fcyor muyuz?</td><td>\u00f6zl\u00fcyor musunuz?</td><td>\u00f6zl\u00fcyorlar m\u0131?</td></tr><tr><th rowspan=\"2\" >past</th><th >perfective</th><td>\u00f6zledim mi?</td><td>\u00f6zledin mi?</td><td>\u00f6zledi mi?</td><td>\u00f6zledik mi?</td><td>\u00f6zlediniz mi?</td><td>\u00f6zlediler mi?</td></tr><tr><th >imperfective</th><td>\u00f6zl\u00fcyor muydum?</td><td>\u00f6zl\u00fcyor muydun?</td><td>\u00f6zl\u00fcyor muydu?</td><td>\u00f6zl\u00fcyor muyduk?</td><td>\u00f6zl\u00fcyor muydunuz?</td><td>\u00f6zl\u00fcyorlar m\u0131yd\u0131?</td></tr><tr><th colspan=\"2\" >future</th><td>\u00f6zleyecek miyim?</td><td>\u00f6zleyecek misin?</td><td>\u00f6zleyecek mi?</td><td>\u00f6zleyecek miyiz?</td><td>\u00f6zleyecek misiniz?</td><td>\u00f6zleyecekler mi?</td></tr><tr><th rowspan=\"3\" >inferential</th><th colspan=\"2\" >perfective</th><td>\u00f6zlemi\u015f miyim?</td><td>\u00f6zlemi\u015f misin?</td><td>\u00f6zlemi\u015f mi?</td><td>\u00f6zlemi\u015f miyiz?</td><td>\u00f6zlemi\u015f misiniz?</td><td>\u00f6zlemi\u015fler mi?</td></tr><tr><th colspan=\"2\" >aorist</th><td>\u00f6zler miymi\u015fim?</td><td>\u00f6zler miymi\u015fsin?</td><td>\u00f6zler miymi\u015f?</td><td>\u00f6zler miymi\u015fiz?</td><td>\u00f6zler miymi\u015fsiniz?</td><td>\u00f6zlerler miymi\u015f?</td></tr><tr><th colspan=\"2\" >imperfective</th><td>\u00f6zl\u00fcyor muymu\u015fum?</td><td>\u00f6zl\u00fcyor muymu\u015fsun?</td><td>\u00f6zl\u00fcyor muymu\u015f?</td><td>\u00f6zl\u00fcyor muymu\u015fuz?</td><td>\u00f6zl\u00fcyor muymu\u015fsunuz?</td><td>\u00f6zl\u00fcyorlar m\u0131ym\u0131\u015f?</td></tr><tr><th rowspan=\"2\" >conditional</th><th colspan=\"2\" >simple</th><td>\u00f6zlesem mi?</td><td>\u00f6zlesen mi?</td><td>\u00f6zlese mi?</td><td>\u00f6zlesek mi?</td><td>\u00f6zleseniz mi?</td><td>\u00f6zleseler mi?</td></tr><tr><th colspan=\"2\" >perfective</th><td>\u00f6zlese miydim?</td><td>\u00f6zlese miydin?</td><td>\u00f6zlese miydi?</td><td>\u00f6zlese miydik?</td><td>\u00f6zlese miydiniz?</td><td>\u00f6zleseler miydi?</td></tr><tr><th colspan=\"3\" >progressive</th><td>\u00f6zlemekte miyim?</td><td>\u00f6zlemekte misin?</td><td>\u00f6zlemekte mi?</td><td>\u00f6zlemekte miyiz?</td><td>\u00f6zlemekte misiniz?</td><td>\u00f6zlemekteler mi?</td></tr><tr><th colspan=\"3\" >necessitative</th><td>\u00f6zlemeli miyim?</td><td>\u00f6zlemeli misin?</td><td>\u00f6zlemeli mi?</td><td>\u00f6zlemeli miyiz?</td><td>\u00f6zlemeli misiniz?</td><td>\u00f6zlemeliler mi?</td></tr><tr><th colspan=\"9\"></th></tr><tr><th colspan=\"9\" >Negative declarative</th></tr><tr><th colspan=\"9\"></th></tr><tr><th colspan=\"3\" >infinitive</th><td colspan=\"6\"><span  >\u00f6zlememek</span></td></tr><tr><th rowspan=\"3\" >impersonal participle</th><th colspan=\"2\" >imperfective</th><td colspan=\"6\"><span  >\u00f6zlemeyen</span></td></tr><tr><th colspan=\"2\" >perfective</th><td colspan=\"6\"><span  >\u00f6zlememi\u015f</span></td></tr><tr><th colspan=\"2\" >prospective</th><td colspan=\"6\"><span  >\u00f6zlemeyecek</span></td></tr><tr><th rowspan=\"2\" >personal participle</th><th colspan=\"2\" >non-prospective</th><td><span  >\u00f6zlemedi\u011fim</span></td><td><span  >\u00f6zlemedi\u011fin</span></td><td><span  >\u00f6zlemedi\u011fi</span></td><td><span  >\u00f6zlemedi\u011fimiz</span></td><td><span  >\u00f6zlemedi\u011finiz</span></td><td><span  >\u00f6zlemedikleri</span></td></tr><tr><th colspan=\"2\" >prospective</th><td><span  >\u00f6zlemeyece\u011fim</span></td><td><span  >\u00f6zlemeyece\u011fin</span></td><td><span  >\u00f6zlemeyece\u011fi</span></td><td><span  >\u00f6zlemeyece\u011fimiz</span></td><td><span  >\u00f6zlemeyece\u011finiz</span></td><td><span  >\u00f6zlemeyecekleri</span></td></tr><tr><th colspan=\"3\" >verbal noun</th><td colspan=\"6\"><span  >\u00f6zlememe</span></td></tr><tr><th colspan=\"3\" >way of doing</th><td colspan=\"6\"><span  >\u00f6zlemeyi\u015f</span></td></tr><tr><th colspan=\"3\" rowspan=\"3\"></th><th colspan=\"3\" >singular</th><th colspan=\"3\" >plural</th></tr><tr><th >1 person</th><th >2 person</th><th >3 person</th><th >1 person</th><th >2 person</th><th >3 person</th></tr><tr><th >ben</th><th >sen</th><th >o</th><th >biz</th><th >siz</th><th >onlar</th></tr><tr><th rowspan=\"5\" >indicative</th><th rowspan=\"2\" >present</th><th >aorist</th><td><span  >\u00f6zlemem</span></td><td><span  >\u00f6zlemezsin</span></td><td><span  >\u00f6zlemez</span></td><td><span  >\u00f6zlemeyiz</span></td><td><span  >\u00f6zlemezsiniz</span></td><td><span  >\u00f6zlemezler</span></td></tr><tr><th >imperfective</th><td><span  >\u00f6zlemiyorum</span></td><td><span  >\u00f6zlemiyorsun</span></td><td><span  >\u00f6zlemiyor</span></td><td><span  >\u00f6zlemiyoruz</span></td><td><span  >\u00f6zlemiyorsunuz</span></td><td><span  >\u00f6zlemiyorlar</span></td></tr><tr><th rowspan=\"2\" >past</th><th >perfective</th><td><span  >\u00f6zlemedim</span></td><td><span  >\u00f6zlemedin</span></td><td><span  >\u00f6zlemedi</span></td><td><span  >\u00f6zlemedik</span></td><td><span  >\u00f6zlemediniz</span></td><td><span  >\u00f6zlemediler</span></td></tr><tr><th >imperfective</th><td><span  >\u00f6zlemiyordum</span></td><td><span  >\u00f6zlemiyordun</span></td><td><span  >\u00f6zlemiyordu</span></td><td><span  >\u00f6zlemiyorduk</span></td><td><span  >\u00f6zlemiyordunuz</span></td><td><span  >\u00f6zlemiyordular</span></td></tr><tr><th colspan=\"2\" >future</th><td><span  >\u00f6zlemeyece\u011fim</span></td><td><span  >\u00f6zlemeyeceksin</span></td><td><span  >\u00f6zlemeyecek</span></td><td><span  >\u00f6zlemeyece\u011fiz</span></td><td><span  >\u00f6zlemeyeceksiniz</span></td><td><span  >\u00f6zlemeyecekler</span></td></tr><tr><th rowspan=\"3\" >inferential</th><th colspan=\"2\" >perfective</th><td><span  >\u00f6zlememi\u015fim</span></td><td><span  >\u00f6zlememi\u015fsin</span></td><td><span  >\u00f6zlememi\u015f</span></td><td><span  >\u00f6zlememi\u015fiz</span></td><td><span  >\u00f6zlememi\u015fsiniz</span></td><td><span  >\u00f6zlememi\u015fler</span></td></tr><tr><th colspan=\"2\" >aorist</th><td><span  >\u00f6zlemezmi\u015fim</span></td><td><span  >\u00f6zlemezmi\u015fsin</span></td><td><span  >\u00f6zlemezmi\u015f</span></td><td><span  >\u00f6zlemezmi\u015fiz</span></td><td><span  >\u00f6zlemezmi\u015fsiniz</span></td><td><span  >\u00f6zlemezmi\u015fler</span></td></tr><tr><th colspan=\"2\" >imperfective</th><td><span  >\u00f6zlemiyormu\u015fum</span></td><td><span  >\u00f6zlemiyormu\u015fsun</span></td><td><span  >\u00f6zlemiyormu\u015f</span></td><td><span  >\u00f6zlemiyormu\u015fuz</span></td><td><span  >\u00f6zlemiyormu\u015fsunuz</span></td><td><span  >\u00f6zlemiyormu\u015flar</span></td></tr><tr><th rowspan=\"2\" >conditional</th><th colspan=\"2\" >simple</th><td><span  >\u00f6zlemesem</span></td><td><span  >\u00f6zlemesen</span></td><td><span  >\u00f6zlemese</span></td><td><span  >\u00f6zlemesek</span></td><td><span  >\u00f6zlemeseniz</span></td><td><span  >\u00f6zlemeseler</span></td></tr><tr><th colspan=\"2\" >perfective</th><td><span  >\u00f6zlemeseydim</span></td><td><span  >\u00f6zlemeseydin</span></td><td><span  >\u00f6zlemeseydi</span></td><td><span  >\u00f6zlemeseydik</span></td><td><span  >\u00f6zlemeseydiniz</span></td><td><span  >\u00f6zlemeseydiler</span></td></tr><tr><th colspan=\"3\" >optative</th><td><span  >\u00f6zlemeyeyim</span></td><td><span  >\u00f6zlemeyesin</span></td><td><span  >\u00f6zlemeye</span></td><td><span  >\u00f6zlemeyelim</span></td><td><span  >\u00f6zlemeyesiniz</span></td><td><span  >\u00f6zlemeyeler</span></td></tr><tr><th colspan=\"3\" >progressive</th><td><span  >\u00f6zlememekteyim</span></td><td><span  >\u00f6zlememektesin</span></td><td><span  >\u00f6zlememekte</span></td><td><span  >\u00f6zlememekteyiz</span></td><td><span  >\u00f6zlememektesiniz</span></td><td><span  >\u00f6zlememekteler</span></td></tr><tr><th colspan=\"3\" >necessitative</th><td><span  >\u00f6zlememeliyim</span></td><td><span  >\u00f6zlememelisin</span></td><td><span  >\u00f6zlememeli</span></td><td><span  >\u00f6zlememeliyiz</span></td><td><span  >\u00f6zlememelisiniz</span></td><td><span  >\u00f6zlememeliler</span></td></tr><tr><th colspan=\"3\" >imperative</th><td></td><td><span  >\u00f6zleme</span></td><td><span  >\u00f6zlemesin</span></td><td></td><td><span  >\u00f6zlemeyin</span></td><td><span  >\u00f6zlemesinler</span></td></tr><tr><th colspan=\"9\"></th></tr><tr><th colspan=\"9\" >Negative interrogative</th></tr><tr><th colspan=\"9\"></th></tr><tr><th colspan=\"3\" rowspan=\"3\"></th><th colspan=\"3\" >singular</th><th colspan=\"3\" >plural</th></tr><tr><th >1 person</th><th >2 person</th><th >3 person</th><th >1 person</th><th >2 person</th><th >3 person</th></tr><tr><th >ben</th><th >sen</th><th >o</th><th >biz</th><th >siz</th><th >onlar</th></tr><tr><th rowspan=\"5\" >indicative</th><th rowspan=\"2\" >present</th><th >aorist</th><td>\u00f6zlemez miyim?</td><td>\u00f6zlemez misin?</td><td>\u00f6zlemez mi?</td><td>\u00f6zlemez miyiz?</td><td>\u00f6zlemez misiniz?</td><td>\u00f6zlemezler mi?</td></tr><tr><th >imperfective</th><td>\u00f6zlemiyor muyum?</td><td>\u00f6zlemiyor musun?</td><td>\u00f6zlemiyor mu?</td><td>\u00f6zlemiyor muyuz?</td><td>\u00f6zlemiyor musunuz?</td><td>\u00f6zlemiyorlar m\u0131?</td></tr><tr><th rowspan=\"2\" >past</th><th >perfective</th><td>\u00f6zlemedim mi?</td><td>\u00f6zlemedin mi?</td><td>\u00f6zlemedi mi?</td><td>\u00f6zlemedik mi?</td><td>\u00f6zlemediniz mi?</td><td>\u00f6zlemediler mi?</td></tr><tr><th >imperfective</th><td>\u00f6zlemiyor muydum?</td><td>\u00f6zlemiyor muydun?</td><td>\u00f6zlemiyor muydu?</td><td>\u00f6zlemiyor muyduk?</td><td>\u00f6zlemiyor muydunuz?</td><td>\u00f6zlemiyorlar m\u0131yd\u0131?</td></tr><tr><th colspan=\"2\" >future</th><td>\u00f6zlemeyecek miyim?</td><td>\u00f6zlemeyecek misin?</td><td>\u00f6zlemeyecek mi?</td><td>\u00f6zlemeyecek miyiz?</td><td>\u00f6zlemeyecek misiniz?</td><td>\u00f6zlemeyecekler mi?</td></tr><tr><th rowspan=\"3\" >inferential</th><th colspan=\"2\" >perfective</th><td>\u00f6zlememi\u015f miyim?</td><td>\u00f6zlememi\u015f misin?</td><td>\u00f6zlememi\u015f mi?</td><td>\u00f6zlememi\u015f miyiz?</td><td>\u00f6zlememi\u015f misiniz?</td><td>\u00f6zlememi\u015fler mi?</td></tr><tr><th colspan=\"2\" >aorist</th><td>\u00f6zlemez miymi\u015fim?</td><td>\u00f6zlemez miymi\u015fsin?</td><td>\u00f6zlemez miymi\u015f?</td><td>\u00f6zlemez miymi\u015fiz?</td><td>\u00f6zlemez miymi\u015fsiniz?</td><td>\u00f6zlemezler miymi\u015f?</td></tr><tr><th colspan=\"2\" >imperfective</th><td>\u00f6zlemiyor muymu\u015fum?</td><td>\u00f6zlemiyor muymu\u015fsun?</td><td>\u00f6zlemiyor muymu\u015f?</td><td>\u00f6zlemiyor muymu\u015fuz?</td><td>\u00f6zlemiyor muymu\u015fsunuz?</td><td>\u00f6zlemiyorlar m\u0131ym\u0131\u015f?</td></tr><tr><th rowspan=\"2\" >conditional</th><th colspan=\"2\" >simple</th><td>\u00f6zlemesem mi?</td><td>\u00f6zlemesen mi?</td><td>\u00f6zlemese mi?</td><td>\u00f6zlemesek mi?</td><td>\u00f6zlemeseniz mi?</td><td>\u00f6zlemeseler mi?</td></tr><tr><th colspan=\"2\" >perfective</th><td>\u00f6zlemese miydim?</td><td>\u00f6zlemese miydin?</td><td>\u00f6zlemese miydi?</td><td>\u00f6zlemese miydik?</td><td>\u00f6zlemese miydiniz?</td><td>\u00f6zlemeseler miydi?</td></tr><tr><th colspan=\"3\" >progressive</th><td>\u00f6zlememekte miyim?</td><td>\u00f6zlememekte misin?</td><td>\u00f6zlememekte mi?</td><td>\u00f6zlememekte miyiz?</td><td>\u00f6zlememekte misiniz?</td><td>\u00f6zlememekteler mi?</td></tr><tr><th colspan=\"3\" >necessitative</th><td>\u00f6zlememeli miyim?</td><td>\u00f6zlememeli misin?</td><td>\u00f6zlememeli mi?</td><td>\u00f6zlememeli miyiz?</td><td>\u00f6zlememeli misiniz?</td><td>\u00f6zlememeliler mi?</td></tr></tbody></table>'></iframe>", "izlemek": "<iframe srcdoc='Conjugation of izlemek <p><i><b>Note:</b> Actual conjugations can be more complex than tables below. Compound forms with the auxiliary <i  >olmak</i> not shown. See also Appendix:Turkish suffixes#Verbs.</i></p><table  style=\"background:#F9F9F9; text-align:center; width:100%\"><tbody><tr><th colspan=\"9\" >Positive declarative</th></tr><tr><th colspan=\"9\"></th></tr><tr><th colspan=\"3\" >infinitive</th><td colspan=\"6\"><span  ><strong >izlemek</strong></span></td></tr><tr><th rowspan=\"3\" >impersonal participle</th><th colspan=\"2\" >imperfective</th><td colspan=\"6\"><span  >izleyen</span></td></tr><tr><th colspan=\"2\" >perfective</th><td colspan=\"6\"><span  >izlemi\u015f</span></td></tr><tr><th colspan=\"2\" >prospective</th><td colspan=\"6\"><span  >izleyecek</span></td></tr><tr><th rowspan=\"2\" >personal participle</th><th colspan=\"2\" >non-prospective</th><td><span  >izledi\u011fim</span></td><td><span  >izledi\u011fin</span></td><td><span  >izledi\u011fi</span></td><td><span  >izledi\u011fimiz</span></td><td><span  >izledi\u011finiz</span></td><td><span  >izledikleri</span></td></tr><tr><th colspan=\"2\" >prospective</th><td><span  >izleyece\u011fim</span></td><td><span  >izleyece\u011fin</span></td><td><span  >izleyece\u011fi</span></td><td><span  >izleyece\u011fimiz</span></td><td><span  >izleyece\u011finiz</span></td><td><span  >izleyecekleri</span></td></tr><tr><th colspan=\"3\" >verbal noun</th><td colspan=\"6\"><span  >izleme</span></td></tr><tr><th colspan=\"3\" >way of doing</th><td colspan=\"6\"><span  >izleyi\u015f</span></td></tr><tr><th colspan=\"3\" rowspan=\"3\"></th><th colspan=\"3\" >singular</th><th colspan=\"3\" >plural</th></tr><tr><th >1 person</th><th >2 person</th><th >3 person</th><th >1 person</th><th >2 person</th><th >3 person</th></tr><tr><th >ben</th><th >sen</th><th >o</th><th >biz</th><th >siz</th><th >onlar</th></tr><tr><th rowspan=\"5\" >indicative</th><th rowspan=\"2\" >present</th><th >aorist</th><td><span  >izlerim</span></td><td><span  >izlersin</span></td><td><span  >izler</span></td><td><span  >izleriz</span></td><td><span  >izlersiniz</span></td><td><span  >izlerler</span></td></tr><tr><th >imperfective</th><td><span  >izliyorum</span></td><td><span  >izliyorsun</span></td><td><span  >izliyor</span></td><td><span  >izliyoruz</span></td><td><span  >izliyorsunuz</span></td><td><span  >izliyorlar</span></td></tr><tr><th rowspan=\"2\" >past</th><th >perfective</th><td><span  >izledim</span></td><td><span  >izledin</span></td><td><span  >izledi</span></td><td><span  >izledik</span></td><td><span  >izlediniz</span></td><td><span  >izlediler</span></td></tr><tr><th >imperfective</th><td><span  >izliyordum</span></td><td><span  >izliyordun</span></td><td><span  >izliyordu</span></td><td><span  >izliyorduk</span></td><td><span  >izliyordunuz</span></td><td><span  >izliyorlard\u0131</span></td></tr><tr><th colspan=\"2\" >future</th><td><span  >izleyece\u011fim</span></td><td><span  >izleyeceksin</span></td><td><span  >izleyecek</span></td><td><span  >izleyece\u011fiz</span></td><td><span  >izleyeceksiniz</span></td><td><span  >izleyecekler</span></td></tr><tr><th rowspan=\"3\" >inferential</th><th colspan=\"2\" >perfective</th><td><span  >izlemi\u015fim</span></td><td><span  >izlemi\u015fsin</span></td><td><span  >izlemi\u015f</span></td><td><span  >izlemi\u015fiz</span></td><td><span  >izlemi\u015fsiniz</span></td><td><span  >izlemi\u015fler</span></td></tr><tr><th colspan=\"2\" >aorist</th><td><span  >izlermi\u015fim</span></td><td><span  >izlermi\u015fsin</span></td><td><span  >izlermi\u015f</span></td><td><span  >izlermi\u015fiz</span></td><td><span  >izlermi\u015fsiniz</span></td><td><span  >izlermi\u015fler</span></td></tr><tr><th colspan=\"2\" >imperfective</th><td><span  >izliyormu\u015fum</span></td><td><span  >izliyormu\u015fsun</span></td><td><span  >izliyormu\u015f</span></td><td><span  >izliyormu\u015fuz</span></td><td><span  >izliyormu\u015fsunuz</span></td><td><span  >izliyormu\u015flar</span></td></tr><tr><th rowspan=\"2\" >conditional</th><th colspan=\"2\" >simple</th><td><span  >izlesem</span></td><td><span  >izlesen</span></td><td><span  >izlese</span></td><td><span  >izlesek</span></td><td><span  >izleseniz</span></td><td><span  >izleseler</span></td></tr><tr><th colspan=\"2\" >perfective</th><td><span  >izleseydim</span></td><td><span  >izleseydin</span></td><td><span  >izleseydi</span></td><td><span  >izleseydik</span></td><td><span  >izleseydiniz</span></td><td><span  >izleseydiler</span></td></tr><tr><th colspan=\"3\" >optative</th><td><span  >izleyeyim</span></td><td><span  >izleyesin</span></td><td><span  >izleye</span></td><td><span  >izleyelim</span></td><td><span  >izleyesiniz</span></td><td><span  >izleyeler</span></td></tr><tr><th colspan=\"3\" >progressive</th><td><span  >izlemekteyim</span></td><td><span  >izlemektesin</span></td><td><span  >izlemekte</span></td><td><span  >izlemekteyiz</span></td><td><span  >izlemektesiniz</span></td><td><span  >izlemekteler</span></td></tr><tr><th colspan=\"3\" >necessitative</th><td><span  >izlemeliyim</span></td><td><span  >izlemelisin</span></td><td><span  >izlemeli</span></td><td><span  >izlemeliyiz</span></td><td><span  >izlemelisiniz</span></td><td><span  >izlemeliler</span></td></tr><tr><th colspan=\"3\" >imperative</th><td></td><td><span  >izle</span></td><td><span  >izlesin</span></td><td></td><td><span  >izleyin</span></td><td><span  >izlesinler</span></td></tr><tr><th colspan=\"9\"></th></tr><tr><th colspan=\"9\" >Positive interrogative</th></tr><tr><th colspan=\"9\"></th></tr><tr><th colspan=\"3\" rowspan=\"3\"></th><th colspan=\"3\" >singular</th><th colspan=\"3\" >plural</th></tr><tr><th >1 person</th><th >2 person</th><th >3 person</th><th >1 person</th><th >2 person</th><th >3 person</th></tr><tr><th >ben</th><th >sen</th><th >o</th><th >biz</th><th >siz</th><th >onlar</th></tr><tr><th rowspan=\"5\" >indicative</th><th rowspan=\"2\" >present</th><th >aorist</th><td>izler miyim?</td><td>izler misin?</td><td>izler mi?</td><td>izler miyiz?</td><td>izler misiniz?</td><td>izlerler mi?</td></tr><tr><th >imperfective</th><td>izliyor muyum?</td><td>izliyor musun?</td><td>izliyor mu?</td><td>izliyor muyuz?</td><td>izliyor musunuz?</td><td>izliyorlar m\u0131?</td></tr><tr><th rowspan=\"2\" >past</th><th >perfective</th><td>izledim mi?</td><td>izledin mi?</td><td>izledi mi?</td><td>izledik mi?</td><td>izlediniz mi?</td><td>izlediler mi?</td></tr><tr><th >imperfective</th><td>izliyor muydum?</td><td>izliyor muydun?</td><td>izliyor muydu?</td><td>izliyor muyduk?</td><td>izliyor muydunuz?</td><td>izliyorlar m\u0131yd\u0131?</td></tr><tr><th colspan=\"2\" >future</th><td>izleyecek miyim?</td><td>izleyecek misin?</td><td>izleyecek mi?</td><td>izleyecek miyiz?</td><td>izleyecek misiniz?</td><td>izleyecekler mi?</td></tr><tr><th rowspan=\"3\" >inferential</th><th colspan=\"2\" >perfective</th><td>izlemi\u015f miyim?</td><td>izlemi\u015f misin?</td><td>izlemi\u015f mi?</td><td>izlemi\u015f miyiz?</td><td>izlemi\u015f misiniz?</td><td>izlemi\u015fler mi?</td></tr><tr><th colspan=\"2\" >aorist</th><td>izler miymi\u015fim?</td><td>izler miymi\u015fsin?</td><td>izler miymi\u015f?</td><td>izler miymi\u015fiz?</td><td>izler miymi\u015fsiniz?</td><td>izlerler miymi\u015f?</td></tr><tr><th colspan=\"2\" >imperfective</th><td>izliyor muymu\u015fum?</td><td>izliyor muymu\u015fsun?</td><td>izliyor muymu\u015f?</td><td>izliyor muymu\u015fuz?</td><td>izliyor muymu\u015fsunuz?</td><td>izliyorlar m\u0131ym\u0131\u015f?</td></tr><tr><th rowspan=\"2\" >conditional</th><th colspan=\"2\" >simple</th><td>izlesem mi?</td><td>izlesen mi?</td><td>izlese mi?</td><td>izlesek mi?</td><td>izleseniz mi?</td><td>izleseler mi?</td></tr><tr><th colspan=\"2\" >perfective</th><td>izlese miydim?</td><td>izlese miydin?</td><td>izlese miydi?</td><td>izlese miydik?</td><td>izlese miydiniz?</td><td>izleseler miydi?</td></tr><tr><th colspan=\"3\" >progressive</th><td>izlemekte miyim?</td><td>izlemekte misin?</td><td>izlemekte mi?</td><td>izlemekte miyiz?</td><td>izlemekte misiniz?</td><td>izlemekteler mi?</td></tr><tr><th colspan=\"3\" >necessitative</th><td>izlemeli miyim?</td><td>izlemeli misin?</td><td>izlemeli mi?</td><td>izlemeli miyiz?</td><td>izlemeli misiniz?</td><td>izlemeliler mi?</td></tr><tr><th colspan=\"9\"></th></tr><tr><th colspan=\"9\" >Negative declarative</th></tr><tr><th colspan=\"9\"></th></tr><tr><th colspan=\"3\" >infinitive</th><td colspan=\"6\"><span  >izlememek</span></td></tr><tr><th rowspan=\"3\" >impersonal participle</th><th colspan=\"2\" >imperfective</th><td colspan=\"6\"><span  >izlemeyen</span></td></tr><tr><th colspan=\"2\" >perfective</th><td colspan=\"6\"><span  >izlememi\u015f</span></td></tr><tr><th colspan=\"2\" >prospective</th><td colspan=\"6\"><span  >izlemeyecek</span></td></tr><tr><th rowspan=\"2\" >personal participle</th><th colspan=\"2\" >non-prospective</th><td><span  >izlemedi\u011fim</span></td><td><span  >izlemedi\u011fin</span></td><td><span  >izlemedi\u011fi</span></td><td><span  >izlemedi\u011fimiz</span></td><td><span  >izlemedi\u011finiz</span></td><td><span  >izlemedikleri</span></td></tr><tr><th colspan=\"2\" >prospective</th><td><span  >izlemeyece\u011fim</span></td><td><span  >izlemeyece\u011fin</span></td><td><span  >izlemeyece\u011fi</span></td><td><span  >izlemeyece\u011fimiz</span></td><td><span  >izlemeyece\u011finiz</span></td><td><span  >izlemeyecekleri</span></td></tr><tr><th colspan=\"3\" >verbal noun</th><td colspan=\"6\"><span  >izlememe</span></td></tr><tr><th colspan=\"3\" >way of doing</th><td colspan=\"6\"><span  >izlemeyi\u015f</span></td></tr><tr><th colspan=\"3\" rowspan=\"3\"></th><th colspan=\"3\" >singular</th><th colspan=\"3\" >plural</th></tr><tr><th >1 person</th><th >2 person</th><th >3 person</th><th >1 person</th><th >2 person</th><th >3 person</th></tr><tr><th >ben</th><th >sen</th><th >o</th><th >biz</th><th >siz</th><th >onlar</th></tr><tr><th rowspan=\"5\" >indicative</th><th rowspan=\"2\" >present</th><th >aorist</th><td><span  >izlemem</span></td><td><span  >izlemezsin</span></td><td><span  >izlemez</span></td><td><span  >izlemeyiz</span></td><td><span  >izlemezsiniz</span></td><td><span  >izlemezler</span></td></tr><tr><th >imperfective</th><td><span  >izlemiyorum</span></td><td><span  >izlemiyorsun</span></td><td><span  >izlemiyor</span></td><td><span  >izlemiyoruz</span></td><td><span  >izlemiyorsunuz</span></td><td><span  >izlemiyorlar</span></td></tr><tr><th rowspan=\"2\" >past</th><th >perfective</th><td><span  >izlemedim</span></td><td><span  >izlemedin</span></td><td><span  >izlemedi</span></td><td><span  >izlemedik</span></td><td><span  >izlemediniz</span></td><td><span  >izlemediler</span></td></tr><tr><th >imperfective</th><td><span  >izlemiyordum</span></td><td><span  >izlemiyordun</span></td><td><span  >izlemiyordu</span></td><td><span  >izlemiyorduk</span></td><td><span  >izlemiyordunuz</span></td><td><span  >izlemiyordular</span></td></tr><tr><th colspan=\"2\" >future</th><td><span  >izlemeyece\u011fim</span></td><td><span  >izlemeyeceksin</span></td><td><span  >izlemeyecek</span></td><td><span  >izlemeyece\u011fiz</span></td><td><span  >izlemeyeceksiniz</span></td><td><span  >izlemeyecekler</span></td></tr><tr><th rowspan=\"3\" >inferential</th><th colspan=\"2\" >perfective</th><td><span  >izlememi\u015fim</span></td><td><span  >izlememi\u015fsin</span></td><td><span  >izlememi\u015f</span></td><td><span  >izlememi\u015fiz</span></td><td><span  >izlememi\u015fsiniz</span></td><td><span  >izlememi\u015fler</span></td></tr><tr><th colspan=\"2\" >aorist</th><td><span  >izlemezmi\u015fim</span></td><td><span  >izlemezmi\u015fsin</span></td><td><span  >izlemezmi\u015f</span></td><td><span  >izlemezmi\u015fiz</span></td><td><span  >izlemezmi\u015fsiniz</span></td><td><span  >izlemezmi\u015fler</span></td></tr><tr><th colspan=\"2\" >imperfective</th><td><span  >izlemiyormu\u015fum</span></td><td><span  >izlemiyormu\u015fsun</span></td><td><span  >izlemiyormu\u015f</span></td><td><span  >izlemiyormu\u015fuz</span></td><td><span  >izlemiyormu\u015fsunuz</span></td><td><span  >izlemiyormu\u015flar</span></td></tr><tr><th rowspan=\"2\" >conditional</th><th colspan=\"2\" >simple</th><td><span  >izlemesem</span></td><td><span  >izlemesen</span></td><td><span  >izlemese</span></td><td><span  >izlemesek</span></td><td><span  >izlemeseniz</span></td><td><span  >izlemeseler</span></td></tr><tr><th colspan=\"2\" >perfective</th><td><span  >izlemeseydim</span></td><td><span  >izlemeseydin</span></td><td><span  >izlemeseydi</span></td><td><span  >izlemeseydik</span></td><td><span  >izlemeseydiniz</span></td><td><span  >izlemeseydiler</span></td></tr><tr><th colspan=\"3\" >optative</th><td><span  >izlemeyeyim</span></td><td><span  >izlemeyesin</span></td><td><span  >izlemeye</span></td><td><span  >izlemeyelim</span></td><td><span  >izlemeyesiniz</span></td><td><span  >izlemeyeler</span></td></tr><tr><th colspan=\"3\" >progressive</th><td><span  >izlememekteyim</span></td><td><span  >izlememektesin</span></td><td><span  >izlememekte</span></td><td><span  >izlememekteyiz</span></td><td><span  >izlememektesiniz</span></td><td><span  >izlememekteler</span></td></tr><tr><th colspan=\"3\" >necessitative</th><td><span  >izlememeliyim</span></td><td><span  >izlememelisin</span></td><td><span  >izlememeli</span></td><td><span  >izlememeliyiz</span></td><td><span  >izlememelisiniz</span></td><td><span  >izlememeliler</span></td></tr><tr><th colspan=\"3\" >imperative</th><td></td><td><span  >izleme</span></td><td><span  >izlemesin</span></td><td></td><td><span  >izlemeyin</span></td><td><span  >izlemesinler</span></td></tr><tr><th colspan=\"9\"></th></tr><tr><th colspan=\"9\" >Negative interrogative</th></tr><tr><th colspan=\"9\"></th></tr><tr><th colspan=\"3\" rowspan=\"3\"></th><th colspan=\"3\" >singular</th><th colspan=\"3\" >plural</th></tr><tr><th >1 person</th><th >2 person</th><th >3 person</th><th >1 person</th><th >2 person</th><th >3 person</th></tr><tr><th >ben</th><th >sen</th><th >o</th><th >biz</th><th >siz</th><th >onlar</th></tr><tr><th rowspan=\"5\" >indicative</th><th rowspan=\"2\" >present</th><th >aorist</th><td>izlemez miyim?</td><td>izlemez misin?</td><td>izlemez mi?</td><td>izlemez miyiz?</td><td>izlemez misiniz?</td><td>izlemezler mi?</td></tr><tr><th >imperfective</th><td>izlemiyor muyum?</td><td>izlemiyor musun?</td><td>izlemiyor mu?</td><td>izlemiyor muyuz?</td><td>izlemiyor musunuz?</td><td>izlemiyorlar m\u0131?</td></tr><tr><th rowspan=\"2\" >past</th><th >perfective</th><td>izlemedim mi?</td><td>izlemedin mi?</td><td>izlemedi mi?</td><td>izlemedik mi?</td><td>izlemediniz mi?</td><td>izlemediler mi?</td></tr><tr><th >imperfective</th><td>izlemiyor muydum?</td><td>izlemiyor muydun?</td><td>izlemiyor muydu?</td><td>izlemiyor muyduk?</td><td>izlemiyor muydunuz?</td><td>izlemiyorlar m\u0131yd\u0131?</td></tr><tr><th colspan=\"2\" >future</th><td>izlemeyecek miyim?</td><td>izlemeyecek misin?</td><td>izlemeyecek mi?</td><td>izlemeyecek miyiz?</td><td>izlemeyecek misiniz?</td><td>izlemeyecekler mi?</td></tr><tr><th rowspan=\"3\" >inferential</th><th colspan=\"2\" >perfective</th><td>izlememi\u015f miyim?</td><td>izlememi\u015f misin?</td><td>izlememi\u015f mi?</td><td>izlememi\u015f miyiz?</td><td>izlememi\u015f misiniz?</td><td>izlememi\u015fler mi?</td></tr><tr><th colspan=\"2\" >aorist</th><td>izlemez miymi\u015fim?</td><td>izlemez miymi\u015fsin?</td><td>izlemez miymi\u015f?</td><td>izlemez miymi\u015fiz?</td><td>izlemez miymi\u015fsiniz?</td><td>izlemezler miymi\u015f?</td></tr><tr><th colspan=\"2\" >imperfective</th><td>izlemiyor muymu\u015fum?</td><td>izlemiyor muymu\u015fsun?</td><td>izlemiyor muymu\u015f?</td><td>izlemiyor muymu\u015fuz?</td><td>izlemiyor muymu\u015fsunuz?</td><td>izlemiyorlar m\u0131ym\u0131\u015f?</td></tr><tr><th rowspan=\"2\" >conditional</th><th colspan=\"2\" >simple</th><td>izlemesem mi?</td><td>izlemesen mi?</td><td>izlemese mi?</td><td>izlemesek mi?</td><td>izlemeseniz mi?</td><td>izlemeseler mi?</td></tr><tr><th colspan=\"2\" >perfective</th><td>izlemese miydim?</td><td>izlemese miydin?</td><td>izlemese miydi?</td><td>izlemese miydik?</td><td>izlemese miydiniz?</td><td>izlemeseler miydi?</td></tr><tr><th colspan=\"3\" >progressive</th><td>izlememekte miyim?</td><td>izlememekte misin?</td><td>izlememekte mi?</td><td>izlememekte miyiz?</td><td>izlememekte misiniz?</td><td>izlememekteler mi?</td></tr><tr><th colspan=\"3\" >necessitative</th><td>izlememeli miyim?</td><td>izlememeli misin?</td><td>izlememeli mi?</td><td>izlememeli miyiz?</td><td>izlememeli misiniz?</td><td>izlememeliler mi?</td></tr></tbody></table>'></iframe>", "binmek": "<iframe srcdoc='Conjugation of binmek (aorist in -<i  >V\u00b2r</i>)<p><i><b>Note:</b> Actual conjugations can be more complex than tables below. Compound forms with the auxiliary <i  >olmak</i> not shown. See also Appendix:Turkish suffixes#Verbs.</i></p><table  style=\"background:#F9F9F9; text-align:center; width:100%\"><tbody><tr><th colspan=\"9\" >Positive declarative</th></tr><tr><th colspan=\"9\"></th></tr><tr><th colspan=\"3\" >infinitive</th><td colspan=\"6\"><span  ><strong >binmek</strong></span></td></tr><tr><th rowspan=\"3\" >impersonal participle</th><th colspan=\"2\" >imperfective</th><td colspan=\"6\"><span  >binen</span></td></tr><tr><th colspan=\"2\" >perfective</th><td colspan=\"6\"><span  >binmi\u015f</span></td></tr><tr><th colspan=\"2\" >prospective</th><td colspan=\"6\"><span  >binecek</span></td></tr><tr><th rowspan=\"2\" >personal participle</th><th colspan=\"2\" >non-prospective</th><td><span  >bindi\u011fim</span></td><td><span  >bindi\u011fin</span></td><td><span  >bindi\u011fi</span></td><td><span  >bindi\u011fimiz</span></td><td><span  >bindi\u011finiz</span></td><td><span  >bindikleri</span></td></tr><tr><th colspan=\"2\" >prospective</th><td><span  >binece\u011fim</span></td><td><span  >binece\u011fin</span></td><td><span  >binece\u011fi</span></td><td><span  >binece\u011fimiz</span></td><td><span  >binece\u011finiz</span></td><td><span  >binecekleri</span></td></tr><tr><th colspan=\"3\" >verbal noun</th><td colspan=\"6\"><span  >binme</span></td></tr><tr><th colspan=\"3\" >way of doing</th><td colspan=\"6\"><span  >bini\u015f</span></td></tr><tr><th colspan=\"3\" rowspan=\"3\"></th><th colspan=\"3\" >singular</th><th colspan=\"3\" >plural</th></tr><tr><th >1 person</th><th >2 person</th><th >3 person</th><th >1 person</th><th >2 person</th><th >3 person</th></tr><tr><th >ben</th><th >sen</th><th >o</th><th >biz</th><th >siz</th><th >onlar</th></tr><tr><th rowspan=\"5\" >indicative</th><th rowspan=\"2\" >present</th><th >aorist</th><td><span  >binerim</span></td><td><span  >binersin</span></td><td><span  >biner</span></td><td><span  >bineriz</span></td><td><span  >binersiniz</span></td><td><span  >binerler</span></td></tr><tr><th >imperfective</th><td><span  >biniyorum</span></td><td><span  >biniyorsun</span></td><td><span  >biniyor</span></td><td><span  >biniyoruz</span></td><td><span  >biniyorsunuz</span></td><td><span  >biniyorlar</span></td></tr><tr><th rowspan=\"2\" >past</th><th >perfective</th><td><span  >bindim</span></td><td><span  >bindin</span></td><td><span  >bindi</span></td><td><span  >bindik</span></td><td><span  >bindiniz</span></td><td><span  >bindiler</span></td></tr><tr><th >imperfective</th><td><span  >biniyordum</span></td><td><span  >biniyordun</span></td><td><span  >biniyordu</span></td><td><span  >biniyorduk</span></td><td><span  >biniyordunuz</span></td><td><span  >biniyorlard\u0131 (or biniyordular)</span></td></tr><tr><th colspan=\"2\" >future</th><td><span  >binece\u011fim</span></td><td><span  >bineceksin</span></td><td><span  >binecek</span></td><td><span  >binece\u011fiz</span></td><td><span  >bineceksiniz</span></td><td><span  >binecekler</span></td></tr><tr><th rowspan=\"3\" >inferential</th><th colspan=\"2\" >perfective</th><td><span  >binmi\u015fim</span></td><td><span  >binmi\u015fsin</span></td><td><span  >binmi\u015f</span></td><td><span  >binmi\u015fiz</span></td><td><span  >binmi\u015fsiniz</span></td><td><span  >binmi\u015fler</span></td></tr><tr><th colspan=\"2\" >aorist</th><td><span  >binermi\u015fim</span></td><td><span  >binermi\u015fsin</span></td><td><span  >binermi\u015f</span></td><td><span  >binermi\u015fiz</span></td><td><span  >binermi\u015fsiniz</span></td><td><span  >binerlermi\u015f (or binermi\u015flar)</span></td></tr><tr><th colspan=\"2\" >imperfective</th><td><span  >biniyormu\u015fum</span></td><td><span  >biniyormu\u015fsun</span></td><td><span  >biniyormu\u015f</span></td><td><span  >biniyormu\u015fuz</span></td><td><span  >biniyormu\u015fsunuz</span></td><td><span  >biniyorlarm\u0131\u015f</span></td></tr><tr><th rowspan=\"2\" >conditional</th><th colspan=\"2\" >simple</th><td><span  >binsem</span></td><td><span  >binsen</span></td><td><span  >binse</span></td><td><span  >binsek</span></td><td><span  >binseniz</span></td><td><span  >binseler</span></td></tr><tr><th colspan=\"2\" >perfective</th><td><span  >binseydim</span></td><td><span  >binseydin</span></td><td><span  >binseydi</span></td><td><span  >binseydik</span></td><td><span  >binseydiniz</span></td><td><span  >binseydiler</span></td></tr><tr><th colspan=\"3\" >optative</th><td><span  >bineyim</span></td><td><span  >binesin</span></td><td><span  >bine</span></td><td><span  >binelim</span></td><td><span  >binesiniz</span></td><td><span  >bineler</span></td></tr><tr><th colspan=\"3\" >progressive</th><td><span  >binmekteyim</span></td><td><span  >binmektesin</span></td><td><span  >binmekte</span></td><td><span  >binmekteyiz</span></td><td><span  >binmektesiniz</span></td><td><span  >binmekteler</span></td></tr><tr><th colspan=\"3\" >necessitative</th><td><span  >binmeliyim</span></td><td><span  >binmelisin</span></td><td><span  >binmeli</span></td><td><span  >binmeliyiz</span></td><td><span  >binmelisiniz</span></td><td><span  >binmeliler</span></td></tr><tr><th colspan=\"3\" >imperative</th><td></td><td><span  >bin</span></td><td><span  >binsin</span></td><td></td><td><span  >binin</span></td><td><span  >binsinler</span></td></tr><tr><th colspan=\"9\"></th></tr><tr><th colspan=\"9\" >Positive interrogative</th></tr><tr><th colspan=\"9\"></th></tr><tr><th colspan=\"3\" rowspan=\"3\"></th><th colspan=\"3\" >singular</th><th colspan=\"3\" >plural</th></tr><tr><th >1 person</th><th >2 person</th><th >3 person</th><th >1 person</th><th >2 person</th><th >3 person</th></tr><tr><th >ben</th><th >sen</th><th >o</th><th >biz</th><th >siz</th><th >onlar</th></tr><tr><th rowspan=\"5\" >indicative</th><th rowspan=\"2\" >present</th><th >aorist</th><td>biner miyim?</td><td>biner misin?</td><td>biner mi?</td><td>biner miyiz?</td><td>biner misiniz?</td><td>binerler mi?</td></tr><tr><th >imperfective</th><td>biniyor muyum?</td><td>biniyor musun?</td><td>biniyor mu?</td><td>biniyor muyuz?</td><td>biniyor musunuz?</td><td>biniyorlar m\u0131?</td></tr><tr><th rowspan=\"2\" >past</th><th >perfective</th><td>bindim mi?</td><td>bindin mi?</td><td>bindi mi?</td><td>bindik mi?</td><td>bindiniz mi?</td><td>bindiler mi?</td></tr><tr><th >imperfective</th><td>biniyor muydum?</td><td>biniyor muydun?</td><td>biniyor muydu?</td><td>biniyor muyduk?</td><td>biniyor muydunuz?</td><td>biniyorlar m\u0131yd\u0131?</td></tr><tr><th colspan=\"2\" >future</th><td>binecek miyim?</td><td>binecek misin?</td><td>binecek mi?</td><td>binecek miyiz?</td><td>binecek misiniz?</td><td>binecekler mi?</td></tr><tr><th rowspan=\"3\" >inferential</th><th colspan=\"2\" >perfective</th><td>binmi\u015f miyim?</td><td>binmi\u015f misin?</td><td>binmi\u015f mi?</td><td>binmi\u015f miyiz?</td><td>binmi\u015f misiniz?</td><td>binmi\u015fler mi?</td></tr><tr><th colspan=\"2\" >aorist</th><td>biner miymi\u015fim?</td><td>biner miymi\u015fsin?</td><td>biner miymi\u015f?</td><td>biner miymi\u015fiz?</td><td>biner miymi\u015fsiniz?</td><td>binerler miymi\u015f?</td></tr><tr><th colspan=\"2\" >imperfective</th><td>biniyor muymu\u015fum?</td><td>biniyor muymu\u015fsun?</td><td>biniyor muymu\u015f?</td><td>biniyor muymu\u015fuz?</td><td>biniyor muymu\u015fsunuz?</td><td>biniyorlar m\u0131ym\u0131\u015f?</td></tr><tr><th rowspan=\"2\" >conditional</th><th colspan=\"2\" >simple</th><td>binsem mi?</td><td>binsen mi?</td><td>binse mi?</td><td>binsek mi?</td><td>binseniz mi?</td><td>binseler mi?</td></tr><tr><th colspan=\"2\" >perfective</th><td>binse miydim?</td><td>binse miydin?</td><td>binse miydi?</td><td>binse miydik?</td><td>binse miydiniz?</td><td>binseler miydi?</td></tr><tr><th colspan=\"3\" >progressive</th><td>binmekte miyim?</td><td>binmekte misin?</td><td>binmekte mi?</td><td>binmekte miyiz?</td><td>binmekte misiniz?</td><td>binmekteler mi?</td></tr><tr><th colspan=\"3\" >necessitative</th><td>binmeli miyim?</td><td>binmeli misin?</td><td>binmeli mi?</td><td>binmeli miyiz?</td><td>binmeli misiniz?</td><td>binmeliler mi?</td></tr><tr><th colspan=\"9\"></th></tr><tr><th colspan=\"9\" >Negative declarative</th></tr><tr><th colspan=\"9\"></th></tr><tr><th colspan=\"3\" >infinitive</th><td colspan=\"6\"><span  >binmemek</span></td></tr><tr><th rowspan=\"3\" >impersonal participle</th><th colspan=\"2\" >imperfective</th><td colspan=\"6\"><span  >binmeyen</span></td></tr><tr><th colspan=\"2\" >perfective</th><td colspan=\"6\"><span  >binmemi\u015f</span></td></tr><tr><th colspan=\"2\" >prospective</th><td colspan=\"6\"><span  >binmeyecek</span></td></tr><tr><th rowspan=\"2\" >personal participle</th><th colspan=\"2\" >non-prospective</th><td><span  >binmedi\u011fim</span></td><td><span  >binmedi\u011fin</span></td><td><span  >binmedi\u011fi</span></td><td><span  >binmedi\u011fimiz</span></td><td><span  >binmedi\u011finiz</span></td><td><span  >binmedikleri</span></td></tr><tr><th colspan=\"2\" >prospective</th><td><span  >binmeyece\u011fim</span></td><td><span  >binmeyece\u011fin</span></td><td><span  >binmeyece\u011fi</span></td><td><span  >binmeyece\u011fimiz</span></td><td><span  >binmeyece\u011finiz</span></td><td><span  >binmeyecekleri</span></td></tr><tr><th colspan=\"3\" >verbal noun</th><td colspan=\"6\"><span  >binmeme</span></td></tr><tr><th colspan=\"3\" >way of doing</th><td colspan=\"6\"><span  >binmeyi\u015f</span></td></tr><tr><th colspan=\"3\" rowspan=\"3\"></th><th colspan=\"3\" >singular</th><th colspan=\"3\" >plural</th></tr><tr><th >1 person</th><th >2 person</th><th >3 person</th><th >1 person</th><th >2 person</th><th >3 person</th></tr><tr><th >ben</th><th >sen</th><th >o</th><th >biz</th><th >siz</th><th >onlar</th></tr><tr><th rowspan=\"5\" >indicative</th><th rowspan=\"2\" >present</th><th >aorist</th><td><span  >binmem</span></td><td><span  >binmezsin</span></td><td><span  >binmez</span></td><td><span  >binmeyiz</span></td><td><span  >binmezsiniz</span></td><td><span  >binmezler</span></td></tr><tr><th >imperfective</th><td><span  >binmiyorum</span></td><td><span  >binmiyorsun</span></td><td><span  >binmiyor</span></td><td><span  >binmiyoruz</span></td><td><span  >binmiyorsunuz</span></td><td><span  >binmiyorlar</span></td></tr><tr><th rowspan=\"2\" >past</th><th >perfective</th><td><span  >binmedim</span></td><td><span  >binmedin</span></td><td><span  >binmedi</span></td><td><span  >binmedik</span></td><td><span  >binmediniz</span></td><td><span  >binmediler</span></td></tr><tr><th >imperfective</th><td><span  >binmiyordum</span></td><td><span  >binmiyordun</span></td><td><span  >binmiyordu</span></td><td><span  >binmiyorduk</span></td><td><span  >binmiyordunuz</span></td><td><span  >binmiyorlard\u0131</span></td></tr><tr><th colspan=\"2\" >future</th><td><span  >binmeyece\u011fim</span></td><td><span  >binmeyeceksin</span></td><td><span  >binmeyecek</span></td><td><span  >binmeyece\u011fiz</span></td><td><span  >binmeyeceksiniz</span></td><td><span  >binmeyecekler</span></td></tr><tr><th rowspan=\"3\" >inferential</th><th colspan=\"2\" >perfective</th><td><span  >binmemi\u015fim</span></td><td><span  >binmemi\u015fsin</span></td><td><span  >binmemi\u015f</span></td><td><span  >binmemi\u015fiz</span></td><td><span  >binmemi\u015fsiniz</span></td><td><span  >binmemi\u015fler</span></td></tr><tr><th colspan=\"2\" >aorist</th><td><span  >binmezmi\u015fim</span></td><td><span  >binmezmi\u015fsin</span></td><td><span  >binmezmi\u015f</span></td><td><span  >binmezmi\u015fiz</span></td><td><span  >binmezmi\u015fsiniz</span></td><td><span  >binmezlermi\u015f</span></td></tr><tr><th colspan=\"2\" >imperfective</th><td><span  >binmiyormu\u015fum</span></td><td><span  >binmiyormu\u015fsun</span></td><td><span  >binmiyormu\u015f</span></td><td><span  >binmiyormu\u015fuz</span></td><td><span  >binmiyormu\u015fsunuz</span></td><td><span  >binmiyorlarm\u0131\u015f</span></td></tr><tr><th rowspan=\"2\" >conditional</th><th colspan=\"2\" >simple</th><td><span  >binmesem</span></td><td><span  >binmesen</span></td><td><span  >binmese</span></td><td><span  >binmesek</span></td><td><span  >binmeseniz</span></td><td><span  >binmeseler</span></td></tr><tr><th colspan=\"2\" >perfective</th><td><span  >binmeseydim</span></td><td><span  >binmeseydin</span></td><td><span  >binmeseydi</span></td><td><span  >binmeseydik</span></td><td><span  >binmeseydiniz</span></td><td><span  >binmeseydiler</span></td></tr><tr><th colspan=\"3\" >optative</th><td><span  >binmeyeyim</span></td><td><span  >binmeyesin</span></td><td><span  >binmeye</span></td><td><span  >binmeyelim</span></td><td><span  >binmeyesiniz</span></td><td><span  >binmeyeler</span></td></tr><tr><th colspan=\"3\" >progressive</th><td><span  >binmemekteyim</span></td><td><span  >binmemektesin</span></td><td><span  >binmemekte</span></td><td><span  >binmemekteyiz</span></td><td><span  >binmemektesiniz</span></td><td><span  >binmemekteler</span></td></tr><tr><th colspan=\"3\" >necessitative</th><td><span  >binmemeliyim</span></td><td><span  >binmemelisin</span></td><td><span  >binmemeli</span></td><td><span  >binmemeliyiz</span></td><td><span  >binmemelisiniz</span></td><td><span  >binmemeliler</span></td></tr><tr><th colspan=\"3\" >imperative</th><td></td><td><span  >binme</span></td><td><span  >binmesin</span></td><td></td><td><span  >binmeyin</span></td><td><span  >binmesinler</span></td></tr><tr><th colspan=\"9\"></th></tr><tr><th colspan=\"9\" >Negative interrogative</th></tr><tr><th colspan=\"9\"></th></tr><tr><th colspan=\"3\" rowspan=\"3\"></th><th colspan=\"3\" >singular</th><th colspan=\"3\" >plural</th></tr><tr><th >1 person</th><th >2 person</th><th >3 person</th><th >1 person</th><th >2 person</th><th >3 person</th></tr><tr><th >ben</th><th >sen</th><th >o</th><th >biz</th><th >siz</th><th >onlar</th></tr><tr><th rowspan=\"5\" >indicative</th><th rowspan=\"2\" >present</th><th >aorist</th><td>binmez miyim?</td><td>binmez misin?</td><td>binmez mi?</td><td>binmez miyiz?</td><td>binmez misiniz?</td><td>binmezler mi?</td></tr><tr><th >imperfective</th><td>binmiyor muyum?</td><td>binmiyor musun?</td><td>binmiyor mu?</td><td>binmiyor muyuz?</td><td>binmiyor musunuz?</td><td>binmiyorlar m\u0131?</td></tr><tr><th rowspan=\"2\" >past</th><th >perfective</th><td>binmedim mi?</td><td>binmedin mi?</td><td>binmedi mi?</td><td>binmedik mi?</td><td>binmediniz mi?</td><td>binmediler mi?</td></tr><tr><th >imperfective</th><td>binmiyor muydum?</td><td>binmiyor muydun?</td><td>binmiyor muydu?</td><td>binmiyor muyduk?</td><td>binmiyor muydunuz?</td><td>binmiyorlar m\u0131yd\u0131?</td></tr><tr><th colspan=\"2\" >future</th><td>binmeyecek miyim?</td><td>binmeyecek misin?</td><td>binmeyecek mi?</td><td>binmeyecek miyiz?</td><td>binmeyecek misiniz?</td><td>binmeyecekler mi?</td></tr><tr><th rowspan=\"3\" >inferential</th><th colspan=\"2\" >perfective</th><td>binmemi\u015f miyim?</td><td>binmemi\u015f misin?</td><td>binmemi\u015f mi?</td><td>binmemi\u015f miyiz?</td><td>binmemi\u015f misiniz?</td><td>binmemi\u015fler mi?</td></tr><tr><th colspan=\"2\" >aorist</th><td>binmez miymi\u015fim?</td><td>binmez miymi\u015fsin?</td><td>binmez miymi\u015f?</td><td>binmez miymi\u015fiz?</td><td>binmez miymi\u015fsiniz?</td><td>binmezler miymi\u015f?</td></tr><tr><th colspan=\"2\" >imperfective</th><td>binmiyor muymu\u015fum?</td><td>binmiyor muymu\u015fsun?</td><td>binmiyor muymu\u015f?</td><td>binmiyor muymu\u015fuz?</td><td>binmiyor muymu\u015fsunuz?</td><td>binmiyorlar m\u0131ym\u0131\u015f?</td></tr><tr><th rowspan=\"2\" >conditional</th><th colspan=\"2\" >simple</th><td>binmesem mi?</td><td>binmesen mi?</td><td>binmese mi?</td><td>binmesek mi?</td><td>binmeseniz mi?</td><td>binmeseler mi?</td></tr><tr><th colspan=\"2\" >perfective</th><td>binmese miydim?</td><td>binmese miydin?</td><td>binmese miydi?</td><td>binmese miydik?</td><td>binmese miydiniz?</td><td>binmeseler miydi?</td></tr><tr><th colspan=\"3\" >progressive</th><td>binmemekte miyim?</td><td>binmemekte misin?</td><td>binmemekte mi?</td><td>binmemekte miyiz?</td><td>binmemekte misiniz?</td><td>binmemekteler mi?</td></tr><tr><th colspan=\"3\" >necessitative</th><td>binmemeli miyim?</td><td>binmemeli misin?</td><td>binmemeli mi?</td><td>binmemeli miyiz?</td><td>binmemeli misiniz?</td><td>binmemeliler mi?</td></tr></tbody></table>'></iframe>", "hareket": "<iframe srcdoc='Derived terms<ul><li><span  >d\u00fczg\u00fcn do\u011frusal hareket</span></li><li><span  >e\u011frisel hareket</span></li><li><span  >dairesel hareket</span></li></ul><ul><li><span  >sabit h\u0131zl\u0131 hareket</span></li><li><span  >d\u00fczg\u00fcn de\u011fi\u015fken hareket</span></li></ul>'></iframe>", "\u00e7arpmak": "<iframe srcdoc='Conjugation of \u00e7arpmak (aorist in -<i  >V\u00b2r</i>)<p><i><b>Note:</b> Actual conjugations can be more complex than tables below. Compound forms with the auxiliary <i  >olmak</i> not shown. See also Appendix:Turkish suffixes#Verbs.</i></p><table  style=\"background:#F9F9F9; text-align:center; width:100%\"><tbody><tr><th colspan=\"9\" >Positive declarative</th></tr><tr><th colspan=\"9\"></th></tr><tr><th colspan=\"3\" >infinitive</th><td colspan=\"6\"><span  ><strong >\u00e7arpmak</strong></span></td></tr><tr><th rowspan=\"3\" >impersonal participle</th><th colspan=\"2\" >imperfective</th><td colspan=\"6\"><span  >\u00e7arpan</span></td></tr><tr><th colspan=\"2\" >perfective</th><td colspan=\"6\"><span  >\u00e7arpm\u0131\u015f</span></td></tr><tr><th colspan=\"2\" >prospective</th><td colspan=\"6\"><span  >\u00e7arpacak</span></td></tr><tr><th rowspan=\"2\" >personal participle</th><th colspan=\"2\" >non-prospective</th><td><span  >\u00e7arpt\u0131\u011f\u0131m</span></td><td><span  >\u00e7arpt\u0131\u011f\u0131n</span></td><td><span  >\u00e7arpt\u0131\u011f\u0131</span></td><td><span  >\u00e7arpt\u0131\u011f\u0131m\u0131z</span></td><td><span  >\u00e7arpt\u0131\u011f\u0131n\u0131z</span></td><td><span  >\u00e7arpt\u0131klar\u0131</span></td></tr><tr><th colspan=\"2\" >prospective</th><td><span  >\u00e7arpaca\u011f\u0131m</span></td><td><span  >\u00e7arpaca\u011f\u0131n</span></td><td><span  >\u00e7arpaca\u011f\u0131</span></td><td><span  >\u00e7arpaca\u011f\u0131m\u0131z</span></td><td><span  >\u00e7arpaca\u011f\u0131n\u0131z</span></td><td><span  >\u00e7arpacaklar\u0131</span></td></tr><tr><th colspan=\"3\" >verbal noun</th><td colspan=\"6\"><span  >\u00e7arpma</span></td></tr><tr><th colspan=\"3\" >way of doing</th><td colspan=\"6\"><span  >\u00e7arp\u0131\u015f</span></td></tr><tr><th colspan=\"3\" rowspan=\"3\"></th><th colspan=\"3\" >singular</th><th colspan=\"3\" >plural</th></tr><tr><th >1 person</th><th >2 person</th><th >3 person</th><th >1 person</th><th >2 person</th><th >3 person</th></tr><tr><th >ben</th><th >sen</th><th >o</th><th >biz</th><th >siz</th><th >onlar</th></tr><tr><th rowspan=\"5\" >indicative</th><th rowspan=\"2\" >present</th><th >aorist</th><td><span  >\u00e7arpar\u0131m</span></td><td><span  >\u00e7arpars\u0131n</span></td><td><span  >\u00e7arpar</span></td><td><span  >\u00e7arpar\u0131z</span></td><td><span  >\u00e7arpars\u0131n\u0131z</span></td><td><span  >\u00e7arparlar</span></td></tr><tr><th >imperfective</th><td><span  >\u00e7arp\u0131yorum</span></td><td><span  >\u00e7arp\u0131yorsun</span></td><td><span  >\u00e7arp\u0131yor</span></td><td><span  >\u00e7arp\u0131yoruz</span></td><td><span  >\u00e7arp\u0131yorsunuz</span></td><td><span  >\u00e7arp\u0131yorlar</span></td></tr><tr><th rowspan=\"2\" >past</th><th >perfective</th><td><span  >\u00e7arpt\u0131m</span></td><td><span  >\u00e7arpt\u0131n</span></td><td><span  >\u00e7arpt\u0131</span></td><td><span  >\u00e7arpt\u0131k</span></td><td><span  >\u00e7arpt\u0131n\u0131z</span></td><td><span  >\u00e7arpt\u0131lar</span></td></tr><tr><th >imperfective</th><td><span  >\u00e7arp\u0131yordum</span></td><td><span  >\u00e7arp\u0131yordun</span></td><td><span  >\u00e7arp\u0131yordu</span></td><td><span  >\u00e7arp\u0131yorduk</span></td><td><span  >\u00e7arp\u0131yordunuz</span></td><td><span  >\u00e7arp\u0131yorlard\u0131 (or \u00e7arp\u0131yordular)</span></td></tr><tr><th colspan=\"2\" >future</th><td><span  >\u00e7arpaca\u011f\u0131m</span></td><td><span  >\u00e7arpacaks\u0131n</span></td><td><span  >\u00e7arpacak</span></td><td><span  >\u00e7arpaca\u011f\u0131z</span></td><td><span  >\u00e7arpacaks\u0131n\u0131z</span></td><td><span  >\u00e7arpacaklar</span></td></tr><tr><th rowspan=\"3\" >inferential</th><th colspan=\"2\" >perfective</th><td><span  >\u00e7arpm\u0131\u015f\u0131m</span></td><td><span  >\u00e7arpm\u0131\u015fs\u0131n</span></td><td><span  >\u00e7arpm\u0131\u015f</span></td><td><span  >\u00e7arpm\u0131\u015f\u0131z</span></td><td><span  >\u00e7arpm\u0131\u015fs\u0131n\u0131z</span></td><td><span  >\u00e7arpm\u0131\u015flar</span></td></tr><tr><th colspan=\"2\" >aorist</th><td><span  >\u00e7arparm\u0131\u015f\u0131m</span></td><td><span  >\u00e7arparm\u0131\u015fs\u0131n</span></td><td><span  >\u00e7arparm\u0131\u015f</span></td><td><span  >\u00e7arparm\u0131\u015f\u0131z</span></td><td><span  >\u00e7arparm\u0131\u015fs\u0131n\u0131z</span></td><td><span  >\u00e7arparlarm\u0131\u015f (or \u00e7arparm\u0131\u015flar)</span></td></tr><tr><th colspan=\"2\" >imperfective</th><td><span  >\u00e7arp\u0131yormu\u015fum</span></td><td><span  >\u00e7arp\u0131yormu\u015fsun</span></td><td><span  >\u00e7arp\u0131yormu\u015f</span></td><td><span  >\u00e7arp\u0131yormu\u015fuz</span></td><td><span  >\u00e7arp\u0131yormu\u015fsunuz</span></td><td><span  >\u00e7arp\u0131yorlarm\u0131\u015f</span></td></tr><tr><th rowspan=\"2\" >conditional</th><th colspan=\"2\" >simple</th><td><span  >\u00e7arpsam</span></td><td><span  >\u00e7arpsan</span></td><td><span  >\u00e7arpsa</span></td><td><span  >\u00e7arpsak</span></td><td><span  >\u00e7arpsan\u0131z</span></td><td><span  >\u00e7arpsalar</span></td></tr><tr><th colspan=\"2\" >perfective</th><td><span  >\u00e7arpsayd\u0131m</span></td><td><span  >\u00e7arpsayd\u0131n</span></td><td><span  >\u00e7arpsayd\u0131</span></td><td><span  >\u00e7arpsayd\u0131k</span></td><td><span  >\u00e7arpsayd\u0131n\u0131z</span></td><td><span  >\u00e7arpsayd\u0131lar</span></td></tr><tr><th colspan=\"3\" >optative</th><td><span  >\u00e7arpay\u0131m</span></td><td><span  >\u00e7arpas\u0131n</span></td><td><span  >\u00e7arpa</span></td><td><span  >\u00e7arpal\u0131m</span></td><td><span  >\u00e7arpas\u0131n\u0131z</span></td><td><span  >\u00e7arpalar</span></td></tr><tr><th colspan=\"3\" >progressive</th><td><span  >\u00e7arpmaktay\u0131m</span></td><td><span  >\u00e7arpmaktas\u0131n</span></td><td><span  >\u00e7arpmakta</span></td><td><span  >\u00e7arpmaktay\u0131z</span></td><td><span  >\u00e7arpmaktas\u0131n\u0131z</span></td><td><span  >\u00e7arpmaktalar</span></td></tr><tr><th colspan=\"3\" >necessitative</th><td><span  >\u00e7arpmal\u0131y\u0131m</span></td><td><span  >\u00e7arpmal\u0131s\u0131n</span></td><td><span  >\u00e7arpmal\u0131</span></td><td><span  >\u00e7arpmal\u0131y\u0131z</span></td><td><span  >\u00e7arpmal\u0131s\u0131n\u0131z</span></td><td><span  >\u00e7arpmal\u0131lar</span></td></tr><tr><th colspan=\"3\" >imperative</th><td></td><td><span  >\u00e7arp</span></td><td><span  >\u00e7arps\u0131n</span></td><td></td><td><span  >\u00e7arp\u0131n</span></td><td><span  >\u00e7arps\u0131nlar</span></td></tr><tr><th colspan=\"9\"></th></tr><tr><th colspan=\"9\" >Positive interrogative</th></tr><tr><th colspan=\"9\"></th></tr><tr><th colspan=\"3\" rowspan=\"3\"></th><th colspan=\"3\" >singular</th><th colspan=\"3\" >plural</th></tr><tr><th >1 person</th><th >2 person</th><th >3 person</th><th >1 person</th><th >2 person</th><th >3 person</th></tr><tr><th >ben</th><th >sen</th><th >o</th><th >biz</th><th >siz</th><th >onlar</th></tr><tr><th rowspan=\"5\" >indicative</th><th rowspan=\"2\" >present</th><th >aorist</th><td>\u00e7arpar m\u0131y\u0131m?</td><td>\u00e7arpar m\u0131s\u0131n?</td><td>\u00e7arpar m\u0131?</td><td>\u00e7arpar m\u0131y\u0131z?</td><td>\u00e7arpar m\u0131s\u0131n\u0131z?</td><td>\u00e7arparlar m\u0131?</td></tr><tr><th >imperfective</th><td>\u00e7arp\u0131yor muyum?</td><td>\u00e7arp\u0131yor musun?</td><td>\u00e7arp\u0131yor mu?</td><td>\u00e7arp\u0131yor muyuz?</td><td>\u00e7arp\u0131yor musunuz?</td><td>\u00e7arp\u0131yorlar m\u0131?</td></tr><tr><th rowspan=\"2\" >past</th><th >perfective</th><td>\u00e7arpt\u0131m m\u0131?</td><td>\u00e7arpt\u0131n m\u0131?</td><td>\u00e7arpt\u0131 m\u0131?</td><td>\u00e7arpt\u0131k m\u0131?</td><td>\u00e7arpt\u0131n\u0131z m\u0131?</td><td>\u00e7arpt\u0131lar m\u0131?</td></tr><tr><th >imperfective</th><td>\u00e7arp\u0131yor muydum?</td><td>\u00e7arp\u0131yor muydun?</td><td>\u00e7arp\u0131yor muydu?</td><td>\u00e7arp\u0131yor muyduk?</td><td>\u00e7arp\u0131yor muydunuz?</td><td>\u00e7arp\u0131yorlar m\u0131yd\u0131?</td></tr><tr><th colspan=\"2\" >future</th><td>\u00e7arpacak m\u0131y\u0131m?</td><td>\u00e7arpacak m\u0131s\u0131n?</td><td>\u00e7arpacak m\u0131?</td><td>\u00e7arpacak m\u0131y\u0131z?</td><td>\u00e7arpacak m\u0131s\u0131n\u0131z?</td><td>\u00e7arpacaklar m\u0131?</td></tr><tr><th rowspan=\"3\" >inferential</th><th colspan=\"2\" >perfective</th><td>\u00e7arpm\u0131\u015f m\u0131y\u0131m?</td><td>\u00e7arpm\u0131\u015f m\u0131s\u0131n?</td><td>\u00e7arpm\u0131\u015f m\u0131?</td><td>\u00e7arpm\u0131\u015f m\u0131y\u0131z?</td><td>\u00e7arpm\u0131\u015f m\u0131s\u0131n\u0131z?</td><td>\u00e7arpm\u0131\u015flar m\u0131?</td></tr><tr><th colspan=\"2\" >aorist</th><td>\u00e7arpar m\u0131ym\u0131\u015f\u0131m?</td><td>\u00e7arpar m\u0131ym\u0131\u015fs\u0131n?</td><td>\u00e7arpar m\u0131ym\u0131\u015f?</td><td>\u00e7arpar m\u0131ym\u0131\u015f\u0131z?</td><td>\u00e7arpar m\u0131ym\u0131\u015fs\u0131n\u0131z?</td><td>\u00e7arparlar m\u0131ym\u0131\u015f?</td></tr><tr><th colspan=\"2\" >imperfective</th><td>\u00e7arp\u0131yor muymu\u015fum?</td><td>\u00e7arp\u0131yor muymu\u015fsun?</td><td>\u00e7arp\u0131yor muymu\u015f?</td><td>\u00e7arp\u0131yor muymu\u015fuz?</td><td>\u00e7arp\u0131yor muymu\u015fsunuz?</td><td>\u00e7arp\u0131yorlar m\u0131ym\u0131\u015f?</td></tr><tr><th rowspan=\"2\" >conditional</th><th colspan=\"2\" >simple</th><td>\u00e7arpsam m\u0131?</td><td>\u00e7arpsan m\u0131?</td><td>\u00e7arpsa m\u0131?</td><td>\u00e7arpsak m\u0131?</td><td>\u00e7arpsan\u0131z m\u0131?</td><td>\u00e7arpsalar m\u0131?</td></tr><tr><th colspan=\"2\" >perfective</th><td>\u00e7arpsa m\u0131yd\u0131m?</td><td>\u00e7arpsa m\u0131yd\u0131n?</td><td>\u00e7arpsa m\u0131yd\u0131?</td><td>\u00e7arpsa m\u0131yd\u0131k?</td><td>\u00e7arpsa m\u0131yd\u0131n\u0131z?</td><td>\u00e7arpsalar m\u0131yd\u0131?</td></tr><tr><th colspan=\"3\" >progressive</th><td>\u00e7arpmakta m\u0131y\u0131m?</td><td>\u00e7arpmakta m\u0131s\u0131n?</td><td>\u00e7arpmakta m\u0131?</td><td>\u00e7arpmakta m\u0131y\u0131z?</td><td>\u00e7arpmakta m\u0131s\u0131n\u0131z?</td><td>\u00e7arpmaktalar m\u0131?</td></tr><tr><th colspan=\"3\" >necessitative</th><td>\u00e7arpmal\u0131 m\u0131y\u0131m?</td><td>\u00e7arpmal\u0131 m\u0131s\u0131n?</td><td>\u00e7arpmal\u0131 m\u0131?</td><td>\u00e7arpmal\u0131 m\u0131y\u0131z?</td><td>\u00e7arpmal\u0131 m\u0131s\u0131n\u0131z?</td><td>\u00e7arpmal\u0131lar m\u0131?</td></tr><tr><th colspan=\"9\"></th></tr><tr><th colspan=\"9\" >Negative declarative</th></tr><tr><th colspan=\"9\"></th></tr><tr><th colspan=\"3\" >infinitive</th><td colspan=\"6\"><span  >\u00e7arpmamak</span></td></tr><tr><th rowspan=\"3\" >impersonal participle</th><th colspan=\"2\" >imperfective</th><td colspan=\"6\"><span  >\u00e7arpmayan</span></td></tr><tr><th colspan=\"2\" >perfective</th><td colspan=\"6\"><span  >\u00e7arpmam\u0131\u015f</span></td></tr><tr><th colspan=\"2\" >prospective</th><td colspan=\"6\"><span  >\u00e7arpmayacak</span></td></tr><tr><th rowspan=\"2\" >personal participle</th><th colspan=\"2\" >non-prospective</th><td><span  >\u00e7arpmad\u0131\u011f\u0131m</span></td><td><span  >\u00e7arpmad\u0131\u011f\u0131n</span></td><td><span  >\u00e7arpmad\u0131\u011f\u0131</span></td><td><span  >\u00e7arpmad\u0131\u011f\u0131m\u0131z</span></td><td><span  >\u00e7arpmad\u0131\u011f\u0131n\u0131z</span></td><td><span  >\u00e7arpmad\u0131klar\u0131</span></td></tr><tr><th colspan=\"2\" >prospective</th><td><span  >\u00e7arpmayaca\u011f\u0131m</span></td><td><span  >\u00e7arpmayaca\u011f\u0131n</span></td><td><span  >\u00e7arpmayaca\u011f\u0131</span></td><td><span  >\u00e7arpmayaca\u011f\u0131m\u0131z</span></td><td><span  >\u00e7arpmayaca\u011f\u0131n\u0131z</span></td><td><span  >\u00e7arpmayacaklar\u0131</span></td></tr><tr><th colspan=\"3\" >verbal noun</th><td colspan=\"6\"><span  >\u00e7arpmama</span></td></tr><tr><th colspan=\"3\" >way of doing</th><td colspan=\"6\"><span  >\u00e7arpmay\u0131\u015f</span></td></tr><tr><th colspan=\"3\" rowspan=\"3\"></th><th colspan=\"3\" >singular</th><th colspan=\"3\" >plural</th></tr><tr><th >1 person</th><th >2 person</th><th >3 person</th><th >1 person</th><th >2 person</th><th >3 person</th></tr><tr><th >ben</th><th >sen</th><th >o</th><th >biz</th><th >siz</th><th >onlar</th></tr><tr><th rowspan=\"5\" >indicative</th><th rowspan=\"2\" >present</th><th >aorist</th><td><span  >\u00e7arpmam</span></td><td><span  >\u00e7arpmazs\u0131n</span></td><td><span  >\u00e7arpmaz</span></td><td><span  >\u00e7arpmay\u0131z</span></td><td><span  >\u00e7arpmazs\u0131n\u0131z</span></td><td><span  >\u00e7arpmazlar</span></td></tr><tr><th >imperfective</th><td><span  >\u00e7arpm\u0131yorum</span></td><td><span  >\u00e7arpm\u0131yorsun</span></td><td><span  >\u00e7arpm\u0131yor</span></td><td><span  >\u00e7arpm\u0131yoruz</span></td><td><span  >\u00e7arpm\u0131yorsunuz</span></td><td><span  >\u00e7arpm\u0131yorlar</span></td></tr><tr><th rowspan=\"2\" >past</th><th >perfective</th><td><span  >\u00e7arpmad\u0131m</span></td><td><span  >\u00e7arpmad\u0131n</span></td><td><span  >\u00e7arpmad\u0131</span></td><td><span  >\u00e7arpmad\u0131k</span></td><td><span  >\u00e7arpmad\u0131n\u0131z</span></td><td><span  >\u00e7arpmad\u0131lar</span></td></tr><tr><th >imperfective</th><td><span  >\u00e7arpm\u0131yordum</span></td><td><span  >\u00e7arpm\u0131yordun</span></td><td><span  >\u00e7arpm\u0131yordu</span></td><td><span  >\u00e7arpm\u0131yorduk</span></td><td><span  >\u00e7arpm\u0131yordunuz</span></td><td><span  >\u00e7arpm\u0131yorlard\u0131</span></td></tr><tr><th colspan=\"2\" >future</th><td><span  >\u00e7arpmayaca\u011f\u0131m</span></td><td><span  >\u00e7arpmayacaks\u0131n</span></td><td><span  >\u00e7arpmayacak</span></td><td><span  >\u00e7arpmayaca\u011f\u0131z</span></td><td><span  >\u00e7arpmayacaks\u0131n\u0131z</span></td><td><span  >\u00e7arpmayacaklar</span></td></tr><tr><th rowspan=\"3\" >inferential</th><th colspan=\"2\" >perfective</th><td><span  >\u00e7arpmam\u0131\u015f\u0131m</span></td><td><span  >\u00e7arpmam\u0131\u015fs\u0131n</span></td><td><span  >\u00e7arpmam\u0131\u015f</span></td><td><span  >\u00e7arpmam\u0131\u015f\u0131z</span></td><td><span  >\u00e7arpmam\u0131\u015fs\u0131n\u0131z</span></td><td><span  >\u00e7arpmam\u0131\u015flar</span></td></tr><tr><th colspan=\"2\" >aorist</th><td><span  >\u00e7arpmazm\u0131\u015f\u0131m</span></td><td><span  >\u00e7arpmazm\u0131\u015fs\u0131n</span></td><td><span  >\u00e7arpmazm\u0131\u015f</span></td><td><span  >\u00e7arpmazm\u0131\u015f\u0131z</span></td><td><span  >\u00e7arpmazm\u0131\u015fs\u0131n\u0131z</span></td><td><span  >\u00e7arpmazlarm\u0131\u015f</span></td></tr><tr><th colspan=\"2\" >imperfective</th><td><span  >\u00e7arpm\u0131yormu\u015fum</span></td><td><span  >\u00e7arpm\u0131yormu\u015fsun</span></td><td><span  >\u00e7arpm\u0131yormu\u015f</span></td><td><span  >\u00e7arpm\u0131yormu\u015fuz</span></td><td><span  >\u00e7arpm\u0131yormu\u015fsunuz</span></td><td><span  >\u00e7arpm\u0131yorlarm\u0131\u015f</span></td></tr><tr><th rowspan=\"2\" >conditional</th><th colspan=\"2\" >simple</th><td><span  >\u00e7arpmasam</span></td><td><span  >\u00e7arpmasan</span></td><td><span  >\u00e7arpmasa</span></td><td><span  >\u00e7arpmasak</span></td><td><span  >\u00e7arpmasan\u0131z</span></td><td><span  >\u00e7arpmasalar</span></td></tr><tr><th colspan=\"2\" >perfective</th><td><span  >\u00e7arpmasayd\u0131m</span></td><td><span  >\u00e7arpmasayd\u0131n</span></td><td><span  >\u00e7arpmasayd\u0131</span></td><td><span  >\u00e7arpmasayd\u0131k</span></td><td><span  >\u00e7arpmasayd\u0131n\u0131z</span></td><td><span  >\u00e7arpmasayd\u0131lar</span></td></tr><tr><th colspan=\"3\" >optative</th><td><span  >\u00e7arpmayay\u0131m</span></td><td><span  >\u00e7arpmayas\u0131n</span></td><td><span  >\u00e7arpmaya</span></td><td><span  >\u00e7arpmayal\u0131m</span></td><td><span  >\u00e7arpmayas\u0131n\u0131z</span></td><td><span  >\u00e7arpmayalar</span></td></tr><tr><th colspan=\"3\" >progressive</th><td><span  >\u00e7arpmamaktay\u0131m</span></td><td><span  >\u00e7arpmamaktas\u0131n</span></td><td><span  >\u00e7arpmamakta</span></td><td><span  >\u00e7arpmamaktay\u0131z</span></td><td><span  >\u00e7arpmamaktas\u0131n\u0131z</span></td><td><span  >\u00e7arpmamaktalar</span></td></tr><tr><th colspan=\"3\" >necessitative</th><td><span  >\u00e7arpmamal\u0131y\u0131m</span></td><td><span  >\u00e7arpmamal\u0131s\u0131n</span></td><td><span  >\u00e7arpmamal\u0131</span></td><td><span  >\u00e7arpmamal\u0131y\u0131z</span></td><td><span  >\u00e7arpmamal\u0131s\u0131n\u0131z</span></td><td><span  >\u00e7arpmamal\u0131lar</span></td></tr><tr><th colspan=\"3\" >imperative</th><td></td><td><span  >\u00e7arpma</span></td><td><span  >\u00e7arpmas\u0131n</span></td><td></td><td><span  >\u00e7arpmay\u0131n</span></td><td><span  >\u00e7arpmas\u0131nlar</span></td></tr><tr><th colspan=\"9\"></th></tr><tr><th colspan=\"9\" >Negative interrogative</th></tr><tr><th colspan=\"9\"></th></tr><tr><th colspan=\"3\" rowspan=\"3\"></th><th colspan=\"3\" >singular</th><th colspan=\"3\" >plural</th></tr><tr><th >1 person</th><th >2 person</th><th >3 person</th><th >1 person</th><th >2 person</th><th >3 person</th></tr><tr><th >ben</th><th >sen</th><th >o</th><th >biz</th><th >siz</th><th >onlar</th></tr><tr><th rowspan=\"5\" >indicative</th><th rowspan=\"2\" >present</th><th >aorist</th><td>\u00e7arpmaz m\u0131y\u0131m?</td><td>\u00e7arpmaz m\u0131s\u0131n?</td><td>\u00e7arpmaz m\u0131?</td><td>\u00e7arpmaz m\u0131y\u0131z?</td><td>\u00e7arpmaz m\u0131s\u0131n\u0131z?</td><td>\u00e7arpmazlar m\u0131?</td></tr><tr><th >imperfective</th><td>\u00e7arpm\u0131yor muyum?</td><td>\u00e7arpm\u0131yor musun?</td><td>\u00e7arpm\u0131yor mu?</td><td>\u00e7arpm\u0131yor muyuz?</td><td>\u00e7arpm\u0131yor musunuz?</td><td>\u00e7arpm\u0131yorlar m\u0131?</td></tr><tr><th rowspan=\"2\" >past</th><th >perfective</th><td>\u00e7arpmad\u0131m m\u0131?</td><td>\u00e7arpmad\u0131n m\u0131?</td><td>\u00e7arpmad\u0131 m\u0131?</td><td>\u00e7arpmad\u0131k m\u0131?</td><td>\u00e7arpmad\u0131n\u0131z m\u0131?</td><td>\u00e7arpmad\u0131lar m\u0131?</td></tr><tr><th >imperfective</th><td>\u00e7arpm\u0131yor muydum?</td><td>\u00e7arpm\u0131yor muydun?</td><td>\u00e7arpm\u0131yor muydu?</td><td>\u00e7arpm\u0131yor muyduk?</td><td>\u00e7arpm\u0131yor muydunuz?</td><td>\u00e7arpm\u0131yorlar m\u0131yd\u0131?</td></tr><tr><th colspan=\"2\" >future</th><td>\u00e7arpmayacak m\u0131y\u0131m?</td><td>\u00e7arpmayacak m\u0131s\u0131n?</td><td>\u00e7arpmayacak m\u0131?</td><td>\u00e7arpmayacak m\u0131y\u0131z?</td><td>\u00e7arpmayacak m\u0131s\u0131n\u0131z?</td><td>\u00e7arpmayacaklar m\u0131?</td></tr><tr><th rowspan=\"3\" >inferential</th><th colspan=\"2\" >perfective</th><td>\u00e7arpmam\u0131\u015f m\u0131y\u0131m?</td><td>\u00e7arpmam\u0131\u015f m\u0131s\u0131n?</td><td>\u00e7arpmam\u0131\u015f m\u0131?</td><td>\u00e7arpmam\u0131\u015f m\u0131y\u0131z?</td><td>\u00e7arpmam\u0131\u015f m\u0131s\u0131n\u0131z?</td><td>\u00e7arpmam\u0131\u015flar m\u0131?</td></tr><tr><th colspan=\"2\" >aorist</th><td>\u00e7arpmaz m\u0131ym\u0131\u015f\u0131m?</td><td>\u00e7arpmaz m\u0131ym\u0131\u015fs\u0131n?</td><td>\u00e7arpmaz m\u0131ym\u0131\u015f?</td><td>\u00e7arpmaz m\u0131ym\u0131\u015f\u0131z?</td><td>\u00e7arpmaz m\u0131ym\u0131\u015fs\u0131n\u0131z?</td><td>\u00e7arpmazlar m\u0131ym\u0131\u015f?</td></tr><tr><th colspan=\"2\" >imperfective</th><td>\u00e7arpm\u0131yor muymu\u015fum?</td><td>\u00e7arpm\u0131yor muymu\u015fsun?</td><td>\u00e7arpm\u0131yor muymu\u015f?</td><td>\u00e7arpm\u0131yor muymu\u015fuz?</td><td>\u00e7arpm\u0131yor muymu\u015fsunuz?</td><td>\u00e7arpm\u0131yorlar m\u0131ym\u0131\u015f?</td></tr><tr><th rowspan=\"2\" >conditional</th><th colspan=\"2\" >simple</th><td>\u00e7arpmasam m\u0131?</td><td>\u00e7arpmasan m\u0131?</td><td>\u00e7arpmasa m\u0131?</td><td>\u00e7arpmasak m\u0131?</td><td>\u00e7arpmasan\u0131z m\u0131?</td><td>\u00e7arpmasalar m\u0131?</td></tr><tr><th colspan=\"2\" >perfective</th><td>\u00e7arpmasa m\u0131yd\u0131m?</td><td>\u00e7arpmasa m\u0131yd\u0131n?</td><td>\u00e7arpmasa m\u0131yd\u0131?</td><td>\u00e7arpmasa m\u0131yd\u0131k?</td><td>\u00e7arpmasa m\u0131yd\u0131n\u0131z?</td><td>\u00e7arpmasalar m\u0131yd\u0131?</td></tr><tr><th colspan=\"3\" >progressive</th><td>\u00e7arpmamakta m\u0131y\u0131m?</td><td>\u00e7arpmamakta m\u0131s\u0131n?</td><td>\u00e7arpmamakta m\u0131?</td><td>\u00e7arpmamakta m\u0131y\u0131z?</td><td>\u00e7arpmamakta m\u0131s\u0131n\u0131z?</td><td>\u00e7arpmamaktalar m\u0131?</td></tr><tr><th colspan=\"3\" >necessitative</th><td>\u00e7arpmamal\u0131 m\u0131y\u0131m?</td><td>\u00e7arpmamal\u0131 m\u0131s\u0131n?</td><td>\u00e7arpmamal\u0131 m\u0131?</td><td>\u00e7arpmamal\u0131 m\u0131y\u0131z?</td><td>\u00e7arpmamal\u0131 m\u0131s\u0131n\u0131z?</td><td>\u00e7arpmamal\u0131lar m\u0131?</td></tr></tbody></table>'></iframe>", "isim": "<iframe srcdoc='Derived terms<ul><li><span  >isimci</span></li><li><span  >isimcilik</span></li><li><span  >isimli</span></li><li><span  >isimlik</span></li></ul><ul><li><span  >isimlilik</span></li><li><span  >isimsiz</span></li><li><span  >isimsizlik</span></li></ul>'></iframe>", "not": "<iframe srcdoc='negates meaning of verb<table  data-gloss=\"negates meaning of verb\" role=\"presentation\" style=\"width:100%;\"><tbody><tr><td  style=\"background-color:#ffffe0; vertical-align:top; width:48%; text-align:left;\"><ul><li>Acehnese: <span  lang=\"ace\">hana</span></li><li>Afrikaans: <span  lang=\"af\">nie</span><span >\u00a0(af)</span></li><li>Albanian: <span  lang=\"sq\">nuk</span><span >\u00a0(sq)</span>, <span  lang=\"sq\">s'</span></li><li>Amharic: <span  lang=\"am\">\u12a0\u12ed\u12f0\u1208\u121d</span> <span >(</span><span  lang=\"am-Latn\">\u02be\u00e4yd\u00e4l\u00e4m</span><span >)</span></li><li>Apache:<dl><dd>Western Apache: <span  lang=\"apw\">daw\u01eb\u0301\u2019</span></dd></dl></li><li>Arabic: <span  lang=\"ar\">\u0644\u064e\u0627</span>\u200e<span >\u00a0(ar)</span> <span >(</span><span  lang=\"ar-Latn\">l\u0101</span><span >)</span>, <span >(</span><span >past tense, continuous present</span><span >)</span> <span  lang=\"ar\">\u0645\u064e\u0627</span>\u200e<span >\u00a0(ar)</span> <span >(</span><span  lang=\"ar-Latn\">m\u0101</span><span >)</span>, <span >(</span><span >only past tense, imperfective</span><span >)</span> <span  lang=\"ar\">\u0644\u064e\u0645</span>\u200e<span >\u00a0(ar)</span> <span >(</span><span  lang=\"ar-Latn\">lam</span><span >)</span>, <span >(</span><span >future tense</span><span >)</span> <span  lang=\"ar\">\u0644\u064e\u0646</span>\u200e<span >\u00a0(ar)</span> <span >(</span><span  lang=\"ar-Latn\">lan</span><span >)</span>, <span >(</span><span >verb \"to not be\"</span><span >)</span> <span  lang=\"ar\">\u0644\u064e\u064a\u0652\u0633\u064e</span>\u200e <span >(</span><span  lang=\"ar-Latn\">laysa</span><span >)</span><dl><dd>Egyptian Arabic: <span  lang=\"arz\">\u0645\u0634</span>\u200e <span >(</span><span  lang=\"arz-Latn\">mi\u0161, mu\u0161</span><span >)</span></dd><dd>Moroccan Arabic: <span  lang=\"ary\">\u0645\u0627\u0634\u064a</span>\u200e <span >(</span><span  lang=\"ary-Latn\">m\u0101\u0161i</span><span >)</span></dd><dd>North Levantine Arabic: <span  lang=\"apc\">\u0645\u0634</span>\u200e <span >(</span><span  lang=\"apc-Latn\">mi\u0161</span><span >)</span> <i>(Lebanon)</i>, <span  lang=\"apc\">\u0645\u0648</span>\u200e <span >(</span><span  lang=\"apc-Latn\">m\u016b</span><span >)</span> <i>(Syria)</i></dd><dd>South Levantine Arabic: <span  lang=\"ajp\">\u0645\u0634</span>\u200e <span >(</span><span  lang=\"ajp-Latn\">mi\u0161, mu\u0161</span><span >)</span></dd><dd>Tunisian Arabic: <span  lang=\"aeb\">\u0645\u0634</span>\u200e <span >(</span><span  lang=\"aeb-Latn\">mu\u0161</span><span >)</span></dd></dl></li><li>Aramaic:<dl><dd>Western/Levantine Aramaic: <span  lang=\"arc\">\u05dc\u05b8\u05d0</span>\u200e <span >(</span><span  lang=\"arc-Latn\">l\u0101</span><span >)</span></dd></dl></li><li>Armenian: <span  lang=\"hy\">\u0579-</span> <span >(</span><span  lang=\"hy-Latn\">\u010d\u02bf-</span><span >)</span> + <span >(</span><span >verb</span><span >)</span></li><li>Assamese: <span  lang=\"as\">\u09a8\u09b9\u09af\u09bc</span> <span >(</span><span  lang=\"as-Latn\">nohoy</span><span >)</span>, <span  lang=\"as\">\u09a8-</span> <span >(</span><span  lang=\"as-Latn\">no-</span><span >)</span>, <span  lang=\"as\">\u09a8\u09be</span> <span >(</span><span  lang=\"as-Latn\">na</span><span >)</span></li><li>Asturian: <span  lang=\"ast\">nun</span><span >\u00a0(ast)</span></li><li>Azerbaijani: <span  lang=\"az\">deyil</span><span >\u00a0(az)</span></li><li>Bashkir: <span  lang=\"ba\">\u0442\u04af\u0433\u0435\u043b</span> <span >(</span><span  lang=\"ba-Latn\">t\u00fcgel</span><span >)</span></li><li>Basque: <span  lang=\"eu\">ez</span><span >\u00a0(eu)</span></li><li>Bavarian: <span  lang=\"bar\">niad</span>, <span  lang=\"bar\">ned</span>, <span  lang=\"bar\">net</span>, <span  lang=\"bar\">nit</span>, <span  lang=\"bar\">it</span></li><li>Belarusian: <span  lang=\"be\">\u043d\u0435</span><span >\u00a0(be)</span> <span >(</span><span  lang=\"be-Latn\">nje</span><span >)</span>, <span  lang=\"be\">\u043d\u044f</span> <span >(</span><span  lang=\"be-Latn\">nja</span><span >)</span> (not standard in writing, despite common unstressed pronunciation)</li><li>Bengali: <span  lang=\"bn\">\u09a8\u09be</span> <span >(</span><span  lang=\"bn-Latn\">na</span><span >)</span></li><li>Bikol Central: <span  lang=\"bcl\">bako</span><span >\u00a0(bcl)</span></li><li>Bulgarian: <span  lang=\"bg\">\u043d\u0435</span><span >\u00a0(bg)</span> <span >(</span><span  lang=\"bg-Latn\">ne</span><span >)</span></li><li>Burmese: <span  lang=\"my\">\u1019 ... \u1018\u1030\u1038</span> <span >(</span><span  lang=\"my-Latn\">ma. ... bhu:</span><span >)</span></li><li>Catalan: <span  lang=\"ca\">no</span><span >\u00a0(ca)</span>, <span  lang=\"ca\">no ... pas</span></li><li>Cebuano: <span  lang=\"ceb\">dili</span></li><li>Central Atlas Tamazight: <span > <span  lang=\"tzm\">\u2d53\u2d54</span> <span >(</span><span  lang=\"tzm-Latn\">ur</span><span >)</span></span> <i>+ verb</i>, <span > <span  lang=\"tzm\">\u2d53\u2d54\u2d37</span> <span >(</span><span  lang=\"tzm-Latn\">urd</span><span >)</span></span> <i>+ noun, <span > <span  lang=\"tzm\">pronoun</span> <span >(</span><span  lang=\"tzm-Latn\">pronoun</span><span >)</span></span> </i></li><li>Central Huishui Hmong: <span  lang=\"hmc\">tsis</span></li><li>Chamicuro: <span  lang=\"ccc\">kala</span></li><li>Chechen: <span  lang=\"ce\">\u0446\u0430</span> <span >(</span><span  lang=\"ce-Latn\">ca</span><span >)</span></li><li>Cherokee: <span  lang=\"chr\">\u13dd</span><span >\u00a0(chr)</span> <span >(</span><span  lang=\"chr-Latn\">tla</span><span >)</span></li><li>Chichewa: <span  lang=\"ny\">osati</span></li><li>Chinese:<dl><dd>Cantonese: <span  lang=\"yue\">\u4e0d</span><span >\u00a0(yue)</span> <span >(</span><span  lang=\"yue-Latn\">bat</span><span >)</span>, <span  lang=\"yue\">\u5514</span><span >\u00a0(yue)</span> <span >(</span><span  lang=\"yue-Latn\">m</span><span >)</span> <span >(</span><span >vernacular</span><span >)</span></dd><dd>Dungan: <span  lang=\"dng\">\u0431\u0443</span> <span >(</span><span  lang=\"dng-Latn\">bu</span><span >)</span></dd><dd>Hakka: <span  lang=\"hak\">\u5514</span> <span >(</span><span  lang=\"hak-Latn\">m\u0300</span><span >)</span></dd><dd>Mandarin: <span  lang=\"cmn\">\u4e0d</span><span >\u00a0(zh)</span> <span >(</span><span  lang=\"cmn-Latn\">b\u00f9</span><span >)</span>, <span >(</span><span >past tense, or with \u6709</span><span >)</span> <span  lang=\"cmn\">\u6c92</span><span >\u00a0(zh)</span>, <span  lang=\"cmn\">\u6ca1</span><span >\u00a0(zh)</span> <span >(</span><span  lang=\"cmn-Latn\">m\u00e9i</span><span >)</span>, <span  lang=\"cmn\">\u6c92\u6709</span><span >\u00a0(zh)</span>, <span  lang=\"cmn\">\u6ca1\u6709</span><span >\u00a0(zh)</span> <span >(</span><span  lang=\"cmn-Latn\">m\u00e9iy\u01d2u</span><span >)</span>, <span  lang=\"cmn\">\u5225</span><span >\u00a0(zh)</span>, <span  lang=\"cmn\">\u522b</span><span >\u00a0(zh)</span> <span >(</span><span  lang=\"cmn-Latn\">bi\u00e9</span><span >)</span> <span >(</span><span >only for \"don't\"</span><span >)</span>, <span  lang=\"cmn\">\u7121</span><span >\u00a0(zh)</span>, <span  lang=\"cmn\">\u65e0</span><span >\u00a0(zh)</span> <span >(</span><span  lang=\"cmn-Latn\">w\u00fa</span><span >)</span>, <span  lang=\"cmn\">\u672a</span><span >\u00a0(zh)</span> <span >(</span><span  lang=\"cmn-Latn\">w\u00e8i</span><span >)</span>, <span  lang=\"cmn\">\u975e</span><span >\u00a0(zh)</span> <span >(</span><span  lang=\"cmn-Latn\">f\u0113i</span><span >)</span></dd><dd>Min Dong: <span  lang=\"cdo\">\u4f13</span> <span >(</span><span  lang=\"cdo-Latn\">n\u0302g</span><span >)</span></dd><dd>Min Nan: <span  lang=\"nan\">\u7121</span><span >\u00a0(zh-min-nan)</span>, <span  lang=\"nan\">\u65e0</span> <span >(</span><span  lang=\"nan-Latn\">b\u00f4</span><span >)</span></dd><dd>Wu: <span  lang=\"wuu\">\u52ff</span> <span >(</span><span  lang=\"wuu-Latn\">veq</span><span >)</span></dd><dd>Xiang: <span  lang=\"hsn\">\u4e0d</span> <span >(</span><span  lang=\"hsn-Latn\">bu</span><span >)</span></dd></dl></li><li>Corsican: <span  lang=\"co\">micca</span></li><li>Czech: <span  lang=\"cs\">ne-</span><span >\u00a0(cs)</span></li><li>Danish: <span  lang=\"da\">ikke</span><span >\u00a0(da)</span>, <span  lang=\"da\">ej</span></li><li>Dutch: <span  lang=\"nl\">niet</span><span >\u00a0(nl)</span></li><li>East Central German: <span  lang=\"gmw-ecg\">nich</span>, <span  lang=\"gmw-ecg\">net</span>, <span  lang=\"gmw-ecg\">ni</span>, <span  lang=\"gmw-ecg\">nicht</span>, <span  lang=\"gmw-ecg\">ne</span>, <span  lang=\"gmw-ecg\">nit</span></li><li>Esperanto: <span  lang=\"eo\">ne</span><span >\u00a0(eo)</span></li><li>Estonian: <span  lang=\"et\">ei</span><span >\u00a0(et)</span></li><li>Faroese: <span  lang=\"fo\">ikki</span><span >\u00a0(fo)</span>, <span  lang=\"fo\">ei</span></li><li>Finnish: <span  lang=\"fi\">ei</span><span >\u00a0(fi)</span></li><li>French: <span  lang=\"fr\">ne ... pas</span>, <span  lang=\"fr\">pas</span><span >\u00a0(fr)</span>, <span  lang=\"fr\">ne</span><span >\u00a0(fr)</span> <span >(</span><span >see entries for usage</span><span >)</span></li><li>Galician: <span  lang=\"gl\">non</span><span >\u00a0(gl)</span></li><li>Georgian: <span  lang=\"ka\">\u10d0\u10e0</span> <span >(</span><span  lang=\"ka-Latn\">ar</span><span >)</span></li><li>German: <span  lang=\"de\">nicht</span><span >\u00a0(de)</span><dl><dd>Alemannic German: <span  lang=\"gsw\">net</span>, <span  lang=\"gsw\">nit</span>, <span  lang=\"gsw\">n\u00fct</span>, <span  lang=\"gsw\">n\u00f6t</span></dd></dl></li><li>Greek: <span  lang=\"el\">\u03b4\u03b5</span><span >\u00a0(el)</span> <span >(</span><span  lang=\"el-Latn\">de</span><span >)</span>, <span  lang=\"el\">\u03b4\u03b5\u03bd</span><span >\u00a0(el)</span> <span >(</span><span  lang=\"el-Latn\">den</span><span >)</span>, <span  lang=\"el\">\u03bc\u03b7</span><span >\u00a0(el)</span> <span >(</span><span  lang=\"el-Latn\">mi</span><span >)</span>, <span  lang=\"el\">\u03bc\u03b7\u03bd</span><span >\u00a0(el)</span> <span >(</span><span  lang=\"el-Latn\">min</span><span >)</span><dl><dd>Ancient: <span  lang=\"grc\">\u03bf\u1f50</span> <span >(</span><span  lang=\"grc-Latn\">ou</span><span >)</span>, <span  lang=\"grc\">\u03bc\u03ae</span> <span >(</span><span  lang=\"grc-Latn\">m\u1e17</span><span >)</span></dd></dl></li><li>Guerrero Amuzgo: <span  lang=\"amu\">chi</span></li><li>Guaran\u00ed: <span  lang=\"gn\">nd- -i</span></li><li>Gujarati: <span  lang=\"gu\">\u0aa8\u0aa5\u0ac0</span> <span >(</span><span  lang=\"gu-Latn\">nath\u012b</span><span >)</span></li><li>Haitian Creole: <span  lang=\"ht\">pa</span></li><li>Hausa: <span  lang=\"ha\">ba</span></li><li>Hawaiian: <span  lang=\"haw\">\u02bba\u02bbole</span></li><li>Hebrew: <span  lang=\"he\">\u05dc\u05d0</span>\u200e<span >\u00a0(he)</span> <span >(</span><span  lang=\"he-Latn\">lo</span><span >)</span></li><li>Hindi: <span  lang=\"hi\">\u0928\u0939\u0940\u0902</span><span >\u00a0(hi)</span> <span >(</span><span  lang=\"hi-Latn\">nah\u012b\u0303</span><span >)</span>, <span >(</span><span >don't</span><span >)</span> <span  lang=\"hi\">\u0928</span><span >\u00a0(hi)</span> <span >(</span><span  lang=\"hi-Latn\">na</span><span >)</span>, <span >(</span><span >don't, more abrupt</span><span >)</span> <span  lang=\"hi\">\u092e\u0924</span><span >\u00a0(hi)</span> <span >(</span><span  lang=\"hi-Latn\">mat</span><span >)</span></li><li>Hittite: <span  lang=\"hit\">\ud808\ude3e\ud808\udc1c\ud808\udeeb</span> <span >(</span><span  lang=\"hit-Latn\">natta</span><span >)</span></li><li>Hungarian: <span  lang=\"hu\">nem</span><span >\u00a0(hu)</span></li><li>Icelandic: <span  lang=\"is\">ekki</span><span >\u00a0(is)</span>, <span  lang=\"is\">ei</span><span >\u00a0(is)</span> <span >(</span><span >dated</span><span >)</span>, <span  lang=\"is\">eigi</span> <span >(</span><span >dated</span><span >)</span></li><li>Ido: <span  lang=\"io\">ne</span><span >\u00a0(io)</span></li><li>Igbo: <span  lang=\"ig\">\u1ecd b\u1ee5gh\u1ecb</span></li><li>Indonesian: <span  lang=\"id\">tidak</span><span >\u00a0(id)</span>, <span  lang=\"id\">tak</span><span >\u00a0(id)</span></li><li>Ingush: <span  lang=\"inh\">\u0446\u0430</span> <span >(</span><span  lang=\"inh-Latn\">ca</span><span >)</span></li><li>Interlingua: <span  lang=\"ia\">non</span><span >\u00a0(ia)</span></li><li>Irish: <span  lang=\"ga\">n\u00ed</span>, <span  lang=\"ga\">n\u00edor</span> <span >(</span><span >before past tenses</span><span >)</span>, <span  lang=\"ga\">cha</span>, <span  lang=\"ga\">chan</span>, <span  lang=\"ga\">char</span> <span >(</span><span >before past tenses</span><span >)</span>, <span  lang=\"ga\">gan</span><span >\u00a0(ga)</span> <span >(</span><span >in conjunction with a verbal noun</span><span >)</span><dl><dd>Old Irish: <span  lang=\"sga\">n\u00ed</span>, <span  lang=\"sga\">n\u00edcon</span></dd></dl></li><li>Italian: <span  lang=\"it\">non</span><span >\u00a0(it)</span>, <span >(</span><span >colloquial</span><span >)</span> <span  lang=\"it\">mica</span><span >\u00a0(it)</span></li><li>Japanese: <span  lang=\"ja\">...\u3067\u306f\u306a\u3044</span> <span >(</span><span >de wa nai</span><span >)</span> <span >(</span><span >be not</span><span >)</span>, <span  lang=\"ja\">...\u306a\u3044</span><span >\u00a0(ja)</span> <span >(</span><span >nai</span><span >)</span>, <span >(</span><span >polite final form</span><span >)</span> <span  lang=\"ja\">-\u307e\u305b\u3093</span> <span >(</span><span >...masen</span><span >)</span></li><li>Jarawa: <span  lang=\"anq\">na\u0256em</span></li><li>Javanese: <span  lang=\"jv\">ora</span><span >\u00a0(jv)</span></li><li>Kamkata-viri: <span  lang=\"bsh\">n\u0101\u0303i</span></li><li>Kannada: <span  lang=\"kn\">\u0c85\u0cb2\u0ccd\u0cb2</span><span >\u00a0(kn)</span> <span >(</span><span  lang=\"kn-Latn\">alla</span><span >)</span></li><li>Kashubian: <span  lang=\"csb\">ni</span></li><li>Kazakh: <span  lang=\"kk\">\u0435\u043c\u0435\u0441</span><span >\u00a0(kk)</span> <span >(</span><span  lang=\"kk-Latn\">emes</span><span >)</span></li><li>Khmer: <span  lang=\"km\">\u1798\u17b7\u1793...\u1791\u17c1</span> <span >(</span><span  lang=\"km-Latn\">min \u2026 te\u02d0</span><span >)</span></li><li>Kilivila: <span  lang=\"kij\">gala</span></li><li>Korean: <span  lang=\"ko\">\uc548</span><span >\u00a0(ko)</span> <span >(</span><span  lang=\"ko-Latn\">an</span><span >)</span>, <span >(</span><span >be not</span><span >)</span> <span  lang=\"ko\">...\uc544\ub2c8\ub2e4</span><span >\u00a0(ko)</span> <span >(</span><span  lang=\"ko-Latn\">...anida</span><span >)</span>, <span  lang=\"ko\">\uc54a\ub2e4</span><span >\u00a0(ko)</span> <span >(</span><span  lang=\"ko-Latn\">anta</span><span >)</span> <span >(</span><span >auxiliary verb, follows verb stem + <span  lang=\"ko\">\uc9c0</span></span><span >)</span></li><li>Kurdish:<dl><dd>Central Kurdish: <span  lang=\"ckb\">\u0646\u06d5</span>\u200e<span >\u00a0(ku)</span> <span >(</span><span  lang=\"ckb-Latn\">ne</span><span >)</span>, <span  lang=\"ckb\">\u0646\u0627</span>\u200e<span >\u00a0(ku)</span> <span >(</span><span  lang=\"ckb-Latn\">na</span><span >)</span></dd></dl></li><li>Kyrgyz: <span  lang=\"ky\">\u044d\u043c\u0435\u0441</span><span >\u00a0(ky)</span> <span >(</span><span  lang=\"ky-Latn\">emes</span><span >)</span></li><li>Ladino: <span  lang=\"lad\">\u05e0\u05d5\u05df</span>\u200e <span >(</span><span  lang=\"lad-Latn\">non</span><span >)</span></li></ul></td><td style=\"width:1%;\"></td><td  style=\"background-color:#ffffe0; vertical-align:top; text-align:left; width:48%;\"><ul><li>Lao: <span  lang=\"lo\">\u0e9a\u0ecd\u0ec8</span> <span >(</span><span  lang=\"lo-Latn\">b\u01ed</span><span >)</span></li><li>Latin: <span  lang=\"la\">non</span><span >\u00a0(la)</span>, <span  lang=\"la\">nil</span>, <span  lang=\"la\">haud</span><span >\u00a0(la)</span>, <span  lang=\"la\">hau</span>, <span  lang=\"la\">haut</span>, <span  lang=\"la\">nunquam</span>, <span  lang=\"la\">ne</span><span >\u00a0(la)</span>, <span  lang=\"la\">nec</span><span >\u00a0(la)</span>, <span  lang=\"la\">neque</span><span >\u00a0(la)</span></li><li>Latvian: <span  lang=\"lv\">ne-</span><span >\u00a0(lv)</span></li><li>Lithuanian: <span  lang=\"lt\">ne-</span><span >\u00a0(lt)</span></li><li>L\u00fc: <span  lang=\"khb\">\u19a2\u19c1\u19c8</span> <span >(</span><span  lang=\"khb-Latn\">\u1e03aw</span><span >)</span>, <span  lang=\"khb\">\u1a37\u1a62</span></li><li>Macedonian: <span  lang=\"mk\">\u043d\u0435</span> <span >(</span><span  lang=\"mk-Latn\">ne</span><span >)</span></li><li>Malay: <span  lang=\"ms\">tidak</span><span >\u00a0(ms)</span>, <span  lang=\"ms\">bukan</span></li><li>Malayalam: <span  lang=\"ml\">\u0d07\u0d32\u0d4d\u0d32</span><span >\u00a0(ml)</span> <span >(</span><span  lang=\"ml-Latn\">illa</span><span >)</span></li><li>Maltese: <span  lang=\"mt\">mhux</span>, <span  lang=\"mt\">lanqas</span></li><li>Mansaka: <span  lang=\"msk\">di</span></li><li>Maori: <span  lang=\"mi\">e kore</span>, <span  lang=\"mi\">k\u0101ore</span></li><li>Maranao: <span  lang=\"mrw\">di'</span></li><li>Marathi: <span  lang=\"mr\">\u0928\u093e\u0939\u0940</span> <span >(</span><span  lang=\"mr-Latn\">n\u0101h\u012b</span><span >)</span></li><li>Middle English: <span  lang=\"enm\">nought</span>, <span  lang=\"enm\">ne</span>, <span  lang=\"enm\">not</span></li><li>Miskito: <span  lang=\"miq\">apia</span></li><li>Mon: <span  data-lang=\"mnw\"><i>please add this translation if you can</i></span></li><li>Mongolian: <span  lang=\"mn\">-\u0433\u04af\u0439</span> <span >(</span><span  lang=\"mn-Latn\">-g\u00fcy</span><span >)</span></li><li>Navajo: <span  lang=\"nv\">dooda</span></li><li>Naxi: <span  lang=\"nxq\">me</span></li><li>Nepali: <span  lang=\"ne\">\u091b\u0948\u0928</span> <span >(</span><span  lang=\"ne-Latn\">chaina</span><span >)</span></li><li>Ngazidja Comorian: <span  lang=\"zdj\">tsi</span></li><li>North Frisian: <span  lang=\"frr\">ai</span> <span >(</span><span >Mooring</span><span >)</span>, <span  lang=\"frr\">ei</span> <span >(</span><span >F\u00f6hr-Amrum</span><span >)</span>, <span  lang=\"frr\">ek</span> <span >(</span><span >Sylt</span><span >)</span>, <span  lang=\"frr\">ni</span> <span >(</span><span >Heligoland</span><span >)</span></li><li>Northern Thai: <span  data-lang=\"nod\"><i>please add this translation if you can</i></span></li><li>Norwegian:<dl><dd>Bokm\u00e5l: <span  lang=\"no\">ikke</span><span >\u00a0(no)</span>, <span  lang=\"no\">ei</span><span >\u00a0(no)</span></dd><dd>Nynorsk: <span  lang=\"nn\">ikkje</span><span >\u00a0(nn)</span>, <span  lang=\"nn\">ei</span><span >\u00a0(nn)</span></dd></dl></li><li>Occitan: <span  lang=\"oc\">non</span><span >\u00a0(oc)</span>, <span  lang=\"oc\">pas</span><span >\u00a0(oc)</span></li><li>Old Church Slavonic:<dl><dd>Cyrillic: <span  lang=\"cu\">\u043d\u0435</span> <span >(</span><span  lang=\"cu-Latn\">ne</span><span >)</span></dd></dl></li><li>Old East Slavic: <span  lang=\"orv\">\u043d\u0435</span> <span >(</span><span  lang=\"orv-Latn\">ne</span><span >)</span></li><li>Old English: <span  lang=\"ang\">ne</span> <i>(used before the finite verb)</i></li><li>Old Frisian: <span  lang=\"ofs\">ne</span>, <span  lang=\"ofs\">ni</span></li><li>Old Norse: <span  lang=\"non\">ekki</span></li><li>Old Saxon: <span  lang=\"osx\">ne</span>, <span  lang=\"osx\">ni</span></li><li>Ossetian: <span  lang=\"os\">\u043d\u04d5</span> <span >(</span><span  lang=\"os-Latn\">n\u00e6</span><span >)</span></li><li>Persian: <span  lang=\"fa\">\u0646\u0647</span>\u200e<span >\u00a0(fa)</span> <span >(</span><span  lang=\"fa-Latn\">na</span><span >)</span></li><li>Polish: <span  lang=\"pl\">nie</span><span >\u00a0(pl)</span></li><li>Portuguese: <span  lang=\"pt\">n\u00e3o</span><span >\u00a0(pt)</span></li><li>Punjabi: <span  lang=\"pa\">\u0a28\u0a3e</span> <span >(</span><span  lang=\"pa-Latn\">n\u0101</span><span >)</span></li><li>Quechua: <span  lang=\"qu\">ama</span><span >\u00a0(qu)</span></li><li>Rapa Nui: <span  lang=\"rap\">kai</span>, <span  lang=\"rap\">hoki</span> <span >(</span><span >used in a question when expecting an affirmative answer</span><span >)</span></li><li>Romani: <span  lang=\"rom\">na</span>, <span  lang=\"rom\">\u0107i</span>, <span  lang=\"rom\">ni</span></li><li>Romanian: <span  lang=\"ro\">nu</span><span >\u00a0(ro)</span></li><li>Russian: <span  lang=\"ru\">\u043d\u0435</span><span >\u00a0(ru)</span> <span >(</span><span  lang=\"ru-Latn\">ne</span><span >)</span></li><li>Rusyn: <span  lang=\"rue\">\u043d\u0435</span> <span >(</span><span  lang=\"rue-Latn\">ne</span><span >)</span></li><li>Samoan: <span  lang=\"sm\">l\u0113</span></li><li>Sanskrit: <span  lang=\"sa\">\u0928</span><span >\u00a0(sa)</span> <span >(</span><span  lang=\"sa-Latn\">na</span><span >)</span></li><li>Scottish Gaelic: <span  lang=\"gd\">chan eil</span>, <span  lang=\"gd\">chan</span>, <span  lang=\"gd\">cha</span></li><li>Serbo-Croatian:<dl><dd>Cyrillic: <span  lang=\"sh\">\u043d\u0435</span></dd><dd>Roman: <span  lang=\"sh\">ne</span><span >\u00a0(sh)</span></dd></dl></li><li>Shan: <span  data-lang=\"shn\"><i>please add this translation if you can</i></span></li><li>Sicilian: <span  lang=\"scn\">nun</span><span >\u00a0(scn)</span>, <span  lang=\"scn\">non</span><span >\u00a0(scn)</span>, <span  lang=\"scn\">'un</span>, <span  lang=\"scn\">unn</span>, <span  lang=\"scn\">nn'</span></li><li>Slovak: <span  lang=\"sk\">ne-</span><span >\u00a0(sk)</span></li><li>Slovene: <span  lang=\"sl\">n\u00e8</span><span >\u00a0(sl)</span></li><li>Somali: <span  lang=\"so\">ma</span></li><li>Sorbian:<dl><dd>Lower Sorbian: <span  lang=\"dsb\">nje-</span></dd></dl></li><li>Southern Thai: <span  data-lang=\"sou\"><i>please add this translation if you can</i></span></li><li>Spanish: <span  lang=\"es\">no</span><span >\u00a0(es)</span></li><li>Sundanese: <span  lang=\"su\">enteu</span>, <span  lang=\"su\">san\u00e9s</span>, <span  lang=\"su\">teu</span></li><li>Swabian: <span  lang=\"swg\">it</span>, <span  lang=\"swg\">et</span>, <span  lang=\"swg\">net</span></li><li>Swahili: <i>use negative conjugated forms of the verb</i>, <span  lang=\"sw\">si</span></li><li>Swedish: <span  lang=\"sv\">inte</span><span >\u00a0(sv)</span>, <span  lang=\"sv\">ej</span><span >\u00a0(sv)</span>, <span  lang=\"sv\">icke</span><span >\u00a0(sv)</span></li><li>Tagalog: <span  lang=\"tl\">hindi</span><span >\u00a0(tl)</span></li><li>Tajik: <span  lang=\"tg\">\u043d\u0435</span><span >\u00a0(tg)</span> <span >(</span><span  lang=\"tg-Latn\">ne</span><span >)</span></li><li>Tamil: <span  lang=\"ta\">\u0b87\u0bb2\u0bcd\u0bb2\u0bc8</span><span >\u00a0(ta)</span> <span >(</span><span  lang=\"ta-Latn\">illai</span><span >)</span></li><li>Tatar: <span  lang=\"tt\">\u0442\u04af\u0433\u0435\u043b</span> <span >(</span><span  lang=\"tt-Latn\">t\u00fcgel</span><span >)</span></li><li>Tausug: <span  lang=\"tsg\">di</span></li><li>Telugu: <span  lang=\"te\">\u0c15\u0c3e\u0c26\u0c41</span><span >\u00a0(te)</span> <span >(</span><span  lang=\"te-Latn\">k\u0101du</span><span >)</span></li><li>Tetum: <span  lang=\"tet\">la</span></li><li>Thai: <span  lang=\"th\">\u0e44\u0e21\u0e48</span><span >\u00a0(th)</span> <span >(</span><span  lang=\"th-Latn\">m\u00e2i</span><span >)</span>, <span  lang=\"th\">\u0e44\u0e21\u0e48\u0e43\u0e0a\u0e48</span> <span >(</span><span  lang=\"th-Latn\">m\u00e2i-ch\u00e2i</span><span >)</span></li><li>Tibetan: <span  lang=\"bo\">\u0f58\u0f72\u0f53</span> <span >(</span><span  lang=\"bo-Latn\">min</span><span >)</span>, <span  lang=\"bo\">\u0f58\u0f7a\u0f51</span> <span >(</span><span  lang=\"bo-Latn\">med</span><span >)</span></li><li>Turkish: <span  >de\u011fil</span><span >\u00a0(tr)</span>, <span  >-ma</span>, <span  >-me</span><span >\u00a0(tr)</span></li><li>Turkmen: <span  lang=\"tk\">d\u00e4l</span></li><li>Tz'utujil: <span  lang=\"tzj\">ma</span></li><li>Ukrainian: <span  lang=\"uk\">\u043d\u0435</span><span >\u00a0(uk)</span> <span >(</span><span  lang=\"uk-Latn\">ne</span><span >)</span></li><li>Urdu: <span  lang=\"ur\">\u0646\u06c1\u06cc\u06ba</span>\u200e <span >(</span><span  lang=\"ur-Latn\">nah\u012b\u0303</span><span >)</span>, <span >(</span><span >don't</span><span >)</span> <span  lang=\"ur\">\u0646\u06c1</span>\u200e <span >(</span><span  lang=\"ur-Latn\">na</span><span >)</span>, <span >(</span><span >don't, more abrupt</span><span >)</span> <span  lang=\"ur\">\u0645\u062a</span>\u200e <span >(</span><span  lang=\"ur-Latn\">mat</span><span >)</span></li><li>Uyghur: <span  lang=\"ug\">\u0626\u06d5\u0645\u06d5\u0633</span>\u200e <span >(</span><span  lang=\"ug-Latn\">emes</span><span >)</span></li><li>Vietnamese: <span  lang=\"vi\">kh\u00f4ng</span><span >\u00a0(vi)</span>, <span >(</span><span >for emphasis</span><span >)</span> <span  lang=\"vi\">ch\u1eb3ng</span><span >\u00a0(vi)</span>, <span  lang=\"vi\">ch\u1ea3</span><span >\u00a0(vi)</span></li><li>Waigali: <span  lang=\"wbk\">ne</span></li><li>Welsh: <span  lang=\"cy\">dim</span><span >\u00a0(cy)</span></li><li>West Frisian: <span  lang=\"fy\">net</span></li><li>White Hmong: <span  lang=\"mww\">tsis</span></li><li>Yagnobi: <span  lang=\"yai\">\u043d\u0430</span> <span >(</span><span  lang=\"yai-Latn\">na</span><span >)</span></li><li>Yiddish: <span  lang=\"yi\">\u05e0\u05d9\u05d8</span>\u200e <span >(</span><span  lang=\"yi-Latn\">nit</span><span >)</span>, <span  lang=\"yi\">\u05e0\u05d9\u05e9\u05d8</span>\u200e <span >(</span><span  lang=\"yi-Latn\">nisht</span><span >)</span></li><li>Yucatec Maya: <span  lang=\"yua\">ma'</span></li><li>Zealandic: <span  lang=\"zea\">nie</span></li><li>Zhuang: <span  lang=\"za\">mbouj</span></li><li>\u01c3X\u00f3\u00f5: <span >(</span><span >not be</span><span >)</span> <span  lang=\"nmn\">\u01c1\u02bb\u00e0a</span></li></ul></td></tr></tbody></table>'></iframe>", "g\u00f6zlemek": "<iframe srcdoc='Conjugation of g\u00f6zlemek <p><i><b>Note:</b> Actual conjugations can be more complex than tables below. Compound forms with the auxiliary <i  >olmak</i> not shown. See also Appendix:Turkish suffixes#Verbs.</i></p><table  style=\"background:#F9F9F9; text-align:center; width:100%\"><tbody><tr><th colspan=\"9\" >Positive declarative</th></tr><tr><th colspan=\"9\"></th></tr><tr><th colspan=\"3\" >infinitive</th><td colspan=\"6\"><span  ><strong >g\u00f6zlemek</strong></span></td></tr><tr><th rowspan=\"3\" >impersonal participle</th><th colspan=\"2\" >imperfective</th><td colspan=\"6\"><span  >g\u00f6zleyen</span></td></tr><tr><th colspan=\"2\" >perfective</th><td colspan=\"6\"><span  >g\u00f6zlemi\u015f</span></td></tr><tr><th colspan=\"2\" >prospective</th><td colspan=\"6\"><span  >g\u00f6zleyecek</span></td></tr><tr><th rowspan=\"2\" >personal participle</th><th colspan=\"2\" >non-prospective</th><td><span  >g\u00f6zledi\u011fim</span></td><td><span  >g\u00f6zledi\u011fin</span></td><td><span  >g\u00f6zledi\u011fi</span></td><td><span  >g\u00f6zledi\u011fimiz</span></td><td><span  >g\u00f6zledi\u011finiz</span></td><td><span  >g\u00f6zledikleri</span></td></tr><tr><th colspan=\"2\" >prospective</th><td><span  >g\u00f6zleyece\u011fim</span></td><td><span  >g\u00f6zleyece\u011fin</span></td><td><span  >g\u00f6zleyece\u011fi</span></td><td><span  >g\u00f6zleyece\u011fimiz</span></td><td><span  >g\u00f6zleyece\u011finiz</span></td><td><span  >g\u00f6zleyecekleri</span></td></tr><tr><th colspan=\"3\" >verbal noun</th><td colspan=\"6\"><span  >g\u00f6zleme</span></td></tr><tr><th colspan=\"3\" >way of doing</th><td colspan=\"6\"><span  >g\u00f6zleyi\u015f</span></td></tr><tr><th colspan=\"3\" rowspan=\"3\"></th><th colspan=\"3\" >singular</th><th colspan=\"3\" >plural</th></tr><tr><th >1 person</th><th >2 person</th><th >3 person</th><th >1 person</th><th >2 person</th><th >3 person</th></tr><tr><th >ben</th><th >sen</th><th >o</th><th >biz</th><th >siz</th><th >onlar</th></tr><tr><th rowspan=\"5\" >indicative</th><th rowspan=\"2\" >present</th><th >aorist</th><td><span  >g\u00f6zlerim</span></td><td><span  >g\u00f6zlersin</span></td><td><span  >g\u00f6zler</span></td><td><span  >g\u00f6zleriz</span></td><td><span  >g\u00f6zlersiniz</span></td><td><span  >g\u00f6zlerler</span></td></tr><tr><th >imperfective</th><td><span  >g\u00f6zl\u00fcyorum</span></td><td><span  >g\u00f6zl\u00fcyorsun</span></td><td><span  >g\u00f6zl\u00fcyor</span></td><td><span  >g\u00f6zl\u00fcyoruz</span></td><td><span  >g\u00f6zl\u00fcyorsunuz</span></td><td><span  >g\u00f6zl\u00fcyorlar</span></td></tr><tr><th rowspan=\"2\" >past</th><th >perfective</th><td><span  >g\u00f6zledim</span></td><td><span  >g\u00f6zledin</span></td><td><span  >g\u00f6zledi</span></td><td><span  >g\u00f6zledik</span></td><td><span  >g\u00f6zlediniz</span></td><td><span  >g\u00f6zlediler</span></td></tr><tr><th >imperfective</th><td><span  >g\u00f6zl\u00fcyordum</span></td><td><span  >g\u00f6zl\u00fcyordun</span></td><td><span  >g\u00f6zl\u00fcyordu</span></td><td><span  >g\u00f6zl\u00fcyorduk</span></td><td><span  >g\u00f6zl\u00fcyordunuz</span></td><td><span  >g\u00f6zl\u00fcyorlard\u0131</span></td></tr><tr><th colspan=\"2\" >future</th><td><span  >g\u00f6zleyece\u011fim</span></td><td><span  >g\u00f6zleyeceksin</span></td><td><span  >g\u00f6zleyecek</span></td><td><span  >g\u00f6zleyece\u011fiz</span></td><td><span  >g\u00f6zleyeceksiniz</span></td><td><span  >g\u00f6zleyecekler</span></td></tr><tr><th rowspan=\"3\" >inferential</th><th colspan=\"2\" >perfective</th><td><span  >g\u00f6zlemi\u015fim</span></td><td><span  >g\u00f6zlemi\u015fsin</span></td><td><span  >g\u00f6zlemi\u015f</span></td><td><span  >g\u00f6zlemi\u015fiz</span></td><td><span  >g\u00f6zlemi\u015fsiniz</span></td><td><span  >g\u00f6zlemi\u015fler</span></td></tr><tr><th colspan=\"2\" >aorist</th><td><span  >g\u00f6zlermi\u015fim</span></td><td><span  >g\u00f6zlermi\u015fsin</span></td><td><span  >g\u00f6zlermi\u015f</span></td><td><span  >g\u00f6zlermi\u015fiz</span></td><td><span  >g\u00f6zlermi\u015fsiniz</span></td><td><span  >g\u00f6zlermi\u015fler</span></td></tr><tr><th colspan=\"2\" >imperfective</th><td><span  >g\u00f6zl\u00fcyormu\u015fum</span></td><td><span  >g\u00f6zl\u00fcyormu\u015fsun</span></td><td><span  >g\u00f6zl\u00fcyormu\u015f</span></td><td><span  >g\u00f6zl\u00fcyormu\u015fuz</span></td><td><span  >g\u00f6zl\u00fcyormu\u015fsunuz</span></td><td><span  >g\u00f6zl\u00fcyormu\u015flar</span></td></tr><tr><th rowspan=\"2\" >conditional</th><th colspan=\"2\" >simple</th><td><span  >g\u00f6zlesem</span></td><td><span  >g\u00f6zlesen</span></td><td><span  >g\u00f6zlese</span></td><td><span  >g\u00f6zlesek</span></td><td><span  >g\u00f6zleseniz</span></td><td><span  >g\u00f6zleseler</span></td></tr><tr><th colspan=\"2\" >perfective</th><td><span  >g\u00f6zleseydim</span></td><td><span  >g\u00f6zleseydin</span></td><td><span  >g\u00f6zleseydi</span></td><td><span  >g\u00f6zleseydik</span></td><td><span  >g\u00f6zleseydiniz</span></td><td><span  >g\u00f6zleseydiler</span></td></tr><tr><th colspan=\"3\" >optative</th><td><span  >g\u00f6zleyeyim</span></td><td><span  >g\u00f6zleyesin</span></td><td><span  >g\u00f6zleye</span></td><td><span  >g\u00f6zleyelim</span></td><td><span  >g\u00f6zleyesiniz</span></td><td><span  >g\u00f6zleyeler</span></td></tr><tr><th colspan=\"3\" >progressive</th><td><span  >g\u00f6zlemekteyim</span></td><td><span  >g\u00f6zlemektesin</span></td><td><span  >g\u00f6zlemekte</span></td><td><span  >g\u00f6zlemekteyiz</span></td><td><span  >g\u00f6zlemektesiniz</span></td><td><span  >g\u00f6zlemekteler</span></td></tr><tr><th colspan=\"3\" >necessitative</th><td><span  >g\u00f6zlemeliyim</span></td><td><span  >g\u00f6zlemelisin</span></td><td><span  >g\u00f6zlemeli</span></td><td><span  >g\u00f6zlemeliyiz</span></td><td><span  >g\u00f6zlemelisiniz</span></td><td><span  >g\u00f6zlemeliler</span></td></tr><tr><th colspan=\"3\" >imperative</th><td></td><td><span  >g\u00f6zle</span></td><td><span  >g\u00f6zlesin</span></td><td></td><td><span  >g\u00f6zleyin</span></td><td><span  >g\u00f6zlesinler</span></td></tr><tr><th colspan=\"9\"></th></tr><tr><th colspan=\"9\" >Positive interrogative</th></tr><tr><th colspan=\"9\"></th></tr><tr><th colspan=\"3\" rowspan=\"3\"></th><th colspan=\"3\" >singular</th><th colspan=\"3\" >plural</th></tr><tr><th >1 person</th><th >2 person</th><th >3 person</th><th >1 person</th><th >2 person</th><th >3 person</th></tr><tr><th >ben</th><th >sen</th><th >o</th><th >biz</th><th >siz</th><th >onlar</th></tr><tr><th rowspan=\"5\" >indicative</th><th rowspan=\"2\" >present</th><th >aorist</th><td>g\u00f6zler miyim?</td><td>g\u00f6zler misin?</td><td>g\u00f6zler mi?</td><td>g\u00f6zler miyiz?</td><td>g\u00f6zler misiniz?</td><td>g\u00f6zlerler mi?</td></tr><tr><th >imperfective</th><td>g\u00f6zl\u00fcyor muyum?</td><td>g\u00f6zl\u00fcyor musun?</td><td>g\u00f6zl\u00fcyor mu?</td><td>g\u00f6zl\u00fcyor muyuz?</td><td>g\u00f6zl\u00fcyor musunuz?</td><td>g\u00f6zl\u00fcyorlar m\u0131?</td></tr><tr><th rowspan=\"2\" >past</th><th >perfective</th><td>g\u00f6zledim mi?</td><td>g\u00f6zledin mi?</td><td>g\u00f6zledi mi?</td><td>g\u00f6zledik mi?</td><td>g\u00f6zlediniz mi?</td><td>g\u00f6zlediler mi?</td></tr><tr><th >imperfective</th><td>g\u00f6zl\u00fcyor muydum?</td><td>g\u00f6zl\u00fcyor muydun?</td><td>g\u00f6zl\u00fcyor muydu?</td><td>g\u00f6zl\u00fcyor muyduk?</td><td>g\u00f6zl\u00fcyor muydunuz?</td><td>g\u00f6zl\u00fcyorlar m\u0131yd\u0131?</td></tr><tr><th colspan=\"2\" >future</th><td>g\u00f6zleyecek miyim?</td><td>g\u00f6zleyecek misin?</td><td>g\u00f6zleyecek mi?</td><td>g\u00f6zleyecek miyiz?</td><td>g\u00f6zleyecek misiniz?</td><td>g\u00f6zleyecekler mi?</td></tr><tr><th rowspan=\"3\" >inferential</th><th colspan=\"2\" >perfective</th><td>g\u00f6zlemi\u015f miyim?</td><td>g\u00f6zlemi\u015f misin?</td><td>g\u00f6zlemi\u015f mi?</td><td>g\u00f6zlemi\u015f miyiz?</td><td>g\u00f6zlemi\u015f misiniz?</td><td>g\u00f6zlemi\u015fler mi?</td></tr><tr><th colspan=\"2\" >aorist</th><td>g\u00f6zler miymi\u015fim?</td><td>g\u00f6zler miymi\u015fsin?</td><td>g\u00f6zler miymi\u015f?</td><td>g\u00f6zler miymi\u015fiz?</td><td>g\u00f6zler miymi\u015fsiniz?</td><td>g\u00f6zlerler miymi\u015f?</td></tr><tr><th colspan=\"2\" >imperfective</th><td>g\u00f6zl\u00fcyor muymu\u015fum?</td><td>g\u00f6zl\u00fcyor muymu\u015fsun?</td><td>g\u00f6zl\u00fcyor muymu\u015f?</td><td>g\u00f6zl\u00fcyor muymu\u015fuz?</td><td>g\u00f6zl\u00fcyor muymu\u015fsunuz?</td><td>g\u00f6zl\u00fcyorlar m\u0131ym\u0131\u015f?</td></tr><tr><th rowspan=\"2\" >conditional</th><th colspan=\"2\" >simple</th><td>g\u00f6zlesem mi?</td><td>g\u00f6zlesen mi?</td><td>g\u00f6zlese mi?</td><td>g\u00f6zlesek mi?</td><td>g\u00f6zleseniz mi?</td><td>g\u00f6zleseler mi?</td></tr><tr><th colspan=\"2\" >perfective</th><td>g\u00f6zlese miydim?</td><td>g\u00f6zlese miydin?</td><td>g\u00f6zlese miydi?</td><td>g\u00f6zlese miydik?</td><td>g\u00f6zlese miydiniz?</td><td>g\u00f6zleseler miydi?</td></tr><tr><th colspan=\"3\" >progressive</th><td>g\u00f6zlemekte miyim?</td><td>g\u00f6zlemekte misin?</td><td>g\u00f6zlemekte mi?</td><td>g\u00f6zlemekte miyiz?</td><td>g\u00f6zlemekte misiniz?</td><td>g\u00f6zlemekteler mi?</td></tr><tr><th colspan=\"3\" >necessitative</th><td>g\u00f6zlemeli miyim?</td><td>g\u00f6zlemeli misin?</td><td>g\u00f6zlemeli mi?</td><td>g\u00f6zlemeli miyiz?</td><td>g\u00f6zlemeli misiniz?</td><td>g\u00f6zlemeliler mi?</td></tr><tr><th colspan=\"9\"></th></tr><tr><th colspan=\"9\" >Negative declarative</th></tr><tr><th colspan=\"9\"></th></tr><tr><th colspan=\"3\" >infinitive</th><td colspan=\"6\"><span  >g\u00f6zlememek</span></td></tr><tr><th rowspan=\"3\" >impersonal participle</th><th colspan=\"2\" >imperfective</th><td colspan=\"6\"><span  >g\u00f6zlemeyen</span></td></tr><tr><th colspan=\"2\" >perfective</th><td colspan=\"6\"><span  >g\u00f6zlememi\u015f</span></td></tr><tr><th colspan=\"2\" >prospective</th><td colspan=\"6\"><span  >g\u00f6zlemeyecek</span></td></tr><tr><th rowspan=\"2\" >personal participle</th><th colspan=\"2\" >non-prospective</th><td><span  >g\u00f6zlemedi\u011fim</span></td><td><span  >g\u00f6zlemedi\u011fin</span></td><td><span  >g\u00f6zlemedi\u011fi</span></td><td><span  >g\u00f6zlemedi\u011fimiz</span></td><td><span  >g\u00f6zlemedi\u011finiz</span></td><td><span  >g\u00f6zlemedikleri</span></td></tr><tr><th colspan=\"2\" >prospective</th><td><span  >g\u00f6zlemeyece\u011fim</span></td><td><span  >g\u00f6zlemeyece\u011fin</span></td><td><span  >g\u00f6zlemeyece\u011fi</span></td><td><span  >g\u00f6zlemeyece\u011fimiz</span></td><td><span  >g\u00f6zlemeyece\u011finiz</span></td><td><span  >g\u00f6zlemeyecekleri</span></td></tr><tr><th colspan=\"3\" >verbal noun</th><td colspan=\"6\"><span  >g\u00f6zlememe</span></td></tr><tr><th colspan=\"3\" >way of doing</th><td colspan=\"6\"><span  >g\u00f6zlemeyi\u015f</span></td></tr><tr><th colspan=\"3\" rowspan=\"3\"></th><th colspan=\"3\" >singular</th><th colspan=\"3\" >plural</th></tr><tr><th >1 person</th><th >2 person</th><th >3 person</th><th >1 person</th><th >2 person</th><th >3 person</th></tr><tr><th >ben</th><th >sen</th><th >o</th><th >biz</th><th >siz</th><th >onlar</th></tr><tr><th rowspan=\"5\" >indicative</th><th rowspan=\"2\" >present</th><th >aorist</th><td><span  >g\u00f6zlemem</span></td><td><span  >g\u00f6zlemezsin</span></td><td><span  >g\u00f6zlemez</span></td><td><span  >g\u00f6zlemeyiz</span></td><td><span  >g\u00f6zlemezsiniz</span></td><td><span  >g\u00f6zlemezler</span></td></tr><tr><th >imperfective</th><td><span  >g\u00f6zlemiyorum</span></td><td><span  >g\u00f6zlemiyorsun</span></td><td><span  >g\u00f6zlemiyor</span></td><td><span  >g\u00f6zlemiyoruz</span></td><td><span  >g\u00f6zlemiyorsunuz</span></td><td><span  >g\u00f6zlemiyorlar</span></td></tr><tr><th rowspan=\"2\" >past</th><th >perfective</th><td><span  >g\u00f6zlemedim</span></td><td><span  >g\u00f6zlemedin</span></td><td><span  >g\u00f6zlemedi</span></td><td><span  >g\u00f6zlemedik</span></td><td><span  >g\u00f6zlemediniz</span></td><td><span  >g\u00f6zlemediler</span></td></tr><tr><th >imperfective</th><td><span  >g\u00f6zlemiyordum</span></td><td><span  >g\u00f6zlemiyordun</span></td><td><span  >g\u00f6zlemiyordu</span></td><td><span  >g\u00f6zlemiyorduk</span></td><td><span  >g\u00f6zlemiyordunuz</span></td><td><span  >g\u00f6zlemiyordular</span></td></tr><tr><th colspan=\"2\" >future</th><td><span  >g\u00f6zlemeyece\u011fim</span></td><td><span  >g\u00f6zlemeyeceksin</span></td><td><span  >g\u00f6zlemeyecek</span></td><td><span  >g\u00f6zlemeyece\u011fiz</span></td><td><span  >g\u00f6zlemeyeceksiniz</span></td><td><span  >g\u00f6zlemeyecekler</span></td></tr><tr><th rowspan=\"3\" >inferential</th><th colspan=\"2\" >perfective</th><td><span  >g\u00f6zlememi\u015fim</span></td><td><span  >g\u00f6zlememi\u015fsin</span></td><td><span  >g\u00f6zlememi\u015f</span></td><td><span  >g\u00f6zlememi\u015fiz</span></td><td><span  >g\u00f6zlememi\u015fsiniz</span></td><td><span  >g\u00f6zlememi\u015fler</span></td></tr><tr><th colspan=\"2\" >aorist</th><td><span  >g\u00f6zlemezmi\u015fim</span></td><td><span  >g\u00f6zlemezmi\u015fsin</span></td><td><span  >g\u00f6zlemezmi\u015f</span></td><td><span  >g\u00f6zlemezmi\u015fiz</span></td><td><span  >g\u00f6zlemezmi\u015fsiniz</span></td><td><span  >g\u00f6zlemezmi\u015fler</span></td></tr><tr><th colspan=\"2\" >imperfective</th><td><span  >g\u00f6zlemiyormu\u015fum</span></td><td><span  >g\u00f6zlemiyormu\u015fsun</span></td><td><span  >g\u00f6zlemiyormu\u015f</span></td><td><span  >g\u00f6zlemiyormu\u015fuz</span></td><td><span  >g\u00f6zlemiyormu\u015fsunuz</span></td><td><span  >g\u00f6zlemiyormu\u015flar</span></td></tr><tr><th rowspan=\"2\" >conditional</th><th colspan=\"2\" >simple</th><td><span  >g\u00f6zlemesem</span></td><td><span  >g\u00f6zlemesen</span></td><td><span  >g\u00f6zlemese</span></td><td><span  >g\u00f6zlemesek</span></td><td><span  >g\u00f6zlemeseniz</span></td><td><span  >g\u00f6zlemeseler</span></td></tr><tr><th colspan=\"2\" >perfective</th><td><span  >g\u00f6zlemeseydim</span></td><td><span  >g\u00f6zlemeseydin</span></td><td><span  >g\u00f6zlemeseydi</span></td><td><span  >g\u00f6zlemeseydik</span></td><td><span  >g\u00f6zlemeseydiniz</span></td><td><span  >g\u00f6zlemeseydiler</span></td></tr><tr><th colspan=\"3\" >optative</th><td><span  >g\u00f6zlemeyeyim</span></td><td><span  >g\u00f6zlemeyesin</span></td><td><span  >g\u00f6zlemeye</span></td><td><span  >g\u00f6zlemeyelim</span></td><td><span  >g\u00f6zlemeyesiniz</span></td><td><span  >g\u00f6zlemeyeler</span></td></tr><tr><th colspan=\"3\" >progressive</th><td><span  >g\u00f6zlememekteyim</span></td><td><span  >g\u00f6zlememektesin</span></td><td><span  >g\u00f6zlememekte</span></td><td><span  >g\u00f6zlememekteyiz</span></td><td><span  >g\u00f6zlememektesiniz</span></td><td><span  >g\u00f6zlememekteler</span></td></tr><tr><th colspan=\"3\" >necessitative</th><td><span  >g\u00f6zlememeliyim</span></td><td><span  >g\u00f6zlememelisin</span></td><td><span  >g\u00f6zlememeli</span></td><td><span  >g\u00f6zlememeliyiz</span></td><td><span  >g\u00f6zlememelisiniz</span></td><td><span  >g\u00f6zlememeliler</span></td></tr><tr><th colspan=\"3\" >imperative</th><td></td><td><span  >g\u00f6zleme</span></td><td><span  >g\u00f6zlemesin</span></td><td></td><td><span  >g\u00f6zlemeyin</span></td><td><span  >g\u00f6zlemesinler</span></td></tr><tr><th colspan=\"9\"></th></tr><tr><th colspan=\"9\" >Negative interrogative</th></tr><tr><th colspan=\"9\"></th></tr><tr><th colspan=\"3\" rowspan=\"3\"></th><th colspan=\"3\" >singular</th><th colspan=\"3\" >plural</th></tr><tr><th >1 person</th><th >2 person</th><th >3 person</th><th >1 person</th><th >2 person</th><th >3 person</th></tr><tr><th >ben</th><th >sen</th><th >o</th><th >biz</th><th >siz</th><th >onlar</th></tr><tr><th rowspan=\"5\" >indicative</th><th rowspan=\"2\" >present</th><th >aorist</th><td>g\u00f6zlemez miyim?</td><td>g\u00f6zlemez misin?</td><td>g\u00f6zlemez mi?</td><td>g\u00f6zlemez miyiz?</td><td>g\u00f6zlemez misiniz?</td><td>g\u00f6zlemezler mi?</td></tr><tr><th >imperfective</th><td>g\u00f6zlemiyor muyum?</td><td>g\u00f6zlemiyor musun?</td><td>g\u00f6zlemiyor mu?</td><td>g\u00f6zlemiyor muyuz?</td><td>g\u00f6zlemiyor musunuz?</td><td>g\u00f6zlemiyorlar m\u0131?</td></tr><tr><th rowspan=\"2\" >past</th><th >perfective</th><td>g\u00f6zlemedim mi?</td><td>g\u00f6zlemedin mi?</td><td>g\u00f6zlemedi mi?</td><td>g\u00f6zlemedik mi?</td><td>g\u00f6zlemediniz mi?</td><td>g\u00f6zlemediler mi?</td></tr><tr><th >imperfective</th><td>g\u00f6zlemiyor muydum?</td><td>g\u00f6zlemiyor muydun?</td><td>g\u00f6zlemiyor muydu?</td><td>g\u00f6zlemiyor muyduk?</td><td>g\u00f6zlemiyor muydunuz?</td><td>g\u00f6zlemiyorlar m\u0131yd\u0131?</td></tr><tr><th colspan=\"2\" >future</th><td>g\u00f6zlemeyecek miyim?</td><td>g\u00f6zlemeyecek misin?</td><td>g\u00f6zlemeyecek mi?</td><td>g\u00f6zlemeyecek miyiz?</td><td>g\u00f6zlemeyecek misiniz?</td><td>g\u00f6zlemeyecekler mi?</td></tr><tr><th rowspan=\"3\" >inferential</th><th colspan=\"2\" >perfective</th><td>g\u00f6zlememi\u015f miyim?</td><td>g\u00f6zlememi\u015f misin?</td><td>g\u00f6zlememi\u015f mi?</td><td>g\u00f6zlememi\u015f miyiz?</td><td>g\u00f6zlememi\u015f misiniz?</td><td>g\u00f6zlememi\u015fler mi?</td></tr><tr><th colspan=\"2\" >aorist</th><td>g\u00f6zlemez miymi\u015fim?</td><td>g\u00f6zlemez miymi\u015fsin?</td><td>g\u00f6zlemez miymi\u015f?</td><td>g\u00f6zlemez miymi\u015fiz?</td><td>g\u00f6zlemez miymi\u015fsiniz?</td><td>g\u00f6zlemezler miymi\u015f?</td></tr><tr><th colspan=\"2\" >imperfective</th><td>g\u00f6zlemiyor muymu\u015fum?</td><td>g\u00f6zlemiyor muymu\u015fsun?</td><td>g\u00f6zlemiyor muymu\u015f?</td><td>g\u00f6zlemiyor muymu\u015fuz?</td><td>g\u00f6zlemiyor muymu\u015fsunuz?</td><td>g\u00f6zlemiyorlar m\u0131ym\u0131\u015f?</td></tr><tr><th rowspan=\"2\" >conditional</th><th colspan=\"2\" >simple</th><td>g\u00f6zlemesem mi?</td><td>g\u00f6zlemesen mi?</td><td>g\u00f6zlemese mi?</td><td>g\u00f6zlemesek mi?</td><td>g\u00f6zlemeseniz mi?</td><td>g\u00f6zlemeseler mi?</td></tr><tr><th colspan=\"2\" >perfective</th><td>g\u00f6zlemese miydim?</td><td>g\u00f6zlemese miydin?</td><td>g\u00f6zlemese miydi?</td><td>g\u00f6zlemese miydik?</td><td>g\u00f6zlemese miydiniz?</td><td>g\u00f6zlemeseler miydi?</td></tr><tr><th colspan=\"3\" >progressive</th><td>g\u00f6zlememekte miyim?</td><td>g\u00f6zlememekte misin?</td><td>g\u00f6zlememekte mi?</td><td>g\u00f6zlememekte miyiz?</td><td>g\u00f6zlememekte misiniz?</td><td>g\u00f6zlememekteler mi?</td></tr><tr><th colspan=\"3\" >necessitative</th><td>g\u00f6zlememeli miyim?</td><td>g\u00f6zlememeli misin?</td><td>g\u00f6zlememeli mi?</td><td>g\u00f6zlememeli miyiz?</td><td>g\u00f6zlememeli misiniz?</td><td>g\u00f6zlememeliler mi?</td></tr></tbody></table>'></iframe>", "i\u015fletmek": "<iframe srcdoc='Conjugation of i\u015fletmek (aorist in -<i  >V\u2074r</i>)<p><i><b>Note:</b> Actual conjugations can be more complex than tables below. Compound forms with the auxiliary <i  >olmak</i> not shown. See also Appendix:Turkish suffixes#Verbs.</i></p><table  style=\"background:#F9F9F9; text-align:center; width:100%\"><tbody><tr><th colspan=\"9\" >Positive declarative</th></tr><tr><th colspan=\"9\"></th></tr><tr><th colspan=\"3\" >infinitive</th><td colspan=\"6\"><span  ><strong >i\u015fletmek</strong></span></td></tr><tr><th rowspan=\"3\" >impersonal participle</th><th colspan=\"2\" >imperfective</th><td colspan=\"6\"><span  >i\u015fleten</span></td></tr><tr><th colspan=\"2\" >perfective</th><td colspan=\"6\"><span  >i\u015fletmi\u015f</span></td></tr><tr><th colspan=\"2\" >prospective</th><td colspan=\"6\"><span  >i\u015fletecek</span></td></tr><tr><th rowspan=\"2\" >personal participle</th><th colspan=\"2\" >non-prospective</th><td><span  >i\u015fletdi\u011fim</span></td><td><span  >i\u015fletdi\u011fin</span></td><td><span  >i\u015fletdi\u011fi</span></td><td><span  >i\u015fletdi\u011fimiz</span></td><td><span  >i\u015fletdi\u011finiz</span></td><td><span  >i\u015fletdikleri</span></td></tr><tr><th colspan=\"2\" >prospective</th><td><span  >i\u015fletece\u011fim</span></td><td><span  >i\u015fletece\u011fin</span></td><td><span  >i\u015fletece\u011fi</span></td><td><span  >i\u015fletece\u011fimiz</span></td><td><span  >i\u015fletece\u011finiz</span></td><td><span  >i\u015fletecekleri</span></td></tr><tr><th colspan=\"3\" >verbal noun</th><td colspan=\"6\"><span  >i\u015fletme</span></td></tr><tr><th colspan=\"3\" >way of doing</th><td colspan=\"6\"><span  >i\u015fleti\u015f</span></td></tr><tr><th colspan=\"3\" rowspan=\"3\"></th><th colspan=\"3\" >singular</th><th colspan=\"3\" >plural</th></tr><tr><th >1 person</th><th >2 person</th><th >3 person</th><th >1 person</th><th >2 person</th><th >3 person</th></tr><tr><th >ben</th><th >sen</th><th >o</th><th >biz</th><th >siz</th><th >onlar</th></tr><tr><th rowspan=\"5\" >indicative</th><th rowspan=\"2\" >present</th><th >aorist</th><td><span  >i\u015fletirim</span></td><td><span  >i\u015fletirsin</span></td><td><span  >i\u015fletir</span></td><td><span  >i\u015fletiriz</span></td><td><span  >i\u015fletirsiniz</span></td><td><span  >i\u015fletirler</span></td></tr><tr><th >imperfective</th><td><span  >i\u015fletiyorum</span></td><td><span  >i\u015fletiyorsun</span></td><td><span  >i\u015fletiyor</span></td><td><span  >i\u015fletiyoruz</span></td><td><span  >i\u015fletiyorsunuz</span></td><td><span  >i\u015fletiyorlar</span></td></tr><tr><th rowspan=\"2\" >past</th><th >perfective</th><td><span  >i\u015fletdim</span></td><td><span  >i\u015fletdin</span></td><td><span  >i\u015fletdi</span></td><td><span  >i\u015fletdik</span></td><td><span  >i\u015fletdiniz</span></td><td><span  >i\u015fletdiler</span></td></tr><tr><th >imperfective</th><td><span  >i\u015fletiyordum</span></td><td><span  >i\u015fletiyordun</span></td><td><span  >i\u015fletiyordu</span></td><td><span  >i\u015fletiyorduk</span></td><td><span  >i\u015fletiyordunuz</span></td><td><span  >i\u015fletiyorlard\u0131 (or i\u015fletiyordular)</span></td></tr><tr><th colspan=\"2\" >future</th><td><span  >i\u015fletece\u011fim</span></td><td><span  >i\u015fleteceksin</span></td><td><span  >i\u015fletecek</span></td><td><span  >i\u015fletece\u011fiz</span></td><td><span  >i\u015fleteceksiniz</span></td><td><span  >i\u015fletecekler</span></td></tr><tr><th rowspan=\"3\" >inferential</th><th colspan=\"2\" >perfective</th><td><span  >i\u015fletmi\u015fim</span></td><td><span  >i\u015fletmi\u015fsin</span></td><td><span  >i\u015fletmi\u015f</span></td><td><span  >i\u015fletmi\u015fiz</span></td><td><span  >i\u015fletmi\u015fsiniz</span></td><td><span  >i\u015fletmi\u015fler</span></td></tr><tr><th colspan=\"2\" >aorist</th><td><span  >i\u015fletirmi\u015fim</span></td><td><span  >i\u015fletirmi\u015fsin</span></td><td><span  >i\u015fletirmi\u015f</span></td><td><span  >i\u015fletirmi\u015fiz</span></td><td><span  >i\u015fletirmi\u015fsiniz</span></td><td><span  >i\u015fletirlermi\u015f (or i\u015fletirmi\u015flar)</span></td></tr><tr><th colspan=\"2\" >imperfective</th><td><span  >i\u015fletiyormu\u015fum</span></td><td><span  >i\u015fletiyormu\u015fsun</span></td><td><span  >i\u015fletiyormu\u015f</span></td><td><span  >i\u015fletiyormu\u015fuz</span></td><td><span  >i\u015fletiyormu\u015fsunuz</span></td><td><span  >i\u015fletiyorlarm\u0131\u015f</span></td></tr><tr><th rowspan=\"2\" >conditional</th><th colspan=\"2\" >simple</th><td><span  >i\u015fletsem</span></td><td><span  >i\u015fletsen</span></td><td><span  >i\u015fletse</span></td><td><span  >i\u015fletsek</span></td><td><span  >i\u015fletseniz</span></td><td><span  >i\u015fletseler</span></td></tr><tr><th colspan=\"2\" >perfective</th><td><span  >i\u015fletseydim</span></td><td><span  >i\u015fletseydin</span></td><td><span  >i\u015fletseydi</span></td><td><span  >i\u015fletseydik</span></td><td><span  >i\u015fletseydiniz</span></td><td><span  >i\u015fletseydiler</span></td></tr><tr><th colspan=\"3\" >optative</th><td><span  >i\u015fleteyim</span></td><td><span  >i\u015fletesin</span></td><td><span  >i\u015flete</span></td><td><span  >i\u015fletelim</span></td><td><span  >i\u015fletesiniz</span></td><td><span  >i\u015fleteler</span></td></tr><tr><th colspan=\"3\" >progressive</th><td><span  >i\u015fletmekteyim</span></td><td><span  >i\u015fletmektesin</span></td><td><span  >i\u015fletmekte</span></td><td><span  >i\u015fletmekteyiz</span></td><td><span  >i\u015fletmektesiniz</span></td><td><span  >i\u015fletmekteler</span></td></tr><tr><th colspan=\"3\" >necessitative</th><td><span  >i\u015fletmeliyim</span></td><td><span  >i\u015fletmelisin</span></td><td><span  >i\u015fletmeli</span></td><td><span  >i\u015fletmeliyiz</span></td><td><span  >i\u015fletmelisiniz</span></td><td><span  >i\u015fletmeliler</span></td></tr><tr><th colspan=\"3\" >imperative</th><td></td><td><span  >i\u015flet</span></td><td><span  >i\u015fletsin</span></td><td></td><td><span  >i\u015fletin</span></td><td><span  >i\u015fletsinler</span></td></tr><tr><th colspan=\"9\"></th></tr><tr><th colspan=\"9\" >Positive interrogative</th></tr><tr><th colspan=\"9\"></th></tr><tr><th colspan=\"3\" rowspan=\"3\"></th><th colspan=\"3\" >singular</th><th colspan=\"3\" >plural</th></tr><tr><th >1 person</th><th >2 person</th><th >3 person</th><th >1 person</th><th >2 person</th><th >3 person</th></tr><tr><th >ben</th><th >sen</th><th >o</th><th >biz</th><th >siz</th><th >onlar</th></tr><tr><th rowspan=\"5\" >indicative</th><th rowspan=\"2\" >present</th><th >aorist</th><td>i\u015fletir miyim?</td><td>i\u015fletir misin?</td><td>i\u015fletir mi?</td><td>i\u015fletir miyiz?</td><td>i\u015fletir misiniz?</td><td>i\u015fletirler mi?</td></tr><tr><th >imperfective</th><td>i\u015fletiyor muyum?</td><td>i\u015fletiyor musun?</td><td>i\u015fletiyor mu?</td><td>i\u015fletiyor muyuz?</td><td>i\u015fletiyor musunuz?</td><td>i\u015fletiyorlar m\u0131?</td></tr><tr><th rowspan=\"2\" >past</th><th >perfective</th><td>i\u015fletdim mi?</td><td>i\u015fletdin mi?</td><td>i\u015fletdi mi?</td><td>i\u015fletdik mi?</td><td>i\u015fletdiniz mi?</td><td>i\u015fletdiler mi?</td></tr><tr><th >imperfective</th><td>i\u015fletiyor muydum?</td><td>i\u015fletiyor muydun?</td><td>i\u015fletiyor muydu?</td><td>i\u015fletiyor muyduk?</td><td>i\u015fletiyor muydunuz?</td><td>i\u015fletiyorlar m\u0131yd\u0131?</td></tr><tr><th colspan=\"2\" >future</th><td>i\u015fletecek miyim?</td><td>i\u015fletecek misin?</td><td>i\u015fletecek mi?</td><td>i\u015fletecek miyiz?</td><td>i\u015fletecek misiniz?</td><td>i\u015fletecekler mi?</td></tr><tr><th rowspan=\"3\" >inferential</th><th colspan=\"2\" >perfective</th><td>i\u015fletmi\u015f miyim?</td><td>i\u015fletmi\u015f misin?</td><td>i\u015fletmi\u015f mi?</td><td>i\u015fletmi\u015f miyiz?</td><td>i\u015fletmi\u015f misiniz?</td><td>i\u015fletmi\u015fler mi?</td></tr><tr><th colspan=\"2\" >aorist</th><td>i\u015fletir miymi\u015fim?</td><td>i\u015fletir miymi\u015fsin?</td><td>i\u015fletir miymi\u015f?</td><td>i\u015fletir miymi\u015fiz?</td><td>i\u015fletir miymi\u015fsiniz?</td><td>i\u015fletirler miymi\u015f?</td></tr><tr><th colspan=\"2\" >imperfective</th><td>i\u015fletiyor muymu\u015fum?</td><td>i\u015fletiyor muymu\u015fsun?</td><td>i\u015fletiyor muymu\u015f?</td><td>i\u015fletiyor muymu\u015fuz?</td><td>i\u015fletiyor muymu\u015fsunuz?</td><td>i\u015fletiyorlar m\u0131ym\u0131\u015f?</td></tr><tr><th rowspan=\"2\" >conditional</th><th colspan=\"2\" >simple</th><td>i\u015fletsem mi?</td><td>i\u015fletsen mi?</td><td>i\u015fletse mi?</td><td>i\u015fletsek mi?</td><td>i\u015fletseniz mi?</td><td>i\u015fletseler mi?</td></tr><tr><th colspan=\"2\" >perfective</th><td>i\u015fletse miydim?</td><td>i\u015fletse miydin?</td><td>i\u015fletse miydi?</td><td>i\u015fletse miydik?</td><td>i\u015fletse miydiniz?</td><td>i\u015fletseler miydi?</td></tr><tr><th colspan=\"3\" >progressive</th><td>i\u015fletmekte miyim?</td><td>i\u015fletmekte misin?</td><td>i\u015fletmekte mi?</td><td>i\u015fletmekte miyiz?</td><td>i\u015fletmekte misiniz?</td><td>i\u015fletmekteler mi?</td></tr><tr><th colspan=\"3\" >necessitative</th><td>i\u015fletmeli miyim?</td><td>i\u015fletmeli misin?</td><td>i\u015fletmeli mi?</td><td>i\u015fletmeli miyiz?</td><td>i\u015fletmeli misiniz?</td><td>i\u015fletmeliler mi?</td></tr><tr><th colspan=\"9\"></th></tr><tr><th colspan=\"9\" >Negative declarative</th></tr><tr><th colspan=\"9\"></th></tr><tr><th colspan=\"3\" >infinitive</th><td colspan=\"6\"><span  >i\u015fletmemek</span></td></tr><tr><th rowspan=\"3\" >impersonal participle</th><th colspan=\"2\" >imperfective</th><td colspan=\"6\"><span  >i\u015fletmeyen</span></td></tr><tr><th colspan=\"2\" >perfective</th><td colspan=\"6\"><span  >i\u015fletmemi\u015f</span></td></tr><tr><th colspan=\"2\" >prospective</th><td colspan=\"6\"><span  >i\u015fletmeyecek</span></td></tr><tr><th rowspan=\"2\" >personal participle</th><th colspan=\"2\" >non-prospective</th><td><span  >i\u015fletmedi\u011fim</span></td><td><span  >i\u015fletmedi\u011fin</span></td><td><span  >i\u015fletmedi\u011fi</span></td><td><span  >i\u015fletmedi\u011fimiz</span></td><td><span  >i\u015fletmedi\u011finiz</span></td><td><span  >i\u015fletmedikleri</span></td></tr><tr><th colspan=\"2\" >prospective</th><td><span  >i\u015fletmeyece\u011fim</span></td><td><span  >i\u015fletmeyece\u011fin</span></td><td><span  >i\u015fletmeyece\u011fi</span></td><td><span  >i\u015fletmeyece\u011fimiz</span></td><td><span  >i\u015fletmeyece\u011finiz</span></td><td><span  >i\u015fletmeyecekleri</span></td></tr><tr><th colspan=\"3\" >verbal noun</th><td colspan=\"6\"><span  >i\u015fletmeme</span></td></tr><tr><th colspan=\"3\" >way of doing</th><td colspan=\"6\"><span  >i\u015fletmeyi\u015f</span></td></tr><tr><th colspan=\"3\" rowspan=\"3\"></th><th colspan=\"3\" >singular</th><th colspan=\"3\" >plural</th></tr><tr><th >1 person</th><th >2 person</th><th >3 person</th><th >1 person</th><th >2 person</th><th >3 person</th></tr><tr><th >ben</th><th >sen</th><th >o</th><th >biz</th><th >siz</th><th >onlar</th></tr><tr><th rowspan=\"5\" >indicative</th><th rowspan=\"2\" >present</th><th >aorist</th><td><span  >i\u015fletmem</span></td><td><span  >i\u015fletmezsin</span></td><td><span  >i\u015fletmez</span></td><td><span  >i\u015fletmeyiz</span></td><td><span  >i\u015fletmezsiniz</span></td><td><span  >i\u015fletmezler</span></td></tr><tr><th >imperfective</th><td><span  >i\u015fletmiyorum</span></td><td><span  >i\u015fletmiyorsun</span></td><td><span  >i\u015fletmiyor</span></td><td><span  >i\u015fletmiyoruz</span></td><td><span  >i\u015fletmiyorsunuz</span></td><td><span  >i\u015fletmiyorlar</span></td></tr><tr><th rowspan=\"2\" >past</th><th >perfective</th><td><span  >i\u015fletmedim</span></td><td><span  >i\u015fletmedin</span></td><td><span  >i\u015fletmedi</span></td><td><span  >i\u015fletmedik</span></td><td><span  >i\u015fletmediniz</span></td><td><span  >i\u015fletmediler</span></td></tr><tr><th >imperfective</th><td><span  >i\u015fletmiyordum</span></td><td><span  >i\u015fletmiyordun</span></td><td><span  >i\u015fletmiyordu</span></td><td><span  >i\u015fletmiyorduk</span></td><td><span  >i\u015fletmiyordunuz</span></td><td><span  >i\u015fletmiyorlard\u0131</span></td></tr><tr><th colspan=\"2\" >future</th><td><span  >i\u015fletmeyece\u011fim</span></td><td><span  >i\u015fletmeyeceksin</span></td><td><span  >i\u015fletmeyecek</span></td><td><span  >i\u015fletmeyece\u011fiz</span></td><td><span  >i\u015fletmeyeceksiniz</span></td><td><span  >i\u015fletmeyecekler</span></td></tr><tr><th rowspan=\"3\" >inferential</th><th colspan=\"2\" >perfective</th><td><span  >i\u015fletmemi\u015fim</span></td><td><span  >i\u015fletmemi\u015fsin</span></td><td><span  >i\u015fletmemi\u015f</span></td><td><span  >i\u015fletmemi\u015fiz</span></td><td><span  >i\u015fletmemi\u015fsiniz</span></td><td><span  >i\u015fletmemi\u015fler</span></td></tr><tr><th colspan=\"2\" >aorist</th><td><span  >i\u015fletmezmi\u015fim</span></td><td><span  >i\u015fletmezmi\u015fsin</span></td><td><span  >i\u015fletmezmi\u015f</span></td><td><span  >i\u015fletmezmi\u015fiz</span></td><td><span  >i\u015fletmezmi\u015fsiniz</span></td><td><span  >i\u015fletmezlermi\u015f</span></td></tr><tr><th colspan=\"2\" >imperfective</th><td><span  >i\u015fletmiyormu\u015fum</span></td><td><span  >i\u015fletmiyormu\u015fsun</span></td><td><span  >i\u015fletmiyormu\u015f</span></td><td><span  >i\u015fletmiyormu\u015fuz</span></td><td><span  >i\u015fletmiyormu\u015fsunuz</span></td><td><span  >i\u015fletmiyorlarm\u0131\u015f</span></td></tr><tr><th rowspan=\"2\" >conditional</th><th colspan=\"2\" >simple</th><td><span  >i\u015fletmesem</span></td><td><span  >i\u015fletmesen</span></td><td><span  >i\u015fletmese</span></td><td><span  >i\u015fletmesek</span></td><td><span  >i\u015fletmeseniz</span></td><td><span  >i\u015fletmeseler</span></td></tr><tr><th colspan=\"2\" >perfective</th><td><span  >i\u015fletmeseydim</span></td><td><span  >i\u015fletmeseydin</span></td><td><span  >i\u015fletmeseydi</span></td><td><span  >i\u015fletmeseydik</span></td><td><span  >i\u015fletmeseydiniz</span></td><td><span  >i\u015fletmeseydiler</span></td></tr><tr><th colspan=\"3\" >optative</th><td><span  >i\u015fletmeyeyim</span></td><td><span  >i\u015fletmeyesin</span></td><td><span  >i\u015fletmeye</span></td><td><span  >i\u015fletmeyelim</span></td><td><span  >i\u015fletmeyesiniz</span></td><td><span  >i\u015fletmeyeler</span></td></tr><tr><th colspan=\"3\" >progressive</th><td><span  >i\u015fletmemekteyim</span></td><td><span  >i\u015fletmemektesin</span></td><td><span  >i\u015fletmemekte</span></td><td><span  >i\u015fletmemekteyiz</span></td><td><span  >i\u015fletmemektesiniz</span></td><td><span  >i\u015fletmemekteler</span></td></tr><tr><th colspan=\"3\" >necessitative</th><td><span  >i\u015fletmemeliyim</span></td><td><span  >i\u015fletmemelisin</span></td><td><span  >i\u015fletmemeli</span></td><td><span  >i\u015fletmemeliyiz</span></td><td><span  >i\u015fletmemelisiniz</span></td><td><span  >i\u015fletmemeliler</span></td></tr><tr><th colspan=\"3\" >imperative</th><td></td><td><span  >i\u015fletme</span></td><td><span  >i\u015fletmesin</span></td><td></td><td><span  >i\u015fletmeyin</span></td><td><span  >i\u015fletmesinler</span></td></tr><tr><th colspan=\"9\"></th></tr><tr><th colspan=\"9\" >Negative interrogative</th></tr><tr><th colspan=\"9\"></th></tr><tr><th colspan=\"3\" rowspan=\"3\"></th><th colspan=\"3\" >singular</th><th colspan=\"3\" >plural</th></tr><tr><th >1 person</th><th >2 person</th><th >3 person</th><th >1 person</th><th >2 person</th><th >3 person</th></tr><tr><th >ben</th><th >sen</th><th >o</th><th >biz</th><th >siz</th><th >onlar</th></tr><tr><th rowspan=\"5\" >indicative</th><th rowspan=\"2\" >present</th><th >aorist</th><td>i\u015fletmez miyim?</td><td>i\u015fletmez misin?</td><td>i\u015fletmez mi?</td><td>i\u015fletmez miyiz?</td><td>i\u015fletmez misiniz?</td><td>i\u015fletmezler mi?</td></tr><tr><th >imperfective</th><td>i\u015fletmiyor muyum?</td><td>i\u015fletmiyor musun?</td><td>i\u015fletmiyor mu?</td><td>i\u015fletmiyor muyuz?</td><td>i\u015fletmiyor musunuz?</td><td>i\u015fletmiyorlar m\u0131?</td></tr><tr><th rowspan=\"2\" >past</th><th >perfective</th><td>i\u015fletmedim mi?</td><td>i\u015fletmedin mi?</td><td>i\u015fletmedi mi?</td><td>i\u015fletmedik mi?</td><td>i\u015fletmediniz mi?</td><td>i\u015fletmediler mi?</td></tr><tr><th >imperfective</th><td>i\u015fletmiyor muydum?</td><td>i\u015fletmiyor muydun?</td><td>i\u015fletmiyor muydu?</td><td>i\u015fletmiyor muyduk?</td><td>i\u015fletmiyor muydunuz?</td><td>i\u015fletmiyorlar m\u0131yd\u0131?</td></tr><tr><th colspan=\"2\" >future</th><td>i\u015fletmeyecek miyim?</td><td>i\u015fletmeyecek misin?</td><td>i\u015fletmeyecek mi?</td><td>i\u015fletmeyecek miyiz?</td><td>i\u015fletmeyecek misiniz?</td><td>i\u015fletmeyecekler mi?</td></tr><tr><th rowspan=\"3\" >inferential</th><th colspan=\"2\" >perfective</th><td>i\u015fletmemi\u015f miyim?</td><td>i\u015fletmemi\u015f misin?</td><td>i\u015fletmemi\u015f mi?</td><td>i\u015fletmemi\u015f miyiz?</td><td>i\u015fletmemi\u015f misiniz?</td><td>i\u015fletmemi\u015fler mi?</td></tr><tr><th colspan=\"2\" >aorist</th><td>i\u015fletmez miymi\u015fim?</td><td>i\u015fletmez miymi\u015fsin?</td><td>i\u015fletmez miymi\u015f?</td><td>i\u015fletmez miymi\u015fiz?</td><td>i\u015fletmez miymi\u015fsiniz?</td><td>i\u015fletmezler miymi\u015f?</td></tr><tr><th colspan=\"2\" >imperfective</th><td>i\u015fletmiyor muymu\u015fum?</td><td>i\u015fletmiyor muymu\u015fsun?</td><td>i\u015fletmiyor muymu\u015f?</td><td>i\u015fletmiyor muymu\u015fuz?</td><td>i\u015fletmiyor muymu\u015fsunuz?</td><td>i\u015fletmiyorlar m\u0131ym\u0131\u015f?</td></tr><tr><th rowspan=\"2\" >conditional</th><th colspan=\"2\" >simple</th><td>i\u015fletmesem mi?</td><td>i\u015fletmesen mi?</td><td>i\u015fletmese mi?</td><td>i\u015fletmesek mi?</td><td>i\u015fletmeseniz mi?</td><td>i\u015fletmeseler mi?</td></tr><tr><th colspan=\"2\" >perfective</th><td>i\u015fletmese miydim?</td><td>i\u015fletmese miydin?</td><td>i\u015fletmese miydi?</td><td>i\u015fletmese miydik?</td><td>i\u015fletmese miydiniz?</td><td>i\u015fletmeseler miydi?</td></tr><tr><th colspan=\"3\" >progressive</th><td>i\u015fletmemekte miyim?</td><td>i\u015fletmemekte misin?</td><td>i\u015fletmemekte mi?</td><td>i\u015fletmemekte miyiz?</td><td>i\u015fletmemekte misiniz?</td><td>i\u015fletmemekteler mi?</td></tr><tr><th colspan=\"3\" >necessitative</th><td>i\u015fletmemeli miyim?</td><td>i\u015fletmemeli misin?</td><td>i\u015fletmemeli mi?</td><td>i\u015fletmemeli miyiz?</td><td>i\u015fletmemeli misiniz?</td><td>i\u015fletmemeliler mi?</td></tr></tbody></table>'></iframe>", "\u00e7\u0131kmak": "<iframe srcdoc='Conjugation of \u00e7\u0131kmak (aorist in -<i  >V\u00b2r</i>)<p><i><b>Note:</b> Actual conjugations can be more complex than tables below. Compound forms with the auxiliary <i  >olmak</i> not shown. See also Appendix:Turkish suffixes#Verbs.</i></p><table  style=\"background:#F9F9F9; text-align:center; width:100%\"><tbody><tr><th colspan=\"9\" >Positive declarative</th></tr><tr><th colspan=\"9\"></th></tr><tr><th colspan=\"3\" >infinitive</th><td colspan=\"6\"><span  ><strong >\u00e7\u0131kmak</strong></span></td></tr><tr><th rowspan=\"3\" >impersonal participle</th><th colspan=\"2\" >imperfective</th><td colspan=\"6\"><span  >\u00e7\u0131kan</span></td></tr><tr><th colspan=\"2\" >perfective</th><td colspan=\"6\"><span  >\u00e7\u0131km\u0131\u015f</span></td></tr><tr><th colspan=\"2\" >prospective</th><td colspan=\"6\"><span  >\u00e7\u0131kacak</span></td></tr><tr><th rowspan=\"2\" >personal participle</th><th colspan=\"2\" >non-prospective</th><td><span  >\u00e7\u0131kt\u0131\u011f\u0131m</span></td><td><span  >\u00e7\u0131kt\u0131\u011f\u0131n</span></td><td><span  >\u00e7\u0131kt\u0131\u011f\u0131</span></td><td><span  >\u00e7\u0131kt\u0131\u011f\u0131m\u0131z</span></td><td><span  >\u00e7\u0131kt\u0131\u011f\u0131n\u0131z</span></td><td><span  >\u00e7\u0131kt\u0131klar\u0131</span></td></tr><tr><th colspan=\"2\" >prospective</th><td><span  >\u00e7\u0131kaca\u011f\u0131m</span></td><td><span  >\u00e7\u0131kaca\u011f\u0131n</span></td><td><span  >\u00e7\u0131kaca\u011f\u0131</span></td><td><span  >\u00e7\u0131kaca\u011f\u0131m\u0131z</span></td><td><span  >\u00e7\u0131kaca\u011f\u0131n\u0131z</span></td><td><span  >\u00e7\u0131kacaklar\u0131</span></td></tr><tr><th colspan=\"3\" >verbal noun</th><td colspan=\"6\"><span  >\u00e7\u0131kma</span></td></tr><tr><th colspan=\"3\" >way of doing</th><td colspan=\"6\"><span  >\u00e7\u0131k\u0131\u015f</span></td></tr><tr><th colspan=\"3\" rowspan=\"3\"></th><th colspan=\"3\" >singular</th><th colspan=\"3\" >plural</th></tr><tr><th >1 person</th><th >2 person</th><th >3 person</th><th >1 person</th><th >2 person</th><th >3 person</th></tr><tr><th >ben</th><th >sen</th><th >o</th><th >biz</th><th >siz</th><th >onlar</th></tr><tr><th rowspan=\"5\" >indicative</th><th rowspan=\"2\" >present</th><th >aorist</th><td><span  >\u00e7\u0131kar\u0131m</span></td><td><span  >\u00e7\u0131kars\u0131n</span></td><td><span  >\u00e7\u0131kar</span></td><td><span  >\u00e7\u0131kar\u0131z</span></td><td><span  >\u00e7\u0131kars\u0131n\u0131z</span></td><td><span  >\u00e7\u0131karlar</span></td></tr><tr><th >imperfective</th><td><span  >\u00e7\u0131k\u0131yorum</span></td><td><span  >\u00e7\u0131k\u0131yorsun</span></td><td><span  >\u00e7\u0131k\u0131yor</span></td><td><span  >\u00e7\u0131k\u0131yoruz</span></td><td><span  >\u00e7\u0131k\u0131yorsunuz</span></td><td><span  >\u00e7\u0131k\u0131yorlar</span></td></tr><tr><th rowspan=\"2\" >past</th><th >perfective</th><td><span  >\u00e7\u0131kt\u0131m</span></td><td><span  >\u00e7\u0131kt\u0131n</span></td><td><span  >\u00e7\u0131kt\u0131</span></td><td><span  >\u00e7\u0131kt\u0131k</span></td><td><span  >\u00e7\u0131kt\u0131n\u0131z</span></td><td><span  >\u00e7\u0131kt\u0131lar</span></td></tr><tr><th >imperfective</th><td><span  >\u00e7\u0131k\u0131yordum</span></td><td><span  >\u00e7\u0131k\u0131yordun</span></td><td><span  >\u00e7\u0131k\u0131yordu</span></td><td><span  >\u00e7\u0131k\u0131yorduk</span></td><td><span  >\u00e7\u0131k\u0131yordunuz</span></td><td><span  >\u00e7\u0131k\u0131yorlard\u0131 (or \u00e7\u0131k\u0131yordular)</span></td></tr><tr><th colspan=\"2\" >future</th><td><span  >\u00e7\u0131kaca\u011f\u0131m</span></td><td><span  >\u00e7\u0131kacaks\u0131n</span></td><td><span  >\u00e7\u0131kacak</span></td><td><span  >\u00e7\u0131kaca\u011f\u0131z</span></td><td><span  >\u00e7\u0131kacaks\u0131n\u0131z</span></td><td><span  >\u00e7\u0131kacaklar</span></td></tr><tr><th rowspan=\"3\" >inferential</th><th colspan=\"2\" >perfective</th><td><span  >\u00e7\u0131km\u0131\u015f\u0131m</span></td><td><span  >\u00e7\u0131km\u0131\u015fs\u0131n</span></td><td><span  >\u00e7\u0131km\u0131\u015f</span></td><td><span  >\u00e7\u0131km\u0131\u015f\u0131z</span></td><td><span  >\u00e7\u0131km\u0131\u015fs\u0131n\u0131z</span></td><td><span  >\u00e7\u0131km\u0131\u015flar</span></td></tr><tr><th colspan=\"2\" >aorist</th><td><span  >\u00e7\u0131karm\u0131\u015f\u0131m</span></td><td><span  >\u00e7\u0131karm\u0131\u015fs\u0131n</span></td><td><span  >\u00e7\u0131karm\u0131\u015f</span></td><td><span  >\u00e7\u0131karm\u0131\u015f\u0131z</span></td><td><span  >\u00e7\u0131karm\u0131\u015fs\u0131n\u0131z</span></td><td><span  >\u00e7\u0131karlarm\u0131\u015f (or \u00e7\u0131karm\u0131\u015flar)</span></td></tr><tr><th colspan=\"2\" >imperfective</th><td><span  >\u00e7\u0131k\u0131yormu\u015fum</span></td><td><span  >\u00e7\u0131k\u0131yormu\u015fsun</span></td><td><span  >\u00e7\u0131k\u0131yormu\u015f</span></td><td><span  >\u00e7\u0131k\u0131yormu\u015fuz</span></td><td><span  >\u00e7\u0131k\u0131yormu\u015fsunuz</span></td><td><span  >\u00e7\u0131k\u0131yorlarm\u0131\u015f</span></td></tr><tr><th rowspan=\"2\" >conditional</th><th colspan=\"2\" >simple</th><td><span  >\u00e7\u0131ksam</span></td><td><span  >\u00e7\u0131ksan</span></td><td><span  >\u00e7\u0131ksa</span></td><td><span  >\u00e7\u0131ksak</span></td><td><span  >\u00e7\u0131ksan\u0131z</span></td><td><span  >\u00e7\u0131ksalar</span></td></tr><tr><th colspan=\"2\" >perfective</th><td><span  >\u00e7\u0131ksayd\u0131m</span></td><td><span  >\u00e7\u0131ksayd\u0131n</span></td><td><span  >\u00e7\u0131ksayd\u0131</span></td><td><span  >\u00e7\u0131ksayd\u0131k</span></td><td><span  >\u00e7\u0131ksayd\u0131n\u0131z</span></td><td><span  >\u00e7\u0131ksayd\u0131lar</span></td></tr><tr><th colspan=\"3\" >optative</th><td><span  >\u00e7\u0131kay\u0131m</span></td><td><span  >\u00e7\u0131kas\u0131n</span></td><td><span  >\u00e7\u0131ka</span></td><td><span  >\u00e7\u0131kal\u0131m</span></td><td><span  >\u00e7\u0131kas\u0131n\u0131z</span></td><td><span  >\u00e7\u0131kalar</span></td></tr><tr><th colspan=\"3\" >progressive</th><td><span  >\u00e7\u0131kmaktay\u0131m</span></td><td><span  >\u00e7\u0131kmaktas\u0131n</span></td><td><span  >\u00e7\u0131kmakta</span></td><td><span  >\u00e7\u0131kmaktay\u0131z</span></td><td><span  >\u00e7\u0131kmaktas\u0131n\u0131z</span></td><td><span  >\u00e7\u0131kmaktalar</span></td></tr><tr><th colspan=\"3\" >necessitative</th><td><span  >\u00e7\u0131kmal\u0131y\u0131m</span></td><td><span  >\u00e7\u0131kmal\u0131s\u0131n</span></td><td><span  >\u00e7\u0131kmal\u0131</span></td><td><span  >\u00e7\u0131kmal\u0131y\u0131z</span></td><td><span  >\u00e7\u0131kmal\u0131s\u0131n\u0131z</span></td><td><span  >\u00e7\u0131kmal\u0131lar</span></td></tr><tr><th colspan=\"3\" >imperative</th><td></td><td><span  >\u00e7\u0131k</span></td><td><span  >\u00e7\u0131ks\u0131n</span></td><td></td><td><span  >\u00e7\u0131k\u0131n</span></td><td><span  >\u00e7\u0131ks\u0131nlar</span></td></tr><tr><th colspan=\"9\"></th></tr><tr><th colspan=\"9\" >Positive interrogative</th></tr><tr><th colspan=\"9\"></th></tr><tr><th colspan=\"3\" rowspan=\"3\"></th><th colspan=\"3\" >singular</th><th colspan=\"3\" >plural</th></tr><tr><th >1 person</th><th >2 person</th><th >3 person</th><th >1 person</th><th >2 person</th><th >3 person</th></tr><tr><th >ben</th><th >sen</th><th >o</th><th >biz</th><th >siz</th><th >onlar</th></tr><tr><th rowspan=\"5\" >indicative</th><th rowspan=\"2\" >present</th><th >aorist</th><td>\u00e7\u0131kar m\u0131y\u0131m?</td><td>\u00e7\u0131kar m\u0131s\u0131n?</td><td>\u00e7\u0131kar m\u0131?</td><td>\u00e7\u0131kar m\u0131y\u0131z?</td><td>\u00e7\u0131kar m\u0131s\u0131n\u0131z?</td><td>\u00e7\u0131karlar m\u0131?</td></tr><tr><th >imperfective</th><td>\u00e7\u0131k\u0131yor muyum?</td><td>\u00e7\u0131k\u0131yor musun?</td><td>\u00e7\u0131k\u0131yor mu?</td><td>\u00e7\u0131k\u0131yor muyuz?</td><td>\u00e7\u0131k\u0131yor musunuz?</td><td>\u00e7\u0131k\u0131yorlar m\u0131?</td></tr><tr><th rowspan=\"2\" >past</th><th >perfective</th><td>\u00e7\u0131kt\u0131m m\u0131?</td><td>\u00e7\u0131kt\u0131n m\u0131?</td><td>\u00e7\u0131kt\u0131 m\u0131?</td><td>\u00e7\u0131kt\u0131k m\u0131?</td><td>\u00e7\u0131kt\u0131n\u0131z m\u0131?</td><td>\u00e7\u0131kt\u0131lar m\u0131?</td></tr><tr><th >imperfective</th><td>\u00e7\u0131k\u0131yor muydum?</td><td>\u00e7\u0131k\u0131yor muydun?</td><td>\u00e7\u0131k\u0131yor muydu?</td><td>\u00e7\u0131k\u0131yor muyduk?</td><td>\u00e7\u0131k\u0131yor muydunuz?</td><td>\u00e7\u0131k\u0131yorlar m\u0131yd\u0131?</td></tr><tr><th colspan=\"2\" >future</th><td>\u00e7\u0131kacak m\u0131y\u0131m?</td><td>\u00e7\u0131kacak m\u0131s\u0131n?</td><td>\u00e7\u0131kacak m\u0131?</td><td>\u00e7\u0131kacak m\u0131y\u0131z?</td><td>\u00e7\u0131kacak m\u0131s\u0131n\u0131z?</td><td>\u00e7\u0131kacaklar m\u0131?</td></tr><tr><th rowspan=\"3\" >inferential</th><th colspan=\"2\" >perfective</th><td>\u00e7\u0131km\u0131\u015f m\u0131y\u0131m?</td><td>\u00e7\u0131km\u0131\u015f m\u0131s\u0131n?</td><td>\u00e7\u0131km\u0131\u015f m\u0131?</td><td>\u00e7\u0131km\u0131\u015f m\u0131y\u0131z?</td><td>\u00e7\u0131km\u0131\u015f m\u0131s\u0131n\u0131z?</td><td>\u00e7\u0131km\u0131\u015flar m\u0131?</td></tr><tr><th colspan=\"2\" >aorist</th><td>\u00e7\u0131kar m\u0131ym\u0131\u015f\u0131m?</td><td>\u00e7\u0131kar m\u0131ym\u0131\u015fs\u0131n?</td><td>\u00e7\u0131kar m\u0131ym\u0131\u015f?</td><td>\u00e7\u0131kar m\u0131ym\u0131\u015f\u0131z?</td><td>\u00e7\u0131kar m\u0131ym\u0131\u015fs\u0131n\u0131z?</td><td>\u00e7\u0131karlar m\u0131ym\u0131\u015f?</td></tr><tr><th colspan=\"2\" >imperfective</th><td>\u00e7\u0131k\u0131yor muymu\u015fum?</td><td>\u00e7\u0131k\u0131yor muymu\u015fsun?</td><td>\u00e7\u0131k\u0131yor muymu\u015f?</td><td>\u00e7\u0131k\u0131yor muymu\u015fuz?</td><td>\u00e7\u0131k\u0131yor muymu\u015fsunuz?</td><td>\u00e7\u0131k\u0131yorlar m\u0131ym\u0131\u015f?</td></tr><tr><th rowspan=\"2\" >conditional</th><th colspan=\"2\" >simple</th><td>\u00e7\u0131ksam m\u0131?</td><td>\u00e7\u0131ksan m\u0131?</td><td>\u00e7\u0131ksa m\u0131?</td><td>\u00e7\u0131ksak m\u0131?</td><td>\u00e7\u0131ksan\u0131z m\u0131?</td><td>\u00e7\u0131ksalar m\u0131?</td></tr><tr><th colspan=\"2\" >perfective</th><td>\u00e7\u0131ksa m\u0131yd\u0131m?</td><td>\u00e7\u0131ksa m\u0131yd\u0131n?</td><td>\u00e7\u0131ksa m\u0131yd\u0131?</td><td>\u00e7\u0131ksa m\u0131yd\u0131k?</td><td>\u00e7\u0131ksa m\u0131yd\u0131n\u0131z?</td><td>\u00e7\u0131ksalar m\u0131yd\u0131?</td></tr><tr><th colspan=\"3\" >progressive</th><td>\u00e7\u0131kmakta m\u0131y\u0131m?</td><td>\u00e7\u0131kmakta m\u0131s\u0131n?</td><td>\u00e7\u0131kmakta m\u0131?</td><td>\u00e7\u0131kmakta m\u0131y\u0131z?</td><td>\u00e7\u0131kmakta m\u0131s\u0131n\u0131z?</td><td>\u00e7\u0131kmaktalar m\u0131?</td></tr><tr><th colspan=\"3\" >necessitative</th><td>\u00e7\u0131kmal\u0131 m\u0131y\u0131m?</td><td>\u00e7\u0131kmal\u0131 m\u0131s\u0131n?</td><td>\u00e7\u0131kmal\u0131 m\u0131?</td><td>\u00e7\u0131kmal\u0131 m\u0131y\u0131z?</td><td>\u00e7\u0131kmal\u0131 m\u0131s\u0131n\u0131z?</td><td>\u00e7\u0131kmal\u0131lar m\u0131?</td></tr><tr><th colspan=\"9\"></th></tr><tr><th colspan=\"9\" >Negative declarative</th></tr><tr><th colspan=\"9\"></th></tr><tr><th colspan=\"3\" >infinitive</th><td colspan=\"6\"><span  >\u00e7\u0131kmamak</span></td></tr><tr><th rowspan=\"3\" >impersonal participle</th><th colspan=\"2\" >imperfective</th><td colspan=\"6\"><span  >\u00e7\u0131kmayan</span></td></tr><tr><th colspan=\"2\" >perfective</th><td colspan=\"6\"><span  >\u00e7\u0131kmam\u0131\u015f</span></td></tr><tr><th colspan=\"2\" >prospective</th><td colspan=\"6\"><span  >\u00e7\u0131kmayacak</span></td></tr><tr><th rowspan=\"2\" >personal participle</th><th colspan=\"2\" >non-prospective</th><td><span  >\u00e7\u0131kmad\u0131\u011f\u0131m</span></td><td><span  >\u00e7\u0131kmad\u0131\u011f\u0131n</span></td><td><span  >\u00e7\u0131kmad\u0131\u011f\u0131</span></td><td><span  >\u00e7\u0131kmad\u0131\u011f\u0131m\u0131z</span></td><td><span  >\u00e7\u0131kmad\u0131\u011f\u0131n\u0131z</span></td><td><span  >\u00e7\u0131kmad\u0131klar\u0131</span></td></tr><tr><th colspan=\"2\" >prospective</th><td><span  >\u00e7\u0131kmayaca\u011f\u0131m</span></td><td><span  >\u00e7\u0131kmayaca\u011f\u0131n</span></td><td><span  >\u00e7\u0131kmayaca\u011f\u0131</span></td><td><span  >\u00e7\u0131kmayaca\u011f\u0131m\u0131z</span></td><td><span  >\u00e7\u0131kmayaca\u011f\u0131n\u0131z</span></td><td><span  >\u00e7\u0131kmayacaklar\u0131</span></td></tr><tr><th colspan=\"3\" >verbal noun</th><td colspan=\"6\"><span  >\u00e7\u0131kmama</span></td></tr><tr><th colspan=\"3\" >way of doing</th><td colspan=\"6\"><span  >\u00e7\u0131kmay\u0131\u015f</span></td></tr><tr><th colspan=\"3\" rowspan=\"3\"></th><th colspan=\"3\" >singular</th><th colspan=\"3\" >plural</th></tr><tr><th >1 person</th><th >2 person</th><th >3 person</th><th >1 person</th><th >2 person</th><th >3 person</th></tr><tr><th >ben</th><th >sen</th><th >o</th><th >biz</th><th >siz</th><th >onlar</th></tr><tr><th rowspan=\"5\" >indicative</th><th rowspan=\"2\" >present</th><th >aorist</th><td><span  >\u00e7\u0131kmam</span></td><td><span  >\u00e7\u0131kmazs\u0131n</span></td><td><span  >\u00e7\u0131kmaz</span></td><td><span  >\u00e7\u0131kmay\u0131z</span></td><td><span  >\u00e7\u0131kmazs\u0131n\u0131z</span></td><td><span  >\u00e7\u0131kmazlar</span></td></tr><tr><th >imperfective</th><td><span  >\u00e7\u0131km\u0131yorum</span></td><td><span  >\u00e7\u0131km\u0131yorsun</span></td><td><span  >\u00e7\u0131km\u0131yor</span></td><td><span  >\u00e7\u0131km\u0131yoruz</span></td><td><span  >\u00e7\u0131km\u0131yorsunuz</span></td><td><span  >\u00e7\u0131km\u0131yorlar</span></td></tr><tr><th rowspan=\"2\" >past</th><th >perfective</th><td><span  >\u00e7\u0131kmad\u0131m</span></td><td><span  >\u00e7\u0131kmad\u0131n</span></td><td><span  >\u00e7\u0131kmad\u0131</span></td><td><span  >\u00e7\u0131kmad\u0131k</span></td><td><span  >\u00e7\u0131kmad\u0131n\u0131z</span></td><td><span  >\u00e7\u0131kmad\u0131lar</span></td></tr><tr><th >imperfective</th><td><span  >\u00e7\u0131km\u0131yordum</span></td><td><span  >\u00e7\u0131km\u0131yordun</span></td><td><span  >\u00e7\u0131km\u0131yordu</span></td><td><span  >\u00e7\u0131km\u0131yorduk</span></td><td><span  >\u00e7\u0131km\u0131yordunuz</span></td><td><span  >\u00e7\u0131km\u0131yorlard\u0131</span></td></tr><tr><th colspan=\"2\" >future</th><td><span  >\u00e7\u0131kmayaca\u011f\u0131m</span></td><td><span  >\u00e7\u0131kmayacaks\u0131n</span></td><td><span  >\u00e7\u0131kmayacak</span></td><td><span  >\u00e7\u0131kmayaca\u011f\u0131z</span></td><td><span  >\u00e7\u0131kmayacaks\u0131n\u0131z</span></td><td><span  >\u00e7\u0131kmayacaklar</span></td></tr><tr><th rowspan=\"3\" >inferential</th><th colspan=\"2\" >perfective</th><td><span  >\u00e7\u0131kmam\u0131\u015f\u0131m</span></td><td><span  >\u00e7\u0131kmam\u0131\u015fs\u0131n</span></td><td><span  >\u00e7\u0131kmam\u0131\u015f</span></td><td><span  >\u00e7\u0131kmam\u0131\u015f\u0131z</span></td><td><span  >\u00e7\u0131kmam\u0131\u015fs\u0131n\u0131z</span></td><td><span  >\u00e7\u0131kmam\u0131\u015flar</span></td></tr><tr><th colspan=\"2\" >aorist</th><td><span  >\u00e7\u0131kmazm\u0131\u015f\u0131m</span></td><td><span  >\u00e7\u0131kmazm\u0131\u015fs\u0131n</span></td><td><span  >\u00e7\u0131kmazm\u0131\u015f</span></td><td><span  >\u00e7\u0131kmazm\u0131\u015f\u0131z</span></td><td><span  >\u00e7\u0131kmazm\u0131\u015fs\u0131n\u0131z</span></td><td><span  >\u00e7\u0131kmazlarm\u0131\u015f</span></td></tr><tr><th colspan=\"2\" >imperfective</th><td><span  >\u00e7\u0131km\u0131yormu\u015fum</span></td><td><span  >\u00e7\u0131km\u0131yormu\u015fsun</span></td><td><span  >\u00e7\u0131km\u0131yormu\u015f</span></td><td><span  >\u00e7\u0131km\u0131yormu\u015fuz</span></td><td><span  >\u00e7\u0131km\u0131yormu\u015fsunuz</span></td><td><span  >\u00e7\u0131km\u0131yorlarm\u0131\u015f</span></td></tr><tr><th rowspan=\"2\" >conditional</th><th colspan=\"2\" >simple</th><td><span  >\u00e7\u0131kmasam</span></td><td><span  >\u00e7\u0131kmasan</span></td><td><span  >\u00e7\u0131kmasa</span></td><td><span  >\u00e7\u0131kmasak</span></td><td><span  >\u00e7\u0131kmasan\u0131z</span></td><td><span  >\u00e7\u0131kmasalar</span></td></tr><tr><th colspan=\"2\" >perfective</th><td><span  >\u00e7\u0131kmasayd\u0131m</span></td><td><span  >\u00e7\u0131kmasayd\u0131n</span></td><td><span  >\u00e7\u0131kmasayd\u0131</span></td><td><span  >\u00e7\u0131kmasayd\u0131k</span></td><td><span  >\u00e7\u0131kmasayd\u0131n\u0131z</span></td><td><span  >\u00e7\u0131kmasayd\u0131lar</span></td></tr><tr><th colspan=\"3\" >optative</th><td><span  >\u00e7\u0131kmayay\u0131m</span></td><td><span  >\u00e7\u0131kmayas\u0131n</span></td><td><span  >\u00e7\u0131kmaya</span></td><td><span  >\u00e7\u0131kmayal\u0131m</span></td><td><span  >\u00e7\u0131kmayas\u0131n\u0131z</span></td><td><span  >\u00e7\u0131kmayalar</span></td></tr><tr><th colspan=\"3\" >progressive</th><td><span  >\u00e7\u0131kmamaktay\u0131m</span></td><td><span  >\u00e7\u0131kmamaktas\u0131n</span></td><td><span  >\u00e7\u0131kmamakta</span></td><td><span  >\u00e7\u0131kmamaktay\u0131z</span></td><td><span  >\u00e7\u0131kmamaktas\u0131n\u0131z</span></td><td><span  >\u00e7\u0131kmamaktalar</span></td></tr><tr><th colspan=\"3\" >necessitative</th><td><span  >\u00e7\u0131kmamal\u0131y\u0131m</span></td><td><span  >\u00e7\u0131kmamal\u0131s\u0131n</span></td><td><span  >\u00e7\u0131kmamal\u0131</span></td><td><span  >\u00e7\u0131kmamal\u0131y\u0131z</span></td><td><span  >\u00e7\u0131kmamal\u0131s\u0131n\u0131z</span></td><td><span  >\u00e7\u0131kmamal\u0131lar</span></td></tr><tr><th colspan=\"3\" >imperative</th><td></td><td><span  >\u00e7\u0131kma</span></td><td><span  >\u00e7\u0131kmas\u0131n</span></td><td></td><td><span  >\u00e7\u0131kmay\u0131n</span></td><td><span  >\u00e7\u0131kmas\u0131nlar</span></td></tr><tr><th colspan=\"9\"></th></tr><tr><th colspan=\"9\" >Negative interrogative</th></tr><tr><th colspan=\"9\"></th></tr><tr><th colspan=\"3\" rowspan=\"3\"></th><th colspan=\"3\" >singular</th><th colspan=\"3\" >plural</th></tr><tr><th >1 person</th><th >2 person</th><th >3 person</th><th >1 person</th><th >2 person</th><th >3 person</th></tr><tr><th >ben</th><th >sen</th><th >o</th><th >biz</th><th >siz</th><th >onlar</th></tr><tr><th rowspan=\"5\" >indicative</th><th rowspan=\"2\" >present</th><th >aorist</th><td>\u00e7\u0131kmaz m\u0131y\u0131m?</td><td>\u00e7\u0131kmaz m\u0131s\u0131n?</td><td>\u00e7\u0131kmaz m\u0131?</td><td>\u00e7\u0131kmaz m\u0131y\u0131z?</td><td>\u00e7\u0131kmaz m\u0131s\u0131n\u0131z?</td><td>\u00e7\u0131kmazlar m\u0131?</td></tr><tr><th >imperfective</th><td>\u00e7\u0131km\u0131yor muyum?</td><td>\u00e7\u0131km\u0131yor musun?</td><td>\u00e7\u0131km\u0131yor mu?</td><td>\u00e7\u0131km\u0131yor muyuz?</td><td>\u00e7\u0131km\u0131yor musunuz?</td><td>\u00e7\u0131km\u0131yorlar m\u0131?</td></tr><tr><th rowspan=\"2\" >past</th><th >perfective</th><td>\u00e7\u0131kmad\u0131m m\u0131?</td><td>\u00e7\u0131kmad\u0131n m\u0131?</td><td>\u00e7\u0131kmad\u0131 m\u0131?</td><td>\u00e7\u0131kmad\u0131k m\u0131?</td><td>\u00e7\u0131kmad\u0131n\u0131z m\u0131?</td><td>\u00e7\u0131kmad\u0131lar m\u0131?</td></tr><tr><th >imperfective</th><td>\u00e7\u0131km\u0131yor muydum?</td><td>\u00e7\u0131km\u0131yor muydun?</td><td>\u00e7\u0131km\u0131yor muydu?</td><td>\u00e7\u0131km\u0131yor muyduk?</td><td>\u00e7\u0131km\u0131yor muydunuz?</td><td>\u00e7\u0131km\u0131yorlar m\u0131yd\u0131?</td></tr><tr><th colspan=\"2\" >future</th><td>\u00e7\u0131kmayacak m\u0131y\u0131m?</td><td>\u00e7\u0131kmayacak m\u0131s\u0131n?</td><td>\u00e7\u0131kmayacak m\u0131?</td><td>\u00e7\u0131kmayacak m\u0131y\u0131z?</td><td>\u00e7\u0131kmayacak m\u0131s\u0131n\u0131z?</td><td>\u00e7\u0131kmayacaklar m\u0131?</td></tr><tr><th rowspan=\"3\" >inferential</th><th colspan=\"2\" >perfective</th><td>\u00e7\u0131kmam\u0131\u015f m\u0131y\u0131m?</td><td>\u00e7\u0131kmam\u0131\u015f m\u0131s\u0131n?</td><td>\u00e7\u0131kmam\u0131\u015f m\u0131?</td><td>\u00e7\u0131kmam\u0131\u015f m\u0131y\u0131z?</td><td>\u00e7\u0131kmam\u0131\u015f m\u0131s\u0131n\u0131z?</td><td>\u00e7\u0131kmam\u0131\u015flar m\u0131?</td></tr><tr><th colspan=\"2\" >aorist</th><td>\u00e7\u0131kmaz m\u0131ym\u0131\u015f\u0131m?</td><td>\u00e7\u0131kmaz m\u0131ym\u0131\u015fs\u0131n?</td><td>\u00e7\u0131kmaz m\u0131ym\u0131\u015f?</td><td>\u00e7\u0131kmaz m\u0131ym\u0131\u015f\u0131z?</td><td>\u00e7\u0131kmaz m\u0131ym\u0131\u015fs\u0131n\u0131z?</td><td>\u00e7\u0131kmazlar m\u0131ym\u0131\u015f?</td></tr><tr><th colspan=\"2\" >imperfective</th><td>\u00e7\u0131km\u0131yor muymu\u015fum?</td><td>\u00e7\u0131km\u0131yor muymu\u015fsun?</td><td>\u00e7\u0131km\u0131yor muymu\u015f?</td><td>\u00e7\u0131km\u0131yor muymu\u015fuz?</td><td>\u00e7\u0131km\u0131yor muymu\u015fsunuz?</td><td>\u00e7\u0131km\u0131yorlar m\u0131ym\u0131\u015f?</td></tr><tr><th rowspan=\"2\" >conditional</th><th colspan=\"2\" >simple</th><td>\u00e7\u0131kmasam m\u0131?</td><td>\u00e7\u0131kmasan m\u0131?</td><td>\u00e7\u0131kmasa m\u0131?</td><td>\u00e7\u0131kmasak m\u0131?</td><td>\u00e7\u0131kmasan\u0131z m\u0131?</td><td>\u00e7\u0131kmasalar m\u0131?</td></tr><tr><th colspan=\"2\" >perfective</th><td>\u00e7\u0131kmasa m\u0131yd\u0131m?</td><td>\u00e7\u0131kmasa m\u0131yd\u0131n?</td><td>\u00e7\u0131kmasa m\u0131yd\u0131?</td><td>\u00e7\u0131kmasa m\u0131yd\u0131k?</td><td>\u00e7\u0131kmasa m\u0131yd\u0131n\u0131z?</td><td>\u00e7\u0131kmasalar m\u0131yd\u0131?</td></tr><tr><th colspan=\"3\" >progressive</th><td>\u00e7\u0131kmamakta m\u0131y\u0131m?</td><td>\u00e7\u0131kmamakta m\u0131s\u0131n?</td><td>\u00e7\u0131kmamakta m\u0131?</td><td>\u00e7\u0131kmamakta m\u0131y\u0131z?</td><td>\u00e7\u0131kmamakta m\u0131s\u0131n\u0131z?</td><td>\u00e7\u0131kmamaktalar m\u0131?</td></tr><tr><th colspan=\"3\" >necessitative</th><td>\u00e7\u0131kmamal\u0131 m\u0131y\u0131m?</td><td>\u00e7\u0131kmamal\u0131 m\u0131s\u0131n?</td><td>\u00e7\u0131kmamal\u0131 m\u0131?</td><td>\u00e7\u0131kmamal\u0131 m\u0131y\u0131z?</td><td>\u00e7\u0131kmamal\u0131 m\u0131s\u0131n\u0131z?</td><td>\u00e7\u0131kmamal\u0131lar m\u0131?</td></tr></tbody></table>'></iframe>", "emir": "<iframe srcdoc='Islamic prince or leader<table  data-gloss=\"Islamic prince or leader\" role=\"presentation\" style=\"width:100%;\"><tbody><tr><td  style=\"background-color:#ffffe0; vertical-align:top; width:48%; text-align:left;\"><ul><li>Arabic: <span  lang=\"ar\">\u0623\u064e\u0645\u0650\u064a\u0631</span>\u200e<span >\u00a0(ar)</span>\u00a0<span >m</abbr></span> <span >(</span><span  lang=\"ar-Latn\">\u02beam\u012br</span><span >)</span></li><li>Aramaic:<dl><dd>Hebrew: <span  lang=\"arc\">\ud802\udc40\u202c\ud802\udc4c\ud802\udc49\ud802\udc53</span>\u200e <span >(</span><span  lang=\"arc-Latn\">\u02be\u202cmyr</span><span >)</span></dd><dd>Syriac: <span  lang=\"syc\">\u0710\u0721\u071d\u072a</span>\u200e, <span  lang=\"syc\">\u0710\u0721\u071d\u0716</span>\u200e <span >(</span><span >archaic</span><span >)</span></dd></dl></li><li>Armenian: <span  lang=\"hy\">\u0561\u0574\u056b\u0580\u0561</span><span >\u00a0(hy)</span> <span >(</span><span  lang=\"hy-Latn\">amira</span><span >)</span>, <span  lang=\"hy\">\u0561\u0574\u056b\u0580</span> <span >(</span><span  lang=\"hy-Latn\">amir</span><span >)</span>, <span  lang=\"hy\">\u0567\u0574\u056b\u0580</span><span >\u00a0(hy)</span> <span >(</span><span  lang=\"hy-Latn\">\u0113mir</span><span >)</span><dl><dd>Old Armenian: <span  lang=\"xcl\">\u0561\u0574\u056b\u0580\u0561\u0575</span> <span >(</span><span  lang=\"xcl-Latn\">amiray</span><span >)</span></dd></dl></li><li>Azerbaijani: <span  lang=\"az\">\u0259mir</span></li><li>Bashkir: <span  lang=\"ba\">\u04d9\u043c\u0438\u0440</span> <span >(</span><span  lang=\"ba-Latn\">\u00e4mir</span><span >)</span></li><li>Belarusian: <span  lang=\"be\">\u044d\u043c\u0456\u0301\u0440</span>\u00a0<span >m</abbr></span> <span >(</span><span  lang=\"be-Latn\">em\u00edr</span><span >)</span></li><li>Bengali: <span  lang=\"bn\">\u0986\u09ae\u09c0\u09b0</span> <span >(</span><span  lang=\"bn-Latn\">am\u012br</span><span >)</span></li><li>Bulgarian: <span  lang=\"bg\">\u0435\u043c\u0438\u0301\u0440</span>\u00a0<span >m</abbr></span> <span >(</span><span  lang=\"bg-Latn\">em\u00edr</span><span >)</span></li><li>Burmese: <span  lang=\"my\">\u1005\u1031\u102c\u103a\u1018\u103d\u102c\u1038</span><span >\u00a0(my)</span> <span >(</span><span  lang=\"my-Latn\">caubhwa:</span><span >)</span></li><li>Chinese:<dl><dd>Mandarin: <span  lang=\"cmn\">\u57c3\u7c73\u723e</span><span >\u00a0(zh)</span>, <span  lang=\"cmn\">\u57c3\u7c73\u5c14</span><span >\u00a0(zh)</span> <span >(</span><span  lang=\"cmn-Latn\">\u0101im\u01d0'\u011br</span><span >)</span>, <span  lang=\"cmn\">\u914b\u9577</span><span >\u00a0(zh)</span>, <span  lang=\"cmn\">\u914b\u957f</span><span >\u00a0(zh)</span> <span >(</span><span  lang=\"cmn-Latn\">qi\u00fazh\u01ceng</span><span >)</span> <span >(</span><span >headman</span><span >)</span></dd></dl></li><li>Coptic: <span  lang=\"cop\">\u2c81\u2c99\u2c93\u2ca3\u2c81</span> <span >(</span><span  lang=\"cop-Latn\">amira</span><span >)</span></li><li>Czech: <span  lang=\"cs\">em\u00edr</span>\u00a0<span >m</abbr></span></li><li>Danish: <span  lang=\"da\">emir</span>\u00a0<span >c</abbr></span></li><li>Dutch: <span  lang=\"nl\">emir</span><span >\u00a0(nl)</span>\u00a0<span >m</abbr></span></li><li>Esperanto: <span  lang=\"eo\">emiro</span></li><li>Faroese: <span  lang=\"fo\">emirur</span>\u00a0<span >m</abbr></span></li><li>Finnish: <span  lang=\"fi\">emiiri</span><span >\u00a0(fi)</span></li><li>French: <span  lang=\"fr\">\u00e9mir</span><span >\u00a0(fr)</span>\u00a0<span >m</abbr></span></li><li>Georgian: <span  lang=\"ka\">\u10d0\u10db\u10d8\u10e0\u10d8</span> <span >(</span><span  lang=\"ka-Latn\">amiri</span><span >)</span>, <span  lang=\"ka\">\u10d0\u10db\u10d8\u10e0\u10d0</span> <span >(</span><span  lang=\"ka-Latn\">amira</span><span >)</span></li><li>German: <span  lang=\"de\">Emir</span><span >\u00a0(de)</span>\u00a0<span >m</abbr></span></li><li>Greek: <span  lang=\"el\">\u03b5\u03bc\u03af\u03c1\u03b7\u03c2</span><span >\u00a0(el)</span>\u00a0<span >m</abbr></span> <span >(</span><span  lang=\"el-Latn\">em\u00edris</span><span >)</span></li><li>Hausa: <span  lang=\"ha\">sarki</span><span >\u00a0(ha)</span></li><li>Hebrew: <span  lang=\"he\">\u05d0\u05b5\u05de\u05b4\u05d9\u05e8</span>\u200e<span >\u00a0(he)</span>\u00a0<span >m</abbr></span></li><li>Hindi: <span  lang=\"hi\">\u0905\u092e\u0940\u0930</span><span >\u00a0(hi)</span>\u00a0<span >m</abbr></span> <span >(</span><span  lang=\"hi-Latn\">am\u012br</span><span >)</span></li><li>Hungarian: <span  lang=\"hu\">em\u00edr</span><span >\u00a0(hu)</span></li><li>Indonesian: <span  lang=\"id\">emir</span><span >\u00a0(id)</span>, <span  lang=\"id\">amir</span><span >\u00a0(id)</span></li><li>Irish: <span  lang=\"ga\">\u00e9im\u00edr</span>\u00a0<span >m</abbr></span></li></ul></td><td style=\"width:1%;\"></td><td  style=\"background-color:#ffffe0; vertical-align:top; text-align:left; width:48%;\"><ul><li>Italian: <span  lang=\"it\">emiro</span><span >\u00a0(it)</span>\u00a0<span >m</abbr></span></li><li>Japanese: <span  lang=\"ja\">\u30a2\u30df\u30fc\u30eb</span><span >\u00a0(ja)</span> <span >(</span><span >am\u012bru</span><span >)</span></li><li>Kazakh: <span  lang=\"kk\">\u04d9\u043c\u0456\u0440</span><span >\u00a0(kk)</span> <span >(</span><span  lang=\"kk-Latn\">\u00e4m\u0131r</span><span >)</span></li><li>Korean: <span  lang=\"ko\">\uc544\ubbf8\ub974</span> <span >(</span><span  lang=\"ko-Latn\">amireu</span><span >)</span></li><li>Kurdish:<dl><dd>Northern Kurdish: <span  lang=\"kmr\">emir</span><span >\u00a0(ku)</span>\u00a0<span >m</abbr></span></dd></dl></li><li>Kyrgyz: <span  lang=\"ky\">\u044d\u043c\u0438\u0440</span> <span >(</span><span  lang=\"ky-Latn\">emir</span><span >)</span></li><li>Latvian: <span  lang=\"lv\">em\u012brs</span>\u00a0<span >m</abbr></span></li><li>Lithuanian: <span  lang=\"lt\">emyras</span><span >\u00a0(lt)</span>\u00a0<span >m</abbr></span></li><li>Malay: <span  lang=\"ms\">amir</span></li><li>Norwegian:<dl><dd>Bokm\u00e5l: <span  lang=\"nb\">emir</span>\u00a0<span >m</abbr></span></dd><dd>Nynorsk: <span  lang=\"nn\">emir</span>\u00a0<span >m</abbr></span></dd></dl></li><li>Pashto: <span  lang=\"ps\">\u0627\u0645\u064a\u0631</span>\u200e<span >\u00a0(ps)</span>\u00a0<span >m</abbr></span> <span >(</span><span  lang=\"ps-Latn\">am\u00edr</span><span >)</span></li><li>Persian: <span  lang=\"fa\">\u0627\u0645\u06cc\u0631</span>\u200e<span >\u00a0(fa)</span> <span >(</span><span  lang=\"fa-Latn\">amir</span><span >)</span></li><li>Polish: <span  lang=\"pl\">emir</span><span >\u00a0(pl)</span>\u00a0<span >m</abbr></span></li><li>Portuguese: <span  lang=\"pt\">emir</span><span >\u00a0(pt)</span>\u00a0<span >m</abbr></span></li><li>Romanian: <span  lang=\"ro\">emir</span><span >\u00a0(ro)</span>\u00a0<span >m</abbr></span></li><li>Russian: <span  lang=\"ru\">\u044d\u043c\u0438\u0301\u0440</span><span >\u00a0(ru)</span>\u00a0<span >m</abbr></span> <span >(</span><span  lang=\"ru-Latn\">em\u00edr</span><span >)</span></li><li>Sanskrit: <span  lang=\"sa\">\u0939\u092e\u094d\u092e\u0940\u0930</span><span >\u00a0(sa)</span>\u00a0<span >m</abbr></span> <span >(</span><span  lang=\"sa-Latn\">hamm\u012bra</span><span >)</span></li><li>Shan: <span  lang=\"shn\">\u1078\u101d\u103a\u1088\u107e</span><span >\u00a0(shn)</span>\u00a0<span >m</abbr></span></li><li>Spanish: <span  lang=\"es\">emir</span><span >\u00a0(es)</span>\u00a0<span >m</abbr></span>, <span  lang=\"es\">amir</span>\u00a0<span >m</abbr></span> <span >(</span><span >rare</span><span >)</span></li><li>Swedish: <span  lang=\"sv\">emir</span><span >\u00a0(sv)</span>\u00a0<span >c</abbr></span></li><li>Tajik: <span  lang=\"tg\">\u0430\u043c\u0438\u0440</span> <span >(</span><span  lang=\"tg-Latn\">amir</span><span >)</span></li><li>Tatar: <span  lang=\"tt\">\u04d9\u043c\u0438\u0440</span><span >\u00a0(tt)</span> <span >(</span><span  lang=\"tt-Latn\">\u00e4mir</span><span >)</span></li><li>Turkish: <span  >emir</span><span >\u00a0(tr)</span></li><li>Turkmen: <span  lang=\"tk\">emir</span></li><li>Ukrainian: <span  lang=\"uk\">\u0435\u043c\u0456\u0301\u0440</span>\u00a0<span >m</abbr></span> <span >(</span><span  lang=\"uk-Latn\">em\u00edr</span><span >)</span></li><li>Urdu: <span  lang=\"ur\">\u0627\u0645\u06cc\u0631</span>\u200e\u00a0<span >m</abbr></span> <span >(</span><span  lang=\"ur-Latn\">am\u012br</span><span >)</span></li><li>Uyghur: <span  lang=\"ug\">\u0626\u06d5\u0645\u0649\u0631</span>\u200e <span >(</span><span  lang=\"ug-Latn\">emir</span><span >)</span></li><li>Uzbek: <span  lang=\"uz\">amir</span><span >\u00a0(uz)</span></li></ul></td></tr></tbody></table>'></iframe>", "boyamak": "<iframe srcdoc='Conjugation of boyamak <p><i><b>Note:</b> Actual conjugations can be more complex than tables below. Compound forms with the auxiliary <i  >olmak</i> not shown. See also Appendix:Turkish suffixes#Verbs.</i></p><table  style=\"background:#F9F9F9; text-align:center; width:100%\"><tbody><tr><th colspan=\"9\" >Positive declarative</th></tr><tr><th colspan=\"9\"></th></tr><tr><th colspan=\"3\" >infinitive</th><td colspan=\"6\"><span  ><strong >boyamak</strong></span></td></tr><tr><th rowspan=\"3\" >impersonal participle</th><th colspan=\"2\" >imperfective</th><td colspan=\"6\"><span  >boyayan</span></td></tr><tr><th colspan=\"2\" >perfective</th><td colspan=\"6\"><span  >boyam\u0131\u015f</span></td></tr><tr><th colspan=\"2\" >prospective</th><td colspan=\"6\"><span  >boyayacak</span></td></tr><tr><th rowspan=\"2\" >personal participle</th><th colspan=\"2\" >non-prospective</th><td><span  >boyad\u0131\u011f\u0131m</span></td><td><span  >boyad\u0131\u011f\u0131n</span></td><td><span  >boyad\u0131\u011f\u0131</span></td><td><span  >boyad\u0131\u011f\u0131m\u0131z</span></td><td><span  >boyad\u0131\u011f\u0131n\u0131z</span></td><td><span  >boyad\u0131klar\u0131</span></td></tr><tr><th colspan=\"2\" >prospective</th><td><span  >boyayaca\u011f\u0131m</span></td><td><span  >boyayaca\u011f\u0131n</span></td><td><span  >boyayaca\u011f\u0131</span></td><td><span  >boyayaca\u011f\u0131m\u0131z</span></td><td><span  >boyayaca\u011f\u0131n\u0131z</span></td><td><span  >boyayacaklar\u0131</span></td></tr><tr><th colspan=\"3\" >verbal noun</th><td colspan=\"6\"><span  >boyama</span></td></tr><tr><th colspan=\"3\" >way of doing</th><td colspan=\"6\"><span  >boyay\u0131\u015f</span></td></tr><tr><th colspan=\"3\" rowspan=\"3\"></th><th colspan=\"3\" >singular</th><th colspan=\"3\" >plural</th></tr><tr><th >1 person</th><th >2 person</th><th >3 person</th><th >1 person</th><th >2 person</th><th >3 person</th></tr><tr><th >ben</th><th >sen</th><th >o</th><th >biz</th><th >siz</th><th >onlar</th></tr><tr><th rowspan=\"5\" >indicative</th><th rowspan=\"2\" >present</th><th >aorist</th><td><span  >boyar\u0131m</span></td><td><span  >boyars\u0131n</span></td><td><span  >boyar</span></td><td><span  >boyar\u0131z</span></td><td><span  >boyars\u0131n\u0131z</span></td><td><span  >boyarlar</span></td></tr><tr><th >imperfective</th><td><span  >boyuyorum</span></td><td><span  >boyuyorsun</span></td><td><span  >boyuyor</span></td><td><span  >boyuyoruz</span></td><td><span  >boyuyorsunuz</span></td><td><span  >boyuyorlar</span></td></tr><tr><th rowspan=\"2\" >past</th><th >perfective</th><td><span  >boyad\u0131m</span></td><td><span  >boyad\u0131n</span></td><td><span  >boyad\u0131</span></td><td><span  >boyad\u0131k</span></td><td><span  >boyad\u0131n\u0131z</span></td><td><span  >boyad\u0131lar</span></td></tr><tr><th >imperfective</th><td><span  >boyuyordum</span></td><td><span  >boyuyordun</span></td><td><span  >boyuyordu</span></td><td><span  >boyuyorduk</span></td><td><span  >boyuyordunuz</span></td><td><span  >boyuyorlard\u0131</span></td></tr><tr><th colspan=\"2\" >future</th><td><span  >boyayaca\u011f\u0131m</span></td><td><span  >boyayacaks\u0131n</span></td><td><span  >boyayacak</span></td><td><span  >boyayaca\u011f\u0131z</span></td><td><span  >boyayacaks\u0131n\u0131z</span></td><td><span  >boyayacaklar</span></td></tr><tr><th rowspan=\"3\" >inferential</th><th colspan=\"2\" >perfective</th><td><span  >boyam\u0131\u015f\u0131m</span></td><td><span  >boyam\u0131\u015fs\u0131n</span></td><td><span  >boyam\u0131\u015f</span></td><td><span  >boyam\u0131\u015f\u0131z</span></td><td><span  >boyam\u0131\u015fs\u0131n\u0131z</span></td><td><span  >boyam\u0131\u015flar</span></td></tr><tr><th colspan=\"2\" >aorist</th><td><span  >boyarm\u0131\u015f\u0131m</span></td><td><span  >boyarm\u0131\u015fs\u0131n</span></td><td><span  >boyarm\u0131\u015f</span></td><td><span  >boyarm\u0131\u015f\u0131z</span></td><td><span  >boyarm\u0131\u015fs\u0131n\u0131z</span></td><td><span  >boyarm\u0131\u015flar</span></td></tr><tr><th colspan=\"2\" >imperfective</th><td><span  >boyuyormu\u015fum</span></td><td><span  >boyuyormu\u015fsun</span></td><td><span  >boyuyormu\u015f</span></td><td><span  >boyuyormu\u015fuz</span></td><td><span  >boyuyormu\u015fsunuz</span></td><td><span  >boyuyormu\u015flar</span></td></tr><tr><th rowspan=\"2\" >conditional</th><th colspan=\"2\" >simple</th><td><span  >boyasam</span></td><td><span  >boyasan</span></td><td><span  >boyasa</span></td><td><span  >boyasak</span></td><td><span  >boyasan\u0131z</span></td><td><span  >boyasalar</span></td></tr><tr><th colspan=\"2\" >perfective</th><td><span  >boyasayd\u0131m</span></td><td><span  >boyasayd\u0131n</span></td><td><span  >boyasayd\u0131</span></td><td><span  >boyasayd\u0131k</span></td><td><span  >boyasayd\u0131n\u0131z</span></td><td><span  >boyasayd\u0131lar</span></td></tr><tr><th colspan=\"3\" >optative</th><td><span  >boyayay\u0131m</span></td><td><span  >boyayas\u0131n</span></td><td><span  >boyaya</span></td><td><span  >boyayal\u0131m</span></td><td><span  >boyayas\u0131n\u0131z</span></td><td><span  >boyayalar</span></td></tr><tr><th colspan=\"3\" >progressive</th><td><span  >boyamaktay\u0131m</span></td><td><span  >boyamaktas\u0131n</span></td><td><span  >boyamakta</span></td><td><span  >boyamaktay\u0131z</span></td><td><span  >boyamaktas\u0131n\u0131z</span></td><td><span  >boyamaktalar</span></td></tr><tr><th colspan=\"3\" >necessitative</th><td><span  >boyamal\u0131y\u0131m</span></td><td><span  >boyamal\u0131s\u0131n</span></td><td><span  >boyamal\u0131</span></td><td><span  >boyamal\u0131y\u0131z</span></td><td><span  >boyamal\u0131s\u0131n\u0131z</span></td><td><span  >boyamal\u0131lar</span></td></tr><tr><th colspan=\"3\" >imperative</th><td></td><td><span  >boya</span></td><td><span  >boyas\u0131n</span></td><td></td><td><span  >boyay\u0131n</span></td><td><span  >boyas\u0131nlar</span></td></tr><tr><th colspan=\"9\"></th></tr><tr><th colspan=\"9\" >Positive interrogative</th></tr><tr><th colspan=\"9\"></th></tr><tr><th colspan=\"3\" rowspan=\"3\"></th><th colspan=\"3\" >singular</th><th colspan=\"3\" >plural</th></tr><tr><th >1 person</th><th >2 person</th><th >3 person</th><th >1 person</th><th >2 person</th><th >3 person</th></tr><tr><th >ben</th><th >sen</th><th >o</th><th >biz</th><th >siz</th><th >onlar</th></tr><tr><th rowspan=\"5\" >indicative</th><th rowspan=\"2\" >present</th><th >aorist</th><td>boyar m\u0131y\u0131m?</td><td>boyar m\u0131s\u0131n?</td><td>boyar m\u0131?</td><td>boyar m\u0131y\u0131z?</td><td>boyar m\u0131s\u0131n\u0131z?</td><td>boyarlar m\u0131?</td></tr><tr><th >imperfective</th><td>boyuyor muyum?</td><td>boyuyor musun?</td><td>boyuyor mu?</td><td>boyuyor muyuz?</td><td>boyuyor musunuz?</td><td>boyuyorlar m\u0131?</td></tr><tr><th rowspan=\"2\" >past</th><th >perfective</th><td>boyad\u0131m m\u0131?</td><td>boyad\u0131n m\u0131?</td><td>boyad\u0131 m\u0131?</td><td>boyad\u0131k m\u0131?</td><td>boyad\u0131n\u0131z m\u0131?</td><td>boyad\u0131lar m\u0131?</td></tr><tr><th >imperfective</th><td>boyuyor muydum?</td><td>boyuyor muydun?</td><td>boyuyor muydu?</td><td>boyuyor muyduk?</td><td>boyuyor muydunuz?</td><td>boyuyorlar m\u0131yd\u0131?</td></tr><tr><th colspan=\"2\" >future</th><td>boyayacak m\u0131y\u0131m?</td><td>boyayacak m\u0131s\u0131n?</td><td>boyayacak m\u0131?</td><td>boyayacak m\u0131y\u0131z?</td><td>boyayacak m\u0131s\u0131n\u0131z?</td><td>boyayacaklar m\u0131?</td></tr><tr><th rowspan=\"3\" >inferential</th><th colspan=\"2\" >perfective</th><td>boyam\u0131\u015f m\u0131y\u0131m?</td><td>boyam\u0131\u015f m\u0131s\u0131n?</td><td>boyam\u0131\u015f m\u0131?</td><td>boyam\u0131\u015f m\u0131y\u0131z?</td><td>boyam\u0131\u015f m\u0131s\u0131n\u0131z?</td><td>boyam\u0131\u015flar m\u0131?</td></tr><tr><th colspan=\"2\" >aorist</th><td>boyar m\u0131ym\u0131\u015f\u0131m?</td><td>boyar m\u0131ym\u0131\u015fs\u0131n?</td><td>boyar m\u0131ym\u0131\u015f?</td><td>boyar m\u0131ym\u0131\u015f\u0131z?</td><td>boyar m\u0131ym\u0131\u015fs\u0131n\u0131z?</td><td>boyarlar m\u0131ym\u0131\u015f?</td></tr><tr><th colspan=\"2\" >imperfective</th><td>boyuyor muymu\u015fum?</td><td>boyuyor muymu\u015fsun?</td><td>boyuyor muymu\u015f?</td><td>boyuyor muymu\u015fuz?</td><td>boyuyor muymu\u015fsunuz?</td><td>boyuyorlar m\u0131ym\u0131\u015f?</td></tr><tr><th rowspan=\"2\" >conditional</th><th colspan=\"2\" >simple</th><td>boyasam m\u0131?</td><td>boyasan m\u0131?</td><td>boyasa m\u0131?</td><td>boyasak m\u0131?</td><td>boyasan\u0131z m\u0131?</td><td>boyasalar m\u0131?</td></tr><tr><th colspan=\"2\" >perfective</th><td>boyasa m\u0131yd\u0131m?</td><td>boyasa m\u0131yd\u0131n?</td><td>boyasa m\u0131yd\u0131?</td><td>boyasa m\u0131yd\u0131k?</td><td>boyasa m\u0131yd\u0131n\u0131z?</td><td>boyasalar m\u0131yd\u0131?</td></tr><tr><th colspan=\"3\" >progressive</th><td>boyamakta m\u0131y\u0131m?</td><td>boyamakta m\u0131s\u0131n?</td><td>boyamakta m\u0131?</td><td>boyamakta m\u0131y\u0131z?</td><td>boyamakta m\u0131s\u0131n\u0131z?</td><td>boyamaktalar m\u0131?</td></tr><tr><th colspan=\"3\" >necessitative</th><td>boyamal\u0131 m\u0131y\u0131m?</td><td>boyamal\u0131 m\u0131s\u0131n?</td><td>boyamal\u0131 m\u0131?</td><td>boyamal\u0131 m\u0131y\u0131z?</td><td>boyamal\u0131 m\u0131s\u0131n\u0131z?</td><td>boyamal\u0131lar m\u0131?</td></tr><tr><th colspan=\"9\"></th></tr><tr><th colspan=\"9\" >Negative declarative</th></tr><tr><th colspan=\"9\"></th></tr><tr><th colspan=\"3\" >infinitive</th><td colspan=\"6\"><span  >boyamamak</span></td></tr><tr><th rowspan=\"3\" >impersonal participle</th><th colspan=\"2\" >imperfective</th><td colspan=\"6\"><span  >boyamayan</span></td></tr><tr><th colspan=\"2\" >perfective</th><td colspan=\"6\"><span  >boyamam\u0131\u015f</span></td></tr><tr><th colspan=\"2\" >prospective</th><td colspan=\"6\"><span  >boyamayacak</span></td></tr><tr><th rowspan=\"2\" >personal participle</th><th colspan=\"2\" >non-prospective</th><td><span  >boyamad\u0131\u011f\u0131m</span></td><td><span  >boyamad\u0131\u011f\u0131n</span></td><td><span  >boyamad\u0131\u011f\u0131</span></td><td><span  >boyamad\u0131\u011f\u0131m\u0131z</span></td><td><span  >boyamad\u0131\u011f\u0131n\u0131z</span></td><td><span  >boyamad\u0131klar\u0131</span></td></tr><tr><th colspan=\"2\" >prospective</th><td><span  >boyamayaca\u011f\u0131m</span></td><td><span  >boyamayaca\u011f\u0131n</span></td><td><span  >boyamayaca\u011f\u0131</span></td><td><span  >boyamayaca\u011f\u0131m\u0131z</span></td><td><span  >boyamayaca\u011f\u0131n\u0131z</span></td><td><span  >boyamayacaklar\u0131</span></td></tr><tr><th colspan=\"3\" >verbal noun</th><td colspan=\"6\"><span  >boyamama</span></td></tr><tr><th colspan=\"3\" >way of doing</th><td colspan=\"6\"><span  >boyamay\u0131\u015f</span></td></tr><tr><th colspan=\"3\" rowspan=\"3\"></th><th colspan=\"3\" >singular</th><th colspan=\"3\" >plural</th></tr><tr><th >1 person</th><th >2 person</th><th >3 person</th><th >1 person</th><th >2 person</th><th >3 person</th></tr><tr><th >ben</th><th >sen</th><th >o</th><th >biz</th><th >siz</th><th >onlar</th></tr><tr><th rowspan=\"5\" >indicative</th><th rowspan=\"2\" >present</th><th >aorist</th><td><span  >boyamam</span></td><td><span  >boyamazs\u0131n</span></td><td><span  >boyamaz</span></td><td><span  >boyamay\u0131z</span></td><td><span  >boyamazs\u0131n\u0131z</span></td><td><span  >boyamazlar</span></td></tr><tr><th >imperfective</th><td><span  >boyam\u0131yorum</span></td><td><span  >boyam\u0131yorsun</span></td><td><span  >boyam\u0131yor</span></td><td><span  >boyam\u0131yoruz</span></td><td><span  >boyam\u0131yorsunuz</span></td><td><span  >boyam\u0131yorlar</span></td></tr><tr><th rowspan=\"2\" >past</th><th >perfective</th><td><span  >boyamad\u0131m</span></td><td><span  >boyamad\u0131n</span></td><td><span  >boyamad\u0131</span></td><td><span  >boyamad\u0131k</span></td><td><span  >boyamad\u0131n\u0131z</span></td><td><span  >boyamad\u0131lar</span></td></tr><tr><th >imperfective</th><td><span  >boyam\u0131yordum</span></td><td><span  >boyam\u0131yordun</span></td><td><span  >boyam\u0131yordu</span></td><td><span  >boyam\u0131yorduk</span></td><td><span  >boyam\u0131yordunuz</span></td><td><span  >boyam\u0131yordular</span></td></tr><tr><th colspan=\"2\" >future</th><td><span  >boyamayaca\u011f\u0131m</span></td><td><span  >boyamayacaks\u0131n</span></td><td><span  >boyamayacak</span></td><td><span  >boyamayaca\u011f\u0131z</span></td><td><span  >boyamayacaks\u0131n\u0131z</span></td><td><span  >boyamayacaklar</span></td></tr><tr><th rowspan=\"3\" >inferential</th><th colspan=\"2\" >perfective</th><td><span  >boyamam\u0131\u015f\u0131m</span></td><td><span  >boyamam\u0131\u015fs\u0131n</span></td><td><span  >boyamam\u0131\u015f</span></td><td><span  >boyamam\u0131\u015f\u0131z</span></td><td><span  >boyamam\u0131\u015fs\u0131n\u0131z</span></td><td><span  >boyamam\u0131\u015flar</span></td></tr><tr><th colspan=\"2\" >aorist</th><td><span  >boyamazm\u0131\u015f\u0131m</span></td><td><span  >boyamazm\u0131\u015fs\u0131n</span></td><td><span  >boyamazm\u0131\u015f</span></td><td><span  >boyamazm\u0131\u015f\u0131z</span></td><td><span  >boyamazm\u0131\u015fs\u0131n\u0131z</span></td><td><span  >boyamazm\u0131\u015flar</span></td></tr><tr><th colspan=\"2\" >imperfective</th><td><span  >boyam\u0131yormu\u015fum</span></td><td><span  >boyam\u0131yormu\u015fsun</span></td><td><span  >boyam\u0131yormu\u015f</span></td><td><span  >boyam\u0131yormu\u015fuz</span></td><td><span  >boyam\u0131yormu\u015fsunuz</span></td><td><span  >boyam\u0131yormu\u015flar</span></td></tr><tr><th rowspan=\"2\" >conditional</th><th colspan=\"2\" >simple</th><td><span  >boyamasam</span></td><td><span  >boyamasan</span></td><td><span  >boyamasa</span></td><td><span  >boyamasak</span></td><td><span  >boyamasan\u0131z</span></td><td><span  >boyamasalar</span></td></tr><tr><th colspan=\"2\" >perfective</th><td><span  >boyamasayd\u0131m</span></td><td><span  >boyamasayd\u0131n</span></td><td><span  >boyamasayd\u0131</span></td><td><span  >boyamasayd\u0131k</span></td><td><span  >boyamasayd\u0131n\u0131z</span></td><td><span  >boyamasayd\u0131lar</span></td></tr><tr><th colspan=\"3\" >optative</th><td><span  >boyamayay\u0131m</span></td><td><span  >boyamayas\u0131n</span></td><td><span  >boyamaya</span></td><td><span  >boyamayal\u0131m</span></td><td><span  >boyamayas\u0131n\u0131z</span></td><td><span  >boyamayalar</span></td></tr><tr><th colspan=\"3\" >progressive</th><td><span  >boyamamaktay\u0131m</span></td><td><span  >boyamamaktas\u0131n</span></td><td><span  >boyamamakta</span></td><td><span  >boyamamaktay\u0131z</span></td><td><span  >boyamamaktas\u0131n\u0131z</span></td><td><span  >boyamamaktalar</span></td></tr><tr><th colspan=\"3\" >necessitative</th><td><span  >boyamamal\u0131y\u0131m</span></td><td><span  >boyamamal\u0131s\u0131n</span></td><td><span  >boyamamal\u0131</span></td><td><span  >boyamamal\u0131y\u0131z</span></td><td><span  >boyamamal\u0131s\u0131n\u0131z</span></td><td><span  >boyamamal\u0131lar</span></td></tr><tr><th colspan=\"3\" >imperative</th><td></td><td><span  >boyama</span></td><td><span  >boyamas\u0131n</span></td><td></td><td><span  >boyamay\u0131n</span></td><td><span  >boyamas\u0131nlar</span></td></tr><tr><th colspan=\"9\"></th></tr><tr><th colspan=\"9\" >Negative interrogative</th></tr><tr><th colspan=\"9\"></th></tr><tr><th colspan=\"3\" rowspan=\"3\"></th><th colspan=\"3\" >singular</th><th colspan=\"3\" >plural</th></tr><tr><th >1 person</th><th >2 person</th><th >3 person</th><th >1 person</th><th >2 person</th><th >3 person</th></tr><tr><th >ben</th><th >sen</th><th >o</th><th >biz</th><th >siz</th><th >onlar</th></tr><tr><th rowspan=\"5\" >indicative</th><th rowspan=\"2\" >present</th><th >aorist</th><td>boyamaz m\u0131y\u0131m?</td><td>boyamaz m\u0131s\u0131n?</td><td>boyamaz m\u0131?</td><td>boyamaz m\u0131y\u0131z?</td><td>boyamaz m\u0131s\u0131n\u0131z?</td><td>boyamazlar m\u0131?</td></tr><tr><th >imperfective</th><td>boyam\u0131yor muyum?</td><td>boyam\u0131yor musun?</td><td>boyam\u0131yor mu?</td><td>boyam\u0131yor muyuz?</td><td>boyam\u0131yor musunuz?</td><td>boyam\u0131yorlar m\u0131?</td></tr><tr><th rowspan=\"2\" >past</th><th >perfective</th><td>boyamad\u0131m m\u0131?</td><td>boyamad\u0131n m\u0131?</td><td>boyamad\u0131 m\u0131?</td><td>boyamad\u0131k m\u0131?</td><td>boyamad\u0131n\u0131z m\u0131?</td><td>boyamad\u0131lar m\u0131?</td></tr><tr><th >imperfective</th><td>boyam\u0131yor muydum?</td><td>boyam\u0131yor muydun?</td><td>boyam\u0131yor muydu?</td><td>boyam\u0131yor muyduk?</td><td>boyam\u0131yor muydunuz?</td><td>boyam\u0131yorlar m\u0131yd\u0131?</td></tr><tr><th colspan=\"2\" >future</th><td>boyamayacak m\u0131y\u0131m?</td><td>boyamayacak m\u0131s\u0131n?</td><td>boyamayacak m\u0131?</td><td>boyamayacak m\u0131y\u0131z?</td><td>boyamayacak m\u0131s\u0131n\u0131z?</td><td>boyamayacaklar m\u0131?</td></tr><tr><th rowspan=\"3\" >inferential</th><th colspan=\"2\" >perfective</th><td>boyamam\u0131\u015f m\u0131y\u0131m?</td><td>boyamam\u0131\u015f m\u0131s\u0131n?</td><td>boyamam\u0131\u015f m\u0131?</td><td>boyamam\u0131\u015f m\u0131y\u0131z?</td><td>boyamam\u0131\u015f m\u0131s\u0131n\u0131z?</td><td>boyamam\u0131\u015flar m\u0131?</td></tr><tr><th colspan=\"2\" >aorist</th><td>boyamaz m\u0131ym\u0131\u015f\u0131m?</td><td>boyamaz m\u0131ym\u0131\u015fs\u0131n?</td><td>boyamaz m\u0131ym\u0131\u015f?</td><td>boyamaz m\u0131ym\u0131\u015f\u0131z?</td><td>boyamaz m\u0131ym\u0131\u015fs\u0131n\u0131z?</td><td>boyamazlar m\u0131ym\u0131\u015f?</td></tr><tr><th colspan=\"2\" >imperfective</th><td>boyam\u0131yor muymu\u015fum?</td><td>boyam\u0131yor muymu\u015fsun?</td><td>boyam\u0131yor muymu\u015f?</td><td>boyam\u0131yor muymu\u015fuz?</td><td>boyam\u0131yor muymu\u015fsunuz?</td><td>boyam\u0131yorlar m\u0131ym\u0131\u015f?</td></tr><tr><th rowspan=\"2\" >conditional</th><th colspan=\"2\" >simple</th><td>boyamasam m\u0131?</td><td>boyamasan m\u0131?</td><td>boyamasa m\u0131?</td><td>boyamasak m\u0131?</td><td>boyamasan\u0131z m\u0131?</td><td>boyamasalar m\u0131?</td></tr><tr><th colspan=\"2\" >perfective</th><td>boyamasa m\u0131yd\u0131m?</td><td>boyamasa m\u0131yd\u0131n?</td><td>boyamasa m\u0131yd\u0131?</td><td>boyamasa m\u0131yd\u0131k?</td><td>boyamasa m\u0131yd\u0131n\u0131z?</td><td>boyamasalar m\u0131yd\u0131?</td></tr><tr><th colspan=\"3\" >progressive</th><td>boyamamakta m\u0131y\u0131m?</td><td>boyamamakta m\u0131s\u0131n?</td><td>boyamamakta m\u0131?</td><td>boyamamakta m\u0131y\u0131z?</td><td>boyamamakta m\u0131s\u0131n\u0131z?</td><td>boyamamaktalar m\u0131?</td></tr><tr><th colspan=\"3\" >necessitative</th><td>boyamamal\u0131 m\u0131y\u0131m?</td><td>boyamamal\u0131 m\u0131s\u0131n?</td><td>boyamamal\u0131 m\u0131?</td><td>boyamamal\u0131 m\u0131y\u0131z?</td><td>boyamamal\u0131 m\u0131s\u0131n\u0131z?</td><td>boyamamal\u0131lar m\u0131?</td></tr></tbody></table>'></iframe>", "park": "<iframe srcdoc='ground for recreation<table  data-gloss=\"ground for recreation\" role=\"presentation\" style=\"width:100%;\"><tbody><tr><td  style=\"background-color:#ffffe0; vertical-align:top; width:48%; text-align:left;\"><ul><li>Albanian: <span  lang=\"sq\">park</span><span >\u00a0(sq)</span>\u00a0<span >m</abbr></span></li><li>Amharic: <span  lang=\"am\">\u1218\u1293\u1348\u123b</span> <span >(</span><span  lang=\"am-Latn\">m\u00e4naf\u00e4\u0161a</span><span >)</span></li><li>Arabic: <span  lang=\"ar\">\u062d\u064e\u062f\u0650\u064a\u0642\u064e\u0629</span>\u200e<span >\u00a0(ar)</span>\u00a0<span >f</abbr></span> <span >(</span><span  lang=\"ar-Latn\">\u1e25ad\u012bqa</span><span >)</span>, <span  lang=\"ar\">\u0645\u064f\u062a\u064e\u0646\u064e\u0632\u064e\u0651\u0647</span>\u200e\u00a0<span >m</abbr></span> <span >(</span><span  lang=\"ar-Latn\">mutanazzah</span><span >)</span>, <span  lang=\"ar\">\u0628\u064e\u0627\u0631\u0652\u0643</span>\u200e\u00a0<span >m</abbr></span> <span >(</span><span  lang=\"ar-Latn\">bark</span><span >)</span></li><li>Armenian: <span  lang=\"hy\">\u0561\u0575\u0563\u056b</span><span >\u00a0(hy)</span> <span >(</span><span  lang=\"hy-Latn\">aygi</span><span >)</span></li><li>Azerbaijani: <span  lang=\"az\">park</span><span >\u00a0(az)</span></li><li>Basque: <span  lang=\"eu\">parke</span></li><li>Belarusian: <span  lang=\"be\">\u043f\u0430\u0440\u043a</span>\u00a0<span >m</abbr></span> <span >(</span><span  lang=\"be-Latn\">park</span><span >)</span></li><li>Bengali: <span  lang=\"bn\">\u09aa\u09be\u09b0\u09cd\u0995</span> <span >(</span><span  lang=\"bn-Latn\">park</span><span >)</span></li><li>Bulgarian: <span  lang=\"bg\">\u043f\u0430\u0440\u043a</span><span >\u00a0(bg)</span>\u00a0<span >m</abbr></span> <span >(</span><span  lang=\"bg-Latn\">park</span><span >)</span></li><li>Burmese: <span  lang=\"my\">\u1015\u1014\u103a\u1038\u1001\u103c\u1036</span><span >\u00a0(my)</span> <span >(</span><span  lang=\"my-Latn\">pan:hkram</span><span >)</span></li><li>Catalan: <span  lang=\"ca\">parc</span><span >\u00a0(ca)</span>\u00a0<span >m</abbr></span></li><li>Chinese:<dl><dd>Cantonese: <span  lang=\"yue\">\u516c\u5712</span>, <span  lang=\"yue\">\u516c\u56ed</span> <span >(</span><span  lang=\"yue-Latn\">gung jyun, gung jyun</span><span >)</span></dd><dd>Dungan: <span  lang=\"dng\">\u0433\u0443\u043d\u0439\u04af\u0430\u043d</span> <span >(</span><span  lang=\"dng-Latn\">guny\u00fcan</span><span >)</span></dd><dd>Mandarin: <span  lang=\"cmn\">\u516c\u5712</span><span >\u00a0(zh)</span>, <span  lang=\"cmn\">\u516c\u56ed</span><span >\u00a0(zh)</span> <span >(</span><span  lang=\"cmn-Latn\">g\u014dngyu\u00e1n</span><span >)</span></dd><dd>Min Nan: <span  lang=\"nan\">\u516c\u5712</span><span >\u00a0(zh-min-nan)</span>, <span  lang=\"nan\">\u516c\u56ed</span><span >\u00a0(zh-min-nan)</span> <span >(</span><span  lang=\"nan-Latn\">kong-hn\u0302g</span><span >)</span></dd><dd>Wu: <span  lang=\"wuu\">\u516c\u5712</span>, <span  lang=\"wuu\">\u516c\u56ed</span> <span >(</span><span  lang=\"wuu-Latn\">kon hhyoe</span><span >)</span></dd></dl></li><li>Czech: <span  lang=\"cs\">park</span><span >\u00a0(cs)</span>\u00a0<span >m</abbr></span></li><li>Danish: <span  lang=\"da\">park</span><span >\u00a0(da)</span>\u00a0<span >c</abbr></span></li><li>Dutch: <span  lang=\"nl\">park</span><span >\u00a0(nl)</span>\u00a0<span >n</abbr></span></li><li>Elfdalian: <span  lang=\"ovd\">park</span>\u00a0<span >m</abbr></span></li><li>Erzya: <span  lang=\"myv\">\u0447\u0443\u0432\u0442\u0443\u043c\u0430</span> <span >(</span><span  lang=\"myv-Latn\">\u010duvtuma</span><span >)</span></li><li>Esperanto: <span  lang=\"eo\">parko</span></li><li>Estonian: <span  lang=\"et\">park</span><span >\u00a0(et)</span>, <span  lang=\"et\">puiestik</span></li><li>Faroese: <span  lang=\"fo\">vi\u00f0arlund</span>\u00a0<span >f</abbr></span></li><li>Finnish: <span  lang=\"fi\">puisto</span><span >\u00a0(fi)</span>, <span  lang=\"fi\">viheralue</span></li><li>French: <span  lang=\"fr\">parc</span><span >\u00a0(fr)</span>\u00a0<span >m</abbr></span>, <span  lang=\"fr\">jardin public</span><span >\u00a0(fr)</span>\u00a0<span >m</abbr></span></li><li>Galician: <span  lang=\"gl\">parque</span><span >\u00a0(gl)</span>\u00a0<span >m</abbr></span></li><li>Georgian: <span  lang=\"ka\">\u10de\u10d0\u10e0\u10d9\u10d8</span> <span >(</span><span  lang=\"ka-Latn\">\u1e57ar\u1e33i</span><span >)</span></li><li>German: <span  lang=\"de\">Park</span><span >\u00a0(de)</span>\u00a0<span >m</abbr></span></li><li>Greek: <span  lang=\"el\">\u03c0\u03ac\u03c1\u03ba\u03bf</span><span >\u00a0(el)</span>\u00a0<span >n</abbr></span> <span >(</span><span  lang=\"el-Latn\">p\u00e1rko</span><span >)</span><dl><dd>Ancient: <span  lang=\"grc\">\u03c0\u03b1\u03c1\u03ac\u03b4\u03b5\u03b9\u03c3\u03bf\u03c2</span>\u00a0<span >m</abbr></span> <span >(</span><span  lang=\"grc-Latn\">par\u00e1deisos</span><span >)</span></dd></dl></li><li>Greenlandic: <span  lang=\"kl\">parki</span>, <span  lang=\"kl\">naatsiiviliarsuaq</span></li><li>Hebrew: <span  lang=\"he\">\u05e4\u05b7\u05bc\u05e8\u05b0\u05e7</span>\u200e<span >\u00a0(he)</span>\u00a0<span >m</abbr></span> <span >(</span><span  lang=\"he-Latn\">park</span><span >)</span></li><li>Hindi: <span  lang=\"hi\">\u092c\u093e\u0917\u093c</span>\u00a0<span >m</abbr></span> <span >(</span><span  lang=\"hi-Latn\">b\u0101\u0121</span><span >)</span>, <span  lang=\"hi\">\u092a\u093e\u0930\u094d\u0915</span><span >\u00a0(hi)</span>\u00a0<span >m</abbr></span> <span >(</span><span  lang=\"hi-Latn\">p\u0101rk</span><span >)</span></li><li>Hungarian: <span  lang=\"hu\">park</span><span >\u00a0(hu)</span></li><li>Icelandic: <span  lang=\"is\">lystigar\u00f0ur</span><span >\u00a0(is)</span>\u00a0<span >m</abbr></span>, <span  lang=\"is\">skr\u00fa\u00f0gar\u00f0ur</span>\u00a0<span >m</abbr></span>, <span  lang=\"is\">gar\u00f0ur</span><span >\u00a0(is)</span>\u00a0<span >m</abbr></span></li><li>Ido: <span  lang=\"io\">parko</span><span >\u00a0(io)</span></li><li>Indonesian: <span  lang=\"id\">taman</span><span >\u00a0(id)</span></li><li>Interlingua: <span  lang=\"ia\">hortus</span></li><li>Irish: <span  lang=\"ga\">p\u00e1irc</span><span >\u00a0(ga)</span>\u00a0<span >f</abbr></span></li><li>Italian: <span  lang=\"it\">parco</span><span >\u00a0(it)</span>\u00a0<span >m</abbr></span></li><li>Japanese: <span  lang=\"ja\">\u516c\u5712</span><span >\u00a0(ja)</span> <span >(</span><span >\u3053\u3046\u3048\u3093, k\u014den</span><span >)</span></li><li>Kazakh: <span  lang=\"kk\">\u0441\u0430\u044f\u0431\u0430\u049b</span> <span >(</span><span  lang=\"kk-Latn\">sa\u00e4baq</span><span >)</span></li><li>Khmer: <span  lang=\"km\">\u17a7\u1791\u17d2\u1799\u17b6\u1793</span><span >\u00a0(km)</span> <span >(</span><span  lang=\"km-Latn\">\u02bcuttyi\u0259n</span><span >)</span></li><li>Korean: <span  lang=\"ko\">\uacf5\uc6d0(\u516c\u5712)</span><span >\u00a0(ko)</span> <span >(</span><span  lang=\"ko-Latn\">gong'won</span><span >)</span></li><li>Kurdish:<dl><dd>Northern Kurdish: <span  lang=\"kmr\">park</span><span >\u00a0(ku)</span></dd></dl></li><li>Kyrgyz: <span  lang=\"ky\">\u043f\u0430\u0440\u043a</span><span >\u00a0(ky)</span> <span >(</span><span  lang=\"ky-Latn\">parq</span><span >)</span></li><li>Lao: <span  lang=\"lo\">\u0eaa\u0ea7\u0e99\u0eaa\u0eb2\u0e97\u0eb2</span> <span >(</span><span  lang=\"lo-Latn\">s\u016ban s\u0101 th\u0101</span><span >)</span>, <span  lang=\"lo\">\u0eaa\u0ea7\u0e99</span><span >\u00a0(lo)</span> <span >(</span><span  lang=\"lo-Latn\">s\u016ban</span><span >)</span></li><li>Latin: <span  lang=\"la\">hort\u012b</span>\u00a0<span >m</abbr>\u00a0pl</abbr></span></li><li>Latvian: <span  lang=\"lv\">parks</span>\u00a0<span >m</abbr></span></li></ul></td><td style=\"width:1%;\"></td><td  style=\"background-color:#ffffe0; vertical-align:top; text-align:left; width:48%;\"><ul><li>Lithuanian: <span  lang=\"lt\">parkas</span><span >\u00a0(lt)</span>\u00a0<span >m</abbr></span>, <span  lang=\"lt\">sodynas</span>\u00a0<span >m</abbr></span></li><li>Luxembourgish: <span  lang=\"lb\">Park</span>\u00a0<span >m</abbr></span></li><li>Macedonian: <span  lang=\"mk\">\u043f\u0430\u0440\u043a</span>\u00a0<span >m</abbr></span> <span >(</span><span  lang=\"mk-Latn\">park</span><span >)</span></li><li>Malay: <span  lang=\"ms\">taman</span><span >\u00a0(ms)</span></li><li>Maltese: <span  lang=\"mt\">park</span>\u00a0<span >m</abbr></span></li><li>Maori: <span  lang=\"mi\">papa r\u0113hia</span>, <span  lang=\"mi\">p\u0101ka</span></li><li>Mongolian:<dl><dd>Cyrillic: <span  lang=\"mn\">\u0446\u044d\u0446\u044d\u0440\u043b\u044d\u0433</span><span >\u00a0(mn)</span> <span >(</span><span  lang=\"mn-Latn\">tsetserleg</span><span >)</span>, <span  lang=\"mn\">\u043f\u0430\u0440\u043a</span><span >\u00a0(mn)</span> <span >(</span><span  lang=\"mn-Latn\">park</span><span >)</span></dd></dl></li><li>Northern Sami: <span  lang=\"se\">p\u00e1rka</span></li><li>Norwegian:<dl><dd>Bokm\u00e5l: <span  lang=\"nb\">park</span><span >\u00a0(no)</span>\u00a0<span >m</abbr></span></dd><dd>Nynorsk: <span  lang=\"nn\">park</span>\u00a0<span >m</abbr></span></dd></dl></li><li>Oriya: <span  lang=\"or\">\u0b2a\u0b3e\u0b30\u0b4d\u0b15</span> <span >(</span><span  lang=\"or-Latn\">park\u00f4</span><span >)</span></li><li>Pashto: <span  lang=\"ps\">\u067e\u0627\u0631\u06a9</span>\u200e<span >\u00a0(ps)</span>\u00a0<span >m</abbr></span> <span >(</span><span  lang=\"ps-Latn\">p\u0101rk</span><span >)</span></li><li>Persian: <span  lang=\"fa\">\u067e\u0627\u0631\u06a9</span>\u200e<span >\u00a0(fa)</span> <span >(</span><span  lang=\"fa-Latn\">p\u00e2rk</span><span >)</span></li><li>Polish: <span  lang=\"pl\">park</span><span >\u00a0(pl)</span>\u00a0<span >m</abbr></span></li><li>Portuguese: <span  lang=\"pt\">parque</span><span >\u00a0(pt)</span>\u00a0<span >m</abbr></span></li><li>Romanian: <span  lang=\"ro\">parc</span><span >\u00a0(ro)</span>\u00a0<span >n</abbr></span></li><li>Romansch: <span  lang=\"rm\">parc</span>\u00a0<span >m</abbr></span></li><li>Russian: <span  lang=\"ru\">\u043f\u0430\u0440\u043a</span><span >\u00a0(ru)</span>\u00a0<span >m</abbr></span> <span >(</span><span  lang=\"ru-Latn\">park</span><span >)</span></li><li>Sanskrit: <span  lang=\"sa\">\u0909\u0926\u094d\u092f\u093e\u0928</span><span >\u00a0(sa)</span>\u00a0<span >m</abbr></span> <span >(</span><span  lang=\"sa-Latn\">udy\u0101na</span><span >)</span></li><li>Scottish Gaelic: <span  lang=\"gd\">p\u00e0irc</span>\u00a0<span >f</abbr></span></li><li>Serbo-Croatian:<dl><dd>Cyrillic: <span  lang=\"sh\">\u043f\u0430\u030f\u0440\u043a</span>\u00a0<span >m</abbr></span></dd><dd>Roman: <span  lang=\"sh\">p\u0201rk</span><span >\u00a0(sh)</span>\u00a0<span >m</abbr></span></dd></dl></li><li>Sinhalese: <span  lang=\"si\">\u0d8b\u0daf\u0dca\u0dba\u0dcf\u0db1\u0dba</span> <span >(</span><span  lang=\"si-Latn\">udy\u0101naya</span><span >)</span></li><li>Slovak: <span  lang=\"sk\">park</span>\u00a0<span >m</abbr></span></li><li>Slovene: <span  lang=\"sl\">park</span><span >\u00a0(sl)</span>\u00a0<span >m</abbr></span></li><li>Sorbian:<dl><dd>Lower Sorbian: <span  lang=\"dsb\">park</span>\u00a0<span >m</abbr></span></dd></dl></li><li>Spanish: <span  lang=\"es\">parque</span><span >\u00a0(es)</span>\u00a0<span >m</abbr></span></li><li>Swahili: <span  lang=\"sw\">mbuga</span><span >\u00a0(sw)</span></li><li>Swedish: <span  lang=\"sv\">park</span><span >\u00a0(sv)</span>\u00a0<span >c</abbr></span></li><li>Tajik: <span  lang=\"tg\">\u043f\u0430\u0440\u043a</span> <span >(</span><span  lang=\"tg-Latn\">park</span><span >)</span></li><li>Tamil: <span  lang=\"ta\">\u0baa\u0bc2\u0b99\u0bcd\u0b95\u0bbe</span><span >\u00a0(ta)</span> <span >(</span><span  lang=\"ta-Latn\">p\u016b\u1e45k\u0101</span><span >)</span></li><li>Tatar: <span  lang=\"tt\">\u043f\u0430\u0440\u043a</span> <span >(</span><span  lang=\"tt-Latn\">park</span><span >)</span></li><li>Thai: <span  lang=\"th\">\u0e2a\u0e27\u0e19\u0e2a\u0e32\u0e18\u0e32\u0e23\u0e13\u0e30</span><span >\u00a0(th)</span> <span >(</span><span  lang=\"th-Latn\">s\u01d4uan-s\u01cea-taa-r\u00e1-n\u00e1</span><span >)</span>, <span  lang=\"th\">\u0e2d\u0e38\u0e17\u0e22\u0e32\u0e19</span><span >\u00a0(th)</span> <span >(</span><span  lang=\"th-Latn\">\u00f9t-t\u00e1-yaan</span><span >)</span>, <span  lang=\"th\">\u0e2a\u0e27\u0e19</span><span >\u00a0(th)</span> <span >(</span><span  lang=\"th-Latn\">s\u01d4uan</span><span >)</span></li><li>Tibetan: <span  lang=\"bo\">\u0f42\u0fb3\u0f72\u0f44\u0f0b\u0f42</span> <span >(</span><span  lang=\"bo-Latn\">gling ga</span><span >)</span>, <span  lang=\"bo\">\u0f56\u0f5e\u0f74\u0f42\u0f66\u0f0b\u0f42\u0fb3\u0f72\u0f44</span> <span >(</span><span  lang=\"bo-Latn\">bzhugs gling</span><span >)</span> <span >(</span><span >honorific</span><span >)</span></li><li>Tigrinya: <span  lang=\"ti\">\u1218\u1293\u1348\u123b</span> <span >(</span><span  lang=\"ti-Latn\">m\u00e4naf\u00e4\u0161a</span><span >)</span></li><li>Turkish: <span  >park</span><span >\u00a0(tr)</span></li><li>Turkmen: <span  lang=\"tk\">park</span></li><li>Ukrainian: <span  lang=\"uk\">\u043f\u0430\u0440\u043a</span>\u00a0<span >m</abbr></span> <span >(</span><span  lang=\"uk-Latn\">park</span><span >)</span></li><li>Urdu: <span  lang=\"ur\">\u0628\u0627\u063a</span>\u200e\u00a0<span >m</abbr></span> <span >(</span><span  lang=\"ur-Latn\">b\u0101\u0121</span><span >)</span>, <span  lang=\"ur\">\u067e\u0627\u0631\u06a9</span>\u200e\u00a0<span >m</abbr></span> <span >(</span><span  lang=\"ur-Latn\">p\u0101rk</span><span >)</span></li><li>Uyghur: <span  lang=\"ug\">\u0628\u0627\u063a</span>\u200e<span >\u00a0(ug)</span> <span >(</span><span  lang=\"ug-Latn\">bagh</span><span >)</span>, <span  lang=\"ug\">\u0628\u0627\u063a\u0686\u0627</span>\u200e <span >(</span><span  lang=\"ug-Latn\">baghcha</span><span >)</span>, <span  lang=\"ug\">\u067e\u0627\u0631\u0643</span>\u200e <span >(</span><span  lang=\"ug-Latn\">park</span><span >)</span></li><li>Uzbek: <span  lang=\"uz\">park</span><span >\u00a0(uz)</span></li><li>Vietnamese: <span  lang=\"vi\">c\u00f4ng vi\u00ean</span><span >\u00a0(vi)</span> (<span  lang=\"vi\">\u516c\u5712</span>)</li><li>Volap\u00fck: <span  lang=\"vo\">legad</span><span >\u00a0(vo)</span></li><li>Welsh: <span  lang=\"cy\">parc</span>\u00a0<span >m</abbr></span></li><li>Yiddish: <span  lang=\"yi\">\u05e4\u05bc\u05d0\u05b7\u05e8\u05e7</span>\u200e\u00a0<span >m</abbr></span> <span >(</span><span  lang=\"yi-Latn\">park</span><span >)</span></li></ul></td></tr></tbody></table>'></iframe>", "\u00f6demek": "<iframe srcdoc='Conjugation of \u00f6demek <p><i><b>Note:</b> Actual conjugations can be more complex than tables below. Compound forms with the auxiliary <i  >olmak</i> not shown. See also Appendix:Turkish suffixes#Verbs.</i></p><table  style=\"background:#F9F9F9; text-align:center; width:100%\"><tbody><tr><th colspan=\"9\" >Positive declarative</th></tr><tr><th colspan=\"9\"></th></tr><tr><th colspan=\"3\" >infinitive</th><td colspan=\"6\"><span  ><strong >\u00f6demek</strong></span></td></tr><tr><th rowspan=\"3\" >impersonal participle</th><th colspan=\"2\" >imperfective</th><td colspan=\"6\"><span  >\u00f6deyen</span></td></tr><tr><th colspan=\"2\" >perfective</th><td colspan=\"6\"><span  >\u00f6demi\u015f</span></td></tr><tr><th colspan=\"2\" >prospective</th><td colspan=\"6\"><span  >\u00f6deyecek</span></td></tr><tr><th rowspan=\"2\" >personal participle</th><th colspan=\"2\" >non-prospective</th><td><span  >\u00f6dedi\u011fim</span></td><td><span  >\u00f6dedi\u011fin</span></td><td><span  >\u00f6dedi\u011fi</span></td><td><span  >\u00f6dedi\u011fimiz</span></td><td><span  >\u00f6dedi\u011finiz</span></td><td><span  >\u00f6dedikleri</span></td></tr><tr><th colspan=\"2\" >prospective</th><td><span  >\u00f6deyece\u011fim</span></td><td><span  >\u00f6deyece\u011fin</span></td><td><span  >\u00f6deyece\u011fi</span></td><td><span  >\u00f6deyece\u011fimiz</span></td><td><span  >\u00f6deyece\u011finiz</span></td><td><span  >\u00f6deyecekleri</span></td></tr><tr><th colspan=\"3\" >verbal noun</th><td colspan=\"6\"><span  >\u00f6deme</span></td></tr><tr><th colspan=\"3\" >way of doing</th><td colspan=\"6\"><span  >\u00f6deyi\u015f</span></td></tr><tr><th colspan=\"3\" rowspan=\"3\"></th><th colspan=\"3\" >singular</th><th colspan=\"3\" >plural</th></tr><tr><th >1 person</th><th >2 person</th><th >3 person</th><th >1 person</th><th >2 person</th><th >3 person</th></tr><tr><th >ben</th><th >sen</th><th >o</th><th >biz</th><th >siz</th><th >onlar</th></tr><tr><th rowspan=\"5\" >indicative</th><th rowspan=\"2\" >present</th><th >aorist</th><td><span  >\u00f6derim</span></td><td><span  >\u00f6dersin</span></td><td><span  >\u00f6der</span></td><td><span  >\u00f6deriz</span></td><td><span  >\u00f6dersiniz</span></td><td><span  >\u00f6derler</span></td></tr><tr><th >imperfective</th><td><span  >\u00f6d\u00fcyorum</span></td><td><span  >\u00f6d\u00fcyorsun</span></td><td><span  >\u00f6d\u00fcyor</span></td><td><span  >\u00f6d\u00fcyoruz</span></td><td><span  >\u00f6d\u00fcyorsunuz</span></td><td><span  >\u00f6d\u00fcyorlar</span></td></tr><tr><th rowspan=\"2\" >past</th><th >perfective</th><td><span  >\u00f6dedim</span></td><td><span  >\u00f6dedin</span></td><td><span  >\u00f6dedi</span></td><td><span  >\u00f6dedik</span></td><td><span  >\u00f6dediniz</span></td><td><span  >\u00f6dediler</span></td></tr><tr><th >imperfective</th><td><span  >\u00f6d\u00fcyordum</span></td><td><span  >\u00f6d\u00fcyordun</span></td><td><span  >\u00f6d\u00fcyordu</span></td><td><span  >\u00f6d\u00fcyorduk</span></td><td><span  >\u00f6d\u00fcyordunuz</span></td><td><span  >\u00f6d\u00fcyorlard\u0131</span></td></tr><tr><th colspan=\"2\" >future</th><td><span  >\u00f6deyece\u011fim</span></td><td><span  >\u00f6deyeceksin</span></td><td><span  >\u00f6deyecek</span></td><td><span  >\u00f6deyece\u011fiz</span></td><td><span  >\u00f6deyeceksiniz</span></td><td><span  >\u00f6deyecekler</span></td></tr><tr><th rowspan=\"3\" >inferential</th><th colspan=\"2\" >perfective</th><td><span  >\u00f6demi\u015fim</span></td><td><span  >\u00f6demi\u015fsin</span></td><td><span  >\u00f6demi\u015f</span></td><td><span  >\u00f6demi\u015fiz</span></td><td><span  >\u00f6demi\u015fsiniz</span></td><td><span  >\u00f6demi\u015fler</span></td></tr><tr><th colspan=\"2\" >aorist</th><td><span  >\u00f6dermi\u015fim</span></td><td><span  >\u00f6dermi\u015fsin</span></td><td><span  >\u00f6dermi\u015f</span></td><td><span  >\u00f6dermi\u015fiz</span></td><td><span  >\u00f6dermi\u015fsiniz</span></td><td><span  >\u00f6dermi\u015fler</span></td></tr><tr><th colspan=\"2\" >imperfective</th><td><span  >\u00f6d\u00fcyormu\u015fum</span></td><td><span  >\u00f6d\u00fcyormu\u015fsun</span></td><td><span  >\u00f6d\u00fcyormu\u015f</span></td><td><span  >\u00f6d\u00fcyormu\u015fuz</span></td><td><span  >\u00f6d\u00fcyormu\u015fsunuz</span></td><td><span  >\u00f6d\u00fcyormu\u015flar</span></td></tr><tr><th rowspan=\"2\" >conditional</th><th colspan=\"2\" >simple</th><td><span  >\u00f6desem</span></td><td><span  >\u00f6desen</span></td><td><span  >\u00f6dese</span></td><td><span  >\u00f6desek</span></td><td><span  >\u00f6deseniz</span></td><td><span  >\u00f6deseler</span></td></tr><tr><th colspan=\"2\" >perfective</th><td><span  >\u00f6deseydim</span></td><td><span  >\u00f6deseydin</span></td><td><span  >\u00f6deseydi</span></td><td><span  >\u00f6deseydik</span></td><td><span  >\u00f6deseydiniz</span></td><td><span  >\u00f6deseydiler</span></td></tr><tr><th colspan=\"3\" >optative</th><td><span  >\u00f6deyeyim</span></td><td><span  >\u00f6deyesin</span></td><td><span  >\u00f6deye</span></td><td><span  >\u00f6deyelim</span></td><td><span  >\u00f6deyesiniz</span></td><td><span  >\u00f6deyeler</span></td></tr><tr><th colspan=\"3\" >progressive</th><td><span  >\u00f6demekteyim</span></td><td><span  >\u00f6demektesin</span></td><td><span  >\u00f6demekte</span></td><td><span  >\u00f6demekteyiz</span></td><td><span  >\u00f6demektesiniz</span></td><td><span  >\u00f6demekteler</span></td></tr><tr><th colspan=\"3\" >necessitative</th><td><span  >\u00f6demeliyim</span></td><td><span  >\u00f6demelisin</span></td><td><span  >\u00f6demeli</span></td><td><span  >\u00f6demeliyiz</span></td><td><span  >\u00f6demelisiniz</span></td><td><span  >\u00f6demeliler</span></td></tr><tr><th colspan=\"3\" >imperative</th><td></td><td><span  >\u00f6de</span></td><td><span  >\u00f6desin</span></td><td></td><td><span  >\u00f6deyin</span></td><td><span  >\u00f6desinler</span></td></tr><tr><th colspan=\"9\"></th></tr><tr><th colspan=\"9\" >Positive interrogative</th></tr><tr><th colspan=\"9\"></th></tr><tr><th colspan=\"3\" rowspan=\"3\"></th><th colspan=\"3\" >singular</th><th colspan=\"3\" >plural</th></tr><tr><th >1 person</th><th >2 person</th><th >3 person</th><th >1 person</th><th >2 person</th><th >3 person</th></tr><tr><th >ben</th><th >sen</th><th >o</th><th >biz</th><th >siz</th><th >onlar</th></tr><tr><th rowspan=\"5\" >indicative</th><th rowspan=\"2\" >present</th><th >aorist</th><td>\u00f6der miyim?</td><td>\u00f6der misin?</td><td>\u00f6der mi?</td><td>\u00f6der miyiz?</td><td>\u00f6der misiniz?</td><td>\u00f6derler mi?</td></tr><tr><th >imperfective</th><td>\u00f6d\u00fcyor muyum?</td><td>\u00f6d\u00fcyor musun?</td><td>\u00f6d\u00fcyor mu?</td><td>\u00f6d\u00fcyor muyuz?</td><td>\u00f6d\u00fcyor musunuz?</td><td>\u00f6d\u00fcyorlar m\u0131?</td></tr><tr><th rowspan=\"2\" >past</th><th >perfective</th><td>\u00f6dedim mi?</td><td>\u00f6dedin mi?</td><td>\u00f6dedi mi?</td><td>\u00f6dedik mi?</td><td>\u00f6dediniz mi?</td><td>\u00f6dediler mi?</td></tr><tr><th >imperfective</th><td>\u00f6d\u00fcyor muydum?</td><td>\u00f6d\u00fcyor muydun?</td><td>\u00f6d\u00fcyor muydu?</td><td>\u00f6d\u00fcyor muyduk?</td><td>\u00f6d\u00fcyor muydunuz?</td><td>\u00f6d\u00fcyorlar m\u0131yd\u0131?</td></tr><tr><th colspan=\"2\" >future</th><td>\u00f6deyecek miyim?</td><td>\u00f6deyecek misin?</td><td>\u00f6deyecek mi?</td><td>\u00f6deyecek miyiz?</td><td>\u00f6deyecek misiniz?</td><td>\u00f6deyecekler mi?</td></tr><tr><th rowspan=\"3\" >inferential</th><th colspan=\"2\" >perfective</th><td>\u00f6demi\u015f miyim?</td><td>\u00f6demi\u015f misin?</td><td>\u00f6demi\u015f mi?</td><td>\u00f6demi\u015f miyiz?</td><td>\u00f6demi\u015f misiniz?</td><td>\u00f6demi\u015fler mi?</td></tr><tr><th colspan=\"2\" >aorist</th><td>\u00f6der miymi\u015fim?</td><td>\u00f6der miymi\u015fsin?</td><td>\u00f6der miymi\u015f?</td><td>\u00f6der miymi\u015fiz?</td><td>\u00f6der miymi\u015fsiniz?</td><td>\u00f6derler miymi\u015f?</td></tr><tr><th colspan=\"2\" >imperfective</th><td>\u00f6d\u00fcyor muymu\u015fum?</td><td>\u00f6d\u00fcyor muymu\u015fsun?</td><td>\u00f6d\u00fcyor muymu\u015f?</td><td>\u00f6d\u00fcyor muymu\u015fuz?</td><td>\u00f6d\u00fcyor muymu\u015fsunuz?</td><td>\u00f6d\u00fcyorlar m\u0131ym\u0131\u015f?</td></tr><tr><th rowspan=\"2\" >conditional</th><th colspan=\"2\" >simple</th><td>\u00f6desem mi?</td><td>\u00f6desen mi?</td><td>\u00f6dese mi?</td><td>\u00f6desek mi?</td><td>\u00f6deseniz mi?</td><td>\u00f6deseler mi?</td></tr><tr><th colspan=\"2\" >perfective</th><td>\u00f6dese miydim?</td><td>\u00f6dese miydin?</td><td>\u00f6dese miydi?</td><td>\u00f6dese miydik?</td><td>\u00f6dese miydiniz?</td><td>\u00f6deseler miydi?</td></tr><tr><th colspan=\"3\" >progressive</th><td>\u00f6demekte miyim?</td><td>\u00f6demekte misin?</td><td>\u00f6demekte mi?</td><td>\u00f6demekte miyiz?</td><td>\u00f6demekte misiniz?</td><td>\u00f6demekteler mi?</td></tr><tr><th colspan=\"3\" >necessitative</th><td>\u00f6demeli miyim?</td><td>\u00f6demeli misin?</td><td>\u00f6demeli mi?</td><td>\u00f6demeli miyiz?</td><td>\u00f6demeli misiniz?</td><td>\u00f6demeliler mi?</td></tr><tr><th colspan=\"9\"></th></tr><tr><th colspan=\"9\" >Negative declarative</th></tr><tr><th colspan=\"9\"></th></tr><tr><th colspan=\"3\" >infinitive</th><td colspan=\"6\"><span  >\u00f6dememek</span></td></tr><tr><th rowspan=\"3\" >impersonal participle</th><th colspan=\"2\" >imperfective</th><td colspan=\"6\"><span  >\u00f6demeyen</span></td></tr><tr><th colspan=\"2\" >perfective</th><td colspan=\"6\"><span  >\u00f6dememi\u015f</span></td></tr><tr><th colspan=\"2\" >prospective</th><td colspan=\"6\"><span  >\u00f6demeyecek</span></td></tr><tr><th rowspan=\"2\" >personal participle</th><th colspan=\"2\" >non-prospective</th><td><span  >\u00f6demedi\u011fim</span></td><td><span  >\u00f6demedi\u011fin</span></td><td><span  >\u00f6demedi\u011fi</span></td><td><span  >\u00f6demedi\u011fimiz</span></td><td><span  >\u00f6demedi\u011finiz</span></td><td><span  >\u00f6demedikleri</span></td></tr><tr><th colspan=\"2\" >prospective</th><td><span  >\u00f6demeyece\u011fim</span></td><td><span  >\u00f6demeyece\u011fin</span></td><td><span  >\u00f6demeyece\u011fi</span></td><td><span  >\u00f6demeyece\u011fimiz</span></td><td><span  >\u00f6demeyece\u011finiz</span></td><td><span  >\u00f6demeyecekleri</span></td></tr><tr><th colspan=\"3\" >verbal noun</th><td colspan=\"6\"><span  >\u00f6dememe</span></td></tr><tr><th colspan=\"3\" >way of doing</th><td colspan=\"6\"><span  >\u00f6demeyi\u015f</span></td></tr><tr><th colspan=\"3\" rowspan=\"3\"></th><th colspan=\"3\" >singular</th><th colspan=\"3\" >plural</th></tr><tr><th >1 person</th><th >2 person</th><th >3 person</th><th >1 person</th><th >2 person</th><th >3 person</th></tr><tr><th >ben</th><th >sen</th><th >o</th><th >biz</th><th >siz</th><th >onlar</th></tr><tr><th rowspan=\"5\" >indicative</th><th rowspan=\"2\" >present</th><th >aorist</th><td><span  >\u00f6demem</span></td><td><span  >\u00f6demezsin</span></td><td><span  >\u00f6demez</span></td><td><span  >\u00f6demeyiz</span></td><td><span  >\u00f6demezsiniz</span></td><td><span  >\u00f6demezler</span></td></tr><tr><th >imperfective</th><td><span  >\u00f6demiyorum</span></td><td><span  >\u00f6demiyorsun</span></td><td><span  >\u00f6demiyor</span></td><td><span  >\u00f6demiyoruz</span></td><td><span  >\u00f6demiyorsunuz</span></td><td><span  >\u00f6demiyorlar</span></td></tr><tr><th rowspan=\"2\" >past</th><th >perfective</th><td><span  >\u00f6demedim</span></td><td><span  >\u00f6demedin</span></td><td><span  >\u00f6demedi</span></td><td><span  >\u00f6demedik</span></td><td><span  >\u00f6demediniz</span></td><td><span  >\u00f6demediler</span></td></tr><tr><th >imperfective</th><td><span  >\u00f6demiyordum</span></td><td><span  >\u00f6demiyordun</span></td><td><span  >\u00f6demiyordu</span></td><td><span  >\u00f6demiyorduk</span></td><td><span  >\u00f6demiyordunuz</span></td><td><span  >\u00f6demiyordular</span></td></tr><tr><th colspan=\"2\" >future</th><td><span  >\u00f6demeyece\u011fim</span></td><td><span  >\u00f6demeyeceksin</span></td><td><span  >\u00f6demeyecek</span></td><td><span  >\u00f6demeyece\u011fiz</span></td><td><span  >\u00f6demeyeceksiniz</span></td><td><span  >\u00f6demeyecekler</span></td></tr><tr><th rowspan=\"3\" >inferential</th><th colspan=\"2\" >perfective</th><td><span  >\u00f6dememi\u015fim</span></td><td><span  >\u00f6dememi\u015fsin</span></td><td><span  >\u00f6dememi\u015f</span></td><td><span  >\u00f6dememi\u015fiz</span></td><td><span  >\u00f6dememi\u015fsiniz</span></td><td><span  >\u00f6dememi\u015fler</span></td></tr><tr><th colspan=\"2\" >aorist</th><td><span  >\u00f6demezmi\u015fim</span></td><td><span  >\u00f6demezmi\u015fsin</span></td><td><span  >\u00f6demezmi\u015f</span></td><td><span  >\u00f6demezmi\u015fiz</span></td><td><span  >\u00f6demezmi\u015fsiniz</span></td><td><span  >\u00f6demezmi\u015fler</span></td></tr><tr><th colspan=\"2\" >imperfective</th><td><span  >\u00f6demiyormu\u015fum</span></td><td><span  >\u00f6demiyormu\u015fsun</span></td><td><span  >\u00f6demiyormu\u015f</span></td><td><span  >\u00f6demiyormu\u015fuz</span></td><td><span  >\u00f6demiyormu\u015fsunuz</span></td><td><span  >\u00f6demiyormu\u015flar</span></td></tr><tr><th rowspan=\"2\" >conditional</th><th colspan=\"2\" >simple</th><td><span  >\u00f6demesem</span></td><td><span  >\u00f6demesen</span></td><td><span  >\u00f6demese</span></td><td><span  >\u00f6demesek</span></td><td><span  >\u00f6demeseniz</span></td><td><span  >\u00f6demeseler</span></td></tr><tr><th colspan=\"2\" >perfective</th><td><span  >\u00f6demeseydim</span></td><td><span  >\u00f6demeseydin</span></td><td><span  >\u00f6demeseydi</span></td><td><span  >\u00f6demeseydik</span></td><td><span  >\u00f6demeseydiniz</span></td><td><span  >\u00f6demeseydiler</span></td></tr><tr><th colspan=\"3\" >optative</th><td><span  >\u00f6demeyeyim</span></td><td><span  >\u00f6demeyesin</span></td><td><span  >\u00f6demeye</span></td><td><span  >\u00f6demeyelim</span></td><td><span  >\u00f6demeyesiniz</span></td><td><span  >\u00f6demeyeler</span></td></tr><tr><th colspan=\"3\" >progressive</th><td><span  >\u00f6dememekteyim</span></td><td><span  >\u00f6dememektesin</span></td><td><span  >\u00f6dememekte</span></td><td><span  >\u00f6dememekteyiz</span></td><td><span  >\u00f6dememektesiniz</span></td><td><span  >\u00f6dememekteler</span></td></tr><tr><th colspan=\"3\" >necessitative</th><td><span  >\u00f6dememeliyim</span></td><td><span  >\u00f6dememelisin</span></td><td><span  >\u00f6dememeli</span></td><td><span  >\u00f6dememeliyiz</span></td><td><span  >\u00f6dememelisiniz</span></td><td><span  >\u00f6dememeliler</span></td></tr><tr><th colspan=\"3\" >imperative</th><td></td><td><span  >\u00f6deme</span></td><td><span  >\u00f6demesin</span></td><td></td><td><span  >\u00f6demeyin</span></td><td><span  >\u00f6demesinler</span></td></tr><tr><th colspan=\"9\"></th></tr><tr><th colspan=\"9\" >Negative interrogative</th></tr><tr><th colspan=\"9\"></th></tr><tr><th colspan=\"3\" rowspan=\"3\"></th><th colspan=\"3\" >singular</th><th colspan=\"3\" >plural</th></tr><tr><th >1 person</th><th >2 person</th><th >3 person</th><th >1 person</th><th >2 person</th><th >3 person</th></tr><tr><th >ben</th><th >sen</th><th >o</th><th >biz</th><th >siz</th><th >onlar</th></tr><tr><th rowspan=\"5\" >indicative</th><th rowspan=\"2\" >present</th><th >aorist</th><td>\u00f6demez miyim?</td><td>\u00f6demez misin?</td><td>\u00f6demez mi?</td><td>\u00f6demez miyiz?</td><td>\u00f6demez misiniz?</td><td>\u00f6demezler mi?</td></tr><tr><th >imperfective</th><td>\u00f6demiyor muyum?</td><td>\u00f6demiyor musun?</td><td>\u00f6demiyor mu?</td><td>\u00f6demiyor muyuz?</td><td>\u00f6demiyor musunuz?</td><td>\u00f6demiyorlar m\u0131?</td></tr><tr><th rowspan=\"2\" >past</th><th >perfective</th><td>\u00f6demedim mi?</td><td>\u00f6demedin mi?</td><td>\u00f6demedi mi?</td><td>\u00f6demedik mi?</td><td>\u00f6demediniz mi?</td><td>\u00f6demediler mi?</td></tr><tr><th >imperfective</th><td>\u00f6demiyor muydum?</td><td>\u00f6demiyor muydun?</td><td>\u00f6demiyor muydu?</td><td>\u00f6demiyor muyduk?</td><td>\u00f6demiyor muydunuz?</td><td>\u00f6demiyorlar m\u0131yd\u0131?</td></tr><tr><th colspan=\"2\" >future</th><td>\u00f6demeyecek miyim?</td><td>\u00f6demeyecek misin?</td><td>\u00f6demeyecek mi?</td><td>\u00f6demeyecek miyiz?</td><td>\u00f6demeyecek misiniz?</td><td>\u00f6demeyecekler mi?</td></tr><tr><th rowspan=\"3\" >inferential</th><th colspan=\"2\" >perfective</th><td>\u00f6dememi\u015f miyim?</td><td>\u00f6dememi\u015f misin?</td><td>\u00f6dememi\u015f mi?</td><td>\u00f6dememi\u015f miyiz?</td><td>\u00f6dememi\u015f misiniz?</td><td>\u00f6dememi\u015fler mi?</td></tr><tr><th colspan=\"2\" >aorist</th><td>\u00f6demez miymi\u015fim?</td><td>\u00f6demez miymi\u015fsin?</td><td>\u00f6demez miymi\u015f?</td><td>\u00f6demez miymi\u015fiz?</td><td>\u00f6demez miymi\u015fsiniz?</td><td>\u00f6demezler miymi\u015f?</td></tr><tr><th colspan=\"2\" >imperfective</th><td>\u00f6demiyor muymu\u015fum?</td><td>\u00f6demiyor muymu\u015fsun?</td><td>\u00f6demiyor muymu\u015f?</td><td>\u00f6demiyor muymu\u015fuz?</td><td>\u00f6demiyor muymu\u015fsunuz?</td><td>\u00f6demiyorlar m\u0131ym\u0131\u015f?</td></tr><tr><th rowspan=\"2\" >conditional</th><th colspan=\"2\" >simple</th><td>\u00f6demesem mi?</td><td>\u00f6demesen mi?</td><td>\u00f6demese mi?</td><td>\u00f6demesek mi?</td><td>\u00f6demeseniz mi?</td><td>\u00f6demeseler mi?</td></tr><tr><th colspan=\"2\" >perfective</th><td>\u00f6demese miydim?</td><td>\u00f6demese miydin?</td><td>\u00f6demese miydi?</td><td>\u00f6demese miydik?</td><td>\u00f6demese miydiniz?</td><td>\u00f6demeseler miydi?</td></tr><tr><th colspan=\"3\" >progressive</th><td>\u00f6dememekte miyim?</td><td>\u00f6dememekte misin?</td><td>\u00f6dememekte mi?</td><td>\u00f6dememekte miyiz?</td><td>\u00f6dememekte misiniz?</td><td>\u00f6dememekteler mi?</td></tr><tr><th colspan=\"3\" >necessitative</th><td>\u00f6dememeli miyim?</td><td>\u00f6dememeli misin?</td><td>\u00f6dememeli mi?</td><td>\u00f6dememeli miyiz?</td><td>\u00f6dememeli misiniz?</td><td>\u00f6dememeliler mi?</td></tr></tbody></table>'></iframe>", "plan": "<iframe srcdoc='technical drawing<table  data-gloss=\"technical drawing\" role=\"presentation\" style=\"width:100%;\"><tbody><tr><td  style=\"background-color:#ffffe0; vertical-align:top; width:48%; text-align:left;\"><ul><li>Belarusian: <span  lang=\"be\">\u043f\u043b\u0430\u043d</span>\u00a0<span >m</abbr></span> <span >(</span><span  lang=\"be-Latn\">plan</span><span >)</span>, <span  lang=\"be\">\u0447\u0430\u0440\u0446\u0451\u0436</span>\u00a0<span >m</abbr></span> <span >(</span><span  lang=\"be-Latn\">\u010darcj\u00f3\u017e</span><span >)</span>, <span  lang=\"be\">\u0441\u0445\u0435\u0301\u043c\u0430</span>\u00a0<span >f</abbr></span> <span >(</span><span  lang=\"be-Latn\">sxj\u00e9ma</span><span >)</span></li><li>Bulgarian: <span  lang=\"bg\">\u0447\u0435\u0440\u0442\u0435\u0301\u0436</span><span >\u00a0(bg)</span>\u00a0<span >m</abbr></span> <span >(</span><span  lang=\"bg-Latn\">\u010dert\u00e9\u017e</span><span >)</span>, <span  lang=\"bg\">\u0441\u0445\u0435\u0301\u043c\u0430</span><span >\u00a0(bg)</span>\u00a0<span >f</abbr></span> <span >(</span><span  lang=\"bg-Latn\">sh\u00e9ma</span><span >)</span></li><li>Catalan: <span  lang=\"ca\">pla</span><span >\u00a0(ca)</span>\u00a0<span >m</abbr></span></li><li>Chinese:<dl><dd>Mandarin: <span  lang=\"cmn\">\u8a2d\u8a08\u5716</span><span >\u00a0(zh)</span>, <span  lang=\"cmn\">\u8bbe\u8ba1\u56fe</span><span >\u00a0(zh)</span> <span >(</span><span  lang=\"cmn-Latn\">sh\u00e8j\u00ect\u00fa</span><span >)</span></dd></dl></li><li>Czech: <span  lang=\"cs\">pl\u00e1n</span><span >\u00a0(cs)</span>\u00a0<span >m</abbr></span></li><li>Dutch: <span  lang=\"nl\">schema</span><span >\u00a0(nl)</span>\u00a0<span >n</abbr></span>, <span  lang=\"nl\">ontwerp</span><span >\u00a0(nl)</span>\u00a0<span >n</abbr></span></li><li>Finnish: <span  lang=\"fi\">kaava</span><span >\u00a0(fi)</span>, <span  lang=\"fi\">kaavapiirros</span></li><li>French: <span  lang=\"fr\">schema</span><span >\u00a0(fr)</span>\u00a0<span >m</abbr></span></li><li>Georgian: <span  lang=\"ka\">\u10e1\u10e5\u10d4\u10db\u10d0</span> <span >(</span><span  lang=\"ka-Latn\">skema</span><span >)</span>, <span  lang=\"ka\">\u10dc\u10d0\u10ee\u10d0\u10d6\u10d8</span> <span >(</span><span  lang=\"ka-Latn\">naxazi</span><span >)</span>, <span  lang=\"ka\">\u10de\u10e0\u10dd\u10d4\u10e5\u10e2\u10d8</span> <span >(</span><span  lang=\"ka-Latn\">\u1e57roek\u1e6di</span><span >)</span>, <span  lang=\"ka\">\u10d2\u10d4\u10d2\u10db\u10d0</span> <span >(</span><span  lang=\"ka-Latn\">gegma</span><span >)</span></li><li>German: <span  lang=\"de\">Plan</span><span >\u00a0(de)</span>\u00a0<span >m</abbr></span></li><li>Greek: <span  lang=\"el\">\u03c3\u03c7\u03ad\u03b4\u03b9\u03bf</span><span >\u00a0(el)</span>\u00a0<span >n</abbr></span> <span >(</span><span  lang=\"el-Latn\">sch\u00e9dio</span><span >)</span></li><li>Hebrew: <span  lang=\"he\">\u05ea\u05d5\u05db\u05e0\u05d9\u05ea \\ \u05ea\u05b8\u05bc\u05db\u05b0\u05e0\u05b4\u05d9\u05ea</span>\u200e<span >\u00a0(he)</span>\u00a0<span >f</abbr></span> <span >(</span><span  lang=\"he-Latn\">tokhn\u00edt</span><span >)</span></li><li>Hindi: <span  lang=\"hi\">\u0928\u0915\u093c\u094d\u0936\u093e</span>\u00a0<span >m</abbr></span> <span >(</span><span  lang=\"hi-Latn\">naq\u015b\u0101</span><span >)</span>, <span  lang=\"hi\">\u092a\u094d\u0932\u0948\u0928</span><span >\u00a0(hi)</span>\u00a0<span >m</abbr></span> <span >(</span><span  lang=\"hi-Latn\">plain</span><span >)</span></li><li>Hungarian: <span  lang=\"hu\">tervrajz</span><span >\u00a0(hu)</span></li><li>Indonesian: <span  lang=\"id\">denah</span><span >\u00a0(id)</span>, <span  lang=\"id\">rancangan</span><span >\u00a0(id)</span></li><li>Japanese: <span  lang=\"ja\">\u8a2d\u8a08\u56f3</span> <span >(</span><span >\u305b\u3063\u3051\u3044\u305a, sekkeizu</span><span >)</span>, <span  lang=\"ja\">\u56f3\u89e3</span><span >\u00a0(ja)</span> <span >(</span><span >\u305a\u304b\u3044, zukai</span><span >)</span></li></ul></td><td style=\"width:1%;\"></td><td  style=\"background-color:#ffffe0; vertical-align:top; text-align:left; width:48%;\"><ul><li>Korean: <span  lang=\"ko\">\uc124\uacc4\ub3c4(\u8a2d\u8a08\u5716)</span><span >\u00a0(ko)</span> <span >(</span><span  lang=\"ko-Latn\">seolgyedo</span><span >)</span></li><li>Luxembourgish: <span  lang=\"lb\">Plang</span>\u00a0<span >m</abbr></span></li><li>Maori: <span  lang=\"mi\">hoahoa</span></li><li>Persian: <span  lang=\"fa\">\u067e\u0644\u0627\u0646</span>\u200e<span >\u00a0(fa)</span> <span >(</span><span  lang=\"fa-Latn\">pl\u00e2n</span><span >)</span>, <span  lang=\"fa\">\u0646\u0642\u0634\u0647</span>\u200e<span >\u00a0(fa)</span> <span >(</span><span  lang=\"fa-Latn\">naq\u0161e</span><span >)</span></li><li>Plautdietsch: <span  lang=\"pdt\">Plon</span>\u00a0<span >m</abbr></span></li><li>Polish: <span  lang=\"pl\">schemat</span><span >\u00a0(pl)</span>\u00a0<span >m</abbr></span></li><li>Portuguese: <span  lang=\"pt\">planta</span><span >\u00a0(pt)</span>\u00a0<span >f</abbr></span></li><li>Russian: <span  lang=\"ru\">\u043f\u043b\u0430\u043d</span><span >\u00a0(ru)</span>\u00a0<span >m</abbr></span> <span >(</span><span  lang=\"ru-Latn\">plan</span><span >)</span>, <span  lang=\"ru\">\u0447\u0435\u0440\u0442\u0451\u0436</span><span >\u00a0(ru)</span>\u00a0<span >m</abbr></span> <span >(</span><span  lang=\"ru-Latn\">\u010dertj\u00f3\u017e</span><span >)</span>, <span  lang=\"ru\">\u0441\u0445\u0435\u0301\u043c\u0430</span><span >\u00a0(ru)</span>\u00a0<span >f</abbr></span> <span >(</span><span  lang=\"ru-Latn\">sx\u00e9ma</span><span >)</span></li><li>Slovene: <span  lang=\"sl\">na\u010drt</span><span >\u00a0(sl)</span>\u00a0<span >m</abbr></span></li><li>Spanish: <span  lang=\"es\">plano</span><span >\u00a0(es)</span>\u00a0<span >m</abbr></span></li><li>Swedish: <span  lang=\"sv\">plan</span><span >\u00a0(sv)</span>\u00a0<span >c</abbr></span></li><li>Tajik: <span  lang=\"tg\">\u043d\u0430\u049b\u0448\u0430</span> <span >(</span><span  lang=\"tg-Latn\">naq\u0161a</span><span >)</span></li><li>Thai: <span  lang=\"th\">\u0e41\u0e1a\u0e1a\u0e41\u0e1b\u0e25\u0e19</span> <span >(</span><span  lang=\"th-Latn\">b\u025b\u0300\u025bp-bpl\u025b\u025bn</span><span >)</span>, <span  lang=\"th\">\u0e1c\u0e31\u0e07</span><span >\u00a0(th)</span> <span >(</span><span  lang=\"th-Latn\">p\u01ceng</span><span >)</span></li><li>Turkish: <span  >plan</span><span >\u00a0(tr)</span></li><li>Ukrainian: <span  lang=\"uk\">\u043f\u043b\u0430\u043d</span>\u00a0<span >m</abbr></span> <span >(</span><span  lang=\"uk-Latn\">plan</span><span >)</span>, <span  lang=\"uk\">\u043a\u0440\u0435\u0301\u0441\u043b\u0435\u043d\u043d\u044f</span>\u00a0<span >n</abbr></span> <span >(</span><span  lang=\"uk-Latn\">kr\u00e9slennja</span><span >)</span>, <span  lang=\"uk\">\u0441\u0445\u0435\u0301\u043c\u0430</span>\u00a0<span >f</abbr></span> <span >(</span><span  lang=\"uk-Latn\">sx\u00e9ma</span><span >)</span></li><li>Urdu: <span  lang=\"ur\">\u0646\u064e\u0642\u0634\u064e\u06c1</span>\u200e\u00a0<span >m</abbr></span> <span >(</span><span  lang=\"ur-Latn\">naq\u015b\u0101</span><span >)</span></li><li>Zulu: <span  lang=\"zu\">isakhiwo</span>\u00a0<span >class 7</abbr>/8</abbr></span></li></ul></td></tr></tbody></table>'></iframe>", "\u00f6vmek": "<iframe srcdoc='Conjugation of \u00f6vmek (aorist in -<i  >V\u00b2r</i>)<p><i><b>Note:</b> Actual conjugations can be more complex than tables below. Compound forms with the auxiliary <i  >olmak</i> not shown. See also Appendix:Turkish suffixes#Verbs.</i></p><table  style=\"background:#F9F9F9; text-align:center; width:100%\"><tbody><tr><th colspan=\"9\" >Positive declarative</th></tr><tr><th colspan=\"9\"></th></tr><tr><th colspan=\"3\" >infinitive</th><td colspan=\"6\"><span  ><strong >\u00f6vmek</strong></span></td></tr><tr><th rowspan=\"3\" >impersonal participle</th><th colspan=\"2\" >imperfective</th><td colspan=\"6\"><span  >\u00f6ven</span></td></tr><tr><th colspan=\"2\" >perfective</th><td colspan=\"6\"><span  >\u00f6vm\u00fc\u015f</span></td></tr><tr><th colspan=\"2\" >prospective</th><td colspan=\"6\"><span  >\u00f6vecek</span></td></tr><tr><th rowspan=\"2\" >personal participle</th><th colspan=\"2\" >non-prospective</th><td><span  >\u00f6vd\u00fc\u011f\u00fcm</span></td><td><span  >\u00f6vd\u00fc\u011f\u00fcn</span></td><td><span  >\u00f6vd\u00fc\u011f\u00fc</span></td><td><span  >\u00f6vd\u00fc\u011f\u00fcm\u00fcz</span></td><td><span  >\u00f6vd\u00fc\u011f\u00fcn\u00fcz</span></td><td><span  >\u00f6vd\u00fckleri</span></td></tr><tr><th colspan=\"2\" >prospective</th><td><span  >\u00f6vece\u011fim</span></td><td><span  >\u00f6vece\u011fin</span></td><td><span  >\u00f6vece\u011fi</span></td><td><span  >\u00f6vece\u011fimiz</span></td><td><span  >\u00f6vece\u011finiz</span></td><td><span  >\u00f6vecekleri</span></td></tr><tr><th colspan=\"3\" >verbal noun</th><td colspan=\"6\"><span  >\u00f6vme</span></td></tr><tr><th colspan=\"3\" >way of doing</th><td colspan=\"6\"><span  >\u00f6v\u00fc\u015f</span></td></tr><tr><th colspan=\"3\" rowspan=\"3\"></th><th colspan=\"3\" >singular</th><th colspan=\"3\" >plural</th></tr><tr><th >1 person</th><th >2 person</th><th >3 person</th><th >1 person</th><th >2 person</th><th >3 person</th></tr><tr><th >ben</th><th >sen</th><th >o</th><th >biz</th><th >siz</th><th >onlar</th></tr><tr><th rowspan=\"5\" >indicative</th><th rowspan=\"2\" >present</th><th >aorist</th><td><span  >\u00f6verim</span></td><td><span  >\u00f6versin</span></td><td><span  >\u00f6ver</span></td><td><span  >\u00f6veriz</span></td><td><span  >\u00f6versiniz</span></td><td><span  >\u00f6verler</span></td></tr><tr><th >imperfective</th><td><span  >\u00f6v\u00fcyorum</span></td><td><span  >\u00f6v\u00fcyorsun</span></td><td><span  >\u00f6v\u00fcyor</span></td><td><span  >\u00f6v\u00fcyoruz</span></td><td><span  >\u00f6v\u00fcyorsunuz</span></td><td><span  >\u00f6v\u00fcyorlar</span></td></tr><tr><th rowspan=\"2\" >past</th><th >perfective</th><td><span  >\u00f6vd\u00fcm</span></td><td><span  >\u00f6vd\u00fcn</span></td><td><span  >\u00f6vd\u00fc</span></td><td><span  >\u00f6vd\u00fck</span></td><td><span  >\u00f6vd\u00fcn\u00fcz</span></td><td><span  >\u00f6vd\u00fcler</span></td></tr><tr><th >imperfective</th><td><span  >\u00f6v\u00fcyordum</span></td><td><span  >\u00f6v\u00fcyordun</span></td><td><span  >\u00f6v\u00fcyordu</span></td><td><span  >\u00f6v\u00fcyorduk</span></td><td><span  >\u00f6v\u00fcyordunuz</span></td><td><span  >\u00f6v\u00fcyorlard\u0131 (or \u00f6v\u00fcyordular)</span></td></tr><tr><th colspan=\"2\" >future</th><td><span  >\u00f6vece\u011fim</span></td><td><span  >\u00f6veceksin</span></td><td><span  >\u00f6vecek</span></td><td><span  >\u00f6vece\u011fiz</span></td><td><span  >\u00f6veceksiniz</span></td><td><span  >\u00f6vecekler</span></td></tr><tr><th rowspan=\"3\" >inferential</th><th colspan=\"2\" >perfective</th><td><span  >\u00f6vmi\u015fim</span></td><td><span  >\u00f6vmi\u015fsin</span></td><td><span  >\u00f6vmi\u015f</span></td><td><span  >\u00f6vmi\u015fiz</span></td><td><span  >\u00f6vmi\u015fsin\u00fcz</span></td><td><span  >\u00f6vmi\u015fler</span></td></tr><tr><th colspan=\"2\" >aorist</th><td><span  >\u00f6vermi\u015fim</span></td><td><span  >\u00f6vermi\u015fsin</span></td><td><span  >\u00f6vermi\u015f</span></td><td><span  >\u00f6vermi\u015fiz</span></td><td><span  >\u00f6vermi\u015fsiniz</span></td><td><span  >\u00f6verlermi\u015f (or \u00f6vermi\u015flar)</span></td></tr><tr><th colspan=\"2\" >imperfective</th><td><span  >\u00f6v\u00fcyormu\u015fum</span></td><td><span  >\u00f6v\u00fcyormu\u015fsun</span></td><td><span  >\u00f6v\u00fcyormu\u015f</span></td><td><span  >\u00f6v\u00fcyormu\u015fuz</span></td><td><span  >\u00f6v\u00fcyormu\u015fsunuz</span></td><td><span  >\u00f6v\u00fcyorlarm\u0131\u015f</span></td></tr><tr><th rowspan=\"2\" >conditional</th><th colspan=\"2\" >simple</th><td><span  >\u00f6vsem</span></td><td><span  >\u00f6vsen</span></td><td><span  >\u00f6vse</span></td><td><span  >\u00f6vsek</span></td><td><span  >\u00f6vseniz</span></td><td><span  >\u00f6vseler</span></td></tr><tr><th colspan=\"2\" >perfective</th><td><span  >\u00f6vseydim</span></td><td><span  >\u00f6vseydin</span></td><td><span  >\u00f6vseydi</span></td><td><span  >\u00f6vseydik</span></td><td><span  >\u00f6vseydiniz</span></td><td><span  >\u00f6vseydiler</span></td></tr><tr><th colspan=\"3\" >optative</th><td><span  >\u00f6veyim</span></td><td><span  >\u00f6vesin</span></td><td><span  >\u00f6ve</span></td><td><span  >\u00f6velim</span></td><td><span  >\u00f6vesiniz</span></td><td><span  >\u00f6veler</span></td></tr><tr><th colspan=\"3\" >progressive</th><td><span  >\u00f6vmekteyim</span></td><td><span  >\u00f6vmektesin</span></td><td><span  >\u00f6vmekte</span></td><td><span  >\u00f6vmekteyiz</span></td><td><span  >\u00f6vmektesiniz</span></td><td><span  >\u00f6vmekteler</span></td></tr><tr><th colspan=\"3\" >necessitative</th><td><span  >\u00f6vmeliyim</span></td><td><span  >\u00f6vmelisin</span></td><td><span  >\u00f6vmeli</span></td><td><span  >\u00f6vmeliyiz</span></td><td><span  >\u00f6vmelisiniz</span></td><td><span  >\u00f6vmeliler</span></td></tr><tr><th colspan=\"3\" >imperative</th><td></td><td><span  >\u00f6v</span></td><td><span  >\u00f6vs\u00fcn</span></td><td></td><td><span  >\u00f6v\u00fcn</span></td><td><span  >\u00f6vs\u00fcnler</span></td></tr><tr><th colspan=\"9\"></th></tr><tr><th colspan=\"9\" >Positive interrogative</th></tr><tr><th colspan=\"9\"></th></tr><tr><th colspan=\"3\" rowspan=\"3\"></th><th colspan=\"3\" >singular</th><th colspan=\"3\" >plural</th></tr><tr><th >1 person</th><th >2 person</th><th >3 person</th><th >1 person</th><th >2 person</th><th >3 person</th></tr><tr><th >ben</th><th >sen</th><th >o</th><th >biz</th><th >siz</th><th >onlar</th></tr><tr><th rowspan=\"5\" >indicative</th><th rowspan=\"2\" >present</th><th >aorist</th><td>\u00f6ver miyim?</td><td>\u00f6ver misin?</td><td>\u00f6ver mi?</td><td>\u00f6ver miyiz?</td><td>\u00f6ver misiniz?</td><td>\u00f6verler mi?</td></tr><tr><th >imperfective</th><td>\u00f6v\u00fcyor muyum?</td><td>\u00f6v\u00fcyor musun?</td><td>\u00f6v\u00fcyor mu?</td><td>\u00f6v\u00fcyor muyuz?</td><td>\u00f6v\u00fcyor musunuz?</td><td>\u00f6v\u00fcyorlar m\u0131?</td></tr><tr><th rowspan=\"2\" >past</th><th >perfective</th><td>\u00f6vd\u00fcm m\u00fc?</td><td>\u00f6vd\u00fcn m\u00fc?</td><td>\u00f6vd\u00fc m\u00fc?</td><td>\u00f6vd\u00fck m\u00fc?</td><td>\u00f6vd\u00fcn\u00fcz m\u00fc?</td><td>\u00f6vd\u00fcler mi?</td></tr><tr><th >imperfective</th><td>\u00f6v\u00fcyor muydum?</td><td>\u00f6v\u00fcyor muydun?</td><td>\u00f6v\u00fcyor muydu?</td><td>\u00f6v\u00fcyor muyduk?</td><td>\u00f6v\u00fcyor muydunuz?</td><td>\u00f6v\u00fcyorlar m\u0131yd\u0131?</td></tr><tr><th colspan=\"2\" >future</th><td>\u00f6vecek miyim?</td><td>\u00f6vecek misin?</td><td>\u00f6vecek mi?</td><td>\u00f6vecek miyiz?</td><td>\u00f6vecek misiniz?</td><td>\u00f6vecekler mi?</td></tr><tr><th rowspan=\"3\" >inferential</th><th colspan=\"2\" >perfective</th><td>\u00f6vm\u00fc\u015f m\u00fcy\u00fcm?</td><td>\u00f6vm\u00fc\u015f m\u00fcs\u00fcn?</td><td>\u00f6vm\u00fc\u015f m\u00fc?</td><td>\u00f6vm\u00fc\u015f m\u00fcy\u00fcz?</td><td>\u00f6vm\u00fc\u015f m\u00fcs\u00fcn\u00fcz?</td><td>\u00f6vm\u00fc\u015fler mi?</td></tr><tr><th colspan=\"2\" >aorist</th><td>\u00f6ver miym\u00fc\u015fim?</td><td>\u00f6ver miym\u00fc\u015fsin?</td><td>\u00f6ver miym\u00fc\u015f?</td><td>\u00f6ver miym\u00fc\u015fiz?</td><td>\u00f6ver miym\u00fc\u015fsiniz?</td><td>\u00f6verler miymi\u015f?</td></tr><tr><th colspan=\"2\" >imperfective</th><td>\u00f6v\u00fcyor muymu\u015fum?</td><td>\u00f6v\u00fcyor muymu\u015fsun?</td><td>\u00f6v\u00fcyor muymu\u015f?</td><td>\u00f6v\u00fcyor muymu\u015fuz?</td><td>\u00f6v\u00fcyor muymu\u015fsunuz?</td><td>\u00f6v\u00fcyorlar m\u0131ym\u0131\u015f?</td></tr><tr><th rowspan=\"2\" >conditional</th><th colspan=\"2\" >simple</th><td>\u00f6vsem mi?</td><td>\u00f6vsen mi?</td><td>\u00f6vse mi?</td><td>\u00f6vsek mi?</td><td>\u00f6vseniz mi?</td><td>\u00f6vseler mi?</td></tr><tr><th colspan=\"2\" >perfective</th><td>\u00f6vse miydim?</td><td>\u00f6vse miydin?</td><td>\u00f6vse miydi?</td><td>\u00f6vse miydik?</td><td>\u00f6vse miydiniz?</td><td>\u00f6vseler miydi?</td></tr><tr><th colspan=\"3\" >progressive</th><td>\u00f6vmekte miyim?</td><td>\u00f6vmekte misin?</td><td>\u00f6vmekte mi?</td><td>\u00f6vmekte miyiz?</td><td>\u00f6vmekte misiniz?</td><td>\u00f6vmekteler mi?</td></tr><tr><th colspan=\"3\" >necessitative</th><td>\u00f6vmeli miyim?</td><td>\u00f6vmeli misin?</td><td>\u00f6vmeli mi?</td><td>\u00f6vmeli miyiz?</td><td>\u00f6vmeli misiniz?</td><td>\u00f6vmeliler mi?</td></tr><tr><th colspan=\"9\"></th></tr><tr><th colspan=\"9\" >Negative declarative</th></tr><tr><th colspan=\"9\"></th></tr><tr><th colspan=\"3\" >infinitive</th><td colspan=\"6\"><span  >\u00f6vmemek</span></td></tr><tr><th rowspan=\"3\" >impersonal participle</th><th colspan=\"2\" >imperfective</th><td colspan=\"6\"><span  >\u00f6vmeyen</span></td></tr><tr><th colspan=\"2\" >perfective</th><td colspan=\"6\"><span  >\u00f6vmemi\u015f</span></td></tr><tr><th colspan=\"2\" >prospective</th><td colspan=\"6\"><span  >\u00f6vmeyecek</span></td></tr><tr><th rowspan=\"2\" >personal participle</th><th colspan=\"2\" >non-prospective</th><td><span  >\u00f6vmedi\u011fim</span></td><td><span  >\u00f6vmedi\u011fin</span></td><td><span  >\u00f6vmedi\u011fi</span></td><td><span  >\u00f6vmedi\u011fimiz</span></td><td><span  >\u00f6vmedi\u011finiz</span></td><td><span  >\u00f6vmedikleri</span></td></tr><tr><th colspan=\"2\" >prospective</th><td><span  >\u00f6vmeyece\u011fim</span></td><td><span  >\u00f6vmeyece\u011fin</span></td><td><span  >\u00f6vmeyece\u011fi</span></td><td><span  >\u00f6vmeyece\u011fimiz</span></td><td><span  >\u00f6vmeyece\u011finiz</span></td><td><span  >\u00f6vmeyecekleri</span></td></tr><tr><th colspan=\"3\" >verbal noun</th><td colspan=\"6\"><span  >\u00f6vmeme</span></td></tr><tr><th colspan=\"3\" >way of doing</th><td colspan=\"6\"><span  >\u00f6vmey\u00fc\u015f</span></td></tr><tr><th colspan=\"3\" rowspan=\"3\"></th><th colspan=\"3\" >singular</th><th colspan=\"3\" >plural</th></tr><tr><th >1 person</th><th >2 person</th><th >3 person</th><th >1 person</th><th >2 person</th><th >3 person</th></tr><tr><th >ben</th><th >sen</th><th >o</th><th >biz</th><th >siz</th><th >onlar</th></tr><tr><th rowspan=\"5\" >indicative</th><th rowspan=\"2\" >present</th><th >aorist</th><td><span  >\u00f6vmem</span></td><td><span  >\u00f6vmezsin</span></td><td><span  >\u00f6vmez</span></td><td><span  >\u00f6vmeyiz</span></td><td><span  >\u00f6vmezsiniz</span></td><td><span  >\u00f6vmezler</span></td></tr><tr><th >imperfective</th><td><span  >\u00f6vm\u00fcyorum</span></td><td><span  >\u00f6vm\u00fcyorsun</span></td><td><span  >\u00f6vm\u00fcyor</span></td><td><span  >\u00f6vm\u00fcyoruz</span></td><td><span  >\u00f6vm\u00fcyorsunuz</span></td><td><span  >\u00f6vm\u00fcyorlar</span></td></tr><tr><th rowspan=\"2\" >past</th><th >perfective</th><td><span  >\u00f6vmedim</span></td><td><span  >\u00f6vmedin</span></td><td><span  >\u00f6vmedi</span></td><td><span  >\u00f6vmedik</span></td><td><span  >\u00f6vmediniz</span></td><td><span  >\u00f6vmediler</span></td></tr><tr><th >imperfective</th><td><span  >\u00f6vm\u00fcyordum</span></td><td><span  >\u00f6vm\u00fcyordun</span></td><td><span  >\u00f6vm\u00fcyordu</span></td><td><span  >\u00f6vm\u00fcyorduk</span></td><td><span  >\u00f6vm\u00fcyordunuz</span></td><td><span  >\u00f6vm\u00fcyorlard\u0131</span></td></tr><tr><th colspan=\"2\" >future</th><td><span  >\u00f6vmeyece\u011fim</span></td><td><span  >\u00f6vmeyeceksin</span></td><td><span  >\u00f6vmeyecek</span></td><td><span  >\u00f6vmeyece\u011fiz</span></td><td><span  >\u00f6vmeyeceksiniz</span></td><td><span  >\u00f6vmeyecekler</span></td></tr><tr><th rowspan=\"3\" >inferential</th><th colspan=\"2\" >perfective</th><td><span  >\u00f6vmemi\u015fim</span></td><td><span  >\u00f6vmemi\u015fsin</span></td><td><span  >\u00f6vmemi\u015f</span></td><td><span  >\u00f6vmemi\u015fiz</span></td><td><span  >\u00f6vmemi\u015fsiniz</span></td><td><span  >\u00f6vmemi\u015fler</span></td></tr><tr><th colspan=\"2\" >aorist</th><td><span  >\u00f6vmezmi\u015fim</span></td><td><span  >\u00f6vmezmi\u015fsin</span></td><td><span  >\u00f6vmezmi\u015f</span></td><td><span  >\u00f6vmezmi\u015fiz</span></td><td><span  >\u00f6vmezmi\u015fsiniz</span></td><td><span  >\u00f6vmezlermi\u015f</span></td></tr><tr><th colspan=\"2\" >imperfective</th><td><span  >\u00f6vm\u00fcyormu\u015fum</span></td><td><span  >\u00f6vm\u00fcyormu\u015fsun</span></td><td><span  >\u00f6vm\u00fcyormu\u015f</span></td><td><span  >\u00f6vm\u00fcyormu\u015fuz</span></td><td><span  >\u00f6vm\u00fcyormu\u015fsunuz</span></td><td><span  >\u00f6vm\u00fcyorlarm\u0131\u015f</span></td></tr><tr><th rowspan=\"2\" >conditional</th><th colspan=\"2\" >simple</th><td><span  >\u00f6vmesem</span></td><td><span  >\u00f6vmesen</span></td><td><span  >\u00f6vmese</span></td><td><span  >\u00f6vmesek</span></td><td><span  >\u00f6vmeseniz</span></td><td><span  >\u00f6vmeseler</span></td></tr><tr><th colspan=\"2\" >perfective</th><td><span  >\u00f6vmeseydim</span></td><td><span  >\u00f6vmeseydin</span></td><td><span  >\u00f6vmeseydi</span></td><td><span  >\u00f6vmeseydik</span></td><td><span  >\u00f6vmeseydiniz</span></td><td><span  >\u00f6vmeseydiler</span></td></tr><tr><th colspan=\"3\" >optative</th><td><span  >\u00f6vmeyeyim</span></td><td><span  >\u00f6vmeyesin</span></td><td><span  >\u00f6vmeye</span></td><td><span  >\u00f6vmeyelim</span></td><td><span  >\u00f6vmeyesiniz</span></td><td><span  >\u00f6vmeyeler</span></td></tr><tr><th colspan=\"3\" >progressive</th><td><span  >\u00f6vmemekteyim</span></td><td><span  >\u00f6vmemektesin</span></td><td><span  >\u00f6vmemekte</span></td><td><span  >\u00f6vmemekteyiz</span></td><td><span  >\u00f6vmemektesiniz</span></td><td><span  >\u00f6vmemekteler</span></td></tr><tr><th colspan=\"3\" >necessitative</th><td><span  >\u00f6vmemeliyim</span></td><td><span  >\u00f6vmemelisin</span></td><td><span  >\u00f6vmemeli</span></td><td><span  >\u00f6vmemeliyiz</span></td><td><span  >\u00f6vmemelisiniz</span></td><td><span  >\u00f6vmemeliler</span></td></tr><tr><th colspan=\"3\" >imperative</th><td></td><td><span  >\u00f6vme</span></td><td><span  >\u00f6vmesin</span></td><td></td><td><span  >\u00f6vmeyin</span></td><td><span  >\u00f6vmesinler</span></td></tr><tr><th colspan=\"9\"></th></tr><tr><th colspan=\"9\" >Negative interrogative</th></tr><tr><th colspan=\"9\"></th></tr><tr><th colspan=\"3\" rowspan=\"3\"></th><th colspan=\"3\" >singular</th><th colspan=\"3\" >plural</th></tr><tr><th >1 person</th><th >2 person</th><th >3 person</th><th >1 person</th><th >2 person</th><th >3 person</th></tr><tr><th >ben</th><th >sen</th><th >o</th><th >biz</th><th >siz</th><th >onlar</th></tr><tr><th rowspan=\"5\" >indicative</th><th rowspan=\"2\" >present</th><th >aorist</th><td>\u00f6vmez miyim?</td><td>\u00f6vmez misin?</td><td>\u00f6vmez mi?</td><td>\u00f6vmez miyiz?</td><td>\u00f6vmez misiniz?</td><td>\u00f6vmezler mi?</td></tr><tr><th >imperfective</th><td>\u00f6vm\u00fcyor muyum?</td><td>\u00f6vm\u00fcyor musun?</td><td>\u00f6vm\u00fcyor mu?</td><td>\u00f6vm\u00fcyor muyuz?</td><td>\u00f6vm\u00fcyor musunuz?</td><td>\u00f6vm\u00fcyorlar m\u0131?</td></tr><tr><th rowspan=\"2\" >past</th><th >perfective</th><td>\u00f6vmedim mi?</td><td>\u00f6vmedin mi?</td><td>\u00f6vmedi mi?</td><td>\u00f6vmedik mi?</td><td>\u00f6vmediniz mi?</td><td>\u00f6vmediler mi?</td></tr><tr><th >imperfective</th><td>\u00f6vm\u00fcyor muydum?</td><td>\u00f6vm\u00fcyor muydun?</td><td>\u00f6vm\u00fcyor muydu?</td><td>\u00f6vm\u00fcyor muyduk?</td><td>\u00f6vm\u00fcyor muydunuz?</td><td>\u00f6vm\u00fcyorlar m\u0131yd\u0131?</td></tr><tr><th colspan=\"2\" >future</th><td>\u00f6vmeyecek miyim?</td><td>\u00f6vmeyecek misin?</td><td>\u00f6vmeyecek mi?</td><td>\u00f6vmeyecek miyiz?</td><td>\u00f6vmeyecek misiniz?</td><td>\u00f6vmeyecekler mi?</td></tr><tr><th rowspan=\"3\" >inferential</th><th colspan=\"2\" >perfective</th><td>\u00f6vmemi\u015f miyim?</td><td>\u00f6vmemi\u015f misin?</td><td>\u00f6vmemi\u015f mi?</td><td>\u00f6vmemi\u015f miyiz?</td><td>\u00f6vmemi\u015f misiniz?</td><td>\u00f6vmemi\u015fler mi?</td></tr><tr><th colspan=\"2\" >aorist</th><td>\u00f6vmez miymi\u015fim?</td><td>\u00f6vmez miymi\u015fsin?</td><td>\u00f6vmez miymi\u015f?</td><td>\u00f6vmez miymi\u015fiz?</td><td>\u00f6vmez miymi\u015fsiniz?</td><td>\u00f6vmezler miymi\u015f?</td></tr><tr><th colspan=\"2\" >imperfective</th><td>\u00f6vm\u00fcyor muymu\u015fum?</td><td>\u00f6vm\u00fcyor muymu\u015fsun?</td><td>\u00f6vm\u00fcyor muymu\u015f?</td><td>\u00f6vm\u00fcyor muymu\u015fuz?</td><td>\u00f6vm\u00fcyor muymu\u015fsunuz?</td><td>\u00f6vm\u00fcyorlar m\u0131ym\u0131\u015f?</td></tr><tr><th rowspan=\"2\" >conditional</th><th colspan=\"2\" >simple</th><td>\u00f6vmesem mi?</td><td>\u00f6vmesen mi?</td><td>\u00f6vmese mi?</td><td>\u00f6vmesek mi?</td><td>\u00f6vmeseniz mi?</td><td>\u00f6vmeseler mi?</td></tr><tr><th colspan=\"2\" >perfective</th><td>\u00f6vmese miydim?</td><td>\u00f6vmese miydin?</td><td>\u00f6vmese miydi?</td><td>\u00f6vmese miydik?</td><td>\u00f6vmese miydiniz?</td><td>\u00f6vmeseler miydi?</td></tr><tr><th colspan=\"3\" >progressive</th><td>\u00f6vmemekte miyim?</td><td>\u00f6vmemekte misin?</td><td>\u00f6vmemekte mi?</td><td>\u00f6vmemekte miyiz?</td><td>\u00f6vmemekte misiniz?</td><td>\u00f6vmemekteler mi?</td></tr><tr><th colspan=\"3\" >necessitative</th><td>\u00f6vmemeli miyim?</td><td>\u00f6vmemeli misin?</td><td>\u00f6vmemeli mi?</td><td>\u00f6vmemeli miyiz?</td><td>\u00f6vmemeli misiniz?</td><td>\u00f6vmemeliler mi?</td></tr></tbody></table>'></iframe>", "sunmak": "<iframe srcdoc='Conjugation of sunmak (aorist in -<i  >V\u00b2r</i>)<p><i><b>Note:</b> Actual conjugations can be more complex than tables below. Compound forms with the auxiliary <i  >olmak</i> not shown. See also Appendix:Turkish suffixes#Verbs.</i></p><table  style=\"background:#F9F9F9; text-align:center; width:100%\"><tbody><tr><th colspan=\"9\" >Positive declarative</th></tr><tr><th colspan=\"9\"></th></tr><tr><th colspan=\"3\" >infinitive</th><td colspan=\"6\"><span  ><strong >sunmak</strong></span></td></tr><tr><th rowspan=\"3\" >impersonal participle</th><th colspan=\"2\" >imperfective</th><td colspan=\"6\"><span  >sunan</span></td></tr><tr><th colspan=\"2\" >perfective</th><td colspan=\"6\"><span  >sunmu\u015f</span></td></tr><tr><th colspan=\"2\" >prospective</th><td colspan=\"6\"><span  >sunacak</span></td></tr><tr><th rowspan=\"2\" >personal participle</th><th colspan=\"2\" >non-prospective</th><td><span  >sundu\u011fum</span></td><td><span  >sundu\u011fun</span></td><td><span  >sundu\u011fu</span></td><td><span  >sundu\u011fumuz</span></td><td><span  >sundu\u011funuz</span></td><td><span  >sunduklar\u0131</span></td></tr><tr><th colspan=\"2\" >prospective</th><td><span  >sunaca\u011f\u0131m</span></td><td><span  >sunaca\u011f\u0131n</span></td><td><span  >sunaca\u011f\u0131</span></td><td><span  >sunaca\u011f\u0131m\u0131z</span></td><td><span  >sunaca\u011f\u0131n\u0131z</span></td><td><span  >sunacaklar\u0131</span></td></tr><tr><th colspan=\"3\" >verbal noun</th><td colspan=\"6\"><span  >sunma</span></td></tr><tr><th colspan=\"3\" >way of doing</th><td colspan=\"6\"><span  >sunu\u015f</span></td></tr><tr><th colspan=\"3\" rowspan=\"3\"></th><th colspan=\"3\" >singular</th><th colspan=\"3\" >plural</th></tr><tr><th >1 person</th><th >2 person</th><th >3 person</th><th >1 person</th><th >2 person</th><th >3 person</th></tr><tr><th >ben</th><th >sen</th><th >o</th><th >biz</th><th >siz</th><th >onlar</th></tr><tr><th rowspan=\"5\" >indicative</th><th rowspan=\"2\" >present</th><th >aorist</th><td><span  >sunar\u0131m</span></td><td><span  >sunars\u0131n</span></td><td><span  >sunar</span></td><td><span  >sunar\u0131z</span></td><td><span  >sunars\u0131n\u0131z</span></td><td><span  >sunarlar</span></td></tr><tr><th >imperfective</th><td><span  >sunuyorum</span></td><td><span  >sunuyorsun</span></td><td><span  >sunuyor</span></td><td><span  >sunuyoruz</span></td><td><span  >sunuyorsunuz</span></td><td><span  >sunuyorlar</span></td></tr><tr><th rowspan=\"2\" >past</th><th >perfective</th><td><span  >sundum</span></td><td><span  >sundun</span></td><td><span  >sundu</span></td><td><span  >sunduk</span></td><td><span  >sundunuz</span></td><td><span  >sundular</span></td></tr><tr><th >imperfective</th><td><span  >sunuyordum</span></td><td><span  >sunuyordun</span></td><td><span  >sunuyordu</span></td><td><span  >sunuyorduk</span></td><td><span  >sunuyordunuz</span></td><td><span  >sunuyorlard\u0131 (or sunuyordular)</span></td></tr><tr><th colspan=\"2\" >future</th><td><span  >sunaca\u011f\u0131m</span></td><td><span  >sunacaks\u0131n</span></td><td><span  >sunacak</span></td><td><span  >sunaca\u011f\u0131z</span></td><td><span  >sunacaks\u0131n\u0131z</span></td><td><span  >sunacaklar</span></td></tr><tr><th rowspan=\"3\" >inferential</th><th colspan=\"2\" >perfective</th><td><span  >sunm\u0131\u015f\u0131m</span></td><td><span  >sunm\u0131\u015fs\u0131n</span></td><td><span  >sunm\u0131\u015f</span></td><td><span  >sunm\u0131\u015f\u0131z</span></td><td><span  >sunm\u0131\u015fs\u0131nuz</span></td><td><span  >sunm\u0131\u015flar</span></td></tr><tr><th colspan=\"2\" >aorist</th><td><span  >sunarm\u0131\u015f\u0131m</span></td><td><span  >sunarm\u0131\u015fs\u0131n</span></td><td><span  >sunarm\u0131\u015f</span></td><td><span  >sunarm\u0131\u015f\u0131z</span></td><td><span  >sunarm\u0131\u015fs\u0131n\u0131z</span></td><td><span  >sunarlarm\u0131\u015f (or sunarm\u0131\u015flar)</span></td></tr><tr><th colspan=\"2\" >imperfective</th><td><span  >sunuyormu\u015fum</span></td><td><span  >sunuyormu\u015fsun</span></td><td><span  >sunuyormu\u015f</span></td><td><span  >sunuyormu\u015fuz</span></td><td><span  >sunuyormu\u015fsunuz</span></td><td><span  >sunuyorlarm\u0131\u015f</span></td></tr><tr><th rowspan=\"2\" >conditional</th><th colspan=\"2\" >simple</th><td><span  >sunsam</span></td><td><span  >sunsan</span></td><td><span  >sunsa</span></td><td><span  >sunsak</span></td><td><span  >sunsan\u0131z</span></td><td><span  >sunsalar</span></td></tr><tr><th colspan=\"2\" >perfective</th><td><span  >sunsayd\u0131m</span></td><td><span  >sunsayd\u0131n</span></td><td><span  >sunsayd\u0131</span></td><td><span  >sunsayd\u0131k</span></td><td><span  >sunsayd\u0131n\u0131z</span></td><td><span  >sunsayd\u0131lar</span></td></tr><tr><th colspan=\"3\" >optative</th><td><span  >sunay\u0131m</span></td><td><span  >sunas\u0131n</span></td><td><span  >suna</span></td><td><span  >sunal\u0131m</span></td><td><span  >sunas\u0131n\u0131z</span></td><td><span  >sunalar</span></td></tr><tr><th colspan=\"3\" >progressive</th><td><span  >sunmaktay\u0131m</span></td><td><span  >sunmaktas\u0131n</span></td><td><span  >sunmakta</span></td><td><span  >sunmaktay\u0131z</span></td><td><span  >sunmaktas\u0131n\u0131z</span></td><td><span  >sunmaktalar</span></td></tr><tr><th colspan=\"3\" >necessitative</th><td><span  >sunmal\u0131y\u0131m</span></td><td><span  >sunmal\u0131s\u0131n</span></td><td><span  >sunmal\u0131</span></td><td><span  >sunmal\u0131y\u0131z</span></td><td><span  >sunmal\u0131s\u0131n\u0131z</span></td><td><span  >sunmal\u0131lar</span></td></tr><tr><th colspan=\"3\" >imperative</th><td></td><td><span  >sun</span></td><td><span  >sunsun</span></td><td></td><td><span  >sunun</span></td><td><span  >sunsunlar</span></td></tr><tr><th colspan=\"9\"></th></tr><tr><th colspan=\"9\" >Positive interrogative</th></tr><tr><th colspan=\"9\"></th></tr><tr><th colspan=\"3\" rowspan=\"3\"></th><th colspan=\"3\" >singular</th><th colspan=\"3\" >plural</th></tr><tr><th >1 person</th><th >2 person</th><th >3 person</th><th >1 person</th><th >2 person</th><th >3 person</th></tr><tr><th >ben</th><th >sen</th><th >o</th><th >biz</th><th >siz</th><th >onlar</th></tr><tr><th rowspan=\"5\" >indicative</th><th rowspan=\"2\" >present</th><th >aorist</th><td>sunar m\u0131y\u0131m?</td><td>sunar m\u0131s\u0131n?</td><td>sunar m\u0131?</td><td>sunar m\u0131y\u0131z?</td><td>sunar m\u0131s\u0131n\u0131z?</td><td>sunarlar m\u0131?</td></tr><tr><th >imperfective</th><td>sunuyor muyum?</td><td>sunuyor musun?</td><td>sunuyor mu?</td><td>sunuyor muyuz?</td><td>sunuyor musunuz?</td><td>sunuyorlar m\u0131?</td></tr><tr><th rowspan=\"2\" >past</th><th >perfective</th><td>sundum mu?</td><td>sundun mu?</td><td>sundu mu?</td><td>sunduk mu?</td><td>sundunuz mu?</td><td>sundular m\u0131?</td></tr><tr><th >imperfective</th><td>sunuyor muydum?</td><td>sunuyor muydun?</td><td>sunuyor muydu?</td><td>sunuyor muyduk?</td><td>sunuyor muydunuz?</td><td>sunuyorlar m\u0131yd\u0131?</td></tr><tr><th colspan=\"2\" >future</th><td>sunacak m\u0131y\u0131m?</td><td>sunacak m\u0131s\u0131n?</td><td>sunacak m\u0131?</td><td>sunacak m\u0131y\u0131z?</td><td>sunacak m\u0131s\u0131n\u0131z?</td><td>sunacaklar m\u0131?</td></tr><tr><th rowspan=\"3\" >inferential</th><th colspan=\"2\" >perfective</th><td>sunmu\u015f muyum?</td><td>sunmu\u015f musun?</td><td>sunmu\u015f mu?</td><td>sunmu\u015f muyuz?</td><td>sunmu\u015f musunuz?</td><td>sunmu\u015flar m\u0131?</td></tr><tr><th colspan=\"2\" >aorist</th><td>sunar m\u0131ymu\u015f\u0131m?</td><td>sunar m\u0131ymu\u015fs\u0131n?</td><td>sunar m\u0131ymu\u015f?</td><td>sunar m\u0131ymu\u015f\u0131z?</td><td>sunar m\u0131ymu\u015fs\u0131n\u0131z?</td><td>sunarlar m\u0131ym\u0131\u015f?</td></tr><tr><th colspan=\"2\" >imperfective</th><td>sunuyor muymu\u015fum?</td><td>sunuyor muymu\u015fsun?</td><td>sunuyor muymu\u015f?</td><td>sunuyor muymu\u015fuz?</td><td>sunuyor muymu\u015fsunuz?</td><td>sunuyorlar m\u0131ym\u0131\u015f?</td></tr><tr><th rowspan=\"2\" >conditional</th><th colspan=\"2\" >simple</th><td>sunsam m\u0131?</td><td>sunsan m\u0131?</td><td>sunsa m\u0131?</td><td>sunsak m\u0131?</td><td>sunsan\u0131z m\u0131?</td><td>sunsalar m\u0131?</td></tr><tr><th colspan=\"2\" >perfective</th><td>sunsa m\u0131yd\u0131m?</td><td>sunsa m\u0131yd\u0131n?</td><td>sunsa m\u0131yd\u0131?</td><td>sunsa m\u0131yd\u0131k?</td><td>sunsa m\u0131yd\u0131n\u0131z?</td><td>sunsalar m\u0131yd\u0131?</td></tr><tr><th colspan=\"3\" >progressive</th><td>sunmakta m\u0131y\u0131m?</td><td>sunmakta m\u0131s\u0131n?</td><td>sunmakta m\u0131?</td><td>sunmakta m\u0131y\u0131z?</td><td>sunmakta m\u0131s\u0131n\u0131z?</td><td>sunmaktalar m\u0131?</td></tr><tr><th colspan=\"3\" >necessitative</th><td>sunmal\u0131 m\u0131y\u0131m?</td><td>sunmal\u0131 m\u0131s\u0131n?</td><td>sunmal\u0131 m\u0131?</td><td>sunmal\u0131 m\u0131y\u0131z?</td><td>sunmal\u0131 m\u0131s\u0131n\u0131z?</td><td>sunmal\u0131lar m\u0131?</td></tr><tr><th colspan=\"9\"></th></tr><tr><th colspan=\"9\" >Negative declarative</th></tr><tr><th colspan=\"9\"></th></tr><tr><th colspan=\"3\" >infinitive</th><td colspan=\"6\"><span  >sunmamak</span></td></tr><tr><th rowspan=\"3\" >impersonal participle</th><th colspan=\"2\" >imperfective</th><td colspan=\"6\"><span  >sunmayan</span></td></tr><tr><th colspan=\"2\" >perfective</th><td colspan=\"6\"><span  >sunmam\u0131\u015f</span></td></tr><tr><th colspan=\"2\" >prospective</th><td colspan=\"6\"><span  >sunmayacak</span></td></tr><tr><th rowspan=\"2\" >personal participle</th><th colspan=\"2\" >non-prospective</th><td><span  >sunmad\u0131\u011f\u0131m</span></td><td><span  >sunmad\u0131\u011f\u0131n</span></td><td><span  >sunmad\u0131\u011f\u0131</span></td><td><span  >sunmad\u0131\u011f\u0131m\u0131z</span></td><td><span  >sunmad\u0131\u011f\u0131n\u0131z</span></td><td><span  >sunmad\u0131klar\u0131</span></td></tr><tr><th colspan=\"2\" >prospective</th><td><span  >sunmayaca\u011f\u0131m</span></td><td><span  >sunmayaca\u011f\u0131n</span></td><td><span  >sunmayaca\u011f\u0131</span></td><td><span  >sunmayaca\u011f\u0131m\u0131z</span></td><td><span  >sunmayaca\u011f\u0131n\u0131z</span></td><td><span  >sunmayacaklar\u0131</span></td></tr><tr><th colspan=\"3\" >verbal noun</th><td colspan=\"6\"><span  >sunmama</span></td></tr><tr><th colspan=\"3\" >way of doing</th><td colspan=\"6\"><span  >sunmayu\u015f</span></td></tr><tr><th colspan=\"3\" rowspan=\"3\"></th><th colspan=\"3\" >singular</th><th colspan=\"3\" >plural</th></tr><tr><th >1 person</th><th >2 person</th><th >3 person</th><th >1 person</th><th >2 person</th><th >3 person</th></tr><tr><th >ben</th><th >sen</th><th >o</th><th >biz</th><th >siz</th><th >onlar</th></tr><tr><th rowspan=\"5\" >indicative</th><th rowspan=\"2\" >present</th><th >aorist</th><td><span  >sunmam</span></td><td><span  >sunmazs\u0131n</span></td><td><span  >sunmaz</span></td><td><span  >sunmay\u0131z</span></td><td><span  >sunmazs\u0131n\u0131z</span></td><td><span  >sunmazlar</span></td></tr><tr><th >imperfective</th><td><span  >sunmuyorum</span></td><td><span  >sunmuyorsun</span></td><td><span  >sunmuyor</span></td><td><span  >sunmuyoruz</span></td><td><span  >sunmuyorsunuz</span></td><td><span  >sunmuyorlar</span></td></tr><tr><th rowspan=\"2\" >past</th><th >perfective</th><td><span  >sunmad\u0131m</span></td><td><span  >sunmad\u0131n</span></td><td><span  >sunmad\u0131</span></td><td><span  >sunmad\u0131k</span></td><td><span  >sunmad\u0131n\u0131z</span></td><td><span  >sunmad\u0131lar</span></td></tr><tr><th >imperfective</th><td><span  >sunmuyordum</span></td><td><span  >sunmuyordun</span></td><td><span  >sunmuyordu</span></td><td><span  >sunmuyorduk</span></td><td><span  >sunmuyordunuz</span></td><td><span  >sunmuyorlard\u0131</span></td></tr><tr><th colspan=\"2\" >future</th><td><span  >sunmayaca\u011f\u0131m</span></td><td><span  >sunmayacaks\u0131n</span></td><td><span  >sunmayacak</span></td><td><span  >sunmayaca\u011f\u0131z</span></td><td><span  >sunmayacaks\u0131n\u0131z</span></td><td><span  >sunmayacaklar</span></td></tr><tr><th rowspan=\"3\" >inferential</th><th colspan=\"2\" >perfective</th><td><span  >sunmam\u0131\u015f\u0131m</span></td><td><span  >sunmam\u0131\u015fs\u0131n</span></td><td><span  >sunmam\u0131\u015f</span></td><td><span  >sunmam\u0131\u015f\u0131z</span></td><td><span  >sunmam\u0131\u015fs\u0131n\u0131z</span></td><td><span  >sunmam\u0131\u015flar</span></td></tr><tr><th colspan=\"2\" >aorist</th><td><span  >sunmazm\u0131\u015f\u0131m</span></td><td><span  >sunmazm\u0131\u015fs\u0131n</span></td><td><span  >sunmazm\u0131\u015f</span></td><td><span  >sunmazm\u0131\u015f\u0131z</span></td><td><span  >sunmazm\u0131\u015fs\u0131n\u0131z</span></td><td><span  >sunmazlarm\u0131\u015f</span></td></tr><tr><th colspan=\"2\" >imperfective</th><td><span  >sunmuyormu\u015fum</span></td><td><span  >sunmuyormu\u015fsun</span></td><td><span  >sunmuyormu\u015f</span></td><td><span  >sunmuyormu\u015fuz</span></td><td><span  >sunmuyormu\u015fsunuz</span></td><td><span  >sunmuyorlarm\u0131\u015f</span></td></tr><tr><th rowspan=\"2\" >conditional</th><th colspan=\"2\" >simple</th><td><span  >sunmasam</span></td><td><span  >sunmasan</span></td><td><span  >sunmasa</span></td><td><span  >sunmasak</span></td><td><span  >sunmasan\u0131z</span></td><td><span  >sunmasalar</span></td></tr><tr><th colspan=\"2\" >perfective</th><td><span  >sunmasayd\u0131m</span></td><td><span  >sunmasayd\u0131n</span></td><td><span  >sunmasayd\u0131</span></td><td><span  >sunmasayd\u0131k</span></td><td><span  >sunmasayd\u0131n\u0131z</span></td><td><span  >sunmasayd\u0131lar</span></td></tr><tr><th colspan=\"3\" >optative</th><td><span  >sunmayay\u0131m</span></td><td><span  >sunmayas\u0131n</span></td><td><span  >sunmaya</span></td><td><span  >sunmayal\u0131m</span></td><td><span  >sunmayas\u0131n\u0131z</span></td><td><span  >sunmayalar</span></td></tr><tr><th colspan=\"3\" >progressive</th><td><span  >sunmamaktay\u0131m</span></td><td><span  >sunmamaktas\u0131n</span></td><td><span  >sunmamakta</span></td><td><span  >sunmamaktay\u0131z</span></td><td><span  >sunmamaktas\u0131n\u0131z</span></td><td><span  >sunmamaktalar</span></td></tr><tr><th colspan=\"3\" >necessitative</th><td><span  >sunmamal\u0131y\u0131m</span></td><td><span  >sunmamal\u0131s\u0131n</span></td><td><span  >sunmamal\u0131</span></td><td><span  >sunmamal\u0131y\u0131z</span></td><td><span  >sunmamal\u0131s\u0131n\u0131z</span></td><td><span  >sunmamal\u0131lar</span></td></tr><tr><th colspan=\"3\" >imperative</th><td></td><td><span  >sunma</span></td><td><span  >sunmas\u0131n</span></td><td></td><td><span  >sunmay\u0131n</span></td><td><span  >sunmas\u0131nlar</span></td></tr><tr><th colspan=\"9\"></th></tr><tr><th colspan=\"9\" >Negative interrogative</th></tr><tr><th colspan=\"9\"></th></tr><tr><th colspan=\"3\" rowspan=\"3\"></th><th colspan=\"3\" >singular</th><th colspan=\"3\" >plural</th></tr><tr><th >1 person</th><th >2 person</th><th >3 person</th><th >1 person</th><th >2 person</th><th >3 person</th></tr><tr><th >ben</th><th >sen</th><th >o</th><th >biz</th><th >siz</th><th >onlar</th></tr><tr><th rowspan=\"5\" >indicative</th><th rowspan=\"2\" >present</th><th >aorist</th><td>sunmaz m\u0131y\u0131m?</td><td>sunmaz m\u0131s\u0131n?</td><td>sunmaz m\u0131?</td><td>sunmaz m\u0131y\u0131z?</td><td>sunmaz m\u0131s\u0131n\u0131z?</td><td>sunmazlar m\u0131?</td></tr><tr><th >imperfective</th><td>sunmuyor muyum?</td><td>sunmuyor musun?</td><td>sunmuyor mu?</td><td>sunmuyor muyuz?</td><td>sunmuyor musunuz?</td><td>sunmuyorlar m\u0131?</td></tr><tr><th rowspan=\"2\" >past</th><th >perfective</th><td>sunmad\u0131m m\u0131?</td><td>sunmad\u0131n m\u0131?</td><td>sunmad\u0131 m\u0131?</td><td>sunmad\u0131k m\u0131?</td><td>sunmad\u0131n\u0131z m\u0131?</td><td>sunmad\u0131lar m\u0131?</td></tr><tr><th >imperfective</th><td>sunmuyor muydum?</td><td>sunmuyor muydun?</td><td>sunmuyor muydu?</td><td>sunmuyor muyduk?</td><td>sunmuyor muydunuz?</td><td>sunmuyorlar m\u0131yd\u0131?</td></tr><tr><th colspan=\"2\" >future</th><td>sunmayacak m\u0131y\u0131m?</td><td>sunmayacak m\u0131s\u0131n?</td><td>sunmayacak m\u0131?</td><td>sunmayacak m\u0131y\u0131z?</td><td>sunmayacak m\u0131s\u0131n\u0131z?</td><td>sunmayacaklar m\u0131?</td></tr><tr><th rowspan=\"3\" >inferential</th><th colspan=\"2\" >perfective</th><td>sunmam\u0131\u015f m\u0131y\u0131m?</td><td>sunmam\u0131\u015f m\u0131s\u0131n?</td><td>sunmam\u0131\u015f m\u0131?</td><td>sunmam\u0131\u015f m\u0131y\u0131z?</td><td>sunmam\u0131\u015f m\u0131s\u0131n\u0131z?</td><td>sunmam\u0131\u015flar m\u0131?</td></tr><tr><th colspan=\"2\" >aorist</th><td>sunmaz m\u0131ym\u0131\u015f\u0131m?</td><td>sunmaz m\u0131ym\u0131\u015fs\u0131n?</td><td>sunmaz m\u0131ym\u0131\u015f?</td><td>sunmaz m\u0131ym\u0131\u015f\u0131z?</td><td>sunmaz m\u0131ym\u0131\u015fs\u0131n\u0131z?</td><td>sunmazlar m\u0131ym\u0131\u015f?</td></tr><tr><th colspan=\"2\" >imperfective</th><td>sunmuyor muymu\u015fum?</td><td>sunmuyor muymu\u015fsun?</td><td>sunmuyor muymu\u015f?</td><td>sunmuyor muymu\u015fuz?</td><td>sunmuyor muymu\u015fsunuz?</td><td>sunmuyorlar m\u0131ym\u0131\u015f?</td></tr><tr><th rowspan=\"2\" >conditional</th><th colspan=\"2\" >simple</th><td>sunmasam m\u0131?</td><td>sunmasan m\u0131?</td><td>sunmasa m\u0131?</td><td>sunmasak m\u0131?</td><td>sunmasan\u0131z m\u0131?</td><td>sunmasalar m\u0131?</td></tr><tr><th colspan=\"2\" >perfective</th><td>sunmasa m\u0131yd\u0131m?</td><td>sunmasa m\u0131yd\u0131n?</td><td>sunmasa m\u0131yd\u0131?</td><td>sunmasa m\u0131yd\u0131k?</td><td>sunmasa m\u0131yd\u0131n\u0131z?</td><td>sunmasalar m\u0131yd\u0131?</td></tr><tr><th colspan=\"3\" >progressive</th><td>sunmamakta m\u0131y\u0131m?</td><td>sunmamakta m\u0131s\u0131n?</td><td>sunmamakta m\u0131?</td><td>sunmamakta m\u0131y\u0131z?</td><td>sunmamakta m\u0131s\u0131n\u0131z?</td><td>sunmamaktalar m\u0131?</td></tr><tr><th colspan=\"3\" >necessitative</th><td>sunmamal\u0131 m\u0131y\u0131m?</td><td>sunmamal\u0131 m\u0131s\u0131n?</td><td>sunmamal\u0131 m\u0131?</td><td>sunmamal\u0131 m\u0131y\u0131z?</td><td>sunmamal\u0131 m\u0131s\u0131n\u0131z?</td><td>sunmamal\u0131lar m\u0131?</td></tr></tbody></table>'></iframe>", "basmak": "<iframe srcdoc='Conjugation of basmak (aorist in -<i  >V\u00b2r</i>)<p><i><b>Note:</b> Actual conjugations can be more complex than tables below. Compound forms with the auxiliary <i  >olmak</i> not shown. See also Appendix:Turkish suffixes#Verbs.</i></p><table  style=\"background:#F9F9F9; text-align:center; width:100%\"><tbody><tr><th colspan=\"9\" >Positive declarative</th></tr><tr><th colspan=\"9\"></th></tr><tr><th colspan=\"3\" >infinitive</th><td colspan=\"6\"><span  ><strong >basmak</strong></span></td></tr><tr><th rowspan=\"3\" >impersonal participle</th><th colspan=\"2\" >imperfective</th><td colspan=\"6\"><span  >basan</span></td></tr><tr><th colspan=\"2\" >perfective</th><td colspan=\"6\"><span  >basm\u0131\u015f</span></td></tr><tr><th colspan=\"2\" >prospective</th><td colspan=\"6\"><span  >basacak</span></td></tr><tr><th rowspan=\"2\" >personal participle</th><th colspan=\"2\" >non-prospective</th><td><span  >bast\u0131\u011f\u0131m</span></td><td><span  >bast\u0131\u011f\u0131n</span></td><td><span  >bast\u0131\u011f\u0131</span></td><td><span  >bast\u0131\u011f\u0131m\u0131z</span></td><td><span  >bast\u0131\u011f\u0131n\u0131z</span></td><td><span  >bast\u0131klar\u0131</span></td></tr><tr><th colspan=\"2\" >prospective</th><td><span  >basaca\u011f\u0131m</span></td><td><span  >basaca\u011f\u0131n</span></td><td><span  >basaca\u011f\u0131</span></td><td><span  >basaca\u011f\u0131m\u0131z</span></td><td><span  >basaca\u011f\u0131n\u0131z</span></td><td><span  >basacaklar\u0131</span></td></tr><tr><th colspan=\"3\" >verbal noun</th><td colspan=\"6\"><span  >basma</span></td></tr><tr><th colspan=\"3\" >way of doing</th><td colspan=\"6\"><span  >bas\u0131\u015f</span></td></tr><tr><th colspan=\"3\" rowspan=\"3\"></th><th colspan=\"3\" >singular</th><th colspan=\"3\" >plural</th></tr><tr><th >1 person</th><th >2 person</th><th >3 person</th><th >1 person</th><th >2 person</th><th >3 person</th></tr><tr><th >ben</th><th >sen</th><th >o</th><th >biz</th><th >siz</th><th >onlar</th></tr><tr><th rowspan=\"5\" >indicative</th><th rowspan=\"2\" >present</th><th >aorist</th><td><span  >basar\u0131m</span></td><td><span  >basars\u0131n</span></td><td><span  >basar</span></td><td><span  >basar\u0131z</span></td><td><span  >basars\u0131n\u0131z</span></td><td><span  >basarlar</span></td></tr><tr><th >imperfective</th><td><span  >bas\u0131yorum</span></td><td><span  >bas\u0131yorsun</span></td><td><span  >bas\u0131yor</span></td><td><span  >bas\u0131yoruz</span></td><td><span  >bas\u0131yorsunuz</span></td><td><span  >bas\u0131yorlar</span></td></tr><tr><th rowspan=\"2\" >past</th><th >perfective</th><td><span  >bast\u0131m</span></td><td><span  >bast\u0131n</span></td><td><span  >bast\u0131</span></td><td><span  >bast\u0131k</span></td><td><span  >bast\u0131n\u0131z</span></td><td><span  >bast\u0131lar</span></td></tr><tr><th >imperfective</th><td><span  >bas\u0131yordum</span></td><td><span  >bas\u0131yordun</span></td><td><span  >bas\u0131yordu</span></td><td><span  >bas\u0131yorduk</span></td><td><span  >bas\u0131yordunuz</span></td><td><span  >bas\u0131yorlard\u0131 (or bas\u0131yordular)</span></td></tr><tr><th colspan=\"2\" >future</th><td><span  >basaca\u011f\u0131m</span></td><td><span  >basacaks\u0131n</span></td><td><span  >basacak</span></td><td><span  >basaca\u011f\u0131z</span></td><td><span  >basacaks\u0131n\u0131z</span></td><td><span  >basacaklar</span></td></tr><tr><th rowspan=\"3\" >inferential</th><th colspan=\"2\" >perfective</th><td><span  >basm\u0131\u015f\u0131m</span></td><td><span  >basm\u0131\u015fs\u0131n</span></td><td><span  >basm\u0131\u015f</span></td><td><span  >basm\u0131\u015f\u0131z</span></td><td><span  >basm\u0131\u015fs\u0131n\u0131z</span></td><td><span  >basm\u0131\u015flar</span></td></tr><tr><th colspan=\"2\" >aorist</th><td><span  >basarm\u0131\u015f\u0131m</span></td><td><span  >basarm\u0131\u015fs\u0131n</span></td><td><span  >basarm\u0131\u015f</span></td><td><span  >basarm\u0131\u015f\u0131z</span></td><td><span  >basarm\u0131\u015fs\u0131n\u0131z</span></td><td><span  >basarlarm\u0131\u015f (or basarm\u0131\u015flar)</span></td></tr><tr><th colspan=\"2\" >imperfective</th><td><span  >bas\u0131yormu\u015fum</span></td><td><span  >bas\u0131yormu\u015fsun</span></td><td><span  >bas\u0131yormu\u015f</span></td><td><span  >bas\u0131yormu\u015fuz</span></td><td><span  >bas\u0131yormu\u015fsunuz</span></td><td><span  >bas\u0131yorlarm\u0131\u015f</span></td></tr><tr><th rowspan=\"2\" >conditional</th><th colspan=\"2\" >simple</th><td><span  >bassam</span></td><td><span  >bassan</span></td><td><span  >bassa</span></td><td><span  >bassak</span></td><td><span  >bassan\u0131z</span></td><td><span  >bassalar</span></td></tr><tr><th colspan=\"2\" >perfective</th><td><span  >bassayd\u0131m</span></td><td><span  >bassayd\u0131n</span></td><td><span  >bassayd\u0131</span></td><td><span  >bassayd\u0131k</span></td><td><span  >bassayd\u0131n\u0131z</span></td><td><span  >bassayd\u0131lar</span></td></tr><tr><th colspan=\"3\" >optative</th><td><span  >basay\u0131m</span></td><td><span  >basas\u0131n</span></td><td><span  >basa</span></td><td><span  >basal\u0131m</span></td><td><span  >basas\u0131n\u0131z</span></td><td><span  >basalar</span></td></tr><tr><th colspan=\"3\" >progressive</th><td><span  >basmaktay\u0131m</span></td><td><span  >basmaktas\u0131n</span></td><td><span  >basmakta</span></td><td><span  >basmaktay\u0131z</span></td><td><span  >basmaktas\u0131n\u0131z</span></td><td><span  >basmaktalar</span></td></tr><tr><th colspan=\"3\" >necessitative</th><td><span  >basmal\u0131y\u0131m</span></td><td><span  >basmal\u0131s\u0131n</span></td><td><span  >basmal\u0131</span></td><td><span  >basmal\u0131y\u0131z</span></td><td><span  >basmal\u0131s\u0131n\u0131z</span></td><td><span  >basmal\u0131lar</span></td></tr><tr><th colspan=\"3\" >imperative</th><td></td><td><span  >bas</span></td><td><span  >bass\u0131n</span></td><td></td><td><span  >bas\u0131n</span></td><td><span  >bass\u0131nlar</span></td></tr><tr><th colspan=\"9\"></th></tr><tr><th colspan=\"9\" >Positive interrogative</th></tr><tr><th colspan=\"9\"></th></tr><tr><th colspan=\"3\" rowspan=\"3\"></th><th colspan=\"3\" >singular</th><th colspan=\"3\" >plural</th></tr><tr><th >1 person</th><th >2 person</th><th >3 person</th><th >1 person</th><th >2 person</th><th >3 person</th></tr><tr><th >ben</th><th >sen</th><th >o</th><th >biz</th><th >siz</th><th >onlar</th></tr><tr><th rowspan=\"5\" >indicative</th><th rowspan=\"2\" >present</th><th >aorist</th><td>basar m\u0131y\u0131m?</td><td>basar m\u0131s\u0131n?</td><td>basar m\u0131?</td><td>basar m\u0131y\u0131z?</td><td>basar m\u0131s\u0131n\u0131z?</td><td>basarlar m\u0131?</td></tr><tr><th >imperfective</th><td>bas\u0131yor muyum?</td><td>bas\u0131yor musun?</td><td>bas\u0131yor mu?</td><td>bas\u0131yor muyuz?</td><td>bas\u0131yor musunuz?</td><td>bas\u0131yorlar m\u0131?</td></tr><tr><th rowspan=\"2\" >past</th><th >perfective</th><td>bast\u0131m m\u0131?</td><td>bast\u0131n m\u0131?</td><td>bast\u0131 m\u0131?</td><td>bast\u0131k m\u0131?</td><td>bast\u0131n\u0131z m\u0131?</td><td>bast\u0131lar m\u0131?</td></tr><tr><th >imperfective</th><td>bas\u0131yor muydum?</td><td>bas\u0131yor muydun?</td><td>bas\u0131yor muydu?</td><td>bas\u0131yor muyduk?</td><td>bas\u0131yor muydunuz?</td><td>bas\u0131yorlar m\u0131yd\u0131?</td></tr><tr><th colspan=\"2\" >future</th><td>basacak m\u0131y\u0131m?</td><td>basacak m\u0131s\u0131n?</td><td>basacak m\u0131?</td><td>basacak m\u0131y\u0131z?</td><td>basacak m\u0131s\u0131n\u0131z?</td><td>basacaklar m\u0131?</td></tr><tr><th rowspan=\"3\" >inferential</th><th colspan=\"2\" >perfective</th><td>basm\u0131\u015f m\u0131y\u0131m?</td><td>basm\u0131\u015f m\u0131s\u0131n?</td><td>basm\u0131\u015f m\u0131?</td><td>basm\u0131\u015f m\u0131y\u0131z?</td><td>basm\u0131\u015f m\u0131s\u0131n\u0131z?</td><td>basm\u0131\u015flar m\u0131?</td></tr><tr><th colspan=\"2\" >aorist</th><td>basar m\u0131ym\u0131\u015f\u0131m?</td><td>basar m\u0131ym\u0131\u015fs\u0131n?</td><td>basar m\u0131ym\u0131\u015f?</td><td>basar m\u0131ym\u0131\u015f\u0131z?</td><td>basar m\u0131ym\u0131\u015fs\u0131n\u0131z?</td><td>basarlar m\u0131ym\u0131\u015f?</td></tr><tr><th colspan=\"2\" >imperfective</th><td>bas\u0131yor muymu\u015fum?</td><td>bas\u0131yor muymu\u015fsun?</td><td>bas\u0131yor muymu\u015f?</td><td>bas\u0131yor muymu\u015fuz?</td><td>bas\u0131yor muymu\u015fsunuz?</td><td>bas\u0131yorlar m\u0131ym\u0131\u015f?</td></tr><tr><th rowspan=\"2\" >conditional</th><th colspan=\"2\" >simple</th><td>bassam m\u0131?</td><td>bassan m\u0131?</td><td>bassa m\u0131?</td><td>bassak m\u0131?</td><td>bassan\u0131z m\u0131?</td><td>bassalar m\u0131?</td></tr><tr><th colspan=\"2\" >perfective</th><td>bassa m\u0131yd\u0131m?</td><td>bassa m\u0131yd\u0131n?</td><td>bassa m\u0131yd\u0131?</td><td>bassa m\u0131yd\u0131k?</td><td>bassa m\u0131yd\u0131n\u0131z?</td><td>bassalar m\u0131yd\u0131?</td></tr><tr><th colspan=\"3\" >progressive</th><td>basmakta m\u0131y\u0131m?</td><td>basmakta m\u0131s\u0131n?</td><td>basmakta m\u0131?</td><td>basmakta m\u0131y\u0131z?</td><td>basmakta m\u0131s\u0131n\u0131z?</td><td>basmaktalar m\u0131?</td></tr><tr><th colspan=\"3\" >necessitative</th><td>basmal\u0131 m\u0131y\u0131m?</td><td>basmal\u0131 m\u0131s\u0131n?</td><td>basmal\u0131 m\u0131?</td><td>basmal\u0131 m\u0131y\u0131z?</td><td>basmal\u0131 m\u0131s\u0131n\u0131z?</td><td>basmal\u0131lar m\u0131?</td></tr><tr><th colspan=\"9\"></th></tr><tr><th colspan=\"9\" >Negative declarative</th></tr><tr><th colspan=\"9\"></th></tr><tr><th colspan=\"3\" >infinitive</th><td colspan=\"6\"><span  >basmamak</span></td></tr><tr><th rowspan=\"3\" >impersonal participle</th><th colspan=\"2\" >imperfective</th><td colspan=\"6\"><span  >basmayan</span></td></tr><tr><th colspan=\"2\" >perfective</th><td colspan=\"6\"><span  >basmam\u0131\u015f</span></td></tr><tr><th colspan=\"2\" >prospective</th><td colspan=\"6\"><span  >basmayacak</span></td></tr><tr><th rowspan=\"2\" >personal participle</th><th colspan=\"2\" >non-prospective</th><td><span  >basmad\u0131\u011f\u0131m</span></td><td><span  >basmad\u0131\u011f\u0131n</span></td><td><span  >basmad\u0131\u011f\u0131</span></td><td><span  >basmad\u0131\u011f\u0131m\u0131z</span></td><td><span  >basmad\u0131\u011f\u0131n\u0131z</span></td><td><span  >basmad\u0131klar\u0131</span></td></tr><tr><th colspan=\"2\" >prospective</th><td><span  >basmayaca\u011f\u0131m</span></td><td><span  >basmayaca\u011f\u0131n</span></td><td><span  >basmayaca\u011f\u0131</span></td><td><span  >basmayaca\u011f\u0131m\u0131z</span></td><td><span  >basmayaca\u011f\u0131n\u0131z</span></td><td><span  >basmayacaklar\u0131</span></td></tr><tr><th colspan=\"3\" >verbal noun</th><td colspan=\"6\"><span  >basmama</span></td></tr><tr><th colspan=\"3\" >way of doing</th><td colspan=\"6\"><span  >basmay\u0131\u015f</span></td></tr><tr><th colspan=\"3\" rowspan=\"3\"></th><th colspan=\"3\" >singular</th><th colspan=\"3\" >plural</th></tr><tr><th >1 person</th><th >2 person</th><th >3 person</th><th >1 person</th><th >2 person</th><th >3 person</th></tr><tr><th >ben</th><th >sen</th><th >o</th><th >biz</th><th >siz</th><th >onlar</th></tr><tr><th rowspan=\"5\" >indicative</th><th rowspan=\"2\" >present</th><th >aorist</th><td><span  >basmam</span></td><td><span  >basmazs\u0131n</span></td><td><span  >basmaz</span></td><td><span  >basmay\u0131z</span></td><td><span  >basmazs\u0131n\u0131z</span></td><td><span  >basmazlar</span></td></tr><tr><th >imperfective</th><td><span  >basm\u0131yorum</span></td><td><span  >basm\u0131yorsun</span></td><td><span  >basm\u0131yor</span></td><td><span  >basm\u0131yoruz</span></td><td><span  >basm\u0131yorsunuz</span></td><td><span  >basm\u0131yorlar</span></td></tr><tr><th rowspan=\"2\" >past</th><th >perfective</th><td><span  >basmad\u0131m</span></td><td><span  >basmad\u0131n</span></td><td><span  >basmad\u0131</span></td><td><span  >basmad\u0131k</span></td><td><span  >basmad\u0131n\u0131z</span></td><td><span  >basmad\u0131lar</span></td></tr><tr><th >imperfective</th><td><span  >basm\u0131yordum</span></td><td><span  >basm\u0131yordun</span></td><td><span  >basm\u0131yordu</span></td><td><span  >basm\u0131yorduk</span></td><td><span  >basm\u0131yordunuz</span></td><td><span  >basm\u0131yorlard\u0131</span></td></tr><tr><th colspan=\"2\" >future</th><td><span  >basmayaca\u011f\u0131m</span></td><td><span  >basmayacaks\u0131n</span></td><td><span  >basmayacak</span></td><td><span  >basmayaca\u011f\u0131z</span></td><td><span  >basmayacaks\u0131n\u0131z</span></td><td><span  >basmayacaklar</span></td></tr><tr><th rowspan=\"3\" >inferential</th><th colspan=\"2\" >perfective</th><td><span  >basmam\u0131\u015f\u0131m</span></td><td><span  >basmam\u0131\u015fs\u0131n</span></td><td><span  >basmam\u0131\u015f</span></td><td><span  >basmam\u0131\u015f\u0131z</span></td><td><span  >basmam\u0131\u015fs\u0131n\u0131z</span></td><td><span  >basmam\u0131\u015flar</span></td></tr><tr><th colspan=\"2\" >aorist</th><td><span  >basmazm\u0131\u015f\u0131m</span></td><td><span  >basmazm\u0131\u015fs\u0131n</span></td><td><span  >basmazm\u0131\u015f</span></td><td><span  >basmazm\u0131\u015f\u0131z</span></td><td><span  >basmazm\u0131\u015fs\u0131n\u0131z</span></td><td><span  >basmazlarm\u0131\u015f</span></td></tr><tr><th colspan=\"2\" >imperfective</th><td><span  >basm\u0131yormu\u015fum</span></td><td><span  >basm\u0131yormu\u015fsun</span></td><td><span  >basm\u0131yormu\u015f</span></td><td><span  >basm\u0131yormu\u015fuz</span></td><td><span  >basm\u0131yormu\u015fsunuz</span></td><td><span  >basm\u0131yorlarm\u0131\u015f</span></td></tr><tr><th rowspan=\"2\" >conditional</th><th colspan=\"2\" >simple</th><td><span  >basmasam</span></td><td><span  >basmasan</span></td><td><span  >basmasa</span></td><td><span  >basmasak</span></td><td><span  >basmasan\u0131z</span></td><td><span  >basmasalar</span></td></tr><tr><th colspan=\"2\" >perfective</th><td><span  >basmasayd\u0131m</span></td><td><span  >basmasayd\u0131n</span></td><td><span  >basmasayd\u0131</span></td><td><span  >basmasayd\u0131k</span></td><td><span  >basmasayd\u0131n\u0131z</span></td><td><span  >basmasayd\u0131lar</span></td></tr><tr><th colspan=\"3\" >optative</th><td><span  >basmayay\u0131m</span></td><td><span  >basmayas\u0131n</span></td><td><span  >basmaya</span></td><td><span  >basmayal\u0131m</span></td><td><span  >basmayas\u0131n\u0131z</span></td><td><span  >basmayalar</span></td></tr><tr><th colspan=\"3\" >progressive</th><td><span  >basmamaktay\u0131m</span></td><td><span  >basmamaktas\u0131n</span></td><td><span  >basmamakta</span></td><td><span  >basmamaktay\u0131z</span></td><td><span  >basmamaktas\u0131n\u0131z</span></td><td><span  >basmamaktalar</span></td></tr><tr><th colspan=\"3\" >necessitative</th><td><span  >basmamal\u0131y\u0131m</span></td><td><span  >basmamal\u0131s\u0131n</span></td><td><span  >basmamal\u0131</span></td><td><span  >basmamal\u0131y\u0131z</span></td><td><span  >basmamal\u0131s\u0131n\u0131z</span></td><td><span  >basmamal\u0131lar</span></td></tr><tr><th colspan=\"3\" >imperative</th><td></td><td><span  >basma</span></td><td><span  >basmas\u0131n</span></td><td></td><td><span  >basmay\u0131n</span></td><td><span  >basmas\u0131nlar</span></td></tr><tr><th colspan=\"9\"></th></tr><tr><th colspan=\"9\" >Negative interrogative</th></tr><tr><th colspan=\"9\"></th></tr><tr><th colspan=\"3\" rowspan=\"3\"></th><th colspan=\"3\" >singular</th><th colspan=\"3\" >plural</th></tr><tr><th >1 person</th><th >2 person</th><th >3 person</th><th >1 person</th><th >2 person</th><th >3 person</th></tr><tr><th >ben</th><th >sen</th><th >o</th><th >biz</th><th >siz</th><th >onlar</th></tr><tr><th rowspan=\"5\" >indicative</th><th rowspan=\"2\" >present</th><th >aorist</th><td>basmaz m\u0131y\u0131m?</td><td>basmaz m\u0131s\u0131n?</td><td>basmaz m\u0131?</td><td>basmaz m\u0131y\u0131z?</td><td>basmaz m\u0131s\u0131n\u0131z?</td><td>basmazlar m\u0131?</td></tr><tr><th >imperfective</th><td>basm\u0131yor muyum?</td><td>basm\u0131yor musun?</td><td>basm\u0131yor mu?</td><td>basm\u0131yor muyuz?</td><td>basm\u0131yor musunuz?</td><td>basm\u0131yorlar m\u0131?</td></tr><tr><th rowspan=\"2\" >past</th><th >perfective</th><td>basmad\u0131m m\u0131?</td><td>basmad\u0131n m\u0131?</td><td>basmad\u0131 m\u0131?</td><td>basmad\u0131k m\u0131?</td><td>basmad\u0131n\u0131z m\u0131?</td><td>basmad\u0131lar m\u0131?</td></tr><tr><th >imperfective</th><td>basm\u0131yor muydum?</td><td>basm\u0131yor muydun?</td><td>basm\u0131yor muydu?</td><td>basm\u0131yor muyduk?</td><td>basm\u0131yor muydunuz?</td><td>basm\u0131yorlar m\u0131yd\u0131?</td></tr><tr><th colspan=\"2\" >future</th><td>basmayacak m\u0131y\u0131m?</td><td>basmayacak m\u0131s\u0131n?</td><td>basmayacak m\u0131?</td><td>basmayacak m\u0131y\u0131z?</td><td>basmayacak m\u0131s\u0131n\u0131z?</td><td>basmayacaklar m\u0131?</td></tr><tr><th rowspan=\"3\" >inferential</th><th colspan=\"2\" >perfective</th><td>basmam\u0131\u015f m\u0131y\u0131m?</td><td>basmam\u0131\u015f m\u0131s\u0131n?</td><td>basmam\u0131\u015f m\u0131?</td><td>basmam\u0131\u015f m\u0131y\u0131z?</td><td>basmam\u0131\u015f m\u0131s\u0131n\u0131z?</td><td>basmam\u0131\u015flar m\u0131?</td></tr><tr><th colspan=\"2\" >aorist</th><td>basmaz m\u0131ym\u0131\u015f\u0131m?</td><td>basmaz m\u0131ym\u0131\u015fs\u0131n?</td><td>basmaz m\u0131ym\u0131\u015f?</td><td>basmaz m\u0131ym\u0131\u015f\u0131z?</td><td>basmaz m\u0131ym\u0131\u015fs\u0131n\u0131z?</td><td>basmazlar m\u0131ym\u0131\u015f?</td></tr><tr><th colspan=\"2\" >imperfective</th><td>basm\u0131yor muymu\u015fum?</td><td>basm\u0131yor muymu\u015fsun?</td><td>basm\u0131yor muymu\u015f?</td><td>basm\u0131yor muymu\u015fuz?</td><td>basm\u0131yor muymu\u015fsunuz?</td><td>basm\u0131yorlar m\u0131ym\u0131\u015f?</td></tr><tr><th rowspan=\"2\" >conditional</th><th colspan=\"2\" >simple</th><td>basmasam m\u0131?</td><td>basmasan m\u0131?</td><td>basmasa m\u0131?</td><td>basmasak m\u0131?</td><td>basmasan\u0131z m\u0131?</td><td>basmasalar m\u0131?</td></tr><tr><th colspan=\"2\" >perfective</th><td>basmasa m\u0131yd\u0131m?</td><td>basmasa m\u0131yd\u0131n?</td><td>basmasa m\u0131yd\u0131?</td><td>basmasa m\u0131yd\u0131k?</td><td>basmasa m\u0131yd\u0131n\u0131z?</td><td>basmasalar m\u0131yd\u0131?</td></tr><tr><th colspan=\"3\" >progressive</th><td>basmamakta m\u0131y\u0131m?</td><td>basmamakta m\u0131s\u0131n?</td><td>basmamakta m\u0131?</td><td>basmamakta m\u0131y\u0131z?</td><td>basmamakta m\u0131s\u0131n\u0131z?</td><td>basmamaktalar m\u0131?</td></tr><tr><th colspan=\"3\" >necessitative</th><td>basmamal\u0131 m\u0131y\u0131m?</td><td>basmamal\u0131 m\u0131s\u0131n?</td><td>basmamal\u0131 m\u0131?</td><td>basmamal\u0131 m\u0131y\u0131z?</td><td>basmamal\u0131 m\u0131s\u0131n\u0131z?</td><td>basmamal\u0131lar m\u0131?</td></tr></tbody></table>'></iframe>", "\u00fcretmek": "<iframe srcdoc='Conjugation of \u00fcretmek (aorist in -<i  >V\u2074r</i>)<p><i><b>Note:</b> Actual conjugations can be more complex than tables below. Compound forms with the auxiliary <i  >olmak</i> not shown. See also Appendix:Turkish suffixes#Verbs.</i></p><table  style=\"background:#F9F9F9; text-align:center; width:100%\"><tbody><tr><th colspan=\"9\" >Positive declarative</th></tr><tr><th colspan=\"9\"></th></tr><tr><th colspan=\"3\" >infinitive</th><td colspan=\"6\"><span  ><strong >\u00fcretmek</strong></span></td></tr><tr><th rowspan=\"3\" >impersonal participle</th><th colspan=\"2\" >imperfective</th><td colspan=\"6\"><span  >\u00fcreten</span></td></tr><tr><th colspan=\"2\" >perfective</th><td colspan=\"6\"><span  >\u00fcretmi\u015f</span></td></tr><tr><th colspan=\"2\" >prospective</th><td colspan=\"6\"><span  >\u00fcretecek</span></td></tr><tr><th rowspan=\"2\" >personal participle</th><th colspan=\"2\" >non-prospective</th><td><span  >\u00fcretti\u011fim</span></td><td><span  >\u00fcretti\u011fin</span></td><td><span  >\u00fcretti\u011fi</span></td><td><span  >\u00fcretti\u011fimiz</span></td><td><span  >\u00fcretti\u011finiz</span></td><td><span  >\u00fcrettikleri</span></td></tr><tr><th colspan=\"2\" >prospective</th><td><span  >\u00fcretece\u011fim</span></td><td><span  >\u00fcretece\u011fin</span></td><td><span  >\u00fcretece\u011fi</span></td><td><span  >\u00fcretece\u011fimiz</span></td><td><span  >\u00fcretece\u011finiz</span></td><td><span  >\u00fcretecekleri</span></td></tr><tr><th colspan=\"3\" >verbal noun</th><td colspan=\"6\"><span  >\u00fcretme</span></td></tr><tr><th colspan=\"3\" >way of doing</th><td colspan=\"6\"><span  >\u00fcreti\u015f</span></td></tr><tr><th colspan=\"3\" rowspan=\"3\"></th><th colspan=\"3\" >singular</th><th colspan=\"3\" >plural</th></tr><tr><th >1 person</th><th >2 person</th><th >3 person</th><th >1 person</th><th >2 person</th><th >3 person</th></tr><tr><th >ben</th><th >sen</th><th >o</th><th >biz</th><th >siz</th><th >onlar</th></tr><tr><th rowspan=\"5\" >indicative</th><th rowspan=\"2\" >present</th><th >aorist</th><td><span  >\u00fcretirim</span></td><td><span  >\u00fcretirsin</span></td><td><span  >\u00fcretir</span></td><td><span  >\u00fcretiriz</span></td><td><span  >\u00fcretirsiniz</span></td><td><span  >\u00fcretirler</span></td></tr><tr><th >imperfective</th><td><span  >\u00fcretiyorum</span></td><td><span  >\u00fcretiyorsun</span></td><td><span  >\u00fcretiyor</span></td><td><span  >\u00fcretiyoruz</span></td><td><span  >\u00fcretiyorsunuz</span></td><td><span  >\u00fcretiyorlar</span></td></tr><tr><th rowspan=\"2\" >past</th><th >perfective</th><td><span  >\u00fcrettim</span></td><td><span  >\u00fcrettin</span></td><td><span  >\u00fcretti</span></td><td><span  >\u00fcrettik</span></td><td><span  >\u00fcrettiniz</span></td><td><span  >\u00fcrettiler</span></td></tr><tr><th >imperfective</th><td><span  >\u00fcretiyordum</span></td><td><span  >\u00fcretiyordun</span></td><td><span  >\u00fcretiyordu</span></td><td><span  >\u00fcretiyorduk</span></td><td><span  >\u00fcretiyordunuz</span></td><td><span  >\u00fcretiyorlard\u0131 (or \u00fcretiyordular)</span></td></tr><tr><th colspan=\"2\" >future</th><td><span  >\u00fcretece\u011fim</span></td><td><span  >\u00fcreteceksin</span></td><td><span  >\u00fcretecek</span></td><td><span  >\u00fcretece\u011fiz</span></td><td><span  >\u00fcreteceksiniz</span></td><td><span  >\u00fcretecekler</span></td></tr><tr><th rowspan=\"3\" >inferential</th><th colspan=\"2\" >perfective</th><td><span  >\u00fcretmi\u015fim</span></td><td><span  >\u00fcretmi\u015fsin</span></td><td><span  >\u00fcretmi\u015f</span></td><td><span  >\u00fcretmi\u015fiz</span></td><td><span  >\u00fcretmi\u015fsiniz</span></td><td><span  >\u00fcretmi\u015fler</span></td></tr><tr><th colspan=\"2\" >aorist</th><td><span  >\u00fcretirmi\u015fim</span></td><td><span  >\u00fcretirmi\u015fsin</span></td><td><span  >\u00fcretirmi\u015f</span></td><td><span  >\u00fcretirmi\u015fiz</span></td><td><span  >\u00fcretirmi\u015fsiniz</span></td><td><span  >\u00fcretirlermi\u015f (or \u00fcretirmi\u015flar)</span></td></tr><tr><th colspan=\"2\" >imperfective</th><td><span  >\u00fcretiyormu\u015fum</span></td><td><span  >\u00fcretiyormu\u015fsun</span></td><td><span  >\u00fcretiyormu\u015f</span></td><td><span  >\u00fcretiyormu\u015fuz</span></td><td><span  >\u00fcretiyormu\u015fsunuz</span></td><td><span  >\u00fcretiyorlarm\u0131\u015f</span></td></tr><tr><th rowspan=\"2\" >conditional</th><th colspan=\"2\" >simple</th><td><span  >\u00fcretsem</span></td><td><span  >\u00fcretsen</span></td><td><span  >\u00fcretse</span></td><td><span  >\u00fcretsek</span></td><td><span  >\u00fcretseniz</span></td><td><span  >\u00fcretseler</span></td></tr><tr><th colspan=\"2\" >perfective</th><td><span  >\u00fcretseydim</span></td><td><span  >\u00fcretseydin</span></td><td><span  >\u00fcretseydi</span></td><td><span  >\u00fcretseydik</span></td><td><span  >\u00fcretseydiniz</span></td><td><span  >\u00fcretseydiler</span></td></tr><tr><th colspan=\"3\" >optative</th><td><span  >\u00fcreteyim</span></td><td><span  >\u00fcretesin</span></td><td><span  >\u00fcrete</span></td><td><span  >\u00fcretelim</span></td><td><span  >\u00fcretesiniz</span></td><td><span  >\u00fcreteler</span></td></tr><tr><th colspan=\"3\" >progressive</th><td><span  >\u00fcretmekteyim</span></td><td><span  >\u00fcretmektesin</span></td><td><span  >\u00fcretmekte</span></td><td><span  >\u00fcretmekteyiz</span></td><td><span  >\u00fcretmektesiniz</span></td><td><span  >\u00fcretmekteler</span></td></tr><tr><th colspan=\"3\" >necessitative</th><td><span  >\u00fcretmeliyim</span></td><td><span  >\u00fcretmelisin</span></td><td><span  >\u00fcretmeli</span></td><td><span  >\u00fcretmeliyiz</span></td><td><span  >\u00fcretmelisiniz</span></td><td><span  >\u00fcretmeliler</span></td></tr><tr><th colspan=\"3\" >imperative</th><td></td><td><span  >\u00fcret</span></td><td><span  >\u00fcretsin</span></td><td></td><td><span  >\u00fcretin</span></td><td><span  >\u00fcretsinler</span></td></tr><tr><th colspan=\"9\"></th></tr><tr><th colspan=\"9\" >Positive interrogative</th></tr><tr><th colspan=\"9\"></th></tr><tr><th colspan=\"3\" rowspan=\"3\"></th><th colspan=\"3\" >singular</th><th colspan=\"3\" >plural</th></tr><tr><th >1 person</th><th >2 person</th><th >3 person</th><th >1 person</th><th >2 person</th><th >3 person</th></tr><tr><th >ben</th><th >sen</th><th >o</th><th >biz</th><th >siz</th><th >onlar</th></tr><tr><th rowspan=\"5\" >indicative</th><th rowspan=\"2\" >present</th><th >aorist</th><td>\u00fcretir miyim?</td><td>\u00fcretir misin?</td><td>\u00fcretir mi?</td><td>\u00fcretir miyiz?</td><td>\u00fcretir misiniz?</td><td>\u00fcretirler mi?</td></tr><tr><th >imperfective</th><td>\u00fcretiyor muyum?</td><td>\u00fcretiyor musun?</td><td>\u00fcretiyor mu?</td><td>\u00fcretiyor muyuz?</td><td>\u00fcretiyor musunuz?</td><td>\u00fcretiyorlar m\u0131?</td></tr><tr><th rowspan=\"2\" >past</th><th >perfective</th><td>\u00fcrettim mi?</td><td>\u00fcrettin mi?</td><td>\u00fcretti mi?</td><td>\u00fcrettik mi?</td><td>\u00fcrettiniz mi?</td><td>\u00fcrettiler mi?</td></tr><tr><th >imperfective</th><td>\u00fcretiyor muydum?</td><td>\u00fcretiyor muydun?</td><td>\u00fcretiyor muydu?</td><td>\u00fcretiyor muyduk?</td><td>\u00fcretiyor muydunuz?</td><td>\u00fcretiyorlar m\u0131yd\u0131?</td></tr><tr><th colspan=\"2\" >future</th><td>\u00fcretecek miyim?</td><td>\u00fcretecek misin?</td><td>\u00fcretecek mi?</td><td>\u00fcretecek miyiz?</td><td>\u00fcretecek misiniz?</td><td>\u00fcretecekler mi?</td></tr><tr><th rowspan=\"3\" >inferential</th><th colspan=\"2\" >perfective</th><td>\u00fcretmi\u015f miyim?</td><td>\u00fcretmi\u015f misin?</td><td>\u00fcretmi\u015f mi?</td><td>\u00fcretmi\u015f miyiz?</td><td>\u00fcretmi\u015f misiniz?</td><td>\u00fcretmi\u015fler mi?</td></tr><tr><th colspan=\"2\" >aorist</th><td>\u00fcretir miymi\u015fim?</td><td>\u00fcretir miymi\u015fsin?</td><td>\u00fcretir miymi\u015f?</td><td>\u00fcretir miymi\u015fiz?</td><td>\u00fcretir miymi\u015fsiniz?</td><td>\u00fcretirler miymi\u015f?</td></tr><tr><th colspan=\"2\" >imperfective</th><td>\u00fcretiyor muymu\u015fum?</td><td>\u00fcretiyor muymu\u015fsun?</td><td>\u00fcretiyor muymu\u015f?</td><td>\u00fcretiyor muymu\u015fuz?</td><td>\u00fcretiyor muymu\u015fsunuz?</td><td>\u00fcretiyorlar m\u0131ym\u0131\u015f?</td></tr><tr><th rowspan=\"2\" >conditional</th><th colspan=\"2\" >simple</th><td>\u00fcretsem mi?</td><td>\u00fcretsen mi?</td><td>\u00fcretse mi?</td><td>\u00fcretsek mi?</td><td>\u00fcretseniz mi?</td><td>\u00fcretseler mi?</td></tr><tr><th colspan=\"2\" >perfective</th><td>\u00fcretse miydim?</td><td>\u00fcretse miydin?</td><td>\u00fcretse miydi?</td><td>\u00fcretse miydik?</td><td>\u00fcretse miydiniz?</td><td>\u00fcretseler miydi?</td></tr><tr><th colspan=\"3\" >progressive</th><td>\u00fcretmekte miyim?</td><td>\u00fcretmekte misin?</td><td>\u00fcretmekte mi?</td><td>\u00fcretmekte miyiz?</td><td>\u00fcretmekte misiniz?</td><td>\u00fcretmekteler mi?</td></tr><tr><th colspan=\"3\" >necessitative</th><td>\u00fcretmeli miyim?</td><td>\u00fcretmeli misin?</td><td>\u00fcretmeli mi?</td><td>\u00fcretmeli miyiz?</td><td>\u00fcretmeli misiniz?</td><td>\u00fcretmeliler mi?</td></tr><tr><th colspan=\"9\"></th></tr><tr><th colspan=\"9\" >Negative declarative</th></tr><tr><th colspan=\"9\"></th></tr><tr><th colspan=\"3\" >infinitive</th><td colspan=\"6\"><span  >\u00fcretmemek</span></td></tr><tr><th rowspan=\"3\" >impersonal participle</th><th colspan=\"2\" >imperfective</th><td colspan=\"6\"><span  >\u00fcretmeyen</span></td></tr><tr><th colspan=\"2\" >perfective</th><td colspan=\"6\"><span  >\u00fcretmemi\u015f</span></td></tr><tr><th colspan=\"2\" >prospective</th><td colspan=\"6\"><span  >\u00fcretmeyecek</span></td></tr><tr><th rowspan=\"2\" >personal participle</th><th colspan=\"2\" >non-prospective</th><td><span  >\u00fcretmedi\u011fim</span></td><td><span  >\u00fcretmedi\u011fin</span></td><td><span  >\u00fcretmedi\u011fi</span></td><td><span  >\u00fcretmedi\u011fimiz</span></td><td><span  >\u00fcretmedi\u011finiz</span></td><td><span  >\u00fcretmedikleri</span></td></tr><tr><th colspan=\"2\" >prospective</th><td><span  >\u00fcretmeyece\u011fim</span></td><td><span  >\u00fcretmeyece\u011fin</span></td><td><span  >\u00fcretmeyece\u011fi</span></td><td><span  >\u00fcretmeyece\u011fimiz</span></td><td><span  >\u00fcretmeyece\u011finiz</span></td><td><span  >\u00fcretmeyecekleri</span></td></tr><tr><th colspan=\"3\" >verbal noun</th><td colspan=\"6\"><span  >\u00fcretmeme</span></td></tr><tr><th colspan=\"3\" >way of doing</th><td colspan=\"6\"><span  >\u00fcretmeyi\u015f</span></td></tr><tr><th colspan=\"3\" rowspan=\"3\"></th><th colspan=\"3\" >singular</th><th colspan=\"3\" >plural</th></tr><tr><th >1 person</th><th >2 person</th><th >3 person</th><th >1 person</th><th >2 person</th><th >3 person</th></tr><tr><th >ben</th><th >sen</th><th >o</th><th >biz</th><th >siz</th><th >onlar</th></tr><tr><th rowspan=\"5\" >indicative</th><th rowspan=\"2\" >present</th><th >aorist</th><td><span  >\u00fcretmem</span></td><td><span  >\u00fcretmezsin</span></td><td><span  >\u00fcretmez</span></td><td><span  >\u00fcretmeyiz</span></td><td><span  >\u00fcretmezsiniz</span></td><td><span  >\u00fcretmezler</span></td></tr><tr><th >imperfective</th><td><span  >\u00fcretmiyorum</span></td><td><span  >\u00fcretmiyorsun</span></td><td><span  >\u00fcretmiyor</span></td><td><span  >\u00fcretmiyoruz</span></td><td><span  >\u00fcretmiyorsunuz</span></td><td><span  >\u00fcretmiyorlar</span></td></tr><tr><th rowspan=\"2\" >past</th><th >perfective</th><td><span  >\u00fcretmedim</span></td><td><span  >\u00fcretmedin</span></td><td><span  >\u00fcretmedi</span></td><td><span  >\u00fcretmedik</span></td><td><span  >\u00fcretmediniz</span></td><td><span  >\u00fcretmediler</span></td></tr><tr><th >imperfective</th><td><span  >\u00fcretmiyordum</span></td><td><span  >\u00fcretmiyordun</span></td><td><span  >\u00fcretmiyordu</span></td><td><span  >\u00fcretmiyorduk</span></td><td><span  >\u00fcretmiyordunuz</span></td><td><span  >\u00fcretmiyorlard\u0131</span></td></tr><tr><th colspan=\"2\" >future</th><td><span  >\u00fcretmeyece\u011fim</span></td><td><span  >\u00fcretmeyeceksin</span></td><td><span  >\u00fcretmeyecek</span></td><td><span  >\u00fcretmeyece\u011fiz</span></td><td><span  >\u00fcretmeyeceksiniz</span></td><td><span  >\u00fcretmeyecekler</span></td></tr><tr><th rowspan=\"3\" >inferential</th><th colspan=\"2\" >perfective</th><td><span  >\u00fcretmemi\u015fim</span></td><td><span  >\u00fcretmemi\u015fsin</span></td><td><span  >\u00fcretmemi\u015f</span></td><td><span  >\u00fcretmemi\u015fiz</span></td><td><span  >\u00fcretmemi\u015fsiniz</span></td><td><span  >\u00fcretmemi\u015fler</span></td></tr><tr><th colspan=\"2\" >aorist</th><td><span  >\u00fcretmezmi\u015fim</span></td><td><span  >\u00fcretmezmi\u015fsin</span></td><td><span  >\u00fcretmezmi\u015f</span></td><td><span  >\u00fcretmezmi\u015fiz</span></td><td><span  >\u00fcretmezmi\u015fsiniz</span></td><td><span  >\u00fcretmezlermi\u015f</span></td></tr><tr><th colspan=\"2\" >imperfective</th><td><span  >\u00fcretmiyormu\u015fum</span></td><td><span  >\u00fcretmiyormu\u015fsun</span></td><td><span  >\u00fcretmiyormu\u015f</span></td><td><span  >\u00fcretmiyormu\u015fuz</span></td><td><span  >\u00fcretmiyormu\u015fsunuz</span></td><td><span  >\u00fcretmiyorlarm\u0131\u015f</span></td></tr><tr><th rowspan=\"2\" >conditional</th><th colspan=\"2\" >simple</th><td><span  >\u00fcretmesem</span></td><td><span  >\u00fcretmesen</span></td><td><span  >\u00fcretmese</span></td><td><span  >\u00fcretmesek</span></td><td><span  >\u00fcretmeseniz</span></td><td><span  >\u00fcretmeseler</span></td></tr><tr><th colspan=\"2\" >perfective</th><td><span  >\u00fcretmeseydim</span></td><td><span  >\u00fcretmeseydin</span></td><td><span  >\u00fcretmeseydi</span></td><td><span  >\u00fcretmeseydik</span></td><td><span  >\u00fcretmeseydiniz</span></td><td><span  >\u00fcretmeseydiler</span></td></tr><tr><th colspan=\"3\" >optative</th><td><span  >\u00fcretmeyeyim</span></td><td><span  >\u00fcretmeyesin</span></td><td><span  >\u00fcretmeye</span></td><td><span  >\u00fcretmeyelim</span></td><td><span  >\u00fcretmeyesiniz</span></td><td><span  >\u00fcretmeyeler</span></td></tr><tr><th colspan=\"3\" >progressive</th><td><span  >\u00fcretmemekteyim</span></td><td><span  >\u00fcretmemektesin</span></td><td><span  >\u00fcretmemekte</span></td><td><span  >\u00fcretmemekteyiz</span></td><td><span  >\u00fcretmemektesiniz</span></td><td><span  >\u00fcretmemekteler</span></td></tr><tr><th colspan=\"3\" >necessitative</th><td><span  >\u00fcretmemeliyim</span></td><td><span  >\u00fcretmemelisin</span></td><td><span  >\u00fcretmemeli</span></td><td><span  >\u00fcretmemeliyiz</span></td><td><span  >\u00fcretmemelisiniz</span></td><td><span  >\u00fcretmemeliler</span></td></tr><tr><th colspan=\"3\" >imperative</th><td></td><td><span  >\u00fcretme</span></td><td><span  >\u00fcretmesin</span></td><td></td><td><span  >\u00fcretmeyin</span></td><td><span  >\u00fcretmesinler</span></td></tr><tr><th colspan=\"9\"></th></tr><tr><th colspan=\"9\" >Negative interrogative</th></tr><tr><th colspan=\"9\"></th></tr><tr><th colspan=\"3\" rowspan=\"3\"></th><th colspan=\"3\" >singular</th><th colspan=\"3\" >plural</th></tr><tr><th >1 person</th><th >2 person</th><th >3 person</th><th >1 person</th><th >2 person</th><th >3 person</th></tr><tr><th >ben</th><th >sen</th><th >o</th><th >biz</th><th >siz</th><th >onlar</th></tr><tr><th rowspan=\"5\" >indicative</th><th rowspan=\"2\" >present</th><th >aorist</th><td>\u00fcretmez miyim?</td><td>\u00fcretmez misin?</td><td>\u00fcretmez mi?</td><td>\u00fcretmez miyiz?</td><td>\u00fcretmez misiniz?</td><td>\u00fcretmezler mi?</td></tr><tr><th >imperfective</th><td>\u00fcretmiyor muyum?</td><td>\u00fcretmiyor musun?</td><td>\u00fcretmiyor mu?</td><td>\u00fcretmiyor muyuz?</td><td>\u00fcretmiyor musunuz?</td><td>\u00fcretmiyorlar m\u0131?</td></tr><tr><th rowspan=\"2\" >past</th><th >perfective</th><td>\u00fcretmedim mi?</td><td>\u00fcretmedin mi?</td><td>\u00fcretmedi mi?</td><td>\u00fcretmedik mi?</td><td>\u00fcretmediniz mi?</td><td>\u00fcretmediler mi?</td></tr><tr><th >imperfective</th><td>\u00fcretmiyor muydum?</td><td>\u00fcretmiyor muydun?</td><td>\u00fcretmiyor muydu?</td><td>\u00fcretmiyor muyduk?</td><td>\u00fcretmiyor muydunuz?</td><td>\u00fcretmiyorlar m\u0131yd\u0131?</td></tr><tr><th colspan=\"2\" >future</th><td>\u00fcretmeyecek miyim?</td><td>\u00fcretmeyecek misin?</td><td>\u00fcretmeyecek mi?</td><td>\u00fcretmeyecek miyiz?</td><td>\u00fcretmeyecek misiniz?</td><td>\u00fcretmeyecekler mi?</td></tr><tr><th rowspan=\"3\" >inferential</th><th colspan=\"2\" >perfective</th><td>\u00fcretmemi\u015f miyim?</td><td>\u00fcretmemi\u015f misin?</td><td>\u00fcretmemi\u015f mi?</td><td>\u00fcretmemi\u015f miyiz?</td><td>\u00fcretmemi\u015f misiniz?</td><td>\u00fcretmemi\u015fler mi?</td></tr><tr><th colspan=\"2\" >aorist</th><td>\u00fcretmez miymi\u015fim?</td><td>\u00fcretmez miymi\u015fsin?</td><td>\u00fcretmez miymi\u015f?</td><td>\u00fcretmez miymi\u015fiz?</td><td>\u00fcretmez miymi\u015fsiniz?</td><td>\u00fcretmezler miymi\u015f?</td></tr><tr><th colspan=\"2\" >imperfective</th><td>\u00fcretmiyor muymu\u015fum?</td><td>\u00fcretmiyor muymu\u015fsun?</td><td>\u00fcretmiyor muymu\u015f?</td><td>\u00fcretmiyor muymu\u015fuz?</td><td>\u00fcretmiyor muymu\u015fsunuz?</td><td>\u00fcretmiyorlar m\u0131ym\u0131\u015f?</td></tr><tr><th rowspan=\"2\" >conditional</th><th colspan=\"2\" >simple</th><td>\u00fcretmesem mi?</td><td>\u00fcretmesen mi?</td><td>\u00fcretmese mi?</td><td>\u00fcretmesek mi?</td><td>\u00fcretmeseniz mi?</td><td>\u00fcretmeseler mi?</td></tr><tr><th colspan=\"2\" >perfective</th><td>\u00fcretmese miydim?</td><td>\u00fcretmese miydin?</td><td>\u00fcretmese miydi?</td><td>\u00fcretmese miydik?</td><td>\u00fcretmese miydiniz?</td><td>\u00fcretmeseler miydi?</td></tr><tr><th colspan=\"3\" >progressive</th><td>\u00fcretmemekte miyim?</td><td>\u00fcretmemekte misin?</td><td>\u00fcretmemekte mi?</td><td>\u00fcretmemekte miyiz?</td><td>\u00fcretmemekte misiniz?</td><td>\u00fcretmemekteler mi?</td></tr><tr><th colspan=\"3\" >necessitative</th><td>\u00fcretmemeli miyim?</td><td>\u00fcretmemeli misin?</td><td>\u00fcretmemeli mi?</td><td>\u00fcretmemeli miyiz?</td><td>\u00fcretmemeli misiniz?</td><td>\u00fcretmemeliler mi?</td></tr></tbody></table>'></iframe>", "\u00f6nermek": "<iframe srcdoc='Conjugation of \u00f6nermek (aorist in -<i  >V\u2074r</i>)<p><i><b>Note:</b> Actual conjugations can be more complex than tables below. Compound forms with the auxiliary <i  >olmak</i> not shown. See also Appendix:Turkish suffixes#Verbs.</i></p><table  style=\"background:#F9F9F9; text-align:center; width:100%\"><tbody><tr><th colspan=\"9\" >Positive declarative</th></tr><tr><th colspan=\"9\"></th></tr><tr><th colspan=\"3\" >infinitive</th><td colspan=\"6\"><span  ><strong >\u00f6nermek</strong></span></td></tr><tr><th rowspan=\"3\" >impersonal participle</th><th colspan=\"2\" >imperfective</th><td colspan=\"6\"><span  >\u00f6neren</span></td></tr><tr><th colspan=\"2\" >perfective</th><td colspan=\"6\"><span  >\u00f6nermi\u015f</span></td></tr><tr><th colspan=\"2\" >prospective</th><td colspan=\"6\"><span  >\u00f6nerecek</span></td></tr><tr><th rowspan=\"2\" >personal participle</th><th colspan=\"2\" >non-prospective</th><td><span  >\u00f6nerdi\u011fim</span></td><td><span  >\u00f6nerdi\u011fin</span></td><td><span  >\u00f6nerdi\u011fi</span></td><td><span  >\u00f6nerdi\u011fimiz</span></td><td><span  >\u00f6nerdi\u011finiz</span></td><td><span  >\u00f6nerdikleri</span></td></tr><tr><th colspan=\"2\" >prospective</th><td><span  >\u00f6nerece\u011fim</span></td><td><span  >\u00f6nerece\u011fin</span></td><td><span  >\u00f6nerece\u011fi</span></td><td><span  >\u00f6nerece\u011fimiz</span></td><td><span  >\u00f6nerece\u011finiz</span></td><td><span  >\u00f6nerecekleri</span></td></tr><tr><th colspan=\"3\" >verbal noun</th><td colspan=\"6\"><span  >\u00f6nerme</span></td></tr><tr><th colspan=\"3\" >way of doing</th><td colspan=\"6\"><span  >\u00f6neri\u015f</span></td></tr><tr><th colspan=\"3\" rowspan=\"3\"></th><th colspan=\"3\" >singular</th><th colspan=\"3\" >plural</th></tr><tr><th >1 person</th><th >2 person</th><th >3 person</th><th >1 person</th><th >2 person</th><th >3 person</th></tr><tr><th >ben</th><th >sen</th><th >o</th><th >biz</th><th >siz</th><th >onlar</th></tr><tr><th rowspan=\"5\" >indicative</th><th rowspan=\"2\" >present</th><th >aorist</th><td><span  >\u00f6neririm</span></td><td><span  >\u00f6nerirsin</span></td><td><span  >\u00f6nerir</span></td><td><span  >\u00f6neririz</span></td><td><span  >\u00f6nerirsiniz</span></td><td><span  >\u00f6nerirler</span></td></tr><tr><th >imperfective</th><td><span  >\u00f6neriyorum</span></td><td><span  >\u00f6neriyorsun</span></td><td><span  >\u00f6neriyor</span></td><td><span  >\u00f6neriyoruz</span></td><td><span  >\u00f6neriyorsunuz</span></td><td><span  >\u00f6neriyorlar</span></td></tr><tr><th rowspan=\"2\" >past</th><th >perfective</th><td><span  >\u00f6nerdim</span></td><td><span  >\u00f6nerdin</span></td><td><span  >\u00f6nerdi</span></td><td><span  >\u00f6nerdik</span></td><td><span  >\u00f6nerdiniz</span></td><td><span  >\u00f6nerdiler</span></td></tr><tr><th >imperfective</th><td><span  >\u00f6neriyordum</span></td><td><span  >\u00f6neriyordun</span></td><td><span  >\u00f6neriyordu</span></td><td><span  >\u00f6neriyorduk</span></td><td><span  >\u00f6neriyordunuz</span></td><td><span  >\u00f6neriyorlard\u0131 (or \u00f6neriyordular)</span></td></tr><tr><th colspan=\"2\" >future</th><td><span  >\u00f6nerece\u011fim</span></td><td><span  >\u00f6nereceksin</span></td><td><span  >\u00f6nerecek</span></td><td><span  >\u00f6nerece\u011fiz</span></td><td><span  >\u00f6nereceksiniz</span></td><td><span  >\u00f6nerecekler</span></td></tr><tr><th rowspan=\"3\" >inferential</th><th colspan=\"2\" >perfective</th><td><span  >\u00f6nermi\u015fim</span></td><td><span  >\u00f6nermi\u015fsin</span></td><td><span  >\u00f6nermi\u015f</span></td><td><span  >\u00f6nermi\u015fiz</span></td><td><span  >\u00f6nermi\u015fsiniz</span></td><td><span  >\u00f6nermi\u015fler</span></td></tr><tr><th colspan=\"2\" >aorist</th><td><span  >\u00f6nerirmi\u015fim</span></td><td><span  >\u00f6nerirmi\u015fsin</span></td><td><span  >\u00f6nerirmi\u015f</span></td><td><span  >\u00f6nerirmi\u015fiz</span></td><td><span  >\u00f6nerirmi\u015fsiniz</span></td><td><span  >\u00f6nerirlermi\u015f (or \u00f6nerirmi\u015flar)</span></td></tr><tr><th colspan=\"2\" >imperfective</th><td><span  >\u00f6neriyormu\u015fum</span></td><td><span  >\u00f6neriyormu\u015fsun</span></td><td><span  >\u00f6neriyormu\u015f</span></td><td><span  >\u00f6neriyormu\u015fuz</span></td><td><span  >\u00f6neriyormu\u015fsunuz</span></td><td><span  >\u00f6neriyorlarm\u0131\u015f</span></td></tr><tr><th rowspan=\"2\" >conditional</th><th colspan=\"2\" >simple</th><td><span  >\u00f6nersem</span></td><td><span  >\u00f6nersen</span></td><td><span  >\u00f6nerse</span></td><td><span  >\u00f6nersek</span></td><td><span  >\u00f6nerseniz</span></td><td><span  >\u00f6nerseler</span></td></tr><tr><th colspan=\"2\" >perfective</th><td><span  >\u00f6nerseydim</span></td><td><span  >\u00f6nerseydin</span></td><td><span  >\u00f6nerseydi</span></td><td><span  >\u00f6nerseydik</span></td><td><span  >\u00f6nerseydiniz</span></td><td><span  >\u00f6nerseydiler</span></td></tr><tr><th colspan=\"3\" >optative</th><td><span  >\u00f6nereyim</span></td><td><span  >\u00f6neresin</span></td><td><span  >\u00f6nere</span></td><td><span  >\u00f6nerelim</span></td><td><span  >\u00f6neresiniz</span></td><td><span  >\u00f6nereler</span></td></tr><tr><th colspan=\"3\" >progressive</th><td><span  >\u00f6nermekteyim</span></td><td><span  >\u00f6nermektesin</span></td><td><span  >\u00f6nermekte</span></td><td><span  >\u00f6nermekteyiz</span></td><td><span  >\u00f6nermektesiniz</span></td><td><span  >\u00f6nermekteler</span></td></tr><tr><th colspan=\"3\" >necessitative</th><td><span  >\u00f6nermeliyim</span></td><td><span  >\u00f6nermelisin</span></td><td><span  >\u00f6nermeli</span></td><td><span  >\u00f6nermeliyiz</span></td><td><span  >\u00f6nermelisiniz</span></td><td><span  >\u00f6nermeliler</span></td></tr><tr><th colspan=\"3\" >imperative</th><td></td><td><span  >\u00f6ner</span></td><td><span  >\u00f6nersin</span></td><td></td><td><span  >\u00f6nerin</span></td><td><span  >\u00f6nersinler</span></td></tr><tr><th colspan=\"9\"></th></tr><tr><th colspan=\"9\" >Positive interrogative</th></tr><tr><th colspan=\"9\"></th></tr><tr><th colspan=\"3\" rowspan=\"3\"></th><th colspan=\"3\" >singular</th><th colspan=\"3\" >plural</th></tr><tr><th >1 person</th><th >2 person</th><th >3 person</th><th >1 person</th><th >2 person</th><th >3 person</th></tr><tr><th >ben</th><th >sen</th><th >o</th><th >biz</th><th >siz</th><th >onlar</th></tr><tr><th rowspan=\"5\" >indicative</th><th rowspan=\"2\" >present</th><th >aorist</th><td>\u00f6nerir miyim?</td><td>\u00f6nerir misin?</td><td>\u00f6nerir mi?</td><td>\u00f6nerir miyiz?</td><td>\u00f6nerir misiniz?</td><td>\u00f6nerirler mi?</td></tr><tr><th >imperfective</th><td>\u00f6neriyor muyum?</td><td>\u00f6neriyor musun?</td><td>\u00f6neriyor mu?</td><td>\u00f6neriyor muyuz?</td><td>\u00f6neriyor musunuz?</td><td>\u00f6neriyorlar m\u0131?</td></tr><tr><th rowspan=\"2\" >past</th><th >perfective</th><td>\u00f6nerdim mi?</td><td>\u00f6nerdin mi?</td><td>\u00f6nerdi mi?</td><td>\u00f6nerdik mi?</td><td>\u00f6nerdiniz mi?</td><td>\u00f6nerdiler mi?</td></tr><tr><th >imperfective</th><td>\u00f6neriyor muydum?</td><td>\u00f6neriyor muydun?</td><td>\u00f6neriyor muydu?</td><td>\u00f6neriyor muyduk?</td><td>\u00f6neriyor muydunuz?</td><td>\u00f6neriyorlar m\u0131yd\u0131?</td></tr><tr><th colspan=\"2\" >future</th><td>\u00f6nerecek miyim?</td><td>\u00f6nerecek misin?</td><td>\u00f6nerecek mi?</td><td>\u00f6nerecek miyiz?</td><td>\u00f6nerecek misiniz?</td><td>\u00f6nerecekler mi?</td></tr><tr><th rowspan=\"3\" >inferential</th><th colspan=\"2\" >perfective</th><td>\u00f6nermi\u015f miyim?</td><td>\u00f6nermi\u015f misin?</td><td>\u00f6nermi\u015f mi?</td><td>\u00f6nermi\u015f miyiz?</td><td>\u00f6nermi\u015f misiniz?</td><td>\u00f6nermi\u015fler mi?</td></tr><tr><th colspan=\"2\" >aorist</th><td>\u00f6nerir miymi\u015fim?</td><td>\u00f6nerir miymi\u015fsin?</td><td>\u00f6nerir miymi\u015f?</td><td>\u00f6nerir miymi\u015fiz?</td><td>\u00f6nerir miymi\u015fsiniz?</td><td>\u00f6nerirler miymi\u015f?</td></tr><tr><th colspan=\"2\" >imperfective</th><td>\u00f6neriyor muymu\u015fum?</td><td>\u00f6neriyor muymu\u015fsun?</td><td>\u00f6neriyor muymu\u015f?</td><td>\u00f6neriyor muymu\u015fuz?</td><td>\u00f6neriyor muymu\u015fsunuz?</td><td>\u00f6neriyorlar m\u0131ym\u0131\u015f?</td></tr><tr><th rowspan=\"2\" >conditional</th><th colspan=\"2\" >simple</th><td>\u00f6nersem mi?</td><td>\u00f6nersen mi?</td><td>\u00f6nerse mi?</td><td>\u00f6nersek mi?</td><td>\u00f6nerseniz mi?</td><td>\u00f6nerseler mi?</td></tr><tr><th colspan=\"2\" >perfective</th><td>\u00f6nerse miydim?</td><td>\u00f6nerse miydin?</td><td>\u00f6nerse miydi?</td><td>\u00f6nerse miydik?</td><td>\u00f6nerse miydiniz?</td><td>\u00f6nerseler miydi?</td></tr><tr><th colspan=\"3\" >progressive</th><td>\u00f6nermekte miyim?</td><td>\u00f6nermekte misin?</td><td>\u00f6nermekte mi?</td><td>\u00f6nermekte miyiz?</td><td>\u00f6nermekte misiniz?</td><td>\u00f6nermekteler mi?</td></tr><tr><th colspan=\"3\" >necessitative</th><td>\u00f6nermeli miyim?</td><td>\u00f6nermeli misin?</td><td>\u00f6nermeli mi?</td><td>\u00f6nermeli miyiz?</td><td>\u00f6nermeli misiniz?</td><td>\u00f6nermeliler mi?</td></tr><tr><th colspan=\"9\"></th></tr><tr><th colspan=\"9\" >Negative declarative</th></tr><tr><th colspan=\"9\"></th></tr><tr><th colspan=\"3\" >infinitive</th><td colspan=\"6\"><span  >\u00f6nermemek</span></td></tr><tr><th rowspan=\"3\" >impersonal participle</th><th colspan=\"2\" >imperfective</th><td colspan=\"6\"><span  >\u00f6nermeyen</span></td></tr><tr><th colspan=\"2\" >perfective</th><td colspan=\"6\"><span  >\u00f6nermemi\u015f</span></td></tr><tr><th colspan=\"2\" >prospective</th><td colspan=\"6\"><span  >\u00f6nermeyecek</span></td></tr><tr><th rowspan=\"2\" >personal participle</th><th colspan=\"2\" >non-prospective</th><td><span  >\u00f6nermedi\u011fim</span></td><td><span  >\u00f6nermedi\u011fin</span></td><td><span  >\u00f6nermedi\u011fi</span></td><td><span  >\u00f6nermedi\u011fimiz</span></td><td><span  >\u00f6nermedi\u011finiz</span></td><td><span  >\u00f6nermedikleri</span></td></tr><tr><th colspan=\"2\" >prospective</th><td><span  >\u00f6nermeyece\u011fim</span></td><td><span  >\u00f6nermeyece\u011fin</span></td><td><span  >\u00f6nermeyece\u011fi</span></td><td><span  >\u00f6nermeyece\u011fimiz</span></td><td><span  >\u00f6nermeyece\u011finiz</span></td><td><span  >\u00f6nermeyecekleri</span></td></tr><tr><th colspan=\"3\" >verbal noun</th><td colspan=\"6\"><span  >\u00f6nermeme</span></td></tr><tr><th colspan=\"3\" >way of doing</th><td colspan=\"6\"><span  >\u00f6nermeyi\u015f</span></td></tr><tr><th colspan=\"3\" rowspan=\"3\"></th><th colspan=\"3\" >singular</th><th colspan=\"3\" >plural</th></tr><tr><th >1 person</th><th >2 person</th><th >3 person</th><th >1 person</th><th >2 person</th><th >3 person</th></tr><tr><th >ben</th><th >sen</th><th >o</th><th >biz</th><th >siz</th><th >onlar</th></tr><tr><th rowspan=\"5\" >indicative</th><th rowspan=\"2\" >present</th><th >aorist</th><td><span  >\u00f6nermem</span></td><td><span  >\u00f6nermezsin</span></td><td><span  >\u00f6nermez</span></td><td><span  >\u00f6nermeyiz</span></td><td><span  >\u00f6nermezsiniz</span></td><td><span  >\u00f6nermezler</span></td></tr><tr><th >imperfective</th><td><span  >\u00f6nermiyorum</span></td><td><span  >\u00f6nermiyorsun</span></td><td><span  >\u00f6nermiyor</span></td><td><span  >\u00f6nermiyoruz</span></td><td><span  >\u00f6nermiyorsunuz</span></td><td><span  >\u00f6nermiyorlar</span></td></tr><tr><th rowspan=\"2\" >past</th><th >perfective</th><td><span  >\u00f6nermedim</span></td><td><span  >\u00f6nermedin</span></td><td><span  >\u00f6nermedi</span></td><td><span  >\u00f6nermedik</span></td><td><span  >\u00f6nermediniz</span></td><td><span  >\u00f6nermediler</span></td></tr><tr><th >imperfective</th><td><span  >\u00f6nermiyordum</span></td><td><span  >\u00f6nermiyordun</span></td><td><span  >\u00f6nermiyordu</span></td><td><span  >\u00f6nermiyorduk</span></td><td><span  >\u00f6nermiyordunuz</span></td><td><span  >\u00f6nermiyorlard\u0131</span></td></tr><tr><th colspan=\"2\" >future</th><td><span  >\u00f6nermeyece\u011fim</span></td><td><span  >\u00f6nermeyeceksin</span></td><td><span  >\u00f6nermeyecek</span></td><td><span  >\u00f6nermeyece\u011fiz</span></td><td><span  >\u00f6nermeyeceksiniz</span></td><td><span  >\u00f6nermeyecekler</span></td></tr><tr><th rowspan=\"3\" >inferential</th><th colspan=\"2\" >perfective</th><td><span  >\u00f6nermemi\u015fim</span></td><td><span  >\u00f6nermemi\u015fsin</span></td><td><span  >\u00f6nermemi\u015f</span></td><td><span  >\u00f6nermemi\u015fiz</span></td><td><span  >\u00f6nermemi\u015fsiniz</span></td><td><span  >\u00f6nermemi\u015fler</span></td></tr><tr><th colspan=\"2\" >aorist</th><td><span  >\u00f6nermezmi\u015fim</span></td><td><span  >\u00f6nermezmi\u015fsin</span></td><td><span  >\u00f6nermezmi\u015f</span></td><td><span  >\u00f6nermezmi\u015fiz</span></td><td><span  >\u00f6nermezmi\u015fsiniz</span></td><td><span  >\u00f6nermezlermi\u015f</span></td></tr><tr><th colspan=\"2\" >imperfective</th><td><span  >\u00f6nermiyormu\u015fum</span></td><td><span  >\u00f6nermiyormu\u015fsun</span></td><td><span  >\u00f6nermiyormu\u015f</span></td><td><span  >\u00f6nermiyormu\u015fuz</span></td><td><span  >\u00f6nermiyormu\u015fsunuz</span></td><td><span  >\u00f6nermiyorlarm\u0131\u015f</span></td></tr><tr><th rowspan=\"2\" >conditional</th><th colspan=\"2\" >simple</th><td><span  >\u00f6nermesem</span></td><td><span  >\u00f6nermesen</span></td><td><span  >\u00f6nermese</span></td><td><span  >\u00f6nermesek</span></td><td><span  >\u00f6nermeseniz</span></td><td><span  >\u00f6nermeseler</span></td></tr><tr><th colspan=\"2\" >perfective</th><td><span  >\u00f6nermeseydim</span></td><td><span  >\u00f6nermeseydin</span></td><td><span  >\u00f6nermeseydi</span></td><td><span  >\u00f6nermeseydik</span></td><td><span  >\u00f6nermeseydiniz</span></td><td><span  >\u00f6nermeseydiler</span></td></tr><tr><th colspan=\"3\" >optative</th><td><span  >\u00f6nermeyeyim</span></td><td><span  >\u00f6nermeyesin</span></td><td><span  >\u00f6nermeye</span></td><td><span  >\u00f6nermeyelim</span></td><td><span  >\u00f6nermeyesiniz</span></td><td><span  >\u00f6nermeyeler</span></td></tr><tr><th colspan=\"3\" >progressive</th><td><span  >\u00f6nermemekteyim</span></td><td><span  >\u00f6nermemektesin</span></td><td><span  >\u00f6nermemekte</span></td><td><span  >\u00f6nermemekteyiz</span></td><td><span  >\u00f6nermemektesiniz</span></td><td><span  >\u00f6nermemekteler</span></td></tr><tr><th colspan=\"3\" >necessitative</th><td><span  >\u00f6nermemeliyim</span></td><td><span  >\u00f6nermemelisin</span></td><td><span  >\u00f6nermemeli</span></td><td><span  >\u00f6nermemeliyiz</span></td><td><span  >\u00f6nermemelisiniz</span></td><td><span  >\u00f6nermemeliler</span></td></tr><tr><th colspan=\"3\" >imperative</th><td></td><td><span  >\u00f6nerme</span></td><td><span  >\u00f6nermesin</span></td><td></td><td><span  >\u00f6nermeyin</span></td><td><span  >\u00f6nermesinler</span></td></tr><tr><th colspan=\"9\"></th></tr><tr><th colspan=\"9\" >Negative interrogative</th></tr><tr><th colspan=\"9\"></th></tr><tr><th colspan=\"3\" rowspan=\"3\"></th><th colspan=\"3\" >singular</th><th colspan=\"3\" >plural</th></tr><tr><th >1 person</th><th >2 person</th><th >3 person</th><th >1 person</th><th >2 person</th><th >3 person</th></tr><tr><th >ben</th><th >sen</th><th >o</th><th >biz</th><th >siz</th><th >onlar</th></tr><tr><th rowspan=\"5\" >indicative</th><th rowspan=\"2\" >present</th><th >aorist</th><td>\u00f6nermez miyim?</td><td>\u00f6nermez misin?</td><td>\u00f6nermez mi?</td><td>\u00f6nermez miyiz?</td><td>\u00f6nermez misiniz?</td><td>\u00f6nermezler mi?</td></tr><tr><th >imperfective</th><td>\u00f6nermiyor muyum?</td><td>\u00f6nermiyor musun?</td><td>\u00f6nermiyor mu?</td><td>\u00f6nermiyor muyuz?</td><td>\u00f6nermiyor musunuz?</td><td>\u00f6nermiyorlar m\u0131?</td></tr><tr><th rowspan=\"2\" >past</th><th >perfective</th><td>\u00f6nermedim mi?</td><td>\u00f6nermedin mi?</td><td>\u00f6nermedi mi?</td><td>\u00f6nermedik mi?</td><td>\u00f6nermediniz mi?</td><td>\u00f6nermediler mi?</td></tr><tr><th >imperfective</th><td>\u00f6nermiyor muydum?</td><td>\u00f6nermiyor muydun?</td><td>\u00f6nermiyor muydu?</td><td>\u00f6nermiyor muyduk?</td><td>\u00f6nermiyor muydunuz?</td><td>\u00f6nermiyorlar m\u0131yd\u0131?</td></tr><tr><th colspan=\"2\" >future</th><td>\u00f6nermeyecek miyim?</td><td>\u00f6nermeyecek misin?</td><td>\u00f6nermeyecek mi?</td><td>\u00f6nermeyecek miyiz?</td><td>\u00f6nermeyecek misiniz?</td><td>\u00f6nermeyecekler mi?</td></tr><tr><th rowspan=\"3\" >inferential</th><th colspan=\"2\" >perfective</th><td>\u00f6nermemi\u015f miyim?</td><td>\u00f6nermemi\u015f misin?</td><td>\u00f6nermemi\u015f mi?</td><td>\u00f6nermemi\u015f miyiz?</td><td>\u00f6nermemi\u015f misiniz?</td><td>\u00f6nermemi\u015fler mi?</td></tr><tr><th colspan=\"2\" >aorist</th><td>\u00f6nermez miymi\u015fim?</td><td>\u00f6nermez miymi\u015fsin?</td><td>\u00f6nermez miymi\u015f?</td><td>\u00f6nermez miymi\u015fiz?</td><td>\u00f6nermez miymi\u015fsiniz?</td><td>\u00f6nermezler miymi\u015f?</td></tr><tr><th colspan=\"2\" >imperfective</th><td>\u00f6nermiyor muymu\u015fum?</td><td>\u00f6nermiyor muymu\u015fsun?</td><td>\u00f6nermiyor muymu\u015f?</td><td>\u00f6nermiyor muymu\u015fuz?</td><td>\u00f6nermiyor muymu\u015fsunuz?</td><td>\u00f6nermiyorlar m\u0131ym\u0131\u015f?</td></tr><tr><th rowspan=\"2\" >conditional</th><th colspan=\"2\" >simple</th><td>\u00f6nermesem mi?</td><td>\u00f6nermesen mi?</td><td>\u00f6nermese mi?</td><td>\u00f6nermesek mi?</td><td>\u00f6nermeseniz mi?</td><td>\u00f6nermeseler mi?</td></tr><tr><th colspan=\"2\" >perfective</th><td>\u00f6nermese miydim?</td><td>\u00f6nermese miydin?</td><td>\u00f6nermese miydi?</td><td>\u00f6nermese miydik?</td><td>\u00f6nermese miydiniz?</td><td>\u00f6nermeseler miydi?</td></tr><tr><th colspan=\"3\" >progressive</th><td>\u00f6nermemekte miyim?</td><td>\u00f6nermemekte misin?</td><td>\u00f6nermemekte mi?</td><td>\u00f6nermemekte miyiz?</td><td>\u00f6nermemekte misiniz?</td><td>\u00f6nermemekteler mi?</td></tr><tr><th colspan=\"3\" >necessitative</th><td>\u00f6nermemeli miyim?</td><td>\u00f6nermemeli misin?</td><td>\u00f6nermemeli mi?</td><td>\u00f6nermemeli miyiz?</td><td>\u00f6nermemeli misiniz?</td><td>\u00f6nermemeliler mi?</td></tr></tbody></table>'></iframe>", "kan\u0131tlamak": "<iframe srcdoc='Conjugation of kan\u0131tlamak <p><i><b>Note:</b> Actual conjugations can be more complex than tables below. Compound forms with the auxiliary <i  >olmak</i> not shown. See also Appendix:Turkish suffixes#Verbs.</i></p><table  style=\"background:#F9F9F9; text-align:center; width:100%\"><tbody><tr><th colspan=\"9\" >Positive declarative</th></tr><tr><th colspan=\"9\"></th></tr><tr><th colspan=\"3\" >infinitive</th><td colspan=\"6\"><span  ><strong >kan\u0131tlamak</strong></span></td></tr><tr><th rowspan=\"3\" >impersonal participle</th><th colspan=\"2\" >imperfective</th><td colspan=\"6\"><span  >kan\u0131tlayan</span></td></tr><tr><th colspan=\"2\" >perfective</th><td colspan=\"6\"><span  >kan\u0131tlam\u0131\u015f</span></td></tr><tr><th colspan=\"2\" >prospective</th><td colspan=\"6\"><span  >kan\u0131tlayacak</span></td></tr><tr><th rowspan=\"2\" >personal participle</th><th colspan=\"2\" >non-prospective</th><td><span  >kan\u0131tlad\u0131\u011f\u0131m</span></td><td><span  >kan\u0131tlad\u0131\u011f\u0131n</span></td><td><span  >kan\u0131tlad\u0131\u011f\u0131</span></td><td><span  >kan\u0131tlad\u0131\u011f\u0131m\u0131z</span></td><td><span  >kan\u0131tlad\u0131\u011f\u0131n\u0131z</span></td><td><span  >kan\u0131tlad\u0131klar\u0131</span></td></tr><tr><th colspan=\"2\" >prospective</th><td><span  >kan\u0131tlayaca\u011f\u0131m</span></td><td><span  >kan\u0131tlayaca\u011f\u0131n</span></td><td><span  >kan\u0131tlayaca\u011f\u0131</span></td><td><span  >kan\u0131tlayaca\u011f\u0131m\u0131z</span></td><td><span  >kan\u0131tlayaca\u011f\u0131n\u0131z</span></td><td><span  >kan\u0131tlayacaklar\u0131</span></td></tr><tr><th colspan=\"3\" >verbal noun</th><td colspan=\"6\"><span  >kan\u0131tlama</span></td></tr><tr><th colspan=\"3\" >way of doing</th><td colspan=\"6\"><span  >kan\u0131tlay\u0131\u015f</span></td></tr><tr><th colspan=\"3\" rowspan=\"3\"></th><th colspan=\"3\" >singular</th><th colspan=\"3\" >plural</th></tr><tr><th >1 person</th><th >2 person</th><th >3 person</th><th >1 person</th><th >2 person</th><th >3 person</th></tr><tr><th >ben</th><th >sen</th><th >o</th><th >biz</th><th >siz</th><th >onlar</th></tr><tr><th rowspan=\"5\" >indicative</th><th rowspan=\"2\" >present</th><th >aorist</th><td><span  >kan\u0131tlar\u0131m</span></td><td><span  >kan\u0131tlars\u0131n</span></td><td><span  >kan\u0131tlar</span></td><td><span  >kan\u0131tlar\u0131z</span></td><td><span  >kan\u0131tlars\u0131n\u0131z</span></td><td><span  >kan\u0131tlarlar</span></td></tr><tr><th >imperfective</th><td><span  >kan\u0131tl\u0131yorum</span></td><td><span  >kan\u0131tl\u0131yorsun</span></td><td><span  >kan\u0131tl\u0131yor</span></td><td><span  >kan\u0131tl\u0131yoruz</span></td><td><span  >kan\u0131tl\u0131yorsunuz</span></td><td><span  >kan\u0131tl\u0131yorlar</span></td></tr><tr><th rowspan=\"2\" >past</th><th >perfective</th><td><span  >kan\u0131tlad\u0131m</span></td><td><span  >kan\u0131tlad\u0131n</span></td><td><span  >kan\u0131tlad\u0131</span></td><td><span  >kan\u0131tlad\u0131k</span></td><td><span  >kan\u0131tlad\u0131n\u0131z</span></td><td><span  >kan\u0131tlad\u0131lar</span></td></tr><tr><th >imperfective</th><td><span  >kan\u0131tl\u0131yordum</span></td><td><span  >kan\u0131tl\u0131yordun</span></td><td><span  >kan\u0131tl\u0131yordu</span></td><td><span  >kan\u0131tl\u0131yorduk</span></td><td><span  >kan\u0131tl\u0131yordunuz</span></td><td><span  >kan\u0131tl\u0131yorlard\u0131</span></td></tr><tr><th colspan=\"2\" >future</th><td><span  >kan\u0131tlayaca\u011f\u0131m</span></td><td><span  >kan\u0131tlayacaks\u0131n</span></td><td><span  >kan\u0131tlayacak</span></td><td><span  >kan\u0131tlayaca\u011f\u0131z</span></td><td><span  >kan\u0131tlayacaks\u0131n\u0131z</span></td><td><span  >kan\u0131tlayacaklar</span></td></tr><tr><th rowspan=\"3\" >inferential</th><th colspan=\"2\" >perfective</th><td><span  >kan\u0131tlam\u0131\u015f\u0131m</span></td><td><span  >kan\u0131tlam\u0131\u015fs\u0131n</span></td><td><span  >kan\u0131tlam\u0131\u015f</span></td><td><span  >kan\u0131tlam\u0131\u015f\u0131z</span></td><td><span  >kan\u0131tlam\u0131\u015fs\u0131n\u0131z</span></td><td><span  >kan\u0131tlam\u0131\u015flar</span></td></tr><tr><th colspan=\"2\" >aorist</th><td><span  >kan\u0131tlarm\u0131\u015f\u0131m</span></td><td><span  >kan\u0131tlarm\u0131\u015fs\u0131n</span></td><td><span  >kan\u0131tlarm\u0131\u015f</span></td><td><span  >kan\u0131tlarm\u0131\u015f\u0131z</span></td><td><span  >kan\u0131tlarm\u0131\u015fs\u0131n\u0131z</span></td><td><span  >kan\u0131tlarm\u0131\u015flar</span></td></tr><tr><th colspan=\"2\" >imperfective</th><td><span  >kan\u0131tl\u0131yormu\u015fum</span></td><td><span  >kan\u0131tl\u0131yormu\u015fsun</span></td><td><span  >kan\u0131tl\u0131yormu\u015f</span></td><td><span  >kan\u0131tl\u0131yormu\u015fuz</span></td><td><span  >kan\u0131tl\u0131yormu\u015fsunuz</span></td><td><span  >kan\u0131tl\u0131yormu\u015flar</span></td></tr><tr><th rowspan=\"2\" >conditional</th><th colspan=\"2\" >simple</th><td><span  >kan\u0131tlasam</span></td><td><span  >kan\u0131tlasan</span></td><td><span  >kan\u0131tlasa</span></td><td><span  >kan\u0131tlasak</span></td><td><span  >kan\u0131tlasan\u0131z</span></td><td><span  >kan\u0131tlasalar</span></td></tr><tr><th colspan=\"2\" >perfective</th><td><span  >kan\u0131tlasayd\u0131m</span></td><td><span  >kan\u0131tlasayd\u0131n</span></td><td><span  >kan\u0131tlasayd\u0131</span></td><td><span  >kan\u0131tlasayd\u0131k</span></td><td><span  >kan\u0131tlasayd\u0131n\u0131z</span></td><td><span  >kan\u0131tlasayd\u0131lar</span></td></tr><tr><th colspan=\"3\" >optative</th><td><span  >kan\u0131tlayay\u0131m</span></td><td><span  >kan\u0131tlayas\u0131n</span></td><td><span  >kan\u0131tlaya</span></td><td><span  >kan\u0131tlayal\u0131m</span></td><td><span  >kan\u0131tlayas\u0131n\u0131z</span></td><td><span  >kan\u0131tlayalar</span></td></tr><tr><th colspan=\"3\" >progressive</th><td><span  >kan\u0131tlamaktay\u0131m</span></td><td><span  >kan\u0131tlamaktas\u0131n</span></td><td><span  >kan\u0131tlamakta</span></td><td><span  >kan\u0131tlamaktay\u0131z</span></td><td><span  >kan\u0131tlamaktas\u0131n\u0131z</span></td><td><span  >kan\u0131tlamaktalar</span></td></tr><tr><th colspan=\"3\" >necessitative</th><td><span  >kan\u0131tlamal\u0131y\u0131m</span></td><td><span  >kan\u0131tlamal\u0131s\u0131n</span></td><td><span  >kan\u0131tlamal\u0131</span></td><td><span  >kan\u0131tlamal\u0131y\u0131z</span></td><td><span  >kan\u0131tlamal\u0131s\u0131n\u0131z</span></td><td><span  >kan\u0131tlamal\u0131lar</span></td></tr><tr><th colspan=\"3\" >imperative</th><td></td><td><span  >kan\u0131tla</span></td><td><span  >kan\u0131tlas\u0131n</span></td><td></td><td><span  >kan\u0131tlay\u0131n</span></td><td><span  >kan\u0131tlas\u0131nlar</span></td></tr><tr><th colspan=\"9\"></th></tr><tr><th colspan=\"9\" >Positive interrogative</th></tr><tr><th colspan=\"9\"></th></tr><tr><th colspan=\"3\" rowspan=\"3\"></th><th colspan=\"3\" >singular</th><th colspan=\"3\" >plural</th></tr><tr><th >1 person</th><th >2 person</th><th >3 person</th><th >1 person</th><th >2 person</th><th >3 person</th></tr><tr><th >ben</th><th >sen</th><th >o</th><th >biz</th><th >siz</th><th >onlar</th></tr><tr><th rowspan=\"5\" >indicative</th><th rowspan=\"2\" >present</th><th >aorist</th><td>kan\u0131tlar m\u0131y\u0131m?</td><td>kan\u0131tlar m\u0131s\u0131n?</td><td>kan\u0131tlar m\u0131?</td><td>kan\u0131tlar m\u0131y\u0131z?</td><td>kan\u0131tlar m\u0131s\u0131n\u0131z?</td><td>kan\u0131tlarlar m\u0131?</td></tr><tr><th >imperfective</th><td>kan\u0131tl\u0131yor muyum?</td><td>kan\u0131tl\u0131yor musun?</td><td>kan\u0131tl\u0131yor mu?</td><td>kan\u0131tl\u0131yor muyuz?</td><td>kan\u0131tl\u0131yor musunuz?</td><td>kan\u0131tl\u0131yorlar m\u0131?</td></tr><tr><th rowspan=\"2\" >past</th><th >perfective</th><td>kan\u0131tlad\u0131m m\u0131?</td><td>kan\u0131tlad\u0131n m\u0131?</td><td>kan\u0131tlad\u0131 m\u0131?</td><td>kan\u0131tlad\u0131k m\u0131?</td><td>kan\u0131tlad\u0131n\u0131z m\u0131?</td><td>kan\u0131tlad\u0131lar m\u0131?</td></tr><tr><th >imperfective</th><td>kan\u0131tl\u0131yor muydum?</td><td>kan\u0131tl\u0131yor muydun?</td><td>kan\u0131tl\u0131yor muydu?</td><td>kan\u0131tl\u0131yor muyduk?</td><td>kan\u0131tl\u0131yor muydunuz?</td><td>kan\u0131tl\u0131yorlar m\u0131yd\u0131?</td></tr><tr><th colspan=\"2\" >future</th><td>kan\u0131tlayacak m\u0131y\u0131m?</td><td>kan\u0131tlayacak m\u0131s\u0131n?</td><td>kan\u0131tlayacak m\u0131?</td><td>kan\u0131tlayacak m\u0131y\u0131z?</td><td>kan\u0131tlayacak m\u0131s\u0131n\u0131z?</td><td>kan\u0131tlayacaklar m\u0131?</td></tr><tr><th rowspan=\"3\" >inferential</th><th colspan=\"2\" >perfective</th><td>kan\u0131tlam\u0131\u015f m\u0131y\u0131m?</td><td>kan\u0131tlam\u0131\u015f m\u0131s\u0131n?</td><td>kan\u0131tlam\u0131\u015f m\u0131?</td><td>kan\u0131tlam\u0131\u015f m\u0131y\u0131z?</td><td>kan\u0131tlam\u0131\u015f m\u0131s\u0131n\u0131z?</td><td>kan\u0131tlam\u0131\u015flar m\u0131?</td></tr><tr><th colspan=\"2\" >aorist</th><td>kan\u0131tlar m\u0131ym\u0131\u015f\u0131m?</td><td>kan\u0131tlar m\u0131ym\u0131\u015fs\u0131n?</td><td>kan\u0131tlar m\u0131ym\u0131\u015f?</td><td>kan\u0131tlar m\u0131ym\u0131\u015f\u0131z?</td><td>kan\u0131tlar m\u0131ym\u0131\u015fs\u0131n\u0131z?</td><td>kan\u0131tlarlar m\u0131ym\u0131\u015f?</td></tr><tr><th colspan=\"2\" >imperfective</th><td>kan\u0131tl\u0131yor muymu\u015fum?</td><td>kan\u0131tl\u0131yor muymu\u015fsun?</td><td>kan\u0131tl\u0131yor muymu\u015f?</td><td>kan\u0131tl\u0131yor muymu\u015fuz?</td><td>kan\u0131tl\u0131yor muymu\u015fsunuz?</td><td>kan\u0131tl\u0131yorlar m\u0131ym\u0131\u015f?</td></tr><tr><th rowspan=\"2\" >conditional</th><th colspan=\"2\" >simple</th><td>kan\u0131tlasam m\u0131?</td><td>kan\u0131tlasan m\u0131?</td><td>kan\u0131tlasa m\u0131?</td><td>kan\u0131tlasak m\u0131?</td><td>kan\u0131tlasan\u0131z m\u0131?</td><td>kan\u0131tlasalar m\u0131?</td></tr><tr><th colspan=\"2\" >perfective</th><td>kan\u0131tlasa m\u0131yd\u0131m?</td><td>kan\u0131tlasa m\u0131yd\u0131n?</td><td>kan\u0131tlasa m\u0131yd\u0131?</td><td>kan\u0131tlasa m\u0131yd\u0131k?</td><td>kan\u0131tlasa m\u0131yd\u0131n\u0131z?</td><td>kan\u0131tlasalar m\u0131yd\u0131?</td></tr><tr><th colspan=\"3\" >progressive</th><td>kan\u0131tlamakta m\u0131y\u0131m?</td><td>kan\u0131tlamakta m\u0131s\u0131n?</td><td>kan\u0131tlamakta m\u0131?</td><td>kan\u0131tlamakta m\u0131y\u0131z?</td><td>kan\u0131tlamakta m\u0131s\u0131n\u0131z?</td><td>kan\u0131tlamaktalar m\u0131?</td></tr><tr><th colspan=\"3\" >necessitative</th><td>kan\u0131tlamal\u0131 m\u0131y\u0131m?</td><td>kan\u0131tlamal\u0131 m\u0131s\u0131n?</td><td>kan\u0131tlamal\u0131 m\u0131?</td><td>kan\u0131tlamal\u0131 m\u0131y\u0131z?</td><td>kan\u0131tlamal\u0131 m\u0131s\u0131n\u0131z?</td><td>kan\u0131tlamal\u0131lar m\u0131?</td></tr><tr><th colspan=\"9\"></th></tr><tr><th colspan=\"9\" >Negative declarative</th></tr><tr><th colspan=\"9\"></th></tr><tr><th colspan=\"3\" >infinitive</th><td colspan=\"6\"><span  >kan\u0131tlamamak</span></td></tr><tr><th rowspan=\"3\" >impersonal participle</th><th colspan=\"2\" >imperfective</th><td colspan=\"6\"><span  >kan\u0131tlamayan</span></td></tr><tr><th colspan=\"2\" >perfective</th><td colspan=\"6\"><span  >kan\u0131tlamam\u0131\u015f</span></td></tr><tr><th colspan=\"2\" >prospective</th><td colspan=\"6\"><span  >kan\u0131tlamayacak</span></td></tr><tr><th rowspan=\"2\" >personal participle</th><th colspan=\"2\" >non-prospective</th><td><span  >kan\u0131tlamad\u0131\u011f\u0131m</span></td><td><span  >kan\u0131tlamad\u0131\u011f\u0131n</span></td><td><span  >kan\u0131tlamad\u0131\u011f\u0131</span></td><td><span  >kan\u0131tlamad\u0131\u011f\u0131m\u0131z</span></td><td><span  >kan\u0131tlamad\u0131\u011f\u0131n\u0131z</span></td><td><span  >kan\u0131tlamad\u0131klar\u0131</span></td></tr><tr><th colspan=\"2\" >prospective</th><td><span  >kan\u0131tlamayaca\u011f\u0131m</span></td><td><span  >kan\u0131tlamayaca\u011f\u0131n</span></td><td><span  >kan\u0131tlamayaca\u011f\u0131</span></td><td><span  >kan\u0131tlamayaca\u011f\u0131m\u0131z</span></td><td><span  >kan\u0131tlamayaca\u011f\u0131n\u0131z</span></td><td><span  >kan\u0131tlamayacaklar\u0131</span></td></tr><tr><th colspan=\"3\" >verbal noun</th><td colspan=\"6\"><span  >kan\u0131tlamama</span></td></tr><tr><th colspan=\"3\" >way of doing</th><td colspan=\"6\"><span  >kan\u0131tlamay\u0131\u015f</span></td></tr><tr><th colspan=\"3\" rowspan=\"3\"></th><th colspan=\"3\" >singular</th><th colspan=\"3\" >plural</th></tr><tr><th >1 person</th><th >2 person</th><th >3 person</th><th >1 person</th><th >2 person</th><th >3 person</th></tr><tr><th >ben</th><th >sen</th><th >o</th><th >biz</th><th >siz</th><th >onlar</th></tr><tr><th rowspan=\"5\" >indicative</th><th rowspan=\"2\" >present</th><th >aorist</th><td><span  >kan\u0131tlamam</span></td><td><span  >kan\u0131tlamazs\u0131n</span></td><td><span  >kan\u0131tlamaz</span></td><td><span  >kan\u0131tlamay\u0131z</span></td><td><span  >kan\u0131tlamazs\u0131n\u0131z</span></td><td><span  >kan\u0131tlamazlar</span></td></tr><tr><th >imperfective</th><td><span  >kan\u0131tlam\u0131yorum</span></td><td><span  >kan\u0131tlam\u0131yorsun</span></td><td><span  >kan\u0131tlam\u0131yor</span></td><td><span  >kan\u0131tlam\u0131yoruz</span></td><td><span  >kan\u0131tlam\u0131yorsunuz</span></td><td><span  >kan\u0131tlam\u0131yorlar</span></td></tr><tr><th rowspan=\"2\" >past</th><th >perfective</th><td><span  >kan\u0131tlamad\u0131m</span></td><td><span  >kan\u0131tlamad\u0131n</span></td><td><span  >kan\u0131tlamad\u0131</span></td><td><span  >kan\u0131tlamad\u0131k</span></td><td><span  >kan\u0131tlamad\u0131n\u0131z</span></td><td><span  >kan\u0131tlamad\u0131lar</span></td></tr><tr><th >imperfective</th><td><span  >kan\u0131tlam\u0131yordum</span></td><td><span  >kan\u0131tlam\u0131yordun</span></td><td><span  >kan\u0131tlam\u0131yordu</span></td><td><span  >kan\u0131tlam\u0131yorduk</span></td><td><span  >kan\u0131tlam\u0131yordunuz</span></td><td><span  >kan\u0131tlam\u0131yordular</span></td></tr><tr><th colspan=\"2\" >future</th><td><span  >kan\u0131tlamayaca\u011f\u0131m</span></td><td><span  >kan\u0131tlamayacaks\u0131n</span></td><td><span  >kan\u0131tlamayacak</span></td><td><span  >kan\u0131tlamayaca\u011f\u0131z</span></td><td><span  >kan\u0131tlamayacaks\u0131n\u0131z</span></td><td><span  >kan\u0131tlamayacaklar</span></td></tr><tr><th rowspan=\"3\" >inferential</th><th colspan=\"2\" >perfective</th><td><span  >kan\u0131tlamam\u0131\u015f\u0131m</span></td><td><span  >kan\u0131tlamam\u0131\u015fs\u0131n</span></td><td><span  >kan\u0131tlamam\u0131\u015f</span></td><td><span  >kan\u0131tlamam\u0131\u015f\u0131z</span></td><td><span  >kan\u0131tlamam\u0131\u015fs\u0131n\u0131z</span></td><td><span  >kan\u0131tlamam\u0131\u015flar</span></td></tr><tr><th colspan=\"2\" >aorist</th><td><span  >kan\u0131tlamazm\u0131\u015f\u0131m</span></td><td><span  >kan\u0131tlamazm\u0131\u015fs\u0131n</span></td><td><span  >kan\u0131tlamazm\u0131\u015f</span></td><td><span  >kan\u0131tlamazm\u0131\u015f\u0131z</span></td><td><span  >kan\u0131tlamazm\u0131\u015fs\u0131n\u0131z</span></td><td><span  >kan\u0131tlamazm\u0131\u015flar</span></td></tr><tr><th colspan=\"2\" >imperfective</th><td><span  >kan\u0131tlam\u0131yormu\u015fum</span></td><td><span  >kan\u0131tlam\u0131yormu\u015fsun</span></td><td><span  >kan\u0131tlam\u0131yormu\u015f</span></td><td><span  >kan\u0131tlam\u0131yormu\u015fuz</span></td><td><span  >kan\u0131tlam\u0131yormu\u015fsunuz</span></td><td><span  >kan\u0131tlam\u0131yormu\u015flar</span></td></tr><tr><th rowspan=\"2\" >conditional</th><th colspan=\"2\" >simple</th><td><span  >kan\u0131tlamasam</span></td><td><span  >kan\u0131tlamasan</span></td><td><span  >kan\u0131tlamasa</span></td><td><span  >kan\u0131tlamasak</span></td><td><span  >kan\u0131tlamasan\u0131z</span></td><td><span  >kan\u0131tlamasalar</span></td></tr><tr><th colspan=\"2\" >perfective</th><td><span  >kan\u0131tlamasayd\u0131m</span></td><td><span  >kan\u0131tlamasayd\u0131n</span></td><td><span  >kan\u0131tlamasayd\u0131</span></td><td><span  >kan\u0131tlamasayd\u0131k</span></td><td><span  >kan\u0131tlamasayd\u0131n\u0131z</span></td><td><span  >kan\u0131tlamasayd\u0131lar</span></td></tr><tr><th colspan=\"3\" >optative</th><td><span  >kan\u0131tlamayay\u0131m</span></td><td><span  >kan\u0131tlamayas\u0131n</span></td><td><span  >kan\u0131tlamaya</span></td><td><span  >kan\u0131tlamayal\u0131m</span></td><td><span  >kan\u0131tlamayas\u0131n\u0131z</span></td><td><span  >kan\u0131tlamayalar</span></td></tr><tr><th colspan=\"3\" >progressive</th><td><span  >kan\u0131tlamamaktay\u0131m</span></td><td><span  >kan\u0131tlamamaktas\u0131n</span></td><td><span  >kan\u0131tlamamakta</span></td><td><span  >kan\u0131tlamamaktay\u0131z</span></td><td><span  >kan\u0131tlamamaktas\u0131n\u0131z</span></td><td><span  >kan\u0131tlamamaktalar</span></td></tr><tr><th colspan=\"3\" >necessitative</th><td><span  >kan\u0131tlamamal\u0131y\u0131m</span></td><td><span  >kan\u0131tlamamal\u0131s\u0131n</span></td><td><span  >kan\u0131tlamamal\u0131</span></td><td><span  >kan\u0131tlamamal\u0131y\u0131z</span></td><td><span  >kan\u0131tlamamal\u0131s\u0131n\u0131z</span></td><td><span  >kan\u0131tlamamal\u0131lar</span></td></tr><tr><th colspan=\"3\" >imperative</th><td></td><td><span  >kan\u0131tlama</span></td><td><span  >kan\u0131tlamas\u0131n</span></td><td></td><td><span  >kan\u0131tlamay\u0131n</span></td><td><span  >kan\u0131tlamas\u0131nlar</span></td></tr><tr><th colspan=\"9\"></th></tr><tr><th colspan=\"9\" >Negative interrogative</th></tr><tr><th colspan=\"9\"></th></tr><tr><th colspan=\"3\" rowspan=\"3\"></th><th colspan=\"3\" >singular</th><th colspan=\"3\" >plural</th></tr><tr><th >1 person</th><th >2 person</th><th >3 person</th><th >1 person</th><th >2 person</th><th >3 person</th></tr><tr><th >ben</th><th >sen</th><th >o</th><th >biz</th><th >siz</th><th >onlar</th></tr><tr><th rowspan=\"5\" >indicative</th><th rowspan=\"2\" >present</th><th >aorist</th><td>kan\u0131tlamaz m\u0131y\u0131m?</td><td>kan\u0131tlamaz m\u0131s\u0131n?</td><td>kan\u0131tlamaz m\u0131?</td><td>kan\u0131tlamaz m\u0131y\u0131z?</td><td>kan\u0131tlamaz m\u0131s\u0131n\u0131z?</td><td>kan\u0131tlamazlar m\u0131?</td></tr><tr><th >imperfective</th><td>kan\u0131tlam\u0131yor muyum?</td><td>kan\u0131tlam\u0131yor musun?</td><td>kan\u0131tlam\u0131yor mu?</td><td>kan\u0131tlam\u0131yor muyuz?</td><td>kan\u0131tlam\u0131yor musunuz?</td><td>kan\u0131tlam\u0131yorlar m\u0131?</td></tr><tr><th rowspan=\"2\" >past</th><th >perfective</th><td>kan\u0131tlamad\u0131m m\u0131?</td><td>kan\u0131tlamad\u0131n m\u0131?</td><td>kan\u0131tlamad\u0131 m\u0131?</td><td>kan\u0131tlamad\u0131k m\u0131?</td><td>kan\u0131tlamad\u0131n\u0131z m\u0131?</td><td>kan\u0131tlamad\u0131lar m\u0131?</td></tr><tr><th >imperfective</th><td>kan\u0131tlam\u0131yor muydum?</td><td>kan\u0131tlam\u0131yor muydun?</td><td>kan\u0131tlam\u0131yor muydu?</td><td>kan\u0131tlam\u0131yor muyduk?</td><td>kan\u0131tlam\u0131yor muydunuz?</td><td>kan\u0131tlam\u0131yorlar m\u0131yd\u0131?</td></tr><tr><th colspan=\"2\" >future</th><td>kan\u0131tlamayacak m\u0131y\u0131m?</td><td>kan\u0131tlamayacak m\u0131s\u0131n?</td><td>kan\u0131tlamayacak m\u0131?</td><td>kan\u0131tlamayacak m\u0131y\u0131z?</td><td>kan\u0131tlamayacak m\u0131s\u0131n\u0131z?</td><td>kan\u0131tlamayacaklar m\u0131?</td></tr><tr><th rowspan=\"3\" >inferential</th><th colspan=\"2\" >perfective</th><td>kan\u0131tlamam\u0131\u015f m\u0131y\u0131m?</td><td>kan\u0131tlamam\u0131\u015f m\u0131s\u0131n?</td><td>kan\u0131tlamam\u0131\u015f m\u0131?</td><td>kan\u0131tlamam\u0131\u015f m\u0131y\u0131z?</td><td>kan\u0131tlamam\u0131\u015f m\u0131s\u0131n\u0131z?</td><td>kan\u0131tlamam\u0131\u015flar m\u0131?</td></tr><tr><th colspan=\"2\" >aorist</th><td>kan\u0131tlamaz m\u0131ym\u0131\u015f\u0131m?</td><td>kan\u0131tlamaz m\u0131ym\u0131\u015fs\u0131n?</td><td>kan\u0131tlamaz m\u0131ym\u0131\u015f?</td><td>kan\u0131tlamaz m\u0131ym\u0131\u015f\u0131z?</td><td>kan\u0131tlamaz m\u0131ym\u0131\u015fs\u0131n\u0131z?</td><td>kan\u0131tlamazlar m\u0131ym\u0131\u015f?</td></tr><tr><th colspan=\"2\" >imperfective</th><td>kan\u0131tlam\u0131yor muymu\u015fum?</td><td>kan\u0131tlam\u0131yor muymu\u015fsun?</td><td>kan\u0131tlam\u0131yor muymu\u015f?</td><td>kan\u0131tlam\u0131yor muymu\u015fuz?</td><td>kan\u0131tlam\u0131yor muymu\u015fsunuz?</td><td>kan\u0131tlam\u0131yorlar m\u0131ym\u0131\u015f?</td></tr><tr><th rowspan=\"2\" >conditional</th><th colspan=\"2\" >simple</th><td>kan\u0131tlamasam m\u0131?</td><td>kan\u0131tlamasan m\u0131?</td><td>kan\u0131tlamasa m\u0131?</td><td>kan\u0131tlamasak m\u0131?</td><td>kan\u0131tlamasan\u0131z m\u0131?</td><td>kan\u0131tlamasalar m\u0131?</td></tr><tr><th colspan=\"2\" >perfective</th><td>kan\u0131tlamasa m\u0131yd\u0131m?</td><td>kan\u0131tlamasa m\u0131yd\u0131n?</td><td>kan\u0131tlamasa m\u0131yd\u0131?</td><td>kan\u0131tlamasa m\u0131yd\u0131k?</td><td>kan\u0131tlamasa m\u0131yd\u0131n\u0131z?</td><td>kan\u0131tlamasalar m\u0131yd\u0131?</td></tr><tr><th colspan=\"3\" >progressive</th><td>kan\u0131tlamamakta m\u0131y\u0131m?</td><td>kan\u0131tlamamakta m\u0131s\u0131n?</td><td>kan\u0131tlamamakta m\u0131?</td><td>kan\u0131tlamamakta m\u0131y\u0131z?</td><td>kan\u0131tlamamakta m\u0131s\u0131n\u0131z?</td><td>kan\u0131tlamamaktalar m\u0131?</td></tr><tr><th colspan=\"3\" >necessitative</th><td>kan\u0131tlamamal\u0131 m\u0131y\u0131m?</td><td>kan\u0131tlamamal\u0131 m\u0131s\u0131n?</td><td>kan\u0131tlamamal\u0131 m\u0131?</td><td>kan\u0131tlamamal\u0131 m\u0131y\u0131z?</td><td>kan\u0131tlamamal\u0131 m\u0131s\u0131n\u0131z?</td><td>kan\u0131tlamamal\u0131lar m\u0131?</td></tr></tbody></table>'></iframe>", "\u00e7ekmek": "<iframe srcdoc='Conjugation of \u00e7ekmek (aorist in -<i  >V\u00b2r</i>)<p><i><b>Note:</b> Actual conjugations can be more complex than tables below. Compound forms with the auxiliary <i  >olmak</i> not shown. See also Appendix:Turkish suffixes#Verbs.</i></p><table  style=\"background:#F9F9F9; text-align:center; width:100%\"><tbody><tr><th colspan=\"9\" >Positive declarative</th></tr><tr><th colspan=\"9\"></th></tr><tr><th colspan=\"3\" >infinitive</th><td colspan=\"6\"><span  ><strong >\u00e7ekmek</strong></span></td></tr><tr><th rowspan=\"3\" >impersonal participle</th><th colspan=\"2\" >imperfective</th><td colspan=\"6\"><span  >\u00e7eken</span></td></tr><tr><th colspan=\"2\" >perfective</th><td colspan=\"6\"><span  >\u00e7ekmi\u015f</span></td></tr><tr><th colspan=\"2\" >prospective</th><td colspan=\"6\"><span  >\u00e7ekecek</span></td></tr><tr><th rowspan=\"2\" >personal participle</th><th colspan=\"2\" >non-prospective</th><td><span  >\u00e7ekti\u011fim</span></td><td><span  >\u00e7ekti\u011fin</span></td><td><span  >\u00e7ekti\u011fi</span></td><td><span  >\u00e7ekti\u011fimiz</span></td><td><span  >\u00e7ekti\u011finiz</span></td><td><span  >\u00e7ektikleri</span></td></tr><tr><th colspan=\"2\" >prospective</th><td><span  >\u00e7ekece\u011fim</span></td><td><span  >\u00e7ekece\u011fin</span></td><td><span  >\u00e7ekece\u011fi</span></td><td><span  >\u00e7ekece\u011fimiz</span></td><td><span  >\u00e7ekece\u011finiz</span></td><td><span  >\u00e7ekecekleri</span></td></tr><tr><th colspan=\"3\" >verbal noun</th><td colspan=\"6\"><span  >\u00e7ekme</span></td></tr><tr><th colspan=\"3\" >way of doing</th><td colspan=\"6\"><span  >\u00e7eki\u015f</span></td></tr><tr><th colspan=\"3\" rowspan=\"3\"></th><th colspan=\"3\" >singular</th><th colspan=\"3\" >plural</th></tr><tr><th >1 person</th><th >2 person</th><th >3 person</th><th >1 person</th><th >2 person</th><th >3 person</th></tr><tr><th >ben</th><th >sen</th><th >o</th><th >biz</th><th >siz</th><th >onlar</th></tr><tr><th rowspan=\"5\" >indicative</th><th rowspan=\"2\" >present</th><th >aorist</th><td><span  >\u00e7ekerim</span></td><td><span  >\u00e7ekersin</span></td><td><span  >\u00e7eker</span></td><td><span  >\u00e7ekeriz</span></td><td><span  >\u00e7ekersiniz</span></td><td><span  >\u00e7ekerler</span></td></tr><tr><th >imperfective</th><td><span  >\u00e7ekiyorum</span></td><td><span  >\u00e7ekiyorsun</span></td><td><span  >\u00e7ekiyor</span></td><td><span  >\u00e7ekiyoruz</span></td><td><span  >\u00e7ekiyorsunuz</span></td><td><span  >\u00e7ekiyorlar</span></td></tr><tr><th rowspan=\"2\" >past</th><th >perfective</th><td><span  >\u00e7ektim</span></td><td><span  >\u00e7ektin</span></td><td><span  >\u00e7ekti</span></td><td><span  >\u00e7ektik</span></td><td><span  >\u00e7ektiniz</span></td><td><span  >\u00e7ektiler</span></td></tr><tr><th >imperfective</th><td><span  >\u00e7ekiyordum</span></td><td><span  >\u00e7ekiyordun</span></td><td><span  >\u00e7ekiyordu</span></td><td><span  >\u00e7ekiyorduk</span></td><td><span  >\u00e7ekiyordunuz</span></td><td><span  >\u00e7ekiyorlard\u0131 (or \u00e7ekiyordular)</span></td></tr><tr><th colspan=\"2\" >future</th><td><span  >\u00e7ekece\u011fim</span></td><td><span  >\u00e7ekeceksin</span></td><td><span  >\u00e7ekecek</span></td><td><span  >\u00e7ekece\u011fiz</span></td><td><span  >\u00e7ekeceksiniz</span></td><td><span  >\u00e7ekecekler</span></td></tr><tr><th rowspan=\"3\" >inferential</th><th colspan=\"2\" >perfective</th><td><span  >\u00e7ekmi\u015fim</span></td><td><span  >\u00e7ekmi\u015fsin</span></td><td><span  >\u00e7ekmi\u015f</span></td><td><span  >\u00e7ekmi\u015fiz</span></td><td><span  >\u00e7ekmi\u015fsiniz</span></td><td><span  >\u00e7ekmi\u015fler</span></td></tr><tr><th colspan=\"2\" >aorist</th><td><span  >\u00e7ekermi\u015fim</span></td><td><span  >\u00e7ekermi\u015fsin</span></td><td><span  >\u00e7ekermi\u015f</span></td><td><span  >\u00e7ekermi\u015fiz</span></td><td><span  >\u00e7ekermi\u015fsiniz</span></td><td><span  >\u00e7ekerlermi\u015f (or \u00e7ekermi\u015flar)</span></td></tr><tr><th colspan=\"2\" >imperfective</th><td><span  >\u00e7ekiyormu\u015fum</span></td><td><span  >\u00e7ekiyormu\u015fsun</span></td><td><span  >\u00e7ekiyormu\u015f</span></td><td><span  >\u00e7ekiyormu\u015fuz</span></td><td><span  >\u00e7ekiyormu\u015fsunuz</span></td><td><span  >\u00e7ekiyorlarm\u0131\u015f</span></td></tr><tr><th rowspan=\"2\" >conditional</th><th colspan=\"2\" >simple</th><td><span  >\u00e7eksem</span></td><td><span  >\u00e7eksen</span></td><td><span  >\u00e7ekse</span></td><td><span  >\u00e7eksek</span></td><td><span  >\u00e7ekseniz</span></td><td><span  >\u00e7ekseler</span></td></tr><tr><th colspan=\"2\" >perfective</th><td><span  >\u00e7ekseydim</span></td><td><span  >\u00e7ekseydin</span></td><td><span  >\u00e7ekseydi</span></td><td><span  >\u00e7ekseydik</span></td><td><span  >\u00e7ekseydiniz</span></td><td><span  >\u00e7ekseydiler</span></td></tr><tr><th colspan=\"3\" >optative</th><td><span  >\u00e7ekeyim</span></td><td><span  >\u00e7ekesin</span></td><td><span  >\u00e7eke</span></td><td><span  >\u00e7ekelim</span></td><td><span  >\u00e7ekesiniz</span></td><td><span  >\u00e7ekeler</span></td></tr><tr><th colspan=\"3\" >progressive</th><td><span  >\u00e7ekmekteyim</span></td><td><span  >\u00e7ekmektesin</span></td><td><span  >\u00e7ekmekte</span></td><td><span  >\u00e7ekmekteyiz</span></td><td><span  >\u00e7ekmektesiniz</span></td><td><span  >\u00e7ekmekteler</span></td></tr><tr><th colspan=\"3\" >necessitative</th><td><span  >\u00e7ekmeliyim</span></td><td><span  >\u00e7ekmelisin</span></td><td><span  >\u00e7ekmeli</span></td><td><span  >\u00e7ekmeliyiz</span></td><td><span  >\u00e7ekmelisiniz</span></td><td><span  >\u00e7ekmeliler</span></td></tr><tr><th colspan=\"3\" >imperative</th><td></td><td><span  >\u00e7ek</span></td><td><span  >\u00e7eksin</span></td><td></td><td><span  >\u00e7ekin</span></td><td><span  >\u00e7eksinler</span></td></tr><tr><th colspan=\"9\"></th></tr><tr><th colspan=\"9\" >Positive interrogative</th></tr><tr><th colspan=\"9\"></th></tr><tr><th colspan=\"3\" rowspan=\"3\"></th><th colspan=\"3\" >singular</th><th colspan=\"3\" >plural</th></tr><tr><th >1 person</th><th >2 person</th><th >3 person</th><th >1 person</th><th >2 person</th><th >3 person</th></tr><tr><th >ben</th><th >sen</th><th >o</th><th >biz</th><th >siz</th><th >onlar</th></tr><tr><th rowspan=\"5\" >indicative</th><th rowspan=\"2\" >present</th><th >aorist</th><td>\u00e7eker miyim?</td><td>\u00e7eker misin?</td><td>\u00e7eker mi?</td><td>\u00e7eker miyiz?</td><td>\u00e7eker misiniz?</td><td>\u00e7ekerler mi?</td></tr><tr><th >imperfective</th><td>\u00e7ekiyor muyum?</td><td>\u00e7ekiyor musun?</td><td>\u00e7ekiyor mu?</td><td>\u00e7ekiyor muyuz?</td><td>\u00e7ekiyor musunuz?</td><td>\u00e7ekiyorlar m\u0131?</td></tr><tr><th rowspan=\"2\" >past</th><th >perfective</th><td>\u00e7ektim mi?</td><td>\u00e7ektin mi?</td><td>\u00e7ekti mi?</td><td>\u00e7ektik mi?</td><td>\u00e7ektiniz mi?</td><td>\u00e7ektiler mi?</td></tr><tr><th >imperfective</th><td>\u00e7ekiyor muydum?</td><td>\u00e7ekiyor muydun?</td><td>\u00e7ekiyor muydu?</td><td>\u00e7ekiyor muyduk?</td><td>\u00e7ekiyor muydunuz?</td><td>\u00e7ekiyorlar m\u0131yd\u0131?</td></tr><tr><th colspan=\"2\" >future</th><td>\u00e7ekecek miyim?</td><td>\u00e7ekecek misin?</td><td>\u00e7ekecek mi?</td><td>\u00e7ekecek miyiz?</td><td>\u00e7ekecek misiniz?</td><td>\u00e7ekecekler mi?</td></tr><tr><th rowspan=\"3\" >inferential</th><th colspan=\"2\" >perfective</th><td>\u00e7ekmi\u015f miyim?</td><td>\u00e7ekmi\u015f misin?</td><td>\u00e7ekmi\u015f mi?</td><td>\u00e7ekmi\u015f miyiz?</td><td>\u00e7ekmi\u015f misiniz?</td><td>\u00e7ekmi\u015fler mi?</td></tr><tr><th colspan=\"2\" >aorist</th><td>\u00e7eker miymi\u015fim?</td><td>\u00e7eker miymi\u015fsin?</td><td>\u00e7eker miymi\u015f?</td><td>\u00e7eker miymi\u015fiz?</td><td>\u00e7eker miymi\u015fsiniz?</td><td>\u00e7ekerler miymi\u015f?</td></tr><tr><th colspan=\"2\" >imperfective</th><td>\u00e7ekiyor muymu\u015fum?</td><td>\u00e7ekiyor muymu\u015fsun?</td><td>\u00e7ekiyor muymu\u015f?</td><td>\u00e7ekiyor muymu\u015fuz?</td><td>\u00e7ekiyor muymu\u015fsunuz?</td><td>\u00e7ekiyorlar m\u0131ym\u0131\u015f?</td></tr><tr><th rowspan=\"2\" >conditional</th><th colspan=\"2\" >simple</th><td>\u00e7eksem mi?</td><td>\u00e7eksen mi?</td><td>\u00e7ekse mi?</td><td>\u00e7eksek mi?</td><td>\u00e7ekseniz mi?</td><td>\u00e7ekseler mi?</td></tr><tr><th colspan=\"2\" >perfective</th><td>\u00e7ekse miydim?</td><td>\u00e7ekse miydin?</td><td>\u00e7ekse miydi?</td><td>\u00e7ekse miydik?</td><td>\u00e7ekse miydiniz?</td><td>\u00e7ekseler miydi?</td></tr><tr><th colspan=\"3\" >progressive</th><td>\u00e7ekmekte miyim?</td><td>\u00e7ekmekte misin?</td><td>\u00e7ekmekte mi?</td><td>\u00e7ekmekte miyiz?</td><td>\u00e7ekmekte misiniz?</td><td>\u00e7ekmekteler mi?</td></tr><tr><th colspan=\"3\" >necessitative</th><td>\u00e7ekmeli miyim?</td><td>\u00e7ekmeli misin?</td><td>\u00e7ekmeli mi?</td><td>\u00e7ekmeli miyiz?</td><td>\u00e7ekmeli misiniz?</td><td>\u00e7ekmeliler mi?</td></tr><tr><th colspan=\"9\"></th></tr><tr><th colspan=\"9\" >Negative declarative</th></tr><tr><th colspan=\"9\"></th></tr><tr><th colspan=\"3\" >infinitive</th><td colspan=\"6\"><span  >\u00e7ekmemek</span></td></tr><tr><th rowspan=\"3\" >impersonal participle</th><th colspan=\"2\" >imperfective</th><td colspan=\"6\"><span  >\u00e7ekmeyen</span></td></tr><tr><th colspan=\"2\" >perfective</th><td colspan=\"6\"><span  >\u00e7ekmemi\u015f</span></td></tr><tr><th colspan=\"2\" >prospective</th><td colspan=\"6\"><span  >\u00e7ekmeyecek</span></td></tr><tr><th rowspan=\"2\" >personal participle</th><th colspan=\"2\" >non-prospective</th><td><span  >\u00e7ekmedi\u011fim</span></td><td><span  >\u00e7ekmedi\u011fin</span></td><td><span  >\u00e7ekmedi\u011fi</span></td><td><span  >\u00e7ekmedi\u011fimiz</span></td><td><span  >\u00e7ekmedi\u011finiz</span></td><td><span  >\u00e7ekmedikleri</span></td></tr><tr><th colspan=\"2\" >prospective</th><td><span  >\u00e7ekmeyece\u011fim</span></td><td><span  >\u00e7ekmeyece\u011fin</span></td><td><span  >\u00e7ekmeyece\u011fi</span></td><td><span  >\u00e7ekmeyece\u011fimiz</span></td><td><span  >\u00e7ekmeyece\u011finiz</span></td><td><span  >\u00e7ekmeyecekleri</span></td></tr><tr><th colspan=\"3\" >verbal noun</th><td colspan=\"6\"><span  >\u00e7ekmeme</span></td></tr><tr><th colspan=\"3\" >way of doing</th><td colspan=\"6\"><span  >\u00e7ekmeyi\u015f</span></td></tr><tr><th colspan=\"3\" rowspan=\"3\"></th><th colspan=\"3\" >singular</th><th colspan=\"3\" >plural</th></tr><tr><th >1 person</th><th >2 person</th><th >3 person</th><th >1 person</th><th >2 person</th><th >3 person</th></tr><tr><th >ben</th><th >sen</th><th >o</th><th >biz</th><th >siz</th><th >onlar</th></tr><tr><th rowspan=\"5\" >indicative</th><th rowspan=\"2\" >present</th><th >aorist</th><td><span  >\u00e7ekmem</span></td><td><span  >\u00e7ekmezsin</span></td><td><span  >\u00e7ekmez</span></td><td><span  >\u00e7ekmeyiz</span></td><td><span  >\u00e7ekmezsiniz</span></td><td><span  >\u00e7ekmezler</span></td></tr><tr><th >imperfective</th><td><span  >\u00e7ekmiyorum</span></td><td><span  >\u00e7ekmiyorsun</span></td><td><span  >\u00e7ekmiyor</span></td><td><span  >\u00e7ekmiyoruz</span></td><td><span  >\u00e7ekmiyorsunuz</span></td><td><span  >\u00e7ekmiyorlar</span></td></tr><tr><th rowspan=\"2\" >past</th><th >perfective</th><td><span  >\u00e7ekmedim</span></td><td><span  >\u00e7ekmedin</span></td><td><span  >\u00e7ekmedi</span></td><td><span  >\u00e7ekmedik</span></td><td><span  >\u00e7ekmediniz</span></td><td><span  >\u00e7ekmediler</span></td></tr><tr><th >imperfective</th><td><span  >\u00e7ekmiyordum</span></td><td><span  >\u00e7ekmiyordun</span></td><td><span  >\u00e7ekmiyordu</span></td><td><span  >\u00e7ekmiyorduk</span></td><td><span  >\u00e7ekmiyordunuz</span></td><td><span  >\u00e7ekmiyorlard\u0131</span></td></tr><tr><th colspan=\"2\" >future</th><td><span  >\u00e7ekmeyece\u011fim</span></td><td><span  >\u00e7ekmeyeceksin</span></td><td><span  >\u00e7ekmeyecek</span></td><td><span  >\u00e7ekmeyece\u011fiz</span></td><td><span  >\u00e7ekmeyeceksiniz</span></td><td><span  >\u00e7ekmeyecekler</span></td></tr><tr><th rowspan=\"3\" >inferential</th><th colspan=\"2\" >perfective</th><td><span  >\u00e7ekmemi\u015fim</span></td><td><span  >\u00e7ekmemi\u015fsin</span></td><td><span  >\u00e7ekmemi\u015f</span></td><td><span  >\u00e7ekmemi\u015fiz</span></td><td><span  >\u00e7ekmemi\u015fsiniz</span></td><td><span  >\u00e7ekmemi\u015fler</span></td></tr><tr><th colspan=\"2\" >aorist</th><td><span  >\u00e7ekmezmi\u015fim</span></td><td><span  >\u00e7ekmezmi\u015fsin</span></td><td><span  >\u00e7ekmezmi\u015f</span></td><td><span  >\u00e7ekmezmi\u015fiz</span></td><td><span  >\u00e7ekmezmi\u015fsiniz</span></td><td><span  >\u00e7ekmezlermi\u015f</span></td></tr><tr><th colspan=\"2\" >imperfective</th><td><span  >\u00e7ekmiyormu\u015fum</span></td><td><span  >\u00e7ekmiyormu\u015fsun</span></td><td><span  >\u00e7ekmiyormu\u015f</span></td><td><span  >\u00e7ekmiyormu\u015fuz</span></td><td><span  >\u00e7ekmiyormu\u015fsunuz</span></td><td><span  >\u00e7ekmiyorlarm\u0131\u015f</span></td></tr><tr><th rowspan=\"2\" >conditional</th><th colspan=\"2\" >simple</th><td><span  >\u00e7ekmesem</span></td><td><span  >\u00e7ekmesen</span></td><td><span  >\u00e7ekmese</span></td><td><span  >\u00e7ekmesek</span></td><td><span  >\u00e7ekmeseniz</span></td><td><span  >\u00e7ekmeseler</span></td></tr><tr><th colspan=\"2\" >perfective</th><td><span  >\u00e7ekmeseydim</span></td><td><span  >\u00e7ekmeseydin</span></td><td><span  >\u00e7ekmeseydi</span></td><td><span  >\u00e7ekmeseydik</span></td><td><span  >\u00e7ekmeseydiniz</span></td><td><span  >\u00e7ekmeseydiler</span></td></tr><tr><th colspan=\"3\" >optative</th><td><span  >\u00e7ekmeyeyim</span></td><td><span  >\u00e7ekmeyesin</span></td><td><span  >\u00e7ekmeye</span></td><td><span  >\u00e7ekmeyelim</span></td><td><span  >\u00e7ekmeyesiniz</span></td><td><span  >\u00e7ekmeyeler</span></td></tr><tr><th colspan=\"3\" >progressive</th><td><span  >\u00e7ekmemekteyim</span></td><td><span  >\u00e7ekmemektesin</span></td><td><span  >\u00e7ekmemekte</span></td><td><span  >\u00e7ekmemekteyiz</span></td><td><span  >\u00e7ekmemektesiniz</span></td><td><span  >\u00e7ekmemekteler</span></td></tr><tr><th colspan=\"3\" >necessitative</th><td><span  >\u00e7ekmemeliyim</span></td><td><span  >\u00e7ekmemelisin</span></td><td><span  >\u00e7ekmemeli</span></td><td><span  >\u00e7ekmemeliyiz</span></td><td><span  >\u00e7ekmemelisiniz</span></td><td><span  >\u00e7ekmemeliler</span></td></tr><tr><th colspan=\"3\" >imperative</th><td></td><td><span  >\u00e7ekme</span></td><td><span  >\u00e7ekmesin</span></td><td></td><td><span  >\u00e7ekmeyin</span></td><td><span  >\u00e7ekmesinler</span></td></tr><tr><th colspan=\"9\"></th></tr><tr><th colspan=\"9\" >Negative interrogative</th></tr><tr><th colspan=\"9\"></th></tr><tr><th colspan=\"3\" rowspan=\"3\"></th><th colspan=\"3\" >singular</th><th colspan=\"3\" >plural</th></tr><tr><th >1 person</th><th >2 person</th><th >3 person</th><th >1 person</th><th >2 person</th><th >3 person</th></tr><tr><th >ben</th><th >sen</th><th >o</th><th >biz</th><th >siz</th><th >onlar</th></tr><tr><th rowspan=\"5\" >indicative</th><th rowspan=\"2\" >present</th><th >aorist</th><td>\u00e7ekmez miyim?</td><td>\u00e7ekmez misin?</td><td>\u00e7ekmez mi?</td><td>\u00e7ekmez miyiz?</td><td>\u00e7ekmez misiniz?</td><td>\u00e7ekmezler mi?</td></tr><tr><th >imperfective</th><td>\u00e7ekmiyor muyum?</td><td>\u00e7ekmiyor musun?</td><td>\u00e7ekmiyor mu?</td><td>\u00e7ekmiyor muyuz?</td><td>\u00e7ekmiyor musunuz?</td><td>\u00e7ekmiyorlar m\u0131?</td></tr><tr><th rowspan=\"2\" >past</th><th >perfective</th><td>\u00e7ekmedim mi?</td><td>\u00e7ekmedin mi?</td><td>\u00e7ekmedi mi?</td><td>\u00e7ekmedik mi?</td><td>\u00e7ekmediniz mi?</td><td>\u00e7ekmediler mi?</td></tr><tr><th >imperfective</th><td>\u00e7ekmiyor muydum?</td><td>\u00e7ekmiyor muydun?</td><td>\u00e7ekmiyor muydu?</td><td>\u00e7ekmiyor muyduk?</td><td>\u00e7ekmiyor muydunuz?</td><td>\u00e7ekmiyorlar m\u0131yd\u0131?</td></tr><tr><th colspan=\"2\" >future</th><td>\u00e7ekmeyecek miyim?</td><td>\u00e7ekmeyecek misin?</td><td>\u00e7ekmeyecek mi?</td><td>\u00e7ekmeyecek miyiz?</td><td>\u00e7ekmeyecek misiniz?</td><td>\u00e7ekmeyecekler mi?</td></tr><tr><th rowspan=\"3\" >inferential</th><th colspan=\"2\" >perfective</th><td>\u00e7ekmemi\u015f miyim?</td><td>\u00e7ekmemi\u015f misin?</td><td>\u00e7ekmemi\u015f mi?</td><td>\u00e7ekmemi\u015f miyiz?</td><td>\u00e7ekmemi\u015f misiniz?</td><td>\u00e7ekmemi\u015fler mi?</td></tr><tr><th colspan=\"2\" >aorist</th><td>\u00e7ekmez miymi\u015fim?</td><td>\u00e7ekmez miymi\u015fsin?</td><td>\u00e7ekmez miymi\u015f?</td><td>\u00e7ekmez miymi\u015fiz?</td><td>\u00e7ekmez miymi\u015fsiniz?</td><td>\u00e7ekmezler miymi\u015f?</td></tr><tr><th colspan=\"2\" >imperfective</th><td>\u00e7ekmiyor muymu\u015fum?</td><td>\u00e7ekmiyor muymu\u015fsun?</td><td>\u00e7ekmiyor muymu\u015f?</td><td>\u00e7ekmiyor muymu\u015fuz?</td><td>\u00e7ekmiyor muymu\u015fsunuz?</td><td>\u00e7ekmiyorlar m\u0131ym\u0131\u015f?</td></tr><tr><th rowspan=\"2\" >conditional</th><th colspan=\"2\" >simple</th><td>\u00e7ekmesem mi?</td><td>\u00e7ekmesen mi?</td><td>\u00e7ekmese mi?</td><td>\u00e7ekmesek mi?</td><td>\u00e7ekmeseniz mi?</td><td>\u00e7ekmeseler mi?</td></tr><tr><th colspan=\"2\" >perfective</th><td>\u00e7ekmese miydim?</td><td>\u00e7ekmese miydin?</td><td>\u00e7ekmese miydi?</td><td>\u00e7ekmese miydik?</td><td>\u00e7ekmese miydiniz?</td><td>\u00e7ekmeseler miydi?</td></tr><tr><th colspan=\"3\" >progressive</th><td>\u00e7ekmemekte miyim?</td><td>\u00e7ekmemekte misin?</td><td>\u00e7ekmemekte mi?</td><td>\u00e7ekmemekte miyiz?</td><td>\u00e7ekmemekte misiniz?</td><td>\u00e7ekmemekteler mi?</td></tr><tr><th colspan=\"3\" >necessitative</th><td>\u00e7ekmemeli miyim?</td><td>\u00e7ekmemeli misin?</td><td>\u00e7ekmemeli mi?</td><td>\u00e7ekmemeli miyiz?</td><td>\u00e7ekmemeli misiniz?</td><td>\u00e7ekmemeliler mi?</td></tr></tbody></table>'></iframe>", "cezaland\u0131rmak": "<iframe srcdoc='Conjugation of cezaland\u0131rmak (aorist in -<i  >V\u2074r</i>)<p><i><b>Note:</b> Actual conjugations can be more complex than tables below. Compound forms with the auxiliary <i  >olmak</i> not shown. See also Appendix:Turkish suffixes#Verbs.</i></p><table  style=\"background:#F9F9F9; text-align:center; width:100%\"><tbody><tr><th colspan=\"9\" >Positive declarative</th></tr><tr><th colspan=\"9\"></th></tr><tr><th colspan=\"3\" >infinitive</th><td colspan=\"6\"><span  ><strong >cezaland\u0131rmak</strong></span></td></tr><tr><th rowspan=\"3\" >impersonal participle</th><th colspan=\"2\" >imperfective</th><td colspan=\"6\"><span  >cezaland\u0131ran</span></td></tr><tr><th colspan=\"2\" >perfective</th><td colspan=\"6\"><span  >cezaland\u0131rm\u0131\u015f</span></td></tr><tr><th colspan=\"2\" >prospective</th><td colspan=\"6\"><span  >cezaland\u0131racak</span></td></tr><tr><th rowspan=\"2\" >personal participle</th><th colspan=\"2\" >non-prospective</th><td><span  >cezaland\u0131rd\u0131\u011f\u0131m</span></td><td><span  >cezaland\u0131rd\u0131\u011f\u0131n</span></td><td><span  >cezaland\u0131rd\u0131\u011f\u0131</span></td><td><span  >cezaland\u0131rd\u0131\u011f\u0131m\u0131z</span></td><td><span  >cezaland\u0131rd\u0131\u011f\u0131n\u0131z</span></td><td><span  >cezaland\u0131rd\u0131klar\u0131</span></td></tr><tr><th colspan=\"2\" >prospective</th><td><span  >cezaland\u0131raca\u011f\u0131m</span></td><td><span  >cezaland\u0131raca\u011f\u0131n</span></td><td><span  >cezaland\u0131raca\u011f\u0131</span></td><td><span  >cezaland\u0131raca\u011f\u0131m\u0131z</span></td><td><span  >cezaland\u0131raca\u011f\u0131n\u0131z</span></td><td><span  >cezaland\u0131racaklar\u0131</span></td></tr><tr><th colspan=\"3\" >verbal noun</th><td colspan=\"6\"><span  >cezaland\u0131rma</span></td></tr><tr><th colspan=\"3\" >way of doing</th><td colspan=\"6\"><span  >cezaland\u0131r\u0131\u015f</span></td></tr><tr><th colspan=\"3\" rowspan=\"3\"></th><th colspan=\"3\" >singular</th><th colspan=\"3\" >plural</th></tr><tr><th >1 person</th><th >2 person</th><th >3 person</th><th >1 person</th><th >2 person</th><th >3 person</th></tr><tr><th >ben</th><th >sen</th><th >o</th><th >biz</th><th >siz</th><th >onlar</th></tr><tr><th rowspan=\"5\" >indicative</th><th rowspan=\"2\" >present</th><th >aorist</th><td><span  >cezaland\u0131r\u0131r\u0131m</span></td><td><span  >cezaland\u0131r\u0131rs\u0131n</span></td><td><span  >cezaland\u0131r\u0131r</span></td><td><span  >cezaland\u0131r\u0131r\u0131z</span></td><td><span  >cezaland\u0131r\u0131rs\u0131n\u0131z</span></td><td><span  >cezaland\u0131r\u0131rlar</span></td></tr><tr><th >imperfective</th><td><span  >cezaland\u0131r\u0131yorum</span></td><td><span  >cezaland\u0131r\u0131yorsun</span></td><td><span  >cezaland\u0131r\u0131yor</span></td><td><span  >cezaland\u0131r\u0131yoruz</span></td><td><span  >cezaland\u0131r\u0131yorsunuz</span></td><td><span  >cezaland\u0131r\u0131yorlar</span></td></tr><tr><th rowspan=\"2\" >past</th><th >perfective</th><td><span  >cezaland\u0131rd\u0131m</span></td><td><span  >cezaland\u0131rd\u0131n</span></td><td><span  >cezaland\u0131rd\u0131</span></td><td><span  >cezaland\u0131rd\u0131k</span></td><td><span  >cezaland\u0131rd\u0131n\u0131z</span></td><td><span  >cezaland\u0131rd\u0131lar</span></td></tr><tr><th >imperfective</th><td><span  >cezaland\u0131r\u0131yordum</span></td><td><span  >cezaland\u0131r\u0131yordun</span></td><td><span  >cezaland\u0131r\u0131yordu</span></td><td><span  >cezaland\u0131r\u0131yorduk</span></td><td><span  >cezaland\u0131r\u0131yordunuz</span></td><td><span  >cezaland\u0131r\u0131yorlard\u0131 (or cezaland\u0131r\u0131yordular)</span></td></tr><tr><th colspan=\"2\" >future</th><td><span  >cezaland\u0131raca\u011f\u0131m</span></td><td><span  >cezaland\u0131racaks\u0131n</span></td><td><span  >cezaland\u0131racak</span></td><td><span  >cezaland\u0131raca\u011f\u0131z</span></td><td><span  >cezaland\u0131racaks\u0131n\u0131z</span></td><td><span  >cezaland\u0131racaklar</span></td></tr><tr><th rowspan=\"3\" >inferential</th><th colspan=\"2\" >perfective</th><td><span  >cezaland\u0131rm\u0131\u015f\u0131m</span></td><td><span  >cezaland\u0131rm\u0131\u015fs\u0131n</span></td><td><span  >cezaland\u0131rm\u0131\u015f</span></td><td><span  >cezaland\u0131rm\u0131\u015f\u0131z</span></td><td><span  >cezaland\u0131rm\u0131\u015fs\u0131n\u0131z</span></td><td><span  >cezaland\u0131rm\u0131\u015flar</span></td></tr><tr><th colspan=\"2\" >aorist</th><td><span  >cezaland\u0131r\u0131rm\u0131\u015f\u0131m</span></td><td><span  >cezaland\u0131r\u0131rm\u0131\u015fs\u0131n</span></td><td><span  >cezaland\u0131r\u0131rm\u0131\u015f</span></td><td><span  >cezaland\u0131r\u0131rm\u0131\u015f\u0131z</span></td><td><span  >cezaland\u0131r\u0131rm\u0131\u015fs\u0131n\u0131z</span></td><td><span  >cezaland\u0131r\u0131rlarm\u0131\u015f (or cezaland\u0131r\u0131rm\u0131\u015flar)</span></td></tr><tr><th colspan=\"2\" >imperfective</th><td><span  >cezaland\u0131r\u0131yormu\u015fum</span></td><td><span  >cezaland\u0131r\u0131yormu\u015fsun</span></td><td><span  >cezaland\u0131r\u0131yormu\u015f</span></td><td><span  >cezaland\u0131r\u0131yormu\u015fuz</span></td><td><span  >cezaland\u0131r\u0131yormu\u015fsunuz</span></td><td><span  >cezaland\u0131r\u0131yorlarm\u0131\u015f</span></td></tr><tr><th rowspan=\"2\" >conditional</th><th colspan=\"2\" >simple</th><td><span  >cezaland\u0131rsam</span></td><td><span  >cezaland\u0131rsan</span></td><td><span  >cezaland\u0131rsa</span></td><td><span  >cezaland\u0131rsak</span></td><td><span  >cezaland\u0131rsan\u0131z</span></td><td><span  >cezaland\u0131rsalar</span></td></tr><tr><th colspan=\"2\" >perfective</th><td><span  >cezaland\u0131rsayd\u0131m</span></td><td><span  >cezaland\u0131rsayd\u0131n</span></td><td><span  >cezaland\u0131rsayd\u0131</span></td><td><span  >cezaland\u0131rsayd\u0131k</span></td><td><span  >cezaland\u0131rsayd\u0131n\u0131z</span></td><td><span  >cezaland\u0131rsayd\u0131lar</span></td></tr><tr><th colspan=\"3\" >optative</th><td><span  >cezaland\u0131ray\u0131m</span></td><td><span  >cezaland\u0131ras\u0131n</span></td><td><span  >cezaland\u0131ra</span></td><td><span  >cezaland\u0131ral\u0131m</span></td><td><span  >cezaland\u0131ras\u0131n\u0131z</span></td><td><span  >cezaland\u0131ralar</span></td></tr><tr><th colspan=\"3\" >progressive</th><td><span  >cezaland\u0131rmaktay\u0131m</span></td><td><span  >cezaland\u0131rmaktas\u0131n</span></td><td><span  >cezaland\u0131rmakta</span></td><td><span  >cezaland\u0131rmaktay\u0131z</span></td><td><span  >cezaland\u0131rmaktas\u0131n\u0131z</span></td><td><span  >cezaland\u0131rmaktalar</span></td></tr><tr><th colspan=\"3\" >necessitative</th><td><span  >cezaland\u0131rmal\u0131y\u0131m</span></td><td><span  >cezaland\u0131rmal\u0131s\u0131n</span></td><td><span  >cezaland\u0131rmal\u0131</span></td><td><span  >cezaland\u0131rmal\u0131y\u0131z</span></td><td><span  >cezaland\u0131rmal\u0131s\u0131n\u0131z</span></td><td><span  >cezaland\u0131rmal\u0131lar</span></td></tr><tr><th colspan=\"3\" >imperative</th><td></td><td><span  >cezaland\u0131r</span></td><td><span  >cezaland\u0131rs\u0131n</span></td><td></td><td><span  >cezaland\u0131r\u0131n</span></td><td><span  >cezaland\u0131rs\u0131nlar</span></td></tr><tr><th colspan=\"9\"></th></tr><tr><th colspan=\"9\" >Positive interrogative</th></tr><tr><th colspan=\"9\"></th></tr><tr><th colspan=\"3\" rowspan=\"3\"></th><th colspan=\"3\" >singular</th><th colspan=\"3\" >plural</th></tr><tr><th >1 person</th><th >2 person</th><th >3 person</th><th >1 person</th><th >2 person</th><th >3 person</th></tr><tr><th >ben</th><th >sen</th><th >o</th><th >biz</th><th >siz</th><th >onlar</th></tr><tr><th rowspan=\"5\" >indicative</th><th rowspan=\"2\" >present</th><th >aorist</th><td>cezaland\u0131r\u0131r m\u0131y\u0131m?</td><td>cezaland\u0131r\u0131r m\u0131s\u0131n?</td><td>cezaland\u0131r\u0131r m\u0131?</td><td>cezaland\u0131r\u0131r m\u0131y\u0131z?</td><td>cezaland\u0131r\u0131r m\u0131s\u0131n\u0131z?</td><td>cezaland\u0131r\u0131rlar m\u0131?</td></tr><tr><th >imperfective</th><td>cezaland\u0131r\u0131yor muyum?</td><td>cezaland\u0131r\u0131yor musun?</td><td>cezaland\u0131r\u0131yor mu?</td><td>cezaland\u0131r\u0131yor muyuz?</td><td>cezaland\u0131r\u0131yor musunuz?</td><td>cezaland\u0131r\u0131yorlar m\u0131?</td></tr><tr><th rowspan=\"2\" >past</th><th >perfective</th><td>cezaland\u0131rd\u0131m m\u0131?</td><td>cezaland\u0131rd\u0131n m\u0131?</td><td>cezaland\u0131rd\u0131 m\u0131?</td><td>cezaland\u0131rd\u0131k m\u0131?</td><td>cezaland\u0131rd\u0131n\u0131z m\u0131?</td><td>cezaland\u0131rd\u0131lar m\u0131?</td></tr><tr><th >imperfective</th><td>cezaland\u0131r\u0131yor muydum?</td><td>cezaland\u0131r\u0131yor muydun?</td><td>cezaland\u0131r\u0131yor muydu?</td><td>cezaland\u0131r\u0131yor muyduk?</td><td>cezaland\u0131r\u0131yor muydunuz?</td><td>cezaland\u0131r\u0131yorlar m\u0131yd\u0131?</td></tr><tr><th colspan=\"2\" >future</th><td>cezaland\u0131racak m\u0131y\u0131m?</td><td>cezaland\u0131racak m\u0131s\u0131n?</td><td>cezaland\u0131racak m\u0131?</td><td>cezaland\u0131racak m\u0131y\u0131z?</td><td>cezaland\u0131racak m\u0131s\u0131n\u0131z?</td><td>cezaland\u0131racaklar m\u0131?</td></tr><tr><th rowspan=\"3\" >inferential</th><th colspan=\"2\" >perfective</th><td>cezaland\u0131rm\u0131\u015f m\u0131y\u0131m?</td><td>cezaland\u0131rm\u0131\u015f m\u0131s\u0131n?</td><td>cezaland\u0131rm\u0131\u015f m\u0131?</td><td>cezaland\u0131rm\u0131\u015f m\u0131y\u0131z?</td><td>cezaland\u0131rm\u0131\u015f m\u0131s\u0131n\u0131z?</td><td>cezaland\u0131rm\u0131\u015flar m\u0131?</td></tr><tr><th colspan=\"2\" >aorist</th><td>cezaland\u0131r\u0131r m\u0131ym\u0131\u015f\u0131m?</td><td>cezaland\u0131r\u0131r m\u0131ym\u0131\u015fs\u0131n?</td><td>cezaland\u0131r\u0131r m\u0131ym\u0131\u015f?</td><td>cezaland\u0131r\u0131r m\u0131ym\u0131\u015f\u0131z?</td><td>cezaland\u0131r\u0131r m\u0131ym\u0131\u015fs\u0131n\u0131z?</td><td>cezaland\u0131r\u0131rlar m\u0131ym\u0131\u015f?</td></tr><tr><th colspan=\"2\" >imperfective</th><td>cezaland\u0131r\u0131yor muymu\u015fum?</td><td>cezaland\u0131r\u0131yor muymu\u015fsun?</td><td>cezaland\u0131r\u0131yor muymu\u015f?</td><td>cezaland\u0131r\u0131yor muymu\u015fuz?</td><td>cezaland\u0131r\u0131yor muymu\u015fsunuz?</td><td>cezaland\u0131r\u0131yorlar m\u0131ym\u0131\u015f?</td></tr><tr><th rowspan=\"2\" >conditional</th><th colspan=\"2\" >simple</th><td>cezaland\u0131rsam m\u0131?</td><td>cezaland\u0131rsan m\u0131?</td><td>cezaland\u0131rsa m\u0131?</td><td>cezaland\u0131rsak m\u0131?</td><td>cezaland\u0131rsan\u0131z m\u0131?</td><td>cezaland\u0131rsalar m\u0131?</td></tr><tr><th colspan=\"2\" >perfective</th><td>cezaland\u0131rsa m\u0131yd\u0131m?</td><td>cezaland\u0131rsa m\u0131yd\u0131n?</td><td>cezaland\u0131rsa m\u0131yd\u0131?</td><td>cezaland\u0131rsa m\u0131yd\u0131k?</td><td>cezaland\u0131rsa m\u0131yd\u0131n\u0131z?</td><td>cezaland\u0131rsalar m\u0131yd\u0131?</td></tr><tr><th colspan=\"3\" >progressive</th><td>cezaland\u0131rmakta m\u0131y\u0131m?</td><td>cezaland\u0131rmakta m\u0131s\u0131n?</td><td>cezaland\u0131rmakta m\u0131?</td><td>cezaland\u0131rmakta m\u0131y\u0131z?</td><td>cezaland\u0131rmakta m\u0131s\u0131n\u0131z?</td><td>cezaland\u0131rmaktalar m\u0131?</td></tr><tr><th colspan=\"3\" >necessitative</th><td>cezaland\u0131rmal\u0131 m\u0131y\u0131m?</td><td>cezaland\u0131rmal\u0131 m\u0131s\u0131n?</td><td>cezaland\u0131rmal\u0131 m\u0131?</td><td>cezaland\u0131rmal\u0131 m\u0131y\u0131z?</td><td>cezaland\u0131rmal\u0131 m\u0131s\u0131n\u0131z?</td><td>cezaland\u0131rmal\u0131lar m\u0131?</td></tr><tr><th colspan=\"9\"></th></tr><tr><th colspan=\"9\" >Negative declarative</th></tr><tr><th colspan=\"9\"></th></tr><tr><th colspan=\"3\" >infinitive</th><td colspan=\"6\"><span  >cezaland\u0131rmamak</span></td></tr><tr><th rowspan=\"3\" >impersonal participle</th><th colspan=\"2\" >imperfective</th><td colspan=\"6\"><span  >cezaland\u0131rmayan</span></td></tr><tr><th colspan=\"2\" >perfective</th><td colspan=\"6\"><span  >cezaland\u0131rmam\u0131\u015f</span></td></tr><tr><th colspan=\"2\" >prospective</th><td colspan=\"6\"><span  >cezaland\u0131rmayacak</span></td></tr><tr><th rowspan=\"2\" >personal participle</th><th colspan=\"2\" >non-prospective</th><td><span  >cezaland\u0131rmad\u0131\u011f\u0131m</span></td><td><span  >cezaland\u0131rmad\u0131\u011f\u0131n</span></td><td><span  >cezaland\u0131rmad\u0131\u011f\u0131</span></td><td><span  >cezaland\u0131rmad\u0131\u011f\u0131m\u0131z</span></td><td><span  >cezaland\u0131rmad\u0131\u011f\u0131n\u0131z</span></td><td><span  >cezaland\u0131rmad\u0131klar\u0131</span></td></tr><tr><th colspan=\"2\" >prospective</th><td><span  >cezaland\u0131rmayaca\u011f\u0131m</span></td><td><span  >cezaland\u0131rmayaca\u011f\u0131n</span></td><td><span  >cezaland\u0131rmayaca\u011f\u0131</span></td><td><span  >cezaland\u0131rmayaca\u011f\u0131m\u0131z</span></td><td><span  >cezaland\u0131rmayaca\u011f\u0131n\u0131z</span></td><td><span  >cezaland\u0131rmayacaklar\u0131</span></td></tr><tr><th colspan=\"3\" >verbal noun</th><td colspan=\"6\"><span  >cezaland\u0131rmama</span></td></tr><tr><th colspan=\"3\" >way of doing</th><td colspan=\"6\"><span  >cezaland\u0131rmay\u0131\u015f</span></td></tr><tr><th colspan=\"3\" rowspan=\"3\"></th><th colspan=\"3\" >singular</th><th colspan=\"3\" >plural</th></tr><tr><th >1 person</th><th >2 person</th><th >3 person</th><th >1 person</th><th >2 person</th><th >3 person</th></tr><tr><th >ben</th><th >sen</th><th >o</th><th >biz</th><th >siz</th><th >onlar</th></tr><tr><th rowspan=\"5\" >indicative</th><th rowspan=\"2\" >present</th><th >aorist</th><td><span  >cezaland\u0131rmam</span></td><td><span  >cezaland\u0131rmazs\u0131n</span></td><td><span  >cezaland\u0131rmaz</span></td><td><span  >cezaland\u0131rmay\u0131z</span></td><td><span  >cezaland\u0131rmazs\u0131n\u0131z</span></td><td><span  >cezaland\u0131rmazlar</span></td></tr><tr><th >imperfective</th><td><span  >cezaland\u0131rm\u0131yorum</span></td><td><span  >cezaland\u0131rm\u0131yorsun</span></td><td><span  >cezaland\u0131rm\u0131yor</span></td><td><span  >cezaland\u0131rm\u0131yoruz</span></td><td><span  >cezaland\u0131rm\u0131yorsunuz</span></td><td><span  >cezaland\u0131rm\u0131yorlar</span></td></tr><tr><th rowspan=\"2\" >past</th><th >perfective</th><td><span  >cezaland\u0131rmad\u0131m</span></td><td><span  >cezaland\u0131rmad\u0131n</span></td><td><span  >cezaland\u0131rmad\u0131</span></td><td><span  >cezaland\u0131rmad\u0131k</span></td><td><span  >cezaland\u0131rmad\u0131n\u0131z</span></td><td><span  >cezaland\u0131rmad\u0131lar</span></td></tr><tr><th >imperfective</th><td><span  >cezaland\u0131rm\u0131yordum</span></td><td><span  >cezaland\u0131rm\u0131yordun</span></td><td><span  >cezaland\u0131rm\u0131yordu</span></td><td><span  >cezaland\u0131rm\u0131yorduk</span></td><td><span  >cezaland\u0131rm\u0131yordunuz</span></td><td><span  >cezaland\u0131rm\u0131yorlard\u0131</span></td></tr><tr><th colspan=\"2\" >future</th><td><span  >cezaland\u0131rmayaca\u011f\u0131m</span></td><td><span  >cezaland\u0131rmayacaks\u0131n</span></td><td><span  >cezaland\u0131rmayacak</span></td><td><span  >cezaland\u0131rmayaca\u011f\u0131z</span></td><td><span  >cezaland\u0131rmayacaks\u0131n\u0131z</span></td><td><span  >cezaland\u0131rmayacaklar</span></td></tr><tr><th rowspan=\"3\" >inferential</th><th colspan=\"2\" >perfective</th><td><span  >cezaland\u0131rmam\u0131\u015f\u0131m</span></td><td><span  >cezaland\u0131rmam\u0131\u015fs\u0131n</span></td><td><span  >cezaland\u0131rmam\u0131\u015f</span></td><td><span  >cezaland\u0131rmam\u0131\u015f\u0131z</span></td><td><span  >cezaland\u0131rmam\u0131\u015fs\u0131n\u0131z</span></td><td><span  >cezaland\u0131rmam\u0131\u015flar</span></td></tr><tr><th colspan=\"2\" >aorist</th><td><span  >cezaland\u0131rmazm\u0131\u015f\u0131m</span></td><td><span  >cezaland\u0131rmazm\u0131\u015fs\u0131n</span></td><td><span  >cezaland\u0131rmazm\u0131\u015f</span></td><td><span  >cezaland\u0131rmazm\u0131\u015f\u0131z</span></td><td><span  >cezaland\u0131rmazm\u0131\u015fs\u0131n\u0131z</span></td><td><span  >cezaland\u0131rmazlarm\u0131\u015f</span></td></tr><tr><th colspan=\"2\" >imperfective</th><td><span  >cezaland\u0131rm\u0131yormu\u015fum</span></td><td><span  >cezaland\u0131rm\u0131yormu\u015fsun</span></td><td><span  >cezaland\u0131rm\u0131yormu\u015f</span></td><td><span  >cezaland\u0131rm\u0131yormu\u015fuz</span></td><td><span  >cezaland\u0131rm\u0131yormu\u015fsunuz</span></td><td><span  >cezaland\u0131rm\u0131yorlarm\u0131\u015f</span></td></tr><tr><th rowspan=\"2\" >conditional</th><th colspan=\"2\" >simple</th><td><span  >cezaland\u0131rmasam</span></td><td><span  >cezaland\u0131rmasan</span></td><td><span  >cezaland\u0131rmasa</span></td><td><span  >cezaland\u0131rmasak</span></td><td><span  >cezaland\u0131rmasan\u0131z</span></td><td><span  >cezaland\u0131rmasalar</span></td></tr><tr><th colspan=\"2\" >perfective</th><td><span  >cezaland\u0131rmasayd\u0131m</span></td><td><span  >cezaland\u0131rmasayd\u0131n</span></td><td><span  >cezaland\u0131rmasayd\u0131</span></td><td><span  >cezaland\u0131rmasayd\u0131k</span></td><td><span  >cezaland\u0131rmasayd\u0131n\u0131z</span></td><td><span  >cezaland\u0131rmasayd\u0131lar</span></td></tr><tr><th colspan=\"3\" >optative</th><td><span  >cezaland\u0131rmayay\u0131m</span></td><td><span  >cezaland\u0131rmayas\u0131n</span></td><td><span  >cezaland\u0131rmaya</span></td><td><span  >cezaland\u0131rmayal\u0131m</span></td><td><span  >cezaland\u0131rmayas\u0131n\u0131z</span></td><td><span  >cezaland\u0131rmayalar</span></td></tr><tr><th colspan=\"3\" >progressive</th><td><span  >cezaland\u0131rmamaktay\u0131m</span></td><td><span  >cezaland\u0131rmamaktas\u0131n</span></td><td><span  >cezaland\u0131rmamakta</span></td><td><span  >cezaland\u0131rmamaktay\u0131z</span></td><td><span  >cezaland\u0131rmamaktas\u0131n\u0131z</span></td><td><span  >cezaland\u0131rmamaktalar</span></td></tr><tr><th colspan=\"3\" >necessitative</th><td><span  >cezaland\u0131rmamal\u0131y\u0131m</span></td><td><span  >cezaland\u0131rmamal\u0131s\u0131n</span></td><td><span  >cezaland\u0131rmamal\u0131</span></td><td><span  >cezaland\u0131rmamal\u0131y\u0131z</span></td><td><span  >cezaland\u0131rmamal\u0131s\u0131n\u0131z</span></td><td><span  >cezaland\u0131rmamal\u0131lar</span></td></tr><tr><th colspan=\"3\" >imperative</th><td></td><td><span  >cezaland\u0131rma</span></td><td><span  >cezaland\u0131rmas\u0131n</span></td><td></td><td><span  >cezaland\u0131rmay\u0131n</span></td><td><span  >cezaland\u0131rmas\u0131nlar</span></td></tr><tr><th colspan=\"9\"></th></tr><tr><th colspan=\"9\" >Negative interrogative</th></tr><tr><th colspan=\"9\"></th></tr><tr><th colspan=\"3\" rowspan=\"3\"></th><th colspan=\"3\" >singular</th><th colspan=\"3\" >plural</th></tr><tr><th >1 person</th><th >2 person</th><th >3 person</th><th >1 person</th><th >2 person</th><th >3 person</th></tr><tr><th >ben</th><th >sen</th><th >o</th><th >biz</th><th >siz</th><th >onlar</th></tr><tr><th rowspan=\"5\" >indicative</th><th rowspan=\"2\" >present</th><th >aorist</th><td>cezaland\u0131rmaz m\u0131y\u0131m?</td><td>cezaland\u0131rmaz m\u0131s\u0131n?</td><td>cezaland\u0131rmaz m\u0131?</td><td>cezaland\u0131rmaz m\u0131y\u0131z?</td><td>cezaland\u0131rmaz m\u0131s\u0131n\u0131z?</td><td>cezaland\u0131rmazlar m\u0131?</td></tr><tr><th >imperfective</th><td>cezaland\u0131rm\u0131yor muyum?</td><td>cezaland\u0131rm\u0131yor musun?</td><td>cezaland\u0131rm\u0131yor mu?</td><td>cezaland\u0131rm\u0131yor muyuz?</td><td>cezaland\u0131rm\u0131yor musunuz?</td><td>cezaland\u0131rm\u0131yorlar m\u0131?</td></tr><tr><th rowspan=\"2\" >past</th><th >perfective</th><td>cezaland\u0131rmad\u0131m m\u0131?</td><td>cezaland\u0131rmad\u0131n m\u0131?</td><td>cezaland\u0131rmad\u0131 m\u0131?</td><td>cezaland\u0131rmad\u0131k m\u0131?</td><td>cezaland\u0131rmad\u0131n\u0131z m\u0131?</td><td>cezaland\u0131rmad\u0131lar m\u0131?</td></tr><tr><th >imperfective</th><td>cezaland\u0131rm\u0131yor muydum?</td><td>cezaland\u0131rm\u0131yor muydun?</td><td>cezaland\u0131rm\u0131yor muydu?</td><td>cezaland\u0131rm\u0131yor muyduk?</td><td>cezaland\u0131rm\u0131yor muydunuz?</td><td>cezaland\u0131rm\u0131yorlar m\u0131yd\u0131?</td></tr><tr><th colspan=\"2\" >future</th><td>cezaland\u0131rmayacak m\u0131y\u0131m?</td><td>cezaland\u0131rmayacak m\u0131s\u0131n?</td><td>cezaland\u0131rmayacak m\u0131?</td><td>cezaland\u0131rmayacak m\u0131y\u0131z?</td><td>cezaland\u0131rmayacak m\u0131s\u0131n\u0131z?</td><td>cezaland\u0131rmayacaklar m\u0131?</td></tr><tr><th rowspan=\"3\" >inferential</th><th colspan=\"2\" >perfective</th><td>cezaland\u0131rmam\u0131\u015f m\u0131y\u0131m?</td><td>cezaland\u0131rmam\u0131\u015f m\u0131s\u0131n?</td><td>cezaland\u0131rmam\u0131\u015f m\u0131?</td><td>cezaland\u0131rmam\u0131\u015f m\u0131y\u0131z?</td><td>cezaland\u0131rmam\u0131\u015f m\u0131s\u0131n\u0131z?</td><td>cezaland\u0131rmam\u0131\u015flar m\u0131?</td></tr><tr><th colspan=\"2\" >aorist</th><td>cezaland\u0131rmaz m\u0131ym\u0131\u015f\u0131m?</td><td>cezaland\u0131rmaz m\u0131ym\u0131\u015fs\u0131n?</td><td>cezaland\u0131rmaz m\u0131ym\u0131\u015f?</td><td>cezaland\u0131rmaz m\u0131ym\u0131\u015f\u0131z?</td><td>cezaland\u0131rmaz m\u0131ym\u0131\u015fs\u0131n\u0131z?</td><td>cezaland\u0131rmazlar m\u0131ym\u0131\u015f?</td></tr><tr><th colspan=\"2\" >imperfective</th><td>cezaland\u0131rm\u0131yor muymu\u015fum?</td><td>cezaland\u0131rm\u0131yor muymu\u015fsun?</td><td>cezaland\u0131rm\u0131yor muymu\u015f?</td><td>cezaland\u0131rm\u0131yor muymu\u015fuz?</td><td>cezaland\u0131rm\u0131yor muymu\u015fsunuz?</td><td>cezaland\u0131rm\u0131yorlar m\u0131ym\u0131\u015f?</td></tr><tr><th rowspan=\"2\" >conditional</th><th colspan=\"2\" >simple</th><td>cezaland\u0131rmasam m\u0131?</td><td>cezaland\u0131rmasan m\u0131?</td><td>cezaland\u0131rmasa m\u0131?</td><td>cezaland\u0131rmasak m\u0131?</td><td>cezaland\u0131rmasan\u0131z m\u0131?</td><td>cezaland\u0131rmasalar m\u0131?</td></tr><tr><th colspan=\"2\" >perfective</th><td>cezaland\u0131rmasa m\u0131yd\u0131m?</td><td>cezaland\u0131rmasa m\u0131yd\u0131n?</td><td>cezaland\u0131rmasa m\u0131yd\u0131?</td><td>cezaland\u0131rmasa m\u0131yd\u0131k?</td><td>cezaland\u0131rmasa m\u0131yd\u0131n\u0131z?</td><td>cezaland\u0131rmasalar m\u0131yd\u0131?</td></tr><tr><th colspan=\"3\" >progressive</th><td>cezaland\u0131rmamakta m\u0131y\u0131m?</td><td>cezaland\u0131rmamakta m\u0131s\u0131n?</td><td>cezaland\u0131rmamakta m\u0131?</td><td>cezaland\u0131rmamakta m\u0131y\u0131z?</td><td>cezaland\u0131rmamakta m\u0131s\u0131n\u0131z?</td><td>cezaland\u0131rmamaktalar m\u0131?</td></tr><tr><th colspan=\"3\" >necessitative</th><td>cezaland\u0131rmamal\u0131 m\u0131y\u0131m?</td><td>cezaland\u0131rmamal\u0131 m\u0131s\u0131n?</td><td>cezaland\u0131rmamal\u0131 m\u0131?</td><td>cezaland\u0131rmamal\u0131 m\u0131y\u0131z?</td><td>cezaland\u0131rmamal\u0131 m\u0131s\u0131n\u0131z?</td><td>cezaland\u0131rmamal\u0131lar m\u0131?</td></tr></tbody></table>'></iframe>", "itmek": "<iframe srcdoc='Conjugation of itmek (aorist in -<i  >V\u00b2r</i>)<p><i><b>Note:</b> Actual conjugations can be more complex than tables below. Compound forms with the auxiliary <i  >olmak</i> not shown. See also Appendix:Turkish suffixes#Verbs.</i></p><table  style=\"background:#F9F9F9; text-align:center; width:100%\"><tbody><tr><th colspan=\"9\" >Positive declarative</th></tr><tr><th colspan=\"9\"></th></tr><tr><th colspan=\"3\" >infinitive</th><td colspan=\"6\"><span  ><strong >itmek</strong></span></td></tr><tr><th rowspan=\"3\" >impersonal participle</th><th colspan=\"2\" >imperfective</th><td colspan=\"6\"><span  >iten</span></td></tr><tr><th colspan=\"2\" >perfective</th><td colspan=\"6\"><span  >itmi\u015f</span></td></tr><tr><th colspan=\"2\" >prospective</th><td colspan=\"6\"><span  >itecek</span></td></tr><tr><th rowspan=\"2\" >personal participle</th><th colspan=\"2\" >non-prospective</th><td><span  >itti\u011fim</span></td><td><span  >itti\u011fin</span></td><td><span  >itti\u011fi</span></td><td><span  >itti\u011fimiz</span></td><td><span  >itti\u011finiz</span></td><td><span  >ittikleri</span></td></tr><tr><th colspan=\"2\" >prospective</th><td><span  >itece\u011fim</span></td><td><span  >itece\u011fin</span></td><td><span  >itece\u011fi</span></td><td><span  >itece\u011fimiz</span></td><td><span  >itece\u011finiz</span></td><td><span  >itecekleri</span></td></tr><tr><th colspan=\"3\" >verbal noun</th><td colspan=\"6\"><span  >itme</span></td></tr><tr><th colspan=\"3\" >way of doing</th><td colspan=\"6\"><span  >iti\u015f</span></td></tr><tr><th colspan=\"3\" rowspan=\"3\"></th><th colspan=\"3\" >singular</th><th colspan=\"3\" >plural</th></tr><tr><th >1 person</th><th >2 person</th><th >3 person</th><th >1 person</th><th >2 person</th><th >3 person</th></tr><tr><th >ben</th><th >sen</th><th >o</th><th >biz</th><th >siz</th><th >onlar</th></tr><tr><th rowspan=\"5\" >indicative</th><th rowspan=\"2\" >present</th><th >aorist</th><td><span  >iterim</span></td><td><span  >itersin</span></td><td><span  >iter</span></td><td><span  >iteriz</span></td><td><span  >itersiniz</span></td><td><span  >iterler</span></td></tr><tr><th >imperfective</th><td><span  >itiyorum</span></td><td><span  >itiyorsun</span></td><td><span  >itiyor</span></td><td><span  >itiyoruz</span></td><td><span  >itiyorsunuz</span></td><td><span  >itiyorlar</span></td></tr><tr><th rowspan=\"2\" >past</th><th >perfective</th><td><span  >ittim</span></td><td><span  >ittin</span></td><td><span  >itti</span></td><td><span  >ittik</span></td><td><span  >ittiniz</span></td><td><span  >ittiler</span></td></tr><tr><th >imperfective</th><td><span  >itiyordum</span></td><td><span  >itiyordun</span></td><td><span  >itiyordu</span></td><td><span  >itiyorduk</span></td><td><span  >itiyordunuz</span></td><td><span  >itiyorlard\u0131 (or itiyordular)</span></td></tr><tr><th colspan=\"2\" >future</th><td><span  >itece\u011fim</span></td><td><span  >iteceksin</span></td><td><span  >itecek</span></td><td><span  >itece\u011fiz</span></td><td><span  >iteceksiniz</span></td><td><span  >itecekler</span></td></tr><tr><th rowspan=\"3\" >inferential</th><th colspan=\"2\" >perfective</th><td><span  >itmi\u015fim</span></td><td><span  >itmi\u015fsin</span></td><td><span  >itmi\u015f</span></td><td><span  >itmi\u015fiz</span></td><td><span  >itmi\u015fsiniz</span></td><td><span  >itmi\u015fler</span></td></tr><tr><th colspan=\"2\" >aorist</th><td><span  >itermi\u015fim</span></td><td><span  >itermi\u015fsin</span></td><td><span  >itermi\u015f</span></td><td><span  >itermi\u015fiz</span></td><td><span  >itermi\u015fsiniz</span></td><td><span  >iterlermi\u015f (or itermi\u015flar)</span></td></tr><tr><th colspan=\"2\" >imperfective</th><td><span  >itiyormu\u015fum</span></td><td><span  >itiyormu\u015fsun</span></td><td><span  >itiyormu\u015f</span></td><td><span  >itiyormu\u015fuz</span></td><td><span  >itiyormu\u015fsunuz</span></td><td><span  >itiyorlarm\u0131\u015f</span></td></tr><tr><th rowspan=\"2\" >conditional</th><th colspan=\"2\" >simple</th><td><span  >itsem</span></td><td><span  >itsen</span></td><td><span  >itse</span></td><td><span  >itsek</span></td><td><span  >itseniz</span></td><td><span  >itseler</span></td></tr><tr><th colspan=\"2\" >perfective</th><td><span  >itseydim</span></td><td><span  >itseydin</span></td><td><span  >itseydi</span></td><td><span  >itseydik</span></td><td><span  >itseydiniz</span></td><td><span  >itseydiler</span></td></tr><tr><th colspan=\"3\" >optative</th><td><span  >iteyim</span></td><td><span  >itesin</span></td><td><span  >ite</span></td><td><span  >itelim</span></td><td><span  >itesiniz</span></td><td><span  >iteler</span></td></tr><tr><th colspan=\"3\" >progressive</th><td><span  >itmekteyim</span></td><td><span  >itmektesin</span></td><td><span  >itmekte</span></td><td><span  >itmekteyiz</span></td><td><span  >itmektesiniz</span></td><td><span  >itmekteler</span></td></tr><tr><th colspan=\"3\" >necessitative</th><td><span  >itmeliyim</span></td><td><span  >itmelisin</span></td><td><span  >itmeli</span></td><td><span  >itmeliyiz</span></td><td><span  >itmelisiniz</span></td><td><span  >itmeliler</span></td></tr><tr><th colspan=\"3\" >imperative</th><td></td><td><span  >it</span></td><td><span  >itsin</span></td><td></td><td><span  >itin</span></td><td><span  >itsinler</span></td></tr><tr><th colspan=\"9\"></th></tr><tr><th colspan=\"9\" >Positive interrogative</th></tr><tr><th colspan=\"9\"></th></tr><tr><th colspan=\"3\" rowspan=\"3\"></th><th colspan=\"3\" >singular</th><th colspan=\"3\" >plural</th></tr><tr><th >1 person</th><th >2 person</th><th >3 person</th><th >1 person</th><th >2 person</th><th >3 person</th></tr><tr><th >ben</th><th >sen</th><th >o</th><th >biz</th><th >siz</th><th >onlar</th></tr><tr><th rowspan=\"5\" >indicative</th><th rowspan=\"2\" >present</th><th >aorist</th><td>iter miyim?</td><td>iter misin?</td><td>iter mi?</td><td>iter miyiz?</td><td>iter misiniz?</td><td>iterler mi?</td></tr><tr><th >imperfective</th><td>itiyor muyum?</td><td>itiyor musun?</td><td>itiyor mu?</td><td>itiyor muyuz?</td><td>itiyor musunuz?</td><td>itiyorlar m\u0131?</td></tr><tr><th rowspan=\"2\" >past</th><th >perfective</th><td>ittim mi?</td><td>ittin mi?</td><td>itti mi?</td><td>ittik mi?</td><td>ittiniz mi?</td><td>ittiler mi?</td></tr><tr><th >imperfective</th><td>itiyor muydum?</td><td>itiyor muydun?</td><td>itiyor muydu?</td><td>itiyor muyduk?</td><td>itiyor muydunuz?</td><td>itiyorlar m\u0131yd\u0131?</td></tr><tr><th colspan=\"2\" >future</th><td>itecek miyim?</td><td>itecek misin?</td><td>itecek mi?</td><td>itecek miyiz?</td><td>itecek misiniz?</td><td>itecekler mi?</td></tr><tr><th rowspan=\"3\" >inferential</th><th colspan=\"2\" >perfective</th><td>itmi\u015f miyim?</td><td>itmi\u015f misin?</td><td>itmi\u015f mi?</td><td>itmi\u015f miyiz?</td><td>itmi\u015f misiniz?</td><td>itmi\u015fler mi?</td></tr><tr><th colspan=\"2\" >aorist</th><td>iter miymi\u015fim?</td><td>iter miymi\u015fsin?</td><td>iter miymi\u015f?</td><td>iter miymi\u015fiz?</td><td>iter miymi\u015fsiniz?</td><td>iterler miymi\u015f?</td></tr><tr><th colspan=\"2\" >imperfective</th><td>itiyor muymu\u015fum?</td><td>itiyor muymu\u015fsun?</td><td>itiyor muymu\u015f?</td><td>itiyor muymu\u015fuz?</td><td>itiyor muymu\u015fsunuz?</td><td>itiyorlar m\u0131ym\u0131\u015f?</td></tr><tr><th rowspan=\"2\" >conditional</th><th colspan=\"2\" >simple</th><td>itsem mi?</td><td>itsen mi?</td><td>itse mi?</td><td>itsek mi?</td><td>itseniz mi?</td><td>itseler mi?</td></tr><tr><th colspan=\"2\" >perfective</th><td>itse miydim?</td><td>itse miydin?</td><td>itse miydi?</td><td>itse miydik?</td><td>itse miydiniz?</td><td>itseler miydi?</td></tr><tr><th colspan=\"3\" >progressive</th><td>itmekte miyim?</td><td>itmekte misin?</td><td>itmekte mi?</td><td>itmekte miyiz?</td><td>itmekte misiniz?</td><td>itmekteler mi?</td></tr><tr><th colspan=\"3\" >necessitative</th><td>itmeli miyim?</td><td>itmeli misin?</td><td>itmeli mi?</td><td>itmeli miyiz?</td><td>itmeli misiniz?</td><td>itmeliler mi?</td></tr><tr><th colspan=\"9\"></th></tr><tr><th colspan=\"9\" >Negative declarative</th></tr><tr><th colspan=\"9\"></th></tr><tr><th colspan=\"3\" >infinitive</th><td colspan=\"6\"><span  >itmemek</span></td></tr><tr><th rowspan=\"3\" >impersonal participle</th><th colspan=\"2\" >imperfective</th><td colspan=\"6\"><span  >itmeyen</span></td></tr><tr><th colspan=\"2\" >perfective</th><td colspan=\"6\"><span  >itmemi\u015f</span></td></tr><tr><th colspan=\"2\" >prospective</th><td colspan=\"6\"><span  >itmeyecek</span></td></tr><tr><th rowspan=\"2\" >personal participle</th><th colspan=\"2\" >non-prospective</th><td><span  >itmedi\u011fim</span></td><td><span  >itmedi\u011fin</span></td><td><span  >itmedi\u011fi</span></td><td><span  >itmedi\u011fimiz</span></td><td><span  >itmedi\u011finiz</span></td><td><span  >itmedikleri</span></td></tr><tr><th colspan=\"2\" >prospective</th><td><span  >itmeyece\u011fim</span></td><td><span  >itmeyece\u011fin</span></td><td><span  >itmeyece\u011fi</span></td><td><span  >itmeyece\u011fimiz</span></td><td><span  >itmeyece\u011finiz</span></td><td><span  >itmeyecekleri</span></td></tr><tr><th colspan=\"3\" >verbal noun</th><td colspan=\"6\"><span  >itmeme</span></td></tr><tr><th colspan=\"3\" >way of doing</th><td colspan=\"6\"><span  >itmeyi\u015f</span></td></tr><tr><th colspan=\"3\" rowspan=\"3\"></th><th colspan=\"3\" >singular</th><th colspan=\"3\" >plural</th></tr><tr><th >1 person</th><th >2 person</th><th >3 person</th><th >1 person</th><th >2 person</th><th >3 person</th></tr><tr><th >ben</th><th >sen</th><th >o</th><th >biz</th><th >siz</th><th >onlar</th></tr><tr><th rowspan=\"5\" >indicative</th><th rowspan=\"2\" >present</th><th >aorist</th><td><span  >itmem</span></td><td><span  >itmezsin</span></td><td><span  >itmez</span></td><td><span  >itmeyiz</span></td><td><span  >itmezsiniz</span></td><td><span  >itmezler</span></td></tr><tr><th >imperfective</th><td><span  >itmiyorum</span></td><td><span  >itmiyorsun</span></td><td><span  >itmiyor</span></td><td><span  >itmiyoruz</span></td><td><span  >itmiyorsunuz</span></td><td><span  >itmiyorlar</span></td></tr><tr><th rowspan=\"2\" >past</th><th >perfective</th><td><span  >itmedim</span></td><td><span  >itmedin</span></td><td><span  >itmedi</span></td><td><span  >itmedik</span></td><td><span  >itmediniz</span></td><td><span  >itmediler</span></td></tr><tr><th >imperfective</th><td><span  >itmiyordum</span></td><td><span  >itmiyordun</span></td><td><span  >itmiyordu</span></td><td><span  >itmiyorduk</span></td><td><span  >itmiyordunuz</span></td><td><span  >itmiyorlard\u0131</span></td></tr><tr><th colspan=\"2\" >future</th><td><span  >itmeyece\u011fim</span></td><td><span  >itmeyeceksin</span></td><td><span  >itmeyecek</span></td><td><span  >itmeyece\u011fiz</span></td><td><span  >itmeyeceksiniz</span></td><td><span  >itmeyecekler</span></td></tr><tr><th rowspan=\"3\" >inferential</th><th colspan=\"2\" >perfective</th><td><span  >itmemi\u015fim</span></td><td><span  >itmemi\u015fsin</span></td><td><span  >itmemi\u015f</span></td><td><span  >itmemi\u015fiz</span></td><td><span  >itmemi\u015fsiniz</span></td><td><span  >itmemi\u015fler</span></td></tr><tr><th colspan=\"2\" >aorist</th><td><span  >itmezmi\u015fim</span></td><td><span  >itmezmi\u015fsin</span></td><td><span  >itmezmi\u015f</span></td><td><span  >itmezmi\u015fiz</span></td><td><span  >itmezmi\u015fsiniz</span></td><td><span  >itmezlermi\u015f</span></td></tr><tr><th colspan=\"2\" >imperfective</th><td><span  >itmiyormu\u015fum</span></td><td><span  >itmiyormu\u015fsun</span></td><td><span  >itmiyormu\u015f</span></td><td><span  >itmiyormu\u015fuz</span></td><td><span  >itmiyormu\u015fsunuz</span></td><td><span  >itmiyorlarm\u0131\u015f</span></td></tr><tr><th rowspan=\"2\" >conditional</th><th colspan=\"2\" >simple</th><td><span  >itmesem</span></td><td><span  >itmesen</span></td><td><span  >itmese</span></td><td><span  >itmesek</span></td><td><span  >itmeseniz</span></td><td><span  >itmeseler</span></td></tr><tr><th colspan=\"2\" >perfective</th><td><span  >itmeseydim</span></td><td><span  >itmeseydin</span></td><td><span  >itmeseydi</span></td><td><span  >itmeseydik</span></td><td><span  >itmeseydiniz</span></td><td><span  >itmeseydiler</span></td></tr><tr><th colspan=\"3\" >optative</th><td><span  >itmeyeyim</span></td><td><span  >itmeyesin</span></td><td><span  >itmeye</span></td><td><span  >itmeyelim</span></td><td><span  >itmeyesiniz</span></td><td><span  >itmeyeler</span></td></tr><tr><th colspan=\"3\" >progressive</th><td><span  >itmemekteyim</span></td><td><span  >itmemektesin</span></td><td><span  >itmemekte</span></td><td><span  >itmemekteyiz</span></td><td><span  >itmemektesiniz</span></td><td><span  >itmemekteler</span></td></tr><tr><th colspan=\"3\" >necessitative</th><td><span  >itmemeliyim</span></td><td><span  >itmemelisin</span></td><td><span  >itmemeli</span></td><td><span  >itmemeliyiz</span></td><td><span  >itmemelisiniz</span></td><td><span  >itmemeliler</span></td></tr><tr><th colspan=\"3\" >imperative</th><td></td><td><span  >itme</span></td><td><span  >itmesin</span></td><td></td><td><span  >itmeyin</span></td><td><span  >itmesinler</span></td></tr><tr><th colspan=\"9\"></th></tr><tr><th colspan=\"9\" >Negative interrogative</th></tr><tr><th colspan=\"9\"></th></tr><tr><th colspan=\"3\" rowspan=\"3\"></th><th colspan=\"3\" >singular</th><th colspan=\"3\" >plural</th></tr><tr><th >1 person</th><th >2 person</th><th >3 person</th><th >1 person</th><th >2 person</th><th >3 person</th></tr><tr><th >ben</th><th >sen</th><th >o</th><th >biz</th><th >siz</th><th >onlar</th></tr><tr><th rowspan=\"5\" >indicative</th><th rowspan=\"2\" >present</th><th >aorist</th><td>itmez miyim?</td><td>itmez misin?</td><td>itmez mi?</td><td>itmez miyiz?</td><td>itmez misiniz?</td><td>itmezler mi?</td></tr><tr><th >imperfective</th><td>itmiyor muyum?</td><td>itmiyor musun?</td><td>itmiyor mu?</td><td>itmiyor muyuz?</td><td>itmiyor musunuz?</td><td>itmiyorlar m\u0131?</td></tr><tr><th rowspan=\"2\" >past</th><th >perfective</th><td>itmedim mi?</td><td>itmedin mi?</td><td>itmedi mi?</td><td>itmedik mi?</td><td>itmediniz mi?</td><td>itmediler mi?</td></tr><tr><th >imperfective</th><td>itmiyor muydum?</td><td>itmiyor muydun?</td><td>itmiyor muydu?</td><td>itmiyor muyduk?</td><td>itmiyor muydunuz?</td><td>itmiyorlar m\u0131yd\u0131?</td></tr><tr><th colspan=\"2\" >future</th><td>itmeyecek miyim?</td><td>itmeyecek misin?</td><td>itmeyecek mi?</td><td>itmeyecek miyiz?</td><td>itmeyecek misiniz?</td><td>itmeyecekler mi?</td></tr><tr><th rowspan=\"3\" >inferential</th><th colspan=\"2\" >perfective</th><td>itmemi\u015f miyim?</td><td>itmemi\u015f misin?</td><td>itmemi\u015f mi?</td><td>itmemi\u015f miyiz?</td><td>itmemi\u015f misiniz?</td><td>itmemi\u015fler mi?</td></tr><tr><th colspan=\"2\" >aorist</th><td>itmez miymi\u015fim?</td><td>itmez miymi\u015fsin?</td><td>itmez miymi\u015f?</td><td>itmez miymi\u015fiz?</td><td>itmez miymi\u015fsiniz?</td><td>itmezler miymi\u015f?</td></tr><tr><th colspan=\"2\" >imperfective</th><td>itmiyor muymu\u015fum?</td><td>itmiyor muymu\u015fsun?</td><td>itmiyor muymu\u015f?</td><td>itmiyor muymu\u015fuz?</td><td>itmiyor muymu\u015fsunuz?</td><td>itmiyorlar m\u0131ym\u0131\u015f?</td></tr><tr><th rowspan=\"2\" >conditional</th><th colspan=\"2\" >simple</th><td>itmesem mi?</td><td>itmesen mi?</td><td>itmese mi?</td><td>itmesek mi?</td><td>itmeseniz mi?</td><td>itmeseler mi?</td></tr><tr><th colspan=\"2\" >perfective</th><td>itmese miydim?</td><td>itmese miydin?</td><td>itmese miydi?</td><td>itmese miydik?</td><td>itmese miydiniz?</td><td>itmeseler miydi?</td></tr><tr><th colspan=\"3\" >progressive</th><td>itmemekte miyim?</td><td>itmemekte misin?</td><td>itmemekte mi?</td><td>itmemekte miyiz?</td><td>itmemekte misiniz?</td><td>itmemekteler mi?</td></tr><tr><th colspan=\"3\" >necessitative</th><td>itmemeli miyim?</td><td>itmemeli misin?</td><td>itmemeli mi?</td><td>itmemeli miyiz?</td><td>itmemeli misiniz?</td><td>itmemeliler mi?</td></tr></tbody></table>'></iframe>", "yar\u0131\u015f": "<iframe srcdoc='CognatesCognate with <span >Karakhanid</span> <i  lang=\"xqa\">\u06cc\u064e\u0631\u0650\u06cc\u0634\u0652</i>\u200e <span >(</span><span  lang=\"xqa-Latn\">yar\u00ef\u0161</span>, <span >\u201c</span><span >contest, competition</span><span >\u201d</span><span >)</span>; <span >Turkish</span> <i  >yar\u0131\u015f</i>,<p><span >Crimean Tatar</span> <i  lang=\"crh\">yar\u0131\u015f</i>,<span >Kazakh</span> <i  lang=\"kk\">\u0436\u0430\u0440\u044b\u0441</i> <span >(</span><span  lang=\"kk-Latn\">jarys</span>, <span >\u201c</span><span >contest, competition</span><span >\u201d</span><span >)</span>,<span >Kyrgyz</span> <i  lang=\"ky\">\u0436\u0430\u0440\u044b\u0448</i> <span >(</span><span  lang=\"ky-Latn\">jar\u0131\u015f</span>, <span >\u201c</span><span >running contest; competition</span><span >\u201d</span><span >)</span>,<span >Southern Altai</span> <i  lang=\"alt\">\u0458\u0430\u0440\u044b\u0448</i> <span >(</span><span  lang=\"alt-Latn\">\u01f0ar\u00ef\u0161</span>, <span >\u201c</span><span >running contest; horse race</span><span >\u201d</span><span >)</span>,<span >Turkmen</span> <i  lang=\"tk\">\u00fdary\u015f</i> <span >(</span><span >\u201c</span><span >contest, competition</span><span >\u201d</span><span >)</span>, Tatar and<span >Bashkir</span> <i  lang=\"ba\">\u044f\u0440\u044b\u0448</i> <span >(</span><span  lang=\"ba-Latn\">yar\u0131\u015f</span>, <span >\u201c</span><span >contest, competition</span><span >\u201d</span><span >)</span>,<span >Khakas</span> <i  lang=\"kjh\">\u0447\u0430\u0440\u044b\u0441</i> <span >(</span><span  lang=\"kjh-Latn\">\u00e7ar\u0131s</span>, <span >\u201c</span><span >running contest; horse race</span><span >\u201d</span><span >)</span>,<span >Tuvan</span> <i  lang=\"tyv\">\u0447\u0430\u0440\u044b\u0448</i> <span >(</span><span  lang=\"tyv-Latn\">\u00e7ar\u0131\u015f</span>, <span >\u201c</span><span >running contest; competition</span><span >\u201d</span><span >)</span>,<span >Yakut</span> <i  lang=\"sah\">\u0441\u044b\u0440\u044b\u0441-</i> <span >(</span><span  lang=\"sah-Latn\">s\u0131r\u0131s-</span>, <span >\u201c</span><span >to race each other</span><span >\u201d</span><span >)</span>.</p>'></iframe>", "ula\u015fmak": "<iframe srcdoc='Conjugation of ula\u015fmak (aorist in -<i  >V\u2074r</i>)<p><i><b>Note:</b> Actual conjugations can be more complex than tables below. Compound forms with the auxiliary <i  >olmak</i> not shown. See also Appendix:Turkish suffixes#Verbs.</i></p><table  style=\"background:#F9F9F9; text-align:center; width:100%\"><tbody><tr><th colspan=\"9\" >Positive declarative</th></tr><tr><th colspan=\"9\"></th></tr><tr><th colspan=\"3\" >infinitive</th><td colspan=\"6\"><span  ><strong >ula\u015fmak</strong></span></td></tr><tr><th rowspan=\"3\" >impersonal participle</th><th colspan=\"2\" >imperfective</th><td colspan=\"6\"><span  >ula\u015fan</span></td></tr><tr><th colspan=\"2\" >perfective</th><td colspan=\"6\"><span  >ula\u015fm\u0131\u015f</span></td></tr><tr><th colspan=\"2\" >prospective</th><td colspan=\"6\"><span  >ula\u015facak</span></td></tr><tr><th rowspan=\"2\" >personal participle</th><th colspan=\"2\" >non-prospective</th><td><span  >ula\u015ft\u0131\u011f\u0131m</span></td><td><span  >ula\u015ft\u0131\u011f\u0131n</span></td><td><span  >ula\u015ft\u0131\u011f\u0131</span></td><td><span  >ula\u015ft\u0131\u011f\u0131m\u0131z</span></td><td><span  >ula\u015ft\u0131\u011f\u0131n\u0131z</span></td><td><span  >ula\u015ft\u0131klar\u0131</span></td></tr><tr><th colspan=\"2\" >prospective</th><td><span  >ula\u015faca\u011f\u0131m</span></td><td><span  >ula\u015faca\u011f\u0131n</span></td><td><span  >ula\u015faca\u011f\u0131</span></td><td><span  >ula\u015faca\u011f\u0131m\u0131z</span></td><td><span  >ula\u015faca\u011f\u0131n\u0131z</span></td><td><span  >ula\u015facaklar\u0131</span></td></tr><tr><th colspan=\"3\" >verbal noun</th><td colspan=\"6\"><span  >ula\u015fma</span></td></tr><tr><th colspan=\"3\" >way of doing</th><td colspan=\"6\"><span  >ula\u015f\u0131\u015f</span></td></tr><tr><th colspan=\"3\" rowspan=\"3\"></th><th colspan=\"3\" >singular</th><th colspan=\"3\" >plural</th></tr><tr><th >1 person</th><th >2 person</th><th >3 person</th><th >1 person</th><th >2 person</th><th >3 person</th></tr><tr><th >ben</th><th >sen</th><th >o</th><th >biz</th><th >siz</th><th >onlar</th></tr><tr><th rowspan=\"5\" >indicative</th><th rowspan=\"2\" >present</th><th >aorist</th><td><span  >ula\u015f\u0131r\u0131m</span></td><td><span  >ula\u015f\u0131rs\u0131n</span></td><td><span  >ula\u015f\u0131r</span></td><td><span  >ula\u015f\u0131r\u0131z</span></td><td><span  >ula\u015f\u0131rs\u0131n\u0131z</span></td><td><span  >ula\u015f\u0131rlar</span></td></tr><tr><th >imperfective</th><td><span  >ula\u015f\u0131yorum</span></td><td><span  >ula\u015f\u0131yorsun</span></td><td><span  >ula\u015f\u0131yor</span></td><td><span  >ula\u015f\u0131yoruz</span></td><td><span  >ula\u015f\u0131yorsunuz</span></td><td><span  >ula\u015f\u0131yorlar</span></td></tr><tr><th rowspan=\"2\" >past</th><th >perfective</th><td><span  >ula\u015ft\u0131m</span></td><td><span  >ula\u015ft\u0131n</span></td><td><span  >ula\u015ft\u0131</span></td><td><span  >ula\u015ft\u0131k</span></td><td><span  >ula\u015ft\u0131n\u0131z</span></td><td><span  >ula\u015ft\u0131lar</span></td></tr><tr><th >imperfective</th><td><span  >ula\u015f\u0131yordum</span></td><td><span  >ula\u015f\u0131yordun</span></td><td><span  >ula\u015f\u0131yordu</span></td><td><span  >ula\u015f\u0131yorduk</span></td><td><span  >ula\u015f\u0131yordunuz</span></td><td><span  >ula\u015f\u0131yorlard\u0131 (or ula\u015f\u0131yordular)</span></td></tr><tr><th colspan=\"2\" >future</th><td><span  >ula\u015faca\u011f\u0131m</span></td><td><span  >ula\u015facaks\u0131n</span></td><td><span  >ula\u015facak</span></td><td><span  >ula\u015faca\u011f\u0131z</span></td><td><span  >ula\u015facaks\u0131n\u0131z</span></td><td><span  >ula\u015facaklar</span></td></tr><tr><th rowspan=\"3\" >inferential</th><th colspan=\"2\" >perfective</th><td><span  >ula\u015fm\u0131\u015f\u0131m</span></td><td><span  >ula\u015fm\u0131\u015fs\u0131n</span></td><td><span  >ula\u015fm\u0131\u015f</span></td><td><span  >ula\u015fm\u0131\u015f\u0131z</span></td><td><span  >ula\u015fm\u0131\u015fs\u0131n\u0131z</span></td><td><span  >ula\u015fm\u0131\u015flar</span></td></tr><tr><th colspan=\"2\" >aorist</th><td><span  >ula\u015f\u0131rm\u0131\u015f\u0131m</span></td><td><span  >ula\u015f\u0131rm\u0131\u015fs\u0131n</span></td><td><span  >ula\u015f\u0131rm\u0131\u015f</span></td><td><span  >ula\u015f\u0131rm\u0131\u015f\u0131z</span></td><td><span  >ula\u015f\u0131rm\u0131\u015fs\u0131n\u0131z</span></td><td><span  >ula\u015f\u0131rlarm\u0131\u015f (or ula\u015f\u0131rm\u0131\u015flar)</span></td></tr><tr><th colspan=\"2\" >imperfective</th><td><span  >ula\u015f\u0131yormu\u015fum</span></td><td><span  >ula\u015f\u0131yormu\u015fsun</span></td><td><span  >ula\u015f\u0131yormu\u015f</span></td><td><span  >ula\u015f\u0131yormu\u015fuz</span></td><td><span  >ula\u015f\u0131yormu\u015fsunuz</span></td><td><span  >ula\u015f\u0131yorlarm\u0131\u015f</span></td></tr><tr><th rowspan=\"2\" >conditional</th><th colspan=\"2\" >simple</th><td><span  >ula\u015fsam</span></td><td><span  >ula\u015fsan</span></td><td><span  >ula\u015fsa</span></td><td><span  >ula\u015fsak</span></td><td><span  >ula\u015fsan\u0131z</span></td><td><span  >ula\u015fsalar</span></td></tr><tr><th colspan=\"2\" >perfective</th><td><span  >ula\u015fsayd\u0131m</span></td><td><span  >ula\u015fsayd\u0131n</span></td><td><span  >ula\u015fsayd\u0131</span></td><td><span  >ula\u015fsayd\u0131k</span></td><td><span  >ula\u015fsayd\u0131n\u0131z</span></td><td><span  >ula\u015fsayd\u0131lar</span></td></tr><tr><th colspan=\"3\" >optative</th><td><span  >ula\u015fay\u0131m</span></td><td><span  >ula\u015fas\u0131n</span></td><td><span  >ula\u015fa</span></td><td><span  >ula\u015fal\u0131m</span></td><td><span  >ula\u015fas\u0131n\u0131z</span></td><td><span  >ula\u015falar</span></td></tr><tr><th colspan=\"3\" >progressive</th><td><span  >ula\u015fmaktay\u0131m</span></td><td><span  >ula\u015fmaktas\u0131n</span></td><td><span  >ula\u015fmakta</span></td><td><span  >ula\u015fmaktay\u0131z</span></td><td><span  >ula\u015fmaktas\u0131n\u0131z</span></td><td><span  >ula\u015fmaktalar</span></td></tr><tr><th colspan=\"3\" >necessitative</th><td><span  >ula\u015fmal\u0131y\u0131m</span></td><td><span  >ula\u015fmal\u0131s\u0131n</span></td><td><span  >ula\u015fmal\u0131</span></td><td><span  >ula\u015fmal\u0131y\u0131z</span></td><td><span  >ula\u015fmal\u0131s\u0131n\u0131z</span></td><td><span  >ula\u015fmal\u0131lar</span></td></tr><tr><th colspan=\"3\" >imperative</th><td></td><td><span  >ula\u015f</span></td><td><span  >ula\u015fs\u0131n</span></td><td></td><td><span  >ula\u015f\u0131n</span></td><td><span  >ula\u015fs\u0131nlar</span></td></tr><tr><th colspan=\"9\"></th></tr><tr><th colspan=\"9\" >Positive interrogative</th></tr><tr><th colspan=\"9\"></th></tr><tr><th colspan=\"3\" rowspan=\"3\"></th><th colspan=\"3\" >singular</th><th colspan=\"3\" >plural</th></tr><tr><th >1 person</th><th >2 person</th><th >3 person</th><th >1 person</th><th >2 person</th><th >3 person</th></tr><tr><th >ben</th><th >sen</th><th >o</th><th >biz</th><th >siz</th><th >onlar</th></tr><tr><th rowspan=\"5\" >indicative</th><th rowspan=\"2\" >present</th><th >aorist</th><td>ula\u015f\u0131r m\u0131y\u0131m?</td><td>ula\u015f\u0131r m\u0131s\u0131n?</td><td>ula\u015f\u0131r m\u0131?</td><td>ula\u015f\u0131r m\u0131y\u0131z?</td><td>ula\u015f\u0131r m\u0131s\u0131n\u0131z?</td><td>ula\u015f\u0131rlar m\u0131?</td></tr><tr><th >imperfective</th><td>ula\u015f\u0131yor muyum?</td><td>ula\u015f\u0131yor musun?</td><td>ula\u015f\u0131yor mu?</td><td>ula\u015f\u0131yor muyuz?</td><td>ula\u015f\u0131yor musunuz?</td><td>ula\u015f\u0131yorlar m\u0131?</td></tr><tr><th rowspan=\"2\" >past</th><th >perfective</th><td>ula\u015ft\u0131m m\u0131?</td><td>ula\u015ft\u0131n m\u0131?</td><td>ula\u015ft\u0131 m\u0131?</td><td>ula\u015ft\u0131k m\u0131?</td><td>ula\u015ft\u0131n\u0131z m\u0131?</td><td>ula\u015ft\u0131lar m\u0131?</td></tr><tr><th >imperfective</th><td>ula\u015f\u0131yor muydum?</td><td>ula\u015f\u0131yor muydun?</td><td>ula\u015f\u0131yor muydu?</td><td>ula\u015f\u0131yor muyduk?</td><td>ula\u015f\u0131yor muydunuz?</td><td>ula\u015f\u0131yorlar m\u0131yd\u0131?</td></tr><tr><th colspan=\"2\" >future</th><td>ula\u015facak m\u0131y\u0131m?</td><td>ula\u015facak m\u0131s\u0131n?</td><td>ula\u015facak m\u0131?</td><td>ula\u015facak m\u0131y\u0131z?</td><td>ula\u015facak m\u0131s\u0131n\u0131z?</td><td>ula\u015facaklar m\u0131?</td></tr><tr><th rowspan=\"3\" >inferential</th><th colspan=\"2\" >perfective</th><td>ula\u015fm\u0131\u015f m\u0131y\u0131m?</td><td>ula\u015fm\u0131\u015f m\u0131s\u0131n?</td><td>ula\u015fm\u0131\u015f m\u0131?</td><td>ula\u015fm\u0131\u015f m\u0131y\u0131z?</td><td>ula\u015fm\u0131\u015f m\u0131s\u0131n\u0131z?</td><td>ula\u015fm\u0131\u015flar m\u0131?</td></tr><tr><th colspan=\"2\" >aorist</th><td>ula\u015f\u0131r m\u0131ym\u0131\u015f\u0131m?</td><td>ula\u015f\u0131r m\u0131ym\u0131\u015fs\u0131n?</td><td>ula\u015f\u0131r m\u0131ym\u0131\u015f?</td><td>ula\u015f\u0131r m\u0131ym\u0131\u015f\u0131z?</td><td>ula\u015f\u0131r m\u0131ym\u0131\u015fs\u0131n\u0131z?</td><td>ula\u015f\u0131rlar m\u0131ym\u0131\u015f?</td></tr><tr><th colspan=\"2\" >imperfective</th><td>ula\u015f\u0131yor muymu\u015fum?</td><td>ula\u015f\u0131yor muymu\u015fsun?</td><td>ula\u015f\u0131yor muymu\u015f?</td><td>ula\u015f\u0131yor muymu\u015fuz?</td><td>ula\u015f\u0131yor muymu\u015fsunuz?</td><td>ula\u015f\u0131yorlar m\u0131ym\u0131\u015f?</td></tr><tr><th rowspan=\"2\" >conditional</th><th colspan=\"2\" >simple</th><td>ula\u015fsam m\u0131?</td><td>ula\u015fsan m\u0131?</td><td>ula\u015fsa m\u0131?</td><td>ula\u015fsak m\u0131?</td><td>ula\u015fsan\u0131z m\u0131?</td><td>ula\u015fsalar m\u0131?</td></tr><tr><th colspan=\"2\" >perfective</th><td>ula\u015fsa m\u0131yd\u0131m?</td><td>ula\u015fsa m\u0131yd\u0131n?</td><td>ula\u015fsa m\u0131yd\u0131?</td><td>ula\u015fsa m\u0131yd\u0131k?</td><td>ula\u015fsa m\u0131yd\u0131n\u0131z?</td><td>ula\u015fsalar m\u0131yd\u0131?</td></tr><tr><th colspan=\"3\" >progressive</th><td>ula\u015fmakta m\u0131y\u0131m?</td><td>ula\u015fmakta m\u0131s\u0131n?</td><td>ula\u015fmakta m\u0131?</td><td>ula\u015fmakta m\u0131y\u0131z?</td><td>ula\u015fmakta m\u0131s\u0131n\u0131z?</td><td>ula\u015fmaktalar m\u0131?</td></tr><tr><th colspan=\"3\" >necessitative</th><td>ula\u015fmal\u0131 m\u0131y\u0131m?</td><td>ula\u015fmal\u0131 m\u0131s\u0131n?</td><td>ula\u015fmal\u0131 m\u0131?</td><td>ula\u015fmal\u0131 m\u0131y\u0131z?</td><td>ula\u015fmal\u0131 m\u0131s\u0131n\u0131z?</td><td>ula\u015fmal\u0131lar m\u0131?</td></tr><tr><th colspan=\"9\"></th></tr><tr><th colspan=\"9\" >Negative declarative</th></tr><tr><th colspan=\"9\"></th></tr><tr><th colspan=\"3\" >infinitive</th><td colspan=\"6\"><span  >ula\u015fmamak</span></td></tr><tr><th rowspan=\"3\" >impersonal participle</th><th colspan=\"2\" >imperfective</th><td colspan=\"6\"><span  >ula\u015fmayan</span></td></tr><tr><th colspan=\"2\" >perfective</th><td colspan=\"6\"><span  >ula\u015fmam\u0131\u015f</span></td></tr><tr><th colspan=\"2\" >prospective</th><td colspan=\"6\"><span  >ula\u015fmayacak</span></td></tr><tr><th rowspan=\"2\" >personal participle</th><th colspan=\"2\" >non-prospective</th><td><span  >ula\u015fmad\u0131\u011f\u0131m</span></td><td><span  >ula\u015fmad\u0131\u011f\u0131n</span></td><td><span  >ula\u015fmad\u0131\u011f\u0131</span></td><td><span  >ula\u015fmad\u0131\u011f\u0131m\u0131z</span></td><td><span  >ula\u015fmad\u0131\u011f\u0131n\u0131z</span></td><td><span  >ula\u015fmad\u0131klar\u0131</span></td></tr><tr><th colspan=\"2\" >prospective</th><td><span  >ula\u015fmayaca\u011f\u0131m</span></td><td><span  >ula\u015fmayaca\u011f\u0131n</span></td><td><span  >ula\u015fmayaca\u011f\u0131</span></td><td><span  >ula\u015fmayaca\u011f\u0131m\u0131z</span></td><td><span  >ula\u015fmayaca\u011f\u0131n\u0131z</span></td><td><span  >ula\u015fmayacaklar\u0131</span></td></tr><tr><th colspan=\"3\" >verbal noun</th><td colspan=\"6\"><span  >ula\u015fmama</span></td></tr><tr><th colspan=\"3\" >way of doing</th><td colspan=\"6\"><span  >ula\u015fmay\u0131\u015f</span></td></tr><tr><th colspan=\"3\" rowspan=\"3\"></th><th colspan=\"3\" >singular</th><th colspan=\"3\" >plural</th></tr><tr><th >1 person</th><th >2 person</th><th >3 person</th><th >1 person</th><th >2 person</th><th >3 person</th></tr><tr><th >ben</th><th >sen</th><th >o</th><th >biz</th><th >siz</th><th >onlar</th></tr><tr><th rowspan=\"5\" >indicative</th><th rowspan=\"2\" >present</th><th >aorist</th><td><span  >ula\u015fmam</span></td><td><span  >ula\u015fmazs\u0131n</span></td><td><span  >ula\u015fmaz</span></td><td><span  >ula\u015fmay\u0131z</span></td><td><span  >ula\u015fmazs\u0131n\u0131z</span></td><td><span  >ula\u015fmazlar</span></td></tr><tr><th >imperfective</th><td><span  >ula\u015fm\u0131yorum</span></td><td><span  >ula\u015fm\u0131yorsun</span></td><td><span  >ula\u015fm\u0131yor</span></td><td><span  >ula\u015fm\u0131yoruz</span></td><td><span  >ula\u015fm\u0131yorsunuz</span></td><td><span  >ula\u015fm\u0131yorlar</span></td></tr><tr><th rowspan=\"2\" >past</th><th >perfective</th><td><span  >ula\u015fmad\u0131m</span></td><td><span  >ula\u015fmad\u0131n</span></td><td><span  >ula\u015fmad\u0131</span></td><td><span  >ula\u015fmad\u0131k</span></td><td><span  >ula\u015fmad\u0131n\u0131z</span></td><td><span  >ula\u015fmad\u0131lar</span></td></tr><tr><th >imperfective</th><td><span  >ula\u015fm\u0131yordum</span></td><td><span  >ula\u015fm\u0131yordun</span></td><td><span  >ula\u015fm\u0131yordu</span></td><td><span  >ula\u015fm\u0131yorduk</span></td><td><span  >ula\u015fm\u0131yordunuz</span></td><td><span  >ula\u015fm\u0131yorlard\u0131</span></td></tr><tr><th colspan=\"2\" >future</th><td><span  >ula\u015fmayaca\u011f\u0131m</span></td><td><span  >ula\u015fmayacaks\u0131n</span></td><td><span  >ula\u015fmayacak</span></td><td><span  >ula\u015fmayaca\u011f\u0131z</span></td><td><span  >ula\u015fmayacaks\u0131n\u0131z</span></td><td><span  >ula\u015fmayacaklar</span></td></tr><tr><th rowspan=\"3\" >inferential</th><th colspan=\"2\" >perfective</th><td><span  >ula\u015fmam\u0131\u015f\u0131m</span></td><td><span  >ula\u015fmam\u0131\u015fs\u0131n</span></td><td><span  >ula\u015fmam\u0131\u015f</span></td><td><span  >ula\u015fmam\u0131\u015f\u0131z</span></td><td><span  >ula\u015fmam\u0131\u015fs\u0131n\u0131z</span></td><td><span  >ula\u015fmam\u0131\u015flar</span></td></tr><tr><th colspan=\"2\" >aorist</th><td><span  >ula\u015fmazm\u0131\u015f\u0131m</span></td><td><span  >ula\u015fmazm\u0131\u015fs\u0131n</span></td><td><span  >ula\u015fmazm\u0131\u015f</span></td><td><span  >ula\u015fmazm\u0131\u015f\u0131z</span></td><td><span  >ula\u015fmazm\u0131\u015fs\u0131n\u0131z</span></td><td><span  >ula\u015fmazlarm\u0131\u015f</span></td></tr><tr><th colspan=\"2\" >imperfective</th><td><span  >ula\u015fm\u0131yormu\u015fum</span></td><td><span  >ula\u015fm\u0131yormu\u015fsun</span></td><td><span  >ula\u015fm\u0131yormu\u015f</span></td><td><span  >ula\u015fm\u0131yormu\u015fuz</span></td><td><span  >ula\u015fm\u0131yormu\u015fsunuz</span></td><td><span  >ula\u015fm\u0131yorlarm\u0131\u015f</span></td></tr><tr><th rowspan=\"2\" >conditional</th><th colspan=\"2\" >simple</th><td><span  >ula\u015fmasam</span></td><td><span  >ula\u015fmasan</span></td><td><span  >ula\u015fmasa</span></td><td><span  >ula\u015fmasak</span></td><td><span  >ula\u015fmasan\u0131z</span></td><td><span  >ula\u015fmasalar</span></td></tr><tr><th colspan=\"2\" >perfective</th><td><span  >ula\u015fmasayd\u0131m</span></td><td><span  >ula\u015fmasayd\u0131n</span></td><td><span  >ula\u015fmasayd\u0131</span></td><td><span  >ula\u015fmasayd\u0131k</span></td><td><span  >ula\u015fmasayd\u0131n\u0131z</span></td><td><span  >ula\u015fmasayd\u0131lar</span></td></tr><tr><th colspan=\"3\" >optative</th><td><span  >ula\u015fmayay\u0131m</span></td><td><span  >ula\u015fmayas\u0131n</span></td><td><span  >ula\u015fmaya</span></td><td><span  >ula\u015fmayal\u0131m</span></td><td><span  >ula\u015fmayas\u0131n\u0131z</span></td><td><span  >ula\u015fmayalar</span></td></tr><tr><th colspan=\"3\" >progressive</th><td><span  >ula\u015fmamaktay\u0131m</span></td><td><span  >ula\u015fmamaktas\u0131n</span></td><td><span  >ula\u015fmamakta</span></td><td><span  >ula\u015fmamaktay\u0131z</span></td><td><span  >ula\u015fmamaktas\u0131n\u0131z</span></td><td><span  >ula\u015fmamaktalar</span></td></tr><tr><th colspan=\"3\" >necessitative</th><td><span  >ula\u015fmamal\u0131y\u0131m</span></td><td><span  >ula\u015fmamal\u0131s\u0131n</span></td><td><span  >ula\u015fmamal\u0131</span></td><td><span  >ula\u015fmamal\u0131y\u0131z</span></td><td><span  >ula\u015fmamal\u0131s\u0131n\u0131z</span></td><td><span  >ula\u015fmamal\u0131lar</span></td></tr><tr><th colspan=\"3\" >imperative</th><td></td><td><span  >ula\u015fma</span></td><td><span  >ula\u015fmas\u0131n</span></td><td></td><td><span  >ula\u015fmay\u0131n</span></td><td><span  >ula\u015fmas\u0131nlar</span></td></tr><tr><th colspan=\"9\"></th></tr><tr><th colspan=\"9\" >Negative interrogative</th></tr><tr><th colspan=\"9\"></th></tr><tr><th colspan=\"3\" rowspan=\"3\"></th><th colspan=\"3\" >singular</th><th colspan=\"3\" >plural</th></tr><tr><th >1 person</th><th >2 person</th><th >3 person</th><th >1 person</th><th >2 person</th><th >3 person</th></tr><tr><th >ben</th><th >sen</th><th >o</th><th >biz</th><th >siz</th><th >onlar</th></tr><tr><th rowspan=\"5\" >indicative</th><th rowspan=\"2\" >present</th><th >aorist</th><td>ula\u015fmaz m\u0131y\u0131m?</td><td>ula\u015fmaz m\u0131s\u0131n?</td><td>ula\u015fmaz m\u0131?</td><td>ula\u015fmaz m\u0131y\u0131z?</td><td>ula\u015fmaz m\u0131s\u0131n\u0131z?</td><td>ula\u015fmazlar m\u0131?</td></tr><tr><th >imperfective</th><td>ula\u015fm\u0131yor muyum?</td><td>ula\u015fm\u0131yor musun?</td><td>ula\u015fm\u0131yor mu?</td><td>ula\u015fm\u0131yor muyuz?</td><td>ula\u015fm\u0131yor musunuz?</td><td>ula\u015fm\u0131yorlar m\u0131?</td></tr><tr><th rowspan=\"2\" >past</th><th >perfective</th><td>ula\u015fmad\u0131m m\u0131?</td><td>ula\u015fmad\u0131n m\u0131?</td><td>ula\u015fmad\u0131 m\u0131?</td><td>ula\u015fmad\u0131k m\u0131?</td><td>ula\u015fmad\u0131n\u0131z m\u0131?</td><td>ula\u015fmad\u0131lar m\u0131?</td></tr><tr><th >imperfective</th><td>ula\u015fm\u0131yor muydum?</td><td>ula\u015fm\u0131yor muydun?</td><td>ula\u015fm\u0131yor muydu?</td><td>ula\u015fm\u0131yor muyduk?</td><td>ula\u015fm\u0131yor muydunuz?</td><td>ula\u015fm\u0131yorlar m\u0131yd\u0131?</td></tr><tr><th colspan=\"2\" >future</th><td>ula\u015fmayacak m\u0131y\u0131m?</td><td>ula\u015fmayacak m\u0131s\u0131n?</td><td>ula\u015fmayacak m\u0131?</td><td>ula\u015fmayacak m\u0131y\u0131z?</td><td>ula\u015fmayacak m\u0131s\u0131n\u0131z?</td><td>ula\u015fmayacaklar m\u0131?</td></tr><tr><th rowspan=\"3\" >inferential</th><th colspan=\"2\" >perfective</th><td>ula\u015fmam\u0131\u015f m\u0131y\u0131m?</td><td>ula\u015fmam\u0131\u015f m\u0131s\u0131n?</td><td>ula\u015fmam\u0131\u015f m\u0131?</td><td>ula\u015fmam\u0131\u015f m\u0131y\u0131z?</td><td>ula\u015fmam\u0131\u015f m\u0131s\u0131n\u0131z?</td><td>ula\u015fmam\u0131\u015flar m\u0131?</td></tr><tr><th colspan=\"2\" >aorist</th><td>ula\u015fmaz m\u0131ym\u0131\u015f\u0131m?</td><td>ula\u015fmaz m\u0131ym\u0131\u015fs\u0131n?</td><td>ula\u015fmaz m\u0131ym\u0131\u015f?</td><td>ula\u015fmaz m\u0131ym\u0131\u015f\u0131z?</td><td>ula\u015fmaz m\u0131ym\u0131\u015fs\u0131n\u0131z?</td><td>ula\u015fmazlar m\u0131ym\u0131\u015f?</td></tr><tr><th colspan=\"2\" >imperfective</th><td>ula\u015fm\u0131yor muymu\u015fum?</td><td>ula\u015fm\u0131yor muymu\u015fsun?</td><td>ula\u015fm\u0131yor muymu\u015f?</td><td>ula\u015fm\u0131yor muymu\u015fuz?</td><td>ula\u015fm\u0131yor muymu\u015fsunuz?</td><td>ula\u015fm\u0131yorlar m\u0131ym\u0131\u015f?</td></tr><tr><th rowspan=\"2\" >conditional</th><th colspan=\"2\" >simple</th><td>ula\u015fmasam m\u0131?</td><td>ula\u015fmasan m\u0131?</td><td>ula\u015fmasa m\u0131?</td><td>ula\u015fmasak m\u0131?</td><td>ula\u015fmasan\u0131z m\u0131?</td><td>ula\u015fmasalar m\u0131?</td></tr><tr><th colspan=\"2\" >perfective</th><td>ula\u015fmasa m\u0131yd\u0131m?</td><td>ula\u015fmasa m\u0131yd\u0131n?</td><td>ula\u015fmasa m\u0131yd\u0131?</td><td>ula\u015fmasa m\u0131yd\u0131k?</td><td>ula\u015fmasa m\u0131yd\u0131n\u0131z?</td><td>ula\u015fmasalar m\u0131yd\u0131?</td></tr><tr><th colspan=\"3\" >progressive</th><td>ula\u015fmamakta m\u0131y\u0131m?</td><td>ula\u015fmamakta m\u0131s\u0131n?</td><td>ula\u015fmamakta m\u0131?</td><td>ula\u015fmamakta m\u0131y\u0131z?</td><td>ula\u015fmamakta m\u0131s\u0131n\u0131z?</td><td>ula\u015fmamaktalar m\u0131?</td></tr><tr><th colspan=\"3\" >necessitative</th><td>ula\u015fmamal\u0131 m\u0131y\u0131m?</td><td>ula\u015fmamal\u0131 m\u0131s\u0131n?</td><td>ula\u015fmamal\u0131 m\u0131?</td><td>ula\u015fmamal\u0131 m\u0131y\u0131z?</td><td>ula\u015fmamal\u0131 m\u0131s\u0131n\u0131z?</td><td>ula\u015fmamal\u0131lar m\u0131?</td></tr></tbody></table>'></iframe>", "tan\u0131mak": "<iframe srcdoc='Conjugation of tan\u0131mak <p><i><b>Note:</b> Actual conjugations can be more complex than tables below. Compound forms with the auxiliary <i  >olmak</i> not shown. See also Appendix:Turkish suffixes#Verbs.</i></p><table  style=\"background:#F9F9F9; text-align:center; width:100%\"><tbody><tr><th colspan=\"9\" >Positive declarative</th></tr><tr><th colspan=\"9\"></th></tr><tr><th colspan=\"3\" >infinitive</th><td colspan=\"6\"><span  ><strong >tan\u0131mak</strong></span></td></tr><tr><th rowspan=\"3\" >impersonal participle</th><th colspan=\"2\" >imperfective</th><td colspan=\"6\"><span  >tan\u0131yan</span></td></tr><tr><th colspan=\"2\" >perfective</th><td colspan=\"6\"><span  >tan\u0131m\u0131\u015f</span></td></tr><tr><th colspan=\"2\" >prospective</th><td colspan=\"6\"><span  >tan\u0131yacak</span></td></tr><tr><th rowspan=\"2\" >personal participle</th><th colspan=\"2\" >non-prospective</th><td><span  >tan\u0131d\u0131\u011f\u0131m</span></td><td><span  >tan\u0131d\u0131\u011f\u0131n</span></td><td><span  >tan\u0131d\u0131\u011f\u0131</span></td><td><span  >tan\u0131d\u0131\u011f\u0131m\u0131z</span></td><td><span  >tan\u0131d\u0131\u011f\u0131n\u0131z</span></td><td><span  >tan\u0131d\u0131klar\u0131</span></td></tr><tr><th colspan=\"2\" >prospective</th><td><span  >tan\u0131yaca\u011f\u0131m</span></td><td><span  >tan\u0131yaca\u011f\u0131n</span></td><td><span  >tan\u0131yaca\u011f\u0131</span></td><td><span  >tan\u0131yaca\u011f\u0131m\u0131z</span></td><td><span  >tan\u0131yaca\u011f\u0131n\u0131z</span></td><td><span  >tan\u0131yacaklar\u0131</span></td></tr><tr><th colspan=\"3\" >verbal noun</th><td colspan=\"6\"><span  >tan\u0131ma</span></td></tr><tr><th colspan=\"3\" >way of doing</th><td colspan=\"6\"><span  >tan\u0131y\u0131\u015f</span></td></tr><tr><th colspan=\"3\" rowspan=\"3\"></th><th colspan=\"3\" >singular</th><th colspan=\"3\" >plural</th></tr><tr><th >1 person</th><th >2 person</th><th >3 person</th><th >1 person</th><th >2 person</th><th >3 person</th></tr><tr><th >ben</th><th >sen</th><th >o</th><th >biz</th><th >siz</th><th >onlar</th></tr><tr><th rowspan=\"5\" >indicative</th><th rowspan=\"2\" >present</th><th >aorist</th><td><span  >tan\u0131r\u0131m</span></td><td><span  >tan\u0131rs\u0131n</span></td><td><span  >tan\u0131r</span></td><td><span  >tan\u0131r\u0131z</span></td><td><span  >tan\u0131rs\u0131n\u0131z</span></td><td><span  >tan\u0131rlar</span></td></tr><tr><th >imperfective</th><td><span  >tan\u0131yorum</span></td><td><span  >tan\u0131yorsun</span></td><td><span  >tan\u0131yor</span></td><td><span  >tan\u0131yoruz</span></td><td><span  >tan\u0131yorsunuz</span></td><td><span  >tan\u0131yorlar</span></td></tr><tr><th rowspan=\"2\" >past</th><th >perfective</th><td><span  >tan\u0131d\u0131m</span></td><td><span  >tan\u0131d\u0131n</span></td><td><span  >tan\u0131d\u0131</span></td><td><span  >tan\u0131d\u0131k</span></td><td><span  >tan\u0131d\u0131n\u0131z</span></td><td><span  >tan\u0131d\u0131lar</span></td></tr><tr><th >imperfective</th><td><span  >tan\u0131yordum</span></td><td><span  >tan\u0131yordun</span></td><td><span  >tan\u0131yordu</span></td><td><span  >tan\u0131yorduk</span></td><td><span  >tan\u0131yordunuz</span></td><td><span  >tan\u0131yorlard\u0131</span></td></tr><tr><th colspan=\"2\" >future</th><td><span  >tan\u0131yaca\u011f\u0131m</span></td><td><span  >tan\u0131yacaks\u0131n</span></td><td><span  >tan\u0131yacak</span></td><td><span  >tan\u0131yaca\u011f\u0131z</span></td><td><span  >tan\u0131yacaks\u0131n\u0131z</span></td><td><span  >tan\u0131yacaklar</span></td></tr><tr><th rowspan=\"3\" >inferential</th><th colspan=\"2\" >perfective</th><td><span  >tan\u0131m\u0131\u015f\u0131m</span></td><td><span  >tan\u0131m\u0131\u015fs\u0131n</span></td><td><span  >tan\u0131m\u0131\u015f</span></td><td><span  >tan\u0131m\u0131\u015f\u0131z</span></td><td><span  >tan\u0131m\u0131\u015fs\u0131n\u0131z</span></td><td><span  >tan\u0131m\u0131\u015flar</span></td></tr><tr><th colspan=\"2\" >aorist</th><td><span  >tan\u0131rm\u0131\u015f\u0131m</span></td><td><span  >tan\u0131rm\u0131\u015fs\u0131n</span></td><td><span  >tan\u0131rm\u0131\u015f</span></td><td><span  >tan\u0131rm\u0131\u015f\u0131z</span></td><td><span  >tan\u0131rm\u0131\u015fs\u0131n\u0131z</span></td><td><span  >tan\u0131rm\u0131\u015flar</span></td></tr><tr><th colspan=\"2\" >imperfective</th><td><span  >tan\u0131yormu\u015fum</span></td><td><span  >tan\u0131yormu\u015fsun</span></td><td><span  >tan\u0131yormu\u015f</span></td><td><span  >tan\u0131yormu\u015fuz</span></td><td><span  >tan\u0131yormu\u015fsunuz</span></td><td><span  >tan\u0131yormu\u015flar</span></td></tr><tr><th rowspan=\"2\" >conditional</th><th colspan=\"2\" >simple</th><td><span  >tan\u0131sam</span></td><td><span  >tan\u0131san</span></td><td><span  >tan\u0131sa</span></td><td><span  >tan\u0131sak</span></td><td><span  >tan\u0131san\u0131z</span></td><td><span  >tan\u0131salar</span></td></tr><tr><th colspan=\"2\" >perfective</th><td><span  >tan\u0131sayd\u0131m</span></td><td><span  >tan\u0131sayd\u0131n</span></td><td><span  >tan\u0131sayd\u0131</span></td><td><span  >tan\u0131sayd\u0131k</span></td><td><span  >tan\u0131sayd\u0131n\u0131z</span></td><td><span  >tan\u0131sayd\u0131lar</span></td></tr><tr><th colspan=\"3\" >optative</th><td><span  >tan\u0131yay\u0131m</span></td><td><span  >tan\u0131yas\u0131n</span></td><td><span  >tan\u0131ya</span></td><td><span  >tan\u0131yal\u0131m</span></td><td><span  >tan\u0131yas\u0131n\u0131z</span></td><td><span  >tan\u0131yalar</span></td></tr><tr><th colspan=\"3\" >progressive</th><td><span  >tan\u0131maktay\u0131m</span></td><td><span  >tan\u0131maktas\u0131n</span></td><td><span  >tan\u0131makta</span></td><td><span  >tan\u0131maktay\u0131z</span></td><td><span  >tan\u0131maktas\u0131n\u0131z</span></td><td><span  >tan\u0131maktalar</span></td></tr><tr><th colspan=\"3\" >necessitative</th><td><span  >tan\u0131mal\u0131y\u0131m</span></td><td><span  >tan\u0131mal\u0131s\u0131n</span></td><td><span  >tan\u0131mal\u0131</span></td><td><span  >tan\u0131mal\u0131y\u0131z</span></td><td><span  >tan\u0131mal\u0131s\u0131n\u0131z</span></td><td><span  >tan\u0131mal\u0131lar</span></td></tr><tr><th colspan=\"3\" >imperative</th><td></td><td><span  >tan\u0131</span></td><td><span  >tan\u0131s\u0131n</span></td><td></td><td><span  >tan\u0131y\u0131n</span></td><td><span  >tan\u0131s\u0131nlar</span></td></tr><tr><th colspan=\"9\"></th></tr><tr><th colspan=\"9\" >Positive interrogative</th></tr><tr><th colspan=\"9\"></th></tr><tr><th colspan=\"3\" rowspan=\"3\"></th><th colspan=\"3\" >singular</th><th colspan=\"3\" >plural</th></tr><tr><th >1 person</th><th >2 person</th><th >3 person</th><th >1 person</th><th >2 person</th><th >3 person</th></tr><tr><th >ben</th><th >sen</th><th >o</th><th >biz</th><th >siz</th><th >onlar</th></tr><tr><th rowspan=\"5\" >indicative</th><th rowspan=\"2\" >present</th><th >aorist</th><td>tan\u0131r m\u0131y\u0131m?</td><td>tan\u0131r m\u0131s\u0131n?</td><td>tan\u0131r m\u0131?</td><td>tan\u0131r m\u0131y\u0131z?</td><td>tan\u0131r m\u0131s\u0131n\u0131z?</td><td>tan\u0131rlar m\u0131?</td></tr><tr><th >imperfective</th><td>tan\u0131yor muyum?</td><td>tan\u0131yor musun?</td><td>tan\u0131yor mu?</td><td>tan\u0131yor muyuz?</td><td>tan\u0131yor musunuz?</td><td>tan\u0131yorlar m\u0131?</td></tr><tr><th rowspan=\"2\" >past</th><th >perfective</th><td>tan\u0131d\u0131m m\u0131?</td><td>tan\u0131d\u0131n m\u0131?</td><td>tan\u0131d\u0131 m\u0131?</td><td>tan\u0131d\u0131k m\u0131?</td><td>tan\u0131d\u0131n\u0131z m\u0131?</td><td>tan\u0131d\u0131lar m\u0131?</td></tr><tr><th >imperfective</th><td>tan\u0131yor muydum?</td><td>tan\u0131yor muydun?</td><td>tan\u0131yor muydu?</td><td>tan\u0131yor muyduk?</td><td>tan\u0131yor muydunuz?</td><td>tan\u0131yorlar m\u0131yd\u0131?</td></tr><tr><th colspan=\"2\" >future</th><td>tan\u0131yacak m\u0131y\u0131m?</td><td>tan\u0131yacak m\u0131s\u0131n?</td><td>tan\u0131yacak m\u0131?</td><td>tan\u0131yacak m\u0131y\u0131z?</td><td>tan\u0131yacak m\u0131s\u0131n\u0131z?</td><td>tan\u0131yacaklar m\u0131?</td></tr><tr><th rowspan=\"3\" >inferential</th><th colspan=\"2\" >perfective</th><td>tan\u0131m\u0131\u015f m\u0131y\u0131m?</td><td>tan\u0131m\u0131\u015f m\u0131s\u0131n?</td><td>tan\u0131m\u0131\u015f m\u0131?</td><td>tan\u0131m\u0131\u015f m\u0131y\u0131z?</td><td>tan\u0131m\u0131\u015f m\u0131s\u0131n\u0131z?</td><td>tan\u0131m\u0131\u015flar m\u0131?</td></tr><tr><th colspan=\"2\" >aorist</th><td>tan\u0131r m\u0131ym\u0131\u015f\u0131m?</td><td>tan\u0131r m\u0131ym\u0131\u015fs\u0131n?</td><td>tan\u0131r m\u0131ym\u0131\u015f?</td><td>tan\u0131r m\u0131ym\u0131\u015f\u0131z?</td><td>tan\u0131r m\u0131ym\u0131\u015fs\u0131n\u0131z?</td><td>tan\u0131rlar m\u0131ym\u0131\u015f?</td></tr><tr><th colspan=\"2\" >imperfective</th><td>tan\u0131yor muymu\u015fum?</td><td>tan\u0131yor muymu\u015fsun?</td><td>tan\u0131yor muymu\u015f?</td><td>tan\u0131yor muymu\u015fuz?</td><td>tan\u0131yor muymu\u015fsunuz?</td><td>tan\u0131yorlar m\u0131ym\u0131\u015f?</td></tr><tr><th rowspan=\"2\" >conditional</th><th colspan=\"2\" >simple</th><td>tan\u0131sam m\u0131?</td><td>tan\u0131san m\u0131?</td><td>tan\u0131sa m\u0131?</td><td>tan\u0131sak m\u0131?</td><td>tan\u0131san\u0131z m\u0131?</td><td>tan\u0131salar m\u0131?</td></tr><tr><th colspan=\"2\" >perfective</th><td>tan\u0131sa m\u0131yd\u0131m?</td><td>tan\u0131sa m\u0131yd\u0131n?</td><td>tan\u0131sa m\u0131yd\u0131?</td><td>tan\u0131sa m\u0131yd\u0131k?</td><td>tan\u0131sa m\u0131yd\u0131n\u0131z?</td><td>tan\u0131salar m\u0131yd\u0131?</td></tr><tr><th colspan=\"3\" >progressive</th><td>tan\u0131makta m\u0131y\u0131m?</td><td>tan\u0131makta m\u0131s\u0131n?</td><td>tan\u0131makta m\u0131?</td><td>tan\u0131makta m\u0131y\u0131z?</td><td>tan\u0131makta m\u0131s\u0131n\u0131z?</td><td>tan\u0131maktalar m\u0131?</td></tr><tr><th colspan=\"3\" >necessitative</th><td>tan\u0131mal\u0131 m\u0131y\u0131m?</td><td>tan\u0131mal\u0131 m\u0131s\u0131n?</td><td>tan\u0131mal\u0131 m\u0131?</td><td>tan\u0131mal\u0131 m\u0131y\u0131z?</td><td>tan\u0131mal\u0131 m\u0131s\u0131n\u0131z?</td><td>tan\u0131mal\u0131lar m\u0131?</td></tr><tr><th colspan=\"9\"></th></tr><tr><th colspan=\"9\" >Negative declarative</th></tr><tr><th colspan=\"9\"></th></tr><tr><th colspan=\"3\" >infinitive</th><td colspan=\"6\"><span  >tan\u0131mamak</span></td></tr><tr><th rowspan=\"3\" >impersonal participle</th><th colspan=\"2\" >imperfective</th><td colspan=\"6\"><span  >tan\u0131mayan</span></td></tr><tr><th colspan=\"2\" >perfective</th><td colspan=\"6\"><span  >tan\u0131mam\u0131\u015f</span></td></tr><tr><th colspan=\"2\" >prospective</th><td colspan=\"6\"><span  >tan\u0131mayacak</span></td></tr><tr><th rowspan=\"2\" >personal participle</th><th colspan=\"2\" >non-prospective</th><td><span  >tan\u0131mad\u0131\u011f\u0131m</span></td><td><span  >tan\u0131mad\u0131\u011f\u0131n</span></td><td><span  >tan\u0131mad\u0131\u011f\u0131</span></td><td><span  >tan\u0131mad\u0131\u011f\u0131m\u0131z</span></td><td><span  >tan\u0131mad\u0131\u011f\u0131n\u0131z</span></td><td><span  >tan\u0131mad\u0131klar\u0131</span></td></tr><tr><th colspan=\"2\" >prospective</th><td><span  >tan\u0131mayaca\u011f\u0131m</span></td><td><span  >tan\u0131mayaca\u011f\u0131n</span></td><td><span  >tan\u0131mayaca\u011f\u0131</span></td><td><span  >tan\u0131mayaca\u011f\u0131m\u0131z</span></td><td><span  >tan\u0131mayaca\u011f\u0131n\u0131z</span></td><td><span  >tan\u0131mayacaklar\u0131</span></td></tr><tr><th colspan=\"3\" >verbal noun</th><td colspan=\"6\"><span  >tan\u0131mama</span></td></tr><tr><th colspan=\"3\" >way of doing</th><td colspan=\"6\"><span  >tan\u0131may\u0131\u015f</span></td></tr><tr><th colspan=\"3\" rowspan=\"3\"></th><th colspan=\"3\" >singular</th><th colspan=\"3\" >plural</th></tr><tr><th >1 person</th><th >2 person</th><th >3 person</th><th >1 person</th><th >2 person</th><th >3 person</th></tr><tr><th >ben</th><th >sen</th><th >o</th><th >biz</th><th >siz</th><th >onlar</th></tr><tr><th rowspan=\"5\" >indicative</th><th rowspan=\"2\" >present</th><th >aorist</th><td><span  >tan\u0131mam</span></td><td><span  >tan\u0131mazs\u0131n</span></td><td><span  >tan\u0131maz</span></td><td><span  >tan\u0131may\u0131z</span></td><td><span  >tan\u0131mazs\u0131n\u0131z</span></td><td><span  >tan\u0131mazlar</span></td></tr><tr><th >imperfective</th><td><span  >tan\u0131m\u0131yorum</span></td><td><span  >tan\u0131m\u0131yorsun</span></td><td><span  >tan\u0131m\u0131yor</span></td><td><span  >tan\u0131m\u0131yoruz</span></td><td><span  >tan\u0131m\u0131yorsunuz</span></td><td><span  >tan\u0131m\u0131yorlar</span></td></tr><tr><th rowspan=\"2\" >past</th><th >perfective</th><td><span  >tan\u0131mad\u0131m</span></td><td><span  >tan\u0131mad\u0131n</span></td><td><span  >tan\u0131mad\u0131</span></td><td><span  >tan\u0131mad\u0131k</span></td><td><span  >tan\u0131mad\u0131n\u0131z</span></td><td><span  >tan\u0131mad\u0131lar</span></td></tr><tr><th >imperfective</th><td><span  >tan\u0131m\u0131yordum</span></td><td><span  >tan\u0131m\u0131yordun</span></td><td><span  >tan\u0131m\u0131yordu</span></td><td><span  >tan\u0131m\u0131yorduk</span></td><td><span  >tan\u0131m\u0131yordunuz</span></td><td><span  >tan\u0131m\u0131yordular</span></td></tr><tr><th colspan=\"2\" >future</th><td><span  >tan\u0131mayaca\u011f\u0131m</span></td><td><span  >tan\u0131mayacaks\u0131n</span></td><td><span  >tan\u0131mayacak</span></td><td><span  >tan\u0131mayaca\u011f\u0131z</span></td><td><span  >tan\u0131mayacaks\u0131n\u0131z</span></td><td><span  >tan\u0131mayacaklar</span></td></tr><tr><th rowspan=\"3\" >inferential</th><th colspan=\"2\" >perfective</th><td><span  >tan\u0131mam\u0131\u015f\u0131m</span></td><td><span  >tan\u0131mam\u0131\u015fs\u0131n</span></td><td><span  >tan\u0131mam\u0131\u015f</span></td><td><span  >tan\u0131mam\u0131\u015f\u0131z</span></td><td><span  >tan\u0131mam\u0131\u015fs\u0131n\u0131z</span></td><td><span  >tan\u0131mam\u0131\u015flar</span></td></tr><tr><th colspan=\"2\" >aorist</th><td><span  >tan\u0131mazm\u0131\u015f\u0131m</span></td><td><span  >tan\u0131mazm\u0131\u015fs\u0131n</span></td><td><span  >tan\u0131mazm\u0131\u015f</span></td><td><span  >tan\u0131mazm\u0131\u015f\u0131z</span></td><td><span  >tan\u0131mazm\u0131\u015fs\u0131n\u0131z</span></td><td><span  >tan\u0131mazm\u0131\u015flar</span></td></tr><tr><th colspan=\"2\" >imperfective</th><td><span  >tan\u0131m\u0131yormu\u015fum</span></td><td><span  >tan\u0131m\u0131yormu\u015fsun</span></td><td><span  >tan\u0131m\u0131yormu\u015f</span></td><td><span  >tan\u0131m\u0131yormu\u015fuz</span></td><td><span  >tan\u0131m\u0131yormu\u015fsunuz</span></td><td><span  >tan\u0131m\u0131yormu\u015flar</span></td></tr><tr><th rowspan=\"2\" >conditional</th><th colspan=\"2\" >simple</th><td><span  >tan\u0131masam</span></td><td><span  >tan\u0131masan</span></td><td><span  >tan\u0131masa</span></td><td><span  >tan\u0131masak</span></td><td><span  >tan\u0131masan\u0131z</span></td><td><span  >tan\u0131masalar</span></td></tr><tr><th colspan=\"2\" >perfective</th><td><span  >tan\u0131masayd\u0131m</span></td><td><span  >tan\u0131masayd\u0131n</span></td><td><span  >tan\u0131masayd\u0131</span></td><td><span  >tan\u0131masayd\u0131k</span></td><td><span  >tan\u0131masayd\u0131n\u0131z</span></td><td><span  >tan\u0131masayd\u0131lar</span></td></tr><tr><th colspan=\"3\" >optative</th><td><span  >tan\u0131mayay\u0131m</span></td><td><span  >tan\u0131mayas\u0131n</span></td><td><span  >tan\u0131maya</span></td><td><span  >tan\u0131mayal\u0131m</span></td><td><span  >tan\u0131mayas\u0131n\u0131z</span></td><td><span  >tan\u0131mayalar</span></td></tr><tr><th colspan=\"3\" >progressive</th><td><span  >tan\u0131mamaktay\u0131m</span></td><td><span  >tan\u0131mamaktas\u0131n</span></td><td><span  >tan\u0131mamakta</span></td><td><span  >tan\u0131mamaktay\u0131z</span></td><td><span  >tan\u0131mamaktas\u0131n\u0131z</span></td><td><span  >tan\u0131mamaktalar</span></td></tr><tr><th colspan=\"3\" >necessitative</th><td><span  >tan\u0131mamal\u0131y\u0131m</span></td><td><span  >tan\u0131mamal\u0131s\u0131n</span></td><td><span  >tan\u0131mamal\u0131</span></td><td><span  >tan\u0131mamal\u0131y\u0131z</span></td><td><span  >tan\u0131mamal\u0131s\u0131n\u0131z</span></td><td><span  >tan\u0131mamal\u0131lar</span></td></tr><tr><th colspan=\"3\" >imperative</th><td></td><td><span  >tan\u0131ma</span></td><td><span  >tan\u0131mas\u0131n</span></td><td></td><td><span  >tan\u0131may\u0131n</span></td><td><span  >tan\u0131mas\u0131nlar</span></td></tr><tr><th colspan=\"9\"></th></tr><tr><th colspan=\"9\" >Negative interrogative</th></tr><tr><th colspan=\"9\"></th></tr><tr><th colspan=\"3\" rowspan=\"3\"></th><th colspan=\"3\" >singular</th><th colspan=\"3\" >plural</th></tr><tr><th >1 person</th><th >2 person</th><th >3 person</th><th >1 person</th><th >2 person</th><th >3 person</th></tr><tr><th >ben</th><th >sen</th><th >o</th><th >biz</th><th >siz</th><th >onlar</th></tr><tr><th rowspan=\"5\" >indicative</th><th rowspan=\"2\" >present</th><th >aorist</th><td>tan\u0131maz m\u0131y\u0131m?</td><td>tan\u0131maz m\u0131s\u0131n?</td><td>tan\u0131maz m\u0131?</td><td>tan\u0131maz m\u0131y\u0131z?</td><td>tan\u0131maz m\u0131s\u0131n\u0131z?</td><td>tan\u0131mazlar m\u0131?</td></tr><tr><th >imperfective</th><td>tan\u0131m\u0131yor muyum?</td><td>tan\u0131m\u0131yor musun?</td><td>tan\u0131m\u0131yor mu?</td><td>tan\u0131m\u0131yor muyuz?</td><td>tan\u0131m\u0131yor musunuz?</td><td>tan\u0131m\u0131yorlar m\u0131?</td></tr><tr><th rowspan=\"2\" >past</th><th >perfective</th><td>tan\u0131mad\u0131m m\u0131?</td><td>tan\u0131mad\u0131n m\u0131?</td><td>tan\u0131mad\u0131 m\u0131?</td><td>tan\u0131mad\u0131k m\u0131?</td><td>tan\u0131mad\u0131n\u0131z m\u0131?</td><td>tan\u0131mad\u0131lar m\u0131?</td></tr><tr><th >imperfective</th><td>tan\u0131m\u0131yor muydum?</td><td>tan\u0131m\u0131yor muydun?</td><td>tan\u0131m\u0131yor muydu?</td><td>tan\u0131m\u0131yor muyduk?</td><td>tan\u0131m\u0131yor muydunuz?</td><td>tan\u0131m\u0131yorlar m\u0131yd\u0131?</td></tr><tr><th colspan=\"2\" >future</th><td>tan\u0131mayacak m\u0131y\u0131m?</td><td>tan\u0131mayacak m\u0131s\u0131n?</td><td>tan\u0131mayacak m\u0131?</td><td>tan\u0131mayacak m\u0131y\u0131z?</td><td>tan\u0131mayacak m\u0131s\u0131n\u0131z?</td><td>tan\u0131mayacaklar m\u0131?</td></tr><tr><th rowspan=\"3\" >inferential</th><th colspan=\"2\" >perfective</th><td>tan\u0131mam\u0131\u015f m\u0131y\u0131m?</td><td>tan\u0131mam\u0131\u015f m\u0131s\u0131n?</td><td>tan\u0131mam\u0131\u015f m\u0131?</td><td>tan\u0131mam\u0131\u015f m\u0131y\u0131z?</td><td>tan\u0131mam\u0131\u015f m\u0131s\u0131n\u0131z?</td><td>tan\u0131mam\u0131\u015flar m\u0131?</td></tr><tr><th colspan=\"2\" >aorist</th><td>tan\u0131maz m\u0131ym\u0131\u015f\u0131m?</td><td>tan\u0131maz m\u0131ym\u0131\u015fs\u0131n?</td><td>tan\u0131maz m\u0131ym\u0131\u015f?</td><td>tan\u0131maz m\u0131ym\u0131\u015f\u0131z?</td><td>tan\u0131maz m\u0131ym\u0131\u015fs\u0131n\u0131z?</td><td>tan\u0131mazlar m\u0131ym\u0131\u015f?</td></tr><tr><th colspan=\"2\" >imperfective</th><td>tan\u0131m\u0131yor muymu\u015fum?</td><td>tan\u0131m\u0131yor muymu\u015fsun?</td><td>tan\u0131m\u0131yor muymu\u015f?</td><td>tan\u0131m\u0131yor muymu\u015fuz?</td><td>tan\u0131m\u0131yor muymu\u015fsunuz?</td><td>tan\u0131m\u0131yorlar m\u0131ym\u0131\u015f?</td></tr><tr><th rowspan=\"2\" >conditional</th><th colspan=\"2\" >simple</th><td>tan\u0131masam m\u0131?</td><td>tan\u0131masan m\u0131?</td><td>tan\u0131masa m\u0131?</td><td>tan\u0131masak m\u0131?</td><td>tan\u0131masan\u0131z m\u0131?</td><td>tan\u0131masalar m\u0131?</td></tr><tr><th colspan=\"2\" >perfective</th><td>tan\u0131masa m\u0131yd\u0131m?</td><td>tan\u0131masa m\u0131yd\u0131n?</td><td>tan\u0131masa m\u0131yd\u0131?</td><td>tan\u0131masa m\u0131yd\u0131k?</td><td>tan\u0131masa m\u0131yd\u0131n\u0131z?</td><td>tan\u0131masalar m\u0131yd\u0131?</td></tr><tr><th colspan=\"3\" >progressive</th><td>tan\u0131mamakta m\u0131y\u0131m?</td><td>tan\u0131mamakta m\u0131s\u0131n?</td><td>tan\u0131mamakta m\u0131?</td><td>tan\u0131mamakta m\u0131y\u0131z?</td><td>tan\u0131mamakta m\u0131s\u0131n\u0131z?</td><td>tan\u0131mamaktalar m\u0131?</td></tr><tr><th colspan=\"3\" >necessitative</th><td>tan\u0131mamal\u0131 m\u0131y\u0131m?</td><td>tan\u0131mamal\u0131 m\u0131s\u0131n?</td><td>tan\u0131mamal\u0131 m\u0131?</td><td>tan\u0131mamal\u0131 m\u0131y\u0131z?</td><td>tan\u0131mamal\u0131 m\u0131s\u0131n\u0131z?</td><td>tan\u0131mamal\u0131lar m\u0131?</td></tr></tbody></table>'></iframe>", "iyile\u015fmek": "<iframe srcdoc='Conjugation of iyile\u015fmek (aorist in -<i  >V\u2074r</i>)<p><i><b>Note:</b> Actual conjugations can be more complex than tables below. Compound forms with the auxiliary <i  >olmak</i> not shown. See also Appendix:Turkish suffixes#Verbs.</i></p><table  style=\"background:#F9F9F9; text-align:center; width:100%\"><tbody><tr><th colspan=\"9\" >Positive declarative</th></tr><tr><th colspan=\"9\"></th></tr><tr><th colspan=\"3\" >infinitive</th><td colspan=\"6\"><span  ><strong >iyile\u015fmek</strong></span></td></tr><tr><th rowspan=\"3\" >impersonal participle</th><th colspan=\"2\" >imperfective</th><td colspan=\"6\"><span  >iyile\u015fen</span></td></tr><tr><th colspan=\"2\" >perfective</th><td colspan=\"6\"><span  >iyile\u015fmi\u015f</span></td></tr><tr><th colspan=\"2\" >prospective</th><td colspan=\"6\"><span  >iyile\u015fecek</span></td></tr><tr><th rowspan=\"2\" >personal participle</th><th colspan=\"2\" >non-prospective</th><td><span  >iyile\u015fti\u011fim</span></td><td><span  >iyile\u015fti\u011fin</span></td><td><span  >iyile\u015fti\u011fi</span></td><td><span  >iyile\u015fti\u011fimiz</span></td><td><span  >iyile\u015fti\u011finiz</span></td><td><span  >iyile\u015ftikleri</span></td></tr><tr><th colspan=\"2\" >prospective</th><td><span  >iyile\u015fece\u011fim</span></td><td><span  >iyile\u015fece\u011fin</span></td><td><span  >iyile\u015fece\u011fi</span></td><td><span  >iyile\u015fece\u011fimiz</span></td><td><span  >iyile\u015fece\u011finiz</span></td><td><span  >iyile\u015fecekleri</span></td></tr><tr><th colspan=\"3\" >verbal noun</th><td colspan=\"6\"><span  >iyile\u015fme</span></td></tr><tr><th colspan=\"3\" >way of doing</th><td colspan=\"6\"><span  >iyile\u015fi\u015f</span></td></tr><tr><th colspan=\"3\" rowspan=\"3\"></th><th colspan=\"3\" >singular</th><th colspan=\"3\" >plural</th></tr><tr><th >1 person</th><th >2 person</th><th >3 person</th><th >1 person</th><th >2 person</th><th >3 person</th></tr><tr><th >ben</th><th >sen</th><th >o</th><th >biz</th><th >siz</th><th >onlar</th></tr><tr><th rowspan=\"5\" >indicative</th><th rowspan=\"2\" >present</th><th >aorist</th><td><span  >iyile\u015firim</span></td><td><span  >iyile\u015firsin</span></td><td><span  >iyile\u015fir</span></td><td><span  >iyile\u015firiz</span></td><td><span  >iyile\u015firsiniz</span></td><td><span  >iyile\u015firler</span></td></tr><tr><th >imperfective</th><td><span  >iyile\u015fiyorum</span></td><td><span  >iyile\u015fiyorsun</span></td><td><span  >iyile\u015fiyor</span></td><td><span  >iyile\u015fiyoruz</span></td><td><span  >iyile\u015fiyorsunuz</span></td><td><span  >iyile\u015fiyorlar</span></td></tr><tr><th rowspan=\"2\" >past</th><th >perfective</th><td><span  >iyile\u015ftim</span></td><td><span  >iyile\u015ftin</span></td><td><span  >iyile\u015fti</span></td><td><span  >iyile\u015ftik</span></td><td><span  >iyile\u015ftiniz</span></td><td><span  >iyile\u015ftiler</span></td></tr><tr><th >imperfective</th><td><span  >iyile\u015fiyordum</span></td><td><span  >iyile\u015fiyordun</span></td><td><span  >iyile\u015fiyordu</span></td><td><span  >iyile\u015fiyorduk</span></td><td><span  >iyile\u015fiyordunuz</span></td><td><span  >iyile\u015fiyorlard\u0131 (or iyile\u015fiyordular)</span></td></tr><tr><th colspan=\"2\" >future</th><td><span  >iyile\u015fece\u011fim</span></td><td><span  >iyile\u015feceksin</span></td><td><span  >iyile\u015fecek</span></td><td><span  >iyile\u015fece\u011fiz</span></td><td><span  >iyile\u015feceksiniz</span></td><td><span  >iyile\u015fecekler</span></td></tr><tr><th rowspan=\"3\" >inferential</th><th colspan=\"2\" >perfective</th><td><span  >iyile\u015fmi\u015fim</span></td><td><span  >iyile\u015fmi\u015fsin</span></td><td><span  >iyile\u015fmi\u015f</span></td><td><span  >iyile\u015fmi\u015fiz</span></td><td><span  >iyile\u015fmi\u015fsiniz</span></td><td><span  >iyile\u015fmi\u015fler</span></td></tr><tr><th colspan=\"2\" >aorist</th><td><span  >iyile\u015firmi\u015fim</span></td><td><span  >iyile\u015firmi\u015fsin</span></td><td><span  >iyile\u015firmi\u015f</span></td><td><span  >iyile\u015firmi\u015fiz</span></td><td><span  >iyile\u015firmi\u015fsiniz</span></td><td><span  >iyile\u015firlermi\u015f (or iyile\u015firmi\u015flar)</span></td></tr><tr><th colspan=\"2\" >imperfective</th><td><span  >iyile\u015fiyormu\u015fum</span></td><td><span  >iyile\u015fiyormu\u015fsun</span></td><td><span  >iyile\u015fiyormu\u015f</span></td><td><span  >iyile\u015fiyormu\u015fuz</span></td><td><span  >iyile\u015fiyormu\u015fsunuz</span></td><td><span  >iyile\u015fiyorlarm\u0131\u015f</span></td></tr><tr><th rowspan=\"2\" >conditional</th><th colspan=\"2\" >simple</th><td><span  >iyile\u015fsem</span></td><td><span  >iyile\u015fsen</span></td><td><span  >iyile\u015fse</span></td><td><span  >iyile\u015fsek</span></td><td><span  >iyile\u015fseniz</span></td><td><span  >iyile\u015fseler</span></td></tr><tr><th colspan=\"2\" >perfective</th><td><span  >iyile\u015fseydim</span></td><td><span  >iyile\u015fseydin</span></td><td><span  >iyile\u015fseydi</span></td><td><span  >iyile\u015fseydik</span></td><td><span  >iyile\u015fseydiniz</span></td><td><span  >iyile\u015fseydiler</span></td></tr><tr><th colspan=\"3\" >optative</th><td><span  >iyile\u015feyim</span></td><td><span  >iyile\u015fesin</span></td><td><span  >iyile\u015fe</span></td><td><span  >iyile\u015felim</span></td><td><span  >iyile\u015fesiniz</span></td><td><span  >iyile\u015feler</span></td></tr><tr><th colspan=\"3\" >progressive</th><td><span  >iyile\u015fmekteyim</span></td><td><span  >iyile\u015fmektesin</span></td><td><span  >iyile\u015fmekte</span></td><td><span  >iyile\u015fmekteyiz</span></td><td><span  >iyile\u015fmektesiniz</span></td><td><span  >iyile\u015fmekteler</span></td></tr><tr><th colspan=\"3\" >necessitative</th><td><span  >iyile\u015fmeliyim</span></td><td><span  >iyile\u015fmelisin</span></td><td><span  >iyile\u015fmeli</span></td><td><span  >iyile\u015fmeliyiz</span></td><td><span  >iyile\u015fmelisiniz</span></td><td><span  >iyile\u015fmeliler</span></td></tr><tr><th colspan=\"3\" >imperative</th><td></td><td><span  >iyile\u015f</span></td><td><span  >iyile\u015fsin</span></td><td></td><td><span  >iyile\u015fin</span></td><td><span  >iyile\u015fsinler</span></td></tr><tr><th colspan=\"9\"></th></tr><tr><th colspan=\"9\" >Positive interrogative</th></tr><tr><th colspan=\"9\"></th></tr><tr><th colspan=\"3\" rowspan=\"3\"></th><th colspan=\"3\" >singular</th><th colspan=\"3\" >plural</th></tr><tr><th >1 person</th><th >2 person</th><th >3 person</th><th >1 person</th><th >2 person</th><th >3 person</th></tr><tr><th >ben</th><th >sen</th><th >o</th><th >biz</th><th >siz</th><th >onlar</th></tr><tr><th rowspan=\"5\" >indicative</th><th rowspan=\"2\" >present</th><th >aorist</th><td>iyile\u015fir miyim?</td><td>iyile\u015fir misin?</td><td>iyile\u015fir mi?</td><td>iyile\u015fir miyiz?</td><td>iyile\u015fir misiniz?</td><td>iyile\u015firler mi?</td></tr><tr><th >imperfective</th><td>iyile\u015fiyor muyum?</td><td>iyile\u015fiyor musun?</td><td>iyile\u015fiyor mu?</td><td>iyile\u015fiyor muyuz?</td><td>iyile\u015fiyor musunuz?</td><td>iyile\u015fiyorlar m\u0131?</td></tr><tr><th rowspan=\"2\" >past</th><th >perfective</th><td>iyile\u015ftim mi?</td><td>iyile\u015ftin mi?</td><td>iyile\u015fti mi?</td><td>iyile\u015ftik mi?</td><td>iyile\u015ftiniz mi?</td><td>iyile\u015ftiler mi?</td></tr><tr><th >imperfective</th><td>iyile\u015fiyor muydum?</td><td>iyile\u015fiyor muydun?</td><td>iyile\u015fiyor muydu?</td><td>iyile\u015fiyor muyduk?</td><td>iyile\u015fiyor muydunuz?</td><td>iyile\u015fiyorlar m\u0131yd\u0131?</td></tr><tr><th colspan=\"2\" >future</th><td>iyile\u015fecek miyim?</td><td>iyile\u015fecek misin?</td><td>iyile\u015fecek mi?</td><td>iyile\u015fecek miyiz?</td><td>iyile\u015fecek misiniz?</td><td>iyile\u015fecekler mi?</td></tr><tr><th rowspan=\"3\" >inferential</th><th colspan=\"2\" >perfective</th><td>iyile\u015fmi\u015f miyim?</td><td>iyile\u015fmi\u015f misin?</td><td>iyile\u015fmi\u015f mi?</td><td>iyile\u015fmi\u015f miyiz?</td><td>iyile\u015fmi\u015f misiniz?</td><td>iyile\u015fmi\u015fler mi?</td></tr><tr><th colspan=\"2\" >aorist</th><td>iyile\u015fir miymi\u015fim?</td><td>iyile\u015fir miymi\u015fsin?</td><td>iyile\u015fir miymi\u015f?</td><td>iyile\u015fir miymi\u015fiz?</td><td>iyile\u015fir miymi\u015fsiniz?</td><td>iyile\u015firler miymi\u015f?</td></tr><tr><th colspan=\"2\" >imperfective</th><td>iyile\u015fiyor muymu\u015fum?</td><td>iyile\u015fiyor muymu\u015fsun?</td><td>iyile\u015fiyor muymu\u015f?</td><td>iyile\u015fiyor muymu\u015fuz?</td><td>iyile\u015fiyor muymu\u015fsunuz?</td><td>iyile\u015fiyorlar m\u0131ym\u0131\u015f?</td></tr><tr><th rowspan=\"2\" >conditional</th><th colspan=\"2\" >simple</th><td>iyile\u015fsem mi?</td><td>iyile\u015fsen mi?</td><td>iyile\u015fse mi?</td><td>iyile\u015fsek mi?</td><td>iyile\u015fseniz mi?</td><td>iyile\u015fseler mi?</td></tr><tr><th colspan=\"2\" >perfective</th><td>iyile\u015fse miydim?</td><td>iyile\u015fse miydin?</td><td>iyile\u015fse miydi?</td><td>iyile\u015fse miydik?</td><td>iyile\u015fse miydiniz?</td><td>iyile\u015fseler miydi?</td></tr><tr><th colspan=\"3\" >progressive</th><td>iyile\u015fmekte miyim?</td><td>iyile\u015fmekte misin?</td><td>iyile\u015fmekte mi?</td><td>iyile\u015fmekte miyiz?</td><td>iyile\u015fmekte misiniz?</td><td>iyile\u015fmekteler mi?</td></tr><tr><th colspan=\"3\" >necessitative</th><td>iyile\u015fmeli miyim?</td><td>iyile\u015fmeli misin?</td><td>iyile\u015fmeli mi?</td><td>iyile\u015fmeli miyiz?</td><td>iyile\u015fmeli misiniz?</td><td>iyile\u015fmeliler mi?</td></tr><tr><th colspan=\"9\"></th></tr><tr><th colspan=\"9\" >Negative declarative</th></tr><tr><th colspan=\"9\"></th></tr><tr><th colspan=\"3\" >infinitive</th><td colspan=\"6\"><span  >iyile\u015fmemek</span></td></tr><tr><th rowspan=\"3\" >impersonal participle</th><th colspan=\"2\" >imperfective</th><td colspan=\"6\"><span  >iyile\u015fmeyen</span></td></tr><tr><th colspan=\"2\" >perfective</th><td colspan=\"6\"><span  >iyile\u015fmemi\u015f</span></td></tr><tr><th colspan=\"2\" >prospective</th><td colspan=\"6\"><span  >iyile\u015fmeyecek</span></td></tr><tr><th rowspan=\"2\" >personal participle</th><th colspan=\"2\" >non-prospective</th><td><span  >iyile\u015fmedi\u011fim</span></td><td><span  >iyile\u015fmedi\u011fin</span></td><td><span  >iyile\u015fmedi\u011fi</span></td><td><span  >iyile\u015fmedi\u011fimiz</span></td><td><span  >iyile\u015fmedi\u011finiz</span></td><td><span  >iyile\u015fmedikleri</span></td></tr><tr><th colspan=\"2\" >prospective</th><td><span  >iyile\u015fmeyece\u011fim</span></td><td><span  >iyile\u015fmeyece\u011fin</span></td><td><span  >iyile\u015fmeyece\u011fi</span></td><td><span  >iyile\u015fmeyece\u011fimiz</span></td><td><span  >iyile\u015fmeyece\u011finiz</span></td><td><span  >iyile\u015fmeyecekleri</span></td></tr><tr><th colspan=\"3\" >verbal noun</th><td colspan=\"6\"><span  >iyile\u015fmeme</span></td></tr><tr><th colspan=\"3\" >way of doing</th><td colspan=\"6\"><span  >iyile\u015fmeyi\u015f</span></td></tr><tr><th colspan=\"3\" rowspan=\"3\"></th><th colspan=\"3\" >singular</th><th colspan=\"3\" >plural</th></tr><tr><th >1 person</th><th >2 person</th><th >3 person</th><th >1 person</th><th >2 person</th><th >3 person</th></tr><tr><th >ben</th><th >sen</th><th >o</th><th >biz</th><th >siz</th><th >onlar</th></tr><tr><th rowspan=\"5\" >indicative</th><th rowspan=\"2\" >present</th><th >aorist</th><td><span  >iyile\u015fmem</span></td><td><span  >iyile\u015fmezsin</span></td><td><span  >iyile\u015fmez</span></td><td><span  >iyile\u015fmeyiz</span></td><td><span  >iyile\u015fmezsiniz</span></td><td><span  >iyile\u015fmezler</span></td></tr><tr><th >imperfective</th><td><span  >iyile\u015fmiyorum</span></td><td><span  >iyile\u015fmiyorsun</span></td><td><span  >iyile\u015fmiyor</span></td><td><span  >iyile\u015fmiyoruz</span></td><td><span  >iyile\u015fmiyorsunuz</span></td><td><span  >iyile\u015fmiyorlar</span></td></tr><tr><th rowspan=\"2\" >past</th><th >perfective</th><td><span  >iyile\u015fmedim</span></td><td><span  >iyile\u015fmedin</span></td><td><span  >iyile\u015fmedi</span></td><td><span  >iyile\u015fmedik</span></td><td><span  >iyile\u015fmediniz</span></td><td><span  >iyile\u015fmediler</span></td></tr><tr><th >imperfective</th><td><span  >iyile\u015fmiyordum</span></td><td><span  >iyile\u015fmiyordun</span></td><td><span  >iyile\u015fmiyordu</span></td><td><span  >iyile\u015fmiyorduk</span></td><td><span  >iyile\u015fmiyordunuz</span></td><td><span  >iyile\u015fmiyorlard\u0131</span></td></tr><tr><th colspan=\"2\" >future</th><td><span  >iyile\u015fmeyece\u011fim</span></td><td><span  >iyile\u015fmeyeceksin</span></td><td><span  >iyile\u015fmeyecek</span></td><td><span  >iyile\u015fmeyece\u011fiz</span></td><td><span  >iyile\u015fmeyeceksiniz</span></td><td><span  >iyile\u015fmeyecekler</span></td></tr><tr><th rowspan=\"3\" >inferential</th><th colspan=\"2\" >perfective</th><td><span  >iyile\u015fmemi\u015fim</span></td><td><span  >iyile\u015fmemi\u015fsin</span></td><td><span  >iyile\u015fmemi\u015f</span></td><td><span  >iyile\u015fmemi\u015fiz</span></td><td><span  >iyile\u015fmemi\u015fsiniz</span></td><td><span  >iyile\u015fmemi\u015fler</span></td></tr><tr><th colspan=\"2\" >aorist</th><td><span  >iyile\u015fmezmi\u015fim</span></td><td><span  >iyile\u015fmezmi\u015fsin</span></td><td><span  >iyile\u015fmezmi\u015f</span></td><td><span  >iyile\u015fmezmi\u015fiz</span></td><td><span  >iyile\u015fmezmi\u015fsiniz</span></td><td><span  >iyile\u015fmezlermi\u015f</span></td></tr><tr><th colspan=\"2\" >imperfective</th><td><span  >iyile\u015fmiyormu\u015fum</span></td><td><span  >iyile\u015fmiyormu\u015fsun</span></td><td><span  >iyile\u015fmiyormu\u015f</span></td><td><span  >iyile\u015fmiyormu\u015fuz</span></td><td><span  >iyile\u015fmiyormu\u015fsunuz</span></td><td><span  >iyile\u015fmiyorlarm\u0131\u015f</span></td></tr><tr><th rowspan=\"2\" >conditional</th><th colspan=\"2\" >simple</th><td><span  >iyile\u015fmesem</span></td><td><span  >iyile\u015fmesen</span></td><td><span  >iyile\u015fmese</span></td><td><span  >iyile\u015fmesek</span></td><td><span  >iyile\u015fmeseniz</span></td><td><span  >iyile\u015fmeseler</span></td></tr><tr><th colspan=\"2\" >perfective</th><td><span  >iyile\u015fmeseydim</span></td><td><span  >iyile\u015fmeseydin</span></td><td><span  >iyile\u015fmeseydi</span></td><td><span  >iyile\u015fmeseydik</span></td><td><span  >iyile\u015fmeseydiniz</span></td><td><span  >iyile\u015fmeseydiler</span></td></tr><tr><th colspan=\"3\" >optative</th><td><span  >iyile\u015fmeyeyim</span></td><td><span  >iyile\u015fmeyesin</span></td><td><span  >iyile\u015fmeye</span></td><td><span  >iyile\u015fmeyelim</span></td><td><span  >iyile\u015fmeyesiniz</span></td><td><span  >iyile\u015fmeyeler</span></td></tr><tr><th colspan=\"3\" >progressive</th><td><span  >iyile\u015fmemekteyim</span></td><td><span  >iyile\u015fmemektesin</span></td><td><span  >iyile\u015fmemekte</span></td><td><span  >iyile\u015fmemekteyiz</span></td><td><span  >iyile\u015fmemektesiniz</span></td><td><span  >iyile\u015fmemekteler</span></td></tr><tr><th colspan=\"3\" >necessitative</th><td><span  >iyile\u015fmemeliyim</span></td><td><span  >iyile\u015fmemelisin</span></td><td><span  >iyile\u015fmemeli</span></td><td><span  >iyile\u015fmemeliyiz</span></td><td><span  >iyile\u015fmemelisiniz</span></td><td><span  >iyile\u015fmemeliler</span></td></tr><tr><th colspan=\"3\" >imperative</th><td></td><td><span  >iyile\u015fme</span></td><td><span  >iyile\u015fmesin</span></td><td></td><td><span  >iyile\u015fmeyin</span></td><td><span  >iyile\u015fmesinler</span></td></tr><tr><th colspan=\"9\"></th></tr><tr><th colspan=\"9\" >Negative interrogative</th></tr><tr><th colspan=\"9\"></th></tr><tr><th colspan=\"3\" rowspan=\"3\"></th><th colspan=\"3\" >singular</th><th colspan=\"3\" >plural</th></tr><tr><th >1 person</th><th >2 person</th><th >3 person</th><th >1 person</th><th >2 person</th><th >3 person</th></tr><tr><th >ben</th><th >sen</th><th >o</th><th >biz</th><th >siz</th><th >onlar</th></tr><tr><th rowspan=\"5\" >indicative</th><th rowspan=\"2\" >present</th><th >aorist</th><td>iyile\u015fmez miyim?</td><td>iyile\u015fmez misin?</td><td>iyile\u015fmez mi?</td><td>iyile\u015fmez miyiz?</td><td>iyile\u015fmez misiniz?</td><td>iyile\u015fmezler mi?</td></tr><tr><th >imperfective</th><td>iyile\u015fmiyor muyum?</td><td>iyile\u015fmiyor musun?</td><td>iyile\u015fmiyor mu?</td><td>iyile\u015fmiyor muyuz?</td><td>iyile\u015fmiyor musunuz?</td><td>iyile\u015fmiyorlar m\u0131?</td></tr><tr><th rowspan=\"2\" >past</th><th >perfective</th><td>iyile\u015fmedim mi?</td><td>iyile\u015fmedin mi?</td><td>iyile\u015fmedi mi?</td><td>iyile\u015fmedik mi?</td><td>iyile\u015fmediniz mi?</td><td>iyile\u015fmediler mi?</td></tr><tr><th >imperfective</th><td>iyile\u015fmiyor muydum?</td><td>iyile\u015fmiyor muydun?</td><td>iyile\u015fmiyor muydu?</td><td>iyile\u015fmiyor muyduk?</td><td>iyile\u015fmiyor muydunuz?</td><td>iyile\u015fmiyorlar m\u0131yd\u0131?</td></tr><tr><th colspan=\"2\" >future</th><td>iyile\u015fmeyecek miyim?</td><td>iyile\u015fmeyecek misin?</td><td>iyile\u015fmeyecek mi?</td><td>iyile\u015fmeyecek miyiz?</td><td>iyile\u015fmeyecek misiniz?</td><td>iyile\u015fmeyecekler mi?</td></tr><tr><th rowspan=\"3\" >inferential</th><th colspan=\"2\" >perfective</th><td>iyile\u015fmemi\u015f miyim?</td><td>iyile\u015fmemi\u015f misin?</td><td>iyile\u015fmemi\u015f mi?</td><td>iyile\u015fmemi\u015f miyiz?</td><td>iyile\u015fmemi\u015f misiniz?</td><td>iyile\u015fmemi\u015fler mi?</td></tr><tr><th colspan=\"2\" >aorist</th><td>iyile\u015fmez miymi\u015fim?</td><td>iyile\u015fmez miymi\u015fsin?</td><td>iyile\u015fmez miymi\u015f?</td><td>iyile\u015fmez miymi\u015fiz?</td><td>iyile\u015fmez miymi\u015fsiniz?</td><td>iyile\u015fmezler miymi\u015f?</td></tr><tr><th colspan=\"2\" >imperfective</th><td>iyile\u015fmiyor muymu\u015fum?</td><td>iyile\u015fmiyor muymu\u015fsun?</td><td>iyile\u015fmiyor muymu\u015f?</td><td>iyile\u015fmiyor muymu\u015fuz?</td><td>iyile\u015fmiyor muymu\u015fsunuz?</td><td>iyile\u015fmiyorlar m\u0131ym\u0131\u015f?</td></tr><tr><th rowspan=\"2\" >conditional</th><th colspan=\"2\" >simple</th><td>iyile\u015fmesem mi?</td><td>iyile\u015fmesen mi?</td><td>iyile\u015fmese mi?</td><td>iyile\u015fmesek mi?</td><td>iyile\u015fmeseniz mi?</td><td>iyile\u015fmeseler mi?</td></tr><tr><th colspan=\"2\" >perfective</th><td>iyile\u015fmese miydim?</td><td>iyile\u015fmese miydin?</td><td>iyile\u015fmese miydi?</td><td>iyile\u015fmese miydik?</td><td>iyile\u015fmese miydiniz?</td><td>iyile\u015fmeseler miydi?</td></tr><tr><th colspan=\"3\" >progressive</th><td>iyile\u015fmemekte miyim?</td><td>iyile\u015fmemekte misin?</td><td>iyile\u015fmemekte mi?</td><td>iyile\u015fmemekte miyiz?</td><td>iyile\u015fmemekte misiniz?</td><td>iyile\u015fmemekteler mi?</td></tr><tr><th colspan=\"3\" >necessitative</th><td>iyile\u015fmemeli miyim?</td><td>iyile\u015fmemeli misin?</td><td>iyile\u015fmemeli mi?</td><td>iyile\u015fmemeli miyiz?</td><td>iyile\u015fmemeli misiniz?</td><td>iyile\u015fmemeliler mi?</td></tr></tbody></table>'></iframe>", "bahsetmek": "<iframe srcdoc='Conjugation of bahsetmek <p><i><b>Note:</b> Actual conjugations can be more complex than tables below. Compound forms with the auxiliary <i  >olmak</i> not shown. See also Appendix:Turkish suffixes#Verbs.</i></p><table  style=\"background:#F9F9F9; text-align:center; width:100%\"><tbody><tr><th colspan=\"9\" >Positive declarative</th></tr><tr><th colspan=\"9\"></th></tr><tr><th colspan=\"3\" >infinitive</th><td colspan=\"6\"><span  ><strong >bahsetmek</strong></span></td></tr><tr><th rowspan=\"3\" >impersonal participle</th><th colspan=\"2\" >imperfective</th><td colspan=\"6\"><span  >bahseden</span></td></tr><tr><th colspan=\"2\" >perfective</th><td colspan=\"6\"><span  >bahsetmi\u015f</span></td></tr><tr><th colspan=\"2\" >prospective</th><td colspan=\"6\"><span  >bahsedecek</span></td></tr><tr><th rowspan=\"2\" >personal participle</th><th colspan=\"2\" >non-prospective</th><td><span  >bahsetti\u011fim</span></td><td><span  >bahsetti\u011fin</span></td><td><span  >bahsetti\u011fi</span></td><td><span  >bahsetti\u011fimiz</span></td><td><span  >bahsetti\u011finiz</span></td><td><span  >bahsettikleri</span></td></tr><tr><th colspan=\"2\" >prospective</th><td><span  >bahsedece\u011fim</span></td><td><span  >bahsedece\u011fin</span></td><td><span  >bahsedece\u011fi</span></td><td><span  >bahsedece\u011fimiz</span></td><td><span  >bahsedece\u011finiz</span></td><td><span  >bahsedecekleri</span></td></tr><tr><th colspan=\"3\" >verbal noun</th><td colspan=\"6\"><span  >bahsetme</span></td></tr><tr><th colspan=\"3\" >way of doing</th><td colspan=\"6\"><span  >bahsedi\u015f</span></td></tr><tr><th colspan=\"3\" rowspan=\"3\"></th><th colspan=\"3\" >singular</th><th colspan=\"3\" >plural</th></tr><tr><th >1 person</th><th >2 person</th><th >3 person</th><th >1 person</th><th >2 person</th><th >3 person</th></tr><tr><th >ben</th><th >sen</th><th >o</th><th >biz</th><th >siz</th><th >onlar</th></tr><tr><th rowspan=\"5\" >indicative</th><th rowspan=\"2\" >present</th><th >aorist</th><td><span  >bahsederim</span></td><td><span  >bahsedersin</span></td><td><span  >bahseder</span></td><td><span  >bahsederiz</span></td><td><span  >bahsedersiniz</span></td><td><span  >bahsederler</span></td></tr><tr><th >imperfective</th><td><span  >bahsediyorum</span></td><td><span  >bahsediyorsun</span></td><td><span  >bahsediyor</span></td><td><span  >bahsediyoruz</span></td><td><span  >bahsediyorsunuz</span></td><td><span  >bahsediyorlar</span></td></tr><tr><th rowspan=\"2\" >past</th><th >perfective</th><td><span  >bahsettim</span></td><td><span  >bahsettin</span></td><td><span  >bahsetti</span></td><td><span  >bahsettik</span></td><td><span  >bahsettiniz</span></td><td><span  >bahsettiler</span></td></tr><tr><th >imperfective</th><td><span  >bahsediyordum</span></td><td><span  >bahsediyordun</span></td><td><span  >bahsediyordu</span></td><td><span  >bahsediyorduk</span></td><td><span  >bahsediyordunuz</span></td><td><span  >bahsediyorlard\u0131 (or bahsediyordular)</span></td></tr><tr><th colspan=\"2\" >future</th><td><span  >bahsedece\u011fim</span></td><td><span  >bahsedeceksin</span></td><td><span  >bahsedecek</span></td><td><span  >bahsedece\u011fiz</span></td><td><span  >bahsedeceksiniz</span></td><td><span  >bahsedecekler</span></td></tr><tr><th rowspan=\"3\" >inferential</th><th colspan=\"2\" >perfective</th><td><span  >bahsetmi\u015fim</span></td><td><span  >bahsetmi\u015fsin</span></td><td><span  >bahsetmi\u015f</span></td><td><span  >bahsetmi\u015fiz</span></td><td><span  >bahsetmi\u015fsiniz</span></td><td><span  >bahsetmi\u015fler</span></td></tr><tr><th colspan=\"2\" >aorist</th><td><span  >bahsedermi\u015fim</span></td><td><span  >bahsedermi\u015fsin</span></td><td><span  >bahsedermi\u015f</span></td><td><span  >bahsedermi\u015fiz</span></td><td><span  >bahsedermi\u015fsiniz</span></td><td><span  >bahsederlermi\u015f (or bahsedermi\u015flar)</span></td></tr><tr><th colspan=\"2\" >imperfective</th><td><span  >bahsediyormu\u015fum</span></td><td><span  >bahsediyormu\u015fsun</span></td><td><span  >bahsediyormu\u015f</span></td><td><span  >bahsediyormu\u015fuz</span></td><td><span  >bahsediyormu\u015fsunuz</span></td><td><span  >bahsediyorlarm\u0131\u015f</span></td></tr><tr><th rowspan=\"2\" >conditional</th><th colspan=\"2\" >simple</th><td><span  >bahsetsem</span></td><td><span  >bahsetsen</span></td><td><span  >bahsetse</span></td><td><span  >bahsetsek</span></td><td><span  >bahsetseniz</span></td><td><span  >bahsetseler</span></td></tr><tr><th colspan=\"2\" >perfective</th><td><span  >bahsetseydim</span></td><td><span  >bahsetseydin</span></td><td><span  >bahsetseydi</span></td><td><span  >bahsetseydik</span></td><td><span  >bahsetseydiniz</span></td><td><span  >bahsetseydiler</span></td></tr><tr><th colspan=\"3\" >optative</th><td><span  >bahsedeyim</span></td><td><span  >bahsedesin</span></td><td><span  >bahsede</span></td><td><span  >bahsedelim</span></td><td><span  >bahsedesiniz</span></td><td><span  >bahsedeler</span></td></tr><tr><th colspan=\"3\" >progressive</th><td><span  >bahsetmekteyim</span></td><td><span  >bahsetmektesin</span></td><td><span  >bahsetmekte</span></td><td><span  >bahsetmekteyiz</span></td><td><span  >bahsetmektesiniz</span></td><td><span  >bahsetmekteler</span></td></tr><tr><th colspan=\"3\" >necessitative</th><td><span  >bahsetmeliyim</span></td><td><span  >bahsetmelisin</span></td><td><span  >bahsetmeli</span></td><td><span  >bahsetmeliyiz</span></td><td><span  >bahsetmelisiniz</span></td><td><span  >bahsetmeliler</span></td></tr><tr><th colspan=\"3\" >imperative</th><td></td><td><span  >bahset</span></td><td><span  >bahsetsin</span></td><td></td><td><span  >bahsedin (or bahsediniz)</span></td><td><span  >bahsetsinler</span></td></tr><tr><th colspan=\"9\"></th></tr><tr><th colspan=\"9\" >Positive interrogative</th></tr><tr><th colspan=\"9\"></th></tr><tr><th colspan=\"3\" rowspan=\"3\"></th><th colspan=\"3\" >singular</th><th colspan=\"3\" >plural</th></tr><tr><th >1 person</th><th >2 person</th><th >3 person</th><th >1 person</th><th >2 person</th><th >3 person</th></tr><tr><th >ben</th><th >sen</th><th >o</th><th >biz</th><th >siz</th><th >onlar</th></tr><tr><th rowspan=\"5\" >indicative</th><th rowspan=\"2\" >present</th><th >aorist</th><td>bahseder miyim?</td><td>bahseder misin?</td><td>bahseder mi?</td><td>bahseder miyiz?</td><td>bahseder misiniz?</td><td>bahsederler mi?</td></tr><tr><th >imperfective</th><td>bahsediyor muyum?</td><td>bahsediyor musun?</td><td>bahsediyor mu?</td><td>bahsediyor muyuz?</td><td>bahsediyor musunuz?</td><td>bahsediyorlar m\u0131?</td></tr><tr><th rowspan=\"2\" >past</th><th >perfective</th><td>bahsettim mi?</td><td>bahsettin mi?</td><td>bahsetti mi?</td><td>bahsettik mi?</td><td>bahsettiniz mi?</td><td>bahsettiler mi?</td></tr><tr><th >imperfective</th><td>bahsediyor muydum?</td><td>bahsediyor muydun?</td><td>bahsediyor muydu?</td><td>bahsediyor muyduk?</td><td>bahsediyor muydunuz?</td><td>bahsediyorlar m\u0131yd\u0131?</td></tr><tr><th colspan=\"2\" >future</th><td>bahsedecek miyim?</td><td>bahsedecek misin?</td><td>bahsedecek mi?</td><td>bahsedecek miyiz?</td><td>bahsedecek misiniz?</td><td>bahsedecekler mi?</td></tr><tr><th rowspan=\"3\" >inferential</th><th colspan=\"2\" >perfective</th><td>bahsetmi\u015f miyim?</td><td>bahsetmi\u015f misin?</td><td>bahsetmi\u015f mi?</td><td>bahsetmi\u015f miyiz?</td><td>bahsetmi\u015f misiniz?</td><td>bahsetmi\u015fler mi?</td></tr><tr><th colspan=\"2\" >aorist</th><td>bahseder miymi\u015fim?</td><td>bahseder miymi\u015fsin?</td><td>bahseder miymi\u015f?</td><td>bahseder miymi\u015fiz?</td><td>bahseder miymi\u015fsiniz?</td><td>bahsederler miymi\u015f?</td></tr><tr><th colspan=\"2\" >imperfective</th><td>bahsediyor muymu\u015fum?</td><td>bahsediyor muymu\u015fsun?</td><td>bahsediyor muymu\u015f?</td><td>bahsediyor muymu\u015fuz?</td><td>bahsediyor muymu\u015fsunuz?</td><td>bahsediyorlar m\u0131ym\u0131\u015f?</td></tr><tr><th rowspan=\"2\" >conditional</th><th colspan=\"2\" >simple</th><td>bahsetsem mi?</td><td>bahsetsen mi?</td><td>bahsetse mi?</td><td>bahsetsek mi?</td><td>bahsetseniz mi?</td><td>bahsetseler mi?</td></tr><tr><th colspan=\"2\" >perfective</th><td>bahsetse miydim?</td><td>bahsetse miydin?</td><td>bahsetse miydi?</td><td>bahsetse miydik?</td><td>bahsetse miydiniz?</td><td>bahsetseler miydi?</td></tr><tr><th colspan=\"3\" >progressive</th><td>bahsetmekte<p>miyim?</p></td><td>bahsetmekte misin?</td><td>bahsetmekte mi?</td><td>bahsetmekte miyiz?</td><td>bahsetmekte misiniz?</td><td>bahsetmekteler mi?</td></tr><tr><th colspan=\"3\" >necessitative</th><td>bahsetmeli<p>miyim?</p></td><td>bahsetmeli misin?</td><td>bahsetmeli mi?</td><td>bahsetmeli miyiz?</td><td>bahsetmeli misiniz?</td><td>bahsetmeliler mi?</td></tr><tr><th colspan=\"9\"></th></tr><tr><th colspan=\"9\" >Negative declarative</th></tr><tr><th colspan=\"9\"></th></tr><tr><th colspan=\"3\" >infinitive</th><td colspan=\"6\"><span  >bahsetmemek</span></td></tr><tr><th rowspan=\"3\" >impersonal participle</th><th colspan=\"2\" >imperfective</th><td colspan=\"6\"><span  >bahsetmeyen</span></td></tr><tr><th colspan=\"2\" >perfective</th><td colspan=\"6\"><span  >bahsetmemi\u015f</span></td></tr><tr><th colspan=\"2\" >prospective</th><td colspan=\"6\"><span  >bahsetmeyecek</span></td></tr><tr><th rowspan=\"2\" >personal participle</th><th colspan=\"2\" >non-prospective</th><td><span  >bahsetmedi\u011fim</span></td><td><span  >bahsetmedi\u011fin</span></td><td><span  >bahsetmedi\u011fi</span></td><td><span  >bahsetmedi\u011fimiz</span></td><td><span  >bahsetmedi\u011finiz</span></td><td><span  >bahsetmedikleri</span></td></tr><tr><th colspan=\"2\" >prospective</th><td><span  >bahsetmeyece\u011fim</span></td><td><span  >bahsetmeyece\u011fin</span></td><td><span  >bahsetmeyece\u011fi</span></td><td><span  >bahsetmeyece\u011fimiz</span></td><td><span  >bahsetmeyece\u011finiz</span></td><td><span  >bahsetmeyecekleri</span></td></tr><tr><th colspan=\"3\" >verbal noun</th><td colspan=\"6\"><span  >bahsetmeme</span></td></tr><tr><th colspan=\"3\" >way of doing</th><td colspan=\"6\"><span  >bahsetmeyi\u015f</span></td></tr><tr><th colspan=\"3\" rowspan=\"3\"></th><th colspan=\"3\" >singular</th><th colspan=\"3\" >plural</th></tr><tr><th >1 person</th><th >2 person</th><th >3 person</th><th >1 person</th><th >2 person</th><th >3 person</th></tr><tr><th >ben</th><th >sen</th><th >o</th><th >biz</th><th >siz</th><th >onlar</th></tr><tr><th rowspan=\"5\" >indicative</th><th rowspan=\"2\" >present</th><th >aorist</th><td><span  >bahsetmem</span></td><td><span  >bahsetmezsin</span></td><td><span  >bahsetmez</span></td><td><span  >bahsetmeyiz</span></td><td><span  >bahsetmezsiniz</span></td><td><span  >bahsetmezler</span></td></tr><tr><th >imperfective</th><td><span  >bahsetmiyorum</span></td><td><span  >bahsetmiyorsun</span></td><td><span  >bahsetmiyor</span></td><td><span  >bahsetmiyoruz</span></td><td><span  >bahsetmiyorsunuz</span></td><td><span  >bahsetmiyorlar</span></td></tr><tr><th rowspan=\"2\" >past</th><th >perfective</th><td><span  >bahsetmedim</span></td><td><span  >bahsetmedin</span></td><td><span  >bahsetmedi</span></td><td><span  >bahsetmedik</span></td><td><span  >bahsetmediniz</span></td><td><span  >bahsetmediler</span></td></tr><tr><th >imperfective</th><td><span  >bahsetmiyordum</span></td><td><span  >bahsetmiyordun</span></td><td><span  >bahsetmiyordu</span></td><td><span  >bahsetmiyorduk</span></td><td><span  >bahsetmiyordunuz</span></td><td><span  >bahsetmiyorlard\u0131</span></td></tr><tr><th colspan=\"2\" >future</th><td><span  >bahsetmeyece\u011fim</span></td><td><span  >bahsetmeyeceksin</span></td><td><span  >bahsetmeyecek</span></td><td><span  >bahsetmeyece\u011fiz</span></td><td><span  >bahsetmeyeceksiniz</span></td><td><span  >bahsetmeyecekler</span></td></tr><tr><th rowspan=\"3\" >inferential</th><th colspan=\"2\" >perfective</th><td><span  >bahsetmemi\u015fim</span></td><td><span  >bahsetmemi\u015fsin</span></td><td><span  >bahsetmemi\u015f</span></td><td><span  >bahsetmemi\u015fiz</span></td><td><span  >bahsetmemi\u015fsiniz</span></td><td><span  >bahsetmemi\u015fler</span></td></tr><tr><th colspan=\"2\" >aorist</th><td><span  >bahsetmezmi\u015fim</span></td><td><span  >bahsetmezmi\u015fsin</span></td><td><span  >bahsetmezmi\u015f</span></td><td><span  >bahsetmezmi\u015fiz</span></td><td><span  >bahsetmezmi\u015fsiniz</span></td><td><span  >bahsetmezlermi\u015f</span></td></tr><tr><th colspan=\"2\" >imperfective</th><td><span  >bahsetmiyormu\u015fum</span></td><td><span  >bahsetmiyormu\u015fsun</span></td><td><span  >bahsetmiyormu\u015f</span></td><td><span  >bahsetmiyormu\u015fuz</span></td><td><span  >bahsetmiyormu\u015fsunuz</span></td><td><span  >bahsetmiyorlarm\u0131\u015f</span></td></tr><tr><th rowspan=\"2\" >conditional</th><th colspan=\"2\" >simple</th><td><span  >bahsetmesem</span></td><td><span  >bahsetmesen</span></td><td><span  >bahsetmese</span></td><td><span  >bahsetmesek</span></td><td><span  >bahsetmeseniz</span></td><td><span  >bahsetmeseler</span></td></tr><tr><th colspan=\"2\" >perfective</th><td><span  >bahsetmeseydim</span></td><td><span  >bahsetmeseydin</span></td><td><span  >bahsetmeseydi</span></td><td><span  >bahsetmeseydik</span></td><td><span  >bahsetmeseydiniz</span></td><td><span  >bahsetmeseydiler</span></td></tr><tr><th colspan=\"3\" >optative</th><td><span  >bahsetmeyeyim</span></td><td><span  >bahsetmeyesin</span></td><td><span  >bahsetmeye</span></td><td><span  >bahsetmeyelim</span></td><td><span  >bahsetmeyesiniz</span></td><td><span  >bahsetmeyeler</span></td></tr><tr><th colspan=\"3\" >progressive</th><td><span  >bahsetmemekteyim</span></td><td><span  >bahsetmemektesin</span></td><td><span  >bahsetmemekte</span></td><td><span  >bahsetmemekteyiz</span></td><td><span  >bahsetmemektesiniz</span></td><td><span  >bahsetmemekteler</span></td></tr><tr><th colspan=\"3\" >necessitative</th><td><span  >bahsetmemeliyim</span></td><td><span  >bahsetmemelisin</span></td><td><span  >bahsetmemeli</span></td><td><span  >bahsetmemeliyiz</span></td><td><span  >bahsetmemelisiniz</span></td><td><span  >bahsetmemeliler</span></td></tr><tr><th colspan=\"3\" >imperative</th><td></td><td><span  >bahsetme</span></td><td><span  >bahsetmesin</span></td><td></td><td><span  >bahsetmeyin (or bahsetmeyiniz)</span></td><td><span  >bahsetmesinler</span></td></tr><tr><th colspan=\"9\"></th></tr><tr><th colspan=\"9\" >Negative interrogative</th></tr><tr><th colspan=\"9\"></th></tr><tr><th colspan=\"3\" rowspan=\"3\"></th><th colspan=\"3\" >singular</th><th colspan=\"3\" >plural</th></tr><tr><th >1 person</th><th >2 person</th><th >3 person</th><th >1 person</th><th >2 person</th><th >3 person</th></tr><tr><th >ben</th><th >sen</th><th >o</th><th >biz</th><th >siz</th><th >onlar</th></tr><tr><th rowspan=\"5\" >indicative</th><th rowspan=\"2\" >present</th><th >aorist</th><td>bahsetmez miyim?</td><td>bahsetmez misin?</td><td>bahsetmez mi?</td><td>bahsetmez miyiz?</td><td>bahsetmez misiniz?</td><td>bahsetmezler mi?</td></tr><tr><th >imperfective</th><td>bahsetmiyor muyum?</td><td>bahsetmiyor musun?</td><td>bahsetmiyor mu?</td><td>bahsetmiyor muyuz?</td><td>bahsetmiyor musunuz?</td><td>bahsetmiyorlar m\u0131?</td></tr><tr><th rowspan=\"2\" >past</th><th >perfective</th><td>bahsetmedim mi?</td><td>bahsetmedin mi?</td><td>bahsetmedi mi?</td><td>bahsetmedik mi?</td><td>bahsetmediniz mi?</td><td>bahsetmediler mi?</td></tr><tr><th >imperfective</th><td>bahsetmiyor muydum?</td><td>bahsetmiyor muydun?</td><td>bahsetmiyor muydu?</td><td>bahsetmiyor muyduk?</td><td>bahsetmiyor muydunuz?</td><td>bahsetmiyorlar m\u0131yd\u0131?</td></tr><tr><th colspan=\"2\" >future</th><td>bahsetmeyecek miyim?</td><td>bahsetmeyecek misin?</td><td>bahsetmeyecek mi?</td><td>bahsetmeyecek miyiz?</td><td>bahsetmeyecek misiniz?</td><td>bahsetmeyecekler mi?</td></tr><tr><th rowspan=\"3\" >inferential</th><th colspan=\"2\" >perfective</th><td>bahsetmemi\u015f miyim?</td><td>bahsetmemi\u015f misin?</td><td>bahsetmemi\u015f mi?</td><td>bahsetmemi\u015f miyiz?</td><td>bahsetmemi\u015f misiniz?</td><td>bahsetmemi\u015fler mi?</td></tr><tr><th colspan=\"2\" >aorist</th><td>bahsetmez miymi\u015fim?</td><td>bahsetmez miymi\u015fsin?</td><td>bahsetmez mimi\u015f?</td><td>bahsetmez miymi\u015fiz?</td><td>bahsetmez miymi\u015fsiniz?</td><td>bahsetmezler miymi\u015f?</td></tr><tr><th colspan=\"2\" >imperfective</th><td>bahsetmiyor muymu\u015fum?</td><td>bahsetmiyor muymu\u015fsun?</td><td>bahsetmiyor muymu\u015f?</td><td>bahsetmiyor muymu\u015fuz?</td><td>bahsetmiyor muymu\u015fsunuz?</td><td>bahsetmiyorlar m\u0131ym\u0131\u015f?</td></tr><tr><th rowspan=\"2\" >conditional</th><th colspan=\"2\" >simple</th><td>bahsetmesem mi?</td><td>bahsetmesen mi?</td><td>bahsetmese mi?</td><td>bahsetmesek mi?</td><td>bahsetmeseniz mi?</td><td>bahsetmeseler mi?</td></tr><tr><th colspan=\"2\" >perfective</th><td>bahsetmese miydim?</td><td>bahsetmese miydin?</td><td>bahsetmese miydi?</td><td>bahsetmese miydik?</td><td>bahsetmese miydiniz?</td><td>bahsetmeseler miydi?</td></tr><tr><th colspan=\"3\" >progressive</th><td>bahsetmemekte miyim?</td><td>bahsetmemekte misin?</td><td>bahsetmemekte mi?</td><td>bahsetmemekte miyiz?</td><td>bahsetmemekte misiniz?</td><td>bahsetmemekteler mi?</td></tr><tr><th colspan=\"3\" >necessitative</th><td>bahsetmemeli miyim?</td><td>bahsetmemeli misin?</td><td>bahsetmemeli mi?</td><td>bahsetmemeli miyiz?</td><td>bahsetmemeli misiniz?</td><td>bahsetmemeliler mi?</td></tr></tbody></table>'></iframe>", "b\u0131rakmak": "<iframe srcdoc='Conjugation of b\u0131rakmak (aorist in -<i  >V\u2074r</i>)<p><i><b>Note:</b> Actual conjugations can be more complex than tables below. Compound forms with the auxiliary <i  >olmak</i> not shown. See also Appendix:Turkish suffixes#Verbs.</i></p><table  style=\"background:#F9F9F9; text-align:center; width:100%\"><tbody><tr><th colspan=\"9\" >Positive declarative</th></tr><tr><th colspan=\"9\"></th></tr><tr><th colspan=\"3\" >infinitive</th><td colspan=\"6\"><span  ><strong >b\u0131rakmak</strong></span></td></tr><tr><th rowspan=\"3\" >impersonal participle</th><th colspan=\"2\" >imperfective</th><td colspan=\"6\"><span  >b\u0131rakan</span></td></tr><tr><th colspan=\"2\" >perfective</th><td colspan=\"6\"><span  >b\u0131rakm\u0131\u015f</span></td></tr><tr><th colspan=\"2\" >prospective</th><td colspan=\"6\"><span  >b\u0131rakacak</span></td></tr><tr><th rowspan=\"2\" >personal participle</th><th colspan=\"2\" >non-prospective</th><td><span  >b\u0131rakt\u0131\u011f\u0131m</span></td><td><span  >b\u0131rakt\u0131\u011f\u0131n</span></td><td><span  >b\u0131rakt\u0131\u011f\u0131</span></td><td><span  >b\u0131rakt\u0131\u011f\u0131m\u0131z</span></td><td><span  >b\u0131rakt\u0131\u011f\u0131n\u0131z</span></td><td><span  >b\u0131rakt\u0131klar\u0131</span></td></tr><tr><th colspan=\"2\" >prospective</th><td><span  >b\u0131rakaca\u011f\u0131m</span></td><td><span  >b\u0131rakaca\u011f\u0131n</span></td><td><span  >b\u0131rakaca\u011f\u0131</span></td><td><span  >b\u0131rakaca\u011f\u0131m\u0131z</span></td><td><span  >b\u0131rakaca\u011f\u0131n\u0131z</span></td><td><span  >b\u0131rakacaklar\u0131</span></td></tr><tr><th colspan=\"3\" >verbal noun</th><td colspan=\"6\"><span  >b\u0131rakma</span></td></tr><tr><th colspan=\"3\" >way of doing</th><td colspan=\"6\"><span  >b\u0131rak\u0131\u015f</span></td></tr><tr><th colspan=\"3\" rowspan=\"3\"></th><th colspan=\"3\" >singular</th><th colspan=\"3\" >plural</th></tr><tr><th >1 person</th><th >2 person</th><th >3 person</th><th >1 person</th><th >2 person</th><th >3 person</th></tr><tr><th >ben</th><th >sen</th><th >o</th><th >biz</th><th >siz</th><th >onlar</th></tr><tr><th rowspan=\"5\" >indicative</th><th rowspan=\"2\" >present</th><th >aorist</th><td><span  >b\u0131rak\u0131r\u0131m</span></td><td><span  >b\u0131rak\u0131rs\u0131n</span></td><td><span  >b\u0131rak\u0131r</span></td><td><span  >b\u0131rak\u0131r\u0131z</span></td><td><span  >b\u0131rak\u0131rs\u0131n\u0131z</span></td><td><span  >b\u0131rak\u0131rlar</span></td></tr><tr><th >imperfective</th><td><span  >b\u0131rak\u0131yorum</span></td><td><span  >b\u0131rak\u0131yorsun</span></td><td><span  >b\u0131rak\u0131yor</span></td><td><span  >b\u0131rak\u0131yoruz</span></td><td><span  >b\u0131rak\u0131yorsunuz</span></td><td><span  >b\u0131rak\u0131yorlar</span></td></tr><tr><th rowspan=\"2\" >past</th><th >perfective</th><td><span  >b\u0131rakt\u0131m</span></td><td><span  >b\u0131rakt\u0131n</span></td><td><span  >b\u0131rakt\u0131</span></td><td><span  >b\u0131rakt\u0131k</span></td><td><span  >b\u0131rakt\u0131n\u0131z</span></td><td><span  >b\u0131rakt\u0131lar</span></td></tr><tr><th >imperfective</th><td><span  >b\u0131rak\u0131yordum</span></td><td><span  >b\u0131rak\u0131yordun</span></td><td><span  >b\u0131rak\u0131yordu</span></td><td><span  >b\u0131rak\u0131yorduk</span></td><td><span  >b\u0131rak\u0131yordunuz</span></td><td><span  >b\u0131rak\u0131yorlard\u0131 (or b\u0131rak\u0131yordular)</span></td></tr><tr><th colspan=\"2\" >future</th><td><span  >b\u0131rakaca\u011f\u0131m</span></td><td><span  >b\u0131rakacaks\u0131n</span></td><td><span  >b\u0131rakacak</span></td><td><span  >b\u0131rakaca\u011f\u0131z</span></td><td><span  >b\u0131rakacaks\u0131n\u0131z</span></td><td><span  >b\u0131rakacaklar</span></td></tr><tr><th rowspan=\"3\" >inferential</th><th colspan=\"2\" >perfective</th><td><span  >b\u0131rakm\u0131\u015f\u0131m</span></td><td><span  >b\u0131rakm\u0131\u015fs\u0131n</span></td><td><span  >b\u0131rakm\u0131\u015f</span></td><td><span  >b\u0131rakm\u0131\u015f\u0131z</span></td><td><span  >b\u0131rakm\u0131\u015fs\u0131n\u0131z</span></td><td><span  >b\u0131rakm\u0131\u015flar</span></td></tr><tr><th colspan=\"2\" >aorist</th><td><span  >b\u0131rak\u0131rm\u0131\u015f\u0131m</span></td><td><span  >b\u0131rak\u0131rm\u0131\u015fs\u0131n</span></td><td><span  >b\u0131rak\u0131rm\u0131\u015f</span></td><td><span  >b\u0131rak\u0131rm\u0131\u015f\u0131z</span></td><td><span  >b\u0131rak\u0131rm\u0131\u015fs\u0131n\u0131z</span></td><td><span  >b\u0131rak\u0131rlarm\u0131\u015f (or b\u0131rak\u0131rm\u0131\u015flar)</span></td></tr><tr><th colspan=\"2\" >imperfective</th><td><span  >b\u0131rak\u0131yormu\u015fum</span></td><td><span  >b\u0131rak\u0131yormu\u015fsun</span></td><td><span  >b\u0131rak\u0131yormu\u015f</span></td><td><span  >b\u0131rak\u0131yormu\u015fuz</span></td><td><span  >b\u0131rak\u0131yormu\u015fsunuz</span></td><td><span  >b\u0131rak\u0131yorlarm\u0131\u015f</span></td></tr><tr><th rowspan=\"2\" >conditional</th><th colspan=\"2\" >simple</th><td><span  >b\u0131raksam</span></td><td><span  >b\u0131raksan</span></td><td><span  >b\u0131raksa</span></td><td><span  >b\u0131raksak</span></td><td><span  >b\u0131raksan\u0131z</span></td><td><span  >b\u0131raksalar</span></td></tr><tr><th colspan=\"2\" >perfective</th><td><span  >b\u0131raksayd\u0131m</span></td><td><span  >b\u0131raksayd\u0131n</span></td><td><span  >b\u0131raksayd\u0131</span></td><td><span  >b\u0131raksayd\u0131k</span></td><td><span  >b\u0131raksayd\u0131n\u0131z</span></td><td><span  >b\u0131raksayd\u0131lar</span></td></tr><tr><th colspan=\"3\" >optative</th><td><span  >b\u0131rakay\u0131m</span></td><td><span  >b\u0131rakas\u0131n</span></td><td><span  >b\u0131raka</span></td><td><span  >b\u0131rakal\u0131m</span></td><td><span  >b\u0131rakas\u0131n\u0131z</span></td><td><span  >b\u0131rakalar</span></td></tr><tr><th colspan=\"3\" >progressive</th><td><span  >b\u0131rakmaktay\u0131m</span></td><td><span  >b\u0131rakmaktas\u0131n</span></td><td><span  >b\u0131rakmakta</span></td><td><span  >b\u0131rakmaktay\u0131z</span></td><td><span  >b\u0131rakmaktas\u0131n\u0131z</span></td><td><span  >b\u0131rakmaktalar</span></td></tr><tr><th colspan=\"3\" >necessitative</th><td><span  >b\u0131rakmal\u0131y\u0131m</span></td><td><span  >b\u0131rakmal\u0131s\u0131n</span></td><td><span  >b\u0131rakmal\u0131</span></td><td><span  >b\u0131rakmal\u0131y\u0131z</span></td><td><span  >b\u0131rakmal\u0131s\u0131n\u0131z</span></td><td><span  >b\u0131rakmal\u0131lar</span></td></tr><tr><th colspan=\"3\" >imperative</th><td></td><td><span  >b\u0131rak</span></td><td><span  >b\u0131raks\u0131n</span></td><td></td><td><span  >b\u0131rak\u0131n</span></td><td><span  >b\u0131raks\u0131nlar</span></td></tr><tr><th colspan=\"9\"></th></tr><tr><th colspan=\"9\" >Positive interrogative</th></tr><tr><th colspan=\"9\"></th></tr><tr><th colspan=\"3\" rowspan=\"3\"></th><th colspan=\"3\" >singular</th><th colspan=\"3\" >plural</th></tr><tr><th >1 person</th><th >2 person</th><th >3 person</th><th >1 person</th><th >2 person</th><th >3 person</th></tr><tr><th >ben</th><th >sen</th><th >o</th><th >biz</th><th >siz</th><th >onlar</th></tr><tr><th rowspan=\"5\" >indicative</th><th rowspan=\"2\" >present</th><th >aorist</th><td>b\u0131rak\u0131r m\u0131y\u0131m?</td><td>b\u0131rak\u0131r m\u0131s\u0131n?</td><td>b\u0131rak\u0131r m\u0131?</td><td>b\u0131rak\u0131r m\u0131y\u0131z?</td><td>b\u0131rak\u0131r m\u0131s\u0131n\u0131z?</td><td>b\u0131rak\u0131rlar m\u0131?</td></tr><tr><th >imperfective</th><td>b\u0131rak\u0131yor muyum?</td><td>b\u0131rak\u0131yor musun?</td><td>b\u0131rak\u0131yor mu?</td><td>b\u0131rak\u0131yor muyuz?</td><td>b\u0131rak\u0131yor musunuz?</td><td>b\u0131rak\u0131yorlar m\u0131?</td></tr><tr><th rowspan=\"2\" >past</th><th >perfective</th><td>b\u0131rakt\u0131m m\u0131?</td><td>b\u0131rakt\u0131n m\u0131?</td><td>b\u0131rakt\u0131 m\u0131?</td><td>b\u0131rakt\u0131k m\u0131?</td><td>b\u0131rakt\u0131n\u0131z m\u0131?</td><td>b\u0131rakt\u0131lar m\u0131?</td></tr><tr><th >imperfective</th><td>b\u0131rak\u0131yor muydum?</td><td>b\u0131rak\u0131yor muydun?</td><td>b\u0131rak\u0131yor muydu?</td><td>b\u0131rak\u0131yor muyduk?</td><td>b\u0131rak\u0131yor muydunuz?</td><td>b\u0131rak\u0131yorlar m\u0131yd\u0131?</td></tr><tr><th colspan=\"2\" >future</th><td>b\u0131rakacak m\u0131y\u0131m?</td><td>b\u0131rakacak m\u0131s\u0131n?</td><td>b\u0131rakacak m\u0131?</td><td>b\u0131rakacak m\u0131y\u0131z?</td><td>b\u0131rakacak m\u0131s\u0131n\u0131z?</td><td>b\u0131rakacaklar m\u0131?</td></tr><tr><th rowspan=\"3\" >inferential</th><th colspan=\"2\" >perfective</th><td>b\u0131rakm\u0131\u015f m\u0131y\u0131m?</td><td>b\u0131rakm\u0131\u015f m\u0131s\u0131n?</td><td>b\u0131rakm\u0131\u015f m\u0131?</td><td>b\u0131rakm\u0131\u015f m\u0131y\u0131z?</td><td>b\u0131rakm\u0131\u015f m\u0131s\u0131n\u0131z?</td><td>b\u0131rakm\u0131\u015flar m\u0131?</td></tr><tr><th colspan=\"2\" >aorist</th><td>b\u0131rak\u0131r m\u0131ym\u0131\u015f\u0131m?</td><td>b\u0131rak\u0131r m\u0131ym\u0131\u015fs\u0131n?</td><td>b\u0131rak\u0131r m\u0131ym\u0131\u015f?</td><td>b\u0131rak\u0131r m\u0131ym\u0131\u015f\u0131z?</td><td>b\u0131rak\u0131r m\u0131ym\u0131\u015fs\u0131n\u0131z?</td><td>b\u0131rak\u0131rlar m\u0131ym\u0131\u015f?</td></tr><tr><th colspan=\"2\" >imperfective</th><td>b\u0131rak\u0131yor muymu\u015fum?</td><td>b\u0131rak\u0131yor muymu\u015fsun?</td><td>b\u0131rak\u0131yor muymu\u015f?</td><td>b\u0131rak\u0131yor muymu\u015fuz?</td><td>b\u0131rak\u0131yor muymu\u015fsunuz?</td><td>b\u0131rak\u0131yorlar m\u0131ym\u0131\u015f?</td></tr><tr><th rowspan=\"2\" >conditional</th><th colspan=\"2\" >simple</th><td>b\u0131raksam m\u0131?</td><td>b\u0131raksan m\u0131?</td><td>b\u0131raksa m\u0131?</td><td>b\u0131raksak m\u0131?</td><td>b\u0131raksan\u0131z m\u0131?</td><td>b\u0131raksalar m\u0131?</td></tr><tr><th colspan=\"2\" >perfective</th><td>b\u0131raksa m\u0131yd\u0131m?</td><td>b\u0131raksa m\u0131yd\u0131n?</td><td>b\u0131raksa m\u0131yd\u0131?</td><td>b\u0131raksa m\u0131yd\u0131k?</td><td>b\u0131raksa m\u0131yd\u0131n\u0131z?</td><td>b\u0131raksalar m\u0131yd\u0131?</td></tr><tr><th colspan=\"3\" >progressive</th><td>b\u0131rakmakta m\u0131y\u0131m?</td><td>b\u0131rakmakta m\u0131s\u0131n?</td><td>b\u0131rakmakta m\u0131?</td><td>b\u0131rakmakta m\u0131y\u0131z?</td><td>b\u0131rakmakta m\u0131s\u0131n\u0131z?</td><td>b\u0131rakmaktalar m\u0131?</td></tr><tr><th colspan=\"3\" >necessitative</th><td>b\u0131rakmal\u0131 m\u0131y\u0131m?</td><td>b\u0131rakmal\u0131 m\u0131s\u0131n?</td><td>b\u0131rakmal\u0131 m\u0131?</td><td>b\u0131rakmal\u0131 m\u0131y\u0131z?</td><td>b\u0131rakmal\u0131 m\u0131s\u0131n\u0131z?</td><td>b\u0131rakmal\u0131lar m\u0131?</td></tr><tr><th colspan=\"9\"></th></tr><tr><th colspan=\"9\" >Negative declarative</th></tr><tr><th colspan=\"9\"></th></tr><tr><th colspan=\"3\" >infinitive</th><td colspan=\"6\"><span  >b\u0131rakmamak</span></td></tr><tr><th rowspan=\"3\" >impersonal participle</th><th colspan=\"2\" >imperfective</th><td colspan=\"6\"><span  >b\u0131rakmayan</span></td></tr><tr><th colspan=\"2\" >perfective</th><td colspan=\"6\"><span  >b\u0131rakmam\u0131\u015f</span></td></tr><tr><th colspan=\"2\" >prospective</th><td colspan=\"6\"><span  >b\u0131rakmayacak</span></td></tr><tr><th rowspan=\"2\" >personal participle</th><th colspan=\"2\" >non-prospective</th><td><span  >b\u0131rakmad\u0131\u011f\u0131m</span></td><td><span  >b\u0131rakmad\u0131\u011f\u0131n</span></td><td><span  >b\u0131rakmad\u0131\u011f\u0131</span></td><td><span  >b\u0131rakmad\u0131\u011f\u0131m\u0131z</span></td><td><span  >b\u0131rakmad\u0131\u011f\u0131n\u0131z</span></td><td><span  >b\u0131rakmad\u0131klar\u0131</span></td></tr><tr><th colspan=\"2\" >prospective</th><td><span  >b\u0131rakmayaca\u011f\u0131m</span></td><td><span  >b\u0131rakmayaca\u011f\u0131n</span></td><td><span  >b\u0131rakmayaca\u011f\u0131</span></td><td><span  >b\u0131rakmayaca\u011f\u0131m\u0131z</span></td><td><span  >b\u0131rakmayaca\u011f\u0131n\u0131z</span></td><td><span  >b\u0131rakmayacaklar\u0131</span></td></tr><tr><th colspan=\"3\" >verbal noun</th><td colspan=\"6\"><span  >b\u0131rakmama</span></td></tr><tr><th colspan=\"3\" >way of doing</th><td colspan=\"6\"><span  >b\u0131rakmay\u0131\u015f</span></td></tr><tr><th colspan=\"3\" rowspan=\"3\"></th><th colspan=\"3\" >singular</th><th colspan=\"3\" >plural</th></tr><tr><th >1 person</th><th >2 person</th><th >3 person</th><th >1 person</th><th >2 person</th><th >3 person</th></tr><tr><th >ben</th><th >sen</th><th >o</th><th >biz</th><th >siz</th><th >onlar</th></tr><tr><th rowspan=\"5\" >indicative</th><th rowspan=\"2\" >present</th><th >aorist</th><td><span  >b\u0131rakmam</span></td><td><span  >b\u0131rakmazs\u0131n</span></td><td><span  >b\u0131rakmaz</span></td><td><span  >b\u0131rakmay\u0131z</span></td><td><span  >b\u0131rakmazs\u0131n\u0131z</span></td><td><span  >b\u0131rakmazlar</span></td></tr><tr><th >imperfective</th><td><span  >b\u0131rakm\u0131yorum</span></td><td><span  >b\u0131rakm\u0131yorsun</span></td><td><span  >b\u0131rakm\u0131yor</span></td><td><span  >b\u0131rakm\u0131yoruz</span></td><td><span  >b\u0131rakm\u0131yorsunuz</span></td><td><span  >b\u0131rakm\u0131yorlar</span></td></tr><tr><th rowspan=\"2\" >past</th><th >perfective</th><td><span  >b\u0131rakmad\u0131m</span></td><td><span  >b\u0131rakmad\u0131n</span></td><td><span  >b\u0131rakmad\u0131</span></td><td><span  >b\u0131rakmad\u0131k</span></td><td><span  >b\u0131rakmad\u0131n\u0131z</span></td><td><span  >b\u0131rakmad\u0131lar</span></td></tr><tr><th >imperfective</th><td><span  >b\u0131rakm\u0131yordum</span></td><td><span  >b\u0131rakm\u0131yordun</span></td><td><span  >b\u0131rakm\u0131yordu</span></td><td><span  >b\u0131rakm\u0131yorduk</span></td><td><span  >b\u0131rakm\u0131yordunuz</span></td><td><span  >b\u0131rakm\u0131yorlard\u0131</span></td></tr><tr><th colspan=\"2\" >future</th><td><span  >b\u0131rakmayaca\u011f\u0131m</span></td><td><span  >b\u0131rakmayacaks\u0131n</span></td><td><span  >b\u0131rakmayacak</span></td><td><span  >b\u0131rakmayaca\u011f\u0131z</span></td><td><span  >b\u0131rakmayacaks\u0131n\u0131z</span></td><td><span  >b\u0131rakmayacaklar</span></td></tr><tr><th rowspan=\"3\" >inferential</th><th colspan=\"2\" >perfective</th><td><span  >b\u0131rakmam\u0131\u015f\u0131m</span></td><td><span  >b\u0131rakmam\u0131\u015fs\u0131n</span></td><td><span  >b\u0131rakmam\u0131\u015f</span></td><td><span  >b\u0131rakmam\u0131\u015f\u0131z</span></td><td><span  >b\u0131rakmam\u0131\u015fs\u0131n\u0131z</span></td><td><span  >b\u0131rakmam\u0131\u015flar</span></td></tr><tr><th colspan=\"2\" >aorist</th><td><span  >b\u0131rakmazm\u0131\u015f\u0131m</span></td><td><span  >b\u0131rakmazm\u0131\u015fs\u0131n</span></td><td><span  >b\u0131rakmazm\u0131\u015f</span></td><td><span  >b\u0131rakmazm\u0131\u015f\u0131z</span></td><td><span  >b\u0131rakmazm\u0131\u015fs\u0131n\u0131z</span></td><td><span  >b\u0131rakmazlarm\u0131\u015f</span></td></tr><tr><th colspan=\"2\" >imperfective</th><td><span  >b\u0131rakm\u0131yormu\u015fum</span></td><td><span  >b\u0131rakm\u0131yormu\u015fsun</span></td><td><span  >b\u0131rakm\u0131yormu\u015f</span></td><td><span  >b\u0131rakm\u0131yormu\u015fuz</span></td><td><span  >b\u0131rakm\u0131yormu\u015fsunuz</span></td><td><span  >b\u0131rakm\u0131yorlarm\u0131\u015f</span></td></tr><tr><th rowspan=\"2\" >conditional</th><th colspan=\"2\" >simple</th><td><span  >b\u0131rakmasam</span></td><td><span  >b\u0131rakmasan</span></td><td><span  >b\u0131rakmasa</span></td><td><span  >b\u0131rakmasak</span></td><td><span  >b\u0131rakmasan\u0131z</span></td><td><span  >b\u0131rakmasalar</span></td></tr><tr><th colspan=\"2\" >perfective</th><td><span  >b\u0131rakmasayd\u0131m</span></td><td><span  >b\u0131rakmasayd\u0131n</span></td><td><span  >b\u0131rakmasayd\u0131</span></td><td><span  >b\u0131rakmasayd\u0131k</span></td><td><span  >b\u0131rakmasayd\u0131n\u0131z</span></td><td><span  >b\u0131rakmasayd\u0131lar</span></td></tr><tr><th colspan=\"3\" >optative</th><td><span  >b\u0131rakmayay\u0131m</span></td><td><span  >b\u0131rakmayas\u0131n</span></td><td><span  >b\u0131rakmaya</span></td><td><span  >b\u0131rakmayal\u0131m</span></td><td><span  >b\u0131rakmayas\u0131n\u0131z</span></td><td><span  >b\u0131rakmayalar</span></td></tr><tr><th colspan=\"3\" >progressive</th><td><span  >b\u0131rakmamaktay\u0131m</span></td><td><span  >b\u0131rakmamaktas\u0131n</span></td><td><span  >b\u0131rakmamakta</span></td><td><span  >b\u0131rakmamaktay\u0131z</span></td><td><span  >b\u0131rakmamaktas\u0131n\u0131z</span></td><td><span  >b\u0131rakmamaktalar</span></td></tr><tr><th colspan=\"3\" >necessitative</th><td><span  >b\u0131rakmamal\u0131y\u0131m</span></td><td><span  >b\u0131rakmamal\u0131s\u0131n</span></td><td><span  >b\u0131rakmamal\u0131</span></td><td><span  >b\u0131rakmamal\u0131y\u0131z</span></td><td><span  >b\u0131rakmamal\u0131s\u0131n\u0131z</span></td><td><span  >b\u0131rakmamal\u0131lar</span></td></tr><tr><th colspan=\"3\" >imperative</th><td></td><td><span  >b\u0131rakma</span></td><td><span  >b\u0131rakmas\u0131n</span></td><td></td><td><span  >b\u0131rakmay\u0131n</span></td><td><span  >b\u0131rakmas\u0131nlar</span></td></tr><tr><th colspan=\"9\"></th></tr><tr><th colspan=\"9\" >Negative interrogative</th></tr><tr><th colspan=\"9\"></th></tr><tr><th colspan=\"3\" rowspan=\"3\"></th><th colspan=\"3\" >singular</th><th colspan=\"3\" >plural</th></tr><tr><th >1 person</th><th >2 person</th><th >3 person</th><th >1 person</th><th >2 person</th><th >3 person</th></tr><tr><th >ben</th><th >sen</th><th >o</th><th >biz</th><th >siz</th><th >onlar</th></tr><tr><th rowspan=\"5\" >indicative</th><th rowspan=\"2\" >present</th><th >aorist</th><td>b\u0131rakmaz m\u0131y\u0131m?</td><td>b\u0131rakmaz m\u0131s\u0131n?</td><td>b\u0131rakmaz m\u0131?</td><td>b\u0131rakmaz m\u0131y\u0131z?</td><td>b\u0131rakmaz m\u0131s\u0131n\u0131z?</td><td>b\u0131rakmazlar m\u0131?</td></tr><tr><th >imperfective</th><td>b\u0131rakm\u0131yor muyum?</td><td>b\u0131rakm\u0131yor musun?</td><td>b\u0131rakm\u0131yor mu?</td><td>b\u0131rakm\u0131yor muyuz?</td><td>b\u0131rakm\u0131yor musunuz?</td><td>b\u0131rakm\u0131yorlar m\u0131?</td></tr><tr><th rowspan=\"2\" >past</th><th >perfective</th><td>b\u0131rakmad\u0131m m\u0131?</td><td>b\u0131rakmad\u0131n m\u0131?</td><td>b\u0131rakmad\u0131 m\u0131?</td><td>b\u0131rakmad\u0131k m\u0131?</td><td>b\u0131rakmad\u0131n\u0131z m\u0131?</td><td>b\u0131rakmad\u0131lar m\u0131?</td></tr><tr><th >imperfective</th><td>b\u0131rakm\u0131yor muydum?</td><td>b\u0131rakm\u0131yor muydun?</td><td>b\u0131rakm\u0131yor muydu?</td><td>b\u0131rakm\u0131yor muyduk?</td><td>b\u0131rakm\u0131yor muydunuz?</td><td>b\u0131rakm\u0131yorlar m\u0131yd\u0131?</td></tr><tr><th colspan=\"2\" >future</th><td>b\u0131rakmayacak m\u0131y\u0131m?</td><td>b\u0131rakmayacak m\u0131s\u0131n?</td><td>b\u0131rakmayacak m\u0131?</td><td>b\u0131rakmayacak m\u0131y\u0131z?</td><td>b\u0131rakmayacak m\u0131s\u0131n\u0131z?</td><td>b\u0131rakmayacaklar m\u0131?</td></tr><tr><th rowspan=\"3\" >inferential</th><th colspan=\"2\" >perfective</th><td>b\u0131rakmam\u0131\u015f m\u0131y\u0131m?</td><td>b\u0131rakmam\u0131\u015f m\u0131s\u0131n?</td><td>b\u0131rakmam\u0131\u015f m\u0131?</td><td>b\u0131rakmam\u0131\u015f m\u0131y\u0131z?</td><td>b\u0131rakmam\u0131\u015f m\u0131s\u0131n\u0131z?</td><td>b\u0131rakmam\u0131\u015flar m\u0131?</td></tr><tr><th colspan=\"2\" >aorist</th><td>b\u0131rakmaz m\u0131ym\u0131\u015f\u0131m?</td><td>b\u0131rakmaz m\u0131ym\u0131\u015fs\u0131n?</td><td>b\u0131rakmaz m\u0131ym\u0131\u015f?</td><td>b\u0131rakmaz m\u0131ym\u0131\u015f\u0131z?</td><td>b\u0131rakmaz m\u0131ym\u0131\u015fs\u0131n\u0131z?</td><td>b\u0131rakmazlar m\u0131ym\u0131\u015f?</td></tr><tr><th colspan=\"2\" >imperfective</th><td>b\u0131rakm\u0131yor muymu\u015fum?</td><td>b\u0131rakm\u0131yor muymu\u015fsun?</td><td>b\u0131rakm\u0131yor muymu\u015f?</td><td>b\u0131rakm\u0131yor muymu\u015fuz?</td><td>b\u0131rakm\u0131yor muymu\u015fsunuz?</td><td>b\u0131rakm\u0131yorlar m\u0131ym\u0131\u015f?</td></tr><tr><th rowspan=\"2\" >conditional</th><th colspan=\"2\" >simple</th><td>b\u0131rakmasam m\u0131?</td><td>b\u0131rakmasan m\u0131?</td><td>b\u0131rakmasa m\u0131?</td><td>b\u0131rakmasak m\u0131?</td><td>b\u0131rakmasan\u0131z m\u0131?</td><td>b\u0131rakmasalar m\u0131?</td></tr><tr><th colspan=\"2\" >perfective</th><td>b\u0131rakmasa m\u0131yd\u0131m?</td><td>b\u0131rakmasa m\u0131yd\u0131n?</td><td>b\u0131rakmasa m\u0131yd\u0131?</td><td>b\u0131rakmasa m\u0131yd\u0131k?</td><td>b\u0131rakmasa m\u0131yd\u0131n\u0131z?</td><td>b\u0131rakmasalar m\u0131yd\u0131?</td></tr><tr><th colspan=\"3\" >progressive</th><td>b\u0131rakmamakta m\u0131y\u0131m?</td><td>b\u0131rakmamakta m\u0131s\u0131n?</td><td>b\u0131rakmamakta m\u0131?</td><td>b\u0131rakmamakta m\u0131y\u0131z?</td><td>b\u0131rakmamakta m\u0131s\u0131n\u0131z?</td><td>b\u0131rakmamaktalar m\u0131?</td></tr><tr><th colspan=\"3\" >necessitative</th><td>b\u0131rakmamal\u0131 m\u0131y\u0131m?</td><td>b\u0131rakmamal\u0131 m\u0131s\u0131n?</td><td>b\u0131rakmamal\u0131 m\u0131?</td><td>b\u0131rakmamal\u0131 m\u0131y\u0131z?</td><td>b\u0131rakmamal\u0131 m\u0131s\u0131n\u0131z?</td><td>b\u0131rakmamal\u0131lar m\u0131?</td></tr></tbody></table>'></iframe>", "g\u00fcvenmek": "<iframe srcdoc='Conjugation of g\u00fcvenmek (aorist in -<i  >V\u2074r</i>)<p><i><b>Note:</b> Actual conjugations can be more complex than tables below. Compound forms with the auxiliary <i  >olmak</i> not shown. See also Appendix:Turkish suffixes#Verbs.</i></p><table  style=\"background:#F9F9F9; text-align:center; width:100%\"><tbody><tr><th colspan=\"9\" >Positive declarative</th></tr><tr><th colspan=\"9\"></th></tr><tr><th colspan=\"3\" >infinitive</th><td colspan=\"6\"><span  ><strong >g\u00fcvenmek</strong></span></td></tr><tr><th rowspan=\"3\" >impersonal participle</th><th colspan=\"2\" >imperfective</th><td colspan=\"6\"><span  >g\u00fcvenen</span></td></tr><tr><th colspan=\"2\" >perfective</th><td colspan=\"6\"><span  >g\u00fcvenmi\u015f</span></td></tr><tr><th colspan=\"2\" >prospective</th><td colspan=\"6\"><span  >g\u00fcvenecek</span></td></tr><tr><th rowspan=\"2\" >personal participle</th><th colspan=\"2\" >non-prospective</th><td><span  >g\u00fcvendi\u011fim</span></td><td><span  >g\u00fcvendi\u011fin</span></td><td><span  >g\u00fcvendi\u011fi</span></td><td><span  >g\u00fcvendi\u011fimiz</span></td><td><span  >g\u00fcvendi\u011finiz</span></td><td><span  >g\u00fcvendikleri</span></td></tr><tr><th colspan=\"2\" >prospective</th><td><span  >g\u00fcvenece\u011fim</span></td><td><span  >g\u00fcvenece\u011fin</span></td><td><span  >g\u00fcvenece\u011fi</span></td><td><span  >g\u00fcvenece\u011fimiz</span></td><td><span  >g\u00fcvenece\u011finiz</span></td><td><span  >g\u00fcvenecekleri</span></td></tr><tr><th colspan=\"3\" >verbal noun</th><td colspan=\"6\"><span  >g\u00fcvenme</span></td></tr><tr><th colspan=\"3\" >way of doing</th><td colspan=\"6\"><span  >g\u00fcveni\u015f</span></td></tr><tr><th colspan=\"3\" rowspan=\"3\"></th><th colspan=\"3\" >singular</th><th colspan=\"3\" >plural</th></tr><tr><th >1 person</th><th >2 person</th><th >3 person</th><th >1 person</th><th >2 person</th><th >3 person</th></tr><tr><th >ben</th><th >sen</th><th >o</th><th >biz</th><th >siz</th><th >onlar</th></tr><tr><th rowspan=\"5\" >indicative</th><th rowspan=\"2\" >present</th><th >aorist</th><td><span  >g\u00fcvenirim</span></td><td><span  >g\u00fcvenirsin</span></td><td><span  >g\u00fcvenir</span></td><td><span  >g\u00fcveniriz</span></td><td><span  >g\u00fcvenirsiniz</span></td><td><span  >g\u00fcvenirler</span></td></tr><tr><th >imperfective</th><td><span  >g\u00fcveniyorum</span></td><td><span  >g\u00fcveniyorsun</span></td><td><span  >g\u00fcveniyor</span></td><td><span  >g\u00fcveniyoruz</span></td><td><span  >g\u00fcveniyorsunuz</span></td><td><span  >g\u00fcveniyorlar</span></td></tr><tr><th rowspan=\"2\" >past</th><th >perfective</th><td><span  >g\u00fcvendim</span></td><td><span  >g\u00fcvendin</span></td><td><span  >g\u00fcvendi</span></td><td><span  >g\u00fcvendik</span></td><td><span  >g\u00fcvendiniz</span></td><td><span  >g\u00fcvendiler</span></td></tr><tr><th >imperfective</th><td><span  >g\u00fcveniyordum</span></td><td><span  >g\u00fcveniyordun</span></td><td><span  >g\u00fcveniyordu</span></td><td><span  >g\u00fcveniyorduk</span></td><td><span  >g\u00fcveniyordunuz</span></td><td><span  >g\u00fcveniyorlard\u0131 (or g\u00fcveniyordular)</span></td></tr><tr><th colspan=\"2\" >future</th><td><span  >g\u00fcvenece\u011fim</span></td><td><span  >g\u00fcveneceksin</span></td><td><span  >g\u00fcvenecek</span></td><td><span  >g\u00fcvenece\u011fiz</span></td><td><span  >g\u00fcveneceksiniz</span></td><td><span  >g\u00fcvenecekler</span></td></tr><tr><th rowspan=\"3\" >inferential</th><th colspan=\"2\" >perfective</th><td><span  >g\u00fcvenmi\u015fim</span></td><td><span  >g\u00fcvenmi\u015fsin</span></td><td><span  >g\u00fcvenmi\u015f</span></td><td><span  >g\u00fcvenmi\u015fiz</span></td><td><span  >g\u00fcvenmi\u015fsiniz</span></td><td><span  >g\u00fcvenmi\u015fler</span></td></tr><tr><th colspan=\"2\" >aorist</th><td><span  >g\u00fcvenirmi\u015fim</span></td><td><span  >g\u00fcvenirmi\u015fsin</span></td><td><span  >g\u00fcvenirmi\u015f</span></td><td><span  >g\u00fcvenirmi\u015fiz</span></td><td><span  >g\u00fcvenirmi\u015fsiniz</span></td><td><span  >g\u00fcvenirlermi\u015f (or g\u00fcvenirmi\u015flar)</span></td></tr><tr><th colspan=\"2\" >imperfective</th><td><span  >g\u00fcveniyormu\u015fum</span></td><td><span  >g\u00fcveniyormu\u015fsun</span></td><td><span  >g\u00fcveniyormu\u015f</span></td><td><span  >g\u00fcveniyormu\u015fuz</span></td><td><span  >g\u00fcveniyormu\u015fsunuz</span></td><td><span  >g\u00fcveniyorlarm\u0131\u015f</span></td></tr><tr><th rowspan=\"2\" >conditional</th><th colspan=\"2\" >simple</th><td><span  >g\u00fcvensem</span></td><td><span  >g\u00fcvensen</span></td><td><span  >g\u00fcvense</span></td><td><span  >g\u00fcvensek</span></td><td><span  >g\u00fcvenseniz</span></td><td><span  >g\u00fcvenseler</span></td></tr><tr><th colspan=\"2\" >perfective</th><td><span  >g\u00fcvenseydim</span></td><td><span  >g\u00fcvenseydin</span></td><td><span  >g\u00fcvenseydi</span></td><td><span  >g\u00fcvenseydik</span></td><td><span  >g\u00fcvenseydiniz</span></td><td><span  >g\u00fcvenseydiler</span></td></tr><tr><th colspan=\"3\" >optative</th><td><span  >g\u00fcveneyim</span></td><td><span  >g\u00fcvenesin</span></td><td><span  >g\u00fcvene</span></td><td><span  >g\u00fcvenelim</span></td><td><span  >g\u00fcvenesiniz</span></td><td><span  >g\u00fcveneler</span></td></tr><tr><th colspan=\"3\" >progressive</th><td><span  >g\u00fcvenmekteyim</span></td><td><span  >g\u00fcvenmektesin</span></td><td><span  >g\u00fcvenmekte</span></td><td><span  >g\u00fcvenmekteyiz</span></td><td><span  >g\u00fcvenmektesiniz</span></td><td><span  >g\u00fcvenmekteler</span></td></tr><tr><th colspan=\"3\" >necessitative</th><td><span  >g\u00fcvenmeliyim</span></td><td><span  >g\u00fcvenmelisin</span></td><td><span  >g\u00fcvenmeli</span></td><td><span  >g\u00fcvenmeliyiz</span></td><td><span  >g\u00fcvenmelisiniz</span></td><td><span  >g\u00fcvenmeliler</span></td></tr><tr><th colspan=\"3\" >imperative</th><td></td><td><span  >g\u00fcven</span></td><td><span  >g\u00fcvensin</span></td><td></td><td><span  >g\u00fcvenin</span></td><td><span  >g\u00fcvensinler</span></td></tr><tr><th colspan=\"9\"></th></tr><tr><th colspan=\"9\" >Positive interrogative</th></tr><tr><th colspan=\"9\"></th></tr><tr><th colspan=\"3\" rowspan=\"3\"></th><th colspan=\"3\" >singular</th><th colspan=\"3\" >plural</th></tr><tr><th >1 person</th><th >2 person</th><th >3 person</th><th >1 person</th><th >2 person</th><th >3 person</th></tr><tr><th >ben</th><th >sen</th><th >o</th><th >biz</th><th >siz</th><th >onlar</th></tr><tr><th rowspan=\"5\" >indicative</th><th rowspan=\"2\" >present</th><th >aorist</th><td>g\u00fcvenir miyim?</td><td>g\u00fcvenir misin?</td><td>g\u00fcvenir mi?</td><td>g\u00fcvenir miyiz?</td><td>g\u00fcvenir misiniz?</td><td>g\u00fcvenirler mi?</td></tr><tr><th >imperfective</th><td>g\u00fcveniyor muyum?</td><td>g\u00fcveniyor musun?</td><td>g\u00fcveniyor mu?</td><td>g\u00fcveniyor muyuz?</td><td>g\u00fcveniyor musunuz?</td><td>g\u00fcveniyorlar m\u0131?</td></tr><tr><th rowspan=\"2\" >past</th><th >perfective</th><td>g\u00fcvendim mi?</td><td>g\u00fcvendin mi?</td><td>g\u00fcvendi mi?</td><td>g\u00fcvendik mi?</td><td>g\u00fcvendiniz mi?</td><td>g\u00fcvendiler mi?</td></tr><tr><th >imperfective</th><td>g\u00fcveniyor muydum?</td><td>g\u00fcveniyor muydun?</td><td>g\u00fcveniyor muydu?</td><td>g\u00fcveniyor muyduk?</td><td>g\u00fcveniyor muydunuz?</td><td>g\u00fcveniyorlar m\u0131yd\u0131?</td></tr><tr><th colspan=\"2\" >future</th><td>g\u00fcvenecek miyim?</td><td>g\u00fcvenecek misin?</td><td>g\u00fcvenecek mi?</td><td>g\u00fcvenecek miyiz?</td><td>g\u00fcvenecek misiniz?</td><td>g\u00fcvenecekler mi?</td></tr><tr><th rowspan=\"3\" >inferential</th><th colspan=\"2\" >perfective</th><td>g\u00fcvenmi\u015f miyim?</td><td>g\u00fcvenmi\u015f misin?</td><td>g\u00fcvenmi\u015f mi?</td><td>g\u00fcvenmi\u015f miyiz?</td><td>g\u00fcvenmi\u015f misiniz?</td><td>g\u00fcvenmi\u015fler mi?</td></tr><tr><th colspan=\"2\" >aorist</th><td>g\u00fcvenir miymi\u015fim?</td><td>g\u00fcvenir miymi\u015fsin?</td><td>g\u00fcvenir miymi\u015f?</td><td>g\u00fcvenir miymi\u015fiz?</td><td>g\u00fcvenir miymi\u015fsiniz?</td><td>g\u00fcvenirler miymi\u015f?</td></tr><tr><th colspan=\"2\" >imperfective</th><td>g\u00fcveniyor muymu\u015fum?</td><td>g\u00fcveniyor muymu\u015fsun?</td><td>g\u00fcveniyor muymu\u015f?</td><td>g\u00fcveniyor muymu\u015fuz?</td><td>g\u00fcveniyor muymu\u015fsunuz?</td><td>g\u00fcveniyorlar m\u0131ym\u0131\u015f?</td></tr><tr><th rowspan=\"2\" >conditional</th><th colspan=\"2\" >simple</th><td>g\u00fcvensem mi?</td><td>g\u00fcvensen mi?</td><td>g\u00fcvense mi?</td><td>g\u00fcvensek mi?</td><td>g\u00fcvenseniz mi?</td><td>g\u00fcvenseler mi?</td></tr><tr><th colspan=\"2\" >perfective</th><td>g\u00fcvense miydim?</td><td>g\u00fcvense miydin?</td><td>g\u00fcvense miydi?</td><td>g\u00fcvense miydik?</td><td>g\u00fcvense miydiniz?</td><td>g\u00fcvenseler miydi?</td></tr><tr><th colspan=\"3\" >progressive</th><td>g\u00fcvenmekte miyim?</td><td>g\u00fcvenmekte misin?</td><td>g\u00fcvenmekte mi?</td><td>g\u00fcvenmekte miyiz?</td><td>g\u00fcvenmekte misiniz?</td><td>g\u00fcvenmekteler mi?</td></tr><tr><th colspan=\"3\" >necessitative</th><td>g\u00fcvenmeli miyim?</td><td>g\u00fcvenmeli misin?</td><td>g\u00fcvenmeli mi?</td><td>g\u00fcvenmeli miyiz?</td><td>g\u00fcvenmeli misiniz?</td><td>g\u00fcvenmeliler mi?</td></tr><tr><th colspan=\"9\"></th></tr><tr><th colspan=\"9\" >Negative declarative</th></tr><tr><th colspan=\"9\"></th></tr><tr><th colspan=\"3\" >infinitive</th><td colspan=\"6\"><span  >g\u00fcvenmemek</span></td></tr><tr><th rowspan=\"3\" >impersonal participle</th><th colspan=\"2\" >imperfective</th><td colspan=\"6\"><span  >g\u00fcvenmeyen</span></td></tr><tr><th colspan=\"2\" >perfective</th><td colspan=\"6\"><span  >g\u00fcvenmemi\u015f</span></td></tr><tr><th colspan=\"2\" >prospective</th><td colspan=\"6\"><span  >g\u00fcvenmeyecek</span></td></tr><tr><th rowspan=\"2\" >personal participle</th><th colspan=\"2\" >non-prospective</th><td><span  >g\u00fcvenmedi\u011fim</span></td><td><span  >g\u00fcvenmedi\u011fin</span></td><td><span  >g\u00fcvenmedi\u011fi</span></td><td><span  >g\u00fcvenmedi\u011fimiz</span></td><td><span  >g\u00fcvenmedi\u011finiz</span></td><td><span  >g\u00fcvenmedikleri</span></td></tr><tr><th colspan=\"2\" >prospective</th><td><span  >g\u00fcvenmeyece\u011fim</span></td><td><span  >g\u00fcvenmeyece\u011fin</span></td><td><span  >g\u00fcvenmeyece\u011fi</span></td><td><span  >g\u00fcvenmeyece\u011fimiz</span></td><td><span  >g\u00fcvenmeyece\u011finiz</span></td><td><span  >g\u00fcvenmeyecekleri</span></td></tr><tr><th colspan=\"3\" >verbal noun</th><td colspan=\"6\"><span  >g\u00fcvenmeme</span></td></tr><tr><th colspan=\"3\" >way of doing</th><td colspan=\"6\"><span  >g\u00fcvenmeyi\u015f</span></td></tr><tr><th colspan=\"3\" rowspan=\"3\"></th><th colspan=\"3\" >singular</th><th colspan=\"3\" >plural</th></tr><tr><th >1 person</th><th >2 person</th><th >3 person</th><th >1 person</th><th >2 person</th><th >3 person</th></tr><tr><th >ben</th><th >sen</th><th >o</th><th >biz</th><th >siz</th><th >onlar</th></tr><tr><th rowspan=\"5\" >indicative</th><th rowspan=\"2\" >present</th><th >aorist</th><td><span  >g\u00fcvenmem</span></td><td><span  >g\u00fcvenmezsin</span></td><td><span  >g\u00fcvenmez</span></td><td><span  >g\u00fcvenmeyiz</span></td><td><span  >g\u00fcvenmezsiniz</span></td><td><span  >g\u00fcvenmezler</span></td></tr><tr><th >imperfective</th><td><span  >g\u00fcvenmiyorum</span></td><td><span  >g\u00fcvenmiyorsun</span></td><td><span  >g\u00fcvenmiyor</span></td><td><span  >g\u00fcvenmiyoruz</span></td><td><span  >g\u00fcvenmiyorsunuz</span></td><td><span  >g\u00fcvenmiyorlar</span></td></tr><tr><th rowspan=\"2\" >past</th><th >perfective</th><td><span  >g\u00fcvenmedim</span></td><td><span  >g\u00fcvenmedin</span></td><td><span  >g\u00fcvenmedi</span></td><td><span  >g\u00fcvenmedik</span></td><td><span  >g\u00fcvenmediniz</span></td><td><span  >g\u00fcvenmediler</span></td></tr><tr><th >imperfective</th><td><span  >g\u00fcvenmiyordum</span></td><td><span  >g\u00fcvenmiyordun</span></td><td><span  >g\u00fcvenmiyordu</span></td><td><span  >g\u00fcvenmiyorduk</span></td><td><span  >g\u00fcvenmiyordunuz</span></td><td><span  >g\u00fcvenmiyorlard\u0131</span></td></tr><tr><th colspan=\"2\" >future</th><td><span  >g\u00fcvenmeyece\u011fim</span></td><td><span  >g\u00fcvenmeyeceksin</span></td><td><span  >g\u00fcvenmeyecek</span></td><td><span  >g\u00fcvenmeyece\u011fiz</span></td><td><span  >g\u00fcvenmeyeceksiniz</span></td><td><span  >g\u00fcvenmeyecekler</span></td></tr><tr><th rowspan=\"3\" >inferential</th><th colspan=\"2\" >perfective</th><td><span  >g\u00fcvenmemi\u015fim</span></td><td><span  >g\u00fcvenmemi\u015fsin</span></td><td><span  >g\u00fcvenmemi\u015f</span></td><td><span  >g\u00fcvenmemi\u015fiz</span></td><td><span  >g\u00fcvenmemi\u015fsiniz</span></td><td><span  >g\u00fcvenmemi\u015fler</span></td></tr><tr><th colspan=\"2\" >aorist</th><td><span  >g\u00fcvenmezmi\u015fim</span></td><td><span  >g\u00fcvenmezmi\u015fsin</span></td><td><span  >g\u00fcvenmezmi\u015f</span></td><td><span  >g\u00fcvenmezmi\u015fiz</span></td><td><span  >g\u00fcvenmezmi\u015fsiniz</span></td><td><span  >g\u00fcvenmezlermi\u015f</span></td></tr><tr><th colspan=\"2\" >imperfective</th><td><span  >g\u00fcvenmiyormu\u015fum</span></td><td><span  >g\u00fcvenmiyormu\u015fsun</span></td><td><span  >g\u00fcvenmiyormu\u015f</span></td><td><span  >g\u00fcvenmiyormu\u015fuz</span></td><td><span  >g\u00fcvenmiyormu\u015fsunuz</span></td><td><span  >g\u00fcvenmiyorlarm\u0131\u015f</span></td></tr><tr><th rowspan=\"2\" >conditional</th><th colspan=\"2\" >simple</th><td><span  >g\u00fcvenmesem</span></td><td><span  >g\u00fcvenmesen</span></td><td><span  >g\u00fcvenmese</span></td><td><span  >g\u00fcvenmesek</span></td><td><span  >g\u00fcvenmeseniz</span></td><td><span  >g\u00fcvenmeseler</span></td></tr><tr><th colspan=\"2\" >perfective</th><td><span  >g\u00fcvenmeseydim</span></td><td><span  >g\u00fcvenmeseydin</span></td><td><span  >g\u00fcvenmeseydi</span></td><td><span  >g\u00fcvenmeseydik</span></td><td><span  >g\u00fcvenmeseydiniz</span></td><td><span  >g\u00fcvenmeseydiler</span></td></tr><tr><th colspan=\"3\" >optative</th><td><span  >g\u00fcvenmeyeyim</span></td><td><span  >g\u00fcvenmeyesin</span></td><td><span  >g\u00fcvenmeye</span></td><td><span  >g\u00fcvenmeyelim</span></td><td><span  >g\u00fcvenmeyesiniz</span></td><td><span  >g\u00fcvenmeyeler</span></td></tr><tr><th colspan=\"3\" >progressive</th><td><span  >g\u00fcvenmemekteyim</span></td><td><span  >g\u00fcvenmemektesin</span></td><td><span  >g\u00fcvenmemekte</span></td><td><span  >g\u00fcvenmemekteyiz</span></td><td><span  >g\u00fcvenmemektesiniz</span></td><td><span  >g\u00fcvenmemekteler</span></td></tr><tr><th colspan=\"3\" >necessitative</th><td><span  >g\u00fcvenmemeliyim</span></td><td><span  >g\u00fcvenmemelisin</span></td><td><span  >g\u00fcvenmemeli</span></td><td><span  >g\u00fcvenmemeliyiz</span></td><td><span  >g\u00fcvenmemelisiniz</span></td><td><span  >g\u00fcvenmemeliler</span></td></tr><tr><th colspan=\"3\" >imperative</th><td></td><td><span  >g\u00fcvenme</span></td><td><span  >g\u00fcvenmesin</span></td><td></td><td><span  >g\u00fcvenmeyin</span></td><td><span  >g\u00fcvenmesinler</span></td></tr><tr><th colspan=\"9\"></th></tr><tr><th colspan=\"9\" >Negative interrogative</th></tr><tr><th colspan=\"9\"></th></tr><tr><th colspan=\"3\" rowspan=\"3\"></th><th colspan=\"3\" >singular</th><th colspan=\"3\" >plural</th></tr><tr><th >1 person</th><th >2 person</th><th >3 person</th><th >1 person</th><th >2 person</th><th >3 person</th></tr><tr><th >ben</th><th >sen</th><th >o</th><th >biz</th><th >siz</th><th >onlar</th></tr><tr><th rowspan=\"5\" >indicative</th><th rowspan=\"2\" >present</th><th >aorist</th><td>g\u00fcvenmez miyim?</td><td>g\u00fcvenmez misin?</td><td>g\u00fcvenmez mi?</td><td>g\u00fcvenmez miyiz?</td><td>g\u00fcvenmez misiniz?</td><td>g\u00fcvenmezler mi?</td></tr><tr><th >imperfective</th><td>g\u00fcvenmiyor muyum?</td><td>g\u00fcvenmiyor musun?</td><td>g\u00fcvenmiyor mu?</td><td>g\u00fcvenmiyor muyuz?</td><td>g\u00fcvenmiyor musunuz?</td><td>g\u00fcvenmiyorlar m\u0131?</td></tr><tr><th rowspan=\"2\" >past</th><th >perfective</th><td>g\u00fcvenmedim mi?</td><td>g\u00fcvenmedin mi?</td><td>g\u00fcvenmedi mi?</td><td>g\u00fcvenmedik mi?</td><td>g\u00fcvenmediniz mi?</td><td>g\u00fcvenmediler mi?</td></tr><tr><th >imperfective</th><td>g\u00fcvenmiyor muydum?</td><td>g\u00fcvenmiyor muydun?</td><td>g\u00fcvenmiyor muydu?</td><td>g\u00fcvenmiyor muyduk?</td><td>g\u00fcvenmiyor muydunuz?</td><td>g\u00fcvenmiyorlar m\u0131yd\u0131?</td></tr><tr><th colspan=\"2\" >future</th><td>g\u00fcvenmeyecek miyim?</td><td>g\u00fcvenmeyecek misin?</td><td>g\u00fcvenmeyecek mi?</td><td>g\u00fcvenmeyecek miyiz?</td><td>g\u00fcvenmeyecek misiniz?</td><td>g\u00fcvenmeyecekler mi?</td></tr><tr><th rowspan=\"3\" >inferential</th><th colspan=\"2\" >perfective</th><td>g\u00fcvenmemi\u015f miyim?</td><td>g\u00fcvenmemi\u015f misin?</td><td>g\u00fcvenmemi\u015f mi?</td><td>g\u00fcvenmemi\u015f miyiz?</td><td>g\u00fcvenmemi\u015f misiniz?</td><td>g\u00fcvenmemi\u015fler mi?</td></tr><tr><th colspan=\"2\" >aorist</th><td>g\u00fcvenmez miymi\u015fim?</td><td>g\u00fcvenmez miymi\u015fsin?</td><td>g\u00fcvenmez miymi\u015f?</td><td>g\u00fcvenmez miymi\u015fiz?</td><td>g\u00fcvenmez miymi\u015fsiniz?</td><td>g\u00fcvenmezler miymi\u015f?</td></tr><tr><th colspan=\"2\" >imperfective</th><td>g\u00fcvenmiyor muymu\u015fum?</td><td>g\u00fcvenmiyor muymu\u015fsun?</td><td>g\u00fcvenmiyor muymu\u015f?</td><td>g\u00fcvenmiyor muymu\u015fuz?</td><td>g\u00fcvenmiyor muymu\u015fsunuz?</td><td>g\u00fcvenmiyorlar m\u0131ym\u0131\u015f?</td></tr><tr><th rowspan=\"2\" >conditional</th><th colspan=\"2\" >simple</th><td>g\u00fcvenmesem mi?</td><td>g\u00fcvenmesen mi?</td><td>g\u00fcvenmese mi?</td><td>g\u00fcvenmesek mi?</td><td>g\u00fcvenmeseniz mi?</td><td>g\u00fcvenmeseler mi?</td></tr><tr><th colspan=\"2\" >perfective</th><td>g\u00fcvenmese miydim?</td><td>g\u00fcvenmese miydin?</td><td>g\u00fcvenmese miydi?</td><td>g\u00fcvenmese miydik?</td><td>g\u00fcvenmese miydiniz?</td><td>g\u00fcvenmeseler miydi?</td></tr><tr><th colspan=\"3\" >progressive</th><td>g\u00fcvenmemekte miyim?</td><td>g\u00fcvenmemekte misin?</td><td>g\u00fcvenmemekte mi?</td><td>g\u00fcvenmemekte miyiz?</td><td>g\u00fcvenmemekte misiniz?</td><td>g\u00fcvenmemekteler mi?</td></tr><tr><th colspan=\"3\" >necessitative</th><td>g\u00fcvenmemeli miyim?</td><td>g\u00fcvenmemeli misin?</td><td>g\u00fcvenmemeli mi?</td><td>g\u00fcvenmemeli miyiz?</td><td>g\u00fcvenmemeli misiniz?</td><td>g\u00fcvenmemeliler mi?</td></tr></tbody></table>'></iframe>", "kalmak": "<iframe srcdoc='Conjugation of kalmak (aorist in -<i  >V\u2074r</i>)<p><i><b>Note:</b> Actual conjugations can be more complex than tables below. Compound forms with the auxiliary <i  >olmak</i> not shown. See also Appendix:Turkish suffixes#Verbs.</i></p><table  style=\"background:#F9F9F9; text-align:center; width:100%\"><tbody><tr><th colspan=\"9\" >Positive declarative</th></tr><tr><th colspan=\"9\"></th></tr><tr><th colspan=\"3\" >infinitive</th><td colspan=\"6\"><span  ><strong >kalmak</strong></span></td></tr><tr><th rowspan=\"3\" >impersonal participle</th><th colspan=\"2\" >imperfective</th><td colspan=\"6\"><span  >kalan</span></td></tr><tr><th colspan=\"2\" >perfective</th><td colspan=\"6\"><span  >kalm\u0131\u015f</span></td></tr><tr><th colspan=\"2\" >prospective</th><td colspan=\"6\"><span  >kalacak</span></td></tr><tr><th rowspan=\"2\" >personal participle</th><th colspan=\"2\" >non-prospective</th><td><span  >kald\u0131\u011f\u0131m</span></td><td><span  >kald\u0131\u011f\u0131n</span></td><td><span  >kald\u0131\u011f\u0131</span></td><td><span  >kald\u0131\u011f\u0131m\u0131z</span></td><td><span  >kald\u0131\u011f\u0131n\u0131z</span></td><td><span  >kald\u0131klar\u0131</span></td></tr><tr><th colspan=\"2\" >prospective</th><td><span  >kalaca\u011f\u0131m</span></td><td><span  >kalaca\u011f\u0131n</span></td><td><span  >kalaca\u011f\u0131</span></td><td><span  >kalaca\u011f\u0131m\u0131z</span></td><td><span  >kalaca\u011f\u0131n\u0131z</span></td><td><span  >kalacaklar\u0131</span></td></tr><tr><th colspan=\"3\" >verbal noun</th><td colspan=\"6\"><span  >kalma</span></td></tr><tr><th colspan=\"3\" >way of doing</th><td colspan=\"6\"><span  >kal\u0131\u015f</span></td></tr><tr><th colspan=\"3\" rowspan=\"3\"></th><th colspan=\"3\" >singular</th><th colspan=\"3\" >plural</th></tr><tr><th >1 person</th><th >2 person</th><th >3 person</th><th >1 person</th><th >2 person</th><th >3 person</th></tr><tr><th >ben</th><th >sen</th><th >o</th><th >biz</th><th >siz</th><th >onlar</th></tr><tr><th rowspan=\"5\" >indicative</th><th rowspan=\"2\" >present</th><th >aorist</th><td><span  >kal\u0131r\u0131m</span></td><td><span  >kal\u0131rs\u0131n</span></td><td><span  >kal\u0131r</span></td><td><span  >kal\u0131r\u0131z</span></td><td><span  >kal\u0131rs\u0131n\u0131z</span></td><td><span  >kal\u0131rlar</span></td></tr><tr><th >imperfective</th><td><span  >kal\u0131yorum</span></td><td><span  >kal\u0131yorsun</span></td><td><span  >kal\u0131yor</span></td><td><span  >kal\u0131yoruz</span></td><td><span  >kal\u0131yorsunuz</span></td><td><span  >kal\u0131yorlar</span></td></tr><tr><th rowspan=\"2\" >past</th><th >perfective</th><td><span  >kald\u0131m</span></td><td><span  >kald\u0131n</span></td><td><span  >kald\u0131</span></td><td><span  >kald\u0131k</span></td><td><span  >kald\u0131n\u0131z</span></td><td><span  >kald\u0131lar</span></td></tr><tr><th >imperfective</th><td><span  >kal\u0131yordum</span></td><td><span  >kal\u0131yordun</span></td><td><span  >kal\u0131yordu</span></td><td><span  >kal\u0131yorduk</span></td><td><span  >kal\u0131yordunuz</span></td><td><span  >kal\u0131yorlard\u0131 (or kal\u0131yordular)</span></td></tr><tr><th colspan=\"2\" >future</th><td><span  >kalaca\u011f\u0131m</span></td><td><span  >kalacaks\u0131n</span></td><td><span  >kalacak</span></td><td><span  >kalaca\u011f\u0131z</span></td><td><span  >kalacaks\u0131n\u0131z</span></td><td><span  >kalacaklar</span></td></tr><tr><th rowspan=\"3\" >inferential</th><th colspan=\"2\" >perfective</th><td><span  >kalm\u0131\u015f\u0131m</span></td><td><span  >kalm\u0131\u015fs\u0131n</span></td><td><span  >kalm\u0131\u015f</span></td><td><span  >kalm\u0131\u015f\u0131z</span></td><td><span  >kalm\u0131\u015fs\u0131n\u0131z</span></td><td><span  >kalm\u0131\u015flar</span></td></tr><tr><th colspan=\"2\" >aorist</th><td><span  >kal\u0131rm\u0131\u015f\u0131m</span></td><td><span  >kal\u0131rm\u0131\u015fs\u0131n</span></td><td><span  >kal\u0131rm\u0131\u015f</span></td><td><span  >kal\u0131rm\u0131\u015f\u0131z</span></td><td><span  >kal\u0131rm\u0131\u015fs\u0131n\u0131z</span></td><td><span  >kal\u0131rlarm\u0131\u015f (or kal\u0131rm\u0131\u015flar)</span></td></tr><tr><th colspan=\"2\" >imperfective</th><td><span  >kal\u0131yormu\u015fum</span></td><td><span  >kal\u0131yormu\u015fsun</span></td><td><span  >kal\u0131yormu\u015f</span></td><td><span  >kal\u0131yormu\u015fuz</span></td><td><span  >kal\u0131yormu\u015fsunuz</span></td><td><span  >kal\u0131yorlarm\u0131\u015f</span></td></tr><tr><th rowspan=\"2\" >conditional</th><th colspan=\"2\" >simple</th><td><span  >kalsam</span></td><td><span  >kalsan</span></td><td><span  >kalsa</span></td><td><span  >kalsak</span></td><td><span  >kalsan\u0131z</span></td><td><span  >kalsalar</span></td></tr><tr><th colspan=\"2\" >perfective</th><td><span  >kalsayd\u0131m</span></td><td><span  >kalsayd\u0131n</span></td><td><span  >kalsayd\u0131</span></td><td><span  >kalsayd\u0131k</span></td><td><span  >kalsayd\u0131n\u0131z</span></td><td><span  >kalsayd\u0131lar</span></td></tr><tr><th colspan=\"3\" >optative</th><td><span  >kalay\u0131m</span></td><td><span  >kalas\u0131n</span></td><td><span  >kala</span></td><td><span  >kalal\u0131m</span></td><td><span  >kalas\u0131n\u0131z</span></td><td><span  >kalalar</span></td></tr><tr><th colspan=\"3\" >progressive</th><td><span  >kalmaktay\u0131m</span></td><td><span  >kalmaktas\u0131n</span></td><td><span  >kalmakta</span></td><td><span  >kalmaktay\u0131z</span></td><td><span  >kalmaktas\u0131n\u0131z</span></td><td><span  >kalmaktalar</span></td></tr><tr><th colspan=\"3\" >necessitative</th><td><span  >kalmal\u0131y\u0131m</span></td><td><span  >kalmal\u0131s\u0131n</span></td><td><span  >kalmal\u0131</span></td><td><span  >kalmal\u0131y\u0131z</span></td><td><span  >kalmal\u0131s\u0131n\u0131z</span></td><td><span  >kalmal\u0131lar</span></td></tr><tr><th colspan=\"3\" >imperative</th><td></td><td><span  >kal</span></td><td><span  >kals\u0131n</span></td><td></td><td><span  >kal\u0131n</span></td><td><span  >kals\u0131nlar</span></td></tr><tr><th colspan=\"9\"></th></tr><tr><th colspan=\"9\" >Positive interrogative</th></tr><tr><th colspan=\"9\"></th></tr><tr><th colspan=\"3\" rowspan=\"3\"></th><th colspan=\"3\" >singular</th><th colspan=\"3\" >plural</th></tr><tr><th >1 person</th><th >2 person</th><th >3 person</th><th >1 person</th><th >2 person</th><th >3 person</th></tr><tr><th >ben</th><th >sen</th><th >o</th><th >biz</th><th >siz</th><th >onlar</th></tr><tr><th rowspan=\"5\" >indicative</th><th rowspan=\"2\" >present</th><th >aorist</th><td>kal\u0131r m\u0131y\u0131m?</td><td>kal\u0131r m\u0131s\u0131n?</td><td>kal\u0131r m\u0131?</td><td>kal\u0131r m\u0131y\u0131z?</td><td>kal\u0131r m\u0131s\u0131n\u0131z?</td><td>kal\u0131rlar m\u0131?</td></tr><tr><th >imperfective</th><td>kal\u0131yor muyum?</td><td>kal\u0131yor musun?</td><td>kal\u0131yor mu?</td><td>kal\u0131yor muyuz?</td><td>kal\u0131yor musunuz?</td><td>kal\u0131yorlar m\u0131?</td></tr><tr><th rowspan=\"2\" >past</th><th >perfective</th><td>kald\u0131m m\u0131?</td><td>kald\u0131n m\u0131?</td><td>kald\u0131 m\u0131?</td><td>kald\u0131k m\u0131?</td><td>kald\u0131n\u0131z m\u0131?</td><td>kald\u0131lar m\u0131?</td></tr><tr><th >imperfective</th><td>kal\u0131yor muydum?</td><td>kal\u0131yor muydun?</td><td>kal\u0131yor muydu?</td><td>kal\u0131yor muyduk?</td><td>kal\u0131yor muydunuz?</td><td>kal\u0131yorlar m\u0131yd\u0131?</td></tr><tr><th colspan=\"2\" >future</th><td>kalacak m\u0131y\u0131m?</td><td>kalacak m\u0131s\u0131n?</td><td>kalacak m\u0131?</td><td>kalacak m\u0131y\u0131z?</td><td>kalacak m\u0131s\u0131n\u0131z?</td><td>kalacaklar m\u0131?</td></tr><tr><th rowspan=\"3\" >inferential</th><th colspan=\"2\" >perfective</th><td>kalm\u0131\u015f m\u0131y\u0131m?</td><td>kalm\u0131\u015f m\u0131s\u0131n?</td><td>kalm\u0131\u015f m\u0131?</td><td>kalm\u0131\u015f m\u0131y\u0131z?</td><td>kalm\u0131\u015f m\u0131s\u0131n\u0131z?</td><td>kalm\u0131\u015flar m\u0131?</td></tr><tr><th colspan=\"2\" >aorist</th><td>kal\u0131r m\u0131ym\u0131\u015f\u0131m?</td><td>kal\u0131r m\u0131ym\u0131\u015fs\u0131n?</td><td>kal\u0131r m\u0131ym\u0131\u015f?</td><td>kal\u0131r m\u0131ym\u0131\u015f\u0131z?</td><td>kal\u0131r m\u0131ym\u0131\u015fs\u0131n\u0131z?</td><td>kal\u0131rlar m\u0131ym\u0131\u015f?</td></tr><tr><th colspan=\"2\" >imperfective</th><td>kal\u0131yor muymu\u015fum?</td><td>kal\u0131yor muymu\u015fsun?</td><td>kal\u0131yor muymu\u015f?</td><td>kal\u0131yor muymu\u015fuz?</td><td>kal\u0131yor muymu\u015fsunuz?</td><td>kal\u0131yorlar m\u0131ym\u0131\u015f?</td></tr><tr><th rowspan=\"2\" >conditional</th><th colspan=\"2\" >simple</th><td>kalsam m\u0131?</td><td>kalsan m\u0131?</td><td>kalsa m\u0131?</td><td>kalsak m\u0131?</td><td>kalsan\u0131z m\u0131?</td><td>kalsalar m\u0131?</td></tr><tr><th colspan=\"2\" >perfective</th><td>kalsa m\u0131yd\u0131m?</td><td>kalsa m\u0131yd\u0131n?</td><td>kalsa m\u0131yd\u0131?</td><td>kalsa m\u0131yd\u0131k?</td><td>kalsa m\u0131yd\u0131n\u0131z?</td><td>kalsalar m\u0131yd\u0131?</td></tr><tr><th colspan=\"3\" >progressive</th><td>kalmakta m\u0131y\u0131m?</td><td>kalmakta m\u0131s\u0131n?</td><td>kalmakta m\u0131?</td><td>kalmakta m\u0131y\u0131z?</td><td>kalmakta m\u0131s\u0131n\u0131z?</td><td>kalmaktalar m\u0131?</td></tr><tr><th colspan=\"3\" >necessitative</th><td>kalmal\u0131 m\u0131y\u0131m?</td><td>kalmal\u0131 m\u0131s\u0131n?</td><td>kalmal\u0131 m\u0131?</td><td>kalmal\u0131 m\u0131y\u0131z?</td><td>kalmal\u0131 m\u0131s\u0131n\u0131z?</td><td>kalmal\u0131lar m\u0131?</td></tr><tr><th colspan=\"9\"></th></tr><tr><th colspan=\"9\" >Negative declarative</th></tr><tr><th colspan=\"9\"></th></tr><tr><th colspan=\"3\" >infinitive</th><td colspan=\"6\"><span  >kalmamak</span></td></tr><tr><th rowspan=\"3\" >impersonal participle</th><th colspan=\"2\" >imperfective</th><td colspan=\"6\"><span  >kalmayan</span></td></tr><tr><th colspan=\"2\" >perfective</th><td colspan=\"6\"><span  >kalmam\u0131\u015f</span></td></tr><tr><th colspan=\"2\" >prospective</th><td colspan=\"6\"><span  >kalmayacak</span></td></tr><tr><th rowspan=\"2\" >personal participle</th><th colspan=\"2\" >non-prospective</th><td><span  >kalmad\u0131\u011f\u0131m</span></td><td><span  >kalmad\u0131\u011f\u0131n</span></td><td><span  >kalmad\u0131\u011f\u0131</span></td><td><span  >kalmad\u0131\u011f\u0131m\u0131z</span></td><td><span  >kalmad\u0131\u011f\u0131n\u0131z</span></td><td><span  >kalmad\u0131klar\u0131</span></td></tr><tr><th colspan=\"2\" >prospective</th><td><span  >kalmayaca\u011f\u0131m</span></td><td><span  >kalmayaca\u011f\u0131n</span></td><td><span  >kalmayaca\u011f\u0131</span></td><td><span  >kalmayaca\u011f\u0131m\u0131z</span></td><td><span  >kalmayaca\u011f\u0131n\u0131z</span></td><td><span  >kalmayacaklar\u0131</span></td></tr><tr><th colspan=\"3\" >verbal noun</th><td colspan=\"6\"><span  >kalmama</span></td></tr><tr><th colspan=\"3\" >way of doing</th><td colspan=\"6\"><span  >kalmay\u0131\u015f</span></td></tr><tr><th colspan=\"3\" rowspan=\"3\"></th><th colspan=\"3\" >singular</th><th colspan=\"3\" >plural</th></tr><tr><th >1 person</th><th >2 person</th><th >3 person</th><th >1 person</th><th >2 person</th><th >3 person</th></tr><tr><th >ben</th><th >sen</th><th >o</th><th >biz</th><th >siz</th><th >onlar</th></tr><tr><th rowspan=\"5\" >indicative</th><th rowspan=\"2\" >present</th><th >aorist</th><td><span  >kalmam</span></td><td><span  >kalmazs\u0131n</span></td><td><span  >kalmaz</span></td><td><span  >kalmay\u0131z</span></td><td><span  >kalmazs\u0131n\u0131z</span></td><td><span  >kalmazlar</span></td></tr><tr><th >imperfective</th><td><span  >kalm\u0131yorum</span></td><td><span  >kalm\u0131yorsun</span></td><td><span  >kalm\u0131yor</span></td><td><span  >kalm\u0131yoruz</span></td><td><span  >kalm\u0131yorsunuz</span></td><td><span  >kalm\u0131yorlar</span></td></tr><tr><th rowspan=\"2\" >past</th><th >perfective</th><td><span  >kalmad\u0131m</span></td><td><span  >kalmad\u0131n</span></td><td><span  >kalmad\u0131</span></td><td><span  >kalmad\u0131k</span></td><td><span  >kalmad\u0131n\u0131z</span></td><td><span  >kalmad\u0131lar</span></td></tr><tr><th >imperfective</th><td><span  >kalm\u0131yordum</span></td><td><span  >kalm\u0131yordun</span></td><td><span  >kalm\u0131yordu</span></td><td><span  >kalm\u0131yorduk</span></td><td><span  >kalm\u0131yordunuz</span></td><td><span  >kalm\u0131yorlard\u0131</span></td></tr><tr><th colspan=\"2\" >future</th><td><span  >kalmayaca\u011f\u0131m</span></td><td><span  >kalmayacaks\u0131n</span></td><td><span  >kalmayacak</span></td><td><span  >kalmayaca\u011f\u0131z</span></td><td><span  >kalmayacaks\u0131n\u0131z</span></td><td><span  >kalmayacaklar</span></td></tr><tr><th rowspan=\"3\" >inferential</th><th colspan=\"2\" >perfective</th><td><span  >kalmam\u0131\u015f\u0131m</span></td><td><span  >kalmam\u0131\u015fs\u0131n</span></td><td><span  >kalmam\u0131\u015f</span></td><td><span  >kalmam\u0131\u015f\u0131z</span></td><td><span  >kalmam\u0131\u015fs\u0131n\u0131z</span></td><td><span  >kalmam\u0131\u015flar</span></td></tr><tr><th colspan=\"2\" >aorist</th><td><span  >kalmazm\u0131\u015f\u0131m</span></td><td><span  >kalmazm\u0131\u015fs\u0131n</span></td><td><span  >kalmazm\u0131\u015f</span></td><td><span  >kalmazm\u0131\u015f\u0131z</span></td><td><span  >kalmazm\u0131\u015fs\u0131n\u0131z</span></td><td><span  >kalmazlarm\u0131\u015f</span></td></tr><tr><th colspan=\"2\" >imperfective</th><td><span  >kalm\u0131yormu\u015fum</span></td><td><span  >kalm\u0131yormu\u015fsun</span></td><td><span  >kalm\u0131yormu\u015f</span></td><td><span  >kalm\u0131yormu\u015fuz</span></td><td><span  >kalm\u0131yormu\u015fsunuz</span></td><td><span  >kalm\u0131yorlarm\u0131\u015f</span></td></tr><tr><th rowspan=\"2\" >conditional</th><th colspan=\"2\" >simple</th><td><span  >kalmasam</span></td><td><span  >kalmasan</span></td><td><span  >kalmasa</span></td><td><span  >kalmasak</span></td><td><span  >kalmasan\u0131z</span></td><td><span  >kalmasalar</span></td></tr><tr><th colspan=\"2\" >perfective</th><td><span  >kalmasayd\u0131m</span></td><td><span  >kalmasayd\u0131n</span></td><td><span  >kalmasayd\u0131</span></td><td><span  >kalmasayd\u0131k</span></td><td><span  >kalmasayd\u0131n\u0131z</span></td><td><span  >kalmasayd\u0131lar</span></td></tr><tr><th colspan=\"3\" >optative</th><td><span  >kalmayay\u0131m</span></td><td><span  >kalmayas\u0131n</span></td><td><span  >kalmaya</span></td><td><span  >kalmayal\u0131m</span></td><td><span  >kalmayas\u0131n\u0131z</span></td><td><span  >kalmayalar</span></td></tr><tr><th colspan=\"3\" >progressive</th><td><span  >kalmamaktay\u0131m</span></td><td><span  >kalmamaktas\u0131n</span></td><td><span  >kalmamakta</span></td><td><span  >kalmamaktay\u0131z</span></td><td><span  >kalmamaktas\u0131n\u0131z</span></td><td><span  >kalmamaktalar</span></td></tr><tr><th colspan=\"3\" >necessitative</th><td><span  >kalmamal\u0131y\u0131m</span></td><td><span  >kalmamal\u0131s\u0131n</span></td><td><span  >kalmamal\u0131</span></td><td><span  >kalmamal\u0131y\u0131z</span></td><td><span  >kalmamal\u0131s\u0131n\u0131z</span></td><td><span  >kalmamal\u0131lar</span></td></tr><tr><th colspan=\"3\" >imperative</th><td></td><td><span  >kalma</span></td><td><span  >kalmas\u0131n</span></td><td></td><td><span  >kalmay\u0131n</span></td><td><span  >kalmas\u0131nlar</span></td></tr><tr><th colspan=\"9\"></th></tr><tr><th colspan=\"9\" >Negative interrogative</th></tr><tr><th colspan=\"9\"></th></tr><tr><th colspan=\"3\" rowspan=\"3\"></th><th colspan=\"3\" >singular</th><th colspan=\"3\" >plural</th></tr><tr><th >1 person</th><th >2 person</th><th >3 person</th><th >1 person</th><th >2 person</th><th >3 person</th></tr><tr><th >ben</th><th >sen</th><th >o</th><th >biz</th><th >siz</th><th >onlar</th></tr><tr><th rowspan=\"5\" >indicative</th><th rowspan=\"2\" >present</th><th >aorist</th><td>kalmaz m\u0131y\u0131m?</td><td>kalmaz m\u0131s\u0131n?</td><td>kalmaz m\u0131?</td><td>kalmaz m\u0131y\u0131z?</td><td>kalmaz m\u0131s\u0131n\u0131z?</td><td>kalmazlar m\u0131?</td></tr><tr><th >imperfective</th><td>kalm\u0131yor muyum?</td><td>kalm\u0131yor musun?</td><td>kalm\u0131yor mu?</td><td>kalm\u0131yor muyuz?</td><td>kalm\u0131yor musunuz?</td><td>kalm\u0131yorlar m\u0131?</td></tr><tr><th rowspan=\"2\" >past</th><th >perfective</th><td>kalmad\u0131m m\u0131?</td><td>kalmad\u0131n m\u0131?</td><td>kalmad\u0131 m\u0131?</td><td>kalmad\u0131k m\u0131?</td><td>kalmad\u0131n\u0131z m\u0131?</td><td>kalmad\u0131lar m\u0131?</td></tr><tr><th >imperfective</th><td>kalm\u0131yor muydum?</td><td>kalm\u0131yor muydun?</td><td>kalm\u0131yor muydu?</td><td>kalm\u0131yor muyduk?</td><td>kalm\u0131yor muydunuz?</td><td>kalm\u0131yorlar m\u0131yd\u0131?</td></tr><tr><th colspan=\"2\" >future</th><td>kalmayacak m\u0131y\u0131m?</td><td>kalmayacak m\u0131s\u0131n?</td><td>kalmayacak m\u0131?</td><td>kalmayacak m\u0131y\u0131z?</td><td>kalmayacak m\u0131s\u0131n\u0131z?</td><td>kalmayacaklar m\u0131?</td></tr><tr><th rowspan=\"3\" >inferential</th><th colspan=\"2\" >perfective</th><td>kalmam\u0131\u015f m\u0131y\u0131m?</td><td>kalmam\u0131\u015f m\u0131s\u0131n?</td><td>kalmam\u0131\u015f m\u0131?</td><td>kalmam\u0131\u015f m\u0131y\u0131z?</td><td>kalmam\u0131\u015f m\u0131s\u0131n\u0131z?</td><td>kalmam\u0131\u015flar m\u0131?</td></tr><tr><th colspan=\"2\" >aorist</th><td>kalmaz m\u0131ym\u0131\u015f\u0131m?</td><td>kalmaz m\u0131ym\u0131\u015fs\u0131n?</td><td>kalmaz m\u0131ym\u0131\u015f?</td><td>kalmaz m\u0131ym\u0131\u015f\u0131z?</td><td>kalmaz m\u0131ym\u0131\u015fs\u0131n\u0131z?</td><td>kalmazlar m\u0131ym\u0131\u015f?</td></tr><tr><th colspan=\"2\" >imperfective</th><td>kalm\u0131yor muymu\u015fum?</td><td>kalm\u0131yor muymu\u015fsun?</td><td>kalm\u0131yor muymu\u015f?</td><td>kalm\u0131yor muymu\u015fuz?</td><td>kalm\u0131yor muymu\u015fsunuz?</td><td>kalm\u0131yorlar m\u0131ym\u0131\u015f?</td></tr><tr><th rowspan=\"2\" >conditional</th><th colspan=\"2\" >simple</th><td>kalmasam m\u0131?</td><td>kalmasan m\u0131?</td><td>kalmasa m\u0131?</td><td>kalmasak m\u0131?</td><td>kalmasan\u0131z m\u0131?</td><td>kalmasalar m\u0131?</td></tr><tr><th colspan=\"2\" >perfective</th><td>kalmasa m\u0131yd\u0131m?</td><td>kalmasa m\u0131yd\u0131n?</td><td>kalmasa m\u0131yd\u0131?</td><td>kalmasa m\u0131yd\u0131k?</td><td>kalmasa m\u0131yd\u0131n\u0131z?</td><td>kalmasalar m\u0131yd\u0131?</td></tr><tr><th colspan=\"3\" >progressive</th><td>kalmamakta m\u0131y\u0131m?</td><td>kalmamakta m\u0131s\u0131n?</td><td>kalmamakta m\u0131?</td><td>kalmamakta m\u0131y\u0131z?</td><td>kalmamakta m\u0131s\u0131n\u0131z?</td><td>kalmamaktalar m\u0131?</td></tr><tr><th colspan=\"3\" >necessitative</th><td>kalmamal\u0131 m\u0131y\u0131m?</td><td>kalmamal\u0131 m\u0131s\u0131n?</td><td>kalmamal\u0131 m\u0131?</td><td>kalmamal\u0131 m\u0131y\u0131z?</td><td>kalmamal\u0131 m\u0131s\u0131n\u0131z?</td><td>kalmamal\u0131lar m\u0131?</td></tr></tbody></table>'></iframe>", "gerekmek": "<iframe srcdoc='Conjugation of gerekmek (aorist in -<i  >V\u2074r</i>)<p><i><b>Note:</b> Actual conjugations can be more complex than tables below. Compound forms with the auxiliary <i  >olmak</i> not shown. See also Appendix:Turkish suffixes#Verbs.</i></p><table  style=\"background:#F9F9F9; text-align:center; width:100%\"><tbody><tr><th colspan=\"9\" >Positive declarative</th></tr><tr><th colspan=\"9\"></th></tr><tr><th colspan=\"3\" >infinitive</th><td colspan=\"6\"><span  ><strong >gerekmek</strong></span></td></tr><tr><th rowspan=\"3\" >impersonal participle</th><th colspan=\"2\" >imperfective</th><td colspan=\"6\"><span  >gereken</span></td></tr><tr><th colspan=\"2\" >perfective</th><td colspan=\"6\"><span  >gerekmi\u015f</span></td></tr><tr><th colspan=\"2\" >prospective</th><td colspan=\"6\"><span  >gerekecek</span></td></tr><tr><th rowspan=\"2\" >personal participle</th><th colspan=\"2\" >non-prospective</th><td><span  >gerekti\u011fim</span></td><td><span  >gerekti\u011fin</span></td><td><span  >gerekti\u011fi</span></td><td><span  >gerekti\u011fimiz</span></td><td><span  >gerekti\u011finiz</span></td><td><span  >gerektikleri</span></td></tr><tr><th colspan=\"2\" >prospective</th><td><span  >gerekece\u011fim</span></td><td><span  >gerekece\u011fin</span></td><td><span  >gerekece\u011fi</span></td><td><span  >gerekece\u011fimiz</span></td><td><span  >gerekece\u011finiz</span></td><td><span  >gerekecekleri</span></td></tr><tr><th colspan=\"3\" >verbal noun</th><td colspan=\"6\"><span  >gerekme</span></td></tr><tr><th colspan=\"3\" >way of doing</th><td colspan=\"6\"><span  >gereki\u015f</span></td></tr><tr><th colspan=\"3\" rowspan=\"3\"></th><th colspan=\"3\" >singular</th><th colspan=\"3\" >plural</th></tr><tr><th >1 person</th><th >2 person</th><th >3 person</th><th >1 person</th><th >2 person</th><th >3 person</th></tr><tr><th >ben</th><th >sen</th><th >o</th><th >biz</th><th >siz</th><th >onlar</th></tr><tr><th rowspan=\"5\" >indicative</th><th rowspan=\"2\" >present</th><th >aorist</th><td><span  >gerekirim</span></td><td><span  >gerekirsin</span></td><td><span  >gerekir</span></td><td><span  >gerekiriz</span></td><td><span  >gerekirsiniz</span></td><td><span  >gerekirler</span></td></tr><tr><th >imperfective</th><td><span  >gerekiyorum</span></td><td><span  >gerekiyorsun</span></td><td><span  >gerekiyor</span></td><td><span  >gerekiyoruz</span></td><td><span  >gerekiyorsunuz</span></td><td><span  >gerekiyorlar</span></td></tr><tr><th rowspan=\"2\" >past</th><th >perfective</th><td><span  >gerektim</span></td><td><span  >gerektin</span></td><td><span  >gerekti</span></td><td><span  >gerektik</span></td><td><span  >gerektiniz</span></td><td><span  >gerektiler</span></td></tr><tr><th >imperfective</th><td><span  >gerekiyordum</span></td><td><span  >gerekiyordun</span></td><td><span  >gerekiyordu</span></td><td><span  >gerekiyorduk</span></td><td><span  >gerekiyordunuz</span></td><td><span  >gerekiyorlard\u0131 (or gerekiyordular)</span></td></tr><tr><th colspan=\"2\" >future</th><td><span  >gerekece\u011fim</span></td><td><span  >gerekeceksin</span></td><td><span  >gerekecek</span></td><td><span  >gerekece\u011fiz</span></td><td><span  >gerekeceksiniz</span></td><td><span  >gerekecekler</span></td></tr><tr><th rowspan=\"3\" >inferential</th><th colspan=\"2\" >perfective</th><td><span  >gerekmi\u015fim</span></td><td><span  >gerekmi\u015fsin</span></td><td><span  >gerekmi\u015f</span></td><td><span  >gerekmi\u015fiz</span></td><td><span  >gerekmi\u015fsiniz</span></td><td><span  >gerekmi\u015fler</span></td></tr><tr><th colspan=\"2\" >aorist</th><td><span  >gerekirmi\u015fim</span></td><td><span  >gerekirmi\u015fsin</span></td><td><span  >gerekirmi\u015f</span></td><td><span  >gerekirmi\u015fiz</span></td><td><span  >gerekirmi\u015fsiniz</span></td><td><span  >gerekirlermi\u015f (or gerekirmi\u015flar)</span></td></tr><tr><th colspan=\"2\" >imperfective</th><td><span  >gerekiyormu\u015fum</span></td><td><span  >gerekiyormu\u015fsun</span></td><td><span  >gerekiyormu\u015f</span></td><td><span  >gerekiyormu\u015fuz</span></td><td><span  >gerekiyormu\u015fsunuz</span></td><td><span  >gerekiyorlarm\u0131\u015f</span></td></tr><tr><th rowspan=\"2\" >conditional</th><th colspan=\"2\" >simple</th><td><span  >gereksem</span></td><td><span  >gereksen</span></td><td><span  >gerekse</span></td><td><span  >gereksek</span></td><td><span  >gerekseniz</span></td><td><span  >gerekseler</span></td></tr><tr><th colspan=\"2\" >perfective</th><td><span  >gerekseydim</span></td><td><span  >gerekseydin</span></td><td><span  >gerekseydi</span></td><td><span  >gerekseydik</span></td><td><span  >gerekseydiniz</span></td><td><span  >gerekseydiler</span></td></tr><tr><th colspan=\"3\" >optative</th><td><span  >gerekeyim</span></td><td><span  >gerekesin</span></td><td><span  >gereke</span></td><td><span  >gerekelim</span></td><td><span  >gerekesiniz</span></td><td><span  >gerekeler</span></td></tr><tr><th colspan=\"3\" >progressive</th><td><span  >gerekmekteyim</span></td><td><span  >gerekmektesin</span></td><td><span  >gerekmekte</span></td><td><span  >gerekmekteyiz</span></td><td><span  >gerekmektesiniz</span></td><td><span  >gerekmekteler</span></td></tr><tr><th colspan=\"3\" >necessitative</th><td><span  >gerekmeliyim</span></td><td><span  >gerekmelisin</span></td><td><span  >gerekmeli</span></td><td><span  >gerekmeliyiz</span></td><td><span  >gerekmelisiniz</span></td><td><span  >gerekmeliler</span></td></tr><tr><th colspan=\"3\" >imperative</th><td></td><td><span  >gerek</span></td><td><span  >gereksin</span></td><td></td><td><span  >gerekin</span></td><td><span  >gereksinler</span></td></tr><tr><th colspan=\"9\"></th></tr><tr><th colspan=\"9\" >Positive interrogative</th></tr><tr><th colspan=\"9\"></th></tr><tr><th colspan=\"3\" rowspan=\"3\"></th><th colspan=\"3\" >singular</th><th colspan=\"3\" >plural</th></tr><tr><th >1 person</th><th >2 person</th><th >3 person</th><th >1 person</th><th >2 person</th><th >3 person</th></tr><tr><th >ben</th><th >sen</th><th >o</th><th >biz</th><th >siz</th><th >onlar</th></tr><tr><th rowspan=\"5\" >indicative</th><th rowspan=\"2\" >present</th><th >aorist</th><td>gerekir miyim?</td><td>gerekir misin?</td><td>gerekir mi?</td><td>gerekir miyiz?</td><td>gerekir misiniz?</td><td>gerekirler mi?</td></tr><tr><th >imperfective</th><td>gerekiyor muyum?</td><td>gerekiyor musun?</td><td>gerekiyor mu?</td><td>gerekiyor muyuz?</td><td>gerekiyor musunuz?</td><td>gerekiyorlar m\u0131?</td></tr><tr><th rowspan=\"2\" >past</th><th >perfective</th><td>gerektim mi?</td><td>gerektin mi?</td><td>gerekti mi?</td><td>gerektik mi?</td><td>gerektiniz mi?</td><td>gerektiler mi?</td></tr><tr><th >imperfective</th><td>gerekiyor muydum?</td><td>gerekiyor muydun?</td><td>gerekiyor muydu?</td><td>gerekiyor muyduk?</td><td>gerekiyor muydunuz?</td><td>gerekiyorlar m\u0131yd\u0131?</td></tr><tr><th colspan=\"2\" >future</th><td>gerekecek miyim?</td><td>gerekecek misin?</td><td>gerekecek mi?</td><td>gerekecek miyiz?</td><td>gerekecek misiniz?</td><td>gerekecekler mi?</td></tr><tr><th rowspan=\"3\" >inferential</th><th colspan=\"2\" >perfective</th><td>gerekmi\u015f miyim?</td><td>gerekmi\u015f misin?</td><td>gerekmi\u015f mi?</td><td>gerekmi\u015f miyiz?</td><td>gerekmi\u015f misiniz?</td><td>gerekmi\u015fler mi?</td></tr><tr><th colspan=\"2\" >aorist</th><td>gerekir miymi\u015fim?</td><td>gerekir miymi\u015fsin?</td><td>gerekir miymi\u015f?</td><td>gerekir miymi\u015fiz?</td><td>gerekir miymi\u015fsiniz?</td><td>gerekirler miymi\u015f?</td></tr><tr><th colspan=\"2\" >imperfective</th><td>gerekiyor muymu\u015fum?</td><td>gerekiyor muymu\u015fsun?</td><td>gerekiyor muymu\u015f?</td><td>gerekiyor muymu\u015fuz?</td><td>gerekiyor muymu\u015fsunuz?</td><td>gerekiyorlar m\u0131ym\u0131\u015f?</td></tr><tr><th rowspan=\"2\" >conditional</th><th colspan=\"2\" >simple</th><td>gereksem mi?</td><td>gereksen mi?</td><td>gerekse mi?</td><td>gereksek mi?</td><td>gerekseniz mi?</td><td>gerekseler mi?</td></tr><tr><th colspan=\"2\" >perfective</th><td>gerekse miydim?</td><td>gerekse miydin?</td><td>gerekse miydi?</td><td>gerekse miydik?</td><td>gerekse miydiniz?</td><td>gerekseler miydi?</td></tr><tr><th colspan=\"3\" >progressive</th><td>gerekmekte miyim?</td><td>gerekmekte misin?</td><td>gerekmekte mi?</td><td>gerekmekte miyiz?</td><td>gerekmekte misiniz?</td><td>gerekmekteler mi?</td></tr><tr><th colspan=\"3\" >necessitative</th><td>gerekmeli miyim?</td><td>gerekmeli misin?</td><td>gerekmeli mi?</td><td>gerekmeli miyiz?</td><td>gerekmeli misiniz?</td><td>gerekmeliler mi?</td></tr><tr><th colspan=\"9\"></th></tr><tr><th colspan=\"9\" >Negative declarative</th></tr><tr><th colspan=\"9\"></th></tr><tr><th colspan=\"3\" >infinitive</th><td colspan=\"6\"><span  >gerekmemek</span></td></tr><tr><th rowspan=\"3\" >impersonal participle</th><th colspan=\"2\" >imperfective</th><td colspan=\"6\"><span  >gerekmeyen</span></td></tr><tr><th colspan=\"2\" >perfective</th><td colspan=\"6\"><span  >gerekmemi\u015f</span></td></tr><tr><th colspan=\"2\" >prospective</th><td colspan=\"6\"><span  >gerekmeyecek</span></td></tr><tr><th rowspan=\"2\" >personal participle</th><th colspan=\"2\" >non-prospective</th><td><span  >gerekmedi\u011fim</span></td><td><span  >gerekmedi\u011fin</span></td><td><span  >gerekmedi\u011fi</span></td><td><span  >gerekmedi\u011fimiz</span></td><td><span  >gerekmedi\u011finiz</span></td><td><span  >gerekmedikleri</span></td></tr><tr><th colspan=\"2\" >prospective</th><td><span  >gerekmeyece\u011fim</span></td><td><span  >gerekmeyece\u011fin</span></td><td><span  >gerekmeyece\u011fi</span></td><td><span  >gerekmeyece\u011fimiz</span></td><td><span  >gerekmeyece\u011finiz</span></td><td><span  >gerekmeyecekleri</span></td></tr><tr><th colspan=\"3\" >verbal noun</th><td colspan=\"6\"><span  >gerekmeme</span></td></tr><tr><th colspan=\"3\" >way of doing</th><td colspan=\"6\"><span  >gerekmeyi\u015f</span></td></tr><tr><th colspan=\"3\" rowspan=\"3\"></th><th colspan=\"3\" >singular</th><th colspan=\"3\" >plural</th></tr><tr><th >1 person</th><th >2 person</th><th >3 person</th><th >1 person</th><th >2 person</th><th >3 person</th></tr><tr><th >ben</th><th >sen</th><th >o</th><th >biz</th><th >siz</th><th >onlar</th></tr><tr><th rowspan=\"5\" >indicative</th><th rowspan=\"2\" >present</th><th >aorist</th><td><span  >gerekmem</span></td><td><span  >gerekmezsin</span></td><td><span  >gerekmez</span></td><td><span  >gerekmeyiz</span></td><td><span  >gerekmezsiniz</span></td><td><span  >gerekmezler</span></td></tr><tr><th >imperfective</th><td><span  >gerekmiyorum</span></td><td><span  >gerekmiyorsun</span></td><td><span  >gerekmiyor</span></td><td><span  >gerekmiyoruz</span></td><td><span  >gerekmiyorsunuz</span></td><td><span  >gerekmiyorlar</span></td></tr><tr><th rowspan=\"2\" >past</th><th >perfective</th><td><span  >gerekmedim</span></td><td><span  >gerekmedin</span></td><td><span  >gerekmedi</span></td><td><span  >gerekmedik</span></td><td><span  >gerekmediniz</span></td><td><span  >gerekmediler</span></td></tr><tr><th >imperfective</th><td><span  >gerekmiyordum</span></td><td><span  >gerekmiyordun</span></td><td><span  >gerekmiyordu</span></td><td><span  >gerekmiyorduk</span></td><td><span  >gerekmiyordunuz</span></td><td><span  >gerekmiyorlard\u0131</span></td></tr><tr><th colspan=\"2\" >future</th><td><span  >gerekmeyece\u011fim</span></td><td><span  >gerekmeyeceksin</span></td><td><span  >gerekmeyecek</span></td><td><span  >gerekmeyece\u011fiz</span></td><td><span  >gerekmeyeceksiniz</span></td><td><span  >gerekmeyecekler</span></td></tr><tr><th rowspan=\"3\" >inferential</th><th colspan=\"2\" >perfective</th><td><span  >gerekmemi\u015fim</span></td><td><span  >gerekmemi\u015fsin</span></td><td><span  >gerekmemi\u015f</span></td><td><span  >gerekmemi\u015fiz</span></td><td><span  >gerekmemi\u015fsiniz</span></td><td><span  >gerekmemi\u015fler</span></td></tr><tr><th colspan=\"2\" >aorist</th><td><span  >gerekmezmi\u015fim</span></td><td><span  >gerekmezmi\u015fsin</span></td><td><span  >gerekmezmi\u015f</span></td><td><span  >gerekmezmi\u015fiz</span></td><td><span  >gerekmezmi\u015fsiniz</span></td><td><span  >gerekmezlermi\u015f</span></td></tr><tr><th colspan=\"2\" >imperfective</th><td><span  >gerekmiyormu\u015fum</span></td><td><span  >gerekmiyormu\u015fsun</span></td><td><span  >gerekmiyormu\u015f</span></td><td><span  >gerekmiyormu\u015fuz</span></td><td><span  >gerekmiyormu\u015fsunuz</span></td><td><span  >gerekmiyorlarm\u0131\u015f</span></td></tr><tr><th rowspan=\"2\" >conditional</th><th colspan=\"2\" >simple</th><td><span  >gerekmesem</span></td><td><span  >gerekmesen</span></td><td><span  >gerekmese</span></td><td><span  >gerekmesek</span></td><td><span  >gerekmeseniz</span></td><td><span  >gerekmeseler</span></td></tr><tr><th colspan=\"2\" >perfective</th><td><span  >gerekmeseydim</span></td><td><span  >gerekmeseydin</span></td><td><span  >gerekmeseydi</span></td><td><span  >gerekmeseydik</span></td><td><span  >gerekmeseydiniz</span></td><td><span  >gerekmeseydiler</span></td></tr><tr><th colspan=\"3\" >optative</th><td><span  >gerekmeyeyim</span></td><td><span  >gerekmeyesin</span></td><td><span  >gerekmeye</span></td><td><span  >gerekmeyelim</span></td><td><span  >gerekmeyesiniz</span></td><td><span  >gerekmeyeler</span></td></tr><tr><th colspan=\"3\" >progressive</th><td><span  >gerekmemekteyim</span></td><td><span  >gerekmemektesin</span></td><td><span  >gerekmemekte</span></td><td><span  >gerekmemekteyiz</span></td><td><span  >gerekmemektesiniz</span></td><td><span  >gerekmemekteler</span></td></tr><tr><th colspan=\"3\" >necessitative</th><td><span  >gerekmemeliyim</span></td><td><span  >gerekmemelisin</span></td><td><span  >gerekmemeli</span></td><td><span  >gerekmemeliyiz</span></td><td><span  >gerekmemelisiniz</span></td><td><span  >gerekmemeliler</span></td></tr><tr><th colspan=\"3\" >imperative</th><td></td><td><span  >gerekme</span></td><td><span  >gerekmesin</span></td><td></td><td><span  >gerekmeyin</span></td><td><span  >gerekmesinler</span></td></tr><tr><th colspan=\"9\"></th></tr><tr><th colspan=\"9\" >Negative interrogative</th></tr><tr><th colspan=\"9\"></th></tr><tr><th colspan=\"3\" rowspan=\"3\"></th><th colspan=\"3\" >singular</th><th colspan=\"3\" >plural</th></tr><tr><th >1 person</th><th >2 person</th><th >3 person</th><th >1 person</th><th >2 person</th><th >3 person</th></tr><tr><th >ben</th><th >sen</th><th >o</th><th >biz</th><th >siz</th><th >onlar</th></tr><tr><th rowspan=\"5\" >indicative</th><th rowspan=\"2\" >present</th><th >aorist</th><td>gerekmez miyim?</td><td>gerekmez misin?</td><td>gerekmez mi?</td><td>gerekmez miyiz?</td><td>gerekmez misiniz?</td><td>gerekmezler mi?</td></tr><tr><th >imperfective</th><td>gerekmiyor muyum?</td><td>gerekmiyor musun?</td><td>gerekmiyor mu?</td><td>gerekmiyor muyuz?</td><td>gerekmiyor musunuz?</td><td>gerekmiyorlar m\u0131?</td></tr><tr><th rowspan=\"2\" >past</th><th >perfective</th><td>gerekmedim mi?</td><td>gerekmedin mi?</td><td>gerekmedi mi?</td><td>gerekmedik mi?</td><td>gerekmediniz mi?</td><td>gerekmediler mi?</td></tr><tr><th >imperfective</th><td>gerekmiyor muydum?</td><td>gerekmiyor muydun?</td><td>gerekmiyor muydu?</td><td>gerekmiyor muyduk?</td><td>gerekmiyor muydunuz?</td><td>gerekmiyorlar m\u0131yd\u0131?</td></tr><tr><th colspan=\"2\" >future</th><td>gerekmeyecek miyim?</td><td>gerekmeyecek misin?</td><td>gerekmeyecek mi?</td><td>gerekmeyecek miyiz?</td><td>gerekmeyecek misiniz?</td><td>gerekmeyecekler mi?</td></tr><tr><th rowspan=\"3\" >inferential</th><th colspan=\"2\" >perfective</th><td>gerekmemi\u015f miyim?</td><td>gerekmemi\u015f misin?</td><td>gerekmemi\u015f mi?</td><td>gerekmemi\u015f miyiz?</td><td>gerekmemi\u015f misiniz?</td><td>gerekmemi\u015fler mi?</td></tr><tr><th colspan=\"2\" >aorist</th><td>gerekmez miymi\u015fim?</td><td>gerekmez miymi\u015fsin?</td><td>gerekmez miymi\u015f?</td><td>gerekmez miymi\u015fiz?</td><td>gerekmez miymi\u015fsiniz?</td><td>gerekmezler miymi\u015f?</td></tr><tr><th colspan=\"2\" >imperfective</th><td>gerekmiyor muymu\u015fum?</td><td>gerekmiyor muymu\u015fsun?</td><td>gerekmiyor muymu\u015f?</td><td>gerekmiyor muymu\u015fuz?</td><td>gerekmiyor muymu\u015fsunuz?</td><td>gerekmiyorlar m\u0131ym\u0131\u015f?</td></tr><tr><th rowspan=\"2\" >conditional</th><th colspan=\"2\" >simple</th><td>gerekmesem mi?</td><td>gerekmesen mi?</td><td>gerekmese mi?</td><td>gerekmesek mi?</td><td>gerekmeseniz mi?</td><td>gerekmeseler mi?</td></tr><tr><th colspan=\"2\" >perfective</th><td>gerekmese miydim?</td><td>gerekmese miydin?</td><td>gerekmese miydi?</td><td>gerekmese miydik?</td><td>gerekmese miydiniz?</td><td>gerekmeseler miydi?</td></tr><tr><th colspan=\"3\" >progressive</th><td>gerekmemekte miyim?</td><td>gerekmemekte misin?</td><td>gerekmemekte mi?</td><td>gerekmemekte miyiz?</td><td>gerekmemekte misiniz?</td><td>gerekmemekteler mi?</td></tr><tr><th colspan=\"3\" >necessitative</th><td>gerekmemeli miyim?</td><td>gerekmemeli misin?</td><td>gerekmemeli mi?</td><td>gerekmemeli miyiz?</td><td>gerekmemeli misiniz?</td><td>gerekmemeliler mi?</td></tr></tbody></table>'></iframe>", "kurtarmak": "<iframe srcdoc='Conjugation of kurtarmak (aorist in -<i  >V\u2074r</i>)<p><i><b>Note:</b> Actual conjugations can be more complex than tables below. Compound forms with the auxiliary <i  >olmak</i> not shown. See also Appendix:Turkish suffixes#Verbs.</i></p><table  style=\"background:#F9F9F9; text-align:center; width:100%\"><tbody><tr><th colspan=\"9\" >Positive declarative</th></tr><tr><th colspan=\"9\"></th></tr><tr><th colspan=\"3\" >infinitive</th><td colspan=\"6\"><span  ><strong >kurtarmak</strong></span></td></tr><tr><th rowspan=\"3\" >impersonal participle</th><th colspan=\"2\" >imperfective</th><td colspan=\"6\"><span  >kurtaran</span></td></tr><tr><th colspan=\"2\" >perfective</th><td colspan=\"6\"><span  >kurtarm\u0131\u015f</span></td></tr><tr><th colspan=\"2\" >prospective</th><td colspan=\"6\"><span  >kurtaracak</span></td></tr><tr><th rowspan=\"2\" >personal participle</th><th colspan=\"2\" >non-prospective</th><td><span  >kurtard\u0131\u011f\u0131m</span></td><td><span  >kurtard\u0131\u011f\u0131n</span></td><td><span  >kurtard\u0131\u011f\u0131</span></td><td><span  >kurtard\u0131\u011f\u0131m\u0131z</span></td><td><span  >kurtard\u0131\u011f\u0131n\u0131z</span></td><td><span  >kurtard\u0131klar\u0131</span></td></tr><tr><th colspan=\"2\" >prospective</th><td><span  >kurtaraca\u011f\u0131m</span></td><td><span  >kurtaraca\u011f\u0131n</span></td><td><span  >kurtaraca\u011f\u0131</span></td><td><span  >kurtaraca\u011f\u0131m\u0131z</span></td><td><span  >kurtaraca\u011f\u0131n\u0131z</span></td><td><span  >kurtaracaklar\u0131</span></td></tr><tr><th colspan=\"3\" >verbal noun</th><td colspan=\"6\"><span  >kurtarma</span></td></tr><tr><th colspan=\"3\" >way of doing</th><td colspan=\"6\"><span  >kurtar\u0131\u015f</span></td></tr><tr><th colspan=\"3\" rowspan=\"3\"></th><th colspan=\"3\" >singular</th><th colspan=\"3\" >plural</th></tr><tr><th >1 person</th><th >2 person</th><th >3 person</th><th >1 person</th><th >2 person</th><th >3 person</th></tr><tr><th >ben</th><th >sen</th><th >o</th><th >biz</th><th >siz</th><th >onlar</th></tr><tr><th rowspan=\"5\" >indicative</th><th rowspan=\"2\" >present</th><th >aorist</th><td><span  >kurtar\u0131r\u0131m</span></td><td><span  >kurtar\u0131rs\u0131n</span></td><td><span  >kurtar\u0131r</span></td><td><span  >kurtar\u0131r\u0131z</span></td><td><span  >kurtar\u0131rs\u0131n\u0131z</span></td><td><span  >kurtar\u0131rlar</span></td></tr><tr><th >imperfective</th><td><span  >kurtar\u0131yorum</span></td><td><span  >kurtar\u0131yorsun</span></td><td><span  >kurtar\u0131yor</span></td><td><span  >kurtar\u0131yoruz</span></td><td><span  >kurtar\u0131yorsunuz</span></td><td><span  >kurtar\u0131yorlar</span></td></tr><tr><th rowspan=\"2\" >past</th><th >perfective</th><td><span  >kurtard\u0131m</span></td><td><span  >kurtard\u0131n</span></td><td><span  >kurtard\u0131</span></td><td><span  >kurtard\u0131k</span></td><td><span  >kurtard\u0131n\u0131z</span></td><td><span  >kurtard\u0131lar</span></td></tr><tr><th >imperfective</th><td><span  >kurtar\u0131yordum</span></td><td><span  >kurtar\u0131yordun</span></td><td><span  >kurtar\u0131yordu</span></td><td><span  >kurtar\u0131yorduk</span></td><td><span  >kurtar\u0131yordunuz</span></td><td><span  >kurtar\u0131yorlard\u0131 (or kurtar\u0131yordular)</span></td></tr><tr><th colspan=\"2\" >future</th><td><span  >kurtaraca\u011f\u0131m</span></td><td><span  >kurtaracaks\u0131n</span></td><td><span  >kurtaracak</span></td><td><span  >kurtaraca\u011f\u0131z</span></td><td><span  >kurtaracaks\u0131n\u0131z</span></td><td><span  >kurtaracaklar</span></td></tr><tr><th rowspan=\"3\" >inferential</th><th colspan=\"2\" >perfective</th><td><span  >kurtarm\u0131\u015f\u0131m</span></td><td><span  >kurtarm\u0131\u015fs\u0131n</span></td><td><span  >kurtarm\u0131\u015f</span></td><td><span  >kurtarm\u0131\u015f\u0131z</span></td><td><span  >kurtarm\u0131\u015fs\u0131n\u0131z</span></td><td><span  >kurtarm\u0131\u015flar</span></td></tr><tr><th colspan=\"2\" >aorist</th><td><span  >kurtar\u0131rm\u0131\u015f\u0131m</span></td><td><span  >kurtar\u0131rm\u0131\u015fs\u0131n</span></td><td><span  >kurtar\u0131rm\u0131\u015f</span></td><td><span  >kurtar\u0131rm\u0131\u015f\u0131z</span></td><td><span  >kurtar\u0131rm\u0131\u015fs\u0131n\u0131z</span></td><td><span  >kurtar\u0131rlarm\u0131\u015f (or kurtar\u0131rm\u0131\u015flar)</span></td></tr><tr><th colspan=\"2\" >imperfective</th><td><span  >kurtar\u0131yormu\u015fum</span></td><td><span  >kurtar\u0131yormu\u015fsun</span></td><td><span  >kurtar\u0131yormu\u015f</span></td><td><span  >kurtar\u0131yormu\u015fuz</span></td><td><span  >kurtar\u0131yormu\u015fsunuz</span></td><td><span  >kurtar\u0131yorlarm\u0131\u015f</span></td></tr><tr><th rowspan=\"2\" >conditional</th><th colspan=\"2\" >simple</th><td><span  >kurtarsam</span></td><td><span  >kurtarsan</span></td><td><span  >kurtarsa</span></td><td><span  >kurtarsak</span></td><td><span  >kurtarsan\u0131z</span></td><td><span  >kurtarsalar</span></td></tr><tr><th colspan=\"2\" >perfective</th><td><span  >kurtarsayd\u0131m</span></td><td><span  >kurtarsayd\u0131n</span></td><td><span  >kurtarsayd\u0131</span></td><td><span  >kurtarsayd\u0131k</span></td><td><span  >kurtarsayd\u0131n\u0131z</span></td><td><span  >kurtarsayd\u0131lar</span></td></tr><tr><th colspan=\"3\" >optative</th><td><span  >kurtaray\u0131m</span></td><td><span  >kurtaras\u0131n</span></td><td><span  >kurtara</span></td><td><span  >kurtaral\u0131m</span></td><td><span  >kurtaras\u0131n\u0131z</span></td><td><span  >kurtaralar</span></td></tr><tr><th colspan=\"3\" >progressive</th><td><span  >kurtarmaktay\u0131m</span></td><td><span  >kurtarmaktas\u0131n</span></td><td><span  >kurtarmakta</span></td><td><span  >kurtarmaktay\u0131z</span></td><td><span  >kurtarmaktas\u0131n\u0131z</span></td><td><span  >kurtarmaktalar</span></td></tr><tr><th colspan=\"3\" >necessitative</th><td><span  >kurtarmal\u0131y\u0131m</span></td><td><span  >kurtarmal\u0131s\u0131n</span></td><td><span  >kurtarmal\u0131</span></td><td><span  >kurtarmal\u0131y\u0131z</span></td><td><span  >kurtarmal\u0131s\u0131n\u0131z</span></td><td><span  >kurtarmal\u0131lar</span></td></tr><tr><th colspan=\"3\" >imperative</th><td></td><td><span  >kurtar</span></td><td><span  >kurtars\u0131n</span></td><td></td><td><span  >kurtar\u0131n</span></td><td><span  >kurtars\u0131nlar</span></td></tr><tr><th colspan=\"9\"></th></tr><tr><th colspan=\"9\" >Positive interrogative</th></tr><tr><th colspan=\"9\"></th></tr><tr><th colspan=\"3\" rowspan=\"3\"></th><th colspan=\"3\" >singular</th><th colspan=\"3\" >plural</th></tr><tr><th >1 person</th><th >2 person</th><th >3 person</th><th >1 person</th><th >2 person</th><th >3 person</th></tr><tr><th >ben</th><th >sen</th><th >o</th><th >biz</th><th >siz</th><th >onlar</th></tr><tr><th rowspan=\"5\" >indicative</th><th rowspan=\"2\" >present</th><th >aorist</th><td>kurtar\u0131r m\u0131y\u0131m?</td><td>kurtar\u0131r m\u0131s\u0131n?</td><td>kurtar\u0131r m\u0131?</td><td>kurtar\u0131r m\u0131y\u0131z?</td><td>kurtar\u0131r m\u0131s\u0131n\u0131z?</td><td>kurtar\u0131rlar m\u0131?</td></tr><tr><th >imperfective</th><td>kurtar\u0131yor muyum?</td><td>kurtar\u0131yor musun?</td><td>kurtar\u0131yor mu?</td><td>kurtar\u0131yor muyuz?</td><td>kurtar\u0131yor musunuz?</td><td>kurtar\u0131yorlar m\u0131?</td></tr><tr><th rowspan=\"2\" >past</th><th >perfective</th><td>kurtard\u0131m m\u0131?</td><td>kurtard\u0131n m\u0131?</td><td>kurtard\u0131 m\u0131?</td><td>kurtard\u0131k m\u0131?</td><td>kurtard\u0131n\u0131z m\u0131?</td><td>kurtard\u0131lar m\u0131?</td></tr><tr><th >imperfective</th><td>kurtar\u0131yor muydum?</td><td>kurtar\u0131yor muydun?</td><td>kurtar\u0131yor muydu?</td><td>kurtar\u0131yor muyduk?</td><td>kurtar\u0131yor muydunuz?</td><td>kurtar\u0131yorlar m\u0131yd\u0131?</td></tr><tr><th colspan=\"2\" >future</th><td>kurtaracak m\u0131y\u0131m?</td><td>kurtaracak m\u0131s\u0131n?</td><td>kurtaracak m\u0131?</td><td>kurtaracak m\u0131y\u0131z?</td><td>kurtaracak m\u0131s\u0131n\u0131z?</td><td>kurtaracaklar m\u0131?</td></tr><tr><th rowspan=\"3\" >inferential</th><th colspan=\"2\" >perfective</th><td>kurtarm\u0131\u015f m\u0131y\u0131m?</td><td>kurtarm\u0131\u015f m\u0131s\u0131n?</td><td>kurtarm\u0131\u015f m\u0131?</td><td>kurtarm\u0131\u015f m\u0131y\u0131z?</td><td>kurtarm\u0131\u015f m\u0131s\u0131n\u0131z?</td><td>kurtarm\u0131\u015flar m\u0131?</td></tr><tr><th colspan=\"2\" >aorist</th><td>kurtar\u0131r m\u0131ym\u0131\u015f\u0131m?</td><td>kurtar\u0131r m\u0131ym\u0131\u015fs\u0131n?</td><td>kurtar\u0131r m\u0131ym\u0131\u015f?</td><td>kurtar\u0131r m\u0131ym\u0131\u015f\u0131z?</td><td>kurtar\u0131r m\u0131ym\u0131\u015fs\u0131n\u0131z?</td><td>kurtar\u0131rlar m\u0131ym\u0131\u015f?</td></tr><tr><th colspan=\"2\" >imperfective</th><td>kurtar\u0131yor muymu\u015fum?</td><td>kurtar\u0131yor muymu\u015fsun?</td><td>kurtar\u0131yor muymu\u015f?</td><td>kurtar\u0131yor muymu\u015fuz?</td><td>kurtar\u0131yor muymu\u015fsunuz?</td><td>kurtar\u0131yorlar m\u0131ym\u0131\u015f?</td></tr><tr><th rowspan=\"2\" >conditional</th><th colspan=\"2\" >simple</th><td>kurtarsam m\u0131?</td><td>kurtarsan m\u0131?</td><td>kurtarsa m\u0131?</td><td>kurtarsak m\u0131?</td><td>kurtarsan\u0131z m\u0131?</td><td>kurtarsalar m\u0131?</td></tr><tr><th colspan=\"2\" >perfective</th><td>kurtarsa m\u0131yd\u0131m?</td><td>kurtarsa m\u0131yd\u0131n?</td><td>kurtarsa m\u0131yd\u0131?</td><td>kurtarsa m\u0131yd\u0131k?</td><td>kurtarsa m\u0131yd\u0131n\u0131z?</td><td>kurtarsalar m\u0131yd\u0131?</td></tr><tr><th colspan=\"3\" >progressive</th><td>kurtarmakta m\u0131y\u0131m?</td><td>kurtarmakta m\u0131s\u0131n?</td><td>kurtarmakta m\u0131?</td><td>kurtarmakta m\u0131y\u0131z?</td><td>kurtarmakta m\u0131s\u0131n\u0131z?</td><td>kurtarmaktalar m\u0131?</td></tr><tr><th colspan=\"3\" >necessitative</th><td>kurtarmal\u0131 m\u0131y\u0131m?</td><td>kurtarmal\u0131 m\u0131s\u0131n?</td><td>kurtarmal\u0131 m\u0131?</td><td>kurtarmal\u0131 m\u0131y\u0131z?</td><td>kurtarmal\u0131 m\u0131s\u0131n\u0131z?</td><td>kurtarmal\u0131lar m\u0131?</td></tr><tr><th colspan=\"9\"></th></tr><tr><th colspan=\"9\" >Negative declarative</th></tr><tr><th colspan=\"9\"></th></tr><tr><th colspan=\"3\" >infinitive</th><td colspan=\"6\"><span  >kurtarmamak</span></td></tr><tr><th rowspan=\"3\" >impersonal participle</th><th colspan=\"2\" >imperfective</th><td colspan=\"6\"><span  >kurtarmayan</span></td></tr><tr><th colspan=\"2\" >perfective</th><td colspan=\"6\"><span  >kurtarmam\u0131\u015f</span></td></tr><tr><th colspan=\"2\" >prospective</th><td colspan=\"6\"><span  >kurtarmayacak</span></td></tr><tr><th rowspan=\"2\" >personal participle</th><th colspan=\"2\" >non-prospective</th><td><span  >kurtarmad\u0131\u011f\u0131m</span></td><td><span  >kurtarmad\u0131\u011f\u0131n</span></td><td><span  >kurtarmad\u0131\u011f\u0131</span></td><td><span  >kurtarmad\u0131\u011f\u0131m\u0131z</span></td><td><span  >kurtarmad\u0131\u011f\u0131n\u0131z</span></td><td><span  >kurtarmad\u0131klar\u0131</span></td></tr><tr><th colspan=\"2\" >prospective</th><td><span  >kurtarmayaca\u011f\u0131m</span></td><td><span  >kurtarmayaca\u011f\u0131n</span></td><td><span  >kurtarmayaca\u011f\u0131</span></td><td><span  >kurtarmayaca\u011f\u0131m\u0131z</span></td><td><span  >kurtarmayaca\u011f\u0131n\u0131z</span></td><td><span  >kurtarmayacaklar\u0131</span></td></tr><tr><th colspan=\"3\" >verbal noun</th><td colspan=\"6\"><span  >kurtarmama</span></td></tr><tr><th colspan=\"3\" >way of doing</th><td colspan=\"6\"><span  >kurtarmay\u0131\u015f</span></td></tr><tr><th colspan=\"3\" rowspan=\"3\"></th><th colspan=\"3\" >singular</th><th colspan=\"3\" >plural</th></tr><tr><th >1 person</th><th >2 person</th><th >3 person</th><th >1 person</th><th >2 person</th><th >3 person</th></tr><tr><th >ben</th><th >sen</th><th >o</th><th >biz</th><th >siz</th><th >onlar</th></tr><tr><th rowspan=\"5\" >indicative</th><th rowspan=\"2\" >present</th><th >aorist</th><td><span  >kurtarmam</span></td><td><span  >kurtarmazs\u0131n</span></td><td><span  >kurtarmaz</span></td><td><span  >kurtarmay\u0131z</span></td><td><span  >kurtarmazs\u0131n\u0131z</span></td><td><span  >kurtarmazlar</span></td></tr><tr><th >imperfective</th><td><span  >kurtarm\u0131yorum</span></td><td><span  >kurtarm\u0131yorsun</span></td><td><span  >kurtarm\u0131yor</span></td><td><span  >kurtarm\u0131yoruz</span></td><td><span  >kurtarm\u0131yorsunuz</span></td><td><span  >kurtarm\u0131yorlar</span></td></tr><tr><th rowspan=\"2\" >past</th><th >perfective</th><td><span  >kurtarmad\u0131m</span></td><td><span  >kurtarmad\u0131n</span></td><td><span  >kurtarmad\u0131</span></td><td><span  >kurtarmad\u0131k</span></td><td><span  >kurtarmad\u0131n\u0131z</span></td><td><span  >kurtarmad\u0131lar</span></td></tr><tr><th >imperfective</th><td><span  >kurtarm\u0131yordum</span></td><td><span  >kurtarm\u0131yordun</span></td><td><span  >kurtarm\u0131yordu</span></td><td><span  >kurtarm\u0131yorduk</span></td><td><span  >kurtarm\u0131yordunuz</span></td><td><span  >kurtarm\u0131yorlard\u0131</span></td></tr><tr><th colspan=\"2\" >future</th><td><span  >kurtarmayaca\u011f\u0131m</span></td><td><span  >kurtarmayacaks\u0131n</span></td><td><span  >kurtarmayacak</span></td><td><span  >kurtarmayaca\u011f\u0131z</span></td><td><span  >kurtarmayacaks\u0131n\u0131z</span></td><td><span  >kurtarmayacaklar</span></td></tr><tr><th rowspan=\"3\" >inferential</th><th colspan=\"2\" >perfective</th><td><span  >kurtarmam\u0131\u015f\u0131m</span></td><td><span  >kurtarmam\u0131\u015fs\u0131n</span></td><td><span  >kurtarmam\u0131\u015f</span></td><td><span  >kurtarmam\u0131\u015f\u0131z</span></td><td><span  >kurtarmam\u0131\u015fs\u0131n\u0131z</span></td><td><span  >kurtarmam\u0131\u015flar</span></td></tr><tr><th colspan=\"2\" >aorist</th><td><span  >kurtarmazm\u0131\u015f\u0131m</span></td><td><span  >kurtarmazm\u0131\u015fs\u0131n</span></td><td><span  >kurtarmazm\u0131\u015f</span></td><td><span  >kurtarmazm\u0131\u015f\u0131z</span></td><td><span  >kurtarmazm\u0131\u015fs\u0131n\u0131z</span></td><td><span  >kurtarmazlarm\u0131\u015f</span></td></tr><tr><th colspan=\"2\" >imperfective</th><td><span  >kurtarm\u0131yormu\u015fum</span></td><td><span  >kurtarm\u0131yormu\u015fsun</span></td><td><span  >kurtarm\u0131yormu\u015f</span></td><td><span  >kurtarm\u0131yormu\u015fuz</span></td><td><span  >kurtarm\u0131yormu\u015fsunuz</span></td><td><span  >kurtarm\u0131yorlarm\u0131\u015f</span></td></tr><tr><th rowspan=\"2\" >conditional</th><th colspan=\"2\" >simple</th><td><span  >kurtarmasam</span></td><td><span  >kurtarmasan</span></td><td><span  >kurtarmasa</span></td><td><span  >kurtarmasak</span></td><td><span  >kurtarmasan\u0131z</span></td><td><span  >kurtarmasalar</span></td></tr><tr><th colspan=\"2\" >perfective</th><td><span  >kurtarmasayd\u0131m</span></td><td><span  >kurtarmasayd\u0131n</span></td><td><span  >kurtarmasayd\u0131</span></td><td><span  >kurtarmasayd\u0131k</span></td><td><span  >kurtarmasayd\u0131n\u0131z</span></td><td><span  >kurtarmasayd\u0131lar</span></td></tr><tr><th colspan=\"3\" >optative</th><td><span  >kurtarmayay\u0131m</span></td><td><span  >kurtarmayas\u0131n</span></td><td><span  >kurtarmaya</span></td><td><span  >kurtarmayal\u0131m</span></td><td><span  >kurtarmayas\u0131n\u0131z</span></td><td><span  >kurtarmayalar</span></td></tr><tr><th colspan=\"3\" >progressive</th><td><span  >kurtarmamaktay\u0131m</span></td><td><span  >kurtarmamaktas\u0131n</span></td><td><span  >kurtarmamakta</span></td><td><span  >kurtarmamaktay\u0131z</span></td><td><span  >kurtarmamaktas\u0131n\u0131z</span></td><td><span  >kurtarmamaktalar</span></td></tr><tr><th colspan=\"3\" >necessitative</th><td><span  >kurtarmamal\u0131y\u0131m</span></td><td><span  >kurtarmamal\u0131s\u0131n</span></td><td><span  >kurtarmamal\u0131</span></td><td><span  >kurtarmamal\u0131y\u0131z</span></td><td><span  >kurtarmamal\u0131s\u0131n\u0131z</span></td><td><span  >kurtarmamal\u0131lar</span></td></tr><tr><th colspan=\"3\" >imperative</th><td></td><td><span  >kurtarma</span></td><td><span  >kurtarmas\u0131n</span></td><td></td><td><span  >kurtarmay\u0131n</span></td><td><span  >kurtarmas\u0131nlar</span></td></tr><tr><th colspan=\"9\"></th></tr><tr><th colspan=\"9\" >Negative interrogative</th></tr><tr><th colspan=\"9\"></th></tr><tr><th colspan=\"3\" rowspan=\"3\"></th><th colspan=\"3\" >singular</th><th colspan=\"3\" >plural</th></tr><tr><th >1 person</th><th >2 person</th><th >3 person</th><th >1 person</th><th >2 person</th><th >3 person</th></tr><tr><th >ben</th><th >sen</th><th >o</th><th >biz</th><th >siz</th><th >onlar</th></tr><tr><th rowspan=\"5\" >indicative</th><th rowspan=\"2\" >present</th><th >aorist</th><td>kurtarmaz m\u0131y\u0131m?</td><td>kurtarmaz m\u0131s\u0131n?</td><td>kurtarmaz m\u0131?</td><td>kurtarmaz m\u0131y\u0131z?</td><td>kurtarmaz m\u0131s\u0131n\u0131z?</td><td>kurtarmazlar m\u0131?</td></tr><tr><th >imperfective</th><td>kurtarm\u0131yor muyum?</td><td>kurtarm\u0131yor musun?</td><td>kurtarm\u0131yor mu?</td><td>kurtarm\u0131yor muyuz?</td><td>kurtarm\u0131yor musunuz?</td><td>kurtarm\u0131yorlar m\u0131?</td></tr><tr><th rowspan=\"2\" >past</th><th >perfective</th><td>kurtarmad\u0131m m\u0131?</td><td>kurtarmad\u0131n m\u0131?</td><td>kurtarmad\u0131 m\u0131?</td><td>kurtarmad\u0131k m\u0131?</td><td>kurtarmad\u0131n\u0131z m\u0131?</td><td>kurtarmad\u0131lar m\u0131?</td></tr><tr><th >imperfective</th><td>kurtarm\u0131yor muydum?</td><td>kurtarm\u0131yor muydun?</td><td>kurtarm\u0131yor muydu?</td><td>kurtarm\u0131yor muyduk?</td><td>kurtarm\u0131yor muydunuz?</td><td>kurtarm\u0131yorlar m\u0131yd\u0131?</td></tr><tr><th colspan=\"2\" >future</th><td>kurtarmayacak m\u0131y\u0131m?</td><td>kurtarmayacak m\u0131s\u0131n?</td><td>kurtarmayacak m\u0131?</td><td>kurtarmayacak m\u0131y\u0131z?</td><td>kurtarmayacak m\u0131s\u0131n\u0131z?</td><td>kurtarmayacaklar m\u0131?</td></tr><tr><th rowspan=\"3\" >inferential</th><th colspan=\"2\" >perfective</th><td>kurtarmam\u0131\u015f m\u0131y\u0131m?</td><td>kurtarmam\u0131\u015f m\u0131s\u0131n?</td><td>kurtarmam\u0131\u015f m\u0131?</td><td>kurtarmam\u0131\u015f m\u0131y\u0131z?</td><td>kurtarmam\u0131\u015f m\u0131s\u0131n\u0131z?</td><td>kurtarmam\u0131\u015flar m\u0131?</td></tr><tr><th colspan=\"2\" >aorist</th><td>kurtarmaz m\u0131ym\u0131\u015f\u0131m?</td><td>kurtarmaz m\u0131ym\u0131\u015fs\u0131n?</td><td>kurtarmaz m\u0131ym\u0131\u015f?</td><td>kurtarmaz m\u0131ym\u0131\u015f\u0131z?</td><td>kurtarmaz m\u0131ym\u0131\u015fs\u0131n\u0131z?</td><td>kurtarmazlar m\u0131ym\u0131\u015f?</td></tr><tr><th colspan=\"2\" >imperfective</th><td>kurtarm\u0131yor muymu\u015fum?</td><td>kurtarm\u0131yor muymu\u015fsun?</td><td>kurtarm\u0131yor muymu\u015f?</td><td>kurtarm\u0131yor muymu\u015fuz?</td><td>kurtarm\u0131yor muymu\u015fsunuz?</td><td>kurtarm\u0131yorlar m\u0131ym\u0131\u015f?</td></tr><tr><th rowspan=\"2\" >conditional</th><th colspan=\"2\" >simple</th><td>kurtarmasam m\u0131?</td><td>kurtarmasan m\u0131?</td><td>kurtarmasa m\u0131?</td><td>kurtarmasak m\u0131?</td><td>kurtarmasan\u0131z m\u0131?</td><td>kurtarmasalar m\u0131?</td></tr><tr><th colspan=\"2\" >perfective</th><td>kurtarmasa m\u0131yd\u0131m?</td><td>kurtarmasa m\u0131yd\u0131n?</td><td>kurtarmasa m\u0131yd\u0131?</td><td>kurtarmasa m\u0131yd\u0131k?</td><td>kurtarmasa m\u0131yd\u0131n\u0131z?</td><td>kurtarmasalar m\u0131yd\u0131?</td></tr><tr><th colspan=\"3\" >progressive</th><td>kurtarmamakta m\u0131y\u0131m?</td><td>kurtarmamakta m\u0131s\u0131n?</td><td>kurtarmamakta m\u0131?</td><td>kurtarmamakta m\u0131y\u0131z?</td><td>kurtarmamakta m\u0131s\u0131n\u0131z?</td><td>kurtarmamaktalar m\u0131?</td></tr><tr><th colspan=\"3\" >necessitative</th><td>kurtarmamal\u0131 m\u0131y\u0131m?</td><td>kurtarmamal\u0131 m\u0131s\u0131n?</td><td>kurtarmamal\u0131 m\u0131?</td><td>kurtarmamal\u0131 m\u0131y\u0131z?</td><td>kurtarmamal\u0131 m\u0131s\u0131n\u0131z?</td><td>kurtarmamal\u0131lar m\u0131?</td></tr></tbody></table>'></iframe>", "\u00e7\u00f6zmek": "<iframe srcdoc='Conjugation of \u00e7\u00f6zmek (aorist in -<i  >V\u00b2r</i>)<p><i><b>Note:</b> Actual conjugations can be more complex than tables below. Compound forms with the auxiliary <i  >olmak</i> not shown. See also Appendix:Turkish suffixes#Verbs.</i></p><table  style=\"background:#F9F9F9; text-align:center; width:100%\"><tbody><tr><th colspan=\"9\" >Positive declarative</th></tr><tr><th colspan=\"9\"></th></tr><tr><th colspan=\"3\" >infinitive</th><td colspan=\"6\"><span  ><strong >\u00e7\u00f6zmek</strong></span></td></tr><tr><th rowspan=\"3\" >impersonal participle</th><th colspan=\"2\" >imperfective</th><td colspan=\"6\"><span  >\u00e7\u00f6zen</span></td></tr><tr><th colspan=\"2\" >perfective</th><td colspan=\"6\"><span  >\u00e7\u00f6zm\u00fc\u015f</span></td></tr><tr><th colspan=\"2\" >prospective</th><td colspan=\"6\"><span  >\u00e7\u00f6zecek</span></td></tr><tr><th rowspan=\"2\" >personal participle</th><th colspan=\"2\" >non-prospective</th><td><span  >\u00e7\u00f6zd\u00fc\u011f\u00fcm</span></td><td><span  >\u00e7\u00f6zd\u00fc\u011f\u00fcn</span></td><td><span  >\u00e7\u00f6zd\u00fc\u011f\u00fc</span></td><td><span  >\u00e7\u00f6zd\u00fc\u011f\u00fcm\u00fcz</span></td><td><span  >\u00e7\u00f6zd\u00fc\u011f\u00fcn\u00fcz</span></td><td><span  >\u00e7\u00f6zd\u00fckleri</span></td></tr><tr><th colspan=\"2\" >prospective</th><td><span  >\u00e7\u00f6zece\u011fim</span></td><td><span  >\u00e7\u00f6zece\u011fin</span></td><td><span  >\u00e7\u00f6zece\u011fi</span></td><td><span  >\u00e7\u00f6zece\u011fimiz</span></td><td><span  >\u00e7\u00f6zece\u011finiz</span></td><td><span  >\u00e7\u00f6zecekleri</span></td></tr><tr><th colspan=\"3\" >verbal noun</th><td colspan=\"6\"><span  >\u00e7\u00f6zme</span></td></tr><tr><th colspan=\"3\" >way of doing</th><td colspan=\"6\"><span  >\u00e7\u00f6z\u00fc\u015f</span></td></tr><tr><th colspan=\"3\" rowspan=\"3\"></th><th colspan=\"3\" >singular</th><th colspan=\"3\" >plural</th></tr><tr><th >1 person</th><th >2 person</th><th >3 person</th><th >1 person</th><th >2 person</th><th >3 person</th></tr><tr><th >ben</th><th >sen</th><th >o</th><th >biz</th><th >siz</th><th >onlar</th></tr><tr><th rowspan=\"5\" >indicative</th><th rowspan=\"2\" >present</th><th >aorist</th><td><span  >\u00e7\u00f6zerim</span></td><td><span  >\u00e7\u00f6zersin</span></td><td><span  >\u00e7\u00f6zer</span></td><td><span  >\u00e7\u00f6zeriz</span></td><td><span  >\u00e7\u00f6zersiniz</span></td><td><span  >\u00e7\u00f6zerler</span></td></tr><tr><th >imperfective</th><td><span  >\u00e7\u00f6z\u00fcyorum</span></td><td><span  >\u00e7\u00f6z\u00fcyorsun</span></td><td><span  >\u00e7\u00f6z\u00fcyor</span></td><td><span  >\u00e7\u00f6z\u00fcyoruz</span></td><td><span  >\u00e7\u00f6z\u00fcyorsunuz</span></td><td><span  >\u00e7\u00f6z\u00fcyorlar</span></td></tr><tr><th rowspan=\"2\" >past</th><th >perfective</th><td><span  >\u00e7\u00f6zd\u00fcm</span></td><td><span  >\u00e7\u00f6zd\u00fcn</span></td><td><span  >\u00e7\u00f6zd\u00fc</span></td><td><span  >\u00e7\u00f6zd\u00fck</span></td><td><span  >\u00e7\u00f6zd\u00fcn\u00fcz</span></td><td><span  >\u00e7\u00f6zd\u00fcler</span></td></tr><tr><th >imperfective</th><td><span  >\u00e7\u00f6z\u00fcyordum</span></td><td><span  >\u00e7\u00f6z\u00fcyordun</span></td><td><span  >\u00e7\u00f6z\u00fcyordu</span></td><td><span  >\u00e7\u00f6z\u00fcyorduk</span></td><td><span  >\u00e7\u00f6z\u00fcyordunuz</span></td><td><span  >\u00e7\u00f6z\u00fcyorlard\u0131 (or \u00e7\u00f6z\u00fcyordular)</span></td></tr><tr><th colspan=\"2\" >future</th><td><span  >\u00e7\u00f6zece\u011fim</span></td><td><span  >\u00e7\u00f6zeceksin</span></td><td><span  >\u00e7\u00f6zecek</span></td><td><span  >\u00e7\u00f6zece\u011fiz</span></td><td><span  >\u00e7\u00f6zeceksiniz</span></td><td><span  >\u00e7\u00f6zecekler</span></td></tr><tr><th rowspan=\"3\" >inferential</th><th colspan=\"2\" >perfective</th><td><span  >\u00e7\u00f6zmi\u015fim</span></td><td><span  >\u00e7\u00f6zmi\u015fsin</span></td><td><span  >\u00e7\u00f6zmi\u015f</span></td><td><span  >\u00e7\u00f6zmi\u015fiz</span></td><td><span  >\u00e7\u00f6zmi\u015fsin\u00fcz</span></td><td><span  >\u00e7\u00f6zmi\u015fler</span></td></tr><tr><th colspan=\"2\" >aorist</th><td><span  >\u00e7\u00f6zermi\u015fim</span></td><td><span  >\u00e7\u00f6zermi\u015fsin</span></td><td><span  >\u00e7\u00f6zermi\u015f</span></td><td><span  >\u00e7\u00f6zermi\u015fiz</span></td><td><span  >\u00e7\u00f6zermi\u015fsiniz</span></td><td><span  >\u00e7\u00f6zerlermi\u015f (or \u00e7\u00f6zermi\u015flar)</span></td></tr><tr><th colspan=\"2\" >imperfective</th><td><span  >\u00e7\u00f6z\u00fcyormu\u015fum</span></td><td><span  >\u00e7\u00f6z\u00fcyormu\u015fsun</span></td><td><span  >\u00e7\u00f6z\u00fcyormu\u015f</span></td><td><span  >\u00e7\u00f6z\u00fcyormu\u015fuz</span></td><td><span  >\u00e7\u00f6z\u00fcyormu\u015fsunuz</span></td><td><span  >\u00e7\u00f6z\u00fcyorlarm\u0131\u015f</span></td></tr><tr><th rowspan=\"2\" >conditional</th><th colspan=\"2\" >simple</th><td><span  >\u00e7\u00f6zsem</span></td><td><span  >\u00e7\u00f6zsen</span></td><td><span  >\u00e7\u00f6zse</span></td><td><span  >\u00e7\u00f6zsek</span></td><td><span  >\u00e7\u00f6zseniz</span></td><td><span  >\u00e7\u00f6zseler</span></td></tr><tr><th colspan=\"2\" >perfective</th><td><span  >\u00e7\u00f6zseydim</span></td><td><span  >\u00e7\u00f6zseydin</span></td><td><span  >\u00e7\u00f6zseydi</span></td><td><span  >\u00e7\u00f6zseydik</span></td><td><span  >\u00e7\u00f6zseydiniz</span></td><td><span  >\u00e7\u00f6zseydiler</span></td></tr><tr><th colspan=\"3\" >optative</th><td><span  >\u00e7\u00f6zeyim</span></td><td><span  >\u00e7\u00f6zesin</span></td><td><span  >\u00e7\u00f6ze</span></td><td><span  >\u00e7\u00f6zelim</span></td><td><span  >\u00e7\u00f6zesiniz</span></td><td><span  >\u00e7\u00f6zeler</span></td></tr><tr><th colspan=\"3\" >progressive</th><td><span  >\u00e7\u00f6zmekteyim</span></td><td><span  >\u00e7\u00f6zmektesin</span></td><td><span  >\u00e7\u00f6zmekte</span></td><td><span  >\u00e7\u00f6zmekteyiz</span></td><td><span  >\u00e7\u00f6zmektesiniz</span></td><td><span  >\u00e7\u00f6zmekteler</span></td></tr><tr><th colspan=\"3\" >necessitative</th><td><span  >\u00e7\u00f6zmeliyim</span></td><td><span  >\u00e7\u00f6zmelisin</span></td><td><span  >\u00e7\u00f6zmeli</span></td><td><span  >\u00e7\u00f6zmeliyiz</span></td><td><span  >\u00e7\u00f6zmelisiniz</span></td><td><span  >\u00e7\u00f6zmeliler</span></td></tr><tr><th colspan=\"3\" >imperative</th><td></td><td><span  >\u00e7\u00f6z</span></td><td><span  >\u00e7\u00f6zs\u00fcn</span></td><td></td><td><span  >\u00e7\u00f6z\u00fcn</span></td><td><span  >\u00e7\u00f6zs\u00fcnler</span></td></tr><tr><th colspan=\"9\"></th></tr><tr><th colspan=\"9\" >Positive interrogative</th></tr><tr><th colspan=\"9\"></th></tr><tr><th colspan=\"3\" rowspan=\"3\"></th><th colspan=\"3\" >singular</th><th colspan=\"3\" >plural</th></tr><tr><th >1 person</th><th >2 person</th><th >3 person</th><th >1 person</th><th >2 person</th><th >3 person</th></tr><tr><th >ben</th><th >sen</th><th >o</th><th >biz</th><th >siz</th><th >onlar</th></tr><tr><th rowspan=\"5\" >indicative</th><th rowspan=\"2\" >present</th><th >aorist</th><td>\u00e7\u00f6zer miyim?</td><td>\u00e7\u00f6zer misin?</td><td>\u00e7\u00f6zer mi?</td><td>\u00e7\u00f6zer miyiz?</td><td>\u00e7\u00f6zer misiniz?</td><td>\u00e7\u00f6zerler mi?</td></tr><tr><th >imperfective</th><td>\u00e7\u00f6z\u00fcyor muyum?</td><td>\u00e7\u00f6z\u00fcyor musun?</td><td>\u00e7\u00f6z\u00fcyor mu?</td><td>\u00e7\u00f6z\u00fcyor muyuz?</td><td>\u00e7\u00f6z\u00fcyor musunuz?</td><td>\u00e7\u00f6z\u00fcyorlar m\u0131?</td></tr><tr><th rowspan=\"2\" >past</th><th >perfective</th><td>\u00e7\u00f6zd\u00fcm m\u00fc?</td><td>\u00e7\u00f6zd\u00fcn m\u00fc?</td><td>\u00e7\u00f6zd\u00fc m\u00fc?</td><td>\u00e7\u00f6zd\u00fck m\u00fc?</td><td>\u00e7\u00f6zd\u00fcn\u00fcz m\u00fc?</td><td>\u00e7\u00f6zd\u00fcler mi?</td></tr><tr><th >imperfective</th><td>\u00e7\u00f6z\u00fcyor muydum?</td><td>\u00e7\u00f6z\u00fcyor muydun?</td><td>\u00e7\u00f6z\u00fcyor muydu?</td><td>\u00e7\u00f6z\u00fcyor muyduk?</td><td>\u00e7\u00f6z\u00fcyor muydunuz?</td><td>\u00e7\u00f6z\u00fcyorlar m\u0131yd\u0131?</td></tr><tr><th colspan=\"2\" >future</th><td>\u00e7\u00f6zecek miyim?</td><td>\u00e7\u00f6zecek misin?</td><td>\u00e7\u00f6zecek mi?</td><td>\u00e7\u00f6zecek miyiz?</td><td>\u00e7\u00f6zecek misiniz?</td><td>\u00e7\u00f6zecekler mi?</td></tr><tr><th rowspan=\"3\" >inferential</th><th colspan=\"2\" >perfective</th><td>\u00e7\u00f6zm\u00fc\u015f m\u00fcy\u00fcm?</td><td>\u00e7\u00f6zm\u00fc\u015f m\u00fcs\u00fcn?</td><td>\u00e7\u00f6zm\u00fc\u015f m\u00fc?</td><td>\u00e7\u00f6zm\u00fc\u015f m\u00fcy\u00fcz?</td><td>\u00e7\u00f6zm\u00fc\u015f m\u00fcs\u00fcn\u00fcz?</td><td>\u00e7\u00f6zm\u00fc\u015fler mi?</td></tr><tr><th colspan=\"2\" >aorist</th><td>\u00e7\u00f6zer miym\u00fc\u015fim?</td><td>\u00e7\u00f6zer miym\u00fc\u015fsin?</td><td>\u00e7\u00f6zer miym\u00fc\u015f?</td><td>\u00e7\u00f6zer miym\u00fc\u015fiz?</td><td>\u00e7\u00f6zer miym\u00fc\u015fsiniz?</td><td>\u00e7\u00f6zerler miymi\u015f?</td></tr><tr><th colspan=\"2\" >imperfective</th><td>\u00e7\u00f6z\u00fcyor muymu\u015fum?</td><td>\u00e7\u00f6z\u00fcyor muymu\u015fsun?</td><td>\u00e7\u00f6z\u00fcyor muymu\u015f?</td><td>\u00e7\u00f6z\u00fcyor muymu\u015fuz?</td><td>\u00e7\u00f6z\u00fcyor muymu\u015fsunuz?</td><td>\u00e7\u00f6z\u00fcyorlar m\u0131ym\u0131\u015f?</td></tr><tr><th rowspan=\"2\" >conditional</th><th colspan=\"2\" >simple</th><td>\u00e7\u00f6zsem mi?</td><td>\u00e7\u00f6zsen mi?</td><td>\u00e7\u00f6zse mi?</td><td>\u00e7\u00f6zsek mi?</td><td>\u00e7\u00f6zseniz mi?</td><td>\u00e7\u00f6zseler mi?</td></tr><tr><th colspan=\"2\" >perfective</th><td>\u00e7\u00f6zse miydim?</td><td>\u00e7\u00f6zse miydin?</td><td>\u00e7\u00f6zse miydi?</td><td>\u00e7\u00f6zse miydik?</td><td>\u00e7\u00f6zse miydiniz?</td><td>\u00e7\u00f6zseler miydi?</td></tr><tr><th colspan=\"3\" >progressive</th><td>\u00e7\u00f6zmekte miyim?</td><td>\u00e7\u00f6zmekte misin?</td><td>\u00e7\u00f6zmekte mi?</td><td>\u00e7\u00f6zmekte miyiz?</td><td>\u00e7\u00f6zmekte misiniz?</td><td>\u00e7\u00f6zmekteler mi?</td></tr><tr><th colspan=\"3\" >necessitative</th><td>\u00e7\u00f6zmeli miyim?</td><td>\u00e7\u00f6zmeli misin?</td><td>\u00e7\u00f6zmeli mi?</td><td>\u00e7\u00f6zmeli miyiz?</td><td>\u00e7\u00f6zmeli misiniz?</td><td>\u00e7\u00f6zmeliler mi?</td></tr><tr><th colspan=\"9\"></th></tr><tr><th colspan=\"9\" >Negative declarative</th></tr><tr><th colspan=\"9\"></th></tr><tr><th colspan=\"3\" >infinitive</th><td colspan=\"6\"><span  >\u00e7\u00f6zmemek</span></td></tr><tr><th rowspan=\"3\" >impersonal participle</th><th colspan=\"2\" >imperfective</th><td colspan=\"6\"><span  >\u00e7\u00f6zmeyen</span></td></tr><tr><th colspan=\"2\" >perfective</th><td colspan=\"6\"><span  >\u00e7\u00f6zmemi\u015f</span></td></tr><tr><th colspan=\"2\" >prospective</th><td colspan=\"6\"><span  >\u00e7\u00f6zmeyecek</span></td></tr><tr><th rowspan=\"2\" >personal participle</th><th colspan=\"2\" >non-prospective</th><td><span  >\u00e7\u00f6zmedi\u011fim</span></td><td><span  >\u00e7\u00f6zmedi\u011fin</span></td><td><span  >\u00e7\u00f6zmedi\u011fi</span></td><td><span  >\u00e7\u00f6zmedi\u011fimiz</span></td><td><span  >\u00e7\u00f6zmedi\u011finiz</span></td><td><span  >\u00e7\u00f6zmedikleri</span></td></tr><tr><th colspan=\"2\" >prospective</th><td><span  >\u00e7\u00f6zmeyece\u011fim</span></td><td><span  >\u00e7\u00f6zmeyece\u011fin</span></td><td><span  >\u00e7\u00f6zmeyece\u011fi</span></td><td><span  >\u00e7\u00f6zmeyece\u011fimiz</span></td><td><span  >\u00e7\u00f6zmeyece\u011finiz</span></td><td><span  >\u00e7\u00f6zmeyecekleri</span></td></tr><tr><th colspan=\"3\" >verbal noun</th><td colspan=\"6\"><span  >\u00e7\u00f6zmeme</span></td></tr><tr><th colspan=\"3\" >way of doing</th><td colspan=\"6\"><span  >\u00e7\u00f6zmey\u00fc\u015f</span></td></tr><tr><th colspan=\"3\" rowspan=\"3\"></th><th colspan=\"3\" >singular</th><th colspan=\"3\" >plural</th></tr><tr><th >1 person</th><th >2 person</th><th >3 person</th><th >1 person</th><th >2 person</th><th >3 person</th></tr><tr><th >ben</th><th >sen</th><th >o</th><th >biz</th><th >siz</th><th >onlar</th></tr><tr><th rowspan=\"5\" >indicative</th><th rowspan=\"2\" >present</th><th >aorist</th><td><span  >\u00e7\u00f6zmem</span></td><td><span  >\u00e7\u00f6zmezsin</span></td><td><span  >\u00e7\u00f6zmez</span></td><td><span  >\u00e7\u00f6zmeyiz</span></td><td><span  >\u00e7\u00f6zmezsiniz</span></td><td><span  >\u00e7\u00f6zmezler</span></td></tr><tr><th >imperfective</th><td><span  >\u00e7\u00f6zm\u00fcyorum</span></td><td><span  >\u00e7\u00f6zm\u00fcyorsun</span></td><td><span  >\u00e7\u00f6zm\u00fcyor</span></td><td><span  >\u00e7\u00f6zm\u00fcyoruz</span></td><td><span  >\u00e7\u00f6zm\u00fcyorsunuz</span></td><td><span  >\u00e7\u00f6zm\u00fcyorlar</span></td></tr><tr><th rowspan=\"2\" >past</th><th >perfective</th><td><span  >\u00e7\u00f6zmedim</span></td><td><span  >\u00e7\u00f6zmedin</span></td><td><span  >\u00e7\u00f6zmedi</span></td><td><span  >\u00e7\u00f6zmedik</span></td><td><span  >\u00e7\u00f6zmediniz</span></td><td><span  >\u00e7\u00f6zmediler</span></td></tr><tr><th >imperfective</th><td><span  >\u00e7\u00f6zm\u00fcyordum</span></td><td><span  >\u00e7\u00f6zm\u00fcyordun</span></td><td><span  >\u00e7\u00f6zm\u00fcyordu</span></td><td><span  >\u00e7\u00f6zm\u00fcyorduk</span></td><td><span  >\u00e7\u00f6zm\u00fcyordunuz</span></td><td><span  >\u00e7\u00f6zm\u00fcyorlard\u0131</span></td></tr><tr><th colspan=\"2\" >future</th><td><span  >\u00e7\u00f6zmeyece\u011fim</span></td><td><span  >\u00e7\u00f6zmeyeceksin</span></td><td><span  >\u00e7\u00f6zmeyecek</span></td><td><span  >\u00e7\u00f6zmeyece\u011fiz</span></td><td><span  >\u00e7\u00f6zmeyeceksiniz</span></td><td><span  >\u00e7\u00f6zmeyecekler</span></td></tr><tr><th rowspan=\"3\" >inferential</th><th colspan=\"2\" >perfective</th><td><span  >\u00e7\u00f6zmemi\u015fim</span></td><td><span  >\u00e7\u00f6zmemi\u015fsin</span></td><td><span  >\u00e7\u00f6zmemi\u015f</span></td><td><span  >\u00e7\u00f6zmemi\u015fiz</span></td><td><span  >\u00e7\u00f6zmemi\u015fsiniz</span></td><td><span  >\u00e7\u00f6zmemi\u015fler</span></td></tr><tr><th colspan=\"2\" >aorist</th><td><span  >\u00e7\u00f6zmezmi\u015fim</span></td><td><span  >\u00e7\u00f6zmezmi\u015fsin</span></td><td><span  >\u00e7\u00f6zmezmi\u015f</span></td><td><span  >\u00e7\u00f6zmezmi\u015fiz</span></td><td><span  >\u00e7\u00f6zmezmi\u015fsiniz</span></td><td><span  >\u00e7\u00f6zmezlermi\u015f</span></td></tr><tr><th colspan=\"2\" >imperfective</th><td><span  >\u00e7\u00f6zm\u00fcyormu\u015fum</span></td><td><span  >\u00e7\u00f6zm\u00fcyormu\u015fsun</span></td><td><span  >\u00e7\u00f6zm\u00fcyormu\u015f</span></td><td><span  >\u00e7\u00f6zm\u00fcyormu\u015fuz</span></td><td><span  >\u00e7\u00f6zm\u00fcyormu\u015fsunuz</span></td><td><span  >\u00e7\u00f6zm\u00fcyorlarm\u0131\u015f</span></td></tr><tr><th rowspan=\"2\" >conditional</th><th colspan=\"2\" >simple</th><td><span  >\u00e7\u00f6zmesem</span></td><td><span  >\u00e7\u00f6zmesen</span></td><td><span  >\u00e7\u00f6zmese</span></td><td><span  >\u00e7\u00f6zmesek</span></td><td><span  >\u00e7\u00f6zmeseniz</span></td><td><span  >\u00e7\u00f6zmeseler</span></td></tr><tr><th colspan=\"2\" >perfective</th><td><span  >\u00e7\u00f6zmeseydim</span></td><td><span  >\u00e7\u00f6zmeseydin</span></td><td><span  >\u00e7\u00f6zmeseydi</span></td><td><span  >\u00e7\u00f6zmeseydik</span></td><td><span  >\u00e7\u00f6zmeseydiniz</span></td><td><span  >\u00e7\u00f6zmeseydiler</span></td></tr><tr><th colspan=\"3\" >optative</th><td><span  >\u00e7\u00f6zmeyeyim</span></td><td><span  >\u00e7\u00f6zmeyesin</span></td><td><span  >\u00e7\u00f6zmeye</span></td><td><span  >\u00e7\u00f6zmeyelim</span></td><td><span  >\u00e7\u00f6zmeyesiniz</span></td><td><span  >\u00e7\u00f6zmeyeler</span></td></tr><tr><th colspan=\"3\" >progressive</th><td><span  >\u00e7\u00f6zmemekteyim</span></td><td><span  >\u00e7\u00f6zmemektesin</span></td><td><span  >\u00e7\u00f6zmemekte</span></td><td><span  >\u00e7\u00f6zmemekteyiz</span></td><td><span  >\u00e7\u00f6zmemektesiniz</span></td><td><span  >\u00e7\u00f6zmemekteler</span></td></tr><tr><th colspan=\"3\" >necessitative</th><td><span  >\u00e7\u00f6zmemeliyim</span></td><td><span  >\u00e7\u00f6zmemelisin</span></td><td><span  >\u00e7\u00f6zmemeli</span></td><td><span  >\u00e7\u00f6zmemeliyiz</span></td><td><span  >\u00e7\u00f6zmemelisiniz</span></td><td><span  >\u00e7\u00f6zmemeliler</span></td></tr><tr><th colspan=\"3\" >imperative</th><td></td><td><span  >\u00e7\u00f6zme</span></td><td><span  >\u00e7\u00f6zmesin</span></td><td></td><td><span  >\u00e7\u00f6zmeyin</span></td><td><span  >\u00e7\u00f6zmesinler</span></td></tr><tr><th colspan=\"9\"></th></tr><tr><th colspan=\"9\" >Negative interrogative</th></tr><tr><th colspan=\"9\"></th></tr><tr><th colspan=\"3\" rowspan=\"3\"></th><th colspan=\"3\" >singular</th><th colspan=\"3\" >plural</th></tr><tr><th >1 person</th><th >2 person</th><th >3 person</th><th >1 person</th><th >2 person</th><th >3 person</th></tr><tr><th >ben</th><th >sen</th><th >o</th><th >biz</th><th >siz</th><th >onlar</th></tr><tr><th rowspan=\"5\" >indicative</th><th rowspan=\"2\" >present</th><th >aorist</th><td>\u00e7\u00f6zmez miyim?</td><td>\u00e7\u00f6zmez misin?</td><td>\u00e7\u00f6zmez mi?</td><td>\u00e7\u00f6zmez miyiz?</td><td>\u00e7\u00f6zmez misiniz?</td><td>\u00e7\u00f6zmezler mi?</td></tr><tr><th >imperfective</th><td>\u00e7\u00f6zm\u00fcyor muyum?</td><td>\u00e7\u00f6zm\u00fcyor musun?</td><td>\u00e7\u00f6zm\u00fcyor mu?</td><td>\u00e7\u00f6zm\u00fcyor muyuz?</td><td>\u00e7\u00f6zm\u00fcyor musunuz?</td><td>\u00e7\u00f6zm\u00fcyorlar m\u0131?</td></tr><tr><th rowspan=\"2\" >past</th><th >perfective</th><td>\u00e7\u00f6zmedim mi?</td><td>\u00e7\u00f6zmedin mi?</td><td>\u00e7\u00f6zmedi mi?</td><td>\u00e7\u00f6zmedik mi?</td><td>\u00e7\u00f6zmediniz mi?</td><td>\u00e7\u00f6zmediler mi?</td></tr><tr><th >imperfective</th><td>\u00e7\u00f6zm\u00fcyor muydum?</td><td>\u00e7\u00f6zm\u00fcyor muydun?</td><td>\u00e7\u00f6zm\u00fcyor muydu?</td><td>\u00e7\u00f6zm\u00fcyor muyduk?</td><td>\u00e7\u00f6zm\u00fcyor muydunuz?</td><td>\u00e7\u00f6zm\u00fcyorlar m\u0131yd\u0131?</td></tr><tr><th colspan=\"2\" >future</th><td>\u00e7\u00f6zmeyecek miyim?</td><td>\u00e7\u00f6zmeyecek misin?</td><td>\u00e7\u00f6zmeyecek mi?</td><td>\u00e7\u00f6zmeyecek miyiz?</td><td>\u00e7\u00f6zmeyecek misiniz?</td><td>\u00e7\u00f6zmeyecekler mi?</td></tr><tr><th rowspan=\"3\" >inferential</th><th colspan=\"2\" >perfective</th><td>\u00e7\u00f6zmemi\u015f miyim?</td><td>\u00e7\u00f6zmemi\u015f misin?</td><td>\u00e7\u00f6zmemi\u015f mi?</td><td>\u00e7\u00f6zmemi\u015f miyiz?</td><td>\u00e7\u00f6zmemi\u015f misiniz?</td><td>\u00e7\u00f6zmemi\u015fler mi?</td></tr><tr><th colspan=\"2\" >aorist</th><td>\u00e7\u00f6zmez miymi\u015fim?</td><td>\u00e7\u00f6zmez miymi\u015fsin?</td><td>\u00e7\u00f6zmez miymi\u015f?</td><td>\u00e7\u00f6zmez miymi\u015fiz?</td><td>\u00e7\u00f6zmez miymi\u015fsiniz?</td><td>\u00e7\u00f6zmezler miymi\u015f?</td></tr><tr><th colspan=\"2\" >imperfective</th><td>\u00e7\u00f6zm\u00fcyor muymu\u015fum?</td><td>\u00e7\u00f6zm\u00fcyor muymu\u015fsun?</td><td>\u00e7\u00f6zm\u00fcyor muymu\u015f?</td><td>\u00e7\u00f6zm\u00fcyor muymu\u015fuz?</td><td>\u00e7\u00f6zm\u00fcyor muymu\u015fsunuz?</td><td>\u00e7\u00f6zm\u00fcyorlar m\u0131ym\u0131\u015f?</td></tr><tr><th rowspan=\"2\" >conditional</th><th colspan=\"2\" >simple</th><td>\u00e7\u00f6zmesem mi?</td><td>\u00e7\u00f6zmesen mi?</td><td>\u00e7\u00f6zmese mi?</td><td>\u00e7\u00f6zmesek mi?</td><td>\u00e7\u00f6zmeseniz mi?</td><td>\u00e7\u00f6zmeseler mi?</td></tr><tr><th colspan=\"2\" >perfective</th><td>\u00e7\u00f6zmese miydim?</td><td>\u00e7\u00f6zmese miydin?</td><td>\u00e7\u00f6zmese miydi?</td><td>\u00e7\u00f6zmese miydik?</td><td>\u00e7\u00f6zmese miydiniz?</td><td>\u00e7\u00f6zmeseler miydi?</td></tr><tr><th colspan=\"3\" >progressive</th><td>\u00e7\u00f6zmemekte miyim?</td><td>\u00e7\u00f6zmemekte misin?</td><td>\u00e7\u00f6zmemekte mi?</td><td>\u00e7\u00f6zmemekte miyiz?</td><td>\u00e7\u00f6zmemekte misiniz?</td><td>\u00e7\u00f6zmemekteler mi?</td></tr><tr><th colspan=\"3\" >necessitative</th><td>\u00e7\u00f6zmemeli miyim?</td><td>\u00e7\u00f6zmemeli misin?</td><td>\u00e7\u00f6zmemeli mi?</td><td>\u00e7\u00f6zmemeli miyiz?</td><td>\u00e7\u00f6zmemeli misiniz?</td><td>\u00e7\u00f6zmemeliler mi?</td></tr></tbody></table>'></iframe>", "kurtulmak": "<iframe srcdoc='Conjugation of kurtulmak (aorist in -<i  >V\u2074r</i>)<p><i><b>Note:</b> Actual conjugations can be more complex than tables below. Compound forms with the auxiliary <i  >olmak</i> not shown. See also Appendix:Turkish suffixes#Verbs.</i></p><table  style=\"background:#F9F9F9; text-align:center; width:100%\"><tbody><tr><th colspan=\"9\" >Positive declarative</th></tr><tr><th colspan=\"9\"></th></tr><tr><th colspan=\"3\" >infinitive</th><td colspan=\"6\"><span  ><strong >kurtulmak</strong></span></td></tr><tr><th rowspan=\"3\" >impersonal participle</th><th colspan=\"2\" >imperfective</th><td colspan=\"6\"><span  >kurtulan</span></td></tr><tr><th colspan=\"2\" >perfective</th><td colspan=\"6\"><span  >kurtulmu\u015f</span></td></tr><tr><th colspan=\"2\" >prospective</th><td colspan=\"6\"><span  >kurtulacak</span></td></tr><tr><th rowspan=\"2\" >personal participle</th><th colspan=\"2\" >non-prospective</th><td><span  >kurtuldu\u011fum</span></td><td><span  >kurtuldu\u011fun</span></td><td><span  >kurtuldu\u011fu</span></td><td><span  >kurtuldu\u011fumuz</span></td><td><span  >kurtuldu\u011funuz</span></td><td><span  >kurtulduklar\u0131</span></td></tr><tr><th colspan=\"2\" >prospective</th><td><span  >kurtulaca\u011f\u0131m</span></td><td><span  >kurtulaca\u011f\u0131n</span></td><td><span  >kurtulaca\u011f\u0131</span></td><td><span  >kurtulaca\u011f\u0131m\u0131z</span></td><td><span  >kurtulaca\u011f\u0131n\u0131z</span></td><td><span  >kurtulacaklar\u0131</span></td></tr><tr><th colspan=\"3\" >verbal noun</th><td colspan=\"6\"><span  >kurtulma</span></td></tr><tr><th colspan=\"3\" >way of doing</th><td colspan=\"6\"><span  >kurtulu\u015f</span></td></tr><tr><th colspan=\"3\" rowspan=\"3\"></th><th colspan=\"3\" >singular</th><th colspan=\"3\" >plural</th></tr><tr><th >1 person</th><th >2 person</th><th >3 person</th><th >1 person</th><th >2 person</th><th >3 person</th></tr><tr><th >ben</th><th >sen</th><th >o</th><th >biz</th><th >siz</th><th >onlar</th></tr><tr><th rowspan=\"5\" >indicative</th><th rowspan=\"2\" >present</th><th >aorist</th><td><span  >kurtulurum</span></td><td><span  >kurtulursun</span></td><td><span  >kurtulur</span></td><td><span  >kurtuluruz</span></td><td><span  >kurtulursunuz</span></td><td><span  >kurtulurlar</span></td></tr><tr><th >imperfective</th><td><span  >kurtuluyorum</span></td><td><span  >kurtuluyorsun</span></td><td><span  >kurtuluyor</span></td><td><span  >kurtuluyoruz</span></td><td><span  >kurtuluyorsunuz</span></td><td><span  >kurtuluyorlar</span></td></tr><tr><th rowspan=\"2\" >past</th><th >perfective</th><td><span  >kurtuldum</span></td><td><span  >kurtuldun</span></td><td><span  >kurtuldu</span></td><td><span  >kurtulduk</span></td><td><span  >kurtuldunuz</span></td><td><span  >kurtuldular</span></td></tr><tr><th >imperfective</th><td><span  >kurtuluyordum</span></td><td><span  >kurtuluyordun</span></td><td><span  >kurtuluyordu</span></td><td><span  >kurtuluyorduk</span></td><td><span  >kurtuluyordunuz</span></td><td><span  >kurtuluyorlard\u0131 (or kurtuluyordular)</span></td></tr><tr><th colspan=\"2\" >future</th><td><span  >kurtulaca\u011f\u0131m</span></td><td><span  >kurtulacaks\u0131n</span></td><td><span  >kurtulacak</span></td><td><span  >kurtulaca\u011f\u0131z</span></td><td><span  >kurtulacaks\u0131n\u0131z</span></td><td><span  >kurtulacaklar</span></td></tr><tr><th rowspan=\"3\" >inferential</th><th colspan=\"2\" >perfective</th><td><span  >kurtulmu\u015fum</span></td><td><span  >kurtulmu\u015fsun</span></td><td><span  >kurtulmu\u015f</span></td><td><span  >kurtulmu\u015fuz</span></td><td><span  >kurtulmu\u015fsunuz</span></td><td><span  >kurtulmu\u015flar</span></td></tr><tr><th colspan=\"2\" >aorist</th><td><span  >kurtulurmu\u015fum</span></td><td><span  >kurtulurmu\u015fsun</span></td><td><span  >kurtulurmu\u015f</span></td><td><span  >kurtulurmu\u015fuz</span></td><td><span  >kurtulurmu\u015fsunuz</span></td><td><span  >kurtulurlarm\u0131\u015f (or kurtulurmu\u015flar)</span></td></tr><tr><th colspan=\"2\" >imperfective</th><td><span  >kurtuluyormu\u015fum</span></td><td><span  >kurtuluyormu\u015fsun</span></td><td><span  >kurtuluyormu\u015f</span></td><td><span  >kurtuluyormu\u015fuz</span></td><td><span  >kurtuluyormu\u015fsunuz</span></td><td><span  >kurtuluyorlarm\u0131\u015f</span></td></tr><tr><th rowspan=\"2\" >conditional</th><th colspan=\"2\" >simple</th><td><span  >kurtulsam</span></td><td><span  >kurtulsan</span></td><td><span  >kurtulsa</span></td><td><span  >kurtulsak</span></td><td><span  >kurtulsan\u0131z</span></td><td><span  >kurtulsalar</span></td></tr><tr><th colspan=\"2\" >perfective</th><td><span  >kurtulsayd\u0131m</span></td><td><span  >kurtulsayd\u0131n</span></td><td><span  >kurtulsayd\u0131</span></td><td><span  >kurtulsayd\u0131k</span></td><td><span  >kurtulsayd\u0131n\u0131z</span></td><td><span  >kurtulsayd\u0131lar</span></td></tr><tr><th colspan=\"3\" >optative</th><td><span  >kurtulay\u0131m</span></td><td><span  >kurtulas\u0131n</span></td><td><span  >kurtula</span></td><td><span  >kurtulal\u0131m</span></td><td><span  >kurtulas\u0131n\u0131z</span></td><td><span  >kurtulalar</span></td></tr><tr><th colspan=\"3\" >progressive</th><td><span  >kurtulmaktay\u0131m</span></td><td><span  >kurtulmaktas\u0131n</span></td><td><span  >kurtulmakta</span></td><td><span  >kurtulmaktay\u0131z</span></td><td><span  >kurtulmaktas\u0131n\u0131z</span></td><td><span  >kurtulmaktalar</span></td></tr><tr><th colspan=\"3\" >necessitative</th><td><span  >kurtulmal\u0131y\u0131m</span></td><td><span  >kurtulmal\u0131s\u0131n</span></td><td><span  >kurtulmal\u0131</span></td><td><span  >kurtulmal\u0131y\u0131z</span></td><td><span  >kurtulmal\u0131s\u0131n\u0131z</span></td><td><span  >kurtulmal\u0131lar</span></td></tr><tr><th colspan=\"3\" >imperative</th><td></td><td><span  >kurtul</span></td><td><span  >kurtulsun</span></td><td></td><td><span  >kurtulun</span></td><td><span  >kurtulsunlar</span></td></tr><tr><th colspan=\"9\"></th></tr><tr><th colspan=\"9\" >Positive interrogative</th></tr><tr><th colspan=\"9\"></th></tr><tr><th colspan=\"3\" rowspan=\"3\"></th><th colspan=\"3\" >singular</th><th colspan=\"3\" >plural</th></tr><tr><th >1 person</th><th >2 person</th><th >3 person</th><th >1 person</th><th >2 person</th><th >3 person</th></tr><tr><th >ben</th><th >sen</th><th >o</th><th >biz</th><th >siz</th><th >onlar</th></tr><tr><th rowspan=\"5\" >indicative</th><th rowspan=\"2\" >present</th><th >aorist</th><td>kurtulur muyum?</td><td>kurtulur musun?</td><td>kurtulur mu?</td><td>kurtulur muyuz?</td><td>kurtulur musunuz?</td><td>kurtulurlar m\u0131?</td></tr><tr><th >imperfective</th><td>kurtuluyor muyum?</td><td>kurtuluyor musun?</td><td>kurtuluyor mu?</td><td>kurtuluyor muyuz?</td><td>kurtuluyor musunuz?</td><td>kurtuluyorlar m\u0131?</td></tr><tr><th rowspan=\"2\" >past</th><th >perfective</th><td>kurtuldum mu?</td><td>kurtuldun mu?</td><td>kurtuldu mu?</td><td>kurtulduk mu?</td><td>kurtuldunuz mu?</td><td>kurtuldular m\u0131?</td></tr><tr><th >imperfective</th><td>kurtuluyor muydum?</td><td>kurtuluyor muydun?</td><td>kurtuluyor muydu?</td><td>kurtuluyor muyduk?</td><td>kurtuluyor muydunuz?</td><td>kurtuluyorlar m\u0131yd\u0131?</td></tr><tr><th colspan=\"2\" >future</th><td>kurtulacak m\u0131y\u0131m?</td><td>kurtulacak m\u0131s\u0131n?</td><td>kurtulacak m\u0131?</td><td>kurtulacak m\u0131y\u0131z?</td><td>kurtulacak m\u0131s\u0131n\u0131z?</td><td>kurtulacaklar m\u0131?</td></tr><tr><th rowspan=\"3\" >inferential</th><th colspan=\"2\" >perfective</th><td>kurtulmu\u015f muyum?</td><td>kurtulmu\u015f musun?</td><td>kurtulmu\u015f mu?</td><td>kurtulmu\u015f muyuz?</td><td>kurtulmu\u015f musunuz?</td><td>kurtulmu\u015flar m\u0131?</td></tr><tr><th colspan=\"2\" >aorist</th><td>kurtulur muymu\u015fum?</td><td>kurtulur muymu\u015fsun?</td><td>kurtulur muymu\u015f?</td><td>kurtulur muymu\u015fuz?</td><td>kurtulur muymu\u015fsunuz?</td><td>kurtulurlar m\u0131ym\u0131\u015f?</td></tr><tr><th colspan=\"2\" >imperfective</th><td>kurtuluyor muymu\u015fum?</td><td>kurtuluyor muymu\u015fsun?</td><td>kurtuluyor muymu\u015f?</td><td>kurtuluyor muymu\u015fuz?</td><td>kurtuluyor muymu\u015fsunuz?</td><td>kurtuluyorlar m\u0131ym\u0131\u015f?</td></tr><tr><th rowspan=\"2\" >conditional</th><th colspan=\"2\" >simple</th><td>kurtulsam m\u0131?</td><td>kurtulsan m\u0131?</td><td>kurtulsa m\u0131?</td><td>kurtulsak m\u0131?</td><td>kurtulsan\u0131z m\u0131?</td><td>kurtulsalar m\u0131?</td></tr><tr><th colspan=\"2\" >perfective</th><td>kurtulsa m\u0131yd\u0131m?</td><td>kurtulsa m\u0131yd\u0131n?</td><td>kurtulsa m\u0131yd\u0131?</td><td>kurtulsa m\u0131yd\u0131k?</td><td>kurtulsa m\u0131yd\u0131n\u0131z?</td><td>kurtulsalar m\u0131yd\u0131?</td></tr><tr><th colspan=\"3\" >progressive</th><td>kurtulmakta m\u0131y\u0131m?</td><td>kurtulmakta m\u0131s\u0131n?</td><td>kurtulmakta m\u0131?</td><td>kurtulmakta m\u0131y\u0131z?</td><td>kurtulmakta m\u0131s\u0131n\u0131z?</td><td>kurtulmaktalar m\u0131?</td></tr><tr><th colspan=\"3\" >necessitative</th><td>kurtulmal\u0131 m\u0131y\u0131m?</td><td>kurtulmal\u0131 m\u0131s\u0131n?</td><td>kurtulmal\u0131 m\u0131?</td><td>kurtulmal\u0131 m\u0131y\u0131z?</td><td>kurtulmal\u0131 m\u0131s\u0131n\u0131z?</td><td>kurtulmal\u0131lar m\u0131?</td></tr><tr><th colspan=\"9\"></th></tr><tr><th colspan=\"9\" >Negative declarative</th></tr><tr><th colspan=\"9\"></th></tr><tr><th colspan=\"3\" >infinitive</th><td colspan=\"6\"><span  >kurtulmamak</span></td></tr><tr><th rowspan=\"3\" >impersonal participle</th><th colspan=\"2\" >imperfective</th><td colspan=\"6\"><span  >kurtulmayan</span></td></tr><tr><th colspan=\"2\" >perfective</th><td colspan=\"6\"><span  >kurtulmam\u0131\u015f</span></td></tr><tr><th colspan=\"2\" >prospective</th><td colspan=\"6\"><span  >kurtulmayacak</span></td></tr><tr><th rowspan=\"2\" >personal participle</th><th colspan=\"2\" >non-prospective</th><td><span  >kurtulmad\u0131\u011f\u0131m</span></td><td><span  >kurtulmad\u0131\u011f\u0131n</span></td><td><span  >kurtulmad\u0131\u011f\u0131</span></td><td><span  >kurtulmad\u0131\u011f\u0131m\u0131z</span></td><td><span  >kurtulmad\u0131\u011f\u0131n\u0131z</span></td><td><span  >kurtulmad\u0131klar\u0131</span></td></tr><tr><th colspan=\"2\" >prospective</th><td><span  >kurtulmayaca\u011f\u0131m</span></td><td><span  >kurtulmayaca\u011f\u0131n</span></td><td><span  >kurtulmayaca\u011f\u0131</span></td><td><span  >kurtulmayaca\u011f\u0131m\u0131z</span></td><td><span  >kurtulmayaca\u011f\u0131n\u0131z</span></td><td><span  >kurtulmayacaklar\u0131</span></td></tr><tr><th colspan=\"3\" >verbal noun</th><td colspan=\"6\"><span  >kurtulmama</span></td></tr><tr><th colspan=\"3\" >way of doing</th><td colspan=\"6\"><span  >kurtulmayu\u015f</span></td></tr><tr><th colspan=\"3\" rowspan=\"3\"></th><th colspan=\"3\" >singular</th><th colspan=\"3\" >plural</th></tr><tr><th >1 person</th><th >2 person</th><th >3 person</th><th >1 person</th><th >2 person</th><th >3 person</th></tr><tr><th >ben</th><th >sen</th><th >o</th><th >biz</th><th >siz</th><th >onlar</th></tr><tr><th rowspan=\"5\" >indicative</th><th rowspan=\"2\" >present</th><th >aorist</th><td><span  >kurtulmam</span></td><td><span  >kurtulmazs\u0131n</span></td><td><span  >kurtulmaz</span></td><td><span  >kurtulmay\u0131z</span></td><td><span  >kurtulmazs\u0131n\u0131z</span></td><td><span  >kurtulmazlar</span></td></tr><tr><th >imperfective</th><td><span  >kurtulmuyorum</span></td><td><span  >kurtulmuyorsun</span></td><td><span  >kurtulmuyor</span></td><td><span  >kurtulmuyoruz</span></td><td><span  >kurtulmuyorsunuz</span></td><td><span  >kurtulmuyorlar</span></td></tr><tr><th rowspan=\"2\" >past</th><th >perfective</th><td><span  >kurtulmad\u0131m</span></td><td><span  >kurtulmad\u0131n</span></td><td><span  >kurtulmad\u0131</span></td><td><span  >kurtulmad\u0131k</span></td><td><span  >kurtulmad\u0131n\u0131z</span></td><td><span  >kurtulmad\u0131lar</span></td></tr><tr><th >imperfective</th><td><span  >kurtulmuyordum</span></td><td><span  >kurtulmuyordun</span></td><td><span  >kurtulmuyordu</span></td><td><span  >kurtulmuyorduk</span></td><td><span  >kurtulmuyordunuz</span></td><td><span  >kurtulmuyorlard\u0131</span></td></tr><tr><th colspan=\"2\" >future</th><td><span  >kurtulmayaca\u011f\u0131m</span></td><td><span  >kurtulmayacaks\u0131n</span></td><td><span  >kurtulmayacak</span></td><td><span  >kurtulmayaca\u011f\u0131z</span></td><td><span  >kurtulmayacaks\u0131n\u0131z</span></td><td><span  >kurtulmayacaklar</span></td></tr><tr><th rowspan=\"3\" >inferential</th><th colspan=\"2\" >perfective</th><td><span  >kurtulmam\u0131\u015f\u0131m</span></td><td><span  >kurtulmam\u0131\u015fs\u0131n</span></td><td><span  >kurtulmam\u0131\u015f</span></td><td><span  >kurtulmam\u0131\u015f\u0131z</span></td><td><span  >kurtulmam\u0131\u015fs\u0131n\u0131z</span></td><td><span  >kurtulmam\u0131\u015flar</span></td></tr><tr><th colspan=\"2\" >aorist</th><td><span  >kurtulmazm\u0131\u015f\u0131m</span></td><td><span  >kurtulmazm\u0131\u015fs\u0131n</span></td><td><span  >kurtulmazm\u0131\u015f</span></td><td><span  >kurtulmazm\u0131\u015f\u0131z</span></td><td><span  >kurtulmazm\u0131\u015fs\u0131n\u0131z</span></td><td><span  >kurtulmazlarm\u0131\u015f</span></td></tr><tr><th colspan=\"2\" >imperfective</th><td><span  >kurtulmuyormu\u015fum</span></td><td><span  >kurtulmuyormu\u015fsun</span></td><td><span  >kurtulmuyormu\u015f</span></td><td><span  >kurtulmuyormu\u015fuz</span></td><td><span  >kurtulmuyormu\u015fsunuz</span></td><td><span  >kurtulmuyorlarm\u0131\u015f</span></td></tr><tr><th rowspan=\"2\" >conditional</th><th colspan=\"2\" >simple</th><td><span  >kurtulmasam</span></td><td><span  >kurtulmasan</span></td><td><span  >kurtulmasa</span></td><td><span  >kurtulmasak</span></td><td><span  >kurtulmasan\u0131z</span></td><td><span  >kurtulmasalar</span></td></tr><tr><th colspan=\"2\" >perfective</th><td><span  >kurtulmasayd\u0131m</span></td><td><span  >kurtulmasayd\u0131n</span></td><td><span  >kurtulmasayd\u0131</span></td><td><span  >kurtulmasayd\u0131k</span></td><td><span  >kurtulmasayd\u0131n\u0131z</span></td><td><span  >kurtulmasayd\u0131lar</span></td></tr><tr><th colspan=\"3\" >optative</th><td><span  >kurtulmayay\u0131m</span></td><td><span  >kurtulmayas\u0131n</span></td><td><span  >kurtulmaya</span></td><td><span  >kurtulmayal\u0131m</span></td><td><span  >kurtulmayas\u0131n\u0131z</span></td><td><span  >kurtulmayalar</span></td></tr><tr><th colspan=\"3\" >progressive</th><td><span  >kurtulmamaktay\u0131m</span></td><td><span  >kurtulmamaktas\u0131n</span></td><td><span  >kurtulmamakta</span></td><td><span  >kurtulmamaktay\u0131z</span></td><td><span  >kurtulmamaktas\u0131n\u0131z</span></td><td><span  >kurtulmamaktalar</span></td></tr><tr><th colspan=\"3\" >necessitative</th><td><span  >kurtulmamal\u0131y\u0131m</span></td><td><span  >kurtulmamal\u0131s\u0131n</span></td><td><span  >kurtulmamal\u0131</span></td><td><span  >kurtulmamal\u0131y\u0131z</span></td><td><span  >kurtulmamal\u0131s\u0131n\u0131z</span></td><td><span  >kurtulmamal\u0131lar</span></td></tr><tr><th colspan=\"3\" >imperative</th><td></td><td><span  >kurtulma</span></td><td><span  >kurtulmas\u0131n</span></td><td></td><td><span  >kurtulmay\u0131n</span></td><td><span  >kurtulmas\u0131nlar</span></td></tr><tr><th colspan=\"9\"></th></tr><tr><th colspan=\"9\" >Negative interrogative</th></tr><tr><th colspan=\"9\"></th></tr><tr><th colspan=\"3\" rowspan=\"3\"></th><th colspan=\"3\" >singular</th><th colspan=\"3\" >plural</th></tr><tr><th >1 person</th><th >2 person</th><th >3 person</th><th >1 person</th><th >2 person</th><th >3 person</th></tr><tr><th >ben</th><th >sen</th><th >o</th><th >biz</th><th >siz</th><th >onlar</th></tr><tr><th rowspan=\"5\" >indicative</th><th rowspan=\"2\" >present</th><th >aorist</th><td>kurtulmaz m\u0131y\u0131m?</td><td>kurtulmaz m\u0131s\u0131n?</td><td>kurtulmaz m\u0131?</td><td>kurtulmaz m\u0131y\u0131z?</td><td>kurtulmaz m\u0131s\u0131n\u0131z?</td><td>kurtulmazlar m\u0131?</td></tr><tr><th >imperfective</th><td>kurtulmuyor muyum?</td><td>kurtulmuyor musun?</td><td>kurtulmuyor mu?</td><td>kurtulmuyor muyuz?</td><td>kurtulmuyor musunuz?</td><td>kurtulmuyorlar m\u0131?</td></tr><tr><th rowspan=\"2\" >past</th><th >perfective</th><td>kurtulmad\u0131m m\u0131?</td><td>kurtulmad\u0131n m\u0131?</td><td>kurtulmad\u0131 m\u0131?</td><td>kurtulmad\u0131k m\u0131?</td><td>kurtulmad\u0131n\u0131z m\u0131?</td><td>kurtulmad\u0131lar m\u0131?</td></tr><tr><th >imperfective</th><td>kurtulmuyor muydum?</td><td>kurtulmuyor muydun?</td><td>kurtulmuyor muydu?</td><td>kurtulmuyor muyduk?</td><td>kurtulmuyor muydunuz?</td><td>kurtulmuyorlar m\u0131yd\u0131?</td></tr><tr><th colspan=\"2\" >future</th><td>kurtulmayacak m\u0131y\u0131m?</td><td>kurtulmayacak m\u0131s\u0131n?</td><td>kurtulmayacak m\u0131?</td><td>kurtulmayacak m\u0131y\u0131z?</td><td>kurtulmayacak m\u0131s\u0131n\u0131z?</td><td>kurtulmayacaklar m\u0131?</td></tr><tr><th rowspan=\"3\" >inferential</th><th colspan=\"2\" >perfective</th><td>kurtulmam\u0131\u015f m\u0131y\u0131m?</td><td>kurtulmam\u0131\u015f m\u0131s\u0131n?</td><td>kurtulmam\u0131\u015f m\u0131?</td><td>kurtulmam\u0131\u015f m\u0131y\u0131z?</td><td>kurtulmam\u0131\u015f m\u0131s\u0131n\u0131z?</td><td>kurtulmam\u0131\u015flar m\u0131?</td></tr><tr><th colspan=\"2\" >aorist</th><td>kurtulmaz m\u0131ym\u0131\u015f\u0131m?</td><td>kurtulmaz m\u0131ym\u0131\u015fs\u0131n?</td><td>kurtulmaz m\u0131ym\u0131\u015f?</td><td>kurtulmaz m\u0131ym\u0131\u015f\u0131z?</td><td>kurtulmaz m\u0131ym\u0131\u015fs\u0131n\u0131z?</td><td>kurtulmazlar m\u0131ym\u0131\u015f?</td></tr><tr><th colspan=\"2\" >imperfective</th><td>kurtulmuyor muymu\u015fum?</td><td>kurtulmuyor muymu\u015fsun?</td><td>kurtulmuyor muymu\u015f?</td><td>kurtulmuyor muymu\u015fuz?</td><td>kurtulmuyor muymu\u015fsunuz?</td><td>kurtulmuyorlar m\u0131ym\u0131\u015f?</td></tr><tr><th rowspan=\"2\" >conditional</th><th colspan=\"2\" >simple</th><td>kurtulmasam m\u0131?</td><td>kurtulmasan m\u0131?</td><td>kurtulmasa m\u0131?</td><td>kurtulmasak m\u0131?</td><td>kurtulmasan\u0131z m\u0131?</td><td>kurtulmasalar m\u0131?</td></tr><tr><th colspan=\"2\" >perfective</th><td>kurtulmasa m\u0131yd\u0131m?</td><td>kurtulmasa m\u0131yd\u0131n?</td><td>kurtulmasa m\u0131yd\u0131?</td><td>kurtulmasa m\u0131yd\u0131k?</td><td>kurtulmasa m\u0131yd\u0131n\u0131z?</td><td>kurtulmasalar m\u0131yd\u0131?</td></tr><tr><th colspan=\"3\" >progressive</th><td>kurtulmamakta m\u0131y\u0131m?</td><td>kurtulmamakta m\u0131s\u0131n?</td><td>kurtulmamakta m\u0131?</td><td>kurtulmamakta m\u0131y\u0131z?</td><td>kurtulmamakta m\u0131s\u0131n\u0131z?</td><td>kurtulmamaktalar m\u0131?</td></tr><tr><th colspan=\"3\" >necessitative</th><td>kurtulmamal\u0131 m\u0131y\u0131m?</td><td>kurtulmamal\u0131 m\u0131s\u0131n?</td><td>kurtulmamal\u0131 m\u0131?</td><td>kurtulmamal\u0131 m\u0131y\u0131z?</td><td>kurtulmamal\u0131 m\u0131s\u0131n\u0131z?</td><td>kurtulmamal\u0131lar m\u0131?</td></tr></tbody></table>'></iframe>", "risk": "<iframe srcdoc='possible, usually negative, outcome<table  data-gloss=\"possible, usually negative, outcome\" role=\"presentation\" style=\"width:100%;\"><tbody><tr><td  style=\"background-color:#ffffe0; vertical-align:top; width:48%; text-align:left;\"><ul><li>Albanian: <span  lang=\"sq\">rrezik</span><span >\u00a0(sq)</span>\u00a0<span >m</abbr></span></li><li>Arabic: <span  lang=\"ar\">\u0645\u064f\u062e\u064e\u0627\u0637\u064e\u0631\u0629</span>\u200e\u00a0<span >f</abbr></span> <span >(</span><span  lang=\"ar-Latn\">mu\u1e35\u0101\u1e6dara</span><span >)</span>, <span  lang=\"ar\">\u0645\u064f\u062c\u064e\u0627\u0632\u064e\u0641\u064e\u0629</span>\u200e\u00a0<span >f</abbr></span> <span >(</span><span  lang=\"ar-Latn\">muj\u0101zafa</span><span >)</span>, <span  lang=\"ar\">\u062e\u064e\u0637\u064e\u0631</span>\u200e\u00a0<span >m</abbr></span> <span >(</span><span  lang=\"ar-Latn\">\u1e35a\u1e6dar</span><span >)</span></li><li>Armenian: <span  lang=\"hy\">\u057c\u056b\u057d\u056f</span><span >\u00a0(hy)</span> <span >(</span><span  lang=\"hy-Latn\">\u1e59isk</span><span >)</span></li><li>Azerbaijani: <span  lang=\"az\">risk</span><span >\u00a0(az)</span></li><li>Belarusian: <span  lang=\"be\">\u0440\u044b\u0301\u0437\u044b\u043a\u0430</span>\u00a0<span >f</abbr></span> <span >(</span><span  lang=\"be-Latn\">r\u00fdzyka</span><span >)</span></li><li>Bengali: <span  lang=\"bn\">\u099d\u09c1\u0981\u0995\u09bf</span> <span >(</span><span  lang=\"bn-Latn\">jh\u0169ki</span><span >)</span></li><li>Bulgarian: <span  lang=\"bg\">\u0440\u0438\u0441\u043a</span><span >\u00a0(bg)</span>\u00a0<span >m</abbr></span> <span >(</span><span  lang=\"bg-Latn\">risk</span><span >)</span></li><li>Burmese: <span  lang=\"my\">\u1021\u1014\u1039\u1010\u101b\u102c\u101a\u103a</span><span >\u00a0(my)</span> <span >(</span><span  lang=\"my-Latn\">anta.ray</span><span >)</span>, <span  lang=\"my\">\u1005\u103d\u1014\u1037\u103a\u1005\u102c\u1038\u1001\u103c\u1004\u103a\u1038</span> <span >(</span><span  lang=\"my-Latn\">cwan.ca:hkrang:</span><span >)</span></li><li>Catalan: <span  lang=\"ca\">risc</span><span >\u00a0(ca)</span>\u00a0<span >m</abbr></span></li><li>Chinese:<dl><dd>Mandarin: <span  lang=\"cmn\">\u98a8\u96aa</span><span >\u00a0(zh)</span>, <span  lang=\"cmn\">\u98ce\u9669</span><span >\u00a0(zh)</span> <span >(</span><span  lang=\"cmn-Latn\">f\u0113ngxi\u01cen</span><span >)</span></dd></dl></li><li>Czech: <span  lang=\"cs\">riziko</span><span >\u00a0(cs)</span>\u00a0<span >n</abbr></span></li><li>Danish: <span  lang=\"da\">risiko</span><span >\u00a0(da)</span>\u00a0<span >c</abbr></span></li><li>Dutch: <span  lang=\"nl\">risico</span><span >\u00a0(nl)</span>\u00a0<span >n</abbr></span></li><li>Esperanto: <span  lang=\"eo\">risko</span></li><li>Estonian: <span  lang=\"et\">riisiko</span></li><li>Finnish: <span  lang=\"fi\">riski</span><span >\u00a0(fi)</span></li><li>French: <span  lang=\"fr\">risque</span><span >\u00a0(fr)</span>\u00a0<span >m</abbr></span></li><li>Friulian: <span  lang=\"fur\">riscjo</span>\u00a0<span >m</abbr></span></li><li>Galician: <span  lang=\"gl\">risco</span>\u00a0<span >m</abbr></span></li><li>Georgian: <span  lang=\"ka\">\u10e0\u10d8\u10e1\u10d9\u10d8</span> <span >(</span><span  lang=\"ka-Latn\">ris\u1e33i</span><span >)</span></li><li>German: <span  lang=\"de\">Risiko</span><span >\u00a0(de)</span>\u00a0<span >n</abbr></span></li><li>Greek: <span  lang=\"el\">\u03ba\u03af\u03bd\u03b4\u03c5\u03bd\u03bf\u03c2</span><span >\u00a0(el)</span>\u00a0<span >m</abbr></span> <span >(</span><span  lang=\"el-Latn\">k\u00edndynos</span><span >)</span>, <span  lang=\"el\">\u03c1\u03af\u03c3\u03ba\u03bf</span><span >\u00a0(el)</span>\u00a0<span >n</abbr></span> <span >(</span><span  lang=\"el-Latn\">r\u00edsko</span><span >)</span></li><li>Hebrew: <span  lang=\"he\">\u05e1\u05b7\u05db\u05b8\u05bc\u05e0\u05b8\u05d4</span>\u200e<span >\u00a0(he)</span>\u00a0<span >f</abbr></span> <span >(</span><span  lang=\"he-Latn\">sakana</span><span >)</span>, <span  lang=\"he\">\u05e1\u05d9\u05db\u05d5\u05df \\ \u05e1\u05b4\u05db\u05bc\u05d5\u05bc\u05df</span>\u200e\u00a0<span >m</abbr></span> <span >(</span><span  lang=\"he-Latn\">sikun</span><span >)</span></li><li>Hindi: <span  lang=\"hi\">\u091c\u094b\u0916\u093f\u092e</span><span >\u00a0(hi)</span>\u00a0<span >f</abbr></span> <span >(</span><span  lang=\"hi-Latn\">jokhim</span><span >)</span></li><li>Hungarian: <span  lang=\"hu\">kock\u00e1zat</span><span >\u00a0(hu)</span></li><li>Ido: <span  lang=\"io\">risko</span><span >\u00a0(io)</span></li><li>Indonesian: <span  lang=\"id\">risiko</span><span >\u00a0(id)</span></li><li>Italian: <span  lang=\"it\">rischio</span><span >\u00a0(it)</span>\u00a0<span >m</abbr></span></li><li>Japanese: <span  lang=\"ja\">\u30ea\u30b9\u30af</span><span >\u00a0(ja)</span> <span >(</span><span >risuku</span><span >)</span>, <span  lang=\"ja\">\u5371\u967a</span><span >\u00a0(ja)</span> <span >(</span><span >\u304d\u3051\u3093, kiken</span><span >)</span></li><li>Kazakh: <span  lang=\"kk\">\u0442\u04d9\u0443\u0435\u043a\u0435\u043b</span> <span >(</span><span  lang=\"kk-Latn\">t\u00e4uekel</span><span >)</span></li><li>Khmer: <span  lang=\"km\">\u1785\u17c3\u178a\u1793\u17cb</span><span >\u00a0(km)</span> <span >(</span><span  lang=\"km-Latn\">cayd\u0251n</span><span >)</span></li><li>Korean: <span  lang=\"ko\">\uc704\ud5d8(\u5371\u96aa)</span><span >\u00a0(ko)</span> <span >(</span><span  lang=\"ko-Latn\">wiheom</span><span >)</span>, <span  lang=\"ko\">\ub9ac\uc2a4\ud06c</span> <span >(</span><span  lang=\"ko-Latn\">riseukeu</span><span >)</span></li><li>Kurdish:<dl><dd>Northern Kurdish: <span  lang=\"kmr\">r\u00eesk</span><span >\u00a0(ku)</span>, <span  lang=\"kmr\">xeter</span><span >\u00a0(ku)</span>, <span  lang=\"kmr\">tal\u00fbke</span><span >\u00a0(ku)</span></dd></dl></li><li>Kyrgyz: <span  lang=\"ky\">\u0442\u043e\u0431\u043e\u043a\u0435\u043b</span><span >\u00a0(ky)</span> <span >(</span><span  lang=\"ky-Latn\">tobokel</span><span >)</span>, <span  lang=\"ky\">\u0442\u043e\u0431\u043e\u043a\u0435\u043b\u0434\u0438\u043a</span> <span >(</span><span  lang=\"ky-Latn\">tobokeldik</span><span >)</span>, <span  lang=\"ky\">\u0440\u0438\u0441\u043a</span> <span >(</span><span  lang=\"ky-Latn\">risq</span><span >)</span></li><li>Lao: <span  lang=\"lo\">\u0e84\u0ea7\u0eb2\u0ea1\u0eaa\u0ec8\u0ebd\u0e87</span> <span >(</span><span  lang=\"lo-Latn\">khu\u0101m s\u012bang</span><span >)</span></li><li>Latin: <span  lang=\"la\">per\u012bculum</span><span >\u00a0(la)</span>\u00a0<span >n</abbr></span></li><li>Latvian: <span  lang=\"lv\">risks</span><span >\u00a0(lv)</span>\u00a0<span >m</abbr></span></li></ul></td><td style=\"width:1%;\"></td><td  style=\"background-color:#ffffe0; vertical-align:top; text-align:left; width:48%;\"><ul><li>Lithuanian: <span  lang=\"lt\">rizika</span><span >\u00a0(lt)</span>\u00a0<span >f</abbr></span></li><li>Macedonian: <span  lang=\"mk\">\u0440\u0438\u0437\u0438\u043a</span>\u00a0<span >m</abbr></span> <span >(</span><span  lang=\"mk-Latn\">rizik</span><span >)</span></li><li>Malay: <span  lang=\"ms\">risiko</span></li><li>Maori: <span  lang=\"mi\">t\u016braru</span></li><li>Mongolian:<dl><dd>Cyrillic: <span  lang=\"mn\">\u044d\u0440\u0441\u0434\u044d\u043b</span><span >\u00a0(mn)</span> <span >(</span><span  lang=\"mn-Latn\">ersdel</span><span >)</span></dd><dd>Mongolian: <span  lang=\"mn\">\u1821\u1837\u1826\u1830\u1833\u1821\u182f</span> <span >(</span><span  lang=\"mn-Latn\">er\u00fcsdel</span><span >)</span></dd></dl></li><li>Norwegian:<dl><dd>Bokm\u00e5l: <span  lang=\"nb\">risiko</span>\u00a0<span >m</abbr></span>, <span  lang=\"nb\">risk</span><span >\u00a0(no)</span>\u00a0<span >m</abbr></span></dd><dd>Nynorsk: <span  lang=\"nn\">risiko</span>\u00a0<span >m</abbr></span>, <span  lang=\"nn\">risk</span>\u00a0<span >m</abbr></span></dd></dl></li><li>Occitan: <span  lang=\"oc\">risc</span><span >\u00a0(oc)</span>\u00a0<span >m</abbr></span></li><li>Old English: <span  lang=\"ang\">pleoh</span>\u00a0<span >n</abbr></span></li><li>Pashto: <span  lang=\"ps\">\u062e\u0637\u0631</span>\u200e<span >\u00a0(ps)</span>\u00a0<span >m</abbr></span> <span >(</span><span  lang=\"ps-Latn\">xat\u00e1r</span><span >)</span></li><li>Persian: <span  lang=\"fa\">\u0631\u06cc\u0633\u06a9</span>\u200e<span >\u00a0(fa)</span> <span >(</span><span  lang=\"fa-Latn\">risk</span><span >)</span>, <span  lang=\"fa\">\u062e\u0637\u0631</span>\u200e<span >\u00a0(fa)</span> <span >(</span><span  lang=\"fa-Latn\">xatar</span><span >)</span>, <span  lang=\"fa\">\u0645\u062e\u0627\u0637\u0631\u0647</span>\u200e<span >\u00a0(fa)</span> <span >(</span><span  lang=\"fa-Latn\">mox\u00e2tare</span><span >)</span></li><li>Plautdietsch: <span  lang=\"pdt\">Jefoa</span>\u00a0<span >f</abbr></span></li><li>Polish: <span  lang=\"pl\">ryzyko</span><span >\u00a0(pl)</span>\u00a0<span >n</abbr></span>, <span  lang=\"pl\">zagro\u017cenie</span><span >\u00a0(pl)</span>\u00a0<span >n</abbr></span></li><li>Portuguese: <span  lang=\"pt\">risco</span><span >\u00a0(pt)</span>\u00a0<span >m</abbr></span></li><li>Romanian: <span  lang=\"ro\">risc</span><span >\u00a0(ro)</span>\u00a0<span >n</abbr></span></li><li>Russian: <span  lang=\"ru\">\u0440\u0438\u0441\u043a</span><span >\u00a0(ru)</span>\u00a0<span >m</abbr></span> <span >(</span><span  lang=\"ru-Latn\">risk</span><span >)</span>, <span  lang=\"ru\">\u043e\u043f\u0430\u0301\u0441\u043d\u043e\u0441\u0442\u044c</span><span >\u00a0(ru)</span>\u00a0<span >f</abbr></span> <span >(</span><span  lang=\"ru-Latn\">op\u00e1snost\u02b9</span><span >)</span></li><li>Scottish Gaelic: <span  lang=\"gd\">cunnart</span>\u00a0<span >m</abbr></span></li><li>Serbo-Croatian:<dl><dd>Cyrillic: <span  lang=\"sh\">\u0440\u045d\u0437\u0438\u043a</span>\u00a0<span >m</abbr></span></dd><dd>Roman: <span  lang=\"sh\">r\u00eczik</span><span >\u00a0(sh)</span>\u00a0<span >m</abbr></span></dd></dl></li><li>Slovak: <span  lang=\"sk\">riziko</span>\u00a0<span >n</abbr></span></li><li>Slovene: <span  lang=\"sl\">tveganje</span><span >\u00a0(sl)</span>\u00a0<span >n</abbr></span></li><li>Spanish: <span  lang=\"es\">riesgo</span><span >\u00a0(es)</span>\u00a0<span >m</abbr></span></li><li>Swedish: <span  lang=\"sv\">risk</span><span >\u00a0(sv)</span>\u00a0<span >c</abbr></span></li><li>Tajik: <span  lang=\"tg\">\u0445\u0430\u0442\u0430\u0440</span><span >\u00a0(tg)</span> <span >(</span><span  lang=\"tg-Latn\">xatar</span><span >)</span>, <span  lang=\"tg\">\u0445\u0430\u0432\u0444</span><span >\u00a0(tg)</span> <span >(</span><span  lang=\"tg-Latn\">xavf</span><span >)</span></li><li>Thai: <span  lang=\"th\">\u0e04\u0e27\u0e32\u0e21\u0e40\u0e2a\u0e35\u0e48\u0e22\u0e07</span><span >\u00a0(th)</span> <span >(</span><span  lang=\"th-Latn\">kwaam-s\u00eciang</span><span >)</span>, <span  lang=\"th\">\u0e01\u0e32\u0e23\u0e40\u0e2a\u0e35\u0e48\u0e22\u0e07</span><span >\u00a0(th)</span>, <span  lang=\"th\">\u0e20\u0e31\u0e22</span><span >\u00a0(th)</span> <span >(</span><span  lang=\"th-Latn\">pai</span><span >)</span></li><li>Turkish: <span  >risk</span><span >\u00a0(tr)</span></li><li>Turkmen: <span  lang=\"tk\">t\u00f6wekgel\u00e7ilik</span>, <span  lang=\"tk\">risk</span></li><li>Ukrainian: <span  lang=\"uk\">\u0440\u0438\u0301\u0437\u0438\u043a</span>\u00a0<span >m</abbr></span> <span >(</span><span  lang=\"uk-Latn\">r\u00fdzyk</span><span >)</span></li><li>Urdu: <span  lang=\"ur\">\u062c\u0648\u06a9\u06be\u0645</span>\u200e\u00a0<span >f</abbr></span> <span >(</span><span  lang=\"ur-Latn\">jokhim</span><span >)</span></li><li>Uyghur: <span  lang=\"ug\">\u062e\u06d5\u06cb\u067e</span>\u200e <span >(</span><span  lang=\"ug-Latn\">xewp</span><span >)</span>, <span  lang=\"ug\">\u062e\u06d5\u062a\u06d5\u0631</span>\u200e <span >(</span><span  lang=\"ug-Latn\">xeter</span><span >)</span></li><li>Uzbek: <span  lang=\"uz\">risk</span><span >\u00a0(uz)</span>, <span  lang=\"uz\">xavf</span><span >\u00a0(uz)</span>, <span  lang=\"uz\">tavakkal</span><span >\u00a0(uz)</span>, <span  lang=\"uz\">xatar</span><span >\u00a0(uz)</span></li><li>Venetian: <span  lang=\"vec\">ris-cio</span>, <span  lang=\"vec\">rixego</span>\u00a0<span >m</abbr></span></li><li>Vietnamese: <span  lang=\"vi\">s\u1ef1 nguy hi\u1ec3m</span><span >\u00a0(vi)</span>, <span  lang=\"vi\">r\u1ee7i ro</span><span >\u00a0(vi)</span></li><li>Volap\u00fck: <span  lang=\"vo\">riskod</span><span >\u00a0(vo)</span></li><li>Walloon: <span  lang=\"wa\">risse</span><span >\u00a0(wa)</span>\u00a0<span >m</abbr></span></li></ul></td></tr></tbody></table>'></iframe>", "ovmak": "<iframe srcdoc='Conjugation of ovmak (aorist in -<i  >V\u00b2r</i>)<p><i><b>Note:</b> Actual conjugations can be more complex than tables below. Compound forms with the auxiliary <i  >olmak</i> not shown. See also Appendix:Turkish suffixes#Verbs.</i></p><table  style=\"background:#F9F9F9; text-align:center; width:100%\"><tbody><tr><th colspan=\"9\" >Positive declarative</th></tr><tr><th colspan=\"9\"></th></tr><tr><th colspan=\"3\" >infinitive</th><td colspan=\"6\"><span  ><strong >ovmak</strong></span></td></tr><tr><th rowspan=\"3\" >impersonal participle</th><th colspan=\"2\" >imperfective</th><td colspan=\"6\"><span  >ovan</span></td></tr><tr><th colspan=\"2\" >perfective</th><td colspan=\"6\"><span  >ovmu\u015f</span></td></tr><tr><th colspan=\"2\" >prospective</th><td colspan=\"6\"><span  >ovacak</span></td></tr><tr><th rowspan=\"2\" >personal participle</th><th colspan=\"2\" >non-prospective</th><td><span  >ovdu\u011fum</span></td><td><span  >ovdu\u011fun</span></td><td><span  >ovdu\u011fu</span></td><td><span  >ovdu\u011fumuz</span></td><td><span  >ovdu\u011funuz</span></td><td><span  >ovduklar\u0131</span></td></tr><tr><th colspan=\"2\" >prospective</th><td><span  >ovaca\u011f\u0131m</span></td><td><span  >ovaca\u011f\u0131n</span></td><td><span  >ovaca\u011f\u0131</span></td><td><span  >ovaca\u011f\u0131m\u0131z</span></td><td><span  >ovaca\u011f\u0131n\u0131z</span></td><td><span  >ovacaklar\u0131</span></td></tr><tr><th colspan=\"3\" >verbal noun</th><td colspan=\"6\"><span  >ovma</span></td></tr><tr><th colspan=\"3\" >way of doing</th><td colspan=\"6\"><span  >ovu\u015f</span></td></tr><tr><th colspan=\"3\" rowspan=\"3\"></th><th colspan=\"3\" >singular</th><th colspan=\"3\" >plural</th></tr><tr><th >1 person</th><th >2 person</th><th >3 person</th><th >1 person</th><th >2 person</th><th >3 person</th></tr><tr><th >ben</th><th >sen</th><th >o</th><th >biz</th><th >siz</th><th >onlar</th></tr><tr><th rowspan=\"5\" >indicative</th><th rowspan=\"2\" >present</th><th >aorist</th><td><span  >ovar\u0131m</span></td><td><span  >ovars\u0131n</span></td><td><span  >ovar</span></td><td><span  >ovar\u0131z</span></td><td><span  >ovars\u0131n\u0131z</span></td><td><span  >ovarlar</span></td></tr><tr><th >imperfective</th><td><span  >ovuyorum</span></td><td><span  >ovuyorsun</span></td><td><span  >ovuyor</span></td><td><span  >ovuyoruz</span></td><td><span  >ovuyorsunuz</span></td><td><span  >ovuyorlar</span></td></tr><tr><th rowspan=\"2\" >past</th><th >perfective</th><td><span  >ovdum</span></td><td><span  >ovdun</span></td><td><span  >ovdu</span></td><td><span  >ovduk</span></td><td><span  >ovdunuz</span></td><td><span  >ovdular</span></td></tr><tr><th >imperfective</th><td><span  >ovuyordum</span></td><td><span  >ovuyordun</span></td><td><span  >ovuyordu</span></td><td><span  >ovuyorduk</span></td><td><span  >ovuyordunuz</span></td><td><span  >ovuyorlard\u0131 (or ovuyordular)</span></td></tr><tr><th colspan=\"2\" >future</th><td><span  >ovaca\u011f\u0131m</span></td><td><span  >ovacaks\u0131n</span></td><td><span  >ovacak</span></td><td><span  >ovaca\u011f\u0131z</span></td><td><span  >ovacaks\u0131n\u0131z</span></td><td><span  >ovacaklar</span></td></tr><tr><th rowspan=\"3\" >inferential</th><th colspan=\"2\" >perfective</th><td><span  >ovm\u0131\u015f\u0131m</span></td><td><span  >ovm\u0131\u015fs\u0131n</span></td><td><span  >ovm\u0131\u015f</span></td><td><span  >ovm\u0131\u015f\u0131z</span></td><td><span  >ovm\u0131\u015fs\u0131nuz</span></td><td><span  >ovm\u0131\u015flar</span></td></tr><tr><th colspan=\"2\" >aorist</th><td><span  >ovarm\u0131\u015f\u0131m</span></td><td><span  >ovarm\u0131\u015fs\u0131n</span></td><td><span  >ovarm\u0131\u015f</span></td><td><span  >ovarm\u0131\u015f\u0131z</span></td><td><span  >ovarm\u0131\u015fs\u0131n\u0131z</span></td><td><span  >ovarlarm\u0131\u015f (or ovarm\u0131\u015flar)</span></td></tr><tr><th colspan=\"2\" >imperfective</th><td><span  >ovuyormu\u015fum</span></td><td><span  >ovuyormu\u015fsun</span></td><td><span  >ovuyormu\u015f</span></td><td><span  >ovuyormu\u015fuz</span></td><td><span  >ovuyormu\u015fsunuz</span></td><td><span  >ovuyorlarm\u0131\u015f</span></td></tr><tr><th rowspan=\"2\" >conditional</th><th colspan=\"2\" >simple</th><td><span  >ovsam</span></td><td><span  >ovsan</span></td><td><span  >ovsa</span></td><td><span  >ovsak</span></td><td><span  >ovsan\u0131z</span></td><td><span  >ovsalar</span></td></tr><tr><th colspan=\"2\" >perfective</th><td><span  >ovsayd\u0131m</span></td><td><span  >ovsayd\u0131n</span></td><td><span  >ovsayd\u0131</span></td><td><span  >ovsayd\u0131k</span></td><td><span  >ovsayd\u0131n\u0131z</span></td><td><span  >ovsayd\u0131lar</span></td></tr><tr><th colspan=\"3\" >optative</th><td><span  >ovay\u0131m</span></td><td><span  >ovas\u0131n</span></td><td><span  >ova</span></td><td><span  >oval\u0131m</span></td><td><span  >ovas\u0131n\u0131z</span></td><td><span  >ovalar</span></td></tr><tr><th colspan=\"3\" >progressive</th><td><span  >ovmaktay\u0131m</span></td><td><span  >ovmaktas\u0131n</span></td><td><span  >ovmakta</span></td><td><span  >ovmaktay\u0131z</span></td><td><span  >ovmaktas\u0131n\u0131z</span></td><td><span  >ovmaktalar</span></td></tr><tr><th colspan=\"3\" >necessitative</th><td><span  >ovmal\u0131y\u0131m</span></td><td><span  >ovmal\u0131s\u0131n</span></td><td><span  >ovmal\u0131</span></td><td><span  >ovmal\u0131y\u0131z</span></td><td><span  >ovmal\u0131s\u0131n\u0131z</span></td><td><span  >ovmal\u0131lar</span></td></tr><tr><th colspan=\"3\" >imperative</th><td></td><td><span  >ov</span></td><td><span  >ovsun</span></td><td></td><td><span  >ovun</span></td><td><span  >ovsunlar</span></td></tr><tr><th colspan=\"9\"></th></tr><tr><th colspan=\"9\" >Positive interrogative</th></tr><tr><th colspan=\"9\"></th></tr><tr><th colspan=\"3\" rowspan=\"3\"></th><th colspan=\"3\" >singular</th><th colspan=\"3\" >plural</th></tr><tr><th >1 person</th><th >2 person</th><th >3 person</th><th >1 person</th><th >2 person</th><th >3 person</th></tr><tr><th >ben</th><th >sen</th><th >o</th><th >biz</th><th >siz</th><th >onlar</th></tr><tr><th rowspan=\"5\" >indicative</th><th rowspan=\"2\" >present</th><th >aorist</th><td>ovar m\u0131y\u0131m?</td><td>ovar m\u0131s\u0131n?</td><td>ovar m\u0131?</td><td>ovar m\u0131y\u0131z?</td><td>ovar m\u0131s\u0131n\u0131z?</td><td>ovarlar m\u0131?</td></tr><tr><th >imperfective</th><td>ovuyor muyum?</td><td>ovuyor musun?</td><td>ovuyor mu?</td><td>ovuyor muyuz?</td><td>ovuyor musunuz?</td><td>ovuyorlar m\u0131?</td></tr><tr><th rowspan=\"2\" >past</th><th >perfective</th><td>ovdum mu?</td><td>ovdun mu?</td><td>ovdu mu?</td><td>ovduk mu?</td><td>ovdunuz mu?</td><td>ovdular m\u0131?</td></tr><tr><th >imperfective</th><td>ovuyor muydum?</td><td>ovuyor muydun?</td><td>ovuyor muydu?</td><td>ovuyor muyduk?</td><td>ovuyor muydunuz?</td><td>ovuyorlar m\u0131yd\u0131?</td></tr><tr><th colspan=\"2\" >future</th><td>ovacak m\u0131y\u0131m?</td><td>ovacak m\u0131s\u0131n?</td><td>ovacak m\u0131?</td><td>ovacak m\u0131y\u0131z?</td><td>ovacak m\u0131s\u0131n\u0131z?</td><td>ovacaklar m\u0131?</td></tr><tr><th rowspan=\"3\" >inferential</th><th colspan=\"2\" >perfective</th><td>ovmu\u015f muyum?</td><td>ovmu\u015f musun?</td><td>ovmu\u015f mu?</td><td>ovmu\u015f muyuz?</td><td>ovmu\u015f musunuz?</td><td>ovmu\u015flar m\u0131?</td></tr><tr><th colspan=\"2\" >aorist</th><td>ovar m\u0131ymu\u015f\u0131m?</td><td>ovar m\u0131ymu\u015fs\u0131n?</td><td>ovar m\u0131ymu\u015f?</td><td>ovar m\u0131ymu\u015f\u0131z?</td><td>ovar m\u0131ymu\u015fs\u0131n\u0131z?</td><td>ovarlar m\u0131ym\u0131\u015f?</td></tr><tr><th colspan=\"2\" >imperfective</th><td>ovuyor muymu\u015fum?</td><td>ovuyor muymu\u015fsun?</td><td>ovuyor muymu\u015f?</td><td>ovuyor muymu\u015fuz?</td><td>ovuyor muymu\u015fsunuz?</td><td>ovuyorlar m\u0131ym\u0131\u015f?</td></tr><tr><th rowspan=\"2\" >conditional</th><th colspan=\"2\" >simple</th><td>ovsam m\u0131?</td><td>ovsan m\u0131?</td><td>ovsa m\u0131?</td><td>ovsak m\u0131?</td><td>ovsan\u0131z m\u0131?</td><td>ovsalar m\u0131?</td></tr><tr><th colspan=\"2\" >perfective</th><td>ovsa m\u0131yd\u0131m?</td><td>ovsa m\u0131yd\u0131n?</td><td>ovsa m\u0131yd\u0131?</td><td>ovsa m\u0131yd\u0131k?</td><td>ovsa m\u0131yd\u0131n\u0131z?</td><td>ovsalar m\u0131yd\u0131?</td></tr><tr><th colspan=\"3\" >progressive</th><td>ovmakta m\u0131y\u0131m?</td><td>ovmakta m\u0131s\u0131n?</td><td>ovmakta m\u0131?</td><td>ovmakta m\u0131y\u0131z?</td><td>ovmakta m\u0131s\u0131n\u0131z?</td><td>ovmaktalar m\u0131?</td></tr><tr><th colspan=\"3\" >necessitative</th><td>ovmal\u0131 m\u0131y\u0131m?</td><td>ovmal\u0131 m\u0131s\u0131n?</td><td>ovmal\u0131 m\u0131?</td><td>ovmal\u0131 m\u0131y\u0131z?</td><td>ovmal\u0131 m\u0131s\u0131n\u0131z?</td><td>ovmal\u0131lar m\u0131?</td></tr><tr><th colspan=\"9\"></th></tr><tr><th colspan=\"9\" >Negative declarative</th></tr><tr><th colspan=\"9\"></th></tr><tr><th colspan=\"3\" >infinitive</th><td colspan=\"6\"><span  >ovmamak</span></td></tr><tr><th rowspan=\"3\" >impersonal participle</th><th colspan=\"2\" >imperfective</th><td colspan=\"6\"><span  >ovmayan</span></td></tr><tr><th colspan=\"2\" >perfective</th><td colspan=\"6\"><span  >ovmam\u0131\u015f</span></td></tr><tr><th colspan=\"2\" >prospective</th><td colspan=\"6\"><span  >ovmayacak</span></td></tr><tr><th rowspan=\"2\" >personal participle</th><th colspan=\"2\" >non-prospective</th><td><span  >ovmad\u0131\u011f\u0131m</span></td><td><span  >ovmad\u0131\u011f\u0131n</span></td><td><span  >ovmad\u0131\u011f\u0131</span></td><td><span  >ovmad\u0131\u011f\u0131m\u0131z</span></td><td><span  >ovmad\u0131\u011f\u0131n\u0131z</span></td><td><span  >ovmad\u0131klar\u0131</span></td></tr><tr><th colspan=\"2\" >prospective</th><td><span  >ovmayaca\u011f\u0131m</span></td><td><span  >ovmayaca\u011f\u0131n</span></td><td><span  >ovmayaca\u011f\u0131</span></td><td><span  >ovmayaca\u011f\u0131m\u0131z</span></td><td><span  >ovmayaca\u011f\u0131n\u0131z</span></td><td><span  >ovmayacaklar\u0131</span></td></tr><tr><th colspan=\"3\" >verbal noun</th><td colspan=\"6\"><span  >ovmama</span></td></tr><tr><th colspan=\"3\" >way of doing</th><td colspan=\"6\"><span  >ovmayu\u015f</span></td></tr><tr><th colspan=\"3\" rowspan=\"3\"></th><th colspan=\"3\" >singular</th><th colspan=\"3\" >plural</th></tr><tr><th >1 person</th><th >2 person</th><th >3 person</th><th >1 person</th><th >2 person</th><th >3 person</th></tr><tr><th >ben</th><th >sen</th><th >o</th><th >biz</th><th >siz</th><th >onlar</th></tr><tr><th rowspan=\"5\" >indicative</th><th rowspan=\"2\" >present</th><th >aorist</th><td><span  >ovmam</span></td><td><span  >ovmazs\u0131n</span></td><td><span  >ovmaz</span></td><td><span  >ovmay\u0131z</span></td><td><span  >ovmazs\u0131n\u0131z</span></td><td><span  >ovmazlar</span></td></tr><tr><th >imperfective</th><td><span  >ovmuyorum</span></td><td><span  >ovmuyorsun</span></td><td><span  >ovmuyor</span></td><td><span  >ovmuyoruz</span></td><td><span  >ovmuyorsunuz</span></td><td><span  >ovmuyorlar</span></td></tr><tr><th rowspan=\"2\" >past</th><th >perfective</th><td><span  >ovmad\u0131m</span></td><td><span  >ovmad\u0131n</span></td><td><span  >ovmad\u0131</span></td><td><span  >ovmad\u0131k</span></td><td><span  >ovmad\u0131n\u0131z</span></td><td><span  >ovmad\u0131lar</span></td></tr><tr><th >imperfective</th><td><span  >ovmuyordum</span></td><td><span  >ovmuyordun</span></td><td><span  >ovmuyordu</span></td><td><span  >ovmuyorduk</span></td><td><span  >ovmuyordunuz</span></td><td><span  >ovmuyorlard\u0131</span></td></tr><tr><th colspan=\"2\" >future</th><td><span  >ovmayaca\u011f\u0131m</span></td><td><span  >ovmayacaks\u0131n</span></td><td><span  >ovmayacak</span></td><td><span  >ovmayaca\u011f\u0131z</span></td><td><span  >ovmayacaks\u0131n\u0131z</span></td><td><span  >ovmayacaklar</span></td></tr><tr><th rowspan=\"3\" >inferential</th><th colspan=\"2\" >perfective</th><td><span  >ovmam\u0131\u015f\u0131m</span></td><td><span  >ovmam\u0131\u015fs\u0131n</span></td><td><span  >ovmam\u0131\u015f</span></td><td><span  >ovmam\u0131\u015f\u0131z</span></td><td><span  >ovmam\u0131\u015fs\u0131n\u0131z</span></td><td><span  >ovmam\u0131\u015flar</span></td></tr><tr><th colspan=\"2\" >aorist</th><td><span  >ovmazm\u0131\u015f\u0131m</span></td><td><span  >ovmazm\u0131\u015fs\u0131n</span></td><td><span  >ovmazm\u0131\u015f</span></td><td><span  >ovmazm\u0131\u015f\u0131z</span></td><td><span  >ovmazm\u0131\u015fs\u0131n\u0131z</span></td><td><span  >ovmazlarm\u0131\u015f</span></td></tr><tr><th colspan=\"2\" >imperfective</th><td><span  >ovmuyormu\u015fum</span></td><td><span  >ovmuyormu\u015fsun</span></td><td><span  >ovmuyormu\u015f</span></td><td><span  >ovmuyormu\u015fuz</span></td><td><span  >ovmuyormu\u015fsunuz</span></td><td><span  >ovmuyorlarm\u0131\u015f</span></td></tr><tr><th rowspan=\"2\" >conditional</th><th colspan=\"2\" >simple</th><td><span  >ovmasam</span></td><td><span  >ovmasan</span></td><td><span  >ovmasa</span></td><td><span  >ovmasak</span></td><td><span  >ovmasan\u0131z</span></td><td><span  >ovmasalar</span></td></tr><tr><th colspan=\"2\" >perfective</th><td><span  >ovmasayd\u0131m</span></td><td><span  >ovmasayd\u0131n</span></td><td><span  >ovmasayd\u0131</span></td><td><span  >ovmasayd\u0131k</span></td><td><span  >ovmasayd\u0131n\u0131z</span></td><td><span  >ovmasayd\u0131lar</span></td></tr><tr><th colspan=\"3\" >optative</th><td><span  >ovmayay\u0131m</span></td><td><span  >ovmayas\u0131n</span></td><td><span  >ovmaya</span></td><td><span  >ovmayal\u0131m</span></td><td><span  >ovmayas\u0131n\u0131z</span></td><td><span  >ovmayalar</span></td></tr><tr><th colspan=\"3\" >progressive</th><td><span  >ovmamaktay\u0131m</span></td><td><span  >ovmamaktas\u0131n</span></td><td><span  >ovmamakta</span></td><td><span  >ovmamaktay\u0131z</span></td><td><span  >ovmamaktas\u0131n\u0131z</span></td><td><span  >ovmamaktalar</span></td></tr><tr><th colspan=\"3\" >necessitative</th><td><span  >ovmamal\u0131y\u0131m</span></td><td><span  >ovmamal\u0131s\u0131n</span></td><td><span  >ovmamal\u0131</span></td><td><span  >ovmamal\u0131y\u0131z</span></td><td><span  >ovmamal\u0131s\u0131n\u0131z</span></td><td><span  >ovmamal\u0131lar</span></td></tr><tr><th colspan=\"3\" >imperative</th><td></td><td><span  >ovma</span></td><td><span  >ovmas\u0131n</span></td><td></td><td><span  >ovmay\u0131n</span></td><td><span  >ovmas\u0131nlar</span></td></tr><tr><th colspan=\"9\"></th></tr><tr><th colspan=\"9\" >Negative interrogative</th></tr><tr><th colspan=\"9\"></th></tr><tr><th colspan=\"3\" rowspan=\"3\"></th><th colspan=\"3\" >singular</th><th colspan=\"3\" >plural</th></tr><tr><th >1 person</th><th >2 person</th><th >3 person</th><th >1 person</th><th >2 person</th><th >3 person</th></tr><tr><th >ben</th><th >sen</th><th >o</th><th >biz</th><th >siz</th><th >onlar</th></tr><tr><th rowspan=\"5\" >indicative</th><th rowspan=\"2\" >present</th><th >aorist</th><td>ovmaz m\u0131y\u0131m?</td><td>ovmaz m\u0131s\u0131n?</td><td>ovmaz m\u0131?</td><td>ovmaz m\u0131y\u0131z?</td><td>ovmaz m\u0131s\u0131n\u0131z?</td><td>ovmazlar m\u0131?</td></tr><tr><th >imperfective</th><td>ovmuyor muyum?</td><td>ovmuyor musun?</td><td>ovmuyor mu?</td><td>ovmuyor muyuz?</td><td>ovmuyor musunuz?</td><td>ovmuyorlar m\u0131?</td></tr><tr><th rowspan=\"2\" >past</th><th >perfective</th><td>ovmad\u0131m m\u0131?</td><td>ovmad\u0131n m\u0131?</td><td>ovmad\u0131 m\u0131?</td><td>ovmad\u0131k m\u0131?</td><td>ovmad\u0131n\u0131z m\u0131?</td><td>ovmad\u0131lar m\u0131?</td></tr><tr><th >imperfective</th><td>ovmuyor muydum?</td><td>ovmuyor muydun?</td><td>ovmuyor muydu?</td><td>ovmuyor muyduk?</td><td>ovmuyor muydunuz?</td><td>ovmuyorlar m\u0131yd\u0131?</td></tr><tr><th colspan=\"2\" >future</th><td>ovmayacak m\u0131y\u0131m?</td><td>ovmayacak m\u0131s\u0131n?</td><td>ovmayacak m\u0131?</td><td>ovmayacak m\u0131y\u0131z?</td><td>ovmayacak m\u0131s\u0131n\u0131z?</td><td>ovmayacaklar m\u0131?</td></tr><tr><th rowspan=\"3\" >inferential</th><th colspan=\"2\" >perfective</th><td>ovmam\u0131\u015f m\u0131y\u0131m?</td><td>ovmam\u0131\u015f m\u0131s\u0131n?</td><td>ovmam\u0131\u015f m\u0131?</td><td>ovmam\u0131\u015f m\u0131y\u0131z?</td><td>ovmam\u0131\u015f m\u0131s\u0131n\u0131z?</td><td>ovmam\u0131\u015flar m\u0131?</td></tr><tr><th colspan=\"2\" >aorist</th><td>ovmaz m\u0131ym\u0131\u015f\u0131m?</td><td>ovmaz m\u0131ym\u0131\u015fs\u0131n?</td><td>ovmaz m\u0131ym\u0131\u015f?</td><td>ovmaz m\u0131ym\u0131\u015f\u0131z?</td><td>ovmaz m\u0131ym\u0131\u015fs\u0131n\u0131z?</td><td>ovmazlar m\u0131ym\u0131\u015f?</td></tr><tr><th colspan=\"2\" >imperfective</th><td>ovmuyor muymu\u015fum?</td><td>ovmuyor muymu\u015fsun?</td><td>ovmuyor muymu\u015f?</td><td>ovmuyor muymu\u015fuz?</td><td>ovmuyor muymu\u015fsunuz?</td><td>ovmuyorlar m\u0131ym\u0131\u015f?</td></tr><tr><th rowspan=\"2\" >conditional</th><th colspan=\"2\" >simple</th><td>ovmasam m\u0131?</td><td>ovmasan m\u0131?</td><td>ovmasa m\u0131?</td><td>ovmasak m\u0131?</td><td>ovmasan\u0131z m\u0131?</td><td>ovmasalar m\u0131?</td></tr><tr><th colspan=\"2\" >perfective</th><td>ovmasa m\u0131yd\u0131m?</td><td>ovmasa m\u0131yd\u0131n?</td><td>ovmasa m\u0131yd\u0131?</td><td>ovmasa m\u0131yd\u0131k?</td><td>ovmasa m\u0131yd\u0131n\u0131z?</td><td>ovmasalar m\u0131yd\u0131?</td></tr><tr><th colspan=\"3\" >progressive</th><td>ovmamakta m\u0131y\u0131m?</td><td>ovmamakta m\u0131s\u0131n?</td><td>ovmamakta m\u0131?</td><td>ovmamakta m\u0131y\u0131z?</td><td>ovmamakta m\u0131s\u0131n\u0131z?</td><td>ovmamaktalar m\u0131?</td></tr><tr><th colspan=\"3\" >necessitative</th><td>ovmamal\u0131 m\u0131y\u0131m?</td><td>ovmamal\u0131 m\u0131s\u0131n?</td><td>ovmamal\u0131 m\u0131?</td><td>ovmamal\u0131 m\u0131y\u0131z?</td><td>ovmamal\u0131 m\u0131s\u0131n\u0131z?</td><td>ovmamal\u0131lar m\u0131?</td></tr></tbody></table>'></iframe>", "ko\u015fmak": "<iframe srcdoc='Conjugation of ko\u015fmak (aorist in -<i  >V\u00b2r</i>)<p><i><b>Note:</b> Actual conjugations can be more complex than tables below. Compound forms with the auxiliary <i  >olmak</i> not shown. See also Appendix:Turkish suffixes#Verbs.</i></p><table  style=\"background:#F9F9F9; text-align:center; width:100%\"><tbody><tr><th colspan=\"9\" >Positive declarative</th></tr><tr><th colspan=\"9\"></th></tr><tr><th colspan=\"3\" >infinitive</th><td colspan=\"6\"><span  ><strong >ko\u015fmak</strong></span></td></tr><tr><th rowspan=\"3\" >impersonal participle</th><th colspan=\"2\" >imperfective</th><td colspan=\"6\"><span  >ko\u015fan</span></td></tr><tr><th colspan=\"2\" >perfective</th><td colspan=\"6\"><span  >ko\u015fmu\u015f</span></td></tr><tr><th colspan=\"2\" >prospective</th><td colspan=\"6\"><span  >ko\u015facak</span></td></tr><tr><th rowspan=\"2\" >personal participle</th><th colspan=\"2\" >non-prospective</th><td><span  >ko\u015ftu\u011fum</span></td><td><span  >ko\u015ftu\u011fun</span></td><td><span  >ko\u015ftu\u011fu</span></td><td><span  >ko\u015ftu\u011fumuz</span></td><td><span  >ko\u015ftu\u011funuz</span></td><td><span  >ko\u015ftuklar\u0131</span></td></tr><tr><th colspan=\"2\" >prospective</th><td><span  >ko\u015faca\u011f\u0131m</span></td><td><span  >ko\u015faca\u011f\u0131n</span></td><td><span  >ko\u015faca\u011f\u0131</span></td><td><span  >ko\u015faca\u011f\u0131m\u0131z</span></td><td><span  >ko\u015faca\u011f\u0131n\u0131z</span></td><td><span  >ko\u015facaklar\u0131</span></td></tr><tr><th colspan=\"3\" >verbal noun</th><td colspan=\"6\"><span  >ko\u015fma</span></td></tr><tr><th colspan=\"3\" >way of doing</th><td colspan=\"6\"><span  >ko\u015fu\u015f</span></td></tr><tr><th colspan=\"3\" rowspan=\"3\"></th><th colspan=\"3\" >singular</th><th colspan=\"3\" >plural</th></tr><tr><th >1 person</th><th >2 person</th><th >3 person</th><th >1 person</th><th >2 person</th><th >3 person</th></tr><tr><th >ben</th><th >sen</th><th >o</th><th >biz</th><th >siz</th><th >onlar</th></tr><tr><th rowspan=\"5\" >indicative</th><th rowspan=\"2\" >present</th><th >aorist</th><td><span  >ko\u015far\u0131m</span></td><td><span  >ko\u015fars\u0131n</span></td><td><span  >ko\u015far</span></td><td><span  >ko\u015far\u0131z</span></td><td><span  >ko\u015fars\u0131n\u0131z</span></td><td><span  >ko\u015farlar</span></td></tr><tr><th >imperfective</th><td><span  >ko\u015fuyorum</span></td><td><span  >ko\u015fuyorsun</span></td><td><span  >ko\u015fuyor</span></td><td><span  >ko\u015fuyoruz</span></td><td><span  >ko\u015fuyorsunuz</span></td><td><span  >ko\u015fuyorlar</span></td></tr><tr><th rowspan=\"2\" >past</th><th >perfective</th><td><span  >ko\u015ftum</span></td><td><span  >ko\u015ftun</span></td><td><span  >ko\u015ftu</span></td><td><span  >ko\u015ftuk</span></td><td><span  >ko\u015ftunuz</span></td><td><span  >ko\u015ftular</span></td></tr><tr><th >imperfective</th><td><span  >ko\u015fuyordum</span></td><td><span  >ko\u015fuyordun</span></td><td><span  >ko\u015fuyordu</span></td><td><span  >ko\u015fuyorduk</span></td><td><span  >ko\u015fuyordunuz</span></td><td><span  >ko\u015fuyorlard\u0131 (or ko\u015fuyordular)</span></td></tr><tr><th colspan=\"2\" >future</th><td><span  >ko\u015faca\u011f\u0131m</span></td><td><span  >ko\u015facaks\u0131n</span></td><td><span  >ko\u015facak</span></td><td><span  >ko\u015faca\u011f\u0131z</span></td><td><span  >ko\u015facaks\u0131n\u0131z</span></td><td><span  >ko\u015facaklar</span></td></tr><tr><th rowspan=\"3\" >inferential</th><th colspan=\"2\" >perfective</th><td><span  >ko\u015fm\u0131\u015f\u0131m</span></td><td><span  >ko\u015fm\u0131\u015fs\u0131n</span></td><td><span  >ko\u015fm\u0131\u015f</span></td><td><span  >ko\u015fm\u0131\u015f\u0131z</span></td><td><span  >ko\u015fm\u0131\u015fs\u0131nuz</span></td><td><span  >ko\u015fm\u0131\u015flar</span></td></tr><tr><th colspan=\"2\" >aorist</th><td><span  >ko\u015farm\u0131\u015f\u0131m</span></td><td><span  >ko\u015farm\u0131\u015fs\u0131n</span></td><td><span  >ko\u015farm\u0131\u015f</span></td><td><span  >ko\u015farm\u0131\u015f\u0131z</span></td><td><span  >ko\u015farm\u0131\u015fs\u0131n\u0131z</span></td><td><span  >ko\u015farlarm\u0131\u015f (or ko\u015farm\u0131\u015flar)</span></td></tr><tr><th colspan=\"2\" >imperfective</th><td><span  >ko\u015fuyormu\u015fum</span></td><td><span  >ko\u015fuyormu\u015fsun</span></td><td><span  >ko\u015fuyormu\u015f</span></td><td><span  >ko\u015fuyormu\u015fuz</span></td><td><span  >ko\u015fuyormu\u015fsunuz</span></td><td><span  >ko\u015fuyorlarm\u0131\u015f</span></td></tr><tr><th rowspan=\"2\" >conditional</th><th colspan=\"2\" >simple</th><td><span  >ko\u015fsam</span></td><td><span  >ko\u015fsan</span></td><td><span  >ko\u015fsa</span></td><td><span  >ko\u015fsak</span></td><td><span  >ko\u015fsan\u0131z</span></td><td><span  >ko\u015fsalar</span></td></tr><tr><th colspan=\"2\" >perfective</th><td><span  >ko\u015fsayd\u0131m</span></td><td><span  >ko\u015fsayd\u0131n</span></td><td><span  >ko\u015fsayd\u0131</span></td><td><span  >ko\u015fsayd\u0131k</span></td><td><span  >ko\u015fsayd\u0131n\u0131z</span></td><td><span  >ko\u015fsayd\u0131lar</span></td></tr><tr><th colspan=\"3\" >optative</th><td><span  >ko\u015fay\u0131m</span></td><td><span  >ko\u015fas\u0131n</span></td><td><span  >ko\u015fa</span></td><td><span  >ko\u015fal\u0131m</span></td><td><span  >ko\u015fas\u0131n\u0131z</span></td><td><span  >ko\u015falar</span></td></tr><tr><th colspan=\"3\" >progressive</th><td><span  >ko\u015fmaktay\u0131m</span></td><td><span  >ko\u015fmaktas\u0131n</span></td><td><span  >ko\u015fmakta</span></td><td><span  >ko\u015fmaktay\u0131z</span></td><td><span  >ko\u015fmaktas\u0131n\u0131z</span></td><td><span  >ko\u015fmaktalar</span></td></tr><tr><th colspan=\"3\" >necessitative</th><td><span  >ko\u015fmal\u0131y\u0131m</span></td><td><span  >ko\u015fmal\u0131s\u0131n</span></td><td><span  >ko\u015fmal\u0131</span></td><td><span  >ko\u015fmal\u0131y\u0131z</span></td><td><span  >ko\u015fmal\u0131s\u0131n\u0131z</span></td><td><span  >ko\u015fmal\u0131lar</span></td></tr><tr><th colspan=\"3\" >imperative</th><td></td><td><span  >ko\u015f</span></td><td><span  >ko\u015fsun</span></td><td></td><td><span  >ko\u015fun</span></td><td><span  >ko\u015fsunlar</span></td></tr><tr><th colspan=\"9\"></th></tr><tr><th colspan=\"9\" >Positive interrogative</th></tr><tr><th colspan=\"9\"></th></tr><tr><th colspan=\"3\" rowspan=\"3\"></th><th colspan=\"3\" >singular</th><th colspan=\"3\" >plural</th></tr><tr><th >1 person</th><th >2 person</th><th >3 person</th><th >1 person</th><th >2 person</th><th >3 person</th></tr><tr><th >ben</th><th >sen</th><th >o</th><th >biz</th><th >siz</th><th >onlar</th></tr><tr><th rowspan=\"5\" >indicative</th><th rowspan=\"2\" >present</th><th >aorist</th><td>ko\u015far m\u0131y\u0131m?</td><td>ko\u015far m\u0131s\u0131n?</td><td>ko\u015far m\u0131?</td><td>ko\u015far m\u0131y\u0131z?</td><td>ko\u015far m\u0131s\u0131n\u0131z?</td><td>ko\u015farlar m\u0131?</td></tr><tr><th >imperfective</th><td>ko\u015fuyor muyum?</td><td>ko\u015fuyor musun?</td><td>ko\u015fuyor mu?</td><td>ko\u015fuyor muyuz?</td><td>ko\u015fuyor musunuz?</td><td>ko\u015fuyorlar m\u0131?</td></tr><tr><th rowspan=\"2\" >past</th><th >perfective</th><td>ko\u015ftum mu?</td><td>ko\u015ftun mu?</td><td>ko\u015ftu mu?</td><td>ko\u015ftuk mu?</td><td>ko\u015ftunuz mu?</td><td>ko\u015ftular m\u0131?</td></tr><tr><th >imperfective</th><td>ko\u015fuyor muydum?</td><td>ko\u015fuyor muydun?</td><td>ko\u015fuyor muydu?</td><td>ko\u015fuyor muyduk?</td><td>ko\u015fuyor muydunuz?</td><td>ko\u015fuyorlar m\u0131yd\u0131?</td></tr><tr><th colspan=\"2\" >future</th><td>ko\u015facak m\u0131y\u0131m?</td><td>ko\u015facak m\u0131s\u0131n?</td><td>ko\u015facak m\u0131?</td><td>ko\u015facak m\u0131y\u0131z?</td><td>ko\u015facak m\u0131s\u0131n\u0131z?</td><td>ko\u015facaklar m\u0131?</td></tr><tr><th rowspan=\"3\" >inferential</th><th colspan=\"2\" >perfective</th><td>ko\u015fmu\u015f muyum?</td><td>ko\u015fmu\u015f musun?</td><td>ko\u015fmu\u015f mu?</td><td>ko\u015fmu\u015f muyuz?</td><td>ko\u015fmu\u015f musunuz?</td><td>ko\u015fmu\u015flar m\u0131?</td></tr><tr><th colspan=\"2\" >aorist</th><td>ko\u015far m\u0131ymu\u015f\u0131m?</td><td>ko\u015far m\u0131ymu\u015fs\u0131n?</td><td>ko\u015far m\u0131ymu\u015f?</td><td>ko\u015far m\u0131ymu\u015f\u0131z?</td><td>ko\u015far m\u0131ymu\u015fs\u0131n\u0131z?</td><td>ko\u015farlar m\u0131ym\u0131\u015f?</td></tr><tr><th colspan=\"2\" >imperfective</th><td>ko\u015fuyor muymu\u015fum?</td><td>ko\u015fuyor muymu\u015fsun?</td><td>ko\u015fuyor muymu\u015f?</td><td>ko\u015fuyor muymu\u015fuz?</td><td>ko\u015fuyor muymu\u015fsunuz?</td><td>ko\u015fuyorlar m\u0131ym\u0131\u015f?</td></tr><tr><th rowspan=\"2\" >conditional</th><th colspan=\"2\" >simple</th><td>ko\u015fsam m\u0131?</td><td>ko\u015fsan m\u0131?</td><td>ko\u015fsa m\u0131?</td><td>ko\u015fsak m\u0131?</td><td>ko\u015fsan\u0131z m\u0131?</td><td>ko\u015fsalar m\u0131?</td></tr><tr><th colspan=\"2\" >perfective</th><td>ko\u015fsa m\u0131yd\u0131m?</td><td>ko\u015fsa m\u0131yd\u0131n?</td><td>ko\u015fsa m\u0131yd\u0131?</td><td>ko\u015fsa m\u0131yd\u0131k?</td><td>ko\u015fsa m\u0131yd\u0131n\u0131z?</td><td>ko\u015fsalar m\u0131yd\u0131?</td></tr><tr><th colspan=\"3\" >progressive</th><td>ko\u015fmakta m\u0131y\u0131m?</td><td>ko\u015fmakta m\u0131s\u0131n?</td><td>ko\u015fmakta m\u0131?</td><td>ko\u015fmakta m\u0131y\u0131z?</td><td>ko\u015fmakta m\u0131s\u0131n\u0131z?</td><td>ko\u015fmaktalar m\u0131?</td></tr><tr><th colspan=\"3\" >necessitative</th><td>ko\u015fmal\u0131 m\u0131y\u0131m?</td><td>ko\u015fmal\u0131 m\u0131s\u0131n?</td><td>ko\u015fmal\u0131 m\u0131?</td><td>ko\u015fmal\u0131 m\u0131y\u0131z?</td><td>ko\u015fmal\u0131 m\u0131s\u0131n\u0131z?</td><td>ko\u015fmal\u0131lar m\u0131?</td></tr><tr><th colspan=\"9\"></th></tr><tr><th colspan=\"9\" >Negative declarative</th></tr><tr><th colspan=\"9\"></th></tr><tr><th colspan=\"3\" >infinitive</th><td colspan=\"6\"><span  >ko\u015fmamak</span></td></tr><tr><th rowspan=\"3\" >impersonal participle</th><th colspan=\"2\" >imperfective</th><td colspan=\"6\"><span  >ko\u015fmayan</span></td></tr><tr><th colspan=\"2\" >perfective</th><td colspan=\"6\"><span  >ko\u015fmam\u0131\u015f</span></td></tr><tr><th colspan=\"2\" >prospective</th><td colspan=\"6\"><span  >ko\u015fmayacak</span></td></tr><tr><th rowspan=\"2\" >personal participle</th><th colspan=\"2\" >non-prospective</th><td><span  >ko\u015fmad\u0131\u011f\u0131m</span></td><td><span  >ko\u015fmad\u0131\u011f\u0131n</span></td><td><span  >ko\u015fmad\u0131\u011f\u0131</span></td><td><span  >ko\u015fmad\u0131\u011f\u0131m\u0131z</span></td><td><span  >ko\u015fmad\u0131\u011f\u0131n\u0131z</span></td><td><span  >ko\u015fmad\u0131klar\u0131</span></td></tr><tr><th colspan=\"2\" >prospective</th><td><span  >ko\u015fmayaca\u011f\u0131m</span></td><td><span  >ko\u015fmayaca\u011f\u0131n</span></td><td><span  >ko\u015fmayaca\u011f\u0131</span></td><td><span  >ko\u015fmayaca\u011f\u0131m\u0131z</span></td><td><span  >ko\u015fmayaca\u011f\u0131n\u0131z</span></td><td><span  >ko\u015fmayacaklar\u0131</span></td></tr><tr><th colspan=\"3\" >verbal noun</th><td colspan=\"6\"><span  >ko\u015fmama</span></td></tr><tr><th colspan=\"3\" >way of doing</th><td colspan=\"6\"><span  >ko\u015fmayu\u015f</span></td></tr><tr><th colspan=\"3\" rowspan=\"3\"></th><th colspan=\"3\" >singular</th><th colspan=\"3\" >plural</th></tr><tr><th >1 person</th><th >2 person</th><th >3 person</th><th >1 person</th><th >2 person</th><th >3 person</th></tr><tr><th >ben</th><th >sen</th><th >o</th><th >biz</th><th >siz</th><th >onlar</th></tr><tr><th rowspan=\"5\" >indicative</th><th rowspan=\"2\" >present</th><th >aorist</th><td><span  >ko\u015fmam</span></td><td><span  >ko\u015fmazs\u0131n</span></td><td><span  >ko\u015fmaz</span></td><td><span  >ko\u015fmay\u0131z</span></td><td><span  >ko\u015fmazs\u0131n\u0131z</span></td><td><span  >ko\u015fmazlar</span></td></tr><tr><th >imperfective</th><td><span  >ko\u015fmuyorum</span></td><td><span  >ko\u015fmuyorsun</span></td><td><span  >ko\u015fmuyor</span></td><td><span  >ko\u015fmuyoruz</span></td><td><span  >ko\u015fmuyorsunuz</span></td><td><span  >ko\u015fmuyorlar</span></td></tr><tr><th rowspan=\"2\" >past</th><th >perfective</th><td><span  >ko\u015fmad\u0131m</span></td><td><span  >ko\u015fmad\u0131n</span></td><td><span  >ko\u015fmad\u0131</span></td><td><span  >ko\u015fmad\u0131k</span></td><td><span  >ko\u015fmad\u0131n\u0131z</span></td><td><span  >ko\u015fmad\u0131lar</span></td></tr><tr><th >imperfective</th><td><span  >ko\u015fmuyordum</span></td><td><span  >ko\u015fmuyordun</span></td><td><span  >ko\u015fmuyordu</span></td><td><span  >ko\u015fmuyorduk</span></td><td><span  >ko\u015fmuyordunuz</span></td><td><span  >ko\u015fmuyorlard\u0131</span></td></tr><tr><th colspan=\"2\" >future</th><td><span  >ko\u015fmayaca\u011f\u0131m</span></td><td><span  >ko\u015fmayacaks\u0131n</span></td><td><span  >ko\u015fmayacak</span></td><td><span  >ko\u015fmayaca\u011f\u0131z</span></td><td><span  >ko\u015fmayacaks\u0131n\u0131z</span></td><td><span  >ko\u015fmayacaklar</span></td></tr><tr><th rowspan=\"3\" >inferential</th><th colspan=\"2\" >perfective</th><td><span  >ko\u015fmam\u0131\u015f\u0131m</span></td><td><span  >ko\u015fmam\u0131\u015fs\u0131n</span></td><td><span  >ko\u015fmam\u0131\u015f</span></td><td><span  >ko\u015fmam\u0131\u015f\u0131z</span></td><td><span  >ko\u015fmam\u0131\u015fs\u0131n\u0131z</span></td><td><span  >ko\u015fmam\u0131\u015flar</span></td></tr><tr><th colspan=\"2\" >aorist</th><td><span  >ko\u015fmazm\u0131\u015f\u0131m</span></td><td><span  >ko\u015fmazm\u0131\u015fs\u0131n</span></td><td><span  >ko\u015fmazm\u0131\u015f</span></td><td><span  >ko\u015fmazm\u0131\u015f\u0131z</span></td><td><span  >ko\u015fmazm\u0131\u015fs\u0131n\u0131z</span></td><td><span  >ko\u015fmazlarm\u0131\u015f</span></td></tr><tr><th colspan=\"2\" >imperfective</th><td><span  >ko\u015fmuyormu\u015fum</span></td><td><span  >ko\u015fmuyormu\u015fsun</span></td><td><span  >ko\u015fmuyormu\u015f</span></td><td><span  >ko\u015fmuyormu\u015fuz</span></td><td><span  >ko\u015fmuyormu\u015fsunuz</span></td><td><span  >ko\u015fmuyorlarm\u0131\u015f</span></td></tr><tr><th rowspan=\"2\" >conditional</th><th colspan=\"2\" >simple</th><td><span  >ko\u015fmasam</span></td><td><span  >ko\u015fmasan</span></td><td><span  >ko\u015fmasa</span></td><td><span  >ko\u015fmasak</span></td><td><span  >ko\u015fmasan\u0131z</span></td><td><span  >ko\u015fmasalar</span></td></tr><tr><th colspan=\"2\" >perfective</th><td><span  >ko\u015fmasayd\u0131m</span></td><td><span  >ko\u015fmasayd\u0131n</span></td><td><span  >ko\u015fmasayd\u0131</span></td><td><span  >ko\u015fmasayd\u0131k</span></td><td><span  >ko\u015fmasayd\u0131n\u0131z</span></td><td><span  >ko\u015fmasayd\u0131lar</span></td></tr><tr><th colspan=\"3\" >optative</th><td><span  >ko\u015fmayay\u0131m</span></td><td><span  >ko\u015fmayas\u0131n</span></td><td><span  >ko\u015fmaya</span></td><td><span  >ko\u015fmayal\u0131m</span></td><td><span  >ko\u015fmayas\u0131n\u0131z</span></td><td><span  >ko\u015fmayalar</span></td></tr><tr><th colspan=\"3\" >progressive</th><td><span  >ko\u015fmamaktay\u0131m</span></td><td><span  >ko\u015fmamaktas\u0131n</span></td><td><span  >ko\u015fmamakta</span></td><td><span  >ko\u015fmamaktay\u0131z</span></td><td><span  >ko\u015fmamaktas\u0131n\u0131z</span></td><td><span  >ko\u015fmamaktalar</span></td></tr><tr><th colspan=\"3\" >necessitative</th><td><span  >ko\u015fmamal\u0131y\u0131m</span></td><td><span  >ko\u015fmamal\u0131s\u0131n</span></td><td><span  >ko\u015fmamal\u0131</span></td><td><span  >ko\u015fmamal\u0131y\u0131z</span></td><td><span  >ko\u015fmamal\u0131s\u0131n\u0131z</span></td><td><span  >ko\u015fmamal\u0131lar</span></td></tr><tr><th colspan=\"3\" >imperative</th><td></td><td><span  >ko\u015fma</span></td><td><span  >ko\u015fmas\u0131n</span></td><td></td><td><span  >ko\u015fmay\u0131n</span></td><td><span  >ko\u015fmas\u0131nlar</span></td></tr><tr><th colspan=\"9\"></th></tr><tr><th colspan=\"9\" >Negative interrogative</th></tr><tr><th colspan=\"9\"></th></tr><tr><th colspan=\"3\" rowspan=\"3\"></th><th colspan=\"3\" >singular</th><th colspan=\"3\" >plural</th></tr><tr><th >1 person</th><th >2 person</th><th >3 person</th><th >1 person</th><th >2 person</th><th >3 person</th></tr><tr><th >ben</th><th >sen</th><th >o</th><th >biz</th><th >siz</th><th >onlar</th></tr><tr><th rowspan=\"5\" >indicative</th><th rowspan=\"2\" >present</th><th >aorist</th><td>ko\u015fmaz m\u0131y\u0131m?</td><td>ko\u015fmaz m\u0131s\u0131n?</td><td>ko\u015fmaz m\u0131?</td><td>ko\u015fmaz m\u0131y\u0131z?</td><td>ko\u015fmaz m\u0131s\u0131n\u0131z?</td><td>ko\u015fmazlar m\u0131?</td></tr><tr><th >imperfective</th><td>ko\u015fmuyor muyum?</td><td>ko\u015fmuyor musun?</td><td>ko\u015fmuyor mu?</td><td>ko\u015fmuyor muyuz?</td><td>ko\u015fmuyor musunuz?</td><td>ko\u015fmuyorlar m\u0131?</td></tr><tr><th rowspan=\"2\" >past</th><th >perfective</th><td>ko\u015fmad\u0131m m\u0131?</td><td>ko\u015fmad\u0131n m\u0131?</td><td>ko\u015fmad\u0131 m\u0131?</td><td>ko\u015fmad\u0131k m\u0131?</td><td>ko\u015fmad\u0131n\u0131z m\u0131?</td><td>ko\u015fmad\u0131lar m\u0131?</td></tr><tr><th >imperfective</th><td>ko\u015fmuyor muydum?</td><td>ko\u015fmuyor muydun?</td><td>ko\u015fmuyor muydu?</td><td>ko\u015fmuyor muyduk?</td><td>ko\u015fmuyor muydunuz?</td><td>ko\u015fmuyorlar m\u0131yd\u0131?</td></tr><tr><th colspan=\"2\" >future</th><td>ko\u015fmayacak m\u0131y\u0131m?</td><td>ko\u015fmayacak m\u0131s\u0131n?</td><td>ko\u015fmayacak m\u0131?</td><td>ko\u015fmayacak m\u0131y\u0131z?</td><td>ko\u015fmayacak m\u0131s\u0131n\u0131z?</td><td>ko\u015fmayacaklar m\u0131?</td></tr><tr><th rowspan=\"3\" >inferential</th><th colspan=\"2\" >perfective</th><td>ko\u015fmam\u0131\u015f m\u0131y\u0131m?</td><td>ko\u015fmam\u0131\u015f m\u0131s\u0131n?</td><td>ko\u015fmam\u0131\u015f m\u0131?</td><td>ko\u015fmam\u0131\u015f m\u0131y\u0131z?</td><td>ko\u015fmam\u0131\u015f m\u0131s\u0131n\u0131z?</td><td>ko\u015fmam\u0131\u015flar m\u0131?</td></tr><tr><th colspan=\"2\" >aorist</th><td>ko\u015fmaz m\u0131ym\u0131\u015f\u0131m?</td><td>ko\u015fmaz m\u0131ym\u0131\u015fs\u0131n?</td><td>ko\u015fmaz m\u0131ym\u0131\u015f?</td><td>ko\u015fmaz m\u0131ym\u0131\u015f\u0131z?</td><td>ko\u015fmaz m\u0131ym\u0131\u015fs\u0131n\u0131z?</td><td>ko\u015fmazlar m\u0131ym\u0131\u015f?</td></tr><tr><th colspan=\"2\" >imperfective</th><td>ko\u015fmuyor muymu\u015fum?</td><td>ko\u015fmuyor muymu\u015fsun?</td><td>ko\u015fmuyor muymu\u015f?</td><td>ko\u015fmuyor muymu\u015fuz?</td><td>ko\u015fmuyor muymu\u015fsunuz?</td><td>ko\u015fmuyorlar m\u0131ym\u0131\u015f?</td></tr><tr><th rowspan=\"2\" >conditional</th><th colspan=\"2\" >simple</th><td>ko\u015fmasam m\u0131?</td><td>ko\u015fmasan m\u0131?</td><td>ko\u015fmasa m\u0131?</td><td>ko\u015fmasak m\u0131?</td><td>ko\u015fmasan\u0131z m\u0131?</td><td>ko\u015fmasalar m\u0131?</td></tr><tr><th colspan=\"2\" >perfective</th><td>ko\u015fmasa m\u0131yd\u0131m?</td><td>ko\u015fmasa m\u0131yd\u0131n?</td><td>ko\u015fmasa m\u0131yd\u0131?</td><td>ko\u015fmasa m\u0131yd\u0131k?</td><td>ko\u015fmasa m\u0131yd\u0131n\u0131z?</td><td>ko\u015fmasalar m\u0131yd\u0131?</td></tr><tr><th colspan=\"3\" >progressive</th><td>ko\u015fmamakta m\u0131y\u0131m?</td><td>ko\u015fmamakta m\u0131s\u0131n?</td><td>ko\u015fmamakta m\u0131?</td><td>ko\u015fmamakta m\u0131y\u0131z?</td><td>ko\u015fmamakta m\u0131s\u0131n\u0131z?</td><td>ko\u015fmamaktalar m\u0131?</td></tr><tr><th colspan=\"3\" >necessitative</th><td>ko\u015fmamal\u0131 m\u0131y\u0131m?</td><td>ko\u015fmamal\u0131 m\u0131s\u0131n?</td><td>ko\u015fmamal\u0131 m\u0131?</td><td>ko\u015fmamal\u0131 m\u0131y\u0131z?</td><td>ko\u015fmamal\u0131 m\u0131s\u0131n\u0131z?</td><td>ko\u015fmamal\u0131lar m\u0131?</td></tr></tbody></table>'></iframe>", "a\u00e7\u0131lmak": "<iframe srcdoc='Conjugation of a\u00e7\u0131lmak (aorist in -<i  >V\u2074r</i>)<p><i><b>Note:</b> Actual conjugations can be more complex than tables below. Compound forms with the auxiliary <i  >olmak</i> not shown. See also Appendix:Turkish suffixes#Verbs.</i></p><table  style=\"background:#F9F9F9; text-align:center; width:100%\"><tbody><tr><th colspan=\"9\" >Positive declarative</th></tr><tr><th colspan=\"9\"></th></tr><tr><th colspan=\"3\" >infinitive</th><td colspan=\"6\"><span  ><strong >a\u00e7\u0131lmak</strong></span></td></tr><tr><th rowspan=\"3\" >impersonal participle</th><th colspan=\"2\" >imperfective</th><td colspan=\"6\"><span  >a\u00e7\u0131lan</span></td></tr><tr><th colspan=\"2\" >perfective</th><td colspan=\"6\"><span  >a\u00e7\u0131lm\u0131\u015f</span></td></tr><tr><th colspan=\"2\" >prospective</th><td colspan=\"6\"><span  >a\u00e7\u0131lacak</span></td></tr><tr><th rowspan=\"2\" >personal participle</th><th colspan=\"2\" >non-prospective</th><td><span  >a\u00e7\u0131ld\u0131\u011f\u0131m</span></td><td><span  >a\u00e7\u0131ld\u0131\u011f\u0131n</span></td><td><span  >a\u00e7\u0131ld\u0131\u011f\u0131</span></td><td><span  >a\u00e7\u0131ld\u0131\u011f\u0131m\u0131z</span></td><td><span  >a\u00e7\u0131ld\u0131\u011f\u0131n\u0131z</span></td><td><span  >a\u00e7\u0131ld\u0131klar\u0131</span></td></tr><tr><th colspan=\"2\" >prospective</th><td><span  >a\u00e7\u0131laca\u011f\u0131m</span></td><td><span  >a\u00e7\u0131laca\u011f\u0131n</span></td><td><span  >a\u00e7\u0131laca\u011f\u0131</span></td><td><span  >a\u00e7\u0131laca\u011f\u0131m\u0131z</span></td><td><span  >a\u00e7\u0131laca\u011f\u0131n\u0131z</span></td><td><span  >a\u00e7\u0131lacaklar\u0131</span></td></tr><tr><th colspan=\"3\" >verbal noun</th><td colspan=\"6\"><span  >a\u00e7\u0131lma</span></td></tr><tr><th colspan=\"3\" >way of doing</th><td colspan=\"6\"><span  >a\u00e7\u0131l\u0131\u015f</span></td></tr><tr><th colspan=\"3\" rowspan=\"3\"></th><th colspan=\"3\" >singular</th><th colspan=\"3\" >plural</th></tr><tr><th >1 person</th><th >2 person</th><th >3 person</th><th >1 person</th><th >2 person</th><th >3 person</th></tr><tr><th >ben</th><th >sen</th><th >o</th><th >biz</th><th >siz</th><th >onlar</th></tr><tr><th rowspan=\"5\" >indicative</th><th rowspan=\"2\" >present</th><th >aorist</th><td><span  >a\u00e7\u0131l\u0131r\u0131m</span></td><td><span  >a\u00e7\u0131l\u0131rs\u0131n</span></td><td><span  >a\u00e7\u0131l\u0131r</span></td><td><span  >a\u00e7\u0131l\u0131r\u0131z</span></td><td><span  >a\u00e7\u0131l\u0131rs\u0131n\u0131z</span></td><td><span  >a\u00e7\u0131l\u0131rlar</span></td></tr><tr><th >imperfective</th><td><span  >a\u00e7\u0131l\u0131yorum</span></td><td><span  >a\u00e7\u0131l\u0131yorsun</span></td><td><span  >a\u00e7\u0131l\u0131yor</span></td><td><span  >a\u00e7\u0131l\u0131yoruz</span></td><td><span  >a\u00e7\u0131l\u0131yorsunuz</span></td><td><span  >a\u00e7\u0131l\u0131yorlar</span></td></tr><tr><th rowspan=\"2\" >past</th><th >perfective</th><td><span  >a\u00e7\u0131ld\u0131m</span></td><td><span  >a\u00e7\u0131ld\u0131n</span></td><td><span  >a\u00e7\u0131ld\u0131</span></td><td><span  >a\u00e7\u0131ld\u0131k</span></td><td><span  >a\u00e7\u0131ld\u0131n\u0131z</span></td><td><span  >a\u00e7\u0131ld\u0131lar</span></td></tr><tr><th >imperfective</th><td><span  >a\u00e7\u0131l\u0131yordum</span></td><td><span  >a\u00e7\u0131l\u0131yordun</span></td><td><span  >a\u00e7\u0131l\u0131yordu</span></td><td><span  >a\u00e7\u0131l\u0131yorduk</span></td><td><span  >a\u00e7\u0131l\u0131yordunuz</span></td><td><span  >a\u00e7\u0131l\u0131yorlard\u0131 (or a\u00e7\u0131l\u0131yordular)</span></td></tr><tr><th colspan=\"2\" >future</th><td><span  >a\u00e7\u0131laca\u011f\u0131m</span></td><td><span  >a\u00e7\u0131lacaks\u0131n</span></td><td><span  >a\u00e7\u0131lacak</span></td><td><span  >a\u00e7\u0131laca\u011f\u0131z</span></td><td><span  >a\u00e7\u0131lacaks\u0131n\u0131z</span></td><td><span  >a\u00e7\u0131lacaklar</span></td></tr><tr><th rowspan=\"3\" >inferential</th><th colspan=\"2\" >perfective</th><td><span  >a\u00e7\u0131lm\u0131\u015f\u0131m</span></td><td><span  >a\u00e7\u0131lm\u0131\u015fs\u0131n</span></td><td><span  >a\u00e7\u0131lm\u0131\u015f</span></td><td><span  >a\u00e7\u0131lm\u0131\u015f\u0131z</span></td><td><span  >a\u00e7\u0131lm\u0131\u015fs\u0131n\u0131z</span></td><td><span  >a\u00e7\u0131lm\u0131\u015flar</span></td></tr><tr><th colspan=\"2\" >aorist</th><td><span  >a\u00e7\u0131l\u0131rm\u0131\u015f\u0131m</span></td><td><span  >a\u00e7\u0131l\u0131rm\u0131\u015fs\u0131n</span></td><td><span  >a\u00e7\u0131l\u0131rm\u0131\u015f</span></td><td><span  >a\u00e7\u0131l\u0131rm\u0131\u015f\u0131z</span></td><td><span  >a\u00e7\u0131l\u0131rm\u0131\u015fs\u0131n\u0131z</span></td><td><span  >a\u00e7\u0131l\u0131rlarm\u0131\u015f (or a\u00e7\u0131l\u0131rm\u0131\u015flar)</span></td></tr><tr><th colspan=\"2\" >imperfective</th><td><span  >a\u00e7\u0131l\u0131yormu\u015fum</span></td><td><span  >a\u00e7\u0131l\u0131yormu\u015fsun</span></td><td><span  >a\u00e7\u0131l\u0131yormu\u015f</span></td><td><span  >a\u00e7\u0131l\u0131yormu\u015fuz</span></td><td><span  >a\u00e7\u0131l\u0131yormu\u015fsunuz</span></td><td><span  >a\u00e7\u0131l\u0131yorlarm\u0131\u015f</span></td></tr><tr><th rowspan=\"2\" >conditional</th><th colspan=\"2\" >simple</th><td><span  >a\u00e7\u0131lsam</span></td><td><span  >a\u00e7\u0131lsan</span></td><td><span  >a\u00e7\u0131lsa</span></td><td><span  >a\u00e7\u0131lsak</span></td><td><span  >a\u00e7\u0131lsan\u0131z</span></td><td><span  >a\u00e7\u0131lsalar</span></td></tr><tr><th colspan=\"2\" >perfective</th><td><span  >a\u00e7\u0131lsayd\u0131m</span></td><td><span  >a\u00e7\u0131lsayd\u0131n</span></td><td><span  >a\u00e7\u0131lsayd\u0131</span></td><td><span  >a\u00e7\u0131lsayd\u0131k</span></td><td><span  >a\u00e7\u0131lsayd\u0131n\u0131z</span></td><td><span  >a\u00e7\u0131lsayd\u0131lar</span></td></tr><tr><th colspan=\"3\" >optative</th><td><span  >a\u00e7\u0131lay\u0131m</span></td><td><span  >a\u00e7\u0131las\u0131n</span></td><td><span  >a\u00e7\u0131la</span></td><td><span  >a\u00e7\u0131lal\u0131m</span></td><td><span  >a\u00e7\u0131las\u0131n\u0131z</span></td><td><span  >a\u00e7\u0131lalar</span></td></tr><tr><th colspan=\"3\" >progressive</th><td><span  >a\u00e7\u0131lmaktay\u0131m</span></td><td><span  >a\u00e7\u0131lmaktas\u0131n</span></td><td><span  >a\u00e7\u0131lmakta</span></td><td><span  >a\u00e7\u0131lmaktay\u0131z</span></td><td><span  >a\u00e7\u0131lmaktas\u0131n\u0131z</span></td><td><span  >a\u00e7\u0131lmaktalar</span></td></tr><tr><th colspan=\"3\" >necessitative</th><td><span  >a\u00e7\u0131lmal\u0131y\u0131m</span></td><td><span  >a\u00e7\u0131lmal\u0131s\u0131n</span></td><td><span  >a\u00e7\u0131lmal\u0131</span></td><td><span  >a\u00e7\u0131lmal\u0131y\u0131z</span></td><td><span  >a\u00e7\u0131lmal\u0131s\u0131n\u0131z</span></td><td><span  >a\u00e7\u0131lmal\u0131lar</span></td></tr><tr><th colspan=\"3\" >imperative</th><td></td><td><span  >a\u00e7\u0131l</span></td><td><span  >a\u00e7\u0131ls\u0131n</span></td><td></td><td><span  >a\u00e7\u0131l\u0131n</span></td><td><span  >a\u00e7\u0131ls\u0131nlar</span></td></tr><tr><th colspan=\"9\"></th></tr><tr><th colspan=\"9\" >Positive interrogative</th></tr><tr><th colspan=\"9\"></th></tr><tr><th colspan=\"3\" rowspan=\"3\"></th><th colspan=\"3\" >singular</th><th colspan=\"3\" >plural</th></tr><tr><th >1 person</th><th >2 person</th><th >3 person</th><th >1 person</th><th >2 person</th><th >3 person</th></tr><tr><th >ben</th><th >sen</th><th >o</th><th >biz</th><th >siz</th><th >onlar</th></tr><tr><th rowspan=\"5\" >indicative</th><th rowspan=\"2\" >present</th><th >aorist</th><td>a\u00e7\u0131l\u0131r m\u0131y\u0131m?</td><td>a\u00e7\u0131l\u0131r m\u0131s\u0131n?</td><td>a\u00e7\u0131l\u0131r m\u0131?</td><td>a\u00e7\u0131l\u0131r m\u0131y\u0131z?</td><td>a\u00e7\u0131l\u0131r m\u0131s\u0131n\u0131z?</td><td>a\u00e7\u0131l\u0131rlar m\u0131?</td></tr><tr><th >imperfective</th><td>a\u00e7\u0131l\u0131yor muyum?</td><td>a\u00e7\u0131l\u0131yor musun?</td><td>a\u00e7\u0131l\u0131yor mu?</td><td>a\u00e7\u0131l\u0131yor muyuz?</td><td>a\u00e7\u0131l\u0131yor musunuz?</td><td>a\u00e7\u0131l\u0131yorlar m\u0131?</td></tr><tr><th rowspan=\"2\" >past</th><th >perfective</th><td>a\u00e7\u0131ld\u0131m m\u0131?</td><td>a\u00e7\u0131ld\u0131n m\u0131?</td><td>a\u00e7\u0131ld\u0131 m\u0131?</td><td>a\u00e7\u0131ld\u0131k m\u0131?</td><td>a\u00e7\u0131ld\u0131n\u0131z m\u0131?</td><td>a\u00e7\u0131ld\u0131lar m\u0131?</td></tr><tr><th >imperfective</th><td>a\u00e7\u0131l\u0131yor muydum?</td><td>a\u00e7\u0131l\u0131yor muydun?</td><td>a\u00e7\u0131l\u0131yor muydu?</td><td>a\u00e7\u0131l\u0131yor muyduk?</td><td>a\u00e7\u0131l\u0131yor muydunuz?</td><td>a\u00e7\u0131l\u0131yorlar m\u0131yd\u0131?</td></tr><tr><th colspan=\"2\" >future</th><td>a\u00e7\u0131lacak m\u0131y\u0131m?</td><td>a\u00e7\u0131lacak m\u0131s\u0131n?</td><td>a\u00e7\u0131lacak m\u0131?</td><td>a\u00e7\u0131lacak m\u0131y\u0131z?</td><td>a\u00e7\u0131lacak m\u0131s\u0131n\u0131z?</td><td>a\u00e7\u0131lacaklar m\u0131?</td></tr><tr><th rowspan=\"3\" >inferential</th><th colspan=\"2\" >perfective</th><td>a\u00e7\u0131lm\u0131\u015f m\u0131y\u0131m?</td><td>a\u00e7\u0131lm\u0131\u015f m\u0131s\u0131n?</td><td>a\u00e7\u0131lm\u0131\u015f m\u0131?</td><td>a\u00e7\u0131lm\u0131\u015f m\u0131y\u0131z?</td><td>a\u00e7\u0131lm\u0131\u015f m\u0131s\u0131n\u0131z?</td><td>a\u00e7\u0131lm\u0131\u015flar m\u0131?</td></tr><tr><th colspan=\"2\" >aorist</th><td>a\u00e7\u0131l\u0131r m\u0131ym\u0131\u015f\u0131m?</td><td>a\u00e7\u0131l\u0131r m\u0131ym\u0131\u015fs\u0131n?</td><td>a\u00e7\u0131l\u0131r m\u0131ym\u0131\u015f?</td><td>a\u00e7\u0131l\u0131r m\u0131ym\u0131\u015f\u0131z?</td><td>a\u00e7\u0131l\u0131r m\u0131ym\u0131\u015fs\u0131n\u0131z?</td><td>a\u00e7\u0131l\u0131rlar m\u0131ym\u0131\u015f?</td></tr><tr><th colspan=\"2\" >imperfective</th><td>a\u00e7\u0131l\u0131yor muymu\u015fum?</td><td>a\u00e7\u0131l\u0131yor muymu\u015fsun?</td><td>a\u00e7\u0131l\u0131yor muymu\u015f?</td><td>a\u00e7\u0131l\u0131yor muymu\u015fuz?</td><td>a\u00e7\u0131l\u0131yor muymu\u015fsunuz?</td><td>a\u00e7\u0131l\u0131yorlar m\u0131ym\u0131\u015f?</td></tr><tr><th rowspan=\"2\" >conditional</th><th colspan=\"2\" >simple</th><td>a\u00e7\u0131lsam m\u0131?</td><td>a\u00e7\u0131lsan m\u0131?</td><td>a\u00e7\u0131lsa m\u0131?</td><td>a\u00e7\u0131lsak m\u0131?</td><td>a\u00e7\u0131lsan\u0131z m\u0131?</td><td>a\u00e7\u0131lsalar m\u0131?</td></tr><tr><th colspan=\"2\" >perfective</th><td>a\u00e7\u0131lsa m\u0131yd\u0131m?</td><td>a\u00e7\u0131lsa m\u0131yd\u0131n?</td><td>a\u00e7\u0131lsa m\u0131yd\u0131?</td><td>a\u00e7\u0131lsa m\u0131yd\u0131k?</td><td>a\u00e7\u0131lsa m\u0131yd\u0131n\u0131z?</td><td>a\u00e7\u0131lsalar m\u0131yd\u0131?</td></tr><tr><th colspan=\"3\" >progressive</th><td>a\u00e7\u0131lmakta m\u0131y\u0131m?</td><td>a\u00e7\u0131lmakta m\u0131s\u0131n?</td><td>a\u00e7\u0131lmakta m\u0131?</td><td>a\u00e7\u0131lmakta m\u0131y\u0131z?</td><td>a\u00e7\u0131lmakta m\u0131s\u0131n\u0131z?</td><td>a\u00e7\u0131lmaktalar m\u0131?</td></tr><tr><th colspan=\"3\" >necessitative</th><td>a\u00e7\u0131lmal\u0131 m\u0131y\u0131m?</td><td>a\u00e7\u0131lmal\u0131 m\u0131s\u0131n?</td><td>a\u00e7\u0131lmal\u0131 m\u0131?</td><td>a\u00e7\u0131lmal\u0131 m\u0131y\u0131z?</td><td>a\u00e7\u0131lmal\u0131 m\u0131s\u0131n\u0131z?</td><td>a\u00e7\u0131lmal\u0131lar m\u0131?</td></tr><tr><th colspan=\"9\"></th></tr><tr><th colspan=\"9\" >Negative declarative</th></tr><tr><th colspan=\"9\"></th></tr><tr><th colspan=\"3\" >infinitive</th><td colspan=\"6\"><span  >a\u00e7\u0131lmamak</span></td></tr><tr><th rowspan=\"3\" >impersonal participle</th><th colspan=\"2\" >imperfective</th><td colspan=\"6\"><span  >a\u00e7\u0131lmayan</span></td></tr><tr><th colspan=\"2\" >perfective</th><td colspan=\"6\"><span  >a\u00e7\u0131lmam\u0131\u015f</span></td></tr><tr><th colspan=\"2\" >prospective</th><td colspan=\"6\"><span  >a\u00e7\u0131lmayacak</span></td></tr><tr><th rowspan=\"2\" >personal participle</th><th colspan=\"2\" >non-prospective</th><td><span  >a\u00e7\u0131lmad\u0131\u011f\u0131m</span></td><td><span  >a\u00e7\u0131lmad\u0131\u011f\u0131n</span></td><td><span  >a\u00e7\u0131lmad\u0131\u011f\u0131</span></td><td><span  >a\u00e7\u0131lmad\u0131\u011f\u0131m\u0131z</span></td><td><span  >a\u00e7\u0131lmad\u0131\u011f\u0131n\u0131z</span></td><td><span  >a\u00e7\u0131lmad\u0131klar\u0131</span></td></tr><tr><th colspan=\"2\" >prospective</th><td><span  >a\u00e7\u0131lmayaca\u011f\u0131m</span></td><td><span  >a\u00e7\u0131lmayaca\u011f\u0131n</span></td><td><span  >a\u00e7\u0131lmayaca\u011f\u0131</span></td><td><span  >a\u00e7\u0131lmayaca\u011f\u0131m\u0131z</span></td><td><span  >a\u00e7\u0131lmayaca\u011f\u0131n\u0131z</span></td><td><span  >a\u00e7\u0131lmayacaklar\u0131</span></td></tr><tr><th colspan=\"3\" >verbal noun</th><td colspan=\"6\"><span  >a\u00e7\u0131lmama</span></td></tr><tr><th colspan=\"3\" >way of doing</th><td colspan=\"6\"><span  >a\u00e7\u0131lmay\u0131\u015f</span></td></tr><tr><th colspan=\"3\" rowspan=\"3\"></th><th colspan=\"3\" >singular</th><th colspan=\"3\" >plural</th></tr><tr><th >1 person</th><th >2 person</th><th >3 person</th><th >1 person</th><th >2 person</th><th >3 person</th></tr><tr><th >ben</th><th >sen</th><th >o</th><th >biz</th><th >siz</th><th >onlar</th></tr><tr><th rowspan=\"5\" >indicative</th><th rowspan=\"2\" >present</th><th >aorist</th><td><span  >a\u00e7\u0131lmam</span></td><td><span  >a\u00e7\u0131lmazs\u0131n</span></td><td><span  >a\u00e7\u0131lmaz</span></td><td><span  >a\u00e7\u0131lmay\u0131z</span></td><td><span  >a\u00e7\u0131lmazs\u0131n\u0131z</span></td><td><span  >a\u00e7\u0131lmazlar</span></td></tr><tr><th >imperfective</th><td><span  >a\u00e7\u0131lm\u0131yorum</span></td><td><span  >a\u00e7\u0131lm\u0131yorsun</span></td><td><span  >a\u00e7\u0131lm\u0131yor</span></td><td><span  >a\u00e7\u0131lm\u0131yoruz</span></td><td><span  >a\u00e7\u0131lm\u0131yorsunuz</span></td><td><span  >a\u00e7\u0131lm\u0131yorlar</span></td></tr><tr><th rowspan=\"2\" >past</th><th >perfective</th><td><span  >a\u00e7\u0131lmad\u0131m</span></td><td><span  >a\u00e7\u0131lmad\u0131n</span></td><td><span  >a\u00e7\u0131lmad\u0131</span></td><td><span  >a\u00e7\u0131lmad\u0131k</span></td><td><span  >a\u00e7\u0131lmad\u0131n\u0131z</span></td><td><span  >a\u00e7\u0131lmad\u0131lar</span></td></tr><tr><th >imperfective</th><td><span  >a\u00e7\u0131lm\u0131yordum</span></td><td><span  >a\u00e7\u0131lm\u0131yordun</span></td><td><span  >a\u00e7\u0131lm\u0131yordu</span></td><td><span  >a\u00e7\u0131lm\u0131yorduk</span></td><td><span  >a\u00e7\u0131lm\u0131yordunuz</span></td><td><span  >a\u00e7\u0131lm\u0131yorlard\u0131</span></td></tr><tr><th colspan=\"2\" >future</th><td><span  >a\u00e7\u0131lmayaca\u011f\u0131m</span></td><td><span  >a\u00e7\u0131lmayacaks\u0131n</span></td><td><span  >a\u00e7\u0131lmayacak</span></td><td><span  >a\u00e7\u0131lmayaca\u011f\u0131z</span></td><td><span  >a\u00e7\u0131lmayacaks\u0131n\u0131z</span></td><td><span  >a\u00e7\u0131lmayacaklar</span></td></tr><tr><th rowspan=\"3\" >inferential</th><th colspan=\"2\" >perfective</th><td><span  >a\u00e7\u0131lmam\u0131\u015f\u0131m</span></td><td><span  >a\u00e7\u0131lmam\u0131\u015fs\u0131n</span></td><td><span  >a\u00e7\u0131lmam\u0131\u015f</span></td><td><span  >a\u00e7\u0131lmam\u0131\u015f\u0131z</span></td><td><span  >a\u00e7\u0131lmam\u0131\u015fs\u0131n\u0131z</span></td><td><span  >a\u00e7\u0131lmam\u0131\u015flar</span></td></tr><tr><th colspan=\"2\" >aorist</th><td><span  >a\u00e7\u0131lmazm\u0131\u015f\u0131m</span></td><td><span  >a\u00e7\u0131lmazm\u0131\u015fs\u0131n</span></td><td><span  >a\u00e7\u0131lmazm\u0131\u015f</span></td><td><span  >a\u00e7\u0131lmazm\u0131\u015f\u0131z</span></td><td><span  >a\u00e7\u0131lmazm\u0131\u015fs\u0131n\u0131z</span></td><td><span  >a\u00e7\u0131lmazlarm\u0131\u015f</span></td></tr><tr><th colspan=\"2\" >imperfective</th><td><span  >a\u00e7\u0131lm\u0131yormu\u015fum</span></td><td><span  >a\u00e7\u0131lm\u0131yormu\u015fsun</span></td><td><span  >a\u00e7\u0131lm\u0131yormu\u015f</span></td><td><span  >a\u00e7\u0131lm\u0131yormu\u015fuz</span></td><td><span  >a\u00e7\u0131lm\u0131yormu\u015fsunuz</span></td><td><span  >a\u00e7\u0131lm\u0131yorlarm\u0131\u015f</span></td></tr><tr><th rowspan=\"2\" >conditional</th><th colspan=\"2\" >simple</th><td><span  >a\u00e7\u0131lmasam</span></td><td><span  >a\u00e7\u0131lmasan</span></td><td><span  >a\u00e7\u0131lmasa</span></td><td><span  >a\u00e7\u0131lmasak</span></td><td><span  >a\u00e7\u0131lmasan\u0131z</span></td><td><span  >a\u00e7\u0131lmasalar</span></td></tr><tr><th colspan=\"2\" >perfective</th><td><span  >a\u00e7\u0131lmasayd\u0131m</span></td><td><span  >a\u00e7\u0131lmasayd\u0131n</span></td><td><span  >a\u00e7\u0131lmasayd\u0131</span></td><td><span  >a\u00e7\u0131lmasayd\u0131k</span></td><td><span  >a\u00e7\u0131lmasayd\u0131n\u0131z</span></td><td><span  >a\u00e7\u0131lmasayd\u0131lar</span></td></tr><tr><th colspan=\"3\" >optative</th><td><span  >a\u00e7\u0131lmayay\u0131m</span></td><td><span  >a\u00e7\u0131lmayas\u0131n</span></td><td><span  >a\u00e7\u0131lmaya</span></td><td><span  >a\u00e7\u0131lmayal\u0131m</span></td><td><span  >a\u00e7\u0131lmayas\u0131n\u0131z</span></td><td><span  >a\u00e7\u0131lmayalar</span></td></tr><tr><th colspan=\"3\" >progressive</th><td><span  >a\u00e7\u0131lmamaktay\u0131m</span></td><td><span  >a\u00e7\u0131lmamaktas\u0131n</span></td><td><span  >a\u00e7\u0131lmamakta</span></td><td><span  >a\u00e7\u0131lmamaktay\u0131z</span></td><td><span  >a\u00e7\u0131lmamaktas\u0131n\u0131z</span></td><td><span  >a\u00e7\u0131lmamaktalar</span></td></tr><tr><th colspan=\"3\" >necessitative</th><td><span  >a\u00e7\u0131lmamal\u0131y\u0131m</span></td><td><span  >a\u00e7\u0131lmamal\u0131s\u0131n</span></td><td><span  >a\u00e7\u0131lmamal\u0131</span></td><td><span  >a\u00e7\u0131lmamal\u0131y\u0131z</span></td><td><span  >a\u00e7\u0131lmamal\u0131s\u0131n\u0131z</span></td><td><span  >a\u00e7\u0131lmamal\u0131lar</span></td></tr><tr><th colspan=\"3\" >imperative</th><td></td><td><span  >a\u00e7\u0131lma</span></td><td><span  >a\u00e7\u0131lmas\u0131n</span></td><td></td><td><span  >a\u00e7\u0131lmay\u0131n</span></td><td><span  >a\u00e7\u0131lmas\u0131nlar</span></td></tr><tr><th colspan=\"9\"></th></tr><tr><th colspan=\"9\" >Negative interrogative</th></tr><tr><th colspan=\"9\"></th></tr><tr><th colspan=\"3\" rowspan=\"3\"></th><th colspan=\"3\" >singular</th><th colspan=\"3\" >plural</th></tr><tr><th >1 person</th><th >2 person</th><th >3 person</th><th >1 person</th><th >2 person</th><th >3 person</th></tr><tr><th >ben</th><th >sen</th><th >o</th><th >biz</th><th >siz</th><th >onlar</th></tr><tr><th rowspan=\"5\" >indicative</th><th rowspan=\"2\" >present</th><th >aorist</th><td>a\u00e7\u0131lmaz m\u0131y\u0131m?</td><td>a\u00e7\u0131lmaz m\u0131s\u0131n?</td><td>a\u00e7\u0131lmaz m\u0131?</td><td>a\u00e7\u0131lmaz m\u0131y\u0131z?</td><td>a\u00e7\u0131lmaz m\u0131s\u0131n\u0131z?</td><td>a\u00e7\u0131lmazlar m\u0131?</td></tr><tr><th >imperfective</th><td>a\u00e7\u0131lm\u0131yor muyum?</td><td>a\u00e7\u0131lm\u0131yor musun?</td><td>a\u00e7\u0131lm\u0131yor mu?</td><td>a\u00e7\u0131lm\u0131yor muyuz?</td><td>a\u00e7\u0131lm\u0131yor musunuz?</td><td>a\u00e7\u0131lm\u0131yorlar m\u0131?</td></tr><tr><th rowspan=\"2\" >past</th><th >perfective</th><td>a\u00e7\u0131lmad\u0131m m\u0131?</td><td>a\u00e7\u0131lmad\u0131n m\u0131?</td><td>a\u00e7\u0131lmad\u0131 m\u0131?</td><td>a\u00e7\u0131lmad\u0131k m\u0131?</td><td>a\u00e7\u0131lmad\u0131n\u0131z m\u0131?</td><td>a\u00e7\u0131lmad\u0131lar m\u0131?</td></tr><tr><th >imperfective</th><td>a\u00e7\u0131lm\u0131yor muydum?</td><td>a\u00e7\u0131lm\u0131yor muydun?</td><td>a\u00e7\u0131lm\u0131yor muydu?</td><td>a\u00e7\u0131lm\u0131yor muyduk?</td><td>a\u00e7\u0131lm\u0131yor muydunuz?</td><td>a\u00e7\u0131lm\u0131yorlar m\u0131yd\u0131?</td></tr><tr><th colspan=\"2\" >future</th><td>a\u00e7\u0131lmayacak m\u0131y\u0131m?</td><td>a\u00e7\u0131lmayacak m\u0131s\u0131n?</td><td>a\u00e7\u0131lmayacak m\u0131?</td><td>a\u00e7\u0131lmayacak m\u0131y\u0131z?</td><td>a\u00e7\u0131lmayacak m\u0131s\u0131n\u0131z?</td><td>a\u00e7\u0131lmayacaklar m\u0131?</td></tr><tr><th rowspan=\"3\" >inferential</th><th colspan=\"2\" >perfective</th><td>a\u00e7\u0131lmam\u0131\u015f m\u0131y\u0131m?</td><td>a\u00e7\u0131lmam\u0131\u015f m\u0131s\u0131n?</td><td>a\u00e7\u0131lmam\u0131\u015f m\u0131?</td><td>a\u00e7\u0131lmam\u0131\u015f m\u0131y\u0131z?</td><td>a\u00e7\u0131lmam\u0131\u015f m\u0131s\u0131n\u0131z?</td><td>a\u00e7\u0131lmam\u0131\u015flar m\u0131?</td></tr><tr><th colspan=\"2\" >aorist</th><td>a\u00e7\u0131lmaz m\u0131ym\u0131\u015f\u0131m?</td><td>a\u00e7\u0131lmaz m\u0131ym\u0131\u015fs\u0131n?</td><td>a\u00e7\u0131lmaz m\u0131ym\u0131\u015f?</td><td>a\u00e7\u0131lmaz m\u0131ym\u0131\u015f\u0131z?</td><td>a\u00e7\u0131lmaz m\u0131ym\u0131\u015fs\u0131n\u0131z?</td><td>a\u00e7\u0131lmazlar m\u0131ym\u0131\u015f?</td></tr><tr><th colspan=\"2\" >imperfective</th><td>a\u00e7\u0131lm\u0131yor muymu\u015fum?</td><td>a\u00e7\u0131lm\u0131yor muymu\u015fsun?</td><td>a\u00e7\u0131lm\u0131yor muymu\u015f?</td><td>a\u00e7\u0131lm\u0131yor muymu\u015fuz?</td><td>a\u00e7\u0131lm\u0131yor muymu\u015fsunuz?</td><td>a\u00e7\u0131lm\u0131yorlar m\u0131ym\u0131\u015f?</td></tr><tr><th rowspan=\"2\" >conditional</th><th colspan=\"2\" >simple</th><td>a\u00e7\u0131lmasam m\u0131?</td><td>a\u00e7\u0131lmasan m\u0131?</td><td>a\u00e7\u0131lmasa m\u0131?</td><td>a\u00e7\u0131lmasak m\u0131?</td><td>a\u00e7\u0131lmasan\u0131z m\u0131?</td><td>a\u00e7\u0131lmasalar m\u0131?</td></tr><tr><th colspan=\"2\" >perfective</th><td>a\u00e7\u0131lmasa m\u0131yd\u0131m?</td><td>a\u00e7\u0131lmasa m\u0131yd\u0131n?</td><td>a\u00e7\u0131lmasa m\u0131yd\u0131?</td><td>a\u00e7\u0131lmasa m\u0131yd\u0131k?</td><td>a\u00e7\u0131lmasa m\u0131yd\u0131n\u0131z?</td><td>a\u00e7\u0131lmasalar m\u0131yd\u0131?</td></tr><tr><th colspan=\"3\" >progressive</th><td>a\u00e7\u0131lmamakta m\u0131y\u0131m?</td><td>a\u00e7\u0131lmamakta m\u0131s\u0131n?</td><td>a\u00e7\u0131lmamakta m\u0131?</td><td>a\u00e7\u0131lmamakta m\u0131y\u0131z?</td><td>a\u00e7\u0131lmamakta m\u0131s\u0131n\u0131z?</td><td>a\u00e7\u0131lmamaktalar m\u0131?</td></tr><tr><th colspan=\"3\" >necessitative</th><td>a\u00e7\u0131lmamal\u0131 m\u0131y\u0131m?</td><td>a\u00e7\u0131lmamal\u0131 m\u0131s\u0131n?</td><td>a\u00e7\u0131lmamal\u0131 m\u0131?</td><td>a\u00e7\u0131lmamal\u0131 m\u0131y\u0131z?</td><td>a\u00e7\u0131lmamal\u0131 m\u0131s\u0131n\u0131z?</td><td>a\u00e7\u0131lmamal\u0131lar m\u0131?</td></tr></tbody></table>'></iframe>", "kaydetmek": "<iframe srcdoc='Conjugation of kaydetmek <p><i><b>Note:</b> Actual conjugations can be more complex than tables below. Compound forms with the auxiliary <i  >olmak</i> not shown. See also Appendix:Turkish suffixes#Verbs.</i></p><table  style=\"background:#F9F9F9; text-align:center; width:100%\"><tbody><tr><th colspan=\"9\" >Positive declarative</th></tr><tr><th colspan=\"9\"></th></tr><tr><th colspan=\"3\" >infinitive</th><td colspan=\"6\"><span  ><strong >kaydetmek</strong></span></td></tr><tr><th rowspan=\"3\" >impersonal participle</th><th colspan=\"2\" >imperfective</th><td colspan=\"6\"><span  >kaydeden</span></td></tr><tr><th colspan=\"2\" >perfective</th><td colspan=\"6\"><span  >kaydetmi\u015f</span></td></tr><tr><th colspan=\"2\" >prospective</th><td colspan=\"6\"><span  >kaydedecek</span></td></tr><tr><th rowspan=\"2\" >personal participle</th><th colspan=\"2\" >non-prospective</th><td><span  >kaydetti\u011fim</span></td><td><span  >kaydetti\u011fin</span></td><td><span  >kaydetti\u011fi</span></td><td><span  >kaydetti\u011fimiz</span></td><td><span  >kaydetti\u011finiz</span></td><td><span  >kaydettikleri</span></td></tr><tr><th colspan=\"2\" >prospective</th><td><span  >kaydedece\u011fim</span></td><td><span  >kaydedece\u011fin</span></td><td><span  >kaydedece\u011fi</span></td><td><span  >kaydedece\u011fimiz</span></td><td><span  >kaydedece\u011finiz</span></td><td><span  >kaydedecekleri</span></td></tr><tr><th colspan=\"3\" >verbal noun</th><td colspan=\"6\"><span  >kaydetme</span></td></tr><tr><th colspan=\"3\" >way of doing</th><td colspan=\"6\"><span  >kaydedi\u015f</span></td></tr><tr><th colspan=\"3\" rowspan=\"3\"></th><th colspan=\"3\" >singular</th><th colspan=\"3\" >plural</th></tr><tr><th >1 person</th><th >2 person</th><th >3 person</th><th >1 person</th><th >2 person</th><th >3 person</th></tr><tr><th >ben</th><th >sen</th><th >o</th><th >biz</th><th >siz</th><th >onlar</th></tr><tr><th rowspan=\"5\" >indicative</th><th rowspan=\"2\" >present</th><th >aorist</th><td><span  >kaydederim</span></td><td><span  >kaydedersin</span></td><td><span  >kaydeder</span></td><td><span  >kaydederiz</span></td><td><span  >kaydedersiniz</span></td><td><span  >kaydederler</span></td></tr><tr><th >imperfective</th><td><span  >kaydediyorum</span></td><td><span  >kaydediyorsun</span></td><td><span  >kaydediyor</span></td><td><span  >kaydediyoruz</span></td><td><span  >kaydediyorsunuz</span></td><td><span  >kaydediyorlar</span></td></tr><tr><th rowspan=\"2\" >past</th><th >perfective</th><td><span  >kaydettim</span></td><td><span  >kaydettin</span></td><td><span  >kaydetti</span></td><td><span  >kaydettik</span></td><td><span  >kaydettiniz</span></td><td><span  >kaydettiler</span></td></tr><tr><th >imperfective</th><td><span  >kaydediyordum</span></td><td><span  >kaydediyordun</span></td><td><span  >kaydediyordu</span></td><td><span  >kaydediyorduk</span></td><td><span  >kaydediyordunuz</span></td><td><span  >kaydediyorlard\u0131 (or kaydediyordular)</span></td></tr><tr><th colspan=\"2\" >future</th><td><span  >kaydedece\u011fim</span></td><td><span  >kaydedeceksin</span></td><td><span  >kaydedecek</span></td><td><span  >kaydedece\u011fiz</span></td><td><span  >kaydedeceksiniz</span></td><td><span  >kaydedecekler</span></td></tr><tr><th rowspan=\"3\" >inferential</th><th colspan=\"2\" >perfective</th><td><span  >kaydetmi\u015fim</span></td><td><span  >kaydetmi\u015fsin</span></td><td><span  >kaydetmi\u015f</span></td><td><span  >kaydetmi\u015fiz</span></td><td><span  >kaydetmi\u015fsiniz</span></td><td><span  >kaydetmi\u015fler</span></td></tr><tr><th colspan=\"2\" >aorist</th><td><span  >kaydedermi\u015fim</span></td><td><span  >kaydedermi\u015fsin</span></td><td><span  >kaydedermi\u015f</span></td><td><span  >kaydedermi\u015fiz</span></td><td><span  >kaydedermi\u015fsiniz</span></td><td><span  >kaydederlermi\u015f (or kaydedermi\u015flar)</span></td></tr><tr><th colspan=\"2\" >imperfective</th><td><span  >kaydediyormu\u015fum</span></td><td><span  >kaydediyormu\u015fsun</span></td><td><span  >kaydediyormu\u015f</span></td><td><span  >kaydediyormu\u015fuz</span></td><td><span  >kaydediyormu\u015fsunuz</span></td><td><span  >kaydediyorlarm\u0131\u015f</span></td></tr><tr><th rowspan=\"2\" >conditional</th><th colspan=\"2\" >simple</th><td><span  >kaydetsem</span></td><td><span  >kaydetsen</span></td><td><span  >kaydetse</span></td><td><span  >kaydetsek</span></td><td><span  >kaydetseniz</span></td><td><span  >kaydetseler</span></td></tr><tr><th colspan=\"2\" >perfective</th><td><span  >kaydetseydim</span></td><td><span  >kaydetseydin</span></td><td><span  >kaydetseydi</span></td><td><span  >kaydetseydik</span></td><td><span  >kaydetseydiniz</span></td><td><span  >kaydetseydiler</span></td></tr><tr><th colspan=\"3\" >optative</th><td><span  >kaydedeyim</span></td><td><span  >kaydedesin</span></td><td><span  >kaydede</span></td><td><span  >kaydedelim</span></td><td><span  >kaydedesiniz</span></td><td><span  >kaydedeler</span></td></tr><tr><th colspan=\"3\" >progressive</th><td><span  >kaydetmekteyim</span></td><td><span  >kaydetmektesin</span></td><td><span  >kaydetmekte</span></td><td><span  >kaydetmekteyiz</span></td><td><span  >kaydetmektesiniz</span></td><td><span  >kaydetmekteler</span></td></tr><tr><th colspan=\"3\" >necessitative</th><td><span  >kaydetmeliyim</span></td><td><span  >kaydetmelisin</span></td><td><span  >kaydetmeli</span></td><td><span  >kaydetmeliyiz</span></td><td><span  >kaydetmelisiniz</span></td><td><span  >kaydetmeliler</span></td></tr><tr><th colspan=\"3\" >imperative</th><td></td><td><span  >kaydet</span></td><td><span  >kaydetsin</span></td><td></td><td><span  >kaydedin (or kaydediniz)</span></td><td><span  >kaydetsinler</span></td></tr><tr><th colspan=\"9\"></th></tr><tr><th colspan=\"9\" >Positive interrogative</th></tr><tr><th colspan=\"9\"></th></tr><tr><th colspan=\"3\" rowspan=\"3\"></th><th colspan=\"3\" >singular</th><th colspan=\"3\" >plural</th></tr><tr><th >1 person</th><th >2 person</th><th >3 person</th><th >1 person</th><th >2 person</th><th >3 person</th></tr><tr><th >ben</th><th >sen</th><th >o</th><th >biz</th><th >siz</th><th >onlar</th></tr><tr><th rowspan=\"5\" >indicative</th><th rowspan=\"2\" >present</th><th >aorist</th><td>kaydeder miyim?</td><td>kaydeder misin?</td><td>kaydeder mi?</td><td>kaydeder miyiz?</td><td>kaydeder misiniz?</td><td>kaydederler mi?</td></tr><tr><th >imperfective</th><td>kaydediyor muyum?</td><td>kaydediyor musun?</td><td>kaydediyor mu?</td><td>kaydediyor muyuz?</td><td>kaydediyor musunuz?</td><td>kaydediyorlar m\u0131?</td></tr><tr><th rowspan=\"2\" >past</th><th >perfective</th><td>kaydettim mi?</td><td>kaydettin mi?</td><td>kaydetti mi?</td><td>kaydettik mi?</td><td>kaydettiniz mi?</td><td>kaydettiler mi?</td></tr><tr><th >imperfective</th><td>kaydediyor muydum?</td><td>kaydediyor muydun?</td><td>kaydediyor muydu?</td><td>kaydediyor muyduk?</td><td>kaydediyor muydunuz?</td><td>kaydediyorlar m\u0131yd\u0131?</td></tr><tr><th colspan=\"2\" >future</th><td>kaydedecek miyim?</td><td>kaydedecek misin?</td><td>kaydedecek mi?</td><td>kaydedecek miyiz?</td><td>kaydedecek misiniz?</td><td>kaydedecekler mi?</td></tr><tr><th rowspan=\"3\" >inferential</th><th colspan=\"2\" >perfective</th><td>kaydetmi\u015f miyim?</td><td>kaydetmi\u015f misin?</td><td>kaydetmi\u015f mi?</td><td>kaydetmi\u015f miyiz?</td><td>kaydetmi\u015f misiniz?</td><td>kaydetmi\u015fler mi?</td></tr><tr><th colspan=\"2\" >aorist</th><td>kaydeder miymi\u015fim?</td><td>kaydeder miymi\u015fsin?</td><td>kaydeder miymi\u015f?</td><td>kaydeder miymi\u015fiz?</td><td>kaydeder miymi\u015fsiniz?</td><td>kaydederler miymi\u015f?</td></tr><tr><th colspan=\"2\" >imperfective</th><td>kaydediyor muymu\u015fum?</td><td>kaydediyor muymu\u015fsun?</td><td>kaydediyor muymu\u015f?</td><td>kaydediyor muymu\u015fuz?</td><td>kaydediyor muymu\u015fsunuz?</td><td>kaydediyorlar m\u0131ym\u0131\u015f?</td></tr><tr><th rowspan=\"2\" >conditional</th><th colspan=\"2\" >simple</th><td>kaydetsem mi?</td><td>kaydetsen mi?</td><td>kaydetse mi?</td><td>kaydetsek mi?</td><td>kaydetseniz mi?</td><td>kaydetseler mi?</td></tr><tr><th colspan=\"2\" >perfective</th><td>kaydetse miydim?</td><td>kaydetse miydin?</td><td>kaydetse miydi?</td><td>kaydetse miydik?</td><td>kaydetse miydiniz?</td><td>kaydetseler miydi?</td></tr><tr><th colspan=\"3\" >progressive</th><td>kaydetmekte<p>miyim?</p></td><td>kaydetmekte misin?</td><td>kaydetmekte mi?</td><td>kaydetmekte miyiz?</td><td>kaydetmekte misiniz?</td><td>kaydetmekteler mi?</td></tr><tr><th colspan=\"3\" >necessitative</th><td>kaydetmeli<p>miyim?</p></td><td>kaydetmeli misin?</td><td>kaydetmeli mi?</td><td>kaydetmeli miyiz?</td><td>kaydetmeli misiniz?</td><td>kaydetmeliler mi?</td></tr><tr><th colspan=\"9\"></th></tr><tr><th colspan=\"9\" >Negative declarative</th></tr><tr><th colspan=\"9\"></th></tr><tr><th colspan=\"3\" >infinitive</th><td colspan=\"6\"><span  >kaydetmemek</span></td></tr><tr><th rowspan=\"3\" >impersonal participle</th><th colspan=\"2\" >imperfective</th><td colspan=\"6\"><span  >kaydetmeyen</span></td></tr><tr><th colspan=\"2\" >perfective</th><td colspan=\"6\"><span  >kaydetmemi\u015f</span></td></tr><tr><th colspan=\"2\" >prospective</th><td colspan=\"6\"><span  >kaydetmeyecek</span></td></tr><tr><th rowspan=\"2\" >personal participle</th><th colspan=\"2\" >non-prospective</th><td><span  >kaydetmedi\u011fim</span></td><td><span  >kaydetmedi\u011fin</span></td><td><span  >kaydetmedi\u011fi</span></td><td><span  >kaydetmedi\u011fimiz</span></td><td><span  >kaydetmedi\u011finiz</span></td><td><span  >kaydetmedikleri</span></td></tr><tr><th colspan=\"2\" >prospective</th><td><span  >kaydetmeyece\u011fim</span></td><td><span  >kaydetmeyece\u011fin</span></td><td><span  >kaydetmeyece\u011fi</span></td><td><span  >kaydetmeyece\u011fimiz</span></td><td><span  >kaydetmeyece\u011finiz</span></td><td><span  >kaydetmeyecekleri</span></td></tr><tr><th colspan=\"3\" >verbal noun</th><td colspan=\"6\"><span  >kaydetmeme</span></td></tr><tr><th colspan=\"3\" >way of doing</th><td colspan=\"6\"><span  >kaydetmeyi\u015f</span></td></tr><tr><th colspan=\"3\" rowspan=\"3\"></th><th colspan=\"3\" >singular</th><th colspan=\"3\" >plural</th></tr><tr><th >1 person</th><th >2 person</th><th >3 person</th><th >1 person</th><th >2 person</th><th >3 person</th></tr><tr><th >ben</th><th >sen</th><th >o</th><th >biz</th><th >siz</th><th >onlar</th></tr><tr><th rowspan=\"5\" >indicative</th><th rowspan=\"2\" >present</th><th >aorist</th><td><span  >kaydetmem</span></td><td><span  >kaydetmezsin</span></td><td><span  >kaydetmez</span></td><td><span  >kaydetmeyiz</span></td><td><span  >kaydetmezsiniz</span></td><td><span  >kaydetmezler</span></td></tr><tr><th >imperfective</th><td><span  >kaydetmiyorum</span></td><td><span  >kaydetmiyorsun</span></td><td><span  >kaydetmiyor</span></td><td><span  >kaydetmiyoruz</span></td><td><span  >kaydetmiyorsunuz</span></td><td><span  >kaydetmiyorlar</span></td></tr><tr><th rowspan=\"2\" >past</th><th >perfective</th><td><span  >kaydetmedim</span></td><td><span  >kaydetmedin</span></td><td><span  >kaydetmedi</span></td><td><span  >kaydetmedik</span></td><td><span  >kaydetmediniz</span></td><td><span  >kaydetmediler</span></td></tr><tr><th >imperfective</th><td><span  >kaydetmiyordum</span></td><td><span  >kaydetmiyordun</span></td><td><span  >kaydetmiyordu</span></td><td><span  >kaydetmiyorduk</span></td><td><span  >kaydetmiyordunuz</span></td><td><span  >kaydetmiyorlard\u0131</span></td></tr><tr><th colspan=\"2\" >future</th><td><span  >kaydetmeyece\u011fim</span></td><td><span  >kaydetmeyeceksin</span></td><td><span  >kaydetmeyecek</span></td><td><span  >kaydetmeyece\u011fiz</span></td><td><span  >kaydetmeyeceksiniz</span></td><td><span  >kaydetmeyecekler</span></td></tr><tr><th rowspan=\"3\" >inferential</th><th colspan=\"2\" >perfective</th><td><span  >kaydetmemi\u015fim</span></td><td><span  >kaydetmemi\u015fsin</span></td><td><span  >kaydetmemi\u015f</span></td><td><span  >kaydetmemi\u015fiz</span></td><td><span  >kaydetmemi\u015fsiniz</span></td><td><span  >kaydetmemi\u015fler</span></td></tr><tr><th colspan=\"2\" >aorist</th><td><span  >kaydetmezmi\u015fim</span></td><td><span  >kaydetmezmi\u015fsin</span></td><td><span  >kaydetmezmi\u015f</span></td><td><span  >kaydetmezmi\u015fiz</span></td><td><span  >kaydetmezmi\u015fsiniz</span></td><td><span  >kaydetmezlermi\u015f</span></td></tr><tr><th colspan=\"2\" >imperfective</th><td><span  >kaydetmiyormu\u015fum</span></td><td><span  >kaydetmiyormu\u015fsun</span></td><td><span  >kaydetmiyormu\u015f</span></td><td><span  >kaydetmiyormu\u015fuz</span></td><td><span  >kaydetmiyormu\u015fsunuz</span></td><td><span  >kaydetmiyorlarm\u0131\u015f</span></td></tr><tr><th rowspan=\"2\" >conditional</th><th colspan=\"2\" >simple</th><td><span  >kaydetmesem</span></td><td><span  >kaydetmesen</span></td><td><span  >kaydetmese</span></td><td><span  >kaydetmesek</span></td><td><span  >kaydetmeseniz</span></td><td><span  >kaydetmeseler</span></td></tr><tr><th colspan=\"2\" >perfective</th><td><span  >kaydetmeseydim</span></td><td><span  >kaydetmeseydin</span></td><td><span  >kaydetmeseydi</span></td><td><span  >kaydetmeseydik</span></td><td><span  >kaydetmeseydiniz</span></td><td><span  >kaydetmeseydiler</span></td></tr><tr><th colspan=\"3\" >optative</th><td><span  >kaydetmeyeyim</span></td><td><span  >kaydetmeyesin</span></td><td><span  >kaydetmeye</span></td><td><span  >kaydetmeyelim</span></td><td><span  >kaydetmeyesiniz</span></td><td><span  >kaydetmeyeler</span></td></tr><tr><th colspan=\"3\" >progressive</th><td><span  >kaydetmemekteyim</span></td><td><span  >kaydetmemektesin</span></td><td><span  >kaydetmemekte</span></td><td><span  >kaydetmemekteyiz</span></td><td><span  >kaydetmemektesiniz</span></td><td><span  >kaydetmemekteler</span></td></tr><tr><th colspan=\"3\" >necessitative</th><td><span  >kaydetmemeliyim</span></td><td><span  >kaydetmemelisin</span></td><td><span  >kaydetmemeli</span></td><td><span  >kaydetmemeliyiz</span></td><td><span  >kaydetmemelisiniz</span></td><td><span  >kaydetmemeliler</span></td></tr><tr><th colspan=\"3\" >imperative</th><td></td><td><span  >kaydetme</span></td><td><span  >kaydetmesin</span></td><td></td><td><span  >kaydetmeyin (or kaydetmeyiniz)</span></td><td><span  >kaydetmesinler</span></td></tr><tr><th colspan=\"9\"></th></tr><tr><th colspan=\"9\" >Negative interrogative</th></tr><tr><th colspan=\"9\"></th></tr><tr><th colspan=\"3\" rowspan=\"3\"></th><th colspan=\"3\" >singular</th><th colspan=\"3\" >plural</th></tr><tr><th >1 person</th><th >2 person</th><th >3 person</th><th >1 person</th><th >2 person</th><th >3 person</th></tr><tr><th >ben</th><th >sen</th><th >o</th><th >biz</th><th >siz</th><th >onlar</th></tr><tr><th rowspan=\"5\" >indicative</th><th rowspan=\"2\" >present</th><th >aorist</th><td>kaydetmez miyim?</td><td>kaydetmez misin?</td><td>kaydetmez mi?</td><td>kaydetmez miyiz?</td><td>kaydetmez misiniz?</td><td>kaydetmezler mi?</td></tr><tr><th >imperfective</th><td>kaydetmiyor muyum?</td><td>kaydetmiyor musun?</td><td>kaydetmiyor mu?</td><td>kaydetmiyor muyuz?</td><td>kaydetmiyor musunuz?</td><td>kaydetmiyorlar m\u0131?</td></tr><tr><th rowspan=\"2\" >past</th><th >perfective</th><td>kaydetmedim mi?</td><td>kaydetmedin mi?</td><td>kaydetmedi mi?</td><td>kaydetmedik mi?</td><td>kaydetmediniz mi?</td><td>kaydetmediler mi?</td></tr><tr><th >imperfective</th><td>kaydetmiyor muydum?</td><td>kaydetmiyor muydun?</td><td>kaydetmiyor muydu?</td><td>kaydetmiyor muyduk?</td><td>kaydetmiyor muydunuz?</td><td>kaydetmiyorlar m\u0131yd\u0131?</td></tr><tr><th colspan=\"2\" >future</th><td>kaydetmeyecek miyim?</td><td>kaydetmeyecek misin?</td><td>kaydetmeyecek mi?</td><td>kaydetmeyecek miyiz?</td><td>kaydetmeyecek misiniz?</td><td>kaydetmeyecekler mi?</td></tr><tr><th rowspan=\"3\" >inferential</th><th colspan=\"2\" >perfective</th><td>kaydetmemi\u015f miyim?</td><td>kaydetmemi\u015f misin?</td><td>kaydetmemi\u015f mi?</td><td>kaydetmemi\u015f miyiz?</td><td>kaydetmemi\u015f misiniz?</td><td>kaydetmemi\u015fler mi?</td></tr><tr><th colspan=\"2\" >aorist</th><td>kaydetmez miymi\u015fim?</td><td>kaydetmez miymi\u015fsin?</td><td>kaydetmez mimi\u015f?</td><td>kaydetmez miymi\u015fiz?</td><td>kaydetmez miymi\u015fsiniz?</td><td>kaydetmezler miymi\u015f?</td></tr><tr><th colspan=\"2\" >imperfective</th><td>kaydetmiyor muymu\u015fum?</td><td>kaydetmiyor muymu\u015fsun?</td><td>kaydetmiyor muymu\u015f?</td><td>kaydetmiyor muymu\u015fuz?</td><td>kaydetmiyor muymu\u015fsunuz?</td><td>kaydetmiyorlar m\u0131ym\u0131\u015f?</td></tr><tr><th rowspan=\"2\" >conditional</th><th colspan=\"2\" >simple</th><td>kaydetmesem mi?</td><td>kaydetmesen mi?</td><td>kaydetmese mi?</td><td>kaydetmesek mi?</td><td>kaydetmeseniz mi?</td><td>kaydetmeseler mi?</td></tr><tr><th colspan=\"2\" >perfective</th><td>kaydetmese miydim?</td><td>kaydetmese miydin?</td><td>kaydetmese miydi?</td><td>kaydetmese miydik?</td><td>kaydetmese miydiniz?</td><td>kaydetmeseler miydi?</td></tr><tr><th colspan=\"3\" >progressive</th><td>kaydetmemekte miyim?</td><td>kaydetmemekte misin?</td><td>kaydetmemekte mi?</td><td>kaydetmemekte miyiz?</td><td>kaydetmemekte misiniz?</td><td>kaydetmemekteler mi?</td></tr><tr><th colspan=\"3\" >necessitative</th><td>kaydetmemeli miyim?</td><td>kaydetmemeli misin?</td><td>kaydetmemeli mi?</td><td>kaydetmemeli miyiz?</td><td>kaydetmemeli misiniz?</td><td>kaydetmemeliler mi?</td></tr></tbody></table>'></iframe>", "s\u00f6ylemek": "<iframe srcdoc='Conjugation of s\u00f6ylemek <p><i><b>Note:</b> Actual conjugations can be more complex than tables below. Compound forms with the auxiliary <i  >olmak</i> not shown. See also Appendix:Turkish suffixes#Verbs.</i></p><table  style=\"background:#F9F9F9; text-align:center; width:100%\"><tbody><tr><th colspan=\"9\" >Positive declarative</th></tr><tr><th colspan=\"9\"></th></tr><tr><th colspan=\"3\" >infinitive</th><td colspan=\"6\"><span  ><strong >s\u00f6ylemek</strong></span></td></tr><tr><th rowspan=\"3\" >impersonal participle</th><th colspan=\"2\" >imperfective</th><td colspan=\"6\"><span  >s\u00f6yleyen</span></td></tr><tr><th colspan=\"2\" >perfective</th><td colspan=\"6\"><span  >s\u00f6ylemi\u015f</span></td></tr><tr><th colspan=\"2\" >prospective</th><td colspan=\"6\"><span  >s\u00f6yleyecek</span></td></tr><tr><th rowspan=\"2\" >personal participle</th><th colspan=\"2\" >non-prospective</th><td><span  >s\u00f6yledi\u011fim</span></td><td><span  >s\u00f6yledi\u011fin</span></td><td><span  >s\u00f6yledi\u011fi</span></td><td><span  >s\u00f6yledi\u011fimiz</span></td><td><span  >s\u00f6yledi\u011finiz</span></td><td><span  >s\u00f6yledikleri</span></td></tr><tr><th colspan=\"2\" >prospective</th><td><span  >s\u00f6yleyece\u011fim</span></td><td><span  >s\u00f6yleyece\u011fin</span></td><td><span  >s\u00f6yleyece\u011fi</span></td><td><span  >s\u00f6yleyece\u011fimiz</span></td><td><span  >s\u00f6yleyece\u011finiz</span></td><td><span  >s\u00f6yleyecekleri</span></td></tr><tr><th colspan=\"3\" >verbal noun</th><td colspan=\"6\"><span  >s\u00f6yleme</span></td></tr><tr><th colspan=\"3\" >way of doing</th><td colspan=\"6\"><span  >s\u00f6yleyi\u015f</span></td></tr><tr><th colspan=\"3\" rowspan=\"3\"></th><th colspan=\"3\" >singular</th><th colspan=\"3\" >plural</th></tr><tr><th >1 person</th><th >2 person</th><th >3 person</th><th >1 person</th><th >2 person</th><th >3 person</th></tr><tr><th >ben</th><th >sen</th><th >o</th><th >biz</th><th >siz</th><th >onlar</th></tr><tr><th rowspan=\"5\" >indicative</th><th rowspan=\"2\" >present</th><th >aorist</th><td><span  >s\u00f6ylerim</span></td><td><span  >s\u00f6ylersin</span></td><td><span  >s\u00f6yler</span></td><td><span  >s\u00f6yleriz</span></td><td><span  >s\u00f6ylersiniz</span></td><td><span  >s\u00f6ylerler</span></td></tr><tr><th >imperfective</th><td><span  >s\u00f6yl\u00fcyorum</span></td><td><span  >s\u00f6yl\u00fcyorsun</span></td><td><span  >s\u00f6yl\u00fcyor</span></td><td><span  >s\u00f6yl\u00fcyoruz</span></td><td><span  >s\u00f6yl\u00fcyorsunuz</span></td><td><span  >s\u00f6yl\u00fcyorlar</span></td></tr><tr><th rowspan=\"2\" >past</th><th >perfective</th><td><span  >s\u00f6yledim</span></td><td><span  >s\u00f6yledin</span></td><td><span  >s\u00f6yledi</span></td><td><span  >s\u00f6yledik</span></td><td><span  >s\u00f6ylediniz</span></td><td><span  >s\u00f6ylediler</span></td></tr><tr><th >imperfective</th><td><span  >s\u00f6yl\u00fcyordum</span></td><td><span  >s\u00f6yl\u00fcyordun</span></td><td><span  >s\u00f6yl\u00fcyordu</span></td><td><span  >s\u00f6yl\u00fcyorduk</span></td><td><span  >s\u00f6yl\u00fcyordunuz</span></td><td><span  >s\u00f6yl\u00fcyorlard\u0131</span></td></tr><tr><th colspan=\"2\" >future</th><td><span  >s\u00f6yleyece\u011fim</span></td><td><span  >s\u00f6yleyeceksin</span></td><td><span  >s\u00f6yleyecek</span></td><td><span  >s\u00f6yleyece\u011fiz</span></td><td><span  >s\u00f6yleyeceksiniz</span></td><td><span  >s\u00f6yleyecekler</span></td></tr><tr><th rowspan=\"3\" >inferential</th><th colspan=\"2\" >perfective</th><td><span  >s\u00f6ylemi\u015fim</span></td><td><span  >s\u00f6ylemi\u015fsin</span></td><td><span  >s\u00f6ylemi\u015f</span></td><td><span  >s\u00f6ylemi\u015fiz</span></td><td><span  >s\u00f6ylemi\u015fsiniz</span></td><td><span  >s\u00f6ylemi\u015fler</span></td></tr><tr><th colspan=\"2\" >aorist</th><td><span  >s\u00f6ylermi\u015fim</span></td><td><span  >s\u00f6ylermi\u015fsin</span></td><td><span  >s\u00f6ylermi\u015f</span></td><td><span  >s\u00f6ylermi\u015fiz</span></td><td><span  >s\u00f6ylermi\u015fsiniz</span></td><td><span  >s\u00f6ylermi\u015fler</span></td></tr><tr><th colspan=\"2\" >imperfective</th><td><span  >s\u00f6yl\u00fcyormu\u015fum</span></td><td><span  >s\u00f6yl\u00fcyormu\u015fsun</span></td><td><span  >s\u00f6yl\u00fcyormu\u015f</span></td><td><span  >s\u00f6yl\u00fcyormu\u015fuz</span></td><td><span  >s\u00f6yl\u00fcyormu\u015fsunuz</span></td><td><span  >s\u00f6yl\u00fcyormu\u015flar</span></td></tr><tr><th rowspan=\"2\" >conditional</th><th colspan=\"2\" >simple</th><td><span  >s\u00f6ylesem</span></td><td><span  >s\u00f6ylesen</span></td><td><span  >s\u00f6ylese</span></td><td><span  >s\u00f6ylesek</span></td><td><span  >s\u00f6yleseniz</span></td><td><span  >s\u00f6yleseler</span></td></tr><tr><th colspan=\"2\" >perfective</th><td><span  >s\u00f6yleseydim</span></td><td><span  >s\u00f6yleseydin</span></td><td><span  >s\u00f6yleseydi</span></td><td><span  >s\u00f6yleseydik</span></td><td><span  >s\u00f6yleseydiniz</span></td><td><span  >s\u00f6yleseydiler</span></td></tr><tr><th colspan=\"3\" >optative</th><td><span  >s\u00f6yleyeyim</span></td><td><span  >s\u00f6yleyesin</span></td><td><span  >s\u00f6yleye</span></td><td><span  >s\u00f6yleyelim</span></td><td><span  >s\u00f6yleyesiniz</span></td><td><span  >s\u00f6yleyeler</span></td></tr><tr><th colspan=\"3\" >progressive</th><td><span  >s\u00f6ylemekteyim</span></td><td><span  >s\u00f6ylemektesin</span></td><td><span  >s\u00f6ylemekte</span></td><td><span  >s\u00f6ylemekteyiz</span></td><td><span  >s\u00f6ylemektesiniz</span></td><td><span  >s\u00f6ylemekteler</span></td></tr><tr><th colspan=\"3\" >necessitative</th><td><span  >s\u00f6ylemeliyim</span></td><td><span  >s\u00f6ylemelisin</span></td><td><span  >s\u00f6ylemeli</span></td><td><span  >s\u00f6ylemeliyiz</span></td><td><span  >s\u00f6ylemelisiniz</span></td><td><span  >s\u00f6ylemeliler</span></td></tr><tr><th colspan=\"3\" >imperative</th><td></td><td><span  >s\u00f6yle</span></td><td><span  >s\u00f6ylesin</span></td><td></td><td><span  >s\u00f6yleyin</span></td><td><span  >s\u00f6ylesinler</span></td></tr><tr><th colspan=\"9\"></th></tr><tr><th colspan=\"9\" >Positive interrogative</th></tr><tr><th colspan=\"9\"></th></tr><tr><th colspan=\"3\" rowspan=\"3\"></th><th colspan=\"3\" >singular</th><th colspan=\"3\" >plural</th></tr><tr><th >1 person</th><th >2 person</th><th >3 person</th><th >1 person</th><th >2 person</th><th >3 person</th></tr><tr><th >ben</th><th >sen</th><th >o</th><th >biz</th><th >siz</th><th >onlar</th></tr><tr><th rowspan=\"5\" >indicative</th><th rowspan=\"2\" >present</th><th >aorist</th><td>s\u00f6yler miyim?</td><td>s\u00f6yler misin?</td><td>s\u00f6yler mi?</td><td>s\u00f6yler miyiz?</td><td>s\u00f6yler misiniz?</td><td>s\u00f6ylerler mi?</td></tr><tr><th >imperfective</th><td>s\u00f6yl\u00fcyor muyum?</td><td>s\u00f6yl\u00fcyor musun?</td><td>s\u00f6yl\u00fcyor mu?</td><td>s\u00f6yl\u00fcyor muyuz?</td><td>s\u00f6yl\u00fcyor musunuz?</td><td>s\u00f6yl\u00fcyorlar m\u0131?</td></tr><tr><th rowspan=\"2\" >past</th><th >perfective</th><td>s\u00f6yledim mi?</td><td>s\u00f6yledin mi?</td><td>s\u00f6yledi mi?</td><td>s\u00f6yledik mi?</td><td>s\u00f6ylediniz mi?</td><td>s\u00f6ylediler mi?</td></tr><tr><th >imperfective</th><td>s\u00f6yl\u00fcyor muydum?</td><td>s\u00f6yl\u00fcyor muydun?</td><td>s\u00f6yl\u00fcyor muydu?</td><td>s\u00f6yl\u00fcyor muyduk?</td><td>s\u00f6yl\u00fcyor muydunuz?</td><td>s\u00f6yl\u00fcyorlar m\u0131yd\u0131?</td></tr><tr><th colspan=\"2\" >future</th><td>s\u00f6yleyecek miyim?</td><td>s\u00f6yleyecek misin?</td><td>s\u00f6yleyecek mi?</td><td>s\u00f6yleyecek miyiz?</td><td>s\u00f6yleyecek misiniz?</td><td>s\u00f6yleyecekler mi?</td></tr><tr><th rowspan=\"3\" >inferential</th><th colspan=\"2\" >perfective</th><td>s\u00f6ylemi\u015f miyim?</td><td>s\u00f6ylemi\u015f misin?</td><td>s\u00f6ylemi\u015f mi?</td><td>s\u00f6ylemi\u015f miyiz?</td><td>s\u00f6ylemi\u015f misiniz?</td><td>s\u00f6ylemi\u015fler mi?</td></tr><tr><th colspan=\"2\" >aorist</th><td>s\u00f6yler miymi\u015fim?</td><td>s\u00f6yler miymi\u015fsin?</td><td>s\u00f6yler miymi\u015f?</td><td>s\u00f6yler miymi\u015fiz?</td><td>s\u00f6yler miymi\u015fsiniz?</td><td>s\u00f6ylerler miymi\u015f?</td></tr><tr><th colspan=\"2\" >imperfective</th><td>s\u00f6yl\u00fcyor muymu\u015fum?</td><td>s\u00f6yl\u00fcyor muymu\u015fsun?</td><td>s\u00f6yl\u00fcyor muymu\u015f?</td><td>s\u00f6yl\u00fcyor muymu\u015fuz?</td><td>s\u00f6yl\u00fcyor muymu\u015fsunuz?</td><td>s\u00f6yl\u00fcyorlar m\u0131ym\u0131\u015f?</td></tr><tr><th rowspan=\"2\" >conditional</th><th colspan=\"2\" >simple</th><td>s\u00f6ylesem mi?</td><td>s\u00f6ylesen mi?</td><td>s\u00f6ylese mi?</td><td>s\u00f6ylesek mi?</td><td>s\u00f6yleseniz mi?</td><td>s\u00f6yleseler mi?</td></tr><tr><th colspan=\"2\" >perfective</th><td>s\u00f6ylese miydim?</td><td>s\u00f6ylese miydin?</td><td>s\u00f6ylese miydi?</td><td>s\u00f6ylese miydik?</td><td>s\u00f6ylese miydiniz?</td><td>s\u00f6yleseler miydi?</td></tr><tr><th colspan=\"3\" >progressive</th><td>s\u00f6ylemekte miyim?</td><td>s\u00f6ylemekte misin?</td><td>s\u00f6ylemekte mi?</td><td>s\u00f6ylemekte miyiz?</td><td>s\u00f6ylemekte misiniz?</td><td>s\u00f6ylemekteler mi?</td></tr><tr><th colspan=\"3\" >necessitative</th><td>s\u00f6ylemeli miyim?</td><td>s\u00f6ylemeli misin?</td><td>s\u00f6ylemeli mi?</td><td>s\u00f6ylemeli miyiz?</td><td>s\u00f6ylemeli misiniz?</td><td>s\u00f6ylemeliler mi?</td></tr><tr><th colspan=\"9\"></th></tr><tr><th colspan=\"9\" >Negative declarative</th></tr><tr><th colspan=\"9\"></th></tr><tr><th colspan=\"3\" >infinitive</th><td colspan=\"6\"><span  >s\u00f6ylememek</span></td></tr><tr><th rowspan=\"3\" >impersonal participle</th><th colspan=\"2\" >imperfective</th><td colspan=\"6\"><span  >s\u00f6ylemeyen</span></td></tr><tr><th colspan=\"2\" >perfective</th><td colspan=\"6\"><span  >s\u00f6ylememi\u015f</span></td></tr><tr><th colspan=\"2\" >prospective</th><td colspan=\"6\"><span  >s\u00f6ylemeyecek</span></td></tr><tr><th rowspan=\"2\" >personal participle</th><th colspan=\"2\" >non-prospective</th><td><span  >s\u00f6ylemedi\u011fim</span></td><td><span  >s\u00f6ylemedi\u011fin</span></td><td><span  >s\u00f6ylemedi\u011fi</span></td><td><span  >s\u00f6ylemedi\u011fimiz</span></td><td><span  >s\u00f6ylemedi\u011finiz</span></td><td><span  >s\u00f6ylemedikleri</span></td></tr><tr><th colspan=\"2\" >prospective</th><td><span  >s\u00f6ylemeyece\u011fim</span></td><td><span  >s\u00f6ylemeyece\u011fin</span></td><td><span  >s\u00f6ylemeyece\u011fi</span></td><td><span  >s\u00f6ylemeyece\u011fimiz</span></td><td><span  >s\u00f6ylemeyece\u011finiz</span></td><td><span  >s\u00f6ylemeyecekleri</span></td></tr><tr><th colspan=\"3\" >verbal noun</th><td colspan=\"6\"><span  >s\u00f6ylememe</span></td></tr><tr><th colspan=\"3\" >way of doing</th><td colspan=\"6\"><span  >s\u00f6ylemeyi\u015f</span></td></tr><tr><th colspan=\"3\" rowspan=\"3\"></th><th colspan=\"3\" >singular</th><th colspan=\"3\" >plural</th></tr><tr><th >1 person</th><th >2 person</th><th >3 person</th><th >1 person</th><th >2 person</th><th >3 person</th></tr><tr><th >ben</th><th >sen</th><th >o</th><th >biz</th><th >siz</th><th >onlar</th></tr><tr><th rowspan=\"5\" >indicative</th><th rowspan=\"2\" >present</th><th >aorist</th><td><span  >s\u00f6ylemem</span></td><td><span  >s\u00f6ylemezsin</span></td><td><span  >s\u00f6ylemez</span></td><td><span  >s\u00f6ylemeyiz</span></td><td><span  >s\u00f6ylemezsiniz</span></td><td><span  >s\u00f6ylemezler</span></td></tr><tr><th >imperfective</th><td><span  >s\u00f6ylemiyorum</span></td><td><span  >s\u00f6ylemiyorsun</span></td><td><span  >s\u00f6ylemiyor</span></td><td><span  >s\u00f6ylemiyoruz</span></td><td><span  >s\u00f6ylemiyorsunuz</span></td><td><span  >s\u00f6ylemiyorlar</span></td></tr><tr><th rowspan=\"2\" >past</th><th >perfective</th><td><span  >s\u00f6ylemedim</span></td><td><span  >s\u00f6ylemedin</span></td><td><span  >s\u00f6ylemedi</span></td><td><span  >s\u00f6ylemedik</span></td><td><span  >s\u00f6ylemediniz</span></td><td><span  >s\u00f6ylemediler</span></td></tr><tr><th >imperfective</th><td><span  >s\u00f6ylemiyordum</span></td><td><span  >s\u00f6ylemiyordun</span></td><td><span  >s\u00f6ylemiyordu</span></td><td><span  >s\u00f6ylemiyorduk</span></td><td><span  >s\u00f6ylemiyordunuz</span></td><td><span  >s\u00f6ylemiyordular</span></td></tr><tr><th colspan=\"2\" >future</th><td><span  >s\u00f6ylemeyece\u011fim</span></td><td><span  >s\u00f6ylemeyeceksin</span></td><td><span  >s\u00f6ylemeyecek</span></td><td><span  >s\u00f6ylemeyece\u011fiz</span></td><td><span  >s\u00f6ylemeyeceksiniz</span></td><td><span  >s\u00f6ylemeyecekler</span></td></tr><tr><th rowspan=\"3\" >inferential</th><th colspan=\"2\" >perfective</th><td><span  >s\u00f6ylememi\u015fim</span></td><td><span  >s\u00f6ylememi\u015fsin</span></td><td><span  >s\u00f6ylememi\u015f</span></td><td><span  >s\u00f6ylememi\u015fiz</span></td><td><span  >s\u00f6ylememi\u015fsiniz</span></td><td><span  >s\u00f6ylememi\u015fler</span></td></tr><tr><th colspan=\"2\" >aorist</th><td><span  >s\u00f6ylemezmi\u015fim</span></td><td><span  >s\u00f6ylemezmi\u015fsin</span></td><td><span  >s\u00f6ylemezmi\u015f</span></td><td><span  >s\u00f6ylemezmi\u015fiz</span></td><td><span  >s\u00f6ylemezmi\u015fsiniz</span></td><td><span  >s\u00f6ylemezmi\u015fler</span></td></tr><tr><th colspan=\"2\" >imperfective</th><td><span  >s\u00f6ylemiyormu\u015fum</span></td><td><span  >s\u00f6ylemiyormu\u015fsun</span></td><td><span  >s\u00f6ylemiyormu\u015f</span></td><td><span  >s\u00f6ylemiyormu\u015fuz</span></td><td><span  >s\u00f6ylemiyormu\u015fsunuz</span></td><td><span  >s\u00f6ylemiyormu\u015flar</span></td></tr><tr><th rowspan=\"2\" >conditional</th><th colspan=\"2\" >simple</th><td><span  >s\u00f6ylemesem</span></td><td><span  >s\u00f6ylemesen</span></td><td><span  >s\u00f6ylemese</span></td><td><span  >s\u00f6ylemesek</span></td><td><span  >s\u00f6ylemeseniz</span></td><td><span  >s\u00f6ylemeseler</span></td></tr><tr><th colspan=\"2\" >perfective</th><td><span  >s\u00f6ylemeseydim</span></td><td><span  >s\u00f6ylemeseydin</span></td><td><span  >s\u00f6ylemeseydi</span></td><td><span  >s\u00f6ylemeseydik</span></td><td><span  >s\u00f6ylemeseydiniz</span></td><td><span  >s\u00f6ylemeseydiler</span></td></tr><tr><th colspan=\"3\" >optative</th><td><span  >s\u00f6ylemeyeyim</span></td><td><span  >s\u00f6ylemeyesin</span></td><td><span  >s\u00f6ylemeye</span></td><td><span  >s\u00f6ylemeyelim</span></td><td><span  >s\u00f6ylemeyesiniz</span></td><td><span  >s\u00f6ylemeyeler</span></td></tr><tr><th colspan=\"3\" >progressive</th><td><span  >s\u00f6ylememekteyim</span></td><td><span  >s\u00f6ylememektesin</span></td><td><span  >s\u00f6ylememekte</span></td><td><span  >s\u00f6ylememekteyiz</span></td><td><span  >s\u00f6ylememektesiniz</span></td><td><span  >s\u00f6ylememekteler</span></td></tr><tr><th colspan=\"3\" >necessitative</th><td><span  >s\u00f6ylememeliyim</span></td><td><span  >s\u00f6ylememelisin</span></td><td><span  >s\u00f6ylememeli</span></td><td><span  >s\u00f6ylememeliyiz</span></td><td><span  >s\u00f6ylememelisiniz</span></td><td><span  >s\u00f6ylememeliler</span></td></tr><tr><th colspan=\"3\" >imperative</th><td></td><td><span  >s\u00f6yleme</span></td><td><span  >s\u00f6ylemesin</span></td><td></td><td><span  >s\u00f6ylemeyin</span></td><td><span  >s\u00f6ylemesinler</span></td></tr><tr><th colspan=\"9\"></th></tr><tr><th colspan=\"9\" >Negative interrogative</th></tr><tr><th colspan=\"9\"></th></tr><tr><th colspan=\"3\" rowspan=\"3\"></th><th colspan=\"3\" >singular</th><th colspan=\"3\" >plural</th></tr><tr><th >1 person</th><th >2 person</th><th >3 person</th><th >1 person</th><th >2 person</th><th >3 person</th></tr><tr><th >ben</th><th >sen</th><th >o</th><th >biz</th><th >siz</th><th >onlar</th></tr><tr><th rowspan=\"5\" >indicative</th><th rowspan=\"2\" >present</th><th >aorist</th><td>s\u00f6ylemez miyim?</td><td>s\u00f6ylemez misin?</td><td>s\u00f6ylemez mi?</td><td>s\u00f6ylemez miyiz?</td><td>s\u00f6ylemez misiniz?</td><td>s\u00f6ylemezler mi?</td></tr><tr><th >imperfective</th><td>s\u00f6ylemiyor muyum?</td><td>s\u00f6ylemiyor musun?</td><td>s\u00f6ylemiyor mu?</td><td>s\u00f6ylemiyor muyuz?</td><td>s\u00f6ylemiyor musunuz?</td><td>s\u00f6ylemiyorlar m\u0131?</td></tr><tr><th rowspan=\"2\" >past</th><th >perfective</th><td>s\u00f6ylemedim mi?</td><td>s\u00f6ylemedin mi?</td><td>s\u00f6ylemedi mi?</td><td>s\u00f6ylemedik mi?</td><td>s\u00f6ylemediniz mi?</td><td>s\u00f6ylemediler mi?</td></tr><tr><th >imperfective</th><td>s\u00f6ylemiyor muydum?</td><td>s\u00f6ylemiyor muydun?</td><td>s\u00f6ylemiyor muydu?</td><td>s\u00f6ylemiyor muyduk?</td><td>s\u00f6ylemiyor muydunuz?</td><td>s\u00f6ylemiyorlar m\u0131yd\u0131?</td></tr><tr><th colspan=\"2\" >future</th><td>s\u00f6ylemeyecek miyim?</td><td>s\u00f6ylemeyecek misin?</td><td>s\u00f6ylemeyecek mi?</td><td>s\u00f6ylemeyecek miyiz?</td><td>s\u00f6ylemeyecek misiniz?</td><td>s\u00f6ylemeyecekler mi?</td></tr><tr><th rowspan=\"3\" >inferential</th><th colspan=\"2\" >perfective</th><td>s\u00f6ylememi\u015f miyim?</td><td>s\u00f6ylememi\u015f misin?</td><td>s\u00f6ylememi\u015f mi?</td><td>s\u00f6ylememi\u015f miyiz?</td><td>s\u00f6ylememi\u015f misiniz?</td><td>s\u00f6ylememi\u015fler mi?</td></tr><tr><th colspan=\"2\" >aorist</th><td>s\u00f6ylemez miymi\u015fim?</td><td>s\u00f6ylemez miymi\u015fsin?</td><td>s\u00f6ylemez miymi\u015f?</td><td>s\u00f6ylemez miymi\u015fiz?</td><td>s\u00f6ylemez miymi\u015fsiniz?</td><td>s\u00f6ylemezler miymi\u015f?</td></tr><tr><th colspan=\"2\" >imperfective</th><td>s\u00f6ylemiyor muymu\u015fum?</td><td>s\u00f6ylemiyor muymu\u015fsun?</td><td>s\u00f6ylemiyor muymu\u015f?</td><td>s\u00f6ylemiyor muymu\u015fuz?</td><td>s\u00f6ylemiyor muymu\u015fsunuz?</td><td>s\u00f6ylemiyorlar m\u0131ym\u0131\u015f?</td></tr><tr><th rowspan=\"2\" >conditional</th><th colspan=\"2\" >simple</th><td>s\u00f6ylemesem mi?</td><td>s\u00f6ylemesen mi?</td><td>s\u00f6ylemese mi?</td><td>s\u00f6ylemesek mi?</td><td>s\u00f6ylemeseniz mi?</td><td>s\u00f6ylemeseler mi?</td></tr><tr><th colspan=\"2\" >perfective</th><td>s\u00f6ylemese miydim?</td><td>s\u00f6ylemese miydin?</td><td>s\u00f6ylemese miydi?</td><td>s\u00f6ylemese miydik?</td><td>s\u00f6ylemese miydiniz?</td><td>s\u00f6ylemeseler miydi?</td></tr><tr><th colspan=\"3\" >progressive</th><td>s\u00f6ylememekte miyim?</td><td>s\u00f6ylememekte misin?</td><td>s\u00f6ylememekte mi?</td><td>s\u00f6ylememekte miyiz?</td><td>s\u00f6ylememekte misiniz?</td><td>s\u00f6ylememekteler mi?</td></tr><tr><th colspan=\"3\" >necessitative</th><td>s\u00f6ylememeli miyim?</td><td>s\u00f6ylememeli misin?</td><td>s\u00f6ylememeli mi?</td><td>s\u00f6ylememeli miyiz?</td><td>s\u00f6ylememeli misiniz?</td><td>s\u00f6ylememeliler mi?</td></tr></tbody></table>'></iframe>", "taramak": "<iframe srcdoc='Conjugation of taramak <p><i><b>Note:</b> Actual conjugations can be more complex than tables below. Compound forms with the auxiliary <i  >olmak</i> not shown. See also Appendix:Turkish suffixes#Verbs.</i></p><table  style=\"background:#F9F9F9; text-align:center; width:100%\"><tbody><tr><th colspan=\"9\" >Positive declarative</th></tr><tr><th colspan=\"9\"></th></tr><tr><th colspan=\"3\" >infinitive</th><td colspan=\"6\"><span  ><strong >taramak</strong></span></td></tr><tr><th rowspan=\"3\" >impersonal participle</th><th colspan=\"2\" >imperfective</th><td colspan=\"6\"><span  >tarayan</span></td></tr><tr><th colspan=\"2\" >perfective</th><td colspan=\"6\"><span  >taram\u0131\u015f</span></td></tr><tr><th colspan=\"2\" >prospective</th><td colspan=\"6\"><span  >tarayacak</span></td></tr><tr><th rowspan=\"2\" >personal participle</th><th colspan=\"2\" >non-prospective</th><td><span  >tarad\u0131\u011f\u0131m</span></td><td><span  >tarad\u0131\u011f\u0131n</span></td><td><span  >tarad\u0131\u011f\u0131</span></td><td><span  >tarad\u0131\u011f\u0131m\u0131z</span></td><td><span  >tarad\u0131\u011f\u0131n\u0131z</span></td><td><span  >tarad\u0131klar\u0131</span></td></tr><tr><th colspan=\"2\" >prospective</th><td><span  >tarayaca\u011f\u0131m</span></td><td><span  >tarayaca\u011f\u0131n</span></td><td><span  >tarayaca\u011f\u0131</span></td><td><span  >tarayaca\u011f\u0131m\u0131z</span></td><td><span  >tarayaca\u011f\u0131n\u0131z</span></td><td><span  >tarayacaklar\u0131</span></td></tr><tr><th colspan=\"3\" >verbal noun</th><td colspan=\"6\"><span  >tarama</span></td></tr><tr><th colspan=\"3\" >way of doing</th><td colspan=\"6\"><span  >taray\u0131\u015f</span></td></tr><tr><th colspan=\"3\" rowspan=\"3\"></th><th colspan=\"3\" >singular</th><th colspan=\"3\" >plural</th></tr><tr><th >1 person</th><th >2 person</th><th >3 person</th><th >1 person</th><th >2 person</th><th >3 person</th></tr><tr><th >ben</th><th >sen</th><th >o</th><th >biz</th><th >siz</th><th >onlar</th></tr><tr><th rowspan=\"5\" >indicative</th><th rowspan=\"2\" >present</th><th >aorist</th><td><span  >tarar\u0131m</span></td><td><span  >tarars\u0131n</span></td><td><span  >tarar</span></td><td><span  >tarar\u0131z</span></td><td><span  >tarars\u0131n\u0131z</span></td><td><span  >tararlar</span></td></tr><tr><th >imperfective</th><td><span  >tar\u0131yorum</span></td><td><span  >tar\u0131yorsun</span></td><td><span  >tar\u0131yor</span></td><td><span  >tar\u0131yoruz</span></td><td><span  >tar\u0131yorsunuz</span></td><td><span  >tar\u0131yorlar</span></td></tr><tr><th rowspan=\"2\" >past</th><th >perfective</th><td><span  >tarad\u0131m</span></td><td><span  >tarad\u0131n</span></td><td><span  >tarad\u0131</span></td><td><span  >tarad\u0131k</span></td><td><span  >tarad\u0131n\u0131z</span></td><td><span  >tarad\u0131lar</span></td></tr><tr><th >imperfective</th><td><span  >tar\u0131yordum</span></td><td><span  >tar\u0131yordun</span></td><td><span  >tar\u0131yordu</span></td><td><span  >tar\u0131yorduk</span></td><td><span  >tar\u0131yordunuz</span></td><td><span  >tar\u0131yorlard\u0131</span></td></tr><tr><th colspan=\"2\" >future</th><td><span  >tarayaca\u011f\u0131m</span></td><td><span  >tarayacaks\u0131n</span></td><td><span  >tarayacak</span></td><td><span  >tarayaca\u011f\u0131z</span></td><td><span  >tarayacaks\u0131n\u0131z</span></td><td><span  >tarayacaklar</span></td></tr><tr><th rowspan=\"3\" >inferential</th><th colspan=\"2\" >perfective</th><td><span  >taram\u0131\u015f\u0131m</span></td><td><span  >taram\u0131\u015fs\u0131n</span></td><td><span  >taram\u0131\u015f</span></td><td><span  >taram\u0131\u015f\u0131z</span></td><td><span  >taram\u0131\u015fs\u0131n\u0131z</span></td><td><span  >taram\u0131\u015flar</span></td></tr><tr><th colspan=\"2\" >aorist</th><td><span  >tararm\u0131\u015f\u0131m</span></td><td><span  >tararm\u0131\u015fs\u0131n</span></td><td><span  >tararm\u0131\u015f</span></td><td><span  >tararm\u0131\u015f\u0131z</span></td><td><span  >tararm\u0131\u015fs\u0131n\u0131z</span></td><td><span  >tararm\u0131\u015flar</span></td></tr><tr><th colspan=\"2\" >imperfective</th><td><span  >tar\u0131yormu\u015fum</span></td><td><span  >tar\u0131yormu\u015fsun</span></td><td><span  >tar\u0131yormu\u015f</span></td><td><span  >tar\u0131yormu\u015fuz</span></td><td><span  >tar\u0131yormu\u015fsunuz</span></td><td><span  >tar\u0131yormu\u015flar</span></td></tr><tr><th rowspan=\"2\" >conditional</th><th colspan=\"2\" >simple</th><td><span  >tarasam</span></td><td><span  >tarasan</span></td><td><span  >tarasa</span></td><td><span  >tarasak</span></td><td><span  >tarasan\u0131z</span></td><td><span  >tarasalar</span></td></tr><tr><th colspan=\"2\" >perfective</th><td><span  >tarasayd\u0131m</span></td><td><span  >tarasayd\u0131n</span></td><td><span  >tarasayd\u0131</span></td><td><span  >tarasayd\u0131k</span></td><td><span  >tarasayd\u0131n\u0131z</span></td><td><span  >tarasayd\u0131lar</span></td></tr><tr><th colspan=\"3\" >optative</th><td><span  >tarayay\u0131m</span></td><td><span  >tarayas\u0131n</span></td><td><span  >taraya</span></td><td><span  >tarayal\u0131m</span></td><td><span  >tarayas\u0131n\u0131z</span></td><td><span  >tarayalar</span></td></tr><tr><th colspan=\"3\" >progressive</th><td><span  >taramaktay\u0131m</span></td><td><span  >taramaktas\u0131n</span></td><td><span  >taramakta</span></td><td><span  >taramaktay\u0131z</span></td><td><span  >taramaktas\u0131n\u0131z</span></td><td><span  >taramaktalar</span></td></tr><tr><th colspan=\"3\" >necessitative</th><td><span  >taramal\u0131y\u0131m</span></td><td><span  >taramal\u0131s\u0131n</span></td><td><span  >taramal\u0131</span></td><td><span  >taramal\u0131y\u0131z</span></td><td><span  >taramal\u0131s\u0131n\u0131z</span></td><td><span  >taramal\u0131lar</span></td></tr><tr><th colspan=\"3\" >imperative</th><td></td><td><span  >tara</span></td><td><span  >taras\u0131n</span></td><td></td><td><span  >taray\u0131n</span></td><td><span  >taras\u0131nlar</span></td></tr><tr><th colspan=\"9\"></th></tr><tr><th colspan=\"9\" >Positive interrogative</th></tr><tr><th colspan=\"9\"></th></tr><tr><th colspan=\"3\" rowspan=\"3\"></th><th colspan=\"3\" >singular</th><th colspan=\"3\" >plural</th></tr><tr><th >1 person</th><th >2 person</th><th >3 person</th><th >1 person</th><th >2 person</th><th >3 person</th></tr><tr><th >ben</th><th >sen</th><th >o</th><th >biz</th><th >siz</th><th >onlar</th></tr><tr><th rowspan=\"5\" >indicative</th><th rowspan=\"2\" >present</th><th >aorist</th><td>tarar m\u0131y\u0131m?</td><td>tarar m\u0131s\u0131n?</td><td>tarar m\u0131?</td><td>tarar m\u0131y\u0131z?</td><td>tarar m\u0131s\u0131n\u0131z?</td><td>tararlar m\u0131?</td></tr><tr><th >imperfective</th><td>tar\u0131yor muyum?</td><td>tar\u0131yor musun?</td><td>tar\u0131yor mu?</td><td>tar\u0131yor muyuz?</td><td>tar\u0131yor musunuz?</td><td>tar\u0131yorlar m\u0131?</td></tr><tr><th rowspan=\"2\" >past</th><th >perfective</th><td>tarad\u0131m m\u0131?</td><td>tarad\u0131n m\u0131?</td><td>tarad\u0131 m\u0131?</td><td>tarad\u0131k m\u0131?</td><td>tarad\u0131n\u0131z m\u0131?</td><td>tarad\u0131lar m\u0131?</td></tr><tr><th >imperfective</th><td>tar\u0131yor muydum?</td><td>tar\u0131yor muydun?</td><td>tar\u0131yor muydu?</td><td>tar\u0131yor muyduk?</td><td>tar\u0131yor muydunuz?</td><td>tar\u0131yorlar m\u0131yd\u0131?</td></tr><tr><th colspan=\"2\" >future</th><td>tarayacak m\u0131y\u0131m?</td><td>tarayacak m\u0131s\u0131n?</td><td>tarayacak m\u0131?</td><td>tarayacak m\u0131y\u0131z?</td><td>tarayacak m\u0131s\u0131n\u0131z?</td><td>tarayacaklar m\u0131?</td></tr><tr><th rowspan=\"3\" >inferential</th><th colspan=\"2\" >perfective</th><td>taram\u0131\u015f m\u0131y\u0131m?</td><td>taram\u0131\u015f m\u0131s\u0131n?</td><td>taram\u0131\u015f m\u0131?</td><td>taram\u0131\u015f m\u0131y\u0131z?</td><td>taram\u0131\u015f m\u0131s\u0131n\u0131z?</td><td>taram\u0131\u015flar m\u0131?</td></tr><tr><th colspan=\"2\" >aorist</th><td>tarar m\u0131ym\u0131\u015f\u0131m?</td><td>tarar m\u0131ym\u0131\u015fs\u0131n?</td><td>tarar m\u0131ym\u0131\u015f?</td><td>tarar m\u0131ym\u0131\u015f\u0131z?</td><td>tarar m\u0131ym\u0131\u015fs\u0131n\u0131z?</td><td>tararlar m\u0131ym\u0131\u015f?</td></tr><tr><th colspan=\"2\" >imperfective</th><td>tar\u0131yor muymu\u015fum?</td><td>tar\u0131yor muymu\u015fsun?</td><td>tar\u0131yor muymu\u015f?</td><td>tar\u0131yor muymu\u015fuz?</td><td>tar\u0131yor muymu\u015fsunuz?</td><td>tar\u0131yorlar m\u0131ym\u0131\u015f?</td></tr><tr><th rowspan=\"2\" >conditional</th><th colspan=\"2\" >simple</th><td>tarasam m\u0131?</td><td>tarasan m\u0131?</td><td>tarasa m\u0131?</td><td>tarasak m\u0131?</td><td>tarasan\u0131z m\u0131?</td><td>tarasalar m\u0131?</td></tr><tr><th colspan=\"2\" >perfective</th><td>tarasa m\u0131yd\u0131m?</td><td>tarasa m\u0131yd\u0131n?</td><td>tarasa m\u0131yd\u0131?</td><td>tarasa m\u0131yd\u0131k?</td><td>tarasa m\u0131yd\u0131n\u0131z?</td><td>tarasalar m\u0131yd\u0131?</td></tr><tr><th colspan=\"3\" >progressive</th><td>taramakta m\u0131y\u0131m?</td><td>taramakta m\u0131s\u0131n?</td><td>taramakta m\u0131?</td><td>taramakta m\u0131y\u0131z?</td><td>taramakta m\u0131s\u0131n\u0131z?</td><td>taramaktalar m\u0131?</td></tr><tr><th colspan=\"3\" >necessitative</th><td>taramal\u0131 m\u0131y\u0131m?</td><td>taramal\u0131 m\u0131s\u0131n?</td><td>taramal\u0131 m\u0131?</td><td>taramal\u0131 m\u0131y\u0131z?</td><td>taramal\u0131 m\u0131s\u0131n\u0131z?</td><td>taramal\u0131lar m\u0131?</td></tr><tr><th colspan=\"9\"></th></tr><tr><th colspan=\"9\" >Negative declarative</th></tr><tr><th colspan=\"9\"></th></tr><tr><th colspan=\"3\" >infinitive</th><td colspan=\"6\"><span  >taramamak</span></td></tr><tr><th rowspan=\"3\" >impersonal participle</th><th colspan=\"2\" >imperfective</th><td colspan=\"6\"><span  >taramayan</span></td></tr><tr><th colspan=\"2\" >perfective</th><td colspan=\"6\"><span  >taramam\u0131\u015f</span></td></tr><tr><th colspan=\"2\" >prospective</th><td colspan=\"6\"><span  >taramayacak</span></td></tr><tr><th rowspan=\"2\" >personal participle</th><th colspan=\"2\" >non-prospective</th><td><span  >taramad\u0131\u011f\u0131m</span></td><td><span  >taramad\u0131\u011f\u0131n</span></td><td><span  >taramad\u0131\u011f\u0131</span></td><td><span  >taramad\u0131\u011f\u0131m\u0131z</span></td><td><span  >taramad\u0131\u011f\u0131n\u0131z</span></td><td><span  >taramad\u0131klar\u0131</span></td></tr><tr><th colspan=\"2\" >prospective</th><td><span  >taramayaca\u011f\u0131m</span></td><td><span  >taramayaca\u011f\u0131n</span></td><td><span  >taramayaca\u011f\u0131</span></td><td><span  >taramayaca\u011f\u0131m\u0131z</span></td><td><span  >taramayaca\u011f\u0131n\u0131z</span></td><td><span  >taramayacaklar\u0131</span></td></tr><tr><th colspan=\"3\" >verbal noun</th><td colspan=\"6\"><span  >taramama</span></td></tr><tr><th colspan=\"3\" >way of doing</th><td colspan=\"6\"><span  >taramay\u0131\u015f</span></td></tr><tr><th colspan=\"3\" rowspan=\"3\"></th><th colspan=\"3\" >singular</th><th colspan=\"3\" >plural</th></tr><tr><th >1 person</th><th >2 person</th><th >3 person</th><th >1 person</th><th >2 person</th><th >3 person</th></tr><tr><th >ben</th><th >sen</th><th >o</th><th >biz</th><th >siz</th><th >onlar</th></tr><tr><th rowspan=\"5\" >indicative</th><th rowspan=\"2\" >present</th><th >aorist</th><td><span  >taramam</span></td><td><span  >taramazs\u0131n</span></td><td><span  >taramaz</span></td><td><span  >taramay\u0131z</span></td><td><span  >taramazs\u0131n\u0131z</span></td><td><span  >taramazlar</span></td></tr><tr><th >imperfective</th><td><span  >taram\u0131yorum</span></td><td><span  >taram\u0131yorsun</span></td><td><span  >taram\u0131yor</span></td><td><span  >taram\u0131yoruz</span></td><td><span  >taram\u0131yorsunuz</span></td><td><span  >taram\u0131yorlar</span></td></tr><tr><th rowspan=\"2\" >past</th><th >perfective</th><td><span  >taramad\u0131m</span></td><td><span  >taramad\u0131n</span></td><td><span  >taramad\u0131</span></td><td><span  >taramad\u0131k</span></td><td><span  >taramad\u0131n\u0131z</span></td><td><span  >taramad\u0131lar</span></td></tr><tr><th >imperfective</th><td><span  >taram\u0131yordum</span></td><td><span  >taram\u0131yordun</span></td><td><span  >taram\u0131yordu</span></td><td><span  >taram\u0131yorduk</span></td><td><span  >taram\u0131yordunuz</span></td><td><span  >taram\u0131yordular</span></td></tr><tr><th colspan=\"2\" >future</th><td><span  >taramayaca\u011f\u0131m</span></td><td><span  >taramayacaks\u0131n</span></td><td><span  >taramayacak</span></td><td><span  >taramayaca\u011f\u0131z</span></td><td><span  >taramayacaks\u0131n\u0131z</span></td><td><span  >taramayacaklar</span></td></tr><tr><th rowspan=\"3\" >inferential</th><th colspan=\"2\" >perfective</th><td><span  >taramam\u0131\u015f\u0131m</span></td><td><span  >taramam\u0131\u015fs\u0131n</span></td><td><span  >taramam\u0131\u015f</span></td><td><span  >taramam\u0131\u015f\u0131z</span></td><td><span  >taramam\u0131\u015fs\u0131n\u0131z</span></td><td><span  >taramam\u0131\u015flar</span></td></tr><tr><th colspan=\"2\" >aorist</th><td><span  >taramazm\u0131\u015f\u0131m</span></td><td><span  >taramazm\u0131\u015fs\u0131n</span></td><td><span  >taramazm\u0131\u015f</span></td><td><span  >taramazm\u0131\u015f\u0131z</span></td><td><span  >taramazm\u0131\u015fs\u0131n\u0131z</span></td><td><span  >taramazm\u0131\u015flar</span></td></tr><tr><th colspan=\"2\" >imperfective</th><td><span  >taram\u0131yormu\u015fum</span></td><td><span  >taram\u0131yormu\u015fsun</span></td><td><span  >taram\u0131yormu\u015f</span></td><td><span  >taram\u0131yormu\u015fuz</span></td><td><span  >taram\u0131yormu\u015fsunuz</span></td><td><span  >taram\u0131yormu\u015flar</span></td></tr><tr><th rowspan=\"2\" >conditional</th><th colspan=\"2\" >simple</th><td><span  >taramasam</span></td><td><span  >taramasan</span></td><td><span  >taramasa</span></td><td><span  >taramasak</span></td><td><span  >taramasan\u0131z</span></td><td><span  >taramasalar</span></td></tr><tr><th colspan=\"2\" >perfective</th><td><span  >taramasayd\u0131m</span></td><td><span  >taramasayd\u0131n</span></td><td><span  >taramasayd\u0131</span></td><td><span  >taramasayd\u0131k</span></td><td><span  >taramasayd\u0131n\u0131z</span></td><td><span  >taramasayd\u0131lar</span></td></tr><tr><th colspan=\"3\" >optative</th><td><span  >taramayay\u0131m</span></td><td><span  >taramayas\u0131n</span></td><td><span  >taramaya</span></td><td><span  >taramayal\u0131m</span></td><td><span  >taramayas\u0131n\u0131z</span></td><td><span  >taramayalar</span></td></tr><tr><th colspan=\"3\" >progressive</th><td><span  >taramamaktay\u0131m</span></td><td><span  >taramamaktas\u0131n</span></td><td><span  >taramamakta</span></td><td><span  >taramamaktay\u0131z</span></td><td><span  >taramamaktas\u0131n\u0131z</span></td><td><span  >taramamaktalar</span></td></tr><tr><th colspan=\"3\" >necessitative</th><td><span  >taramamal\u0131y\u0131m</span></td><td><span  >taramamal\u0131s\u0131n</span></td><td><span  >taramamal\u0131</span></td><td><span  >taramamal\u0131y\u0131z</span></td><td><span  >taramamal\u0131s\u0131n\u0131z</span></td><td><span  >taramamal\u0131lar</span></td></tr><tr><th colspan=\"3\" >imperative</th><td></td><td><span  >tarama</span></td><td><span  >taramas\u0131n</span></td><td></td><td><span  >taramay\u0131n</span></td><td><span  >taramas\u0131nlar</span></td></tr><tr><th colspan=\"9\"></th></tr><tr><th colspan=\"9\" >Negative interrogative</th></tr><tr><th colspan=\"9\"></th></tr><tr><th colspan=\"3\" rowspan=\"3\"></th><th colspan=\"3\" >singular</th><th colspan=\"3\" >plural</th></tr><tr><th >1 person</th><th >2 person</th><th >3 person</th><th >1 person</th><th >2 person</th><th >3 person</th></tr><tr><th >ben</th><th >sen</th><th >o</th><th >biz</th><th >siz</th><th >onlar</th></tr><tr><th rowspan=\"5\" >indicative</th><th rowspan=\"2\" >present</th><th >aorist</th><td>taramaz m\u0131y\u0131m?</td><td>taramaz m\u0131s\u0131n?</td><td>taramaz m\u0131?</td><td>taramaz m\u0131y\u0131z?</td><td>taramaz m\u0131s\u0131n\u0131z?</td><td>taramazlar m\u0131?</td></tr><tr><th >imperfective</th><td>taram\u0131yor muyum?</td><td>taram\u0131yor musun?</td><td>taram\u0131yor mu?</td><td>taram\u0131yor muyuz?</td><td>taram\u0131yor musunuz?</td><td>taram\u0131yorlar m\u0131?</td></tr><tr><th rowspan=\"2\" >past</th><th >perfective</th><td>taramad\u0131m m\u0131?</td><td>taramad\u0131n m\u0131?</td><td>taramad\u0131 m\u0131?</td><td>taramad\u0131k m\u0131?</td><td>taramad\u0131n\u0131z m\u0131?</td><td>taramad\u0131lar m\u0131?</td></tr><tr><th >imperfective</th><td>taram\u0131yor muydum?</td><td>taram\u0131yor muydun?</td><td>taram\u0131yor muydu?</td><td>taram\u0131yor muyduk?</td><td>taram\u0131yor muydunuz?</td><td>taram\u0131yorlar m\u0131yd\u0131?</td></tr><tr><th colspan=\"2\" >future</th><td>taramayacak m\u0131y\u0131m?</td><td>taramayacak m\u0131s\u0131n?</td><td>taramayacak m\u0131?</td><td>taramayacak m\u0131y\u0131z?</td><td>taramayacak m\u0131s\u0131n\u0131z?</td><td>taramayacaklar m\u0131?</td></tr><tr><th rowspan=\"3\" >inferential</th><th colspan=\"2\" >perfective</th><td>taramam\u0131\u015f m\u0131y\u0131m?</td><td>taramam\u0131\u015f m\u0131s\u0131n?</td><td>taramam\u0131\u015f m\u0131?</td><td>taramam\u0131\u015f m\u0131y\u0131z?</td><td>taramam\u0131\u015f m\u0131s\u0131n\u0131z?</td><td>taramam\u0131\u015flar m\u0131?</td></tr><tr><th colspan=\"2\" >aorist</th><td>taramaz m\u0131ym\u0131\u015f\u0131m?</td><td>taramaz m\u0131ym\u0131\u015fs\u0131n?</td><td>taramaz m\u0131ym\u0131\u015f?</td><td>taramaz m\u0131ym\u0131\u015f\u0131z?</td><td>taramaz m\u0131ym\u0131\u015fs\u0131n\u0131z?</td><td>taramazlar m\u0131ym\u0131\u015f?</td></tr><tr><th colspan=\"2\" >imperfective</th><td>taram\u0131yor muymu\u015fum?</td><td>taram\u0131yor muymu\u015fsun?</td><td>taram\u0131yor muymu\u015f?</td><td>taram\u0131yor muymu\u015fuz?</td><td>taram\u0131yor muymu\u015fsunuz?</td><td>taram\u0131yorlar m\u0131ym\u0131\u015f?</td></tr><tr><th rowspan=\"2\" >conditional</th><th colspan=\"2\" >simple</th><td>taramasam m\u0131?</td><td>taramasan m\u0131?</td><td>taramasa m\u0131?</td><td>taramasak m\u0131?</td><td>taramasan\u0131z m\u0131?</td><td>taramasalar m\u0131?</td></tr><tr><th colspan=\"2\" >perfective</th><td>taramasa m\u0131yd\u0131m?</td><td>taramasa m\u0131yd\u0131n?</td><td>taramasa m\u0131yd\u0131?</td><td>taramasa m\u0131yd\u0131k?</td><td>taramasa m\u0131yd\u0131n\u0131z?</td><td>taramasalar m\u0131yd\u0131?</td></tr><tr><th colspan=\"3\" >progressive</th><td>taramamakta m\u0131y\u0131m?</td><td>taramamakta m\u0131s\u0131n?</td><td>taramamakta m\u0131?</td><td>taramamakta m\u0131y\u0131z?</td><td>taramamakta m\u0131s\u0131n\u0131z?</td><td>taramamaktalar m\u0131?</td></tr><tr><th colspan=\"3\" >necessitative</th><td>taramamal\u0131 m\u0131y\u0131m?</td><td>taramamal\u0131 m\u0131s\u0131n?</td><td>taramamal\u0131 m\u0131?</td><td>taramamal\u0131 m\u0131y\u0131z?</td><td>taramamal\u0131 m\u0131s\u0131n\u0131z?</td><td>taramamal\u0131lar m\u0131?</td></tr></tbody></table>'></iframe>", "g\u00f6rmek": "<iframe srcdoc='Conjugation of g\u00f6rmek (aorist in -<i  >V\u2074r</i>)<p><i><b>Note:</b> Actual conjugations can be more complex than tables below. Compound forms with the auxiliary <i  >olmak</i> not shown. See also Appendix:Turkish suffixes#Verbs.</i></p><table  style=\"background:#F9F9F9; text-align:center; width:100%\"><tbody><tr><th colspan=\"9\" >Positive declarative</th></tr><tr><th colspan=\"9\"></th></tr><tr><th colspan=\"3\" >infinitive</th><td colspan=\"6\"><span  ><strong >g\u00f6rmek</strong></span></td></tr><tr><th rowspan=\"3\" >impersonal participle</th><th colspan=\"2\" >imperfective</th><td colspan=\"6\"><span  >g\u00f6ren</span></td></tr><tr><th colspan=\"2\" >perfective</th><td colspan=\"6\"><span  >g\u00f6rm\u00fc\u015f</span></td></tr><tr><th colspan=\"2\" >prospective</th><td colspan=\"6\"><span  >g\u00f6recek</span></td></tr><tr><th rowspan=\"2\" >personal participle</th><th colspan=\"2\" >non-prospective</th><td><span  >g\u00f6rd\u00fc\u011f\u00fcm</span></td><td><span  >g\u00f6rd\u00fc\u011f\u00fcn</span></td><td><span  >g\u00f6rd\u00fc\u011f\u00fc</span></td><td><span  >g\u00f6rd\u00fc\u011f\u00fcm\u00fcz</span></td><td><span  >g\u00f6rd\u00fc\u011f\u00fcn\u00fcz</span></td><td><span  >g\u00f6rd\u00fckleri</span></td></tr><tr><th colspan=\"2\" >prospective</th><td><span  >g\u00f6rece\u011fim</span></td><td><span  >g\u00f6rece\u011fin</span></td><td><span  >g\u00f6rece\u011fi</span></td><td><span  >g\u00f6rece\u011fimiz</span></td><td><span  >g\u00f6rece\u011finiz</span></td><td><span  >g\u00f6recekleri</span></td></tr><tr><th colspan=\"3\" >verbal noun</th><td colspan=\"6\"><span  >g\u00f6rme</span></td></tr><tr><th colspan=\"3\" >way of doing</th><td colspan=\"6\"><span  >g\u00f6r\u00fc\u015f</span></td></tr><tr><th colspan=\"3\" rowspan=\"3\"></th><th colspan=\"3\" >singular</th><th colspan=\"3\" >plural</th></tr><tr><th >1 person</th><th >2 person</th><th >3 person</th><th >1 person</th><th >2 person</th><th >3 person</th></tr><tr><th >ben</th><th >sen</th><th >o</th><th >biz</th><th >siz</th><th >onlar</th></tr><tr><th rowspan=\"5\" >indicative</th><th rowspan=\"2\" >present</th><th >aorist</th><td><span  >g\u00f6r\u00fcr\u00fcm</span></td><td><span  >g\u00f6r\u00fcrs\u00fcn</span></td><td><span  >g\u00f6r\u00fcr</span></td><td><span  >g\u00f6r\u00fcr\u00fcz</span></td><td><span  >g\u00f6r\u00fcrs\u00fcn\u00fcz</span></td><td><span  >g\u00f6r\u00fcrler</span></td></tr><tr><th >imperfective</th><td><span  >g\u00f6r\u00fcyorum</span></td><td><span  >g\u00f6r\u00fcyorsun</span></td><td><span  >g\u00f6r\u00fcyor</span></td><td><span  >g\u00f6r\u00fcyoruz</span></td><td><span  >g\u00f6r\u00fcyorsunuz</span></td><td><span  >g\u00f6r\u00fcyorlar</span></td></tr><tr><th rowspan=\"2\" >past</th><th >perfective</th><td><span  >g\u00f6rd\u00fcm</span></td><td><span  >g\u00f6rd\u00fcn</span></td><td><span  >g\u00f6rd\u00fc</span></td><td><span  >g\u00f6rd\u00fck</span></td><td><span  >g\u00f6rd\u00fcn\u00fcz</span></td><td><span  >g\u00f6rd\u00fcler</span></td></tr><tr><th >imperfective</th><td><span  >g\u00f6r\u00fcyordum</span></td><td><span  >g\u00f6r\u00fcyordun</span></td><td><span  >g\u00f6r\u00fcyordu</span></td><td><span  >g\u00f6r\u00fcyorduk</span></td><td><span  >g\u00f6r\u00fcyordunuz</span></td><td><span  >g\u00f6r\u00fcyorlard\u0131 (or g\u00f6r\u00fcyordular)</span></td></tr><tr><th colspan=\"2\" >future</th><td><span  >g\u00f6rece\u011fim</span></td><td><span  >g\u00f6receksin</span></td><td><span  >g\u00f6recek</span></td><td><span  >g\u00f6rece\u011fiz</span></td><td><span  >g\u00f6receksiniz</span></td><td><span  >g\u00f6recekler</span></td></tr><tr><th rowspan=\"3\" >inferential</th><th colspan=\"2\" >perfective</th><td><span  >g\u00f6rm\u00fc\u015f\u00fcm</span></td><td><span  >g\u00f6rm\u00fc\u015fs\u00fcn</span></td><td><span  >g\u00f6rm\u00fc\u015f</span></td><td><span  >g\u00f6rm\u00fc\u015f\u00fcz</span></td><td><span  >g\u00f6rm\u00fc\u015fs\u00fcn\u00fcz</span></td><td><span  >g\u00f6rm\u00fc\u015fler</span></td></tr><tr><th colspan=\"2\" >aorist</th><td><span  >g\u00f6r\u00fcrm\u00fc\u015f\u00fcm</span></td><td><span  >g\u00f6r\u00fcrm\u00fc\u015fs\u00fcn</span></td><td><span  >g\u00f6r\u00fcrm\u00fc\u015f</span></td><td><span  >g\u00f6r\u00fcrm\u00fc\u015f\u00fcz</span></td><td><span  >g\u00f6r\u00fcrm\u00fc\u015fs\u00fcn\u00fcz</span></td><td><span  >g\u00f6r\u00fcrlermi\u015f (or g\u00f6r\u00fcrm\u00fc\u015flar)</span></td></tr><tr><th colspan=\"2\" >imperfective</th><td><span  >g\u00f6r\u00fcyormu\u015fum</span></td><td><span  >g\u00f6r\u00fcyormu\u015fsun</span></td><td><span  >g\u00f6r\u00fcyormu\u015f</span></td><td><span  >g\u00f6r\u00fcyormu\u015fuz</span></td><td><span  >g\u00f6r\u00fcyormu\u015fsunuz</span></td><td><span  >g\u00f6r\u00fcyorlarm\u0131\u015f</span></td></tr><tr><th rowspan=\"2\" >conditional</th><th colspan=\"2\" >simple</th><td><span  >g\u00f6rsem</span></td><td><span  >g\u00f6rsen</span></td><td><span  >g\u00f6rse</span></td><td><span  >g\u00f6rsek</span></td><td><span  >g\u00f6rseniz</span></td><td><span  >g\u00f6rseler</span></td></tr><tr><th colspan=\"2\" >perfective</th><td><span  >g\u00f6rseydim</span></td><td><span  >g\u00f6rseydin</span></td><td><span  >g\u00f6rseydi</span></td><td><span  >g\u00f6rseydik</span></td><td><span  >g\u00f6rseydiniz</span></td><td><span  >g\u00f6rseydiler</span></td></tr><tr><th colspan=\"3\" >optative</th><td><span  >g\u00f6reyim</span></td><td><span  >g\u00f6resin</span></td><td><span  >g\u00f6re</span></td><td><span  >g\u00f6relim</span></td><td><span  >g\u00f6resiniz</span></td><td><span  >g\u00f6reler</span></td></tr><tr><th colspan=\"3\" >progressive</th><td><span  >g\u00f6rmekteyim</span></td><td><span  >g\u00f6rmektesin</span></td><td><span  >g\u00f6rmekte</span></td><td><span  >g\u00f6rmekteyiz</span></td><td><span  >g\u00f6rmektesiniz</span></td><td><span  >g\u00f6rmekteler</span></td></tr><tr><th colspan=\"3\" >necessitative</th><td><span  >g\u00f6rmeliyim</span></td><td><span  >g\u00f6rmelisin</span></td><td><span  >g\u00f6rmeli</span></td><td><span  >g\u00f6rmeliyiz</span></td><td><span  >g\u00f6rmelisiniz</span></td><td><span  >g\u00f6rmeliler</span></td></tr><tr><th colspan=\"3\" >imperative</th><td></td><td><span  >g\u00f6r</span></td><td><span  >g\u00f6rs\u00fcn</span></td><td></td><td><span  >g\u00f6r\u00fcn</span></td><td><span  >g\u00f6rs\u00fcnler</span></td></tr><tr><th colspan=\"9\"></th></tr><tr><th colspan=\"9\" >Positive interrogative</th></tr><tr><th colspan=\"9\"></th></tr><tr><th colspan=\"3\" rowspan=\"3\"></th><th colspan=\"3\" >singular</th><th colspan=\"3\" >plural</th></tr><tr><th >1 person</th><th >2 person</th><th >3 person</th><th >1 person</th><th >2 person</th><th >3 person</th></tr><tr><th >ben</th><th >sen</th><th >o</th><th >biz</th><th >siz</th><th >onlar</th></tr><tr><th rowspan=\"5\" >indicative</th><th rowspan=\"2\" >present</th><th >aorist</th><td>g\u00f6r\u00fcr m\u00fcy\u00fcm?</td><td>g\u00f6r\u00fcr m\u00fcs\u00fcn?</td><td>g\u00f6r\u00fcr m\u00fc?</td><td>g\u00f6r\u00fcr m\u00fcy\u00fcz?</td><td>g\u00f6r\u00fcr m\u00fcs\u00fcn\u00fcz?</td><td>g\u00f6r\u00fcrler mi?</td></tr><tr><th >imperfective</th><td>g\u00f6r\u00fcyor muyum?</td><td>g\u00f6r\u00fcyor musun?</td><td>g\u00f6r\u00fcyor mu?</td><td>g\u00f6r\u00fcyor muyuz?</td><td>g\u00f6r\u00fcyor musunuz?</td><td>g\u00f6r\u00fcyorlar m\u0131?</td></tr><tr><th rowspan=\"2\" >past</th><th >perfective</th><td>g\u00f6rd\u00fcm m\u00fc?</td><td>g\u00f6rd\u00fcn m\u00fc?</td><td>g\u00f6rd\u00fc m\u00fc?</td><td>g\u00f6rd\u00fck m\u00fc?</td><td>g\u00f6rd\u00fcn\u00fcz m\u00fc?</td><td>g\u00f6rd\u00fcler mi?</td></tr><tr><th >imperfective</th><td>g\u00f6r\u00fcyor muydum?</td><td>g\u00f6r\u00fcyor muydun?</td><td>g\u00f6r\u00fcyor muydu?</td><td>g\u00f6r\u00fcyor muyduk?</td><td>g\u00f6r\u00fcyor muydunuz?</td><td>g\u00f6r\u00fcyorlar m\u0131yd\u0131?</td></tr><tr><th colspan=\"2\" >future</th><td>g\u00f6recek miyim?</td><td>g\u00f6recek misin?</td><td>g\u00f6recek mi?</td><td>g\u00f6recek miyiz?</td><td>g\u00f6recek misiniz?</td><td>g\u00f6recekler mi?</td></tr><tr><th rowspan=\"3\" >inferential</th><th colspan=\"2\" >perfective</th><td>g\u00f6rm\u00fc\u015f m\u00fcy\u00fcm?</td><td>g\u00f6rm\u00fc\u015f m\u00fcs\u00fcn?</td><td>g\u00f6rm\u00fc\u015f m\u00fc?</td><td>g\u00f6rm\u00fc\u015f m\u00fcy\u00fcz?</td><td>g\u00f6rm\u00fc\u015f m\u00fcs\u00fcn\u00fcz?</td><td>g\u00f6rm\u00fc\u015fler mi?</td></tr><tr><th colspan=\"2\" >aorist</th><td>g\u00f6r\u00fcr m\u00fcym\u00fc\u015f\u00fcm?</td><td>g\u00f6r\u00fcr m\u00fcym\u00fc\u015fs\u00fcn?</td><td>g\u00f6r\u00fcr m\u00fcym\u00fc\u015f?</td><td>g\u00f6r\u00fcr m\u00fcym\u00fc\u015f\u00fcz?</td><td>g\u00f6r\u00fcr m\u00fcym\u00fc\u015fs\u00fcn\u00fcz?</td><td>g\u00f6r\u00fcrler miymi\u015f?</td></tr><tr><th colspan=\"2\" >imperfective</th><td>g\u00f6r\u00fcyor muymu\u015fum?</td><td>g\u00f6r\u00fcyor muymu\u015fsun?</td><td>g\u00f6r\u00fcyor muymu\u015f?</td><td>g\u00f6r\u00fcyor muymu\u015fuz?</td><td>g\u00f6r\u00fcyor muymu\u015fsunuz?</td><td>g\u00f6r\u00fcyorlar m\u0131ym\u0131\u015f?</td></tr><tr><th rowspan=\"2\" >conditional</th><th colspan=\"2\" >simple</th><td>g\u00f6rsem mi?</td><td>g\u00f6rsen mi?</td><td>g\u00f6rse mi?</td><td>g\u00f6rsek mi?</td><td>g\u00f6rseniz mi?</td><td>g\u00f6rseler mi?</td></tr><tr><th colspan=\"2\" >perfective</th><td>g\u00f6rse miydim?</td><td>g\u00f6rse miydin?</td><td>g\u00f6rse miydi?</td><td>g\u00f6rse miydik?</td><td>g\u00f6rse miydiniz?</td><td>g\u00f6rseler miydi?</td></tr><tr><th colspan=\"3\" >progressive</th><td>g\u00f6rmekte miyim?</td><td>g\u00f6rmekte misin?</td><td>g\u00f6rmekte mi?</td><td>g\u00f6rmekte miyiz?</td><td>g\u00f6rmekte misiniz?</td><td>g\u00f6rmekteler mi?</td></tr><tr><th colspan=\"3\" >necessitative</th><td>g\u00f6rmeli miyim?</td><td>g\u00f6rmeli misin?</td><td>g\u00f6rmeli mi?</td><td>g\u00f6rmeli miyiz?</td><td>g\u00f6rmeli misiniz?</td><td>g\u00f6rmeliler mi?</td></tr><tr><th colspan=\"9\"></th></tr><tr><th colspan=\"9\" >Negative declarative</th></tr><tr><th colspan=\"9\"></th></tr><tr><th colspan=\"3\" >infinitive</th><td colspan=\"6\"><span  >g\u00f6rmemek</span></td></tr><tr><th rowspan=\"3\" >impersonal participle</th><th colspan=\"2\" >imperfective</th><td colspan=\"6\"><span  >g\u00f6rmeyen</span></td></tr><tr><th colspan=\"2\" >perfective</th><td colspan=\"6\"><span  >g\u00f6rmemi\u015f</span></td></tr><tr><th colspan=\"2\" >prospective</th><td colspan=\"6\"><span  >g\u00f6rmeyecek</span></td></tr><tr><th rowspan=\"2\" >personal participle</th><th colspan=\"2\" >non-prospective</th><td><span  >g\u00f6rmedi\u011fim</span></td><td><span  >g\u00f6rmedi\u011fin</span></td><td><span  >g\u00f6rmedi\u011fi</span></td><td><span  >g\u00f6rmedi\u011fimiz</span></td><td><span  >g\u00f6rmedi\u011finiz</span></td><td><span  >g\u00f6rmedikleri</span></td></tr><tr><th colspan=\"2\" >prospective</th><td><span  >g\u00f6rmeyece\u011fim</span></td><td><span  >g\u00f6rmeyece\u011fin</span></td><td><span  >g\u00f6rmeyece\u011fi</span></td><td><span  >g\u00f6rmeyece\u011fimiz</span></td><td><span  >g\u00f6rmeyece\u011finiz</span></td><td><span  >g\u00f6rmeyecekleri</span></td></tr><tr><th colspan=\"3\" >verbal noun</th><td colspan=\"6\"><span  >g\u00f6rmeme</span></td></tr><tr><th colspan=\"3\" >way of doing</th><td colspan=\"6\"><span  >g\u00f6rmey\u00fc\u015f</span></td></tr><tr><th colspan=\"3\" rowspan=\"3\"></th><th colspan=\"3\" >singular</th><th colspan=\"3\" >plural</th></tr><tr><th >1 person</th><th >2 person</th><th >3 person</th><th >1 person</th><th >2 person</th><th >3 person</th></tr><tr><th >ben</th><th >sen</th><th >o</th><th >biz</th><th >siz</th><th >onlar</th></tr><tr><th rowspan=\"5\" >indicative</th><th rowspan=\"2\" >present</th><th >aorist</th><td><span  >g\u00f6rmem</span></td><td><span  >g\u00f6rmezsin</span></td><td><span  >g\u00f6rmez</span></td><td><span  >g\u00f6rmeyiz</span></td><td><span  >g\u00f6rmezsiniz</span></td><td><span  >g\u00f6rmezler</span></td></tr><tr><th >imperfective</th><td><span  >g\u00f6rm\u00fcyorum</span></td><td><span  >g\u00f6rm\u00fcyorsun</span></td><td><span  >g\u00f6rm\u00fcyor</span></td><td><span  >g\u00f6rm\u00fcyoruz</span></td><td><span  >g\u00f6rm\u00fcyorsunuz</span></td><td><span  >g\u00f6rm\u00fcyorlar</span></td></tr><tr><th rowspan=\"2\" >past</th><th >perfective</th><td><span  >g\u00f6rmedim</span></td><td><span  >g\u00f6rmedin</span></td><td><span  >g\u00f6rmedi</span></td><td><span  >g\u00f6rmedik</span></td><td><span  >g\u00f6rmediniz</span></td><td><span  >g\u00f6rmediler</span></td></tr><tr><th >imperfective</th><td><span  >g\u00f6rm\u00fcyordum</span></td><td><span  >g\u00f6rm\u00fcyordun</span></td><td><span  >g\u00f6rm\u00fcyordu</span></td><td><span  >g\u00f6rm\u00fcyorduk</span></td><td><span  >g\u00f6rm\u00fcyordunuz</span></td><td><span  >g\u00f6rm\u00fcyorlard\u0131</span></td></tr><tr><th colspan=\"2\" >future</th><td><span  >g\u00f6rmeyece\u011fim</span></td><td><span  >g\u00f6rmeyeceksin</span></td><td><span  >g\u00f6rmeyecek</span></td><td><span  >g\u00f6rmeyece\u011fiz</span></td><td><span  >g\u00f6rmeyeceksiniz</span></td><td><span  >g\u00f6rmeyecekler</span></td></tr><tr><th rowspan=\"3\" >inferential</th><th colspan=\"2\" >perfective</th><td><span  >g\u00f6rmemi\u015fim</span></td><td><span  >g\u00f6rmemi\u015fsin</span></td><td><span  >g\u00f6rmemi\u015f</span></td><td><span  >g\u00f6rmemi\u015fiz</span></td><td><span  >g\u00f6rmemi\u015fsiniz</span></td><td><span  >g\u00f6rmemi\u015fler</span></td></tr><tr><th colspan=\"2\" >aorist</th><td><span  >g\u00f6rmezmi\u015fim</span></td><td><span  >g\u00f6rmezmi\u015fsin</span></td><td><span  >g\u00f6rmezmi\u015f</span></td><td><span  >g\u00f6rmezmi\u015fiz</span></td><td><span  >g\u00f6rmezmi\u015fsiniz</span></td><td><span  >g\u00f6rmezlermi\u015f</span></td></tr><tr><th colspan=\"2\" >imperfective</th><td><span  >g\u00f6rm\u00fcyormu\u015fum</span></td><td><span  >g\u00f6rm\u00fcyormu\u015fsun</span></td><td><span  >g\u00f6rm\u00fcyormu\u015f</span></td><td><span  >g\u00f6rm\u00fcyormu\u015fuz</span></td><td><span  >g\u00f6rm\u00fcyormu\u015fsunuz</span></td><td><span  >g\u00f6rm\u00fcyorlarm\u0131\u015f</span></td></tr><tr><th rowspan=\"2\" >conditional</th><th colspan=\"2\" >simple</th><td><span  >g\u00f6rmesem</span></td><td><span  >g\u00f6rmesen</span></td><td><span  >g\u00f6rmese</span></td><td><span  >g\u00f6rmesek</span></td><td><span  >g\u00f6rmeseniz</span></td><td><span  >g\u00f6rmeseler</span></td></tr><tr><th colspan=\"2\" >perfective</th><td><span  >g\u00f6rmeseydim</span></td><td><span  >g\u00f6rmeseydin</span></td><td><span  >g\u00f6rmeseydi</span></td><td><span  >g\u00f6rmeseydik</span></td><td><span  >g\u00f6rmeseydiniz</span></td><td><span  >g\u00f6rmeseydiler</span></td></tr><tr><th colspan=\"3\" >optative</th><td><span  >g\u00f6rmeyeyim</span></td><td><span  >g\u00f6rmeyesin</span></td><td><span  >g\u00f6rmeye</span></td><td><span  >g\u00f6rmeyelim</span></td><td><span  >g\u00f6rmeyesiniz</span></td><td><span  >g\u00f6rmeyeler</span></td></tr><tr><th colspan=\"3\" >progressive</th><td><span  >g\u00f6rmemekteyim</span></td><td><span  >g\u00f6rmemektesin</span></td><td><span  >g\u00f6rmemekte</span></td><td><span  >g\u00f6rmemekteyiz</span></td><td><span  >g\u00f6rmemektesiniz</span></td><td><span  >g\u00f6rmemekteler</span></td></tr><tr><th colspan=\"3\" >necessitative</th><td><span  >g\u00f6rmemeliyim</span></td><td><span  >g\u00f6rmemelisin</span></td><td><span  >g\u00f6rmemeli</span></td><td><span  >g\u00f6rmemeliyiz</span></td><td><span  >g\u00f6rmemelisiniz</span></td><td><span  >g\u00f6rmemeliler</span></td></tr><tr><th colspan=\"3\" >imperative</th><td></td><td><span  >g\u00f6rme</span></td><td><span  >g\u00f6rmesin</span></td><td></td><td><span  >g\u00f6rmeyin</span></td><td><span  >g\u00f6rmesinler</span></td></tr><tr><th colspan=\"9\"></th></tr><tr><th colspan=\"9\" >Negative interrogative</th></tr><tr><th colspan=\"9\"></th></tr><tr><th colspan=\"3\" rowspan=\"3\"></th><th colspan=\"3\" >singular</th><th colspan=\"3\" >plural</th></tr><tr><th >1 person</th><th >2 person</th><th >3 person</th><th >1 person</th><th >2 person</th><th >3 person</th></tr><tr><th >ben</th><th >sen</th><th >o</th><th >biz</th><th >siz</th><th >onlar</th></tr><tr><th rowspan=\"5\" >indicative</th><th rowspan=\"2\" >present</th><th >aorist</th><td>g\u00f6rmez miyim?</td><td>g\u00f6rmez misin?</td><td>g\u00f6rmez mi?</td><td>g\u00f6rmez miyiz?</td><td>g\u00f6rmez misiniz?</td><td>g\u00f6rmezler mi?</td></tr><tr><th >imperfective</th><td>g\u00f6rm\u00fcyor muyum?</td><td>g\u00f6rm\u00fcyor musun?</td><td>g\u00f6rm\u00fcyor mu?</td><td>g\u00f6rm\u00fcyor muyuz?</td><td>g\u00f6rm\u00fcyor musunuz?</td><td>g\u00f6rm\u00fcyorlar m\u0131?</td></tr><tr><th rowspan=\"2\" >past</th><th >perfective</th><td>g\u00f6rmedim mi?</td><td>g\u00f6rmedin mi?</td><td>g\u00f6rmedi mi?</td><td>g\u00f6rmedik mi?</td><td>g\u00f6rmediniz mi?</td><td>g\u00f6rmediler mi?</td></tr><tr><th >imperfective</th><td>g\u00f6rm\u00fcyor muydum?</td><td>g\u00f6rm\u00fcyor muydun?</td><td>g\u00f6rm\u00fcyor muydu?</td><td>g\u00f6rm\u00fcyor muyduk?</td><td>g\u00f6rm\u00fcyor muydunuz?</td><td>g\u00f6rm\u00fcyorlar m\u0131yd\u0131?</td></tr><tr><th colspan=\"2\" >future</th><td>g\u00f6rmeyecek miyim?</td><td>g\u00f6rmeyecek misin?</td><td>g\u00f6rmeyecek mi?</td><td>g\u00f6rmeyecek miyiz?</td><td>g\u00f6rmeyecek misiniz?</td><td>g\u00f6rmeyecekler mi?</td></tr><tr><th rowspan=\"3\" >inferential</th><th colspan=\"2\" >perfective</th><td>g\u00f6rmemi\u015f miyim?</td><td>g\u00f6rmemi\u015f misin?</td><td>g\u00f6rmemi\u015f mi?</td><td>g\u00f6rmemi\u015f miyiz?</td><td>g\u00f6rmemi\u015f misiniz?</td><td>g\u00f6rmemi\u015fler mi?</td></tr><tr><th colspan=\"2\" >aorist</th><td>g\u00f6rmez miymi\u015fim?</td><td>g\u00f6rmez miymi\u015fsin?</td><td>g\u00f6rmez miymi\u015f?</td><td>g\u00f6rmez miymi\u015fiz?</td><td>g\u00f6rmez miymi\u015fsiniz?</td><td>g\u00f6rmezler miymi\u015f?</td></tr><tr><th colspan=\"2\" >imperfective</th><td>g\u00f6rm\u00fcyor muymu\u015fum?</td><td>g\u00f6rm\u00fcyor muymu\u015fsun?</td><td>g\u00f6rm\u00fcyor muymu\u015f?</td><td>g\u00f6rm\u00fcyor muymu\u015fuz?</td><td>g\u00f6rm\u00fcyor muymu\u015fsunuz?</td><td>g\u00f6rm\u00fcyorlar m\u0131ym\u0131\u015f?</td></tr><tr><th rowspan=\"2\" >conditional</th><th colspan=\"2\" >simple</th><td>g\u00f6rmesem mi?</td><td>g\u00f6rmesen mi?</td><td>g\u00f6rmese mi?</td><td>g\u00f6rmesek mi?</td><td>g\u00f6rmeseniz mi?</td><td>g\u00f6rmeseler mi?</td></tr><tr><th colspan=\"2\" >perfective</th><td>g\u00f6rmese miydim?</td><td>g\u00f6rmese miydin?</td><td>g\u00f6rmese miydi?</td><td>g\u00f6rmese miydik?</td><td>g\u00f6rmese miydiniz?</td><td>g\u00f6rmeseler miydi?</td></tr><tr><th colspan=\"3\" >progressive</th><td>g\u00f6rmemekte miyim?</td><td>g\u00f6rmemekte misin?</td><td>g\u00f6rmemekte mi?</td><td>g\u00f6rmemekte miyiz?</td><td>g\u00f6rmemekte misiniz?</td><td>g\u00f6rmemekteler mi?</td></tr><tr><th colspan=\"3\" >necessitative</th><td>g\u00f6rmemeli miyim?</td><td>g\u00f6rmemeli misin?</td><td>g\u00f6rmemeli mi?</td><td>g\u00f6rmemeli miyiz?</td><td>g\u00f6rmemeli misiniz?</td><td>g\u00f6rmemeliler mi?</td></tr></tbody></table>'></iframe>", "satmak": "<iframe srcdoc='Conjugation of satmak (aorist in -<i  >V\u00b2r</i>)<p><i><b>Note:</b> Actual conjugations can be more complex than tables below. Compound forms with the auxiliary <i  >olmak</i> not shown. See also Appendix:Turkish suffixes#Verbs.</i></p><table  style=\"background:#F9F9F9; text-align:center; width:100%\"><tbody><tr><th colspan=\"9\" >Positive declarative</th></tr><tr><th colspan=\"9\"></th></tr><tr><th colspan=\"3\" >infinitive</th><td colspan=\"6\"><span  ><strong >satmak</strong></span></td></tr><tr><th rowspan=\"3\" >impersonal participle</th><th colspan=\"2\" >imperfective</th><td colspan=\"6\"><span  >satan</span></td></tr><tr><th colspan=\"2\" >perfective</th><td colspan=\"6\"><span  >satm\u0131\u015f</span></td></tr><tr><th colspan=\"2\" >prospective</th><td colspan=\"6\"><span  >satacak</span></td></tr><tr><th rowspan=\"2\" >personal participle</th><th colspan=\"2\" >non-prospective</th><td><span  >satt\u0131\u011f\u0131m</span></td><td><span  >satt\u0131\u011f\u0131n</span></td><td><span  >satt\u0131\u011f\u0131</span></td><td><span  >satt\u0131\u011f\u0131m\u0131z</span></td><td><span  >satt\u0131\u011f\u0131n\u0131z</span></td><td><span  >satt\u0131klar\u0131</span></td></tr><tr><th colspan=\"2\" >prospective</th><td><span  >sataca\u011f\u0131m</span></td><td><span  >sataca\u011f\u0131n</span></td><td><span  >sataca\u011f\u0131</span></td><td><span  >sataca\u011f\u0131m\u0131z</span></td><td><span  >sataca\u011f\u0131n\u0131z</span></td><td><span  >satacaklar\u0131</span></td></tr><tr><th colspan=\"3\" >verbal noun</th><td colspan=\"6\"><span  >satma</span></td></tr><tr><th colspan=\"3\" >way of doing</th><td colspan=\"6\"><span  >sat\u0131\u015f</span></td></tr><tr><th colspan=\"3\" rowspan=\"3\"></th><th colspan=\"3\" >singular</th><th colspan=\"3\" >plural</th></tr><tr><th >1 person</th><th >2 person</th><th >3 person</th><th >1 person</th><th >2 person</th><th >3 person</th></tr><tr><th >ben</th><th >sen</th><th >o</th><th >biz</th><th >siz</th><th >onlar</th></tr><tr><th rowspan=\"5\" >indicative</th><th rowspan=\"2\" >present</th><th >aorist</th><td><span  >satar\u0131m</span></td><td><span  >satars\u0131n</span></td><td><span  >satar</span></td><td><span  >satar\u0131z</span></td><td><span  >satars\u0131n\u0131z</span></td><td><span  >satarlar</span></td></tr><tr><th >imperfective</th><td><span  >sat\u0131yorum</span></td><td><span  >sat\u0131yorsun</span></td><td><span  >sat\u0131yor</span></td><td><span  >sat\u0131yoruz</span></td><td><span  >sat\u0131yorsunuz</span></td><td><span  >sat\u0131yorlar</span></td></tr><tr><th rowspan=\"2\" >past</th><th >perfective</th><td><span  >satt\u0131m</span></td><td><span  >satt\u0131n</span></td><td><span  >satt\u0131</span></td><td><span  >satt\u0131k</span></td><td><span  >satt\u0131n\u0131z</span></td><td><span  >satt\u0131lar</span></td></tr><tr><th >imperfective</th><td><span  >sat\u0131yordum</span></td><td><span  >sat\u0131yordun</span></td><td><span  >sat\u0131yordu</span></td><td><span  >sat\u0131yorduk</span></td><td><span  >sat\u0131yordunuz</span></td><td><span  >sat\u0131yorlard\u0131 (or sat\u0131yordular)</span></td></tr><tr><th colspan=\"2\" >future</th><td><span  >sataca\u011f\u0131m</span></td><td><span  >satacaks\u0131n</span></td><td><span  >satacak</span></td><td><span  >sataca\u011f\u0131z</span></td><td><span  >satacaks\u0131n\u0131z</span></td><td><span  >satacaklar</span></td></tr><tr><th rowspan=\"3\" >inferential</th><th colspan=\"2\" >perfective</th><td><span  >satm\u0131\u015f\u0131m</span></td><td><span  >satm\u0131\u015fs\u0131n</span></td><td><span  >satm\u0131\u015f</span></td><td><span  >satm\u0131\u015f\u0131z</span></td><td><span  >satm\u0131\u015fs\u0131n\u0131z</span></td><td><span  >satm\u0131\u015flar</span></td></tr><tr><th colspan=\"2\" >aorist</th><td><span  >satarm\u0131\u015f\u0131m</span></td><td><span  >satarm\u0131\u015fs\u0131n</span></td><td><span  >satarm\u0131\u015f</span></td><td><span  >satarm\u0131\u015f\u0131z</span></td><td><span  >satarm\u0131\u015fs\u0131n\u0131z</span></td><td><span  >satarlarm\u0131\u015f (or satarm\u0131\u015flar)</span></td></tr><tr><th colspan=\"2\" >imperfective</th><td><span  >sat\u0131yormu\u015fum</span></td><td><span  >sat\u0131yormu\u015fsun</span></td><td><span  >sat\u0131yormu\u015f</span></td><td><span  >sat\u0131yormu\u015fuz</span></td><td><span  >sat\u0131yormu\u015fsunuz</span></td><td><span  >sat\u0131yorlarm\u0131\u015f</span></td></tr><tr><th rowspan=\"2\" >conditional</th><th colspan=\"2\" >simple</th><td><span  >satsam</span></td><td><span  >satsan</span></td><td><span  >satsa</span></td><td><span  >satsak</span></td><td><span  >satsan\u0131z</span></td><td><span  >satsalar</span></td></tr><tr><th colspan=\"2\" >perfective</th><td><span  >satsayd\u0131m</span></td><td><span  >satsayd\u0131n</span></td><td><span  >satsayd\u0131</span></td><td><span  >satsayd\u0131k</span></td><td><span  >satsayd\u0131n\u0131z</span></td><td><span  >satsayd\u0131lar</span></td></tr><tr><th colspan=\"3\" >optative</th><td><span  >satay\u0131m</span></td><td><span  >satas\u0131n</span></td><td><span  >sata</span></td><td><span  >satal\u0131m</span></td><td><span  >satas\u0131n\u0131z</span></td><td><span  >satalar</span></td></tr><tr><th colspan=\"3\" >progressive</th><td><span  >satmaktay\u0131m</span></td><td><span  >satmaktas\u0131n</span></td><td><span  >satmakta</span></td><td><span  >satmaktay\u0131z</span></td><td><span  >satmaktas\u0131n\u0131z</span></td><td><span  >satmaktalar</span></td></tr><tr><th colspan=\"3\" >necessitative</th><td><span  >satmal\u0131y\u0131m</span></td><td><span  >satmal\u0131s\u0131n</span></td><td><span  >satmal\u0131</span></td><td><span  >satmal\u0131y\u0131z</span></td><td><span  >satmal\u0131s\u0131n\u0131z</span></td><td><span  >satmal\u0131lar</span></td></tr><tr><th colspan=\"3\" >imperative</th><td></td><td><span  >sat</span></td><td><span  >sats\u0131n</span></td><td></td><td><span  >sat\u0131n</span></td><td><span  >sats\u0131nlar</span></td></tr><tr><th colspan=\"9\"></th></tr><tr><th colspan=\"9\" >Positive interrogative</th></tr><tr><th colspan=\"9\"></th></tr><tr><th colspan=\"3\" rowspan=\"3\"></th><th colspan=\"3\" >singular</th><th colspan=\"3\" >plural</th></tr><tr><th >1 person</th><th >2 person</th><th >3 person</th><th >1 person</th><th >2 person</th><th >3 person</th></tr><tr><th >ben</th><th >sen</th><th >o</th><th >biz</th><th >siz</th><th >onlar</th></tr><tr><th rowspan=\"5\" >indicative</th><th rowspan=\"2\" >present</th><th >aorist</th><td>satar m\u0131y\u0131m?</td><td>satar m\u0131s\u0131n?</td><td>satar m\u0131?</td><td>satar m\u0131y\u0131z?</td><td>satar m\u0131s\u0131n\u0131z?</td><td>satarlar m\u0131?</td></tr><tr><th >imperfective</th><td>sat\u0131yor muyum?</td><td>sat\u0131yor musun?</td><td>sat\u0131yor mu?</td><td>sat\u0131yor muyuz?</td><td>sat\u0131yor musunuz?</td><td>sat\u0131yorlar m\u0131?</td></tr><tr><th rowspan=\"2\" >past</th><th >perfective</th><td>satt\u0131m m\u0131?</td><td>satt\u0131n m\u0131?</td><td>satt\u0131 m\u0131?</td><td>satt\u0131k m\u0131?</td><td>satt\u0131n\u0131z m\u0131?</td><td>satt\u0131lar m\u0131?</td></tr><tr><th >imperfective</th><td>sat\u0131yor muydum?</td><td>sat\u0131yor muydun?</td><td>sat\u0131yor muydu?</td><td>sat\u0131yor muyduk?</td><td>sat\u0131yor muydunuz?</td><td>sat\u0131yorlar m\u0131yd\u0131?</td></tr><tr><th colspan=\"2\" >future</th><td>satacak m\u0131y\u0131m?</td><td>satacak m\u0131s\u0131n?</td><td>satacak m\u0131?</td><td>satacak m\u0131y\u0131z?</td><td>satacak m\u0131s\u0131n\u0131z?</td><td>satacaklar m\u0131?</td></tr><tr><th rowspan=\"3\" >inferential</th><th colspan=\"2\" >perfective</th><td>satm\u0131\u015f m\u0131y\u0131m?</td><td>satm\u0131\u015f m\u0131s\u0131n?</td><td>satm\u0131\u015f m\u0131?</td><td>satm\u0131\u015f m\u0131y\u0131z?</td><td>satm\u0131\u015f m\u0131s\u0131n\u0131z?</td><td>satm\u0131\u015flar m\u0131?</td></tr><tr><th colspan=\"2\" >aorist</th><td>satar m\u0131ym\u0131\u015f\u0131m?</td><td>satar m\u0131ym\u0131\u015fs\u0131n?</td><td>satar m\u0131ym\u0131\u015f?</td><td>satar m\u0131ym\u0131\u015f\u0131z?</td><td>satar m\u0131ym\u0131\u015fs\u0131n\u0131z?</td><td>satarlar m\u0131ym\u0131\u015f?</td></tr><tr><th colspan=\"2\" >imperfective</th><td>sat\u0131yor muymu\u015fum?</td><td>sat\u0131yor muymu\u015fsun?</td><td>sat\u0131yor muymu\u015f?</td><td>sat\u0131yor muymu\u015fuz?</td><td>sat\u0131yor muymu\u015fsunuz?</td><td>sat\u0131yorlar m\u0131ym\u0131\u015f?</td></tr><tr><th rowspan=\"2\" >conditional</th><th colspan=\"2\" >simple</th><td>satsam m\u0131?</td><td>satsan m\u0131?</td><td>satsa m\u0131?</td><td>satsak m\u0131?</td><td>satsan\u0131z m\u0131?</td><td>satsalar m\u0131?</td></tr><tr><th colspan=\"2\" >perfective</th><td>satsa m\u0131yd\u0131m?</td><td>satsa m\u0131yd\u0131n?</td><td>satsa m\u0131yd\u0131?</td><td>satsa m\u0131yd\u0131k?</td><td>satsa m\u0131yd\u0131n\u0131z?</td><td>satsalar m\u0131yd\u0131?</td></tr><tr><th colspan=\"3\" >progressive</th><td>satmakta m\u0131y\u0131m?</td><td>satmakta m\u0131s\u0131n?</td><td>satmakta m\u0131?</td><td>satmakta m\u0131y\u0131z?</td><td>satmakta m\u0131s\u0131n\u0131z?</td><td>satmaktalar m\u0131?</td></tr><tr><th colspan=\"3\" >necessitative</th><td>satmal\u0131 m\u0131y\u0131m?</td><td>satmal\u0131 m\u0131s\u0131n?</td><td>satmal\u0131 m\u0131?</td><td>satmal\u0131 m\u0131y\u0131z?</td><td>satmal\u0131 m\u0131s\u0131n\u0131z?</td><td>satmal\u0131lar m\u0131?</td></tr><tr><th colspan=\"9\"></th></tr><tr><th colspan=\"9\" >Negative declarative</th></tr><tr><th colspan=\"9\"></th></tr><tr><th colspan=\"3\" >infinitive</th><td colspan=\"6\"><span  >satmamak</span></td></tr><tr><th rowspan=\"3\" >impersonal participle</th><th colspan=\"2\" >imperfective</th><td colspan=\"6\"><span  >satmayan</span></td></tr><tr><th colspan=\"2\" >perfective</th><td colspan=\"6\"><span  >satmam\u0131\u015f</span></td></tr><tr><th colspan=\"2\" >prospective</th><td colspan=\"6\"><span  >satmayacak</span></td></tr><tr><th rowspan=\"2\" >personal participle</th><th colspan=\"2\" >non-prospective</th><td><span  >satmad\u0131\u011f\u0131m</span></td><td><span  >satmad\u0131\u011f\u0131n</span></td><td><span  >satmad\u0131\u011f\u0131</span></td><td><span  >satmad\u0131\u011f\u0131m\u0131z</span></td><td><span  >satmad\u0131\u011f\u0131n\u0131z</span></td><td><span  >satmad\u0131klar\u0131</span></td></tr><tr><th colspan=\"2\" >prospective</th><td><span  >satmayaca\u011f\u0131m</span></td><td><span  >satmayaca\u011f\u0131n</span></td><td><span  >satmayaca\u011f\u0131</span></td><td><span  >satmayaca\u011f\u0131m\u0131z</span></td><td><span  >satmayaca\u011f\u0131n\u0131z</span></td><td><span  >satmayacaklar\u0131</span></td></tr><tr><th colspan=\"3\" >verbal noun</th><td colspan=\"6\"><span  >satmama</span></td></tr><tr><th colspan=\"3\" >way of doing</th><td colspan=\"6\"><span  >satmay\u0131\u015f</span></td></tr><tr><th colspan=\"3\" rowspan=\"3\"></th><th colspan=\"3\" >singular</th><th colspan=\"3\" >plural</th></tr><tr><th >1 person</th><th >2 person</th><th >3 person</th><th >1 person</th><th >2 person</th><th >3 person</th></tr><tr><th >ben</th><th >sen</th><th >o</th><th >biz</th><th >siz</th><th >onlar</th></tr><tr><th rowspan=\"5\" >indicative</th><th rowspan=\"2\" >present</th><th >aorist</th><td><span  >satmam</span></td><td><span  >satmazs\u0131n</span></td><td><span  >satmaz</span></td><td><span  >satmay\u0131z</span></td><td><span  >satmazs\u0131n\u0131z</span></td><td><span  >satmazlar</span></td></tr><tr><th >imperfective</th><td><span  >satm\u0131yorum</span></td><td><span  >satm\u0131yorsun</span></td><td><span  >satm\u0131yor</span></td><td><span  >satm\u0131yoruz</span></td><td><span  >satm\u0131yorsunuz</span></td><td><span  >satm\u0131yorlar</span></td></tr><tr><th rowspan=\"2\" >past</th><th >perfective</th><td><span  >satmad\u0131m</span></td><td><span  >satmad\u0131n</span></td><td><span  >satmad\u0131</span></td><td><span  >satmad\u0131k</span></td><td><span  >satmad\u0131n\u0131z</span></td><td><span  >satmad\u0131lar</span></td></tr><tr><th >imperfective</th><td><span  >satm\u0131yordum</span></td><td><span  >satm\u0131yordun</span></td><td><span  >satm\u0131yordu</span></td><td><span  >satm\u0131yorduk</span></td><td><span  >satm\u0131yordunuz</span></td><td><span  >satm\u0131yorlard\u0131</span></td></tr><tr><th colspan=\"2\" >future</th><td><span  >satmayaca\u011f\u0131m</span></td><td><span  >satmayacaks\u0131n</span></td><td><span  >satmayacak</span></td><td><span  >satmayaca\u011f\u0131z</span></td><td><span  >satmayacaks\u0131n\u0131z</span></td><td><span  >satmayacaklar</span></td></tr><tr><th rowspan=\"3\" >inferential</th><th colspan=\"2\" >perfective</th><td><span  >satmam\u0131\u015f\u0131m</span></td><td><span  >satmam\u0131\u015fs\u0131n</span></td><td><span  >satmam\u0131\u015f</span></td><td><span  >satmam\u0131\u015f\u0131z</span></td><td><span  >satmam\u0131\u015fs\u0131n\u0131z</span></td><td><span  >satmam\u0131\u015flar</span></td></tr><tr><th colspan=\"2\" >aorist</th><td><span  >satmazm\u0131\u015f\u0131m</span></td><td><span  >satmazm\u0131\u015fs\u0131n</span></td><td><span  >satmazm\u0131\u015f</span></td><td><span  >satmazm\u0131\u015f\u0131z</span></td><td><span  >satmazm\u0131\u015fs\u0131n\u0131z</span></td><td><span  >satmazlarm\u0131\u015f</span></td></tr><tr><th colspan=\"2\" >imperfective</th><td><span  >satm\u0131yormu\u015fum</span></td><td><span  >satm\u0131yormu\u015fsun</span></td><td><span  >satm\u0131yormu\u015f</span></td><td><span  >satm\u0131yormu\u015fuz</span></td><td><span  >satm\u0131yormu\u015fsunuz</span></td><td><span  >satm\u0131yorlarm\u0131\u015f</span></td></tr><tr><th rowspan=\"2\" >conditional</th><th colspan=\"2\" >simple</th><td><span  >satmasam</span></td><td><span  >satmasan</span></td><td><span  >satmasa</span></td><td><span  >satmasak</span></td><td><span  >satmasan\u0131z</span></td><td><span  >satmasalar</span></td></tr><tr><th colspan=\"2\" >perfective</th><td><span  >satmasayd\u0131m</span></td><td><span  >satmasayd\u0131n</span></td><td><span  >satmasayd\u0131</span></td><td><span  >satmasayd\u0131k</span></td><td><span  >satmasayd\u0131n\u0131z</span></td><td><span  >satmasayd\u0131lar</span></td></tr><tr><th colspan=\"3\" >optative</th><td><span  >satmayay\u0131m</span></td><td><span  >satmayas\u0131n</span></td><td><span  >satmaya</span></td><td><span  >satmayal\u0131m</span></td><td><span  >satmayas\u0131n\u0131z</span></td><td><span  >satmayalar</span></td></tr><tr><th colspan=\"3\" >progressive</th><td><span  >satmamaktay\u0131m</span></td><td><span  >satmamaktas\u0131n</span></td><td><span  >satmamakta</span></td><td><span  >satmamaktay\u0131z</span></td><td><span  >satmamaktas\u0131n\u0131z</span></td><td><span  >satmamaktalar</span></td></tr><tr><th colspan=\"3\" >necessitative</th><td><span  >satmamal\u0131y\u0131m</span></td><td><span  >satmamal\u0131s\u0131n</span></td><td><span  >satmamal\u0131</span></td><td><span  >satmamal\u0131y\u0131z</span></td><td><span  >satmamal\u0131s\u0131n\u0131z</span></td><td><span  >satmamal\u0131lar</span></td></tr><tr><th colspan=\"3\" >imperative</th><td></td><td><span  >satma</span></td><td><span  >satmas\u0131n</span></td><td></td><td><span  >satmay\u0131n</span></td><td><span  >satmas\u0131nlar</span></td></tr><tr><th colspan=\"9\"></th></tr><tr><th colspan=\"9\" >Negative interrogative</th></tr><tr><th colspan=\"9\"></th></tr><tr><th colspan=\"3\" rowspan=\"3\"></th><th colspan=\"3\" >singular</th><th colspan=\"3\" >plural</th></tr><tr><th >1 person</th><th >2 person</th><th >3 person</th><th >1 person</th><th >2 person</th><th >3 person</th></tr><tr><th >ben</th><th >sen</th><th >o</th><th >biz</th><th >siz</th><th >onlar</th></tr><tr><th rowspan=\"5\" >indicative</th><th rowspan=\"2\" >present</th><th >aorist</th><td>satmaz m\u0131y\u0131m?</td><td>satmaz m\u0131s\u0131n?</td><td>satmaz m\u0131?</td><td>satmaz m\u0131y\u0131z?</td><td>satmaz m\u0131s\u0131n\u0131z?</td><td>satmazlar m\u0131?</td></tr><tr><th >imperfective</th><td>satm\u0131yor muyum?</td><td>satm\u0131yor musun?</td><td>satm\u0131yor mu?</td><td>satm\u0131yor muyuz?</td><td>satm\u0131yor musunuz?</td><td>satm\u0131yorlar m\u0131?</td></tr><tr><th rowspan=\"2\" >past</th><th >perfective</th><td>satmad\u0131m m\u0131?</td><td>satmad\u0131n m\u0131?</td><td>satmad\u0131 m\u0131?</td><td>satmad\u0131k m\u0131?</td><td>satmad\u0131n\u0131z m\u0131?</td><td>satmad\u0131lar m\u0131?</td></tr><tr><th >imperfective</th><td>satm\u0131yor muydum?</td><td>satm\u0131yor muydun?</td><td>satm\u0131yor muydu?</td><td>satm\u0131yor muyduk?</td><td>satm\u0131yor muydunuz?</td><td>satm\u0131yorlar m\u0131yd\u0131?</td></tr><tr><th colspan=\"2\" >future</th><td>satmayacak m\u0131y\u0131m?</td><td>satmayacak m\u0131s\u0131n?</td><td>satmayacak m\u0131?</td><td>satmayacak m\u0131y\u0131z?</td><td>satmayacak m\u0131s\u0131n\u0131z?</td><td>satmayacaklar m\u0131?</td></tr><tr><th rowspan=\"3\" >inferential</th><th colspan=\"2\" >perfective</th><td>satmam\u0131\u015f m\u0131y\u0131m?</td><td>satmam\u0131\u015f m\u0131s\u0131n?</td><td>satmam\u0131\u015f m\u0131?</td><td>satmam\u0131\u015f m\u0131y\u0131z?</td><td>satmam\u0131\u015f m\u0131s\u0131n\u0131z?</td><td>satmam\u0131\u015flar m\u0131?</td></tr><tr><th colspan=\"2\" >aorist</th><td>satmaz m\u0131ym\u0131\u015f\u0131m?</td><td>satmaz m\u0131ym\u0131\u015fs\u0131n?</td><td>satmaz m\u0131ym\u0131\u015f?</td><td>satmaz m\u0131ym\u0131\u015f\u0131z?</td><td>satmaz m\u0131ym\u0131\u015fs\u0131n\u0131z?</td><td>satmazlar m\u0131ym\u0131\u015f?</td></tr><tr><th colspan=\"2\" >imperfective</th><td>satm\u0131yor muymu\u015fum?</td><td>satm\u0131yor muymu\u015fsun?</td><td>satm\u0131yor muymu\u015f?</td><td>satm\u0131yor muymu\u015fuz?</td><td>satm\u0131yor muymu\u015fsunuz?</td><td>satm\u0131yorlar m\u0131ym\u0131\u015f?</td></tr><tr><th rowspan=\"2\" >conditional</th><th colspan=\"2\" >simple</th><td>satmasam m\u0131?</td><td>satmasan m\u0131?</td><td>satmasa m\u0131?</td><td>satmasak m\u0131?</td><td>satmasan\u0131z m\u0131?</td><td>satmasalar m\u0131?</td></tr><tr><th colspan=\"2\" >perfective</th><td>satmasa m\u0131yd\u0131m?</td><td>satmasa m\u0131yd\u0131n?</td><td>satmasa m\u0131yd\u0131?</td><td>satmasa m\u0131yd\u0131k?</td><td>satmasa m\u0131yd\u0131n\u0131z?</td><td>satmasalar m\u0131yd\u0131?</td></tr><tr><th colspan=\"3\" >progressive</th><td>satmamakta m\u0131y\u0131m?</td><td>satmamakta m\u0131s\u0131n?</td><td>satmamakta m\u0131?</td><td>satmamakta m\u0131y\u0131z?</td><td>satmamakta m\u0131s\u0131n\u0131z?</td><td>satmamaktalar m\u0131?</td></tr><tr><th colspan=\"3\" >necessitative</th><td>satmamal\u0131 m\u0131y\u0131m?</td><td>satmamal\u0131 m\u0131s\u0131n?</td><td>satmamal\u0131 m\u0131?</td><td>satmamal\u0131 m\u0131y\u0131z?</td><td>satmamal\u0131 m\u0131s\u0131n\u0131z?</td><td>satmamal\u0131lar m\u0131?</td></tr></tbody></table>'></iframe>", "g\u00f6ndermek": "<iframe srcdoc='Conjugation of g\u00f6ndermek (aorist in -<i  >V\u2074r</i>)<p><i><b>Note:</b> Actual conjugations can be more complex than tables below. Compound forms with the auxiliary <i  >olmak</i> not shown. See also Appendix:Turkish suffixes#Verbs.</i></p><table  style=\"background:#F9F9F9; text-align:center; width:100%\"><tbody><tr><th colspan=\"9\" >Positive declarative</th></tr><tr><th colspan=\"9\"></th></tr><tr><th colspan=\"3\" >infinitive</th><td colspan=\"6\"><span  ><strong >g\u00f6ndermek</strong></span></td></tr><tr><th rowspan=\"3\" >impersonal participle</th><th colspan=\"2\" >imperfective</th><td colspan=\"6\"><span  >g\u00f6nderen</span></td></tr><tr><th colspan=\"2\" >perfective</th><td colspan=\"6\"><span  >g\u00f6ndermi\u015f</span></td></tr><tr><th colspan=\"2\" >prospective</th><td colspan=\"6\"><span  >g\u00f6nderecek</span></td></tr><tr><th rowspan=\"2\" >personal participle</th><th colspan=\"2\" >non-prospective</th><td><span  >g\u00f6nderdi\u011fim</span></td><td><span  >g\u00f6nderdi\u011fin</span></td><td><span  >g\u00f6nderdi\u011fi</span></td><td><span  >g\u00f6nderdi\u011fimiz</span></td><td><span  >g\u00f6nderdi\u011finiz</span></td><td><span  >g\u00f6nderdikleri</span></td></tr><tr><th colspan=\"2\" >prospective</th><td><span  >g\u00f6nderece\u011fim</span></td><td><span  >g\u00f6nderece\u011fin</span></td><td><span  >g\u00f6nderece\u011fi</span></td><td><span  >g\u00f6nderece\u011fimiz</span></td><td><span  >g\u00f6nderece\u011finiz</span></td><td><span  >g\u00f6nderecekleri</span></td></tr><tr><th colspan=\"3\" >verbal noun</th><td colspan=\"6\"><span  >g\u00f6nderme</span></td></tr><tr><th colspan=\"3\" >way of doing</th><td colspan=\"6\"><span  >g\u00f6nderi\u015f</span></td></tr><tr><th colspan=\"3\" rowspan=\"3\"></th><th colspan=\"3\" >singular</th><th colspan=\"3\" >plural</th></tr><tr><th >1 person</th><th >2 person</th><th >3 person</th><th >1 person</th><th >2 person</th><th >3 person</th></tr><tr><th >ben</th><th >sen</th><th >o</th><th >biz</th><th >siz</th><th >onlar</th></tr><tr><th rowspan=\"5\" >indicative</th><th rowspan=\"2\" >present</th><th >aorist</th><td><span  >g\u00f6nderirim</span></td><td><span  >g\u00f6nderirsin</span></td><td><span  >g\u00f6nderir</span></td><td><span  >g\u00f6ndeririz</span></td><td><span  >g\u00f6nderirsiniz</span></td><td><span  >g\u00f6nderirler</span></td></tr><tr><th >imperfective</th><td><span  >g\u00f6nderiyorum</span></td><td><span  >g\u00f6nderiyorsun</span></td><td><span  >g\u00f6nderiyor</span></td><td><span  >g\u00f6nderiyoruz</span></td><td><span  >g\u00f6nderiyorsunuz</span></td><td><span  >g\u00f6nderiyorlar</span></td></tr><tr><th rowspan=\"2\" >past</th><th >perfective</th><td><span  >g\u00f6nderdim</span></td><td><span  >g\u00f6nderdin</span></td><td><span  >g\u00f6nderdi</span></td><td><span  >g\u00f6nderdik</span></td><td><span  >g\u00f6nderdiniz</span></td><td><span  >g\u00f6nderdiler</span></td></tr><tr><th >imperfective</th><td><span  >g\u00f6nderiyordum</span></td><td><span  >g\u00f6nderiyordun</span></td><td><span  >g\u00f6nderiyordu</span></td><td><span  >g\u00f6nderiyorduk</span></td><td><span  >g\u00f6nderiyordunuz</span></td><td><span  >g\u00f6nderiyorlard\u0131 (or g\u00f6nderiyordular)</span></td></tr><tr><th colspan=\"2\" >future</th><td><span  >g\u00f6nderece\u011fim</span></td><td><span  >g\u00f6ndereceksin</span></td><td><span  >g\u00f6nderecek</span></td><td><span  >g\u00f6nderece\u011fiz</span></td><td><span  >g\u00f6ndereceksiniz</span></td><td><span  >g\u00f6nderecekler</span></td></tr><tr><th rowspan=\"3\" >inferential</th><th colspan=\"2\" >perfective</th><td><span  >g\u00f6ndermi\u015fim</span></td><td><span  >g\u00f6ndermi\u015fsin</span></td><td><span  >g\u00f6ndermi\u015f</span></td><td><span  >g\u00f6ndermi\u015fiz</span></td><td><span  >g\u00f6ndermi\u015fsiniz</span></td><td><span  >g\u00f6ndermi\u015fler</span></td></tr><tr><th colspan=\"2\" >aorist</th><td><span  >g\u00f6nderirmi\u015fim</span></td><td><span  >g\u00f6nderirmi\u015fsin</span></td><td><span  >g\u00f6nderirmi\u015f</span></td><td><span  >g\u00f6nderirmi\u015fiz</span></td><td><span  >g\u00f6nderirmi\u015fsiniz</span></td><td><span  >g\u00f6nderirlermi\u015f (or g\u00f6nderirmi\u015flar)</span></td></tr><tr><th colspan=\"2\" >imperfective</th><td><span  >g\u00f6nderiyormu\u015fum</span></td><td><span  >g\u00f6nderiyormu\u015fsun</span></td><td><span  >g\u00f6nderiyormu\u015f</span></td><td><span  >g\u00f6nderiyormu\u015fuz</span></td><td><span  >g\u00f6nderiyormu\u015fsunuz</span></td><td><span  >g\u00f6nderiyorlarm\u0131\u015f</span></td></tr><tr><th rowspan=\"2\" >conditional</th><th colspan=\"2\" >simple</th><td><span  >g\u00f6ndersem</span></td><td><span  >g\u00f6ndersen</span></td><td><span  >g\u00f6nderse</span></td><td><span  >g\u00f6ndersek</span></td><td><span  >g\u00f6nderseniz</span></td><td><span  >g\u00f6nderseler</span></td></tr><tr><th colspan=\"2\" >perfective</th><td><span  >g\u00f6nderseydim</span></td><td><span  >g\u00f6nderseydin</span></td><td><span  >g\u00f6nderseydi</span></td><td><span  >g\u00f6nderseydik</span></td><td><span  >g\u00f6nderseydiniz</span></td><td><span  >g\u00f6nderseydiler</span></td></tr><tr><th colspan=\"3\" >optative</th><td><span  >g\u00f6ndereyim</span></td><td><span  >g\u00f6nderesin</span></td><td><span  >g\u00f6ndere</span></td><td><span  >g\u00f6nderelim</span></td><td><span  >g\u00f6nderesiniz</span></td><td><span  >g\u00f6ndereler</span></td></tr><tr><th colspan=\"3\" >progressive</th><td><span  >g\u00f6ndermekteyim</span></td><td><span  >g\u00f6ndermektesin</span></td><td><span  >g\u00f6ndermekte</span></td><td><span  >g\u00f6ndermekteyiz</span></td><td><span  >g\u00f6ndermektesiniz</span></td><td><span  >g\u00f6ndermekteler</span></td></tr><tr><th colspan=\"3\" >necessitative</th><td><span  >g\u00f6ndermeliyim</span></td><td><span  >g\u00f6ndermelisin</span></td><td><span  >g\u00f6ndermeli</span></td><td><span  >g\u00f6ndermeliyiz</span></td><td><span  >g\u00f6ndermelisiniz</span></td><td><span  >g\u00f6ndermeliler</span></td></tr><tr><th colspan=\"3\" >imperative</th><td></td><td><span  >g\u00f6nder</span></td><td><span  >g\u00f6ndersin</span></td><td></td><td><span  >g\u00f6nderin</span></td><td><span  >g\u00f6ndersinler</span></td></tr><tr><th colspan=\"9\"></th></tr><tr><th colspan=\"9\" >Positive interrogative</th></tr><tr><th colspan=\"9\"></th></tr><tr><th colspan=\"3\" rowspan=\"3\"></th><th colspan=\"3\" >singular</th><th colspan=\"3\" >plural</th></tr><tr><th >1 person</th><th >2 person</th><th >3 person</th><th >1 person</th><th >2 person</th><th >3 person</th></tr><tr><th >ben</th><th >sen</th><th >o</th><th >biz</th><th >siz</th><th >onlar</th></tr><tr><th rowspan=\"5\" >indicative</th><th rowspan=\"2\" >present</th><th >aorist</th><td>g\u00f6nderir miyim?</td><td>g\u00f6nderir misin?</td><td>g\u00f6nderir mi?</td><td>g\u00f6nderir miyiz?</td><td>g\u00f6nderir misiniz?</td><td>g\u00f6nderirler mi?</td></tr><tr><th >imperfective</th><td>g\u00f6nderiyor muyum?</td><td>g\u00f6nderiyor musun?</td><td>g\u00f6nderiyor mu?</td><td>g\u00f6nderiyor muyuz?</td><td>g\u00f6nderiyor musunuz?</td><td>g\u00f6nderiyorlar m\u0131?</td></tr><tr><th rowspan=\"2\" >past</th><th >perfective</th><td>g\u00f6nderdim mi?</td><td>g\u00f6nderdin mi?</td><td>g\u00f6nderdi mi?</td><td>g\u00f6nderdik mi?</td><td>g\u00f6nderdiniz mi?</td><td>g\u00f6nderdiler mi?</td></tr><tr><th >imperfective</th><td>g\u00f6nderiyor muydum?</td><td>g\u00f6nderiyor muydun?</td><td>g\u00f6nderiyor muydu?</td><td>g\u00f6nderiyor muyduk?</td><td>g\u00f6nderiyor muydunuz?</td><td>g\u00f6nderiyorlar m\u0131yd\u0131?</td></tr><tr><th colspan=\"2\" >future</th><td>g\u00f6nderecek miyim?</td><td>g\u00f6nderecek misin?</td><td>g\u00f6nderecek mi?</td><td>g\u00f6nderecek miyiz?</td><td>g\u00f6nderecek misiniz?</td><td>g\u00f6nderecekler mi?</td></tr><tr><th rowspan=\"3\" >inferential</th><th colspan=\"2\" >perfective</th><td>g\u00f6ndermi\u015f miyim?</td><td>g\u00f6ndermi\u015f misin?</td><td>g\u00f6ndermi\u015f mi?</td><td>g\u00f6ndermi\u015f miyiz?</td><td>g\u00f6ndermi\u015f misiniz?</td><td>g\u00f6ndermi\u015fler mi?</td></tr><tr><th colspan=\"2\" >aorist</th><td>g\u00f6nderir miymi\u015fim?</td><td>g\u00f6nderir miymi\u015fsin?</td><td>g\u00f6nderir miymi\u015f?</td><td>g\u00f6nderir miymi\u015fiz?</td><td>g\u00f6nderir miymi\u015fsiniz?</td><td>g\u00f6nderirler miymi\u015f?</td></tr><tr><th colspan=\"2\" >imperfective</th><td>g\u00f6nderiyor muymu\u015fum?</td><td>g\u00f6nderiyor muymu\u015fsun?</td><td>g\u00f6nderiyor muymu\u015f?</td><td>g\u00f6nderiyor muymu\u015fuz?</td><td>g\u00f6nderiyor muymu\u015fsunuz?</td><td>g\u00f6nderiyorlar m\u0131ym\u0131\u015f?</td></tr><tr><th rowspan=\"2\" >conditional</th><th colspan=\"2\" >simple</th><td>g\u00f6ndersem mi?</td><td>g\u00f6ndersen mi?</td><td>g\u00f6nderse mi?</td><td>g\u00f6ndersek mi?</td><td>g\u00f6nderseniz mi?</td><td>g\u00f6nderseler mi?</td></tr><tr><th colspan=\"2\" >perfective</th><td>g\u00f6nderse miydim?</td><td>g\u00f6nderse miydin?</td><td>g\u00f6nderse miydi?</td><td>g\u00f6nderse miydik?</td><td>g\u00f6nderse miydiniz?</td><td>g\u00f6nderseler miydi?</td></tr><tr><th colspan=\"3\" >progressive</th><td>g\u00f6ndermekte miyim?</td><td>g\u00f6ndermekte misin?</td><td>g\u00f6ndermekte mi?</td><td>g\u00f6ndermekte miyiz?</td><td>g\u00f6ndermekte misiniz?</td><td>g\u00f6ndermekteler mi?</td></tr><tr><th colspan=\"3\" >necessitative</th><td>g\u00f6ndermeli miyim?</td><td>g\u00f6ndermeli misin?</td><td>g\u00f6ndermeli mi?</td><td>g\u00f6ndermeli miyiz?</td><td>g\u00f6ndermeli misiniz?</td><td>g\u00f6ndermeliler mi?</td></tr><tr><th colspan=\"9\"></th></tr><tr><th colspan=\"9\" >Negative declarative</th></tr><tr><th colspan=\"9\"></th></tr><tr><th colspan=\"3\" >infinitive</th><td colspan=\"6\"><span  >g\u00f6ndermemek</span></td></tr><tr><th rowspan=\"3\" >impersonal participle</th><th colspan=\"2\" >imperfective</th><td colspan=\"6\"><span  >g\u00f6ndermeyen</span></td></tr><tr><th colspan=\"2\" >perfective</th><td colspan=\"6\"><span  >g\u00f6ndermemi\u015f</span></td></tr><tr><th colspan=\"2\" >prospective</th><td colspan=\"6\"><span  >g\u00f6ndermeyecek</span></td></tr><tr><th rowspan=\"2\" >personal participle</th><th colspan=\"2\" >non-prospective</th><td><span  >g\u00f6ndermedi\u011fim</span></td><td><span  >g\u00f6ndermedi\u011fin</span></td><td><span  >g\u00f6ndermedi\u011fi</span></td><td><span  >g\u00f6ndermedi\u011fimiz</span></td><td><span  >g\u00f6ndermedi\u011finiz</span></td><td><span  >g\u00f6ndermedikleri</span></td></tr><tr><th colspan=\"2\" >prospective</th><td><span  >g\u00f6ndermeyece\u011fim</span></td><td><span  >g\u00f6ndermeyece\u011fin</span></td><td><span  >g\u00f6ndermeyece\u011fi</span></td><td><span  >g\u00f6ndermeyece\u011fimiz</span></td><td><span  >g\u00f6ndermeyece\u011finiz</span></td><td><span  >g\u00f6ndermeyecekleri</span></td></tr><tr><th colspan=\"3\" >verbal noun</th><td colspan=\"6\"><span  >g\u00f6ndermeme</span></td></tr><tr><th colspan=\"3\" >way of doing</th><td colspan=\"6\"><span  >g\u00f6ndermeyi\u015f</span></td></tr><tr><th colspan=\"3\" rowspan=\"3\"></th><th colspan=\"3\" >singular</th><th colspan=\"3\" >plural</th></tr><tr><th >1 person</th><th >2 person</th><th >3 person</th><th >1 person</th><th >2 person</th><th >3 person</th></tr><tr><th >ben</th><th >sen</th><th >o</th><th >biz</th><th >siz</th><th >onlar</th></tr><tr><th rowspan=\"5\" >indicative</th><th rowspan=\"2\" >present</th><th >aorist</th><td><span  >g\u00f6ndermem</span></td><td><span  >g\u00f6ndermezsin</span></td><td><span  >g\u00f6ndermez</span></td><td><span  >g\u00f6ndermeyiz</span></td><td><span  >g\u00f6ndermezsiniz</span></td><td><span  >g\u00f6ndermezler</span></td></tr><tr><th >imperfective</th><td><span  >g\u00f6ndermiyorum</span></td><td><span  >g\u00f6ndermiyorsun</span></td><td><span  >g\u00f6ndermiyor</span></td><td><span  >g\u00f6ndermiyoruz</span></td><td><span  >g\u00f6ndermiyorsunuz</span></td><td><span  >g\u00f6ndermiyorlar</span></td></tr><tr><th rowspan=\"2\" >past</th><th >perfective</th><td><span  >g\u00f6ndermedim</span></td><td><span  >g\u00f6ndermedin</span></td><td><span  >g\u00f6ndermedi</span></td><td><span  >g\u00f6ndermedik</span></td><td><span  >g\u00f6ndermediniz</span></td><td><span  >g\u00f6ndermediler</span></td></tr><tr><th >imperfective</th><td><span  >g\u00f6ndermiyordum</span></td><td><span  >g\u00f6ndermiyordun</span></td><td><span  >g\u00f6ndermiyordu</span></td><td><span  >g\u00f6ndermiyorduk</span></td><td><span  >g\u00f6ndermiyordunuz</span></td><td><span  >g\u00f6ndermiyorlard\u0131</span></td></tr><tr><th colspan=\"2\" >future</th><td><span  >g\u00f6ndermeyece\u011fim</span></td><td><span  >g\u00f6ndermeyeceksin</span></td><td><span  >g\u00f6ndermeyecek</span></td><td><span  >g\u00f6ndermeyece\u011fiz</span></td><td><span  >g\u00f6ndermeyeceksiniz</span></td><td><span  >g\u00f6ndermeyecekler</span></td></tr><tr><th rowspan=\"3\" >inferential</th><th colspan=\"2\" >perfective</th><td><span  >g\u00f6ndermemi\u015fim</span></td><td><span  >g\u00f6ndermemi\u015fsin</span></td><td><span  >g\u00f6ndermemi\u015f</span></td><td><span  >g\u00f6ndermemi\u015fiz</span></td><td><span  >g\u00f6ndermemi\u015fsiniz</span></td><td><span  >g\u00f6ndermemi\u015fler</span></td></tr><tr><th colspan=\"2\" >aorist</th><td><span  >g\u00f6ndermezmi\u015fim</span></td><td><span  >g\u00f6ndermezmi\u015fsin</span></td><td><span  >g\u00f6ndermezmi\u015f</span></td><td><span  >g\u00f6ndermezmi\u015fiz</span></td><td><span  >g\u00f6ndermezmi\u015fsiniz</span></td><td><span  >g\u00f6ndermezlermi\u015f</span></td></tr><tr><th colspan=\"2\" >imperfective</th><td><span  >g\u00f6ndermiyormu\u015fum</span></td><td><span  >g\u00f6ndermiyormu\u015fsun</span></td><td><span  >g\u00f6ndermiyormu\u015f</span></td><td><span  >g\u00f6ndermiyormu\u015fuz</span></td><td><span  >g\u00f6ndermiyormu\u015fsunuz</span></td><td><span  >g\u00f6ndermiyorlarm\u0131\u015f</span></td></tr><tr><th rowspan=\"2\" >conditional</th><th colspan=\"2\" >simple</th><td><span  >g\u00f6ndermesem</span></td><td><span  >g\u00f6ndermesen</span></td><td><span  >g\u00f6ndermese</span></td><td><span  >g\u00f6ndermesek</span></td><td><span  >g\u00f6ndermeseniz</span></td><td><span  >g\u00f6ndermeseler</span></td></tr><tr><th colspan=\"2\" >perfective</th><td><span  >g\u00f6ndermeseydim</span></td><td><span  >g\u00f6ndermeseydin</span></td><td><span  >g\u00f6ndermeseydi</span></td><td><span  >g\u00f6ndermeseydik</span></td><td><span  >g\u00f6ndermeseydiniz</span></td><td><span  >g\u00f6ndermeseydiler</span></td></tr><tr><th colspan=\"3\" >optative</th><td><span  >g\u00f6ndermeyeyim</span></td><td><span  >g\u00f6ndermeyesin</span></td><td><span  >g\u00f6ndermeye</span></td><td><span  >g\u00f6ndermeyelim</span></td><td><span  >g\u00f6ndermeyesiniz</span></td><td><span  >g\u00f6ndermeyeler</span></td></tr><tr><th colspan=\"3\" >progressive</th><td><span  >g\u00f6ndermemekteyim</span></td><td><span  >g\u00f6ndermemektesin</span></td><td><span  >g\u00f6ndermemekte</span></td><td><span  >g\u00f6ndermemekteyiz</span></td><td><span  >g\u00f6ndermemektesiniz</span></td><td><span  >g\u00f6ndermemekteler</span></td></tr><tr><th colspan=\"3\" >necessitative</th><td><span  >g\u00f6ndermemeliyim</span></td><td><span  >g\u00f6ndermemelisin</span></td><td><span  >g\u00f6ndermemeli</span></td><td><span  >g\u00f6ndermemeliyiz</span></td><td><span  >g\u00f6ndermemelisiniz</span></td><td><span  >g\u00f6ndermemeliler</span></td></tr><tr><th colspan=\"3\" >imperative</th><td></td><td><span  >g\u00f6nderme</span></td><td><span  >g\u00f6ndermesin</span></td><td></td><td><span  >g\u00f6ndermeyin</span></td><td><span  >g\u00f6ndermesinler</span></td></tr><tr><th colspan=\"9\"></th></tr><tr><th colspan=\"9\" >Negative interrogative</th></tr><tr><th colspan=\"9\"></th></tr><tr><th colspan=\"3\" rowspan=\"3\"></th><th colspan=\"3\" >singular</th><th colspan=\"3\" >plural</th></tr><tr><th >1 person</th><th >2 person</th><th >3 person</th><th >1 person</th><th >2 person</th><th >3 person</th></tr><tr><th >ben</th><th >sen</th><th >o</th><th >biz</th><th >siz</th><th >onlar</th></tr><tr><th rowspan=\"5\" >indicative</th><th rowspan=\"2\" >present</th><th >aorist</th><td>g\u00f6ndermez miyim?</td><td>g\u00f6ndermez misin?</td><td>g\u00f6ndermez mi?</td><td>g\u00f6ndermez miyiz?</td><td>g\u00f6ndermez misiniz?</td><td>g\u00f6ndermezler mi?</td></tr><tr><th >imperfective</th><td>g\u00f6ndermiyor muyum?</td><td>g\u00f6ndermiyor musun?</td><td>g\u00f6ndermiyor mu?</td><td>g\u00f6ndermiyor muyuz?</td><td>g\u00f6ndermiyor musunuz?</td><td>g\u00f6ndermiyorlar m\u0131?</td></tr><tr><th rowspan=\"2\" >past</th><th >perfective</th><td>g\u00f6ndermedim mi?</td><td>g\u00f6ndermedin mi?</td><td>g\u00f6ndermedi mi?</td><td>g\u00f6ndermedik mi?</td><td>g\u00f6ndermediniz mi?</td><td>g\u00f6ndermediler mi?</td></tr><tr><th >imperfective</th><td>g\u00f6ndermiyor muydum?</td><td>g\u00f6ndermiyor muydun?</td><td>g\u00f6ndermiyor muydu?</td><td>g\u00f6ndermiyor muyduk?</td><td>g\u00f6ndermiyor muydunuz?</td><td>g\u00f6ndermiyorlar m\u0131yd\u0131?</td></tr><tr><th colspan=\"2\" >future</th><td>g\u00f6ndermeyecek miyim?</td><td>g\u00f6ndermeyecek misin?</td><td>g\u00f6ndermeyecek mi?</td><td>g\u00f6ndermeyecek miyiz?</td><td>g\u00f6ndermeyecek misiniz?</td><td>g\u00f6ndermeyecekler mi?</td></tr><tr><th rowspan=\"3\" >inferential</th><th colspan=\"2\" >perfective</th><td>g\u00f6ndermemi\u015f miyim?</td><td>g\u00f6ndermemi\u015f misin?</td><td>g\u00f6ndermemi\u015f mi?</td><td>g\u00f6ndermemi\u015f miyiz?</td><td>g\u00f6ndermemi\u015f misiniz?</td><td>g\u00f6ndermemi\u015fler mi?</td></tr><tr><th colspan=\"2\" >aorist</th><td>g\u00f6ndermez miymi\u015fim?</td><td>g\u00f6ndermez miymi\u015fsin?</td><td>g\u00f6ndermez miymi\u015f?</td><td>g\u00f6ndermez miymi\u015fiz?</td><td>g\u00f6ndermez miymi\u015fsiniz?</td><td>g\u00f6ndermezler miymi\u015f?</td></tr><tr><th colspan=\"2\" >imperfective</th><td>g\u00f6ndermiyor muymu\u015fum?</td><td>g\u00f6ndermiyor muymu\u015fsun?</td><td>g\u00f6ndermiyor muymu\u015f?</td><td>g\u00f6ndermiyor muymu\u015fuz?</td><td>g\u00f6ndermiyor muymu\u015fsunuz?</td><td>g\u00f6ndermiyorlar m\u0131ym\u0131\u015f?</td></tr><tr><th rowspan=\"2\" >conditional</th><th colspan=\"2\" >simple</th><td>g\u00f6ndermesem mi?</td><td>g\u00f6ndermesen mi?</td><td>g\u00f6ndermese mi?</td><td>g\u00f6ndermesek mi?</td><td>g\u00f6ndermeseniz mi?</td><td>g\u00f6ndermeseler mi?</td></tr><tr><th colspan=\"2\" >perfective</th><td>g\u00f6ndermese miydim?</td><td>g\u00f6ndermese miydin?</td><td>g\u00f6ndermese miydi?</td><td>g\u00f6ndermese miydik?</td><td>g\u00f6ndermese miydiniz?</td><td>g\u00f6ndermeseler miydi?</td></tr><tr><th colspan=\"3\" >progressive</th><td>g\u00f6ndermemekte miyim?</td><td>g\u00f6ndermemekte misin?</td><td>g\u00f6ndermemekte mi?</td><td>g\u00f6ndermemekte miyiz?</td><td>g\u00f6ndermemekte misiniz?</td><td>g\u00f6ndermemekteler mi?</td></tr><tr><th colspan=\"3\" >necessitative</th><td>g\u00f6ndermemeli miyim?</td><td>g\u00f6ndermemeli misin?</td><td>g\u00f6ndermemeli mi?</td><td>g\u00f6ndermemeli miyiz?</td><td>g\u00f6ndermemeli misiniz?</td><td>g\u00f6ndermemeliler mi?</td></tr></tbody></table>'></iframe>", "ay\u0131rmak": "<iframe srcdoc='Conjugation of ay\u0131rmak (aorist in -<i  >V\u2074r</i>)<p><i><b>Note:</b> Actual conjugations can be more complex than tables below. Compound forms with the auxiliary <i  >olmak</i> not shown. See also Appendix:Turkish suffixes#Verbs.</i></p><table  style=\"background:#F9F9F9; text-align:center; width:100%\"><tbody><tr><th colspan=\"9\" >Positive declarative</th></tr><tr><th colspan=\"9\"></th></tr><tr><th colspan=\"3\" >infinitive</th><td colspan=\"6\"><span  ><strong >ay\u0131rmak</strong></span></td></tr><tr><th rowspan=\"3\" >impersonal participle</th><th colspan=\"2\" >imperfective</th><td colspan=\"6\"><span  >ay\u0131ran</span></td></tr><tr><th colspan=\"2\" >perfective</th><td colspan=\"6\"><span  >ay\u0131rm\u0131\u015f</span></td></tr><tr><th colspan=\"2\" >prospective</th><td colspan=\"6\"><span  >ay\u0131racak</span></td></tr><tr><th rowspan=\"2\" >personal participle</th><th colspan=\"2\" >non-prospective</th><td><span  >ay\u0131rd\u0131\u011f\u0131m</span></td><td><span  >ay\u0131rd\u0131\u011f\u0131n</span></td><td><span  >ay\u0131rd\u0131\u011f\u0131</span></td><td><span  >ay\u0131rd\u0131\u011f\u0131m\u0131z</span></td><td><span  >ay\u0131rd\u0131\u011f\u0131n\u0131z</span></td><td><span  >ay\u0131rd\u0131klar\u0131</span></td></tr><tr><th colspan=\"2\" >prospective</th><td><span  >ay\u0131raca\u011f\u0131m</span></td><td><span  >ay\u0131raca\u011f\u0131n</span></td><td><span  >ay\u0131raca\u011f\u0131</span></td><td><span  >ay\u0131raca\u011f\u0131m\u0131z</span></td><td><span  >ay\u0131raca\u011f\u0131n\u0131z</span></td><td><span  >ay\u0131racaklar\u0131</span></td></tr><tr><th colspan=\"3\" >verbal noun</th><td colspan=\"6\"><span  >ay\u0131rma</span></td></tr><tr><th colspan=\"3\" >way of doing</th><td colspan=\"6\"><span  >ay\u0131r\u0131\u015f</span></td></tr><tr><th colspan=\"3\" rowspan=\"3\"></th><th colspan=\"3\" >singular</th><th colspan=\"3\" >plural</th></tr><tr><th >1 person</th><th >2 person</th><th >3 person</th><th >1 person</th><th >2 person</th><th >3 person</th></tr><tr><th >ben</th><th >sen</th><th >o</th><th >biz</th><th >siz</th><th >onlar</th></tr><tr><th rowspan=\"5\" >indicative</th><th rowspan=\"2\" >present</th><th >aorist</th><td><span  >ay\u0131r\u0131r\u0131m</span></td><td><span  >ay\u0131r\u0131rs\u0131n</span></td><td><span  >ay\u0131r\u0131r</span></td><td><span  >ay\u0131r\u0131r\u0131z</span></td><td><span  >ay\u0131r\u0131rs\u0131n\u0131z</span></td><td><span  >ay\u0131r\u0131rlar</span></td></tr><tr><th >imperfective</th><td><span  >ay\u0131r\u0131yorum</span></td><td><span  >ay\u0131r\u0131yorsun</span></td><td><span  >ay\u0131r\u0131yor</span></td><td><span  >ay\u0131r\u0131yoruz</span></td><td><span  >ay\u0131r\u0131yorsunuz</span></td><td><span  >ay\u0131r\u0131yorlar</span></td></tr><tr><th rowspan=\"2\" >past</th><th >perfective</th><td><span  >ay\u0131rd\u0131m</span></td><td><span  >ay\u0131rd\u0131n</span></td><td><span  >ay\u0131rd\u0131</span></td><td><span  >ay\u0131rd\u0131k</span></td><td><span  >ay\u0131rd\u0131n\u0131z</span></td><td><span  >ay\u0131rd\u0131lar</span></td></tr><tr><th >imperfective</th><td><span  >ay\u0131r\u0131yordum</span></td><td><span  >ay\u0131r\u0131yordun</span></td><td><span  >ay\u0131r\u0131yordu</span></td><td><span  >ay\u0131r\u0131yorduk</span></td><td><span  >ay\u0131r\u0131yordunuz</span></td><td><span  >ay\u0131r\u0131yorlard\u0131 (or ay\u0131r\u0131yordular)</span></td></tr><tr><th colspan=\"2\" >future</th><td><span  >ay\u0131raca\u011f\u0131m</span></td><td><span  >ay\u0131racaks\u0131n</span></td><td><span  >ay\u0131racak</span></td><td><span  >ay\u0131raca\u011f\u0131z</span></td><td><span  >ay\u0131racaks\u0131n\u0131z</span></td><td><span  >ay\u0131racaklar</span></td></tr><tr><th rowspan=\"3\" >inferential</th><th colspan=\"2\" >perfective</th><td><span  >ay\u0131rm\u0131\u015f\u0131m</span></td><td><span  >ay\u0131rm\u0131\u015fs\u0131n</span></td><td><span  >ay\u0131rm\u0131\u015f</span></td><td><span  >ay\u0131rm\u0131\u015f\u0131z</span></td><td><span  >ay\u0131rm\u0131\u015fs\u0131n\u0131z</span></td><td><span  >ay\u0131rm\u0131\u015flar</span></td></tr><tr><th colspan=\"2\" >aorist</th><td><span  >ay\u0131r\u0131rm\u0131\u015f\u0131m</span></td><td><span  >ay\u0131r\u0131rm\u0131\u015fs\u0131n</span></td><td><span  >ay\u0131r\u0131rm\u0131\u015f</span></td><td><span  >ay\u0131r\u0131rm\u0131\u015f\u0131z</span></td><td><span  >ay\u0131r\u0131rm\u0131\u015fs\u0131n\u0131z</span></td><td><span  >ay\u0131r\u0131rlarm\u0131\u015f (or ay\u0131r\u0131rm\u0131\u015flar)</span></td></tr><tr><th colspan=\"2\" >imperfective</th><td><span  >ay\u0131r\u0131yormu\u015fum</span></td><td><span  >ay\u0131r\u0131yormu\u015fsun</span></td><td><span  >ay\u0131r\u0131yormu\u015f</span></td><td><span  >ay\u0131r\u0131yormu\u015fuz</span></td><td><span  >ay\u0131r\u0131yormu\u015fsunuz</span></td><td><span  >ay\u0131r\u0131yorlarm\u0131\u015f</span></td></tr><tr><th rowspan=\"2\" >conditional</th><th colspan=\"2\" >simple</th><td><span  >ay\u0131rsam</span></td><td><span  >ay\u0131rsan</span></td><td><span  >ay\u0131rsa</span></td><td><span  >ay\u0131rsak</span></td><td><span  >ay\u0131rsan\u0131z</span></td><td><span  >ay\u0131rsalar</span></td></tr><tr><th colspan=\"2\" >perfective</th><td><span  >ay\u0131rsayd\u0131m</span></td><td><span  >ay\u0131rsayd\u0131n</span></td><td><span  >ay\u0131rsayd\u0131</span></td><td><span  >ay\u0131rsayd\u0131k</span></td><td><span  >ay\u0131rsayd\u0131n\u0131z</span></td><td><span  >ay\u0131rsayd\u0131lar</span></td></tr><tr><th colspan=\"3\" >optative</th><td><span  >ay\u0131ray\u0131m</span></td><td><span  >ay\u0131ras\u0131n</span></td><td><span  >ay\u0131ra</span></td><td><span  >ay\u0131ral\u0131m</span></td><td><span  >ay\u0131ras\u0131n\u0131z</span></td><td><span  >ay\u0131ralar</span></td></tr><tr><th colspan=\"3\" >progressive</th><td><span  >ay\u0131rmaktay\u0131m</span></td><td><span  >ay\u0131rmaktas\u0131n</span></td><td><span  >ay\u0131rmakta</span></td><td><span  >ay\u0131rmaktay\u0131z</span></td><td><span  >ay\u0131rmaktas\u0131n\u0131z</span></td><td><span  >ay\u0131rmaktalar</span></td></tr><tr><th colspan=\"3\" >necessitative</th><td><span  >ay\u0131rmal\u0131y\u0131m</span></td><td><span  >ay\u0131rmal\u0131s\u0131n</span></td><td><span  >ay\u0131rmal\u0131</span></td><td><span  >ay\u0131rmal\u0131y\u0131z</span></td><td><span  >ay\u0131rmal\u0131s\u0131n\u0131z</span></td><td><span  >ay\u0131rmal\u0131lar</span></td></tr><tr><th colspan=\"3\" >imperative</th><td></td><td><span  >ay\u0131r</span></td><td><span  >ay\u0131rs\u0131n</span></td><td></td><td><span  >ay\u0131r\u0131n</span></td><td><span  >ay\u0131rs\u0131nlar</span></td></tr><tr><th colspan=\"9\"></th></tr><tr><th colspan=\"9\" >Positive interrogative</th></tr><tr><th colspan=\"9\"></th></tr><tr><th colspan=\"3\" rowspan=\"3\"></th><th colspan=\"3\" >singular</th><th colspan=\"3\" >plural</th></tr><tr><th >1 person</th><th >2 person</th><th >3 person</th><th >1 person</th><th >2 person</th><th >3 person</th></tr><tr><th >ben</th><th >sen</th><th >o</th><th >biz</th><th >siz</th><th >onlar</th></tr><tr><th rowspan=\"5\" >indicative</th><th rowspan=\"2\" >present</th><th >aorist</th><td>ay\u0131r\u0131r m\u0131y\u0131m?</td><td>ay\u0131r\u0131r m\u0131s\u0131n?</td><td>ay\u0131r\u0131r m\u0131?</td><td>ay\u0131r\u0131r m\u0131y\u0131z?</td><td>ay\u0131r\u0131r m\u0131s\u0131n\u0131z?</td><td>ay\u0131r\u0131rlar m\u0131?</td></tr><tr><th >imperfective</th><td>ay\u0131r\u0131yor muyum?</td><td>ay\u0131r\u0131yor musun?</td><td>ay\u0131r\u0131yor mu?</td><td>ay\u0131r\u0131yor muyuz?</td><td>ay\u0131r\u0131yor musunuz?</td><td>ay\u0131r\u0131yorlar m\u0131?</td></tr><tr><th rowspan=\"2\" >past</th><th >perfective</th><td>ay\u0131rd\u0131m m\u0131?</td><td>ay\u0131rd\u0131n m\u0131?</td><td>ay\u0131rd\u0131 m\u0131?</td><td>ay\u0131rd\u0131k m\u0131?</td><td>ay\u0131rd\u0131n\u0131z m\u0131?</td><td>ay\u0131rd\u0131lar m\u0131?</td></tr><tr><th >imperfective</th><td>ay\u0131r\u0131yor muydum?</td><td>ay\u0131r\u0131yor muydun?</td><td>ay\u0131r\u0131yor muydu?</td><td>ay\u0131r\u0131yor muyduk?</td><td>ay\u0131r\u0131yor muydunuz?</td><td>ay\u0131r\u0131yorlar m\u0131yd\u0131?</td></tr><tr><th colspan=\"2\" >future</th><td>ay\u0131racak m\u0131y\u0131m?</td><td>ay\u0131racak m\u0131s\u0131n?</td><td>ay\u0131racak m\u0131?</td><td>ay\u0131racak m\u0131y\u0131z?</td><td>ay\u0131racak m\u0131s\u0131n\u0131z?</td><td>ay\u0131racaklar m\u0131?</td></tr><tr><th rowspan=\"3\" >inferential</th><th colspan=\"2\" >perfective</th><td>ay\u0131rm\u0131\u015f m\u0131y\u0131m?</td><td>ay\u0131rm\u0131\u015f m\u0131s\u0131n?</td><td>ay\u0131rm\u0131\u015f m\u0131?</td><td>ay\u0131rm\u0131\u015f m\u0131y\u0131z?</td><td>ay\u0131rm\u0131\u015f m\u0131s\u0131n\u0131z?</td><td>ay\u0131rm\u0131\u015flar m\u0131?</td></tr><tr><th colspan=\"2\" >aorist</th><td>ay\u0131r\u0131r m\u0131ym\u0131\u015f\u0131m?</td><td>ay\u0131r\u0131r m\u0131ym\u0131\u015fs\u0131n?</td><td>ay\u0131r\u0131r m\u0131ym\u0131\u015f?</td><td>ay\u0131r\u0131r m\u0131ym\u0131\u015f\u0131z?</td><td>ay\u0131r\u0131r m\u0131ym\u0131\u015fs\u0131n\u0131z?</td><td>ay\u0131r\u0131rlar m\u0131ym\u0131\u015f?</td></tr><tr><th colspan=\"2\" >imperfective</th><td>ay\u0131r\u0131yor muymu\u015fum?</td><td>ay\u0131r\u0131yor muymu\u015fsun?</td><td>ay\u0131r\u0131yor muymu\u015f?</td><td>ay\u0131r\u0131yor muymu\u015fuz?</td><td>ay\u0131r\u0131yor muymu\u015fsunuz?</td><td>ay\u0131r\u0131yorlar m\u0131ym\u0131\u015f?</td></tr><tr><th rowspan=\"2\" >conditional</th><th colspan=\"2\" >simple</th><td>ay\u0131rsam m\u0131?</td><td>ay\u0131rsan m\u0131?</td><td>ay\u0131rsa m\u0131?</td><td>ay\u0131rsak m\u0131?</td><td>ay\u0131rsan\u0131z m\u0131?</td><td>ay\u0131rsalar m\u0131?</td></tr><tr><th colspan=\"2\" >perfective</th><td>ay\u0131rsa m\u0131yd\u0131m?</td><td>ay\u0131rsa m\u0131yd\u0131n?</td><td>ay\u0131rsa m\u0131yd\u0131?</td><td>ay\u0131rsa m\u0131yd\u0131k?</td><td>ay\u0131rsa m\u0131yd\u0131n\u0131z?</td><td>ay\u0131rsalar m\u0131yd\u0131?</td></tr><tr><th colspan=\"3\" >progressive</th><td>ay\u0131rmakta m\u0131y\u0131m?</td><td>ay\u0131rmakta m\u0131s\u0131n?</td><td>ay\u0131rmakta m\u0131?</td><td>ay\u0131rmakta m\u0131y\u0131z?</td><td>ay\u0131rmakta m\u0131s\u0131n\u0131z?</td><td>ay\u0131rmaktalar m\u0131?</td></tr><tr><th colspan=\"3\" >necessitative</th><td>ay\u0131rmal\u0131 m\u0131y\u0131m?</td><td>ay\u0131rmal\u0131 m\u0131s\u0131n?</td><td>ay\u0131rmal\u0131 m\u0131?</td><td>ay\u0131rmal\u0131 m\u0131y\u0131z?</td><td>ay\u0131rmal\u0131 m\u0131s\u0131n\u0131z?</td><td>ay\u0131rmal\u0131lar m\u0131?</td></tr><tr><th colspan=\"9\"></th></tr><tr><th colspan=\"9\" >Negative declarative</th></tr><tr><th colspan=\"9\"></th></tr><tr><th colspan=\"3\" >infinitive</th><td colspan=\"6\"><span  >ay\u0131rmamak</span></td></tr><tr><th rowspan=\"3\" >impersonal participle</th><th colspan=\"2\" >imperfective</th><td colspan=\"6\"><span  >ay\u0131rmayan</span></td></tr><tr><th colspan=\"2\" >perfective</th><td colspan=\"6\"><span  >ay\u0131rmam\u0131\u015f</span></td></tr><tr><th colspan=\"2\" >prospective</th><td colspan=\"6\"><span  >ay\u0131rmayacak</span></td></tr><tr><th rowspan=\"2\" >personal participle</th><th colspan=\"2\" >non-prospective</th><td><span  >ay\u0131rmad\u0131\u011f\u0131m</span></td><td><span  >ay\u0131rmad\u0131\u011f\u0131n</span></td><td><span  >ay\u0131rmad\u0131\u011f\u0131</span></td><td><span  >ay\u0131rmad\u0131\u011f\u0131m\u0131z</span></td><td><span  >ay\u0131rmad\u0131\u011f\u0131n\u0131z</span></td><td><span  >ay\u0131rmad\u0131klar\u0131</span></td></tr><tr><th colspan=\"2\" >prospective</th><td><span  >ay\u0131rmayaca\u011f\u0131m</span></td><td><span  >ay\u0131rmayaca\u011f\u0131n</span></td><td><span  >ay\u0131rmayaca\u011f\u0131</span></td><td><span  >ay\u0131rmayaca\u011f\u0131m\u0131z</span></td><td><span  >ay\u0131rmayaca\u011f\u0131n\u0131z</span></td><td><span  >ay\u0131rmayacaklar\u0131</span></td></tr><tr><th colspan=\"3\" >verbal noun</th><td colspan=\"6\"><span  >ay\u0131rmama</span></td></tr><tr><th colspan=\"3\" >way of doing</th><td colspan=\"6\"><span  >ay\u0131rmay\u0131\u015f</span></td></tr><tr><th colspan=\"3\" rowspan=\"3\"></th><th colspan=\"3\" >singular</th><th colspan=\"3\" >plural</th></tr><tr><th >1 person</th><th >2 person</th><th >3 person</th><th >1 person</th><th >2 person</th><th >3 person</th></tr><tr><th >ben</th><th >sen</th><th >o</th><th >biz</th><th >siz</th><th >onlar</th></tr><tr><th rowspan=\"5\" >indicative</th><th rowspan=\"2\" >present</th><th >aorist</th><td><span  >ay\u0131rmam</span></td><td><span  >ay\u0131rmazs\u0131n</span></td><td><span  >ay\u0131rmaz</span></td><td><span  >ay\u0131rmay\u0131z</span></td><td><span  >ay\u0131rmazs\u0131n\u0131z</span></td><td><span  >ay\u0131rmazlar</span></td></tr><tr><th >imperfective</th><td><span  >ay\u0131rm\u0131yorum</span></td><td><span  >ay\u0131rm\u0131yorsun</span></td><td><span  >ay\u0131rm\u0131yor</span></td><td><span  >ay\u0131rm\u0131yoruz</span></td><td><span  >ay\u0131rm\u0131yorsunuz</span></td><td><span  >ay\u0131rm\u0131yorlar</span></td></tr><tr><th rowspan=\"2\" >past</th><th >perfective</th><td><span  >ay\u0131rmad\u0131m</span></td><td><span  >ay\u0131rmad\u0131n</span></td><td><span  >ay\u0131rmad\u0131</span></td><td><span  >ay\u0131rmad\u0131k</span></td><td><span  >ay\u0131rmad\u0131n\u0131z</span></td><td><span  >ay\u0131rmad\u0131lar</span></td></tr><tr><th >imperfective</th><td><span  >ay\u0131rm\u0131yordum</span></td><td><span  >ay\u0131rm\u0131yordun</span></td><td><span  >ay\u0131rm\u0131yordu</span></td><td><span  >ay\u0131rm\u0131yorduk</span></td><td><span  >ay\u0131rm\u0131yordunuz</span></td><td><span  >ay\u0131rm\u0131yorlard\u0131</span></td></tr><tr><th colspan=\"2\" >future</th><td><span  >ay\u0131rmayaca\u011f\u0131m</span></td><td><span  >ay\u0131rmayacaks\u0131n</span></td><td><span  >ay\u0131rmayacak</span></td><td><span  >ay\u0131rmayaca\u011f\u0131z</span></td><td><span  >ay\u0131rmayacaks\u0131n\u0131z</span></td><td><span  >ay\u0131rmayacaklar</span></td></tr><tr><th rowspan=\"3\" >inferential</th><th colspan=\"2\" >perfective</th><td><span  >ay\u0131rmam\u0131\u015f\u0131m</span></td><td><span  >ay\u0131rmam\u0131\u015fs\u0131n</span></td><td><span  >ay\u0131rmam\u0131\u015f</span></td><td><span  >ay\u0131rmam\u0131\u015f\u0131z</span></td><td><span  >ay\u0131rmam\u0131\u015fs\u0131n\u0131z</span></td><td><span  >ay\u0131rmam\u0131\u015flar</span></td></tr><tr><th colspan=\"2\" >aorist</th><td><span  >ay\u0131rmazm\u0131\u015f\u0131m</span></td><td><span  >ay\u0131rmazm\u0131\u015fs\u0131n</span></td><td><span  >ay\u0131rmazm\u0131\u015f</span></td><td><span  >ay\u0131rmazm\u0131\u015f\u0131z</span></td><td><span  >ay\u0131rmazm\u0131\u015fs\u0131n\u0131z</span></td><td><span  >ay\u0131rmazlarm\u0131\u015f</span></td></tr><tr><th colspan=\"2\" >imperfective</th><td><span  >ay\u0131rm\u0131yormu\u015fum</span></td><td><span  >ay\u0131rm\u0131yormu\u015fsun</span></td><td><span  >ay\u0131rm\u0131yormu\u015f</span></td><td><span  >ay\u0131rm\u0131yormu\u015fuz</span></td><td><span  >ay\u0131rm\u0131yormu\u015fsunuz</span></td><td><span  >ay\u0131rm\u0131yorlarm\u0131\u015f</span></td></tr><tr><th rowspan=\"2\" >conditional</th><th colspan=\"2\" >simple</th><td><span  >ay\u0131rmasam</span></td><td><span  >ay\u0131rmasan</span></td><td><span  >ay\u0131rmasa</span></td><td><span  >ay\u0131rmasak</span></td><td><span  >ay\u0131rmasan\u0131z</span></td><td><span  >ay\u0131rmasalar</span></td></tr><tr><th colspan=\"2\" >perfective</th><td><span  >ay\u0131rmasayd\u0131m</span></td><td><span  >ay\u0131rmasayd\u0131n</span></td><td><span  >ay\u0131rmasayd\u0131</span></td><td><span  >ay\u0131rmasayd\u0131k</span></td><td><span  >ay\u0131rmasayd\u0131n\u0131z</span></td><td><span  >ay\u0131rmasayd\u0131lar</span></td></tr><tr><th colspan=\"3\" >optative</th><td><span  >ay\u0131rmayay\u0131m</span></td><td><span  >ay\u0131rmayas\u0131n</span></td><td><span  >ay\u0131rmaya</span></td><td><span  >ay\u0131rmayal\u0131m</span></td><td><span  >ay\u0131rmayas\u0131n\u0131z</span></td><td><span  >ay\u0131rmayalar</span></td></tr><tr><th colspan=\"3\" >progressive</th><td><span  >ay\u0131rmamaktay\u0131m</span></td><td><span  >ay\u0131rmamaktas\u0131n</span></td><td><span  >ay\u0131rmamakta</span></td><td><span  >ay\u0131rmamaktay\u0131z</span></td><td><span  >ay\u0131rmamaktas\u0131n\u0131z</span></td><td><span  >ay\u0131rmamaktalar</span></td></tr><tr><th colspan=\"3\" >necessitative</th><td><span  >ay\u0131rmamal\u0131y\u0131m</span></td><td><span  >ay\u0131rmamal\u0131s\u0131n</span></td><td><span  >ay\u0131rmamal\u0131</span></td><td><span  >ay\u0131rmamal\u0131y\u0131z</span></td><td><span  >ay\u0131rmamal\u0131s\u0131n\u0131z</span></td><td><span  >ay\u0131rmamal\u0131lar</span></td></tr><tr><th colspan=\"3\" >imperative</th><td></td><td><span  >ay\u0131rma</span></td><td><span  >ay\u0131rmas\u0131n</span></td><td></td><td><span  >ay\u0131rmay\u0131n</span></td><td><span  >ay\u0131rmas\u0131nlar</span></td></tr><tr><th colspan=\"9\"></th></tr><tr><th colspan=\"9\" >Negative interrogative</th></tr><tr><th colspan=\"9\"></th></tr><tr><th colspan=\"3\" rowspan=\"3\"></th><th colspan=\"3\" >singular</th><th colspan=\"3\" >plural</th></tr><tr><th >1 person</th><th >2 person</th><th >3 person</th><th >1 person</th><th >2 person</th><th >3 person</th></tr><tr><th >ben</th><th >sen</th><th >o</th><th >biz</th><th >siz</th><th >onlar</th></tr><tr><th rowspan=\"5\" >indicative</th><th rowspan=\"2\" >present</th><th >aorist</th><td>ay\u0131rmaz m\u0131y\u0131m?</td><td>ay\u0131rmaz m\u0131s\u0131n?</td><td>ay\u0131rmaz m\u0131?</td><td>ay\u0131rmaz m\u0131y\u0131z?</td><td>ay\u0131rmaz m\u0131s\u0131n\u0131z?</td><td>ay\u0131rmazlar m\u0131?</td></tr><tr><th >imperfective</th><td>ay\u0131rm\u0131yor muyum?</td><td>ay\u0131rm\u0131yor musun?</td><td>ay\u0131rm\u0131yor mu?</td><td>ay\u0131rm\u0131yor muyuz?</td><td>ay\u0131rm\u0131yor musunuz?</td><td>ay\u0131rm\u0131yorlar m\u0131?</td></tr><tr><th rowspan=\"2\" >past</th><th >perfective</th><td>ay\u0131rmad\u0131m m\u0131?</td><td>ay\u0131rmad\u0131n m\u0131?</td><td>ay\u0131rmad\u0131 m\u0131?</td><td>ay\u0131rmad\u0131k m\u0131?</td><td>ay\u0131rmad\u0131n\u0131z m\u0131?</td><td>ay\u0131rmad\u0131lar m\u0131?</td></tr><tr><th >imperfective</th><td>ay\u0131rm\u0131yor muydum?</td><td>ay\u0131rm\u0131yor muydun?</td><td>ay\u0131rm\u0131yor muydu?</td><td>ay\u0131rm\u0131yor muyduk?</td><td>ay\u0131rm\u0131yor muydunuz?</td><td>ay\u0131rm\u0131yorlar m\u0131yd\u0131?</td></tr><tr><th colspan=\"2\" >future</th><td>ay\u0131rmayacak m\u0131y\u0131m?</td><td>ay\u0131rmayacak m\u0131s\u0131n?</td><td>ay\u0131rmayacak m\u0131?</td><td>ay\u0131rmayacak m\u0131y\u0131z?</td><td>ay\u0131rmayacak m\u0131s\u0131n\u0131z?</td><td>ay\u0131rmayacaklar m\u0131?</td></tr><tr><th rowspan=\"3\" >inferential</th><th colspan=\"2\" >perfective</th><td>ay\u0131rmam\u0131\u015f m\u0131y\u0131m?</td><td>ay\u0131rmam\u0131\u015f m\u0131s\u0131n?</td><td>ay\u0131rmam\u0131\u015f m\u0131?</td><td>ay\u0131rmam\u0131\u015f m\u0131y\u0131z?</td><td>ay\u0131rmam\u0131\u015f m\u0131s\u0131n\u0131z?</td><td>ay\u0131rmam\u0131\u015flar m\u0131?</td></tr><tr><th colspan=\"2\" >aorist</th><td>ay\u0131rmaz m\u0131ym\u0131\u015f\u0131m?</td><td>ay\u0131rmaz m\u0131ym\u0131\u015fs\u0131n?</td><td>ay\u0131rmaz m\u0131ym\u0131\u015f?</td><td>ay\u0131rmaz m\u0131ym\u0131\u015f\u0131z?</td><td>ay\u0131rmaz m\u0131ym\u0131\u015fs\u0131n\u0131z?</td><td>ay\u0131rmazlar m\u0131ym\u0131\u015f?</td></tr><tr><th colspan=\"2\" >imperfective</th><td>ay\u0131rm\u0131yor muymu\u015fum?</td><td>ay\u0131rm\u0131yor muymu\u015fsun?</td><td>ay\u0131rm\u0131yor muymu\u015f?</td><td>ay\u0131rm\u0131yor muymu\u015fuz?</td><td>ay\u0131rm\u0131yor muymu\u015fsunuz?</td><td>ay\u0131rm\u0131yorlar m\u0131ym\u0131\u015f?</td></tr><tr><th rowspan=\"2\" >conditional</th><th colspan=\"2\" >simple</th><td>ay\u0131rmasam m\u0131?</td><td>ay\u0131rmasan m\u0131?</td><td>ay\u0131rmasa m\u0131?</td><td>ay\u0131rmasak m\u0131?</td><td>ay\u0131rmasan\u0131z m\u0131?</td><td>ay\u0131rmasalar m\u0131?</td></tr><tr><th colspan=\"2\" >perfective</th><td>ay\u0131rmasa m\u0131yd\u0131m?</td><td>ay\u0131rmasa m\u0131yd\u0131n?</td><td>ay\u0131rmasa m\u0131yd\u0131?</td><td>ay\u0131rmasa m\u0131yd\u0131k?</td><td>ay\u0131rmasa m\u0131yd\u0131n\u0131z?</td><td>ay\u0131rmasalar m\u0131yd\u0131?</td></tr><tr><th colspan=\"3\" >progressive</th><td>ay\u0131rmamakta m\u0131y\u0131m?</td><td>ay\u0131rmamakta m\u0131s\u0131n?</td><td>ay\u0131rmamakta m\u0131?</td><td>ay\u0131rmamakta m\u0131y\u0131z?</td><td>ay\u0131rmamakta m\u0131s\u0131n\u0131z?</td><td>ay\u0131rmamaktalar m\u0131?</td></tr><tr><th colspan=\"3\" >necessitative</th><td>ay\u0131rmamal\u0131 m\u0131y\u0131m?</td><td>ay\u0131rmamal\u0131 m\u0131s\u0131n?</td><td>ay\u0131rmamal\u0131 m\u0131?</td><td>ay\u0131rmamal\u0131 m\u0131y\u0131z?</td><td>ay\u0131rmamal\u0131 m\u0131s\u0131n\u0131z?</td><td>ay\u0131rmamal\u0131lar m\u0131?</td></tr></tbody></table>'></iframe>", "yerle\u015fmek": "<iframe srcdoc=' '></iframe>", "kapamak": "<iframe srcdoc='Conjugation of kapamak <p><i><b>Note:</b> Actual conjugations can be more complex than tables below. Compound forms with the auxiliary <i  >olmak</i> not shown. See also Appendix:Turkish suffixes#Verbs.</i></p><table  style=\"background:#F9F9F9; text-align:center; width:100%\"><tbody><tr><th colspan=\"9\" >Positive declarative</th></tr><tr><th colspan=\"9\"></th></tr><tr><th colspan=\"3\" >infinitive</th><td colspan=\"6\"><span  ><strong >kapamak</strong></span></td></tr><tr><th rowspan=\"3\" >impersonal participle</th><th colspan=\"2\" >imperfective</th><td colspan=\"6\"><span  >kapayan</span></td></tr><tr><th colspan=\"2\" >perfective</th><td colspan=\"6\"><span  >kapam\u0131\u015f</span></td></tr><tr><th colspan=\"2\" >prospective</th><td colspan=\"6\"><span  >kapayacak</span></td></tr><tr><th rowspan=\"2\" >personal participle</th><th colspan=\"2\" >non-prospective</th><td><span  >kapad\u0131\u011f\u0131m</span></td><td><span  >kapad\u0131\u011f\u0131n</span></td><td><span  >kapad\u0131\u011f\u0131</span></td><td><span  >kapad\u0131\u011f\u0131m\u0131z</span></td><td><span  >kapad\u0131\u011f\u0131n\u0131z</span></td><td><span  >kapad\u0131klar\u0131</span></td></tr><tr><th colspan=\"2\" >prospective</th><td><span  >kapayaca\u011f\u0131m</span></td><td><span  >kapayaca\u011f\u0131n</span></td><td><span  >kapayaca\u011f\u0131</span></td><td><span  >kapayaca\u011f\u0131m\u0131z</span></td><td><span  >kapayaca\u011f\u0131n\u0131z</span></td><td><span  >kapayacaklar\u0131</span></td></tr><tr><th colspan=\"3\" >verbal noun</th><td colspan=\"6\"><span  >kapama</span></td></tr><tr><th colspan=\"3\" >way of doing</th><td colspan=\"6\"><span  >kapay\u0131\u015f</span></td></tr><tr><th colspan=\"3\" rowspan=\"3\"></th><th colspan=\"3\" >singular</th><th colspan=\"3\" >plural</th></tr><tr><th >1 person</th><th >2 person</th><th >3 person</th><th >1 person</th><th >2 person</th><th >3 person</th></tr><tr><th >ben</th><th >sen</th><th >o</th><th >biz</th><th >siz</th><th >onlar</th></tr><tr><th rowspan=\"5\" >indicative</th><th rowspan=\"2\" >present</th><th >aorist</th><td><span  >kapar\u0131m</span></td><td><span  >kapars\u0131n</span></td><td><span  >kapar</span></td><td><span  >kapar\u0131z</span></td><td><span  >kapars\u0131n\u0131z</span></td><td><span  >kaparlar</span></td></tr><tr><th >imperfective</th><td><span  >kap\u0131yorum</span></td><td><span  >kap\u0131yorsun</span></td><td><span  >kap\u0131yor</span></td><td><span  >kap\u0131yoruz</span></td><td><span  >kap\u0131yorsunuz</span></td><td><span  >kap\u0131yorlar</span></td></tr><tr><th rowspan=\"2\" >past</th><th >perfective</th><td><span  >kapad\u0131m</span></td><td><span  >kapad\u0131n</span></td><td><span  >kapad\u0131</span></td><td><span  >kapad\u0131k</span></td><td><span  >kapad\u0131n\u0131z</span></td><td><span  >kapad\u0131lar</span></td></tr><tr><th >imperfective</th><td><span  >kap\u0131yordum</span></td><td><span  >kap\u0131yordun</span></td><td><span  >kap\u0131yordu</span></td><td><span  >kap\u0131yorduk</span></td><td><span  >kap\u0131yordunuz</span></td><td><span  >kap\u0131yorlard\u0131</span></td></tr><tr><th colspan=\"2\" >future</th><td><span  >kapayaca\u011f\u0131m</span></td><td><span  >kapayacaks\u0131n</span></td><td><span  >kapayacak</span></td><td><span  >kapayaca\u011f\u0131z</span></td><td><span  >kapayacaks\u0131n\u0131z</span></td><td><span  >kapayacaklar</span></td></tr><tr><th rowspan=\"3\" >inferential</th><th colspan=\"2\" >perfective</th><td><span  >kapam\u0131\u015f\u0131m</span></td><td><span  >kapam\u0131\u015fs\u0131n</span></td><td><span  >kapam\u0131\u015f</span></td><td><span  >kapam\u0131\u015f\u0131z</span></td><td><span  >kapam\u0131\u015fs\u0131n\u0131z</span></td><td><span  >kapam\u0131\u015flar</span></td></tr><tr><th colspan=\"2\" >aorist</th><td><span  >kaparm\u0131\u015f\u0131m</span></td><td><span  >kaparm\u0131\u015fs\u0131n</span></td><td><span  >kaparm\u0131\u015f</span></td><td><span  >kaparm\u0131\u015f\u0131z</span></td><td><span  >kaparm\u0131\u015fs\u0131n\u0131z</span></td><td><span  >kaparm\u0131\u015flar</span></td></tr><tr><th colspan=\"2\" >imperfective</th><td><span  >kap\u0131yormu\u015fum</span></td><td><span  >kap\u0131yormu\u015fsun</span></td><td><span  >kap\u0131yormu\u015f</span></td><td><span  >kap\u0131yormu\u015fuz</span></td><td><span  >kap\u0131yormu\u015fsunuz</span></td><td><span  >kap\u0131yormu\u015flar</span></td></tr><tr><th rowspan=\"2\" >conditional</th><th colspan=\"2\" >simple</th><td><span  >kapasam</span></td><td><span  >kapasan</span></td><td><span  >kapasa</span></td><td><span  >kapasak</span></td><td><span  >kapasan\u0131z</span></td><td><span  >kapasalar</span></td></tr><tr><th colspan=\"2\" >perfective</th><td><span  >kapasayd\u0131m</span></td><td><span  >kapasayd\u0131n</span></td><td><span  >kapasayd\u0131</span></td><td><span  >kapasayd\u0131k</span></td><td><span  >kapasayd\u0131n\u0131z</span></td><td><span  >kapasayd\u0131lar</span></td></tr><tr><th colspan=\"3\" >optative</th><td><span  >kapayay\u0131m</span></td><td><span  >kapayas\u0131n</span></td><td><span  >kapaya</span></td><td><span  >kapayal\u0131m</span></td><td><span  >kapayas\u0131n\u0131z</span></td><td><span  >kapayalar</span></td></tr><tr><th colspan=\"3\" >progressive</th><td><span  >kapamaktay\u0131m</span></td><td><span  >kapamaktas\u0131n</span></td><td><span  >kapamakta</span></td><td><span  >kapamaktay\u0131z</span></td><td><span  >kapamaktas\u0131n\u0131z</span></td><td><span  >kapamaktalar</span></td></tr><tr><th colspan=\"3\" >necessitative</th><td><span  >kapamal\u0131y\u0131m</span></td><td><span  >kapamal\u0131s\u0131n</span></td><td><span  >kapamal\u0131</span></td><td><span  >kapamal\u0131y\u0131z</span></td><td><span  >kapamal\u0131s\u0131n\u0131z</span></td><td><span  >kapamal\u0131lar</span></td></tr><tr><th colspan=\"3\" >imperative</th><td></td><td><span  >kapa</span></td><td><span  >kapas\u0131n</span></td><td></td><td><span  >kapay\u0131n</span></td><td><span  >kapas\u0131nlar</span></td></tr><tr><th colspan=\"9\"></th></tr><tr><th colspan=\"9\" >Positive interrogative</th></tr><tr><th colspan=\"9\"></th></tr><tr><th colspan=\"3\" rowspan=\"3\"></th><th colspan=\"3\" >singular</th><th colspan=\"3\" >plural</th></tr><tr><th >1 person</th><th >2 person</th><th >3 person</th><th >1 person</th><th >2 person</th><th >3 person</th></tr><tr><th >ben</th><th >sen</th><th >o</th><th >biz</th><th >siz</th><th >onlar</th></tr><tr><th rowspan=\"5\" >indicative</th><th rowspan=\"2\" >present</th><th >aorist</th><td>kapar m\u0131y\u0131m?</td><td>kapar m\u0131s\u0131n?</td><td>kapar m\u0131?</td><td>kapar m\u0131y\u0131z?</td><td>kapar m\u0131s\u0131n\u0131z?</td><td>kaparlar m\u0131?</td></tr><tr><th >imperfective</th><td>kap\u0131yor muyum?</td><td>kap\u0131yor musun?</td><td>kap\u0131yor mu?</td><td>kap\u0131yor muyuz?</td><td>kap\u0131yor musunuz?</td><td>kap\u0131yorlar m\u0131?</td></tr><tr><th rowspan=\"2\" >past</th><th >perfective</th><td>kapad\u0131m m\u0131?</td><td>kapad\u0131n m\u0131?</td><td>kapad\u0131 m\u0131?</td><td>kapad\u0131k m\u0131?</td><td>kapad\u0131n\u0131z m\u0131?</td><td>kapad\u0131lar m\u0131?</td></tr><tr><th >imperfective</th><td>kap\u0131yor muydum?</td><td>kap\u0131yor muydun?</td><td>kap\u0131yor muydu?</td><td>kap\u0131yor muyduk?</td><td>kap\u0131yor muydunuz?</td><td>kap\u0131yorlar m\u0131yd\u0131?</td></tr><tr><th colspan=\"2\" >future</th><td>kapayacak m\u0131y\u0131m?</td><td>kapayacak m\u0131s\u0131n?</td><td>kapayacak m\u0131?</td><td>kapayacak m\u0131y\u0131z?</td><td>kapayacak m\u0131s\u0131n\u0131z?</td><td>kapayacaklar m\u0131?</td></tr><tr><th rowspan=\"3\" >inferential</th><th colspan=\"2\" >perfective</th><td>kapam\u0131\u015f m\u0131y\u0131m?</td><td>kapam\u0131\u015f m\u0131s\u0131n?</td><td>kapam\u0131\u015f m\u0131?</td><td>kapam\u0131\u015f m\u0131y\u0131z?</td><td>kapam\u0131\u015f m\u0131s\u0131n\u0131z?</td><td>kapam\u0131\u015flar m\u0131?</td></tr><tr><th colspan=\"2\" >aorist</th><td>kapar m\u0131ym\u0131\u015f\u0131m?</td><td>kapar m\u0131ym\u0131\u015fs\u0131n?</td><td>kapar m\u0131ym\u0131\u015f?</td><td>kapar m\u0131ym\u0131\u015f\u0131z?</td><td>kapar m\u0131ym\u0131\u015fs\u0131n\u0131z?</td><td>kaparlar m\u0131ym\u0131\u015f?</td></tr><tr><th colspan=\"2\" >imperfective</th><td>kap\u0131yor muymu\u015fum?</td><td>kap\u0131yor muymu\u015fsun?</td><td>kap\u0131yor muymu\u015f?</td><td>kap\u0131yor muymu\u015fuz?</td><td>kap\u0131yor muymu\u015fsunuz?</td><td>kap\u0131yorlar m\u0131ym\u0131\u015f?</td></tr><tr><th rowspan=\"2\" >conditional</th><th colspan=\"2\" >simple</th><td>kapasam m\u0131?</td><td>kapasan m\u0131?</td><td>kapasa m\u0131?</td><td>kapasak m\u0131?</td><td>kapasan\u0131z m\u0131?</td><td>kapasalar m\u0131?</td></tr><tr><th colspan=\"2\" >perfective</th><td>kapasa m\u0131yd\u0131m?</td><td>kapasa m\u0131yd\u0131n?</td><td>kapasa m\u0131yd\u0131?</td><td>kapasa m\u0131yd\u0131k?</td><td>kapasa m\u0131yd\u0131n\u0131z?</td><td>kapasalar m\u0131yd\u0131?</td></tr><tr><th colspan=\"3\" >progressive</th><td>kapamakta m\u0131y\u0131m?</td><td>kapamakta m\u0131s\u0131n?</td><td>kapamakta m\u0131?</td><td>kapamakta m\u0131y\u0131z?</td><td>kapamakta m\u0131s\u0131n\u0131z?</td><td>kapamaktalar m\u0131?</td></tr><tr><th colspan=\"3\" >necessitative</th><td>kapamal\u0131 m\u0131y\u0131m?</td><td>kapamal\u0131 m\u0131s\u0131n?</td><td>kapamal\u0131 m\u0131?</td><td>kapamal\u0131 m\u0131y\u0131z?</td><td>kapamal\u0131 m\u0131s\u0131n\u0131z?</td><td>kapamal\u0131lar m\u0131?</td></tr><tr><th colspan=\"9\"></th></tr><tr><th colspan=\"9\" >Negative declarative</th></tr><tr><th colspan=\"9\"></th></tr><tr><th colspan=\"3\" >infinitive</th><td colspan=\"6\"><span  >kapamamak</span></td></tr><tr><th rowspan=\"3\" >impersonal participle</th><th colspan=\"2\" >imperfective</th><td colspan=\"6\"><span  >kapamayan</span></td></tr><tr><th colspan=\"2\" >perfective</th><td colspan=\"6\"><span  >kapamam\u0131\u015f</span></td></tr><tr><th colspan=\"2\" >prospective</th><td colspan=\"6\"><span  >kapamayacak</span></td></tr><tr><th rowspan=\"2\" >personal participle</th><th colspan=\"2\" >non-prospective</th><td><span  >kapamad\u0131\u011f\u0131m</span></td><td><span  >kapamad\u0131\u011f\u0131n</span></td><td><span  >kapamad\u0131\u011f\u0131</span></td><td><span  >kapamad\u0131\u011f\u0131m\u0131z</span></td><td><span  >kapamad\u0131\u011f\u0131n\u0131z</span></td><td><span  >kapamad\u0131klar\u0131</span></td></tr><tr><th colspan=\"2\" >prospective</th><td><span  >kapamayaca\u011f\u0131m</span></td><td><span  >kapamayaca\u011f\u0131n</span></td><td><span  >kapamayaca\u011f\u0131</span></td><td><span  >kapamayaca\u011f\u0131m\u0131z</span></td><td><span  >kapamayaca\u011f\u0131n\u0131z</span></td><td><span  >kapamayacaklar\u0131</span></td></tr><tr><th colspan=\"3\" >verbal noun</th><td colspan=\"6\"><span  >kapamama</span></td></tr><tr><th colspan=\"3\" >way of doing</th><td colspan=\"6\"><span  >kapamay\u0131\u015f</span></td></tr><tr><th colspan=\"3\" rowspan=\"3\"></th><th colspan=\"3\" >singular</th><th colspan=\"3\" >plural</th></tr><tr><th >1 person</th><th >2 person</th><th >3 person</th><th >1 person</th><th >2 person</th><th >3 person</th></tr><tr><th >ben</th><th >sen</th><th >o</th><th >biz</th><th >siz</th><th >onlar</th></tr><tr><th rowspan=\"5\" >indicative</th><th rowspan=\"2\" >present</th><th >aorist</th><td><span  >kapamam</span></td><td><span  >kapamazs\u0131n</span></td><td><span  >kapamaz</span></td><td><span  >kapamay\u0131z</span></td><td><span  >kapamazs\u0131n\u0131z</span></td><td><span  >kapamazlar</span></td></tr><tr><th >imperfective</th><td><span  >kapam\u0131yorum</span></td><td><span  >kapam\u0131yorsun</span></td><td><span  >kapam\u0131yor</span></td><td><span  >kapam\u0131yoruz</span></td><td><span  >kapam\u0131yorsunuz</span></td><td><span  >kapam\u0131yorlar</span></td></tr><tr><th rowspan=\"2\" >past</th><th >perfective</th><td><span  >kapamad\u0131m</span></td><td><span  >kapamad\u0131n</span></td><td><span  >kapamad\u0131</span></td><td><span  >kapamad\u0131k</span></td><td><span  >kapamad\u0131n\u0131z</span></td><td><span  >kapamad\u0131lar</span></td></tr><tr><th >imperfective</th><td><span  >kapam\u0131yordum</span></td><td><span  >kapam\u0131yordun</span></td><td><span  >kapam\u0131yordu</span></td><td><span  >kapam\u0131yorduk</span></td><td><span  >kapam\u0131yordunuz</span></td><td><span  >kapam\u0131yordular</span></td></tr><tr><th colspan=\"2\" >future</th><td><span  >kapamayaca\u011f\u0131m</span></td><td><span  >kapamayacaks\u0131n</span></td><td><span  >kapamayacak</span></td><td><span  >kapamayaca\u011f\u0131z</span></td><td><span  >kapamayacaks\u0131n\u0131z</span></td><td><span  >kapamayacaklar</span></td></tr><tr><th rowspan=\"3\" >inferential</th><th colspan=\"2\" >perfective</th><td><span  >kapamam\u0131\u015f\u0131m</span></td><td><span  >kapamam\u0131\u015fs\u0131n</span></td><td><span  >kapamam\u0131\u015f</span></td><td><span  >kapamam\u0131\u015f\u0131z</span></td><td><span  >kapamam\u0131\u015fs\u0131n\u0131z</span></td><td><span  >kapamam\u0131\u015flar</span></td></tr><tr><th colspan=\"2\" >aorist</th><td><span  >kapamazm\u0131\u015f\u0131m</span></td><td><span  >kapamazm\u0131\u015fs\u0131n</span></td><td><span  >kapamazm\u0131\u015f</span></td><td><span  >kapamazm\u0131\u015f\u0131z</span></td><td><span  >kapamazm\u0131\u015fs\u0131n\u0131z</span></td><td><span  >kapamazm\u0131\u015flar</span></td></tr><tr><th colspan=\"2\" >imperfective</th><td><span  >kapam\u0131yormu\u015fum</span></td><td><span  >kapam\u0131yormu\u015fsun</span></td><td><span  >kapam\u0131yormu\u015f</span></td><td><span  >kapam\u0131yormu\u015fuz</span></td><td><span  >kapam\u0131yormu\u015fsunuz</span></td><td><span  >kapam\u0131yormu\u015flar</span></td></tr><tr><th rowspan=\"2\" >conditional</th><th colspan=\"2\" >simple</th><td><span  >kapamasam</span></td><td><span  >kapamasan</span></td><td><span  >kapamasa</span></td><td><span  >kapamasak</span></td><td><span  >kapamasan\u0131z</span></td><td><span  >kapamasalar</span></td></tr><tr><th colspan=\"2\" >perfective</th><td><span  >kapamasayd\u0131m</span></td><td><span  >kapamasayd\u0131n</span></td><td><span  >kapamasayd\u0131</span></td><td><span  >kapamasayd\u0131k</span></td><td><span  >kapamasayd\u0131n\u0131z</span></td><td><span  >kapamasayd\u0131lar</span></td></tr><tr><th colspan=\"3\" >optative</th><td><span  >kapamayay\u0131m</span></td><td><span  >kapamayas\u0131n</span></td><td><span  >kapamaya</span></td><td><span  >kapamayal\u0131m</span></td><td><span  >kapamayas\u0131n\u0131z</span></td><td><span  >kapamayalar</span></td></tr><tr><th colspan=\"3\" >progressive</th><td><span  >kapamamaktay\u0131m</span></td><td><span  >kapamamaktas\u0131n</span></td><td><span  >kapamamakta</span></td><td><span  >kapamamaktay\u0131z</span></td><td><span  >kapamamaktas\u0131n\u0131z</span></td><td><span  >kapamamaktalar</span></td></tr><tr><th colspan=\"3\" >necessitative</th><td><span  >kapamamal\u0131y\u0131m</span></td><td><span  >kapamamal\u0131s\u0131n</span></td><td><span  >kapamamal\u0131</span></td><td><span  >kapamamal\u0131y\u0131z</span></td><td><span  >kapamamal\u0131s\u0131n\u0131z</span></td><td><span  >kapamamal\u0131lar</span></td></tr><tr><th colspan=\"3\" >imperative</th><td></td><td><span  >kapama</span></td><td><span  >kapamas\u0131n</span></td><td></td><td><span  >kapamay\u0131n</span></td><td><span  >kapamas\u0131nlar</span></td></tr><tr><th colspan=\"9\"></th></tr><tr><th colspan=\"9\" >Negative interrogative</th></tr><tr><th colspan=\"9\"></th></tr><tr><th colspan=\"3\" rowspan=\"3\"></th><th colspan=\"3\" >singular</th><th colspan=\"3\" >plural</th></tr><tr><th >1 person</th><th >2 person</th><th >3 person</th><th >1 person</th><th >2 person</th><th >3 person</th></tr><tr><th >ben</th><th >sen</th><th >o</th><th >biz</th><th >siz</th><th >onlar</th></tr><tr><th rowspan=\"5\" >indicative</th><th rowspan=\"2\" >present</th><th >aorist</th><td>kapamaz m\u0131y\u0131m?</td><td>kapamaz m\u0131s\u0131n?</td><td>kapamaz m\u0131?</td><td>kapamaz m\u0131y\u0131z?</td><td>kapamaz m\u0131s\u0131n\u0131z?</td><td>kapamazlar m\u0131?</td></tr><tr><th >imperfective</th><td>kapam\u0131yor muyum?</td><td>kapam\u0131yor musun?</td><td>kapam\u0131yor mu?</td><td>kapam\u0131yor muyuz?</td><td>kapam\u0131yor musunuz?</td><td>kapam\u0131yorlar m\u0131?</td></tr><tr><th rowspan=\"2\" >past</th><th >perfective</th><td>kapamad\u0131m m\u0131?</td><td>kapamad\u0131n m\u0131?</td><td>kapamad\u0131 m\u0131?</td><td>kapamad\u0131k m\u0131?</td><td>kapamad\u0131n\u0131z m\u0131?</td><td>kapamad\u0131lar m\u0131?</td></tr><tr><th >imperfective</th><td>kapam\u0131yor muydum?</td><td>kapam\u0131yor muydun?</td><td>kapam\u0131yor muydu?</td><td>kapam\u0131yor muyduk?</td><td>kapam\u0131yor muydunuz?</td><td>kapam\u0131yorlar m\u0131yd\u0131?</td></tr><tr><th colspan=\"2\" >future</th><td>kapamayacak m\u0131y\u0131m?</td><td>kapamayacak m\u0131s\u0131n?</td><td>kapamayacak m\u0131?</td><td>kapamayacak m\u0131y\u0131z?</td><td>kapamayacak m\u0131s\u0131n\u0131z?</td><td>kapamayacaklar m\u0131?</td></tr><tr><th rowspan=\"3\" >inferential</th><th colspan=\"2\" >perfective</th><td>kapamam\u0131\u015f m\u0131y\u0131m?</td><td>kapamam\u0131\u015f m\u0131s\u0131n?</td><td>kapamam\u0131\u015f m\u0131?</td><td>kapamam\u0131\u015f m\u0131y\u0131z?</td><td>kapamam\u0131\u015f m\u0131s\u0131n\u0131z?</td><td>kapamam\u0131\u015flar m\u0131?</td></tr><tr><th colspan=\"2\" >aorist</th><td>kapamaz m\u0131ym\u0131\u015f\u0131m?</td><td>kapamaz m\u0131ym\u0131\u015fs\u0131n?</td><td>kapamaz m\u0131ym\u0131\u015f?</td><td>kapamaz m\u0131ym\u0131\u015f\u0131z?</td><td>kapamaz m\u0131ym\u0131\u015fs\u0131n\u0131z?</td><td>kapamazlar m\u0131ym\u0131\u015f?</td></tr><tr><th colspan=\"2\" >imperfective</th><td>kapam\u0131yor muymu\u015fum?</td><td>kapam\u0131yor muymu\u015fsun?</td><td>kapam\u0131yor muymu\u015f?</td><td>kapam\u0131yor muymu\u015fuz?</td><td>kapam\u0131yor muymu\u015fsunuz?</td><td>kapam\u0131yorlar m\u0131ym\u0131\u015f?</td></tr><tr><th rowspan=\"2\" >conditional</th><th colspan=\"2\" >simple</th><td>kapamasam m\u0131?</td><td>kapamasan m\u0131?</td><td>kapamasa m\u0131?</td><td>kapamasak m\u0131?</td><td>kapamasan\u0131z m\u0131?</td><td>kapamasalar m\u0131?</td></tr><tr><th colspan=\"2\" >perfective</th><td>kapamasa m\u0131yd\u0131m?</td><td>kapamasa m\u0131yd\u0131n?</td><td>kapamasa m\u0131yd\u0131?</td><td>kapamasa m\u0131yd\u0131k?</td><td>kapamasa m\u0131yd\u0131n\u0131z?</td><td>kapamasalar m\u0131yd\u0131?</td></tr><tr><th colspan=\"3\" >progressive</th><td>kapamamakta m\u0131y\u0131m?</td><td>kapamamakta m\u0131s\u0131n?</td><td>kapamamakta m\u0131?</td><td>kapamamakta m\u0131y\u0131z?</td><td>kapamamakta m\u0131s\u0131n\u0131z?</td><td>kapamamaktalar m\u0131?</td></tr><tr><th colspan=\"3\" >necessitative</th><td>kapamamal\u0131 m\u0131y\u0131m?</td><td>kapamamal\u0131 m\u0131s\u0131n?</td><td>kapamamal\u0131 m\u0131?</td><td>kapamamal\u0131 m\u0131y\u0131z?</td><td>kapamamal\u0131 m\u0131s\u0131n\u0131z?</td><td>kapamamal\u0131lar m\u0131?</td></tr></tbody></table>'></iframe>", "\u015fark\u0131": "<iframe srcdoc='Derived terms<ul><li><span  >ba\u015f kad\u0131n \u015fark\u0131c\u0131</span></li><li><span  >film \u015fark\u0131s\u0131</span></li><li><span  >okul \u015fark\u0131s\u0131</span></li><li><span  >opera \u015fark\u0131c\u0131s\u0131</span></li><li><span  >opera \u015fark\u0131s\u0131</span></li><li><span  >\u015fark\u0131 da\u011farc\u0131\u011f\u0131</span></li></ul><ul><li><span  >\u015fark\u0131 s\u00f6ylemek</span></li><li><span  >\u015fark\u0131 tutturmak</span></li><li><span  >\u015fark\u0131c\u0131 \u00e7ekirge</span></li><li><span  >\u015fark\u0131c\u0131</span></li><li><span  >\u015fark\u0131c\u0131l\u0131k</span></li><li><span  >\u015fark\u0131la\u015ft\u0131rmak</span></li></ul>'></iframe>", "oturmak": "<iframe srcdoc='Conjugation of oturmak (aorist in -<i  >V\u2074r</i>)<p><i><b>Note:</b> Actual conjugations can be more complex than tables below. Compound forms with the auxiliary <i  >olmak</i> not shown. See also Appendix:Turkish suffixes#Verbs.</i></p><table  style=\"background:#F9F9F9; text-align:center; width:100%\"><tbody><tr><th colspan=\"9\" >Positive declarative</th></tr><tr><th colspan=\"9\"></th></tr><tr><th colspan=\"3\" >infinitive</th><td colspan=\"6\"><span  ><strong >oturmak</strong></span></td></tr><tr><th rowspan=\"3\" >impersonal participle</th><th colspan=\"2\" >imperfective</th><td colspan=\"6\"><span  >oturan</span></td></tr><tr><th colspan=\"2\" >perfective</th><td colspan=\"6\"><span  >oturmu\u015f</span></td></tr><tr><th colspan=\"2\" >prospective</th><td colspan=\"6\"><span  >oturacak</span></td></tr><tr><th rowspan=\"2\" >personal participle</th><th colspan=\"2\" >non-prospective</th><td><span  >oturdu\u011fum</span></td><td><span  >oturdu\u011fun</span></td><td><span  >oturdu\u011fu</span></td><td><span  >oturdu\u011fumuz</span></td><td><span  >oturdu\u011funuz</span></td><td><span  >oturduklar\u0131</span></td></tr><tr><th colspan=\"2\" >prospective</th><td><span  >oturaca\u011f\u0131m</span></td><td><span  >oturaca\u011f\u0131n</span></td><td><span  >oturaca\u011f\u0131</span></td><td><span  >oturaca\u011f\u0131m\u0131z</span></td><td><span  >oturaca\u011f\u0131n\u0131z</span></td><td><span  >oturacaklar\u0131</span></td></tr><tr><th colspan=\"3\" >verbal noun</th><td colspan=\"6\"><span  >oturma</span></td></tr><tr><th colspan=\"3\" >way of doing</th><td colspan=\"6\"><span  >oturu\u015f</span></td></tr><tr><th colspan=\"3\" rowspan=\"3\"></th><th colspan=\"3\" >singular</th><th colspan=\"3\" >plural</th></tr><tr><th >1 person</th><th >2 person</th><th >3 person</th><th >1 person</th><th >2 person</th><th >3 person</th></tr><tr><th >ben</th><th >sen</th><th >o</th><th >biz</th><th >siz</th><th >onlar</th></tr><tr><th rowspan=\"5\" >indicative</th><th rowspan=\"2\" >present</th><th >aorist</th><td><span  >otururum</span></td><td><span  >oturursun</span></td><td><span  >oturur</span></td><td><span  >otururuz</span></td><td><span  >oturursunuz</span></td><td><span  >otururlar</span></td></tr><tr><th >imperfective</th><td><span  >oturuyorum</span></td><td><span  >oturuyorsun</span></td><td><span  >oturuyor</span></td><td><span  >oturuyoruz</span></td><td><span  >oturuyorsunuz</span></td><td><span  >oturuyorlar</span></td></tr><tr><th rowspan=\"2\" >past</th><th >perfective</th><td><span  >oturdum</span></td><td><span  >oturdun</span></td><td><span  >oturdu</span></td><td><span  >oturduk</span></td><td><span  >oturdunuz</span></td><td><span  >oturdular</span></td></tr><tr><th >imperfective</th><td><span  >oturuyordum</span></td><td><span  >oturuyordun</span></td><td><span  >oturuyordu</span></td><td><span  >oturuyorduk</span></td><td><span  >oturuyordunuz</span></td><td><span  >oturuyorlard\u0131 (or oturuyordular)</span></td></tr><tr><th colspan=\"2\" >future</th><td><span  >oturaca\u011f\u0131m</span></td><td><span  >oturacaks\u0131n</span></td><td><span  >oturacak</span></td><td><span  >oturaca\u011f\u0131z</span></td><td><span  >oturacaks\u0131n\u0131z</span></td><td><span  >oturacaklar</span></td></tr><tr><th rowspan=\"3\" >inferential</th><th colspan=\"2\" >perfective</th><td><span  >oturmu\u015fum</span></td><td><span  >oturmu\u015fsun</span></td><td><span  >oturmu\u015f</span></td><td><span  >oturmu\u015fuz</span></td><td><span  >oturmu\u015fsunuz</span></td><td><span  >oturmu\u015flar</span></td></tr><tr><th colspan=\"2\" >aorist</th><td><span  >otururmu\u015fum</span></td><td><span  >otururmu\u015fsun</span></td><td><span  >otururmu\u015f</span></td><td><span  >otururmu\u015fuz</span></td><td><span  >otururmu\u015fsunuz</span></td><td><span  >otururlarm\u0131\u015f (or otururmu\u015flar)</span></td></tr><tr><th colspan=\"2\" >imperfective</th><td><span  >oturuyormu\u015fum</span></td><td><span  >oturuyormu\u015fsun</span></td><td><span  >oturuyormu\u015f</span></td><td><span  >oturuyormu\u015fuz</span></td><td><span  >oturuyormu\u015fsunuz</span></td><td><span  >oturuyorlarm\u0131\u015f</span></td></tr><tr><th rowspan=\"2\" >conditional</th><th colspan=\"2\" >simple</th><td><span  >otursam</span></td><td><span  >otursan</span></td><td><span  >otursa</span></td><td><span  >otursak</span></td><td><span  >otursan\u0131z</span></td><td><span  >otursalar</span></td></tr><tr><th colspan=\"2\" >perfective</th><td><span  >otursayd\u0131m</span></td><td><span  >otursayd\u0131n</span></td><td><span  >otursayd\u0131</span></td><td><span  >otursayd\u0131k</span></td><td><span  >otursayd\u0131n\u0131z</span></td><td><span  >otursayd\u0131lar</span></td></tr><tr><th colspan=\"3\" >optative</th><td><span  >oturay\u0131m</span></td><td><span  >oturas\u0131n</span></td><td><span  >otura</span></td><td><span  >otural\u0131m</span></td><td><span  >oturas\u0131n\u0131z</span></td><td><span  >oturalar</span></td></tr><tr><th colspan=\"3\" >progressive</th><td><span  >oturmaktay\u0131m</span></td><td><span  >oturmaktas\u0131n</span></td><td><span  >oturmakta</span></td><td><span  >oturmaktay\u0131z</span></td><td><span  >oturmaktas\u0131n\u0131z</span></td><td><span  >oturmaktalar</span></td></tr><tr><th colspan=\"3\" >necessitative</th><td><span  >oturmal\u0131y\u0131m</span></td><td><span  >oturmal\u0131s\u0131n</span></td><td><span  >oturmal\u0131</span></td><td><span  >oturmal\u0131y\u0131z</span></td><td><span  >oturmal\u0131s\u0131n\u0131z</span></td><td><span  >oturmal\u0131lar</span></td></tr><tr><th colspan=\"3\" >imperative</th><td></td><td><span  >otur</span></td><td><span  >otursun</span></td><td></td><td><span  >oturun</span></td><td><span  >otursunlar</span></td></tr><tr><th colspan=\"9\"></th></tr><tr><th colspan=\"9\" >Positive interrogative</th></tr><tr><th colspan=\"9\"></th></tr><tr><th colspan=\"3\" rowspan=\"3\"></th><th colspan=\"3\" >singular</th><th colspan=\"3\" >plural</th></tr><tr><th >1 person</th><th >2 person</th><th >3 person</th><th >1 person</th><th >2 person</th><th >3 person</th></tr><tr><th >ben</th><th >sen</th><th >o</th><th >biz</th><th >siz</th><th >onlar</th></tr><tr><th rowspan=\"5\" >indicative</th><th rowspan=\"2\" >present</th><th >aorist</th><td>oturur muyum?</td><td>oturur musun?</td><td>oturur mu?</td><td>oturur muyuz?</td><td>oturur musunuz?</td><td>otururlar m\u0131?</td></tr><tr><th >imperfective</th><td>oturuyor muyum?</td><td>oturuyor musun?</td><td>oturuyor mu?</td><td>oturuyor muyuz?</td><td>oturuyor musunuz?</td><td>oturuyorlar m\u0131?</td></tr><tr><th rowspan=\"2\" >past</th><th >perfective</th><td>oturdum mu?</td><td>oturdun mu?</td><td>oturdu mu?</td><td>oturduk mu?</td><td>oturdunuz mu?</td><td>oturdular m\u0131?</td></tr><tr><th >imperfective</th><td>oturuyor muydum?</td><td>oturuyor muydun?</td><td>oturuyor muydu?</td><td>oturuyor muyduk?</td><td>oturuyor muydunuz?</td><td>oturuyorlar m\u0131yd\u0131?</td></tr><tr><th colspan=\"2\" >future</th><td>oturacak m\u0131y\u0131m?</td><td>oturacak m\u0131s\u0131n?</td><td>oturacak m\u0131?</td><td>oturacak m\u0131y\u0131z?</td><td>oturacak m\u0131s\u0131n\u0131z?</td><td>oturacaklar m\u0131?</td></tr><tr><th rowspan=\"3\" >inferential</th><th colspan=\"2\" >perfective</th><td>oturmu\u015f muyum?</td><td>oturmu\u015f musun?</td><td>oturmu\u015f mu?</td><td>oturmu\u015f muyuz?</td><td>oturmu\u015f musunuz?</td><td>oturmu\u015flar m\u0131?</td></tr><tr><th colspan=\"2\" >aorist</th><td>oturur muymu\u015fum?</td><td>oturur muymu\u015fsun?</td><td>oturur muymu\u015f?</td><td>oturur muymu\u015fuz?</td><td>oturur muymu\u015fsunuz?</td><td>otururlar m\u0131ym\u0131\u015f?</td></tr><tr><th colspan=\"2\" >imperfective</th><td>oturuyor muymu\u015fum?</td><td>oturuyor muymu\u015fsun?</td><td>oturuyor muymu\u015f?</td><td>oturuyor muymu\u015fuz?</td><td>oturuyor muymu\u015fsunuz?</td><td>oturuyorlar m\u0131ym\u0131\u015f?</td></tr><tr><th rowspan=\"2\" >conditional</th><th colspan=\"2\" >simple</th><td>otursam m\u0131?</td><td>otursan m\u0131?</td><td>otursa m\u0131?</td><td>otursak m\u0131?</td><td>otursan\u0131z m\u0131?</td><td>otursalar m\u0131?</td></tr><tr><th colspan=\"2\" >perfective</th><td>otursa m\u0131yd\u0131m?</td><td>otursa m\u0131yd\u0131n?</td><td>otursa m\u0131yd\u0131?</td><td>otursa m\u0131yd\u0131k?</td><td>otursa m\u0131yd\u0131n\u0131z?</td><td>otursalar m\u0131yd\u0131?</td></tr><tr><th colspan=\"3\" >progressive</th><td>oturmakta m\u0131y\u0131m?</td><td>oturmakta m\u0131s\u0131n?</td><td>oturmakta m\u0131?</td><td>oturmakta m\u0131y\u0131z?</td><td>oturmakta m\u0131s\u0131n\u0131z?</td><td>oturmaktalar m\u0131?</td></tr><tr><th colspan=\"3\" >necessitative</th><td>oturmal\u0131 m\u0131y\u0131m?</td><td>oturmal\u0131 m\u0131s\u0131n?</td><td>oturmal\u0131 m\u0131?</td><td>oturmal\u0131 m\u0131y\u0131z?</td><td>oturmal\u0131 m\u0131s\u0131n\u0131z?</td><td>oturmal\u0131lar m\u0131?</td></tr><tr><th colspan=\"9\"></th></tr><tr><th colspan=\"9\" >Negative declarative</th></tr><tr><th colspan=\"9\"></th></tr><tr><th colspan=\"3\" >infinitive</th><td colspan=\"6\"><span  >oturmamak</span></td></tr><tr><th rowspan=\"3\" >impersonal participle</th><th colspan=\"2\" >imperfective</th><td colspan=\"6\"><span  >oturmayan</span></td></tr><tr><th colspan=\"2\" >perfective</th><td colspan=\"6\"><span  >oturmam\u0131\u015f</span></td></tr><tr><th colspan=\"2\" >prospective</th><td colspan=\"6\"><span  >oturmayacak</span></td></tr><tr><th rowspan=\"2\" >personal participle</th><th colspan=\"2\" >non-prospective</th><td><span  >oturmad\u0131\u011f\u0131m</span></td><td><span  >oturmad\u0131\u011f\u0131n</span></td><td><span  >oturmad\u0131\u011f\u0131</span></td><td><span  >oturmad\u0131\u011f\u0131m\u0131z</span></td><td><span  >oturmad\u0131\u011f\u0131n\u0131z</span></td><td><span  >oturmad\u0131klar\u0131</span></td></tr><tr><th colspan=\"2\" >prospective</th><td><span  >oturmayaca\u011f\u0131m</span></td><td><span  >oturmayaca\u011f\u0131n</span></td><td><span  >oturmayaca\u011f\u0131</span></td><td><span  >oturmayaca\u011f\u0131m\u0131z</span></td><td><span  >oturmayaca\u011f\u0131n\u0131z</span></td><td><span  >oturmayacaklar\u0131</span></td></tr><tr><th colspan=\"3\" >verbal noun</th><td colspan=\"6\"><span  >oturmama</span></td></tr><tr><th colspan=\"3\" >way of doing</th><td colspan=\"6\"><span  >oturmayu\u015f</span></td></tr><tr><th colspan=\"3\" rowspan=\"3\"></th><th colspan=\"3\" >singular</th><th colspan=\"3\" >plural</th></tr><tr><th >1 person</th><th >2 person</th><th >3 person</th><th >1 person</th><th >2 person</th><th >3 person</th></tr><tr><th >ben</th><th >sen</th><th >o</th><th >biz</th><th >siz</th><th >onlar</th></tr><tr><th rowspan=\"5\" >indicative</th><th rowspan=\"2\" >present</th><th >aorist</th><td><span  >oturmam</span></td><td><span  >oturmazs\u0131n</span></td><td><span  >oturmaz</span></td><td><span  >oturmay\u0131z</span></td><td><span  >oturmazs\u0131n\u0131z</span></td><td><span  >oturmazlar</span></td></tr><tr><th >imperfective</th><td><span  >oturmuyorum</span></td><td><span  >oturmuyorsun</span></td><td><span  >oturmuyor</span></td><td><span  >oturmuyoruz</span></td><td><span  >oturmuyorsunuz</span></td><td><span  >oturmuyorlar</span></td></tr><tr><th rowspan=\"2\" >past</th><th >perfective</th><td><span  >oturmad\u0131m</span></td><td><span  >oturmad\u0131n</span></td><td><span  >oturmad\u0131</span></td><td><span  >oturmad\u0131k</span></td><td><span  >oturmad\u0131n\u0131z</span></td><td><span  >oturmad\u0131lar</span></td></tr><tr><th >imperfective</th><td><span  >oturmuyordum</span></td><td><span  >oturmuyordun</span></td><td><span  >oturmuyordu</span></td><td><span  >oturmuyorduk</span></td><td><span  >oturmuyordunuz</span></td><td><span  >oturmuyorlard\u0131</span></td></tr><tr><th colspan=\"2\" >future</th><td><span  >oturmayaca\u011f\u0131m</span></td><td><span  >oturmayacaks\u0131n</span></td><td><span  >oturmayacak</span></td><td><span  >oturmayaca\u011f\u0131z</span></td><td><span  >oturmayacaks\u0131n\u0131z</span></td><td><span  >oturmayacaklar</span></td></tr><tr><th rowspan=\"3\" >inferential</th><th colspan=\"2\" >perfective</th><td><span  >oturmam\u0131\u015f\u0131m</span></td><td><span  >oturmam\u0131\u015fs\u0131n</span></td><td><span  >oturmam\u0131\u015f</span></td><td><span  >oturmam\u0131\u015f\u0131z</span></td><td><span  >oturmam\u0131\u015fs\u0131n\u0131z</span></td><td><span  >oturmam\u0131\u015flar</span></td></tr><tr><th colspan=\"2\" >aorist</th><td><span  >oturmazm\u0131\u015f\u0131m</span></td><td><span  >oturmazm\u0131\u015fs\u0131n</span></td><td><span  >oturmazm\u0131\u015f</span></td><td><span  >oturmazm\u0131\u015f\u0131z</span></td><td><span  >oturmazm\u0131\u015fs\u0131n\u0131z</span></td><td><span  >oturmazlarm\u0131\u015f</span></td></tr><tr><th colspan=\"2\" >imperfective</th><td><span  >oturmuyormu\u015fum</span></td><td><span  >oturmuyormu\u015fsun</span></td><td><span  >oturmuyormu\u015f</span></td><td><span  >oturmuyormu\u015fuz</span></td><td><span  >oturmuyormu\u015fsunuz</span></td><td><span  >oturmuyorlarm\u0131\u015f</span></td></tr><tr><th rowspan=\"2\" >conditional</th><th colspan=\"2\" >simple</th><td><span  >oturmasam</span></td><td><span  >oturmasan</span></td><td><span  >oturmasa</span></td><td><span  >oturmasak</span></td><td><span  >oturmasan\u0131z</span></td><td><span  >oturmasalar</span></td></tr><tr><th colspan=\"2\" >perfective</th><td><span  >oturmasayd\u0131m</span></td><td><span  >oturmasayd\u0131n</span></td><td><span  >oturmasayd\u0131</span></td><td><span  >oturmasayd\u0131k</span></td><td><span  >oturmasayd\u0131n\u0131z</span></td><td><span  >oturmasayd\u0131lar</span></td></tr><tr><th colspan=\"3\" >optative</th><td><span  >oturmayay\u0131m</span></td><td><span  >oturmayas\u0131n</span></td><td><span  >oturmaya</span></td><td><span  >oturmayal\u0131m</span></td><td><span  >oturmayas\u0131n\u0131z</span></td><td><span  >oturmayalar</span></td></tr><tr><th colspan=\"3\" >progressive</th><td><span  >oturmamaktay\u0131m</span></td><td><span  >oturmamaktas\u0131n</span></td><td><span  >oturmamakta</span></td><td><span  >oturmamaktay\u0131z</span></td><td><span  >oturmamaktas\u0131n\u0131z</span></td><td><span  >oturmamaktalar</span></td></tr><tr><th colspan=\"3\" >necessitative</th><td><span  >oturmamal\u0131y\u0131m</span></td><td><span  >oturmamal\u0131s\u0131n</span></td><td><span  >oturmamal\u0131</span></td><td><span  >oturmamal\u0131y\u0131z</span></td><td><span  >oturmamal\u0131s\u0131n\u0131z</span></td><td><span  >oturmamal\u0131lar</span></td></tr><tr><th colspan=\"3\" >imperative</th><td></td><td><span  >oturma</span></td><td><span  >oturmas\u0131n</span></td><td></td><td><span  >oturmay\u0131n</span></td><td><span  >oturmas\u0131nlar</span></td></tr><tr><th colspan=\"9\"></th></tr><tr><th colspan=\"9\" >Negative interrogative</th></tr><tr><th colspan=\"9\"></th></tr><tr><th colspan=\"3\" rowspan=\"3\"></th><th colspan=\"3\" >singular</th><th colspan=\"3\" >plural</th></tr><tr><th >1 person</th><th >2 person</th><th >3 person</th><th >1 person</th><th >2 person</th><th >3 person</th></tr><tr><th >ben</th><th >sen</th><th >o</th><th >biz</th><th >siz</th><th >onlar</th></tr><tr><th rowspan=\"5\" >indicative</th><th rowspan=\"2\" >present</th><th >aorist</th><td>oturmaz m\u0131y\u0131m?</td><td>oturmaz m\u0131s\u0131n?</td><td>oturmaz m\u0131?</td><td>oturmaz m\u0131y\u0131z?</td><td>oturmaz m\u0131s\u0131n\u0131z?</td><td>oturmazlar m\u0131?</td></tr><tr><th >imperfective</th><td>oturmuyor muyum?</td><td>oturmuyor musun?</td><td>oturmuyor mu?</td><td>oturmuyor muyuz?</td><td>oturmuyor musunuz?</td><td>oturmuyorlar m\u0131?</td></tr><tr><th rowspan=\"2\" >past</th><th >perfective</th><td>oturmad\u0131m m\u0131?</td><td>oturmad\u0131n m\u0131?</td><td>oturmad\u0131 m\u0131?</td><td>oturmad\u0131k m\u0131?</td><td>oturmad\u0131n\u0131z m\u0131?</td><td>oturmad\u0131lar m\u0131?</td></tr><tr><th >imperfective</th><td>oturmuyor muydum?</td><td>oturmuyor muydun?</td><td>oturmuyor muydu?</td><td>oturmuyor muyduk?</td><td>oturmuyor muydunuz?</td><td>oturmuyorlar m\u0131yd\u0131?</td></tr><tr><th colspan=\"2\" >future</th><td>oturmayacak m\u0131y\u0131m?</td><td>oturmayacak m\u0131s\u0131n?</td><td>oturmayacak m\u0131?</td><td>oturmayacak m\u0131y\u0131z?</td><td>oturmayacak m\u0131s\u0131n\u0131z?</td><td>oturmayacaklar m\u0131?</td></tr><tr><th rowspan=\"3\" >inferential</th><th colspan=\"2\" >perfective</th><td>oturmam\u0131\u015f m\u0131y\u0131m?</td><td>oturmam\u0131\u015f m\u0131s\u0131n?</td><td>oturmam\u0131\u015f m\u0131?</td><td>oturmam\u0131\u015f m\u0131y\u0131z?</td><td>oturmam\u0131\u015f m\u0131s\u0131n\u0131z?</td><td>oturmam\u0131\u015flar m\u0131?</td></tr><tr><th colspan=\"2\" >aorist</th><td>oturmaz m\u0131ym\u0131\u015f\u0131m?</td><td>oturmaz m\u0131ym\u0131\u015fs\u0131n?</td><td>oturmaz m\u0131ym\u0131\u015f?</td><td>oturmaz m\u0131ym\u0131\u015f\u0131z?</td><td>oturmaz m\u0131ym\u0131\u015fs\u0131n\u0131z?</td><td>oturmazlar m\u0131ym\u0131\u015f?</td></tr><tr><th colspan=\"2\" >imperfective</th><td>oturmuyor muymu\u015fum?</td><td>oturmuyor muymu\u015fsun?</td><td>oturmuyor muymu\u015f?</td><td>oturmuyor muymu\u015fuz?</td><td>oturmuyor muymu\u015fsunuz?</td><td>oturmuyorlar m\u0131ym\u0131\u015f?</td></tr><tr><th rowspan=\"2\" >conditional</th><th colspan=\"2\" >simple</th><td>oturmasam m\u0131?</td><td>oturmasan m\u0131?</td><td>oturmasa m\u0131?</td><td>oturmasak m\u0131?</td><td>oturmasan\u0131z m\u0131?</td><td>oturmasalar m\u0131?</td></tr><tr><th colspan=\"2\" >perfective</th><td>oturmasa m\u0131yd\u0131m?</td><td>oturmasa m\u0131yd\u0131n?</td><td>oturmasa m\u0131yd\u0131?</td><td>oturmasa m\u0131yd\u0131k?</td><td>oturmasa m\u0131yd\u0131n\u0131z?</td><td>oturmasalar m\u0131yd\u0131?</td></tr><tr><th colspan=\"3\" >progressive</th><td>oturmamakta m\u0131y\u0131m?</td><td>oturmamakta m\u0131s\u0131n?</td><td>oturmamakta m\u0131?</td><td>oturmamakta m\u0131y\u0131z?</td><td>oturmamakta m\u0131s\u0131n\u0131z?</td><td>oturmamaktalar m\u0131?</td></tr><tr><th colspan=\"3\" >necessitative</th><td>oturmamal\u0131 m\u0131y\u0131m?</td><td>oturmamal\u0131 m\u0131s\u0131n?</td><td>oturmamal\u0131 m\u0131?</td><td>oturmamal\u0131 m\u0131y\u0131z?</td><td>oturmamal\u0131 m\u0131s\u0131n\u0131z?</td><td>oturmamal\u0131lar m\u0131?</td></tr></tbody></table>'></iframe>", "uyumak": "<iframe srcdoc='Conjugation of uyumak <p><i><b>Note:</b> Actual conjugations can be more complex than tables below. Compound forms with the auxiliary <i  >olmak</i> not shown. See also Appendix:Turkish suffixes#Verbs.</i></p><table  style=\"background:#F9F9F9; text-align:center; width:100%\"><tbody><tr><th colspan=\"9\" >Positive declarative</th></tr><tr><th colspan=\"9\"></th></tr><tr><th colspan=\"3\" >infinitive</th><td colspan=\"6\"><span  ><strong >uyumak</strong></span></td></tr><tr><th rowspan=\"3\" >impersonal participle</th><th colspan=\"2\" >imperfective</th><td colspan=\"6\"><span  >uyuyan</span></td></tr><tr><th colspan=\"2\" >perfective</th><td colspan=\"6\"><span  >uyumu\u015f</span></td></tr><tr><th colspan=\"2\" >prospective</th><td colspan=\"6\"><span  >uyuyacak</span></td></tr><tr><th rowspan=\"2\" >personal participle</th><th colspan=\"2\" >non-prospective</th><td><span  >uyudu\u011fum</span></td><td><span  >uyudu\u011fun</span></td><td><span  >uyudu\u011fu</span></td><td><span  >uyudu\u011fumuz</span></td><td><span  >uyudu\u011funuz</span></td><td><span  >uyuduklar\u0131</span></td></tr><tr><th colspan=\"2\" >prospective</th><td><span  >uyuyaca\u011f\u0131m</span></td><td><span  >uyuyaca\u011f\u0131n</span></td><td><span  >uyuyaca\u011f\u0131</span></td><td><span  >uyuyaca\u011f\u0131m\u0131z</span></td><td><span  >uyuyaca\u011f\u0131n\u0131z</span></td><td><span  >uyuyacaklar\u0131</span></td></tr><tr><th colspan=\"3\" >verbal noun</th><td colspan=\"6\"><span  >uyuma</span></td></tr><tr><th colspan=\"3\" >way of doing</th><td colspan=\"6\"><span  >uyuyu\u015f</span></td></tr><tr><th colspan=\"3\" rowspan=\"3\"></th><th colspan=\"3\" >singular</th><th colspan=\"3\" >plural</th></tr><tr><th >1 person</th><th >2 person</th><th >3 person</th><th >1 person</th><th >2 person</th><th >3 person</th></tr><tr><th >ben</th><th >sen</th><th >o</th><th >biz</th><th >siz</th><th >onlar</th></tr><tr><th rowspan=\"5\" >indicative</th><th rowspan=\"2\" >present</th><th >aorist</th><td><span  >uyurum</span></td><td><span  >uyursun</span></td><td><span  >uyur</span></td><td><span  >uyuruz</span></td><td><span  >uyursunuz</span></td><td><span  >uyurlar</span></td></tr><tr><th >imperfective</th><td><span  >uyuyorum</span></td><td><span  >uyuyorsun</span></td><td><span  >uyuyor</span></td><td><span  >uyuyoruz</span></td><td><span  >uyuyorsunuz</span></td><td><span  >uyuyorlar</span></td></tr><tr><th rowspan=\"2\" >past</th><th >perfective</th><td><span  >uyudum</span></td><td><span  >uyudun</span></td><td><span  >uyudu</span></td><td><span  >uyuduk</span></td><td><span  >uyudunuz</span></td><td><span  >uyudular</span></td></tr><tr><th >imperfective</th><td><span  >uyuyordum</span></td><td><span  >uyuyordun</span></td><td><span  >uyuyordu</span></td><td><span  >uyuyorduk</span></td><td><span  >uyuyordunuz</span></td><td><span  >uyuyorlard\u0131</span></td></tr><tr><th colspan=\"2\" >future</th><td><span  >uyuyaca\u011f\u0131m</span></td><td><span  >uyuyacaks\u0131n</span></td><td><span  >uyuyacak</span></td><td><span  >uyuyaca\u011f\u0131z</span></td><td><span  >uyuyacaks\u0131n\u0131z</span></td><td><span  >uyuyacaklar</span></td></tr><tr><th rowspan=\"3\" >inferential</th><th colspan=\"2\" >perfective</th><td><span  >uyum\u0131\u015f\u0131m</span></td><td><span  >uyum\u0131\u015fs\u0131n</span></td><td><span  >uyum\u0131\u015f</span></td><td><span  >uyum\u0131\u015f\u0131z</span></td><td><span  >uyum\u0131\u015fs\u0131n\u0131z</span></td><td><span  >uyum\u0131\u015flar</span></td></tr><tr><th colspan=\"2\" >aorist</th><td><span  >uyurm\u0131\u015f\u0131m</span></td><td><span  >uyurm\u0131\u015fs\u0131n</span></td><td><span  >uyurm\u0131\u015f</span></td><td><span  >uyurm\u0131\u015f\u0131z</span></td><td><span  >uyurm\u0131\u015fs\u0131n\u0131z</span></td><td><span  >uyurm\u0131\u015flar</span></td></tr><tr><th colspan=\"2\" >imperfective</th><td><span  >uyuyormu\u015fum</span></td><td><span  >uyuyormu\u015fsun</span></td><td><span  >uyuyormu\u015f</span></td><td><span  >uyuyormu\u015fuz</span></td><td><span  >uyuyormu\u015fsunuz</span></td><td><span  >uyuyormu\u015flar</span></td></tr><tr><th rowspan=\"2\" >conditional</th><th colspan=\"2\" >simple</th><td><span  >uyusam</span></td><td><span  >uyusan</span></td><td><span  >uyusa</span></td><td><span  >uyusak</span></td><td><span  >uyusan\u0131z</span></td><td><span  >uyusalar</span></td></tr><tr><th colspan=\"2\" >perfective</th><td><span  >uyusayd\u0131m</span></td><td><span  >uyusayd\u0131n</span></td><td><span  >uyusayd\u0131</span></td><td><span  >uyusayd\u0131k</span></td><td><span  >uyusayd\u0131n\u0131z</span></td><td><span  >uyusayd\u0131lar</span></td></tr><tr><th colspan=\"3\" >optative</th><td><span  >uyuyay\u0131m</span></td><td><span  >uyuyas\u0131n</span></td><td><span  >uyuya</span></td><td><span  >uyuyal\u0131m</span></td><td><span  >uyuyas\u0131n\u0131z</span></td><td><span  >uyuyalar</span></td></tr><tr><th colspan=\"3\" >progressive</th><td><span  >uyumaktay\u0131m</span></td><td><span  >uyumaktas\u0131n</span></td><td><span  >uyumakta</span></td><td><span  >uyumaktay\u0131z</span></td><td><span  >uyumaktas\u0131n\u0131z</span></td><td><span  >uyumaktalar</span></td></tr><tr><th colspan=\"3\" >necessitative</th><td><span  >uyumal\u0131y\u0131m</span></td><td><span  >uyumal\u0131s\u0131n</span></td><td><span  >uyumal\u0131</span></td><td><span  >uyumal\u0131y\u0131z</span></td><td><span  >uyumal\u0131s\u0131n\u0131z</span></td><td><span  >uyumal\u0131lar</span></td></tr><tr><th colspan=\"3\" >imperative</th><td></td><td><span  >uyu</span></td><td><span  >uyusun</span></td><td></td><td><span  >uyuyun</span></td><td><span  >uyusunlar</span></td></tr><tr><th colspan=\"9\"></th></tr><tr><th colspan=\"9\" >Positive interrogative</th></tr><tr><th colspan=\"9\"></th></tr><tr><th colspan=\"3\" rowspan=\"3\"></th><th colspan=\"3\" >singular</th><th colspan=\"3\" >plural</th></tr><tr><th >1 person</th><th >2 person</th><th >3 person</th><th >1 person</th><th >2 person</th><th >3 person</th></tr><tr><th >ben</th><th >sen</th><th >o</th><th >biz</th><th >siz</th><th >onlar</th></tr><tr><th rowspan=\"5\" >indicative</th><th rowspan=\"2\" >present</th><th >aorist</th><td>uyur muyum?</td><td>uyur musun?</td><td>uyur mu?</td><td>uyur muyuz?</td><td>uyur musunuz?</td><td>uyurlar m\u0131?</td></tr><tr><th >imperfective</th><td>uyuyor muyum?</td><td>uyuyor musun?</td><td>uyuyor mu?</td><td>uyuyor muyuz?</td><td>uyuyor musunuz?</td><td>uyuyorlar m\u0131?</td></tr><tr><th rowspan=\"2\" >past</th><th >perfective</th><td>uyudum mu?</td><td>uyudun mu?</td><td>uyudu mu?</td><td>uyuduk mu?</td><td>uyudunuz mu?</td><td>uyudular mu?</td></tr><tr><th >imperfective</th><td>uyuyor muydum?</td><td>uyuyor muydun?</td><td>uyuyor muydu?</td><td>uyuyor muyduk?</td><td>uyuyor muydunuz?</td><td>uyuyorlar m\u0131yd\u0131?</td></tr><tr><th colspan=\"2\" >future</th><td>uyuyacak m\u0131y\u0131m?</td><td>uyuyacak m\u0131s\u0131n?</td><td>uyuyacak m\u0131?</td><td>uyuyacak m\u0131y\u0131z?</td><td>uyuyacak m\u0131s\u0131n\u0131z?</td><td>uyuyacaklar m\u0131?</td></tr><tr><th rowspan=\"3\" >inferential</th><th colspan=\"2\" >perfective</th><td>uyum\u0131\u015f m\u0131y\u0131m?</td><td>uyum\u0131\u015f m\u0131s\u0131n?</td><td>uyum\u0131\u015f m\u0131?</td><td>uyum\u0131\u015f m\u0131y\u0131z?</td><td>uyum\u0131\u015f m\u0131s\u0131n\u0131z?</td><td>uyum\u0131\u015flar m\u0131?</td></tr><tr><th colspan=\"2\" >aorist</th><td>uyur muym\u0131\u015fum?</td><td>uyur muym\u0131\u015fsun?</td><td>uyur muym\u0131\u015f?</td><td>uyur muym\u0131\u015fuz?</td><td>uyur muym\u0131\u015fsunuz?</td><td>uyurlar m\u0131ym\u0131\u015f?</td></tr><tr><th colspan=\"2\" >imperfective</th><td>uyuyor muymu\u015fum?</td><td>uyuyor muymu\u015fsun?</td><td>uyuyor muymu\u015f?</td><td>uyuyor muymu\u015fuz?</td><td>uyuyor muymu\u015fsunuz?</td><td>uyuyorlar m\u0131ym\u0131\u015f?</td></tr><tr><th rowspan=\"2\" >conditional</th><th colspan=\"2\" >simple</th><td>uyusam m\u0131?</td><td>uyusan m\u0131?</td><td>uyusa m\u0131?</td><td>uyusak m\u0131?</td><td>uyusan\u0131z m\u0131?</td><td>uyusalar m\u0131?</td></tr><tr><th colspan=\"2\" >perfective</th><td>uyusa m\u0131yd\u0131m?</td><td>uyusa m\u0131yd\u0131n?</td><td>uyusa m\u0131yd\u0131?</td><td>uyusa m\u0131yd\u0131k?</td><td>uyusa m\u0131yd\u0131n\u0131z?</td><td>uyusalar m\u0131yd\u0131?</td></tr><tr><th colspan=\"3\" >progressive</th><td>uyumakta m\u0131y\u0131m?</td><td>uyumakta m\u0131s\u0131n?</td><td>uyumakta m\u0131?</td><td>uyumakta m\u0131y\u0131z?</td><td>uyumakta m\u0131s\u0131n\u0131z?</td><td>uyumaktalar m\u0131?</td></tr><tr><th colspan=\"3\" >necessitative</th><td>uyumal\u0131 m\u0131y\u0131m?</td><td>uyumal\u0131 m\u0131s\u0131n?</td><td>uyumal\u0131 m\u0131?</td><td>uyumal\u0131 m\u0131y\u0131z?</td><td>uyumal\u0131 m\u0131s\u0131n\u0131z?</td><td>uyumal\u0131lar m\u0131?</td></tr><tr><th colspan=\"9\"></th></tr><tr><th colspan=\"9\" >Negative declarative</th></tr><tr><th colspan=\"9\"></th></tr><tr><th colspan=\"3\" >infinitive</th><td colspan=\"6\"><span  >uyumamak</span></td></tr><tr><th rowspan=\"3\" >impersonal participle</th><th colspan=\"2\" >imperfective</th><td colspan=\"6\"><span  >uyumayan</span></td></tr><tr><th colspan=\"2\" >perfective</th><td colspan=\"6\"><span  >uyumamu\u015f</span></td></tr><tr><th colspan=\"2\" >prospective</th><td colspan=\"6\"><span  >uyumayacak</span></td></tr><tr><th rowspan=\"2\" >personal participle</th><th colspan=\"2\" >non-prospective</th><td><span  >uyumadu\u011fum</span></td><td><span  >uyumadu\u011fun</span></td><td><span  >uyumadu\u011fu</span></td><td><span  >uyumadu\u011fumuz</span></td><td><span  >uyumadu\u011funuz</span></td><td><span  >uyumaduklar\u0131</span></td></tr><tr><th colspan=\"2\" >prospective</th><td><span  >uyumayaca\u011f\u0131m</span></td><td><span  >uyumayaca\u011f\u0131n</span></td><td><span  >uyumayaca\u011f\u0131</span></td><td><span  >uyumayaca\u011f\u0131m\u0131z</span></td><td><span  >uyumayaca\u011f\u0131n\u0131z</span></td><td><span  >uyumayacaklar\u0131</span></td></tr><tr><th colspan=\"3\" >verbal noun</th><td colspan=\"6\"><span  >uyumama</span></td></tr><tr><th colspan=\"3\" >way of doing</th><td colspan=\"6\"><span  >uyumayu\u015f</span></td></tr><tr><th colspan=\"3\" rowspan=\"3\"></th><th colspan=\"3\" >singular</th><th colspan=\"3\" >plural</th></tr><tr><th >1 person</th><th >2 person</th><th >3 person</th><th >1 person</th><th >2 person</th><th >3 person</th></tr><tr><th >ben</th><th >sen</th><th >o</th><th >biz</th><th >siz</th><th >onlar</th></tr><tr><th rowspan=\"5\" >indicative</th><th rowspan=\"2\" >present</th><th >aorist</th><td><span  >uyumam</span></td><td><span  >uyumazs\u0131n</span></td><td><span  >uyumaz</span></td><td><span  >uyumay\u0131z</span></td><td><span  >uyumazs\u0131n\u0131z</span></td><td><span  >uyumazlar</span></td></tr><tr><th >imperfective</th><td><span  >uyumuyorum</span></td><td><span  >uyumuyorsun</span></td><td><span  >uyumuyor</span></td><td><span  >uyumuyoruz</span></td><td><span  >uyumuyorsunuz</span></td><td><span  >uyumuyorlar</span></td></tr><tr><th rowspan=\"2\" >past</th><th >perfective</th><td><span  >uyumad\u0131m</span></td><td><span  >uyumad\u0131n</span></td><td><span  >uyumad\u0131</span></td><td><span  >uyumad\u0131k</span></td><td><span  >uyumad\u0131n\u0131z</span></td><td><span  >uyumad\u0131lar</span></td></tr><tr><th >imperfective</th><td><span  >uyumuyordum</span></td><td><span  >uyumuyordun</span></td><td><span  >uyumuyordu</span></td><td><span  >uyumuyorduk</span></td><td><span  >uyumuyordunuz</span></td><td><span  >uyumuyordular</span></td></tr><tr><th colspan=\"2\" >future</th><td><span  >uyumayaca\u011f\u0131m</span></td><td><span  >uyumayacaks\u0131n</span></td><td><span  >uyumayacak</span></td><td><span  >uyumayaca\u011f\u0131z</span></td><td><span  >uyumayacaks\u0131n\u0131z</span></td><td><span  >uyumayacaklar</span></td></tr><tr><th rowspan=\"3\" >inferential</th><th colspan=\"2\" >perfective</th><td><span  >uyumam\u0131\u015f\u0131m</span></td><td><span  >uyumam\u0131\u015fs\u0131n</span></td><td><span  >uyumam\u0131\u015f</span></td><td><span  >uyumam\u0131\u015f\u0131z</span></td><td><span  >uyumam\u0131\u015fs\u0131n\u0131z</span></td><td><span  >uyumam\u0131\u015flar</span></td></tr><tr><th colspan=\"2\" >aorist</th><td><span  >uyumazm\u0131\u015f\u0131m</span></td><td><span  >uyumazm\u0131\u015fs\u0131n</span></td><td><span  >uyumazm\u0131\u015f</span></td><td><span  >uyumazm\u0131\u015f\u0131z</span></td><td><span  >uyumazm\u0131\u015fs\u0131n\u0131z</span></td><td><span  >uyumazm\u0131\u015flar</span></td></tr><tr><th colspan=\"2\" >imperfective</th><td><span  >uyumuyormu\u015fum</span></td><td><span  >uyumuyormu\u015fsun</span></td><td><span  >uyumuyormu\u015f</span></td><td><span  >uyumuyormu\u015fuz</span></td><td><span  >uyumuyormu\u015fsunuz</span></td><td><span  >uyumuyormu\u015flar</span></td></tr><tr><th rowspan=\"2\" >conditional</th><th colspan=\"2\" >simple</th><td><span  >uyumasam</span></td><td><span  >uyumasan</span></td><td><span  >uyumasa</span></td><td><span  >uyumasak</span></td><td><span  >uyumasan\u0131z</span></td><td><span  >uyumasalar</span></td></tr><tr><th colspan=\"2\" >perfective</th><td><span  >uyumasayd\u0131m</span></td><td><span  >uyumasayd\u0131n</span></td><td><span  >uyumasayd\u0131</span></td><td><span  >uyumasayd\u0131k</span></td><td><span  >uyumasayd\u0131n\u0131z</span></td><td><span  >uyumasayd\u0131lar</span></td></tr><tr><th colspan=\"3\" >optative</th><td><span  >uyumayay\u0131m</span></td><td><span  >uyumayas\u0131n</span></td><td><span  >uyumaya</span></td><td><span  >uyumayal\u0131m</span></td><td><span  >uyumayas\u0131n\u0131z</span></td><td><span  >uyumayalar</span></td></tr><tr><th colspan=\"3\" >progressive</th><td><span  >uyumamaktay\u0131m</span></td><td><span  >uyumamaktas\u0131n</span></td><td><span  >uyumamakta</span></td><td><span  >uyumamaktay\u0131z</span></td><td><span  >uyumamaktas\u0131n\u0131z</span></td><td><span  >uyumamaktalar</span></td></tr><tr><th colspan=\"3\" >necessitative</th><td><span  >uyumamal\u0131y\u0131m</span></td><td><span  >uyumamal\u0131s\u0131n</span></td><td><span  >uyumamal\u0131</span></td><td><span  >uyumamal\u0131y\u0131z</span></td><td><span  >uyumamal\u0131s\u0131n\u0131z</span></td><td><span  >uyumamal\u0131lar</span></td></tr><tr><th colspan=\"3\" >imperative</th><td></td><td><span  >uyuma</span></td><td><span  >uyumas\u0131n</span></td><td></td><td><span  >uyumay\u0131n</span></td><td><span  >uyumas\u0131nlar</span></td></tr><tr><th colspan=\"9\"></th></tr><tr><th colspan=\"9\" >Negative interrogative</th></tr><tr><th colspan=\"9\"></th></tr><tr><th colspan=\"3\" rowspan=\"3\"></th><th colspan=\"3\" >singular</th><th colspan=\"3\" >plural</th></tr><tr><th >1 person</th><th >2 person</th><th >3 person</th><th >1 person</th><th >2 person</th><th >3 person</th></tr><tr><th >ben</th><th >sen</th><th >o</th><th >biz</th><th >siz</th><th >onlar</th></tr><tr><th rowspan=\"5\" >indicative</th><th rowspan=\"2\" >present</th><th >aorist</th><td>uyumaz m\u0131y\u0131m?</td><td>uyumaz m\u0131s\u0131n?</td><td>uyumaz m\u0131?</td><td>uyumaz m\u0131y\u0131z?</td><td>uyumaz m\u0131s\u0131n\u0131z?</td><td>uyumazlar m\u0131?</td></tr><tr><th >imperfective</th><td>uyumuyor muyum?</td><td>uyumuyor musun?</td><td>uyumuyor mu?</td><td>uyumuyor muyuz?</td><td>uyumuyor musunuz?</td><td>uyumuyorlar m\u0131?</td></tr><tr><th rowspan=\"2\" >past</th><th >perfective</th><td>uyumad\u0131m m\u0131?</td><td>uyumad\u0131n m\u0131?</td><td>uyumad\u0131 m\u0131?</td><td>uyumad\u0131k m\u0131?</td><td>uyumad\u0131n\u0131z m\u0131?</td><td>uyumad\u0131lar m\u0131?</td></tr><tr><th >imperfective</th><td>uyumuyor muydum?</td><td>uyumuyor muydun?</td><td>uyumuyor muydu?</td><td>uyumuyor muyduk?</td><td>uyumuyor muydunuz?</td><td>uyumuyorlar m\u0131yd\u0131?</td></tr><tr><th colspan=\"2\" >future</th><td>uyumayacak m\u0131y\u0131m?</td><td>uyumayacak m\u0131s\u0131n?</td><td>uyumayacak m\u0131?</td><td>uyumayacak m\u0131y\u0131z?</td><td>uyumayacak m\u0131s\u0131n\u0131z?</td><td>uyumayacaklar m\u0131?</td></tr><tr><th rowspan=\"3\" >inferential</th><th colspan=\"2\" >perfective</th><td>uyumam\u0131\u015f m\u0131y\u0131m?</td><td>uyumam\u0131\u015f m\u0131s\u0131n?</td><td>uyumam\u0131\u015f m\u0131?</td><td>uyumam\u0131\u015f m\u0131y\u0131z?</td><td>uyumam\u0131\u015f m\u0131s\u0131n\u0131z?</td><td>uyumam\u0131\u015flar m\u0131?</td></tr><tr><th colspan=\"2\" >aorist</th><td>uyumaz m\u0131ym\u0131\u015f\u0131m?</td><td>uyumaz m\u0131ym\u0131\u015fs\u0131n?</td><td>uyumaz m\u0131ym\u0131\u015f?</td><td>uyumaz m\u0131ym\u0131\u015f\u0131z?</td><td>uyumaz m\u0131ym\u0131\u015fs\u0131n\u0131z?</td><td>uyumazlar m\u0131ym\u0131\u015f?</td></tr><tr><th colspan=\"2\" >imperfective</th><td>uyumuyor muymu\u015fum?</td><td>uyumuyor muymu\u015fsun?</td><td>uyumuyor muymu\u015f?</td><td>uyumuyor muymu\u015fuz?</td><td>uyumuyor muymu\u015fsunuz?</td><td>uyumuyorlar m\u0131ym\u0131\u015f?</td></tr><tr><th rowspan=\"2\" >conditional</th><th colspan=\"2\" >simple</th><td>uyumasam m\u0131?</td><td>uyumasan m\u0131?</td><td>uyumasa m\u0131?</td><td>uyumasak m\u0131?</td><td>uyumasan\u0131z m\u0131?</td><td>uyumasalar m\u0131?</td></tr><tr><th colspan=\"2\" >perfective</th><td>uyumasa m\u0131yd\u0131m?</td><td>uyumasa m\u0131yd\u0131n?</td><td>uyumasa m\u0131yd\u0131?</td><td>uyumasa m\u0131yd\u0131k?</td><td>uyumasa m\u0131yd\u0131n\u0131z?</td><td>uyumasalar m\u0131yd\u0131?</td></tr><tr><th colspan=\"3\" >progressive</th><td>uyumamakta m\u0131y\u0131m?</td><td>uyumamakta m\u0131s\u0131n?</td><td>uyumamakta m\u0131?</td><td>uyumamakta m\u0131y\u0131z?</td><td>uyumamakta m\u0131s\u0131n\u0131z?</td><td>uyumamaktalar m\u0131?</td></tr><tr><th colspan=\"3\" >necessitative</th><td>uyumamal\u0131 m\u0131y\u0131m?</td><td>uyumamal\u0131 m\u0131s\u0131n?</td><td>uyumamal\u0131 m\u0131?</td><td>uyumamal\u0131 m\u0131y\u0131z?</td><td>uyumamal\u0131 m\u0131s\u0131n\u0131z?</td><td>uyumamal\u0131lar m\u0131?</td></tr></tbody></table>'></iframe>", "konu\u015fmak": "<iframe srcdoc='Conjugation of konu\u015fmak (aorist in -<i  >V\u2074r</i>)<p><i><b>Note:</b> Actual conjugations can be more complex than tables below. Compound forms with the auxiliary <i  >olmak</i> not shown. See also Appendix:Turkish suffixes#Verbs.</i></p><table  style=\"background:#F9F9F9; text-align:center; width:100%\"><tbody><tr><th colspan=\"9\" >Positive declarative</th></tr><tr><th colspan=\"9\"></th></tr><tr><th colspan=\"3\" >infinitive</th><td colspan=\"6\"><span  ><strong >konu\u015fmak</strong></span></td></tr><tr><th rowspan=\"3\" >impersonal participle</th><th colspan=\"2\" >imperfective</th><td colspan=\"6\"><span  >konu\u015fan</span></td></tr><tr><th colspan=\"2\" >perfective</th><td colspan=\"6\"><span  >konu\u015fmu\u015f</span></td></tr><tr><th colspan=\"2\" >prospective</th><td colspan=\"6\"><span  >konu\u015facak</span></td></tr><tr><th rowspan=\"2\" >personal participle</th><th colspan=\"2\" >non-prospective</th><td><span  >konu\u015ftu\u011fum</span></td><td><span  >konu\u015ftu\u011fun</span></td><td><span  >konu\u015ftu\u011fu</span></td><td><span  >konu\u015ftu\u011fumuz</span></td><td><span  >konu\u015ftu\u011funuz</span></td><td><span  >konu\u015ftuklar\u0131</span></td></tr><tr><th colspan=\"2\" >prospective</th><td><span  >konu\u015faca\u011f\u0131m</span></td><td><span  >konu\u015faca\u011f\u0131n</span></td><td><span  >konu\u015faca\u011f\u0131</span></td><td><span  >konu\u015faca\u011f\u0131m\u0131z</span></td><td><span  >konu\u015faca\u011f\u0131n\u0131z</span></td><td><span  >konu\u015facaklar\u0131</span></td></tr><tr><th colspan=\"3\" >verbal noun</th><td colspan=\"6\"><span  >konu\u015fma</span></td></tr><tr><th colspan=\"3\" >way of doing</th><td colspan=\"6\"><span  >konu\u015fu\u015f</span></td></tr><tr><th colspan=\"3\" rowspan=\"3\"></th><th colspan=\"3\" >singular</th><th colspan=\"3\" >plural</th></tr><tr><th >1 person</th><th >2 person</th><th >3 person</th><th >1 person</th><th >2 person</th><th >3 person</th></tr><tr><th >ben</th><th >sen</th><th >o</th><th >biz</th><th >siz</th><th >onlar</th></tr><tr><th rowspan=\"5\" >indicative</th><th rowspan=\"2\" >present</th><th >aorist</th><td><span  >konu\u015furum</span></td><td><span  >konu\u015fursun</span></td><td><span  >konu\u015fur</span></td><td><span  >konu\u015furuz</span></td><td><span  >konu\u015fursunuz</span></td><td><span  >konu\u015furlar</span></td></tr><tr><th >imperfective</th><td><span  >konu\u015fuyorum</span></td><td><span  >konu\u015fuyorsun</span></td><td><span  >konu\u015fuyor</span></td><td><span  >konu\u015fuyoruz</span></td><td><span  >konu\u015fuyorsunuz</span></td><td><span  >konu\u015fuyorlar</span></td></tr><tr><th rowspan=\"2\" >past</th><th >perfective</th><td><span  >konu\u015ftum</span></td><td><span  >konu\u015ftun</span></td><td><span  >konu\u015ftu</span></td><td><span  >konu\u015ftuk</span></td><td><span  >konu\u015ftunuz</span></td><td><span  >konu\u015ftular</span></td></tr><tr><th >imperfective</th><td><span  >konu\u015fuyordum</span></td><td><span  >konu\u015fuyordun</span></td><td><span  >konu\u015fuyordu</span></td><td><span  >konu\u015fuyorduk</span></td><td><span  >konu\u015fuyordunuz</span></td><td><span  >konu\u015fuyorlard\u0131 (or konu\u015fuyordular)</span></td></tr><tr><th colspan=\"2\" >future</th><td><span  >konu\u015faca\u011f\u0131m</span></td><td><span  >konu\u015facaks\u0131n</span></td><td><span  >konu\u015facak</span></td><td><span  >konu\u015faca\u011f\u0131z</span></td><td><span  >konu\u015facaks\u0131n\u0131z</span></td><td><span  >konu\u015facaklar</span></td></tr><tr><th rowspan=\"3\" >inferential</th><th colspan=\"2\" >perfective</th><td><span  >konu\u015fmu\u015fum</span></td><td><span  >konu\u015fmu\u015fsun</span></td><td><span  >konu\u015fmu\u015f</span></td><td><span  >konu\u015fmu\u015fuz</span></td><td><span  >konu\u015fmu\u015fsunuz</span></td><td><span  >konu\u015fmu\u015flar</span></td></tr><tr><th colspan=\"2\" >aorist</th><td><span  >konu\u015furmu\u015fum</span></td><td><span  >konu\u015furmu\u015fsun</span></td><td><span  >konu\u015furmu\u015f</span></td><td><span  >konu\u015furmu\u015fuz</span></td><td><span  >konu\u015furmu\u015fsunuz</span></td><td><span  >konu\u015furlarm\u0131\u015f (or konu\u015furmu\u015flar)</span></td></tr><tr><th colspan=\"2\" >imperfective</th><td><span  >konu\u015fuyormu\u015fum</span></td><td><span  >konu\u015fuyormu\u015fsun</span></td><td><span  >konu\u015fuyormu\u015f</span></td><td><span  >konu\u015fuyormu\u015fuz</span></td><td><span  >konu\u015fuyormu\u015fsunuz</span></td><td><span  >konu\u015fuyorlarm\u0131\u015f</span></td></tr><tr><th rowspan=\"2\" >conditional</th><th colspan=\"2\" >simple</th><td><span  >konu\u015fsam</span></td><td><span  >konu\u015fsan</span></td><td><span  >konu\u015fsa</span></td><td><span  >konu\u015fsak</span></td><td><span  >konu\u015fsan\u0131z</span></td><td><span  >konu\u015fsalar</span></td></tr><tr><th colspan=\"2\" >perfective</th><td><span  >konu\u015fsayd\u0131m</span></td><td><span  >konu\u015fsayd\u0131n</span></td><td><span  >konu\u015fsayd\u0131</span></td><td><span  >konu\u015fsayd\u0131k</span></td><td><span  >konu\u015fsayd\u0131n\u0131z</span></td><td><span  >konu\u015fsayd\u0131lar</span></td></tr><tr><th colspan=\"3\" >optative</th><td><span  >konu\u015fay\u0131m</span></td><td><span  >konu\u015fas\u0131n</span></td><td><span  >konu\u015fa</span></td><td><span  >konu\u015fal\u0131m</span></td><td><span  >konu\u015fas\u0131n\u0131z</span></td><td><span  >konu\u015falar</span></td></tr><tr><th colspan=\"3\" >progressive</th><td><span  >konu\u015fmaktay\u0131m</span></td><td><span  >konu\u015fmaktas\u0131n</span></td><td><span  >konu\u015fmakta</span></td><td><span  >konu\u015fmaktay\u0131z</span></td><td><span  >konu\u015fmaktas\u0131n\u0131z</span></td><td><span  >konu\u015fmaktalar</span></td></tr><tr><th colspan=\"3\" >necessitative</th><td><span  >konu\u015fmal\u0131y\u0131m</span></td><td><span  >konu\u015fmal\u0131s\u0131n</span></td><td><span  >konu\u015fmal\u0131</span></td><td><span  >konu\u015fmal\u0131y\u0131z</span></td><td><span  >konu\u015fmal\u0131s\u0131n\u0131z</span></td><td><span  >konu\u015fmal\u0131lar</span></td></tr><tr><th colspan=\"3\" >imperative</th><td></td><td><span  >konu\u015f</span></td><td><span  >konu\u015fsun</span></td><td></td><td><span  >konu\u015fun</span></td><td><span  >konu\u015fsunlar</span></td></tr><tr><th colspan=\"9\"></th></tr><tr><th colspan=\"9\" >Positive interrogative</th></tr><tr><th colspan=\"9\"></th></tr><tr><th colspan=\"3\" rowspan=\"3\"></th><th colspan=\"3\" >singular</th><th colspan=\"3\" >plural</th></tr><tr><th >1 person</th><th >2 person</th><th >3 person</th><th >1 person</th><th >2 person</th><th >3 person</th></tr><tr><th >ben</th><th >sen</th><th >o</th><th >biz</th><th >siz</th><th >onlar</th></tr><tr><th rowspan=\"5\" >indicative</th><th rowspan=\"2\" >present</th><th >aorist</th><td>konu\u015fur muyum?</td><td>konu\u015fur musun?</td><td>konu\u015fur mu?</td><td>konu\u015fur muyuz?</td><td>konu\u015fur musunuz?</td><td>konu\u015furlar m\u0131?</td></tr><tr><th >imperfective</th><td>konu\u015fuyor muyum?</td><td>konu\u015fuyor musun?</td><td>konu\u015fuyor mu?</td><td>konu\u015fuyor muyuz?</td><td>konu\u015fuyor musunuz?</td><td>konu\u015fuyorlar m\u0131?</td></tr><tr><th rowspan=\"2\" >past</th><th >perfective</th><td>konu\u015ftum mu?</td><td>konu\u015ftun mu?</td><td>konu\u015ftu mu?</td><td>konu\u015ftuk mu?</td><td>konu\u015ftunuz mu?</td><td>konu\u015ftular m\u0131?</td></tr><tr><th >imperfective</th><td>konu\u015fuyor muydum?</td><td>konu\u015fuyor muydun?</td><td>konu\u015fuyor muydu?</td><td>konu\u015fuyor muyduk?</td><td>konu\u015fuyor muydunuz?</td><td>konu\u015fuyorlar m\u0131yd\u0131?</td></tr><tr><th colspan=\"2\" >future</th><td>konu\u015facak m\u0131y\u0131m?</td><td>konu\u015facak m\u0131s\u0131n?</td><td>konu\u015facak m\u0131?</td><td>konu\u015facak m\u0131y\u0131z?</td><td>konu\u015facak m\u0131s\u0131n\u0131z?</td><td>konu\u015facaklar m\u0131?</td></tr><tr><th rowspan=\"3\" >inferential</th><th colspan=\"2\" >perfective</th><td>konu\u015fmu\u015f muyum?</td><td>konu\u015fmu\u015f musun?</td><td>konu\u015fmu\u015f mu?</td><td>konu\u015fmu\u015f muyuz?</td><td>konu\u015fmu\u015f musunuz?</td><td>konu\u015fmu\u015flar m\u0131?</td></tr><tr><th colspan=\"2\" >aorist</th><td>konu\u015fur muymu\u015fum?</td><td>konu\u015fur muymu\u015fsun?</td><td>konu\u015fur muymu\u015f?</td><td>konu\u015fur muymu\u015fuz?</td><td>konu\u015fur muymu\u015fsunuz?</td><td>konu\u015furlar m\u0131ym\u0131\u015f?</td></tr><tr><th colspan=\"2\" >imperfective</th><td>konu\u015fuyor muymu\u015fum?</td><td>konu\u015fuyor muymu\u015fsun?</td><td>konu\u015fuyor muymu\u015f?</td><td>konu\u015fuyor muymu\u015fuz?</td><td>konu\u015fuyor muymu\u015fsunuz?</td><td>konu\u015fuyorlar m\u0131ym\u0131\u015f?</td></tr><tr><th rowspan=\"2\" >conditional</th><th colspan=\"2\" >simple</th><td>konu\u015fsam m\u0131?</td><td>konu\u015fsan m\u0131?</td><td>konu\u015fsa m\u0131?</td><td>konu\u015fsak m\u0131?</td><td>konu\u015fsan\u0131z m\u0131?</td><td>konu\u015fsalar m\u0131?</td></tr><tr><th colspan=\"2\" >perfective</th><td>konu\u015fsa m\u0131yd\u0131m?</td><td>konu\u015fsa m\u0131yd\u0131n?</td><td>konu\u015fsa m\u0131yd\u0131?</td><td>konu\u015fsa m\u0131yd\u0131k?</td><td>konu\u015fsa m\u0131yd\u0131n\u0131z?</td><td>konu\u015fsalar m\u0131yd\u0131?</td></tr><tr><th colspan=\"3\" >progressive</th><td>konu\u015fmakta m\u0131y\u0131m?</td><td>konu\u015fmakta m\u0131s\u0131n?</td><td>konu\u015fmakta m\u0131?</td><td>konu\u015fmakta m\u0131y\u0131z?</td><td>konu\u015fmakta m\u0131s\u0131n\u0131z?</td><td>konu\u015fmaktalar m\u0131?</td></tr><tr><th colspan=\"3\" >necessitative</th><td>konu\u015fmal\u0131 m\u0131y\u0131m?</td><td>konu\u015fmal\u0131 m\u0131s\u0131n?</td><td>konu\u015fmal\u0131 m\u0131?</td><td>konu\u015fmal\u0131 m\u0131y\u0131z?</td><td>konu\u015fmal\u0131 m\u0131s\u0131n\u0131z?</td><td>konu\u015fmal\u0131lar m\u0131?</td></tr><tr><th colspan=\"9\"></th></tr><tr><th colspan=\"9\" >Negative declarative</th></tr><tr><th colspan=\"9\"></th></tr><tr><th colspan=\"3\" >infinitive</th><td colspan=\"6\"><span  >konu\u015fmamak</span></td></tr><tr><th rowspan=\"3\" >impersonal participle</th><th colspan=\"2\" >imperfective</th><td colspan=\"6\"><span  >konu\u015fmayan</span></td></tr><tr><th colspan=\"2\" >perfective</th><td colspan=\"6\"><span  >konu\u015fmam\u0131\u015f</span></td></tr><tr><th colspan=\"2\" >prospective</th><td colspan=\"6\"><span  >konu\u015fmayacak</span></td></tr><tr><th rowspan=\"2\" >personal participle</th><th colspan=\"2\" >non-prospective</th><td><span  >konu\u015fmad\u0131\u011f\u0131m</span></td><td><span  >konu\u015fmad\u0131\u011f\u0131n</span></td><td><span  >konu\u015fmad\u0131\u011f\u0131</span></td><td><span  >konu\u015fmad\u0131\u011f\u0131m\u0131z</span></td><td><span  >konu\u015fmad\u0131\u011f\u0131n\u0131z</span></td><td><span  >konu\u015fmad\u0131klar\u0131</span></td></tr><tr><th colspan=\"2\" >prospective</th><td><span  >konu\u015fmayaca\u011f\u0131m</span></td><td><span  >konu\u015fmayaca\u011f\u0131n</span></td><td><span  >konu\u015fmayaca\u011f\u0131</span></td><td><span  >konu\u015fmayaca\u011f\u0131m\u0131z</span></td><td><span  >konu\u015fmayaca\u011f\u0131n\u0131z</span></td><td><span  >konu\u015fmayacaklar\u0131</span></td></tr><tr><th colspan=\"3\" >verbal noun</th><td colspan=\"6\"><span  >konu\u015fmama</span></td></tr><tr><th colspan=\"3\" >way of doing</th><td colspan=\"6\"><span  >konu\u015fmayu\u015f</span></td></tr><tr><th colspan=\"3\" rowspan=\"3\"></th><th colspan=\"3\" >singular</th><th colspan=\"3\" >plural</th></tr><tr><th >1 person</th><th >2 person</th><th >3 person</th><th >1 person</th><th >2 person</th><th >3 person</th></tr><tr><th >ben</th><th >sen</th><th >o</th><th >biz</th><th >siz</th><th >onlar</th></tr><tr><th rowspan=\"5\" >indicative</th><th rowspan=\"2\" >present</th><th >aorist</th><td><span  >konu\u015fmam</span></td><td><span  >konu\u015fmazs\u0131n</span></td><td><span  >konu\u015fmaz</span></td><td><span  >konu\u015fmay\u0131z</span></td><td><span  >konu\u015fmazs\u0131n\u0131z</span></td><td><span  >konu\u015fmazlar</span></td></tr><tr><th >imperfective</th><td><span  >konu\u015fmuyorum</span></td><td><span  >konu\u015fmuyorsun</span></td><td><span  >konu\u015fmuyor</span></td><td><span  >konu\u015fmuyoruz</span></td><td><span  >konu\u015fmuyorsunuz</span></td><td><span  >konu\u015fmuyorlar</span></td></tr><tr><th rowspan=\"2\" >past</th><th >perfective</th><td><span  >konu\u015fmad\u0131m</span></td><td><span  >konu\u015fmad\u0131n</span></td><td><span  >konu\u015fmad\u0131</span></td><td><span  >konu\u015fmad\u0131k</span></td><td><span  >konu\u015fmad\u0131n\u0131z</span></td><td><span  >konu\u015fmad\u0131lar</span></td></tr><tr><th >imperfective</th><td><span  >konu\u015fmuyordum</span></td><td><span  >konu\u015fmuyordun</span></td><td><span  >konu\u015fmuyordu</span></td><td><span  >konu\u015fmuyorduk</span></td><td><span  >konu\u015fmuyordunuz</span></td><td><span  >konu\u015fmuyorlard\u0131</span></td></tr><tr><th colspan=\"2\" >future</th><td><span  >konu\u015fmayaca\u011f\u0131m</span></td><td><span  >konu\u015fmayacaks\u0131n</span></td><td><span  >konu\u015fmayacak</span></td><td><span  >konu\u015fmayaca\u011f\u0131z</span></td><td><span  >konu\u015fmayacaks\u0131n\u0131z</span></td><td><span  >konu\u015fmayacaklar</span></td></tr><tr><th rowspan=\"3\" >inferential</th><th colspan=\"2\" >perfective</th><td><span  >konu\u015fmam\u0131\u015f\u0131m</span></td><td><span  >konu\u015fmam\u0131\u015fs\u0131n</span></td><td><span  >konu\u015fmam\u0131\u015f</span></td><td><span  >konu\u015fmam\u0131\u015f\u0131z</span></td><td><span  >konu\u015fmam\u0131\u015fs\u0131n\u0131z</span></td><td><span  >konu\u015fmam\u0131\u015flar</span></td></tr><tr><th colspan=\"2\" >aorist</th><td><span  >konu\u015fmazm\u0131\u015f\u0131m</span></td><td><span  >konu\u015fmazm\u0131\u015fs\u0131n</span></td><td><span  >konu\u015fmazm\u0131\u015f</span></td><td><span  >konu\u015fmazm\u0131\u015f\u0131z</span></td><td><span  >konu\u015fmazm\u0131\u015fs\u0131n\u0131z</span></td><td><span  >konu\u015fmazlarm\u0131\u015f</span></td></tr><tr><th colspan=\"2\" >imperfective</th><td><span  >konu\u015fmuyormu\u015fum</span></td><td><span  >konu\u015fmuyormu\u015fsun</span></td><td><span  >konu\u015fmuyormu\u015f</span></td><td><span  >konu\u015fmuyormu\u015fuz</span></td><td><span  >konu\u015fmuyormu\u015fsunuz</span></td><td><span  >konu\u015fmuyorlarm\u0131\u015f</span></td></tr><tr><th rowspan=\"2\" >conditional</th><th colspan=\"2\" >simple</th><td><span  >konu\u015fmasam</span></td><td><span  >konu\u015fmasan</span></td><td><span  >konu\u015fmasa</span></td><td><span  >konu\u015fmasak</span></td><td><span  >konu\u015fmasan\u0131z</span></td><td><span  >konu\u015fmasalar</span></td></tr><tr><th colspan=\"2\" >perfective</th><td><span  >konu\u015fmasayd\u0131m</span></td><td><span  >konu\u015fmasayd\u0131n</span></td><td><span  >konu\u015fmasayd\u0131</span></td><td><span  >konu\u015fmasayd\u0131k</span></td><td><span  >konu\u015fmasayd\u0131n\u0131z</span></td><td><span  >konu\u015fmasayd\u0131lar</span></td></tr><tr><th colspan=\"3\" >optative</th><td><span  >konu\u015fmayay\u0131m</span></td><td><span  >konu\u015fmayas\u0131n</span></td><td><span  >konu\u015fmaya</span></td><td><span  >konu\u015fmayal\u0131m</span></td><td><span  >konu\u015fmayas\u0131n\u0131z</span></td><td><span  >konu\u015fmayalar</span></td></tr><tr><th colspan=\"3\" >progressive</th><td><span  >konu\u015fmamaktay\u0131m</span></td><td><span  >konu\u015fmamaktas\u0131n</span></td><td><span  >konu\u015fmamakta</span></td><td><span  >konu\u015fmamaktay\u0131z</span></td><td><span  >konu\u015fmamaktas\u0131n\u0131z</span></td><td><span  >konu\u015fmamaktalar</span></td></tr><tr><th colspan=\"3\" >necessitative</th><td><span  >konu\u015fmamal\u0131y\u0131m</span></td><td><span  >konu\u015fmamal\u0131s\u0131n</span></td><td><span  >konu\u015fmamal\u0131</span></td><td><span  >konu\u015fmamal\u0131y\u0131z</span></td><td><span  >konu\u015fmamal\u0131s\u0131n\u0131z</span></td><td><span  >konu\u015fmamal\u0131lar</span></td></tr><tr><th colspan=\"3\" >imperative</th><td></td><td><span  >konu\u015fma</span></td><td><span  >konu\u015fmas\u0131n</span></td><td></td><td><span  >konu\u015fmay\u0131n</span></td><td><span  >konu\u015fmas\u0131nlar</span></td></tr><tr><th colspan=\"9\"></th></tr><tr><th colspan=\"9\" >Negative interrogative</th></tr><tr><th colspan=\"9\"></th></tr><tr><th colspan=\"3\" rowspan=\"3\"></th><th colspan=\"3\" >singular</th><th colspan=\"3\" >plural</th></tr><tr><th >1 person</th><th >2 person</th><th >3 person</th><th >1 person</th><th >2 person</th><th >3 person</th></tr><tr><th >ben</th><th >sen</th><th >o</th><th >biz</th><th >siz</th><th >onlar</th></tr><tr><th rowspan=\"5\" >indicative</th><th rowspan=\"2\" >present</th><th >aorist</th><td>konu\u015fmaz m\u0131y\u0131m?</td><td>konu\u015fmaz m\u0131s\u0131n?</td><td>konu\u015fmaz m\u0131?</td><td>konu\u015fmaz m\u0131y\u0131z?</td><td>konu\u015fmaz m\u0131s\u0131n\u0131z?</td><td>konu\u015fmazlar m\u0131?</td></tr><tr><th >imperfective</th><td>konu\u015fmuyor muyum?</td><td>konu\u015fmuyor musun?</td><td>konu\u015fmuyor mu?</td><td>konu\u015fmuyor muyuz?</td><td>konu\u015fmuyor musunuz?</td><td>konu\u015fmuyorlar m\u0131?</td></tr><tr><th rowspan=\"2\" >past</th><th >perfective</th><td>konu\u015fmad\u0131m m\u0131?</td><td>konu\u015fmad\u0131n m\u0131?</td><td>konu\u015fmad\u0131 m\u0131?</td><td>konu\u015fmad\u0131k m\u0131?</td><td>konu\u015fmad\u0131n\u0131z m\u0131?</td><td>konu\u015fmad\u0131lar m\u0131?</td></tr><tr><th >imperfective</th><td>konu\u015fmuyor muydum?</td><td>konu\u015fmuyor muydun?</td><td>konu\u015fmuyor muydu?</td><td>konu\u015fmuyor muyduk?</td><td>konu\u015fmuyor muydunuz?</td><td>konu\u015fmuyorlar m\u0131yd\u0131?</td></tr><tr><th colspan=\"2\" >future</th><td>konu\u015fmayacak m\u0131y\u0131m?</td><td>konu\u015fmayacak m\u0131s\u0131n?</td><td>konu\u015fmayacak m\u0131?</td><td>konu\u015fmayacak m\u0131y\u0131z?</td><td>konu\u015fmayacak m\u0131s\u0131n\u0131z?</td><td>konu\u015fmayacaklar m\u0131?</td></tr><tr><th rowspan=\"3\" >inferential</th><th colspan=\"2\" >perfective</th><td>konu\u015fmam\u0131\u015f m\u0131y\u0131m?</td><td>konu\u015fmam\u0131\u015f m\u0131s\u0131n?</td><td>konu\u015fmam\u0131\u015f m\u0131?</td><td>konu\u015fmam\u0131\u015f m\u0131y\u0131z?</td><td>konu\u015fmam\u0131\u015f m\u0131s\u0131n\u0131z?</td><td>konu\u015fmam\u0131\u015flar m\u0131?</td></tr><tr><th colspan=\"2\" >aorist</th><td>konu\u015fmaz m\u0131ym\u0131\u015f\u0131m?</td><td>konu\u015fmaz m\u0131ym\u0131\u015fs\u0131n?</td><td>konu\u015fmaz m\u0131ym\u0131\u015f?</td><td>konu\u015fmaz m\u0131ym\u0131\u015f\u0131z?</td><td>konu\u015fmaz m\u0131ym\u0131\u015fs\u0131n\u0131z?</td><td>konu\u015fmazlar m\u0131ym\u0131\u015f?</td></tr><tr><th colspan=\"2\" >imperfective</th><td>konu\u015fmuyor muymu\u015fum?</td><td>konu\u015fmuyor muymu\u015fsun?</td><td>konu\u015fmuyor muymu\u015f?</td><td>konu\u015fmuyor muymu\u015fuz?</td><td>konu\u015fmuyor muymu\u015fsunuz?</td><td>konu\u015fmuyorlar m\u0131ym\u0131\u015f?</td></tr><tr><th rowspan=\"2\" >conditional</th><th colspan=\"2\" >simple</th><td>konu\u015fmasam m\u0131?</td><td>konu\u015fmasan m\u0131?</td><td>konu\u015fmasa m\u0131?</td><td>konu\u015fmasak m\u0131?</td><td>konu\u015fmasan\u0131z m\u0131?</td><td>konu\u015fmasalar m\u0131?</td></tr><tr><th colspan=\"2\" >perfective</th><td>konu\u015fmasa m\u0131yd\u0131m?</td><td>konu\u015fmasa m\u0131yd\u0131n?</td><td>konu\u015fmasa m\u0131yd\u0131?</td><td>konu\u015fmasa m\u0131yd\u0131k?</td><td>konu\u015fmasa m\u0131yd\u0131n\u0131z?</td><td>konu\u015fmasalar m\u0131yd\u0131?</td></tr><tr><th colspan=\"3\" >progressive</th><td>konu\u015fmamakta m\u0131y\u0131m?</td><td>konu\u015fmamakta m\u0131s\u0131n?</td><td>konu\u015fmamakta m\u0131?</td><td>konu\u015fmamakta m\u0131y\u0131z?</td><td>konu\u015fmamakta m\u0131s\u0131n\u0131z?</td><td>konu\u015fmamaktalar m\u0131?</td></tr><tr><th colspan=\"3\" >necessitative</th><td>konu\u015fmamal\u0131 m\u0131y\u0131m?</td><td>konu\u015fmamal\u0131 m\u0131s\u0131n?</td><td>konu\u015fmamal\u0131 m\u0131?</td><td>konu\u015fmamal\u0131 m\u0131y\u0131z?</td><td>konu\u015fmamal\u0131 m\u0131s\u0131n\u0131z?</td><td>konu\u015fmamal\u0131lar m\u0131?</td></tr></tbody></table>'></iframe>", "harcamak": "<iframe srcdoc='Conjugation of harcamak <p><i><b>Note:</b> Actual conjugations can be more complex than tables below. Compound forms with the auxiliary <i  >olmak</i> not shown. See also Appendix:Turkish suffixes#Verbs.</i></p><table  style=\"background:#F9F9F9; text-align:center; width:100%\"><tbody><tr><th colspan=\"9\" >Positive declarative</th></tr><tr><th colspan=\"9\"></th></tr><tr><th colspan=\"3\" >infinitive</th><td colspan=\"6\"><span  ><strong >harcamak</strong></span></td></tr><tr><th rowspan=\"3\" >impersonal participle</th><th colspan=\"2\" >imperfective</th><td colspan=\"6\"><span  >harcayan</span></td></tr><tr><th colspan=\"2\" >perfective</th><td colspan=\"6\"><span  >harcam\u0131\u015f</span></td></tr><tr><th colspan=\"2\" >prospective</th><td colspan=\"6\"><span  >harcayacak</span></td></tr><tr><th rowspan=\"2\" >personal participle</th><th colspan=\"2\" >non-prospective</th><td><span  >harcad\u0131\u011f\u0131m</span></td><td><span  >harcad\u0131\u011f\u0131n</span></td><td><span  >harcad\u0131\u011f\u0131</span></td><td><span  >harcad\u0131\u011f\u0131m\u0131z</span></td><td><span  >harcad\u0131\u011f\u0131n\u0131z</span></td><td><span  >harcad\u0131klar\u0131</span></td></tr><tr><th colspan=\"2\" >prospective</th><td><span  >harcayaca\u011f\u0131m</span></td><td><span  >harcayaca\u011f\u0131n</span></td><td><span  >harcayaca\u011f\u0131</span></td><td><span  >harcayaca\u011f\u0131m\u0131z</span></td><td><span  >harcayaca\u011f\u0131n\u0131z</span></td><td><span  >harcayacaklar\u0131</span></td></tr><tr><th colspan=\"3\" >verbal noun</th><td colspan=\"6\"><span  >harcama</span></td></tr><tr><th colspan=\"3\" >way of doing</th><td colspan=\"6\"><span  >harcay\u0131\u015f</span></td></tr><tr><th colspan=\"3\" rowspan=\"3\"></th><th colspan=\"3\" >singular</th><th colspan=\"3\" >plural</th></tr><tr><th >1 person</th><th >2 person</th><th >3 person</th><th >1 person</th><th >2 person</th><th >3 person</th></tr><tr><th >ben</th><th >sen</th><th >o</th><th >biz</th><th >siz</th><th >onlar</th></tr><tr><th rowspan=\"5\" >indicative</th><th rowspan=\"2\" >present</th><th >aorist</th><td><span  >harcar\u0131m</span></td><td><span  >harcars\u0131n</span></td><td><span  >harcar</span></td><td><span  >harcar\u0131z</span></td><td><span  >harcars\u0131nz</span></td><td><span  >harcarlar</span></td></tr><tr><th >imperfective</th><td><span  >harc\u0131yorum</span></td><td><span  >harc\u0131yorsun</span></td><td><span  >harc\u0131yor</span></td><td><span  >harc\u0131yoruz</span></td><td><span  >harc\u0131yorsunuz</span></td><td><span  >harc\u0131yorlar</span></td></tr><tr><th rowspan=\"2\" >past</th><th >perfective</th><td><span  >harcad\u0131m</span></td><td><span  >harcad\u0131n</span></td><td><span  >harcad\u0131</span></td><td><span  >harcad\u0131k</span></td><td><span  >harcad\u0131n\u0131z</span></td><td><span  >harcad\u0131lar</span></td></tr><tr><th >imperfective</th><td><span  >harc\u0131yordum</span></td><td><span  >harc\u0131yordun</span></td><td><span  >harc\u0131yordu</span></td><td><span  >harc\u0131yorduk</span></td><td><span  >harc\u0131yordunuz</span></td><td><span  >harc\u0131yorlard\u0131</span></td></tr><tr><th colspan=\"2\" >future</th><td><span  >harcayaca\u011f\u0131m</span></td><td><span  >harcayacaks\u0131n</span></td><td><span  >harcayacak</span></td><td><span  >harcayaca\u011f\u0131z</span></td><td><span  >harcayacaks\u0131n\u0131z</span></td><td><span  >harcayacaklar</span></td></tr><tr><th rowspan=\"3\" >inferential</th><th colspan=\"2\" >perfective</th><td><span  >harcam\u0131\u015f\u0131m</span></td><td><span  >harcam\u0131\u015fs\u0131n</span></td><td><span  >harcam\u0131\u015f</span></td><td><span  >harcam\u0131\u015f\u0131z</span></td><td><span  >harcam\u0131\u015fs\u0131n\u0131z</span></td><td><span  >harcam\u0131\u015flar</span></td></tr><tr><th colspan=\"2\" >aorist</th><td><span  >harcarm\u0131\u015f\u0131m</span></td><td><span  >harcarm\u0131\u015fs\u0131n</span></td><td><span  >harcarm\u0131\u015f</span></td><td><span  >harcarm\u0131\u015f\u0131z</span></td><td><span  >harcarm\u0131\u015fs\u0131n\u0131z</span></td><td><span  >harcarm\u0131\u015flar</span></td></tr><tr><th colspan=\"2\" >imperfective</th><td><span  >harc\u0131yormu\u015fum</span></td><td><span  >harc\u0131yormu\u015fsun</span></td><td><span  >harc\u0131yormu\u015f</span></td><td><span  >harc\u0131yormu\u015fuz</span></td><td><span  >harc\u0131yormu\u015fsunuz</span></td><td><span  >harc\u0131yormu\u015flar</span></td></tr><tr><th rowspan=\"2\" >conditional</th><th colspan=\"2\" >simple</th><td><span  >harcasam</span></td><td><span  >harcasan</span></td><td><span  >harcasa</span></td><td><span  >harcasak</span></td><td><span  >harcasan\u0131z</span></td><td><span  >harcasalar</span></td></tr><tr><th colspan=\"2\" >perfective</th><td><span  >harcasayd\u0131m</span></td><td><span  >harcasayd\u0131n</span></td><td><span  >harcasayd\u0131</span></td><td><span  >harcasayd\u0131k</span></td><td><span  >harcasayd\u0131n\u0131z</span></td><td><span  >harcasayd\u0131lar</span></td></tr><tr><th colspan=\"3\" >optative</th><td><span  >harcayay\u0131m</span></td><td><span  >harcayas\u0131n</span></td><td><span  >harcaya</span></td><td><span  >harcayal\u0131m</span></td><td><span  >harcayas\u0131n\u0131z</span></td><td><span  >harcayalar</span></td></tr><tr><th colspan=\"3\" >progressive</th><td><span  >harcamaktay\u0131m</span></td><td><span  >harcamaktas\u0131n</span></td><td><span  >harcamakta</span></td><td><span  >harcamaktay\u0131z</span></td><td><span  >harcamaktas\u0131n\u0131z</span></td><td><span  >harcamaktalar</span></td></tr><tr><th colspan=\"3\" >necessitative</th><td><span  >harcamal\u0131y\u0131m</span></td><td><span  >harcamal\u0131s\u0131n</span></td><td><span  >harcamal\u0131</span></td><td><span  >harcamal\u0131y\u0131z</span></td><td><span  >harcamal\u0131s\u0131n\u0131z</span></td><td><span  >harcamal\u0131lar</span></td></tr><tr><th colspan=\"3\" >imperative</th><td></td><td><span  >harca</span></td><td><span  >harcas\u0131n</span></td><td></td><td><span  >harcay\u0131n</span></td><td><span  >harcas\u0131nlar</span></td></tr><tr><th colspan=\"9\"></th></tr><tr><th colspan=\"9\" >Positive interrogative</th></tr><tr><th colspan=\"9\"></th></tr><tr><th colspan=\"3\" rowspan=\"3\"></th><th colspan=\"3\" >singular</th><th colspan=\"3\" >plural</th></tr><tr><th >1 person</th><th >2 person</th><th >3 person</th><th >1 person</th><th >2 person</th><th >3 person</th></tr><tr><th >ben</th><th >sen</th><th >o</th><th >biz</th><th >siz</th><th >onlar</th></tr><tr><th rowspan=\"5\" >indicative</th><th rowspan=\"2\" >present</th><th >aorist</th><td>harcar m\u0131y\u0131m?</td><td>harcar m\u0131s\u0131n?</td><td>harcar m\u0131?</td><td>harcar m\u0131y\u0131z?</td><td>harcar m\u0131s\u0131n\u0131z?</td><td>harcarlar m\u0131?</td></tr><tr><th >imperfective</th><td>harc\u0131yor muyum?</td><td>harc\u0131yor musun?</td><td>harc\u0131yor mu?</td><td>harc\u0131yor muyuz?</td><td>harc\u0131yor musunuz?</td><td>harc\u0131yorlar m\u0131?</td></tr><tr><th rowspan=\"2\" >past</th><th >perfective</th><td>harcad\u0131m m\u0131?</td><td>harcad\u0131n m\u0131?</td><td>harcad\u0131 m\u0131?</td><td>harcad\u0131k m\u0131?</td><td>harcad\u0131n\u0131z m\u0131?</td><td>harcad\u0131lar m\u0131?</td></tr><tr><th >imperfective</th><td>harc\u0131yor muydum?</td><td>harc\u0131yor muydun?</td><td>harc\u0131yor muydu?</td><td>harc\u0131yor muyduk?</td><td>harc\u0131yor muydunuz?</td><td>harc\u0131yorlar m\u0131yd\u0131?</td></tr><tr><th colspan=\"2\" >future</th><td>harcayacak m\u0131y\u0131m?</td><td>harcayacak m\u0131s\u0131n?</td><td>harcayacak m\u0131?</td><td>harcayacak m\u0131y\u0131z?</td><td>harcayacak m\u0131s\u0131n\u0131z?</td><td>harcayacaklar m\u0131?</td></tr><tr><th rowspan=\"3\" >inferential</th><th colspan=\"2\" >perfective</th><td>harcam\u0131\u015f m\u0131y\u0131m?</td><td>harcam\u0131\u015f m\u0131s\u0131n?</td><td>harcam\u0131\u015f m\u0131?</td><td>harcam\u0131\u015f m\u0131y\u0131z?</td><td>harcam\u0131\u015f m\u0131s\u0131n\u0131z?</td><td>harcam\u0131\u015flar m\u0131?</td></tr><tr><th colspan=\"2\" >aorist</th><td>harcar m\u0131ym\u0131\u015f\u0131m?</td><td>harcar m\u0131ym\u0131\u015fs\u0131n?</td><td>harcar m\u0131ym\u0131\u015f?</td><td>harcar m\u0131ym\u0131\u015f\u0131z?</td><td>harcar m\u0131ym\u0131\u015fs\u0131n\u0131z?</td><td>harcarlar m\u0131ym\u0131\u015f?</td></tr><tr><th colspan=\"2\" >imperfective</th><td>harc\u0131yor muymu\u015fum?</td><td>harc\u0131yor muymu\u015fsun?</td><td>harc\u0131yor muymu\u015f?</td><td>harc\u0131yor muymu\u015fuz?</td><td>harc\u0131yor muymu\u015fsunuz?</td><td>harc\u0131yorlar m\u0131ym\u0131\u015f?</td></tr><tr><th rowspan=\"2\" >conditional</th><th colspan=\"2\" >simple</th><td>harcasam m\u0131?</td><td>harcasan m\u0131?</td><td>harcasa m\u0131?</td><td>harcasak m\u0131?</td><td>harcasan\u0131z m\u0131?</td><td>harcasalar m\u0131?</td></tr><tr><th colspan=\"2\" >perfective</th><td>harcasa m\u0131yd\u0131m?</td><td>harcasa m\u0131yd\u0131n?</td><td>harcasa m\u0131yd\u0131?</td><td>harcasa m\u0131yd\u0131k?</td><td>harcasa m\u0131yd\u0131n\u0131z?</td><td>harcasalar m\u0131yd\u0131?</td></tr><tr><th colspan=\"3\" >progressive</th><td>harcamakta m\u0131y\u0131m?</td><td>harcamakta m\u0131s\u0131n?</td><td>harcamakta m\u0131?</td><td>harcamakta m\u0131y\u0131z?</td><td>harcamakta m\u0131s\u0131n\u0131z?</td><td>harcamaktalar m\u0131?</td></tr><tr><th colspan=\"3\" >necessitative</th><td>harcamal\u0131 m\u0131y\u0131m?</td><td>harcamal\u0131 m\u0131s\u0131n?</td><td>harcamal\u0131 m\u0131?</td><td>harcamal\u0131 m\u0131y\u0131z?</td><td>harcamal\u0131 m\u0131s\u0131n\u0131z?</td><td>harcamal\u0131lar m\u0131?</td></tr><tr><th colspan=\"9\"></th></tr><tr><th colspan=\"9\" >Negative declarative</th></tr><tr><th colspan=\"9\"></th></tr><tr><th colspan=\"3\" >infinitive</th><td colspan=\"6\"><span  >harcamamak</span></td></tr><tr><th rowspan=\"3\" >impersonal participle</th><th colspan=\"2\" >imperfective</th><td colspan=\"6\"><span  >harcamayan</span></td></tr><tr><th colspan=\"2\" >perfective</th><td colspan=\"6\"><span  >harcamam\u0131\u015f</span></td></tr><tr><th colspan=\"2\" >prospective</th><td colspan=\"6\"><span  >harcamayacak</span></td></tr><tr><th rowspan=\"2\" >personal participle</th><th colspan=\"2\" >non-prospective</th><td><span  >harcamad\u0131\u011f\u0131m</span></td><td><span  >harcamad\u0131\u011f\u0131n</span></td><td><span  >harcamad\u0131\u011f\u0131</span></td><td><span  >harcamad\u0131\u011f\u0131m\u0131z</span></td><td><span  >harcamad\u0131\u011f\u0131n\u0131z</span></td><td><span  >harcamad\u0131klar\u0131</span></td></tr><tr><th colspan=\"2\" >prospective</th><td><span  >harcamayaca\u011f\u0131m</span></td><td><span  >harcamayaca\u011f\u0131n</span></td><td><span  >harcamayaca\u011f\u0131</span></td><td><span  >harcamayaca\u011f\u0131m\u0131z</span></td><td><span  >harcamayaca\u011f\u0131n\u0131z</span></td><td><span  >harcamayacaklar\u0131</span></td></tr><tr><th colspan=\"3\" >verbal noun</th><td colspan=\"6\"><span  >harcamama</span></td></tr><tr><th colspan=\"3\" >way of doing</th><td colspan=\"6\"><span  >harcamay\u0131\u015f</span></td></tr><tr><th colspan=\"3\" rowspan=\"3\"></th><th colspan=\"3\" >singular</th><th colspan=\"3\" >plural</th></tr><tr><th >1 person</th><th >2 person</th><th >3 person</th><th >1 person</th><th >2 person</th><th >3 person</th></tr><tr><th >ben</th><th >sen</th><th >o</th><th >biz</th><th >siz</th><th >onlar</th></tr><tr><th rowspan=\"5\" >indicative</th><th rowspan=\"2\" >present</th><th >aorist</th><td><span  >harcamam</span></td><td><span  >harcamazs\u0131n</span></td><td><span  >harcamaz</span></td><td><span  >harcamay\u0131z</span></td><td><span  >harcamazs\u0131n\u0131z</span></td><td><span  >harcamazlar</span></td></tr><tr><th >imperfective</th><td><span  >harcam\u0131yorum</span></td><td><span  >harcam\u0131yorsun</span></td><td><span  >harcam\u0131yor</span></td><td><span  >harcam\u0131yoruz</span></td><td><span  >harcam\u0131yorsunuz</span></td><td><span  >harcam\u0131yorlar</span></td></tr><tr><th rowspan=\"2\" >past</th><th >perfective</th><td><span  >harcamad\u0131m</span></td><td><span  >harcamad\u0131n</span></td><td><span  >harcamad\u0131</span></td><td><span  >harcamad\u0131k</span></td><td><span  >harcamad\u0131n\u0131z</span></td><td><span  >harcamad\u0131lar</span></td></tr><tr><th >imperfective</th><td><span  >harcam\u0131yordum</span></td><td><span  >harcam\u0131yordun</span></td><td><span  >harcam\u0131yordu</span></td><td><span  >harcam\u0131yorduk</span></td><td><span  >harcam\u0131yordunuz</span></td><td><span  >harcam\u0131yordular</span></td></tr><tr><th colspan=\"2\" >future</th><td><span  >harcamayaca\u011f\u0131m</span></td><td><span  >harcamayacaks\u0131n</span></td><td><span  >harcamayacak</span></td><td><span  >harcamayaca\u011f\u0131z</span></td><td><span  >harcamayacaks\u0131n\u0131z</span></td><td><span  >harcamayacaklar</span></td></tr><tr><th rowspan=\"3\" >inferential</th><th colspan=\"2\" >perfective</th><td><span  >harcamam\u0131\u015f\u0131m</span></td><td><span  >harcamam\u0131\u015fs\u0131n</span></td><td><span  >harcamam\u0131\u015f</span></td><td><span  >harcamam\u0131\u015f\u0131z</span></td><td><span  >harcamam\u0131\u015fs\u0131n\u0131z</span></td><td><span  >harcamam\u0131\u015flar</span></td></tr><tr><th colspan=\"2\" >aorist</th><td><span  >harcamazm\u0131\u015f\u0131m</span></td><td><span  >harcamazm\u0131\u015fs\u0131n</span></td><td><span  >harcamazm\u0131\u015f</span></td><td><span  >harcamazm\u0131\u015f\u0131z</span></td><td><span  >harcamazm\u0131\u015fs\u0131n\u0131z</span></td><td><span  >harcamazm\u0131\u015flar</span></td></tr><tr><th colspan=\"2\" >imperfective</th><td><span  >harcam\u0131yormu\u015fum</span></td><td><span  >harcam\u0131yormu\u015fsun</span></td><td><span  >harcam\u0131yormu\u015f</span></td><td><span  >harcam\u0131yormu\u015fuz</span></td><td><span  >harcam\u0131yormu\u015fsunuz</span></td><td><span  >harcam\u0131yormu\u015flar</span></td></tr><tr><th rowspan=\"2\" >conditional</th><th colspan=\"2\" >simple</th><td><span  >harcamasam</span></td><td><span  >harcamasan</span></td><td><span  >harcamasa</span></td><td><span  >harcamasak</span></td><td><span  >harcamasan\u0131z</span></td><td><span  >harcamasalar</span></td></tr><tr><th colspan=\"2\" >perfective</th><td><span  >harcamasayd\u0131m</span></td><td><span  >harcamasayd\u0131n</span></td><td><span  >harcamasayd\u0131</span></td><td><span  >harcamasayd\u0131k</span></td><td><span  >harcamasayd\u0131n\u0131z</span></td><td><span  >harcamasayd\u0131lar</span></td></tr><tr><th colspan=\"3\" >optative</th><td><span  >harcamayay\u0131m</span></td><td><span  >harcamayas\u0131n</span></td><td><span  >harcamaya</span></td><td><span  >harcamayal\u0131m</span></td><td><span  >harcamayas\u0131n\u0131z</span></td><td><span  >harcamayalar</span></td></tr><tr><th colspan=\"3\" >progressive</th><td><span  >harcamamaktay\u0131m</span></td><td><span  >harcamamaktas\u0131n</span></td><td><span  >harcamamakta</span></td><td><span  >harcamamaktay\u0131z</span></td><td><span  >harcamamaktas\u0131n\u0131z</span></td><td><span  >harcamamaktalar</span></td></tr><tr><th colspan=\"3\" >necessitative</th><td><span  >harcamamal\u0131y\u0131m</span></td><td><span  >harcamamal\u0131s\u0131n</span></td><td><span  >harcamamal\u0131</span></td><td><span  >harcamamal\u0131y\u0131z</span></td><td><span  >harcamamal\u0131s\u0131n\u0131z</span></td><td><span  >harcamamal\u0131lar</span></td></tr><tr><th colspan=\"3\" >imperative</th><td></td><td><span  >harcama</span></td><td><span  >harcamas\u0131n</span></td><td></td><td><span  >harcamay\u0131n</span></td><td><span  >harcamas\u0131nlar</span></td></tr><tr><th colspan=\"9\"></th></tr><tr><th colspan=\"9\" >Negative interrogative</th></tr><tr><th colspan=\"9\"></th></tr><tr><th colspan=\"3\" rowspan=\"3\"></th><th colspan=\"3\" >singular</th><th colspan=\"3\" >plural</th></tr><tr><th >1 person</th><th >2 person</th><th >3 person</th><th >1 person</th><th >2 person</th><th >3 person</th></tr><tr><th >ben</th><th >sen</th><th >o</th><th >biz</th><th >siz</th><th >onlar</th></tr><tr><th rowspan=\"5\" >indicative</th><th rowspan=\"2\" >present</th><th >aorist</th><td>harcamaz m\u0131y\u0131m?</td><td>harcamaz m\u0131s\u0131n?</td><td>harcamaz m\u0131?</td><td>harcamaz m\u0131y\u0131z?</td><td>harcamaz m\u0131s\u0131n\u0131z?</td><td>harcamazlar m\u0131?</td></tr><tr><th >imperfective</th><td>harcam\u0131yor muyum?</td><td>harcam\u0131yor musun?</td><td>harcam\u0131yor mu?</td><td>harcam\u0131yor muyuz?</td><td>harcam\u0131yor musunuz?</td><td>harcam\u0131yorlar m\u0131?</td></tr><tr><th rowspan=\"2\" >past</th><th >perfective</th><td>harcamad\u0131m m\u0131?</td><td>harcamad\u0131n m\u0131?</td><td>harcamad\u0131 m\u0131?</td><td>harcamad\u0131k m\u0131?</td><td>harcamad\u0131n\u0131z m\u0131?</td><td>harcamad\u0131lar m\u0131?</td></tr><tr><th >imperfective</th><td>harcam\u0131yor muydum?</td><td>harcam\u0131yor muydun?</td><td>harcam\u0131yor muydu?</td><td>harcam\u0131yor muyduk?</td><td>harcam\u0131yor muydunuz?</td><td>harcam\u0131yorlar m\u0131yd\u0131?</td></tr><tr><th colspan=\"2\" >future</th><td>harcamayacak m\u0131y\u0131m?</td><td>harcamayacak m\u0131s\u0131n?</td><td>harcamayacak m\u0131?</td><td>harcamayacak m\u0131y\u0131z?</td><td>harcamayacak m\u0131s\u0131n\u0131z?</td><td>harcamayacaklar m\u0131?</td></tr><tr><th rowspan=\"3\" >inferential</th><th colspan=\"2\" >perfective</th><td>harcamam\u0131\u015f m\u0131y\u0131m?</td><td>harcamam\u0131\u015f m\u0131s\u0131n?</td><td>harcamam\u0131\u015f m\u0131?</td><td>harcamam\u0131\u015f m\u0131y\u0131z?</td><td>harcamam\u0131\u015f m\u0131s\u0131n\u0131z?</td><td>harcamam\u0131\u015flar m\u0131?</td></tr><tr><th colspan=\"2\" >aorist</th><td>harcamaz m\u0131ym\u0131\u015f\u0131m?</td><td>harcamaz m\u0131ym\u0131\u015fs\u0131n?</td><td>harcamaz m\u0131ym\u0131\u015f?</td><td>harcamaz m\u0131ym\u0131\u015f\u0131z?</td><td>harcamaz m\u0131ym\u0131\u015fs\u0131n\u0131z?</td><td>harcamazlar m\u0131ym\u0131\u015f?</td></tr><tr><th colspan=\"2\" >imperfective</th><td>harcam\u0131yor muymu\u015fum?</td><td>harcam\u0131yor muymu\u015fsun?</td><td>harcam\u0131yor muymu\u015f?</td><td>harcam\u0131yor muymu\u015fuz?</td><td>harcam\u0131yor muymu\u015fsunuz?</td><td>harcam\u0131yorlar m\u0131ym\u0131\u015f?</td></tr><tr><th rowspan=\"2\" >conditional</th><th colspan=\"2\" >simple</th><td>harcamasam m\u0131?</td><td>harcamasan m\u0131?</td><td>harcamasa m\u0131?</td><td>harcamasak m\u0131?</td><td>harcamasan\u0131z m\u0131?</td><td>harcamasalar m\u0131?</td></tr><tr><th colspan=\"2\" >perfective</th><td>harcamasa m\u0131yd\u0131m?</td><td>harcamasa m\u0131yd\u0131n?</td><td>harcamasa m\u0131yd\u0131?</td><td>harcamasa m\u0131yd\u0131k?</td><td>harcamasa m\u0131yd\u0131n\u0131z?</td><td>harcamasalar m\u0131yd\u0131?</td></tr><tr><th colspan=\"3\" >progressive</th><td>harcamamakta m\u0131y\u0131m?</td><td>harcamamakta m\u0131s\u0131n?</td><td>harcamamakta m\u0131?</td><td>harcamamakta m\u0131y\u0131z?</td><td>harcamamakta m\u0131s\u0131n\u0131z?</td><td>harcamamaktalar m\u0131?</td></tr><tr><th colspan=\"3\" >necessitative</th><td>harcamamal\u0131 m\u0131y\u0131m?</td><td>harcamamal\u0131 m\u0131s\u0131n?</td><td>harcamamal\u0131 m\u0131?</td><td>harcamamal\u0131 m\u0131y\u0131z?</td><td>harcamamal\u0131 m\u0131s\u0131n\u0131z?</td><td>harcamamal\u0131lar m\u0131?</td></tr></tbody></table>'></iframe>", "durmak": "<iframe srcdoc='Conjugation of durmak (aorist in -<i  >V\u2074r</i>)<p><i><b>Note:</b> Actual conjugations can be more complex than tables below. Compound forms with the auxiliary <i  >olmak</i> not shown. See also Appendix:Turkish suffixes#Verbs.</i></p><table  style=\"background:#F9F9F9; text-align:center; width:100%\"><tbody><tr><th colspan=\"9\" >Positive declarative</th></tr><tr><th colspan=\"9\"></th></tr><tr><th colspan=\"3\" >infinitive</th><td colspan=\"6\"><span  ><strong >durmak</strong></span></td></tr><tr><th rowspan=\"3\" >impersonal participle</th><th colspan=\"2\" >imperfective</th><td colspan=\"6\"><span  >duran</span></td></tr><tr><th colspan=\"2\" >perfective</th><td colspan=\"6\"><span  >durmu\u015f</span></td></tr><tr><th colspan=\"2\" >prospective</th><td colspan=\"6\"><span  >duracak</span></td></tr><tr><th rowspan=\"2\" >personal participle</th><th colspan=\"2\" >non-prospective</th><td><span  >durdu\u011fum</span></td><td><span  >durdu\u011fun</span></td><td><span  >durdu\u011fu</span></td><td><span  >durdu\u011fumuz</span></td><td><span  >durdu\u011funuz</span></td><td><span  >durduklar\u0131</span></td></tr><tr><th colspan=\"2\" >prospective</th><td><span  >duraca\u011f\u0131m</span></td><td><span  >duraca\u011f\u0131n</span></td><td><span  >duraca\u011f\u0131</span></td><td><span  >duraca\u011f\u0131m\u0131z</span></td><td><span  >duraca\u011f\u0131n\u0131z</span></td><td><span  >duracaklar\u0131</span></td></tr><tr><th colspan=\"3\" >verbal noun</th><td colspan=\"6\"><span  >durma</span></td></tr><tr><th colspan=\"3\" >way of doing</th><td colspan=\"6\"><span  >duru\u015f</span></td></tr><tr><th colspan=\"3\" rowspan=\"3\"></th><th colspan=\"3\" >singular</th><th colspan=\"3\" >plural</th></tr><tr><th >1 person</th><th >2 person</th><th >3 person</th><th >1 person</th><th >2 person</th><th >3 person</th></tr><tr><th >ben</th><th >sen</th><th >o</th><th >biz</th><th >siz</th><th >onlar</th></tr><tr><th rowspan=\"5\" >indicative</th><th rowspan=\"2\" >present</th><th >aorist</th><td><span  >dururum</span></td><td><span  >durursun</span></td><td><span  >durur</span></td><td><span  >dururuz</span></td><td><span  >durursunuz</span></td><td><span  >dururlar</span></td></tr><tr><th >imperfective</th><td><span  >duruyorum</span></td><td><span  >duruyorsun</span></td><td><span  >duruyor</span></td><td><span  >duruyoruz</span></td><td><span  >duruyorsunuz</span></td><td><span  >duruyorlar</span></td></tr><tr><th rowspan=\"2\" >past</th><th >perfective</th><td><span  >durdum</span></td><td><span  >durdun</span></td><td><span  >durdu</span></td><td><span  >durduk</span></td><td><span  >durdunuz</span></td><td><span  >durdular</span></td></tr><tr><th >imperfective</th><td><span  >duruyordum</span></td><td><span  >duruyordun</span></td><td><span  >duruyordu</span></td><td><span  >duruyorduk</span></td><td><span  >duruyordunuz</span></td><td><span  >duruyorlard\u0131 (or duruyordular)</span></td></tr><tr><th colspan=\"2\" >future</th><td><span  >duraca\u011f\u0131m</span></td><td><span  >duracaks\u0131n</span></td><td><span  >duracak</span></td><td><span  >duraca\u011f\u0131z</span></td><td><span  >duracaks\u0131n\u0131z</span></td><td><span  >duracaklar</span></td></tr><tr><th rowspan=\"3\" >inferential</th><th colspan=\"2\" >perfective</th><td><span  >durmu\u015fum</span></td><td><span  >durmu\u015fsun</span></td><td><span  >durmu\u015f</span></td><td><span  >durmu\u015fuz</span></td><td><span  >durmu\u015fsunuz</span></td><td><span  >durmu\u015flar</span></td></tr><tr><th colspan=\"2\" >aorist</th><td><span  >dururmu\u015fum</span></td><td><span  >dururmu\u015fsun</span></td><td><span  >dururmu\u015f</span></td><td><span  >dururmu\u015fuz</span></td><td><span  >dururmu\u015fsunuz</span></td><td><span  >dururlarm\u0131\u015f (or dururmu\u015flar)</span></td></tr><tr><th colspan=\"2\" >imperfective</th><td><span  >duruyormu\u015fum</span></td><td><span  >duruyormu\u015fsun</span></td><td><span  >duruyormu\u015f</span></td><td><span  >duruyormu\u015fuz</span></td><td><span  >duruyormu\u015fsunuz</span></td><td><span  >duruyorlarm\u0131\u015f</span></td></tr><tr><th rowspan=\"2\" >conditional</th><th colspan=\"2\" >simple</th><td><span  >dursam</span></td><td><span  >dursan</span></td><td><span  >dursa</span></td><td><span  >dursak</span></td><td><span  >dursan\u0131z</span></td><td><span  >dursalar</span></td></tr><tr><th colspan=\"2\" >perfective</th><td><span  >dursayd\u0131m</span></td><td><span  >dursayd\u0131n</span></td><td><span  >dursayd\u0131</span></td><td><span  >dursayd\u0131k</span></td><td><span  >dursayd\u0131n\u0131z</span></td><td><span  >dursayd\u0131lar</span></td></tr><tr><th colspan=\"3\" >optative</th><td><span  >duray\u0131m</span></td><td><span  >duras\u0131n</span></td><td><span  >dura</span></td><td><span  >dural\u0131m</span></td><td><span  >duras\u0131n\u0131z</span></td><td><span  >duralar</span></td></tr><tr><th colspan=\"3\" >progressive</th><td><span  >durmaktay\u0131m</span></td><td><span  >durmaktas\u0131n</span></td><td><span  >durmakta</span></td><td><span  >durmaktay\u0131z</span></td><td><span  >durmaktas\u0131n\u0131z</span></td><td><span  >durmaktalar</span></td></tr><tr><th colspan=\"3\" >necessitative</th><td><span  >durmal\u0131y\u0131m</span></td><td><span  >durmal\u0131s\u0131n</span></td><td><span  >durmal\u0131</span></td><td><span  >durmal\u0131y\u0131z</span></td><td><span  >durmal\u0131s\u0131n\u0131z</span></td><td><span  >durmal\u0131lar</span></td></tr><tr><th colspan=\"3\" >imperative</th><td></td><td><span  >dur</span></td><td><span  >dursun</span></td><td></td><td><span  >durun</span></td><td><span  >dursunlar</span></td></tr><tr><th colspan=\"9\"></th></tr><tr><th colspan=\"9\" >Positive interrogative</th></tr><tr><th colspan=\"9\"></th></tr><tr><th colspan=\"3\" rowspan=\"3\"></th><th colspan=\"3\" >singular</th><th colspan=\"3\" >plural</th></tr><tr><th >1 person</th><th >2 person</th><th >3 person</th><th >1 person</th><th >2 person</th><th >3 person</th></tr><tr><th >ben</th><th >sen</th><th >o</th><th >biz</th><th >siz</th><th >onlar</th></tr><tr><th rowspan=\"5\" >indicative</th><th rowspan=\"2\" >present</th><th >aorist</th><td>durur muyum?</td><td>durur musun?</td><td>durur mu?</td><td>durur muyuz?</td><td>durur musunuz?</td><td>dururlar m\u0131?</td></tr><tr><th >imperfective</th><td>duruyor muyum?</td><td>duruyor musun?</td><td>duruyor mu?</td><td>duruyor muyuz?</td><td>duruyor musunuz?</td><td>duruyorlar m\u0131?</td></tr><tr><th rowspan=\"2\" >past</th><th >perfective</th><td>durdum mu?</td><td>durdun mu?</td><td>durdu mu?</td><td>durduk mu?</td><td>durdunuz mu?</td><td>durdular m\u0131?</td></tr><tr><th >imperfective</th><td>duruyor muydum?</td><td>duruyor muydun?</td><td>duruyor muydu?</td><td>duruyor muyduk?</td><td>duruyor muydunuz?</td><td>duruyorlar m\u0131yd\u0131?</td></tr><tr><th colspan=\"2\" >future</th><td>duracak m\u0131y\u0131m?</td><td>duracak m\u0131s\u0131n?</td><td>duracak m\u0131?</td><td>duracak m\u0131y\u0131z?</td><td>duracak m\u0131s\u0131n\u0131z?</td><td>duracaklar m\u0131?</td></tr><tr><th rowspan=\"3\" >inferential</th><th colspan=\"2\" >perfective</th><td>durmu\u015f muyum?</td><td>durmu\u015f musun?</td><td>durmu\u015f mu?</td><td>durmu\u015f muyuz?</td><td>durmu\u015f musunuz?</td><td>durmu\u015flar m\u0131?</td></tr><tr><th colspan=\"2\" >aorist</th><td>durur muymu\u015fum?</td><td>durur muymu\u015fsun?</td><td>durur muymu\u015f?</td><td>durur muymu\u015fuz?</td><td>durur muymu\u015fsunuz?</td><td>dururlar m\u0131ym\u0131\u015f?</td></tr><tr><th colspan=\"2\" >imperfective</th><td>duruyor muymu\u015fum?</td><td>duruyor muymu\u015fsun?</td><td>duruyor muymu\u015f?</td><td>duruyor muymu\u015fuz?</td><td>duruyor muymu\u015fsunuz?</td><td>duruyorlar m\u0131ym\u0131\u015f?</td></tr><tr><th rowspan=\"2\" >conditional</th><th colspan=\"2\" >simple</th><td>dursam m\u0131?</td><td>dursan m\u0131?</td><td>dursa m\u0131?</td><td>dursak m\u0131?</td><td>dursan\u0131z m\u0131?</td><td>dursalar m\u0131?</td></tr><tr><th colspan=\"2\" >perfective</th><td>dursa m\u0131yd\u0131m?</td><td>dursa m\u0131yd\u0131n?</td><td>dursa m\u0131yd\u0131?</td><td>dursa m\u0131yd\u0131k?</td><td>dursa m\u0131yd\u0131n\u0131z?</td><td>dursalar m\u0131yd\u0131?</td></tr><tr><th colspan=\"3\" >progressive</th><td>durmakta m\u0131y\u0131m?</td><td>durmakta m\u0131s\u0131n?</td><td>durmakta m\u0131?</td><td>durmakta m\u0131y\u0131z?</td><td>durmakta m\u0131s\u0131n\u0131z?</td><td>durmaktalar m\u0131?</td></tr><tr><th colspan=\"3\" >necessitative</th><td>durmal\u0131 m\u0131y\u0131m?</td><td>durmal\u0131 m\u0131s\u0131n?</td><td>durmal\u0131 m\u0131?</td><td>durmal\u0131 m\u0131y\u0131z?</td><td>durmal\u0131 m\u0131s\u0131n\u0131z?</td><td>durmal\u0131lar m\u0131?</td></tr><tr><th colspan=\"9\"></th></tr><tr><th colspan=\"9\" >Negative declarative</th></tr><tr><th colspan=\"9\"></th></tr><tr><th colspan=\"3\" >infinitive</th><td colspan=\"6\"><span  >durmamak</span></td></tr><tr><th rowspan=\"3\" >impersonal participle</th><th colspan=\"2\" >imperfective</th><td colspan=\"6\"><span  >durmayan</span></td></tr><tr><th colspan=\"2\" >perfective</th><td colspan=\"6\"><span  >durmam\u0131\u015f</span></td></tr><tr><th colspan=\"2\" >prospective</th><td colspan=\"6\"><span  >durmayacak</span></td></tr><tr><th rowspan=\"2\" >personal participle</th><th colspan=\"2\" >non-prospective</th><td><span  >durmad\u0131\u011f\u0131m</span></td><td><span  >durmad\u0131\u011f\u0131n</span></td><td><span  >durmad\u0131\u011f\u0131</span></td><td><span  >durmad\u0131\u011f\u0131m\u0131z</span></td><td><span  >durmad\u0131\u011f\u0131n\u0131z</span></td><td><span  >durmad\u0131klar\u0131</span></td></tr><tr><th colspan=\"2\" >prospective</th><td><span  >durmayaca\u011f\u0131m</span></td><td><span  >durmayaca\u011f\u0131n</span></td><td><span  >durmayaca\u011f\u0131</span></td><td><span  >durmayaca\u011f\u0131m\u0131z</span></td><td><span  >durmayaca\u011f\u0131n\u0131z</span></td><td><span  >durmayacaklar\u0131</span></td></tr><tr><th colspan=\"3\" >verbal noun</th><td colspan=\"6\"><span  >durmama</span></td></tr><tr><th colspan=\"3\" >way of doing</th><td colspan=\"6\"><span  >durmayu\u015f</span></td></tr><tr><th colspan=\"3\" rowspan=\"3\"></th><th colspan=\"3\" >singular</th><th colspan=\"3\" >plural</th></tr><tr><th >1 person</th><th >2 person</th><th >3 person</th><th >1 person</th><th >2 person</th><th >3 person</th></tr><tr><th >ben</th><th >sen</th><th >o</th><th >biz</th><th >siz</th><th >onlar</th></tr><tr><th rowspan=\"5\" >indicative</th><th rowspan=\"2\" >present</th><th >aorist</th><td><span  >durmam</span></td><td><span  >durmazs\u0131n</span></td><td><span  >durmaz</span></td><td><span  >durmay\u0131z</span></td><td><span  >durmazs\u0131n\u0131z</span></td><td><span  >durmazlar</span></td></tr><tr><th >imperfective</th><td><span  >durmuyorum</span></td><td><span  >durmuyorsun</span></td><td><span  >durmuyor</span></td><td><span  >durmuyoruz</span></td><td><span  >durmuyorsunuz</span></td><td><span  >durmuyorlar</span></td></tr><tr><th rowspan=\"2\" >past</th><th >perfective</th><td><span  >durmad\u0131m</span></td><td><span  >durmad\u0131n</span></td><td><span  >durmad\u0131</span></td><td><span  >durmad\u0131k</span></td><td><span  >durmad\u0131n\u0131z</span></td><td><span  >durmad\u0131lar</span></td></tr><tr><th >imperfective</th><td><span  >durmuyordum</span></td><td><span  >durmuyordun</span></td><td><span  >durmuyordu</span></td><td><span  >durmuyorduk</span></td><td><span  >durmuyordunuz</span></td><td><span  >durmuyorlard\u0131</span></td></tr><tr><th colspan=\"2\" >future</th><td><span  >durmayaca\u011f\u0131m</span></td><td><span  >durmayacaks\u0131n</span></td><td><span  >durmayacak</span></td><td><span  >durmayaca\u011f\u0131z</span></td><td><span  >durmayacaks\u0131n\u0131z</span></td><td><span  >durmayacaklar</span></td></tr><tr><th rowspan=\"3\" >inferential</th><th colspan=\"2\" >perfective</th><td><span  >durmam\u0131\u015f\u0131m</span></td><td><span  >durmam\u0131\u015fs\u0131n</span></td><td><span  >durmam\u0131\u015f</span></td><td><span  >durmam\u0131\u015f\u0131z</span></td><td><span  >durmam\u0131\u015fs\u0131n\u0131z</span></td><td><span  >durmam\u0131\u015flar</span></td></tr><tr><th colspan=\"2\" >aorist</th><td><span  >durmazm\u0131\u015f\u0131m</span></td><td><span  >durmazm\u0131\u015fs\u0131n</span></td><td><span  >durmazm\u0131\u015f</span></td><td><span  >durmazm\u0131\u015f\u0131z</span></td><td><span  >durmazm\u0131\u015fs\u0131n\u0131z</span></td><td><span  >durmazlarm\u0131\u015f</span></td></tr><tr><th colspan=\"2\" >imperfective</th><td><span  >durmuyormu\u015fum</span></td><td><span  >durmuyormu\u015fsun</span></td><td><span  >durmuyormu\u015f</span></td><td><span  >durmuyormu\u015fuz</span></td><td><span  >durmuyormu\u015fsunuz</span></td><td><span  >durmuyorlarm\u0131\u015f</span></td></tr><tr><th rowspan=\"2\" >conditional</th><th colspan=\"2\" >simple</th><td><span  >durmasam</span></td><td><span  >durmasan</span></td><td><span  >durmasa</span></td><td><span  >durmasak</span></td><td><span  >durmasan\u0131z</span></td><td><span  >durmasalar</span></td></tr><tr><th colspan=\"2\" >perfective</th><td><span  >durmasayd\u0131m</span></td><td><span  >durmasayd\u0131n</span></td><td><span  >durmasayd\u0131</span></td><td><span  >durmasayd\u0131k</span></td><td><span  >durmasayd\u0131n\u0131z</span></td><td><span  >durmasayd\u0131lar</span></td></tr><tr><th colspan=\"3\" >optative</th><td><span  >durmayay\u0131m</span></td><td><span  >durmayas\u0131n</span></td><td><span  >durmaya</span></td><td><span  >durmayal\u0131m</span></td><td><span  >durmayas\u0131n\u0131z</span></td><td><span  >durmayalar</span></td></tr><tr><th colspan=\"3\" >progressive</th><td><span  >durmamaktay\u0131m</span></td><td><span  >durmamaktas\u0131n</span></td><td><span  >durmamakta</span></td><td><span  >durmamaktay\u0131z</span></td><td><span  >durmamaktas\u0131n\u0131z</span></td><td><span  >durmamaktalar</span></td></tr><tr><th colspan=\"3\" >necessitative</th><td><span  >durmamal\u0131y\u0131m</span></td><td><span  >durmamal\u0131s\u0131n</span></td><td><span  >durmamal\u0131</span></td><td><span  >durmamal\u0131y\u0131z</span></td><td><span  >durmamal\u0131s\u0131n\u0131z</span></td><td><span  >durmamal\u0131lar</span></td></tr><tr><th colspan=\"3\" >imperative</th><td></td><td><span  >durma</span></td><td><span  >durmas\u0131n</span></td><td></td><td><span  >durmay\u0131n</span></td><td><span  >durmas\u0131nlar</span></td></tr><tr><th colspan=\"9\"></th></tr><tr><th colspan=\"9\" >Negative interrogative</th></tr><tr><th colspan=\"9\"></th></tr><tr><th colspan=\"3\" rowspan=\"3\"></th><th colspan=\"3\" >singular</th><th colspan=\"3\" >plural</th></tr><tr><th >1 person</th><th >2 person</th><th >3 person</th><th >1 person</th><th >2 person</th><th >3 person</th></tr><tr><th >ben</th><th >sen</th><th >o</th><th >biz</th><th >siz</th><th >onlar</th></tr><tr><th rowspan=\"5\" >indicative</th><th rowspan=\"2\" >present</th><th >aorist</th><td>durmaz m\u0131y\u0131m?</td><td>durmaz m\u0131s\u0131n?</td><td>durmaz m\u0131?</td><td>durmaz m\u0131y\u0131z?</td><td>durmaz m\u0131s\u0131n\u0131z?</td><td>durmazlar m\u0131?</td></tr><tr><th >imperfective</th><td>durmuyor muyum?</td><td>durmuyor musun?</td><td>durmuyor mu?</td><td>durmuyor muyuz?</td><td>durmuyor musunuz?</td><td>durmuyorlar m\u0131?</td></tr><tr><th rowspan=\"2\" >past</th><th >perfective</th><td>durmad\u0131m m\u0131?</td><td>durmad\u0131n m\u0131?</td><td>durmad\u0131 m\u0131?</td><td>durmad\u0131k m\u0131?</td><td>durmad\u0131n\u0131z m\u0131?</td><td>durmad\u0131lar m\u0131?</td></tr><tr><th >imperfective</th><td>durmuyor muydum?</td><td>durmuyor muydun?</td><td>durmuyor muydu?</td><td>durmuyor muyduk?</td><td>durmuyor muydunuz?</td><td>durmuyorlar m\u0131yd\u0131?</td></tr><tr><th colspan=\"2\" >future</th><td>durmayacak m\u0131y\u0131m?</td><td>durmayacak m\u0131s\u0131n?</td><td>durmayacak m\u0131?</td><td>durmayacak m\u0131y\u0131z?</td><td>durmayacak m\u0131s\u0131n\u0131z?</td><td>durmayacaklar m\u0131?</td></tr><tr><th rowspan=\"3\" >inferential</th><th colspan=\"2\" >perfective</th><td>durmam\u0131\u015f m\u0131y\u0131m?</td><td>durmam\u0131\u015f m\u0131s\u0131n?</td><td>durmam\u0131\u015f m\u0131?</td><td>durmam\u0131\u015f m\u0131y\u0131z?</td><td>durmam\u0131\u015f m\u0131s\u0131n\u0131z?</td><td>durmam\u0131\u015flar m\u0131?</td></tr><tr><th colspan=\"2\" >aorist</th><td>durmaz m\u0131ym\u0131\u015f\u0131m?</td><td>durmaz m\u0131ym\u0131\u015fs\u0131n?</td><td>durmaz m\u0131ym\u0131\u015f?</td><td>durmaz m\u0131ym\u0131\u015f\u0131z?</td><td>durmaz m\u0131ym\u0131\u015fs\u0131n\u0131z?</td><td>durmazlar m\u0131ym\u0131\u015f?</td></tr><tr><th colspan=\"2\" >imperfective</th><td>durmuyor muymu\u015fum?</td><td>durmuyor muymu\u015fsun?</td><td>durmuyor muymu\u015f?</td><td>durmuyor muymu\u015fuz?</td><td>durmuyor muymu\u015fsunuz?</td><td>durmuyorlar m\u0131ym\u0131\u015f?</td></tr><tr><th rowspan=\"2\" >conditional</th><th colspan=\"2\" >simple</th><td>durmasam m\u0131?</td><td>durmasan m\u0131?</td><td>durmasa m\u0131?</td><td>durmasak m\u0131?</td><td>durmasan\u0131z m\u0131?</td><td>durmasalar m\u0131?</td></tr><tr><th colspan=\"2\" >perfective</th><td>durmasa m\u0131yd\u0131m?</td><td>durmasa m\u0131yd\u0131n?</td><td>durmasa m\u0131yd\u0131?</td><td>durmasa m\u0131yd\u0131k?</td><td>durmasa m\u0131yd\u0131n\u0131z?</td><td>durmasalar m\u0131yd\u0131?</td></tr><tr><th colspan=\"3\" >progressive</th><td>durmamakta m\u0131y\u0131m?</td><td>durmamakta m\u0131s\u0131n?</td><td>durmamakta m\u0131?</td><td>durmamakta m\u0131y\u0131z?</td><td>durmamakta m\u0131s\u0131n\u0131z?</td><td>durmamaktalar m\u0131?</td></tr><tr><th colspan=\"3\" >necessitative</th><td>durmamal\u0131 m\u0131y\u0131m?</td><td>durmamal\u0131 m\u0131s\u0131n?</td><td>durmamal\u0131 m\u0131?</td><td>durmamal\u0131 m\u0131y\u0131z?</td><td>durmamal\u0131 m\u0131s\u0131n\u0131z?</td><td>durmamal\u0131lar m\u0131?</td></tr></tbody></table>'></iframe>", "sanmak": "<iframe srcdoc='Conjugation of sanmak (aorist in -<i  >V\u2074r</i>)<p><i><b>Note:</b> Actual conjugations can be more complex than tables below. Compound forms with the auxiliary <i  >olmak</i> not shown. See also Appendix:Turkish suffixes#Verbs.</i></p><table  style=\"background:#F9F9F9; text-align:center; width:100%\"><tbody><tr><th colspan=\"9\" >Positive declarative</th></tr><tr><th colspan=\"9\"></th></tr><tr><th colspan=\"3\" >infinitive</th><td colspan=\"6\"><span  ><strong >sanmak</strong></span></td></tr><tr><th rowspan=\"3\" >impersonal participle</th><th colspan=\"2\" >imperfective</th><td colspan=\"6\"><span  >sanan</span></td></tr><tr><th colspan=\"2\" >perfective</th><td colspan=\"6\"><span  >sanm\u0131\u015f</span></td></tr><tr><th colspan=\"2\" >prospective</th><td colspan=\"6\"><span  >sanacak</span></td></tr><tr><th rowspan=\"2\" >personal participle</th><th colspan=\"2\" >non-prospective</th><td><span  >sand\u0131\u011f\u0131m</span></td><td><span  >sand\u0131\u011f\u0131n</span></td><td><span  >sand\u0131\u011f\u0131</span></td><td><span  >sand\u0131\u011f\u0131m\u0131z</span></td><td><span  >sand\u0131\u011f\u0131n\u0131z</span></td><td><span  >sand\u0131klar\u0131</span></td></tr><tr><th colspan=\"2\" >prospective</th><td><span  >sanaca\u011f\u0131m</span></td><td><span  >sanaca\u011f\u0131n</span></td><td><span  >sanaca\u011f\u0131</span></td><td><span  >sanaca\u011f\u0131m\u0131z</span></td><td><span  >sanaca\u011f\u0131n\u0131z</span></td><td><span  >sanacaklar\u0131</span></td></tr><tr><th colspan=\"3\" >verbal noun</th><td colspan=\"6\"><span  >sanma</span></td></tr><tr><th colspan=\"3\" >way of doing</th><td colspan=\"6\"><span  >san\u0131\u015f</span></td></tr><tr><th colspan=\"3\" rowspan=\"3\"></th><th colspan=\"3\" >singular</th><th colspan=\"3\" >plural</th></tr><tr><th >1 person</th><th >2 person</th><th >3 person</th><th >1 person</th><th >2 person</th><th >3 person</th></tr><tr><th >ben</th><th >sen</th><th >o</th><th >biz</th><th >siz</th><th >onlar</th></tr><tr><th rowspan=\"5\" >indicative</th><th rowspan=\"2\" >present</th><th >aorist</th><td><span  >san\u0131r\u0131m</span></td><td><span  >san\u0131rs\u0131n</span></td><td><span  >san\u0131r</span></td><td><span  >san\u0131r\u0131z</span></td><td><span  >san\u0131rs\u0131n\u0131z</span></td><td><span  >san\u0131rlar</span></td></tr><tr><th >imperfective</th><td><span  >san\u0131yorum</span></td><td><span  >san\u0131yorsun</span></td><td><span  >san\u0131yor</span></td><td><span  >san\u0131yoruz</span></td><td><span  >san\u0131yorsunuz</span></td><td><span  >san\u0131yorlar</span></td></tr><tr><th rowspan=\"2\" >past</th><th >perfective</th><td><span  >sand\u0131m</span></td><td><span  >sand\u0131n</span></td><td><span  >sand\u0131</span></td><td><span  >sand\u0131k</span></td><td><span  >sand\u0131n\u0131z</span></td><td><span  >sand\u0131lar</span></td></tr><tr><th >imperfective</th><td><span  >san\u0131yordum</span></td><td><span  >san\u0131yordun</span></td><td><span  >san\u0131yordu</span></td><td><span  >san\u0131yorduk</span></td><td><span  >san\u0131yordunuz</span></td><td><span  >san\u0131yorlard\u0131 (or san\u0131yordular)</span></td></tr><tr><th colspan=\"2\" >future</th><td><span  >sanaca\u011f\u0131m</span></td><td><span  >sanacaks\u0131n</span></td><td><span  >sanacak</span></td><td><span  >sanaca\u011f\u0131z</span></td><td><span  >sanacaks\u0131n\u0131z</span></td><td><span  >sanacaklar</span></td></tr><tr><th rowspan=\"3\" >inferential</th><th colspan=\"2\" >perfective</th><td><span  >sanm\u0131\u015f\u0131m</span></td><td><span  >sanm\u0131\u015fs\u0131n</span></td><td><span  >sanm\u0131\u015f</span></td><td><span  >sanm\u0131\u015f\u0131z</span></td><td><span  >sanm\u0131\u015fs\u0131n\u0131z</span></td><td><span  >sanm\u0131\u015flar</span></td></tr><tr><th colspan=\"2\" >aorist</th><td><span  >san\u0131rm\u0131\u015f\u0131m</span></td><td><span  >san\u0131rm\u0131\u015fs\u0131n</span></td><td><span  >san\u0131rm\u0131\u015f</span></td><td><span  >san\u0131rm\u0131\u015f\u0131z</span></td><td><span  >san\u0131rm\u0131\u015fs\u0131n\u0131z</span></td><td><span  >san\u0131rlarm\u0131\u015f (or san\u0131rm\u0131\u015flar)</span></td></tr><tr><th colspan=\"2\" >imperfective</th><td><span  >san\u0131yormu\u015fum</span></td><td><span  >san\u0131yormu\u015fsun</span></td><td><span  >san\u0131yormu\u015f</span></td><td><span  >san\u0131yormu\u015fuz</span></td><td><span  >san\u0131yormu\u015fsunuz</span></td><td><span  >san\u0131yorlarm\u0131\u015f</span></td></tr><tr><th rowspan=\"2\" >conditional</th><th colspan=\"2\" >simple</th><td><span  >sansam</span></td><td><span  >sansan</span></td><td><span  >sansa</span></td><td><span  >sansak</span></td><td><span  >sansan\u0131z</span></td><td><span  >sansalar</span></td></tr><tr><th colspan=\"2\" >perfective</th><td><span  >sansayd\u0131m</span></td><td><span  >sansayd\u0131n</span></td><td><span  >sansayd\u0131</span></td><td><span  >sansayd\u0131k</span></td><td><span  >sansayd\u0131n\u0131z</span></td><td><span  >sansayd\u0131lar</span></td></tr><tr><th colspan=\"3\" >optative</th><td><span  >sanay\u0131m</span></td><td><span  >sanas\u0131n</span></td><td><span  >sana</span></td><td><span  >sanal\u0131m</span></td><td><span  >sanas\u0131n\u0131z</span></td><td><span  >sanalar</span></td></tr><tr><th colspan=\"3\" >progressive</th><td><span  >sanmaktay\u0131m</span></td><td><span  >sanmaktas\u0131n</span></td><td><span  >sanmakta</span></td><td><span  >sanmaktay\u0131z</span></td><td><span  >sanmaktas\u0131n\u0131z</span></td><td><span  >sanmaktalar</span></td></tr><tr><th colspan=\"3\" >necessitative</th><td><span  >sanmal\u0131y\u0131m</span></td><td><span  >sanmal\u0131s\u0131n</span></td><td><span  >sanmal\u0131</span></td><td><span  >sanmal\u0131y\u0131z</span></td><td><span  >sanmal\u0131s\u0131n\u0131z</span></td><td><span  >sanmal\u0131lar</span></td></tr><tr><th colspan=\"3\" >imperative</th><td></td><td><span  >san</span></td><td><span  >sans\u0131n</span></td><td></td><td><span  >san\u0131n</span></td><td><span  >sans\u0131nlar</span></td></tr><tr><th colspan=\"9\"></th></tr><tr><th colspan=\"9\" >Positive interrogative</th></tr><tr><th colspan=\"9\"></th></tr><tr><th colspan=\"3\" rowspan=\"3\"></th><th colspan=\"3\" >singular</th><th colspan=\"3\" >plural</th></tr><tr><th >1 person</th><th >2 person</th><th >3 person</th><th >1 person</th><th >2 person</th><th >3 person</th></tr><tr><th >ben</th><th >sen</th><th >o</th><th >biz</th><th >siz</th><th >onlar</th></tr><tr><th rowspan=\"5\" >indicative</th><th rowspan=\"2\" >present</th><th >aorist</th><td>san\u0131r m\u0131y\u0131m?</td><td>san\u0131r m\u0131s\u0131n?</td><td>san\u0131r m\u0131?</td><td>san\u0131r m\u0131y\u0131z?</td><td>san\u0131r m\u0131s\u0131n\u0131z?</td><td>san\u0131rlar m\u0131?</td></tr><tr><th >imperfective</th><td>san\u0131yor muyum?</td><td>san\u0131yor musun?</td><td>san\u0131yor mu?</td><td>san\u0131yor muyuz?</td><td>san\u0131yor musunuz?</td><td>san\u0131yorlar m\u0131?</td></tr><tr><th rowspan=\"2\" >past</th><th >perfective</th><td>sand\u0131m m\u0131?</td><td>sand\u0131n m\u0131?</td><td>sand\u0131 m\u0131?</td><td>sand\u0131k m\u0131?</td><td>sand\u0131n\u0131z m\u0131?</td><td>sand\u0131lar m\u0131?</td></tr><tr><th >imperfective</th><td>san\u0131yor muydum?</td><td>san\u0131yor muydun?</td><td>san\u0131yor muydu?</td><td>san\u0131yor muyduk?</td><td>san\u0131yor muydunuz?</td><td>san\u0131yorlar m\u0131yd\u0131?</td></tr><tr><th colspan=\"2\" >future</th><td>sanacak m\u0131y\u0131m?</td><td>sanacak m\u0131s\u0131n?</td><td>sanacak m\u0131?</td><td>sanacak m\u0131y\u0131z?</td><td>sanacak m\u0131s\u0131n\u0131z?</td><td>sanacaklar m\u0131?</td></tr><tr><th rowspan=\"3\" >inferential</th><th colspan=\"2\" >perfective</th><td>sanm\u0131\u015f m\u0131y\u0131m?</td><td>sanm\u0131\u015f m\u0131s\u0131n?</td><td>sanm\u0131\u015f m\u0131?</td><td>sanm\u0131\u015f m\u0131y\u0131z?</td><td>sanm\u0131\u015f m\u0131s\u0131n\u0131z?</td><td>sanm\u0131\u015flar m\u0131?</td></tr><tr><th colspan=\"2\" >aorist</th><td>san\u0131r m\u0131ym\u0131\u015f\u0131m?</td><td>san\u0131r m\u0131ym\u0131\u015fs\u0131n?</td><td>san\u0131r m\u0131ym\u0131\u015f?</td><td>san\u0131r m\u0131ym\u0131\u015f\u0131z?</td><td>san\u0131r m\u0131ym\u0131\u015fs\u0131n\u0131z?</td><td>san\u0131rlar m\u0131ym\u0131\u015f?</td></tr><tr><th colspan=\"2\" >imperfective</th><td>san\u0131yor muymu\u015fum?</td><td>san\u0131yor muymu\u015fsun?</td><td>san\u0131yor muymu\u015f?</td><td>san\u0131yor muymu\u015fuz?</td><td>san\u0131yor muymu\u015fsunuz?</td><td>san\u0131yorlar m\u0131ym\u0131\u015f?</td></tr><tr><th rowspan=\"2\" >conditional</th><th colspan=\"2\" >simple</th><td>sansam m\u0131?</td><td>sansan m\u0131?</td><td>sansa m\u0131?</td><td>sansak m\u0131?</td><td>sansan\u0131z m\u0131?</td><td>sansalar m\u0131?</td></tr><tr><th colspan=\"2\" >perfective</th><td>sansa m\u0131yd\u0131m?</td><td>sansa m\u0131yd\u0131n?</td><td>sansa m\u0131yd\u0131?</td><td>sansa m\u0131yd\u0131k?</td><td>sansa m\u0131yd\u0131n\u0131z?</td><td>sansalar m\u0131yd\u0131?</td></tr><tr><th colspan=\"3\" >progressive</th><td>sanmakta m\u0131y\u0131m?</td><td>sanmakta m\u0131s\u0131n?</td><td>sanmakta m\u0131?</td><td>sanmakta m\u0131y\u0131z?</td><td>sanmakta m\u0131s\u0131n\u0131z?</td><td>sanmaktalar m\u0131?</td></tr><tr><th colspan=\"3\" >necessitative</th><td>sanmal\u0131 m\u0131y\u0131m?</td><td>sanmal\u0131 m\u0131s\u0131n?</td><td>sanmal\u0131 m\u0131?</td><td>sanmal\u0131 m\u0131y\u0131z?</td><td>sanmal\u0131 m\u0131s\u0131n\u0131z?</td><td>sanmal\u0131lar m\u0131?</td></tr><tr><th colspan=\"9\"></th></tr><tr><th colspan=\"9\" >Negative declarative</th></tr><tr><th colspan=\"9\"></th></tr><tr><th colspan=\"3\" >infinitive</th><td colspan=\"6\"><span  >sanmamak</span></td></tr><tr><th rowspan=\"3\" >impersonal participle</th><th colspan=\"2\" >imperfective</th><td colspan=\"6\"><span  >sanmayan</span></td></tr><tr><th colspan=\"2\" >perfective</th><td colspan=\"6\"><span  >sanmam\u0131\u015f</span></td></tr><tr><th colspan=\"2\" >prospective</th><td colspan=\"6\"><span  >sanmayacak</span></td></tr><tr><th rowspan=\"2\" >personal participle</th><th colspan=\"2\" >non-prospective</th><td><span  >sanmad\u0131\u011f\u0131m</span></td><td><span  >sanmad\u0131\u011f\u0131n</span></td><td><span  >sanmad\u0131\u011f\u0131</span></td><td><span  >sanmad\u0131\u011f\u0131m\u0131z</span></td><td><span  >sanmad\u0131\u011f\u0131n\u0131z</span></td><td><span  >sanmad\u0131klar\u0131</span></td></tr><tr><th colspan=\"2\" >prospective</th><td><span  >sanmayaca\u011f\u0131m</span></td><td><span  >sanmayaca\u011f\u0131n</span></td><td><span  >sanmayaca\u011f\u0131</span></td><td><span  >sanmayaca\u011f\u0131m\u0131z</span></td><td><span  >sanmayaca\u011f\u0131n\u0131z</span></td><td><span  >sanmayacaklar\u0131</span></td></tr><tr><th colspan=\"3\" >verbal noun</th><td colspan=\"6\"><span  >sanmama</span></td></tr><tr><th colspan=\"3\" >way of doing</th><td colspan=\"6\"><span  >sanmay\u0131\u015f</span></td></tr><tr><th colspan=\"3\" rowspan=\"3\"></th><th colspan=\"3\" >singular</th><th colspan=\"3\" >plural</th></tr><tr><th >1 person</th><th >2 person</th><th >3 person</th><th >1 person</th><th >2 person</th><th >3 person</th></tr><tr><th >ben</th><th >sen</th><th >o</th><th >biz</th><th >siz</th><th >onlar</th></tr><tr><th rowspan=\"5\" >indicative</th><th rowspan=\"2\" >present</th><th >aorist</th><td><span  >sanmam</span></td><td><span  >sanmazs\u0131n</span></td><td><span  >sanmaz</span></td><td><span  >sanmay\u0131z</span></td><td><span  >sanmazs\u0131n\u0131z</span></td><td><span  >sanmazlar</span></td></tr><tr><th >imperfective</th><td><span  >sanm\u0131yorum</span></td><td><span  >sanm\u0131yorsun</span></td><td><span  >sanm\u0131yor</span></td><td><span  >sanm\u0131yoruz</span></td><td><span  >sanm\u0131yorsunuz</span></td><td><span  >sanm\u0131yorlar</span></td></tr><tr><th rowspan=\"2\" >past</th><th >perfective</th><td><span  >sanmad\u0131m</span></td><td><span  >sanmad\u0131n</span></td><td><span  >sanmad\u0131</span></td><td><span  >sanmad\u0131k</span></td><td><span  >sanmad\u0131n\u0131z</span></td><td><span  >sanmad\u0131lar</span></td></tr><tr><th >imperfective</th><td><span  >sanm\u0131yordum</span></td><td><span  >sanm\u0131yordun</span></td><td><span  >sanm\u0131yordu</span></td><td><span  >sanm\u0131yorduk</span></td><td><span  >sanm\u0131yordunuz</span></td><td><span  >sanm\u0131yorlard\u0131</span></td></tr><tr><th colspan=\"2\" >future</th><td><span  >sanmayaca\u011f\u0131m</span></td><td><span  >sanmayacaks\u0131n</span></td><td><span  >sanmayacak</span></td><td><span  >sanmayaca\u011f\u0131z</span></td><td><span  >sanmayacaks\u0131n\u0131z</span></td><td><span  >sanmayacaklar</span></td></tr><tr><th rowspan=\"3\" >inferential</th><th colspan=\"2\" >perfective</th><td><span  >sanmam\u0131\u015f\u0131m</span></td><td><span  >sanmam\u0131\u015fs\u0131n</span></td><td><span  >sanmam\u0131\u015f</span></td><td><span  >sanmam\u0131\u015f\u0131z</span></td><td><span  >sanmam\u0131\u015fs\u0131n\u0131z</span></td><td><span  >sanmam\u0131\u015flar</span></td></tr><tr><th colspan=\"2\" >aorist</th><td><span  >sanmazm\u0131\u015f\u0131m</span></td><td><span  >sanmazm\u0131\u015fs\u0131n</span></td><td><span  >sanmazm\u0131\u015f</span></td><td><span  >sanmazm\u0131\u015f\u0131z</span></td><td><span  >sanmazm\u0131\u015fs\u0131n\u0131z</span></td><td><span  >sanmazlarm\u0131\u015f</span></td></tr><tr><th colspan=\"2\" >imperfective</th><td><span  >sanm\u0131yormu\u015fum</span></td><td><span  >sanm\u0131yormu\u015fsun</span></td><td><span  >sanm\u0131yormu\u015f</span></td><td><span  >sanm\u0131yormu\u015fuz</span></td><td><span  >sanm\u0131yormu\u015fsunuz</span></td><td><span  >sanm\u0131yorlarm\u0131\u015f</span></td></tr><tr><th rowspan=\"2\" >conditional</th><th colspan=\"2\" >simple</th><td><span  >sanmasam</span></td><td><span  >sanmasan</span></td><td><span  >sanmasa</span></td><td><span  >sanmasak</span></td><td><span  >sanmasan\u0131z</span></td><td><span  >sanmasalar</span></td></tr><tr><th colspan=\"2\" >perfective</th><td><span  >sanmasayd\u0131m</span></td><td><span  >sanmasayd\u0131n</span></td><td><span  >sanmasayd\u0131</span></td><td><span  >sanmasayd\u0131k</span></td><td><span  >sanmasayd\u0131n\u0131z</span></td><td><span  >sanmasayd\u0131lar</span></td></tr><tr><th colspan=\"3\" >optative</th><td><span  >sanmayay\u0131m</span></td><td><span  >sanmayas\u0131n</span></td><td><span  >sanmaya</span></td><td><span  >sanmayal\u0131m</span></td><td><span  >sanmayas\u0131n\u0131z</span></td><td><span  >sanmayalar</span></td></tr><tr><th colspan=\"3\" >progressive</th><td><span  >sanmamaktay\u0131m</span></td><td><span  >sanmamaktas\u0131n</span></td><td><span  >sanmamakta</span></td><td><span  >sanmamaktay\u0131z</span></td><td><span  >sanmamaktas\u0131n\u0131z</span></td><td><span  >sanmamaktalar</span></td></tr><tr><th colspan=\"3\" >necessitative</th><td><span  >sanmamal\u0131y\u0131m</span></td><td><span  >sanmamal\u0131s\u0131n</span></td><td><span  >sanmamal\u0131</span></td><td><span  >sanmamal\u0131y\u0131z</span></td><td><span  >sanmamal\u0131s\u0131n\u0131z</span></td><td><span  >sanmamal\u0131lar</span></td></tr><tr><th colspan=\"3\" >imperative</th><td></td><td><span  >sanma</span></td><td><span  >sanmas\u0131n</span></td><td></td><td><span  >sanmay\u0131n</span></td><td><span  >sanmas\u0131nlar</span></td></tr><tr><th colspan=\"9\"></th></tr><tr><th colspan=\"9\" >Negative interrogative</th></tr><tr><th colspan=\"9\"></th></tr><tr><th colspan=\"3\" rowspan=\"3\"></th><th colspan=\"3\" >singular</th><th colspan=\"3\" >plural</th></tr><tr><th >1 person</th><th >2 person</th><th >3 person</th><th >1 person</th><th >2 person</th><th >3 person</th></tr><tr><th >ben</th><th >sen</th><th >o</th><th >biz</th><th >siz</th><th >onlar</th></tr><tr><th rowspan=\"5\" >indicative</th><th rowspan=\"2\" >present</th><th >aorist</th><td>sanmaz m\u0131y\u0131m?</td><td>sanmaz m\u0131s\u0131n?</td><td>sanmaz m\u0131?</td><td>sanmaz m\u0131y\u0131z?</td><td>sanmaz m\u0131s\u0131n\u0131z?</td><td>sanmazlar m\u0131?</td></tr><tr><th >imperfective</th><td>sanm\u0131yor muyum?</td><td>sanm\u0131yor musun?</td><td>sanm\u0131yor mu?</td><td>sanm\u0131yor muyuz?</td><td>sanm\u0131yor musunuz?</td><td>sanm\u0131yorlar m\u0131?</td></tr><tr><th rowspan=\"2\" >past</th><th >perfective</th><td>sanmad\u0131m m\u0131?</td><td>sanmad\u0131n m\u0131?</td><td>sanmad\u0131 m\u0131?</td><td>sanmad\u0131k m\u0131?</td><td>sanmad\u0131n\u0131z m\u0131?</td><td>sanmad\u0131lar m\u0131?</td></tr><tr><th >imperfective</th><td>sanm\u0131yor muydum?</td><td>sanm\u0131yor muydun?</td><td>sanm\u0131yor muydu?</td><td>sanm\u0131yor muyduk?</td><td>sanm\u0131yor muydunuz?</td><td>sanm\u0131yorlar m\u0131yd\u0131?</td></tr><tr><th colspan=\"2\" >future</th><td>sanmayacak m\u0131y\u0131m?</td><td>sanmayacak m\u0131s\u0131n?</td><td>sanmayacak m\u0131?</td><td>sanmayacak m\u0131y\u0131z?</td><td>sanmayacak m\u0131s\u0131n\u0131z?</td><td>sanmayacaklar m\u0131?</td></tr><tr><th rowspan=\"3\" >inferential</th><th colspan=\"2\" >perfective</th><td>sanmam\u0131\u015f m\u0131y\u0131m?</td><td>sanmam\u0131\u015f m\u0131s\u0131n?</td><td>sanmam\u0131\u015f m\u0131?</td><td>sanmam\u0131\u015f m\u0131y\u0131z?</td><td>sanmam\u0131\u015f m\u0131s\u0131n\u0131z?</td><td>sanmam\u0131\u015flar m\u0131?</td></tr><tr><th colspan=\"2\" >aorist</th><td>sanmaz m\u0131ym\u0131\u015f\u0131m?</td><td>sanmaz m\u0131ym\u0131\u015fs\u0131n?</td><td>sanmaz m\u0131ym\u0131\u015f?</td><td>sanmaz m\u0131ym\u0131\u015f\u0131z?</td><td>sanmaz m\u0131ym\u0131\u015fs\u0131n\u0131z?</td><td>sanmazlar m\u0131ym\u0131\u015f?</td></tr><tr><th colspan=\"2\" >imperfective</th><td>sanm\u0131yor muymu\u015fum?</td><td>sanm\u0131yor muymu\u015fsun?</td><td>sanm\u0131yor muymu\u015f?</td><td>sanm\u0131yor muymu\u015fuz?</td><td>sanm\u0131yor muymu\u015fsunuz?</td><td>sanm\u0131yorlar m\u0131ym\u0131\u015f?</td></tr><tr><th rowspan=\"2\" >conditional</th><th colspan=\"2\" >simple</th><td>sanmasam m\u0131?</td><td>sanmasan m\u0131?</td><td>sanmasa m\u0131?</td><td>sanmasak m\u0131?</td><td>sanmasan\u0131z m\u0131?</td><td>sanmasalar m\u0131?</td></tr><tr><th colspan=\"2\" >perfective</th><td>sanmasa m\u0131yd\u0131m?</td><td>sanmasa m\u0131yd\u0131n?</td><td>sanmasa m\u0131yd\u0131?</td><td>sanmasa m\u0131yd\u0131k?</td><td>sanmasa m\u0131yd\u0131n\u0131z?</td><td>sanmasalar m\u0131yd\u0131?</td></tr><tr><th colspan=\"3\" >progressive</th><td>sanmamakta m\u0131y\u0131m?</td><td>sanmamakta m\u0131s\u0131n?</td><td>sanmamakta m\u0131?</td><td>sanmamakta m\u0131y\u0131z?</td><td>sanmamakta m\u0131s\u0131n\u0131z?</td><td>sanmamaktalar m\u0131?</td></tr><tr><th colspan=\"3\" >necessitative</th><td>sanmamal\u0131 m\u0131y\u0131m?</td><td>sanmamal\u0131 m\u0131s\u0131n?</td><td>sanmamal\u0131 m\u0131?</td><td>sanmamal\u0131 m\u0131y\u0131z?</td><td>sanmamal\u0131 m\u0131s\u0131n\u0131z?</td><td>sanmamal\u0131lar m\u0131?</td></tr></tbody></table>'></iframe>", "ku\u015fatmak": "<iframe srcdoc='Conjugation of ku\u015fatmak (aorist in -<i  >V\u2074r</i>)<p><i><b>Note:</b> Actual conjugations can be more complex than tables below. Compound forms with the auxiliary <i  >olmak</i> not shown. See also Appendix:Turkish suffixes#Verbs.</i></p><table  style=\"background:#F9F9F9; text-align:center; width:100%\"><tbody><tr><th colspan=\"9\" >Positive declarative</th></tr><tr><th colspan=\"9\"></th></tr><tr><th colspan=\"3\" >infinitive</th><td colspan=\"6\"><span  ><strong >ku\u015fatmak</strong></span></td></tr><tr><th rowspan=\"3\" >impersonal participle</th><th colspan=\"2\" >imperfective</th><td colspan=\"6\"><span  >ku\u015fatan</span></td></tr><tr><th colspan=\"2\" >perfective</th><td colspan=\"6\"><span  >ku\u015fatm\u0131\u015f</span></td></tr><tr><th colspan=\"2\" >prospective</th><td colspan=\"6\"><span  >ku\u015fatacak</span></td></tr><tr><th rowspan=\"2\" >personal participle</th><th colspan=\"2\" >non-prospective</th><td><span  >ku\u015fatt\u0131\u011f\u0131m</span></td><td><span  >ku\u015fatt\u0131\u011f\u0131n</span></td><td><span  >ku\u015fatt\u0131\u011f\u0131</span></td><td><span  >ku\u015fatt\u0131\u011f\u0131m\u0131z</span></td><td><span  >ku\u015fatt\u0131\u011f\u0131n\u0131z</span></td><td><span  >ku\u015fatt\u0131klar\u0131</span></td></tr><tr><th colspan=\"2\" >prospective</th><td><span  >ku\u015fataca\u011f\u0131m</span></td><td><span  >ku\u015fataca\u011f\u0131n</span></td><td><span  >ku\u015fataca\u011f\u0131</span></td><td><span  >ku\u015fataca\u011f\u0131m\u0131z</span></td><td><span  >ku\u015fataca\u011f\u0131n\u0131z</span></td><td><span  >ku\u015fatacaklar\u0131</span></td></tr><tr><th colspan=\"3\" >verbal noun</th><td colspan=\"6\"><span  >ku\u015fatma</span></td></tr><tr><th colspan=\"3\" >way of doing</th><td colspan=\"6\"><span  >ku\u015fat\u0131\u015f</span></td></tr><tr><th colspan=\"3\" rowspan=\"3\"></th><th colspan=\"3\" >singular</th><th colspan=\"3\" >plural</th></tr><tr><th >1 person</th><th >2 person</th><th >3 person</th><th >1 person</th><th >2 person</th><th >3 person</th></tr><tr><th >ben</th><th >sen</th><th >o</th><th >biz</th><th >siz</th><th >onlar</th></tr><tr><th rowspan=\"5\" >indicative</th><th rowspan=\"2\" >present</th><th >aorist</th><td><span  >ku\u015fat\u0131r\u0131m</span></td><td><span  >ku\u015fat\u0131rs\u0131n</span></td><td><span  >ku\u015fat\u0131r</span></td><td><span  >ku\u015fat\u0131r\u0131z</span></td><td><span  >ku\u015fat\u0131rs\u0131n\u0131z</span></td><td><span  >ku\u015fat\u0131rlar</span></td></tr><tr><th >imperfective</th><td><span  >ku\u015fat\u0131yorum</span></td><td><span  >ku\u015fat\u0131yorsun</span></td><td><span  >ku\u015fat\u0131yor</span></td><td><span  >ku\u015fat\u0131yoruz</span></td><td><span  >ku\u015fat\u0131yorsunuz</span></td><td><span  >ku\u015fat\u0131yorlar</span></td></tr><tr><th rowspan=\"2\" >past</th><th >perfective</th><td><span  >ku\u015fatt\u0131m</span></td><td><span  >ku\u015fatt\u0131n</span></td><td><span  >ku\u015fatt\u0131</span></td><td><span  >ku\u015fatt\u0131k</span></td><td><span  >ku\u015fatt\u0131n\u0131z</span></td><td><span  >ku\u015fatt\u0131lar</span></td></tr><tr><th >imperfective</th><td><span  >ku\u015fat\u0131yordum</span></td><td><span  >ku\u015fat\u0131yordun</span></td><td><span  >ku\u015fat\u0131yordu</span></td><td><span  >ku\u015fat\u0131yorduk</span></td><td><span  >ku\u015fat\u0131yordunuz</span></td><td><span  >ku\u015fat\u0131yorlard\u0131 (or ku\u015fat\u0131yordular)</span></td></tr><tr><th colspan=\"2\" >future</th><td><span  >ku\u015fataca\u011f\u0131m</span></td><td><span  >ku\u015fatacaks\u0131n</span></td><td><span  >ku\u015fatacak</span></td><td><span  >ku\u015fataca\u011f\u0131z</span></td><td><span  >ku\u015fatacaks\u0131n\u0131z</span></td><td><span  >ku\u015fatacaklar</span></td></tr><tr><th rowspan=\"3\" >inferential</th><th colspan=\"2\" >perfective</th><td><span  >ku\u015fatm\u0131\u015f\u0131m</span></td><td><span  >ku\u015fatm\u0131\u015fs\u0131n</span></td><td><span  >ku\u015fatm\u0131\u015f</span></td><td><span  >ku\u015fatm\u0131\u015f\u0131z</span></td><td><span  >ku\u015fatm\u0131\u015fs\u0131n\u0131z</span></td><td><span  >ku\u015fatm\u0131\u015flar</span></td></tr><tr><th colspan=\"2\" >aorist</th><td><span  >ku\u015fat\u0131rm\u0131\u015f\u0131m</span></td><td><span  >ku\u015fat\u0131rm\u0131\u015fs\u0131n</span></td><td><span  >ku\u015fat\u0131rm\u0131\u015f</span></td><td><span  >ku\u015fat\u0131rm\u0131\u015f\u0131z</span></td><td><span  >ku\u015fat\u0131rm\u0131\u015fs\u0131n\u0131z</span></td><td><span  >ku\u015fat\u0131rlarm\u0131\u015f (or ku\u015fat\u0131rm\u0131\u015flar)</span></td></tr><tr><th colspan=\"2\" >imperfective</th><td><span  >ku\u015fat\u0131yormu\u015fum</span></td><td><span  >ku\u015fat\u0131yormu\u015fsun</span></td><td><span  >ku\u015fat\u0131yormu\u015f</span></td><td><span  >ku\u015fat\u0131yormu\u015fuz</span></td><td><span  >ku\u015fat\u0131yormu\u015fsunuz</span></td><td><span  >ku\u015fat\u0131yorlarm\u0131\u015f</span></td></tr><tr><th rowspan=\"2\" >conditional</th><th colspan=\"2\" >simple</th><td><span  >ku\u015fatsam</span></td><td><span  >ku\u015fatsan</span></td><td><span  >ku\u015fatsa</span></td><td><span  >ku\u015fatsak</span></td><td><span  >ku\u015fatsan\u0131z</span></td><td><span  >ku\u015fatsalar</span></td></tr><tr><th colspan=\"2\" >perfective</th><td><span  >ku\u015fatsayd\u0131m</span></td><td><span  >ku\u015fatsayd\u0131n</span></td><td><span  >ku\u015fatsayd\u0131</span></td><td><span  >ku\u015fatsayd\u0131k</span></td><td><span  >ku\u015fatsayd\u0131n\u0131z</span></td><td><span  >ku\u015fatsayd\u0131lar</span></td></tr><tr><th colspan=\"3\" >optative</th><td><span  >ku\u015fatay\u0131m</span></td><td><span  >ku\u015fatas\u0131n</span></td><td><span  >ku\u015fata</span></td><td><span  >ku\u015fatal\u0131m</span></td><td><span  >ku\u015fatas\u0131n\u0131z</span></td><td><span  >ku\u015fatalar</span></td></tr><tr><th colspan=\"3\" >progressive</th><td><span  >ku\u015fatmaktay\u0131m</span></td><td><span  >ku\u015fatmaktas\u0131n</span></td><td><span  >ku\u015fatmakta</span></td><td><span  >ku\u015fatmaktay\u0131z</span></td><td><span  >ku\u015fatmaktas\u0131n\u0131z</span></td><td><span  >ku\u015fatmaktalar</span></td></tr><tr><th colspan=\"3\" >necessitative</th><td><span  >ku\u015fatmal\u0131y\u0131m</span></td><td><span  >ku\u015fatmal\u0131s\u0131n</span></td><td><span  >ku\u015fatmal\u0131</span></td><td><span  >ku\u015fatmal\u0131y\u0131z</span></td><td><span  >ku\u015fatmal\u0131s\u0131n\u0131z</span></td><td><span  >ku\u015fatmal\u0131lar</span></td></tr><tr><th colspan=\"3\" >imperative</th><td></td><td><span  >ku\u015fat</span></td><td><span  >ku\u015fats\u0131n</span></td><td></td><td><span  >ku\u015fat\u0131n</span></td><td><span  >ku\u015fats\u0131nlar</span></td></tr><tr><th colspan=\"9\"></th></tr><tr><th colspan=\"9\" >Positive interrogative</th></tr><tr><th colspan=\"9\"></th></tr><tr><th colspan=\"3\" rowspan=\"3\"></th><th colspan=\"3\" >singular</th><th colspan=\"3\" >plural</th></tr><tr><th >1 person</th><th >2 person</th><th >3 person</th><th >1 person</th><th >2 person</th><th >3 person</th></tr><tr><th >ben</th><th >sen</th><th >o</th><th >biz</th><th >siz</th><th >onlar</th></tr><tr><th rowspan=\"5\" >indicative</th><th rowspan=\"2\" >present</th><th >aorist</th><td>ku\u015fat\u0131r m\u0131y\u0131m?</td><td>ku\u015fat\u0131r m\u0131s\u0131n?</td><td>ku\u015fat\u0131r m\u0131?</td><td>ku\u015fat\u0131r m\u0131y\u0131z?</td><td>ku\u015fat\u0131r m\u0131s\u0131n\u0131z?</td><td>ku\u015fat\u0131rlar m\u0131?</td></tr><tr><th >imperfective</th><td>ku\u015fat\u0131yor muyum?</td><td>ku\u015fat\u0131yor musun?</td><td>ku\u015fat\u0131yor mu?</td><td>ku\u015fat\u0131yor muyuz?</td><td>ku\u015fat\u0131yor musunuz?</td><td>ku\u015fat\u0131yorlar m\u0131?</td></tr><tr><th rowspan=\"2\" >past</th><th >perfective</th><td>ku\u015fatt\u0131m m\u0131?</td><td>ku\u015fatt\u0131n m\u0131?</td><td>ku\u015fatt\u0131 m\u0131?</td><td>ku\u015fatt\u0131k m\u0131?</td><td>ku\u015fatt\u0131n\u0131z m\u0131?</td><td>ku\u015fatt\u0131lar m\u0131?</td></tr><tr><th >imperfective</th><td>ku\u015fat\u0131yor muydum?</td><td>ku\u015fat\u0131yor muydun?</td><td>ku\u015fat\u0131yor muydu?</td><td>ku\u015fat\u0131yor muyduk?</td><td>ku\u015fat\u0131yor muydunuz?</td><td>ku\u015fat\u0131yorlar m\u0131yd\u0131?</td></tr><tr><th colspan=\"2\" >future</th><td>ku\u015fatacak m\u0131y\u0131m?</td><td>ku\u015fatacak m\u0131s\u0131n?</td><td>ku\u015fatacak m\u0131?</td><td>ku\u015fatacak m\u0131y\u0131z?</td><td>ku\u015fatacak m\u0131s\u0131n\u0131z?</td><td>ku\u015fatacaklar m\u0131?</td></tr><tr><th rowspan=\"3\" >inferential</th><th colspan=\"2\" >perfective</th><td>ku\u015fatm\u0131\u015f m\u0131y\u0131m?</td><td>ku\u015fatm\u0131\u015f m\u0131s\u0131n?</td><td>ku\u015fatm\u0131\u015f m\u0131?</td><td>ku\u015fatm\u0131\u015f m\u0131y\u0131z?</td><td>ku\u015fatm\u0131\u015f m\u0131s\u0131n\u0131z?</td><td>ku\u015fatm\u0131\u015flar m\u0131?</td></tr><tr><th colspan=\"2\" >aorist</th><td>ku\u015fat\u0131r m\u0131ym\u0131\u015f\u0131m?</td><td>ku\u015fat\u0131r m\u0131ym\u0131\u015fs\u0131n?</td><td>ku\u015fat\u0131r m\u0131ym\u0131\u015f?</td><td>ku\u015fat\u0131r m\u0131ym\u0131\u015f\u0131z?</td><td>ku\u015fat\u0131r m\u0131ym\u0131\u015fs\u0131n\u0131z?</td><td>ku\u015fat\u0131rlar m\u0131ym\u0131\u015f?</td></tr><tr><th colspan=\"2\" >imperfective</th><td>ku\u015fat\u0131yor muymu\u015fum?</td><td>ku\u015fat\u0131yor muymu\u015fsun?</td><td>ku\u015fat\u0131yor muymu\u015f?</td><td>ku\u015fat\u0131yor muymu\u015fuz?</td><td>ku\u015fat\u0131yor muymu\u015fsunuz?</td><td>ku\u015fat\u0131yorlar m\u0131ym\u0131\u015f?</td></tr><tr><th rowspan=\"2\" >conditional</th><th colspan=\"2\" >simple</th><td>ku\u015fatsam m\u0131?</td><td>ku\u015fatsan m\u0131?</td><td>ku\u015fatsa m\u0131?</td><td>ku\u015fatsak m\u0131?</td><td>ku\u015fatsan\u0131z m\u0131?</td><td>ku\u015fatsalar m\u0131?</td></tr><tr><th colspan=\"2\" >perfective</th><td>ku\u015fatsa m\u0131yd\u0131m?</td><td>ku\u015fatsa m\u0131yd\u0131n?</td><td>ku\u015fatsa m\u0131yd\u0131?</td><td>ku\u015fatsa m\u0131yd\u0131k?</td><td>ku\u015fatsa m\u0131yd\u0131n\u0131z?</td><td>ku\u015fatsalar m\u0131yd\u0131?</td></tr><tr><th colspan=\"3\" >progressive</th><td>ku\u015fatmakta m\u0131y\u0131m?</td><td>ku\u015fatmakta m\u0131s\u0131n?</td><td>ku\u015fatmakta m\u0131?</td><td>ku\u015fatmakta m\u0131y\u0131z?</td><td>ku\u015fatmakta m\u0131s\u0131n\u0131z?</td><td>ku\u015fatmaktalar m\u0131?</td></tr><tr><th colspan=\"3\" >necessitative</th><td>ku\u015fatmal\u0131 m\u0131y\u0131m?</td><td>ku\u015fatmal\u0131 m\u0131s\u0131n?</td><td>ku\u015fatmal\u0131 m\u0131?</td><td>ku\u015fatmal\u0131 m\u0131y\u0131z?</td><td>ku\u015fatmal\u0131 m\u0131s\u0131n\u0131z?</td><td>ku\u015fatmal\u0131lar m\u0131?</td></tr><tr><th colspan=\"9\"></th></tr><tr><th colspan=\"9\" >Negative declarative</th></tr><tr><th colspan=\"9\"></th></tr><tr><th colspan=\"3\" >infinitive</th><td colspan=\"6\"><span  >ku\u015fatmamak</span></td></tr><tr><th rowspan=\"3\" >impersonal participle</th><th colspan=\"2\" >imperfective</th><td colspan=\"6\"><span  >ku\u015fatmayan</span></td></tr><tr><th colspan=\"2\" >perfective</th><td colspan=\"6\"><span  >ku\u015fatmam\u0131\u015f</span></td></tr><tr><th colspan=\"2\" >prospective</th><td colspan=\"6\"><span  >ku\u015fatmayacak</span></td></tr><tr><th rowspan=\"2\" >personal participle</th><th colspan=\"2\" >non-prospective</th><td><span  >ku\u015fatmad\u0131\u011f\u0131m</span></td><td><span  >ku\u015fatmad\u0131\u011f\u0131n</span></td><td><span  >ku\u015fatmad\u0131\u011f\u0131</span></td><td><span  >ku\u015fatmad\u0131\u011f\u0131m\u0131z</span></td><td><span  >ku\u015fatmad\u0131\u011f\u0131n\u0131z</span></td><td><span  >ku\u015fatmad\u0131klar\u0131</span></td></tr><tr><th colspan=\"2\" >prospective</th><td><span  >ku\u015fatmayaca\u011f\u0131m</span></td><td><span  >ku\u015fatmayaca\u011f\u0131n</span></td><td><span  >ku\u015fatmayaca\u011f\u0131</span></td><td><span  >ku\u015fatmayaca\u011f\u0131m\u0131z</span></td><td><span  >ku\u015fatmayaca\u011f\u0131n\u0131z</span></td><td><span  >ku\u015fatmayacaklar\u0131</span></td></tr><tr><th colspan=\"3\" >verbal noun</th><td colspan=\"6\"><span  >ku\u015fatmama</span></td></tr><tr><th colspan=\"3\" >way of doing</th><td colspan=\"6\"><span  >ku\u015fatmay\u0131\u015f</span></td></tr><tr><th colspan=\"3\" rowspan=\"3\"></th><th colspan=\"3\" >singular</th><th colspan=\"3\" >plural</th></tr><tr><th >1 person</th><th >2 person</th><th >3 person</th><th >1 person</th><th >2 person</th><th >3 person</th></tr><tr><th >ben</th><th >sen</th><th >o</th><th >biz</th><th >siz</th><th >onlar</th></tr><tr><th rowspan=\"5\" >indicative</th><th rowspan=\"2\" >present</th><th >aorist</th><td><span  >ku\u015fatmam</span></td><td><span  >ku\u015fatmazs\u0131n</span></td><td><span  >ku\u015fatmaz</span></td><td><span  >ku\u015fatmay\u0131z</span></td><td><span  >ku\u015fatmazs\u0131n\u0131z</span></td><td><span  >ku\u015fatmazlar</span></td></tr><tr><th >imperfective</th><td><span  >ku\u015fatm\u0131yorum</span></td><td><span  >ku\u015fatm\u0131yorsun</span></td><td><span  >ku\u015fatm\u0131yor</span></td><td><span  >ku\u015fatm\u0131yoruz</span></td><td><span  >ku\u015fatm\u0131yorsunuz</span></td><td><span  >ku\u015fatm\u0131yorlar</span></td></tr><tr><th rowspan=\"2\" >past</th><th >perfective</th><td><span  >ku\u015fatmad\u0131m</span></td><td><span  >ku\u015fatmad\u0131n</span></td><td><span  >ku\u015fatmad\u0131</span></td><td><span  >ku\u015fatmad\u0131k</span></td><td><span  >ku\u015fatmad\u0131n\u0131z</span></td><td><span  >ku\u015fatmad\u0131lar</span></td></tr><tr><th >imperfective</th><td><span  >ku\u015fatm\u0131yordum</span></td><td><span  >ku\u015fatm\u0131yordun</span></td><td><span  >ku\u015fatm\u0131yordu</span></td><td><span  >ku\u015fatm\u0131yorduk</span></td><td><span  >ku\u015fatm\u0131yordunuz</span></td><td><span  >ku\u015fatm\u0131yorlard\u0131</span></td></tr><tr><th colspan=\"2\" >future</th><td><span  >ku\u015fatmayaca\u011f\u0131m</span></td><td><span  >ku\u015fatmayacaks\u0131n</span></td><td><span  >ku\u015fatmayacak</span></td><td><span  >ku\u015fatmayaca\u011f\u0131z</span></td><td><span  >ku\u015fatmayacaks\u0131n\u0131z</span></td><td><span  >ku\u015fatmayacaklar</span></td></tr><tr><th rowspan=\"3\" >inferential</th><th colspan=\"2\" >perfective</th><td><span  >ku\u015fatmam\u0131\u015f\u0131m</span></td><td><span  >ku\u015fatmam\u0131\u015fs\u0131n</span></td><td><span  >ku\u015fatmam\u0131\u015f</span></td><td><span  >ku\u015fatmam\u0131\u015f\u0131z</span></td><td><span  >ku\u015fatmam\u0131\u015fs\u0131n\u0131z</span></td><td><span  >ku\u015fatmam\u0131\u015flar</span></td></tr><tr><th colspan=\"2\" >aorist</th><td><span  >ku\u015fatmazm\u0131\u015f\u0131m</span></td><td><span  >ku\u015fatmazm\u0131\u015fs\u0131n</span></td><td><span  >ku\u015fatmazm\u0131\u015f</span></td><td><span  >ku\u015fatmazm\u0131\u015f\u0131z</span></td><td><span  >ku\u015fatmazm\u0131\u015fs\u0131n\u0131z</span></td><td><span  >ku\u015fatmazlarm\u0131\u015f</span></td></tr><tr><th colspan=\"2\" >imperfective</th><td><span  >ku\u015fatm\u0131yormu\u015fum</span></td><td><span  >ku\u015fatm\u0131yormu\u015fsun</span></td><td><span  >ku\u015fatm\u0131yormu\u015f</span></td><td><span  >ku\u015fatm\u0131yormu\u015fuz</span></td><td><span  >ku\u015fatm\u0131yormu\u015fsunuz</span></td><td><span  >ku\u015fatm\u0131yorlarm\u0131\u015f</span></td></tr><tr><th rowspan=\"2\" >conditional</th><th colspan=\"2\" >simple</th><td><span  >ku\u015fatmasam</span></td><td><span  >ku\u015fatmasan</span></td><td><span  >ku\u015fatmasa</span></td><td><span  >ku\u015fatmasak</span></td><td><span  >ku\u015fatmasan\u0131z</span></td><td><span  >ku\u015fatmasalar</span></td></tr><tr><th colspan=\"2\" >perfective</th><td><span  >ku\u015fatmasayd\u0131m</span></td><td><span  >ku\u015fatmasayd\u0131n</span></td><td><span  >ku\u015fatmasayd\u0131</span></td><td><span  >ku\u015fatmasayd\u0131k</span></td><td><span  >ku\u015fatmasayd\u0131n\u0131z</span></td><td><span  >ku\u015fatmasayd\u0131lar</span></td></tr><tr><th colspan=\"3\" >optative</th><td><span  >ku\u015fatmayay\u0131m</span></td><td><span  >ku\u015fatmayas\u0131n</span></td><td><span  >ku\u015fatmaya</span></td><td><span  >ku\u015fatmayal\u0131m</span></td><td><span  >ku\u015fatmayas\u0131n\u0131z</span></td><td><span  >ku\u015fatmayalar</span></td></tr><tr><th colspan=\"3\" >progressive</th><td><span  >ku\u015fatmamaktay\u0131m</span></td><td><span  >ku\u015fatmamaktas\u0131n</span></td><td><span  >ku\u015fatmamakta</span></td><td><span  >ku\u015fatmamaktay\u0131z</span></td><td><span  >ku\u015fatmamaktas\u0131n\u0131z</span></td><td><span  >ku\u015fatmamaktalar</span></td></tr><tr><th colspan=\"3\" >necessitative</th><td><span  >ku\u015fatmamal\u0131y\u0131m</span></td><td><span  >ku\u015fatmamal\u0131s\u0131n</span></td><td><span  >ku\u015fatmamal\u0131</span></td><td><span  >ku\u015fatmamal\u0131y\u0131z</span></td><td><span  >ku\u015fatmamal\u0131s\u0131n\u0131z</span></td><td><span  >ku\u015fatmamal\u0131lar</span></td></tr><tr><th colspan=\"3\" >imperative</th><td></td><td><span  >ku\u015fatma</span></td><td><span  >ku\u015fatmas\u0131n</span></td><td></td><td><span  >ku\u015fatmay\u0131n</span></td><td><span  >ku\u015fatmas\u0131nlar</span></td></tr><tr><th colspan=\"9\"></th></tr><tr><th colspan=\"9\" >Negative interrogative</th></tr><tr><th colspan=\"9\"></th></tr><tr><th colspan=\"3\" rowspan=\"3\"></th><th colspan=\"3\" >singular</th><th colspan=\"3\" >plural</th></tr><tr><th >1 person</th><th >2 person</th><th >3 person</th><th >1 person</th><th >2 person</th><th >3 person</th></tr><tr><th >ben</th><th >sen</th><th >o</th><th >biz</th><th >siz</th><th >onlar</th></tr><tr><th rowspan=\"5\" >indicative</th><th rowspan=\"2\" >present</th><th >aorist</th><td>ku\u015fatmaz m\u0131y\u0131m?</td><td>ku\u015fatmaz m\u0131s\u0131n?</td><td>ku\u015fatmaz m\u0131?</td><td>ku\u015fatmaz m\u0131y\u0131z?</td><td>ku\u015fatmaz m\u0131s\u0131n\u0131z?</td><td>ku\u015fatmazlar m\u0131?</td></tr><tr><th >imperfective</th><td>ku\u015fatm\u0131yor muyum?</td><td>ku\u015fatm\u0131yor musun?</td><td>ku\u015fatm\u0131yor mu?</td><td>ku\u015fatm\u0131yor muyuz?</td><td>ku\u015fatm\u0131yor musunuz?</td><td>ku\u015fatm\u0131yorlar m\u0131?</td></tr><tr><th rowspan=\"2\" >past</th><th >perfective</th><td>ku\u015fatmad\u0131m m\u0131?</td><td>ku\u015fatmad\u0131n m\u0131?</td><td>ku\u015fatmad\u0131 m\u0131?</td><td>ku\u015fatmad\u0131k m\u0131?</td><td>ku\u015fatmad\u0131n\u0131z m\u0131?</td><td>ku\u015fatmad\u0131lar m\u0131?</td></tr><tr><th >imperfective</th><td>ku\u015fatm\u0131yor muydum?</td><td>ku\u015fatm\u0131yor muydun?</td><td>ku\u015fatm\u0131yor muydu?</td><td>ku\u015fatm\u0131yor muyduk?</td><td>ku\u015fatm\u0131yor muydunuz?</td><td>ku\u015fatm\u0131yorlar m\u0131yd\u0131?</td></tr><tr><th colspan=\"2\" >future</th><td>ku\u015fatmayacak m\u0131y\u0131m?</td><td>ku\u015fatmayacak m\u0131s\u0131n?</td><td>ku\u015fatmayacak m\u0131?</td><td>ku\u015fatmayacak m\u0131y\u0131z?</td><td>ku\u015fatmayacak m\u0131s\u0131n\u0131z?</td><td>ku\u015fatmayacaklar m\u0131?</td></tr><tr><th rowspan=\"3\" >inferential</th><th colspan=\"2\" >perfective</th><td>ku\u015fatmam\u0131\u015f m\u0131y\u0131m?</td><td>ku\u015fatmam\u0131\u015f m\u0131s\u0131n?</td><td>ku\u015fatmam\u0131\u015f m\u0131?</td><td>ku\u015fatmam\u0131\u015f m\u0131y\u0131z?</td><td>ku\u015fatmam\u0131\u015f m\u0131s\u0131n\u0131z?</td><td>ku\u015fatmam\u0131\u015flar m\u0131?</td></tr><tr><th colspan=\"2\" >aorist</th><td>ku\u015fatmaz m\u0131ym\u0131\u015f\u0131m?</td><td>ku\u015fatmaz m\u0131ym\u0131\u015fs\u0131n?</td><td>ku\u015fatmaz m\u0131ym\u0131\u015f?</td><td>ku\u015fatmaz m\u0131ym\u0131\u015f\u0131z?</td><td>ku\u015fatmaz m\u0131ym\u0131\u015fs\u0131n\u0131z?</td><td>ku\u015fatmazlar m\u0131ym\u0131\u015f?</td></tr><tr><th colspan=\"2\" >imperfective</th><td>ku\u015fatm\u0131yor muymu\u015fum?</td><td>ku\u015fatm\u0131yor muymu\u015fsun?</td><td>ku\u015fatm\u0131yor muymu\u015f?</td><td>ku\u015fatm\u0131yor muymu\u015fuz?</td><td>ku\u015fatm\u0131yor muymu\u015fsunuz?</td><td>ku\u015fatm\u0131yorlar m\u0131ym\u0131\u015f?</td></tr><tr><th rowspan=\"2\" >conditional</th><th colspan=\"2\" >simple</th><td>ku\u015fatmasam m\u0131?</td><td>ku\u015fatmasan m\u0131?</td><td>ku\u015fatmasa m\u0131?</td><td>ku\u015fatmasak m\u0131?</td><td>ku\u015fatmasan\u0131z m\u0131?</td><td>ku\u015fatmasalar m\u0131?</td></tr><tr><th colspan=\"2\" >perfective</th><td>ku\u015fatmasa m\u0131yd\u0131m?</td><td>ku\u015fatmasa m\u0131yd\u0131n?</td><td>ku\u015fatmasa m\u0131yd\u0131?</td><td>ku\u015fatmasa m\u0131yd\u0131k?</td><td>ku\u015fatmasa m\u0131yd\u0131n\u0131z?</td><td>ku\u015fatmasalar m\u0131yd\u0131?</td></tr><tr><th colspan=\"3\" >progressive</th><td>ku\u015fatmamakta m\u0131y\u0131m?</td><td>ku\u015fatmamakta m\u0131s\u0131n?</td><td>ku\u015fatmamakta m\u0131?</td><td>ku\u015fatmamakta m\u0131y\u0131z?</td><td>ku\u015fatmamakta m\u0131s\u0131n\u0131z?</td><td>ku\u015fatmamaktalar m\u0131?</td></tr><tr><th colspan=\"3\" >necessitative</th><td>ku\u015fatmamal\u0131 m\u0131y\u0131m?</td><td>ku\u015fatmamal\u0131 m\u0131s\u0131n?</td><td>ku\u015fatmamal\u0131 m\u0131?</td><td>ku\u015fatmamal\u0131 m\u0131y\u0131z?</td><td>ku\u015fatmamal\u0131 m\u0131s\u0131n\u0131z?</td><td>ku\u015fatmamal\u0131lar m\u0131?</td></tr></tbody></table>'></iframe>", "s\u00fcp\u00fcrmek": "<iframe srcdoc='Conjugation of s\u00fcp\u00fcrmek (aorist in -<i  >V\u2074r</i>)<p><i><b>Note:</b> Actual conjugations can be more complex than tables below. Compound forms with the auxiliary <i  >olmak</i> not shown. See also Appendix:Turkish suffixes#Verbs.</i></p><table  style=\"background:#F9F9F9; text-align:center; width:100%\"><tbody><tr><th colspan=\"9\" >Positive declarative</th></tr><tr><th colspan=\"9\"></th></tr><tr><th colspan=\"3\" >infinitive</th><td colspan=\"6\"><span  ><strong >s\u00fcp\u00fcrmek</strong></span></td></tr><tr><th rowspan=\"3\" >impersonal participle</th><th colspan=\"2\" >imperfective</th><td colspan=\"6\"><span  >s\u00fcp\u00fcren</span></td></tr><tr><th colspan=\"2\" >perfective</th><td colspan=\"6\"><span  >s\u00fcp\u00fcrm\u00fc\u015f</span></td></tr><tr><th colspan=\"2\" >prospective</th><td colspan=\"6\"><span  >s\u00fcp\u00fcrecek</span></td></tr><tr><th rowspan=\"2\" >personal participle</th><th colspan=\"2\" >non-prospective</th><td><span  >s\u00fcp\u00fcrd\u00fc\u011f\u00fcm</span></td><td><span  >s\u00fcp\u00fcrd\u00fc\u011f\u00fcn</span></td><td><span  >s\u00fcp\u00fcrd\u00fc\u011f\u00fc</span></td><td><span  >s\u00fcp\u00fcrd\u00fc\u011f\u00fcm\u00fcz</span></td><td><span  >s\u00fcp\u00fcrd\u00fc\u011f\u00fcn\u00fcz</span></td><td><span  >s\u00fcp\u00fcrd\u00fckleri</span></td></tr><tr><th colspan=\"2\" >prospective</th><td><span  >s\u00fcp\u00fcrece\u011fim</span></td><td><span  >s\u00fcp\u00fcrece\u011fin</span></td><td><span  >s\u00fcp\u00fcrece\u011fi</span></td><td><span  >s\u00fcp\u00fcrece\u011fimiz</span></td><td><span  >s\u00fcp\u00fcrece\u011finiz</span></td><td><span  >s\u00fcp\u00fcrecekleri</span></td></tr><tr><th colspan=\"3\" >verbal noun</th><td colspan=\"6\"><span  >s\u00fcp\u00fcrme</span></td></tr><tr><th colspan=\"3\" >way of doing</th><td colspan=\"6\"><span  >s\u00fcp\u00fcr\u00fc\u015f</span></td></tr><tr><th colspan=\"3\" rowspan=\"3\"></th><th colspan=\"3\" >singular</th><th colspan=\"3\" >plural</th></tr><tr><th >1 person</th><th >2 person</th><th >3 person</th><th >1 person</th><th >2 person</th><th >3 person</th></tr><tr><th >ben</th><th >sen</th><th >o</th><th >biz</th><th >siz</th><th >onlar</th></tr><tr><th rowspan=\"5\" >indicative</th><th rowspan=\"2\" >present</th><th >aorist</th><td><span  >s\u00fcp\u00fcr\u00fcr\u00fcm</span></td><td><span  >s\u00fcp\u00fcr\u00fcrs\u00fcn</span></td><td><span  >s\u00fcp\u00fcr\u00fcr</span></td><td><span  >s\u00fcp\u00fcr\u00fcr\u00fcz</span></td><td><span  >s\u00fcp\u00fcr\u00fcrs\u00fcn\u00fcz</span></td><td><span  >s\u00fcp\u00fcr\u00fcrler</span></td></tr><tr><th >imperfective</th><td><span  >s\u00fcp\u00fcr\u00fcyorum</span></td><td><span  >s\u00fcp\u00fcr\u00fcyorsun</span></td><td><span  >s\u00fcp\u00fcr\u00fcyor</span></td><td><span  >s\u00fcp\u00fcr\u00fcyoruz</span></td><td><span  >s\u00fcp\u00fcr\u00fcyorsunuz</span></td><td><span  >s\u00fcp\u00fcr\u00fcyorlar</span></td></tr><tr><th rowspan=\"2\" >past</th><th >perfective</th><td><span  >s\u00fcp\u00fcrd\u00fcm</span></td><td><span  >s\u00fcp\u00fcrd\u00fcn</span></td><td><span  >s\u00fcp\u00fcrd\u00fc</span></td><td><span  >s\u00fcp\u00fcrd\u00fck</span></td><td><span  >s\u00fcp\u00fcrd\u00fcn\u00fcz</span></td><td><span  >s\u00fcp\u00fcrd\u00fcler</span></td></tr><tr><th >imperfective</th><td><span  >s\u00fcp\u00fcr\u00fcyordum</span></td><td><span  >s\u00fcp\u00fcr\u00fcyordun</span></td><td><span  >s\u00fcp\u00fcr\u00fcyordu</span></td><td><span  >s\u00fcp\u00fcr\u00fcyorduk</span></td><td><span  >s\u00fcp\u00fcr\u00fcyordunuz</span></td><td><span  >s\u00fcp\u00fcr\u00fcyorlard\u0131 (or s\u00fcp\u00fcr\u00fcyordular)</span></td></tr><tr><th colspan=\"2\" >future</th><td><span  >s\u00fcp\u00fcrece\u011fim</span></td><td><span  >s\u00fcp\u00fcreceksin</span></td><td><span  >s\u00fcp\u00fcrecek</span></td><td><span  >s\u00fcp\u00fcrece\u011fiz</span></td><td><span  >s\u00fcp\u00fcreceksiniz</span></td><td><span  >s\u00fcp\u00fcrecekler</span></td></tr><tr><th rowspan=\"3\" >inferential</th><th colspan=\"2\" >perfective</th><td><span  >s\u00fcp\u00fcrm\u00fc\u015f\u00fcm</span></td><td><span  >s\u00fcp\u00fcrm\u00fc\u015fs\u00fcn</span></td><td><span  >s\u00fcp\u00fcrm\u00fc\u015f</span></td><td><span  >s\u00fcp\u00fcrm\u00fc\u015f\u00fcz</span></td><td><span  >s\u00fcp\u00fcrm\u00fc\u015fs\u00fcn\u00fcz</span></td><td><span  >s\u00fcp\u00fcrm\u00fc\u015fler</span></td></tr><tr><th colspan=\"2\" >aorist</th><td><span  >s\u00fcp\u00fcr\u00fcrm\u00fc\u015f\u00fcm</span></td><td><span  >s\u00fcp\u00fcr\u00fcrm\u00fc\u015fs\u00fcn</span></td><td><span  >s\u00fcp\u00fcr\u00fcrm\u00fc\u015f</span></td><td><span  >s\u00fcp\u00fcr\u00fcrm\u00fc\u015f\u00fcz</span></td><td><span  >s\u00fcp\u00fcr\u00fcrm\u00fc\u015fs\u00fcn\u00fcz</span></td><td><span  >s\u00fcp\u00fcr\u00fcrlermi\u015f (or s\u00fcp\u00fcr\u00fcrm\u00fc\u015flar)</span></td></tr><tr><th colspan=\"2\" >imperfective</th><td><span  >s\u00fcp\u00fcr\u00fcyormu\u015fum</span></td><td><span  >s\u00fcp\u00fcr\u00fcyormu\u015fsun</span></td><td><span  >s\u00fcp\u00fcr\u00fcyormu\u015f</span></td><td><span  >s\u00fcp\u00fcr\u00fcyormu\u015fuz</span></td><td><span  >s\u00fcp\u00fcr\u00fcyormu\u015fsunuz</span></td><td><span  >s\u00fcp\u00fcr\u00fcyorlarm\u0131\u015f</span></td></tr><tr><th rowspan=\"2\" >conditional</th><th colspan=\"2\" >simple</th><td><span  >s\u00fcp\u00fcrsem</span></td><td><span  >s\u00fcp\u00fcrsen</span></td><td><span  >s\u00fcp\u00fcrse</span></td><td><span  >s\u00fcp\u00fcrsek</span></td><td><span  >s\u00fcp\u00fcrseniz</span></td><td><span  >s\u00fcp\u00fcrseler</span></td></tr><tr><th colspan=\"2\" >perfective</th><td><span  >s\u00fcp\u00fcrseydim</span></td><td><span  >s\u00fcp\u00fcrseydin</span></td><td><span  >s\u00fcp\u00fcrseydi</span></td><td><span  >s\u00fcp\u00fcrseydik</span></td><td><span  >s\u00fcp\u00fcrseydiniz</span></td><td><span  >s\u00fcp\u00fcrseydiler</span></td></tr><tr><th colspan=\"3\" >optative</th><td><span  >s\u00fcp\u00fcreyim</span></td><td><span  >s\u00fcp\u00fcresin</span></td><td><span  >s\u00fcp\u00fcre</span></td><td><span  >s\u00fcp\u00fcrelim</span></td><td><span  >s\u00fcp\u00fcresiniz</span></td><td><span  >s\u00fcp\u00fcreler</span></td></tr><tr><th colspan=\"3\" >progressive</th><td><span  >s\u00fcp\u00fcrmekteyim</span></td><td><span  >s\u00fcp\u00fcrmektesin</span></td><td><span  >s\u00fcp\u00fcrmekte</span></td><td><span  >s\u00fcp\u00fcrmekteyiz</span></td><td><span  >s\u00fcp\u00fcrmektesiniz</span></td><td><span  >s\u00fcp\u00fcrmekteler</span></td></tr><tr><th colspan=\"3\" >necessitative</th><td><span  >s\u00fcp\u00fcrmeliyim</span></td><td><span  >s\u00fcp\u00fcrmelisin</span></td><td><span  >s\u00fcp\u00fcrmeli</span></td><td><span  >s\u00fcp\u00fcrmeliyiz</span></td><td><span  >s\u00fcp\u00fcrmelisiniz</span></td><td><span  >s\u00fcp\u00fcrmeliler</span></td></tr><tr><th colspan=\"3\" >imperative</th><td></td><td><span  >s\u00fcp\u00fcr</span></td><td><span  >s\u00fcp\u00fcrs\u00fcn</span></td><td></td><td><span  >s\u00fcp\u00fcr\u00fcn</span></td><td><span  >s\u00fcp\u00fcrs\u00fcnler</span></td></tr><tr><th colspan=\"9\"></th></tr><tr><th colspan=\"9\" >Positive interrogative</th></tr><tr><th colspan=\"9\"></th></tr><tr><th colspan=\"3\" rowspan=\"3\"></th><th colspan=\"3\" >singular</th><th colspan=\"3\" >plural</th></tr><tr><th >1 person</th><th >2 person</th><th >3 person</th><th >1 person</th><th >2 person</th><th >3 person</th></tr><tr><th >ben</th><th >sen</th><th >o</th><th >biz</th><th >siz</th><th >onlar</th></tr><tr><th rowspan=\"5\" >indicative</th><th rowspan=\"2\" >present</th><th >aorist</th><td>s\u00fcp\u00fcr\u00fcr m\u00fcy\u00fcm?</td><td>s\u00fcp\u00fcr\u00fcr m\u00fcs\u00fcn?</td><td>s\u00fcp\u00fcr\u00fcr m\u00fc?</td><td>s\u00fcp\u00fcr\u00fcr m\u00fcy\u00fcz?</td><td>s\u00fcp\u00fcr\u00fcr m\u00fcs\u00fcn\u00fcz?</td><td>s\u00fcp\u00fcr\u00fcrler mi?</td></tr><tr><th >imperfective</th><td>s\u00fcp\u00fcr\u00fcyor muyum?</td><td>s\u00fcp\u00fcr\u00fcyor musun?</td><td>s\u00fcp\u00fcr\u00fcyor mu?</td><td>s\u00fcp\u00fcr\u00fcyor muyuz?</td><td>s\u00fcp\u00fcr\u00fcyor musunuz?</td><td>s\u00fcp\u00fcr\u00fcyorlar m\u0131?</td></tr><tr><th rowspan=\"2\" >past</th><th >perfective</th><td>s\u00fcp\u00fcrd\u00fcm m\u00fc?</td><td>s\u00fcp\u00fcrd\u00fcn m\u00fc?</td><td>s\u00fcp\u00fcrd\u00fc m\u00fc?</td><td>s\u00fcp\u00fcrd\u00fck m\u00fc?</td><td>s\u00fcp\u00fcrd\u00fcn\u00fcz m\u00fc?</td><td>s\u00fcp\u00fcrd\u00fcler mi?</td></tr><tr><th >imperfective</th><td>s\u00fcp\u00fcr\u00fcyor muydum?</td><td>s\u00fcp\u00fcr\u00fcyor muydun?</td><td>s\u00fcp\u00fcr\u00fcyor muydu?</td><td>s\u00fcp\u00fcr\u00fcyor muyduk?</td><td>s\u00fcp\u00fcr\u00fcyor muydunuz?</td><td>s\u00fcp\u00fcr\u00fcyorlar m\u0131yd\u0131?</td></tr><tr><th colspan=\"2\" >future</th><td>s\u00fcp\u00fcrecek miyim?</td><td>s\u00fcp\u00fcrecek misin?</td><td>s\u00fcp\u00fcrecek mi?</td><td>s\u00fcp\u00fcrecek miyiz?</td><td>s\u00fcp\u00fcrecek misiniz?</td><td>s\u00fcp\u00fcrecekler mi?</td></tr><tr><th rowspan=\"3\" >inferential</th><th colspan=\"2\" >perfective</th><td>s\u00fcp\u00fcrm\u00fc\u015f m\u00fcy\u00fcm?</td><td>s\u00fcp\u00fcrm\u00fc\u015f m\u00fcs\u00fcn?</td><td>s\u00fcp\u00fcrm\u00fc\u015f m\u00fc?</td><td>s\u00fcp\u00fcrm\u00fc\u015f m\u00fcy\u00fcz?</td><td>s\u00fcp\u00fcrm\u00fc\u015f m\u00fcs\u00fcn\u00fcz?</td><td>s\u00fcp\u00fcrm\u00fc\u015fler mi?</td></tr><tr><th colspan=\"2\" >aorist</th><td>s\u00fcp\u00fcr\u00fcr m\u00fcym\u00fc\u015f\u00fcm?</td><td>s\u00fcp\u00fcr\u00fcr m\u00fcym\u00fc\u015fs\u00fcn?</td><td>s\u00fcp\u00fcr\u00fcr m\u00fcym\u00fc\u015f?</td><td>s\u00fcp\u00fcr\u00fcr m\u00fcym\u00fc\u015f\u00fcz?</td><td>s\u00fcp\u00fcr\u00fcr m\u00fcym\u00fc\u015fs\u00fcn\u00fcz?</td><td>s\u00fcp\u00fcr\u00fcrler miymi\u015f?</td></tr><tr><th colspan=\"2\" >imperfective</th><td>s\u00fcp\u00fcr\u00fcyor muymu\u015fum?</td><td>s\u00fcp\u00fcr\u00fcyor muymu\u015fsun?</td><td>s\u00fcp\u00fcr\u00fcyor muymu\u015f?</td><td>s\u00fcp\u00fcr\u00fcyor muymu\u015fuz?</td><td>s\u00fcp\u00fcr\u00fcyor muymu\u015fsunuz?</td><td>s\u00fcp\u00fcr\u00fcyorlar m\u0131ym\u0131\u015f?</td></tr><tr><th rowspan=\"2\" >conditional</th><th colspan=\"2\" >simple</th><td>s\u00fcp\u00fcrsem mi?</td><td>s\u00fcp\u00fcrsen mi?</td><td>s\u00fcp\u00fcrse mi?</td><td>s\u00fcp\u00fcrsek mi?</td><td>s\u00fcp\u00fcrseniz mi?</td><td>s\u00fcp\u00fcrseler mi?</td></tr><tr><th colspan=\"2\" >perfective</th><td>s\u00fcp\u00fcrse miydim?</td><td>s\u00fcp\u00fcrse miydin?</td><td>s\u00fcp\u00fcrse miydi?</td><td>s\u00fcp\u00fcrse miydik?</td><td>s\u00fcp\u00fcrse miydiniz?</td><td>s\u00fcp\u00fcrseler miydi?</td></tr><tr><th colspan=\"3\" >progressive</th><td>s\u00fcp\u00fcrmekte miyim?</td><td>s\u00fcp\u00fcrmekte misin?</td><td>s\u00fcp\u00fcrmekte mi?</td><td>s\u00fcp\u00fcrmekte miyiz?</td><td>s\u00fcp\u00fcrmekte misiniz?</td><td>s\u00fcp\u00fcrmekteler mi?</td></tr><tr><th colspan=\"3\" >necessitative</th><td>s\u00fcp\u00fcrmeli miyim?</td><td>s\u00fcp\u00fcrmeli misin?</td><td>s\u00fcp\u00fcrmeli mi?</td><td>s\u00fcp\u00fcrmeli miyiz?</td><td>s\u00fcp\u00fcrmeli misiniz?</td><td>s\u00fcp\u00fcrmeliler mi?</td></tr><tr><th colspan=\"9\"></th></tr><tr><th colspan=\"9\" >Negative declarative</th></tr><tr><th colspan=\"9\"></th></tr><tr><th colspan=\"3\" >infinitive</th><td colspan=\"6\"><span  >s\u00fcp\u00fcrmemek</span></td></tr><tr><th rowspan=\"3\" >impersonal participle</th><th colspan=\"2\" >imperfective</th><td colspan=\"6\"><span  >s\u00fcp\u00fcrmeyen</span></td></tr><tr><th colspan=\"2\" >perfective</th><td colspan=\"6\"><span  >s\u00fcp\u00fcrmemi\u015f</span></td></tr><tr><th colspan=\"2\" >prospective</th><td colspan=\"6\"><span  >s\u00fcp\u00fcrmeyecek</span></td></tr><tr><th rowspan=\"2\" >personal participle</th><th colspan=\"2\" >non-prospective</th><td><span  >s\u00fcp\u00fcrmedi\u011fim</span></td><td><span  >s\u00fcp\u00fcrmedi\u011fin</span></td><td><span  >s\u00fcp\u00fcrmedi\u011fi</span></td><td><span  >s\u00fcp\u00fcrmedi\u011fimiz</span></td><td><span  >s\u00fcp\u00fcrmedi\u011finiz</span></td><td><span  >s\u00fcp\u00fcrmedikleri</span></td></tr><tr><th colspan=\"2\" >prospective</th><td><span  >s\u00fcp\u00fcrmeyece\u011fim</span></td><td><span  >s\u00fcp\u00fcrmeyece\u011fin</span></td><td><span  >s\u00fcp\u00fcrmeyece\u011fi</span></td><td><span  >s\u00fcp\u00fcrmeyece\u011fimiz</span></td><td><span  >s\u00fcp\u00fcrmeyece\u011finiz</span></td><td><span  >s\u00fcp\u00fcrmeyecekleri</span></td></tr><tr><th colspan=\"3\" >verbal noun</th><td colspan=\"6\"><span  >s\u00fcp\u00fcrmeme</span></td></tr><tr><th colspan=\"3\" >way of doing</th><td colspan=\"6\"><span  >s\u00fcp\u00fcrmey\u00fc\u015f</span></td></tr><tr><th colspan=\"3\" rowspan=\"3\"></th><th colspan=\"3\" >singular</th><th colspan=\"3\" >plural</th></tr><tr><th >1 person</th><th >2 person</th><th >3 person</th><th >1 person</th><th >2 person</th><th >3 person</th></tr><tr><th >ben</th><th >sen</th><th >o</th><th >biz</th><th >siz</th><th >onlar</th></tr><tr><th rowspan=\"5\" >indicative</th><th rowspan=\"2\" >present</th><th >aorist</th><td><span  >s\u00fcp\u00fcrmem</span></td><td><span  >s\u00fcp\u00fcrmezsin</span></td><td><span  >s\u00fcp\u00fcrmez</span></td><td><span  >s\u00fcp\u00fcrmeyiz</span></td><td><span  >s\u00fcp\u00fcrmezsiniz</span></td><td><span  >s\u00fcp\u00fcrmezler</span></td></tr><tr><th >imperfective</th><td><span  >s\u00fcp\u00fcrm\u00fcyorum</span></td><td><span  >s\u00fcp\u00fcrm\u00fcyorsun</span></td><td><span  >s\u00fcp\u00fcrm\u00fcyor</span></td><td><span  >s\u00fcp\u00fcrm\u00fcyoruz</span></td><td><span  >s\u00fcp\u00fcrm\u00fcyorsunuz</span></td><td><span  >s\u00fcp\u00fcrm\u00fcyorlar</span></td></tr><tr><th rowspan=\"2\" >past</th><th >perfective</th><td><span  >s\u00fcp\u00fcrmedim</span></td><td><span  >s\u00fcp\u00fcrmedin</span></td><td><span  >s\u00fcp\u00fcrmedi</span></td><td><span  >s\u00fcp\u00fcrmedik</span></td><td><span  >s\u00fcp\u00fcrmediniz</span></td><td><span  >s\u00fcp\u00fcrmediler</span></td></tr><tr><th >imperfective</th><td><span  >s\u00fcp\u00fcrm\u00fcyordum</span></td><td><span  >s\u00fcp\u00fcrm\u00fcyordun</span></td><td><span  >s\u00fcp\u00fcrm\u00fcyordu</span></td><td><span  >s\u00fcp\u00fcrm\u00fcyorduk</span></td><td><span  >s\u00fcp\u00fcrm\u00fcyordunuz</span></td><td><span  >s\u00fcp\u00fcrm\u00fcyorlard\u0131</span></td></tr><tr><th colspan=\"2\" >future</th><td><span  >s\u00fcp\u00fcrmeyece\u011fim</span></td><td><span  >s\u00fcp\u00fcrmeyeceksin</span></td><td><span  >s\u00fcp\u00fcrmeyecek</span></td><td><span  >s\u00fcp\u00fcrmeyece\u011fiz</span></td><td><span  >s\u00fcp\u00fcrmeyeceksiniz</span></td><td><span  >s\u00fcp\u00fcrmeyecekler</span></td></tr><tr><th rowspan=\"3\" >inferential</th><th colspan=\"2\" >perfective</th><td><span  >s\u00fcp\u00fcrmemi\u015fim</span></td><td><span  >s\u00fcp\u00fcrmemi\u015fsin</span></td><td><span  >s\u00fcp\u00fcrmemi\u015f</span></td><td><span  >s\u00fcp\u00fcrmemi\u015fiz</span></td><td><span  >s\u00fcp\u00fcrmemi\u015fsiniz</span></td><td><span  >s\u00fcp\u00fcrmemi\u015fler</span></td></tr><tr><th colspan=\"2\" >aorist</th><td><span  >s\u00fcp\u00fcrmezmi\u015fim</span></td><td><span  >s\u00fcp\u00fcrmezmi\u015fsin</span></td><td><span  >s\u00fcp\u00fcrmezmi\u015f</span></td><td><span  >s\u00fcp\u00fcrmezmi\u015fiz</span></td><td><span  >s\u00fcp\u00fcrmezmi\u015fsiniz</span></td><td><span  >s\u00fcp\u00fcrmezlermi\u015f</span></td></tr><tr><th colspan=\"2\" >imperfective</th><td><span  >s\u00fcp\u00fcrm\u00fcyormu\u015fum</span></td><td><span  >s\u00fcp\u00fcrm\u00fcyormu\u015fsun</span></td><td><span  >s\u00fcp\u00fcrm\u00fcyormu\u015f</span></td><td><span  >s\u00fcp\u00fcrm\u00fcyormu\u015fuz</span></td><td><span  >s\u00fcp\u00fcrm\u00fcyormu\u015fsunuz</span></td><td><span  >s\u00fcp\u00fcrm\u00fcyorlarm\u0131\u015f</span></td></tr><tr><th rowspan=\"2\" >conditional</th><th colspan=\"2\" >simple</th><td><span  >s\u00fcp\u00fcrmesem</span></td><td><span  >s\u00fcp\u00fcrmesen</span></td><td><span  >s\u00fcp\u00fcrmese</span></td><td><span  >s\u00fcp\u00fcrmesek</span></td><td><span  >s\u00fcp\u00fcrmeseniz</span></td><td><span  >s\u00fcp\u00fcrmeseler</span></td></tr><tr><th colspan=\"2\" >perfective</th><td><span  >s\u00fcp\u00fcrmeseydim</span></td><td><span  >s\u00fcp\u00fcrmeseydin</span></td><td><span  >s\u00fcp\u00fcrmeseydi</span></td><td><span  >s\u00fcp\u00fcrmeseydik</span></td><td><span  >s\u00fcp\u00fcrmeseydiniz</span></td><td><span  >s\u00fcp\u00fcrmeseydiler</span></td></tr><tr><th colspan=\"3\" >optative</th><td><span  >s\u00fcp\u00fcrmeyeyim</span></td><td><span  >s\u00fcp\u00fcrmeyesin</span></td><td><span  >s\u00fcp\u00fcrmeye</span></td><td><span  >s\u00fcp\u00fcrmeyelim</span></td><td><span  >s\u00fcp\u00fcrmeyesiniz</span></td><td><span  >s\u00fcp\u00fcrmeyeler</span></td></tr><tr><th colspan=\"3\" >progressive</th><td><span  >s\u00fcp\u00fcrmemekteyim</span></td><td><span  >s\u00fcp\u00fcrmemektesin</span></td><td><span  >s\u00fcp\u00fcrmemekte</span></td><td><span  >s\u00fcp\u00fcrmemekteyiz</span></td><td><span  >s\u00fcp\u00fcrmemektesiniz</span></td><td><span  >s\u00fcp\u00fcrmemekteler</span></td></tr><tr><th colspan=\"3\" >necessitative</th><td><span  >s\u00fcp\u00fcrmemeliyim</span></td><td><span  >s\u00fcp\u00fcrmemelisin</span></td><td><span  >s\u00fcp\u00fcrmemeli</span></td><td><span  >s\u00fcp\u00fcrmemeliyiz</span></td><td><span  >s\u00fcp\u00fcrmemelisiniz</span></td><td><span  >s\u00fcp\u00fcrmemeliler</span></td></tr><tr><th colspan=\"3\" >imperative</th><td></td><td><span  >s\u00fcp\u00fcrme</span></td><td><span  >s\u00fcp\u00fcrmesin</span></td><td></td><td><span  >s\u00fcp\u00fcrmeyin</span></td><td><span  >s\u00fcp\u00fcrmesinler</span></td></tr><tr><th colspan=\"9\"></th></tr><tr><th colspan=\"9\" >Negative interrogative</th></tr><tr><th colspan=\"9\"></th></tr><tr><th colspan=\"3\" rowspan=\"3\"></th><th colspan=\"3\" >singular</th><th colspan=\"3\" >plural</th></tr><tr><th >1 person</th><th >2 person</th><th >3 person</th><th >1 person</th><th >2 person</th><th >3 person</th></tr><tr><th >ben</th><th >sen</th><th >o</th><th >biz</th><th >siz</th><th >onlar</th></tr><tr><th rowspan=\"5\" >indicative</th><th rowspan=\"2\" >present</th><th >aorist</th><td>s\u00fcp\u00fcrmez miyim?</td><td>s\u00fcp\u00fcrmez misin?</td><td>s\u00fcp\u00fcrmez mi?</td><td>s\u00fcp\u00fcrmez miyiz?</td><td>s\u00fcp\u00fcrmez misiniz?</td><td>s\u00fcp\u00fcrmezler mi?</td></tr><tr><th >imperfective</th><td>s\u00fcp\u00fcrm\u00fcyor muyum?</td><td>s\u00fcp\u00fcrm\u00fcyor musun?</td><td>s\u00fcp\u00fcrm\u00fcyor mu?</td><td>s\u00fcp\u00fcrm\u00fcyor muyuz?</td><td>s\u00fcp\u00fcrm\u00fcyor musunuz?</td><td>s\u00fcp\u00fcrm\u00fcyorlar m\u0131?</td></tr><tr><th rowspan=\"2\" >past</th><th >perfective</th><td>s\u00fcp\u00fcrmedim mi?</td><td>s\u00fcp\u00fcrmedin mi?</td><td>s\u00fcp\u00fcrmedi mi?</td><td>s\u00fcp\u00fcrmedik mi?</td><td>s\u00fcp\u00fcrmediniz mi?</td><td>s\u00fcp\u00fcrmediler mi?</td></tr><tr><th >imperfective</th><td>s\u00fcp\u00fcrm\u00fcyor muydum?</td><td>s\u00fcp\u00fcrm\u00fcyor muydun?</td><td>s\u00fcp\u00fcrm\u00fcyor muydu?</td><td>s\u00fcp\u00fcrm\u00fcyor muyduk?</td><td>s\u00fcp\u00fcrm\u00fcyor muydunuz?</td><td>s\u00fcp\u00fcrm\u00fcyorlar m\u0131yd\u0131?</td></tr><tr><th colspan=\"2\" >future</th><td>s\u00fcp\u00fcrmeyecek miyim?</td><td>s\u00fcp\u00fcrmeyecek misin?</td><td>s\u00fcp\u00fcrmeyecek mi?</td><td>s\u00fcp\u00fcrmeyecek miyiz?</td><td>s\u00fcp\u00fcrmeyecek misiniz?</td><td>s\u00fcp\u00fcrmeyecekler mi?</td></tr><tr><th rowspan=\"3\" >inferential</th><th colspan=\"2\" >perfective</th><td>s\u00fcp\u00fcrmemi\u015f miyim?</td><td>s\u00fcp\u00fcrmemi\u015f misin?</td><td>s\u00fcp\u00fcrmemi\u015f mi?</td><td>s\u00fcp\u00fcrmemi\u015f miyiz?</td><td>s\u00fcp\u00fcrmemi\u015f misiniz?</td><td>s\u00fcp\u00fcrmemi\u015fler mi?</td></tr><tr><th colspan=\"2\" >aorist</th><td>s\u00fcp\u00fcrmez miymi\u015fim?</td><td>s\u00fcp\u00fcrmez miymi\u015fsin?</td><td>s\u00fcp\u00fcrmez miymi\u015f?</td><td>s\u00fcp\u00fcrmez miymi\u015fiz?</td><td>s\u00fcp\u00fcrmez miymi\u015fsiniz?</td><td>s\u00fcp\u00fcrmezler miymi\u015f?</td></tr><tr><th colspan=\"2\" >imperfective</th><td>s\u00fcp\u00fcrm\u00fcyor muymu\u015fum?</td><td>s\u00fcp\u00fcrm\u00fcyor muymu\u015fsun?</td><td>s\u00fcp\u00fcrm\u00fcyor muymu\u015f?</td><td>s\u00fcp\u00fcrm\u00fcyor muymu\u015fuz?</td><td>s\u00fcp\u00fcrm\u00fcyor muymu\u015fsunuz?</td><td>s\u00fcp\u00fcrm\u00fcyorlar m\u0131ym\u0131\u015f?</td></tr><tr><th rowspan=\"2\" >conditional</th><th colspan=\"2\" >simple</th><td>s\u00fcp\u00fcrmesem mi?</td><td>s\u00fcp\u00fcrmesen mi?</td><td>s\u00fcp\u00fcrmese mi?</td><td>s\u00fcp\u00fcrmesek mi?</td><td>s\u00fcp\u00fcrmeseniz mi?</td><td>s\u00fcp\u00fcrmeseler mi?</td></tr><tr><th colspan=\"2\" >perfective</th><td>s\u00fcp\u00fcrmese miydim?</td><td>s\u00fcp\u00fcrmese miydin?</td><td>s\u00fcp\u00fcrmese miydi?</td><td>s\u00fcp\u00fcrmese miydik?</td><td>s\u00fcp\u00fcrmese miydiniz?</td><td>s\u00fcp\u00fcrmeseler miydi?</td></tr><tr><th colspan=\"3\" >progressive</th><td>s\u00fcp\u00fcrmemekte miyim?</td><td>s\u00fcp\u00fcrmemekte misin?</td><td>s\u00fcp\u00fcrmemekte mi?</td><td>s\u00fcp\u00fcrmemekte miyiz?</td><td>s\u00fcp\u00fcrmemekte misiniz?</td><td>s\u00fcp\u00fcrmemekteler mi?</td></tr><tr><th colspan=\"3\" >necessitative</th><td>s\u00fcp\u00fcrmemeli miyim?</td><td>s\u00fcp\u00fcrmemeli misin?</td><td>s\u00fcp\u00fcrmemeli mi?</td><td>s\u00fcp\u00fcrmemeli miyiz?</td><td>s\u00fcp\u00fcrmemeli misiniz?</td><td>s\u00fcp\u00fcrmemeliler mi?</td></tr></tbody></table>'></iframe>", "y\u00fczmek": "<iframe srcdoc='Conjugation of y\u00fczmek (aorist in -<i  >V\u00b2r</i>)<p><i><b>Note:</b> Actual conjugations can be more complex than tables below. Compound forms with the auxiliary <i  >olmak</i> not shown. See also Appendix:Turkish suffixes#Verbs.</i></p><table  style=\"background:#F9F9F9; text-align:center; width:100%\"><tbody><tr><th colspan=\"9\" >Positive declarative</th></tr><tr><th colspan=\"9\"></th></tr><tr><th colspan=\"3\" >infinitive</th><td colspan=\"6\"><span  ><strong >y\u00fczmek</strong></span></td></tr><tr><th rowspan=\"3\" >impersonal participle</th><th colspan=\"2\" >imperfective</th><td colspan=\"6\"><span  >y\u00fczen</span></td></tr><tr><th colspan=\"2\" >perfective</th><td colspan=\"6\"><span  >y\u00fczm\u00fc\u015f</span></td></tr><tr><th colspan=\"2\" >prospective</th><td colspan=\"6\"><span  >y\u00fczecek</span></td></tr><tr><th rowspan=\"2\" >personal participle</th><th colspan=\"2\" >non-prospective</th><td><span  >y\u00fczd\u00fc\u011f\u00fcm</span></td><td><span  >y\u00fczd\u00fc\u011f\u00fcn</span></td><td><span  >y\u00fczd\u00fc\u011f\u00fc</span></td><td><span  >y\u00fczd\u00fc\u011f\u00fcm\u00fcz</span></td><td><span  >y\u00fczd\u00fc\u011f\u00fcn\u00fcz</span></td><td><span  >y\u00fczd\u00fckleri</span></td></tr><tr><th colspan=\"2\" >prospective</th><td><span  >y\u00fczece\u011fim</span></td><td><span  >y\u00fczece\u011fin</span></td><td><span  >y\u00fczece\u011fi</span></td><td><span  >y\u00fczece\u011fimiz</span></td><td><span  >y\u00fczece\u011finiz</span></td><td><span  >y\u00fczecekleri</span></td></tr><tr><th colspan=\"3\" >verbal noun</th><td colspan=\"6\"><span  >y\u00fczme</span></td></tr><tr><th colspan=\"3\" >way of doing</th><td colspan=\"6\"><span  >y\u00fcz\u00fc\u015f</span></td></tr><tr><th colspan=\"3\" rowspan=\"3\"></th><th colspan=\"3\" >singular</th><th colspan=\"3\" >plural</th></tr><tr><th >1 person</th><th >2 person</th><th >3 person</th><th >1 person</th><th >2 person</th><th >3 person</th></tr><tr><th >ben</th><th >sen</th><th >o</th><th >biz</th><th >siz</th><th >onlar</th></tr><tr><th rowspan=\"5\" >indicative</th><th rowspan=\"2\" >present</th><th >aorist</th><td><span  >y\u00fczerim</span></td><td><span  >y\u00fczersin</span></td><td><span  >y\u00fczer</span></td><td><span  >y\u00fczeriz</span></td><td><span  >y\u00fczersiniz</span></td><td><span  >y\u00fczerler</span></td></tr><tr><th >imperfective</th><td><span  >y\u00fcz\u00fcyorum</span></td><td><span  >y\u00fcz\u00fcyorsun</span></td><td><span  >y\u00fcz\u00fcyor</span></td><td><span  >y\u00fcz\u00fcyoruz</span></td><td><span  >y\u00fcz\u00fcyorsunuz</span></td><td><span  >y\u00fcz\u00fcyorlar</span></td></tr><tr><th rowspan=\"2\" >past</th><th >perfective</th><td><span  >y\u00fczd\u00fcm</span></td><td><span  >y\u00fczd\u00fcn</span></td><td><span  >y\u00fczd\u00fc</span></td><td><span  >y\u00fczd\u00fck</span></td><td><span  >y\u00fczd\u00fcn\u00fcz</span></td><td><span  >y\u00fczd\u00fcler</span></td></tr><tr><th >imperfective</th><td><span  >y\u00fcz\u00fcyordum</span></td><td><span  >y\u00fcz\u00fcyordun</span></td><td><span  >y\u00fcz\u00fcyordu</span></td><td><span  >y\u00fcz\u00fcyorduk</span></td><td><span  >y\u00fcz\u00fcyordunuz</span></td><td><span  >y\u00fcz\u00fcyorlard\u0131 (or y\u00fcz\u00fcyordular)</span></td></tr><tr><th colspan=\"2\" >future</th><td><span  >y\u00fczece\u011fim</span></td><td><span  >y\u00fczeceksin</span></td><td><span  >y\u00fczecek</span></td><td><span  >y\u00fczece\u011fiz</span></td><td><span  >y\u00fczeceksiniz</span></td><td><span  >y\u00fczecekler</span></td></tr><tr><th rowspan=\"3\" >inferential</th><th colspan=\"2\" >perfective</th><td><span  >y\u00fczmi\u015fim</span></td><td><span  >y\u00fczmi\u015fsin</span></td><td><span  >y\u00fczmi\u015f</span></td><td><span  >y\u00fczmi\u015fiz</span></td><td><span  >y\u00fczmi\u015fsin\u00fcz</span></td><td><span  >y\u00fczmi\u015fler</span></td></tr><tr><th colspan=\"2\" >aorist</th><td><span  >y\u00fczermi\u015fim</span></td><td><span  >y\u00fczermi\u015fsin</span></td><td><span  >y\u00fczermi\u015f</span></td><td><span  >y\u00fczermi\u015fiz</span></td><td><span  >y\u00fczermi\u015fsiniz</span></td><td><span  >y\u00fczerlermi\u015f (or y\u00fczermi\u015flar)</span></td></tr><tr><th colspan=\"2\" >imperfective</th><td><span  >y\u00fcz\u00fcyormu\u015fum</span></td><td><span  >y\u00fcz\u00fcyormu\u015fsun</span></td><td><span  >y\u00fcz\u00fcyormu\u015f</span></td><td><span  >y\u00fcz\u00fcyormu\u015fuz</span></td><td><span  >y\u00fcz\u00fcyormu\u015fsunuz</span></td><td><span  >y\u00fcz\u00fcyorlarm\u0131\u015f</span></td></tr><tr><th rowspan=\"2\" >conditional</th><th colspan=\"2\" >simple</th><td><span  >y\u00fczsem</span></td><td><span  >y\u00fczsen</span></td><td><span  >y\u00fczse</span></td><td><span  >y\u00fczsek</span></td><td><span  >y\u00fczseniz</span></td><td><span  >y\u00fczseler</span></td></tr><tr><th colspan=\"2\" >perfective</th><td><span  >y\u00fczseydim</span></td><td><span  >y\u00fczseydin</span></td><td><span  >y\u00fczseydi</span></td><td><span  >y\u00fczseydik</span></td><td><span  >y\u00fczseydiniz</span></td><td><span  >y\u00fczseydiler</span></td></tr><tr><th colspan=\"3\" >optative</th><td><span  >y\u00fczeyim</span></td><td><span  >y\u00fczesin</span></td><td><span  >y\u00fcze</span></td><td><span  >y\u00fczelim</span></td><td><span  >y\u00fczesiniz</span></td><td><span  >y\u00fczeler</span></td></tr><tr><th colspan=\"3\" >progressive</th><td><span  >y\u00fczmekteyim</span></td><td><span  >y\u00fczmektesin</span></td><td><span  >y\u00fczmekte</span></td><td><span  >y\u00fczmekteyiz</span></td><td><span  >y\u00fczmektesiniz</span></td><td><span  >y\u00fczmekteler</span></td></tr><tr><th colspan=\"3\" >necessitative</th><td><span  >y\u00fczmeliyim</span></td><td><span  >y\u00fczmelisin</span></td><td><span  >y\u00fczmeli</span></td><td><span  >y\u00fczmeliyiz</span></td><td><span  >y\u00fczmelisiniz</span></td><td><span  >y\u00fczmeliler</span></td></tr><tr><th colspan=\"3\" >imperative</th><td></td><td><span  >y\u00fcz</span></td><td><span  >y\u00fczs\u00fcn</span></td><td></td><td><span  >y\u00fcz\u00fcn</span></td><td><span  >y\u00fczs\u00fcnler</span></td></tr><tr><th colspan=\"9\"></th></tr><tr><th colspan=\"9\" >Positive interrogative</th></tr><tr><th colspan=\"9\"></th></tr><tr><th colspan=\"3\" rowspan=\"3\"></th><th colspan=\"3\" >singular</th><th colspan=\"3\" >plural</th></tr><tr><th >1 person</th><th >2 person</th><th >3 person</th><th >1 person</th><th >2 person</th><th >3 person</th></tr><tr><th >ben</th><th >sen</th><th >o</th><th >biz</th><th >siz</th><th >onlar</th></tr><tr><th rowspan=\"5\" >indicative</th><th rowspan=\"2\" >present</th><th >aorist</th><td>y\u00fczer miyim?</td><td>y\u00fczer misin?</td><td>y\u00fczer mi?</td><td>y\u00fczer miyiz?</td><td>y\u00fczer misiniz?</td><td>y\u00fczerler mi?</td></tr><tr><th >imperfective</th><td>y\u00fcz\u00fcyor muyum?</td><td>y\u00fcz\u00fcyor musun?</td><td>y\u00fcz\u00fcyor mu?</td><td>y\u00fcz\u00fcyor muyuz?</td><td>y\u00fcz\u00fcyor musunuz?</td><td>y\u00fcz\u00fcyorlar m\u0131?</td></tr><tr><th rowspan=\"2\" >past</th><th >perfective</th><td>y\u00fczd\u00fcm m\u00fc?</td><td>y\u00fczd\u00fcn m\u00fc?</td><td>y\u00fczd\u00fc m\u00fc?</td><td>y\u00fczd\u00fck m\u00fc?</td><td>y\u00fczd\u00fcn\u00fcz m\u00fc?</td><td>y\u00fczd\u00fcler mi?</td></tr><tr><th >imperfective</th><td>y\u00fcz\u00fcyor muydum?</td><td>y\u00fcz\u00fcyor muydun?</td><td>y\u00fcz\u00fcyor muydu?</td><td>y\u00fcz\u00fcyor muyduk?</td><td>y\u00fcz\u00fcyor muydunuz?</td><td>y\u00fcz\u00fcyorlar m\u0131yd\u0131?</td></tr><tr><th colspan=\"2\" >future</th><td>y\u00fczecek miyim?</td><td>y\u00fczecek misin?</td><td>y\u00fczecek mi?</td><td>y\u00fczecek miyiz?</td><td>y\u00fczecek misiniz?</td><td>y\u00fczecekler mi?</td></tr><tr><th rowspan=\"3\" >inferential</th><th colspan=\"2\" >perfective</th><td>y\u00fczm\u00fc\u015f m\u00fcy\u00fcm?</td><td>y\u00fczm\u00fc\u015f m\u00fcs\u00fcn?</td><td>y\u00fczm\u00fc\u015f m\u00fc?</td><td>y\u00fczm\u00fc\u015f m\u00fcy\u00fcz?</td><td>y\u00fczm\u00fc\u015f m\u00fcs\u00fcn\u00fcz?</td><td>y\u00fczm\u00fc\u015fler mi?</td></tr><tr><th colspan=\"2\" >aorist</th><td>y\u00fczer miym\u00fc\u015fim?</td><td>y\u00fczer miym\u00fc\u015fsin?</td><td>y\u00fczer miym\u00fc\u015f?</td><td>y\u00fczer miym\u00fc\u015fiz?</td><td>y\u00fczer miym\u00fc\u015fsiniz?</td><td>y\u00fczerler miymi\u015f?</td></tr><tr><th colspan=\"2\" >imperfective</th><td>y\u00fcz\u00fcyor muymu\u015fum?</td><td>y\u00fcz\u00fcyor muymu\u015fsun?</td><td>y\u00fcz\u00fcyor muymu\u015f?</td><td>y\u00fcz\u00fcyor muymu\u015fuz?</td><td>y\u00fcz\u00fcyor muymu\u015fsunuz?</td><td>y\u00fcz\u00fcyorlar m\u0131ym\u0131\u015f?</td></tr><tr><th rowspan=\"2\" >conditional</th><th colspan=\"2\" >simple</th><td>y\u00fczsem mi?</td><td>y\u00fczsen mi?</td><td>y\u00fczse mi?</td><td>y\u00fczsek mi?</td><td>y\u00fczseniz mi?</td><td>y\u00fczseler mi?</td></tr><tr><th colspan=\"2\" >perfective</th><td>y\u00fczse miydim?</td><td>y\u00fczse miydin?</td><td>y\u00fczse miydi?</td><td>y\u00fczse miydik?</td><td>y\u00fczse miydiniz?</td><td>y\u00fczseler miydi?</td></tr><tr><th colspan=\"3\" >progressive</th><td>y\u00fczmekte miyim?</td><td>y\u00fczmekte misin?</td><td>y\u00fczmekte mi?</td><td>y\u00fczmekte miyiz?</td><td>y\u00fczmekte misiniz?</td><td>y\u00fczmekteler mi?</td></tr><tr><th colspan=\"3\" >necessitative</th><td>y\u00fczmeli miyim?</td><td>y\u00fczmeli misin?</td><td>y\u00fczmeli mi?</td><td>y\u00fczmeli miyiz?</td><td>y\u00fczmeli misiniz?</td><td>y\u00fczmeliler mi?</td></tr><tr><th colspan=\"9\"></th></tr><tr><th colspan=\"9\" >Negative declarative</th></tr><tr><th colspan=\"9\"></th></tr><tr><th colspan=\"3\" >infinitive</th><td colspan=\"6\"><span  >y\u00fczmemek</span></td></tr><tr><th rowspan=\"3\" >impersonal participle</th><th colspan=\"2\" >imperfective</th><td colspan=\"6\"><span  >y\u00fczmeyen</span></td></tr><tr><th colspan=\"2\" >perfective</th><td colspan=\"6\"><span  >y\u00fczmemi\u015f</span></td></tr><tr><th colspan=\"2\" >prospective</th><td colspan=\"6\"><span  >y\u00fczmeyecek</span></td></tr><tr><th rowspan=\"2\" >personal participle</th><th colspan=\"2\" >non-prospective</th><td><span  >y\u00fczmedi\u011fim</span></td><td><span  >y\u00fczmedi\u011fin</span></td><td><span  >y\u00fczmedi\u011fi</span></td><td><span  >y\u00fczmedi\u011fimiz</span></td><td><span  >y\u00fczmedi\u011finiz</span></td><td><span  >y\u00fczmedikleri</span></td></tr><tr><th colspan=\"2\" >prospective</th><td><span  >y\u00fczmeyece\u011fim</span></td><td><span  >y\u00fczmeyece\u011fin</span></td><td><span  >y\u00fczmeyece\u011fi</span></td><td><span  >y\u00fczmeyece\u011fimiz</span></td><td><span  >y\u00fczmeyece\u011finiz</span></td><td><span  >y\u00fczmeyecekleri</span></td></tr><tr><th colspan=\"3\" >verbal noun</th><td colspan=\"6\"><span  >y\u00fczmeme</span></td></tr><tr><th colspan=\"3\" >way of doing</th><td colspan=\"6\"><span  >y\u00fczmey\u00fc\u015f</span></td></tr><tr><th colspan=\"3\" rowspan=\"3\"></th><th colspan=\"3\" >singular</th><th colspan=\"3\" >plural</th></tr><tr><th >1 person</th><th >2 person</th><th >3 person</th><th >1 person</th><th >2 person</th><th >3 person</th></tr><tr><th >ben</th><th >sen</th><th >o</th><th >biz</th><th >siz</th><th >onlar</th></tr><tr><th rowspan=\"5\" >indicative</th><th rowspan=\"2\" >present</th><th >aorist</th><td><span  >y\u00fczmem</span></td><td><span  >y\u00fczmezsin</span></td><td><span  >y\u00fczmez</span></td><td><span  >y\u00fczmeyiz</span></td><td><span  >y\u00fczmezsiniz</span></td><td><span  >y\u00fczmezler</span></td></tr><tr><th >imperfective</th><td><span  >y\u00fczm\u00fcyorum</span></td><td><span  >y\u00fczm\u00fcyorsun</span></td><td><span  >y\u00fczm\u00fcyor</span></td><td><span  >y\u00fczm\u00fcyoruz</span></td><td><span  >y\u00fczm\u00fcyorsunuz</span></td><td><span  >y\u00fczm\u00fcyorlar</span></td></tr><tr><th rowspan=\"2\" >past</th><th >perfective</th><td><span  >y\u00fczmedim</span></td><td><span  >y\u00fczmedin</span></td><td><span  >y\u00fczmedi</span></td><td><span  >y\u00fczmedik</span></td><td><span  >y\u00fczmediniz</span></td><td><span  >y\u00fczmediler</span></td></tr><tr><th >imperfective</th><td><span  >y\u00fczm\u00fcyordum</span></td><td><span  >y\u00fczm\u00fcyordun</span></td><td><span  >y\u00fczm\u00fcyordu</span></td><td><span  >y\u00fczm\u00fcyorduk</span></td><td><span  >y\u00fczm\u00fcyordunuz</span></td><td><span  >y\u00fczm\u00fcyorlard\u0131</span></td></tr><tr><th colspan=\"2\" >future</th><td><span  >y\u00fczmeyece\u011fim</span></td><td><span  >y\u00fczmeyeceksin</span></td><td><span  >y\u00fczmeyecek</span></td><td><span  >y\u00fczmeyece\u011fiz</span></td><td><span  >y\u00fczmeyeceksiniz</span></td><td><span  >y\u00fczmeyecekler</span></td></tr><tr><th rowspan=\"3\" >inferential</th><th colspan=\"2\" >perfective</th><td><span  >y\u00fczmemi\u015fim</span></td><td><span  >y\u00fczmemi\u015fsin</span></td><td><span  >y\u00fczmemi\u015f</span></td><td><span  >y\u00fczmemi\u015fiz</span></td><td><span  >y\u00fczmemi\u015fsiniz</span></td><td><span  >y\u00fczmemi\u015fler</span></td></tr><tr><th colspan=\"2\" >aorist</th><td><span  >y\u00fczmezmi\u015fim</span></td><td><span  >y\u00fczmezmi\u015fsin</span></td><td><span  >y\u00fczmezmi\u015f</span></td><td><span  >y\u00fczmezmi\u015fiz</span></td><td><span  >y\u00fczmezmi\u015fsiniz</span></td><td><span  >y\u00fczmezlermi\u015f</span></td></tr><tr><th colspan=\"2\" >imperfective</th><td><span  >y\u00fczm\u00fcyormu\u015fum</span></td><td><span  >y\u00fczm\u00fcyormu\u015fsun</span></td><td><span  >y\u00fczm\u00fcyormu\u015f</span></td><td><span  >y\u00fczm\u00fcyormu\u015fuz</span></td><td><span  >y\u00fczm\u00fcyormu\u015fsunuz</span></td><td><span  >y\u00fczm\u00fcyorlarm\u0131\u015f</span></td></tr><tr><th rowspan=\"2\" >conditional</th><th colspan=\"2\" >simple</th><td><span  >y\u00fczmesem</span></td><td><span  >y\u00fczmesen</span></td><td><span  >y\u00fczmese</span></td><td><span  >y\u00fczmesek</span></td><td><span  >y\u00fczmeseniz</span></td><td><span  >y\u00fczmeseler</span></td></tr><tr><th colspan=\"2\" >perfective</th><td><span  >y\u00fczmeseydim</span></td><td><span  >y\u00fczmeseydin</span></td><td><span  >y\u00fczmeseydi</span></td><td><span  >y\u00fczmeseydik</span></td><td><span  >y\u00fczmeseydiniz</span></td><td><span  >y\u00fczmeseydiler</span></td></tr><tr><th colspan=\"3\" >optative</th><td><span  >y\u00fczmeyeyim</span></td><td><span  >y\u00fczmeyesin</span></td><td><span  >y\u00fczmeye</span></td><td><span  >y\u00fczmeyelim</span></td><td><span  >y\u00fczmeyesiniz</span></td><td><span  >y\u00fczmeyeler</span></td></tr><tr><th colspan=\"3\" >progressive</th><td><span  >y\u00fczmemekteyim</span></td><td><span  >y\u00fczmemektesin</span></td><td><span  >y\u00fczmemekte</span></td><td><span  >y\u00fczmemekteyiz</span></td><td><span  >y\u00fczmemektesiniz</span></td><td><span  >y\u00fczmemekteler</span></td></tr><tr><th colspan=\"3\" >necessitative</th><td><span  >y\u00fczmemeliyim</span></td><td><span  >y\u00fczmemelisin</span></td><td><span  >y\u00fczmemeli</span></td><td><span  >y\u00fczmemeliyiz</span></td><td><span  >y\u00fczmemelisiniz</span></td><td><span  >y\u00fczmemeliler</span></td></tr><tr><th colspan=\"3\" >imperative</th><td></td><td><span  >y\u00fczme</span></td><td><span  >y\u00fczmesin</span></td><td></td><td><span  >y\u00fczmeyin</span></td><td><span  >y\u00fczmesinler</span></td></tr><tr><th colspan=\"9\"></th></tr><tr><th colspan=\"9\" >Negative interrogative</th></tr><tr><th colspan=\"9\"></th></tr><tr><th colspan=\"3\" rowspan=\"3\"></th><th colspan=\"3\" >singular</th><th colspan=\"3\" >plural</th></tr><tr><th >1 person</th><th >2 person</th><th >3 person</th><th >1 person</th><th >2 person</th><th >3 person</th></tr><tr><th >ben</th><th >sen</th><th >o</th><th >biz</th><th >siz</th><th >onlar</th></tr><tr><th rowspan=\"5\" >indicative</th><th rowspan=\"2\" >present</th><th >aorist</th><td>y\u00fczmez miyim?</td><td>y\u00fczmez misin?</td><td>y\u00fczmez mi?</td><td>y\u00fczmez miyiz?</td><td>y\u00fczmez misiniz?</td><td>y\u00fczmezler mi?</td></tr><tr><th >imperfective</th><td>y\u00fczm\u00fcyor muyum?</td><td>y\u00fczm\u00fcyor musun?</td><td>y\u00fczm\u00fcyor mu?</td><td>y\u00fczm\u00fcyor muyuz?</td><td>y\u00fczm\u00fcyor musunuz?</td><td>y\u00fczm\u00fcyorlar m\u0131?</td></tr><tr><th rowspan=\"2\" >past</th><th >perfective</th><td>y\u00fczmedim mi?</td><td>y\u00fczmedin mi?</td><td>y\u00fczmedi mi?</td><td>y\u00fczmedik mi?</td><td>y\u00fczmediniz mi?</td><td>y\u00fczmediler mi?</td></tr><tr><th >imperfective</th><td>y\u00fczm\u00fcyor muydum?</td><td>y\u00fczm\u00fcyor muydun?</td><td>y\u00fczm\u00fcyor muydu?</td><td>y\u00fczm\u00fcyor muyduk?</td><td>y\u00fczm\u00fcyor muydunuz?</td><td>y\u00fczm\u00fcyorlar m\u0131yd\u0131?</td></tr><tr><th colspan=\"2\" >future</th><td>y\u00fczmeyecek miyim?</td><td>y\u00fczmeyecek misin?</td><td>y\u00fczmeyecek mi?</td><td>y\u00fczmeyecek miyiz?</td><td>y\u00fczmeyecek misiniz?</td><td>y\u00fczmeyecekler mi?</td></tr><tr><th rowspan=\"3\" >inferential</th><th colspan=\"2\" >perfective</th><td>y\u00fczmemi\u015f miyim?</td><td>y\u00fczmemi\u015f misin?</td><td>y\u00fczmemi\u015f mi?</td><td>y\u00fczmemi\u015f miyiz?</td><td>y\u00fczmemi\u015f misiniz?</td><td>y\u00fczmemi\u015fler mi?</td></tr><tr><th colspan=\"2\" >aorist</th><td>y\u00fczmez miymi\u015fim?</td><td>y\u00fczmez miymi\u015fsin?</td><td>y\u00fczmez miymi\u015f?</td><td>y\u00fczmez miymi\u015fiz?</td><td>y\u00fczmez miymi\u015fsiniz?</td><td>y\u00fczmezler miymi\u015f?</td></tr><tr><th colspan=\"2\" >imperfective</th><td>y\u00fczm\u00fcyor muymu\u015fum?</td><td>y\u00fczm\u00fcyor muymu\u015fsun?</td><td>y\u00fczm\u00fcyor muymu\u015f?</td><td>y\u00fczm\u00fcyor muymu\u015fuz?</td><td>y\u00fczm\u00fcyor muymu\u015fsunuz?</td><td>y\u00fczm\u00fcyorlar m\u0131ym\u0131\u015f?</td></tr><tr><th rowspan=\"2\" >conditional</th><th colspan=\"2\" >simple</th><td>y\u00fczmesem mi?</td><td>y\u00fczmesen mi?</td><td>y\u00fczmese mi?</td><td>y\u00fczmesek mi?</td><td>y\u00fczmeseniz mi?</td><td>y\u00fczmeseler mi?</td></tr><tr><th colspan=\"2\" >perfective</th><td>y\u00fczmese miydim?</td><td>y\u00fczmese miydin?</td><td>y\u00fczmese miydi?</td><td>y\u00fczmese miydik?</td><td>y\u00fczmese miydiniz?</td><td>y\u00fczmeseler miydi?</td></tr><tr><th colspan=\"3\" >progressive</th><td>y\u00fczmemekte miyim?</td><td>y\u00fczmemekte misin?</td><td>y\u00fczmemekte mi?</td><td>y\u00fczmemekte miyiz?</td><td>y\u00fczmemekte misiniz?</td><td>y\u00fczmemekteler mi?</td></tr><tr><th colspan=\"3\" >necessitative</th><td>y\u00fczmemeli miyim?</td><td>y\u00fczmemeli misin?</td><td>y\u00fczmemeli mi?</td><td>y\u00fczmemeli miyiz?</td><td>y\u00fczmemeli misiniz?</td><td>y\u00fczmemeliler mi?</td></tr></tbody></table>'></iframe>", "\u00f6\u011fretmek": "<iframe srcdoc='Conjugation of \u00f6\u011fretmek (aorist in -<i  >V\u2074r</i>)<p><i><b>Note:</b> Actual conjugations can be more complex than tables below. Compound forms with the auxiliary <i  >olmak</i> not shown. See also Appendix:Turkish suffixes#Verbs.</i></p><table  style=\"background:#F9F9F9; text-align:center; width:100%\"><tbody><tr><th colspan=\"9\" >Positive declarative</th></tr><tr><th colspan=\"9\"></th></tr><tr><th colspan=\"3\" >infinitive</th><td colspan=\"6\"><span  ><strong >\u00f6\u011fretmek</strong></span></td></tr><tr><th rowspan=\"3\" >impersonal participle</th><th colspan=\"2\" >imperfective</th><td colspan=\"6\"><span  >\u00f6\u011freten</span></td></tr><tr><th colspan=\"2\" >perfective</th><td colspan=\"6\"><span  >\u00f6\u011fretmi\u015f</span></td></tr><tr><th colspan=\"2\" >prospective</th><td colspan=\"6\"><span  >\u00f6\u011fretecek</span></td></tr><tr><th rowspan=\"2\" >personal participle</th><th colspan=\"2\" >non-prospective</th><td><span  >\u00f6\u011fretti\u011fim</span></td><td><span  >\u00f6\u011fretti\u011fin</span></td><td><span  >\u00f6\u011fretti\u011fi</span></td><td><span  >\u00f6\u011fretti\u011fimiz</span></td><td><span  >\u00f6\u011fretti\u011finiz</span></td><td><span  >\u00f6\u011frettikleri</span></td></tr><tr><th colspan=\"2\" >prospective</th><td><span  >\u00f6\u011fretece\u011fim</span></td><td><span  >\u00f6\u011fretece\u011fin</span></td><td><span  >\u00f6\u011fretece\u011fi</span></td><td><span  >\u00f6\u011fretece\u011fimiz</span></td><td><span  >\u00f6\u011fretece\u011finiz</span></td><td><span  >\u00f6\u011fretecekleri</span></td></tr><tr><th colspan=\"3\" >verbal noun</th><td colspan=\"6\"><span  >\u00f6\u011fretme</span></td></tr><tr><th colspan=\"3\" >way of doing</th><td colspan=\"6\"><span  >\u00f6\u011freti\u015f</span></td></tr><tr><th colspan=\"3\" rowspan=\"3\"></th><th colspan=\"3\" >singular</th><th colspan=\"3\" >plural</th></tr><tr><th >1 person</th><th >2 person</th><th >3 person</th><th >1 person</th><th >2 person</th><th >3 person</th></tr><tr><th >ben</th><th >sen</th><th >o</th><th >biz</th><th >siz</th><th >onlar</th></tr><tr><th rowspan=\"5\" >indicative</th><th rowspan=\"2\" >present</th><th >aorist</th><td><span  >\u00f6\u011fretirim</span></td><td><span  >\u00f6\u011fretirsin</span></td><td><span  >\u00f6\u011fretir</span></td><td><span  >\u00f6\u011fretiriz</span></td><td><span  >\u00f6\u011fretirsiniz</span></td><td><span  >\u00f6\u011fretirler</span></td></tr><tr><th >imperfective</th><td><span  >\u00f6\u011fretiyorum</span></td><td><span  >\u00f6\u011fretiyorsun</span></td><td><span  >\u00f6\u011fretiyor</span></td><td><span  >\u00f6\u011fretiyoruz</span></td><td><span  >\u00f6\u011fretiyorsunuz</span></td><td><span  >\u00f6\u011fretiyorlar</span></td></tr><tr><th rowspan=\"2\" >past</th><th >perfective</th><td><span  >\u00f6\u011frettim</span></td><td><span  >\u00f6\u011frettin</span></td><td><span  >\u00f6\u011fretti</span></td><td><span  >\u00f6\u011frettik</span></td><td><span  >\u00f6\u011frettiniz</span></td><td><span  >\u00f6\u011frettiler</span></td></tr><tr><th >imperfective</th><td><span  >\u00f6\u011fretiyordum</span></td><td><span  >\u00f6\u011fretiyordun</span></td><td><span  >\u00f6\u011fretiyordu</span></td><td><span  >\u00f6\u011fretiyorduk</span></td><td><span  >\u00f6\u011fretiyordunuz</span></td><td><span  >\u00f6\u011fretiyorlard\u0131 (or \u00f6\u011fretiyordular)</span></td></tr><tr><th colspan=\"2\" >future</th><td><span  >\u00f6\u011fretece\u011fim</span></td><td><span  >\u00f6\u011freteceksin</span></td><td><span  >\u00f6\u011fretecek</span></td><td><span  >\u00f6\u011fretece\u011fiz</span></td><td><span  >\u00f6\u011freteceksiniz</span></td><td><span  >\u00f6\u011fretecekler</span></td></tr><tr><th rowspan=\"3\" >inferential</th><th colspan=\"2\" >perfective</th><td><span  >\u00f6\u011fretmi\u015fim</span></td><td><span  >\u00f6\u011fretmi\u015fsin</span></td><td><span  >\u00f6\u011fretmi\u015f</span></td><td><span  >\u00f6\u011fretmi\u015fiz</span></td><td><span  >\u00f6\u011fretmi\u015fsiniz</span></td><td><span  >\u00f6\u011fretmi\u015fler</span></td></tr><tr><th colspan=\"2\" >aorist</th><td><span  >\u00f6\u011fretirmi\u015fim</span></td><td><span  >\u00f6\u011fretirmi\u015fsin</span></td><td><span  >\u00f6\u011fretirmi\u015f</span></td><td><span  >\u00f6\u011fretirmi\u015fiz</span></td><td><span  >\u00f6\u011fretirmi\u015fsiniz</span></td><td><span  >\u00f6\u011fretirlermi\u015f (or \u00f6\u011fretirmi\u015flar)</span></td></tr><tr><th colspan=\"2\" >imperfective</th><td><span  >\u00f6\u011fretiyormu\u015fum</span></td><td><span  >\u00f6\u011fretiyormu\u015fsun</span></td><td><span  >\u00f6\u011fretiyormu\u015f</span></td><td><span  >\u00f6\u011fretiyormu\u015fuz</span></td><td><span  >\u00f6\u011fretiyormu\u015fsunuz</span></td><td><span  >\u00f6\u011fretiyorlarm\u0131\u015f</span></td></tr><tr><th rowspan=\"2\" >conditional</th><th colspan=\"2\" >simple</th><td><span  >\u00f6\u011fretsem</span></td><td><span  >\u00f6\u011fretsen</span></td><td><span  >\u00f6\u011fretse</span></td><td><span  >\u00f6\u011fretsek</span></td><td><span  >\u00f6\u011fretseniz</span></td><td><span  >\u00f6\u011fretseler</span></td></tr><tr><th colspan=\"2\" >perfective</th><td><span  >\u00f6\u011fretseydim</span></td><td><span  >\u00f6\u011fretseydin</span></td><td><span  >\u00f6\u011fretseydi</span></td><td><span  >\u00f6\u011fretseydik</span></td><td><span  >\u00f6\u011fretseydiniz</span></td><td><span  >\u00f6\u011fretseydiler</span></td></tr><tr><th colspan=\"3\" >optative</th><td><span  >\u00f6\u011freteyim</span></td><td><span  >\u00f6\u011fretesin</span></td><td><span  >\u00f6\u011frete</span></td><td><span  >\u00f6\u011fretelim</span></td><td><span  >\u00f6\u011fretesiniz</span></td><td><span  >\u00f6\u011freteler</span></td></tr><tr><th colspan=\"3\" >progressive</th><td><span  >\u00f6\u011fretmekteyim</span></td><td><span  >\u00f6\u011fretmektesin</span></td><td><span  >\u00f6\u011fretmekte</span></td><td><span  >\u00f6\u011fretmekteyiz</span></td><td><span  >\u00f6\u011fretmektesiniz</span></td><td><span  >\u00f6\u011fretmekteler</span></td></tr><tr><th colspan=\"3\" >necessitative</th><td><span  >\u00f6\u011fretmeliyim</span></td><td><span  >\u00f6\u011fretmelisin</span></td><td><span  >\u00f6\u011fretmeli</span></td><td><span  >\u00f6\u011fretmeliyiz</span></td><td><span  >\u00f6\u011fretmelisiniz</span></td><td><span  >\u00f6\u011fretmeliler</span></td></tr><tr><th colspan=\"3\" >imperative</th><td></td><td><span  >\u00f6\u011fret</span></td><td><span  >\u00f6\u011fretsin</span></td><td></td><td><span  >\u00f6\u011fretin</span></td><td><span  >\u00f6\u011fretsinler</span></td></tr><tr><th colspan=\"9\"></th></tr><tr><th colspan=\"9\" >Positive interrogative</th></tr><tr><th colspan=\"9\"></th></tr><tr><th colspan=\"3\" rowspan=\"3\"></th><th colspan=\"3\" >singular</th><th colspan=\"3\" >plural</th></tr><tr><th >1 person</th><th >2 person</th><th >3 person</th><th >1 person</th><th >2 person</th><th >3 person</th></tr><tr><th >ben</th><th >sen</th><th >o</th><th >biz</th><th >siz</th><th >onlar</th></tr><tr><th rowspan=\"5\" >indicative</th><th rowspan=\"2\" >present</th><th >aorist</th><td>\u00f6\u011fretir miyim?</td><td>\u00f6\u011fretir misin?</td><td>\u00f6\u011fretir mi?</td><td>\u00f6\u011fretir miyiz?</td><td>\u00f6\u011fretir misiniz?</td><td>\u00f6\u011fretirler mi?</td></tr><tr><th >imperfective</th><td>\u00f6\u011fretiyor muyum?</td><td>\u00f6\u011fretiyor musun?</td><td>\u00f6\u011fretiyor mu?</td><td>\u00f6\u011fretiyor muyuz?</td><td>\u00f6\u011fretiyor musunuz?</td><td>\u00f6\u011fretiyorlar m\u0131?</td></tr><tr><th rowspan=\"2\" >past</th><th >perfective</th><td>\u00f6\u011frettim mi?</td><td>\u00f6\u011frettin mi?</td><td>\u00f6\u011fretti mi?</td><td>\u00f6\u011frettik mi?</td><td>\u00f6\u011frettiniz mi?</td><td>\u00f6\u011frettiler mi?</td></tr><tr><th >imperfective</th><td>\u00f6\u011fretiyor muydum?</td><td>\u00f6\u011fretiyor muydun?</td><td>\u00f6\u011fretiyor muydu?</td><td>\u00f6\u011fretiyor muyduk?</td><td>\u00f6\u011fretiyor muydunuz?</td><td>\u00f6\u011fretiyorlar m\u0131yd\u0131?</td></tr><tr><th colspan=\"2\" >future</th><td>\u00f6\u011fretecek miyim?</td><td>\u00f6\u011fretecek misin?</td><td>\u00f6\u011fretecek mi?</td><td>\u00f6\u011fretecek miyiz?</td><td>\u00f6\u011fretecek misiniz?</td><td>\u00f6\u011fretecekler mi?</td></tr><tr><th rowspan=\"3\" >inferential</th><th colspan=\"2\" >perfective</th><td>\u00f6\u011fretmi\u015f miyim?</td><td>\u00f6\u011fretmi\u015f misin?</td><td>\u00f6\u011fretmi\u015f mi?</td><td>\u00f6\u011fretmi\u015f miyiz?</td><td>\u00f6\u011fretmi\u015f misiniz?</td><td>\u00f6\u011fretmi\u015fler mi?</td></tr><tr><th colspan=\"2\" >aorist</th><td>\u00f6\u011fretir miymi\u015fim?</td><td>\u00f6\u011fretir miymi\u015fsin?</td><td>\u00f6\u011fretir miymi\u015f?</td><td>\u00f6\u011fretir miymi\u015fiz?</td><td>\u00f6\u011fretir miymi\u015fsiniz?</td><td>\u00f6\u011fretirler miymi\u015f?</td></tr><tr><th colspan=\"2\" >imperfective</th><td>\u00f6\u011fretiyor muymu\u015fum?</td><td>\u00f6\u011fretiyor muymu\u015fsun?</td><td>\u00f6\u011fretiyor muymu\u015f?</td><td>\u00f6\u011fretiyor muymu\u015fuz?</td><td>\u00f6\u011fretiyor muymu\u015fsunuz?</td><td>\u00f6\u011fretiyorlar m\u0131ym\u0131\u015f?</td></tr><tr><th rowspan=\"2\" >conditional</th><th colspan=\"2\" >simple</th><td>\u00f6\u011fretsem mi?</td><td>\u00f6\u011fretsen mi?</td><td>\u00f6\u011fretse mi?</td><td>\u00f6\u011fretsek mi?</td><td>\u00f6\u011fretseniz mi?</td><td>\u00f6\u011fretseler mi?</td></tr><tr><th colspan=\"2\" >perfective</th><td>\u00f6\u011fretse miydim?</td><td>\u00f6\u011fretse miydin?</td><td>\u00f6\u011fretse miydi?</td><td>\u00f6\u011fretse miydik?</td><td>\u00f6\u011fretse miydiniz?</td><td>\u00f6\u011fretseler miydi?</td></tr><tr><th colspan=\"3\" >progressive</th><td>\u00f6\u011fretmekte miyim?</td><td>\u00f6\u011fretmekte misin?</td><td>\u00f6\u011fretmekte mi?</td><td>\u00f6\u011fretmekte miyiz?</td><td>\u00f6\u011fretmekte misiniz?</td><td>\u00f6\u011fretmekteler mi?</td></tr><tr><th colspan=\"3\" >necessitative</th><td>\u00f6\u011fretmeli miyim?</td><td>\u00f6\u011fretmeli misin?</td><td>\u00f6\u011fretmeli mi?</td><td>\u00f6\u011fretmeli miyiz?</td><td>\u00f6\u011fretmeli misiniz?</td><td>\u00f6\u011fretmeliler mi?</td></tr><tr><th colspan=\"9\"></th></tr><tr><th colspan=\"9\" >Negative declarative</th></tr><tr><th colspan=\"9\"></th></tr><tr><th colspan=\"3\" >infinitive</th><td colspan=\"6\"><span  >\u00f6\u011fretmemek</span></td></tr><tr><th rowspan=\"3\" >impersonal participle</th><th colspan=\"2\" >imperfective</th><td colspan=\"6\"><span  >\u00f6\u011fretmeyen</span></td></tr><tr><th colspan=\"2\" >perfective</th><td colspan=\"6\"><span  >\u00f6\u011fretmemi\u015f</span></td></tr><tr><th colspan=\"2\" >prospective</th><td colspan=\"6\"><span  >\u00f6\u011fretmeyecek</span></td></tr><tr><th rowspan=\"2\" >personal participle</th><th colspan=\"2\" >non-prospective</th><td><span  >\u00f6\u011fretmedi\u011fim</span></td><td><span  >\u00f6\u011fretmedi\u011fin</span></td><td><span  >\u00f6\u011fretmedi\u011fi</span></td><td><span  >\u00f6\u011fretmedi\u011fimiz</span></td><td><span  >\u00f6\u011fretmedi\u011finiz</span></td><td><span  >\u00f6\u011fretmedikleri</span></td></tr><tr><th colspan=\"2\" >prospective</th><td><span  >\u00f6\u011fretmeyece\u011fim</span></td><td><span  >\u00f6\u011fretmeyece\u011fin</span></td><td><span  >\u00f6\u011fretmeyece\u011fi</span></td><td><span  >\u00f6\u011fretmeyece\u011fimiz</span></td><td><span  >\u00f6\u011fretmeyece\u011finiz</span></td><td><span  >\u00f6\u011fretmeyecekleri</span></td></tr><tr><th colspan=\"3\" >verbal noun</th><td colspan=\"6\"><span  >\u00f6\u011fretmeme</span></td></tr><tr><th colspan=\"3\" >way of doing</th><td colspan=\"6\"><span  >\u00f6\u011fretmeyi\u015f</span></td></tr><tr><th colspan=\"3\" rowspan=\"3\"></th><th colspan=\"3\" >singular</th><th colspan=\"3\" >plural</th></tr><tr><th >1 person</th><th >2 person</th><th >3 person</th><th >1 person</th><th >2 person</th><th >3 person</th></tr><tr><th >ben</th><th >sen</th><th >o</th><th >biz</th><th >siz</th><th >onlar</th></tr><tr><th rowspan=\"5\" >indicative</th><th rowspan=\"2\" >present</th><th >aorist</th><td><span  >\u00f6\u011fretmem</span></td><td><span  >\u00f6\u011fretmezsin</span></td><td><span  >\u00f6\u011fretmez</span></td><td><span  >\u00f6\u011fretmeyiz</span></td><td><span  >\u00f6\u011fretmezsiniz</span></td><td><span  >\u00f6\u011fretmezler</span></td></tr><tr><th >imperfective</th><td><span  >\u00f6\u011fretmiyorum</span></td><td><span  >\u00f6\u011fretmiyorsun</span></td><td><span  >\u00f6\u011fretmiyor</span></td><td><span  >\u00f6\u011fretmiyoruz</span></td><td><span  >\u00f6\u011fretmiyorsunuz</span></td><td><span  >\u00f6\u011fretmiyorlar</span></td></tr><tr><th rowspan=\"2\" >past</th><th >perfective</th><td><span  >\u00f6\u011fretmedim</span></td><td><span  >\u00f6\u011fretmedin</span></td><td><span  >\u00f6\u011fretmedi</span></td><td><span  >\u00f6\u011fretmedik</span></td><td><span  >\u00f6\u011fretmediniz</span></td><td><span  >\u00f6\u011fretmediler</span></td></tr><tr><th >imperfective</th><td><span  >\u00f6\u011fretmiyordum</span></td><td><span  >\u00f6\u011fretmiyordun</span></td><td><span  >\u00f6\u011fretmiyordu</span></td><td><span  >\u00f6\u011fretmiyorduk</span></td><td><span  >\u00f6\u011fretmiyordunuz</span></td><td><span  >\u00f6\u011fretmiyorlard\u0131</span></td></tr><tr><th colspan=\"2\" >future</th><td><span  >\u00f6\u011fretmeyece\u011fim</span></td><td><span  >\u00f6\u011fretmeyeceksin</span></td><td><span  >\u00f6\u011fretmeyecek</span></td><td><span  >\u00f6\u011fretmeyece\u011fiz</span></td><td><span  >\u00f6\u011fretmeyeceksiniz</span></td><td><span  >\u00f6\u011fretmeyecekler</span></td></tr><tr><th rowspan=\"3\" >inferential</th><th colspan=\"2\" >perfective</th><td><span  >\u00f6\u011fretmemi\u015fim</span></td><td><span  >\u00f6\u011fretmemi\u015fsin</span></td><td><span  >\u00f6\u011fretmemi\u015f</span></td><td><span  >\u00f6\u011fretmemi\u015fiz</span></td><td><span  >\u00f6\u011fretmemi\u015fsiniz</span></td><td><span  >\u00f6\u011fretmemi\u015fler</span></td></tr><tr><th colspan=\"2\" >aorist</th><td><span  >\u00f6\u011fretmezmi\u015fim</span></td><td><span  >\u00f6\u011fretmezmi\u015fsin</span></td><td><span  >\u00f6\u011fretmezmi\u015f</span></td><td><span  >\u00f6\u011fretmezmi\u015fiz</span></td><td><span  >\u00f6\u011fretmezmi\u015fsiniz</span></td><td><span  >\u00f6\u011fretmezlermi\u015f</span></td></tr><tr><th colspan=\"2\" >imperfective</th><td><span  >\u00f6\u011fretmiyormu\u015fum</span></td><td><span  >\u00f6\u011fretmiyormu\u015fsun</span></td><td><span  >\u00f6\u011fretmiyormu\u015f</span></td><td><span  >\u00f6\u011fretmiyormu\u015fuz</span></td><td><span  >\u00f6\u011fretmiyormu\u015fsunuz</span></td><td><span  >\u00f6\u011fretmiyorlarm\u0131\u015f</span></td></tr><tr><th rowspan=\"2\" >conditional</th><th colspan=\"2\" >simple</th><td><span  >\u00f6\u011fretmesem</span></td><td><span  >\u00f6\u011fretmesen</span></td><td><span  >\u00f6\u011fretmese</span></td><td><span  >\u00f6\u011fretmesek</span></td><td><span  >\u00f6\u011fretmeseniz</span></td><td><span  >\u00f6\u011fretmeseler</span></td></tr><tr><th colspan=\"2\" >perfective</th><td><span  >\u00f6\u011fretmeseydim</span></td><td><span  >\u00f6\u011fretmeseydin</span></td><td><span  >\u00f6\u011fretmeseydi</span></td><td><span  >\u00f6\u011fretmeseydik</span></td><td><span  >\u00f6\u011fretmeseydiniz</span></td><td><span  >\u00f6\u011fretmeseydiler</span></td></tr><tr><th colspan=\"3\" >optative</th><td><span  >\u00f6\u011fretmeyeyim</span></td><td><span  >\u00f6\u011fretmeyesin</span></td><td><span  >\u00f6\u011fretmeye</span></td><td><span  >\u00f6\u011fretmeyelim</span></td><td><span  >\u00f6\u011fretmeyesiniz</span></td><td><span  >\u00f6\u011fretmeyeler</span></td></tr><tr><th colspan=\"3\" >progressive</th><td><span  >\u00f6\u011fretmemekteyim</span></td><td><span  >\u00f6\u011fretmemektesin</span></td><td><span  >\u00f6\u011fretmemekte</span></td><td><span  >\u00f6\u011fretmemekteyiz</span></td><td><span  >\u00f6\u011fretmemektesiniz</span></td><td><span  >\u00f6\u011fretmemekteler</span></td></tr><tr><th colspan=\"3\" >necessitative</th><td><span  >\u00f6\u011fretmemeliyim</span></td><td><span  >\u00f6\u011fretmemelisin</span></td><td><span  >\u00f6\u011fretmemeli</span></td><td><span  >\u00f6\u011fretmemeliyiz</span></td><td><span  >\u00f6\u011fretmemelisiniz</span></td><td><span  >\u00f6\u011fretmemeliler</span></td></tr><tr><th colspan=\"3\" >imperative</th><td></td><td><span  >\u00f6\u011fretme</span></td><td><span  >\u00f6\u011fretmesin</span></td><td></td><td><span  >\u00f6\u011fretmeyin</span></td><td><span  >\u00f6\u011fretmesinler</span></td></tr><tr><th colspan=\"9\"></th></tr><tr><th colspan=\"9\" >Negative interrogative</th></tr><tr><th colspan=\"9\"></th></tr><tr><th colspan=\"3\" rowspan=\"3\"></th><th colspan=\"3\" >singular</th><th colspan=\"3\" >plural</th></tr><tr><th >1 person</th><th >2 person</th><th >3 person</th><th >1 person</th><th >2 person</th><th >3 person</th></tr><tr><th >ben</th><th >sen</th><th >o</th><th >biz</th><th >siz</th><th >onlar</th></tr><tr><th rowspan=\"5\" >indicative</th><th rowspan=\"2\" >present</th><th >aorist</th><td>\u00f6\u011fretmez miyim?</td><td>\u00f6\u011fretmez misin?</td><td>\u00f6\u011fretmez mi?</td><td>\u00f6\u011fretmez miyiz?</td><td>\u00f6\u011fretmez misiniz?</td><td>\u00f6\u011fretmezler mi?</td></tr><tr><th >imperfective</th><td>\u00f6\u011fretmiyor muyum?</td><td>\u00f6\u011fretmiyor musun?</td><td>\u00f6\u011fretmiyor mu?</td><td>\u00f6\u011fretmiyor muyuz?</td><td>\u00f6\u011fretmiyor musunuz?</td><td>\u00f6\u011fretmiyorlar m\u0131?</td></tr><tr><th rowspan=\"2\" >past</th><th >perfective</th><td>\u00f6\u011fretmedim mi?</td><td>\u00f6\u011fretmedin mi?</td><td>\u00f6\u011fretmedi mi?</td><td>\u00f6\u011fretmedik mi?</td><td>\u00f6\u011fretmediniz mi?</td><td>\u00f6\u011fretmediler mi?</td></tr><tr><th >imperfective</th><td>\u00f6\u011fretmiyor muydum?</td><td>\u00f6\u011fretmiyor muydun?</td><td>\u00f6\u011fretmiyor muydu?</td><td>\u00f6\u011fretmiyor muyduk?</td><td>\u00f6\u011fretmiyor muydunuz?</td><td>\u00f6\u011fretmiyorlar m\u0131yd\u0131?</td></tr><tr><th colspan=\"2\" >future</th><td>\u00f6\u011fretmeyecek miyim?</td><td>\u00f6\u011fretmeyecek misin?</td><td>\u00f6\u011fretmeyecek mi?</td><td>\u00f6\u011fretmeyecek miyiz?</td><td>\u00f6\u011fretmeyecek misiniz?</td><td>\u00f6\u011fretmeyecekler mi?</td></tr><tr><th rowspan=\"3\" >inferential</th><th colspan=\"2\" >perfective</th><td>\u00f6\u011fretmemi\u015f miyim?</td><td>\u00f6\u011fretmemi\u015f misin?</td><td>\u00f6\u011fretmemi\u015f mi?</td><td>\u00f6\u011fretmemi\u015f miyiz?</td><td>\u00f6\u011fretmemi\u015f misiniz?</td><td>\u00f6\u011fretmemi\u015fler mi?</td></tr><tr><th colspan=\"2\" >aorist</th><td>\u00f6\u011fretmez miymi\u015fim?</td><td>\u00f6\u011fretmez miymi\u015fsin?</td><td>\u00f6\u011fretmez miymi\u015f?</td><td>\u00f6\u011fretmez miymi\u015fiz?</td><td>\u00f6\u011fretmez miymi\u015fsiniz?</td><td>\u00f6\u011fretmezler miymi\u015f?</td></tr><tr><th colspan=\"2\" >imperfective</th><td>\u00f6\u011fretmiyor muymu\u015fum?</td><td>\u00f6\u011fretmiyor muymu\u015fsun?</td><td>\u00f6\u011fretmiyor muymu\u015f?</td><td>\u00f6\u011fretmiyor muymu\u015fuz?</td><td>\u00f6\u011fretmiyor muymu\u015fsunuz?</td><td>\u00f6\u011fretmiyorlar m\u0131ym\u0131\u015f?</td></tr><tr><th rowspan=\"2\" >conditional</th><th colspan=\"2\" >simple</th><td>\u00f6\u011fretmesem mi?</td><td>\u00f6\u011fretmesen mi?</td><td>\u00f6\u011fretmese mi?</td><td>\u00f6\u011fretmesek mi?</td><td>\u00f6\u011fretmeseniz mi?</td><td>\u00f6\u011fretmeseler mi?</td></tr><tr><th colspan=\"2\" >perfective</th><td>\u00f6\u011fretmese miydim?</td><td>\u00f6\u011fretmese miydin?</td><td>\u00f6\u011fretmese miydi?</td><td>\u00f6\u011fretmese miydik?</td><td>\u00f6\u011fretmese miydiniz?</td><td>\u00f6\u011fretmeseler miydi?</td></tr><tr><th colspan=\"3\" >progressive</th><td>\u00f6\u011fretmemekte miyim?</td><td>\u00f6\u011fretmemekte misin?</td><td>\u00f6\u011fretmemekte mi?</td><td>\u00f6\u011fretmemekte miyiz?</td><td>\u00f6\u011fretmemekte misiniz?</td><td>\u00f6\u011fretmemekteler mi?</td></tr><tr><th colspan=\"3\" >necessitative</th><td>\u00f6\u011fretmemeli miyim?</td><td>\u00f6\u011fretmemeli misin?</td><td>\u00f6\u011fretmemeli mi?</td><td>\u00f6\u011fretmemeli miyiz?</td><td>\u00f6\u011fretmemeli misiniz?</td><td>\u00f6\u011fretmemeliler mi?</td></tr></tbody></table>'></iframe>", "atmak": "<iframe srcdoc='Conjugation of atmak (aorist in -<i  >V\u00b2r</i>)<p><i><b>Note:</b> Actual conjugations can be more complex than tables below. Compound forms with the auxiliary <i  >olmak</i> not shown. See also Appendix:Turkish suffixes#Verbs.</i></p><table  style=\"background:#F9F9F9; text-align:center; width:100%\"><tbody><tr><th colspan=\"9\" >Positive declarative</th></tr><tr><th colspan=\"9\"></th></tr><tr><th colspan=\"3\" >infinitive</th><td colspan=\"6\"><span  ><strong >atmak</strong></span></td></tr><tr><th rowspan=\"3\" >impersonal participle</th><th colspan=\"2\" >imperfective</th><td colspan=\"6\"><span  >atan</span></td></tr><tr><th colspan=\"2\" >perfective</th><td colspan=\"6\"><span  >atm\u0131\u015f</span></td></tr><tr><th colspan=\"2\" >prospective</th><td colspan=\"6\"><span  >atacak</span></td></tr><tr><th rowspan=\"2\" >personal participle</th><th colspan=\"2\" >non-prospective</th><td><span  >att\u0131\u011f\u0131m</span></td><td><span  >att\u0131\u011f\u0131n</span></td><td><span  >att\u0131\u011f\u0131</span></td><td><span  >att\u0131\u011f\u0131m\u0131z</span></td><td><span  >att\u0131\u011f\u0131n\u0131z</span></td><td><span  >att\u0131klar\u0131</span></td></tr><tr><th colspan=\"2\" >prospective</th><td><span  >ataca\u011f\u0131m</span></td><td><span  >ataca\u011f\u0131n</span></td><td><span  >ataca\u011f\u0131</span></td><td><span  >ataca\u011f\u0131m\u0131z</span></td><td><span  >ataca\u011f\u0131n\u0131z</span></td><td><span  >atacaklar\u0131</span></td></tr><tr><th colspan=\"3\" >verbal noun</th><td colspan=\"6\"><span  >atma</span></td></tr><tr><th colspan=\"3\" >way of doing</th><td colspan=\"6\"><span  >at\u0131\u015f</span></td></tr><tr><th colspan=\"3\" rowspan=\"3\"></th><th colspan=\"3\" >singular</th><th colspan=\"3\" >plural</th></tr><tr><th >1 person</th><th >2 person</th><th >3 person</th><th >1 person</th><th >2 person</th><th >3 person</th></tr><tr><th >ben</th><th >sen</th><th >o</th><th >biz</th><th >siz</th><th >onlar</th></tr><tr><th rowspan=\"5\" >indicative</th><th rowspan=\"2\" >present</th><th >aorist</th><td><span  >atar\u0131m</span></td><td><span  >atars\u0131n</span></td><td><span  >atar</span></td><td><span  >atar\u0131z</span></td><td><span  >atars\u0131n\u0131z</span></td><td><span  >atarlar</span></td></tr><tr><th >imperfective</th><td><span  >at\u0131yorum</span></td><td><span  >at\u0131yorsun</span></td><td><span  >at\u0131yor</span></td><td><span  >at\u0131yoruz</span></td><td><span  >at\u0131yorsunuz</span></td><td><span  >at\u0131yorlar</span></td></tr><tr><th rowspan=\"2\" >past</th><th >perfective</th><td><span  >att\u0131m</span></td><td><span  >att\u0131n</span></td><td><span  >att\u0131</span></td><td><span  >att\u0131k</span></td><td><span  >att\u0131n\u0131z</span></td><td><span  >att\u0131lar</span></td></tr><tr><th >imperfective</th><td><span  >at\u0131yordum</span></td><td><span  >at\u0131yordun</span></td><td><span  >at\u0131yordu</span></td><td><span  >at\u0131yorduk</span></td><td><span  >at\u0131yordunuz</span></td><td><span  >at\u0131yorlard\u0131 (or at\u0131yordular)</span></td></tr><tr><th colspan=\"2\" >future</th><td><span  >ataca\u011f\u0131m</span></td><td><span  >atacaks\u0131n</span></td><td><span  >atacak</span></td><td><span  >ataca\u011f\u0131z</span></td><td><span  >atacaks\u0131n\u0131z</span></td><td><span  >atacaklar</span></td></tr><tr><th rowspan=\"3\" >inferential</th><th colspan=\"2\" >perfective</th><td><span  >atm\u0131\u015f\u0131m</span></td><td><span  >atm\u0131\u015fs\u0131n</span></td><td><span  >atm\u0131\u015f</span></td><td><span  >atm\u0131\u015f\u0131z</span></td><td><span  >atm\u0131\u015fs\u0131n\u0131z</span></td><td><span  >atm\u0131\u015flar</span></td></tr><tr><th colspan=\"2\" >aorist</th><td><span  >atarm\u0131\u015f\u0131m</span></td><td><span  >atarm\u0131\u015fs\u0131n</span></td><td><span  >atarm\u0131\u015f</span></td><td><span  >atarm\u0131\u015f\u0131z</span></td><td><span  >atarm\u0131\u015fs\u0131n\u0131z</span></td><td><span  >atarlarm\u0131\u015f (or atarm\u0131\u015flar)</span></td></tr><tr><th colspan=\"2\" >imperfective</th><td><span  >at\u0131yormu\u015fum</span></td><td><span  >at\u0131yormu\u015fsun</span></td><td><span  >at\u0131yormu\u015f</span></td><td><span  >at\u0131yormu\u015fuz</span></td><td><span  >at\u0131yormu\u015fsunuz</span></td><td><span  >at\u0131yorlarm\u0131\u015f</span></td></tr><tr><th rowspan=\"2\" >conditional</th><th colspan=\"2\" >simple</th><td><span  >atsam</span></td><td><span  >atsan</span></td><td><span  >atsa</span></td><td><span  >atsak</span></td><td><span  >atsan\u0131z</span></td><td><span  >atsalar</span></td></tr><tr><th colspan=\"2\" >perfective</th><td><span  >atsayd\u0131m</span></td><td><span  >atsayd\u0131n</span></td><td><span  >atsayd\u0131</span></td><td><span  >atsayd\u0131k</span></td><td><span  >atsayd\u0131n\u0131z</span></td><td><span  >atsayd\u0131lar</span></td></tr><tr><th colspan=\"3\" >optative</th><td><span  >atay\u0131m</span></td><td><span  >atas\u0131n</span></td><td><span  >ata</span></td><td><span  >atal\u0131m</span></td><td><span  >atas\u0131n\u0131z</span></td><td><span  >atalar</span></td></tr><tr><th colspan=\"3\" >progressive</th><td><span  >atmaktay\u0131m</span></td><td><span  >atmaktas\u0131n</span></td><td><span  >atmakta</span></td><td><span  >atmaktay\u0131z</span></td><td><span  >atmaktas\u0131n\u0131z</span></td><td><span  >atmaktalar</span></td></tr><tr><th colspan=\"3\" >necessitative</th><td><span  >atmal\u0131y\u0131m</span></td><td><span  >atmal\u0131s\u0131n</span></td><td><span  >atmal\u0131</span></td><td><span  >atmal\u0131y\u0131z</span></td><td><span  >atmal\u0131s\u0131n\u0131z</span></td><td><span  >atmal\u0131lar</span></td></tr><tr><th colspan=\"3\" >imperative</th><td></td><td><span  >at</span></td><td><span  >ats\u0131n</span></td><td></td><td><span  >at\u0131n</span></td><td><span  >ats\u0131nlar</span></td></tr><tr><th colspan=\"9\"></th></tr><tr><th colspan=\"9\" >Positive interrogative</th></tr><tr><th colspan=\"9\"></th></tr><tr><th colspan=\"3\" rowspan=\"3\"></th><th colspan=\"3\" >singular</th><th colspan=\"3\" >plural</th></tr><tr><th >1 person</th><th >2 person</th><th >3 person</th><th >1 person</th><th >2 person</th><th >3 person</th></tr><tr><th >ben</th><th >sen</th><th >o</th><th >biz</th><th >siz</th><th >onlar</th></tr><tr><th rowspan=\"5\" >indicative</th><th rowspan=\"2\" >present</th><th >aorist</th><td>atar m\u0131y\u0131m?</td><td>atar m\u0131s\u0131n?</td><td>atar m\u0131?</td><td>atar m\u0131y\u0131z?</td><td>atar m\u0131s\u0131n\u0131z?</td><td>atarlar m\u0131?</td></tr><tr><th >imperfective</th><td>at\u0131yor muyum?</td><td>at\u0131yor musun?</td><td>at\u0131yor mu?</td><td>at\u0131yor muyuz?</td><td>at\u0131yor musunuz?</td><td>at\u0131yorlar m\u0131?</td></tr><tr><th rowspan=\"2\" >past</th><th >perfective</th><td>att\u0131m m\u0131?</td><td>att\u0131n m\u0131?</td><td>att\u0131 m\u0131?</td><td>att\u0131k m\u0131?</td><td>att\u0131n\u0131z m\u0131?</td><td>att\u0131lar m\u0131?</td></tr><tr><th >imperfective</th><td>at\u0131yor muydum?</td><td>at\u0131yor muydun?</td><td>at\u0131yor muydu?</td><td>at\u0131yor muyduk?</td><td>at\u0131yor muydunuz?</td><td>at\u0131yorlar m\u0131yd\u0131?</td></tr><tr><th colspan=\"2\" >future</th><td>atacak m\u0131y\u0131m?</td><td>atacak m\u0131s\u0131n?</td><td>atacak m\u0131?</td><td>atacak m\u0131y\u0131z?</td><td>atacak m\u0131s\u0131n\u0131z?</td><td>atacaklar m\u0131?</td></tr><tr><th rowspan=\"3\" >inferential</th><th colspan=\"2\" >perfective</th><td>atm\u0131\u015f m\u0131y\u0131m?</td><td>atm\u0131\u015f m\u0131s\u0131n?</td><td>atm\u0131\u015f m\u0131?</td><td>atm\u0131\u015f m\u0131y\u0131z?</td><td>atm\u0131\u015f m\u0131s\u0131n\u0131z?</td><td>atm\u0131\u015flar m\u0131?</td></tr><tr><th colspan=\"2\" >aorist</th><td>atar m\u0131ym\u0131\u015f\u0131m?</td><td>atar m\u0131ym\u0131\u015fs\u0131n?</td><td>atar m\u0131ym\u0131\u015f?</td><td>atar m\u0131ym\u0131\u015f\u0131z?</td><td>atar m\u0131ym\u0131\u015fs\u0131n\u0131z?</td><td>atarlar m\u0131ym\u0131\u015f?</td></tr><tr><th colspan=\"2\" >imperfective</th><td>at\u0131yor muymu\u015fum?</td><td>at\u0131yor muymu\u015fsun?</td><td>at\u0131yor muymu\u015f?</td><td>at\u0131yor muymu\u015fuz?</td><td>at\u0131yor muymu\u015fsunuz?</td><td>at\u0131yorlar m\u0131ym\u0131\u015f?</td></tr><tr><th rowspan=\"2\" >conditional</th><th colspan=\"2\" >simple</th><td>atsam m\u0131?</td><td>atsan m\u0131?</td><td>atsa m\u0131?</td><td>atsak m\u0131?</td><td>atsan\u0131z m\u0131?</td><td>atsalar m\u0131?</td></tr><tr><th colspan=\"2\" >perfective</th><td>atsa m\u0131yd\u0131m?</td><td>atsa m\u0131yd\u0131n?</td><td>atsa m\u0131yd\u0131?</td><td>atsa m\u0131yd\u0131k?</td><td>atsa m\u0131yd\u0131n\u0131z?</td><td>atsalar m\u0131yd\u0131?</td></tr><tr><th colspan=\"3\" >progressive</th><td>atmakta m\u0131y\u0131m?</td><td>atmakta m\u0131s\u0131n?</td><td>atmakta m\u0131?</td><td>atmakta m\u0131y\u0131z?</td><td>atmakta m\u0131s\u0131n\u0131z?</td><td>atmaktalar m\u0131?</td></tr><tr><th colspan=\"3\" >necessitative</th><td>atmal\u0131 m\u0131y\u0131m?</td><td>atmal\u0131 m\u0131s\u0131n?</td><td>atmal\u0131 m\u0131?</td><td>atmal\u0131 m\u0131y\u0131z?</td><td>atmal\u0131 m\u0131s\u0131n\u0131z?</td><td>atmal\u0131lar m\u0131?</td></tr><tr><th colspan=\"9\"></th></tr><tr><th colspan=\"9\" >Negative declarative</th></tr><tr><th colspan=\"9\"></th></tr><tr><th colspan=\"3\" >infinitive</th><td colspan=\"6\"><span  >atmamak</span></td></tr><tr><th rowspan=\"3\" >impersonal participle</th><th colspan=\"2\" >imperfective</th><td colspan=\"6\"><span  >atmayan</span></td></tr><tr><th colspan=\"2\" >perfective</th><td colspan=\"6\"><span  >atmam\u0131\u015f</span></td></tr><tr><th colspan=\"2\" >prospective</th><td colspan=\"6\"><span  >atmayacak</span></td></tr><tr><th rowspan=\"2\" >personal participle</th><th colspan=\"2\" >non-prospective</th><td><span  >atmad\u0131\u011f\u0131m</span></td><td><span  >atmad\u0131\u011f\u0131n</span></td><td><span  >atmad\u0131\u011f\u0131</span></td><td><span  >atmad\u0131\u011f\u0131m\u0131z</span></td><td><span  >atmad\u0131\u011f\u0131n\u0131z</span></td><td><span  >atmad\u0131klar\u0131</span></td></tr><tr><th colspan=\"2\" >prospective</th><td><span  >atmayaca\u011f\u0131m</span></td><td><span  >atmayaca\u011f\u0131n</span></td><td><span  >atmayaca\u011f\u0131</span></td><td><span  >atmayaca\u011f\u0131m\u0131z</span></td><td><span  >atmayaca\u011f\u0131n\u0131z</span></td><td><span  >atmayacaklar\u0131</span></td></tr><tr><th colspan=\"3\" >verbal noun</th><td colspan=\"6\"><span  >atmama</span></td></tr><tr><th colspan=\"3\" >way of doing</th><td colspan=\"6\"><span  >atmay\u0131\u015f</span></td></tr><tr><th colspan=\"3\" rowspan=\"3\"></th><th colspan=\"3\" >singular</th><th colspan=\"3\" >plural</th></tr><tr><th >1 person</th><th >2 person</th><th >3 person</th><th >1 person</th><th >2 person</th><th >3 person</th></tr><tr><th >ben</th><th >sen</th><th >o</th><th >biz</th><th >siz</th><th >onlar</th></tr><tr><th rowspan=\"5\" >indicative</th><th rowspan=\"2\" >present</th><th >aorist</th><td><span  >atmam</span></td><td><span  >atmazs\u0131n</span></td><td><span  >atmaz</span></td><td><span  >atmay\u0131z</span></td><td><span  >atmazs\u0131n\u0131z</span></td><td><span  >atmazlar</span></td></tr><tr><th >imperfective</th><td><span  >atm\u0131yorum</span></td><td><span  >atm\u0131yorsun</span></td><td><span  >atm\u0131yor</span></td><td><span  >atm\u0131yoruz</span></td><td><span  >atm\u0131yorsunuz</span></td><td><span  >atm\u0131yorlar</span></td></tr><tr><th rowspan=\"2\" >past</th><th >perfective</th><td><span  >atmad\u0131m</span></td><td><span  >atmad\u0131n</span></td><td><span  >atmad\u0131</span></td><td><span  >atmad\u0131k</span></td><td><span  >atmad\u0131n\u0131z</span></td><td><span  >atmad\u0131lar</span></td></tr><tr><th >imperfective</th><td><span  >atm\u0131yordum</span></td><td><span  >atm\u0131yordun</span></td><td><span  >atm\u0131yordu</span></td><td><span  >atm\u0131yorduk</span></td><td><span  >atm\u0131yordunuz</span></td><td><span  >atm\u0131yorlard\u0131</span></td></tr><tr><th colspan=\"2\" >future</th><td><span  >atmayaca\u011f\u0131m</span></td><td><span  >atmayacaks\u0131n</span></td><td><span  >atmayacak</span></td><td><span  >atmayaca\u011f\u0131z</span></td><td><span  >atmayacaks\u0131n\u0131z</span></td><td><span  >atmayacaklar</span></td></tr><tr><th rowspan=\"3\" >inferential</th><th colspan=\"2\" >perfective</th><td><span  >atmam\u0131\u015f\u0131m</span></td><td><span  >atmam\u0131\u015fs\u0131n</span></td><td><span  >atmam\u0131\u015f</span></td><td><span  >atmam\u0131\u015f\u0131z</span></td><td><span  >atmam\u0131\u015fs\u0131n\u0131z</span></td><td><span  >atmam\u0131\u015flar</span></td></tr><tr><th colspan=\"2\" >aorist</th><td><span  >atmazm\u0131\u015f\u0131m</span></td><td><span  >atmazm\u0131\u015fs\u0131n</span></td><td><span  >atmazm\u0131\u015f</span></td><td><span  >atmazm\u0131\u015f\u0131z</span></td><td><span  >atmazm\u0131\u015fs\u0131n\u0131z</span></td><td><span  >atmazlarm\u0131\u015f</span></td></tr><tr><th colspan=\"2\" >imperfective</th><td><span  >atm\u0131yormu\u015fum</span></td><td><span  >atm\u0131yormu\u015fsun</span></td><td><span  >atm\u0131yormu\u015f</span></td><td><span  >atm\u0131yormu\u015fuz</span></td><td><span  >atm\u0131yormu\u015fsunuz</span></td><td><span  >atm\u0131yorlarm\u0131\u015f</span></td></tr><tr><th rowspan=\"2\" >conditional</th><th colspan=\"2\" >simple</th><td><span  >atmasam</span></td><td><span  >atmasan</span></td><td><span  >atmasa</span></td><td><span  >atmasak</span></td><td><span  >atmasan\u0131z</span></td><td><span  >atmasalar</span></td></tr><tr><th colspan=\"2\" >perfective</th><td><span  >atmasayd\u0131m</span></td><td><span  >atmasayd\u0131n</span></td><td><span  >atmasayd\u0131</span></td><td><span  >atmasayd\u0131k</span></td><td><span  >atmasayd\u0131n\u0131z</span></td><td><span  >atmasayd\u0131lar</span></td></tr><tr><th colspan=\"3\" >optative</th><td><span  >atmayay\u0131m</span></td><td><span  >atmayas\u0131n</span></td><td><span  >atmaya</span></td><td><span  >atmayal\u0131m</span></td><td><span  >atmayas\u0131n\u0131z</span></td><td><span  >atmayalar</span></td></tr><tr><th colspan=\"3\" >progressive</th><td><span  >atmamaktay\u0131m</span></td><td><span  >atmamaktas\u0131n</span></td><td><span  >atmamakta</span></td><td><span  >atmamaktay\u0131z</span></td><td><span  >atmamaktas\u0131n\u0131z</span></td><td><span  >atmamaktalar</span></td></tr><tr><th colspan=\"3\" >necessitative</th><td><span  >atmamal\u0131y\u0131m</span></td><td><span  >atmamal\u0131s\u0131n</span></td><td><span  >atmamal\u0131</span></td><td><span  >atmamal\u0131y\u0131z</span></td><td><span  >atmamal\u0131s\u0131n\u0131z</span></td><td><span  >atmamal\u0131lar</span></td></tr><tr><th colspan=\"3\" >imperative</th><td></td><td><span  >atma</span></td><td><span  >atmas\u0131n</span></td><td></td><td><span  >atmay\u0131n</span></td><td><span  >atmas\u0131nlar</span></td></tr><tr><th colspan=\"9\"></th></tr><tr><th colspan=\"9\" >Negative interrogative</th></tr><tr><th colspan=\"9\"></th></tr><tr><th colspan=\"3\" rowspan=\"3\"></th><th colspan=\"3\" >singular</th><th colspan=\"3\" >plural</th></tr><tr><th >1 person</th><th >2 person</th><th >3 person</th><th >1 person</th><th >2 person</th><th >3 person</th></tr><tr><th >ben</th><th >sen</th><th >o</th><th >biz</th><th >siz</th><th >onlar</th></tr><tr><th rowspan=\"5\" >indicative</th><th rowspan=\"2\" >present</th><th >aorist</th><td>atmaz m\u0131y\u0131m?</td><td>atmaz m\u0131s\u0131n?</td><td>atmaz m\u0131?</td><td>atmaz m\u0131y\u0131z?</td><td>atmaz m\u0131s\u0131n\u0131z?</td><td>atmazlar m\u0131?</td></tr><tr><th >imperfective</th><td>atm\u0131yor muyum?</td><td>atm\u0131yor musun?</td><td>atm\u0131yor mu?</td><td>atm\u0131yor muyuz?</td><td>atm\u0131yor musunuz?</td><td>atm\u0131yorlar m\u0131?</td></tr><tr><th rowspan=\"2\" >past</th><th >perfective</th><td>atmad\u0131m m\u0131?</td><td>atmad\u0131n m\u0131?</td><td>atmad\u0131 m\u0131?</td><td>atmad\u0131k m\u0131?</td><td>atmad\u0131n\u0131z m\u0131?</td><td>atmad\u0131lar m\u0131?</td></tr><tr><th >imperfective</th><td>atm\u0131yor muydum?</td><td>atm\u0131yor muydun?</td><td>atm\u0131yor muydu?</td><td>atm\u0131yor muyduk?</td><td>atm\u0131yor muydunuz?</td><td>atm\u0131yorlar m\u0131yd\u0131?</td></tr><tr><th colspan=\"2\" >future</th><td>atmayacak m\u0131y\u0131m?</td><td>atmayacak m\u0131s\u0131n?</td><td>atmayacak m\u0131?</td><td>atmayacak m\u0131y\u0131z?</td><td>atmayacak m\u0131s\u0131n\u0131z?</td><td>atmayacaklar m\u0131?</td></tr><tr><th rowspan=\"3\" >inferential</th><th colspan=\"2\" >perfective</th><td>atmam\u0131\u015f m\u0131y\u0131m?</td><td>atmam\u0131\u015f m\u0131s\u0131n?</td><td>atmam\u0131\u015f m\u0131?</td><td>atmam\u0131\u015f m\u0131y\u0131z?</td><td>atmam\u0131\u015f m\u0131s\u0131n\u0131z?</td><td>atmam\u0131\u015flar m\u0131?</td></tr><tr><th colspan=\"2\" >aorist</th><td>atmaz m\u0131ym\u0131\u015f\u0131m?</td><td>atmaz m\u0131ym\u0131\u015fs\u0131n?</td><td>atmaz m\u0131ym\u0131\u015f?</td><td>atmaz m\u0131ym\u0131\u015f\u0131z?</td><td>atmaz m\u0131ym\u0131\u015fs\u0131n\u0131z?</td><td>atmazlar m\u0131ym\u0131\u015f?</td></tr><tr><th colspan=\"2\" >imperfective</th><td>atm\u0131yor muymu\u015fum?</td><td>atm\u0131yor muymu\u015fsun?</td><td>atm\u0131yor muymu\u015f?</td><td>atm\u0131yor muymu\u015fuz?</td><td>atm\u0131yor muymu\u015fsunuz?</td><td>atm\u0131yorlar m\u0131ym\u0131\u015f?</td></tr><tr><th rowspan=\"2\" >conditional</th><th colspan=\"2\" >simple</th><td>atmasam m\u0131?</td><td>atmasan m\u0131?</td><td>atmasa m\u0131?</td><td>atmasak m\u0131?</td><td>atmasan\u0131z m\u0131?</td><td>atmasalar m\u0131?</td></tr><tr><th colspan=\"2\" >perfective</th><td>atmasa m\u0131yd\u0131m?</td><td>atmasa m\u0131yd\u0131n?</td><td>atmasa m\u0131yd\u0131?</td><td>atmasa m\u0131yd\u0131k?</td><td>atmasa m\u0131yd\u0131n\u0131z?</td><td>atmasalar m\u0131yd\u0131?</td></tr><tr><th colspan=\"3\" >progressive</th><td>atmamakta m\u0131y\u0131m?</td><td>atmamakta m\u0131s\u0131n?</td><td>atmamakta m\u0131?</td><td>atmamakta m\u0131y\u0131z?</td><td>atmamakta m\u0131s\u0131n\u0131z?</td><td>atmamaktalar m\u0131?</td></tr><tr><th colspan=\"3\" >necessitative</th><td>atmamal\u0131 m\u0131y\u0131m?</td><td>atmamal\u0131 m\u0131s\u0131n?</td><td>atmamal\u0131 m\u0131?</td><td>atmamal\u0131 m\u0131y\u0131z?</td><td>atmamal\u0131 m\u0131s\u0131n\u0131z?</td><td>atmamal\u0131lar m\u0131?</td></tr></tbody></table>'></iframe>", "dokunmak": "<iframe srcdoc='Conjugation of dokunmak (aorist in -<i  >V\u2074r</i>)<p><i><b>Note:</b> Actual conjugations can be more complex than tables below. Compound forms with the auxiliary <i  >olmak</i> not shown. See also Appendix:Turkish suffixes#Verbs.</i></p><table  style=\"background:#F9F9F9; text-align:center; width:100%\"><tbody><tr><th colspan=\"9\" >Positive declarative</th></tr><tr><th colspan=\"9\"></th></tr><tr><th colspan=\"3\" >infinitive</th><td colspan=\"6\"><span  ><strong >dokunmak</strong></span></td></tr><tr><th rowspan=\"3\" >impersonal participle</th><th colspan=\"2\" >imperfective</th><td colspan=\"6\"><span  >dokunan</span></td></tr><tr><th colspan=\"2\" >perfective</th><td colspan=\"6\"><span  >dokunmu\u015f</span></td></tr><tr><th colspan=\"2\" >prospective</th><td colspan=\"6\"><span  >dokunacak</span></td></tr><tr><th rowspan=\"2\" >personal participle</th><th colspan=\"2\" >non-prospective</th><td><span  >dokundu\u011fum</span></td><td><span  >dokundu\u011fun</span></td><td><span  >dokundu\u011fu</span></td><td><span  >dokundu\u011fumuz</span></td><td><span  >dokundu\u011funuz</span></td><td><span  >dokunduklar\u0131</span></td></tr><tr><th colspan=\"2\" >prospective</th><td><span  >dokunaca\u011f\u0131m</span></td><td><span  >dokunaca\u011f\u0131n</span></td><td><span  >dokunaca\u011f\u0131</span></td><td><span  >dokunaca\u011f\u0131m\u0131z</span></td><td><span  >dokunaca\u011f\u0131n\u0131z</span></td><td><span  >dokunacaklar\u0131</span></td></tr><tr><th colspan=\"3\" >verbal noun</th><td colspan=\"6\"><span  >dokunma</span></td></tr><tr><th colspan=\"3\" >way of doing</th><td colspan=\"6\"><span  >dokunu\u015f</span></td></tr><tr><th colspan=\"3\" rowspan=\"3\"></th><th colspan=\"3\" >singular</th><th colspan=\"3\" >plural</th></tr><tr><th >1 person</th><th >2 person</th><th >3 person</th><th >1 person</th><th >2 person</th><th >3 person</th></tr><tr><th >ben</th><th >sen</th><th >o</th><th >biz</th><th >siz</th><th >onlar</th></tr><tr><th rowspan=\"5\" >indicative</th><th rowspan=\"2\" >present</th><th >aorist</th><td><span  >dokunurum</span></td><td><span  >dokunursun</span></td><td><span  >dokunur</span></td><td><span  >dokunuruz</span></td><td><span  >dokunursunuz</span></td><td><span  >dokunurlar</span></td></tr><tr><th >imperfective</th><td><span  >dokunuyorum</span></td><td><span  >dokunuyorsun</span></td><td><span  >dokunuyor</span></td><td><span  >dokunuyoruz</span></td><td><span  >dokunuyorsunuz</span></td><td><span  >dokunuyorlar</span></td></tr><tr><th rowspan=\"2\" >past</th><th >perfective</th><td><span  >dokundum</span></td><td><span  >dokundun</span></td><td><span  >dokundu</span></td><td><span  >dokunduk</span></td><td><span  >dokundunuz</span></td><td><span  >dokundular</span></td></tr><tr><th >imperfective</th><td><span  >dokunuyordum</span></td><td><span  >dokunuyordun</span></td><td><span  >dokunuyordu</span></td><td><span  >dokunuyorduk</span></td><td><span  >dokunuyordunuz</span></td><td><span  >dokunuyorlard\u0131 (or dokunuyordular)</span></td></tr><tr><th colspan=\"2\" >future</th><td><span  >dokunaca\u011f\u0131m</span></td><td><span  >dokunacaks\u0131n</span></td><td><span  >dokunacak</span></td><td><span  >dokunaca\u011f\u0131z</span></td><td><span  >dokunacaks\u0131n\u0131z</span></td><td><span  >dokunacaklar</span></td></tr><tr><th rowspan=\"3\" >inferential</th><th colspan=\"2\" >perfective</th><td><span  >dokunmu\u015fum</span></td><td><span  >dokunmu\u015fsun</span></td><td><span  >dokunmu\u015f</span></td><td><span  >dokunmu\u015fuz</span></td><td><span  >dokunmu\u015fsunuz</span></td><td><span  >dokunmu\u015flar</span></td></tr><tr><th colspan=\"2\" >aorist</th><td><span  >dokunurmu\u015fum</span></td><td><span  >dokunurmu\u015fsun</span></td><td><span  >dokunurmu\u015f</span></td><td><span  >dokunurmu\u015fuz</span></td><td><span  >dokunurmu\u015fsunuz</span></td><td><span  >dokunurlarm\u0131\u015f (or dokunurmu\u015flar)</span></td></tr><tr><th colspan=\"2\" >imperfective</th><td><span  >dokunuyormu\u015fum</span></td><td><span  >dokunuyormu\u015fsun</span></td><td><span  >dokunuyormu\u015f</span></td><td><span  >dokunuyormu\u015fuz</span></td><td><span  >dokunuyormu\u015fsunuz</span></td><td><span  >dokunuyorlarm\u0131\u015f</span></td></tr><tr><th rowspan=\"2\" >conditional</th><th colspan=\"2\" >simple</th><td><span  >dokunsam</span></td><td><span  >dokunsan</span></td><td><span  >dokunsa</span></td><td><span  >dokunsak</span></td><td><span  >dokunsan\u0131z</span></td><td><span  >dokunsalar</span></td></tr><tr><th colspan=\"2\" >perfective</th><td><span  >dokunsayd\u0131m</span></td><td><span  >dokunsayd\u0131n</span></td><td><span  >dokunsayd\u0131</span></td><td><span  >dokunsayd\u0131k</span></td><td><span  >dokunsayd\u0131n\u0131z</span></td><td><span  >dokunsayd\u0131lar</span></td></tr><tr><th colspan=\"3\" >optative</th><td><span  >dokunay\u0131m</span></td><td><span  >dokunas\u0131n</span></td><td><span  >dokuna</span></td><td><span  >dokunal\u0131m</span></td><td><span  >dokunas\u0131n\u0131z</span></td><td><span  >dokunalar</span></td></tr><tr><th colspan=\"3\" >progressive</th><td><span  >dokunmaktay\u0131m</span></td><td><span  >dokunmaktas\u0131n</span></td><td><span  >dokunmakta</span></td><td><span  >dokunmaktay\u0131z</span></td><td><span  >dokunmaktas\u0131n\u0131z</span></td><td><span  >dokunmaktalar</span></td></tr><tr><th colspan=\"3\" >necessitative</th><td><span  >dokunmal\u0131y\u0131m</span></td><td><span  >dokunmal\u0131s\u0131n</span></td><td><span  >dokunmal\u0131</span></td><td><span  >dokunmal\u0131y\u0131z</span></td><td><span  >dokunmal\u0131s\u0131n\u0131z</span></td><td><span  >dokunmal\u0131lar</span></td></tr><tr><th colspan=\"3\" >imperative</th><td></td><td><span  >dokun</span></td><td><span  >dokunsun</span></td><td></td><td><span  >dokunun</span></td><td><span  >dokunsunlar</span></td></tr><tr><th colspan=\"9\"></th></tr><tr><th colspan=\"9\" >Positive interrogative</th></tr><tr><th colspan=\"9\"></th></tr><tr><th colspan=\"3\" rowspan=\"3\"></th><th colspan=\"3\" >singular</th><th colspan=\"3\" >plural</th></tr><tr><th >1 person</th><th >2 person</th><th >3 person</th><th >1 person</th><th >2 person</th><th >3 person</th></tr><tr><th >ben</th><th >sen</th><th >o</th><th >biz</th><th >siz</th><th >onlar</th></tr><tr><th rowspan=\"5\" >indicative</th><th rowspan=\"2\" >present</th><th >aorist</th><td>dokunur muyum?</td><td>dokunur musun?</td><td>dokunur mu?</td><td>dokunur muyuz?</td><td>dokunur musunuz?</td><td>dokunurlar m\u0131?</td></tr><tr><th >imperfective</th><td>dokunuyor muyum?</td><td>dokunuyor musun?</td><td>dokunuyor mu?</td><td>dokunuyor muyuz?</td><td>dokunuyor musunuz?</td><td>dokunuyorlar m\u0131?</td></tr><tr><th rowspan=\"2\" >past</th><th >perfective</th><td>dokundum mu?</td><td>dokundun mu?</td><td>dokundu mu?</td><td>dokunduk mu?</td><td>dokundunuz mu?</td><td>dokundular m\u0131?</td></tr><tr><th >imperfective</th><td>dokunuyor muydum?</td><td>dokunuyor muydun?</td><td>dokunuyor muydu?</td><td>dokunuyor muyduk?</td><td>dokunuyor muydunuz?</td><td>dokunuyorlar m\u0131yd\u0131?</td></tr><tr><th colspan=\"2\" >future</th><td>dokunacak m\u0131y\u0131m?</td><td>dokunacak m\u0131s\u0131n?</td><td>dokunacak m\u0131?</td><td>dokunacak m\u0131y\u0131z?</td><td>dokunacak m\u0131s\u0131n\u0131z?</td><td>dokunacaklar m\u0131?</td></tr><tr><th rowspan=\"3\" >inferential</th><th colspan=\"2\" >perfective</th><td>dokunmu\u015f muyum?</td><td>dokunmu\u015f musun?</td><td>dokunmu\u015f mu?</td><td>dokunmu\u015f muyuz?</td><td>dokunmu\u015f musunuz?</td><td>dokunmu\u015flar m\u0131?</td></tr><tr><th colspan=\"2\" >aorist</th><td>dokunur muymu\u015fum?</td><td>dokunur muymu\u015fsun?</td><td>dokunur muymu\u015f?</td><td>dokunur muymu\u015fuz?</td><td>dokunur muymu\u015fsunuz?</td><td>dokunurlar m\u0131ym\u0131\u015f?</td></tr><tr><th colspan=\"2\" >imperfective</th><td>dokunuyor muymu\u015fum?</td><td>dokunuyor muymu\u015fsun?</td><td>dokunuyor muymu\u015f?</td><td>dokunuyor muymu\u015fuz?</td><td>dokunuyor muymu\u015fsunuz?</td><td>dokunuyorlar m\u0131ym\u0131\u015f?</td></tr><tr><th rowspan=\"2\" >conditional</th><th colspan=\"2\" >simple</th><td>dokunsam m\u0131?</td><td>dokunsan m\u0131?</td><td>dokunsa m\u0131?</td><td>dokunsak m\u0131?</td><td>dokunsan\u0131z m\u0131?</td><td>dokunsalar m\u0131?</td></tr><tr><th colspan=\"2\" >perfective</th><td>dokunsa m\u0131yd\u0131m?</td><td>dokunsa m\u0131yd\u0131n?</td><td>dokunsa m\u0131yd\u0131?</td><td>dokunsa m\u0131yd\u0131k?</td><td>dokunsa m\u0131yd\u0131n\u0131z?</td><td>dokunsalar m\u0131yd\u0131?</td></tr><tr><th colspan=\"3\" >progressive</th><td>dokunmakta m\u0131y\u0131m?</td><td>dokunmakta m\u0131s\u0131n?</td><td>dokunmakta m\u0131?</td><td>dokunmakta m\u0131y\u0131z?</td><td>dokunmakta m\u0131s\u0131n\u0131z?</td><td>dokunmaktalar m\u0131?</td></tr><tr><th colspan=\"3\" >necessitative</th><td>dokunmal\u0131 m\u0131y\u0131m?</td><td>dokunmal\u0131 m\u0131s\u0131n?</td><td>dokunmal\u0131 m\u0131?</td><td>dokunmal\u0131 m\u0131y\u0131z?</td><td>dokunmal\u0131 m\u0131s\u0131n\u0131z?</td><td>dokunmal\u0131lar m\u0131?</td></tr><tr><th colspan=\"9\"></th></tr><tr><th colspan=\"9\" >Negative declarative</th></tr><tr><th colspan=\"9\"></th></tr><tr><th colspan=\"3\" >infinitive</th><td colspan=\"6\"><span  >dokunmamak</span></td></tr><tr><th rowspan=\"3\" >impersonal participle</th><th colspan=\"2\" >imperfective</th><td colspan=\"6\"><span  >dokunmayan</span></td></tr><tr><th colspan=\"2\" >perfective</th><td colspan=\"6\"><span  >dokunmam\u0131\u015f</span></td></tr><tr><th colspan=\"2\" >prospective</th><td colspan=\"6\"><span  >dokunmayacak</span></td></tr><tr><th rowspan=\"2\" >personal participle</th><th colspan=\"2\" >non-prospective</th><td><span  >dokunmad\u0131\u011f\u0131m</span></td><td><span  >dokunmad\u0131\u011f\u0131n</span></td><td><span  >dokunmad\u0131\u011f\u0131</span></td><td><span  >dokunmad\u0131\u011f\u0131m\u0131z</span></td><td><span  >dokunmad\u0131\u011f\u0131n\u0131z</span></td><td><span  >dokunmad\u0131klar\u0131</span></td></tr><tr><th colspan=\"2\" >prospective</th><td><span  >dokunmayaca\u011f\u0131m</span></td><td><span  >dokunmayaca\u011f\u0131n</span></td><td><span  >dokunmayaca\u011f\u0131</span></td><td><span  >dokunmayaca\u011f\u0131m\u0131z</span></td><td><span  >dokunmayaca\u011f\u0131n\u0131z</span></td><td><span  >dokunmayacaklar\u0131</span></td></tr><tr><th colspan=\"3\" >verbal noun</th><td colspan=\"6\"><span  >dokunmama</span></td></tr><tr><th colspan=\"3\" >way of doing</th><td colspan=\"6\"><span  >dokunmayu\u015f</span></td></tr><tr><th colspan=\"3\" rowspan=\"3\"></th><th colspan=\"3\" >singular</th><th colspan=\"3\" >plural</th></tr><tr><th >1 person</th><th >2 person</th><th >3 person</th><th >1 person</th><th >2 person</th><th >3 person</th></tr><tr><th >ben</th><th >sen</th><th >o</th><th >biz</th><th >siz</th><th >onlar</th></tr><tr><th rowspan=\"5\" >indicative</th><th rowspan=\"2\" >present</th><th >aorist</th><td><span  >dokunmam</span></td><td><span  >dokunmazs\u0131n</span></td><td><span  >dokunmaz</span></td><td><span  >dokunmay\u0131z</span></td><td><span  >dokunmazs\u0131n\u0131z</span></td><td><span  >dokunmazlar</span></td></tr><tr><th >imperfective</th><td><span  >dokunmuyorum</span></td><td><span  >dokunmuyorsun</span></td><td><span  >dokunmuyor</span></td><td><span  >dokunmuyoruz</span></td><td><span  >dokunmuyorsunuz</span></td><td><span  >dokunmuyorlar</span></td></tr><tr><th rowspan=\"2\" >past</th><th >perfective</th><td><span  >dokunmad\u0131m</span></td><td><span  >dokunmad\u0131n</span></td><td><span  >dokunmad\u0131</span></td><td><span  >dokunmad\u0131k</span></td><td><span  >dokunmad\u0131n\u0131z</span></td><td><span  >dokunmad\u0131lar</span></td></tr><tr><th >imperfective</th><td><span  >dokunmuyordum</span></td><td><span  >dokunmuyordun</span></td><td><span  >dokunmuyordu</span></td><td><span  >dokunmuyorduk</span></td><td><span  >dokunmuyordunuz</span></td><td><span  >dokunmuyorlard\u0131</span></td></tr><tr><th colspan=\"2\" >future</th><td><span  >dokunmayaca\u011f\u0131m</span></td><td><span  >dokunmayacaks\u0131n</span></td><td><span  >dokunmayacak</span></td><td><span  >dokunmayaca\u011f\u0131z</span></td><td><span  >dokunmayacaks\u0131n\u0131z</span></td><td><span  >dokunmayacaklar</span></td></tr><tr><th rowspan=\"3\" >inferential</th><th colspan=\"2\" >perfective</th><td><span  >dokunmam\u0131\u015f\u0131m</span></td><td><span  >dokunmam\u0131\u015fs\u0131n</span></td><td><span  >dokunmam\u0131\u015f</span></td><td><span  >dokunmam\u0131\u015f\u0131z</span></td><td><span  >dokunmam\u0131\u015fs\u0131n\u0131z</span></td><td><span  >dokunmam\u0131\u015flar</span></td></tr><tr><th colspan=\"2\" >aorist</th><td><span  >dokunmazm\u0131\u015f\u0131m</span></td><td><span  >dokunmazm\u0131\u015fs\u0131n</span></td><td><span  >dokunmazm\u0131\u015f</span></td><td><span  >dokunmazm\u0131\u015f\u0131z</span></td><td><span  >dokunmazm\u0131\u015fs\u0131n\u0131z</span></td><td><span  >dokunmazlarm\u0131\u015f</span></td></tr><tr><th colspan=\"2\" >imperfective</th><td><span  >dokunmuyormu\u015fum</span></td><td><span  >dokunmuyormu\u015fsun</span></td><td><span  >dokunmuyormu\u015f</span></td><td><span  >dokunmuyormu\u015fuz</span></td><td><span  >dokunmuyormu\u015fsunuz</span></td><td><span  >dokunmuyorlarm\u0131\u015f</span></td></tr><tr><th rowspan=\"2\" >conditional</th><th colspan=\"2\" >simple</th><td><span  >dokunmasam</span></td><td><span  >dokunmasan</span></td><td><span  >dokunmasa</span></td><td><span  >dokunmasak</span></td><td><span  >dokunmasan\u0131z</span></td><td><span  >dokunmasalar</span></td></tr><tr><th colspan=\"2\" >perfective</th><td><span  >dokunmasayd\u0131m</span></td><td><span  >dokunmasayd\u0131n</span></td><td><span  >dokunmasayd\u0131</span></td><td><span  >dokunmasayd\u0131k</span></td><td><span  >dokunmasayd\u0131n\u0131z</span></td><td><span  >dokunmasayd\u0131lar</span></td></tr><tr><th colspan=\"3\" >optative</th><td><span  >dokunmayay\u0131m</span></td><td><span  >dokunmayas\u0131n</span></td><td><span  >dokunmaya</span></td><td><span  >dokunmayal\u0131m</span></td><td><span  >dokunmayas\u0131n\u0131z</span></td><td><span  >dokunmayalar</span></td></tr><tr><th colspan=\"3\" >progressive</th><td><span  >dokunmamaktay\u0131m</span></td><td><span  >dokunmamaktas\u0131n</span></td><td><span  >dokunmamakta</span></td><td><span  >dokunmamaktay\u0131z</span></td><td><span  >dokunmamaktas\u0131n\u0131z</span></td><td><span  >dokunmamaktalar</span></td></tr><tr><th colspan=\"3\" >necessitative</th><td><span  >dokunmamal\u0131y\u0131m</span></td><td><span  >dokunmamal\u0131s\u0131n</span></td><td><span  >dokunmamal\u0131</span></td><td><span  >dokunmamal\u0131y\u0131z</span></td><td><span  >dokunmamal\u0131s\u0131n\u0131z</span></td><td><span  >dokunmamal\u0131lar</span></td></tr><tr><th colspan=\"3\" >imperative</th><td></td><td><span  >dokunma</span></td><td><span  >dokunmas\u0131n</span></td><td></td><td><span  >dokunmay\u0131n</span></td><td><span  >dokunmas\u0131nlar</span></td></tr><tr><th colspan=\"9\"></th></tr><tr><th colspan=\"9\" >Negative interrogative</th></tr><tr><th colspan=\"9\"></th></tr><tr><th colspan=\"3\" rowspan=\"3\"></th><th colspan=\"3\" >singular</th><th colspan=\"3\" >plural</th></tr><tr><th >1 person</th><th >2 person</th><th >3 person</th><th >1 person</th><th >2 person</th><th >3 person</th></tr><tr><th >ben</th><th >sen</th><th >o</th><th >biz</th><th >siz</th><th >onlar</th></tr><tr><th rowspan=\"5\" >indicative</th><th rowspan=\"2\" >present</th><th >aorist</th><td>dokunmaz m\u0131y\u0131m?</td><td>dokunmaz m\u0131s\u0131n?</td><td>dokunmaz m\u0131?</td><td>dokunmaz m\u0131y\u0131z?</td><td>dokunmaz m\u0131s\u0131n\u0131z?</td><td>dokunmazlar m\u0131?</td></tr><tr><th >imperfective</th><td>dokunmuyor muyum?</td><td>dokunmuyor musun?</td><td>dokunmuyor mu?</td><td>dokunmuyor muyuz?</td><td>dokunmuyor musunuz?</td><td>dokunmuyorlar m\u0131?</td></tr><tr><th rowspan=\"2\" >past</th><th >perfective</th><td>dokunmad\u0131m m\u0131?</td><td>dokunmad\u0131n m\u0131?</td><td>dokunmad\u0131 m\u0131?</td><td>dokunmad\u0131k m\u0131?</td><td>dokunmad\u0131n\u0131z m\u0131?</td><td>dokunmad\u0131lar m\u0131?</td></tr><tr><th >imperfective</th><td>dokunmuyor muydum?</td><td>dokunmuyor muydun?</td><td>dokunmuyor muydu?</td><td>dokunmuyor muyduk?</td><td>dokunmuyor muydunuz?</td><td>dokunmuyorlar m\u0131yd\u0131?</td></tr><tr><th colspan=\"2\" >future</th><td>dokunmayacak m\u0131y\u0131m?</td><td>dokunmayacak m\u0131s\u0131n?</td><td>dokunmayacak m\u0131?</td><td>dokunmayacak m\u0131y\u0131z?</td><td>dokunmayacak m\u0131s\u0131n\u0131z?</td><td>dokunmayacaklar m\u0131?</td></tr><tr><th rowspan=\"3\" >inferential</th><th colspan=\"2\" >perfective</th><td>dokunmam\u0131\u015f m\u0131y\u0131m?</td><td>dokunmam\u0131\u015f m\u0131s\u0131n?</td><td>dokunmam\u0131\u015f m\u0131?</td><td>dokunmam\u0131\u015f m\u0131y\u0131z?</td><td>dokunmam\u0131\u015f m\u0131s\u0131n\u0131z?</td><td>dokunmam\u0131\u015flar m\u0131?</td></tr><tr><th colspan=\"2\" >aorist</th><td>dokunmaz m\u0131ym\u0131\u015f\u0131m?</td><td>dokunmaz m\u0131ym\u0131\u015fs\u0131n?</td><td>dokunmaz m\u0131ym\u0131\u015f?</td><td>dokunmaz m\u0131ym\u0131\u015f\u0131z?</td><td>dokunmaz m\u0131ym\u0131\u015fs\u0131n\u0131z?</td><td>dokunmazlar m\u0131ym\u0131\u015f?</td></tr><tr><th colspan=\"2\" >imperfective</th><td>dokunmuyor muymu\u015fum?</td><td>dokunmuyor muymu\u015fsun?</td><td>dokunmuyor muymu\u015f?</td><td>dokunmuyor muymu\u015fuz?</td><td>dokunmuyor muymu\u015fsunuz?</td><td>dokunmuyorlar m\u0131ym\u0131\u015f?</td></tr><tr><th rowspan=\"2\" >conditional</th><th colspan=\"2\" >simple</th><td>dokunmasam m\u0131?</td><td>dokunmasan m\u0131?</td><td>dokunmasa m\u0131?</td><td>dokunmasak m\u0131?</td><td>dokunmasan\u0131z m\u0131?</td><td>dokunmasalar m\u0131?</td></tr><tr><th colspan=\"2\" >perfective</th><td>dokunmasa m\u0131yd\u0131m?</td><td>dokunmasa m\u0131yd\u0131n?</td><td>dokunmasa m\u0131yd\u0131?</td><td>dokunmasa m\u0131yd\u0131k?</td><td>dokunmasa m\u0131yd\u0131n\u0131z?</td><td>dokunmasalar m\u0131yd\u0131?</td></tr><tr><th colspan=\"3\" >progressive</th><td>dokunmamakta m\u0131y\u0131m?</td><td>dokunmamakta m\u0131s\u0131n?</td><td>dokunmamakta m\u0131?</td><td>dokunmamakta m\u0131y\u0131z?</td><td>dokunmamakta m\u0131s\u0131n\u0131z?</td><td>dokunmamaktalar m\u0131?</td></tr><tr><th colspan=\"3\" >necessitative</th><td>dokunmamal\u0131 m\u0131y\u0131m?</td><td>dokunmamal\u0131 m\u0131s\u0131n?</td><td>dokunmamal\u0131 m\u0131?</td><td>dokunmamal\u0131 m\u0131y\u0131z?</td><td>dokunmamal\u0131 m\u0131s\u0131n\u0131z?</td><td>dokunmamal\u0131lar m\u0131?</td></tr></tbody></table>'></iframe>", "\u00e7evirmek": "<iframe srcdoc=' '></iframe>", "kand\u0131rmak": "<iframe srcdoc='Conjugation of kand\u0131rmak (aorist in -<i  >V\u2074r</i>)<p><i><b>Note:</b> Actual conjugations can be more complex than tables below. Compound forms with the auxiliary <i  >olmak</i> not shown. See also Appendix:Turkish suffixes#Verbs.</i></p><table  style=\"background:#F9F9F9; text-align:center; width:100%\"><tbody><tr><th colspan=\"9\" >Positive declarative</th></tr><tr><th colspan=\"9\"></th></tr><tr><th colspan=\"3\" >infinitive</th><td colspan=\"6\"><span  ><strong >kand\u0131rmak</strong></span></td></tr><tr><th rowspan=\"3\" >impersonal participle</th><th colspan=\"2\" >imperfective</th><td colspan=\"6\"><span  >kand\u0131ran</span></td></tr><tr><th colspan=\"2\" >perfective</th><td colspan=\"6\"><span  >kand\u0131rm\u0131\u015f</span></td></tr><tr><th colspan=\"2\" >prospective</th><td colspan=\"6\"><span  >kand\u0131racak</span></td></tr><tr><th rowspan=\"2\" >personal participle</th><th colspan=\"2\" >non-prospective</th><td><span  >kand\u0131rd\u0131\u011f\u0131m</span></td><td><span  >kand\u0131rd\u0131\u011f\u0131n</span></td><td><span  >kand\u0131rd\u0131\u011f\u0131</span></td><td><span  >kand\u0131rd\u0131\u011f\u0131m\u0131z</span></td><td><span  >kand\u0131rd\u0131\u011f\u0131n\u0131z</span></td><td><span  >kand\u0131rd\u0131klar\u0131</span></td></tr><tr><th colspan=\"2\" >prospective</th><td><span  >kand\u0131raca\u011f\u0131m</span></td><td><span  >kand\u0131raca\u011f\u0131n</span></td><td><span  >kand\u0131raca\u011f\u0131</span></td><td><span  >kand\u0131raca\u011f\u0131m\u0131z</span></td><td><span  >kand\u0131raca\u011f\u0131n\u0131z</span></td><td><span  >kand\u0131racaklar\u0131</span></td></tr><tr><th colspan=\"3\" >verbal noun</th><td colspan=\"6\"><span  >kand\u0131rma</span></td></tr><tr><th colspan=\"3\" >way of doing</th><td colspan=\"6\"><span  >kand\u0131r\u0131\u015f</span></td></tr><tr><th colspan=\"3\" rowspan=\"3\"></th><th colspan=\"3\" >singular</th><th colspan=\"3\" >plural</th></tr><tr><th >1 person</th><th >2 person</th><th >3 person</th><th >1 person</th><th >2 person</th><th >3 person</th></tr><tr><th >ben</th><th >sen</th><th >o</th><th >biz</th><th >siz</th><th >onlar</th></tr><tr><th rowspan=\"5\" >indicative</th><th rowspan=\"2\" >present</th><th >aorist</th><td><span  >kand\u0131r\u0131r\u0131m</span></td><td><span  >kand\u0131r\u0131rs\u0131n</span></td><td><span  >kand\u0131r\u0131r</span></td><td><span  >kand\u0131r\u0131r\u0131z</span></td><td><span  >kand\u0131r\u0131rs\u0131n\u0131z</span></td><td><span  >kand\u0131r\u0131rlar</span></td></tr><tr><th >imperfective</th><td><span  >kand\u0131r\u0131yorum</span></td><td><span  >kand\u0131r\u0131yorsun</span></td><td><span  >kand\u0131r\u0131yor</span></td><td><span  >kand\u0131r\u0131yoruz</span></td><td><span  >kand\u0131r\u0131yorsunuz</span></td><td><span  >kand\u0131r\u0131yorlar</span></td></tr><tr><th rowspan=\"2\" >past</th><th >perfective</th><td><span  >kand\u0131rd\u0131m</span></td><td><span  >kand\u0131rd\u0131n</span></td><td><span  >kand\u0131rd\u0131</span></td><td><span  >kand\u0131rd\u0131k</span></td><td><span  >kand\u0131rd\u0131n\u0131z</span></td><td><span  >kand\u0131rd\u0131lar</span></td></tr><tr><th >imperfective</th><td><span  >kand\u0131r\u0131yordum</span></td><td><span  >kand\u0131r\u0131yordun</span></td><td><span  >kand\u0131r\u0131yordu</span></td><td><span  >kand\u0131r\u0131yorduk</span></td><td><span  >kand\u0131r\u0131yordunuz</span></td><td><span  >kand\u0131r\u0131yorlard\u0131 (or kand\u0131r\u0131yordular)</span></td></tr><tr><th colspan=\"2\" >future</th><td><span  >kand\u0131raca\u011f\u0131m</span></td><td><span  >kand\u0131racaks\u0131n</span></td><td><span  >kand\u0131racak</span></td><td><span  >kand\u0131raca\u011f\u0131z</span></td><td><span  >kand\u0131racaks\u0131n\u0131z</span></td><td><span  >kand\u0131racaklar</span></td></tr><tr><th rowspan=\"3\" >inferential</th><th colspan=\"2\" >perfective</th><td><span  >kand\u0131rm\u0131\u015f\u0131m</span></td><td><span  >kand\u0131rm\u0131\u015fs\u0131n</span></td><td><span  >kand\u0131rm\u0131\u015f</span></td><td><span  >kand\u0131rm\u0131\u015f\u0131z</span></td><td><span  >kand\u0131rm\u0131\u015fs\u0131n\u0131z</span></td><td><span  >kand\u0131rm\u0131\u015flar</span></td></tr><tr><th colspan=\"2\" >aorist</th><td><span  >kand\u0131r\u0131rm\u0131\u015f\u0131m</span></td><td><span  >kand\u0131r\u0131rm\u0131\u015fs\u0131n</span></td><td><span  >kand\u0131r\u0131rm\u0131\u015f</span></td><td><span  >kand\u0131r\u0131rm\u0131\u015f\u0131z</span></td><td><span  >kand\u0131r\u0131rm\u0131\u015fs\u0131n\u0131z</span></td><td><span  >kand\u0131r\u0131rlarm\u0131\u015f (or kand\u0131r\u0131rm\u0131\u015flar)</span></td></tr><tr><th colspan=\"2\" >imperfective</th><td><span  >kand\u0131r\u0131yormu\u015fum</span></td><td><span  >kand\u0131r\u0131yormu\u015fsun</span></td><td><span  >kand\u0131r\u0131yormu\u015f</span></td><td><span  >kand\u0131r\u0131yormu\u015fuz</span></td><td><span  >kand\u0131r\u0131yormu\u015fsunuz</span></td><td><span  >kand\u0131r\u0131yorlarm\u0131\u015f</span></td></tr><tr><th rowspan=\"2\" >conditional</th><th colspan=\"2\" >simple</th><td><span  >kand\u0131rsam</span></td><td><span  >kand\u0131rsan</span></td><td><span  >kand\u0131rsa</span></td><td><span  >kand\u0131rsak</span></td><td><span  >kand\u0131rsan\u0131z</span></td><td><span  >kand\u0131rsalar</span></td></tr><tr><th colspan=\"2\" >perfective</th><td><span  >kand\u0131rsayd\u0131m</span></td><td><span  >kand\u0131rsayd\u0131n</span></td><td><span  >kand\u0131rsayd\u0131</span></td><td><span  >kand\u0131rsayd\u0131k</span></td><td><span  >kand\u0131rsayd\u0131n\u0131z</span></td><td><span  >kand\u0131rsayd\u0131lar</span></td></tr><tr><th colspan=\"3\" >optative</th><td><span  >kand\u0131ray\u0131m</span></td><td><span  >kand\u0131ras\u0131n</span></td><td><span  >kand\u0131ra</span></td><td><span  >kand\u0131ral\u0131m</span></td><td><span  >kand\u0131ras\u0131n\u0131z</span></td><td><span  >kand\u0131ralar</span></td></tr><tr><th colspan=\"3\" >progressive</th><td><span  >kand\u0131rmaktay\u0131m</span></td><td><span  >kand\u0131rmaktas\u0131n</span></td><td><span  >kand\u0131rmakta</span></td><td><span  >kand\u0131rmaktay\u0131z</span></td><td><span  >kand\u0131rmaktas\u0131n\u0131z</span></td><td><span  >kand\u0131rmaktalar</span></td></tr><tr><th colspan=\"3\" >necessitative</th><td><span  >kand\u0131rmal\u0131y\u0131m</span></td><td><span  >kand\u0131rmal\u0131s\u0131n</span></td><td><span  >kand\u0131rmal\u0131</span></td><td><span  >kand\u0131rmal\u0131y\u0131z</span></td><td><span  >kand\u0131rmal\u0131s\u0131n\u0131z</span></td><td><span  >kand\u0131rmal\u0131lar</span></td></tr><tr><th colspan=\"3\" >imperative</th><td></td><td><span  >kand\u0131r</span></td><td><span  >kand\u0131rs\u0131n</span></td><td></td><td><span  >kand\u0131r\u0131n</span></td><td><span  >kand\u0131rs\u0131nlar</span></td></tr><tr><th colspan=\"9\"></th></tr><tr><th colspan=\"9\" >Positive interrogative</th></tr><tr><th colspan=\"9\"></th></tr><tr><th colspan=\"3\" rowspan=\"3\"></th><th colspan=\"3\" >singular</th><th colspan=\"3\" >plural</th></tr><tr><th >1 person</th><th >2 person</th><th >3 person</th><th >1 person</th><th >2 person</th><th >3 person</th></tr><tr><th >ben</th><th >sen</th><th >o</th><th >biz</th><th >siz</th><th >onlar</th></tr><tr><th rowspan=\"5\" >indicative</th><th rowspan=\"2\" >present</th><th >aorist</th><td>kand\u0131r\u0131r m\u0131y\u0131m?</td><td>kand\u0131r\u0131r m\u0131s\u0131n?</td><td>kand\u0131r\u0131r m\u0131?</td><td>kand\u0131r\u0131r m\u0131y\u0131z?</td><td>kand\u0131r\u0131r m\u0131s\u0131n\u0131z?</td><td>kand\u0131r\u0131rlar m\u0131?</td></tr><tr><th >imperfective</th><td>kand\u0131r\u0131yor muyum?</td><td>kand\u0131r\u0131yor musun?</td><td>kand\u0131r\u0131yor mu?</td><td>kand\u0131r\u0131yor muyuz?</td><td>kand\u0131r\u0131yor musunuz?</td><td>kand\u0131r\u0131yorlar m\u0131?</td></tr><tr><th rowspan=\"2\" >past</th><th >perfective</th><td>kand\u0131rd\u0131m m\u0131?</td><td>kand\u0131rd\u0131n m\u0131?</td><td>kand\u0131rd\u0131 m\u0131?</td><td>kand\u0131rd\u0131k m\u0131?</td><td>kand\u0131rd\u0131n\u0131z m\u0131?</td><td>kand\u0131rd\u0131lar m\u0131?</td></tr><tr><th >imperfective</th><td>kand\u0131r\u0131yor muydum?</td><td>kand\u0131r\u0131yor muydun?</td><td>kand\u0131r\u0131yor muydu?</td><td>kand\u0131r\u0131yor muyduk?</td><td>kand\u0131r\u0131yor muydunuz?</td><td>kand\u0131r\u0131yorlar m\u0131yd\u0131?</td></tr><tr><th colspan=\"2\" >future</th><td>kand\u0131racak m\u0131y\u0131m?</td><td>kand\u0131racak m\u0131s\u0131n?</td><td>kand\u0131racak m\u0131?</td><td>kand\u0131racak m\u0131y\u0131z?</td><td>kand\u0131racak m\u0131s\u0131n\u0131z?</td><td>kand\u0131racaklar m\u0131?</td></tr><tr><th rowspan=\"3\" >inferential</th><th colspan=\"2\" >perfective</th><td>kand\u0131rm\u0131\u015f m\u0131y\u0131m?</td><td>kand\u0131rm\u0131\u015f m\u0131s\u0131n?</td><td>kand\u0131rm\u0131\u015f m\u0131?</td><td>kand\u0131rm\u0131\u015f m\u0131y\u0131z?</td><td>kand\u0131rm\u0131\u015f m\u0131s\u0131n\u0131z?</td><td>kand\u0131rm\u0131\u015flar m\u0131?</td></tr><tr><th colspan=\"2\" >aorist</th><td>kand\u0131r\u0131r m\u0131ym\u0131\u015f\u0131m?</td><td>kand\u0131r\u0131r m\u0131ym\u0131\u015fs\u0131n?</td><td>kand\u0131r\u0131r m\u0131ym\u0131\u015f?</td><td>kand\u0131r\u0131r m\u0131ym\u0131\u015f\u0131z?</td><td>kand\u0131r\u0131r m\u0131ym\u0131\u015fs\u0131n\u0131z?</td><td>kand\u0131r\u0131rlar m\u0131ym\u0131\u015f?</td></tr><tr><th colspan=\"2\" >imperfective</th><td>kand\u0131r\u0131yor muymu\u015fum?</td><td>kand\u0131r\u0131yor muymu\u015fsun?</td><td>kand\u0131r\u0131yor muymu\u015f?</td><td>kand\u0131r\u0131yor muymu\u015fuz?</td><td>kand\u0131r\u0131yor muymu\u015fsunuz?</td><td>kand\u0131r\u0131yorlar m\u0131ym\u0131\u015f?</td></tr><tr><th rowspan=\"2\" >conditional</th><th colspan=\"2\" >simple</th><td>kand\u0131rsam m\u0131?</td><td>kand\u0131rsan m\u0131?</td><td>kand\u0131rsa m\u0131?</td><td>kand\u0131rsak m\u0131?</td><td>kand\u0131rsan\u0131z m\u0131?</td><td>kand\u0131rsalar m\u0131?</td></tr><tr><th colspan=\"2\" >perfective</th><td>kand\u0131rsa m\u0131yd\u0131m?</td><td>kand\u0131rsa m\u0131yd\u0131n?</td><td>kand\u0131rsa m\u0131yd\u0131?</td><td>kand\u0131rsa m\u0131yd\u0131k?</td><td>kand\u0131rsa m\u0131yd\u0131n\u0131z?</td><td>kand\u0131rsalar m\u0131yd\u0131?</td></tr><tr><th colspan=\"3\" >progressive</th><td>kand\u0131rmakta m\u0131y\u0131m?</td><td>kand\u0131rmakta m\u0131s\u0131n?</td><td>kand\u0131rmakta m\u0131?</td><td>kand\u0131rmakta m\u0131y\u0131z?</td><td>kand\u0131rmakta m\u0131s\u0131n\u0131z?</td><td>kand\u0131rmaktalar m\u0131?</td></tr><tr><th colspan=\"3\" >necessitative</th><td>kand\u0131rmal\u0131 m\u0131y\u0131m?</td><td>kand\u0131rmal\u0131 m\u0131s\u0131n?</td><td>kand\u0131rmal\u0131 m\u0131?</td><td>kand\u0131rmal\u0131 m\u0131y\u0131z?</td><td>kand\u0131rmal\u0131 m\u0131s\u0131n\u0131z?</td><td>kand\u0131rmal\u0131lar m\u0131?</td></tr><tr><th colspan=\"9\"></th></tr><tr><th colspan=\"9\" >Negative declarative</th></tr><tr><th colspan=\"9\"></th></tr><tr><th colspan=\"3\" >infinitive</th><td colspan=\"6\"><span  >kand\u0131rmamak</span></td></tr><tr><th rowspan=\"3\" >impersonal participle</th><th colspan=\"2\" >imperfective</th><td colspan=\"6\"><span  >kand\u0131rmayan</span></td></tr><tr><th colspan=\"2\" >perfective</th><td colspan=\"6\"><span  >kand\u0131rmam\u0131\u015f</span></td></tr><tr><th colspan=\"2\" >prospective</th><td colspan=\"6\"><span  >kand\u0131rmayacak</span></td></tr><tr><th rowspan=\"2\" >personal participle</th><th colspan=\"2\" >non-prospective</th><td><span  >kand\u0131rmad\u0131\u011f\u0131m</span></td><td><span  >kand\u0131rmad\u0131\u011f\u0131n</span></td><td><span  >kand\u0131rmad\u0131\u011f\u0131</span></td><td><span  >kand\u0131rmad\u0131\u011f\u0131m\u0131z</span></td><td><span  >kand\u0131rmad\u0131\u011f\u0131n\u0131z</span></td><td><span  >kand\u0131rmad\u0131klar\u0131</span></td></tr><tr><th colspan=\"2\" >prospective</th><td><span  >kand\u0131rmayaca\u011f\u0131m</span></td><td><span  >kand\u0131rmayaca\u011f\u0131n</span></td><td><span  >kand\u0131rmayaca\u011f\u0131</span></td><td><span  >kand\u0131rmayaca\u011f\u0131m\u0131z</span></td><td><span  >kand\u0131rmayaca\u011f\u0131n\u0131z</span></td><td><span  >kand\u0131rmayacaklar\u0131</span></td></tr><tr><th colspan=\"3\" >verbal noun</th><td colspan=\"6\"><span  >kand\u0131rmama</span></td></tr><tr><th colspan=\"3\" >way of doing</th><td colspan=\"6\"><span  >kand\u0131rmay\u0131\u015f</span></td></tr><tr><th colspan=\"3\" rowspan=\"3\"></th><th colspan=\"3\" >singular</th><th colspan=\"3\" >plural</th></tr><tr><th >1 person</th><th >2 person</th><th >3 person</th><th >1 person</th><th >2 person</th><th >3 person</th></tr><tr><th >ben</th><th >sen</th><th >o</th><th >biz</th><th >siz</th><th >onlar</th></tr><tr><th rowspan=\"5\" >indicative</th><th rowspan=\"2\" >present</th><th >aorist</th><td><span  >kand\u0131rmam</span></td><td><span  >kand\u0131rmazs\u0131n</span></td><td><span  >kand\u0131rmaz</span></td><td><span  >kand\u0131rmay\u0131z</span></td><td><span  >kand\u0131rmazs\u0131n\u0131z</span></td><td><span  >kand\u0131rmazlar</span></td></tr><tr><th >imperfective</th><td><span  >kand\u0131rm\u0131yorum</span></td><td><span  >kand\u0131rm\u0131yorsun</span></td><td><span  >kand\u0131rm\u0131yor</span></td><td><span  >kand\u0131rm\u0131yoruz</span></td><td><span  >kand\u0131rm\u0131yorsunuz</span></td><td><span  >kand\u0131rm\u0131yorlar</span></td></tr><tr><th rowspan=\"2\" >past</th><th >perfective</th><td><span  >kand\u0131rmad\u0131m</span></td><td><span  >kand\u0131rmad\u0131n</span></td><td><span  >kand\u0131rmad\u0131</span></td><td><span  >kand\u0131rmad\u0131k</span></td><td><span  >kand\u0131rmad\u0131n\u0131z</span></td><td><span  >kand\u0131rmad\u0131lar</span></td></tr><tr><th >imperfective</th><td><span  >kand\u0131rm\u0131yordum</span></td><td><span  >kand\u0131rm\u0131yordun</span></td><td><span  >kand\u0131rm\u0131yordu</span></td><td><span  >kand\u0131rm\u0131yorduk</span></td><td><span  >kand\u0131rm\u0131yordunuz</span></td><td><span  >kand\u0131rm\u0131yorlard\u0131</span></td></tr><tr><th colspan=\"2\" >future</th><td><span  >kand\u0131rmayaca\u011f\u0131m</span></td><td><span  >kand\u0131rmayacaks\u0131n</span></td><td><span  >kand\u0131rmayacak</span></td><td><span  >kand\u0131rmayaca\u011f\u0131z</span></td><td><span  >kand\u0131rmayacaks\u0131n\u0131z</span></td><td><span  >kand\u0131rmayacaklar</span></td></tr><tr><th rowspan=\"3\" >inferential</th><th colspan=\"2\" >perfective</th><td><span  >kand\u0131rmam\u0131\u015f\u0131m</span></td><td><span  >kand\u0131rmam\u0131\u015fs\u0131n</span></td><td><span  >kand\u0131rmam\u0131\u015f</span></td><td><span  >kand\u0131rmam\u0131\u015f\u0131z</span></td><td><span  >kand\u0131rmam\u0131\u015fs\u0131n\u0131z</span></td><td><span  >kand\u0131rmam\u0131\u015flar</span></td></tr><tr><th colspan=\"2\" >aorist</th><td><span  >kand\u0131rmazm\u0131\u015f\u0131m</span></td><td><span  >kand\u0131rmazm\u0131\u015fs\u0131n</span></td><td><span  >kand\u0131rmazm\u0131\u015f</span></td><td><span  >kand\u0131rmazm\u0131\u015f\u0131z</span></td><td><span  >kand\u0131rmazm\u0131\u015fs\u0131n\u0131z</span></td><td><span  >kand\u0131rmazlarm\u0131\u015f</span></td></tr><tr><th colspan=\"2\" >imperfective</th><td><span  >kand\u0131rm\u0131yormu\u015fum</span></td><td><span  >kand\u0131rm\u0131yormu\u015fsun</span></td><td><span  >kand\u0131rm\u0131yormu\u015f</span></td><td><span  >kand\u0131rm\u0131yormu\u015fuz</span></td><td><span  >kand\u0131rm\u0131yormu\u015fsunuz</span></td><td><span  >kand\u0131rm\u0131yorlarm\u0131\u015f</span></td></tr><tr><th rowspan=\"2\" >conditional</th><th colspan=\"2\" >simple</th><td><span  >kand\u0131rmasam</span></td><td><span  >kand\u0131rmasan</span></td><td><span  >kand\u0131rmasa</span></td><td><span  >kand\u0131rmasak</span></td><td><span  >kand\u0131rmasan\u0131z</span></td><td><span  >kand\u0131rmasalar</span></td></tr><tr><th colspan=\"2\" >perfective</th><td><span  >kand\u0131rmasayd\u0131m</span></td><td><span  >kand\u0131rmasayd\u0131n</span></td><td><span  >kand\u0131rmasayd\u0131</span></td><td><span  >kand\u0131rmasayd\u0131k</span></td><td><span  >kand\u0131rmasayd\u0131n\u0131z</span></td><td><span  >kand\u0131rmasayd\u0131lar</span></td></tr><tr><th colspan=\"3\" >optative</th><td><span  >kand\u0131rmayay\u0131m</span></td><td><span  >kand\u0131rmayas\u0131n</span></td><td><span  >kand\u0131rmaya</span></td><td><span  >kand\u0131rmayal\u0131m</span></td><td><span  >kand\u0131rmayas\u0131n\u0131z</span></td><td><span  >kand\u0131rmayalar</span></td></tr><tr><th colspan=\"3\" >progressive</th><td><span  >kand\u0131rmamaktay\u0131m</span></td><td><span  >kand\u0131rmamaktas\u0131n</span></td><td><span  >kand\u0131rmamakta</span></td><td><span  >kand\u0131rmamaktay\u0131z</span></td><td><span  >kand\u0131rmamaktas\u0131n\u0131z</span></td><td><span  >kand\u0131rmamaktalar</span></td></tr><tr><th colspan=\"3\" >necessitative</th><td><span  >kand\u0131rmamal\u0131y\u0131m</span></td><td><span  >kand\u0131rmamal\u0131s\u0131n</span></td><td><span  >kand\u0131rmamal\u0131</span></td><td><span  >kand\u0131rmamal\u0131y\u0131z</span></td><td><span  >kand\u0131rmamal\u0131s\u0131n\u0131z</span></td><td><span  >kand\u0131rmamal\u0131lar</span></td></tr><tr><th colspan=\"3\" >imperative</th><td></td><td><span  >kand\u0131rma</span></td><td><span  >kand\u0131rmas\u0131n</span></td><td></td><td><span  >kand\u0131rmay\u0131n</span></td><td><span  >kand\u0131rmas\u0131nlar</span></td></tr><tr><th colspan=\"9\"></th></tr><tr><th colspan=\"9\" >Negative interrogative</th></tr><tr><th colspan=\"9\"></th></tr><tr><th colspan=\"3\" rowspan=\"3\"></th><th colspan=\"3\" >singular</th><th colspan=\"3\" >plural</th></tr><tr><th >1 person</th><th >2 person</th><th >3 person</th><th >1 person</th><th >2 person</th><th >3 person</th></tr><tr><th >ben</th><th >sen</th><th >o</th><th >biz</th><th >siz</th><th >onlar</th></tr><tr><th rowspan=\"5\" >indicative</th><th rowspan=\"2\" >present</th><th >aorist</th><td>kand\u0131rmaz m\u0131y\u0131m?</td><td>kand\u0131rmaz m\u0131s\u0131n?</td><td>kand\u0131rmaz m\u0131?</td><td>kand\u0131rmaz m\u0131y\u0131z?</td><td>kand\u0131rmaz m\u0131s\u0131n\u0131z?</td><td>kand\u0131rmazlar m\u0131?</td></tr><tr><th >imperfective</th><td>kand\u0131rm\u0131yor muyum?</td><td>kand\u0131rm\u0131yor musun?</td><td>kand\u0131rm\u0131yor mu?</td><td>kand\u0131rm\u0131yor muyuz?</td><td>kand\u0131rm\u0131yor musunuz?</td><td>kand\u0131rm\u0131yorlar m\u0131?</td></tr><tr><th rowspan=\"2\" >past</th><th >perfective</th><td>kand\u0131rmad\u0131m m\u0131?</td><td>kand\u0131rmad\u0131n m\u0131?</td><td>kand\u0131rmad\u0131 m\u0131?</td><td>kand\u0131rmad\u0131k m\u0131?</td><td>kand\u0131rmad\u0131n\u0131z m\u0131?</td><td>kand\u0131rmad\u0131lar m\u0131?</td></tr><tr><th >imperfective</th><td>kand\u0131rm\u0131yor muydum?</td><td>kand\u0131rm\u0131yor muydun?</td><td>kand\u0131rm\u0131yor muydu?</td><td>kand\u0131rm\u0131yor muyduk?</td><td>kand\u0131rm\u0131yor muydunuz?</td><td>kand\u0131rm\u0131yorlar m\u0131yd\u0131?</td></tr><tr><th colspan=\"2\" >future</th><td>kand\u0131rmayacak m\u0131y\u0131m?</td><td>kand\u0131rmayacak m\u0131s\u0131n?</td><td>kand\u0131rmayacak m\u0131?</td><td>kand\u0131rmayacak m\u0131y\u0131z?</td><td>kand\u0131rmayacak m\u0131s\u0131n\u0131z?</td><td>kand\u0131rmayacaklar m\u0131?</td></tr><tr><th rowspan=\"3\" >inferential</th><th colspan=\"2\" >perfective</th><td>kand\u0131rmam\u0131\u015f m\u0131y\u0131m?</td><td>kand\u0131rmam\u0131\u015f m\u0131s\u0131n?</td><td>kand\u0131rmam\u0131\u015f m\u0131?</td><td>kand\u0131rmam\u0131\u015f m\u0131y\u0131z?</td><td>kand\u0131rmam\u0131\u015f m\u0131s\u0131n\u0131z?</td><td>kand\u0131rmam\u0131\u015flar m\u0131?</td></tr><tr><th colspan=\"2\" >aorist</th><td>kand\u0131rmaz m\u0131ym\u0131\u015f\u0131m?</td><td>kand\u0131rmaz m\u0131ym\u0131\u015fs\u0131n?</td><td>kand\u0131rmaz m\u0131ym\u0131\u015f?</td><td>kand\u0131rmaz m\u0131ym\u0131\u015f\u0131z?</td><td>kand\u0131rmaz m\u0131ym\u0131\u015fs\u0131n\u0131z?</td><td>kand\u0131rmazlar m\u0131ym\u0131\u015f?</td></tr><tr><th colspan=\"2\" >imperfective</th><td>kand\u0131rm\u0131yor muymu\u015fum?</td><td>kand\u0131rm\u0131yor muymu\u015fsun?</td><td>kand\u0131rm\u0131yor muymu\u015f?</td><td>kand\u0131rm\u0131yor muymu\u015fuz?</td><td>kand\u0131rm\u0131yor muymu\u015fsunuz?</td><td>kand\u0131rm\u0131yorlar m\u0131ym\u0131\u015f?</td></tr><tr><th rowspan=\"2\" >conditional</th><th colspan=\"2\" >simple</th><td>kand\u0131rmasam m\u0131?</td><td>kand\u0131rmasan m\u0131?</td><td>kand\u0131rmasa m\u0131?</td><td>kand\u0131rmasak m\u0131?</td><td>kand\u0131rmasan\u0131z m\u0131?</td><td>kand\u0131rmasalar m\u0131?</td></tr><tr><th colspan=\"2\" >perfective</th><td>kand\u0131rmasa m\u0131yd\u0131m?</td><td>kand\u0131rmasa m\u0131yd\u0131n?</td><td>kand\u0131rmasa m\u0131yd\u0131?</td><td>kand\u0131rmasa m\u0131yd\u0131k?</td><td>kand\u0131rmasa m\u0131yd\u0131n\u0131z?</td><td>kand\u0131rmasalar m\u0131yd\u0131?</td></tr><tr><th colspan=\"3\" >progressive</th><td>kand\u0131rmamakta m\u0131y\u0131m?</td><td>kand\u0131rmamakta m\u0131s\u0131n?</td><td>kand\u0131rmamakta m\u0131?</td><td>kand\u0131rmamakta m\u0131y\u0131z?</td><td>kand\u0131rmamakta m\u0131s\u0131n\u0131z?</td><td>kand\u0131rmamaktalar m\u0131?</td></tr><tr><th colspan=\"3\" >necessitative</th><td>kand\u0131rmamal\u0131 m\u0131y\u0131m?</td><td>kand\u0131rmamal\u0131 m\u0131s\u0131n?</td><td>kand\u0131rmamal\u0131 m\u0131?</td><td>kand\u0131rmamal\u0131 m\u0131y\u0131z?</td><td>kand\u0131rmamal\u0131 m\u0131s\u0131n\u0131z?</td><td>kand\u0131rmamal\u0131lar m\u0131?</td></tr></tbody></table>'></iframe>", "denemek": "<iframe srcdoc='Conjugation of denemek <p><i><b>Note:</b> Actual conjugations can be more complex than tables below. Compound forms with the auxiliary <i  >olmak</i> not shown. See also Appendix:Turkish suffixes#Verbs.</i></p><table  style=\"background:#F9F9F9; text-align:center; width:100%\"><tbody><tr><th colspan=\"9\" >Positive declarative</th></tr><tr><th colspan=\"9\"></th></tr><tr><th colspan=\"3\" >infinitive</th><td colspan=\"6\"><span  ><strong >denemek</strong></span></td></tr><tr><th rowspan=\"3\" >impersonal participle</th><th colspan=\"2\" >imperfective</th><td colspan=\"6\"><span  >deneyen</span></td></tr><tr><th colspan=\"2\" >perfective</th><td colspan=\"6\"><span  >denemi\u015f</span></td></tr><tr><th colspan=\"2\" >prospective</th><td colspan=\"6\"><span  >deneyecek</span></td></tr><tr><th rowspan=\"2\" >personal participle</th><th colspan=\"2\" >non-prospective</th><td><span  >denedi\u011fim</span></td><td><span  >denedi\u011fin</span></td><td><span  >denedi\u011fi</span></td><td><span  >denedi\u011fimiz</span></td><td><span  >denedi\u011finiz</span></td><td><span  >denedikleri</span></td></tr><tr><th colspan=\"2\" >prospective</th><td><span  >deneyece\u011fim</span></td><td><span  >deneyece\u011fin</span></td><td><span  >deneyece\u011fi</span></td><td><span  >deneyece\u011fimiz</span></td><td><span  >deneyece\u011finiz</span></td><td><span  >deneyecekleri</span></td></tr><tr><th colspan=\"3\" >verbal noun</th><td colspan=\"6\"><span  >deneme</span></td></tr><tr><th colspan=\"3\" >way of doing</th><td colspan=\"6\"><span  >deneyi\u015f</span></td></tr><tr><th colspan=\"3\" rowspan=\"3\"></th><th colspan=\"3\" >singular</th><th colspan=\"3\" >plural</th></tr><tr><th >1 person</th><th >2 person</th><th >3 person</th><th >1 person</th><th >2 person</th><th >3 person</th></tr><tr><th >ben</th><th >sen</th><th >o</th><th >biz</th><th >siz</th><th >onlar</th></tr><tr><th rowspan=\"5\" >indicative</th><th rowspan=\"2\" >present</th><th >aorist</th><td><span  >denerim</span></td><td><span  >denersin</span></td><td><span  >dener</span></td><td><span  >deneriz</span></td><td><span  >denersiniz</span></td><td><span  >denerler</span></td></tr><tr><th >imperfective</th><td><span  >deniyorum</span></td><td><span  >deniyorsun</span></td><td><span  >deniyor</span></td><td><span  >deniyoruz</span></td><td><span  >deniyorsunuz</span></td><td><span  >deniyorlar</span></td></tr><tr><th rowspan=\"2\" >past</th><th >perfective</th><td><span  >denedim</span></td><td><span  >denedin</span></td><td><span  >denedi</span></td><td><span  >denedik</span></td><td><span  >denediniz</span></td><td><span  >denediler</span></td></tr><tr><th >imperfective</th><td><span  >deniyordum</span></td><td><span  >deniyordun</span></td><td><span  >deniyordu</span></td><td><span  >deniyorduk</span></td><td><span  >deniyordunuz</span></td><td><span  >deniyorlard\u0131</span></td></tr><tr><th colspan=\"2\" >future</th><td><span  >deneyece\u011fim</span></td><td><span  >deneyeceksin</span></td><td><span  >deneyecek</span></td><td><span  >deneyece\u011fiz</span></td><td><span  >deneyeceksiniz</span></td><td><span  >deneyecekler</span></td></tr><tr><th rowspan=\"3\" >inferential</th><th colspan=\"2\" >perfective</th><td><span  >denemi\u015fim</span></td><td><span  >denemi\u015fsin</span></td><td><span  >denemi\u015f</span></td><td><span  >denemi\u015fiz</span></td><td><span  >denemi\u015fsiniz</span></td><td><span  >denemi\u015fler</span></td></tr><tr><th colspan=\"2\" >aorist</th><td><span  >denermi\u015fim</span></td><td><span  >denermi\u015fsin</span></td><td><span  >denermi\u015f</span></td><td><span  >denermi\u015fiz</span></td><td><span  >denermi\u015fsiniz</span></td><td><span  >denermi\u015fler</span></td></tr><tr><th colspan=\"2\" >imperfective</th><td><span  >deniyormu\u015fum</span></td><td><span  >deniyormu\u015fsun</span></td><td><span  >deniyormu\u015f</span></td><td><span  >deniyormu\u015fuz</span></td><td><span  >deniyormu\u015fsunuz</span></td><td><span  >deniyormu\u015flar</span></td></tr><tr><th rowspan=\"2\" >conditional</th><th colspan=\"2\" >simple</th><td><span  >denesem</span></td><td><span  >denesen</span></td><td><span  >denese</span></td><td><span  >denesek</span></td><td><span  >deneseniz</span></td><td><span  >deneseler</span></td></tr><tr><th colspan=\"2\" >perfective</th><td><span  >deneseydim</span></td><td><span  >deneseydin</span></td><td><span  >deneseydi</span></td><td><span  >deneseydik</span></td><td><span  >deneseydiniz</span></td><td><span  >deneseydiler</span></td></tr><tr><th colspan=\"3\" >optative</th><td><span  >deneyeyim</span></td><td><span  >deneyesin</span></td><td><span  >deneye</span></td><td><span  >deneyelim</span></td><td><span  >deneyesiniz</span></td><td><span  >deneyeler</span></td></tr><tr><th colspan=\"3\" >progressive</th><td><span  >denemekteyim</span></td><td><span  >denemektesin</span></td><td><span  >denemekte</span></td><td><span  >denemekteyiz</span></td><td><span  >denemektesiniz</span></td><td><span  >denemekteler</span></td></tr><tr><th colspan=\"3\" >necessitative</th><td><span  >denemeliyim</span></td><td><span  >denemelisin</span></td><td><span  >denemeli</span></td><td><span  >denemeliyiz</span></td><td><span  >denemelisiniz</span></td><td><span  >denemeliler</span></td></tr><tr><th colspan=\"3\" >imperative</th><td></td><td><span  >dene</span></td><td><span  >denesin</span></td><td></td><td><span  >deneyin</span></td><td><span  >denesinler</span></td></tr><tr><th colspan=\"9\"></th></tr><tr><th colspan=\"9\" >Positive interrogative</th></tr><tr><th colspan=\"9\"></th></tr><tr><th colspan=\"3\" rowspan=\"3\"></th><th colspan=\"3\" >singular</th><th colspan=\"3\" >plural</th></tr><tr><th >1 person</th><th >2 person</th><th >3 person</th><th >1 person</th><th >2 person</th><th >3 person</th></tr><tr><th >ben</th><th >sen</th><th >o</th><th >biz</th><th >siz</th><th >onlar</th></tr><tr><th rowspan=\"5\" >indicative</th><th rowspan=\"2\" >present</th><th >aorist</th><td>dener miyim?</td><td>dener misin?</td><td>dener mi?</td><td>dener miyiz?</td><td>dener misiniz?</td><td>denerler mi?</td></tr><tr><th >imperfective</th><td>deniyor muyum?</td><td>deniyor musun?</td><td>deniyor mu?</td><td>deniyor muyuz?</td><td>deniyor musunuz?</td><td>deniyorlar m\u0131?</td></tr><tr><th rowspan=\"2\" >past</th><th >perfective</th><td>denedim mi?</td><td>denedin mi?</td><td>denedi mi?</td><td>denedik mi?</td><td>denediniz mi?</td><td>denediler mi?</td></tr><tr><th >imperfective</th><td>deniyor muydum?</td><td>deniyor muydun?</td><td>deniyor muydu?</td><td>deniyor muyduk?</td><td>deniyor muydunuz?</td><td>deniyorlar m\u0131yd\u0131?</td></tr><tr><th colspan=\"2\" >future</th><td>deneyecek miyim?</td><td>deneyecek misin?</td><td>deneyecek mi?</td><td>deneyecek miyiz?</td><td>deneyecek misiniz?</td><td>deneyecekler mi?</td></tr><tr><th rowspan=\"3\" >inferential</th><th colspan=\"2\" >perfective</th><td>denemi\u015f miyim?</td><td>denemi\u015f misin?</td><td>denemi\u015f mi?</td><td>denemi\u015f miyiz?</td><td>denemi\u015f misiniz?</td><td>denemi\u015fler mi?</td></tr><tr><th colspan=\"2\" >aorist</th><td>dener miymi\u015fim?</td><td>dener miymi\u015fsin?</td><td>dener miymi\u015f?</td><td>dener miymi\u015fiz?</td><td>dener miymi\u015fsiniz?</td><td>denerler miymi\u015f?</td></tr><tr><th colspan=\"2\" >imperfective</th><td>deniyor muymu\u015fum?</td><td>deniyor muymu\u015fsun?</td><td>deniyor muymu\u015f?</td><td>deniyor muymu\u015fuz?</td><td>deniyor muymu\u015fsunuz?</td><td>deniyorlar m\u0131ym\u0131\u015f?</td></tr><tr><th rowspan=\"2\" >conditional</th><th colspan=\"2\" >simple</th><td>denesem mi?</td><td>denesen mi?</td><td>denese mi?</td><td>denesek mi?</td><td>deneseniz mi?</td><td>deneseler mi?</td></tr><tr><th colspan=\"2\" >perfective</th><td>denese miydim?</td><td>denese miydin?</td><td>denese miydi?</td><td>denese miydik?</td><td>denese miydiniz?</td><td>deneseler miydi?</td></tr><tr><th colspan=\"3\" >progressive</th><td>denemekte miyim?</td><td>denemekte misin?</td><td>denemekte mi?</td><td>denemekte miyiz?</td><td>denemekte misiniz?</td><td>denemekteler mi?</td></tr><tr><th colspan=\"3\" >necessitative</th><td>denemeli miyim?</td><td>denemeli misin?</td><td>denemeli mi?</td><td>denemeli miyiz?</td><td>denemeli misiniz?</td><td>denemeliler mi?</td></tr><tr><th colspan=\"9\"></th></tr><tr><th colspan=\"9\" >Negative declarative</th></tr><tr><th colspan=\"9\"></th></tr><tr><th colspan=\"3\" >infinitive</th><td colspan=\"6\"><span  >denememek</span></td></tr><tr><th rowspan=\"3\" >impersonal participle</th><th colspan=\"2\" >imperfective</th><td colspan=\"6\"><span  >denemeyen</span></td></tr><tr><th colspan=\"2\" >perfective</th><td colspan=\"6\"><span  >denememi\u015f</span></td></tr><tr><th colspan=\"2\" >prospective</th><td colspan=\"6\"><span  >denemeyecek</span></td></tr><tr><th rowspan=\"2\" >personal participle</th><th colspan=\"2\" >non-prospective</th><td><span  >denemedi\u011fim</span></td><td><span  >denemedi\u011fin</span></td><td><span  >denemedi\u011fi</span></td><td><span  >denemedi\u011fimiz</span></td><td><span  >denemedi\u011finiz</span></td><td><span  >denemedikleri</span></td></tr><tr><th colspan=\"2\" >prospective</th><td><span  >denemeyece\u011fim</span></td><td><span  >denemeyece\u011fin</span></td><td><span  >denemeyece\u011fi</span></td><td><span  >denemeyece\u011fimiz</span></td><td><span  >denemeyece\u011finiz</span></td><td><span  >denemeyecekleri</span></td></tr><tr><th colspan=\"3\" >verbal noun</th><td colspan=\"6\"><span  >denememe</span></td></tr><tr><th colspan=\"3\" >way of doing</th><td colspan=\"6\"><span  >denemeyi\u015f</span></td></tr><tr><th colspan=\"3\" rowspan=\"3\"></th><th colspan=\"3\" >singular</th><th colspan=\"3\" >plural</th></tr><tr><th >1 person</th><th >2 person</th><th >3 person</th><th >1 person</th><th >2 person</th><th >3 person</th></tr><tr><th >ben</th><th >sen</th><th >o</th><th >biz</th><th >siz</th><th >onlar</th></tr><tr><th rowspan=\"5\" >indicative</th><th rowspan=\"2\" >present</th><th >aorist</th><td><span  >denemem</span></td><td><span  >denemezsin</span></td><td><span  >denemez</span></td><td><span  >denemeyiz</span></td><td><span  >denemezsiniz</span></td><td><span  >denemezler</span></td></tr><tr><th >imperfective</th><td><span  >denemiyorum</span></td><td><span  >denemiyorsun</span></td><td><span  >denemiyor</span></td><td><span  >denemiyoruz</span></td><td><span  >denemiyorsunuz</span></td><td><span  >denemiyorlar</span></td></tr><tr><th rowspan=\"2\" >past</th><th >perfective</th><td><span  >denemedim</span></td><td><span  >denemedin</span></td><td><span  >denemedi</span></td><td><span  >denemedik</span></td><td><span  >denemediniz</span></td><td><span  >denemediler</span></td></tr><tr><th >imperfective</th><td><span  >denemiyordum</span></td><td><span  >denemiyordun</span></td><td><span  >denemiyordu</span></td><td><span  >denemiyorduk</span></td><td><span  >denemiyordunuz</span></td><td><span  >denemiyordular</span></td></tr><tr><th colspan=\"2\" >future</th><td><span  >denemeyece\u011fim</span></td><td><span  >denemeyeceksin</span></td><td><span  >denemeyecek</span></td><td><span  >denemeyece\u011fiz</span></td><td><span  >denemeyeceksiniz</span></td><td><span  >denemeyecekler</span></td></tr><tr><th rowspan=\"3\" >inferential</th><th colspan=\"2\" >perfective</th><td><span  >denememi\u015fim</span></td><td><span  >denememi\u015fsin</span></td><td><span  >denememi\u015f</span></td><td><span  >denememi\u015fiz</span></td><td><span  >denememi\u015fsiniz</span></td><td><span  >denememi\u015fler</span></td></tr><tr><th colspan=\"2\" >aorist</th><td><span  >denemezmi\u015fim</span></td><td><span  >denemezmi\u015fsin</span></td><td><span  >denemezmi\u015f</span></td><td><span  >denemezmi\u015fiz</span></td><td><span  >denemezmi\u015fsiniz</span></td><td><span  >denemezmi\u015fler</span></td></tr><tr><th colspan=\"2\" >imperfective</th><td><span  >denemiyormu\u015fum</span></td><td><span  >denemiyormu\u015fsun</span></td><td><span  >denemiyormu\u015f</span></td><td><span  >denemiyormu\u015fuz</span></td><td><span  >denemiyormu\u015fsunuz</span></td><td><span  >denemiyormu\u015flar</span></td></tr><tr><th rowspan=\"2\" >conditional</th><th colspan=\"2\" >simple</th><td><span  >denemesem</span></td><td><span  >denemesen</span></td><td><span  >denemese</span></td><td><span  >denemesek</span></td><td><span  >denemeseniz</span></td><td><span  >denemeseler</span></td></tr><tr><th colspan=\"2\" >perfective</th><td><span  >denemeseydim</span></td><td><span  >denemeseydin</span></td><td><span  >denemeseydi</span></td><td><span  >denemeseydik</span></td><td><span  >denemeseydiniz</span></td><td><span  >denemeseydiler</span></td></tr><tr><th colspan=\"3\" >optative</th><td><span  >denemeyeyim</span></td><td><span  >denemeyesin</span></td><td><span  >denemeye</span></td><td><span  >denemeyelim</span></td><td><span  >denemeyesiniz</span></td><td><span  >denemeyeler</span></td></tr><tr><th colspan=\"3\" >progressive</th><td><span  >denememekteyim</span></td><td><span  >denememektesin</span></td><td><span  >denememekte</span></td><td><span  >denememekteyiz</span></td><td><span  >denememektesiniz</span></td><td><span  >denememekteler</span></td></tr><tr><th colspan=\"3\" >necessitative</th><td><span  >denememeliyim</span></td><td><span  >denememelisin</span></td><td><span  >denememeli</span></td><td><span  >denememeliyiz</span></td><td><span  >denememelisiniz</span></td><td><span  >denememeliler</span></td></tr><tr><th colspan=\"3\" >imperative</th><td></td><td><span  >deneme</span></td><td><span  >denemesin</span></td><td></td><td><span  >denemeyin</span></td><td><span  >denemesinler</span></td></tr><tr><th colspan=\"9\"></th></tr><tr><th colspan=\"9\" >Negative interrogative</th></tr><tr><th colspan=\"9\"></th></tr><tr><th colspan=\"3\" rowspan=\"3\"></th><th colspan=\"3\" >singular</th><th colspan=\"3\" >plural</th></tr><tr><th >1 person</th><th >2 person</th><th >3 person</th><th >1 person</th><th >2 person</th><th >3 person</th></tr><tr><th >ben</th><th >sen</th><th >o</th><th >biz</th><th >siz</th><th >onlar</th></tr><tr><th rowspan=\"5\" >indicative</th><th rowspan=\"2\" >present</th><th >aorist</th><td>denemez miyim?</td><td>denemez misin?</td><td>denemez mi?</td><td>denemez miyiz?</td><td>denemez misiniz?</td><td>denemezler mi?</td></tr><tr><th >imperfective</th><td>denemiyor muyum?</td><td>denemiyor musun?</td><td>denemiyor mu?</td><td>denemiyor muyuz?</td><td>denemiyor musunuz?</td><td>denemiyorlar m\u0131?</td></tr><tr><th rowspan=\"2\" >past</th><th >perfective</th><td>denemedim mi?</td><td>denemedin mi?</td><td>denemedi mi?</td><td>denemedik mi?</td><td>denemediniz mi?</td><td>denemediler mi?</td></tr><tr><th >imperfective</th><td>denemiyor muydum?</td><td>denemiyor muydun?</td><td>denemiyor muydu?</td><td>denemiyor muyduk?</td><td>denemiyor muydunuz?</td><td>denemiyorlar m\u0131yd\u0131?</td></tr><tr><th colspan=\"2\" >future</th><td>denemeyecek miyim?</td><td>denemeyecek misin?</td><td>denemeyecek mi?</td><td>denemeyecek miyiz?</td><td>denemeyecek misiniz?</td><td>denemeyecekler mi?</td></tr><tr><th rowspan=\"3\" >inferential</th><th colspan=\"2\" >perfective</th><td>denememi\u015f miyim?</td><td>denememi\u015f misin?</td><td>denememi\u015f mi?</td><td>denememi\u015f miyiz?</td><td>denememi\u015f misiniz?</td><td>denememi\u015fler mi?</td></tr><tr><th colspan=\"2\" >aorist</th><td>denemez miymi\u015fim?</td><td>denemez miymi\u015fsin?</td><td>denemez miymi\u015f?</td><td>denemez miymi\u015fiz?</td><td>denemez miymi\u015fsiniz?</td><td>denemezler miymi\u015f?</td></tr><tr><th colspan=\"2\" >imperfective</th><td>denemiyor muymu\u015fum?</td><td>denemiyor muymu\u015fsun?</td><td>denemiyor muymu\u015f?</td><td>denemiyor muymu\u015fuz?</td><td>denemiyor muymu\u015fsunuz?</td><td>denemiyorlar m\u0131ym\u0131\u015f?</td></tr><tr><th rowspan=\"2\" >conditional</th><th colspan=\"2\" >simple</th><td>denemesem mi?</td><td>denemesen mi?</td><td>denemese mi?</td><td>denemesek mi?</td><td>denemeseniz mi?</td><td>denemeseler mi?</td></tr><tr><th colspan=\"2\" >perfective</th><td>denemese miydim?</td><td>denemese miydin?</td><td>denemese miydi?</td><td>denemese miydik?</td><td>denemese miydiniz?</td><td>denemeseler miydi?</td></tr><tr><th colspan=\"3\" >progressive</th><td>denememekte miyim?</td><td>denememekte misin?</td><td>denememekte mi?</td><td>denememekte miyiz?</td><td>denememekte misiniz?</td><td>denememekteler mi?</td></tr><tr><th colspan=\"3\" >necessitative</th><td>denememeli miyim?</td><td>denememeli misin?</td><td>denememeli mi?</td><td>denememeli miyiz?</td><td>denememeli misiniz?</td><td>denememeliler mi?</td></tr></tbody></table>'></iframe>", "tip": "<iframe srcdoc='small amount of money left for a servant as a token of appreciation<table  data-gloss=\"small amount of money left for a servant as a token of appreciation\" role=\"presentation\" style=\"width:100%;\"><tbody><tr><td  style=\"background-color:#ffffe0; vertical-align:top; width:48%; text-align:left;\"><ul><li>Albanian: <span  lang=\"sq\">bakshish</span><span >\u00a0(sq)</span>\u00a0<span >m</abbr></span></li><li>Arabic: <span  lang=\"ar\">\u0628\u064e\u0642\u0652\u0634\u0650\u064a\u0634</span>\u200e\u00a0<span >m</abbr></span> <span >(</span><span  lang=\"ar-Latn\">baq\u0161\u012b\u0161</span><span >)</span>, <span  lang=\"ar\">\u0628\u064e\u062e\u0652\u0634\u0650\u064a\u0634</span>\u200e\u00a0<span >m</abbr></span> <span >(</span><span  lang=\"ar-Latn\">ba\u1e35\u0161\u012b\u0161</span><span >)</span>, <span  lang=\"ar\">\u0625\u0650\u0643\u0652\u0631\u064e\u0627\u0645\u0650\u064a\u064e\u0651\u0629</span>\u200e\u00a0<span >f</abbr></span> <span >(</span><span  lang=\"ar-Latn\">\u02beikr\u0101miyya</span><span >)</span><dl><dd>Hijazi Arabic: <span  lang=\"acw\">\u0628\u064e\u062e\u0652\u0634\u0650\u064a\u0634</span>\u200e\u00a0<span >m</abbr></span> <span >(</span><span  lang=\"acw-Latn\">ba\u1e35\u0161\u012b\u0161</span><span >)</span></dd></dl></li><li>Armenian: <span  data-lang=\"hy\"><i>please add this translation if you can</i></span></li><li>Azerbaijani: <span  lang=\"az\">b\u0259x\u015fi\u015f</span></li><li>Belarusian: <span  lang=\"be\">\u0447\u0430\u044f\u0432\u044b\u0301\u044f</span>\u00a0<span >m</abbr>\u00a0pl</abbr></span> <span >(</span><span  lang=\"be-Latn\">\u010dajav\u00fdja</span><span >)</span></li><li>Bengali: <span  lang=\"bn\">\u09ac\u0996\u09b6\u09bf\u09b6</span> <span >(</span><span  lang=\"bn-Latn\">b\u00f4kh\u015bi\u015b</span><span >)</span></li><li>Bulgarian: <span  lang=\"bg\">\u0431\u0430\u043a\u0448\u0438\u0301\u0448</span><span >\u00a0(bg)</span>\u00a0<span >m</abbr></span> <span >(</span><span  lang=\"bg-Latn\">bak\u0161\u00ed\u0161</span><span >)</span></li><li>Burmese: <span  lang=\"my\">\u101e\u1012\u1039\u1013\u102b\u1000\u103c\u1031\u1038</span><span >\u00a0(my)</span> <span >(</span><span  lang=\"my-Latn\">saddha-kre:</span><span >)</span>, <span  lang=\"my\">\u1018\u1031\u102c\u1000\u103a\u1006\u1030\u1038</span> <span >(</span><span  lang=\"my-Latn\">bhaukhcu:</span><span >)</span>, <span  lang=\"my\">\u1018\u1031\u102c\u103a\u1012\u102b\u1000\u103c\u1031\u1038</span> <span >(</span><span  lang=\"my-Latn\">bhauda-kre:</span><span >)</span></li><li>Catalan: <span  lang=\"ca\">propina</span>\u00a0<span >f</abbr></span></li><li>Chinese:<dl><dd>Mandarin: <span  lang=\"cmn\">\u5c0f\u8cbb</span><span >\u00a0(zh)</span>, <span  lang=\"cmn\">\u5c0f\u8d39</span><span >\u00a0(zh)</span> <span >(</span><span  lang=\"cmn-Latn\">xi\u01ceof\u00e8i</span><span >)</span>, <span  lang=\"cmn\">\u9152\u9322</span><span >\u00a0(zh)</span>, <span  lang=\"cmn\">\u9152\u94b1</span><span >\u00a0(zh)</span> <span >(</span><span  lang=\"cmn-Latn\">ji\u01d4qian</span><span >)</span>, <span  lang=\"cmn\">\u8336\u9322</span><span >\u00a0(zh)</span>, <span  lang=\"cmn\">\u8336\u94b1</span><span >\u00a0(zh)</span> <span >(</span><span  lang=\"cmn-Latn\">ch\u00e1qian</span><span >)</span></dd></dl></li><li>Czech: <span  lang=\"cs\">spropitn\u00e9</span><span >\u00a0(cs)</span>\u00a0<span >n</abbr></span>, <span  lang=\"cs\">d\u00fd\u0161ko</span><span >\u00a0(cs)</span>\u00a0<span >n</abbr></span> (colloq.)</li><li>Dutch: <span  lang=\"nl\">fooi</span><span >\u00a0(nl)</span>\u00a0<span >f</abbr></span>, <span  lang=\"nl\">drinkgeld</span><span >\u00a0(nl)</span>\u00a0<span >n</abbr></span>, <span  lang=\"nl\">tip</span><span >\u00a0(nl)</span>\u00a0<span >m</abbr></span></li><li>Esperanto: <span  lang=\"eo\">trinkmono</span></li><li>Estonian: <span  lang=\"et\">jootraha</span></li><li>Finnish: <span  lang=\"fi\">juomaraha</span><span >\u00a0(fi)</span>, <span  lang=\"fi\">tippi</span><span >\u00a0(fi)</span></li><li>French: <span  lang=\"fr\">pourboire</span><span >\u00a0(fr)</span>\u00a0<span >m</abbr></span>, <span  lang=\"fr\">pourliche</span><span >\u00a0(fr)</span>\u00a0<span >m</abbr></span> <span >(</span><span >slang</span><span >)</span>, <span  lang=\"fr\">bonne-main</span><span >\u00a0(fr)</span>\u00a0<span >f</abbr></span> <span >(</span><span >Switzerland</span><span >)</span>, <span  lang=\"fr\">dringuelle</span><span >\u00a0(fr)</span>\u00a0<span >f</abbr></span> <span >(</span><span >Belgium</span><span >)</span>, <span  lang=\"fr\">lagniappe</span><span >\u00a0(fr)</span>\u00a0<span >m</abbr></span> <span >(</span><span >Louisiana</span><span >)</span></li><li>Galician: <span  lang=\"gl\">propina</span><span >\u00a0(gl)</span>\u00a0<span >f</abbr></span></li><li>Georgian: <span  data-lang=\"ka\"><i>please add this translation if you can</i></span></li><li>German: <span  lang=\"de\">Trinkgeld</span><span >\u00a0(de)</span>\u00a0<span >n</abbr></span></li><li>Greek: <span  lang=\"el\">\u03c6\u03b9\u03bb\u03bf\u03b4\u03ce\u03c1\u03b7\u03bc\u03b1</span><span >\u00a0(el)</span>\u00a0<span >n</abbr></span> <span >(</span><span  lang=\"el-Latn\">filod\u00f3rima</span><span >)</span></li><li>Hebrew: <span  lang=\"he\">\u05ea\u05b6\u05bc\u05e9\u05b6\u05c1\u05e8</span>\u200e<span >\u00a0(he)</span>\u00a0<span >m</abbr></span> <span >(</span><span  lang=\"he-Latn\">tesher</span><span >)</span></li><li>Hindi: <span  lang=\"hi\">\u092c\u0916\u094d\u0936\u0940\u0936</span>\u00a0<span >m</abbr></span> <span >(</span><span  lang=\"hi-Latn\">bakh\u015b\u012b\u015b</span><span >)</span></li><li>Hungarian: <span  lang=\"hu\">borraval\u00f3</span><span >\u00a0(hu)</span>, <span  lang=\"hu\">jatt</span><span >\u00a0(hu)</span></li><li>Icelandic: <span  lang=\"is\">\u00fej\u00f3rf\u00e9</span>\u00a0<span >n</abbr></span></li><li>Ido: <span  lang=\"io\">drinko-pekunio</span><span >\u00a0(io)</span></li><li>Irish: <span  lang=\"ga\">s\u00edneadh l\u00e1imhe</span>\u00a0<span >m</abbr></span></li><li>Italian: <span  lang=\"it\">mancia</span><span >\u00a0(it)</span>\u00a0<span >f</abbr></span></li><li>Japanese: <span  lang=\"ja\">\u30c1\u30c3\u30d7</span> <span >(</span><span >chippu</span><span >)</span>, <span  lang=\"ja\">\u3054\u795d\u5100</span><span >\u00a0(ja)</span> <span >(</span><span >\u3054\u3057\u3085\u3046\u304e, gosh\u016bgi</span><span >)</span>, <span  lang=\"ja\">\u5fc3\u3065\u3051</span> <span >(</span><span >\u3053\u3053\u308d\u3065\u3051, kokorodzuke</span><span >)</span>, <span  lang=\"ja\">\u30bf\u30d0\u30b3\u92ad</span> <span >(</span><span >\u305f\u3070\u3053\u305b\u3093, tabakosen</span><span >)</span></li></ul></td><td style=\"width:1%;\"></td><td  style=\"background-color:#ffffe0; vertical-align:top; text-align:left; width:48%;\"><ul><li>Khmer: <span  lang=\"km\">\u1780\u17c6\u179a\u17c3\u1780\u17d2\u179a\u17c5</span> <span >(</span><span  lang=\"km-Latn\">k\u0251mray krav</span><span >)</span>, <span  lang=\"km\">\u179b\u17bb\u1799\u1787\u17b6\u1791\u17b9\u1780\u178f\u17c2</span> <span >(</span><span  lang=\"km-Latn\">luy cie t\u0268k tae</span><span >)</span></li><li>Korean: <span  lang=\"ko\">\ud301</span><span >\u00a0(ko)</span> <span >(</span><span  lang=\"ko-Latn\">tip</span><span >)</span></li><li>Lao: <span  data-lang=\"lo\"><i>please add this translation if you can</i></span></li><li>Latvian: <span  lang=\"lv\">dzeramnauda</span>\u00a0<span >f</abbr></span></li><li>Lithuanian: <span  lang=\"lt\">arbatpinigiai</span>\u00a0<span >m</abbr>\u00a0pl</abbr></span></li><li>Low German: <span  lang=\"nds\">Drinkgeld</span>\u00a0<span >n</abbr></span></li><li>Luxembourgish: <span  lang=\"lb\">Dr\u00e9nkgeld</span>\u00a0<span >n</abbr></span></li><li>Macedonian: <span  lang=\"mk\">\u0431\u0430\u043a\u0448\u0438\u0301\u0448</span>\u00a0<span >m</abbr></span> <span >(</span><span  lang=\"mk-Latn\">bak\u0161\u00ed\u0161</span><span >)</span></li><li>Malay: <span  lang=\"ms\">baksis</span></li><li>Maori: <span  lang=\"mi\">takoha</span></li><li>Ngazidja Comorian: <span  lang=\"zdj\">\u0253ahashishi</span></li><li>Persian: <span  lang=\"fa\">\u0627\u0646\u0639\u0627\u0645</span>\u200e<span >\u00a0(fa)</span> <span >(</span><span  lang=\"fa-Latn\">en'\u00e2m</span><span >)</span>, <span  lang=\"fa\">\u0628\u062e\u0634\u06cc\u0634</span>\u200e <span >(</span><span  lang=\"fa-Latn\">bax\u0161i\u0161</span><span >)</span></li><li>Polish: <span  lang=\"pl\">napiwek</span><span >\u00a0(pl)</span>\u00a0<span >m</abbr></span></li><li>Portuguese: <span  lang=\"pt\">gorjeta</span><span >\u00a0(pt)</span>\u00a0<span >f</abbr></span></li><li>Romanian: <span  lang=\"ro\">bac\u0219i\u0219</span><span >\u00a0(ro)</span></li><li>Russian: <span  lang=\"ru\">\u0447\u0430\u0435\u0432\u044b\u0301\u0435</span><span >\u00a0(ru)</span>\u00a0<span >m</abbr>\u00a0pl</abbr></span> <span >(</span><span  lang=\"ru-Latn\">\u010dajev\u00fdje</span><span >)</span>, <span  lang=\"ru\">\u0431\u0430\u043a\u0448\u0438\u0301\u0448</span><span >\u00a0(ru)</span>\u00a0<span >m</abbr></span> <span >(</span><span  lang=\"ru-Latn\">bak\u0161\u00ed\u0161</span><span >)</span> <span >(</span><span >dated</span><span >)</span></li><li>Serbo-Croatian:<dl><dd>Cyrillic: <span  lang=\"sh\">\u0431\u0430\u043a\u0448\u0438\u0448</span>\u00a0<span >m</abbr></span>, <span  lang=\"sh\">\u043d\u0430\u043f\u043e\u0458\u043d\u0438\u0446\u0430</span>\u00a0<span >f</abbr></span></dd><dd>Roman: <span  lang=\"sh\">bak\u0161i\u0161</span><span >\u00a0(sh)</span>\u00a0<span >m</abbr></span>, <span  lang=\"sh\">napojnica</span><span >\u00a0(sh)</span>\u00a0<span >f</abbr></span>, (Adriatic) <span  lang=\"sh\">man\u010da</span>\u00a0<span >f</abbr></span>, (North Croatia) <span  lang=\"sh\">tringelt</span><span >\u00a0(sh)</span>\u00a0<span >m</abbr></span></dd></dl></li><li>Slovak: <span  lang=\"sk\">sprepitn\u00e9</span>\u00a0<span >n</abbr></span>, <span  lang=\"sk\">tringelt</span>\u00a0<span >m</abbr></span> (colloq.)</li><li>Slovene: <span  lang=\"sl\">napitnina</span><span >\u00a0(sl)</span>\u00a0<span >f</abbr></span></li><li>Spanish: <span  lang=\"es\">propina</span><span >\u00a0(es)</span>\u00a0<span >f</abbr></span></li><li>Swahili: <span  lang=\"sw\">bakshishi</span></li><li>Swedish: <span  lang=\"sv\">dricks</span><span >\u00a0(sv)</span>\u00a0<span >c</abbr></span></li><li>Tagalog: <span  lang=\"tl\">paragala</span></li><li>Thai: <span  lang=\"th\">\u0e17\u0e34\u0e1b</span> <span >(</span><span  lang=\"th-Latn\">t\u00edp</span><span >)</span>, <span  lang=\"th\">\u0e40\u0e07\u0e34\u0e19\u0e17\u0e34\u0e1b</span></li><li>Turkish: <span  >bah\u015fi\u015f</span><span >\u00a0(tr)</span></li><li>Ukrainian: <span  lang=\"uk\">\u0447\u0430\u0439\u043e\u0432\u0456\u0301</span>\u00a0<span >m</abbr>\u00a0pl</abbr></span> <span >(</span><span  lang=\"uk-Latn\">\u010dajov\u00ed</span><span >)</span></li><li>Urdu: <span  lang=\"ur\">\u0628\u062e\u0634\u06cc\u0634</span>\u200e\u00a0<span >m</abbr></span> <span >(</span><span  lang=\"ur-Latn\">bax\u015b\u012b\u015b</span><span >)</span></li><li>Uzbek: <span  lang=\"uz\">choychaqa</span><span >\u00a0(uz)</span>, <span  lang=\"uz\">baxshish</span><span >\u00a0(uz)</span></li><li>Vietnamese: <span  lang=\"vi\">bo</span><span >\u00a0(vi)</span>, <span  lang=\"vi\">ti\u1ec1n bo</span>, <span  lang=\"vi\">ti\u1ec1n th\u01b0\u1edfng</span></li><li>Volap\u00fck: <span  lang=\"vo\">drinamon</span><span >\u00a0(vo)</span></li><li>Walloon: <span  lang=\"wa\">dringuele</span><span >\u00a0(wa)</span></li><li>Welsh: <span  lang=\"cy\">cildwrn</span>\u00a0<span >m</abbr></span>, <span  lang=\"cy\">degwm cildwrn</span> <span >(</span><span >colloquial</span><span >)</span></li><li>Zulu: <span  lang=\"zu\">umbhanso</span>\u00a0<span >class 3</abbr>/4</abbr></span>, <span  lang=\"zu\">umbhanselo</span><span >\u00a0(zu)</span>\u00a0<span >class 3</abbr>/4</abbr></span></li></ul></td></tr></tbody></table>'></iframe>", "anlamak": "<iframe srcdoc='Conjugation of anlamak <p><i><b>Note:</b> Actual conjugations can be more complex than tables below. Compound forms with the auxiliary <i  >olmak</i> not shown. See also Appendix:Turkish suffixes#Verbs.</i></p><table  style=\"background:#F9F9F9; text-align:center; width:100%\"><tbody><tr><th colspan=\"9\" >Positive declarative</th></tr><tr><th colspan=\"9\"></th></tr><tr><th colspan=\"3\" >infinitive</th><td colspan=\"6\"><span  ><strong >anlamak</strong></span></td></tr><tr><th rowspan=\"3\" >impersonal participle</th><th colspan=\"2\" >imperfective</th><td colspan=\"6\"><span  >anlayan</span></td></tr><tr><th colspan=\"2\" >perfective</th><td colspan=\"6\"><span  >anlam\u0131\u015f</span></td></tr><tr><th colspan=\"2\" >prospective</th><td colspan=\"6\"><span  >anlayacak</span></td></tr><tr><th rowspan=\"2\" >personal participle</th><th colspan=\"2\" >non-prospective</th><td><span  >anlad\u0131\u011f\u0131m</span></td><td><span  >anlad\u0131\u011f\u0131n</span></td><td><span  >anlad\u0131\u011f\u0131</span></td><td><span  >anlad\u0131\u011f\u0131m\u0131z</span></td><td><span  >anlad\u0131\u011f\u0131n\u0131z</span></td><td><span  >anlad\u0131klar\u0131</span></td></tr><tr><th colspan=\"2\" >prospective</th><td><span  >anlayaca\u011f\u0131m</span></td><td><span  >anlayaca\u011f\u0131n</span></td><td><span  >anlayaca\u011f\u0131</span></td><td><span  >anlayaca\u011f\u0131m\u0131z</span></td><td><span  >anlayaca\u011f\u0131n\u0131z</span></td><td><span  >anlayacaklar\u0131</span></td></tr><tr><th colspan=\"3\" >verbal noun</th><td colspan=\"6\"><span  >anlama</span></td></tr><tr><th colspan=\"3\" >way of doing</th><td colspan=\"6\"><span  >anlay\u0131\u015f</span></td></tr><tr><th colspan=\"3\" rowspan=\"3\"></th><th colspan=\"3\" >singular</th><th colspan=\"3\" >plural</th></tr><tr><th >1 person</th><th >2 person</th><th >3 person</th><th >1 person</th><th >2 person</th><th >3 person</th></tr><tr><th >ben</th><th >sen</th><th >o</th><th >biz</th><th >siz</th><th >onlar</th></tr><tr><th rowspan=\"5\" >indicative</th><th rowspan=\"2\" >present</th><th >aorist</th><td><span  >anlar\u0131m</span></td><td><span  >anlars\u0131n</span></td><td><span  >anlar</span></td><td><span  >anlar\u0131z</span></td><td><span  >anlars\u0131n\u0131z</span></td><td><span  >anlarlar</span></td></tr><tr><th >imperfective</th><td><span  >anl\u0131yorum</span></td><td><span  >anl\u0131yorsun</span></td><td><span  >anl\u0131yor</span></td><td><span  >anl\u0131yoruz</span></td><td><span  >anl\u0131yorsunuz</span></td><td><span  >anl\u0131yorlar</span></td></tr><tr><th rowspan=\"2\" >past</th><th >perfective</th><td><span  >anlad\u0131m</span></td><td><span  >anlad\u0131n</span></td><td><span  >anlad\u0131</span></td><td><span  >anlad\u0131k</span></td><td><span  >anlad\u0131n\u0131z</span></td><td><span  >anlad\u0131lar</span></td></tr><tr><th >imperfective</th><td><span  >anl\u0131yordum</span></td><td><span  >anl\u0131yordun</span></td><td><span  >anl\u0131yordu</span></td><td><span  >anl\u0131yorduk</span></td><td><span  >anl\u0131yordunuz</span></td><td><span  >anl\u0131yorlard\u0131</span></td></tr><tr><th colspan=\"2\" >future</th><td><span  >anlayaca\u011f\u0131m</span></td><td><span  >anlayacaks\u0131n</span></td><td><span  >anlayacak</span></td><td><span  >anlayaca\u011f\u0131z</span></td><td><span  >anlayacaks\u0131n\u0131z</span></td><td><span  >anlayacaklar</span></td></tr><tr><th rowspan=\"3\" >inferential</th><th colspan=\"2\" >perfective</th><td><span  >anlam\u0131\u015f\u0131m</span></td><td><span  >anlam\u0131\u015fs\u0131n</span></td><td><span  >anlam\u0131\u015f</span></td><td><span  >anlam\u0131\u015f\u0131z</span></td><td><span  >anlam\u0131\u015fs\u0131n\u0131z</span></td><td><span  >anlam\u0131\u015flar</span></td></tr><tr><th colspan=\"2\" >aorist</th><td><span  >anlarm\u0131\u015f\u0131m</span></td><td><span  >anlarm\u0131\u015fs\u0131n</span></td><td><span  >anlarm\u0131\u015f</span></td><td><span  >anlarm\u0131\u015f\u0131z</span></td><td><span  >anlarm\u0131\u015fs\u0131n\u0131z</span></td><td><span  >anlarm\u0131\u015flar</span></td></tr><tr><th colspan=\"2\" >imperfective</th><td><span  >anl\u0131yormu\u015fum</span></td><td><span  >anl\u0131yormu\u015fsun</span></td><td><span  >anl\u0131yormu\u015f</span></td><td><span  >anl\u0131yormu\u015fuz</span></td><td><span  >anl\u0131yormu\u015fsunuz</span></td><td><span  >anl\u0131yormu\u015flar</span></td></tr><tr><th rowspan=\"2\" >conditional</th><th colspan=\"2\" >simple</th><td><span  >anlasam</span></td><td><span  >anlasan</span></td><td><span  >anlasa</span></td><td><span  >anlasak</span></td><td><span  >anlasan\u0131z</span></td><td><span  >anlasalar</span></td></tr><tr><th colspan=\"2\" >perfective</th><td><span  >anlasayd\u0131m</span></td><td><span  >anlasayd\u0131n</span></td><td><span  >anlasayd\u0131</span></td><td><span  >anlasayd\u0131k</span></td><td><span  >anlasayd\u0131n\u0131z</span></td><td><span  >anlasayd\u0131lar</span></td></tr><tr><th colspan=\"3\" >optative</th><td><span  >anlayay\u0131m</span></td><td><span  >anlayas\u0131n</span></td><td><span  >anlaya</span></td><td><span  >anlayal\u0131m</span></td><td><span  >anlayas\u0131n\u0131z</span></td><td><span  >anlayalar</span></td></tr><tr><th colspan=\"3\" >progressive</th><td><span  >anlamaktay\u0131m</span></td><td><span  >anlamaktas\u0131n</span></td><td><span  >anlamakta</span></td><td><span  >anlamaktay\u0131z</span></td><td><span  >anlamaktas\u0131n\u0131z</span></td><td><span  >anlamaktalar</span></td></tr><tr><th colspan=\"3\" >necessitative</th><td><span  >anlamal\u0131y\u0131m</span></td><td><span  >anlamal\u0131s\u0131n</span></td><td><span  >anlamal\u0131</span></td><td><span  >anlamal\u0131y\u0131z</span></td><td><span  >anlamal\u0131s\u0131n\u0131z</span></td><td><span  >anlamal\u0131lar</span></td></tr><tr><th colspan=\"3\" >imperative</th><td></td><td><span  >anla</span></td><td><span  >anlas\u0131n</span></td><td></td><td><span  >anlay\u0131n</span></td><td><span  >anlas\u0131nlar</span></td></tr><tr><th colspan=\"9\"></th></tr><tr><th colspan=\"9\" >Positive interrogative</th></tr><tr><th colspan=\"9\"></th></tr><tr><th colspan=\"3\" rowspan=\"3\"></th><th colspan=\"3\" >singular</th><th colspan=\"3\" >plural</th></tr><tr><th >1 person</th><th >2 person</th><th >3 person</th><th >1 person</th><th >2 person</th><th >3 person</th></tr><tr><th >ben</th><th >sen</th><th >o</th><th >biz</th><th >siz</th><th >onlar</th></tr><tr><th rowspan=\"5\" >indicative</th><th rowspan=\"2\" >present</th><th >aorist</th><td>anlar m\u0131y\u0131m?</td><td>anlar m\u0131s\u0131n?</td><td>anlar m\u0131?</td><td>anlar m\u0131y\u0131z?</td><td>anlar m\u0131s\u0131n\u0131z?</td><td>anlarlar m\u0131?</td></tr><tr><th >imperfective</th><td>anl\u0131yor muyum?</td><td>anl\u0131yor musun?</td><td>anl\u0131yor mu?</td><td>anl\u0131yor muyuz?</td><td>anl\u0131yor musunuz?</td><td>anl\u0131yorlar m\u0131?</td></tr><tr><th rowspan=\"2\" >past</th><th >perfective</th><td>anlad\u0131m m\u0131?</td><td>anlad\u0131n m\u0131?</td><td>anlad\u0131 m\u0131?</td><td>anlad\u0131k m\u0131?</td><td>anlad\u0131n\u0131z m\u0131?</td><td>anlad\u0131lar m\u0131?</td></tr><tr><th >imperfective</th><td>anl\u0131yor muydum?</td><td>anl\u0131yor muydun?</td><td>anl\u0131yor muydu?</td><td>anl\u0131yor muyduk?</td><td>anl\u0131yor muydunuz?</td><td>anl\u0131yorlar m\u0131yd\u0131?</td></tr><tr><th colspan=\"2\" >future</th><td>anlayacak m\u0131y\u0131m?</td><td>anlayacak m\u0131s\u0131n?</td><td>anlayacak m\u0131?</td><td>anlayacak m\u0131y\u0131z?</td><td>anlayacak m\u0131s\u0131n\u0131z?</td><td>anlayacaklar m\u0131?</td></tr><tr><th rowspan=\"3\" >inferential</th><th colspan=\"2\" >perfective</th><td>anlam\u0131\u015f m\u0131y\u0131m?</td><td>anlam\u0131\u015f m\u0131s\u0131n?</td><td>anlam\u0131\u015f m\u0131?</td><td>anlam\u0131\u015f m\u0131y\u0131z?</td><td>anlam\u0131\u015f m\u0131s\u0131n\u0131z?</td><td>anlam\u0131\u015flar m\u0131?</td></tr><tr><th colspan=\"2\" >aorist</th><td>anlar m\u0131ym\u0131\u015f\u0131m?</td><td>anlar m\u0131ym\u0131\u015fs\u0131n?</td><td>anlar m\u0131ym\u0131\u015f?</td><td>anlar m\u0131ym\u0131\u015f\u0131z?</td><td>anlar m\u0131ym\u0131\u015fs\u0131n\u0131z?</td><td>anlarlar m\u0131ym\u0131\u015f?</td></tr><tr><th colspan=\"2\" >imperfective</th><td>anl\u0131yor muymu\u015fum?</td><td>anl\u0131yor muymu\u015fsun?</td><td>anl\u0131yor muymu\u015f?</td><td>anl\u0131yor muymu\u015fuz?</td><td>anl\u0131yor muymu\u015fsunuz?</td><td>anl\u0131yorlar m\u0131ym\u0131\u015f?</td></tr><tr><th rowspan=\"2\" >conditional</th><th colspan=\"2\" >simple</th><td>anlasam m\u0131?</td><td>anlasan m\u0131?</td><td>anlasa m\u0131?</td><td>anlasak m\u0131?</td><td>anlasan\u0131z m\u0131?</td><td>anlasalar m\u0131?</td></tr><tr><th colspan=\"2\" >perfective</th><td>anlasa m\u0131yd\u0131m?</td><td>anlasa m\u0131yd\u0131n?</td><td>anlasa m\u0131yd\u0131?</td><td>anlasa m\u0131yd\u0131k?</td><td>anlasa m\u0131yd\u0131n\u0131z?</td><td>anlasalar m\u0131yd\u0131?</td></tr><tr><th colspan=\"3\" >progressive</th><td>anlamakta m\u0131y\u0131m?</td><td>anlamakta m\u0131s\u0131n?</td><td>anlamakta m\u0131?</td><td>anlamakta m\u0131y\u0131z?</td><td>anlamakta m\u0131s\u0131n\u0131z?</td><td>anlamaktalar m\u0131?</td></tr><tr><th colspan=\"3\" >necessitative</th><td>anlamal\u0131 m\u0131y\u0131m?</td><td>anlamal\u0131 m\u0131s\u0131n?</td><td>anlamal\u0131 m\u0131?</td><td>anlamal\u0131 m\u0131y\u0131z?</td><td>anlamal\u0131 m\u0131s\u0131n\u0131z?</td><td>anlamal\u0131lar m\u0131?</td></tr><tr><th colspan=\"9\"></th></tr><tr><th colspan=\"9\" >Negative declarative</th></tr><tr><th colspan=\"9\"></th></tr><tr><th colspan=\"3\" >infinitive</th><td colspan=\"6\"><span  >anlamamak</span></td></tr><tr><th rowspan=\"3\" >impersonal participle</th><th colspan=\"2\" >imperfective</th><td colspan=\"6\"><span  >anlamayan</span></td></tr><tr><th colspan=\"2\" >perfective</th><td colspan=\"6\"><span  >anlamam\u0131\u015f</span></td></tr><tr><th colspan=\"2\" >prospective</th><td colspan=\"6\"><span  >anlamayacak</span></td></tr><tr><th rowspan=\"2\" >personal participle</th><th colspan=\"2\" >non-prospective</th><td><span  >anlamad\u0131\u011f\u0131m</span></td><td><span  >anlamad\u0131\u011f\u0131n</span></td><td><span  >anlamad\u0131\u011f\u0131</span></td><td><span  >anlamad\u0131\u011f\u0131m\u0131z</span></td><td><span  >anlamad\u0131\u011f\u0131n\u0131z</span></td><td><span  >anlamad\u0131klar\u0131</span></td></tr><tr><th colspan=\"2\" >prospective</th><td><span  >anlamayaca\u011f\u0131m</span></td><td><span  >anlamayaca\u011f\u0131n</span></td><td><span  >anlamayaca\u011f\u0131</span></td><td><span  >anlamayaca\u011f\u0131m\u0131z</span></td><td><span  >anlamayaca\u011f\u0131n\u0131z</span></td><td><span  >anlamayacaklar\u0131</span></td></tr><tr><th colspan=\"3\" >verbal noun</th><td colspan=\"6\"><span  >anlamama</span></td></tr><tr><th colspan=\"3\" >way of doing</th><td colspan=\"6\"><span  >anlamay\u0131\u015f</span></td></tr><tr><th colspan=\"3\" rowspan=\"3\"></th><th colspan=\"3\" >singular</th><th colspan=\"3\" >plural</th></tr><tr><th >1 person</th><th >2 person</th><th >3 person</th><th >1 person</th><th >2 person</th><th >3 person</th></tr><tr><th >ben</th><th >sen</th><th >o</th><th >biz</th><th >siz</th><th >onlar</th></tr><tr><th rowspan=\"5\" >indicative</th><th rowspan=\"2\" >present</th><th >aorist</th><td><span  >anlamam</span></td><td><span  >anlamazs\u0131n</span></td><td><span  >anlamaz</span></td><td><span  >anlamay\u0131z</span></td><td><span  >anlamazs\u0131n\u0131z</span></td><td><span  >anlamazlar</span></td></tr><tr><th >imperfective</th><td><span  >anlam\u0131yorum</span></td><td><span  >anlam\u0131yorsun</span></td><td><span  >anlam\u0131yor</span></td><td><span  >anlam\u0131yoruz</span></td><td><span  >anlam\u0131yorsunuz</span></td><td><span  >anlam\u0131yorlar</span></td></tr><tr><th rowspan=\"2\" >past</th><th >perfective</th><td><span  >anlamad\u0131m</span></td><td><span  >anlamad\u0131n</span></td><td><span  >anlamad\u0131</span></td><td><span  >anlamad\u0131k</span></td><td><span  >anlamad\u0131n\u0131z</span></td><td><span  >anlamad\u0131lar</span></td></tr><tr><th >imperfective</th><td><span  >anlam\u0131yordum</span></td><td><span  >anlam\u0131yordun</span></td><td><span  >anlam\u0131yordu</span></td><td><span  >anlam\u0131yorduk</span></td><td><span  >anlam\u0131yordunuz</span></td><td><span  >anlam\u0131yordular</span></td></tr><tr><th colspan=\"2\" >future</th><td><span  >anlamayaca\u011f\u0131m</span></td><td><span  >anlamayacaks\u0131n</span></td><td><span  >anlamayacak</span></td><td><span  >anlamayaca\u011f\u0131z</span></td><td><span  >anlamayacaks\u0131n\u0131z</span></td><td><span  >anlamayacaklar</span></td></tr><tr><th rowspan=\"3\" >inferential</th><th colspan=\"2\" >perfective</th><td><span  >anlamam\u0131\u015f\u0131m</span></td><td><span  >anlamam\u0131\u015fs\u0131n</span></td><td><span  >anlamam\u0131\u015f</span></td><td><span  >anlamam\u0131\u015f\u0131z</span></td><td><span  >anlamam\u0131\u015fs\u0131n\u0131z</span></td><td><span  >anlamam\u0131\u015flar</span></td></tr><tr><th colspan=\"2\" >aorist</th><td><span  >anlamazm\u0131\u015f\u0131m</span></td><td><span  >anlamazm\u0131\u015fs\u0131n</span></td><td><span  >anlamazm\u0131\u015f</span></td><td><span  >anlamazm\u0131\u015f\u0131z</span></td><td><span  >anlamazm\u0131\u015fs\u0131n\u0131z</span></td><td><span  >anlamazm\u0131\u015flar</span></td></tr><tr><th colspan=\"2\" >imperfective</th><td><span  >anlam\u0131yormu\u015fum</span></td><td><span  >anlam\u0131yormu\u015fsun</span></td><td><span  >anlam\u0131yormu\u015f</span></td><td><span  >anlam\u0131yormu\u015fuz</span></td><td><span  >anlam\u0131yormu\u015fsunuz</span></td><td><span  >anlam\u0131yormu\u015flar</span></td></tr><tr><th rowspan=\"2\" >conditional</th><th colspan=\"2\" >simple</th><td><span  >anlamasam</span></td><td><span  >anlamasan</span></td><td><span  >anlamasa</span></td><td><span  >anlamasak</span></td><td><span  >anlamasan\u0131z</span></td><td><span  >anlamasalar</span></td></tr><tr><th colspan=\"2\" >perfective</th><td><span  >anlamasayd\u0131m</span></td><td><span  >anlamasayd\u0131n</span></td><td><span  >anlamasayd\u0131</span></td><td><span  >anlamasayd\u0131k</span></td><td><span  >anlamasayd\u0131n\u0131z</span></td><td><span  >anlamasayd\u0131lar</span></td></tr><tr><th colspan=\"3\" >optative</th><td><span  >anlamayay\u0131m</span></td><td><span  >anlamayas\u0131n</span></td><td><span  >anlamaya</span></td><td><span  >anlamayal\u0131m</span></td><td><span  >anlamayas\u0131n\u0131z</span></td><td><span  >anlamayalar</span></td></tr><tr><th colspan=\"3\" >progressive</th><td><span  >anlamamaktay\u0131m</span></td><td><span  >anlamamaktas\u0131n</span></td><td><span  >anlamamakta</span></td><td><span  >anlamamaktay\u0131z</span></td><td><span  >anlamamaktas\u0131n\u0131z</span></td><td><span  >anlamamaktalar</span></td></tr><tr><th colspan=\"3\" >necessitative</th><td><span  >anlamamal\u0131y\u0131m</span></td><td><span  >anlamamal\u0131s\u0131n</span></td><td><span  >anlamamal\u0131</span></td><td><span  >anlamamal\u0131y\u0131z</span></td><td><span  >anlamamal\u0131s\u0131n\u0131z</span></td><td><span  >anlamamal\u0131lar</span></td></tr><tr><th colspan=\"3\" >imperative</th><td></td><td><span  >anlama</span></td><td><span  >anlamas\u0131n</span></td><td></td><td><span  >anlamay\u0131n</span></td><td><span  >anlamas\u0131nlar</span></td></tr><tr><th colspan=\"9\"></th></tr><tr><th colspan=\"9\" >Negative interrogative</th></tr><tr><th colspan=\"9\"></th></tr><tr><th colspan=\"3\" rowspan=\"3\"></th><th colspan=\"3\" >singular</th><th colspan=\"3\" >plural</th></tr><tr><th >1 person</th><th >2 person</th><th >3 person</th><th >1 person</th><th >2 person</th><th >3 person</th></tr><tr><th >ben</th><th >sen</th><th >o</th><th >biz</th><th >siz</th><th >onlar</th></tr><tr><th rowspan=\"5\" >indicative</th><th rowspan=\"2\" >present</th><th >aorist</th><td>anlamaz m\u0131y\u0131m?</td><td>anlamaz m\u0131s\u0131n?</td><td>anlamaz m\u0131?</td><td>anlamaz m\u0131y\u0131z?</td><td>anlamaz m\u0131s\u0131n\u0131z?</td><td>anlamazlar m\u0131?</td></tr><tr><th >imperfective</th><td>anlam\u0131yor muyum?</td><td>anlam\u0131yor musun?</td><td>anlam\u0131yor mu?</td><td>anlam\u0131yor muyuz?</td><td>anlam\u0131yor musunuz?</td><td>anlam\u0131yorlar m\u0131?</td></tr><tr><th rowspan=\"2\" >past</th><th >perfective</th><td>anlamad\u0131m m\u0131?</td><td>anlamad\u0131n m\u0131?</td><td>anlamad\u0131 m\u0131?</td><td>anlamad\u0131k m\u0131?</td><td>anlamad\u0131n\u0131z m\u0131?</td><td>anlamad\u0131lar m\u0131?</td></tr><tr><th >imperfective</th><td>anlam\u0131yor muydum?</td><td>anlam\u0131yor muydun?</td><td>anlam\u0131yor muydu?</td><td>anlam\u0131yor muyduk?</td><td>anlam\u0131yor muydunuz?</td><td>anlam\u0131yorlar m\u0131yd\u0131?</td></tr><tr><th colspan=\"2\" >future</th><td>anlamayacak m\u0131y\u0131m?</td><td>anlamayacak m\u0131s\u0131n?</td><td>anlamayacak m\u0131?</td><td>anlamayacak m\u0131y\u0131z?</td><td>anlamayacak m\u0131s\u0131n\u0131z?</td><td>anlamayacaklar m\u0131?</td></tr><tr><th rowspan=\"3\" >inferential</th><th colspan=\"2\" >perfective</th><td>anlamam\u0131\u015f m\u0131y\u0131m?</td><td>anlamam\u0131\u015f m\u0131s\u0131n?</td><td>anlamam\u0131\u015f m\u0131?</td><td>anlamam\u0131\u015f m\u0131y\u0131z?</td><td>anlamam\u0131\u015f m\u0131s\u0131n\u0131z?</td><td>anlamam\u0131\u015flar m\u0131?</td></tr><tr><th colspan=\"2\" >aorist</th><td>anlamaz m\u0131ym\u0131\u015f\u0131m?</td><td>anlamaz m\u0131ym\u0131\u015fs\u0131n?</td><td>anlamaz m\u0131ym\u0131\u015f?</td><td>anlamaz m\u0131ym\u0131\u015f\u0131z?</td><td>anlamaz m\u0131ym\u0131\u015fs\u0131n\u0131z?</td><td>anlamazlar m\u0131ym\u0131\u015f?</td></tr><tr><th colspan=\"2\" >imperfective</th><td>anlam\u0131yor muymu\u015fum?</td><td>anlam\u0131yor muymu\u015fsun?</td><td>anlam\u0131yor muymu\u015f?</td><td>anlam\u0131yor muymu\u015fuz?</td><td>anlam\u0131yor muymu\u015fsunuz?</td><td>anlam\u0131yorlar m\u0131ym\u0131\u015f?</td></tr><tr><th rowspan=\"2\" >conditional</th><th colspan=\"2\" >simple</th><td>anlamasam m\u0131?</td><td>anlamasan m\u0131?</td><td>anlamasa m\u0131?</td><td>anlamasak m\u0131?</td><td>anlamasan\u0131z m\u0131?</td><td>anlamasalar m\u0131?</td></tr><tr><th colspan=\"2\" >perfective</th><td>anlamasa m\u0131yd\u0131m?</td><td>anlamasa m\u0131yd\u0131n?</td><td>anlamasa m\u0131yd\u0131?</td><td>anlamasa m\u0131yd\u0131k?</td><td>anlamasa m\u0131yd\u0131n\u0131z?</td><td>anlamasalar m\u0131yd\u0131?</td></tr><tr><th colspan=\"3\" >progressive</th><td>anlamamakta m\u0131y\u0131m?</td><td>anlamamakta m\u0131s\u0131n?</td><td>anlamamakta m\u0131?</td><td>anlamamakta m\u0131y\u0131z?</td><td>anlamamakta m\u0131s\u0131n\u0131z?</td><td>anlamamaktalar m\u0131?</td></tr><tr><th colspan=\"3\" >necessitative</th><td>anlamamal\u0131 m\u0131y\u0131m?</td><td>anlamamal\u0131 m\u0131s\u0131n?</td><td>anlamamal\u0131 m\u0131?</td><td>anlamamal\u0131 m\u0131y\u0131z?</td><td>anlamamal\u0131 m\u0131s\u0131n\u0131z?</td><td>anlamamal\u0131lar m\u0131?</td></tr></tbody></table>'></iframe>", "uyanmak": "<iframe srcdoc='Conjugation of uyanmak (aorist in -<i  >V\u2074r</i>)<p><i><b>Note:</b> Actual conjugations can be more complex than tables below. Compound forms with the auxiliary <i  >olmak</i> not shown. See also Appendix:Turkish suffixes#Verbs.</i></p><table  style=\"background:#F9F9F9; text-align:center; width:100%\"><tbody><tr><th colspan=\"9\" >Positive declarative</th></tr><tr><th colspan=\"9\"></th></tr><tr><th colspan=\"3\" >infinitive</th><td colspan=\"6\"><span  ><strong >uyanmak</strong></span></td></tr><tr><th rowspan=\"3\" >impersonal participle</th><th colspan=\"2\" >imperfective</th><td colspan=\"6\"><span  >uyanan</span></td></tr><tr><th colspan=\"2\" >perfective</th><td colspan=\"6\"><span  >uyanm\u0131\u015f</span></td></tr><tr><th colspan=\"2\" >prospective</th><td colspan=\"6\"><span  >uyanacak</span></td></tr><tr><th rowspan=\"2\" >personal participle</th><th colspan=\"2\" >non-prospective</th><td><span  >uyand\u0131\u011f\u0131m</span></td><td><span  >uyand\u0131\u011f\u0131n</span></td><td><span  >uyand\u0131\u011f\u0131</span></td><td><span  >uyand\u0131\u011f\u0131m\u0131z</span></td><td><span  >uyand\u0131\u011f\u0131n\u0131z</span></td><td><span  >uyand\u0131klar\u0131</span></td></tr><tr><th colspan=\"2\" >prospective</th><td><span  >uyanaca\u011f\u0131m</span></td><td><span  >uyanaca\u011f\u0131n</span></td><td><span  >uyanaca\u011f\u0131</span></td><td><span  >uyanaca\u011f\u0131m\u0131z</span></td><td><span  >uyanaca\u011f\u0131n\u0131z</span></td><td><span  >uyanacaklar\u0131</span></td></tr><tr><th colspan=\"3\" >verbal noun</th><td colspan=\"6\"><span  >uyanma</span></td></tr><tr><th colspan=\"3\" >way of doing</th><td colspan=\"6\"><span  >uyan\u0131\u015f</span></td></tr><tr><th colspan=\"3\" rowspan=\"3\"></th><th colspan=\"3\" >singular</th><th colspan=\"3\" >plural</th></tr><tr><th >1 person</th><th >2 person</th><th >3 person</th><th >1 person</th><th >2 person</th><th >3 person</th></tr><tr><th >ben</th><th >sen</th><th >o</th><th >biz</th><th >siz</th><th >onlar</th></tr><tr><th rowspan=\"5\" >indicative</th><th rowspan=\"2\" >present</th><th >aorist</th><td><span  >uyan\u0131r\u0131m</span></td><td><span  >uyan\u0131rs\u0131n</span></td><td><span  >uyan\u0131r</span></td><td><span  >uyan\u0131r\u0131z</span></td><td><span  >uyan\u0131rs\u0131n\u0131z</span></td><td><span  >uyan\u0131rlar</span></td></tr><tr><th >imperfective</th><td><span  >uyan\u0131yorum</span></td><td><span  >uyan\u0131yorsun</span></td><td><span  >uyan\u0131yor</span></td><td><span  >uyan\u0131yoruz</span></td><td><span  >uyan\u0131yorsunuz</span></td><td><span  >uyan\u0131yorlar</span></td></tr><tr><th rowspan=\"2\" >past</th><th >perfective</th><td><span  >uyand\u0131m</span></td><td><span  >uyand\u0131n</span></td><td><span  >uyand\u0131</span></td><td><span  >uyand\u0131k</span></td><td><span  >uyand\u0131n\u0131z</span></td><td><span  >uyand\u0131lar</span></td></tr><tr><th >imperfective</th><td><span  >uyan\u0131yordum</span></td><td><span  >uyan\u0131yordun</span></td><td><span  >uyan\u0131yordu</span></td><td><span  >uyan\u0131yorduk</span></td><td><span  >uyan\u0131yordunuz</span></td><td><span  >uyan\u0131yorlard\u0131 (or uyan\u0131yordular)</span></td></tr><tr><th colspan=\"2\" >future</th><td><span  >uyanaca\u011f\u0131m</span></td><td><span  >uyanacaks\u0131n</span></td><td><span  >uyanacak</span></td><td><span  >uyanaca\u011f\u0131z</span></td><td><span  >uyanacaks\u0131n\u0131z</span></td><td><span  >uyanacaklar</span></td></tr><tr><th rowspan=\"3\" >inferential</th><th colspan=\"2\" >perfective</th><td><span  >uyanm\u0131\u015f\u0131m</span></td><td><span  >uyanm\u0131\u015fs\u0131n</span></td><td><span  >uyanm\u0131\u015f</span></td><td><span  >uyanm\u0131\u015f\u0131z</span></td><td><span  >uyanm\u0131\u015fs\u0131n\u0131z</span></td><td><span  >uyanm\u0131\u015flar</span></td></tr><tr><th colspan=\"2\" >aorist</th><td><span  >uyan\u0131rm\u0131\u015f\u0131m</span></td><td><span  >uyan\u0131rm\u0131\u015fs\u0131n</span></td><td><span  >uyan\u0131rm\u0131\u015f</span></td><td><span  >uyan\u0131rm\u0131\u015f\u0131z</span></td><td><span  >uyan\u0131rm\u0131\u015fs\u0131n\u0131z</span></td><td><span  >uyan\u0131rlarm\u0131\u015f (or uyan\u0131rm\u0131\u015flar)</span></td></tr><tr><th colspan=\"2\" >imperfective</th><td><span  >uyan\u0131yormu\u015fum</span></td><td><span  >uyan\u0131yormu\u015fsun</span></td><td><span  >uyan\u0131yormu\u015f</span></td><td><span  >uyan\u0131yormu\u015fuz</span></td><td><span  >uyan\u0131yormu\u015fsunuz</span></td><td><span  >uyan\u0131yorlarm\u0131\u015f</span></td></tr><tr><th rowspan=\"2\" >conditional</th><th colspan=\"2\" >simple</th><td><span  >uyansam</span></td><td><span  >uyansan</span></td><td><span  >uyansa</span></td><td><span  >uyansak</span></td><td><span  >uyansan\u0131z</span></td><td><span  >uyansalar</span></td></tr><tr><th colspan=\"2\" >perfective</th><td><span  >uyansayd\u0131m</span></td><td><span  >uyansayd\u0131n</span></td><td><span  >uyansayd\u0131</span></td><td><span  >uyansayd\u0131k</span></td><td><span  >uyansayd\u0131n\u0131z</span></td><td><span  >uyansayd\u0131lar</span></td></tr><tr><th colspan=\"3\" >optative</th><td><span  >uyanay\u0131m</span></td><td><span  >uyanas\u0131n</span></td><td><span  >uyana</span></td><td><span  >uyanal\u0131m</span></td><td><span  >uyanas\u0131n\u0131z</span></td><td><span  >uyanalar</span></td></tr><tr><th colspan=\"3\" >progressive</th><td><span  >uyanmaktay\u0131m</span></td><td><span  >uyanmaktas\u0131n</span></td><td><span  >uyanmakta</span></td><td><span  >uyanmaktay\u0131z</span></td><td><span  >uyanmaktas\u0131n\u0131z</span></td><td><span  >uyanmaktalar</span></td></tr><tr><th colspan=\"3\" >necessitative</th><td><span  >uyanmal\u0131y\u0131m</span></td><td><span  >uyanmal\u0131s\u0131n</span></td><td><span  >uyanmal\u0131</span></td><td><span  >uyanmal\u0131y\u0131z</span></td><td><span  >uyanmal\u0131s\u0131n\u0131z</span></td><td><span  >uyanmal\u0131lar</span></td></tr><tr><th colspan=\"3\" >imperative</th><td></td><td><span  >uyan</span></td><td><span  >uyans\u0131n</span></td><td></td><td><span  >uyan\u0131n</span></td><td><span  >uyans\u0131nlar</span></td></tr><tr><th colspan=\"9\"></th></tr><tr><th colspan=\"9\" >Positive interrogative</th></tr><tr><th colspan=\"9\"></th></tr><tr><th colspan=\"3\" rowspan=\"3\"></th><th colspan=\"3\" >singular</th><th colspan=\"3\" >plural</th></tr><tr><th >1 person</th><th >2 person</th><th >3 person</th><th >1 person</th><th >2 person</th><th >3 person</th></tr><tr><th >ben</th><th >sen</th><th >o</th><th >biz</th><th >siz</th><th >onlar</th></tr><tr><th rowspan=\"5\" >indicative</th><th rowspan=\"2\" >present</th><th >aorist</th><td>uyan\u0131r m\u0131y\u0131m?</td><td>uyan\u0131r m\u0131s\u0131n?</td><td>uyan\u0131r m\u0131?</td><td>uyan\u0131r m\u0131y\u0131z?</td><td>uyan\u0131r m\u0131s\u0131n\u0131z?</td><td>uyan\u0131rlar m\u0131?</td></tr><tr><th >imperfective</th><td>uyan\u0131yor muyum?</td><td>uyan\u0131yor musun?</td><td>uyan\u0131yor mu?</td><td>uyan\u0131yor muyuz?</td><td>uyan\u0131yor musunuz?</td><td>uyan\u0131yorlar m\u0131?</td></tr><tr><th rowspan=\"2\" >past</th><th >perfective</th><td>uyand\u0131m m\u0131?</td><td>uyand\u0131n m\u0131?</td><td>uyand\u0131 m\u0131?</td><td>uyand\u0131k m\u0131?</td><td>uyand\u0131n\u0131z m\u0131?</td><td>uyand\u0131lar m\u0131?</td></tr><tr><th >imperfective</th><td>uyan\u0131yor muydum?</td><td>uyan\u0131yor muydun?</td><td>uyan\u0131yor muydu?</td><td>uyan\u0131yor muyduk?</td><td>uyan\u0131yor muydunuz?</td><td>uyan\u0131yorlar m\u0131yd\u0131?</td></tr><tr><th colspan=\"2\" >future</th><td>uyanacak m\u0131y\u0131m?</td><td>uyanacak m\u0131s\u0131n?</td><td>uyanacak m\u0131?</td><td>uyanacak m\u0131y\u0131z?</td><td>uyanacak m\u0131s\u0131n\u0131z?</td><td>uyanacaklar m\u0131?</td></tr><tr><th rowspan=\"3\" >inferential</th><th colspan=\"2\" >perfective</th><td>uyanm\u0131\u015f m\u0131y\u0131m?</td><td>uyanm\u0131\u015f m\u0131s\u0131n?</td><td>uyanm\u0131\u015f m\u0131?</td><td>uyanm\u0131\u015f m\u0131y\u0131z?</td><td>uyanm\u0131\u015f m\u0131s\u0131n\u0131z?</td><td>uyanm\u0131\u015flar m\u0131?</td></tr><tr><th colspan=\"2\" >aorist</th><td>uyan\u0131r m\u0131ym\u0131\u015f\u0131m?</td><td>uyan\u0131r m\u0131ym\u0131\u015fs\u0131n?</td><td>uyan\u0131r m\u0131ym\u0131\u015f?</td><td>uyan\u0131r m\u0131ym\u0131\u015f\u0131z?</td><td>uyan\u0131r m\u0131ym\u0131\u015fs\u0131n\u0131z?</td><td>uyan\u0131rlar m\u0131ym\u0131\u015f?</td></tr><tr><th colspan=\"2\" >imperfective</th><td>uyan\u0131yor muymu\u015fum?</td><td>uyan\u0131yor muymu\u015fsun?</td><td>uyan\u0131yor muymu\u015f?</td><td>uyan\u0131yor muymu\u015fuz?</td><td>uyan\u0131yor muymu\u015fsunuz?</td><td>uyan\u0131yorlar m\u0131ym\u0131\u015f?</td></tr><tr><th rowspan=\"2\" >conditional</th><th colspan=\"2\" >simple</th><td>uyansam m\u0131?</td><td>uyansan m\u0131?</td><td>uyansa m\u0131?</td><td>uyansak m\u0131?</td><td>uyansan\u0131z m\u0131?</td><td>uyansalar m\u0131?</td></tr><tr><th colspan=\"2\" >perfective</th><td>uyansa m\u0131yd\u0131m?</td><td>uyansa m\u0131yd\u0131n?</td><td>uyansa m\u0131yd\u0131?</td><td>uyansa m\u0131yd\u0131k?</td><td>uyansa m\u0131yd\u0131n\u0131z?</td><td>uyansalar m\u0131yd\u0131?</td></tr><tr><th colspan=\"3\" >progressive</th><td>uyanmakta m\u0131y\u0131m?</td><td>uyanmakta m\u0131s\u0131n?</td><td>uyanmakta m\u0131?</td><td>uyanmakta m\u0131y\u0131z?</td><td>uyanmakta m\u0131s\u0131n\u0131z?</td><td>uyanmaktalar m\u0131?</td></tr><tr><th colspan=\"3\" >necessitative</th><td>uyanmal\u0131 m\u0131y\u0131m?</td><td>uyanmal\u0131 m\u0131s\u0131n?</td><td>uyanmal\u0131 m\u0131?</td><td>uyanmal\u0131 m\u0131y\u0131z?</td><td>uyanmal\u0131 m\u0131s\u0131n\u0131z?</td><td>uyanmal\u0131lar m\u0131?</td></tr><tr><th colspan=\"9\"></th></tr><tr><th colspan=\"9\" >Negative declarative</th></tr><tr><th colspan=\"9\"></th></tr><tr><th colspan=\"3\" >infinitive</th><td colspan=\"6\"><span  >uyanmamak</span></td></tr><tr><th rowspan=\"3\" >impersonal participle</th><th colspan=\"2\" >imperfective</th><td colspan=\"6\"><span  >uyanmayan</span></td></tr><tr><th colspan=\"2\" >perfective</th><td colspan=\"6\"><span  >uyanmam\u0131\u015f</span></td></tr><tr><th colspan=\"2\" >prospective</th><td colspan=\"6\"><span  >uyanmayacak</span></td></tr><tr><th rowspan=\"2\" >personal participle</th><th colspan=\"2\" >non-prospective</th><td><span  >uyanmad\u0131\u011f\u0131m</span></td><td><span  >uyanmad\u0131\u011f\u0131n</span></td><td><span  >uyanmad\u0131\u011f\u0131</span></td><td><span  >uyanmad\u0131\u011f\u0131m\u0131z</span></td><td><span  >uyanmad\u0131\u011f\u0131n\u0131z</span></td><td><span  >uyanmad\u0131klar\u0131</span></td></tr><tr><th colspan=\"2\" >prospective</th><td><span  >uyanmayaca\u011f\u0131m</span></td><td><span  >uyanmayaca\u011f\u0131n</span></td><td><span  >uyanmayaca\u011f\u0131</span></td><td><span  >uyanmayaca\u011f\u0131m\u0131z</span></td><td><span  >uyanmayaca\u011f\u0131n\u0131z</span></td><td><span  >uyanmayacaklar\u0131</span></td></tr><tr><th colspan=\"3\" >verbal noun</th><td colspan=\"6\"><span  >uyanmama</span></td></tr><tr><th colspan=\"3\" >way of doing</th><td colspan=\"6\"><span  >uyanmay\u0131\u015f</span></td></tr><tr><th colspan=\"3\" rowspan=\"3\"></th><th colspan=\"3\" >singular</th><th colspan=\"3\" >plural</th></tr><tr><th >1 person</th><th >2 person</th><th >3 person</th><th >1 person</th><th >2 person</th><th >3 person</th></tr><tr><th >ben</th><th >sen</th><th >o</th><th >biz</th><th >siz</th><th >onlar</th></tr><tr><th rowspan=\"5\" >indicative</th><th rowspan=\"2\" >present</th><th >aorist</th><td><span  >uyanmam</span></td><td><span  >uyanmazs\u0131n</span></td><td><span  >uyanmaz</span></td><td><span  >uyanmay\u0131z</span></td><td><span  >uyanmazs\u0131n\u0131z</span></td><td><span  >uyanmazlar</span></td></tr><tr><th >imperfective</th><td><span  >uyanm\u0131yorum</span></td><td><span  >uyanm\u0131yorsun</span></td><td><span  >uyanm\u0131yor</span></td><td><span  >uyanm\u0131yoruz</span></td><td><span  >uyanm\u0131yorsunuz</span></td><td><span  >uyanm\u0131yorlar</span></td></tr><tr><th rowspan=\"2\" >past</th><th >perfective</th><td><span  >uyanmad\u0131m</span></td><td><span  >uyanmad\u0131n</span></td><td><span  >uyanmad\u0131</span></td><td><span  >uyanmad\u0131k</span></td><td><span  >uyanmad\u0131n\u0131z</span></td><td><span  >uyanmad\u0131lar</span></td></tr><tr><th >imperfective</th><td><span  >uyanm\u0131yordum</span></td><td><span  >uyanm\u0131yordun</span></td><td><span  >uyanm\u0131yordu</span></td><td><span  >uyanm\u0131yorduk</span></td><td><span  >uyanm\u0131yordunuz</span></td><td><span  >uyanm\u0131yorlard\u0131</span></td></tr><tr><th colspan=\"2\" >future</th><td><span  >uyanmayaca\u011f\u0131m</span></td><td><span  >uyanmayacaks\u0131n</span></td><td><span  >uyanmayacak</span></td><td><span  >uyanmayaca\u011f\u0131z</span></td><td><span  >uyanmayacaks\u0131n\u0131z</span></td><td><span  >uyanmayacaklar</span></td></tr><tr><th rowspan=\"3\" >inferential</th><th colspan=\"2\" >perfective</th><td><span  >uyanmam\u0131\u015f\u0131m</span></td><td><span  >uyanmam\u0131\u015fs\u0131n</span></td><td><span  >uyanmam\u0131\u015f</span></td><td><span  >uyanmam\u0131\u015f\u0131z</span></td><td><span  >uyanmam\u0131\u015fs\u0131n\u0131z</span></td><td><span  >uyanmam\u0131\u015flar</span></td></tr><tr><th colspan=\"2\" >aorist</th><td><span  >uyanmazm\u0131\u015f\u0131m</span></td><td><span  >uyanmazm\u0131\u015fs\u0131n</span></td><td><span  >uyanmazm\u0131\u015f</span></td><td><span  >uyanmazm\u0131\u015f\u0131z</span></td><td><span  >uyanmazm\u0131\u015fs\u0131n\u0131z</span></td><td><span  >uyanmazlarm\u0131\u015f</span></td></tr><tr><th colspan=\"2\" >imperfective</th><td><span  >uyanm\u0131yormu\u015fum</span></td><td><span  >uyanm\u0131yormu\u015fsun</span></td><td><span  >uyanm\u0131yormu\u015f</span></td><td><span  >uyanm\u0131yormu\u015fuz</span></td><td><span  >uyanm\u0131yormu\u015fsunuz</span></td><td><span  >uyanm\u0131yorlarm\u0131\u015f</span></td></tr><tr><th rowspan=\"2\" >conditional</th><th colspan=\"2\" >simple</th><td><span  >uyanmasam</span></td><td><span  >uyanmasan</span></td><td><span  >uyanmasa</span></td><td><span  >uyanmasak</span></td><td><span  >uyanmasan\u0131z</span></td><td><span  >uyanmasalar</span></td></tr><tr><th colspan=\"2\" >perfective</th><td><span  >uyanmasayd\u0131m</span></td><td><span  >uyanmasayd\u0131n</span></td><td><span  >uyanmasayd\u0131</span></td><td><span  >uyanmasayd\u0131k</span></td><td><span  >uyanmasayd\u0131n\u0131z</span></td><td><span  >uyanmasayd\u0131lar</span></td></tr><tr><th colspan=\"3\" >optative</th><td><span  >uyanmayay\u0131m</span></td><td><span  >uyanmayas\u0131n</span></td><td><span  >uyanmaya</span></td><td><span  >uyanmayal\u0131m</span></td><td><span  >uyanmayas\u0131n\u0131z</span></td><td><span  >uyanmayalar</span></td></tr><tr><th colspan=\"3\" >progressive</th><td><span  >uyanmamaktay\u0131m</span></td><td><span  >uyanmamaktas\u0131n</span></td><td><span  >uyanmamakta</span></td><td><span  >uyanmamaktay\u0131z</span></td><td><span  >uyanmamaktas\u0131n\u0131z</span></td><td><span  >uyanmamaktalar</span></td></tr><tr><th colspan=\"3\" >necessitative</th><td><span  >uyanmamal\u0131y\u0131m</span></td><td><span  >uyanmamal\u0131s\u0131n</span></td><td><span  >uyanmamal\u0131</span></td><td><span  >uyanmamal\u0131y\u0131z</span></td><td><span  >uyanmamal\u0131s\u0131n\u0131z</span></td><td><span  >uyanmamal\u0131lar</span></td></tr><tr><th colspan=\"3\" >imperative</th><td></td><td><span  >uyanma</span></td><td><span  >uyanmas\u0131n</span></td><td></td><td><span  >uyanmay\u0131n</span></td><td><span  >uyanmas\u0131nlar</span></td></tr><tr><th colspan=\"9\"></th></tr><tr><th colspan=\"9\" >Negative interrogative</th></tr><tr><th colspan=\"9\"></th></tr><tr><th colspan=\"3\" rowspan=\"3\"></th><th colspan=\"3\" >singular</th><th colspan=\"3\" >plural</th></tr><tr><th >1 person</th><th >2 person</th><th >3 person</th><th >1 person</th><th >2 person</th><th >3 person</th></tr><tr><th >ben</th><th >sen</th><th >o</th><th >biz</th><th >siz</th><th >onlar</th></tr><tr><th rowspan=\"5\" >indicative</th><th rowspan=\"2\" >present</th><th >aorist</th><td>uyanmaz m\u0131y\u0131m?</td><td>uyanmaz m\u0131s\u0131n?</td><td>uyanmaz m\u0131?</td><td>uyanmaz m\u0131y\u0131z?</td><td>uyanmaz m\u0131s\u0131n\u0131z?</td><td>uyanmazlar m\u0131?</td></tr><tr><th >imperfective</th><td>uyanm\u0131yor muyum?</td><td>uyanm\u0131yor musun?</td><td>uyanm\u0131yor mu?</td><td>uyanm\u0131yor muyuz?</td><td>uyanm\u0131yor musunuz?</td><td>uyanm\u0131yorlar m\u0131?</td></tr><tr><th rowspan=\"2\" >past</th><th >perfective</th><td>uyanmad\u0131m m\u0131?</td><td>uyanmad\u0131n m\u0131?</td><td>uyanmad\u0131 m\u0131?</td><td>uyanmad\u0131k m\u0131?</td><td>uyanmad\u0131n\u0131z m\u0131?</td><td>uyanmad\u0131lar m\u0131?</td></tr><tr><th >imperfective</th><td>uyanm\u0131yor muydum?</td><td>uyanm\u0131yor muydun?</td><td>uyanm\u0131yor muydu?</td><td>uyanm\u0131yor muyduk?</td><td>uyanm\u0131yor muydunuz?</td><td>uyanm\u0131yorlar m\u0131yd\u0131?</td></tr><tr><th colspan=\"2\" >future</th><td>uyanmayacak m\u0131y\u0131m?</td><td>uyanmayacak m\u0131s\u0131n?</td><td>uyanmayacak m\u0131?</td><td>uyanmayacak m\u0131y\u0131z?</td><td>uyanmayacak m\u0131s\u0131n\u0131z?</td><td>uyanmayacaklar m\u0131?</td></tr><tr><th rowspan=\"3\" >inferential</th><th colspan=\"2\" >perfective</th><td>uyanmam\u0131\u015f m\u0131y\u0131m?</td><td>uyanmam\u0131\u015f m\u0131s\u0131n?</td><td>uyanmam\u0131\u015f m\u0131?</td><td>uyanmam\u0131\u015f m\u0131y\u0131z?</td><td>uyanmam\u0131\u015f m\u0131s\u0131n\u0131z?</td><td>uyanmam\u0131\u015flar m\u0131?</td></tr><tr><th colspan=\"2\" >aorist</th><td>uyanmaz m\u0131ym\u0131\u015f\u0131m?</td><td>uyanmaz m\u0131ym\u0131\u015fs\u0131n?</td><td>uyanmaz m\u0131ym\u0131\u015f?</td><td>uyanmaz m\u0131ym\u0131\u015f\u0131z?</td><td>uyanmaz m\u0131ym\u0131\u015fs\u0131n\u0131z?</td><td>uyanmazlar m\u0131ym\u0131\u015f?</td></tr><tr><th colspan=\"2\" >imperfective</th><td>uyanm\u0131yor muymu\u015fum?</td><td>uyanm\u0131yor muymu\u015fsun?</td><td>uyanm\u0131yor muymu\u015f?</td><td>uyanm\u0131yor muymu\u015fuz?</td><td>uyanm\u0131yor muymu\u015fsunuz?</td><td>uyanm\u0131yorlar m\u0131ym\u0131\u015f?</td></tr><tr><th rowspan=\"2\" >conditional</th><th colspan=\"2\" >simple</th><td>uyanmasam m\u0131?</td><td>uyanmasan m\u0131?</td><td>uyanmasa m\u0131?</td><td>uyanmasak m\u0131?</td><td>uyanmasan\u0131z m\u0131?</td><td>uyanmasalar m\u0131?</td></tr><tr><th colspan=\"2\" >perfective</th><td>uyanmasa m\u0131yd\u0131m?</td><td>uyanmasa m\u0131yd\u0131n?</td><td>uyanmasa m\u0131yd\u0131?</td><td>uyanmasa m\u0131yd\u0131k?</td><td>uyanmasa m\u0131yd\u0131n\u0131z?</td><td>uyanmasalar m\u0131yd\u0131?</td></tr><tr><th colspan=\"3\" >progressive</th><td>uyanmamakta m\u0131y\u0131m?</td><td>uyanmamakta m\u0131s\u0131n?</td><td>uyanmamakta m\u0131?</td><td>uyanmamakta m\u0131y\u0131z?</td><td>uyanmamakta m\u0131s\u0131n\u0131z?</td><td>uyanmamaktalar m\u0131?</td></tr><tr><th colspan=\"3\" >necessitative</th><td>uyanmamal\u0131 m\u0131y\u0131m?</td><td>uyanmamal\u0131 m\u0131s\u0131n?</td><td>uyanmamal\u0131 m\u0131?</td><td>uyanmamal\u0131 m\u0131y\u0131z?</td><td>uyanmamal\u0131 m\u0131s\u0131n\u0131z?</td><td>uyanmamal\u0131lar m\u0131?</td></tr></tbody></table>'></iframe>", "y\u00fcr\u00fcmek": "<iframe srcdoc='Conjugation of y\u00fcr\u00fcmek <p><i><b>Note:</b> Actual conjugations can be more complex than tables below. Compound forms with the auxiliary <i  >olmak</i> not shown. See also Appendix:Turkish suffixes#Verbs.</i></p><table  style=\"background:#F9F9F9; text-align:center; width:100%\"><tbody><tr><th colspan=\"9\" >Positive declarative</th></tr><tr><th colspan=\"9\"></th></tr><tr><th colspan=\"3\" >infinitive</th><td colspan=\"6\"><span  ><strong >y\u00fcr\u00fcmek</strong></span></td></tr><tr><th rowspan=\"3\" >impersonal participle</th><th colspan=\"2\" >imperfective</th><td colspan=\"6\"><span  >y\u00fcr\u00fcyen</span></td></tr><tr><th colspan=\"2\" >perfective</th><td colspan=\"6\"><span  >y\u00fcr\u00fcm\u00fc\u015f</span></td></tr><tr><th colspan=\"2\" >prospective</th><td colspan=\"6\"><span  >y\u00fcr\u00fcyecek</span></td></tr><tr><th rowspan=\"2\" >personal participle</th><th colspan=\"2\" >non-prospective</th><td><span  >y\u00fcr\u00fcd\u00fc\u011f\u00fcm</span></td><td><span  >y\u00fcr\u00fcd\u00fc\u011f\u00fcn</span></td><td><span  >y\u00fcr\u00fcd\u00fc\u011f\u00fc</span></td><td><span  >y\u00fcr\u00fcd\u00fc\u011f\u00fcm\u00fcz</span></td><td><span  >y\u00fcr\u00fcd\u00fc\u011f\u00fcn\u00fcz</span></td><td><span  >y\u00fcr\u00fcd\u00fckleri</span></td></tr><tr><th colspan=\"2\" >prospective</th><td><span  >y\u00fcr\u00fcyece\u011fim</span></td><td><span  >y\u00fcr\u00fcyece\u011fin</span></td><td><span  >y\u00fcr\u00fcyece\u011fi</span></td><td><span  >y\u00fcr\u00fcyece\u011fimiz</span></td><td><span  >y\u00fcr\u00fcyece\u011finiz</span></td><td><span  >y\u00fcr\u00fcyecekleri</span></td></tr><tr><th colspan=\"3\" >verbal noun</th><td colspan=\"6\"><span  >y\u00fcr\u00fcme</span></td></tr><tr><th colspan=\"3\" >way of doing</th><td colspan=\"6\"><span  >y\u00fcr\u00fcy\u00fc\u015f</span></td></tr><tr><th colspan=\"3\" rowspan=\"3\"></th><th colspan=\"3\" >singular</th><th colspan=\"3\" >plural</th></tr><tr><th >1 person</th><th >2 person</th><th >3 person</th><th >1 person</th><th >2 person</th><th >3 person</th></tr><tr><th >ben</th><th >sen</th><th >o</th><th >biz</th><th >siz</th><th >onlar</th></tr><tr><th rowspan=\"5\" >indicative</th><th rowspan=\"2\" >present</th><th >aorist</th><td><span  >y\u00fcr\u00fcr\u00fcm</span></td><td><span  >y\u00fcr\u00fcrs\u00fcn</span></td><td><span  >y\u00fcr\u00fcr</span></td><td><span  >y\u00fcr\u00fcr\u00fcz</span></td><td><span  >y\u00fcr\u00fcrs\u00fcn\u00fcz</span></td><td><span  >y\u00fcr\u00fcrler</span></td></tr><tr><th >imperfective</th><td><span  >y\u00fcr\u00fcyorum</span></td><td><span  >y\u00fcr\u00fcyorsun</span></td><td><span  >y\u00fcr\u00fcyor</span></td><td><span  >y\u00fcr\u00fcyoruz</span></td><td><span  >y\u00fcr\u00fcyorsunuz</span></td><td><span  >y\u00fcr\u00fcyorlar</span></td></tr><tr><th rowspan=\"2\" >past</th><th >perfective</th><td><span  >y\u00fcr\u00fcd\u00fcm</span></td><td><span  >y\u00fcr\u00fcd\u00fcn</span></td><td><span  >y\u00fcr\u00fcd\u00fc</span></td><td><span  >y\u00fcr\u00fcd\u00fck</span></td><td><span  >y\u00fcr\u00fcd\u00fcn\u00fcz</span></td><td><span  >y\u00fcr\u00fcd\u00fcler</span></td></tr><tr><th >imperfective</th><td><span  >y\u00fcr\u00fcyordum</span></td><td><span  >y\u00fcr\u00fcyordun</span></td><td><span  >y\u00fcr\u00fcyordu</span></td><td><span  >y\u00fcr\u00fcyorduk</span></td><td><span  >y\u00fcr\u00fcyordunuz</span></td><td><span  >y\u00fcr\u00fcyorlard\u0131</span></td></tr><tr><th colspan=\"2\" >future</th><td><span  >y\u00fcr\u00fcyece\u011fim</span></td><td><span  >y\u00fcr\u00fcyeceksin</span></td><td><span  >y\u00fcr\u00fcyecek</span></td><td><span  >y\u00fcr\u00fcyece\u011fiz</span></td><td><span  >y\u00fcr\u00fcyeceksiniz</span></td><td><span  >y\u00fcr\u00fcyecekler</span></td></tr><tr><th rowspan=\"3\" >inferential</th><th colspan=\"2\" >perfective</th><td><span  >y\u00fcr\u00fcmi\u015fim</span></td><td><span  >y\u00fcr\u00fcmi\u015fsin</span></td><td><span  >y\u00fcr\u00fcmi\u015f</span></td><td><span  >y\u00fcr\u00fcmi\u015fiz</span></td><td><span  >y\u00fcr\u00fcmi\u015fsiniz</span></td><td><span  >y\u00fcr\u00fcmi\u015fler</span></td></tr><tr><th colspan=\"2\" >aorist</th><td><span  >y\u00fcr\u00fcrmi\u015fim</span></td><td><span  >y\u00fcr\u00fcrmi\u015fsin</span></td><td><span  >y\u00fcr\u00fcrmi\u015f</span></td><td><span  >y\u00fcr\u00fcrmi\u015fiz</span></td><td><span  >y\u00fcr\u00fcrmi\u015fsiniz</span></td><td><span  >y\u00fcr\u00fcrmi\u015fler</span></td></tr><tr><th colspan=\"2\" >imperfective</th><td><span  >y\u00fcr\u00fcyormu\u015fum</span></td><td><span  >y\u00fcr\u00fcyormu\u015fsun</span></td><td><span  >y\u00fcr\u00fcyormu\u015f</span></td><td><span  >y\u00fcr\u00fcyormu\u015fuz</span></td><td><span  >y\u00fcr\u00fcyormu\u015fsunuz</span></td><td><span  >y\u00fcr\u00fcyormu\u015flar</span></td></tr><tr><th rowspan=\"2\" >conditional</th><th colspan=\"2\" >simple</th><td><span  >y\u00fcr\u00fcsem</span></td><td><span  >y\u00fcr\u00fcsen</span></td><td><span  >y\u00fcr\u00fcse</span></td><td><span  >y\u00fcr\u00fcsek</span></td><td><span  >y\u00fcr\u00fcseniz</span></td><td><span  >y\u00fcr\u00fcseler</span></td></tr><tr><th colspan=\"2\" >perfective</th><td><span  >y\u00fcr\u00fcseydim</span></td><td><span  >y\u00fcr\u00fcseydin</span></td><td><span  >y\u00fcr\u00fcseydi</span></td><td><span  >y\u00fcr\u00fcseydik</span></td><td><span  >y\u00fcr\u00fcseydiniz</span></td><td><span  >y\u00fcr\u00fcseydiler</span></td></tr><tr><th colspan=\"3\" >optative</th><td><span  >y\u00fcr\u00fcyeyim</span></td><td><span  >y\u00fcr\u00fcyesin</span></td><td><span  >y\u00fcr\u00fcye</span></td><td><span  >y\u00fcr\u00fcyelim</span></td><td><span  >y\u00fcr\u00fcyesiniz</span></td><td><span  >y\u00fcr\u00fcyeler</span></td></tr><tr><th colspan=\"3\" >progressive</th><td><span  >y\u00fcr\u00fcmekteyim</span></td><td><span  >y\u00fcr\u00fcmektesin</span></td><td><span  >y\u00fcr\u00fcmekte</span></td><td><span  >y\u00fcr\u00fcmekteyiz</span></td><td><span  >y\u00fcr\u00fcmektesiniz</span></td><td><span  >y\u00fcr\u00fcmekteler</span></td></tr><tr><th colspan=\"3\" >necessitative</th><td><span  >y\u00fcr\u00fcmeliyim</span></td><td><span  >y\u00fcr\u00fcmelisin</span></td><td><span  >y\u00fcr\u00fcmeli</span></td><td><span  >y\u00fcr\u00fcmeliyiz</span></td><td><span  >y\u00fcr\u00fcmelisiniz</span></td><td><span  >y\u00fcr\u00fcmeliler</span></td></tr><tr><th colspan=\"3\" >imperative</th><td></td><td><span  >y\u00fcr\u00fc</span></td><td><span  >y\u00fcr\u00fcs\u00fcn</span></td><td></td><td><span  >y\u00fcr\u00fcy\u00fcn</span></td><td><span  >y\u00fcr\u00fcs\u00fcnler</span></td></tr><tr><th colspan=\"9\"></th></tr><tr><th colspan=\"9\" >Positive interrogative</th></tr><tr><th colspan=\"9\"></th></tr><tr><th colspan=\"3\" rowspan=\"3\"></th><th colspan=\"3\" >singular</th><th colspan=\"3\" >plural</th></tr><tr><th >1 person</th><th >2 person</th><th >3 person</th><th >1 person</th><th >2 person</th><th >3 person</th></tr><tr><th >ben</th><th >sen</th><th >o</th><th >biz</th><th >siz</th><th >onlar</th></tr><tr><th rowspan=\"5\" >indicative</th><th rowspan=\"2\" >present</th><th >aorist</th><td>y\u00fcr\u00fcr m\u00fcy\u00fcm?</td><td>y\u00fcr\u00fcr m\u00fcs\u00fcn?</td><td>y\u00fcr\u00fcr m\u00fc?</td><td>y\u00fcr\u00fcr m\u00fcy\u00fcz?</td><td>y\u00fcr\u00fcr m\u00fcs\u00fcn\u00fcz?</td><td>y\u00fcr\u00fcrler mi?</td></tr><tr><th >imperfective</th><td>y\u00fcr\u00fcyor muyum?</td><td>y\u00fcr\u00fcyor musun?</td><td>y\u00fcr\u00fcyor mu?</td><td>y\u00fcr\u00fcyor muyuz?</td><td>y\u00fcr\u00fcyor musunuz?</td><td>y\u00fcr\u00fcyorlar m\u0131?</td></tr><tr><th rowspan=\"2\" >past</th><th >perfective</th><td>y\u00fcr\u00fcd\u00fcm m\u00fc?</td><td>y\u00fcr\u00fcd\u00fcn m\u00fc?</td><td>y\u00fcr\u00fcd\u00fc m\u00fc?</td><td>y\u00fcr\u00fcd\u00fck m\u00fc?</td><td>y\u00fcr\u00fcd\u00fcn\u00fcz m\u00fc?</td><td>y\u00fcr\u00fcd\u00fcler m\u00fc?</td></tr><tr><th >imperfective</th><td>y\u00fcr\u00fcyor muydum?</td><td>y\u00fcr\u00fcyor muydun?</td><td>y\u00fcr\u00fcyor muydu?</td><td>y\u00fcr\u00fcyor muyduk?</td><td>y\u00fcr\u00fcyor muydunuz?</td><td>y\u00fcr\u00fcyorlar m\u0131yd\u0131?</td></tr><tr><th colspan=\"2\" >future</th><td>y\u00fcr\u00fcyecek miyim?</td><td>y\u00fcr\u00fcyecek misin?</td><td>y\u00fcr\u00fcyecek mi?</td><td>y\u00fcr\u00fcyecek miyiz?</td><td>y\u00fcr\u00fcyecek misiniz?</td><td>y\u00fcr\u00fcyecekler mi?</td></tr><tr><th rowspan=\"3\" >inferential</th><th colspan=\"2\" >perfective</th><td>y\u00fcr\u00fcmi\u015f miyim?</td><td>y\u00fcr\u00fcmi\u015f misin?</td><td>y\u00fcr\u00fcmi\u015f mi?</td><td>y\u00fcr\u00fcmi\u015f miyiz?</td><td>y\u00fcr\u00fcmi\u015f misiniz?</td><td>y\u00fcr\u00fcmi\u015fler mi?</td></tr><tr><th colspan=\"2\" >aorist</th><td>y\u00fcr\u00fcr m\u00fcymi\u015f\u00fcm?</td><td>y\u00fcr\u00fcr m\u00fcymi\u015fs\u00fcn?</td><td>y\u00fcr\u00fcr m\u00fcymi\u015f?</td><td>y\u00fcr\u00fcr m\u00fcymi\u015f\u00fcz?</td><td>y\u00fcr\u00fcr m\u00fcymi\u015fs\u00fcn\u00fcz?</td><td>y\u00fcr\u00fcrler miymi\u015f?</td></tr><tr><th colspan=\"2\" >imperfective</th><td>y\u00fcr\u00fcyor muymu\u015fum?</td><td>y\u00fcr\u00fcyor muymu\u015fsun?</td><td>y\u00fcr\u00fcyor muymu\u015f?</td><td>y\u00fcr\u00fcyor muymu\u015fuz?</td><td>y\u00fcr\u00fcyor muymu\u015fsunuz?</td><td>y\u00fcr\u00fcyorlar m\u0131ym\u0131\u015f?</td></tr><tr><th rowspan=\"2\" >conditional</th><th colspan=\"2\" >simple</th><td>y\u00fcr\u00fcsem mi?</td><td>y\u00fcr\u00fcsen mi?</td><td>y\u00fcr\u00fcse mi?</td><td>y\u00fcr\u00fcsek mi?</td><td>y\u00fcr\u00fcseniz mi?</td><td>y\u00fcr\u00fcseler mi?</td></tr><tr><th colspan=\"2\" >perfective</th><td>y\u00fcr\u00fcse miydim?</td><td>y\u00fcr\u00fcse miydin?</td><td>y\u00fcr\u00fcse miydi?</td><td>y\u00fcr\u00fcse miydik?</td><td>y\u00fcr\u00fcse miydiniz?</td><td>y\u00fcr\u00fcseler miydi?</td></tr><tr><th colspan=\"3\" >progressive</th><td>y\u00fcr\u00fcmekte miyim?</td><td>y\u00fcr\u00fcmekte misin?</td><td>y\u00fcr\u00fcmekte mi?</td><td>y\u00fcr\u00fcmekte miyiz?</td><td>y\u00fcr\u00fcmekte misiniz?</td><td>y\u00fcr\u00fcmekteler mi?</td></tr><tr><th colspan=\"3\" >necessitative</th><td>y\u00fcr\u00fcmeli miyim?</td><td>y\u00fcr\u00fcmeli misin?</td><td>y\u00fcr\u00fcmeli mi?</td><td>y\u00fcr\u00fcmeli miyiz?</td><td>y\u00fcr\u00fcmeli misiniz?</td><td>y\u00fcr\u00fcmeliler mi?</td></tr><tr><th colspan=\"9\"></th></tr><tr><th colspan=\"9\" >Negative declarative</th></tr><tr><th colspan=\"9\"></th></tr><tr><th colspan=\"3\" >infinitive</th><td colspan=\"6\"><span  >y\u00fcr\u00fcmemek</span></td></tr><tr><th rowspan=\"3\" >impersonal participle</th><th colspan=\"2\" >imperfective</th><td colspan=\"6\"><span  >y\u00fcr\u00fcmeyen</span></td></tr><tr><th colspan=\"2\" >perfective</th><td colspan=\"6\"><span  >y\u00fcr\u00fcmem\u00fc\u015f</span></td></tr><tr><th colspan=\"2\" >prospective</th><td colspan=\"6\"><span  >y\u00fcr\u00fcmeyecek</span></td></tr><tr><th rowspan=\"2\" >personal participle</th><th colspan=\"2\" >non-prospective</th><td><span  >y\u00fcr\u00fcmed\u00fc\u011f\u00fcm</span></td><td><span  >y\u00fcr\u00fcmed\u00fc\u011f\u00fcn</span></td><td><span  >y\u00fcr\u00fcmed\u00fc\u011f\u00fc</span></td><td><span  >y\u00fcr\u00fcmed\u00fc\u011f\u00fcm\u00fcz</span></td><td><span  >y\u00fcr\u00fcmed\u00fc\u011f\u00fcn\u00fcz</span></td><td><span  >y\u00fcr\u00fcmed\u00fckleri</span></td></tr><tr><th colspan=\"2\" >prospective</th><td><span  >y\u00fcr\u00fcmeyece\u011fim</span></td><td><span  >y\u00fcr\u00fcmeyece\u011fin</span></td><td><span  >y\u00fcr\u00fcmeyece\u011fi</span></td><td><span  >y\u00fcr\u00fcmeyece\u011fimiz</span></td><td><span  >y\u00fcr\u00fcmeyece\u011finiz</span></td><td><span  >y\u00fcr\u00fcmeyecekleri</span></td></tr><tr><th colspan=\"3\" >verbal noun</th><td colspan=\"6\"><span  >y\u00fcr\u00fcmeme</span></td></tr><tr><th colspan=\"3\" >way of doing</th><td colspan=\"6\"><span  >y\u00fcr\u00fcmey\u00fc\u015f</span></td></tr><tr><th colspan=\"3\" rowspan=\"3\"></th><th colspan=\"3\" >singular</th><th colspan=\"3\" >plural</th></tr><tr><th >1 person</th><th >2 person</th><th >3 person</th><th >1 person</th><th >2 person</th><th >3 person</th></tr><tr><th >ben</th><th >sen</th><th >o</th><th >biz</th><th >siz</th><th >onlar</th></tr><tr><th rowspan=\"5\" >indicative</th><th rowspan=\"2\" >present</th><th >aorist</th><td><span  >y\u00fcr\u00fcmem</span></td><td><span  >y\u00fcr\u00fcmezsin</span></td><td><span  >y\u00fcr\u00fcmez</span></td><td><span  >y\u00fcr\u00fcmeyiz</span></td><td><span  >y\u00fcr\u00fcmezsiniz</span></td><td><span  >y\u00fcr\u00fcmezler</span></td></tr><tr><th >imperfective</th><td><span  >y\u00fcr\u00fcm\u00fcyorum</span></td><td><span  >y\u00fcr\u00fcm\u00fcyorsun</span></td><td><span  >y\u00fcr\u00fcm\u00fcyor</span></td><td><span  >y\u00fcr\u00fcm\u00fcyoruz</span></td><td><span  >y\u00fcr\u00fcm\u00fcyorsunuz</span></td><td><span  >y\u00fcr\u00fcm\u00fcyorlar</span></td></tr><tr><th rowspan=\"2\" >past</th><th >perfective</th><td><span  >y\u00fcr\u00fcmedim</span></td><td><span  >y\u00fcr\u00fcmedin</span></td><td><span  >y\u00fcr\u00fcmedi</span></td><td><span  >y\u00fcr\u00fcmedik</span></td><td><span  >y\u00fcr\u00fcmediniz</span></td><td><span  >y\u00fcr\u00fcmediler</span></td></tr><tr><th >imperfective</th><td><span  >y\u00fcr\u00fcm\u00fcyordum</span></td><td><span  >y\u00fcr\u00fcm\u00fcyordun</span></td><td><span  >y\u00fcr\u00fcm\u00fcyordu</span></td><td><span  >y\u00fcr\u00fcm\u00fcyorduk</span></td><td><span  >y\u00fcr\u00fcm\u00fcyordunuz</span></td><td><span  >y\u00fcr\u00fcm\u00fcyordular</span></td></tr><tr><th colspan=\"2\" >future</th><td><span  >y\u00fcr\u00fcmeyece\u011fim</span></td><td><span  >y\u00fcr\u00fcmeyeceksin</span></td><td><span  >y\u00fcr\u00fcmeyecek</span></td><td><span  >y\u00fcr\u00fcmeyece\u011fiz</span></td><td><span  >y\u00fcr\u00fcmeyeceksiniz</span></td><td><span  >y\u00fcr\u00fcmeyecekler</span></td></tr><tr><th rowspan=\"3\" >inferential</th><th colspan=\"2\" >perfective</th><td><span  >y\u00fcr\u00fcmemi\u015fim</span></td><td><span  >y\u00fcr\u00fcmemi\u015fsin</span></td><td><span  >y\u00fcr\u00fcmemi\u015f</span></td><td><span  >y\u00fcr\u00fcmemi\u015fiz</span></td><td><span  >y\u00fcr\u00fcmemi\u015fsiniz</span></td><td><span  >y\u00fcr\u00fcmemi\u015fler</span></td></tr><tr><th colspan=\"2\" >aorist</th><td><span  >y\u00fcr\u00fcmezmi\u015fim</span></td><td><span  >y\u00fcr\u00fcmezmi\u015fsin</span></td><td><span  >y\u00fcr\u00fcmezmi\u015f</span></td><td><span  >y\u00fcr\u00fcmezmi\u015fiz</span></td><td><span  >y\u00fcr\u00fcmezmi\u015fsiniz</span></td><td><span  >y\u00fcr\u00fcmezmi\u015fler</span></td></tr><tr><th colspan=\"2\" >imperfective</th><td><span  >y\u00fcr\u00fcm\u00fcyormu\u015fum</span></td><td><span  >y\u00fcr\u00fcm\u00fcyormu\u015fsun</span></td><td><span  >y\u00fcr\u00fcm\u00fcyormu\u015f</span></td><td><span  >y\u00fcr\u00fcm\u00fcyormu\u015fuz</span></td><td><span  >y\u00fcr\u00fcm\u00fcyormu\u015fsunuz</span></td><td><span  >y\u00fcr\u00fcm\u00fcyormu\u015flar</span></td></tr><tr><th rowspan=\"2\" >conditional</th><th colspan=\"2\" >simple</th><td><span  >y\u00fcr\u00fcmesem</span></td><td><span  >y\u00fcr\u00fcmesen</span></td><td><span  >y\u00fcr\u00fcmese</span></td><td><span  >y\u00fcr\u00fcmesek</span></td><td><span  >y\u00fcr\u00fcmeseniz</span></td><td><span  >y\u00fcr\u00fcmeseler</span></td></tr><tr><th colspan=\"2\" >perfective</th><td><span  >y\u00fcr\u00fcmeseydim</span></td><td><span  >y\u00fcr\u00fcmeseydin</span></td><td><span  >y\u00fcr\u00fcmeseydi</span></td><td><span  >y\u00fcr\u00fcmeseydik</span></td><td><span  >y\u00fcr\u00fcmeseydiniz</span></td><td><span  >y\u00fcr\u00fcmeseydiler</span></td></tr><tr><th colspan=\"3\" >optative</th><td><span  >y\u00fcr\u00fcmeyeyim</span></td><td><span  >y\u00fcr\u00fcmeyesin</span></td><td><span  >y\u00fcr\u00fcmeye</span></td><td><span  >y\u00fcr\u00fcmeyelim</span></td><td><span  >y\u00fcr\u00fcmeyesiniz</span></td><td><span  >y\u00fcr\u00fcmeyeler</span></td></tr><tr><th colspan=\"3\" >progressive</th><td><span  >y\u00fcr\u00fcmemekteyim</span></td><td><span  >y\u00fcr\u00fcmemektesin</span></td><td><span  >y\u00fcr\u00fcmemekte</span></td><td><span  >y\u00fcr\u00fcmemekteyiz</span></td><td><span  >y\u00fcr\u00fcmemektesiniz</span></td><td><span  >y\u00fcr\u00fcmemekteler</span></td></tr><tr><th colspan=\"3\" >necessitative</th><td><span  >y\u00fcr\u00fcmemeliyim</span></td><td><span  >y\u00fcr\u00fcmemelisin</span></td><td><span  >y\u00fcr\u00fcmemeli</span></td><td><span  >y\u00fcr\u00fcmemeliyiz</span></td><td><span  >y\u00fcr\u00fcmemelisiniz</span></td><td><span  >y\u00fcr\u00fcmemeliler</span></td></tr><tr><th colspan=\"3\" >imperative</th><td></td><td><span  >y\u00fcr\u00fcme</span></td><td><span  >y\u00fcr\u00fcmesin</span></td><td></td><td><span  >y\u00fcr\u00fcmeyin</span></td><td><span  >y\u00fcr\u00fcmesinler</span></td></tr><tr><th colspan=\"9\"></th></tr><tr><th colspan=\"9\" >Negative interrogative</th></tr><tr><th colspan=\"9\"></th></tr><tr><th colspan=\"3\" rowspan=\"3\"></th><th colspan=\"3\" >singular</th><th colspan=\"3\" >plural</th></tr><tr><th >1 person</th><th >2 person</th><th >3 person</th><th >1 person</th><th >2 person</th><th >3 person</th></tr><tr><th >ben</th><th >sen</th><th >o</th><th >biz</th><th >siz</th><th >onlar</th></tr><tr><th rowspan=\"5\" >indicative</th><th rowspan=\"2\" >present</th><th >aorist</th><td>y\u00fcr\u00fcmez miyim?</td><td>y\u00fcr\u00fcmez misin?</td><td>y\u00fcr\u00fcmez mi?</td><td>y\u00fcr\u00fcmez miyiz?</td><td>y\u00fcr\u00fcmez misiniz?</td><td>y\u00fcr\u00fcmezler mi?</td></tr><tr><th >imperfective</th><td>y\u00fcr\u00fcm\u00fcyor muyum?</td><td>y\u00fcr\u00fcm\u00fcyor musun?</td><td>y\u00fcr\u00fcm\u00fcyor mu?</td><td>y\u00fcr\u00fcm\u00fcyor muyuz?</td><td>y\u00fcr\u00fcm\u00fcyor musunuz?</td><td>y\u00fcr\u00fcm\u00fcyorlar m\u0131?</td></tr><tr><th rowspan=\"2\" >past</th><th >perfective</th><td>y\u00fcr\u00fcmedim mi?</td><td>y\u00fcr\u00fcmedin mi?</td><td>y\u00fcr\u00fcmedi mi?</td><td>y\u00fcr\u00fcmedik mi?</td><td>y\u00fcr\u00fcmediniz mi?</td><td>y\u00fcr\u00fcmediler mi?</td></tr><tr><th >imperfective</th><td>y\u00fcr\u00fcm\u00fcyor muydum?</td><td>y\u00fcr\u00fcm\u00fcyor muydun?</td><td>y\u00fcr\u00fcm\u00fcyor muydu?</td><td>y\u00fcr\u00fcm\u00fcyor muyduk?</td><td>y\u00fcr\u00fcm\u00fcyor muydunuz?</td><td>y\u00fcr\u00fcm\u00fcyorlar m\u0131yd\u0131?</td></tr><tr><th colspan=\"2\" >future</th><td>y\u00fcr\u00fcmeyecek miyim?</td><td>y\u00fcr\u00fcmeyecek misin?</td><td>y\u00fcr\u00fcmeyecek mi?</td><td>y\u00fcr\u00fcmeyecek miyiz?</td><td>y\u00fcr\u00fcmeyecek misiniz?</td><td>y\u00fcr\u00fcmeyecekler mi?</td></tr><tr><th rowspan=\"3\" >inferential</th><th colspan=\"2\" >perfective</th><td>y\u00fcr\u00fcmemi\u015f miyim?</td><td>y\u00fcr\u00fcmemi\u015f misin?</td><td>y\u00fcr\u00fcmemi\u015f mi?</td><td>y\u00fcr\u00fcmemi\u015f miyiz?</td><td>y\u00fcr\u00fcmemi\u015f misiniz?</td><td>y\u00fcr\u00fcmemi\u015fler mi?</td></tr><tr><th colspan=\"2\" >aorist</th><td>y\u00fcr\u00fcmez miymi\u015fim?</td><td>y\u00fcr\u00fcmez miymi\u015fsin?</td><td>y\u00fcr\u00fcmez miymi\u015f?</td><td>y\u00fcr\u00fcmez miymi\u015fiz?</td><td>y\u00fcr\u00fcmez miymi\u015fsiniz?</td><td>y\u00fcr\u00fcmezler miymi\u015f?</td></tr><tr><th colspan=\"2\" >imperfective</th><td>y\u00fcr\u00fcm\u00fcyor muymu\u015fum?</td><td>y\u00fcr\u00fcm\u00fcyor muymu\u015fsun?</td><td>y\u00fcr\u00fcm\u00fcyor muymu\u015f?</td><td>y\u00fcr\u00fcm\u00fcyor muymu\u015fuz?</td><td>y\u00fcr\u00fcm\u00fcyor muymu\u015fsunuz?</td><td>y\u00fcr\u00fcm\u00fcyorlar m\u0131ym\u0131\u015f?</td></tr><tr><th rowspan=\"2\" >conditional</th><th colspan=\"2\" >simple</th><td>y\u00fcr\u00fcmesem mi?</td><td>y\u00fcr\u00fcmesen mi?</td><td>y\u00fcr\u00fcmese mi?</td><td>y\u00fcr\u00fcmesek mi?</td><td>y\u00fcr\u00fcmeseniz mi?</td><td>y\u00fcr\u00fcmeseler mi?</td></tr><tr><th colspan=\"2\" >perfective</th><td>y\u00fcr\u00fcmese miydim?</td><td>y\u00fcr\u00fcmese miydin?</td><td>y\u00fcr\u00fcmese miydi?</td><td>y\u00fcr\u00fcmese miydik?</td><td>y\u00fcr\u00fcmese miydiniz?</td><td>y\u00fcr\u00fcmeseler miydi?</td></tr><tr><th colspan=\"3\" >progressive</th><td>y\u00fcr\u00fcmemekte miyim?</td><td>y\u00fcr\u00fcmemekte misin?</td><td>y\u00fcr\u00fcmemekte mi?</td><td>y\u00fcr\u00fcmemekte miyiz?</td><td>y\u00fcr\u00fcmemekte misiniz?</td><td>y\u00fcr\u00fcmemekteler mi?</td></tr><tr><th colspan=\"3\" >necessitative</th><td>y\u00fcr\u00fcmemeli miyim?</td><td>y\u00fcr\u00fcmemeli misin?</td><td>y\u00fcr\u00fcmemeli mi?</td><td>y\u00fcr\u00fcmemeli miyiz?</td><td>y\u00fcr\u00fcmemeli misiniz?</td><td>y\u00fcr\u00fcmemeliler mi?</td></tr></tbody></table>'></iframe>", "uyarmak": "<iframe srcdoc='Conjugation of uyarmak (aorist in -<i  >V\u2074r</i>)<p><i><b>Note:</b> Actual conjugations can be more complex than tables below. Compound forms with the auxiliary <i  >olmak</i> not shown. See also Appendix:Turkish suffixes#Verbs.</i></p><table  style=\"background:#F9F9F9; text-align:center; width:100%\"><tbody><tr><th colspan=\"9\" >Positive declarative</th></tr><tr><th colspan=\"9\"></th></tr><tr><th colspan=\"3\" >infinitive</th><td colspan=\"6\"><span  ><strong >uyarmak</strong></span></td></tr><tr><th rowspan=\"3\" >impersonal participle</th><th colspan=\"2\" >imperfective</th><td colspan=\"6\"><span  >uyaran</span></td></tr><tr><th colspan=\"2\" >perfective</th><td colspan=\"6\"><span  >uyarm\u0131\u015f</span></td></tr><tr><th colspan=\"2\" >prospective</th><td colspan=\"6\"><span  >uyaracak</span></td></tr><tr><th rowspan=\"2\" >personal participle</th><th colspan=\"2\" >non-prospective</th><td><span  >uyard\u0131\u011f\u0131m</span></td><td><span  >uyard\u0131\u011f\u0131n</span></td><td><span  >uyard\u0131\u011f\u0131</span></td><td><span  >uyard\u0131\u011f\u0131m\u0131z</span></td><td><span  >uyard\u0131\u011f\u0131n\u0131z</span></td><td><span  >uyard\u0131klar\u0131</span></td></tr><tr><th colspan=\"2\" >prospective</th><td><span  >uyaraca\u011f\u0131m</span></td><td><span  >uyaraca\u011f\u0131n</span></td><td><span  >uyaraca\u011f\u0131</span></td><td><span  >uyaraca\u011f\u0131m\u0131z</span></td><td><span  >uyaraca\u011f\u0131n\u0131z</span></td><td><span  >uyaracaklar\u0131</span></td></tr><tr><th colspan=\"3\" >verbal noun</th><td colspan=\"6\"><span  >uyarma</span></td></tr><tr><th colspan=\"3\" >way of doing</th><td colspan=\"6\"><span  >uyar\u0131\u015f</span></td></tr><tr><th colspan=\"3\" rowspan=\"3\"></th><th colspan=\"3\" >singular</th><th colspan=\"3\" >plural</th></tr><tr><th >1 person</th><th >2 person</th><th >3 person</th><th >1 person</th><th >2 person</th><th >3 person</th></tr><tr><th >ben</th><th >sen</th><th >o</th><th >biz</th><th >siz</th><th >onlar</th></tr><tr><th rowspan=\"5\" >indicative</th><th rowspan=\"2\" >present</th><th >aorist</th><td><span  >uyar\u0131r\u0131m</span></td><td><span  >uyar\u0131rs\u0131n</span></td><td><span  >uyar\u0131r</span></td><td><span  >uyar\u0131r\u0131z</span></td><td><span  >uyar\u0131rs\u0131n\u0131z</span></td><td><span  >uyar\u0131rlar</span></td></tr><tr><th >imperfective</th><td><span  >uyar\u0131yorum</span></td><td><span  >uyar\u0131yorsun</span></td><td><span  >uyar\u0131yor</span></td><td><span  >uyar\u0131yoruz</span></td><td><span  >uyar\u0131yorsunuz</span></td><td><span  >uyar\u0131yorlar</span></td></tr><tr><th rowspan=\"2\" >past</th><th >perfective</th><td><span  >uyard\u0131m</span></td><td><span  >uyard\u0131n</span></td><td><span  >uyard\u0131</span></td><td><span  >uyard\u0131k</span></td><td><span  >uyard\u0131n\u0131z</span></td><td><span  >uyard\u0131lar</span></td></tr><tr><th >imperfective</th><td><span  >uyar\u0131yordum</span></td><td><span  >uyar\u0131yordun</span></td><td><span  >uyar\u0131yordu</span></td><td><span  >uyar\u0131yorduk</span></td><td><span  >uyar\u0131yordunuz</span></td><td><span  >uyar\u0131yorlard\u0131 (or uyar\u0131yordular)</span></td></tr><tr><th colspan=\"2\" >future</th><td><span  >uyaraca\u011f\u0131m</span></td><td><span  >uyaracaks\u0131n</span></td><td><span  >uyaracak</span></td><td><span  >uyaraca\u011f\u0131z</span></td><td><span  >uyaracaks\u0131n\u0131z</span></td><td><span  >uyaracaklar</span></td></tr><tr><th rowspan=\"3\" >inferential</th><th colspan=\"2\" >perfective</th><td><span  >uyarm\u0131\u015f\u0131m</span></td><td><span  >uyarm\u0131\u015fs\u0131n</span></td><td><span  >uyarm\u0131\u015f</span></td><td><span  >uyarm\u0131\u015f\u0131z</span></td><td><span  >uyarm\u0131\u015fs\u0131n\u0131z</span></td><td><span  >uyarm\u0131\u015flar</span></td></tr><tr><th colspan=\"2\" >aorist</th><td><span  >uyar\u0131rm\u0131\u015f\u0131m</span></td><td><span  >uyar\u0131rm\u0131\u015fs\u0131n</span></td><td><span  >uyar\u0131rm\u0131\u015f</span></td><td><span  >uyar\u0131rm\u0131\u015f\u0131z</span></td><td><span  >uyar\u0131rm\u0131\u015fs\u0131n\u0131z</span></td><td><span  >uyar\u0131rlarm\u0131\u015f (or uyar\u0131rm\u0131\u015flar)</span></td></tr><tr><th colspan=\"2\" >imperfective</th><td><span  >uyar\u0131yormu\u015fum</span></td><td><span  >uyar\u0131yormu\u015fsun</span></td><td><span  >uyar\u0131yormu\u015f</span></td><td><span  >uyar\u0131yormu\u015fuz</span></td><td><span  >uyar\u0131yormu\u015fsunuz</span></td><td><span  >uyar\u0131yorlarm\u0131\u015f</span></td></tr><tr><th rowspan=\"2\" >conditional</th><th colspan=\"2\" >simple</th><td><span  >uyarsam</span></td><td><span  >uyarsan</span></td><td><span  >uyarsa</span></td><td><span  >uyarsak</span></td><td><span  >uyarsan\u0131z</span></td><td><span  >uyarsalar</span></td></tr><tr><th colspan=\"2\" >perfective</th><td><span  >uyarsayd\u0131m</span></td><td><span  >uyarsayd\u0131n</span></td><td><span  >uyarsayd\u0131</span></td><td><span  >uyarsayd\u0131k</span></td><td><span  >uyarsayd\u0131n\u0131z</span></td><td><span  >uyarsayd\u0131lar</span></td></tr><tr><th colspan=\"3\" >optative</th><td><span  >uyaray\u0131m</span></td><td><span  >uyaras\u0131n</span></td><td><span  >uyara</span></td><td><span  >uyaral\u0131m</span></td><td><span  >uyaras\u0131n\u0131z</span></td><td><span  >uyaralar</span></td></tr><tr><th colspan=\"3\" >progressive</th><td><span  >uyarmaktay\u0131m</span></td><td><span  >uyarmaktas\u0131n</span></td><td><span  >uyarmakta</span></td><td><span  >uyarmaktay\u0131z</span></td><td><span  >uyarmaktas\u0131n\u0131z</span></td><td><span  >uyarmaktalar</span></td></tr><tr><th colspan=\"3\" >necessitative</th><td><span  >uyarmal\u0131y\u0131m</span></td><td><span  >uyarmal\u0131s\u0131n</span></td><td><span  >uyarmal\u0131</span></td><td><span  >uyarmal\u0131y\u0131z</span></td><td><span  >uyarmal\u0131s\u0131n\u0131z</span></td><td><span  >uyarmal\u0131lar</span></td></tr><tr><th colspan=\"3\" >imperative</th><td></td><td><span  >uyar</span></td><td><span  >uyars\u0131n</span></td><td></td><td><span  >uyar\u0131n</span></td><td><span  >uyars\u0131nlar</span></td></tr><tr><th colspan=\"9\"></th></tr><tr><th colspan=\"9\" >Positive interrogative</th></tr><tr><th colspan=\"9\"></th></tr><tr><th colspan=\"3\" rowspan=\"3\"></th><th colspan=\"3\" >singular</th><th colspan=\"3\" >plural</th></tr><tr><th >1 person</th><th >2 person</th><th >3 person</th><th >1 person</th><th >2 person</th><th >3 person</th></tr><tr><th >ben</th><th >sen</th><th >o</th><th >biz</th><th >siz</th><th >onlar</th></tr><tr><th rowspan=\"5\" >indicative</th><th rowspan=\"2\" >present</th><th >aorist</th><td>uyar\u0131r m\u0131y\u0131m?</td><td>uyar\u0131r m\u0131s\u0131n?</td><td>uyar\u0131r m\u0131?</td><td>uyar\u0131r m\u0131y\u0131z?</td><td>uyar\u0131r m\u0131s\u0131n\u0131z?</td><td>uyar\u0131rlar m\u0131?</td></tr><tr><th >imperfective</th><td>uyar\u0131yor muyum?</td><td>uyar\u0131yor musun?</td><td>uyar\u0131yor mu?</td><td>uyar\u0131yor muyuz?</td><td>uyar\u0131yor musunuz?</td><td>uyar\u0131yorlar m\u0131?</td></tr><tr><th rowspan=\"2\" >past</th><th >perfective</th><td>uyard\u0131m m\u0131?</td><td>uyard\u0131n m\u0131?</td><td>uyard\u0131 m\u0131?</td><td>uyard\u0131k m\u0131?</td><td>uyard\u0131n\u0131z m\u0131?</td><td>uyard\u0131lar m\u0131?</td></tr><tr><th >imperfective</th><td>uyar\u0131yor muydum?</td><td>uyar\u0131yor muydun?</td><td>uyar\u0131yor muydu?</td><td>uyar\u0131yor muyduk?</td><td>uyar\u0131yor muydunuz?</td><td>uyar\u0131yorlar m\u0131yd\u0131?</td></tr><tr><th colspan=\"2\" >future</th><td>uyaracak m\u0131y\u0131m?</td><td>uyaracak m\u0131s\u0131n?</td><td>uyaracak m\u0131?</td><td>uyaracak m\u0131y\u0131z?</td><td>uyaracak m\u0131s\u0131n\u0131z?</td><td>uyaracaklar m\u0131?</td></tr><tr><th rowspan=\"3\" >inferential</th><th colspan=\"2\" >perfective</th><td>uyarm\u0131\u015f m\u0131y\u0131m?</td><td>uyarm\u0131\u015f m\u0131s\u0131n?</td><td>uyarm\u0131\u015f m\u0131?</td><td>uyarm\u0131\u015f m\u0131y\u0131z?</td><td>uyarm\u0131\u015f m\u0131s\u0131n\u0131z?</td><td>uyarm\u0131\u015flar m\u0131?</td></tr><tr><th colspan=\"2\" >aorist</th><td>uyar\u0131r m\u0131ym\u0131\u015f\u0131m?</td><td>uyar\u0131r m\u0131ym\u0131\u015fs\u0131n?</td><td>uyar\u0131r m\u0131ym\u0131\u015f?</td><td>uyar\u0131r m\u0131ym\u0131\u015f\u0131z?</td><td>uyar\u0131r m\u0131ym\u0131\u015fs\u0131n\u0131z?</td><td>uyar\u0131rlar m\u0131ym\u0131\u015f?</td></tr><tr><th colspan=\"2\" >imperfective</th><td>uyar\u0131yor muymu\u015fum?</td><td>uyar\u0131yor muymu\u015fsun?</td><td>uyar\u0131yor muymu\u015f?</td><td>uyar\u0131yor muymu\u015fuz?</td><td>uyar\u0131yor muymu\u015fsunuz?</td><td>uyar\u0131yorlar m\u0131ym\u0131\u015f?</td></tr><tr><th rowspan=\"2\" >conditional</th><th colspan=\"2\" >simple</th><td>uyarsam m\u0131?</td><td>uyarsan m\u0131?</td><td>uyarsa m\u0131?</td><td>uyarsak m\u0131?</td><td>uyarsan\u0131z m\u0131?</td><td>uyarsalar m\u0131?</td></tr><tr><th colspan=\"2\" >perfective</th><td>uyarsa m\u0131yd\u0131m?</td><td>uyarsa m\u0131yd\u0131n?</td><td>uyarsa m\u0131yd\u0131?</td><td>uyarsa m\u0131yd\u0131k?</td><td>uyarsa m\u0131yd\u0131n\u0131z?</td><td>uyarsalar m\u0131yd\u0131?</td></tr><tr><th colspan=\"3\" >progressive</th><td>uyarmakta m\u0131y\u0131m?</td><td>uyarmakta m\u0131s\u0131n?</td><td>uyarmakta m\u0131?</td><td>uyarmakta m\u0131y\u0131z?</td><td>uyarmakta m\u0131s\u0131n\u0131z?</td><td>uyarmaktalar m\u0131?</td></tr><tr><th colspan=\"3\" >necessitative</th><td>uyarmal\u0131 m\u0131y\u0131m?</td><td>uyarmal\u0131 m\u0131s\u0131n?</td><td>uyarmal\u0131 m\u0131?</td><td>uyarmal\u0131 m\u0131y\u0131z?</td><td>uyarmal\u0131 m\u0131s\u0131n\u0131z?</td><td>uyarmal\u0131lar m\u0131?</td></tr><tr><th colspan=\"9\"></th></tr><tr><th colspan=\"9\" >Negative declarative</th></tr><tr><th colspan=\"9\"></th></tr><tr><th colspan=\"3\" >infinitive</th><td colspan=\"6\"><span  >uyarmamak</span></td></tr><tr><th rowspan=\"3\" >impersonal participle</th><th colspan=\"2\" >imperfective</th><td colspan=\"6\"><span  >uyarmayan</span></td></tr><tr><th colspan=\"2\" >perfective</th><td colspan=\"6\"><span  >uyarmam\u0131\u015f</span></td></tr><tr><th colspan=\"2\" >prospective</th><td colspan=\"6\"><span  >uyarmayacak</span></td></tr><tr><th rowspan=\"2\" >personal participle</th><th colspan=\"2\" >non-prospective</th><td><span  >uyarmad\u0131\u011f\u0131m</span></td><td><span  >uyarmad\u0131\u011f\u0131n</span></td><td><span  >uyarmad\u0131\u011f\u0131</span></td><td><span  >uyarmad\u0131\u011f\u0131m\u0131z</span></td><td><span  >uyarmad\u0131\u011f\u0131n\u0131z</span></td><td><span  >uyarmad\u0131klar\u0131</span></td></tr><tr><th colspan=\"2\" >prospective</th><td><span  >uyarmayaca\u011f\u0131m</span></td><td><span  >uyarmayaca\u011f\u0131n</span></td><td><span  >uyarmayaca\u011f\u0131</span></td><td><span  >uyarmayaca\u011f\u0131m\u0131z</span></td><td><span  >uyarmayaca\u011f\u0131n\u0131z</span></td><td><span  >uyarmayacaklar\u0131</span></td></tr><tr><th colspan=\"3\" >verbal noun</th><td colspan=\"6\"><span  >uyarmama</span></td></tr><tr><th colspan=\"3\" >way of doing</th><td colspan=\"6\"><span  >uyarmay\u0131\u015f</span></td></tr><tr><th colspan=\"3\" rowspan=\"3\"></th><th colspan=\"3\" >singular</th><th colspan=\"3\" >plural</th></tr><tr><th >1 person</th><th >2 person</th><th >3 person</th><th >1 person</th><th >2 person</th><th >3 person</th></tr><tr><th >ben</th><th >sen</th><th >o</th><th >biz</th><th >siz</th><th >onlar</th></tr><tr><th rowspan=\"5\" >indicative</th><th rowspan=\"2\" >present</th><th >aorist</th><td><span  >uyarmam</span></td><td><span  >uyarmazs\u0131n</span></td><td><span  >uyarmaz</span></td><td><span  >uyarmay\u0131z</span></td><td><span  >uyarmazs\u0131n\u0131z</span></td><td><span  >uyarmazlar</span></td></tr><tr><th >imperfective</th><td><span  >uyarm\u0131yorum</span></td><td><span  >uyarm\u0131yorsun</span></td><td><span  >uyarm\u0131yor</span></td><td><span  >uyarm\u0131yoruz</span></td><td><span  >uyarm\u0131yorsunuz</span></td><td><span  >uyarm\u0131yorlar</span></td></tr><tr><th rowspan=\"2\" >past</th><th >perfective</th><td><span  >uyarmad\u0131m</span></td><td><span  >uyarmad\u0131n</span></td><td><span  >uyarmad\u0131</span></td><td><span  >uyarmad\u0131k</span></td><td><span  >uyarmad\u0131n\u0131z</span></td><td><span  >uyarmad\u0131lar</span></td></tr><tr><th >imperfective</th><td><span  >uyarm\u0131yordum</span></td><td><span  >uyarm\u0131yordun</span></td><td><span  >uyarm\u0131yordu</span></td><td><span  >uyarm\u0131yorduk</span></td><td><span  >uyarm\u0131yordunuz</span></td><td><span  >uyarm\u0131yorlard\u0131</span></td></tr><tr><th colspan=\"2\" >future</th><td><span  >uyarmayaca\u011f\u0131m</span></td><td><span  >uyarmayacaks\u0131n</span></td><td><span  >uyarmayacak</span></td><td><span  >uyarmayaca\u011f\u0131z</span></td><td><span  >uyarmayacaks\u0131n\u0131z</span></td><td><span  >uyarmayacaklar</span></td></tr><tr><th rowspan=\"3\" >inferential</th><th colspan=\"2\" >perfective</th><td><span  >uyarmam\u0131\u015f\u0131m</span></td><td><span  >uyarmam\u0131\u015fs\u0131n</span></td><td><span  >uyarmam\u0131\u015f</span></td><td><span  >uyarmam\u0131\u015f\u0131z</span></td><td><span  >uyarmam\u0131\u015fs\u0131n\u0131z</span></td><td><span  >uyarmam\u0131\u015flar</span></td></tr><tr><th colspan=\"2\" >aorist</th><td><span  >uyarmazm\u0131\u015f\u0131m</span></td><td><span  >uyarmazm\u0131\u015fs\u0131n</span></td><td><span  >uyarmazm\u0131\u015f</span></td><td><span  >uyarmazm\u0131\u015f\u0131z</span></td><td><span  >uyarmazm\u0131\u015fs\u0131n\u0131z</span></td><td><span  >uyarmazlarm\u0131\u015f</span></td></tr><tr><th colspan=\"2\" >imperfective</th><td><span  >uyarm\u0131yormu\u015fum</span></td><td><span  >uyarm\u0131yormu\u015fsun</span></td><td><span  >uyarm\u0131yormu\u015f</span></td><td><span  >uyarm\u0131yormu\u015fuz</span></td><td><span  >uyarm\u0131yormu\u015fsunuz</span></td><td><span  >uyarm\u0131yorlarm\u0131\u015f</span></td></tr><tr><th rowspan=\"2\" >conditional</th><th colspan=\"2\" >simple</th><td><span  >uyarmasam</span></td><td><span  >uyarmasan</span></td><td><span  >uyarmasa</span></td><td><span  >uyarmasak</span></td><td><span  >uyarmasan\u0131z</span></td><td><span  >uyarmasalar</span></td></tr><tr><th colspan=\"2\" >perfective</th><td><span  >uyarmasayd\u0131m</span></td><td><span  >uyarmasayd\u0131n</span></td><td><span  >uyarmasayd\u0131</span></td><td><span  >uyarmasayd\u0131k</span></td><td><span  >uyarmasayd\u0131n\u0131z</span></td><td><span  >uyarmasayd\u0131lar</span></td></tr><tr><th colspan=\"3\" >optative</th><td><span  >uyarmayay\u0131m</span></td><td><span  >uyarmayas\u0131n</span></td><td><span  >uyarmaya</span></td><td><span  >uyarmayal\u0131m</span></td><td><span  >uyarmayas\u0131n\u0131z</span></td><td><span  >uyarmayalar</span></td></tr><tr><th colspan=\"3\" >progressive</th><td><span  >uyarmamaktay\u0131m</span></td><td><span  >uyarmamaktas\u0131n</span></td><td><span  >uyarmamakta</span></td><td><span  >uyarmamaktay\u0131z</span></td><td><span  >uyarmamaktas\u0131n\u0131z</span></td><td><span  >uyarmamaktalar</span></td></tr><tr><th colspan=\"3\" >necessitative</th><td><span  >uyarmamal\u0131y\u0131m</span></td><td><span  >uyarmamal\u0131s\u0131n</span></td><td><span  >uyarmamal\u0131</span></td><td><span  >uyarmamal\u0131y\u0131z</span></td><td><span  >uyarmamal\u0131s\u0131n\u0131z</span></td><td><span  >uyarmamal\u0131lar</span></td></tr><tr><th colspan=\"3\" >imperative</th><td></td><td><span  >uyarma</span></td><td><span  >uyarmas\u0131n</span></td><td></td><td><span  >uyarmay\u0131n</span></td><td><span  >uyarmas\u0131nlar</span></td></tr><tr><th colspan=\"9\"></th></tr><tr><th colspan=\"9\" >Negative interrogative</th></tr><tr><th colspan=\"9\"></th></tr><tr><th colspan=\"3\" rowspan=\"3\"></th><th colspan=\"3\" >singular</th><th colspan=\"3\" >plural</th></tr><tr><th >1 person</th><th >2 person</th><th >3 person</th><th >1 person</th><th >2 person</th><th >3 person</th></tr><tr><th >ben</th><th >sen</th><th >o</th><th >biz</th><th >siz</th><th >onlar</th></tr><tr><th rowspan=\"5\" >indicative</th><th rowspan=\"2\" >present</th><th >aorist</th><td>uyarmaz m\u0131y\u0131m?</td><td>uyarmaz m\u0131s\u0131n?</td><td>uyarmaz m\u0131?</td><td>uyarmaz m\u0131y\u0131z?</td><td>uyarmaz m\u0131s\u0131n\u0131z?</td><td>uyarmazlar m\u0131?</td></tr><tr><th >imperfective</th><td>uyarm\u0131yor muyum?</td><td>uyarm\u0131yor musun?</td><td>uyarm\u0131yor mu?</td><td>uyarm\u0131yor muyuz?</td><td>uyarm\u0131yor musunuz?</td><td>uyarm\u0131yorlar m\u0131?</td></tr><tr><th rowspan=\"2\" >past</th><th >perfective</th><td>uyarmad\u0131m m\u0131?</td><td>uyarmad\u0131n m\u0131?</td><td>uyarmad\u0131 m\u0131?</td><td>uyarmad\u0131k m\u0131?</td><td>uyarmad\u0131n\u0131z m\u0131?</td><td>uyarmad\u0131lar m\u0131?</td></tr><tr><th >imperfective</th><td>uyarm\u0131yor muydum?</td><td>uyarm\u0131yor muydun?</td><td>uyarm\u0131yor muydu?</td><td>uyarm\u0131yor muyduk?</td><td>uyarm\u0131yor muydunuz?</td><td>uyarm\u0131yorlar m\u0131yd\u0131?</td></tr><tr><th colspan=\"2\" >future</th><td>uyarmayacak m\u0131y\u0131m?</td><td>uyarmayacak m\u0131s\u0131n?</td><td>uyarmayacak m\u0131?</td><td>uyarmayacak m\u0131y\u0131z?</td><td>uyarmayacak m\u0131s\u0131n\u0131z?</td><td>uyarmayacaklar m\u0131?</td></tr><tr><th rowspan=\"3\" >inferential</th><th colspan=\"2\" >perfective</th><td>uyarmam\u0131\u015f m\u0131y\u0131m?</td><td>uyarmam\u0131\u015f m\u0131s\u0131n?</td><td>uyarmam\u0131\u015f m\u0131?</td><td>uyarmam\u0131\u015f m\u0131y\u0131z?</td><td>uyarmam\u0131\u015f m\u0131s\u0131n\u0131z?</td><td>uyarmam\u0131\u015flar m\u0131?</td></tr><tr><th colspan=\"2\" >aorist</th><td>uyarmaz m\u0131ym\u0131\u015f\u0131m?</td><td>uyarmaz m\u0131ym\u0131\u015fs\u0131n?</td><td>uyarmaz m\u0131ym\u0131\u015f?</td><td>uyarmaz m\u0131ym\u0131\u015f\u0131z?</td><td>uyarmaz m\u0131ym\u0131\u015fs\u0131n\u0131z?</td><td>uyarmazlar m\u0131ym\u0131\u015f?</td></tr><tr><th colspan=\"2\" >imperfective</th><td>uyarm\u0131yor muymu\u015fum?</td><td>uyarm\u0131yor muymu\u015fsun?</td><td>uyarm\u0131yor muymu\u015f?</td><td>uyarm\u0131yor muymu\u015fuz?</td><td>uyarm\u0131yor muymu\u015fsunuz?</td><td>uyarm\u0131yorlar m\u0131ym\u0131\u015f?</td></tr><tr><th rowspan=\"2\" >conditional</th><th colspan=\"2\" >simple</th><td>uyarmasam m\u0131?</td><td>uyarmasan m\u0131?</td><td>uyarmasa m\u0131?</td><td>uyarmasak m\u0131?</td><td>uyarmasan\u0131z m\u0131?</td><td>uyarmasalar m\u0131?</td></tr><tr><th colspan=\"2\" >perfective</th><td>uyarmasa m\u0131yd\u0131m?</td><td>uyarmasa m\u0131yd\u0131n?</td><td>uyarmasa m\u0131yd\u0131?</td><td>uyarmasa m\u0131yd\u0131k?</td><td>uyarmasa m\u0131yd\u0131n\u0131z?</td><td>uyarmasalar m\u0131yd\u0131?</td></tr><tr><th colspan=\"3\" >progressive</th><td>uyarmamakta m\u0131y\u0131m?</td><td>uyarmamakta m\u0131s\u0131n?</td><td>uyarmamakta m\u0131?</td><td>uyarmamakta m\u0131y\u0131z?</td><td>uyarmamakta m\u0131s\u0131n\u0131z?</td><td>uyarmamaktalar m\u0131?</td></tr><tr><th colspan=\"3\" >necessitative</th><td>uyarmamal\u0131 m\u0131y\u0131m?</td><td>uyarmamal\u0131 m\u0131s\u0131n?</td><td>uyarmamal\u0131 m\u0131?</td><td>uyarmamal\u0131 m\u0131y\u0131z?</td><td>uyarmamal\u0131 m\u0131s\u0131n\u0131z?</td><td>uyarmamal\u0131lar m\u0131?</td></tr></tbody></table>'></iframe>", "y\u0131kamak": "<iframe srcdoc='Conjugation of y\u0131kamak <p><i><b>Note:</b> Actual conjugations can be more complex than tables below. Compound forms with the auxiliary <i  >olmak</i> not shown. See also Appendix:Turkish suffixes#Verbs.</i></p><table  style=\"background:#F9F9F9; text-align:center; width:100%\"><tbody><tr><th colspan=\"9\" >Positive declarative</th></tr><tr><th colspan=\"9\"></th></tr><tr><th colspan=\"3\" >infinitive</th><td colspan=\"6\"><span  ><strong >y\u0131kamak</strong></span></td></tr><tr><th rowspan=\"3\" >impersonal participle</th><th colspan=\"2\" >imperfective</th><td colspan=\"6\"><span  >y\u0131kayan</span></td></tr><tr><th colspan=\"2\" >perfective</th><td colspan=\"6\"><span  >y\u0131kam\u0131\u015f</span></td></tr><tr><th colspan=\"2\" >prospective</th><td colspan=\"6\"><span  >y\u0131kayacak</span></td></tr><tr><th rowspan=\"2\" >personal participle</th><th colspan=\"2\" >non-prospective</th><td><span  >y\u0131kad\u0131\u011f\u0131m</span></td><td><span  >y\u0131kad\u0131\u011f\u0131n</span></td><td><span  >y\u0131kad\u0131\u011f\u0131</span></td><td><span  >y\u0131kad\u0131\u011f\u0131m\u0131z</span></td><td><span  >y\u0131kad\u0131\u011f\u0131n\u0131z</span></td><td><span  >y\u0131kad\u0131klar\u0131</span></td></tr><tr><th colspan=\"2\" >prospective</th><td><span  >y\u0131kayaca\u011f\u0131m</span></td><td><span  >y\u0131kayaca\u011f\u0131n</span></td><td><span  >y\u0131kayaca\u011f\u0131</span></td><td><span  >y\u0131kayaca\u011f\u0131m\u0131z</span></td><td><span  >y\u0131kayaca\u011f\u0131n\u0131z</span></td><td><span  >y\u0131kayacaklar\u0131</span></td></tr><tr><th colspan=\"3\" >verbal noun</th><td colspan=\"6\"><span  >y\u0131kama</span></td></tr><tr><th colspan=\"3\" >way of doing</th><td colspan=\"6\"><span  >y\u0131kay\u0131\u015f</span></td></tr><tr><th colspan=\"3\" rowspan=\"3\"></th><th colspan=\"3\" >singular</th><th colspan=\"3\" >plural</th></tr><tr><th >1 person</th><th >2 person</th><th >3 person</th><th >1 person</th><th >2 person</th><th >3 person</th></tr><tr><th >ben</th><th >sen</th><th >o</th><th >biz</th><th >siz</th><th >onlar</th></tr><tr><th rowspan=\"5\" >indicative</th><th rowspan=\"2\" >present</th><th >aorist</th><td><span  >y\u0131kar\u0131m</span></td><td><span  >y\u0131kars\u0131n</span></td><td><span  >y\u0131kar</span></td><td><span  >y\u0131kar\u0131z</span></td><td><span  >y\u0131kars\u0131n\u0131z</span></td><td><span  >y\u0131karlar</span></td></tr><tr><th >imperfective</th><td><span  >y\u0131k\u0131yorum</span></td><td><span  >y\u0131k\u0131yorsun</span></td><td><span  >y\u0131k\u0131yor</span></td><td><span  >y\u0131k\u0131yoruz</span></td><td><span  >y\u0131k\u0131yorsunuz</span></td><td><span  >y\u0131k\u0131yorlar</span></td></tr><tr><th rowspan=\"2\" >past</th><th >perfective</th><td><span  >y\u0131kad\u0131m</span></td><td><span  >y\u0131kad\u0131n</span></td><td><span  >y\u0131kad\u0131</span></td><td><span  >y\u0131kad\u0131k</span></td><td><span  >y\u0131kad\u0131n\u0131z</span></td><td><span  >y\u0131kad\u0131lar</span></td></tr><tr><th >imperfective</th><td><span  >y\u0131k\u0131yordum</span></td><td><span  >y\u0131k\u0131yordun</span></td><td><span  >y\u0131k\u0131yordu</span></td><td><span  >y\u0131k\u0131yorduk</span></td><td><span  >y\u0131k\u0131yordunuz</span></td><td><span  >y\u0131k\u0131yorlard\u0131</span></td></tr><tr><th colspan=\"2\" >future</th><td><span  >y\u0131kayaca\u011f\u0131m</span></td><td><span  >y\u0131kayacaks\u0131n</span></td><td><span  >y\u0131kayacak</span></td><td><span  >y\u0131kayaca\u011f\u0131z</span></td><td><span  >y\u0131kayacaks\u0131n\u0131z</span></td><td><span  >y\u0131kayacaklar</span></td></tr><tr><th rowspan=\"3\" >inferential</th><th colspan=\"2\" >perfective</th><td><span  >y\u0131kam\u0131\u015f\u0131m</span></td><td><span  >y\u0131kam\u0131\u015fs\u0131n</span></td><td><span  >y\u0131kam\u0131\u015f</span></td><td><span  >y\u0131kam\u0131\u015f\u0131z</span></td><td><span  >y\u0131kam\u0131\u015fs\u0131n\u0131z</span></td><td><span  >y\u0131kam\u0131\u015flar</span></td></tr><tr><th colspan=\"2\" >aorist</th><td><span  >y\u0131karm\u0131\u015f\u0131m</span></td><td><span  >y\u0131karm\u0131\u015fs\u0131n</span></td><td><span  >y\u0131karm\u0131\u015f</span></td><td><span  >y\u0131karm\u0131\u015f\u0131z</span></td><td><span  >y\u0131karm\u0131\u015fs\u0131n\u0131z</span></td><td><span  >y\u0131karm\u0131\u015flar</span></td></tr><tr><th colspan=\"2\" >imperfective</th><td><span  >y\u0131k\u0131yormu\u015fum</span></td><td><span  >y\u0131k\u0131yormu\u015fsun</span></td><td><span  >y\u0131k\u0131yormu\u015f</span></td><td><span  >y\u0131k\u0131yormu\u015fuz</span></td><td><span  >y\u0131k\u0131yormu\u015fsunuz</span></td><td><span  >y\u0131k\u0131yormu\u015flar</span></td></tr><tr><th rowspan=\"2\" >conditional</th><th colspan=\"2\" >simple</th><td><span  >y\u0131kasam</span></td><td><span  >y\u0131kasan</span></td><td><span  >y\u0131kasa</span></td><td><span  >y\u0131kasak</span></td><td><span  >y\u0131kasan\u0131z</span></td><td><span  >y\u0131kasalar</span></td></tr><tr><th colspan=\"2\" >perfective</th><td><span  >y\u0131kasayd\u0131m</span></td><td><span  >y\u0131kasayd\u0131n</span></td><td><span  >y\u0131kasayd\u0131</span></td><td><span  >y\u0131kasayd\u0131k</span></td><td><span  >y\u0131kasayd\u0131n\u0131z</span></td><td><span  >y\u0131kasayd\u0131lar</span></td></tr><tr><th colspan=\"3\" >optative</th><td><span  >y\u0131kayay\u0131m</span></td><td><span  >y\u0131kayas\u0131n</span></td><td><span  >y\u0131kaya</span></td><td><span  >y\u0131kayal\u0131m</span></td><td><span  >y\u0131kayas\u0131n\u0131z</span></td><td><span  >y\u0131kayalar</span></td></tr><tr><th colspan=\"3\" >progressive</th><td><span  >y\u0131kamaktay\u0131m</span></td><td><span  >y\u0131kamaktas\u0131n</span></td><td><span  >y\u0131kamakta</span></td><td><span  >y\u0131kamaktay\u0131z</span></td><td><span  >y\u0131kamaktas\u0131n\u0131z</span></td><td><span  >y\u0131kamaktalar</span></td></tr><tr><th colspan=\"3\" >necessitative</th><td><span  >y\u0131kamal\u0131y\u0131m</span></td><td><span  >y\u0131kamal\u0131s\u0131n</span></td><td><span  >y\u0131kamal\u0131</span></td><td><span  >y\u0131kamal\u0131y\u0131z</span></td><td><span  >y\u0131kamal\u0131s\u0131n\u0131z</span></td><td><span  >y\u0131kamal\u0131lar</span></td></tr><tr><th colspan=\"3\" >imperative</th><td></td><td><span  >y\u0131ka</span></td><td><span  >y\u0131kas\u0131n</span></td><td></td><td><span  >y\u0131kay\u0131n</span></td><td><span  >y\u0131kas\u0131nlar</span></td></tr><tr><th colspan=\"9\"></th></tr><tr><th colspan=\"9\" >Positive interrogative</th></tr><tr><th colspan=\"9\"></th></tr><tr><th colspan=\"3\" rowspan=\"3\"></th><th colspan=\"3\" >singular</th><th colspan=\"3\" >plural</th></tr><tr><th >1 person</th><th >2 person</th><th >3 person</th><th >1 person</th><th >2 person</th><th >3 person</th></tr><tr><th >ben</th><th >sen</th><th >o</th><th >biz</th><th >siz</th><th >onlar</th></tr><tr><th rowspan=\"5\" >indicative</th><th rowspan=\"2\" >present</th><th >aorist</th><td>y\u0131kar m\u0131y\u0131m?</td><td>y\u0131kar m\u0131s\u0131n?</td><td>y\u0131kar m\u0131?</td><td>y\u0131kar m\u0131y\u0131z?</td><td>y\u0131kar m\u0131s\u0131n\u0131z?</td><td>y\u0131karlar m\u0131?</td></tr><tr><th >imperfective</th><td>y\u0131k\u0131yor muyum?</td><td>y\u0131k\u0131yor musun?</td><td>y\u0131k\u0131yor mu?</td><td>y\u0131k\u0131yor muyuz?</td><td>y\u0131k\u0131yor musunuz?</td><td>y\u0131k\u0131yorlar m\u0131?</td></tr><tr><th rowspan=\"2\" >past</th><th >perfective</th><td>y\u0131kad\u0131m m\u0131?</td><td>y\u0131kad\u0131n m\u0131?</td><td>y\u0131kad\u0131 m\u0131?</td><td>y\u0131kad\u0131k m\u0131?</td><td>y\u0131kad\u0131n\u0131z m\u0131?</td><td>y\u0131kad\u0131lar m\u0131?</td></tr><tr><th >imperfective</th><td>y\u0131k\u0131yor muydum?</td><td>y\u0131k\u0131yor muydun?</td><td>y\u0131k\u0131yor muydu?</td><td>y\u0131k\u0131yor muyduk?</td><td>y\u0131k\u0131yor muydunuz?</td><td>y\u0131k\u0131yorlar m\u0131yd\u0131?</td></tr><tr><th colspan=\"2\" >future</th><td>y\u0131kayacak m\u0131y\u0131m?</td><td>y\u0131kayacak m\u0131s\u0131n?</td><td>y\u0131kayacak m\u0131?</td><td>y\u0131kayacak m\u0131y\u0131z?</td><td>y\u0131kayacak m\u0131s\u0131n\u0131z?</td><td>y\u0131kayacaklar m\u0131?</td></tr><tr><th rowspan=\"3\" >inferential</th><th colspan=\"2\" >perfective</th><td>y\u0131kam\u0131\u015f m\u0131y\u0131m?</td><td>y\u0131kam\u0131\u015f m\u0131s\u0131n?</td><td>y\u0131kam\u0131\u015f m\u0131?</td><td>y\u0131kam\u0131\u015f m\u0131y\u0131z?</td><td>y\u0131kam\u0131\u015f m\u0131s\u0131n\u0131z?</td><td>y\u0131kam\u0131\u015flar m\u0131?</td></tr><tr><th colspan=\"2\" >aorist</th><td>y\u0131kar m\u0131ym\u0131\u015f\u0131m?</td><td>y\u0131kar m\u0131ym\u0131\u015fs\u0131n?</td><td>y\u0131kar m\u0131ym\u0131\u015f?</td><td>y\u0131kar m\u0131ym\u0131\u015f\u0131z?</td><td>y\u0131kar m\u0131ym\u0131\u015fs\u0131n\u0131z?</td><td>y\u0131karlar m\u0131ym\u0131\u015f?</td></tr><tr><th colspan=\"2\" >imperfective</th><td>y\u0131k\u0131yor muymu\u015fum?</td><td>y\u0131k\u0131yor muymu\u015fsun?</td><td>y\u0131k\u0131yor muymu\u015f?</td><td>y\u0131k\u0131yor muymu\u015fuz?</td><td>y\u0131k\u0131yor muymu\u015fsunuz?</td><td>y\u0131k\u0131yorlar m\u0131ym\u0131\u015f?</td></tr><tr><th rowspan=\"2\" >conditional</th><th colspan=\"2\" >simple</th><td>y\u0131kasam m\u0131?</td><td>y\u0131kasan m\u0131?</td><td>y\u0131kasa m\u0131?</td><td>y\u0131kasak m\u0131?</td><td>y\u0131kasan\u0131z m\u0131?</td><td>y\u0131kasalar m\u0131?</td></tr><tr><th colspan=\"2\" >perfective</th><td>y\u0131kasa m\u0131yd\u0131m?</td><td>y\u0131kasa m\u0131yd\u0131n?</td><td>y\u0131kasa m\u0131yd\u0131?</td><td>y\u0131kasa m\u0131yd\u0131k?</td><td>y\u0131kasa m\u0131yd\u0131n\u0131z?</td><td>y\u0131kasalar m\u0131yd\u0131?</td></tr><tr><th colspan=\"3\" >progressive</th><td>y\u0131kamakta m\u0131y\u0131m?</td><td>y\u0131kamakta m\u0131s\u0131n?</td><td>y\u0131kamakta m\u0131?</td><td>y\u0131kamakta m\u0131y\u0131z?</td><td>y\u0131kamakta m\u0131s\u0131n\u0131z?</td><td>y\u0131kamaktalar m\u0131?</td></tr><tr><th colspan=\"3\" >necessitative</th><td>y\u0131kamal\u0131 m\u0131y\u0131m?</td><td>y\u0131kamal\u0131 m\u0131s\u0131n?</td><td>y\u0131kamal\u0131 m\u0131?</td><td>y\u0131kamal\u0131 m\u0131y\u0131z?</td><td>y\u0131kamal\u0131 m\u0131s\u0131n\u0131z?</td><td>y\u0131kamal\u0131lar m\u0131?</td></tr><tr><th colspan=\"9\"></th></tr><tr><th colspan=\"9\" >Negative declarative</th></tr><tr><th colspan=\"9\"></th></tr><tr><th colspan=\"3\" >infinitive</th><td colspan=\"6\"><span  >y\u0131kamamak</span></td></tr><tr><th rowspan=\"3\" >impersonal participle</th><th colspan=\"2\" >imperfective</th><td colspan=\"6\"><span  >y\u0131kamayan</span></td></tr><tr><th colspan=\"2\" >perfective</th><td colspan=\"6\"><span  >y\u0131kamam\u0131\u015f</span></td></tr><tr><th colspan=\"2\" >prospective</th><td colspan=\"6\"><span  >y\u0131kamayacak</span></td></tr><tr><th rowspan=\"2\" >personal participle</th><th colspan=\"2\" >non-prospective</th><td><span  >y\u0131kamad\u0131\u011f\u0131m</span></td><td><span  >y\u0131kamad\u0131\u011f\u0131n</span></td><td><span  >y\u0131kamad\u0131\u011f\u0131</span></td><td><span  >y\u0131kamad\u0131\u011f\u0131m\u0131z</span></td><td><span  >y\u0131kamad\u0131\u011f\u0131n\u0131z</span></td><td><span  >y\u0131kamad\u0131klar\u0131</span></td></tr><tr><th colspan=\"2\" >prospective</th><td><span  >y\u0131kamayaca\u011f\u0131m</span></td><td><span  >y\u0131kamayaca\u011f\u0131n</span></td><td><span  >y\u0131kamayaca\u011f\u0131</span></td><td><span  >y\u0131kamayaca\u011f\u0131m\u0131z</span></td><td><span  >y\u0131kamayaca\u011f\u0131n\u0131z</span></td><td><span  >y\u0131kamayacaklar\u0131</span></td></tr><tr><th colspan=\"3\" >verbal noun</th><td colspan=\"6\"><span  >y\u0131kamama</span></td></tr><tr><th colspan=\"3\" >way of doing</th><td colspan=\"6\"><span  >y\u0131kamay\u0131\u015f</span></td></tr><tr><th colspan=\"3\" rowspan=\"3\"></th><th colspan=\"3\" >singular</th><th colspan=\"3\" >plural</th></tr><tr><th >1 person</th><th >2 person</th><th >3 person</th><th >1 person</th><th >2 person</th><th >3 person</th></tr><tr><th >ben</th><th >sen</th><th >o</th><th >biz</th><th >siz</th><th >onlar</th></tr><tr><th rowspan=\"5\" >indicative</th><th rowspan=\"2\" >present</th><th >aorist</th><td><span  >y\u0131kamam</span></td><td><span  >y\u0131kamazs\u0131n</span></td><td><span  >y\u0131kamaz</span></td><td><span  >y\u0131kamay\u0131z</span></td><td><span  >y\u0131kamazs\u0131n\u0131z</span></td><td><span  >y\u0131kamazlar</span></td></tr><tr><th >imperfective</th><td><span  >y\u0131kam\u0131yorum</span></td><td><span  >y\u0131kam\u0131yorsun</span></td><td><span  >y\u0131kam\u0131yor</span></td><td><span  >y\u0131kam\u0131yoruz</span></td><td><span  >y\u0131kam\u0131yorsunuz</span></td><td><span  >y\u0131kam\u0131yorlar</span></td></tr><tr><th rowspan=\"2\" >past</th><th >perfective</th><td><span  >y\u0131kamad\u0131m</span></td><td><span  >y\u0131kamad\u0131n</span></td><td><span  >y\u0131kamad\u0131</span></td><td><span  >y\u0131kamad\u0131k</span></td><td><span  >y\u0131kamad\u0131n\u0131z</span></td><td><span  >y\u0131kamad\u0131lar</span></td></tr><tr><th >imperfective</th><td><span  >y\u0131kam\u0131yordum</span></td><td><span  >y\u0131kam\u0131yordun</span></td><td><span  >y\u0131kam\u0131yordu</span></td><td><span  >y\u0131kam\u0131yorduk</span></td><td><span  >y\u0131kam\u0131yordunuz</span></td><td><span  >y\u0131kam\u0131yordular</span></td></tr><tr><th colspan=\"2\" >future</th><td><span  >y\u0131kamayaca\u011f\u0131m</span></td><td><span  >y\u0131kamayacaks\u0131n</span></td><td><span  >y\u0131kamayacak</span></td><td><span  >y\u0131kamayaca\u011f\u0131z</span></td><td><span  >y\u0131kamayacaks\u0131n\u0131z</span></td><td><span  >y\u0131kamayacaklar</span></td></tr><tr><th rowspan=\"3\" >inferential</th><th colspan=\"2\" >perfective</th><td><span  >y\u0131kamam\u0131\u015f\u0131m</span></td><td><span  >y\u0131kamam\u0131\u015fs\u0131n</span></td><td><span  >y\u0131kamam\u0131\u015f</span></td><td><span  >y\u0131kamam\u0131\u015f\u0131z</span></td><td><span  >y\u0131kamam\u0131\u015fs\u0131n\u0131z</span></td><td><span  >y\u0131kamam\u0131\u015flar</span></td></tr><tr><th colspan=\"2\" >aorist</th><td><span  >y\u0131kamazm\u0131\u015f\u0131m</span></td><td><span  >y\u0131kamazm\u0131\u015fs\u0131n</span></td><td><span  >y\u0131kamazm\u0131\u015f</span></td><td><span  >y\u0131kamazm\u0131\u015f\u0131z</span></td><td><span  >y\u0131kamazm\u0131\u015fs\u0131n\u0131z</span></td><td><span  >y\u0131kamazm\u0131\u015flar</span></td></tr><tr><th colspan=\"2\" >imperfective</th><td><span  >y\u0131kam\u0131yormu\u015fum</span></td><td><span  >y\u0131kam\u0131yormu\u015fsun</span></td><td><span  >y\u0131kam\u0131yormu\u015f</span></td><td><span  >y\u0131kam\u0131yormu\u015fuz</span></td><td><span  >y\u0131kam\u0131yormu\u015fsunuz</span></td><td><span  >y\u0131kam\u0131yormu\u015flar</span></td></tr><tr><th rowspan=\"2\" >conditional</th><th colspan=\"2\" >simple</th><td><span  >y\u0131kamasam</span></td><td><span  >y\u0131kamasan</span></td><td><span  >y\u0131kamasa</span></td><td><span  >y\u0131kamasak</span></td><td><span  >y\u0131kamasan\u0131z</span></td><td><span  >y\u0131kamasalar</span></td></tr><tr><th colspan=\"2\" >perfective</th><td><span  >y\u0131kamasayd\u0131m</span></td><td><span  >y\u0131kamasayd\u0131n</span></td><td><span  >y\u0131kamasayd\u0131</span></td><td><span  >y\u0131kamasayd\u0131k</span></td><td><span  >y\u0131kamasayd\u0131n\u0131z</span></td><td><span  >y\u0131kamasayd\u0131lar</span></td></tr><tr><th colspan=\"3\" >optative</th><td><span  >y\u0131kamayay\u0131m</span></td><td><span  >y\u0131kamayas\u0131n</span></td><td><span  >y\u0131kamaya</span></td><td><span  >y\u0131kamayal\u0131m</span></td><td><span  >y\u0131kamayas\u0131n\u0131z</span></td><td><span  >y\u0131kamayalar</span></td></tr><tr><th colspan=\"3\" >progressive</th><td><span  >y\u0131kamamaktay\u0131m</span></td><td><span  >y\u0131kamamaktas\u0131n</span></td><td><span  >y\u0131kamamakta</span></td><td><span  >y\u0131kamamaktay\u0131z</span></td><td><span  >y\u0131kamamaktas\u0131n\u0131z</span></td><td><span  >y\u0131kamamaktalar</span></td></tr><tr><th colspan=\"3\" >necessitative</th><td><span  >y\u0131kamamal\u0131y\u0131m</span></td><td><span  >y\u0131kamamal\u0131s\u0131n</span></td><td><span  >y\u0131kamamal\u0131</span></td><td><span  >y\u0131kamamal\u0131y\u0131z</span></td><td><span  >y\u0131kamamal\u0131s\u0131n\u0131z</span></td><td><span  >y\u0131kamamal\u0131lar</span></td></tr><tr><th colspan=\"3\" >imperative</th><td></td><td><span  >y\u0131kama</span></td><td><span  >y\u0131kamas\u0131n</span></td><td></td><td><span  >y\u0131kamay\u0131n</span></td><td><span  >y\u0131kamas\u0131nlar</span></td></tr><tr><th colspan=\"9\"></th></tr><tr><th colspan=\"9\" >Negative interrogative</th></tr><tr><th colspan=\"9\"></th></tr><tr><th colspan=\"3\" rowspan=\"3\"></th><th colspan=\"3\" >singular</th><th colspan=\"3\" >plural</th></tr><tr><th >1 person</th><th >2 person</th><th >3 person</th><th >1 person</th><th >2 person</th><th >3 person</th></tr><tr><th >ben</th><th >sen</th><th >o</th><th >biz</th><th >siz</th><th >onlar</th></tr><tr><th rowspan=\"5\" >indicative</th><th rowspan=\"2\" >present</th><th >aorist</th><td>y\u0131kamaz m\u0131y\u0131m?</td><td>y\u0131kamaz m\u0131s\u0131n?</td><td>y\u0131kamaz m\u0131?</td><td>y\u0131kamaz m\u0131y\u0131z?</td><td>y\u0131kamaz m\u0131s\u0131n\u0131z?</td><td>y\u0131kamazlar m\u0131?</td></tr><tr><th >imperfective</th><td>y\u0131kam\u0131yor muyum?</td><td>y\u0131kam\u0131yor musun?</td><td>y\u0131kam\u0131yor mu?</td><td>y\u0131kam\u0131yor muyuz?</td><td>y\u0131kam\u0131yor musunuz?</td><td>y\u0131kam\u0131yorlar m\u0131?</td></tr><tr><th rowspan=\"2\" >past</th><th >perfective</th><td>y\u0131kamad\u0131m m\u0131?</td><td>y\u0131kamad\u0131n m\u0131?</td><td>y\u0131kamad\u0131 m\u0131?</td><td>y\u0131kamad\u0131k m\u0131?</td><td>y\u0131kamad\u0131n\u0131z m\u0131?</td><td>y\u0131kamad\u0131lar m\u0131?</td></tr><tr><th >imperfective</th><td>y\u0131kam\u0131yor muydum?</td><td>y\u0131kam\u0131yor muydun?</td><td>y\u0131kam\u0131yor muydu?</td><td>y\u0131kam\u0131yor muyduk?</td><td>y\u0131kam\u0131yor muydunuz?</td><td>y\u0131kam\u0131yorlar m\u0131yd\u0131?</td></tr><tr><th colspan=\"2\" >future</th><td>y\u0131kamayacak m\u0131y\u0131m?</td><td>y\u0131kamayacak m\u0131s\u0131n?</td><td>y\u0131kamayacak m\u0131?</td><td>y\u0131kamayacak m\u0131y\u0131z?</td><td>y\u0131kamayacak m\u0131s\u0131n\u0131z?</td><td>y\u0131kamayacaklar m\u0131?</td></tr><tr><th rowspan=\"3\" >inferential</th><th colspan=\"2\" >perfective</th><td>y\u0131kamam\u0131\u015f m\u0131y\u0131m?</td><td>y\u0131kamam\u0131\u015f m\u0131s\u0131n?</td><td>y\u0131kamam\u0131\u015f m\u0131?</td><td>y\u0131kamam\u0131\u015f m\u0131y\u0131z?</td><td>y\u0131kamam\u0131\u015f m\u0131s\u0131n\u0131z?</td><td>y\u0131kamam\u0131\u015flar m\u0131?</td></tr><tr><th colspan=\"2\" >aorist</th><td>y\u0131kamaz m\u0131ym\u0131\u015f\u0131m?</td><td>y\u0131kamaz m\u0131ym\u0131\u015fs\u0131n?</td><td>y\u0131kamaz m\u0131ym\u0131\u015f?</td><td>y\u0131kamaz m\u0131ym\u0131\u015f\u0131z?</td><td>y\u0131kamaz m\u0131ym\u0131\u015fs\u0131n\u0131z?</td><td>y\u0131kamazlar m\u0131ym\u0131\u015f?</td></tr><tr><th colspan=\"2\" >imperfective</th><td>y\u0131kam\u0131yor muymu\u015fum?</td><td>y\u0131kam\u0131yor muymu\u015fsun?</td><td>y\u0131kam\u0131yor muymu\u015f?</td><td>y\u0131kam\u0131yor muymu\u015fuz?</td><td>y\u0131kam\u0131yor muymu\u015fsunuz?</td><td>y\u0131kam\u0131yorlar m\u0131ym\u0131\u015f?</td></tr><tr><th rowspan=\"2\" >conditional</th><th colspan=\"2\" >simple</th><td>y\u0131kamasam m\u0131?</td><td>y\u0131kamasan m\u0131?</td><td>y\u0131kamasa m\u0131?</td><td>y\u0131kamasak m\u0131?</td><td>y\u0131kamasan\u0131z m\u0131?</td><td>y\u0131kamasalar m\u0131?</td></tr><tr><th colspan=\"2\" >perfective</th><td>y\u0131kamasa m\u0131yd\u0131m?</td><td>y\u0131kamasa m\u0131yd\u0131n?</td><td>y\u0131kamasa m\u0131yd\u0131?</td><td>y\u0131kamasa m\u0131yd\u0131k?</td><td>y\u0131kamasa m\u0131yd\u0131n\u0131z?</td><td>y\u0131kamasalar m\u0131yd\u0131?</td></tr><tr><th colspan=\"3\" >progressive</th><td>y\u0131kamamakta m\u0131y\u0131m?</td><td>y\u0131kamamakta m\u0131s\u0131n?</td><td>y\u0131kamamakta m\u0131?</td><td>y\u0131kamamakta m\u0131y\u0131z?</td><td>y\u0131kamamakta m\u0131s\u0131n\u0131z?</td><td>y\u0131kamamaktalar m\u0131?</td></tr><tr><th colspan=\"3\" >necessitative</th><td>y\u0131kamamal\u0131 m\u0131y\u0131m?</td><td>y\u0131kamamal\u0131 m\u0131s\u0131n?</td><td>y\u0131kamamal\u0131 m\u0131?</td><td>y\u0131kamamal\u0131 m\u0131y\u0131z?</td><td>y\u0131kamamal\u0131 m\u0131s\u0131n\u0131z?</td><td>y\u0131kamamal\u0131lar m\u0131?</td></tr></tbody></table>'></iframe>", "giymek": "<iframe srcdoc='Conjugation of giymek (aorist in -<i  >V\u00b2r</i>)<p><i><b>Note:</b> Actual conjugations can be more complex than tables below. Compound forms with the auxiliary <i  >olmak</i> not shown. See also Appendix:Turkish suffixes#Verbs.</i></p><table  style=\"background:#F9F9F9; text-align:center; width:100%\"><tbody><tr><th colspan=\"9\" >Positive declarative</th></tr><tr><th colspan=\"9\"></th></tr><tr><th colspan=\"3\" >infinitive</th><td colspan=\"6\"><span  ><strong >giymek</strong></span></td></tr><tr><th rowspan=\"3\" >impersonal participle</th><th colspan=\"2\" >imperfective</th><td colspan=\"6\"><span  >giyen</span></td></tr><tr><th colspan=\"2\" >perfective</th><td colspan=\"6\"><span  >giymi\u015f</span></td></tr><tr><th colspan=\"2\" >prospective</th><td colspan=\"6\"><span  >giyecek</span></td></tr><tr><th rowspan=\"2\" >personal participle</th><th colspan=\"2\" >non-prospective</th><td><span  >giydi\u011fim</span></td><td><span  >giydi\u011fin</span></td><td><span  >giydi\u011fi</span></td><td><span  >giydi\u011fimiz</span></td><td><span  >giydi\u011finiz</span></td><td><span  >giydikleri</span></td></tr><tr><th colspan=\"2\" >prospective</th><td><span  >giyece\u011fim</span></td><td><span  >giyece\u011fin</span></td><td><span  >giyece\u011fi</span></td><td><span  >giyece\u011fimiz</span></td><td><span  >giyece\u011finiz</span></td><td><span  >giyecekleri</span></td></tr><tr><th colspan=\"3\" >verbal noun</th><td colspan=\"6\"><span  >giyme</span></td></tr><tr><th colspan=\"3\" >way of doing</th><td colspan=\"6\"><span  >giyi\u015f</span></td></tr><tr><th colspan=\"3\" rowspan=\"3\"></th><th colspan=\"3\" >singular</th><th colspan=\"3\" >plural</th></tr><tr><th >1 person</th><th >2 person</th><th >3 person</th><th >1 person</th><th >2 person</th><th >3 person</th></tr><tr><th >ben</th><th >sen</th><th >o</th><th >biz</th><th >siz</th><th >onlar</th></tr><tr><th rowspan=\"5\" >indicative</th><th rowspan=\"2\" >present</th><th >aorist</th><td><span  >giyerim</span></td><td><span  >giyersin</span></td><td><span  >giyer</span></td><td><span  >giyeriz</span></td><td><span  >giyersiniz</span></td><td><span  >giyerler</span></td></tr><tr><th >imperfective</th><td><span  >giyiyorum</span></td><td><span  >giyiyorsun</span></td><td><span  >giyiyor</span></td><td><span  >giyiyoruz</span></td><td><span  >giyiyorsunuz</span></td><td><span  >giyiyorlar</span></td></tr><tr><th rowspan=\"2\" >past</th><th >perfective</th><td><span  >giydim</span></td><td><span  >giydin</span></td><td><span  >giydi</span></td><td><span  >giydik</span></td><td><span  >giydiniz</span></td><td><span  >giydiler</span></td></tr><tr><th >imperfective</th><td><span  >giyiyordum</span></td><td><span  >giyiyordun</span></td><td><span  >giyiyordu</span></td><td><span  >giyiyorduk</span></td><td><span  >giyiyordunuz</span></td><td><span  >giyiyorlard\u0131 (or giyiyordular)</span></td></tr><tr><th colspan=\"2\" >future</th><td><span  >giyece\u011fim</span></td><td><span  >giyeceksin</span></td><td><span  >giyecek</span></td><td><span  >giyece\u011fiz</span></td><td><span  >giyeceksiniz</span></td><td><span  >giyecekler</span></td></tr><tr><th rowspan=\"3\" >inferential</th><th colspan=\"2\" >perfective</th><td><span  >giymi\u015fim</span></td><td><span  >giymi\u015fsin</span></td><td><span  >giymi\u015f</span></td><td><span  >giymi\u015fiz</span></td><td><span  >giymi\u015fsiniz</span></td><td><span  >giymi\u015fler</span></td></tr><tr><th colspan=\"2\" >aorist</th><td><span  >giyermi\u015fim</span></td><td><span  >giyermi\u015fsin</span></td><td><span  >giyermi\u015f</span></td><td><span  >giyermi\u015fiz</span></td><td><span  >giyermi\u015fsiniz</span></td><td><span  >giyerlermi\u015f (or giyermi\u015flar)</span></td></tr><tr><th colspan=\"2\" >imperfective</th><td><span  >giyiyormu\u015fum</span></td><td><span  >giyiyormu\u015fsun</span></td><td><span  >giyiyormu\u015f</span></td><td><span  >giyiyormu\u015fuz</span></td><td><span  >giyiyormu\u015fsunuz</span></td><td><span  >giyiyorlarm\u0131\u015f</span></td></tr><tr><th rowspan=\"2\" >conditional</th><th colspan=\"2\" >simple</th><td><span  >giysem</span></td><td><span  >giysen</span></td><td><span  >giyse</span></td><td><span  >giysek</span></td><td><span  >giyseniz</span></td><td><span  >giyseler</span></td></tr><tr><th colspan=\"2\" >perfective</th><td><span  >giyseydim</span></td><td><span  >giyseydin</span></td><td><span  >giyseydi</span></td><td><span  >giyseydik</span></td><td><span  >giyseydiniz</span></td><td><span  >giyseydiler</span></td></tr><tr><th colspan=\"3\" >optative</th><td><span  >giyeyim</span></td><td><span  >giyesin</span></td><td><span  >giye</span></td><td><span  >giyelim</span></td><td><span  >giyesiniz</span></td><td><span  >giyeler</span></td></tr><tr><th colspan=\"3\" >progressive</th><td><span  >giymekteyim</span></td><td><span  >giymektesin</span></td><td><span  >giymekte</span></td><td><span  >giymekteyiz</span></td><td><span  >giymektesiniz</span></td><td><span  >giymekteler</span></td></tr><tr><th colspan=\"3\" >necessitative</th><td><span  >giymeliyim</span></td><td><span  >giymelisin</span></td><td><span  >giymeli</span></td><td><span  >giymeliyiz</span></td><td><span  >giymelisiniz</span></td><td><span  >giymeliler</span></td></tr><tr><th colspan=\"3\" >imperative</th><td></td><td><span  >giy</span></td><td><span  >giysin</span></td><td></td><td><span  >giyin</span></td><td><span  >giysinler</span></td></tr><tr><th colspan=\"9\"></th></tr><tr><th colspan=\"9\" >Positive interrogative</th></tr><tr><th colspan=\"9\"></th></tr><tr><th colspan=\"3\" rowspan=\"3\"></th><th colspan=\"3\" >singular</th><th colspan=\"3\" >plural</th></tr><tr><th >1 person</th><th >2 person</th><th >3 person</th><th >1 person</th><th >2 person</th><th >3 person</th></tr><tr><th >ben</th><th >sen</th><th >o</th><th >biz</th><th >siz</th><th >onlar</th></tr><tr><th rowspan=\"5\" >indicative</th><th rowspan=\"2\" >present</th><th >aorist</th><td>giyer miyim?</td><td>giyer misin?</td><td>giyer mi?</td><td>giyer miyiz?</td><td>giyer misiniz?</td><td>giyerler mi?</td></tr><tr><th >imperfective</th><td>giyiyor muyum?</td><td>giyiyor musun?</td><td>giyiyor mu?</td><td>giyiyor muyuz?</td><td>giyiyor musunuz?</td><td>giyiyorlar m\u0131?</td></tr><tr><th rowspan=\"2\" >past</th><th >perfective</th><td>giydim mi?</td><td>giydin mi?</td><td>giydi mi?</td><td>giydik mi?</td><td>giydiniz mi?</td><td>giydiler mi?</td></tr><tr><th >imperfective</th><td>giyiyor muydum?</td><td>giyiyor muydun?</td><td>giyiyor muydu?</td><td>giyiyor muyduk?</td><td>giyiyor muydunuz?</td><td>giyiyorlar m\u0131yd\u0131?</td></tr><tr><th colspan=\"2\" >future</th><td>giyecek miyim?</td><td>giyecek misin?</td><td>giyecek mi?</td><td>giyecek miyiz?</td><td>giyecek misiniz?</td><td>giyecekler mi?</td></tr><tr><th rowspan=\"3\" >inferential</th><th colspan=\"2\" >perfective</th><td>giymi\u015f miyim?</td><td>giymi\u015f misin?</td><td>giymi\u015f mi?</td><td>giymi\u015f miyiz?</td><td>giymi\u015f misiniz?</td><td>giymi\u015fler mi?</td></tr><tr><th colspan=\"2\" >aorist</th><td>giyer miymi\u015fim?</td><td>giyer miymi\u015fsin?</td><td>giyer miymi\u015f?</td><td>giyer miymi\u015fiz?</td><td>giyer miymi\u015fsiniz?</td><td>giyerler miymi\u015f?</td></tr><tr><th colspan=\"2\" >imperfective</th><td>giyiyor muymu\u015fum?</td><td>giyiyor muymu\u015fsun?</td><td>giyiyor muymu\u015f?</td><td>giyiyor muymu\u015fuz?</td><td>giyiyor muymu\u015fsunuz?</td><td>giyiyorlar m\u0131ym\u0131\u015f?</td></tr><tr><th rowspan=\"2\" >conditional</th><th colspan=\"2\" >simple</th><td>giysem mi?</td><td>giysen mi?</td><td>giyse mi?</td><td>giysek mi?</td><td>giyseniz mi?</td><td>giyseler mi?</td></tr><tr><th colspan=\"2\" >perfective</th><td>giyse miydim?</td><td>giyse miydin?</td><td>giyse miydi?</td><td>giyse miydik?</td><td>giyse miydiniz?</td><td>giyseler miydi?</td></tr><tr><th colspan=\"3\" >progressive</th><td>giymekte miyim?</td><td>giymekte misin?</td><td>giymekte mi?</td><td>giymekte miyiz?</td><td>giymekte misiniz?</td><td>giymekteler mi?</td></tr><tr><th colspan=\"3\" >necessitative</th><td>giymeli miyim?</td><td>giymeli misin?</td><td>giymeli mi?</td><td>giymeli miyiz?</td><td>giymeli misiniz?</td><td>giymeliler mi?</td></tr><tr><th colspan=\"9\"></th></tr><tr><th colspan=\"9\" >Negative declarative</th></tr><tr><th colspan=\"9\"></th></tr><tr><th colspan=\"3\" >infinitive</th><td colspan=\"6\"><span  >giymemek</span></td></tr><tr><th rowspan=\"3\" >impersonal participle</th><th colspan=\"2\" >imperfective</th><td colspan=\"6\"><span  >giymeyen</span></td></tr><tr><th colspan=\"2\" >perfective</th><td colspan=\"6\"><span  >giymemi\u015f</span></td></tr><tr><th colspan=\"2\" >prospective</th><td colspan=\"6\"><span  >giymeyecek</span></td></tr><tr><th rowspan=\"2\" >personal participle</th><th colspan=\"2\" >non-prospective</th><td><span  >giymedi\u011fim</span></td><td><span  >giymedi\u011fin</span></td><td><span  >giymedi\u011fi</span></td><td><span  >giymedi\u011fimiz</span></td><td><span  >giymedi\u011finiz</span></td><td><span  >giymedikleri</span></td></tr><tr><th colspan=\"2\" >prospective</th><td><span  >giymeyece\u011fim</span></td><td><span  >giymeyece\u011fin</span></td><td><span  >giymeyece\u011fi</span></td><td><span  >giymeyece\u011fimiz</span></td><td><span  >giymeyece\u011finiz</span></td><td><span  >giymeyecekleri</span></td></tr><tr><th colspan=\"3\" >verbal noun</th><td colspan=\"6\"><span  >giymeme</span></td></tr><tr><th colspan=\"3\" >way of doing</th><td colspan=\"6\"><span  >giymeyi\u015f</span></td></tr><tr><th colspan=\"3\" rowspan=\"3\"></th><th colspan=\"3\" >singular</th><th colspan=\"3\" >plural</th></tr><tr><th >1 person</th><th >2 person</th><th >3 person</th><th >1 person</th><th >2 person</th><th >3 person</th></tr><tr><th >ben</th><th >sen</th><th >o</th><th >biz</th><th >siz</th><th >onlar</th></tr><tr><th rowspan=\"5\" >indicative</th><th rowspan=\"2\" >present</th><th >aorist</th><td><span  >giymem</span></td><td><span  >giymezsin</span></td><td><span  >giymez</span></td><td><span  >giymeyiz</span></td><td><span  >giymezsiniz</span></td><td><span  >giymezler</span></td></tr><tr><th >imperfective</th><td><span  >giymiyorum</span></td><td><span  >giymiyorsun</span></td><td><span  >giymiyor</span></td><td><span  >giymiyoruz</span></td><td><span  >giymiyorsunuz</span></td><td><span  >giymiyorlar</span></td></tr><tr><th rowspan=\"2\" >past</th><th >perfective</th><td><span  >giymedim</span></td><td><span  >giymedin</span></td><td><span  >giymedi</span></td><td><span  >giymedik</span></td><td><span  >giymediniz</span></td><td><span  >giymediler</span></td></tr><tr><th >imperfective</th><td><span  >giymiyordum</span></td><td><span  >giymiyordun</span></td><td><span  >giymiyordu</span></td><td><span  >giymiyorduk</span></td><td><span  >giymiyordunuz</span></td><td><span  >giymiyorlard\u0131</span></td></tr><tr><th colspan=\"2\" >future</th><td><span  >giymeyece\u011fim</span></td><td><span  >giymeyeceksin</span></td><td><span  >giymeyecek</span></td><td><span  >giymeyece\u011fiz</span></td><td><span  >giymeyeceksiniz</span></td><td><span  >giymeyecekler</span></td></tr><tr><th rowspan=\"3\" >inferential</th><th colspan=\"2\" >perfective</th><td><span  >giymemi\u015fim</span></td><td><span  >giymemi\u015fsin</span></td><td><span  >giymemi\u015f</span></td><td><span  >giymemi\u015fiz</span></td><td><span  >giymemi\u015fsiniz</span></td><td><span  >giymemi\u015fler</span></td></tr><tr><th colspan=\"2\" >aorist</th><td><span  >giymezmi\u015fim</span></td><td><span  >giymezmi\u015fsin</span></td><td><span  >giymezmi\u015f</span></td><td><span  >giymezmi\u015fiz</span></td><td><span  >giymezmi\u015fsiniz</span></td><td><span  >giymezlermi\u015f</span></td></tr><tr><th colspan=\"2\" >imperfective</th><td><span  >giymiyormu\u015fum</span></td><td><span  >giymiyormu\u015fsun</span></td><td><span  >giymiyormu\u015f</span></td><td><span  >giymiyormu\u015fuz</span></td><td><span  >giymiyormu\u015fsunuz</span></td><td><span  >giymiyorlarm\u0131\u015f</span></td></tr><tr><th rowspan=\"2\" >conditional</th><th colspan=\"2\" >simple</th><td><span  >giymesem</span></td><td><span  >giymesen</span></td><td><span  >giymese</span></td><td><span  >giymesek</span></td><td><span  >giymeseniz</span></td><td><span  >giymeseler</span></td></tr><tr><th colspan=\"2\" >perfective</th><td><span  >giymeseydim</span></td><td><span  >giymeseydin</span></td><td><span  >giymeseydi</span></td><td><span  >giymeseydik</span></td><td><span  >giymeseydiniz</span></td><td><span  >giymeseydiler</span></td></tr><tr><th colspan=\"3\" >optative</th><td><span  >giymeyeyim</span></td><td><span  >giymeyesin</span></td><td><span  >giymeye</span></td><td><span  >giymeyelim</span></td><td><span  >giymeyesiniz</span></td><td><span  >giymeyeler</span></td></tr><tr><th colspan=\"3\" >progressive</th><td><span  >giymemekteyim</span></td><td><span  >giymemektesin</span></td><td><span  >giymemekte</span></td><td><span  >giymemekteyiz</span></td><td><span  >giymemektesiniz</span></td><td><span  >giymemekteler</span></td></tr><tr><th colspan=\"3\" >necessitative</th><td><span  >giymemeliyim</span></td><td><span  >giymemelisin</span></td><td><span  >giymemeli</span></td><td><span  >giymemeliyiz</span></td><td><span  >giymemelisiniz</span></td><td><span  >giymemeliler</span></td></tr><tr><th colspan=\"3\" >imperative</th><td></td><td><span  >giyme</span></td><td><span  >giymesin</span></td><td></td><td><span  >giymeyin</span></td><td><span  >giymesinler</span></td></tr><tr><th colspan=\"9\"></th></tr><tr><th colspan=\"9\" >Negative interrogative</th></tr><tr><th colspan=\"9\"></th></tr><tr><th colspan=\"3\" rowspan=\"3\"></th><th colspan=\"3\" >singular</th><th colspan=\"3\" >plural</th></tr><tr><th >1 person</th><th >2 person</th><th >3 person</th><th >1 person</th><th >2 person</th><th >3 person</th></tr><tr><th >ben</th><th >sen</th><th >o</th><th >biz</th><th >siz</th><th >onlar</th></tr><tr><th rowspan=\"5\" >indicative</th><th rowspan=\"2\" >present</th><th >aorist</th><td>giymez miyim?</td><td>giymez misin?</td><td>giymez mi?</td><td>giymez miyiz?</td><td>giymez misiniz?</td><td>giymezler mi?</td></tr><tr><th >imperfective</th><td>giymiyor muyum?</td><td>giymiyor musun?</td><td>giymiyor mu?</td><td>giymiyor muyuz?</td><td>giymiyor musunuz?</td><td>giymiyorlar m\u0131?</td></tr><tr><th rowspan=\"2\" >past</th><th >perfective</th><td>giymedim mi?</td><td>giymedin mi?</td><td>giymedi mi?</td><td>giymedik mi?</td><td>giymediniz mi?</td><td>giymediler mi?</td></tr><tr><th >imperfective</th><td>giymiyor muydum?</td><td>giymiyor muydun?</td><td>giymiyor muydu?</td><td>giymiyor muyduk?</td><td>giymiyor muydunuz?</td><td>giymiyorlar m\u0131yd\u0131?</td></tr><tr><th colspan=\"2\" >future</th><td>giymeyecek miyim?</td><td>giymeyecek misin?</td><td>giymeyecek mi?</td><td>giymeyecek miyiz?</td><td>giymeyecek misiniz?</td><td>giymeyecekler mi?</td></tr><tr><th rowspan=\"3\" >inferential</th><th colspan=\"2\" >perfective</th><td>giymemi\u015f miyim?</td><td>giymemi\u015f misin?</td><td>giymemi\u015f mi?</td><td>giymemi\u015f miyiz?</td><td>giymemi\u015f misiniz?</td><td>giymemi\u015fler mi?</td></tr><tr><th colspan=\"2\" >aorist</th><td>giymez miymi\u015fim?</td><td>giymez miymi\u015fsin?</td><td>giymez miymi\u015f?</td><td>giymez miymi\u015fiz?</td><td>giymez miymi\u015fsiniz?</td><td>giymezler miymi\u015f?</td></tr><tr><th colspan=\"2\" >imperfective</th><td>giymiyor muymu\u015fum?</td><td>giymiyor muymu\u015fsun?</td><td>giymiyor muymu\u015f?</td><td>giymiyor muymu\u015fuz?</td><td>giymiyor muymu\u015fsunuz?</td><td>giymiyorlar m\u0131ym\u0131\u015f?</td></tr><tr><th rowspan=\"2\" >conditional</th><th colspan=\"2\" >simple</th><td>giymesem mi?</td><td>giymesen mi?</td><td>giymese mi?</td><td>giymesek mi?</td><td>giymeseniz mi?</td><td>giymeseler mi?</td></tr><tr><th colspan=\"2\" >perfective</th><td>giymese miydim?</td><td>giymese miydin?</td><td>giymese miydi?</td><td>giymese miydik?</td><td>giymese miydiniz?</td><td>giymeseler miydi?</td></tr><tr><th colspan=\"3\" >progressive</th><td>giymemekte miyim?</td><td>giymemekte misin?</td><td>giymemekte mi?</td><td>giymemekte miyiz?</td><td>giymemekte misiniz?</td><td>giymemekteler mi?</td></tr><tr><th colspan=\"3\" >necessitative</th><td>giymemeli miyim?</td><td>giymemeli misin?</td><td>giymemeli mi?</td><td>giymemeli miyiz?</td><td>giymemeli misiniz?</td><td>giymemeliler mi?</td></tr></tbody></table>'></iframe>", "tartmak": "<iframe srcdoc='Conjugation of tartmak (aorist in -<i  >V\u00b2r</i>)<p><i><b>Note:</b> Actual conjugations can be more complex than tables below. Compound forms with the auxiliary <i  >olmak</i> not shown. See also Appendix:Turkish suffixes#Verbs.</i></p><table  style=\"background:#F9F9F9; text-align:center; width:100%\"><tbody><tr><th colspan=\"9\" >Positive declarative</th></tr><tr><th colspan=\"9\"></th></tr><tr><th colspan=\"3\" >infinitive</th><td colspan=\"6\"><span  ><strong >tartmak</strong></span></td></tr><tr><th rowspan=\"3\" >impersonal participle</th><th colspan=\"2\" >imperfective</th><td colspan=\"6\"><span  >tartan</span></td></tr><tr><th colspan=\"2\" >perfective</th><td colspan=\"6\"><span  >tartm\u0131\u015f</span></td></tr><tr><th colspan=\"2\" >prospective</th><td colspan=\"6\"><span  >tartacak</span></td></tr><tr><th rowspan=\"2\" >personal participle</th><th colspan=\"2\" >non-prospective</th><td><span  >tartt\u0131\u011f\u0131m</span></td><td><span  >tartt\u0131\u011f\u0131n</span></td><td><span  >tartt\u0131\u011f\u0131</span></td><td><span  >tartt\u0131\u011f\u0131m\u0131z</span></td><td><span  >tartt\u0131\u011f\u0131n\u0131z</span></td><td><span  >tartt\u0131klar\u0131</span></td></tr><tr><th colspan=\"2\" >prospective</th><td><span  >tartaca\u011f\u0131m</span></td><td><span  >tartaca\u011f\u0131n</span></td><td><span  >tartaca\u011f\u0131</span></td><td><span  >tartaca\u011f\u0131m\u0131z</span></td><td><span  >tartaca\u011f\u0131n\u0131z</span></td><td><span  >tartacaklar\u0131</span></td></tr><tr><th colspan=\"3\" >verbal noun</th><td colspan=\"6\"><span  >tartma</span></td></tr><tr><th colspan=\"3\" >way of doing</th><td colspan=\"6\"><span  >tart\u0131\u015f</span></td></tr><tr><th colspan=\"3\" rowspan=\"3\"></th><th colspan=\"3\" >singular</th><th colspan=\"3\" >plural</th></tr><tr><th >1 person</th><th >2 person</th><th >3 person</th><th >1 person</th><th >2 person</th><th >3 person</th></tr><tr><th >ben</th><th >sen</th><th >o</th><th >biz</th><th >siz</th><th >onlar</th></tr><tr><th rowspan=\"5\" >indicative</th><th rowspan=\"2\" >present</th><th >aorist</th><td><span  >tartar\u0131m</span></td><td><span  >tartars\u0131n</span></td><td><span  >tartar</span></td><td><span  >tartar\u0131z</span></td><td><span  >tartars\u0131n\u0131z</span></td><td><span  >tartarlar</span></td></tr><tr><th >imperfective</th><td><span  >tart\u0131yorum</span></td><td><span  >tart\u0131yorsun</span></td><td><span  >tart\u0131yor</span></td><td><span  >tart\u0131yoruz</span></td><td><span  >tart\u0131yorsunuz</span></td><td><span  >tart\u0131yorlar</span></td></tr><tr><th rowspan=\"2\" >past</th><th >perfective</th><td><span  >tartt\u0131m</span></td><td><span  >tartt\u0131n</span></td><td><span  >tartt\u0131</span></td><td><span  >tartt\u0131k</span></td><td><span  >tartt\u0131n\u0131z</span></td><td><span  >tartt\u0131lar</span></td></tr><tr><th >imperfective</th><td><span  >tart\u0131yordum</span></td><td><span  >tart\u0131yordun</span></td><td><span  >tart\u0131yordu</span></td><td><span  >tart\u0131yorduk</span></td><td><span  >tart\u0131yordunuz</span></td><td><span  >tart\u0131yorlard\u0131 (or tart\u0131yordular)</span></td></tr><tr><th colspan=\"2\" >future</th><td><span  >tartaca\u011f\u0131m</span></td><td><span  >tartacaks\u0131n</span></td><td><span  >tartacak</span></td><td><span  >tartaca\u011f\u0131z</span></td><td><span  >tartacaks\u0131n\u0131z</span></td><td><span  >tartacaklar</span></td></tr><tr><th rowspan=\"3\" >inferential</th><th colspan=\"2\" >perfective</th><td><span  >tartm\u0131\u015f\u0131m</span></td><td><span  >tartm\u0131\u015fs\u0131n</span></td><td><span  >tartm\u0131\u015f</span></td><td><span  >tartm\u0131\u015f\u0131z</span></td><td><span  >tartm\u0131\u015fs\u0131n\u0131z</span></td><td><span  >tartm\u0131\u015flar</span></td></tr><tr><th colspan=\"2\" >aorist</th><td><span  >tartarm\u0131\u015f\u0131m</span></td><td><span  >tartarm\u0131\u015fs\u0131n</span></td><td><span  >tartarm\u0131\u015f</span></td><td><span  >tartarm\u0131\u015f\u0131z</span></td><td><span  >tartarm\u0131\u015fs\u0131n\u0131z</span></td><td><span  >tartarlarm\u0131\u015f (or tartarm\u0131\u015flar)</span></td></tr><tr><th colspan=\"2\" >imperfective</th><td><span  >tart\u0131yormu\u015fum</span></td><td><span  >tart\u0131yormu\u015fsun</span></td><td><span  >tart\u0131yormu\u015f</span></td><td><span  >tart\u0131yormu\u015fuz</span></td><td><span  >tart\u0131yormu\u015fsunuz</span></td><td><span  >tart\u0131yorlarm\u0131\u015f</span></td></tr><tr><th rowspan=\"2\" >conditional</th><th colspan=\"2\" >simple</th><td><span  >tartsam</span></td><td><span  >tartsan</span></td><td><span  >tartsa</span></td><td><span  >tartsak</span></td><td><span  >tartsan\u0131z</span></td><td><span  >tartsalar</span></td></tr><tr><th colspan=\"2\" >perfective</th><td><span  >tartsayd\u0131m</span></td><td><span  >tartsayd\u0131n</span></td><td><span  >tartsayd\u0131</span></td><td><span  >tartsayd\u0131k</span></td><td><span  >tartsayd\u0131n\u0131z</span></td><td><span  >tartsayd\u0131lar</span></td></tr><tr><th colspan=\"3\" >optative</th><td><span  >tartay\u0131m</span></td><td><span  >tartas\u0131n</span></td><td><span  >tarta</span></td><td><span  >tartal\u0131m</span></td><td><span  >tartas\u0131n\u0131z</span></td><td><span  >tartalar</span></td></tr><tr><th colspan=\"3\" >progressive</th><td><span  >tartmaktay\u0131m</span></td><td><span  >tartmaktas\u0131n</span></td><td><span  >tartmakta</span></td><td><span  >tartmaktay\u0131z</span></td><td><span  >tartmaktas\u0131n\u0131z</span></td><td><span  >tartmaktalar</span></td></tr><tr><th colspan=\"3\" >necessitative</th><td><span  >tartmal\u0131y\u0131m</span></td><td><span  >tartmal\u0131s\u0131n</span></td><td><span  >tartmal\u0131</span></td><td><span  >tartmal\u0131y\u0131z</span></td><td><span  >tartmal\u0131s\u0131n\u0131z</span></td><td><span  >tartmal\u0131lar</span></td></tr><tr><th colspan=\"3\" >imperative</th><td></td><td><span  >tart</span></td><td><span  >tarts\u0131n</span></td><td></td><td><span  >tart\u0131n</span></td><td><span  >tarts\u0131nlar</span></td></tr><tr><th colspan=\"9\"></th></tr><tr><th colspan=\"9\" >Positive interrogative</th></tr><tr><th colspan=\"9\"></th></tr><tr><th colspan=\"3\" rowspan=\"3\"></th><th colspan=\"3\" >singular</th><th colspan=\"3\" >plural</th></tr><tr><th >1 person</th><th >2 person</th><th >3 person</th><th >1 person</th><th >2 person</th><th >3 person</th></tr><tr><th >ben</th><th >sen</th><th >o</th><th >biz</th><th >siz</th><th >onlar</th></tr><tr><th rowspan=\"5\" >indicative</th><th rowspan=\"2\" >present</th><th >aorist</th><td>tartar m\u0131y\u0131m?</td><td>tartar m\u0131s\u0131n?</td><td>tartar m\u0131?</td><td>tartar m\u0131y\u0131z?</td><td>tartar m\u0131s\u0131n\u0131z?</td><td>tartarlar m\u0131?</td></tr><tr><th >imperfective</th><td>tart\u0131yor muyum?</td><td>tart\u0131yor musun?</td><td>tart\u0131yor mu?</td><td>tart\u0131yor muyuz?</td><td>tart\u0131yor musunuz?</td><td>tart\u0131yorlar m\u0131?</td></tr><tr><th rowspan=\"2\" >past</th><th >perfective</th><td>tartt\u0131m m\u0131?</td><td>tartt\u0131n m\u0131?</td><td>tartt\u0131 m\u0131?</td><td>tartt\u0131k m\u0131?</td><td>tartt\u0131n\u0131z m\u0131?</td><td>tartt\u0131lar m\u0131?</td></tr><tr><th >imperfective</th><td>tart\u0131yor muydum?</td><td>tart\u0131yor muydun?</td><td>tart\u0131yor muydu?</td><td>tart\u0131yor muyduk?</td><td>tart\u0131yor muydunuz?</td><td>tart\u0131yorlar m\u0131yd\u0131?</td></tr><tr><th colspan=\"2\" >future</th><td>tartacak m\u0131y\u0131m?</td><td>tartacak m\u0131s\u0131n?</td><td>tartacak m\u0131?</td><td>tartacak m\u0131y\u0131z?</td><td>tartacak m\u0131s\u0131n\u0131z?</td><td>tartacaklar m\u0131?</td></tr><tr><th rowspan=\"3\" >inferential</th><th colspan=\"2\" >perfective</th><td>tartm\u0131\u015f m\u0131y\u0131m?</td><td>tartm\u0131\u015f m\u0131s\u0131n?</td><td>tartm\u0131\u015f m\u0131?</td><td>tartm\u0131\u015f m\u0131y\u0131z?</td><td>tartm\u0131\u015f m\u0131s\u0131n\u0131z?</td><td>tartm\u0131\u015flar m\u0131?</td></tr><tr><th colspan=\"2\" >aorist</th><td>tartar m\u0131ym\u0131\u015f\u0131m?</td><td>tartar m\u0131ym\u0131\u015fs\u0131n?</td><td>tartar m\u0131ym\u0131\u015f?</td><td>tartar m\u0131ym\u0131\u015f\u0131z?</td><td>tartar m\u0131ym\u0131\u015fs\u0131n\u0131z?</td><td>tartarlar m\u0131ym\u0131\u015f?</td></tr><tr><th colspan=\"2\" >imperfective</th><td>tart\u0131yor muymu\u015fum?</td><td>tart\u0131yor muymu\u015fsun?</td><td>tart\u0131yor muymu\u015f?</td><td>tart\u0131yor muymu\u015fuz?</td><td>tart\u0131yor muymu\u015fsunuz?</td><td>tart\u0131yorlar m\u0131ym\u0131\u015f?</td></tr><tr><th rowspan=\"2\" >conditional</th><th colspan=\"2\" >simple</th><td>tartsam m\u0131?</td><td>tartsan m\u0131?</td><td>tartsa m\u0131?</td><td>tartsak m\u0131?</td><td>tartsan\u0131z m\u0131?</td><td>tartsalar m\u0131?</td></tr><tr><th colspan=\"2\" >perfective</th><td>tartsa m\u0131yd\u0131m?</td><td>tartsa m\u0131yd\u0131n?</td><td>tartsa m\u0131yd\u0131?</td><td>tartsa m\u0131yd\u0131k?</td><td>tartsa m\u0131yd\u0131n\u0131z?</td><td>tartsalar m\u0131yd\u0131?</td></tr><tr><th colspan=\"3\" >progressive</th><td>tartmakta m\u0131y\u0131m?</td><td>tartmakta m\u0131s\u0131n?</td><td>tartmakta m\u0131?</td><td>tartmakta m\u0131y\u0131z?</td><td>tartmakta m\u0131s\u0131n\u0131z?</td><td>tartmaktalar m\u0131?</td></tr><tr><th colspan=\"3\" >necessitative</th><td>tartmal\u0131 m\u0131y\u0131m?</td><td>tartmal\u0131 m\u0131s\u0131n?</td><td>tartmal\u0131 m\u0131?</td><td>tartmal\u0131 m\u0131y\u0131z?</td><td>tartmal\u0131 m\u0131s\u0131n\u0131z?</td><td>tartmal\u0131lar m\u0131?</td></tr><tr><th colspan=\"9\"></th></tr><tr><th colspan=\"9\" >Negative declarative</th></tr><tr><th colspan=\"9\"></th></tr><tr><th colspan=\"3\" >infinitive</th><td colspan=\"6\"><span  >tartmamak</span></td></tr><tr><th rowspan=\"3\" >impersonal participle</th><th colspan=\"2\" >imperfective</th><td colspan=\"6\"><span  >tartmayan</span></td></tr><tr><th colspan=\"2\" >perfective</th><td colspan=\"6\"><span  >tartmam\u0131\u015f</span></td></tr><tr><th colspan=\"2\" >prospective</th><td colspan=\"6\"><span  >tartmayacak</span></td></tr><tr><th rowspan=\"2\" >personal participle</th><th colspan=\"2\" >non-prospective</th><td><span  >tartmad\u0131\u011f\u0131m</span></td><td><span  >tartmad\u0131\u011f\u0131n</span></td><td><span  >tartmad\u0131\u011f\u0131</span></td><td><span  >tartmad\u0131\u011f\u0131m\u0131z</span></td><td><span  >tartmad\u0131\u011f\u0131n\u0131z</span></td><td><span  >tartmad\u0131klar\u0131</span></td></tr><tr><th colspan=\"2\" >prospective</th><td><span  >tartmayaca\u011f\u0131m</span></td><td><span  >tartmayaca\u011f\u0131n</span></td><td><span  >tartmayaca\u011f\u0131</span></td><td><span  >tartmayaca\u011f\u0131m\u0131z</span></td><td><span  >tartmayaca\u011f\u0131n\u0131z</span></td><td><span  >tartmayacaklar\u0131</span></td></tr><tr><th colspan=\"3\" >verbal noun</th><td colspan=\"6\"><span  >tartmama</span></td></tr><tr><th colspan=\"3\" >way of doing</th><td colspan=\"6\"><span  >tartmay\u0131\u015f</span></td></tr><tr><th colspan=\"3\" rowspan=\"3\"></th><th colspan=\"3\" >singular</th><th colspan=\"3\" >plural</th></tr><tr><th >1 person</th><th >2 person</th><th >3 person</th><th >1 person</th><th >2 person</th><th >3 person</th></tr><tr><th >ben</th><th >sen</th><th >o</th><th >biz</th><th >siz</th><th >onlar</th></tr><tr><th rowspan=\"5\" >indicative</th><th rowspan=\"2\" >present</th><th >aorist</th><td><span  >tartmam</span></td><td><span  >tartmazs\u0131n</span></td><td><span  >tartmaz</span></td><td><span  >tartmay\u0131z</span></td><td><span  >tartmazs\u0131n\u0131z</span></td><td><span  >tartmazlar</span></td></tr><tr><th >imperfective</th><td><span  >tartm\u0131yorum</span></td><td><span  >tartm\u0131yorsun</span></td><td><span  >tartm\u0131yor</span></td><td><span  >tartm\u0131yoruz</span></td><td><span  >tartm\u0131yorsunuz</span></td><td><span  >tartm\u0131yorlar</span></td></tr><tr><th rowspan=\"2\" >past</th><th >perfective</th><td><span  >tartmad\u0131m</span></td><td><span  >tartmad\u0131n</span></td><td><span  >tartmad\u0131</span></td><td><span  >tartmad\u0131k</span></td><td><span  >tartmad\u0131n\u0131z</span></td><td><span  >tartmad\u0131lar</span></td></tr><tr><th >imperfective</th><td><span  >tartm\u0131yordum</span></td><td><span  >tartm\u0131yordun</span></td><td><span  >tartm\u0131yordu</span></td><td><span  >tartm\u0131yorduk</span></td><td><span  >tartm\u0131yordunuz</span></td><td><span  >tartm\u0131yorlard\u0131</span></td></tr><tr><th colspan=\"2\" >future</th><td><span  >tartmayaca\u011f\u0131m</span></td><td><span  >tartmayacaks\u0131n</span></td><td><span  >tartmayacak</span></td><td><span  >tartmayaca\u011f\u0131z</span></td><td><span  >tartmayacaks\u0131n\u0131z</span></td><td><span  >tartmayacaklar</span></td></tr><tr><th rowspan=\"3\" >inferential</th><th colspan=\"2\" >perfective</th><td><span  >tartmam\u0131\u015f\u0131m</span></td><td><span  >tartmam\u0131\u015fs\u0131n</span></td><td><span  >tartmam\u0131\u015f</span></td><td><span  >tartmam\u0131\u015f\u0131z</span></td><td><span  >tartmam\u0131\u015fs\u0131n\u0131z</span></td><td><span  >tartmam\u0131\u015flar</span></td></tr><tr><th colspan=\"2\" >aorist</th><td><span  >tartmazm\u0131\u015f\u0131m</span></td><td><span  >tartmazm\u0131\u015fs\u0131n</span></td><td><span  >tartmazm\u0131\u015f</span></td><td><span  >tartmazm\u0131\u015f\u0131z</span></td><td><span  >tartmazm\u0131\u015fs\u0131n\u0131z</span></td><td><span  >tartmazlarm\u0131\u015f</span></td></tr><tr><th colspan=\"2\" >imperfective</th><td><span  >tartm\u0131yormu\u015fum</span></td><td><span  >tartm\u0131yormu\u015fsun</span></td><td><span  >tartm\u0131yormu\u015f</span></td><td><span  >tartm\u0131yormu\u015fuz</span></td><td><span  >tartm\u0131yormu\u015fsunuz</span></td><td><span  >tartm\u0131yorlarm\u0131\u015f</span></td></tr><tr><th rowspan=\"2\" >conditional</th><th colspan=\"2\" >simple</th><td><span  >tartmasam</span></td><td><span  >tartmasan</span></td><td><span  >tartmasa</span></td><td><span  >tartmasak</span></td><td><span  >tartmasan\u0131z</span></td><td><span  >tartmasalar</span></td></tr><tr><th colspan=\"2\" >perfective</th><td><span  >tartmasayd\u0131m</span></td><td><span  >tartmasayd\u0131n</span></td><td><span  >tartmasayd\u0131</span></td><td><span  >tartmasayd\u0131k</span></td><td><span  >tartmasayd\u0131n\u0131z</span></td><td><span  >tartmasayd\u0131lar</span></td></tr><tr><th colspan=\"3\" >optative</th><td><span  >tartmayay\u0131m</span></td><td><span  >tartmayas\u0131n</span></td><td><span  >tartmaya</span></td><td><span  >tartmayal\u0131m</span></td><td><span  >tartmayas\u0131n\u0131z</span></td><td><span  >tartmayalar</span></td></tr><tr><th colspan=\"3\" >progressive</th><td><span  >tartmamaktay\u0131m</span></td><td><span  >tartmamaktas\u0131n</span></td><td><span  >tartmamakta</span></td><td><span  >tartmamaktay\u0131z</span></td><td><span  >tartmamaktas\u0131n\u0131z</span></td><td><span  >tartmamaktalar</span></td></tr><tr><th colspan=\"3\" >necessitative</th><td><span  >tartmamal\u0131y\u0131m</span></td><td><span  >tartmamal\u0131s\u0131n</span></td><td><span  >tartmamal\u0131</span></td><td><span  >tartmamal\u0131y\u0131z</span></td><td><span  >tartmamal\u0131s\u0131n\u0131z</span></td><td><span  >tartmamal\u0131lar</span></td></tr><tr><th colspan=\"3\" >imperative</th><td></td><td><span  >tartma</span></td><td><span  >tartmas\u0131n</span></td><td></td><td><span  >tartmay\u0131n</span></td><td><span  >tartmas\u0131nlar</span></td></tr><tr><th colspan=\"9\"></th></tr><tr><th colspan=\"9\" >Negative interrogative</th></tr><tr><th colspan=\"9\"></th></tr><tr><th colspan=\"3\" rowspan=\"3\"></th><th colspan=\"3\" >singular</th><th colspan=\"3\" >plural</th></tr><tr><th >1 person</th><th >2 person</th><th >3 person</th><th >1 person</th><th >2 person</th><th >3 person</th></tr><tr><th >ben</th><th >sen</th><th >o</th><th >biz</th><th >siz</th><th >onlar</th></tr><tr><th rowspan=\"5\" >indicative</th><th rowspan=\"2\" >present</th><th >aorist</th><td>tartmaz m\u0131y\u0131m?</td><td>tartmaz m\u0131s\u0131n?</td><td>tartmaz m\u0131?</td><td>tartmaz m\u0131y\u0131z?</td><td>tartmaz m\u0131s\u0131n\u0131z?</td><td>tartmazlar m\u0131?</td></tr><tr><th >imperfective</th><td>tartm\u0131yor muyum?</td><td>tartm\u0131yor musun?</td><td>tartm\u0131yor mu?</td><td>tartm\u0131yor muyuz?</td><td>tartm\u0131yor musunuz?</td><td>tartm\u0131yorlar m\u0131?</td></tr><tr><th rowspan=\"2\" >past</th><th >perfective</th><td>tartmad\u0131m m\u0131?</td><td>tartmad\u0131n m\u0131?</td><td>tartmad\u0131 m\u0131?</td><td>tartmad\u0131k m\u0131?</td><td>tartmad\u0131n\u0131z m\u0131?</td><td>tartmad\u0131lar m\u0131?</td></tr><tr><th >imperfective</th><td>tartm\u0131yor muydum?</td><td>tartm\u0131yor muydun?</td><td>tartm\u0131yor muydu?</td><td>tartm\u0131yor muyduk?</td><td>tartm\u0131yor muydunuz?</td><td>tartm\u0131yorlar m\u0131yd\u0131?</td></tr><tr><th colspan=\"2\" >future</th><td>tartmayacak m\u0131y\u0131m?</td><td>tartmayacak m\u0131s\u0131n?</td><td>tartmayacak m\u0131?</td><td>tartmayacak m\u0131y\u0131z?</td><td>tartmayacak m\u0131s\u0131n\u0131z?</td><td>tartmayacaklar m\u0131?</td></tr><tr><th rowspan=\"3\" >inferential</th><th colspan=\"2\" >perfective</th><td>tartmam\u0131\u015f m\u0131y\u0131m?</td><td>tartmam\u0131\u015f m\u0131s\u0131n?</td><td>tartmam\u0131\u015f m\u0131?</td><td>tartmam\u0131\u015f m\u0131y\u0131z?</td><td>tartmam\u0131\u015f m\u0131s\u0131n\u0131z?</td><td>tartmam\u0131\u015flar m\u0131?</td></tr><tr><th colspan=\"2\" >aorist</th><td>tartmaz m\u0131ym\u0131\u015f\u0131m?</td><td>tartmaz m\u0131ym\u0131\u015fs\u0131n?</td><td>tartmaz m\u0131ym\u0131\u015f?</td><td>tartmaz m\u0131ym\u0131\u015f\u0131z?</td><td>tartmaz m\u0131ym\u0131\u015fs\u0131n\u0131z?</td><td>tartmazlar m\u0131ym\u0131\u015f?</td></tr><tr><th colspan=\"2\" >imperfective</th><td>tartm\u0131yor muymu\u015fum?</td><td>tartm\u0131yor muymu\u015fsun?</td><td>tartm\u0131yor muymu\u015f?</td><td>tartm\u0131yor muymu\u015fuz?</td><td>tartm\u0131yor muymu\u015fsunuz?</td><td>tartm\u0131yorlar m\u0131ym\u0131\u015f?</td></tr><tr><th rowspan=\"2\" >conditional</th><th colspan=\"2\" >simple</th><td>tartmasam m\u0131?</td><td>tartmasan m\u0131?</td><td>tartmasa m\u0131?</td><td>tartmasak m\u0131?</td><td>tartmasan\u0131z m\u0131?</td><td>tartmasalar m\u0131?</td></tr><tr><th colspan=\"2\" >perfective</th><td>tartmasa m\u0131yd\u0131m?</td><td>tartmasa m\u0131yd\u0131n?</td><td>tartmasa m\u0131yd\u0131?</td><td>tartmasa m\u0131yd\u0131k?</td><td>tartmasa m\u0131yd\u0131n\u0131z?</td><td>tartmasalar m\u0131yd\u0131?</td></tr><tr><th colspan=\"3\" >progressive</th><td>tartmamakta m\u0131y\u0131m?</td><td>tartmamakta m\u0131s\u0131n?</td><td>tartmamakta m\u0131?</td><td>tartmamakta m\u0131y\u0131z?</td><td>tartmamakta m\u0131s\u0131n\u0131z?</td><td>tartmamaktalar m\u0131?</td></tr><tr><th colspan=\"3\" >necessitative</th><td>tartmamal\u0131 m\u0131y\u0131m?</td><td>tartmamal\u0131 m\u0131s\u0131n?</td><td>tartmamal\u0131 m\u0131?</td><td>tartmamal\u0131 m\u0131y\u0131z?</td><td>tartmamal\u0131 m\u0131s\u0131n\u0131z?</td><td>tartmamal\u0131lar m\u0131?</td></tr></tbody></table>'></iframe>", "istemek": "<iframe srcdoc='Conjugation of istemek <p><i><b>Note:</b> Actual conjugations can be more complex than tables below. Compound forms with the auxiliary <i  >olmak</i> not shown. See also Appendix:Turkish suffixes#Verbs.</i></p><table  style=\"background:#F9F9F9; text-align:center; width:100%\"><tbody><tr><th colspan=\"9\" >Positive declarative</th></tr><tr><th colspan=\"9\"></th></tr><tr><th colspan=\"3\" >infinitive</th><td colspan=\"6\"><span  ><strong >istemek</strong></span></td></tr><tr><th rowspan=\"3\" >impersonal participle</th><th colspan=\"2\" >imperfective</th><td colspan=\"6\"><span  >isteyen</span></td></tr><tr><th colspan=\"2\" >perfective</th><td colspan=\"6\"><span  >istemi\u015f</span></td></tr><tr><th colspan=\"2\" >prospective</th><td colspan=\"6\"><span  >isteyecek</span></td></tr><tr><th rowspan=\"2\" >personal participle</th><th colspan=\"2\" >non-prospective</th><td><span  >istedi\u011fim</span></td><td><span  >istedi\u011fin</span></td><td><span  >istedi\u011fi</span></td><td><span  >istedi\u011fimiz</span></td><td><span  >istedi\u011finiz</span></td><td><span  >istedikleri</span></td></tr><tr><th colspan=\"2\" >prospective</th><td><span  >isteyece\u011fim</span></td><td><span  >isteyece\u011fin</span></td><td><span  >isteyece\u011fi</span></td><td><span  >isteyece\u011fimiz</span></td><td><span  >isteyece\u011finiz</span></td><td><span  >isteyecekleri</span></td></tr><tr><th colspan=\"3\" >verbal noun</th><td colspan=\"6\"><span  >isteme</span></td></tr><tr><th colspan=\"3\" >way of doing</th><td colspan=\"6\"><span  >isteyi\u015f</span></td></tr><tr><th colspan=\"3\" rowspan=\"3\"></th><th colspan=\"3\" >singular</th><th colspan=\"3\" >plural</th></tr><tr><th >1 person</th><th >2 person</th><th >3 person</th><th >1 person</th><th >2 person</th><th >3 person</th></tr><tr><th >ben</th><th >sen</th><th >o</th><th >biz</th><th >siz</th><th >onlar</th></tr><tr><th rowspan=\"5\" >indicative</th><th rowspan=\"2\" >present</th><th >aorist</th><td><span  >isterim</span></td><td><span  >istersin</span></td><td><span  >ister</span></td><td><span  >isteriz</span></td><td><span  >istersiniz</span></td><td><span  >isterler</span></td></tr><tr><th >imperfective</th><td><span  >istiyorum</span></td><td><span  >istiyorsun</span></td><td><span  >istiyor</span></td><td><span  >istiyoruz</span></td><td><span  >istiyorsunuz</span></td><td><span  >istiyorlar</span></td></tr><tr><th rowspan=\"2\" >past</th><th >perfective</th><td><span  >istedim</span></td><td><span  >istedin</span></td><td><span  >istedi</span></td><td><span  >istedik</span></td><td><span  >istediniz</span></td><td><span  >istediler</span></td></tr><tr><th >imperfective</th><td><span  >istiyordum</span></td><td><span  >istiyordun</span></td><td><span  >istiyordu</span></td><td><span  >istiyorduk</span></td><td><span  >istiyordunuz</span></td><td><span  >istiyorlard\u0131</span></td></tr><tr><th colspan=\"2\" >future</th><td><span  >isteyece\u011fim</span></td><td><span  >isteyeceksin</span></td><td><span  >isteyecek</span></td><td><span  >isteyece\u011fiz</span></td><td><span  >isteyeceksiniz</span></td><td><span  >isteyecekler</span></td></tr><tr><th rowspan=\"3\" >inferential</th><th colspan=\"2\" >perfective</th><td><span  >istemi\u015fim</span></td><td><span  >istemi\u015fsin</span></td><td><span  >istemi\u015f</span></td><td><span  >istemi\u015fiz</span></td><td><span  >istemi\u015fsiniz</span></td><td><span  >istemi\u015fler</span></td></tr><tr><th colspan=\"2\" >aorist</th><td><span  >istermi\u015fim</span></td><td><span  >istermi\u015fsin</span></td><td><span  >istermi\u015f</span></td><td><span  >istermi\u015fiz</span></td><td><span  >istermi\u015fsiniz</span></td><td><span  >istermi\u015fler</span></td></tr><tr><th colspan=\"2\" >imperfective</th><td><span  >istiyormu\u015fum</span></td><td><span  >istiyormu\u015fsun</span></td><td><span  >istiyormu\u015f</span></td><td><span  >istiyormu\u015fuz</span></td><td><span  >istiyormu\u015fsunuz</span></td><td><span  >istiyormu\u015flar</span></td></tr><tr><th rowspan=\"2\" >conditional</th><th colspan=\"2\" >simple</th><td><span  >istesem</span></td><td><span  >istesen</span></td><td><span  >istese</span></td><td><span  >istesek</span></td><td><span  >isteseniz</span></td><td><span  >isteseler</span></td></tr><tr><th colspan=\"2\" >perfective</th><td><span  >isteseydim</span></td><td><span  >isteseydin</span></td><td><span  >isteseydi</span></td><td><span  >isteseydik</span></td><td><span  >isteseydiniz</span></td><td><span  >isteseydiler</span></td></tr><tr><th colspan=\"3\" >optative</th><td><span  >isteyeyim</span></td><td><span  >isteyesin</span></td><td><span  >isteye</span></td><td><span  >isteyelim</span></td><td><span  >isteyesiniz</span></td><td><span  >isteyeler</span></td></tr><tr><th colspan=\"3\" >progressive</th><td><span  >istemekteyim</span></td><td><span  >istemektesin</span></td><td><span  >istemekte</span></td><td><span  >istemekteyiz</span></td><td><span  >istemektesiniz</span></td><td><span  >istemekteler</span></td></tr><tr><th colspan=\"3\" >necessitative</th><td><span  >istemeliyim</span></td><td><span  >istemelisin</span></td><td><span  >istemeli</span></td><td><span  >istemeliyiz</span></td><td><span  >istemelisiniz</span></td><td><span  >istemeliler</span></td></tr><tr><th colspan=\"3\" >imperative</th><td></td><td><span  >iste</span></td><td><span  >istesin</span></td><td></td><td><span  >isteyin</span></td><td><span  >istesinler</span></td></tr><tr><th colspan=\"9\"></th></tr><tr><th colspan=\"9\" >Positive interrogative</th></tr><tr><th colspan=\"9\"></th></tr><tr><th colspan=\"3\" rowspan=\"3\"></th><th colspan=\"3\" >singular</th><th colspan=\"3\" >plural</th></tr><tr><th >1 person</th><th >2 person</th><th >3 person</th><th >1 person</th><th >2 person</th><th >3 person</th></tr><tr><th >ben</th><th >sen</th><th >o</th><th >biz</th><th >siz</th><th >onlar</th></tr><tr><th rowspan=\"5\" >indicative</th><th rowspan=\"2\" >present</th><th >aorist</th><td>ister miyim?</td><td>ister misin?</td><td>ister mi?</td><td>ister miyiz?</td><td>ister misiniz?</td><td>isterler mi?</td></tr><tr><th >imperfective</th><td>istiyor muyum?</td><td>istiyor musun?</td><td>istiyor mu?</td><td>istiyor muyuz?</td><td>istiyor musunuz?</td><td>istiyorlar m\u0131?</td></tr><tr><th rowspan=\"2\" >past</th><th >perfective</th><td>istedim mi?</td><td>istedin mi?</td><td>istedi mi?</td><td>istedik mi?</td><td>istediniz mi?</td><td>istediler mi?</td></tr><tr><th >imperfective</th><td>istiyor muydum?</td><td>istiyor muydun?</td><td>istiyor muydu?</td><td>istiyor muyduk?</td><td>istiyor muydunuz?</td><td>istiyorlar m\u0131yd\u0131?</td></tr><tr><th colspan=\"2\" >future</th><td>isteyecek miyim?</td><td>isteyecek misin?</td><td>isteyecek mi?</td><td>isteyecek miyiz?</td><td>isteyecek misiniz?</td><td>isteyecekler mi?</td></tr><tr><th rowspan=\"3\" >inferential</th><th colspan=\"2\" >perfective</th><td>istemi\u015f miyim?</td><td>istemi\u015f misin?</td><td>istemi\u015f mi?</td><td>istemi\u015f miyiz?</td><td>istemi\u015f misiniz?</td><td>istemi\u015fler mi?</td></tr><tr><th colspan=\"2\" >aorist</th><td>ister miymi\u015fim?</td><td>ister miymi\u015fsin?</td><td>ister miymi\u015f?</td><td>ister miymi\u015fiz?</td><td>ister miymi\u015fsiniz?</td><td>isterler miymi\u015f?</td></tr><tr><th colspan=\"2\" >imperfective</th><td>istiyor muymu\u015fum?</td><td>istiyor muymu\u015fsun?</td><td>istiyor muymu\u015f?</td><td>istiyor muymu\u015fuz?</td><td>istiyor muymu\u015fsunuz?</td><td>istiyorlar m\u0131ym\u0131\u015f?</td></tr><tr><th rowspan=\"2\" >conditional</th><th colspan=\"2\" >simple</th><td>istesem mi?</td><td>istesen mi?</td><td>istese mi?</td><td>istesek mi?</td><td>isteseniz mi?</td><td>isteseler mi?</td></tr><tr><th colspan=\"2\" >perfective</th><td>istese miydim?</td><td>istese miydin?</td><td>istese miydi?</td><td>istese miydik?</td><td>istese miydiniz?</td><td>isteseler miydi?</td></tr><tr><th colspan=\"3\" >progressive</th><td>istemekte miyim?</td><td>istemekte misin?</td><td>istemekte mi?</td><td>istemekte miyiz?</td><td>istemekte misiniz?</td><td>istemekteler mi?</td></tr><tr><th colspan=\"3\" >necessitative</th><td>istemeli miyim?</td><td>istemeli misin?</td><td>istemeli mi?</td><td>istemeli miyiz?</td><td>istemeli misiniz?</td><td>istemeliler mi?</td></tr><tr><th colspan=\"9\"></th></tr><tr><th colspan=\"9\" >Negative declarative</th></tr><tr><th colspan=\"9\"></th></tr><tr><th colspan=\"3\" >infinitive</th><td colspan=\"6\"><span  >istememek</span></td></tr><tr><th rowspan=\"3\" >impersonal participle</th><th colspan=\"2\" >imperfective</th><td colspan=\"6\"><span  >istemeyen</span></td></tr><tr><th colspan=\"2\" >perfective</th><td colspan=\"6\"><span  >istememi\u015f</span></td></tr><tr><th colspan=\"2\" >prospective</th><td colspan=\"6\"><span  >istemeyecek</span></td></tr><tr><th rowspan=\"2\" >personal participle</th><th colspan=\"2\" >non-prospective</th><td><span  >istemedi\u011fim</span></td><td><span  >istemedi\u011fin</span></td><td><span  >istemedi\u011fi</span></td><td><span  >istemedi\u011fimiz</span></td><td><span  >istemedi\u011finiz</span></td><td><span  >istemedikleri</span></td></tr><tr><th colspan=\"2\" >prospective</th><td><span  >istemeyece\u011fim</span></td><td><span  >istemeyece\u011fin</span></td><td><span  >istemeyece\u011fi</span></td><td><span  >istemeyece\u011fimiz</span></td><td><span  >istemeyece\u011finiz</span></td><td><span  >istemeyecekleri</span></td></tr><tr><th colspan=\"3\" >verbal noun</th><td colspan=\"6\"><span  >istememe</span></td></tr><tr><th colspan=\"3\" >way of doing</th><td colspan=\"6\"><span  >istemeyi\u015f</span></td></tr><tr><th colspan=\"3\" rowspan=\"3\"></th><th colspan=\"3\" >singular</th><th colspan=\"3\" >plural</th></tr><tr><th >1 person</th><th >2 person</th><th >3 person</th><th >1 person</th><th >2 person</th><th >3 person</th></tr><tr><th >ben</th><th >sen</th><th >o</th><th >biz</th><th >siz</th><th >onlar</th></tr><tr><th rowspan=\"5\" >indicative</th><th rowspan=\"2\" >present</th><th >aorist</th><td><span  >istemem</span></td><td><span  >istemezsin</span></td><td><span  >istemez</span></td><td><span  >istemeyiz</span></td><td><span  >istemezsiniz</span></td><td><span  >istemezler</span></td></tr><tr><th >imperfective</th><td><span  >istemiyorum</span></td><td><span  >istemiyorsun</span></td><td><span  >istemiyor</span></td><td><span  >istemiyoruz</span></td><td><span  >istemiyorsunuz</span></td><td><span  >istemiyorlar</span></td></tr><tr><th rowspan=\"2\" >past</th><th >perfective</th><td><span  >istemedim</span></td><td><span  >istemedin</span></td><td><span  >istemedi</span></td><td><span  >istemedik</span></td><td><span  >istemediniz</span></td><td><span  >istemediler</span></td></tr><tr><th >imperfective</th><td><span  >istemiyordum</span></td><td><span  >istemiyordun</span></td><td><span  >istemiyordu</span></td><td><span  >istemiyorduk</span></td><td><span  >istemiyordunuz</span></td><td><span  >istemiyordular</span></td></tr><tr><th colspan=\"2\" >future</th><td><span  >istemeyece\u011fim</span></td><td><span  >istemeyeceksin</span></td><td><span  >istemeyecek</span></td><td><span  >istemeyece\u011fiz</span></td><td><span  >istemeyeceksiniz</span></td><td><span  >istemeyecekler</span></td></tr><tr><th rowspan=\"3\" >inferential</th><th colspan=\"2\" >perfective</th><td><span  >istememi\u015fim</span></td><td><span  >istememi\u015fsin</span></td><td><span  >istememi\u015f</span></td><td><span  >istememi\u015fiz</span></td><td><span  >istememi\u015fsiniz</span></td><td><span  >istememi\u015fler</span></td></tr><tr><th colspan=\"2\" >aorist</th><td><span  >istemezmi\u015fim</span></td><td><span  >istemezmi\u015fsin</span></td><td><span  >istemezmi\u015f</span></td><td><span  >istemezmi\u015fiz</span></td><td><span  >istemezmi\u015fsiniz</span></td><td><span  >istemezmi\u015fler</span></td></tr><tr><th colspan=\"2\" >imperfective</th><td><span  >istemiyormu\u015fum</span></td><td><span  >istemiyormu\u015fsun</span></td><td><span  >istemiyormu\u015f</span></td><td><span  >istemiyormu\u015fuz</span></td><td><span  >istemiyormu\u015fsunuz</span></td><td><span  >istemiyormu\u015flar</span></td></tr><tr><th rowspan=\"2\" >conditional</th><th colspan=\"2\" >simple</th><td><span  >istemesem</span></td><td><span  >istemesen</span></td><td><span  >istemese</span></td><td><span  >istemesek</span></td><td><span  >istemeseniz</span></td><td><span  >istemeseler</span></td></tr><tr><th colspan=\"2\" >perfective</th><td><span  >istemeseydim</span></td><td><span  >istemeseydin</span></td><td><span  >istemeseydi</span></td><td><span  >istemeseydik</span></td><td><span  >istemeseydiniz</span></td><td><span  >istemeseydiler</span></td></tr><tr><th colspan=\"3\" >optative</th><td><span  >istemeyeyim</span></td><td><span  >istemeyesin</span></td><td><span  >istemeye</span></td><td><span  >istemeyelim</span></td><td><span  >istemeyesiniz</span></td><td><span  >istemeyeler</span></td></tr><tr><th colspan=\"3\" >progressive</th><td><span  >istememekteyim</span></td><td><span  >istememektesin</span></td><td><span  >istememekte</span></td><td><span  >istememekteyiz</span></td><td><span  >istememektesiniz</span></td><td><span  >istememekteler</span></td></tr><tr><th colspan=\"3\" >necessitative</th><td><span  >istememeliyim</span></td><td><span  >istememelisin</span></td><td><span  >istememeli</span></td><td><span  >istememeliyiz</span></td><td><span  >istememelisiniz</span></td><td><span  >istememeliler</span></td></tr><tr><th colspan=\"3\" >imperative</th><td></td><td><span  >isteme</span></td><td><span  >istemesin</span></td><td></td><td><span  >istemeyin</span></td><td><span  >istemesinler</span></td></tr><tr><th colspan=\"9\"></th></tr><tr><th colspan=\"9\" >Negative interrogative</th></tr><tr><th colspan=\"9\"></th></tr><tr><th colspan=\"3\" rowspan=\"3\"></th><th colspan=\"3\" >singular</th><th colspan=\"3\" >plural</th></tr><tr><th >1 person</th><th >2 person</th><th >3 person</th><th >1 person</th><th >2 person</th><th >3 person</th></tr><tr><th >ben</th><th >sen</th><th >o</th><th >biz</th><th >siz</th><th >onlar</th></tr><tr><th rowspan=\"5\" >indicative</th><th rowspan=\"2\" >present</th><th >aorist</th><td>istemez miyim?</td><td>istemez misin?</td><td>istemez mi?</td><td>istemez miyiz?</td><td>istemez misiniz?</td><td>istemezler mi?</td></tr><tr><th >imperfective</th><td>istemiyor muyum?</td><td>istemiyor musun?</td><td>istemiyor mu?</td><td>istemiyor muyuz?</td><td>istemiyor musunuz?</td><td>istemiyorlar m\u0131?</td></tr><tr><th rowspan=\"2\" >past</th><th >perfective</th><td>istemedim mi?</td><td>istemedin mi?</td><td>istemedi mi?</td><td>istemedik mi?</td><td>istemediniz mi?</td><td>istemediler mi?</td></tr><tr><th >imperfective</th><td>istemiyor muydum?</td><td>istemiyor muydun?</td><td>istemiyor muydu?</td><td>istemiyor muyduk?</td><td>istemiyor muydunuz?</td><td>istemiyorlar m\u0131yd\u0131?</td></tr><tr><th colspan=\"2\" >future</th><td>istemeyecek miyim?</td><td>istemeyecek misin?</td><td>istemeyecek mi?</td><td>istemeyecek miyiz?</td><td>istemeyecek misiniz?</td><td>istemeyecekler mi?</td></tr><tr><th rowspan=\"3\" >inferential</th><th colspan=\"2\" >perfective</th><td>istememi\u015f miyim?</td><td>istememi\u015f misin?</td><td>istememi\u015f mi?</td><td>istememi\u015f miyiz?</td><td>istememi\u015f misiniz?</td><td>istememi\u015fler mi?</td></tr><tr><th colspan=\"2\" >aorist</th><td>istemez miymi\u015fim?</td><td>istemez miymi\u015fsin?</td><td>istemez miymi\u015f?</td><td>istemez miymi\u015fiz?</td><td>istemez miymi\u015fsiniz?</td><td>istemezler miymi\u015f?</td></tr><tr><th colspan=\"2\" >imperfective</th><td>istemiyor muymu\u015fum?</td><td>istemiyor muymu\u015fsun?</td><td>istemiyor muymu\u015f?</td><td>istemiyor muymu\u015fuz?</td><td>istemiyor muymu\u015fsunuz?</td><td>istemiyorlar m\u0131ym\u0131\u015f?</td></tr><tr><th rowspan=\"2\" >conditional</th><th colspan=\"2\" >simple</th><td>istemesem mi?</td><td>istemesen mi?</td><td>istemese mi?</td><td>istemesek mi?</td><td>istemeseniz mi?</td><td>istemeseler mi?</td></tr><tr><th colspan=\"2\" >perfective</th><td>istemese miydim?</td><td>istemese miydin?</td><td>istemese miydi?</td><td>istemese miydik?</td><td>istemese miydiniz?</td><td>istemeseler miydi?</td></tr><tr><th colspan=\"3\" >progressive</th><td>istememekte miyim?</td><td>istememekte misin?</td><td>istememekte mi?</td><td>istememekte miyiz?</td><td>istememekte misiniz?</td><td>istememekteler mi?</td></tr><tr><th colspan=\"3\" >necessitative</th><td>istememeli miyim?</td><td>istememeli misin?</td><td>istememeli mi?</td><td>istememeli miyiz?</td><td>istememeli misiniz?</td><td>istememeliler mi?</td></tr></tbody></table>'></iframe>", "yazmak": "<iframe srcdoc='Conjugation of yazmak (aorist in -<i  >V\u00b2r</i>)<p><i><b>Note:</b> Actual conjugations can be more complex than tables below. Compound forms with the auxiliary <i  >olmak</i> not shown. See also Appendix:Turkish suffixes#Verbs.</i></p><table  style=\"background:#F9F9F9; text-align:center; width:100%\"><tbody><tr><th colspan=\"9\" >Positive declarative</th></tr><tr><th colspan=\"9\"></th></tr><tr><th colspan=\"3\" >infinitive</th><td colspan=\"6\"><span  ><strong >yazmak</strong></span></td></tr><tr><th rowspan=\"3\" >impersonal participle</th><th colspan=\"2\" >imperfective</th><td colspan=\"6\"><span  >yazan</span></td></tr><tr><th colspan=\"2\" >perfective</th><td colspan=\"6\"><span  >yazm\u0131\u015f</span></td></tr><tr><th colspan=\"2\" >prospective</th><td colspan=\"6\"><span  >yazacak</span></td></tr><tr><th rowspan=\"2\" >personal participle</th><th colspan=\"2\" >non-prospective</th><td><span  >yazd\u0131\u011f\u0131m</span></td><td><span  >yazd\u0131\u011f\u0131n</span></td><td><span  >yazd\u0131\u011f\u0131</span></td><td><span  >yazd\u0131\u011f\u0131m\u0131z</span></td><td><span  >yazd\u0131\u011f\u0131n\u0131z</span></td><td><span  >yazd\u0131klar\u0131</span></td></tr><tr><th colspan=\"2\" >prospective</th><td><span  >yazaca\u011f\u0131m</span></td><td><span  >yazaca\u011f\u0131n</span></td><td><span  >yazaca\u011f\u0131</span></td><td><span  >yazaca\u011f\u0131m\u0131z</span></td><td><span  >yazaca\u011f\u0131n\u0131z</span></td><td><span  >yazacaklar\u0131</span></td></tr><tr><th colspan=\"3\" >verbal noun</th><td colspan=\"6\"><span  >yazma</span></td></tr><tr><th colspan=\"3\" >way of doing</th><td colspan=\"6\"><span  >yaz\u0131\u015f</span></td></tr><tr><th colspan=\"3\" rowspan=\"3\"></th><th colspan=\"3\" >singular</th><th colspan=\"3\" >plural</th></tr><tr><th >1 person</th><th >2 person</th><th >3 person</th><th >1 person</th><th >2 person</th><th >3 person</th></tr><tr><th >ben</th><th >sen</th><th >o</th><th >biz</th><th >siz</th><th >onlar</th></tr><tr><th rowspan=\"5\" >indicative</th><th rowspan=\"2\" >present</th><th >aorist</th><td><span  >yazar\u0131m</span></td><td><span  >yazars\u0131n</span></td><td><span  >yazar</span></td><td><span  >yazar\u0131z</span></td><td><span  >yazars\u0131n\u0131z</span></td><td><span  >yazarlar</span></td></tr><tr><th >imperfective</th><td><span  >yaz\u0131yorum</span></td><td><span  >yaz\u0131yorsun</span></td><td><span  >yaz\u0131yor</span></td><td><span  >yaz\u0131yoruz</span></td><td><span  >yaz\u0131yorsunuz</span></td><td><span  >yaz\u0131yorlar</span></td></tr><tr><th rowspan=\"2\" >past</th><th >perfective</th><td><span  >yazd\u0131m</span></td><td><span  >yazd\u0131n</span></td><td><span  >yazd\u0131</span></td><td><span  >yazd\u0131k</span></td><td><span  >yazd\u0131n\u0131z</span></td><td><span  >yazd\u0131lar</span></td></tr><tr><th >imperfective</th><td><span  >yaz\u0131yordum</span></td><td><span  >yaz\u0131yordun</span></td><td><span  >yaz\u0131yordu</span></td><td><span  >yaz\u0131yorduk</span></td><td><span  >yaz\u0131yordunuz</span></td><td><span  >yaz\u0131yorlard\u0131 (or yaz\u0131yordular)</span></td></tr><tr><th colspan=\"2\" >future</th><td><span  >yazaca\u011f\u0131m</span></td><td><span  >yazacaks\u0131n</span></td><td><span  >yazacak</span></td><td><span  >yazaca\u011f\u0131z</span></td><td><span  >yazacaks\u0131n\u0131z</span></td><td><span  >yazacaklar</span></td></tr><tr><th rowspan=\"3\" >inferential</th><th colspan=\"2\" >perfective</th><td><span  >yazm\u0131\u015f\u0131m</span></td><td><span  >yazm\u0131\u015fs\u0131n</span></td><td><span  >yazm\u0131\u015f</span></td><td><span  >yazm\u0131\u015f\u0131z</span></td><td><span  >yazm\u0131\u015fs\u0131n\u0131z</span></td><td><span  >yazm\u0131\u015flar</span></td></tr><tr><th colspan=\"2\" >aorist</th><td><span  >yazarm\u0131\u015f\u0131m</span></td><td><span  >yazarm\u0131\u015fs\u0131n</span></td><td><span  >yazarm\u0131\u015f</span></td><td><span  >yazarm\u0131\u015f\u0131z</span></td><td><span  >yazarm\u0131\u015fs\u0131n\u0131z</span></td><td><span  >yazarlarm\u0131\u015f (or yazarm\u0131\u015flar)</span></td></tr><tr><th colspan=\"2\" >imperfective</th><td><span  >yaz\u0131yormu\u015fum</span></td><td><span  >yaz\u0131yormu\u015fsun</span></td><td><span  >yaz\u0131yormu\u015f</span></td><td><span  >yaz\u0131yormu\u015fuz</span></td><td><span  >yaz\u0131yormu\u015fsunuz</span></td><td><span  >yaz\u0131yorlarm\u0131\u015f</span></td></tr><tr><th rowspan=\"2\" >conditional</th><th colspan=\"2\" >simple</th><td><span  >yazsam</span></td><td><span  >yazsan</span></td><td><span  >yazsa</span></td><td><span  >yazsak</span></td><td><span  >yazsan\u0131z</span></td><td><span  >yazsalar</span></td></tr><tr><th colspan=\"2\" >perfective</th><td><span  >yazsayd\u0131m</span></td><td><span  >yazsayd\u0131n</span></td><td><span  >yazsayd\u0131</span></td><td><span  >yazsayd\u0131k</span></td><td><span  >yazsayd\u0131n\u0131z</span></td><td><span  >yazsayd\u0131lar</span></td></tr><tr><th colspan=\"3\" >optative</th><td><span  >yazay\u0131m</span></td><td><span  >yazas\u0131n</span></td><td><span  >yaza</span></td><td><span  >yazal\u0131m</span></td><td><span  >yazas\u0131n\u0131z</span></td><td><span  >yazalar</span></td></tr><tr><th colspan=\"3\" >progressive</th><td><span  >yazmaktay\u0131m</span></td><td><span  >yazmaktas\u0131n</span></td><td><span  >yazmakta</span></td><td><span  >yazmaktay\u0131z</span></td><td><span  >yazmaktas\u0131n\u0131z</span></td><td><span  >yazmaktalar</span></td></tr><tr><th colspan=\"3\" >necessitative</th><td><span  >yazmal\u0131y\u0131m</span></td><td><span  >yazmal\u0131s\u0131n</span></td><td><span  >yazmal\u0131</span></td><td><span  >yazmal\u0131y\u0131z</span></td><td><span  >yazmal\u0131s\u0131n\u0131z</span></td><td><span  >yazmal\u0131lar</span></td></tr><tr><th colspan=\"3\" >imperative</th><td></td><td><span  >yaz</span></td><td><span  >yazs\u0131n</span></td><td></td><td><span  >yaz\u0131n</span></td><td><span  >yazs\u0131nlar</span></td></tr><tr><th colspan=\"9\"></th></tr><tr><th colspan=\"9\" >Positive interrogative</th></tr><tr><th colspan=\"9\"></th></tr><tr><th colspan=\"3\" rowspan=\"3\"></th><th colspan=\"3\" >singular</th><th colspan=\"3\" >plural</th></tr><tr><th >1 person</th><th >2 person</th><th >3 person</th><th >1 person</th><th >2 person</th><th >3 person</th></tr><tr><th >ben</th><th >sen</th><th >o</th><th >biz</th><th >siz</th><th >onlar</th></tr><tr><th rowspan=\"5\" >indicative</th><th rowspan=\"2\" >present</th><th >aorist</th><td>yazar m\u0131y\u0131m?</td><td>yazar m\u0131s\u0131n?</td><td>yazar m\u0131?</td><td>yazar m\u0131y\u0131z?</td><td>yazar m\u0131s\u0131n\u0131z?</td><td>yazarlar m\u0131?</td></tr><tr><th >imperfective</th><td>yaz\u0131yor muyum?</td><td>yaz\u0131yor musun?</td><td>yaz\u0131yor mu?</td><td>yaz\u0131yor muyuz?</td><td>yaz\u0131yor musunuz?</td><td>yaz\u0131yorlar m\u0131?</td></tr><tr><th rowspan=\"2\" >past</th><th >perfective</th><td>yazd\u0131m m\u0131?</td><td>yazd\u0131n m\u0131?</td><td>yazd\u0131 m\u0131?</td><td>yazd\u0131k m\u0131?</td><td>yazd\u0131n\u0131z m\u0131?</td><td>yazd\u0131lar m\u0131?</td></tr><tr><th >imperfective</th><td>yaz\u0131yor muydum?</td><td>yaz\u0131yor muydun?</td><td>yaz\u0131yor muydu?</td><td>yaz\u0131yor muyduk?</td><td>yaz\u0131yor muydunuz?</td><td>yaz\u0131yorlar m\u0131yd\u0131?</td></tr><tr><th colspan=\"2\" >future</th><td>yazacak m\u0131y\u0131m?</td><td>yazacak m\u0131s\u0131n?</td><td>yazacak m\u0131?</td><td>yazacak m\u0131y\u0131z?</td><td>yazacak m\u0131s\u0131n\u0131z?</td><td>yazacaklar m\u0131?</td></tr><tr><th rowspan=\"3\" >inferential</th><th colspan=\"2\" >perfective</th><td>yazm\u0131\u015f m\u0131y\u0131m?</td><td>yazm\u0131\u015f m\u0131s\u0131n?</td><td>yazm\u0131\u015f m\u0131?</td><td>yazm\u0131\u015f m\u0131y\u0131z?</td><td>yazm\u0131\u015f m\u0131s\u0131n\u0131z?</td><td>yazm\u0131\u015flar m\u0131?</td></tr><tr><th colspan=\"2\" >aorist</th><td>yazar m\u0131ym\u0131\u015f\u0131m?</td><td>yazar m\u0131ym\u0131\u015fs\u0131n?</td><td>yazar m\u0131ym\u0131\u015f?</td><td>yazar m\u0131ym\u0131\u015f\u0131z?</td><td>yazar m\u0131ym\u0131\u015fs\u0131n\u0131z?</td><td>yazarlar m\u0131ym\u0131\u015f?</td></tr><tr><th colspan=\"2\" >imperfective</th><td>yaz\u0131yor muymu\u015fum?</td><td>yaz\u0131yor muymu\u015fsun?</td><td>yaz\u0131yor muymu\u015f?</td><td>yaz\u0131yor muymu\u015fuz?</td><td>yaz\u0131yor muymu\u015fsunuz?</td><td>yaz\u0131yorlar m\u0131ym\u0131\u015f?</td></tr><tr><th rowspan=\"2\" >conditional</th><th colspan=\"2\" >simple</th><td>yazsam m\u0131?</td><td>yazsan m\u0131?</td><td>yazsa m\u0131?</td><td>yazsak m\u0131?</td><td>yazsan\u0131z m\u0131?</td><td>yazsalar m\u0131?</td></tr><tr><th colspan=\"2\" >perfective</th><td>yazsa m\u0131yd\u0131m?</td><td>yazsa m\u0131yd\u0131n?</td><td>yazsa m\u0131yd\u0131?</td><td>yazsa m\u0131yd\u0131k?</td><td>yazsa m\u0131yd\u0131n\u0131z?</td><td>yazsalar m\u0131yd\u0131?</td></tr><tr><th colspan=\"3\" >progressive</th><td>yazmakta m\u0131y\u0131m?</td><td>yazmakta m\u0131s\u0131n?</td><td>yazmakta m\u0131?</td><td>yazmakta m\u0131y\u0131z?</td><td>yazmakta m\u0131s\u0131n\u0131z?</td><td>yazmaktalar m\u0131?</td></tr><tr><th colspan=\"3\" >necessitative</th><td>yazmal\u0131 m\u0131y\u0131m?</td><td>yazmal\u0131 m\u0131s\u0131n?</td><td>yazmal\u0131 m\u0131?</td><td>yazmal\u0131 m\u0131y\u0131z?</td><td>yazmal\u0131 m\u0131s\u0131n\u0131z?</td><td>yazmal\u0131lar m\u0131?</td></tr><tr><th colspan=\"9\"></th></tr><tr><th colspan=\"9\" >Negative declarative</th></tr><tr><th colspan=\"9\"></th></tr><tr><th colspan=\"3\" >infinitive</th><td colspan=\"6\"><span  >yazmamak</span></td></tr><tr><th rowspan=\"3\" >impersonal participle</th><th colspan=\"2\" >imperfective</th><td colspan=\"6\"><span  >yazmayan</span></td></tr><tr><th colspan=\"2\" >perfective</th><td colspan=\"6\"><span  >yazmam\u0131\u015f</span></td></tr><tr><th colspan=\"2\" >prospective</th><td colspan=\"6\"><span  >yazmayacak</span></td></tr><tr><th rowspan=\"2\" >personal participle</th><th colspan=\"2\" >non-prospective</th><td><span  >yazmad\u0131\u011f\u0131m</span></td><td><span  >yazmad\u0131\u011f\u0131n</span></td><td><span  >yazmad\u0131\u011f\u0131</span></td><td><span  >yazmad\u0131\u011f\u0131m\u0131z</span></td><td><span  >yazmad\u0131\u011f\u0131n\u0131z</span></td><td><span  >yazmad\u0131klar\u0131</span></td></tr><tr><th colspan=\"2\" >prospective</th><td><span  >yazmayaca\u011f\u0131m</span></td><td><span  >yazmayaca\u011f\u0131n</span></td><td><span  >yazmayaca\u011f\u0131</span></td><td><span  >yazmayaca\u011f\u0131m\u0131z</span></td><td><span  >yazmayaca\u011f\u0131n\u0131z</span></td><td><span  >yazmayacaklar\u0131</span></td></tr><tr><th colspan=\"3\" >verbal noun</th><td colspan=\"6\"><span  >yazmama</span></td></tr><tr><th colspan=\"3\" >way of doing</th><td colspan=\"6\"><span  >yazmay\u0131\u015f</span></td></tr><tr><th colspan=\"3\" rowspan=\"3\"></th><th colspan=\"3\" >singular</th><th colspan=\"3\" >plural</th></tr><tr><th >1 person</th><th >2 person</th><th >3 person</th><th >1 person</th><th >2 person</th><th >3 person</th></tr><tr><th >ben</th><th >sen</th><th >o</th><th >biz</th><th >siz</th><th >onlar</th></tr><tr><th rowspan=\"5\" >indicative</th><th rowspan=\"2\" >present</th><th >aorist</th><td><span  >yazmam</span></td><td><span  >yazmazs\u0131n</span></td><td><span  >yazmaz</span></td><td><span  >yazmay\u0131z</span></td><td><span  >yazmazs\u0131n\u0131z</span></td><td><span  >yazmazlar</span></td></tr><tr><th >imperfective</th><td><span  >yazm\u0131yorum</span></td><td><span  >yazm\u0131yorsun</span></td><td><span  >yazm\u0131yor</span></td><td><span  >yazm\u0131yoruz</span></td><td><span  >yazm\u0131yorsunuz</span></td><td><span  >yazm\u0131yorlar</span></td></tr><tr><th rowspan=\"2\" >past</th><th >perfective</th><td><span  >yazmad\u0131m</span></td><td><span  >yazmad\u0131n</span></td><td><span  >yazmad\u0131</span></td><td><span  >yazmad\u0131k</span></td><td><span  >yazmad\u0131n\u0131z</span></td><td><span  >yazmad\u0131lar</span></td></tr><tr><th >imperfective</th><td><span  >yazm\u0131yordum</span></td><td><span  >yazm\u0131yordun</span></td><td><span  >yazm\u0131yordu</span></td><td><span  >yazm\u0131yorduk</span></td><td><span  >yazm\u0131yordunuz</span></td><td><span  >yazm\u0131yorlard\u0131</span></td></tr><tr><th colspan=\"2\" >future</th><td><span  >yazmayaca\u011f\u0131m</span></td><td><span  >yazmayacaks\u0131n</span></td><td><span  >yazmayacak</span></td><td><span  >yazmayaca\u011f\u0131z</span></td><td><span  >yazmayacaks\u0131n\u0131z</span></td><td><span  >yazmayacaklar</span></td></tr><tr><th rowspan=\"3\" >inferential</th><th colspan=\"2\" >perfective</th><td><span  >yazmam\u0131\u015f\u0131m</span></td><td><span  >yazmam\u0131\u015fs\u0131n</span></td><td><span  >yazmam\u0131\u015f</span></td><td><span  >yazmam\u0131\u015f\u0131z</span></td><td><span  >yazmam\u0131\u015fs\u0131n\u0131z</span></td><td><span  >yazmam\u0131\u015flar</span></td></tr><tr><th colspan=\"2\" >aorist</th><td><span  >yazmazm\u0131\u015f\u0131m</span></td><td><span  >yazmazm\u0131\u015fs\u0131n</span></td><td><span  >yazmazm\u0131\u015f</span></td><td><span  >yazmazm\u0131\u015f\u0131z</span></td><td><span  >yazmazm\u0131\u015fs\u0131n\u0131z</span></td><td><span  >yazmazlarm\u0131\u015f</span></td></tr><tr><th colspan=\"2\" >imperfective</th><td><span  >yazm\u0131yormu\u015fum</span></td><td><span  >yazm\u0131yormu\u015fsun</span></td><td><span  >yazm\u0131yormu\u015f</span></td><td><span  >yazm\u0131yormu\u015fuz</span></td><td><span  >yazm\u0131yormu\u015fsunuz</span></td><td><span  >yazm\u0131yorlarm\u0131\u015f</span></td></tr><tr><th rowspan=\"2\" >conditional</th><th colspan=\"2\" >simple</th><td><span  >yazmasam</span></td><td><span  >yazmasan</span></td><td><span  >yazmasa</span></td><td><span  >yazmasak</span></td><td><span  >yazmasan\u0131z</span></td><td><span  >yazmasalar</span></td></tr><tr><th colspan=\"2\" >perfective</th><td><span  >yazmasayd\u0131m</span></td><td><span  >yazmasayd\u0131n</span></td><td><span  >yazmasayd\u0131</span></td><td><span  >yazmasayd\u0131k</span></td><td><span  >yazmasayd\u0131n\u0131z</span></td><td><span  >yazmasayd\u0131lar</span></td></tr><tr><th colspan=\"3\" >optative</th><td><span  >yazmayay\u0131m</span></td><td><span  >yazmayas\u0131n</span></td><td><span  >yazmaya</span></td><td><span  >yazmayal\u0131m</span></td><td><span  >yazmayas\u0131n\u0131z</span></td><td><span  >yazmayalar</span></td></tr><tr><th colspan=\"3\" >progressive</th><td><span  >yazmamaktay\u0131m</span></td><td><span  >yazmamaktas\u0131n</span></td><td><span  >yazmamakta</span></td><td><span  >yazmamaktay\u0131z</span></td><td><span  >yazmamaktas\u0131n\u0131z</span></td><td><span  >yazmamaktalar</span></td></tr><tr><th colspan=\"3\" >necessitative</th><td><span  >yazmamal\u0131y\u0131m</span></td><td><span  >yazmamal\u0131s\u0131n</span></td><td><span  >yazmamal\u0131</span></td><td><span  >yazmamal\u0131y\u0131z</span></td><td><span  >yazmamal\u0131s\u0131n\u0131z</span></td><td><span  >yazmamal\u0131lar</span></td></tr><tr><th colspan=\"3\" >imperative</th><td></td><td><span  >yazma</span></td><td><span  >yazmas\u0131n</span></td><td></td><td><span  >yazmay\u0131n</span></td><td><span  >yazmas\u0131nlar</span></td></tr><tr><th colspan=\"9\"></th></tr><tr><th colspan=\"9\" >Negative interrogative</th></tr><tr><th colspan=\"9\"></th></tr><tr><th colspan=\"3\" rowspan=\"3\"></th><th colspan=\"3\" >singular</th><th colspan=\"3\" >plural</th></tr><tr><th >1 person</th><th >2 person</th><th >3 person</th><th >1 person</th><th >2 person</th><th >3 person</th></tr><tr><th >ben</th><th >sen</th><th >o</th><th >biz</th><th >siz</th><th >onlar</th></tr><tr><th rowspan=\"5\" >indicative</th><th rowspan=\"2\" >present</th><th >aorist</th><td>yazmaz m\u0131y\u0131m?</td><td>yazmaz m\u0131s\u0131n?</td><td>yazmaz m\u0131?</td><td>yazmaz m\u0131y\u0131z?</td><td>yazmaz m\u0131s\u0131n\u0131z?</td><td>yazmazlar m\u0131?</td></tr><tr><th >imperfective</th><td>yazm\u0131yor muyum?</td><td>yazm\u0131yor musun?</td><td>yazm\u0131yor mu?</td><td>yazm\u0131yor muyuz?</td><td>yazm\u0131yor musunuz?</td><td>yazm\u0131yorlar m\u0131?</td></tr><tr><th rowspan=\"2\" >past</th><th >perfective</th><td>yazmad\u0131m m\u0131?</td><td>yazmad\u0131n m\u0131?</td><td>yazmad\u0131 m\u0131?</td><td>yazmad\u0131k m\u0131?</td><td>yazmad\u0131n\u0131z m\u0131?</td><td>yazmad\u0131lar m\u0131?</td></tr><tr><th >imperfective</th><td>yazm\u0131yor muydum?</td><td>yazm\u0131yor muydun?</td><td>yazm\u0131yor muydu?</td><td>yazm\u0131yor muyduk?</td><td>yazm\u0131yor muydunuz?</td><td>yazm\u0131yorlar m\u0131yd\u0131?</td></tr><tr><th colspan=\"2\" >future</th><td>yazmayacak m\u0131y\u0131m?</td><td>yazmayacak m\u0131s\u0131n?</td><td>yazmayacak m\u0131?</td><td>yazmayacak m\u0131y\u0131z?</td><td>yazmayacak m\u0131s\u0131n\u0131z?</td><td>yazmayacaklar m\u0131?</td></tr><tr><th rowspan=\"3\" >inferential</th><th colspan=\"2\" >perfective</th><td>yazmam\u0131\u015f m\u0131y\u0131m?</td><td>yazmam\u0131\u015f m\u0131s\u0131n?</td><td>yazmam\u0131\u015f m\u0131?</td><td>yazmam\u0131\u015f m\u0131y\u0131z?</td><td>yazmam\u0131\u015f m\u0131s\u0131n\u0131z?</td><td>yazmam\u0131\u015flar m\u0131?</td></tr><tr><th colspan=\"2\" >aorist</th><td>yazmaz m\u0131ym\u0131\u015f\u0131m?</td><td>yazmaz m\u0131ym\u0131\u015fs\u0131n?</td><td>yazmaz m\u0131ym\u0131\u015f?</td><td>yazmaz m\u0131ym\u0131\u015f\u0131z?</td><td>yazmaz m\u0131ym\u0131\u015fs\u0131n\u0131z?</td><td>yazmazlar m\u0131ym\u0131\u015f?</td></tr><tr><th colspan=\"2\" >imperfective</th><td>yazm\u0131yor muymu\u015fum?</td><td>yazm\u0131yor muymu\u015fsun?</td><td>yazm\u0131yor muymu\u015f?</td><td>yazm\u0131yor muymu\u015fuz?</td><td>yazm\u0131yor muymu\u015fsunuz?</td><td>yazm\u0131yorlar m\u0131ym\u0131\u015f?</td></tr><tr><th rowspan=\"2\" >conditional</th><th colspan=\"2\" >simple</th><td>yazmasam m\u0131?</td><td>yazmasan m\u0131?</td><td>yazmasa m\u0131?</td><td>yazmasak m\u0131?</td><td>yazmasan\u0131z m\u0131?</td><td>yazmasalar m\u0131?</td></tr><tr><th colspan=\"2\" >perfective</th><td>yazmasa m\u0131yd\u0131m?</td><td>yazmasa m\u0131yd\u0131n?</td><td>yazmasa m\u0131yd\u0131?</td><td>yazmasa m\u0131yd\u0131k?</td><td>yazmasa m\u0131yd\u0131n\u0131z?</td><td>yazmasalar m\u0131yd\u0131?</td></tr><tr><th colspan=\"3\" >progressive</th><td>yazmamakta m\u0131y\u0131m?</td><td>yazmamakta m\u0131s\u0131n?</td><td>yazmamakta m\u0131?</td><td>yazmamakta m\u0131y\u0131z?</td><td>yazmamakta m\u0131s\u0131n\u0131z?</td><td>yazmamaktalar m\u0131?</td></tr><tr><th colspan=\"3\" >necessitative</th><td>yazmamal\u0131 m\u0131y\u0131m?</td><td>yazmamal\u0131 m\u0131s\u0131n?</td><td>yazmamal\u0131 m\u0131?</td><td>yazmamal\u0131 m\u0131y\u0131z?</td><td>yazmamal\u0131 m\u0131s\u0131n\u0131z?</td><td>yazmamal\u0131lar m\u0131?</td></tr></tbody></table>'></iframe>"}